"academic use only"

"corpus","preloaded/gaeilge2"
"subcorpus","-"
"concordance size","2916"
"query","Query:[lc=""madra"" | lemma_lc=""madra""]"
"Reference","Left","KWIC","Right"
"doc#8","fionn/Aq-msc  ''/Fa  a/Q-r  deireadh/Vmih  Daidí/Ncmsc  liom/Pr1-s  ./Fe </s><s> (/F  Ibid/Npmsc  ./Fe </s><s> lch/Xx  154/Mn  )/F </s><s> Tá/Vmip  brón/Ncmsc  uirthi/Pr3fs  anois/Rg  gur/Q--s  ghéill/Vmis  sí/Pp3fss  dá/Spp-s  hathair/Ncmsc|Ncfsc  ./Fe </s><s> Níl/Vmip---n  aicí/Ncfpc  anois/Rg  ach/Cs  ''/Fa  cat/Ncmsc  agus/Cc"," madra/Ncmsc"," mar/Sp  chomhluadar/Ncmsc  ''/Fa  (/F  Ibid/Npmsc  ./Fe </s><s> lch/Xx  154/Mn  )/F  ./Fe </s><s> Ar/Sp  bhealach/Ncmsc  amháin/Aqp  nó/Cc  ar/Sp  bhealach/Ncmsc  eile/Dd  rinne/Vmis  a/Dp3ms  bheirt/Ncfsc  mhac/Ncmsc  iarracht/Ncfsc  dul/Ncmsc|Nv  in aghaidh/Spc"
"doc#9","arís/Rg  tráthnóna/Ncmsc  agus/Cc  gan/Sp  ach/Cs  cupán/Ncmsc  tae/Ncmsg  agus/Cc  slis/Ncfsc  amháin/Aqp  aráin/Ncmsg|Ncmpc  le/Sp  fáil/Nv  acu/Pr3-p  ./Fe </s><s> I/Mr  rith/Ncmsc  an/Td-s  ama/Ncmsg  seo/Dd  go/Ua  léir/Aqp  tugadh/Vmis0  íde/Npfsc  na/Td-s  muc/Ncfpg  is/Wpri  na/Td-p"," madraí/Ncmpc"," dóibh/Pr3-p  ag/Sp  na/Td-p  póilíní/Ncmpc  rúnda/Aqp  ./Fe </s><s> Bhí/Vmis  an/Td-s  saol/Ncmsc  chomh/Ri  dona/Aqp  sin/Dd  go/Q-s  raibh/Vmis---d|Vmsp  siad/Pp3-ps  ag/Sp  guí/Nv  go/Cs  seolfaí/Vmc-0  amach/Rd  ar/Sp  láthair/Ncfsc  an/Td-s  chatha/Ncmsg  iad/Pp3-p  mar/Cs  b''/Ws-i"
"doc#9","céard/Pq  a/Q-r  bhí/Vmis  an/Td-s  tAlbanach/Ncmsc  ag/Sp  rá/Nv  ó/Sp  cheann/Ncmsc  thall/Rd  na/Td-s  páirce/Ncfsg  ./Fe </s><s> Seo/Pd  anall/Rd  an/Td-s  t-innealtóir/Ncmsc  agus/Cc  cuthach/Ncmsc  air/Pr3ms  gur/Q--s  thug/Vmis  íde/Npfsc  na/Td-s  muc/Ncfpg  is/Wpri  na/Td-p"," madraí/Ncmpc"," do/Sp  Corkie/Npmsc  ./Fe </s><s> Ansin/Rl  chuir/Vmis  sé/Pp3mss  uaidh/Pr3ms  é/Pp3ms  mar/Cs  a/Q-r  chuirfeá/Vmc-2s  coileán/Ncmsc  gadhair/Ncmsg  ./Fe </s><s> Dá/Cs  dtarlódh/Vmc  a/Dp3ms  leithéid/Ncfsc  seo/Dd  i/Sp  dtionscail/Ncmpc  ar/Sp  bith/Ns-s  eile/Dd"
"doc#9","<s> Ní/Wp-in  hé/Pp3ms  sin/Dd  le/Sp  rá/Nv  go/Q-s  raibh/Vmis---d|Vmsp  siad/Pp3-ps  siléigeach/Ncfsc  ./Fe </s><s> Ba/Ws-i  leor/Aqp  féachaint/Ncfsc|Nv  ar/Wpsi|Wssi|Ws-q|Wsdq  a/Dp3ms  longchlóis/Ncmpc  ,/Fi  a/Dp3-p  gcuid/Ncfsc  bóithre/Ncmpg  ,/Fi  go/Sp  fiú/Ns-s  mar/Cs  a/Q-i  n-oilidís/Vmih3p  a/Dp3-p  gcuid/Ncfsc"," madraí/Ncmpg"," ,/Fi  le/Sp  nach/Qnr  mbeadh/Vmc  siad/Pp3-ps  ag/Sp  cac/Nv  go/Ua  poiblí/Aqp  ,/Fi  le/Sp  bréag/Ncfsc  a/Sp  thabhairt/Nv  don/Spa-s  tuairim/Ncfsc  sin/Dd  ./Fe </s><s> Ba/Ws-i  é/Pp3ms  a/Sp  meas/Nv  ar/Sp  an/Td-s  reacht/Ncmsc  an/Td-s  tréith/Ncfsc  ba/Wsri  shondasaí/Ncmsc|Ncmpc"
"doc#9","i/Sp  bpub/Ncmsc  Gearmánach/Npmsc  ./Fe </s><s> I/Mr  gcúinne/Ncmsc  thall/Rd  uainn/Pr1-p  bhí/Vmis  firín/Ncmsc  beag/Aq-msc  glibíneach/Ncfsc  le/Sp  gruaig/Ncfsc  fhada/Ncmpv  oláilte/Av  ag/Sp  tabhairt/Nv  íde/Npf-g|Npfsc  na/Td-s  muc/Ncfsc  is/Wpri  na/Td-p"," madraí/Ncmpc"," d''/Sp  fhathach/Ncmsc  de/Sp  Ghearmánach/Ncmsc  mór/Aq-msc  fionn/Aq-msc  a/Q-i  raibh/Vmis---d  a/Dp3ms  sháith/Ncfsc  iontais/Ncmsg  air/Pr3ms  ./Fe </s><s> Mhair/Vmis  an/Td-s  íde/Npfsc  béil/Ncmsg  seo/Dd  deich/Ncmsc  nóiméad/Ncmpg  ar/Sp  a/Dp3ms  laghad/Ncmsc  gan/Sp"
"doc#9","i/Sp  do/Dp2-s  thimpeall/Ncmsc  ,/Fi  briseadh/Nv|Vmis0|Ncmsc  buidéil/Ncmsg|Ncmpc  agus/Cc  scaoileadh/Ncmsc|Vmis0|Vmih|Nv  lacht/Ncmsc  agus/Cc  tháinig/Vmis  an/Td-s  meister/Ncfsc  ina/Spp-s  áibhirseoir/Ncmsc  gur/Q--s  thug/Vmis  íde/Npfsc  na/Td-s  muc/Ncfpg  is/Wpri  na/Td-p"," madraí/Ncmpc"," dhuit/Pr2-s  i/Sp  nguth/Ncmsc  coilgneach/Aq-msc  dothuighte/Av  ./Fe </s><s> Toisc/Ncfsc  ár/Dp1-p  laghad/Ncmsc  Gearmáinise/Ncfsc  níl/Npfsc  dabht/Ncmsg  ar/Sp  bith/Ns-s  ach/Cs  gur/Q--s  imríodh/Vmih|Vmis0  spídiúlacht/Ncfsc  orainn/Pr1-p"
"doc#10","ag/Sp  an/Td-s  am/Ncmsc  ,/Fi  ''/Fa  ar/Vmis  sí/Pp3fss  ,/Fi  ''/Fa  agus/Cc  bhí/Vmis  sé/Pp3mss  éasca/Aqp  mé/Pp1-s  a/Sp  chorraí/Nv  ./Fe </s><s> ''/Fa </s><s> ''/Fa  Tusa/Pp2-s-e  neirbhíseach/Aqp  !/Fe </s><s> ''/Fa </s><s> ''/Fa  Bhí/Vmis  a/Dp3ms  fhios/Ncmsc  agam/Pr1-s  go/Ua  maith/Aqp  gur/Wpdi|Wsdi  le/Sp  híde/Npf-g  na/Td-s  muc/Ncfpg  agus/Cc  na/Td-p"," madraí/Ncmpc"," a/Sp  thabhairt/Nv  dom/Pr1-s  mar/Sp|Cs  gheall/Vmis|Ncmsc  ar/Sp  mo/Dp1-s  phlean/Ncmsc  teilifíse/Ncfsg  a/Q-r  tháinig/Vmis  sé/Pp3mss  ./Fe </s><s> Tharraing/Vmis  sé/Pp3mss  siar/Rd  a/Dp3ms  chuid/Ncfsc  fiacla/Ncfpg  nuair/Cs  a/Q-r  thug/Vmis  mé/Pp1-s  le/Sp  fios/Ncmsc  gur/Wpdi|Wsdi"
"doc#11","iontach/Aqp  an/Td-s  deifir/Ncfsc  abhaile/Rd  a/Q-r  bhíonns/Vmig  ar/Sp  chuid/Ncfsc  acu/Pr3-p  ?/Fq </s><s> ''/Fa  ''/Fa  Tá/Vmip  sé/Pp3mss  ceart/Aq-msc  go/Ua  leor/Aqp  agatsa/Pr2-s-e  ,/Fi  a/Uv  Neidí/Npmsc  ,/Fi  nach/Wprin  bhfuil/Vmip---d  bean/Ncfsc  ná/Cc  clann/Ncfsc  ,/Fi  cat/Ncmsc  ná/Cc"," madra/Ncmsc"," agat/Pr2-s  ./Fe </s><s> ''/Fa  ''/Fa  Ní/Qn  fheicim/Vmip1s-n  go/Cs  bhfuil/Vmip---d  deabhadh/Ncmsc  ort/Pr2-s  féin/Px  ach/Cs  an/Td-s  oiread/Ns-s  ,/Fi  tar éis/Spc  chomh/Ri  mór/Aqp  is/Cc  atá/Vmip---r  do/Sp  chúram/Ncmsc  ./Fe </s><s> ''/Fa  ''/Fa  Nach/Wp-qn|Wpsin|Wpdin|Wpdqn  in/Sp  é/Pp3ms  an/Td-s  áit/Ncfsc  a/Q-i"
"doc#11","?/Fq </s><s> ''/Fa  a/Q-p|Q-i|Q-r  d''/Q  fhiafraigh/Vmis  Beartla/Npmsc  ,/Fi  a/Mn  dhá/Mc  uillinn/Ncfsc  ar/Sp  an/Td-s  gcabhantair/Ncfsc  aige/Pr3ms  ,/Fi  ag/Sp  faire/Nv  ar/Sp  an/Td-s  gcéad/Mo|Mc  ordú/Ncmsc  eile/Dd  ./Fe </s><s> ''/Fa  Thug/Vmis  sé/Npmsc  íde/Npfsc  na/Td-s  muc/Ncfsc  is/Wpri  na/Td-p"," madraí/Ncmpc"," don/Spa-s  sagart/Ncmsc  ./Fe </s><s> Dúirt/Vmis  sé/Pp3mss  go/Cs  mbeadh/Vmc  sé/Pp3mss  i/Sp  dtrioblóid/Ncfsc  muna/Cs  n-éireodh/Vmc  sé/Pp3mss  as/Pr3ms  ./Fe </s><s> ''/Fa  ''/Fa  Nach/Qnq|Qnr  bhfuil/Vmip---d  an/Td-s  fear/Ncmsc  bocht/Aq-msc  i/Sp  dtrioblóid/Ncfsc  mar/Cs  atá/Vmip---r  sé/Pp3mss  ?/Fq </s><s> ''/Fa"
"doc#11","Nóra/Npf-g|Npfsc  a/Q-r  bhí/Vmis  fós/Rg  ina/Spp-s  chodladh/Nv  ar/Sp  an/Td-s  gcathaoir/Ncfsc  bhog/Aq-fsc  le/Sp  taobh/Ncmsc  leaba/Ncfsc  an/Td-s  tsagairt/Ncmsg  ./Fe </s><s> ''/Fa  Tháinig/Vmis  sé/Pp3mss  le/Sp  lán/Ncmsc  a/Dp3ms  bhéil/Ncmpc  d''/Sp  íde/Npfsc  na/Td-s  muc/Ncfpg  is/Wpri  na/Td-p"," madra/Ncmsc"," a/Sp  thabhairt/Nv  dom/Pr1-s  ./Fe </s><s> ''/Fa  ''/Fa  Nach/Wp-qn|Wpsin|Wpdin|Wpdqn  é/Pp3ms  a/Q-r  bheadh/Vmc  in/Sp  ann/Ns-s  .../F  Agus/Cc  cosúlacht/Ncfsc  muice/Ncfsg  air/Pr3ms  féin/Px  ./Fe </s><s> ''/Fa  Bhrostaigh/Vmis  Bríd/Npfsc  léi/Pr3fs  len/Sp  a/Mn  chéad/Mc  bhéile/Ncmsc"
"doc#12","dúirt/Vmis  siad/Pp3-ps  a/Dp3ms  dhath/Ncmsc  le/Sp  Frankie/Npmsc  ,/Fi  ach/Cs  nuair/Cs  a/Q-r  luaigh/Vmis  Gerald/Npmsc  ní ba/Uc  dhéanaí/Aqc  gurbh/Wsdi  fhéidir/Ns-s  go/Q-s  raibh/Vmis---d|Vmsp  an/Td-s  ceart/Ncmsc  ag/Sp  Frankie/Npmsc  ,/Fi  íde/Npfsc  na/Td-p"," madraí/Ncmpg"," (/F  is/Wpri  na/Td-s  muc/Ncfsc  !/Fe </s><s> )/F  a/Q-r  thug/Vmis  an/Td-s  t-athair/Ncmsc  dó/Pr3ms  ./Fe </s><s> Ag/Sp  géilleadh/Vmis0  do/Sp  dhramhaíl/Ncfsc  chainte/Ncfsg  is/Wpri  cháinte/Av  na/Td-p  nAlbanach/Ncmsc  a/Q-r  bhí/Vmis  Gerald/Npmsc  ,/Fi  dá/Cs"
"doc#12","áit/Ncfsc  dósan/Pr3ms-e  i/Sp  do/Dp2-s  shaol/Ncmsc  ./Fe </s><s> Ach/Cs  níor/Ws-in  mhaith/Vmis|Aqp|Ncfsc  leat/Pr2-s  é/Pp3ms  go/Cs  bhféadfadh/Vmc  Jackie/Npmsc  filleadh/Nv|Ncmsc  abhaile/Rd  is/Wpri  a/Sp  insint/Nv  do/Sp  dhaoine/Ncmpc  gur/Q--s  tugadh/Vmis0  íde/Npfsc  na/Td-p"," madraí/Ncmpg"," is/Wpri  na/Td-s  muc/Ncfsc  dó/Pr3ms  agus/Cc  é/Pp3ms  ag/Sp  airneáil/Nv  ag/Sp  teach/Ncmsc  fir/Ncmsg  de/Sp  bhunadh/Ncmsc  Dhoire/Npmsg  i/Sp  mBaile/Npmpg  Átha/Npmsc|Npmsg  Cliath/Npmsc  ./Fe </s><s> Ní/Wp-in  hé/Pp3ms  gur/Wpdi|Wsdi  ábhar/Ncmsc  imní/Ncfsg  duit/Pr2-s  é/Pp3ms  go/Cs  mbeadh/Vmc  smál/Ncmsc"
"doc#14","tú/Pp2-s  ag/Sp  glaoch/Nv  ?/Fq </s><s> ''/Fa  a/Q-p|Q-i|Q-r  d''/Q  fhiafraigh/Vmis  sí/Pp3fss  go/Ua  han-sibhialta/Aqp  ./Fe </s><s> ''/Fa  Ortsa/Pr2-s-e  ./Fe </s><s> Gabh/Vmm-2s  i/Sp  leith/Ncfsc  ./Fe </s><s> ''/Fa </s><s> ''/Fa  Gabh/Vmm-2s  mo/Dp1-s  leithscéal/Ncmsc  ,/Fi  ''/Fa  ar/Vmis  sí/Pp3fss  ,/Fi  ''s/Cc  híl/Ncmsg  mé/Pp1-s  gur/Wpdi|Wsdi  ar/Sp"," mhadra/Ncmsc"," nó/Cc  ar/Sp  rud/Ncmsc  eicínt/Ncfsc  eile/Dd  ./Fe </s><s> Ní/Qn  dhéantar/Vmip0--n  sin/Pd  le/Sp  mná/Ncfpc  níos/Uc  mó/Aqc  ./Fe </s><s> ''/Fa  Chuaigh/Vmis  sí/Pp3fss  chomh/Ri  fada/Aqp  leis/Pr3ms  ./Fe </s><s> Labhair/Vmis|Vmm-2s  sé/Pp3mss  go/Ua  borb/Aqp  leí/Ncfpc  :/Fi  ''/Fa  An/Qq  raibh/Vmis---d  a/Dp3ms  fhios/Ncmsc"
"doc#16","an/Td-s  chairr/Ncmsg  trí/Sp  thine/Ncfsc  agus/Cc  mé/Pp1-s  ar/Sp  mo/Dp1-s  bhealach/Ncmsc  chun/Sp  na/Td-s  hollscoile/Ncfsg  ./Fe </s><s> Dóbair/Vmis  go/Cs  ndearnadh/Vmis0--d  tósta/Ncmsc  díom/Pr1-s  ./Fe </s><s> Loisceadh/Vmis0  mo/Dp1-s"," mhadra/Ncmsc"," ./Fe </s><s> Lena/Npfsc  chois/Ncfsd  sin/Dd  ,/Fi  briseadh/Vmis0  as/Sp  mo/Dp1-s  phost/Ncmsc  páirtaimseartha/Aqp  mé/Pp1-s  an/Td-s  lá/Ncmsc  céanna/Aqp  ./Fe </s><s> An/Td-s  oíche/Ncfsc  sin/Dd  ghlaoigh/Vmis  an/Td-s  cailín/Ncmsc  a/Q-i  bhfuil/Vmip---d  mé/Pp1-s  ag/Sp  siúl/Nv"
"doc#17","aici/Pr3fs  do/Sp  na/Td-p  lachain/Ncfpc  ./Fe </s><s> Agus/Cc  bhí/Vmis  sé/Pp3mss  rómánsúil/Aq  ar/Sp  bhealach/Ncmsc  ,/Fi  cé/Cs  gur/Wpdi|Wsdi  mó/Aqc|Aqp  de/Sp  náire/Ncfsc  a/Q-r  bhí/Vmis  air/Pr3ms  ag/Sp  an/Td-s  am/Ncmsc  ./Fe </s><s> Bhí/Vmis  sé/Pp3mss  tar éis/Spc  seasamh/Nv  i/Sp  gcac/Ncmsc"," madra/Ncmsg"," ar/Sp  an/Td-s  gcosán/Ncmsc  agus/Cc  é/Pp3ms  ag/Sp  iarraidh/Nv  a/Dp3ms  bhróg/Ncfsc  a/Sp  ghlanadh/Nv  san/Spa-s  uisce/Ncmsg  le/Sp  slám/Ncmsc  féir/Ncmsg  nuair/Cs  a/Q-r  bhuail/Vmis  sí/Pp3fss  bleid/Ncfsc  cainte/Ncfsg  air/Pr3ms  ./Fe </s><s> Ba/Ws-i  chuimhin/Ns-s"
"doc#17",",/Fi  Éire/Npfsc  ?/Fq </s><s> ''/Fa  a/Q-r  dúirt/Vmis  an/Td-s  fear/Ncmsc  eile/Dd  ./Fe </s><s> ''/Fa  Tiocfaidh/Vmif  tusa/Pp2-s-e  chun/Sp  cónaithe/Nv--g  anseo/Rl  agus/Cc  tabharfaidh/Vmif  mé/Pp1-s  duit/Pr2-s  mo/Dp1-s  bhean/Ncfsc  agus/Cc  mo/Dp1-s  ghasúir/Ncmpc  ,/Fi  mo/Dp1-s"," mhadra/Ncmsc"," ,/Fi  mo/Dp1-s  ghabhair/Ncfsc|Ncmpc  ,/Fi  mo/Dp1-s  leoraí/Ncmsc  ./Fe </s><s> ''/Fa  Bhí/Vmis  siad/Pp3-ps  ag/Sp  baint/Nv  taitnimh/Ncmsg|Ncmpc  as/Sp  cuideachta/Ncfsc  a/Dp3ms  chéile/Ncmsc  ./Fe </s><s> ''/Fa  Agus/Cc  beidh/Vmif  do/Sp  bhean/Ncfsc  agamsa/Pr1-s-e  ,/Fi  agus/Cc  do/Sp  chlann/Ncfsc"
"doc#19","dhuine/Ncmsc  den/Spa-s  Choiste/Ncmsg  sular/Cs-s  luaigh/Vmis|Vmm-2s  sé/Pp3mss  céard/Pq  a/Q-r  bhí/Vmis  le/Sp  plé/Nv  :/Fi  ''/Fa  Bidín/Ncmsc  Shaile/Ncfsg  Taim/Vmip1s|Vmm-1s  ./Fe </s><s> ''/Fa </s><s> Shuigh/Vmis  sé/Pp3mss  siar/Rd  ina/Spp-s  chathaoir/Ncfsc  ./Fe </s><s> ''/Fa  Tá/Vmip  a/Dp3ms  fhios/Ncmsc  ag/Sp"," madraí/Ncmpc"," an/Td-s  bhaile/Ncmsg  céard/Pq  a/Q-r  tharla/Vmis  an/Td-s  lá/Ncmsc  cheana/Rg  nuair/Cs  a/Q-r  chuaigh/Vmis  beirt/Ncfsc  den/Spa-s  choiste/Ncmsg  seo/Dd  ,/Fi  Áine/Npfsc  agus/Cc  Mairéad/Npmsc  amach/Rd  chuici/Pr3fs  ./Fe </s><s> Caitheadh/Vmm-3s|Vmis0"
"doc#22","go/Cs  bhfuil/Vmip---d  lá/Ncmsc  na/Td-s  fuascailte/Ncfsg  ag/Sp  tarraingt/Nv  ar/Sp  an/Td-s  tír/Ncfsc  ,/Fi  ní/Qn  chreideann/Vmip---n  sé/Pp3mss  ar/Sp|Qq-s|Q-p|Q-is  chor/Vmis|Ncmsc  ar/Sp  bith/Ns-s  go/Cs  dtiocfaidh/Vmif  saoirse/Ncfsc|Ncmpc-e  ,/Fi  só/Ncmsc  ,/Fi  ná/Cc  saol/Ncmsc  an/Td-s"," mhadra/Ncmsg"," bháin/Aq-msg  ar/Sp  an/Td-s  toirt/Ncfsc  don/Spa-s  phobal/Ncmsc  a/Q-r  chaomhnaigh/Vmis  suáilcí/Ncfpc  na/Td-s  hoidhreachta/Ncfsg  Gaelaí/Aq-fsg  leis/Sp  na/Td-p  cianta/Ncfpc  na/Td-s  Gaill/Npmsg  a/Sp  bheith/Nv  glanta/Av  amach/Rd"
"doc#23","Chaitríona/Npf-g  agus/Cc  Neil/Npmsc  ní/Ncmsg|Ncfsg  hamháin/Aqp  ina/Spp-s  aighneas/Ncmsc  pearsanta/Aqp  idir/Sp  beirt/Ncfsc  deirféar/Ncfsg  ach/Cs  ina/Spp-p|Spp-s  scéal/Ncmsc  pobail/Ncmsg  a/Q-i  bhfuil/Vmip---d  eolas/Ncmsc  ag/Sp"," madraí/Ncmpc"," an/Td-s  bhaile/Ncmsg  air/Pr3ms  agus/Cc  muintir/Ncfsc  an/Td-s  bhaile/Ncmsg  ,/Fi  fiú/Ns-s  ,/Fi  á/Spp-s  chothú/Nv  agus/Cc  ag/Sp  cur/Nv  leis/Pr3ms  ./Fe </s><s> Ag/Sp  seo/Pd  chomh/Ri  maith/Aqp  an/Td-s  difríocht/Ncfsc  bhunúsach/Aq-fsc  idir/Sp"
"doc#23","a/Sp  scríobh/Nv  an/Td-s  chéad/Mo|Mc  lá/Ncmsc  ?/Fq </s><s> Cad/Pq  a/Q-r  thug/Vmis  spreagadh/Ncmsc  dhom/Ncmsc  ?/Fq </s><s> N/Y  ''/Fa  fheadar/Ncmsc  ./Fe </s><s> Mé/Pp1-s  a/Sp  bheith/Nv  tagtha/Av  ar/Sp  an/Td-s  saol/Ncmsc  i/Sp  mo/Dp1-s  dhuine/Ncmsc  agus/Cc  ní/Wp-in  i/Sp  mo/Dp1-s  chat/Ncmsc  ná/Cc  i/Sp  mo/Dp1-s"," mhadra/Ncmsc"," ,/Fi  is/Wpri  dócha/Aqc  ,/Fi  a/Uv  chuir/Vmis  iontas/Ncmsc  agus/Cc  diamhaireacht/Ncfsc|Ncmsc  orm/Pr1-s  ./Fe </s><s> Nó/Cc  b''/Ws-i  fhéidir/Ns-s  gur/Wpdi|Wsdi  léitheoireacht/Ncfsc  faoi/Sp  deara/Ns-s  é/Pp3ms  nó/Cc  scríobh/Vmis  timpeall/Rd  orm/Pr1-s"
"doc#23","an/Td-s  mbean/Ncfsc  phósta/Ncmsg  ,/Fi  báirseach/Ncfsc  fhealltach/Aq-fsc  ghéar/Aq-fsc  chúlchainteach/Ncfsc  a/Q-i  bhriseas/Vmip---r  a/Dp3fs  geall/Ncmsc  is/Wpri  a/Dp3fs  focal/Ncmsc  agus/Cc  a/Q-r  thugas/Vmis1s  íde/Npfsc  na/Td-s  muc/Ncfpg  is/Wpri  na/Td-p"," madraí/Ncmpc"," ar/Sp  an/Td-s  gcréatúr/Ncmsc  bocht/Aq-msc  d''/Q  fhear/Vmis  atá/Vmip---r  aici/Pr3fs  is/Wpri  mó/Aqc  atá/Vmip---r  inti/Pr3fs  ,/Fi  eiseamláir/Ncfsc  den/Spa-s  bhean/Ncfsc  cheannasach/Aq-fsc  thíoránta/Aqp  a/Q-p|Q-i|Q-r  chaitheas/Vmip---r  an/Td-s  drár/Ncmsc  sa/Spa-s"
"doc#25","ag/Sp  a/Dp3-p  bhformhór/Ncmsc  ./Fe </s><s> Is/Wp-i  tearc/Aqp  duine/Ncmsg|Ncmsc  ná/Cc  fuil/Ncfsc  bó/Ncfpg|Ncfsg  is/Wpri  asal/Ncmsc  ,/Fi  gamhain/Ncmsc  ,/Fi  caora/Ncfpc|Ncfsc  nó/Cc  dhó/Nv  ,/Fi  gabhar/Ncmsc  ,/Fi  cearca/Ncfpc  ,/Fi  lachain/Ncfpc  ,/Fi  géanna/Ncfpc  ,/Fi  is/Wpri  cúpla/Ncmsc"," madra/Ncmsg"," aige/Pr3ms  leis/Pr3ms  ./Fe </s><s> Dá/Spp-s  bhrí/Ncfsc  sin/Dd  mhairfidís/Vmc-3p  go/Ua  seascair/Aqp  dá/Cs  mb''/Ws-i  áil/Ns-s  leo/Pr3-p  a/Dp3-p  gcuid/Ncfsc  airgid/Ncmsg  a/Sp  chur/Nv  chun/Sp  críche/Ncfsg  ./Fe </s><s> Ní/Wp-in  mar/Sp  sin/Pd  a/Q-p|Q-i|Q-r  dheineadh/Vmis0  cuid/Ncfsc"
"doc#25",",/Fi  tóithín/Ncmsc  ,/Fi  muc/Ncfsc  mhara/Ncfsg|Ncfpg  ,/Fi  deargadh/Vmis0|Nv  bear/Ncmsc  ,/Fi  langa/Ncmsc  ,/Fi  trosc/Ncmsc  ,/Fi  colmóir/Ncmsc  ,/Fi  cadóg/Ncfsc  ,/Fi  ''/Fa  Donncha/Npmsc  na/Td-p  Súl/Ncfpg  Mór/Npfsc  ,/Fi  ''/Fa  eascú/Nv  ,/Fi  cailleach/Ncfsc  bhreac/Aq-fsc  ,/Fi"," madra/Ncmsc"," éisc/Ncmsg  ,/Fi  sprot/Ncmsc  ,/Fi  searróg/Ncfsc  ,/Fi  léasán/Ncmsc  leice/Aqp  ,/Fi  spéirlint/Ncfsc  ,/Fi  sól/Ncmsc  ,/Fi  luch/Ncfsc  fharraige/Ncfsg  ,/Fi  leathbíd/Ncfsc  ,/Fi  leathóg/Ncfsc  ,/Fi  turbait/Ncmpc  ,/Fi  ceann/Ncmsc  crua/Aqp  ,/Fi  cráin/Ncfsc"
"doc#25","''/Fa  isteach/Rd  sa/Spa-s  bhád/Ncmsc  is/Wpri  nuair/Cs  a/Q-r  shroich/Vmis  sé/Mc|Pp3mss  Baoi/Npmsc  chaith/Vmis  sé/Pp3mss  roimis/Pr3ms  amach/Rd  ar/Sp  an/Td-s  dtrá/Ncfsg  í/Pp3fs  ./Fe </s><s> Ní/Wp-in  túisce/Ncfsc  sin/Dd  ná/Cc  seo/Pd  chun/Sp  siúil/Ncmsg  an/Td-s  cleasaí/Ncmsg"," madra/Ncmsc|Ncmsg"," rua/Aqp  ar fud/Spc  na/Td-s  háite/Ncfsg  ,/Fi  agus/Cc  dhein/Vmis  sí/Pp3fss  féin/Px  agus/Cc  a/Dp3fs  hál/Ncmsc  scrios/Ncmsc  agus/Cc  sceilimis/Vmm-1p  ar/Sp  an/Td-s  oileán/Ncmsc  sarar/Ncmsc  féadadh/Vmis0  iad/Pp3-p  a/Sp  dhíothú/Nv  ./Fe </s><s> Is/Wp-i"
"doc#25","an/Td-s  sling/Ncfsc  chéanna/Ncfpg|Ncmsg  ar/Wpsi|Wssi|Ws-q|Wsdq  dhá/Spp  choinín/Ncmsc  in/Sp  aon/Mc  oíche/Ncfsc  amháin/Aqp  ./Fe </s><s> Ní/Wp-in  féidir/Ns-s  leis/Sp  na/Td-p  daoine/Ncmpc  na/Td-p  coiníní/Ncmpg  go/Ua  léir/Aqp  a/Sp  ithe/Nv  agus/Cc  téann/Vmip  na/Td-p"," madraí/Ncmpc"," i/Sp  mblonaig/Ncfsc  dá/Spp-s  bharr/Ncmsc  ./Fe </s><s> Triomaítear/Vmm-0|Vmip0  craicne/Ncfsc  na/Td-p  gcoiníní/Ncmpg  agus/Cc  díoltar/Vmm-0|Vmip0  san/Spa-s  earrach/Ncmsc  iad/Pp3-p  ./Fe </s><s> Is/Wp-i  dócha/Aqc  gur/Wpdi|Wsdi  ioma/Ncmpc  bean/Ncfsc  uasal/Aq-fsc  a/Q-p|Q-i|Q-r  castar/Vmip0"
"doc#25","coibhneas/Ncmsc  idir/Sp  an/Td-s  scéalaí/Ncmsc  agus/Cc  a/Dp3ms  phobal/Ncmsc  ná/Cc  an/Td-s  éisteacht/Ncfsc  a/Q-r  thugtar/Vmip0  dó/Pr3ms  ./Fe </s><s> Luaim/Vmm-1s|Vmip1s  é/Pp3ms  sin/Dd  mar/Cs  nach/Wprin  aon/Mc|Dq  mhaitheas/Ncfsc  bheith/Nv  ar/Sp  thóir/Ncfsc  do/Sp"," mhadra/Ncmsc"," gan/Sp  fios/Ncmsc  a/Dp3ms  dhatha/Ncmsg  agat/Pr2-s  ,/Fi  agus/Cc  toisc/Ncfsc  go/Cs  dtagann/Vmip  nithe/Ncmpc  áirithe/Av  de/Pr3ms  ./Fe </s><s> Nuair/Cs  a/Dp3fs|Q-p|Q-i|Q-r  deir/Vmip|Ncfsc  Peig/Npf-g|Npfsc  ,/Fi  ''/Fa  Dá/Spp-s  chríne/Ncfsc  atáim/Vmip1s-r  ,/Fi  tá/Vmip  a/Dp3ms  lán/Ncmsc  im/Ncmsc  ''/Fa  cheann/Ncmsc  fós/Rg"
"doc#25","mar/Cs  bheadh/Vmc  carabhat/Ncmsc  ./Fe </s><s> Cromann/Vmip  na/Td-p  fir/Ncmpc  ar/Sp  mhion-iasc/Ncmsc  a/Sp  chaitheamh/Nv  leo/Pr3-p  ,/Fi  agus/Cc  maidir/Sp  le/Sp  Tadhg/Npmsc  Mór/Npfsc  ,/Fi  ''/Fa  rug/Vmis  sé/Pp3mss  ar/Sp  eirball/Ncmsc  ar/Sp"," mhadra/Ncmsc"," éisg/Ncfsc  agus/Cc  do/Sp  ghaibh/Ncfsc  ar/Sp  an/Td-s  mBáille/Ncmsc  Mór/Npfsc  leis/Pr3ms|Sp  de/Sp  bhuillibh/Ncfsc  móra/Ncmpv  míleadhta/Av  ''/Fa  (/F  lch/Xx  ./Fe </s><s> 123/Mn  )/F  ./Fe </s><s> Is/Wp-i  é/Pp3ms  an/Td-s  scéal/Ncmsc  céanna/Aqp  é/Pp3ms  nuair/Cs  a/Q-r  thagann/Vmip"
"doc#25","na/Td-p  hoileánaigh/Ncmpc  scraithíní/Ncmpg  ,/Fi  scailpeanna/Ncfpc  cré/Ncfsg  ,/Fi  mionchlocha/Ncfpc  ,/Fi  smuit/Ncmpc  seanchlár/Ncmpg  ,/Fi  seanbhróga/Ncfpc  ,/Fi  grean/Ncmsc  ,/Fi  gaineamh/Ncmsc  ,/Fi  portáin/Ncmpc  ,/Fi"," madraí/Ncmpc"," éisc/Ncmsg  ,/Fi  rothaí/Ncmpc|Ncmsc  (/F  roic/Ncmpc  )/F  ,/Fi  cnúdáin/Ncmpc  dhearga/Aq--pc  agus/Cc  mionghréithe/Av  iomdha/Ncmpc  eile/Dd  anuas/Rd  orthu/Pr3-p  ;/Fi  agus/Cc  mar/Sp  bhuille/Ncmsc  scoir/Ncmsg  ,/Fi </s><s> D''/Q  aimsigh/Vmis"
"doc#25","maireachtaint/Ncfsc  tar éis/Spc  a/Q-i  bhfuil/Vmip---d  de/Sp  chomharthaí/Ncmpc  drochaimsire/Ncfsg  le/Sp  feiscint/Ncfsc  -/Fb  cuid/Ncfsc  mhór/Ncmpg  acu/Pr3-p  ná/Cc  feaca/Ncmpc  riamh/Rg  lem/Ncfsc  chuimhne/Ncfsg  ./Fe </s><s> Tá/Vmip"," madraí/Ncmpc"," uisce/Ncmsg  ,/Fi  in/Sp  ionad/Ncmsc  maireachtaint/Ncfsc  insa/Ncfpc  bhfarraige/Ncfsg  mhóir/Aq-msg  mar/Cs  ba/Wsri  chóir/Aqp  agus/Cc  ba/Wsri  cheart/Aqp  dóibh/Pr3-p  ,/Fi  sé/Pp3mss  an/Td-s  áit/Ncfsc  go/Cs  bhfuil/Vmip---d  a/Sp  gcónaí/Nv  anois/Rg"
"doc#25",",/Fi  coiníní/Ncmpc  le/Sp  fiach/Nv  ,/Fi  teach/Ncmsc  le/Sp  haolghealadh/Vmis0  ,/Fi  líonta/Av  le/Sp  deisiú/Nv  ,/Fi  naomhóga/Ncfpc  le/Sp  péinteáil/Nv  ,/Fi  bairneach/Ncmsc  ,/Fi  iascáin/Ncmpc  ,/Fi  dúlamán/Ncmsc  ,/Fi"," madraí/Ncmpc"," rua/Aqp  ,/Fi  sleaidí/Ncfpc  le/Sp  cnuasach/Nv  ,/Fi  éanlaith/Ncfsc  agus/Cc  eallach/Ncmsc  le/Sp  tindeáil/Nv  agus/Cc  le/Sp  beathú/Nv  ,/Fi  uibheacha/Ncfpc  faoileán/Ncmpg  le/Sp  lorg/Nv  ,/Fi  claíocha/Ncmpc  le/Sp"
"doc#25","(/F  uibheacha/Ncfpc  ,/Fi  siúcra/Ncmsc  ,/Fi  salann/Ncmsc  ,/Fi  min/Ncfsc  bhuí/Ncmsg  ,/Fi  prátaí/Ncmpc  ,/Fi  feoil/Ncfsc  )/F  ,/Fi  deoch/Ncfsc  (/F  tae/Ncmsc  ,/Fi  leann/Ncmsc  dubh/Aq-msc  ,/Fi  biotáille/Ncfsc  )/F  ,/Fi  iasc/Vmis|Ncmsc  (/F  scadán/Ncmsc  ,/Fi  maicréal/Ncmsc  ,/Fi"," madra/Ncmsc"," éisc/Ncmsg  ,/Fi  gliomach/Ncmsc  )/F  ,/Fi  éadaí/Ncmpc  (/F  bróga/Ncfpc  ,/Fi  hataí/Ncmpc  )/F  ,/Fi  coirce/Ncmsc  ,/Fi  síol/Ncmsc  coirce/Ncmsg  agus/Cc  ábhar/Ncmsc  arbhair/Ncmsg  ,/Fi  plúr/Ncmsc  ,/Fi  tobac/Ncmsc  ,/Fi  seithí/Ncfpc  róin/Ncmsg  agus/Cc  madra/Ncmsc"
"doc#25",",/Fi  madra/Ncmsc  éisc/Ncmsg  ,/Fi  gliomach/Ncmsc  )/F  ,/Fi  éadaí/Ncmpc  (/F  bróga/Ncfpc  ,/Fi  hataí/Ncmpc  )/F  ,/Fi  coirce/Ncmsc  ,/Fi  síol/Ncmsc  coirce/Ncmsg  agus/Cc  ábhar/Ncmsc  arbhair/Ncmsg  ,/Fi  plúr/Ncmsc  ,/Fi  tobac/Ncmsc  ,/Fi  seithí/Ncfpc  róin/Ncmsg  agus/Cc"," madra/Ncmsc"," uisce/Ncmsg  ,/Fi  tuigí/Vmm-2p  chun/Sp  potaí/Ncmpg  gliomach/Ncmpg|Ncmsc  a/Sp  dhéanamh/Nv  ,/Fi  mugaí/Ncmpc  ,/Fi  stán/Ncmsc|Vmis  ,/Fi  obair/Ncfsc  shiúinéireachta/Ncfsg  agus/Cc  ghréasaíochta/Ncfsg  ,/Fi  leasú/Ncmsc|Nv  saorga/Aqp  ,/Fi"
"doc#25","ar/Sp  an/Td-s  gcleiteog/Ncfsc  báid/Ncmsg  ag/Sp  gabháil/Nv  tríd/Sp  an/Td-s  anfa/Ncmsc  ./Fe </s><s> Thagadh/Vmih  uain/Ncfsc|Ncmpc  farraige/Ncfsc  slán/Aq-msc  isteach/Rd  inti/Pr3fs  agus/Cc  thugadh/Vmis0  an/Td-s  tonn/Ncfsc  bhriste/Aqp  sin/Dd"," madra/Ncmsc"," ó/Sp  bhord/Ncmsc  uaidh/Pr3ms  ./Fe </s><s> Bhí/Vmis  deich/Ncmsc  gcinn/Ncmsg  de/Sp  mhadraí/Ncmpc  inti/Pr3fs  agus/Cc  thug/Vmis  an/Td-s  fharraige/Ncfsc  mhór/Aq-fsc  aisti/Pr3fs  amach/Rd  iad/Pp3-p  ach/Cs  aon/Mc  mhadra/Ncmsc  amháin/Aqp  ./Fe </s><s> (/F  311/Mn  )/F </s>"
"doc#25","an/Td-s  anfa/Ncmsc  ./Fe </s><s> Thagadh/Vmih  uain/Ncfsc|Ncmpc  farraige/Ncfsc  slán/Aq-msc  isteach/Rd  inti/Pr3fs  agus/Cc  thugadh/Vmis0  an/Td-s  tonn/Ncfsc  bhriste/Aqp  sin/Dd  madra/Ncmsc  ó/Sp  bhord/Ncmsc  uaidh/Pr3ms  ./Fe </s><s> Bhí/Vmis  deich/Ncmsc  gcinn/Ncmsg  de/Sp"," mhadraí/Ncmpc"," inti/Pr3fs  agus/Cc  thug/Vmis  an/Td-s  fharraige/Ncfsc  mhór/Aq-fsc  aisti/Pr3fs  amach/Rd  iad/Pp3-p  ach/Cs  aon/Mc  mhadra/Ncmsc  amháin/Aqp  ./Fe </s><s> (/F  311/Mn  )/F </s><s> Bíonn/Vmig  sé/Pp3mss  an-stoirmeach/Aq-msc  ./Fe </s><s> Ní/Qn  fhágann/Vmip---n  sé/Pp3mss"
"doc#25","tonn/Ncfsc  bhriste/Aqp  sin/Dd  madra/Ncmsc  ó/Sp  bhord/Ncmsc  uaidh/Pr3ms  ./Fe </s><s> Bhí/Vmis  deich/Ncmsc  gcinn/Ncmsg  de/Sp  mhadraí/Ncmpc  inti/Pr3fs  agus/Cc  thug/Vmis  an/Td-s  fharraige/Ncfsc  mhór/Aq-fsc  aisti/Pr3fs  amach/Rd  iad/Pp3-p  ach/Cs  aon/Mc"," mhadra/Ncmsc"," amháin/Aqp  ./Fe </s><s> (/F  311/Mn  )/F </s><s> Bíonn/Vmig  sé/Pp3mss  an-stoirmeach/Aq-msc  ./Fe </s><s> Ní/Qn  fhágann/Vmip---n  sé/Pp3mss  cearc/Ncfsc  ná/Cc  lacha/Ncfsc  ná/Cc  gé/Ncfsc  gan/Sp  caitheamh/Nv  soir/Rd|Ncmpc|Ncmsg  siar/Rd  ,/Fi  agus/Cc  gan/Sp  marú/Nv  ./Fe </s><s> (/F  164/Mn  )/F </s><s> Is/Wp-i"
"doc#26","air/Pr3ms  smaoineamh/Nv  dó/Pr3ms  féin/Px  fiú/Ns-s  ./Fe </s><s> Bheadh/Vmc  sé/Pp3mss  traenáilte/Av  fós/Rg  ./Fe </s><s> Foghlaeirí/Ncmpc  ./Fe </s><s> É/Pp3ms  ag/Sp  rith/Nv  i ndiaidh/Spc  a/Dp3ms  mháistir/Ncmsc  is/Wpri  amach/Rd  roimhe/Pr3ms  mar/Sp"," mhadra/Ncmsc"," caorach/Ncfsg|Ncfpg  ag/Sp  freastal/Nv  air/Pr3ms  ./Fe </s><s> Ag/Sp  timpeallú/Nv  lucht/Ncmsc  an/Td-s  aimhris/Ncfsc  i/Sp  dtréad/Ncmsc  scanraithe/Av  ./Fe </s><s> Á/Spp-p  dtiomáint/Ncfsc  rompu/Pr3-p  ./Fe </s><s> Anois/Rg  ,/Fi  bhodhróidís/Vmc-3p  a/Dp3fs|Uv"
"doc#26",",/Fi  fainic/Ncfsc  tú/Pp2-s  féin/Px  anois/Rg  !/Fe </s><s> Agus/Cc  cheapfá/Vmc-2s  gur/Wpdi|Wsdi  ceisteanna/Ncfpc  simplí/Aqp  iad/Pp3-p  seo/Dd  ./Fe </s><s> Sea/Wp-i-3  freisin/Rg  -/Fb  ar/Sp  bhealach/Ncmsc  ./Fe </s><s> Tá/Vmip  cuimse/Ncfsc  acu/Pr3-p  ar/Sp  eolas/Ncmsc  ag/Sp"," madraí/Ncmpc"," an/Td-s  bhaile/Ncmsg  agus/Cc  ag/Sp  páistí/Ncmpc  scoile/Ncfsg  fiú/Ns-s  ./Fe </s><s> Níorbh/Ws-in  fhiú/Ns-s  a/Dp3-p  bhformhór/Ncmsc  a/Sp  chur/Nv  ar/Sp  pháipéar/Ncmsc  scrúdaithe/Av  ,/Fi  i/Sp  gcrosfhocal/Ncmsc  ná/Cc  ar/Wpsi|Wssi|Ws-q|Wsdq"
"doc#27",",/Fi  sula/Cs  gcromfadh/Vmc  Jason/Npmsc  ar/Wpsi|Wssi|Ws-q|Wsdq  dhá/Spp  shaothar/Ncmsc  déag/Ns-s  Earcail/Npmsc  ./Fe </s><s> Bhí/Vmis  ina/Spp-s  thurlabhait/Ncmpc  ar feadh/Spc  trí/Ncmsg  seachtaine/Ncfsg  ina/Spp-s  dhiaidh/Ns-s  sin/Dd  agus/Cc"," madraí/Ncmpc"," an/Td-s  cheantair/Ncmsg  ag/Sp  tafann/Ncmsc  lá/Ncmsc  agus/Cc  oíche/Ncfsc  ,/Fi  fad/Ncmsc  a/Q-r  bhí/Vmis  Jason/Npmsc  ag/Sp  tairneáil/Nv  is/Cc  ag/Sp  sábhadh/Vmis0  ,/Fi  ag/Sp  réabadh/Vmis0  is/Cc  ag/Sp  tuargaint/Nv  go dtí/Spc  sa/Spa-s"
"doc#29","Stiofán/Npmsc  Mór/Npfsc  stad/Ncmsc  beag/Aq-msc  i lár/Spc  ''''/Fa  Sé/Pp3mss  do/Sp  bheatha/Ncfsc  ,/Fi  a/Uv  Mhuire/Ncfsv  ''/Fa  ach/Cs  lean/Vmis  ar/Sp  aghaidh/Ncfsc  leis/Sp  an/Td-s  nguí/Ncfsc  nuair/Cs  a/Q-r  smaoinigh/Vmis  sé/Pp3mss  gur/Wpdi|Wsdi  cat/Ncmsc  nó/Cc"," madra/Ncmsc"," fáin/Ncmsg  a/Q-r  bhí/Vmis  ag/Sp  baint/Ncfsc  glafairte/Av  as/Sp  an/Td-s  ngadhar/Ncmsc  ./Fe </s><s> Ach/Cs  ba/Ncfpc|Ws-i  ghearr/Aqp  gur/Q--s  stop/Vmis  an/Td-s  bheirt/Ncfsc  bhan/Ncfpg  á/Spp-s  fhreagairt/Nv  nuair/Cs  a/Q-r  airíodh/Vmih  an/Td-s  trup/Ncmsc  trap/Ncmsc"
"doc#29","./Fe </s><s> Ba/Ws-i  scéiniúil/Aqp  an/Td-s  spota/Ncmsc  do/Sp  scorach/Ncmsc  óg/Aq-msc  é/Pp3ms  ,/Fi  ach/Cs  má/Cs  bhí/Vmis  faitíos/Ncmsc  ar/Sp  Antaine/Npmsc  ní/Qn  raibh/Vmis---n  sé/Pp3mss  á/Spp-p|Spp-s  ligean/Nv  air/Pr3ms  féin/Px  ach/Cs  é/Pp3ms  chomh/Ri  calma/Aqp  le/Sp"," madra/Ncmsc"," uisce/Ncmsg  ag/Sp  déanamh/Nv  mar/Cs  bhí/Vmis  Páidín/Npmsc  a/Sp  ordú/Nv  dó/Pr3ms  ./Fe </s><s> ''/Fa  Ná/Q-m  cuir/Vmm-2s  do/Sp  chuid/Ncfsc  maidí/Ncmpg  ródhomhain/Ncmpc|Ncmsg  ,/Fi  ''/Fa  Antoine/Npmsc  ./Fe </s><s> Leag/Vmm-2s|Vmis  ar/Sp  do/Dp2-s  láimh/Ncfsd  dheas/Aq-fsc  ./Fe </s><s> Coinnigh/Npmsc"
"doc#29","an/Td-s  bhóithín/Ncmsc  ag/Sp  rith/Nv  ./Fe </s><s> Bhain/Npmsg  maidhm/Ncfsc  toraic/Ncfsc  as/Pr3ms  nuair/Cs  a/Q-r  chas/Vmis  sé/Pp3mss  ar/Sp  thóir/Ncfsc  a/Dp3fs  chomradaí/Ncmsc  ./Fe </s><s> Bhí/Vmis  a/Dp3ms  chúl/Ncmsc  gruaige/Ncfsg  chomh/Ri  slíoctha/Aqp  le/Sp  folt/Ncmsc"," madra/Ncmsg"," uisce/Ncmsg|Ncmsc  nuair/Cs  a/Q-r  nocht/Vmis  sé/Pp3mss  lena/Spp-s  thaobh/Ncmsc  agus/Cc  é/Pp3ms  fós/Rg  ag/Sp  coraíocht/Ncfsc  leis/Sp  an/Td-s  gcurach/Ncfsc  ag/Sp  iarraidh/Nv  í/Pp3fs  a/Sp  thabhairt/Nv  slán/Ncmpg|Ncmsc  isteach/Rd  ar/Sp  an/Td-s"
"doc#30","<s> ''/Fa  Agus/Cc  má/Cs  bhíonn/Vmig  cóisir/Ncfsc  agat/Pr2-s  ar nós/Spc  an/Td-s  rí/Ncmsg|Ncmsc  úd/Dd  ,/Fi  ''/Fa  a/Q-r  dúirt/Vmis  sé/Pp3mss  ,/Fi  ''/Fa  tabhair/Vmm-2s  cuireadh/Vmis0  do/Sp  na/Td-p  boicht/Ncmpc  go/Ua  léir/Aqp  ,/Fi  do/Sp  bhacaigh/Ncmpc  na/Td-s  sráide/Ncfsg  ,/Fi  do/Sp"," mhadraí/Ncmpc"," na/Td-p  bpoll/Ncmpg  ,/Fi  dóibh/Pr3-p  siúd/Pd  ar/Sp  an/Td-s  bhfaraor/Ncmsc  géar/Aq-msc  ,/Fi  agus/Cc  is/Wpri  mar/Sp  sin/Pd  a/Q-r  chúiteofar/Vmif0  leat/Pr2-s  é/Pp3ms  ,/Fi  mar/Sp|Cs  níl/Npfsc|Vmip---n  aon/Dq  airgead/Ncmsc  acu/Pr3-p  ./Fe </s><s> ''/Fa  Mac/Ncmsc  an/Td-s  Daba/Ncmsg  a/Q-r"
"doc#30","an/Td-s  bhean/Ncfsc  ,/Fi  agus/Cc  ''/Fa  Shíl/Vmis  mé/Pp1-s  nach/Qnr  bhfeicfimis/Vmc-1p  tusa/Pp2-s-e  níos/Uc  mó/Aqc  ,/Fi  ''/Fa  ón/Spa-s  bhfear/Ncmsc  le/Sp  míchéadfa/Ncfsc  ./Fe </s><s> ''/Fa  Is/Wp-i  amhlaidh/Rg  ,/Fi  is/Cc|Wp-i  amhlaidh/Rg  ,/Fi  ''/Fa  arsa/Vmis  an/Td-s"," madra/Ncmsc"," ,/Fi  an/Wp-q|Wpdq  té/Pi  a/Q-r  thuigfeadh/Vmc  ar/Sp  éigean/Ncmsc  é/Pp3ms  ,/Fi  ''/Fa  is/Wpri  amhlaidh/Rg  ,/Fi  is/Wpri  amhlaidh/Rg  gur/Q--s  bhain/Vmis  mé/Pp1-s  an/Td-s  áit/Ncfsc  .../F  an/Td-s  teach/Ncmsc  .../F  an/Td-s  t-áras/Ncmsc  amach/Rd  .../F  ''/Fa  ''/Fa  Sea/Ncmsc|Wp-i-3  ,/Fi"
"doc#30","dóibh/Pr3-p  ./Fe </s><s> Conas/Rq  a/Q-r  tharla/Vmis  gur/Q--s  éirigh/Vmis  leatsa/Pr2-s-e  sinn/Pp1-p  a/Sp  shroicheadh/Nv  slán/Ncmpg|Ncmsc  ?/Fq </s><s> ''/Fa  ''/Fa  Le/Sp  fírinne/Ncmsc  ,/Fi  níl/Npfsc|Vmip---n  tuairim/Ncfsc  dá/Spp-p|Spp-s|Spp-p|Spp-s  laghad/Ncmsc  agam/Pr1-s  ,/Fi  ''/Fa  arsa/Vmis  an/Td-s"," madra/Ncmsc"," agus/Cc  a/Dp3ms  theanga/Ncfsc  ar/Sp  leathadh/Nv  aige/Pr3ms  ./Fe </s><s> ''/Fa  Níl/Npfsc|Vmip---n  ann/Pr3ms  dáiríre/Ncmsc  ach/Cs  gur/Q--s  lean/Vmm-2s|Vmis  mé/Pp1-s  mo/Dp1-s  shrón/Ncfsc  ./Fe </s><s> ''/Fa </s><s> MIS/Y  AGUS/Cc  DUBHROISEADH/Ncmsc </s><s> Bhí/Vmis  Ádhamh/Npmsc  agus/Cc  Brús/Npmsc  ar/Sp"
"doc#30","mé/Pp1-s  na/Td-p  dathanna/Ncmpc  a/Q-r  bhí/Vmis  orthu/Pr3-p  ./Fe </s><s> Ba/Ws-i  dheacair/Aqp  a/Sp  rá/Nv  i/Sp  gcónaí/Ncmsc  cé/Pq  leis/Pr3ms|Sp  ar/Qq-s|Q-p|Q-is  bhain/Vmis  aon/Mc|Dq  díorma/Ncmsc  saighdiúirí/Ncmpg  faoi/Sp  leith/Ncfsc  agus/Cc  níor/Qn-s  fhéad/Vmis---n"," madraí/Ncmpc"," an/Td-s  bhaile/Ncmsg  aon/Mc|Dq  leid/Ncfsc  a/Sp  thabhairt/Nv  duit/Pr2-s  mar/Cs  bhí/Vmis  siad/Pp3-ps  mór/Aqp|Ncmsc  le/Sp  gach/Dq  aon/Mc|Dq  duine/Ncmsc  díobh/Pr3-p  ./Fe </s><s> Ba/Ws-i  é/Pp3ms  an/Td-s  smaoineamh/Ncmsc  a/Sp  rith/Nv  chugam/Pr1-s  dá/Cs  mbeadh/Vmc  an/Td-s"
"doc#30","óráid/Ncfsc  á/Spp-s  déanamh/Nv  chun/Sp  na/Td-p  pearóidí/Ncfpc  a/Sp  thabhairt/Nv  chun/Sp  an/Td-s  fhásaigh/Ncmpc  ./Fe </s><s> Anocht/Ns-s|Rt  sa/Spa-s  scáthán/Ncmsc  beidh/Vmif  an/Td-s  umhlaíocht/Ncfsc  ag/Sp  ceiliúradh/Nv  don/Spa-s"," mhadra/Ncmsg"," buile/Ncfsc|Ncfsg  mar/Sp|Cs  níl/Npfsc|Vmip---n  aici/Pr3fs  ach/Cs  an/Td-s  t-aon/Mc  silleadh/Ncmsc  amháin/Aqp  ./Fe </s><s> Anocht/Ns-s|Rt  sa/Spa-s  tobar/Ncmsc  beidh/Vmif  an/Td-s  t-iontas/Ncmsc  ag/Sp  cur/Nv  lámh/Ncfpg|Ncfsc  ina/Spr  bhás/Vmip---r  féin/Px  mar/Sp|Cs  níl/Npfsc|Vmip---n  aige/Pr3ms"
"doc#30","í/Pp3fs  ./Fe </s><s> Tobac/Ncmsc  ag/Sp  imeacht/Nv  go/Sp  tiubh/Ncmsc  mar/Sp  stíméir/Ncmsc  loinge/Ncfsg  ,/Fi  crúibíní/Ncmpc  á/Spp-p  gcogaint/Nv  go/Ua  blasta/Aqp  ,/Fi  deochanna/Ncfpc  borba/Aq--pc  á/I  slogadh/Vmis0  go/Ua  craosach/Aqp  ,/Fi"," madraí/Ncmpc"," ag/Sp  líorac/Ncmsc  an/Td-s  urlacain/Ncmsg  ar/Sp  thairseach/Ncfsc  an/Td-s  tí/Ncfsg  ./Fe </s><s> Nuair/Cs  a/Sp  cromadh/Vmis0  ar/Sp  na/Td-p  cártaí/Ncmpc  a/Sp  roinnt/Nv  ní/Qn  rabhthas/Vmis0--n  ábalta/Aqp  aon/Mc|Dq  chuid/Ncfsc  díobh/Pr3-p  a/Sp  chur/Nv"
"doc#30","faoi/Sp  sholas/Ncmsc  na/Td-s  gréine/Ncfsg  ./Fe </s><s> Níorbh/Ws-in  aon/Mc|Dq  seó/Ncmsc  ach/Cs  a/Q-r  raibh/Vmis---n  díobh/Pr3-p  ann/Pr3ms  gan/Sp  fáth/Ncmsc  gan/Sp  feidhm/Ncfsc  ./Fe </s><s> Chonaic/Vmis  mé/Pp1-s  Ósaidhris/Npmsc  agus/Cc  é/Pp3ms  á/Spp-s  ithe/Nv  ag/Sp"," madraí/Ncmpc"," an/Td-s  bhaile/Ncmsg  ./Fe </s><s> Chonaic/Vmis  mé/Pp1-s  Nut/Npmsc  ag/Sp  dul/Nv  as/Pr3ms  chomh/Ri  cinnte/Aqp  is/Cc  atá/Vmip---r  freagra/Ncmsc  ar/Sp  an/Td-s  dream/Ncmsc  a/Q-r  chuireann/Vmip  ceist/Ncfsc  orm/Pr1-s  ./Fe </s><s> Bíodh/Vmm-3s  a/Dp3ms  chuid/Ncfsc  poll/Ncmpg  ag/Sp  an/Td-s"
"doc#30","./Fe </s><s> Bhítí/Vmih0  ag/Sp  troid/Nv  faoi/Sp  theoiric/Ncfsc  Ghodel/Npmsc  ,/Fi  mhargaíocht/Ncfsc|Ncmsc  tairgíochta/Av  ,/Fi  thransubstaintiú/Xx  ,/Fi  struchtúir/Ncmpc  dhoimhne/Aq--pc  ,/Fi"," mhadra/Ncmsc"," Pavlov/Npmsc  agus/Cc  mhaighdeana/Ncfpc  mara/Ncfsg|Ncfpg  ./Fe </s><s> Rud/Ncmsc  ar/Sp  bith/Ns-s  faoin/Spa-s  spéir/Ncfsc  agus/Cc  os/Sp  a/Dp3fs  cionn/Ncfsd  ./Fe </s><s> Nuair/Cs  a/Q-r  chastaí/Vmih0  le/Sp  chéile/Ncmsc  slua/Ncmsg  ó/Sp  thíortha/Ncfpc  éagsúla/Aq--pc  ,/Fi"
"doc#30","chomhairleoirí/Ncmpc  ./Fe </s><s> Ach/Cs  thug/Vmis  siad/Pp3-ps  freagraí/Ncmpc  contráilte/Aqp  dó/Pr3ms  agus/Cc  chroch/Vmis  sé/Pp3mss  ó/Sp  thúir/Ncmpc  an/Td-s  chaisleáin/Ncmsg  iad/Pp3-p  ./Fe </s><s> ''/Fa  Níl/Npfsc|Vmip---n  agam/Pr1-s  anois/Rg  ach/Cs  tú/Pp2-s  ,/Fi  a/Uv"," mhadra/Ncmsc"," dhílis/Aq-msc  ,/Fi  ''/Fa  ar/Vmis  seisean/Pp3msse  ,/Fi  ach/Cs  nuair/Cs  a/Q-i  dhúisigh/Vmis  a/Dp3ms  chú/Ncmsc  eá/Xf  óna/Spp-s  chodladh/Nv|Ncfsc  póite/Ncfsg  é/Pp3ms  b''/Ws-i  éigean/Ncmsc  dó/Pr3ms  a/Dp3ms  mhuineál/Ncmsc  a/Sp  bhriseadh/Nv  ./Fe </s><s> D''/Q  fhéach/Vmis  sé/Pp3mss"
"doc#30",",/Fi  ''/Fa  ar/Vmis  seisean/Pp3msse  ,/Fi  ''/Fa  meabhraigí/Vmm-2p  ar/Sp|Qq-s|Q-p|Q-is  a/Q-i  bhfuil/Vmip---d  sibh/Pp2-p  ar/Sp  tí/Ncfsc|Ncmsc  a/Sp  dhéanamh/Nv  ,/Fi  agus/Cc  ar/Sp  an/Td-s  dochar/Ncmsc  a/Q-r  dhéanfaidh/Vmif  sé/Pp3mss  dúinne/Pr1-p-e  go/Sp  léir-muintir/Ncfsc  na/Td-p"," madraí/Ncmpg"," ./Fe </s><s> ''/Fa  Ní/Wp-in  go/Sp  rómhaith/Ncfsc  a/Q-r  thuig/Vmis  na/Td-p  cúnna/Ncmpc  i/Sp  dtosach/Ncmsc  é/Pp3ms  ./Fe </s><s> Bhí/Vmis  rud/Ncmsc  éigin/Aq-msc  garbh/Aq-msc  ag/Sp  baint/Nv  lena/Spp-s  chanúint/Ncfsc  ./Fe </s><s> Boladh/Ncmsc  na/Td-s  móna/Ncfsg  is/Wpri  na/Td-p  ngort/Ncmsc  uaidh/Pr3ms  ,/Fi"
"doc#30",",/Fi  deireadh/Vmih|Ncmsc  le/Sp  hidéal/Ncmsc  ./Fe </s><s> Go/Ua  deimhin/Aqp  ,/Fi  beidh/Vmif  deireadh/Ncmsc  le/Sp  filíocht/Ncfsc  ./Fe </s><s> Ní/Wp-in  bréag/Ncfsc  a/Sp  rá/Nv  go/Cs  mbeidh/Vmif  deireadh/Ncmsc  le/Sp  dúchas/Ncmsc  an/Td-s"," mhadra/Ncmsg"," ./Fe </s><s> Bhí/Vmis  sibhse/Pp2-p-e  saor/Aqp|Ncmsc  ,/Fi  mar/Cs  atáim/Vmip1s-r  ./Fe </s><s> Bhí/Vmis  cead/Ncmsc  bhur/Dp2-p  gcos/Ncfsc  agaibh/Pr2-p  ar fud/Spc  an/Td-s  tsaoil/Ncmsg  ./Fe </s><s> Cead/Ncmsc  teachta/Ncmsg  is/Wpri  imeachta/Ncmsg  agaibh/Pr2-p  ./Fe </s><s> Chomh/Ri"
"doc#30","a/Dp3fs  chloisint/Ncfsc  ./Fe </s><s> ''/Fa  ''/Fa  Cár/Rq  fhág/Ncmsc  tú/Pp2-s  uait/Pr2-s  é/Pp3ms  an/Td-s  t-am/Ncmsc  seo/Dd  ?/Fq </s><s> ''/Fa  d''/Q  fhiafraigh/Vmis  Mam/Ncfsc  ,/Fi  ''/Fa  in/Sp  airde/Ncfpc|Ncfsc  sa/Spa-s  lochta/Ncmsg|Ncmsc|Ncmsg  ,/Fi  amuigh/Rd  ar/Sp  an/Td-s  tuarlíne/Ncfsg  nó/Cc  i/Sp  gcró/Ncmsc  an/Td-s"," mhadra/Ncmsg"," ?/Fq </s><s> ''/Fa  ''/Fa  Ní/Wp-in  hea/Pp3-s  in/Sp  aon/Dq  chor/Vmis  ./Fe </s><s> Chuir/Vmis  mé/Pp1-s  faoi/Sp  ghlas/Ncmsc|Ncfsc  i/Sp  bpoll/Ncmsc  an/Td-s  ghuail/Ncmsg  é/Pp3ms  mar/Cs  nár/Qnrs  ith/Vmis---n  sé/Pp3mss  a/Dp3ms  dhinnéar/Ncmsc  ./Fe </s><s> ''/Fa  ''/Fa  Dá/Cs  dtabharfadh/Vmc  sibh/Pp2-p  tógáil/Ncfsc"
"doc#30","thuigeas/Vmip---r  cad/Pq  a/Q-r  bhí/Vmis  i/Sp  gceist/Ncfsc  aige/Pr3ms  ach/Cs  dúirt/Vmis  sé/Pp3mss  go/Ua  cineálta/Aqp  é/Pp3ms  ./Fe </s><s> Bhí/Vmis  sé/Pp3mss  ina/Spr  shuí/Vmsp---n  lasmuigh/Rl  dá/Spp-s  bhothán/Ncmsc  agus/Cc  níorbh/Ws-in  fholáir/Ns-s  leis/Sp  an/Td-s"," madra/Ncmsc"," a/Q-r  bhí/Vmis  timpeall/Ncmsc|Rd  a/Dp3ms  chos/Ncfsc  a/Sp  thochas/Nv  ./Fe </s><s> Ba/Ws-i  ghruagaí/Aqc  agus/Cc  ba/Wsri  mhothallaí/Aqc  an/Td-s  créatúr/Ncmsc  bocht/Aq-msc  ná/Cc  an/Td-s  duine/Ncmsc  féin/Px  ,/Fi  má/Cs  ba/Wsri  dheacair/Aqp  é/Pp3ms  sin/Dd  a/Sp"
"doc#30","bhothán/Ncmsc  agus/Cc  ba/Wsri  ghairid/Aqp  an/Td-s  mhoill/Ncfsc  air/Pr3ms  filleadh/Nv  le/Sp  dhá/Spp  scála/Ncmsc  bainne/Ncmsg  ./Fe </s><s> Shloig/Ncmsg  sé/Pp3mss  a/Dp3ms  chuid/Ncfsc  féin/Px  siar/Rd  agus/Cc  thug/Vmis  an/Td-s  fuílleach/Ncmsc  don/Spa-s"," mhadra/Ncmsg"," ./Fe </s><s> Chuireas/Vmip---r  mo/Dp1-s  chuid/Ncfsc  féin/Px  le/Sp  mo/Dp1-s  bheola/Ns-p  ach/Cs  ba/Wsri  dhóbair/Ncfsc  dom/Pr1-s  caitheamh/Nv|Ncmsc  aníos/Rd  nuair/Cs  a/Q-p|Q-i|Q-r  d''/Q  ionsaigh/Vmis  an/Td-s  chéad/Mo|Mc  bhlaiseadh/Ncmsc  mo/Dp1-s  bhéal/Ncmsc  ./Fe </s>"
"doc#30","sa/Spa-s  cheart/Ncmsc  mar/Sp  sin/Pd  tú/Pp2-s  ,/Fi  ''/Fa  arsa/Vmis  mise/Pp1-s-e  ./Fe </s><s> ''/Fa  Bíonn/Vmig  ba/Ncfpc  ag/Sp  feirmeoirí/Ncmpc  cearta/Aq--pc  ./Fe </s><s> ''/Fa  Chuala/Vmis  gliogar/Ncmsc  gáire/Ncfsg|Ncmsg  uaidh/Pr3ms  leis/Sp  sin/Pd  agus/Cc  chrom/Vmis  sé/Pp3mss  ar/Sp  an/Td-s"," madra/Ncmsc"," a/Sp  thochas/Nv  níos/Uc  déine/Aqc  faoi/Pr3ms  mar/Cs  a/Q-r  bheadh/Vmc  sé/Pp3mss  ag/Sp  iarraidh/Nv  an/Td-s  greann/Ncmpg  a/Sp  roinnt/Nv  leis/Pr3ms  ./Fe </s><s> ''/Fa  An/Td-s  dóigh/Ncfsc  leat/Pr2-s  ,/Fi  más/Csw  ea/Pp3-s  ,/Fi  gur/Wpdi|Wsdi  feirmeoir/Ncmsc  é/Pp3ms  gach/Dq"
"doc#30","in/Sp  ainseal/Ncmsc  m''/Dp1-s  anama/Ncmsg  murach/Cs  gur/Q--s  shroich/Vmis  mé/Pp1-s  an/Td-s  baile/Ncfsg|Ncmsc  in/Sp  am/Ncmsc  trátha/Ncmsg  ./Fe </s><s> B''/Ws-i  ámharach/Aqp  mar/Cs  a/Q-r  tharla/Vmis  nó/Cc  bhí/Vmis  mé/Pp1-s  ag/Sp  samhlú/Nv  cúnna/Ncmpg|Ncmpc  agus/Cc"," madraí/Ncmpc"," allta/Aqp  ag/Sp  teacht/Nv  i/Sp  mo/Dp1-s  chóngar/Ncmsc  tríd/Sp  an/Td-s  gceo/Ncmsc  ./Fe </s><s> Liath/Npmsc  ,/Fi  leis/Pr3ms  ,/Fi  a/Q-r  bhí/Vmis  an/Td-s  baile/Ncmsc  seachas/Sp  an/Td-s  solas/Ncmsc  buí/Aqp  fann/Aqp  a/Q-r  bhí/Vmis  thuas/Rd  ansin/Rl  le/Sp"
"doc#31","iontu/Pr3-p  ?/Fq </s><s> An/Qq  raibh/Vmis---d  réaltaí/Vmih0  sa/Spa-s  spéir/Ncfsc  ,/Fi  go/Ua  leor/Aqp  réaltaí/Vmih0  ?/Fq </s><s> An/Qq  raibh/Vmis---d  gealach/Ncfsc  mhór/Aq-fsc  bhuí/Aqp  inti/Pr3fs  ?/Fq </s><s> B''/Ws-i  fhéidir/Ns-s  go/Cs  gcloisfeadh/Vmc-3s|Vmc-2p  sé/Pp3mss"," madraí/Ncmpc"," ag/Sp  tafann/Ncmsc  ./Fe </s><s> Chuala/Vmis  ./Fe </s><s> Níor/Ws-in  ghá/Ncmsc  solas/Ncmsc  an/Td-s  tseomra/Ncmsg  a/Sp  mhúchadh/Nv  leis/Sp  na/Td-p  madraí/Ncmpc  a/Sp  chloisteáil/Nv  ach/Cs  ba/Wsri  ghá/Ncmsc  sin/Dd  leis/Sp  na/Td-p  lóchrainn/Ncmpc  a/Sp"
"doc#31","mhór/Aq-fsc  bhuí/Aqp  inti/Pr3fs  ?/Fq </s><s> B''/Ws-i  fhéidir/Ns-s  go/Cs  gcloisfeadh/Vmc-3s|Vmc-2p  sé/Pp3mss  madraí/Ncmpc  ag/Sp  tafann/Ncmsc  ./Fe </s><s> Chuala/Vmis  ./Fe </s><s> Níor/Ws-in  ghá/Ncmsc  solas/Ncmsc  an/Td-s  tseomra/Ncmsg  a/Sp  mhúchadh/Nv  leis/Sp  na/Td-p"," madraí/Ncmpc"," a/Sp  chloisteáil/Nv  ach/Cs  ba/Wsri  ghá/Ncmsc  sin/Dd  leis/Sp  na/Td-p  lóchrainn/Ncmpc  a/Sp  fheiceáil/Nv  ./Fe </s><s> B''/Ws-i  aoibhinn/Aqp  leis/Pr3ms|Sp  ag/Sp  breathnú/Nv  amach/Rd  ,/Fi  ag/Sp  samhlú/Nv  cé/Cs|Ncfsc|Ncfsg|Pq  na/Td-p  daoine/Ncmpc  a/Q-r"
"doc#31","ag/Sp  plobadh/Vmis0  ina/Spp-p|Spp-s  scornach/Ncfsc  ./Fe </s><s> Ach/Cs  ansin/Rl  ar/Sp  ais/Ncfsc  fearg/Ncfsc  bhuile/Ncfsg  air/Pr3ms  ,/Fi  nó/Cc  taom/Ncmsc  mór/Aq-msc  pusaireachta/Av  ;/Fi  é/Pp3ms  ag/Sp  cosaint/Nv  a/Dp3ms  choda/Ncfsg  mar/Cs  a/Q-r  chosnódh/Vmc"," madra/Ncmsc"," cnámh/Ncfpg  ./Fe </s><s> É/Pp3ms  na/Td-p  deich/Mc  mbliana/Ncfpc  d''/Sp  aois/Ncfsc  ./Fe </s><s> A/Dp3fs  mba/Ws-i  toisc/Ncfsc  go/Cs  mba/Ws-i  ghasúr/Ncmsc  aonair/Ncmsg  é/Pp3ms  ?/Fq </s><s> Amach/Rd  léi/Pr3fs  le/Sp  greim/Ncmsc  a/Sp  fháil/Nv  air/Pr3ms  ./Fe </s><s> D''/Q  éalaigh/Vmis  sé/Pp3mss  ./Fe </s><s> Rith/Vmm-2s|Vmis  sé/Pp3mss"
"doc#32","is/Wpri  maith/Aqp|Ncfsc  atá/Vmip---r  a/Dp3ms  fhios/Ncmsc  agatsa/Pr2-s-e  sin/Dd  ./Fe </s><s> Níor/Ws-in  thrácht/Vmis  tú/Pp2-s  beag/Aqp|Ncmsc  ná/Cc  mór/Aqp|Ncmsc  air/Pr3ms  sin/Dd  ./Fe </s><s> Is/Wp-i  iad/Pp3-p  an/Td-s  lucht/Ncmsc  éisteachta/Ncfsg  seo/Dd  leathbhádóirí/Ncmpc  agus/Cc"," madraí/Ncmpc"," lathaí/Ncfsg  na/Td-s  n-impiriúlaithe/Ncfsc  idirnáisiúnta/Aqp  ./Fe </s><s> Is/Wp-i  iad/Pp3-p  cúigiú/Mo|Ncmsc  colún/Ncmsc  an/Td-s  tréasa/Ncmsg  iad/Pp3-p  ./Fe </s><s> Is/Wp-i  iad/Pp3-p  díogha/Ncmsc  na/Td-p  bhfear/Ncmpg  is/Wpri  na/Td-p  mban/Ncfpg  iad/Pp3-p  ./Fe </s>"
"doc#33","an/Td-s  phobail/Ncmpc  ,/Fi  agus/Cc  nuair/Cs  a/Q-r  bhí/Vmis  ,/Fi  d''/Q  airíodar/Vmis3p  an/Td-s  gleo/Ncmsc  agus/Cc  an/Td-s  torann/Ncmsc  thíos/Rd  ar/Sp  an/Td-s  trá/Ncfsc  ./Fe </s><s> Agus/Cc  seo/Pd  anuas/Rd  iad/Pp3-p  agus/Cc  bhíodar/Vmis3p  .../F  na/Td-p"," madraí/Ncmpc|Ncmpg"," leo/Pr3-p  agus/Cc  cúpla/Ncmsc  maide/Ncmsg  nó/Cc  rud/Ncmsc  éigin/Aq-msc  is/Wpri  dóichí/Aqc  freisin/Rg  ./Fe </s><s> Agus/Cc  chuadar/Vmis3p  síos/Rd  agus/Cc  dhíbríodar/Vmis3p  an/Td-s  tarbh/Ncmsc  ón/Spa-s  gcoca/Ncmsg  ./Fe </s><s> Agus/Cc  leis/Sp  sin/Pd"
"doc#33",",/Fi  is/Wpri  ea/Pp3-s  ./Fe </s><s> Ceist/Ncfsc  :/Fi  Cén/Pq--s  uair/Ncfsc  ar/Qq-s|Q-p|Q-is  chuala/Vmis  tú/Pp2-s  é/Pp3ms  sin/Dd  ?/Fq </s><s> Freagra/Ncmsc  :/Fi  Ó/I  is/Wpri  dóichí/Aqc  go/Cs  bhfuil/Vmip---d  sé/Mc|Pp3mss  tuairim/Ncfsc  ''s/Cc  scór/Ncmsc  blianta/Ncfpg  ó/Sp  shin/Pd  ./Fe </s><s> 84./Mn  Maraíonn/Vmip"," Madraí/Ncmpc"," Cat/Npmsc  Fiáin/Aq-msc  Lábhrás/Npmsc  Ó/Sp  Conghaile/Npmsc  ,/Fi  Baile/Npmsc  an/Td-s  Fhorma/Ncmsg  ,/Fi  Inis/Npmsc|Ncfsc|Vmis  Oirr/Npmsc </s><s> Céard/Pq  a/Q-r  bhí/Vmis  mé/Pp1-s  á/Spp-s  chuartú/Nv  ach/Cs  feamainn/Ncfsc  thíos/Rd  ins/Spa-s  an/Td-s  gcladach/Ncmsc"
"doc#33","sé/Pp3mss  é/Pp3ms  ./Fe </s><s> ''/Fa  A/Dp3fs  ,/Fi  ''/Fa  a/Q-r  deir/Vmip  sé/Pp3mss  ,/Fi  ''s/Cc  in/Sp  é/Pp3ms  an/Td-s  t-ógánach/Ncmsc  a/Sp  casadh/Nv  ormsa/Pr1-s-e  ./Fe </s><s> ''/Fa  ''/Fa  Sin/Pd  é/Pp3ms  an/Td-s  t-ógánach/Ncmsc  céanna/Aqp  anois/Rg  ,/Fi  ''/Fa  a/Q-r  dúirt/Vmis  sé/Pp3mss  ./Fe </s><s> Ach/Cs  mharaigh/Vmis  sé/Pp3mss  na/Td-p"," madraí/Ncmpc|Ncmpg"," ar/Sp  Pheait/Npmsc  ./Fe </s><s> Ach/Cs  níl/Vmip---n  ceo/Ncmsc  desna/Ncfpc  rudaí/Ncmpg  sin/Dd  anois/Rg  ann/Pr3ms  ./Fe </s><s> Ach/Cs  ní/Wp-in  bréag/Ncfsc  ar/Sp  bith/Ns-s  é/Pp3ms  sin/Dd  anois/Rg  ./Fe </s><s> Liom/Pr1-s  féin/Px  .../F  Pé/Pi  ar/Sp  bith/Ns-s  an/Td-s  sórt/Ncmpg  cat/Ncmpg|Ncmsc  .../F  níl/Vmip---n"
"doc#42","do/Sp  cheannsa/Ncmsc-e  ./Fe </s><s> Is/Cc  maith/Vmm-2s  is/Cc  cuimhin/Ns-s  liom/Pr1-s  lá/Ncmsc  breá/Aq-msc  gréine/Ncfsg  ,/Fi  i/Sp  ndeireadh/Ncmsc  an/Td-s  fhomhair/Ncfsc  ,/Fi  nuair/Cs  a/Q-r  bhí/Vmis  céad/Ncmsc|Mo  marcach/Ncmsc|Ncmpg  ,/Fi  a/Dp3-p  gcuid/Ncfsc  capall/Ncmpg  is/Wpri"," madraí/Ncmpc"," seilge/Ncfsg  ag/Sp  fiach/Nv  an/Td-s  mhadra/Ncmsg  rua/Aqp  ./Fe </s><s> Bhí/Vmis  siad/Pp3-ps  ag/Sp  teacht/Nv  suas/Rd  leis/Sp  an/Td-s  ainmhí/Ncmsc  bocht/Aq-msc  mar/Cs  bhí/Vmis  sé/Pp3mss  ag/Sp  éirí/Nv  tuirseach/Aqp  ,/Fi  tnáite/Av|Aqp  ,/Fi  in/Sp  ard/Ncmsc  an/Td-s"
"doc#42","liom/Pr1-s  lá/Ncmsc  breá/Aq-msc  gréine/Ncfsg  ,/Fi  i/Sp  ndeireadh/Ncmsc  an/Td-s  fhomhair/Ncfsc  ,/Fi  nuair/Cs  a/Q-r  bhí/Vmis  céad/Ncmsc|Mo  marcach/Ncmsc|Ncmpg  ,/Fi  a/Dp3-p  gcuid/Ncfsc  capall/Ncmpg  is/Wpri  madraí/Ncmpc  seilge/Ncfsg  ag/Sp  fiach/Nv  an/Td-s"," mhadra/Ncmsg"," rua/Aqp  ./Fe </s><s> Bhí/Vmis  siad/Pp3-ps  ag/Sp  teacht/Nv  suas/Rd  leis/Sp  an/Td-s  ainmhí/Ncmsc  bocht/Aq-msc  mar/Cs  bhí/Vmis  sé/Pp3mss  ag/Sp  éirí/Nv  tuirseach/Aqp  ,/Fi  tnáite/Av|Aqp  ,/Fi  in/Sp  ard/Ncmsc  an/Td-s  tráthnóna/Ncmsg  ./Fe </s><s> Bhí/Vmis  doras/Ncmsc"
"doc#42","ag/Sp  éirí/Nv  tuirseach/Aqp  ,/Fi  tnáite/Av|Aqp  ,/Fi  in/Sp  ard/Ncmsc  an/Td-s  tráthnóna/Ncmsg  ./Fe </s><s> Bhí/Vmis  doras/Ncmsc  halla/Ncmsg  an/Td-s  chaisleáin/Ncmpc  againne/Pr1-p-e  ar/Sp  leathoscailt/Ncfsc  agus/Cc  nár/Qnrs  thug/Vmis---n  an/Td-s"," madra/Ncmsc"," rua/Aqp  bocht/Aqp  sciuird/Ncfsc  isteach/Rd  ann/Pr3ms  chun/Sp  sos/Ncmsc  a/Sp  ghlacadh/Nv  ./Fe </s><s> Ach/Cs  fuair/Vmis  na/Td-p  madraí/Ncmpc  seilge/Ncfsg  a/Dp3ms  bholadh/Ncmsc  agus/Cc  seo/Pd  leo/Pr3-p  isteach/Rd  ina/Spp-s  dhiaidh/Ns-s  ./Fe </s>"
"doc#42","againne/Pr1-p-e  ar/Sp  leathoscailt/Ncfsc  agus/Cc  nár/Qnrs  thug/Vmis---n  an/Td-s  madra/Ncmsc  rua/Aqp  bocht/Aqp  sciuird/Ncfsc  isteach/Rd  ann/Pr3ms  chun/Sp  sos/Ncmsc  a/Sp  ghlacadh/Nv  ./Fe </s><s> Ach/Cs  fuair/Vmis  na/Td-p"," madraí/Ncmpc"," seilge/Ncfsg  a/Dp3ms  bholadh/Ncmsc  agus/Cc  seo/Pd  leo/Pr3-p  isteach/Rd  ina/Spp-s  dhiaidh/Ns-s  ./Fe </s><s> Lean/Npmsc  na/Td-p  fiagaithe/Ncmpg  ar/Sp  a/Dp3-p  gcuid/Ncfsc  capall/Ncmpg  iad/Pp3-p  ./Fe </s><s> Thug/Vmis  an/Td-s  madra/Ncmsc  bocht/Aq-msc  seacht/Mc|Ncmsc|Ncmsg  lá/Ncmsc"
"doc#42","./Fe </s><s> Ach/Cs  fuair/Vmis  na/Td-p  madraí/Ncmpc  seilge/Ncfsg  a/Dp3ms  bholadh/Ncmsc  agus/Cc  seo/Pd  leo/Pr3-p  isteach/Rd  ina/Spp-s  dhiaidh/Ns-s  ./Fe </s><s> Lean/Npmsc  na/Td-p  fiagaithe/Ncmpg  ar/Sp  a/Dp3-p  gcuid/Ncfsc  capall/Ncmpg  iad/Pp3-p  ./Fe </s><s> Thug/Vmis  an/Td-s"," madra/Ncmsc"," bocht/Aq-msc  seacht/Mc|Ncmsc|Ncmsg  lá/Ncmsc  is/Cc  seacht/Mc|Ncmsc  n-oíche/Ncfsc|Ncfsg  ag/Sp  rith/Nv  ar/Sp  a/Dp3ms  dhícheall/Ncmsc  báis/Ncmsg  trí/Sp  na/Td-p  seomraí/Ncmpc  go/Ua  léir/Aqp  ,/Fi  suas/Rd  agus/Cc  anuas/Rd  na/Td-p  staighrí/Ncmpc|Ncmpg  ,/Fi  síos/Rd  is/Wpri"
"doc#42","agus/Cc  dúirt/Vmis  siad/Pp3-ps  go/Cs  mb''/Ws-i  fhearr/Aqc  an/Td-s  fáinne/Ncmsc  a/Sp  thabhairt/Nv  dó/Pr3ms  ,/Fi  ach/Cs  é/Pp3ms  a/Sp  choimeád/Nv  rún/Ncmsc|Ncmpg  ar/Sp  an/Td-s  ngoid/Ncfsc  ./Fe </s><s> Tugadh/Vmis0  an/Td-s  fáinne/Ncmsc  do/Sp  Nic/Npmsc  ./Fe </s><s> Bhí/Vmis  peata/Ncmsc"," madra/Ncmsg"," ag/Sp  an/Td-s  mBanríon/Ncfsc  agus/Cc  bhí/Vmis  sé/Pp3mss  ina/Spr  luí/Vmsp  faoin/Spa-s  mbord/Ncmsc  gairid/Aq-msc  do/Sp  chosa/Ncfpc  Nic/Npfsg|Npmsg  ./Fe </s><s> Ní/Wp-in  dhearna/Ncfsc  Nic/Npfsg|Npmsg  ach/Cs  blúire/Ncmsc  deas/Aq-msc  feola/Ncfsg  a/Sp  fháil/Nv  agus/Cc  an/Td-s"
"doc#42","mbord/Ncmsc  gairid/Aq-msc  do/Sp  chosa/Ncfpc  Nic/Npfsg|Npmsg  ./Fe </s><s> Ní/Wp-in  dhearna/Ncfsc  Nic/Npfsg|Npmsg  ach/Cs  blúire/Ncmsc  deas/Aq-msc  feola/Ncfsg  a/Sp  fháil/Nv  agus/Cc  an/Td-s  fáinne/Ncmsc  a/Sp  chur/Nv  isteach/Rd  ann/Pr3ms  ,/Fi  agus/Cc  d''/Q  alp/Vmis  an/Td-s"," madra/Ncmsc"," siar/Rd  é/Pp3ms  ./Fe </s><s> Nuair/Cs  a/Q-r  bhí/Vmis  an/Td-s  dinnéar/Ncmsc  ite/Av  ag/Sp  Nic/Npmsc  ,/Fi  tháinig/Vmis  an/Td-s  Rí/Ncmsc  agus/Cc  an/Td-s  Bhanríon/Ncfsc  isteach/Rd  chuige/Pr3ms  ./Fe </s><s> ''/Fa  An/Qq  bhféadfá/Vmc-2s  teacht/Ncmsc  i/Sp  gcabhair/Ncfsc"
"doc#42","an/Td-s  fáinne/Ncmsc  ,/Fi  thit/Vmis  an/Td-s  lug/Ncmsc  ar/Sp  an/Td-s  lag/Ncmsc  aici/Pr3fs  ./Fe </s><s> Níor/Qn-s  chreid/Vmis---n  sí/Pp3fss  é/Pp3ms  !/Fe </s><s> ''/Fa  Ní/Qn  thuigim/Vmip1s-n  ,/Fi  ''/Fa  a/Q-r  dúirt/Vmis  sí/Pp3fss  go/Ua  borb/Aqp  ,/Fi  ''/Fa  conas/Rq  a/Q-p|Q-i|Q-r  d''/Q  fhéadfadh/Vmc  mo/Dp1-s  pheata/Ncmsc"," madra/Ncmsg"," a/Dp3ms  leithéid/Ncfsc  a/Sp  dhéanamh/Nv  ./Fe </s><s> ''/Fa  ''/Fa  Agus/Cc  conas/Rq  is/Wp-i  féidir/Ns-s  an/Td-s  fáinne/Ncmsg  a/Sp  fháil/Nv  ?/Fq </s><s> ''/Fa  arsa/Vmis  an/Td-s  Rí/Ncmsc  ./Fe </s><s> ''/Fa  Ó/I  ,/Fi  ní/Ncmsc|Ncfsc|Wp-in  mór/Aqp|Aq-msc  daoibh/Pr2-p  súil/Ncfsc  ghéar/Aq-fsc  a/Sp  choimeád/Nv  ar/Sp"
"doc#42","a/Sp  dhéanamh/Nv  ./Fe </s><s> ''/Fa  ''/Fa  Agus/Cc  conas/Rq  is/Wp-i  féidir/Ns-s  an/Td-s  fáinne/Ncmsg  a/Sp  fháil/Nv  ?/Fq </s><s> ''/Fa  arsa/Vmis  an/Td-s  Rí/Ncmsc  ./Fe </s><s> ''/Fa  Ó/I  ,/Fi  ní/Ncmsc|Ncfsc|Wp-in  mór/Aqp|Aq-msc  daoibh/Pr2-p  súil/Ncfsc  ghéar/Aq-fsc  a/Sp  choimeád/Nv  ar/Sp  chac/Nv  an/Td-s"," mhadra/Ncmsg"," ,/Fi  ''/Fa  arsa/Vmis  Nic/Npmsc  ,/Fi  ''/Fa  agus/Cc  gheobhaidh/Vmif  sibh/Pp2-p  ansin/Rl  an/Td-s  fáinne/Ncmsc  ./Fe </s><s> ''/Fa  Rinneadh/Vmis0  é/Pp3ms  sin/Dd  agus/Cc  fuarthas/Vmis0  an/Td-s  fáinne/Ncmsc  ./Fe </s><s> Ní/Qn  raibh/Vmis---n  aon/Mc|Dq  teorainn/Ncfsc  leis/Sp"
"doc#44","dul/Nv  go/Sp  Bré/Npmsc  ,/Fi  a/Q-r  bhí/Vmis  cúpla/Ncmsc  míle/Ncmsg  síos/Rd  an/Td-s  bóthar/Ncmsc  ./Fe </s><s> Chonaic/Vmis  sé/Mc|Pp3mss  Billy/Npmsc  ''/Fa  Bréan/Vmm-2s  ''/Fa  Ó/Sp  Ruairc/Npmsc  ina/Spp-s  sheasamh/Nv  ann/Pr3ms  ,/Fi  a/Mn  dhá/Mc  láimh/Ncfsd  ina/Spp-s  phóca/Ncmsc  ,/Fi  a/Uv"," mhadra/Ncmsc"," mór/Aq-msc  ''/Fa  J.R./Y  ''/Fa  in aice/Spc  leis/Pr3ms  ./Fe </s><s> Tháinig/Vmis  lá/Ncmsc  cúpla/Ncmsg  seachtain/Ncfsc  ó/Sp  shin/Pd  isteach/Rd  ina/Spp-s  cheann/Ncmsc  ./Fe </s><s> Bhí/Vmis  an/Td-s  buachaill/Ncmsc  tar éis/Spc  an/Td-s  Rottweiler/Npmsc  a/Sp"
"doc#44","an/Td-s  Rottweiler/Npmsc  a/Sp  thabhairt/Nv  ar/Sp  scoil/Ncfsc  ''/Fa  don/Spa-s  chraic/Ncfsc  !/Fe </s><s> ''/Fa  ./Fe </s><s> Nuair/Cs  a/Q-r  tháinig/Vmis  Niall/Npmsc  isteach/Rd  chun/Sp  rang/Ncmsc  Béarla/Ncmsg  a/Sp  mhúineadh/Nv  ,/Fi  léim/Ncfsc|Nv|Vmis|Vmip1s  an/Td-s"," madra/Ncmsc"," air/Pr3ms  ./Fe </s><s> Thit/Vmis  Niall/Npmsc  ar/Sp  an/Td-s  úrlár/Ncmsc  ,/Fi  agus/Cc  briseadh/Vmis0  a/Dp3ms  chuid/Ncfsc  spéaclaí/Ncmpg  ./Fe </s><s> Bhí/Vmis  ciúnas/Ncmsc  reoite/Av  sa/Spa-s  rang/Ncmsc  ar feadh/Spc  cupla/Ncmpc  soicind/Ncmsg  ,/Fi  ansin/Rl"
"doc#44","aige/Pr3ms  céard/Pq  tá/Vmip  ar/Sp  siúl/Nv  aige/Pr3ms  ./Fe </s><s> An/Td-s  baile/Ncfsg|Ncmsc  ,/Fi  an/Qq  dtuigeann/Vmip  tú/Pp2-s  ,/Fi  tá/Vmip  an/Td-s  mháthair/Ncfsc  imithe/Av  ,/Fi  níl/Npfsc|Vmip---n  an/Td-s  t-athair/Ncmsc  ag/Sp  obair/Ncfsc  ./Fe </s><s> ''/Fa  ''/Fa  Ach/Cs  bhris/Vmis  an/Td-s"," madra/Ncmsc"," sin/Dd  mo/Dp1-s  chuid/Ncfsc  spéaclaí/Ncmpg  ./Fe </s><s> Ba/Ws-i  cheart/Aqp  dom/Pr1-s  na/Td-p  gardaí/Ncmpc  a/Sp  fháil/Nv  dó/Pr3ms  ,/Fi  agus/Cc  an/Td-s  chaoi/Ncfsc  a/Q-r  raibh/Vmis---n  an/Td-s  fear/Ncmsc  sin/Dd  ag/Sp  caint/Nv  liom/Pr1-s  ar/Sp  an/Td-s  teileafón/Ncmsc  .../F"
"doc#44","fháil/Nv  ó/Sp  lámha/Ncfpc  an/Td-s  oifigigh/Ncmsg  ./Fe </s><s> Thit/Vmis  an/Td-s  bheirt/Ncfsc  acu/Pr3-p  ar/Sp  an/Td-s  úrlár/Ncmsc  ./Fe </s><s> Bhí/Vmis  an/Td-s  t-oifigeach/Ncmsc  óg/Aq-msc  ,/Fi  ach/Cs  bhí/Vmis  sé/Pp3mss  láidir/Aq-msv|Aq-msg|Aq-msc  ./Fe </s><s> Throid/Vmis  siad/Pp3-ps  ar nós/Spc  dhá/Spp"," mhadra/Ncmsc"," ,/Fi  iad/Pp3-p  ag/Sp  rolladh/Vmis0  ó/Sp  thaobh/Ncmsc  amháin/Aqp  den/Spa-s  seomra/Ncmsc  go dtí/Spc  an/Td-s  taobh/Ncmsc  eile/Dd  ./Fe </s><s> Go/Ua  tobann/Aqp  ,/Fi  chuala/Vmis  Niall/Npmsc  pléasc/Ncfsc  tobann/Aq-msc  ./Fe </s><s> Thug/Vmis  an/Td-s  gunna/Ncmsc"
"doc#46","!/Fe </s><s> ''/Fa  a/Q-p|Q-i|Q-r  d''/Q  fhreagair/Vmis  Willy/Npmsc  ./Fe </s><s> Bhí/Vmis  sé/Pp3mss  ina/Spp-s  shuí/Nv  ar/Sp  chathaoir/Ncfsc  ag/Sp  ól/Nv  tae/Ncmsg|Ncmsc  agus/Cc  ag/Sp  ithe/Nv  as/Sp  canna/Ncmsc  éigin/Aq-msc  ./Fe </s><s> D''/Q  fhéach/Vmis  sé/Pp3mss  cosúil/Aq-msc  le/Sp  dinnéar/Ncmsc  an/Td-s"," mhadra/Ncmsg"," !/Fe </s><s> Mhothaigh/Vmis  mé/Pp1-s  múisc/Ncfsc  i/Sp  mo/Dp1-s  ghoile/Ncmsc  ./Fe </s><s> Ar/Wpsi|Wssi|Ws-q|Wsdq  a/Dp3ms  laghad/Ncmsc  níor/Qn-s  ofráil/Vmis---n  sé/Pp3mss  domsa/Pr1-s-e  é/Pp3ms  ./Fe </s><s> Ní/Qn  raibh/Vmis---n  ocras/Ncmsc  orm/Pr1-s  ./Fe </s><s> D''/Q  ól/Vmis  mé/Pp1-s  an/Td-s  tae/Ncmsc  láidir/Aq-msc  a/Q-r  raibh/Vmis---n  siúcra/Ncmsc"
"doc#47","an/Td-s  ciúnas/Ncmsc  gránna/Aqp  ,/Fi  naimhdeach/Aqp  seo/Dd  a/Q-r  líon/Vmis  an/Td-s  teach/Ncmsc  le/Sp  doicheall/Ncmsc  ,/Fi  agus/Cc  fo-shnap/Ncmsc  anois/Rg  agus/Cc  arís/Rg  ar/Sp  a/Dp3ms  chéile/Ncmsc  mar/Cs  bheadh/Vmc  dhá/Spp"," mhadra/Ncmsc"," ./Fe </s><s> Thabharfadh/Vmc  Eoghan/Npmsc  aon/Mc|Dq  ní/Ncmsc|Ncfsc  ar/Wpsi|Wssi|Ws-q|Wsdq  iad/Pp3-p  a/Sp  chloisteáil/Nv  ag/Sp  áiteamh/Ncmsc  arís/Rg  ,/Fi  ach/Cs  anois/Rg  nuair/Cs  a/Q-r  éiríodh/Vmih  eatarthu/Pr3-p  ,/Fi  is/Wpri  ina/Spp-s  thulcaíl/Ncfsc"
"doc#47","./Fe </s><s> Bheadh/Vmc  Eoghan/Npmsc  suite/Av  in aice/Spc  leis/Pr3ms  ,/Fi  ag/Sp  faire/Nv  is/Cc  ag/Sp  féachaint/Nv  ar/Sp  gach/Dq  aon/Mc|Dq  ní/Ncmsc|Ncfsc  ,/Fi  boladh/Ncmsc  an/Td-s  adhmaid/Ncmsg  agus/Cc  an/Qq  ghlóthaigh/Vmis  agus/Cc  na/Td-p"," madraí/Ncmpc|Ncmpg"," á/Spp-s  shú/Nv  chuige/Pr3ms  aige/Pr3ms  ./Fe </s><s> Bhí/Vmis  cúig/Ncmsc  cinn/Ncmsg  de/Sp  mhadraí/Ncmpc  ag/Sp  Tadhg/Npmsc  ,/Fi  agus/Cc  cat/Ncmsc  mór/Aq-msc  riabhach/Aq-msc  a/Q-r  luíodh/Vmih  go/Ua  sásta/Aqp  ina/Spp-p  dteannta/Ncmsc  cois/Sp  na/Td-s  tine/Ncfsc  ,/Fi"
"doc#47","is/Cc  ag/Sp  féachaint/Nv  ar/Sp  gach/Dq  aon/Mc|Dq  ní/Ncmsc|Ncfsc  ,/Fi  boladh/Ncmsc  an/Td-s  adhmaid/Ncmsg  agus/Cc  an/Qq  ghlóthaigh/Vmis  agus/Cc  na/Td-p  madraí/Ncmpc|Ncmpg  á/Spp-s  shú/Nv  chuige/Pr3ms  aige/Pr3ms  ./Fe </s><s> Bhí/Vmis  cúig/Ncmsc  cinn/Ncmsg  de/Sp"," mhadraí/Ncmpc"," ag/Sp  Tadhg/Npmsc  ,/Fi  agus/Cc  cat/Ncmsc  mór/Aq-msc  riabhach/Aq-msc  a/Q-r  luíodh/Vmih  go/Ua  sásta/Aqp  ina/Spp-p  dteannta/Ncmsc  cois/Sp  na/Td-s  tine/Ncfsc  ,/Fi  agus/Cc  a/Q-p|Q-i|Q-r  d''/Q  itheadh/Vmis0  as/Sp  aon/Dq  mhias/Ncfsc  leo/Pr3-p  ./Fe </s><s> Bhí/Vmis  Tadhg/Npmsc"
"doc#47","!/Fe </s><s> Mise/Pp1-s-e  anseo/Rl  -/Fb  Eoghan/Npmsc  Dhiarmada/Npfsg|Npm-g  Uí/Up  Shé/Ncmsc  ón/Spa-s  mBaile/Npmpg  Ard/Aq--pg  -/Fb  ''/Fa  agus/Cc  leis/Sp  sin/Pd  ,/Fi  go/Ua  tobann/Aqp  ,/Fi  thosaigh/Vmis  an/Td-s  húrlamáboc/Ncmsc  istigh/Rd  ,/Fi  na/Td-p"," madraí/Ncmpc|Ncmpg"," mar/Cs  bheidís/Vmc-3p  ag/Sp  imeacht/Nv  as/Sp  a/Dp3-p  meabhair/Ncfsc  ,/Fi  ag/Sp  tafann/Ncmsc  ,/Fi  ag/Sp  ualfharthach/Ncmsc  ,/Fi  ag/Sp  ologón/Ncmsc  ,/Fi  agus/Cc  tríd/Sp|Pr3ms  ar/Sp  fad/Ncmsc  mí-abha-abha-abha/Xx  géar/Aqp"
"doc#47","i/Sp  gconaí/Ncmsc  ar/Sp  an/Td-s  seilf/Ncfsc  sall/Ncmsc  ón/Spa-s  bhfuinneoig/Ncfsc  ./Fe </s><s> Leis/Sp  sin/Pd  ,/Fi  d''/Q  éirigh/Vmis  ar/Sp  fad/Ncmsc  ar/Sp  an/Td-s  ngeoin/Ncfsc  istigh/Rd  ./Fe </s><s> Déarfadh/Vmc-3s|Vmc-2p  aoinne/Ncmsc  go/Q-s  raibh/Vmis---d|Vmsp  fiche/Mc"," madra/Ncmsc"," ann/Pr3ms  anois/Rg  ,/Fi  agus/Cc  cúig/Ncmsc  cinn/Ncmsg  de/Sp  chait/Ncmpc  ,/Fi  ar/Sp  an/Td-s  dtiomáint/Ncfsc  a/Q-r  bhí/Vmis  acu/Pr3-p  ./Fe </s><s> Ansin/Rl  ,/Fi  phreab/Vmis  an/Td-s  cat/Ncmsc  mór/Aq-msc  riabhach/Aq-msc  aníos/Rd  isteach/Rd  sa/Spa-s"
"doc#47","bhfuinneoig/Ncfsc  ,/Fi  agus/Cc  rud/Ncmsc  éigin/Aq-msc  a/Sp  tharraingt/Nv  ina/Spp-s  diaidh/Ns-s  aici/Pr3fs  ,/Fi  agus/Cc  í/Pp3fs  ag/Sp  iarraidh/Nv  í/Pp3fs  féin/Px  agus/Cc  an/Td-s  rud/Ncmsc  a/Q-r  bhí/Vmis  aici/Pr3fs  a/Sp  chosaint/Nv  ar/Sp  na/Td-p"," madraí/Ncmpc"," a/Q-r  bhí/Vmis  uaithi/Pr3fs  síos/Rd  ag/Sp  snapadaíl/Ncfsc  in/Sp  airde/Ncfpc|Ncfsc  uirthi/Pr3fs  ./Fe </s><s> Sa/Spa-s  chath/Ncmsc  di/Pr3fs  ,/Fi  agus/Cc  í/Pp3fs  ag/Sp  meabhlaigh/Vmm-2s  le/Sp  fiantas/Ncmsc  ,/Fi  d''/Q  iompaigh/Vmis  sí/Pp3fss  amach/Rd  ar/Sp"
"doc#47","le/Sp  fiantas/Ncmsc  ,/Fi  d''/Q  iompaigh/Vmis  sí/Pp3fss  amach/Rd  ar/Sp  Eoghan/Npmsc  -/Fb  agus/Cc  chonaic/Vmis  Eoghan/Npmsc  go/Q-s  raibh/Vmis---d|Vmsp  a/Dp3fs  pus/Ncmsc  ar/Sp  fad/Ncmsc  smeartha/Av  le/Sp  fuil/Ncfsc  ,/Fi  agus/Cc  an/Td-s  rud/Ncmsc  a/Q-r  bhí/Vmis  na/Td-p"," madraí/Ncmpc"," ag/Sp  iarraidh/Nv  a/Q-p|Q-i|Q-r  stracadh/Vmis0|Vmih  uaithi/Pr3fs  ,/Fi  gur/Wpdi|Wsdi  lámh/Ncfsc  duine/Ncmsg  a/Q-r  bhí/Vmis  ann/Pr3ms  !/Fe </s><s> Lig/Vmm-2s|Vmis  Eoghan/Npmsc  scréach/Ncfpg  as/Pr3ms  ,/Fi  d''/Q  iompaigh/Vmis|Vmm-2s  agus/Cc  do/Q  rith/Vmm-2s|Vmis  ./Fe </s><s> Rith/Vmm-2s|Vmis  sé/Pp3mss  ,/Fi  agus/Cc"
"doc#47","an/Td-s  bhúithreach/Ncfsc  agus/Cc  an/Td-s  sceamhaíl/Ncfsc  ,/Fi  agus/Cc  timpeall/Ncmsc  an/Td-s  chúinne/Ncmsg  ina/Spp-s  threo/Ncfsc  ghaibh/Ncfsc  tréad/Ncmpg  beithíoch/Ncmpg|Ncmsc  ar/Sp  cosa/Ncfpc  in/Sp  airde/Ncfpc|Ncfsc  agus/Cc"," madra/Ncmsc"," ina/Spp-p  ndiaidh/Ns-s  ./Fe </s><s> Léim/Ncfsc|Vmm-2s|Vmis|Vmm-1s|Vmip1s  Eoghan/Npmsg|Npmsc  as/Sp  an/Td-s  slí/Ncfsc  uathu/Pr3-p  go/Ua  tapa/Aqp  ,/Fi  ach/Cs  ní/Qn  raibh/Vmis---n  sé/Pp3mss  tapa/Aqp  a/Dp3ms  dhóthain/Ncfsc  ./Fe </s><s> Agus/Cc  í/Pp3fs  ag/Sp  gabháil/Nv  thairis/Pr3ms  ,/Fi  chuir/Vmis  ceann/Ncmsc"
"doc#47","amach/Rd  as/Sp  a/Dp3ms  shúile/Ncfpc  chonaic/Vmis  sé/Mc|Pp3mss  Méaras/Ncmsc  ag/Sp  rith/Nv  thairis/Pr3ms  ar/Sp  séirse/Ncmsc  i ndiaidh/Spc  na/Td-p  mbeithíoch/Ncmsc  ,/Fi  agus/Cc  í/Pp3fs  ag/Sp  glaoch/Nv  ar/Sp  ais/Ncfsc  ar/Sp  an/Td-s"," madra/Ncmsc"," -/Fb  ach/Cs  bhí/Vmis  na/Td-p  beithígh/Ncmpc  sa/Spa-s  tsiúl/Ncmsc  i/Sp  gcónaí/Ncmsc  ,/Fi  agus/Cc  an/Td-s  madra/Ncmsc  ina/Spp-p  ndiaidh/Ns-s  ,/Fi  ag/Sp  sceamhaíl/Ncfsc  is/Wpri  ag/Sp  sceamhaíl/Ncfsc  orthu/Pr3-p  ,/Fi  agus/Cc  á/Spp-s  gcomáint/Ncfsc"
"doc#47","ar/Sp  séirse/Ncmsc  i ndiaidh/Spc  na/Td-p  mbeithíoch/Ncmsc  ,/Fi  agus/Cc  í/Pp3fs  ag/Sp  glaoch/Nv  ar/Sp  ais/Ncfsc  ar/Sp  an/Td-s  madra/Ncmsc  -/Fb  ach/Cs  bhí/Vmis  na/Td-p  beithígh/Ncmpc  sa/Spa-s  tsiúl/Ncmsc  i/Sp  gcónaí/Ncmsc  ,/Fi  agus/Cc  an/Td-s"," madra/Ncmsc"," ina/Spp-p  ndiaidh/Ns-s  ,/Fi  ag/Sp  sceamhaíl/Ncfsc  is/Wpri  ag/Sp  sceamhaíl/Ncfsc  orthu/Pr3-p  ,/Fi  agus/Cc  á/Spp-s  gcomáint/Ncfsc  fiáin/Aq-msc  ./Fe </s><s> D''/Q  iompaigh/Vmis  Méaras/Ncmsc  siar/Rd  air/Pr3ms  ./Fe </s><s> ''/Fa  D''/Q  fhéadfá/Vmc-2s  iad/Pp3-p  a/Q-r"
"doc#47","Méaras/Ncmsc  siar/Rd  air/Pr3ms  ./Fe </s><s> ''/Fa  D''/Q  fhéadfá/Vmc-2s  iad/Pp3-p  a/Q-r  stop/Vmis  ,/Fi  mhuis/Ncfsc  ,/Fi  dá/Cs  mbeadh/Vmc  aon/Mc|Dq  mhaith/Ncfsc  ionat/Pr2-s  !/Fe </s><s> Nár/Qnq  chualaís/Vmis2s  ag/Sp  teacht/Nv  iad/Pp3-p  ?/Fq </s><s> Ó/I  maróidh/Vmif  mé/Pp1-s  an/Td-s"," madra/Ncmsc"," san/Dd  nuair/Cs  a/Q-r  thiocfaidh/Vmif  mé/Pp1-s  suas/Rd  leis/Pr3ms  !/Fe </s><s> Ó/Sp  cad/Pq  na/Td-p  thaobh/Ncmsc  nár/Wsrin  stopais/Ncfsc|Ns-s  iad/Pp3-p  ?/Fq </s><s> ''/Fa  ''/Fa  Ní/Qn  fhéadfainn/Vmc-1s-n  é/Pp3ms  ./Fe </s><s> Thánadar/Npmsc  ró-obann/Vmip  orm/Pr1-s  ./Fe </s><s> Cá/Rq  bhfios/Ncmsc"
"doc#47","orm/Pr1-s  ./Fe </s><s> Cá/Rq  bhfios/Ncmsc  domsa/Pr1-s-e  -/Fb  ''/Fa  ''/Fa  Á/Spp-s  cá/Rq  bhfios/Ncmsc  duitse/Pr2-s-e  -/Fb  ''/Fa  madáin/Ncfsc  -/Fb  ''/Fa  agus/Cc  choinnigh/Vmis  sí/Pp3fss  uirthi/Pr3fs  i ndiaidh/Spc  na/Td-p  mbeithíoch/Ncmpg  agus/Cc  an/Td-s"," madra/Ncmsc"," ./Fe </s><s> Thriail/Vmis  Eoghan/Npmsc  an/Td-s  chos/Ncfpg  a/Sp  chur/Nv  faoi/Pr3ms  ./Fe </s><s> Do/Q  chuir/Vmis  ./Fe </s><s> Ní/Qn  raibh/Vmis---n  aon/Dq  chnámh/Ncfsc  briste/Av|Aqp  inte/Aqp  ach/Cs  go/Ua  háirithe/Aqp  ./Fe </s><s> Chaith/Vmis  sé/Pp3mss  uaidh/Pr3ms  a/Dp3ms  bhróga/Ncfpc"
"doc#47","raibh/Vmis---d|Vmsp  tosach/Ncmsc  maith/Aq-msc  aige/Pr3ms  ar/Sp  na/Td-p  beithígh/Ncmpc  ./Fe </s><s> Rug/Vmis  sé/Pp3mss  ar/Sp  scothóg/Ncfsc  aitinn/Ncmsg  ansin/Rl  ,/Fi  agus/Cc  amach/Rd  leis/Pr3ms  i lár/Spc  an/Td-s  bhóthair/Ncmsg  ./Fe </s><s> ''/Fa  Greamaigh/Vmm-2s  an/Td-s"," madra/Ncmsc"," tusa/Pp2-s-e  -/Fb  ''/Fa  bhéic/Vmis  sé/Pp3mss  ar/Sp  Mhéaras/Ncmsc  ,/Fi  ''/Fa  agus/Cc  stopfadsa/Ncmpc  iad/Pp3-p  ón/Spa-s  dtaobh/Ncmsc  so/Dd  -/Fb  ''/Fa  Do/Q  ghreamaigh/Vmis  ,/Fi  agus/Cc  nuair/Cs  nár/Qnrs  bhraith/Vmis---n  na/Td-p  beithígh/Ncmpc  an/Td-s  tóir/Ncfsc"
"doc#47","a/Q-r  sheas/Vmis  ar/Sp  mo/Dp1-s  chos/Ncfsc  ,/Fi  ní/Qn  dhéanfadh/Vmc----n  sí/Pp3fss  arís/Rg  é/Pp3ms  ,/Fi  ''/Fa  adeir/Vmip  Eoghan/Npmsc  leo/Pr3-p  ./Fe </s><s> Tháinig/Vmis  Méaras/Ncmsc  suas/Rd  chuige/Pr3ms  agus/Cc  greim/Ncmsc  an/Td-s  duine/Ncmsg  bháite/Av  ar/Sp  an/Td-s"," madra/Ncmsc"," aici/Pr3fs  ,/Fi  an/Td-s  madra/Ncmsc  agus/Cc  liobar/Ncmsc  dearg/Aq-msc  dá/Spp-s  theanga/Ncfsc  amuigh/Rd  aige/Pr3ms  le/Sp  sásamh/Nv  as/Sp  an/Td-s  bhfiach/Ncmsc  a/Q-r  bhí/Vmis  aige/Pr3ms  ar/Sp  na/Td-p  beithígh/Ncmpc  ./Fe </s><s> ''/Fa  Cad/Pq  chuige/Pr3ms  duit/Pr2-s"
"doc#47",",/Fi  ní/Qn  dhéanfadh/Vmc----n  sí/Pp3fss  arís/Rg  é/Pp3ms  ,/Fi  ''/Fa  adeir/Vmip  Eoghan/Npmsc  leo/Pr3-p  ./Fe </s><s> Tháinig/Vmis  Méaras/Ncmsc  suas/Rd  chuige/Pr3ms  agus/Cc  greim/Ncmsc  an/Td-s  duine/Ncmsg  bháite/Av  ar/Sp  an/Td-s  madra/Ncmsc  aici/Pr3fs  ,/Fi  an/Td-s"," madra/Ncmsc"," agus/Cc  liobar/Ncmsc  dearg/Aq-msc  dá/Spp-s  theanga/Ncfsc  amuigh/Rd  aige/Pr3ms  le/Sp  sásamh/Nv  as/Sp  an/Td-s  bhfiach/Ncmsc  a/Q-r  bhí/Vmis  aige/Pr3ms  ar/Sp  na/Td-p  beithígh/Ncmpc  ./Fe </s><s> ''/Fa  Cad/Pq  chuige/Pr3ms  duit/Pr2-s  an/Td-s  madra/Ncmsc  san/Dd  a/Sp"
"doc#47",",/Fi  an/Td-s  madra/Ncmsc  agus/Cc  liobar/Ncmsc  dearg/Aq-msc  dá/Spp-s  theanga/Ncfsc  amuigh/Rd  aige/Pr3ms  le/Sp  sásamh/Nv  as/Sp  an/Td-s  bhfiach/Ncmsc  a/Q-r  bhí/Vmis  aige/Pr3ms  ar/Sp  na/Td-p  beithígh/Ncmpc  ./Fe </s><s> ''/Fa  Cad/Pq  chuige/Pr3ms  duit/Pr2-s  an/Td-s"," madra/Ncmsc"," san/Dd  a/Sp  chur/Nv  ina/Spp-p  ndiaidh/Ns-s  ?/Fq </s><s> ''/Fa  a/Dp3fs|Q-p|Q-i|Q-r  deir/Vmip|Ncfsc  Eoghan/Npmsg|Npmsc  ,/Fi  ''/Fa  ar/Sp  ndóigh/Ncfsc  ,/Fi  níl/Npfsc|Vmip---n  aon/Mc|Dq  mhúineadh/Ncmsc  air/Pr3ms  sin/Dd  fós/Rg  ./Fe </s><s> ''/Fa  ''/Fa  Ó/Sp  tás/Ncmsc  agam/Pr1-s  ,/Fi  ach/Cs  bhí/Vmis  Bran/Npmsc  imithe/Av  ag/Sp  m''/Dp1-s"
"doc#47","leis/Sp  an/Td-s  gcneá/Nv  ar/Sp  an/Td-s  lúidín/Ncmsc  ,/Fi  agus/Cc  chuir/Vmis  fáisceán/Ncmsc  freiseáilte/Av  léi/Pr3fs  ná/Q-m  raibh/Vmis---d|Vmsp  chomh/Ri  teann/Aqp  ./Fe </s><s> Ansin/Rl  ,/Fi  thosnaigh/Vmis  sí/Pp3fss  ar/Sp  scéal/Ncmsc"," Mhadra/Ncmsg"," na/Td-p  nOcht/Mc  gCos/Ncfsc  a/Sp  insint/Nv  ./Fe </s><s> Ach/Cs  ní/Qn  raibh/Vmis---n  Eoghan/Npmsc  ag/Sp  éisteacht/Ncfsc  róchruinn/Aq-fsc  léi/Pr3fs  ./Fe </s><s> Don/Spa-s  chéad/Mo|Mc  uair/Ncfsc  le/Sp  fada/Ncmpv  fada/Aqp  ,/Fi  bhí/Vmis  a/Q-r  bholg/Vmis  lán/Ncmsc  ,/Fi  agus/Cc"
"doc#48","thosaigh/Vmis  sé/Pp3mss  ag/Sp  róstadh/Vmis0  a/Dp3ms  spóla/Ncmsc  caoireola/Ncfsg  ./Fe </s><s> Rinne/Vmis  gach/Dq  aon/Mc|Dq  saighdiúir/Ncmsc  an/Td-s  rud/Ncmsc  céanna/Aqp  ./Fe </s><s> Nuair/Cs  a/Q-r  bhí/Vmis  siad/Pp3-ps  ag/Sp  ithe/Nv  ,/Fi  d''/Q  éalaigh/Vmis"," madra/Ncmsc"," ó/Sp  arm/Ncmsc  Rí/Ncmsg  Laighean/Npmsc  trasna/Sp  na/Td-s  teorann/Ncfsg  agus/Cc  sciob/Vmis  sé/Mc|Pp3mss  leis/Ncfsc  spóla/Ncmsg  Labhraí/Npfsg|Npmsg|Npmsc  ./Fe </s><s> Rug/Vmis  Labhraí/Npmsc  ar/Sp  bhata/Ncmsc  ar/Sp  lasadh/Nv  as/Sp  an/Td-s  tine/Ncfsc  agus/Cc  as/Sp|Pr3ms  leis/Pr3ms"
"doc#48","trasna/Sp  na/Td-s  teorann/Ncfsg  agus/Cc  sciob/Vmis  sé/Mc|Pp3mss  leis/Ncfsc  spóla/Ncmsg  Labhraí/Npfsg|Npmsg|Npmsc  ./Fe </s><s> Rug/Vmis  Labhraí/Npmsc  ar/Sp  bhata/Ncmsc  ar/Sp  lasadh/Nv  as/Sp  an/Td-s  tine/Ncfsc  agus/Cc  as/Sp|Pr3ms  leis/Pr3ms  i ndiaidh/Spc  an/Td-s"," mhadra/Ncmsg"," ./Fe </s><s> Rinne/Vmis  gach/Dq  aon/Mc|Dq  saighdiúir/Ncmsc  leis/Sp  an/Td-s  rud/Ncmsc  céanna/Aqp  agus/Cc  lean/Vmis  siad/Pp3-ps  Labhraí/Npmsc  ./Fe </s><s> Nuair/Cs  a/Q-r  chonaic/Vmis  arm/Ncmsc  Rí/Ncmsg  Laighean/Npmsc  an/Td-s  tine/Ncfsc  mhór/Aq-fsc  ag/Sp"
"doc#49","Gaiscíoch/Ncmsc  Beag/Aq-msc  nó/Cc  duine/Ncmsc  ar/Sp  bith/Ns-s  againn/Pr1-p  a/Q-i  n-éiríonn/Vmip  leis/Sp  na/Td-p  cosa/Ncfpc  a/Sp  thabhairt/Nv  slán/Ncmpg|Ncmsc  ar/Sp  uair/Ncfsc  na/Td-s  práinne/Ncfsg  ./Fe </s><s> MÁIRTÍN/Npmsc </s><s> Theastaigh/Vmis"," madra/Ncmsc"," ó/Sp  Mháirtín/Npmsc  ./Fe </s><s> Madra/Ncmsc  a/Q-r  thiocfadh/Vmc  go dtí/Spc  an/Td-s  scoil/Ncfsc  tráthnóna/Ncmsg  agus/Cc  a/Q-r  luífeadh/Vmc  lasmuigh/Rl  den/Spa-s  ngeata/Ncmsg  ag/Sp  feitheamh/Nv  leis/Pr3ms  ,/Fi  faoi/Pr3ms  mar/Cs"
"doc#49","duine/Ncmsc  ar/Sp  bith/Ns-s  againn/Pr1-p  a/Q-i  n-éiríonn/Vmip  leis/Sp  na/Td-p  cosa/Ncfpc  a/Sp  thabhairt/Nv  slán/Ncmpg|Ncmsc  ar/Sp  uair/Ncfsc  na/Td-s  práinne/Ncfsg  ./Fe </s><s> MÁIRTÍN/Npmsc </s><s> Theastaigh/Vmis  madra/Ncmsc  ó/Sp  Mháirtín/Npmsc  ./Fe </s><s>","Madra/Ncmsc"," a/Q-r  thiocfadh/Vmc  go dtí/Spc  an/Td-s  scoil/Ncfsc  tráthnóna/Ncmsg  agus/Cc  a/Q-r  luífeadh/Vmc  lasmuigh/Rl  den/Spa-s  ngeata/Ncmsg  ag/Sp  feitheamh/Nv  leis/Pr3ms  ,/Fi  faoi/Pr3ms  mar/Cs  a/Q-p|Q-i|Q-r  dheineadh/Vmis0"
"doc#49","<s> Madra/Ncmsc  a/Q-r  thiocfadh/Vmc  go dtí/Spc  an/Td-s  scoil/Ncfsc  tráthnóna/Ncmsg  agus/Cc  a/Q-r  luífeadh/Vmc  lasmuigh/Rl  den/Spa-s  ngeata/Ncmsg  ag/Sp  feitheamh/Nv  leis/Pr3ms  ,/Fi  faoi/Pr3ms  mar/Cs  a/Q-p|Q-i|Q-r  dheineadh/Vmis0"," madraí/Ncmpc"," na/Td-p  mbuachaillí/Ncmpg  eile/Dd  ina/Spp-p|Spp-s  rang/Ncmsc  ./Fe </s><s> Óna/Spp-s|Spr  dó/Pr3ms|Mc  a/Sp  chlog/Ncmsc  chífeá/Vmc-2s  ag/Sp  teacht/Nv  iad/Pp3-p  ó/Sp  gach/Dq  treo/Ncfsc  ,/Fi  ón/Spa-s  tsráid/Ncfsc  síos/Rd  ón/Spa-s  scoil/Ncfsc  ,/Fi  ón/Spa-s  mbloc/Ncmsc  árasán/Ncmpg"
"doc#49","ag/Sp  teacht/Nv  iad/Pp3-p  ó/Sp  gach/Dq  treo/Ncfsc  ,/Fi  ón/Spa-s  tsráid/Ncfsc  síos/Rd  ón/Spa-s  scoil/Ncfsc  ,/Fi  ón/Spa-s  mbloc/Ncmsc  árasán/Ncmpg  thall/Rd  ,/Fi  ón/Spa-s  eastát/Ncmsc  tithíochta/Ncfsg  nua/Aqp  thuas/Rd  ,/Fi  gach/Dq  aon/Mc|Dq  tsórt/Ncmsc"," madra/Ncmsg"," -/Fb  beag/Ncmsc  agus/Cc  mór/Aqp|Ncmsc  ,/Fi  dubh/Aqp  ,/Fi  bán/Aqp  agus/Cc  breac/Ncmsc|Aqp  ./Fe </s><s> Conas/Rq  go/Cs  mbíodh/Vmih  eolas/Ncmsc  acu/Pr3-p  ar/Ws-q|Wsdq  an/Td-s  am/Ncmsc  ceart/Aq-msc  le/Sp  teacht/Nv  ?/Fq </s><s> Ní/Wp-in  fios/Ncmsc  ./Fe </s><s> Conas/Rq  go/Cs  mbíodh/Vmih  eolas/Ncmsc  acu/Pr3-p"
"doc#49","na/Td-p  ráillí/Ncmpc|Ncmpg  ar/Wpsi|Wssi|Ws-q|Wsdq  dhá/Spp  thaobh/Ncmsc  an/Td-s  gheata/Ncmsg  ag/Sp  feitheamh/Nv  ./Fe </s><s> Agus/Cc  ansin/Rl  ar/Sp  a/Mn  trí/Ncmsc  ,/Fi  nuair/Cs  a/Q-r  ligtí/Vmih0  amach/Rd  na/Td-p  buachaillí/Ncmpc  ,/Fi  léimeadh/Vmis0  gach/Dq  aon/Mc|Dq"," mhadra/Ncmsc"," acu/Pr3-p  go/Ua  háthasach/Aqp  go dtí/Spc  a/Dp3ms  mháistir/Ncmsc  féin/Px  ,/Fi  agus/Cc  thosaíodh/Vmih  ag/Sp  lútaíl/Ncfsc  timpeall/Rd  air/Pr3ms  ,/Fi  agus/Cc  ag/Sp  léimneach/Ncfsc  in/Sp  airde/Ncfpc|Ncfsc  air/Pr3ms  ,/Fi  agus/Cc  ag/Sp"
"doc#49","./Fe </s><s> Bhí/Vmis  aithne/Ncfsc  ag/Sp  Máirtín/Npmsc  orthu/Pr3-p  go/Ua  léir/Aqp  ./Fe </s><s> Rover/Npmsc  agus/Cc  Patch/Npmsc  ,/Fi  Fido/Npmsc  agus/Cc  Bran/Npmsc  ,/Fi  Scott/Npmsc  agus/Cc  Blackie/Npmsc  ,/Fi  agus/Cc  eile/Dd  ./Fe </s><s> Ach/Cs  cén/Pq--s  sórt/Ncmsc"," madra/Ncmsg"," a/Dp3fs  ba/Wsri  mhaith/Aqp  leis/Pr3ms|Sp  féin/Px  ?/Fq </s><s> Ba/Ws-i  dheas/Aqp  leis/Sp  an/Td-s  madra/Ncmsc  beag/Aq-msc  breac/Aq-msc  a/Q-r  bhí/Vmis  ag/Sp  a/Dp3ms  chara/Ncmsc  Marc/Ncmsc  -/Fb  Rover/Npmsc  -/Fb  cé/Cs  go/Cs  mbíodh/Vmih  sé/Pp3mss  i/Sp  gcónaí/Ncmsc  ag/Sp  rith/Nv"
"doc#49","<s> Rover/Npmsc  agus/Cc  Patch/Npmsc  ,/Fi  Fido/Npmsc  agus/Cc  Bran/Npmsc  ,/Fi  Scott/Npmsc  agus/Cc  Blackie/Npmsc  ,/Fi  agus/Cc  eile/Dd  ./Fe </s><s> Ach/Cs  cén/Pq--s  sórt/Ncmsc  madra/Ncmsg  a/Dp3fs  ba/Wsri  mhaith/Aqp  leis/Pr3ms|Sp  féin/Px  ?/Fq </s><s> Ba/Ws-i  dheas/Aqp  leis/Sp  an/Td-s"," madra/Ncmsc"," beag/Aq-msc  breac/Aq-msc  a/Q-r  bhí/Vmis  ag/Sp  a/Dp3ms  chara/Ncmsc  Marc/Ncmsc  -/Fb  Rover/Npmsc  -/Fb  cé/Cs  go/Cs  mbíodh/Vmih  sé/Pp3mss  i/Sp  gcónaí/Ncmsc  ag/Sp  rith/Nv  i ndiaidh/Spc  cat/Ncmpg  ./Fe </s><s> Bhíodh/Vmih  an-spórt/Ncmsc  acu/Pr3-p  araon/Rg  ag/Sp  fiach/Nv"
"doc#49","cat/Ncmpg  ./Fe </s><s> Bhíodh/Vmih  an-spórt/Ncmsc  acu/Pr3-p  araon/Rg  ag/Sp  fiach/Nv  leis/Pr3ms|Sp  i/Sp  gCoill/Ncfsc|Ncmpc  Jacob/Npmsg|Npmpg  chuile/Ncfsg|Dq  Shatharn/Ncmpg  ./Fe </s><s> Ach/Cs  ansin/Rl  arís/Rg  ,/Fi  ba/Ws-i  bhreá/Aqp  leis/Sp  an/Td-s  dá/Spp-s"," mhadra/Ncmsc"," mhóra/Ncmpv  caorach/Ncfsg|Ncfpg  a/Q-r  bhí/Vmis  ag/Sp  Uncail/Ncmsc  Searlaí/Ncmsc  i/Sp  gCill/Npmpg  Dara/Npmsg|Npmsc  ,/Fi  go/Cs  mbíodh/Vmih  sé/Pp3mss  ag/Sp  imirt/Nv  leo/Pr3-p  sa/Spa-s  samhradh/Ncmsc  agus/Cc  é/Pp3ms  ar/Sp|Wpsi|Wssi|Ws-q|Wsdq  saoire/Ncfsc|Aqc  ann/Pr3ms  -/Fb  Sailor/Npmsc  agus/Cc"
"doc#49","sé/Pp3mss  ag/Sp  imirt/Nv  leo/Pr3-p  sa/Spa-s  samhradh/Ncmsc  agus/Cc  é/Pp3ms  ar/Sp|Wpsi|Wssi|Ws-q|Wsdq  saoire/Ncfsc|Aqc  ann/Pr3ms  -/Fb  Sailor/Npmsc  agus/Cc  Tramp/Npmsc  ./Fe </s><s> Dáiríre/Ncmsc|Rg  ,/Fi  ní/Qn  raibh/Vmis---n  a/Dp3ms  fhios/Ncmsc  aige/Pr3ms  ./Fe </s><s> Ba/Ws-i  chuma/Aqp  leis/Pr3ms  ach/Cs"," madra/Ncmsc"," dá/Spp-s  chuid/Ncfsc  féin/Px  a/Sp  bheith/Nv  aige/Pr3ms  ./Fe </s><s> Sin/Pd  a/Q-r  raibh/Vmis---n  uaidh/Pr3ms  ,/Fi  Nollaig/Npmsc|Npfsc  ar/Sp  Nollaig/Npmsc|Npfsc  ,/Fi  lá/Ncmsc  beirthe/Av  ar/Qq-s|Q-p|Q-is  lá/Vmsp  beirthe/Nv--g  ,/Fi  ach/Cs  ba/Wsri  é/Pp3ms  an/Td-s  freagra/Ncmsc  céanna/Aqp  a/Q-p|Q-i|Q-r"
"doc#49","uaidh/Pr3ms  ,/Fi  Nollaig/Npmsc|Npfsc  ar/Sp  Nollaig/Npmsc|Npfsc  ,/Fi  lá/Ncmsc  beirthe/Av  ar/Qq-s|Q-p|Q-is  lá/Vmsp  beirthe/Nv--g  ,/Fi  ach/Cs  ba/Wsri  é/Pp3ms  an/Td-s  freagra/Ncmsc  céanna/Aqp  a/Q-p|Q-i|Q-r  gheobhadh/Vmc  sé/Pp3mss  i/Sp  gcónaí/Ncmsc  ./Fe </s><s> ''/Fa  Ní/Qn  bhfaighidh/Vmif---d  tú/Pp2-s"," madra/Ncmsc"," ,/Fi  a/Uv  Mháirtín/Npm-v  ,/Fi  fad/Ncmsc  atáimid/Vmip1p-r  inár/Spp-p  gcónaí/Ncmsc|Nv  san/Spa-s  árasán/Ncmsc  ,/Fi  ''/Fa  a/Dp3fs|Q-p|Q-i|Q-r  deireadh/Vmih|Ncmsc  Daidí/Ncmsg|Ncmsc  ,/Fi  ''/Fa  ní/Ncmsc|Ncfsc|Nv|Wp-in  haon/Mc  áit/Ncfsc  árasán/Ncmpg  do/Sp  mhadra/Ncmsc  ./Fe </s><s> ''/Fa  ''/Fa  Bíodh/Vmm-3s  foighne/Ncfsc  agat/Pr2-s"
"doc#49","./Fe </s><s> ''/Fa  Ní/Qn  bhfaighidh/Vmif---d  tú/Pp2-s  madra/Ncmsc  ,/Fi  a/Uv  Mháirtín/Npm-v  ,/Fi  fad/Ncmsc  atáimid/Vmip1p-r  inár/Spp-p  gcónaí/Ncmsc|Nv  san/Spa-s  árasán/Ncmsc  ,/Fi  ''/Fa  a/Dp3fs|Q-p|Q-i|Q-r  deireadh/Vmih|Ncmsc  Daidí/Ncmsg|Ncmsc  ,/Fi  ''/Fa  ní/Ncmsc|Ncfsc|Nv|Wp-in  haon/Mc  áit/Ncfsc  árasán/Ncmpg  do/Sp"," mhadra/Ncmsc"," ./Fe </s><s> ''/Fa  ''/Fa  Bíodh/Vmm-3s  foighne/Ncfsc  agat/Pr2-s  ,/Fi  a/Uv  Mháirtín/Npm-v  ,/Fi  ''/Fa  a/Dp3fs  deireadh/Ncmsc  Mamaí/Aq-fsg  ,/Fi  ''/Fa  ní/Ncmsc|Ncfsc|Nv|Wp-in  fada/Aqp  anois/Rg  go/Cs  mbeidh/Vmif  an/Td-s  teach/Ncmsc  réidh/Aq-msc  ./Fe </s><s> ''/Fa  San/Ns-s  eastát/Ncmpg|Ncmsc  nua/Aqp  a/Q-r  bhí/Vmis  an/Td-s"
"doc#49","ar/Sp  an/Td-s  teach/Ncmsc  ,/Fi  théadh/Vmih  Máirtín/Npmsc  agus/Cc  Marc/Ncmsc  agus/Cc  Rover/Npmsc  go/Sp  híochtar/Ncmsc  an/Td-s  eastáit/Ncmsg  ,/Fi  mar/Cs  a/Q-r  raibh/Vmis---n  Coill/Npmsc  Jacob/Npmsg|Npmpg  ./Fe </s><s> ''/Fa  Ó/I  ,/Fi  dá/Cs  mbeadh/Vmc  mo/Dp1-s"," mhadra/Ncmsc"," féin/Px  agam/Pr1-s  ,/Fi  ''/Fa  a/Dp3fs|Q-p|Q-i|Q-r  deireadh/Vmih|Ncmsc  Máirtín/Npm-g|Npmsg|Npmsc  ar/Sp  an/Td-s  tslí/Ncfsc  abhaile/Rd  ./Fe </s><s> ''/Fa  Ba/Ws-i  bhreá/Aqp  liom/Pr1-s  fanacht/Nv  sa/Spa-s  choill/Ncfsc|Ncmsg  ar feadh/Spc  an/Td-s  lae/Ncmsg  le/Sp  Marc/Ncmsc  agus/Cc  Rover/Npmsc  ./Fe </s><s> Tá/Vmip"
"doc#49",",/Fi  agus/Cc  breith/Ncfsc|Nv  ar/Sp|Qq-s|Q-p|Q-is|Wpsi|Wssi|Ws-q|Wsdq  iasc/Vmm-2s|Vmis|Ncmsc  sa/Spa-s  loch/Ncmsc  ann/Pr3ms  ,/Fi  agus/Cc  é/Pp3ms  a/Sp  róstadh/Vmis0  ar/Sp  an/Td-s  tine/Ncfsg  ./Fe </s><s> ''/Fa  ''/Fa  A/Uv  Mháirtín/Npm-v  ,/Fi  ''/Fa  a/Dp3fs|Q-p|Q-i|Q-r  deireadh/Vmih|Ncmsc  Daidí/Ncmsg|Ncmsc  ,/Fi  ''/Fa  níl/Vmip---n  sé/Pp3mss  ceadaithe/Av  dúinn/Pr1-p"," madra/Ncmsc"," a/Sp  bheith/Nv  againn/Pr1-p  san/Spa-s  árasán/Ncmsc  ./Fe </s><s> ''/Fa  ''/Fa  Ach/Cs  tá/Vmip  madraí/Ncmpc  ag/Sp  tionóntaí/Ncmpc  eile/Dd  -/Fb  agus/Cc  cait/Ncmpc  .../F  ''/Fa  ''/Fa  Tá/Vmip  siad/Pp3-ps  ag/Sp  briseadh/Vmis0  na/Td-p  rialacha/Ncfpc  ,/Fi  ''/Fa  a/Dp3fs"
"doc#49","a/Sp  róstadh/Vmis0  ar/Sp  an/Td-s  tine/Ncfsg  ./Fe </s><s> ''/Fa  ''/Fa  A/Uv  Mháirtín/Npm-v  ,/Fi  ''/Fa  a/Dp3fs|Q-p|Q-i|Q-r  deireadh/Vmih|Ncmsc  Daidí/Ncmsg|Ncmsc  ,/Fi  ''/Fa  níl/Vmip---n  sé/Pp3mss  ceadaithe/Av  dúinn/Pr1-p  madra/Ncmsc  a/Sp  bheith/Nv  againn/Pr1-p  san/Spa-s  árasán/Ncmsc  ./Fe </s><s> ''/Fa  ''/Fa  Ach/Cs  tá/Vmip"," madraí/Ncmpc"," ag/Sp  tionóntaí/Ncmpc  eile/Dd  -/Fb  agus/Cc  cait/Ncmpc  .../F  ''/Fa  ''/Fa  Tá/Vmip  siad/Pp3-ps  ag/Sp  briseadh/Vmis0  na/Td-p  rialacha/Ncfpc  ,/Fi  ''/Fa  a/Dp3fs  deireadh/Ncmsc  Mamaí/Aq-fsg  ./Fe </s><s> ''/Fa  D''/Q  fhéadfaí/Vmc-0  teacht/Ncmsc  am/Ncmsc  ar/Sp  bith/Ns-s  ,/Fi  na/Td-p"
"doc#49","áit/Ncfsc  ,/Fi  pram/Ncmsc  ,/Fi  cruib/Ncfsc  shúgartha/Ncmpc  agus/Cc  cairt/Ncfsc  pháiste/Ncmsg  ,/Fi  útamáil/Ncfsc  -/Fb  nach/Wprin  breá/Aqp  go/Q-s  raibh/Vmis---d|Vmsp  slí/Ncfsc  san/Spa-s  árasán/Ncmsc  do/Sp  pháiste/Ncmsc  agus/Cc  gan/Sp  slí/Ncfsc  ann/Pr3ms  do/Sp"," mhadra/Ncmsc"," !/Fe </s><s> Ach/Cs  nuair/Cs  a/Q-r  chonaic/Vmis  Máirtín/Npmsc  a/Dp3ms  dheirfiúirín/Ncfsc  óg/Aq-fsc  san/Spa-s  ospidéal/Ncmsc  ,/Fi  scéal/Ncmsc  eile/Dd  a/Q-r  bhí/Vmis  ann/Pr3ms  ./Fe </s><s> Bhí/Vmis  sí/Pp3fss  lag/Aqp|Ncmsc  ,/Fi  agus/Cc  caitheadh/Vmis0  í/Pp3fs  a/Sp  choimeád/Nv"
"doc#49","abhaile/Rd  ./Fe </s><s> ''/Fa </s><s> Agus/Cc  nuair/Cs  a/Q-r  tháinig/Vmis  sí/Pp3fss  ,/Fi  bhí/Vmis  oiread/Ns-s  sin/Dd  sceitimíní/Ns-p  ar/Sp  Mháirtín/Npmsc  fúithi/Pr3fs  ,/Fi  níor/Qn-s  chuimhnigh/Vmis---n  sé/Mc|Pp3mss  a/Sp  thuilleadh/Nv  ar/Sp  an/Td-s"," madra/Ncmsc"," ./Fe </s><s> Aoife/Npfsc  a/Q-r  thugadar/Vmis3p  uirthi/Pr3fs  ./Fe </s><s> Bhí/Vmis  sí/Pp3fss  an-ghleoite/Aqp  ,/Fi  súile/Ncfpc  móra/Aq--pc  gorma/Aq--pc  aici/Pr3fs  ,/Fi  agus/Cc  cúpla/Ncmsc  ribe/Ncmsc  gearr/Aq-msc  de/Sp  ghruaig/Ncfsc  rua/Aqp  ,/Fi  agus/Cc  ní/Qn"
"doc#49","a/Sp  fheiceáil/Nv  uaidh/Pr3ms  siar/Rd  i/Sp  ngairdín/Ncmsc  Mhairc/Ncmsg  ,/Fi  ag/Sp  rásaíocht/Ncfsc  timpeall/Ncmpg  agus/Cc  timpeall/Ncmsc|Rd  ,/Fi  a/Uv  chuir/Vmis  Máirtín/Npmsc  ag/Sp  smaoineamh/Nv  arís/Rg  ar/Sp  an/Td-s"," madra/Ncmsc"," ./Fe </s><s> Ach/Cs  bhí/Vmis  a/Dp3ms  athair/Ncfsc|Ncmsc  chomh/Ri  gnóthach/Aqp  anois/Rg  ag/Sp  socrú/Nv  an/Td-s  tí/Ncfsg  ,/Fi  ag/Sp  fáil/Nv  brait/Ncmsg|Ncmpc  urláir/Ncmsg|Ncmpc  agus/Cc  troscán/Ncmsc  dó/Pr3ms  ,/Fi  agus/Cc  a/Dp3ms  mháthair/Ncfsc  chomh/Ri"
"doc#49","chomh/Ri  gnóthach/Aqp  le/Sp  hAoife/Npf-g  ,/Fi  níor/Ws-in  mhaith/Vmis|Aqp|Ncfsc  leis/Sp  aon/Mc|Dq  ní/Ncmsc|Ncfsc  a/Sp  rá/Nv  ./Fe </s><s> Cinnte/Av  an/Td-s  Nollaig/Npmsc|Npfsc  a/Q-r  bhí/Vmis  chugainn/Pr1-p  ,/Fi  chuimhneoidís/Vmc-3p  féin/Px  ar/Sp  an/Td-s"," madra/Ncmsc"," ./Fe </s><s> Ach/Cs  tháinig/Vmis  an/Td-s  madra/Ncmsc  níos/Vmip---r  túisce/Ncfsc  ná/Cc  mar/Cs  a/Q-r  bhí/Vmis  coinne/Ncfsc  leis/Pr3ms  ./Fe </s><s> Labradór/Npmsc  óg/Aq-msc  a/Q-p|Q-i|Q-r  fuair/Vmis  athair/Ncfsc|Ncmsc  Mháirtín/Npfsg|Npm-g  ag/Sp  imeacht/Nv  ar/Sp  strae/Ncmsc  ,/Fi  agus/Cc"
"doc#49","le/Sp  hAoife/Npf-g  ,/Fi  níor/Ws-in  mhaith/Vmis|Aqp|Ncfsc  leis/Sp  aon/Mc|Dq  ní/Ncmsc|Ncfsc  a/Sp  rá/Nv  ./Fe </s><s> Cinnte/Av  an/Td-s  Nollaig/Npmsc|Npfsc  a/Q-r  bhí/Vmis  chugainn/Pr1-p  ,/Fi  chuimhneoidís/Vmc-3p  féin/Px  ar/Sp  an/Td-s  madra/Ncmsc  ./Fe </s><s> Ach/Cs  tháinig/Vmis  an/Td-s"," madra/Ncmsc"," níos/Vmip---r  túisce/Ncfsc  ná/Cc  mar/Cs  a/Q-r  bhí/Vmis  coinne/Ncfsc  leis/Pr3ms  ./Fe </s><s> Labradór/Npmsc  óg/Aq-msc  a/Q-p|Q-i|Q-r  fuair/Vmis  athair/Ncfsc|Ncmsc  Mháirtín/Npfsg|Npm-g  ag/Sp  imeacht/Nv  ar/Sp  strae/Ncmsc  ,/Fi  agus/Cc  ar/Qq-s|Q-p|Q-is  thug/Vmis  sé/Pp3mss  abhaile/Rd  é/Pp3ms  le/Sp"
"doc#49","ocras/Ncmsc  air/Pr3ms  ./Fe </s><s> Tabhair/Vmm-2s  bia/Ncmsc  dó/Pr3ms  ,/Fi  a/Uv  Mháirtín/Npm-v  ,/Fi  agus/Cc  socraigh/Vmm-2s  leaba/Ncfsc  dó/Mc  áit/Ncfsc  éigin/Aq-fsc  -/Fb  ach/Cs  ná/Cc  héirigh/Ncmsg  ceanúil/Aq-msc  air/Pr3ms  anois/Rg  ,/Fi  mar/Sp  ní/Ncmsc|Ncfsc  linn/Ncfpg  é/Pp3ms  ./Fe </s><s>","Madra/Ncmsc"," luachmhar/Aq-msc  is/Wpri  ea/Pp3-s  é/Pp3ms  ,/Fi  agus/Cc  is/Wpri  cinnte/Aqc  go/Cs  bhfuil/Vmip---d  duine/Ncmsc  éigin/Aq-msc  á/Spp-p|Spp-s  lorg/Nv  ./Fe </s><s> Cuirfimid/Vmif1p  fógra/Ncmsc  mar/Sp|Cs  gheall/Vmis|Ncmsc  air/Pr3ms  sna/Spa-p  páipéir/Ncmpc  ./Fe </s><s> ''/Fa  Chuireadar/Vmis3p  -/Fb"
"doc#49","go/Cs  bhfuil/Vmip---d  duine/Ncmsc  éigin/Aq-msc  á/Spp-p|Spp-s  lorg/Nv  ./Fe </s><s> Cuirfimid/Vmif1p  fógra/Ncmsc  mar/Sp|Cs  gheall/Vmis|Ncmsc  air/Pr3ms  sna/Spa-p  páipéir/Ncmpc  ./Fe </s><s> ''/Fa  Chuireadar/Vmis3p  -/Fb  ach/Cs  níor/Qn-s  tháinig/Vmis---n  éinne/Ncmsc  ag/Sp  lorg/Nv  an/Td-s"," mhadra/Ncmsg"," ./Fe </s><s> Bhí/Vmis  Máirtín/Npmsc  ag/Sp  guí/Nv  nach/Qnr  dtiocfadh/Vmc  ,/Fi  nach/Qnr  gcífidís/Vmih1p|Vmc-3p  an/Td-s  fógra/Ncmsc  ./Fe </s><s> D''/Q  imigh/Vmis  seachtain/Ncfsc  ,/Fi  d''/Q  imigh/Vmis|Vmm-2s  coicís/Ncfsc  ./Fe </s><s> Fós/Rg  níor/Qn-s  tháinig/Vmis---n  éinne/Ncmsc"
"doc#49","-/Fb  nó/Cc  é/Pp3ms  bás/Ncmsc  a/Sp  fháil/Nv  den/Spa-s  ocras/Ncmsc  ?/Fq </s><s> ''/Fa  ''/Fa  Ó/I  ,/Fi  tarlaíonn/Vmip  sé/Pp3mss  go/Ua  coitianta/Aqp  ./Fe </s><s> Tugaid/Npmsc  i/Sp  bhfad/Ncmsc  ón/Spa-s  teach/Ncmsc  é/Pp3ms  agus/Cc  ligid/Ncfsc  leis/Pr3ms  ,/Fi  agus/Cc  ní/Qn  bhíonn/Vmig---n  an/Td-s"," madra/Ncmsc"," ábalta/Aqp  a/Dp3ms  shlí/Ncfsc  a/Sp  dhéanamh/Nv  ar/Sp  ais/Ncfsc  ./Fe </s><s> Bíonn/Vmig  coileáinín/Ncmsc  beag/Aq-msc  an-deas/Ns-s  -/Fb  ach/Cs  rud/Ncmsc  eile/Dd  madra/Ncmsc  mór/Aq-msc  ainnis/Aq-msc  ./Fe </s><s> ''/Fa  ''/Fa  B''/Ws-i  fhéidir/Ns-s  go/Sp  bhfuil/Ncfsc  an/Td-s"
"doc#49","é/Pp3ms  agus/Cc  ligid/Ncfsc  leis/Pr3ms  ,/Fi  agus/Cc  ní/Qn  bhíonn/Vmig---n  an/Td-s  madra/Ncmsc  ábalta/Aqp  a/Dp3ms  shlí/Ncfsc  a/Sp  dhéanamh/Nv  ar/Sp  ais/Ncfsc  ./Fe </s><s> Bíonn/Vmig  coileáinín/Ncmsc  beag/Aq-msc  an-deas/Ns-s  -/Fb  ach/Cs  rud/Ncmsc  eile/Dd"," madra/Ncmsc"," mór/Aq-msc  ainnis/Aq-msc  ./Fe </s><s> ''/Fa  ''/Fa  B''/Ws-i  fhéidir/Ns-s  go/Sp  bhfuil/Ncfsc  an/Td-s  ceart/Ncmpg  agat/Pr2-s  ,/Fi  ''/Fa  a/Q-r  deir/Vmip  Daidí/Ncmsc  ./Fe </s><s> ''/Fa  Dá/Cs  mba/Ws-i  madra/Ncmsc  é/Pp3ms  a/Q-p|Q-i|Q-r  d''/Q  imigh/Vmis|Vmm-2s  ar/Sp  strae/Ncmsc  ,/Fi  bheadh/Vmc  bóna/Ncmsc  air/Pr3ms  go/Cs"
"doc#49","coileáinín/Ncmsc  beag/Aq-msc  an-deas/Ns-s  -/Fb  ach/Cs  rud/Ncmsc  eile/Dd  madra/Ncmsc  mór/Aq-msc  ainnis/Aq-msc  ./Fe </s><s> ''/Fa  ''/Fa  B''/Ws-i  fhéidir/Ns-s  go/Sp  bhfuil/Ncfsc  an/Td-s  ceart/Ncmpg  agat/Pr2-s  ,/Fi  ''/Fa  a/Q-r  deir/Vmip  Daidí/Ncmsc  ./Fe </s><s> ''/Fa  Dá/Cs  mba/Ws-i"," madra/Ncmsc"," é/Pp3ms  a/Q-p|Q-i|Q-r  d''/Q  imigh/Vmis|Vmm-2s  ar/Sp  strae/Ncmsc  ,/Fi  bheadh/Vmc  bóna/Ncmsc  air/Pr3ms  go/Cs  mbeadh/Vmc  ainm/Ncmsc  agus/Cc  seoladh/Vmis0  an/Wp-q|Wpdq  té/Pi  gur/Wpdi|Wsdi  leis/Pr3ms|Sp  é/Pp3ms  air/Pr3ms  ./Fe </s><s> Ach/Cs  fanfaimid/Vmif1p  tamall/Ncmsc  eile/Dd  ./Fe </s><s> ''/Fa  D''/Q  imigh/Vmis|Vmm-2s"
"doc#49","tamall/Ncmsc  eile/Dd  ./Fe </s><s> ''/Fa  D''/Q  imigh/Vmis|Vmm-2s  trí/Sp  seachtaine/Ncfsg  ./Fe </s><s> Níor/Qn-s  tháinig/Vmis---n  éinne/Ncmsc  ./Fe </s><s> ''/Fa  Bhuel/I  ,/Fi  a/Uv  Mháirtín/Npm-v  ,/Fi  ''/Fa  a/Q-r  deir/Vmip  Daidí/Ncmsc  ,/Fi  ''/Fa  is/Wpri  cosúil/Aqp  go/Cs  bhfuil/Vmip---d  do/Sp"," mhadra/Ncmsc"," faighte/Av  agat/Pr2-s  !/Fe </s><s> ''/Fa  Agus/Cc  a/Dp3ms  leithéid/Ncfsc  de/Sp  mhadra/Ncmsc  !/Fe </s><s> Buíbhán/Ncmsc  a/Q-r  bhí/Vmis  sé/Pp3mss  ,/Fi  agus/Cc  súile/Ncfpc  móra/Aq--pc  donna/Aq--pc  aige/Pr3ms  ,/Fi  é/Pp3ms  mór/Aqp|Ncmsc  ard/Aq-msc|Aq-fsv|Aq-fsc|Aqp  ,/Fi  cumtha/Av|Aqp  ,/Fi  córach/Aqp  ,/Fi"
"doc#49","./Fe </s><s> Níor/Qn-s  tháinig/Vmis---n  éinne/Ncmsc  ./Fe </s><s> ''/Fa  Bhuel/I  ,/Fi  a/Uv  Mháirtín/Npm-v  ,/Fi  ''/Fa  a/Q-r  deir/Vmip  Daidí/Ncmsc  ,/Fi  ''/Fa  is/Wpri  cosúil/Aqp  go/Cs  bhfuil/Vmip---d  do/Sp  mhadra/Ncmsc  faighte/Av  agat/Pr2-s  !/Fe </s><s> ''/Fa  Agus/Cc  a/Dp3ms  leithéid/Ncfsc  de/Sp"," mhadra/Ncmsc"," !/Fe </s><s> Buíbhán/Ncmsc  a/Q-r  bhí/Vmis  sé/Pp3mss  ,/Fi  agus/Cc  súile/Ncfpc  móra/Aq--pc  donna/Aq--pc  aige/Pr3ms  ,/Fi  é/Pp3ms  mór/Aqp|Ncmsc  ard/Aq-msc|Aq-fsv|Aq-fsc|Aqp  ,/Fi  cumtha/Av|Aqp  ,/Fi  córach/Aqp  ,/Fi  díreach/Aqp  cosúil/Aqp  leis/Sp  na/Td-p  madraí/Ncmpc|Ncmpg  a/Q-r  bhíonn/Vmig  ag/Sp  na/Td-p"
"doc#49","Agus/Cc  a/Dp3ms  leithéid/Ncfsc  de/Sp  mhadra/Ncmsc  !/Fe </s><s> Buíbhán/Ncmsc  a/Q-r  bhí/Vmis  sé/Pp3mss  ,/Fi  agus/Cc  súile/Ncfpc  móra/Aq--pc  donna/Aq--pc  aige/Pr3ms  ,/Fi  é/Pp3ms  mór/Aqp|Ncmsc  ard/Aq-msc|Aq-fsv|Aq-fsc|Aqp  ,/Fi  cumtha/Av|Aqp  ,/Fi  córach/Aqp  ,/Fi  díreach/Aqp  cosúil/Aqp  leis/Sp  na/Td-p"," madraí/Ncmpc|Ncmpg"," a/Q-r  bhíonn/Vmig  ag/Sp  na/Td-p  daill/Ncmpc  chun/Sp  iad/Pp3-p  a/Sp  threorú/Nv  thart/Rd  ./Fe </s><s> Agus/Cc  bhí/Vmis  sé/Pp3mss  chomh/Ri  cneasta/Aqp  le/Sp  hAoife/Npf-g  bheag/Ncmsc  ./Fe </s><s> Nuair/Cs  a/Q-r  bhíodh/Vmih  sí/Pp3fss  ar/Sp  ghlúin/Ncfsc  Mhamaí/Ncfsg"
"doc#49","agus/Cc  bhíodh/Vmih  sé/Pp3mss  ag/Sp  lí/Nv  a/Dp3fs  cos/Ncfsc  ./Fe </s><s> B''/Ws-i  fhada/Aqp  le/Sp  Máirtín/Npmsc  go/Cs  dtabharfadh/Vmc  sé/Pp3mss  ar/Sp  scoil/Ncfsc  é/Pp3ms  ,/Fi  agus/Cc  go/Cs  gcífeadh/Vmis0  na/Td-p  buachaillí/Ncmpc  eile/Dd  é/Pp3ms  ./Fe </s><s> Ní/Qn  raibh/Vmis---n"," madra/Ncmsc"," chomh/Ri  breá/Aqp  leis/Pr3ms|Sp  ag/Sp  éinne/Ncmsc  acu/Pr3-p  ./Fe </s><s> An/Td-s  chéad/Mo|Mc  rud/Ncmsc  a/Q-r  dhein/Vmis  sé/Pp3mss  ,/Fi  bóna/Ncmsc  leathair/Ncmsg  a/Sp  cheannach/Nv  dó/Pr3ms  ,/Fi  agus/Cc  ainm/Ncmsc  agus/Cc  seoladh/Vmis0  an/Td-s  tí/Ncmsc  a/Sp  scríobh/Nv"
"doc#49","as/Pr3ms  nuair/Cs  a/Q-r  chonaic/Vmis  na/Td-p  buachaillí/Ncmpc  eile/Dd  é/Pp3ms  ./Fe </s><s> Bhíodar/Vmis3p  go/Ua  léir/Aqp  cruinnithe/Av  timpeall/Rd  air/Pr3ms  ,/Fi  á/Spp-s  bhreithniú/Nv  agus/Cc  á/Spp-s  mholadh/Nv  ./Fe </s><s> Agus/Cc  an/Td-s"," madra/Ncmsc"," féin/Px  ina/Spp-s  sheasamh/Nv  go/Ua  huaibhreach/Aqp  ,/Fi  ag/Sp  féachaint/Nv  uaidh/Pr3ms  síos/Rd  ar/Sp  na/Td-p  madraí/Ncmpc|Ncmpg  eile/Dd  faoi/Pr3ms  mar/Cs  a/Q-r  bheadh/Vmc  rí/Ncmsc  ann/Pr3ms  ./Fe </s><s> Sin/Pd  é/Pp3ms  an/Td-s  uair/Ncfsc  a/Q-r  rith/Vmis  sé/Pp3mss"
"doc#49","timpeall/Rd  air/Pr3ms  ,/Fi  á/Spp-s  bhreithniú/Nv  agus/Cc  á/Spp-s  mholadh/Nv  ./Fe </s><s> Agus/Cc  an/Td-s  madra/Ncmsc  féin/Px  ina/Spp-s  sheasamh/Nv  go/Ua  huaibhreach/Aqp  ,/Fi  ag/Sp  féachaint/Nv  uaidh/Pr3ms  síos/Rd  ar/Sp  na/Td-p"," madraí/Ncmpc|Ncmpg"," eile/Dd  faoi/Pr3ms  mar/Cs  a/Q-r  bheadh/Vmc  rí/Ncmsc  ann/Pr3ms  ./Fe </s><s> Sin/Pd  é/Pp3ms  an/Td-s  uair/Ncfsc  a/Q-r  rith/Vmis  sé/Pp3mss  le/Sp  Máirtín/Npmsc  cén/Pq--s  t-ainm/Ncmsc  a/Q-r  thabharfadh/Vmc  sé/Pp3mss  air/Pr3ms  :/Fi  Rex/Npmsc  ./Fe </s><s> An/Td-s  Satharn/Ncmsc  a/Q-r  bhí/Vmis"
"doc#49","t-ainm/Ncmsc  a/Q-r  thabharfadh/Vmc  sé/Pp3mss  air/Pr3ms  :/Fi  Rex/Npmsc  ./Fe </s><s> An/Td-s  Satharn/Ncmsc  a/Q-r  bhí/Vmis  chugainn/Pr1-p  ,/Fi  thug/Vmis  sé/Pp3mss  féin/Px  agus/Cc  Marc/Ncmsc  an/Td-s  lá/Ncmsc  go/Ua  léir/Aqp  i/Sp  gCoill/Ncfsc|Ncmpc  Jacob/Npmsg|Npmpg  leis/Sp  an/Td-s  dá/Spp-s"," mhadra/Ncmsc"," ,/Fi  Rex/Npmsc  agus/Cc  Rover/Npmsc  ./Fe </s><s> Bhíodar/Vmis3p  ag/Sp  fiach/Nv  coiníní/Ncmpg|Ncmpc  ann/Pr3ms  ,/Fi  ach/Cs  níor/Qn-s  rugadar/Vmis3p-n  ar/Sp  aon/Dq  cheann/Ncmsc  ./Fe </s><s> Bhíodar/Vmis3p  ag/Sp  iascaireacht/Ncfsc  sa/Spa-s  loch/Ncmsc  ann/Pr3ms  ,/Fi  ach/Cs"
"doc#49","ar/Sp  scoil/Ncfsc  é/Pp3ms  ./Fe </s><s> ''/Fa  ''/Fa  Ach/Cs  árasán/Ncmsc  atá/Vmip---r  agat/Pr2-s  ,/Fi  ''/Fa  a/Dp3fs|Q-p|Q-i|Q-r  deir/Vmip|Ncfsc  Daidí/Ncmsg|Ncmsc  ./Fe </s><s> ''/Fa  Tá/Vmip  dhá/Spp  sheomra/Ncmsc  codalta/Av  ann/Pr3ms  ,/Fi  agus/Cc  níl/Npfsc|Vmip---n  ann/Pr3ms  ach/Cs  mé/Pp1-s  féin/Px  ./Fe </s><s> ''/Fa  ''/Fa  Ach/Cs  -/Fb  a/Dp3fs  -/Fb  tá/Vmip"," madra/Ncmsc"," ag/Sp  Máirtín/Npmsc  ./Fe </s><s> ''/Fa  ''/Fa  Ó/I  ./Fe </s><s> Á/Spp-s|I  ,/Fi  bhuel/I  ,/Fi  nach/Qnq|Qnr  bhféadfaí/Vmc-0  an/Td-s  madra/Ncmsc  a/Sp  chur/Nv  isteach/Rd  áit/Ncfsc  éigin/Aq-fsc  -/Fb  tá/Vmip  áiteanna/Ncfpc  a/Q-r  thugann/Vmip  aire/Ncfsc|Ncmsc  do/Sp  mhadraí/Ncmpc  .../F  ''/Fa  ''/Fa"
"doc#49","./Fe </s><s> ''/Fa  Tá/Vmip  dhá/Spp  sheomra/Ncmsc  codalta/Av  ann/Pr3ms  ,/Fi  agus/Cc  níl/Npfsc|Vmip---n  ann/Pr3ms  ach/Cs  mé/Pp1-s  féin/Px  ./Fe </s><s> ''/Fa  ''/Fa  Ach/Cs  -/Fb  a/Dp3fs  -/Fb  tá/Vmip  madra/Ncmsc  ag/Sp  Máirtín/Npmsc  ./Fe </s><s> ''/Fa  ''/Fa  Ó/I  ./Fe </s><s> Á/Spp-s|I  ,/Fi  bhuel/I  ,/Fi  nach/Qnq|Qnr  bhféadfaí/Vmc-0  an/Td-s"," madra/Ncmsc"," a/Sp  chur/Nv  isteach/Rd  áit/Ncfsc  éigin/Aq-fsc  -/Fb  tá/Vmip  áiteanna/Ncfpc  a/Q-r  thugann/Vmip  aire/Ncfsc|Ncmsc  do/Sp  mhadraí/Ncmpc  .../F  ''/Fa  ''/Fa  Ní/Qn  fhéadfainn/Vmc-1s-n  Rex/Npmsc  a/Sp  chur/Nv  uaim/Ncfsc|Pr1-s  ,/Fi  ''/Fa  a/Dp3fs|Q-p|Q-i|Q-r  deir/Vmip|Ncfsc  Máirtín/Npm-g|Npmsg|Npmsc  ./Fe </s><s> ''/Fa"
"doc#49","Ach/Cs  -/Fb  a/Dp3fs  -/Fb  tá/Vmip  madra/Ncmsc  ag/Sp  Máirtín/Npmsc  ./Fe </s><s> ''/Fa  ''/Fa  Ó/I  ./Fe </s><s> Á/Spp-s|I  ,/Fi  bhuel/I  ,/Fi  nach/Qnq|Qnr  bhféadfaí/Vmc-0  an/Td-s  madra/Ncmsc  a/Sp  chur/Nv  isteach/Rd  áit/Ncfsc  éigin/Aq-fsc  -/Fb  tá/Vmip  áiteanna/Ncfpc  a/Q-r  thugann/Vmip  aire/Ncfsc|Ncmsc  do/Sp"," mhadraí/Ncmpc"," .../F  ''/Fa  ''/Fa  Ní/Qn  fhéadfainn/Vmc-1s-n  Rex/Npmsc  a/Sp  chur/Nv  uaim/Ncfsc|Pr1-s  ,/Fi  ''/Fa  a/Dp3fs|Q-p|Q-i|Q-r  deir/Vmip|Ncfsc  Máirtín/Npm-g|Npmsg|Npmsc  ./Fe </s><s> ''/Fa  Deineadh/Vmis0|Vmih|Vmis0|Vmih  é/Pp3ms  sin/Dd  cheana/Rg  leis/Pr3ms  ./Fe </s><s> Tabharfaidh/Vmif  mé/Pp1-s  liom/Pr1-s  é/Pp3ms  go dtí/Spc  Uncail/Ncmsg"
"doc#49","súgradh/Vmis0  le/Sp  Sailor/Npmsc  agus/Cc  Tramp/Npmsc  ./Fe </s><s> ''/Fa  ''/Fa  Agus/Cc  beidh/Vmif  an-spórt/Ncmsc  agatsa/Pr2-s-e  gan/Sp  aon/Mc|Dq  scoil/Ncfsc  ,/Fi  ''/Fa  a/Dp3fs|Q-p|Q-i|Q-r  deir/Vmip|Ncfsc  Aint/Npmsc  Síle/Npf-g  ./Fe </s><s> ''/Fa  Tá/Vmip  go/Ua  maith/Aqp  ./Fe </s><s> Feádfaidh/Vmif  an/Td-s"," madra/Ncmsc"," teacht/Ncmsc|Nv  ./Fe </s><s> Níl/Vmip---n  cead/Ncmsc  madra/Ncmsg  a/Sp  choimeád/Nv  ,/Fi  ach/Cs  fear/Ncmsc  réasúnta/Aqp  é/Pp3ms  an/Td-s  t-úinéir/Ncmsc  ,/Fi  agus/Cc  míneoidh/Vmif  mé/Pp1-s  an/Td-s  scéal/Ncmsc  dó/Pr3ms  ./Fe </s><s> Ní/Qn  bheidh/Vmif---n  ann/Pr3ms  ach/Cs  cúpla/Ncmsc"
"doc#49","Tramp/Npmsc  ./Fe </s><s> ''/Fa  ''/Fa  Agus/Cc  beidh/Vmif  an-spórt/Ncmsc  agatsa/Pr2-s-e  gan/Sp  aon/Mc|Dq  scoil/Ncfsc  ,/Fi  ''/Fa  a/Dp3fs|Q-p|Q-i|Q-r  deir/Vmip|Ncfsc  Aint/Npmsc  Síle/Npf-g  ./Fe </s><s> ''/Fa  Tá/Vmip  go/Ua  maith/Aqp  ./Fe </s><s> Feádfaidh/Vmif  an/Td-s  madra/Ncmsc  teacht/Ncmsc|Nv  ./Fe </s><s> Níl/Vmip---n  cead/Ncmsc"," madra/Ncmsg"," a/Sp  choimeád/Nv  ,/Fi  ach/Cs  fear/Ncmsc  réasúnta/Aqp  é/Pp3ms  an/Td-s  t-úinéir/Ncmsc  ,/Fi  agus/Cc  míneoidh/Vmif  mé/Pp1-s  an/Td-s  scéal/Ncmsc  dó/Pr3ms  ./Fe </s><s> Ní/Qn  bheidh/Vmif---n  ann/Pr3ms  ach/Cs  cúpla/Ncmsc  seachtain/Ncfsc  ./Fe </s><s> Téigh/Vmm-2s  agus/Cc"
"doc#49","seachtain/Ncfsc  ./Fe </s><s> Téigh/Vmm-2s  agus/Cc  bailigh/Vmm-2s  do/Sp  chuid/Ncfsc  éadaigh/Ncmsg  anois/Rg  ,/Fi  a/Uv  Mháirtín/Npm-v  ,/Fi  agus/Cc  aon/Mc|Dq  ní/Ncmsc|Ncfsc  eile/Dd  a/Q-r  bheadh/Vmc  uait/Pr2-s  -/Fb  do/Sp  mhála/Ncmsc  scoile/Ncfsg  agus/Cc  do/Sp"," sheanmhadra/Ncmsc"," -/Fb  agus/Cc  beimid/Vmif1p  ag/Sp  imeacht/Nv  ./Fe </s><s> ''/Fa  An/Td-s  tslí/Ncfsc  ar/Qq-s|Q-p|Q-is  ghlaoigh/Vmis  sí/Pp3fss  ''s/Cc  eanmhadra/Ncmsc  ''/Fa  air/Pr3ms  ,/Fi  agus/Cc  de réir/Spc  an/Td-s  tréadlia/Ncmsc  ,/Fi  ní/Qn  raibh/Vmis---n  sé/Pp3mss  dhá/Spp  bhliain/Ncfsc  fós/Rg"
"doc#49",",/Fi  agus/Cc  aon/Mc|Dq  ní/Ncmsc|Ncfsc  eile/Dd  a/Q-r  bheadh/Vmc  uait/Pr2-s  -/Fb  do/Sp  mhála/Ncmsc  scoile/Ncfsg  agus/Cc  do/Sp  sheanmhadra/Ncmsc  -/Fb  agus/Cc  beimid/Vmif1p  ag/Sp  imeacht/Nv  ./Fe </s><s> ''/Fa  An/Td-s  tslí/Ncfsc  ar/Qq-s|Q-p|Q-is  ghlaoigh/Vmis  sí/Pp3fss  ''s/Cc"," eanmhadra/Ncmsc"," ''/Fa  air/Pr3ms  ,/Fi  agus/Cc  de réir/Spc  an/Td-s  tréadlia/Ncmsc  ,/Fi  ní/Qn  raibh/Vmis---n  sé/Pp3mss  dhá/Spp  bhliain/Ncfsc  fós/Rg  ,/Fi  ba/Wsri  cheart/Aqp  go/Cs  dtuigfeadh/Vmc  Máirtín/Npmsc  cad/Pq  a/Q-r  bhí/Vmis  le/Sp  teacht/Nv  ./Fe </s><s> Mar/Cs  ní/Qn"
"doc#49","a/Q-r  bhí/Vmis  le/Sp  teacht/Nv  ./Fe </s><s> Mar/Cs  ní/Qn  raibh/Vmis---n  sé/Pp3mss  dhá/Spp  lá/Ncmsc  san/Spa-s  árasán/Ncmsc  ,/Fi  nuair/Cs  a/Q-r  chuimhnigh/Vmis  sé/Pp3mss  ar/Sp  an/Td-s  rud/Ncmsc  a/Dp3fs|Q-p|Q-i|Q-r  deireadh/Vmih|Ncmsc  Daidí/Ncmsg|Ncmsc  -/Fb  nárbh/Wsrin  aon/Mc|Dq  áit/Ncfsc  árasán/Ncmpg  do/Sp"," mhadra/Ncmsc"," ./Fe </s><s> Go/Ua  háirithe/Aqp  árasán/Ncmpg|Ncmsc  Aint/Npmsc  Síle/Npf-g  ./Fe </s><s> Ó/I  ,/Fi  bhí/Vmis  Aint/Npmsc  Síle/Npf-g  an-deas/Ns-s  ./Fe </s><s> Ní/Qn  dhearmadadh/Vmih---n  sí/Pp3fss  choíche/Rg  um/Sp  Nollaig/Npmsc|Npfsc  é/Pp3ms  ,/Fi  ná/Cc  ar/Sp|Qq-s|Q-p|Q-is|Wpsi|Wssi|Ws-q|Wsdq  a/Q-r  lá/Vmsp---n  beirthe/Nv--g  ,/Fi  agus/Cc"
"doc#49","agus/Cc  Roger/Npmsc  timpeall/Ncmpg  ./Fe </s><s> ''/Fa  Ach/Cs  sé/Pp3mss  an/Td-s  tslí/Ncfsc  a/Q-r  bhíodh/Vmih  Aint/Npmsc  Síle/Npf-g  le/Sp  Rex/Npmsc  a/Q-r  chráigh/Vmis  ar/Sp  fad/Ncmsc  Máirtín/Npm-g|Npmsg  ./Fe </s><s> Ní/Qn  tugadh/Vmm-3s-n  sí/Pp3fss  riamh/Rg  air/Pr3ms  ach/Cs  an/Td-s"," seanmhadra/Ncmsc"," sin/Dd  ./Fe </s><s> Chaitheadh/Vmih  sé/Mc|Pp3mss  fanacht/Ncmsc  istigh/Rd  faoin/Spa-s  mbord/Ncmsc  sa/Spa-s  chistin/Ncfsc  i/Sp  gcónaí/Ncmsc  ,/Fi  cé/Cs  go/Cs  raibh/Vmis---d|Vmsp  taithí/Ncfsc  aige/Pr3ms  ar/Sp  chodladh/Nv  thíos/Rd  faoi/Sp  leaba/Ncfsc"
"doc#49","uaidh/Pr3ms  !/Fe </s><s> Tá/Vmip  an/Td-s  boladh/Ncmsc  ann/Pr3ms  fós/Rg  ,/Fi  cé/Cs  gur/Q--s  úsáideas/Vmip---r  buidéal/Ncmsc  mór/Aq-msc  díghalráin/Ncmsg|Ncmpc  á/Spp-s  ghlanadh/Nv  ./Fe </s><s> Nílim/Vmip1s-n  ábalta/Aqp  mo/Dp1-s  bhricfeasta/Ncmsc  a/Sp  ithe/Nv  aige/Pr3ms  ./Fe </s><s>","Seanmhadra/Ncmsc"," salach/Aq-msc  is/Wpri  ea/Pp3-s  é/Pp3ms  !/Fe </s><s> ''/Fa  Gach/Ns-s|Dq  aon/Mc|Dq  mhaidin/Ncfsc  ina/Spp-s  dhiaidh/Ns-s  sin/Dd  ,/Fi  d''/Q  éiríodh/Vmm-3s|Vmih|Vmis0  Máirtín/Npmsc  roimpi/Pr3fs  chun/Sp  go/Cs  nglanfadh/Vmc  sé/Pp3mss  féin/Px  é/Pp3ms  má/Cs  bhí/Vmis  aon/Mc|Dq  ní/Ncmsc|Ncfsc"
"doc#49","d''/Sp  Aint/Npmsc  Síle/Npf-g  ar/Sp  cuairt/Ncfsc  aici/Pr3fs  ,/Fi  agus/Cc  nuair/Cs  a/Q-p|Q-i|Q-r  d''/Q  éirigh/Vmis  sí/Pp3fss  den/Spa-s  tolg/Ncmsc  ,/Fi  bhí/Vmis  an/Td-s  sciorta/Ncmsc  deas/Ri  dubh/Aqp  a/Q-r  bhí/Vmis  uirthi/Pr3fs  lán/Ncmsc  d''/Sp  fhionnadh/Ncmsc  an/Td-s"," mhadra/Ncmsg"," !/Fe </s><s> ''/Fa  An/Td-s  seanmhadra/Ncmsc  sin/Dd  !/Fe </s><s> ''/Fa  a/Q-r  deir/Vmip  Aint/Npmsc  Síle/Npf-g  ./Fe </s><s> ''/Fa  Tá/Vmip  a/Dp3ms  chuid/Ncfsc  fionnaidh/Ncmsg  i/Sp  ngach/Ns-s  aon/Mc|Dq  áit/Ncfsc  !/Fe </s><s> Níl/Vmip---n  cead/Ncmsc  aige/Pr3ms  teacht/Nv  anseo/Rl  isteach/Rd  ar/Sp|Qq-s|Q-p|Q-is|Wpsi|Wssi|Ws-q|Wsdq  chor/Vmis|Ncmsc"
"doc#49","ar/Sp  cuairt/Ncfsc  aici/Pr3fs  ,/Fi  agus/Cc  nuair/Cs  a/Q-p|Q-i|Q-r  d''/Q  éirigh/Vmis  sí/Pp3fss  den/Spa-s  tolg/Ncmsc  ,/Fi  bhí/Vmis  an/Td-s  sciorta/Ncmsc  deas/Ri  dubh/Aqp  a/Q-r  bhí/Vmis  uirthi/Pr3fs  lán/Ncmsc  d''/Sp  fhionnadh/Ncmsc  an/Td-s  mhadra/Ncmsg  !/Fe </s><s> ''/Fa  An/Td-s"," seanmhadra/Ncmsc"," sin/Dd  !/Fe </s><s> ''/Fa  a/Q-r  deir/Vmip  Aint/Npmsc  Síle/Npf-g  ./Fe </s><s> ''/Fa  Tá/Vmip  a/Dp3ms  chuid/Ncfsc  fionnaidh/Ncmsg  i/Sp  ngach/Ns-s  aon/Mc|Dq  áit/Ncfsc  !/Fe </s><s> Níl/Vmip---n  cead/Ncmsc  aige/Pr3ms  teacht/Nv  anseo/Rl  isteach/Rd  ar/Sp|Qq-s|Q-p|Q-is|Wpsi|Wssi|Ws-q|Wsdq  chor/Vmis|Ncmsc  ar/Sp  bith/Ns-s  ,/Fi  ní/Qn  áirím/Vmip1s-n"
"doc#49","sé/Pp3mss  ar/Sp  a/Dp3ms  Uncail/Ncmsc  Searlaí/Ncmsc  i/Sp  gCill/Npmpg  Dara/Npmsg|Npmsc  ,/Fi  agus/Cc  an/Td-s  saol/Ncmsc  breá/Aq-msc  a/Q-r  bheadh/Vmc  aige/Pr3ms  ann/Pr3ms  ,/Fi  agus/Cc  an/Td-s  scóp/Ncmsc  a/Q-r  bheadh/Vmc  ag/Sp  Rex/Npmsc  i dteannta/Spc  an/Td-s  dá/Spp-s"," mhadra/Ncmsc"," eile/Dd  ,/Fi  timpeall/Ncmsc|Rd  an/Td-s  tí/Ncfsg|Ncmsc  ,/Fi  timpeall/Ncmsc|Rd  an/Td-s  bhuaile/Ncfsc  ,/Fi  timpeall/Ncmsc  na/Td-p  ngort/Ncmpg  .../F  Ó/I  ,/Fi  nárbh/Wsrin  é/Pp3ms  an/Td-s  trua/Ncfsg  nach/Wprin  ansin/Rl  a/Q-i  chuir/Vmis  a/Dp3ms  athair/Ncfsc|Ncmsc  é/Pp3ms  !/Fe </s><s> Agus/Cc"
"doc#49","bainte/Av  ag/Sp  Rex/Npmsc  den/Spa-s  dá/Spp-s  bhuidéal/Ncmsc  bhainne/Ncmsg  a/Q-r  bhí/Vmis  fágtha/Nv--g  cois/Sp  an/Td-s  dorais/Ncmsg  ,/Fi  agus/Cc  bhí/Vmis  an/Td-s  t-uachtar/Ncmsc  ólta/Av  aige/Pr3ms  díobh/Pr3-p  !/Fe </s><s> Cad/Pq  a/Q-r  dhéanfá/Vmc-2s  le/Sp"," madra/Ncmsc"," mar/Sp  sin/Pd  !/Fe </s><s> ''/Fa  Ó/I  ,/Fi  a/Uv  Rex/Npm-v|Npmsc  ,/Fi  ''/Fa  a/Q-r  deireadh/Vmih  Máirtín/Npmsc  leis/Pr3ms  ,/Fi  ''/Fa  nach/Qnr  dtuigeann/Vmip  tú/Pp2-s  fós/Rg  an/Td-s  scéal/Ncmsc  ?/Fq </s><s> Ní/Wp-in  hé/Pp3ms  seo/Dd  ár/Dp1-p  mbaile/Ncmsc  ./Fe </s><s> Is/Wp-i  é/Pp3ms  seo/Dd  árasán/Ncmsc  Aint/Npmsc  Síle/Npf-g"
"doc#49","Máirtín/Npmsc  leis/Pr3ms  ,/Fi  ''/Fa  nach/Qnr  dtuigeann/Vmip  tú/Pp2-s  fós/Rg  an/Td-s  scéal/Ncmsc  ?/Fq </s><s> Ní/Wp-in  hé/Pp3ms  seo/Dd  ár/Dp1-p  mbaile/Ncmsc  ./Fe </s><s> Is/Wp-i  é/Pp3ms  seo/Dd  árasán/Ncmsc  Aint/Npmsc  Síle/Npf-g  -/Fb  agus/Cc  ní/Wp-in  maith/Aqp  le/Sp  hAint/Ncfsc  Síle/Npf-g"," madraí/Ncmpc|Ncmpg"," ./Fe </s><s> Sea/Wp-i-3  ,/Fi  Rex/Npmsc  ,/Fi  aisteach/Aqp  go/Ua  leor/Aqp  ,/Fi  tá/Vmip  daoine/Ncmpc  ann/Pr3ms  nach/Wprin  maith/Aqp|Ncfsc  leo/Pr3-p  madraí/Ncmpc  ,/Fi  agus/Cc  duine/Ncmsc  acu/Pr3-p  í/Pp3fs  sin/Dd  !/Fe </s><s> Mar/Sp  sin/Pd  ,/Fi  cad/Pq  ina/Spp-s  thaobh/Ncmsc  nach/Qnq|Qnr  mbíonn/Vmig"
"doc#49","./Fe </s><s> Is/Wp-i  é/Pp3ms  seo/Dd  árasán/Ncmsc  Aint/Npmsc  Síle/Npf-g  -/Fb  agus/Cc  ní/Wp-in  maith/Aqp  le/Sp  hAint/Ncfsc  Síle/Npf-g  madraí/Ncmpc|Ncmpg  ./Fe </s><s> Sea/Wp-i-3  ,/Fi  Rex/Npmsc  ,/Fi  aisteach/Aqp  go/Ua  leor/Aqp  ,/Fi  tá/Vmip  daoine/Ncmpc  ann/Pr3ms  nach/Wprin  maith/Aqp|Ncfsc  leo/Pr3-p"," madraí/Ncmpc"," ,/Fi  agus/Cc  duine/Ncmsc  acu/Pr3-p  í/Pp3fs  sin/Dd  !/Fe </s><s> Mar/Sp  sin/Pd  ,/Fi  cad/Pq  ina/Spp-s  thaobh/Ncmsc  nach/Qnq|Qnr  mbíonn/Vmig  tú/Pp2-s  cúramach/Aqp  ,/Fi  agus/Cc  gan/Sp  a/Sp  bheith/Nv  ag/Sp  déanamh/Nv  rudaí/Ncmpg|Ncmpc  as/Sp  an/Td-s  tslí/Ncfsc  uirthi/Pr3fs"
"doc#49",",/Fi  cad/Pq  ina/Spp-s  thaobh/Ncmsc  nach/Qnq|Qnr  mbíonn/Vmig  tú/Pp2-s  cúramach/Aqp  ,/Fi  agus/Cc  gan/Sp  a/Sp  bheith/Nv  ag/Sp  déanamh/Nv  rudaí/Ncmpg|Ncmpc  as/Sp  an/Td-s  tslí/Ncfsc  uirthi/Pr3fs  ?/Fq </s><s> Abair/Vmm-2s|Ncmpc  liom/Pr1-s  go/Cs  mbeidh/Vmif  tú/Pp2-s  i/Sp  do/Dp2-s"," mhadra/Ncmsc"," maith/Aq-msc  feasta/Rg  ,/Fi  más/Csw  é/Pp3ms  do/Sp  thoil/Ncfsc  é/Pp3ms  ,/Fi  a/Uv  Rex/Npm-v|Npmsc  ?/Fq </s><s> ''/Fa  Agus/Cc  d''/Q  fhéachfadh/Vmc  Rex/Npmsc  in/Sp  airde/Ncfpc|Ncfsc  air/Pr3ms  leis/Sp  na/Td-s  súile/Ncfpc  móra/Aq--pc  donna/Aq--pc  sin/Dd  a/Q-r  bhí/Vmis  aige/Pr3ms  ,/Fi  faoi/Pr3ms  mar/Cs  a/Q-r"
"doc#49","rud/Ncmsc  eile/Dd  a/Q-r  tharla/Vmis  ./Fe </s><s> Aisteach/Aqp  go/Ua  leor/Aqp  ,/Fi  Coill/Npmsc  Jacob/Npmsg|Npmpg  faoi/Sp  deara/Ns-s  é/Pp3ms  ./Fe </s><s> Théadh/Vmih  Máirtín/Npmsc  agus/Cc  Marc/Ncmsc  ann/Pr3ms  fós/Rg  gach/Dq  Satharn/Ncmsc  leis/Sp  an/Td-s  dá/Spp-s"," mhadra/Ncmsc"," ./Fe </s><s> Ach/Cs  an/Td-s  Satharn/Ncmsc  áirithe/Aqp|Av  seo/Dd  ,/Fi  chuaigh/Vmis  smut/Ncmsc  de/Sp  shreang/Ncfsc  dheilgneach/Aq-fsc  i/Sp  gcos/Ncfsc  Rex/Npm-g  ,/Fi  agus/Cc  ghearr/Aqp  í/Pp3fs  ./Fe </s><s> Nigh/Vmis|Vmm-2s  máthair/Ncfsc  Mhairc/Ncmsg  an/Td-s  chos/Ncfsc"
"doc#49","sí/Pp3fss  ,/Fi  ''s/Cc  caipfidh/Vmif  sin/Pd  ar fud/Spc  a/Dp3ms  choirp/Ncmpc  ./Fe </s><s> Caithfimid/Vmif1p  é/Pp3ms  a/Sp  thabhairt/Nv  go dtí/Spc  an/Td-s  tréadlia/Ncmsc  láithreach/Aq-msc  !/Fe </s><s> ''/Fa  Ach/Cs  ní/Wp-in  hé/Pp3ms  sin/Dd  a/Q-r  bhí/Vmis  ann/Pr3ms  ./Fe </s><s> ''/Fa  An/Td-s"," madra/Ncmsc"," féin/Px  atá/Vmip---r  á/Spp-s  dhéanamh/Nv  seo/Dd  ,/Fi  ''/Fa  a/Dp3fs|Q-p|Q-i|Q-r  deir/Vmip|Ncfsc  an/Td-s  tréadlia/Ncmsc  ./Fe </s><s> ''/Fa  Caithfidh/Vmif  mé/Pp1-s  plean/Ncmsc  a/Sp  imirt/Nv  air/Pr3ms  chun/Sp  nach/Qnr  bhféadfaidh/Vmif  sé/Mc|Pp3mss  bheith/Ncfsc  ag/Sp  gabháil/Nv"
"doc#49","de/Sp|Pr3ms  é/Pp3ms  ./Fe </s><s> ''/Fa  Conas/Rq  go/Q-s  raibh/Vmis---d|Vmsp  gá/Ncmsc  aige/Pr3ms  leis/Pr3ms  ?/Fq </s><s> ''/Fa  a/Q-p|Q-i|Q-r  d''/Q  fhiafraigh/Vmis  Máirtín/Npmsc  de/Pr3ms  ,/Fi  ''/Fa  chloisinnse/Ncfsc  i/Sp  gcónaí/Ncmsc  go/Q-s  raibh/Vmis---d|Vmsp  leigheas/Ncmsc  i/Sp  dteanga/Ncfsc"," mhadra/Ncmsg"," ?/Fq </s><s> ''/Fa  ''/Fa  Tá/Vmip  ,/Fi  leis/Pr3ms  ,/Fi  ''/Fa  a/Dp3fs|Q-p|Q-i|Q-r  deir/Vmip|Ncfsc  an/Td-s  tréadlia/Ncmsc  ,/Fi  ''/Fa  ach/Cs  bhí/Vmis  an/Td-s  madra/Ncmsc  seo/Dd  trína/Spp-s  chéile/Ncmsc  ./Fe </s><s> Ar/Qq-s  chuir/Vmis  aon/Mc|Dq  ní/Ncmsc|Ncfsc  isteach/Rd  air/Pr3ms  le/Sp  déanaí/Ncfsc  ?/Fq </s><s> ''/Fa  ''/Fa  Bhuel/I  .../F  ''/Fa  a/Dp3fs|Q-p|Q-i|Q-r"
"doc#49","Máirtín/Npmsc  de/Pr3ms  ,/Fi  ''/Fa  chloisinnse/Ncfsc  i/Sp  gcónaí/Ncmsc  go/Q-s  raibh/Vmis---d|Vmsp  leigheas/Ncmsc  i/Sp  dteanga/Ncfsc  mhadra/Ncmsg  ?/Fq </s><s> ''/Fa  ''/Fa  Tá/Vmip  ,/Fi  leis/Pr3ms  ,/Fi  ''/Fa  a/Dp3fs|Q-p|Q-i|Q-r  deir/Vmip|Ncfsc  an/Td-s  tréadlia/Ncmsc  ,/Fi  ''/Fa  ach/Cs  bhí/Vmis  an/Td-s"," madra/Ncmsc"," seo/Dd  trína/Spp-s  chéile/Ncmsc  ./Fe </s><s> Ar/Qq-s  chuir/Vmis  aon/Mc|Dq  ní/Ncmsc|Ncfsc  isteach/Rd  air/Pr3ms  le/Sp  déanaí/Ncfsc  ?/Fq </s><s> ''/Fa  ''/Fa  Bhuel/I  .../F  ''/Fa  a/Dp3fs|Q-p|Q-i|Q-r  deir/Vmip|Ncfsc  Máirtín/Npm-g|Npmsg|Npmsc  ,/Fi  agus/Cc  ansin/Rl  stad/Vmm-2s|Vmis  sé/Pp3mss  ./Fe </s><s> Pé/Pi  locht/Ncmsc  a/Q-r  bhí/Vmis"
"doc#49","./Fe </s><s> ''/Fa  D''/Q  aistríomar/Vmis1p  ó/Sp  theach/Ncmsc  go dtí/Spc  árasán/Ncmpg  le/Sp  déanaí/Ncfsc  ./Fe </s><s> ''/Fa  ''/Fa  Sin/Pd  é/Pp3ms  agat/Pr2-s  é/Pp3ms  !/Fe </s><s> ''/Fa  a/Q-r  deir/Vmip  an/Td-s  tréadlia/Ncmsc  ./Fe </s><s> ''/Fa  Chonaic/Vmis  mé/Pp1-s  cás/Ncmsc  dá/Spp-s  shaghas/Ncmsc  cheana/Rg  ./Fe </s><s>","Madra/Ncmsc"," a/Q-r  chodlaíodh/Vmih  de/Sp  ghnáth/Ncmsc  ar/Sp  sheanchasóg/Ncfsc  lena/Spp-s  mháistir/Ncmsc  ./Fe </s><s> Cuireadh/Vmm-3s|Vmis0|Ncmsc  cairpéad/Ncmpg|Ncmsc  nua/Aqp  ar/Sp  an/Td-s  urlár/Ncmsc  ,/Fi  agus/Cc  cuireadh/Vmm-3s|Vmis0|Ncmsc  smut/Ncmsc|Ncmpg  breise/Ncfsg  de/Pr3ms"
"doc#49","de/Sp  ghnáth/Ncmsc  ar/Sp  sheanchasóg/Ncfsc  lena/Spp-s  mháistir/Ncmsc  ./Fe </s><s> Cuireadh/Vmm-3s|Vmis0|Ncmsc  cairpéad/Ncmpg|Ncmsc  nua/Aqp  ar/Sp  an/Td-s  urlár/Ncmsc  ,/Fi  agus/Cc  cuireadh/Vmm-3s|Vmis0|Ncmsc  smut/Ncmsc|Ncmpg  breise/Ncfsg  de/Pr3ms  faoin/Spa-s"," madra/Ncmsc"," ,/Fi  in/Sp  ionad/Ncmsc  na/Td-s  seanchasóige/Ncfsg  ./Fe </s><s> Agus/Cc  gearradh/Vmis0  beag/Ncmsc  a/Q-r  bhí/Vmis  ina/Spp-s  chos/Ncfsc  ,/Fi  agus/Cc  é/Pp3ms  beagnach/Rg  cneasaithe/Av  ,/Fi  thosaigh/Vmis  sé/Pp3mss  ag/Sp  gabháil/Nv  de/Pr3ms  ,/Fi"
"doc#49","./Fe </s><s> Agus/Cc  gearradh/Vmis0  beag/Ncmsc  a/Q-r  bhí/Vmis  ina/Spp-s  chos/Ncfsc  ,/Fi  agus/Cc  é/Pp3ms  beagnach/Rg  cneasaithe/Av  ,/Fi  thosaigh/Vmis  sé/Pp3mss  ag/Sp  gabháil/Nv  de/Pr3ms  ,/Fi  díreach/Aqp  ar nós/Spc  do/Sp"," mhadrasa/Ncmsc-e"," -/Fb  chaitheas/Vmip---r  clogad/Ncmsc  a/Sp  chur/Nv  air/Pr3ms  sin/Dd  leis/Pr3ms  ./Fe </s><s> ''/Fa  Anois/Rg  go/Q-s  raibh/Vmis---d|Vmsp  an/Td-s  clogad/Ncmsc  imithe/Av  de/Sp  Rex/Npmsc  ,/Fi  bhí/Vmis  sé/Pp3mss  i/Sp  bhfad/Ncmsc  níos/Uc  socra/Aqc  san/Spa-s  árasán/Ncmsc  ./Fe </s>"
"doc#49","bhí/Vmis  dearmad/Ncmsc  air/Pr3ms  ./Fe </s><s> Mar/Cs  is/Wp-i  ansin/Rl  a/Q-r  dhein/Vmis  Rex/Npmsc  an/Td-s  rud/Ncmsc  is/Wpri  measa/Aqc  ar/Sp  fad/Ncmsc  -/Fb  rud/Ncmsc  a/Q-r  chuir/Vmis  ar/Sp  Aint/Npmsc  Síle/Npf-g  a/Sp  rá/Nv  maidin/Ncfsc  áirithe/Aqp|Av  -/Fb  ''/Fa  Caithfidh/Vmif  an/Td-s"," madra/Ncmsc"," sin/Dd  imeacht/Ncmsc|Nv  !/Fe </s><s> Sin/Pd  a/Q-i  bhfuil/Vmip---d  air/Pr3ms  !/Fe </s><s> Nílim/Vmip1s-n  á/Spp-s  choimeád/Nv  san/Spa-s  árasán/Ncmsc  seo/Dd  oiread/Ns-s  agus/Cc  lá/Ncmsc  eile/Dd  !/Fe </s><s> ''/Fa </s><s> Bhí/Vmis  na/Td-p  focail/Ncmpc  ,/Fi  agus/Cc  an/Td-s  tslí/Ncfsc  a/Q-i  ndúirt/Vmis  sí/Pp3fss"
"doc#49","i/Sp  do/Dp2-s  chónaí/Ncmsc|Nv  i/Sp  do/Dp2-s  theach/Ncmsc  féin/Px  ,/Fi  le/Sp  d''/Sp  athair/Ncfsc|Ncmsc  agus/Cc  le/Sp  do/Dp2-s  mháthair/Ncfsc  ,/Fi  agus/Cc  le/Sp  do/Dp2-s  dheirfiúracha/Ncfpc  agus/Cc  dheartháireacha/Ncmpc  ,/Fi  agus/Cc  tá/Vmip  do/Sp"," mhadra/Ncmsc"," Rover/Npmsc  luite/Av  faoi/Sp|Pr3ms  do/Sp  leaba/Ncfsc  gach/Dq  aon/Mc|Dq  oíche/Ncfsc  ,/Fi  tá/Vmip  a/Dp3ms  fhios/Ncmsc  agat/Pr2-s  go/Cs  bhfuil/Vmip---d  do/Sp  mháthair/Ncfsc  ceanúil/Aq-msc  air/Pr3ms  ,/Fi  agus/Cc  nach/Qnr  gcuirfidh/Vmif  sí/Pp3fss  as/Sp  an/Td-s"
"doc#49","ag/Sp  dathú/Nv  leat/Pr2-s  ,/Fi  agus/Cc  ní/Qn  bheadh/Vmc----n  éinne/Ncmsc  ag/Sp  cur/Nv  ceisteanna/Ncfpg|Ncfpc  ort/Pr2-s  ./Fe </s><s> Ach/Cs  sin/Pd  é/Pp3ms  mar/Cs  is/Wpri  mó/Aqc  a/Q-r  bhí/Vmis  na/Td-p  focail/Ncmpc  úd/Ncmpg  ina/Spp-s  chluasa/Ncfpc  -/Fb  ''/Fa  Caithfidh/Vmif  an/Td-s"," madra/Ncmsc"," sin/Dd  imeacht/Ncmsc|Nv  ,/Fi  sin/Pd  a/Q-i  bhfuil/Vmip---d  air/Pr3ms  !/Fe </s><s> ''/Fa  An/Td-s  tslí/Ncfsc  a/Q-i  ndúirt/Vmis  sí/Pp3fss  ''/Fa  madra/Ncmsc  ''/Fa  ,/Fi  bhí/Vmis  sé/Pp3mss  níos/Uc  measa/Aqc  ná/Cc  ''s/Cc  eanmhadra/Ncmsc  ''/Fa  mar/Cs  thugadh/Vmih|Vmis0  sí/Pp3fss  i/Sp  gcónaí/Ncmsc  air/Pr3ms  ,/Fi"
"doc#49","./Fe </s><s> Ach/Cs  sin/Pd  é/Pp3ms  mar/Cs  is/Wpri  mó/Aqc  a/Q-r  bhí/Vmis  na/Td-p  focail/Ncmpc  úd/Ncmpg  ina/Spp-s  chluasa/Ncfpc  -/Fb  ''/Fa  Caithfidh/Vmif  an/Td-s  madra/Ncmsc  sin/Dd  imeacht/Ncmsc|Nv  ,/Fi  sin/Pd  a/Q-i  bhfuil/Vmip---d  air/Pr3ms  !/Fe </s><s> ''/Fa  An/Td-s  tslí/Ncfsc  a/Q-i  ndúirt/Vmis  sí/Pp3fss  ''/Fa"," madra/Ncmsc"," ''/Fa  ,/Fi  bhí/Vmis  sé/Pp3mss  níos/Uc  measa/Aqc  ná/Cc  ''s/Cc  eanmhadra/Ncmsc  ''/Fa  mar/Cs  thugadh/Vmih|Vmis0  sí/Pp3fss  i/Sp  gcónaí/Ncmsc  air/Pr3ms  ,/Fi  riamh/Rg  ó/Sp  thánadar/Ncmsc  chun/Sp  an/Td-s  árasáin/Ncmpc  ./Fe </s><s> Cén/Pq--s  fad/Ncmsc  ?/Fq </s><s> Coicís/Ncfsc  ?/Fq </s><s> Trí/Sp"
"doc#49","úd/Ncmpg  ina/Spp-s  chluasa/Ncfpc  -/Fb  ''/Fa  Caithfidh/Vmif  an/Td-s  madra/Ncmsc  sin/Dd  imeacht/Ncmsc|Nv  ,/Fi  sin/Pd  a/Q-i  bhfuil/Vmip---d  air/Pr3ms  !/Fe </s><s> ''/Fa  An/Td-s  tslí/Ncfsc  a/Q-i  ndúirt/Vmis  sí/Pp3fss  ''/Fa  madra/Ncmsc  ''/Fa  ,/Fi  bhí/Vmis  sé/Pp3mss  níos/Uc  measa/Aqc  ná/Cc  ''s/Cc"," eanmhadra/Ncmsc"," ''/Fa  mar/Cs  thugadh/Vmih|Vmis0  sí/Pp3fss  i/Sp  gcónaí/Ncmsc  air/Pr3ms  ,/Fi  riamh/Rg  ó/Sp  thánadar/Ncmsc  chun/Sp  an/Td-s  árasáin/Ncmpc  ./Fe </s><s> Cén/Pq--s  fad/Ncmsc  ?/Fq </s><s> Coicís/Ncfsc  ?/Fq </s><s> Trí/Sp  seachtaine/Ncfsg  ?/Fq </s><s> Mí/Ncfsc|Npfsc  ?/Fq </s><s> Bhí/Vmis  sé/Pp3mss  chomh/Ri  fada/Aqp  le/Sp"
"doc#49","Rex/Npmsc  a/Sp  bheith/Nv  ina/Spp-s  theannta/Ncmsc  ,/Fi  ní/Qn  sheasódh/Vmc  sé/Pp3mss  dhá/Spp  lá/Ncmsc  é/Pp3ms  ./Fe </s><s> Cad/Pq  a/Q-r  dhéanfadh/Vmc  sí/Pp3fss  le/Sp  Rex/Npmsc  ,/Fi  b''/Ws-i  in/Sp  í/Pp3fs  an/Td-s  cheist/Ncfsc  ./Fe </s><s> É/Pp3ms  a/Sp  thabhairt/Nv  go dtí/Spc  Póna/Ncmsg  na/Td-p"," Madraí/Ncmpg"," ?/Fq </s><s> Nó/Cc  é/Pp3ms  a/Sp  thabhairt/Nv  go dtí/Spc  an/Td-s  tréadlia/Ncmsc  -/Fb  agus/Cc  .../F  ní/Qn  dhéanfadh/Vmc----n  sí/Pp3fss  é/Pp3ms  sin/Dd  ./Fe </s><s> Agus/Cc  ní/Qn  dhéanfadh/Vmc----n  an/Td-s  tréadlia/Ncmsc  di/Pr3fs  é/Pp3ms  !/Fe </s><s> Ach/Cs  dhéanfadh/Vmc  sí/Pp3fss"
"doc#49","in/Sp  aon/Mc|Dq  áit/Ncfsc  ,/Fi  agus/Cc  bíonn/Vmig  sí/Pp3fss  i/Sp  gcónaí/Ncmsc  anseo/Rl  luath/Aqp  !/Fe </s><s> ''/Fa </s><s> Níor/Qn-s  fhéach/Vmis---n  Máirtín/Npmsc  amach/Rd  ./Fe </s><s> Bhí/Vmis  uair/Ncfsc  ann/Pr3ms  ,/Fi  agus/Cc  bhíodh/Vmih  Rex/Npmsc  i/Sp  measc/Ncmsc  na/Td-p"," madraí/Ncmpg"," sin/Dd  ,/Fi  luite/Av  go/Ua  sásta/Aqp  ag/Sp  feitheamh/Nv  leis/Pr3ms  ./Fe </s><s> Ach/Cs  anois/Rg  ,/Fi  bhí/Vmis  Rex/Npmsc  cúig/Ncmsg  mhíle/Ncmsg|Ncmsc  ó/Sp  bhaile/Ncmsc  in/Sp  árasán/Ncmsc  ,/Fi  ag/Sp  feitheamh/Nv  le/Sp  cad/Pq  é/Pp3ms  ?/Fq </s><s> Chrom/Vmis  sé/Pp3mss"
"doc#49","lae/Ncmsg  ./Fe </s><s> ''/Fa  ''/Fa  Ní/Qn  bheidh/Vmif---n  sé/Pp3mss  ceangailte/Av  istigh/Rd  ./Fe </s><s> Tabharfadsa/Ncmpc  amach/Rd  ag/Sp  siúl/Nv  é/Pp3ms  ./Fe </s><s> ''/Fa  ''/Fa  Ó/I  ./Fe </s><s> Go/Sp  Plás/Ncmsc  Mhic/Up  Liam/Npmsc  ,/Fi  is/Wpri  dócha/Aqc  ,/Fi  ar/Sp  éill/Ncfsc  ,/Fi  ar nós/Spc  na/Td-p"," madraí/Ncmpc|Ncmpg"," galánta/Aqp  eile/Dd  ,/Fi  broc-chúnna/Ncmpc  agus/Cc  púdail/Ncmpc  ,/Fi  agus/Cc  mar/Sp  sin/Pd  -/Fb  agus/Cc  cóta/Ncmsc  beag/Aq-msc  cniotáilte/Av  air/Pr3ms  -/Fb  bíodh/Vmm-3s  agat/Pr2-s  mar/Sp  sin/Pd  !/Fe </s><s> ''/Fa  Leis/Sp  sin/Pd"
"doc#49",",/Fi  nach/Qnq|Qnr  dtuigeann/Vmip  tú/Pp2-s  gur/Wpdi|Wsdi  duit/Pr2-s  féin/Px  atá/Vmip---r  tú/Pp2-s  ag/Sp  déanamh/Nv  na/Td-s  díobhála/Ncfsg  !/Fe </s><s> Chualais/Npmsc  ar/Sp  maidin/Ncfsc  í/Pp3fs  !/Fe </s><s> Bhí/Vmis  sí/Pp3fss  lándáiríre/Ncmsc  !/Fe </s><s> ''/Fa  Caithfidh/Vmif  an/Td-s"," madra/Ncmsc"," sin/Dd  imeacht/Ncmsc|Nv  ,/Fi  ''/Fa  a/Q-r  dúirt/Vmis  sí/Pp3fss  ,/Fi  ''s/Cc  in/Sp  a/Q-i  bhfuil/Vmip---d  air/Pr3ms  !/Fe </s><s> ''/Fa  Ach/Cs  cad/Pq  atá/Vmip---r  sí/Pp3fss  chun/Sp  a/Sp  dhéanamh/Nv  leat/Pr2-s  ,/Fi  sin/Pd  í/Pp3fs  an/Td-s  cheist/Ncfsc  !/Fe </s><s> ''/Fa  Go/Ua  tobann/Aqp  ,/Fi  rith/Vmm-2s|Vmis"
"doc#49","./Fe </s><s> Mharaigh/Vmis  sí/Pp3fss  é/Pp3ms  !/Fe </s><s> Anseo/Rl  san/Spa-s  árasán/Ncmsc  !/Fe </s><s> Leis/Sp  an/Td-s  scian/Ncfsc  !/Fe </s><s> Agus/Cc  thóg/Vmis  sí/Pp3fss  léi/Pr3fs  a/Dp3ms  chorp/Ncmsc  sa/Spa-s  charr/Ncfsc  ,/Fi  agus/Cc  chaith/Vmis  áit/Ncfsc  éigin/Aq-fsc  é/Pp3ms  !/Fe </s><s> ''/Fa  Caithfidh/Vmif  an/Td-s"," madra/Ncmsc"," sin/Dd  imeacht/Ncmsc|Nv  ,/Fi  sin/Pd  a/Q-i  bhfuil/Vmip---d  air/Pr3ms  !/Fe </s><s> ''/Fa  Ach/Cs  ar/Sp  ghá/Ncmsc  di/Pr3fs  é/Pp3ms  a/Sp  mharú/Nv  ?/Fq </s><s> Rex/Npmsc  bocht/Aq-msc  ,/Fi  é/Pp3ms  ag/Sp  iarraidh/Nv  teitheadh/Ncmsc  uaithi/Pr3fs  timpeall/Ncmsc  na/Td-s  cistine/Ncfsg  agus/Cc"
"doc#49","ar/Sp  sileadh/Nv  leis/Pr3ms  -/Fb  ach/Cs  fós/Rg  dhein/Vmis  sí/Pp3fss  an/Td-s  beart/Ncmsc  air/Pr3ms  ./Fe </s><s> Ó/Sp  Dia/Ncmsc  linn/Ncfpg  ,/Fi  nár/Wsrin  ghránna/Aqc|Aqp  í/Pp3fs  !/Fe </s><s> Nach/Qnq|Qnr  bhféadfadh/Vmc  sí/Pp3fss  é/Pp3ms  a/Sp  thabhairt/Nv  go dtí/Spc  Póna/Ncmsg  na/Td-p"," Madraí/Ncmpg"," ,/Fi  nó/Cc  áit/Ncfsc  éigin/Aq-fsc  .../F  ach/Cs  an/Td-s  madra/Ncmsc  bocht/Aq-msc  a/Sp  mharú/Nv  !/Fe </s><s> Ó/I  ,/Fi  a/Uv  Rex/Npm-v|Npmsc  ,/Fi  a/Uv  Rex/Npm-v|Npmsc  ,/Fi  agus/Cc  bhíos/Vmih---r|Vmis1s|Vmig---r  chun/Sp  tú/Pp2-s  a/Sp  éalú/Nv  liom/Pr1-s  uaithi/Pr3fs  -/Fb  agus/Cc  anois/Rg  ,/Fi  táim/Vmip1s"
"doc#49","sí/Pp3fss  an/Td-s  beart/Ncmsc  air/Pr3ms  ./Fe </s><s> Ó/Sp  Dia/Ncmsc  linn/Ncfpg  ,/Fi  nár/Wsrin  ghránna/Aqc|Aqp  í/Pp3fs  !/Fe </s><s> Nach/Qnq|Qnr  bhféadfadh/Vmc  sí/Pp3fss  é/Pp3ms  a/Sp  thabhairt/Nv  go dtí/Spc  Póna/Ncmsg  na/Td-p  Madraí/Ncmpg  ,/Fi  nó/Cc  áit/Ncfsc  éigin/Aq-fsc  .../F  ach/Cs  an/Td-s"," madra/Ncmsc"," bocht/Aq-msc  a/Sp  mharú/Nv  !/Fe </s><s> Ó/I  ,/Fi  a/Uv  Rex/Npm-v|Npmsc  ,/Fi  a/Uv  Rex/Npm-v|Npmsc  ,/Fi  agus/Cc  bhíos/Vmih---r|Vmis1s|Vmig---r  chun/Sp  tú/Pp2-s  a/Sp  éalú/Nv  liom/Pr1-s  uaithi/Pr3fs  -/Fb  agus/Cc  anois/Rg  ,/Fi  táim/Vmip1s  ródhéanach/Aqp  .../F  Ach/Cs  nílimse/Vmip1s-ne  ag/Sp"
"doc#49","ní/Qn  fhéadfadh/Vmc----n  sé/Pp3mss  féin/Px  codladh/Nv|Ncfsc  ./Fe </s><s> Gach/Ns-s|Dq  aon/Mc|Dq  uair/Ncfsc  a/Q-r  dhúnadh/Vmih  sé/Pp3mss  a/Dp3ms  shúile/Ncfpc  ,/Fi  chíodh/Ncmsc  sé/Ncmsg  Rex/Npm-g|Npmsc  ,/Fi  agus/Cc  í/Pp3fs  siúd/Pd  ina/Spp-s  dhiaidh/Ns-s  le/Sp  scian/Ncfsc  ,/Fi  agus/Cc  an/Td-s"," madra/Ncmsc"," bocht/Aq-msc  ag/Sp  iarraidh/Nv  éalú/Nv|Ncmsc|Ncmsg  uaithi/Pr3fs  ./Fe </s><s> Chrith/Vmis  sé/Pp3mss  ./Fe </s><s> Bhí/Vmis  sé/Pp3mss  leata/Av  leis/Sp  an/Td-s  bhfuacht/Ncmsc  ./Fe </s><s> Dá/Cs  mbeadh/Vmc  Rex/Npmsc  ina/Spp-s  theannta/Ncmsc  anseo/Rl  ,/Fi  choinneoidís/Vmc-3p"
"doc#49","fágáil/Nv  ,/Fi  agus/Cc  Rex/Npmsc  a/Sp  thabhairt/Nv  liom/Pr1-s  -/Fb  ach/Cs  bhíos/Vmih---r|Vmis1s|Vmig---r  ródhéanach/Aqp  ./Fe </s><s> Ó/I  ,/Fi  a/Uv  Mhairc/Ncmsv  ,/Fi  conas/Rq  a/Q-p|Q-i|Q-r  d''/Q  fhéadfadh/Vmc  sí/Pp3fss  a/Dp3ms  leithéid/Ncfsc  a/Sp  dhéanamh/Nv  le/Sp"," madra/Ncmsc"," bocht/Aq-msc  !/Fe </s><s> ''/Fa  Chualasa/Ncmpv-e  i/Sp  dtaobh/Ncmsc  bean/Ncfsc  eile/Dd  a/Q-r  dhein/Vmis  é/Pp3ms  ,/Fi  mar/Cs  gur/Q--s  rug/Vmis  an/Td-s  madra/Ncmsc  greim/Ncmsc  ar/Sp  a/Dp3ms  leanbh/Ncmsc  ./Fe </s><s> Arís/Rg  ,/Fi  ní/Qn  raibh/Vmis---n  aon/Mc|Dq  leigheas/Ncmsc  ag/Sp  an/Td-s"
"doc#49","Mhairc/Ncmsv  ,/Fi  conas/Rq  a/Q-p|Q-i|Q-r  d''/Q  fhéadfadh/Vmc  sí/Pp3fss  a/Dp3ms  leithéid/Ncfsc  a/Sp  dhéanamh/Nv  le/Sp  madra/Ncmsc  bocht/Aq-msc  !/Fe </s><s> ''/Fa  Chualasa/Ncmpv-e  i/Sp  dtaobh/Ncmsc  bean/Ncfsc  eile/Dd  a/Q-r  dhein/Vmis  é/Pp3ms  ,/Fi  mar/Cs  gur/Q--s  rug/Vmis  an/Td-s"," madra/Ncmsc"," greim/Ncmsc  ar/Sp  a/Dp3ms  leanbh/Ncmsc  ./Fe </s><s> Arís/Rg  ,/Fi  ní/Qn  raibh/Vmis---n  aon/Mc|Dq  leigheas/Ncmsc  ag/Sp  an/Td-s  madra/Ncmsc  air/Pr3ms  -/Fb  ní/Qn  raibh/Vmis---n  taithí/Ncfsc  ar/Sp  leanaí/Ncmpc  aige/Pr3ms  ,/Fi  agus/Cc  tháinig/Vmis  an/Td-s  leanbh/Ncmsc  ag/Sp"
"doc#49","bocht/Aq-msc  !/Fe </s><s> ''/Fa  Chualasa/Ncmpv-e  i/Sp  dtaobh/Ncmsc  bean/Ncfsc  eile/Dd  a/Q-r  dhein/Vmis  é/Pp3ms  ,/Fi  mar/Cs  gur/Q--s  rug/Vmis  an/Td-s  madra/Ncmsc  greim/Ncmsc  ar/Sp  a/Dp3ms  leanbh/Ncmsc  ./Fe </s><s> Arís/Rg  ,/Fi  ní/Qn  raibh/Vmis---n  aon/Mc|Dq  leigheas/Ncmsc  ag/Sp  an/Td-s"," madra/Ncmsc"," air/Pr3ms  -/Fb  ní/Qn  raibh/Vmis---n  taithí/Ncfsc  ar/Sp  leanaí/Ncmpc  aige/Pr3ms  ,/Fi  agus/Cc  tháinig/Vmis  an/Td-s  leanbh/Ncmsc  ag/Sp  priocadh/Nv  air/Pr3ms  laistiar/Ncmsc  ,/Fi  agus/Cc  cheap/Vmis  an/Td-s  madra/Ncmsc  gur/Wpdi|Wsdi  madra/Ncmsc  eile/Dd  a/Q-r"
"doc#49","leigheas/Ncmsc  ag/Sp  an/Td-s  madra/Ncmsc  air/Pr3ms  -/Fb  ní/Qn  raibh/Vmis---n  taithí/Ncfsc  ar/Sp  leanaí/Ncmpc  aige/Pr3ms  ,/Fi  agus/Cc  tháinig/Vmis  an/Td-s  leanbh/Ncmsc  ag/Sp  priocadh/Nv  air/Pr3ms  laistiar/Ncmsc  ,/Fi  agus/Cc  cheap/Vmis  an/Td-s"," madra/Ncmsc"," gur/Wpdi|Wsdi  madra/Ncmsc  eile/Dd  a/Q-r  bhí/Vmis  ann/Pr3ms  agus/Cc  thug/Vmis  sé/Mc|Pp3mss  snap/Ncmsc  air/Pr3ms  ./Fe </s><s> ''/Fa  ''/Fa  Mar/Sp|Cs  gheall/Vmis|Ncmsc  ar/Sp  leanbh/Ncmsc  -/Fb  thuigfeá/Vmc-2s  di/Pr3fs  sin/Dd  -/Fb  ach/Cs  ní/Qn  raibh/Vmis---n  i/Sp  gceist/Ncfsc  anseo/Rl  ach/Cs  cos/Ncfsc"
"doc#49","ag/Sp  an/Td-s  madra/Ncmsc  air/Pr3ms  -/Fb  ní/Qn  raibh/Vmis---n  taithí/Ncfsc  ar/Sp  leanaí/Ncmpc  aige/Pr3ms  ,/Fi  agus/Cc  tháinig/Vmis  an/Td-s  leanbh/Ncmsc  ag/Sp  priocadh/Nv  air/Pr3ms  laistiar/Ncmsc  ,/Fi  agus/Cc  cheap/Vmis  an/Td-s  madra/Ncmsc  gur/Wpdi|Wsdi"," madra/Ncmsc"," eile/Dd  a/Q-r  bhí/Vmis  ann/Pr3ms  agus/Cc  thug/Vmis  sé/Mc|Pp3mss  snap/Ncmsc  air/Pr3ms  ./Fe </s><s> ''/Fa  ''/Fa  Mar/Sp|Cs  gheall/Vmis|Ncmsc  ar/Sp  leanbh/Ncmsc  -/Fb  thuigfeá/Vmc-2s  di/Pr3fs  sin/Dd  -/Fb  ach/Cs  ní/Qn  raibh/Vmis---n  i/Sp  gceist/Ncfsc  anseo/Rl  ach/Cs  cos/Ncfsc"
"doc#49","fanacht/Ncmsc  i/Sp  do/Dp2-s  theannta/Ncmsc  tamall/Ncmpg  ,/Fi  ach/Cs  cífidh/Vmif  mé/Pp1-s  tú/Pp2-s  oíche/Ncfsc  amárach/Aqp  ./Fe </s><s> Slán/Ncmsc  ./Fe </s><s> ''/Fa  Chas/Npfsg  Máirtín/Npm-g|Npmsg|Npmsc  an/Td-s  ruga/Ncmsc  timpeall/Rd  air/Pr3ms  féin/Px  ./Fe </s><s> Bhí/Vmis  boladh/Ncmsc"," madra/Ncmsg"," uaidh/Pr3ms  a/Q-r  thaitin/Vmis  leis/Pr3ms  ./Fe </s><s> Chuaigh/Vmis  sé/Pp3mss  isteach/Rd  ansin/Rl  sa/Spa-s  mhála/Ncmsg  codlata/Av  ,/Fi  agus/Cc  dhún/Vmis  suas/Rd  go/Ua  cliathánach/Aqp  air/Pr3ms  féin/Px  é/Pp3ms  ./Fe </s><s> Shín/Npfsc  sé/Ncmsg  siar/Rd  ar/Sp"
"doc#49","a/Q-r  bhí/Vmis  ann/Pr3ms  ./Fe </s><s> Chonaic/Vmis  sé/Pp3mss  uaidh/Pr3ms  amach/Rd  fir/Ncmpc  ag/Sp  obair/Ncfsc  sna/Spa-p  gairdíní/Ncmpc  cúil/Ncmsg  ,/Fi  mná/Ncfpc  ag/Sp  cur/Nv  éadaí/Ncmpc|Ncmpg  amach/Rd  ar/Sp  an/Td-s  líne/Ncfsg|Ncfsc  ,/Fi  leanaí/Ncmpc  óga/Aq--pc  ag/Sp  súgradh/Vmis0  ,/Fi"," madraí/Ncmpc"," ag/Sp  tafann/Ncmsc  ./Fe </s><s> Chonaic/Vmis  sé/Mc|Pp3mss  Rover/Npmsc  ag/Sp  rásaíocht/Ncfsc  timpeall/Ncmpg  le/Sp  Marc/Ncmsc  ,/Fi  agus/Cc  máthair/Ncfsc  Mhairc/Ncmsg  ag/Sp  caitheamh/Nv  cnámh/Ncfpg|Ncfsc  chuige/Pr3ms  ./Fe </s><s> Dhein/Vmis  Marc/Ncmsc"
"doc#49","tafann/Ncmsc  !/Fe </s><s> D''/Q  oscail/Vmis  an/Td-s  fhuinneog/Ncfsc  in/Sp  airde/Ncfpc|Ncfsc  ./Fe </s><s> ''/Fa  Cén/Pq--s  diabhal/Ncmsc  útamála/Ncfsg  atá/Vmip---r  ar/Sp  siúl/Nv  ansin/Rl  thíos/Rd  ?/Fq </s><s> ''/Fa  a/Q-r  deir/Vmip  Roger/Npmsc  ./Fe </s><s> ''/Fa  Bí/Vmm-2s  amuigh/Rd  as/Sp  sin/Pd  ,/Fi  a/Uv"," mhadra/Ncmsv"," ./Fe </s><s> Má/Cs  théimse/Vmip1s--e  síos/Rd  chugat/Pr2-s  cuirfidh/Vmif  mé/Pp1-s  deabhadh/Ncmsc  amach/Rd  ort/Pr2-s  !/Fe </s><s> ''/Fa  Dhún/Vmis  sé/Pp3mss  an/Td-s  fhuinneog/Ncfsc  arís/Rg  ./Fe </s><s> ''/Fa  Ní/Qn  fhaca/Vmis---n  sé/Pp3mss  sinn/Pp1-p  !/Fe </s><s> Cheap/Vmis  sé/Pp3mss  gur/Wpdi|Wsdi  madra/Ncmsc"
"doc#49","./Fe </s><s> Má/Cs  théimse/Vmip1s--e  síos/Rd  chugat/Pr2-s  cuirfidh/Vmif  mé/Pp1-s  deabhadh/Ncmsc  amach/Rd  ort/Pr2-s  !/Fe </s><s> ''/Fa  Dhún/Vmis  sé/Pp3mss  an/Td-s  fhuinneog/Ncfsc  arís/Rg  ./Fe </s><s> ''/Fa  Ní/Qn  fhaca/Vmis---n  sé/Pp3mss  sinn/Pp1-p  !/Fe </s><s> Cheap/Vmis  sé/Pp3mss  gur/Wpdi|Wsdi"," madra/Ncmsc"," a/Q-r  bhí/Vmis  ann/Pr3ms  ag/Sp  gabháil/Nv  don/Spa-s  mbin/Ncfsc  !/Fe </s><s> ''/Fa  a/Q-r  deir/Vmip  Máirtín/Npmsc  ./Fe </s><s> Níor/Qn-s  fhreagair/Vmis---n  Marc/Ncmsc  ./Fe </s><s> Anonn/Rd  le/Sp  Máirtín/Npmsc  chuige/Pr3ms  ./Fe </s><s> Bhí/Vmis  Marc/Ncmsc  sínte/Av  siar/Rd  ,/Fi  gan/Sp"
"doc#49","mé/Pp1-s  arís/Rg  ./Fe </s><s> Nílim/Vmip1s-n  chun/Sp  fanacht/Nv  aici/Pr3fs  ./Fe </s><s> ''/Fa  ''/Fa  Ach/Cs  cad/Pq  chuige/Pr3ms  ,/Fi  a/Uv  Mháirtín/Npm-v  ?/Fq </s><s> Cheapasa/Ncmpc-e  gur/Wpdi|Wsdi  duine/Ncmsc  deas/Aq-msc  í/Pp3fs  ./Fe </s><s> ''/Fa  ''/Fa  Ach/Cs  féach/Vmm-2s  cad/Pq  a/Q-r  dhein/Vmis  sí/Pp3fss  le/Sp  mo/Dp1-s"," mhadra/Ncmsc"," ./Fe </s><s> ''/Fa  ''/Fa  Cad/Pq  a/Q-r  dhein/Vmis  sí/Pp3fss  le/Sp  do/Dp2-s  mhadra/Ncmsc  ?/Fq </s><s> ''/Fa  ''/Fa  Mharaigh/Vmis  sí/Pp3fss  é/Pp3ms  -/Fb  le/Sp  scian/Ncfsc  !/Fe </s><s> ''/Fa  ''/Fa  Ar/Qq-s|Q-p|Q-is  dhein/Vmis  ?/Fq </s><s> Is/Wp-i  ait/Aqp|Ncmpc  é/Pp3ms  sin/Dd  ,/Fi  mar/Cs  cheapas/Vmip---r  gur/Q--s  chuala/Vmis  madra/Ncmsc  ag/Sp  tafann/Ncmsc"
"doc#49","./Fe </s><s> ''/Fa  ''/Fa  Ach/Cs  cad/Pq  chuige/Pr3ms  ,/Fi  a/Uv  Mháirtín/Npm-v  ?/Fq </s><s> Cheapasa/Ncmpc-e  gur/Wpdi|Wsdi  duine/Ncmsc  deas/Aq-msc  í/Pp3fs  ./Fe </s><s> ''/Fa  ''/Fa  Ach/Cs  féach/Vmm-2s  cad/Pq  a/Q-r  dhein/Vmis  sí/Pp3fss  le/Sp  mo/Dp1-s  mhadra/Ncmsc  ./Fe </s><s> ''/Fa  ''/Fa  Cad/Pq  a/Q-r  dhein/Vmis  sí/Pp3fss  le/Sp  do/Dp2-s"," mhadra/Ncmsc"," ?/Fq </s><s> ''/Fa  ''/Fa  Mharaigh/Vmis  sí/Pp3fss  é/Pp3ms  -/Fb  le/Sp  scian/Ncfsc  !/Fe </s><s> ''/Fa  ''/Fa  Ar/Qq-s|Q-p|Q-is  dhein/Vmis  ?/Fq </s><s> Is/Wp-i  ait/Aqp|Ncmpc  é/Pp3ms  sin/Dd  ,/Fi  mar/Cs  cheapas/Vmip---r  gur/Q--s  chuala/Vmis  madra/Ncmsc  ag/Sp  tafann/Ncmsc  agus/Cc  mé/Pp1-s  ag/Sp  caint/Nv  léi/Pr3fs  ar/Sp  an/Td-s  bhfón/Ncmsc"
"doc#49","sí/Pp3fss  le/Sp  mo/Dp1-s  mhadra/Ncmsc  ./Fe </s><s> ''/Fa  ''/Fa  Cad/Pq  a/Q-r  dhein/Vmis  sí/Pp3fss  le/Sp  do/Dp2-s  mhadra/Ncmsc  ?/Fq </s><s> ''/Fa  ''/Fa  Mharaigh/Vmis  sí/Pp3fss  é/Pp3ms  -/Fb  le/Sp  scian/Ncfsc  !/Fe </s><s> ''/Fa  ''/Fa  Ar/Qq-s|Q-p|Q-is  dhein/Vmis  ?/Fq </s><s> Is/Wp-i  ait/Aqp|Ncmpc  é/Pp3ms  sin/Dd  ,/Fi  mar/Cs  cheapas/Vmip---r  gur/Q--s  chuala/Vmis"," madra/Ncmsc"," ag/Sp  tafann/Ncmsc  agus/Cc  mé/Pp1-s  ag/Sp  caint/Nv  léi/Pr3fs  ar/Sp  an/Td-s  bhfón/Ncmsc  ./Fe </s><s> ''/Fa  ''/Fa  Chualaís/Vmis2s  Rex/Npmsc  ag/Sp  tafann/Ncmsc  ?/Fq </s><s> Mar/Sp  sin/Pd  ,/Fi  níl/Vmip---n  sé/Pp3mss  marbh/Aq-msc  ?/Fq </s><s> ''/Fa  ''/Fa  Gan/Sp  dabht/Ncmsc  níl/Vmip---n  sé/Pp3mss  marbh/Aq-msc  !/Fe </s><s> Cad/Pq  a/Q-r"
"doc#49","ligh/Vmis---n  Rover/Npmsc  í/Pp3fs  ./Fe </s><s> ''/Fa  Rover/Npmsc  bocht/Aq-msc  !/Fe </s><s> ''/Fa  a/Dp3fs|Q-p|Q-i|Q-r  deir/Vmip|Ncfsc  Máirtín/Npm-g|Npmsg|Npmsc  ,/Fi  ''/Fa  tá/Vmip  formad/Ncmsc  air/Pr3ms  ./Fe </s><s> Ná/Cc  bac/Ncmsc  sin/Dd  ,/Fi  a/Uv  Rover/Npmsc  ,/Fi  beidh/Vmif  Marc/Ncmsc  chugat/Pr2-s  abhaile/Rd  tráthnóna/Ncmsc  !/Fe </s><s> ''/Fa  ''/Fa"," Madraí/Ncmpc"," !/Fe </s><s> ''/Fa  a/Q-r  deir/Vmip  Aint/Npmsc  Síle/Npf-g  ./Fe </s><s> ''/Fa  Féach/Vmm-2s  mo/Dp1-s  sciorta/Ncmsc  !/Fe </s><s> Tógfaidh/Vmif  sé/Pp3mss  mí/Ncfsc|Npfsc  orm/Pr1-s  an/Td-s  fionnadh/Ncmsc  a/Sp  bhaint/Nv  de/Pr3ms  !/Fe </s><s> Agus/Cc  dá/Cs  gcífeá/Vmc-2s  mo/Dp1-s  charr/Ncfsc|Ncmsc  -/Fb  agus/Cc  mhóidíos/Vmip---r"
"doc#49","./Fe </s><s> ''/Fa  Féach/Vmm-2s  mo/Dp1-s  sciorta/Ncmsc  !/Fe </s><s> Tógfaidh/Vmif  sé/Pp3mss  mí/Ncfsc|Npfsc  orm/Pr1-s  an/Td-s  fionnadh/Ncmsc  a/Sp  bhaint/Nv  de/Pr3ms  !/Fe </s><s> Agus/Cc  dá/Cs  gcífeá/Vmc-2s  mo/Dp1-s  charr/Ncfsc|Ncmsc  -/Fb  agus/Cc  mhóidíos/Vmip---r  nach/Qnr  ligfinn/Vmc-1s-n  an/Td-s"," seanmhadra/Ncmsc"," sin/Dd  isteach/Rd  go/Sp  deo/Ns-s  arís/Rg  ann/Pr3ms  !/Fe </s><s> ''/Fa  Aisteach/Aqp  go/Ua  leor/Aqp  ,/Fi  ba/Wsri  chuma/Aqp  le/Sp  Máirtín/Npmsc  anois/Rg  gur/Q--s  ghlaoigh/Vmis  sí/Pp3fss  seanmhadra/Ncmsc  ar/Sp  Rex/Npmsc  ,/Fi  bhí/Vmis  sé/Pp3mss  chomh/Ri"
"doc#49","nach/Qnr  ligfinn/Vmc-1s-n  an/Td-s  seanmhadra/Ncmsc  sin/Dd  isteach/Rd  go/Sp  deo/Ns-s  arís/Rg  ann/Pr3ms  !/Fe </s><s> ''/Fa  Aisteach/Aqp  go/Ua  leor/Aqp  ,/Fi  ba/Wsri  chuma/Aqp  le/Sp  Máirtín/Npmsc  anois/Rg  gur/Q--s  ghlaoigh/Vmis  sí/Pp3fss"," seanmhadra/Ncmsc"," ar/Sp  Rex/Npmsc  ,/Fi  bhí/Vmis  sé/Pp3mss  chomh/Ri  sásta/Aqp  ./Fe </s><s> An/Td-s  oíche/Ncfsc  áirithe/Aqp|Av  seo/Dd  ,/Fi  bhí/Vmis  Mamaí/Ncfsc  rompu/Pr3-p  sa/Spa-s  doras/Ncmsc  agus/Cc  í/Pp3fs  trína/Spp-s  chéile/Ncmsc  ./Fe </s><s> ''/Fa  Níl/Vmip---n  sí/Pp3fss  níos/Uc  measa/Aqc  ?/Fq </s><s> ''/Fa  a/Q-r  deir/Vmip"
"doc#49","ar/Sp  scoil/Ncfsc  é/Pp3ms  ./Fe </s><s> ''/Fa  ''/Fa  Ach/Cs  árasán/Ncmsc  atá/Vmip---r  agat/Pr2-s  ,/Fi  ''/Fa  a/Dp3fs|Q-p|Q-i|Q-r  deir/Vmip|Ncfsc  Daidí/Ncmsg|Ncmsc  ./Fe </s><s> ''/Fa  Tá/Vmip  dhá/Spp  sheomra/Ncmsc  codalta/Av  ann/Pr3ms  ,/Fi  agus/Cc  níl/Npfsc|Vmip---n  ann/Pr3ms  ach/Cs  mé/Pp1-s  féin/Px  ./Fe </s><s> ''/Fa  ''/Fa  Ach/Cs  -/Fb  a/Dp3fs  -/Fb  tá/Vmip"," madra/Ncmsc"," ag/Sp  Máirtín/Npmsc  ./Fe </s><s> ''/Fa  ''/Fa  Ó/I  ./Fe </s><s> Á/Spp-s|I  ,/Fi  bhuel/I  ,/Fi  nach/Qnq|Qnr  bhfeádfaí/Vmc-0  an/Td-s  madra/Ncmsc  a/Sp  chur/Nv  isteach/Rd  áit/Ncfsc  éigin/Aq-fsc  -/Fb  tá/Vmip  áiteanna/Ncfpc  a/Q-r  thugann/Vmip  aire/Ncfsc|Ncmsc  do/Sp  mhadraí/Ncmpc  .../F  ''/Fa  ''/Fa"
"doc#49","./Fe </s><s> ''/Fa  Tá/Vmip  dhá/Spp  sheomra/Ncmsc  codalta/Av  ann/Pr3ms  ,/Fi  agus/Cc  níl/Npfsc|Vmip---n  ann/Pr3ms  ach/Cs  mé/Pp1-s  féin/Px  ./Fe </s><s> ''/Fa  ''/Fa  Ach/Cs  -/Fb  a/Dp3fs  -/Fb  tá/Vmip  madra/Ncmsc  ag/Sp  Máirtín/Npmsc  ./Fe </s><s> ''/Fa  ''/Fa  Ó/I  ./Fe </s><s> Á/Spp-s|I  ,/Fi  bhuel/I  ,/Fi  nach/Qnq|Qnr  bhfeádfaí/Vmc-0  an/Td-s"," madra/Ncmsc"," a/Sp  chur/Nv  isteach/Rd  áit/Ncfsc  éigin/Aq-fsc  -/Fb  tá/Vmip  áiteanna/Ncfpc  a/Q-r  thugann/Vmip  aire/Ncfsc|Ncmsc  do/Sp  mhadraí/Ncmpc  .../F  ''/Fa  ''/Fa  Ní/Qn  fhéadfainn/Vmc-1s-n  Rex/Npmsc  a/Sp  chur/Nv  uaim/Ncfsc|Pr1-s  ,/Fi  ''/Fa  a/Dp3fs|Q-p|Q-i|Q-r  deir/Vmip|Ncfsc  Máirtín/Npm-g|Npmsg|Npmsc  ./Fe </s><s> ''/Fa"
"doc#49","Ach/Cs  -/Fb  a/Dp3fs  -/Fb  tá/Vmip  madra/Ncmsc  ag/Sp  Máirtín/Npmsc  ./Fe </s><s> ''/Fa  ''/Fa  Ó/I  ./Fe </s><s> Á/Spp-s|I  ,/Fi  bhuel/I  ,/Fi  nach/Qnq|Qnr  bhfeádfaí/Vmc-0  an/Td-s  madra/Ncmsc  a/Sp  chur/Nv  isteach/Rd  áit/Ncfsc  éigin/Aq-fsc  -/Fb  tá/Vmip  áiteanna/Ncfpc  a/Q-r  thugann/Vmip  aire/Ncfsc|Ncmsc  do/Sp"," mhadraí/Ncmpc"," .../F  ''/Fa  ''/Fa  Ní/Qn  fhéadfainn/Vmc-1s-n  Rex/Npmsc  a/Sp  chur/Nv  uaim/Ncfsc|Pr1-s  ,/Fi  ''/Fa  a/Dp3fs|Q-p|Q-i|Q-r  deir/Vmip|Ncfsc  Máirtín/Npm-g|Npmsg|Npmsc  ./Fe </s><s> ''/Fa  Deineadh/Vmis0|Vmih|Vmis0|Vmih  é/Pp3ms  sin/Dd  cheana/Rg  leis/Pr3ms  ./Fe </s><s> Tabharfaidh/Vmif  mé/Pp1-s  liom/Pr1-s  é/Pp3ms  go dtí/Spc  Uncail/Ncmsg"
"doc#49","súgradh/Vmis0  le/Sp  Sailor/Npmsc  agus/Cc  Tramp/Npmsc  ./Fe </s><s> ''/Fa  ''/Fa  Agus/Cc  beidh/Vmif  an-spórt/Ncmsc  agatsa/Pr2-s-e  gan/Sp  aon/Mc|Dq  scoil/Ncfsc  ,/Fi  ''/Fa  a/Dp3fs|Q-p|Q-i|Q-r  deir/Vmip|Ncfsc  Aint/Npmsc  Síle/Npf-g  ./Fe </s><s> ''/Fa  Tá/Vmip  go/Ua  maith/Aqp  ./Fe </s><s> Feádfaidh/Vmif  an/Td-s"," madra/Ncmsc"," teacht/Ncmsc|Nv  ./Fe </s><s> Níl/Vmip---n  cead/Ncmsc  madra/Ncmsg  a/Sp  choimeád/Nv  ,/Fi  ach/Cs  fear/Ncmsc  réasúnta/Aqp  é/Pp3ms  an/Td-s  t-úinéir/Ncmsc  ,/Fi  agus/Cc  míneoidh/Vmif  mé/Pp1-s  an/Td-s  scéal/Ncmsc  dó/Pr3ms  ./Fe </s><s> Ní/Qn  bheidh/Vmif---n  ann/Pr3ms  ach/Cs  cúpla/Ncmsc"
"doc#49","Tramp/Npmsc  ./Fe </s><s> ''/Fa  ''/Fa  Agus/Cc  beidh/Vmif  an-spórt/Ncmsc  agatsa/Pr2-s-e  gan/Sp  aon/Mc|Dq  scoil/Ncfsc  ,/Fi  ''/Fa  a/Dp3fs|Q-p|Q-i|Q-r  deir/Vmip|Ncfsc  Aint/Npmsc  Síle/Npf-g  ./Fe </s><s> ''/Fa  Tá/Vmip  go/Ua  maith/Aqp  ./Fe </s><s> Feádfaidh/Vmif  an/Td-s  madra/Ncmsc  teacht/Ncmsc|Nv  ./Fe </s><s> Níl/Vmip---n  cead/Ncmsc"," madra/Ncmsg"," a/Sp  choimeád/Nv  ,/Fi  ach/Cs  fear/Ncmsc  réasúnta/Aqp  é/Pp3ms  an/Td-s  t-úinéir/Ncmsc  ,/Fi  agus/Cc  míneoidh/Vmif  mé/Pp1-s  an/Td-s  scéal/Ncmsc  dó/Pr3ms  ./Fe </s><s> Ní/Qn  bheidh/Vmif---n  ann/Pr3ms  ach/Cs  cúpla/Ncmsc  seachtain/Ncfsc  ./Fe </s><s> Téigh/Vmm-2s  agus/Cc"
"doc#49","seachtain/Ncfsc  ./Fe </s><s> Téigh/Vmm-2s  agus/Cc  bailigh/Vmm-2s  do/Sp  chuid/Ncfsc  éadaigh/Ncmsg  anois/Rg  ,/Fi  a/Uv  Mháirtín/Npm-v  ,/Fi  agus/Cc  aon/Mc|Dq  ní/Ncmsc|Ncfsc  eile/Dd  a/Q-r  bheadh/Vmc  uait/Pr2-s  -/Fb  do/Sp  mhála/Ncmsc  scoile/Ncfsg  agus/Cc  do/Sp"," sheanmhadra/Ncmsc"," -/Fb  agus/Cc  beimid/Vmif1p  ag/Sp  imeacht/Nv  ./Fe </s><s> ''/Fa  An/Td-s  tslí/Ncfsc  ar/Qq-s|Q-p|Q-is  ghlaoigh/Vmis  sí/Pp3fss  ''s/Cc  eanmhadra/Ncmsc  ''/Fa  air/Pr3ms  ,/Fi  agus/Cc  de réir/Spc  an/Td-s  tréadlia/Ncmsc  ,/Fi  ní/Qn  raibh/Vmis---n  sé/Pp3mss  dhá/Spp  bhliain/Ncfsc  fós/Rg"
"doc#49",",/Fi  agus/Cc  aon/Mc|Dq  ní/Ncmsc|Ncfsc  eile/Dd  a/Q-r  bheadh/Vmc  uait/Pr2-s  -/Fb  do/Sp  mhála/Ncmsc  scoile/Ncfsg  agus/Cc  do/Sp  sheanmhadra/Ncmsc  -/Fb  agus/Cc  beimid/Vmif1p  ag/Sp  imeacht/Nv  ./Fe </s><s> ''/Fa  An/Td-s  tslí/Ncfsc  ar/Qq-s|Q-p|Q-is  ghlaoigh/Vmis  sí/Pp3fss  ''s/Cc"," eanmhadra/Ncmsc"," ''/Fa  air/Pr3ms  ,/Fi  agus/Cc  de réir/Spc  an/Td-s  tréadlia/Ncmsc  ,/Fi  ní/Qn  raibh/Vmis---n  sé/Pp3mss  dhá/Spp  bhliain/Ncfsc  fós/Rg  ,/Fi  ba/Wsri  cheart/Aqp  go/Cs  dtuigfeadh/Vmc  Máirtín/Npmsc  cad/Pq  a/Q-r  bhí/Vmis  le/Sp  teacht/Nv  ./Fe </s><s> Mar/Cs  ní/Qn"
"doc#49","a/Q-r  bhí/Vmis  le/Sp  teacht/Nv  ./Fe </s><s> Mar/Cs  ní/Qn  raibh/Vmis---n  sé/Pp3mss  dhá/Spp  lá/Ncmsc  san/Spa-s  árasán/Ncmsc  ,/Fi  nuair/Cs  a/Q-r  chuimhnigh/Vmis  sé/Pp3mss  ar/Sp  an/Td-s  rud/Ncmsc  a/Dp3fs|Q-p|Q-i|Q-r  deireadh/Vmih|Ncmsc  Daidí/Ncmsg|Ncmsc  -/Fb  nárbh/Wsrin  aon/Mc|Dq  áit/Ncfsc  árasán/Ncmpg  do/Sp"," mhadra/Ncmsc"," ./Fe </s><s> Go/Ua  háirithe/Aqp  árasán/Ncmpg|Ncmsc  Aint/Npmsc  Síle/Npf-g  ./Fe </s><s> Ó/I  ,/Fi  bhí/Vmis  Aint/Npmsc  Síle/Npf-g  an-deas/Ns-s  ./Fe </s><s> Ní/Qn  dhearmadadh/Vmih---n  sí/Pp3fss  choíche/Rg  um/Sp  Nollaig/Npmsc|Npfsc  é/Pp3ms  ,/Fi  ná/Cc  ar/Sp|Qq-s|Q-p|Q-is|Wpsi|Wssi|Ws-q|Wsdq  a/Q-r  lá/Vmsp---n  beirthe/Nv--g  ,/Fi  agus/Cc"
"doc#49","uaidh/Pr3ms  !/Fe </s><s> Tá/Vmip  an/Td-s  boladh/Ncmsc  ann/Pr3ms  fós/Rg  ,/Fi  cé/Cs  gur/Q--s  úsáideas/Vmip---r  buidéal/Ncmsc  mór/Aq-msc  díghalráin/Ncmsg|Ncmpc  á/Spp-s  ghlanadh/Nv  ./Fe </s><s> Nílim/Vmip1s-n  ábalta/Aqp  mo/Dp1-s  bhricfeasta/Ncmsc  a/Sp  ithe/Nv  aige/Pr3ms  ./Fe </s><s>","Seanmhadra/Ncmsc"," salach/Aq-msc  is/Wpri  ea/Pp3-s  é/Pp3ms  !/Fe </s><s> ''/Fa  Gach/Ns-s|Dq  aon/Mc|Dq  mhaidin/Ncfsc  ina/Spp-s  dhiaidh/Ns-s  sin/Dd  ,/Fi  d''/Q  éiríodh/Vmm-3s|Vmih|Vmis0  Máirtín/Npmsc  roimpi/Pr3fs  chun/Sp  go/Cs  nglanfadh/Vmc  sé/Pp3mss  féin/Px  é/Pp3ms  má/Cs  bhí/Vmis  aon/Mc|Dq  ní/Ncmsc|Ncfsc"
"doc#49","bhí/Vmis  cara/Ncmsc  de/Sp  Aint/Npmsc  Síle/Npf-g  ar/Sp  cuairt/Ncfsc  aici/Pr3fs  ,/Fi  agus/Cc  nuar/Ncmsc  a/Q-p|Q-i|Q-r  d''/Q  éirigh/Vmis  sí/Pp3fss  den/Spa-s  tolg/Ncmsc  ,/Fi  bhí/Vmis  an/Td-s  sciorta/Ncmsc  deas/Ri  dubh/Aqp  a/Q-r  bhí/Vmis  uirthi/Pr3fs  lán/Ncmsc  de/Sp  chlúmh/Ncmsc  an/Td-s"," mhadra/Ncmsg"," !/Fe </s><s> ''/Fa  An/Td-s  seanmhadra/Ncmsc  sin/Dd  !/Fe </s><s> ''/Fa  a/Q-r  deir/Vmip  Aint/Npmsc  Síle/Npf-g  ./Fe </s><s> ''/Fa  Tá/Vmip  a/Dp3ms  chuid/Ncfsc  clúimh/Ncmsg  i/Sp  ngach/Ns-s  aon/Mc|Dq  áit/Ncfsc  !/Fe </s><s> Níl/Vmip---n  cead/Ncmsc  aige/Pr3ms  teacht/Nv  anseo/Rl  isteach/Rd  ar/Sp|Qq-s|Q-p|Q-is|Wpsi|Wssi|Ws-q|Wsdq  chor/Vmis|Ncmsc  ar/Sp"
"doc#49","Síle/Npf-g  ar/Sp  cuairt/Ncfsc  aici/Pr3fs  ,/Fi  agus/Cc  nuar/Ncmsc  a/Q-p|Q-i|Q-r  d''/Q  éirigh/Vmis  sí/Pp3fss  den/Spa-s  tolg/Ncmsc  ,/Fi  bhí/Vmis  an/Td-s  sciorta/Ncmsc  deas/Ri  dubh/Aqp  a/Q-r  bhí/Vmis  uirthi/Pr3fs  lán/Ncmsc  de/Sp  chlúmh/Ncmsc  an/Td-s  mhadra/Ncmsg  !/Fe </s><s> ''/Fa  An/Td-s"," seanmhadra/Ncmsc"," sin/Dd  !/Fe </s><s> ''/Fa  a/Q-r  deir/Vmip  Aint/Npmsc  Síle/Npf-g  ./Fe </s><s> ''/Fa  Tá/Vmip  a/Dp3ms  chuid/Ncfsc  clúimh/Ncmsg  i/Sp  ngach/Ns-s  aon/Mc|Dq  áit/Ncfsc  !/Fe </s><s> Níl/Vmip---n  cead/Ncmsc  aige/Pr3ms  teacht/Nv  anseo/Rl  isteach/Rd  ar/Sp|Qq-s|Q-p|Q-is|Wpsi|Wssi|Ws-q|Wsdq  chor/Vmis|Ncmsc  ar/Sp  bith/Ns-s  ,/Fi  ní/Qn  áirím/Vmip1s-n  suí/Ncmsc"
"doc#49","sé/Pp3mss  ar/Sp  a/Dp3ms  Uncail/Ncmsc  Searlaí/Ncmsc  i/Sp  gCill/Npmpg  Dara/Npmsg|Npmsc  ,/Fi  agus/Cc  an/Td-s  saol/Ncmsc  breá/Aq-msc  a/Q-r  bheadh/Vmc  aige/Pr3ms  ann/Pr3ms  ,/Fi  agus/Cc  an/Td-s  scóp/Ncmsc  a/Q-r  bheadh/Vmc  ag/Sp  Rex/Npmsc  i dteannta/Spc  an/Td-s  dá/Spp-s"," mhadra/Ncmsc"," eile/Dd  ,/Fi  timpeall/Ncmsc|Rd  an/Td-s  tí/Ncfsg|Ncmsc  ,/Fi  timpeall/Ncmsc|Rd  an/Td-s  bhuaile/Ncfsc  ,/Fi  timpeall/Ncmsc  na/Td-p  ngort/Ncmpg  .../F  Ó/I  ,/Fi  nárbh/Wsrin  é/Pp3ms  an/Td-s  trua/Ncfsg  nach/Wprin  ansin/Rl  a/Q-i  chuir/Vmis  a/Dp3ms  athair/Ncfsc|Ncmsc  é/Pp3ms  !/Fe </s><s> Agus/Cc"
"doc#49","bainte/Av  ag/Sp  Rex/Npmsc  den/Spa-s  dá/Spp-s  bhuidéal/Ncmsc  bhainne/Ncmsg  a/Q-r  bhí/Vmis  fágtha/Nv--g  cois/Sp  an/Td-s  dorais/Ncmsg  ,/Fi  agus/Cc  bhí/Vmis  an/Td-s  t-uachtar/Ncmsc  ólta/Av  aige/Pr3ms  díobh/Pr3-p  !/Fe </s><s> Cad/Pq  a/Q-r  dhéanfá/Vmc-2s  le/Sp"," madra/Ncmsc"," mar/Sp  sin/Pd  !/Fe </s><s> ''/Fa  Ó/I  ,/Fi  a/Uv  Rex/Npm-v|Npmsc  ,/Fi  ''/Fa  a/Q-r  deireadh/Vmih  Máirtín/Npmsc  leis/Pr3ms  ,/Fi  ''/Fa  nach/Qnr  dtuigeann/Vmip  tú/Pp2-s  fós/Rg  an/Td-s  scéal/Ncmsc  ?/Fq </s><s> Ní/Wp-in  hé/Pp3ms  seo/Dd  ár/Dp1-p  mbaile/Ncmsc  ./Fe </s><s> Is/Wp-i  é/Pp3ms  seo/Dd  árasán/Ncmsc  Aint/Npmsc  Síle/Npf-g"
"doc#49","Máirtín/Npmsc  leis/Pr3ms  ,/Fi  ''/Fa  nach/Qnr  dtuigeann/Vmip  tú/Pp2-s  fós/Rg  an/Td-s  scéal/Ncmsc  ?/Fq </s><s> Ní/Wp-in  hé/Pp3ms  seo/Dd  ár/Dp1-p  mbaile/Ncmsc  ./Fe </s><s> Is/Wp-i  é/Pp3ms  seo/Dd  árasán/Ncmsc  Aint/Npmsc  Síle/Npf-g  -/Fb  agus/Cc  ní/Wp-in  maith/Aqp  le/Sp  hAint/Ncfsc  Síle/Npf-g"," madraí/Ncmpc|Ncmpg"," ./Fe </s><s> Sea/Wp-i-3  ,/Fi  Rex/Npmsc  ,/Fi  aisteach/Aqp  go/Ua  leor/Aqp  ,/Fi  tá/Vmip  daoine/Ncmpc  ann/Pr3ms  nach/Wprin  maith/Aqp|Ncfsc  leo/Pr3-p  madraí/Ncmpc  ,/Fi  agus/Cc  duine/Ncmsc  acu/Pr3-p  í/Pp3fs  sin/Dd  !/Fe </s><s> Mar/Sp  sin/Pd  ,/Fi  cad/Pq  ina/Spp-s  thaobh/Ncmsc  nach/Qnq|Qnr  mbíonn/Vmig"
"doc#49","./Fe </s><s> Is/Wp-i  é/Pp3ms  seo/Dd  árasán/Ncmsc  Aint/Npmsc  Síle/Npf-g  -/Fb  agus/Cc  ní/Wp-in  maith/Aqp  le/Sp  hAint/Ncfsc  Síle/Npf-g  madraí/Ncmpc|Ncmpg  ./Fe </s><s> Sea/Wp-i-3  ,/Fi  Rex/Npmsc  ,/Fi  aisteach/Aqp  go/Ua  leor/Aqp  ,/Fi  tá/Vmip  daoine/Ncmpc  ann/Pr3ms  nach/Wprin  maith/Aqp|Ncfsc  leo/Pr3-p"," madraí/Ncmpc"," ,/Fi  agus/Cc  duine/Ncmsc  acu/Pr3-p  í/Pp3fs  sin/Dd  !/Fe </s><s> Mar/Sp  sin/Pd  ,/Fi  cad/Pq  ina/Spp-s  thaobh/Ncmsc  nach/Qnq|Qnr  mbíonn/Vmig  tú/Pp2-s  cúramach/Aqp  ,/Fi  agus/Cc  gan/Sp  a/Sp  bheith/Nv  ag/Sp  déanamh/Nv  rudaí/Ncmpg|Ncmpc  as/Sp  an/Td-s  tslí/Ncfsc  uirthi/Pr3fs"
"doc#49",",/Fi  cad/Pq  ina/Spp-s  thaobh/Ncmsc  nach/Qnq|Qnr  mbíonn/Vmig  tú/Pp2-s  cúramach/Aqp  ,/Fi  agus/Cc  gan/Sp  a/Sp  bheith/Nv  ag/Sp  déanamh/Nv  rudaí/Ncmpg|Ncmpc  as/Sp  an/Td-s  tslí/Ncfsc  uirthi/Pr3fs  ?/Fq </s><s> Abair/Vmm-2s|Ncmpc  liom/Pr1-s  go/Cs  mbeidh/Vmif  tú/Pp2-s  i/Sp  do/Dp2-s"," mhadra/Ncmsc"," maith/Aq-msc  feasta/Rg  ,/Fi  más/Csw  é/Pp3ms  do/Sp  thoil/Ncfsc  é/Pp3ms  ,/Fi  a/Uv  Rex/Npm-v|Npmsc  ?/Fq </s><s> ''/Fa  Agus/Cc  d''/Q  fhéachfadh/Vmc  Rex/Npmsc  in/Sp  airde/Ncfpc|Ncfsc  air/Pr3ms  leis/Sp  na/Td-s  súile/Ncfpc  móra/Aq--pc  donna/Aq--pc  sin/Dd  a/Q-r  bhí/Vmis  aige/Pr3ms  ,/Fi  faoi/Pr3ms  mar/Cs  a/Q-r"
"doc#49","rud/Ncmsc  eile/Dd  a/Q-r  tharla/Vmis  ./Fe </s><s> Aisteach/Aqp  go/Ua  leor/Aqp  ,/Fi  Coill/Npmsc  Jacob/Npmsg|Npmpg  faoi/Sp  deara/Ns-s  é/Pp3ms  ./Fe </s><s> Théadh/Vmih  Máirtín/Npmsc  agus/Cc  Marc/Ncmsc  ann/Pr3ms  fós/Rg  gach/Dq  Satharn/Ncmsc  leis/Sp  an/Td-s  dá/Spp-s"," mhadra/Ncmsc"," ./Fe </s><s> Ach/Cs  an/Td-s  Satharn/Ncmsc  áirithe/Aqp|Av  seo/Dd  ,/Fi  chuaigh/Vmis  smut/Ncmsc  de/Sp  shreang/Ncfsc  dheilgneach/Aq-fsc  i/Sp  gcos/Ncfsc  Rex/Npm-g  ,/Fi  agus/Cc  ghearr/Aqp  í/Pp3fs  ./Fe </s><s> Nigh/Vmis|Vmm-2s  máthair/Ncfsc  Mhairc/Ncmsg  an/Td-s  chos/Ncfsc"
"doc#49","sí/Pp3fss  ,/Fi  ''s/Cc  caipfidh/Vmif  sin/Pd  ar fud/Spc  a/Dp3ms  choirp/Ncmpc  ./Fe </s><s> Caithfimid/Vmif1p  é/Pp3ms  a/Sp  thabhairt/Nv  go dtí/Spc  an/Td-s  tréadlia/Ncmsc  láithreach/Aq-msc  !/Fe </s><s> ''/Fa  Ach/Cs  ní/Wp-in  hé/Pp3ms  sin/Dd  a/Q-r  bhí/Vmis  ann/Pr3ms  ./Fe </s><s> ''/Fa  An/Td-s"," madra/Ncmsc"," féin/Px  atá/Vmip---r  á/Spp-s  dhéanamh/Nv  seo/Dd  ,/Fi  ''/Fa  a/Dp3fs|Q-p|Q-i|Q-r  deir/Vmip|Ncfsc  an/Td-s  tréadlia/Ncmsc  ./Fe </s><s> ''/Fa  Caithfidh/Vmif  mé/Pp1-s  plean/Ncmsc  a/Sp  dhéanamh/Nv  air/Pr3ms  chun/Sp  nach/Qnr  bhféadfaidh/Vmif  sé/Mc|Pp3mss  bheith/Ncfsc  ag/Sp"
"doc#49","de/Sp|Pr3ms  é/Pp3ms  ./Fe </s><s> ''/Fa  Conas/Rq  go/Q-s  raibh/Vmis---d|Vmsp  gá/Ncmsc  aige/Pr3ms  leis/Pr3ms  ?/Fq </s><s> ''/Fa  a/Q-p|Q-i|Q-r  d''/Q  fhiafraigh/Vmis  Máirtín/Npmsc  de/Pr3ms  ,/Fi  ''/Fa  chloisinnse/Ncfsc  i/Sp  gcónaí/Ncmsc  go/Q-s  raibh/Vmis---d|Vmsp  leigheas/Ncmsc  i/Sp  dteanga/Ncfsc"," mhadra/Ncmsg"," ?/Fq </s><s> ''/Fa  ''/Fa  Tá/Vmip  ,/Fi  leis/Pr3ms  ,/Fi  ''/Fa  a/Dp3fs|Q-p|Q-i|Q-r  deir/Vmip|Ncfsc  an/Td-s  tréadlia/Ncmsc  ,/Fi  ''/Fa  ach/Cs  bhí/Vmis  an/Td-s  madra/Ncmsc  seo/Dd  trína/Spp-s  chéile/Ncmsc  ./Fe </s><s> Ar/Qq-s  chuir/Vmis  aon/Mc|Dq  ní/Ncmsc|Ncfsc  isteach/Rd  air/Pr3ms  le/Sp  déanaí/Ncfsc  ?/Fq </s><s> ''/Fa  ''/Fa  Bhuel/I  .../F  ''/Fa  a/Dp3fs|Q-p|Q-i|Q-r"
"doc#49","Máirtín/Npmsc  de/Pr3ms  ,/Fi  ''/Fa  chloisinnse/Ncfsc  i/Sp  gcónaí/Ncmsc  go/Q-s  raibh/Vmis---d|Vmsp  leigheas/Ncmsc  i/Sp  dteanga/Ncfsc  mhadra/Ncmsg  ?/Fq </s><s> ''/Fa  ''/Fa  Tá/Vmip  ,/Fi  leis/Pr3ms  ,/Fi  ''/Fa  a/Dp3fs|Q-p|Q-i|Q-r  deir/Vmip|Ncfsc  an/Td-s  tréadlia/Ncmsc  ,/Fi  ''/Fa  ach/Cs  bhí/Vmis  an/Td-s"," madra/Ncmsc"," seo/Dd  trína/Spp-s  chéile/Ncmsc  ./Fe </s><s> Ar/Qq-s  chuir/Vmis  aon/Mc|Dq  ní/Ncmsc|Ncfsc  isteach/Rd  air/Pr3ms  le/Sp  déanaí/Ncfsc  ?/Fq </s><s> ''/Fa  ''/Fa  Bhuel/I  .../F  ''/Fa  a/Dp3fs|Q-p|Q-i|Q-r  deir/Vmip|Ncfsc  Máirtín/Npm-g|Npmsg|Npmsc  ,/Fi  agus/Cc  ansin/Rl  stad/Vmm-2s|Vmis  sé/Pp3mss  ./Fe </s><s> Pé/Pi  locht/Ncmsc  a/Q-r  bhí/Vmis"
"doc#49","./Fe </s><s> ''/Fa  D''/Q  aistríomar/Vmis1p  ó/Sp  theach/Ncmsc  go dtí/Spc  árasán/Ncmpg  le/Sp  déanaí/Ncfsc  ./Fe </s><s> ''/Fa  ''/Fa  Sin/Pd  é/Pp3ms  agat/Pr2-s  é/Pp3ms  !/Fe </s><s> ''/Fa  a/Q-r  deir/Vmip  an/Td-s  tréadlia/Ncmsc  ./Fe </s><s> ''/Fa  Chonac/Vmis1s  cás/Ncmsc  dá/Spp-s  shaghas/Ncmsc  cheana/Rg  ./Fe </s><s>","Madra/Ncmsc"," a/Q-r  chodlaíodh/Vmih  de/Sp  ghnáth/Ncmsc  ar/Sp  sheanchasóg/Ncfsc  lena/Spp-s  mháistir/Ncmsc  ./Fe </s><s> Cuireadh/Vmm-3s|Vmis0|Ncmsc  cairpéad/Ncmpg|Ncmsc  nua/Aqp  ar/Sp  an/Td-s  urlár/Ncmsc  ,/Fi  agus/Cc  cuireadh/Vmm-3s|Vmis0|Ncmsc  smut/Ncmsc|Ncmpg  breise/Ncfsg  de/Pr3ms"
"doc#49","de/Sp  ghnáth/Ncmsc  ar/Sp  sheanchasóg/Ncfsc  lena/Spp-s  mháistir/Ncmsc  ./Fe </s><s> Cuireadh/Vmm-3s|Vmis0|Ncmsc  cairpéad/Ncmpg|Ncmsc  nua/Aqp  ar/Sp  an/Td-s  urlár/Ncmsc  ,/Fi  agus/Cc  cuireadh/Vmm-3s|Vmis0|Ncmsc  smut/Ncmsc|Ncmpg  breise/Ncfsg  de/Pr3ms  faoin/Spa-s"," madra/Ncmsc"," ,/Fi  in/Sp  ionad/Ncmsc  na/Td-s  seanchasóige/Ncfsg  ./Fe </s><s> Agus/Cc  gearradh/Vmis0  beag/Ncmsc  a/Q-r  bhí/Vmis  ina/Spp-s  chos/Ncfsc  ,/Fi  agus/Cc  é/Pp3ms  beagnach/Rg  cneasaithe/Av  ,/Fi  thosaigh/Vmis  sé/Pp3mss  ag/Sp  gabháil/Nv  de/Pr3ms  ,/Fi"
"doc#49","./Fe </s><s> Agus/Cc  gearradh/Vmis0  beag/Ncmsc  a/Q-r  bhí/Vmis  ina/Spp-s  chos/Ncfsc  ,/Fi  agus/Cc  é/Pp3ms  beagnach/Rg  cneasaithe/Av  ,/Fi  thosaigh/Vmis  sé/Pp3mss  ag/Sp  gabháil/Nv  de/Pr3ms  ,/Fi  díreach/Aqp  ar nós/Spc  do/Sp"," mhadrasa/Ncmsc-e"," -/Fb  chaitheas/Vmip---r  clogad/Ncmsc  a/Sp  chur/Nv  air/Pr3ms  sin/Dd  leis/Pr3ms  ./Fe </s><s> ''/Fa  Anois/Rg  go/Q-s  raibh/Vmis---d|Vmsp  an/Td-s  clogad/Ncmsc  imithe/Av  de/Sp  Rex/Npmsc  ,/Fi  bhí/Vmis  sé/Pp3mss  i/Sp  bhfad/Ncmsc  níos/Uc  socra/Aqc  san/Spa-s  árasán/Ncmsc  ./Fe </s>"
"doc#49","bhí/Vmis  dearmad/Ncmsc  air/Pr3ms  ./Fe </s><s> Mar/Cs  is/Wp-i  ansin/Rl  a/Q-r  dhein/Vmis  Rex/Npmsc  an/Td-s  rud/Ncmsc  is/Wpri  measa/Aqc  ar/Sp  fad/Ncmsc  -/Fb  rud/Ncmsc  a/Q-r  chuir/Vmis  ar/Sp  Aint/Npmsc  Síle/Npf-g  a/Sp  rá/Nv  maidin/Ncfsc  áirithe/Aqp|Av  -/Fb  ''/Fa  Caithfidh/Vmif  an/Td-s"," madra/Ncmsc"," sin/Dd  imeacht/Ncmsc|Nv  !/Fe </s><s> Sin/Pd  a/Q-i  bhfuil/Vmip---d  air/Pr3ms  !/Fe </s><s> Nílim/Vmip1s-n  á/Spp-s  choimeád/Nv  san/Spa-s  árasán/Ncmsc  seo/Dd  oiread/Ns-s  agus/Cc  lá/Ncmsc  eile/Dd  !/Fe </s><s> ''/Fa  Bhí/Vmis  na/Td-p  focail/Ncmpc  ,/Fi  agus/Cc  an/Td-s  tslí/Ncfsc  a/Q-i  ndúirt/Vmis  sí/Pp3fss"
"doc#49","i/Sp  do/Dp2-s  chónaí/Ncmsc|Nv  i/Sp  do/Dp2-s  theach/Ncmsc  féin/Px  ,/Fi  le/Sp  d''/Sp  athair/Ncfsc|Ncmsc  agus/Cc  le/Sp  do/Dp2-s  mháthair/Ncfsc  ,/Fi  agus/Cc  le/Sp  do/Dp2-s  dheirfiúracha/Ncfpc  agus/Cc  dheartháireacha/Ncmpc  ,/Fi  agus/Cc  tá/Vmip  do/Sp"," mhadra/Ncmsc"," Rover/Npmsc  luite/Av  faoi/Sp|Pr3ms  do/Sp  leaba/Ncfsc  gach/Dq  aon/Mc|Dq  oíche/Ncfsc  ,/Fi  tá/Vmip  a/Dp3ms  fhios/Ncmsc  agat/Pr2-s  go/Cs  bhfuil/Vmip---d  do/Sp  mháthair/Ncfsc  ceanúil/Aq-msc  air/Pr3ms  ,/Fi  agus/Cc  nach/Qnr  gcuirfidh/Vmif  sí/Pp3fss  as/Sp  an/Td-s"
"doc#49","ag/Sp  dathú/Nv  leat/Pr2-s  ,/Fi  agus/Cc  ní/Qn  bheadh/Vmc----n  éinne/Ncmsc  ag/Sp  cur/Nv  ceisteanna/Ncfpg|Ncfpc  ort/Pr2-s  ./Fe </s><s> Ach/Cs  sin/Pd  é/Pp3ms  mar/Cs  is/Wpri  mó/Aqc  a/Q-r  bhí/Vmis  na/Td-p  focail/Ncmpc  úd/Ncmpg  ina/Spp-s  chluasa/Ncfpc  -/Fb  ''/Fa  Caithfidh/Vmif  an/Td-s"," madra/Ncmsc"," sin/Dd  imeacht/Ncmsc|Nv  ,/Fi  sin/Pd  a/Q-i  bhfuil/Vmip---d  air/Pr3ms  !/Fe </s><s> ''/Fa  An/Td-s  tslí/Ncfsc  a/Q-i  ndúirt/Vmis  sí/Pp3fss  ''/Fa  madra/Ncmsc  ''/Fa  ,/Fi  bhí/Vmis  sé/Pp3mss  níos/Uc  measa/Aqc  ná/Cc  ''s/Cc  eanmhadra/Ncmsc  ''/Fa  mar/Cs  thugadh/Vmih|Vmis0  sí/Pp3fss  i/Sp  gcónaí/Ncmsc  air/Pr3ms  ,/Fi"
"doc#49","./Fe </s><s> Ach/Cs  sin/Pd  é/Pp3ms  mar/Cs  is/Wpri  mó/Aqc  a/Q-r  bhí/Vmis  na/Td-p  focail/Ncmpc  úd/Ncmpg  ina/Spp-s  chluasa/Ncfpc  -/Fb  ''/Fa  Caithfidh/Vmif  an/Td-s  madra/Ncmsc  sin/Dd  imeacht/Ncmsc|Nv  ,/Fi  sin/Pd  a/Q-i  bhfuil/Vmip---d  air/Pr3ms  !/Fe </s><s> ''/Fa  An/Td-s  tslí/Ncfsc  a/Q-i  ndúirt/Vmis  sí/Pp3fss  ''/Fa"," madra/Ncmsc"," ''/Fa  ,/Fi  bhí/Vmis  sé/Pp3mss  níos/Uc  measa/Aqc  ná/Cc  ''s/Cc  eanmhadra/Ncmsc  ''/Fa  mar/Cs  thugadh/Vmih|Vmis0  sí/Pp3fss  i/Sp  gcónaí/Ncmsc  air/Pr3ms  ,/Fi  riamh/Rg  ó/Sp  thánadar/Ncmsc  chun/Sp  an/Td-s  árasáin/Ncmpc  ./Fe </s><s> Cén/Pq--s  fad/Ncmsc  ?/Fq </s><s> Coicís/Ncfsc  ?/Fq </s><s> Trí/Sp"
"doc#49","úd/Ncmpg  ina/Spp-s  chluasa/Ncfpc  -/Fb  ''/Fa  Caithfidh/Vmif  an/Td-s  madra/Ncmsc  sin/Dd  imeacht/Ncmsc|Nv  ,/Fi  sin/Pd  a/Q-i  bhfuil/Vmip---d  air/Pr3ms  !/Fe </s><s> ''/Fa  An/Td-s  tslí/Ncfsc  a/Q-i  ndúirt/Vmis  sí/Pp3fss  ''/Fa  madra/Ncmsc  ''/Fa  ,/Fi  bhí/Vmis  sé/Pp3mss  níos/Uc  measa/Aqc  ná/Cc  ''s/Cc"," eanmhadra/Ncmsc"," ''/Fa  mar/Cs  thugadh/Vmih|Vmis0  sí/Pp3fss  i/Sp  gcónaí/Ncmsc  air/Pr3ms  ,/Fi  riamh/Rg  ó/Sp  thánadar/Ncmsc  chun/Sp  an/Td-s  árasáin/Ncmpc  ./Fe </s><s> Cén/Pq--s  fad/Ncmsc  ?/Fq </s><s> Coicís/Ncfsc  ?/Fq </s><s> Trí/Sp  seachtaine/Ncfsg  ?/Fq </s><s> Mí/Ncfsc|Npfsc  ?/Fq </s><s> Bhí/Vmis  sé/Pp3mss  chomh/Ri  fada/Aqp  le/Sp"
"doc#49","Rex/Npmsc  a/Sp  bheith/Nv  ina/Spp-s  theannta/Ncmsc  ,/Fi  ní/Qn  sheasódh/Vmc  sé/Pp3mss  dhá/Spp  lá/Ncmsc  é/Pp3ms  ./Fe </s><s> Cad/Pq  a/Q-r  dhéanfadh/Vmc  sí/Pp3fss  le/Sp  Rex/Npmsc  ,/Fi  b''/Ws-i  in/Sp  í/Pp3fs  an/Td-s  cheist/Ncfsc  ./Fe </s><s> É/Pp3ms  a/Sp  thabhairt/Nv  go dtí/Spc  Póna/Ncmsg  na/Td-p"," Madraí/Ncmpg"," ?/Fq </s><s> Nó/Cc  é/Pp3ms  a/Sp  thabhairt/Nv  go dtí/Spc  an/Td-s  tréadlia/Ncmsc  -/Fb  agus/Cc  .../F  ní/Qn  dhéanfadh/Vmc----n  sí/Pp3fss  é/Pp3ms  sin/Dd  ./Fe </s><s> Agus/Cc  ní/Qn  dhéanfadh/Vmc----n  an/Td-s  dochtúir/Ncmsc  di/Pr3fs  é/Pp3ms  !/Fe </s><s> Ach/Cs  dhéanfadh/Vmc  sí/Pp3fss"
"doc#49","in/Sp  aon/Mc|Dq  áit/Ncfsc  ,/Fi  agus/Cc  bíonn/Vmig  sí/Pp3fss  i/Sp  gcónaí/Ncmsc  anseo/Rl  luath/Aqp  !/Fe </s><s> ''/Fa  Níor/Qn-s  fhéach/Vmis---n  Máirtín/Npmsc  amach/Rd  ./Fe </s><s> Bhí/Vmis  uair/Ncfsc  ann/Pr3ms  ,/Fi  agus/Cc  bhíodh/Vmih  Rex/Npmsc  i/Sp  measc/Ncmsc  na/Td-p"," madraí/Ncmpg"," sin/Dd  ,/Fi  luite/Av  go/Ua  sásta/Aqp  ag/Sp  feitheamh/Nv  leis/Pr3ms  ./Fe </s><s> Ach/Cs  anois/Rg  ,/Fi  bhí/Vmis  Rex/Npmsc  cúig/Ncmsg  mhíle/Ncmsg|Ncmsc  ó/Sp  bhaile/Ncmsc  in/Sp  árasán/Ncmsc  ,/Fi  ag/Sp  feitheamh/Nv  le/Sp  cad/Pq  é/Pp3ms  ?/Fq </s><s> Chrom/Vmis  sé/Pp3mss"
"doc#49","lae/Ncmsg  ./Fe </s><s> ''/Fa  ''/Fa  Ní/Qn  bheidh/Vmif---n  sé/Pp3mss  ceangailte/Av  istigh/Rd  ./Fe </s><s> Tabharfadsa/Ncmpc  amach/Rd  ag/Sp  siúl/Nv  é/Pp3ms  ./Fe </s><s> ''/Fa  ''/Fa  Ó/I  ./Fe </s><s> Go/Sp  Plás/Ncmsc  Mhic/Up  Liam/Npmsc  ,/Fi  is/Wpri  dócha/Aqc  ,/Fi  ar/Sp  éill/Ncfsc  ,/Fi  ar nós/Spc  na/Td-p"," madraí/Ncmpc|Ncmpg"," galánta/Aqp  eile/Dd  ,/Fi  broc-chúnna/Ncmpc  agus/Cc  púdail/Ncmpc  ,/Fi  agus/Cc  mar/Sp  sin/Pd  -/Fb  agus/Cc  cóta/Ncmsc  beag/Aq-msc  cniotáilte/Av  air/Pr3ms  -/Fb  bíodh/Vmm-3s  agat/Pr2-s  mar/Sp  sin/Pd  !/Fe </s><s> ''/Fa  Leis/Sp  sin/Pd"
"doc#49",",/Fi  nach/Qnq|Qnr  dtuigeann/Vmip  tú/Pp2-s  gur/Wpdi|Wsdi  duit/Pr2-s  féin/Px  atá/Vmip---r  tú/Pp2-s  ag/Sp  déanamh/Nv  na/Td-s  díobhála/Ncfsg  !/Fe </s><s> Chualaís/Vmis2s  ar/Sp  maidin/Ncfsc  í/Pp3fs  !/Fe </s><s> Bhí/Vmis  sí/Pp3fss  lándáiríre/Ncmsc  !/Fe </s><s> ''/Fa  Caithfidh/Vmif  an/Td-s"," madra/Ncmsc"," sin/Dd  imeacht/Ncmsc|Nv  ,/Fi  ''/Fa  a/Q-r  dúirt/Vmis  sí/Pp3fss  ,/Fi  ''s/Cc  in/Sp  a/Q-i  bhfuil/Vmip---d  air/Pr3ms  !/Fe </s><s> ''/Fa  Ach/Cs  cad/Pq  atá/Vmip---r  sí/Pp3fss  chun/Sp  a/Sp  dhéanamh/Nv  leat/Pr2-s  ,/Fi  sin/Pd  í/Pp3fs  an/Td-s  cheist/Ncfsc  !/Fe </s><s> ''/Fa  Go/Ua  tobann/Aqp  ,/Fi  rith/Vmm-2s|Vmis"
"doc#49","./Fe </s><s> Mharaigh/Vmis  sí/Pp3fss  é/Pp3ms  !/Fe </s><s> Anseo/Rl  san/Spa-s  árasán/Ncmsc  !/Fe </s><s> Leis/Sp  an/Td-s  scian/Ncfsc  !/Fe </s><s> Agus/Cc  thóg/Vmis  sí/Pp3fss  léi/Pr3fs  a/Dp3ms  chorp/Ncmsc  sa/Spa-s  charr/Ncfsc  ,/Fi  agus/Cc  chaith/Vmis  áit/Ncfsc  éigin/Aq-fsc  é/Pp3ms  !/Fe </s><s> ''/Fa  Caithfidh/Vmif  an/Td-s"," madra/Ncmsc"," sin/Dd  imeacht/Ncmsc|Nv  ,/Fi  sin/Pd  a/Q-i  bhfuil/Vmip---d  air/Pr3ms  !/Fe </s><s> ''/Fa  Ach/Cs  ar/Sp  ghá/Ncmsc  di/Pr3fs  é/Pp3ms  a/Sp  mharú/Nv  ?/Fq </s><s> Rex/Npmsc  bocht/Aq-msc  ,/Fi  é/Pp3ms  ag/Sp  iarraidh/Nv  teitheadh/Ncmsc  uaithi/Pr3fs  timpeall/Ncmsc  na/Td-s  cistine/Ncfsg  agus/Cc"
"doc#49","ar/Sp  sileadh/Nv  leis/Pr3ms  -/Fb  ach/Cs  fós/Rg  dhein/Vmis  sí/Pp3fss  an/Td-s  beart/Ncmsc  air/Pr3ms  ./Fe </s><s> Ó/Sp  Dia/Ncmsc  linn/Ncfpg  ,/Fi  nár/Wsrin  ghránna/Aqc|Aqp  í/Pp3fs  !/Fe </s><s> Nach/Qnq|Qnr  bhféadfadh/Vmc  sí/Pp3fss  é/Pp3ms  a/Sp  thabhairt/Nv  go dtí/Spc  Póna/Ncmsg  na/Td-p"," Madraí/Ncmpg"," ,/Fi  nó/Cc  áit/Ncfsc  éigin/Aq-fsc  .../F  ach/Cs  an/Td-s  madra/Ncmsc  bocht/Aq-msc  a/Sp  mharú/Nv  !/Fe </s><s> Ó/I  ,/Fi  a/Uv  Rex/Npm-v|Npmsc  ,/Fi  a/Uv  Rex/Npm-v|Npmsc  ,/Fi  agus/Cc  bhíos/Vmih---r|Vmis1s|Vmig---r  chun/Sp  tú/Pp2-s  a/Sp  éalú/Nv  liom/Pr1-s  uaithi/Pr3fs  -/Fb  agus/Cc  anois/Rg  ,/Fi  táim/Vmip1s"
"doc#49","sí/Pp3fss  an/Td-s  beart/Ncmsc  air/Pr3ms  ./Fe </s><s> Ó/Sp  Dia/Ncmsc  linn/Ncfpg  ,/Fi  nár/Wsrin  ghránna/Aqc|Aqp  í/Pp3fs  !/Fe </s><s> Nach/Qnq|Qnr  bhféadfadh/Vmc  sí/Pp3fss  é/Pp3ms  a/Sp  thabhairt/Nv  go dtí/Spc  Póna/Ncmsg  na/Td-p  Madraí/Ncmpg  ,/Fi  nó/Cc  áit/Ncfsc  éigin/Aq-fsc  .../F  ach/Cs  an/Td-s"," madra/Ncmsc"," bocht/Aq-msc  a/Sp  mharú/Nv  !/Fe </s><s> Ó/I  ,/Fi  a/Uv  Rex/Npm-v|Npmsc  ,/Fi  a/Uv  Rex/Npm-v|Npmsc  ,/Fi  agus/Cc  bhíos/Vmih---r|Vmis1s|Vmig---r  chun/Sp  tú/Pp2-s  a/Sp  éalú/Nv  liom/Pr1-s  uaithi/Pr3fs  -/Fb  agus/Cc  anois/Rg  ,/Fi  táim/Vmip1s  ródhéanach/Aqp  .../F  Ach/Cs  nílimse/Vmip1s-ne  ag/Sp"
"doc#49","ní/Qn  fhéadfadh/Vmc----n  sé/Pp3mss  féin/Px  codladh/Nv|Ncfsc  ./Fe </s><s> Gach/Ns-s|Dq  aon/Mc|Dq  uair/Ncfsc  a/Q-r  dhúnadh/Vmih  sé/Pp3mss  a/Dp3ms  shúile/Ncfpc  ,/Fi  chíodh/Ncmsc  sé/Ncmsg  Rex/Npm-g|Npmsc  ,/Fi  agus/Cc  í/Pp3fs  siúd/Pd  ina/Spp-s  dhiaidh/Ns-s  le/Sp  scian/Ncfsc  ,/Fi  agus/Cc  an/Td-s"," madra/Ncmsc"," bocht/Aq-msc  ag/Sp  iarraidh/Nv  éalú/Nv|Ncmsc|Ncmsg  uaithi/Pr3fs  ./Fe </s><s> Chrith/Vmis  sé/Pp3mss  ./Fe </s><s> Bhí/Vmis  sé/Pp3mss  leata/Av  leis/Sp  an/Td-s  bhfuacht/Ncmsc  ./Fe </s><s> Dá/Cs  mbeadh/Vmc  Rex/Npmsc  ina/Spp-s  theannta/Ncmsc  anseo/Rl  ,/Fi  choinneoidís/Vmc-3p"
"doc#49","agam/Pr1-s  fágáil/Nv  ,/Fi  agus/Cc  Rex/Npmsc  a/Sp  thabhairt/Nv  liom/Pr1-s  -/Fb  ach/Cs  bhíos/Vmih---r|Vmis1s|Vmig---r  ródhéanach/Aqp  ./Fe </s><s> Ó/I  ,/Fi  a/Uv  Mhairc/Ncmsv  ,/Fi  conas/Rq  a/Q-r  fhéadfadh/Vmc  sí/Pp3fss  a/Dp3ms  leithéid/Ncfsc  a/Sp  dhéanamh/Nv  le/Sp"," madra/Ncmsc"," bocht/Aq-msc  !/Fe </s><s> ''/Fa  Chualasa/Ncmpv-e  i/Sp  dtaobh/Ncmsc  bean/Ncfsc  eile/Dd  a/Q-r  dhein/Vmis  é/Pp3ms  ,/Fi  mar/Cs  gur/Q--s  rug/Vmis  an/Td-s  madra/Ncmsc  greim/Ncmsc  ar/Sp  a/Dp3ms  leanbh/Ncmsc  ./Fe </s><s> Arís/Rg  ,/Fi  ní/Qn  raibh/Vmis---n  aon/Mc|Dq  leigheas/Ncmsc  ag/Sp  an/Td-s"
"doc#49",",/Fi  a/Uv  Mhairc/Ncmsv  ,/Fi  conas/Rq  a/Q-r  fhéadfadh/Vmc  sí/Pp3fss  a/Dp3ms  leithéid/Ncfsc  a/Sp  dhéanamh/Nv  le/Sp  madra/Ncmsc  bocht/Aq-msc  !/Fe </s><s> ''/Fa  Chualasa/Ncmpv-e  i/Sp  dtaobh/Ncmsc  bean/Ncfsc  eile/Dd  a/Q-r  dhein/Vmis  é/Pp3ms  ,/Fi  mar/Cs  gur/Q--s  rug/Vmis  an/Td-s"," madra/Ncmsc"," greim/Ncmsc  ar/Sp  a/Dp3ms  leanbh/Ncmsc  ./Fe </s><s> Arís/Rg  ,/Fi  ní/Qn  raibh/Vmis---n  aon/Mc|Dq  leigheas/Ncmsc  ag/Sp  an/Td-s  madra/Ncmsc  air/Pr3ms  -/Fb  ní/Qn  raibh/Vmis---n  taithí/Ncfsc  ar/Sp  leanaí/Ncmpc  aige/Pr3ms  ,/Fi  agus/Cc  tháinig/Vmis  an/Td-s  leanbh/Ncmsc  ag/Sp"
"doc#49","bocht/Aq-msc  !/Fe </s><s> ''/Fa  Chualasa/Ncmpv-e  i/Sp  dtaobh/Ncmsc  bean/Ncfsc  eile/Dd  a/Q-r  dhein/Vmis  é/Pp3ms  ,/Fi  mar/Cs  gur/Q--s  rug/Vmis  an/Td-s  madra/Ncmsc  greim/Ncmsc  ar/Sp  a/Dp3ms  leanbh/Ncmsc  ./Fe </s><s> Arís/Rg  ,/Fi  ní/Qn  raibh/Vmis---n  aon/Mc|Dq  leigheas/Ncmsc  ag/Sp  an/Td-s"," madra/Ncmsc"," air/Pr3ms  -/Fb  ní/Qn  raibh/Vmis---n  taithí/Ncfsc  ar/Sp  leanaí/Ncmpc  aige/Pr3ms  ,/Fi  agus/Cc  tháinig/Vmis  an/Td-s  leanbh/Ncmsc  ag/Sp  priocadh/Nv  air/Pr3ms  laistiar/Ncmsc  ,/Fi  agus/Cc  cheap/Vmis  an/Td-s  madra/Ncmsc  gur/Wpdi|Wsdi  madra/Ncmsc  eile/Dd  a/Q-r"
"doc#49","leigheas/Ncmsc  ag/Sp  an/Td-s  madra/Ncmsc  air/Pr3ms  -/Fb  ní/Qn  raibh/Vmis---n  taithí/Ncfsc  ar/Sp  leanaí/Ncmpc  aige/Pr3ms  ,/Fi  agus/Cc  tháinig/Vmis  an/Td-s  leanbh/Ncmsc  ag/Sp  priocadh/Nv  air/Pr3ms  laistiar/Ncmsc  ,/Fi  agus/Cc  cheap/Vmis  an/Td-s"," madra/Ncmsc"," gur/Wpdi|Wsdi  madra/Ncmsc  eile/Dd  a/Q-r  bhí/Vmis  ann/Pr3ms  ,/Fi  agus/Cc  thug/Vmis  sé/Mc|Pp3mss  snap/Ncmsc  air/Pr3ms  ./Fe </s><s> ''/Fa  ''/Fa  Mar/Sp|Cs  gheall/Vmis|Ncmsc  ar/Sp  leanbh/Ncmsc  -/Fb  thuigfeá/Vmc-2s  di/Pr3fs  sin/Dd  -/Fb  ach/Cs  ní/Qn  raibh/Vmis---n  i/Sp  gceist/Ncfsc  anseo/Rl  ach/Cs  cos/Ncfsc"
"doc#49","ag/Sp  an/Td-s  madra/Ncmsc  air/Pr3ms  -/Fb  ní/Qn  raibh/Vmis---n  taithí/Ncfsc  ar/Sp  leanaí/Ncmpc  aige/Pr3ms  ,/Fi  agus/Cc  tháinig/Vmis  an/Td-s  leanbh/Ncmsc  ag/Sp  priocadh/Nv  air/Pr3ms  laistiar/Ncmsc  ,/Fi  agus/Cc  cheap/Vmis  an/Td-s  madra/Ncmsc  gur/Wpdi|Wsdi"," madra/Ncmsc"," eile/Dd  a/Q-r  bhí/Vmis  ann/Pr3ms  ,/Fi  agus/Cc  thug/Vmis  sé/Mc|Pp3mss  snap/Ncmsc  air/Pr3ms  ./Fe </s><s> ''/Fa  ''/Fa  Mar/Sp|Cs  gheall/Vmis|Ncmsc  ar/Sp  leanbh/Ncmsc  -/Fb  thuigfeá/Vmc-2s  di/Pr3fs  sin/Dd  -/Fb  ach/Cs  ní/Qn  raibh/Vmis---n  i/Sp  gceist/Ncfsc  anseo/Rl  ach/Cs  cos/Ncfsc"
"doc#49","fanacht/Ncmsc  i/Sp  do/Dp2-s  theannta/Ncmsc  tamall/Ncmpg  ,/Fi  ach/Cs  cífidh/Vmif  mé/Pp1-s  tú/Pp2-s  oíche/Ncfsc  amárach/Aqp  ./Fe </s><s> Slán/Ncmsc  ./Fe </s><s> ''/Fa  Chas/Npfsg  Máirtín/Npm-g|Npmsg|Npmsc  an/Td-s  ruga/Ncmsc  timpeall/Rd  air/Pr3ms  féin/Px  ./Fe </s><s> Bhí/Vmis  boladh/Ncmsc"," madra/Ncmsg"," uaidh/Pr3ms  a/Q-r  thaitin/Vmis  leis/Pr3ms  ./Fe </s><s> Chuaigh/Vmis  sé/Pp3mss  isteach/Rd  ansin/Rl  sa/Spa-s  mhála/Ncmsg  codlata/Av  ,/Fi  agus/Cc  dhún/Vmis  suas/Rd  go/Ua  cliathánach/Aqp  air/Pr3ms  féin/Px  é/Pp3ms  ./Fe </s><s> Shín/Npfsc  sé/Ncmsg  siar/Rd  ar/Sp"
"doc#49","a/Q-r  bhí/Vmis  ann/Pr3ms  ./Fe </s><s> Chonaic/Vmis  sé/Pp3mss  uaidh/Pr3ms  amach/Rd  fir/Ncmpc  ag/Sp  obair/Ncfsc  sna/Spa-p  gairdíní/Ncmpc  cúil/Ncmsg  ,/Fi  mná/Ncfpc  ag/Sp  cur/Nv  éadaí/Ncmpc|Ncmpg  amach/Rd  ar/Sp  an/Td-s  líne/Ncfsg|Ncfsc  ,/Fi  leanaí/Ncmpc  óga/Aq--pc  ag/Sp  súgradh/Vmis0  ,/Fi"," madraí/Ncmpc"," ag/Sp  tafann/Ncmsc  ./Fe </s><s> Chonaic/Vmis  sé/Mc|Pp3mss  Rover/Npmsc  ag/Sp  rásaíocht/Ncfsc  timpeall/Ncmpg  le/Sp  Marc/Ncmsc  ,/Fi  agus/Cc  máthair/Ncfsc  Mhairc/Ncmsg  ag/Sp  caitheamh/Nv  cnámh/Ncfpg|Ncfsc  chuige/Pr3ms  ./Fe </s><s> Dhein/Vmis  Marc/Ncmsc"
"doc#49","tafann/Ncmsc  !/Fe </s><s> D''/Q  oscail/Vmis  an/Td-s  fhuinneog/Ncfsc  in/Sp  airde/Ncfpc|Ncfsc  ./Fe </s><s> ''/Fa  Cén/Pq--s  diabhal/Ncmsc  útamála/Ncfsg  atá/Vmip---r  ar/Sp  siúl/Nv  ansin/Rl  thíos/Rd  ?/Fq </s><s> ''/Fa  a/Q-r  deir/Vmip  Roger/Npmsc  ./Fe </s><s> ''/Fa  Bí/Vmm-2s  amuigh/Rd  as/Sp  sin/Pd  ,/Fi  a/Uv"," mhadra/Ncmsv"," ./Fe </s><s> Má/Cs  théimse/Vmip1s--e  síos/Rd  chugat/Pr2-s  cuirfidh/Vmif  mé/Pp1-s  deabhadh/Ncmsc  amach/Rd  ort/Pr2-s  !/Fe </s><s> ''/Fa  Dhún/Vmis  sé/Pp3mss  an/Td-s  fhuinneog/Ncfsc  arís/Rg  ./Fe </s><s> ''/Fa  Ní/Qn  fhaca/Vmis---n  sé/Pp3mss  sinn/Pp1-p  !/Fe </s><s> Cheap/Vmis  sé/Pp3mss  gur/Wpdi|Wsdi  madra/Ncmsc"
"doc#49","./Fe </s><s> Má/Cs  théimse/Vmip1s--e  síos/Rd  chugat/Pr2-s  cuirfidh/Vmif  mé/Pp1-s  deabhadh/Ncmsc  amach/Rd  ort/Pr2-s  !/Fe </s><s> ''/Fa  Dhún/Vmis  sé/Pp3mss  an/Td-s  fhuinneog/Ncfsc  arís/Rg  ./Fe </s><s> ''/Fa  Ní/Qn  fhaca/Vmis---n  sé/Pp3mss  sinn/Pp1-p  !/Fe </s><s> Cheap/Vmis  sé/Pp3mss  gur/Wpdi|Wsdi"," madra/Ncmsc"," a/Q-r  bhí/Vmis  ann/Pr3ms  ag/Sp  gabháil/Nv  don/Spa-s  mbin/Ncfsc  !/Fe </s><s> ''/Fa  a/Q-r  deir/Vmip  Máirtín/Npmsc  ./Fe </s><s> Níor/Qn-s  fhreagair/Vmis---n  Marc/Ncmsc  ./Fe </s><s> Anonn/Rd  le/Sp  Máirtín/Npmsc  chuige/Pr3ms  ./Fe </s><s> Bhí/Vmis  Marc/Ncmsc  sínte/Av  siar/Rd  ,/Fi  gan/Sp"
"doc#49","mé/Pp1-s  arís/Rg  ./Fe </s><s> Nílim/Vmip1s-n  chun/Sp  fanacht/Nv  aici/Pr3fs  ./Fe </s><s> ''/Fa  ''/Fa  Ach/Cs  cad/Pq  chuige/Pr3ms  ,/Fi  a/Uv  Mháirtín/Npm-v  ?/Fq </s><s> Cheapasa/Ncmpc-e  gur/Wpdi|Wsdi  duine/Ncmsc  deas/Aq-msc  í/Pp3fs  ./Fe </s><s> ''/Fa  ''/Fa  Ach/Cs  féach/Vmm-2s  cad/Pq  a/Q-r  dhein/Vmis  sí/Pp3fss  le/Sp  mo/Dp1-s"," mhadra/Ncmsc"," ./Fe </s><s> ''/Fa  ''/Fa  Cad/Pq  a/Q-r  dhein/Vmis  sí/Pp3fss  le/Sp  do/Dp2-s  mhadra/Ncmsc  ?/Fq </s><s> ''/Fa  ''/Fa  Mharaigh/Vmis  sí/Pp3fss  é/Pp3ms  -/Fb  le/Sp  scian/Ncfsc  !/Fe </s><s> ''/Fa  ''/Fa  Ar/Qq-s|Q-p|Q-is  dhein/Vmis  ?/Fq </s><s> Is/Wp-i  ait/Aqp|Ncmpc  é/Pp3ms  sin/Dd  ,/Fi  mar/Cs  cheapas/Vmip---r  gur/Q--s  chuala/Vmis  madra/Ncmsc  ag/Sp  tafann/Ncmsc"
"doc#49","./Fe </s><s> ''/Fa  ''/Fa  Ach/Cs  cad/Pq  chuige/Pr3ms  ,/Fi  a/Uv  Mháirtín/Npm-v  ?/Fq </s><s> Cheapasa/Ncmpc-e  gur/Wpdi|Wsdi  duine/Ncmsc  deas/Aq-msc  í/Pp3fs  ./Fe </s><s> ''/Fa  ''/Fa  Ach/Cs  féach/Vmm-2s  cad/Pq  a/Q-r  dhein/Vmis  sí/Pp3fss  le/Sp  mo/Dp1-s  mhadra/Ncmsc  ./Fe </s><s> ''/Fa  ''/Fa  Cad/Pq  a/Q-r  dhein/Vmis  sí/Pp3fss  le/Sp  do/Dp2-s"," mhadra/Ncmsc"," ?/Fq </s><s> ''/Fa  ''/Fa  Mharaigh/Vmis  sí/Pp3fss  é/Pp3ms  -/Fb  le/Sp  scian/Ncfsc  !/Fe </s><s> ''/Fa  ''/Fa  Ar/Qq-s|Q-p|Q-is  dhein/Vmis  ?/Fq </s><s> Is/Wp-i  ait/Aqp|Ncmpc  é/Pp3ms  sin/Dd  ,/Fi  mar/Cs  cheapas/Vmip---r  gur/Q--s  chuala/Vmis  madra/Ncmsc  ag/Sp  tafann/Ncmsc  agus/Cc  mé/Pp1-s  ag/Sp  caint/Nv  léi/Pr3fs  ar/Sp  an/Td-s  bhfón/Ncmsc"
"doc#49","sí/Pp3fss  le/Sp  mo/Dp1-s  mhadra/Ncmsc  ./Fe </s><s> ''/Fa  ''/Fa  Cad/Pq  a/Q-r  dhein/Vmis  sí/Pp3fss  le/Sp  do/Dp2-s  mhadra/Ncmsc  ?/Fq </s><s> ''/Fa  ''/Fa  Mharaigh/Vmis  sí/Pp3fss  é/Pp3ms  -/Fb  le/Sp  scian/Ncfsc  !/Fe </s><s> ''/Fa  ''/Fa  Ar/Qq-s|Q-p|Q-is  dhein/Vmis  ?/Fq </s><s> Is/Wp-i  ait/Aqp|Ncmpc  é/Pp3ms  sin/Dd  ,/Fi  mar/Cs  cheapas/Vmip---r  gur/Q--s  chuala/Vmis"," madra/Ncmsc"," ag/Sp  tafann/Ncmsc  agus/Cc  mé/Pp1-s  ag/Sp  caint/Nv  léi/Pr3fs  ar/Sp  an/Td-s  bhfón/Ncmsc  ./Fe </s><s> ''/Fa  ''/Fa  Chualaís/Vmis2s  Rex/Npmsc  ag/Sp  tafann/Ncmsc  ?/Fq </s><s> Mar/Sp  sin/Pd  ,/Fi  níl/Vmip---n  sé/Pp3mss  marbh/Aq-msc  ?/Fq </s><s> ''/Fa  ''/Fa  Gan/Sp  dabht/Ncmsc  níl/Vmip---n  sé/Pp3mss  marbh/Aq-msc  !/Fe </s><s> Cad/Pq  a/Q-r"
"doc#49","ligh/Vmis---n  Rover/Npmsc  í/Pp3fs  ./Fe </s><s> ''/Fa  Rover/Npmsc  bocht/Aq-msc  !/Fe </s><s> ''/Fa  a/Dp3fs|Q-p|Q-i|Q-r  deir/Vmip|Ncfsc  Máirtín/Npm-g|Npmsg|Npmsc  ,/Fi  ''/Fa  tá/Vmip  formad/Ncmsc  air/Pr3ms  ./Fe </s><s> Ná/Cc  bac/Ncmsc  sin/Dd  ,/Fi  a/Uv  Rover/Npmsc  ,/Fi  beidh/Vmif  Marc/Ncmsc  chugat/Pr2-s  abhaile/Rd  tráthnóna/Ncmsc  !/Fe </s><s> ''/Fa  ''/Fa"," Madraí/Ncmpc"," !/Fe </s><s> ''/Fa  a/Q-r  deir/Vmip  Aint/Npmsc  Síle/Npf-g  ./Fe </s><s> ''/Fa  Féach/Vmm-2s  mo/Dp1-s  sciorta/Ncmsc  !/Fe </s><s> Tógfaidh/Vmif  sé/Pp3mss  mí/Ncfsc|Npfsc  orm/Pr1-s  an/Td-s  clúmh/Ncmsc  a/Sp  bhaint/Nv  de/Pr3ms  !/Fe </s><s> Agus/Cc  dá/Cs  gcífeá/Vmc-2s  mo/Dp1-s  charr/Ncfsc|Ncmsc  -/Fb  agus/Cc  mhóidíos/Vmip---r  nach/Qnr"
"doc#49","Síle/Npf-g  ./Fe </s><s> ''/Fa  Féach/Vmm-2s  mo/Dp1-s  sciorta/Ncmsc  !/Fe </s><s> Tógfaidh/Vmif  sé/Pp3mss  mí/Ncfsc|Npfsc  orm/Pr1-s  an/Td-s  clúmh/Ncmsc  a/Sp  bhaint/Nv  de/Pr3ms  !/Fe </s><s> Agus/Cc  dá/Cs  gcífeá/Vmc-2s  mo/Dp1-s  charr/Ncfsc|Ncmsc  -/Fb  agus/Cc  mhóidíos/Vmip---r  nach/Qnr  ligfinn/Vmc-1s-n  an/Td-s"," seanmhadra/Ncmsc"," sin/Dd  isteach/Rd  go/Sp  deo/Ns-s  arís/Rg  ann/Pr3ms  !/Fe </s><s> ''/Fa  Aisteach/Aqp  go/Ua  leor/Aqp  ,/Fi  ba/Wsri  chuma/Aqp  le/Sp  Máirtín/Npmsc  anois/Rg  gur/Q--s  ghlaoigh/Vmis  sí/Pp3fss  seanmhadra/Ncmsc  ar/Sp  Rex/Npmsc  ,/Fi  bhí/Vmis  sé/Pp3mss  chomh/Ri"
"doc#49","nach/Qnr  ligfinn/Vmc-1s-n  an/Td-s  seanmhadra/Ncmsc  sin/Dd  isteach/Rd  go/Sp  deo/Ns-s  arís/Rg  ann/Pr3ms  !/Fe </s><s> ''/Fa  Aisteach/Aqp  go/Ua  leor/Aqp  ,/Fi  ba/Wsri  chuma/Aqp  le/Sp  Máirtín/Npmsc  anois/Rg  gur/Q--s  ghlaoigh/Vmis  sí/Pp3fss"," seanmhadra/Ncmsc"," ar/Sp  Rex/Npmsc  ,/Fi  bhí/Vmis  sé/Pp3mss  chomh/Ri  sásta/Aqp  ./Fe </s><s> PRIONSA/Ncmsc  NA/Td-s  mBRÉAG/Ncfpg </s><s> Scoil/Ncfsc  na/Td-s  mBréag/Ncfpg  Bhí/Vmis  Ardrí/Ncmsc  in/Sp  Éirinn/Npfsd  fadó/Rg  agus/Cc  bhí/Vmis  aon/Mc  mhac/Ncmsc  amháin/Aqp  aige/Pr3ms  ar/Sp|Qq-s|Q-p|Q-is|Wpsi|Wssi|Ws-q|Wsdq  a/Q-i"
"doc#52","ar/Sp  na/Td-p  fir/Ncmpc  ./Fe </s><s> Thosaigh/Vmis  siad/Pp3-ps  ag/Sp  iomramh/Nv  go/Ua  mall/Aqp  ./Fe </s><s> Roimh/Sp  i/Sp  bhfad/Ncmsc  ní/Qn  raibh/Vmis---n  na/Td-p  healaí/Ncfpc  le/Sp  feiceáil/Nv  ach/Cs  go/Ua  doiléir/Aqp  sa/Spa-s  dorchadas/Ncmsc  ./Fe </s><s> An/Td-s"," Madra/Ncmsc","</s><s> Tráthnóna/Ncmsc  ciúin/Aq-msc  geal/Aq-msc  i/Sp  mí/Ncfsc|Npfsc  Aibreáin/Ncmsg  a/Q-r  bhí/Vmis  ann/Pr3ms  ./Fe </s><s> Bhí/Vmis  Caoimhe/Npfsc  ina/Spp-p|Spp-s  suí/Nv  ar/Sp  an/Td-s  nead/Ncfsc  agus/Cc  bhí/Vmis  Lorc/Npmsc  go/Ua  socair/Aqp  thíos/Rd  sa/Spa-s  díog/Ncfsc  i/Sp  ngar/Ncmsc  di/Pr3fs  ./Fe </s>"
"doc#52","san/Spa-s  oíche/Ncfsc  ./Fe </s><s> Dúnadh/Vmm-3s|Vmis0  doras/Ncmsc  an/Td-s  ghluaisteáin/Ncmsg  de/Sp  phlimp/Ncfsc  ./Fe </s><s> Chuaigh/Vmis  tamall/Ncmsc  thart/Rd  sular/Cs-s  tháinig/Vmis  glór/Ncmsc  na/Td-s  mná/Ncfsg  agus/Cc  tafann/Ncmsc  an/Td-s"," mhadra/Ncmsg"," trasna/Sp  an/Td-s  uisce/Ncmsc  ./Fe </s><s> Bhí/Vmis  siad/Pp3-ps  ag/Sp  teacht/Nv  anuas/Rd  ón/Spa-s  bhóthar/Ncmsc  go dtí/Spc  an/Td-s  abhainn/Ncfsc  ./Fe </s><s> Spáinnéar/Ncmsc  donn/Aq-msc  agus/Cc  bán/Aqp|Ncmsc  a/Q-r  bhí/Vmis  ann/Pr3ms  ./Fe </s><s> Bhí/Vmis  sé/Pp3mss  ag/Sp  rith/Nv  go/Ua"
"doc#52",":/Fi  thiocfadh/Vmc  sé/Pp3mss  i/Sp  dtír/Ncfsc  ar/Sp  an/Td-s  taobh/Ncmsc  eile/Dd  go/Ua  díreach/Aqp  san/Spa-s  áit/Ncfsc  a/Q-r  raibh/Vmis---n  an/Td-s  eala/Ncfsc  ina/Spp-p|Spp-s  suí/Nv  ar/Sp  an/Td-s  nead/Ncfsc  ./Fe </s><s> Gheit/Vmis  Caoimhe/Npfsc  nuair/Cs  a/Q-r  tháinig/Vmis  an/Td-s"," madra/Ncmsc"," as/Sp  na/Td-p  giolcacha/Ncmpc|Ncfpc  ./Fe </s><s> Chroith/Vmis  sé/Pp3mss  é/Pp3ms  féin/Px  go/Ua  fuinniúil/Aqp  san/Spa-s  áit/Ncfsc  a/Sp  glanadh/Vmis0  nuair/Cs  a/Q-p|Q-i|Q-r  rinneadh/Vmis0  an/Td-s  nead/Ncfsc  ,/Fi  agus/Cc  caitheadh/Vmis0  suas/Rd  cith/Ncmsc  deor/Ncfpg"
"doc#52","na/Td-p  ceithre/Mc  ubh/Ncfsc  a/Q-r  bhí/Vmis  fúithi/Pr3fs  ./Fe </s><s> A/Dp3fs  ceann/Ncmsc  leagtha/Av  siar/Rd  agus/Cc  a/Dp3ms  sciatháin/Ncmpc  tógtha/Av  amach/Rd  óna/Spp-s  corp/Ncmsc  ,/Fi  shios/Ncmsc  sí/Pp3fss  go/Ua  fíochmhar/Aqp  ./Fe </s><s> Léim/Vmm-2s|Vmis|Vmm-1s|Vmip1s  an/Td-s"," madra/Ncmsc"," chun/Sp  tosaigh/Ncmsg  ./Fe </s><s> Bhí/Vmis  sé/Pp3mss  ag/Sp  tafann/Ncmsc  go/Ua  hard/Aqp  agus/Cc  ag/Sp  baint/Nv  sclamhanna/Ncfpc|Ncfpg  as/Sp  an/Td-s  aer/Ncmsc  in aice/Spc  léi/Pr3fs  ./Fe </s><s> Rith/Vmm-2s|Vmis  sé/Pp3mss  timpeall/Ncmsc  na/Td-s  neide/Ncfsg  cúpla/Ncmsg|Ncmsc  uair/Ncfsc"
"doc#52","na/Td-s  neide/Ncfsg  á/Spp-p  mbrú/Nv  faoi/Sp  na/Td-p  cosa/Ncfpc  móra/Aq--pc  dubha/Aq--pc  ./Fe </s><s> Roll/Vmm-2s|Vmis  dhá/Spp  ubh/Ncfsc  amach/Rd  ó/Sp  lár/Ncmsc  na/Td-s  neide/Ncfsg  ,/Fi  ceann/Ncmsc  amháin/Aqp  acu/Pr3-p  go/Ua  díreach/Aqp  os comhair/Spc  an/Td-s"," mhadra/Ncmsc"," ./Fe </s><s> D''/Q  éirigh/Vmis  sé/Pp3mss  níos/Uc  spleodraí/Aqc  ./Fe </s><s> Liathróid/Ncfsc  !/Fe </s><s> Liathróid/Ncfsc  !/Fe </s><s> Léim/Vmm-2s|Vmis|Vmm-1s|Vmip1s  sé/Pp3mss  ar/Sp  aghaidh/Ncfsc  ,/Fi  agus/Cc  a/Dp3ms  eireaball/Ncmsc  á/Spp-s  chroitheadh/Nv  go/Ua  mear/Aqp  ./Fe </s>"
"doc#52","níor/Qn-s  thug/Vmis---n  sé/Pp3mss  ar/Sp  an/Td-s  tsraothartach/Ncfsc  ar/Sp  a/Dp3ms  chúl/Ncmsc  ./Fe </s><s> Thug/Vmis  Lorc/Npmsc  amas/Ncmsc  fíochmhar/Aq-msc  air/Pr3ms  ón/Spa-s  díog/Ncfsc  ./Fe </s><s> Fuair/Vmis  an/Td-s  gob/Ncmsc  crua/Aqp  greim/Ncmsc  ar/Sp  chos/Ncfsc  deiridh/Ncmsg  an/Td-s"," mhadra/Ncmsc"," ./Fe </s><s> Stróiceadh/Vmm-3s|Vmis0|Vmih  stiall/Ncfsc  chraicinn/Ncmsg  di/Pr3fs  nuair/Cs  a/Q-r  shrac/Vmis  sé/Pp3mss  ón/Spa-s  eala/Ncfsc  í/Pp3fs  ./Fe </s><s> Chas/Npfsg  sé/Pp3mss  chun/Sp  dul/Nv  i/Sp  ndeabhaidh/Ncmpc|Ncfsc  leis/Sp  an/Td-s  namhaid/Ncmsc  ,/Fi  ach/Cs  bhí/Vmis  sé/Pp3mss"
"doc#52","le/Sp  cluinstin/Nv  i/Sp  dtimpeallacht/Ncfsc  na/Td-s  habhann/Ncfsg  ar fud/Spc  an/Td-s  tráthnóna/Ncmsc  sin/Dd  agus/Cc  i/Sp  bhfad/Ncmsc  i ndiaidh/Spc  dhul/Nv  faoi/Sp  na/Td-s  gréine/Ncfsg  ./Fe </s><s> An/Td-s"," madra/Ncmsc"," ba/Wsri  chúis/Ncfsc  leo/Pr3-p  ./Fe </s><s> D''/Q  fhan/Vmis  an/Td-s  bhean/Ncfsc  tamall/Ncmpg  fada/Aqp  ag/Sp  glaoch/Nv  air/Pr3ms  ón/Spa-s  taobh/Ncmsc  eile/Dd  den/Spa-s  abhainn/Ncfsc  ,/Fi  ach/Cs  ní/Qn  raibh/Vmis---n  sé/Pp3mss  de/Sp  dhánacht/Ncfsc  ann/Pr3ms  teacht/Ncmsc|Nv"
"doc#52","./Fe </s><s> Bhí/Vmis  soilse/Ncfsc|Ncmpc  tóirsí/Ncmpg  le/Sp  feiceáil/Nv  fosta/Rg  ./Fe </s><s> Scaipeadh/Vmis0  amach/Rd  sa/Spa-s  dorchadas/Ncmsc  iad/Pp3-p  ./Fe </s><s> Bhí/Vmis  daoine/Ncmpc  ag/Sp  feadaíl/Ncfsc  agus/Cc  ag/Sp  glaoch/Nv  ar/Sp  an/Td-s"," mhadra/Ncmsc"," ach/Cs  níor/Qn-s  tháinig/Vmis---n  aon/Mc|Dq  duine/Ncmsc  anuas/Rd  go dtí/Spc  na/Td-p  healaí/Ncfpc  ./Fe </s><s> Sa/Spa-s  deireadh/Ncmsc  tháinig/Vmis  na/Td-p  tóirsí/Ncmpc  le/Sp  chéile/Ncmsc  in/Sp  aon/Mc  áit/Ncfsc  amháin/Aqp  agus/Cc  bhí/Vmis  tost/Ncmsc"
"doc#52","sé/Pp3mss  go/Q-s  raibh/Vmis---d|Vmsp  seanbhean/Ncfsc  ard/Aq-fsc  in/Sp  éadach/Ncmsc  dubh/Aq-msc  idir/Sp  é/Pp3ms  agus/Cc  an/Td-s  eala/Ncfsc  ./Fe </s><s> Thosaigh/Vmis  an/Td-s  t-imreasán/Ncmsc  eatarthu/Pr3-p  ./Fe </s><s> Thug/Vmis  siad/Pp3-ps  íde/Npfsc  na/Td-s  muc/Ncfpg  agus/Cc  na/Td-p"," madraí/Ncmpc"," dá/Spp-s  chéile/Ncmsc  ./Fe </s><s> Bhí/Vmis  sos/Ncmsc  sa/Spa-s  chaint/Ncfsc  agus/Cc  sa/Spa-s  gháire/Ncmsc  ./Fe </s><s> Bhí/Vmis  sos/Ncmsc  i gcaitheamh/Spc  an/Td-s  aráin/Ncmpc  ar/Sp  an/Td-s  trá/Ncfsc  ./Fe </s><s> Thost/Vmis  an/Td-s  ghirseach/Ncfsc  ./Fe </s><s> Rinne/Vmis  na/Td-p"
"doc#52","aráin/Ncmsg  as/Sp  a/Dp3-p  mála/Ncmsc  agus/Cc  thóg/Vmis  sí/Pp3fss  os comhair/Spc  an/Td-s  ghandail/Ncmsg  é/Pp3ms  ./Fe </s><s> Chuaigh/Vmis  sí/Pp3fss  síos/Rd  an/Td-s  fhána/Ncfsc  go dtí/Spc  an/Td-s  trá/Ncfsc  ./Fe </s><s> Lean/Npmsc  seisean/Pp3msse  í/Pp3fs  mar/Cs  a/Q-r  bheadh/Vmc"," madra/Ncmsc"," ann/Pr3ms  ./Fe </s><s> Thosaigh/Vmis  an/Td-s  slua/Ncmsc  ag/Sp  caint/Nv  agus/Cc  ag/Sp  caitheamh/Nv  aráin/Ncmsg|Ncmpc  arís/Rg  ./Fe </s><s> D''/Q  fhill/Vmis  na/Td-p  buachaillí/Ncmpc  ar/Sp  pháirc/Ncfsc  an/Td-s  áir/Ncmsg  ./Fe </s><s> Agus/Cc  thosaigh/Vmis  an/Td-s"
"doc#53","na/Td-s  tíre/Ncfsg  gach/Dq  maidin/Ncfsc  ./Fe </s><s> Bhí/Vmis  orm/Pr1-s  gáire/Nv  a/Sp  dhéanamh/Nv  agus/Cc  mé/Pp1-s  ag/Sp  breathnú/Nv  amach/Rd  ar/Sp  Nureyev/Npmsc  ./Fe </s><s> Bhí/Vmis  a/Dp3ms  ainm/Ncmsc  tuillte/Av  go/Ua  maith/Aqp  ag/Sp  an/Td-s"," mhadra/Ncmsc"," amaideach/Aq-msc  sin/Dd  ./Fe </s><s> Agus/Cc  é/Pp3ms  ag/Sp  teacht/Nv  aníos/Rd  an/Td-s  cosán/Ncmsc  ,/Fi  bhí/Vmis  sé/Pp3mss  ag/Sp  léimneach/Ncfsc  ,/Fi  ''s/Cc  ag/Sp  rince/Nv  ,/Fi  ''s/Cc  ag/Sp  déanamh/Nv  fiodrince/Ncmsg|Ncmsc  thart/Rd  ar/Sp  chosa/Ncfpc  m''/Dp1-s"
"doc#54","thimpeall/Ncmsc  ./Fe </s><s> Áit/Ncfsc  éigin/Aq-fsc  ar/Sp  a/Dp3ms  chúl/Ncmsc  bhí/Vmis  gnúsachtach/Ncfsc  an/Td-s  bhroic/Ncmsg  le/Sp  cluinstin/Nv  go/Ua  doiléir/Aqp  agus/Cc  ,/Fi  i/Sp  bhfad/Ncmsc  ,/Fi  i/Sp  bhfad/Ncmsc  ar/Sp  shiúl/Nv  ,/Fi  tafann/Ncmsc"," madra/Ncmsg"," ./Fe </s><s> Tháinig/Vmis  séideog/Ncfsc  bheag/Aq-fsc  ghaoithe/Ncfsg  a/Q-r  chuir/Vmis  roinnt/Ncfsc  seanduilleog/Ncfpg  feoite/Av  ó/Sp  chrann/Ncmsc  feá/Ncmsg|Ncfsg  á/I  scaipeadh/Vmis0  thar/Sp  an/Td-s  talamh/Ncmsc  ./Fe </s><s> Scanraigh/Vmis|Vmm-2s"
"doc#54","achar/Ncmsc  mór/Aq-msc  sula/Cs  raibh/Vmis---d  sé/Pp3mss  sábháilte/Av|Aqp  ./Fe </s><s> Bhí/Vmis  tormán/Ncmsc  uafásach/Aq-msc  sa/Spa-s  choill/Ncfsc  ./Fe </s><s> Bhí/Vmis  na/Td-p  guthanna/Ncmpc  ag/Sp  scairteadh/Vmis0  os/Sp  ard/Ncmsc  iomlán/Aq-msc  an/Td-s  ama/Ncmsg  ,/Fi  bhí/Vmis"," madraí/Ncmpc"," ag/Sp  tafann/Ncmsc  go/Ua  fíochmhar/Aqp  agus/Cc  bhí/Vmis  cith/Ncmsc  cloch/Ncfpg  ag/Sp  teacht/Nv  ón/Spa-s  spéir/Ncfsc  ./Fe </s><s> Bhain/Npmsg  siad/Pp3-ps  duilleoga/Ncfpc  agus/Cc  buaircíní/Ncmpc  ó/Sp  na/Td-p  crainn/Ncmpc  agus/Cc"
"doc#54","phreab/Vmis  siad/Pp3-ps  ó/Sp  na/Td-p  géaga/Ncfpc  móra/Aq--pc  ./Fe </s><s> Croitheadh/Vmis0  an/Td-s  talamh/Ncmsc  os cionn/Spc  phoill/Ncmsg  na/Td-s  luch/Ncfpg  faoi/Sp  thuargaint/Ncfsc  na/Td-s  gcloch/Ncfpg  agus/Cc  lapaí/Ncmpc  troma/Aq--pc  na/Td-p"," madraí/Ncmpc"," ./Fe </s><s> Bhí/Vmis  siadsan/Pp3-pse  ag/Sp  rith/Nv  i ndiaidh/Spc  na/Td-s  gcloch/Ncfsc  a/Q-r  bhí/Vmis  gasúir/Ncmpc  a/Sp  chaitheamh/Nv  ./Fe </s><s> Stróic/Vmm-2s|Vmis  siad/Pp3-ps  leo/Pr3-p  go/Ua  borb/Aqp  tríd/Sp  an/Td-s  scrobarnach/Ncfsc  ./Fe </s>"
"doc#54","bolaíocht/Ncfsc  sula/Cs  mbogfadh/Vmc  siad/Pp3-ps  cos/Ncfsc  ./Fe </s><s> Neacha/Ncmpc  aisteacha/Aq--pc  iad/Pp3-p  nach/Qnq|Qnr  raibh/Vmis---n|Vmis---d  ar/Sp  a/Dp3-p  n-aigne/Ncfsc  ach/Cs  ciúnas/Ncmsc  na/Td-s  coille/Ncfsg  a/Dp3ms  scrios/Ncmsc  ./Fe </s><s> D''/Q  imigh/Vmis  na/Td-p"," madraí/Ncmpc"," sa/Spa-s  deireadh/Ncmsc  ach/Cs  i/Sp  bhfad/Ncmsc  i ndiaidh/Spc  imeacht/Nv  dóibh/Pr3-p  bhí/Vmis  na/Td-p  guthanna/Ncmpc  agus/Cc  an/Td-s  tafann/Ncmsc  le/Sp  cluinstin/Nv  go/Ua  fóill/Aqp  agus/Cc  d''/Q  fhan/Vmis  na/Td-p  lucha/Ncfpc"
"doc#54","a/Q-r  tháinig/Vmis  siad/Pp3-ps  amach/Rd  faoi/Sp  choim/Ncfsc  na/Td-s  hoíche/Ncfsg  fuair/Vmis  siad/Pp3-ps  go/Q-s  raibh/Vmis---d|Vmsp  cuid/Ncfsc  mhór/Ncmpg  feithidí/Ncfpc|Ncfpg  le/Sp  fáil/Nv  in/Sp  áiteanna/Ncfpc  a/Q-r  bhí/Vmis  suaite/Nv--g  ag/Sp  cosa/Ncfpc  na/Td-p"," madraí/Ncmpg"," ./Fe </s><s> Chaith/Vmis  an/Td-s  luch/Ncfsc  ghortaithe/Av  an/Td-s  chuid/Ncfsc  eile/Dd  den/Spa-s  oíche/Ncfsc  faoin/Spa-s  ghéag/Ncfsc  ./Fe </s><s> Bhí/Vmis  a/Dp3ms  fhios/Ncmsc  aici/Pr3fs  go/Q-s  raibh/Vmis---d|Vmsp  tinneas/Ncmsc  uirthi/Pr3fs  agus/Cc  ba/Wsri  mhian/Ncfsc  léi/Pr3fs"
"doc#54","Pácaí/Ncmsc  Ó/Sp  Murchú/Npmsc  cuairt/Ncfsc  ar/Sp  an/Td-s  reilig/Ncfsc  ,/Fi  óir/Cs  ba/Wsri  ghnách/Aqp  leis/Sp  súil/Ncfsc  ghéar/Aq-fsc  a/Sp  choinneáil/Nv  ar/Sp  ghnó/Ncmsc  na/Td-s  Comhairle/Ncfsg  ./Fe </s><s> Thug/Vmis  sé/Pp3mss  a/Dp3ms"," mhadra/Ncmsc"," leis/Pr3ms|Sp  chun/Sp  tabhairt/Nv  faoi/Sp  dhíbirt/Ncfsc  na/Td-p  bhfrancach/Ncmpg  a/Q-r  chreid/Vmis  sé/Pp3mss  a/Q-r  bhí/Vmis  sa/Spa-s  reilig/Ncfsc  ./Fe </s><s> Brocaire/Ncmsc  beag/Aq-msc  donn/Aq-msc  fíochmhar/Aq-msc  a/Q-r  bhí/Vmis  ann/Pr3ms  nach/Qnr"
"doc#54","a/Q-r  bhí/Vmis  ann/Pr3ms  nach/Qnr  ligfeadh/Vmc----n  d''/Sp  ainmhí/Ncmsc  beo/Aqp  ar/Sp  bith/Ns-s  éalú/Nv|Ncmsc|Ncmsg  dá/Cs  leagfadh/Vmc  sé/Mc|Pp3mss  súil/Ncfsc  air/Pr3ms  ./Fe </s><s> Nuair/Cs  a/Q-p|Q-i|Q-r  d''/Q  imigh/Vmis  an/Td-s  Comhairleoir/Ncmsc  d''/Q  fhág/Vmis  sé/Pp3mss  an/Td-s"," madra/Ncmsc"," leis/Sp  na/Td-p  fir/Ncmpc  ./Fe </s><s> Tháinig/Vmis  an/Td-s  t-uafás/Ncmsc  ar/Sp  na/Td-p  lucha/Ncfpc  féir/Ncmsg  i lár/Spc  an/Td-s  lae/Ncmsg  ghil/Aq-msg  ./Fe </s><s> Dá/Cs  dtiocfadh/Vmc  na/Td-p  fir/Ncmpc  ar/Sp  nead/Ncfsc  faoi/Sp  ghéag/Ncfsc  lofa/Av|Aqp  nó/Cc  faoi/Sp  leac/Ncfsc"
"doc#54","ar/Sp  na/Td-p  lucha/Ncfpc  féir/Ncmsg  i lár/Spc  an/Td-s  lae/Ncmsg  ghil/Aq-msg  ./Fe </s><s> Dá/Cs  dtiocfadh/Vmc  na/Td-p  fir/Ncmpc  ar/Sp  nead/Ncfsc  faoi/Sp  ghéag/Ncfsc  lofa/Av|Aqp  nó/Cc  faoi/Sp  leac/Ncfsc  thite/Vmsp---n  ghlaofadh/Vmis0|Vmih|Vmc  siad/Pp3-ps  ar/Sp  an/Td-s"," mhadra/Ncmsg"," agus/Cc  speachfadh/Vmc  siad/Pp3-ps  an/Td-s  nead/Ncfsc  lena/Spp-p  mbróga/Ncfpc  ./Fe </s><s> An/Td-s  tafann/Ncmsc  géar/Aq-msc  agus/Cc  an/Td-s  bhéicíl/Ncfsc  a/Q-r  bheadh/Vmc  ann/Pr3ms  agus/Cc  iad/Pp3-p  ag/Sp  dreasú/Nv  an/Td-s  bhrocaire/Ncmsg  sna/Spa-p"
"doc#54","airde/Ncfpc|Ncfsc  ann/Pr3ms  bhí/Vmis  na/Td-p  lucha/Ncfpc  slán/Aq--pg  sábháilte/Av|Aqp  ,/Fi  oir/Vmis  bhí/Vmis  na/Td-p  toim/Ncmpc  brúite/Aqp|Av  chomh/Ri  dlúth/Aqp  sin/Dd  ar/Sp  a/Dp3ms  chéile/Ncmsc  nach/Qnr  mbeadh/Vmc  bealach/Ncmsc  isteach/Rd  ag/Sp"," madra/Ncmsc"," ná/Cc  easóg/Ncfsc  ná/Cc  sionnach/Ncmsc  ./Fe </s><s> Nár/Ws-qn|Wssin|Wsdin|Wsdqn  bhreá/Aqp  é/Pp3ms  mar/Sp  chró/Ncmsc  folaigh/Ncmsg  don/Spa-s  gheimhreadh/Ncmsc  !/Fe </s><s> Phlódaigh/Vmis  na/Td-p  lucha/Ncfpc  féir/Ncmsg  isteach/Rd  ann/Pr3ms  agus/Cc  bhí/Vmis  broid/Ncfsc|Ncmpc"
"doc#54","./Fe </s><s> Faoin/Spa-s  am/Ncmsc  a/Q-r  tháinig/Vmis  tráthnóna/Ncmsc  an/Td-s  tríú/Mo  lá/Ncmsc  ní/Qn  raibh/Vmis---n  lucha/Ncfpc  fágtha/Av  in/Sp  áit/Ncfsc  ar/Sp  bith/Ns-s  le/Sp  héalú/Nv  isteach/Rd  sa/Spa-s  charn/Ncmsc  ./Fe </s><s> Bhí/Vmis  tafann/Ncmsc  an/Td-s"," mhadra/Ncmsg"," le/Sp  cluinstin/Nv  an-ghar/Ncmsc  dó/Pr3ms  ,/Fi  tafann/Ncmsc  géar/Aq-msc  colgach/Aq-msc  a/Q-r  choinnigh/Vmis  ina/Spp-p  ndúiseacht/Nv  a/Q-r  raibh/Vmis---n  de/Sp  lucha/Ncfpc  ann/Pr3ms  ./Fe </s><s> Bhí/Vmis  Spreacaí/Ncmsc  thíos/Rd  ar/Sp  an/Td-s"
"doc#54","sí/Pp3fss  cuid/Ncfsc  mhór/Ncmpg  de/Sp  na/Td-p  lucha/Ncfpc  féir/Ncmsg  ./Fe </s><s> Theith/Vmis  siad/Pp3-ps  roimpi/Pr3fs  as/Sp  an/Td-s  charn/Ncmsc  agus/Cc  chuaigh/Vmis  siad/Pp3-ps  ag/Sp  léim/Nv  i/Sp  dtreo/Ncfsc  an/Td-s  chlaí/Ncmsg  ./Fe </s><s> D''/Q  ionsaigh/Vmis  an/Td-s"," madra/Ncmsc"," iad/Pp3-p  ach/Cs  níor/Qn-s  éirigh/Vmis---n  leis/Pr3ms  ach/Cs  beagán/Ncmsc  acu/Pr3-p  a/Sp  mharú/Nv  ./Fe </s><s> I/Mr  dtobainne/Ncfsc  adhnadh/Vmis0|Vmih  toit/Ncfsc  an/Td-s  phairifín/Ncmsg  ./Fe </s><s> Phléasc/Vmis  an/Td-s  tine/Ncfsc  tríd/Sp  an/Td-s  charn/Ncmsc  ./Fe </s><s> Bhí/Vmis"
"doc#56","go/Cs  mbeifeá/Vmc-2s  ag/Sp  iarraidh/Nv  cabhrú/Nv  liom/Pr1-s  ?/Fq </s><s> Níl/Vmip---n  cabhair/Ncfsc  ar/Sp  bith/Ns-s  uaim/Ncfsc|Pr1-s  ./Fe </s><s> Mairim/Vmm-1s|Vmip1s  ./Fe </s><s> (/F  Seanfhear/Ncmsc  ar/Sp  an/Td-s  gcosán/Ncmsc  ag/Sp  teacht/Nv  faoina/Spp-p  ndéin/Ns-s|Ncmpc  ;/Fi"," madra/Ncmsc"," aige/Pr3ms  ar/Sp  iall/Ncfsc  ./Fe </s><s> Beannaíonn/Vmip  Frainc/Npfsc|Npmsc  dó/Pr3ms  faoi/Pr3ms  mar/Cs  a/Q-r  bheannaítear/Vmip0  uaireanta/Ncfpc|Rg  do/Sp  sheandaoine/Ncmpc  den/Spa-s  sórt/Ncmsc  sin/Dd  ./Fe </s><s> Ní/Qn  thógann/Vmip---n  Risteárd/Npmsc"
"doc#63","agus/Cc  an/Td-s  chrotaigh/Ncmpc  sa/Spa-s  chúlráid/Ncfsc  ./Fe </s><s> Ó/Sp  am/Ncmsc  go/Sp  ham/Ncmsc  cloistear/Vmip0  fuaim/Ncfsc  gunnaí/Ncmpg  seilge/Ncfsg  ag/Sp  lámhach/Nv  piasún/Ncmpg|Ncmsc  maraon/Ncmsc  le/Sp  hamhastrach/Ncfsc"," madraí/Ncmpg"," fiaigh/Ncfsc  ./Fe </s><s> Más/Csw|Ncmsc  eol/Ncmpg|Ncmsc  duit/Pr2-s  go/Ua  luath/Aqp  go/Cs  bhfuil/Vmip---d  beirt/Ncfsc  ag/Sp  gabháil/Nv  an/Td-s  tsléibhe/Ncmsg  i mbun/Spc  an/Td-s  fhiaigh/Ncfsc  seo/Dd  ,/Fi  ní/Qn  airíonn/Vmip---n  tú/Pp2-s  i/Sp  dtús/Ncmsc  báire/Ncmsg  ach/Cs"
"doc#63","duit/Pr2-s  go/Ua  luath/Aqp  go/Cs  bhfuil/Vmip---d  beirt/Ncfsc  ag/Sp  gabháil/Nv  an/Td-s  tsléibhe/Ncmsg  i mbun/Spc  an/Td-s  fhiaigh/Ncfsc  seo/Dd  ,/Fi  ní/Qn  airíonn/Vmip---n  tú/Pp2-s  i/Sp  dtús/Ncmsc  báire/Ncmsg  ach/Cs  corrghríosú/Ncmsc  na/Td-p"," madraí/Ncmpg"," uathu/Pr3-p  ./Fe </s><s> Mar/Sp  bhuille/Ncmsc  scoir/Ncmsg  :/Fi  le/Sp  cur/Nv  leis/Sp  an/Td-s  atmaisféar/Ncmsc  aonarach/Aq-msc  iargúlta/Aqp  ,/Fi  féach/Vmm-2s  go/Q-s  sonraítear/Vmsp0|Vmip0  fonn/Ncmsc  ''/Fa  Cime/Ncmsc  Chluain/Ncfsc  Meala/Ncfsg  ''/Fa"
"doc#63","anois/Rg  ./Fe </s><s> Tóg/Vmm-2s  go/Ua  mall/Aqp  é/Pp3ms  ./Fe </s><s> (/F  Go/Ua  tobann/Aqp  clostear/Vmip0|Vmm-0  rois/Ncfsc|Ncmpc  piléar/Ncmpg  á/I  scaoileadh/Vmis0  .../F  é/Pp3ms  sin/Dd  agus/Cc  scairteadh/Vmis0  na/Td-p  saighdiúirí/Ncmpc  agus/Cc  tafann/Ncmsc"," madraí/Ncmpg"," )/F  Ó/I  !/Fe </s><s> Dia/Ncmsc  ar/Sp  neamh/Ncfsc  ,/Fi  táimid/Vmip1p  caillte/Nv--g  ./Fe </s><s> Táimid/Vmip1p  caillte/Nv--g  i/Sp  gceart/Ncmsc  ./Fe </s><s> Bhíodar/Vmis3p  ann/Pr3ms  an/Td-s  t-am/Ncmsc  go/Ua  léir/Aqp  ./Fe </s><s> Scaipigí/Vmm-2p  .../F  Scaipigí/Vmm-2p  !/Fe </s>"
"doc#63","./Fe </s><s> (/F  Arís/Rg  cloistear/Vmm-0|Vmip0  rois/Ncfsc|Ncmpc  piléir/Ncmsg  .../F  é/Pp3ms  sin/Dd  agus/Cc  scréach/Ncfsc  bháis/Ncmsg  ó/Sp  dhuine/Ncmsc  nó/Cc  dhó/Nv  ./Fe </s><s> An-fhuadar/Ncmsc  ar/Sp  fad/Ncmsc  agus/Cc  gleo/Ncmsc  ./Fe </s><s> Tafann/Ncmsc  na/Td-p"," madraí/Ncmpg"," ./Fe </s><s> Arís/Rg  an/Td-s  rois/Ncfsc|Ncmsg  piléar/Ncmpg|Ncmsc  .../F  agus/Cc  arís/Rg  scréach/Ncfsc  fhir/Ncmsg  ghonta/Aqp  )/F  Ó/I  !/Fe </s><s> A/Dp3ms  Dhia/Ncmsc  na/Td-p  bhFeart/Ncmpg  .../F  Táid/Npmsc  tagtha/Av  ar/Sp  na/Td-p  fir/Ncmpc  eile/Dd  chomh/Ri  maith/Aqp  ./Fe </s><s> Ach/Cs"
"doc#64","feirge/Ncfsc  ar/Sp  an/Td-s  mac/Ncmsc  ,/Fi  tá/Vmip  sé/Pp3mss  ag/Sp  bualadh/Nv  an/Td-s  chapaill/Ncmsg  bháin/Aq-msg  go/Ua  tréan/Aqp  lena/Spp-s  fuip/Ncfsc  ./Fe </s><s> Tá/Vmip  na/Td-p  bocanna/Ncmpc  leis/Pr3ms  ,/Fi  bataí/Ncmpc  is/Wpri  gunnaí/Ncmpc  acu/Pr3-p  ./Fe </s><s> CILLIAN/Npmsc  :/Fi"," Madra/Ncmsc"," alpacha/Aq--pc  !/Fe </s><s> Voco/Npmsc  DALTAÍ/Ncmpg  :/Fi  Voco/Npmsc  CILLIAN/Npm-g  :/Fi  Vocas/Ncmsc  (/F  os/Sp  ard/Ncmsc  )/F  Gabh/Vmm-2s  i/Sp  leith/Ncfsc  ,/Fi  a/Dp3fs  Phaitín/Ncmsc  ,/Fi  suigh/Vmm-2s  síos/Rd  ,/Fi  fanaigí/Vmm-2p  ciúin/Aqp  ,/Fi  labhróidh/Vmif  mise/Pp1-s-e"
"doc#67","nuachtáin/Ncmsg  )/F  ./Fe </s><s> ATHAIR/Ncfsc|Ncmsc  :/Fi  Bheadh/Vmc  cat/Ncmsc  in/Sp  ann/Ns-s  rás/Ncmsc  a/Sp  rith/Nv  níos/Uc  fearr/Aqc  ná/Cc  an/Td-s  gadhar/Ncmsc  sin/Dd  ag/Sp  Ó/Sp  hEithir/Ncfsc  .../F  chaill/Vmis  mé/Pp1-s  IRP3/Mn  ar/Sp  an/Td-s  moncaí/Ncmsc  de/Sp"," mhadra/Ncmsc"," sin/Dd  aréir/Ns-s|Rt  ./Fe </s><s> (/F  Ciúnas/Ncmsc  )/F  ./Fe </s><s> MÁIRE-ÁINE/Xx  :/Fi  An/Qq  bhfuil/Vmip---d  fhios/Ncmsc  agaibh/Pr2-p  go/Cs  mbeidh/Vmif  cairde/Ncmsc|Ncmpc  linn/Ncfpg  ag/Sp  teacht/Nv  anseo/Rl  anocht/Ns-s|Rt  ?/Fq </s><s> MÁTHAIR/Ncfsc  :/Fi  Cé/Cs|Ncfsc|Pq  hiad/Pp3-p"
"doc#69","ní/Qn  raibh/Vmis---n  mé/Pp1-s  in/Sp  ann/Ns-s  caint/Ncfsc|Nv  léi/Pr3fs  ,/Fi  ní/Qn  raibh/Vmis---n  sí/Pp3fss  sásta/Aqp  labhairt/Ncfsc|Nv  liom/Pr1-s  ./Fe </s><s> Freisin/Rg  ,/Fi  bhuel/I  chuir/Vmis  sí/Pp3fss  iontas/Ncmsc  mór/Aq-msc  orm/Pr1-s  nuair/Cs  a/Q-r  thug/Vmis  sí/Pp3fss  cic/Ncfsc  don/Spa-s"," mhadra/Ncmsg"," ./Fe </s><s> Cén/Pq--s  fáth/Ncmsc  ,/Fi  arsa/Vmis  mise/Pp1-s-e  ./Fe </s><s> Cén/Pq--s  fáth/Ncmsc  ?/Fq </s><s> Cén/Pq--s  fáth/Ncmsc  ,/Fi  cén/Pq--s  fáth/Ncmsc  ,/Fi  a/Q-r  dúirt/Vmis  sí/Pp3fss  agus/Cc  rith/Vmis  sí/Pp3fss  amach/Rd  as/Sp  an/Td-s  teach/Ncmsc  ./Fe </s><s> (/F  Stopann/Vmip  an/Td-s  Mealltóir/Ncmsc  ag/Sp"
"doc#70","./Fe </s><s> Tá/Vmip  sé/Pp3mss  dorcha/Aqp  ./Fe </s><s> RADHARC/Ncmsc  A/Mn  TRÍ/Ncmsc </s><s> Seomra/Ncmsc  i/Sp  gcaisleán/Ncmsc  Uí/Up  Thuathail/Npm-g|Npfsg  ./Fe </s><s> Níl/Vmip---n  aon/Mc|Dq  duine/Ncmsc  ann/Pr3ms  ./Fe </s><s> Tá/Vmip  siad/Pp3-ps  go/Ua  léir/Aqp  ina/Spp-p  gcodladh/Nv  ./Fe </s><s> Tosaíonn/Vmip"," madra/Ncmsc"," ag/Sp  tafann/Ncmsc  ,/Fi  ansin/Rl  madra/Ncmsc  eile/Dd  ./Fe </s><s> De/Sp  réir/Ncfsc  a/Dp3ms  chéile/Ncmsc  capall/Ncmpg  ag/Sp  seitreach/Ncfsc  ,/Fi  buabhall/Ncmsc  ,/Fi  leanaí/Ncmpc  ag/Sp  gol/Nv  ,/Fi  agus/Cc  daoine/Ncmpc  ag/Sp  glaoch/Nv  ./Fe </s>"
"doc#70","A/Mn  TRÍ/Ncmsc </s><s> Seomra/Ncmsc  i/Sp  gcaisleán/Ncmsc  Uí/Up  Thuathail/Npm-g|Npfsg  ./Fe </s><s> Níl/Vmip---n  aon/Mc|Dq  duine/Ncmsc  ann/Pr3ms  ./Fe </s><s> Tá/Vmip  siad/Pp3-ps  go/Ua  léir/Aqp  ina/Spp-p  gcodladh/Nv  ./Fe </s><s> Tosaíonn/Vmip  madra/Ncmsc  ag/Sp  tafann/Ncmsc  ,/Fi  ansin/Rl"," madra/Ncmsc"," eile/Dd  ./Fe </s><s> De/Sp  réir/Ncfsc  a/Dp3ms  chéile/Ncmsc  capall/Ncmpg  ag/Sp  seitreach/Ncfsc  ,/Fi  buabhall/Ncmsc  ,/Fi  leanaí/Ncmpc  ag/Sp  gol/Nv  ,/Fi  agus/Cc  daoine/Ncmpc  ag/Sp  glaoch/Nv  ./Fe </s><s> Ritheann/Vmip  fear/Ncmsc  isteach/Rd  sa/Spa-s"
"doc#74","go/Cs  mbáfaí/Vmc-0  an/Td-s  cat/Ncmsc  is/Wpri  a/Dp3ms  mháthair/Ncfsc  ,/Fi  Is/Cc  dóbair/Vmis  go/Cs  mbáfaí/Vmc-0  an/Td-s  cat/Ncmsc  is/Wpri  a/Dp3ms  mháthair/Ncfsc  ,/Fi  Is/Wpri  haigh/Ncfsc  didil/Ncfsc  didil/Ncfsc  dó/Pr3ms  ,/Fi  haigh/Ncfsc  didil/Ncfsc  dum/Ncmsc  ./Fe </s><s> 24/Mn  Bhí/Vmis"," Madra/Ncmsc"," Beag/Aq-msc  Rua/Npfsg|Npmsg|Npmsc  agam/Pr1-s </s><s> Bhí/Vmis  madra/Ncmsc  beag/Aq-msc  rua/Aqp  agam/Pr1-s  is/Cc  d''/Q  imigh/Vmis  sé/Pp3mss  ag/Sp  fiach/Nv  ,/Fi  Mharaigh/Vmis  sé/Mc|Pp3mss  coinín/Ncmsc  thiar/Rd  ar/Sp  an/Td-s  sliabh/Ncmsc  ,/Fi  Tháinig/Vmis  sé/Pp3mss  abhaile/Rd  ,/Fi  a/Uv"
"doc#74","mháthair/Ncfsc  ,/Fi  Is/Cc  dóbair/Vmis  go/Cs  mbáfaí/Vmc-0  an/Td-s  cat/Ncmsc  is/Wpri  a/Dp3ms  mháthair/Ncfsc  ,/Fi  Is/Wpri  haigh/Ncfsc  didil/Ncfsc  didil/Ncfsc  dó/Pr3ms  ,/Fi  haigh/Ncfsc  didil/Ncfsc  dum/Ncmsc  ./Fe </s><s> 24/Mn  Bhí/Vmis  Madra/Ncmsc  Beag/Aq-msc  Rua/Npfsg|Npmsg|Npmsc  agam/Pr1-s </s><s> Bhí/Vmis"," madra/Ncmsc"," beag/Aq-msc  rua/Aqp  agam/Pr1-s  is/Cc  d''/Q  imigh/Vmis  sé/Pp3mss  ag/Sp  fiach/Nv  ,/Fi  Mharaigh/Vmis  sé/Mc|Pp3mss  coinín/Ncmsc  thiar/Rd  ar/Sp  an/Td-s  sliabh/Ncmsc  ,/Fi  Tháinig/Vmis  sé/Pp3mss  abhaile/Rd  ,/Fi  a/Uv  cheann/Ncmsv  insan/Ncmsc  aer/Ncmsg|Ncmpg  ,/Fi  A/Dp3ms"
"doc#75","le/Sp  sceach/Ncfsc  .../F  Deontas/Ncmsc  mór/Aq-msc  don/Spa-s  ospidéal/Ncmsc  D''/Sp  obair/Ncfsc  taighde/Ncmsg  an/Td-s  mháinlia/Ncmsc  ./Fe </s><s> Deisiúcháin/Ncmpc  don/Spa-s  séipéal/Ncmsc  In/Sp  onóir/Ncfsc  is/Wpri  grá/Ncmsc  do/Sp  Dhia/Ncmsc  ./Fe </s><s>","MADRA/Ncmsc"," AR/Sp  STRAE/Ncmsc </s><s> Lá/Npmsc  amháin/Aqp  tar éis/Spc  an/Td-s  tae/Ncmsc  Chuaigh/Vmis  madra/Ncmsc  Sheáin/Npfsg  ar/Sp  strae/Ncmsc  ./Fe </s><s> Ní/Qn  fhaca/Vmis---n  éinne/Ncmsc  é/Pp3ms  ag/Sp  dul/Nv  Is/Cc  thosaigh/Vmis  Seainín/Ncmsc  bocht/Aq-msc  ag/Sp  gol/Nv  ./Fe </s>"
"doc#75","taighde/Ncmsg  an/Td-s  mháinlia/Ncmsc  ./Fe </s><s> Deisiúcháin/Ncmpc  don/Spa-s  séipéal/Ncmsc  In/Sp  onóir/Ncfsc  is/Wpri  grá/Ncmsc  do/Sp  Dhia/Ncmsc  ./Fe </s><s> MADRA/Ncmsc  AR/Sp  STRAE/Ncmsc </s><s> Lá/Npmsc  amháin/Aqp  tar éis/Spc  an/Td-s  tae/Ncmsc  Chuaigh/Vmis"," madra/Ncmsc"," Sheáin/Npfsg  ar/Sp  strae/Ncmsc  ./Fe </s><s> Ní/Qn  fhaca/Vmis---n  éinne/Ncmsc  é/Pp3ms  ag/Sp  dul/Nv  Is/Cc  thosaigh/Vmis  Seainín/Ncmsc  bocht/Aq-msc  ag/Sp  gol/Nv  ./Fe </s><s> Chuardaigh/Vmis  sé/Pp3mss  an/Td-s  teach/Ncmsc  faoi/Sp  dhó/Ncmsc  An/Td-s  scioból/Ncmpg  agus/Cc"
"doc#75","cró/Ncmsc  na/Td-s  mbó/Ncfsg  ,/Fi  San/Ns-s  úllghort/Ncmsc|Ncmpg  is/Cc  an/Td-s  garraí/Ncmsc  dubh/Aq-msc  An/Td-s  áit/Ncfsc  a/Q-i  mbíonn/Vmig  leitís/Ncfsc  go/Sp  tiubh/Ncmsc  ./Fe </s><s> Rith/Vmm-2s|Vmis  sé/Pp3mss  síos/Rd  páircín/Ncfsc  le/Sp  fána/Ncfsc  Ag/Sp  glaoch/Nv  ar/Sp  ais/Ncfsc  ar/Sp  a/Dp3ms"," mhadra/Ncmsc"," dána/Aqp  ./Fe </s><s> Ach/Cs  mo/Dp1-s  léan/Ncmsc  ,/Fi  ní/Qn  raibh/Vmis---n  an/Td-s  madra/Ncmsc  ann/Pr3ms  An/Td-s  coileán/Ncmsc  dubh/Aq-msc  le/Sp  spota/Ncmsc  donn/Aq-msc  ./Fe </s><s> Faoi/Sp  dheireadh/Ncmsc  ,/Fi  tar éis/Spc  uair/Ncfsc  amháin/Aqp  Bí/Vmm-2s  Mam/Ncfsc  a/Q-r"
"doc#75","dubh/Aq-msc  An/Td-s  áit/Ncfsc  a/Q-i  mbíonn/Vmig  leitís/Ncfsc  go/Sp  tiubh/Ncmsc  ./Fe </s><s> Rith/Vmm-2s|Vmis  sé/Pp3mss  síos/Rd  páircín/Ncfsc  le/Sp  fána/Ncfsc  Ag/Sp  glaoch/Nv  ar/Sp  ais/Ncfsc  ar/Sp  a/Dp3ms  mhadra/Ncmsc  dána/Aqp  ./Fe </s><s> Ach/Cs  mo/Dp1-s  léan/Ncmsc  ,/Fi  ní/Qn  raibh/Vmis---n  an/Td-s"," madra/Ncmsc"," ann/Pr3ms  An/Td-s  coileán/Ncmsc  dubh/Aq-msc  le/Sp  spota/Ncmsc  donn/Aq-msc  ./Fe </s><s> Faoi/Sp  dheireadh/Ncmsc  ,/Fi  tar éis/Spc  uair/Ncfsc  amháin/Aqp  Bí/Vmm-2s  Mam/Ncfsc  a/Q-r  chonaic/Vmis  an/Td-s  coileán/Ncmsc  ./Fe </s><s> ''/Fa  Féach/Vmm-2s  ,/Fi  a/Uv  Sheáin/Npm-v  ''/Fa  ar/Vmis"
"doc#76","seo/Dd  ach/Cs  tafann/Ncmsc  !/Fe </s><s> Bhí/Vmis  ionadh/Ncmsc  an/Td-s  domhain/Ncmsg  orm/Pr1-s  ./Fe </s><s> Stop/Vmm-2s|Vmis  an/Td-s  tafann/Ncmsc  ./Fe </s><s> Thosaigh/Vmis  bean/Ncfsc  ag/Sp  béicíl/Nv  ./Fe </s><s> Níor/Qn-s  chuala/Vmis  mé/Pp1-s  gach/Ns-s|Dq  a/Q-i  ndúirt/Vmis  sí/Pp3fss  :/Fi  ''/Fa"," Madraí/Ncmpc"," ar/Sp  strae/Ncmsc  .../F  ''/Fa  nó/Cc  rud/Ncmsc  éigin/Aq-msc  mar/Sp  sin/Pd  .../F  ''/Fa  Cad/Pq  tá/Vmip  ar/Sp  siúl/Nv  ?/Fq </s><s> ''/Fa  arsa/Vmis  mise/Pp1-s-e  le/Sp  Sam/Npmsc  ./Fe </s><s> Tuigeann/Vmip  Uncail/Ncmsc  Sam/Npmsc  gach/Dq  rud/Ncmsc  ./Fe </s><s> ''/Fa  Toghchán/Ncmsc  !/Fe </s><s> ''/Fa  ar/Vmis"
"doc#76","duine/Ncmsc  seo/Dd  ?/Fq </s><s> ''/Fa  ''/Fa  Duine/Ncmsc  deas/Aq-msc  é/Pp3ms  sin/Dd  ./Fe </s><s> Ach/Cs  tá/Vmip  sé/Pp3mss  róleisciúil/Aq-msc|Aq-msg|Aq-msv  !/Fe </s><s> ''/Fa  ''/Fa  Agus/Cc  an/Td-s  bhean/Ncfsc  seo/Dd  ?/Fq </s><s> ''/Fa  ''/Fa  B''/Ws-i  fhéidir/Ns-s  .../F  b''/Ws-i  fhéidir/Ns-s  é/Pp3ms  ./Fe </s><s> Sin/Pd  í/Pp3fs  Bean/Npmsc  na/Td-p"," Madraí/Ncmpg"," ,/Fi  mar/Sp  a/Dp3fs  ghlaonn/Ncmsc  siad/Pp3-ps  uirthi/Pr3fs  ./Fe </s><s> ''/Fa  ''/Fa  Bean/Npmsc  na/Td-p  Madraí/Ncmpg  ?/Fq </s><s> ?/Fq </s><s> ?/Fq </s><s> ''/Fa  ''/Fa  Caithfimid/Vmif1p  aire/Ncfsc|Ncmsc  níos/Uc  fearr/Aqc  a/Sp  thabhairt/Nv  do/Sp  na/Td-p  madraí/Ncmpc  ,/Fi  sin/Pd  a/Q-r  deir/Vmip  sí/Pp3fss  ,/Fi  ''/Fa"
"doc#76","!/Fe </s><s> ''/Fa  ''/Fa  Agus/Cc  an/Td-s  bhean/Ncfsc  seo/Dd  ?/Fq </s><s> ''/Fa  ''/Fa  B''/Ws-i  fhéidir/Ns-s  .../F  b''/Ws-i  fhéidir/Ns-s  é/Pp3ms  ./Fe </s><s> Sin/Pd  í/Pp3fs  Bean/Npmsc  na/Td-p  Madraí/Ncmpg  ,/Fi  mar/Sp  a/Dp3fs  ghlaonn/Ncmsc  siad/Pp3-ps  uirthi/Pr3fs  ./Fe </s><s> ''/Fa  ''/Fa  Bean/Npmsc  na/Td-p"," Madraí/Ncmpg"," ?/Fq </s><s> ?/Fq </s><s> ?/Fq </s><s> ''/Fa  ''/Fa  Caithfimid/Vmif1p  aire/Ncfsc|Ncmsc  níos/Uc  fearr/Aqc  a/Sp  thabhairt/Nv  do/Sp  na/Td-p  madraí/Ncmpc  ,/Fi  sin/Pd  a/Q-r  deir/Vmip  sí/Pp3fss  ,/Fi  ''/Fa  arsa/Vmis  Sam/Npmsc  ,/Fi  ''/Fa  agus/Cc  b''/Ws-i  fhéidir/Ns-s  go/Sp  bhfuil/Ncfsc  an/Td-s  ceart/Ncmpg"
"doc#76","é/Pp3ms  ./Fe </s><s> Sin/Pd  í/Pp3fs  Bean/Npmsc  na/Td-p  Madraí/Ncmpg  ,/Fi  mar/Sp  a/Dp3fs  ghlaonn/Ncmsc  siad/Pp3-ps  uirthi/Pr3fs  ./Fe </s><s> ''/Fa  ''/Fa  Bean/Npmsc  na/Td-p  Madraí/Ncmpg  ?/Fq </s><s> ?/Fq </s><s> ?/Fq </s><s> ''/Fa  ''/Fa  Caithfimid/Vmif1p  aire/Ncfsc|Ncmsc  níos/Uc  fearr/Aqc  a/Sp  thabhairt/Nv  do/Sp  na/Td-p"," madraí/Ncmpc"," ,/Fi  sin/Pd  a/Q-r  deir/Vmip  sí/Pp3fss  ,/Fi  ''/Fa  arsa/Vmis  Sam/Npmsc  ,/Fi  ''/Fa  agus/Cc  b''/Ws-i  fhéidir/Ns-s  go/Sp  bhfuil/Ncfsc  an/Td-s  ceart/Ncmpg  aici/Pr3fs  ./Fe </s><s> Ach/Cs  tá/Vmip  ceisteanna/Ncfpc  eile/Dd  níos/Uc  tábhachtaí/Aqc  ná/Cc  sin/Pd  ann/Pr3ms  ,/Fi"
"doc#76","ná/Cc  sin/Pd  ann/Pr3ms  ,/Fi  nach/Wprin  bhfuil/Vmip---d  ?/Fq </s><s> ''/Fa </s><s> Tháinig/Vmis  lá/Ncmsc  an/Td-s  toghcháin/Ncmsg  ./Fe </s><s> Bhí/Vmis  lá/Ncmsc  saor/Aq-msc  againne/Pr1-p-e  ./Fe </s><s> Bhí/Vmis  mise/Pp1-s-e  chun/Sp  vóta/Ncmsg  a/Sp  thabhairt/Nv  do/Sp  Bhean/Npmsg  na/Td-p"," Madraí/Ncmpg"," ./Fe </s><s> Síos/Rd  liom/Pr1-s  ar/Sp  mo/Dp1-s  rothar/Ncmsc  ./Fe </s><s> ''/Fa  Cá/Rq  bhfuil/Vmip---d  do/Q  thriall/Vmis  ?/Fq </s><s> ''/Fa  arsa/Vmis  Garda/Ncmsc  liom/Pr1-s  ./Fe </s><s> ''/Fa  Tá/Vmip  mé/Pp1-s  chun/Sp  vóta/Ncmsg  a/Sp  chaitheamh/Nv  !/Fe </s><s> ''/Fa  arsa/Vmis  mise/Pp1-s-e  ./Fe </s><s> ''/Fa  Tá/Vmip  mé/Pp1-s  chun/Sp"
"doc#76","rothar/Ncmsc  ./Fe </s><s> ''/Fa  Cá/Rq  bhfuil/Vmip---d  do/Q  thriall/Vmis  ?/Fq </s><s> ''/Fa  arsa/Vmis  Garda/Ncmsc  liom/Pr1-s  ./Fe </s><s> ''/Fa  Tá/Vmip  mé/Pp1-s  chun/Sp  vóta/Ncmsg  a/Sp  chaitheamh/Nv  !/Fe </s><s> ''/Fa  arsa/Vmis  mise/Pp1-s-e  ./Fe </s><s> ''/Fa  Tá/Vmip  mé/Pp1-s  chun/Sp  vótáil/Nv  do/Sp  Bhean/Npmsg  na/Td-p"," Madraí/Ncmpg"," !/Fe </s><s> ''/Fa  ''/Fa  An/Qq  bhfuil/Vmip---d  anois/Rg  ?/Fq </s><s> ''/Fa  arsa/Vmis  an/Td-s  Garda/Ncmsc  ./Fe </s><s> ''/Fa  Agus/Cc  cá/Rq  bhfuil/Vmip---d  do/Sp  chárta/Ncmsc  vótála/Nv--g|Ncfsg  ?/Fq </s><s> ''/Fa  ''/Fa  Rud/Ncmsc  nach/Wprin  bhfuil/Vmip---d  agam/Pr1-s  ,/Fi  ''/Fa  arsa/Vmis  mise/Pp1-s-e  ./Fe </s><s> ''/Fa  Cá/Rq"
"doc#76","ocht/Ncmsc|Ncmsg  mbliana/Ncfpc|Ncfsg  déag/Ns-s  chun/Sp  vóta/Ncmsg  a/Sp  chaitheamh/Nv  ./Fe </s><s> Ní/Wp-in  gá/Ncmsc  dom/Pr1-s  a/Sp  rá/Nv  go/Q-s  raibh/Vmis---d|Vmsp  an-díomá/Ncfsc  orm/Pr1-s  ./Fe </s><s> Cé/Cs  a/Q-r  chonaic/Vmis  mé/Pp1-s  ansin/Rl  ach/Cs  í/Pp3fs  féin/Px  -/Fb  Bean/Npmsc  na/Td-p"," Madraí/Ncmpg"," !/Fe </s><s> Rith/Vmm-2s|Vmis  mé/Pp1-s  sall/Ncmsc  chuici/Pr3fs  ./Fe </s><s> ''/Fa  Dia/Ncmsc  ''s/Cc  Muire/Npmsc|Ncfsc  duit/Pr2-s  !/Fe </s><s> Deir/Vmip  m''/Dp1-s  uncail/Ncmsc  liom/Pr1-s  nach/Wprin  bhfuil/Vmip---d  seans/Ncmsc  ar/Sp  bith/Ns-s  agat/Pr2-s  ach/Cs  bhí/Vmis  mise/Pp1-s-e  chun/Sp  vóta/Ncmsg  a/Sp"
"doc#76","<s> Thosaigh/Vmis  daoine/Ncmpc  ag/Sp  stánadh/Nv  uirthi/Pr3fs  ./Fe </s><s> Nuair/Cs  a/Q-r  stop/Vmis  sí/Pp3fss  ar/Vmis  sise/Pp3fsse  :/Fi  ''/Fa  B''/Ws-i  fhéidir/Ns-s  go/Cs  mbeidh/Vmif  mé/Pp1-s  i/Sp  mo/Dp1-s  Thaoiseach/Ncmsc  faoin/Spa-s  am/Ncmsc  sin/Dd  !/Fe </s><s> ''/Fa  Bhí/Vmis  dhá/Spp"," mhadra/Ncmsc"," in aice/Spc  léi/Pr3fs  ./Fe </s><s> ''/Fa  Tá/Vmip  siad/Pp3-ps  go/Ua  hálainn/Aqp  !/Fe </s><s> ''/Fa  arsa/Vmis  mise/Pp1-s-e  ./Fe </s><s> ''/Fa  Cad/Pq  is/Wpri  ainm/Ncmsc  dóibh/Pr3-p  ?/Fq </s><s> ''/Fa  ''/Fa  Móta/Npmsc  agus/Cc  Cóta/Ncmsc  !/Fe </s><s> ''/Fa  ''/Fa  Trua/Ncfsc  nach/Qnq|Qnr  bhfuil/Vmip---d  vóta/Ncmsc  acu/Pr3-p  !/Fe </s><s> ''/Fa  arsa/Vmis"
"doc#76",",/Fi  hum/Ncmsc  ná/Cc  ham/Ncmsc  ./Fe </s><s> ''/Fa  Hum/Npmsc  .../F  ''/Fa  arsa/Vmis  duine/Ncmsc  acu/Pr3-p  sa/Spa-s  deireadh/Ncmsc  ./Fe </s><s> ''/Fa  Fuist/Ncmsc  !/Fe </s><s> ''/Fa  arsa/Vmis  an/Td-s  duine/Ncmsc  eile/Dd  ./Fe </s><s> Ní/Wp-in  iora/Ncmsc  rua/Aqp  a/Q-r  bhí/Vmis  ann/Pr3ms  ./Fe </s><s> Sionnach/Ncmsc  ?/Fq </s><s> Ní/Wp-in  hea/Pp3-s  ./Fe </s><s>","Madra/Ncmsc"," uisce/Ncmsg  ?/Fq </s><s> B''/Ws-i  fhéidir/Ns-s  é/Pp3ms  ./Fe </s><s> Ach/Cs  .../F  madra/Ncmsc  uisce/Ncmsg  rua/Aqp  ?/Fq </s><s> Bhí/Vmis  dhá/Spp  pholl/Ncmsc  sa/Spa-s  stumpa/Ncmsc|Ncmsg  ./Fe </s><s> Chuir/Vmis  duine/Ncmsc  acu/Pr3-p  bata/Ncmsc  isteach/Rd  i/Sp  bpoll/Ncmsc  amháin/Aqp  ./Fe </s><s> Bhí/Vmis  a/Dp3ms"
"doc#76","acu/Pr3-p  sa/Spa-s  deireadh/Ncmsc  ./Fe </s><s> ''/Fa  Fuist/Ncmsc  !/Fe </s><s> ''/Fa  arsa/Vmis  an/Td-s  duine/Ncmsc  eile/Dd  ./Fe </s><s> Ní/Wp-in  iora/Ncmsc  rua/Aqp  a/Q-r  bhí/Vmis  ann/Pr3ms  ./Fe </s><s> Sionnach/Ncmsc  ?/Fq </s><s> Ní/Wp-in  hea/Pp3-s  ./Fe </s><s> Madra/Ncmsc  uisce/Ncmsg  ?/Fq </s><s> B''/Ws-i  fhéidir/Ns-s  é/Pp3ms  ./Fe </s><s> Ach/Cs  .../F"," madra/Ncmsc"," uisce/Ncmsg  rua/Aqp  ?/Fq </s><s> Bhí/Vmis  dhá/Spp  pholl/Ncmsc  sa/Spa-s  stumpa/Ncmsc|Ncmsg  ./Fe </s><s> Chuir/Vmis  duine/Ncmsc  acu/Pr3-p  bata/Ncmsc  isteach/Rd  i/Sp  bpoll/Ncmsc  amháin/Aqp  ./Fe </s><s> Bhí/Vmis  a/Dp3ms  chara/Ncmsc  réidh/Aq-msc  agus/Cc  mála/Ncmsc  aige/Pr3ms  ./Fe </s><s> Tar éis/Spc"
"doc#76","acu/Pr3-p  bata/Ncmsc  isteach/Rd  i/Sp  bpoll/Ncmsc  amháin/Aqp  ./Fe </s><s> Bhí/Vmis  a/Dp3ms  chara/Ncmsc  réidh/Aq-msc  agus/Cc  mála/Ncmsc  aige/Pr3ms  ./Fe </s><s> Tar éis/Spc  tamaill/Ncmsg  chuala/Vmis  siad/Pp3-ps  rud/Ncmsc  éigin/Aq-msc  -/Fb  PLAB/Ncmsc  !/Fe </s><s> Bhí/Vmis  an/Td-s"," madra/Ncmsc"," uisce/Ncmsg  sa/Spa-s  mhála/Ncmsc  ./Fe </s><s> Nach/Wp-qn|Wpsin|Wpdin|Wpdqn  sásta/Aqp|Aqc  a/Q-r  bhí/Vmis  siad/Pp3-ps  beirt/Ncfsc  ./Fe </s><s> Madra/Ncmsc  uisce/Ncmsg  rua/Aqp  !/Fe </s><s> ''/Fa  Seo/Pd  linn/Pr1-p|Ncfsc  abhaile/Rd  !/Fe </s><s> ''/Fa  arsa/Vmis  fear/Ncmsc  an/Td-s  mhála/Ncmsg  ./Fe </s><s> A/Dp3ms  thiarcais/Ns-s  !/Fe </s>"
"doc#76","agus/Cc  mála/Ncmsc  aige/Pr3ms  ./Fe </s><s> Tar éis/Spc  tamaill/Ncmsg  chuala/Vmis  siad/Pp3-ps  rud/Ncmsc  éigin/Aq-msc  -/Fb  PLAB/Ncmsc  !/Fe </s><s> Bhí/Vmis  an/Td-s  madra/Ncmsc  uisce/Ncmsg  sa/Spa-s  mhála/Ncmsc  ./Fe </s><s> Nach/Wp-qn|Wpsin|Wpdin|Wpdqn  sásta/Aqp|Aqc  a/Q-r  bhí/Vmis  siad/Pp3-ps  beirt/Ncfsc  ./Fe </s><s>","Madra/Ncmsc"," uisce/Ncmsg  rua/Aqp  !/Fe </s><s> ''/Fa  Seo/Pd  linn/Pr1-p|Ncfsc  abhaile/Rd  !/Fe </s><s> ''/Fa  arsa/Vmis  fear/Ncmsc  an/Td-s  mhála/Ncmsg  ./Fe </s><s> A/Dp3ms  thiarcais/Ns-s  !/Fe </s><s> Labhair/Vmis|Vmm-2s  an/Td-s  rud/Ncmsc  sa/Spa-s  mhála/Ncmsg  :/Fi  ''/Fa  Cloisim/Vmm-1s|Vmip1s  mo/Dp1-s  Mhaimín/Ncfsc  ag/Sp  glaoch/Nv"
"doc#76","mé/Pp1-s  ?/Fq </s><s> ''/Fa  arsa/Vmis  an/Td-s  Ghaoth/Ncfsc  ./Fe </s><s> ''/Fa  Fan/Vmm-2s  go/Cs  bhfeicfimid/Vmif1p  ./Fe </s><s> An/Qq  bhfeiceann/Vmip  tú/Pp2-s  an/Td-s  cailín/Ncmsc  beag/Aq-msc  sin/Dd  ?/Fq </s><s> ''/Fa  Bhí/Vmis  cailín/Ncmsc  óg/Aq-msc  amuigh/Rd  ag/Sp  siúl/Nv  ,/Fi  í/Pp3fs  féin/Px  agus/Cc  a/Dp3-p"," madra/Ncmsc"," ./Fe </s><s> ''/Fa  Feicim/Vmip1s  ,/Fi  ''/Fa  arsa/Vmis  an/Td-s  Ghrian/Ncfsc  ./Fe </s><s> ''/Fa  Bhuel/I  ,/Fi  feicfimid/Vmif1p  cé/Pq  againn/Pr1-p  a/Q-r  bhainfidh/Vmif  an/Td-s  cairdeagan/Ncmsc  di/Pr3fs  ./Fe </s><s> ''/Fa  ''/Fa  Tá/Vmip  go/Ua  maith/Aqp  ,/Fi  ''/Fa  arsa/Vmis  an/Td-s  Ghrian/Ncfsc  ./Fe </s>"
"doc#76","shéid/Vmis  sí/Pp3fss  ./Fe </s><s> Sheas/Vmis  an/Td-s  cailín/Ncmsc  faoi/Sp  chrann/Ncmsc  ./Fe </s><s> Dhún/Vmis  sí/Pp3fss  na/Td-p  cnaipí/Ncmpc  go/Ua  léir/Aqp  ar/Sp  a/Dp3fs  cairdeagan/Ncmsc  ./Fe </s><s> ''/Fa  Nach/Wp-qn|Wpsin|Wpdin|Wpdqn  garbh/Aqp  atá/Vmip---r  sé/Pp3mss  !/Fe </s><s> ''/Fa  arsa/Vmis  an/Td-s  cailín/Ncmsc  lena/Spp-p|Spp-s"," madra/Ncmsc"," ./Fe </s><s> Shéid/Vmis  an/Td-s  Ghaoth/Ncfsc  arís/Rg  ./Fe </s><s> Shéid/Vmis  sí/Pp3fss  agus/Cc  shéid/Vmis  sí/Pp3fss  ./Fe </s><s> Sa/Spa-s  deireadh/Ncmsc  ,/Fi  d''/Q  éirigh/Vmis  sí/Pp3fss  as/Pr3ms  ./Fe </s><s> Bhí/Vmis  sí/Pp3fss  caite/Av|Aqp  amach/Rd  ./Fe </s><s> ''/Fa  Is/Wp-i  é/Pp3ms  mo/Dp1-s  sheans-sa/Ncmsc-e  anois/Rg  é/Pp3ms  ,/Fi"
"doc#76",",/Fi  ''/Fa  arsa/Vmis  an/Td-s  Ghrian/Ncfsc  ./Fe </s><s> Thosaigh/Vmis  an/Td-s  Ghrian/Ncfsc  ag/Sp  taitneamh/Nv  ./Fe </s><s> D''/Q  éirigh/Vmis  an/Td-s  lá/Ncmsc  an-te/Aq-msc  ./Fe </s><s> ''/Fa  Tá/Vmip  sé/Pp3mss  an-te/Aq-msc|Aq-msv  ,/Fi  nach/Wprin  bhfuil/Vmip---d  ?/Fq </s><s> ''/Fa  arsa/Vmis  an/Td-s  cailín/Ncmsc  lena/Spp-p|Spp-s"," madra/Ncmsc"," ./Fe </s><s> Bhí/Vmis  a/Dp3ms  theanga/Ncfsc  amuigh/Rd  ag/Sp  an/Td-s  madra/Ncmsc  ./Fe </s><s> ''/Fa  Tá/Vmip  sé/Pp3mss  róthe/Aq-msc|Aq-msv  ar/Sp  fad/Ncmsc  dom/Pr1-s  ,/Fi  ''/Fa  arsa/Vmis  an/Td-s  cailín/Ncmsc  sa/Spa-s  deireadh/Ncmsc  ./Fe </s><s> Bhain/Npmsg  sí/Pp3fss  di/Pr3fs  a/Dp3fs  cairdeagan/Ncmsc  ./Fe </s><s> ''/Fa  Bhuel/I"
"doc#76","ag/Sp  taitneamh/Nv  ./Fe </s><s> D''/Q  éirigh/Vmis  an/Td-s  lá/Ncmsc  an-te/Aq-msc  ./Fe </s><s> ''/Fa  Tá/Vmip  sé/Pp3mss  an-te/Aq-msc|Aq-msv  ,/Fi  nach/Wprin  bhfuil/Vmip---d  ?/Fq </s><s> ''/Fa  arsa/Vmis  an/Td-s  cailín/Ncmsc  lena/Spp-p|Spp-s  madra/Ncmsc  ./Fe </s><s> Bhí/Vmis  a/Dp3ms  theanga/Ncfsc  amuigh/Rd  ag/Sp  an/Td-s"," madra/Ncmsc"," ./Fe </s><s> ''/Fa  Tá/Vmip  sé/Pp3mss  róthe/Aq-msc|Aq-msv  ar/Sp  fad/Ncmsc  dom/Pr1-s  ,/Fi  ''/Fa  arsa/Vmis  an/Td-s  cailín/Ncmsc  sa/Spa-s  deireadh/Ncmsc  ./Fe </s><s> Bhain/Npmsg  sí/Pp3fss  di/Pr3fs  a/Dp3fs  cairdeagan/Ncmsc  ./Fe </s><s> ''/Fa  Bhuel/I  .../F  ''/Fa  arsa/Vmis  an/Td-s  Ghaoth/Ncfsc  ./Fe </s><s> ''/Fa  Bhí/Vmis  mise/Pp1-s-e"
"doc#76","uaidh/Pr3ms  ./Fe </s><s> Nigh/Vmis|Vmm-2s  sé/Pp3mss  é/Pp3ms  féin/Px  arís/Rg  ./Fe </s><s> ''/Fa  Mmm/Y  .../F  b''/Ws-i  fhéidir/Ns-s  nach/Qnr  bhfuil/Vmip---d  sé/Pp3mss  chomh/Ri  dona/Aqp  sin/Dd  ,/Fi  ''/Fa  ar/Vmis  seisean/Pp3msse  ./Fe </s><s> Amach/Rd  leis/Pr3ms  arís/Rg  ./Fe </s><s> Bhuail/Vmis  sé/Pp3mss  le/Sp"," madra/Ncmsc"," ./Fe </s><s> ''/Fa  Tusa/Pp2-s-e  ,/Fi  tar/Vmm-2s  anseo/Rl  !/Fe </s><s> ''/Fa  arsa/Vmis  an/Td-s  leon/Ncmsc  ./Fe </s><s> ''/Fa  Mise/Pp1-s-e  ?/Fq </s><s> ''/Fa  arsa/Vmis  an/Td-s  madra/Ncmsc  ./Fe </s><s> ''/Fa  An/Qq  bhfuil/Vmip---d  boladh/Ncmsc  uaimse/Ncfsc-e|Pr1-s-e  ?/Fq </s><s> ''/Fa  arsa/Vmis  an/Td-s  leon/Ncmsc  leis/Sp  an/Td-s  madra/Ncmsc  ./Fe </s><s> ''/Fa  Tá/Vmip  -/Fb"
"doc#76","sé/Pp3mss  chomh/Ri  dona/Aqp  sin/Dd  ,/Fi  ''/Fa  ar/Vmis  seisean/Pp3msse  ./Fe </s><s> Amach/Rd  leis/Pr3ms  arís/Rg  ./Fe </s><s> Bhuail/Vmis  sé/Pp3mss  le/Sp  madra/Ncmsc  ./Fe </s><s> ''/Fa  Tusa/Pp2-s-e  ,/Fi  tar/Vmm-2s  anseo/Rl  !/Fe </s><s> ''/Fa  arsa/Vmis  an/Td-s  leon/Ncmsc  ./Fe </s><s> ''/Fa  Mise/Pp1-s-e  ?/Fq </s><s> ''/Fa  arsa/Vmis  an/Td-s"," madra/Ncmsc"," ./Fe </s><s> ''/Fa  An/Qq  bhfuil/Vmip---d  boladh/Ncmsc  uaimse/Ncfsc-e|Pr1-s-e  ?/Fq </s><s> ''/Fa  arsa/Vmis  an/Td-s  leon/Ncmsc  leis/Sp  an/Td-s  madra/Ncmsc  ./Fe </s><s> ''/Fa  Tá/Vmip  -/Fb  boladh/Ncmsc  gránna/Aqp  !/Fe </s><s> ''/Fa  arsa/Vmis  an/Td-s  madra/Ncmsc  agus/Cc  chlúdaigh/Vmis  sé/Pp3mss  a/Dp3ms  shrón/Ncfsc  lena/Spp-p|Spp-s"
"doc#76","sé/Pp3mss  le/Sp  madra/Ncmsc  ./Fe </s><s> ''/Fa  Tusa/Pp2-s-e  ,/Fi  tar/Vmm-2s  anseo/Rl  !/Fe </s><s> ''/Fa  arsa/Vmis  an/Td-s  leon/Ncmsc  ./Fe </s><s> ''/Fa  Mise/Pp1-s-e  ?/Fq </s><s> ''/Fa  arsa/Vmis  an/Td-s  madra/Ncmsc  ./Fe </s><s> ''/Fa  An/Qq  bhfuil/Vmip---d  boladh/Ncmsc  uaimse/Ncfsc-e|Pr1-s-e  ?/Fq </s><s> ''/Fa  arsa/Vmis  an/Td-s  leon/Ncmsc  leis/Sp  an/Td-s"," madra/Ncmsc"," ./Fe </s><s> ''/Fa  Tá/Vmip  -/Fb  boladh/Ncmsc  gránna/Aqp  !/Fe </s><s> ''/Fa  arsa/Vmis  an/Td-s  madra/Ncmsc  agus/Cc  chlúdaigh/Vmis  sé/Pp3mss  a/Dp3ms  shrón/Ncfsc  lena/Spp-p|Spp-s  lapa/Ncmsc  ./Fe </s><s> Bhí/Vmis  an/Td-s  leon/Ncmsc  ar/Sp  buile/Ncfsc  !/Fe </s><s> D''/Q  ith/Vmis  sé/Pp3mss  an/Td-s  madra/Ncmsc  !/Fe </s><s> Bhuail/Vmis  sé/Pp3mss"
"doc#76","<s> ''/Fa  arsa/Vmis  an/Td-s  leon/Ncmsc  ./Fe </s><s> ''/Fa  Mise/Pp1-s-e  ?/Fq </s><s> ''/Fa  arsa/Vmis  an/Td-s  madra/Ncmsc  ./Fe </s><s> ''/Fa  An/Qq  bhfuil/Vmip---d  boladh/Ncmsc  uaimse/Ncfsc-e|Pr1-s-e  ?/Fq </s><s> ''/Fa  arsa/Vmis  an/Td-s  leon/Ncmsc  leis/Sp  an/Td-s  madra/Ncmsc  ./Fe </s><s> ''/Fa  Tá/Vmip  -/Fb  boladh/Ncmsc  gránna/Aqp  !/Fe </s><s> ''/Fa  arsa/Vmis  an/Td-s"," madra/Ncmsc"," agus/Cc  chlúdaigh/Vmis  sé/Pp3mss  a/Dp3ms  shrón/Ncfsc  lena/Spp-p|Spp-s  lapa/Ncmsc  ./Fe </s><s> Bhí/Vmis  an/Td-s  leon/Ncmsc  ar/Sp  buile/Ncfsc  !/Fe </s><s> D''/Q  ith/Vmis  sé/Pp3mss  an/Td-s  madra/Ncmsc  !/Fe </s><s> Bhuail/Vmis  sé/Pp3mss  le/Sp  gabhar/Ncmsc  ./Fe </s><s> ''/Fa  Tusa/Pp2-s-e  ,/Fi  tar/Vmm-2s  anseo/Rl  !/Fe </s><s> ''/Fa  arsa/Vmis"
"doc#76","leis/Sp  an/Td-s  madra/Ncmsc  ./Fe </s><s> ''/Fa  Tá/Vmip  -/Fb  boladh/Ncmsc  gránna/Aqp  !/Fe </s><s> ''/Fa  arsa/Vmis  an/Td-s  madra/Ncmsc  agus/Cc  chlúdaigh/Vmis  sé/Pp3mss  a/Dp3ms  shrón/Ncfsc  lena/Spp-p|Spp-s  lapa/Ncmsc  ./Fe </s><s> Bhí/Vmis  an/Td-s  leon/Ncmsc  ar/Sp  buile/Ncfsc  !/Fe </s><s> D''/Q  ith/Vmis  sé/Pp3mss  an/Td-s"," madra/Ncmsc"," !/Fe </s><s> Bhuail/Vmis  sé/Pp3mss  le/Sp  gabhar/Ncmsc  ./Fe </s><s> ''/Fa  Tusa/Pp2-s-e  ,/Fi  tar/Vmm-2s  anseo/Rl  !/Fe </s><s> ''/Fa  arsa/Vmis  an/Td-s  leon/Ncmsc  ./Fe </s><s> ''/Fa  Mise/Pp1-s-e  ?/Fq </s><s> ''/Fa  arsa/Vmis  an/Td-s  gabhar/Ncmsc  ./Fe </s><s> ''/Fa  An/Qq  bhfuil/Vmip---d  boladh/Ncmsc  uaimse/Ncfsc-e|Pr1-s-e  ?/Fq </s><s> ''/Fa  arsa/Vmis  an/Td-s  leon/Ncmsc"
"doc#77","do/Sp  Pháistí/Ncmpc </s><s> Gabriel/Npmsc  Fitzmaurice/Npmsc </s><s> AR/Sp  AIS/Ncfsc  AR/Sp  SCOIL/Ncfsc </s><s> Ar/Sp  ais/Ncfsc  ar/Sp  scoil/Ncfsc  Ar/Sp  ais/Ncfsc  ar/Sp  scoil/Ncfsc  Ar/Sp  ais/Ncfsc  ar/Sp  scoil/Ncfsc  OCHÓN/Ns-s  !/Fe </s><s> Gan/Sp  sa/Spa-s  bhaile/Ncmsg  Ach/Cs  an/Td-s"," madra/Ncmsc"," A/Dp3ms  shúile/Ncfpc  donn/Aq--pg  le/Sp  brón/Ncmsc  ./Fe </s><s> Mam/Ncfsc  ar/Sp  scoil/Ncfsc  Is/Wpri  Daid/Npmsc  ar/Sp  scoil/Ncfsc  Is/Wpri  mé/Pp1-s  ar/Sp  scoil/Ncfsc  OCHÓN/Ns-s  !/Fe </s><s> Gan/Sp  sa/Spa-s  bhaile/Ncmsg  Ach/Cs  an/Td-s  madra/Ncmsc  Ag/Sp  rith/Nv  ar/Sp  thóir/Ncfsc  a/Dp3ms  shróine/Ncfsg"
"doc#77","!/Fe </s><s> Gan/Sp  sa/Spa-s  bhaile/Ncmsg  Ach/Cs  an/Td-s  madra/Ncmsc  A/Dp3ms  shúile/Ncfpc  donn/Aq--pg  le/Sp  brón/Ncmsc  ./Fe </s><s> Mam/Ncfsc  ar/Sp  scoil/Ncfsc  Is/Wpri  Daid/Npmsc  ar/Sp  scoil/Ncfsc  Is/Wpri  mé/Pp1-s  ar/Sp  scoil/Ncfsc  OCHÓN/Ns-s  !/Fe </s><s> Gan/Sp  sa/Spa-s  bhaile/Ncmsg  Ach/Cs  an/Td-s"," madra/Ncmsc"," Ag/Sp  rith/Nv  ar/Sp  thóir/Ncfsc  a/Dp3ms  shróine/Ncfsg  !/Fe </s><s> Nóta/Ncmsc  :/Fi  shróine/Ncfsg  -/Fb  abair/Vmm-2s  ''s/Cc  hróin/Ncfsc  ''/Fa </s><s> AN/Td-s  tEARRACH/Ncmsc </s><s> Bláthanna/Ncmpc  i/Sp  bpróca/Ncmsc  Istigh/Rd  sa/Spa-s  seomra/Ncmsc  scoile/Ncfsg  .../F"
"doc#77","chomh/Ri  fada/Aqp  lena/Spp-s  chorp/Ncmsc  -/Fb  Nach/Wprin  iontach/Aqp  mar/Cs  atá/Vmip---r  .../F </s><s> LIOPARD/Ncmsc </s><s> Mo/Dp1-s  bhríste/Ncmsc  nua/Aqp  orm/Pr1-s  ,/Fi  Ag/Sp  siúl/Nv  ar/Sp  scoil/Ncfsc  a/Q-r  bhíos/Vmih---r|Vmis1s|Vmig---r  ;/Fi  Salachar/Ncmsc  ar/Sp  an/Td-s"," madra/Ncmsc"," -/Fb  Síos/Rd  ,/Fi  Treabhsar/Ncmsc  !/Fe </s><s> Síos/Rd  !/Fe </s><s> Suas/Rd  le/Sp  Treabhsar/Ncmsc  orm/Pr1-s  ,/Fi  Ar/Sp  mo/Dp1-s  bhríste/Ncmsc  glan/Aq-msc  ,/Fi  Spotaí/Ncmpc  air/Pr3ms  -/Fb  mar/Sp  liopard/Ncmsc  !/Fe </s><s> Is/Wp-i  liopard/Ncmsc  mé/Pp1-s  ,/Fi  a/Uv  Mham/Ncfsv  !/Fe </s>"
"doc#78","ceann/Ncmsc  acu/Pr3-p  i/Sp  bhfolach/Ncmsc  ,/Fi  d''/Q  fhág/Vmis  san/Spa-s  a/Mn  ceathair/Ncmsc  ./Fe </s><s> Ceithre/Mc  phuisín/Ncmsc  bheaga/Aq--pc  faoi bhun/Spc  chrann/Ncmpg  daraí/Ncmsc  ,/Fi  Chuala/Vmis  ceann/Ncmsc  acu/Pr3-p  tafann/Ncmsc"," madra/Ncmsg"," ,/Fi  d''/Q  fhág/Vmis  san/Spa-s  a/Mn  trí/Ncmsc  ./Fe </s><s> Trí/Sp  phuisín/Ncmsc  bheaga/Aq--pc  ag/Sp  lorg/Nv  gnó/Ncmsg|Ncmsc  ,/Fi  Chonaic/Vmis  ceann/Ncmsc  acu/Pr3-p  éan/Ncmsc  ,/Fi  d''/Q  fhág/Vmis  san/Spa-s  a/Mn  dó/Nv  ./Fe </s><s> Dhá/Spp  phuisín/Ncmsc  bheaga/Aq--pc  ina/Spr  suí/Vmsp  faoin/Spa-s"
"doc#78","seo/Pd  an/Td-s  t-am/Ncmsc  go/Ua  léir/Aqp  ./Fe </s><s> Dá/Cs  mbeinn/Vmc-1s  im/Ncmsc  ''/Fa  chat/Ncmsc  ,/Fi  shuífinn/Vmc-1s  ag/Sp  an/Td-s  tinteán/Ncmsc  ,/Fi  Is/Cc  d''/Q  úsáidfinn/Vmc-1s  mo/Dp1-s  lapaí/Ncmpc  chun/Sp  m''/Dp1-s  aghaidh/Ncfsc  a/Dp3ms  níocháin/Ncmpc  ./Fe </s><s> Dá/Cs  mba/Ws-i"," mhadra/Ncmsc"," cairdiúil/Aq-msc  mé/Pp1-s  ag/Sp  rith/Nv  liom/Pr1-s  chun/Sp  cinn/Ncmsg  ,/Fi  Is/Wpri  mar/Sp  seo/Pd  a/Q-i  chreathfainn/Vmih1s|Vmc-1s  m''/Dp1-s  eireaball/Ncmsc  is/Wpri  mé/Pp1-s  i mbun/Spc  grinn/Ncmsg  ,/Fi  Dá/Cs  mbeinn/Vmc-1s  im/Ncmsc  ''/Fa  choinín/Ncmsc  ,/Fi  ar/Sp"
"doc#79","I/Mr  bpóca/Ncmsc  a/Dp3fs  gúna/Ncmsc  Cúis/Ncfsc  ár/Dp1-p  n-imní/Ncfsc  go/Ua  léir/Aqp  ,/Fi  Ansin/Rl  d''/Q  éalaigh/Vmis  sí/Pp3fss  Ar/Sp  chúl/Ncmsc  an/Td-s  tí/Ncfsg  Is/Cc  lig/Vmis  sí/Pp3fss  an/Td-s  luichín/Ncfsc  saor/Aq-msc  ./Fe </s><s> B''/Ws-i  fhearr/Aqc  Liomsa/Pr1-s-e </s><s> Is/Cc  maith/Vmm-2s  le/Sp"," madra/Ncmsc"," cnámh/Ncfpg  ,/Fi  Is/Wpri  breá/Aqp  le/Sp  moncaí/Ncmsc  cnó/Ncmsg  ,/Fi  Tá/Vmip  dúil/Ncfsc  ag/Sp  cat/Ncmsc  i/Sp  mbainne/Ncmsc  Is/Cc  taitníonn/Vmip  féar/Ncmsc  le/Sp  bó/Ncfsc  ./Fe </s><s> Tá/Vmip  suim/Ncfsc  ag/Sp  coinín/Ncmsc  i/Sp  gcabáiste/Ncmsc  ,/Fi  Tá/Vmip  bá/Ncmsc|Ncfsc  ag/Sp  luch/Ncfsc  le/Sp"
"doc#80","ón/Spa-s  gCoillín/Ncmsg  ,/Fi  deirtear/Vmip0  gur/Wpdi|Wsdi  súil/Ncfsc  ribe/Ncmsg  a/Q-r  úsáidtear/Vmip0  le/Sp  breith/Nv  ar/Sp  choiníní/Ncmpc  ./Fe </s><s> I/Mr  dtagairt/Ncfsc  ó/Sp  Leitreach/Ncfsc  Ard/Aq-fsc  ,/Fi  tá/Vmip  fianaise/Ncfsc  ar/Sp  úsáid/Nv"," madraí/Ncmpc|Ncmpg"," don/Spa-s  fhiach/Ncmsc  ./Fe </s><s> San/Ns-s  fhoinse/Ncfsg  chéanna/Aqp  ó/Sp  Leitreach/Ncfsc  Ard/Aq-fsc  ,/Fi  deirtear/Vmip0  go/Q-s  mbaintear/Vmip0|Vmsp0  an/Td-s  ceann/Ncmsc  agus/Cc  an/Td-s  craiceann/Ncmsc  d''/Sp  aon/Dq  sionnach/Ncmsc  a/Q-i"
"doc#80","<s> Cé/Cs  go/Cs  bhfuil/Vmip---d  tagairt/Ncfsc  amháin/Aqp  i/Sp  bPeadar/Npmsc  Chois/Ncfsd  Fharraige1/Xx  do/Q  fhear/Vmis  ag/Sp  iarraidh/Nv  breith/Ncfsc|Nv  ar/Sp  shionnach/Ncmsc  le/Sp  gaiste/Ncmsc"," madra/Ncmsg"," uisce/Ncmsg|Ncmsc  ,/Fi  is/Wpri  gunnaí/Ncmpc  is/Wpri  mó/Aqc  a/Q-r  bhíonn/Vmig  i/Sp  gceist/Ncfsc  sna/Spa-p  cuntais/Ncmpc  ar/Sp  fhiach/Nv  agus/Cc  fhoghlaeireacht/Ncfsc  ./Fe </s><s> Luaitear/Vmm-0|Vmip0  géanna/Ncfpc  ,/Fi  lachain/Ncfpc  ,/Fi"
"doc#81","./Fe </s><s> Mallaíonn/Vmip  Dia/Ncmsc  lucht/Ncmsc  an/Td-s  mhagaidh/Ncmpc  ,/Fi  a/Dp3fs|Q-p|Q-i|Q-r  deir/Vmip|Ncfsc  an/Td-s  seanfhocal/Ncmsc  ./Fe </s><s> An/Wp-q|Wpdq  té/Pi  a/Dp3fs  bhrathas/Ncmsc  is/Wpri  é/Pp3ms  a/Q-p|Q-i|Q-r  mharaíos/Vmip---r  ./Fe </s><s> Ró-mhinic/Aqp  cnámha/Ncfpc  móra/Aq--pc  ag/Sp"," drochmhadra/Ncmsc"," ./Fe </s><s> Tugaim/Vmm-1s|Vmip1s  faoi/Sp  deara/Ns-s  easpa/Ncfsc|Ncfsg  críonnachta/Ncfsg  ,/Fi  cothú/Ncmsc|Nv  tráithníní/Ncmpg|Ncmpc  ,/Fi  gorta/Ncmsc  smaoinimh/Ncmsg  ./Fe </s><s> Tabhairt/Ncfsc  faoi/Sp  deara/Ns-s  spioradálta/Aqp  ,/Fi  a/Q-r  thug/Vmis"
"doc#84","Nuachta/Ncfsg  an/Td-s  bhean/Ncfsc  seo/Dd  -/Fb  Doyle/Npmsc  an/Td-s  sloinne/Ncmsg  atá/Vmip---r  uirthi/Pr3fs  ./Fe </s><s> Cén/Pq--s  t-ainm/Ncmsc  baiste/Ncmsg  atá/Vmip---r  uirthi/Pr3fs  ?/Fq </s><s> 4./Mn  Cén/Pq--s  t-ainm/Ncmsc  eile/Dd  Gaeilge/Npfsc  a/Q-r  thugtar/Vmip0  ar/Sp"," mhadra/Ncmsc"," rua/Aqp  ?/Fq </s><s> 5./Mn  Cé/Ncfsc  mhéid/Ncmsg  contae/Ncmsg  i/Sp  gCúige/Ncmsc  Connacht/Npmsc  ?/Fq </s><s> 6./Mn  Ainmnigh/Vmis  príomhchathair/Ncfsc  na/Td-s  Gréige/Npf-g  ./Fe </s><s> 7./Mn  Gliomaigh/Ncmpc  ,/Fi  portáin/Ncmpc  ,/Fi  diúilicíní/Ncmpc"
"doc#84","''/Fa  ?/Fq </s><s> 2./Mn  Tá/Vmip  deirfiúr/Ncfsc  cháiliúil/Aq-fsc  ag/Sp  an/Td-s  scríbhneoir/Ncmsc  Baile/Npmsc  Átha/Npmsc  Cliathach/Aq-msc  Joe/Npmsc  O/Up  ''/Fa  Connor/Npmsc  ./Fe </s><s> Céard/Pq  is/Wpri  ainm/Ncmsc  di/Pr3fs  ?/Fq </s><s> 3./Mn  Céard/Pq  is/Wpri  ainm/Ncmsc  do/Sp"," mhadra/Ncmsc"," Zig/Npmsc  &/Xx  amp/Ncmsc  ;/Fi  Zag/Npmsc  ?/Fq </s><s> 4./Mn  Céard/Pq  é/Pp3ms  an/Td-s  chéad/Mo|Mc  ainm/Ncmsc  atá/Vmip---r  ar/Sp  an/Td-s  uasal/Ncmsc  Dobson/Npmsc  a/Q-r  chuireann/Vmip  an/Td-s  Nuacht/Ncfsc  Bhéarla/Ncmsg  i láthair/Spc  ar/Sp  theilifís/Ncfsc  RTÉ/Y  ?/Fq </s><s> 5./Mn"
"doc#84","''/Fa  Smurfs/Npmsc  ''/Fa  ?/Fq </s><s> 10./Mn  Cén/Pq--s  contae/Ncmsc  ina/Spr  bhfuil/Vmip---d  Leitir/Npmsc  Ceanainn/Vmih1s  ?/Fq </s><s> 11./Mn  Cé/Ncfsc  mhéad/Ncmsc  imreoir/Ncmsc  ar/Sp  fhoireann/Ncfsc  iománaíochta/Ncfsg  ?/Fq </s><s> 12./Mn  Ainmnigh/Vmis  an/Td-s"," madra/Ncmsc"," sa/Spa-s  scannán/Ncmsc  ''/Fa  The/Aqp  Wizard/Npmsc  of/Ncmsc  Oz/Y  ''/Fa  ./Fe </s><s> 13./Mn  I/Mr  scéalta/Ncmpc  Beatrix/Npmsc  Potter/Npmsc  cén/Pq--s  cineál/Ncmsc  ainmhí/Ncmsg  é/Pp3ms  Jeremy/Npmsc  Fischer/Npmsc  ?/Fq </s><s> 14./Mn  Cén/Pq--s  chathair/Ncfsc  trína/Spr"
"doc#84","<s> 14./Mn  Cén/Pq--s  contae/Ncmsc  ina/Spr  bhfuil/Vmip---d  Caisleán/Ncmsc  an/Td-s  Bharraigh/Ncmsg  suite/Av|Aqp  ?/Fq </s><s> 15./Mn  Tá/Vmip  cara/Ncmsc  ag/Sp  ''/Fa  Sonic/Npmsc  the/Aq-msc  Hedgehog/Npmsc  ./Fe </s><s> ''/Fa  Cé/Cs|Ncfsc|Pq  hé/Pp3ms  ?/Fq </s><s> Babhta/Ncmsc  4/Mn </s><s> 1./Mn  Ainmnigh/Vmis  an/Td-s"," madra/Ncmsc"," sa/Spa-s  scannán/Ncmsc  ''/Fa  Peter/Npmsc  Pan/Npmsc  ''/Fa  ./Fe </s><s> 2./Mn  Cén/Pq--s  leabhar/Ncmsc  a/Q-i  bhfuil/Vmip---d  pearóid/Ncfsc  darb/Csw  ainm/Ncmsc  Captain/Npmsc  Flint/Npmsg  ann/Pr3ms  ?/Fq </s><s> 3./Mn  Cén/Pq--s  contae/Ncmsc  ina/Spr  bhfuil/Vmip---d  Gaoth/Ncfsc|Ncmsc"
"doc#84","Yeats/Npmsc  (/F  c/Mr  )/F  James/Npmsc  Joyce/Npmsg|Npmpg|Npfsg|Npfpg  2./Mn  (/F  a/Dp3fs  )/F  Alabama/Npmsc  (/F  b/Xx  )/F  California/Ncfpc  (/F  c/Mr  )/F  Yorkshire/Npmsc  3./Mn  (/F  a/Dp3fs  )/F  Scian/Ncfsc  (/F  b/Xx  )/F  Sásar/Ncmsc  (/F  c/Mr  )/F  Siosúr/Ncmsc  4./Mn  (/F  a/Dp3fs  )/F  Faoileán/Ncmsc  (/F  b/Xx  )/F"," Madra/Ncmsc"," (/F  c/Mr  )/F  Préachán/Ncmsc  5./Mn  (/F  a/Dp3fs  )/F  Cáca/Ncmsc  (/F  b/Xx  )/F  Ciorcal/Ncmsc  (/F  c/Mr  )/F  Cearnóg/Ncfsc </s><s> Babhta/Ncmsc  5/Mn </s><s> 1./Mn  (/F  a/Dp3fs  )/F  Péint/Ncfsc  (/F  b/Xx  )/F  Caife/Npmsc  (/F  c/Mr  )/F  Tae/Ncmsc  2./Mn  (/F  a/Dp3fs  )/F  Dearg/Vmm-2s  (/F  b/Xx  )/F  Mór/Npfsc  (/F  c/Mr  )/F  Glas/Npmsc  3./Mn  (/F  a/Dp3fs  )/F"
"doc#84","an/Td-s  Corn/Ncmsc  Domhanda/Aqp  Sacair/Ncmpc|Ncmsg  sa/Spa-s  bhliain/Ncfsc  1990/Mn  ?/Fq </s><s> 14./Mn  Cén/Pq--s  fhéile/Ncfsc  mhór/Aq-fsc  a/Q-r  thiteann/Vmip  ar/Sp  an/Td-s  17/Mn  Márta/Ncmsc  ?/Fq </s><s> 15./Mn  Cén/Pq--s  t-ainm/Ncmsc  a/Q-r  bhí/Vmis  ar/Sp  an/Td-s  bpeata/Ncmsg"," madra/Ncmsc|Ncmsg"," a/Q-r  bhí/Vmis  ag/Sp  Denis/Npmsc  the/Aq-msc  Menace/Npmsc  ?/Fq </s><s> (/F  a/Dp3fs  )/F  Bouncer/Npmsc  (/F  b/Xx  )/F  Gnasher/Npmsc  (/F  c/Mr  )/F  Killer/Npmsc </s><s> Babhta/Ncmsc  7/Mn </s><s> 1./Mn  Cén/Pq--s  mhór-roinn/Ncfsc  ina/Spr  bhfuil/Vmip---d  an/Td-s  claí/Ncmsc  nó/Cc  fál/Ncmsc  is/Wpri  mó/Aqc  sa/Spa-s"
"doc#84","(/F  b/Xx  )/F  10%/Mn  (/F  c/Mr  )/F  25%/Mn  ?/Fq </s><s> 2./Mn  Tá/Vmip  fáil/Ncfsc  ar/Wpsi|Wssi|Ws-q|Wsdq  an/Wp-q|Wpdq  Kookaburra/Xx  san/Spa-s  Astráil/Npfsc  .../F  ach/Cs  céard/Pq  atá/Vmip---r  ann/Pr3ms  ?/Fq </s><s> (/F  a/Dp3fs  )/F  cineál/Ncmsc  éin/Ncmsg  (/F  b/Xx  )/F  cineál/Ncmsc  cangarú/Ncmsg  (/F  c/Mr  )/F  cineál/Ncmsc"," madra/Ncmsg"," 3./Mn  Is/Wpri  é/Pp3ms  an/Td-s  t-ainm/Ncmsc  a/Q-p|Q-i|Q-r  tugadh/Vmis0  ar/Sp  dtús/Ncmsc  ar/Sp|Wpsi|Wssi|Ws-q|Wsdq  Nua/Aqc|Aqp|Ncmsc  Eabhrac/Npmsc|Npmsg  ná/Cc  New/Npmsc  Amsterdam/Npmsg  ./Fe </s><s> Fíor/Ncfsc  nó/Cc  bréagach/Aqp  ?/Fq </s><s> 4./Mn  Sular/Cs-s  roghnaíodh/Vmis0|Vmih  Washington/Npmsc  mar/Sp"
"doc#84","./Fe </s><s> Babhta/Ncmsc  3:/Mn  1./Mn  Sacar/Ncmsc  ./Fe </s><s> 2./Mn  An/Td-s  Astráil/Npfsc  ./Fe </s><s> 3./Mn  Zig/Npmsc  agus/Cc  Zag/Npmsc  ./Fe </s><s> 4./Mn  An/Td-s  Ghearmáin/Npfsc  ./Fe </s><s> 5./Mn  Baile/Npmsc  Átha/Npmsg  Cliath/Npmsc  ./Fe </s><s> 6./Mn  Christopher/Npmsc  Columbus/Npmsc  ./Fe </s><s> 7./Mn"," Madra/Ncmsc"," ./Fe </s><s> 8./Mn  ''/Fa  .../F  do/Sp  thinteán/Ncmsc  féin/Px  ./Fe </s><s> ''/Fa  9./Mn  Gaillimh/Npfsc  ./Fe </s><s> 10./Mn  Cáis/Ncfsc  ./Fe </s><s> 11./Mn  Bán/Npmsc  ./Fe </s><s> 12./Mn  An/Td-s  dreoilín/Ncmsc  ./Fe </s><s> 13./Mn  An/Td-s  Iodáil/Npfsc  ./Fe </s><s> 14./Mn  An/Td-s  Teach/Ncmsc  Bán/Npmsg  ./Fe </s><s> 15./Mn  Camán/Ncmsc  ./Fe </s>"
"doc#84","Láirge/Npmsg|Npmpg  ./Fe </s><s> 3./Mn  (/F  b/Xx  )/F  Ramhar/Aqp  ./Fe </s><s> 4./Mn  (/F  c/Mr  )/F  Díreach/Ncmsc  ./Fe </s><s> 5./Mn  (/F  b/Xx  )/F  Láidir/Npmsc|Ncmsc  ./Fe </s><s> Babhta/Ncmsc  4:/Mn  1./Mn  (/F  a/Dp3fs  )/F  Gerry/Npmsc  Ryan/Npmsg|Npmpg  ./Fe </s><s> 2./Mn  (/F  c/Mr  )/F  Yorkshire/Npmsc  ./Fe </s><s> 3./Mn  (/F  b/Xx  )/F  Sásar/Ncmsc  ./Fe </s><s> 4./Mn  (/F  b/Xx  )/F"," Madra/Ncmsc"," ./Fe </s><s> 5./Mn  (/F  a/Dp3fs  )/F  Cáca/Ncmsc  ./Fe </s><s> Babhta/Ncmsc  5:/Mn  1./Mn  (/F  a/Dp3fs  )/F  Péint/Ncfsc  ./Fe </s><s> 2./Mn  (/F  b/Xx  )/F  Mór/Npfsc  ./Fe </s><s> 3./Mn  (/F  c/Mr  )/F  Práta/Ncmsc  ./Fe </s><s> 4./Mn  (/F  a/Dp3fs  )/F  Eilifint/Ncfsc  ./Fe </s><s> 5./Mn  (/F  b/Xx  )/F  ESB/Y  ./Fe </s><s> Babhta/Ncmsc  6:/Mn  1./Mn  (/F  c/Mr  )/F  Bus/Ncmsc  ./Fe </s><s> 2./Mn  (/F  a/Dp3fs  )/F"
"doc#85","''s/Cc  teilifíse/Ncfsg  eile/Dd  anseo/Rl  ./Fe </s><s> Is/Wp-i  Baile/Npmsc  Átha/Npmsc  Cliathach/Aq-msc  í/Pp3fs  agus/Cc  bíonn/Vmig  neart/Ncmsc  ceisteanna/Ncfpg  aici/Pr3fs  ./Fe </s><s> Babhta/Ncmsc  a/Mn  Cúig/Ncmsc </s><s> 1./Mn  Cén/Pq--s  t-ainm/Ncmsc  atá/Vmip---r  ar/Sp  an/Td-s"," madra/Ncmsc"," i/Sp  scéalta/Ncmpc  cáiliúla/Aq--pc  Enid/Npmsc  Blyton-/Npmsc  Famous/Npmsc  Five/Npmsc  ?/Fq </s><s> 2./Mn  Sa/Spa-s  bhfinscéalaíocht/Ncfsc  ,/Fi  cén/Pq--s  t-ainm/Ncmsc  a/Q-r  bhí/Vmis  ar/Sp  dheirfiúr/Ncfsc  an/Td-s  Rí/Ncmsg  Artúir/Npmsg|Npfsg|Npm-g  ?/Fq </s><s> 3./Mn  Cén/Pq--s"
"doc#87","fairsing/Aqp  is/Cc  a/Q-r  chonaic/Vmis  mé/Pp1-s  i/Sp  dtír/Ncfsc  ar/Sp  bith/Ns-s  ,/Fi  Seacht/Mc|Ncmsc  n-oiread/Ns-s  is/Cc  d''/Q  ithimis/Vmih1p  d''/Q  fhanadh/Vmih  sé/Pp3mss  d''/Sp  fhuílleach/Ncmsc  uainn/Pr1-p  ;/Fi  Ach/Cs  bhí/Vmis  muca/Ncfpc  is/Cc"," madraí/Ncmpc"," sna/Spa-p  sráideanna/Ncfpc|Ncfpg  sínte/Av  aici/Pr3fs  ,/Fi  Is/Wpri  mná/Ncfpc  agus/Cc  páistí/Ncmpc  gan/Sp  tóigeáil/Nv  a/Dp3-p  gcinn/Ncmpc  iontu/Pr3-p  ./Fe </s><s> Is/Wp-i  óró/Ncmsc  ,/Fi  ó/I  ./Fe </s><s> Bhí/Vmis  na/Td-p  buachaillí/Ncmpc  aimsire/Ncfsg  cantalach/Aq-msc"
"doc#88","./Fe </s><s> Murach/Cs  é/Pp3ms  tá/Vmip  faitíos/Ncmsc  orm/Pr1-s  go/Cs  mbeadh/Vmc  scríobh/Ncmsc  na/Td-s  Gaeilge/Npfsg  ina/Spp-s  sceich/Ncfsc  i/Sp  mbéal/Ncmsc  bearna/Ncfsg  nó/Cc  b''/Ws-i  fhéidir/Ns-s  fós/Rg  faraor/I  ina/Spp-s  bhricfeasta/Ncmsc"," madra/Ncmsg"," ./Fe </s><s> Sceidín/Ncmsc  anseo/Rl  agus/Cc  sceidín/Ncmsc  ansiúd/Ncmpg  ./Fe </s><s> Cóil/Npmsc  Learaí/Ncmsc  Ó/Sp  Finneadha/Npmsc  ,/Fi  mac/Ncmsc  leis/Sp  an/Td-s  bhfile/Ncmsc </s><s> Caoineadh/Vmis0  Mic/Ncmpc </s><s> Brón/Ncmsc  ort/Pr2-s  mar/Cs  bhás/Vmip---r  nár/Qnrs"
"doc#88","liomsa/Pr1-s-e  an/Td-s  seanrud/Ncmsc  gránna/Aqp  Is/Wpri  é/Pp3ms  ag/Sp  siúl/Nv  na/Td-s  sráide/Ncfsg  anoir/Aqp  ón/Spa-s  ngreen/Ncfsc  ./Fe </s><s> Is/Wp-i  go/Cs  mba/Ws-i  gheall/Vmis  le/Sp  hasal/Ncmsc  é/Pp3ms  a/Q-r  bheadh/Vmc  seachtain/Ncfsc  báite/Av  ,/Fi  Nó/Cc"," madra/Ncmsc"," allta/Aqp  as/Sp  na/Td-p  coillte/Av  coimhthíoch/Aqp  ''/Fa  :/Fi </s><s> Níor/Qn-s  casadh/Vmis0--n  fós/Rg  é/Pp3ms  anonn/Rd  go/Sp  hÁrainn/Ncfsc  Suas/Rd  don/Spa-s  Mhám/Ncfsc  ,/Fi  nó/Cc  thart/Rd  go/Sp  Scríb/Npmsc  Ach/Cs  gur/Q--s  ith/Vmis  sé/Pp3mss"
"doc#91",",/Fi  chuaigh/Vmis  mise/Pp1-s-e  ag/Sp  siúlóid/Ncfsc  Shiúil/Ncmsg  mé/Pp1-s  Ros/Npmsc|Npfsc  Muc/Ncfpg  is/Wpri  Coill/Npmsc  Sáile/Aq-fsg  Thart/Rd  anonn/Rd  go/Sp  ndeachas/Ncmsc  go/Sp  Dubhros/Ncmsc  An/Td-s  Cnagaire/Ncmsg  is/Cc  Ceathrú/Mo|Aqp|Ncfsc  na/Td-p"," Madraí/Ncmpc|Ncmpg"," Ag/Sp  gabháil/Nv  anoir/Rd  ag/Sp  Tigh/Ncmsd  Wallace/Npmsc|Npmsg|Npmpg  ''s/Cc  ea/Pp3-s  casadh/Nv|Ncmsc  fear/Ncmpg|Ncmsc  feasa/Ncmsg  dhom/Ncmsc  Bhain/Npmsg  sé/Mc|Pp3mss  trí/Ncmsc  toss/Ncmsc  as/Sp  na/Td-p  cartaí/Vmih0  ''/Fa  Ná/Cc  déan/Ncmsc  ach/Cs  gabh/Vmm-2s  abhaile/Rd"
"doc#91",",/Fi  chuaigh/Vmis  mise/Pp1-s-e  ag/Sp  siúl/Nv  Ó/I  shiúil/Vmis  mé/Pp1-s  Ros/Npmsc|Npfsc  Muc/Ncfpg  is/Wpri  Coill/Npmsc  Sáile/Aq-fsg  Thart/Rd  anonn/Rd  go/Sp  ndeachas/Ncmsc  go/Sp  Dubhros/Ncmsc  Go/Sp  Cnagaire/Ncmsc  is/Cc  Ceathrú/Mo|Aqp|Ncfsc  na/Td-p"," Madraí/Ncmpc|Ncmpg"," Ag/Sp  gabháil/Nv  anoir/Rd  ag/Sp  Tigh/Ncmsd  Wallace/Npmsc|Npmsg|Npmpg  ''s/Cc  ea/Pp3-s  casadh/Nv|Ncmsc  fear/Ncmpg|Ncmsc  feasa/Ncmsg  dhom/Ncmsc  Bhain/Npmsg  sé/Mc|Pp3mss  trí/Ncmsc  toss/Ncmsc  as/Sp  na/Td-p  cártaí/Ncmpc  ''/Fa  Ná/Cc  déan/Ncmsc  ach/Cs  gabh/Vmm-2s  abhaile/Rd"
"doc#94",",/Fi  fear/Ncmsc  donn/Aq-msc  dualach/Aq-msc  agus/Cc  fear/Ncmsc  rua/Aqp  scigiúil/Aqp  ./Fe </s><s> An/Wp-q|Wpdq  té/Pi  a/Q-r  oibríonn/Vmip  in/Sp  aisce/Ncfsc  ní/Qn  bheidh/Vmif---n  sé/Pp3mss  choíche/Rg  díomhaoin/Aqp  ./Fe </s><s> Má/Cs  luíonn/Vmip  tú/Pp2-s  leis/Sp  na/Td-p"," madraí/Ncmpc|Ncmpg"," éireoidh/Vmif  tú/Pp2-s  leis/Sp  na/Td-p  dreancaidí/Ncfpc  ./Fe </s><s> Is/Wp-i  sleamhain/Aqp  í/Pp3fs  an/Td-s  leac/Ncfsc  ag/Sp  doras/Ncmsc  tí/Ncmsg  uasail/Aq-msg  ./Fe </s><s> Déan/Vmm-2s  an/Td-s  rud/Ncmsc  is/Wpri  ceart/Aqp|Ncmsc  agus/Cc  is/Wpri  cóir/Ns-s|Aqp|Ncmpc|Ncfsc  ./Fe </s><s> Ná/Cc  druid/Ncfsc  do/Sp"
"doc#94","an/Td-s  iasacht/Ncfsc  ./Fe </s><s> An/Td-s  rud/Ncmsc  is/Wpri  linn/Ncfsc  is/Wpri  mó/Aqc  linn/Pr1-p|Ncfsc|Ncfpg  é/Pp3ms  ná/Cc  an/Td-s  rud/Ncmsc  nach/Wprin  linn/Pr1-p|Ncfsc  go/Ua  mór/Aqp  mór/Aqp  fadó/Rg  ,/Fi  mar/Cs  is/Wpri  fearr/Aqc  mo/Dp1-s  bhó-sa/Ncmpc  ,/Fi  ná/Cc  do/Sp  bhó-sa/Ncmpc  ,/Fi  is/Wpri  fearr/Aqc  mo/Dp1-s"," mhadra/Ncmsc"," ná/Cc  do/Sp  mhadra/Ncmsc  ./Fe </s><s> Tuigim/Vmip1s  agus/Cc  ní/Qn  thuigim/Vmip1s-n  ach/Cs  tuigeann/Vmip  fear/Ncmsc  léinn/Ncmsg  leathfhocal/Ncmsc|Ncmpg  ./Fe </s><s> Gach/Ns-s|Dq  uile/Ns-s|Dq  dhuine/Ncmsg|Ncmsc  ag/Sp  iarraidh/Nv  a/Dp3ms  chóir/Ncmpc|Ncfsc  féin/Px  agus/Cc"
"doc#94","./Fe </s><s> An/Td-s  rud/Ncmsc  is/Wpri  linn/Ncfsc  is/Wpri  mó/Aqc  linn/Pr1-p|Ncfsc|Ncfpg  é/Pp3ms  ná/Cc  an/Td-s  rud/Ncmsc  nach/Wprin  linn/Pr1-p|Ncfsc  go/Ua  mór/Aqp  mór/Aqp  fadó/Rg  ,/Fi  mar/Cs  is/Wpri  fearr/Aqc  mo/Dp1-s  bhó-sa/Ncmpc  ,/Fi  ná/Cc  do/Sp  bhó-sa/Ncmpc  ,/Fi  is/Wpri  fearr/Aqc  mo/Dp1-s  mhadra/Ncmsc  ná/Cc  do/Sp"," mhadra/Ncmsc"," ./Fe </s><s> Tuigim/Vmip1s  agus/Cc  ní/Qn  thuigim/Vmip1s-n  ach/Cs  tuigeann/Vmip  fear/Ncmsc  léinn/Ncmsg  leathfhocal/Ncmsc|Ncmpg  ./Fe </s><s> Gach/Ns-s|Dq  uile/Ns-s|Dq  dhuine/Ncmsg|Ncmsc  ag/Sp  iarraidh/Nv  a/Dp3ms  chóir/Ncmpc|Ncfsc  féin/Px  agus/Cc  an/Td-s  gadaí/Ncmsc  ag/Sp"
"doc#94","an/Td-s  chaim/Ncmsg  agus/Cc  cam/Vmm-2s  in aghaidh/Spc  an/Td-s  choir/Ncfsc  ./Fe </s><s> Ní/Wp-in  hé/Pp3ms  an/Wp-q|Wpdq  té/Pi  a/Q-p|Q-i|Q-r  rinne/Vmis  an/Td-s  teach/Ncmsc  an/Wp-q|Wpdq  té/Pi  a/Q-p|Q-i|Q-r  rinne/Vmis  an/Td-s  bád/Ncmsc  ./Fe </s><s> Na/Td-p  trí/Sp  rud/Ncmsc  is/Wpri  fuaire/Aqc  amuigh/Rd  ;/Fi  smut/Vmis"," madra/Ncmsc"," ,/Fi  tóin/Ncfsc  caillí/Ncfsg  agus/Cc  deoir/Ncfsc  aille/Ncfsg  ./Fe </s><s> An/Td-s  lá/Ncmsc  a/Q-i  bhfeictear/Vmip0  an/Td-s  cú/Ncmsc  ,/Fi  sin/Pd  é/Pp3ms  an/Td-s  lá/Ncmsc  nach/Qnr  bhfeictear/Vmip0  an/Td-s  giorria/Ncmsc  ./Fe </s><s> Tá/Vmip  dhá/Spp  chos/Ncfsc  ar/Sp  an/Td-s  mbréag/Ncfsc  ,/Fi  cé/Cs"
"doc#94","ní/Qn  agróidh/Vmif---n  aon/Mc|Dq  duine/Ncmsc  ort/Pr2-s  é/Pp3ms  ./Fe </s><s> Má/Cs  bhíonn/Vmig  tú/Pp2-s  ró-mhisniúil/Aqp  ní/Qn  bheidh/Vmif---n  tú/Pp2-s  ró-chlistiúil/Ncmsc  agus/Cc  ní/Qn  bhíonn/Vmig---n  buaine/Ncfsc  ag/Sp  an/Td-s  óige/Ncfsc  ,/Fi  ach/Cs  an/Td-s"," seanmhadra/Ncmsc"," don/Spa-s  bhealach/Ncmsc  fada/Aqp  agus/Cc  an/Td-s  coileán/Ncmsc  le/Sp  haghaidh/Ncfsc  an/Td-s  bhóithrín/Ncmsg  ./Fe </s><s> Céile/Npmsc  don/Spa-s  leaba/Ncfsc  an/Td-s  uaigh/Ncfsc  agus/Cc  céile/Ncmsc  don/Spa-s  chodladh/Ncfsc  an/Td-s  bás/Ncmsc  ,/Fi  an/Td-s  lá/Ncmsc"
"doc#94","a/Dp3ms  leaba/Ncfsc  ./Fe </s><s> Nach/Wp-qn|Wpsin|Wpdin|Wpdqn  iomaí/Ncfsc|Aqc|Aqp  rud/Ncmsc  is/Wpri  léir/Aqp  don/Spa-s  duine/Ncmsc  díomhaoin/Aq-msc  ./Fe </s><s> Is/Wp-i  fearr/Aqc  beart/Ncmsc|Ncmpg  ná/Cc  neart/Ncmsc  ./Fe </s><s> Cuireadh/Vmis0  an/Td-s  doichill/Ncmpc  an/Td-s  rud/Ncmsc  a/Q-r  thug/Vmis  an/Td-s"," madra/Ncmsc"," rua/Aqp  do/Sp  Júnaí/Ncmsc  an/Td-s  scrogaill/Ncmsg  ./Fe </s><s> Am/Ncmsc  codlata/Av  don/Spa-s  bheo/Ncmsc  is/Wpri  ea/Pp3-s  am/Ncmsc  siúlóide/Ncfsg  don/Spa-s  mharbh/Ncmsc  ./Fe </s><s> Is/Wp-i  fearr/Aqc  bolgán/Ncmsc  lag/Aq-msc  ná/Cc  a/Sp  bheith/Nv  folamh/Aqp  ar/Sp  fad/Ncmsc  ./Fe </s>"
"doc#94","./Fe </s><s> Éiríonn/Vmip  le/Sp  cuireadh/Ncmsc  ceal/Ncmsg  a/Sp  shárú/Nv  ./Fe </s><s> Bíodh/Vmm-3s  ciall/Ncfsc  agat/Pr2-s  agus/Cc  beidh/Vmif  Dia/Ncmsc  agat/Pr2-s  ./Fe </s><s> Níl/Vmip---n  sa/Spa-s  náire/Ncfsc  ach/Cs  mar/Cs  a/Q-r  ghlactar/Vmip0  í/Pp3fs  ./Fe </s><s> Fad/Ncmsc  is/Cc  atá/Vmip---r  an/Td-s"," drochmhadra/Ncmsc"," ag/Sp  tafann/Ncmsc  leat/Pr2-s  ,/Fi  ní/Ncmsc|Ncfsc|Nv|Wp-in  baol/Ncmpg|Ncmsc  go/Cs  mbéarfaidh/Vmif  sé/Pp3mss  ort/Pr2-s  ./Fe </s><s> Tógann/Vmip  sé/Pp3mss  cam/Aq-msc  agus/Cc  díreach/Ncmsc|Aqp  chun/Sp  an/Td-s  saol/Ncmsc  a/Sp  dhéanamh/Nv  suas/Rd  ./Fe </s><s> Tá/Vmip  an/Td-s  torann/Ncmsc  is/Wpri  mó/Aqc  sa/Spa-s"
"doc#94","ná/Cc  gan/Sp  chaint/Nv  ./Fe </s><s> Béal/Ncmsc  faochóige/Ncfsg  Duine/Ncmsg|Ncmsc  a/Q-i  mbeadh/Vmc  a/Dp3ms  bhéal/Ncmsc  cineál/Ri  casta/Aqp  ,/Fi  mar/Sp  fhaochóg/Ncfsc  ./Fe </s><s> Tá/Vmip  trí/Sp  chineál/Ncmsc  faochóige/Ncfsg  ann/Pr3ms  ./Fe </s><s> Faochóg/Ncfsc"," mhadra/Ncmsg"," ,/Fi  Faochóg/Ncfsc  choirn/Ncmsg  ,/Fi  Faochóg/Ncfsc  dhubh/Aq-fsc  ./Fe </s><s> Bearbóir/Ncmsc  Bean/Npmsc  a/Q-r  bhearrfadh/Vmc  thú/Pp2-s  gan/Sp  uirlis/Ncfsc  ar/Sp  bith/Ns-s  ach/Cs  an/Td-s  teanga/Ncfsc  ./Fe </s><s> D''/Q  fhágfadh/Vmc  sí/Pp3fss  thú/Pp2-s  glan/Aqp|Ncmsc"
"doc#94","cailín/Ncmsc  óg/Aq-msc  ,/Fi  a/Q-r  bheadh/Vmc  go/Ua  síoraí/Aqp  ag/Sp  súgradh/Vmis0  le/Sp  stócaigh/Ncmpc  nó/Cc  le/Sp  buachaillí/Ncmpc  óga/Aq--pc  ,/Fi  cineál/Ncmsc  tom/Ncmpg  boy/Xf  ./Fe </s><s> Ghlaofá/Vmc-2s  biteog/Ncfsc  chomh/Ri  maith/Aqp  ar/Sp"," mhadra/Ncmsc"," baineann/Vmip  ./Fe </s><s> Bithiúnach/Ncmsc  Is/Wpri  cosúil/Aqp  leis/Sp  an/Td-s  tíoránach/Ncmsc  an/Td-s  bithiúnach/Ncmpg  ./Fe </s><s> Níl/Vmip---n  a/Dp3ms  fhios/Ncmsc  agam/Pr1-s  cé/Ncfsc  acu/Pr3-p  is/Wpri  measa/Aqc  ,/Fi  ach/Cs  bí/Vmm-2s  cinnte/Nv--g  nach/Wprin"
"doc#94","agus/Cc  a/Sp  dhéanamh/Nv  go/Ua  maith/Aqp  ./Fe </s><s> Fear/Ncmsc  ildánach/Aq-msc  ./Fe </s><s> Leoiste/Ncmsc  Duine/Ncmsc  mór/Aq-msc  cosúil/Aq-msc  leis/Sp  an/Td-s  bhfailleagán/Ncmsc  ./Fe </s><s> Déarfá/Vmc-2s  é/Pp3ms  faoi/Sp  chat/Ncmsc  nó/Cc  faoi/Sp"," mhadra/Ncmsc"," chomh/Ri  maith/Aqp  ./Fe </s><s> Líbíneach/Ncfsc  Duine/Ncmsg  a/Q-r  bheadh/Vmc  fliuch/Vmm-2s  i/Sp  gcónaí/Ncmsc  agus/Cc  a/Q-r  bheadh/Vmc  draoibeach/Aqp  ./Fe </s><s> Tugtar/Vmm-0|Vmip0  líbín/Ncmsc  freisin/Rg  ar/Sp  iasc/Ncmsc  beag/Aq-msc  a/Q-r"
"doc#94",",/Fi  nó/Cc  páiste/Ncmsc  ar/Sp  doiligh/Ncmsg  a/Q-p|Q-i|Q-r  shásadh/Vmis0  ,/Fi  agus/Cc  bheadh/Vmc  sé/Pp3mss  corr/Aq-msc  crosta/Av|Aqp  ./Fe </s><s> Doiligh/Npmsc  go/Cs  maith/Vmm-2s  a/Sp  chur/Nv  ina/Spp-s  chodladh/Nv  ./Fe </s><s> Ghlaoifeá/Vmc-2s  maistín/Ncmsc  ar/Sp"," mhadra/Ncmsc"," chomh/Ri  maith/Aqp  ./Fe </s><s> Mallachar/Npmsc  Duine/Ncmsg  nó/Cc  rud/Ncmsc  ar/Sp  bith/Ns-s  atá/Vmip---r  mór/Ncmsc  ,/Fi  sin/Pd  mallachar/Ncmsc  ./Fe </s><s> Déarfá/Vmc-2s  mallachar/Ncmsc  cait/Ncmsg  ,/Fi  nó/Cc  madra/Ncmsc  agus/Cc  is/Wpri  cosúil/Aqp  gur/Wpdi|Wsdi"
"doc#94","maistín/Ncmsc  ar/Sp  mhadra/Ncmsc  chomh/Ri  maith/Aqp  ./Fe </s><s> Mallachar/Npmsc  Duine/Ncmsg  nó/Cc  rud/Ncmsc  ar/Sp  bith/Ns-s  atá/Vmip---r  mór/Ncmsc  ,/Fi  sin/Pd  mallachar/Ncmsc  ./Fe </s><s> Déarfá/Vmc-2s  mallachar/Ncmsc  cait/Ncmsg  ,/Fi  nó/Cc"," madra/Ncmsc"," agus/Cc  is/Wpri  cosúil/Aqp  gur/Wpdi|Wsdi  ionann/Aqp  é/Pp3ms  agus/Cc  lóiste/Ncmsc  nó/Cc  smíste/Ncmsc  ./Fe </s><s> Manránach/Ncmsc  Duine/Ncmsg  a/Q-r  bheadh/Vmc  ag/Sp  caint/Nv  go/Ua  síoraí/Aqp  agus/Cc  nach/Qnr  mbeadh/Vmc  mórán/Ncmsc"
"doc#94","mhór/Aq-msc  ,/Fi  ard/Aqp  ,/Fi  leathan/Aqp  ,/Fi  láidir/Aqp  ,/Fi  agus/Cc  í/Pp3fs  curtha/Av  le/Sp  chéile/Ncmsc  go/Cs  maith/Vmm-2s  ,/Fi  le/Sp  brollach/Ncmsc  deas/Aq-msc  ./Fe </s><s> Déarfá/Vmc-2s  é/Pp3ms  chomh/Ri  maith/Aqp  faoi/Sp  chat/Ncmsc  nó/Cc  faoi/Sp"," mhadra/Ncmsc"," ./Fe </s><s> Péacóg/Npmsc  Bean/Npmsc  an-dathúil/Aq-msc  agus/Cc  a/Q-i  mbeadh/Vmc  tóir/Ncfsc  mhór/Aq-fsc  ag/Sp  na/Td-p  fir/Ncmpc  uirthi/Pr3fs  ./Fe </s><s> Bean/Npmsc  a/Q-i  mbeadh/Vmc  an-tóir/Ncfsc  aici/Pr3fs  ar/Sp  éadach/Ncmsc  galánta/Aqp  agus/Cc  í/Pp3fs"
"doc#94","a/Q-r  bheadh/Vmc  cineál/Ri  undrach/Ncmsc  ,/Fi  ag/Sp  imeacht/Nv  agus/Cc  a/Dp3ms  cheann/Ncmsc  in/Sp  airde/Ncfpc|Ncfsc  aige/Pr3ms  ./Fe </s><s> Pilí/Npmsc  Duine/Ncmsc  mór/Aq-msc  nó/Cc  rud/Ncmsc  ar/Sp  bith/Ns-s  mór/Aq-msc  ./Fe </s><s> Déarfá/Vmc-2s  faoi/Sp  chat/Ncmsc  nó/Cc  faoi/Sp"," mhadra/Ncmsc"," é/Pp3ms  chomh/Ri  maith/Aqp  ./Fe </s><s> Plásaí/Ncmsc  Duine/Ncmsc  iontach/Ri  milis/Aqp  os/Sp  do/Q  chomhair/Vmis  ./Fe </s><s> Ní/Qn  thiocfadh/Vmc----n  leat/Pr2-s  an/Td-s  phaidir/Ncfsc  a/Sp  chreidiúint/Nv  amach/Rd  as/Sp  a/Dp3ms  bhéal/Ncmsc  ,/Fi"
"doc#96","!/Fe </s><s> An/Td-s  póitséir/Ncmsc  iompaithe/Av  ina/Spp-s  mhaor/Ncmsc  coille/Ncfsg  !/Fe </s><s> ''/Fa  ''/Fa  Tá/Vmip  fábhar/Ncmsc  i/Sp  gcónaí/Ncmsc  aige/Pr3ms  leat/Pr2-s  ,/Fi  an/Qq  bhfuil/Vmip---d  ?/Fq </s><s> ''/Fa  a/Q-p|Q-i|Q-r  d''/Q  fhiafraigh/Vmis  Goring/Npmsc  ./Fe </s><s> ''/Fa  Táim/Vmip1s  i/Sp  mo/Dp1-s"," mhadra/Ncmsc"," uchta/Ncmsg  aige/Pr3ms  ,/Fi  ''/Fa  a/Q-r  dúirt/Vmis  Piaras/Npmsc  ,/Fi  le/Sp  mífhonn/Ncmsc  ,/Fi  ''/Fa  riamh/Rg  ó/I  saolaíodh/Vmih|Vmm-3s|Vmis0  mé/Pp1-s  ./Fe </s><s> Thit/Vmis  coimirce/Ncfsc  m''/Dp1-s  athar/Ncmsg  mar/Sp  mhionaoiseach/Ncfsc  ar/Sp  Iarla/Npmsc"
"doc#96","<s> ''/Fa  Cailleadh/Vmis0  ceithearnach/Ncmsc  maith/Aq-msc  coille/Ncfsg  ionat/Pr2-s  ./Fe </s><s> Is/Wp-i  deas/Ns-s|Aqp  mar/Cs  atá/Vmip---r  muinín/Ncfsc  agat/Pr2-s  asat/Pr2-s  féin/Px  thar/Sp  n-ais/Ncfsc  ./Fe </s><s> Seol/Vmm-2s  romhat/Pr2-s  !/Fe </s><s> ''/Fa  ''/Fa  Dána/Aqc  gach/Dq"," madra/Ncmsc"," ,/Fi  ''/Fa  ar/Vmis  sí/Pp3fss  ,/Fi  ''/Fa  i/Sp  ndoras/Ncmsc  a/Dp3ms  thí/Ncfsc|Ncmsc  féin/Px  ,/Fi  ''/Fa  agus/Cc  do/Q  dhruid/Vmis  sí/Pp3fss  an/Td-s  láir/Ncfsc|Ncmsg  amach/Rd  chun/Sp  tosaigh/Ncmsg  ar/Sp  an/Td-s  mbeirt/Ncfsc  eile/Dd  acu/Pr3-p  .../F  Ar/Sp  an/Td-s  taobh/Ncmsc  thall/Rd  den/Spa-s"
"doc#96","ag/Sp  muineál/Ncmsc  is/Wpri  ag/Sp  riostaí/Vmih0  ./Fe </s><s> Bhí/Vmis  féasóg/Ncfsc  bhiorach/Aq-fsc  air/Pr3ms  agus/Cc  locaí/Ncmpc  díreacha/Aq--pc  ,/Fi  slíoctha/Av|Aqp  ,/Fi  go/Sp  gualainn/Ncfsc  air/Pr3ms  ./Fe </s><s> Bhí/Vmis  spáinnéar/Ncmsc  beag/Aq-msc  de/Sp"," mhadra/Ncmsc"," á/Spp-s  theannadh/Nv  féin/Px  lena/Spp-p|Spp-s  lorga/Ncfsc  ./Fe </s><s> Shín/Npfsc  sé/Ncmsg  amach/Rd  a/Mn  dhá/Spp  lámh/Ncfsc  mar/Sp  fháilte/Ncfsc  agus/Cc  dhruid/Vmis  i gcionn/Spc  Phiarais/Npfsg  ./Fe </s><s> ''/Fa  We/Npmsc  are/Xf  eternally/Xf"
"doc#97","dhraíocht/Ncfsc  ag/Sp  an/Td-s  radharc/Ncmsc  ./Fe </s><s> Shiúil/Vmis  Amaquatl/Npmsc  go/Ua  sotalach/Aqp  chun/Sp  tosaigh/Ncmsg  ar/Sp  an/Td-s  slua/Ncmsc  ./Fe </s><s> Lean/Npmsc  a/Dp3ms  shaighdiúirí/Ncmpc  é/Pp3ms  mar/Cs  a/Q-r  bheadh/Vmc  scata/Ncmsc"," madraí/Ncmpg"," ./Fe </s><s> Sheas/Vmis  Amaquatl/Npmsc  díreach/Aq-msc  os comhair/Spc  Xatlacan/Npmsc  óig/Aq-msv|Aq-msg  ./Fe </s><s> Dhírigh/Vmis  Pól/Npmsc  a/Dp3ms  aire/Ncfsc|Ncmsc  ar/Sp  Amaquatl/Npmsc  agus/Cc  bhí/Vmis  sé/Pp3mss  in/Sp  ann/Ns-s  an/Td-s  fuinneamh/Ncmpg  a/Q-r  bhí/Vmis  ag/Sp"
"doc#99","den/Spa-s  ghreann/Ncmsc  macabre/Xf  a/Q-p|Q-i|Q-r  phléas/Vmip---r  Mercier/Npmsc  ./Fe </s><s> Dar/Vmip  ndóigh/Ncfsc  ,/Fi  is/Wpri  cuid/Ncfsc  é/Pp3ms  an/Td-s  ceol/Ncmsc  den/Spa-s  phíosa/Ncmsc  cháiliúil/Aq-msc  píobaireachta/Ncfsg  sin/Dd  ,/Fi  ''/Fa  Fiach/Ncmsc  an/Td-s"," Mhadra/Ncmsg"," Rua/Npfsg|Npmsg|Npmsc  ''/Fa  (/F  Shields/Npmsc  ,/Fi  1998,/Mn  102/3/Mn  )/F  ./Fe </s><s> I/Mr  gcás/Ncmsc  Thoraí/Ncmsc  taispeántas/Ncmpg  damhsa/Ncmpg-e|Ncmsc-e|Ncmsg|Ncmsc  ,/Fi  amhránaíochta/Ncfsg  agus/Cc  ceoil/Ncmsg  uirlise/Ncfsg  atá/Vmip---r  i/Sp  gceist/Ncfsc  leis/Sp  seo/Pd"
"doc#100","agam/Pr1-s  iad/Pp3-p  a/Sp  bheith/Nv  an-sceiteach/Aqp  ach/Cs  go/Q-s  raibh/Vmis---d|Vmsp  sé/Pp3mss  ráite/Av  go/Cs  bhféadfaí/Vmc-0  tarlú/Ncmsc  orthu/Pr3-p  gan/Sp  choinne/Ncfsc  go/Ua  luath/Aqp  ar/Sp  maidin/Ncfsc  ./Fe </s><s> Is/Wp-i  iad/Pp3-p  na/Td-p"," madraí/Ncmpc|Ncmpg"," uisce/Ncmsg|Ncmsc  agus/Cc  na/Td-p  faoileáin/Ncmpc  is/Wpri  mó/Aqc  atá/Vmip---r  le/Sp  feiceáil/Nv  ar/Sp  chladaí/Ncmsc  Loch/Ncmsc  na/Td-s  Síobóige/Ncfsg  ,/Fi  agus/Cc  lachain/Ncfpc  fhiáine/Aq--pc  lena/Spp-s  gcois/Ncfsc  ./Fe </s><s> Ach/Cs  dheamhan/Ncmsc"
"doc#100","údaí/Ncmsc  ,/Fi  na/Td-p  Durex/Npmsc  ,/Fi  ina/Spp-p|Spp-s  málaí/Ncmpc  acu/Pr3-p  sin/Dd  !/Fe </s><s> ''/Fa  ''/Fa  Mar/Cs  is/Wp-i  cóir/Ns-s|Aqp|Ncmpc|Ncfsc  !/Fe </s><s> ''/Fa  a/Q-r  dúirt/Vmis  sé/Pp3mss  ./Fe </s><s> ''/Fa  Mar/Cs  is/Wp-i  cóir/Ns-s|Aqp|Ncmpc|Ncfsc  !/Fe </s><s> ''/Fa  Rinne/Vmis  Seán/Npmsc  bricfeasta/Ncmsg  eile/Dd  a/Sp  alpadh/Vmis0  mar/Sp"," mhadra/Ncmsc"," a/Q-i  mbeadh/Vmc  confadh/Ncmsc  air/Pr3ms  ./Fe </s><s> Cantaí/Ncmpc  aráin/Ncmsg  siopa/Ncmsc|Ncmsg  á/I  lúbadh/Vmis0  ina/Spp-s  chéile/Ncmsc  aige/Pr3ms  agus/Cc  é/Pp3ms  á/I  slogadh/Vmis0  ,/Fi  súmóga/Ncfpc  móra/Aq--pc  tae/Ncmsg|Ncmsc  anuas/Rd  orthu/Pr3-p  ./Fe </s><s> Canrán/Ncmsc"
"doc#100","é/Pp3ms  ,/Fi  ''/Fa  a/Q-r  dúirt/Vmis  sé/Pp3mss  ,/Fi  ''/Fa  ach/Cs  gur/Q--s|Wpdi|Wsdi  coilleadh/Vmm-3s|Vmis0|Nv|Ncmsc  cat/Ncmpg|Ncmsc  agus/Cc  gur/Q--s  scaoileadh/Vmis0  saor/Aqp  ansin/Rl  é/Pp3ms  ,/Fi  a/Uv  mhagairlí/Ncmpv  fós/Rg  greamaithe/Av  dhá/Spp  chraiceann/Ncmsc  ,/Fi"," madraí/Ncmpc"," an/Td-s  bhaile/Ncmsg  ag/Sp  ritheach/Ncfsc  i ndiaidh/Spc  na/Td-p  magairlí/Ncmpc  !/Fe </s><s> ''/Fa  ''/Fa  Ar/Vmis  uacht/Ncfsc  an/Td-s  tsicín/Ncmsg  ,/Fi  a/Uv  chomrádaí/Ncmsv  !/Fe </s><s> ''/Fa  ''/Fa  Ní/Ncmsc|Ncfsc|Wp-in  hin/Ncfsc  amháin/Aqp  ach/Cs  oiread/Ns-s  é/Pp3ms  ,/Fi  ach/Cs  gur/Q--s"
"doc#100","aon/Dq  chineáltas/Ncmsc  ,/Fi  teannfaidh/Vmif  siad/Pp3-ps  thú/Pp2-s  mar/Sp  sheangáin/Ncmpc  chuile/Ncfsg  thuras/Ncmpg  !/Fe </s><s> ''/Fa  ''/Fa  Ní/Wp-in  mar/Sp  sheangáin/Ncmpc  chor/Ncmpg  ar/Sp  bith/Ns-s  ,/Fi  ''/Fa  a/Q-r  dúirt/Vmis  sé/Pp3mss  ,/Fi  ''/Fa  ach/Cs  mar/Sp"," mhadraí/Ncmpc"," drochmhúinte/Aqp  !/Fe </s><s> Chiapfaí/Vmc-0  thú/Pp2-s  !/Fe </s><s> ''/Fa  ''/Fa  Tough/Npmsc  world/Xf  é/Pp3ms  seo/Dd  ,/Fi  a/Uv  mhac/Ncmsv  !/Fe </s><s> Survival/Npmsc  of/Ncmsc  the/Aq-msc  fittest/Ncfsc  ,/Fi  sin/Pd  é/Pp3ms  an/Td-s  chaoi/Ncfsc  anois/Rg  a/Q-i  bhfuil/Vmip---d  sé/Pp3mss  !/Fe </s><s> ''/Fa  a/Q-r"
"doc#100","go/Cs  mb''/Ws-i  in/Sp  trapa/Ncmpc  mór/Aq--pg  ./Fe </s><s> Dá/Cs  snapfadh/Vmc  rud/Ncmsc  ar/Sp  bith/Ns-s  ?/Fq </s><s> Féitheacha/Ncfpc  pise/Ncfsg  ag/Sp  snapadh/Vmis0  :/Fi  do/Sp  dhúid/Ncfsc  i/Sp  gceangal/Ncmsc  ./Fe </s><s> Tharla/Vmis  sé/Pp3mss  ./Fe </s><s> Tharla/Vmis  sé/Pp3mss  do/Sp"," mhadraí/Ncmpc"," ./Fe </s><s> Chuaigh/Vmis  dola/Ncmsc|Ncmpc  orthu/Pr3-p  ./Fe </s><s> Dola/Ncmsc|Ncmpc  ar/Wpsi|Wssi|Ws-q|Wsdq  do/Sp  dhúid/Ncfsc  ,/Fi  níor/Ws-in  dheas/Aqp|Ns-s  an/Td-s  chaoi/Ncfsc  é/Pp3ms  ./Fe </s><s> Go/Cs  gcaithfeá/Vmc-2s  fanacht/Ncmsc  i/Sp  do/Dp2-s  luí/Ncmsc|Nv  ar/Sp  an/Td-s  mbean/Ncfsc  ,/Fi  nó/Cc  cibé/Pi|Dq  caoi/Ncfsc  a/Q-r  raibh/Vmis---n"
"doc#100","Johnny/Xf  dhá/Spp  gclárú/Ncmsc  agus/Cc  Mac/Up  Joe/Npmsc  Bheartla/Npmsc  dhá/Spp  sclárú/Nv  !/Fe </s><s> ''/Fa  ''/Fa  ''/Fa  Sí/Ncmsc|Pp3fss  an/Td-s  cheist/Ncfsc  a/Q-r  chuirfinnse/Vmc-1s--e  ,/Fi  muis/Ncfsc  ,/Fi  meas/Ncmsc|Nv|Vmm-2s  tú/Pp2-s  ?/Fq </s><s> ''/Fa  ''/Fa  Á/Spp-s|I  ,/Fi  bucáiligí/Vmm-2p  libh/Pr2-p  ,/Fi  a/Uv"," sheanmhadraí/Ncmpv"," núis/Ncmpc|Ncmsg|Ncfsc  !/Fe </s><s> ''/Fa  a/Dp3fs  dúras-sa/Ncmpc  ./Fe </s><s> ''/Fa  Mo/Dp1-s  dhearmad/Vmis  is/Cc  mo/Dp1-s  chuimhne/Ncfsc  ,/Fi  m''/Dp1-s  anam/Ncmsc  gurb/Wpdi  in/Sp  é/Pp3ms  fhéin/Px  ,/Fi  madraí/Ncmpc  ,/Fi  sealús/Ncmsc  a/Q-r  bheas/Vmif---r  uaibh/Pr2-p  ,/Fi  mar/Cs  gur/Wpdi|Wsdi  fearr/Aqc  iad/Pp3-p  ná/Cc"
"doc#100",",/Fi  meas/Ncmsc|Nv|Vmm-2s  tú/Pp2-s  ?/Fq </s><s> ''/Fa  ''/Fa  Á/Spp-s|I  ,/Fi  bucáiligí/Vmm-2p  libh/Pr2-p  ,/Fi  a/Uv  sheanmhadraí/Ncmpv  núis/Ncmpc|Ncmsg|Ncfsc  !/Fe </s><s> ''/Fa  a/Dp3fs  dúras-sa/Ncmpc  ./Fe </s><s> ''/Fa  Mo/Dp1-s  dhearmad/Vmis  is/Cc  mo/Dp1-s  chuimhne/Ncfsc  ,/Fi  m''/Dp1-s  anam/Ncmsc  gurb/Wpdi  in/Sp  é/Pp3ms  fhéin/Px  ,/Fi"," madraí/Ncmpc"," ,/Fi  sealús/Ncmsc  a/Q-r  bheas/Vmif---r  uaibh/Pr2-p  ,/Fi  mar/Cs  gur/Wpdi|Wsdi  fearr/Aqc  iad/Pp3-p  ná/Cc  pimpeanna/Ncmpc  !/Fe </s><s> Madraí/Ncmpc  Alsáiseacha/Aq--pc  ,/Fi  a/Uv  fheara/Ncmpv  ,/Fi  murab/Csws  ionann/Aqp  is/Wpri  madraí/Ncmpc  caorach/Ncfsg|Ncfpg  !/Fe </s><s> ''/Fa  ''/Fa"
"doc#100","./Fe </s><s> ''/Fa  Mo/Dp1-s  dhearmad/Vmis  is/Cc  mo/Dp1-s  chuimhne/Ncfsc  ,/Fi  m''/Dp1-s  anam/Ncmsc  gurb/Wpdi  in/Sp  é/Pp3ms  fhéin/Px  ,/Fi  madraí/Ncmpc  ,/Fi  sealús/Ncmsc  a/Q-r  bheas/Vmif---r  uaibh/Pr2-p  ,/Fi  mar/Cs  gur/Wpdi|Wsdi  fearr/Aqc  iad/Pp3-p  ná/Cc  pimpeanna/Ncmpc  !/Fe </s><s>","Madraí/Ncmpc"," Alsáiseacha/Aq--pc  ,/Fi  a/Uv  fheara/Ncmpv  ,/Fi  murab/Csws  ionann/Aqp  is/Wpri  madraí/Ncmpc  caorach/Ncfsg|Ncfpg  !/Fe </s><s> ''/Fa  ''/Fa  Ó/I  ,/Fi  agus/Cc  ar/Sp  ndó/Nv  ''/Fa  ,/Fi  ní/Wp-in  fiú/Ns-s  sciúrtóg/Ncfsc  sna/Spa-p  cúrsaí/Ncmpc  seo/Dd  na/Td-p  madraí/Ncmpc"
"doc#100","in/Sp  é/Pp3ms  fhéin/Px  ,/Fi  madraí/Ncmpc  ,/Fi  sealús/Ncmsc  a/Q-r  bheas/Vmif---r  uaibh/Pr2-p  ,/Fi  mar/Cs  gur/Wpdi|Wsdi  fearr/Aqc  iad/Pp3-p  ná/Cc  pimpeanna/Ncmpc  !/Fe </s><s> Madraí/Ncmpc  Alsáiseacha/Aq--pc  ,/Fi  a/Uv  fheara/Ncmpv  ,/Fi  murab/Csws  ionann/Aqp  is/Wpri"," madraí/Ncmpc"," caorach/Ncfsg|Ncfpg  !/Fe </s><s> ''/Fa  ''/Fa  Ó/I  ,/Fi  agus/Cc  ar/Sp  ndó/Nv  ''/Fa  ,/Fi  ní/Wp-in  fiú/Ns-s  sciúrtóg/Ncfsc  sna/Spa-p  cúrsaí/Ncmpc  seo/Dd  na/Td-p  madraí/Ncmpc  caorach/Ncfsg|Ncfpg  !/Fe </s><s> ''/Fa  ''/Fa  Brocairí/Ncmpc  !/Fe </s><s> ''/Fa  ''/Fa  Tógadh/Vmm-3s|Vmis0  muid/Pp1-p  go/Ua  bog/Aqp  anois/Rg  é/Pp3ms  !/Fe </s><s> ''/Fa"
"doc#100","!/Fe </s><s> Madraí/Ncmpc  Alsáiseacha/Aq--pc  ,/Fi  a/Uv  fheara/Ncmpv  ,/Fi  murab/Csws  ionann/Aqp  is/Wpri  madraí/Ncmpc  caorach/Ncfsg|Ncfpg  !/Fe </s><s> ''/Fa  ''/Fa  Ó/I  ,/Fi  agus/Cc  ar/Sp  ndó/Nv  ''/Fa  ,/Fi  ní/Wp-in  fiú/Ns-s  sciúrtóg/Ncfsc  sna/Spa-p  cúrsaí/Ncmpc  seo/Dd  na/Td-p"," madraí/Ncmpc"," caorach/Ncfsg|Ncfpg  !/Fe </s><s> ''/Fa  ''/Fa  Brocairí/Ncmpc  !/Fe </s><s> ''/Fa  ''/Fa  Tógadh/Vmm-3s|Vmis0  muid/Pp1-p  go/Ua  bog/Aqp  anois/Rg  é/Pp3ms  !/Fe </s><s> ''/Fa  a/Q-r  dúirt/Vmis  Maidhc/Npmsc  ./Fe </s><s> ''/Fa  Bog/Ncmsc  atá/Vmip---r  sé/Pp3mss  ,/Fi  muis/Ncfsc  !/Fe </s><s> ''/Fa  ''/Fa  Cén/Pq--s  dochar/Ncmsc  atá/Vmip---r  muid/Pp1-p  a/Sp  dhéanamh/Nv"
"doc#100","a/Q-i  bhfreagródh/Vmc  sí/Pp3fss  a/Dp3fs  doras/Ncmsc  dom/Pr1-s  ./Fe </s><s> Dá/Cs  mbeadh/Vmc  mo/Dp1-s  bhagáiste/Ncmsc  agam/Pr1-s  nár/Wsrin  chuma/Ncfsc|Aqp  faoin/Spa-s  éarlais/Ncfsc  ?/Fq </s><s> Í/Pp3fs  ag/Sp  caitheamh/Nv  liom/Pr1-s  mar/Cs  a/Q-r  chaithfí/Vmc-0  le/Sp"," madra/Ncmsc"," ./Fe </s><s> Mé/Pp1-s  ag/Sp  coinneáil/Nv  mo/Dp1-s  mhéire/Ncfsg  ar/Sp  an/Td-s  gcloigín/Ncmsc  ,/Fi  mé/Pp1-s  ag/Sp  cur/Nv  mo/Dp1-s  chluaise/Ncfsg  leis/Sp  an/Td-s  doras/Ncmsc  ,/Fi  le/Sp  bosca/Ncmsc  na/Td-p  litreacha/Ncfpg  ./Fe </s><s> Mé/Pp1-s  ag/Sp  labhairt/Nv"
"doc#103","acu/Pr3-p  san/Dd  ./Fe </s><s> Thugadh/Vmih|Vmis0  cuid/Ncfsc  acu/Pr3-p  cait/Ncmpc  fhiachais/Ncfsc|Ns-s  orthu/Pr3-p  ./Fe </s><s> Ba/Ws-i  mheasa/Aqc  na/Td-p  cait/Ncmpc  chrainn/Ncmsg  ná/Cc  na/Td-p  cait/Ncmpc  fhiachais/Ncfsc|Ns-s  ,/Fi  a/Q-r  deiridís/Vmih3p  ./Fe </s><s> Chuirfeadh/Vmc"," madra/Ncmsc"," eagla/Ncfsg  ar/Sp  an/Td-s  gcat/Ncmsc  fiachais/Ncfsc|Ns-s  ,/Fi  ach/Cs  ní/Qn  chuirfeadh/Vmc----n  sé/Pp3mss  aon/Mc|Dq  eagla/Ncfsc  ar/Sp  an/Td-s  gcat/Ncmsc  crainn/Ncmsg  ./Fe </s><s> 2./Mn  An/Td-s|Wp-q|Wpdq  mada/Ncmpc  rua/Aqp  Chualag/Npmsc  gur/Q--s  chuaigh/Vmis  fear/Ncmsc  éigint/Ncfsc"
"doc#103","D''/Q  inis/Vmis  Diarmaid/Npmsc  Ó/Up  Sé/Pp3mss  ,/Fi  Fán/Ncmsc  Shliabh/Ncmsc  ,/Fi  scéalta/Ncmpc  eile/Dd  do/Sp  Thadhg/Npmsc  Ó/Sp  Murchú/Npmsc  mar/Sp|Cs  gheall/Vmis|Ncmsc  ar/Sp  ainmhithe/Ncmpc  neamhshaolta/Aqp  ,/Fi  mar/Sp  shampla/Ncmsc"," madra/Ncmsg"," ,1/Mn  muc/Ncfsc  ,2/Mn  madra/Ncmsc  agus/Cc  bó/Ncfsc  ,3/Mn  capall/Ncmsc  ón/Spa-s  bhfarraige/Ncfsg  ,4/Mn  agus/Cc  scéal/Ncmsc  amháin/Aqp  ina/Spr  bhfaca/Vmis---d  sé/Pp3mss  féin/Px  rud/Ncmsc  i/Sp  bhfoirm/Ncfsc  capaill/Ncmsg  ach/Cs  a/Q-r  bhí/Vmis"
"doc#103","Ó/Up  Sé/Pp3mss  ,/Fi  Fán/Ncmsc  Shliabh/Ncmsc  ,/Fi  scéalta/Ncmpc  eile/Dd  do/Sp  Thadhg/Npmsc  Ó/Sp  Murchú/Npmsc  mar/Sp|Cs  gheall/Vmis|Ncmsc  ar/Sp  ainmhithe/Ncmpc  neamhshaolta/Aqp  ,/Fi  mar/Sp  shampla/Ncmsc  madra/Ncmsg  ,1/Mn  muc/Ncfsc  ,2/Mn"," madra/Ncmsc"," agus/Cc  bó/Ncfsc  ,3/Mn  capall/Ncmsc  ón/Spa-s  bhfarraige/Ncfsg  ,4/Mn  agus/Cc  scéal/Ncmsc  amháin/Aqp  ina/Spr  bhfaca/Vmis---d  sé/Pp3mss  féin/Px  rud/Ncmsc  i/Sp  bhfoirm/Ncfsc  capaill/Ncmsg  ach/Cs  a/Q-r  bhí/Vmis  leáite/Nv--g  leis/Pr3ms  nuair/Cs  a/Q-r"
"doc#106","triúr/Ncmsc  cosa/Ncfpc  a/Sp  chur/Nv  i/Sp  dtaca/Ncmsc  in aghaidh/Spc  neart/Ncmsc  na/Td-s  gaoithe/Ncfsg  chun/Sp  an/Td-s  doras/Ncmsc  a/Sp  oscailt/Nv  a/Dp3ms  dhóthain/Ncfsc  le/Sp  go/Cs  mbeadh/Vmc  amharc/Ncmsc  amach/Rd  againn/Pr1-p  ./Fe </s><s>","Madra/Ncmsc"," a/Q-r  bhí/Vmis  ann/Pr3ms  ,/Fi  madra/Ncmsc  a/Q-r  shleamhnaigh/Vmis  thar/Sp  an/Td-s  tairseach/Ncfsc  isteach/Rd  tríd/Sp  an/Td-s  mbearna/Ncfsg  agus/Cc  a/Q-r  sheas/Vmis  ar/Sp  an/Td-s  urlár/Ncmsc  in aice/Spc  linn/Ncfpg  ./Fe </s><s> Dhún/Vmis  muid/Pp1-p"
"doc#106","i/Sp  dtaca/Ncmsc  in aghaidh/Spc  neart/Ncmsc  na/Td-s  gaoithe/Ncfsg  chun/Sp  an/Td-s  doras/Ncmsc  a/Sp  oscailt/Nv  a/Dp3ms  dhóthain/Ncfsc  le/Sp  go/Cs  mbeadh/Vmc  amharc/Ncmsc  amach/Rd  againn/Pr1-p  ./Fe </s><s> Madra/Ncmsc  a/Q-r  bhí/Vmis  ann/Pr3ms  ,/Fi"," madra/Ncmsc"," a/Q-r  shleamhnaigh/Vmis  thar/Sp  an/Td-s  tairseach/Ncfsc  isteach/Rd  tríd/Sp  an/Td-s  mbearna/Ncfsg  agus/Cc  a/Q-r  sheas/Vmis  ar/Sp  an/Td-s  urlár/Ncmsc  in aice/Spc  linn/Ncfpg  ./Fe </s><s> Dhún/Vmis  muid/Pp1-p  an/Td-s  doras/Ncmsc  agus/Cc"
"doc#106","an/Td-s  mbearna/Ncfsg  agus/Cc  a/Q-r  sheas/Vmis  ar/Sp  an/Td-s  urlár/Ncmsc  in aice/Spc  linn/Ncfpg  ./Fe </s><s> Dhún/Vmis  muid/Pp1-p  an/Td-s  doras/Ncmsc  agus/Cc  faoi/Sp  lagsholas/Ncmsc  na/Td-s  gcoinnle/Ncfsg  scrúdaigh/Vmis  muid/Pp1-p  é/Pp3ms  ./Fe </s><s>","Madra/Ncmsc"," caorach/Ncfsg|Ncfpg  ,/Fi  de réir/Spc  cosúlachta/Ncfsg  ,/Fi  cé/Cs  go/Cs  raibh/Vmis---d|Vmsp  sé/Pp3mss  deacair/Aq-msc  a/Sp  dhéanamh/Nv  amach/Rd  agus/Cc  é/Pp3ms  fliuch/Aqp  báite/Av  ,/Fi  fionnadh/Vmis0  greamaithe/Av  dá/Spp-s"
"doc#106","é/Pp3ms  ,/Fi  Tomás/Npmsc  romham/Pr1-s  ,/Fi  Áine/Npfsc  i/Sp  mo/Dp1-s  dhiaidh/Ns-s  ,/Fi  coinneal/Ncfsc  i/Sp  bhfochupán/Ncmsc  ag/Sp  gach/Dq  aon/Mc|Dq  duine/Ncmsc  acu/Pr3-p  ./Fe </s><s> Líon/Vmm-2s|Vmis|Ncmsc  mé/Pp1-s  an/Td-s  folcadán/Ncmsc  le/Sp  huisce/Ncmsc  te/Aq-msc  ,/Fi  chuir/Vmis  an/Td-s"," madra/Ncmsc"," síos/Rd  ann/Pr3ms  agus/Cc  le/Sp  gallúnach/Ncfsc  agus/Cc  seampú/Ncmsc  nigh/Vmis|Vmm-2s  muid/Pp1-p  gach/Dq  orlach/Ncmsc  de/Pr3ms  ./Fe </s><s> Trí/Sp  thuáille/Ncmsc  mhóra/Ncmpv  a/Q-r  theastaigh/Vmis  chun/Sp  é/Pp3ms  a/Sp  thriomú/Nv  ./Fe </s><s> Chíor/Vmis"
"doc#106","go/Sp  bun/Ncmsc  eireabaill/Ncmsg  agus/Cc  chuir/Vmis  talc/Ncmsc  faoina/Spp-s  ascaillí/Ncfpc  agus/Cc  cúpla/Ncmsc  braon/Ncmsc  as/Sp  seanbhuidéal/Ncmsc  cumhrachta/Ncfsg  ar/Wpsi|Wssi|Ws-q|Wsdq  dhá/Spp  thaobh/Ncmsc  a/Dp3ms  smuit/Ncmpc  ./Fe </s><s>","Madra/Ncmsc"," caorach/Ncfsg|Ncfpg  a/Q-r  bhí/Vmis  ann/Pr3ms  ,/Fi  dubh/Aqp  ,/Fi  bán/Aqp  agus/Cc  donn/Ncmsc|Aqp  ,/Fi  madra/Ncmsc  breá/Aq-msc  caorach/Ncfsg|Ncfpg  agus/Cc  súile/Ncfpc  geala/Aq--pc  géarchúiseacha/Aq--pc  aige/Pr3ms  ./Fe </s><s> Meas/Ncmsc|Vmm-2s  tú/Pp2-s  ,/Fi  d''/Q  fhiafraigh/Vmis"
"doc#106","agus/Cc  cúpla/Ncmsc  braon/Ncmsc  as/Sp  seanbhuidéal/Ncmsc  cumhrachta/Ncfsg  ar/Wpsi|Wssi|Ws-q|Wsdq  dhá/Spp  thaobh/Ncmsc  a/Dp3ms  smuit/Ncmpc  ./Fe </s><s> Madra/Ncmsc  caorach/Ncfsg|Ncfpg  a/Q-r  bhí/Vmis  ann/Pr3ms  ,/Fi  dubh/Aqp  ,/Fi  bán/Aqp  agus/Cc  donn/Ncmsc|Aqp  ,/Fi"," madra/Ncmsc"," breá/Aq-msc  caorach/Ncfsg|Ncfpg  agus/Cc  súile/Ncfpc  geala/Aq--pc  géarchúiseacha/Aq--pc  aige/Pr3ms  ./Fe </s><s> Meas/Ncmsc|Vmm-2s  tú/Pp2-s  ,/Fi  d''/Q  fhiafraigh/Vmis  Áine/Npfsc  ,/Fi  cén/Pq--s  t-ainm/Ncmsc  atá/Vmip---r  air/Pr3ms  ?/Fq </s><s> Ghlaoigh/Vmis  sí/Pp3fss  roinnt/Ncfsc"
"doc#106","sí/Pp3fss  roinnt/Ncfsc  ainmneacha/Ncmpg  air/Pr3ms  ,/Fi  ghlaoigh/Vmis  mise/Pp1-s-e  gach/Dq  ainm/Ncmsc  a/Q-r  bhí/Vmis  i/Sp  mo/Dp1-s  stór/Ncmsc  ,/Fi  chuir/Vmis  Tomás/Npmsc  a/Dp3ms  chuid/Ncfsc  leis/Pr3ms  ach/Cs  ba/Wsri  léir/Aqp  nár/Qnrs  aithin/Vmis---n  an/Td-s"," madra/Ncmsc"," ceann/Ncmpg  ar/Sp  bith/Ns-s  acu/Pr3-p  ./Fe </s><s> Meas/Ncmsc|Vmm-2s  tú/Pp2-s  ,/Fi  d''/Q  fhiafraigh/Vmis  Tomás/Npmsc  ,/Fi  an/Qq  bhfuil/Vmip---d  ocras/Ncmsc  air/Pr3ms  ?/Fq </s><s> Bhí/Vmis  muid/Pp1-p  uile/Ns-s|Dq  ar/Sp  aon/Mc|Dq  intinn/Ncfsc  go/Q-s  raibh/Vmis---d|Vmsp  ./Fe </s><s> Chuaigh/Vmis  Tomás/Npmsc"
"doc#106","síos/Rd  staighre/Ncmsc  agus/Cc  d''/Q  fhill/Vmis  le/Sp  mias/Ncfsc  bainne/Ncmsg  agus/Cc  pláta/Ncmsc  le/Sp  cúpla/Ncmsc  píosa/Ncmsg  aráin/Ncmsg|Ncmpc  agus/Cc  im/Ncmsc  ,/Fi  agus/Cc  sheas/Vmis  muid/Pp1-p  chun/Sp  breathnú/Nv  ar/Sp  an/Td-s"," madra/Ncmsc"," ag/Sp  alpadh/Vmis0  agus/Cc  ag/Sp  slogadh/Vmis0  go/Ua  cíocrach/Aqp  ./Fe </s><s> Chuaigh/Vmis  muid/Pp1-p  síos/Rd  staighre/Ncmsc  ,/Fi  an/Td-s  triúr/Ncmsc  againn/Pr1-p  i/Sp  dtosach/Ncmsc  ,/Fi  an/Td-s  madra/Ncmsc  dár/Aq-msc  leanúint/Nv|Ncfsc  de/Sp"
"doc#106","breathnú/Nv  ar/Sp  an/Td-s  madra/Ncmsc  ag/Sp  alpadh/Vmis0  agus/Cc  ag/Sp  slogadh/Vmis0  go/Ua  cíocrach/Aqp  ./Fe </s><s> Chuaigh/Vmis  muid/Pp1-p  síos/Rd  staighre/Ncmsc  ,/Fi  an/Td-s  triúr/Ncmsc  againn/Pr1-p  i/Sp  dtosach/Ncmsc  ,/Fi  an/Td-s"," madra/Ncmsc"," dár/Aq-msc  leanúint/Nv|Ncfsc  de/Sp  shodar/Ncmsc  ,/Fi  eireaball/Ncmsc  ag/Sp  luascadh/Vmis0  ./Fe </s><s> Chuir/Vmis  mé/Pp1-s  tuilleadh/Nv|Ncmsc  guail/Ncmsg|Ncmpc  ar/Sp  an/Td-s  tine/Ncfsc  ,/Fi  cúpla/Ncmsc  bloc/Ncmpg  eile/Dd  adhmaid/Ncmpc  agus/Cc  shuigh/Vmis"
"doc#106",",/Fi  eireaball/Ncmsc  ag/Sp  luascadh/Vmis0  ./Fe </s><s> Chuir/Vmis  mé/Pp1-s  tuilleadh/Nv|Ncmsc  guail/Ncmsg|Ncmpc  ar/Sp  an/Td-s  tine/Ncfsc  ,/Fi  cúpla/Ncmsc  bloc/Ncmpg  eile/Dd  adhmaid/Ncmpc  agus/Cc  shuigh/Vmis  muid/Pp1-p  síos/Rd  arís/Rg  ,/Fi  an/Td-s"," madra/Ncmsc"," in aice/Spc  le/Sp  cathaoir/Ncfsc  Mhama/Npmsc  ,/Fi  Tomás/Npmsc  in aice/Spc  leis/Pr3ms  ,/Fi  ansin/Rl  mise/Pp1-s-e  idir/Sp  eisean/Pp3ms-e  agus/Cc  Áine/Npfsc  ,/Fi  gan/Sp  aon/Mc|Dq  aird/Ncfsc  aici/Pr3fs  anois/Rg  ar/Sp  an/Td-s  gcat/Ncmsc  sa/Spa-s"
"doc#106","léi/Pr3fs  ./Fe </s><s> Ansin/Rl  ,/Fi  agus/Cc  muid/Pp1-p  dár/Spp-p  ngor/Ncmsc  féin/Px  cois/Sp  tine/Ncfsg  ,/Fi  agus/Cc  seanchumhacht/Ncfsc  na/Td-s  stoirme/Ncfsg  fós/Rg  inár/Spp-p  gcluasa/Ncfpc  ,/Fi  d''/Q  inis/Vmis  mé/Pp1-s  scéal/Ncmsc  an/Td-s"," mhadra/Ncmsg"," dóibh/Pr3-p  ./Fe </s><s> Fadó/Rg  ,/Fi  fadó/Rg  bhí/Vmis  madra/Ncmsc  ann/Pr3ms  agus/Cc  bhíodh/Vmih  sé/Pp3mss  ag/Sp  siúl/Nv  tríd/Sp  an/Td-s  gcathair/Ncfsc  leis/Sp  an/Td-s  bhfear/Ncmsc  seo/Dd  ./Fe </s><s> Oíche/Ncfsc  amháin/Aqp  shiúil/Vmis  siad/Pp3-ps  suas/Rd"
"doc#106","dár/Spp-p  ngor/Ncmsc  féin/Px  cois/Sp  tine/Ncfsg  ,/Fi  agus/Cc  seanchumhacht/Ncfsc  na/Td-s  stoirme/Ncfsg  fós/Rg  inár/Spp-p  gcluasa/Ncfpc  ,/Fi  d''/Q  inis/Vmis  mé/Pp1-s  scéal/Ncmsc  an/Td-s  mhadra/Ncmsg  dóibh/Pr3-p  ./Fe </s><s> Fadó/Rg  ,/Fi  fadó/Rg  bhí/Vmis"," madra/Ncmsc"," ann/Pr3ms  agus/Cc  bhíodh/Vmih  sé/Pp3mss  ag/Sp  siúl/Nv  tríd/Sp  an/Td-s  gcathair/Ncfsc  leis/Sp  an/Td-s  bhfear/Ncmsc  seo/Dd  ./Fe </s><s> Oíche/Ncfsc  amháin/Aqp  shiúil/Vmis  siad/Pp3-ps  suas/Rd  sráid/Ncfsc  áirithe/Aqp|Av  ,/Fi  ceann/Ncmsc  a/Q-r  bhí/Vmis"
"doc#106","aon/Mc|Dq  solas/Ncmsc  sa/Spa-s  lampa/Ncmsc|Ncmsg  seo/Dd  ,/Fi  mar/Cs  bhí/Vmis  an/Td-s  bulba/Ncmsc  briste/Av  le/Sp  fada/Ncmpv  ./Fe </s><s> D''/Q  fhan/Vmis  siad/Pp3-ps  sna/Spa-p  scáthanna/Ncmpc|Ncmpg  ansin/Rl  ,/Fi  an/Td-s  fear/Ncmsc  ag/Sp  caitheamh/Nv  toitíní/Ncmpg|Ncmpc  ,/Fi  an/Td-s"," madra/Ncmsc"," ina/Spr  shuí/Vmsp---n  lena/Spp-s  thaobh/Ncmsc  ./Fe </s><s> Níos/Uc  faide/Aqc  síos/Rd  bhí/Vmis  lampa/Ncmsc  sráide/Ncfsg  eile/Dd  agus/Cc  solas/Ncmsc  breá/Aq-msc  uaidh/Pr3ms  ,/Fi  crann/Ncmsc  in aice/Spc  leis/Pr3ms  agus/Cc  lon/Ncmsc  dubh/Aq-msc  ag/Sp"
"doc#106","carr/Ncfsc|Ncmsc  trasna/Sp  uathu/Pr3-p  agus/Cc  d''/Q  éirigh/Vmis  ceathrar/Ncmsc  fear/Ncmpg  amach/Rd  as/Pr3ms  ./Fe </s><s> Gadaithe/Ncmpc  a/Q-r  bhí/Vmis  iontu/Pr3-p  seo/Dd  ./Fe </s><s> Lig/Vmm-2s|Vmis  an/Td-s  fear/Ncmsc  fead/Ncfsc  ghlaice/Ncfsg  as/Pr3ms  agus/Cc  rith/Ncmsc|Nv|Vmm-2s|Vmis  an/Td-s"," madra/Ncmsc"," trasna/Sp  agus/Cc  é/Pp3ms  ag/Sp  tafann/Ncmsc  go/Ua  fíochmhar/Aqp  ./Fe </s><s> Rith/Vmm-2s|Vmis  sé/Pp3mss  timpeall/Ncmsc|Rd  agus/Cc  timpeall/Ncmsc  an/Td-s  chairr/Ncmsg  agus/Cc  bhí/Vmis  an/Td-s  ceathrar/Ncmsc  sáinnithe/Av  aige/Pr3ms"
"doc#106","scata/Ncmsg  caorach/Ncfsg|Ncfpg  ./Fe </s><s> Faoi/Sp  dheireadh/Ncmsc  bhí/Vmis  orthu/Pr3-p  dul/Nv  isteach/Rd  sa/Spa-s  charr/Ncfsc  arís/Rg  agus/Cc  imeacht/Ncmsc|Nv  leo/Pr3-p  ./Fe </s><s> Ina/Npfsc  dhiaidh/Ns-s  sin/Dd  leag/Vmis  leoraí/Ncmsc  an/Td-s"," madra/Ncmsg"," ar/Sp  shráid/Ncfsc  eile/Dd  nuair/Cs  nach/Qnr  raibh/Vmis---n  an/Td-s  fear/Ncmsc  in/Sp  éindí/Ns-s  leis/Pr3ms  agus/Cc  thug/Vmis  an/Td-s  buachaill/Ncmsc  seo/Dd  isteach/Rd  ina/Spp-s  theach/Ncmsc  é/Pp3ms  ./Fe </s><s> Thug/Vmis  sé/Mc|Pp3mss  beatha/Ncfsc  agus/Cc"
"doc#106","isteach/Rd  ina/Spp-s  theach/Ncmsc  é/Pp3ms  ./Fe </s><s> Thug/Vmis  sé/Mc|Pp3mss  beatha/Ncfsc  agus/Cc  deoch/Ncfsc  dó/Pr3ms  ach/Cs  choinnigh/Vmis  sé/Pp3mss  ceilte/Av  óna/Spp-s  thuismitheoirí/Ncmpc  é/Pp3ms  ./Fe </s><s> Nuair/Cs  a/Q-r  bhí/Vmis  biseach/Ncmsc  ar/Sp  an/Td-s"," madra/Ncmsc"," ansin/Rl  d''/Q  imigh/Vmis  sé/Pp3mss  ar/Sp  na/Td-p  sráideanna/Ncfpc  arís/Rg  ag/Sp  cuardach/Nv  a/Dp3ms  mháistir/Ncmsc  ./Fe </s><s> Shábháil/Vmis  sé/Pp3mss  cat/Ncmsc  a/Q-r  raibh/Vmis---n  cúpla/Ncmsc  madra/Ncmsg  ag/Sp  iarraidh/Nv  é/Pp3ms  a/Sp  mharú/Nv"
"doc#106","a/Q-r  bhí/Vmis  biseach/Ncmsc  ar/Sp  an/Td-s  madra/Ncmsc  ansin/Rl  d''/Q  imigh/Vmis  sé/Pp3mss  ar/Sp  na/Td-p  sráideanna/Ncfpc  arís/Rg  ag/Sp  cuardach/Nv  a/Dp3ms  mháistir/Ncmsc  ./Fe </s><s> Shábháil/Vmis  sé/Pp3mss  cat/Ncmsc  a/Q-r  raibh/Vmis---n  cúpla/Ncmsc"," madra/Ncmsg"," ag/Sp  iarraidh/Nv  é/Pp3ms  a/Sp  mharú/Nv  agus/Cc  bhíodh/Vmih  an/Td-s  cat/Ncmsc  ag/Sp  dul/Nv  gach/Dq  áit/Ncfsc  leis/Pr3ms  ina/Spp-s  dhiaidh/Ns-s  sin/Dd  ,/Fi  ag/Sp  marcaíocht/Nv  ar/Sp  a/Dp3ms  dhroim/Ncmsc  ./Fe </s><s> Oíche/Ncfsc  amháin/Aqp  bhí/Vmis"
"doc#106",",/Fi  ag/Sp  marcaíocht/Nv  ar/Sp  a/Dp3ms  dhroim/Ncmsc  ./Fe </s><s> Oíche/Ncfsc  amháin/Aqp  bhí/Vmis  siad/Pp3-ps  ag/Sp  taisteal/Ncmsc  faoin/Spa-s  tuath/Ncfsc  agus/Cc  chonaic/Vmis  siad/Pp3-ps  solas/Ncmsc  i/Sp  bhfuinneog/Ncfsc  ./Fe </s><s> Rug/Vmis  an/Td-s"," madra/Ncmsc"," ar/Sp  chloch/Ncfsc  ina/Spp-s  bhéal/Ncmsc  agus/Cc  chnag/Vmis  sé/Pp3mss  ar/Sp  an/Td-s  doras/Ncmsc  ./Fe </s><s> Cé/Cs  a/Q-r  bhí/Vmis  ann/Pr3ms  ach/Cs  an/Td-s  buachaill/Ncmsc  céanna/Aqp  !/Fe </s><s> Ar/Wpsi|Wssi|Ws-q|Wsdq  saoire/Ncfsc|Aqc  i/Sp  dteach/Ncmsc  a/Dp3ms  uncail/Ncmsc  a/Q-r  bhí/Vmis  sé/Pp3mss  ./Fe </s>"
"doc#106","ina/Spp-s  bhéal/Ncmsc  agus/Cc  chnag/Vmis  sé/Pp3mss  ar/Sp  an/Td-s  doras/Ncmsc  ./Fe </s><s> Cé/Cs  a/Q-r  bhí/Vmis  ann/Pr3ms  ach/Cs  an/Td-s  buachaill/Ncmsc  céanna/Aqp  !/Fe </s><s> Ar/Wpsi|Wssi|Ws-q|Wsdq  saoire/Ncfsc|Aqc  i/Sp  dteach/Ncmsc  a/Dp3ms  uncail/Ncmsc  a/Q-r  bhí/Vmis  sé/Pp3mss  ./Fe </s><s> Chuir/Vmis  sé/Pp3mss  an/Td-s"," madra/Ncmsc"," agus/Cc  an/Td-s  cat/Ncmsc  i/Sp  bhfolach/Ncmsc  faoin/Spa-s  staighre/Ncmsg|Ncmsc  ./Fe </s><s> Ach/Cs  an/Td-s  t-am/Ncmsc  ar/Sp  fad/Ncmsc  bhíodh/Vmih  an/Td-s  fear/Ncmsc  ag/Sp  fanacht/Nv  san/Spa-s  oíche/Ncfsc  faoin/Spa-s  lampa/Ncmsc|Ncmsg  dorcha/Aqp  ./Fe </s>"
"doc#106","oiread/Ns-s  mínithe/Av  ag/Sp  teastáil/Nv  uathu/Pr3-p  ./Fe </s><s> Céard/Pq  a/Q-r  bhí/Vmis  na/Td-p  gadaithe/Ncmpc  ag/Sp  iarraidh/Nv  a/Sp  dhéanamh/Nv  ?/Fq </s><s> Cén/Pq--s  fáth/Ncmsc  ar/Qq-s  choinnigh/Vmis  an/Td-s  buachaill/Ncmsc  an/Td-s"," madra/Ncmsg"," ceilte/Av  óna/Spp-s  thuismitheoirí/Ncmpc  agus/Cc  óna/Spp-s  uncail/Ncmsc  ?/Fq </s><s> Céard/Pq  a/Q-r  bhí/Vmis  ar/Sp  siúl/Nv  ag/Sp  an/Td-s  bhfear/Ncmsc  nuair/Cs  a/Q-r  leag/Vmis  an/Td-s  leoraí/Ncmsc  an/Td-s  madra/Ncmsg  ?/Fq </s><s> Ar/Qq-s  chas/Vmis  an/Td-s"
"doc#106","an/Td-s  buachaill/Ncmsc  an/Td-s  madra/Ncmsg  ceilte/Av  óna/Spp-s  thuismitheoirí/Ncmpc  agus/Cc  óna/Spp-s  uncail/Ncmsc  ?/Fq </s><s> Céard/Pq  a/Q-r  bhí/Vmis  ar/Sp  siúl/Nv  ag/Sp  an/Td-s  bhfear/Ncmsc  nuair/Cs  a/Q-r  leag/Vmis  an/Td-s  leoraí/Ncmsc  an/Td-s"," madra/Ncmsg"," ?/Fq </s><s> Ar/Qq-s  chas/Vmis  an/Td-s  madra/Ncmsc  leis/Sp  an/Td-s  bhfear/Ncmsc  arís/Rg  agus/Cc  an/Qq  raibh/Vmis---d  an/Td-s  cat/Ncmsc  fós/Rg  in/Sp  éindí/Ns-s  leis/Pr3ms  ?/Fq </s><s> An/Wp-q|Wpdq  é/Pp3ms  athair/Ncfsc|Ncmsc  an/Td-s  bhuachalla/Ncmsg  an/Td-s  fear/Ncmpg  ?/Fq </s><s> Cén/Pq--s  t-ainm/Ncmsc  a/Q-r"
"doc#106","ceilte/Av  óna/Spp-s  thuismitheoirí/Ncmpc  agus/Cc  óna/Spp-s  uncail/Ncmsc  ?/Fq </s><s> Céard/Pq  a/Q-r  bhí/Vmis  ar/Sp  siúl/Nv  ag/Sp  an/Td-s  bhfear/Ncmsc  nuair/Cs  a/Q-r  leag/Vmis  an/Td-s  leoraí/Ncmsc  an/Td-s  madra/Ncmsg  ?/Fq </s><s> Ar/Qq-s  chas/Vmis  an/Td-s"," madra/Ncmsc"," leis/Sp  an/Td-s  bhfear/Ncmsc  arís/Rg  agus/Cc  an/Qq  raibh/Vmis---d  an/Td-s  cat/Ncmsc  fós/Rg  in/Sp  éindí/Ns-s  leis/Pr3ms  ?/Fq </s><s> An/Wp-q|Wpdq  é/Pp3ms  athair/Ncfsc|Ncmsc  an/Td-s  bhuachalla/Ncmsg  an/Td-s  fear/Ncmpg  ?/Fq </s><s> Cén/Pq--s  t-ainm/Ncmsc  a/Q-r  bhí/Vmis  ar/Ws-q|Wsdq  an/Td-s  madra/Ncmsc"
"doc#106","an/Td-s  madra/Ncmsc  leis/Sp  an/Td-s  bhfear/Ncmsc  arís/Rg  agus/Cc  an/Qq  raibh/Vmis---d  an/Td-s  cat/Ncmsc  fós/Rg  in/Sp  éindí/Ns-s  leis/Pr3ms  ?/Fq </s><s> An/Wp-q|Wpdq  é/Pp3ms  athair/Ncfsc|Ncmsc  an/Td-s  bhuachalla/Ncmsg  an/Td-s  fear/Ncmpg  ?/Fq </s><s> Cén/Pq--s  t-ainm/Ncmsc  a/Q-r  bhí/Vmis  ar/Ws-q|Wsdq  an/Td-s"," madra/Ncmsc"," agus/Cc  ar/Ws-q|Wsdq  an/Td-s  gcat/Ncmpg  agus/Cc  ar/Ws-q|Wsdq  an/Td-s  mbuachaill/Ncmsc  agus/Cc  ar/Ws-q|Wsdq  an/Td-s  bhfear/Ncmpg  ?/Fq </s><s> Ní/Qn  raibh/Vmis---n  mé/Pp1-s  in/Sp  ann/Ns-s  a/Sp  insint/Nv  dóibh/Pr3-p  ./Fe </s><s> Ní/Qn  raibh/Vmis---n  a/Dp3ms  fhios/Ncmsc  agam/Pr1-s  ./Fe </s><s> Leis/Sp  sin/Pd  ,/Fi"
"doc#106",",/Fi  an/Td-s  ghloine/Ncfsc  in aice/Spc  leis/Pr3ms|Sp  a/Sp  ardú/Nv  agus/Cc  an/Td-s  braon/Ncmsc  deiridh/Ncmsg  den/Spa-s  fhuisce/Ncmsc  a/Sp  chaitheamh/Nv  siar/Rd  ./Fe </s><s> Ansin/Rl  dhírigh/Vmis  sí/Pp3fss  a/Mn  dhá/Mc  súil/Ncfsc  ar/Sp  an/Td-s"," madra/Ncmsc"," ./Fe </s><s> Shep/Npmsc  ,/Fi  a/Q-r  dúirt/Vmis  sí/Pp3fss  agus/Cc  a/Dp3ms  lámh/Ncfsc  leagtha/Av  go/Ua  ceanúil/Aqp  ar/Sp  mhullach/Ncmsc  a/Q-r  chinn/Vmis  ,/Fi  níor/Qn-s  thréig/Vmis---n  tusa/Pp2-s-e  riamh/Rg  mé/Pp1-s  ./Fe </s><s> Agus/Cc  lig/Vmis  sí/Pp3fss  osna/Ncmsc  fhada/Aqp  ,/Fi"
"doc#106","riamh/Rg  mé/Pp1-s  ./Fe </s><s> Agus/Cc  lig/Vmis  sí/Pp3fss  osna/Ncmsc  fhada/Aqp  ,/Fi  thit/Vmis  siar/Rd  sa/Spa-s  chathaoir/Ncfsc  arís/Rg  agus/Cc  thosaigh/Vmis  ag/Sp  srannadh/Vmis0  go/Ua  ciúin/Aqp  ./Fe </s><s> Bhreathnaigh/Vmis  mé/Pp1-s  ar/Sp  an/Td-s"," madra/Ncmsc"," ,/Fi  a/Uv  thóin/Ncfsv  suite/Av  go/Sp  héadrom/Ncmsc  ar/Sp  an/Td-s  urlár/Ncmsc  ,/Fi  a/Mn  dhá/Spp  chos/Ncfsc  tosaigh/Ncmsg  i/Sp  dtaca/Ncmsc  go/Ua  stuama/Aqp  faoi/Pr3ms  ,/Fi  a/Dp3ms  bhéal/Ncmsc  oscailte/Av|Aqp  ,/Fi  teanga/Ncfsc  amuigh/Rd  ,/Fi  anáil/Ncfsc  ag/Sp"
"doc#106","gur/Q-s|Q--s|Wpdi|Wsdi  lá/Ncmsc|Vmsp  breá/Ri  brothallach/Aqp  é/Pp3ms  ./Fe </s><s> Shep/Npmsc  an/Td-s  t-ainm/Ncmsc  atá/Vmip---r  air/Pr3ms  ,/Fi  dúirt/Vmis  Áine/Npfsc  ./Fe </s><s> Shep/Npmsc  ,/Fi  sin/Pd  é/Pp3ms  ,/Fi  sea/Ncmsc|Wp-i-3  ,/Fi  dúirt/Vmis  Tomás/Npmsc  ./Fe </s><s> Shep/Npmsc  ,/Fi  dúirt/Vmis  mé/Pp1-s  féin/Px  ./Fe </s><s> Sheas/Vmis  an/Td-s"," madra/Ncmsc"," ,/Fi  a/Dp3ms  eireaball/Ncmsc  ag/Sp  luascadh/Vmis0  ,/Fi  thosaigh/Vmis  sé/Pp3mss  ag/Sp  líochán/Ncmsc  Thomáis/Npfsg|Npm-g  ./Fe </s><s> Ansin/Rl  ,/Fi  gan/Sp  choinne/Ncfsc  ,/Fi  bhreathnaigh/Vmis  sé/Mc|Pp3mss  sall/Ncmsc  ar/Sp  an/Td-s  taobh/Ncmsc  eile/Dd  den/Spa-s"
"doc#106","íseal/Aq-msc  ./Fe </s><s> Sheas/Vmis  Áine/Npfsc  chun/Sp  tabhairt/Nv  amach/Rd  dó/Pr3ms  agus/Cc  shuigh/Vmis  sé/Pp3mss  faoi/Pr3ms  arís/Rg  ./Fe </s><s> Ach/Cs  d''/Q  imigh/Vmis  an/Td-s  cat/Ncmsc  ,/Fi  d''/Q  éirigh/Vmis  sí/Pp3fss  ,/Fi  gan/Sp  a/Dp3-p  súile/Ncfpc  a/Sp  bhaint/Nv  ón/Spa-s"," madra/Ncmsc"," ,/Fi  suas/Rd  léi/Pr3fs  ar/Sp  uillinn/Ncfsc  na/Td-s  cathaoireach/Ncfsg  agus/Cc  léim/Ncfsc|Nv|Vmis|Vmip1s  síos/Rd  go/Cs  ndeachaigh/Vmis---d  as/Sp  radharc/Ncmsc  faoi/Sp  scáthanna/Ncmpc  an/Td-s  tseomra/Ncmsg  ./Fe </s><s> Ar/Sp  maidin/Ncfsc  bhí/Vmis  an/Td-s"
"doc#106","féin/Px  ,/Fi  gan/Sp  aon/Mc|Dq  phluid/Ncfsc  uirthi/Pr3fs  ,/Fi  sínte/Av  trasna/Sp  na/Td-s  leapa/Ncfsg  ,/Fi  na/Td-p  héadaí/Ncmpc  fós/Rg  uirthi/Pr3fs  ,/Fi  na/Td-p  stocaí/Ncmpc|Ncmpg  ,/Fi  bróg/Ncfsc  amháin/Aqp  ./Fe </s><s> Thíos/Rd  staighre/Ncmsc  bhí/Vmis  an/Td-s"," madra/Ncmsc"," ina/Spr  luí/Vmsp  os comhair/Spc  an/Td-s  teallaigh/Ncmsg  ,/Fi  a/Uv  chloigeann/Ncmsv  ardaithe/Av  ,/Fi  súile/Ncfpc  airdeallacha/Aq--pc  orm/Pr1-s  ,/Fi  cluasa/Ncfpc  bioraithe/Av  ,/Fi  ag/Sp  éisteacht/Nv  le/Sp  mo/Dp1-s"
"doc#106","ó/Sp  cheann/Ncmsc  ar/Sp  bith/Ns-s  de/Sp  na/Td-p  ceithre/Mc  hairde/Ncfpc|Ncfsc  ,/Fi  boladh/Ncmsc  úr/Aq-msc  glan/Aq-msc  i/Sp  mo/Dp1-s  shrón/Ncfsc  ,/Fi  an/Td-s  t-aer/Ncmsc  ,/Fi  an/Td-s  talamh/Ncmsc  ./Fe </s><s> Sheas/Vmis  muid/Pp1-p  le/Sp  chéile/Ncmsc  ,/Fi  mise/Pp1-s-e  agus/Cc  an/Td-s"," madra/Ncmsc"," ,/Fi  sa/Spa-s  chiúnas/Ncmsc  ,/Fi  i/Sp  bhfuacht/Ncmsc  na/Td-s  maidine/Ncfsg  ,/Fi  locháin/Ncmpc  uisce/Ncmsg  ar/Sp  gach/Dq  taobh/Ncmsc  dínn/Pr1-p  ./Fe </s><s> Chrom/Vmis  mé/Pp1-s  chun/Sp  peataireacht/Nv  a/Sp  dhéanamh/Nv  air/Pr3ms  ,/Fi  ligh/Vmis  sé/Pp3mss"
"doc#106","folctha/Av  ,/Fi  níor/Qn-s|Ws-in  inis/Npmsc|Ncfsc|Vmis|Vmis---n|Vmm-2s  mé/Pp1-s  dise/Pr3fs-e  ,/Fi  ná/Cc  d''/Sp  Áine/Npfsc  ná/Cc  do/Sp  Thomás/Npmsc  faoi/Sp  iontas/Ncmsc  an/Td-s  chladaigh/Ncmsg  ,/Fi  níor/Qn-s  fhiafraigh/Vmis---n  ceachtar/Pi  acu/Pr3-p  sin/Dd  faoin/Spa-s"," madra/Ncmsc"," ./Fe </s><s> Thuig/Vmis  mé/Pp1-s  go/Q-s  raibh/Vmis---d|Vmsp  socrú/Ncmsc  rúnda/Aqp  ann/Pr3ms  ,/Fi  d''/Q  airigh/Vmis  mé/Pp1-s  san/Spa-s  aer/Ncmsg  timpeall/Rd  orm/Pr1-s  é/Pp3ms  ,/Fi  nach/Qnr  gcuirfeadh/Vmc  muid/Pp1-p  aon/Mc|Dq  cheist/Ncfsc  ar/Sp  a/Dp3ms  chéile/Ncmsc  faoi/Sp"
"doc#106","toitíní/Ncmpg|Ncmpc  ,/Fi  ag/Sp  síneadh/Nv  cannaí/Ncmpg|Ncmpc  beorach/Ncfsg  chuig/Sp  a/Dp3ms  chéile/Ncmsc  ,/Fi  ina/Spp-p  dtost/Nv  ./Fe </s><s> D''/Q  imigh/Vmis  leathuair/Ncfsc  an/Td-s  chloig/Ncmsg  thart/Rd  agus/Cc  ansin/Rl  thosaigh/Vmis"," madra/Ncmsc"," ag/Sp  tafann/Ncmsc  ./Fe </s><s> Scaoil/Vmm-2s|Vmis  saighdiúir/Ncmsc  é/Pp3ms  ./Fe </s><s> Rith/Vmm-2s|Vmis  saighdiúirí/Ncmpc  eile/Dd  suas/Rd  is/Wpri  anuas/Rd  agus/Cc  scaoil/Vmm-2s|Vmis  siad/Pp3-ps  madra/Ncmsc  ar/Sp  bith/Ns-s  eile/Dd  a/Q-r  bhí/Vmis  le/Sp  feiceáil/Nv"
"doc#106","thart/Rd  agus/Cc  ansin/Rl  thosaigh/Vmis  madra/Ncmsc  ag/Sp  tafann/Ncmsc  ./Fe </s><s> Scaoil/Vmm-2s|Vmis  saighdiúir/Ncmsc  é/Pp3ms  ./Fe </s><s> Rith/Vmm-2s|Vmis  saighdiúirí/Ncmpc  eile/Dd  suas/Rd  is/Wpri  anuas/Rd  agus/Cc  scaoil/Vmm-2s|Vmis  siad/Pp3-ps"," madra/Ncmsc"," ar/Sp  bith/Ns-s  eile/Dd  a/Q-r  bhí/Vmis  le/Sp  feiceáil/Nv  ,/Fi  muca/Ncfpc  ,/Fi  gabhair/Ncfsc|Ncmpc  ,/Fi  cearca/Ncfpc  ./Fe </s><s> Sa/Spa-s  chiúnas/Ncmsc  a/Q-r  lean/Vmis  é/Pp3ms  seo/Dd  (/F  ba/Wsri  bheag/Aqp  nár/Qnrs  phlúch/Vmis---n  na/Td-s  mná/Ncfpc  na/Td-p  páistí/Ncmpg  óga/Aq--pg  agus/Cc"
"doc#106","mar/Sp  sin/Pd  de/Pr3ms  ,/Fi  cúrsaí/Ncmpc  sláinte/Ncfsg  ,/Fi  bás/Ncmsc  ,/Fi  collaíocht/Ncfsc  -/Fb  in/Sp  achar/Ncmsc  gearr/Aq-msc  de/Sp  bhlianta/Ncfpc  anois/Rg  beidh/Vmif  siad/Pp3-ps  ag/Sp  dul/Nv  suas/Rd  ar/Sp  a/Dp3ms  chéile/Ncmsc  ar nós/Spc"," madraí/Ncmpg"," ./Fe </s><s> Beidh/Vmif  gasúir/Ncmpc  ag/Sp  na/Td-p  gasúir/Ncmpc  ansin/Rl  ./Fe </s><s> Ach/Cs  b''/Ws-i  fhéidir/Ns-s  nach/Wprin  drochrud/Ncmsc  amach/Rd  is/Cc  amach/Rd  é/Pp3ms  sin/Dd  mar/Cs  dá/Spp-s  mhéad/Ncmsc  gasúr/Ncmpg  a/Q-r  bheirtear/Vmip0  is/Wpri  ea/Pp3-s  is/Wpri"
"doc#106",",/Fi  scriosta/Av  ./Fe </s><s> Go/Q-s  raibh/Vmis---d|Vmsp  na/Td-p  daoine/Ncmpc  uile/Ns-s|Dq  maraithe/Av  :/Fi  ar nós/Spc  buachaillí/Ncmpg  a/Q-r  chéasfadh/Vmc  ainmhithe/Ncmpc  ,/Fi  francaigh/Ncmpc  ,/Fi  éin/Ncmpc  ,/Fi  cait/Ncmpc  ,/Fi"," madraí/Ncmpc"," ,/Fi  asail/Ncmpc  ,/Fi  agus/Cc  nach/Qnr  mbeadh/Vmc  ann/Pr3ms  dóibh/Pr3-p  ach/Cs  spraoi/Ncmsc  ,/Fi  chéas/Vmis  tú/Pp2-s  ainmhithe/Ncmpc  as/Sp  spraoi/Ncmsc  ,/Fi  agus/Cc  chun/Sp  a/Sp  thaispeáint/Nv  do/Sp  na/Td-p  fir/Ncmpc  ,/Fi  na/Td-s  mná/Ncfpc  ,/Fi  na/Td-p"
"doc#109","a/Q-r  thránn/Vmip  sé/Pp3mss  Chím/Vmip1s  iasc/Ncmsc  ciúin/Aq-msc  In/Sp  íochtar/Ncmsc  an/Td-s  aigéin/Ncmsg  Agus/Cc  loinnir/Ncfsc  an/Td-s  cheoil/Ncmsg  Ina/Npfsc|Npfsg  shúil/Ncfsc  ./Fe </s><s> An/Td-s  Cúrsa/Npmsc  Buan/Aq-msc </s><s> Maidin/Ncfsc  Luain/Ncmsg  luath/Aq-msc  Tá/Vmip"," madraí/Ncmpc"," an/Td-s  bhaile/Ncmsg  amuigh/Rd  faoi/Sp  adhall/Ncmsc  ;/Fi  Tá/Vmip  na/Td-p  háirsí/Ncfpc  Spáinneacha/Aq--pc  ,/Fi  na/Td-p  póirsí/Ncmpc  ciardhubha/Aq--pc  ,/Fi  Fós/Rg  á/Spp-p|Spp-s  searradh/Nv  féin/Px  as/Pr3ms  cá/Rq  bhfios/Ncmsc  cén/Pq--s"
"doc#109","le/Sp  slatiascairí/Ncmpc|Ncfsc|Ncmsc|Ncmpc  na/Td-s  habhann/Ncfsg  ,/Fi  Lena/Npfsc  stóilíní/Ncmpc  ,/Fi  lena/Spp-p|Spp-s  socracht/Ncfsc  ,/Fi  iad/Pp3-p  beag/Aqp|Ncmsc  beann/Ncfpg|Ncfsc|Ncfpg  Ar/Sp  an/Td-s  éadáil/Ncfsc  stáin/Ncmsg  a/Q-r  thugann/Vmip  siad/Pp3-ps  i/Sp  dtír/Ncfsc  ,/Fi  Agus/Cc"," madraí/Ncmpc"," an/Td-s  bhaile/Ncmsg  amuigh/Rd  fós/Rg  faoi/Sp  adhall/Ncmsc  ./Fe </s><s> Ach/Cs  mothaímse/Vmip1s--e  an/Td-s  sruth/Ncmsc  síoraí/Aqp  ag/Sp  gluaiseacht/Nv  i/Sp  ngach/Ns-s  féith/Ncfsc  ,/Fi  Tugadh/Vmis0  an/Td-s  abhainn/Ncfsc  seo/Dd"
"doc#109","phaidir/Ncfsc  ,/Fi  gan/Sp  chloch/Ncfsc  ,/Fi  gan/Sp  chrois/Ncfsc  i/Sp  bpoll/Ncmsc  éadoimhin/Ncfsc  i dteannta/Spc  míle/Ncmsg  marbhghin/Ncfsc  gan/Sp  ainm/Ncmsc  gan/Sp  de/Sp  chuairteoirí/Ncmpc  chugat/Pr2-s  ach/Cs  na/Td-p"," madraí/Ncmpc"," ocracha/Aq--pc  ./Fe </s><s> Inniu/Rt  ,/Fi  daichead/Mc  bliain/Ncfsc  níos/Uc  faide/Aqc  anall/Rd  ,/Fi  léas/Vmis|Vmip---r  i/Sp  Réalt/Ncmsc  an/Td-s  Deiscirt/Ncmsg  nach/Qnr  gcreideann/Vmip  diagairí/Ncmpc  a/Sp  thuilleadh/Nv  gur/Wpdi|Wsdi"
"doc#109","smaointe/Ncmpc  amhail/Sp  neantóga/Ncfpc  á/Spp-s  dó/Nv  gach/Dq  nuachtán/Ncmsc  ina/Spp-p|Spp-s  leabhar/Ncmsc  urnaí/Ncfsg  ,/Fi  ag/Sp  éisteacht/Nv  le/Sp  leanaí/Ncmpc  neamhnite/Av  i/Sp  dtafann/Ncmsc  tráthnóna/Ncmsg  na/Td-p"," madraí/Ncmpc"," ./Fe </s><s> Aifreann/Ncmsc  na/Td-p  Marbh/Ncmpg </s><s> Músclaíonn/Vmip  an/Td-s  mhaidin/Ncfsc  ár/Dp1-p  míshuaimhneas/Ncmsc  síoraí/Aqp  ./Fe </s><s> Breathnaím/Vmm-1s|Vmip1s  trí/Sp  phána/Ncmsc  gloine/Ncfsg  Clogthithe/Npmsc  na/Td-s"
"doc#110","bhean/Ncfsc  ./Fe </s><s> Leigheas/Vmis  na/Td-s  póite/Ncfsg </s><s> Anois/Rg  is/Cc|Wp-i  arís/Rg  thagadh/Vmih  dán/Ncmsc  chuici/Pr3fs  go/Ua  malltriallach/Aqp  ./Fe </s><s> Síos/Rd  ,/Fi  boy/Xf  ,/Fi  síos/Rd  ,/Fi  a/Q-r  deireadh/Vmih  sí/Pp3fss  ,/Fi  mar/Cs  a/Q-r  bheadh/Vmc"," madra/Ncmsc"," ann/Pr3ms  -/Fb  é/Pp3ms  ag/Sp  geonaíl/Ncfsc  chun/Sp  go/Cs  dtionlacfaí/Vmc-0  chun/Sp  na/Td-s  páirce/Ncfsg  é/Pp3ms  ,/Fi  ag/Sp  éileamh/Nv  go/Cs  gcaithfí/Vmc-0  bata/Ncmsc  isteach/Rd  sa/Spa-s  lochán/Ncmsc  chun/Sp  go/Cs"
"doc#110","sa/Spa-s  lochán/Ncmsc  chun/Sp  go/Cs  n-athghabhfadh/Vmc  sé/Pp3mss  é/Pp3ms  ,/Fi  uisce/Ncmsc  á/Spp-p|Spp-s  spré/Nv  aige/Pr3ms  ar/Sp  theaghlaigh/Ncmpc  a/Q-r  bheadh/Vmc  ag/Sp  radadh/Nv  aráin/Ncmsg|Ncmpc  chuig/Sp  na/Td-p  lachain/Ncfpc  -/Fb </s><s>","bodmhadra/Ncmsc"," ,/Fi  arbh/Wpsi|Wsdq|Ws-q|Wssi  ionann/Aqp  ab/Wsri  fhiú/Ns-s  di/Pr3fs  bóthar/Ncmsc  faoin/Spa-s  tír/Ncfsc  a/Sp  thabhairt/Nv  dó/Pr3ms  nó/Cc  é/Pp3ms  a/Sp  ligean/Nv  chun/Sp  dearmaid/Ncmsg  i/Sp  gconairt/Ncfsc  sa/Spa-s  bhruachbhaile/Ncmsg  ./Fe </s><s> Cén/Pq--s  fáth/Ncmsc"
"doc#111","anois/Rg  ?/Fq </s><s> An/Qq  bhfuil/Vmip---d  sí/Pp3fss  fós/Rg  le/Sp  Clothra/Npmsc  ,/Fi  an/Td-s  banlaoch/Ncmsc  ?/Fq </s><s> Cad/Pq  é/Pp3ms  do/Sp  bharúil/Ncfsc  ?/Fq </s><s> Agus/Cc  cad/Pq  faoina/Spp-p|Spp-s  seanmháthair/Ncfsc  ,/Fi  Eithne/Npfsc  ,/Fi  agus/Cc  an/Td-s"," madra/Ncmsc"," ,/Fi  Cú/Ncmsc  ?/Fq </s><s> Ar/Wpsi|Wssi|Ws-q|Wsdq  a/Dp3ms  laghad/Ncmsc  d''/Q  éirigh/Vmis  linn/Pr1-p  deireadh/Ncmsc  a/Sp  chur/Nv  leis/Sp  an/Td-s  áibhirseoir/Ncmsc  sin/Dd  Casa/Aq--pg|Aq--pv|Aq--pc  ./Fe </s><s> Murach/Cs  gur/Q--s  éirigh/Vmis  linn/Pr1-p  ní/Qn  bheadh/Vmc----n  todhchaí/Ncfsc  ar/Sp"
"doc#111",",/Fi  ''/Fa  a/Q-r  mhínigh/Vmis  Pól/Npmsc  ag/Sp  suí/Nv  suas/Rd  ./Fe </s><s> ''/Fa  Chuaigh/Vmis  Aillfinn/Vmih1s|Vmc-1s  níos/Uc  faide/Aqc  siar/Rd  le/Sp  Clothra/Npmsc  ./Fe </s><s> Níl/Vmip---n  a/Dp3ms  fhios/Ncmsc  againn/Pr1-p  cad/Pq  a/Q-i  tharla/Vmis  d''/Sp  Eithne/Npfsc  nó/Cc  don/Spa-s"," mhadra/Ncmsc"," Cú/Ncmsg  ?/Fq </s><s> ''/Fa  ''/Fa  D''/Q  éirigh/Vmis|Vmm-2s  tú/Pp2-s  an-cheanúil/Aqp  ar/Sp  an/Td-s  ainmhí/Ncmsg  sin/Dd  ,/Fi  ''/Fa  arsa/Vmis  Siobhán/Npfsc  ag/Sp  cur/Nv  isteach/Rd  air/Pr3ms  ./Fe </s><s> Bhí/Vmis  a/Dp3ms  fhios/Ncmsc  aici/Pr3fs  nár/Wsrin  mhaith/Vmis|Aqp|Ncfsc  leis/Sp  a/Dp3fs"
"doc#111","ina/Spr  bhfuil/Vmip---d  siad/Pp3-ps  sáinnithe/Av  ./Fe </s><s> ''/Fa  ''/Fa  Ní/Wp-in  féidir/Ns-s  le/Sp  haon/Mc  duine/Ncmsc  an/Td-s  teas/Ncmsc  sin/Dd  a/Sp  sheasamh/Nv  ./Fe </s><s> A/Dp3ms  Chú/Ncmsc  ,/Fi  tar/Vmm-2s  anseo/Rl  ,/Fi  ''/Fa  a/Q-p|Q-i|Q-r  d''/Q  ordaigh/Vmis  Aillfinn/Vmih1s|Vmc-1s  dá/Spp-p|Spp-s|Spp-p|Spp-s"," madra/Ncmsc"," dílis/Aq-msc  ./Fe </s><s> Chuir/Vmis  sí/Pp3fss  a/Dp3fs  bogha/Ncmsc  ar/Sp  a/Dp3fs  droim/Ncmsc  agus/Cc  as/Sp|Pr3ms  go/Sp  brách/Ns-s  leo/Pr3-p  ./Fe </s><s> ''/Fa  Tá/Vmip  súil/Ncfsc  agam/Pr1-s  go/Cs  mbeidh/Vmif  mé/Pp1-s  in/Sp  am/Ncmsc  ,/Fi  ''/Fa  a/Q-r  dúirt/Vmis  sí/Pp3fss  léi/Pr3fs  féin/Px  agus/Cc  í/Pp3fs  ar/Sp  a/Dp3fs"
"doc#111","neadaithe/Av  gar/Aqp  don/Spa-s  chladach/Ncmsc  ./Fe </s><s> Ar/Sp  thaobh/Ncmsc  an/Td-s  chnoic/Ncmsg  chonaic/Vmis  siad/Pp3-ps  caoirigh/Ncfpc  agus/Cc  beithígh/Ncmpc  ar/Sp  féarach/Ncmsc  agus/Cc  chuala/Vmis  siad/Pp3-ps  tafann/Ncmsc"," madraí/Ncmpg"," i/Sp  bhfad/Ncmsc  uathu/Pr3-p  ./Fe </s><s> D''/Q  fhreagair/Vmis  Cú/Ncmsc  tafann/Ncmpg  na/Td-p  madraí/Ncmpc  eile/Dd  go/Ua  tapa/Aqp  ach/Cs  chiúnaigh/Vmis  Aillfinn/Vmih1s|Vmc-1s  é/Pp3ms  ,/Fi  le/Sp  féachaint/Nv  ghéar/Aq-msc|Aq-fsv|Aq-fsc  ./Fe </s><s> Chrom/Vmis  Cú/Ncmsc  go/Sp"
"doc#111","chonaic/Vmis  siad/Pp3-ps  caoirigh/Ncfpc  agus/Cc  beithígh/Ncmpc  ar/Sp  féarach/Ncmsc  agus/Cc  chuala/Vmis  siad/Pp3-ps  tafann/Ncmsc  madraí/Ncmpg  i/Sp  bhfad/Ncmsc  uathu/Pr3-p  ./Fe </s><s> D''/Q  fhreagair/Vmis  Cú/Ncmsc  tafann/Ncmpg  na/Td-p"," madraí/Ncmpc"," eile/Dd  go/Ua  tapa/Aqp  ach/Cs  chiúnaigh/Vmis  Aillfinn/Vmih1s|Vmc-1s  é/Pp3ms  ,/Fi  le/Sp  féachaint/Nv  ghéar/Aq-msc|Aq-fsv|Aq-fsc  ./Fe </s><s> Chrom/Vmis  Cú/Ncmsc  go/Sp  talamh/Ncmsc|Ncfsc  ag/Sp  lí/Nv  lámh/Ncfpg|Ncfsc  Aillfinn/Vmih1s|Vmc-1s  ag/Sp  iarraidh/Nv"
"doc#111","sa/Spa-s  teach/Ncmsc  ./Fe </s><s> Bhí/Vmis  Liam/Npmsc  agus/Cc  Cú/Ncmsc  ag/Sp  súgradh/Vmis0|Vmih  taobh/Ncmsc  amuigh/Rd  den/Spa-s  phluais/Ncfsc  ./Fe </s><s> Bhí/Vmis  Liam/Npmsc  ag/Sp  caint/Nv  gan/Sp  stad/Nv  leis/Pr3ms|Sp  amhail/Sp  is/Cc  gur/Q--s  thuig/Vmis  an/Td-s"," madra/Ncmsc"," é/Pp3ms  ./Fe </s><s> D''/Q  fhéach/Vmis  Fintan/Npmsc  go/Ua  fiosrach/Aqp  thar/Sp  ghualainn/Ncfsc  Altó/Npmsc  agus/Cc  chonaic/Vmis  sé/Pp3mss  go/Q-s  raibh/Vmis---d|Vmsp  sé/Pp3mss  ag/Sp  déanamh/Nv  grinnstaidéir/Ncmsc  ar/Sp  léarscáil/Ncfsc  ./Fe </s><s> ''/Fa"
"doc#111","leis/Sp  an/Td-s  splanc/Ncfsc  a/Q-r  chaith/Vmis  sí/Pp3fss  leis/Pr3ms  ./Fe </s><s> Bhí/Vmis  sé/Pp3mss  soiléir/Aq-msc  go/Q-s  raibh/Vmis---d|Vmsp  an-tuirse/Ncfsc  orthu/Pr3-p  araon/Rg  ./Fe </s><s> Bhí/Vmis  saothar/Ncmsc  anála/Ncfsg  orthu/Pr3-p  ./Fe </s><s> Ní/Qn  raibh/Vmis---n  meas/Ncmsc"," madra/Ncmsg"," aige/Pr3ms  ar/Sp  chorp/Ncmsc  Shiobhán/Npf-g  ./Fe </s><s> Bhí/Vmis  comhfhios/Ns-s  Chasa/Vmsp---n  imithe/Nv--g  ina/Spp-s  ghealt/Ncfsc  ,/Fi  réidh/Aqp  a/Q-r  raibh/Vmis---n  uaidh/Pr3ms  a/Sp  thabhairt/Nv  suas/Rd  ,/Fi  fiú/Ns-s  a/Dp3ms  shaoirse/Ncfsc|Ncmpc-e  ,/Fi"
"doc#112","ná/Cc  ábhach/Ncmsc  Nach/Qnr  mbuailfidh/Vmif  muid/Pp1-p  sleais/Ncfsc|Ns-s  agus/Cc  buille/Ncmsc  de/Sp  mhaide/Ncmsc  air/Pr3ms  Nó/Cc  go/Cs  ruaigfidh/Vmif  muid/Pp1-p  amach/Rd  as/Sp  an/Td-s  áit/Ncfsc  é/Pp3ms  ./Fe </s><s> Caith/Vmm-2s  slám/Ncmsc  ag/Sp  do/Dp2-s"," mhadra/Ncmsc"," agus/Cc  faigh/Vmm-2s  cuaille/Ncmsc  de/Sp  mhaide/Ncmsc  Agus/Cc  cuartóidh/Vmif  muid/Pp1-p  thart/Rd  ins/Spa-s  gach/Dq  ceard/Ncmsc  é/Pp3ms  Cuirfidh/Vmif  muid/Pp1-p  aithne/Ncfsc  air/Pr3ms  mar/Cs  tá/Vmip  sé/Pp3mss  gan/Sp  bhearradh/Nv"
"doc#112","fhios/Ncmsc  don/Spa-s  Tóin/Ncfsc  Cham/Aq-fsc  seo/Dd  Mura/Cs  dtiocfá/Vmc-2s  míle/Ncmsc  ó/Sp  bhaile/Ncmsc  leis/Pr3ms  agus/Cc  gan/Sp  blas/Ncmsc  ar/Sp  bith/Ns-s  den/Spa-s  lá/Ncmsc  agat/Pr2-s  Gheobhadh/Vmc  sé/Pp3mss  siúd/Pd  a/Dp3ms  bholadh/Ncmsc  ar nós/Spc"," madra/Ncmsg"," in aghaidh/Spc  an/Td-s  ghála/Ncmsc  ./Fe </s><s> Bhí/Vmis  trí/Sp  bhairille/Ncmsc  bhreá/Aq-msc  ''/Fa  faoi/Pr3ms  bhack/Xf  agam/Pr1-s  is/Wpri  iad/Pp3-p  clúdaí/Ncmsc  agam/Pr1-s  le/Sp  málaí/Ncmpc  Bhí/Vmis  an/Td-s  pota/Ncmsc  curtha/Av  ar/Sp  frapa/Ncmsc  agam/Pr1-s"
"doc#112","raibh/Vmis---n  an/Td-s  bráca/Ncmsc  Agus/Cc  d''/Q  fhág/Vmis  sé/Pp3mss  mise/Pp1-s-e  creachta/Av  agus/Cc  nár/Qnrs  chuire/Vmsp---n  Muire/Npmsc|Ncfsc  an/Td-s  t-ádh/Ncmsc  air/Pr3ms  ./Fe </s><s> Ní/Qn  raibh/Vmis---n  mé/Pp1-s  ach/Cs  ag/Sp  tosú/Nv  ag/Sp  tarraingt/Nv  agus/Cc  an/Td-s"," madra/Ncmsc"," agam/Pr1-s  san/Spa-s  airdeall/Ncmsc  Ba/Wsri  ghearr/Aqp  gur/Q--s|Wpdi|Wsdi  thosaigh/Ncmpc|Vmis  an/Td-s  tafann/Ncmsc  an/Td-s  tráth/Ncmsc  a/Q-i  bhfuair/Vmis  sé/Mc|Pp3mss  boladh/Ncmsc  an/Td-s  Gharda/Ncmsc  D''/Q  éirigh/Vmis  mé/Pp1-s  go/Ua  haigeanta/Aqp  agus/Cc"
"doc#113","ar/Sp  an/Td-s  fhéar/Ncmsc  ,/Fi  gur/Q--s  aimsigh/Vmis  siad/Pp3-ps  Colm/Npmsc  ina/Spr  luí/Vmsp  ./Fe </s><s> Lean/Npmsc  na/Td-p  lampaí/Ncmpg  orthu/Pr3-p  ansin/Rl  ,/Fi  ag/Sp  scrúdú/Nv  gach/Dq  uile/Ns-s|Dq  rud/Ncmsc  eile/Dd  sa/Spa-s  pháirc/Ncfsc  ./Fe </s><s> Chuir/Vmis  siad/Pp3-ps"," madraí/Ncmpc"," isteach/Rd  ansin/Rl  ag/Sp  bolú/Nv  de/Sp  gach/Dq  rud/Ncmsc  agus/Cc  thart/Rd  ar/Sp  an/Td-s  chorp/Ncmsc  a/Q-r  bhí/Vmis  sínte/Nv--g  ./Fe </s><s> Ansin/Rl  ,/Fi  faoi/Sp  dheireadh/Ncmsc  ,/Fi  scaoil/Vmis  siad/Pp3-ps  isteach/Rd  beirt/Ncfsc"
"doc#113","agus/Cc  ,/Fi  ar/Sp  chomhartha/Ncmsc  ó/Sp  dhuine/Ncmsc  acu/Pr3-p  ,/Fi  scaoil/Vmis  siad/Pp3-ps  rois/Ncfsc|Ncmpc  philéar/Ncmpg  san/Spa-s  aer/Ncmsc  ,/Fi  a/Q-r  scaip/Vmis  na/Td-p  colúir/Ncmpc  i/Sp  slapar/Ncmsc  scáfar/Aq-msc  eiteog/Ncfpg|Ncfsc  ,/Fi  a/Uv  chuir/Ncmsv|Vmis"," madraí/Ncmpc|Ncmpg"," uile/Ns-s|Dq  na/Td-s  sráide/Ncfsg  ag/Sp  tafann/Ncmsc  ./Fe </s><s> Tharraing/Vmis  an/Td-s  tormán/Ncmsc  chucu/Pr3-p  complacht/Ncmsc  saighdiúirí/Ncmpg  agus/Cc  phóilíní/Ncmpc  a/Q-r  bhí/Vmis  ag/Sp  fanacht/Nv  go/Ua"
"doc#113",",/Fi  ag/Sp  scríobh/Nv  le/Sp  cailc/Ncfsc  ar/Sp  na/Td-p  cláir/Ncmpc  bheaga/Aq--pc  dhubha/Aq--pc  agus/Cc  ag/Sp  glanadh/Vmis0  amach/Rd  praghasanna/Ncmpc  nuair/Cs  a/Q-r  chuirtí/Vmih0  an/Td-s  iomarca/Ncfsc  airgid/Ncmsg  ar/Sp"," mhadra/Ncmsc"," áirithe/Aqp|Av  ./Fe </s><s> Scríobh/Vmm-2s|Vmis|Ncmsc  na/Td-p  cléirigh/Ncmpc  gach/Dq  geall/Vmm-2s|Ncmsc  isteach/Rd  go/Ua  cúramach/Aqp  sna/Spa-p  leabhair/Ncmpc  mhóra/Aq--pc  ./Fe </s><s> Bhíothas/Vmis0  ag/Sp  glaoch/Nv  taobh/Ncmsc  leis/Pr3ms  ,/Fi  ''/Fa  Trí/Ncmsc"
"doc#113","go/Ua  cúramach/Aqp  sna/Spa-p  leabhair/Ncmpc  mhóra/Aq--pc  ./Fe </s><s> Bhíothas/Vmis0  ag/Sp  glaoch/Nv  taobh/Ncmsc  leis/Pr3ms  ,/Fi  ''/Fa  Trí/Ncmsc  in aghaidh/Spc  a/Mn  haon/Ncmsc  ,/Fi  ach/Cs  ceann/Ncmsc  amháin/Aqp  ./Fe </s><s> ''/Fa  Bhí/Vmis  na/Td-p"," madraí/Ncmpc"," á/Spp-p|Spp-s  siúl/Nv  san/Spa-s  fháinne/Ncmsg  le/Sp  go/Cs  bhfeicfí/Vmc-0  i/Sp  gceart/Ncmsc  iad/Pp3-p  ./Fe </s><s> Thug/Vmis  Murphy/Npmsc  suntas/Ncmpg  d''/Sp  uimhir/Ncfsc  a/Dp3fs  sé-an/Ncmsc  dóigh/Ncfsc  dheas/Aq-fsc  ar/Qq-s|Q-p|Q-is  shiúil/Vmis  sé/Pp3mss  ,/Fi  mar/Cs  a/Q-r  bheadh/Vmc"
"doc#113","d''/Sp  uimhir/Ncfsc  a/Dp3fs  sé-an/Ncmsc  dóigh/Ncfsc  dheas/Aq-fsc  ar/Qq-s|Q-p|Q-is  shiúil/Vmis  sé/Pp3mss  ,/Fi  mar/Cs  a/Q-r  bheadh/Vmc  bean/Ncfsc  a/Q-r  raibh/Vmis---n  bróga/Ncfpc  nua/Aqp  sála/Ncfpc  arda/Aq--pc  uirthi/Pr3fs  ./Fe </s><s> Bhí/Vmis  sé/Pp3mss  láidir/Aq-msv|Aq-msg|Aq-msc  sna/Spa-p  cromáin/Ncmpc  ./Fe </s><s>","Madraí/Ncmpc"," iad/Pp3-p  a/Q-p|Q-i|Q-r  gineadh/Vmis0  agus/Cc  a/Q-p|Q-i|Q-r  hoileadh/Vmis0  le/Sp  rith/Nv  ,/Fi  ní/Ncmsc|Ncfsc|Nv|Wp-in  le/Sp  siúl/Nv  ./Fe </s><s> Madraí/Ncmpc  a/Q-p|Q-i|Q-r  d''/Q  fhág/Ncmsc  cuma/Aqp  mhínádúrtha/Aqp  ar/Sp  a/Dp3-p  gcuid/Ncfsc  siúil/Ncmsg  ,/Fi  seachas/Sp  a/Dp3-p  gcuid/Ncfsc"
"doc#113","a/Q-r  raibh/Vmis---n  bróga/Ncfpc  nua/Aqp  sála/Ncfpc  arda/Aq--pc  uirthi/Pr3fs  ./Fe </s><s> Bhí/Vmis  sé/Pp3mss  láidir/Aq-msv|Aq-msg|Aq-msc  sna/Spa-p  cromáin/Ncmpc  ./Fe </s><s> Madraí/Ncmpc  iad/Pp3-p  a/Q-p|Q-i|Q-r  gineadh/Vmis0  agus/Cc  a/Q-p|Q-i|Q-r  hoileadh/Vmis0  le/Sp  rith/Nv  ,/Fi  ní/Ncmsc|Ncfsc|Nv|Wp-in  le/Sp  siúl/Nv  ./Fe </s><s>","Madraí/Ncmpc"," a/Q-p|Q-i|Q-r  d''/Q  fhág/Ncmsc  cuma/Aqp  mhínádúrtha/Aqp  ar/Sp  a/Dp3-p  gcuid/Ncfsc  siúil/Ncmsg  ,/Fi  seachas/Sp  a/Dp3-p  gcuid/Ncfsc  reatha/Ncmsg  ./Fe </s><s> D''/Q  amharc/Vmis  sé/Pp3mss  ar/Sp  a/Dp3ms  chlár/Ncmsc  :/Fi  uimhir/Ncfsc  6./Mn  An/Td-s  Reathaí/Ncmsc  ab/Wsri  ainm/Ncmsc  dó/Pr3ms"
"doc#113","é/Pp3ms  ,/Fi  ach/Cs  ar/Sp  fháil/Nv  chomhartha/Ncmsc  éigin/Aq-msc  ó/Sp  fhear/Ncmsc  tic-tac/Ncmsc  ,/Fi  ghlan/Vmis  sé/Pp3mss  an/Td-s  clár/Ncmsc  dubh/Aq-msc  agus/Cc  chuir/Vmis  trí/Ncmsc  in aghaidh/Spc  a/Mn  haon/Ncmsc  i ndiaidh/Spc  ainm/Ncmsg  an/Td-s"," mhadra/Ncmsg"," ./Fe </s><s> Chuaigh/Vmis  Murphy/Npmsc  síos/Rd  an/Td-s  líne/Ncfsc  go/Cs  bhfuair/Vmis  sé/Pp3mss  fear/Ncmsc  nach/Qnr  raibh/Vmis---n  mórán/Ncmsc  gnó/Ncmsg  ar/Sp  siúl/Nv  aige/Pr3ms  agus/Cc  a/Q-r  bhí/Vmis  fós/Rg  ag/Sp  tairiscint/Nv  a/Mn  ceathair/Ncmsc"
"doc#113","trí/Ncmsc  in aghaidh/Spc  a/Mn  dó/Nv  curtha/Av  in/Sp  áit/Ncfsc  an/Td-s  cheathair/Ncmsg  a/Q-r  bhí/Vmis  ann/Pr3ms  roimhe/Pr3ms  ./Fe </s><s> Ar/Sp  a/Dp3ms  bhealach/Ncmsc  ar/Sp  ais/Ncfsc  go dtí/Spc  an/Td-s  seastán/Ncmsc  chonaic/Vmis  sé/Mc|Pp3mss  praghas/Ncmsc  a/Dp3ms"," mhadra/Ncmsc"," ag/Sp  titim/Nv  ar/Sp  gach/Dq  clár/Ncmsc  dubh/Aq-msc  ,/Fi  go/Q-s  raibh/Vmis---d|Vmsp  sé/Pp3mss  ina/Spp-s  chéad/Ncmsc  rogha/Ncfsg  ag/Sp  cúig/Ncmsc  in aghaidh/Spc  a/Mn  dó/Nv  ./Fe </s><s> Tháinig/Vmis  an/Td-s  giorria/Ncmsc  amach/Rd  ,/Fi  guagach/Aqp  ar/Sp  an/Td-s"
"doc#113","clár/Ncmsc  dubh/Aq-msc  ,/Fi  go/Q-s  raibh/Vmis---d|Vmsp  sé/Pp3mss  ina/Spp-s  chéad/Ncmsc  rogha/Ncfsg  ag/Sp  cúig/Ncmsc  in aghaidh/Spc  a/Mn  dó/Nv  ./Fe </s><s> Tháinig/Vmis  an/Td-s  giorria/Ncmsc  amach/Rd  ,/Fi  guagach/Aqp  ar/Sp  an/Td-s  líne/Ncfsg|Ncfsc  ;/Fi  chuala/Vmis  na/Td-p"," madraí/Ncmpc"," é/Pp3ms  agus/Cc  thosaigh/Vmis  ag/Sp  sceamhaíl/Ncfsc  ./Fe </s><s> Ardaíodh/Vmis0  gach/Dq  dol/Ncmsc  agus/Cc  bhí/Vmis  sé/Pp3mss  deacair/Aq-msc  a/Sp  fheiceáil/Nv  cé/Pq  acu/Pr3-p  madra/Ncmsc  a/Q-r  bhí/Vmis  chun/Sp  tosaigh/Ncmsg  ,/Fi  ag/Sp  teacht/Nv"
"doc#113","ar/Sp  an/Td-s  líne/Ncfsg|Ncfsc  ;/Fi  chuala/Vmis  na/Td-p  madraí/Ncmpc  é/Pp3ms  agus/Cc  thosaigh/Vmis  ag/Sp  sceamhaíl/Ncfsc  ./Fe </s><s> Ardaíodh/Vmis0  gach/Dq  dol/Ncmsc  agus/Cc  bhí/Vmis  sé/Pp3mss  deacair/Aq-msc  a/Sp  fheiceáil/Nv  cé/Pq  acu/Pr3-p"," madra/Ncmsc"," a/Q-r  bhí/Vmis  chun/Sp  tosaigh/Ncmsg  ,/Fi  ag/Sp  teacht/Nv  isteach/Rd  go dtí/Spc  an/Td-s  chéad/Mo  choirnéal/Ncmsc  ./Fe </s><s> Bhí/Vmis  uimhir/Ncfsc  a/Mn  sé/Npmsc|Ncmsc  rófhada/Ncmpv  amuigh/Rd  ./Fe </s><s> Ghearr/Npfsg  uimhir/Ncfsc  a/Mn  trí/Ncmsc"
"doc#113","./Fe </s><s> Bhí/Vmis  uimhir/Ncfsc  a/Mn  sé/Npmsc|Ncmsc  rófhada/Ncmpv  amuigh/Rd  ./Fe </s><s> Ghearr/Npfsg  uimhir/Ncfsc  a/Mn  trí/Ncmsc  isteach/Rd  air/Pr3ms  agus/Cc  chuaigh/Vmis  ar/Sp  aghaidh/Ncfsc  roimh/Sp  an/Td-s  chuid/Ncfsc  eile/Dd  ./Fe </s><s> Ba/Ws-i  é/Pp3ms  an/Td-s"," madra/Ncmsc"," dubh/Aq-msc  é/Pp3ms  ,/Fi  an/Td-s  ceann/Ncmsc  a/Q-r  bhí/Vmis  ina/Spp-s  chéad/Ncmsc  rogha/Ncfsg  sular/Cs-s  tháinig/Vmis  an/Td-s  Reathaí/Ncmsc  chun/Sp  cinn/Ncmsg  sna/Spa-p  praghasanna/Ncmpc  ./Fe </s><s> ''/Fa  Anois/Rg  ,/Fi  uimhir/Ncfsc  6/Mn  !/Fe </s><s> ''/Fa  Bhí/Vmis  Murphy/Npmsc"
"doc#113","an/Td-s  Reathaí/Ncmsc  rófhada/Ncmpv  amuigh/Rd  ar/Sp  an/Td-s  imeall/Ncmsc  ./Fe </s><s> Ghearr/Npfsg  an/Td-s  coileán/Ncmpg  dubh/Aq--pg  isteach/Rd  air/Pr3ms  ,/Fi  shín/Vmis  leis/Pr3ms  agus/Cc  bhuaigh/Vmis  an/Td-s  rás/Ncmsc  ./Fe </s><s> ''/Fa  Faighimis/Vmm-1p"," madra/Ncmsc"," níos/Uc  fearr/Aqc  ná/Cc  sin/Pd  don/Spa-s  chéad/Mo|Mc  rás/Ncmsc  eile/Dd  ,/Fi  ''/Fa  arsa/Vmis  an/Td-s  fear/Ncmsc  in aice/Spc  leis/Pr3ms  ,/Fi  ag/Sp  bogadh/Vmis0  síos/Rd  i/Sp  dtreo/Ncfsc  na/Td-p  ngeallghlacadóirí/Ncmpg  ./Fe </s><s> ''/Fa  Tá/Vmip  an/Td-s"
"doc#113","lean/Vmis  mé/Pp1-s  ./Fe </s><s> D''/Q  athraigh/Vmis  mé/Pp1-s  busanna-ach/Aq  píosa/Ncmsg|Ncmsc  roimh/Sp  Dunmore/Npmsc  tháinig/Vmis  muid/Pp1-p  go dtí/Spc  áit/Ncfsc  a/Q-r  raibh/Vmis---n  Murphy/Npmsc  leis/Sp  an/Td-s  slua/Ncmsc  ag/Sp  teacht/Nv  ó/Sp  na/Td-p"," madraí/Ncmpc"," ./Fe </s><s> Lig/Vmm-2s|Vmis  mé/Pp1-s  orm/Pr1-s  nach/Qnr  bhfaca/Vmis---d  mé/Pp1-s  é/Pp3ms  ,/Fi  ach/Cs  rith/Vmm-2s|Vmis  sé/Pp3mss  i ndiaidh/Spc  an/Td-s  bhus/Ncmsc  nuair/Cs  a/Q-r  chonaic/Vmis  sé/Pp3mss  mé/Pp1-s  ./Fe </s><s> ''/Fa  ''/Fa  Ó/I  ,/Fi  a/Uv  Dhia/Ncmsv  ,/Fi  ''/Fa  arsa/Vmis  Roy/Npmsc  ./Fe </s><s> ''/Fa  Tchím/Npmsc  anois/Rg  é/Pp3ms  ./Fe </s><s> Ní/Wp-in"
"doc#113","./Fe </s><s> Níl/Vmip---n  de/Sp  dhíth/Ncfsc  ach/Cs  gaoth/Ncfsc|Ncmsc  an/Td-s  fhocail/Ncmsg  ./Fe </s><s> Tá/Vmip  a/Dp3ms  fhios/Ncmsc  sin/Dd  agat/Pr2-s  ./Fe </s><s> ''/Fa  ''/Fa  Tá/Vmip  a/Dp3ms  fhios/Ncmsc  ,/Fi  ''/Fa  arsa/Vmis  Troy/Npmsc  ./Fe </s><s> ''/Fa  Tá/Vmip  na/Td-p  céadta/Ncmpc  fear/Ncmpg  againn/Pr1-p  ,/Fi  ach/Cs  dá/Cs  mbeadh/Vmc"," madraí/Ncmpc"," againn/Pr1-p  .../F  bhal/Ncmsc  ,/Fi  is/Wpri  fiú/Ns-s  fiche/Mc  fear/Ncmsc  aon/Mc  mhadra/Ncmsc  amháin/Aqp  ,/Fi  ar/Sp  obair/Ncfsc  den/Spa-s  chineál/Ncmsc  seo/Dd  ./Fe </s><s> Má/Cs  tá/Vmip  Murphy/Npmsc  ar/Sp  an/Td-s  chnoc/Ncmsc  ,/Fi  tiocfaidh/Vmif  an/Td-s"
"doc#113","sin/Dd  agat/Pr2-s  ./Fe </s><s> ''/Fa  ''/Fa  Tá/Vmip  a/Dp3ms  fhios/Ncmsc  ,/Fi  ''/Fa  arsa/Vmis  Troy/Npmsc  ./Fe </s><s> ''/Fa  Tá/Vmip  na/Td-p  céadta/Ncmpc  fear/Ncmpg  againn/Pr1-p  ,/Fi  ach/Cs  dá/Cs  mbeadh/Vmc  madraí/Ncmpc  againn/Pr1-p  .../F  bhal/Ncmsc  ,/Fi  is/Wpri  fiú/Ns-s  fiche/Mc  fear/Ncmsc  aon/Mc"," mhadra/Ncmsc"," amháin/Aqp  ,/Fi  ar/Sp  obair/Ncfsc  den/Spa-s  chineál/Ncmsc  seo/Dd  ./Fe </s><s> Má/Cs  tá/Vmip  Murphy/Npmsc  ar/Sp  an/Td-s  chnoc/Ncmsc  ,/Fi  tiocfaidh/Vmif  an/Td-s  slíomaire/Ncmsc  anuas/Rd  tapa/Ncmsc  go/Ua  leor/Aqp  ,/Fi  ar/Sp  chloisteáil/Nv"
"doc#113","obair/Ncfsc  den/Spa-s  chineál/Ncmsc  seo/Dd  ./Fe </s><s> Má/Cs  tá/Vmip  Murphy/Npmsc  ar/Sp  an/Td-s  chnoc/Ncmsc  ,/Fi  tiocfaidh/Vmif  an/Td-s  slíomaire/Ncmsc  anuas/Rd  tapa/Ncmsc  go/Ua  leor/Aqp  ,/Fi  ar/Sp  chloisteáil/Nv  sceamhaíl/Ncfsc  na/Td-p"," madraí/Ncmpc"," dó/Pr3ms  ./Fe </s><s> ''/Fa  ''/Fa  Ceart/Ncmsc  go/Ua  leor/Aqp  ,/Fi  a/Uv  Joe/Npmsc  ./Fe </s><s> Beidh/Vmif  madraí/Ncmpc  ag/Sp  Waterloo/Npmsc  taobh/Ncmsc  istigh/Rd  d''/Sp  uair/Ncfsc  an/Td-s  chloig/Ncmsg  agus/Cc  fir/Ncmpc  leo/Pr3-p  ./Fe </s><s> Aon/Mc|Dq  rud/Ncmsc  eile/Dd  ?/Fq </s><s> ''/Fa  ''/Fa  Sea/Ncmsc|Wp-i-3  ,/Fi  ''/Fa"
"doc#113","chnoc/Ncmsc  ,/Fi  tiocfaidh/Vmif  an/Td-s  slíomaire/Ncmsc  anuas/Rd  tapa/Ncmsc  go/Ua  leor/Aqp  ,/Fi  ar/Sp  chloisteáil/Nv  sceamhaíl/Ncfsc  na/Td-p  madraí/Ncmpc  dó/Pr3ms  ./Fe </s><s> ''/Fa  ''/Fa  Ceart/Ncmsc  go/Ua  leor/Aqp  ,/Fi  a/Uv  Joe/Npmsc  ./Fe </s><s> Beidh/Vmif"," madraí/Ncmpc"," ag/Sp  Waterloo/Npmsc  taobh/Ncmsc  istigh/Rd  d''/Sp  uair/Ncfsc  an/Td-s  chloig/Ncmsg  agus/Cc  fir/Ncmpc  leo/Pr3-p  ./Fe </s><s> Aon/Mc|Dq  rud/Ncmsc  eile/Dd  ?/Fq </s><s> ''/Fa  ''/Fa  Sea/Ncmsc|Wp-i-3  ,/Fi  ''/Fa  arsa/Vmis  Troy/Npmsc  go/Ua  mall/Aqp  ./Fe </s><s> ''/Fa  Cead/Ncmsc  a/Sp  fháil/Nv  uait/Pr2-s  ,/Fi  jab/Ncmsc"
"doc#113","nach/Qnr  raibh/Vmis---n  mórán/Ncmsc  dochair/Ncmsg  iontu/Pr3-p  ,/Fi  ach/Cs  níl/Npfsc|Vmip---n  mé/Pp1-s  chomh/Ri  cinnte/Aqp  de/Pr3ms  anois/Rg  .../F  maise/Ncfsc  ,/Fi  níl/Npfsc|Vmip---n  ./Fe </s><s> ''/Fa  Thíos/Rd  fúthu/Pr3-p  ,/Fi  chuala/Vmis  siad/Pp3-ps  sceamhaíl/Ncfsc  na/Td-p"," madraí/Ncmpg"," dá/Spp-p|Spp-s|Spp-p|Spp-s  ligean/Ncmsc|Nv  as/Sp  an/Td-s  leoraí/Ncmsc  a/Q-r  thug/Vmis  ann/Pr3ms  iad/Pp3-p  ./Fe </s><s> Ghlaoigh/Vmis  an/Td-s  sáirsint/Ncmsc  ar/Sp  a/Dp3ms  chuid/Ncfsc  fear/Ncmpg  ./Fe </s><s> ''/Fa  Anois/Rg  ,/Fi  a/Uv  fheara/Ncmpv  ,/Fi  ''/Fa  agus/Cc  sheas/Vmis  siad/Pp3-ps  ar/Sp  fad/Ncmsc  ./Fe </s><s> ''/Fa  Tá/Vmip"
"doc#113","ligean/Ncmsc|Nv  as/Sp  an/Td-s  leoraí/Ncmsc  a/Q-r  thug/Vmis  ann/Pr3ms  iad/Pp3-p  ./Fe </s><s> Ghlaoigh/Vmis  an/Td-s  sáirsint/Ncmsc  ar/Sp  a/Dp3ms  chuid/Ncfsc  fear/Ncmpg  ./Fe </s><s> ''/Fa  Anois/Rg  ,/Fi  a/Uv  fheara/Ncmpv  ,/Fi  ''/Fa  agus/Cc  sheas/Vmis  siad/Pp3-ps  ar/Sp  fad/Ncmsc  ./Fe </s><s> ''/Fa  Tá/Vmip  na/Td-p"," madraí/Ncmpc"," ann/Pr3ms  ,/Fi  ''/Fa  a/Q-r  dúirt/Vmis  sé/Pp3mss  leo/Pr3-p  ./Fe </s><s> ''/Fa  Níl/Vmip---n  le/Sp  déanamh/Nv  agaibh/Pr2-p  ach/Cs  iad/Pp3-p  a/Sp  leanúint/Nv  ,/Fi  dosaen/Ncmsc  fear/Ncmpg  i ndiaidh/Spc  gach/Dq  ainmhí/Ncmsc  ./Fe </s><s> Ná/Q-m  déanaigí/Vmm-2p  dearmad/Ncmsc"
"doc#113","./Fe </s><s> ''/Fa  Seo/Pd  bastún/Ncmsc  míthrócaireach/Aq-msc  atá/Vmip---r  á/Spp-p|Spp-s  lorg/Nv  againn/Pr1-p  ./Fe </s><s> Ná/Q-m  gabhaigí/Vmm-2p  sa/Spa-s  seans/Ncmsc  leis/Pr3ms  ,/Fi  ach/Cs  ná/Q-m  scaoileadh/Vmis0  an/Td-s  dream/Ncmsc  taobh/Ncmsc  thiar/Rd  de/Sp  na/Td-p"," madraí/Ncmpc|Ncmpg"," urchar/Ncmpg|Ncmsc  ./Fe </s><s> ''/Fa  ''/Fa  Cad/Pq  a/Q-r  dhéanfaimid/Vmif1p  ,/Fi  a/Uv  dhuine/Ncmsv  uasail/Aq-msv  ,/Fi  má/Cs  thagaimid/Vmip1p  air/Pr3ms  ?/Fq </s><s> ''/Fa  ''/Fa  Tá/Vmip  orduithe/Ncmpc  faighte/Av  ag/Sp  na/Td-p  ceannairí/Ncmpc  grúpa/Ncmsg  bladhm/Ncfsc  a/Sp"
"doc#113","ceann/Ncmsc  eile/Dd  anuas/Rd  agus/Cc  soilseoidh/Vmif  siad/Pp3-ps  an/Td-s  láthair/Ncfsc  ./Fe </s><s> An/Td-s  rud/Ncmsc  is/Wpri  tábhachtaí-déan/Ncmsc  mar/Cs  a/Q-r  deir/Vmip  ceannaire/Ncmsc  do/Sp  ghrúpa/Ncmsc  leat/Pr2-s  ./Fe </s><s> ''/Fa  Bhí/Vmis  na/Td-p"," madraí/Ncmpc"," ag/Sp  dul/Nv  thart/Rd  orthu/Pr3-p  anois/Rg  ,/Fi  ag/Sp  bolaíocht/Ncfsc  is/Wpri  ag/Sp  tarraingt/Nv  go/Ua  tréan/Aqp  ar/Sp  na/Td-p  hiallacha/Ncfpc  ./Fe </s><s> Bhog/Vmis  Jim/Npmsc  Smith/Npmsg|Npmpg  go dtí/Spc  an/Td-s  taobh/Ncmsc  ,/Fi  ag/Sp"
"doc#113","is/Wpri  ag/Sp  tarraingt/Nv  go/Ua  tréan/Aqp  ar/Sp  na/Td-p  hiallacha/Ncfpc  ./Fe </s><s> Bhog/Vmis  Jim/Npmsc  Smith/Npmsg|Npmpg  go dtí/Spc  an/Td-s  taobh/Ncmsc  ,/Fi  ag/Sp  géilleadh/Nv  dóibh/Pr3-p  ./Fe </s><s> Ní/Qn  raibh/Vmis---n  dúil/Ncfsc  aige/Pr3ms  riamh/Rg  i/Sp"," madraí/Ncmpc"," ./Fe </s><s> ''/Fa  Suas/Rd  díreach/Ncmsc  anois/Rg  ,/Fi  ''/Fa  arsa/Vmis  an/Td-s  sáirsint/Ncmsc  ,/Fi  ''/Fa  agus/Cc  gan/Sp  dul/Nv  ar/Sp  fán/Ncmsc  ./Fe </s><s> ''/Fa  ''/Fa  Sea/Ncmsc|Wp-i-3  ,/Fi  a/Uv  Sháirsint/Ncmsv  ,/Fi  ach/Cs  caithfimid/Vmif1p  an/Td-s  diabhal/Ncmsc  madra/Ncmsg  a/Sp"
"doc#113","i/Sp  madraí/Ncmpc  ./Fe </s><s> ''/Fa  Suas/Rd  díreach/Ncmsc  anois/Rg  ,/Fi  ''/Fa  arsa/Vmis  an/Td-s  sáirsint/Ncmsc  ,/Fi  ''/Fa  agus/Cc  gan/Sp  dul/Nv  ar/Sp  fán/Ncmsc  ./Fe </s><s> ''/Fa  ''/Fa  Sea/Ncmsc|Wp-i-3  ,/Fi  a/Uv  Sháirsint/Ncmsv  ,/Fi  ach/Cs  caithfimid/Vmif1p  an/Td-s  diabhal/Ncmsc"," madra/Ncmsg"," a/Sp  leanúint/Nv  !/Fe </s><s> ''/Fa  ''/Fa  Siúlaigí/Vmm-2p  libh/Pr2-p  ,/Fi  in/Sp  ainm/Ncmsc  Dé/Ncmsg  ,/Fi  ''/Fa  arsa/Vmis  Troy/Npmsc  ,/Fi  ag/Sp  cur/Nv  an/Td-s  raidió/Ncmsg  lena/Spp-s  bhéal/Ncmsc  ./Fe </s><s> ''/Fa  Troy/Npmsc  go/Sp  CCC/Mr  ./Fe </s><s> Troy/Npmsc  go/Sp  CCC/Mr  ,/Fi  an/Qq  gcloiseann/Vmip"
"doc#113","atá/Vmip---r  ag/Sp  máirseáil/Nv  anonn/Rd  is/Wpri  anall/Rd  ag/Sp  bun/Ncmsc  na/Td-s  sráide/Ncfsg  ./Fe </s><s> ''/Fa  ''/Fa  Lig/Vmm-2s|Vmis  saor/Ncmsc  é/Pp3ms  ,/Fi  a/Dp3fs  Roy/Npmsc  ./Fe </s><s> ''/Fa  Bhí/Vmis  deora/Ncfpc  lena/Spp-p|Spp-s  súile/Ncfpc  ./Fe </s><s> ''/Fa  Ní/Qn  dhéanfá/Vmc-2s-n  a/Dp3ms  leithéid/Ncfsc  le/Sp"," madra/Ncmsc"," ./Fe </s><s> ''/Fa  ''/Fa  Ní/Qn  dhéanfainn/Vmc-1s-n  ,/Fi  tá/Vmip  an/Td-s  ceart/Ncmsc  agat/Pr2-s  ./Fe </s><s> ''/Fa  Thosaigh/Vmis  sé/Pp3mss  ag/Sp  scaoileadh/Vmis0  an/Td-s  rópa/Ncmsc  de/Sp  chaol/Ncmsc  láimhe/Ncfsg  Murphy/Npmsc|Npmpg  ,/Fi  a/Q-r  bhí/Vmis  ata/Ncmpv  agus/Cc  dearg/Aqp|Vmm-2s|Ncmsc  ./Fe </s>"
"doc#114","málaí/Ncmpc </s><s> Táthaítear/Vmip0  é/Pp3ms  leis/Sp  na/Td-p  míreanna/Ncfpc|Ncfpg  coibhneasta/Aqp  a/Dp3fs  agus/Cc  ar/Wpsi|Wssi|Ws-q|Wsdq  agus/Cc  faightear/Vmip0  lena/Spp-s|Spr  agus/Cc  lenar/Spr  :/Fi </s><s> an/Td-s  tslat/Ncfsc  lena/Spr  mbuailtear/Vmip0  an/Td-s"," madra/Ncmsc"," an/Td-s  tslat/Ncfsc  lenar/Spr  buaileadh/Vmis0  an/Td-s  madra/Ncmsc </s><s> Úsáid/Vmis  :/Fi </s><s> tá/Vmip  an/Td-s  chistin/Ncfsc  le/Sp  glanadh/Vmis0  tá/Vmip  obair/Ncfsc  le/Sp  déanamh/Nv  tá/Vmip  sé/Pp3mss  le/Sp  himeacht/Nv  anois/Rg  is/Wpri  liomsa/Pr1-s-e  é/Pp3ms  is/Wpri"
"doc#114","coibhneasta/Aqp  a/Dp3fs  agus/Cc  ar/Wpsi|Wssi|Ws-q|Wsdq  agus/Cc  faightear/Vmip0  lena/Spp-s|Spr  agus/Cc  lenar/Spr  :/Fi </s><s> an/Td-s  tslat/Ncfsc  lena/Spr  mbuailtear/Vmip0  an/Td-s  madra/Ncmsc  an/Td-s  tslat/Ncfsc  lenar/Spr  buaileadh/Vmis0  an/Td-s"," madra/Ncmsc","</s><s> Úsáid/Vmis  :/Fi </s><s> tá/Vmip  an/Td-s  chistin/Ncfsc  le/Sp  glanadh/Vmis0  tá/Vmip  obair/Ncfsc  le/Sp  déanamh/Nv  tá/Vmip  sé/Pp3mss  le/Sp  himeacht/Nv  anois/Rg  is/Wpri  liomsa/Pr1-s-e  é/Pp3ms  is/Wpri  le/Sp  Seán/Npmsc  an/Td-s  teach/Ncmsc  cé/Ncfsg  leis/Pr3ms|Sp  é/Pp3ms  ?/Fq </s><s> an/Wp-q|Wpdq"
"doc#114","hasail/Ncmpc  mhóra/Aq--pc  na/Td-p  n-asal/Ncmsc  mór/Aq-msc  an/Td-s  bhróg/Ncfsc  dhubh/Aq-fsc  na/Td-p  bróga/Ncfpc  dubha/Aq--pc  na/Td-s  mbróg/Ncfsc  dubh/Aq-msc  an/Td-s  duine/Ncmsc  maith/Aq-msc  na/Td-p  daoine/Ncmpc  maithe/Av|Aq--pv|Aq--pg|Aq--pc  na/Td-p  ndaoine/Ncmpc  maithe/Av|Aq--pv|Aq--pg|Aq--pc  an/Td-s"," madra/Ncmsc"," ciúin/Aq-msc  na/Td-p  madraí/Ncmpc  ciúine/Aq--pc  na/Td-p  madraí/Ncmpc  ciúine/Aq--pc  an/Td-s  bhean/Ncfsc  fhionn/Aq-fsc  na/Td-s  mná/Ncfpc  fionna/Aq--pc  na/Td-p  mban/Ncfpg  fionn/Aq--pg </s><s> Ní/Qn  shéimhítear/Vmip0--n  túslitir/Ncfsc  aidiachta/Ncfsg  sa/Spa-s"
"doc#114","n-asal/Ncmsc  mór/Aq-msc  an/Td-s  bhróg/Ncfsc  dhubh/Aq-fsc  na/Td-p  bróga/Ncfpc  dubha/Aq--pc  na/Td-s  mbróg/Ncfsc  dubh/Aq-msc  an/Td-s  duine/Ncmsc  maith/Aq-msc  na/Td-p  daoine/Ncmpc  maithe/Av|Aq--pv|Aq--pg|Aq--pc  na/Td-p  ndaoine/Ncmpc  maithe/Av|Aq--pv|Aq--pg|Aq--pc  an/Td-s  madra/Ncmsc  ciúin/Aq-msc  na/Td-p"," madraí/Ncmpc"," ciúine/Aq--pc  na/Td-p  madraí/Ncmpc  ciúine/Aq--pc  an/Td-s  bhean/Ncfsc  fhionn/Aq-fsc  na/Td-s  mná/Ncfpc  fionna/Aq--pc  na/Td-p  mban/Ncfpg  fionn/Aq--pg </s><s> Ní/Qn  shéimhítear/Vmip0--n  túslitir/Ncfsc  aidiachta/Ncfsg  sa/Spa-s  ghinideach/Ncmsc"
"doc#114","dhubh/Aq-fsc  na/Td-p  bróga/Ncfpc  dubha/Aq--pc  na/Td-s  mbróg/Ncfsc  dubh/Aq-msc  an/Td-s  duine/Ncmsc  maith/Aq-msc  na/Td-p  daoine/Ncmpc  maithe/Av|Aq--pv|Aq--pg|Aq--pc  na/Td-p  ndaoine/Ncmpc  maithe/Av|Aq--pv|Aq--pg|Aq--pc  an/Td-s  madra/Ncmsc  ciúin/Aq-msc  na/Td-p  madraí/Ncmpc  ciúine/Aq--pc  na/Td-p"," madraí/Ncmpc"," ciúine/Aq--pc  an/Td-s  bhean/Ncfsc  fhionn/Aq-fsc  na/Td-s  mná/Ncfpc  fionna/Aq--pc  na/Td-p  mban/Ncfpg  fionn/Aq--pg </s><s> Ní/Qn  shéimhítear/Vmip0--n  túslitir/Ncfsc  aidiachta/Ncfsg  sa/Spa-s  ghinideach/Ncmsc  iolra/Aqp  riamh/Rg  ./Fe </s>"
"doc#114","<s> an/Td-s  fear/Ncmsc  atá/Vmip---r  ina/Spr  chónaí/Vmsp---n  anseo/Rl  an/Wp-q|Wpdq  té/Pi  a/Dp3fs|Q-p|Q-i|Q-r  deir/Vmip|Ncfsc  //F  deireadh/Vmih|Ncmsc  //F  déarfaidh/Vmif  //F  déarfadh/Vmc-3s|Vmc-2p  //F  dúirt/Vmis  é/Pp3ms  sin/Dd  an/Td-s  bhean/Ncfsc  a/Q-p|Q-i|Q-r  fuair/Vmis  an/Td-s  t-airgead/Ncmsc  an/Td-s"," madra/Ncmsg"," a/Q-p|Q-i|Q-r  buaileadh/Vmis0  inné/Ns-s|Rt  an/Td-s  páiste/Ncmsc  a/Q-p|Q-i|Q-r  d''/Q  fhág/Vmis  //F  d''/Q  fhág/Vmis  (/F  f/Xx  )/F  adh/Ncmsc  an/Td-s  teach/Ncmsc  go/Ua  luath/Aqp  an/Td-s  cat/Ncmsc  a/Q-p|Q-i|Q-r  d''/Q  ith/Vmis  (/F  eadh/Vmis0  )/F  //F  d''/Q  íosfadh/Vmc  a/Dp3ms  dhinnéar/Ncmsc </s><s> NÓTA/Ncmsc  :/Fi"
"doc#114","./Fe </s><s> an/Td-s  t-airgead/Ncmsc  nár/Qnq|Qnrs  caitheadh/Vmis0|Vmis0--n  sa/Spa-s  siopa/Ncmsc  ní/Ncmsg|Ncfsg  fiú/Ns-s  éisteacht/Nv|Ncfsc  leis/Sp  an/Td-s  bhfear/Ncmsc  nár/Qnrs  moladh/Vmis0--n  chaith/Vmis  mé/Pp1-s  amach/Rd  an/Td-s  bia/Ncmsc  nár/Qnrs  tugadh/Vmm-3s-n  do/Sp  na/Td-p"," madraí/Ncmpc|Ncmpg","</s><s> Foirmeacha/Ncfpc  Coibhneasta/Aqp  Díreacha/Ncmpv  na/Td-s  Copaile/Ncfsg </s><s> NÓTA/Ncmsc  :/Fi  ní/Qn  úsáidtear/Vmip0--n  mír/Ncfsc  choibhneasta/Aqp  le/Sp  haon/Mc  fhoirm/Ncfsc  ar/Sp  leith/Ncfsc  den/Spa-s  chopail/Ncfsc  in/Sp"
"doc#114","na/Td-s  haimsire/Ncfsg  )/F  agus/Cc  foirm/Ncfsc  chuí/Aqp  an/Td-s  réamhfhocail/Ncmpc  do/Dp2-s  (/F  má/Cs  tá/Vmip  ainmní/Ncmsc  i/Sp  gceist/Ncfsc  )/F  chun/Sp  ''/Fa  must/Ncmsc  ,/Fi  have/Xf  to/Xf  ''/Fa  a/Sp  aistriú/Nv  :/Fi </s><s> ní/Wp-in  mór/Aqp  dóibh/Pr3-p  an/Td-s"," madra/Ncmsc"," a/Sp  choinneáil/Nv  sa/Spa-s  teach/Ncmsc </s><s> ní/Wp-in  mór/Aqp  do/Sp  dhuine/Ncmsc  a/Sp  bheith/Nv  cúramach/Aqp </s><s> Úsáidtear/Vmip0  an/Td-s  abairt/Ncfsc  is/Wpri  éigean/Ncmsc  (/F  foirm/Ncfsc  chuí/Aqp  de réir/Spc  na/Td-s  haimsire/Ncfsg  )/F"
"doc#116","./Fe </s><s> Brúnn/Vmip  sé/Pp3mss  isteach/Rd  in aice/Spc  léi/Pr3fs  agus/Cc  pógann/Vmip  sé/Pp3mss  ar/Sp  a/Dp3-p  srón/Ncfsc  í/Pp3fs  ,/Fi  ar/Sp  a/Dp3fs  béal/Ncmsc  ,/Fi  ar/Sp  a/Dp3fs  leicne/Ncfsc  ,/Fi  ar/Sp  a/Dp3fs  héadan/Ncmsc  agus/Cc  ar/Sp  a/Dp3-p  súile/Ncfpc  ./Fe </s><s> ''/Fa  Tá/Vmip  tú/Pp2-s  cosúil/Aqp  le/Sp"," madra/Ncmsc"," beag/Aq-msc  ,/Fi  ''/Fa  a/Q-r  deir/Vmip  sí/Pp3fss  ./Fe </s><s> ''/Fa  Cé/Cs  chomh/Ri  fada/Aqp  is/Cc  atá/Vmip---r  sí/Pp3fss  sa/Spa-s  leaba/Ncfsc  ?/Fq </s><s> ''/Fa  a/Q-r  fhiafraíonn/Vmip  an/Td-s  tUasal/Ncmsc  Groothoff/Npmsc  de/Pr3ms  ./Fe </s><s> ''/Fa  Le/Sp  coicís/Ncfsc  anuas/Rd  !/Fe </s><s> ''/Fa  Tá/Vmip  cuma/Ncfsc"
"doc#116",",/Fi  suíonn/Vmip  siad/Pp3-ps  ar/Sp  bhinsín/Ncmsc  faoi/Sp  scáth/Ncmsc  crainn/Ncmsg  ,/Fi  agus/Cc  itheann/Vmip  agus/Cc  ólann/Vmip  siad/Pp3-ps  ./Fe </s><s> Feiceann/Vmip  Maistín/Ncmsc  fear/Ncmpg  atá/Vmip---r  ag/Sp  súgradh/Vmis0  lena/Spp-s"," mhadra/Ncmsc"," ./Fe </s><s> Caitheann/Vmip  an/Td-s  fear/Ncmsc  bata/Ncmsg  agus/Cc  ritheann/Vmip  an/Td-s  madra/Ncmsc  ina/Spp-s  dhiaidh/Ns-s  ./Fe </s><s> Cuireann/Vmip  an/Td-s  t-ainmhí/Ncmsc  a/Dp3ms  chosa/Ncfpc  amach/Rd  chun/Sp  tosaigh/Ncmsg  agus/Cc"
"doc#116","agus/Cc  itheann/Vmip  agus/Cc  ólann/Vmip  siad/Pp3-ps  ./Fe </s><s> Feiceann/Vmip  Maistín/Ncmsc  fear/Ncmpg  atá/Vmip---r  ag/Sp  súgradh/Vmis0  lena/Spp-s  mhadra/Ncmsc  ./Fe </s><s> Caitheann/Vmip  an/Td-s  fear/Ncmsc  bata/Ncmsg  agus/Cc  ritheann/Vmip  an/Td-s"," madra/Ncmsc"," ina/Spp-s  dhiaidh/Ns-s  ./Fe </s><s> Cuireann/Vmip  an/Td-s  t-ainmhí/Ncmsc  a/Dp3ms  chosa/Ncfpc  amach/Rd  chun/Sp  tosaigh/Ncmsg  agus/Cc  léimeann/Vmip  sé/Pp3mss  ar/Sp  an/Td-s  mbata/Ncmsc  ./Fe </s><s> Ansin/Rl  tógann/Vmip  sé/Pp3mss  an/Td-s  bata/Ncmsc  ina/Spp-s"
"doc#116","./Fe </s><s> ''/Fa  Shíl/Vmis  mé/Pp1-s  nár/Qnrs  lean/Vmis---n  na/Td-p  póilíní/Ncmpc  mé/Pp1-s  ./Fe </s><s> Tá/Vmip  brón/Ncmsc  orm/Pr1-s  ,/Fi  a/Uv  ghasúir/Ncmsv  !/Fe </s><s> ''/Fa  Féachann/Vmip  an/Td-s  tUasal/Ncmsc  Groothoff/Npmsc  i/Sp  leataobh/Ncmsc  ,/Fi  áit/Ncfsc  a/Q-i  bhfaca/Vmis---d  Maistín/Ncmsc"," madra/Ncmsg"," ag/Sp  súgradh/Vmis0|Vmih|Vmm-3s  díreach/Ncmsc  soicind/Ncmsg  roimhe/Pr3ms  sin/Dd  ./Fe </s><s> Breathnaíonn/Vmip  siad/Pp3-ps  timpeall/Ncmsc|Rd  agus/Cc  feiceann/Vmip  siad/Pp3-ps  beirt/Ncfsc  phóilíní/Ncmpg  ag/Sp  druidim/Nv  leo/Pr3-p  ./Fe </s><s> ''/Fa"
"doc#117","uile/Ns-s|Dq  a/Q-r  thriallann/Vmip  thar/Sp  bráid/Ncfsc  ""/Xx  breathnaígí/Vmm-2p  agus/Cc  féachaigí/Vmm-2p  an/Qq  bhfuil/Vmip---d  aon/Dq  bhrón/Ncmsc  mar/Sp  mo/Dp1-s  bhrónsa/Ncmsc-e  (/F  Olag/Npmsc  ./Fe </s><s> 1:12/Mn  a-b/Ncmsc  )/F  ./Fe </s><s> Tá/Vmip  a/Dp3ms  lán/Ncmsc"," madraí/Ncmpg"," tar éis/Spc  teacht/Nv  timpeall/Rd  orm/Pr1-s  ""/Xx  is/Wpri  gasra/Ncmsc  bithiúnach/Ncmpg  tar éis/Spc  mé/Pp1-s  a/Sp  chrioslú/Nv  (/F  21:17/Mn  )/F  ./Fe </s><s> Óir/Cs  d''/Q  fhéachadar/Vmis3p  orm/Pr1-s  is/Cc  bhaineadar/Vmis3p"
"doc#118",".../F  Ba/Wsri  leor/Aqp  sin/Dd  chun/Sp  é/Pp3ms  a/Sp  chur/Nv  chun/Sp  báis/Ncmsg  .../F  -A/Xx  Thiarna/Ncmsc  Dia/Ncmsc  ,/Fi  mar/Sp  a/Dp3fs  chriog/Ncmsc  tú/Pp2-s  Ízeibil/Npmsc  iníon/Ncfsc  Eatbál/Npmsc  rí/Ncmsg  na/Td-p  Siodónach/Ncmsc  ,/Fi  lig/Vmis  do/Sp  na/Td-p"," madraí/Ncmpc|Ncmpg"," feoil/Ncfsc  Héaróidias/Npmsc  a/Sp  ithe/Nv  ./Fe </s><s> Bíodh/Vmm-3s  a/Dp3fs  conablach/Ncmsc  mar/Sp  aoileach/Ncmsc  ar/Sp  an/Td-s  ithir/Ncfsc  i/Sp  dtreo/Ncfsc  nach/Qnr  bhféadfaidh/Vmif  aon/Mc|Dq  duine/Ncmsc  a/Sp  rá/Nv  :/Fi  Ba/Wsri  í/Pp3fs  seo/Dd"
"doc#118",".../F  Nár/Qnrs  thuig/Vmis---n  an/Td-s  donán/Ncmsc  nach/Qnr  raibh/Vmis---n  a/Dp3fs  dhia/Ncfpc  ,/Fi  Cibé-Ainm-Atá-Air/Xx  ,/Fi  chun/Sp  é/Pp3ms  a/Sp  theasargan/Nv  ?/Fq </s><s> Roimh/Sp  dheireadh/Ncmsc  na/Td-s  hoíche/Ncfsg  ,/Fi  bheadh/Vmc  na/Td-p"," madraí/Ncmpc"," fiáine/Aq--pc  amuigh/Rd  ag/Sp  lí/Nv  a/Dp3ms  chuid/Ncfsc  fola/Ncfpg|Ncfsg  agus/Cc  ag/Sp  cogaint/Nv  a/Dp3ms  chnámh/Ncfsc  .../F  -A/Xx  Thiarna/Ncmsc  Dia/Ncmsc  ,/Fi  mar/Cs  a/Q-p|Q-i|Q-r  d''/Q  ardaigh/Vmis  tú/Pp2-s  an/Td-s  fáidh/Ncmsc  suas/Rd  chun/Sp  na/Td-p"
"doc#118","ina/Spp-p|Spp-s  líbín/Ncmsc  báite/Av  ./Fe </s><s> Ba/Ws-i  gheall/Ncmsc  le/Sp  lochán/Ncmsc  na/Td-p  linnte/Ncfpg  beaga/Aq--pg  uisce/Ncmsg|Ncmsc  faoi/Sp|Pr3ms  ar/Sp  an/Td-s  urlár/Ncmsc  cheana/Rg  féin/Px  ./Fe </s><s> Ní/Qn  thabharfaí/Vmc-0--n  de/Sp  shamhail/Ncfsc  dó/Pr3ms  ach/Cs"," seanmhadra/Ncmsc"," dúchais/Ncmsg  leathbháite/Av  ./Fe </s><s> Ba/Ws-i  phráinn/Ncfsc  dó/Pr3ms  é/Pp3ms  féin/Px  a/Dp3ms  théamh/Ncmsc  cois/Sp  tine/Ncfsg  sula/Cs  gcnagfaí/Vmc-0  le/Sp  fuacht/Ncmsc  is/Wpri  le/Sp  fiabhras/Ncmsc  é/Pp3ms  ./Fe </s><s> Dá/Cs  gcaillfí/Vmc-0  é/Pp3ms  ,/Fi"
"doc#118","./Fe </s><s> a/Dp3-p  gcreideamh/Ncmsc  is/Wpri  a/Dp3-p  ndóchas/Ncmsc  go/Sp  bhfuil/Ncfsc  míorúiltí/Aq-fsg  le/Sp  reic/Nv  is/Cc  le/Sp  ceannach/Nv  go/Ua  fóill/Aqp  mar/Cs  a/Q-r  dhéanadh/Vmih  daoine/Ncmpc  rompu/Pr3-p  ./Fe </s><s> Gan/Sp  AT/Nv </s><s> -Bádh/Xx  mo/Dp1-s"," mhadra/Ncmsc"," ,/Fi  chaill/Vmis  mé/Pp1-s  mo/Dp1-s  chlann/Ncfsc  agus/Cc  sciob/Vmis  an/Td-s  traein/Ncfsc  go/Sp  Kansas/Ncmsc  City/Npmsc  mo/Dp1-s  bhean/Ncfsc  .../F  a/Q-r  chan/Vmis  an/Td-s  buachaillín/Ncmsc  bó/Ncfpg|Ncfsg  de/Sp  ghlór/Ncmsc  cráite/Aqp|Av  thíos/Rd"
"doc#119","ó/Sp  Tom/Npmsc  Bán/Npmsg  agus/Cc  Sarah/Npfsc  ,/Fi  ba/Wsri  dhream/Ncmsc  cneasta/Aqp  iad/Pp3-p  sin/Dd  gach/Dq  lá/Ncmsc  riamh/Rg  ./Fe </s><s> ''/Fa  a/Q-r  dúirt/Vmis  sé/Pp3mss  ./Fe </s><s> Ní/Qn  raibh/Vmis---n  a/Dp3ms  fhios/Ncmsc  ag/Sp  Cóil/Npmsc  go/Q-s  raibh/Vmis---d|Vmsp  íde/Npfsc  na/Td-s  muc/Ncfpg  agus/Cc  na/Td-p"," madraí/Ncmpc"," tugtha/Av  ag/Sp  Nóra/Npfsc  do/Sp  Sarah/Npfsc  mar/Sp|Cs  gheall/Vmis|Ncmsc  ar/Sp  na/Td-p  huibheacha/Ncfpc  agus/Cc  ba/Wsri  mhaith/Aqp  an/Td-s  scéal/Ncmsc  di/Pr3fs  féin/Px  nach/Qnr  raibh/Vmis---n  iomlán/Ncmsc  an/Td-s  scéil/Ncmsg  aige/Pr3ms  ,/Fi  agus/Cc"
"doc#119","ag/Sp  an/Td-s  ngaoth/Ncmsc|Ncfsc  aduaidh/Aqp  in éadan/Spc  an/Td-s  dorais/Ncmsg  dhúnta/Ncmpg  ./Fe </s><s> Bhí/Vmis  an/Td-s  ghaoth/Ncfsc  ag/Sp  neartú/Nv  agus/Cc  corrchalóg/Ncfsc  sneachta/Ncmsg  i/Sp  mbéal/Ncmsc  gaoithe/Ncfsg  ./Fe </s><s> Bhí/Vmis  an/Td-s"," madra/Ncmsc"," ina/Spr  luí/Vmsp  i lár/Spc  an/Td-s  urláir/Ncmsg  ag/Sp  an/Td-s  am/Ncmsc  ./Fe </s><s> Gheit/Vmis  sé/Pp3mss  ,/Fi  thosaigh/Vmis  sé/Pp3mss  ag/Sp  tafann/Ncmsc  ,/Fi  suas/Rd  leis/Pr3ms|Sp  chuig/Sp  an/Td-s  doras/Ncmsc  dúnta/Av|Aqp  agus/Cc  é/Pp3ms  ag/Sp  croitheadh/Vmis0  a/Dp3ms"
"doc#119","./Fe </s><s> Chaith/Vmis  sé/Pp3mss  an/Td-s  mála/Ncmsc  ansin/Rl  le/Sp  balla/Ncmsc  agus/Cc  chuaigh/Vmis  sé/Mc|Pp3mss  a/Sp  chodladh/Nv  go/Ua  luath/Aqp  an/Td-s  oíche/Ncfsc  sin/Dd  ./Fe </s><s> Amach/Rd  sa/Spa-s  meán/Ncmsc  oíche/Ncfsg  d''/Q  airigh/Vmis  sé/Pp3mss"," madraí/Ncmpc"," ag/Sp  troid/Nv  agus/Cc  ag/Sp  réabadh/Nv  thíos/Rd  sa/Spa-s  ngarraí/Ncmsc  beag/Aq-msc  ./Fe </s><s> Chuimhnigh/Vmis  sé/Pp3mss  nár/Qnrs  chuir/Vmis---n  sé/Pp3mss  a/Dp3ms  mhadra/Ncmsc  beag/Aq-msc  féin/Px  isteach/Rd  an/Td-s  oíche/Ncfsc  sin/Dd  ./Fe </s><s> D''/Q"
"doc#119","sin/Dd  ./Fe </s><s> Amach/Rd  sa/Spa-s  meán/Ncmsc  oíche/Ncfsg  d''/Q  airigh/Vmis  sé/Pp3mss  madraí/Ncmpc  ag/Sp  troid/Nv  agus/Cc  ag/Sp  réabadh/Nv  thíos/Rd  sa/Spa-s  ngarraí/Ncmsc  beag/Aq-msc  ./Fe </s><s> Chuimhnigh/Vmis  sé/Pp3mss  nár/Qnrs  chuir/Vmis---n  sé/Pp3mss  a/Dp3ms"," mhadra/Ncmsc"," beag/Aq-msc  féin/Px  isteach/Rd  an/Td-s  oíche/Ncfsc  sin/Dd  ./Fe </s><s> D''/Q  éirigh/Vmis  sé/Pp3mss  agus/Cc  síos/Rd  leis/Pr3ms  sa/Spa-s  ngarraí/Ncmsc|Ncmsg  ./Fe </s><s> Ba/Ws-i  é/Pp3ms  a/Dp3ms  mhadra/Ncmsc  féin/Px  a/Q-r  bhí/Vmis  ann/Pr3ms  agus/Cc  é/Pp3ms  leathmharbh/Ncmsc  ag/Sp  dhá/Spp"
"doc#119","beag/Aq-msc  ./Fe </s><s> Chuimhnigh/Vmis  sé/Pp3mss  nár/Qnrs  chuir/Vmis---n  sé/Pp3mss  a/Dp3ms  mhadra/Ncmsc  beag/Aq-msc  féin/Px  isteach/Rd  an/Td-s  oíche/Ncfsc  sin/Dd  ./Fe </s><s> D''/Q  éirigh/Vmis  sé/Pp3mss  agus/Cc  síos/Rd  leis/Pr3ms  sa/Spa-s  ngarraí/Ncmsc|Ncmsg  ./Fe </s><s> Ba/Ws-i  é/Pp3ms  a/Dp3ms"," mhadra/Ncmsc"," féin/Px  a/Q-r  bhí/Vmis  ann/Pr3ms  agus/Cc  é/Pp3ms  leathmharbh/Ncmsc  ag/Sp  dhá/Spp  mhadra/Ncmsc  eile/Dd  ,/Fi  ceann/Ncmsc  mór/Aq-msc  dubh/Aq-msc  agus/Cc  ceann/Ncmsc  bán/Aq-msc  ./Fe </s><s> Bhí/Vmis  maide/Ncmsc  láimhe/Ncfsg  ag/Sp  Páidín/Npmsc  ./Fe </s><s> Bhuail/Vmis  sé/Pp3mss"
"doc#119","beag/Aq-msc  féin/Px  isteach/Rd  an/Td-s  oíche/Ncfsc  sin/Dd  ./Fe </s><s> D''/Q  éirigh/Vmis  sé/Pp3mss  agus/Cc  síos/Rd  leis/Pr3ms  sa/Spa-s  ngarraí/Ncmsc|Ncmsg  ./Fe </s><s> Ba/Ws-i  é/Pp3ms  a/Dp3ms  mhadra/Ncmsc  féin/Px  a/Q-r  bhí/Vmis  ann/Pr3ms  agus/Cc  é/Pp3ms  leathmharbh/Ncmsc  ag/Sp  dhá/Spp"," mhadra/Ncmsc"," eile/Dd  ,/Fi  ceann/Ncmsc  mór/Aq-msc  dubh/Aq-msc  agus/Cc  ceann/Ncmsc  bán/Aq-msc  ./Fe </s><s> Bhí/Vmis  maide/Ncmsc  láimhe/Ncfsg  ag/Sp  Páidín/Npmsc  ./Fe </s><s> Bhuail/Vmis  sé/Pp3mss  an/Td-s  madra/Ncmsc  bán/Aq-msc  ar/Sp  pholl/Ncmsc  na/Td-s  cluaise/Ncfsg  agus/Cc  chuir/Vmis  ar/Sp"
"doc#119","a/Q-r  bhí/Vmis  ann/Pr3ms  agus/Cc  é/Pp3ms  leathmharbh/Ncmsc  ag/Sp  dhá/Spp  mhadra/Ncmsc  eile/Dd  ,/Fi  ceann/Ncmsc  mór/Aq-msc  dubh/Aq-msc  agus/Cc  ceann/Ncmsc  bán/Aq-msc  ./Fe </s><s> Bhí/Vmis  maide/Ncmsc  láimhe/Ncfsg  ag/Sp  Páidín/Npmsc  ./Fe </s><s> Bhuail/Vmis  sé/Pp3mss  an/Td-s"," madra/Ncmsc"," bán/Aq-msc  ar/Sp  pholl/Ncmsc  na/Td-s  cluaise/Ncfsg  agus/Cc  chuir/Vmis  ar/Sp  chúl/Ncmsc  a/Q-r  chinn/Vmis  i/Sp  ndraein/Ncfsc  é/Pp3ms  ./Fe </s><s> Chaith/Vmis  sé/Pp3mss  an/Td-s  maide/Ncmsc  láimhe/Ncfsg  ar/Sp  an/Td-s  talamh/Ncmsc  agus/Cc  d''/Q  fhág/Vmis  sé/Pp3mss  ansin/Rl  é/Pp3ms"
"doc#119","cluaise/Ncfsg  agus/Cc  chuir/Vmis  ar/Sp  chúl/Ncmsc  a/Q-r  chinn/Vmis  i/Sp  ndraein/Ncfsc  é/Pp3ms  ./Fe </s><s> Chaith/Vmis  sé/Pp3mss  an/Td-s  maide/Ncmsc  láimhe/Ncfsg  ar/Sp  an/Td-s  talamh/Ncmsc  agus/Cc  d''/Q  fhág/Vmis  sé/Pp3mss  ansin/Rl  é/Pp3ms  mar/Cs  bhí/Vmis  fuil/Ncfsc  an/Td-s"," mhadra/Ncmsg"," bháin/Aq-msg  ar/Sp  an/Td-s  maide/Ncmsc  agus/Cc  roinnt/Ncfsc|Nv  fionnaidh/Ncmsg  chomh/Ri  maith/Aqp  ./Fe </s><s> Thug/Vmis  sé/Pp3mss  a/Dp3ms  mhadra/Ncmsc  beag/Aq-msc  aníos/Rd  chuig/Sp  an/Td-s  teach/Ncmsc  ./Fe </s><s> Bhí/Vmis  fuil/Ncfsc  ag/Sp  teacht/Nv  as/Sp  a/Dp3ms"
"doc#119","ar/Sp  an/Td-s  talamh/Ncmsc  agus/Cc  d''/Q  fhág/Vmis  sé/Pp3mss  ansin/Rl  é/Pp3ms  mar/Cs  bhí/Vmis  fuil/Ncfsc  an/Td-s  mhadra/Ncmsg  bháin/Aq-msg  ar/Sp  an/Td-s  maide/Ncmsc  agus/Cc  roinnt/Ncfsc|Nv  fionnaidh/Ncmsg  chomh/Ri  maith/Aqp  ./Fe </s><s> Thug/Vmis  sé/Pp3mss  a/Dp3ms"," mhadra/Ncmsc"," beag/Aq-msc  aníos/Rd  chuig/Sp  an/Td-s  teach/Ncmsc  ./Fe </s><s> Bhí/Vmis  fuil/Ncfsc  ag/Sp  teacht/Nv  as/Sp  a/Dp3ms  phíobán/Ncmsc  agus/Cc  as/Sp  an/Td-s  dá/Spp-s  chos/Ncfsc  tosaigh/Ncmsg  ./Fe </s><s> Bhí/Vmis  Páidín/Npmsc  ag/Sp  tóraíocht/Nv  píosa/Ncmsg|Ncmsc"
"doc#119","le/Sp  casadh/Vmis0  ar/Sp  a/Dp3ms  phíobán/Ncmsc  ./Fe </s><s> An/Td-s  chéad/Mo|Mc  phíosa/Ncmsc  a/Sp  casadh/Nv  air/Pr3ms  ná/Cc  seáilín/Ncmsc  cloiginn/Ncmsg  le/Sp  Deirdre/Npmsc  ./Fe </s><s> Chas/Npfsg  sé/Pp3mss  timpeall/Ncmsc|Rd  ar/Sp  phíobán/Ncmsc  an/Td-s"," mhadra/Ncmsg"," é/Pp3ms  ./Fe </s><s> Chuir/Vmis  sé/Pp3mss  an/Td-s  madra/Ncmsc  ina/Spp-p|Spp-s  luí/Nv  ar/Sp  mhála/Ncmsc  ar/Sp  leic/Ncfsc  an/Td-s  teallaigh/Ncmsg  ./Fe </s><s> Chuir/Vmis  sé/Pp3mss  cóir/Aq-msc  leighis/Ncmsg  ar/Sp  an/Td-s  dá/Spp-s  chos/Ncfsc  chomh/Ri  maith/Aqp  ./Fe </s><s> Sa/Spa-s  deireadh/Ncmsc"
"doc#119","phíobán/Ncmsc  ./Fe </s><s> An/Td-s  chéad/Mo|Mc  phíosa/Ncmsc  a/Sp  casadh/Nv  air/Pr3ms  ná/Cc  seáilín/Ncmsc  cloiginn/Ncmsg  le/Sp  Deirdre/Npmsc  ./Fe </s><s> Chas/Npfsg  sé/Pp3mss  timpeall/Ncmsc|Rd  ar/Sp  phíobán/Ncmsc  an/Td-s  mhadra/Ncmsg  é/Pp3ms  ./Fe </s><s> Chuir/Vmis  sé/Pp3mss  an/Td-s"," madra/Ncmsc"," ina/Spp-p|Spp-s  luí/Nv  ar/Sp  mhála/Ncmsc  ar/Sp  leic/Ncfsc  an/Td-s  teallaigh/Ncmsg  ./Fe </s><s> Chuir/Vmis  sé/Pp3mss  cóir/Aq-msc  leighis/Ncmsg  ar/Sp  an/Td-s  dá/Spp-s  chos/Ncfsc  chomh/Ri  maith/Aqp  ./Fe </s><s> Sa/Spa-s  deireadh/Ncmsc  chuaigh/Vmis  sé/Mc|Pp3mss  a/Sp  chodladh/Nv  ./Fe </s>"
"doc#119","sé/Pp3mss  cóir/Aq-msc  leighis/Ncmsg  ar/Sp  an/Td-s  dá/Spp-s  chos/Ncfsc  chomh/Ri  maith/Aqp  ./Fe </s><s> Sa/Spa-s  deireadh/Ncmsc  chuaigh/Vmis  sé/Mc|Pp3mss  a/Sp  chodladh/Nv  ./Fe </s><s> Bhí/Vmis  sé/Pp3mss  ina/Spr  shuí/Vmsp---n  go/Ua  moch/Aqp  ar/Sp  maidin/Ncfsc  agus/Cc  bhí/Vmis  an/Td-s"," madra/Ncmsc"," beag/Aq-msc  ina/Spr  shuí/Vmsp---n  chomh/Ri  maith/Aqp  ,/Fi  rud/Ncmsc  a/Q-r  chuir/Vmis  áthas/Ncmsc  ar/Sp  Pháidín/Npmsc  ./Fe </s><s> Bhain/Npmsg  sé/Pp3mss  an/Td-s  seáilín/Ncmsc  cloiginn/Ncmsg  de/Sp  mhuineál/Ncmsc  an/Td-s  mhadra/Ncmsg  ./Fe </s><s> Bhí/Vmis  sé/Pp3mss  lán/Aq-msc  le/Sp"
"doc#119","agus/Cc  bhí/Vmis  an/Td-s  madra/Ncmsc  beag/Aq-msc  ina/Spr  shuí/Vmsp---n  chomh/Ri  maith/Aqp  ,/Fi  rud/Ncmsc  a/Q-r  chuir/Vmis  áthas/Ncmsc  ar/Sp  Pháidín/Npmsc  ./Fe </s><s> Bhain/Npmsg  sé/Pp3mss  an/Td-s  seáilín/Ncmsc  cloiginn/Ncmsg  de/Sp  mhuineál/Ncmsc  an/Td-s"," mhadra/Ncmsg"," ./Fe </s><s> Bhí/Vmis  sé/Pp3mss  lán/Aq-msc  le/Sp  fuil/Ncfsc  agus/Cc  an/Td-s  mála/Ncmsc  a/Q-r  bhí/Vmis  faoi/Sp|Pr3ms  ar/Sp  an/Td-s  teallach/Ncmsc  chomh/Ri  maith/Aqp  ./Fe </s><s> Bhailigh/Vmis  Páidín/Npmsc  suas/Rd  iad/Pp3-p  agus/Cc  chuir/Vmis  isteach/Rd  sa/Spa-s  mála/Ncmsc"
"doc#119","maith/Aqp  ./Fe </s><s> Bhí/Vmis  cuid/Ncfsc  mhaith/Aq-fsc  eile/Dd  ann/Pr3ms  chomh/Ri  maith/Aqp  le/Sp  Páidín/Npmsc  ./Fe </s><s> Cúis/Ncfsc  phoitín/Ncmsg  a/Q-r  bhí/Vmis  ar/Sp  chuid/Ncfsc  acu/Pr3-p  ./Fe </s><s> Cuid/Ncfsc  eile/Dd  nach/Qnq|Qnr  raibh/Vmis---n|Vmis---d  ceadúnas/Ncmsc"," madra/Ncmsg"," acu/Pr3-p  ,/Fi  ach/Cs  idir/Sp  gach/Dq  cúis/Ncfsc  a/Q-r  bhí/Vmis  ann/Pr3ms  ba/Wsri  é/Pp3ms  cúis/Ncfsc  Pháidín/Npfsg|Npm-g  an/Td-s  ceann/Ncmsc  deireanach/Aq-msc  ./Fe </s><s> Bhí/Vmis  an/Td-s  Garda/Ncmsc  ann/Pr3ms  agus/Cc  an/Wp-q|Wpdq  worm/Xf  i/Sp  mála/Ncmsc  aige/Pr3ms  ./Fe </s><s> Dúirt/Vmis  sé/Pp3mss  go/Cs"
"doc#120","<s> Cé/Cs  nach/Qnq|Qnr  raibh/Vmis---n|Vmis---d  aon/Mc|Dq  aithne/Ncfsc  aici/Pr3fs  ar/Sp  an/Td-s  seanfhear/Ncmsc  bhí/Vmis  a/Dp3-p  sáith/Ncfsc  eagla/Ncfsg  uirthi/Pr3fs  roimhe/Pr3ms  ./Fe </s><s> Buíochas/Ncmsc  le/Sp  Dia/Ncmsc  go/Q-s  raibh/Vmis---d|Vmsp  Arno/Npmsc  léi/Pr3fs  ./Fe </s><s> Chuala/Vmis  sí/Pp3fss"," madra/Ncmsc"," ag/Sp  tafann/Ncmsc  agus/Cc  rith/Vmis  sé/Pp3mss  léi/Pr3fs  gur/Wpdi|Wsdi  ainmhí/Ncmsc  crosta/Av|Aqp  é/Pp3ms  ./Fe </s><s> Osclaíodh/Vmis0  an/Td-s  doras/Ncmsc  ./Fe </s><s> Sula/Cs  raibh/Vmis---d  faill/Ncfsc  ag/Sp  fear/Ncmsc  an/Td-s  tí/Ncfsg  iad/Pp3-p  a/Sp  chur/Nv  ó/Sp  dhoras/Ncmsc  bhí/Vmis"
"doc#120","''/Fa  A/Dp3ms  mhic/Ncmpc  Uí/Up  Riain/Npmsc  .../F  ''/Fa  ar/Vmis  sise/Pp3fsse  ./Fe </s><s> Ní/Qn  bhfuair/Vmis  sí/Pp3fss  deis/Ncfsc  ceist/Ncfsc  a/Sp  chur/Nv  ./Fe </s><s> Lig/Vmm-2s|Vmis  an/Td-s  seanduine/Ncmsc  fead/Ncfsc  as/Pr3ms  ./Fe </s><s> Cúpla/Ncmsc  soicind/Ncmsg  ina/Spp-s  dhiaidh/Ns-s  sin/Dd  rith/Vmis"," madra/Ncmsc"," caorach/Ncfsg|Ncfpg  anall/Rd  chuige/Pr3ms  ./Fe </s><s> Madra/Ncmsc  mór/Aq-msc  millteach/Aq-msc  agus/Cc  cuma/Ncfsc|Aqp  chrosta/Aqp  air/Pr3ms  ./Fe </s><s> Rug/Vmis  an/Td-s  Rianach/Npmsc  greim/Ncmsc  air/Pr3ms  ./Fe </s><s> ''/Fa  Greadaigí/Vmm-2p  libh/Pr2-p  !/Fe </s><s> Go/Sp"
"doc#120","<s> Ní/Qn  bhfuair/Vmis  sí/Pp3fss  deis/Ncfsc  ceist/Ncfsc  a/Sp  chur/Nv  ./Fe </s><s> Lig/Vmm-2s|Vmis  an/Td-s  seanduine/Ncmsc  fead/Ncfsc  as/Pr3ms  ./Fe </s><s> Cúpla/Ncmsc  soicind/Ncmsg  ina/Spp-s  dhiaidh/Ns-s  sin/Dd  rith/Vmis  madra/Ncmsc  caorach/Ncfsg|Ncfpg  anall/Rd  chuige/Pr3ms  ./Fe </s><s>","Madra/Ncmsc"," mór/Aq-msc  millteach/Aq-msc  agus/Cc  cuma/Ncfsc|Aqp  chrosta/Aqp  air/Pr3ms  ./Fe </s><s> Rug/Vmis  an/Td-s  Rianach/Npmsc  greim/Ncmsc  air/Pr3ms  ./Fe </s><s> ''/Fa  Greadaigí/Vmm-2p  libh/Pr2-p  !/Fe </s><s> Go/Sp  sciobtha/Av  !/Fe </s><s> ''/Fa  ar/Vmis  seisean/Pp3msse  ./Fe </s><s> ''/Fa  Nó/Cc  beidh/Vmif"
"doc#120","ón/Spa-s  mbóthar/Ncmsc  go/Sp  bothán/Ncmsc  an/Qq  Rianaigh/Vmis  rith/Vmis  sé/Pp3mss  le/Sp  Niamh/Npfsc  go/Cs  dtiocfadh/Vmc  léi/Pr3fs  leas/Ncmsc  a/Sp  bhaint/Nv  as/Sp  an/Td-s  rothar/Ncmsc  dá/Cs  mba/Ws-i  rud/Ncmsc  é/Pp3ms  gur/Q--s  chuir/Vmis  an/Td-s"," madra/Ncmsc"," crosta/Av|Aqp  iallach/Ncmpg|Ncmsc  uirthi/Pr3fs  imeacht/Nv  go/Sp  sciobtha/Av  ón/Spa-s  áit/Ncfsc  ./Fe </s><s> Shroich/Vmis  sí/Pp3fss  ceann/Ncmsc  an/Td-s  bhóthair/Ncmsg  phoiblí/Aqp  sa/Spa-s  deireadh/Ncmsc  ./Fe </s><s> Bhí/Vmis  cosán/Ncmsc  caol/Aq-msc  ar/Sp"
"doc#120","na/Td-p  mBrúnach/Ncmsc  !/Fe </s><s> Bhí/Vmis  Niamh/Npfsc  cinnte/Av|Aqp  anois/Rg  gurbh/Wsdi  in/Sp  a/Q-r  bhí/Vmis  ann/Pr3ms  ./Fe </s><s> Ghabh/Vmis  sí/Pp3fss  léi/Pr3fs  i/Sp  dtreo/Ncfsc  bhothán/Ncmpg  an/Qq  Rianaigh/Vmis  ./Fe </s><s> Níor/Qn-s  chuir/Vmis---n  an/Td-s"," madra/Ncmsc"," crosta/Av|Aqp  isteach/Rd  uirthi/Pr3fs  agus/Cc  í/Pp3fs  ag/Sp  dul/Nv  isteach/Rd  sa/Spa-s  chlós/Ncmsc  ./Fe </s><s> Níor/Qn-s  chuir/Vmis---n  ar/Sp  an/Td-s  ábhar/Ncmsc  go/Q-s  raibh/Vmis---d|Vmsp  sé/Pp3mss  ina/Spr  luí/Vmsp  faoi/Sp  cheangal/Ncmsc  i/Sp  gconchró/Ncmsc  i/Sp"
"doc#122","i/Sp  dtreo/Ncfsc  lár/Ncmpg  na/Td-s  páirce/Ncfsg  ./Fe </s><s> Bhí/Vmis  mé/Pp1-s  ag/Sp  tochailt/Nv  agus/Cc  ag/Sp  bailiú/Nv  liom/Pr1-s  go/Ua  breá/Aqp  nuair/Cs  a/Q-r  chuala/Vmis  mé/Pp1-s  na/Td-p  slabhraí/Ncmpc|Ncmpg  i/Sp  dtosach/Ncmsc  agus/Cc  ansin/Rl  na/Td-p"," madraí/Ncmpc|Ncmpg"," ag/Sp  gnúsacht/Ncfsc  ./Fe </s><s> Caithfidh/Vmif  sé/Pp3mss  go/Cs  bhfuair/Vmis  siad/Pp3-ps  mo/Dp1-s  bholadh/Ncmsc  agus/Cc  bhuail/Vmis  scanradh/Ncmsc  chomh/Ri  mór/Aqp  mé/Pp1-s  ar feadh/Spc  cúpla/Ncmsg  soicind/Ncmsc|Ncmsg  gur/Q--s|Wpdi|Wsdi  stop/Ncmsc|Vmis"
"doc#122","stop/Ncmsc|Vmis  mo/Dp1-s  chroí/Ncmsc  ag/Sp  bualadh/Nv  ./Fe </s><s> Chuala/Vmis  mé/Pp1-s  giolla/Ncmsc  ag/Sp  fógairt/Nv  ,/Fi  -Gwon/Xx  ,/Fi  gwon/Xf  ,/Fi  gettim/Vmip1s  ,/Fi  boy/Xf  ,/Fi  gettim/Vmip1s  !/Fe </s><s> Bhí/Vmis  a/Dp3ms  fhios/Ncmsc  agam/Pr1-s  gur/Q--s|Wpdi|Wsdi  stróic/Vmis|Ncfsc  na/Td-p"," madraí/Ncmpc|Ncmpg"," seo/Dd  an/Td-s  píobán/Ncmsc  as/Sp  Wishy/Npmsc  Mulligan/Npmsc  ./Fe </s><s> Ní/Wp-in  cuimhneach/Aqp  liom/Pr1-s  rith/Nv  chomh/Ri  sciobtha/Aqp  riamh/Rg  roimhe/Pr3ms  sin/Dd  agus/Cc  bhí/Vmis  mé/Pp1-s  thar/Sp  an/Td-s  mballa/Ncmsg  sin/Dd"
"doc#122","mé/Pp1-s  ar/Sp  an/Td-s  gcaoi/Ncfsg  a/Q-i  mbíonn/Vmig  na/Td-p  huaisle/Ncmpc  sásta/Aqp  airgead/Ncmpg|Ncmsc  a/Sp  íoc/Nv  le/Sp  breathnú/Nv  ar/Sp  dhornálaíocht/Ncfsc  ,/Fi  agus/Cc  airgead/Ncmsc  a/Sp  chur/Nv  ar/Sp  choiligh/Ncmpc  ,/Fi  ar/Sp"," mhadraí/Ncmpc"," agus/Cc  giorria/Ncmsc  ,/Fi  agus/Cc  nuair/Cs  a/Q-r  bhíodh/Vmih  laethanta/Ncmpc  spóirt/Ncmsg  ann/Pr3ms  bhíodh/Vmih  Lord/Npmsc  Clonroy/Npmsc  ag/Sp  tabhairt/Nv  duaiseanna/Ncfpg|Ncfpc  airgid/Ncmsg|Ncmpc  amach/Rd  ar/Sp  rith/Nv"
"doc#122","ag/Sp  iarraidh/Nv  déirce/Ncfsg|Ncfpc  ./Fe </s><s> Uair/Ncfsc  amháin/Aqp  ,/Fi  nuair/Cs  a/Q-r  ligeadh/Vmih  in/Sp  éineacht/Ns-s  le/Sp  searbhónta/Ncmsc  ar/Sp  theachtaireacht/Ncfsc  muid/Pp1-p  ,/Fi  chonaic/Vmis  muid/Pp1-p  paca/Ncmsc"," madraí/Ncmpg"," ag/Sp  déanamh/Nv  féasta/Ncmsg|Ncmsc  ar/Sp  chonablach/Ncmsc  duine/Ncmsg  a/Q-r  bhí/Vmis  ata/Ncmpv  ag/Sp  uisce/Ncmsc  na/Td-s  habhann/Ncfsg  ./Fe </s><s> Nach/Qnq  bhfuil/Vmip---d  sé/Pp3mss  aisteach/Aq-msc  anois/Rg  ,/Fi  tar éis/Spc  an/Td-s  méid/Ncmsc"
"doc#122","san/Spa-s  India/Npfsc  ./Fe </s><s> Caithfidh/Vmif  sé/Pp3mss  nach/Qnr  raibh/Vmis---n  an/Td-s  searbhónta/Ncmsc  siúd/Pd  róchúramach/Aqp  nuair/Cs  a/Q-r  thug/Vmis  sí/Pp3fss  cead/Ncmsc  dúinne/Pr1-p-e  breathnú/Nv  ar/Sp  an/Td-s  íde/Npfsc  a/Q-r  bhí/Vmis  na/Td-p"," madraí/Ncmpc"," a/Sp  thabhairt/Nv  ar/Sp  an/Td-s  gcolainn/Ncfsc  dhaonna/Aqp  siúd/Pd  ./Fe </s><s> Agus/Cc  cé/Cs  a/Q-r  cheapfadh/Vmc  go/Cs  bhfeicfí/Vmc-0  uafás/Ncmsc  den/Spa-s  chineál/Ncmsc  sin/Dd  ar/Sp  ár/Ncmsc  n-oileán/Ncmsc  beag/Aq-msc  ársa/Aqp"
"doc#122","agus/Cc  sna/Spa-p  sacraistithe/Ncmpc  ./Fe </s><s> -Í/Xx  féin/Px  a/Q-r  bhí/Vmis  ag/Sp  déanamh/Nv  gaisce/Ncmsg|Ncmsc  as/Pr3ms  ,/Fi  a/Uv  Athair/Ncfsv|Ncfsc|Ncmsv|Ncmsc  ./Fe </s><s> -Chomh/Xx  cinnte/Av  is/Cc  atá/Vmip---r  Dia/Ncmsc  ann/Pr3ms  ,/Fi  a/Uv  Athair/Ncfsv|Ncfsc|Ncmsv|Ncmsc  ./Fe </s><s> -Tá/Xx  a/Dp3ms  fhios/Ncmsc  ag/Sp"," madraí/Ncmpc"," an/Td-s  bhaile/Ncmsg  é/Pp3ms  ./Fe </s><s> -Tá/Xx  a/Dp3ms  fhios/Ncmsc  ag/Sp  na/Td-p  hasail/Ncmpc  ar/Sp  an/Td-s  bportach/Ncmsc  gur/Wpdi|Wsdi  fíor/Aqp|Ncfsc  é/Pp3ms  ./Fe </s><s> -Nár/Xx  fheice/Vmsp---n  mé/Pp1-s  an/Td-s  lá/Ncmsc  amárach/Aqp  má/Cs  tá/Vmip  aon/Mc|Dq  smid/Ncfsc  bhréige/Ncfsg  ann/Pr3ms  ./Fe </s><s> Nó/Cc  b''/Ws-i"
"doc#122","sin/Pd  leo/Pr3-p  anseo/Rl  ./Fe </s><s> Níl/Npfsc|Vmip---n  fuath/Ncmsc  acu/Pr3-p  dom/Pr1-s  ,/Fi  mar/Sp  sin/Pd  féin/Px  ,/Fi  mar/Cs  atá/Vmip---r  acu/Pr3-p  do/Q  Leitrim/Vmip1s  nó/Cc  do/Sp  Landsdowne/Npmsc  ,/Fi  ach/Cs  ag/Sp  an/Td-s  am/Ncmsc  céanna/Aqp  coinníonn/Vmip  muid/Pp1-p"," madraí/Ncmpc"," Alsatian/Npmsc  ./Fe </s><s> Coinníonn/Vmip  Dot/Npmsc  faolchoin/Ncfsc  ./Fe </s><s> Brútaí/Ncmsc  móra/Ncmpv  pleidhciúla/Aq--pv  ,/Fi  ag/Sp  slogadh/Ncmsc  cnámh/Ncfpg  agus/Cc  putóga/Ncfpc  ./Fe </s><s> É/Pp3ms  náireach/Aqp  ,/Fi  in/Sp  am/Ncmsc  gorta/Ncmsg  mar/Sp"
"doc#122",",/Fi  ag/Sp  slogadh/Ncmsc  cnámh/Ncfpg  agus/Cc  putóga/Ncfpc  ./Fe </s><s> É/Pp3ms  náireach/Aqp  ,/Fi  in/Sp  am/Ncmsc  gorta/Ncmsg  mar/Sp  seo/Pd  ,/Fi  agus/Cc  gan/Sp  aon/Mc|Dq  mhac/Ncmsc  tíre/Ncfsg  fágtha/Av  le/Sp  seilg/Nv  ./Fe </s><s> Ach/Cs  tá/Vmip  mo/Dp1-s  chuid/Ncfsc"," madraí/Ncmpg"," Alsatian/Npmsc  ag/Sp  teastáil/Nv  i/Sp  gcomhair/Ns-s  fhaire/Nv|Ncfsg  na/Td-s  hoíche/Ncfsc  ,/Fi  agus/Cc  mo/Dp1-s  chuid/Ncfsc  comhlaí/Ncfpg  cruach/Ncfsc|Ncfpg|Ncfsg  ,/Fi  agus/Cc  mo/Dp1-s  sheomra/Ncmsc  gunnaí/Ncmpg  lena/Spp-s  dhoras/Ncmsc"
"doc#123","agus/Cc  bhreathnaigh/Vmis  sí/Pp3fss  ar/Sp  Bhláithín/Ncmsc  le/Sp  súile/Ncfpc  móra/Aq--pc  brónacha/Aq--pc  ./Fe </s><s> ''/Fa  Beidh/Vmif  muid/Pp1-p  ar/Sp  ais/Ncfsc  roimh/Sp  am/Ncmsc  lóin/Ncmsg  ./Fe </s><s> ''/Fa  Phóg/Vmis  Bláithín/Ncmsc  ceann/Ncmpg  an/Td-s"," mhadra/Ncmsc"," ,/Fi  chinntigh/Vmis  go/Q-s  raibh/Vmis---d|Vmsp  a/Dp3ms  sparán/Ncmsc  ina/Spp-s  póca/Ncmsc  ,/Fi  agus/Cc  amach/Rd  léi/Pr3fs  go dtí/Spc  an/Td-s  carr/Ncmsc  ./Fe </s><s> ''/Fa  An/Qq  bhfuil/Vmip---d  tú/Pp2-s  réidh/Aqp  ,/Fi  a/Uv  Bhláithín/Ncmsv  ?/Fq </s><s> ''/Fa  a/Q-p|Q-i|Q-r  d''/Q  fhiafraigh/Vmis"
"doc#123","an/Td-s  traein/Ncfsc  dheireanach/Aq-fsc  ./Fe </s><s> ''/Fa  ''/Fa  Iontach/Aqp  !/Fe </s><s> Beidh/Vmif  Daideo/Ncmsc  ag/Sp  teacht/Nv  ,/Fi  a/Dp3fs  Ríonaí/Ncmsc  ,/Fi  ''/Fa  arsa/Vmis  Bláithín/Ncmsc  agus/Cc  í/Pp3fs  ag/Sp  breathnú/Nv  thart/Rd  ar/Sp  thóir/Ncfsc  an/Td-s"," mhadra/Ncmsg"," ./Fe </s><s> Ach/Cs  ní/Qn  raibh/Vmis---n  Ríonaí/Ncmsc  ann/Pr3ms  ./Fe </s><s> Cén/Pq--s  áit/Ncfsc  a/Q-i  bhféadfadh/Vmc  sí/Pp3fss  a/Sp  bheith/Nv  ?/Fq </s><s> Bhíodh/Vmih  sí/Pp3fss  in aice/Spc  leis/Sp  an/Td-s  mbord/Ncmsc  ag/Sp  am/Ncmsc  béile/Ncmsg  i/Sp  gcónaí/Ncmsc  ,/Fi  agus/Cc"
"doc#123","ag/Sp  éisteacht/Nv  ./Fe </s><s> Nuair/Cs  a/Q-p|Q-i|Q-r  d''/Q  ardaigh/Vmis  Bláithín/Ncmsc  an/Td-s  bhábóg/Ncfpg  agus/Cc  nuair/Cs  a/Q-r  chrom/Vmis  sí/Pp3fss  chun/Sp  í/Pp3fs  a/Sp  thaispeáint/Nv  do/Sp  Ríonaí/Ncmsc  ,/Fi  chúlaigh/Vmis  an/Td-s"," madra/Ncmsc"," siar/Rd  i/Sp  gcúinne/Ncmsc  agus/Cc  í/Pp3fs  ag/Sp  geonaíl/Ncfsc  go/Ua  truamhéalach/Aqp  ./Fe </s><s> Faoin/Spa-s  am/Ncmsc  seo/Dd  bhí/Vmis  Mam/Ncfsc  tar éis/Spc  teacht/Nv  féachaint/Ncfsc|Nv  céard/Pq  a/Q-r  bhí/Vmis  ar/Sp  siúl/Nv  ./Fe </s><s> ''/Fa  Bí/Vmm-2s"
"doc#123","an/Td-s  lá/Ncmsc  dár/Aq-msc  gcionn/Ncfsd  ./Fe </s><s> ''/Fa  An/Qq  mbeidh/Vmif  tú/Pp2-s  ag/Sp  teacht/Nv  amach/Rd  anocht/Ns-s|Rt  ?/Fq </s><s> ''/Fa  a/Q-p|Q-i|Q-r  d''/Q  fhiafraigh/Vmis  sí/Pp3fss  ./Fe </s><s> Bhí/Vmis  sé/Pp3mss  de/Sp  nós/Ncmsc  ag/Sp  Bláithín/Ncmsc  agus/Cc  Eilís/Npfsc  a/Dp3-p  gcuid/Ncfsc"," madraí/Ncmpg"," a/Sp  thabhairt/Nv  go dtí/Spc  ranganna/Ncmpg  le/Sp  béasa/Ncmpc  a/Sp  fhoghlaim/Nv  gach/Dq  oíche/Ncfsc  Mháirt/Ncfsg  ./Fe </s><s> ''/Fa  Buailfidh/Vmif  mé/Pp1-s  isteach/Rd  chugat/Pr2-s  ./Fe </s><s> ''/Fa  Bhí/Vmis  Bláithín/Ncmsc"
"doc#123","!/Fe </s><s> ''/Fa  Ó/I  ní/Wp-in  hea/Pp3-s  !/Fe </s><s> Ar/Qq-s  chuala/Vmis  Brenda/Npmsc  an/Td-s  méid/Ncmsg  sin/Dd  ?/Fq </s><s> Rith/Vmm-2s|Vmis  Bláithín/Ncmsc  síos/Rd  an/Td-s  staighre/Ncmsc  go/Ua  gasta/Aqp  ./Fe </s><s> Ba/Ws-i  chairde/Ncmpc  móra/Aq--pc  iad/Pp3-p  Ríonaí/Ncmsc  agus/Cc  Báibín/Ncfsc  ,/Fi"," madra/Ncmsc"," Eilíse/Npf-g  ,/Fi  ach/Cs  anocht/Ns-s|Rt  bhí/Vmis  Ríonaí/Ncmsc  ag/Sp  drannadh/Vmis0  ar/Sp  Bháibín/Ncfsc  ./Fe </s><s> ''/Fa  Céard/Pq  tá/Vmip  cearr/Ncfsc  le/Sp  Ríonaí/Ncmsc  ?/Fq </s><s> ''/Fa  arsa/Vmis  Eilís/Npfsc  agus/Cc  iontas/Ncmsc  uirthi/Pr3fs  ./Fe </s><s> ''/Fa  Ó/I  ,/Fi  ní/Qn"
"doc#123","gur/Q--s  chuala/Vmis  Brenda/Npmsc  Mam/Ncfsc  nuair/Cs  a/Q-r  ghlaoigh/Vmis  sí/Pp3fss  orm/Pr1-s  ,/Fi  a/Q-r  dúirt/Vmis  sí/Pp3fss  léi/Pr3fs  féin/Px  .../F  Thosaigh/Vmis  an/Td-s  múinteoir/Ncmsc  na/Td-p  ceachtanna/Ncmpg  leis/Sp  na/Td-p"," madraí/Ncmpc"," agus/Cc  a/Dp3-p  n-úinéirí/Ncmpc  ./Fe </s><s> Bhíodh/Vmih  Ríonaí/Ncmsc  ina/Spp-s  réalta/Nv--g  ranga/Ncmsg  de/Sp  ghnáth/Ncmsc  ;/Fi  shuíodh/Vmih  sí/Pp3fss  nó/Cc  shiúileadh/Vmih  sí/Pp3fss  dá/Cs  ndeirtí/Vmih0  léi/Pr3fs  é/Pp3ms  agus/Cc  bhíodh/Vmih  sí/Pp3fss"
"doc#123","smacht/Ncmpg  a/Sp  chur/Nv  uirthi/Pr3fs  ,/Fi  ach/Cs  ní/Qn  raibh/Vmis---n  aon/Mc|Dq  mhaith/Ncfsc  ann/Pr3ms  ./Fe </s><s> Bhí/Vmis  sí/Pp3fss  uafásach/Aqp  ./Fe </s><s> Ní/Qn  raibh/Vmis---n  sí/Pp3fss  ag/Sp  díriú/Nv  ar/Sp  an/Td-s  gceacht/Ncmsc  ,/Fi  agus/Cc  í/Pp3fs  ag/Sp  tafann/Ncmsc  ar/Sp  na/Td-p"," madraí/Ncmpc"," eile/Dd  ./Fe </s><s> ''/Fa  Beidh/Vmif  mise/Pp1-s-e  ag/Sp  imeacht/Nv  go/Ua  luath/Aqp  ,/Fi  ''/Fa  arsa/Vmis  Bláithín/Ncmsc  le/Sp  hEilís/Npf-g  ./Fe </s><s> ''/Fa  Ní/Qn  fhaca/Vmis---n  mé/Pp1-s  Ríonaí/Ncmsc  mar/Sp  sin/Pd  riamh/Rg  cheana/Rg  ./Fe </s><s> ''/Fa  Ach/Cs  ,/Fi  agus/Cc  í/Pp3fs  ag/Sp"
"doc#123","le/Sp  dul/Nv  go dtí/Spc  an/Td-s  doras/Ncmsc  ,/Fi  shleamhnaigh/Vmis  iall/Ncfsc  Ríonaí/Ncmsc  óna/Spp-p|Spp-s  lámh/Ncfsc  agus/Cc  rith/Ncmsc|Nv|Vmm-2s|Vmis  Ríonaí/Ncmsc  trasna/Sp  an/Td-s  tseomra/Ncmsg  !/Fe </s><s> ''/Fa  Coinnigh/Npmsc  greim/Ncmsc  ar/Sp  an/Td-s"," madra/Ncmsc"," sin/Dd  !/Fe </s><s> ''/Fa  a/Q-r  ghlaoigh/Vmis  an/Td-s  múinteoir/Ncmsc  ./Fe </s><s> ''/Fa  Cuirfear/Vmif0  na/Td-p  madraí/Ncmpc  eile/Dd  trí/Sp  chéile/Ncmsc  !/Fe </s><s> ''/Fa  Rith/Vmis  Bláithín/Ncmsc  i ndiaidh/Spc  Ríonaí/Ncmsc  ./Fe </s><s> Thit/Vmis  sí/Pp3fss  thar/Sp  iall/Ncfsc"
"doc#123","óna/Spp-p|Spp-s  lámh/Ncfsc  agus/Cc  rith/Ncmsc|Nv|Vmm-2s|Vmis  Ríonaí/Ncmsc  trasna/Sp  an/Td-s  tseomra/Ncmsg  !/Fe </s><s> ''/Fa  Coinnigh/Npmsc  greim/Ncmsc  ar/Sp  an/Td-s  madra/Ncmsc  sin/Dd  !/Fe </s><s> ''/Fa  a/Q-r  ghlaoigh/Vmis  an/Td-s  múinteoir/Ncmsc  ./Fe </s><s> ''/Fa  Cuirfear/Vmif0  na/Td-p"," madraí/Ncmpc"," eile/Dd  trí/Sp  chéile/Ncmsc  !/Fe </s><s> ''/Fa  Rith/Vmis  Bláithín/Ncmsc  i ndiaidh/Spc  Ríonaí/Ncmsc  ./Fe </s><s> Thit/Vmis  sí/Pp3fss  thar/Sp  iall/Ncfsc  mhadra/Ncmsg  Eilíse-síos/Ncmsc  léi/Pr3fs  !/Fe </s><s> Ábabú/Npmsc  !/Fe </s><s> Bhí/Vmis  a/Dp3fs  cos/Ncfsc  gortaithe/Av"
"doc#123","sin/Dd  !/Fe </s><s> ''/Fa  a/Q-r  ghlaoigh/Vmis  an/Td-s  múinteoir/Ncmsc  ./Fe </s><s> ''/Fa  Cuirfear/Vmif0  na/Td-p  madraí/Ncmpc  eile/Dd  trí/Sp  chéile/Ncmsc  !/Fe </s><s> ''/Fa  Rith/Vmis  Bláithín/Ncmsc  i ndiaidh/Spc  Ríonaí/Ncmsc  ./Fe </s><s> Thit/Vmis  sí/Pp3fss  thar/Sp  iall/Ncfsc"," mhadra/Ncmsg"," Eilíse-síos/Ncmsc  léi/Pr3fs  !/Fe </s><s> Ábabú/Npmsc  !/Fe </s><s> Bhí/Vmis  a/Dp3fs  cos/Ncfsc  gortaithe/Av  !/Fe </s><s> Bhí/Vmis  sé/Mc|Pp3mss  leathuair/Ncfsc  tar éis/Spc  a/Mn  naoi/Ncmsc  faoin/Spa-s  am/Ncmsc  ar/Qq-s|Q-p|Q-is  shroich/Vmis  Bláithín/Ncmsc  an/Td-s  baile/Ncfsg  ./Fe </s><s> Bhí/Vmis"
"doc#123",",/Fi  ''/Fa  arsa/Vmis  Dara/Npmsc  léi/Pr3fs  go/Ua  bog/Aqp  ,/Fi  mar/Cs  thuig/Vmis  sé/Mc|Pp3mss  cé/Ncfsc  chomh/Ri  deacair/Aqp  agus/Cc  a/Q-r  bhí/Vmis  an/Td-s  saol/Ncmsc  uirthi/Pr3fs  ó/I  d''/Q  imigh/Vmis|Vmm-2s  Daid/Npmsc  ./Fe </s><s> ''/Fa  Beidh/Vmif  mé/Pp1-s  ag/Sp  tógáil/Nv  na/Td-p"," madraí/Ncmpg"," go dtí/Spc  an/Td-s  seó/Ncmsc  i/Sp  mBaile/Npmpg  Átha/Npmsc|Npmsg  Cliath/Npmsc  ag/Sp  deireadh/Ncmsc  na/Td-s  seachtaine/Ncfsg  ./Fe </s><s> Is/Wp-i  cinnte/Aqc  go/Cs  mbeidh/Vmif  sí/Pp3fss  ag/Sp  iarraidh/Nv  teacht/Ncmsc|Nv  liom/Pr1-s  ./Fe </s><s> ''/Fa  Thuas/Rd  ina/Spp-p|Spp-s"
"doc#123",",/Fi  shuigh/Vmis  Alanna/Npmsc  síos/Rd  os comhair/Spc  na/Td-s  teilifíse/Ncfsg  agus/Cc  chuir/Vmis  an/Td-s  cluiche/Ncmsc  i/Sp  bhfearas/Ncmsc  ./Fe </s><s> Chuala/Vmis  sí/Pp3fss  scríobadh/Ncmsc  éigin/Aq-msc  ag/Sp  an/Td-s  doras-a/Ncmpc"," madra/Ncmsg"," ,/Fi  Siún/Npmsc  ,/Fi  a/Q-r  bhí/Vmis  ann/Pr3ms  ,/Fi  ach/Cs  níor/Qn-s  bhac/Vmis---n  sí/Pp3fss  le/Sp  héirí/Nv  agus/Cc  í/Pp3fs  a/Sp  ligean/Nv  isteach/Rd  ./Fe </s><s> Bhí/Vmis  a/Dp3ms  spéis/Ncfsc  dírithe/Av  go/Ua  hiomlán/Aqp  ar/Sp  an/Td-s  teilifís/Ncfsc  ./Fe </s><s> Bhí/Vmis"
"doc#123","!/Fe </s><s> Mhúch/Vmis  an/Td-s  t-uisce/Ncmsc  an/Td-s  tóirse/Ncmsg  ar/Sp  an/Td-s  bpointe/Ncmsc  agus/Cc  bhí/Vmis  an/Td-s  Captaen/Ncmsc  fliuch/Aq-msc  báite/Av  ./Fe </s><s> Bhí/Vmis  sé/Pp3mss  á/Spp-s  chroitheadh/Nv  féin/Px  mar/Cs  a/Q-r  dhéanfadh/Vmc"," madra/Ncmsc"," tar éis/Spc  a/Sp  bheith/Nv  san/Spa-s  abhainn/Ncfsc  !/Fe </s><s> Thug/Vmis  sé/Pp3mss  seo/Dd  deis/Ncfsc  eile/Dd  do/Sp  na/Td-p  saighdiúirí/Ncmpg|Ncmpc  a/Sp  bheith/Nv  ag/Sp  magadh/Nv  faoin/Spa-s  gCaptaen/Ncmsg  ./Fe </s><s> Bhog/Vmis  Alanna/Npmsc  go/Ua"
"doc#123","go/Ua  maith/Aqp  an/Td-s  stró/Ncmsc|Ncmsg  atá/Vmip---r  uirthi/Pr3fs  ó/I  d''/Q  fhág/Vmis  Daid/Npmsc  ./Fe </s><s> Ná/Q-m  bí/Vmm-2s  chomh/Ri  leithleach/Aqp  sin/Dd  !/Fe </s><s> Agus/Cc  cuimhnigh/Vmm-2s  ,/Fi  beidh/Vmif  tú/Pp2-s  ag/Sp  teacht/Nv  liom/Pr1-s  chuig/Sp  seó/Ncmsc  na/Td-p"," madraí/Ncmpg"," i/Sp  mBaile/Npmpg  Átha/Npmsc|Npmsg  Cliath/Npmsc  amárach/Aqp  ./Fe </s><s> Nár/Wsdqn  chóir/Aqp|Ns-s|Ncmpc|Ncfsc  duit/Pr2-s  folcadh/Nv|Ncmsc  a/Sp  thabhairt/Nv  do/Sp  Shiún/Npfsg  roimhe/Pr3ms  sin/Dd  ?/Fq </s><s> ''/Fa  Bhí/Vmis  Alanna/Npmsc  tar éis/Spc  teacht/Nv  chuici/Pr3fs"
"doc#124","sracfhéachaint/Ncfsc  amach/Rd  tríd/Sp  an/Td-s  bhfuinneog/Ncfsc  ar/Sp  a/Dp3ms  bhealach/Ncmsc  chuig/Sp  an/Td-s  doras/Ncmsc  ./Fe </s><s> Duine/Ncmsc  ná/Cc  scáile/Ncfsg  ní/Qn  fhaca/Vmis---n  sé/Pp3mss  ./Fe </s><s> B''/Ws-i  fhéidir/Ns-s  gurb/Wpdi  é/Pp3ms  an/Td-s"," madra/Ncmsc"," atá/Vmip---r  ann/Pr3ms  ag/Sp  faire/Nv  ar/Sp  ghreim/Ncmsc  eile/Dd  le/Sp  n-ithe/Nv  ,/Fi  a/Q-r  mheabhraigh/Vmis  sé/Pp3mss  dó/Pr3ms  féin/Px  ag/Sp  ardú/Nv  an/Td-s  laiste/Ncmsg  .../F  D''/Q  at/Vmis  amharc/Ncmsc  a/Dp3ms  shúl/Ncfpg  ansin/Rl  ./Fe </s><s> Chlis/Vmis  an/Td-s"
"doc#124","./Fe </s><s> Thuig/Vmis  sé/Pp3mss  ansin/Rl  nár/Qnrs  bhain/Vmis---n  siadsan/Pp3-pse  aon/Dq  chor/Vmis|Ncmsc  ná/Cc  casadh/Vmis0|Nv|Ncmsc  astu/Pr3-p  féin/Px  a/Q-r  dhúiseodh/Vmc  é/Pp3ms  ./Fe </s><s> Ach/Cs  dá/Cs  mbuailfí/Vmc-0  ar/Sp  an/Td-s  doras/Ncmsc  ,/Fi  chloisfeadh/Vmc-3s|Vmc-2p  an/Td-s"," madra/Ncmsc"," cluasach/Aq-msc  an/Td-s  rap/Ncmsc  freisin/Rg  ,/Fi  chaithfeadh/Vmc  sé/Pp3mss  ,/Fi  a/Q-p|Q-i|Q-r  d''/Q  admhaigh/Vmis  sé/Pp3mss  ina/Spp-s  intinn/Ncfsc  ./Fe </s><s> B''/Ws-i  fhéidir/Ns-s  gur/Wpdi|Wsdi  ar/Sp  mo/Dp1-s  chluasa/Ncfpc  atá/Vmip---r  sé/Pp3mss  ,/Fi  a/Q-r  dúirt/Vmis  sé/Pp3mss  leis/Pr3ms|Sp"
"doc#124","i lár/Spc  na/Td-s  hoíche/Ncfsc  a/Sp  sacadh/Vmis0  isteach/Rd  ann/Pr3ms  é/Pp3ms  mar/Cs  nach/Qnr  raibh/Vmis---n  sé/Pp3mss  ansin/Rl  ag/Sp  dul/Nv  a/Sp  chodladh/Nv  dó/Pr3ms  ,/Fi  cé/Cs  gurbh/Wsdi  aisteach/Aqp  leis/Pr3ms|Sp  nach/Wprin  ndearna/Vmis---d  an/Td-s"," madra/Ncmsc"," aireach/Aq-msc  aon/Mc|Dq  gheonaíl/Ncfsc  ná/Cc  tafann/Ncmsc  ./Fe </s><s> Thóg/Vmis  sé/Pp3mss  ina/Spp-p|Spp-s  lámh/Ncfsc  é/Pp3ms  agus/Cc  é/Pp3ms  ar/Sp  crith/Nv  ./Fe </s><s> Ní/Qn  raibh/Vmis---n  ainm/Ncmsc  ,/Fi  stampa/Ncmsc  ,/Fi  branda/Ncmsc  ná/Cc  lorg/Ncmsc|Nv|Vmm-2s|Vmis  méar/Ncfpg|Ncfsc  air/Pr3ms  ./Fe </s><s> Nuair/Cs  a/Q-p|Q-i|Q-r"
"doc#126","./Fe </s><s> Mise/Pp1-s-e  i/Sp  dtosach/Ncmsc  .../F  Nóirín/Npfsc  ./Fe </s><s> ''/Fa  ''/Fa  Ní/Wp-in  hea/Pp3-s  ./Fe </s><s> ''/Fa  ''/Fa  An/Qq  bhfuil/Vmip---d  tú/Pp2-s  cinnte/Av|Aqp  ?/Fq </s><s> ''/Fa  ''/Fa  Táim/Vmip1s  ./Fe </s><s> ''/Fa  ''/Fa  Áine/Npfsc  ./Fe </s><s> ''/Fa  ''/Fa  Ní/Wp-in  hea/Pp3-s  ./Fe </s><s> ''/Fa  ''/Fa  Sandy/Npmsc  ./Fe </s><s> ''/Fa  ''/Fa  Ní/Wp-in  hea/Pp3-s  ./Fe </s><s> Nach/Wp-qn|Wpdqn  in/Sp  ainm/Ncmsc"," madra/Ncmsg"," ?/Fq </s><s> ''/Fa  ''/Fa  Ach/Cs  is/Wp-i  ainm/Ncmsc  cailín/Ncmsg  é/Pp3ms  freisin/Rg  ./Fe </s><s> Tá/Vmip  cailín/Ncmsc  .../F  Sandy/Npmsc  sa/Spa-s  scoil/Ncfsc  s''/Dd  againne/Pr1-p-e  ./Fe </s><s> .../F  Patricia/Npfsc  ./Fe </s><s> ''/Fa  ''/Fa  Ní/Wp-in  hea/Pp3-s  ./Fe </s><s> ''/Fa  ''/Fa  Carmel/Npfsc  ./Fe </s><s> ''/Fa  ''/Fa  Ní/Wp-in  hea/Pp3-s  ./Fe </s><s> ''/Fa  ''/Fa"
"doc#126","An/Qq  bhfuil/Vmip---d  tú/Pp2-s  ansin/Rl  i/Sp  gcónaí/Ncmsc  ?/Fq </s><s> ''/Fa  ''/Fa  Táim/Vmip1s  ,/Fi  ''/Fa  a/Q-r  deirim/Vmip1s  ./Fe </s><s> ''/Fa  Táim/Vmip1s  ,/Fi  ach/Cs  b''/Ws-i  fhearr/Aqc  dom/Pr1-s  gan/Sp  a/Sp  bheith/Nv  agus/Cc  ní/Qn  bheinn/Vmc-1s-n  ag/Sp  fáil/Nv  íde/Npf-g|Npfsc  na/Td-s  muc/Ncfsc  is/Wpri  na/Td-p"," madraí/Ncmpc"," uaitse/Pr2-s-e  ./Fe </s><s> Is/Wp-i  cosúil/Aqp  gur/Wpdi|Wsdi  agatsa/Pr2-s-e  amháin/Aqp  atá/Vmip---r  cead/Ncmsc  cainte/Ncfsg  ./Fe </s><s> ''/Fa  ''/Fa  Ó/I  ,/Fi  gabh/Vmm-2s  mo/Dp1-s  leithscéal/Ncmsc  ./Fe </s><s> Abair/Vmm-2s  leat/Pr2-s  ,/Fi  mar/Sp  sin/Pd  ./Fe </s><s> Is/Cc  dóigh/Ncfsc  go/Cs  bhfuil/Vmip---d"
"doc#126","tugadh/Vmis0  d''/Sp  ainmneacha/Ncmpc  ar/Sp  an/Td-s  mbastard/Ncmsc  ./Fe </s><s> Céard/Pq  déarfadh/Vmc-3s|Vmc-2p  m''/Dp1-s  ollamh/Ncmsc  léannta/Aqp  dá/Cs  n-inseoinn/Vmc-1s  fíricí/Ncfpc  a/Dp3ms  shaoil/Ncmsg  ar/Sp  fad/Ncmsc  dó/Pr3ms  -/Fb  gur/Q--s|Wpdi|Wsdi  cheap/Vmis|Ncmsc"," madraí/Ncmpc|Ncmpg"," an/Td-s  bhaile/Ncmsc  nach/Qnr  raibh/Vmis---n  cuma/Ncfsc  ná/Cc  caoi/Ncfsc  ar/Sp  amhráin/Ncmpc  Johnny/Xf  Rua/Npmsc  ,/Fi  nárbh/Wsrin  fhéidir/Ns-s  dhá/Spp  fhocal/Ncmsc  as/Sp  a/Dp3ms  chéile/Ncmsc  a/Sp  thuiscint/Nv  uaidh/Pr3ms  ar/Sp  aon/Mc|Dq  nós/Ncmsc  ,/Fi"
"doc#126","a/Uv  mhac/Ncmsv  ,/Fi  leag/Vmis  ansin/Rl  í/Pp3fs  ./Fe </s><s> Fágfaidh/Vmif  tú/Pp2-s  sa/Spa-s  mbaile/Ncfsg|Ncmsc|Ncmsg  anois/Rg  mé/Pp1-s  .../F  maith/Ncfsc  an/Td-s  buachaill/Ncmsc  ./Fe </s><s> Tá/Vmip  an/Td-s  bhó/Ncfsc  le/Sp  bleán/Nv  fós/Rg  a''m/Pr1-s  ./Fe </s><s> ''/Fa </s><s> Níor/Qn-s  thug/Vmis---n  mé/Pp1-s  aird/Ncfsc  an/Td-s"," mhadra/Ncmsg"," ar/Sp  an/Td-s  gcéad/Mo  chnag/Ncmsc  ná/Cc  ar/Sp  an/Td-s  dara/Mo  cnag/Ncmsc  a/Q-p|Q-i|Q-r  buaileadh/Vmis0  ar/Sp  an/Td-s  taobhdhoras/Ncmsc  ./Fe </s><s> An/Td-s  tráth/Ncmsc  seo/Dd  d''/Sp  oíche/Ncfsc  ,/Fi  a/Q-r  smaoinigh/Vmis  mé/Pp1-s  ./Fe </s><s> Imeoidh/Vmif  sé/Pp3mss  ,/Fi  a/Q-r"
"doc#126","leochaileach/Aq-fsc  di/Pr3fs  ./Fe </s><s> Bhreathnaigh/Vmis  sé/Pp3mss  idir/Sp  an/Td-s  dá/Spp-s  chos/Ncfsc  orm/Pr1-s  agus/Cc  ansin/Rl  idir/Sp  an/Td-s  dá/Spp-s  shúil/Ncfsc  go/Ua  mealltach/Aqp  éilitheach/Ncfsc  mar/Cs  a/Q-r  dhéanfadh/Vmc"," madra/Ncmsc"," a/Q-r  bheadh/Vmc  ag/Sp  breathnú/Nv  suas/Rd  ar/Sp  a/Dp3ms  úinéir/Ncmsc  ag/Sp  ithe/Nv  a/Dp3ms  bhéile/Ncmsc  ./Fe </s><s> Síos/Rd  agus/Cc  suas/Rd  aríst/Ncfsc  ./Fe </s><s> Is/Wp-i  breá/Ri  dathúil/Aqp  an/Td-s  fear/Ncmsc  thú/Pp2-s  ,/Fi  bail/Ncfsc  ó/Sp  Dhia/Ncmsc  ort/Pr2-s  ,/Fi  a/Q-r"
"doc#126","eile/Dd  den/Spa-s  reilig/Ncfsc  a/Q-r  théann/Vmip  muid/Pp1-p  ar/Sp  an/Td-s  gcúlráid/Ncfsc  ./Fe </s><s> Cúpla/Ncmsc  nóiméad/Ncmsc  maith/Aq-msc  siúil/Vmm-2s  ón/Spa-s  gciorcal/Ncmsc  áirsí/Ncfpg  ./Fe </s><s> Mise/Pp1-s-e  dá/Spp-s  leanacht/Ncfsc  mar/Cs  a/Q-r  bheadh/Vmc"," madra/Ncmsc"," beag/Aq-msc  ann/Pr3ms  ./Fe </s><s> Mo/Dp1-s  chosa/Ncfpc  ag/Sp  rith/Nv  uaim/Ncfsc|Pr1-s  ./Fe </s><s> Tá/Vmip  cosáin/Ncmpc  uile/Ns-s|Dq  na/Td-s  reilige/Ncfsg  ar/Sp  eolas/Ncmsc  go/Ua  maith/Aqp  ag/Sp  an/Td-s  ógánach/Ncmsc  seo/Dd  ,/Fi  a/Q-r  dhearbhaíonn/Vmip  sé/Pp3mss  ./Fe </s><s> É/Pp3ms  sna/Spa-p"
"doc#126","aríst/Ncfsc  eile/Dd  .../F  Cé/Cs  a/Q-r  bheadh/Vmc  amuigh/Rd  sa/Spa-s  bhfuacht/Ncmsc  ,/Fi  a/Q-r  smaoinigh/Vmis  mé/Pp1-s  ,/Fi  oíche/Ncfsc  i ndiaidh/Spc  oíche/Ncfsg  ./Fe </s><s> Cé/Cs  a/Q-r  bheadh/Vmc  ag/Sp  fálróid/Ncfsc  thart/Rd  ar nós/Spc"," madra/Ncmsg"," strae/Ncmsc|Ncmsg  ar/Sp  thóir/Ncfsc  a/Dp3ms  choda/Ncfsg  ./Fe </s><s> Ag/Sp  crúsáil/Nv  leis/Pr3ms|Sp  ó/Sp  dhuine/Ncmsc  go/Sp  duine/Ncmsc  ./Fe </s><s> De/Pr3ms  shíor/Aqp  sa/Spa-s  tóir/Ncfsc  ./Fe </s><s> Ó/Sp  phub/Ncmsc  go/Sp  pub/Ncmsc  ./Fe </s><s> Ó/Sp  chlub/Ncmsc  go/Sp  club/Ncmsc  ./Fe </s><s> Ó/Sp  chomhluadar/Ncmsc  go/Sp"
"doc#126","i/Sp  do/Dp2-s  cheann/Ncmsc  ,/Fi  do/Sp  shúile/Ncfpc  ag/Sp  rince/Nv  ./Fe </s><s> Níl/Npfsc|Vmip---n  a/Dp3ms  fhios/Ncmsc  agam/Pr1-s  cén/Pq--s  fáth/Ncmsc  ach/Cs  samhlaím/Vmip1s  tú/Pp2-s  ar feadh/Spc  soicind/Ncmsg  amháin/Aqp  ansin/Rl  mar/Cs  a/Q-r  bheadh/Vmc"," madra/Ncmsc"," beag/Aq-msc  ann/Pr3ms  a/Q-p|Q-i|Q-r  d''/Q  fhéachfadh/Vmc  suas/Rd  ar/Sp  a/Dp3ms  mháistir/Ncmsc  ./Fe </s><s> Madra/Ncmsc  a/Q-i  bhfaighfí/Vmc-0--d  greim/Ncmsc  air/Pr3ms  ag/Sp  déanamh/Nv  rud/Ncmsc  éicint/Ncfsc  as/Sp  an/Td-s  mbealach/Ncmsc  agus/Cc  a/Q-i  mbeadh/Vmc"
"doc#126","cén/Pq--s  fáth/Ncmsc  ach/Cs  samhlaím/Vmip1s  tú/Pp2-s  ar feadh/Spc  soicind/Ncmsg  amháin/Aqp  ansin/Rl  mar/Cs  a/Q-r  bheadh/Vmc  madra/Ncmsc  beag/Aq-msc  ann/Pr3ms  a/Q-p|Q-i|Q-r  d''/Q  fhéachfadh/Vmc  suas/Rd  ar/Sp  a/Dp3ms  mháistir/Ncmsc  ./Fe </s><s>","Madra/Ncmsc"," a/Q-i  bhfaighfí/Vmc-0--d  greim/Ncmsc  air/Pr3ms  ag/Sp  déanamh/Nv  rud/Ncmsc  éicint/Ncfsc  as/Sp  an/Td-s  mbealach/Ncmsc  agus/Cc  a/Q-i  mbeadh/Vmc  aithreachas/Ncmsc  anois/Rg  air/Pr3ms  is/Cc  a/Q-r  bheadh/Vmc  ag/Sp  iarraidh/Nv"
"doc#126","trasna/Sp  ón/Spa-s  siopa/Ncmsc  ./Fe </s><s> D''/Q  oscail/Vmis  an/Td-s  canna/Ncmsc  cóc/Ncmsc  ./Fe </s><s> Bhain/Npmsg  deoch/Ncfsc  mhaith/Aq-fsc  mhilis/Aq-fsc  as/Pr3ms  ./Fe </s><s> Thosaigh/Vmis  ag/Sp  mungailt/Nv  an/Td-s  Mars/Ncmsc  bar/Ncmsc  ./Fe </s><s> Tháinig/Vmis"," madra/Ncmsc"," strae/Ncmsg  suas/Rd  chugam/Pr1-s  ,/Fi  agus/Cc  bhreathnaigh/Vmis  orm/Pr1-s  ag/Sp  ithe/Nv  le/Sp  súile/Ncfpc  móra/Aq--pc  ,/Fi  é/Pp3ms  ag/Sp  croitheadh/Vmis0  a/Dp3ms  dhriobaill/Ncfsc  ./Fe </s><s> .../F  Bheadh/Vmc  sé/Pp3mss  san/Spa-s  oifig/Ncfsc"
"doc#126","nó/Cc  dhó/Nv|Mc  a/Sp  chaitheamh/Nv  ag/Sp  crochadh/Nv  thart/Rd  ann/Pr3ms  ./Fe </s><s> Gan/Sp  de/Sp  bheocht/Ncfsc  ann/Pr3ms  ach/Cs  an/Td-s  corrdhuine/Ncmsc  fuadrach/Aq-msc  atá/Vmip---r  ag/Sp  coimhlint/Ncfsc  chun/Sp  oibre/Ncfsg  nó/Cc"," corrmhadra/Ncmsc"," strae/Ncmsg  atá/Vmip---r  ag/Sp  smúrthacht/Ncfsc  do/Sp  dhríodar/Ncmsc  beatha/Ncfsg  na/Td-s  hoíche/Ncfsc  aréir/Aqp  nach/Wprin  bhfuil/Vmip---d  ann/Pr3ms  ,/Fi  b''/Ws-i  fhéidir/Ns-s  ./Fe </s><s> Shílfeá/Vmc-2s  go/Cs  mba/Ws-i  liomsa/Pr1-s-e  an/Td-s"
"doc#126","a/Q-r  fheicfidh/Vmif  tú/Pp2-s  amuigh/Rd  ag/Sp  siúl/Nv  ina/Spp-p|Spp-s  n-aonar/Ncmsc  an/Td-s  t-am/Ncmsc  seo/Dd  den/Spa-s  Domhnach/Ncmsc  -/Fb  mura/Cs  bhfuil/Vmip---d  siad/Pp3-ps  amuigh/Rd  ag/Sp  tabhairt/Nv  aeir/Ncfsc  dá/Spp-p  gcuid/Ncfsc"," madraí/Ncmpg"," -/Fb  bí/Vmm-2s  cinnte/Nv--g  go/Cs  bhfuil/Vmip---d  a/Dp3-p  bhformhór/Ncmsc  aerach/Aq-msc  ./Fe </s><s> Sin/Pd  é/Pp3ms  an/Td-s  chaoi/Ncfsc  a/Q-i  bhfuil/Vmip---d  sé/Pp3mss  ,/Fi  ''/Fa  a/Q-r  dúirt/Vmis  sé/Pp3mss  ./Fe </s><s> ''/Fa  An/Qq  bhfuil/Vmip---d  an/Td-s  ceart/Ncmsc  agam/Pr1-s  ?/Fq </s><s> ''/Fa  a/Q-p|Q-i|Q-r  d''/Q  fhiafraigh/Vmis"
"doc#126","curtha/Av  ar/Sp  an/Td-s  eolas/Ncmsc  go/Ua  gruama/Aqp  oifigiúil/Aqp  nuair/Cs  a/Q-p|Q-i|Q-r  d''/Q  fhógrófaí/Vmc-0  an/Td-s  bhreith/Ncfsc  ar/Sp  ball/Ncmsc  beag/Aq-msc  -/Fb  breith/Ncfsc|Nv  a/Q-r  thabharfadh/Vmc  saoirse/Ncfsc|Ncmpc-e  an/Td-s"," mhadra/Ncmsg"," bháin/Aq-msg  dom/Pr1-s  nó/Cc  .../F  nó/Cc  a/Q-p|Q-i|Q-r  dhaorfadh/Vmis0|Vmih|Vmc  mé/Pp1-s  do/Sp  m''/Dp1-s  fhágáil/Nv  i/Sp  mo/Dp1-s  sheasamh/Nv|Ncmsc  le/Sp  balla/Ncmsc  ar/Sp  death/Ncmsc  row/Xf  an/Td-s  chuid/Ncfsc  eile/Dd  de/Sp  mo/Dp1-s  shaol/Ncmsc  ,/Fi  cillín/Ncmsc  cúng/Aq-msc  de/Sp"
"doc#126","./Fe </s><s> Fir/Npmsc  mheánaosta/Av  ag/Sp  teacht/Nv  lena/Spp-p  gcuid/Ncfsc  nuachtán/Ncmpg  agus/Cc  ag/Sp  tabhairt/Nv  seal/Ncmsc  dá/Spp-p|Spp-s|Spp-p|Spp-s  léamh/Ncmsc  ./Fe </s><s> Tuilleadh/Vmis0  ag/Sp  siúl/Nv  thart/Rd  lena/Spp-p  gcuid/Ncfsc"," madraí/Ncmpg"," ./Fe </s><s> Déagóirí/Ncmpc  bríomhara/Aq--pc  a/Q-r  bhí/Vmis  ag/Sp  múitseáil/Ncfsc  ón/Spa-s  scoil/Ncfsc  ,/Fi  b''/Ws-i  fhéidir/Ns-s  ,/Fi  nó/Cc  ar/Sp  laethanta/Ncmpc  saoire/Ncfsg  ,/Fi  ba/Wsri  dhóigh/Ncfsc  ./Fe </s><s> Mná/Ncfpc  óga/Aq--pc  agus/Cc"
"doc#127","gob/Ncmsc  in/Sp  é/Pp3ms  an/Td-s  t-am/Ncmsc  a/Q-r  rugadh/Vmis0  air/Pr3ms  ./Fe </s><s> Ansin/Rl  nuair/Cs  a/Q-r  bhí/Vmis  an/Td-s  bheirt/Ncfsc  acu/Pr3-p  ag/Sp  tíocht/Ncmsc  aníos/Rd  Bhéal/Ncmsc  an/Td-s  Daingin/Ncmsg  nuair/Cs  a/Sp  casadh/Vmis0  an/Td-s  oiread/Ns-s  seo/Dd"," madraí/Ncmpc"," dhóibh/Ncfsc  ,/Fi  nó/Cc  céard/Pq  a/Sp  casadh/Vmis0  ar/Sp  an/Td-s  mbóthar/Ncmsc  dhóibh/Ncfsc  agus/Cc  iad/Pp3-p  an-deireanach/Aqp  ag/Sp  tíocht/Ncmsc  abhaile/Rd  ,/Fi  bhí/Vmis  sé/Pp3mss  an/Td-s  dó/Pr3ms  nó/Cc  an/Td-s  trí/Ncmsc  a/Sp  chlog/Ncmsc  ./Fe </s><s> {/F  An/Td-s"
"doc#127","ar/Sp  an/Td-s  mbóthar/Ncmsc  dhóibh/Ncfsc  agus/Cc  iad/Pp3-p  an-deireanach/Aqp  ag/Sp  tíocht/Ncmsc  abhaile/Rd  ,/Fi  bhí/Vmis  sé/Pp3mss  an/Td-s  dó/Pr3ms  nó/Cc  an/Td-s  trí/Ncmsc  a/Sp  chlog/Ncmsc  ./Fe </s><s> {/F  An/Td-s  oiread/Ns-s  seo/Dd  caiple/Ncfsc  agus/Cc"," madraí/Ncmpc"," mar/Cs  a/Q-r  bheadh/Vmc  cineál/Ncmsc  hunt/Ncmsc  ann/Pr3ms  ./Fe </s><s> }/F  Ní/Qn  fhaca/Vmis---n  ann/Pr3ms  ach/Cs  duine/Ncmsc  acu/Pr3-p  é/Pp3ms  ,/Fi  déarfainn/Vmc-1s  ./Fe </s><s> {/F  Ní/Qn  fhaca/Vmis---n  Colm/Npmsc  ar/Sp|Qq-s|Q-p|Q-is  chor/Vmis|Ncmsc  ar/Sp  bith/Ns-s  iad/Pp3-p  ./Fe </s><s> Chonaic/Vmis  ,/Fi"
"doc#128","is/Wpri  leannáin/Ncmpc  a/Q-r  mhair/Vmis  anallód/Ncmsc  ./Fe </s><s> An/Qq  gcaithfidh/Vmif  siadsan/Pp3-pse  síothlú/Nv|Ncmsc  Chun/Sp  ligint/Ncfsc  dúinne/Pr1-p-e  análú/Nv|Ncmsc  ?/Fq </s><s> An/Td-s  Ghlas/Npfsg  Ghaibhneach/Ncfsc  Rí/Ncmsg  na/Td-p  gCat/Ncmsc"," Madra/Ncmsg"," na/Td-p  nOcht/Mc  gCos/Ncfsc  Tarbh/Ncmpg  an/Td-s  Cheo/Ncmsc  Seabhac/Ncmpg  na/Td-s  Faille/Ncfsg  Fuaire/Aq-fsg  .../F  Stadfad/Npmsc  dem/Ncfsc  liodán/Ncmpg  ./Fe </s><s> Rangartach/Ncmsc  fir/Ncmsg  i/Sp  ngort/Ncmsc  Scéalta/Ncmpg  ársa/Aqp  á/I  ríomh/Vmis"
"doc#129","theach/Ncmsc  Mhamó/Ncfsg  a/Q-r  bhí/Vmis  ann/Pr3ms  agus/Cc  chinn/Vmis  ar/Sp  na/Td-p  póilíní/Ncmpc  aon/Mc|Dq  dul/Ncmsc  chun/Sp  cinn/Ncmsg  a/Sp  dhéanamh/Nv  lena/Spp-p  gcuid/Ncfsc  fiosruithe/Av  ./Fe </s><s> Cé/Cs  go/Cs  raibh/Vmis---d|Vmsp  a/Dp3ms  fhios/Ncmsc  ag/Sp"," madraí/Ncmpc"," an/Td-s  bhaile/Ncmsg  cé/Cs  a/Q-r  bhí/Vmis  freagrach/Aqp  as/Pr3ms  ,/Fi  ní/Qn  raibh/Vmis---n  aon/Mc|Dq  duine/Ncmsc  ag/Sp  rá/Nv  tada/Ncmsg|Ncmsc  mar/Sp|Cs  gheall/Vmis|Ncmsc  ar/Sp  rud/Ncmsc  ar/Q-is  thug/Vmis  m''/Dp1-s  athair/Ncfsc|Ncmsc  ''/Fa  drochdhílseacht/Ncfsc  ''/Fa  air/Pr3ms  ./Fe </s><s> Is/Wp-i"
"doc#130","seo/Dd  agus/Cc  arís/Rg  is/Wpri  sainchuid/Ncfsc  díobh/Pr3-p  an/Td-s  uaim/Ncfsc  atá/Vmip---r  iontu/Pr3-p  ./Fe </s><s> Faoi/Pr3ms  mar/Cs  a/Q-r  mhol/Vmis  Giolla/Npmsc  Chríost/Npfsg|Ncmsg  Táilliúr/Ncmsc  leas/Ncmsc  a/Sp  bhaint/Nv  as/Sp  an/Td-s  ngnás/Ncmsc|Ncfsc  seo/Dd  le/Sp"," madraí/Ncmpc"," allta/Aqp  a/Sp  dhíothú/Nv  ,/Fi  moltar/Vmip0  a/Dp3ms  leithéid/Ncfsc  a/Sp  dhéanamh/Nv  i/Sp  bhfoinse/Ncfsc  dlí/Ncmsg  abhus/Rd  le/Sp  madraí/Ncmpc  contúirteacha/Aq--pc  de/Sp  chineál/Ncmsc  eile/Dd  ./Fe </s><s> Tá/Vmip  an/Td-s"
"doc#130","Táilliúr/Ncmsc  leas/Ncmsc  a/Sp  bhaint/Nv  as/Sp  an/Td-s  ngnás/Ncmsc|Ncfsc  seo/Dd  le/Sp  madraí/Ncmpc  allta/Aqp  a/Sp  dhíothú/Nv  ,/Fi  moltar/Vmip0  a/Dp3ms  leithéid/Ncfsc  a/Sp  dhéanamh/Nv  i/Sp  bhfoinse/Ncfsc  dlí/Ncmsg  abhus/Rd  le/Sp"," madraí/Ncmpc"," contúirteacha/Aq--pc  de/Sp  chineál/Ncmsc  eile/Dd  ./Fe </s><s> Tá/Vmip  an/Td-s  confadh/Ncmsc  ina/Spp-s  ábhar/Ncmsc  mór/Aq-msc  imní/Ncfsc|Ncfsg  fós/Rg  lenár/Spp-p  linn/Ncfsc  féin/Px  ar/Sp  Mhór-roinn/Ncfsc  na/Td-s  hEorpa/Npfsg  ,/Fi  gan/Sp  trácht/Nv"
"doc#131","ar/Sp  ais/Ncfsc  abhaile/Rd  ./Fe </s><s> Tagann/Vmip  muid/Pp1-p  chugainn/Pr1-p  féin/Px  ./Fe </s><s> Isteach/Rd  sna/Spa-p  gnáthéadaí/Ncmpc  arís/Rg  ./Fe </s><s> Fir/Npmsc  ,/Fi  mná/Ncfpc  ,/Fi  cailíní/Ncmpc  ,/Fi  buachaillí/Ncmpc  ,/Fi  naíonáin/Ncmpc  ,/Fi  an/Td-s"," corrmhadra/Ncmsc"," ,/Fi  cruinníonn/Vmip  muid/Pp1-p  uile/Ns-s|Dq  le/Sp  chéile/Ncmsc  ansin/Rl  ./Fe </s><s> Le/Sp  sluaistí/Ncfpc  agus/Cc  le/Sp  lánta/Ncfpc  siúlann/Vmip  muid/Pp1-p  thart/Rd  faoin/Spa-s  mbaile/Ncfsg|Ncmsg  ./Fe </s><s> Déanann/Vmip  muid/Pp1-p  suíomh/Ncmsc  a/Sp"
"doc#131","ar/Sp  an/Td-s  urlár/Ncmsc  ,/Fi  a/Dp3fs  cuid/Ncfsc  sise/Pp3fsse  ar/Sp  chúl/Ncmsc  in aice/Spc  le/Sp  tolg/Ncmsc  de/Sp  chineál/Ncmsc  éigin/Aq-msc  ,/Fi  a/Uv  chuid/Ncfsv  seisean/Pp3msse  chun/Sp  tosaigh/Ncmsg  ar/Sp|Wpsi|Wssi|Ws-q|Wsdq  chlé/Aqc|Aqp|Ncfsc  ./Fe </s><s> Tá/Vmip"," madra/Ncmsc"," beag/Aq-msc  ina/Spp-s  sheasamh/Nv  eatarthu/Pr3-p  ,/Fi  torthaí/Ncmpc  faoi/Sp  sholas/Ncmsc  na/Td-s  fuinneoige/Ncfsg  ,/Fi  coinneal/Ncfsc  amháin/Aqp  i/Sp  gcoinnleoir/Ncmsc  mór/Aq-msc  ar/Sp  crochadh/Vmis0  ón/Spa-s"
"doc#131",",/Fi  Friedländer/Xx  ,/Fi  de/Sp  Tolnay/Npmsc  agus/Cc  araile/Aqp  ./Fe </s><s> Thuig/Vmis  mé/Pp1-s  an/Td-s  siombalachas/Ncmsc  a/Q-r  bhain/Vmis  leis/Sp  na/Td-p  mionrudaí/Ncmsc  uile/Ns-s|Dq  in/Sp  Pósadh/Ncmsc  Arnolfini/Npmsc  ,/Fi  an/Td-s"," madra/Ncmsc"," ,/Fi  na/Td-p  torthaí/Ncmpc  ,/Fi  an/Td-s  choinneal/Ncfsc  ,/Fi  na/Td-p  dealbha/Ncfpc  beaga/Aq--pc  ar/Sp  an/Td-s  troscán/Ncmsc  ./Fe </s><s> D''/Q  éirigh/Vmis  ár/Dp1-p  gcuairteanna/Ncfpc  chuig/Sp  an/Td-s  nGailearaí/Ncmsc  Náisiúnta/Aqp"
"doc#131","eochair/Ncfsc  fágtha/Av  sa/Spa-s  doras/Ncmsc  ina/Spp-s  dhiaidh/Ns-s  ./Fe </s><s> Ar/Sp  aghaidh/Ncfsc  leis/Pr3ms  ,/Fi  soir/Aqp  ./Fe </s><s> Tar éis/Spc  tamaill/Ncmsg  fhada/Ncmpv  chonaic/Vmis  sé/Pp3mss  rudaí/Ncmpc  a/Q-r  thug/Vmis  misneach/Ncmsc  dó/Pr3ms  :/Fi"," madra/Ncmsc"," a/Q-r  thosaigh/Vmis  ag/Sp  tafann/Ncmsc  go/Ua  fíochmhar/Aqp  air/Pr3ms  ;/Fi  fear/Ncmsc  a/Q-r  chuaigh/Vmis  thairis/Pr3ms  ar/Sp  rothar/Ncmsc  agus/Cc  a/Q-r  bheannaigh/Vmis  dó/Pr3ms  ;/Fi  sráidbhaile/Ncmsc  beo/Aqp  ./Fe </s><s> I/Mr  siopa/Ncmsc"
"doc#132","a/Dp3fs  bit/Ncmpc  of/Ncmsc  a/Dp3fs  shaper/Ncfsc  ./Fe </s><s> Is/Wp-i  nuair/Cs  a/Q-i  thugamar/Vmis1p  do/Sp  na/Td-p  boinn/Ncmpc  é/Pp3ms  go dtí/Spc  Na/Td-p  Boinn/Ncmpc  chuimhnís/Ncfsc  ar/Wpsi|Wssi|Ws-q|Wsdq  do/Sp  dhuais/Ncfsc  don/Spa-s  rás/Ncmsc  ar/Sp  na/Td-p  boinn/Ncmpc  chána/Ncmsg  ,/Fi  dhá/Spp"," mhadra/Ncmsc"," poircealláin/Ncmsg  a/Q-r  thugais/Vmis2s  dod/Ncmsc  mháthair/Ncfsc </s><s> is/Cc  a/Q-r  bhí/Vmis  imithe/Nv--g  gan/Sp  tuairisc/Ncfsc  i/Sp  measc/Ncmsc  do/Sp  dheirféaracha/Ncmpc  ,/Fi  go dtí/Spc  gur/Q--s  bhailíomar/Vmis1p  sa/Spa-s"
"doc#132","ar/Sp  inneoin/Ncfsc  na/Td-s  héisteachta/Ncfsg  ./Fe </s><s> Táim/Vmip1s  ar/Sp  an/Td-s  amhaire/Ncfsc|Ncmsg  is/Wpri  ísle/Aqc  brí/Ncfsc|Ncfsg  aimpligh/Vmis  mo/Dp1-s  ghuí/Nv|Ncfsc  ascalach/Aq  ,/Fi  amhastrach/Ncfsc  eachtardhomhanda/Ncmpc"," mhadra/Ncmsg"," ultrasonach/Aq  HMV/Y  mar/Cs  a/Q-r  bhí/Vmis  fadó/Rg  ,/Fi  mar/Cs  atá/Vmip---r  fós/Rg  ,/Fi  ar/Sp  a/Dp3ms  chorraghiob/Ns-s  buanmhaighnéadach/Aq  i/Sp  mbéal/Ncmsc  chlosmhinicíocht/Ncfsc  an/Td-s  challaire/Ncmsc"
"doc#133","sa/Spa-s  gcarr/Ncfsc|Ncmsc  arís/Rg  ./Fe </s><s> Bhí/Vmis  an/Td-s  carr/Ncmsc  agus/Cc  an/Td-s  chlann/Ncfsc  leath/Ncfpg  bealaigh/Ncmsg  go/Sp  Luimneach/Npmsc  nuair/Cs  a/Q-r  thug/Vmis  Aindriú/Npmsc  faoi/Sp  deara/Ns-s  go/Q-s  raibh/Vmis---d|Vmsp  péire/Ncmsc  de/Sp  na/Td-p"," madraí/Ncmpc"," beaga/Aq--pc  ar/Sp  iarraidh/Nv  !/Fe </s><s> Ní/Wp-in  nach/Wp-qn|Wpsin|Wpdin|Wpdqn  ionadh/Ncmsc  ,/Fi  bhí/Vmis  an/Td-s  buachaill/Ncmsc  beag/Aq-msc  trína/Spp-s  chéile/Ncmsc  ./Fe </s><s> Agus/Cc  céard/Pq  a/Q-p|Q-i|Q-r  rinne/Vmis  Breandán/Npmsc  ?/Fq </s><s> Stop/Vmm-2s|Vmis  sé/Pp3mss  an/Td-s  carr/Ncmsc  ,/Fi  chas/Vmis"
"doc#134","an/Td-s  t-athair/Ncmsc  barróg/Ncfpg  air/Pr3ms  ,/Fi  ach/Cs  dhein/Vmis  sé/Pp3mss  deimhin/Aq-msc  de/Pr3ms  ná/Q-m  pógfadh/Vmis0|Vmih|Vmc  sé/Pp3mss  an/Td-s  t-athair/Ncmsc  ach/Cs  oiread/Ns-s  ./Fe </s><s> Ach/Cs  pé/Pi  útamáil/Ncfsc  is/Wpri  únfairt/Ncfsc|Nv  a/Q-r  bhí/Vmis  ar/Sp  an/Td-s"," madra/Ncmsc"," ag/Sp  leadhbáil/Nv  timpeall/Rd  air/Pr3ms  nár/Qnrs  phóg/Vmis---n  sé/Pp3mss  an/Td-s  madra/Ncmsc  ,/Fi  agus/Cc  dhein/Vmis  sé/Pp3mss  dearúd/Ncmsc  go/Q-s  raibh/Vmis---d|Vmsp  an/Td-s  cailín/Ncmsc  riamh/Rg  aige/Pr3ms  ./Fe </s><s> Mo/Dp1-s  ghraidhin/Ns-s  í/Pp3fs  an/Td-s"
"doc#134","de/Pr3ms  ná/Q-m  pógfadh/Vmis0|Vmih|Vmc  sé/Pp3mss  an/Td-s  t-athair/Ncmsc  ach/Cs  oiread/Ns-s  ./Fe </s><s> Ach/Cs  pé/Pi  útamáil/Ncfsc  is/Wpri  únfairt/Ncfsc|Nv  a/Q-r  bhí/Vmis  ar/Sp  an/Td-s  madra/Ncmsc  ag/Sp  leadhbáil/Nv  timpeall/Rd  air/Pr3ms  nár/Qnrs  phóg/Vmis---n  sé/Pp3mss  an/Td-s"," madra/Ncmsc"," ,/Fi  agus/Cc  dhein/Vmis  sé/Pp3mss  dearúd/Ncmsc  go/Q-s  raibh/Vmis---d|Vmsp  an/Td-s  cailín/Ncmsc  riamh/Rg  aige/Pr3ms  ./Fe </s><s> Mo/Dp1-s  ghraidhin/Ns-s  í/Pp3fs  an/Td-s  cailín/Ncmsc  ansan/Rl  ,/Fi  ní/Qn  raibh/Vmis---n  aon/Mc|Dq  ní/Ncmsc|Ncfsc  aici/Pr3fs  le/Sp  déanamh/Nv  ./Fe </s><s> D''/Q"
"doc#134","sin/Dd  ,/Fi  ''/Fa  ar/Vmis  seisean/Pp3msse  ,/Fi  ''/Fa  agus/Cc  nuair/Cs  a/Q-r  thiocfaidh/Vmif  an/Td-s  béile/Ncmsc  bídh/Ncfsc  chugat/Pr2-s  ,/Fi  ná/Cc  dein/Ncfsc  dearúd/Ncmpg  é/Pp3ms  a/Sp  thabhairt/Nv  do/Sp  Shaesar/Npmsc  ,/Fi  sin/Pd  é/Pp3ms  an/Td-s"," madra/Ncmsc"," a/Q-r  bhíonn/Vmig  sínte/Nv--g  idir/Sp  dhá/Spp  lín/Ncmsg  an/Td-s  dorais/Ncmsg  ann/Pr3ms  ./Fe </s><s> ''/Fa  Is/Wp-i  ea/Pp3-s  ,/Fi  d''/Q  imigh/Vmis|Vmm-2s  Máire/Npfsc  agus/Cc  thug/Vmis  sí/Pp3fss  fé/Sp  ,/Fi  agus/Cc  thug/Vmis  sí/Pp3fss  seacht/Ncmsc  mbliana/Ncfsg  ann/Pr3ms  ,/Fi  agus/Cc  níor/Qn-s"
"doc#134","fé/Sp  ,/Fi  agus/Cc  thug/Vmis  sí/Pp3fss  seacht/Ncmsc  mbliana/Ncfsg  ann/Pr3ms  ,/Fi  agus/Cc  níor/Qn-s  ól/Vmis---n  sí/Pp3fss  bolgam/Ncmsc  agus/Cc  níor/Qn-s  ith/Vmis---n  sí/Pp3fss  greim/Ncmsc  ,/Fi  ach/Cs  thugadh/Vmih|Vmis0  sí/Pp3fss  an/Td-s  béile/Ncmsc  do/Sp  Shaesar/Npmsc  ,/Fi  don/Spa-s"," madra/Ncmsc"," ./Fe </s><s> Is/Wp-i  i gceann/Spc  na/Td-p  seachtú/Mo  bliain/Ncfsc  loirg/Ncmsg  sí/Pp3fss  a/Dp3fs  tuarastal/Ncmsc  ,/Fi  gurb/Wpdi  é/Pp3ms  an/Td-s  margadh/Ncmsc  a/Q-r  dhein/Vmis  sí/Pp3fss  ,/Fi  ná/Cc  a/Dp3fs  hualach/Ncmsc  féin/Px  desna/Ncfpc  hanamacha/Ncmpc"
"doc#135","léim/Ncfsc  Go/Cs  rachainn/Vmc-1s  ar/Sp  na/Td-p  Creaga/Ncfpc  ,/Fi  Is/Cc  bheadh/Vmc  an/Td-s  raithneach/Ncfsc  rua/Aqp  Ar/Sp  ghrua/Ncfsc  na/Td-p  gCreag/Ncfpg  go/Ua  lách/Aqp  liom/Pr1-s  ./Fe </s><s> (/F  ibid/Ncfsc  ./Fe </s><s> 19/Mn  )/F  Arís/Rg  sa/Spa-s  dán/Ncmsc  ''/Fa"," Madraí/Ncmpc"," ''/Fa  (/F  1986/Mn  )/F  is/Wpri  oíche/Ncfsc  a/Q-r  chaith/Vmis  an/Td-s  Direánach/Ncmsc  i/Sp  dTeach/Ncmsc  Mhuirbhí/Npmsc  in/Sp  Árainn/Npmsc  atá/Vmip---r  i/Sp  gceist/Ncfsc  ann/Pr3ms  is/Wpri  dócha/Aqc  ./Fe </s><s> Sórt/Ncmsc  athchuairt/Ncfsc  ar/Sp  Árainn/Npmsc"
"doc#135","mór/Aqp  le/Sp  garraí/Ncfpc|Ncmsc  ,/Fi  Corrnéal/Ncmsc  corrach/Aq-msc  den/Spa-s  suan/Ncmsc  A/Q-p|Q-i|Q-r  ligeas/Vmip---r  as/Sp  mo/Dp1-s  cheann/Ncmsc  go/Sp  maidin/Ncfsc  ./Fe </s><s> fi/Xf  Mheasas/Vmip---r  gur/Wpdi|Wsdi  chualas/Ncmsc  trí/Ncmsg  mo/Dp1-s  néal/Ncmsc  Amhastrach/Ncfpg"," madra/Ncmsc|Ncmsg"," is/Wpri  tafann/Ncmsc  ,/Fi  A/Q-p|Q-i|Q-r  shaghdfaí/Vmc-0  faoi/Sp  mo/Dp1-s  athair/Ncmsc  mór/Aq-msc  Mura/Cs  mbeadh/Vmc  airgead/Ncmsc  an/Td-s  chíosa/Ncmsg  Ina/Npfsc|Npfsg  ghlaic/Ncfsc  aige/Pr3ms  ./Fe </s><s> (/F  ibid/Ncfsc  ./Fe </s><s> 24/Mn  )/F  Sa/Spa-s  dán/Ncmsc  ''/Fa  Solas/Ncmsc  ''/Fa  (/F  1986/Mn  )/F"
"doc#137",",/Fi  ráillí/Ncmpc  na/Td-s  loighice/Ncfsg  ,/Fi  mionphléascáin/Ncmpc  na/Td-p  g/Xx  correspondence/Ncfsc  ,/Fi  cluas/Ncfsc  le/Sp  héisteacht/Nv  ,/Fi  méar/Ncfsc  don/Spa-s  rithim/Ncfsc  ,/Fi  ionracas/Ncmsc  aigne/Ncfsg  ,/Fi  an/Td-s"," madra/Ncmsc"," gona/Spp-p|Spp-s  scáil/Ncfsc  agus/Cc  ,/Fi  má/Cs  deirim/Vmip1s  é/Pp3ms  ,/Fi  clár/Ncmsc  agus/Cc  táirní/Ncfsc|Ncmsc  ./Fe </s><s> Nuair/Cs  a/Q-r  luaim/Vmip1s  an/Td-s  nithiúlacht/Ncfsc  ní/Wp-in  hé/Pp3ms  atá/Vmip---r  i/Sp  gceist/Ncfsc  agam/Pr1-s  gurb/Wpdi  é/Pp3ms  an/Td-s  bloc/Ncmsc"
"doc#137","ar/Sp  bhóthar/Ncmsc  maidine/Ncfsg  ,/Fi  marbh/Aqp  :/Fi  Diomaite/Npmsc  dá/Spp-s  dhathú/Nv  de/Sp  bhodhránacht/Ncfsc  lae/Ncmsg  ,/Fi  De/Sp  fhómhar/Ncmsc  beithe/Ncfsg  ,/Fi  Ní/Qn  raibh/Vmis---n  ann/Pr3ms  ach/Cs  cat/Ncmsc  ,/Fi  francach/Ncmsc  ,/Fi"," madra/Ncmsc"," ,/Fi  Caite/Av  cois/Sp  claí/Ncmsg  ag/Sp  rotha/Ncmsg  neafaiseacha/Aq--pg  ./Fe </s><s> Níor/Ws-in  léir/Aqp  ionathair/Ncmsg|Ncmpc  ,/Fi  inchinn/Ncfsc  ná/Cc  fuil/Ncfsc  ,/Fi  Níor/Qn-s  baineadh/Vmis0--n  ach/Cs  an/Td-s  dochar/Ncmsc  ,/Fi  an/Td-s"
"doc#139","ar/Sp  stuaidhleirg/Ncfsc  a/Dp3ms  dhroma/Ncmsg  agus/Cc  líntídhe/Ncfsc  do/Sp  litreachaibh/Ncfsc  órdha/Ncmpc  in/Sp  imeallbhordaibh/Ncfsc  na/Td-p  ríghscéithe/Av  sin/Dd  ./Fe </s><s> (/F  Eachtra/Ncfsc  an/Td-s"," Mhadra/Ncmsg"," Mhaoil/Npfsg  68-70/Mn  )/F </s><s> Is/Wp-i  ionann/Aqp  an/Td-s  t-imeallbhord/Ncmsc  agus/Cc  imeall/Ncmsc  a/Q-r  théann/Vmip  timpeall/Ncmsc  an/Td-s  mhachaire/Ncmsg  gan/Sp  spás/Ncmsc  ar/Sp  bith/Ns-s  idir/Sp  é/Pp3ms  agus/Cc  taobh/Ncmsc  na/Td-s"
"doc#143","fáil/Nv  Ach/Cs  éisteacht/Nv|Ncfsc  le/Sp  dlí/Nv  agus/Cc  le/Sp  hord/Ncmsc  Gur/Q--s  chuala/Vmis  me/Xf  Máirtín/Npmsc  Beag/Aq-msc  Is/Wpri  é/Pp3ms  ag/Sp  inseacht/Ncmsc  an/Td-s  scéil/Ncmsg  Faoi/Sp  Fhathach/Ncmsc  na/Td-p  gCúig/Mc  gCeann/Ncmsc  Is/Wpri"," Madra/Ncmsc"," na/Td-p  nOcht/Mc  gCos/Ncfsc  ./Fe </s><s> Shíl/Vmis  me/Xf  riamh/Rg  Nach/Qnr  raibh/Vmis---n  dochar/Ncmsc  ar/Sp  bith/Ns-s  sa/Spa-s  saol/Ncmsc  Nár/Wsrin  inis/Npmsc|Ncfsc|Vmis  aon/Mc|Dq  duine/Ncmsc  aon/Dq  bhréag/Ncfsc|Vmis  Go/Q-s  raibh/Vmis---d|Vmsp  chuile/Dq  dhuine/Ncmsc  go/Ua  breá/Aqp"
"doc#143","Go/Q-s  raibh/Vmis---d|Vmsp  an/Td-s  t-ádh/Ncmsc  le/Sp  fáil/Nv  ach/Cs  éirí/Ncmsc|Nv  go/Ua  moch/Aqp  Gur/Q--s  chuala/Vmis  mé/Pp1-s  Mairtín/Ncmsc  Beag/Aq-msc  Ag/Sp  inseacht/Ncmsc  an/Td-s  scéil/Ncmsg  Faoi/Sp  Fhathach/Ncmsc  na/Td-p  gCúig/Mc  gCeann/Ncmsc  Is/Wpri"," Madra/Ncmsc"," na/Td-p  nOcht/Mc  gCos/Ncfsc  ./Fe </s><s> Anois/Rg  a/Q-r  thuigim/Vmip1s  go/Ua  ríbhreá/Aqp  Nár/Qnrs  thuig/Vmis---n  mé/Pp1-s  riamh/Rg  Na/Td-p  daoine/Ncmpc  a/Q-r  bhíonn/Vmig  ag/Sp  rá/Nv  Go/Cs  bhfuil/Vmip---d  spórt/Ncmsc  ins/Spa-s  chuile/Dq  áit/Ncfsc  Go/Cs"
"doc#143","''/Fa  Nach/Wprin  bhfuil/Vmip---d  leatrom/Ncmsc  ar/Sp  na/Td-p  boicht/Ncmpc  Mar/Cs  gur/Q--s  chuala/Vmis  mé/Pp1-s  Máirtín/Npmsc  Beag/Aq-msc  Ag/Sp  inseacht/Ncmsc  an/Td-s  scéil/Ncmsg  Faoi/Sp  Fhathach/Ncmsc  na/Td-p  gCúig/Mc  gCeann/Ncmsc  Is/Wpri"," Madra/Ncmsc"," na/Td-p  nOcht/Mc  gCos/Ncfsc  ./Fe </s><s/> Seachrán/Ncmsc  Aonguis/Npmsc  Chuaigh/Vmis  mé/Pp1-s  isteach/Rd  i/Sp  gcollchoill/Ncfsc  chríon/Aq-fsc  Sa/Spa-s  bhFómhar/Ncmsc  buí/Aqp  le/Sp  fáinniú/Nv  an/Td-s  lae/Ncmsg  Go/Cs  lasfainn/Vmc-1s"
"doc#145","crot/Ncmsc  na/Td-p  fírinne/Ncmsg  ar/Sp  an/Td-s  scéal/Ncmsc  ,/Fi  agus/Cc  ba/Wsri  dhóichí/Aqc  go/Q-s  raibh/Vmis---d|Vmsp  a/Mn  seacht/Mc  n-oiread/Ns-s  ráiméise/Ncfsc  ráite/Av  agam/Pr1-s  ./Fe </s><s> Bhí/Vmis  mé/Pp1-s  cinnte/Av|Aqp  nach/Qnr  raibh/Vmis---n  meas/Ncmsc"," madra/Ncmsg"," ag/Sp  Mary/Npfsc  orm/Pr1-s  ./Fe </s><s> Chuaigh/Vmis  cuimhne/Ncfsc  mo/Dp1-s  chuid/Ncfsc  seafóide/Ncfsg  go/Sp  smior/Ncmsc  ionam/Pr1-s  ./Fe </s><s> ''/Fa  Drochrath/Ncmsc  ort/Pr2-s  a/Dp3ms  bhacaigh/Ncmpc  gan/Sp  éirim/Ncfsc  !/Fe </s><s> ''/Fa  arsa/Vmis  mise/Pp1-s-e  liom/Pr1-s  féin/Px"
"doc#145","./Fe </s><s> Dúirt/Vmis  mé/Pp1-s  freisin/Rg  go/Q-s  raibh/Vmis---d|Vmsp  an/Td-s  oiread/Ns-s  sin/Dd  oilc/Ncmpc  air/Pr3ms  chugam/Pr1-s  is/Cc  dá/Cs  dtitfeadh/Vmc  úll/Ncmsc  de/Sp  chrann/Ncmsc  ,/Fi  nó/Cc  dá/Cs  bhfeicfeadh/Vmc  sé/Mc|Pp3mss  dreancaide/Ncfsg  ar/Sp"," mhadra/Ncmsc"," ,/Fi  go/Cs  gcuirfeadh/Vmc  sé/Pp3mss  an/Td-s  milleán/Ncmsc  ormsa/Pr1-s-e  ./Fe </s><s> Tháinig/Vmis  Leale/Npmsc  chugam/Pr1-s  níos/Uc  déanaí/Aqc  ./Fe </s><s> Deir/Vmip  sé/Mc|Pp3mss  bhfuil/Ncfsc  an/Td-s  Caomhnóir/Ncmsc  ag/Sp  crith/Nv  ina/Spp-s  bhróga/Ncfpc  is/Wpri"
"doc#145","mhéara/Ncfpc  meisciúla/Aq--pc  ./Fe </s><s> ''/Fa  B''/Ws-i  fhearr/Aqc  duit/Pr2-s  éirí/Ncmsc|Nv  as/Sp  an/Td-s  ól/Ncmsc  nó/Cc  do/Sp  chláirseach/Ncfsc  a/Sp  chaitheamh/Nv  sa/Spa-s  tine/Ncfsg  ,/Fi  ''/Fa  arsa/Vmis  mise/Pp1-s-e  ,/Fi  ''/Fa  is/Cc  dá/Cs  mbeadh/Vmc  meas/Ncmsc"," madra/Ncmsg"," agat/Pr2-s  ar/Sp  m''/Dp1-s  athair/Ncfsc|Ncmsc  ní/Qn  ligfeá/Vmc-2s-n  dó/Pr3ms|Mc  a/Sp  bheith/Nv  á/Spp-s  mharú/Nv  féin/Px  leis/Sp  an/Td-s  ól/Ncmsc  ./Fe </s><s> ''/Fa  Stan/Npmsc  sé/Ncmsg  orm/Pr1-s  le/Sp  súile/Ncfpc  gan/Sp  éirim/Ncfsc  ./Fe </s><s> Sul/Npmsc  ar/Qq-s|Q-p|Q-is  imigh/Vmis  mé/Pp1-s  thug/Vmis  bean/Ncfsc"
"doc#145","ag/Sp  na/Td-p  deirfiúracha/Ncfpc  uirthi/Pr3fs  ./Fe </s><s> Ní/Qn  dhéarfaidís/Vmc-3p-n  dada/Ncmsc  go/Ua  lom/Aqp  díreach/Aqp  amach/Rd  ,/Fi  ach/Cs  thugadar/Vmis3p  le/Sp  fios/Ncmsc  di/Pr3fs  nach/Qnr  raibh/Vmis---n  meas/Ncmsc"," madra/Ncmsg"," acubh/Ncfsc  uirthi/Pr3fs  ./Fe </s><s> ''/Fa  ''/Fa  Bhí/Vmis  sise/Pp3fsse  cinnte/Av|Aqp  go/Q-s  raibh/Vmis---d|Vmsp  an/Td-s  triúr/Ncmsc  eile/Dd  ag/Sp  cur/Nv  mallachtaí/Ncfpg|Ncfpc|Ncfsg  is/Wpri  eascanaí/Ncmsc  uirthi/Pr3fs  ,/Fi  ach/Cs  dúirt/Vmis  Peadar/Npmsc  léi/Pr3fs  nach/Qnr"
"doc#145","''/Fa  ''/Fa  Dá/Cs  gcloisfeadh/Vmc-3s|Vmc-2p  sí/Pp3fss  go/Q-s  raibh/Vmis---d|Vmsp  braon/Ncmsc  dí/Ncfsg  le/Sp  fáil/Nv  ,/Fi  ''/Fa  d''/Q  fhreagair/Vmis  Eilís/Npfsc  Mhór/Npfsc  ,/Fi  ''/Fa  léimfeadh/Vmc  sí/Pp3fss  aníos/Rd  ón/Spa-s  leaba/Ncfsc  mar/Cs  a/Q-r  dhéanfadh/Vmc"," madra/Ncmsc"," a/Q-p|Q-i|Q-r  d''/Q  fheicfeadh/Vmc  cat/Ncmsc  ./Fe </s><s> Deireadh/Vmih  an/Td-s  tSeanmháthair/Ncfsc  i/Sp  gcónaí/Ncmsc  nach/Qnr  raibh/Vmis---n  dada/Ncmsc  cearr/Aqp  léi/Pr3fs  ach/Cs  an/Td-s  leisce/Ncfsg|Ncfsc  is/Wpri  go/Cs  mairfeadh/Vmc  sí/Pp3fss  an/Td-s  céad/Ncmsc"
"doc#145","pus/Ncmsc  searbhasach/Aq-msc  Ár/Dp1-p  Nathar/Npmsc  Uilechomhachtaigh/Xx  is/Wpri  fonn/Ncmsc  clampair/Ncmsg  air/Pr3ms  ./Fe </s><s> gap/Ncmsc  Níor/Qn-s  bhac/Vmis---n  mé/Pp1-s  lena/Spp-s  fhreagairt/Nv  ./Fe </s><s> Ghlaoigh/Vmis  mé/Pp1-s  ar/Sp  an/Td-s"," madra/Ncmsc"," a/Q-r  bhí/Vmis  liom/Pr1-s  is/Cc  shiúil/Vmis  mé/Pp1-s  thairis/Pr3ms  ./Fe </s><s> gap/Ncmsc  Ar/Sp  an/Td-s  phointe/Ncmsg  sin/Dd  rith/Ncmsc|Vmis  cat/Ncmsc  mór/Aq-msc  amach/Rd  is/Cc  lean/Vmis  an/Td-s  madra/Ncmsc  é/Pp3ms  ag/Sp  tafann/Ncmsc  ./Fe </s><s> Theith/Vmis  an/Td-s  cat/Ncmsc  inár/Spp-p"
"doc#145","lena/Spp-s  fhreagairt/Nv  ./Fe </s><s> Ghlaoigh/Vmis  mé/Pp1-s  ar/Sp  an/Td-s  madra/Ncmsc  a/Q-r  bhí/Vmis  liom/Pr1-s  is/Cc  shiúil/Vmis  mé/Pp1-s  thairis/Pr3ms  ./Fe </s><s> gap/Ncmsc  Ar/Sp  an/Td-s  phointe/Ncmsg  sin/Dd  rith/Ncmsc|Vmis  cat/Ncmsc  mór/Aq-msc  amach/Rd  is/Cc  lean/Vmis  an/Td-s"," madra/Ncmsc"," é/Pp3ms  ag/Sp  tafann/Ncmsc  ./Fe </s><s> Theith/Vmis  an/Td-s  cat/Ncmsc  inár/Spp-p  dtreo/Ncfsc  leis/Sp  an/Td-s  madra/Ncmsc  ar/Sp  a/Dp3ms  eireaball/Ncmsc  ./Fe </s><s> D''/Q  fhógair/Vmis  mé/Pp1-s  ar/Sp  an/Td-s  madra/Ncmsc  ach/Cs  bhí/Vmis  sé/Pp3mss  fánach/Aq-msc  agam/Pr1-s  ./Fe </s><s> Bhí/Vmis"
"doc#145","is/Cc  shiúil/Vmis  mé/Pp1-s  thairis/Pr3ms  ./Fe </s><s> gap/Ncmsc  Ar/Sp  an/Td-s  phointe/Ncmsg  sin/Dd  rith/Ncmsc|Vmis  cat/Ncmsc  mór/Aq-msc  amach/Rd  is/Cc  lean/Vmis  an/Td-s  madra/Ncmsc  é/Pp3ms  ag/Sp  tafann/Ncmsc  ./Fe </s><s> Theith/Vmis  an/Td-s  cat/Ncmsc  inár/Spp-p  dtreo/Ncfsc  leis/Sp  an/Td-s"," madra/Ncmsc"," ar/Sp  a/Dp3ms  eireaball/Ncmsc  ./Fe </s><s> D''/Q  fhógair/Vmis  mé/Pp1-s  ar/Sp  an/Td-s  madra/Ncmsc  ach/Cs  bhí/Vmis  sé/Pp3mss  fánach/Aq-msc  agam/Pr1-s  ./Fe </s><s> Bhí/Vmis  sceimhle/Ncmsc  ar/Sp  an/Td-s  chat/Ncmsc  is/Cc  scinn/Vmis  sé/Pp3mss  in/Sp  airde/Ncfpc|Ncfsc  ar/Sp  an/Td-s  rud/Ncmsc  ba/Wsri"
"doc#145","sin/Dd  rith/Ncmsc|Vmis  cat/Ncmsc  mór/Aq-msc  amach/Rd  is/Cc  lean/Vmis  an/Td-s  madra/Ncmsc  é/Pp3ms  ag/Sp  tafann/Ncmsc  ./Fe </s><s> Theith/Vmis  an/Td-s  cat/Ncmsc  inár/Spp-p  dtreo/Ncfsc  leis/Sp  an/Td-s  madra/Ncmsc  ar/Sp  a/Dp3ms  eireaball/Ncmsc  ./Fe </s><s> D''/Q  fhógair/Vmis  mé/Pp1-s  ar/Sp  an/Td-s"," madra/Ncmsc"," ach/Cs  bhí/Vmis  sé/Pp3mss  fánach/Aq-msc  agam/Pr1-s  ./Fe </s><s> Bhí/Vmis  sceimhle/Ncmsc  ar/Sp  an/Td-s  chat/Ncmsc  is/Cc  scinn/Vmis  sé/Pp3mss  in/Sp  airde/Ncfpc|Ncfsc  ar/Sp  an/Td-s  rud/Ncmsc  ba/Wsri  chóngaraí/Aqc  dó/Pr3ms  -/Fb  Ár/Dp1-p  Nathair/Ncfsc  Beannaithe/Aqp|Av  ./Fe </s><s> Suas/Rd"
"doc#145","sí/Pp3fss  a/Dp3ms  ingne/Ncfpc  i/Sp  mullach/Ncmsc  a/Dp3ms  chinn/Ncmpc  ./Fe </s><s> ''/Fa  Help/Npmsc  !/Fe </s><s> Help/Npmsc  !/Fe </s><s> ''/Fa  bhéic/Vmis  Ár/Dp1-p  Nathair/Ncfsc  cóir/Aq-msc  agus/Cc  an/Td-s  cat/Ncmsc  ag/Sp  caitheamh/Nv  seilí/Ncfpc|Ncfpg  agus/Cc  ag/Sp  siosarnach/Ncfsc  leis/Sp  an/Td-s"," madra/Ncmsc"," ./Fe </s><s> Léim/Vmm-2s|Vmis|Vmm-1s|Vmip1s  seisean/Pp3msse  in/Sp  airde/Ncfpc|Ncfsc  ag/Sp  tafann/Ncmsc  ar nós/Spc  an/Td-s  diabhail/Ncmpc  ./Fe </s><s> gap/Ncmsc  D''/Q  fhógair/Vmis  mé/Pp1-s  ar/Sp  an/Td-s  madra/Ncmsc  ach/Cs  chuaigh/Vmis  sé/Pp3mss  le/Sp  báiní/Ncfsc  ar/Sp  fad/Ncmsc  ./Fe </s><s> ''/Fa  Get/Npmsc  off/Ncmsc"
"doc#145","seilí/Ncfpc|Ncfpg  agus/Cc  ag/Sp  siosarnach/Ncfsc  leis/Sp  an/Td-s  madra/Ncmsc  ./Fe </s><s> Léim/Vmm-2s|Vmis|Vmm-1s|Vmip1s  seisean/Pp3msse  in/Sp  airde/Ncfpc|Ncfsc  ag/Sp  tafann/Ncmsc  ar nós/Spc  an/Td-s  diabhail/Ncmpc  ./Fe </s><s> gap/Ncmsc  D''/Q  fhógair/Vmis  mé/Pp1-s  ar/Sp  an/Td-s"," madra/Ncmsc"," ach/Cs  chuaigh/Vmis  sé/Pp3mss  le/Sp  báiní/Ncfsc  ar/Sp  fad/Ncmsc  ./Fe </s><s> ''/Fa  Get/Npmsc  off/Ncmsc  ye/Xf  divil/Ncfsc  !/Fe </s><s> ''/Fa  ars/Ncmsc  ''/Fa  an/Td-s  Caomhnóir/Ncmsc  is/Wpri  rinn/Ncmsc|Ncfsc  sé/Ncmsg  a/Dp3ms  dhícheall/Ncmsc  breith/Ncfsc|Nv  ar/Sp  an/Td-s  chat/Ncmsc  ./Fe </s><s> ''/Fa  Fuisss/Npmsc  !/Fe </s><s> ''/Fa"
"doc#145","is/Wpri  rinn/Ncmsc|Ncfsc  sé/Ncmsg  a/Dp3ms  dhícheall/Ncmsc  breith/Ncfsc|Nv  ar/Sp  an/Td-s  chat/Ncmsc  ./Fe </s><s> ''/Fa  Fuisss/Npmsc  !/Fe </s><s> ''/Fa  ars/Ncmsc  ''/Fa  an/Td-s  cat/Ncmsc  ag/Sp  cur/Nv  na/Td-p  crúcaí/Ncmpg  go/Sp  smior/Ncmsc  ina/Spp-p|Spp-s  lámha/Ncfpc  ./Fe </s><s> D''/Q  éirigh/Vmis  liom/Pr1-s  an/Td-s"," madra/Ncmsc"," a/Sp  bhualadh/Nv  ar/Sp  leataobh/Ncmsc  lem/Ncfsc  ''/Fa  mhaidí/Ncmpc  croise/Ncfsg  ./Fe </s><s> gap/Ncmsc  Rinn/Npmsc  sé/Ncmsg  é/Pp3ms  sin/Dd  is/Cc  theith/Vmis  an/Td-s  cat/Ncmsc  ar nós/Spc  na/Td-s  gaoithe/Ncfsg  ./Fe </s><s> B''/Ws-i  uafásach/Aqp  an/Td-s  radharc/Ncmsc  é/Pp3ms  Ár/Dp1-p"
"doc#145","agus/Cc  é/Pp3ms  ina/Spr  leathchodaladh/Vmis0  mar/Cs  ba/Wsri  dhual/Ncmsc|Ns-s  dó/Pr3ms  ./Fe </s><s> Luasc/Vmis  sí/Pp3fss  a/Dp3ms  lámh/Ncfsc  chugam/Pr1-s  ./Fe </s><s> Scaoil/Vmm-2s|Vmis  mé/Pp1-s  anuas/Rd  an/Td-s  cú/Ncmsc  is/Wpri  mé/Pp1-s  ag/Sp  tafann/Ncmsc  mar/Cs  a/Q-r  dhéanfadh/Vmc"," madra/Ncmsc"," buile/Ncfsg  ./Fe </s><s> Ba/Ws-i  bheag/Aqp  nár/Qnrs  léim/Vmis---n|Vmip1s-n  Arastatail/Npmsc  as/Sp  a/Dp3ms  chraiceann/Ncmsc  nuair/Cs  a/Q-r  stop/Vmis  an/Td-s  cú/Ncmsc  leath/Ncfpg  orlach/Ncmsc  óna/Spp-s  shrón/Ncfsc  ./Fe </s><s> Theith/Vmis  sé/Pp3mss  leis/Pr3ms  agus/Cc  bradán/Ncmsc"
"doc#145","bhac/Vmis---n  Seon/Npmsc  lena/Spp-s  fhreagairt/Nv  ach/Cs  chas/Aqp|Vmis  i/Sp  dtreo/Ncfsc  na/Td-p  nóibhíseach/Ncmpg  eile/Dd  ./Fe </s><s> ''/Fa  Ar/Sp  chualabhair/Ncfsc  an/Td-s  scéal/Ncmsc  faoinár/Spp-p  dTiarna/Ncmsc  agus/Cc  cac/Vmm-2s  an/Td-s"," mhadra/Ncmsc"," ?/Fq </s><s> ''/Fa  Dúirt/Vmis  míd/Ncfsc  go/Ua  léir/Aqp  nár/Qnrs  chuala/Vmis  ./Fe </s><s> ''/Fa  Garsúinín/Ncmsc  beag/Aq-msc  dána/Aqp  a/Q-r  bhí/Vmis  inár/Spp-p  dTiarna/Ncmsc  agus/Cc  é/Pp3ms  ag/Sp  fás/Nv  aníos/Rd  is/Cc  ní/Qn  raibh/Vmis---n  aon/Dq  bhréagán/Ncmsc  aige/Pr3ms  le/Sp"
"doc#145","feirge/Ncfsc  air/Pr3ms  ./Fe </s><s> ''/Fa  Bhí/Vmis  a/Dp3ms  fhios/Ncmsc  agam/Pr1-s  nach/Qnr  raibh/Vmis---n  ionat/Pr2-s  ach/Cs  spreasán/Ncmsc  gan/Sp  rath/Ncmsc  ón/Spa-s  chéad/Mo|Mc  lá/Ncmsc  ar/Qq-s|Q-p|Q-is  leag/Vmm-2s|Vmis  mé/Pp1-s  súil/Ncfsc  ort/Pr2-s  ./Fe </s><s> ''/Fa  Ná/Q-m  cuir/Vmm-2s  do/Sp  mhuinín/Ncfsc  i/Sp"," madra/Ncmsc"," míolach/Aq-msc  nó/Cc  i/Sp  gcladhaire/Ncmsc  Muimhneach/Ncfsc  ,/Fi  ''/Fa  ar/Vmis  seisean/Pp3msse  ag/Sp  déanamh/Nv  scigaithrise/Ncfsg  ar/Sp  chanúint/Ncfsc  na/Td-p  Mumhan/Npmpg  ./Fe </s><s> ''/Fa  Cuir/Vmm-2s  suas/Rd  do/Sp  dhoirne/Ncfsc  a/Dp3fs"
"doc#145","á/Spp-p|Spp-s  rá/Nv  nach/Qnr  raibh/Vmis---n  ionam/Pr1-s  ach/Cs  leisceoir/Ncmsc  gan/Sp  rath/Ncmsc  ./Fe </s><s> Bhí/Vmis  Mary/Npfsc  go/Ua  síoraí/Aqp  ag/Sp  dul/Nv  trí/Sp  m''/Dp1-s  intinn/Ncfsc  ,/Fi  is/Cc  bhí/Vmis  a/Dp3ms  fhios/Ncmsc  agam/Pr1-s  nach/Qnr  mbeadh/Vmc  meas/Ncmsc"," madra/Ncmsg"," aici/Pr3fs  orm/Pr1-s  dá/Cs  dtuigfeadh/Vmc  sí/Pp3fss  an/Td-s  bail/Ncfsc  a/Q-r  bhí/Vmis  orm/Pr1-s  ./Fe </s><s> Chuaigh/Vmis  mé/Pp1-s  siar/Rd  bóithrín/Ncmsc  na/Td-p  smaointe/Ncmpg  arís/Rg  is/Wpri  arís/Rg  eile/Dd  ./Fe </s><s> Chuimhnigh/Vmis  mé/Pp1-s  ar/Sp  na/Td-p"
"doc#145","tusa/Pp2-s-e  ?/Fq </s><s> ''/Fa  ars/Ncmsc  ''/Fa  an/Td-s  mairnéalach/Ncmsc  ./Fe </s><s> ''/Fa  Cinnte/Av  is/Wpri  sagart/Ncmsc  mé/Pp1-s  ./Fe </s><s> ''/Fa  ''/Fa  Dalladh/Ncmsc  is/Cc  caochadh/Vmm-3s|Vmis0  ort/Pr2-s  !/Fe </s><s> ''/Fa  ar/Vmis  seisean/Pp3msse  le/Sp  corp/Ncmsc  feirge/Ncfsc  ./Fe </s><s> ''/Fa  Níl/Npfsc|Vmip---n  meas/Ncmsc"," madra/Ncmsg"," agam/Pr1-s  ar/Sp  shagairt/Ncmpc  ,/Fi  is/Cc  ní/Qn  raibh/Vmis---n  mé/Pp1-s  ar/Qq-s|Q-p|Q-is  aifreann/Vmip  le/Sp  fiche/Mc  bliain/Ncfsc  !/Fe </s><s> ''/Fa  is/Cc  spalp/Vmm-2s|Vmis  sé/Pp3mss  liosta/Aqp  dá/Spp-s  chuid/Ncfsc  peacaí/Ncmpg  go/Ua  dúshlánach/Aqp  chugam/Pr1-s  ./Fe </s>"
"doc#145","féin/Px  is/Cc  an/Td-s  Rí/Ncmsg|Ncmsc  ag/Sp  bearradh/Vmis0  is/Cc  ag/Sp  bruíon/Nv  le/Sp  chéile/Ncmsc  ./Fe </s><s> Thapaidh/Npmsc  Sean-Ghaeil/Xx  Uladh/Npmsc  an/Td-s  deis/Ncfsc  is/Cc  d''/Q  éiríodar/Vmis3p  amach/Rd  ./Fe </s><s> Ní/Qn  raibh/Vmis---n  meas/Ncmsc"," madra/Ncmsg"," ag/Sp  bráithre/Ncmpc  Sean-Ghallda/Xx  na/Td-s  mainistreach/Ncfsg  ar/Sp  lucht/Ncmsc  an/Td-s  éirí/Ncmsg  amach/Rd  ./Fe </s><s> Bhí/Vmis  míd/Ncfsc  sa/Spa-s  phroinnteach/Ncmsc  nuair/Cs  a/Q-r  thosaíodar/Vmis3p  ag/Sp"
"doc#145","go/Sp  Meiriceá/Npfsc  Theas/Rd  thú/Pp2-s  ./Fe </s><s> ''/Fa  ''/Fa  Measann/Vmip  tusa/Pp2-s-e  go/Cs  bhfuil/Vmip---d  iomlán/Ncmsc  na/Td-s  céille/Ncfsg  agat/Pr2-s  ,/Fi  ach/Cs  níl/Npfsc|Vmip---n  ionat/Pr2-s  ach/Cs  deargamadán/Ncmsc  ./Fe </s><s> ''/Fa  ''/Fa  An/Wp-q|Wpdq  té/Pi  a/Q-r  luíonn/Vmip  le/Sp"," madra/Ncmsc"," éiríonn/Vmip  sé/Pp3mss  le/Sp  dreancaidí/Ncfpc  ,/Fi  is/Cc  an/Wp-q|Wpdq  té/Pi  a/Q-p|Q-i|Q-r  d''/Q  éisteodh/Vmc  leatsa/Pr2-s-e  ní/Nv  fada/Ncmpv  go/Cs  mbeadh/Vmc  sé/Pp3mss  ina/Spp-s  ghealt/Ncfsc  ./Fe </s><s> Chum/Vmis  an/Td-s  fhírinne/Ncmsc  a/Sp  dhéanamh/Nv  airím/Vmip1s"
"doc#145","chuairt/Ncfsc  chuige/Pr3ms  a/Dp3fs  mhinicí/Ncfpc  is/Cc  a/Q-p|Q-i|Q-r  d''/Q  fhéadfadh/Vmc  sí/Pp3fss  ./Fe </s><s> gap/Ncmsc  Seafóid/Ncfsc  na/Td-p  Sean-Ghall/Xx </s><s> Bhíodh/Vmih  scéal/Ncmsc  ag/Sp  Micil/Npmsc  an/Td-s  Bhata/Ncmsg  faoi/Sp  bithiúnach/Ncmsc"," madra/Ncmsg"," a/Sp  ghoid/Nv  alp/Vmis  mór/Ncmsc  feola/Ncfsg  ,/Fi  is/Cc  bhí/Vmis  chomh/Ri  sanntach/Ncmsc  sin/Dd  ,/Fi  gur/Q--s  chaill/Vmis  sé/Pp3mss  an/Td-s  t-iomlán/Ncmsc  nuair/Cs  a/Dp3ms  rinn/Ncmsc|Ncfsc  sé/Ncmsg  iarracht/Ncfsc  breith/Ncfsc|Nv  ar/Sp  scáil/Ncfsc  na/Td-s"
"doc#145","á/Spp-p|Spp-s  rá/Nv  go/Q-s  raibh/Vmis---d|Vmsp  scéala/Ncmsc  faighte/Av  aici/Pr3fs  go/Cs  rabhadar/Vmis3p-d  go/Ua  léir/Aqp  slán/Aqp  sábháilte/Av  i/Sp  gCluain/Ncfsc  Meala/Ncfsg  ./Fe </s><s> Gheit/Vmis  mo/Dp1-s  chroí/Ncmsc  nuair/Cs  a/Q-r  thosaigh/Vmis  na/Td-p"," madraí/Ncmpc"," ag/Sp  tafann/Ncmsc  ./Fe </s><s> ''/Fa  Seo/Pd  chugainn/Pr1-p  buíon/Ncfsc  mhór/Aq-fsc  fear/Vmm-2s  agus/Cc  marcach/Ncmsc  !/Fe </s><s> ''/Fa  bhéic/Vmis  seanfhear/Ncmsc  ó/Sp  chíor/Ncfsc  lámhaigh/Ncmsg  an/Td-s  chaisleáin/Ncmpc  ./Fe </s><s> ''/Fa  An/Wp-q|Wpdq"
"doc#145",",/Fi  agus/Cc  ag/Sp  iarraidh/Nv  a/Sp  cheapadh/Nv  cá/Rq  ndéanfadh/Vmc  Aodh/Npmsc  Dubh/Aq-msc  an/Td-s  chéad/Mo  ruathar/Ncmsc  eile/Dd  ./Fe </s><s> Má/Cs  bhí/Vmis  meas/Ncmsc  ag/Sp  Aodh/Npmsc  ar/Sp  na/Td-p  hUltagh/Ncmsc  ,/Fi  ní/Qn  raibh/Vmis---n  meas/Ncmsc"," madra/Ncmsg"," ag/Sp  cuid/Ncfsc  dá/Spp-s  fir/Ncmpc  orthubh/Ncfsc  ,/Fi  ach/Cs  iad/Pp3-p  ag/Sp  magadh/Nv  faoina/Spp-p  gcanúint/Ncfsc  is/Wpri  faoi/Sp  thuin/Ncfsc  a/Dp3-p  gcainte/Ncfsg  ./Fe </s><s> Na/Td-p  ''/Fa  Dú-fadúdí/Ncmpc  ''/Fa  1/Mn  a/Q-r  thugaidís/Vmih3p  orthubh/Ncfsc  ./Fe </s>"
"doc#145","oscailte/Av  ar/Sp  an/Td-s  lucht/Ncmsc  faire/Ncfsg  ,/Fi  mar/Cs  nuair/Cs  bhí/Vmis  míd/Ncfsc  ag/Sp  siúl/Nv  thar/Sp  mhóinteán/Ncmsc  fraoigh/Ncmsg  tamall/Ncmpg|Ncmsc  ina/Spp-s  dhiaidh/Ns-s  sin/Dd  nuair/Cs  a/Q-r  thosaigh/Vmis  na/Td-p"," madraí/Ncmpc"," ag/Sp  tafann/Ncmsc  agus/Cc  chuala/Vmis  míd/Ncfsc  torann/Ncmpg  crúb/Ncfpg|Ncfsc  na/Td-p  gcapall/Ncmsc  ag/Sp  rásaíocht/Ncfsc  chugainn/Pr1-p  ./Fe </s><s> ''/Fa  Seasaigí/Vmm-2p  ,/Fi  a/Uv  fheara/Ncmpv  !/Fe </s><s> Déanaigí/Vmm-2p  línte/Ncfpc  troda/Ncfsg  !/Fe </s><s> ''/Fa"
"doc#145","go/Sp  leith/Ncfsc  !/Fe </s><s> ''/Fa  arsa/Vmis  mise/Pp1-s-e  faoim/Vmip1s|Vmm-1s  fhiacla/Ncfpc  is/Cc  mé/Pp1-s  ag/Sp  brostú/Nv  leobh/Ncmsc  ./Fe </s><s> Ní/Wp-in  túisce/Ncfsc  a/Q-r  bhí/Vmis  mé/Pp1-s  istigh/Rd  doras/Ncmsc  an/Td-s  bhotháin/Ncmsg  bhréin/Aq-msg  ná/Cc  thosaigh/Vmis"," madraí/Ncmpc"," uile/Ns-s|Dq  an/Td-s  bhaile/Ncmsc  ag/Sp  tafann/Ncmsc  faoi/Pr3ms  mar/Cs  a/Q-r  bheadh/Vmc  an/Td-s  diabhal/Ncmsc  féin/Px  ag/Sp  alpadh/Vmis0  a/Dp3-p  n-eireaball/Ncmsc  ./Fe </s><s> Theith/Vmis  mé/Pp1-s  liom/Pr1-s  ar/Sp  mo/Dp1-s  mhíle/Ncmsc  dícheall/Ncmpg  ./Fe </s><s> ''/Fa"
"doc#145","an/Td-s  bhaile/Ncmsc  ./Fe </s><s> Ba/Ws-i  mhaith/Aqp  an/Td-s  maise/Ncfsc  dúinn/Pr1-p  gur/Q--s  dhein/Vmis  mar/Cs  rinneadh/Vmis0  ruathar/Ncmsc  orainn/Pr1-p  i lár/Spc  na/Td-s  hoíche/Ncfsg  ./Fe </s><s> Ní/Wp-in  túisce/Ncfsc  a/Q-r  thosaigh/Vmis  na/Td-p"," madraí/Ncmpc"," ag/Sp  tafann/Ncmsc  ná/Q-m  bhí/Vmis  gach/Dq  fear/Ncmsc  amuigh/Rd  lena/Spp-s  phíce/Ncmsc  is/Cc  bhí/Vmis  clocha/Ncfpc  ag/Sp  na/Td-s  mná/Ncfpc  is/Wpri  ag/Sp  na/Td-p  páistí/Ncmpc  ./Fe </s><s> Bhí/Vmis  sé/Pp3mss  ina/Spp-s  chogadh/Ncmsc  dearg/Aq-msc  go dtí/Spc  go/Cs"
"doc#147","Fómhair/Ncmsg  na/Td-s  bliana/Ncf-c  1957/Mn  le/Sp  saitilít/Ncfsc  shimplí/Vmsp---n  na/Td-s  Sóivéideach/Ncfsc  ,/Fi  Sputnik/Npmsc  1,/Mn  agus/Cc  mí/Ncfsc|Npfsc  ina/Spp-s  dhiaidh/Ns-s  sin/Dd  le/Sp  Sputnik/Npmsc  2,/Mn  a/Q-r  raibh/Vmis---n  an/Td-s"," madra/Ncmsc"," Laika/Npmsc  ina/Spp-s  phaisnéir/Ncmsc  air/Pr3ms  ,/Fi  tá/Vmip  gnóthaí/Ncmpc  agus/Cc  gníomhaíochtaí/Ncfpc  nua/Aqp  daonna/Aqp  curtha/Av  ar/Sp  bun/Ncmsc  ,/Fi  is/Wpri  iad/Pp3-p  sin/Dd  ,/Fi  saothrú/Ncmsc  an/Td-s  Spáis/Ncmsg  agus/Cc"
"doc#148","./Fe </s><s> Easair/Ncfsc  a/Q-p|Q-i|Q-r  rinne/Vmis  tú/Pp2-s  den/Spa-s  ghrinne/Aqc  Gall/Npmsc  is/Wpri  dhallaigh/Ncfsc  tú/Pp2-s  an/Td-s  namhaid/Ncmsc  led/Ncfsc  shúil/Ncfsc  Bhalair/Npmsc  ./Fe </s><s> Ruaig/Ncfsc|Vmm-2s|Vmis  tú/Pp2-s  agus/Cc  chreach/Vmis  tú/Pp2-s  na/Td-p  muirisíní/Ncmpc  ,/Fi"," madraí/Ncmpc"," lathaí/Ncfsg  chranna/Ncmpv  an/Td-s  Bhéarla/Ncmsc  ./Fe </s><s> Ba/Ws-i  thusa/Ncmpc  ár/Ncmsc|Dp1-p  nGae/Xx  Bolga/Ncmpv  is/Wpri  ár/Dp1-p  nDord/Ncmsc  Fiann/Ncfpg  ,/Fi  ár/Dp1-p  rosc/Ncmsc  catha/Ncmsg  agus/Cc  caithréim/Ncfsc  ár/Dp1-p  gcine/Ncmsc  ./Fe </s><s> Chosain/Vmis  agus/Cc"
"doc#151","i/Sp  gcrích/Ncfsc  ./Fe </s><s> D''/Q  imigh/Vmis  an/Td-s  páistín/Ncmsc  mná/Ncfsg  tharam/Pr1-s  ,/Fi  a/Dp3fs  ceann/Ncmsc  casta/Av  ar/Sp  leath-ghualainn/Ncfsc  aici/Pr3fs  is/Wpri  í/Pp3fs  ag/Sp  cogarnaíl/Ncfsc  go/Ua  peatúil/Aq  leis/Sp  an/Td-s"," madra/Ncmsc"," ./Fe </s><s> Chuala/Vmis  triup-traip/Ncfsc  a/Dp3fs  cuid/Ncfsc  bróg/Ncfpg  dearg/Aq--pg  ar/Sp  leaca/Ncfpc|Ncfsc  mí-rialta/Aqp  an/Td-s  chosáin/Ncmpc  faoi/Pr3ms  mar/Cs  nach/Qnr  raibh/Vmis---n  le/Sp  clos/Ns-s  riamh/Rg  ar/Sp  an/Td-s  saol/Ncmsc  seo/Dd  ag/Sp"
"doc#151","fionn/Aq-msc  ar/Sp  each/Ncmsc  bhrádgheal/Ncmsc  seachas/Sp  a/Sp  bheith/Nv  im/Ncmsc  chnúdán/Ncmpg  broimeach/Ncfsc  ar/Sp  maos/Ncmsc  i/Sp  slabar/Ncmsc  portaigh/Ncmsg  ./Fe </s><s> Chasas/Vmip---r  ón/Spa-s  ngeata/Ncmsc  is/Wpri  chonnac/Ncmsc"," madra/Ncmsg"," coileáin/Ncmsg|Ncmpc  an/Td-s  bóthar/Ncmsc  aníos/Rd  chugam/Pr1-s  is/Wpri  rud/Ncmsc  beag/Aq-msc  bán/Aq-msc  go/Sp  héadtrom/Ncmsc  ina/Spp-s  drad/Ncmsc  aici/Pr3fs  ./Fe </s><s> Nuair/Cs  a/Q-r  dhruid/Vmis  sí/Pp3fss  liom/Pr1-s  ba/Ncfpc  léir/Aq--pg  gur/Wpdi|Wsdi  ubh/Ncfsc  chirce/Ncfsg  a/Q-r"
"doc#151","aniar/Rd  aduaidh/Rd  uirthi/Pr3fs  ,/Fi  é/Pp3ms  glan/Aqp|Ncmsc  as/Sp  a/Dp3ms  mheabhair/Ncfsc  ag/Sp  uaigneas/Ncmsc  seasc/Aq-msc  a/Dp3ms  shaoil/Ncmsg  ./Fe </s><s> Chas/Npfsg  sí/Pp3fss  timpeall/Ncmsc|Rd  ar/Sp  an/Td-s  dtoirt/Ncfsc  is/Wpri  má/Cs  dhein/Vmis  sháigh/Vmis"," madra/Ncmsc"," mór/Aq-msc  rua/Aqp  a/Dp3ms  lapaí/Ncmpc  fliucha/Aq--pc  faoina/Spp-s  brollach/Ncmsc  ./Fe </s><s> Chlaon/Vmis  sí/Pp3fss  siar/Rd  uaidh/Pr3ms  is/Cc  ghreamaigh/Vmis  a/Dp3-p  sála/Ncfpc  sa/Spa-s  ghaineamh/Ncmsc  bog/Aq-msc  is/Cc  an/Td-s  chéad/Mo|Mc  rud/Ncmsc  eile/Dd"
"doc#152","arb/Ncmsc  é/Pp3ms  a/Dp3fs  garda/Ncmsc  tí/Ncfsg|Ncmsg </s><s> Tá/Vmip  a/Dp3ms  mháistreás/Ncfsc  ar/Sp  aon/Mc|Dq  dóigh/Ncfsc  leis/Pr3ms|Sp  í/Pp3fs  ag/Sp  monabhar/Ncmsc  sa/Spa-s  slí/Ncfsg  Lá/Npfsg|Npmsg|Npmsc  labhras/Ncmpg|Ncmsc  léi/Pr3fs  sibhialta/Aqc  ní/Ncmsg|Ncmsc|Ncfsg|Ncfsc|Nv|Wp-in  móide/Aqc  arís/Rg  dom/Pr1-s  é/Pp3ms </s><s> Ach/Cs  a/Dp3-p"," madra/Ncmsc"," mall/Aq-msc  neamhálainn/Aq-msc  a/Q-r  chrochann/Vmip  thart/Rd  cois/Sp  tí/Ncfsg|Ncmsg  tá/Vmip  sé/Pp3mss  dílis/Aq-msc  ina/Spr  instinn/Vmih1s  is/Cc  dílis/Aqp  ina/Spp-s  chroí/Ncmsc </s><s> Ní/Qn  théann/Vmip---n  sé/Pp3mss  thar/Sp  an/Td-s  tairseach/Ncfsc"
"doc#154",",/Fi  íseal/Aqp  ,/Fi  fada/Aqp  ,/Fi  agus/Cc  mar/Cs  bheadh/Vmc  sliogán/Ncmsc  de/Sp  lataí/Ncmpc  adhmaid/Ncmsg  uaidh/Pr3ms  siar/Rd  ./Fe </s><s> Agus/Cc  sa/Spa-s  tsuíochán/Ncmsc  tosaigh/Ncmsg  cliathánach/Aq-msc  ,/Fi  bhíodh/Vmih  an/Td-s"," madra/Ncmsc"," mór/Aq-msc  mothallach/Aq-msc  so/Dd  go/Ua  tiarnúil/Aqp  ag/Sp  faire/Nv  agus/Cc  ag/Sp  féachaint/Nv  amach/Rd  -/Fb  ach/Cs  n/Xx  ''/Fa  fheadar/Ncmsc  conas/Rq  a/Q-r  bhí/Vmis  sé/Pp3mss  ábalta/Aqp  éinní/Ncmpc|Ncmpg|Ncfsc|Ncfsg|Ncmsc|Ncmsg  a/Dp3fs  fheiscint/Ncfsc"
"doc#154","cnap/Ncmsc  di/Pr3fs  -/Fb  i/Sp  dtreo/Ncfsc  an/Td-s  chroí/Ncmsg  ,/Fi  abair/Ncmpc  ,/Fi  leanódh/Vmc  dainséar/Ncmsc  é/Pp3ms  .../F  ./Fe </s><s> ''/Fa  ''/Fa  Dá/Cs  mbeadh/Vmc  aon/Mc|Dq  tuairim/Ncfsc  agam/Pr1-s  go/Cs  gcoimeádfaí/Vmc-0  istigh/Rd  mé/Pp1-s  -/Fb  agus/Cc  mo/Dp1-s"," mhadra/Ncmsc"," bocht/Aq-msc  .../F  ./Fe </s><s> ''/Fa  ''/Fa  Níl/Vmip---n  sé/Pp3mss  sa/Spa-s  charr/Ncfsc  i/Sp  gcónaí/Ncmsc  ?/Fq </s><s> ''/Fa  ''/Fa  Cá/Rq  háit/Ncfsc  eile/Dd  a/Q-r  bheadh/Vmc  sé/Pp3mss  ?/Fq </s><s> Anso/Rl  fén/Spa-s  leaba/Ncfsc  ?/Fq </s><s> Ach/Cs  nílimse/Vmip1s-ne  chun/Sp  fanacht/Nv  anso/Rl  istigh/Rd  ./Fe </s>"
"doc#154","lámhacán/Ncmsc  é/Pp3ms  ./Fe </s><s> ''/Fa  ''/Fa  Ná/Q-m  bíodh/Vmm-3s  aon/Mc|Dq  eagla/Ncfsc  ort/Pr2-s  ,/Fi  ní/Qn  coinneofar/Vmif0  anso/Rl  tú/Pp2-s  thar/Sp  mar/Cs  is/Wpri  gá/Ncmsc  ./Fe </s><s> Easpa/Ncfsc  leapacha/Ncfpg  a/Q-r  bhíonn/Vmig  orthu/Pr3-p  anso/Rl  ./Fe </s><s> Anois/Rg  ,/Fi  an/Td-s"," madra/Ncmsc"," san/Dd  .../F  ./Fe </s><s> ''/Fa  ''/Fa  Tá/Vmip  an/Td-s  madra/Ncmsc  ceart/Aq-msc  ./Fe </s><s> Tá/Vmip  taithí/Ncfsc  aige/Pr3ms  ar/Sp  bheith/Nv  sa/Spa-s  charr/Ncfsc  ./Fe </s><s> ''/Fa  ''/Fa  Gan/Sp  bia/Ncmsc  ná/Cc  deoch/Ncfsc  ?/Fq </s><s> Agus/Cc  beidh/Vmif  brothall/Ncmsc  inniu/Rt  ann/Pr3ms  ./Fe </s><s> Níl/Vmip---n  sé/Pp3mss"
"doc#154","aon/Mc|Dq  eagla/Ncfsc  ort/Pr2-s  ,/Fi  ní/Qn  coinneofar/Vmif0  anso/Rl  tú/Pp2-s  thar/Sp  mar/Cs  is/Wpri  gá/Ncmsc  ./Fe </s><s> Easpa/Ncfsc  leapacha/Ncfpg  a/Q-r  bhíonn/Vmig  orthu/Pr3-p  anso/Rl  ./Fe </s><s> Anois/Rg  ,/Fi  an/Td-s  madra/Ncmsc  san/Dd  .../F  ./Fe </s><s> ''/Fa  ''/Fa  Tá/Vmip  an/Td-s"," madra/Ncmsc"," ceart/Aq-msc  ./Fe </s><s> Tá/Vmip  taithí/Ncfsc  aige/Pr3ms  ar/Sp  bheith/Nv  sa/Spa-s  charr/Ncfsc  ./Fe </s><s> ''/Fa  ''/Fa  Gan/Sp  bia/Ncmsc  ná/Cc  deoch/Ncfsc  ?/Fq </s><s> Agus/Cc  beidh/Vmif  brothall/Ncmsc  inniu/Rt  ann/Pr3ms  ./Fe </s><s> Níl/Vmip---n  sé/Pp3mss  ceart/Aq-msc  madra/Ncmsc|Ncmsg  a/Dp3fs  fhágaint/Ncfsc"
"doc#154","./Fe </s><s> ''/Fa  ''/Fa  Tá/Vmip  an/Td-s  madra/Ncmsc  ceart/Aq-msc  ./Fe </s><s> Tá/Vmip  taithí/Ncfsc  aige/Pr3ms  ar/Sp  bheith/Nv  sa/Spa-s  charr/Ncfsc  ./Fe </s><s> ''/Fa  ''/Fa  Gan/Sp  bia/Ncmsc  ná/Cc  deoch/Ncfsc  ?/Fq </s><s> Agus/Cc  beidh/Vmif  brothall/Ncmsc  inniu/Rt  ann/Pr3ms  ./Fe </s><s> Níl/Vmip---n  sé/Pp3mss  ceart/Aq-msc"," madra/Ncmsc|Ncmsg"," a/Dp3fs  fhágaint/Ncfsc  ansúd/Ncmpg  .../F  ./Fe </s><s> ''/Fa  ''/Fa  Ná/Q-m  níl/Vmip---n  sé/Pp3mss  ceart/Aq-msc  mise/Pp1-s-e  a/Dp3fs  fhágaint/Ncfsc  anso/Rl  .../F  ./Fe </s><s> ''/Fa  Ligeas/Vmip---r  tharam/Pr1-s  an/Td-s  méid/Ncmsc  sin/Dd  ./Fe </s><s> ''/Fa  An/Qq  dtiocfadh/Vmc  sé/Mc|Pp3mss  im/Ncmsc"
"doc#154","''/Fa  Ná/Q-m  níl/Vmip---n  sé/Pp3mss  ceart/Aq-msc  mise/Pp1-s-e  a/Dp3fs  fhágaint/Ncfsc  anso/Rl  .../F  ./Fe </s><s> ''/Fa  Ligeas/Vmip---r  tharam/Pr1-s  an/Td-s  méid/Ncmsc  sin/Dd  ./Fe </s><s> ''/Fa  An/Qq  dtiocfadh/Vmc  sé/Mc|Pp3mss  im/Ncmsc  theannta-sa/Ncmpc  ?/Fq </s><s> ''/Fa  a/Q-r  deirim/Vmip1s  ./Fe </s><s> ''/Fa  Tá/Vmip  dhá/Spp"," mhadra/Ncmsc"," cheana/Rg  sa/Spa-s  tigh/Ncmsd  againn/Pr1-p  ./Fe </s><s> Is/Cc  maith/Vmm-2s  liom/Pr1-s  madraí/Ncmpc  .../F  ./Fe </s><s> ''/Fa  Thug/Vmis  sé/Mc|Pp3mss  súil/Ncfsc  orm/Pr1-s  mar/Cs  bheadh/Vmc  ar/Sp  aigne/Ncfsc  aige/Pr3ms  a/Sp  rá/Nv  :/Fi  ''/Fa  Duine/Ncmsc  acu/Pr3-p  súd/Ncmsc  tú/Pp2-s  ,/Fi  an/Wp-q|Wpdq  ea/Pp3-s  ?/Fq </s>"
"doc#154","tharam/Pr1-s  an/Td-s  méid/Ncmsc  sin/Dd  ./Fe </s><s> ''/Fa  An/Qq  dtiocfadh/Vmc  sé/Mc|Pp3mss  im/Ncmsc  theannta-sa/Ncmpc  ?/Fq </s><s> ''/Fa  a/Q-r  deirim/Vmip1s  ./Fe </s><s> ''/Fa  Tá/Vmip  dhá/Spp  mhadra/Ncmsc  cheana/Rg  sa/Spa-s  tigh/Ncmsd  againn/Pr1-p  ./Fe </s><s> Is/Cc  maith/Vmm-2s  liom/Pr1-s"," madraí/Ncmpc"," .../F  ./Fe </s><s> ''/Fa  Thug/Vmis  sé/Mc|Pp3mss  súil/Ncfsc  orm/Pr1-s  mar/Cs  bheadh/Vmc  ar/Sp  aigne/Ncfsc  aige/Pr3ms  a/Sp  rá/Nv  :/Fi  ''/Fa  Duine/Ncmsc  acu/Pr3-p  súd/Ncmsc  tú/Pp2-s  ,/Fi  an/Wp-q|Wpdq  ea/Pp3-s  ?/Fq </s><s> Madraí/Ncmpc  agus/Cc  cait/Ncmpc  ,/Fi  nuair/Cs  cheart/Aqp  duit/Pr2-s  bheith/Ncfsc"
"doc#154","cheana/Rg  sa/Spa-s  tigh/Ncmsd  againn/Pr1-p  ./Fe </s><s> Is/Cc  maith/Vmm-2s  liom/Pr1-s  madraí/Ncmpc  .../F  ./Fe </s><s> ''/Fa  Thug/Vmis  sé/Mc|Pp3mss  súil/Ncfsc  orm/Pr1-s  mar/Cs  bheadh/Vmc  ar/Sp  aigne/Ncfsc  aige/Pr3ms  a/Sp  rá/Nv  :/Fi  ''/Fa  Duine/Ncmsc  acu/Pr3-p  súd/Ncmsc  tú/Pp2-s  ,/Fi  an/Wp-q|Wpdq  ea/Pp3-s  ?/Fq </s><s>","Madraí/Ncmpc"," agus/Cc  cait/Ncmpc  ,/Fi  nuair/Cs  cheart/Aqp  duit/Pr2-s  bheith/Ncfsc  pósta/Av|Aqp  agus/Cc  muirear/Ncmsc  ort/Pr2-s  !/Fe </s><s> ''/Fa  ach/Cs  sé/Pp3mss  dúirt/Vmis  sé/Pp3mss  :/Fi  ''/Fa  Raghadh/Vmis0|Vmih|Vmm-3s  súd/Ncmsc  le/Sp  héinne/Ncmsc  ./Fe </s><s> Tá/Vmip  cuma/Ncfsc  fíochmhar/Aq-msc"
"doc#154","ann/Pr3ms  ./Fe </s><s> Dála/Sp  an/Td-s  scéil/Ncmsg  ,/Fi  an/Td-s  leithreas/Ncmsc  san/Dd  sa/Spa-s  chlós/Ncmsc  .../F  ./Fe </s><s> ''/Fa  ''/Fa  Cad/Pq  tá/Vmip  air/Pr3ms  ?/Fq </s><s> Níl/Vmip---n  sé/Pp3mss  ag/Sp  scaoileadh/Nv  uaidh/Pr3ms  arís/Rg  ?/Fq </s><s> ''/Fa  ''/Fa  Níl/Vmip---n  ach/Cs  fág/Ncmsc  dúnta/Av|Aqp  é/Pp3ms  ./Fe </s><s> Tá/Vmip"," madra/Ncmsc"," curtha/Av  isteach/Rd  agam/Pr1-s  ann/Pr3ms  .../F  ./Fe </s><s> ''/Fa  ''/Fa  Madra/Ncmsc  fáin/Ncmsg  eile/Dd  !/Fe </s><s> Ó/Sp  Nóríta/Npmsc  .../F  ./Fe </s><s> ''/Fa  ''/Fa  Ní/Wp-in  hea/Pp3-s  ./Fe </s><s> Othar/Ncmsc  dem/Ncfsc  ''/Fa  chuid/Ncfsc  a/Q-r  chaith/Vmis  dul/Ncmsc  ''/Fa  on/Ncmsc  ospidéal/Ncmpg  gan/Sp"
"doc#154","sa/Spa-s  chlós/Ncmsc  .../F  ./Fe </s><s> ''/Fa  ''/Fa  Cad/Pq  tá/Vmip  air/Pr3ms  ?/Fq </s><s> Níl/Vmip---n  sé/Pp3mss  ag/Sp  scaoileadh/Nv  uaidh/Pr3ms  arís/Rg  ?/Fq </s><s> ''/Fa  ''/Fa  Níl/Vmip---n  ach/Cs  fág/Ncmsc  dúnta/Av|Aqp  é/Pp3ms  ./Fe </s><s> Tá/Vmip  madra/Ncmsc  curtha/Av  isteach/Rd  agam/Pr1-s  ann/Pr3ms  .../F  ./Fe </s><s> ''/Fa  ''/Fa"," Madra/Ncmsc"," fáin/Ncmsg  eile/Dd  !/Fe </s><s> Ó/Sp  Nóríta/Npmsc  .../F  ./Fe </s><s> ''/Fa  ''/Fa  Ní/Wp-in  hea/Pp3-s  ./Fe </s><s> Othar/Ncmsc  dem/Ncfsc  ''/Fa  chuid/Ncfsc  a/Q-r  chaith/Vmis  dul/Ncmsc  ''/Fa  on/Ncmsc  ospidéal/Ncmpg  gan/Sp  choinne/Ncfsc  ./Fe </s><s> Go/Ua  sealadach/Aqp  a/Q-r  bheidh/Vmif  an/Td-s  madra/Ncmsc"
"doc#154","''/Fa  Madra/Ncmsc  fáin/Ncmsg  eile/Dd  !/Fe </s><s> Ó/Sp  Nóríta/Npmsc  .../F  ./Fe </s><s> ''/Fa  ''/Fa  Ní/Wp-in  hea/Pp3-s  ./Fe </s><s> Othar/Ncmsc  dem/Ncfsc  ''/Fa  chuid/Ncfsc  a/Q-r  chaith/Vmis  dul/Ncmsc  ''/Fa  on/Ncmsc  ospidéal/Ncmpg  gan/Sp  choinne/Ncfsc  ./Fe </s><s> Go/Ua  sealadach/Aqp  a/Q-r  bheidh/Vmif  an/Td-s"," madra/Ncmsc"," againn/Pr1-p  ./Fe </s><s> ''/Fa  ''/Fa  Sin/Pd  é/Pp3ms  a/Q-r  dúraís/Vmis2s  le/Sp  Tizzy/Npmsc  leis/Pr3ms  agus/Cc  tá/Vmip  sí/Pp3fss  againn/Pr1-p  fós/Rg  ./Fe </s><s> ''/Fa  ''/Fa  Chaitheas/Vmip---r  fóirithint/Ncfsc  uirthi/Pr3fs  sin/Dd  -/Fb  mo/Dp1-s  charrsa/Ncfsc-e|Ncmsc-e  a/Q-r  ghortaigh/Vmis  í/Pp3fs"
"doc#154","./Fe </s><s> ''/Fa  ''/Fa  Bhuel/I  is/Wp-i  dócha/Aqc  gur/Wpdi|Wsdi  fearrde/Xf  don/Spa-s  gcois/Ncfsc  beagán/Ncmpg  aclaíochta/Ncfsg  .../F  ./Fe </s><s> ''/Fa  Gan/Sp  dabht/Ncmsc  ,/Fi  taobhaigh/Vmm-2s  leo/Pr3-p  ,/Fi  éinne/Ncmsc  amháin/Aqp  sibh/Pp2-p  uile/Ns-s|Dq  ./Fe </s><s> ''/Fa  An/Td-s"," madra/Ncmsc"," .../F  ''/Fa  a/Q-r  deir/Vmip  sí/Pp3fss  ./Fe </s><s> ''/Fa  Tá/Vmip  sé/Pp3mss  sa/Spa-s  leithreas/Ncmsc  sa/Spa-s  chlós/Ncmsc  .../F  ./Fe </s><s> ''/Fa  ''/Fa  Sa/Spa-s  leithreas/Ncmsc  ?/Fq </s><s> Ní/Wp-in  hamhlaidh/Ncfsc  a/Dp3ms  cheapais/Ncfsc  .../F  ./Fe </s><s> ''/Fa  Dhein/Vmis  sí/Pp3fss  smiota/Av|Ns-s  gáire/Ncfsg|Ncmsg|Ncmsc|Nv  ,/Fi  rud/Ncmsc"
"doc#154","a/Dp3ms  cheapais/Ncfsc  .../F  ./Fe </s><s> ''/Fa  Dhein/Vmis  sí/Pp3fss  smiota/Av|Ns-s  gáire/Ncfsg|Ncmsg|Ncmsc|Nv  ,/Fi  rud/Ncmsc  a/Q-r  bhog/Vmis  an/Td-s  cúntanós/Ncmsc  ceartaiseach/Aq-msc  a/Q-r  bhí/Vmis  aici/Pr3fs  ./Fe </s><s> ''/Fa  Chaitheas/Vmip---r  é/Pp3ms  choimeád/Nv  ón/Spa-s  dá/Spp-s"," mhadra/Ncmsc"," eile/Dd  ./Fe </s><s> Thugadar/Vmis3p  fé/Sp  chomh/Ri  luath/Aqp  agus/Cc  thógas/Vmip---r  as/Sp  an/Td-s  gcarr/Ncfsc|Ncmsc  é/Pp3ms  ./Fe </s><s> Formad/Ncmsc  is/Wpri  dócha/Aqc  ./Fe </s><s> Ach/Cs  fuair/Vmis  sé/Mc|Pp3mss  bia/Ncmsc  agus/Cc  deoch/Ncfsc  agus/Cc  thugas/Vmis1s  amach/Rd  ag/Sp"
"doc#154","thógas/Vmip---r  as/Sp  an/Td-s  gcarr/Ncfsc|Ncmsc  é/Pp3ms  ./Fe </s><s> Formad/Ncmsc  is/Wpri  dócha/Aqc  ./Fe </s><s> Ach/Cs  fuair/Vmis  sé/Mc|Pp3mss  bia/Ncmsc  agus/Cc  deoch/Ncfsc  agus/Cc  thugas/Vmis1s  amach/Rd  ag/Sp  siúl/Nv  é/Pp3ms  cúpla/Ncmsc  uair/Ncfsc  ./Fe </s><s> Tá/Vmip  an/Td-s  ceart/Ncmsc  agat/Pr2-s  ./Fe </s><s>","Madra/Ncmsc"," an-mhacánta/Aqp  -/Fb  cé/Cs  go/Cs  raibh/Vmis---d|Vmsp  gach/Dq  éinne/Ncmsc  ar/Sp  an/Td-s  sráid/Ncfsc  ag/Sp  teitheadh/Nv  uaidh/Pr3ms  ./Fe </s><s> ''/Fa  ''/Fa  Táim/Vmip1s  buíoch/Aqp  díot/Pr2-s  as/Sp  aire/Ncfsc|Ncmsc  a/Sp  thabhairt/Nv  dó/Pr3ms  .../F  ./Fe </s><s> ''/Fa  Cad/Pq"
"doc#154","threorú/Nv  dtín/Ncfsc  ndoras/Ncmsc  ./Fe </s><s> ''/Fa  Is/Wp-i  maith/Aqp|Ncfsc|Vmm-2s  liom/Pr1-s  ná/Q-m  raibh/Vmis---d|Vmsp  bun/Ncmsc  os cionn/Spc  leat/Pr2-s  ach/Cs  an/Td-s  chos/Ncfsc  ,/Fi  ''/Fa  a/Q-r  deir/Vmip  sí/Pp3fss  ,/Fi  ''s/Cc  caoilfidh/Vmif  m''/Dp1-s  athair/Ncfsc|Ncmsc  chughat/Ncmpg  an/Td-s"," madra/Ncmsc"," ./Fe </s><s> Tá/Vmip  ''s/Cc  agat/Pr2-s  cá/Rq  bhfuil/Vmip---d  an/Td-s  siopa/Ncmsc  aige/Pr3ms  ,/Fi  an/Td-s  siopa/Ncmsc  crua-earraí/Ncmpg  ag/Sp  íochtar/Ncmsc  na/Td-s  sráide/Ncfsg  .../F  ''/Fa  agus/Cc  ansan/Rl  bhíos/Vmih---r|Vmis1s|Vmig---r  lasmuigh/Rl  ./Fe </s><s> Ina/Npfsc  cónaí/Ncmsc"
"doc#154","a/Q-i  cheapas/Vmip---r  a/Q-r  bheadh/Vmc  sa/Spa-s  doras/Ncmsc  ./Fe </s><s> Lean/Npmsc  sí/Pp3fss  uirthi/Pr3fs  :/Fi  ''/Fa  Fágfadsa/Npmsc  le/Sp  chéile/Ncmsc  sibh/Pp2-p  ./Fe </s><s> Caithfead/Npmsc  tamall/Ncmpg  siúil/Ncmsg  a/Sp  thabhairt/Nv  don/Spa-s  dá/Spp-s"," mhadra/Ncmsc"," so/Dd  -/Fb  ''/Fa  agus/Cc  ansan/Rl  ,/Fi  bhí/Vmis  sí/Pp3fss  bailithe/Av  léi/Pr3fs  uaim/Ncfsc  síos/Rd  chun/Sp  na/Td-s  trá/Ncfsg  ./Fe </s><s> Eibhlín/Npfsc  Bric/Ncmsg  ,/Fi  an/Td-s  múinteoir/Ncmsc  áitiúil/Aq-msc  ,/Fi  í/Pp3fs  féin/Px  agus/Cc  a/Dp3fs  cuid/Ncfsc  ''/Fa"
"doc#154","Dé/Ns-s  Domhnaigh/Ncmsg  ./Fe </s><s> Sé/Pp3mss  an/Td-s  t-aon/Mc  tseans/Ncmsg  a/Q-r  bhíonn/Vmig  agam/Pr1-s  gabháil/Nv  amach/Rd  fén/Spa-s  aer/Ncmsc  ./Fe </s><s> ''/Fa  ''/Fa  Gheofá/Vmc-2s  do/Sp  dhóthain/Ncfsc  den/Spa-s  aer/Ncmsg  ag/Sp  siúl/Nv  na/Td-s  trá/Ncfsg  leis/Sp  na/Td-p"," madraí/Ncmpc"," .../F  ./Fe </s><s> ''/Fa  ''/Fa  Ar/Vmis  feadh/Ncmsc  dhá/Spp  uair/Ncfsc  a/Dp3fs  ''/Fa  chloig/Ncmpc  ?/Fq </s><s> Ó/I  tá/Vmip  go/Ua  maith/Aqp  ,/Fi  raghaidh/Ncfsc  mé/Pp1-s  id/Ncfsc  theannta/Ncmsg  ./Fe </s><s> ''/Fa  ''/Fa  Ó/Sp  Nóríta/Npmsc  .../F  ./Fe </s><s> ''/Fa  ''/Fa  Chomh/Ri  fada/Aqp  agus/Cc  gheallann/Vmip  tú/Pp2-s"
"doc#154","na/Td-s  dtonn/Ncfsc  ./Fe </s><s> Níor/Ws-in  cheart/Aqp|Ncmsc  dom/Pr1-s  gearán/Ncmsc|Nv  ./Fe </s><s> Bhí/Vmis  an/Wp-q|Wpdq  baighte/Av  ag/Sp  obair/Ncfsc  ./Fe </s><s> Bhuel/I  ,/Fi  ní/Ncmsc|Ncfsc|Wp-in  mar/Cs  mheasas/Vmip---r  ,/Fi  ach/Cs  ba/Wsri  chuma/Aqp  san/Dd  ./Fe </s><s> Ag/Sp  siúl/Nv  na/Td-s  trá/Ncfsg  lena/Spp-s|Spr  dá/Spp-s"," mhadra/Ncmsc"," a/Q-r  bhí/Vmis  bean/Ncfsc  na/Td-s  pípe/Ncfsc  gile/Aq-fsg  -/Fb  agus/Cc  bhí/Vmis  madra/Ncmsc  agamsa/Pr1-s-e  leis/Pr3ms  go/Cs  n-oirfeadh/Vmc  babhta/Ncmsc  siúil/Ncmsg  dó/Pr3ms  ,/Fi  in/Sp  am/Ncmsc  tráth/Ncmsc  ./Fe </s><s> ii/Mr </s><s> Ní/Qn  mhaím/Vmip1s  a/Dp3-p  saol/Ncmsc  ar/Sp  Eibhlín/Npfsc"
"doc#154","an/Wp-q|Wpdq  baighte/Av  ag/Sp  obair/Ncfsc  ./Fe </s><s> Bhuel/I  ,/Fi  ní/Ncmsc|Ncfsc|Wp-in  mar/Cs  mheasas/Vmip---r  ,/Fi  ach/Cs  ba/Wsri  chuma/Aqp  san/Dd  ./Fe </s><s> Ag/Sp  siúl/Nv  na/Td-s  trá/Ncfsg  lena/Spp-s|Spr  dá/Spp-s  mhadra/Ncmsc  a/Q-r  bhí/Vmis  bean/Ncfsc  na/Td-s  pípe/Ncfsc  gile/Aq-fsg  -/Fb  agus/Cc  bhí/Vmis"," madra/Ncmsc"," agamsa/Pr1-s-e  leis/Pr3ms  go/Cs  n-oirfeadh/Vmc  babhta/Ncmsc  siúil/Ncmsg  dó/Pr3ms  ,/Fi  in/Sp  am/Ncmsc  tráth/Ncmsc  ./Fe </s><s> ii/Mr </s><s> Ní/Qn  mhaím/Vmip1s  a/Dp3-p  saol/Ncmsc  ar/Sp  Eibhlín/Npfsc  ag/Sp  foghlaim/Nv  uaidh/Pr3ms  siúd/Pd  ./Fe </s><s> Ó/I  tá/Vmip  ''s/Cc  agam/Pr1-s"
"doc#154","domhsa/Pr1-s-e  ?/Fq </s><s> ''/Fa  ''/Fa  Tusa/Pp2-s-e  a/Q-p|Q-i|Q-r  gheobhaidh/Vmif  an/Td-s  pictiúir/Ncmpc  seo/Dd  ,/Fi  a/Uv  Nóríta/Npmsc  ./Fe </s><s> Ó/I  táim/Vmip1s  chomh/Ri  buíoch/Aqp  díot/Pr2-s  as/Sp  teacht/Ncmsc  ./Fe </s><s> Ó/I  táim/Vmip1s  chomh/Ri  sásta/Aqp  ./Fe </s><s> ''/Fa </s><s> An/Td-s  dá/Spp-s"," mhadra/Ncmsc"," is/Wpri  túisce/Ncfsc  a/Q-r  thugas/Vmis1s  fé/Sp  ndeara/Ns-s  ./Fe </s><s> Ag/Sp  ligint/Ncfsc  mo/Dp1-s  scíth/Ncfsc  i/Sp  gcuaisín/Ncmsc  dumhaigh/Ncfsc  a/Q-r  bhíos/Vmih---r|Vmis1s|Vmig---r  agus/Cc  mé/Pp1-s  ag/Sp  féachaint/Nv  uaim/Ncfsc|Pr1-s  síos/Rd  orthu/Pr3-p  agus/Cc  an/Td-s"
"doc#154",",/Fi  stadadar/Vmis3p  ,/Fi  agus/Cc  d''/Q  éirigh/Vmis  an/Td-s  clúmh/Ncmsc  ina/Spp-s  choilgsheasamh/Ncmsc  ar/Sp  a/Dp3fs  ndrom/Ncmsc  ,/Fi  agus/Cc  ligeadar/Vmis3p  gnúsachtach/Ncfsc  dhoichealach/Aq  astu/Pr3-p  ./Fe </s><s> An/Td-s"," madra/Ncmsc"," mór/Aq-msc  mothallach/Aq-msc  a/Q-r  bhí/Vmis  tagtha/Nv--g  ar/Sp  an/Td-s  dtráigh/Ncfsc  ,/Fi  Casper/Npmsc  ./Fe </s><s> Siúd/Pd  chuige/Pr3ms  de/Sp  ráib/Ncfsc  iad/Pp3-p  ,/Fi  agus/Cc  thimpeallaíodar/Vmis3p  é/Pp3ms  ag/Sp  sceamhaíl/Ncfsc  agus/Cc  ag/Sp"
"doc#154","déarfá/Vmc-2s  go/Cs  bhfuil/Vmip---d  an/Qq  tráigh/Vmm-2s  fada/Ncmpv  fairsing/Aq--pg  a/Dp3ms  dhóthain/Ncfsc  do/Sp  thriúr/Ncmsc  acu/Pr3-p  ?/Fq </s><s> ''/Fa  Fé/Sp  mar/Cs  chloisfidís/Vmc-3p  cad/Pq  a/Q-r  bhí/Vmis  á/Spp-p|Spp-s  rá/Nv  agam/Pr1-s  ,/Fi  bhailigh/Vmis  an/Td-s  dá/Spp-s"," mhadra/Ncmsc"," beaga/Aq--pc  leo/Pr3-p  thar/Sp  n-ais/Ncfsc  go dtí/Spc  an/Td-s  uisce/Ncmsc  ,/Fi  agus/Cc  dhein/Vmis  an/Td-s  madra/Ncmsc  mór/Aq-msc  a/Dp3ms  shlí/Ncfsc  go/Ua  mall/Aqp  ,/Fi  maorga/Aqp  chughainn/Vmih1s  i/Sp  leith/Ncfsc  ,/Fi  agus/Cc  luigh/Vmis|Vmm-2s  ag/Sp  cosa/Ncfpc  a/Dp3ms"
"doc#154","acu/Pr3-p  ?/Fq </s><s> ''/Fa  Fé/Sp  mar/Cs  chloisfidís/Vmc-3p  cad/Pq  a/Q-r  bhí/Vmis  á/Spp-p|Spp-s  rá/Nv  agam/Pr1-s  ,/Fi  bhailigh/Vmis  an/Td-s  dá/Spp-s  mhadra/Ncmsc  beaga/Aq--pc  leo/Pr3-p  thar/Sp  n-ais/Ncfsc  go dtí/Spc  an/Td-s  uisce/Ncmsc  ,/Fi  agus/Cc  dhein/Vmis  an/Td-s"," madra/Ncmsc"," mór/Aq-msc  a/Dp3ms  shlí/Ncfsc  go/Ua  mall/Aqp  ,/Fi  maorga/Aqp  chughainn/Vmih1s  i/Sp  leith/Ncfsc  ,/Fi  agus/Cc  luigh/Vmis|Vmm-2s  ag/Sp  cosa/Ncfpc  a/Dp3ms  mháistir/Ncmsc  ./Fe </s><s> Leag/Vmm-2s|Vmis  seisean/Pp3msse  a/Dp3fs  láimh/Ncfsd  go/Ua  ceanúil/Aqp  ar/Sp  a/Dp3ms  cheann/Ncmsc  ./Fe </s><s> ''/Fa"
"doc#154","so/Dd  ,/Fi  agus/Cc  rian/Ncmsc  na/Td-s  péinte/Ncfsg  greamaithe/Av  fós/Rg  ins/Spa-s  na/Td-p  hingne/Ncfpc  ./Fe </s><s> Bhí/Vmis  spotaí/Ncmpc  péinte/Ncfsg  chomh/Ri  maith/Aqp  ar/Sp  a/Dp3ms  bhríste/Ncmsc  ./Fe </s><s> ''/Fa  Bíonn/Vmig  a/Dp3-p  gciall/Ncfsc  féin/Px  ag/Sp"," madraí/Ncmpc"," ,/Fi  ''/Fa  a/Q-r  deir/Vmip  sé/Pp3mss  ,/Fi  ''/Fa  tá/Vmip  ''s/Cc  acu/Pr3-p  go/Cs  mbeadh/Vmc  sé/Mc|Pp3mss  ró-mhaith/Ncfsc  dóibh/Pr3-p  ./Fe </s><s> Trua/Ncfsc  ná/Q-m  bíonn/Vmig  an/Td-s  chiall/Ncfsc  chéanna/Aqp  ag/Sp  an/Td-s  nduine/Ncmsg  .../F  ./Fe </s><s> ''/Fa  ''/Fa  Gur/Wpdi|Wsdi  tuisceanaí/Aqc"
"doc#154",",/Fi  ''/Fa  a/Q-r  deir/Vmip  sé/Pp3mss  ,/Fi  ''/Fa  tá/Vmip  ''s/Cc  acu/Pr3-p  go/Cs  mbeadh/Vmc  sé/Mc|Pp3mss  ró-mhaith/Ncfsc  dóibh/Pr3-p  ./Fe </s><s> Trua/Ncfsc  ná/Q-m  bíonn/Vmig  an/Td-s  chiall/Ncfsc  chéanna/Aqp  ag/Sp  an/Td-s  nduine/Ncmsg  .../F  ./Fe </s><s> ''/Fa  ''/Fa  Gur/Wpdi|Wsdi  tuisceanaí/Aqc"," madra/Ncmsc|Ncmsg"," ar/Sp  an/Td-s  saol/Ncmsc  ná/Cc  an/Td-s  duine/Ncmsc  ,/Fi  an/Wp-q|Wpdq  é/Pp3ms  sin/Dd  atá/Vmip---r  á/Spp-p|Spp-s  rá/Nv  agat/Pr2-s  ?/Fq </s><s> ''/Fa  a/Dp3fs  deirimse/Ncmsc-e  ./Fe </s><s> ''/Fa  Is/Us  mó/Aqc  de/Sp  nádúir/Ncmpc  iontu/Pr3-p  ná/Cc  an/Td-s  duine/Ncmsc  go/Ua  minic/Aqp  ,/Fi  déarfainn/Vmc-1s  ./Fe </s><s> Bíodh/Vmm-3s  dhá/Spp"
"doc#154","ar/Sp  an/Td-s  saol/Ncmsc  ná/Cc  an/Td-s  duine/Ncmsc  ,/Fi  an/Wp-q|Wpdq  é/Pp3ms  sin/Dd  atá/Vmip---r  á/Spp-p|Spp-s  rá/Nv  agat/Pr2-s  ?/Fq </s><s> ''/Fa  a/Dp3fs  deirimse/Ncmsc-e  ./Fe </s><s> ''/Fa  Is/Us  mó/Aqc  de/Sp  nádúir/Ncmpc  iontu/Pr3-p  ná/Cc  an/Td-s  duine/Ncmsc  go/Ua  minic/Aqp  ,/Fi  déarfainn/Vmc-1s  ./Fe </s><s> Bíodh/Vmm-3s  dhá/Spp"," mhadra/Ncmsc"," ag/Sp  bruíon/Nv  ,/Fi  agus/Cc  cailleadh/Vmm-3s|Vmis0|Nv  ceann/Ncmpg|Ncmsc  acu/Pr3-p  an/Td-s  cluiche/Ncmsc  ./Fe </s><s> Luíonn/Vmip  sé/Pp3mss  siar/Rd  ar/Sp  an/Td-s  dtalamh/Ncmsc|Ncfsc  agus/Cc  a/Dp3ms  chosa/Ncfpc  san/Spa-s  aer/Ncmsg  aige/Pr3ms  ,/Fi  agus/Cc  bailíonn/Vmip  an/Td-s"
"doc#154","ag/Sp  bruíon/Nv  ,/Fi  agus/Cc  cailleadh/Vmm-3s|Vmis0|Nv  ceann/Ncmpg|Ncmsc  acu/Pr3-p  an/Td-s  cluiche/Ncmsc  ./Fe </s><s> Luíonn/Vmip  sé/Pp3mss  siar/Rd  ar/Sp  an/Td-s  dtalamh/Ncmsc|Ncfsc  agus/Cc  a/Dp3ms  chosa/Ncfpc  san/Spa-s  aer/Ncmsg  aige/Pr3ms  ,/Fi  agus/Cc  bailíonn/Vmip  an/Td-s"," madra/Ncmsc"," eile/Dd  leis/Pr3ms|Sp  uaidh/Pr3ms  ./Fe </s><s> Ach/Cs  bíodh/Vmm-3s  beirt/Ncfsc  fhear/Ncmpg  ag/Sp  bruíon/Nv  agus/Cc  leagtar/Vmip0  fear/Ncmsc  acu/Pr3-p  ,/Fi  sin/Pd  é/Pp3ms  an/Td-s  uair/Ncfsc  a/Q-r  éiríonn/Vmip  ar/Sp  an/Td-s  bhfear/Ncmsc  eile/Dd  á/Spp-s  bhualadh/Nv"
"doc#154","./Fe </s><s> Réab/Vmm-2s|Vmis  splanc/Ncfsc  ar/Sp|Qq-s|Q-p|Q-is  splanc/Ncfsc|Vmm-2s|Vmis  tríd/Sp  na/Td-p  scamaill/Ncmpc  lasmuigh/Aqp  ./Fe </s><s> Bhain/Npmsg  an/Td-s  t-eitleán/Ncmsc  crothadh/Vmis0  ar/Qq-s|Q-p|Q-is  chrothadh/Vmis0|Vmih  as/Sp|Pr3ms  féin/Px  ,/Fi  mar/Cs  bheadh/Vmc"," madra/Ncmsc"," tar éis/Spc  éirí/Nv  as/Sp  lochán/Ncmsc  uisce/Ncmsg  ./Fe </s><s> Nach/Wp-qn|Wpdqn  ainnis/Aqp  éidreorach/Aqp  an/Td-s  tslí/Ncfsc  a/Q-r  bhí/Vmis  againn/Pr1-p  ,/Fi  istigh/Rd  i/Sp  sliogán/Ncmsc  miotail/Ncmsg  á/I  shuathadh/Vmis0  ag/Sp"
"doc#154","a/Dp3ms  ghlór/Ncmsc  ábhar/Ncmsc  piachánach/Aq-msc  ar/Sp  an/Td-s  bhfón/Ncmsc  ,/Fi  ach/Cs  bhí/Vmis  iarracht/Ncfsc  de/Sp  shlaghdán/Ncmsc  aige/Pr3ms  ,/Fi  dúirt/Vmis  sé/Pp3mss  ./Fe </s><s> Scaoilfeadh/Vmc  sé/Pp3mss  amach/Rd  tamall/Ncmsc  an/Td-s  dá/Spp-s"," mhadra/Ncmsc"," anois/Rg  ,/Fi  dúirt/Vmis  sé/Pp3mss  ,/Fi  agus/Cc  thógfadh/Vmc  sé/Mc|Pp3mss  aspirin/Ncfsc  agus/Cc  deoch/Ncfsc  the/Aq-fsc  agus/Cc  raghadh/Vmis0|Vmih  sé/Mc|Pp3mss  a/Sp  chodladh/Nv  ./Fe </s><s> Bhaineas/Vmip---r  an-shásamh/Ncmsc  as/Sp  an/Td-s  dturas/Ncmsc"
"doc#154","líne/Ncfsc  -/Fb  bhí/Vmis  fhios/Ncmsc  agam/Pr1-s  iad/Pp3-p  a/Sp  bheith/Nv  scarbhálta/Av  ,/Fi  agus/Cc  níor/Qn-s  theastaigh/Vmis---n  uaim/Ncfsc|Pr1-s  go/Cs  mbéarfadh/Vmc-3s|Vmc-2p  an/Td-s  sioc/Ncmsc  orthu/Pr3-p  ./Fe </s><s> B''/Ws-i  ait/Aqp|Ncmpc  lem/Ncfsc  ''/Fa  chroí/Ncmsc  na/Td-p"," madraí/Ncmpg"," so/Dd  agaibhse/Pr2-p-e  bheith/Nv  amuigh/Rd  fós/Rg  agus/Cc  an/Td-s  sceamhaíl/Ncfsc  a/Q-r  bhí/Vmis  acu/Pr3-p  -/Fb  gur/Wpdi|Wsdi  chuala/Ncmpv  é/Pp3ms  féin/Px  ag/Sp  glaoch/Nv  ar/Sp|Qq-s|Q-p|Q-is  chabhair/Ncfsc|Vmis  ./Fe </s><s> An/Td-s  dá/Spp-s  mhadra/Ncmsc  is/Wpri  dócha/Aqc  a/Q-r"
"doc#154","''/Fa  chroí/Ncmsc  na/Td-p  madraí/Ncmpg  so/Dd  agaibhse/Pr2-p-e  bheith/Nv  amuigh/Rd  fós/Rg  agus/Cc  an/Td-s  sceamhaíl/Ncfsc  a/Q-r  bhí/Vmis  acu/Pr3-p  -/Fb  gur/Wpdi|Wsdi  chuala/Ncmpv  é/Pp3ms  féin/Px  ag/Sp  glaoch/Nv  ar/Sp|Qq-s|Q-p|Q-is  chabhair/Ncfsc|Vmis  ./Fe </s><s> An/Td-s  dá/Spp-s"," mhadra/Ncmsc"," is/Wpri  dócha/Aqc  a/Q-r  bhain/Vmis  barrthuisle/Ncmsc  as/Pr3ms  ./Fe </s><s> Níl/Vmip---n  sé/Pp3mss  chomh/Ri  praitiniúil/Ncmsc  agus/Cc  bhí/Vmis  sé/Pp3mss  ,/Fi  ach/Cs  oiread/Ns-s  liom/Pr1-s  féin/Px  ./Fe </s><s> Ach/Cs  bhí/Vmis  seans/Ncmsc  leis/Pr3ms|Sp  nach/Wprin  é/Pp3ms  a/Dp3ms"
"doc#154","bheidh/Vmif  an/Td-s  plástar/Ncmsc  ar/Sp  mo/Dp1-s  chois/Ncfsd  ,/Fi  bead/Ncmsc  ábalta/Aqp  gabháil/Nv|Ncfsc  timpeall/Rd  ann/Pr3ms  le/Sp  maide/Ncmsc  croise/Ncfsg  ./Fe </s><s> ''/Fa  Ach/Cs  bhí/Vmis  dearmhad/Ncmsc  air/Pr3ms  ./Fe </s><s> Mar/Cs  níorbh/Ws-in  iad/Pp3-p  na/Td-p"," madraí/Ncmpc|Ncmpg"," fé/Sp  ndeara/Ns-s  do/Sp  titim/Ncfsc  ./Fe </s><s> Thaispeáin/Npmsc  tástálacha/Ncfsc  a/Q-p|Q-i|Q-r  deineadh/Vmis0|Vmih|Vmis0|Vmih  air/Pr3ms  gur/Wpdi|Wsdi  stróc/Ncmsc  beag/Aq-msc  a/Q-r  bhí/Vmis  fachta/Av  aige/Pr3ms  ,/Fi  stróc/Ncmsc  a/Q-p|Q-i|Q-r  d''/Q  fhág/Vmis  iarmairt/Ncfsc  ar/Sp"
"doc#154","úd/Dd  mar/Cs  bhí/Vmis  socair/Aqp  agam/Pr1-s  a/Sp  bheith/Nv  ,/Fi  an/Qq  mbeinn/Vmc-1s  ábalta/Aqp  an/Td-s  stróc/Ncmsc|Ncmsg  úd/Dd  a/Sp  sheachaint/Nv  ?/Fq </s><s> Mise/Pp1-s-e  de/Sp  ghnáth/Ncmsc  a/Q-r  ligeadh/Vmih  amach/Rd  ''/Fa  on/Ncmsc  chlós/Ncmpg  an/Td-s  dá/Spp-s"," mhadra/Ncmsc"," ,/Fi  bhreá/Aqp  liom/Pr1-s  bheith/Nv  ag/Sp  breithniú/Nv  na/Td-s  spéire/Ncfsg  dá/Cs  mba/Ws-i  oíche/Ncfsc  réiltheanach/Aq  a/Q-r  bheadh/Vmc  ann/Pr3ms  ,/Fi  faid/Ncmpc  a/Q-r  bheadh/Vmc  na/Td-p  madraí/Ncmpc  ag/Sp  spraoi/Ncmsc"
"doc#154","''/Fa  on/Ncmsc  chlós/Ncmpg  an/Td-s  dá/Spp-s  mhadra/Ncmsc  ,/Fi  bhreá/Aqp  liom/Pr1-s  bheith/Nv  ag/Sp  breithniú/Nv  na/Td-s  spéire/Ncfsg  dá/Cs  mba/Ws-i  oíche/Ncfsc  réiltheanach/Aq  a/Q-r  bheadh/Vmc  ann/Pr3ms  ,/Fi  faid/Ncmpc  a/Q-r  bheadh/Vmc  na/Td-p"," madraí/Ncmpc"," ag/Sp  spraoi/Ncmsc  tamall/Ncmpg  ./Fe </s><s> Ach/Cs  ná/Q-m  raibh/Vmis---d|Vmsp  san/Pd  á/Spp-s  dhéanamh/Nv  aige/Pr3ms  gach/Dq  aon/Mc|Dq  oíche/Ncfsc  le/Sp  coicíos/Ncmsc  roimis/Pr3ms  sin/Dd  ,/Fi  agus/Cc  níor/Qn-s  imigh/Vmis---n  éinní/Ncmpc|Ncfsc|Ncmsc  air/Pr3ms  ?/Fq </s><s> Dá/Cs"
"doc#154","./Fe </s><s> Bhí/Vmis  mo/Dp1-s  cheacht/Ncmsc  foghlamtha/Av  agam/Pr1-s  as/Pr3ms  ./Fe </s><s> Bhí/Vmis  lá/Ncmsc  oibre/Ncfsg  romham/Pr1-s  amárach/Ns-s  ,/Fi  agus/Cc  níor/Qn-s|Ws-in  mhór/Ncmsc|Aqp|Vmis|Vmis---n  dom/Pr1-s  bheith/Nv  ullamh/Ncmsc  dó/Pr3ms  ./Fe </s><s> Thabharfainn/Vmc-1s  an/Td-s  dá/Spp-s"," mhadra/Ncmsc"," ag/Sp  siúl/Nv  cois/Sp  trá/Ncfsg  ,/Fi  agus/Cc  ghlanfadh/Vmc  aer/Ncmsc|Ncmpc  na/Td-s  farraige/Ncfsg  an/Td-s  tinneas/Ncmpg  cinn/Ncmsg|Ncmpc  ,/Fi  b''/Ws-i  fhéidir/Ns-s  ./Fe </s><s> Cad/Pq  a/Q-r  thug/Vmis  i/Sp  dtreo/Ncfsc  Faill/Ncfsc  Dearg/Aq-msc  mé/Pp1-s  ,/Fi  agus/Cc  gur/Wpdi|Wsdi  ar/Sp"
"doc#154","bearna/Ncfsc  goirt/Aq-msc  a/Dp3fs  dh/Xx  ''/Fa  oirfeadh/Vmc  dom/Pr1-s  chun/Sp  casta/Nv--g  ./Fe </s><s> Síos/Rd  liom/Pr1-s  ar/Sp  an/Td-s  dtráigh/Ncfsc  ,/Fi  ach/Cs  ní/Qn  raibh/Vmis---n  aon/Dq  fhonn/Ncmsc  siúil/Ncmsg  orm/Pr1-s  ./Fe </s><s> Ligeas/Vmip---r  uaim/Ncfsc|Pr1-s  an/Td-s  dá/Spp-s"," mhadra/Ncmsc"," ,/Fi  agus/Cc  luíos/Vmip---r  isteach/Rd  i/Sp  gcuaisín/Ncmsc  sa/Spa-s  dumhaigh/Ncfsc  ./Fe </s><s> Monabar/Npmsc  na/Td-s  dtonn/Ncfsc  uaim/Ncfsc|Pr1-s  síos/Rd  ag/Sp  líonadh/Vmis0  is/Cc  ag/Sp  trá/Nv  ,/Fi  bhí/Vmis  sé/Pp3mss  deas/Aq-msc  ,/Fi  socair/Aqp  ,/Fi"
"doc#154","an/Td-s  cuaisín/Ncmsc  ar/Sp  thaobh/Ncmsc  na/Td-s  gréine/Ncfsg  ,/Fi  agus/Cc  bhí/Vmis  foithin/Ncfsc  inti/Pr3fs  ,/Fi  agus/Cc  is/Wpri  gearr/Aqp|Ncmsc  go/Cs  rabhas/Vmis1s-d  ag/Sp  míogarnach/Ncfsc  chodlata/Ncfsg  ./Fe </s><s> Sceamhaíl/Ncfsc  an/Td-s  dá/Spp-s"," mhadra/Ncmsc"," a/Q-r  dhúisigh/Vmis  mé/Pp1-s  ./Fe </s><s> D''/Q  éiríos/Vmip---r  aniar/Rd  ./Fe </s><s> Casper/Npmsc  ,/Fi  mo/Dp1-s  sheanchara/Ncmsc  Casper/Npmsc  ,/Fi  a/Q-r  bhí/Vmis  tagtha/Nv--g  chúchu/Ncmsc  ,/Fi  agus/Cc  anois/Rg  é/Pp3ms  á/Spp-p  dtimpeallú/Nv  ,/Fi  agus/Cc  ag/Sp"
"doc#154",",/Fi  gur/Q--s  chuala/Vmis  a/Q-r  ghlam/Vmis  ón/Spa-s  dtráigh/Ncfsc  ,/Fi  agus/Cc  ní/Ncmsc|Ncfsc|Nv|Wp-in  buíoch/Aqp|Aq-msc  a/Q-r  bhíos/Vmih---r|Vmis1s|Vmig---r  dó/Pr3ms  agus/Cc  deabhadh/Ncmsc  orm/Pr1-s  go dtí/Spc  an/Td-s  mbád/Ncmsc  ./Fe </s><s> Chonac/Vmis1s  uaim/Ncfsc|Pr1-s  siar/Rd  é/Pp3ms  ag/Sp  spraoi/Ncmsc  le/Sp"," madraí/Ncmpc"," eile/Dd  in/Sp  iomall/Ncmsc  an/Td-s  uisce/Ncmsg  ./Fe </s><s> Ligeas/Vmip---r  béic/Ncfsc  air/Pr3ms  ach/Cs  thug/Vmis  sé/Pp3mss  an/Td-s  chluas/Ncfsc  bhodhar/Aq-fsc  dom/Pr1-s  ./Fe </s><s> Thugas/Vmis1s  ulfhairt/Ncfsc  eile/Dd  air/Pr3ms  ,/Fi  agus/Cc  fé/Sp  mar/Cs  dh/Xx  ''/Fa"
"doc#154","ag/Sp  comharthaíocht/Ncfsc  chuige/Pr3ms  ?/Fq </s><s> Thugas/Vmis1s  fé/Sp  ghlaoch/Ncmsc  a/Dp3fs  ligint/Ncfsc  asam/Pr1-s  ,/Fi  ach/Cs  ní/Qn  thiocfadh/Vmc----n  mo/Dp1-s  ghuth/Ncmsc  liom/Pr1-s  ./Fe </s><s> Conas/Rq  nár/Qnq|Qnrs  aithin/Vmis|Vmis---n|Vmis  sé/Pp3mss  an/Td-s  dá/Spp-s"," mhadra/Ncmsc"," i dteannta/Spc  Chasper/Npmsc  ?/Fq </s><s> Ó/I  a/Uv  Mharcais/Npm-v  ,/Fi  a/Uv  Mharcais/Npm-v  ,/Fi  conas/Rq  nár/Wsrin  bhraithis/Ncfsc  sa/Spa-s  chomhgar/Ncmsc  mé/Pp1-s  ?/Fq </s><s> Bhí/Vmis  mo/Dp1-s  chroí/Ncmsc  go dtí/Spc  m''/Dp1-s  bhéal/Ncmsc  agam/Pr1-s  ag/Sp"
"doc#154","an/Td-s  bóithrín/Ncmsc  suas/Rd  dtín/Ncfsc  mbóthar/Ncmsc  mór/Aq-msc  chomh/Ri  tapaidh/Ncfsc  agus/Cc  bhís/Vmis2s  i/Sp  ndon/Npmpg  !/Fe </s><s> Agus/Cc  ansan/Rl  ,/Fi  tháinig/Vmis  anam/Ncmsc  ionam/Pr1-s  ./Fe </s><s> Ghlaos/Npmsc  chugham/Ncmsc  an/Td-s  dá/Spp-s"," mhadra/Ncmsc"," ,/Fi  chaitheas/Vmip---r  isteach/Rd  ''/Fa  on/Ncmsc  charr/Ncfsc|Ncmsc  iad/Pp3-p  ,/Fi  d''/Q  iompaíos/Vmip---r  an/Td-s  carr/Ncmsc  sa/Spa-s  bhearna/Ncfsc  ,/Fi  agus/Cc  seo/Pd  liom/Pr1-s  id/Ncfsc  ''/Fa  dhiaidh/Ns-s  ./Fe </s><s> Bhí/Vmis  tosach/Ncmsc  maith/Aq-msc  agat/Pr2-s  orm/Pr1-s  ,/Fi"
"doc#155","poundáil/Nv  agus/Cc  ag/Sp  damhsa/Nv  ar/Sp  an/Td-s  altóir/Ncfsc  faoi/Sp  aithrí/Ncfsc  a/Sp  dhéanamh/Nv  ./Fe </s><s> Ach/Cs  céard/Pq  í/Pp3fs  sin/Dd  ?/Fq </s><s> Ach/Cs  céard/Pq  a/Q-r  cheapann/Vmip  siad/Pp3-ps  agus/Cc  iad/Pp3-p  fhéin/Px  ina/Spp-p|Spp-s"," madraí/Ncmpc"," beaga/Aq--pc  ag/Sp  rith/Nv  ar/Sp  mhná/Ncfpc  ./Fe </s><s> Cén/Pq--s  dochar/Ncmsc  ./Fe </s><s> Nach/Wp-qn|Wpsin|Wpdin|Wpdqn  é/Pp3ms  nádúr/Ncmsc  an/Td-s  duine/Ncmsg  é/Pp3ms  sin/Dd  ./Fe </s><s> Cén/Pq--s  chás/Ncmsc  é/Pp3ms  ach/Cs  na/Td-p  chúpla/Ncmsg  stumpa/Ncmsc  breá/Aq-msc  a/Q-r  bhí/Vmis  ansin/Rl  anocht/Ns-s|Rt  gan/Sp"
"doc#155","i/Sp  nganfhios/Ncmsc  díb/Ncfsc  ./Fe </s><s> Ceadúnas/Ncmsc  cinnte/Av|Aqp  ./Fe </s><s> ''/Fa  Tá/Vmip  ./Fe </s><s> Ní/Wp-in  mada/Ncmpc  beag/Aq--pg  é/Pp3ms  ./Fe </s><s> Tá/Vmip  sé/Pp3mss  cheithre/Aqp  mhí/Ncfsc|Npfsg  d''/Sp  aois/Ncfsc  ./Fe </s><s> ''/Fa  ''/Fa  Tabhair/Vmm-2s  aire/Ncfsc|Ncmsc  anois/Rg  dhó/Nv  ./Fe </s><s> Tá/Vmip  an/Td-s  iomarca/Ncfsc"," madraí/Ncmpg"," ag/Sp  imeacht/Nv  gan/Sp  smacht/Ncmsc  ./Fe </s><s> ''/Fa  Frigeáiligí/Vmm-2p  libh/Pr2-p  ./Fe </s><s> Ní/Qn  bhaineann/Vmip---n  sé/Mc|Pp3mss  dhíb/Ncfsc  ./Fe </s><s> ''/Fa  Bhí/Vmis  sibh/Pp2-p  ag/Sp  an/Td-s  dioscó/Ncmsc  oíche/Ncfsg  Dé/Ns-s  hAoine/Ncfsg  ?/Fq </s><s> ''/Fa  ''/Fa  Ní/Qn  raibh/Vmis---n  ,/Fi  by/Xf"
"doc#155","rud/Ncmsc  éigin/Aq-msc  suas/Rd  mar/Cs  a/Q-r  théadh/Vmih  sí/Pp3fss  go dtí/Spc  an/Td-s  baile/Ncmsc  mór/Aq-msc  go/Ua  rialta/Aqp  chuig/Sp  an/Td-s  mbanc/Ncmsc  ./Fe </s><s> Níl/Vmip---n  aon/Dq  ghnótha/Ncmpc  agat/Pr2-s  fios/Ncmsc  do/Sp  ghnótha/Ncmpc  a/Sp  bheith/Nv  ag/Sp"," madraí/Ncmpc"," an/Td-s  bhaile/Ncmsg  ./Fe </s><s> Ní/Wp-in  mórán/Ncmsc  a/Q-r  insíonn/Vmip  siad/Pp3-ps  fhéin/Px  ./Fe </s><s> Bhí/Vmis  sí/Pp3fss  faiteach/Aqp  ,/Fi  leitheadach/Aqp  anois/Rg  mar/Cs  bhí/Vmis  punt/Ncmsc  sa/Spa-s  sparán/Ncmsc  aici/Pr3fs  rud/Ncmsc  nár/Qnrs  chleacht/Vmis---n"
"doc#155","sé/Pp3mss  ina/Spp-s  chodladh/Nv  ./Fe </s><s> Chaith/Vmis  Jack/Npmsc  caorán/Ncmpg  leis/Pr3ms  agus/Cc  rith/Vmis  sé/Pp3mss  leis/Pr3ms  ./Fe </s><s> Níor/Qn-s  chuir/Vmis---n  sé/Pp3mss  aon/Mc|Dq  suim/Ncfsc  ann/Pr3ms  thairis/Pr3ms  sin/Dd  ./Fe </s><s> Bhí/Vmis  nós/Ncmsc  ag/Sp  daoine/Ncmpc"," madraí/Ncmpg"," a/Sp  thabhairt/Nv  leo/Pr3-p  sa/Spa-s  gcarr/Ncfsc|Ncmsc  agus/Cc  mar/Cs  ar/Qq-s|Q-p|Q-is  theastaigh/Vmis  sé/Pp3mss  uathu/Pr3-p  d''/Q  fhágadar/Vmis3p  ina/Spp-p  ndiaidh/Ns-s  é/Pp3ms  ./Fe </s><s> Ceann/Ncmsc  acu/Pr3-p  seo/Dd  a/Q-r  bhí/Vmis  ann/Pr3ms  a/Q-r  cheap/Vmis  sé/Pp3mss  agus/Cc  má/Cs"
"doc#155","próiste/Ncmsg  ?/Fq </s><s> Nuair/Cs  a/Q-r  chonaic/Vmis  tú/Pp2-s  an/Wp-q|Wpdq  bhlonde/Xx  mhór/Vmis  nach/Wprin  beag/Aqp|Ncmsc  nár/Qnrs  tháinig/Vmis---n  meirbhthean/Ncmsc  ort/Pr2-s  le/Sp  dúil/Ncfsc  inti/Pr3fs  ./Fe </s><s> Nach/Qnq|Qnr  raibh/Vmis---n|Vmis---d  tú/Pp2-s  cosúil/Aqp  le/Sp"," madraín/Ncmsc"," lathaí/Ncfsg  lena/Spp-s  theanga/Ncfsc  amuigh/Rd  ./Fe </s><s> Ceacht/Ncmsc  ?/Fq </s><s> Tá/Vmip  an/Td-s  chraiceáil/Nv  chéana/Ncmpc  ortsa/Pr2-s-e  ./Fe </s><s> Tá/Vmip  Johnny/Xf  athraithe/Av  agus/Cc  caithfidh/Vmif  tú/Pp2-s  é/Pp3ms  sin/Dd  a/Sp  ligean/Nv"
"doc#158","ach/Cs  truflais/Ncfsc  ,/Fi  curtha/Av  thairis/Pr3ms  anso/Rl  ag/Sp  Jimmy/Npmsc  go dtí/Spc  lá/Ncmsc  bailithe/Av  brúscair/Ncfsc  ,/Fi  mar/Cs  nuair/Cs  fágtaí/Vmih0  amuigh/Rd  iad/Pp3-p  ,/Fi  is/Wpri  minic/Rg|Aqp  go/Cs  dtéadh/Vmih"," madraí/Ncmpc"," ceangailte/Av  iontu/Pr3-p  ,/Fi  agus/Cc  stracaidís/Vmih1p|Vmm-3p|Vmih1p|Vmm-3p  na/Td-p  putóga/Ncfpc  amach/Rd  astu/Pr3-p  ,/Fi  agus/Cc  ligidís/Vmm-3p|Vmih3p  le/Sp  gaoith/Ncmsg  iad/Pp3-p  ./Fe </s><s> Bhí/Vmis  sí/Pp3fss  amach/Rd  an/Td-s  doras/Ncmsc  arís/Rg  nuair/Cs  a/Q-r"
"doc#159","dhuine/Ncmsc  againn/Pr1-p  ar/Sp  an/Td-s  saol/Ncmsc  seo/Dd  ,/Fi  mar/Cs  a/Q-r  dúirt/Vmis  seanbhean/Ncfsc  ó/Sp  chomharsanacht/Ncfsc  an/Td-s  Locha/Ncmsg  liom/Pr1-s  tráth/Ncmsc  ./Fe </s><s> Cad/Pq  a/Q-r  chím/Vmip1s  romham/Pr1-s  ,/Fi  áfach/Rg  ,/Fi  ach/Cs"," madra/Ncmsc"," caorach/Ncfsg|Ncfpg  ag/Sp  breathnú/Nv  go/Ua  socair/Aqp  orm/Pr1-s  amhail/Sp  is/Cc  go/Q-s  raibh/Vmis---d|Vmsp  sé/Pp3mss  i ndiaidh/Spc  tamall/Ncmpg  fada/Aqp  a/Sp  chaitheamh/Nv  mar/Sp  sin/Pd  ina/Spp-s  sheasamh/Nv  ,/Fi  i/Sp"
"doc#159","an/Td-s  cothú/Ncmsc  ceart/Aq-msc  agam/Pr1-s  ,/Fi  bhíos/Vmih---r|Vmis1s|Vmig---r  cinnte/Nv--g  den/Spa-s  méid/Ncmsc  sin/Dd  ./Fe </s><s> An/Qq  bhfillfinn/Vmc-1s  uirthi/Pr3fs  ?/Fq </s><s> Agus/Cc  dá/Cs  bhfillfinn/Vmc-1s  an/Qq  aimseoinn/Vmc-1s  arís/Rg  í/Pp3fs  féin/Px  agus/Cc  a/Dp3-p"," madra/Ncmsc"," caorach/Ncfsg|Ncfpg  ar/Sp  imeall/Ncmsc  Bhaile/Npmsg  Sheáin/Npfsg  ?/Fq </s><s> Nó/Cc  an/Qq  mbeadh/Vmc  gasra/Ncmsc  fáiltithe/Av  gona/Spp-s  n-éide/Ncfsc  dhúghorm/Ncmpg  agus/Cc  a/Dp3-p  gcnaipí/Ncmpc  práis/Ncmsg  ann/Pr3ms  romham/Pr1-s  ?/Fq </s>"
"doc#159","abhaile/Rd  leatsa/Pr2-s-e  !/Fe </s><s> Ó/I  ,/Fi  ní/Ncmsc|Ncfsc|Wp-in  ag/Sp  iarraidh/Nv  dul/Ncmsc|Nv  abhaile/Rd  atá/Vmip---r  tú/Pp2-s  ,/Fi  nach/Wprin  ea/Pp3-s  ?/Fq </s><s> Cuirfidh/Vmif  mé/Pp1-s  geall/Ncmsc  nach/Wprin  ea/Pp3-s  !/Fe </s><s> Ná/Cc  fuil/Ncfsc  a/Dp3ms  fhios/Ncmsc  agatsa/Pr2-s-e  nach/Wprin  cead/Ncmsc"," madraí/Ncmpg"," a/Sp  thabhairt/Nv  sa/Spa-s  teach/Ncmsc  ósta/Ncmsg  bia/Ncmsg|Ncmsc  ?/Fq </s><s> Ní/Wp-in  hamháin/Aqp  ná/Q-m  ceadaítear/Vmip0  tusa/Pp2-s-e  ach/Cs  d''/Q  fhágfaí/Vmc-0  mé/Pp1-s  féin/Px  ar/Sp  an/Td-s  gcaolchuid/Ns-s  mar/Sp|Cs  gheall/Vmis|Ncmsc  ar/Wpsi|Wssi|Ws-q|Wsdq  .../F  ./Fe </s><s> Ó/I  ,/Fi"
"doc#159","anocht/Ns-s|Rt  a/Q-r  thosóidh/Vmif  sé/Pp3mss  !/Fe </s><s> Abair/Vmm-2s  do/Sp  rogha/Ncfsc  rud/Ncmsc  fúm/Pr1-s  ,/Fi  ní/Ncmsc|Ncfsc|Nv|Wp-in  tusa/Pp2-s-e  a/Q-r  leagfaidh/Vmif  síos/Rd  an/Td-s  biachlár/Ncmsc  domsa/Pr1-s-e  !/Fe </s><s> Ní/Wp-in  dúras/Ncmsc  !/Fe </s><s> Ní/Wp-in  dúras/Ncmsc  ''/Fa  Níl/Vmip---n  ionat/Pr2-s  ach/Cs"," madra/Ncmsc"," !/Fe </s><s> ''/Fa  Ní/Wp-in  dúras/Ncmsc  a/Dp3ms  leithéid/Ncfsc  !/Fe </s><s> Is/Cc  maith/Vmm-2s  a/Dp3ms  fhios/Ncmsc  agam/Pr1-s  gur/Wpdi|Wsdi  ar/Wpsi|Wssi|Ws-q|Wsdq  mhaithe/Aqc|Ncfpc|Ncfsc  liom/Pr1-s  a/Q-r  bhíonn/Vmig  tú/Pp2-s  i/Sp  gcónaí/Ncmsc  !/Fe </s><s> Ag/Sp  tathant/Ncmsc  siúlóidí/Ncfpg  orm/Pr1-s  in aghaidh/Spc"
"doc#159","saoirse/Ncfsg|Ncmsg-e  agus/Cc  ceada/Ncmsg  agat/Pr2-s  !/Fe </s><s> Níl/Vmip---n  cosaint/Ncfsc  cheart/Aq-fsc  á/Spp-s  tabhairt/Nv  agam/Pr1-s  ar/Sp|Wpsi|Wssi|Ws-q|Wsdq  do/Sp  mhoráltacht/Ncfsc  ,/Fi  ná/Cc  fuil/Ncfsc  ?/Fq </s><s> Is/Wp-i  gá/Ncmsc  a/Sp  bheith/Nv  freagrach/Aqp  i/Sp  leith/Ncfsc"," madraí/Ncmpg"," agus/Cc  gan/Sp  cead/Ncmsc  a/Dp3-p  gcos/Ncfsc  go/Ua  hiomlán/Aqp  a/Sp  thabhairt/Nv  dóibh/Pr3-p  ,/Fi  hmm/Xx  !/Fe </s><s> Cén/Pq--s  chaoi/Ncfsc  ar/Qq-s  éirigh/Vmis  leat/Pr2-s  turas/Ncmsc  na/Td-s  cathrach/Ncfsg  a/Sp  dhéanamh/Nv  id/Ncfsc  aonar/Ncmsc"
"doc#159","a/Sp  dhéanamh/Nv  leis/Pr3ms  ?/Fq </s><s> Ní/Wp-in  hea/Pp3-s  :/Fi  ní/Wp-in  fíor/Aqp  !/Fe </s><s> Toisc/Ncfsc  mé/Pp1-s  a/Sp  bheith/Nv  beagáinín/Ncmsc  beag/Aq-msc  scaoilte/Aqp|Av  agus/Cc  ceadaitheach/Aqp  !/Fe </s><s> Tá/Vmip  an/Td-s  focal/Ncmsc  sin/Dd  rómhór/Ncmsc  do/Sp"," mhadra/Ncmsc"," ,/Fi  an/Qq  bhfuil/Vmip---d  ?/Fq </s><s> Déarfaidh/Vmif  mé/Pp1-s  arís/Rg  é/Pp3ms  ,/Fi  más/Csw  ea/Pp3-s  :/Fi  ceadaitheach/Aqp  !/Fe </s><s> Anois/Rg  an/Qq  dtuigeann/Vmip  tú/Pp2-s  mé/Pp1-s  ?/Fq </s><s> Ó/I  ,/Fi  tuigeann/Vmip  tú/Pp2-s  gur/Wpdi|Wsdi  tíoránach/Ncmsc  ceart/Aq-msc  mé/Pp1-s  ,/Fi"
"doc#159","bheith/Nv  ag/Sp  imeacht/Nv  ,/Fi  nach/Qnr  ndúirt/Vmis  ?/Fq </s><s> Bhuel/I  ,/Fi  mura/Cs  ndúirt/Vmis  ,/Fi  is/Cc  gearr/Aqp|Ncmsc  go/Cs|Ua  .../F  ./Fe </s><s> Ní/Wp-in  gá/Ncmsc  dom/Pr1-s  éirí/Ncmsc|Nv  chomh/Ri  teasaí/Aqp  sin/Dd  leat/Pr2-s  ,/Fi  nach/Wprin  gá/Ncmsc  ?/Fq </s><s> Ní/Wp-in  cead/Ncmsc"," madraí/Ncmpg"," sna/Spa-p  tithe/Ncmpc  ósta/Ncmsg  bia/Ncmsg|Ncmsc  ná/Cc  dí/Ncfsg  ,/Fi  mura/Cs  raibh/Vmis---d  a/Dp3ms  fhios/Ncmsc  agat/Pr2-s  é/Pp3ms  !/Fe </s><s> Ní/Wp-in  cead/Ncmsc  agus/Cc  nílim/Vmip1s-n  chun/Sp  tú/Pp2-s  a/Sp  thabhairt/Nv  liom/Pr1-s  ag/Sp  ithe/Nv  ná/Cc  i/Sp  McDonalds/Npmsc  féin/Px  !/Fe </s>"
"doc#159","do/Sp  chuid/Ncfsc  Gaeilge/Npfsg  fhéin/Px  ,/Fi  má/Cs  thuigim/Vmip1s  i/Sp  gceart/Ncmsc  do/Sp  chanúint/Ncfsc  !/Fe </s><s> Ní/Wp-in  ortsa/Pr2-s-e  atá/Vmip---r  an/Td-s  chanúint/Ncfsc  ,/Fi  nach/Wprin  ea/Pp3-s  ?/Fq </s><s> Níl/Npfsc|Vmip---n  aon/Mc|Dq  bhaint/Ncfsc  idir/Sp  canúint/Ncfsc"," madra/Ncmsg"," agus/Cc  focal/Ncmsc  Laidine/Npmsc  ar/Sp  bith/Ns-s  ,/Fi  ní/Qn  áiríonn/Vmip---n  tú/Pp2-s  canis/Ncfsc  !/Fe </s><s> Ní/Qn  ghéilleann/Vmip---n  na/Td-p  scoláirí/Ncmpc  is/Wpri  fearr/Aqc  leis/Pr3ms  an/Qq  gcocthuairim/Vmip1s|Vmm-1s  sin/Pd  ,/Fi  ná/Q-m"
"doc#159","do/Sp  ghinealach/Ncmsc  leat/Pr2-s  go/Ua  deimhin/Aqp  !/Fe </s><s> Cé/Cs  d''/Q  inis/Vmis  duit/Pr2-s  é/Pp3ms  ?/Fq </s><s> Mé/Pp1-s  féin/Px  a/Q-p|Q-i|Q-r  d''/Q  inis/Vmis  duit/Pr2-s  é/Pp3ms  ?/Fq </s><s> Ní/Wp-in  hea/Pp3-s  !/Fe </s><s> Ní/Wp-in  mé/Pp1-s  !/Fe </s><s> Sea/Wp-i-3  ,/Fi  ach/Cs  gur/Wpdi|Wsdi  mhian/Ncfsc  liom/Pr1-s  i/Sp  do/Dp2-s"," mhadra/Ncmsc"," folúil/Aq-msc  neamh-mheasctha/Xf  thú/Pp2-s  ?/Fq </s><s> Ní/Wp-in  fíor/Aqp  !/Fe </s><s> Gur/Wpdi|Wsdi  mhian/Ncfsc  liom/Pr1-s  ag/Sp  siúl/Nv  sna/Spa-p  sála/Ncfpc  agam/Pr1-s  tú/Pp2-s  an/Td-s  oiread/Ns-s  áirithe/Aqp|Av  céimeanna/Ncfpg|Ncfpc  ar/Sp  gcúl/Ncmsc  ar nós/Spc"
"doc#159","<s> Bhabha/Npmsc  ,/Fi  bhabha/Ncfpc  ,/Fi  bhabha/Ncfpc  ,/Fi  go/Ua  deimhin/Aqp  !/Fe </s><s> Cad/Pq  a/Q-r  thug/Vmis  ann/Pr3ms  tú/Pp2-s  mar/Sp  sin/Pd  ag/Sp  scríobadh/Vmis0  ar/Sp  mo/Dp1-s  dhoras/Ncmsc  dúnta/Av|Aqp  mar/Cs  a/Q-r  bheadh/Vmc  .../F  ./Fe </s><s> Mar/Cs  a/Q-r  bheadh/Vmc"," madra/Ncmsc"," caorach/Ncfsg|Ncfpg  Chill/Npmsg  Mhóirne/Npmsc  !/Fe </s><s> Ó/I  ,/Fi  sea/Wp-i-3  ,/Fi  madra/Ncmsc  caorach/Ncfsg|Ncfpg  a/Q-r  bhí/Vmis  ann/Pr3ms  ,/Fi  táim/Vmip1s  cinnte/Nv--g  nach/Qnq|Qnr  mór/Ncmsc  !/Fe </s><s> Fiafraigh/Vmm-2s  den/Spa-s  Chanónach/Ncmsc  Pádraig/Npm-g|Npmsg  Ó/Sp"
"doc#159","<s> Cad/Pq  a/Q-r  thug/Vmis  ann/Pr3ms  tú/Pp2-s  mar/Sp  sin/Pd  ag/Sp  scríobadh/Vmis0  ar/Sp  mo/Dp1-s  dhoras/Ncmsc  dúnta/Av|Aqp  mar/Cs  a/Q-r  bheadh/Vmc  .../F  ./Fe </s><s> Mar/Cs  a/Q-r  bheadh/Vmc  madra/Ncmsc  caorach/Ncfsg|Ncfpg  Chill/Npmsg  Mhóirne/Npmsc  !/Fe </s><s> Ó/I  ,/Fi  sea/Wp-i-3  ,/Fi"," madra/Ncmsc"," caorach/Ncfsg|Ncfpg  a/Q-r  bhí/Vmis  ann/Pr3ms  ,/Fi  táim/Vmip1s  cinnte/Nv--g  nach/Qnq|Qnr  mór/Ncmsc  !/Fe </s><s> Fiafraigh/Vmm-2s  den/Spa-s  Chanónach/Ncmsc  Pádraig/Npm-g|Npmsg  Ó/Sp  Síocháin/Npmsc  ,/Fi  más/Csw  ea/Pp3-s  ,/Fi  mura/Cs  madra/Ncmsc  caorach/Ncfsg|Ncfpg  a/Q-r  bhí/Vmis  ann/Pr3ms"
"doc#159","Mhóirne/Npmsc  !/Fe </s><s> Ó/I  ,/Fi  sea/Wp-i-3  ,/Fi  madra/Ncmsc  caorach/Ncfsg|Ncfpg  a/Q-r  bhí/Vmis  ann/Pr3ms  ,/Fi  táim/Vmip1s  cinnte/Nv--g  nach/Qnq|Qnr  mór/Ncmsc  !/Fe </s><s> Fiafraigh/Vmm-2s  den/Spa-s  Chanónach/Ncmsc  Pádraig/Npm-g|Npmsg  Ó/Sp  Síocháin/Npmsc  ,/Fi  más/Csw  ea/Pp3-s  ,/Fi  mura/Cs"," madra/Ncmsc"," caorach/Ncfsg|Ncfpg  a/Q-r  bhí/Vmis  ann/Pr3ms  !/Fe </s><s> Á/Spp-s|I  ,/Fi  tá/Vmip  sin/Pd  róghlic/Aqp  ar/Sp  fad/Ncmsc  !/Fe </s><s> Tá/Vmip  a/Dp3ms  fhios/Ncmsc  agam/Pr1-s  ná/Q-m  fuilim/Vmip1s  marbh/Ncmsc  !/Fe </s><s> Nílir/Npmsc  róchinnte/Aqp  ná/Q-m  fuilim/Vmip1s  básaithe/Nv--g  agus/Cc  a/Sp"
"doc#159","ná/Q-m  tógfá/Vmc-2s  coileán/Ncmsc  amháin/Aqp  ní/Qn  áiríonn/Vmip---n  tú/Pp2-s  cuain/Ncfsc  ar/Sp  an/Td-s  teacht/Ncmsc  isteach/Rd  sin/Pd  !/Fe </s><s> Agus/Cc  ,/Fi  rud/Ncmsc  eile/Dd  fós/Rg  ,/Fi  nach/Wprin  ceart/Aqp|Ncmsc  rudaí/Ncmpg|Ncmpc  a/Sp  chaitheamh/Nv  le/Sp"," madra/Ncmsc"," macánta/Aqp  mar/Cs  a/Q-r  chaithfeadh/Vmc  gasúir/Ncmpc  mhímhúinte/Aqp  scoile/Ncfsg  clocha/Ncfpc  le/Sp  gadhair/Ncmpc  mheasúla/Aq--pc  na/Td-s  dúiche/Ncfsc  !/Fe </s><s> Ceart/Ncmsc  go/Ua  leor/Aqp  ./Fe </s><s> Ach/Cs  cén/Pq--s  fáth/Ncmsc"
"doc#159","dorais/Ncmsg  ?/Fq </s><s> Ní/Qn  dúirt/Vmis  ?/Fq </s><s> Dúirt/Vmis  !/Fe </s><s> Nár/Wsdqn  chuala/Vmis  le/Sp  mo/Dp1-s  chluasa/Ncfpc  féin/Px  tú/Pp2-s  á/Spp-p|Spp-s  rá/Nv  :/Fi  ''/Fa  an/Td-s  conús/Ncmsc  ''/Fa  a/Q-r  thug/Vmis  tú/Pp2-s  air/Pr3ms  ?/Fq </s><s> Ní/Wp-in  haon/Mc  duine/Ncmsc  gur/Q--s  thug/Vmis  tú/Pp2-s  sin/Dd  air/Pr3ms  ach/Cs"," madra/Ncmsc"," -/Fb  gadhar/Ncmsc  !/Fe </s><s> -/Fb  do/Sp  chomhchineál/Ncmsc  ceathairchosach/Aq-msc  féin/Px  !/Fe </s><s> Tá/Vmip  sin/Pd  go/Ua  breá/Aqp  ,/Fi  an/Qq  bhfuil/Vmip---d  ?/Fq </s><s> Is/Cc  maith/Aqp|Ncfsc  a/Dp3ms  fhios/Ncmsc  agam/Pr1-s  go/Cs  bhfuil/Vmip---d  a/Dp3ms  mháistir/Ncmsc"
"doc#159","na/Td-s  habhann/Ncfsg  !/Fe </s><s> Ormsa/Pr1-s-e  ?/Fq </s><s> Ní/Qn  iarrfaidh/Vmif---n  aon/Mc|Dq  duine/Ncmsc  a/Dp3ms  leithéid/Ncfsc  !/Fe </s><s> Ó/I  ,/Fi  níor/Ws-in  mhiste/Aqp  go/Cs  ndéanfainn/Vmc-1s  beart/Ncmsc  fhónta/Aqp  éigin/Aqp  ar/Wpsi|Wssi|Ws-q|Wsdq  mhaithe/Aqc|Ncfpc|Ncfsc  le/Sp  mo/Dp1-s"," mhadra/Ncmsc"," seachas/Sp  a/Sp  bheith/Nv  ag/Sp  síneadh/Nv  seanchnámha/Ncfpc  róbhearrtha/Xf  gan/Sp  luid/Ncfsc  feola/Ncfsg  chugat/Pr2-s  uair/Ncfsc  sa/Spa-s  tseachtain/Ncfsc  !/Fe </s><s> Níor/Ws-in  mhiste/Aqp  ,/Fi  an/Wp-q|Wpdq  ea/Pp3-s  ?/Fq </s><s> Níor/Ws-in"
"doc#159","labharfadh/Vmis0|Vmih|Vmc  duine/Ncmsc  mar/Sp  sin/Pd  faoi/Sp  na/Td-p  gadhair/Ncmpc  ?/Fq </s><s> Réiteach/Ncmsc  mada/Ncmpc  ar/Sp  fhadhb/Ncfsc  mada/Ncmpc  é/Pp3ms  sin/Dd  !/Fe </s><s> An-deas/Ns-s  !/Fe </s><s> An-sibhialta/Aqc  !/Fe </s><s> Ní/Qn  chreideann/Vmip---n  na/Td-p"," madraí/Ncmpc"," sa/Spa-s  bhfrith/Xx  .../F  ./Fe </s><s> Níl/Vmip---n  an/Td-s  focal/Ncmsc  sin/Dd  acu/Pr3-p  !/Fe </s><s> Ruaigeann/Vmip  siad/Pp3-ps  a/Dp3ms  chéile/Ncmsc  ach/Cs  ní/Qn  thig/Vmip---n  leo/Pr3-p  cur/Nv  in aghaidh/Spc  an/Td-s  nádúir/Ncmpc  !/Fe </s><s> Nach/Qnq  dtig/Vmip  ?/Fq </s><s> Cinnte/Av  ,/Fi"
"doc#159","mé/Pp1-s  ná/Q-m  raibh/Vmis---d|Vmsp  Laidin/Npmsc  agat/Pr2-s  ach/Cs  tá/Vmip  léann/Ncmsc  gadhrúil/Aq  éigin/Aqp  ort/Pr2-s  ,/Fi  bail/Ncfsc  ó/Sp  Dhia/Ncmsc  ort/Pr2-s  !/Fe </s><s> Is/Wp-i  deas/Ns-s|Aqp  uaim/Ncfsc|Pr1-s  sin/Dd  a/Sp  rá/Nv  ,/Fi  an/Td-s  deas/Ns-s  ?/Fq </s><s> Bhuel/I  ,/Fi  Laidin/Npmsc  na/Td-p"," Madraí/Ncmpg"," ,/Fi  is/Wpri  minic/Rg|Aqp  a/Q-r  chuala/Vmis  mé/Pp1-s  trácht/Nv|Ncmsc  ar/Sp  an/Td-s  ábhar/Ncmsc  sin/Dd  le linn/Spc  dom/Pr1-s  a/Sp  bheith/Nv  ag/Sp  freastal/Nv  ar/Sp  an/Td-s  máistir/Ncmsc  scoile/Ncfsg  fadó/Rg  !/Fe </s><s> Ó/I  ,/Fi  sea/Ncmsc|Wp-i-3  ,/Fi  bíonn/Vmig"
"doc#159","!/Fe </s><s> Cad/Pq  chuige/Pr3ms  iad/Pp3-p  ?/Fq </s><s> Sea/Wp-i-3  ,/Fi  tuigeann/Vmip  tú/Pp2-s  féin/Px  cad/Pq  chuige/Pr3ms  scuaba/Ncfpc  ?/Fq </s><s> Chítear/Vmip0  duit/Pr2-s  go/Cs  mb''/Ws-i  fhéidir/Ns-s  feidhm/Ncfsc  eile/Dd  a/Sp  bheith/Nv  leo/Pr3-p  seachas/Sp"," madraí/Ncmpc"," ?/Fq </s><s> Maith/Npmsc  an/Wp-q|Wpdq  mada/Ncmpc  !/Fe </s><s> Nach/Wp-qn|Wpdqn  tú/Pp2-s  atá/Vmip---r  géarchúiseach/Aqp  ?/Fq </s><s> Nár/Wsdqn  leor/Aqp  píosa/Ncmsg|Ncmsc  adhmaid/Ncmsg|Ncmpc  nó/Cc  bata/Ncmsc  ?/Fq </s><s> Ó/I  ,/Fi  ba/Ws-i  leor/Aqp  cheana/Rg  !/Fe </s><s> Tá/Vmip  an/Td-s  ceart/Ncmsc  agat/Pr2-s  ach/Cs  .../F  ./Fe </s>"
"doc#159","ag/Sp  nathaíocht/Ncfsc  ort/Pr2-s  leis/Sp  na/Td-p  gadhair/Ncmpc  eile/Dd  agus/Cc  do/Sp  do/Dp2-s  dhímholadh/Ncmsc  :/Fi  Níl/Npfsc|Vmip---n  misneach/Ncmsc  ar/Sp  bith/Ns-s  agat/Pr2-s  in éadan/Spc  thuairim/Ncfsc  an/Td-s  phobal/Ncmpg"," madraí/Ncmpc|Ncmpg"," !/Fe </s><s> Is/Wp-i  gnách/Aqp  duit/Pr2-s  géilleadh/Nv|Ncmsc  do/Sp  thuairim/Ncfsc  na/Td-p  .../F  ./Fe </s><s> Bíodh/Vmm-3s  gur/Wpdi|Wsdi  le/Sp  droch-choinsias/Ncmsc  é/Pp3ms  !/Fe </s><s> Díolfaidh/Vmif  tú/Pp2-s  as/Pr3ms  !/Fe </s><s> Dúradh/Vmis0  é/Pp3ms  sin/Dd  leat/Pr2-s  cheana/Rg"
"doc#159","<s> Ní/Wp-in  dúras/Ncmsc  ach/Cs  dheineas/Vmis1s  iarracht/Ncfsc  comhairle/Ncfsg  a/Sp  chur/Nv  ort/Pr2-s  ar/Wpsi|Wssi|Ws-q|Wsdq  mhaithe/Aqc|Ncfpc|Ncfsc  .../F  ./Fe </s><s> Níl/Npfsc|Vmip---n  tú/Pp2-s  ag/Sp  iarraidh/Nv  mo/Dp1-s  chomhairle/Ncfsc  ,/Fi  ná/Cc  fuil/Ncfsc  ,/Fi  ní/Qn  thuigim/Vmip1s-n"," madraí/Ncmpc"," ?/Fq </s><s> B''/Ws-i  fhéidir/Ns-s  gur/Wpdi|Wsdi  fíor/Aqp|Ncfsc  duit/Pr2-s  agus/Cc  ná/Q-m  tuigim/Vmip1s  madraí/Ncmpc  !/Fe </s><s> Is/Wp-i  cinnte/Aqc  ná/Q-m  tuigim/Vmip1s  thusa/Ncmpc  !/Fe </s><s> Ní/Qn  thuigim/Vmip1s-n  ./Fe </s><s> Caithfidh/Vmif  madra/Ncmsc  pé/Pi  rud/Ncmsc  a/Sp  dhéanamh/Nv"
"doc#159","ort/Pr2-s  ar/Wpsi|Wssi|Ws-q|Wsdq  mhaithe/Aqc|Ncfpc|Ncfsc  .../F  ./Fe </s><s> Níl/Npfsc|Vmip---n  tú/Pp2-s  ag/Sp  iarraidh/Nv  mo/Dp1-s  chomhairle/Ncfsc  ,/Fi  ná/Cc  fuil/Ncfsc  ,/Fi  ní/Qn  thuigim/Vmip1s-n  madraí/Ncmpc  ?/Fq </s><s> B''/Ws-i  fhéidir/Ns-s  gur/Wpdi|Wsdi  fíor/Aqp|Ncfsc  duit/Pr2-s  agus/Cc  ná/Q-m  tuigim/Vmip1s"," madraí/Ncmpc"," !/Fe </s><s> Is/Wp-i  cinnte/Aqc  ná/Q-m  tuigim/Vmip1s  thusa/Ncmpc  !/Fe </s><s> Ní/Qn  thuigim/Vmip1s-n  ./Fe </s><s> Caithfidh/Vmif  madra/Ncmsc  pé/Pi  rud/Ncmsc  a/Sp  dhéanamh/Nv  a/Q-r  chaithfidh/Vmif  madra/Ncmsc  a/Sp  dhéanamh/Nv  !/Fe </s><s> Agus/Cc  a/Dp3ms  cheann/Ncmsc  a/Sp"
"doc#159",",/Fi  ní/Qn  thuigim/Vmip1s-n  madraí/Ncmpc  ?/Fq </s><s> B''/Ws-i  fhéidir/Ns-s  gur/Wpdi|Wsdi  fíor/Aqp|Ncfsc  duit/Pr2-s  agus/Cc  ná/Q-m  tuigim/Vmip1s  madraí/Ncmpc  !/Fe </s><s> Is/Wp-i  cinnte/Aqc  ná/Q-m  tuigim/Vmip1s  thusa/Ncmpc  !/Fe </s><s> Ní/Qn  thuigim/Vmip1s-n  ./Fe </s><s> Caithfidh/Vmif"," madra/Ncmsc"," pé/Pi  rud/Ncmsc  a/Sp  dhéanamh/Nv  a/Q-r  chaithfidh/Vmif  madra/Ncmsc  a/Sp  dhéanamh/Nv  !/Fe </s><s> Agus/Cc  a/Dp3ms  cheann/Ncmsc  a/Sp  chailliúint/Nv  mar/Cs  gheall/Vmis  air/Pr3ms  ?/Fq </s><s> Ní/Qn  chaillfidh/Vmif---n  tú/Pp2-s  do/Sp  cheann/Ncmsc  !/Fe </s>"
"doc#159","fíor/Aqp|Ncfsc  duit/Pr2-s  agus/Cc  ná/Q-m  tuigim/Vmip1s  madraí/Ncmpc  !/Fe </s><s> Is/Wp-i  cinnte/Aqc  ná/Q-m  tuigim/Vmip1s  thusa/Ncmpc  !/Fe </s><s> Ní/Qn  thuigim/Vmip1s-n  ./Fe </s><s> Caithfidh/Vmif  madra/Ncmsc  pé/Pi  rud/Ncmsc  a/Sp  dhéanamh/Nv  a/Q-r  chaithfidh/Vmif"," madra/Ncmsc"," a/Sp  dhéanamh/Nv  !/Fe </s><s> Agus/Cc  a/Dp3ms  cheann/Ncmsc  a/Sp  chailliúint/Nv  mar/Cs  gheall/Vmis  air/Pr3ms  ?/Fq </s><s> Ní/Qn  chaillfidh/Vmif---n  tú/Pp2-s  do/Sp  cheann/Ncmsc  !/Fe </s><s> Cá/Rq  bhfios/Ncmsc  duit/Pr2-s  ná/Q-m  caillfidh/Vmif  tú/Pp2-s  do/Sp"
"doc#159","duit/Pr2-s  ná/Q-m  tiocfaidh/Vmif  ?/Fq </s><s> Ní/Qn  thiocfaidh/Vmif---n  sé/Pp3mss  sách/Ri  sciobtha/Aqp  !/Fe </s><s> Ná/Cc  ní/Qn  thiocfaidh/Vmif---n  sé/Pp3mss  de/Sp  shiúl/Ncmsc  oíche/Ncfsg  an/Td-s  uair/Ncfsc  a/Q-r  bhíonn/Vmig  an/Td-s  mheitheal/Ncfsc"," madraí/Ncmpg"," i mbun/Spc  na/Td-s  gcaorach/Ncfsg  !/Fe </s><s> Bíonn/Vmig  an/Td-s  feirmeoir/Ncmsc  .../F  ./Fe </s><s> Bhí/Vmis  sé/Pp3mss  ina/Spp-s  chodladh/Nv  aréir/Ns-s|Rt  agus/Cc  arú/Rg  aréir/Ns-s|Rt  ach/Cs  .../F  ./Fe </s><s> Ní/Qn  bheidh/Vmif---n  sé/Pp3mss  ina/Spp-s|Spr  .../F  ./Fe </s><s> Ó/I  ,/Fi  is/Wp-i"
"doc#159","?/Fq </s><s> Bhuel/I  ,/Fi  tabhair/Vmm-2s  aire/Ncfsc|Ncmsc  ná/Q-m  bíonn/Vmig  tú/Pp2-s  ag/Sp  tóraíocht/Nv  .../F  ./Fe </s><s> Níl/Vmip---n  am/Ncmsc  agat/Pr2-s  fanacht/Nv  !/Fe </s><s> Tá/Vmip  .../F  ./Fe </s><s> Cloiseann/Vmip  tú/Pp2-s  anois/Rg  cad/Pq  dúirt/Vmis  mé/Pp1-s  leat/Pr2-s  ?/Fq </s><s> Bí/Vmm-2s  id/Ncfsc"," mhadra/Ncmsc"," maith/Aq-msc  dea-iomprach/Aq  agus/Cc  .../F  ./Fe </s><s> Beidh/Vmif  tú/Pp2-s  chomh/Ri  dea-iomprach/Ncmsc  is/Cc  a/Q-r  fhéadann/Vmip  mada/Ncmpc  a/Sp  bheith/Nv  !/Fe </s><s> Ní/Qn  thabharfaidh/Vmif---n  tú/Pp2-s  cuairt/Ncfsc  ar/Sp  aon/Mc|Dq"
"doc#159","féin/Px  ,/Fi  a/Uv  pheata/Ncmsv  ,/Fi  ar/Qq-s|Q-p|Q-is  ghortaigh/Vmis  ?/Fq </s><s> Toisc/Ncfsc  gan/Sp  póca/Ncmsc  ar/Sp  bith/Ns-s  a/Sp  bheith/Nv  id/Ncfsc  chóta/Ncmsg  ná/Cc  id/Ncfsc  chasóg/Ncfpg  mar/Cs  a/Q-r  bhíonn/Vmig  .../F  ./Fe </s><s> Ní/Qn  bhíonn/Vmig---n  a/Dp3ms  leithéid/Ncfsc  ag/Sp"," madra/Ncmsc"," !/Fe </s><s> Ní/Qn  bhíonn/Vmig---n  !/Fe </s><s> Ach/Cs  mar/Sp  sin/Pd  féin/Px  tig/Ncmsd  le/Sp  mada/Ncmpc  go/Ua  leor/Aqp  rudaí/Ncmpg|Ncmpc  a/Sp  thabhairt/Nv  leis/Pr3ms  ina/Spp-s  bhéal/Ncmsc  agus/Cc  fiú/Ns-s  ,/Fi  más/Csw|Ncmsc  gá/Ncmsg|Ncmsc  ,/Fi  tig/Vmip  leis/Ncfsc  spaga/Ncmsg  .../F  ./Fe </s><s> Ach/Cs  ar/Wpsi|Wssi|Ws-q|Wsdq"
"doc#159",",/Fi  an/Wp-q|Wpdq  ea/Pp3-s  ?/Fq </s><s> Ba/Ws-i  mhaith/Aqp  leat/Pr2-s  a/Sp  bheith/Nv  i/Sp  do/Dp2-s  threoraí/Ncmsc  do/Sp  na/Td-p  daoine/Ncmpc  atá/Vmip---r  dall/Ncmsc  ,/Fi  dar/Csw  leat/Pr2-s  ?/Fq </s><s> Ach/Cs  ní/Qn  ghlacfaidís/Vmc-3p-n  leat/Pr2-s  sa/Spa-s  scoil/Ncfsc  oiliúna/Ncfsg  do/Sp"," mhadraí/Ncmpc"," na/Td-p  ndall/Ncmpg  ,/Fi  nach/Qnr  nglacfaidís/Vmc-3p  ?/Fq </s><s> Á/Spp-p|Spp-s  rá/Ncmsc  go/Q-s  raibh/Vmis---d|Vmsp  tú/Pp2-s  róbheag/Ncmsc  ,/Fi  an/Wp-q|Wpdq  ea/Pp3-s  ?/Fq </s><s> Tusa/Pp2-s-e  róbheag/Ncmsc  !/Fe </s><s> Ba/Ws-i  chuma/Aqp  ach/Cs  croí/Ncmsc  chomh/Ri  mór/Aqp  a/Sp  bheith/Nv  ionat/Pr2-s  mar/Sp"
"doc#159","na/Td-p  ndall/Ncmpg  ,/Fi  nach/Qnr  nglacfaidís/Vmc-3p  ?/Fq </s><s> Á/Spp-p|Spp-s  rá/Ncmsc  go/Q-s  raibh/Vmis---d|Vmsp  tú/Pp2-s  róbheag/Ncmsc  ,/Fi  an/Wp-q|Wpdq  ea/Pp3-s  ?/Fq </s><s> Tusa/Pp2-s-e  róbheag/Ncmsc  !/Fe </s><s> Ba/Ws-i  chuma/Aqp  ach/Cs  croí/Ncmsc  chomh/Ri  mór/Aqp  a/Sp  bheith/Nv  ionat/Pr2-s  mar/Sp"," mhadra/Ncmsc"," !/Fe </s><s> An-ghrá/Ncmsc  agat/Pr2-s  do/Sp  na/Td-p  daill/Ncmpc  ,/Fi  an/Qq  bhfuil/Vmip---d  ?/Fq </s><s> An-mheas/Ncmsc  agat/Pr2-s  orthu/Pr3-p  agus/Cc  an-chion/Ncmsc  go/Sp  deo/Ns-s  agat/Pr2-s  orthu/Pr3-p  !/Fe </s><s> Rachfá/Vmc-2s  áit/Ncfsc  ar/Sp  bith/Ns-s  á/Spp-p  gcosaint/Nv"
"doc#159","teacht/Ncmsc|Nv  air/Pr3ms  anois/Rg  ach/Cs  amháin/Aqp  sna/Spa-p  leabhra/Ncmpc  :/Fi  ní/Wp-in  ionann/Aqp  é/Pp3ms  agus/Cc  bábóg/Ncfsc  a/Q-r  bheadh/Vmc  tar éis/Spc  titim/Nv  isteach/Rd  san/Spa-s  abhainn/Ncfsc  !/Fe </s><s> Ní/Qn  thuigeann/Vmip---n"," madraí/Ncmpc"," na/Td-p  nithe/Ncmpg  sin/Dd  ,/Fi  ná/Q-m  tuigeann/Vmip  ?/Fq </s><s> Ní/Qn  bhfuair/Vmis  tú/Pp2-s  an/Td-s  scolaíocht/Ncfsc  a/Q-r  bhí/Vmis  ag/Sp  dul/Nv  duit/Pr2-s  nuair/Cs  a/Q-r  bhí/Vmis  tú/Pp2-s  in/Sp  Ógra/Ncmsc  na/Td-p  Madraí/Ncmpg  agus/Cc  nuair/Cs  a/Q-r"
"doc#159","!/Fe </s><s> Ní/Qn  thuigeann/Vmip---n  madraí/Ncmpc  na/Td-p  nithe/Ncmpg  sin/Dd  ,/Fi  ná/Q-m  tuigeann/Vmip  ?/Fq </s><s> Ní/Qn  bhfuair/Vmis  tú/Pp2-s  an/Td-s  scolaíocht/Ncfsc  a/Q-r  bhí/Vmis  ag/Sp  dul/Nv  duit/Pr2-s  nuair/Cs  a/Q-r  bhí/Vmis  tú/Pp2-s  in/Sp  Ógra/Ncmsc  na/Td-p"," Madraí/Ncmpg"," agus/Cc  nuair/Cs  a/Q-r  theastaigh/Vmis  uait/Pr2-s  a/Sp  bheith/Nv  i/Sp  do/Dp2-s  threoraí/Ncmsc  do/Sp  na/Td-p  daill/Ncmpc  !/Fe </s><s> Maith/Npmsc  an/Wp-q|Wpdq  mada/Ncmpc  !/Fe </s><s> Is/Wp-i  breá/Aqp  leis/Pr3ms  an/Wp-q|Wpdq  mada/Ncmpc  dul/Ncmsc|Nv  san/Spa-s  abhainn/Ncfsc  ó/Sp  thráth/Ncmsc"
"doc#159","caillte/Av|Aqp  ,/Fi  an/Qq  rachaidh/Vmif  ?/Fq </s><s> Sin/Pd  í/Pp3fs  do/Sp  bhuaic/Ncfsc  ,/Fi  an/Wp-q|Wpdq  ea/Pp3-s  ?/Fq </s><s> Molaim/Vmm-1s|Vmip1s  thú/Pp2-s  !/Fe </s><s> Is/Wp-i  breá/Aqp  leat/Pr2-s  rudaí/Ncmpc  a/Sp  thóraíocht/Nv  ,/Fi  an/Wp-q|Wpdq  breá/Aqp  ?/Fq </s><s> Sin/Pd  é/Pp3ms  an/Td-s  fáth/Ncmsc  go/Q-s  dtugtar/Vmip0|Vmsp0"," madra/Ncmsc"," tóra/Ncfsg  ort/Pr2-s  ,/Fi  an/Wp-q|Wpdq  ea/Pp3-s  ?/Fq </s><s> Thiocfá/Vmc-2s  ar/Sp  choinín/Ncmsc  istigh/Rd  i/Sp  bpoll/Ncmsc  dá/Cs  mbeifeá/Vmc-2s  sách/Ri  seang/Aqp  ,/Fi  an/Qq  dtiocfá/Vmc-2s  ?/Fq </s><s> Maith/Npmsc  an/Wp-q|Wpdq  mada/Ncmpc  !/Fe </s><s> Nach/Wp-qn|Wpdqn  breá/Aqp  liomsa/Pr1-s-e  leis/Pr3ms|Sp"
"doc#159","mó/Aqc  ná/Cc  sin/Pd  í/Pp3fs  ?/Fq </s><s> Is/Wp-i  fiú/Ns-s  go/Ua  deimhin/Aqp  !/Fe </s><s> Tuigeann/Vmip  tú/Pp2-s  gur/Wpdi|Wsdi  leathbhróg/Ncfsc  atá/Vmip---r  i/Sp  gceist/Ncfsc  agat/Pr2-s  ,/Fi  tá/Vmip  súil/Ncfsc  agam/Pr1-s  !/Fe </s><s> Ní/Qn  thuigeann/Vmip---n  !/Fe </s><s> Ní/Qn  thuigfeadh/Vmc----n"," madra/Ncmsc"," ar/Sp  bith/Ns-s  an/Td-s  chaint/Ncfsc  sin/Dd  ,/Fi  ná/Q-m  tuigfeadh/Vmis0  ?/Fq </s><s> Ní/Qn  thuigfeadh/Vmc----n  !/Fe </s><s> Níl/Vmip---n  a/Dp3ms  leithéid/Ncfsc  de/Sp  rud/Ncmsc  ann/Pr3ms  agus/Cc  bróg/Ncfsc  ,/Fi  is/Wpri  é/Pp3ms  sin/Dd  ,/Fi  mura/Cs  mbeidh/Vmif  dhá/Spp"
"doc#159",",/Fi  mura/Cs  mbeidh/Vmif  dhá/Spp  leathbhróg/Ncfsc  le/Sp  chéile/Ncmsc  agat/Pr2-s  !/Fe </s><s> Ní/Qn  bheidh/Vmif---n  !/Fe </s><s> Ní/Qn  bheidh/Vmif---n  !/Fe </s><s> Conas/Rq  a/Q-r  bheadh/Vmc  dhá/Spp  leathbhróg/Ncfsc  agat/Pr2-s  agus/Cc  gan/Sp  ionat/Pr2-s  ach/Cs"," madra/Ncmsc"," ?/Fq </s><s> Bheadh/Vmc  sé/Pp3mss  deacair/Aq-msc  go/Ua  leor/Aqp  bróg/Ncfpg|Ncfsc  amháin/Aqp  .../F  ./Fe </s><s> Ceart/Ncmsc  go/Ua  leor/Aqp  ,/Fi  más/Csw  ea/Pp3-s  ,/Fi  téanam/Ncmsc  !/Fe </s><s> Ba/Ws-i  mhaith/Aqp  leat/Pr2-s  turas/Ncmsc  a/Sp  thabhairt/Nv  ar/Sp  Gharraí/Ncfpc|Ncmsc  na/Td-p"
"doc#159","air/Pr3ms  ag/Sp  ithe/Nv  !/Fe </s><s> Ainmhí/Ncmsc  sceiteach/Aq-msc  neirbhíseach/Aq-msc  is/Wpri  ea/Pp3-s  an/Td-s  bhó/Ncfsc  agus/Cc  an/Td-s  capall/Ncmsc  leis/Pr3ms  -/Fb  go dtí/Spc  go/Cs  gcuireann/Vmip  sé/Mc|Pp3mss  aithne/Ncfsc  ort/Pr2-s  mar/Sp"," mhadra/Ncmsc"," !/Fe </s><s> Ainmhí/Ncmsc  breá/Ri  soilíosach/Aqp  é/Pp3ms  an/Td-s  capall/Ncmsc  ansin/Rl  !/Fe </s><s> Is/Wp-i  iomaí/Aqc  geábh/Ncmsc  reatha/Ncmsg  a/Q-r  dhéanann/Vmip  tú/Pp2-s  féin/Px  agus/Cc  é/Pp3ms  féin/Px  ar fud/Spc  an/Td-s  gharraí/Ncmsg  !/Fe </s><s> Is/Wp-i"
"doc#159","a/Sp  bheith/Nv  in/Sp  ord/Ncmsc  aige/Pr3ms  agus/Cc  é/Pp3ms  ag/Sp  cur/Nv  isteach/Rd  ar/Sp  an/Td-s  deontas/Ncmsc  .../F  ./Fe </s><s> Cén/Pq--s  deontas/Ncmsc  ?/Fq </s><s> Ó/I  ,/Fi  ag/Sp  cuimhneamh/Nv  ar/Sp  an/Td-s  ionad/Ncmsc  oidhreachta/Ncfsg"," madraí/Ncmpc|Ncmpg"," atá/Vmip---r  tú/Pp2-s  ?/Fq </s><s> Tosaímis/Vmm-1p  mar/Sp  sin/Pd  ,/Fi  an/Wp-q|Wpdq  ea/Pp3-s  ?/Fq </s><s> Cá/Rq  has/Ncmsc  tú/Pp2-s  ,/Fi  an/Wp-q|Wpdq  ea/Pp3-s  ,/Fi  a/Dp3ms  leanbh/Ncmsc  ?/Fq </s><s> Cén/Pq--s  mianach/Ncmsc  tú/Pp2-s  ?/Fq </s><s> Ilmhianach/Ncmsc  !/Fe </s><s> Dhá/Spp  mhianach/Ncmsc  aithnide/Ncfsc  .../F  ./Fe </s><s> Cumasc/Ncmsc"
"doc#159",",/Fi  an/Wp-q|Wpdq  ea/Pp3-s  ?/Fq </s><s> Nach/Wp-qn|Wpsin|Wpdin|Wpdqn  cuimhin/Ns-s  leat/Pr2-s  féin/Px  é/Pp3ms  sin/Dd  chomh/Ri  maith/Aqp  agus/Cc  is/Wpri  cuimhin/Ns-s  liomsa/Pr1-s-e  .../F  ./Fe </s><s> Ó/I  ,/Fi  ní/Wp-in  féidir/Ns-s  nach/Qnr  bhfuil/Vmip---d  cuimhne/Ncfsc  ar/Sp  bith/Ns-s  ag/Sp  an/Td-s"," madra/Ncmsc"," !/Fe </s><s> Tá/Vmip  a/Dp3ms  fhios/Ncmsc  agat/Pr2-s  go/Cs  bhfuil/Vmip---d  cuimhne/Ncfsc  agus/Cc  cuimhne/Ncfsc  mhaith/Aq-fsc  agat/Pr2-s  cár/Ncmsc  fhágais/Ncfsc|Ns-s  do/Sp  chnámh/Ncfsc  -/Fb  más/Csw|Ncmsc  leat/Pr2-s  í/Pp3fs  mar/Sp  chnámh/Ncfsc  agus/Cc  nach/Wprin"
"doc#159","duit/Pr2-s  !/Fe </s><s> Sea/Wp-i-3  ,/Fi  tá/Vmip  cuimhne/Ncfsc  agat/Pr2-s  ceart/Ncmsc  go/Ua  leor/Aqp  ach/Cs  .../F  ./Fe </s><s> Le/Sp  cothrom/Ncmsc  Bhran/Npmsg  agus/Cc  Sceolainn/Vmih1s  a/Sp  dhéanamh/Nv  leat/Pr2-s  ,/Fi  ní/Qn  bhíonn/Vmig---n  cuimhne/Ncfsc  ag/Sp  an/Td-s"," madra/Ncmsc"," ar/Sp  chuile/Dq  shórt/Ncmsc  !/Fe </s><s> Is/Wp-i  cuimhin/Ns-s  leat/Pr2-s  an/Td-s  bhean/Ncfsc  a/Q-r  thug/Vmis  an/Td-s  chnámh/Ncfsc  duit/Pr2-s  ,/Fi  ceart/Aqp  go/Ua  leor/Aqp  ,/Fi  agus/Cc  an/Td-s  Conús/Npmsc  slítheánta/Aqp  a/Q-p|Q-i|Q-r  d''/Q  ardaigh/Vmis  leis/Pr3ms"
"doc#159","a/Q-p|Q-i|Q-r  d''/Q  ardaigh/Vmis  leis/Pr3ms  .../F  ./Fe </s><s> Ach/Cs  ní/Wp-in  cuimhin/Ns-s  leat/Pr2-s  póreolas/Ncmsc  ná/Cc  ginealach/Ncmsc  ná/Cc  pórtheastas/Ncmsc  dá/Spp-s  fheabhas/Ncmsc  ,/Fi  nach/Wprin  cuimhin/Ns-s  .../F  ./Fe </s><s> Ní/Wp-in"," madra/Ncmsc"," cultúir/Ncmsg  tú/Pp2-s  ,/Fi  nach/Wprin  ea/Pp3-s  ?/Fq </s><s> Nílim/Vmip1s-n  ag/Sp  iarraidh/Nv  tú/Pp2-s  a/Sp  mhaslú/Nv  ná/Cc  a/Dp3ms  leithéid/Ncfsc  !/Fe </s><s> Nílim/Vmip1s-n  á/Spp-p|Spp-s  rá/Nv  leat/Pr2-s  ach/Cs  .../F  ../Xx  Á/Spp-s|I  ,/Fi  ná/Cc  bac/Ncmsc  leis/Pr3ms  !/Fe </s><s> Tá/Vmip  brón/Ncmsc  orm/Pr1-s  .../F  ./Fe </s>"
"doc#159","gadhair/Ncmsg  agat/Pr2-s  ,/Fi  dar/Csw|Vmip  fia/Ncmsc  !/Fe </s><s> Cad/Pq  eile/Dd  a/Q-r  bheadh/Vmc  agat/Pr2-s  ach/Cs  ciall/Ncfsc  gadhair/Ncmsg  ?/Fq </s><s> Is/Wp-i  beag/Aqp|Ncmsc  ciall/Ncfpg|Ncfsc  ag/Sp  an/Td-s  duine/Ncmsc  ,/Fi  dar/Vmip  leat/Pr2-s  !/Fe </s><s> Ní/Qn  thuigeann/Vmip---n  siad/Pp3-ps  an/Td-s"," madra/Ncmsc"," ./Fe </s><s> Ní/Qn  thuigeann/Vmip---n  ./Fe </s><s> Fiú/Ns-s  agus/Cc  ciall/Ncfsc  capaill/Ncmsg  níl/Npfsc  sin/Dd  acu/Pr3-p  !/Fe </s><s> Is/Cc  mór/Vmm-2s  an/Td-s  trua/Ncfsc  na/Td-p  gadhair/Ncmsg  agus/Cc  iad/Pp3-p  i/Sp  gclé/Ncfsc  a/Dp3-p|Dp3ms|Dp3fs  leithéide/Ncfsg  ./Fe </s><s> Toni/Npmsc </s><s> Tóg/Vmm-2s  an/Td-s"
"doc#160","gá/Ncmsc  dom/Pr1-s  a/Sp  dheimhniú/Nv  anseo/Rl  lena/Spr  bhfuil/Vmip---d  de/Sp  thuiscint/Ncfsc  ar/Sp  gach/Dq  aon/Mc|Dq  ní/Ncmsc|Ncfsc  timpeall/Ncmpg  na/Td-p  laethanta/Ncmpc  seo/Dd  ./Fe </s><s> An/Td-s  mac/Ncmsc  tíre/Ncfsg  ,/Fi  cuir/Vmm-2s  i/Sp  gcás/Ncmsc  ,/Fi  nó/Cc  an/Td-s"," madra/Ncmsc"," alla/Ncmpc  mar/Cs  a/Q-i  thugadh/Vmis0  a/Sp  thuilleadh/Nv  air/Pr3ms  ,/Fi  ní/Ncmsc|Ncfsc|Nv|Wp-in  ró-mhaith/Ncfsc  an/Wp-q|Wpdq  ''/Fa  preas/Ncmsc  ''/Fa  a/Q-r  bhí/Vmis  á/Spp-s  fháil/Nv  ag/Sp  an/Td-s  mbuachaill/Ncmsc  bocht/Aq-msc  céanna/Aqp  lena/Spr  raibh/Vmis---d  de/Sp"
"doc#160","sin/Dd  ./Fe </s><s> Thuigeamar/Vmis1p  é/Pp3ms  seo/Dd  go/Ua  léir/Aqp  ,/Fi  agus/Cc  ba/Wsri  thapa/Aqc|Aqp  chuige/Pr3ms  mac/Ncmsc  na/Td-s  comharsan/Ncfsg  le/Sp  spreagadh/Vmis0  chun/Sp  na/Td-s  dea-chainte/Ncfsg  air/Pr3ms  :/Fi  ''/Fa  Gadhair/Ncmpc  ,/Fi"," madraí/Ncmpc"," ,/Fi  agus/Cc  an/Td-s  t-aos/Ncmsc  con/Ncmsc  trí/Ncmsg  chéile/Ncmsg|Ncmsc  ,/Fi  is/Wpri  fada/Aqp  ó/I  dh/Xx  ''/Fa  airíomar/Vmis1p  aon/Mc|Dq  ní/Ncmsc|Ncfsc  uait/Pr2-s  mar/Sp|Cs  gheall/Vmis|Ncmsc  orthu/Pr3-p  siúd/Pd  ,/Fi  a/Uv  Pheats/Npmsc  !/Fe </s><s> ''/Fa  Mhaolaigh/Vmis  ar/Sp  na/Td-p"
"doc#160","súil/Ncfsc  le/Sp  caint/Nv  uaidh/Pr3ms  ./Fe </s><s> Ach/Cs  níor/Qn-s  scaoil/Vmis---n  sé/Pp3mss  thairis/Pr3ms  an/Td-s  chaoth/Ns-s  :/Fi  ''/Fa  Coin/Npmsc  ,/Fi  an/Wp-q|Wpdq  ea/Pp3-s  ?/Fq </s><s> Nó/Cc  cuite/Av  ,/Fi  mar/Cs  a/Q-r  deir/Vmip  cuid/Ncfsc  de/Pr3ms  sna/Spa-p  daoine/Ncmpc  !/Fe </s><s> Gadhair/Ncmpc  ,/Fi"," madraí/Ncmpc"," ./Fe </s><s> Nach/Wp-qn|Wpdqn  ean/Ncmsc  a/Q-r  chuireadh/Vmih  Fiacha/Npmsc  mac/Up  Aodha/Npmsg|Npfsg|Npm-g  Ó/Sp  Broin/Npmsc  thuaidh/Rd  duine/Ncmsc  dá/Spp-s  chois/Ncfsd  mara/Ncfpc|Ncfsg|Ncfpg  mbeadh/Vmc  an/Td-s  focal/Ncmsc  Gaeilge/Npfsg  aige/Pr3ms  -/Fb  aon/Dq  fhocal/Ncmsc  acu/Pr3-p  -/Fb"
"doc#160","té/Pi  ar/Sp|Wpsi|Wssi|Ws-q|Wsdq  leis/Pr3ms|Sp  é/Pp3ms  théadh/Vmih  sé/Pp3mss  gach/Dq  lá/Ncmsc  ar/Sp  an/Td-s  mbus/Ncmsc  go/Sp  dtína/Ncfpc  chuid/Ncfsc  oibre/Ncfsg  ./Fe </s><s> Ní/Qn  raibh/Vmis---n  ach/Cs  é/Pp3ms  féin/Px  sa/Spa-s  tigh/Ncmsd  ,/Fi  bíodh/Vmm-3s  a/Dp3ms  fhios/Ncmsc  agaibh/Pr2-p  ,/Fi  é/Pp3ms  féin/Px  agus/Cc  a/Dp3ms"," mhadra/Ncmsc"," ./Fe </s><s> ''/Fa  Ba/Ws-i  léir/Aqp  dúinn/Pr1-p  as/Sp  an/Td-s  téarma/Ncmsc  ''/Fa  madra/Ncmsc  ''/Fa  in/Sp  úsáid/Ncfsc  seachas/Sp  ''/Fa  gadhar/Ncmsc  ''/Fa  gur/Wpdi|Wsdi  scéal/Ncmsc  a/Q-r  bheadh/Vmc  anseo/Rl  a/Q-r  bheadh/Vmc  ceanúil/Aqp  ar/Sp  an/Td-s  ainmhí/Ncmsg  ./Fe </s>"
"doc#160","go/Sp  dtína/Ncfpc  chuid/Ncfsc  oibre/Ncfsg  ./Fe </s><s> Ní/Qn  raibh/Vmis---n  ach/Cs  é/Pp3ms  féin/Px  sa/Spa-s  tigh/Ncmsd  ,/Fi  bíodh/Vmm-3s  a/Dp3ms  fhios/Ncmsc  agaibh/Pr2-p  ,/Fi  é/Pp3ms  féin/Px  agus/Cc  a/Dp3ms  mhadra/Ncmsc  ./Fe </s><s> ''/Fa  Ba/Ws-i  léir/Aqp  dúinn/Pr1-p  as/Sp  an/Td-s  téarma/Ncmsc  ''/Fa"," madra/Ncmsc"," ''/Fa  in/Sp  úsáid/Ncfsc  seachas/Sp  ''/Fa  gadhar/Ncmsc  ''/Fa  gur/Wpdi|Wsdi  scéal/Ncmsc  a/Q-r  bheadh/Vmc  anseo/Rl  a/Q-r  bheadh/Vmc  ceanúil/Aqp  ar/Sp  an/Td-s  ainmhí/Ncmsg  ./Fe </s><s> Agus/Cc  ,/Fi  dá/Spp-s  chomhartha/Ncmsc  sin/Dd  féin/Px  ,/Fi  bhí/Vmis  méar/Ncfsc"
"doc#160","mborrtha/Ncmsg  ./Fe </s><s> Ach/Cs  bhuail/Vmis  sé/Pp3mss  an/Td-s  bata/Ncmsc  go/Sp  tapaidh/Ncfsc  ar/Sp  an/Td-s  talamh/Ncmsc  arís/Rg  ./Fe </s><s> ''/Fa  Sea/Wp-i-3  ,/Fi  mar/Sp  sin/Pd  a/Q-r  bhí/Vmis  ,/Fi  ach/Cs  go/Ua  háirithe/Aqp  ./Fe </s><s> Thagadh/Vmih  an/Td-s  gadhar/Ncmsc  .../F  an/Td-s"," madra/Ncmsc"," lena/Spp-s  chois/Ncfsd  gach/Dq  aon/Mc|Dq  mhaidin/Ncfsc  comh/Ncmsc  fada/Aqp  le/Sp  stad/Nv  an/Td-s  bhus/Ncmsg  ./Fe </s><s> Nuair/Cs  a/Q-r  théadh/Vmih  sé/Pp3mss  in/Sp  airde/Ncfpc|Ncfsc  ar/Sp  an/Td-s  mbus/Ncmsc  ansin/Rl  ,/Fi  agus/Cc  nuair/Cs  a/Sp  bhogadh/Nv  sin/Dd"
"doc#160","fada/Aqp  le/Sp  stad/Nv  an/Td-s  bhus/Ncmsg  ./Fe </s><s> Nuair/Cs  a/Q-r  théadh/Vmih  sé/Pp3mss  in/Sp  airde/Ncfpc|Ncfsc  ar/Sp  an/Td-s  mbus/Ncmsc  ansin/Rl  ,/Fi  agus/Cc  nuair/Cs  a/Sp  bhogadh/Nv  sin/Dd  chun/Sp  siúil/Ncmsg  arís/Rg  ,/Fi  d''/Q  fhanadh/Vmih  an/Td-s"," madra/Ncmsc"," ag/Sp  faire/Nv  ina/Spp-s  dhiaidh/Ns-s  ar feadh/Spc  isteach/Rd  is/Wpri  amach/Rd  le/Sp  cúig/Ncmsc  neomant/Ncmsc  ,/Fi  agus/Cc  ansin/Rl  d''/Q  iompaíodh/Vmih|Vmis0  sé/Pp3mss  ar/Sp  a/Dp3ms  thóin/Ncfsc  agus/Cc  théadh/Vmih  de/Sp"
"doc#160","-/Fb  sa/Spa-s  gharraí/Ncmsg  nó/Cc  ar/Sp  leac/Ncfsc  na/Td-s  tairsí/Ncfsg  nó/Cc  a/Dp3ms  leithéid/Ncfsc  -/Fb  nó/Cc  go/Cs  dtagadh/Vmih  a/Mn  sé/Mc  a/Sp  chlog/Ncmsc  um/Sp  thráthnóna/Ncmsc  arís/Rg  ./Fe </s><s> Ar/Sp  bhuille/Ncmsc  a/Mn  sé/Npmsc|Ncmsc  d''/Q  éiríodh/Vmis0  an/Td-s"," madra/Ncmsc"," san/Dd  agus/Cc  b''/Ws-i  eo/Xf  leis/Pr3ms|Sp  i/Sp  gcónaí/Ncmsc  thar/Sp  n-ais/Ncfsc  anuas/Rd  an/Td-s  tsráid/Ncfsc  ./Fe </s><s> Bhíodh/Vmih  sé/Pp3mss  ag/Sp  suí/Nv  cois/Sp  na/Td-s  fothana/Ncfsg  ag/Sp  stad/Nv  an/Td-s  bhus/Ncmsg  deich/Ncmsg|Ncmsc|Mc  neomant/Ncmsc  faid/Ncmsg  a/Q-i"
"doc#160","gheoin/Ncfsc  as/Pr3ms  ./Fe </s><s> Bhí/Vmis  sé/Pp3mss  ann/Pr3ms  go/Sp  dtína/Ncfpc  hocht/Ncmsg  agus/Cc  ina/Spp-s  dhiaidh/Ns-s  !/Fe </s><s> ''/Fa  ''/Fa  Bhí/Vmis  ,/Fi  is/Us  dócha/Aqc  ,/Fi  d''/Q  fhanfadh/Vmc  .../F  ./Fe </s><s> ''/Fa  ''/Fa  Fan/Vmm-2s  go/Ua  fóill/Aqp  anois/Rg  !/Fe </s><s> Agus/Cc  bhí/Vmis  an/Td-s"," madra/Ncmsc"," ag/Sp  fanacht/Nv  ./Fe </s><s> D''/Q  fhan/Vmis  sé/Pp3mss  tríd/Sp  an/Td-s  oíche/Ncfsc  ar/Sp  fad/Ncmsc  ,/Fi  agus/Cc  an/Td-s  lá/Ncmsc  dár/Aq-msc  gcionn/Ncfsd  ./Fe </s><s> Tháinig/Vmis  na/Td-p  daoine/Ncmpc  agus/Cc  dheineadar/Vmis3p  iarracht/Ncfsc  ar/Wpsi|Wssi|Ws-q|Wsdq  é/Pp3ms  a/Sp"
"doc#160","-/Fb  buachaill/Ncmsc  a/Q-r  bhí/Vmis  saghas/Ncmsc  ciúin/Aq-msc  ann/Pr3ms  féin/Px  de/Sp  ghnáth/Ncmsc  ,/Fi  ''/Fa  an/Qq  bhfuil/Vmip---d  aon/Mc|Dq  ní/Ncmsc|Ncfsc  a/Q-p|Q-i|Q-r  gheobhadh/Vmc  trí/Sp  chroí/Ncmsc  duine/Ncmsg  mar/Cs  a/Q-p|Q-i|Q-r  gheobhadh/Vmc  geoin/Ncfsc"," seana-mhadra/Ncmsg"," ./Fe </s><s> D''/Q  airigh/Vmis  mé/Pp1-s  féin/Px  seana-cheann/Vmip  uair/Ncfsc  amháin/Aqp  thuas/Rd  i/Sp  mbarr/Ncmsc  an/Td-s  bhaile/Ncmsg  agus/Cc  é/Pp3ms  ag/Sp  dul/Nv  chun/Sp  báis/Ncmsg  oíche/Ncfsc|Ncfsg  i ndiaidh/Spc  oíche/Ncfsg  ./Fe </s><s> Agus/Cc  ní/Qn"
"doc#160","croí/Ncmsc  ann/Pr3ms  ./Fe </s><s> Agus/Cc  ansin/Rl  bhí/Vmis  sé/Pp3mss  faoi/Sp  lán/Ncmsc  tseoil/Ncmsg  arís/Rg  ,/Fi  agus/Cc  cluas/Ncfsc  le/Sp  héisteacht/Nv  ag/Sp  Neidí/Npmsc  faoin/Spa-s  droichead/Ncmsc  gan/Sp  fhios/Ncmsc  dó/Pr3ms  :/Fi  ''/Fa  Ach/Cs  an/Td-s"," madra/Ncmsc"," so/Dd  athá/Ncmsc  i/Sp  gceist/Ncfsc  agamsa/Pr1-s-e  ,/Fi  fuair/Vmis  sé/Mc|Pp3mss  bás/Ncmsc  ansan/Rl  ar/Sp|Qq-s|Q-p|Q-is|Wpsi|Wssi|Ws-q|Wsdq  deireadh/Vmih|Ncmsc  ./Fe </s><s> An/Td-s  t-ocras/Ncmsc  a/Q-r  chuir/Vmis  dá/Spp-s  chois/Ncfsd  é/Pp3ms  ,/Fi  is/Wpri  dócha/Aqc  ./Fe </s><s> B''/Ws-i  shin/Pd  mar/Cs  a/Q-r  dúirt/Vmis  Tomás/Npmsc  an/Td-s"
"doc#160","i/Sp  gCill/Npmpg  Chainnigh/Npmsc|Npfsg|Npm-g  ''/Fa  -/Fb  ''/Fa  i/Sp  gCi/Xx  Chloinne/Npmsc  ''/Fa  a/Q-r  dúirt/Vmis  sé/Pp3mss  mar/Cs  ba/Wsri  nós/Ncmsc  le/Sp  muintir/Ncfsc  na/Td-s  háite/Ncfsg  sin/Dd  -/Fb  ''/Fa  agus/Cc  bhí/Vmis  sé/Pp3mss  á/Spp-p|Spp-s  rá/Nv  liom/Pr1-s  go/Q-s  raibh/Vmis---d|Vmsp  saith/Ncfsc"," madra/Ncmsg"," sa/Spa-s  chathair/Ncfsc  sin/Dd  a/Q-r  thagadh/Vmih  anuas/Rd  an/Td-s  tSráid/Ncfsc  Ard/Aq-fsc  uair/Ncfsc  sa/Spa-s  lá/Ncmsc  tríd/Sp  an/Td-s  trácht/Ncmsc  ar/Sp  fad/Ncmsc  agus/Cc  a/Q-r  leath/Vmis  dosaein/Ncfsc  coileán/Ncmpg  ina/Spp-s  diaidh/Ns-s  aniar/Aqp"
"doc#160","ceann/Ncmsc  ?/Fq </s><s> ''/Fa  I/Mr  saol/Ncmsc  dá/Spp-s  cuid/Ncfsc  féin/Px  ,/Fi  scoite/Aqp  amach/Rd  ó/Sp  chách/Ncmsc  ,/Fi  a/Q-r  bhí/Vmis  Siobhán/Npfsc  fós/Rg  ,/Fi  agus/Cc  í/Pp3fs  i mbun/Spc  a/Dp3fs  carúil/Ncmpc  :/Fi  ''/Fa  Tá/Vmip  a/Dp3-p  bpoill/Ncmpc  sa/Spa-s  talamh/Ncmsc  aige/Pr3ms  sna/Spa-p"," madraí/Ncmpc"," rua/Aqp  ,/Fi  ach/Cs  mac/Ncmsc  an/Td-s  duine/Ncmsg  ,/Fi  n/Xx  ''/Fa  fheadair/Ncfsc  sé/Ncmsg  cá/Rq  leagfaidh/Vmif  sé/Pp3mss  a/Dp3ms  cheann/Ncmsc  .../F  ./Fe </s><s> ''/Fa  Dhruid/Vmis  gach/Dq  aoinne/Ncmsc  siar/Rd  uaithi/Pr3fs  soicind/Ncmsc  ,/Fi  ach/Cs  b''/Ws-i  í/Pp3fs  Áine/Npfsc"
"doc#160","an/Td-s  margadh/Ncmsc  nuair/Cs  a/Q-r  théann/Vmip  sí/Pp3fss  ,/Fi  Bíonn/Vmig  an/Td-s  searrach/Ncmsc  ina/Spp-s  déidh/Ncfsc  nó/Cc  go/Cs  gcasann/Vmip  sí/Pp3fss  aríst/Ncfsc  ?/Fq </s><s> Nach/Wp-qn|Wpdqn  buartha/Aqp|Aqc  a/Q-r  bhíonn/Vmig  an/Td-s  bhó/Ncfsc  a/Q-i  mbíonn/Vmig  an/Td-s"," madra/Ncmsc"," ar/Sp  gach/Dq  taobh/Ncmsc  di/Pr3fs  Ag/Sp  búirigh/Ncmsg  is/Wpri  ag/Sp  béicigh/Ncmsg  le/Sp  heagla/Ncfsc  an/Td-s  laoigh/Ncfsc  ?/Fq </s><s> ''/Fa </s><s> ''/Fa  Sea/Ncmsc|Wp-i-3  ,/Fi  anois/Rg  ,/Fi  a/Uv  Shiobháin/Npmsc  ,/Fi  ''/Fa  arsa/Vmis  Pádraig/Npmsc  ,/Fi  d''/Sp  iarraidh/Ncfsc  í/Pp3fs  a/Sp"
"doc#160","fhios/Ncmsc  agam/Pr1-s  gach/Dq  áit/Ncfsc  a/Q-i  mbeidh/Vmif  tú/Pp2-s  ,/Fi  gach/Dq  conaire/Ncfsg  a/Q-r  leagfaidh/Vmif  tú/Pp2-s  do/Sp  chos/Ncfsc  air/Pr3ms  !/Fe </s><s> Ach/Cs  ná/Cc  gaibh/Ncfsc  an/Td-s  bóthar/Ncmsc  don/Spa-s  Charraig/Ncfsc  ,/Fi  mar/Cs  go/Cs  mbeidh/Vmif"," madra/Ncmsc"," confach/Aq-msc  ag/Sp  drannadh/Nv  leat/Pr2-s  ar/Sp  gach/Dq  crosaire/Ncmsc  !/Fe </s><s> ''/Fa  ''/Fa  Ach/Cs  an/Td-s  t-airgead/Ncmsc  .../F  ./Fe </s><s> ''/Fa  arsa/Vmis  an/Td-s  bithiúnach/Ncmsc  ./Fe </s><s> Níor/Ws-in  bhac/Ncmsc|Vmis  Siobhán/Npf-g|Npfsc  leis/Pr3ms|Sp  in/Sp  aon/Dq"
"doc#162",",/Fi  ''/Fa  arsa/Vmis  mise/Pp1-s-e  ./Fe </s><s> ''/Fa  Bhuel/I  ,/Fi  ''/Fa  ar/Vmis  seisean/Pp3msse  ,/Fi  ''/Fa  nuair/Cs  d''/Q  fhéach/Vmis  ár/Dp1-p  gcara/Ncmsc  amach/Rd  agus/Cc  coinneal/Ncfsc  ar/Sp  lasadh/Nv  aige/Pr3ms  ,/Fi  cad/Pq  a/Q-p|Q-i|Q-r  chífeadh/Vmis0|Vmih|Vmm-3s|Vmis0|Vmih|Vmm-3s|Vmc  sé/Pp3mss  ach/Cs  an/Td-s"," madra/Ncmsc"," agus/Cc  rud/Ncmsc  éigin/Aq-msc  ina/Spp-s  bhéal/Ncmsc  aige/Pr3ms  ./Fe </s><s> Leag/Vmm-2s|Vmis  sé/Pp3mss  uaidh/Pr3ms  go/Sp  talamh/Ncmsc|Ncfsc  é/Pp3ms  agus/Cc  síos/Rd  an/Td-s  staighre/Ncmsg|Ncmsc  leis/Pr3ms  ./Fe </s><s> Cheap/Vmis  an/Td-s  fear/Ncmsc  ar/Sp  dtúis/Ncfsc  gur/Wpdi|Wsdi  francach/Ncmsc  a/Q-r"
"doc#162","toitíní/Ncmpg  anois/Rg  ./Fe </s><s> Níor/Qn-s  eitigh/Vmis---n  an/Td-s  siopadóir/Ncmsc  mé/Pp1-s  ./Fe </s><s> Ní/Qn  abraim/Vmm-1s-n  ach/Cs  ''/Fa  Faoin/Spa-s  gcúntar/Vmip0  ''/Fa  nuair/Cs  a/Q-r  théim/Vmip1s  isteach/Rd  sa/Spa-s  tsiopa/Ncmsg  á/Spp-p|Spp-s  lorg/Nv  ./Fe </s><s> 1941/Mn </s><s>","Madra/Ncmsc"," beag/Aq-msc  a/Q-p|Q-i|Q-r  fuair/Vmis  an-bhás/Ncmsc </s><s> Ar/Sp  nós/Ncmsc  gach/Dq  garsúin/Ncmpc  eile/Dd  bhí/Vmis  ard-mheas/Ncmsc  agam/Pr1-s  ar/Sp  mhadraí/Ncmpc  le linn/Spc  m''/Dp1-s  óige/Ncfsc  ,/Fi  go/Ua  háirithe/Aqp  an/Td-s  madra/Ncmsc  gearr/Aq-msc"
"doc#162","''/Fa  nuair/Cs  a/Q-r  théim/Vmip1s  isteach/Rd  sa/Spa-s  tsiopa/Ncmsg  á/Spp-p|Spp-s  lorg/Nv  ./Fe </s><s> 1941/Mn </s><s> Madra/Ncmsc  beag/Aq-msc  a/Q-p|Q-i|Q-r  fuair/Vmis  an-bhás/Ncmsc </s><s> Ar/Sp  nós/Ncmsc  gach/Dq  garsúin/Ncmpc  eile/Dd  bhí/Vmis  ard-mheas/Ncmsc  agam/Pr1-s  ar/Sp"," mhadraí/Ncmpc"," le linn/Spc  m''/Dp1-s  óige/Ncfsc  ,/Fi  go/Ua  háirithe/Aqp  an/Td-s  madra/Ncmsc  gearr/Aq-msc  cancrach/Aq-msc  ar/Sp|Qq-s|Q-p|Q-is|Wpsi|Wssi|Ws-q|Wsdq  a/Q-r  raibh/Vmis---n  faghairt/Ncfsc  chun/Sp  troda/Ncfsg  agus/Cc  gan/Sp  aon/Mc|Dq  easpa/Ncfsc  misnigh/Ncmsg  air/Pr3ms  ./Fe </s><s> Ní/Qn"
"doc#162","./Fe </s><s> 1941/Mn </s><s> Madra/Ncmsc  beag/Aq-msc  a/Q-p|Q-i|Q-r  fuair/Vmis  an-bhás/Ncmsc </s><s> Ar/Sp  nós/Ncmsc  gach/Dq  garsúin/Ncmpc  eile/Dd  bhí/Vmis  ard-mheas/Ncmsc  agam/Pr1-s  ar/Sp  mhadraí/Ncmpc  le linn/Spc  m''/Dp1-s  óige/Ncfsc  ,/Fi  go/Ua  háirithe/Aqp  an/Td-s"," madra/Ncmsc"," gearr/Aq-msc  cancrach/Aq-msc  ar/Sp|Qq-s|Q-p|Q-is|Wpsi|Wssi|Ws-q|Wsdq  a/Q-r  raibh/Vmis---n  faghairt/Ncfsc  chun/Sp  troda/Ncfsg  agus/Cc  gan/Sp  aon/Mc|Dq  easpa/Ncfsc  misnigh/Ncmsg  air/Pr3ms  ./Fe </s><s> Ní/Qn  raibh/Vmis---n  aon/Mc|Dq  ní/Ncmsc|Ncfsc  ab/Wsri  fhearr/Aqc  liom/Pr1-s  ná/Cc  dul/Ncmsc|Nv  ar/Sp  thóir/Ncfsc"
"doc#162","mhóra/Aq--pc  a/Sp  ruaigeadh/Nv  as/Sp  na/Td-p  poill/Ncmpc  agus/Cc  bás/Ncmsc  obann/Vmip  a/Sp  thabhairt/Nv  dóibh/Pr3-p  ./Fe </s><s> Ach/Cs  tháinig/Vmis  mé/Pp1-s  ar/Sp  a/Dp3ms  mhalairt/Ncfsc  de/Sp  thuairim/Ncfsc  i/Sp  dtaobh/Ncmsc"," madraí/Ncmpg"," le/Sp  fada/Ncmpv  an/Td-s  lá/Ncmsc  ./Fe </s><s> Tá/Vmip  a/Dp3ms  lán/Ncmsc  madraí/Ncmpg  ann/Pr3ms  a/Q-p|Q-i|Q-r  dhaorfainn/Vmih1s|Vmc-1s  chun/Sp  báis/Ncmsg  dá/Cs  bhféadfainn/Vmc-1s  é/Pp3ms  !/Fe </s><s> Is/Wp-i  amhlaidh/Rg  a/Q-p|Q-i|Q-r  baineadh/Vmis0  stiall/Ncfsc  as/Sp  mo/Dp1-s  bhríste/Ncmsc"
"doc#162","as/Sp  na/Td-p  poill/Ncmpc  agus/Cc  bás/Ncmsc  obann/Vmip  a/Sp  thabhairt/Nv  dóibh/Pr3-p  ./Fe </s><s> Ach/Cs  tháinig/Vmis  mé/Pp1-s  ar/Sp  a/Dp3ms  mhalairt/Ncfsc  de/Sp  thuairim/Ncfsc  i/Sp  dtaobh/Ncmsc  madraí/Ncmpg  le/Sp  fada/Ncmpv  an/Td-s  lá/Ncmsc  ./Fe </s><s> Tá/Vmip  a/Dp3ms  lán/Ncmsc"," madraí/Ncmpg"," ann/Pr3ms  a/Q-p|Q-i|Q-r  dhaorfainn/Vmih1s|Vmc-1s  chun/Sp  báis/Ncmsg  dá/Cs  bhféadfainn/Vmc-1s  é/Pp3ms  !/Fe </s><s> Is/Wp-i  amhlaidh/Rg  a/Q-p|Q-i|Q-r  baineadh/Vmis0  stiall/Ncfsc  as/Sp  mo/Dp1-s  bhríste/Ncmsc  cúpla/Ncmsg  uair/Ncfsc  nuair/Cs  thug/Vmis  madra/Ncmsc"
"doc#162","lán/Ncmsc  madraí/Ncmpg  ann/Pr3ms  a/Q-p|Q-i|Q-r  dhaorfainn/Vmih1s|Vmc-1s  chun/Sp  báis/Ncmsg  dá/Cs  bhféadfainn/Vmc-1s  é/Pp3ms  !/Fe </s><s> Is/Wp-i  amhlaidh/Rg  a/Q-p|Q-i|Q-r  baineadh/Vmis0  stiall/Ncfsc  as/Sp  mo/Dp1-s  bhríste/Ncmsc  cúpla/Ncmsg  uair/Ncfsc  nuair/Cs  thug/Vmis"," madra/Ncmsc"," fíochmhar/Aq-msc  fogha/Ncmsg|Ncmsc  fúm/Pr1-s  ,/Fi  agus/Cc  is/Wpri  orm/Pr1-s  a/Q-r  bhí/Vmis  an/Td-s  t-ádh/Ncmsc  nár/Qnrs  baineadh/Vmis0--n  stiall/Ncfsc  as/Sp  mo/Dp1-s  cholpa/Ncmsc  leis/Pr3ms  ./Fe </s><s> ''/Fa  Maidrín/Ncmsc  macánta/Aqp  ''s/Cc  ea/Pp3-s  é/Pp3ms  ,/Fi  ach/Cs  ní/Qn"
"doc#162","as/Sp  an/Td-s  maidrín/Ncmsc  ,/Fi  dá/Cs  mbéarfainn/Vmc-1s  air/Pr3ms  tamall/Ncmsc  ón/Spa-s  dtigh/Ncmsd  ./Fe </s><s> Tá/Vmip  a/Dp3-p  gciall/Ncfsc  féin/Px  ag/Sp  ainmhithe/Ncmpc  gan/Sp  amhras/Ncmsc  ,/Fi  ach/Cs  creidim/Vmip1s  go/Cs  bhfuil/Vmip---d"," madraí/Ncmpc"," ar/Sp  na/Td-p  hainmhithe/Ncmpc  is/Wpri  ciallmhaire/Aqc  amuigh/Rd  ./Fe </s><s> Ní/Wp-in  maoite/Av  ar/Sp  lucht/Ncmsc  déirce/Ncfsg  ,/Fi  bacaigh/Ncmpc  ,/Fi  báillí/Ncmpc  agus/Cc  bailitheoirí/Ncmpc  cíosa/Ncmsg  is/Wpri  cánach/Ncfsg  a/Dp3-p"
"doc#162","amuigh/Rd  ./Fe </s><s> Ní/Wp-in  maoite/Av  ar/Sp  lucht/Ncmsc  déirce/Ncfsg  ,/Fi  bacaigh/Ncmpc  ,/Fi  báillí/Ncmpc  agus/Cc  bailitheoirí/Ncmpc  cíosa/Ncmsg  is/Wpri  cánach/Ncfsg  a/Dp3-p  dturas/Ncmsc  ,/Fi  má/Cs  bhíonn/Vmig  an/Td-s"," madra/Ncmsc"," gairid/Aq-msc  don/Spa-s  tigh/Ncmsd  ./Fe </s><s> Creidtear/Vmm-0|Vmip0  go/Cs  n-aithníonn/Vmip  madraí/Ncmpc  na/Td-p  daoine/Ncmpg  nach/Qnr  mbíonn/Vmig  fáilte/Ncfsc  rompu/Pr3-p  ag/Sp  muintir/Ncfsc  an/Td-s  tí/Ncfsg  ./Fe </s><s> Ach/Cs  nuair/Cs  a/Q-r"
"doc#162",",/Fi  báillí/Ncmpc  agus/Cc  bailitheoirí/Ncmpc  cíosa/Ncmsg  is/Wpri  cánach/Ncfsg  a/Dp3-p  dturas/Ncmsc  ,/Fi  má/Cs  bhíonn/Vmig  an/Td-s  madra/Ncmsc  gairid/Aq-msc  don/Spa-s  tigh/Ncmsd  ./Fe </s><s> Creidtear/Vmm-0|Vmip0  go/Cs  n-aithníonn/Vmip"," madraí/Ncmpc"," na/Td-p  daoine/Ncmpg  nach/Qnr  mbíonn/Vmig  fáilte/Ncfsc  rompu/Pr3-p  ag/Sp  muintir/Ncfsc  an/Td-s  tí/Ncfsg  ./Fe </s><s> Ach/Cs  nuair/Cs  a/Q-r  thagann/Vmip  Garda/Ncmsc  Síochána/Ncfsg  ar/Sp  cuairt/Ncfsc  nach/Wprin  iontuch/Ncmsc  mar/Cs  a/Q-r"
"doc#162","nach/Qnr  mbíonn/Vmig  fáilte/Ncfsc  rompu/Pr3-p  ag/Sp  muintir/Ncfsc  an/Td-s  tí/Ncfsg  ./Fe </s><s> Ach/Cs  nuair/Cs  a/Q-r  thagann/Vmip  Garda/Ncmsc  Síochána/Ncfsg  ar/Sp  cuairt/Ncfsc  nach/Wprin  iontuch/Ncmsc  mar/Cs  a/Q-r  théann/Vmip  na/Td-p"," madraí/Ncmpc"," crosta/Av  i/Sp  bhfolach/Ncmsc  ,/Fi  go/Ua  háirithe/Aqp  má/Cs  thagann/Vmip  an/Td-s  Garda/Ncmsc  chun/Sp  ceadúnas/Ncmpg  an/Td-s  mhadra/Ncmsg  d''/Sp  fheiscint/Ncfsc  !/Fe </s><s> Eagla/Ncfsc  an/Td-s  bháis/Ncmsg  a/Q-r  bhíonn/Vmig  ar/Sp  na/Td-p"
"doc#162","ar/Sp  cuairt/Ncfsc  nach/Wprin  iontuch/Ncmsc  mar/Cs  a/Q-r  théann/Vmip  na/Td-p  madraí/Ncmpc  crosta/Av  i/Sp  bhfolach/Ncmsc  ,/Fi  go/Ua  háirithe/Aqp  má/Cs  thagann/Vmip  an/Td-s  Garda/Ncmsc  chun/Sp  ceadúnas/Ncmpg  an/Td-s"," mhadra/Ncmsg"," d''/Sp  fheiscint/Ncfsc  !/Fe </s><s> Eagla/Ncfsc  an/Td-s  bháis/Ncmsg  a/Q-r  bhíonn/Vmig  ar/Sp  na/Td-p  madraí/Ncmpc|Ncmpg  b''/Ws-i  fhéidir/Ns-s  mar/Sp  is/Wpri  minic/Rg|Aqp  a/Q-p|Q-i|Q-r  fuair/Vmis  madra/Ncmsc  neamh-thairbheach/Aq-msc  bás/Ncmsc  gan/Sp"
"doc#162","crosta/Av  i/Sp  bhfolach/Ncmsc  ,/Fi  go/Ua  háirithe/Aqp  má/Cs  thagann/Vmip  an/Td-s  Garda/Ncmsc  chun/Sp  ceadúnas/Ncmpg  an/Td-s  mhadra/Ncmsg  d''/Sp  fheiscint/Ncfsc  !/Fe </s><s> Eagla/Ncfsc  an/Td-s  bháis/Ncmsg  a/Q-r  bhíonn/Vmig  ar/Sp  na/Td-p"," madraí/Ncmpc|Ncmpg"," b''/Ws-i  fhéidir/Ns-s  mar/Sp  is/Wpri  minic/Rg|Aqp  a/Q-p|Q-i|Q-r  fuair/Vmis  madra/Ncmsc  neamh-thairbheach/Aq-msc  bás/Ncmsc  gan/Sp  trócaire/Ncfsc  nuair/Cs  chuaidh/Ncfsc  an/Td-s  scéal/Ncmsc  amach/Rd  go/Q-s  raibh/Vmis---d|Vmsp  na/Td-p  Gardaí/Ncmpc"
"doc#162","thagann/Vmip  an/Td-s  Garda/Ncmsc  chun/Sp  ceadúnas/Ncmpg  an/Td-s  mhadra/Ncmsg  d''/Sp  fheiscint/Ncfsc  !/Fe </s><s> Eagla/Ncfsc  an/Td-s  bháis/Ncmsg  a/Q-r  bhíonn/Vmig  ar/Sp  na/Td-p  madraí/Ncmpc|Ncmpg  b''/Ws-i  fhéidir/Ns-s  mar/Sp  is/Wpri  minic/Rg|Aqp  a/Q-p|Q-i|Q-r  fuair/Vmis"," madra/Ncmsc"," neamh-thairbheach/Aq-msc  bás/Ncmsc  gan/Sp  trócaire/Ncfsc  nuair/Cs  chuaidh/Ncfsc  an/Td-s  scéal/Ncmsc  amach/Rd  go/Q-s  raibh/Vmis---d|Vmsp  na/Td-p  Gardaí/Ncmpc  ag/Sp  teacht/Nv  ag/Sp  lorg/Nv  na/Td-p  gceadúnas/Ncmpg  ./Fe </s><s> Is/Wp-i"
"doc#162","bás/Ncmsc  gan/Sp  trócaire/Ncfsc  nuair/Cs  chuaidh/Ncfsc  an/Td-s  scéal/Ncmsc  amach/Rd  go/Q-s  raibh/Vmis---d|Vmsp  na/Td-p  Gardaí/Ncmpc  ag/Sp  teacht/Nv  ag/Sp  lorg/Nv  na/Td-p  gceadúnas/Ncmpg  ./Fe </s><s> Is/Wp-i  minic/Rg|Aqp  a/Q-p|Q-i|Q-r  chífeá/Vmc-2s"," madraí/Ncmpc"," gioblacha/Aq--pc  ,/Fi  mí-chumtha/Ncmsg  á/Spp-p  dtochas/Nv  féin/Px  ar/Sp  leataoibh/Ncmpc  sráide/Ncfsg  agus/Cc  gur/Wpdi|Wsdi  dóigh/Ncfsc  le/Sp  dhuine/Ncmsc  gur/Wpdi|Wsdi  mór/Aqp|Ncmsc  an/Td-s  chailliúint/Nv  cúig/Ncmsg|Ncmsc"
"doc#162","gan/Sp  mhaith/Ncfsc  ./Fe </s><s> Sin/Pd  é/Pp3ms  an/Td-s  smaoineamh/Ncmsc  a/Q-r  bhuail/Vmis  isteach/Rd  im/Ncmsc  aigne/Ncfsg  nuair/Cs  a/Q-i  dúirt/Vmis  mo/Dp1-s  bhean-chéile/Ncmsc  liom/Pr1-s  go/Q-s  raibh/Vmis---d|Vmsp  ar/Sp  intinn/Ncfsc  aici/Pr3fs"," madra/Ncmsc"," beag/Aq-msc  d''/Sp  fháil/Ncfsc  ./Fe </s><s> Níor/Qn-s  thuigeas/Vmip---r  ar/Sp  dtús/Ncmsc  cad/Pq  do/Q  spreag/Vmm-2s|Vmis  í/Pp3fs  go dtí/Spc  gur/Wpdi|Wsdi  innis/Ncfsc  sí/Pp3fss  dom/Pr1-s  an/Td-s  sórt/Ncmsc  madra/Ncmsg  a/Q-r  theastaigh/Vmis  uaithi/Pr3fs  ,/Fi  agus/Cc  ansan/Rl"
"doc#162","liom/Pr1-s  go/Q-s  raibh/Vmis---d|Vmsp  ar/Sp  intinn/Ncfsc  aici/Pr3fs  madra/Ncmsc  beag/Aq-msc  d''/Sp  fháil/Ncfsc  ./Fe </s><s> Níor/Qn-s  thuigeas/Vmip---r  ar/Sp  dtús/Ncmsc  cad/Pq  do/Q  spreag/Vmm-2s|Vmis  í/Pp3fs  go dtí/Spc  gur/Wpdi|Wsdi  innis/Ncfsc  sí/Pp3fss  dom/Pr1-s  an/Td-s  sórt/Ncmsc"," madra/Ncmsg"," a/Q-r  theastaigh/Vmis  uaithi/Pr3fs  ,/Fi  agus/Cc  ansan/Rl  ba/Wsri  léir/Aqp  dom/Pr1-s  gur/Wpdi|Wsdi  ag/Sp  déanamh/Nv  aithris/Nv|Ncfsc  ar/Sp  ár/Ncmsc  gcomharsana/Ncfpg  ,/Fi  i/Sp  mbéal/Ncmsc  an/Td-s  dorais/Ncmsg  againn/Pr1-p  ,/Fi  a/Q-r  bhí/Vmis  sí/Pp3fss  ,/Fi"
"doc#162","a/Q-r  dúirt/Vmis  sí/Pp3fss  go/Cs  mbeadh/Vmc  fear/Ncmsc  ag/Sp  teacht/Nv  chugainn/Pr1-p  leis/Sp  an/Td-s  maidrín/Ncmsc  go/Ua  luath/Aqp  ./Fe </s><s> Cúpla/Ncmsc  tráthnóna/Ncmsg  ina/Spp-s  dhiaidh/Ns-s  sin/Dd  tháinig/Vmis  fear/Ncmsc  an/Td-s"," mhadra/Ncmsg"," ./Fe </s><s> Chuireas/Vmip---r  cluas/Ncfsc  le/Sp  héisteacht/Nv  orm/Pr1-s  an/Td-s  fhaid/Ncmpc  a/Q-r  bhí/Vmis  sé/Pp3mss  ag/Sp  caint/Nv  le/Sp  bean/Ncfsc  an/Td-s  tí/Ncfsg  ./Fe </s><s> Ag/Sp  moladh/Vmis0  an/Td-s  mhadra/Ncmsc  a/Q-r  bhí/Vmis  sé/Pp3mss  gan/Sp  amhras/Ncmsc  agus/Cc  níor/Qn-s|Ws-in"
"doc#162","dhiaidh/Ns-s  sin/Dd  tháinig/Vmis  fear/Ncmsc  an/Td-s  mhadra/Ncmsg  ./Fe </s><s> Chuireas/Vmip---r  cluas/Ncfsc  le/Sp  héisteacht/Nv  orm/Pr1-s  an/Td-s  fhaid/Ncmpc  a/Q-r  bhí/Vmis  sé/Pp3mss  ag/Sp  caint/Nv  le/Sp  bean/Ncfsc  an/Td-s  tí/Ncfsg  ./Fe </s><s> Ag/Sp  moladh/Vmis0  an/Td-s"," mhadra/Ncmsc"," a/Q-r  bhí/Vmis  sé/Pp3mss  gan/Sp  amhras/Ncmsc  agus/Cc  níor/Qn-s|Ws-in  mholadh/Nv|Vmih|Vmih---n|Ncmsc  go dtí/Spc  é/Pp3ms  ./Fe </s><s> Ní/Qn  raibh/Vmis---n  madra/Ncmsc  d''/Sp  ár/Ncmsc  gineadh/Vmis0  riamh/Rg  a/Q-i  raibh/Vmis---d  a/Dp3ms  leithéid/Ncfsc  d''/Sp  fholaíocht/Ncfsc  ann/Pr3ms  ./Fe </s><s> Dar/Csw|Vmip"
"doc#162","orm/Pr1-s  an/Td-s  fhaid/Ncmpc  a/Q-r  bhí/Vmis  sé/Pp3mss  ag/Sp  caint/Nv  le/Sp  bean/Ncfsc  an/Td-s  tí/Ncfsg  ./Fe </s><s> Ag/Sp  moladh/Vmis0  an/Td-s  mhadra/Ncmsc  a/Q-r  bhí/Vmis  sé/Pp3mss  gan/Sp  amhras/Ncmsc  agus/Cc  níor/Qn-s|Ws-in  mholadh/Nv|Vmih|Vmih---n|Ncmsc  go dtí/Spc  é/Pp3ms  ./Fe </s><s> Ní/Qn  raibh/Vmis---n"," madra/Ncmsc"," d''/Sp  ár/Ncmsc  gineadh/Vmis0  riamh/Rg  a/Q-i  raibh/Vmis---d  a/Dp3ms  leithéid/Ncfsc  d''/Sp  fholaíocht/Ncfsc  ann/Pr3ms  ./Fe </s><s> Dar/Csw|Vmip  liom-sa/Ncmpc  bhí/Vmis  ginealach/Ncmsc  ríoga/Aqp  ag/Sp  baint/Nv  leis/Ncfsc  más/Ncmpg  inchreidte/Aqp"
"doc#162","./Fe </s><s> Ní/Qn  dúirt/Vmis  sé/Pp3mss  áfach/Rg  go/Q-s  raibh/Vmis---d|Vmsp  aon/Mc|Dq  ghaol/Ncmsc  ag/Sp  an/Td-s  maidrín/Ncmsc  le/Sp  ''/Fa  Mick/Npmsc  the/Aq-msc  Miller/Npmsc  ''/Fa  ./Fe </s><s> ''/Fa  Sé/Pp3mss  an/Td-s  rud/Ncmsc  is/Wpri  mó/Aqc  a/Sp  chur/Nv  ionadh/Ncmsc  orm-sa/Xf  i/Sp  dtaobh/Ncmsc  an/Td-s"," mhadra/Ncmsg"," seo/Dd  nár/Wsrin  fhacas/Ncmsc  oidhre/Ncmsg  riamh/Rg  ar/Sp  mhadra/Ncmsc  gheancach/Aq  na/Td-s  gcomharsan/Ncfsg  ach/Cs  é/Pp3ms  !/Fe </s><s> Cúpla/Ncmsc  lá/Ncmsc  ina/Spp-s  dhiaidh/Ns-s  sin/Dd  dúirt/Vmis  mo/Dp1-s  bhean-chéile/Ncmsc  liom/Pr1-s"
"doc#162","ag/Sp  an/Td-s  maidrín/Ncmsc  le/Sp  ''/Fa  Mick/Npmsc  the/Aq-msc  Miller/Npmsc  ''/Fa  ./Fe </s><s> ''/Fa  Sé/Pp3mss  an/Td-s  rud/Ncmsc  is/Wpri  mó/Aqc  a/Sp  chur/Nv  ionadh/Ncmsc  orm-sa/Xf  i/Sp  dtaobh/Ncmsc  an/Td-s  mhadra/Ncmsg  seo/Dd  nár/Wsrin  fhacas/Ncmsc  oidhre/Ncmsg  riamh/Rg  ar/Sp"," mhadra/Ncmsc"," gheancach/Aq  na/Td-s  gcomharsan/Ncfsg  ach/Cs  é/Pp3ms  !/Fe </s><s> Cúpla/Ncmsc  lá/Ncmsc  ina/Spp-s  dhiaidh/Ns-s  sin/Dd  dúirt/Vmis  mo/Dp1-s  bhean-chéile/Ncmsc  liom/Pr1-s  gur/Wpdi|Wsdi  mithid/Aqp  dúinn/Pr1-p  ceadúnas/Ncmsc  a/Sp  fháil/Nv  do/Dp2-s  ''/Fa"
"doc#162","deoch/Ncfsc  eile/Dd  agus/Cc  ní/Qn  bheadh/Vmc----n  sé/Pp3mss  sásta/Aqp  gan/Sp  ''/Fa  deoch/Ncfsc  an/Td-s  dorais/Ncmsg  ''/Fa  a/Sp  bheith/Nv  againn/Pr1-p  ./Fe </s><s> Sa/Spa-s  chaint/Ncfsc  dúinn/Pr1-p  tharla/Vmis  gur/Q--s  dhein/Vmis  sé/Mc|Pp3mss  tagairt/Ncfsc  do/Sp"," mhadraí/Ncmpc"," ./Fe </s><s> ''/Fa  Táim/Vmip1s  tar éis/Spc  mo/Dp1-s  cheadúnas/Ncmsc  madra/Ncmsg  d''/Sp  fháil/Ncfsc  ,/Fi  ''/Fa  ar/Vmis  seisean/Pp3msse  ,/Fi  ''/Fa  mar/Cs  chuala/Vmis  an/Td-s  ráfla/Ncmsc  amach/Rd  go/Cs  mbeidh/Vmif  na/Td-p  Gardaí/Ncmpc  ar/Sp|Qq-s|Q-p|Q-is|Wpsi|Wssi|Ws-q|Wsdq  a/Q-r  lorg/Vmis  aon/Mc|Dq  lá/Ncmsc"
"doc#162","''/Fa  deoch/Ncfsc  an/Td-s  dorais/Ncmsg  ''/Fa  a/Sp  bheith/Nv  againn/Pr1-p  ./Fe </s><s> Sa/Spa-s  chaint/Ncfsc  dúinn/Pr1-p  tharla/Vmis  gur/Q--s  dhein/Vmis  sé/Mc|Pp3mss  tagairt/Ncfsc  do/Sp  mhadraí/Ncmpc  ./Fe </s><s> ''/Fa  Táim/Vmip1s  tar éis/Spc  mo/Dp1-s  cheadúnas/Ncmsc"," madra/Ncmsg"," d''/Sp  fháil/Ncfsc  ,/Fi  ''/Fa  ar/Vmis  seisean/Pp3msse  ,/Fi  ''/Fa  mar/Cs  chuala/Vmis  an/Td-s  ráfla/Ncmsc  amach/Rd  go/Cs  mbeidh/Vmif  na/Td-p  Gardaí/Ncmpc  ar/Sp|Qq-s|Q-p|Q-is|Wpsi|Wssi|Ws-q|Wsdq  a/Q-r  lorg/Vmis  aon/Mc|Dq  lá/Ncmsc  anois/Rg  ./Fe </s><s> ''/Fa  Um/Sp  an/Td-s  dtaca/Ncmsg  so/Dd  bhí/Vmis  na/Td-p  cúig/Mc"
"doc#162","méid/Ncmsc  sin/Dd  den/Spa-s  mheanma/Ncfsc  féin/Px  ann/Pr3ms  ./Fe </s><s> Ní/Qn  raibh/Vmis---n  an/Td-s  oíche/Ncfsc  ró-dhorca/Ncmpc  agus/Cc  níorbh/Ws-in  ''/Fa  fhada/Ncmpv  gur/Q--s  bhaineas/Vmip---r  amach/Rd  port/Ncmsc  na/Td-s  habhann/Ncfsg  agus/Cc  mo/Dp1-s"," mhadra/Ncmsc"," faoi/Sp  m''/Dp1-s  ascail/Ncfsc  agam/Pr1-s  ./Fe </s><s> D''/Q  aimsíos/Vmip---r  cloch/Ncfsc  mhaith/Aq-fsc  throm/Aq-fsc  agus/Cc  bhí/Vmis  píosa/Ncmsc  cnáibe/Ncfsg  im/Ncmsc  phóca/Ncmsg  agam/Pr1-s  ,/Fi  a/Q-r  bhí/Vmis  righin/Aqp  a/Dp3ms  dhóthain/Ncfsc  .../F  ./Fe </s>"
"doc#162","ar/Sp  an/Td-s  sráid/Ncfsc  anois/Rg  tagann/Vmip  taom/Ncmsc  creatha/Ncmsg  orm/Pr1-s  ar nós/Spc  duine/Ncmsg  a/Q-i  bhfuil/Vmip---d  coir/Ncfsc  a/Dp3fs|Ud  chrochta/Aqc  déanta/Av  aige/Pr3ms  ./Fe </s><s> Seanfhocal/Ncmsc  :/Fi  Is/Cc  teann/Vmm-2s  an/Td-s"," madra/Ncmsc"," gearr/Aq-msc  ina/Spp-s  dhoras/Ncmsc  féin/Px  ./Fe </s><s> 1947/Mn  An/Td-s  Fógarthóir/Ncmsc  Baile/Npmsc </s><s> Nuair/Cs  a/Q-r  chonac/Vmis1s  an/Td-s  fógarthóir/Ncmsc  baile/Ncfsg|Ncmsg  seo/Dd  againne/Pr1-p-e  den/Spa-s  chéad/Mo|Mc  uair/Ncfsc  ,/Fi  agus/Cc  é/Pp3ms  ag/Sp"
"doc#162","a/Q-p|Q-i|Q-r  dheineann/Vmip  muca/Ncfpc  a/Sp  thógáil/Nv  na/Td-p  laethanta/Ncmpg  so/Dd  in/Sp  a/Dp3ms  lán/Ncmsc  áiteanna/Ncfpg  faoin/Spa-s  dtuath/Ncfsc  ./Fe </s><s> Sórt/Ncmsc  cruálachta/Ncfsg  nua-aimseartha/Aqp  sea/Wp-i-3"," madraí/Ncmpc"," agus/Cc  cait/Ncmpc  ,/Fi  nó/Cc  peataí/Ncmpc  eile/Dd  ,/Fi  a/Dp3fs  fhágaint/Ncfsc  gan/Sp  cúram/Ncmsc  a/Q-r  chuir/Vmis  ar/Sp  fáil/Nv  dóibh/Pr3-p  nuair/Cs  a/Q-r  théann/Vmip  daoine/Ncmpc  ar/Sp  saoire/Ncfsc  ./Fe </s><s> Is/Wp-i  mór/Ncmsc  an/Td-s  trua/Ncfsg  go/Cs"
"doc#162",",/Fi  toisc/Ncfsc  go/Cs  bhfuil/Vmip---d  níos/Uc  mó/Aqc  daoine/Ncmpc|Ncmpg  ag/Sp  dul/Nv  ar/Sp  laethanta/Ncmpc  saoire/Ncfsg  ó/Sp  bhliain/Ncfsc  go/Sp  bliain/Ncfsc  ,/Fi  gan/Sp  soláthar/Nv  a/Sp  dhéanamh/Nv  dos/Ncmsc  na/Td-p  cait/Ncmpc  agus/Cc  na/Td-p"," madraí/Ncmpc"," a/Q-r  bhíonn/Vmig  fágtha/Nv--g  ina/Spp-p  ndiaidh/Ns-s  ./Fe </s><s> 1988/Mn </s><s> Na/Td-p  Gaeil/Npmsc  san/Dd  Ochtú/Ncmsc|Mo  Aois/Ncfsc  Déag/Ns-s </s><s> Faoi/Sp  lár/Ncmsc  na/Td-s  lice/Ncfsg  seo/Dd  curtha/Av  tá/Vmip  an/Td-s  ollaphiast/Ncmsc  reamhar/Ncmsc  Do/Sp"
"doc#162","áirithe/Aqp|Av  an/Td-s  t-am/Ncmsc  sin/Dd  ,/Fi  iad/Pp3-p  a/Dp3fs  cheangailt/Ncfsc  ar/Sp  an/Td-s  bpiolóir/Ncmsc  os comhair/Spc  an/Td-s  phobail/Ncmpc  agus/Cc  a/Dp3fs  fhágaint/Ncfsc  ansan/Rl  agus/Cc  íde/Npfsc  na/Td-s  muc/Ncfpg  agus/Cc  na/Td-p"," madraí/Ncmpc"," á/Spp-s  thabhairt/Nv  dóibh/Pr3-p  ag/Sp  an/Td-s  phobal/Ncmsc  ag/Sp  gabháil/Nv  thart/Rd  ./Fe </s><s> Níor/Qn-s  tharla/Vmis---n  go/Cs  bhfuair/Vmis  Defoe/Npmsc  aon/Mc|Dq  droch-íde/Ncfsc  ón/Spa-s  bpobal/Ncmsc  ámh/Ncmsc  ,/Fi  mar/Cs  bhí/Vmis  cairde/Ncmsc|Ncmpc"
"doc#163","leathbheannacht/Ncfsc  chucu/Pr3-p  agus/Cc  mé/Pp1-s  ag/Sp  dul/Nv  tharstu/Pr3-p  ./Fe </s><s> Freagra/Ncmsc  ar/Sp  bith/Ns-s  ní/Qn  thugann/Vmip---n  siad/Pp3-ps  orm/Pr1-s  ach/Cs  scrúdaíonn/Vmip  siad/Pp3-ps  go/Ua  géar/Aqp  mé/Pp1-s  ./Fe </s><s> Tá/Vmip"," madra/Ncmsc"," acu/Pr3-p  ,/Fi  cineál/Ri  éigin/Aqp  brocaire/Ncmsg|Ncmsc  atá/Vmip---r  ann/Pr3ms  ,/Fi  brocaire/Ncmsc  Meiriceánach/Aq  a/Q-r  chuirfeadh/Vmc  francach/Ncmsc  mór/Aq-msc  bán/Aq-msc  i/Sp  gcuimhne/Ncfsc  do/Sp  dhuine/Ncmsc  ./Fe </s>"
"doc#163","chomh/Ri  fada/Aqp  leo/Pr3-p  ./Fe </s><s> ''/Fa  Hey/Npmsc  ,/Fi  mister/Ncfsc  ,/Fi  an/Qq  bhfuileann/Vmip  tusa/Pp2-s-e  caillte/Av|Aqp  nó/Cc  rud/Ncmsc  éigin/Aq-msc  ?/Fq </s><s> ''/Fa  Faireann/Vmip  an/Td-s  triúr/Ncmsc  eile/Dd  go/Ua  ciúin/Aqp  orm/Pr1-s  ,/Fi  fiú/Ns-s  ''s/Cc  an/Td-s"," madra/Ncmsc"," ,/Fi  ní/Qn  dheineann/Vmip  sé/Pp3mss  drannadh/Nv|Ncmsc  cé/Cs  go/Cs  bhfuil/Vmip---d  greim/Ncmsc  daingean/Aq-msc  ag/Sp  ceannaire/Ncmsc  an/Td-s  chipe/Ncmsg  ,/Fi  mar/Cs  is/Wpri  mar/Sp  sin/Pd  a/Q-r  shamhlaím/Vmip1s  le/Sp  buachaill/Ncmsc  na/Td-s"
"doc#163","as/Sp  an/Td-s  áit/Ncfsc  duairc/Aq-msc  seo/Dd  ceal/Ncmsc  airgid/Ncmsg  ./Fe </s><s> Tugaim/Vmm-1s|Vmip1s  faoi/Sp  ndeara/Ns-s  go/Cs  bhfuil/Vmip---d  an/Td-s  cat/Ncmsc  glas/Aq-msc  ina/Spp-s  shuí/Nv  ar/Sp|Qq-s|Q-p|Q-is  dhíon/Ncmsc|Vmis  an/Td-s  Hiace/Npmsc  i/Sp  gcónaí/Ncmsc  ./Fe </s><s> Chíonn/Vmip  an/Td-s"," madra/Ncmsc"," é/Pp3ms  agus/Cc  ligeann/Vmip  sceamh/Ncfsc  as/Pr3ms  is/Cc  dheineann/Vmip  faoi dhéin/Spc  a/Dp3-p|Dp3ms|Dp3fs  namhad/Ncmsg  go/Ua  hardghlórach/Aqp  ./Fe </s><s> Ní/Qn  fhanann/Vmip---n  an/Td-s  cat/Ncmsc  lena/Spp-p|Spp-s  ruathar/Ncmsc  áfach/Rg  ;/Fi  de/Sp  thrí/Ncmsc"
"doc#163","bhí/Vmis  conradh/Ncmsc  dá/Spp-p|Spp-s|Spp-p|Spp-s  leithéid/Ncfsc  seo/Dd  riachtanach/Aqp  dó/Pr3ms  chun/Sp  a/Dp3ms  chomhlacht/Ncmsc  a/Sp  fhorbairt/Nv  ./Fe </s><s> Ach/Cs  ní/Qn  hadmhódh/Vmc  an/Td-s  Báilleach/Npmsc  an/Td-s  méid/Ncmsg  sin/Dd  ./Fe </s><s> Meas/Vmm-2s"," madra/Ncmsc"," a/Q-r  bhí/Vmis  aige/Pr3ms  siúd/Pd  ar/Sp  cháillíochtaí/Ncfpc|Ncmsc  eacnamaíochta/Ncfsg  nó/Cc  gnó/Ncmsc  ,/Fi  dá/Spp-s  fheabhas/Ncmsc  iad/Pp3-p  ;/Fi  fir/Ncmpc  phraiticiúla/Aq--pc  a/Q-r  bhí/Vmis  uaidh/Pr3ms  siúd/Pd  i/Sp  gcónaí/Ncmsc  agus/Cc"
"doc#163","nó/Cc  cúigear/Ncmsc  díobh/Pr3-p  ./Fe </s><s> Ní/Qn  raibh/Vmis---n  aon/Mc|Dq  aithne/Ncfsc  agamsa/Pr1-s-e  ar/Sp  éinne/Ncmsc  díobh/Pr3-p  ach/Cs  dúirt/Vmis  Pól/Npmsc  gur/Wpdi|Wsdi  Frank/Npmsc  King/Npmsg|Npmpg  duine/Ncmsg|Ncmsc  díobh/Pr3-p  ,/Fi  an/Td-s  duine/Ncmsc  go/Q-s  raibh/Vmis---d|Vmsp"," madra/Ncmsc"," aige/Pr3ms  ./Fe </s><s> Ag/Sp  dul/Nv  tharstu/Pr3-p  dúinn/Pr1-p  ,/Fi  scairteadar/Vmis3p  orainn/Pr1-p  ach/Cs  níor/Qn-s  thógamar/Vmis1p-n  aon/Dq  cheann/Ncmsc  dióbh/Ncmsc  ./Fe </s><s> Chomáineamar/Vmis1p  orainn/Pr1-p  ag/Sp  siúl/Nv  ./Fe </s><s> Nuair/Cs"
"doc#164","Ghaibhneach/Ncfsc  ,/Fi  ar/Sp  an/Td-s  nGobán/Ncmsc  Saor/Aq-msc  agus/Cc  ar/Sp  Mhac/Ncmsc  na/Td-s  Baintrí/Ncfsg  ó/Sp  Éirinn/Npfsd  ./Fe </s><s> Ins/Spa-s  na/Td-p  scoileanna/Ncfpc|Ncfpg  so/Dd  cois/Sp  tine/Ncfsg  do/Q  fuaireamar/Vmis1p  aithne/Ncfsc  ar/Sp"," Mhadra/Ncmsc"," na/Td-p  hOcht/Mc  gCos/Ncfsc  agus/Cc  ar/Sp  an/Td-s  nGadaí/Ncmsc  Dubh/Aq-msc  .276/Mn  An/Td-s  meas/Ncmsc  a/Q-r  bhíodh/Vmih  ar/Sp  scéalaithe/Ncmpc  Is/Wpri  léir/Aqp  go/Cs  mbíodh/Vmih  an-mheas/Ncmsc  ar/Sp  an/Td-s  scéalaí/Ncmsc  i/Sp  measc/Ncmsc  an/Td-s"
"doc#167","./Fe </s><s> leis/Sp  an/Td-s  mbosca/Ncmsg  thar/Sp  cheann/Ncmsc  an/Td-s  Aire/Ncmsg  ach/Cs  chomh/Ri  luath/Aqp  agus/Cc  a/Q-p|Q-i|Q-r  fuair/Vmis  seisean/Pp3msse  amach/Rd  cad/Pq  as/Sp|Pr3ms  a/Q-i  dtáinig/Vmis  sé/Pp3mss  ,/Fi  thug/Vmis  sé/Npmsc  íde/Npfsc  na/Td-s  muc/Ncfsc  agus/Cc  na/Td-p"," madraí/Ncmpc"," do/Sp  Oliver/Npmsc  J/Y  ./Fe </s><s> agus/Cc  d''/Q  ordaigh/Vmis  dó/Pr3ms  iad/Pp3-p  a/Sp  chur/Nv  ar/Sp  ais/Ncfsc  díreach/Aq-msc  chuig/Sp  an/Td-s  gcomhlacht/Ncmsc  arís/Rg  ,/Fi  rud/Ncmsc  a/Q-p|Q-i|Q-r  deineadh/Vmis0  ,/Fi  ar/Sp  ndóigh/Ncfsc  ,/Fi  ar/Sp  an/Td-s  toirt/Ncfsc  ./Fe </s>"
"doc#167","''/Fa  a/Q-r  dúirt/Vmis  sé/Pp3mss  ./Fe </s><s> Ba/Ws-i  é/Pp3ms  téama/Ncmsc  an/Td-s  tseimineáir/Ncmsg  ná/Cc  ,/Fi  ''/Fa  Ireland/Npmsc  in/Sp  the/Aqp  21st/Xx  Century/Npmsc  -/Fb  the/Aqp  Intelligent/Npmsc  Island/Npmsc  ''/Fa  agus/Cc  cé/Cs  nach/Qnr  bhfuil/Vmip---d  meas/Ncmsc"," madra/Ncmsg"," agam/Pr1-s  ar/Wpsi|Wssi|Ws-q|Wsdq  thuairimí/Ncfpc|Aqc  agus/Cc  teoiricí/Ncfpc  eacnamaithe/Ncmpg  de bharr/Spc  a/Dp3-p|Dp3ms|Dp3fs  neamhréire/Ncfsg  -/Fb  féach/Vmm-2s  ar/Sp  an/Td-s  bpraiseach/Ncfsc  a/Q-p|Q-i|Q-r  rinne/Vmis  siad/Pp3-ps  díobh/Pr3-p  féin/Px"
"doc#167","i rith/Spc  an/Td-s  tsamhraidh/Ncmsg  ./Fe </s><s> Bíonn/Vmig  an/Td-s  áit/Ncfsc  plódaithe/Av  go/Sp  béal/Ncmsc  dórais/Ncfsc|Ns-s  ,/Fi  páistí/Ncmpc  ag/Sp  béiceadh/Vmis0  in/Sp  aird/Ncfsc  a/Dp3ms  scámhóga/Ncmpc  ,/Fi  bail/Ncfsc  ó/Sp  Dhia/Ncmsc  orthu/Pr3-p  ,/Fi"," madraí/Ncmpc"," ag/Sp  sodar/Ncmsc  isteach/Rd  agus/Cc  amach/Rd  arís/Rg  gan/Sp  aon/Mc|Dq  duine/Ncmsc  le/Sp  cur/Nv  isteach/Rd  orthu/Pr3-p  agus/Cc  dreamanna/Ncmpc  beaga/Aq--pc  ag/Sp  caint/Nv  eatarthu/Pr3-p  féin/Px  gan/Sp  mórán/Ncmsc"
"doc#167","de/Sp  na/Td-p  tuairiscí/Ncfpc  a/Q-r  scríobhadh/Vmih  faoin/Spa-s  áit/Ncfsc  seo/Dd  ,/Fi  i rith/Spc  an/Td-s  Ghorta/Ncmsg  ,/Fi  déantar/Vmm-0|Vmip0  tagairt/Ncfsc  do/Sp  na/Td-p  daoine/Ncmpc  áitiúla/Aq--pc  ag/Sp  siúl/Ncmsc  cosúil/Aq-msc  le/Sp"," madraí/Ncmpc"," i ndiaidh/Spc  na/Td-p  dturasóirí/Ncmpc  saibhre/Aq--pc  a/Q-r  tháinig/Vmis  ó/Sp  Chathair/Npmsc  Luimnigh/Npmsg|Npmpg|Npm-g  ,/Fi  ag/Sp  iarraidh/Nv  blúiríní/Ncmpc  bídh/Ncfsc  uathu/Pr3-p  ./Fe </s><s> Ceann/Ncmsc  de/Sp  na/Td-p  daoine/Ncmpc  ba/Wsri"
"doc#168","<s> ''/Fa  ''/Fa  N/Y  chloisfidh/Vmif  go/Ua  deimhin/Aqp  !/Fe </s><s> ''/Fa  a/Q-r  dúirt/Vmis  Eilís/Npfsc  ,/Fi  agus/Cc  an/Td-s  deifir/Ncfsc  uirthi/Pr3fs  an/Td-s  t-ábhar/Ncmsc  comhrá/Ncmsg  a/Sp  athrú/Nv  ./Fe </s><s> ''/Fa  An/Qq  bhfuil/Vmip---d  dúil/Ncfsc  agat/Pr2-s  sna-sna/Ncmpc"," madraí/Ncmpg"," ?/Fq </s><s> ''/Fa  Níor/Qn-s  fhreagair/Vmis---n  an/Td-s  Luch/Ncfsc  agus/Cc  lean/Vmm-2s|Vmis  Eilís/Npfsc  léi/Pr3fs  go/Ua  dúthrachtach/Aqp  ,/Fi  ''/Fa  Tá/Vmip  madra/Ncmsc  in aice/Spc  leis/Sp  an/Td-s  teach/Ncmsc  seo/Dd  againne/Pr1-p-e  atá/Vmip---r  chomh/Ri  beag/Aqp"
"doc#168","comhrá/Ncmsg  a/Sp  athrú/Nv  ./Fe </s><s> ''/Fa  An/Qq  bhfuil/Vmip---d  dúil/Ncfsc  agat/Pr2-s  sna-sna/Ncmpc  madraí/Ncmpg  ?/Fq </s><s> ''/Fa  Níor/Qn-s  fhreagair/Vmis---n  an/Td-s  Luch/Ncfsc  agus/Cc  lean/Vmm-2s|Vmis  Eilís/Npfsc  léi/Pr3fs  go/Ua  dúthrachtach/Aqp  ,/Fi  ''/Fa  Tá/Vmip"," madra/Ncmsc"," in aice/Spc  leis/Sp  an/Td-s  teach/Ncmsc  seo/Dd  againne/Pr1-p-e  atá/Vmip---r  chomh/Ri  beag/Aqp  ,/Fi  chomh/Ri  des/Ncfsc  sin/Dd  ,/Fi  ba/Wsri  bhreá/Aqp  liom/Pr1-s  é/Pp3ms  a/Sp  thaispeáint/Nv  duit/Pr2-s  !/Fe </s><s> Brocaire/Ncmsc  beag/Aq-msc  atá/Vmip---r  ann/Pr3ms"
"doc#168","le/Sp  feirmeoir/Ncmsc  é/Pp3ms  ,/Fi  tá/Vmip  a/Dp3ms  fhios/Ncmsc  agat/Pr2-s  ,/Fi  agus/Cc  deir/Vmip  seisean/Pp3msse  gur/Wpdi|Wsdi  fóinteach/Aqp  an/Td-s  t-ainmhí/Ncmsc  é/Pp3ms  ,/Fi  gur/Wpdi|Wsdi  fiú/Ns-s  míle/Ncmsg|Ncmsc  punt/Ncmpg|Ncmsc  é/Pp3ms  ./Fe </s><s> Deir/Vmip  sé/Pp3mss  go/Cs  maraíonn/Vmip  an/Td-s"," madra/Ncmsc"," na/Td-p  francaigh/Ncmsg  uile/Ns-s|Dq  go/Ua  léir/Aqp  thart/Rd  timpeall/Ncmsc|Rd  agus-a/Ncmpc  thiarcais/Ns-s  !/Fe </s><s> ''/Fa  a/Dp3fs  ghlaogh/Ncmsc  Eilís/Npf-g  go/Ua  brónach/Aqp  ,/Fi  ''/Fa  is/Wpri  eagal/Ncmsc  liom/Pr1-s  gur/Q--s  ghoill/Vmis  mé/Pp1-s  ar/Sp"
"doc#168","di/Pr3fs  ./Fe </s><s> Ghlaoigh/Vmis  Eilís/Npfsc  go/Ua  séimh/Aqp  ina/Spp-s  dhiaidh/Ns-s  ,/Fi  ''/Fa  A/Dp3ms  Luch/Ncfsc  dhil/Aq-fsc  !/Fe </s><s> Tar/Sp|Vmm-2s  ar/Sp  ais/Ncfsc  ,/Fi  impím/Vmm-1s|Vmip1s  ort/Pr2-s  ,/Fi  agus/Cc  ní/Qn  labhróimid/Vmif1p-n  feasta/Rg  faoi/Sp  chait/Ncmpc  nó/Cc  faoi/Sp"," mhadraí/Ncmpc"," ,/Fi  mura/Cs  dtaitníonn/Vmip  siad/Pp3-ps  leat/Pr2-s  !/Fe </s><s> ''/Fa  Nuair/Cs  a/Q-r  chuala/Vmis  an/Td-s  Luch/Ncfsc  é/Pp3ms  sin/Dd  ,/Fi  chas/Vmis  sí/Pp3fss  timpeall/Ncmsc|Rd  agus/Cc  shnámh/Nv|Vmis  ar/Sp  ais/Ncfsc  go/Ua  mall/Aqp  chuici/Pr3fs  ./Fe </s><s> Is/Wp-i"
"doc#168","''/Fa  Téimis/Vmm-1p  chuig/Sp  an/Td-s  mbruach/Ncmsc  agus/Cc  inseoidh/Vmif  mé/Pp1-s  mo/Dp1-s  scéal/Ncmsc  féin/Px  duit/Pr2-s  agus/Cc  tuigfidh/Vmif  tú/Pp2-s  ansin/Rl  cén/Pq--s  fáth/Ncmsc  ar/Sp  fuath/Ncmsc  liom/Pr1-s  idir/Sp  chait/Ncmpc  agus/Cc"," mhadraí/Ncmpc"," ./Fe </s><s> ''/Fa  Ba/Ncfpc|Ws-i  mhithid/Aqp  dóibh/Pr3-p  imeacht/Ncmsc|Nv  ,/Fi  mar/Cs  bhí/Vmis  slua/Ncmsc  mór/Aq-msc  sa/Spa-s  linn/Ncfsc  faoi/Sp  seo/Pd  ,/Fi  is/Wpri  é/Pp3ms  sin/Dd  na/Td-p  héin/Ncmpc  is/Wpri  na/Td-p  haimhithe/Av  uile/Ns-s|Dq  a/Q-r  bhí/Vmis  tar éis/Spc  titim/Nv"
"doc#168","i/Sp  measc/Ncmsc  na/Td-p  gcrann/Ncmpg  ,/Fi  chuala/Vmis  sí/Pp3fss  tafann/Ncmsc  beag/Aq-msc  géar/Aq-msc  go/Ua  díreach/Aqp  os/Sp  a/Dp3fs  cionn/Ncfsd  agus/Cc  d''/Q  fhéach/Vmis  sí/Pp3fss  suas/Rd  ar/Sp  an/Td-s  bpointe/Ncmsg  ./Fe </s><s> Bhí/Vmis  coileán/Ncmsc"," madra/Ncmsg"," ollmhór/Ncmsc|Ncmpg  ag/Sp  breathnú/Nv  anuas/Rd  uirthi/Pr3fs  lena/Spp-s  shúile/Ncfpc  móra/Aq--pc  cruinne/Aq--pc  ,/Fi  agus/Cc  ag/Sp  síneadh/Vmis0  amach/Rd  lapa/Ncmsc  go/Sp  lagáiseach/Ncfsc  chun/Sp  go/Sp  dteagmhód/Ncmsc"
"doc#168","lig/Vmis  air/Pr3ms  féin/Px  gur/Wpdi|Wsdi  á/Spp-s  chroitheadh/Nv  abhí/Ncmpc  sé/Ncmsg  ;/Fi  chuaigh/Vmis  Eilís/Npfsc  ansin/Rl  ar/Sp  chúl/Ncmsc  feochadáin/Ncmsg  mhóir/Aq-msg  ,/Fi  chun/Sp  a/Sp  chinntiú/Nv  nach/Qnr  siúlódh/Vmc  an/Td-s"," madra/Ncmsc"," uirthi/Pr3fs  ;/Fi  agus/Cc  a/Dp3fs  thúisce/Ncfsc  is/Cc  a/Q-r  tháinig/Vmis  sí/Pp3fss  amach/Rd  ar/Sp  an/Td-s  taobh/Ncmsc  eile/Dd  den/Spa-s  fheochadán/Ncmsc  ,/Fi  thug/Vmis  an/Td-s  coileán/Ncmsc  fogha/Ncmsg  eile/Dd  faoin/Spa-s  maide/Ncmsc  ,/Fi  agus/Cc"
"doc#168",",/Fi  agus/Cc  dúirt/Vmis  ,/Fi  ''/Fa  Agus/Cc  conas/Rq  atá/Vmip---r  a/Dp3ms  fhios/Ncmsc  agat/Pr2-s  go/Cs  bhfuil/Vmip---d  tú/Pp2-s  féin/Px  as/Sp|Pr3ms  do/Sp  mheabhair/Ncfsc  ?/Fq </s><s> ''/Fa  ''/Fa  Ar/Vmis  an/Td-s  gcéad/Mo|Mc  dul/Ncmsc  síos/Rd  ,/Fi  ''/Fa  a/Q-r  dúirt/Vmis  an/Td-s  Cat/Npmsc  ,/Fi  ''/Fa  níl/Npfsc|Vmip---n"," madra/Ncmsc|Ncmsg"," as/Sp  a/Dp3ms  mheabhair/Ncfsc  ./Fe </s><s> An/Qq  admhaíonn/Vmip  tú/Pp2-s  é/Pp3ms  sin/Dd  ?/Fq </s><s> ''/Fa  ''/Fa  Adhaím/Vmip1s|Vmm-1s|Vmip1s|Vmm-1s  ,/Fi  is/Us  dócha/Aqc  ,/Fi  ''/Fa  a/Q-r  dúirt/Vmis  Eilís/Npfsc  ./Fe </s><s> ''/Fa  Anois/Rg  ,/Fi  más/Csw  ea/Pp3-s  ,/Fi  ''/Fa  a/Q-r  dúirt/Vmis  an/Td-s  Cat/Npmsc  ,/Fi  ''/Fa  an/Qq  dtuigeann/Vmip"
"doc#168","./Fe </s><s> An/Qq  admhaíonn/Vmip  tú/Pp2-s  é/Pp3ms  sin/Dd  ?/Fq </s><s> ''/Fa  ''/Fa  Adhaím/Vmip1s|Vmm-1s|Vmip1s|Vmm-1s  ,/Fi  is/Us  dócha/Aqc  ,/Fi  ''/Fa  a/Q-r  dúirt/Vmis  Eilís/Npfsc  ./Fe </s><s> ''/Fa  Anois/Rg  ,/Fi  más/Csw  ea/Pp3-s  ,/Fi  ''/Fa  a/Q-r  dúirt/Vmis  an/Td-s  Cat/Npmsc  ,/Fi  ''/Fa  an/Qq  dtuigeann/Vmip  tú/Pp2-s  ,/Fi  cuireann/Vmip  an/Td-s"," madra/Ncmsc"," drantán/Ncmpg  as/Pr3ms  nuair/Cs  a/Q-r  bhíonn/Vmig  fearg/Ncfsc  air/Pr3ms  agus/Cc  croitheann/Vmip  sé/Pp3mss  a/Dp3ms  eireaball/Ncmsc  nuair/Cs  a/Q-r  bhíonn/Vmig  sé/Pp3mss  sásta/Aqp  ./Fe </s><s> Anois/Rg  bímse/Vmig1s--e  ag/Sp  drantán/Ncmsc  nuair/Cs  a/Q-r"
"doc#169","thuas/Rd  staighre/Ncmsc  ,/Fi  an/Td-s  ceann/Ncmsc  a/Q-r  bhíodh/Vmih  in/Sp  úsáid/Ncfsc  ag/Sp  Crofton/Npmsc  roimhe/Pr3ms  ./Fe </s><s> Bhraith/Vmis  sé/Pp3mss  uaigneach/Aq-msc  agus/Cc  duairc/Aqp  ina/Spr  chónaí/Vmsp---n  leis/Pr3ms|Sp  féin/Px  ,/Fi  a/Uv"," mhadra/Ncmsv"," Roger/Npmsc  agus/Cc  gunnán/Ncmsc  lena/Spp-s  ais/Ncfsc|Ns-s  ./Fe </s><s> Bhí/Vmis  cuimhne/Ncfsc  na/Td-p  mbagairtí/Ncfpg  báis/Ncmsg  a/Q-p|Q-i|Q-r  deineadh/Vmis0|Vmih|Vmis0|Vmih  air/Pr3ms  ina/Spp-p|Spp-s  scáile/Ncfsg  ina/Spp-s  aigne/Ncfsc  ./Fe </s><s> Ní/Qn  raibh/Vmis---n  ach/Cs  beirt/Ncfsc  charad/Ncmsg"
"doc#169","dúil/Ncfsc  a/Q-r  bhí/Vmis  aige/Pr3ms  féin/Px  sa/Spa-s  bhfiach/Ncmsc  ./Fe </s><s> Tráth/Ncmsc  amháin/Aqp  go/Q-s  raibh/Vmis---d|Vmsp  Éamonn/Npmsc  ina/Spp-s  sheasamh/Nv  os comhair/Spc  an/Td-s  tí/Ncmsc  tháinig/Vmis  fear/Ncmsc  an/Td-s  bealach/Ncmsc  agus/Cc"," madraí/Ncmpc"," leis/Pr3ms  ./Fe </s><s> Níor/Qn-s  aithin/Vmis---n  Éamonn/Npmsc  é/Pp3ms  ,/Fi  chuir/Vmis  sé/Mc|Pp3mss  forrán/Ns-s  air/Pr3ms  agus/Cc  d''/Q  fhiafraigh/Vmis  de/Pr3ms  an/Qq  raibh/Vmis---d  cead/Ncmsc  aige/Pr3ms  a/Sp  bheith/Nv  ar/Sp  an/Td-s  talamh/Ncmsc  ./Fe </s><s> D''/Q"
"doc#169","cine/Ncmsg  bhig/Aq-msg  in éadan/Spc  cumhachtaí/Ncfpg  móra/Aq--pg  na/Td-s  Breataine/Npfsg  ./Fe </s><s> Tá/Vmip  na/Td-p  páipéirí/Ncmpc  laethúla/Aq--pc  á/Spp-p  bhfoilsiú/Nv  arís/Rg  agus/Cc  iad/Pp3-p  ag/Sp  geonaíl/Ncfsc  amhail/Sp"," madraí/Ncmpc"," fola/Ncfpg|Ncfsg  ar/Sp  thóir/Ncfsc  díoltais/Ncmsg  agus/Cc  iad/Pp3-p  ag/Sp  tacú/Nv  le/Sp  meon/Ncmsc  ollsmachtach/Aq-msc  an/Td-s  Rialtais/Ncmpc  ./Fe </s><s> Níl/Npfsc|Vmip---n  an/Td-s  dara/Mo  tuairim/Ncfsc  ceadaithe/Av|Aqp  ach/Cs  ná/Q-m  bímis/Vmm-1p  ár/Dp1-p"
"doc#169","aige/Pr3ms  i/Sp  Raithín/Ncmsc  le/Sp  Doireann/Npfsc  Ní/Ncmsg|Ncfsg  Bhriain/Npfsg  gur/Q--s  éirigh/Vmis  sé/Pp3mss  as/Sp  an/Td-s  ngnó/Ncmsc  go/Ua  tobann/Aqp  ar/Sp  1/Mn  p.m./Xx  mar/Cs  gurbh/Wsdi  in/Sp  an/Td-s  t-am/Ncmsc  a/Q-r  thugadh/Vmih|Vmis0  sé/Pp3mss  na/Td-p"," madraí/Ncmpc|Ncmpg"," le/Sp  haghaidh/Ncfsc  siúlóide/Ncfsg  ./Fe </s><s> Baineadh/Vmis0  siar/Rd  as/Sp  Doireann/Npfsc  ,/Fi  ach/Cs  mhínigh/Vmis  Anna/Npfsc  ,/Fi  banchéile/Ncmsc  William/Npmsg|Npmpg  ,/Fi  di/Pr3fs  gurbh/Wsdi  in/Sp  an/Td-s  gnáthnós/Ncmsc  a/Q-r  bhí/Vmis"
"doc#170","an/Td-s  scata/Ncmsc  ainniseoirí/Ncmpg  a/Q-r  bhí/Vmis  gafa/Nv--g  i/Sp  Seomra/Ncmsc  26/Mn  óna/Spp-s|Spr  dó/Pr3ms|Mc  a/Sp  chlog/Ncmsc  ,/Fi  ar/Sp  chúis/Ncfsc  amháin/Aqp  nó/Cc  ar/Sp  chúis/Ncfsc  eile/Dd  ,/Fi  amach/Rd  an/Td-s  doras/Ncmsc  mar/Sp  chonairt/Ncfsc  de/Sp"," mhadraí/Ncmpc"," allta/Aqp  ar/Sp  thóir/Ncfsc  sionnaigh/Ncmsg  ./Fe </s><s> Nuair/Cs  a/Q-r  shroich/Vmis  Brian/Npmsc  doras/Ncmsc  na/Td-s  scoile/Ncfsg  ,/Fi  bhí/Vmis  gach/Dq  éinne/Ncmsc  eile/Dd  scaipithe/Av  ar nós/Spc  na/Td-p  mion-éan/Ncmpg  ./Fe </s><s> Ag/Sp"
"doc#170","Brian/Npmsc  ó/Sp  dhuine/Ncmsc  go/Sp  duine/Ncmsc  acu/Pr3-p  arís/Rg  ./Fe </s><s> Níor/Qn-s  chreid/Vmis---n  sé/Pp3mss  a/Q-r  raibh/Vmis---n  ag/Sp  tarlú/Nv  anseo/Rl  ./Fe </s><s> Bhí/Vmis  sé/Pp3mss  ag/Sp  ceapadh/Vmis0  go/Cs  bhfaigheadh/Vmc----d|Vmih  sé/Npmsc  íde/Npfsc  na/Td-s  muc/Ncfsc  is/Wpri  na/Td-p"," madraí/Ncmpc"," uathu/Pr3-p  ach/Cs  ní/Qn  raibh/Vmis---n  sé/Pp3mss  ag/Sp  súil/Ncfsc  le/Sp  seo/Pd  ./Fe </s><s> Bhraith/Vmis  sé/Pp3mss  go/Q-s  raibh/Vmis---d|Vmsp  an/Td-s  t-atmaisféar/Ncmsc  seo/Dd  mínádúrtha/Aqc  ar/Sp  fad/Ncmsc  ./Fe </s><s> Ghoill/Npfsg  an/Td-s  teannas/Ncmsc  agus/Cc  an/Td-s"
"doc#171","eagla/Ncfsc  go/Cs  rachadh/Vmc  Giúdach/Ncmsc  nó/Cc  críostaí/Vmih0  isteach/Rd  inti/Pr3fs  gan/Sp  chead/Ncmsc  d''/Sp  áirithe/Ncfsc  acu/Pr3-p  ón/Spa-s  Sabhdán/Ncmsc  ./Fe </s><s> Oir/Vmm-2s|Vmis  is/Cc  dóigh/Vmm-2s|Ncfsc  leosan/Pr3-p-e  nach/Wprin  éagraí/Ncmsc  do/Sp"," mhadra/Ncmsc"," dul/Ncmsc|Nv  isteach/Rd  in/Sp  ionad/Ncmsc  naofa/Aqp  ná/Cc  Giúdach/Ncmsc|Aqp  ./Fe </s><s> Is/Wp-i  é/Pp3ms  ainm/Ncmsc  an/Td-s  ionaid/Ncmsg  sin/Dd  i/Sp  nGaeilge/Npfsc  Adhlacadh/Ncmsc|Nv  na/Td-p  bPaitriarcaí/Ncmsc  ./Fe </s><s> Is/Wp-i  san/Spa-s  ionad/Ncmsc  céanna/Aqp  a/Q-r"
"doc#176","ollphictiúr/Ncmsc  crochta/Av  in/Sp  airde/Ncfpc|Ncfsc  a/Q-r  tharraingíodh/Vmih  aird/Ncfsc  na/Td-p  gcuairteoirí/Ncmpc  air/Pr3ms  ./Fe </s><s> Léirigh/Vmis|Vmm-2s  an/Td-s  pictiúr/Ncmsc  gaiscíocht/Ncfsc  a/Q-p|Q-i|Q-r  rinne/Vmis  peata/Ncmsc"," madra/Ncmsg"," an/Td-s  ghinearáil/Ncmpc  le linn/Spc  Chogadh/Ncmsc  na/Td-p  mBórach/Ncmsc  ,/Fi  agus/Cc  an/Td-s  ceannaire/Ncmsc  gonta/Aqp  i/Sp  mbéal/Ncmsc  a/Dp3ms  bháis/Ncmsv  ./Fe </s><s> Rith/Vmm-2s|Vmis  an/Td-s  maidrín/Ncmsc  ar/Sp  ais/Ncfsc  go dtí/Spc  an/Td-s"
"doc#176","an/Td-s  longfort/Ncmsc  le/Sp  cabhair/Ncfsc  a/Sp  fháil/Nv  dá/Spp-s  mháistir/Ncmsc  ./Fe </s><s> Sa/Spa-s  phictiúr/Ncmsc  samhlaíodh/Vmih|Vmis0  Hamilton/Npmsc  loite/Av  ina/Spp-p|Spp-s  luí/Nv  ar/Sp  bhruach/Ncmsc  aille/Ncfsg  agus/Cc  an/Td-s"," madra/Ncmsc"," beag/Aq-msc  bán/Aq-msc  ag/Sp  tafann/Ncmsc  os/Sp  a/Q-r  chomhair/Vmis  amach/Rd  ./Fe </s><s> Is/Wp-i  dócha/Aqc  go/Cs  bhfuil/Vmip---d  an/Td-s  phéintéireacht/Ncfsc  stairiúil/Aq-fsc  sin/Dd  ar/Sp  mhéid/Ncmsc|Ncfsc  nádúrtha/Aqp  ar/Sp  crochadh/Vmis0"
"doc#176",",/Fi  iad/Pp3-p  ag/Sp  sceitheadh/Vmis0  amach/Rd  as/Sp  tionóntáin/Ncmpc  ,/Fi  racán/Ncmsc  fíochmhar/Aq-msc  á/Spp-s  thógáil/Nv  acu/Pr3-p  agus/Cc  iad/Pp3-p  ag/Sp  titim/Nv  thar/Sp  a/Dp3ms  chéile/Ncmsc  gona/Spp-s  scráidíní/Ncmpc"," madra/Ncmsg"," a/Q-r  bhí/Vmis  chomh/Ri  scallta/Av  céanna/Aqp  ,/Fi  i/Sp  gclaiseanna/Ncfpc  na/Td-s  sráide/Ncfsg  ./Fe </s><s> Ghlac/Vmis  mé/Pp1-s  mo/Dp1-s  mhisneach/Ncmsc  agus/Cc  rinne/Vmis  mé/Pp1-s  mo/Dp1-s  bhealach/Ncmsc  tríd/Sp  an/Td-s  iomlán/Ncmsc  ./Fe </s><s> Suas/Rd"
"doc#176","bhí/Vmis  ann/Pr3ms  agus/Cc  ní/Qn  raibh/Vmis---n  de/Sp  rogha/Ncfsc  agam/Pr1-s  ach/Cs  suí/Nv|Ncmsc  ar/Sp  stóilín/Ncmsc  idir/Sp  an/Td-s  bheirt/Ncfsc  chairde/Ncmsg|Ncmpg  ina/Spp-p  gcathaoireacha/Ncfpc  uillinne/Ncfsg  i bhfochair/Spc  na/Td-p"," madraí/Ncmpc"," os comhair/Spc  na/Td-s  tine/Ncfsc  ./Fe </s><s> Thart/Rd  ar/Sp  chúig/Ncmsc  bliana/Ncfsg  déag/Ns-s  d''/Sp  aois/Ncfsc  a/Q-r  bhíos/Vmih---r|Vmis1s|Vmig---r  agus/Cc  gan/Sp  mórán/Ncmsc  suime/Ncfsg  agam/Pr1-s  sa/Spa-s  díospóireacht/Ncfsc  pholaitiúil/Aq-fsc  ,/Fi"
"doc#176","aon/Mc|Dq  Seárlas/Ncmsc  Mór/Npfsc  ann/Pr3ms  ,/Fi  an/Td-s  iarraidh/Ncfsc  seo/Dd  ,/Fi  le/Sp  bac/Ncmsc  a/Sp  chur/Nv  orthu/Pr3-p  ;/Fi  bhí/Vmis  oidhrí/Ncmpc  na/Td-p  bhFranc/Xx  mórghníomhach/Ncmsc  sin/Dd  le/Sp  caitheamh/Nv  leis/Sp  na/Td-p"," madraí/Ncmpc"," allta/Aqp  mar/Sp  fhuíoll/Ncmsc  bia/Ncmsg  ,/Fi  de réir/Spc  shocruithe/Ncmpg  Jalta/Npmsc  ./Fe </s><s> Íobairt/Ncfsc  chailliúnach/Aq  amháin/Aqp  eile/Dd  ar/Sp  altóir/Ncfsc  an/Td-s  éada/Ncmsg  !/Fe </s><s> Smaointe/Ncmpc"
"doc#176","diamhaire/Aqc  agus/Cc  ag/Sp  maisiú/Nv  na/Td-p  gcraobhacha/Ncfpg  bachlógacha/Ncfpc  umam/Pr1-s  mar/Sp  léaró/Ncmsc  dóchais/Ncmsg  ./Fe </s><s> Shiúlas/Ncmsc  go/Ua  ciúin/Aqp  ,/Fi  ar/Sp  eagla/Ncfsc  go/Cs  gcloisfeadh/Vmc-3s|Vmc-2p"," madra/Ncmsc"," na/Td-p  ngardaí/Ncmpg  Francacha/Ncmpv  teorann/Ncfsg  ar/Sp  patról/Ncmsc  mé/Pp1-s  ./Fe </s><s> Bhí/Vmis  sé/Pp3mss  de/Sp  rún/Ncmsc  agamsa/Pr1-s-e  agus/Cc  an/Td-s  teorainn/Ncfsc  trasnaithe/Av  -/Fb  dar/Csw|Vmip  mo/Dp1-s  thuairim/Ncfsc  -/Fb  an/Td-s  choill/Ncfsc  a/Sp"
"doc#177","go/Ua  hamhrasach/Aqp  ar/Sp  Shéamas/Npmsc  ./Fe </s><s> ''/Fa  Raghad/Npmsc  féin/Px  isteach/Rd  agus/Cc  lasfad/Ncmsc  é/Pp3ms  ./Fe </s><s> ''/Fa  ''/Fa  Ó/I  ,/Fi  ''/Fa  Chríost/Ncmsc  ,/Fi  ná/Cc  dein/Ncfsc  a/Dp3ms  dhuine/Ncmsc  chóir/Aq-msc  ,/Fi  nó/Cc  fágfaidh/Vmif  an/Td-s"," madra/Ncmsc"," gan/Sp  poll/Ncmsc  tóna/Ncfsg  tú/Pp2-s  ./Fe </s><s> Bhain/Npmsg  sé/Mc|Pp3mss  mant/Ncmsc  as/Sp  cholpa/Ncmsc  fhear/Ncmpg  an/Td-s  phoist/Ncmpc  ansan/Rl  seachtain/Ncfsc  ó/Sp  shoin/Ncfsc  ./Fe </s><s> ''/Fa  Shín/Npfsc  sé/Ncmsg  an/Td-s  toitín/Ncmsc  go/Ua  hamhrasach/Aqp  go dtí/Spc"
"doc#179","scéil/Ncmsg  é/Pp3ms  Nach/Wprin  féidir/Ns-s  liomsa/Pr1-s-e  mo/Dp1-s  chat/Ncmsc  féin/Px  a/Sp  phlé/Nv  Gan/Sp  a/Sp  chur/Nv  im/Ncmsc  ''/Fa  leith/Ncfsc  gur/Q--s  ghoideas/Vmip---r  Ón/Spa-s  Ríordánach/Npmsc  é/Pp3ms  Mar/Cs  nach/Wprin  leis/Pr3ms|Sp  é/Pp3ms  Ná/Cc  ní/Ncmsc|Ncfsc|Vmsp|Nv|Wp-in  leis/Sp  mo/Dp1-s"," mhadra/Ncmsc"," a/Dp3fs  chaithfead/Ncmsc  a/Sp  chur/Nv  Go/Sp  tigh/Ncmsd  na/Td-p  ngadhar/Ncmpg  inniu/Rt  Siurálta/Npmsc  glan/Aq-msc  ,/Fi  ar/Sp  m''/Dp1-s  anam/Ncmsc  !/Fe </s><s> Agus/Cc  canathaobh/Ncmsc  Ná/Cc  féadfainnse/Ncfsc  bheith/Ncfsc  i/Sp  Liombó/Ncmsc"
"doc#179","dom/Pr1-s  anocht/Ns-s  Im/Ncmsc  ''/Fa  leoithne/Ncfsc  .../F </s><s/> Fabhalscéal/Ncmsc  Cuma/Ncfsc  thámáilteach/Ncfsc  ort/Pr2-s  lasmuigh/Rl  de/Sp  dhoras/Ncmsc  ''/Fa  Ná/Q-m  suífeá/Vmc-2s  síos/Rd  ,/Fi  ''/Fa  arsa/Vmis  mise/Pp1-s-e  ./Fe <s> Thug/Vmis  mo/Dp1-s"," mhadra/Ncmsc"," ró-bheathaithe/Aqp  súil/Ncfsc  chaorach/Ncfsg|Ncfpg  ort/Pr2-s  ,/Fi  Luaisc/Npmsc  a/Dp3ms  eireaball/Ncmsc  ,/Fi  Scúigh/Npmsc  siar/Rd  a/Dp3ms  chluasa/Ncfpc  ,/Fi  Shearr/Vmis  sé/Pp3mss  agus/Cc  thit/Vmis  tuilleadh/Ncmsc  clúimh/Ncmsg  de/Pr3ms  ./Fe </s>"
"doc#179","Agus/Cc  leis/Sp  sin/Pd  thugas/Vmis1s  an/Td-s  mála/Ncmsc  faoi/Pr3ms  dear/Vmm-2s  ./Fe </s><s> ''/Fa  I/Mr  have/Xf  my/Xf  cat/Ncmsc  in/Sp  my/Xf  bag/Ncmsc  ,/Fi  ''/Fa  arsa/Vmis  tusa/Pp2-s-e  ./Fe </s><s> Bhí/Vmis  eagla/Ncfsc  ort/Pr2-s  go/Cs  n-íosfaidís/Vmc-3p  a/Dp3ms  chéile/Ncmsc  -/Fb  Mo/Dp1-s"," mhadra/Ncmsc"," ró-ramhar/Aq-msc  agus/Cc  do/Sp  chaitín/Ncmsc  Leochaileach/Aqp  tar éis/Spc  piscíní/Ncmpg  ./Fe </s><s> Mhéadaigh/Vmis  mo/Dp1-s  mheas/Ncmsc|Nv|Vmis  ort/Pr2-s  agus/Cc  ar/Sp  éinne/Ncmsc  ded/Ncfsc  ''/Fa  bhreed/Ncfsc  ./Fe </s><s> An/Wp-q|Wpdq  mó/Aqc|Aqp  boc/Ncmpg|Ncmsc  a/Q-i"
"doc#180","do/Sp  dhuine/Ncmsc  amháin/Aqp  ,/Fi  chuireamar/Vmis1p  tacsaí/Ncmsc  eile/Dd  go/Sp  Londain/Npfsc  ag/Sp  triall/Nv  ar/Sp  phaidhleacáin/Ncfsc  agus/Cc  tacsaí/Ncmsc  go/Sp  Trá/Ncfsc  Lí/Ncfsg  ag/Sp  triall/Nv  ar/Sp  bhia/Ncmsc  do/Sp"," mhadraí/Ncmpc"," !/Fe </s><s> Bhí/Vmis  naoi/Ncmsc  gcuntas/Ncmsc  difriúil/Aq-msc  againn/Pr1-p  leo/Pr3-p  agus/Cc  is/Wpri  minic/Rg|Aqp  a/Q-r  thit/Vmis  an/Td-s  peann/Ncmsc  as/Sp  mo/Dp1-s  ghlaic/Ncfsc  ar/Sp  3.00/Mn  a.m./Xx  ag/Sp  iarraidh/Nv  na/Td-p  gcuntas/Ncmpg  a/Sp"
"doc#182","aon/Mc|Dq  duine/Ncmsc  i/Sp  gCorca/Ncfsc  Dorcha/Npmsg  ./Fe </s><s> I/Mr  litríocht/Ncfsc  Bhéarla/Ncmsg  an/Td-s  naoú/Mo  haois/Ncfsc  déag/Ns-s  ,/Fi  rinneadh/Vmis0  ionannú/Nv  freisin/Rg  idir/Sp  an/Td-s  tÉireannach/Ncmsc  agus/Cc  an/Td-s"," madra/Ncmsc"," ./Fe </s><s> Scríobh/Vmm-2s|Vmis  James/Npmsc  W/Y  ./Fe </s><s> Redfield/Npmsc  ,/Fi  mar/Sp  shampla/Ncmsc  ,/Fi  in/Sp  Comparative/Ncfsc  Physiognomies/Npmsc  (/F  1852/Mn  )/F  :/Fi  Ag/Sp  díriú/Nv  ar/Sp  bholscaireacht/Ncfsc  den/Spa-s"
"doc#182","chineál/Ncmsc  maslach/Aq-msc  seo/Dd  a/Q-r  bhí/Vmis  Ó/Sp  Nualláin/Npmsc  ina/Spp-s  chuntas/Nv  ar/Sp  Shitric/Npfsg|Npmsg  Ó/Sp  Sánasa/Npmsc  ,/Fi  fear/Ncmsc  atá/Vmip---r  chomh/Ri  bocht/Aqp  sin/Dd  is/Wpri  go/Cs  dtéann/Vmip  sé/Pp3mss  ag/Sp  troid/Nv  le/Sp"," madra/Ncmsc"," fánach/Aq-msc  .../F  ''/Fa  Cnámh/Ncfsc  caol/Aq-msc  cruai/Xf  eatartha/Ncmpc  mar/Sp  dhuais/Ncfsc  san/Spa-s  iomathóireacht/Ncmsc  ,/Fi  an/Td-s  sranfach/Ncmsc  agus/Cc  an/Td-s  tafan/Ncmsc  conafach/Aq  céana/Ncmpc  ag/Sp"
"doc#183","limistéir/Ncmpc  agus/Cc  dlithe/Av  chomh/Ri  maith/Aqp  ./Fe </s><s> Measann/Vmip  siad/Pp3-ps  siúd/Pd  a/Q-r  bhíonn/Vmig  faoi/Sp  bhagairt/Ncfsc  nach/Wprin  bhfuil/Vmip---d  aon/Mc|Dq  srian/Ncmsc  ar/Sp  an/Td-s  ngunnadóir/Ncmsc  ,/Fi  gur/Wpdi|Wsdi"," madra/Ncmsc"," fiáin/Aq-msc  é/Pp3ms  a/Q-r  dhéanfadh/Vmc  rud/Ncmsc  ar/Sp  bith/Ns-s  ./Fe </s><s> I/Mr  ndáiríre/Ncmsc  ,/Fi  is/Wpri  beag/Aqp|Ncmsc  is/Wpri  féidir/Ns-s  leis/Sp  an/Td-s  ngunnadóir/Ncmsc  a/Sp  dhéanamh/Nv  ./Fe </s><s> Níl/Vmip---n  an/Td-s  acmhainn/Ncfsc  oibríochta/Av"
"doc#183","catagóirí/Ncmpc  fealsúnacha/Ncmpc  mar/Sp  údaráis/Ncmpc  agus/Cc  cogadh/Ncmsc  salach/Aq-msc  mar/Sp  mheán/Ncmsc  ./Fe </s><s> I/Mr  bPeiriú/Npmpg  thosaigh/Ncmsg  treallchogaithe/Av  an/Td-s  feachtas/Ncmsc  trí/Ncmsg"," mhadraí/Ncmpc"," marbha/Aq--pc  a/Sp  chrochadh/Nv  ar/Sp  lampaí/Ncmpc  sráide/Ncfsg  ./Fe </s><s> San/Ns-s  áit/Ncfsc  sin/Dd  maraíonn/Vmip  na/Td-p  treallchogaithe/Av  iriseoirí/Ncmpg|Ncmpc  ,/Fi  eachtrannaigh/Ncmpc  ,/Fi  turasóirí/Ncmpc  ./Fe </s>"
"doc#183","an/Td-s  teilifís/Ncfsc  ,/Fi  fuinneog/Ncfsc  ar/Sp  an/Td-s  saol/Ncmsc  lasmuigh/Aqp  den/Spa-s  fhuinneog/Ncfsc  ./Fe </s><s> Bíonn/Vmig  contúirt/Ncfsc  lasmuigh/Aqp  den/Spa-s  táirseach/Ncfsc  -/Fb  an/Td-s  bhean/Ncfsc  leis/Sp  an/Td-s"," madra/Ncmsc"," ,/Fi  fear/Ncmsc  an/Td-s  bheáir/Ncmsg  ,/Fi  na/Td-s  hIndiaigh/Ncfsc  a/Q-r  dhíolann/Vmip  na/Td-p  nuachtáin/Ncmpc  ,/Fi  is/Wpri  bagairt/Nv|Ncfsc  iad/Pp3-p  ar/Sp  fad/Ncmsc  ./Fe </s><s> Is/Wp-i  mar/Cs  an/Td-s  gcéanna/Ncfpg  na/Td-p  laethanta/Ncmpg  -/Fb  ag/Sp  fanacht/Nv  ,/Fi"
"doc#183","duine/Ncmsc  éigin/Aq-msc  an/Td-s  nuachtán/Ncmsc  Éireannach/Npmpg  sa/Spa-s  siopa/Ncmsc  Indiach/Npmsc  ./Fe </s><s> Ní/Qn  chaitear/Vmip0  amach/Rd  an/Td-s  bruscar/Ncmsc  ,/Fi  labhrann/Vmip  duine/Ncmsc  éigin/Aq-msc  le/Sp  bean/Ncfsc  an/Td-s"," mhadra/Ncmsg"," ./Fe </s><s> Beidh/Vmif  ar/Sp  na/Td-p  gunnadóirí/Ncmpc  seachtainí/Ncfpg  a/Sp  chaitheamh/Nv  dúnta/Av  suas/Rd  ar/Sp  an/Td-s  tríú/Mo  hurlár/Ncmsc  ,/Fi  idir/Sp  cheithre/Mc  bhalla/Ncmsc  liatha/Aq--pc  ,/Fi  seachtainí/Ncfpc"
"doc#183","sin/Dd  ,/Fi  nó/Cc  go/Cs  mbeadh/Vmc  an/Td-s  fón/Ncmsc  sin/Dd  teaipeáilte/Av  ./Fe </s><s> B''/Ws-i  fhéidir/Ns-s  gur/Wpdi|Wsdi  gníomhaire/Ncmsc  an/Td-s  fear/Ncmpg  úd/Dd  in aice/Spc  an/Td-s  dorais/Ncmsg  ./Fe </s><s> Cén/Pq--s  fáth/Ncmsc  go/Cs  bhfuil/Vmip---d  an/Td-s"," madra/Ncmsc"," ag/Sp  tafann/Ncmsc  ?/Fq </s><s> Cén/Pq--s  fáth/Ncmsc  nach/Qnq|Qnr  bhfuil/Vmip---d  sé/Pp3mss  ag/Sp  tafann/Ncmsc  ?/Fq </s><s> Caithfear/Vmif0  gach/Dq  rud/Ncmsc  a/Sp  chur/Nv  san/Spa-s  áireamh/Ncmsc  ./Fe </s><s> Is/Wp-i  féidir/Ns-s  roinnt/Ncfsc|Nv  rudaí/Ncmpg  a/Sp  sheiceáil/Nv  ./Fe </s>"
"doc#183","atá/Vmip---r  sealadach/Aqp  ./Fe </s><s> Agus/Cc  ní/Qn  sháraítear/Vmip0--n  na/Td-p  deacrachtaí/Ncfpc  seo/Dd  uile/Ns-s|Dq  go/Ua  hiomlán/Aqp  ./Fe </s><s> Is/Wp-i  cúiteamh/Nv|Ncmsc  ar/Sp  an/Td-s  laige/Ncfsc  reibiliúnach/Aq  miotas/Ncmsc  an/Td-s"," Mhadra/Ncmsg"," Chonfaigh/Aq-msg  ,/Fi  an/Td-s  Mad/Npmsc  Dog/Npmsc  ,/Fi  marfóir/Ncmsc  ,/Fi  bagairt/Ncfsc  na/Td-s  rúndachta/Ncfsg  ,/Fi  agus/Cc  botúin/Ncmpc  na/Td-p  n-údarás/Ncmpg  ./Fe </s><s> Toisc/Ncfsc  go/Cs  bhfuil/Vmip---d  sé/Pp3mss  níos/Uc  éasca/Aqc  scrios/Vmis|Ncmsc  ná/Cc"
"doc#186","maith/Aqp  ,/Fi  agus/Cc  níl/Npfsc|Vmip---n  fonn/Ncmpg|Ncmsc  orm/Pr1-s  a/Sp  bheith/Nv  mar/Sp  chnámh/Ncfsc  spairne/Ncfsg  idir/Sp  an/Td-s  bheirt/Ncfsc  agaibhse/Pr2-p-e  !/Fe </s><s> Tá/Vmip  mo/Dp1-s  shaol/Ncmsc  féin/Px  le/Sp  caitheamh/Nv  agamsa/Pr1-s-e  ./Fe </s><s> Ní/Wp-in"," madra/Ncmsc"," lathaí/Ncfsg  mé/Pp1-s  ,/Fi  ach/Cs  oiread/Ns-s  !/Fe </s><s> ''/Fa  Leis/Sp  sin/Pd  ,/Fi  d''/Q  éirigh/Vmis|Vmm-2s  Eoghan/Npmsc  ina/Spp-s  sheasamh/Nv  ,/Fi  bhain/Vmis  sé/Pp3mss  de/Sp  an/Td-s  hata/Ncmsc  ard/Aq-msc  ,/Fi  thóg/Vmis  sé/Pp3mss  mo/Dp1-s  lámh/Ncfsc  ,/Fi  agus/Cc"
"doc#188","na/Td-s  Banríona/Ncfsg  go/Sp  nuige/Ncfsc  sin/Dd  ./Fe </s><s> B''/Ws-i  fhíor/Aqp|Ncfsc  ,/Fi  a/Q-r  dúirt/Vmis  Abbott/Npmsc  ,/Fi  go/Cs  mbíodh/Vmih  Lavelle/Npmsc  ,/Fi  gach/Dq  uile/Ns-s|Dq  Dhomhnach/Ncmsc  ,/Fi  ag/Sp  tabhairt/Nv  íde/Npf-g|Npfsc  na/Td-s  muc/Ncfsc  is/Wpri  na/Td-p"," madraí/Ncmpc"," do/Sp  thiarnaí/Ncmpc  talún/Ncfsg  -/Fb  agus/Cc  don/Spa-s  Phluincéadach/Ncmsc  ach/Cs  go/Ua  háirithe/Aqp  -/Fb  agus/Cc  é/Pp3ms  ag/Sp  gríosadh/Vmis0|Vmih  daoine/Ncmpc  chun/Sp  mioscaise/Ncfsg  ar/Sp  bhealach/Ncmsc  a/Q-r  chuir/Vmis"
"doc#191","a/Sp  dheisiú/Nv  Thiomáin/Npfsg  an/Wp-q|Wpdq  squad/Xf  isteach/Rd  chugainn/Pr1-p  ,/Fi  Mé/Pp1-s  féin/Px  ''s/Cc  an/Td-s  tincéir/Ncmsc  ./Fe <s> ''/Fa  You/Npmsc  !/Fe </s><s> .../F  Shiúil/Vmis  an/Td-s  seanfhear/Ncmsc  amach/Rd  ón/Spa-s  gclós/Ncmsc  Mo/Dp1-s"," mhadra/Ncmsc"," ina/Spp-s  dhiaidh/Ns-s  ./Fe </s><s> Ach/Cs  bhí/Vmis  taithí/Ncfsc  aige/Pr3ms  ar/Sp  mhadraí/Ncmpc  -/Fb  Níor/Ws-in  bhac/Ncmsc|Vmis  leis/Sp  beag/Ncmsc  ná/Cc  mór/Aqp|Ncmsc  ,/Fi  Is/Cc  thosaigh/Vmis  sé/Pp3mss  ag/Sp  feadaíl/Ncfsc  leis/Pr3ms  Agus/Cc  é/Pp3ms  ag/Sp  siúl/Nv  ./Fe </s><s> An/Td-s"
"doc#191",",/Fi  Mé/Pp1-s  féin/Px  ''s/Cc  an/Td-s  tincéir/Ncmsc  ./Fe <s> ''/Fa  You/Npmsc  !/Fe </s><s> .../F  Shiúil/Vmis  an/Td-s  seanfhear/Ncmsc  amach/Rd  ón/Spa-s  gclós/Ncmsc  Mo/Dp1-s  mhadra/Ncmsc  ina/Spp-s  dhiaidh/Ns-s  ./Fe </s><s> Ach/Cs  bhí/Vmis  taithí/Ncfsc  aige/Pr3ms  ar/Sp"," mhadraí/Ncmpc"," -/Fb  Níor/Ws-in  bhac/Ncmsc|Vmis  leis/Sp  beag/Ncmsc  ná/Cc  mór/Aqp|Ncmsc  ,/Fi  Is/Cc  thosaigh/Vmis  sé/Pp3mss  ag/Sp  feadaíl/Ncfsc  leis/Pr3ms  Agus/Cc  é/Pp3ms  ag/Sp  siúl/Nv  ./Fe </s><s> An/Td-s  Garda/Ncmsc  ag/Sp  comhlíonadh/Nv  dualgais/Ncmsg|Ncmpc  -/Fb  Bhí/Vmis  fhios/Ncmsc"
"doc#193","(/F  péire/Ncmsc  in aghaidh/Spc  an/Td-s  phubaill/Ncmpc  )/F  agus/Cc  deich/Ncmsc|Mc  bpéire/Ncmsc|Ncmsg  cócaireachta/Ncfsg  roimh/Sp  am/Ncmsc  bricfeásta/Av  ./Fe </s><s> Chuir/Vmis  sé/Pp3mss  sin/Dd  an/Td-s  mhuc/Ncfsc  i/Sp  measc/Ncmsc  na/Td-p"," madraí/Ncmpg"," ar feadh/Spc  tamaill/Ncmsg  toisc/Ncfsc  nach/Qnr  raibh/Vmis---n  fiú/Ns-s  ainmneacha/Ncmpg|Ncmpc  a/Dp3ms  chéile/Ncmsc  againn/Pr1-p  ./Fe </s><s> Conas/Rq  a/Q-r  phiocfaimis/Vmc-1p  páirtithe/Ncmpc  a/Q-i  gcodlóimis/Vmc-1p  ina/Spp-p"
"doc#193",",/Fi  ar/Sp  leibhéal/Ncmsc  éadomhain/Aq-msc  ach/Cs  go/Ua  háirithe/Aqp  ./Fe </s><s> D''/Q  fhanamar/Vmis1p  breis/Ncfsc  is/Cc  uair/Ncfsc  an/Td-s  chloig/Ncmsg  i dteannta/Spc  na/Td-p  n-aoirí/Ncmpc  gur/Q--s  thosnaigh/Vmis  a/Dp3-p"," madraí/Ncmpc"," ag/Sp  tafann/Ncmsc  ,/Fi  ag/Sp  fógairt/Nv  dainséir/Ncmsg  éigin/Aq-msg  do/Sp  na/Td-p  caoirigh/Ncfpc  ./Fe </s><s> D''/Q  fhágadar/Vmis3p  slán/Ncmsc  againn/Pr1-p  faoi/Sp  sholas/Ncmsc  na/Td-s  gealaí/Ncfsg  agus/Cc  d''/Q  imíodar/Vmis3p  leo/Pr3-p  ar/Sp"
"doc#194","easpa/Ncfsg  airgid/Ncmsg|Ncmpc  agus/Cc  cairdeachais/Ncfsc|Ns-s  ./Fe </s><s> Bhí/Vmis  orm/Pr1-s  filleadh/Nv  ar/Sp  an/Td-s  tseanghnáthóig/Ncmsg  ar nós/Spc  aon/Dq  ''/Fa  ghiorria/Ncmsc  a/Q-r  bheadh/Vmc  ó/Sp  mhaidin/Ncfsc  aige/Pr3ms"," madraí/Ncmpc"," tabhartha/Ncfsg  ''/Fa  -/Fb  mar/Cs  a/Q-r  dúirt/Vmis  an/Td-s  file/Ncmsc  Tomás/Npmsc  Ó/Sp  Fiannachta/Npmsc  as/Sp  Cúm/Npmsc  ./Fe </s><s> Ba/Ws-i  mhaith/Aqp  ann/Pr3ms  é/Pp3ms  an/Td-s  botháinín/Ncmsc  ceann/Ncmpg  tuí/Ncfsc|Ncfsg  agus/Cc  do/Sp  ghabháltas/Ncmsc  beag/Aq-msc"
"doc#194","staonadh/Vmis0  i/Sp  gcoinnibh/Ncfsc  failltreacha/Ncmsg  arda/Ncmpc  Bhólais/Npmsc  ./Fe </s><s> Bhí/Vmis  gach/Dq  comhartha/Av  ar/Sp  an/Td-s  uain/Ncfsc  go/Q-s  raibh/Vmis---d|Vmsp  airicéin/Ncmpc  ag/Sp  gluaiseacht/Nv  ./Fe </s><s> Bhí/Vmis  an/Td-s"," madra/Ncmsc"," fíochmhar/Aq-msc  sin/Dd  ag/Sp  drantán/Ncmsc  cheana/Rg  féin/Px  agus/Cc  ag/Sp  caitheamh/Nv  seilí/Ncfpc  fánacha/Aq--pc  crua/Aqp  sneachta/Ncmsc|Ncmsg  anuas/Rd  le/Sp  gaoth/Ncfsc|Ncmsc  ./Fe </s><s> Is/Wp-i  isteach/Rd  anseo/Rl  mar/Sp"
"doc#194","an/Td-s  lae/Ncmsg  nuair/Cs  a/Q-p|Q-i|Q-r  d''/Q  athraigh/Vmis  an/Td-s  ghaoth/Ncfsc  soir/Aqp  ó/Sp  dheas/Ns-s  agus/Cc  le/Sp  trá/Nv  na/Td-s  taoide/Ncfsg  á/Spp-s  treascairt/Nv  agus/Cc  á/Spp-s  bá/Nv  istigh/Rd  i/Sp  mbéal/Ncmsc  Chuas/Ncmpg  an/Td-s"," Mhadra/Ncmsc"," Uisce/Npmsg|Npfsg  ,/Fi  mar/Cs  a/Q-r  raibh/Vmis---n  na/Td-p  maidhmeanna/Ncfpc  móra/Aq--pc  mara/Ncfpc|Ncfsg|Ncfpg  á/Spp-s  bualadh/Nv  agus/Cc  á/I  bascadh/Vmis0  gan/Sp  lagadh/Nv  gan/Sp  staonadh/Vmis0  ./Fe </s><s> Is/Wp-i  geall/Ncmsc  leis/Pr3ms  go/Cs  gcloisfeá/Vmc-2s"
"doc#194","Gogáin/Ncmsg  ag/Sp  cur/Nv  síos/Rd  ar/Sp  phúcaí/Ncmpc  ./Fe </s><s> Ba/Ws-i  dhóigh/Ncfsc  leat/Pr2-s  le/Sp  éisteacht/Nv  leis/Pr3ms  gur/Wpdi|Wsdi  istigh/Rd  i/Sp  liosachán/Ncmsc  éigin/Aq-msc  a/Q-i  saolaíodh/Vmih  é/Pp3ms  féin/Px  ./Fe </s><s> Ní/Qn  raibh/Vmis---n"," madra/Ncmsc"," dubh/Aq-msc  ná/Cc  samhail/Ncfsc  shoilseach/Aq-fsc  ó/Sp  Bhéal/Ncmsc  na/Td-s  Méine/Ncfsg  go/Sp  Bólas/Ncmsc  ná/Cc  go/Q-s  raibh/Vmis---d|Vmsp  cur/Ncmsc  síos/Rd  aige/Pr3ms  orthu/Pr3-p  ./Fe </s><s> Bhí/Vmis  a/Dp3ms  stíl/Ncfsc  féin/Px  ag/Sp  Jackie/Npmsc  Ó/Sp  Crimín/Ncmsc  ./Fe </s><s> B''/Ws-i  é/Pp3ms"
"doc#194","a/Q-i  bhfuilim/Vmip1s-d  ag/Sp  trácht/Nv  thairis/Pr3ms  ./Fe </s><s> Bhí/Vmis  na/Td-p  gabháltaisí/Ncfpc  suarach/Aq--pg  ,/Fi  cúng/Aqp  ./Fe </s><s> Ní/Qn  raibh/Vmis---n  i/Sp  ndán/Ncmsc  dúinn/Pr1-p  ach/Cs  b''/Ws-i  fhéidir/Ns-s  idir/Sp  rogha/Ncfsc"," madra/Ncmsc"," beag/Aq-msc  bán/Aq-msc  ,/Fi  mála/Ncmsc  ,/Fi  bata/Ncmsc  agus/Cc  bóthar/Ncmsc  nó/Cc  scilling/Ncfsc  an/Td-s  rí/Ncmsg  a/Dp3fs  thógaint/Ncfsc  is/Wpri  liostáil/Nv|Ncfsc|Vmis|Vmm-2s  sa/Spa-s  ''/Fa  militia/Ncfpc  ./Fe </s><s> ''/Fa  Agus/Cc  b''/Ws-i  fhearr/Aqc  an/Td-s  mála/Ncmsc  féinig/Ncfsc  ná/Cc"
"doc#196",",/Fi  Éigse/Ncfsc|Ncmpc  an/Td-s  Aeir/Npmsc  agus/Cc  Leabhar/Ncmsc  Sheáin/Npfsg  Uí/Up  Thuama/Npfsg </s><s> An/Td-s  Grá/Ncmsc  Riabhach/Npfsg|Npmsg </s><s> Ab/Wsri  Dhroimeanaigh/Npmsc </s><s> ''/Fa  Scrios/Vmis  ar/Sp  an/Td-s  gComhairle/Ncfsc  Ealaíon/Ncfpg  agus/Cc  ar/Sp  a/Dp3-p"," madraí/Ncmpc"," lathaí/Ncfsg  agus/Cc  orthu/Pr3-p  siúd/Pd  ar/Sp  fad/Ncmsc  a/Q-r  bhíonn/Vmig  ag/Sp  brath/Ncmsc  uirthi/Pr3fs  ,/Fi  muid/Pp1-p  féin/Px  san/Spa-s  áireamh/Ncmsc  !/Fe </s><s> ''/Fa  Oscar/Npmsc  Ó/Sp  Duibhne/Npmsc  a/Q-r  labhair/Vmis  agus/Cc  an/Td-s  nuachtán/Ncmsc"
"doc#196","eagal/Ncmsc  liom/Pr1-s  ./Fe </s><s> Labhair/Vmis|Vmm-2s  mé/Pp1-s  le/Sp  bainisteoir/Ncmsc  seamlais/Ncmsg  amháin/Aqp  agus/Cc  dúirt/Vmis  sé/Pp3mss  go/Cs  dtéann/Vmip  an/Td-s  dramhaíl/Ncfsc  ar/Sp  fad/Ncmsc  chuig/Sp  monarcha/Ncfsc  bhia/Ncmsg  na/Td-p"," madraí/Ncmpc"," ./Fe </s><s> Ar/Sp  ndóigh/Ncfsc  ba/Wsri  ghá/Ncmsc  an/Td-s  bunábhar/Ncmsc  a/Sp  aimridiú/Nv  agus/Cc  cumhrán/Ncmsc  a/Sp  chur/Nv  leis/Pr3ms|Sp  le/Sp  go/Cs  nglacfadh/Vmc  pobal/Ncmsc  nua-aoiseach/Aq-msc  leis/Pr3ms  ./Fe </s><s> Ach/Cs  ba/Ws-i  rud/Ncmsc"
"doc#198","ar/Sp  bhuidéal/Ncmsc  branda/Ncmsg  ,/Fi  an/Td-s  Meisceoir/Ncmsc  ina/Spr  measc/Vmm-2s  ./Fe </s><s> Bhí/Vmis  Pierre/Npmsc  ag/Sp  féachaint/Nv  orthu/Pr3-p  agus/Cc  samhlaíodh/Vmih|Vmis0  dó/Pr3ms  go/Q-s  raibh/Vmis---d|Vmsp  siad/Pp3-ps  cosúil/Aqp  le/Sp"," madraí/Ncmpc"," fiáine/Aq--pc  ag/Sp  stróiceadh/Nv  ainmhí/Ncmsg|Ncmsc  ghonta/Aqp  as/Sp  a/Dp3ms  chéile/Ncmsc  ./Fe </s><s> Tháinig/Vmis  an/Td-s  Meisceoir/Ncmsc  as/Sp  an/Td-s  tranglam/Ncmsc  ,/Fi  buidéal/Ncmsc  branda/Ncmsg  ina/Spp-s  láimh/Ncfsd  ./Fe </s><s> Bhris/Vmis  sé/Mc|Pp3mss"
"doc#199","ceann/Ncmpg  tuí/Ncfsc|Ncfsg  ciúnas/Ncmsc  leata/Av  ar/Sp  an/Td-s  mbán/Ncmsc  ainmhithe/Ncmpg  ag/Sp  cneadaíl/Ncfsc  sa/Spa-s  scáth/Ncmsc  seabhac/Ncmpg  ag/Sp  faoileáil/Nv  ag/Sp  ainliú/Nv  ar/Sp  aire/Ncfsc|Ncmsc  cúram/Ncmsc  sicín/Ncmsg"," madra/Ncmsc|Ncmsg"," ag/Sp  sceamhaíl/Ncfsc  cé/Ncfsg  tá/Vmip  chugainn/Pr1-p  fear/Ncmsc  siúil/Ncmsg  Neid/Npmsc  na/Td-p  mbailéad/Ncmsc  bileoga/Ncfpc  glasa/Aq--pc  ag/Sp  gobadh/Vmis0  aníos/Rd  m''/Dp1-s  athair/Ncfsc|Ncmsc  críonna/Aqp  sa/Spa-s  díog/Ncfsc  fés/Ncfsc  na/Td-p"
"doc#200","sé/Pp3mss  pluaiseanna/Ncfpc  a/Q-i  thaithigh/Vmis  a/Mn  sheacht/Ncmsc  sinsear/Ncmpg  ,/Fi  Ar/Sp  eagla/Ncfsc  a/Dp3fs|Ud  chaillte/Aqc  i/Sp  bpasáistí/Ncmpc  nach/Wprin  eol/Ncmsc  dá/Spp-s  shrón/Ncfsc  ./Fe </s><s> Níl/Vmip---n  eagla/Ncfsc  ar/Sp  roimh/Sp"," mhadraí/Ncmpc"," agus/Cc  fir/Ncmpc  ag/Sp  teacht/Nv  istoíche/Rt  ,/Fi  Ach/Cs  roimh/Sp  gháire/Nv  na/Td-p  mban/Ncfpg  ag/Sp  teacht/Nv  is/Cc  imeacht/Ncmsc|Nv  ón/Spa-s  dtobar/Ncmsc  ./Fe </s><s> Má/Cs  bhíonn/Vmig  amhras/Ncmsc  ar/Sp  an/Td-s  bhfeirmeoir/Ncmsc"
"doc#200","sé/Pp3mss  pluaiseanna/Ncfpc  a/Q-i  thaithigh/Vmis  a/Mn  sheacht/Ncmsc  sinsear/Ncmpg  ,/Fi  Ar/Sp  eagla/Ncfsc  a/Dp3fs|Ud  chaillte/Aqc  i/Sp  bpasáistí/Ncmpc  nach/Wprin  eol/Ncmsc  dá/Spp-s  shrón/Ncfsc  ./Fe </s><s> Níl/Vmip---n  eagla/Ncfsc  ar/Sp  roimh/Sp"," mhadraí/Ncmpc"," agus/Cc  fir/Ncmpc  ag/Sp  teacht/Nv  istoíche/Rt  ,/Fi  Ach/Cs  roimh/Sp  gháire/Nv  na/Td-p  mban/Ncfpg  ag/Sp  teacht/Nv  is/Cc  imeacht/Ncmsc|Nv  ón/Spa-s  dtobar/Ncmsc  ./Fe </s><s> Má/Cs  bhíonn/Vmig  amhras/Ncmsc  ar/Sp  an/Td-s  bhfeirmeoir/Ncmsc"
"doc#205","ansin/Rl  chuir/Vmis  siad/Pp3-ps  na/Td-p  dúnta/Av  trí/Sp  thine/Ncfsc  ./Fe </s><s> Sna/Spa-p  dóiteáin/Ncmpc  sin/Dd  dódh/Vmis0  ina/Spp-s  bheatha/Ncfsc  gach/Dq  duine/Ncmsc  a/Q-r  bhí/Vmis  istigh/Rd  ,/Fi  fir/Ncmpc  agus/Cc  mná/Ncfpc  ,/Fi  páistí/Ncmpc  agus/Cc"," madraí/Ncmpc"," ./Fe </s><s> Loisceadh/Vmis0  gach/Dq  aon/Mc|Dq  rud/Ncmsc  a/Q-r  bhí/Vmis  sna/Spa-p  dúnta/Ncmpc  ag/Sp  an/Td-s  am/Ncmsc  ./Fe </s><s> Bhí/Vmis  a/Dp3ms  fhios/Ncmsc  ag/Sp  Fionn/Npmsc  mac/Up  Cumhaill/Npmsc  agus/Cc  Fianna/Ncfpc  Éireann/Npfsg  an/Td-s  uair/Ncfsc  sin/Dd  go/Q-s  raibh/Vmis---d|Vmsp"
"doc#205","fuathróg/Ncfsc  nó/Cc  crios/Ncmsc  leathan/Aq-msc  leathair/Ncmsg|Ncmpc  ./Fe </s><s> D''/Q  fhéach/Vmis  an/Td-s  bheirt/Ncfsc  go/Ua  scanrúil/Aqp  ar/Sp  a/Dp3ms  chéile/Ncmsc  ./Fe </s><s> Dhrann/Vmis  siad/Pp3-ps  lena/Spp-s  chéile/Ncmsc  mar/Cs  a/Q-r  bheadh/Vmc  dhá/Spp"," mhadra/Ncmsc"," fhiáine/Aq--pc  ./Fe </s><s> D''/Q  ionsaigh/Vmis  siad/Pp3-ps  a/Dp3ms  chéile/Ncmsc  go/Sp  cruaidh/Ncfsc  borb/Aq-msc  agus/Cc  ghreamaigh/Vmis  a/Dp3ms  lámha/Ncfpc  daingeana/Ncmpv  trasna/Sp  ar/Sp  a/Dp3ms  chéile/Ncmsc  agus/Cc  iad/Pp3-p  ag/Sp  troid/Nv"
"doc#208","leat/Pr2-s  in/Sp  airde/Ncfpc|Ncfsc  staighre/Ncmsg  go/Sp  bhfeicfir/Ncfsc  an/Td-s  tSárasán/Ncmsc  ./Fe </s><s> ''/Fa  Bhí/Vmis  cloisint/Ncfsc  amuigh/Rd  ar/Sp  an/Td-s  sráid/Ncfsc  ar/Sp  Delia/Npmsc  ,/Fi  ag/Sp  tabhairt/Nv  íde/Npf-g|Npfsc  na/Td-s  muc/Ncfsc  is/Wpri  na/Td-p"," madraí/Ncmpc"," ar/Sp  an/Td-s  ndochtúir/Ncmsc  ./Fe </s><s> ''/Fa  Scríobhfad/Npmsc  go dtí/Spc  mo/Dp1-s  mhuintir/Ncfsc  anocht/Ns-s|Rt  agus/Cc  geobhad/Ncmsc  iasacht/Ncfsc  airgid/Ncmsg  uathu/Pr3-p  le/Sp  cur/Nv  síos/Rd  ar/Sp  thigh/Ncfsc  de/Sp"
"doc#208","margáiste/Av  a/Sp  fháil/Nv  ./Fe </s><s> ''/Fa  ''/Fa  An/Qq  ndúirt/Vmis  sí/Pp3fss  iasacht/Ncfsc  ?/Fq </s><s> ''/Fa  ''/Fa  Dúirt/Vmis  agus/Cc  ní/Qn  theastódh/Vmc----n  sé/Mc|Pp3mss  uaim/Ncfsc  ar/Sp  aon/Mc|Dq  chuma/Ncfsc  eile/Dd  ./Fe </s><s> ''/Fa  ''/Fa  Tá/Vmip  ''s/Cc  agat/Pr2-s  ná/Q-m  raibh/Vmis---d|Vmsp  meas/Ncmsc"," madra/Ncmsg"," ag/Sp  do/Dp2-s  mhuintir/Ncfsc  orm/Pr1-s  toisc/Ncfsc  go/Sp  dtóg/Ncmsc  sé/Ncmsg  bliain/Ncfsc  bhreise/Ncfsg  orm/Pr1-s  an/Td-s  chéim/Ncfsc  Dochtúra/Ncmsg  a/Sp  bhaint/Nv  amach/Rd  !/Fe </s><s> ''/Fa  ''/Fa  Raghaidh/Npmsc  tú/Pp2-s  ag/Sp  caint/Nv  le/Sp  hÓ/Xx"
"doc#208","go dtí/Spc  an/Td-s  mhaidin/Ncfsc  dar/Csw  gcionn/Ncfsd  ,/Fi  ar/Sp  an/Td-s  Luan/Ncmsc  ./Fe </s><s> Suite/Av  ag/Sp  bord/Ncmsc  a/Dp3ms  thí/Ncfsc|Ncmsc  féin/Px  bhí/Vmis  an/Td-s  Sceilpear/Npmsc  Ó/Sp  Coileáin/Npmsc  ,/Fi  gan/Sp  éinne/Ncmsc  fairis/Pr3ms  ach/Cs  an/Td-s"," madra/Ncmsc"," a/Q-r  bhí/Vmis  luite/Nv--g  faoin/Spa-s  mbord/Ncmsc  ag/Sp  faire/Nv  go/Ua  díograiseach/Aqp  ar/Sp  an/Td-s  Sceilpear/Npmsc  ag/Sp  ithe/Nv  scláta/Ncmsc|Ncmsg  muiceola/Ncfsg  agus/Cc  ag/Sp  súil/Ncfsc  gach/Dq  soicind/Ncmsc  go/Cs"
"doc#208","ag/Sp  caitheamh/Nv  na/Td-p  milliúnta/Av  punt/Ncmpg|Ncmsc  ag/Sp  cur/Nv  na/Td-s  dtástálacha/Ncfsc  seo/Dd  ar/Sp  bun/Ncmsc  ./Fe </s><s> D''/Q  áiteodh/Vmc  daoine/Ncmpc  go/Cs  bhfaigeann/Vmip  na/Td-p  ba/Ncfpc  ós/Csw  na/Td-p  broic/Ncmpc  is/Cc  ós/Csw  na/Td-p"," madraí/Ncmpc|Ncmpg"," rua/Aqp  an/Td-s  aicíd/Ncfsc  ,/Fi  agus/Cc  b''/Ws-i  fhéidir/Ns-s  go/Cs  bhfaigeann/Vmip  an/Td-s  duine/Ncmsc  ón/Spa-s  mbó/Ncfsg  é/Pp3ms  ./Fe </s><s> ''/Fa  ''/Fa  Era/Npmsc  ,/Fi  níl/Npfsc|Vmip---n  ansan/Rl  ach/Cs  buille/Ncmsc  faoi/Sp  thuairim/Ncfsc  ,/Fi  ''/Fa  arsa/Vmis  an/Td-s"
"doc#208","breá/Ri  láidir/Aqp  duit/Pr2-s  ./Fe </s><s> Tá/Vmip  an/Td-s  oíche/Ncfsc  breá/Aq-msc  .../F  ./Fe </s><s> Ná/Cc  siúlód/Ncmsc  ó/Sp  d''/Sp  áitse/Ncfsc-e  abhaile/Rd  níos/Vmip---r  déanaí/Aqc  !/Fe </s><s> ''/Fa  Nuair/Cs  a/Dp3fs  shroiseadar/Ncmsc  an/Td-s  tigh/Ncmsd  ,/Fi  bhí/Vmis  an/Td-s"," madra/Ncmsc"," mór/Aq-msc  caorach/Ncfsg|Ncfpg  i/Sp  mbéal/Ncmsc  an/Td-s  dorais/Ncmsg  chun/Sp  Treasa/Npf-g  d''/Sp  fháiltiú/Ncmsc  abhaile/Rd  ./Fe </s><s> Scamhaigh/Npmsc  sé/Ncmsg  a/Dp3ms  fhiacla/Ncfpc  ar/Sp  fheiscint/Ncfsc  John/Npmsg|Npmpg  dó/Pr3ms  ./Fe </s><s> ''/Fa  N/Y  ''/Fa  fheadar/Ncmsc"
"doc#208","./Fe </s><s> Stop/Vmm-2s|Vmis  ar feadh/Spc  cúpla/Ncmsg  soicind/Ncmsc|Ncmsg  ./Fe </s><s> D''/Q  fhéach/Vmis  chuige/Pr3ms  is/Wpri  uaidh/Pr3ms  ,/Fi  ach/Cs  ní/Qn  raibh/Vmis---n  Críostaí/Ncmsc  le/Sp  feiscint/Ncfsc  ó/Sp  bhun/Ncmsc  barr/Ncmpg  na/Td-s  sráide/Ncfsg  ach/Cs"," madra/Ncmsc"," Céití/Vmih0  Sarah/Npfsc  a/Q-r  bhí/Vmis  ag/Sp  réabadh/Vmis0  i/Sp  mála/Ncmsc  bruscair/Ncmsg  ar/Sp  thóir/Ncfsc  bídh/Ncfsc  ./Fe </s><s> Dhírigh/Vmis  sé/Pp3mss  a/Q-r  stiúir/Vmis  siar/Rd  i/Sp  dtreo/Ncfsc  an/Td-s  tí/Ncmsg  mhóir/Aq-msg  ,/Fi  macalla/Ncmsc  á/Spp-s  bhaint/Nv  ag/Sp"
"doc#208","leat/Pr2-s  as/Sp  mo/Dp1-s  radharc/Ncmsc  agus/Cc  scríobh/Nv|Vmm-2s|Vmis|Ncmsc  d''/Sp  altanna/Ncmpc  nó/Cc  pé/Pi  rud/Ncmsc  a/Q-p|Q-i|Q-r  dheineann/Vmip  tú/Pp2-s  ./Fe </s><s> ''''/Fa  Bhuel/I  ,/Fi  shiúlas/Ncmsc  amach/Rd  doras/Ncmsc  an/Td-s  chlinic/Ncmsg  ar nós/Spc"," madra/Ncmsg"," go/Cs  mbeadh/Vmc  lascadh/Vmis0  fachta/Av  aige/Pr3ms  óna/Spp-s  mháistir/Ncmsc  !/Fe </s><s> ''/Fa  ''/Fa  Ambaiste/I  ,/Fi  a/Dp3fs  John/Npmsc  ,/Fi  ní/Qn  chuireann/Vmip---n  sé/Pp3mss  aon/Dq  iontas/Ncmsc  orm/Pr1-s  gur/Q--s|Wpdi|Wsdi  chaill/Ncfsc|Vmis  an/Td-s  Dochtúir/Ncmsc  an/Td-s"
"doc#208","a/Dp3ms  leathuair/Ncfsc  tar éis/Spc  a/Mn  naoi/Ncmsc  agus/Cc  a/Mn  deich/Mc  a/Sp  chlog/Ncmsc  ./Fe </s><s> ''/Fa  ''/Fa  Conas/Rq  mar/Sp  sin/Pd  go/Sp  dtóg/Ncmsc  feirmeoir/Ncmsc  uimhir/Ncfsc  do/Sp  ghluaisteáin/Ncmpc  tar éis/Spc  duit/Pr2-s  a/Dp3ms"," mhadra/Ncmsc"," a/Sp  bhualadh/Nv  le/Sp  barr/Ncmsc  luais/Ncmsg  agus/Cc  tú/Pp2-s  ag/Sp  tiomáint/Nv  i/Sp  dtreo/Ncfsc  chathair/Ncfsc  Luimnigh/Npmsg|Npmpg|Npm-g  ?/Fq </s><s> Bhí/Vmis  sé/Pp3mss  ag/Sp  tarrac/Ncmsc  suas/Rd  ar/Sp  a/Mn  haon/Mc  déag/Ns-s  a/Sp  chlog/Ncmsc  ar/Sp  an/Td-s"
"doc#208","mo/Dp1-s  ghluaisteán/Ncmsc  a/Sp  bheith/Nv  ann/Pr3ms  ''/Fa  an/Td-s  dtaca/Ncmsg  san/Dd  d''/Sp  oíche/Ncfsc  ./Fe </s><s> Bhíos/Vmih---r|Vmis1s|Vmig---r  i/Sp  Luimneach/Npmsc  i/Sp  bhfad/Ncmsc  roimis/Pr3ms  sin/Dd  ./Fe </s><s> Is/Wp-i  cuimhin/Ns-s  liom/Pr1-s  go/Cs  dtug/Vmis"," madra/Ncmsc"," ruathar/Ncmpg  faoi/Sp  rothanna/Ncmpc  an/Td-s  ghluaisteáin/Ncmsg  ach/Cs  is/Wpri  é/Pp3ms  mo/Dp1-s  thuairim/Ncfsc  ná/Q-m  raibh/Vmis---d|Vmsp  sé/Mc|Pp3mss  fiú/Ns-s  a/Mn  seacht/Mc  a/Sp  chlog/Ncmsc  fós/Rg  ,/Fi  ''/Fa  arsa/Vmis  an/Td-s  Dochtúir/Ncmsc  á/Spp-s"
"doc#208","isteach/Rd  geata/Ncmsc  an/Td-s  tí/Ncfsg  ghabh/Vmis  an/Td-s  gluaisteán/Ncmsc  timpeall/Ncmpg  chor/Ncmpg  an/Td-s  bhóthair/Ncmsg  ag/Sp  taisteal/Ncmsc  ar/Sp|Qq-s|Q-p|Q-is|Wpsi|Wssi|Ws-q|Wsdq  luas/Ncmsc|Vmip---r  ./Fe </s><s> Bhuail/Vmis  an/Td-s  gluaisteán/Ncmsc  pléasc/Ncfsc  ar/Sp  an/Td-s"," madra/Ncmsc"," agus/Cc  mharaigh/Vmis  ar/Sp  an/Td-s  spota/Ncmsc|Ncmsg  é/Pp3ms  ./Fe </s><s> ''/Fa  An/Qq  bhfuairis/Vmis2s  uimhir/Ncfsc  an/Td-s  ghluaisteáin/Ncmsg  ?/Fq </s><s> ''/Fa  a/Q-r  cheistigh/Vmis  Simmons/Npmsc  ./Fe </s><s> ''/Fa  Fuaireas/Vmis1s  ,/Fi  uimhir/Ncfsc  6233/Mn  ZX/Npmsc  ./Fe </s>"
"doc#208","agus/Cc  dúrt/Ncmsc  mo/Dp1-s  scéal/Ncmsc  leis/Sp  an/Td-s  nGarda/Ncmsc  Ó/Sp  Riain/Npmsc  ,/Fi  ach/Cs  ambaiste/I  chuir/Vmis  sé/Pp3mss  in/Sp  iúl/Ncmsc  dom/Pr1-s  ná/Q-m  geobhainn/Vmih1s  aon/Mc|Dq  tsásamh/Ncmsc  dá/Spp-s  bharr/Ncmsc  toisc/Ncfsc  an/Td-s"," madra/Ncmsc"," a/Sp  bheith/Nv  ar/Sp  bhóthar/Ncmsc  an/Td-s  rí/Ncmsg  gan/Sp  léas/Ncfsc|Ncmsc  ná/Cc  téadán/Ncmsc  as/Pr3ms  .../F  ./Fe </s><s> Níorbh/Ws-in  aon/Mc|Dq  ní/Ncmsc|Ncfsc  leat/Pr2-s  ach/Cs  an/Td-s  madra/Ncmsc  is/Wpri  fearr/Aqc  a/Q-r  bhí/Vmis  riamh/Rg  agam/Pr1-s  !/Fe </s><s> Bhí/Vmis  an/Td-s  oiread/Ns-s"
"doc#208","geobhainn/Vmih1s  aon/Mc|Dq  tsásamh/Ncmsc  dá/Spp-s  bharr/Ncmsc  toisc/Ncfsc  an/Td-s  madra/Ncmsc  a/Sp  bheith/Nv  ar/Sp  bhóthar/Ncmsc  an/Td-s  rí/Ncmsg  gan/Sp  léas/Ncfsc|Ncmsc  ná/Cc  téadán/Ncmsc  as/Pr3ms  .../F  ./Fe </s><s> Níorbh/Ws-in  aon/Mc|Dq  ní/Ncmsc|Ncfsc  leat/Pr2-s  ach/Cs  an/Td-s"," madra/Ncmsc"," is/Wpri  fearr/Aqc  a/Q-r  bhí/Vmis  riamh/Rg  agam/Pr1-s  !/Fe </s><s> Bhí/Vmis  an/Td-s  oiread/Ns-s  gomh/Ncmsc  orm/Pr1-s  gur/Q--s  iarras/Vmip---r  ar/Sp  an/Td-s  nGarda/Ncmsg  a/Sp  fháil/Nv  amach/Rd  cé/Pq  leis/Sp  an/Td-s  gluaisteán/Ncmsc  ./Fe </s><s> Timpeall/Ncmsc|Rd  mí/Npfpg"
"doc#208",".../F  ./Fe </s><s> níor/Qn-s  dheineas/Vmis1s  .../F  ./Fe </s><s> Bhí/Vmis  an/Td-s  straidhin/Ncfsc  imithe/Av  díom/Pr1-s  faoin/Spa-s  dtráth/Ncmsc  san/Dd  ./Fe </s><s> ''/Fa  ''/Fa  Cén/Pq--s  t-am/Ncmsc  den/Spa-s  oíche/Ncfsc  a/Q-r  bhuail/Vmis  an/Td-s  gluaisteán/Ncmsc  do/Sp"," mhadra/Ncmsc"," ?/Fq </s><s> ''/Fa  ''/Fa  Ambaiste/I  go/Q-s  raibh/Vmis---d|Vmsp  sé/Pp3mss  idir/Sp  a/Mn  deich/Ncmsc  is/Cc  a/Mn  haon/Mc  déag/Ns-s  istoíche/Rt  ./Fe </s><s> ''/Fa  ''/Fa  Níl/Vmip---n  aon/Mc|Dq  cheist/Ncfsc  eile/Dd  agam/Pr1-s  ar/Sp  an/Td-s  bhfinné/Ncmsg  seo/Dd  ./Fe </s><s> ''/Fa  Thosnaigh/Vmis"
"doc#208","dabhtanna/Ncmpg|Ncmpc  in/Sp  aigne/Ncfsc  an/Td-s  fhir/Ncmsg  bhoicht/Aq-msg  ná/Cc  feadair/Ncfsc  sé/Ncmsg  ar/Sp|Qq-s|Q-p|Q-is|Wpsi|Wssi|Ws-q|Wsdq  deireadh/Vmih|Ncmsc  an/Wp-q|Wpdq  istoíche/Rt  nó/Cc  luath/Aqp  tráthnóna/Ncmsg|Ncmsc  a/Q-r  bhuail/Vmis  an/Td-s  gluaisteán/Ncmsc  an/Td-s"," madra/Ncmsg"," ./Fe </s><s> Bhí/Vmis  deireadh/Ncmsc  na/Td-p  bhfinnéithe/Ncmpg  glaoite/Av  ./Fe </s><s> Ní/Qn  raibh/Vmis---n  ansan/Rl  ach/Cs  ráiteas/Ncmsc  ó/Sp  Abhcóide/Ncmsc|Ncmpc  Sinsir/Ncmsg  an/Td-s  Sceilpir/Npmsc  Anthony/Npmsg  Simmons/Npmsc|Npmpg  ./Fe </s>"
"doc#215","in/Sp  aimhréidh/Ncfsc  le/Sp  rópaí/Ncmpc  bréana/Aq--pc  Is/Wpri  líonta/Av  na/Td-s  creiche/Ncfsg  caite/Av  gan/Sp  aird/Ncfsc  Ag/Sp  lucht/Ncmsc  mioscaise/Ncfsg  go/Ua  haithiseach/Aqp  ./Fe </s><s> Sean-chlamhaire/Ncmsc  de/Sp"," mhadra/Ncmsc"," fínithe/Av  Ina/Npfsc  ábhar/Ncmpg  spéise/Ncfsg  ag/Sp  na/Td-s  héanlaith/Ncfsc  ,/Fi  Leathar/Ncmsc  na/Td-s  bróige/Ncfsg  caite/Av|Aqp  leasaithe/Av  ag/Sp  an/Td-s  sáile/Ncfsg|Ncmsc  Is/Cc  ní/Ncmsc|Ncfsc|Wp-in  fheadar/Ncmsc  an/Qq  maireann/Vmip  an/Td-s  chos/Ncfsc"
"doc#216","Ó/I  ,/Fi  a/Uv  Mhuire/Ncfsv  ,/Fi  dá/Cs  bhfeicfeá/Vmc-2s  an/Td-s  t-eastát/Ncmsc  !/Fe </s><s> Tigh/Ncmsd  mór/Aq-msc  galánta/Aqp  suite/Av|Aqp  ar/Wpsi|Wssi|Ws-q|Wsdq  dhá/Spp  acra/Ncmsc  talún/Ncfsg  ,/Fi  claí/Ncmsc  ard/Aq-msc  deich/Ncmsg|Ncmsc  dtroithe/Ncfpg|Ncfpc  ina/Spp-s  thimpeall/Ncmsc  le/Sp"," madraí/Ncmpc"," Alsatian/Npmsc  ag/Sp  faire/Nv  gach/Dq  éinne/Ncmsc  a/Q-r  bhí/Vmis  ag/Sp  teacht/Nv  chun/Sp  an/Td-s  tí/Ncmsc  agus/Cc  ag/Sp  imeacht/Nv  ./Fe </s><s> B''/Ws-i  fhusa/Aqc  briseadh/Vmis0  isteach/Rd  i/Sp  Fort/Npmsc  Knox/Npmsg|Npmpg  ná/Cc  dul/Ncmsc|Nv  tríd/Sp  an/Td-s"
"doc#216","Muiris/Npmsc  chun/Sp  boird/Ncmsg  agus/Cc  sháigh/Vmis  isteach/Rd  i/Sp  mbricfeasta/Ncmsc  substaintiúil/Aq-msc  ./Fe </s><s> Ba/Ws-i  chaol/Aqp  an/Td-s  cnámh/Ncfsc  droma/Ncmsg  a/Q-r  bheadh/Vmc  ar/Sp  an/Td-s  gcat/Ncmsc  nó/Cc  an/Td-s"," madra/Ncmsc"," a/Q-r  bheadh/Vmc  ag/Sp  faire/Nv  ar/Sp  a/Dp3ms  phláta/Ncmsc  súd/Ncmsc  ./Fe </s><s> Nuair/Cs  a/Q-r  bhí/Vmis  sé/Pp3mss  réidh/Aq-msv|Aq-msg|Aq-msc  leis/Pr3ms  ,/Fi  bhí/Vmis  an/Td-s  chuid/Ncfsc  eile/Dd  des/Ncfsc  na/Td-s  fearaibh/Ncfsc  ag/Sp  teacht/Nv  chun/Sp  an/Td-s  bhoird/Ncmpc  i/Sp"
"doc#216","éigint/Ncfsc  eile/Dd  ./Fe </s><s> ''/Fa  Bean/Npmsc  phraiticiúil/Aq-msc  !/Fe </s><s> ''/Fa  a/Q-r  bhí/Vmis  Muiris/Npmsc  ag/Sp  smaoineamh/Nv  ./Fe </s><s> ''/Fa  Níl/Vmip---n  do/Sp  mhuintir/Ncfsc  led/Ncfsc  chois/Ncfsd  mar/Sp  sin/Pd  ?/Fq </s><s> ''/Fa  ''/Fa  Níl/Npfsc|Vmip---n  fiú/Ns-s  cat/Ncmpg|Ncmsc  ná/Cc"," madra/Ncmsc"," lem/Ncfsc  chois/Ncfsd  ,/Fi  ''/Fa  ar/Vmis  sí/Pp3fss  ./Fe </s><s> ''/Fa  Tá/Vmip  tigh/Ncmsd  ag/Sp  mo/Dp1-s  mhuintir/Ncfsc  ar/Sp  an/Td-s  dtaobh/Ncmsc  thiar/Rd  den/Spa-s  gcathair/Ncfsc  in aice/Spc  Oak/Npmsg  Park/Npmsc  ./Fe </s><s> Dheineas/Vmis1s  cinneadh/Vmis0  m''/Dp1-s  áit/Ncfsc"
"doc#216",",/Fi  ach/Cs  tá/Vmip  árasán/Ncmsc  in/Sp  aisce/Ncfsc  sa/Spa-s  mhargadh/Ncmsc  ./Fe </s><s> ''/Fa  Ní/Wp-in  chuir/Ncmsg  Muiris/Npm-g|Npmsg|Npmsc  leis/Sp  an/Td-s  méid/Ncmsc  sin/Dd  ./Fe </s><s> Dar/Vmip  leis/Pr3ms|Sp  nárbh/Wsrin  fhearr/Aqc  go/Cs  mbeadh/Vmc  fios/Ncmsc  a/Q-p|Q-i|Q-r  chúirim/Vmip1s  ag/Sp"," madraí/Ncmpc"," an/Td-s  bhaile/Ncmsg  ./Fe </s><s> Thosnaigh/Vmis  Don/Npmsc  ag/Sp  cnáimhseán/Ncmsc  faoin/Spa-s  ngnó/Ncmsg  go/Q-s  raibh/Vmis---d|Vmsp  sé/Pp3mss  féin/Px  sáite/Av  ann/Pr3ms  ./Fe </s><s> ''/Fa  Idir/Sp  an/Td-s  ceardchumann/Ncmsc  agus/Cc  cowboys/Xf  ag/Sp"
"doc#216","gan/Sp  choinsias/Ncmsc  ./Fe </s><s> Seachain/Vmm-2s  tú/Pp2-s  féin/Px  air/Pr3ms  ,/Fi  a/Uv  Mhuiris/Npm-v  ./Fe </s><s> Is/Wp-i  dóigh/Ncfsc  leis/Sp  siúd/Pd  go/Cs  mbeidh/Vmif  sé/Pp3mss  suite/Av  i/Sp  gcathaoir/Ncfsc  an/Td-s  Don/Npmsc  fós/Rg  ,/Fi  ach/Cs  níl/Npfsc|Vmip---n  meas/Ncmsc"," madra/Ncmsg"," ag/Sp  Sofia/Npmsc  air/Pr3ms  ./Fe </s><s> Bean/Npmsc  chruachroíoch/Ns-s  í/Pp3fs  siúd/Pd  chomh/Ri  maith/Aqp  a/Q-r  úsáideann/Vmip  daoine/Ncmpc  ./Fe </s><s> ''/Fa  Lig/Vmis  Muiris/Npmsc  air/Pr3ms  gur/Wpdi|Wsdi  chuma/Ncfsc|Aqp  dó/Pr3ms  féin/Px  mar/Cs  ná/Cc"
"doc#216","!/Fe </s><s> ''/Fa  Is/Wp-i  é/Pp3ms  seo/Dd  an/Td-s  buille/Ncmsc  scoir/Ncmsg  !/Fe </s><s> Tá/Vmip  a/Dp3ms  fhios/Ncmsc  agam/Pr1-s  cad/Pq  atá/Vmip---r  uaithi/Pr3fs  siúd/Pd  !/Fe </s><s> Cheapas/Vmip---r  go/Cs  rabhas/Vmis1s-d  réidh/Aqp  léi/Pr3fs  ./Fe </s><s> Táim/Vmip1s  chomh/Ri  traochta/Aqp  le/Sp"," sean-mhadra/Ncmsc"," agus/Cc  beidh/Vmif  sí/Pp3fss  ag/Sp  sá/Nv  chugam/Pr1-s  chomh/Ri  luath/Aqp  agus/Cc  a/Q-i  bhuailfidh/Vmif  a/Dp3fs  cosa/Ncfpc  cláracha/Aq--pc  an/Td-s  tseomra/Ncmsg  suite/Av|Aqp  .../F  ./Fe </s><s> Focain/Npmsc  stail/Ncfsc  ''/Fa  cheart/Ncmsc  a/Sp"
"doc#216","anam/Ncmsc  agus/Cc  a/Q-r  chuirfidh/Vmif  síos/Rd  go dtí/Spc  an/Td-s  leac/Ncfsc  is/Wpri  íochtaraí/Aqc  in/Sp  ifreann/Ncmsc  mé/Pp1-s  !/Fe </s><s> ''/Fa  arsa/Vmis  Muiris/Npmsc  agus/Cc  é/Pp3ms  luite/Av  ansúd/Ncmsc|Ncmpg  le hais/Spc  léi/Pr3fs  ar nós/Spc"," madra/Ncmsg"," tar éis/Spc  an/Td-s  t-adhall/Ncmsc  a/Sp  bhaint/Nv  de/Sp  bhits/Ncfsc  !/Fe </s><s> ''/Fa  San/Ns-s  ráite/Av  ,/Fi  b''/Ws-i  fhearr/Aqc  é/Pp3ms  ná/Cc  aon/Dq  sána/Ncmpc  chun/Sp  an/Td-s  traochadh/Ncmsc  a/Sp  bhaint/Nv  as/Sp  na/Td-p  cnámha/Ncfpc  !/Fe </s><s> ''/Fa  Lig/Vmis"
"doc#217","croíúil/Aq-msc  cairdiúil/Aq-msc  sóisialach/Aq-msc  ./Fe </s><s> Bean/Npmsc  phríobháideach/Aq-msc  ab/Wsri  ea/Pp3-s  a/Dp3-p  máthair/Ncfsc  ,/Fi  Lily/Npmsc  ,/Fi  a/Q-i  raibh/Vmis---d  a/Dp3-p  saol/Ncmsc  dírithe/Av  ar/Sp  an/Td-s  mbeirt/Ncfsc  iníon/Ncfsc  ,/Fi  ar/Sp  a/Dp3-p"," madraí/Ncmpc"," agus/Cc  ar/Sp  an/Td-s  ndúlra/Ncmsg  ,/Fi  agus/Cc  bhí/Vmis  Arthur/Npmsc  ina/Spp-p|Spp-s  sciath/Ncfsc  cosanta/Av  i/Sp  gcónaí/Ncmsc  di/Pr3fs  ./Fe </s><s> Cé/Cs  go/Cs  raibh/Vmis---d|Vmsp  sé/Pp3mss  deacair/Aq-msc  í/Pp3fs  a/Sp  mheas/Nv  maidir/Sp  le/Sp  go/Ua  leor/Aqp"
"doc#217","an/Td-s  píolóta/Ncmsc  ./Fe </s><s> D''/Q  éiríomar/Vmis1p  cairdiúil/Aqp  leis/Pr3ms  níos/Uc  déanaí/Aqc  ,/Fi  ach/Cs  fear/Ncmsc|Vmm-2s  rialacha/Ncfpc|Ncfpg  ab/Wsri  ea/Pp3-s  Paddy/Npmsc  agus/Cc  bhí/Vmis  sé/Pp3mss  dian/Aq-msc  á/Spp-p  gcur/Nv  i/Sp  bhfeidhm/Ncfsc  ./Fe </s><s> Bhí/Vmis"," madra/Ncmsc"," beag/Aq-msc  againne/Pr1-p-e  ,/Fi  Tou/Npmsc  ,/Fi  a/Q-r  bhí/Vmis  linn/Pr1-p|Ncfsc  ó/Sp  laethanta/Ncmpc  Bhaile/Npmsg  Ghib/Npfsg  ./Fe </s><s> Lá/Npmsc  amháin/Aqp  labhair/Vmis  Paddy/Npmsc  go/Ua  húdasásach/Aq  le/Sp  bainisteoir/Ncmsc  aerstráice/Ncmsg"
"doc#217","go/Ua  húdasásach/Aq  le/Sp  bainisteoir/Ncmsc  aerstráice/Ncmsg  Inis/Npmsc|Npmsg|Ncfsc  Oírr/Npmsc  ./Fe </s><s> ''/Fa  A/Uv  Sheáin/Npm-v  ,/Fi  nach/Wprin  bhfuil/Vmip---d  a/Dp3ms  fhios/Ncmsc  agat/Pr2-s  gur/Wpdi|Wsdi  chóir/Aqp|Ns-s|Ncmpc|Ncfsc  muzzle/Xf  a/Sp  bheith/Nv  ar/Sp  gach/Dq"," madra/Ncmsc"," atá/Vmip---r  ag/Sp  taisteal/Ncmsc  ?/Fq </s><s> ''/Fa  Cheannaíomar/Vmis1p  muzzle/Xf  sa/Spa-s  Ghaillimh/Npfsc  ar/Sp  an/Td-s  gcéad/Mo|Mc  chuairt/Ncfsc  eile/Dd  -/Fb  muzzle/Xf  a/Q-r  bhí/Vmis  níos/Uc  mó/Aqc  ná/Cc  an/Td-s  madra/Ncmsc  féin/Px  !/Fe </s><s> D''/Q"
"doc#217","ar/Sp  gach/Dq  madra/Ncmsc  atá/Vmip---r  ag/Sp  taisteal/Ncmsc  ?/Fq </s><s> ''/Fa  Cheannaíomar/Vmis1p  muzzle/Xf  sa/Spa-s  Ghaillimh/Npfsc  ar/Sp  an/Td-s  gcéad/Mo|Mc  chuairt/Ncfsc  eile/Dd  -/Fb  muzzle/Xf  a/Q-r  bhí/Vmis  níos/Uc  mó/Aqc  ná/Cc  an/Td-s"," madra/Ncmsc"," féin/Px  !/Fe </s><s> D''/Q  éirigh/Vmis  Paddy/Npmsc  ceanúil/Aq-msc  ar/Sp  Tou/Npmsc  féin/Px  níos/Uc  déanaí/Aqc  ./Fe </s><s> Lá/Npmsc  amháin/Aqp  nuair/Cs  a/Q-r  bhíomar/Vmis1p  réidh/Aqp  le/Sp  himeacht/Nv  ó/Up  Inis/Npmsc|Ncfsc|Vmis  Oírr/Npmsc  agus/Cc  an/Td-s"
"doc#217","mar/Cs  go/Cs  mbíodh/Vmih  roinnt/Ncfsc  mhaith/Aq-fsc  meáchana/Ncmpv  caillte/Av  ag/Sp  na/Td-p  beithígh/Ncmpc  ar/Sp  an/Td-s  dturas/Ncmsc  anróiteach/Aq-msc  amach/Rd  ó/Sp  na/Td-p  hoileáin/Ncmpc  ./Fe </s><s> Chuirtí/Vmih0  na/Td-p"," madraí/Ncmpc"," leis/Sp  na/Td-p  beithígh/Ncmpc  ar/Sp  dtús/Ncmsc  chun/Sp  iad/Pp3-p  a/Sp  thiomáint/Nv  isteach/Rd  sa/Spa-s  bhfarraige/Ncfsc  ón/Spa-s  dtráigh/Ncfsc  ./Fe </s><s> Bheadh/Vmc  an/Td-s  feirmeoir/Ncmsc  istigh/Rd  i/Sp  gcurach/Ncfsc"
"doc#217","ar/Sp  a/Dp3ms  chromada/Ns-s  a/Q-r  dhein/Vmis  sé/Pp3mss  an/Td-s  turas/Ncmsc  ,/Fi  a/Uv  chosa/Ncfpv  ar/Sp  an/Td-s  suíochán/Ncmsc  tosaigh/Ncmsg  agus/Cc  greim/Ncmsc  daingean/Aq-msc  aige/Pr3ms  ar/Sp  an/Td-s  bpainéal/Ncmsc  !/Fe </s><s> Bhí/Vmis  taithí/Ncfsc  ag/Sp  na/Td-p"," madraí/Ncmpc"," ar/Sp  na/Td-p  gluaisrothair/Ncmpc  ag/Sp  gabháil/Nv  thar/Sp  bráid/Ncfsc  istoíche/Rt  ach/Cs  ba/Wsri  rud/Ncmsc  eile/Dd  ar/Sp  fad/Ncmsc  é/Pp3ms  gluaisteán/Ncmsc  ./Fe </s><s> Oíche/Ncfsc  amháin/Aqp  agus/Cc  mé/Pp1-s  ag/Sp  tiomáint/Nv"
"doc#217","thar/Sp  bráid/Ncfsc  istoíche/Rt  ach/Cs  ba/Wsri  rud/Ncmsc  eile/Dd  ar/Sp  fad/Ncmsc  é/Pp3ms  gluaisteán/Ncmsc  ./Fe </s><s> Oíche/Ncfsc  amháin/Aqp  agus/Cc  mé/Pp1-s  ag/Sp  tiomáint/Nv  trí/Sp  bhaile/Ncmsc  beag/Aq-msc  áirithe/Aqp|Av  rith/Vmis"," madra/Ncmsc"," amach/Rd  romham/Pr1-s  chun/Sp  tabhairt/Nv  fúm/Pr1-s  ./Fe </s><s> Is/Wp-i  cosúil/Aqp  gur/Q--s  cheap/Vmis  an/Td-s  madra/Ncmsc  bocht/Aq-msc  gur/Wpdi|Wsdi  dhá/Spp  ghluaisrothar/Ncmsc  a/Q-r  bhí/Vmis  ag/Sp  déanamh/Nv  air/Pr3ms  ,/Fi  mar/Cs  rith/Vmis  sé/Pp3mss"
"doc#217","amháin/Aqp  agus/Cc  mé/Pp1-s  ag/Sp  tiomáint/Nv  trí/Sp  bhaile/Ncmsc  beag/Aq-msc  áirithe/Aqp|Av  rith/Vmis  madra/Ncmsc  amach/Rd  romham/Pr1-s  chun/Sp  tabhairt/Nv  fúm/Pr1-s  ./Fe </s><s> Is/Wp-i  cosúil/Aqp  gur/Q--s  cheap/Vmis  an/Td-s"," madra/Ncmsc"," bocht/Aq-msc  gur/Wpdi|Wsdi  dhá/Spp  ghluaisrothar/Ncmsc  a/Q-r  bhí/Vmis  ag/Sp  déanamh/Nv  air/Pr3ms  ,/Fi  mar/Cs  rith/Vmis  sé/Pp3mss  cruinn/Aq-msc  díreach/Aq-msc  idir/Sp  an/Td-s  dá/Spp-s  sholas/Ncmsc  ./Fe </s><s> Nuair/Cs  a/Q-r  bhuail/Vmis  sé/Pp3mss  tosach/Ncmsc  an/Td-s"
"doc#217","duine/Ncmsc  acu/Pr3-p  ./Fe </s><s> Níorbh/Ws-in  aon/Mc|Dq  mhaith/Ncfsc  a/Sp  bheith/Nv  ag/Sp  caint/Nv  leo/Pr3-p  agus/Cc  leanadar/Vmis3p  orthu/Pr3-p  ag/Sp  bagairt/Nv  orainn/Pr1-p  agus/Cc  ag/Sp  éileamh/Nv  oibre/Ncfsg  ./Fe </s><s> Bhí/Vmis  an/Td-s"," madra/Ncmsc"," againne/Pr1-p-e  ,/Fi  Tou/Npmsc  ,/Fi  ag/Sp  imeacht/Nv  as/Sp  a/Dp3-p  meabhair/Ncfsc  agus/Cc  is/Wpri  í/Pp3fs  a/Q-r  chuir/Vmis  an/Td-s  ruaig/Ncfsc  orthu/Pr3-p  ar/Sp|Qq-s|Q-p|Q-is|Wpsi|Wssi|Ws-q|Wsdq  deireadh/Vmih|Ncmsc  ./Fe </s><s> Bhí/Vmis  am/Ncmsc  imeachta/Ncmsg  buailte/Av  linne/Pr1-p-e|Ncfpc|Ncfsg  leis/Pr3ms  ./Fe </s>"
"doc#217","post/Ncmsc  dom/Pr1-s  agus/Cc  ghlacas/Vmip---r  leis/Pr3ms  go/Ua  fonnmhar/Aqp  ./Fe </s><s> Ach/Cs  bhí/Vmis  tráiléir/Ncmsc  ó/Sp  Árainn/Npmsc  i/Sp  nDún/Ncmsc  na/Td-p  Séad/Npmsc  agus/Cc  tugadh/Vmis0  faoi/Sp  ndeara/Ns-s  sinn/Pp1-p  -/Fb  nó/Cc  tugadh/Vmis0  ár/Dp1-p"," madra/Ncmsc"," faoi/Sp  ndeara/Ns-s  ba/Wsri  chirte/Aqc  a/Sp  rá/Nv  ./Fe </s><s> Bhí/Vmis  an/Td-s  scéal/Ncmsc  in/Sp  Inis/Npmsc|Ncfsc  Oírr/Npmsc  romhainn/Pr1-p  ar/Sp  fhilleadh/Nv  dúinn/Pr1-p  go/Cs  rabhamar/Vmis1p-d  ar/Wpsi|Wssi|Ws-q|Wsdq  ''/Fa  Oileán/Ncmsc  Chliara/Npmsc  ./Fe </s><s> ''/Fa  Is/Cc|Wp-i"
"doc#217","linnse/Ncfsc-e  ann/Pr3ms  ./Fe </s><s> Bhí/Vmis  sé/Pp3mss  breá/Ri  sásta/Aqp  a/Sp  bheith/Nv  ag/Sp  obair/Ncfsc  ina/Spp-s  ghairdín/Ncmsc  glasraí/Ncmpg  ,/Fi  a/Uv  bheith/Nv  ag/Sp  scríobh/Nv  blúiríní/Ncmpc  ,/Fi  a/Uv  bheith/Nv  ag/Sp  siúl/Nv  lena/Spp-s"," mhadra/Ncmsc"," ,/Fi  Sneachta/Npmsc  ,/Fi  agus/Cc  radharc/Ncmsc  aige/Pr3ms  ar/Sp  Bhaghdad/Npmsc  ,/Fi  mar/Cs  a/Q-r  dúirt/Vmis  sé/Pp3mss  féin/Px  ,/Fi  ó/Sp  bharr/Ncmsc  an/Td-s  Oileáin/Ncmsg  ./Fe </s><s> Thugadh/Vmih|Vmis0  sé/Mc|Pp3mss  cuairt/Ncfsc  ar/Sp  Chlub/Ncmsc  Chléire/Ncfsg"
"doc#218","anonn/Rd  thar/Sp  na/Td-p  gleannta/Ncmpc  ón/Spa-s  aigéan/Ncmsc  mar/Cs  bhí/Vmis  corraíl/Ncfsc  is/Cc  osnaíl/Ncfsc  ó/Sp  na/Td-p  crainn/Ncmpc  fearnóige/Ncfsg  sa/Spa-s  ghairdín/Ncmsc  amuigh/Rd  ./Fe </s><s> Tháinig/Vmis  sceamhaíl/Ncfsc"," mhadra/Ncmsg"," as/Sp  clós/Ncmsc  feirme/Ncfsg  éigin/Aq-fsv|Aq-fsc  trasna/Sp  na/Td-s  habhann/Ncfsg  ./Fe </s><s> Bheadh/Vmc  sé/Pp3mss  ina/Spp-s  am/Ncmsc  luí/Ncmsg  sar/Ncmsc  i/Sp  bhfad/Ncmsc  ag/Sp  na/Td-p  tuathánaigh/Ncmpc  sna/Spa-p  botháin/Ncmpc  cheanntuí/Ncfsg  a/Q-r  bhí/Vmis"
"doc#218","freagra/Ncmsc  díreach/Aq-msc  a/Sp  thabhairt/Nv  ar/Sp  an/Td-s  gceist/Ncfsc  féin/Px  ,/Fi  amhail/Sp  is/Cc  gurbh/Wsdi  é/Pp3ms  mo/Dp1-s  dhualgas/Ncmsc  féin/Px  é/Pp3ms  a/Sp  bheith/Nv  au/Ncmsc  fait/Ncfsc  leis/Sp  an/Td-s  eolas/Ncmsc  a/Q-r  bhí/Vmis  ag/Sp"," madraí/Ncmpc"," na/Td-s  sráide/Ncfsg  um/Sp  an/Td-s  dtaca/Ncmsc  seo/Dd  ./Fe </s><s> ''/Fa  Ó/I  ,/Fi  bhí/Vmis  sómas/Ncmsc  is/Cc  suaimhneas/Ncmsc  i/Sp  nGort/Ncmsc  an/Td-s  tSeagail/Ncmsg  tráth/Ncmsc  ach/Cs  féach/Vmm-2s  mar/Cs  a/Q-p|Q-i|Q-r  d''/Q  imigh/Vmis|Vmm-2s  sin/Pd  is/Cc  gur/Q--s  tháinig/Vmis"
"doc#218","na/Td-p  mBan/Npmpg </s><s> Ní/Ncmsc|Ncfsc|Wp-in  dócha/Aqp|Aqc  gur/Q--s  thaithigh/Vmis  tú/Pp2-s  riamh/Rg  réimse/Ncmsc|Ncfsc-e|Vmip1s--e  tíre/Ncfsg  mar/Cs  an/Td-s  réimse/Ncmsc  tíre/Ncfsg  uile/Ns-s|Dq  sin/Pd|Dd  ó/Sp  Mhóin/Ncfsc  an/Td-s  Ime/Ncmsg  go/Sp  Teampall/Ncmsc  Mhichíl/Npfsg  ,/Fi  ó/Sp  Chom/Ncmsc  na/Td-p"," Madraí/Ncmpg"," go/Ua  hArd/Aqp  na/Td-p  Gaoithe/Npmsg|Npmsc  ./Fe </s><s> Thabharfainn/Vmc-1s  an/Td-s  mhóid/Ncfsc  nach/Wprin  bhfuil/Vmip---d  a/Sp  shárú/Nv  mar/Sp  radharc/Ncmsc  ann/Pr3ms  -/Fb  sruth/Ncmsc  Abhainn/Ncfsc  Bhun/Ncmsc  an/Td-s  Ghleanna/Npfsg  ag/Sp  imeacht/Nv"
"doc#218","agus/Cc  nach/Wprin  fada/Aqp  i/Sp  gcéin/Ncfsd  ach/Cs  oiread/Ns-s  a/Q-r  bhí/Vmis  sí/Pp3fss  ach/Cs  ar/Sp  mhullach/Ncmsc  Bheann/Ncfpg  na/Td-s  Sceiche/Ncfsg  ./Fe </s><s> I/Mr  gcéin/Ncfsd  uaithi/Pr3fs  sin/Dd  arís/Rg  cluineadh/Vmis0  sceamh/Ncfsc  an/Td-s"," mhadra/Ncmsg"," rua/Aqp  sa/Spa-s  Chnotaire/Ncmsc  ./Fe </s><s> Bhí/Vmis  ainmhithe/Ncmpc  an/Td-s  fhiántais/Ncmsg  ag/Sp  ceiliúradh/Nv  a/Dp3-p  sórt/Ncmsc  is/Wpri  a/Dp3fs  meanmnachta/Av  agus/Cc  ,/Fi  má/Cs  b''/Ws-i  áil/Ns-s  leosan/Pr3-p-e  a/Sp  bheith/Nv  ag/Sp"
"doc#218","i/Sp  ngach/Ns-s  uile/Ns-s|Dq  threo/Ncfsc|Ncfsg  mar/Cs  a/Q-r  scaipeann/Vmip  na/Td-p  hainspioraid/Ncmpc  roimh/Sp  theacht/Nv  na/Td-s  maidine/Ncfsg  ./Fe </s><s> D''/Q  éalaigh/Vmis  scata/Ncmsc  acu/Pr3-p  mar/Cs  a/Q-r  bheadh/Vmc  bastaird/Ncmpc"," mhadraí/Ncmpg"," ann/Pr3ms  i/Sp  dtreo/Ncfsc  na/Td-p  bprochóga/Ncfpc  ina/Spr  mairidís/Vmih3p|Vmm-3p  isló/Ncmsc  ,/Fi  is/Cc  shleamhnaigh/Vmis  an/Td-s  chuid/Ncfsc  eile/Dd  sa/Spa-s  treo/Ncfsc  seo/Dd  agus/Cc  sa/Spa-s  treo/Ncfsg  úd/Dd  ./Fe </s><s> Lig/Vmm-2s|Vmis  an/Td-s  Broicealach/Ncmsc"
"doc#218","ag/Sp  sceamhaíl/Ncfsc  go/Ua  héagaointeach/Aqp  is/Wpri  go/Cs  mbaineann/Vmip  sí/Pp3fss  macalla/Ncmsc  as/Sp  na/Td-p  harda/Ncmpc  a/Q-r  chuireann/Vmip  creathadh/Ncmsc  ionat/Pr2-s  nó/Cc  go/Cs  bhfreagraíonn/Vmip"," madra/Ncmsc"," rua/Aqp  Chnotaire/Ncmsc  í/Pp3fs  ,/Fi  is/Wpri  taca/Ncmsc  an/Td-s  ama/Ncmsg  sin/Dd  a/Q-r  dhéanann/Vmip  daoine/Ncmpc  tagairt/Nv|Ncfsc  do/Sp  Leaba/Ncfsc  an/Td-s  Bhroicealaigh/Npmsc  ,/Fi  an/Td-s  uaimh/Ncfsc  sin/Dd  sa/Spa-s  chomharsanacht/Ncfsc"
"doc#220","go/Ua  leor/Aqp  déanta/Av  don/Spa-s  ngluaisteán/Ncmsc  ach/Cs  bead/Ncmsc  féarálta/Av  leat/Pr2-s  ./Fe </s><s> Táimid/Vmip1p  anseo/Rl  inniu/Rt  ag/Sp  lorg/Nv  capall/Ncmpg|Ncmsc  do/Sp  mhargadh/Ncmsc  na/Td-s  feola/Ncfsg  -/Fb  bia/Ncmsc  do/Sp"," mhadraí/Ncmpc"," is/Wpri  a/Dp3ms  leithéid/Ncfsc  .../F  Tabhair/Vmm-2s  dúinn/Pr1-p  an/Td-s  bromach/Ncmsc  san/Dd  mar/Sp  chúiteamh/Ncmsc  ar/Sp  an/Td-s  ndamáiste/Ncmsc  agus/Cc  ní/Qn  lorgóimid/Vmif1p-n  a/Sp  thuilleadh/Nv  .../F  Níl/Npfsc|Vmip---n  ann/Pr3ms"
"doc#221","an/Td-s  nead/Ncfsc  a/Q-r  bhí/Vmis  ag/Sp  a/Dp3-p  máthair/Ncfsc  ./Fe </s><s> Ba/Ws-i  dheas/Aqp  an/Td-s  radharc/Ncmsc  iad/Pp3-p  ./Fe </s><s> Bhíodh/Vmih  leathdhosaen/Ncmsc  nó/Cc  níos/Uc  mó/Aqc  ag/Sp  snámh/Nv  i dteannta/Spc  a/Dp3ms  chéile/Ncmsc  ./Fe </s><s> Chonac/Vmis1s"," madra/Ncmsc"," uisce/Ncmsg  in/Sp  Abha/Npmsc  Bhaile/Npmsg  Eaglaise/Ncfsg  ./Fe </s><s> Nuair/Cs  a/Q-r  chonac/Vmis1s  é/Pp3ms  ritheas/Vmip---r  ar/Sp  mo/Dp1-s  chroí/Ncmsc  díchill/Ncmsg  mar/Cs  dúirt/Vmis  daoine/Ncmpc  críonna/Aqp  liom/Pr1-s  dá/Cs  mbéarfadh/Vmc-3s|Vmc-2p  sé/Pp3mss"
"doc#221","aon/Mc|Dq  ní/Ncmsc  cóir/Aq-msc  ./Fe </s><s> Thug/Vmis  meath-thigh/Ncmsd  pingin/Ncfsc|Ncfpg  agus/Cc  a/Sp  thuilleadh/Nv  tithe/Ncmpg|Ncmpc  aon/Mc|Dq  dath/Ncmsc  ,/Fi  agus/Cc  cuid/Ncfsc  des/Ncfsc  na/Td-p  tithe/Ncmpc  ag/Sp  cuimhneamh/Nv  ar/Sp"," mhadraí/Ncmpc"," a/Sp  chur/Nv  linn/Pr1-p|Ncfsc|Ncfpg  !/Fe </s><s> Bhíodh/Vmih  dreoilín/Ncmsc  aige/Pr3ms  muintir/Ncfsc  Dhún/Ncmsc  Chaoin/Npfsg  ./Fe </s><s> Bhíodh/Vmih  an-amhránaithe/Ncmpc  agus/Cc  rinceoirí/Ncmpc  acu/Pr3-p  ./Fe </s><s> Bhíodh/Vmih  capall/Ncmsc  bán/Aq-msc"
"doc#221","a/Q-r  bhí/Vmis  agam/Pr1-s  ,/Fi  go/Cs  bhfuaireas/Vmis1s  ceann/Ncmsc  des/Ncfsc  na/Td-s  huain/Ncmpc  marbh/Aq--pg  ,/Fi  a/Uv  scornach/Ncfsc|Ncfsv  gearrtha/Av  agus/Cc  fuil/Ncfsc  ar/Sp  an/Td-s  scornach/Ncfsc  ./Fe </s><s> Bhíodar/Vmis3p  go/Ua  léir/Aqp  á/Spp-p|Spp-s  rá/Nv  gur/Wpdi|Wsdi"," madra/Ncmsc"," rua/Aqp  a/Q-r  dhein/Vmis  an/Td-s  cúram/Ncmsc  ./Fe </s><s> Chuardaíos/Vmip---r  gach/Dq  pioc/Ncmsc  den/Spa-s  dtalamh/Ncmsc|Ncfsc  féach/Vmm-2s  arbh/Wpsi|Wsdq|Ws-q|Wssi  fhéidir/Ns-s  liom/Pr1-s  nead/Ncfsc  an/Td-s  mhadra/Ncmsg  rua/Aqp  d''/Sp  fháil/Ncfsc  ./Fe </s><s> Aon/Mc|Dq  áit/Ncfsc  ina/Spr"
"doc#221","./Fe </s><s> Bhíodar/Vmis3p  go/Ua  léir/Aqp  á/Spp-p|Spp-s  rá/Nv  gur/Wpdi|Wsdi  madra/Ncmsc  rua/Aqp  a/Q-r  dhein/Vmis  an/Td-s  cúram/Ncmsc  ./Fe </s><s> Chuardaíos/Vmip---r  gach/Dq  pioc/Ncmsc  den/Spa-s  dtalamh/Ncmsc|Ncfsc  féach/Vmm-2s  arbh/Wpsi|Wsdq|Ws-q|Wssi  fhéidir/Ns-s  liom/Pr1-s  nead/Ncfsc  an/Td-s"," mhadra/Ncmsg"," rua/Aqp  d''/Sp  fháil/Ncfsc  ./Fe </s><s> Aon/Mc|Dq  áit/Ncfsc  ina/Spr  raibh/Vmis---d  crann/Ncmsc  nó/Cc  aiteann/Ncmsc  gallda/Aqp  ,/Fi  chuardaíos/Vmip---r  go/Ua  maith/Aqp  ./Fe </s><s> Níor/Qn-s  éirigh/Vmis---n  liom/Pr1-s  aon/Mc|Dq  rian/Ncmsc  dá/Spp-p|Spp-s|Spp-p|Spp-s  nead/Ncfsc  a/Sp  fháil/Nv  sa/Spa-s"
"doc#221","maith/Aqp  ./Fe </s><s> Níor/Qn-s  éirigh/Vmis---n  liom/Pr1-s  aon/Mc|Dq  rian/Ncmsc  dá/Spp-p|Spp-s|Spp-p|Spp-s  nead/Ncfsc  a/Sp  fháil/Nv  sa/Spa-s  talamh/Ncmsc  ./Fe </s><s> Bhuaileas/Vmip---r  le/Sp  fear/Ncmsc  ós/Csw  na/Td-p  Gorta/Ncmsc  Dubha/Aq--pc  ./Fe </s><s> Dúirt/Vmis  sé/Pp3mss  liom/Pr1-s  go/Cs  bhfaca/Vmis---d  sé/Mc|Pp3mss"," madra/Ncmsc"," rua/Aqp  ag/Sp  teacht/Nv  amach/Rd  as/Sp  Teampall/Ncmsc  Dhún/Ncmsc  Urlann/Ncfpg  go/Ua  han-luath/Aqp  aon/Mc  mhaidin/Ncfsc  amháin/Aqp  ./Fe </s><s> ''/Fa  B''/Ws-i  fhéidir/Ns-s  gurb/Wpdi  é/Pp3ms  sin/Dd  an/Td-s  madra/Ncmsc  rua/Aqp  atá/Vmip---r  ag/Sp"
"doc#221","go/Cs  bhfaca/Vmis---d  sé/Mc|Pp3mss  madra/Ncmsc  rua/Aqp  ag/Sp  teacht/Nv  amach/Rd  as/Sp  Teampall/Ncmsc  Dhún/Ncmsc  Urlann/Ncfpg  go/Ua  han-luath/Aqp  aon/Mc  mhaidin/Ncfsc  amháin/Aqp  ./Fe </s><s> ''/Fa  B''/Ws-i  fhéidir/Ns-s  gurb/Wpdi  é/Pp3ms  sin/Dd  an/Td-s"," madra/Ncmsc"," rua/Aqp  atá/Vmip---r  ag/Sp  goid/Nv  do/Sp  chuid/Ncfsc  uan/Ncmpg  ,/Fi  ''/Fa  ar/Vmis  sé/Pp3mss  ./Fe </s><s> Thugas/Vmis1s  tamall/Ncmsc  de/Sp  lá/Ncmsc  i/Sp  dTeampall/Ncmsc  Dhún/Ncmsc  Urlann/Ncfpg  féachaint/Ncfsc|Nv  an/Qq  ngeobhainn/Vmih1s  nead/Ncfsc  an/Td-s  mhadra/Ncmsg"
"doc#221","an/Td-s  madra/Ncmsc  rua/Aqp  atá/Vmip---r  ag/Sp  goid/Nv  do/Sp  chuid/Ncfsc  uan/Ncmpg  ,/Fi  ''/Fa  ar/Vmis  sé/Pp3mss  ./Fe </s><s> Thugas/Vmis1s  tamall/Ncmsc  de/Sp  lá/Ncmsc  i/Sp  dTeampall/Ncmsc  Dhún/Ncmsc  Urlann/Ncfpg  féachaint/Ncfsc|Nv  an/Qq  ngeobhainn/Vmih1s  nead/Ncfsc  an/Td-s"," mhadra/Ncmsg"," rua/Aqp  ./Fe </s><s> Bhí/Vmis  sean-uaigh/Ncfsc  ar/Sp  bharra/Ncmsc  na/Td-s  talún/Ncfsg  ./Fe </s><s> Bhí/Vmis  béal/Ncmsc  na/Td-s  huaighe/Ncfsg  leathoscailte/Ncfsg  ./Fe </s><s> D''/Q  fhéachas/Vmip---r  isteach/Rd  ./Fe </s><s> Bhí/Vmis  nead/Ncfsc  deas/Aq-msc  cluthair/Ncfsc"
"doc#221","leathoscailte/Ncfsg  ./Fe </s><s> D''/Q  fhéachas/Vmip---r  isteach/Rd  ./Fe </s><s> Bhí/Vmis  nead/Ncfsc  deas/Aq-msc  cluthair/Ncfsc  istigh/Rd  san/Spa-s  uaigh/Ncfsc  ./Fe </s><s> Sea/Wp-i-3  ,/Fi  arsa/Vmis  mise/Pp1-s-e  liom/Pr1-s  féin/Px  ,/Fi  is/Wpri  é/Pp3ms  sin/Dd  nead/Ncfsc  an/Td-s"," mhadra/Ncmsg"," rua/Aqp  atá/Vmip---r  ag/Sp  goid/Nv  mo/Dp1-s  chuid/Ncfsc  uan/Ncmpg  ./Fe </s><s> Fuaireas/Vmis1s  roinnt/Ncfsc  clocha/Ncfpc  timpeall/Ncmpg  an/Td-s  Teampaill/Ncmpc  agus/Cc  dhúnas/Vmip---r  suas/Rd  béal/Ncmsc  na/Td-s  huaighe/Ncfsg  a/Q-r  bhí/Vmis"
"doc#221","a/Q-r  bhí/Vmis  leathoscailte/Ncfsg  mar/Cs  a/Q-r  raibh/Vmis---n  an/Td-s  nead/Ncfsc  ./Fe </s><s> As/Sp  san/Pd  amach/Rd  níor/Qn-s  tógadh/Vmis0--n  aon/Dq  uan/Ncmsc  eile/Dd  ós/Csw  na/Td-s  caoire/Ncfsg  a/Q-r  bhí/Vmis  agam/Pr1-s  ./Fe </s><s> Is/Wp-i  dócha/Aqc  gur/Q--s|Wpdi|Wsdi  cheap/Vmis|Ncmsc  an/Td-s"," madra/Ncmsc"," rua/Aqp  go/Cs  mbéarfaí/Vmc-0  air/Pr3ms  ./Fe </s><s> Deirtear/Vmip0  go/Cs  bhfuil/Vmip---d  an/Td-s  madra/Ncmsc  rua/Aqp  glic/Aqp  ./Fe </s><s> Ins/Spa-s  an/Td-s  bhfeirm/Ncfsc  i/Sp  mBaile/Npmpg  Eaglaise/Ncfsg  ,/Fi  prátaí/Ncmpc  an/Td-s  bia/Ncmsg  ba/Wsri  thábhachtaí/Aqc"
"doc#221","níor/Qn-s  tógadh/Vmis0--n  aon/Dq  uan/Ncmsc  eile/Dd  ós/Csw  na/Td-s  caoire/Ncfsg  a/Q-r  bhí/Vmis  agam/Pr1-s  ./Fe </s><s> Is/Wp-i  dócha/Aqc  gur/Q--s|Wpdi|Wsdi  cheap/Vmis|Ncmsc  an/Td-s  madra/Ncmsc  rua/Aqp  go/Cs  mbéarfaí/Vmc-0  air/Pr3ms  ./Fe </s><s> Deirtear/Vmip0  go/Cs  bhfuil/Vmip---d  an/Td-s"," madra/Ncmsc"," rua/Aqp  glic/Aqp  ./Fe </s><s> Ins/Spa-s  an/Td-s  bhfeirm/Ncfsc  i/Sp  mBaile/Npmpg  Eaglaise/Ncfsg  ,/Fi  prátaí/Ncmpc  an/Td-s  bia/Ncmsg  ba/Wsri  thábhachtaí/Aqc  a/Q-r  bhíodh/Vmih  againn/Pr1-p  ./Fe </s><s> Cuirtí/Vmih0  glasraí/Ncmpc  is/Cc  cabáiste/Ncmsc  ./Fe </s>"
"doc#222","den/Spa-s  abhainn/Ncfsc  ./Fe </s><s> Sa/Spa-s  tslí/Ncfsc  sin/Dd  ní/Qn  bheadh/Vmc----n  a/Dp3ms  fhios/Ncmsc  ag/Sp  Fionn/Npmsc  cén/Pq--s  taobh/Ncmsc  ar/Sp|Qq-s|Q-p|Q-is|Wpsi|Wssi|Ws-q|Wsdq  a/Q-r  raibh/Vmis---n  sé/Pp3mss  féin/Px  agus/Cc  Gráinne/Npmsc|Npfsc  ./Fe </s><s> Ach/Cs  ,/Fi  ar/Sp  ndóigh/Ncfsc  ,/Fi  bhí/Vmis  scoth/Ncfsc  na/Td-p"," madraí/Ncmpg"," ag/Sp  Fionn/Npmsc  ./Fe </s><s> Bheidís/Vmc-3p  san/Pd  in/Sp  ann/Ns-s  lorg/Ncmsc|Ncmpg|Nv  Dhiarmada/Npfsg|Npm-g  agus/Cc  Ghráinne/Npfsc  a/Sp  leanúint/Nv  ar/Sp  an/Td-s  talamh/Ncmsc  ./Fe </s><s> Mar/Sp  sin/Pd  ,/Fi  is/Wpri  isteach/Rd  san/Spa-s  abhainn/Ncfsc  a/Q-r"
"doc#223","measc/Ncmsc  daoine/Ncmpg  ./Fe </s><s> A/Dp3ms  sheanduine/Ncmsc  na/Td-s  farraige/Ncfsg  glac/Ncfsc  grásta/Ncmsg  agus/Cc  foighne/Ncfsc  ná/Cc  bac/Ncmsc  na/Td-s  coin/Ncfsc  mhara/Ncfsg|Ncfpg  atá/Vmip---r  ag/Sp  ráthaíl/Ncfsc  id/Ncfsc  shaighne/Ncfsg  ./Fe </s><s> Beidh/Vmif  na/Td-p"," madraí/Ncmpc"," glasa/Aq--pc  ''/Fa  déanamh/Ncmsc|Nv  ionsaí/Nv|Ncmsg|Ncmsc  ort/Pr2-s  mar/Sp  ní/Ncmsc|Ncfsc  thuigid/Ncfsc  do/Sp  chanúint/Ncfsc  ,/Fi  na/Td-s  slíománaigh/Ncfsc  nimhneach/Aq-fsc  ./Fe </s><s/> Mac/Ncmsc  na/Td-s  Gealaí/Ncfsg  Mise/Pp1-s-e  is/Wpri  do/Sp  mháithrín/Ncmsc  d''/Q"
"doc#223","bocht/Aq-msc  fanacht/Ncmsc|Nv  ansin/Rl  ar/Sp  fhaiche/Ncfsc  dhea-lomtha/Ncmsg  an/Td-s  Chabhsa/Ncmsc  ar feadh/Spc  trí/Ncmsg  lá/Ncmsc  is/Wpri  gan/Sp  éinne/Ncmsc  ag/Sp  cur/Nv  as/Sp  dó/Pr3ms  ,/Fi  seachas/Sp  roinnt/Ncfsc  de/Sp"," mhadraí/Ncmpc"," an/Td-s  Chabhsa/Ncmsg  ,/Fi  is/Wpri  cúpla/Ncmsc  céad/Aq-msc  míle/Ncmsg|Ncmsc  cuileog/Ncfpg|Ncfsc  is/Wpri  cnuimh/Ncfsc  ./Fe </s><s> Ní/Qn  bhfuair/Vmis  an/Td-s  capall/Ncmsc  sos/Ncmsc  mar/Sp  seo/Pd  ,/Fi  nó/Cc  deis/Ncfsc  chun/Sp  féar/Ncmpg  milis/Aq--pg  faiche/Ncfsc|Ncfsg  a/Sp"
"doc#223","fháil/Nv  amach/Rd  ó/Sp  chairde/Ncmsc|Ncmpc  liom/Pr1-s  agus/Cc  ó/Sp  chairde/Ncmsc|Ncmpc  na/Td-p  gcairde/Ncmpg  san/Dd  a/Q-i  bhfuil/Vmip---d  baint/Ncfsc  áirithe/Av  acu/Pr3-p  leis/Sp  an/Td-s  mBardas/Ncmsc  ,/Fi  tuigeann/Vmip  sibh/Pp2-p  nach/Wprin  do/Sp"," mhadraí/Ncmpc"," an/Td-s  bhaile/Ncmsg  an/Td-s  scéal/Ncmsc  seo/Dd  ,/Fi  ar/Sp  ndóigh/Ncfsc  .../F  Cad/Pq  a/Q-r  bhí/Vmis  á/Spp-p|Spp-s  rá/Nv  agam/Pr1-s  ?/Fq </s><s> ''''/Fa  Chlaon/Vmis  an/Td-s  Rúnaí/Ncmsc  sall/Ncmsc  chuige/Pr3ms  is/Cc  chuir/Vmis  cogar/Ncmsc  ina/Spp-s  chluais/Ncfsc  ./Fe </s><s> ''''/Fa  Ó/I  sea/Wp-i-3  !/Fe </s>"
"doc#224","agus/Cc  ní/Ncmsc|Ncfsc|Nv|Wp-in  mé/Pp1-s  an/Qq  airíonn/Vmip  siad/Pp3-ps  an/Td-s  bháisteach/Ncfsc  ag/Sp  titim/Nv  go/Ua  treallúsach/Aqp  ar/Sp  na/Td-p  fuinneoga/Ncfpc  ./Fe </s><s> B''/Ws-i  fhéidir/Ns-s  i/Sp  ngarraí/Ncfpc  éigin/Aq--pg  go/Cs  bhfuil/Vmip---d"," madra/Ncmsc"," éigin/Aq-msc  ag/Sp  tafann/Ncmsc  ./Fe </s><s> B''/Ws-i  fhéidir/Ns-s  i/Sp  ngarraí/Ncfpc|Ncmsc  na/Td-s  mara/Ncfsg  thíos/Rd  go/Cs  bhfuil/Vmip---d  capaill/Ncmpc  bhána/Aq--pc  ag/Sp  léimneach/Ncfsc  ,/Fi  agus/Cc  b''/Ws-i  fhéidir/Ns-s  fós/Rg  go/Cs  bhfuil/Vmip---d  an/Td-s"
"doc#224","mar/Cs  a/Q-r  bhíonn/Vmig  sé/Pp3mss  i/Sp  gcónaí/Ncmsc  ./Fe </s><s> Céad/Ncmsc|Mo|Mc  bhus/Ncmsc  na/Td-s  maidine/Ncfsg  ,/Fi  an/Td-s  Boss/Npmsc  ''/Fa  ann/Pr3ms  chun/Sp  tosaigh/Ncmsg  ./Fe </s><s> ''/Fa  ''/Fa  Agus/Cc  ?/Fq </s><s> ''/Fa  ''/Fa  Bhuel/I  tada/Ncmsc  dháiríre/Ncmsg  ,/Fi  ach/Cs  gur/Q--s  rith/Vmm-2s|Vmis"," madra/Ncmsc"," fánach/Aq-msc  amach/Rd  os/Sp  a/Q-r  chomhair/Vmis  ar/Sp  thaobh/Ncmsc  eile/Dd  na/Td-s  fuinneoige/Ncfsg  amuigh/Rd  ar/Sp  an/Td-s  mbóthar/Ncmsc  ./Fe </s><s> ''/Fa  Madra/Ncmsc  ?/Fq </s><s> ''/Fa  ''/Fa  Sea/Wp-i-3  ,/Fi  madra/Ncmsc  ./Fe </s><s> An/Td-s  bus/Ncmsc  ag/Sp  dul/Nv  le/Sp  fána/Ncfsc  ,/Fi"
"doc#224","<s> ''/Fa  ''/Fa  Bhuel/I  tada/Ncmsc  dháiríre/Ncmsg  ,/Fi  ach/Cs  gur/Q--s  rith/Vmm-2s|Vmis  madra/Ncmsc  fánach/Aq-msc  amach/Rd  os/Sp  a/Q-r  chomhair/Vmis  ar/Sp  thaobh/Ncmsc  eile/Dd  na/Td-s  fuinneoige/Ncfsg  amuigh/Rd  ar/Sp  an/Td-s  mbóthar/Ncmsc  ./Fe </s><s> ''/Fa"," Madra/Ncmsc"," ?/Fq </s><s> ''/Fa  ''/Fa  Sea/Wp-i-3  ,/Fi  madra/Ncmsc  ./Fe </s><s> An/Td-s  bus/Ncmsc  ag/Sp  dul/Nv  le/Sp  fána/Ncfsc  ,/Fi  gan/Sp  deis/Ncfsc  é/Pp3ms  stopadh/Ncmsc  ,/Fi  agus/Cc  buailtear/Vmip0  an/Td-s  madra/Ncmsc  ./Fe </s><s> Putóga/Ncfpc  chuile/Ncfsg  áit/Ncfsc  ,/Fi  fuil/Ncfsc  ar/Sp  an/Td-s"
"doc#224",",/Fi  ach/Cs  gur/Q--s  rith/Vmm-2s|Vmis  madra/Ncmsc  fánach/Aq-msc  amach/Rd  os/Sp  a/Q-r  chomhair/Vmis  ar/Sp  thaobh/Ncmsc  eile/Dd  na/Td-s  fuinneoige/Ncfsg  amuigh/Rd  ar/Sp  an/Td-s  mbóthar/Ncmsc  ./Fe </s><s> ''/Fa  Madra/Ncmsc  ?/Fq </s><s> ''/Fa  ''/Fa  Sea/Wp-i-3  ,/Fi"," madra/Ncmsc"," ./Fe </s><s> An/Td-s  bus/Ncmsc  ag/Sp  dul/Nv  le/Sp  fána/Ncfsc  ,/Fi  gan/Sp  deis/Ncfsc  é/Pp3ms  stopadh/Ncmsc  ,/Fi  agus/Cc  buailtear/Vmip0  an/Td-s  madra/Ncmsc  ./Fe </s><s> Putóga/Ncfpc  chuile/Ncfsg  áit/Ncfsc  ,/Fi  fuil/Ncfsc  ar/Sp  an/Td-s  bhfuinneog/Ncfsc  ,/Fi  madra/Ncmsc  ar/Sp  an/Td-s"
"doc#224","na/Td-s  fuinneoige/Ncfsg  amuigh/Rd  ar/Sp  an/Td-s  mbóthar/Ncmsc  ./Fe </s><s> ''/Fa  Madra/Ncmsc  ?/Fq </s><s> ''/Fa  ''/Fa  Sea/Wp-i-3  ,/Fi  madra/Ncmsc  ./Fe </s><s> An/Td-s  bus/Ncmsc  ag/Sp  dul/Nv  le/Sp  fána/Ncfsc  ,/Fi  gan/Sp  deis/Ncfsc  é/Pp3ms  stopadh/Ncmsc  ,/Fi  agus/Cc  buailtear/Vmip0  an/Td-s"," madra/Ncmsc"," ./Fe </s><s> Putóga/Ncfpc  chuile/Ncfsg  áit/Ncfsc  ,/Fi  fuil/Ncfsc  ar/Sp  an/Td-s  bhfuinneog/Ncfsc  ,/Fi  madra/Ncmsc  ar/Sp  an/Td-s  mbóthar/Ncmsc  ./Fe </s><s> ''/Fa  ''/Fa  So/Pd  what/Xf  ?/Fq </s><s> ''/Fa  ''/Fa  Go/Ua  díreach/Aqp  !/Fe </s><s> Ní/Qn  shílfeá/Vmc-2s-n  a/Dp3ms  mhalairt/Ncfsc  ,/Fi  ach/Cs  seo/Pd  é/Pp3ms"
"doc#224","''/Fa  Sea/Wp-i-3  ,/Fi  madra/Ncmsc  ./Fe </s><s> An/Td-s  bus/Ncmsc  ag/Sp  dul/Nv  le/Sp  fána/Ncfsc  ,/Fi  gan/Sp  deis/Ncfsc  é/Pp3ms  stopadh/Ncmsc  ,/Fi  agus/Cc  buailtear/Vmip0  an/Td-s  madra/Ncmsc  ./Fe </s><s> Putóga/Ncfpc  chuile/Ncfsg  áit/Ncfsc  ,/Fi  fuil/Ncfsc  ar/Sp  an/Td-s  bhfuinneog/Ncfsc  ,/Fi"," madra/Ncmsc"," ar/Sp  an/Td-s  mbóthar/Ncmsc  ./Fe </s><s> ''/Fa  ''/Fa  So/Pd  what/Xf  ?/Fq </s><s> ''/Fa  ''/Fa  Go/Ua  díreach/Aqp  !/Fe </s><s> Ní/Qn  shílfeá/Vmc-2s-n  a/Dp3ms  mhalairt/Ncfsc  ,/Fi  ach/Cs  seo/Pd  é/Pp3ms  mo/Dp1-s  laoch/Ncmsc  ag/Sp  éirí/Nv  dá/Spp-s  shuíochán/Ncmsc  agus/Cc  é/Pp3ms  ag/Sp  iarraidh/Nv"
"doc#224","le/Sp  tiománaí/Ncmsc  an/Td-s  bhus/Ncmsg  ./Fe </s><s> ''/Fa  ''/Fa  Tuige/Pq  ?/Fq </s><s> ''/Fa  ''/Fa  Diabhal/Ncmsc  a/Dp3ms  fhios/Ncmsc  agamsa/Pr1-s-e  ach/Cs  nach/Qnq|Qnr  mbacann/Vmip  mo/Dp1-s  dhuine/Ncmsc  leis/Pr3ms  ,/Fi  ach/Cs  an/Td-s  bus/Ncmsc  a/Dp3ms  ath-thosú/Ncmsc  agus/Cc  an/Td-s"," madra/Ncmsc"," a/Sp  fhágáil/Nv  ./Fe </s><s> Isteach/Rd  anseo/Rl  san/Spa-s  oifig/Ncfsc  leis/Pr3ms|Sp  gan/Sp  oiread/Ns-s  is/Wpri  focal/Ncmsc  agus/Cc  chuile/Dq  dhuine/Ncmsc  ag/Sp  féachaint/Nv  air/Pr3ms  agus/Cc  é/Pp3ms  chomh/Ri  mílítheach/Aqp"
"doc#224","rúnaí/Ncmsg  duit/Pr2-s  ./Fe </s><s> ''/Fa  ''/Fa  Go/Q-s  raibh/Vmis---d|Vmsp  maith/Ncfsc  agat/Pr2-s  a/Uv  Liam/Npm-v|Npmsc  !/Fe </s><s> ''/Fa  ''/Fa  Céard/Pq  a/Q-r  bhí/Vmis  á/Spp-p|Spp-s  rá/Nv  aige/Pr3ms  ?/Fq </s><s> ''/Fa  ''/Fa  An/Td-s  cheithre/Mc  fhocal/Ncmsc  chéanna/Aqp  arís/Rg  is/Wpri  arís/Rg  eile/Dd  ./Fe </s><s> ''''/Fa  Tá/Vmip  an/Td-s"," madra/Ncmsc"," marbh/Aq-msc  !/Fe </s><s> Tá/Vmip  an/Td-s  madra/Ncmsc  marbh/Aq-msc  !/Fe </s><s> ''''/Fa  ''/Fa  ''/Fa  Céard/Pq  a/Q-p|Q-i|Q-r  rinne/Vmis  sibh/Pp2-p  ?/Fq </s><s> ''/Fa  ''/Fa  Na/Td-p  fir/Ncmpc  sna/Spa-p  cótaí/Ncmpc  bána/Aq--pc  ,/Fi  ar/Vmis  ndóigh/Ncfsc  ./Fe </s><s> ''/Fa  ''/Fa  Agus/Cc  ní/Qn  raibh/Vmis---n  siad/Pp3-ps  i/Sp  bhfad/Ncmsc  ag/Sp"
"doc#224","raibh/Vmis---d|Vmsp  maith/Ncfsc  agat/Pr2-s  a/Uv  Liam/Npm-v|Npmsc  !/Fe </s><s> ''/Fa  ''/Fa  Céard/Pq  a/Q-r  bhí/Vmis  á/Spp-p|Spp-s  rá/Nv  aige/Pr3ms  ?/Fq </s><s> ''/Fa  ''/Fa  An/Td-s  cheithre/Mc  fhocal/Ncmsc  chéanna/Aqp  arís/Rg  is/Wpri  arís/Rg  eile/Dd  ./Fe </s><s> ''''/Fa  Tá/Vmip  an/Td-s  madra/Ncmsc  marbh/Aq-msc  !/Fe </s><s> Tá/Vmip  an/Td-s"," madra/Ncmsc"," marbh/Aq-msc  !/Fe </s><s> ''''/Fa  ''/Fa  ''/Fa  Céard/Pq  a/Q-p|Q-i|Q-r  rinne/Vmis  sibh/Pp2-p  ?/Fq </s><s> ''/Fa  ''/Fa  Na/Td-p  fir/Ncmpc  sna/Spa-p  cótaí/Ncmpc  bána/Aq--pc  ,/Fi  ar/Vmis  ndóigh/Ncfsc  ./Fe </s><s> ''/Fa  ''/Fa  Agus/Cc  ní/Qn  raibh/Vmis---n  siad/Pp3-ps  i/Sp  bhfad/Ncmsc  ag/Sp  teacht/Nv  ?/Fq </s><s> ''/Fa  ''/Fa  Ceathrú/Mo|Ncfsc"
"doc#224","amach/Rd  as/Sp  sin/Pd  !/Fe </s><s> ''/Fa  a/Dp3fs  dúrthas/Ncmsc  ./Fe </s><s> ''/Fa  Amach/Rd  leat/Pr2-s  as/Sp  sin/Pd  ,/Fi  a/Uv  bhastaird/Ncmsv  !/Fe </s><s> ''/Fa  agus/Cc  a/Dp3ms  bhuíochas/Ncmsc  le/Sp  Dia/Ncmsc  ag/Sp  an/Td-s  dealbhóir/Ncmsc  gur/Wpdi|Wsdi  le/Sp  fathach/Ncmsc  mór/Aq-msc  de/Sp"," mhadra/Ncmsc"," sa/Spa-s  chúinne/Ncmsg  a/Q-p|Q-i|Q-r  teilgeadh/Vmis0  mar/Sp|Cs  bhéic/Ncfsc|Vmis  an/Td-s  masla/Ncmsc  ./Fe </s><s> D''/Q  éirigh/Vmis  an/Td-s  madra/Ncmsc  ag/Sp  tafann/Ncmsc  air/Pr3ms  ach/Cs  chúlaigh/Vmis  ag/Sp  geonaíl/Ncfsc  go/Sp  doras/Ncmsc  nuair/Cs  a/Q-p|Q-i|Q-r"
"doc#224","agus/Cc  a/Dp3ms  bhuíochas/Ncmsc  le/Sp  Dia/Ncmsc  ag/Sp  an/Td-s  dealbhóir/Ncmsc  gur/Wpdi|Wsdi  le/Sp  fathach/Ncmsc  mór/Aq-msc  de/Sp  mhadra/Ncmsc  sa/Spa-s  chúinne/Ncmsg  a/Q-p|Q-i|Q-r  teilgeadh/Vmis0  mar/Sp|Cs  bhéic/Ncfsc|Vmis  an/Td-s  masla/Ncmsc  ./Fe </s><s> D''/Q  éirigh/Vmis  an/Td-s"," madra/Ncmsc"," ag/Sp  tafann/Ncmsc  air/Pr3ms  ach/Cs  chúlaigh/Vmis  ag/Sp  geonaíl/Ncfsc  go/Sp  doras/Ncmsc  nuair/Cs  a/Q-p|Q-i|Q-r  tarraingíodh/Vmm-3s|Vmis0  cic/Ncfsc  de/Sp  bhuatais/Ncfsc  san/Spa-s  éadan/Ncmsc  air/Pr3ms  ./Fe </s><s> Caitheadh/Vmis0  siar/Rd  an/Td-s"
"doc#225",".../F  ./Fe </s><s> Ar/Qq-s  cuireadh/Vmis0  faoi/Sp  láimh/Ncfsd  easpaig/Ncmsg|Ncmpc  fós/Rg  é/Pp3ms  ?/Fq </s><s> ''/Fa  ''/Fa  Thugas/Vmis1s  chuige/Pr3ms  é/Pp3ms  an/Td-s  lá/Ncmsc  cheana/Rg  in/Sp  airde/Ncfpc|Ncfsc  ar/Sp  chairt/Ncfsc  aoiligh/Ncmsg  ach/Cs  ní/Qn  dhrannfadh/Vmc----n  a/Dp3ms"," mhadra/Ncmsc"," leis/Pr3ms  ní/Qn  áirím/Vmip1s-n  an/Td-s  t-easpag/Ncmsc  féin/Px  !/Fe </s><s> ''/Fa  Ba/Ncfpc|Ws-i  cheart/Aqp  é/Pp3ms  a/Sp  ghlanadh/Nv  is/Cc  a/Sp  sciúradh/Vmis0  is/Cc  caoi/Ncfsc  cheart/Aq-fsc  na/Td-s  heaglaise/Ncfsg  a/Sp  chur/Nv  air/Pr3ms  roimh/Sp  ré/Ncfsc  ,/Fi  ''/Fa  a/Dp3fs|Q-p|Q-i|Q-r"
"doc#225","láine/Aq-fsg  Uí/Up  Mháine/Npmsc  ./Fe </s><s> Scata/Ncmsc  tincéirí/Ncmpg  a/Sp  bheith/Nv  lonnaithe/Av  sa/Spa-s  cheantar/Ncmsc  ,/Fi  a/Dp3fs  gcaiple/Ncfsc  breaca/Ncmpv  is/Wpri  a/Dp3-p  dtrucailí/Ncfpc  dearg-rothach/Aq  gorm/Aqp  ,/Fi  a/Uv"," madraí/Ncmpv|Ncmpc"," is/Wpri  a/Dp3fs  leathchúite/Av  ag/Sp  imeacht/Nv  fiain/Ncfsc  nó/Cc  coiscthe/Av  cois/Sp  carbháin/Ncmsg  is/Wpri  a/Dp3ms  scafairí/Ncmpc  óga/Aq--pc  fothramúla/Ncmpc  ar fud/Spc  na/Td-p  dúthaí/Ncmsc  ar/Sp  a/Dp3-p  gcuid/Ncfsc"
"doc#226","má/Cs  cheapann/Vmip  sé/Pp3mss  féin/Px  gurb/Wpdi  é/Pp3ms  ./Fe </s><s> ''/Fa  ''/Fa  Tá/Vmip  sé/Pp3mss  ceart/Aq-msc  go/Ua  leor/Aqp  a/Sp  bheith/Nv  ag/Sp  caint/Nv  mar/Sp  sin/Pd  ,/Fi  a/Uv  Shéamais/Npm-v  ,/Fi  ach/Cs  nuair/Cs  a/Q-i  bhíonn/Vmig  a/Dp3ms  lámh/Ncfsc  i/Sp  mbéal/Ncmsc  an/Td-s"," mhadra/Ncmsg"," ag/Sp  duine/Ncmsc  ní/Ncmsg  mór/Aq-msc  dó/Pr3ms  í/Pp3fs  a/Sp  tharraingt/Nv  go/Ua  réidh/Aqp  ./Fe </s><s> Feicfimid/Vmif1p  a/Q-i  bhfeicfimid/Vmif1p  ./Fe </s><s> ''/Fa  Ba/Ncfpc|Ws-i  ghearr/Aqp  eile/Dd  go/Cs  bhfaca/Vmis---d  ,/Fi  mar/Cs  níor/Ws-in  bhéas/Ncmsc  le/Sp  Síomón/Npmsc  a/Sp"
"doc#226","fhéidir/Ns-s  ,/Fi  tuilleadh/Vmis0|Nv|Ncmsc  earraí/Ncmpc|Ncmpg  a/Sp  thabhairt/Nv  dó/Pr3ms  mura/Cs  nglanfaí/Vmc-0  na/Td-p  fiacha/Ncmpc  a/Q-r  bhí/Vmis  air/Pr3ms  ar/Sp  an/Td-s  bpointe/Ncmsg  ./Fe </s><s> Nuair/Cs  a/Q-i  bhíonn/Vmig  do/Sp  lámh/Ncfsc  i/Sp  mbéal/Ncmsc  an/Td-s"," mhadra/Ncmsg"," ,/Fi  a/Q-r  dúirt/Vmis  sé/Pp3mss  leis/Pr3ms|Sp  féin/Px  ,/Fi  ní/Ncmsc|Ncfsc|Nv|Wp-in  mór/Aqp|Aq-msc  duit/Pr2-s  í/Pp3fs  a/Sp  tharraingt/Nv  go/Ua  réidh/Aqp  ,/Fi  fiú/Ns-s  má/Cs  thuigtear/Vmip0  duit/Pr2-s  gur/Wpdi|Wsdi  madra/Ncmsc  salach/Aq-msc  ainrianta/Aqp  é/Pp3ms  ./Fe </s><s> Bhí/Vmis  triúr/Ncmsc"
"doc#226","<s> Nuair/Cs  a/Q-i  bhíonn/Vmig  do/Sp  lámh/Ncfsc  i/Sp  mbéal/Ncmsc  an/Td-s  mhadra/Ncmsg  ,/Fi  a/Q-r  dúirt/Vmis  sé/Pp3mss  leis/Pr3ms|Sp  féin/Px  ,/Fi  ní/Ncmsc|Ncfsc|Nv|Wp-in  mór/Aqp|Aq-msc  duit/Pr2-s  í/Pp3fs  a/Sp  tharraingt/Nv  go/Ua  réidh/Aqp  ,/Fi  fiú/Ns-s  má/Cs  thuigtear/Vmip0  duit/Pr2-s  gur/Wpdi|Wsdi"," madra/Ncmsc"," salach/Aq-msc  ainrianta/Aqp  é/Pp3ms  ./Fe </s><s> Bhí/Vmis  triúr/Ncmsc  fear/Ncmpg  ar/Sp  a/Dp3ms  laghad/Ncmsc  ann/Pr3ms  mar/Sp  sin/Pd  nach/Qnr  raibh/Vmis---n  cion/Ncmsc  ar/Sp  bith/Ns-s  acu/Pr3-p  ar/Sp  Shíomón/Npmsc  Ó/Sp  Dálaigh/Npmsc  -/Fb  nó/Cc  triúr/Ncmsc  ba/Wsri"
"doc#227","léi/Pr3fs  ar/Wpsi|Wssi|Ws-q|Wsdq  clé/Ncfsc|Aqp|Aqc  ./Fe </s><s> SIOBHÁN/Npfsc  :/Fi  (/F  Ag/Sp  amharc/Nv  amach/Rd  ar/Sp  dheis/Ncfsc  )/F  A/Uv  Dhiarmaid/Npm-v  ,/Fi  tá/Vmip  fear/Ncmsc  aisteach/Aq-msc  ag/Sp  teacht/Nv  aníos/Rd  an/Td-s  bóthar/Ncmsc  .../F  ./Fe </s><s> Cloistear/Vmm-0|Vmip0  na/Td-p"," madraí/Ncmpc"," ag/Sp  amhastraigh/Ncfsc  ./Fe </s><s> Tá/Vmip  sé/Pp3mss  ag/Sp  déanamh/Nv  ar/Sp  an/Td-s  teach/Ncmsc  !/Fe </s><s> DIARMAID/Npmsc  :/Fi  Tá/Vmip  súil/Ncfsc  agam/Pr1-s  go/Q-s  raibh/Vmis---d|Vmsp  a/Dp3ms  bhricfeasta/Ncmsc  aige/Pr3ms  ./Fe </s><s> Cloistear/Vmm-0|Vmip0  na/Td-p  madraí/Ncmpc"
"doc#227","na/Td-p  madraí/Ncmpc  ag/Sp  amhastraigh/Ncfsc  ./Fe </s><s> Tá/Vmip  sé/Pp3mss  ag/Sp  déanamh/Nv  ar/Sp  an/Td-s  teach/Ncmsc  !/Fe </s><s> DIARMAID/Npmsc  :/Fi  Tá/Vmip  súil/Ncfsc  agam/Pr1-s  go/Q-s  raibh/Vmis---d|Vmsp  a/Dp3ms  bhricfeasta/Ncmsc  aige/Pr3ms  ./Fe </s><s> Cloistear/Vmm-0|Vmip0  na/Td-p"," madraí/Ncmpc"," arís/Rg  ./Fe </s><s> SIOBHÁN/Npfsc  :/Fi  Tá/Vmip  a/Dp3ms  chóta/Ncmsc  mór/Aq-msc  foscailte/Av  leis/Sp  an/Td-s  ghaoth/Ncfsc  ,/Fi  agus/Cc  fiántas/Ncmsc  na/Td-p  seacht/Mc  bhfarraige/Ncfsc  ina/Spp-s  shúile/Ncfpc  ./Fe </s><s> DIARMAID/Npmsc  :/Fi  Fear/Vmm-2s"
"doc#228","fear/Ncmsc  na/Td-s  sróine/Ncfsg  fada/Aqp  iad/Pp3-p  sa/Spa-s  seantán/Ncmsc  ag/Sp  Bá/Nv  na/Td-p  gCreagán/Ncmpg  Dubh/Aq--pg  agus/Cc  a/Sp  shábháil/Nv  Coll/Npmsc  agus/Cc  Sneachta/Npmsc  iad/Pp3-p  !/Fe </s><s> Nuair/Cs  a/Q-r  smaoinigh/Vmis  sí/Pp3fss  ar/Sp  na/Td-p"," madraí/Ncmpc|Ncmpg"," tháinig/Vmis  deora/Ncfpc  lena/Spp-p|Spp-s  súile/Ncfpc  ./Fe </s><s> Thóg/Vmis  sí/Pp3fss  amach/Rd  ciarsúr/Ncmsc  agus/Cc  lig/Vmis  sí/Pp3fss  uirthi/Pr3fs  go/Q-s  raibh/Vmis---d|Vmsp  sí/Pp3fss  ag/Sp  glanadh/Vmis0  a/Dp3-p|Dp3fs  sróine/Ncfsg  ./Fe </s><s> Chaithfeadh/Vmc  sí/Pp3fss  a/Sp"
"doc#230","an/Td-s  saothar/Ncmsc  beag/Aq-msc  seo/Dd  solas/Ncmsc  an/Td-s  lae/Ncmsg  murach/Cs  Pádraig/Npmsc  Ó/Sp  Snodaigh/Npmsc  na/Td-s  Coiscéime/Ncfsg  ./Fe </s><s> Rath/Npmsc  is/Cc  séan/Vmm-2s  orthu/Pr3-p  ./Fe </s><s> -/Fb  Aogán/Npmsc  Ó/Sp  Muircheartaigh/Npmsc </s><s>","Madraí/Ncmpc"," na/Td-p  nOcht/Mc  gCos/Ncfsc </s><s> Oíche/Ncfsc  amháin/Aqp  bhí/Vmis  Mícheál/Npmsc  agus/Cc  Máire/Npfsc  Rua/Npfsg|Npmsg  suite/Av  cois/Sp  tine/Ncfsg  ./Fe </s><s> ''/Fa  Beidh/Vmif  orainn/Pr1-p  cúpla/Ncmsc  coileán/Ncmsc  óg/Aq-msc  a/Sp  sholáthar/Nv  ,/Fi  ''/Fa  arsa/Vmis"
"doc#230","a/Sp  sholáthar/Nv  ,/Fi  ''/Fa  arsa/Vmis  Mícheál/Npmsc  le/Sp  Máire/Npfsc  Rua/Npfsg|Npmsg  .../F  ''/Fa  Tá/Vmip  Samhail/Ncfsc  róshean/Ncmsg|Ncmpg  d''/Sp  obair/Ncfsc  an/Td-s  chnoic/Ncmsg  .../F  Nach/Wprin  bhfuil/Vmip---d  ,/Fi  a/Uv  mhic/Ncmpc  ?/Fq </s><s> ''/Fa  ar/Vmis  sé/Pp3mss  leis/Sp  an/Td-s"," seanmhadra/Ncmsc"," a/Q-r  bhí/Vmis  sínte/Nv--g  ar/Sp  an/Td-s  urlár/Ncmsc  os/Sp  a/Dp3ms|Dp3fs|Uv|Q-p|Q-i|Q-r  chomhair/Ns-s|Vmis|Ncmsv  ./Fe </s><s> Bhí/Vmis  dhá/Spp  bhliain/Ncfsc  déag/Ns-s  tugtha/Av  ag/Sp  Samhail/Ncfsc  i ndiaidh/Spc  na/Td-s  gcaorach/Ncfsg  agus/Cc  bhí/Vmis  sé/Pp3mss  róchríonna/Aqp"
"doc#230","an/Td-s  Ghleanna/Npfsg  anseo/Rl  ./Fe </s><s> Chuala/Vmis  ar/Sp  Chlár/Npfsc  na/Td-p  bhFógraí/Ncmpg  go/Q-s  raibh/Vmis---d|Vmsp  péire/Ncmsc  coileán/Ncmpg  caorach/Ncfsg|Ncfpg  uaibh/Pr2-p  .../F  ''/Fa  ''/Fa  Is/Wpri  ea/Pp3-s  ?/Fq </s><s> ''/Fa  ''/Fa  Bhuel/I  ,/Fi  bhí/Vmis  ál/Ncmsc  ag/Sp  mo/Dp1-s"," mhadra/Ncmsc"," breis/Ncfsc  agus/Cc  ráithe/Ncfsc  ó/Sp  shin/Pd  ./Fe </s><s> Tá/Vmip  coileán/Ncmsc  amháin/Aqp  baineann/Vmip  fós/Rg  agam/Pr1-s  ./Fe </s><s> Níl/Npfsc|Vmip---n  sárú/Ncmsc|Ncmsg  a/Dp3-p|Dp3fs  máthar/Ncfsg  ar/Wpsi|Wssi|Ws-q|Wsdq  dhá/Spp  thaobh/Ncmsc  an/Td-s  Daingin/Ncmsg  .../F  Chomh/Ri  maith/Aqp"
"doc#230","a/Q-r  bhí/Vmis  an/Td-s  tae/Ncmsc  agus/Cc  cúpla/Ncmsc  canta/Av  de/Sp  bháirín/Ncmsc  breac/Aq-msc  ina/Spr  ngoile/Vmsp  ,/Fi  d''/Q  iarr/Vmis  an/Td-s  Máilleach/Npmsc  ar/Sp  Mhícheál/Npmsc  dul/Ncmsc|Nv  lena/Spp-s  chois/Ncfsd  go dtí/Spc  bothán/Ncmpg  na/Td-p"," madraí/Ncmpg"," ./Fe </s><s> D''/Q  oscail/Vmis  sé/Pp3mss  leath/Ncfsc  barraidh/Ncfsc  an/Td-s  dorais/Ncmsg  ./Fe </s><s> Ansúd/Npmsc  os comhair/Spc  a/Dp3ms  shúl/Ncfpg  ,/Fi  bhí/Vmis  an/Td-s  coileán/Ncmsc  gleoite/Aqp  ,/Fi  dath/Ncmsc  cíordhubh/Ncmsc|Ncfsc  uirthi/Pr3fs  le/Sp"
"doc#230","choileáin/Ncmsg  ./Fe </s><s> ''/Fa  Á/Spp-s|I  ,/Fi  sea/Ncmsc|Wp-i-3  ,/Fi  níl/Vmip---n  an/Td-s  iongain/Ncfsc  uachtarach/Aq-fsc  ar/Sp|Wpsi|Wssi|Ws-q|Wsdq  a/Dp3fs|Uv  cosa/Ncfpv|Ncfpc  deiridh/Ncmsg  ./Fe </s><s> Tá/Vmip  Cnoc/Npmsc  Bhréanainn/Vmih1s  lán/Ncmsc  d''/Sp  aiteann/Ncmsc  gallda/Aqp  agus/Cc  ní/Qn  bhíonn/Vmig---n"," madra/Ncmsc"," leis/Sp  an/Td-s  iongain/Ncfsc  bhreise/Ncfsg  buan/Aq-msc  dá/Spp-s  bharr/Ncmsc  ,/Fi  ''/Fa  a/Q-r  mhínigh/Vmis  Ó/Sp  Conchubhair/Npmsc  ./Fe </s><s> D''/Q  oscail/Vmis  an/Td-s  Máilleach/Npmsc  leath/Ncfsc  íochtarach/Aq-fsc  an/Td-s  dorais/Ncmsg  agus/Cc"
"doc#230","./Fe </s><s> Bhí/Vmis  leathchéad/Ncmsc  éigin/Aq-msc  caorach/Ncfsg|Ncfpg  ar/Sp  féarach/Ncmsc  tamall/Ncmpg  suas/Rd  i/Sp  mbolg/Ncmsc  an/Td-s  chnoic/Ncmsg  ./Fe </s><s> ''/Fa  Fair/Npmsc  é/Pp3ms  seo/Dd  ,/Fi  ''/Fa  arsa/Vmis  mo/Dp1-s  dhuine/Ncmsc  ./Fe </s><s> Bhagair/Vmis  sé/Pp3mss  ar/Sp  an/Td-s"," madra/Ncmsc"," dul/Ncmsc|Nv  suas/Rd  an/Td-s  cnoc/Ncmsc  agus/Cc  na/Td-p  caoirigh/Ncfpc  a/Sp  thabhairt/Nv  anuas/Rd  ./Fe </s><s> Lean/Npmsc  an/Td-s  Pic/Ncfsc  :/Fi  A/Dp3fs  :/Fi  An/Td-s  leathanach/Ncmsc  iomlán/Aq-msc </s><s> madra/Ncmsc  gach/Dq  treoir/Ncfsc  agus/Cc  bagairt/Ncfsc  a/Q-i"
"doc#230","mo/Dp1-s  dhuine/Ncmsc  ./Fe </s><s> Bhagair/Vmis  sé/Pp3mss  ar/Sp  an/Td-s  madra/Ncmsc  dul/Ncmsc|Nv  suas/Rd  an/Td-s  cnoc/Ncmsc  agus/Cc  na/Td-p  caoirigh/Ncfpc  a/Sp  thabhairt/Nv  anuas/Rd  ./Fe </s><s> Lean/Npmsc  an/Td-s  Pic/Ncfsc  :/Fi  A/Dp3fs  :/Fi  An/Td-s  leathanach/Ncmsc  iomlán/Aq-msc </s><s>","madra/Ncmsc"," gach/Dq  treoir/Ncfsc  agus/Cc  bagairt/Ncfsc  a/Q-i  thug/Vmis  a/Dp3-p  máistir/Ncmsc  ./Fe </s><s> Laistigh/Rl  de/Sp  dheich/Ncmsc  neomant/Ncmsc  ,/Fi  bhí/Vmis  na/Td-p  caoirigh/Ncfpc  bailithe/Av  anuas/Rd  go/Sp  béal/Ncmsc  bearnan/Ncmsc  na/Td-s"
"doc#230","agus/Cc  bagairt/Ncfsc  a/Q-i  thug/Vmis  a/Dp3-p  máistir/Ncmsc  ./Fe </s><s> Laistigh/Rl  de/Sp  dheich/Ncmsc  neomant/Ncmsc  ,/Fi  bhí/Vmis  na/Td-p  caoirigh/Ncfpc  bailithe/Av  anuas/Rd  go/Sp  béal/Ncmsc  bearnan/Ncmsc  na/Td-s  páirce/Ncfsg  ag/Sp  an/Td-s"," madra/Ncmsc"," ./Fe </s><s> Níl/Npfsc|Vmip---n  aon/Mc|Dq  dabht/Ncmsc  ach/Cs  go/Q-s  raibh/Vmis---d|Vmsp  Mícheál/Npmsc  Ó/Sp  Conchubhair/Npmsc  an-shásta/Av  lena/Spr  bhfaca/Vmis---d  sé/Pp3mss  ./Fe </s><s> ''/Fa  Mar/Sp  a/Dp3fs  dúrt/Ncmsc  leat/Pr2-s  ar/Sp  an/Td-s  bhfón/Ncmsc  ,/Fi  tá/Vmip  coileán/Ncmsc  le/Sp"
"doc#230","ar/Sp  a/Dp3ms  chéile/Ncmsc  tar éis/Spc  do/Sp  Mhícheál/Npmsc  Ó/Sp  Conchubhair/Npmsc  bút/Ncmsc  an/Td-s  ghluaisteáin/Ncmpc  a/Sp  dhúnadh/Nv  ./Fe </s><s> ''/Fa  Cé/Cs|Ncfsc|Pq  hé/Pp3ms  tusa/Pp2-s-e  ?/Fq </s><s> ''/Fa  a/Q-r  cheistigh/Vmis  Rós/Npmsc  ./Fe </s><s> ''/Fa  Oscar/Npmsc  mac/Ncmsc  an/Td-s"," Mhadra/Ncmsc"," .../F  agus/Cc  cad/Pq  fútsa/Pr2-s-e  ?/Fq </s><s> ''/Fa  ''/Fa  Rós/Npmsc  nic/Ncfsc  an/Td-s  Ghadhair/Ncmpc  ./Fe </s><s> ''/Fa  D''/Q  fhanadar/Vmis3p  ina/Spp-p  dtost/Nv  ansan/Rl  go dtí/Spc  go/Cs  n-osclaíodh/Vmih  an/Td-s  bút/Ncmsc  arís/Rg  ./Fe </s><s> Rug/Vmis  Mícheál/Npmsc  Ó/Sp"
"doc#230",",/Fi  bhí/Vmis  beagán/Ncmsc  solais/Ncmsg  ag/Sp  teacht/Nv  idir/Sp  cláracha/Ncmpc  an/Td-s  dorais/Ncmsg  ./Fe </s><s> D''/Q  fhéachadar/Vmis3p  beirt/Ncfsc  ina/Spp-p  dtimpeall/Ncmsc  ./Fe </s><s> Cad/Pq  a/Q-r  bhí/Vmis  ach/Cs  fámaire/Ncmsc  de/Sp"," mhadra/Ncmsc"," mór/Aq-msc  fionnrua/Ncmpc  ,/Fi  a/Uv  cheann/Ncmsv  idir/Sp  a/Mn  dhá/Mc  lapa/Ncmsc  tosaigh/Ncmsg  aige/Pr3ms  !/Fe </s><s> ''/Fa  Tá/Vmip  súil/Ncfsc  le/Sp  Dia/Ncmsc  agam/Pr1-s  ná/Cc  fuil/Ncfsc  sé/Ncmsg  chomh/Ri  cancrach/Aqp  lena/Spp-s  thoirt/Ncfsc  !/Fe </s><s> ''/Fa  arsa/Vmis  Rós/Npmsc"
"doc#230","<s> Chonaicís/Vmis2s  chomh/Ri  cineálta/Aqp  agus/Cc  a/Q-i  bhí/Vmis  ár/Dp1-p  máistir/Ncmsc  ansan/Rl  tráthnóna/Ncmsc  inné/Aqp  ./Fe </s><s> ''/Fa  ''/Fa  Cé/Cs|Ncfsc|Pq  tá/Vmip  ag/Sp  pusaíl/Ncfsc  ghoil/Ncmsg  sa/Spa-s  bhothán/Ncmsc  seo/Dd  ?/Fq </s><s> ''/Fa  a/Q-r  sceamh/Vmis  an/Td-s"," madra/Ncmsc"," mór/Aq-msc  a/Q-r  bhí/Vmis  anois/Rg  ina/Spp-s  dhúiseacht/Nv  ./Fe </s><s> ''/Fa  Níl/Vmip---n  ionainn/Pr1-p  ach/Cs  dhá/Spp  choileán/Ncmsc  beag/Aq-msc  óg/Aq-msc  ,/Fi  a/Uv  mhadra/Ncmsv  uasail/Aq-msv  ./Fe </s><s> ''/Fa  ''/Fa  Hmmm/Y  ?/Fq </s><s> ''/Fa  arsa/Vmis  an/Td-s  madra/Ncmsc  mór/Aq-msc  ,/Fi  ag/Sp"
"doc#230","ag/Sp  pusaíl/Ncfsc  ghoil/Ncmsg  sa/Spa-s  bhothán/Ncmsc  seo/Dd  ?/Fq </s><s> ''/Fa  a/Q-r  sceamh/Vmis  an/Td-s  madra/Ncmsc  mór/Aq-msc  a/Q-r  bhí/Vmis  anois/Rg  ina/Spp-s  dhúiseacht/Nv  ./Fe </s><s> ''/Fa  Níl/Vmip---n  ionainn/Pr1-p  ach/Cs  dhá/Spp  choileán/Ncmsc  beag/Aq-msc  óg/Aq-msc  ,/Fi  a/Uv"," mhadra/Ncmsv"," uasail/Aq-msv  ./Fe </s><s> ''/Fa  ''/Fa  Hmmm/Y  ?/Fq </s><s> ''/Fa  arsa/Vmis  an/Td-s  madra/Ncmsc  mór/Aq-msc  ,/Fi  ag/Sp  druidim/Nv  ina/Spp-p  dtreo/Ncfsc  ./Fe </s><s> Bhí/Vmis  an/Td-s  dá/Spp-s  choileán/Ncmsc  suite/Av|Aqp  ansúd/Ncmsc|Ncmpg  i bhfochair/Spc  a/Dp3ms  chéile/Ncmsc  agus/Cc  iad/Pp3-p  ag/Sp"
"doc#230","a/Q-r  sceamh/Vmis  an/Td-s  madra/Ncmsc  mór/Aq-msc  a/Q-r  bhí/Vmis  anois/Rg  ina/Spp-s  dhúiseacht/Nv  ./Fe </s><s> ''/Fa  Níl/Vmip---n  ionainn/Pr1-p  ach/Cs  dhá/Spp  choileán/Ncmsc  beag/Aq-msc  óg/Aq-msc  ,/Fi  a/Uv  mhadra/Ncmsv  uasail/Aq-msv  ./Fe </s><s> ''/Fa  ''/Fa  Hmmm/Y  ?/Fq </s><s> ''/Fa  arsa/Vmis  an/Td-s"," madra/Ncmsc"," mór/Aq-msc  ,/Fi  ag/Sp  druidim/Nv  ina/Spp-p  dtreo/Ncfsc  ./Fe </s><s> Bhí/Vmis  an/Td-s  dá/Spp-s  choileán/Ncmsc  suite/Av|Aqp  ansúd/Ncmsc|Ncmpg  i bhfochair/Spc  a/Dp3ms  chéile/Ncmsc  agus/Cc  iad/Pp3-p  ag/Sp  crith/Nv  ina/Spp-p  gcraiceann/Ncmsc  ./Fe </s><s> D''/Q"
"doc#230",",/Fi  ag/Sp  druidim/Nv  ina/Spp-p  dtreo/Ncfsc  ./Fe </s><s> Bhí/Vmis  an/Td-s  dá/Spp-s  choileán/Ncmsc  suite/Av|Aqp  ansúd/Ncmsc|Ncmpg  i bhfochair/Spc  a/Dp3ms  chéile/Ncmsc  agus/Cc  iad/Pp3-p  ag/Sp  crith/Nv  ina/Spp-p  gcraiceann/Ncmsc  ./Fe </s><s> D''/Q  fhéach/Vmis  an/Td-s"," madra/Ncmsc"," mór/Aq-msc  ó/Sp  choileán/Ncmsc  go/Sp  coileán/Ncmsc  ./Fe </s><s> ''/Fa  Tá/Vmip  sibh/Pp2-p  beag/Aqp|Ncmsc  ,/Fi  ceart/Aqp  go/Ua  leor/Aqp  !/Fe </s><s> Samhail/Ncfsc  mac/Ncmsc  an/Wp-q|Wpdq  Chalaí/Ncmpc  m''/Dp1-s  ainmse/Ncmsc-e  ./Fe </s><s> Ná/Q-m  bíodh/Vmm-3s  eagla/Ncfsc  oraibh/Pr2-p  ,/Fi  ní/Ncmsc|Ncfsc|Nv|Wp-in  de/Sp  phór/Ncmsc"
"doc#230","./Fe </s><s> ''/Fa  Tá/Vmip  sibh/Pp2-p  beag/Aqp|Ncmsc  ,/Fi  ceart/Aqp  go/Ua  leor/Aqp  !/Fe </s><s> Samhail/Ncfsc  mac/Ncmsc  an/Wp-q|Wpdq  Chalaí/Ncmpc  m''/Dp1-s  ainmse/Ncmsc-e  ./Fe </s><s> Ná/Q-m  bíodh/Vmm-3s  eagla/Ncfsc  oraibh/Pr2-p  ,/Fi  ní/Ncmsc|Ncfsc|Nv|Wp-in  de/Sp  phór/Ncmsc  an/Td-s  alsáisigh/Ncmsg  mé/Pp1-s  ./Fe </s><s> Is/Wp-i"," madra/Ncmsc"," caorach/Ncfsg|Ncfpg  mé/Pp1-s  .../F  Nach/Wprin  aon/Mc  chine/Ncmsc  amháin/Aqp  is/Wpri  ea/Pp3-s  sinn/Pp1-p  ?/Fq </s><s> ''/Fa  Mhaolaigh/Vmis  ar/Sp  eagla/Ncfsc  na/Td-s  beirte/Ncfsg  ar/Sp  a/Dp3fs  chloisint/Ncfsc  sin/Dd  ./Fe </s><s> Bhí/Vmis  sceamh/Ncfsc  an/Td-s  mhadra/Ncmsg"
"doc#230","./Fe </s><s> Is/Wp-i  madra/Ncmsc  caorach/Ncfsg|Ncfpg  mé/Pp1-s  .../F  Nach/Wprin  aon/Mc  chine/Ncmsc  amháin/Aqp  is/Wpri  ea/Pp3-s  sinn/Pp1-p  ?/Fq </s><s> ''/Fa  Mhaolaigh/Vmis  ar/Sp  eagla/Ncfsc  na/Td-s  beirte/Ncfsg  ar/Sp  a/Dp3fs  chloisint/Ncfsc  sin/Dd  ./Fe </s><s> Bhí/Vmis  sceamh/Ncfsc  an/Td-s"," mhadra/Ncmsg"," mhóir/Aq-msg  níos/Uc  séimhe/Aqc  anois/Rg  ./Fe </s><s> ''/Fa  Cad/Pq  is/Wpri  ainm/Ncmsc  daoibh/Pr2-p  ?/Fq </s><s> ''/Fa  ''/Fa  Rós/Npmsc  nic/Ncfsc  an/Td-s  Ghadhair/Ncmpc  ,/Fi  ''/Fa  arsa/Vmis  Rós/Npmsc  ,/Fi  ''/Fa  agus/Cc  sin/Pd  é/Pp3ms  Oscar/Npmsc  mac/Ncmsc  an/Td-s  Mhadra/Ncmsc  ./Fe </s><s> ''/Fa  Cheapas/Vmip---r"
"doc#230","sceamh/Ncfsc  an/Td-s  mhadra/Ncmsg  mhóir/Aq-msg  níos/Uc  séimhe/Aqc  anois/Rg  ./Fe </s><s> ''/Fa  Cad/Pq  is/Wpri  ainm/Ncmsc  daoibh/Pr2-p  ?/Fq </s><s> ''/Fa  ''/Fa  Rós/Npmsc  nic/Ncfsc  an/Td-s  Ghadhair/Ncmpc  ,/Fi  ''/Fa  arsa/Vmis  Rós/Npmsc  ,/Fi  ''/Fa  agus/Cc  sin/Pd  é/Pp3ms  Oscar/Npmsc  mac/Ncmsc  an/Td-s"," Mhadra/Ncmsc"," ./Fe </s><s> ''/Fa  Cheapas/Vmip---r  gur/Wpdi|Wsdi  deartháir/Ncmsc  agus/Cc  deirfiúr/Ncfsc  a/Q-r  bhí/Vmis  ionaibh/Pr2-p  ./Fe </s><s> Ar/Sp  m''/Dp1-s  anam/Ncmsc  ach/Cs  go/Cs  mbeidh/Vmif  orm/Pr1-s  súil/Ncfsc  a/Sp  choimeád/Nv  oraibh/Pr2-p  beirt/Ncfsc  !/Fe </s><s> ''/Fa  ''/Fa  Ní/Qn"
"doc#230",",/Fi  ní/Qn  thaitníonn/Vmip---n  codlatánaigh/Ncfsc  maidine/Ncfsg  ná/Cc  siúlóirí/Ncmpc  oíche/Ncfsg  leis/Pr3ms  ./Fe </s><s> Deiníg/Npmsc  bhur/Dp2-p  n-obair/Ncfsc  go/Ua  dúthrachtach/Aqp  agus/Cc  beidh/Vmif  saol/Ncmsc  an/Td-s"," mhadra/Ncmsg"," bháin/Aq-msg  agaibh/Pr2-p  !/Fe </s><s> ''/Fa </s><s> Cuireadh/Vmis0  bricfeasta/Ncmsc  substaintiúil/Aq-msc  os/Sp  a/Dp3-p  gcomhair/Ns-s  an/Td-s  chéad/Mo|Mc  mhaidin/Ncfsc  úd/Ncmpg  ,/Fi  le/Sp  cnámh/Ncfsc  mairteola/Ncfsg  a/Q-r  neartódh/Vmc  na/Td-p"
"doc#230","bia/Ncmsg  a/Dp3fs  fhágaint/Ncfsc  faoina/Spp-p  mbráid/Ncfsc  ./Fe </s><s> ''/Fa  Féach/Vmm-2s  ,/Fi  ''/Fa  arsa/Vmis  Rós/Npmsc  ,/Fi  ''/Fa  d''/Q  fhág/Vmis  sé/Pp3mss  an/Td-s  doras/Ncmsc  ar/Sp  oscailt/Nv  ./Fe </s><s> ''/Fa  ''/Fa  Ní/Qn  deintear/Vmip0|Vmm-0  príosúnach/Ncmsc  de/Sp  chat/Ncmsc  ná/Cc  de/Sp"," mhadra/Ncmsc"," ar/Sp  an/Td-s  bhfeirm/Ncfsc  seo/Dd  .../F  Téanam/Npmsc  !/Fe </s><s> .../F  Ragham/Npmsc  amach/Rd  faoin/Spa-s  aer/Ncmsc  ,/Fi  ''/Fa  arsa/Vmis  Samhail/Ncfsc  ./Fe </s><s> Do/Q  shiúil/Vmis  Samhail/Ncfsc  an/Td-s  talamh/Ncfsc  mhín/Aq-fsc  go/Sp  teorainn/Ncfsc  an/Td-s"
"doc#230","ar/Sp  an/Td-s  dtaobh/Ncmsc  eile/Dd  ./Fe </s><s> Sin/Pd  Pádraig/Npmsc  Mór/Npfsc  Ó/Sp  Cinnéide/Npmsc  duit/Pr2-s  !/Fe </s><s> Is/Wp-i  i/Sp  dtóin/Ncfsc  phríosúin/Ncmsg  ba/Wsri  cheart/Aqp  dó/Pr3ms|Mc  a/Sp  bheith/Nv  .../F  An/Td-s  íde/Npfsc  a/Q-r  thugann/Vmip  sé/Pp3mss  ar/Sp  a/Dp3ms"," mhadra/Ncmsc"," !/Fe </s><s> Chonac/Vmis1s  é/Pp3ms  ag/Sp  gabháil/Nv  anuas/Rd  sa/Spa-s  cheann/Ncmsc  ar/Sp  an/Td-s  madra/Ncmsc  gan/Sp  chúis/Ncfsc  ,/Fi  gan/Sp  ghantar/Vmip0  !/Fe </s><s> Ní/Qn  thugann/Vmip---n  sé/Mc|Pp3mss  greim/Ncmsc  ceart/Aq-msc  bídh/Ncfsc  fiú/Ns-s  dó/Pr3ms  !/Fe </s><s> ''/Fa  Nuair/Cs  a/Dp3fs"
"doc#230","duit/Pr2-s  !/Fe </s><s> Is/Wp-i  i/Sp  dtóin/Ncfsc  phríosúin/Ncmsg  ba/Wsri  cheart/Aqp  dó/Pr3ms|Mc  a/Sp  bheith/Nv  .../F  An/Td-s  íde/Npfsc  a/Q-r  thugann/Vmip  sé/Pp3mss  ar/Sp  a/Dp3ms  mhadra/Ncmsc  !/Fe </s><s> Chonac/Vmis1s  é/Pp3ms  ag/Sp  gabháil/Nv  anuas/Rd  sa/Spa-s  cheann/Ncmsc  ar/Sp  an/Td-s"," madra/Ncmsc"," gan/Sp  chúis/Ncfsc  ,/Fi  gan/Sp  ghantar/Vmip0  !/Fe </s><s> Ní/Qn  thugann/Vmip---n  sé/Mc|Pp3mss  greim/Ncmsc  ceart/Aq-msc  bídh/Ncfsc  fiú/Ns-s  dó/Pr3ms  !/Fe </s><s> ''/Fa  Nuair/Cs  a/Dp3fs  shrois/Ncfsc  Samhail/Ncfsc  ,/Fi  Rós/Npmsc  agus/Cc  Oscar/Npmsc  an/Td-s  tigh/Ncmsd  cónaithe/Av  ,/Fi"
"doc#230","mBaile/Npmpg  an/Td-s  Lochaigh/Npmsc  ./Fe </s><s> Thóg/Vmis  an/Td-s  t-alsáiseach/Ncfsc  ina/Spp-s  cheann/Ncmsc  dul/Ncmsc|Nv  ag/Sp  marú/Nv  chaorach/Ncfsg|Ncfpg  ./Fe </s><s> Ní/Qn  raibh/Vmis---n  aon/Mc|Dq  tuiscint/Ncfsc  ar/Sp  shaol/Ncmsc  na/Td-s  tuaithe/Ncfsg  ag/Sp  an/Td-s"," madra/Ncmsc"," céanna/Aqp  ,/Fi  é/Pp3ms  tagtha/Av  anseo/Rl  amach/Rd  ó/Sp  chathair/Ncfsc  éigin/Aq-fsc  i lár/Spc  na/Td-s  Gearmáine/Npf-g  !/Fe </s><s> Pé/Pi  scéal/Ncmsc  é/Pp3ms  ,/Fi  bhí/Vmis  slad/Ncmsc  déanta/Av  aige/Pr3ms  ar/Sp  leathdhosaen/Ncmsc"
"doc#230","luath/Aq-fsc  sa/Spa-s  bhfómhar/Ncmsc  a/Q-r  bhí/Vmis  ann/Pr3ms  ./Fe </s><s> Dheineas/Vmis1s  m''/Dp1-s  aigne/Ncfsc  suas/Rd  dul/Ncmsc|Nv  ar/Sp  a/Dp3ms  thóir/Ncfsc  ./Fe </s><s> Ag/Sp  déanamh/Nv  dom/Pr1-s  ar/Sp  an/Td-s  gcarraig/Ncfsc  san/Dd  thíos/Rd  is/Wpri  ea/Pp3-s  chonac/Vmis1s  mo/Dp1-s"," mhadra/Ncmsc"," agus/Cc  beirthe/Av  ar/Sp  mhuinéal/Ncmsc  aige/Pr3ms  ar/Sp  fhóisc/Ncfsc  ./Fe </s><s> Bhí/Vmis  an/Td-s  chaora/Ncfsc  bhocht/Aq-fsc  stracaithe/Av  ó/Sp  chéile/Ncmsc  aige/Pr3ms  ./Fe </s><s> Tháinig/Vmis  an/Td-s  oiread/Ns-s  feirge/Ncfsc  orm/Pr1-s  nár/Qnrs"
"doc#230","ar/Sp  fhóisc/Ncfsc  ./Fe </s><s> Bhí/Vmis  an/Td-s  chaora/Ncfsc  bhocht/Aq-fsc  stracaithe/Av  ó/Sp  chéile/Ncmsc  aige/Pr3ms  ./Fe </s><s> Tháinig/Vmis  an/Td-s  oiread/Ns-s  feirge/Ncfsc  orm/Pr1-s  nár/Qnrs  thógas/Vmip---r  ceann/Ncmsc  de/Pr3ms  go/Q-s  raibh/Vmis---d|Vmsp  an/Td-s"," madra/Ncmsc"," alltach/Aq  seo/Dd  chomh/Ri  mór/Aqp  .../F  Bhí/Vmis  sé/Pp3mss  dhá/Spp  uair/Ncfsc  chomh/Ri  mór/Aqp  liom/Pr1-s  féin/Px  .../F  Thugas/Vmis1s  fogha/Ncmsc  fíochmhar/Aq-msc  ina/Spp-s  threo/Ncfsc  ./Fe </s><s> Ní/Qn  raibh/Vmis---n  súil/Ncfsc  aige/Pr3ms  liom/Pr1-s"
"doc#230","Oscar/Npmsc  sceamh/Ncfsc  thraochta/Aqp  ar/Sp  shroisint/Ncfsc  buaile/Ncfsg  an/Td-s  tí/Ncmsc  dóibh/Pr3-p  ./Fe </s><s> Bhrostaigh/Vmis  an/Td-s  máistir/Ncmsc  i/Sp  dtreo/Ncfsc  an/Td-s  dorais/Ncmsg  agus/Cc  thug/Vmis  treoir/Ncfsc  do/Sp  na/Td-p"," madraí/Ncmpc"," é/Pp3ms  a/Sp  leanúint/Nv  isteach/Rd  don/Spa-s  gcistin/Ncfsc  ./Fe </s><s> Bhí/Vmis  an/Td-s  bord/Ncmsc  ligithe/Av  ag/Sp  Máire/Npfsc  Rua/Npfsg|Npmsg  ,/Fi  pláta/Ncmsc  breá/Aq-msc  mairteola/Ncfsg  i lár/Spc  an/Td-s  bhoird/Ncmpc  ,/Fi  glasraí/Ncmpc  i/Sp"
"doc#230","phrátaí/Ncmpc  plúracha/Aq--pc  suite/Av  ar/Sp  phláta/Ncmsc  eile/Dd  ./Fe </s><s> ''/Fa  Is/Cc|Wp-i  fada/Aqp  ó/Sp  ocras/Ncmsc  é/Pp3ms  ,/Fi  ''/Fa  arsa/Vmis  Oscar/Npmsc  le/Sp  Samhail/Ncfsc  agus/Cc  uisce/Ncmsc  lena/Spp-s  fhiacla/Ncfpc  ./Fe </s><s> Níor/Qn-s  fágadh/Vmis0--n  na/Td-p"," madraí/Ncmpc"," ar/Sp  an/Td-s  gcaolchuid/Ns-s  ach/Cs  an/Td-s  oiread/Ns-s  ./Fe </s><s> Chuir/Vmis  Máire/Npfsc  trí/Ncmsg  bhabhla/Ncmsc|Ncmsg  a/Q-r  bhí/Vmis  ag/Sp  cur/Nv  thar/Sp  maoil/Ncfsc|Ncmpc  faoina/Spp-p  bpus/Ncmsc  ./Fe </s><s> D''/Q  alpadar/Vmis3p  agus/Cc  chognaíodar/Vmis3p"
"doc#230","úd/Dd  ,/Fi  Mícheál/Npmsc  ag/Sp  cur/Nv  síos/Rd  do/Sp  Mháire/Npfsc  faoi/Sp  eachtraí/Ncfpc  an/Td-s  lae/Ncmsg  ar/Sp  an/Td-s  gcnoc/Ncmsc  ./Fe </s><s> D''/Q  inis/Vmis  sé/Pp3mss  di/Pr3fs  chomh/Ri  maith/Aqp  agus/Cc  a/Q-p|Q-i|Q-r  d''/Q  oibrigh/Vmis|Vmm-2s  an/Td-s  dá/Spp-s"," mhadra/Ncmsc"," óga/Ncmpc  le cois/Spc  Shamhail/Ncfsc  ./Fe </s><s> ''/Fa  Tabhair/Vmm-2s  bliain/Ncfsc  eile/Dd  dóibh/Pr3-p  agus/Cc  ní/Qn  bheidh/Vmif---n  a/Sp  sárú/Nv  le/Sp  fáil/Nv  !/Fe </s><s> ''/Fa  ''/Fa  Sea/Wp-i-3  ,/Fi  an/Td-s  gcualabhair/Ncfsc  an/Td-s  ráiteas/Ncmpg  a/Q-r  dhein/Vmis"
"doc#230","ní/Qn  bheidh/Vmif---n  a/Sp  sárú/Nv  le/Sp  fáil/Nv  !/Fe </s><s> ''/Fa  ''/Fa  Sea/Wp-i-3  ,/Fi  an/Td-s  gcualabhair/Ncfsc  an/Td-s  ráiteas/Ncmpg  a/Q-r  dhein/Vmis  fear/Ncmsc  an/Td-s  tí/Ncfsg  ?/Fq </s><s> ''/Fa  arsa/Vmis  Samhail/Ncfsc  le/Sp  Rós/Npmsc  agus/Cc  Oscar/Npmsc  ./Fe </s><s> Ach/Cs  bhí/Vmis  an/Td-s  dá/Spp-s"," mhadra/Ncmsc"," geall/Ncmsc  leis/Pr3ms  ina/Spp-p  gcodladh/Nv  le/Sp  tuirse/Ncfsc  ./Fe </s><s> ''/Fa  Chualamar/Vmis1p  ,/Fi  ''/Fa  arsa/Vmis  Rós/Npmsc  ,/Fi  ''/Fa  agus/Cc  is/Wpri  maith/Aqp|Ncfsc  sásta/Aqp  atáimid/Vmip1p-r  go/Cs  bhfuil/Vmip---d  na/Td-p  caoirigh/Ncfpc  ar/Sp  fad/Ncmsc"
"doc#230","./Fe </s><s> ''/Fa  Téanam/Npmsc  go dtí/Spc  an/Td-s  mbothán/Ncmsc  agus/Cc  luífeam/Ncmsc  luath/Aq-msc  ,/Fi  ''/Fa  arsa/Vmis  Samhail/Ncfsc  ./Fe </s><s> Bhogadar/Vmis3p  triúr/Ncmsc  amach/Rd  doras/Ncmsc  na/Td-s  cistine/Ncfsg  ./Fe </s><s> Tar éis/Spc  do/Sp  na/Td-p"," madraí/Ncmpc|Ncmpg"," ceithre/Aqp  lá/Ncmsc  cruaidh/Ncfsc  a/Sp  chaitheamh/Nv  ar/Sp  an/Td-s  gcnoc/Ncmsc  bhí/Vmis  deireadh/Ncmsc  na/Td-s  gcaorach/Ncfsg  bailithe/Av  anuas/Rd  go dtí/Spc  an/Td-s  bpáirc/Ncfsc  acu/Pr3-p  ,/Fi  gach/Dq  cnámh/Ncfsc  ina/Spp-p"
"doc#230","tuirseach/Aqp  ,/Fi  tnáite/Av|Aqp  ./Fe </s><s> ''/Fa  An/Qq  bhfuil/Vmip---d  a/Dp3ms  fhios/Ncmsc  agaibh/Pr2-p  ,/Fi  ''/Fa  arsa/Vmis  Samhail/Ncfsc  go/Ua  mórálach/Aqp  agus/Cc  iad/Pp3-p  ina/Spr  luí/Vmsp  sa/Spa-s  bhothán/Ncmsc  ,/Fi  ''/Fa  ní/Qn  fhaca/Vmis---n  riamh/Rg  dhá/Spp"," mhadra/Ncmsc"," a/Q-r  luigh/Vmis  chomh/Ri  nádúrtha/Aqp  le/Sp  hobair/Ncfsc  an/Td-s  chnoic/Ncmsg  agus/Cc  a/Q-r  dhein/Vmis  an/Td-s  bheirt/Ncfsc  agaibhse/Pr2-p-e  ?/Fq </s><s> ''/Fa  Ach/Cs  bhí/Vmis  Rós/Npmsc  agus/Cc  Oscar/Npmsc  ina/Spp-p  gcnap/Ncmsc  le linn/Spc  dó/Pr3ms|Mc  a/Sp"
"doc#230","chnoic/Ncmpc  á/Spp-s  shú/Nv  aige/Pr3ms  isteach/Rd  ina/Spp-p|Spp-s  scámhóga/Ncmpc  ./Fe </s><s> Bhí/Vmis  an/Td-s  tarna/Ncmpc  lá/Ncmsc  breithe/Ncfsg  curtha/Av  dóibh/Pr3-p  ag/Sp  Rós/Npmsc  agus/Cc  Oscar/Npmsc  ,/Fi  aithne/Ncfsc  curtha/Av  acu/Pr3-p  ar/Sp  gach/Dq"," madra/Ncmsc"," caorach/Ncfsg|Ncfpg  a/Q-r  bhí/Vmis  ag/Sp  obair/Ncfsc  dhá/Spp  thaobh/Ncmsc  Chnoc/Npfsg  Bhréanainn/Vmih1s  ,/Fi  gan/Sp  trácht/Nv  ar/Sp  na/Td-p  máistrí/Ncmpc  a/Q-r  bhíodh/Vmih  lena/Spp-s  gcois/Ncfsc  ,/Fi  aithint/Nv  acu/Pr3-p  ar/Sp  an/Td-s  marc/Ncmsc  a/Q-r"
"doc#230","a/Dp3-p  n-ainm/Ncmsc  in/Sp  airde/Ncfpc|Ncfsc  i/Sp  measc/Ncmsc  feirmeoirí/Ncmpg  an/Td-s  chnoic/Ncmpc  ./Fe </s><s> Tháinig/Vmis  sé/Pp3mss  go dtí/Spc  cluasa/Ncfpc  Mhichíl/Npfsg  Uí/Up  Chonchubhair/Npmsc  go/Q-s  raibh/Vmis---d|Vmsp  comórtas/Ncmsc  do/Sp"," mhadraí/Ncmpc"," caorach/Ncfsg|Ncfpg  ag/Sp  Féile/Ncfsc  a/Q-r  bhí/Vmis  á/Spp-s  thionól/Nv  i/Sp  Lios/Ncmsc  Póil/Npm-g|Npmsg  ./Fe </s><s> Bheartaigh/Vmis  sé/Pp3mss  ar/Sp  an/Td-s  dtoirt/Ncfsc  Oscar/Npmsg  agus/Cc  Rós/Npmsc  a/Sp  thástáil/Nv  i/Sp  gcoinne/Ncfsc  madraí/Ncmpc"
"doc#230","do/Sp  mhadraí/Ncmpc  caorach/Ncfsg|Ncfpg  ag/Sp  Féile/Ncfsc  a/Q-r  bhí/Vmis  á/Spp-s  thionól/Nv  i/Sp  Lios/Ncmsc  Póil/Npm-g|Npmsg  ./Fe </s><s> Bheartaigh/Vmis  sé/Pp3mss  ar/Sp  an/Td-s  dtoirt/Ncfsc  Oscar/Npmsg  agus/Cc  Rós/Npmsc  a/Sp  thástáil/Nv  i/Sp  gcoinne/Ncfsc"," madraí/Ncmpc"," cáiliúla/Aq--pc  na/Td-s  leithinse/Ncfsg  ./Fe </s><s> Tuigeadh/Vmm-3s|Vmis0  dó/Pr3ms  go/Cs  mbeadh/Vmc  madraí/Ncmpc  braoideálta/Av  ,/Fi  agus/Cc  iad/Pp3-p  seanchríonna/Aqp  lena/Spp-s  chois/Ncfsd  san/Dd  ,/Fi  ina/Spp-p  gcoinne/Ncfsc"
"doc#230","Póil/Npm-g|Npmsg  ./Fe </s><s> Bheartaigh/Vmis  sé/Pp3mss  ar/Sp  an/Td-s  dtoirt/Ncfsc  Oscar/Npmsg  agus/Cc  Rós/Npmsc  a/Sp  thástáil/Nv  i/Sp  gcoinne/Ncfsc  madraí/Ncmpc  cáiliúla/Aq--pc  na/Td-s  leithinse/Ncfsg  ./Fe </s><s> Tuigeadh/Vmm-3s|Vmis0  dó/Pr3ms  go/Cs  mbeadh/Vmc"," madraí/Ncmpc"," braoideálta/Av  ,/Fi  agus/Cc  iad/Pp3-p  seanchríonna/Aqp  lena/Spp-s  chois/Ncfsd  san/Dd  ,/Fi  ina/Spp-p  gcoinne/Ncfsc  .../F  Ach/Cs  thabharfadh/Vmc  sé/Mc|Pp3mss  taithí/Ncfsc  do/Sp  Rós/Npmsc  agus/Cc  Oscar/Npmsc  ./Fe </s><s> ''/Fa  Mura/Cs"
"doc#230","<s> Bhí/Vmis  fear/Ncmsc  na/Td-p  dtrí/Mc  gcárta/Ncmsc  ann/Pr3ms  agus/Cc  ''/Fa  trick/Xf  of/Ncmsc  the/Aq-msc  loop/Ncmsc  ''/Fa  ./Fe </s><s> Sea/Wp-i-3  ,/Fi  agus/Cc  bhí/Vmis  tint/Ncfsc  mhór/Aq-fsc  do/Sp  lucht/Ncmsc  óil/Ncmsg  ,/Fi  gan/Sp  trácht/Nv  ar/Sp  fiche/Mc  rud/Ncmsc  eile/Dd  ./Fe </s><s> Trí/Sp"," mhadra/Ncmsc"," dhéag/Ns-s  a/Q-r  bhí/Vmis  istigh/Rd  ar/Sp  chomórtas/Ncmsc  na/Td-s  gcaorach/Ncfsg  ./Fe </s><s> Bhí/Vmis  dianchúrsa/Ncmsc|Ncmsc-e  sínte/Av  amach/Rd  ag/Sp  na/Td-p  maoir/Ncmpc  a/Q-r  bhí/Vmis  i bhfeighil/Spc  ./Fe </s><s> Thástálfadh/Vmc  an/Td-s"
"doc#230","istigh/Rd  ar/Sp  chomórtas/Ncmsc  na/Td-s  gcaorach/Ncfsg  ./Fe </s><s> Bhí/Vmis  dianchúrsa/Ncmsc|Ncmsc-e  sínte/Av  amach/Rd  ag/Sp  na/Td-p  maoir/Ncmpc  a/Q-r  bhí/Vmis  i bhfeighil/Spc  ./Fe </s><s> Thástálfadh/Vmc  an/Td-s  cúrsa/Ncmsc  san/Dd  an/Td-s"," madra/Ncmsc"," ab/Wsri  fhearr/Aqc  ./Fe </s><s> Is/Wp-i  é/Pp3ms  a/Q-r  cheap/Vmis  Mícheál/Npmsc  Ó/Sp  Conchubhair/Npmsc  go/Cs  gcuirfeadh/Vmc  sé/Npmsc  Rós/Npfsg|Npmsg  agus/Cc  Oscar/Npmsc  chun/Sp  cinn/Ncmsg  mar/Sp  fhoireann/Ncfsc  ,/Fi  ach/Cs  nuair/Cs  a/Q-r  léigh/Vmis  sé/Pp3mss"
"doc#230","sé/Npmsc  Rós/Npfsg|Npmsg  agus/Cc  Oscar/Npmsc  chun/Sp  cinn/Ncmsg  mar/Sp  fhoireann/Ncfsc  ,/Fi  ach/Cs  nuair/Cs  a/Q-r  léigh/Vmis  sé/Pp3mss  rialacha/Ncfpc  an/Td-s  chomórtais/Ncmpc  tuigeadh/Vmis0  dó/Pr3ms  go/Cs  mbeadh/Vmc  gach/Dq"," madra/Ncmsc"," á/Spp-s  thriail/Nv  leis/Pr3ms  nó/Cc  léi/Pr3fs  féin/Px  ./Fe </s><s> Bheadh/Vmc  Oscar/Npmsc  ar/Sp  an/Td-s  seachtú/Mo  madra/Ncmsc  agus/Cc  ina/Spp-s  dhiaidh/Ns-s  bheadh/Vmc  Rós/Npmsc  ./Fe </s><s> Bhí/Vmis  Samhail/Ncfsc  tagtha/Av  lena/Spp-s  gcois/Ncfsc"
"doc#230","a/Q-r  léigh/Vmis  sé/Pp3mss  rialacha/Ncfpc  an/Td-s  chomórtais/Ncmpc  tuigeadh/Vmis0  dó/Pr3ms  go/Cs  mbeadh/Vmc  gach/Dq  madra/Ncmsc  á/Spp-s  thriail/Nv  leis/Pr3ms  nó/Cc  léi/Pr3fs  féin/Px  ./Fe </s><s> Bheadh/Vmc  Oscar/Npmsc  ar/Sp  an/Td-s  seachtú/Mo"," madra/Ncmsc"," agus/Cc  ina/Spp-s  dhiaidh/Ns-s  bheadh/Vmc  Rós/Npmsc  ./Fe </s><s> Bhí/Vmis  Samhail/Ncfsc  tagtha/Av  lena/Spp-s  gcois/Ncfsc  mar/Sp  chomhairleoir/Ncmsc  .../F  Sea/Ncmsc|Wp-i-3  ,/Fi  agus/Cc  bheadh/Vmc  sé/Pp3mss  in/Sp  ann/Ns-s  maolú/Nv  ar/Sp  a/Dp3-p"
"doc#230","duine/Ncmsc  de/Sp  na/Td-p  maoir/Ncmpc  as/Sp  pionna/Ncmsc  a/Q-r  bhí/Vmis  cóirithe/Ncmpc  i/Sp  gcúinne/Ncmsc  na/Td-s  páirce/Ncfsg  ./Fe </s><s> D''/Q  fhair/Vmis  Rós/Npmsc  agus/Cc  Oscar/Npmsc  gach/Dq  cor/Vmm-2s|Ncmsc  agus/Cc  casadh/Vmis0  a/Q-r  bhain/Vmis  an/Td-s"," madra/Ncmsc"," as/Sp  na/Td-p  caoirigh/Ncfpc  ./Fe </s><s> Ba/Ws-i  phointeálta/Av  a/Q-r  thug/Vmis  an/Td-s  feirmeoir/Ncmsc  na/Td-p  treoracha/Ncfpg  don/Spa-s  madra/Ncmsc  ./Fe </s><s> Bhí/Vmis  Samhail/Ncfsc  luite/Av  ansúd/Ncmsc|Ncmpg  ag/Sp  míniú/Nv  gach/Dq  gné/Ncfsc  do/Sp"
"doc#230","Rós/Npmsc  agus/Cc  Oscar/Npmsc  gach/Dq  cor/Vmm-2s|Ncmsc  agus/Cc  casadh/Vmis0  a/Q-r  bhain/Vmis  an/Td-s  madra/Ncmsc  as/Sp  na/Td-p  caoirigh/Ncfpc  ./Fe </s><s> Ba/Ws-i  phointeálta/Av  a/Q-r  thug/Vmis  an/Td-s  feirmeoir/Ncmsc  na/Td-p  treoracha/Ncfpg  don/Spa-s"," madra/Ncmsc"," ./Fe </s><s> Bhí/Vmis  Samhail/Ncfsc  luite/Av  ansúd/Ncmsc|Ncmpg  ag/Sp  míniú/Nv  gach/Dq  gné/Ncfsc  do/Sp  Rós/Npmsc  agus/Cc  Oscar/Npmsc  ./Fe </s><s> ''/Fa  Ná/Cc  dein/Ncfsc  é/Pp3ms  seo/Dd  .../F  Agus/Cc  ná/Cc  dein/Ncfsc  é/Pp3ms  siúd/Pd  !/Fe </s><s> Tá/Vmip  an/Td-s  madra/Ncmsc  ag/Sp  ligint/Ncfsc  do/Sp"
"doc#230","don/Spa-s  madra/Ncmsc  ./Fe </s><s> Bhí/Vmis  Samhail/Ncfsc  luite/Av  ansúd/Ncmsc|Ncmpg  ag/Sp  míniú/Nv  gach/Dq  gné/Ncfsc  do/Sp  Rós/Npmsc  agus/Cc  Oscar/Npmsc  ./Fe </s><s> ''/Fa  Ná/Cc  dein/Ncfsc  é/Pp3ms  seo/Dd  .../F  Agus/Cc  ná/Cc  dein/Ncfsc  é/Pp3ms  siúd/Pd  !/Fe </s><s> Tá/Vmip  an/Td-s"," madra/Ncmsc"," ag/Sp  ligint/Ncfsc  do/Sp  na/Td-p  caoirigh/Ncfpc  scaipeadh/Nv|Ncmsc  ó/Sp  chéile/Ncmsc  .../F  Féach/Vmm-2s  air/Pr3ms  sin/Dd  !/Fe </s><s> ''/Fa  ''/Fa  Féach/Vmm-2s  ar/Sp  cén/Pq--s  rud/Ncmsc  ?/Fq </s><s> ''/Fa  a/Q-r  cheistigh/Vmis  Rós/Npmsc  ./Fe </s><s> ''/Fa  Tá/Vmip  an/Td-s  madra/Ncmsc  san/Dd"
"doc#230","!/Fe </s><s> Tá/Vmip  an/Td-s  madra/Ncmsc  ag/Sp  ligint/Ncfsc  do/Sp  na/Td-p  caoirigh/Ncfpc  scaipeadh/Nv|Ncmsc  ó/Sp  chéile/Ncmsc  .../F  Féach/Vmm-2s  air/Pr3ms  sin/Dd  !/Fe </s><s> ''/Fa  ''/Fa  Féach/Vmm-2s  ar/Sp  cén/Pq--s  rud/Ncmsc  ?/Fq </s><s> ''/Fa  a/Q-r  cheistigh/Vmis  Rós/Npmsc  ./Fe </s><s> ''/Fa  Tá/Vmip  an/Td-s"," madra/Ncmsc"," san/Dd  ródhian/Aqp  ./Fe </s><s> Ní/Wp-in  mór/Aqp  dó/Pr3ms  é/Pp3ms  a/Dp3fs  thógaint/Ncfsc  níos/Uc  cáiréisí/Aqc  !/Fe </s><s> ''/Fa  Ghabh/Vmis  trí/Sp  cinn/Ncmpc  de/Sp  na/Td-p  caoirigh/Ncfpc  lastuas/Rl  den/Spa-s  dtraip/Ncfsc  ./Fe </s><s> ''/Fa  Cad/Pq  a/Dp3fs  dúrt/Ncmsc  libh/Pr2-p  ?/Fq </s><s> .../F"
"doc#230","comórtas/Ncmsc  ?/Fq </s><s> ''/Fa  a/Q-r  cheistigh/Vmis  Oscar/Npmsc  ./Fe </s><s> ''/Fa  Chomh/Ri  minic/Aqp  agus/Cc  atá/Vmip---r  ingní/Aqc  ar/Sp  lúidíní/Ncmpc  mo/Dp1-s  chos/Ncfsc  ,/Fi  ''/Fa  a/Q-r  dúirt/Vmis  Samhail/Ncfsc  go/Ua  mórálach/Aqp  ./Fe </s><s> Luigh/Vmis|Vmm-2s  an/Td-s  trí/Sp"," mhadra/Ncmsc"," ansúd/Ncmpg  ,/Fi  Samhail/Ncfsc  ag/Sp  míniú/Nv  laigíochtaí/Ncfpc|Ncmsc  gach/Dq  madra/Ncmsc  de réir/Spc  mar/Cs  a/Q-r  chuaigh/Vmis  an/Td-s  comórtas/Ncmsc  ar/Sp  aghaidh/Ncfsc  ,/Fi  nó/Cc  go/Cs  ndúirt/Vmis  an/Td-s  maor/Ncmsc  go/Cs"
"doc#230","atá/Vmip---r  ingní/Aqc  ar/Sp  lúidíní/Ncmpc  mo/Dp1-s  chos/Ncfsc  ,/Fi  ''/Fa  a/Q-r  dúirt/Vmis  Samhail/Ncfsc  go/Ua  mórálach/Aqp  ./Fe </s><s> Luigh/Vmis|Vmm-2s  an/Td-s  trí/Sp  mhadra/Ncmsc  ansúd/Ncmpg  ,/Fi  Samhail/Ncfsc  ag/Sp  míniú/Nv  laigíochtaí/Ncfpc|Ncmsc  gach/Dq"," madra/Ncmsc"," de réir/Spc  mar/Cs  a/Q-r  chuaigh/Vmis  an/Td-s  comórtas/Ncmsc  ar/Sp  aghaidh/Ncfsc  ,/Fi  nó/Cc  go/Cs  ndúirt/Vmis  an/Td-s  maor/Ncmsc  go/Cs  mbeadh/Vmc  uimhir/Ncfsc  a/Mn  seacht/Ncmsc  ar/Sp|Wpsi|Wssi|Ws-q|Wsdq  a/Sp  thriail/Nv  ./Fe </s><s> Siúd/Pd  le/Sp  hOscar/Ncmsc"
"doc#230",",/Fi  lig/Vmm-2s|Vmis  sé/Mc|Pp3mss  sceamh/Ncfsc  ard/Aq-fsc  amháin/Aqp  le/Sp  barr/Ncmsc  lúcháire/Ncfsg  ./Fe </s><s> D''/Q  fhéach/Vmis  sé/Pp3mss  ar/Sp  Rós/Npmsc  ./Fe </s><s> ''/Fa  Cuirfidh/Vmif  an/Td-s  taispeántas/Ncmsc  san/Dd  as/Sp  an/Td-s  áireamh/Ncmsc  na/Td-p"," madraí/Ncmpg"," a/Q-r  tháinig/Vmis  roimis/Pr3ms  ./Fe </s><s> ''/Fa  ''/Fa  Bhí/Vmis  sé/Mc|Pp3mss  an-mhaith/Ncfsc  ,/Fi  ''/Fa  arsa/Vmis  Rós/Npmsc  ,/Fi  ''/Fa  beidh/Vmif  sé/Pp3mss  deacair/Aq-msc  buachaint/Ncfsc  air/Pr3ms  ./Fe </s><s> ''/Fa  Nuair/Cs  a/Q-r  ghlaoigh/Vmis  an/Td-s  maor/Ncmsc  ar/Sp  uimhir/Ncfsc  a/Mn"
"doc#230","scáfar/Aq-fsc  air/Pr3ms  ./Fe </s><s> ''/Fa  Táim/Vmip1s  .../F  ón/Spa-s  gcéad/Mo|Mc  tráthnóna/Ncmsc  a/Sp  gcasadh/Nv  ar/Sp  a/Dp3ms  chéile/Ncmsc  sinn/Pp1-p  ./Fe </s><s> N/Y  ''/Fa  fheadar/Ncmsc  faoi/Sp  Rós/Npmsc  :/Fi  bíonn/Vmig  sí/Pp3fss  ag/Sp  caitheamh/Nv  súil/Ncfsc  ar/Sp"," mhadraí/Ncmpc"," eile/Dd  nuair/Cs  a/Q-r  bhímid/Vmig1p  ag/Sp  obair/Ncfsc  ar/Sp  an/Td-s  gcnoc/Ncmsc  ./Fe </s><s> ''/Fa  ''/Fa  B''/Ws-i  fhéidir/Ns-s  ná/Cc  fuil/Ncfsc  a/Dp3ms  fhios/Ncmsc  aici/Pr3fs  féin/Px  fós/Rg  ,/Fi  ach/Cs  tóg/Vmm-2s  uaimse/Ncfsc-e|Pr1-s-e  é/Pp3ms  ,/Fi  tá/Vmip  sí/Pp3fss  siúd/Pd  i/Sp  ngrá/Ncmsc"
"doc#230","socair/Aqp  cliste/Av|Aqp  ./Fe </s><s> Bhí/Vmis  fear/Ncmsc  ar/Sp  imeall/Ncmsc  an/Td-s  tslua/Ncmsg  ag/Sp  faire/Nv  ./Fe </s><s> Bhí/Vmis  maide/Ncmsc  siúil/Ncmsg  aige/Pr3ms  agus/Cc  é/Pp3ms  bacach/Ncmsc|Aqp  ina/Spp-s  chois/Ncfsd  chlé/Aqp  .../F  ''/Fa  A/Dp3ms  Dhia/Ncmsc  .../F  an/Td-s  dá/Spp-s"," mhadra/Ncmsc"," is/Wpri  fearr/Aqc  a/Q-r  chonac/Vmis1s  riamh/Rg  agus/Cc  iad/Pp3-p  ag/Sp  feirmeoir/Ncmsc  amháin/Aqp  !/Fe </s><s> ''/Fa  Lig/Vmis  an/Td-s  lucht/Ncmsc  féachana/Ncfsg  gáir/Ncfsc  mholta/Ncmsg  nuair/Cs  a/Q-p|Q-i|Q-r  d''/Q  iaigh/Vmis|Vmm-2s  Mícheál/Npmsc  Ó/Sp"
"doc#230","an/Td-s  geata/Ncmsg  tar éis/Spc  do/Sp  Rós/Npmsc  iad/Pp3-p  a/Sp  bhagairt/Nv  tríd/Pr3ms  ./Fe </s><s> Shiúil/Vmis  an/Td-s  fear/Ncmsc  díreach/Aq-msc  go dtí/Spc  Mícheál/Npmsc  agus/Cc  chroith/Vmis  a/Dp3ms  lámh/Ncfsc  ./Fe </s><s> ''/Fa  Is/Cc|Wp-i  iontach/Aqp  an/Td-s  dá/Spp-s"," mhadra/Ncmsc"," atá/Vmip---r  agat/Pr2-s  agus/Cc  iad/Pp3-p  óg/Aqp|Ncmsc  chomh/Ri  maith/Aqp  .../F  ''/Fa  Níor/Ws-in  dhuine/Ncmsc  róchainteach/Aq-msc  é/Pp3ms  Mícheál/Npmsc  riamh/Rg  ,/Fi  ach/Cs  shúigh/Vmis  sé/Pp3mss  chuige/Pr3ms  an/Td-s  moladh/Ncmsc  ./Fe </s><s> ''/Fa  Tadhg/Npmsc  Ó/Sp"
"doc#230","riamh/Rg  ,/Fi  ach/Cs  shúigh/Vmis  sé/Pp3mss  chuige/Pr3ms  an/Td-s  moladh/Ncmsc  ./Fe </s><s> ''/Fa  Tadhg/Npmsc  Ó/Sp  Cróinín/Npmsc  m''/Dp1-s  ainmse/Ncmsc-e  ./Fe </s><s> ''/Fa  ''/Fa  Mícheál/Npmsc  Ó/Sp  Conchubhair/Npmsc  a/Q-p|Q-i|Q-r  tugtar/Vmm-0|Vmip0  ormsa/Pr1-s-e  ./Fe </s><s> ''/Fa  Bhí/Vmis  an/Td-s  trí/Sp"," mhadra/Ncmsc"," suite/Av|Aqp  ansúd/Ncmsc|Ncmpg  agus/Cc  iad/Pp3-p  an-shásta/Av  ./Fe </s><s> Chualadar/Vmis3p  an/Td-s  comhrá/Ncmsc  a/Q-r  bhí/Vmis  idir/Sp  a/Dp3-p  máistir/Ncmsc  agus/Cc  Ó/Sp  Cróinín/Npmsc  ./Fe </s><s> ''/Fa  Tabharfad/Npmsc  praghas/Ncmsc  maith/Aq-msc  duit/Pr2-s"
"doc#230","praghas/Ncmsc  maith/Aq-msc  duit/Pr2-s  ar/Sp  an/Td-s  bpéire/Ncmsg  ./Fe </s><s> ''/Fa  ''/Fa  Níl/Vmip---n  siad/Pp3-ps  ar/Sp  díol/Nv  agam/Pr1-s  ,/Fi  ''/Fa  arsa/Vmis  Mícheál/Npmsc  go/Sp  neamh-airdiúil/Ncmsc  ./Fe </s><s> ''/Fa  hOcht/Mc|Ncmsc  gcéad/Ncmsc  punt/Ncmpg  ar/Sp  an/Td-s  dá/Spp-s"," mhadra/Ncmsc"," ./Fe </s><s> ''/Fa  ''/Fa  Ní/Ncmsc|Ncfsc|Wp-in  dhíolfad/Ncmsc  .../F  ná/Cc  ar/Sp  hocht/Ncmsc  míle/Ncmsg  iad/Pp3-p  ,/Fi  ''/Fa  arsa/Vmis  Ó/Sp  Conchubhair/Npmsc  ag/Sp  súil/Ncfsc  go/Cs  gcuirfeadh/Vmc  san/Spa-s  deireadh/Ncmsc  leis/Sp  an/Td-s  ndíospóireacht/Ncfsc  ./Fe </s>"
"doc#230","shiúil/Vmis  uathu/Pr3-p  ./Fe </s><s> ''/Fa  Níor/Ws-in  mhaith/Vmis|Aqp|Ncfsc  liom/Pr1-s  é/Pp3ms  siúd/Pd  a/Sp  bheith/Nv  mar/Sp  mháistir/Ncmsc  agam/Pr1-s  ,/Fi  ''/Fa  arsa/Vmis  Rós/Npmsc  ./Fe </s><s> ''/Fa  Ó/I  ,/Fi  a/Uv  chroí/Ncmsv  deoil/Ncmsg|Ncmpc  ,/Fi  ''/Fa  a/Q-r  dúirt/Vmis  Samhail/Ncfsc  ,/Fi  ''/Fa  má/Cs  tá/Vmip"," madraí/Ncmpc"," aige/Pr3ms  siúd/Pd  ,/Fi  is/Wpri  lom/Aqp|Ncmsc|Vmm-2s|Vmis  an/Td-s  cnámh/Ncfsc  droma/Ncmsg  atá/Vmip---r  acu/Pr3-p  !/Fe </s><s> ''/Fa  D''/Q  fhógair/Vmis  an/Td-s  maor/Ncmsc  go/Q-s  raibh/Vmis---d|Vmsp  sé/Pp3mss  chun/Sp  toradh/Ncmsc  an/Td-s  chomórtais/Ncmsg  a/Sp  thabhairt/Nv  ./Fe </s><s> Thug/Vmis  sé/Pp3mss  na/Td-p"
"doc#230","an/Td-s  cnámh/Ncfsc  droma/Ncmsg  atá/Vmip---r  acu/Pr3-p  !/Fe </s><s> ''/Fa  D''/Q  fhógair/Vmis  an/Td-s  maor/Ncmsc  go/Q-s  raibh/Vmis---d|Vmsp  sé/Pp3mss  chun/Sp  toradh/Ncmsc  an/Td-s  chomórtais/Ncmsg  a/Sp  thabhairt/Nv  ./Fe </s><s> Thug/Vmis  sé/Pp3mss  na/Td-p  lochtanna/Ncmpc|Ncmpg  a/Q-r  bhí/Vmis  ar/Sp"," mhadraí/Ncmpc"," áirithe/Aqp|Av  ./Fe </s><s> Ansan/Rl  ,/Fi  tar éis/Spc  dul/Nv  tríd/Sp  an/Td-s  liosta/Ncmsc  bhí/Vmis  uair/Ncfsc  na/Td-s  cinniúna/Ncfsg  tagtha/Av  ./Fe </s><s> ''/Fa  Tá/Vmip  dhá/Spp  mhadra/Ncmsc  ar/Sp  chomhscór/Ncmsc  .../F  ach/Cs  ,/Fi  is/Wpri  cuma/Ncfsc|Aqp  .../F"
"doc#230","./Fe </s><s> Thug/Vmis  sé/Pp3mss  na/Td-p  lochtanna/Ncmpc|Ncmpg  a/Q-r  bhí/Vmis  ar/Sp  mhadraí/Ncmpc  áirithe/Aqp|Av  ./Fe </s><s> Ansan/Rl  ,/Fi  tar éis/Spc  dul/Nv  tríd/Sp  an/Td-s  liosta/Ncmsc  bhí/Vmis  uair/Ncfsc  na/Td-s  cinniúna/Ncfsg  tagtha/Av  ./Fe </s><s> ''/Fa  Tá/Vmip  dhá/Spp"," mhadra/Ncmsc"," ar/Sp  chomhscór/Ncmsc  .../F  ach/Cs  ,/Fi  is/Wpri  cuma/Ncfsc|Aqp  .../F  mar/Cs  is/Wpri  leis/Sp  an/Td-s  bhfeirmeoir/Ncmsc  céanna/Aqp  an/Td-s  dá/Spp-s  mhadra/Ncmsc  ./Fe </s><s> ''/Fa  D''/Q  éirigh/Vmis|Vmm-2s  gáir/Ncfsc  mholta/Ncmsg  nuair/Cs  a/Q-p|Q-i|Q-r  fógraíodh/Vmm-3s|Vmis0"
"doc#230","bhí/Vmis  uair/Ncfsc  na/Td-s  cinniúna/Ncfsg  tagtha/Av  ./Fe </s><s> ''/Fa  Tá/Vmip  dhá/Spp  mhadra/Ncmsc  ar/Sp  chomhscór/Ncmsc  .../F  ach/Cs  ,/Fi  is/Wpri  cuma/Ncfsc|Aqp  .../F  mar/Cs  is/Wpri  leis/Sp  an/Td-s  bhfeirmeoir/Ncmsc  céanna/Aqp  an/Td-s  dá/Spp-s"," mhadra/Ncmsc"," ./Fe </s><s> ''/Fa  D''/Q  éirigh/Vmis|Vmm-2s  gáir/Ncfsc  mholta/Ncmsg  nuair/Cs  a/Q-p|Q-i|Q-r  fógraíodh/Vmm-3s|Vmis0  Oscar/Npmsc  agus/Cc  Rós/Npmsc  mar/Sp  bhuaiteoirí/Ncmpc  an/Td-s  chomórtais/Ncmsg  ./Fe </s><s> Siúd/Pd  suas/Rd  i/Sp  dtreo/Ncfsc  an/Td-s  ardáin/Ncmsg  le/Sp"
"doc#230","fógraíodh/Vmm-3s|Vmis0  Oscar/Npmsc  agus/Cc  Rós/Npmsc  mar/Sp  bhuaiteoirí/Ncmpc  an/Td-s  chomórtais/Ncmsg  ./Fe </s><s> Siúd/Pd  suas/Rd  i/Sp  dtreo/Ncfsc  an/Td-s  ardáin/Ncmsg  le/Sp  Mícheál/Npmsc  Ó/Sp  Conchubhair/Npmsc  agus/Cc  a/Mn  thrí/Mc"," mhadra/Ncmsc"," ar/Sp  a/Dp3ms  shála/Ncfpc  ./Fe </s><s> Nuair/Cs  a/Q-r  ghlac/Vmis  sé/Pp3mss  an/Td-s  corn/Ncmsc  ,/Fi  bhí/Vmis  deoir/Ncfsc  áthais/Ncmsg  i/Sp  súile/Ncfpc  Shamhail/Ncfsc  ./Fe </s><s> ''/Fa  Is/Cc|Wp-i  leatsa/Pr2-s-e  an/Td-s  bua/Ncmsc  seo/Dd  chomh/Ri  maith/Aqp  linne/Pr1-p-e|Ncfpc|Ncfsg  ,/Fi  ''/Fa  arsa/Vmis  Rós/Npmsc  i/Sp"
"doc#230","céad/Aq-msc  slat/Ncfpg|Ncfsc  suas/Rd  an/Td-s  bóthar/Ncmsc  ./Fe </s><s> Pháirceáil/Vmis  Mícheál/Npmsc  a/Dp3ms  thrucail/Ncfsc  bheag/Aq-fsc  ar/Sp  thaobh/Ncmsc  an/Td-s  bhóthair/Ncmsg  síos/Rd  ón/Spa-s  dtigh/Ncmsd  tábhairne/Ncmsg|Ncmsc  ./Fe </s><s> Bhí/Vmis  an/Td-s  trí/Sp"," mhadra/Ncmsc"," suite/Av|Aqp  go/Ua  bródúil/Aqp  i/Sp  gcúl/Ncmsc  na/Td-s  trucaile/Ncfsg  ./Fe </s><s> ''/Fa  Luigh/Vmis  ansan/Rl  ,/Fi  ''/Fa  arsa/Vmis  an/Td-s  máistir/Ncmsc  ,/Fi  agus/Cc  shiúil/Vmis  i/Sp  dtreo/Ncfsc  doras/Ncmsc  an/Td-s  tí/Ncmsc  tábhairne/Ncmsg  ./Fe </s><s> Rud/Ncmsc  ná/Q-m"
"doc#230",",/Fi  ''/Fa  arsa/Vmis  an/Td-s  máistir/Ncmsc  ,/Fi  agus/Cc  shiúil/Vmis  i/Sp  dtreo/Ncfsc  doras/Ncmsc  an/Td-s  tí/Ncmsc  tábhairne/Ncmsg  ./Fe </s><s> Rud/Ncmsc  ná/Q-m  raibh/Vmis---d|Vmsp  a/Dp3ms  fhios/Ncmsc  aige/Pr3ms  ,/Fi  bhí/Vmis  péire/Ncmsc  súl/Ncfpg  á/Spp-s  fhaire/Nv  féin/Px  agus/Cc  na/Td-p"," madraí/Ncmpc|Ncmpg"," ó/I  d''/Q  fhágadar/Vmis3p  an/Td-s  pháirc/Ncfsc  ./Fe </s><s> B''/Ws-i  é/Pp3ms  Tadhg/Npmsc  Bacach/Aq-msc  Ó/Sp  Cróinín/Npmsc  a/Q-r  bhí/Vmis  ann/Pr3ms  ,/Fi  an/Td-s  fear/Ncmsc  céanna/Aqp  a/Q-r  thairg/Vmis  ocht/Mc|Ncmsc  gcéad/Ncmsc  punt/Ncmpg  ar/Sp  Rós/Npmsc  agus/Cc  Oscar/Npmsc  ./Fe </s><s> ''/Fa"
"doc#230","./Fe </s><s> B''/Ws-i  é/Pp3ms  Tadhg/Npmsc  Bacach/Aq-msc  Ó/Sp  Cróinín/Npmsc  a/Q-r  bhí/Vmis  ann/Pr3ms  ,/Fi  an/Td-s  fear/Ncmsc  céanna/Aqp  a/Q-r  thairg/Vmis  ocht/Mc|Ncmsc  gcéad/Ncmsc  punt/Ncmpg  ar/Sp  Rós/Npmsc  agus/Cc  Oscar/Npmsc  ./Fe </s><s> ''/Fa  Sea/Ncmsc|Wp-i-3  ,/Fi  murar/Csws  féidir/Ns-s  liom/Pr1-s  na/Td-p"," madraí/Ncmpc"," a/Sp  cheannach/Nv  ,/Fi  tá/Vmip  seift/Ncfsc  eile/Dd  agam/Pr1-s  !/Fe </s><s> .../F  ''/Fa </s><s> D''/Q  fhair/Vmis  Tadhg/Npmsc  Bacach/Aq-msc  cúl/Ncmpg|Ncmsc  Mhichíl/Npfsg  ag/Sp  druidim/Nv  thar/Sp  tairsing/Ncfsc  an/Td-s  dorais/Ncmsg  ./Fe </s><s> D''/Q  fhan/Vmis  sé/Pp3mss"
"doc#230","./Fe </s><s> Ansan/Rl  lig/Vmis  sé/Mc|Pp3mss  sceamh/Ncfsc  uafáis/Ncmsg  ./Fe </s><s> Ba/Ws-i  dhóbair/Ncfsc  dó/Mc  taom/Ncmsc  croí/Ncmsg  a/Sp  thabhairt/Nv  do/Sp  Shamhail/Ncfsc  !/Fe </s><s> Tuigeadh/Vmis0  do/Sp  Thadhg/Npmsc  Bacach/Aq-msc  gurbh/Wsdi  fhearr/Aqc  an/Td-s"," madra/Ncmsc"," a/Sp  chur/Nv  faoi/Sp  ghlas/Ncmsc|Ncfsc  i/Sp  gcúl/Ncmsc  an/Td-s  ghluaisteáin/Ncmsg  agus/Cc  tiomáint/Ncfsc|Nv  ón/Spa-s  áit/Ncfsc  tiubh/Ncmsc  te/Aq-msc  !/Fe </s><s> .../F  rud/Ncmsc  a/Q-r  dhein/Vmis  .../F  Phreab/Vmis  Oscar/Npmsc  agus/Cc  Samhail/Ncfsc  thar/Sp"
"doc#230","an/Td-s  sceamh/Ncfsc  bhrostaigh/Vmis  sé/Pp3mss  i/Sp  dtreo/Ncfsc  an/Td-s  dorais/Ncmsg  ./Fe </s><s> D''/Q  fhéach/Vmis  ar/Sp  Shamhail/Ncfsc  agus/Cc  Oscar/Npmsc  ./Fe </s><s> ''/Fa  Cad/Pq  tá/Vmip  oraibh/Pr2-p  ?/Fq </s><s> Cá/Rq  bhfuil/Vmip---d  Rós/Npmsc  ?/Fq </s><s> ''/Fa  Rith/Ncmsc|Vmis  an/Td-s  dá/Spp-s"," mhadra/Ncmsc"," céad/Aq-msc  slat/Ncfpg|Ncfsc  síos/Rd  an/Td-s  bóthar/Ncmsc  agus/Cc  chas/Aqp|Vmis  ar/Sp  ais/Ncfsc  arís/Rg  i/Sp  dtreo/Ncfsc  Mhichíl/Npfsg  ./Fe </s><s> ''/Fa  Tuigeann/Vmip  fear/Ncmsc  léinn/Ncmsg  leathfhocal/Ncmsc|Ncmpg  ,/Fi  ''/Fa  a/Q-r  bhí/Vmis  Mícheál/Npmsc  ag/Sp"
"doc#230","fear/Ncmsc  léinn/Ncmsg  leathfhocal/Ncmsc|Ncmpg  ,/Fi  ''/Fa  a/Q-r  bhí/Vmis  Mícheál/Npmsc  ag/Sp  smaoineamh/Nv  ./Fe </s><s> ''/Fa  Tá/Vmip  Rós/Npmsc  tógtha/Av  chun/Sp  siúil/Ncmsg  ag/Sp  an/Td-s  rábaire/Ncmsc  úd/Ncmpg  a/Q-i  chuir/Vmis  a/Dp3ms  shúil/Ncfsc  sna/Spa-p"," madraí/Ncmpc|Ncmpg"," thuas/Rd  sa/Spa-s  pháirc/Ncfsc  !/Fe </s><s> ''/Fa  D''/Q  fhéach/Vmis  sé/Pp3mss  i/Sp  gcúl/Ncmsc  na/Td-s  trucaile/Ncfsg  ach/Cs  ,/Fi  ar/Sp  ndóigh/Ncfsc  ,/Fi  ní/Qn  raibh/Vmis---n  Rós/Npmsc  ann/Pr3ms  ./Fe </s><s> Scaoil/Vmm-2s|Vmis  sé/Pp3mss  síos/Rd  an/Td-s  pota/Ncmsc  agus/Cc  léim/Ncfsc|Nv|Vmm-2s|Vmis|Vmm-1s|Vmip1s  an/Td-s  dá/Spp-s"
"doc#230","thuas/Rd  sa/Spa-s  pháirc/Ncfsc  !/Fe </s><s> ''/Fa  D''/Q  fhéach/Vmis  sé/Pp3mss  i/Sp  gcúl/Ncmsc  na/Td-s  trucaile/Ncfsg  ach/Cs  ,/Fi  ar/Sp  ndóigh/Ncfsc  ,/Fi  ní/Qn  raibh/Vmis---n  Rós/Npmsc  ann/Pr3ms  ./Fe </s><s> Scaoil/Vmm-2s|Vmis  sé/Pp3mss  síos/Rd  an/Td-s  pota/Ncmsc  agus/Cc  léim/Ncfsc|Nv|Vmm-2s|Vmis|Vmm-1s|Vmip1s  an/Td-s  dá/Spp-s"," mhadra/Ncmsc"," ar/Sp  bord/Ncmsc  ./Fe </s><s> Thiomáin/Npfsg  sé/Pp3mss  ar/Qq-s|Q-p|Q-is  luas/Vmip---r  i/Sp  dtreo/Ncfsc  beairic/Ncfsc  na/Td-p  nGardaí/Ncmpc  sa/Spa-s  Daingean/Npmsc  ,/Fi  an/Td-s  fhearg/Ncfsc  ag/Sp  múscailt/Nv  ann/Pr3ms  le/Sp  gach/Dq  péirse/Ncfsc|Ncmsc  den/Spa-s  mbóthar/Ncmsc  a/Q-r"
"doc#230","ann/Pr3ms  le/Sp  gach/Dq  péirse/Ncfsc|Ncmsc  den/Spa-s  mbóthar/Ncmsc  a/Q-r  thaistil/Vmis  sé/Pp3mss  ./Fe </s><s> D''/Q  inis/Vmis  sé/Pp3mss  an/Td-s  scéal/Ncmsc  don/Spa-s  nGarda/Ncmsg  a/Q-r  bhí/Vmis  ar/Sp  dualgas/Ncmsc  ./Fe </s><s> ''/Fa  Cá/Rq  bhfios/Ncmsc  duit/Pr2-s  go/Cs  bhfuil/Vmip---d  do/Sp"," mhadra/Ncmsc"," tógtha/Av  chun/Sp  siúil/Ncmsg  ag/Sp  duine/Ncmsc  éigin/Aq-msc  ?/Fq </s><s> ''/Fa  a/Q-r  cheistigh/Vmis  an/Td-s  Garda/Ncmsc  go/Ua  hamhrasach/Aqp  ./Fe </s><s> ''/Fa  Tháinig/Vmis  Samhail/Ncfsc  agus/Cc  Oscar/Npmsc  go/Sp  doras/Ncmsc  an/Td-s  tí/Ncfsg"
"doc#230","agus/Cc  thosnaíodar/Vmis3p  ag/Sp  sceamhaíl/Ncfsc  ./Fe </s><s> ''/Fa  Lig/Vmis  an/Td-s  Garda/Ncmsc  smiota/Av  gáire/Ncfsg|Ncmsg|Ncmsc|Nv  ./Fe </s><s> ''/Fa  An/Qq  bhfuileann/Vmip  tú/Pp2-s  ag/Sp  rá/Nv  liom/Pr1-s  go/Cs  dtuigeann/Vmip  tú/Pp2-s  sceamhaíl/Ncfsc  do/Sp"," mhadraí/Ncmpc"," ?/Fq </s><s> ''/Fa  ''/Fa  Tuigim/Vmm-1s|Vmip1s  gan/Sp  dabht/Ncmsc  !/Fe </s><s> Nach/Wp-qn|Wpdqn  mise/Pp1-s-e  a/Q-r  mhúin/Vmis  chun/Sp  oibre/Ncfsg  iad/Pp3-p  ?/Fq </s><s> ''/Fa  Bhí/Vmis  néal/Ncmsc  feirge/Ncfsc  ar/Sp  Mhícheál/Npmsc  Ó/Sp  Conchubhair/Npmsc  faoin/Spa-s  dtráth/Ncmsc  seo/Dd  ./Fe </s><s> D''/Q"
"doc#230","ar/Sp  Mhícheál/Npmsc  Ó/Sp  Conchubhair/Npmsc  faoin/Spa-s  dtráth/Ncmsc  seo/Dd  ./Fe </s><s> D''/Q  éirigh/Vmis  an/Td-s  Garda/Ncmsc  óna/Spp-s  chathaoir/Ncfsc  ./Fe </s><s> ''/Fa  Téir/Npmsc  thar/Sp  n-ais/Ncfsc  go dtí/Spc  an/Td-s  áit/Ncfsc  a/Q-p|Q-i|Q-r  d''/Q  imigh/Vmis|Vmm-2s  an/Td-s"," madra/Ncmsc"," ar/Sp  iarraidh/Nv  .../F  B''/Ws-i  fhéidir/Ns-s  go/Cs  mbeadh/Vmc  sí/Pp3fss  ansúd/Ncmsc  ag/Sp  feitheamh/Nv  leat/Pr2-s  ./Fe </s><s> Seans/Ncmsc  go/Cs  bhfuil/Vmip---d  sí/Pp3fss  faoi/Sp  adhall/Ncmsc  agus/Cc  í/Pp3fs  ag/Sp  válcaeireacht/Ncfsc  le/Sp"
"doc#230","ar/Sp  iarraidh/Nv  .../F  B''/Ws-i  fhéidir/Ns-s  go/Cs  mbeadh/Vmc  sí/Pp3fss  ansúd/Ncmsc  ag/Sp  feitheamh/Nv  leat/Pr2-s  ./Fe </s><s> Seans/Ncmsc  go/Cs  bhfuil/Vmip---d  sí/Pp3fss  faoi/Sp  adhall/Ncmsc  agus/Cc  í/Pp3fs  ag/Sp  válcaeireacht/Ncfsc  le/Sp"," madra/Ncmsc"," eile/Dd  !/Fe </s><s> ''/Fa  Chas/Npfsg  Mícheál/Npmsc  ar/Sp  a/Dp3ms  sháil/Ncfsc  agus/Cc  d''/Q  imigh/Vmis|Vmm-2s  le/Sp  racht/Ncmsc  feirge/Ncfsc  amach/Rd  doras/Ncmsc  na/Td-s  beairice/Ncfsg  ./Fe </s><s> Ar/Sp  eagla/Ncfsc  na/Td-s  heagla/Ncfsg  ,/Fi  níor/Qn-s|Ws-in  fhág/Vmis|Vmis---n|Ncmsc"
"doc#230","fhuadaigh/Vmis  do/Sp  mháistir/Ncmsc  mé/Pp1-s  ./Fe </s><s> ''/Fa  Thosnaigh/Vmis  sí/Pp3fss  ansan/Rl  ag/Sp  pusaíl/Ncfsc  ghoil/Ncmsg  ./Fe </s><s> ''/Fa  Stop/Vmis  !/Fe </s><s> Níl/Vmip---n  aon/Mc|Dq  namhaid/Ncmsc  agam/Pr1-s  ach/Cs  a/Sp  bheith/Nv  ag/Sp  éisteacht/Nv  le/Sp"," madra/Ncmsc"," fásta/Av  ag/Sp  sceamhaíl/Ncfsc  ghoil/Ncmsg  !/Fe </s><s> Sailor/Npmsc  a/Q-p|Q-i|Q-r  tugtar/Vmip0  ormsa/Pr1-s-e  ./Fe </s><s> ''/Fa  Mhothaigh/Vmis  Rós/Npmsc  a/Q-r  sceamh/Vmis  ag/Sp  fáil/Nv  níos/Uc  cineálta/Aqc  ./Fe </s><s> ''/Fa  Ní/Wp-in  maith/Aqp  an/Td-s  áit/Ncfsc  a/Q-i  thug/Vmis  do/Sp"
"doc#230",",/Fi  gan/Sp  trácht/Nv  ar/Sp  an/Td-s  dtinneas/Ncmsc  boilg/Ncmsg  a/Q-r  bhí/Vmis  uirthi/Pr3fs  ag/Sp  eachtraí/Nv  an/Td-s  lae/Ncmsg  agus/Cc  troscadh/Ncmsc  fada/Aqp  ./Fe </s><s> ''/Fa  Bhuas/Vmip---r  féin/Px  agus/Cc  Oscar/Npmsc  comórtas/Ncmpg  na/Td-p"," madraí/Ncmpc"," caorach/Ncfsg|Ncfpg  ag/Sp  Féile/Ncfsc  Lios/Ncmsc  Póil/Npm-g|Npmsg  níos/Uc  luaithe/Aqc  inniu/Rt  ./Fe </s><s> ''/Fa  Lig/Vmis  Sailor/Npmsc  sceamh/Ncfsc  amhrasach/Aq-fsc  ./Fe </s><s> ''/Fa  Sin/Pd  é/Pp3ms  a/Q-r  chuir/Vmis  i gceann/Spc  an/Td-s  mháistir/Ncmsg  tú/Pp2-s  a/Sp"
"doc#230","''/Fa  más/Csw|Ncmsc  bás/Ncmsc  é/Pp3ms  ,/Fi  is/Cc  ar/Sp  thaobh/Ncmsc  cnoic/Ncmsg  le/Sp  mo/Dp1-s  chompás/Ncmsc  dírithe/Av  i/Sp  dtreo/Ncfsc  an/Td-s  Daingin/Ncmsg  é/Pp3ms  !/Fe </s><s> ''/Fa  ''/Fa  Tit/Vmm-2s  dod/Ncmsc  chodladh/Nv  ,/Fi  a/Uv  chailín/Ncmsc  mhaith/Aq-msc  ./Fe </s><s> Beidh/Vmif  gach/Dq"," madra/Ncmsc"," fireann/Vmip  sa/Spa-s  cheantar/Ncmsc  ag/Sp  réabadh/Vmis0  an/Td-s  dorais/Ncmsg  chomh/Ri  luath/Aqp  is/Cc  a/Q-p|Q-i|Q-r  shroisfidh/Vmif  an/Td-s  scéal/Ncmsc  iad/Pp3-p  ./Fe </s><s> Fan/Vmm-2s  cóngarach/Aqp  domsa/Pr1-s-e  nuair/Cs  a/Dp3ms  bheam/Ncmsc  ar/Sp  an/Td-s"
"doc#230","scéal/Ncmsc  iad/Pp3-p  ./Fe </s><s> Fan/Vmm-2s  cóngarach/Aqp  domsa/Pr1-s-e  nuair/Cs  a/Dp3ms  bheam/Ncmsc  ar/Sp  an/Td-s  gcnoc/Ncmsc  ./Fe </s><s> ''/Fa  ''/Fa  Ar/Sp  m''/Dp1-s  anam/Ncmsc  ,/Fi  mhuis/Ncfsc  ,/Fi  gur/Wpdi|Wsdi  maith/Aqp|Ncfsc  tinn/Aqp|Aq-msc  an/Wp-q|Wpdq  rumpa/Ncmpc  a/Q-r  bheidh/Vmif  ag/Sp  an/Td-s  gcéad/Mo|Mc"," mhadra/Ncmsc"," a/Q-r  thiocfaidh/Vmif  i/Sp  ngiorracht/Ncfsc  dom/Pr1-s  phus/Ncmsc  !/Fe </s><s> ''/Fa  ''/Fa  Ó/Sp  mhuise/Ncfsc  ,/Fi  a/Dp3ms  rúin/Ncmpc  ,/Fi  ní/Wp-in  ina/Spp-s  aonar/Ncmsc  a/Q-r  bheidh/Vmif  sé/Pp3mss  !/Fe </s><s> ''/Fa  arsa/Vmis  Sailor/Npmsc  .../F  Ní/Qn  raibh/Vmis---n  lá/Ncmsc  a/Q-r  gheal/Vmis  ná/Cc  gur/Q--s|Wpdi|Wsdi"
"doc#230","a/Sp  sheoladh/Nv  siúd/Pd  a/Q-p|Q-i|Q-r  d''/Q  fhuadaigh/Vmis  Rós/Npmsc  ./Fe </s><s> ''/Fa  ''/Fa  Ara/I|Ncmsc  ,/Fi  stop/Ncmsc|Vmm-2s|Vmis  anois/Rg  .../F  An/Td-s  dóigh/Ncfsc  leat/Pr2-s  go/Cs  scaoilfidh/Vmif  oibrithe/Ncmpc  na/Td-s  hoifige/Ncfsg  sin/Dd  dhá/Spp"," mhadra/Ncmsc"," isteach/Rd  san/Spa-s  oifig/Ncfsc  ,/Fi  agus/Cc  go/Cs  ndéarfaidh/Vmif  -/Fb  ''/Fa  Seo/Pd  libh/Pr2-p  !/Fe </s><s> Sin/Pd  é/Pp3ms  thall/Rd  an/Td-s  ríomhaire/Ncmsg|Ncmsc  ./Fe </s><s> ''/Fa  Agus/Cc  fiú/Ns-s  dá/Cs  n-éireodh/Vmc  linn/Pr1-p  dul/Nv  chomh/Ri  fada/Aqp"
"doc#230","Máire/Npfsc  i/Sp  dtosach/Ncmsc  na/Td-s  trucaile/Ncfsg  ./Fe </s><s> Thosnaigh/Vmis  an/Td-s  t-inneall/Ncmsc  agus/Cc  siúd/Pd  leo/Pr3-p  chun/Sp  bóthair/Ncmsg  ./Fe </s><s> B''/Ws-i  fhada/Aqp  ,/Fi  suaite/Aqp|Av  an/Td-s  síob/Ncfsc  a/Q-r  bhí/Vmis  ag/Sp  an/Td-s  dá/Spp-s"," mhadra/Ncmsc"," i/Sp  gcúl/Ncmsc  na/Td-s  trucaile/Ncfsg  .../F  Ach/Cs  d''/Q  fhanadar/Vmis3p  faoi/Sp  na/Td-p  málaí/Ncmpc|Ncmpg  ./Fe </s><s> Bhuaileadh/Vmih  rothanna/Ncmpc  na/Td-s  trucaile/Ncfsg  poll/Ncmpg|Ncmsc  sa/Spa-s  bhóthar/Ncmsc  agus/Cc  ligeadh/Vmis0  an/Td-s  dá/Spp-s"
"doc#230","i/Sp  gcúl/Ncmsc  na/Td-s  trucaile/Ncfsg  .../F  Ach/Cs  d''/Q  fhanadar/Vmis3p  faoi/Sp  na/Td-p  málaí/Ncmpc|Ncmpg  ./Fe </s><s> Bhuaileadh/Vmih  rothanna/Ncmpc  na/Td-s  trucaile/Ncfsg  poll/Ncmpg|Ncmsc  sa/Spa-s  bhóthar/Ncmsc  agus/Cc  ligeadh/Vmis0  an/Td-s  dá/Spp-s"," mhadra/Ncmsc"," cnead/Ncfsc  ./Fe </s><s> ''/Fa  Ó/I  ,/Fi  mo/Dp1-s  bholg/Vmis  !/Fe </s><s> ''/Fa  arsa/Vmis  Samhail/Ncfsc  ./Fe </s><s> Tar éis/Spc  iad/Pp3-p  a/Sp  bheith/Nv  ag/Sp  taisteal/Ncmsc  breis/Ncfsc  is/Wpri  uair/Ncfsc  an/Td-s  chloig/Ncmsg  ,/Fi  stop/Vmis  an/Td-s  trucail/Ncfsc  ./Fe </s><s> D''/Q  ardaigh/Vmis"
"doc#230","aghaidh/Ncfsc  ar/Sp  dhoras/Ncmsc  oifig/Ncfsc  na/Td-s  cánach/Ncfsg  ./Fe </s><s> ''/Fa  Téanam/Npmsc  ,/Fi  a/Uv  Oscair/Npm-v  .../F  Tá/Vmip  a/Dp3ms  fhios/Ncmsc  agat/Pr2-s  cad/Pq  tá/Vmip  le/Sp  déanamh/Nv  !/Fe </s><s> ''/Fa  arsa/Vmis  Samhail/Ncfsc  ./Fe </s><s> D''/Q  éalaigh/Vmis  an/Td-s  dá/Spp-s"," mhadra/Ncmsc"," isteach/Rd  an/Td-s  doras/Ncmsc  ar/Sp  scáth/Ncmsc  na/Td-p  ndaoine/Ncmpg  ./Fe </s><s> Istigh/Rd  san/Spa-s  oifig/Ncfsc  bhí/Vmis  comhla/Ncfsc  bheag/Aq-fsc  faoin/Spa-s  gcuntar/Ncmsc  ar/Sp  oscailt/Nv  ./Fe </s><s> Bhí/Vmis  scuaine/Ncfsc  daoine/Ncmpg  i/Sp"
"doc#230","Pic/Ncfsc  ./Fe </s><s> C/Mr  :/Fi  Leathanach/Ncmsc  iomlán/Aq-msc </s><s> an/Td-s  fhuadaitheora/Ncmsg  -/Fb  Tadhg/Npmsc  Ó/Sp  Cróinín/Npmsc  ,/Fi  Ard/Aqp  na/Td-s  gCaorach/Ncfsg  ,/Fi  Gleann/Ncmsc  Fleisce/Ncfsg  ,/Fi  Co./Y  Chiarraí/Npmsc  ./Fe </s><s> ''/Fa  Féach/Vmm-2s  an/Td-s"," madra/Ncmsc"," ag/Sp  oibriú/Nv  an/Td-s  ríomhaire/Ncmsg  ,/Fi  ''/Fa  a/Q-r  bhéic/Vmis  custaiméir/Ncmsc  ón/Spa-s  dtaobh/Ncmsc  amuigh/Rd  den/Spa-s  gcuntar/Ncmsc  ./Fe </s><s> Rith/Ncmsc|Vmm-2s|Vmis  gach/Dq  duine/Ncmsc  i/Sp  dtreo/Ncfsc  an/Td-s  chuntair/Ncmsg  chun/Sp  an/Td-s"
"doc#230","eile/Dd  an/Td-s  bheart/Ncmsc  neamhghnách/Aq-msc  rith/Ncmsc|Nv|Vmm-2s|Vmis  Samhail/Ncfsc  amach/Rd  faoin/Spa-s  gcomhla/Ncfsc  agus/Cc  Oscar/Npmsc  go/Ua  géar/Aqp  lena/Spp-s  eireaball/Ncmsc  !/Fe </s><s> Nuair/Cs  a/Dp3fs  shrois/Ncfsc  an/Td-s  dá/Spp-s"," mhadra/Ncmsc"," an/Td-s  trucail/Ncfsc  phreabadar/Vmis3p  ar/Sp  bord/Ncmsc  agus/Cc  isteach/Rd  faoi/Sp  na/Td-p  málaí/Ncmpc|Ncmpg  leo/Pr3-p  ./Fe </s><s> ''/Fa  Sea/Ncmsc|Wp-i-3  ,/Fi  an/Qq  bhfuairis/Vmis2s  an/Td-s  seoladh/Ncmsc  ?/Fq </s><s> ''/Fa  a/Q-r  cheistigh/Vmis  Oscar/Npmsc  ./Fe </s><s> ''/Fa"
"doc#230","isteach/Rd  faoi/Sp  na/Td-p  málaí/Ncmpc|Ncmpg  leo/Pr3-p  ./Fe </s><s> ''/Fa  Sea/Ncmsc|Wp-i-3  ,/Fi  an/Qq  bhfuairis/Vmis2s  an/Td-s  seoladh/Ncmsc  ?/Fq </s><s> ''/Fa  a/Q-r  cheistigh/Vmis  Oscar/Npmsc  ./Fe </s><s> ''/Fa  Fuaireas/Vmis1s  ,/Fi  ''/Fa  a/Q-r  dúirt/Vmis  Samhail/Ncfsc  go/Ua  sásta/Aqp  ./Fe </s><s> ''/Fa  An/Td-s"," sean-mhadra/Ncmsc"," don/Spa-s  mbóthar/Ncmsc  fada/Aqp  !/Fe </s><s> ''/Fa  arsa/Vmis  Oscar/Npmsc  agus/Cc  lig/Vmm-2s|Vmis  sceamh/Ncfsc  de/Sp  gháire/Ncmsc  ./Fe </s><s> Bhí/Vmis  oiread/Ns-s  fuadair/Ncmsg|Ncmpc  agus/Cc  rírá/Ncmsc  san/Spa-s  oifig/Ncfsc  nár/Qnrs  aithin/Vmis---n  Mícheál/Npmsc  gurbh/Wsdi"
"doc#230","fada/Aqp  !/Fe </s><s> ''/Fa  arsa/Vmis  Oscar/Npmsc  agus/Cc  lig/Vmm-2s|Vmis  sceamh/Ncfsc  de/Sp  gháire/Ncmsc  ./Fe </s><s> Bhí/Vmis  oiread/Ns-s  fuadair/Ncmsg|Ncmpc  agus/Cc  rírá/Ncmsc  san/Spa-s  oifig/Ncfsc  nár/Qnrs  aithin/Vmis---n  Mícheál/Npmsc  gurbh/Wsdi  iad/Pp3-p  an/Td-s  dá/Spp-s"," mhadra/Ncmsc"," aige/Pr3ms  féin/Px  ba/Wsri  chúis/Ncfsc  leis/Sp  an/Td-s  gclampar/Ncmsc  .../F  agus/Cc  níorbh/Ws-in  aon/Mc|Dq  chabhair/Ncfsc  dó/Pr3ms  é/Pp3ms  go/Q-s  raibh/Vmis---d|Vmsp  a/Dp3ms  spéaclaí/Ncmpc  fágtha/Av  sa/Spa-s  trucail/Ncfsc  aige/Pr3ms  .../F  Ar/Sp  a/Dp3-p  slí/Ncfsc"
"doc#230","seo/Pd  leat/Pr2-s  .../F  Inis/Vmis|Vmm-2s  dom/Pr1-s  !/Fe </s><s> ''/Fa  ''/Fa  Nuair/Cs  a/Q-r  chuas/Vmis1s  isteach/Rd  in/Sp  oifig/Ncfsc  na/Td-s  cánach/Ncfsg  níos/Uc  luaithe/Aqc  bhíos/Vmih---r|Vmis1s|Vmig---r  ag/Sp  feitheamh/Nv  le/Sp  freastalaí/Ncmsc  ./Fe </s><s> Tháinig/Vmis"," madra/Ncmsc"," nó/Cc  gadhar/Ncmsc  de/Sp  shórt/Ncmsc  éigin/Aq-msc  isteach/Rd  ,/Fi  d''/Q  imigh/Vmis  isteach/Rd  san/Spa-s  oifig/Ncfsc  laistiar/Ncmsc  den/Spa-s  gcuntar/Ncmsc  .../F  Chonaic/Vmis  duine/Ncmsc  de/Sp  na/Td-p  custaiméirí/Ncmpc  ag/Sp"
"doc#230","ag/Sp  clóbhualadh/Nv  ar/Sp  an/Td-s  ríomhaire/Ncmsc  é/Pp3ms  ./Fe </s><s> ''/Fa  Ar/Sp  a/Dp3fs  chloisint/Ncfsc  sin/Dd  ,/Fi  chuir/Vmis  Máire/Npfsc  Rua/Npfsg|Npmsg  a/Dp3ms  lámh/Ncfsc  ar/Sp  éadan/Ncmsc  Mhichíl/Npfsg  ./Fe </s><s> ''/Fa  An/Qq  bhfacaís/Vmis2s-d  an/Td-s"," madra/Ncmsc"," ag/Sp  clóbhualadh/Nv  ar/Sp  an/Td-s  ríomhaire/Ncmsc  ?/Fq </s><s> ''/Fa  ''/Fa  Ní/Qn  fhaca/Vmis---n  ,/Fi  ach/Cs  chonaic/Vmis  sé/Pp3mss  siúd/Pd  a/Q-r  bhí/Vmis  romham/Pr1-s  amach/Rd  é/Pp3ms  ./Fe </s><s> ''/Fa  Phléasc/Vmis  Máire/Npfsc  amach/Rd  ag/Sp  gáirí/Ncmpc  ./Fe </s><s> ''/Fa  An/Qq"
"doc#230","inniu/Rt  ?/Fq </s><s> ''/Fa  ''/Fa  Ní/Qn  raibh/Vmis---n  pionta/Ncmsc  amháin/Aqp  agam/Pr1-s  ,/Fi  a/Uv  chailín/Ncmsv  ./Fe </s><s> ''/Fa  Focal/Ncmsc  eile/Dd  ní/Qn  dúirt/Vmis  Máire/Npfsc  ,/Fi  ach/Cs  rith/Vmm-2s|Vmis  sé/Pp3mss  trína/Spp-s  haigne/Ncfsc  go/Q-s  raibh/Vmis---d|Vmsp  fuadach/Ncmsc  an/Td-s"," mhadra/Ncmsg"," fós/Rg  ag/Sp  goilliúint/Ncfsc  ar/Sp  Mhícheál/Npmsc  ./Fe </s><s> ''/Fa  A/Dp3ms  leithéid/Ncfsc  ,/Fi  ní/Wp-in  chuala/Ncmpv  riamh/Rg  .../F  Madra/Ncmsc  ag/Sp  clóbhualadh/Nv  ar/Sp  ríomhaire/Ncmsc  !/Fe </s><s> ''/Fa  a/Q-r  bhí/Vmis  sí/Pp3fss  ag/Sp"
"doc#230",",/Fi  ach/Cs  rith/Vmm-2s|Vmis  sé/Pp3mss  trína/Spp-s  haigne/Ncfsc  go/Q-s  raibh/Vmis---d|Vmsp  fuadach/Ncmsc  an/Td-s  mhadra/Ncmsg  fós/Rg  ag/Sp  goilliúint/Ncfsc  ar/Sp  Mhícheál/Npmsc  ./Fe </s><s> ''/Fa  A/Dp3ms  leithéid/Ncfsc  ,/Fi  ní/Wp-in  chuala/Ncmpv  riamh/Rg  .../F"," Madra/Ncmsc"," ag/Sp  clóbhualadh/Nv  ar/Sp  ríomhaire/Ncmsc  !/Fe </s><s> ''/Fa  a/Q-r  bhí/Vmis  sí/Pp3fss  ag/Sp  smaoineamh/Nv  ./Fe </s><s> Bhí/Vmis  Samhail/Ncfsc  agus/Cc  Oscar/Npmsc  ag/Sp  scrúdú/Nv  léarscáile/Ncfsg  ./Fe </s><s> Bhí/Vmis  orthu/Pr3-p  Gleann/Ncmsc"
"doc#230","fheicfidh/Vmif---n  Críostaí/Ncmsc  daonna/Aqp  sinn/Pp1-p  .../F  Chomh/Ri  maith/Aqp  leis/Sp  sin/Pd  ,/Fi  beidh/Vmif  radharc/Ncmsc  chugainn/Pr1-p  agus/Cc  uainn/Pr1-p  againn/Pr1-p  ./Fe </s><s> ''/Fa  Ní/Wp-in  fada/Aqp  a/Q-r  bhí/Vmis  an/Td-s  dá/Spp-s"," mhadra/Ncmsc"," luite/Av  nuair/Cs  a/Q-r  chualadar/Vmis3p  doras/Ncmsc  an/Td-s  tí/Ncfsg  ag/Sp  oscailt/Nv  agus/Cc  ag/Sp  iamh/Nv  go/Ua  pras/Aqp  ./Fe </s><s> Mhothaíodar/Vmis3p  luascadh/Vmis0  na/Td-s  trucaile/Ncfsg  nuair/Cs  a/Q-r  phreab/Vmis  Seán/Npmsc"
"doc#230","dtrucail/Ncfsc  nuair/Cs  a/Dp3ms  shroisfeam/Ncmsc  Gleann/Ncmsc  Fleisce/Ncfsg  ?/Fq </s><s> ''/Fa  a/Q-r  cheistigh/Vmis  Oscar/Npmsc  .../F  ''/Fa  Beidh/Vmif  sé/Pp3mss  ag/Sp  gluaiseacht/Nv  ar/Sp|Qq-s|Q-p|Q-is  luas/Ncmsc|Vmip---r  ./Fe </s><s> ''/Fa  ''/Fa  Is/Wp-i  cuma/Ncfsc|Aqp  nó/Cc  muc/Ncfsc  ,/Fi"," madra/Ncmsc"," gan/Sp  seift/Ncfsc  ./Fe </s><s> Fág/Vmm-2s|Ncmsc  faoin/Spa-s  sean-mhadra/Ncmsc  é/Pp3ms  ,/Fi  ''/Fa  arsa/Vmis  Samhail/Ncfsc  ./Fe </s><s> Tar éis/Spc  don/Spa-s  dtrucail/Ncfsc  dosaen/Ncmsg  míle/Ncmsg  a/Dp3ms  thaisteal/Ncmsc  ar/Sp  an/Td-s  dtaobh/Ncmsc  thoir/Ncmsg  de/Sp"
"doc#230","Gleann/Ncmsc  Fleisce/Ncfsg  ?/Fq </s><s> ''/Fa  a/Q-r  cheistigh/Vmis  Oscar/Npmsc  .../F  ''/Fa  Beidh/Vmif  sé/Pp3mss  ag/Sp  gluaiseacht/Nv  ar/Sp|Qq-s|Q-p|Q-is  luas/Ncmsc|Vmip---r  ./Fe </s><s> ''/Fa  ''/Fa  Is/Wp-i  cuma/Ncfsc|Aqp  nó/Cc  muc/Ncfsc  ,/Fi  madra/Ncmsc  gan/Sp  seift/Ncfsc  ./Fe </s><s> Fág/Vmm-2s|Ncmsc  faoin/Spa-s"," sean-mhadra/Ncmsc"," é/Pp3ms  ,/Fi  ''/Fa  arsa/Vmis  Samhail/Ncfsc  ./Fe </s><s> Tar éis/Spc  don/Spa-s  dtrucail/Ncfsc  dosaen/Ncmsg  míle/Ncmsg  a/Dp3ms  thaisteal/Ncmsc  ar/Sp  an/Td-s  dtaobh/Ncmsc  thoir/Ncmsg  de/Sp  Chill/Npmsg  Airne/Ncfsc|Ncfsg  shuigh/Vmis  Samhail/Ncfsc  in/Sp  airde/Ncfpc|Ncfsc"
"doc#230","bailte/Ncmpc  ./Fe </s><s> Má/Cs  thagaimid/Vmip1p  ar/Sp  ghluaisteán/Ncmsc  le/Sp  huimhir/Ncfsc  85/Mn  KY/Npmsc  8756/Mn  ar/Sp  an/Td-s  bpláta/Ncmsg  ,/Fi  ní/Qn  bheidh/Vmif---n  Rós/Npmsc  rófhada/Ncmpv  ó/Sp  bhaile/Ncmsc  ./Fe </s><s> ''/Fa  Bhrostaigh/Vmis  an/Td-s  dá/Spp-s"," mhadra/Ncmsc"," go dtí/Spc  an/Td-s  mbaile/Ncmsc  ba/Wsri  ghiorra/Aqc  dhóibh/Ncfsc  ./Fe </s><s> Tar éis/Spc  dianchuardaigh/Ncmsg  ní/Qn  raibh/Vmis---n  radharc/Ncmsc  ar/Sp  ghluaisteán/Ncmsc  ,/Fi  madra/Ncmsc  ná/Cc  daonnaí/Ncmsc  ./Fe </s><s> D''/Q"
"doc#230","<s> ''/Fa  Bhrostaigh/Vmis  an/Td-s  dá/Spp-s  mhadra/Ncmsc  go dtí/Spc  an/Td-s  mbaile/Ncmsc  ba/Wsri  ghiorra/Aqc  dhóibh/Ncfsc  ./Fe </s><s> Tar éis/Spc  dianchuardaigh/Ncmsg  ní/Qn  raibh/Vmis---n  radharc/Ncmsc  ar/Sp  ghluaisteán/Ncmsc  ,/Fi"," madra/Ncmsc"," ná/Cc  daonnaí/Ncmsc  ./Fe </s><s> D''/Q  fhéachadar/Vmis3p  i/Sp  ngach/Ns-s  bothán/Ncmpg|Ncmsc  ar/Sp  eagla/Ncfsc  go/Cs  mbeadh/Vmc  Rós/Npmsc  faoi/Sp  ghlas/Ncmsc|Ncfsc  i gceann/Spc  acu/Pr3-p  ./Fe </s><s> Lig/Vmm-2s|Vmis  Samhail/Ncfsc  cúpla/Ncmsg  sceamh/Ncfsc  sarar/Ncmsc"
"doc#230",",/Fi  ''/Fa  a/Q-r  mhínigh/Vmis  Samhail/Ncfsc  ./Fe </s><s> Siúd/Pd  leo/Pr3-p  de/Sp  rith/Ncmsc  na/Td-s  gcos/Ncfpg  go dtí/Spc  an/Wp-q|Wpdq  dtarna/Ncmpc  baile/Ncfsg|Ncmsg  ,/Fi  ach/Cs  mo/Dp1-s  léir/Aqp  géar/Aqp  ,/Fi  b''/Ws-i  é/Pp3ms  an/Td-s  scéal/Ncmsc  céanna/Aqp  ansúd/Ncmsc|Ncmpg  é/Pp3ms  ./Fe </s><s> Bhí/Vmis"," madra/Ncmsc"," mallaithe/Aqp|Av  ceangailte/Av  i/Sp  gclós/Ncmsc  tí/Ncfsg|Ncmsg  amháin/Aqp  .../F  Ag/Sp  druidim/Nv  dóibh/Pr3-p  i/Sp  dtreo/Ncfsc  an/Td-s  tríú/Mo  baile/Ncmsc  d''/Q  ardaigh/Vmis  Oscar/Npmsc  a/Dp3ms  shrón/Ncfsc  san/Spa-s  aer/Ncmsg  !/Fe </s><s> ''/Fa  Ní/Ncmsc|Ncfsc|Wp-in"
"doc#230","chun/Sp  aon/Mc|Dq  rud/Ncmsc  a/Sp  thabhairt/Nv  faoi/Sp  ndeara/Ns-s  ./Fe </s><s> Phreab/Vmis  sí/Pp3fss  de/Sp  dhroim/Ncmsc  an/Td-s  chlaí/Ncmsg  ./Fe </s><s> Líon/Vmm-2s|Vmis  súile/Ncfpc  Oscair/Npmsg|Npfsg|Npm-g  le/Sp  deora/Ncfpc  áthais/Ncmsg  ./Fe </s><s> Chuir/Vmis  an/Td-s  trí/Sp"," mhadra/Ncmsc"," a/Dp3ms  lapaí/Ncmpc  timpeall/Ncmpg  ar/Sp  a/Dp3ms  chéile/Ncmsc  !/Fe </s><s> ''/Fa  Téanam/Npmsc  ,/Fi  tiubh/Ncmsc  te/Aq-msc  !/Fe </s><s> ''/Fa  arsa/Vmis  Samhail/Ncfsc  i/Sp  sceamh/Ncfsc  íseal/Aq-fsc  ./Fe </s><s> Thug/Vmis  Samhail/Ncfsc  aghaidh/Ncfsc  síos/Rd  i/Sp  dtreo/Ncfsc  bóthar/Ncmsc"
"doc#230","i/Sp  sceamh/Ncfsc  íseal/Aq-fsc  ./Fe </s><s> Thug/Vmis  Samhail/Ncfsc  aghaidh/Ncfsc  síos/Rd  i/Sp  dtreo/Ncfsc  bóthar/Ncmsc  an/Td-s  Rí/Ncmsc  ,/Fi  Rós/Npmsc  agus/Cc  Oscar/Npmsc  go/Sp  tiubh/Ncmsc  ar/Sp  a/Dp3ms  shála/Ncfpc  ./Fe </s><s> D''/Q  fhair/Vmis  Sailor/Npmsc  an/Td-s  trí/Sp"," mhadra/Ncmsc"," agus/Cc  tocht/Ncmsc  ar/Sp  a/Dp3ms  chroí/Ncmsc  ./Fe </s><s> ''/Fa  Nach/Wp-qn|Wpsin|Wpdin|Wpdqn  breá/Aqp  dhóibh/Ncfsc  !/Fe </s><s> ''/Fa  a/Q-r  bhí/Vmis  sé/Pp3mss  ag/Sp  smaoineamh/Nv  ./Fe </s><s> ''/Fa  Téanam/Npmsc  ,/Fi  ''/Fa  arsa/Vmis  Samhail/Ncfsc  nuair/Cs  a/Dp3fs  shroiseadar/Ncmsc  claí/Ncmsg  an/Td-s"
"doc#230","maith/Aq-msc  uaidh/Pr3ms  iad/Pp3-p  ./Fe </s><s> Nuair/Cs  a/Q-r  mhoilleoidh/Vmif  ar/Sp  luas/Ncmsc  na/Td-s  trucaile/Ncfsg  preabfam/Ncmsc  isteach/Rd  sa/Spa-s  chúl/Ncmsc  ./Fe </s><s> B''/Ws-i  fhada/Aqp  an/Td-s  feitheamh/Ncmsc  a/Q-r  bhí/Vmis  ag/Sp  an/Td-s  dtrí/Mc"," mhadra/Ncmsc"," leis/Sp  an/Td-s  dtrucail/Ncfsc  ,/Fi  agus/Cc  bhí/Vmis  an/Td-s  ghrian/Ncfsc  ard/Aq-fsc  go/Ua  maith/Aqp  sa/Spa-s  spéir/Ncfsc  sara/Ncmpc  mbéic/Ncfsc  Oscar/Npmsg  ó/Sp  bharra/Ncmsc  an/Td-s  chlaí/Ncmsg  go/Q-s  raibh/Vmis---d|Vmsp  an/Td-s  trucail/Ncfsc  ag/Sp  teacht/Nv  ./Fe </s>"
"doc#230",",/Fi  lean/Vmm-2s|Vmis  Rós/Npmsc  agus/Cc  Oscar/Npmsc  é/Pp3ms  ./Fe </s><s> Fuaireadar/Vmis3p  paiste/Ncmsc  folamh/Aq-msc  idir/Sp  an/Td-s  dá/Spp-s  phailit/Ncmpc  láir/Ncmsg  ./Fe </s><s> Nuair/Cs  a/Q-r  chuir/Vmis  an/Td-s  trucail/Ncfsc  chun/Sp  bóthair/Ncmsg  bhí/Vmis  an/Td-s  trí/Sp"," mhadra/Ncmsc"," suite/Av  i bhfochair/Spc  a/Dp3ms  chéile/Ncmsc  ./Fe </s><s> ''/Fa  Sea/Ncmsc|Wp-i-3  ,/Fi  ''/Fa  arsa/Vmis  Rós/Npmsc  ,/Fi  ''/Fa  tá/Vmip  a/Dp3ms  lán/Ncmsc  le/Sp  foghlaim/Nv  againn/Pr1-p  fós/Rg  uait/Pr2-s  !/Fe </s><s> ''/Fa  Ansan/Rl  d''/Q  fhéach/Vmis  sí/Pp3fss  go/Ua  ceanúil/Aqp  ar/Sp"
"doc#230","Fómhair/Ncmsg  na/Td-s  bliana/Ncf-c  san/Dd  a/Sp  pósadh/Nv  Rós/Npfsg|Npmsg|Npmsc  agus/Cc  Oscar/Npmsc  ./Fe </s><s> Is/Wp-i  thuas/Rd  ar/Sp  bharra/Ncmsc  Chnoc/Npfsg  Bhréanainn/Vmih1s  a/Q-p|Q-i|Q-r  ceanglaíodh/Vmis0  an/Td-s  tsnaidhm/Ncfsc  ./Fe </s><s> Bhí/Vmis  gach/Dq"," madra/Ncmsc"," agus/Cc  gadhar/Ncmsc  ó/I  dhá/Spp  thaobh/Ncmsc  an/Td-s  chnoic/Ncmsg  ag/Sp  an/Td-s  mbainis/Ncfsc  agus/Cc  na/Td-p  caoirigh/Ncfpc  chomh/Ri  maith/Aqp  ./Fe </s><s> Is/Wp-i  é/Pp3ms  madra/Ncmsc  Mhuiris/Npfsg|Npm-g  Uí/Up  Chuinn/Vmih1s  ó/I  Chora-Ghráig/Xx"
"doc#230","an/Td-s  tsnaidhm/Ncfsc  ./Fe </s><s> Bhí/Vmis  gach/Dq  madra/Ncmsc  agus/Cc  gadhar/Ncmsc  ó/I  dhá/Spp  thaobh/Ncmsc  an/Td-s  chnoic/Ncmsg  ag/Sp  an/Td-s  mbainis/Ncfsc  agus/Cc  na/Td-p  caoirigh/Ncfpc  chomh/Ri  maith/Aqp  ./Fe </s><s> Is/Wp-i  é/Pp3ms"," madra/Ncmsc"," Mhuiris/Npfsg|Npm-g  Uí/Up  Chuinn/Vmih1s  ó/I  Chora-Ghráig/Xx  a/Q-r  sheinn/Vmis  an/Td-s  ceol/Ncmsc  ./Fe </s><s> Is/Wp-i  óna/Spp-s  mháistir/Ncmsc  Muiris/Npm-g|Npmsg  a/Sp  d''/Sp  fhoghlamaigh/Ncfsc  sé/Ncmsg  a/Dp3ms  chuid/Ncfsc  ceoil/Ncmsg  agus/Cc  ba/Wsri"
"doc#230","fichid/Mc  ./Fe </s><s> Ba/Ws-i  bheag/Aqp  a/Q-r  shíl/Vmis  sé/Pp3mss  gurbh/Wsdi  iad/Pp3-p  caoirigh/Ncfpc  an/Td-s  chnoic/Ncmsg  ar/Sp  fad/Ncmsc  ,/Fi  a/Q-r  bhí/Vmis  ar/Sp  bhainis/Ncfsv  Rós/Npfsg|Npmsg|Npmsc  ,/Fi  a/Q-r  gheal/Vmis  barra/Ncmsc  an/Td-s  chnoic/Ncmsg  ./Fe </s><s> Nuair/Cs  a/Q-r  chuir/Vmis"," madra/Ncmsc"," ó/Sp  Dhún/Ncmsc  Chaoin/Npfsg  an/Td-s  cheist/Ncfsc  ar/Sp  Oscar/Npmsc  ag/Sp  Aonach/Ncmsc  an/Td-s  Daingin/Ncmsg  cúpla/Ncmsg|Ncmsc  mí/Ncfsc|Npfsc|Npfpg  ina/Spp-s  dhiaidh/Ns-s  sin/Dd  conas/Rq  a/Q-r  bhí/Vmis  ag/Sp  an/Td-s  mbainis/Ncfsc  ,/Fi  is/Wpri  é/Pp3ms  an/Td-s  freagra/Ncmsc  a/Q-p|Q-i|Q-r"
"doc#231","tú/Pp2-s  ?/Fq </s><s> ''/Fa  ''/Fa  Ó/I  ,/Fi  a/Uv  bhuachaill/Ncmsv  ,/Fi  ná/Q-m  cuir/Vmm-2s  an/Td-s  cheist/Ncfsc  .../F  A/Dp3ms  leithéid/Ncfsc  de/Sp  chathair/Ncfsc  !/Fe </s><s> .../F  Táim/Vmip1s  stracaithe/Av  óna/Spp-s  chéile/Ncmsc  ag/Sp  rith/Nv  ó/Sp  chait/Ncmpc  ,/Fi  ó/Sp"," mhadraí/Ncmpc"," ,/Fi  agus/Cc  gan/Sp  cabhair/Ncfsc  le/Sp  fáil/Nv  ó/Sp  luch/Ncfsc  ná/Cc  francach/Ncmsc  ./Fe </s><s> Is/Wp-i  mó/Aqc  caladh/Ncmsc  ina/Spp-s  bhfágas/Ncmsc  rian/Ncmsc  mo/Dp1-s  chos/Ncfsc  ,/Fi  ach/Cs  is/Wpri  é/Pp3ms  seo/Dd  an/Td-s  díogha/Ncmsc  ar/Sp  fad/Ncmsc  !/Fe </s><s> ''/Fa  Bhí/Vmis"
"doc#231","ar/Sp  thuiscint/Nv  na/Td-s  luiche/Ncfsg  ./Fe </s><s> ''/Fa  An/Wp-q|Wpdq  amhlaidh/Rg  nach/Qnr  bhfuil/Vmip---d  ag/Sp  éirí/Nv  rómhaith/Ncfsc  leat/Pr2-s  ?/Fq </s><s> ''/Fa  a/Q-r  cheistigh/Vmis  Splanc/Ncfsc  ./Fe </s><s> ''/Fa  Ní/Wp-in  cathair/Ncfsc  do/Sp  chat/Ncmsc  ná/Cc  do/Sp"," mhadra/Ncmsc"," an/Td-s  chathair/Ncfsc  seo/Dd  ,/Fi  ''/Fa  a/Q-r  dúirt/Vmis  Dáithí/Npmsc  go/Ua  dobhrónach/Aqp  ./Fe </s><s> ''/Fa  Ná/Cc  do/Sp  luch/Ncfsc  ach/Cs  an/Td-s  oiread/Ns-s  ,/Fi  ''/Fa  arsa/Vmis  Splanc/Ncfsc  ./Fe </s><s> ''/Fa  Cad/Pq  tá/Vmip  le/Sp  déanamh/Nv  ?/Fq </s><s> .../F  Beidh/Vmif"
"doc#232","measc/Ncmsc  daoine/Ncmpg  ./Fe </s><s> A/Dp3ms  sheanduine/Ncmsc  na/Td-s  farraige/Ncfsg  glac/Ncfsc  grásta/Ncmsg  agus/Cc  foighne/Ncfsc  ná/Cc  bac/Ncmsc  na/Td-s  coin/Ncfsc  mhara/Ncfsg|Ncfpg  atá/Vmip---r  ag/Sp  ráthaíl/Ncfsc  id/Ncfsc  shaighne/Ncfsg  ./Fe </s><s> Beidh/Vmif  na/Td-p"," madraí/Ncmpc"," glasa/Aq--pc  ''/Fa  déanamh/Ncmsc|Nv  ionsaí/Nv|Ncmsg|Ncmsc  ort/Pr2-s  mar/Sp  ní/Ncmsc|Ncfsc  thuigid/Ncfsc  do/Sp  chanúint/Ncfsc  ,/Fi  na/Td-s  slíománaigh/Ncfsc  nimhneach/Aq-fsc  ./Fe </s><s> Mac/Ncmsc  na/Td-s  Gealaí/Ncfsg  Mise/Pp1-s-e  is/Wpri  do/Sp  mháithrín/Ncmsc  d''/Q"
"doc#233","bocht/Aq-msc  fanacht/Ncmsc|Nv  ansin/Rl  ar/Sp  fhaiche/Ncfsc  dhea-lomtha/Ncmsg  an/Td-s  Chabhsa/Ncmsc  ar feadh/Spc  trí/Ncmsg  lá/Ncmsc  is/Wpri  gan/Sp  éinne/Ncmsc  ag/Sp  cur/Nv  as/Sp  dó/Pr3ms  ,/Fi  seachas/Sp  roinnt/Ncfsc  de/Sp"," mhadraí/Ncmpc"," an/Td-s  Chabhsa/Ncmsg  ,/Fi  is/Wpri  cúpla/Ncmsc  céad/Aq-msc  míle/Ncmsg|Ncmsc  cuileog/Ncfpg|Ncfsc  is/Wpri  cnuimh/Ncfsc  ./Fe </s><s> Ní/Qn  bhfuair/Vmis  an/Td-s  capall/Ncmsc  sos/Ncmsc  mar/Sp  seo/Pd  ,/Fi  nó/Cc  deis/Ncfsc  chun/Sp  féar/Ncmpg  milis/Aq--pg  faiche/Ncfsc|Ncfsg  a/Sp"
"doc#233","fháil/Nv  amach/Rd  ó/Sp  chairde/Ncmsc|Ncmpc  liom/Pr1-s  agus/Cc  ó/Sp  chairde/Ncmsc|Ncmpc  na/Td-p  gcairde/Ncmpg  san/Dd  a/Q-i  bhfuil/Vmip---d  baint/Ncfsc  áirithe/Av  acu/Pr3-p  leis/Sp  an/Td-s  mBardas/Ncmsc  ,/Fi  tuigeann/Vmip  sibh/Pp2-p  nach/Wprin  do/Sp"," mhadraí/Ncmpc"," an/Td-s  bhaile/Ncmsg  an/Td-s  scéal/Ncmsc  seo/Dd  ,/Fi  ar/Sp  ndóigh/Ncfsc  .../F  Cad/Pq  a/Q-r  bhí/Vmis  á/Spp-p|Spp-s  rá/Nv  agam/Pr1-s  ?/Fq </s><s> ''/Fa  Chlaon/Vmis  an/Td-s  Rúnaí/Ncmsc  sall/Ncmsc  chuige/Pr3ms  is/Cc  chuir/Vmis  cogar/Ncmsc  ina/Spp-s  chluais/Ncfsc  ./Fe </s><s> ''/Fa  Ó/I  sea/Wp-i-3  !/Fe </s><s> Tá/Vmip"
"doc#234",",/Fi  gan/Sp  chrois/Ncfsc  ZDERRY/Xx  O/Up  ''/Fa  SULLIVAN/Npmsc  i/Sp  bpoll/Ncmsc  éadoimhin/Ncfsc  i dteannta/Spc  míle/Ncmsc|Mc  marbhghin/Ncfsc  gan/Sp  ainm/Ncmsc  gan/Sp  de/Sp  chuairteoirí/Ncmpc  chugat/Pr2-s  ach/Cs  na/Td-p"," madraí/Ncmpc"," ocracha/Aq--pc  ./Fe </s><s> Inniu/Rt  ,/Fi  daichead/Mc  bliain/Ncfsc  níos/Uc  faide/Aqc  anall/Rd  ,/Fi  léas/Vmis|Vmip---r  i/Sp  Réalt/Ncmsc  an/Td-s  Deiscirt/Ncmsg  nach/Qnr  gcreideann/Vmip  diagairí/Ncmpc  a/Sp  thuilleadh/Nv  gur/Wpdi|Wsdi"
"doc#234","amhail/Sp  neantóga/Ncfpc  á/Spp-s  dó/Nv  ,/Fi  gach/Dq  nuachtán/Ncmsc  ina/Spp-p|Spp-s  leabhar/Ncmsc  urnaí/Ncfsg  ,/Fi  ag/Sp  éisteacht/Nv  le/Sp  leanaí/Ncmpc  neamhnite/Av  i/Sp  dtafann/Ncmsc  tráthnóna/Ncmsg  na/Td-p"," madraí/Ncmpc"," ./Fe </s><s> Éiceolaí/Ncmsc  Tá/Vmip  bean/Ncfsc  béal/Ncmpg  dorais/Ncmsg  a/Q-r  choinníonn/Vmip  caoi/Ncfsc  ar/Sp  a/Dp3fs  teach/Ncmsc  ,/Fi  a/Dp3fs  fear/Ncmsc  ,/Fi  a/Dp3-p  mac/Ncmsc  ,/Fi  is/Cc  a/Q-r  shíleann/Vmip  gairdín/Ncmsc  a/Sp  choinneáil/Nv  mar/Sp|Cs  iad/Pp3-p  ,/Fi  go/Ua"
"doc#234","do/Sp  gheonaíl/Ncfsc  mo/Dp1-s  thaibhreamh/Ncmsc|Nv  amach/Rd  .../F  7.08./Mn  Léan/Npfsc  ort/Pr2-s  !/Fe </s><s> Ab/Wsri  é/Pp3ms  do/Q  mhún/Nv  é/Pp3ms  ?/Fq </s><s> Nó/Cc  dúil/Ncfsc  i/Sp  gcanna/Ncmsc  bídh/Ncfsc  ?/Fq </s><s> Ab/Wsri  é/Pp3ms  an/Td-s  gnáthuaigneas/Ncmsc  maidne/Ncfsc"," madra/Ncmsg"," é/Pp3ms  ?/Fq </s><s> Nó/Cc  an/Td-s  bhfuilir/Ncmsg  i/Sp  bhfastó/Ncmsc  ?/Fq </s><s> Táim/Vmip1s  bodhar/Aqp  agat/Pr2-s  ,/Fi  éireod/Ncmsc  ./Fe </s><s> Faoi/Sp  sholas/Ncmsc  éadrom/Ncmsc  na/Td-s  cúlchistine/Ncfsg  Lúbann/Vmip  tú/Pp2-s  chugam/Pr1-s  go/Ua  humhal/Aqp  Ag/Sp"
"doc#234","glas/Aq-msc  ag/Sp  siúl/Nv  fiarsceabhach/Ncmsc  go/Ua  néata/Aqp  ,/Fi  is/Wpri  leatsa/Pr2-s-e  iad/Pp3-p  le/Sp  tabhairt/Nv  faoin/Spa-s  ndeara/Ns-s  ,/Fi  a/Uv  iníon/Ncfsv|Ncfsc  ./Fe </s><s> Bheadh/Vmc  an/Td-s  damh/Ncmsc  ag/Sp  súgradh/Vmis0  leis/Sp  an/Td-s"," madra/Ncmsc"," allta/Aqp  ,/Fi  an/Td-s  naíonán/Ncmsc  ag/Sp  gleáchas/Ncmsc  leis/Sp  an/Td-s  nathair/Ncfsc  nimhe/Ncfsg  ,/Fi  luífeadh/Vmc  an/Td-s  leon/Ncmsc  síos/Rd  leis/Sp  an/Td-s  uan/Ncmsc  caorach/Ncfsg|Ncfpg  sa/Spa-s  domhan/Ncmsc  úrnua/Aqp  a/Q-r"
"doc#236","bocht/Aqp|Aq-msc  nó/Cc  saibhir/Aqp|Ncmsc  Nuair/Cs  a/Q-r  sheinnfidh/Vmif  trumpa/Ncmsc  an/Td-s  Luain/Ncmsg  Ní/Qn  bheidh/Vmif---n  romhainn/Pr1-p  ar/Sp|Qq-s|Q-p|Q-is|Wpsi|Wssi|Ws-q|Wsdq  deireadh/Vmih|Ncmsc  Ach/Cs  uaigh/Ncfsc  i/Sp  gcré/Ncfsc  fliuch/Aq-msc  fuar/Aq-msc  ./Fe </s><s> Bran/Npmsc </s><s> Tá/Vmip"," madra/Ncmsc"," agamsa/Pr1-s-e  ''/Fa  ge/Xf  baile/Ncmsc  A/Q-r  scólann/Vmip  ''s/Cc  a/Q-i  bhriseann/Vmip  mo/Dp1-s  chroí/Ncmsc  ,/Fi  Ní/Qn  fhanann/Vmip---n  d''/Sp  oíche/Ncfsc  ná/Cc  maidin/Ncfsc  I/Mr  ngaire/Ncfsc  ná/Cc  i/Sp  gcóngar/Ncmsc  an/Td-s  tí/Ncfsg  ,/Fi  Ach/Cs  siar/Rd  is/Wpri"
"doc#236","tráthnóna/Ncmsc  ''/Fa  S/Y  mé/Pp1-s  suite/Av  i/Sp  gcistin/Ncfsc  mo/Dp1-s  thí/Ncfsc|Ncmsc  Sháigh/Vmis  sé/Pp3mss  a/Dp3ms  cholainn/Ncfsc  thar/Sp  chomhla/Ncfsc  É/Pp3ms  gioblach/Aqp  tuirseach/Aqp  faitíoch/Ns-s  ./Fe </s><s> Ó/I  ,/Fi  caithfead/Ncmsc  mo/Dp1-s"," mhadra/Ncmsc"," a/Sp  choilleadh/Nv  Nó/Cc  beadsa/Ncmpc  fén/Spa-s  gcré/Ncfsg  gan/Sp  rómhoill/Ncfsc  É/Pp3ms  ag/Sp  rith/Nv  i ndiaidh/Spc  madraí/Ncmpg  an/Td-s  bhaile/Ncmsg  Is/Wpri  mise/Pp1-s-e  ar/Sp  saothar/Ncmsc  ''/Fa  na/Td-p  dhiaidh/Ns-s  ./Fe </s>"
"doc#236","É/Pp3ms  gioblach/Aqp  tuirseach/Aqp  faitíoch/Ns-s  ./Fe </s><s> Ó/I  ,/Fi  caithfead/Ncmsc  mo/Dp1-s  mhadra/Ncmsc  a/Sp  choilleadh/Nv  Nó/Cc  beadsa/Ncmpc  fén/Spa-s  gcré/Ncfsg  gan/Sp  rómhoill/Ncfsc  É/Pp3ms  ag/Sp  rith/Nv  i ndiaidh/Spc"," madraí/Ncmpg"," an/Td-s  bhaile/Ncmsg  Is/Wpri  mise/Pp1-s-e  ar/Sp  saothar/Ncmsc  ''/Fa  na/Td-p  dhiaidh/Ns-s  ./Fe </s><s> Ceannódsa/Npmsc  inneall/Ncmpg  chun/Sp  coilleadh/Vmis0  ,/Fi  Cloisfear/Vmif0  an/Td-s  cnag/Ncmsc  i/Sp  bhfad/Ncmsc  siar/Rd  ,/Fi  Cuirfidh/Vmif"
"doc#238","''/Fa  Ní/Qn  chloisfidh/Vmif---n  go/Ua  deimhin/Aqp  !/Fe </s><s> ''/Fa  a/Q-r  dúirt/Vmis  Eilís/Npfsc  ,/Fi  agus/Cc  an/Td-s  deifir/Ncfsc  uirthi/Pr3fs  an/Td-s  t-ábhar/Ncmsc  comhrá/Ncmsg  a/Sp  athrú/Nv  ./Fe </s><s> ''/Fa  An/Qq  bhfuil/Vmip---d  dúil/Ncfsc  agat/Pr2-s  sna-sna/Ncmpc"," madraí/Ncmpg"," ?/Fq </s><s> ''/Fa  Níor/Qn-s  fhreagair/Vmis---n  an/Td-s  Luch/Ncfsc  agus/Cc  lean/Vmm-2s|Vmis  Eilís/Npfsc  léi/Pr3fs  go/Ua  dúthrachtach/Aqp  ,/Fi  ''/Fa  Tá/Vmip  madra/Ncmsc  in aice/Spc  leis/Sp  an/Td-s  teach/Ncmsc  seo/Dd  againne/Pr1-p-e  atá/Vmip---r  chomh/Ri  beag/Aqp"
"doc#238","comhrá/Ncmsg  a/Sp  athrú/Nv  ./Fe </s><s> ''/Fa  An/Qq  bhfuil/Vmip---d  dúil/Ncfsc  agat/Pr2-s  sna-sna/Ncmpc  madraí/Ncmpg  ?/Fq </s><s> ''/Fa  Níor/Qn-s  fhreagair/Vmis---n  an/Td-s  Luch/Ncfsc  agus/Cc  lean/Vmm-2s|Vmis  Eilís/Npfsc  léi/Pr3fs  go/Ua  dúthrachtach/Aqp  ,/Fi  ''/Fa  Tá/Vmip"," madra/Ncmsc"," in aice/Spc  leis/Sp  an/Td-s  teach/Ncmsc  seo/Dd  againne/Pr1-p-e  atá/Vmip---r  chomh/Ri  beag/Aqp  ,/Fi  chomh/Ri  deas/Aqp  sin/Dd  ,/Fi  ba/Wsri  bhreá/Aqp  liom/Pr1-s  é/Pp3ms  a/Sp  thaispeáint/Nv  duit/Pr2-s  !/Fe </s><s> Brocaire/Ncmsc  beag/Aq-msc  atá/Vmip---r"
"doc#238","le/Sp  feirmeoir/Ncmsc  é/Pp3ms  ,/Fi  tá/Vmip  a/Dp3ms  fhios/Ncmsc  agat/Pr2-s  ,/Fi  agus/Cc  deir/Vmip  seisean/Pp3msse  gur/Wpdi|Wsdi  fóinteach/Aqp  an/Td-s  t-ainmhí/Ncmsc  é/Pp3ms  ,/Fi  gur/Wpdi|Wsdi  fiú/Ns-s  míle/Ncmsg|Ncmsc  punt/Ncmpg|Ncmsc  é/Pp3ms  ./Fe </s><s> Deir/Vmip  sé/Pp3mss  go/Cs  maraíonn/Vmip  an/Td-s"," madra/Ncmsc"," na/Td-p  francaigh/Ncmsg  uile/Ns-s|Dq  go/Ua  léir/Aqp  thart/Rd  timpeall/Ncmsc|Rd  agus-a/Ncmpc  thiarcais/Ns-s  !/Fe </s><s> ''/Fa  a/Q-r  ghlaoigh/Vmis  Eilís/Npfsc  go/Ua  brónach/Aqp  ,/Fi  ''/Fa  is/Wpri  eagal/Ncmsc  liom/Pr1-s  gur/Q--s  ghoill/Vmis  mé/Pp1-s  ar/Sp"
"doc#238","di/Pr3fs  ./Fe </s><s> Ghlaoigh/Vmis  Eilís/Npfsc  go/Ua  séimh/Aqp  ina/Spp-s  dhiaidh/Ns-s  ,/Fi  ''/Fa  A/Dp3ms  Luch/Ncfsc  dhil/Aq-fsc  !/Fe </s><s> Tar/Sp|Vmm-2s  ar/Sp  ais/Ncfsc  ,/Fi  impím/Vmm-1s|Vmip1s  ort/Pr2-s  ,/Fi  agus/Cc  ní/Qn  labhróimid/Vmif1p-n  feasta/Rg  faoi/Sp  chait/Ncmpc  nó/Cc  faoi/Sp"," mhadraí/Ncmpc"," ,/Fi  mura/Cs  dtaitníonn/Vmip  siad/Pp3-ps  leat/Pr2-s  !/Fe </s><s> ''/Fa  Nuair/Cs  a/Q-r  chuala/Vmis  an/Td-s  Luch/Ncfsc  é/Pp3ms  sin/Dd  ,/Fi  chas/Vmis  sí/Pp3fss  timpeall/Ncmsc|Rd  agus/Cc  shnámh/Nv|Vmis  ar/Sp  ais/Ncfsc  go/Ua  mall/Aqp  chuici/Pr3fs  ./Fe </s><s> Is/Wp-i"
"doc#238","''/Fa  Téimis/Vmm-1p  chuig/Sp  an/Td-s  mbruach/Ncmsc  agus/Cc  inseoidh/Vmif  mé/Pp1-s  mo/Dp1-s  scéal/Ncmsc  féin/Px  duit/Pr2-s  agus/Cc  tuigfidh/Vmif  tú/Pp2-s  ansin/Rl  cén/Pq--s  fáth/Ncmsc  ar/Sp  fuath/Ncmsc  liom/Pr1-s  idir/Sp  chait/Ncmpc  agus/Cc"," mhadraí/Ncmpc"," ./Fe </s><s> ''/Fa  Ba/Ncfpc|Ws-i  mhithid/Aqp  dóibh/Pr3-p  imeacht/Ncmsc|Nv  ,/Fi  mar/Cs  bhí/Vmis  slua/Ncmsc  mór/Aq-msc  sa/Spa-s  linn/Ncfsc  faoi/Sp  seo/Pd  ,/Fi  is/Wpri  é/Pp3ms  sin/Dd  na/Td-p  héin/Ncmpc  is/Wpri  na/Td-p  hainmhithe/Ncmpc  uile/Ns-s|Dq  a/Q-r  bhí/Vmis  tar éis/Spc  titim/Nv"
"doc#238","i/Sp  measc/Ncmsc  na/Td-p  gcrann/Ncmpg  ,/Fi  chuala/Vmis  sí/Pp3fss  tafann/Ncmsc  beag/Aq-msc  géar/Aq-msc  go/Ua  díreach/Aqp  os/Sp  a/Dp3fs  cionn/Ncfsd  agus/Cc  d''/Q  fhéach/Vmis  sí/Pp3fss  suas/Rd  ar/Sp  an/Td-s  bpointe/Ncmsg  ./Fe </s><s> Bhí/Vmis  coileán/Ncmsc"," madra/Ncmsg"," ollmhór/Ncmsc|Ncmpg  ag/Sp  breathnú/Nv  anuas/Rd  uirthi/Pr3fs  lena/Spp-s  shúile/Ncfpc  móra/Aq--pc  cruinne/Aq--pc  ,/Fi  agus/Cc  ag/Sp  síneadh/Vmis0  amach/Rd  lapa/Ncmsc  go/Sp  lagáiseach/Ncfsc  chun/Sp  go/Cs  dteagmhódh/Vmc"
"doc#238","lig/Vmis  air/Pr3ms  féin/Px  gur/Wpdi|Wsdi  á/Spp-s  chroitheadh/Nv  a/Q-r  bhí/Vmis  sé/Pp3mss  ;/Fi  chuaigh/Vmis  Eilís/Npfsc  ansin/Rl  ar/Sp  chúl/Ncmsc  feochadáin/Ncmsg  mhóir/Aq-msg  ,/Fi  chun/Sp  a/Sp  chinntiú/Nv  nach/Qnr  siúlódh/Vmc  an/Td-s"," madra/Ncmsc"," uirthi/Pr3fs  ;/Fi  agus/Cc  a/Dp3fs  thúisce/Ncfsc  is/Cc  a/Q-r  tháinig/Vmis  sí/Pp3fss  amach/Rd  ar/Sp  an/Td-s  taobh/Ncmsc  eile/Dd  den/Spa-s  fheochadán/Ncmsc  ,/Fi  thug/Vmis  an/Td-s  coileán/Ncmsc  fogha/Ncmsg  eile/Dd  faoin/Spa-s  maide/Ncmsc  ,/Fi  agus/Cc"
"doc#238",",/Fi  agus/Cc  dúirt/Vmis  ,/Fi  ''/Fa  Agus/Cc  conas/Rq  atá/Vmip---r  a/Dp3ms  fhios/Ncmsc  agat/Pr2-s  go/Cs  bhfuil/Vmip---d  tú/Pp2-s  féin/Px  as/Sp|Pr3ms  do/Sp  mheabhair/Ncfsc  ?/Fq </s><s> ''/Fa  ''/Fa  Ar/Vmis  an/Td-s  gcéad/Mo|Mc  dul/Ncmsc  síos/Rd  ,/Fi  ''/Fa  a/Q-r  dúirt/Vmis  an/Td-s  Cat/Npmsc  ,/Fi  ''/Fa  níl/Npfsc|Vmip---n"," madra/Ncmsc|Ncmsg"," as/Sp  a/Dp3ms  mheabhair/Ncfsc  ./Fe </s><s> An/Qq  admhaíonn/Vmip  tú/Pp2-s  é/Pp3ms  sin/Dd  ?/Fq </s><s> ''/Fa  ''/Fa  Admhaím/Vmm-1s|Vmip1s  ,/Fi  is/Us  dócha/Aqc  ,/Fi  ''/Fa  a/Q-r  dúirt/Vmis  Eilís/Npfsc  ./Fe </s><s> ''/Fa  Anois/Rg  ,/Fi  más/Csw  ea/Pp3-s  ,/Fi  ''/Fa  a/Q-r  dúirt/Vmis  an/Td-s  Cat/Npmsc  ,/Fi  ''/Fa  an/Qq  dtuigeann/Vmip"
"doc#238","<s> An/Qq  admhaíonn/Vmip  tú/Pp2-s  é/Pp3ms  sin/Dd  ?/Fq </s><s> ''/Fa  ''/Fa  Admhaím/Vmm-1s|Vmip1s  ,/Fi  is/Us  dócha/Aqc  ,/Fi  ''/Fa  a/Q-r  dúirt/Vmis  Eilís/Npfsc  ./Fe </s><s> ''/Fa  Anois/Rg  ,/Fi  más/Csw  ea/Pp3-s  ,/Fi  ''/Fa  a/Q-r  dúirt/Vmis  an/Td-s  Cat/Npmsc  ,/Fi  ''/Fa  an/Qq  dtuigeann/Vmip  tú/Pp2-s  ,/Fi  cuireann/Vmip  an/Td-s"," madra/Ncmsc"," drantán/Ncmpg  as/Pr3ms  nuair/Cs  a/Q-r  bhíonn/Vmig  fearg/Ncfsc  air/Pr3ms  agus/Cc  croitheann/Vmip  sé/Pp3mss  a/Dp3ms  eireaball/Ncmsc  nuair/Cs  a/Q-r  bhíonn/Vmig  sé/Pp3mss  sásta/Aqp  ./Fe </s><s> Anois/Rg  bímse/Vmig1s--e  ag/Sp  drantán/Ncmsc  nuair/Cs  a/Q-r"
"doc#239","an/Td-s  corc/Ncmsc  as/Sp  buidéal/Ncmsc  riamh/Rg  ?/Fq </s><s> Dar/Vmip  an/Wp-q|Wpdq  riabhach/Aqp  !/Fe </s><s> Cuimhnigí/Vmm-2p  siar/Rd  ar/Sp  an/Td-s  dreach/Ncmsc  a/Q-r  bhí/Vmis  oraibh/Pr2-p  ag/Sp  an/Td-s  am/Ncmsc  sin/Dd  ./Fe </s><s> Nó/Cc  an/Wp-q|Wpdq  ea/Pp3-s  nach/Qnr  bhfaca/Vmis---d  sibh/Pp2-p"," madra/Ncmsc"," riamh/Rg  a/Q-p|Q-i|Q-r  d''/Q  aimsigh/Vmis  cnámh/Ncfsc  smeara/Ncmsg  ?/Fq </s><s> Mar/Cs  a/Q-r  deir/Vmip  Plátón/Npmsc  ,/Fi  lib/Ncfsc  ./Fe </s><s> ii/Mr  ./Fe </s><s> De/Sp  Republica/Ncfpc  ,/Fi  is/Wpri  é/Pp3ms  an/Td-s  t-ainmhí/Ncmsc  is/Wpri  fealsúnta/Av  ar/Sp  domhan/Ncmsc  é/Pp3ms  ./Fe </s><s> Má/Cs  tá/Vmip  a/Dp3ms"
"doc#239","amach/Rd  chun/Sp  foirfeachta/Ncfsg  ag/Sp  an/Td-s  nádúr/Ncmsc  -/Fb  mar/Cs  a/Dp3fs|Q-p|Q-i|Q-r  deir/Vmip|Ncfsc  Galen/Npmsc  ,/Fi  iii/Mr  ./Fe </s><s> Fac/Npmsc  ./Fe </s><s> natural/Ncmsc  ./Fe </s><s> agus/Cc  xi/Mr  ./Fe </s><s> De/Sp  usu/Ncmsc  parti/Xf  ./Fe </s><s> I/Mr  leanúint/Ncfsc  eiseamláir/Ncfsc  an/Td-s"," mhadra/Ncmsc"," ,/Fi  ba/Wsri  chóir/Aqp  díbh/Vmm-2s  a/Sp  bheith/Nv  críonna/Aqp  sna/Spa-p  leabhair/Ncmpc  rí-thathagacha/Aq--pc  seo/Dd  a/Sp  smúradh/Vmis0  agus/Cc  a/Sp  bholú/Nv  agus/Cc  a/Sp  mheas/Nv  ,/Fi  sibh/Pp2-p  mear/Aqp  sa/Spa-s  tseilg/Ncfsc"
"doc#239","ar/Sp  an/Td-s  tart/Ncmsc  leis/Sp  an/Td-s  ólachán/Ncmsc  ./Fe </s><s> ''''/Fa  ''/Fa  Bhfuil/Vmip---d  leigheas/Ncmsc  maith/Aq-msc  agat/Pr2-s  ar/Sp  an/Td-s  tart/Ncmsc  ?/Fq </s><s> ''''/Fa  Glanmhalairt/Ncfsc  an/Td-s  leigheas/Ncmsc  ar/Sp  ghearradh/Nv"," madra/Ncmsc|Ncmsg"," :/Fi  rith/Ncmsc|Vmm-2s|Vmis  i ndiaidh/Spc  an/Td-s  mhadra/Ncmsc  i/Sp  gcónaí/Ncmsc  agus/Cc  ní/Qn  ghearrfaidh/Vmif---n  sé/Pp3mss  thú/Pp2-s  ;/Fi  bí/Vmm-2s  ag/Sp  ól/Nv  i/Sp  gcónaí/Ncmsc  roimh/Sp  an/Td-s  tart/Ncmsc  ,/Fi  agus/Cc  ní/Qn  thiocfaidh/Vmif---n  sé/Pp3mss  suas/Rd"
"doc#239","ólachán/Ncmsc  ./Fe </s><s> ''''/Fa  ''/Fa  Bhfuil/Vmip---d  leigheas/Ncmsc  maith/Aq-msc  agat/Pr2-s  ar/Sp  an/Td-s  tart/Ncmsc  ?/Fq </s><s> ''''/Fa  Glanmhalairt/Ncfsc  an/Td-s  leigheas/Ncmsc  ar/Sp  ghearradh/Nv  madra/Ncmsc|Ncmsg  :/Fi  rith/Ncmsc|Vmm-2s|Vmis  i ndiaidh/Spc  an/Td-s"," mhadra/Ncmsc"," i/Sp  gcónaí/Ncmsc  agus/Cc  ní/Qn  ghearrfaidh/Vmif---n  sé/Pp3mss  thú/Pp2-s  ;/Fi  bí/Vmm-2s  ag/Sp  ól/Nv  i/Sp  gcónaí/Ncmsc  roimh/Sp  an/Td-s  tart/Ncmsc  ,/Fi  agus/Cc  ní/Qn  thiocfaidh/Vmif---n  sé/Pp3mss  suas/Rd  leat/Pr2-s  ./Fe </s><s> ''''/Fa  Rug/Vmis  mé/Pp1-s  amach/Rd  ort/Pr2-s"
"doc#239",",/Fi  tógadh/Vmis0  ocht/Mc|Ncmsc  gcéad/Ncmsc  agus/Cc  trí/Sp  shlat/Ncfsc  déag/Ns-s  de/Sp  shról/Ncmsc  bán/Aq-msc  ,/Fi  agus/Cc  do/Sp  na/Td-p  haigléidí/Ncfpc|Ncfpg  cúig/Ncmsc  chéad/Aq-msc  déag/Ns-s  agus/Cc  a/Mn  naoi/Ncmsc  go/Sp  leith/Ncfsc  de/Sp  sheithí/Ncfpc"," madra/Ncmsg"," ./Fe </s><s> Is/Wp-i  ag/Sp  an/Td-s  am/Ncmsc  sin/Dd  a/Q-r  thosaigh/Vmis  an/Td-s  saol/Ncmsc  mór/Aq-msc  ag/Sp  ceangal/Nv  na/Td-p  mbrístí/Ncmpg  leis/Sp  an/Td-s  duibhléid/Ncfsc  ,/Fi  de/Sp  mhalairt/Ncfsc  ar/Sp  an/Td-s  duibhléid/Ncfsc  a/Sp  cheangal/Nv  leis/Sp"
"doc#239",")/F  agus/Cc  mo/Dp1-s  chailpís/Ncfsc  ,/Fi  mar/Cs  is/Wpri  greffe/Ncfsc  des/Ncfsc  arrestz/Xf  í/Pp3fs  sin/Dd  (/F  =/Xx  liosta/Ncmsc  na/Td-s  bpianbhreitheanna/Ncfpg  nó/Cc  stoc/Ncmsc  a/Q-i  dtagann/Vmip  adharc/Ncfsc  air/Pr3ms  )/F  ;/Fi  agus/Cc  cac/Nv|Ncmsc"," madra/Ncmsc|Ncmsg"," (/F  estront/Ncmsc  de/Sp  chien/Ncfsc  )/F  mar/Cs  is/Wpri  ionann/Aqp  sin/Dd  agus/Cc  sanctóir/Ncmsc  inmheánach/Aq-msc  (/F  tronc/Ncmsc  de/Sp  céans/Ncmsc  )/F  ,/Fi  an/Td-s  áit/Ncfsc  a/Q-i  mbíonn/Vmig  grá/Ncmsc  mo/Dp1-s  stóirín/Ncmsc  ./Fe </s><s> Is/Wp-i"
"doc#239","paidir/Ncfsc  an/Td-s  mhoncaí/Ncmsg  ,/Fi  d''/Sp  fhilleadh/Ncmsc  ar/Sp  a/Dp3ms  chuid/Ncfsc  caorach/Ncfsg|Ncfpg  ,/Fi  chuireadh/Vmih  na/Td-p  cránacha/Ncfpc  amach/Rd  ar/Sp  an/Td-s  bhféar/Ncmsc  tirim/Aq-msc  ,/Fi  bhuaileadh/Vmih  an/Td-s"," madra/Ncmsc"," os comhair/Spc  an/Td-s  leoin/Ncmpc  ,/Fi  chuireadh/Vmih  an/Td-s  chairt/Ncfsc  ar/Sp  chionn/Ncfsd  na/Td-p  ndamh/Ncmpg  ,/Fi  scríobadh/Nv|Vmis0|Vmih|Ncmsc  é/Pp3ms  féin/Px  san/Spa-s  áit/Ncfsc  nach/Qnr  raibh/Vmis---n  tochas/Ncmsc  ,/Fi  tharraingíodh/Vmih"
"doc#239","acu/Pr3-p  le/Sp  dul/Nv  i/Sp  bhfolach/Ncmsc  sna/Spa-p  craobhacha/Ncfpc  a/Dp3fs  ba/Wsri  dhlúithe/Aqc  ,/Fi  thuairgníodh/Vmis0|Vmih  sé/Pp3mss  a/Dp3ms  dhromlach/Ncmsc  agus/Cc  bhriseadh/Nv|Vmih  a/Dp3ms  chaoldroim/Ncmsc  mar/Cs  bheadh/Vmc"," madra/Ncmsc"," ann/Pr3ms  ./Fe </s><s> Dá/Cs  gceapadh/Vmih  duine/Ncmsc  fáscadh/Ncmsc  chun/Sp  reatha/Ncmsg  chun/Sp  é/Pp3ms  féin/Px  a/Sp  shábháil/Nv  ,/Fi  stealladh/Vmis0|Vmih  sé/Pp3mss  a/Dp3-p  gcloigeann/Ncmsc  ina/Spp-p|Spp-s  smionagar/Ncmsc  le/Sp  buille/Ncmsc"
"doc#239","ina/Spp-s  bhéal/Ncmsc  ./Fe </s><s> Bhí/Vmis  na/Td-p  leibidí/Ncfpc  ag/Sp  breathnú/Nv  aníos/Rd  air/Pr3ms  ,/Fi  a/Dp3-p  gclab/Ncmsc  oscailte/Av|Aqp  troigh/Ncfsc  ar/Sp  leithead/Ncmsc  agus/Cc  a/Dp3fs  dteangaí/Ncmsc  amach/Rd  acu/Pr3-p  mar/Cs  bheadh/Vmc"," madraí/Ncmpc"," seilge/Ncfsg  ann/Pr3ms  ,/Fi  ag/Sp  dúil/Ncfsc  le/Sp  deoch/Ncfsc  ina/Spp-s  dhiaidh/Ns-s  ./Fe </s><s> Ag/Sp  an/Td-s  phointe/Ncmsg  sin/Dd  ,/Fi  anall/Rd  leis/Sp  an/Td-s  chaptaen/Ncmsg  Tríbhroim/Vmip1s  féachaint/Ncfsc  cad/Pq  a/Q-r  bhí/Vmis  ar/Sp  siúl/Nv  ./Fe </s>"
"doc#239","maligno/Xf  libera/Ncfpc  nos/Ncmsc  ,/Fi  Domine/Npmsc  ./Fe </s><s> ''/Fa  161/Mn  Agus/Cc  siúd/Pd  leo/Pr3-p  siar/Rd  an/Td-s  bealach/Ncmsc  mór/Aq-msc  ina/Spp-p|Spp-s  líonrith/Ncmsc  ,/Fi  ag/Sp  breathnú/Nv  ina/Spp-p  ndiaidh/Ns-s  mar/Cs  bheadh/Vmc"," madra/Ncmsc"," ann/Pr3ms  ag/Sp  goid/Nv  slaimice/Ncmsg|Ncmsc  de/Sp  ghé/Ncfsc  rósta/Av  ./Fe </s><s> Leis/Sp  sin/Pd  ,/Fi  d''/Q  aithin/Vmis  Gymastes/Npmsc  a/Dp3ms  bhuntáiste/Ncmsc  ./Fe </s><s> Anuas/Rd  leis/Pr3ms  ón/Spa-s  chapall/Ncmsc  ,/Fi  tharraing/Vmis  a/Dp3ms"
"doc#239","leis/Sp  na/Td-p  daoir/Ncmpc  iomraimh/Ncmsg  i/Sp  measc/Ncmsc  na/Td-p  Múrach/Npmsc  agus/Cc  na/Td-p  dTartarach/Ncmsc  ,/Fi  nó/Cc  leis/Sp  na/Td-p  murdaróirí/Ncmpg|Ncmpc  sa/Spa-s  phríosún/Ncmsc  ,/Fi  nó/Cc  féadaim/Vmip1s  a/Sp  rá/Nv  leis/Sp  na/Td-p"," madraí/Ncmpc"," i/Sp  do/Dp2-s  theachsa/Ncmsc-e  ,/Fi  ná/Cc  leis/Sp  na/Td-p  hainniseoirí/Ncmpc  bochta/Aq--pc  sa/Spa-s  choláiste/Ncmsc  céanna/Aqp  ./Fe </s><s> Dá/Cs  mbeinn/Vmc-1s  i/Sp  mo/Dp1-s  rí/Ncmsc  ar/Sp  Pháras/Npmsg  ,/Fi  go/Q-s  dtóga/Vmsp  an/Td-s  seandiabhal/Ncmsc"
"doc#239","i/Sp  ndeabhaidh/Ncmpc|Ncfsc  lann/Ncfpg  ./Fe </s><s> Há/Npmsc  ,/Fi  is/Wpri  é/Pp3ms  an/Td-s  trua/Ncfsg  nach/Wprin  mise/Pp1-s-e  rí/Ncmsc  na/Td-s  Fraince/Npf-g  ar feadh/Spc  ceithre/Mc  scór/Ncmsc  nó/Cc  céad/Aqp|Ncmsc|Mo|Mc  bliain/Ncfsc  ./Fe </s><s> Mh/Y  ''/Fa  anam/Ncmsc  go/Cs  ndéanfainn/Vmc-1s"," madraí/Ncmpc"," sciota177/Xx  de/Sp  na/Td-p  scíontacháin/Ncmpc  úd/Ncmpg  tar éis/Spc  chath/Ncmsc  Pavia/Npmsc  !/Fe </s><s> 178/Mn  Go/Q-s  scioba/Vmsp  an/Td-s  cártan/Ncmsc  iad/Pp3-p  !/Fe </s><s> Cén/Pq--s  fáth/Ncmsc  nár/Qnq|Qnrs  sheas/Vmis|Vmis---n  siad/Pp3-ps  an/Td-s  fód/Ncmsc  agus/Cc  bás/Ncmsc  a/Sp"
"doc#239","sibh/Pp2-p  cén/Pq--s  fáth/Ncmsc  go/Cs  mbíonn/Vmig  manaigh/Ncmpc  á/Spp-p|Spp-s  seachaint/Nv  ag/Sp  cách/Ncmsc  ,/Fi  idir/Sp  óg/Ncmsc  agus/Cc  aosta/Aqp  ./Fe </s><s> Ní/Qn  chosnaíonn/Vmip---n  an/Td-s  moncaí/Ncmsc  an/Td-s  teach/Ncmsc  ,/Fi  mar/Cs  a/Q-r  dhéanann/Vmip"," madra/Ncmsc"," ;/Fi  ní/Qn  tharraingíonn/Vmip---n  sé/Mc|Pp3mss  céacht/Ncmsc  ,/Fi  mar/Cs  a/Q-r  dhéanann/Vmip  damh/Ncmsc  ;/Fi  ní/Qn  thugann/Vmip---n  sé/Mc|Pp3mss  bainne/Ncmsc  ná/Cc  olann/Ncfsc  ,/Fi  ar nós/Spc  na/Td-s  gcaorach/Ncfsg  ;/Fi  ní/Qn  iompraíonn/Vmip---n"
"doc#245","traenach/Ncfsg  ./Fe </s><s> Agus/Cc  samhlaíodh/Vmih|Vmis0  dó/Pr3ms  gur/Wpdi|Wsdi  á/Spp-s  dhéanamh/Nv  sin/Dd  d''/Sp  aon/Dq  turas/Ncmsc  a/Q-r  bhí/Vmis  sé/Pp3mss  !/Fe </s><s> Bhí/Vmis  an/Td-s  traein/Ncfsc  ag/Sp  lúbadh/Nv  thart/Rd  uirthi/Pr3fs  féin/Px  ,/Fi  ar nós/Spc  an/Td-s"," mhadra/Ncmsg"," ar/Wpsi|Wssi|Ws-q|Wsdq  mhaith/Vmis|Aqp|Ncfsc  leis/Sp  greim/Ncmsc  a/Sp  bhaint/Nv  as/Sp  a/Dp3ms  eireaball/Ncmsc  féin/Px  ./Fe </s><s> Ina/Npfsc  seasamh/Nv|Ncmsc  laistigh/Rl  den/Spa-s  chiorcal/Ncmsc  dubh/Aq-msc  mire/Aq-fsg  bhí/Vmis  crainn/Ncmpc  agus/Cc  muileann/Ncmsc"
"doc#245","./Fe </s><s> ''/Fa  Cheap/Vmis  mé/Pp1-s  mar/Sp  sin/Pd  go/Cs  mbainfeadh/Vmc  sibh/Pp2-p  feidhm/Ncfsc  asamsa/Pr1-s-e  ./Fe </s><s> Táimse/Vmip1s--e  sármhaith/Aqp  ag/Sp  sleamhnú/Nv  timpeall/Ncmpg|Ncmsc|Rd  ./Fe </s><s> Bheinnse/Vmc-1s--e  chomh/Ri  ciúin/Aqp  le/Sp"," madra/Ncmsc"," póilín/Ncmsg  ./Fe </s><s> Is/Wp-i  féidir/Ns-s  liom/Pr1-s  tafann/Ncmsc  freisin/Rg  ./Fe </s><s> ''/Fa </s><s> ''/Fa  Sleamhnú/Ncmsc|Nv  timpeall/Ncmpg|Ncmsc|Rd  i/Sp  mBeirlín/Npmpg  ionas/Ns-s  nach/Qnq|Qnr  bhfeicfear/Vmif0  thú/Pp2-s  !/Fe </s><s> ''/Fa  a/Q-r  dúirt/Vmis  Emil/Npmsc  go/Sp"
"doc#245","le/Sp  titim/Nv  amach/Rd  lena/Spp-s  chéile/Ncmsc  ,/Fi  ''/Fa  a/Q-r  dúirt/Vmis  Mamó/Ncfsc  go/Ua  suaimhneach/Aqp  ./Fe </s><s> Fágadh/Vmis0  an/Td-s  scéal/Ncmsc  mar/Sp  sin/Pd  ./Fe </s><s> Ar/Sp  ball/Ncmsc  beag/Aq-msc  thug/Vmis  Uncail/Ncmsc  Heimbold/Npmsc  an/Td-s"," madra/Ncmsc"," amach/Rd  ag/Sp  siúl/Nv  ./Fe </s><s> Ní/Qn  raibh/Vmis---n  madra/Ncmsc  ar/Sp  bith/Ns-s  ag/Sp  muintir/Ncfsc  Heimbold/Npmsc  ,/Fi  ach/Cs  b''/Ws-i  sin/Pd  é/Pp3ms  an/Td-s  rud/Ncmsc  a/Dp3fs|Q-p|Q-i|Q-r  deireadh/Vmih|Ncmsc  Pony/Npmsc  i/Sp  gcónaí/Ncmsc  nuair/Cs  a/Q-i  théadh/Vmih  a/Dp3fs"
"doc#245",",/Fi  ''/Fa  a/Q-r  dúirt/Vmis  Mamó/Ncfsc  go/Ua  suaimhneach/Aqp  ./Fe </s><s> Fágadh/Vmis0  an/Td-s  scéal/Ncmsc  mar/Sp  sin/Pd  ./Fe </s><s> Ar/Sp  ball/Ncmsc  beag/Aq-msc  thug/Vmis  Uncail/Ncmsc  Heimbold/Npmsc  an/Td-s  madra/Ncmsc  amach/Rd  ag/Sp  siúl/Nv  ./Fe </s><s> Ní/Qn  raibh/Vmis---n"," madra/Ncmsc"," ar/Sp  bith/Ns-s  ag/Sp  muintir/Ncfsc  Heimbold/Npmsc  ,/Fi  ach/Cs  b''/Ws-i  sin/Pd  é/Pp3ms  an/Td-s  rud/Ncmsc  a/Dp3fs|Q-p|Q-i|Q-r  deireadh/Vmih|Ncmsc  Pony/Npmsc  i/Sp  gcónaí/Ncmsc  nuair/Cs  a/Q-i  théadh/Vmih  a/Dp3fs  hathair/Ncmsc|Ncfsc  amach/Rd  le/Sp  gloine/Ncfsc  beorach/Ncfsg  a/Sp"
"doc#250","é/Pp3ms  ./Fe </s><s> In/Sp  aois/Ncfsc  a/Mn  thrí/Ncmsc  mbliana/Ncfsg  dhéag/Ns-s  dó/Pr3ms  ,/Fi  bhí/Vmis  dánta/Ncmpc  Sínise/Npmsc  á/Spp-p  gcumadh/Nv  aige/Pr3ms  ,/Fi  dán/Ncmsc  in aghaidh/Spc  an/Td-s  lae/Ncmsg  más/Csw|Ncmpg|Ncmsc  fíor/Aqp  ,/Fi  agus/Cc  ba/Wsri  ghearr/Aqp  go/Q-s  raibh/Vmis---d|Vmsp"," madraí/Ncmpc"," an/Td-s  bhaile/Ncmsg  ag/Sp  aithris/Nv  a/Dp3ms  chuid/Ncfsc  filíochta/Ncfsg  ./Fe </s><s> Soilsíodh/Vmis0  a/Dp3ms  aigne/Ncfsc  (/F  satori/Xf  )/F  agus/Cc  é/Pp3ms  fiche/Mc  is/Cc  a/Mn  seacht/Ncmsc  mbliana/Ncfsg  d''/Sp  aois/Ncfsc  ,/Fi  é/Pp3ms  i mbun/Spc"
"doc#250","go/Cs  dtiocfaidh/Vmif  Mac/Up  Giobúin/Npmsc  ar/Sp  maidin/Ncfsc  a/Sp  chothú/Nv  a/Dp3ms  chuid/Ncfsc  stoic/Ncmsg  ./Fe </s><s> ''/Fa </s><s> ''/Fa  Beidh/Vmif  orainn/Pr1-p  bheith/Nv  inár/Spp-p  ndúiseacht/Ncfsc|Nv  nó/Cc  saighdfidh/Vmif  sé/Pp3mss  an/Td-s"," madra/Ncmsc"," fúinn/Pr1-p  !/Fe </s><s> ''/Fa </s><s> ''/Fa  Ní/Wp-in  gá/Ncmsc  duit/Pr2-s  aon/Mc|Dq  bhuaireamh/Nv  a/Sp  bheith/Nv  ort/Pr2-s  faoin/Spa-s  seanghadhar/Ncmsc  sin/Dd  ''/Fa  Fleá/Ncfsc  ''/Fa  ./Fe </s><s> Fág/Vmm-2s  fúmsa/Pr1-s-e  an/Td-s  t-ordú/Ncmsc  ceart/Aq-msc  a/Sp  thabhairt/Nv  don/Spa-s"
"doc#250","fúinn/Pr1-p  !/Fe </s><s> ''/Fa </s><s> ''/Fa  Ní/Wp-in  gá/Ncmsc  duit/Pr2-s  aon/Mc|Dq  bhuaireamh/Nv  a/Sp  bheith/Nv  ort/Pr2-s  faoin/Spa-s  seanghadhar/Ncmsc  sin/Dd  ''/Fa  Fleá/Ncfsc  ''/Fa  ./Fe </s><s> Fág/Vmm-2s  fúmsa/Pr1-s-e  an/Td-s  t-ordú/Ncmsc  ceart/Aq-msc  a/Sp  thabhairt/Nv  don/Spa-s"," mhadra/Ncmsg"," céanna/Aqp  gan/Sp  spleáchas/Ncmsc  don/Spa-s  nGiobúnach/Ncmsc  ./Fe </s><s> Ach/Cs  ní/Ncmsc|Ncfsc|Wp-in  drochdhuine/Ncmsc|Ncmsg  é/Pp3ms  Ó/Sp  Giobúin/Npmsc  dá/Cs  mbeadh/Vmc  a/Dp3ms  fhios/Ncmsc  aige/Pr3ms  sinn/Pp1-p  a/Sp  bheith/Nv  ann/Pr3ms  !/Fe </s><s> ''/Fa </s><s> ''/Fa  Táimid/Vmip1p  te/Aqp"
"doc#256","an/Td-s  Stáit/Ncmpc  ach/Cs  seanscannán/Ncmsc  a/Sp  glacadh/Vmis0  nuair/Cs  a/Sp  toghadh/Nv  é/Pp3ms  -/Fb  ar/Sp  eagla/Ncfsc  na/Td-s  heagla/Ncfsg  -/Fb  tá/Vmip  aicme/Ncfsc  na/Td-s  cumhachta/Ncfsg  fós/Rg  ag/Sp  tóraíocht/Nv  ''/Fa"," madraí/Ncmpc"," reatha/Ncmsg  ''/Fa  le/Sp  díbirt/Nv  as/Sp  an/Td-s  gciorcal/Ncmsc  órga/Aqp  ./Fe </s><s> Ó/I  caitheadh/Vmis0  amach/Rd  an/Td-s  Ginearál/Ncmsc  Leibid/Npmsc  i/Sp  dtús/Ncmsc  an/Td-s  fhómhair/Ncmsg  ,/Fi  tá/Vmip  sé/Pp3mss  cromtha/Av  ar/Sp|Wpsi|Wssi|Ws-q|Wsdq  pháirtí/Ncmsc|Aqc"
"doc#256","<s> ''/Fa  Agus/Cc  má/Cs  bhíonn/Vmig  cóisir/Ncfsc  agat/Pr2-s  ar nós/Spc  an/Td-s  rí/Ncmsg|Ncmsc  úd/Dd  ''/Fa  ,/Fi  adúirt/Ncfsc  sé/Ncmsg  ,/Fi  ''/Fa  tabhair/Vmm-2s  cuireadh/Vmis0  do/Sp  na/Td-p  boicht/Ncmpc  go/Ua  léir/Aqp  ,/Fi  do/Sp  bhacaigh/Ncmpc  na/Td-s  sráide/Ncfsg  ,/Fi  do/Sp"," mhadraí/Ncmpc"," na/Td-p  bpoll/Ncmpg  ,/Fi  dóibh/Pr3-p  siúd/Pd  ar/Sp  an/Td-s  bhfaraoir/Ncfsc  géar/Aq-msc  ,/Fi  agus/Cc  is/Wpri  mar/Sp  sin/Pd  a/Q-r  chúiteofar/Vmif0  leat/Pr2-s  é/Pp3ms  ,/Fi  mar/Sp|Cs  níl/Npfsc|Vmip---n  aon/Dq  airgead/Ncmsc  acu/Pr3-p  ./Fe </s><s> ''/Fa </s><s> Mac/Ncmsc  an/Td-s  Daba/Ncmsg  a/Q-r"
"doc#257","a/Sp  chíoradh/Nv  go/Ua  cáiréiseach/Aqp  ,/Fi  tagann/Vmip  cuma/Ncfsc  níos/Uc  gruama/Aqc  ar/Sp  an/Td-s  scéal/Ncmsc  de réir/Spc  a/Dp3ms  chéile/Ncmsc  ./Fe </s><s> PRÓISEAS/Ncmsc  ''/Fa  COMHAIRLEACH/Aqp  ''/Fa </s><s> Mar/Cs  is/Cc|Wp-i  eol/Ncmsc  do/Sp"," mhadraí/Ncmpc"," an/Td-s  bhaile/Ncmsg  faoin/Spa-s  am/Ncmsc  seo/Dd  ,/Fi  tá/Vmip  feachtas/Ncmsc  láidir/Aq-msc  gníomhach/Aq-msc  ar/Sp  siúl/Nv  le/Sp  breis/Ncfsc  is/Cc  dhá/Spp  bhliain/Ncfsc  anuas/Rd  ag/Sp  GAELSCOILEANNA/Ncmpc  ,/Fi  Comhdháil/Ncfsc"
"doc#314","a/Q-p|Q-i|Q-r  chleachtaíodh/Vmis0  gach/Dq  duine/Ncmsc  a/Q-r  tháinig/Vmis  ag/Sp  lorg/Nv  leighis/Ncmsg  ./Fe </s><s> Muintir/Ncfsc  Parker/Npmsc  a/Q-r  tháinig/Vmis  i ndiaidh/Spc  clann/Ncfpg  Peirce/Npmsc  ./Fe </s><s> Ní/Qn  raibh/Vmis---n  meas/Ncmsc"," madra/Ncmsg"," acu/Pr3-p  ar/Sp  an/Td-s  tobar/Ncmsc  agus/Cc  ligeadh/Vmis0  do/Sp  na/Td-p  beithígh/Ncmpc  ól/Nv|Ncmsc  as/Pr3ms  ./Fe </s><s> I/Mr  mbéaloideas/Ncmsc  na/Td-p  ndaoine/Ncmpg  b''/Ws-i  shin/Pd  an/Td-s  fáth/Ncmsc  nár/Qnrs  éirigh/Vmis---n  go/Ua  maith/Aqp  lena/Spp-p  ngnó/Ncmsc  ./Fe </s>"
"doc#317","dhuine/Ncmsc  againn/Pr1-p  ar/Sp  an/Td-s  saol/Ncmsc  seo/Dd  ,/Fi  mar/Cs  a/Q-r  dúirt/Vmis  seanbhean/Ncfsc  ó/Sp  chomharsanacht/Ncfsc  an/Td-s  Locha/Ncmsg  liom/Pr1-s  tráth/Ncmsc  ./Fe </s><s> Cad/Pq  a/Q-r  chím/Vmip1s  romham/Pr1-s  ,/Fi  áfach/Rg  ,/Fi  ach/Cs"," madra/Ncmsc"," caorach/Ncfsg|Ncfpg  ag/Sp  breathnú/Nv  go/Ua  socair/Aqp  orm/Pr1-s  amhail/Sp  is/Cc  go/Q-s  raibh/Vmis---d|Vmsp  sé/Pp3mss  i ndiaidh/Spc  tamall/Ncmpg  fada/Aqp  a/Sp  chaitheamh/Nv  mar/Sp  sin/Pd  ina/Spp-s  sheasamh/Nv  ,/Fi  i/Sp"
"doc#317","an/Td-s  cothú/Ncmsc  ceart/Aq-msc  agam/Pr1-s  ,/Fi  bhíos/Vmih---r|Vmis1s|Vmig---r  cinnte/Nv--g  den/Spa-s  méid/Ncmsc  sin/Dd  ./Fe </s><s> An/Qq  bhfillfinn/Vmc-1s  uirthi/Pr3fs  ?/Fq </s><s> Agus/Cc  dá/Cs  bhfillfinn/Vmc-1s  an/Qq  aimseoinn/Vmc-1s  arís/Rg  í/Pp3fs  féin/Px  agus/Cc  a/Dp3-p"," madra/Ncmsc"," caorach/Ncfsg|Ncfpg  ar/Sp  imeall/Ncmsc  Bhaile/Npmsg  Sheáin/Npfsg  ?/Fq </s><s> Nó/Cc  an/Qq  mbeadh/Vmc  gasra/Ncmsc  fáiltithe/Av  gona/Spp-s  n-éide/Ncfsc  dhúghorm/Ncmpg  agus/Cc  a/Dp3-p  gcnaipí/Ncmpc  práis/Ncmsg  ann/Pr3ms  romham/Pr1-s  ?/Fq </s>"
"doc#317","téide/Ncfsg  ./Fe </s><s> Chaith/Vmis  sí/Pp3fss  sealán/Ncmsc  thar/Sp  cheann/Ncmsc  Neidí/Npmsc  ./Fe </s><s> Chuir/Vmis  Neidí/Npmsc  ceithre/Aqp  chos/Ncfpg|Ncfsc  i/Sp  dtaca/Ncmsc  Chuir/Ncmsg  Mamó/Ncfsc|Ncfsg  dhá/Spp  chois/Ncfsd  i/Sp  dtaca/Ncmsc  agus/Cc  chuaigh/Vmis  na/Td-p"," madraí/Ncmpc"," ar/Sp|Wpsi|Wssi|Ws-q|Wsdq  mire/Ncfsc|Aqc  ./Fe </s><s> Lig/Vmm-2s|Vmis  an/Td-s  láir-asail/Ncmpc  grág/Ncfpg  aisti/Pr3fs  agus/Cc  tharraing/Vmis  Neidí/Npmsc  Mamó/Ncfsg  go/Sp  meán/Ncmsc  láir/Ncmsg  an/Td-s  droichid/Ncmpc  ,/Fi  ach/Cs  chuimhnigh/Vmis  Mamó/Ncfsc  ar/Sp  oineach/Ncmsc"
"doc#317","Órga/Aqp  ./Fe </s><s> Ní/Wp-in  duine/Ncmsc  mé/Pp1-s  anois/Rg  a/Q-r  bheadh/Vmc  chomh/Ri  páistiúil/Aqp  sin/Dd  is/Wpri  go/Cs  mbeadh/Vmc  uimhir/Ncfsc  breactha/Av  ar fud/Spc  an/Td-s  choirp/Ncmsg  ,/Fi  le/Sp  léamh/Ncmsc  ag/Sp  achan/Ncmsc"," madra/Ncmsg"," an/Td-s  bhaile/Ncmsc  ./Fe </s><s> Scéal/Ncmsc  eile/Dd  ,/Fi  gan/Sp  amhras/Ncmsc  ainm/Ncmsg  a/Sp  cheapadh/Nv  ./Fe </s><s> Nach/Qnq  bhfuil/Vmip---d  ainm/Ncmsc  againn/Pr1-p  ar/Sp  gach/Dq  rud/Ncmsc  ?/Fq </s><s> -/Fb  aill/Ncfsc  ,/Fi  bó/Ncfsc  ,/Fi  cluain/Ncfsc  ,/Fi  deamhan/Ncmsc  ,/Fi"
"doc#318","is/Wpri  leannáin/Ncmpc  a/Q-r  mhair/Vmis  anallód/Ncmsc  ./Fe </s><s> An/Qq  gcaithfidh/Vmif  siadsan/Pp3-pse  síothlú/Nv|Ncmsc  Chun/Sp  ligint/Ncfsc  dúinne/Pr1-p-e  análú/Nv|Ncmsc  ?/Fq </s><s> An/Td-s  Ghlas/Npfsg  Ghaibhneach/Ncfsc  Rí/Ncmsg  na/Td-p  gCat/Ncmsc"," Madra/Ncmsg"," na/Td-p  nOcht/Mc  gCos/Ncfsc  Tarbh/Ncmpg  an/Td-s  Cheo/Ncmsc  Seabhac/Ncmpg  na/Td-s  Faille/Ncfsg  Fuaire/Aq-fsg  .../F  ./Fe </s><s> Stadfad/Npmsc  dem/Ncfsc  liodán/Ncmpg  ./Fe </s><s> Fear/Ncmsc  ard/Aq-msc  i/Sp  ngort/Ncmsc  Scéalta/Ncmpg  ársa/Aqp  á/I  ríomh/Vmis  aige/Pr3ms  dó/Nv"
"doc#322","ghleann/Ncmsc  ./Fe </s><s> B''/Ws-i  fhada/Aqp  óna/Spp-s  ghleann/Ncmsc  féin/Px  a/Q-r  thit/Vmis  Hedd/Npmsc  Wyn/Y  bocht/Ncmsc  ./Fe </s><s> Fuair/Vmis  sé/Mc|Pp3mss  bás/Ncmsc  sa/Spa-s  bhFrainc/Npmsc|Npfsc  ag/Sp  troid/Nv  ar son/Spc  fórsaí/Ncmpg  nach/Qnr  raibh/Vmis---n  meas/Ncmsc"," madra/Ncmsg"," acu/Pr3-p  ar/Sp  an/Td-s  ndúchas/Ncmsc  Breatnach/Npmsg  ,/Fi  agus/Cc  gan/Sp  tríocha/Mc  bliain/Ncfsc  féin/Px  slánaithe/Av  aige/Pr3ms  ./Fe </s><s> Níorbh/Ws-in  é/Pp3ms  an/Td-s  t-aon/Mc  fhile/Ncmsc  -/Fb  smaoiním/Vmip1s  ar/Sp  Francis/Npmsc"
"doc#324","tabhairt/Nv  air/Pr3ms  na/Td-p  dioscanna/Ncmpc  a/Sp  thairiscint/Nv  ag/Sp  praghas/Ncmsc  do-chreidthe/Av  íseal/Aqp  ./Fe </s><s> Ach/Cs  ní/Qn  admhódh/Vmc----n  an/Td-s  Báilleach/Npmsc  an/Td-s  méid/Ncmsg  sin/Dd  ./Fe </s><s> Meas/Vmm-2s"," madra/Ncmsc"," a/Q-r  bhí/Vmis  aige/Pr3ms  siúd/Pd  ar/Sp  cháillíochtaí/Ncfpc|Ncmsc  eacnamaíochta/Ncfsg  nó/Cc  gnó/Ncmsc  ,/Fi  dá/Spp-s  fheabhas/Ncmsc  iad/Pp3-p  ;/Fi  fir/Ncmpc  phraiticiúla/Aq--pc  a/Q-r  bhí/Vmis  uaidh/Pr3ms  siúd/Pd  i/Sp  gcónaí/Ncmsc  ,/Fi  agus/Cc"
"doc#325","eile/Dd  iad/Pp3-p  ./Fe </s><s> Bíodh/Vmm-3s  pictiúr/Ncmsc  nó/Cc  dhó/Nv  ann/Pr3ms  :/Fi  ábhar/Ncmsc  ar/Sp  bith/Ns-s  ./Fe </s><s> Léann/Ncmsc|Vmip  daoine/Ncmpc|Ncmpg  an/Td-s  foscríbhinn/Ncfsc  ,/Fi  má/Cs  bhíonn/Vmig  bean/Ncfsc  ,/Fi  nó/Cc  leanbh/Ncmsc  nó/Cc  capall/Ncmsc  nó/Cc"," madra/Ncmsc"," i/Sp  gceist/Ncfsc  ./Fe </s><s> Is/Wp-i  beag/Aqp|Ncmsc  duine/Ncmsg|Ncmsc  a/Q-r  mhoillíonn/Vmip  os cionn/Spc  pictiúir/Ncmsg  de/Sp  cheathrar/Ncmsc  nó/Cc  cúigear/Ncmsc  fear/Ncmpg  ,/Fi  mura/Cs  bhfuil/Vmip---d  a/Dp3ms  fhios/Ncmsc  san/Dd  agat/Pr2-s  cheana/Rg"
"doc#329","aige/Pr3ms  ./Fe </s><s> ''/Fa  ''/Fa  Agus/Cc  an/Qq  raibh/Vmis---d  an/Td-s  ceart/Ncmsc  acu/Pr3-p  ./Fe </s><s> Arbh/Wsdq|Ws-q  í/Pp3fs  a/Q-r  thóg/Vmis  air/Pr3ms  teacht/Nv  amach/Rd  ?/Fq </s><s> ''/Fa  ''/Fa  Cá/Rq  bhfios/Ncmsc  ?/Fq </s><s> Bhí/Vmis  sé/Pp3mss  á/Spp-p|Spp-s  rá/Nv  ag/Sp  Daid/Npmsc  liom/Pr1-s  go/Q-s  raibh/Vmis---d|Vmsp  a/Dp3ms  fhios/Ncmsc  ag/Sp"," madraí/Ncmpc"," an/Td-s  bhaile/Ncmsg  gurbh/Wsdi  é/Pp3ms  an/Td-s  Buachailleach/Ncfsc  féin/Px  a/Q-r  bhí/Vmis  ag/Sp  díol/Nv  as/Sp  táillí/Ncfpc  an/Td-s  Choláiste/Ncmsg  agus/Cc  bhí/Vmis  cuid/Ncfsc  mhaith/Aq-fsc  daoine/Ncmpc|Ncmpg  ann/Pr3ms  a/Q-r  bhí/Vmis  go/Ua  láidir/Aqp"
"doc#329","./Fe </s><s> Fuarthas/Vmis0  droch-chaoi/Ncfsc  ar/Sp  an/Td-s  teach/Ncmsc  ,/Fi  an/Td-s  díon/Ncmsc  gan/Sp  tuí/Ncfsc  agus/Cc  bearnaí/Ncfpc  sna/Spa-p  ballaí/Ncmpc  agus/Cc  an/Td-s  áit/Ncfsc  ar/Sp  fad/Ncmsc  salach/Aq-msc  ag/Sp  beithígh/Ncmpc  agus/Cc"," madraí/Ncmpc"," ./Fe </s><s> Bhí/Vmis  fearg/Ncfsc  mhór/Aq-fsc  ar/Sp  na/Td-p  hUltaigh/Npmsc  nuair/Cs  a/Q-r  chuala/Vmis  siad/Pp3-ps  sin/Dd  ,/Fi  agus/Cc  dhíbir/Vmis  siad/Pp3-ps  Cormac/Npmsc  as/Sp  Teamhair/Ncfsc  go ceann/Spc  bliana/Ncfsg  ./Fe </s><s> Sin/Pd  é/Pp3ms  an/Td-s  uair/Ncfsc"
"doc#329",",/Fi  A/Q-r  cheap/Vmis  siad/Pp3-ps  a/Sp  mharú/Nv  Is/Cc  an/Td-s  oíche/Ncfsc  ag/Sp  crónú/Nv  ./Fe </s><s> Shantaigh/Vmis  siad/Pp3-ps  a/Dp3ms  chaoirigh/Ncfpc  ,/Fi  Samplaí/Ncmpc  mór-adharcaigh/Ncfsc  ,/Fi  A/Dp3fs  chaiple/Ncfsc  fíoroilte/Aqp  Is/Wpri"," madraí/Ncmpc"," dochloíte/Aqp  ./Fe </s><s> Ach/Cs  an/Td-s  t-uainín/Ncmsc  groí/Aqp  Den/Spa-s  olann/Ncfsc  bláthbuí/Ncmpc  Trí/Ncmsg  lá/Ncmsc  gan/Sp  scíth/Ncfsc  ,/Fi  Ag/Sp  méileach/Ncfsc  ''s/Cc  ag/Sp  crith/Nv  ,/Fi  Is/Wpri  blas/Ncmsc  den/Spa-s  fhéar/Ncmsc  níor/Qn-s  ith/Vmis---n  ./Fe </s><s> -/Fb"
"doc#329","chun/Sp  bóthair/Ncmsg  ,/Fi  Don/Spa-s  mhóinéar/Ncmsc  faoi/Sp  scáth/Ncmsc  ,/Fi  ''/Fa  S/Y  ann/Pr3ms  atá/Vmip---r  ár/Dp1-p  sáith/Ncfsc  Is/Wpri  do/Sp  dhídean/Ncfsc  go/Sp  brách/Ns-s  ./Fe </s><s> A/Dp3ms  thiarna/Ncmsc  ,/Fi  a/Uv  thiarna/Ncmsv  ,/Fi  Glaoigh/Vmm-2s  chugat/Pr2-s  an/Td-s"," madra/Ncmsc"," ,/Fi  Fíochmhar/Aqp  i/Sp  gcathláthair/Ncfsc  ,/Fi  Ach/Cs  cion/Ncmsc  ort/Pr2-s  mar/Sp  bhráthair/Ncmsc  ./Fe </s><s> Ag/Sp  dul/Nv  faoi/Sp  don/Npmsc  ghrian/Ncfsc  ,/Fi  D''/Sp  fheallmharú/Ncmsc  is/Wpri  mian/Ncfsc  Leis/Sp  an/Td-s"
"doc#329","Is/Wpri  leis/Sp  an/Td-s  Ungáireach/Ncfsc  Mo/Dp1-s  chnámha/Ncfpc  a/Sp  chur/Nv  San/Ns-s  áit/Ncfsc  sin/Dd  thoir/Rd  Taobh/Ncmsc  leis/Pr3ms  an/Wp-q|Wpdq  ghabhlach/Aqp  Faoi/Sp  éisteacht/Ncfsc  caorach/Ncfsg|Ncfpg  ,/Fi  Nó/Cc  clamhsán/Ncmsc"," madraí/Ncmpg"," Fán/Ncmpg|Ncmsc  chró/Ncmsg  ag/Sp  corraí/Nv  ./Fe </s><s> É/Pp3ms  sin/Dd  ráite/Av  leo/Pr3-p  ,/Fi  Déan/Vmm-2s  m''/Dp1-s  adhairt/Ncfsc  díobh/Pr3-p  seo/Dd  ,/Fi  Feadóg/Ncfsc  deas/Aq-msc  feá/Ncmsg|Ncmsc|Ncfsc|Ncfsg  A/Q-r  chanann/Vmip  faoin/Spa-s  ghrá/Ncmsc  ,/Fi  Feadóg/Ncfsc  ghreanta/Ncmsg"
"doc#329","go/Cs  bhfuilim/Vmip1s-d  leithleasach/Ncmsc  ./Fe </s><s> ''/Fa  B''/Ws-i  eol/Ncmsc  do/Sp  chách/Ncmsc  gur/Wpdi|Wsdi  a/Dp3ms  mhalairt/Ncfsc  a/Q-r  bhí/Vmis  sí/Pp3fss  ./Fe </s><s> Bhíodh/Vmih  sí/Pp3fss  i/Sp  gcónaí/Ncmsc  ag/Sp  cabhrú/Nv  le/Sp  daoine/Ncmpc  ./Fe </s><s> Ag/Sp  feidhlíocht/Ncfsc"," madraí/Ncmpg"," ,/Fi  ag/Sp  tabhairt/Nv  aire/Ncfsc|Ncfsg|Ncmsg|Ncmsc  do/Sp  phlandaí/Ncmpc  nuair/Cs  a/Q-r  bhíodh/Vmih  úinéirí/Ncmpc  ar/Sp  saoire/Ncfsc  ,/Fi  ag/Sp  déanamh/Nv  siopadóireachta/Ncfsg  dóibh/Pr3-p  ,/Fi  ag/Sp  tabhairt/Nv"
"doc#329","úinéirí/Ncmpc  ar/Sp  saoire/Ncfsc  ,/Fi  ag/Sp  déanamh/Nv  siopadóireachta/Ncfsg  dóibh/Pr3-p  ,/Fi  ag/Sp  tabhairt/Nv  síobanna/Ncmpc  dá/Spp-p  bpáistí/Ncmpc  ./Fe </s><s> Bhain/Npmsg  sí/Pp3fss  níos/Uc  mó/Aqc  taitnimh/Ncmsg|Ncmpc  as/Sp  na/Td-p"," madraí/Ncmpc"," is/Wpri  na/Td-p  plandaí/Ncmpc  ná/Cc  na/Td-p  páistí/Ncmpc  ./Fe </s><s> Bhí/Vmis  sé/Pp3mss  i/Sp  bhfad/Ncmsc  níos/Uc  éasca/Aqc  déileáil/Ncfsc|Nv  leo/Pr3-p  Bhí/Vmis  sé/Pp3mss  mar/Sp  pholaisí/Ncfpc  aici/Pr3fs  gan/Sp  fábhar/Ncmsc  na/Td-p  n-óg/Ncmpg  a/Sp  tharraingt/Nv"
"doc#329","í/Pp3fs  dá/Cs  n-abradh/Vmis0|Vmih  sí/Pp3fss  féin/Px  é/Pp3ms  agus/Cc  bhí/Vmis  fhios/Ncmsc  aici/Pr3fs  cén/Pq--s  dath/Ncmsc  nó/Cc  dearadh/Vmis0  a/Q-r  bhí/Vmis  fóirstineach/Ncfsc  do/Sp  gach/Dq  éinne/Ncmsc  ./Fe </s><s> ''/Fa  Ceapaim/Vmip1s  nach/Qnr  bhfuil/Vmip---d  meas/Ncmsc"," madra/Ncmsg"," agat/Pr2-s  ar/Sp  na/Td-p  fir/Ncmpc  ,/Fi  ''/Fa  arsa/Vmis  Neansaí/Ncmsc  go/Ua  tobann/Aqp  léi/Pr3fs  lá/Ncmsc  amháin/Aqp  ./Fe </s><s> Cad/Pq  a/Q-i  chuirfeadh/Vmc  a/Dp3ms  leithéid/Ncfsc  ina/Spp-s  ceann/Ncmsc  ?/Fq </s><s> Dheineadh/Vmis0  sí/Pp3fss  iarracht/Ncfsc"
"doc#331",",/Fi  an/Td-s  Gaelachas/Ncmsc  sna/Spa-p  Stáit/Ncmpc  ./Fe </s><s> An/Td-s  tráth/Ncmsc  ar/Qq-s|Q-p|Q-is  saolaíodh/Vmih  Cumann/Ncmsc  na/Td-s  Gaeilge/Npfsg  ,/Fi  roimhe/Pr3ms  sin/Dd  agus/Cc  ina/Spp-s  dhiaidh/Ns-s  ,/Fi  is/Cc  ar/Sp  éigean/Ncmsc  a/Q-r  bhí/Vmis  meas/Ncmsc"," madra/Ncmsg"," ag/Sp  cinseal/Ncmsc  Mheiriceá/Npfsg  ar/Sp  aon/Dq  chultúr/Ncmsc  nár/Qnrs  bhaineadar/Vmis3p-n  féin/Px  leis/Pr3ms  ./Fe </s><s> Níl/Vmip---n  díol/Ncmsc  an/Td-s  dísbeagtha/Ncmpc  a/Q-r  nocht/Vmis  na/Td-p  Poncáin/Ncmpc  i/Sp  leith/Ncfsc  na/Td-p  nGael/Ncmpg"
"doc#334","./Fe </s><s> Ní/Qn  raibh/Vmis---n  an/Td-s  chreach/Ncfsc  fiú/Ns-s  roinnte/Av  tar éis/Spc  an/Td-s  Chéad/Mo|Mc  Chogaidh/Ncmsg  Dhomhanda/Aqp  nuair/Cs  a/Q-r  thosaigh/Vmis  an/Td-s  feachtas/Ncmsc  ;/Fi  Churchill/Npmsc  á/Spp-p|Spp-s  rá/Nv  gur/Wpdi|Wsdi"," madra/Ncmsc"," sa/Spa-s  mhainséar/Ncmsc  na/Td-s  hArabaigh/Ncfsc  sa/Spa-s  Phailistín/Ncmsc  ;/Fi  faoin/Spa-s  am/Ncmsc  seo/Dd  bhí/Vmis  an/Td-s  chéad/Ncmsc  dá/Spp-s  inimirce/Ncfsc  curtha/Av  i/Sp  gcrích/Ncfsc  ag/Sp  na/Td-p  Síonaigh/Npmsc  ,/Fi  agus/Cc  iad/Pp3-p"
"doc#337","tú/Pp2-s  an/Td-s  réalt/Ncmsc  eolais/Ncmsg  a/Q-r  bheidh/Vmif  lem/Ncfsc  ais/Ncfsc|Ns-s  ./Fe </s><s> ''/Fa  Sea/Ncmsc|Wp-i-3  go/Ua  deimhin/Aqp  ,/Fi  brionglóidí/Ncfpc  agus/Cc  samhailtí/Aqc  mar/Sp|Cs  iad/Pp3-p  ,/Fi  ach/Cs  go/Sp  mbriseadh/Ncmsc  amhastrach/Ncfpg"," mhadra/Ncmsg"," isteach/Rd  ar/Sp  na/Td-p  mearbhaltaí/Vmih0  uirthi/Pr3fs  agus/Cc  nach/Qnr  mbíodh/Vmih  aici/Pr3fs  ansin/Rl  le/Sp  rá/Nv  léithi/Ncfsc  féin/Px  ach/Cs  :/Fi  ''/Fa  Beirim-sa/Npmsc  mo/Dp1-s  mhallacht/Ncfsc  don/Spa-s  eaglais/Ncfsc"
"doc#337","comhaimseartha/Aqp  ,/Fi  gur/Q--s|Wpdi|Wsdi  fearann/Vmip|Ncmsc  claímh/Ncmsg  Críoch/Ncfpg|Ncfsc  Fódhla/Npmsc  ,/Fi  ach/Cs  go/Q-s  raibh/Vmis---d|Vmsp  an/Td-s  t-ádh/Ncmsc  ar/Sp  Phiaras/Npmsc  ag/Sp  an/Td-s  am/Ncmsc  (/F  1639/Mn  )/F  mar/Cs  go/Q-s  raibh/Vmis---d|Vmsp  sé/Pp3mss  ina/Spp-s"," mhadra/Ncmsc"," uchta/Ncmsg  ag/Sp  a/Dp3ms  thiarna/Ncmsc  talún/Ncfsg  féin/Px  ,/Fi  Iarla/Npmsc  Chorcaí/Npmsc  ./Fe </s><s> Rud/Ncmsc  ná/Q-m  raibh/Vmis---d|Vmsp  ar/Sp  eolas/Ncmsc  agam/Pr1-s  ,/Fi  chaith/Vmis  Piaras/Npmsc  seal/Ncmsc  in/Sp  arm/Ncmsc  an/Td-s  Phrionsa/Ncmsg"
"doc#339","an/Td-s  Duinníneach/Ncfsc  go/Ua  réchúiseach/Aqp  ./Fe </s><s> ''/Fa  Is/Wp-i  féidir/Ns-s  liom/Pr1-s  a/Sp  rá/Nv  go/Sp  cinnte/Av  leat/Pr2-s  nach/Wprin  Moriarties/Npmsc  Mhullach/Ncmsc  Íde/Npmsg|Npfsg  -/Fb  Mullach/Ncmsc  Íde/Npmsg|Npfsg  na/Td-s  muc/Ncfsc  is/Wpri  na/Td-p"," madraí/Ncmpc"," !/Fe </s><s> -/Fb  atá/Vmip---r  uait/Pr2-s  ,/Fi  ''/Fa  arsa/Vmis  an/Td-s  tAthair/Ncmsc  Pádraig/Npm-g|Npmsg  ./Fe </s><s> ''/Fa  Cá/Rq  bhfios/Ncmsc  duit/Pr2-s  ?/Fq </s><s> ''/Fa  ''/Fa  Múch/Vmm-2s  an/Td-s  solas/Ncmsc  !/Fe </s><s> ''/Fa  Nuair/Cs  a/Q-r  dhún/Vmis  Molly/Npfsc  an/Td-s  doras/Ncmsc  ina/Spp-p  ndiaidh/Ns-s  d''/Q  fhill/Vmis"
"doc#339","Molly/Npfsc  a/Sp  choinneáil/Nv  slán/Ncmpg|Ncmsc  ./Fe </s><s> ''/Fa  ''/Fa  Bheadh/Vmc  an/Td-s  leaba/Ncfsc  tais/Aq-msc  agus/Cc  cait/Ncmpc  ar fud/Spc  na/Td-s  háite/Ncfsg  ./Fe </s><s> Tá/Vmip  lóistín/Ncmsc  sa/Spa-s  chathair/Ncfsc  agam/Pr1-s  cheana/Rg  féin/Px  ./Fe </s><s> ''/Fa  ''/Fa"," Madraí/Ncmpc"," ./Fe </s><s> Is/Wp-i  ag/Sp  Miss/Npmsc  Sweetman/Npmsg|Npmpg  atá/Vmip---r  na/Td-p  cait/Ncmpc  ./Fe </s><s> ''/Fa  ''/Fa  Ní/Qn  fhillfidh/Vmif---n  an/Td-s  garlach/Ncmsc  go dtí/Spc  an/Td-s  Aoine/Ncfsc  seo/Dd  chugainn/Pr1-p  ./Fe </s><s> Cloífidh/Vmif  sé/Pp3mss  leis/Sp  an/Td-s  bpatrún/Ncmsc  ./Fe </s>"
"doc#339","Pádraig/Npm-g|Npmsg  agus/Cc  íontas/Ncmsc  air/Pr3ms  ,/Fi  mar/Sp|Cs  ó/Sp  Dhia/Ncmsc  ,/Fi  nár/Qnrs  rug/Vmis---n  Art/Npmsc  an/Td-s  freagra/Ncmsg  leis/Pr3ms  ./Fe </s><s> Thóg/Vmis  sé/Pp3mss  an/Td-s  píosa/Ncmsc  páipéir/Ncmsg  agus/Cc  scríobh/Vmis  sé/Pp3mss  :/Fi  Íde/Npmsg|Npfsg  na/Td-s  muc/Ncfpg  is/Wpri  na/Td-p"," madraí/Ncmpc"," =/Xx  Mullach/Ncmsc  Íde/Npmsg|Npfsg  ./Fe </s><s> ''/Fa  Nuair/Cs  a/Q-r  luaigh/Vmis  mé/Pp1-s  Mullach/Ncmsc  Íde/Npmsg|Npfsg  chuireas/Vmip---r  an/Td-s  t-eireaball/Ncmsc  leis/Pr3ms  ./Fe </s><s> ''/Fa  Mullach/Ncmsc  Íde/Npmsg|Npfsg  ,/Fi  na/Td-s  muc/Ncfsc  is/Wpri  na/Td-p  madraí/Ncmpc  !/Fe </s><s> ''/Fa  Nath/Ncmsc  beag/Aq-msc"
"doc#339","na/Td-s  muc/Ncfpg  is/Wpri  na/Td-p  madraí/Ncmpc  =/Xx  Mullach/Ncmsc  Íde/Npmsg|Npfsg  ./Fe </s><s> ''/Fa  Nuair/Cs  a/Q-r  luaigh/Vmis  mé/Pp1-s  Mullach/Ncmsc  Íde/Npmsg|Npfsg  chuireas/Vmip---r  an/Td-s  t-eireaball/Ncmsc  leis/Pr3ms  ./Fe </s><s> ''/Fa  Mullach/Ncmsc  Íde/Npmsg|Npfsg  ,/Fi  na/Td-s  muc/Ncfsc  is/Wpri  na/Td-p"," madraí/Ncmpc"," !/Fe </s><s> ''/Fa  Nath/Ncmsc  beag/Aq-msc  ''/Fa  íde/Npfsc  na/Td-s  muc/Ncfpg  ''/Fa  a/Q-r  chuireann/Vmip  na/Td-s  comharsain/Ncfsc  leis/Sp  an/Td-s  ainm/Ncmsc  áite/Ncfsg  go/Ua  coitianta/Aqp  ,/Fi  le/Sp  teann/Ncmsc  spídiúlachta/Av  ./Fe </s><s> ''/Fa  Mayo/Npmsc  ,/Fi  God/Npmsc"
"doc#340",",/Fi  Radharc/Ncmsc  siar/Rd  ar/Sp  a/Dp3ms  shinsear/Ncmsc  roimhe/Pr3ms  ,/Fi  Radharc/Ncmsc  géar/Aq-msc  ar/Sp  Bharra/Npmsc  Liath/Npfsg|Npmsg  ,/Fi  Radharc/Ncmsc  íseal/Aq-msc  ar/Sp  chloch/Ncfsc  thráite/Av  ,/Fi  Radharc/Ncmsc  ard/Aq-msc  ar/Sp"," mhadraí/Ncmpc"," gaoithe/Ncfsg  ,/Fi  Radharc/Ncmsc  ní/Ncmsg|Ncfsg  ''/Fa  ar/Sp  dhroch-mhianach/Ncmsc  daoine/Ncmpg  Radharc/Ncmsc  diamhair/Aq-msc  ar/Sp  mhianta/Ncfpc  gaolta/Ncmpg  ,/Fi  Radharc/Ncmsc  caol/Aq-msc  ar/Wpsi|Wssi|Ws-q|Wsdq  róinte/Av  sínte/Av  ,/Fi"
"doc#342","magaidh/Ncmsg  ag/Sp  an/Td-s  saol/Ncmsc  ,/Fi  na/Td-p  deora/Ncfpc  de/Pr3ms  shíor/Aqp  ag/Sp  rith/Nv  leis/Pr3ms  agus/Cc  srón/Ncfsc  silteach/Aq-msc  maraon/Ncmsc  leo/Pr3-p  ,/Fi  cuma/Aqp  cá/Rq  háit/Ncfsc  a/Q-i  mbíonn/Vmig  sé/Pp3mss  ,/Fi  agus/Cc  gan/Sp  meas/Nv"," madra/Ncmsc|Ncmsg"," air/Pr3ms  againne/Pr1-p-e  a/Q-i  bhfuil/Vmip---d  an/Td-s  scéal/Ncmsc  suarach/Aq-msc  go/Ua  léir/Aqp  ar/Sp  eolas/Ncmsc  againn/Pr1-p  ./Fe </s><s> ''/Fa  ?/Fq </s><s> Séimí/Npmsc  Silteach/Aq-msc  Gearrscéal/Ncmsc  le/Sp  Seán/Npmsc  O/Up  ''/Fa  Connor/Npmsc  Dub/Npmsc  a/Q-i  bhfuil/Vmip---d"
"doc#350","thíos/Rd  lenár/Spp-p  gcuid/Ncfsc  tuathalachta/Av  ./Fe </s><s> Tá/Vmip  múineadh/Vmis0  na/Td-s  Gaeilge/Npfsc  á/Spp-s  phlé/Nv  mar/Sp  chuid/Ncfsc  de/Sp  na/Td-p  hathraithe/Ncmsg  seo/Dd  atá/Vmip---r  á/I  moladh/Vmis0  ./Fe </s><s> Tá/Vmip  a/Dp3ms  fhios/Ncmsc  ag/Sp"," madraí/Ncmpc"," an/Td-s  bhaile/Ncmsg  uime/Pr3ms  seo/Dd  go/Cs  bhfuil/Vmip---d  caighdeán/Ncmsc  na/Td-s  Gaeilge/Npfsg  ag/Sp  leanaí/Ncmpc  inár/Spp-p  scoileanna/Ncfpc  an-lag/Ncmpg  ./Fe </s><s> Tá/Vmip  mórchuid/Ncfsc  cúiseanna/Ncfpg  leis/Sp  seo/Pd  agus/Cc"
"doc#352","T.D./Y  ,/Fi  triúr/Ncmsc  fear/Ncmpg  agus/Cc  bean/Ncfsc  amháin/Aqp  ,/Fi  a/Q-p|Q-i|Q-r  d''/Q  iarr/Vmis  cloigeann/Ncmsc  an/Td-s  Taoisigh/Npmsg  ar/Sp  an/Td-s  oíche/Ncfsc  chinniúnach/Aq-fsc  úd/Dd  ,/Fi  nuair/Cs  atá/Vmip---r  a/Dp3ms  fhios/Ncmsc  ag/Sp"," madraí/Ncmpc"," an/Td-s  bhaile/Ncmsg  dá/Cs  seasfadh/Vmc  sé/Pp3mss  an/Td-s  fód/Ncmsc  lá/Ncmsc  eile/Dd  go/Cs  bhféadfadh/Vmc  sé/Pp3mss  fós/Rg  a/Sp  bheith/Nv  i mbun/Spc  oifige/Ncfsg  ?/Fq </s><s> Agus/Cc  sos/Ncmsc  cogaidh/Ncmsg  i/Sp  bhfeidhm/Ncfsc  i/Sp  gcónaí/Ncmsc  ?/Fq </s>"
"doc#352",",/Fi  ciall/Ncfsc  ,/Fi  creideamh/Ncmsc  ,/Fi  spioradáltacht/Ncfsc  agus/Cc  pisreogacht/Ncfsc  ar/Sp  IRP4/Mn  ./Fe </s><s> Cló/Ncmsc  Iar-Chonnachta/Xx  ,/Fi  Indreabhán/Ncmsc  ./Fe </s><s> 091-593307./Mn </s><s> Ná/Q-m  fág/Vmm-2s  an/Td-s"," madra/Ncmsc"," rua/Aqp  i mbun/Spc  na/Td-s  gcearc/Ncfsc  !/Fe </s><s> Gearailt/Npmsc  Mac/Up  Eoin/Npmsc  ,/Fi  ainmnithe/Av  do/Sp  dhuais/Ncfsc  Aristeion/Npmsc </s><s> Sciorta/Ncmsc  den/Spa-s  Ádh/Ncmsc  Gearrscéal/Ncmsc  le/Sp  Liam/Npmsc  Ó/Sp  hÉanna/Npmsc </s>"
"doc#352","Ó/Sp  Dónaill/Npmsc  ag/Sp  siúl/Nv  le/Sp  ciumhais/Ncfsc  na/Td-s  habhann/Ncfsg  ./Fe </s><s> Bhí/Vmis  siad/Pp3-ps  ag/Sp  dul/Nv  abhaile/Rd  tar éis/Spc  lá/Ncmsc  iascaireachta/Ncfsg  agus/Cc  seilge/Ncfsg  faoin/Spa-s  tuath/Ncfsc  ./Fe </s><s> Rith/Vmm-2s|Vmis"," madra/Ncmsc"," mór/Aq-msc  fiaigh/Ncfsc  go/Ua  dlúth/Aqp  ina/Spp-p  ndiaidh/Ns-s  ,/Fi  madra/Ncmsc  darbh/Csws  ainm/Ncmsc  Fionn/Npmsc  ./Fe </s><s> Bhí/Vmis  lá/Ncmsc  an-suairc/Aq-msc  acu/Pr3-p  go/Ua  léir/Aqp  ./Fe </s><s> Ar/Sp  an/Td-s  tslí/Ncfsc  abhaile/Rd  bhí/Vmis  siad/Pp3-ps  lán/Aqp|Ncmsc  de/Sp"
"doc#352","./Fe </s><s> Bhí/Vmis  siad/Pp3-ps  ag/Sp  dul/Nv  abhaile/Rd  tar éis/Spc  lá/Ncmsc  iascaireachta/Ncfsg  agus/Cc  seilge/Ncfsg  faoin/Spa-s  tuath/Ncfsc  ./Fe </s><s> Rith/Vmm-2s|Vmis  madra/Ncmsc  mór/Aq-msc  fiaigh/Ncfsc  go/Ua  dlúth/Aqp  ina/Spp-p  ndiaidh/Ns-s  ,/Fi"," madra/Ncmsc"," darbh/Csws  ainm/Ncmsc  Fionn/Npmsc  ./Fe </s><s> Bhí/Vmis  lá/Ncmsc  an-suairc/Aq-msc  acu/Pr3-p  go/Ua  léir/Aqp  ./Fe </s><s> Ar/Sp  an/Td-s  tslí/Ncfsc  abhaile/Rd  bhí/Vmis  siad/Pp3-ps  lán/Aqp|Ncmsc  de/Sp  chaint/Ncfsc  is/Cc  d''/Sp  eachtraí/Ncfpc  ./Fe </s><s> Ní/Qn  raibh/Vmis---n  cíos/Ncmsc  ,/Fi  cás/Ncmsc"
"doc#352","an/Td-s  bheirt/Ncfsc  dul/Ncmsc|Nv  ag/Sp  iascaireacht/Ncfsc  nó/Cc  ag/Sp  seilg/Nv  agus/Cc  ag/Sp  ól/Nv  le/Sp  chéile/Ncmsc  ./Fe </s><s> Bhainidís/Vmih3p  aoibhneas/Ncmsc  as/Sp  an/Td-s  saol/Ncmsc  ./Fe </s><s> Go/Ua  tobann/Aqp  ,/Fi  thosaigh/Vmis  an/Td-s"," madra/Ncmsc"," ag/Sp  tafann/Ncmsc  as/Sp  seanard/Ncmsc  a/Dp3ms  chinn/Ncmpc  ./Fe </s><s> ''/Fa  Cad/Pq  atá/Vmip---r  chearr/Ncfsc  leat/Pr2-s  ?/Fq </s><s> ''/Fa  arsa/Vmis  Pól/Npmsc  agus/Cc  a/Dp3ms  mhéar/Ncfsc  á/Spp-s  shíneadh/Nv  aige/Pr3ms  i/Sp  dtreo/Ncfsc  crainn/Ncmsg  dharaigh/Ncfsc  ./Fe </s><s> Nuair/Cs  a/Q-r"
"doc#352","Séamas/Npmsc  isteach/Rd  i/Sp  gcúl/Ncmsc  an/Td-s  ghluaisteáin/Ncmsg  ,/Fi  agus/Cc  d''/Q  éalaigh/Vmis  siad/Pp3-ps  leo/Pr3-p  faoi/Sp  mharbhchiúnas/Ncmsc  na/Td-s  hoíche/Ncfsg  ./Fe </s><s> Nuair/Cs  a/Q-r  tháinig/Vmis  Pól/Npmsc  agus/Cc  a/Dp3ms"," mhadra/Ncmsc"," ar/Sp  ais/Ncfsc  bhí/Vmis  Séamas/Npmsc  imithe/Av  ./Fe </s><s> Ní/Qn  raibh/Vmis---n  tásc/Ncmsc  ná/Cc  tuairisc/Ncfsc  air/Pr3ms  ,/Fi  fiú/Ns-s  amháin/Aqp  ar/Sp  an/Td-s  raidhfil/Ncmsc|Ncmsg  is/Cc  an/Td-s  dá/Spp-s  choinín/Ncmsc  a/Q-r  bhí/Vmis  ina/Spp-p|Spp-s  luí/Nv  ar/Sp  an/Td-s  talamh/Ncmsc"
"doc#352","as/Sp  radharc/Ncmsc  láithreach/Aq-msc  bonn/Ncmpg|Ncmsc  ./Fe </s><s> D''/Q  fhan/Vmis  Pól/Npmsc  tamall/Ncmpg  ag/Sp  machnamh/Nv  ./Fe </s><s> Lig/Vmm-2s|Vmis  sé/Mc|Pp3mss  fead/Ncfsc  íseal/Aq-fsc  ./Fe </s><s> Lig/Vmm-2s|Vmis  sé/Pp3mss  arís/Rg  é/Pp3ms  ./Fe </s><s> ''/Fa  B''/Ws-i  fhéidir/Ns-s  go/Sp  bhfuil/Ncfsc  an/Td-s"," madra/Ncmsg"," sa/Spa-s  tóir/Ncfsc  air/Pr3ms  !/Fe </s><s> ''/Fa  Bhí/Vmis  socair/Aqp  aige/Pr3ms  é/Pp3ms  a/Sp  leanúint/Nv  ./Fe </s><s> Thit/Vmis  an/Td-s  bháisteach/Ncfsc  go/Ua  trom/Aqp  ./Fe </s><s> Cheap/Vmis  Pól/Npmsc  go/Cs  leanfadh/Vmc  sí/Pp3fss  go/Sp  deo/Ns-s  ./Fe </s><s> Ba/Ws-i  ghearr/Aqp  go/Q-s  raibh/Vmis---d|Vmsp"
"doc#352","amach/Rd  agus/Cc  páipéar/Ncmsc  nuachta/Ncfsg  faoina/Spp-s  hascaill/Ncfsc  aici/Pr3fs  ./Fe </s><s> Chonaic/Vmis  sí/Pp3fss  Fionn/Npmsc  ina/Spp-s  sheasamh/Nv  in aice/Spc  leis/Sp  an/Td-s  ghluaisteán/Ncmsc  ./Fe </s><s> Bhí/Vmis  an/Td-s"," madra/Ncmsc"," ag/Sp  tafann/Ncmsc  leis/Pr3ms  ./Fe </s><s> Ba/Ws-i  léir/Aqp  di/Pr3fs  go/Q-s  raibh/Vmis---d|Vmsp  Séamas/Npmsc  nó/Cc  Pól/Npmsc  ann/Pr3ms  ,/Fi  ach/Cs  go/Q-s  raibh/Vmis---d|Vmsp  rud/Ncmsc  éigin/Aq-msc  cearr/Aqp  ./Fe </s><s> Bhí/Vmis  fear/Ncmsc  éigin/Aq-msc  ina/Spp-p|Spp-s  luí/Nv  ar/Sp  an/Td-s  talamh/Ncmsc  gan/Sp"
"doc#353","Díth/Ncfsc  céile/Ncmsg  amach/Rd  is/Cc  amach/Rd  é/Pp3ms  seo/Dd  ,/Fi  mar/Cs  is/Wpri  cúrsa/Ncmsc-e|Ncmsc  nadúrtha/Ncmpc  an/Td-s  fás/Ncmsc  ./Fe </s><s> Tagann/Vmip  piscín/Ncmsc  chun/Sp  bheith/Nv  ina/Spp-s  chat/Ncmsc  ,/Fi  coileán/Ncmsc  chun/Sp  bheith/Nv  ina/Spp-s"," mhadra/Ncmsc"," agus/Cc  páiste/Ncmsc  chun/Sp  bheith/Nv  ina/Spp-s  dhuine/Ncmsc  fásta/Av|Aqp  pé/Pi  acu/Pr3-p  fada/Ncmpv  nó/Cc  gairid/Aqp  na/Td-p  huaireanta/Ncfpc  codlata/Av  ./Fe </s><s> D''/Q  fhéadfaí/Vmc-0  freisin/Rg  bheith/Ncfsc"
"doc#355","ar/Sp  an/Td-s  gcnuasach/Ncmsc  beag/Aq-msc  tithe/Ncmpg|Ncmpc  bhí/Vmis  an/Td-s  stoc/Ncmsc  á/Spp-s  chruinniú/Nv  isteach/Rd  sna/Spa-p  clósanna/Ncmpc  le/Sp  h-aghaidh/Ncfsc  na/Td-s  h-oíche/Ncfsc  ./Fe </s><s> B''/Ws-i  in/Sp  an/Td-s  uain/Ncfsc|Ncmsg  a/Q-r  raibh/Vmis---n  na/Td-p"," madraí/Ncmpc"," míchuibheasacha/Aq--pc  ag/Sp  tafann/Ncmsc  sa/Spa-s  chlábar/Ncmsc  ,/Fi  na/Td-p  muca/Ncfpc  ag/Sp  srónaíl/Ncfsc  thart/Rd  ,/Fi  páistí/Ncmpc  agus/Cc  sraoilleoga/Ncmpc  ag/Sp  giobaireacht/Ncfsc|Ncmsc  ,/Fi  agus/Cc  bearta/Ncmpc"
"doc#355","ar/Sp  a/Dp3ms  thréan/Ncmsc  dhícheall/Ncmpg  ,/Fi  é/Pp3ms  i/Sp  mbarr/Ncmsc  anála/Ncfsg  ón/Spa-s  saothar/Ncmsc  ./Fe </s><s> Feiceann/Vmip  na/Td-p  háitreabhaigh/Ncmpc  é/Pp3ms  ;/Fi  stadann/Vmip  siad/Pp3-ps  dá/Spp-p  ngnó/Ncmsc  féin/Px  ./Fe </s><s> Téann/Vmip  na/Td-p"," madraí/Ncmpc"," míchuibheasacha/Aq--pc  ag/Sp  amhastraigh/Ncfsc  i/Sp  dtreo/Ncfsc  an/Td-s  teachtaire/Ncmsg  ,/Fi  agus/Cc  déanann/Vmip  na/Td-p  cailleacha/Ncfpc  ag/Sp  na/Td-p  dóirsí/Ncfpc  a/Dp3-p  bpáistí/Ncmpc  giobalacha/Ncfsc  a/Sp"
"doc#357","a/Sp  thabhairt/Nv  chun/Sp  cuimhne/Ncfsg  ./Fe </s><s> Ar/Sp  feadh/Ncmsc  tamaill/Ncmsg  dhein/Vmis  John/Npmsc  Major/Npmsc  iarrachtaí/Ncfpg  ar/Sp  chúrsaí/Ncmpc  a/Sp  réiteach/Nv  ./Fe </s><s> Ach/Cs  bhí/Vmis  a/Dp3ms  lámh/Ncfsc  i/Sp  mbéal/Ncmsc  na/Td-p"," madraí/Ncmpg"," Oráisteacha/Aq--pg  san/Spa-s  Commons/Npmsc  ./Fe </s><s> De/Sp  réir/Ncfsc  a/Dp3ms  chéile/Ncmsc  tháinig/Vmis  ísliú/Ncmsc  ar/Sp  a/Dp3ms  thromlach/Ncmsc  parlaiminte/Ncfsg  agus/Cc  ardú/Nv|Ncmsc  ar/Wpsi|Wssi|Ws-q|Wsdq  chumhcht/Xx  na/Td-p  bhFeisirí/Ncmpg"
"doc#358","aon/Mc|Dq  díon/Ncmsc  leat/Pr2-s  fad/Ncmsc  is/Cc  a/Q-p|Q-i|Q-r  chlaíonn/Vmip  tú/Pp2-s  leis/Sp  an/Td-s  éagóir/Ncfsc  úd/Ncmpg  ./Fe </s><s> Thugais/Vmis2s  na/Td-p  h-ainmneacha/Ncmpc  ba/Wsri  mheasa/Aqc  a/Sp  rith/Nv  leat/Pr2-s  orm/Pr1-s  ,/Fi  ''/Fa  Meatachán/Ncmsc  ,/Fi  ''/Fa  ''/Fa"," Madra/Ncmsc"," ,/Fi  ''/Fa  ''/Fa  Francach/Npmsc  ,/Fi  ''/Fa  ''/Fa  Leibide/Ncfsc  ''/Fa  agus/Cc  aroile/Ncfsc  agus/Cc  uair/Ncfsc  amháin/Aqp  chuiris/Ncfsc|Ncmpc|Ncmsg  de/Sp  chlabhsúr/Ncmsc  led/Ncfsc  liodán/Ncmpg  ''/Fa  go/Q-s  raibh/Vmis---d|Vmsp  de/Sp  chuma/Ncfsc  orm/Pr1-s  a/Q-r  raibh/Vmis---n"
"doc#361","nóta/Ncmsc  an/Td-s  téarma/Ncmsg  Gaeilge/Npfsg|Npfsc  méiteagáiste/Av  ,/Fi  focal/Ncmsc  atá/Vmip---r  ag/Sp  Ó/Sp  Dónaill/Npmsc  mar/Sp  aistriú/Ncmsc  ar/Wpsi|Wssi|Ws-q|Wsdq  métayage/Xf  ,/Fi  ainm/Ncmsc  eile/Dd  ar/Sp  an/Td-s  chóras/Ncmsc  chéanna/Aqp  ./Fe </s><s> Pór/Ncmsc"," madraí/Ncmpg"," a/Q-r  bhí/Vmis  i/Sp  gceist/Ncfsc  leis/Sp  an/Td-s  dara/Mo  tearma/Ncmpv  ,/Fi  an/Td-s  maremmano/Ncmsc  ,/Fi  pór/Ncmsc  a/Q-i  tháinig/Vmis  a/Dp3fs  chéaduair/Aqp  ó/Sp  riasca/Ncmpc  Maremma/Npmsc  ar/Sp  chóstaí/Ncmpc  Lazio/Npmsc  agus/Cc  na/Td-p"
"doc#361","agus/Cc  na/Td-p  Tuscáine/Npmsc  ./Fe </s><s> Sa/Spa-s  chás/Ncmsc  sin/Dd  fosta/Rg  d''/Q  fhág/Vmis  mé/Pp1-s  an/Td-s  focal/Ncmsc  Iodáilise/Ncfsc  ann/Pr3ms  ,/Fi  agus/Cc  nóta/Ncmsc  leis/Pr3ms  ./Fe </s><s> Tarlaíonn/Vmip  go/Cs  bhfuil/Vmip---d  leabhrán/Ncmsc  ar/Sp  na/Td-p"," madraí/Ncmpc"," díreach/Aq--pg  foilsithe/Av  ag/Sp  an/Td-s  Ghúm/Ncmsc  ,/Fi  agus/Cc  an/Td-s  pór/Ncmsc  céanna/Aqp  sin/Dd  luaite/Av  ann/Pr3ms  faoin/Spa-s  ainm/Ncmsg  sípéir/Ncmsc  muirisce/Ncfsc  ./Fe </s><s> Insíonn/Vmip  an/Td-s  chéad/Mo|Mc  chuid/Ncfsc  den/Spa-s"
"doc#361",",/Fi  agus/Cc  an/Td-s  pór/Ncmsc  céanna/Aqp  sin/Dd  luaite/Av  ann/Pr3ms  faoin/Spa-s  ainm/Ncmsg  sípéir/Ncmsc  muirisce/Ncfsc  ./Fe </s><s> Insíonn/Vmip  an/Td-s  chéad/Mo|Mc  chuid/Ncfsc  den/Spa-s  ainm/Ncmsg  cén/Pq--s  obair/Ncfsc  a/Q-r  dhéanann/Vmip  an/Td-s"," madra/Ncmsc"," ,/Fi  agus/Cc  is/Wpri  aistriú/Ncmsc|Nv  an/Td-s  dara/Mo  cuid/Ncfsc  ar/Sp  bhrí/Ncfsc  an/Td-s  logainm/Ncmsg  Maremma/Npmsc  ,/Fi  tharla/Vmis  an/Td-s  bhrí/Ncfsc  soiléir/Aq-msc  ./Fe </s><s> Ach/Cs  ní/Wp-in  hionann/Aqp  an/Td-s  dá/Spp-s  chás/Ncmsc  ./Fe </s><s> B''/Ws-i  fhearr/Aqc  liom/Pr1-s"
"doc#362","-/Fb  doras/Ncmsc  chófra/Ncmsg  na/Td-p  gcótaí/Ncmpc  ,/Fi  dar/Csw|Vmip  liom/Pr1-s  ./Fe </s><s> Leagas/Vmip---r  lámh/Ncfsc  ar/Sp  mhurlán/Ncmsc  an/Td-s  dorais/Ncmsg  ./Fe </s><s> ''/Fa  Aaarrúff/Npmsc  !/Fe </s><s> ''/Fa  Léimeas/Vmip---r  ar/Sp  gcúl/Ncmsc  le/Sp  scanradh/Ncmsc  ./Fe </s><s> Bhuail/Vmis"," madra/Ncmsc"," dranntánach/Aq  cúl/Ncmsc  an/Td-s  dorais/Ncmsg  órlach/Aq  uaim/Ncfsc|Pr1-s  ./Fe </s><s> ''/Fa  Alsáiseach/Ncmsc  !/Fe </s><s> ''/Fa  Ba/Ws-i  dhoras/Ncmsc  ceangail/Ncmsg  é/Pp3ms  leis/Sp  an/Td-s  seomra/Ncmsc  eile/Dd  ./Fe </s><s> Agus/Cc  mé/Pp1-s  ag/Sp  geiteadh/Vmis0  siar/Rd"
"doc#363","ag/Sp  an/Td-s  mbanbh/Ncmsc  céanna/Aqp  sin/Dd  ,/Fi  nó/Cc  chuile/Dq  áit/Ncfsc  a/Q-r  théadh/Vmih  an/Td-s  pinsinéir/Ncmsc  ,/Fi  théadh/Vmih  an/Td-s  banbh/Ncmsc  ann/Pr3ms  lena/Spp-s  chois/Ncfsd  ,/Fi  díreach/Aqp  mar/Cs  a/Q-r  dhéanfadh/Vmc"," madra/Ncmsc"," ./Fe </s><s> Tráthnóna/Ncmsc  Domhnaigh/Ncmsg  amháin/Aqp  ,/Fi  agus/Cc  Seán/Npmsc  suite/Av|Aqp  síos/Rd  sa/Spa-s  díg/Ncfsc  cois/Sp  bóthair/Ncmsg  ,/Fi  agus/Cc  an/Td-s  mhuc/Ncfsc  suite/Av  ar/Sp  an/Td-s  taobh/Ncmsc  eile/Dd  gairid/Aqp  dó/Pr3ms  ,/Fi"
"doc#365","ar/Sp  an/Td-s  dá/Spp-s  thaobh/Ncmsc  orainn/Pr1-p  ./Fe </s><s> Bhodhraigh/Vmis  sé/Pp3mss  mé/Pp1-s  lena/Spp-p|Spp-s  scéal/Ncmsc  faoin/Spa-s  sionnach/Ncmsc  a/Q-r  raibh/Vmis---n  brocach/Ncmsc  aige/Pr3ms  ann/Pr3ms  agus/Cc  é/Pp3ms  ina/Spp-s  pheata/Ncmsc  aige/Pr3ms  ar nós/Spc"," madra/Ncmsg"," ./Fe </s><s> Thagadh/Vmih  an/Td-s  sionnach/Ncmsc  seo/Dd  amach/Rd  nuair/Cs  a/Q-r  bhíodh/Vmih  Pádraig/Npmsc  ag/Sp  dul/Nv  suas/Rd  ar/Sp  an/Td-s  bportach/Ncmsc  agus/Cc  ritheadh/Vmis0|Vmih  sé/Pp3mss  in aice/Spc  leis/Pr3ms  ./Fe </s><s> Thugadh/Vmih|Vmis0"
"doc#367","le/Sp  balla/Ncmsc  ,/Fi  gloine/Ncfsc  ina/Spp-p|Spp-s  lámh/Ncfsc  ,/Fi  gan/Sp  focal/Ncmsc  ina/Spr  phluc/Vmis  ./Fe </s><s> ''/Fa  Bhíos/Vmih---r|Vmis1s|Vmig---r  chun/Sp  cuairt/Ncfsc  a/Sp  thabhairt/Nv  air/Pr3ms  san/Spa-s  ospidéal/Ncmsc  ,/Fi  ''/Fa  ar/Vmis  sise/Pp3fsse  ,/Fi  ''/Fa  ach/Cs  bhí/Vmis  rith/Ncmsc"," mhadra/Ncmsg"," an/Td-s  dá/Spp-s  chás/Ncmsc  orm/Pr1-s  ./Fe </s><s> Tháinig/Vmis  an/Td-s  fliú/Ncmsc  ar/Sp  Mháire/Npfsc  ,/Fi  agus/Cc  bhí/Vmis  Jaic/Npmsc  sa/Spa-s  Tasmáin/Npfsc  ,/Fi  agus/Cc  bhí/Vmis  orm/Pr1-s  aire/Ncfsc|Ncmsc  a/Sp  thabhairt/Nv  do/Sp  na/Td-p  páistí/Ncmpc  ./Fe </s><s> Ansin/Rl  thit/Vmis"
"doc#368","(/F  Sa/Spa-s  mBois/Ncfsc  de/Sp  Boulogne/Npmsc  ,/Fi  19/Mn  Meitheamh/Ncmsc  ''/Fa  96/Mn  )/F  Siúlaim/Vmip1s  sa/Spa-s  mBois/Ncfsc  de/Sp  Boulogne/Npmsc  i/Sp  mbolg/Ncmsc  teasa/Ncmsg  an/Td-s  lae/Ncmsg  mheirbh/Aq-msg  le/Sp  beirt/Ncfsc  bhan/Ncfpg  is/Wpri  a/Dp3-p  gcuid/Ncfsc"," madraí/Ncmpg"," lena/Spp-s  gcúramaí/Ncmsc  tís/Ncmsg  is/Wpri  leanbh/Ncmsc  ,/Fi  is/Wpri  mise/Pp1-s-e  anseo/Rl  mar/Cs  gur/Q--s  bhréagnaíos/Vmip---r  an/Td-s  seanfhocal/Ncmsc  :/Fi  ''/Fa  A/Dp3ms  chomhairle/Ncfsc  féin/Px  do/Sp  mhac/Ncmsc  Anna/Npf-g|Npfsg  .../F  ,/Fi  ''/Fa  is/Cc"
"doc#368","Celia/Npmsc  de/Sp  Fréine/Npmsc </s><s> Leigheas/Vmis  na/Td-s  Póite/Ncfsg </s><s> Anois/Rg  is/Cc|Wp-i  arís/Rg  thagadh/Vmih  dán/Ncmsc  chuici/Pr3fs  go/Ua  mall/Aqp  trialach/Aqp  ./Fe </s><s> Síos/Rd  ,/Fi  boy/Xf  ,/Fi  síos/Rd  ,/Fi  ar/Vmis  sise/Pp3fsse  mar/Cs  a/Q-r  bheadh/Vmc"," madra/Ncmsc"," ann/Pr3ms  -/Fb  é/Pp3ms  ag/Sp  geonaíl/Ncfsc  chun/Sp  go/Cs  dtabharfaí/Vmc-0  chun/Sp  na/Td-s  páirce/Ncfsg  é/Pp3ms  ,/Fi  ag/Sp  éileamh/Nv  go/Cs  gcaithfí/Vmc-0  bata/Ncmsc  isteach/Rd  sa/Spa-s  lochán/Ncmsc  sa/Spa-s  treo/Ncfsg  is/Wpri  go/Cs"
"doc#368","lochán/Ncmsc  sa/Spa-s  treo/Ncfsg  is/Wpri  go/Cs  dtabharfadh/Vmc  sé/Pp3mss  chuici/Pr3fs  é/Pp3ms  ,/Fi  ag/Sp  spré/Nv  uisce/Ncmsg|Ncmsc  ar/Sp  an/Td-s  bpobal/Ncmsc  ,/Fi  ar/Sp  theaghlaigh/Ncmpc  ag/Sp  radadh/Nv  aráin/Ncmsg|Ncmpc  chuig/Sp  na/Td-p  lachain/Ncfpc  ;/Fi"," bodmhadra/Ncmsc"," ilmhianaigh/Ncmsg  ,/Fi  arbh/Wpsi|Wsdq|Ws-q|Wssi  ionann/Aqp  ab/Wsri  fhiú/Ns-s  di/Pr3fs  bóthar/Ncmsc  faoin/Spa-s  tír/Ncfsc  a/Sp  thabhairt/Nv  dó/Pr3ms  ,/Fi  nó/Cc  é/Pp3ms  a/Sp  ligean/Nv  chun/Sp  dearmaid/Ncmsg  i/Sp  gconairt/Ncfsc  sa/Spa-s"
"doc#368","ndéanfaí/Vmc-0  mo/Dp1-s  chuid/Ncfsc  grabhair/Ncmsg  A/Sp  smearadh/Vmis0  le/Sp  mil/Ncfsc  na/Td-s  samhlaíochta/Ncfsg  ./Fe </s><s> Samhlaítear/Vmip0  an/Td-s  fili/Ncfsc  agus/Cc  é/Pp3ms  ag/Sp  ithe/Nv  amhfheoil/Ncfsc  an/Td-s  chait/Ncmpc  ,/Fi  an/Td-s"," mhadra/Ncmsc"," nó/Cc  na/Td-s  muice/Ncfsg  roimh/Sp  dhul/Nv  i mbun/Spc  cleite/Ncmsg  ./Fe </s><s> (/F  Kelly/Npmsc  ,/Fi  Fergus/Npmsc  ./Fe </s><s> A/Uv  Guide/Npmsc  to/Xf  Early/Npmsc  Irish/Npmsg  Law/Npmsc|Npmsg|Npmpg  ,/Fi  lch/Xx  ./Fe </s><s> 45/Mn  )/F  ./Fe </s><s> Dánta/Ncmpc  le/Sp  Siobhán/Npfsc  Ní/Ncmsg|Ncfsg  Shíthigh/Npfsg </s>"
"doc#368","a/Q-r  bhí/Vmis  ann/Pr3ms  ./Fe </s><s> Ní/Wp-in  tablóid/Ncmpc|Ncfsc  go/Sp  tuairisc/Ncfsc  ainglí/Aqp  chraiceáilte/Av  ./Fe </s><s> Bhfuil/Vmip---d  fhios/Ncmsc  agat/Pr2-s  go/Cs  mbíonn/Vmig  aingil/Ncmpc  choimhdeachta/Ncfsg  ag/Sp"," madraí/Ncmpc"," amuigh/Rd  ansin/Rl  i/Sp  San/Ns-s  Francisco/Npmsc  ?/Fq </s><s> Séamas/Npmsc  :/Fi  Ní/Wp-in  gá/Ncmsc  duit/Pr2-s  bheith/Nv  chomh/Ri  maslach/Aqp  sin/Dd  ./Fe </s><s> Tá/Vmip  na/Td-s  teagmhálacha/Ncfsc  seo/Dd  an-líonmhar/Aqp  ./Fe </s><s> Ní/Wp-in  dóigh/Ncfsc"
"doc#370","na/Td-p  Reacht/Ncmsc  ,/Fi  is/Wpri  iomaí/Aqc  sin/Dd  duine/Ncmsc  a/Q-i  bhfuil/Vmip---d  dlí/Ncmsc  na/Td-p  comharsanúlachta/Xx  ,/Fi  ar/Sp  a/Dp3ms  laghad/Ncmsc  ,/Fi  á/Spp-s  bhriseadh/Nv  aige/Pr3ms  ./Fe </s><s> Ná/Q-m  déanaimis/Vmm-1p  scéal/Ncmsc"," mhadra/Ncmsg"," na/Td-p  n-ocht/Mc  gcos/Ncfsc  de/Pr3ms  ./Fe </s><s> Ach/Cs  má/Cs  tá/Vmip  na/Td-p  fiailí/Ncfpc  úd/Ncmpg  á/Spp-p  bhfás/Nv  agatsa/Pr2-s-e  ,/Fi  ná/Cc  dearmad/Ncmsc|Nv  iad/Pp3-p  a/Sp  bhaint/Nv  ,/Fi  sula/Cs  mbíonn/Vmig  deis/Ncfsc  acu/Pr3-p  pórú/Nv  ./Fe </s><s> Beidh/Vmif  na/Td-p"
"doc#373","Oirthear/Ncmsc  Chonamara/Npmsg  ./Fe </s><s> Ach/Cs  ní/Qn  raibh/Vmis---n  aon/Mc|Dq  chall/Ncmsc  litreacha/Ncfpg  mar/Sp  seo/Pd  a/Sp  scríobh/Nv  ,/Fi  uair/Ncfsc  go/Q-s  raibh/Vmis---d|Vmsp  ainmneacha/Ncmpc  na/Td-s  buíne/Ncfsg  seo/Dd  ar/Sp  eolas/Ncmsc  ag/Sp"," madraí/Ncmpc"," an/Td-s  bhaile/Ncmsg  ./Fe </s><s> Ní/Qn  raibh/Vmis---n  ann/Pr3ms  ach/Cs  buíon/Ncfsc  an-bheag/Ncmsc  ./Fe </s><s> Ba/Ws-i  í/Pp3fs  an/Td-s  mhí-éifeacht/Ncfsc  an/Td-s  rud/Ncmsc  ba/Wsri  shuntasaí/Aqc  fúthu/Pr3-p  ./Fe </s><s> An/Td-s  t-aon/Mc  ghníomh/Ncmsc  cogaidh/Ncmsg  a/Q-p|Q-i|Q-r"
"doc#373","na/Td-s  cúise/Ncfsg  ''/Fa  ,/Fi  agus/Cc  nach/Qnr  bhfuair/Vmis  a/Dp3-p  sealúchas/Ncmsc  ar/Sp  ais/Ncfsc  riamh/Rg  ./Fe </s><s> Ó/Sp  bhreathnú/Nv  ar/Sp  an/Td-s  bpoll/Ncmsc  ar/Qq-s|Q-p|Q-is  caitheadh/Vmis0  an/Td-s  Seoigheach/Ncfsc  ann/Pr3ms  cosúil/Aqp  le/Sp"," madra/Ncmsc"," ,/Fi  rith/Vmis  sé/Pp3mss  liom/Pr1-s  gur/Wpdi|Wsdi  tromluí/Ncmsc  an/Td-s  stair/Ncfsc  a/Q-i  bhfuil/Vmip---d  muid/Pp1-p  ar/Sp  fad/Ncmsc  ag/Sp  iarraidh/Nv  dúiseacht/Ncfsc|Nv  aisti/Pr3fs  ./Fe </s><s> Cá/Rq  luíonn/Vmip  an/Td-s  fhírinne/Ncmsc  i/Sp  leith/Ncfsc  an/Td-s"
"doc#374","nua/Aqp  rachad/Ncmsc  ábhairín/Ncmsg|Ncmpg  níos/Vmip---r  sia/Ncfpc  amach/Rd  nuair/Cs  a/Dp3fs  thumfad/Ncmsc  san/Spa-s  aigéan/Ncmsc  sin/Dd  athuair/Ns-s  ./Fe </s><s> Beart/Ncmsc  is/Wpri  Briathar/Ncmsc  Is/Wpri  ait/Aqp|Ncmpc  liom/Pr1-s  go/Cs  ndearcann/Vmip  mo/Dp1-s"," mhadra/Ncmsc"," siar/Rd  orm/Pr1-s  ó/Sp  am/Ncmsc  go/Sp  ham/Ncmsc  le/Sp  dearbhú/Nv  go/Cs  bhfuilim/Vmip1s-d  ina/Spp-s  dhiaidh/Ns-s  ag/Sp  teacht/Nv  ,/Fi  cé/Cs  go/Sp  mbíd/Ncfsc  á/Spp-s  chinnireacht/Ncmsc  m''/Dp1-s  fhead/Ncfsc  is/Wpri  mo/Dp1-s  scread/Ncfsc|Vmis  ./Fe </s><s> Is/Wp-i  ait/Aqp|Ncmpc"
"doc#374","m''/Dp1-s  fhead/Ncfsc  is/Wpri  mo/Dp1-s  scread/Ncfsc|Vmis  ./Fe </s><s> Is/Wp-i  ait/Aqp|Ncmpc  liom/Pr1-s  go/Cs  ndruideann/Vmip  daoine/Ncmpc  i/Sp  leataobh/Ncmsc  uainn/Pr1-p  cé/Ncfsc  go/Cs  ndearbhaím/Vmip1s  leo/Pr3-p  ,/Fi  dar/Csw|Vmip  a/Uv  Leza/Npmsc  ,/Fi  gur/Wpdi|Wsdi"," madra/Ncmsc"," macánta/Aqp  é/Pp3ms  mo/Dp1-s  mhadra/Ncmsc  is/Cc  nach/Wprin  bhfuil/Vmip---d  dochar/Ncmsc  ar/Sp  bith/Ns-s  ina/Spr  sceamh/Vmis  ,/Fi  ach/Cs  dheamhan/Ncmsc  aird/Aq-msv|Aq-msg  a/Dp3fs  thugaid/Ncfsc  riamh/Rg  orm/Pr1-s  ach/Cs  cúlú/Ncmsc|Nv  leo/Pr3-p  sa/Spa-s  mhothar/Ncmsc"
"doc#374","is/Wpri  mo/Dp1-s  scread/Ncfsc|Vmis  ./Fe </s><s> Is/Wp-i  ait/Aqp|Ncmpc  liom/Pr1-s  go/Cs  ndruideann/Vmip  daoine/Ncmpc  i/Sp  leataobh/Ncmsc  uainn/Pr1-p  cé/Ncfsc  go/Cs  ndearbhaím/Vmip1s  leo/Pr3-p  ,/Fi  dar/Csw|Vmip  a/Uv  Leza/Npmsc  ,/Fi  gur/Wpdi|Wsdi  madra/Ncmsc  macánta/Aqp  é/Pp3ms  mo/Dp1-s"," mhadra/Ncmsc"," is/Cc  nach/Wprin  bhfuil/Vmip---d  dochar/Ncmsc  ar/Sp  bith/Ns-s  ina/Spr  sceamh/Vmis  ,/Fi  ach/Cs  dheamhan/Ncmsc  aird/Aq-msv|Aq-msg  a/Dp3fs  thugaid/Ncfsc  riamh/Rg  orm/Pr1-s  ach/Cs  cúlú/Ncmsc|Nv  leo/Pr3-p  sa/Spa-s  mhothar/Ncmsc  isteach/Rd  ./Fe </s><s> Dá/Cs"
"doc#374","ar/Sp  bith/Ns-s  ina/Spr  sceamh/Vmis  ,/Fi  ach/Cs  dheamhan/Ncmsc  aird/Aq-msv|Aq-msg  a/Dp3fs  thugaid/Ncfsc  riamh/Rg  orm/Pr1-s  ach/Cs  cúlú/Ncmsc|Nv  leo/Pr3-p  sa/Spa-s  mhothar/Ncmsc  isteach/Rd  ./Fe </s><s> Dá/Cs  mbainfinn/Vmc-1s  cead/Ncmsc  a/Q-r  chinn/Vmis  dem/Ncfsc"," mhadra/Ncmsg"," ní/Qn  bheadh/Vmc----n  beatha/Ncfsc  sa/Spa-s  bhriathar/Ncmsc  seachas/Sp  mar/Cs  atá/Vmip---r  sa/Spa-s  bheart/Ncmsc  ./Fe </s><s> Is/Wp-i  doiligh/Ncmsg  liom/Pr1-s  a/Q-i  bhfeicim/Vmip1s  de/Sp  dhian-oilithrigh/Ncmpc  ag/Sp  síoreitilt/Ncfsc  ó/Sp"
"doc#376","dóibh/Pr3-p  ./Fe </s><s> Glúin/Npmsc  i ndiaidh/Spc  glúine/Ncfsg  bhí/Vmis  tromlach/Ncmsc  s''/Dd  acu/Pr3-p  cráite/Nv--g  ,/Fi  uaigneach/Aqp  ,/Fi  iad/Pp3-p  ag/Sp  streachailt/Nv  le/Sp  bheith/Nv  beo/Aqp  agus/Cc  gan/Sp  meas/Nv"," madra/Ncmsc|Ncmsg"," orthu/Pr3-p  ./Fe </s><s> Is/Wp-i  iomaí/Aqc  tuairisc/Ncfsc  a/Q-r  scríobhadh/Vmih  agus/Cc  clár/Ncmsc  atá/Vmip---r  déanta/Nv--g  faoin/Spa-s  dúthshaothrú/Nv  a/Q-p|Q-i|Q-r  deineadh/Vmis0  ar/Sp  Ghaeil/Npmsc  thar/Sp  lear/Ncmsc  -/Fb  iad/Pp3-p  ag/Sp"
"doc#376",",/Fi  dara/Mo  agus/Cc  tríú/Ncmsc|Mo  leibhéal/Ncmsc|Ncmpg  ./Fe </s><s> Tá/Vmip  an/Td-s  tír/Ncfsc  lán/Aq-fsc  de/Sp  chéimithe/Ncmpc  oilte/Av|Aqp  ,/Fi  agus/Cc  de/Sp  dhaoine/Ncmpc  le/Sp  scileanna/Ncfpc  teicniúla/Aq--pc  ,/Fi  ach/Cs  tá/Vmip  a/Dp3ms  fhios/Ncmsc  ag/Sp"," madraí/Ncmpc"," an/Td-s  bhaile/Ncmsg  nach/Wprin  bfuil/Ncfsc  go/Ua  leor/Aqp  post/Ncmpg|Ncmsc  ar/Sp  fáil/Nv  dóibh/Pr3-p  ina/Spp-p  dtír/Ncfsc  féin/Px  ./Fe </s><s> Níl/Vmip---n  mise/Pp1-s-e  mé/Pp1-s  féin/Px  i/Sp  gcoinne/Ncfsc  taisteal/Ncmpg  agus/Cc  obair/Ncfsc  i/Sp  dtíortha/Ncfpc"
"doc#378","iar-Thaoiseach/Npmsc  ./Fe </s><s> Ní/Qn  déarfaidh/Vmif  mé/Pp1-s  ina/Spp-s  thaobh/Ncmsc  sin/Dd  ach/Cs  an/Td-s  rud/Ncmsc  nach/Wprin  bhfuil/Vmip---d  éinne/Ncmsc  eile/Dd  sásta/Aqc  a/Sp  rá/Nv  ,/Fi  cé/Cs  go/Cs  bhfuil/Vmip---d  sé/Pp3mss  ''/Fa  ar/Sp  eolas/Ncmsc  ag/Sp"," madraí/Ncmpc"," an/Td-s  bhaile/Ncmsg  !/Fe </s><s> ''/Fa  Ní/Wp-in  hé/Pp3ms  C.J.H./Y  an/Td-s  t-aon/Mc  iar-Thaoiseach/Npmsc  a/Q-p|Q-i|Q-r  fuair/Vmis  margadh/Ncmsc  maith/Aq-msc  maidir/Sp  le/Sp  maitheamh/Nv  fiacha/Ncmpc  ó/I  A.I.B./Y  de/Sp  thoradh/Ncmsc"
"doc#378",",/Fi  gur/Wpdi|Wsdi  trua/Aqp|Aqc|Ncfsc  nár/Qnrs  ionsaigh/Vmis---n  Dukes/Npmsc  rialtas/Ncmpg  Haughey/Npmsc|Npmsg|Npmpg  faoi/Pr3ms  ''/Fa  nithe/Ncmpc  eile/Dd  ''/Fa  a/Q-r  bhí/Vmis  ar/Sp  siúl/Nv  idir/Sp  1987/Mn  agus/Cc  1991,/Mn  agus/Cc  go/Q-s  raibh/Vmis---d|Vmsp  a/Dp3ms  fhios/Ncmsc  ag/Sp  ''/Fa"," madraí/Ncmpc"," an/Td-s  bhaile/Ncmsg  ''/Fa  ina/Spp-p  dtaobh/Ncmsc  !/Fe </s><s> Ní/Qn  dúirt/Vmis  na/Td-p  madraí/Ncmpc  baile/Ncfsg|Ncmsg  céanna/Aqp  mórán/Ncmsc  ag/Sp  an/Td-s  am/Ncmsc  áfach/Rg  ,/Fi  fiú/Ns-s  an/Td-s  dream/Ncmsc  i/Sp  bhFine/Ncfsc  Gael/Ncmsg|Ncmpg  a/Q-r  bhí/Vmis  i/Sp"
"doc#378","faoi/Pr3ms  ''/Fa  nithe/Ncmpc  eile/Dd  ''/Fa  a/Q-r  bhí/Vmis  ar/Sp  siúl/Nv  idir/Sp  1987/Mn  agus/Cc  1991,/Mn  agus/Cc  go/Q-s  raibh/Vmis---d|Vmsp  a/Dp3ms  fhios/Ncmsc  ag/Sp  ''/Fa  madraí/Ncmpc  an/Td-s  bhaile/Ncmsg  ''/Fa  ina/Spp-p  dtaobh/Ncmsc  !/Fe </s><s> Ní/Qn  dúirt/Vmis  na/Td-p"," madraí/Ncmpc"," baile/Ncfsg|Ncmsg  céanna/Aqp  mórán/Ncmsc  ag/Sp  an/Td-s  am/Ncmsc  áfach/Rg  ,/Fi  fiú/Ns-s  an/Td-s  dream/Ncmsc  i/Sp  bhFine/Ncfsc  Gael/Ncmsg|Ncmpg  a/Q-r  bhí/Vmis  i/Sp  gcomhghuallaíocht/Ncfsc  le/Sp  Fianna/Ncfpc  Fáil/Ncmsg  ar/Sp  Chomhairle/Ncfsc"
"doc#378","is/Wpri  eagal/Ncmsc  liom/Pr1-s  ./Fe </s><s> Labhair/Vmis|Vmm-2s  mé/Pp1-s  le/Sp  bainisteoir/Ncmsc  seamlaise/Ncfsg  amháin/Aqp  agus/Cc  dúirt/Vmis  sé/Pp3mss  go/Cs  dtéann/Vmip  an/Td-s  dramhaíl/Ncfsc  ar/Sp  fad/Ncmsc  ag/Sp  monarca/Ncmpc  bia/Ncmsg  na/Td-p"," madraí/Ncmpc"," ./Fe </s><s> Ar/Sp  ndóigh/Ncfsc  ba/Wsri  ghá/Ncmsc  an/Td-s  bunábhar/Ncmsc  a/Sp  aimridiú/Nv  agus/Cc  cumhrán/Ncmsc  a/Sp  chur/Nv  leis/Pr3ms|Sp  le/Sp  go/Cs  nglacfadh/Vmc  pobal/Ncmsc  nua-aoiseach/Aq-msc  leis/Pr3ms  ./Fe </s><s> Ach/Cs  ba/Ws-i  rud/Ncmsc"
"doc#379","dhearg/Aq-fsc  ;/Fi  fear/Ncmsc  bán/Aq-msc  seachas/Sp  fear/Ncmsc  geal/Aq-msc  ;/Fi  bata/Ncmsc  tí/Ncfsg|Ncmsg  seachas/Sp  claíomh/Ncmsc  ;/Fi  préachán/Ncmsc  fionn/Aq-msc  seachas/Sp  feannóg/Ncfsc  ./Fe </s><s> Cén/Pq--s  dochar/Ncmsc  mar/Sp  shampla/Ncmsc"," madra/Ncmsg"," allta/Aqp  in/Sp  ionad/Ncmsc  cadhóté/Xf  ?/Fq </s><s> Bheinn/Vmc-1s  in/Sp  amhras/Ncmsc  fosta/Rg  faoin/Spa-s  gcaoi/Ncfsc  inar/Spr  aistríodh/Vmis0  na/Td-p  cúplaí/Ncmpc  a/Q-r  bhíonn/Vmig  go/Ua  minic/Aqp  i/Sp  leaganacha/Ncmpc"
"doc#380","faoi/Sp  ndeara/Ns-s  go/Cs  luann/Vmip  sé/Pp3mss  an/Td-s  bhodhaire/Ncfsc  -/Fb  galar/Ncmsc  an/Wp-q|Wpdq  choitianta/Aqc|Aqp  san/Spa-s  aimsir/Ncfsc  seo/Dd  !/Fe </s><s> Agus/Cc  tá/Vmip  píosa/Ncmsc  breá/Aq-msc  le/Sp  léamh/Ncmsc  faoi/Sp  theacht/Ncmsc  an/Td-s"," mhadra/Ncmsg"," rua/Aqp  ar/Sp  an/Td-s  Oileán/Ncmsc  isteach/Rd  i/Sp  gcoirce/Ncmsc  an/Td-s  mháistir/Ncmsg  !/Fe </s><s> Tá/Vmip  seoda/Ncmpc  eile/Dd  marcáilte/Av  agam/Pr1-s  d''/Sp  fhonn/Ncmsc  iad/Pp3-p  a/Sp  chur/Nv  isteach/Rd  san/Spa-s  alt/Ncmsc  seo/Dd  agus/Cc  b''/Ws-i"
"doc#381","abhaile/Rd  ./Fe </s><s> =/Xx  Ní/Wp-in  hé/Pp3ms  sin/Dd  an/Td-s  fear/Ncmsc  arbh/Wpsi|Wsdq|Ws-q|Wssi  (/F  gurbh/Wsdi  )/F  éigean/Ncmsc  dó/Mc  teacht/Ncmsc  abhaile/Rd  ./Fe </s><s> -/Fb  agus/Cc  trí/Sp  cinn/Ncmpc  eile/Dd  -/Fb  Sin/Pd  í/Pp3fs  an/Td-s  chloch/Ncfsc  ./Fe </s><s> Ghortaigh/Vmis  Seán/Npmsc"," madra/Ncmsg"," léi/Pr3fs  ./Fe </s><s> =/Xx  Sin/Pd  í/Pp3fs  an/Td-s  chloch/Ncfsc  ar/Wpsi|Wssi|Ws-q|Wsdq  (/F  gur/Wpdi|Wsdi  )/F  ghortaigh/Vmis  Seán/Npmsc  madra/Ncmsg  léi/Pr3fs  ./Fe </s><s> Sin/Pd  é/Pp3ms  an/Td-s  fear/Ncmsc  ./Fe </s><s> Bhuaigh/Npfsg  a/Dp3ms  chapall/Ncmsc  rás/Ncmsc  inné/Aqp  ./Fe </s><s> =/Xx  Sin/Pd  é/Pp3ms  an/Td-s  fear/Ncmsc  ar/Wpsi|Wssi|Ws-q|Wsdq  (/F  gur/Wpdi|Wsdi  )/F"
"doc#381","teacht/Ncmsc  abhaile/Rd  ./Fe </s><s> -/Fb  agus/Cc  trí/Sp  cinn/Ncmpc  eile/Dd  -/Fb  Sin/Pd  í/Pp3fs  an/Td-s  chloch/Ncfsc  ./Fe </s><s> Ghortaigh/Vmis  Seán/Npmsc  madra/Ncmsg  léi/Pr3fs  ./Fe </s><s> =/Xx  Sin/Pd  í/Pp3fs  an/Td-s  chloch/Ncfsc  ar/Wpsi|Wssi|Ws-q|Wsdq  (/F  gur/Wpdi|Wsdi  )/F  ghortaigh/Vmis  Seán/Npmsc"," madra/Ncmsg"," léi/Pr3fs  ./Fe </s><s> Sin/Pd  é/Pp3ms  an/Td-s  fear/Ncmsc  ./Fe </s><s> Bhuaigh/Npfsg  a/Dp3ms  chapall/Ncmsc  rás/Ncmsc  inné/Aqp  ./Fe </s><s> =/Xx  Sin/Pd  é/Pp3ms  an/Td-s  fear/Ncmsc  ar/Wpsi|Wssi|Ws-q|Wsdq  (/F  gur/Wpdi|Wsdi  )/F  bhuaigh/Vmis  a/Dp3ms  chapall/Ncmsc  rás/Ncmsc  inné/Aqp  ./Fe </s><s> Taispeánfaidh/Vmif  mé/Pp1-s  an/Td-s"
"doc#381",":/Fi  an/Td-s  fear/Ncmsc  a/Q-r  bhuaigh/Vmis  rás/Ncmsc  ,/Fi  ach/Cs  an/Td-s  fear/Ncmsc  ar/Q-is  bhuaigh/Vmis  a/Dp3ms  chapall/Ncmsc  rás/Ncmsc  ,/Fi  nó/Cc  an/Td-s  chloch/Ncfsc  a/Q-r  chaith/Vmis  Seán/Npmsc  agus/Cc  an/Td-s  chloch/Ncfsc  ar/Qq-s|Q-p|Q-is  chaith/Vmis  Seán/Npmsc  le/Sp"," madra/Ncmsc"," é/Pp3ms  ./Fe </s><s> ?/Fq </s><s> Ocht/Ncmsc  gcinn/Ncmsg  de/Sp  dhánta/Ncmpc  dualgais/Ncmsg  atá/Vmip---r  ar/Sp  an/Td-s  gcúrsa/Ncmpg-e  onóracha/Aq--pg  ,/Fi  móide/Ncfsg  na/Td-p  cúig/Mc  cinn/Ncmpc  ón/Spa-s  gcúrsa/Ncmsg  pas/Ncmsg|Ncmsc  ./Fe </s><s> Ar/Sp  an/Td-s  dara/Mo  páipéar/Ncmsc  ,/Fi  mar/Cs  a/Q-i"
"doc#382","isteach/Rd  go/Sp  Cill/Npmsc  Ala/Ns-s  ./Fe </s><s> Ach/Cs  cad/Pq  a/Q-r  tharla/Vmis  i/Sp  gCiarraí/Ncmsc  ?/Fq </s><s> Arbh/Wsdq|Ws-q  amhlaidh/Rg  nár/Qnrs  tharla/Vmis---n  faic/Ncfsc  ?/Fq </s><s> Nó/Cc  an/Qq  raibh/Vmis---d  an/Td-s  scéal/Ncmsc  cosúil/Aq-msc  le/Sp  scéal/Ncmsc"," mhadra/Ncmsg"," Chonan/Npmsg  Doyle/Npmsc  a/Q-p|Q-i|Q-r  d''/Q  fhan/Vmis  socair/Aqp  san/Spa-s  oíche/Ncfsc  ?/Fq </s><s> Sin/Pd  í/Pp3fs  an/Td-s  cheist/Ncfsc  mhór/Aq-fsc  ,/Fi  Watson/Npmsc  !/Fe </s><s> Cibé/Pi|Dq  rud/Ncmsc  a/Q-r  cheap/Vmis  Mícheál/Npmsc  Óg/Aq-msc  ,/Fi  bhí/Vmis  dóchas/Ncmsc  ag/Sp  ceannairí/Ncmpc"
"doc#386",",/Fi  le/Sp  ceann/Ncmsc  dá/Spp-p|Spp-s|Spp-p|Spp-s  véarsaí/Ncmpc  cúpla/Ncmsg  bliain/Ncfsc  ó/Sp  shin/Pd  :/Fi  ''/Fa  Tá/Vmip  cosa/Ncfpc  móra/Aq--pc  fada/Aqp  faoi/Pr3ms  ,/Fi  is/Wpri  é/Pp3ms  cumasach/Aqp  ag/Sp  rith/Nv  ,/Fi  An/Wp-q|Wpdq  é/Pp3ms  anois/Rg  gurb/Wpdi  é/Pp3ms  atá/Vmip---r  ann/Pr3ms  ná/Cc"," madra/Ncmsc"," na/Td-p  n-ocht/Mc  gcos/Ncfsc  ,/Fi  Ina/Npfsc  chóta/Ncmsg  sróil/Ncmpc|Ncmsg  buí/Aqp  órdha/Ncmpc  lena/Spp-s  phócaí/Ncmpc  lán/Aq--pg  d''/Sp  ór/Ncmsc  ,/Fi  Ag/Sp  dáileadh/Vmis0  ar/Sp  lucht/Ncmsc  an/Td-s  tsaibhris/Ncmsg  thuas/Rd  i/Sp  Dublin/Npmsc  4./Mn  ''/Fa  Is/Wpri"
"doc#386","sin/Dd  ,/Fi  ach/Cs  tagann/Vmip  déistin/Ncfsc  uirthi/Pr3fs  nuair/Cs  a/Q-r  thugann/Vmip  Eoin/Npmsc  ''/Fa  Froggy/Npmsc  ''/Fa  ar/Sp  an/Td-s  múinteoir/Ncmsc  Fraincise/Npmsc  ./Fe </s><s> Is/Wp-i  léir/Aqp  nach/Qnr  bhfuil/Vmip---d  meas/Ncmsc"," madra/Ncmsg"," ag/Sp  Eoin/Npmsc  ar/Sp  Eithne/Npfsc  bhocht/Aq-fsc  ./Fe </s><s> Insíonn/Vmip  sé/Pp3mss  di/Pr3fs  go/Cs  bhfuil/Vmip---d  sé/Pp3mss  ag/Sp  dul/Nv  amach/Rd  ,/Fi  cé/Cs  go/Cs  bhfeiceann/Vmip  sé/Pp3mss  go/Cs  bhfuil/Vmip---d  an/Td-s  dinnéar/Ncmsc  réidh/Aq-msc  ./Fe </s><s> Chomh/Ri"
"doc#386","tabhairt/Nv  faoi/Sp  fhreagracht/Ncfsc  mar/Sp  seo/Pd  ./Fe </s><s> Tháinig/Vmis  sí/Pp3fss  i/Sp  gcomharbacht/Ncfsc  ar/Sp  Des/Npmsc  Richardson/Npmsg|Npmpg  i/Sp  mí/Ncfsc|Npfsc  Aibreáin/Ncmsg  na/Td-s  bliana/Ncf-c  2000/Mn  nuair/Cs  a/Q-r  bhí/Vmis"," madraí/Ncmpc"," an/Td-s  bhaile/Ncmsg  ag/Sp  trácht/Nv  ar/Sp  fhaoistin/Ncfsc  phoiblí/Aqp  Frank/Npmsc  Dunlop/Npmsc  faoi/Sp  phiontaí/Ncmpc  dubha/Aq--pc  agus/Cc  clúdaigh/Ncmpc  donna/Aq--pc  i/Sp  dtábhairne/Ncmsc  Conway/Npmsc  ./Fe </s><s> An/Wp-q|Wpdq"
"doc#386","gcathair/Ncfsc  na/Td-s  Gaillimhe/Npf-g  ,/Fi  ag/Sp  labhairt/Nv  le/Sp  daoine/Ncmpc  ar/Sp  a/Dp3-p  mbealach/Ncmsc  isteach/Rd  ann/Pr3ms  ./Fe </s><s> Sagart/Ncmsc  :/Fi  Ó/I  bí/Vmm-2s  cinnte/Nv--g  go/Cs  bhfuil/Vmip---d  imní/Ncfsc  ann/Pr3ms  ./Fe </s><s> Tá/Vmip  imní/Ncfsc  ar/Sp"," mhadraí/Ncmpc"," an/Td-s  bhaile/Ncmsg  seo/Dd  ,/Fi  mar/Cs  is/Wpri  eol/Ncmsc  do/Sp  chách/Ncmsc  ./Fe </s><s> Is/Wp-i  léir/Aqp  don/Spa-s  dall/Ncmsc  nach/Qnr  bhfuil/Vmip---d  meas/Ncmsc  madraí/Ncmpg  orthu/Pr3-p  ,/Fi  ag/Sp  íseal/Ncmsc  ná/Cc  ag/Sp  uasal/Ncmsc  ./Fe </s><s> Ach/Cs  bíonn/Vmig  blas/Ncmsc  ar/Sp  an/Td-s"
"doc#386",":/Fi  Ó/I  bí/Vmm-2s  cinnte/Nv--g  go/Cs  bhfuil/Vmip---d  imní/Ncfsc  ann/Pr3ms  ./Fe </s><s> Tá/Vmip  imní/Ncfsc  ar/Sp  mhadraí/Ncmpc  an/Td-s  bhaile/Ncmsg  seo/Dd  ,/Fi  mar/Cs  is/Wpri  eol/Ncmsc  do/Sp  chách/Ncmsc  ./Fe </s><s> Is/Wp-i  léir/Aqp  don/Spa-s  dall/Ncmsc  nach/Qnr  bhfuil/Vmip---d  meas/Ncmsc"," madraí/Ncmpg"," orthu/Pr3-p  ,/Fi  ag/Sp  íseal/Ncmsc  ná/Cc  ag/Sp  uasal/Ncmsc  ./Fe </s><s> Ach/Cs  bíonn/Vmig  blas/Ncmsc  ar/Sp  an/Td-s  mbeagán/Ncmsc  ,/Fi  agus/Cc  b''/Ws-i  fhéidir/Ns-s  go/Cs  mbeadh/Vmc  cú/Ncmsc  mall/Aq-msc  sona/Aqp  ./Fe </s><s> Tá/Vmip  le/Sp  feiceáil/Nv  ,/Fi  is/Wpri  dóigh/Ncfsc"
"doc#387","Lucht/Ncmsc  Oibre/Ncfsg  gan/Sp  dul/Nv  i/Sp  gcomhrialtas/Ncmsc  arís/Rg  le/Sp  Fianna/Ncfpc  Fáil/Ncmsg  ,/Fi  ach/Cs  ní/Qn  theastaíonn/Vmip---n  uathu/Pr3-p  ach/Cs  an/Td-s  oiread/Ns-s  bheith/Nv  mar/Sp  eireaball/Ncmsc  ar/Sp"," mhadra/Ncmsc"," (/F  nó/Cc  ar/Sp  sheilide/Ncmsc  )/F  Fhine/Ncfsc  Gael/Ncmsg|Ncmpg  gan/Sp  na/Td-p  téarmaí/Ncmpc  a/Sp  phlé/Nv  ./Fe </s><s> Pearsanra/Ncmsc  agus/Cc  páirtithe/Ncmpc  ba/Wsri  mhó/Aqc|Aqp  a/Q-r  bhí/Vmis  á/Spp-p  bplé/Nv  ar/Sp  na/Td-p  meáin/Ncmpc  le/Sp  seachtain/Ncfsc"
"doc#388","tá/Vmip  siad/Pp3-ps  go/Ua  láidir/Aqp  sa/Spa-s  rás/Ncmsc  d''/Sp  ardú/Ncmsc  céime/Ncfsg  chun/Sp  na/Td-p  Príomhroinne/Vmsp  ./Fe </s><s> Labhair/Vmis|Vmm-2s  Joe/Npmsc  Ó/Sp  Gallchóir/Npmsc  le/Sp  Charlie/Npmsc  McGeever/Npmsc  ./Fe </s><s> Tá/Vmip  a/Dp3ms  fhios/Ncmsc  ag/Sp"," madraí/Ncmpc"," an/Td-s  bhaile/Ncmsg  go/Cs  bhfuil/Vmip---d  deacrachtaí/Ncfpc  airgid/Ncmsg  ag/Sp  Finn/Npmsc  Harps/Npmsc  le/Sp  fada/Ncmpv  ,/Fi  cosúil/Aqp  le/Sp  go/Ua  leor/Aqp  de/Sp  na/Td-p  clubanna/Ncmpc  eile/Dd  i/Sp  Sraith/Ncfsc  Sacair/Ncmsg  na/Td-s"
"doc#391","leabhar/Ncmpg  amháin/Aqp  go/Q-s  raibh/Vmis---d|Vmsp  leabhar/Ncmsc  Ghleann/Ncmsc  Státhail/Npmsc  ag/Sp  siúl/Nv  amach/Rd  ,/Fi  mar/Cs  a/Q-r  deirtear/Vmip0  ,/Fi  as/Sp  na/Td-p  siopaí/Ncmpc|Ncmpg  roimh/Sp  Nollaig/Npmsc|Npfsc  ach/Cs  dála/Sp  an/Td-s"," mhadra/Ncmsg"," agus/Cc  peataí/Ncmpc  eile/Dd  nach/Wprin  é/Pp3ms  ''/Fa  ní/Ncmsc|Ncfsc|Nv|Wp-in  don/Spa-s  Nollaig/Npmsc|Npfsc  amháin/Aqp  leabhar/Ncmsc|Ncmpg  urnaí/Ncfsc|Ncfsg  ach/Cs  d''/Sp  oilithreacht/Ncfsc  na/Td-s  beatha/Ncfsg  seo/Dd  ./Fe </s><s> ''/Fa  N/Y  ''/Fa  fheadar/Ncmsc  cé/Ncfsg  mhéad/Ncmsc"
"doc#391","éagsúla/Aqc  ./Fe </s><s> Seo/Pd  cuid/Ncfsc  acu/Pr3-p  :/Fi  preátaí/Vmih0  (/F  Ulaidh/Npmsg  )/F  ;/Fi  fataí/Ncmsc  (/F  Connacht/Npmsc  )/F  ;/Fi  prátaí/Ncmpc  (/F  Mumhain/Npmsc  )/F  ;/Fi  madadh/Vmis0  (/F  Ulaidh/Npmsg  )/F  ;/Fi  mada/Ncmpc  (/F  Connacht/Npmsc  )/F  ;/Fi"," madra/Ncmsc"," (/F  Mumhain/Npmsc  )/F  ;/Fi  Caidé/Npmsc  mar/Cs  atá/Vmip---r  tú/Pp2-s  ?/Fq </s><s> (/F  Ulaidh/Npmsg  )/F  ;/Fi  Cén/Pq--s  chaoi/Ncfsc  a/Q-i  bhfuil/Vmip---d  tú/Pp2-s  ?/Fq </s><s> (/F  Connacht/Npmsc  )/F  ;/Fi  Conas/Rq  taoi/Xf  ?/Fq </s><s> (/F  Mumhain/Npmsc  )/F  ./Fe </s><s> faire/Ncfsc  =/Xx  wake/Xf  (/F  Ulaidh/Npmsg  )/F"
"doc#392","béim/Ncfsc  a/Sp  chur/Nv  ar/Sp  an/Td-s  bhfuath/Ncmsc  sin/Dd  -/Fb  ''/Fa  garda/Ncmsc  de/Sp  chonaibh/Ncfsc  nimhe/Ncfsg  ''/Fa  agus/Cc  ''/Fa  na/Td-p  páintigh/Ncmpc  ''/Fa  ./Fe </s><s> Deir/Vmip  sí/Pp3fss  go/Q-s  raibh/Vmis---d|Vmsp  na/Td-p  Sasanaigh/Npmsc  cosúil/Aq-msc  le/Sp  paca/Ncmsc"," madraí/Ncmpc"," fiáine/Aq--pc  agus/Cc  luann/Vmip  sí/Pp3fss  torann/Ncmsc  na/Td-p  gcapall/Ncmpg  ./Fe </s><s> Is/Wp-i  léir/Aqp  gur/Q--s  mhothaigh/Vmis  sí/Pp3fss  scanradh/Ncmsc  agus/Cc  trua/Aqp|Ncfsc  do/Sp  na/Td-p  fir/Ncmpc  go/Ua  léir/Aqp  a/Q-i  maraíodh/Vmih  gan/Sp  taise/Ncfsc"
"doc#392","Bhanríon/Ncfsc  Éilíse/Npmsc  ach/Cs  níl/Vmip---n  mórán/Ncmsc  poiblíochta/Ncfsg  faighte/Av  ag/Sp  iarratas/Ncmsc  Bhaile/Npmsg  an/Td-s  Iúir/Ncmpc  go dtí/Spc  seo/Pd  ./Fe </s><s> Cé/Cs  go/Cs  bhfuil/Vmip---d  a/Dp3ms  fhios/Ncmsc  ag/Sp"," madraí/Ncmpc"," an/Td-s  bhaile/Ncmsg  go/Cs  bhfuil/Vmip---d  siad/Pp3-ps  sa/Spa-s  tóir/Ncfsc  ar/Sp  an/Td-s  stádas/Ncmsc  ,/Fi  níl/Npfsc|Vmip---n  duine/Ncmsg|Ncmsc  ar/Sp  bith/Ns-s  ar/Sp  chomhairle/Ncfsc  an/Td-s  Bhaile/Npmsg  ag/Sp  déanamh/Nv  macallaí/Ncmpc|Ncmpg  de/Sp  na/Td-p  Beanna/Ncfpc"
"doc#393","rian/Ncmsc  ar nós/Spc  ''/Fa  Una/Npfsc  Musica/Npmsc  Brutal/Npmsc  ''/Fa  fonn/Ncmsc  ort/Pr2-s  an/Td-s  damhsa/Ncmsc  fíochmhar/Aq-msc  a/Sp  fhoghlaim/Nv  i/Sp  gceart/Ncmsc  ./Fe </s><s> Tá/Vmip  na/Td-p  glórtha/Ncmpc  bagracha/Aq--pc  (/F  agus/Cc  ,/Fi  fiú/Ns-s  ,/Fi"," madraí/Ncmpc"," ag/Sp  tafann/Ncmsc  )/F  ar/Sp  ais/Ncfsc  arís/Rg  ar/Wpsi|Wssi|Ws-q|Wsdq  ''/Fa  El/Y  Capitalismo/Xx  Foráneo/Npmsc  ''/Fa  ,/Fi  an/Td-s  rian/Ncmsc  ,/Fi  is/Wpri  dócha/Aqc  ,/Fi  is/Wpri  fearr/Aqc  a/Q-r  léiríonn/Vmip  cumas/Ncmsc  measctha/Av  ceoil/Ncmsg  an/Td-s  Gotan/Npmsc"
"doc#396","lucht/Ncmsc  stocaireachta/Ncfsg  a/Sp  bheith/Nv  ar/Sp  leic/Ncfsc  an/Td-s  dorais/Ncmsg  acu/Pr3-p  ./Fe </s><s> Cinnte/Av  beidh/Vmif  ,/Fi  nó/Cc  tá/Vmip  cheana/Rg  ,/Fi  sé/Pp3mss  ina/Spp-s  fheachtas/Ncmsc  toghchánaíochta/Ncfsg  ''/Fa"," Mhadra/Ncmsc"," na/Td-p  nOcht/Mc  gCos/Ncfsc  ''/Fa  ,/Fi  ach/Cs  gur/Wpdi|Wsdi  i/Sp  dtreise/Ncfsc  agus/Cc  i/Sp  ngreannmhaire/Ncfsc  in aghaidh/Spc  an/Td-s  lae/Ncmsg  atá/Vmip---r  ./Fe </s><s> (/F  braitheann/Vmip  sé/Pp3mss  sin/Dd  ar/Sp|Qq-s|Q-p|Q-is|Wpsi|Wssi|Ws-q|Wsdq  do/Sp|Dp2-s|Q  dhearcadh/Nv|Vmih|Ncmsc  )/F  Seo/Pd  é/Pp3ms"
"doc#396","fén/Spa-s  Maorlathas/Ncmsc  agus/Cc  é/Pp3ms  clúdaithe/Av  le/Sp  páipéarachas/Ncmsc  agus/Cc  timpeallaithe/Av  ag/Sp  asail/Ncmpc  ,/Fi  pónairí/Ncfpc  ,/Fi  capaillíní/Ncmpc  ,/Fi  caoirigh/Ncfpc  agus/Cc"," madraí/Ncmpc"," ,/Fi  ''/Fa  an/Td-s  ceann/Ncmsc  ba/Wsri  ghreannmhaire/Aqc  agus/Cc  ba/Wsri  chliste/Aqc|Aqp  acu/Pr3-p  go/Ua  léir/Aqp  ''/Fa  ./Fe </s><s> ''/Fa  Bhíodar/Vmis3p  ann/Pr3ms  ón/Spa-s  gCam/Ncmsc  Thoir/Ncmsg  ,/Fi  go dtí/Spc  Cam/Ncmpg  Dhíneol/Npmsc  Thiar/Rd  ''/Fa  ,/Fi  arsa/Vmis"
"doc#398","Bhriain/Npfsg  luaimnigh/Ncmsg  bhearnaigh/Aq-msg  mhásaigh/Aq-msg  ''/Fa  ./Fe </s><s> Tá/Vmip  an/Td-s  file/Ncmsc  ag/Sp  tagairt/Nv  anseo/Rl  d''/Sp  fhuaim/Ncfsc  na/Td-s  seilge/Ncfsg  ./Fe </s><s> Cloisfidh/Vmif  tú/Pp2-s  glamaíl/Nv  na/Td-p"," madraí/Ncmpg"," agus/Cc  iad/Pp3-p  ag/Sp  imeacht/Nv  ina/Spp-p|Spp-s  lánrith/Ncmsc  i ndiaidh/Spc  an/Td-s  ghiorria/Ncmsc  ./Fe </s><s> Is/Wp-i  ainm/Ncmsc  fileata/Aqp  nó/Cc  meafar/Ncmsc  é/Pp3ms  ''/Fa  Bhriain/Npfsg  luaimnigh/Ncmsg  bhearnaigh/Aq-msg"
"doc#398","seilbh/Ncfsc  orthu/Pr3-p  ag/Sp  deireadh/Ncmsc  1998./Mn  D''/Q  éirigh/Vmis  leis/Pr3ms|Sp  ar/Sp  éigean/Ncmsc  iad/Pp3-p  a/Sp  choinneáil/Nv  sa/Spa-s  Phríomhroinn/Ncfsc  an/Td-s  séasúr/Ncmpg  sin/Dd  agus/Cc  tá/Vmip  a/Dp3ms  fhios/Ncmsc  ag/Sp"," madraí/Ncmpc"," an/Td-s  bhaile/Ncmsg  an/Td-s  dul/Ncmsc  chun/Sp  cinn/Ncmsg  a/Q-p|Q-i|Q-r  rinne/Vmis  sé/Pp3mss  leo/Pr3-p  ina/Spp-s  dhiaidh/Ns-s  sin/Dd  agus/Cc  faoi/Pr3ms  mar/Cs  a/Q-r  rug/Vmis  siad/Pp3-ps  leo/Pr3-p  an/Wp-q|Wpdq  ''/Fa  double/Xf  ''/Fa  i/Sp  Mí/Ncfsc|Npfsc  Bealtaine/Ncfsg  2001./Mn  Thug/Vmis"
"doc#399","Molloy/Npmsc  ?/Fq </s><s> Chosain/Vmis  ceannaire/Ncmsc  Fhine/Ncfsg  Gael/Ncmsg|Ncmpg|Ncmsc|Ncmpc  ag/Sp  an/Td-s  am/Ncmsc  ,/Fi  John/Npmsc  Bruton/Npmsc  ,/Fi  a/Uv  bhuachaill/Ncmsv  báire/Ncmsg|Ncmsc  go/Ua  láidir/Aqp  ,/Fi  agus/Cc  níor/Qn-s  chaith/Vmis---n  sé/Pp3mss  chuig/Sp  na/Td-p"," madraí/Ncmpc"," é/Pp3ms  go dtí/Spc  gur/Wpdi|Wsdi  léir/Aqp  go/Q-s  raibh/Vmis---d|Vmsp  damáiste/Ncmsc  as/Sp  cuimse/Ncfsc  á/Spp-s  dhéanamh/Nv  don/Spa-s  pháirtí/Ncmsg  ./Fe </s><s> Agus/Cc  ainneoin/Ns-s  go/Cs  bhfuil/Vmip---d  Lowry/Npmsc  ag/Sp  feidhmiú/Nv  taobh/Ncmsc"
"doc#401","Fhine/Ncfsg  Gael/Ncmsg|Ncmpg|Ncmsc|Ncmpc  tar éis/Spc  phleidhcíocht/Ncfsc  Haughey/Npmsg|Npmpg  ./Fe </s><s> ''/Fa  Is/Us  dócha/Aqc  go/Cs  gceapann/Vmip  an/Td-s  fear/Ncmsc  seo/Dd  gur/Wpdi|Wsdi  ball/Ncmsc  de/Sp  Shinn/Npmsc  Féin/Px  é/Pp3ms  Michael/Npmsc  Lowry/Npmsg|Npmpg  ./Fe </s><s>","Madraí/Ncmpc"," !/Fe </s><s> !/Fe </s><s> Chas/Npfsg  mé/Pp1-s  le/Sp  fear/Ncmsc  eile/Dd  an/Td-s  oíche/Ncfsc  chéanna/Aqp  ,/Fi  a/Q-p|Q-i|Q-r  d''/Q  fhiafraigh/Vmis  cad/Pq  a/Q-r  cheap/Vmis  mé/Pp1-s  faoi/Sp  spórtanna/Ncmpc  fola/Ncfpg|Ncfsg  ./Fe </s><s> Tá/Vmip  a/Dp3ms  fhios/Ncmsc  ag/Sp  mo/Dp1-s  chlann/Ncfsc  is/Wpri  mo/Dp1-s"
"doc#401","a/Q-p|Q-i|Q-r  d''/Q  fhiafraigh/Vmis  cad/Pq  a/Q-r  cheap/Vmis  mé/Pp1-s  faoi/Sp  spórtanna/Ncmpc  fola/Ncfpg|Ncfsg  ./Fe </s><s> Tá/Vmip  a/Dp3ms  fhios/Ncmsc  ag/Sp  mo/Dp1-s  chlann/Ncfsc  is/Wpri  mo/Dp1-s  dhlúthchairde/Ncmsc|Ncmpc  go/Cs  bhfuil/Vmip---d  faitíos/Ncmsc  orm/Pr1-s  roimh/Sp"," mhadraí/Ncmpc"," is/Cc  nach/Qnr  bhfuilim/Vmip1s-d  ró-thugtha/Aqp  do/Sp  chait/Ncmpc  ./Fe </s><s> Ní/Wp-in  haon/Mc  Brigitte/Npmsc  Bardot/Npmsc  mé/Pp1-s  ar son/Spc  chúis/Ncfsc  na/Td-p  n-ainmhithe/Ncmpg  ,/Fi  cé/Cs  nach/Qnr  bhfuilim/Vmip1s-d"
"doc#401","fola/Ncfpg|Ncfsg  ./Fe </s><s> ''/Fa  Tá/Vmip  mo/Dp1-s  vóta/Ncmsc  caillte/Av  agat/Pr2-s  mar/Sp  sin/Pd  ,/Fi  ''/Fa  adúirt/Ncfsc  sé/Ncmsg  ./Fe </s><s> Bhíodh/Vmih  uair/Ncfsc  ann/Pr3ms  nuair/Cs  nach/Qnr  bhféadfainn/Vmc-1s  cnagadh/Vmis0  ar/Sp  dhoras/Ncmsc  dá/Cs  mbeadh/Vmc"," madra/Ncmsc"," mór/Aq-msc  sa/Spa-s  teach/Ncmsc  ./Fe </s><s> Tá/Vmip  eastát/Ncmsc  tithíochta/Ncfsg  i/Sp  ngar/Ncmsc  dom/Pr1-s  nár/Qnrs  bhuail/Vmis---n  mé/Pp1-s  ar/Sp  dhoras/Ncmsc  uimhir/Ncfsc  a/Mn  seacht/Ncmsc  le/Sp  20/Mn  bliain/Ncfsc  anuas/Rd  toisc/Ncfsc  go/Q-s  raibh/Vmis---d|Vmsp"
"doc#401","mór/Aq-msc  sa/Spa-s  teach/Ncmsc  ./Fe </s><s> Tá/Vmip  eastát/Ncmsc  tithíochta/Ncfsg  i/Sp  ngar/Ncmsc  dom/Pr1-s  nár/Qnrs  bhuail/Vmis---n  mé/Pp1-s  ar/Sp  dhoras/Ncmsc  uimhir/Ncfsc  a/Mn  seacht/Ncmsc  le/Sp  20/Mn  bliain/Ncfsc  anuas/Rd  toisc/Ncfsc  go/Q-s  raibh/Vmis---d|Vmsp"," madra/Ncmsc"," mór/Aq-msc  millteach/Aq-msc  acu/Pr3-p  a/Q-r  bhíodh/Vmih  ag/Sp  tafann/Ncmsc  go/Ua  fiáin/Aqp  ./Fe </s><s> Sheachain/Vmis  mé/Pp1-s  an/Td-s  teach/Ncmsc  i/Sp  gcónaí/Ncmsc  ./Fe </s><s> De/Sp  réir/Ncfsc  dealraimh/Ncmsg  tá/Vmip  an/Td-s  madra/Ncmsc  marbh/Aq-msc  anois/Rg  ,/Fi"
"doc#401","toisc/Ncfsc  go/Q-s  raibh/Vmis---d|Vmsp  madra/Ncmsc  mór/Aq-msc  millteach/Aq-msc  acu/Pr3-p  a/Q-r  bhíodh/Vmih  ag/Sp  tafann/Ncmsc  go/Ua  fiáin/Aqp  ./Fe </s><s> Sheachain/Vmis  mé/Pp1-s  an/Td-s  teach/Ncmsc  i/Sp  gcónaí/Ncmsc  ./Fe </s><s> De/Sp  réir/Ncfsc  dealraimh/Ncmsg  tá/Vmip  an/Td-s"," madra/Ncmsc"," marbh/Aq-msc  anois/Rg  ,/Fi  nó/Cc  bhí/Vmis  sé/Pp3mss  ar/Sp  saoire/Ncfsc  an/Td-s  lá/Ncmsc  deiridh/Ncmsg  nuair/Cs  a/Q-r  chuaigh/Vmis  mé/Pp1-s  in aice/Spc  an/Td-s  tí/Ncfsg|Ncmsc  ./Fe </s><s> Bhuail/Vmis  mé/Pp1-s  ar/Sp  an/Td-s  doras/Ncmsc  is/Cc  labhair/Vmis  mé/Pp1-s  le/Sp  fear/Ncmsc  an/Td-s"
"doc#402","./Fe </s><s> Geallann/Vmip  sí/Pp3fss  a/Dp3ms  vóta/Ncmsc  dó/Pr3ms  sa/Spa-s  deireadh/Ncmsc  ./Fe </s><s> ''/Fa  Bhéarfaidh/Vmif  mé/Pp1-s  vóta/Ncmsc  duit/Pr2-s  má/Ncfsc  fhaigheann/Vmip  tú/Pp2-s  réitigh/Ncmpc  den/Spa-s  dríodar/Ncmsc  ,/Fi  ''/Fa  arsa/Vmis  fear/Ncmsc  a/Q-i  bhfuil/Vmip---d"," madra/Ncmsc"," mór/Aq-msc  bán/Aq-msc  leis/Pr3ms  ./Fe </s><s> Tá/Vmip  camán/Ncmsc  ar/Sp  iompar/Nv  aige/Pr3ms  ach/Cs  ní/Ncmsc|Ncfsc|Nv|Wp-in  cosúil/Aqp|Aq-msc  go/Cs  bhfuil/Vmip---d  rún/Ncmsc  iománaíochta/Ncfsg  aige/Pr3ms  anocht/Ns-s  ./Fe </s><s> ''/Fa  Cén/Pq--s  dríodar/Ncmsc  ?/Fq </s><s> ''/Fa  arsa/Vmis  Seán/Npmsc  ./Fe </s><s> ''/Fa  Na/Td-p"
"doc#403",",/Fi  geallaim/Vmip1s  duit/Pr2-s  !/Fe </s><s> Is/Wp-i  cosúil/Aqp  go/Cs  ngoilleann/Vmip  an/Td-s  easpa/Ncfsc  saoirse/Ncfsg|Ncmsg-e  agus/Cc  an/Td-s  brú/Ncmsc  ó/Sp  gach/Dq  taobh/Ncmsc  orthu/Pr3-p  ./Fe </s><s> Ina/Npfsc  theannta/Ncmsg  sin/Dd  ,/Fi  tá/Vmip  a/Dp3ms  fhios/Ncmsc  ag/Sp"," madraí/Ncmpc"," an/Td-s  bhaile/Ncmsg  gur/Wpdi|Wsdi  blianta/Ncfpc  tábhachtacha/Aq--pc  iad/Pp3-p  na/Td-p  déaga/Ncmsc|Ncmsg  ,/Fi  a/Q-i  mbíonn/Vmig  an-chuid/Ncfsc  fadbhanna/Ncmsg  ag/Sp  baint/Nv  leo/Pr3-p  ./Fe </s><s> Dá/Spp-s  bhrí/Ncfsc  sin/Dd  ,/Fi  tá/Vmip  gá/Ncmsc  le/Sp"
"doc#404","seo/Dd  ar/Sp  siúl/Nv  i/Sp  Leabharlann/Ncfsc  Halla/Ncmsg  an/Td-s  Línéadaigh/Ncmsg  ,/Fi  Béal/Ncmsc  Feirste/Npmsg  ,/Fi  oíche/Ncfsc  Déardaoin/Ncmsg  ,/Fi  23/Mn  Bealtaine/Ncfsc  ag/Sp  7/Mn  p.m./Xx </s><s> Éigeandáil/Ncfsc  nó/Cc"," madraí/Ncmpc"," sa/Spa-s  bhfuinneog/Ncfsc  ?/Fq </s><s> Banríon/Ncfsc  Eilís/Npf-g  na/Td-s  Breataine/Npfsg  ar/Sp  a/Dp3-p  sáimhín/Ncmsc  só/Ncmsg  i/Sp  dTuaisceart/Ncmsc  Éireann/Npfsg  ,/Fi  gan/Sp  agóid/Nv  gan/Sp  ionsaí/Nv  ;/Fi  Uachtarán/Ncmsc  na/Td-s"
"doc#404","buailte/Av  linn/Pr1-p|Ncfsc|Ncfpg  ./Fe </s><s> Ní/Wp-in  constaic/Ncfsc  ollmhór/Ncmpg  aon/Dq  cheann/Ncmsc  de/Sp  na/Td-p  fadhbanna/Ncfpc  aisti/Pr3fs  féin/Px  ;/Fi  b''/Ws-i  fhéidir/Ns-s  a/Sp  rá/Nv  nach/Qnr  bhfuil/Vmip---d  sna/Spa-p  tuartha/Av  oilc/Ncmsg|Ncmpc  ach/Cs"," madraí/Ncmpc"," i/Sp  bhfuinneoga/Ncfpc  ,/Fi  gan/Sp  tafann/Ncmsc  ná/Cc  fiacail/Ncfsc  ./Fe </s><s> Údar/Ncmsc  imní/Ncfsg  isea/Ncfpc  an/Td-s  t-iomlán/Ncmsc  áfach/Rg  agus/Cc  má/Cs  leantar/Vmip0  á/Spp-s  chur/Nv  ar/Sp  an/Td-s  méar/Ncfsc  fhada/Ncmpv  ní/Wp-in  féidir/Ns-s  a/Sp"
"doc#404","./Fe </s><s> Údar/Ncmsc  imní/Ncfsg  isea/Ncfpc  an/Td-s  t-iomlán/Ncmsc  áfach/Rg  agus/Cc  má/Cs  leantar/Vmip0  á/Spp-s  chur/Nv  ar/Sp  an/Td-s  méar/Ncfsc  fhada/Ncmpv  ní/Wp-in  féidir/Ns-s  a/Sp  bheith/Nv  cinnte/Av  nach/Qnr  scaoilfear/Vmif0--n  le/Sp"," madraí/Ncmpc"," mire/Ncfsg  ./Fe </s><s> Suzuki/Npmsc  Alto/Npmsc  :/Fi  curtha/Av  ar/Sp  an/Td-s  margadh/Ncmsc  agus/Cc  roinnt/Ncfsc  mhaith/Aq-fsc  athruithe/Ncmpc|Ncmpg  déanta/Av  uirthi/Pr3fs  ./Fe </s><s> An/Td-s  Fón/Ncmsc  sa/Spa-s  gCarr/Npmpg </s><s> Billy/Npmsc  Hutchinson/Npmsc  :/Fi"
"doc#407",",/Fi  tharcaisneach/Aqp  Albert/Npmsc|Npmsg  Reynolds/Npmsc|Npmsg|Npmpg  agus/Cc  Brian/Npmsc  Cowen/Npmsc  ./Fe </s><s> Bhí/Vmis  Michael/Npmsc  McDowell/Npmsc  ar/Sp  a/Dp3ms  sheanléim/Ncfsc  agus/Cc  é/Pp3ms  ag/Sp  tafann/Ncmsc  ach/Cs  bíonn/Vmig  gach/Dq"," madra/Ncmsc"," dalba/Aqp  ag/Sp  a/Dp3ms  dhoras/Ncmsc  féin/Px  agus/Cc  ba/Wsri  lena/Spp-p|Spp-s  lucht/Ncmsc  leanúna/Ncfsg  a/Q-p|Q-i|Q-r  rinne/Vmis  sé/Pp3mss  a/Dp3ms  chuid/Ncfsc  cainte/Ncfsg  caithréimí/Aq-fsg  ./Fe </s><s> Beidh/Vmif  téad/Ncfsc  agus/Cc  púicín/Ncmsc  air/Pr3ms  anois/Rg"
"doc#407","lofa/Av|Aqp  ''/Fa  Níl/Vmip---n  muidne/Ncfsc  le/Sp  dathanna/Ncmpc  lofa/Av|Aqp  na/Td-s  hIndia/Npf-g  ,/Fi  glas/Aqp  ,/Fi  bán/Aqp  agus/Cc  oráiste/Ncmsc  a/Sp  chrochadh/Nv  sna/Spa-p  ceantracha/Aq--pg|Aq--pv|Aq--pc  s''/Dd  againne/Pr1-p-e  ,/Fi  ''/Fa  a/Q-r  dúirt/Vmis"," Madra/Ncmsc"," Mac/Ncmsc  Mire/Aq-fsg  ./Fe </s><s> ''/Fa  Ach/Cs  tá/Vmip  dathanna/Ncmpc  fhoireann/Ncfsc  peile/Ncfsg  na/Td-p  gCeilteach/Ncmsc  ar/Sp  bhrat/Ncmsc  na/Td-s  Pacastáine/Ncfsc  agus/Cc  níl/Npfsc|Vmip---n  muid/Pp1-p  sásta/Aqp  glacadh/Vmis0  leis/Sp  sin/Pd  ach/Cs"
"doc#408","./Fe </s><s> Tá/Vmip  post/Ncmsc  ag/Sp  mo/Dp1-s  chol/Ncmsc  ceathrar/Ncmpg  (/F  tá/Vmip  sé/Npmsc  Gaeilge/Npfsg  do/Dp2-s  ''/Fa  cousin/Ncfsc  ''/Fa  )/F  Tá/Vmip  sé/Pp3mss  fear/Ncmsc  deas/Aq-msc  agus/Cc  tá/Vmip  sé/Npmsc  Gaeilge/Npfsc  maith/Aq--pg  ./Fe </s><s> Tá/Vmip  mé/Pp1-s  ag/Sp  caoineadh/Vmis0  ./Fe </s><s> Tá/Vmip"," madra/Ncmsc"," agam/Pr1-s  ./Fe </s><s> Bran/Npmsc  is/Wpri  ainm/Ncmsc  dó/Pr3ms  ./Fe </s><s> Is/Cc  maith/Vmm-2s  liom/Pr1-s  Bran/Npmsc  agus/Cc  Gaeilge/Npfsc  ./Fe </s><s> Trasna/Sp  na/Td-s  dTonnta/Ncfpg  ,/Fi  ag/Sp  dul/Nv  siar/Rd  ,/Fi  ag/Sp  dul/Nv  siar/Rd  .../F </s><s> Tuairisceoirí/Ncmpc"
"doc#409","thuasluaite/Av  ./Fe </s><s> Ach/Cs  is/Cc|Wp-i  minic/Rg|Aqp  substaintí/Ncfpc  ailléirgeach/Aq--pg  eile/Dd  san/Spa-s  áireamh/Ncmsc  freisin/Rg  ,/Fi  mar/Sp  shampla/Ncmsc  gruaig/Ncfsc  nó/Cc  fionnadh/Vmis0  ó/Sp"," mhadraí/Ncmpc"," ,/Fi  cait/Ncmpc  nó/Cc  fiú/Ns-s  peataí/Ncmpg|Ncmpc  ar nós/Spc  budgie/Ncfsc  ./Fe </s><s> I/Mr  ngach/Ns-s  cás/Ncmsc  níor/Ws-in  mhiste/Aqp  iarracht/Ncfsc  a/Sp  dhéanamh/Nv  na/Td-p  substaintí/Ncfpg  a/Sp  aimsiú/Nv  mar/Cs  ba/Wsri  chóir/Aqp  iad/Pp3-p  a/Sp"
"doc#411","a/Dp3ms  chlann/Ncfsc  ,/Fi  ní/Wp-in  baol/Ncmsc  ./Fe </s><s> Agus/Cc  ní/Qn  stopfaidh/Vmif---n  na/Td-p  seanmóirí/Ncmsc  ach/Cs  an/Td-s  oiread/Ns-s  ./Fe </s><s> Ní/Qn  raibh/Vmis---n  ann/Pr3ms  ach/Cs  Dé/Ns-s  Domhnaigh/Ncmsg  seo/Dd  caite/Av  gur/Q--s  chaith/Vmis  an/Td-s"," seanmhadra/Ncmsc"," seo/Dd  leathshúil/Ncfsc  ar/Sp  an/Td-s  spéir/Ncfsc  a/Q-r  bhí/Vmis  ag/Sp  ''/Fa  dubhú/Nv  thiar/Rd  ''''/Fa  mar/Cs  a/Dp3fs|Q-p|Q-i|Q-r  deir/Vmip|Ncfsc  John/Npmsc  Beag/Aq-msc  san/Spa-s  amhrán/Ncmsc  agus/Cc  gur/Q--s  roghnaigh/Vmis|Vmm-2s  sé/Pp3mss  an/Td-s  síneadh/Ncmsc  fada/Aqp  in/Sp"
"doc#412","./Fe </s><s> Ina/Npfsc  dhiaidh/Ns-s  sin/Dd  ,/Fi  i/Sp  1973,/Mn  d''/Q  oibrigh/Vmis  Henry/Npmsc  ag/Sp  Faber/Npmsc  &/Xx  amp/Ncmsc  ;/Fi  Faber/Npmsc  ,/Fi  an/Td-s  comhlacht/Ncmsc  foilsitheoireachta/Ncfsg  i/Sp  Londain/Npfsc  ./Fe </s><s> Saol/Ncmsc  an/Td-s"," mhadra/Ncmsg"," bháin/Aq-msg  ,/Fi  dar/Csw|Vmip  leat/Pr2-s  ,/Fi  ach/Cs  bhí/Vmis  cor/Ncmsc  i/Sp  gcinniúint/Ncfsc  an/Td-s  uaslathaí/Ncmsg  óig/Aq-msg  a/Q-r  thug/Vmis  go/Sp  hÉirinn/Npfsd  é/Pp3ms  ./Fe </s><s> I/Mr  1974,/Mn  thug/Vmis  Comhrialtas/Ncmsc  na/Td-s  hÉireann/Npfsg  sciar/Ncmsc"
"doc#415","hurlár/Ncmsc  ./Fe </s><s> Ar/Sp  an/Td-s  eitleán/Ncmsc  tugann/Vmip  fear/Ncmsc  Bhéal/Ncmpg  an/Td-s  Daingin/Ncmpc  an/Td-s  tsúil/Ncfsc  mhealltach/Aq-fsc  don/Spa-s  fhreastalaí/Ncmsc  aeir/Ncfsc  ./Fe </s><s> Thug/Vmis  sí/Pp3fss  íde/Npfsc  na/Td-s  muc/Ncfpg  agus/Cc  na/Td-p"," madraí/Ncmpc"," dó/Pr3ms  tar éis/Spc  di/Pr3fs  breith/Ncfsc|Nv  air/Pr3ms  ag/Sp  féachaint/Nv  ar/Sp  a/Dp3fs  tóin/Ncfsc  don/Spa-s  deichiú/Mo  babhta/Ncmsc  ./Fe </s><s> Dé/Ns-s  Sathairn/Ncmsg  :/Fi  Sos/Ncmsc  ,/Fi  ag/Sp  pleanáil/Nv  don/Spa-s  tseachtain/Ncfsc  ./Fe </s><s> Dé/Ns-s"
"doc#415","do/Sp  George/Npmsc  mar/Sp  íocaíocht/Ncfsc  as/Sp  ucht/Ncmsc  cleamhnas/Ncmpg  a/Sp  shocrú/Nv  idir/Sp  a/Dp3ms  mhac/Ncmsc  Gus/Ncmsc  agus/Cc  Eileen/Npfsc  ,/Fi  cailín/Ncmsc  óg/Aq-msc  ón/Spa-s  mbaile/Ncmsc  ./Fe </s><s> Tá/Vmip  a/Dp3ms  fhios/Ncmsc  ag/Sp"," madraí/Ncmpc"," an/Td-s  bhaile/Ncmsg  nach/Qnr  ndéanann/Vmip  George/Npmsc  aon/Mc|Dq  mhargadh/Ncmsc  le/Sp  haon/Mc  duine/Ncmsc  muna/Cs  mbíonn/Vmig  sé/Pp3mss  féin/Px  ar/Sp  dtús/Ncmsc  sásta/Aqp  leis/Sp  na/Td-p  mná-/Ncmsc  fiú/Ns-s  agus/Cc  iad/Pp3-p"
"doc#417","i/Sp  gcás/Ncmsc  is/Wpri  Baile/Npmsc  an/Td-s  Fhirtéaraigh/Npmsc  an/Td-s  t-ainm/Ncmsc  poist/Ncmsg  atá/Vmip---r  le/Sp  tamall/Ncmsc  de/Sp  bhlianta/Ncfpc  ar/Sp  an/Td-s  mbaile/Ncmsc  An/Td-s  Buailtín/Ncmsg  d''ainneoin/Spc  gur/Wpdi|Wsdi  eol/Ncmsc  do/Sp"," mhadraí/Ncmpc"," Iarthair/Ncmsg  Dhuibhnigh/Npmsc  gur/Wpdi|Wsdi  siar/Rd  ón/Spa-s  mBuailtín/Ncmsg  atá/Vmip---r  an/Td-s  baile/Ncmsc  úd/Ncmpg  ó/Sp  cheart/Ncmsc  ./Fe </s><s> Is/Wp-i  eol/Ncmsc  do/Sp  na/Td-p  madraí/Ncmpc  céanna/Aqp  go/Cs  raibh/Vmis---d|Vmsp  Ballydavid/Npmsc  dá/Spp-s"
"doc#417","An/Td-s  Buailtín/Ncmsg  d''ainneoin/Spc  gur/Wpdi|Wsdi  eol/Ncmsc  do/Sp  mhadraí/Ncmpc  Iarthair/Ncmsg  Dhuibhnigh/Npmsc  gur/Wpdi|Wsdi  siar/Rd  ón/Spa-s  mBuailtín/Ncmsg  atá/Vmip---r  an/Td-s  baile/Ncmsc  úd/Ncmpg  ó/Sp  cheart/Ncmsc  ./Fe </s><s> Is/Wp-i  eol/Ncmsc  do/Sp  na/Td-p"," madraí/Ncmpc"," céanna/Aqp  go/Cs  raibh/Vmis---d|Vmsp  Ballydavid/Npmsc  dá/Spp-s  thabhairt/Ncfsc|Nv  ag/Sp  gardaí/Ncmpc  chósta/Ncmsg  ó/Sp  Shasana/Npfsc  ar/Sp  Bhaile/Npmsg  Dháith/Npmsc  sular/Cs-s  tosnaíodh/Vmis0  á/Spp-s  thabhairt/Nv  ar/Sp"
"doc#417","an/Td-s  trá/Ncfsc  ,/Fi  bhí/Vmis  triúr/Ncmsc  ón/Spa-s  rannóg/Ncfsc  slándáil/Ncfsc  mara/Ncfsg|Ncfpg  ,/Fi  ag/Sp  faire/Nv  amach/Rd  do/Sp  lucht/Ncmsc  snámha/Ncmsg  ./Fe </s><s> Bhí/Vmis  fear/Ncmsc  amháin/Aqp  ag/Sp  snámh/Nv  ./Fe </s><s> Bhí/Vmis  fear/Ncmsc  ag/Sp  siúl/Nv  lena/Spp-s"," mhadra/Ncmsc"," ,/Fi  bean/Ncfsc  á/I  suathadh/Vmis0|Vmih  féin/Px  agus/Cc  mé/Pp1-s  féin/Px  ,/Fi  ag/Sp  gliúcaíl/Ncfsc  ./Fe </s><s> ''/Fa  Tá/Vmip  an/Td-s  t-uisce/Ncmsc  lán/Aq-msc  de/Sp  phlaistigh/Ncmpc  ,/Fi  ''/Fa  arsa/Vmis  fear/Ncmsc  an/Td-s  tsnámha/Ncmsg  agus/Cc  é/Pp3ms  ag/Sp  gabháil/Nv"
"doc#417","idirlinn/Ncfsc  ,/Fi  molann/Vmip  an/Wp-q|Wpdq  Dr/Y  Brendan/Npmsc  Price/Npmsc  do/Sp  dhaoine/Ncmpc  a/Sp  bheith/Nv  ar/Sp  an/Td-s  airdeall/Ncmsc  agus/Cc  iad/Pp3-p  ag/Sp  siúl/Nv  cois/Sp  cósta/Ncmsg  go/Ua  háirithe/Aqp  má/Cs  bhíonn/Vmig"," madraí/Ncmpc"," leo/Pr3-p  ./Fe </s><s> Is/Wp-i  féidir/Ns-s  le/Sp  madraí/Ncmpc  an/Td-s  galar/Ncmpg  a/Sp  thógáil/Nv  ./Fe </s><s> Is/Wp-i  sa/Spa-s  Danmhairg/Npfsc  a/Q-r  thángthas/Vmis0  ar/Wpsi|Wssi|Ws-q|Wsdq  PDV/Y  den/Spa-s  chéad/Mo|Mc  uair/Ncfsc  i/Sp  1988,/Mn  tráth/Ncmsc  a/Sp  cailleadh/Nv"
"doc#417","Brendan/Npmsc  Price/Npmsc  do/Sp  dhaoine/Ncmpc  a/Sp  bheith/Nv  ar/Sp  an/Td-s  airdeall/Ncmsc  agus/Cc  iad/Pp3-p  ag/Sp  siúl/Nv  cois/Sp  cósta/Ncmsg  go/Ua  háirithe/Aqp  má/Cs  bhíonn/Vmig  madraí/Ncmpc  leo/Pr3-p  ./Fe </s><s> Is/Wp-i  féidir/Ns-s  le/Sp"," madraí/Ncmpc"," an/Td-s  galar/Ncmpg  a/Sp  thógáil/Nv  ./Fe </s><s> Is/Wp-i  sa/Spa-s  Danmhairg/Npfsc  a/Q-r  thángthas/Vmis0  ar/Wpsi|Wssi|Ws-q|Wsdq  PDV/Y  den/Spa-s  chéad/Mo|Mc  uair/Ncfsc  i/Sp  1988,/Mn  tráth/Ncmsc  a/Sp  cailleadh/Nv  leath/Ncfpg|Ncfsc  de/Sp  rónta/Ncmpc  thuaisceart/Ncmpg"
"doc#419","a/Q-r  chum/Vmis  sí/Pp3fss  fhéin/Px  faoi/Sp  na/Td-p  Dealga/Ncfpc  eile/Dd  ./Fe </s><s> D''/Q  éirigh/Vmis  go/Ua  maith/Aqp  freisin/Rg  le/Sp  Dealg/Ncfsc  Dheisceart/Ncmpg  Bhostúin/Npmsc  a/Q-r  thug/Vmis  íde/Npfsc  na/Td-s  muc/Ncfpg  is/Wpri  na/Td-p"," madraí/Ncmpc"," don/Npmsc  ''/Fa  fhear/Vmis  an/Td-s  tí/Ncmsc  ''/Fa  ,/Fi  Máirtín/Npmsc  Tom/Npmsg  Sheáinín/Ncmsc  ó/I  RnaG/Xx  ./Fe </s><s> Ba/Ws-i  í/Pp3fs  Dealg/Ncfsc  Charna/Ncmpv  is/Wpri  mó/Aqc  a/Q-r  chuir/Vmis  as/Sp|Pr3ms  do/Sp  na/Td-p  moltóirí/Ncmpg|Ncmpc  lena/Spp-s  cantal/Ncmsc  áfach/Rg  agus/Cc  ba/Wsri  í/Pp3fs  a/Q-r"
"doc#420","ar/Sp  a/Dp3-p  ndícheall/Ncmsc  ag/Sp  iarraidh/Nv  na/Td-p  héisc/Ncmsg  a/Sp  thabhairt/Nv  slán/Ncmpg|Ncmsc  ó/Sp  loch/Ncmsc  a/Q-r  bhí/Vmis  beagnach/Rg  tirim/Aqp  ./Fe </s><s> Féach/Vmm-2s  scéal/Ncmsc  lch/Xx  2/Mn </s><s> Capaillíní/Ncmpc  agus/Cc"," madraí/Ncmpc","</s><s> Baill/Ncmpc  de/Sp  choiste/Ncmsc  na/Td-s  féile/Ncfsg  :/Fi  Paddy/Npmsc  O/Up  ''/Fa  Brien/Npmsc  (/F  Ciarraí/Ncmsc  )/F  ,/Fi  Claire/Npmsc  Mulholland/Npmpg  (/F  Tuaisceart/Ncmsc  agus/Cc  Albain/Npmsc  )/F  ,/Fi  Dan/Npmsc  Keding/Npmsc  (/F  SAM/Y  )/F  ,/Fi"
"doc#420","a/Dp3ms  leabhair/Ncmpc  le/Sp  haghaidh/Ncfsc  an/Td-s  Athair/Ncfsc  Seán/Npmsc  Ó/Sp  Gallachóir/Ncmsc  ./Fe </s><s> Leabhar/Ncmsc  filíochta/Ncfsg  Annie/Npfsc|Npfsg  John/Npmsc|Npmsg|Npmpg </s><s> Hayley/Npmsc  Ní/Ncmsg|Ncfsg  Thuathail/Npm-g|Npfsg  ón/Spa-s  Spidéal/Npmsc  lena/Spp-p|Spp-s"," madra/Ncmsc"," ''/Fa  Toby/Npmsc  ''/Fa  a/Q-p|Q-i|Q-r  fuair/Vmis  an/Td-s  tríú/Mo  háit/Ncfsc  ag/Sp  ''/Fa  Taispeántas/Ncmsc  Chois/Ncfsd  Fharraige/Ncfsg  ''/Fa  ./Fe </s><s> Pictiúr/Ncmsc  le/Sp  GaelSaoire/Xx </s><s> Rinne/Vmis  slua/Ncmsc  breá/Aq-msc  freastal/Ncmpg|Ncmsc|Nv  ar/Sp"
"doc#420","maith/Aqp  ar nós/Spc  na/Td-p  gcomórtas/Ncmpg  glasraí/Ncmpg|Ncmpc  ,/Fi  torthaí/Ncmpc  ,/Fi  bláthanna/Ncmpc  ,/Fi  tíos/Ncmsc  ,/Fi  tionscail/Ncmpc  tuaithe/Ncfsg  ,/Fi  coirce/Ncmsc  ,/Fi  móin/Ncfsc  ,/Fi  ealaín/Ncfsc  ,/Fi  caoirigh/Ncfpc  ,/Fi"," madraí/Ncmpc"," agus/Cc  fotagrafaíocht/Ncmsc  ./Fe </s><s> Bhí/Vmis  comórtas/Ncmsc  caitheamh/Nv|Ncmsc  cruithe/Ncmpg|Ncmpc  ann/Pr3ms  freisin/Rg  ./Fe </s><s> Thaistil/Vmis  daoine/Ncmpc  ó/Sp  lár/Ncmsc  na/Td-s  tíre/Ncfsg  agus/Cc  chomh/Ri  fada/Aqp  ó/Sp"
"doc#421","éadaí/Ncmpc  ./Fe </s><s> Bhí/Vmis  an/Td-s  fhuaim/Ncfsc  an-mhaith/Ncfsc  ,/Fi  gan/Sp  a/Sp  bheith/Nv  iomarcach/Aqp  ,/Fi  agus/Cc  chuir/Vmis  sé/Pp3mss  go/Ua  mór/Aqp  leis/Sp  an/Td-s  dráma/Ncmsc  ./Fe </s><s> Ba/Ws-i  iad/Pp3-p  na/Td-p  fuaimeanna/Ncfpc  beaga/Aq--pc  -/Fb"," madraí/Ncmpc"," ag/Sp  tafann/Ncmsc  ,/Fi  beithíoch/Ncmsc  ag/Sp  géimneach/Nv  -/Fb  a/Q-r  chuir/Vmis  le/Sp  réalaíocht/Ncfsc|Ncmsc  an/Td-s  dráma/Ncmsg  ./Fe </s><s> Bhí/Vmis  an/Td-s  soilsiú/Ncmsc  mar/Cs  an/Td-s  gcéanna/Ncfpg  ./Fe </s><s> Mheasas/Vmip---r  go/Q-s  raibh/Vmis---d|Vmsp  sé/Pp3mss"
"doc#421","éagsúla/Aqc  ./Fe </s><s> Seo/Pd  cuid/Ncfsc  acu/Pr3-p  :/Fi  préataí/Vmih0  (/F  Ulaidh/Npmsg  )/F  ;/Fi  fataí/Ncmsc  (/F  Connacht/Npmsc  )/F  ;/Fi  prátaí/Ncmpc  (/F  Mumhain/Npmsc  )/F  ;/Fi  madadh/Vmis0  (/F  Ulaidh/Npmsg  )/F  ;/Fi  mada/Ncmpc  (/F  Connacht/Npmsc  )/F  ;/Fi"," madra/Ncmsc"," (/F  Mumhain/Npmsc  )/F  ;/Fi  Caidé/Npmsc  mar/Cs  atá/Vmip---r  tú/Pp2-s  ?/Fq </s><s> (/F  Ulaidh/Npmsg  )/F  ;/Fi  Cén/Pq--s  chaoi/Ncfsc  a/Q-i  bhfuil/Vmip---d  tú/Pp2-s  ?/Fq </s><s> (/F  Connacht/Npmsc  )/F  ;/Fi  Conas/Rq  taoi/Xf  ?/Fq </s><s> (/F  Mumhain/Npmsc  )/F  ./Fe </s><s> faire/Ncfsc  =/Xx  wake/Xf  (/F  Ulaidh/Npmsg  )/F"
"doc#422","na/Td-s  maitheasa/Ncfsg  a/Sp  chur/Nv  ar/Sp  an/Td-s  scéal/Ncmsc  i/Sp  bhfianiase/Xx  sceipteachas/Ncmsc  ina/Spp-s  pháirtí/Ncmsc  féin/Px  agus/Cc  i/Sp  measc/Ncmsc  an/Td-s  phobail/Ncmsg  nach/Qnr  raibh/Vmis---n  sa/Spa-s  phost/Ncmsc  ach/Cs"," madraí/Ncmpc"," sna/Spa-p  fuinneoga/Ncfpc  ./Fe </s><s> Níorbh/Ws-in  fhéidir/Ns-s  a/Sp  cheilt/Nv  gur/Wpdi|Wsdi  fiontar/Ncmsc  é/Pp3ms  a/Q-r  bhí/Vmis  lagaithe/Nv--g  go/Ua  mór/Aqp  ó/Sp  moladh/Vmis0  i/Sp  dtosach/Ncmsc  é/Pp3ms  agus/Cc  gur/Q--s  thug/Vmis  stair/Ncfsc  an/Td-s"
"doc#423",",/Fi  Charlie/Npmsc  McCreevy/Npmsc  ./Fe </s><s> Is/Wp-i  é/Pp3ms  atá/Vmip---r  lán-ábalta/Aqp  buillí/Ncmpg|Ncmpc  a/Sp  thabhairt/Nv  agus/Cc  iad/Pp3-p  a/Sp  ghlacadh/Nv  ./Fe </s><s> Ainneoin/Ns-s  gur/Q--s  tugadh/Vmis0  íde/Npfsc  na/Td-s  muc/Ncfpg  agus/Cc  na/Td-p"," madraí/Ncmpc"," dó/Pr3ms  ar/Wpsi|Wssi|Ws-q|Wsdq  The/Aqp  Late/Npmsc  Late/Npmsc  Show/Npmsc  is/Cc  ar/Sp  éigean/Ncmsc  a/Q-p|Q-i|Q-r  baineadh/Vmis0  stangadh/Ncmsc  as/Pr3ms  ./Fe </s><s> Tá/Vmip  uchtach/Ncmsc  thar/Sp  na/Td-p  bearta/Ncmpc  aige/Pr3ms  agus/Cc  é/Pp3ms  ag/Sp  dul/Nv  i/Sp  muinín/Ncfsc  imeartas/Ncmpg"
"doc#423","FOINSE/Ncfsc  &/Xx  amp/Ncmsc  ;/Fi  091-595520/Mn </s><s> Bronnfaidh/Vmif  AN/Td-s  POST/Ncmsc  peann/Ncmpg  CROSS/Npmsc  ar/Sp  Litir/Ncfsc  na/Td-s  Seachtaine/Ncfsg </s><s> Mo/Dp1-s  Ghadhar/Ncmsc  Thú/Pp2-s </s><s> Tá/Vmip  daoine/Ncmpc  ann/Pr3ms  ar/Wpsi|Wssi|Ws-q|Wsdq  maith/Aqp|Ncfsc  leo/Pr3-p"," madraí/Ncmpc"," ./Fe </s><s> Tuigim/Vmm-1s|Vmip1s  é/Pp3ms  sin/Dd  ./Fe </s><s> Tá/Vmip  daoine/Ncmpc  ann/Pr3ms  ar/Sp  fuath/Ncmsc  leo/Pr3-p  madraí/Ncmpc  agus/Cc  a/Q-r  fhanann/Vmip  glan/Ncmsc  orthu/Pr3-p  ./Fe </s><s> Tuigim/Vmm-1s|Vmip1s  é/Pp3ms  sin/Dd  ./Fe </s><s> Tá/Vmip  daoine/Ncmpc  ann/Pr3ms  atá/Vmip---r  ar nós/Spc  cuma/Ncfsg  liom/Pr1-s"
"doc#423","CROSS/Npmsc  ar/Sp  Litir/Ncfsc  na/Td-s  Seachtaine/Ncfsg </s><s> Mo/Dp1-s  Ghadhar/Ncmsc  Thú/Pp2-s </s><s> Tá/Vmip  daoine/Ncmpc  ann/Pr3ms  ar/Wpsi|Wssi|Ws-q|Wsdq  maith/Aqp|Ncfsc  leo/Pr3-p  madraí/Ncmpc  ./Fe </s><s> Tuigim/Vmm-1s|Vmip1s  é/Pp3ms  sin/Dd  ./Fe </s><s> Tá/Vmip  daoine/Ncmpc  ann/Pr3ms  ar/Sp  fuath/Ncmsc  leo/Pr3-p"," madraí/Ncmpc"," agus/Cc  a/Q-r  fhanann/Vmip  glan/Ncmsc  orthu/Pr3-p  ./Fe </s><s> Tuigim/Vmm-1s|Vmip1s  é/Pp3ms  sin/Dd  ./Fe </s><s> Tá/Vmip  daoine/Ncmpc  ann/Pr3ms  atá/Vmip---r  ar nós/Spc  cuma/Ncfsg  liom/Pr1-s  faoi/Sp  mhadraí/Ncmpc  ./Fe </s><s> Tuigim/Vmm-1s|Vmip1s  é/Pp3ms  sin/Dd  ./Fe </s><s> Ach/Cs  ansin/Rl  tá/Vmip  daoine/Ncmpc"
"doc#423","é/Pp3ms  sin/Dd  ./Fe </s><s> Tá/Vmip  daoine/Ncmpc  ann/Pr3ms  ar/Sp  fuath/Ncmsc  leo/Pr3-p  madraí/Ncmpc  agus/Cc  a/Q-r  fhanann/Vmip  glan/Ncmsc  orthu/Pr3-p  ./Fe </s><s> Tuigim/Vmm-1s|Vmip1s  é/Pp3ms  sin/Dd  ./Fe </s><s> Tá/Vmip  daoine/Ncmpc  ann/Pr3ms  atá/Vmip---r  ar nós/Spc  cuma/Ncfsg  liom/Pr1-s  faoi/Sp"," mhadraí/Ncmpc"," ./Fe </s><s> Tuigim/Vmm-1s|Vmip1s  é/Pp3ms  sin/Dd  ./Fe </s><s> Ach/Cs  ansin/Rl  tá/Vmip  daoine/Ncmpc  a/Q-r  fhaigheann/Vmip  madraí/Ncmpc  agus/Cc  a/Q-r  thugann/Vmip  drochíde/Ncfsc  dóibh/Pr3-p  nó/Cc  a/Q-r  fhaigheann/Vmip  réidh/Aqp  leo/Pr3-p  ar nós/Spc"
"doc#423","glan/Ncmsc  orthu/Pr3-p  ./Fe </s><s> Tuigim/Vmm-1s|Vmip1s  é/Pp3ms  sin/Dd  ./Fe </s><s> Tá/Vmip  daoine/Ncmpc  ann/Pr3ms  atá/Vmip---r  ar nós/Spc  cuma/Ncfsg  liom/Pr1-s  faoi/Sp  mhadraí/Ncmpc  ./Fe </s><s> Tuigim/Vmm-1s|Vmip1s  é/Pp3ms  sin/Dd  ./Fe </s><s> Ach/Cs  ansin/Rl  tá/Vmip  daoine/Ncmpc  a/Q-r  fhaigheann/Vmip"," madraí/Ncmpc"," agus/Cc  a/Q-r  thugann/Vmip  drochíde/Ncfsc  dóibh/Pr3-p  nó/Cc  a/Q-r  fhaigheann/Vmip  réidh/Aqp  leo/Pr3-p  ar nós/Spc  seantroscáin/Ncmsg  ./Fe </s><s> Nuair/Cs  a/Q-r  thug/Vmis  mé/Pp1-s  cuairt/Ncfsc  ar/Sp  phóna/Ncmsc  madraí/Ncmpg"
"doc#423","madraí/Ncmpc  agus/Cc  a/Q-r  thugann/Vmip  drochíde/Ncfsc  dóibh/Pr3-p  nó/Cc  a/Q-r  fhaigheann/Vmip  réidh/Aqp  leo/Pr3-p  ar nós/Spc  seantroscáin/Ncmsg  ./Fe </s><s> Nuair/Cs  a/Q-r  thug/Vmis  mé/Pp1-s  cuairt/Ncfsc  ar/Sp  phóna/Ncmsc"," madraí/Ncmpg"," Chomhairle/Ncfsg  Chontae/Ncmsg  Fhionn/Npmsc  Gall/Npmsc  le/Sp  déanaí/Ncfsc  in/Sp  éineacht/Ns-s  le/Sp  Sharon/Npfsc  Ní/Ncmsg|Ncfsg  Bheoláin/Npmsc  chuala/Ncmpv  mé/Pp1-s  scéalta/Ncmpc  a/Q-r  chuir/Vmis  alltacht/Ncfsc  orm/Pr1-s  ./Fe </s><s> Fear/Vmm-2s"
"doc#423","Fhionn/Npmsc  Gall/Npmsc  le/Sp  déanaí/Ncfsc  in/Sp  éineacht/Ns-s  le/Sp  Sharon/Npfsc  Ní/Ncmsg|Ncfsg  Bheoláin/Npmsc  chuala/Ncmpv  mé/Pp1-s  scéalta/Ncmpc  a/Q-r  chuir/Vmis  alltacht/Ncfsc  orm/Pr1-s  ./Fe </s><s> Fear/Vmm-2s  nár/Qnrs  theastaigh/Vmis---n  a/Dp3ms"," mhadra/Ncmsc"," uaidh/Pr3ms  níos/Uc  mó/Aqc  toisc/Ncfsc  go/Q-s  raibh/Vmis---d|Vmsp  sé/Pp3mss  ag/Sp  dul/Nv  thar/Sp  sáile/Ncfsc|Ncmsc  go/Sp  bainis/Ncfsc  ./Fe </s><s> Ní/Qn  raibh/Vmis---n  náire/Ncfsc  ar/Sp  bith/Ns-s  air/Pr3ms  faoi/Pr3ms  ./Fe </s><s> Cén/Pq--s  fáth/Ncmsc  go/Cs  dteastódh/Vmc  madra/Ncmsc"
"doc#423","a/Dp3ms  mhadra/Ncmsc  uaidh/Pr3ms  níos/Uc  mó/Aqc  toisc/Ncfsc  go/Q-s  raibh/Vmis---d|Vmsp  sé/Pp3mss  ag/Sp  dul/Nv  thar/Sp  sáile/Ncfsc|Ncmsc  go/Sp  bainis/Ncfsc  ./Fe </s><s> Ní/Qn  raibh/Vmis---n  náire/Ncfsc  ar/Sp  bith/Ns-s  air/Pr3ms  faoi/Pr3ms  ./Fe </s><s> Cén/Pq--s  fáth/Ncmsc  go/Cs  dteastódh/Vmc"," madra/Ncmsc"," uait/Pr2-s  ar/Ws-q|Wsdq  an/Td-s  gcéad/Mo|Mc  dul/Ncmsc  síos/Rd  muna/Cs  bhfuil/Vmip---d  grá/Ncmsc  éigin/Aq-msc  agat/Pr2-s  dóibh/Pr3-p  ?/Fq </s><s> Scéalta/Ncmpc  níos/Uc  measa/Aqc  fós/Rg  faoi/Sp  mhadraí/Ncmpc  ar/Sp  leaba/Ncfsc  an/Td-s  bháis/Ncmsg  de bharr/Spc"
"doc#423","faoi/Pr3ms  ./Fe </s><s> Cén/Pq--s  fáth/Ncmsc  go/Cs  dteastódh/Vmc  madra/Ncmsc  uait/Pr2-s  ar/Ws-q|Wsdq  an/Td-s  gcéad/Mo|Mc  dul/Ncmsc  síos/Rd  muna/Cs  bhfuil/Vmip---d  grá/Ncmsc  éigin/Aq-msc  agat/Pr2-s  dóibh/Pr3-p  ?/Fq </s><s> Scéalta/Ncmpc  níos/Uc  measa/Aqc  fós/Rg  faoi/Sp"," mhadraí/Ncmpc"," ar/Sp  leaba/Ncfsc  an/Td-s  bháis/Ncmsg  de bharr/Spc  drochíde/Ncfsg  ./Fe </s><s> Agus/Cc  na/Td-p  madraí/Ncmpc|Ncmpg  tréigthe/Av  a/Q-r  chuirtear/Vmip0  chun/Sp  báis/Ncmsg  gach/Dq  aon/Mc|Dq  lá/Ncmsc  -/Fb  30,000/Mn  madra/Ncmsc  in aghaidh/Spc"
"doc#423","síos/Rd  muna/Cs  bhfuil/Vmip---d  grá/Ncmsc  éigin/Aq-msc  agat/Pr2-s  dóibh/Pr3-p  ?/Fq </s><s> Scéalta/Ncmpc  níos/Uc  measa/Aqc  fós/Rg  faoi/Sp  mhadraí/Ncmpc  ar/Sp  leaba/Ncfsc  an/Td-s  bháis/Ncmsg  de bharr/Spc  drochíde/Ncfsg  ./Fe </s><s> Agus/Cc  na/Td-p"," madraí/Ncmpc|Ncmpg"," tréigthe/Av  a/Q-r  chuirtear/Vmip0  chun/Sp  báis/Ncmsg  gach/Dq  aon/Mc|Dq  lá/Ncmsc  -/Fb  30,000/Mn  madra/Ncmsc  in aghaidh/Spc  na/Td-s  bliana/Ncf-c  -/Fb  toisc/Ncfsc  go/Cs  bhfuil/Vmip---d  daoine/Ncmpc"
"doc#423","fós/Rg  faoi/Sp  mhadraí/Ncmpc  ar/Sp  leaba/Ncfsc  an/Td-s  bháis/Ncmsg  de bharr/Spc  drochíde/Ncfsg  ./Fe </s><s> Agus/Cc  na/Td-p  madraí/Ncmpc|Ncmpg  tréigthe/Av  a/Q-r  chuirtear/Vmip0  chun/Sp  báis/Ncmsg  gach/Dq  aon/Mc|Dq  lá/Ncmsc  -/Fb  30,000/Mn"," madra/Ncmsc"," in aghaidh/Spc  na/Td-s  bliana/Ncf-c  -/Fb  toisc/Ncfsc  go/Cs  bhfuil/Vmip---d  daoine/Ncmpc  ró-mhífhreagrach/Aq  a/Dp3-p  madraí/Ncmpc  a/Sp  choilleadh/Nv  agus/Cc  smacht/Ncmsc  a/Dp3ms  choiméad/Ncmsc  ar/Sp|Qq-s|Q-p|Q-is|Wpsi|Wssi|Ws-q|Wsdq  líon/Vmis|Ncmsc  na/Td-p"
"doc#423","a/Q-r  chuirtear/Vmip0  chun/Sp  báis/Ncmsg  gach/Dq  aon/Mc|Dq  lá/Ncmsc  -/Fb  30,000/Mn  madra/Ncmsc  in aghaidh/Spc  na/Td-s  bliana/Ncf-c  -/Fb  toisc/Ncfsc  go/Cs  bhfuil/Vmip---d  daoine/Ncmpc  ró-mhífhreagrach/Aq  a/Dp3-p"," madraí/Ncmpc"," a/Sp  choilleadh/Nv  agus/Cc  smacht/Ncmsc  a/Dp3ms  choiméad/Ncmsc  ar/Sp|Qq-s|Q-p|Q-is|Wpsi|Wssi|Ws-q|Wsdq  líon/Vmis|Ncmsc  na/Td-p  madraí/Ncmpc|Ncmpg  sa/Spa-s  tír/Ncfsc  ./Fe </s><s> Dá/Cs  bhféadfaí/Vmc-0  an/Td-s  cleach-tas/Ncmsc  sin/Dd  a/Sp  chur/Nv  cinn/Ncmsg|Ncmpc  ,/Fi  dhéanfadh/Vmc  sé/Pp3mss"
"doc#423","in aghaidh/Spc  na/Td-s  bliana/Ncf-c  -/Fb  toisc/Ncfsc  go/Cs  bhfuil/Vmip---d  daoine/Ncmpc  ró-mhífhreagrach/Aq  a/Dp3-p  madraí/Ncmpc  a/Sp  choilleadh/Nv  agus/Cc  smacht/Ncmsc  a/Dp3ms  choiméad/Ncmsc  ar/Sp|Qq-s|Q-p|Q-is|Wpsi|Wssi|Ws-q|Wsdq  líon/Vmis|Ncmsc  na/Td-p"," madraí/Ncmpc|Ncmpg"," sa/Spa-s  tír/Ncfsc  ./Fe </s><s> Dá/Cs  bhféadfaí/Vmc-0  an/Td-s  cleach-tas/Ncmsc  sin/Dd  a/Sp  chur/Nv  cinn/Ncmsg|Ncmpc  ,/Fi  dhéanfadh/Vmc  sé/Pp3mss  níos/Uc  mó/Aqc  ná/Cc  beartas/Ncmsc  ar/Sp  bith/Ns-s  eile/Dd  chun/Sp  leas/Ncmsc  madraí/Ncmpg  (/F  agus/Cc"
"doc#423","ar/Sp|Qq-s|Q-p|Q-is|Wpsi|Wssi|Ws-q|Wsdq  líon/Vmis|Ncmsc  na/Td-p  madraí/Ncmpc|Ncmpg  sa/Spa-s  tír/Ncfsc  ./Fe </s><s> Dá/Cs  bhféadfaí/Vmc-0  an/Td-s  cleach-tas/Ncmsc  sin/Dd  a/Sp  chur/Nv  cinn/Ncmsg|Ncmpc  ,/Fi  dhéanfadh/Vmc  sé/Pp3mss  níos/Uc  mó/Aqc  ná/Cc  beartas/Ncmsc  ar/Sp  bith/Ns-s  eile/Dd  chun/Sp  leas/Ncmsc"," madraí/Ncmpg"," (/F  agus/Cc  cait/Ncmpc  )/F  a/Sp  chur/Nv  chun/Sp  cinn/Ncmsg  ./Fe </s><s> Tá/Vmip  feachtas/Ncmsc  speisialta/Aqp  ar/Sp  siúl/Nv  an/Td-s  tseachtain/Ncfsc  seo/Dd  chug-ainn/Vmih1s  (/F  30/Mn  Meán/Ncmsc  Fómhair/Ncmsg  go/Sp  6/Mn  Deireadh/Ncmsc"
"doc#423","an/Td-s  Iúir/Ncmsg  ./Fe </s><s> Tús/Ncmsc  curtha/Av  le/Sp  feachtas/Ncmsc  Nice/Npmsc  i/Sp  dTír/Ncfsc  Chonaill/Npm-g|Npfsg </s><s> Fágann/Vmip  fear/Ncmsc  poist/Ncmsg  Anagaire/Ncmsc  Jim/Npmsc  céad/Aq-msc  slán/Aq-msc  leis/Sp  na/Td-p  litreacha/Ncfpc|Ncfpg  agus/Cc  na/Td-p"," madraí/Ncmpc","</s><s> Seolann/Vmip  SF/Npmsc|Y  agus/Cc  FG/Npmsc|Y  a/Dp3-p  bhfeachtais/Ncmpc  san/Spa-s  áit/Ncfsc  a/Sp  vótáil/Nv  60%/Mn  ina/Spp-s  aghaidh/Ncfsc  anuraidh/Aqp </s><s> Tá/Vmip  stíl/Ncfsc  an/Wp-q|Wpdq  funk-hop/Xf  tréigthe/Av  ag/Sp  Beck/Npmsc  i/Sp  dtreo/Ncfsc  na/Td-s"
"doc#424","ó/Sp  toghadh/Vmis0  an/Td-s  rialtas/Ncmsc  sa/Spa-s  samhradh/Ncmsc  ./Fe </s><s> Measann/Vmip  cuid/Ncfsc  mhaith/Aq-fsc  de/Sp  bhallraíocht/Ncfsc  an/Td-s  pháirtí/Ncmsg  go/Cs  bhfaighidh/Vmif---d  siad/Pp3-ps  íde/Npfsc  na/Td-s  muc/Ncfpg  is/Wpri  na/Td-p"," madraí/Ncmpc"," ón/Spa-s  bpobal/Ncmsc  ag/Sp  na/Td-p  doirse/Ncmpc  faoi/Sp  tháillí/Ncfpc  ollscoile/Ncfsg  ,/Fi  faoi/Sp  chiorruithe/Ncmpc  sna/Spa-p  ranna/Ncfpc|Ncfpg  Sláinte/Ncfsc|Ncfsg  agus/Cc  oideachais/Ncmsg  agus/Cc  ar/Sp  ndóigh/Ncfsc  ,/Fi  faoi/Sp"
"doc#425","go/Ua  háirithe/Aqp  ó/I  tá/Vmip  cúiseanna/Ncfpc  fiúntacha/Aq--pc  ann/Pr3ms  nach/Wprin  bhfuil/Vmip---d  airgead/Ncmsc  ann/Pr3ms  dóibh/Pr3-p  ?/Fq </s><s> Castar/Vmm-0|Vmip0  fear/Ncmsc  orainn/Pr1-p  ag/Sp  tabhairt/Nv  bolgam/Ncmpg|Ncmsc  aeir/Ncfsc  do/Sp  na/Td-p"," madraí/Ncmpc"," ,/Fi  in/Sp  ascaill/Ncfsc  de/Sp  thithe/Ncmpc  móra/Aq--pc  seanbhunaithe/Av  ./Fe </s><s> Tá/Vmip  eagla/Ncfsc  air/Pr3ms  go/Cs  bhfuil/Vmip---d  muid/Pp1-p  ''/Fa  ag/Sp  glacadh/Nv  ballraíochta/Ncfsg  i/Sp  gclub/Ncmsc  do/Sp  bhochtáin/Ncmpc  ''/Fa  ./Fe </s>"
"doc#426","sin/Dd  fuatha/Ncmsg  acu/Pr3-p  dúinne/Pr1-p-e  ?/Fq </s><s> Céard/Pq  a/Q-p|Q-i|Q-r  rinne/Vmis  muide/Pp1-p-e  orthusan/Pr3-p-e  ?/Fq </s><s> Sin/Pd  ceisteanna/Ncfpc  nach/Qnq|Qnr  gcuirtear/Vmip0  rómhinic/Aqp  na/Td-p  laethanta/Ncmpc|Ncmpg  seo/Dd  ,/Fi  agus/Cc"," madraí/Ncmpc"," an/Td-s  chogaidh/Ncmsg  ag/Sp  tafann/Ncmsc  sa/Spa-s  Washington/Npmsc  Post/Ncmpg  agus/Cc  sa/Spa-s  New/Npmsc  York/Npmsg|Npmpg  Times/Npmsc  ./Fe </s><s> Is/Wp-i  ceisteanna/Ncfpc  iad/Pp3-p  a/Q-r  chuireann/Vmip  muintir/Ncfsc  na/Td-s  hAstráile/Npf-g"
"doc#426","á/Spp-s  dhéanamh/Nv  don/Spa-s  chéad/Mo  leabhar/Ncmsc  a/Sp  scríobh/Nv  Thomas/Npmsc  Harris/Npmsg|Npmpg  ar/Sp  an/Td-s  síceolaí/Ncmsc  atá/Vmip---r  le/Sp  craobhacha/Ncfpc  ba/Wsri  í/Pp3fs  tuairim/Ncfsc  mhórán/Ncmsc  go/Q-s  raibh/Vmis---d|Vmsp  scéal/Ncmsc"," mhadra/Ncmsg"," na/Td-p  n-ocht/Mc  gcos/Ncfsc  á/Spp-s  dhéanamh/Nv  do/Sp  scéal/Ncmsc  Hannibal/Npmsc  Lecter/Npmsc  ./Fe </s><s> Ba/Ws-i  i/Sp  1986/Mn  a/Q-r  dhein/Vmis  Michael/Npmsc  Mann/Npmpg  an/Td-s  scannán/Ncmsc  suaithinseach/Aq-msc  Manhunter/Npmsc  ,/Fi  a/Q-r"
"doc#428","tharla/Vmis  sé/Pp3mss  ag/Sp  tús/Ncmsc  an/Td-s  chéid/Ncmsg  seo/Dd  caite/Av  ./Fe </s><s> ''/Fa  Faoi/Sp  dheireadh/Ncmsc  tá/Vmip  daoine/Ncmpc  ag/Sp  teacht/Nv  ar/Sp  athrú/Nv  intinne/Ncfsg  i/Sp  leith/Ncfsc  na/Td-p  siorcanna/Ncmpg  ./Fe </s><s> Maraíonn/Vmip"," madraí/Ncmpc"," ,/Fi  atá/Vmip---r  mar/Sp  pheataí/Ncmpc  againn/Pr1-p  ,/Fi  300/Mn  duine/Ncmsc  chuile/Ncfsg  bhliain/Ncfsc  ./Fe </s><s> Maraíonn/Vmip  na/Td-p  siorcanna/Ncmpc  timpeall/Ncmpg  cúigear/Ncmpg  gach/Dq  aon/Mc|Dq  bhliain/Ncfsc  ./Fe </s><s> Níl/Npfsc|Vmip---n  baol/Ncmpg|Ncmsc"
"doc#428","./Fe </s><s> Ba/Ws-i  mheasa/Aqc  na/Td-p  daoine/Ncmpc  seo/Dd  ná/Cc  na/Td-p  meáin/Ncmpc  ,/Fi  dream/Ncmsc  nach/Qnr  raibh/Vmis---n  bá/Ncmsc|Ncfsc  ar/Sp  bith/Ns-s  ag/Sp  Cobain/Npmsc  leo/Pr3-p  ,/Fi  mar/Cs  ba/Wsri  léir/Aqp  dhó/Ncmsg|Nv  nach/Qnr  raibh/Vmis---n  meas/Ncmsc"," madra/Ncmsg"," acu/Pr3-p  air/Pr3ms  mar/Sp  dhuine/Ncmsc  ./Fe </s><s> ''/Fa  F--/Y  You/Npmsc  ,/Fi  ''/Fa  a/Q-r  dúirt/Vmis  sé/Pp3mss  leo/Pr3-p  ina/Spp-s  dhialann/Ncfsc  ./Fe </s><s> An/Qq  ndéarfadh/Vmc-3s|Vmc-2p  sé/Pp3mss  an/Td-s  rud/Ncmsc  céanna/Aqp  leo/Pr3-p  siúd/Pd  atá/Vmip---r  anois/Rg  tar éis/Spc  an/Td-s"
"doc#432","é/Pp3ms  i/Sp  seó/Ncmsc  amaitéarach/Aq-msc  ./Fe </s><s> Phós/Vmis  sé/Pp3mss  freisin/Rg  ach/Cs  tá/Vmip  sé/Pp3mss  féin/Px  agus/Cc  Jane/Npfsc  fós/Rg  ina/Spr  gcónaí/Vmsp  ag/Sp  49/Mn  Bachelor/Npmsc  ''s/Cc  Walk/Npmsc  ./Fe </s><s> Tá/Vmip  cara/Ncmsc  nua/Aqp  ag/Sp  Barry/Npmsc  ,/Fi"," madra/Ncmsc"," beag/Aq-msc  darbh/Csws  ainm/Ncmsc  Noel/Npmsg|Npmpg  ,/Fi  tá/Vmip  sé/Pp3mss  beagnach/Rg  chomh/Ri  barrúil/Aqp  leis/Pr3ms|Sp  féin/Px  ./Fe </s><s> D''/Q  imigh/Vmis  sé/Pp3mss  ón/Spa-s  teach/Ncmsc  agus/Cc  cheannaigh/Vmis  sé/Mc|Pp3mss  camper/Ncfsc  van/Ncmsc  atá/Vmip---r"
"doc#432","uaidh/Pr3ms  ./Fe </s><s> Cuireann/Vmip  a/Dp3ms  mháthair/Ncfsc  ceist/Ncfsc  air/Pr3ms  cén/Pq--s  fáth/Ncmsc  nach/Qnr  bhfuil/Vmip---d  sé/Pp3mss  ar/Sp  scoil/Ncfsc  agus/Cc  deir/Vmip  sé/Pp3mss  go/Cs  bhfuil/Vmip---d  rang/Ncmsc  saor/Aq-msc  aige/Pr3ms  ./Fe </s><s> Níl/Npfsc|Vmip---n  meas/Ncmsc"," madra/Ncmsg"," aige/Pr3ms  ar/Sp  a/Dp3ms  athair/Ncfsc|Ncmsc  -/Fb  agus/Cc  b''/Ws-i  fhéidir/Ns-s  gur/Wpdi|Wsdi  ar/Sp  an/Td-s  athair/Ncfsc  féin/Px  atá/Vmip---r  an/Td-s  locht/Ncmsc  ./Fe </s><s> Tá/Vmip  a/Dp3ms  fhios/Ncmsc  ag/Sp  Eoin/Npmsc  go/Cs  bhfuil/Vmip---d  bean/Ncfsc  eile/Dd  ag/Sp  a/Dp3ms  athair/Ncfsc|Ncmsc  agus/Cc"
"doc#437","!/Fe </s><s> Ach/Cs  tháinig/Vmis  deireadh/Ncmsc  lena/Spp-s  cuid/Ncfsc  brionglóidí/Ncfpg  go/Ua  tobann/Aqp  ./Fe </s><s> ''/Fa  Aire/Ncfsc|Ncmsc  duit/Pr2-s  !/Fe </s><s> ''/Fa  a/Dp3ms  scréach/Ncfsc  an/Td-s  faoileán/Ncmpg  ./Fe </s><s> Cad/Pq  a/Q-r  bhí/Vmis  ann/Pr3ms  ach/Cs"," madra/Ncmsc"," agus/Cc  é/Pp3ms  ar/Sp  tí/Ncfsc|Ncmsc  léim/Ncfsc|Nv  ar/Sp  an/Td-s  mballa/Ncmsc  ./Fe </s><s> Shleamhnaigh/Vmis  an/Td-s  lacha/Ncfsc  bheag/Aq-fsc  uaidh/Pr3ms  isteach/Rd  san/Spa-s  abhainn/Ncfsc  ./Fe </s><s> Lean/Npmsc  an/Td-s  madra/Ncmsg  í/Pp3fs  ./Fe </s><s> Shnámh/Vmis  an/Td-s  lacha/Ncfsc  léi/Pr3fs"
"doc#437","./Fe </s><s> Cad/Pq  a/Q-r  bhí/Vmis  ann/Pr3ms  ach/Cs  madra/Ncmsc  agus/Cc  é/Pp3ms  ar/Sp  tí/Ncfsc|Ncmsc  léim/Ncfsc|Nv  ar/Sp  an/Td-s  mballa/Ncmsc  ./Fe </s><s> Shleamhnaigh/Vmis  an/Td-s  lacha/Ncfsc  bheag/Aq-fsc  uaidh/Pr3ms  isteach/Rd  san/Spa-s  abhainn/Ncfsc  ./Fe </s><s> Lean/Npmsc  an/Td-s"," madra/Ncmsg"," í/Pp3fs  ./Fe </s><s> Shnámh/Vmis  an/Td-s  lacha/Ncfsc  léi/Pr3fs  gur/Q--s  bhain/Vmis  sí/Pp3fss  an/Td-s  staighre/Ncmsg|Ncmsc  amach/Rd  ./Fe </s><s> Cé/Cs  go/Cs  raibh/Vmis---d|Vmsp  sí/Pp3fss  scanraithe/Av  d''/Q  éirigh/Vmis  léi/Pr3fs  an/Td-s  balla/Ncmsc  a/Sp  bhaint/Nv  amach/Rd  arís/Rg  ./Fe </s>"
"doc#437","i/Sp  mbarr/Ncmsc  a/Dp3fs  goib/Ncmsg  ./Fe </s><s> Bhí/Vmis  an/Td-s  chathair/Ncfsc  ciúin/Aq-msc  go/Ua  maith/Aqp  fós/Rg  ./Fe </s><s> Agus/Cc  í/Pp3fs  ag/Sp  cúinne/Ncmsc  na/Td-s  sráide/Ncfsg  d''/Q  fhéach/Vmis  an/Td-s  lacha/Ncfsc  bheag/Aq-fsc  siar/Rd  ./Fe </s><s> Ní/Qn  raibh/Vmis---n  an/Td-s"," madra/Ncmsc"," le/Sp  feiceáil/Nv  ./Fe </s><s> Ach/Cs  cá/Rq  bhfios/Ncmsc  !/Fe </s><s> B''/Ws-i  fhéidir/Ns-s  go/Q-s  raibh/Vmis---d|Vmsp  madraí/Ncmpc  eile/Dd  ag/Sp  siúl/Nv  thart/Rd  ./Fe </s><s> Bhí/Vmis  na/Td-p  cosa/Ncfpc  bochta/Aq--pc  aici/Pr3fs  lag/Ncmsc  le/Sp  scanradh/Ncmsc  ach/Cs  d''/Q"
"doc#437","./Fe </s><s> Agus/Cc  í/Pp3fs  ag/Sp  cúinne/Ncmsc  na/Td-s  sráide/Ncfsg  d''/Q  fhéach/Vmis  an/Td-s  lacha/Ncfsc  bheag/Aq-fsc  siar/Rd  ./Fe </s><s> Ní/Qn  raibh/Vmis---n  an/Td-s  madra/Ncmsc  le/Sp  feiceáil/Nv  ./Fe </s><s> Ach/Cs  cá/Rq  bhfios/Ncmsc  !/Fe </s><s> B''/Ws-i  fhéidir/Ns-s  go/Q-s  raibh/Vmis---d|Vmsp"," madraí/Ncmpc"," eile/Dd  ag/Sp  siúl/Nv  thart/Rd  ./Fe </s><s> Bhí/Vmis  na/Td-p  cosa/Ncfpc  bochta/Aq--pc  aici/Pr3fs  lag/Ncmsc  le/Sp  scanradh/Ncmsc  ach/Cs  d''/Q  imigh/Vmis  sí/Pp3fss  an/Td-s  méid/Ncmsc  a/Q-r  bhí/Vmis  sna/Spa-p  cosa/Ncfpc  céanna/Aqp  abhaile/Rd  ./Fe </s><s> Gheall/Vmis  sí/Pp3fss"
"doc#440","phiscín/Ncmsc  ag/Sp  an/Td-s  gcat/Ncmsc  ./Fe </s><s> Ó/I  !/Fe </s><s> tá/Vmip  na/Td-p  lucha/Ncfpc  sa/Spa-s  scioból/Ncmsc </s><s> Rithigí/Vmm-2p  !/Fe </s><s> Rithigí/Vmm-2p  !/Fe </s><s> Rithigí/Vmm-2p  !/Fe </s><s> Tugann/Vmip  Bran/Npmsc  aire/Ncfsg|Ncmsg  do/Sp  na/Td-p  caoirigh/Ncfpc  ./Fe </s><s> Tá/Vmip  coileán/Ncmsc  ag/Sp  an/Td-s"," madra/Ncmsc"," ./Fe </s><s> Féach/Vmm-2s  na/Td-p  ba/Ncfpc  amuigh/Rd  sa/Spa-s  pháirc/Ncfsc  ./Fe </s><s> Tá/Vmip  trí/Sp  lao/Ncmsc  againn/Pr1-p  faoi/Sp  láthair/Ncfsc  ./Fe </s><s> Tá/Vmip  na/Td-p  caoirigh/Ncfpc  amuigh/Rd  sa/Spa-s  pháirc/Ncfsc  ./Fe </s><s> Nach/Wp-qn|Wpsin|Wpdin|Wpdqn  deas/Ns-s|Aqp  iad/Pp3-p  na/Td-s  huain/Ncfsc  !/Fe </s><s> Tá/Vmip"
"doc#451","na/Td-s  gréine/Ncfsg  ./Fe </s><s> Is/Wp-i  aoibhinn/Aqp  linne/Ncfpc|Ncfsg  uachtar/Ncmpg|Ncmsc  reoite/Av  ./Fe </s><s> Tá/Vmip  spéaclaí/Ncmpc  gréine/Ncfsg  orainn/Pr1-p  go/Ua  léir/Aqp  ./Fe </s><s> ?/Fq </s><s> An/Td-s  Chircín/Ncmsg  Rua/Npfsg|Npmsg|Npmsc </s><s> An/Td-s  chruithneacht/Ncfsc  An/Td-s"," madra/Ncmsg"," An/Td-s  cat/Ncmpg  An/Td-s  plúr/Ncmpg </s><s> An/Td-s  Chircín/Ncmsg  Rua/Npfsg|Npmsg|Npmsc  An/Td-s  francach/Ncmsc  An/Td-s  t-arán/Ncmsc </s><s> ''/Fa  An/Qq  gcabhróidh/Vmif  sibh/Pp2-p  liom/Pr1-s  an/Td-s  chruithneacht/Ncfsc  a/Sp  chur/Nv  ?/Fq </s><s> ''/Fa  arsa/Vmis  an/Td-s  Chircín/Ncmsc  Rua/Npfsg|Npmsg"
"doc#451","<s> ''/Fa  An/Qq  gcabhróidh/Vmif  sibh/Pp2-p  liom/Pr1-s  an/Td-s  chruithneacht/Ncfsc  a/Sp  chur/Nv  ?/Fq </s><s> ''/Fa  arsa/Vmis  an/Td-s  Chircín/Ncmsc  Rua/Npfsg|Npmsg  ./Fe </s><s> ''/Fa  Fan/Vmm-2s  go/Ua  fóill/Aqp  ,/Fi  ''/Fa  arsa/Vmis  an/Td-s  francach/Ncmsc  ,/Fi  an/Td-s  cat/Ncmsc  agus/Cc  an/Td-s"," madra/Ncmsc"," ./Fe </s><s> ''/Fa  Déanfaidh/Vmif  mé/Pp1-s  féin/Px  an/Td-s  chruitheacht/Ncmsc  a/Sp  chur/Nv  ,/Fi  ''/Fa  arsa/Vmis  an/Td-s  Chircín/Ncmsc  Rua/Npfsg|Npmsg  ./Fe </s><s> ''/Fa  An/Qq  gcabhróidh/Vmif  sibh/Pp2-p  liom/Pr1-s  an/Td-s  chruithneacht/Ncfsc  a/Sp  bhaint/Nv  ?/Fq </s><s> ''/Fa"
"doc#451","An/Qq  gcabhróidh/Vmif  sibh/Pp2-p  liom/Pr1-s  an/Td-s  chruithneacht/Ncfsc  a/Sp  bhaint/Nv  ?/Fq </s><s> ''/Fa  arsa/Vmis  an/Td-s  Chircín/Ncmsc  Rua/Npfsg|Npmsg  ./Fe </s><s> ''/Fa  Fan/Vmm-2s  go/Ua  fóill/Aqp  ,/Fi  ''/Fa  arsa/Vmis  an/Td-s  francach/Ncmsc  ,/Fi  an/Td-s  cat/Ncmsc  agus/Cc  an/Td-s"," madra/Ncmsc"," ./Fe </s><s> ''/Fa  Déanfaidh/Vmif  ,/Fi  mé/Pp1-s  féin/Px  an/Td-s  chruithneacht/Ncfsc  a/Sp  bhaint/Nv  ,/Fi  ''/Fa  arsa/Vmis  an/Td-s  Chircín/Ncmsc  Rua/Npfsg|Npmsg  ./Fe </s><s> ''/Fa  An/Qq  gcabhróidh/Vmif  sibh/Pp2-p  liom/Pr1-s  an/Td-s  chruithneacht/Ncfsc  a/Sp"
"doc#451","An/Qq  gcabhróidh/Vmif  sibh/Pp2-p  liom/Pr1-s  an/Td-s  chruithneacht/Ncfsc  a/Sp  mheilt/Nv  ?/Fq </s><s> ''/Fa  arsa/Vmis  an/Td-s  Chircín/Ncmsc  Rua/Npfsg|Npmsg  ./Fe </s><s> ''/Fa  Fan/Vmm-2s  go/Ua  fóill/Aqp  ,/Fi  ''/Fa  arsa/Vmis  an/Td-s  francach/Ncmsc  ,/Fi  an/Td-s  cat/Ncmsc  agus/Cc  an/Td-s"," madra/Ncmsc"," ./Fe </s><s> ''/Fa  Déanfaidh/Vmif  mé/Pp1-s  féin/Px  an/Td-s  chruithneacht/Ncfsc  a/Sp  mheilt/Nv  ,/Fi  ''/Fa  arsa/Vmis  an/Td-s  Chircín/Ncmsc  Rua/Npfsg|Npmsg  ./Fe </s><s> ''/Fa  An/Qq  gcabhróidh/Vmif  sibh/Pp2-p  liom/Pr1-s  an/Td-s  t-arán/Ncmsc  a/Sp  bhácáil/Nv  ?/Fq </s><s> ''/Fa"
"doc#451","Rua/Npfsg|Npmsg  ./Fe </s><s> ''/Fa  An/Qq  gcabhróidh/Vmif  sibh/Pp2-p  liom/Pr1-s  an/Td-s  t-arán/Ncmsc  a/Sp  bhácáil/Nv  ?/Fq </s><s> ''/Fa  arsa/Vmis  an/Td-s  Chircín/Ncmsc  Rua/Npfsg|Npmsg  ./Fe </s><s> ''/Fa  Fan/Vmm-2s  go/Ua  fóill/Aqp  ,/Fi  ''/Fa  arsa/Vmis  an/Td-s  francach/Ncmsc  ,/Fi  an/Td-s  cat/Ncmsc  agus/Cc  an/Td-s"," madra/Ncmsc"," ./Fe </s><s> ''/Fa  Déanfaidh/Vmif  mé/Pp1-s  féin/Px  an/Td-s  t-arán/Ncmsc  a/Sp  bhácáil/Nv  ,/Fi  ''/Fa  arsa/Vmis  an/Td-s  Chircín/Ncmsc  Rua/Npfsg|Npmsg  ./Fe </s><s> ''/Fa  An/Qq  gcabhróidh/Vmif  sibh/Pp2-p  liom/Pr1-s  an/Td-s  t-arán/Ncmsc  a/Sp  ithe/Nv  ?/Fq </s><s> ''/Fa  arsa/Vmis  an/Td-s"
"doc#451","Chircín/Ncmsc  Rua/Npfsg|Npmsg  ./Fe </s><s> ''/Fa  An/Qq  gcabhróidh/Vmif  sibh/Pp2-p  liom/Pr1-s  an/Td-s  t-arán/Ncmsc  a/Sp  ithe/Nv  ?/Fq </s><s> ''/Fa  arsa/Vmis  an/Td-s  Chircín/Ncmsc  Rua/Npfsg|Npmsg  ./Fe </s><s> ''/Fa  Cinnte/Av  ,/Fi  ''/Fa  arsa/Vmis  an/Td-s  francach/Ncmsc  ,/Fi  an/Td-s  cat/Ncmsc  agus/Cc  an/Td-s"," madra/Ncmsc"," ./Fe </s><s> ''/Fa  Á/Spp-s  !/Fe </s><s> ''/Fa  arsa/Vmis  an/Td-s  Chircín/Ncmsc  Rua/Npfsg|Npmsg  ./Fe </s><s> ''/Fa  Fanaigí/Vmm-2p  go/Ua  fóill/Aqp  ./Fe </s><s> Déanfaidh/Vmif  mé/Pp1-s  féin/Px  an/Td-s  t-arán/Ncmsc  seo/Dd  a/Sp  ithe/Nv  -/Fb  gach/Dq  pioc/Ncmsc  de/Pr3ms  ./Fe </s><s> ''/Fa </s><s> Cinnín/Ncmpc|Ncmsc  Óir/Ncmsg  agus/Cc  Na/Td-p  Trí/Sp"
"doc#454","go/Ua  maith/Aqp  ,/Fi  a/Uv  Rex/Npm-v|Npmsc  ,/Fi  ''/Fa  arsa/Vmis  Daideo/Ncmsc  ./Fe </s><s> ''/Fa  Bain/Npmsc  taitneamh/Ncmpg  as/Sp  an/Td-s  turas/Ncmsc  ar/Sp  an/Td-s  mbus/Ncmsc  ./Fe </s><s> ''/Fa  ''/Fa  Gabh/Vmm-2s  mo/Dp1-s  leithscéal/Ncmsc  ,/Fi  ''/Fa  arsa/Vmis  Bean/Npmsc  Uí/Up  Mhurchú/Npfsg  ./Fe </s><s> ''/Fa  Tá/Vmip  do/Sp"," mhadra/Ncmsc"," ./Fe </s><s> ./Fe </s><s> ./Fe </s><s> ''/Fa  ''/Fa  Sea/Ncmsc|Wp-i-3  ,/Fi  a/Uv  bhean/Ncfsc  uasal/Aq-fsc  ,/Fi  ''/Fa  arsa/Vmis  Daideo/Ncmsc  ,/Fi  ''/Fa  is/Wpri  madra/Ncmsc  an-mhaith/Ncfsc  é/Pp3ms  ,/Fi  an-mhaith/Ncfsc  ar/Sp  fad/Ncmsc  ./Fe </s><s> Maith/Npmsc  an/Td-s  madra/Ncmsg  ,/Fi  a/Uv  Rex/Npm-v|Npmsc  ./Fe </s><s> ''/Fa </s><s> ''/Fa  Seo/Pd  í/Pp3fs  an/Td-s  pháirc/Ncfsc  ,/Fi"
"doc#454","turas/Ncmsc  ar/Sp  an/Td-s  mbus/Ncmsc  ./Fe </s><s> ''/Fa  ''/Fa  Gabh/Vmm-2s  mo/Dp1-s  leithscéal/Ncmsc  ,/Fi  ''/Fa  arsa/Vmis  Bean/Npmsc  Uí/Up  Mhurchú/Npfsg  ./Fe </s><s> ''/Fa  Tá/Vmip  do/Sp  mhadra/Ncmsc  ./Fe </s><s> ./Fe </s><s> ./Fe </s><s> ''/Fa  ''/Fa  Sea/Ncmsc|Wp-i-3  ,/Fi  a/Uv  bhean/Ncfsc  uasal/Aq-fsc  ,/Fi  ''/Fa  arsa/Vmis  Daideo/Ncmsc  ,/Fi  ''/Fa  is/Wpri"," madra/Ncmsc"," an-mhaith/Ncfsc  é/Pp3ms  ,/Fi  an-mhaith/Ncfsc  ar/Sp  fad/Ncmsc  ./Fe </s><s> Maith/Npmsc  an/Td-s  madra/Ncmsg  ,/Fi  a/Uv  Rex/Npm-v|Npmsc  ./Fe </s><s> ''/Fa </s><s> ''/Fa  Seo/Pd  í/Pp3fs  an/Td-s  pháirc/Ncfsc  ,/Fi  a/Uv  Rex/Npm-v|Npmsc  ,/Fi  ''/Fa  arsa/Vmis  Daideo/Ncmsc  ./Fe </s><s> ''/Fa  Tá/Vmip  mé/Pp1-s  chun/Sp  an/Td-s  iall/Ncfsc  a/Sp  bhaint/Nv"
"doc#454","Bean/Npmsc  Uí/Up  Mhurchú/Npfsg  ./Fe </s><s> ''/Fa  Tá/Vmip  do/Sp  mhadra/Ncmsc  ./Fe </s><s> ./Fe </s><s> ./Fe </s><s> ''/Fa  ''/Fa  Sea/Ncmsc|Wp-i-3  ,/Fi  a/Uv  bhean/Ncfsc  uasal/Aq-fsc  ,/Fi  ''/Fa  arsa/Vmis  Daideo/Ncmsc  ,/Fi  ''/Fa  is/Wpri  madra/Ncmsc  an-mhaith/Ncfsc  é/Pp3ms  ,/Fi  an-mhaith/Ncfsc  ar/Sp  fad/Ncmsc  ./Fe </s><s> Maith/Npmsc  an/Td-s"," madra/Ncmsg"," ,/Fi  a/Uv  Rex/Npm-v|Npmsc  ./Fe </s><s> ''/Fa </s><s> ''/Fa  Seo/Pd  í/Pp3fs  an/Td-s  pháirc/Ncfsc  ,/Fi  a/Uv  Rex/Npm-v|Npmsc  ,/Fi  ''/Fa  arsa/Vmis  Daideo/Ncmsc  ./Fe </s><s> ''/Fa  Tá/Vmip  mé/Pp1-s  chun/Sp  an/Td-s  iall/Ncfsc  a/Sp  bhaint/Nv  díot/Pr2-s  ./Fe </s><s> Anois/Rg  tá/Vmip  tú/Pp2-s  saor/Aqp|Ncmsc  ./Fe </s><s> Ar/Sp  aghaidh/Ncfsc  leat/Pr2-s  ./Fe </s><s> ''/Fa  ''/Fa"
"doc#454","libh/Pr2-p  ,/Fi  ''/Fa  arsa/Vmis  Daideo/Ncmsc  ./Fe </s><s> ''/Fa  Ach/Cs  ní/Wp-in  féidir/Ns-s  liom/Pr1-s  moill/Ncfsc  a/Sp  dhéanamh/Nv  ./Fe </s><s> Táimid/Vmip1p  ag/Sp  dul/Nv  ag/Sp  siúl/Nv  ,/Fi  mé/Pp1-s  féin/Px  agus/Cc  Rex/Npmsc  ./Fe </s><s> ''/Fa  ''/Fa  Eaaaaaaaaach/Npmsc  !/Fe </s><s> An/Td-s"," madra/Ncmsc"," sin/Dd  !/Fe </s><s> ''/Fa  a/Q-r  bhéiceann/Vmip  Seán/Npmsc  ./Fe </s><s> ''/Fa  Sea/Ncmsc|Wp-i-3  ,/Fi  sin/Pd  Rex/Npmsc  ,/Fi  ''/Fa  arsa/Vmis  Daideo/Ncmsc  ./Fe </s><s> ''/Fa  Nach/Qnq|Qnr  maith/Vmm-2s  an/Td-s  madra/Ncmsc  é/Pp3ms  !/Fe </s><s> Téanam/Npmsc  ort/Pr2-s  ,/Fi  a/Uv  Rex/Npm-v|Npmsc  ./Fe </s><s> ''/Fa </s><s> Tá/Vmip  Jimí/Npmsc  agus/Cc  a/Dp3ms  chairde/Ncmsc|Ncmpc  ag/Sp"
"doc#454","ag/Sp  siúl/Nv  ,/Fi  mé/Pp1-s  féin/Px  agus/Cc  Rex/Npmsc  ./Fe </s><s> ''/Fa  ''/Fa  Eaaaaaaaaach/Npmsc  !/Fe </s><s> An/Td-s  madra/Ncmsc  sin/Dd  !/Fe </s><s> ''/Fa  a/Q-r  bhéiceann/Vmip  Seán/Npmsc  ./Fe </s><s> ''/Fa  Sea/Ncmsc|Wp-i-3  ,/Fi  sin/Pd  Rex/Npmsc  ,/Fi  ''/Fa  arsa/Vmis  Daideo/Ncmsc  ./Fe </s><s> ''/Fa  Nach/Qnq|Qnr  maith/Vmm-2s  an/Td-s"," madra/Ncmsc"," é/Pp3ms  !/Fe </s><s> Téanam/Npmsc  ort/Pr2-s  ,/Fi  a/Uv  Rex/Npm-v|Npmsc  ./Fe </s><s> ''/Fa </s><s> Tá/Vmip  Jimí/Npmsc  agus/Cc  a/Dp3ms  chairde/Ncmsc|Ncmpc  ag/Sp  imirt/Nv  peile/Ncfsg  ./Fe </s><s> Tá/Vmip  spórt/Ncmsc  an/Td-s  domhain/Ncmsg  acu/Pr3-p  ./Fe </s><s> ''/Fa  Togha/Ncmsc  fir/Ncmsg  ,/Fi  a/Uv  Jimí/Npmsc  !/Fe </s><s> ''/Fa  a/Q-r  deir/Vmip  na/Td-p"
"doc#454","a/Uv  Pheadair/Npm-v  ,/Fi  ''/Fa  arsa/Vmis  Daideo/Ncmsc  ./Fe </s><s> ''/Fa  Mmmmmm/Xx  ./Fe </s><s> Tá/Vmip  boladh/Ncmsc  deas/Aq-msc  ó/Sp  na/Td-p  sceallóga/Ncfpc  sin/Dd  ./Fe </s><s> ''/Fa  ''/Fa  Sea/Ncmsc|Wp-i-3  ,/Fi  tá/Vmip  siad/Pp3-ps  go/Ua  blasta/Aqp  ,/Fi  ''/Fa  arsa/Vmis  Peadar/Npmsc  ./Fe </s><s> ''/Fa  Hóigh/Npmsc  !/Fe </s><s> An/Td-s"," madra/Ncmsc"," sin/Dd  !/Fe </s><s> ''/Fa  ''/Fa  Sin/Pd  Rex/Npmsc  ,/Fi  ''/Fa  arsa/Vmis  Daideo/Ncmsc  ./Fe </s><s> ''/Fa  Táimid/Vmip1p  ag/Sp  siúl/Nv  sa/Spa-s  pháirc/Ncfsc  ./Fe </s><s> Téanam/Npmsc  ort/Pr2-s  ,/Fi  a/Uv  Rex/Npm-v|Npmsc  ./Fe </s><s> Maith/Npmsc  an/Td-s  madra/Ncmsg  ./Fe </s><s> ''/Fa </s><s> ''/Fa  Tá/Vmip  ocras/Ncmsc  orm/Pr1-s  ,/Fi  ''/Fa  arsa/Vmis  Daideo/Ncmsc  ./Fe </s>"
"doc#454",",/Fi  ''/Fa  arsa/Vmis  Peadar/Npmsc  ./Fe </s><s> ''/Fa  Hóigh/Npmsc  !/Fe </s><s> An/Td-s  madra/Ncmsc  sin/Dd  !/Fe </s><s> ''/Fa  ''/Fa  Sin/Pd  Rex/Npmsc  ,/Fi  ''/Fa  arsa/Vmis  Daideo/Ncmsc  ./Fe </s><s> ''/Fa  Táimid/Vmip1p  ag/Sp  siúl/Nv  sa/Spa-s  pháirc/Ncfsc  ./Fe </s><s> Téanam/Npmsc  ort/Pr2-s  ,/Fi  a/Uv  Rex/Npm-v|Npmsc  ./Fe </s><s> Maith/Npmsc  an/Td-s"," madra/Ncmsg"," ./Fe </s><s> ''/Fa </s><s> ''/Fa  Tá/Vmip  ocras/Ncmsc  orm/Pr1-s  ,/Fi  ''/Fa  arsa/Vmis  Daideo/Ncmsc  ./Fe </s><s> ''/Fa  Faighimis/Vmm-1p  rud/Ncmsc  éigin/Aq-msc  le/Sp  hithe/Nv  ,/Fi  a/Uv  Rex/Npm-v|Npmsc  ./Fe </s><s> ''/Fa  Tá/Vmip  Micí/Npmsc  de/Sp  Faoite/Npmsc  an-ghnóthach/Aq-msc  ag/Sp  díol/Nv  sceallóg/Ncfpg|Ncfsc"
"doc#454","<s> ''/Fa  arsa/Vmis  Bean/Npmsc  Uí/Up  Ruairc/Npmsc  ./Fe </s><s> ''/Fa  Tá/Vmip  sé/Pp3mss  in/Sp  am/Ncmsc  dul/Ncmsc|Nv  abhaile/Rd  ,/Fi  ''/Fa  arsa/Vmis  Daideo/Ncmsc  leis/Pr3ms|Sp  féin/Px  ./Fe </s><s> ''/Fa  Tá/Vmip  mo/Dp1-s  dhóthain/Ncfsc  siúlta/Ncmpg  agam/Pr1-s  ./Fe </s><s> ''/Fa  Ansin/Rl  glaonn/Ncmsc  sé/Ncmsg  ar/Sp  an/Td-s"," madra/Ncmsc"," ./Fe </s><s> ''/Fa  Tar/Vmm-2s  anseo/Rl  ,/Fi  a/Uv  Rex/Npm-v|Npmsc  ./Fe </s><s> Tar/Vmm-2s  anseo/Rl  ,/Fi  a/Uv  pheata/Ncmsv  ,/Fi  go/Cs  gcuirfidh/Vmif  mé/Pp1-s  do/Sp  choiléar/Ncmsc  álainn/Aq-msc  nua/Aqp  ort/Pr2-s  arís/Rg  ./Fe </s><s> Maith/Npmsc  an/Td-s  madra/Ncmsg  !/Fe </s><s> Agus/Cc  anois/Rg  an/Td-s"
"doc#454","glaonn/Ncmsc  sé/Ncmsg  ar/Sp  an/Td-s  madra/Ncmsc  ./Fe </s><s> ''/Fa  Tar/Vmm-2s  anseo/Rl  ,/Fi  a/Uv  Rex/Npm-v|Npmsc  ./Fe </s><s> Tar/Vmm-2s  anseo/Rl  ,/Fi  a/Uv  pheata/Ncmsv  ,/Fi  go/Cs  gcuirfidh/Vmif  mé/Pp1-s  do/Sp  choiléar/Ncmsc  álainn/Aq-msc  nua/Aqp  ort/Pr2-s  arís/Rg  ./Fe </s><s> Maith/Npmsc  an/Td-s"," madra/Ncmsg"," !/Fe </s><s> Agus/Cc  anois/Rg  an/Td-s  iall/Ncfsc  ./Fe </s><s> Sin/Pd  é/Pp3ms  é/Pp3ms  ./Fe </s><s> Anois/Rg  tá/Vmip  tú/Pp2-s  ag/Sp  breathnú/Nv  go/Ua  hálainn/Aqp  !/Fe </s><s> Is/Wp-i  tú/Pp2-s  an/Td-s  madra/Ncmsc  is/Wpri  galánta/Aqc  in/Sp  Éirinn/Npfsd  ./Fe </s><s> ''/Fa </s><s> Tá/Vmip  sé/Pp3mss  in/Sp  am/Ncmsc  lóin/Ncmsg  ag/Sp  an/Td-s"
"doc#454","mé/Pp1-s  do/Sp  choiléar/Ncmsc  álainn/Aq-msc  nua/Aqp  ort/Pr2-s  arís/Rg  ./Fe </s><s> Maith/Npmsc  an/Td-s  madra/Ncmsg  !/Fe </s><s> Agus/Cc  anois/Rg  an/Td-s  iall/Ncfsc  ./Fe </s><s> Sin/Pd  é/Pp3ms  é/Pp3ms  ./Fe </s><s> Anois/Rg  tá/Vmip  tú/Pp2-s  ag/Sp  breathnú/Nv  go/Ua  hálainn/Aqp  !/Fe </s><s> Is/Wp-i  tú/Pp2-s  an/Td-s"," madra/Ncmsc"," is/Wpri  galánta/Aqc  in/Sp  Éirinn/Npfsd  ./Fe </s><s> ''/Fa </s><s> Tá/Vmip  sé/Pp3mss  in/Sp  am/Ncmsc  lóin/Ncmsg  ag/Sp  an/Td-s  maor/Ncmsc  agus/Cc  ag/Sp  a/Dp3ms  lucht/Ncmsc  oibre/Ncfsg  ./Fe </s><s> Tá/Vmip  Lomán/Npmsc  ar/Sp  a/Dp3ms  bhealach/Ncmsc  go dtí/Spc  an/Td-s  bothán/Ncmsc  le/Sp  trí/Ncmsc  phizza/Xf"
"doc#454","./Fe </s><s> ''/Fa </s><s> Tá/Vmip  tuirse/Ncfsc  ar/Sp  Dhaideo/Ncmsc  agus/Cc  ar/Sp  Rex/Npmsc  tar éis/Spc  na/Td-s  siúlóide/Ncfsg  sa/Spa-s  pháirc/Ncfsc  ./Fe </s><s> ''/Fa  Fág/Vmm-2s  an/Td-s  bealach/Ncmsc  !/Fe </s><s> ''/Fa  arsa/Vmis  Pádraig/Npmsc  Ó/Sp  Broin/Npmsc  ./Fe </s><s> ''/Fa  Gread/Npmsc  leat/Pr2-s  ,/Fi  a/Uv"," mhadra/Ncmsv"," !/Fe </s><s> ''/Fa  arsa/Vmis  Bean/Npmsc  Uí/Up  Mhathúna/Npfsg|Npm-g  ./Fe </s><s> ''/Fa  Amadán/Ncmsc  amach/Rd  is/Cc  amach/Rd  is/Wpri  ea/Pp3-s  an/Td-s  madra/Ncmsc  sin/Dd  ,/Fi  ''/Fa  arsa/Vmis  Páidí/Npmsc  Ó/Sp  Súilleabháin/Npmsc  ./Fe </s><s> ''/Fa  Zzzzzzzzzzzzz/Xx  ,/Fi  ''/Fa  arsa/Vmis"
"doc#454","./Fe </s><s> ''/Fa  Fág/Vmm-2s  an/Td-s  bealach/Ncmsc  !/Fe </s><s> ''/Fa  arsa/Vmis  Pádraig/Npmsc  Ó/Sp  Broin/Npmsc  ./Fe </s><s> ''/Fa  Gread/Npmsc  leat/Pr2-s  ,/Fi  a/Uv  mhadra/Ncmsv  !/Fe </s><s> ''/Fa  arsa/Vmis  Bean/Npmsc  Uí/Up  Mhathúna/Npfsg|Npm-g  ./Fe </s><s> ''/Fa  Amadán/Ncmsc  amach/Rd  is/Cc  amach/Rd  is/Wpri  ea/Pp3-s  an/Td-s"," madra/Ncmsc"," sin/Dd  ,/Fi  ''/Fa  arsa/Vmis  Páidí/Npmsc  Ó/Sp  Súilleabháin/Npmsc  ./Fe </s><s> ''/Fa  Zzzzzzzzzzzzz/Xx  ,/Fi  ''/Fa  arsa/Vmis  Daideo/Ncmsc  agus/Cc  Rex/Npmsc  ./Fe </s><s> ''/Fa  Táimid/Vmip1p  ar/Sp  ais/Ncfsc  ,/Fi  ''/Fa  arsa/Vmis  Daideo/Ncmsc  ./Fe </s><s> ''/Fa  An/Qq  raibh/Vmis---d"
"doc#463","an/Td-s  gcathair/Ncfsc  is/Wpri  plódaithe/Av  ar/Sp  domhan/Ncmsc  ./Fe </s><s> Bhí/Vmis  ag/Sp  méadú/Nv  ar/Sp  ár/Ncmsc  míshuaimhneas/Ncmpg  de réir/Spc  mar/Cs  a/Q-r  bhí/Vmis  an/Td-s  chathair/Ncfsc  á/Spp-p|Spp-s  nochtadh/Nv  chugainn/Pr1-p  -/Fb"," madraí/Ncmpc"," ina/Spp-p|Spp-s  scataí/Ncmpc  fáin/Ncmsg  ,/Fi  tithe/Ncmpc  brocacha/Aq--pc  caolaigh/Ncmsg|Ncmpc  ,/Fi  foirgnimh/Ncmpc  gan/Sp  dóigh/Ncfsc  ,/Fi  bóithre/Ncmpc  pollta/Av  agus/Cc  lampaí/Ncmpc  sóidiam/Ncmsg  mar/Cs  a/Q-r  bheadh/Vmc"
"doc#470","tú/Pp2-s  thar/Sp  bhalla/Ncmsc  an/Td-s  ghairdín/Ncmsg  seo/Dd  ./Fe </s><s> Ghoid/Vmis  tú/Pp2-s  mo/Dp1-s  chuid/Ncfsc  leitíse/Ncfsg  uaim/Ncfsc|Pr1-s  ./Fe </s><s> Ach/Cs  ní/Qn  ghoidfidh/Vmif---n  tú/Pp2-s  aon/Mc|Dq  ní/Ncmsc|Ncfsc  eile/Dd  uaim/Ncfsc|Pr1-s  ./Fe </s><s> Glaofaidh/Vmif  mé/Pp1-s  ar/Sp  na/Td-p"," madraí/Ncmpc|Ncmpg"," ./Fe </s><s> Stróicfidh/Vmif  siad/Pp3-ps  as/Sp  a/Dp3ms  chéile/Ncmsc  thú/Pp2-s  ./Fe </s><s> ''/Fa </s><s> ''/Fa  Gabhaim/Vmip1s  pardún/Ncmsc  agat/Pr2-s  ,/Fi  a/Uv  bhean/Ncfsv  uasail/Aq-msv  ,/Fi  ''/Fa  a/Dp3fs|Q-p|Q-i|Q-r  deir/Vmip|Ncfsc  an/Td-s  fear/Ncmsc  bocht/Aq-msc  ./Fe </s><s> ''/Fa  Mo/Dp1-s  bhean/Ncfsc  a/Q-r  chuir/Vmis  dúil/Ncfsc  sa/Spa-s"
"doc#470","caol/Ncmsc  ,/Fi  tanaí/Aqp  Tá/Vmip  eagla/Ncfsc  orm/Pr1-s  go/Cs  bhfaighidh/Vmif---d  sí/Pp3fss  bás/Ncmsc  ./Fe </s><s> ''/Fa  ''/Fa  Más/Csw  fíor/Aqp  do/Sp  scéal/Ncmsc  ,/Fi  ''/Fa  a/Dp3fs|Q-p|Q-i|Q-r  deir/Vmip|Ncfsc  an/Td-s  Chailleach/Ncfsc  Liath/Npfsg|Npmsg  ,/Fi  ''/Fa  ní/Qn  ghlaofaidh/Vmif  mé/Pp1-s  ar/Sp  na/Td-p"," madraí/Ncmpc|Ncmpg"," ./Fe </s><s> Ach/Cs  caithfidh/Vmif  tú/Pp2-s  é/Pp3ms  seo/Dd  a/Sp  ghealladh/Nv  dom/Pr1-s  ./Fe </s><s> Caithfidh/Vmif  tú/Pp2-s  a/Sp  ghealladh/Nv  dom/Pr1-s  go/Cs  dtabharfaidh/Vmif  tú/Pp2-s  do/Sp  chéad/Ncmsc  leanbh/Ncmsc  dom/Pr1-s  ./Fe </s><s> ''/Fa  ''/Fa  Ní/Ncmsc|Ncfsc|Wp-in  dócha/Aqp|Aqc"
"doc#471","./Fe </s><s> Ní/Qn  fheiceann/Vmip---n  sé/Mc|Pp3mss  mórán/Ncmsc  nuair/Cs  nach/Qnr  mbíonn/Vmig  a/Dp3ms  chuid/Ncfsc  spéaclaí/Ncmpg  á/Spp-p  gcaitheamh/Nv  aige/Pr3ms  ./Fe </s><s> Ní/Qn  bhíonn/Vmig---n  Daideo/Ncmsc  in/Sp  ann/Ns-s  breith/Ncfsc|Nv  ar/Sp  an/Td-s"," madra/Ncmsc"," nuair/Cs  a/Q-r  bhíonn/Vmig  sé/Pp3mss  ag/Sp  iarraidh/Nv  dul/Ncmsc|Nv  ag/Sp  siúl/Nv  sa/Spa-s  pháirc/Ncfsc  ./Fe </s><s> Tá/Vmip  póca/Ncmsc  ag/Sp  Daideo/Ncmsc  agus/Cc  bíonn/Vmig  rud/Ncmsc  éigin/Aq-msc  deas/Aq-msc  le/Sp  hithe/Nv  ann/Pr3ms  i/Sp  gcónaí/Ncmsc  ./Fe </s><s> Lá/Npmsc"
"doc#475",",/Fi  ''/Fa  arsa/Vmis  Gearóidín/Ncmsc  !/Fe </s><s> Á/Spp-s  .../F  tá/Vmip  Gearóidín/Ncmsc  Gabhar/Ncmpg  beagáinín/Ncmsc  bodhar/Aq-msc  ./Fe </s><s> Ó/I  tá/Vmip  ,/Fi  an/Td-s  créatúr/Ncmsc  bocht/Aq-msc  ,/Fi  tá/Vmip  !/Fe </s><s> Chas/Npfsg  Gearóidín/Ncmsc  Gabhar/Ncmpg  leis/Sp  an/Td-s"," madra/Ncmsc"," ,/Fi  lá/Ncmsc  ./Fe </s><s> ''/Fa  Cén/Pq--s  t/Xx  am/Ncmsc  é/Pp3ms  ?/Fq </s><s> ''/Fa  ar/Vmis  sí/Pp3fss  ./Fe </s><s> ''/Fa  Tá/Vmip  sé/Pp3mss  a/Mn  trí/Ncmsc  ,/Fi  ''/Fa  arsa/Vmis  an/Td-s  madra/Ncmsc  ./Fe </s><s> ''/Fa  Ó/I  ,/Fi  ná/Cc  habair/Ncmpc  go/Cs  bhfuil/Vmip---d  sé/Pp3mss  a/Mn  naoi/Ncmsc  ,/Fi  ''/Fa  arsa/Vmis  Gearóidín/Ncmsc  ./Fe </s><s> ''/Fa  Beidh/Vmif  mé/Pp1-s  mall/Aqp  don/Spa-s"
"doc#475","bodhar/Aq-msc  ./Fe </s><s> Ó/I  tá/Vmip  ,/Fi  an/Td-s  créatúr/Ncmsc  bocht/Aq-msc  ,/Fi  tá/Vmip  !/Fe </s><s> Chas/Npfsg  Gearóidín/Ncmsc  Gabhar/Ncmpg  leis/Sp  an/Td-s  madra/Ncmsc  ,/Fi  lá/Ncmsc  ./Fe </s><s> ''/Fa  Cén/Pq--s  t/Xx  am/Ncmsc  é/Pp3ms  ?/Fq </s><s> ''/Fa  ar/Vmis  sí/Pp3fss  ./Fe </s><s> ''/Fa  Tá/Vmip  sé/Pp3mss  a/Mn  trí/Ncmsc  ,/Fi  ''/Fa  arsa/Vmis  an/Td-s"," madra/Ncmsc"," ./Fe </s><s> ''/Fa  Ó/I  ,/Fi  ná/Cc  habair/Ncmpc  go/Cs  bhfuil/Vmip---d  sé/Pp3mss  a/Mn  naoi/Ncmsc  ,/Fi  ''/Fa  arsa/Vmis  Gearóidín/Ncmsc  ./Fe </s><s> ''/Fa  Beidh/Vmif  mé/Pp1-s  mall/Aqp  don/Spa-s  tae/Ncmsc  !/Fe </s><s> ''/Fa </s><s> Á/Spp-s  .../F  tá/Vmip  Gearóidín/Ncmsc  Gabhar/Ncmpg  beagáinín/Ncmsc  bodhar/Aq-msc  ./Fe </s>"
"doc#477",",/Fi  ''/Fa  arsa/Vmis  Mam/Ncfsc  ./Fe </s><s> ''/Fa  Gearrann/Vmip  siad/Pp3-ps  do/Sp  chuid/Ncfsc  bia/Ncmsg  mar/Cs  a/Q-r  dhéanfadh/Vmc  siosúr/Ncmsc  ./Fe </s><s> Géaráin/Npmsc  a/Q-r  thugtar/Vmip0  ar/Sp  na/Td-p  cinn/Ncmpc  ghéara/Aq--pc  atá/Vmip---r  cosúil/Aqp  le/Sp  fiacla/Ncfpc"," madra/Ncmsg"," ./Fe </s><s> Stróiceann/Vmip  siad/Pp3-ps  an/Td-s  bia/Ncmsc  agus/Cc  baineann/Vmip  siad/Pp3-ps  greim/Ncmsc  as/Sp  rudaí/Ncmpc  ./Fe </s><s> Agus/Cc  thiar/Rd  i/Sp  do/Dp2-s  bhéal/Ncmsc  tá/Vmip  na/Td-p  cúlfhiacla/Ncfpc  a/Q-r  dhéanann/Vmip  an/Td-s  bia/Ncmsc  a/Sp"
"doc#477","a/Q-r  dhéanann/Vmip  an/Td-s  bia/Ncmsc  a/Sp  chogaint/Nv  is/Cc  a/Sp  mhungailt/Nv  ./Fe </s><s> ''/Fa </s><s> Chuir/Vmis  Eoin/Npmsc  air/Pr3ms  a/Dp3ms  chulaith/Ncfsc  oíche/Ncfsg  ./Fe </s><s> ''/Fa  A/Dp3ms  Mham/Ncfsc  ,/Fi  ''/Fa  ar/Vmis  seisean/Pp3msse  ansin/Rl  ,/Fi  ''/Fa  tá/Vmip  géaráin/Ncmpc  ag/Sp"," madraí/Ncmpc"," ./Fe </s><s> ''/Fa </s><s> ''/Fa  Tá/Vmip  ,/Fi  go/Ua  deimhin/Aqp  ,/Fi  ''/Fa  arsa/Vmis  Mam/Ncfsc  ./Fe </s><s> ''/Fa  Bhuel/I  ,/Fi  tá/Vmip  a/Dp3ms  fhios/Ncmsc  agamsa/Pr1-s-e  ainmhí/Ncmsc  a/Q-i  bhfuil/Vmip---d  na/Td-p  céadta/Ncmpc  fiacail/Ncfsc  aige/Pr3ms  ,/Fi  ''/Fa  arsa/Vmis  Eoin/Npmsc </s><s> Rinne/Vmis  Mam/Ncfsc"
"doc#483","cathair/Ncfsc  Merv/Npmsc  a/Q-r  bhí/Vmis  ar/Sp  Bhóthar/Ncmsc  an/Td-s  tSíoda/Ncmsg  ./Fe </s><s> Dúradh/Vmis0  gur/Q--s  mharaigh/Vmis  siad/Pp3-ps  700,000/Mn  de/Sp  mhuintir/Ncfsc  na/Td-s  cathrach/Ncfsg  agus/Cc  na/Td-p  cait/Ncmpc  agus/Cc  na/Td-p"," madraí/Ncmpc"," go/Sp  fiú/Ns-s  !/Fe </s><s> Spáráladh/Vmis0  na/Td-p  Mongólaigh/Npmsc  fir/Ncmpc  óga/Aq--pc  láidre/Aq--pc  agus/Cc  ceardaithe/Ncmpc  go/Ua  hiondúil/Aqp  ,/Fi  áfach/Rg  ,/Fi  agus/Cc  chuiridís/Vmih3p  ag/Sp  obair/Ncfsc  i/Sp  gceantair/Ncmpc"
"doc#485","./Fe </s><s> Ansin/Rl  chonaic/Vmis  sé/Pp3mss  an/Td-s  deatach/Ncmsc  ag/Sp  éirí/Nv  aníos/Rd  as/Sp  an/Td-s  bpoll/Ncmsc  ./Fe </s><s> Thuig/Vmis  sé/Pp3mss  láithreach/Aq-msc  cad/Pq  a/Q-r  bhí/Vmis  ar/Sp  siúl/Nv  ./Fe </s><s> Fuair/Vmis  Claude/Npmsc  íde/Npf-g  na/Td-s  muc/Ncfsc  is/Wpri  na/Td-p"," madraí/Ncmpc"," agus/Cc  cuireadh/Vmis0|Ncmsc  nóta/Ncmsc|Ncmsg  abhaile/Rd  faoin/Spa-s  eachtra/Ncfsc  náireach/Aq-fsc  a/Q-r  tharla/Vmis  ./Fe </s><s> ''/Fa  André/Npmsc  ba/Wsri  chúis/Ncfsc  leis/Pr3ms  !/Fe </s><s> Eisean/Pp3ms-e  a/Q-r  thug/Vmis  an/Td-s  toitín/Ncmsc  dom/Pr1-s  !/Fe </s><s> Chuir/Vmis  sé/Pp3mss"
"doc#487","anuas/Rd  an/Td-s  dréimire/Ncmsc  ./Fe </s><s> Faigheann/Vmip  sé/Pp3mss  na/Td-p  braillíní/Ncfpc  bána/Aq--pc  agus/Cc  cromann/Vmip  sé/Pp3mss  ar/Sp  an/Td-s  stáitse/Ncmsc  a/Sp  chur/Nv  i/Sp  bhfolach/Ncmsc  arís/Rg  ./Fe </s><s> AN/Td-s  CAT/Ncmsc  AGUS/Cc  AN/Td-s"," MADRA/Ncmsc"," Nuair/Cs  a/Q-r  osclaítear/Vmip0  na/Td-p  cuirtíní/Ncmpc  tá/Vmip  cat/Ncmsc  ina/Spp-p|Spp-s  luí/Nv  ar/Sp|Qq-s|Q-p|Q-is  tholg/Ncmsc|Vmis  ar/Sp  an/Td-s  ardán/Ncmsc  ./Fe </s><s> Tá/Vmip  triúr/Ncmsc  páistí/Ncmpg  ag/Sp  súgradh/Vmis0  agus/Cc  ag/Sp  scléipíocht/Ncfsc  thart/Rd  ./Fe </s>"
"doc#487","agus/Cc  téann/Vmip  sí/Pp3fss  a/Sp  chodladh/Nv  )/F  Sea/Ncmsc|Wp-i-3  ,/Fi  bhí/Vmis  saol/Ncmsc  sona/Aqp  sásta/Aqp  aici/Pr3fs  !/Fe </s><s> AISLING/Ncfsc|Npfsc  :/Fi  Lá/Npmsc  amháin/Aqp  d''/Q  fhill/Vmis  fear/Ncmsc  an/Td-s  tí/Ncmsc  abhaile/Rd  ./Fe </s><s> Bhí/Vmis  sé/Pp3mss  tar éis/Spc"," madra/Ncmsg"," gunna/Ncmsg|Ncmsc  a/Sp  cheannach/Nv  ./Fe </s><s> (/F  Tagann/Vmip  madra/Ncmsc  isteach/Rd  ;/Fi  feiceann/Vmip  sé/Pp3mss  an/Td-s  cat/Ncmsc  agus/Cc  tosaíonn/Vmip  sé/Pp3mss  ag/Sp  tafann/Ncmsc  ./Fe </s><s> Léimeann/Vmip  an/Td-s  cat/Ncmsc  in/Sp  airde/Ncfpc|Ncfsc  de/Sp"
"doc#487","bhí/Vmis  saol/Ncmsc  sona/Aqp  sásta/Aqp  aici/Pr3fs  !/Fe </s><s> AISLING/Ncfsc|Npfsc  :/Fi  Lá/Npmsc  amháin/Aqp  d''/Q  fhill/Vmis  fear/Ncmsc  an/Td-s  tí/Ncmsc  abhaile/Rd  ./Fe </s><s> Bhí/Vmis  sé/Pp3mss  tar éis/Spc  madra/Ncmsg  gunna/Ncmsg|Ncmsc  a/Sp  cheannach/Nv  ./Fe </s><s> (/F  Tagann/Vmip"," madra/Ncmsc"," isteach/Rd  ;/Fi  feiceann/Vmip  sé/Pp3mss  an/Td-s  cat/Ncmsc  agus/Cc  tosaíonn/Vmip  sé/Pp3mss  ag/Sp  tafann/Ncmsc  ./Fe </s><s> Léimeann/Vmip  an/Td-s  cat/Ncmsc  in/Sp  airde/Ncfpc|Ncfsc  de/Sp  gheit/Ncfsc  ;/Fi  screadann/Vmip  sí/Pp3fss  agus/Cc  ritheann/Vmip  sí/Pp3fss"
"doc#487","tosaíonn/Vmip  sé/Pp3mss  ag/Sp  tafann/Ncmsc  ./Fe </s><s> Léimeann/Vmip  an/Td-s  cat/Ncmsc  in/Sp  airde/Ncfpc|Ncfsc  de/Sp  gheit/Ncfsc  ;/Fi  screadann/Vmip  sí/Pp3fss  agus/Cc  ritheann/Vmip  sí/Pp3fss  taobh/Ncmsc  thiar/Rd  den/Spa-s  tolg/Ncmsc  ./Fe </s><s> Éiríonn/Vmip  an/Td-s"," madra/Ncmsc"," as/Sp  an/Td-s  tafann/Ncmsc  agus/Cc  socraíonn/Vmip  sé/Pp3mss  féin/Px  síos/Rd  in aice/Spc  a/Dp3ms  mháistir/Ncmsc  ./Fe </s><s> )/F  AISLING/Ncfsc|Npfsc  ,/Fi  BRÍD/Npfsc  agus/Cc  SIOBHÁN/Npfsc  :/Fi  Ó/I  !/Fe </s><s> Ba/Ws-i  dhubh/Aqp  an/Td-s  lá/Ncmsc  a/Q-r  tháinig/Vmis  an/Td-s"
"doc#487","as/Sp  an/Td-s  tafann/Ncmsc  agus/Cc  socraíonn/Vmip  sé/Pp3mss  féin/Px  síos/Rd  in aice/Spc  a/Dp3ms  mháistir/Ncmsc  ./Fe </s><s> )/F  AISLING/Ncfsc|Npfsc  ,/Fi  BRÍD/Npfsc  agus/Cc  SIOBHÁN/Npfsc  :/Fi  Ó/I  !/Fe </s><s> Ba/Ws-i  dhubh/Aqp  an/Td-s  lá/Ncmsc  a/Q-r  tháinig/Vmis  an/Td-s"," madra/Ncmsc"," sin/Dd  isteach/Rd  sa/Spa-s  teach/Ncmsc  ./Fe </s><s> AISLING/Ncfsc|Npfsc  :/Fi  Tháinig/Vmis  deireadh/Ncmsc  le/Sp  saol/Ncmsc  sásta/Aqp  an/Td-s  chait/Ncmpc  ./Fe </s><s> BRÍD/Npfsc  :/Fi  Ba/Wsri  mheatachán/Ncmsc  críochnaithe/Av|Aqp  í/Pp3fs  as/Sp  sin/Pd  amach/Rd"
"doc#487","críochnaithe/Av|Aqp  í/Pp3fs  as/Sp  sin/Pd  amach/Rd  !/Fe </s><s> (/F  Ritheann/Vmip  an/Td-s  cat/Ncmsc  taobh/Ncmsc  thiar/Rd  den/Spa-s  tolg/Ncmsc  ./Fe </s><s> )/F  AISLING/Ncfsc|Npfsc  :/Fi  Gach/Ns-s|Dq  lá/Ncmsc  thugadh/Vmis0  an/Td-s  máistir/Ncmsc  cnámh/Ncfsc  mhór/Aq-fsc  don/Spa-s"," mhadra/Ncmsc"," agus/Cc  chuireadh/Vmih  sé/Mc|Pp3mss  pláta/Ncmsc  mór/Aq-msc  bainne/Ncmsg|Ncmsc  amach/Rd  don/Spa-s  chat/Ncmsc  ./Fe </s><s> (/F  Feictear/Vmip0  an/Td-s  madra/Ncmsc  ag/Sp  baint/Nv  sclamhanna/Ncfpc|Ncfpg  as/Sp  cnámh/Ncfsc  mhór/Aq-fsc  bhlasta/Aqp  ./Fe </s>"
"doc#487",":/Fi  Gach/Ns-s|Dq  lá/Ncmsc  thugadh/Vmis0  an/Td-s  máistir/Ncmsc  cnámh/Ncfsc  mhór/Aq-fsc  don/Spa-s  mhadra/Ncmsc  agus/Cc  chuireadh/Vmih  sé/Mc|Pp3mss  pláta/Ncmsc  mór/Aq-msc  bainne/Ncmsg|Ncmsc  amach/Rd  don/Spa-s  chat/Ncmsc  ./Fe </s><s> (/F  Feictear/Vmip0  an/Td-s"," madra/Ncmsc"," ag/Sp  baint/Nv  sclamhanna/Ncfpc|Ncfpg  as/Sp  cnámh/Ncfsc  mhór/Aq-fsc  bhlasta/Aqp  ./Fe </s><s> Feictear/Vmm-0|Vmip0  an/Td-s  cat/Ncmsc  ag/Sp  gliúcaíocht/Ncfsc  amach/Rd  go/Ua  faiteach/Aqp  ;/Fi  í/Pp3fs  ar/Sp  ballchrith/Ns-s  le/Sp  heagla/Ncfsc"
"doc#487","gabháil/Nv  thart/Rd  amhail/Sp  is/Cc  gur/Wpdi|Wsdi  leis/Pr3ms|Sp  féin/Px  an/Td-s  teach/Ncmsc  ./Fe </s><s> Fiú/Ns-s  amháin/Aqp  ,/Fi  mo/Dp1-s  chúisín/Ncmsc  speisialta/Aqp  ,/Fi  tá/Vmip  sé/Pp3mss  ina/Spp-s  sheilbh/Ncfsc  aige/Pr3ms  ./Fe </s><s> (/F  Léimeann/Vmip  an/Td-s"," madra/Ncmsc"," suas/Rd  ar/Sp  an/Td-s  tolg/Ncmsc  agus/Cc  socraíonn/Vmip  sé/Pp3mss  é/Pp3ms  féin/Px  ar/Sp  chúisín/Ncmsc  an/Td-s  chait/Ncmsg  ./Fe </s><s> Tosaíonn/Vmip  an/Td-s  cat/Ncmsc  ag/Sp  caoineadh/Vmis0  ./Fe </s><s> )/F  MÍÁÚ-MÍÁÚ-/Xx  (/F  Tugann/Vmip  an/Td-s  madra/Ncmsc"
"doc#487","madra/Ncmsc  suas/Rd  ar/Sp  an/Td-s  tolg/Ncmsc  agus/Cc  socraíonn/Vmip  sé/Pp3mss  é/Pp3ms  féin/Px  ar/Sp  chúisín/Ncmsc  an/Td-s  chait/Ncmsg  ./Fe </s><s> Tosaíonn/Vmip  an/Td-s  cat/Ncmsc  ag/Sp  caoineadh/Vmis0  ./Fe </s><s> )/F  MÍÁÚ-MÍÁÚ-/Xx  (/F  Tugann/Vmip  an/Td-s"," madra/Ncmsc"," an/Td-s  chluas/Ncfpg  bhodhar/Aqp  di/Pr3fs  ./Fe </s><s> Téann/Vmip  sé/Mc|Pp3mss  a/Sp  chodladh/Nv  gan/Sp  stró/Ncmsc  ./Fe </s><s> Cloistear/Vmm-0|Vmip0  é/Pp3ms  ag/Sp  srannadh/Vmis0  ./Fe </s><s> )/F  AISLING/Ncfsc|Npfsc  :/Fi  Nuair/Cs  a/Q-r  bhíodh/Vmih  an/Td-s  madra/Ncmsc  ina/Spp-s"
"doc#487","(/F  Tugann/Vmip  an/Td-s  madra/Ncmsc  an/Td-s  chluas/Ncfpg  bhodhar/Aqp  di/Pr3fs  ./Fe </s><s> Téann/Vmip  sé/Mc|Pp3mss  a/Sp  chodladh/Nv  gan/Sp  stró/Ncmsc  ./Fe </s><s> Cloistear/Vmm-0|Vmip0  é/Pp3ms  ag/Sp  srannadh/Vmis0  ./Fe </s><s> )/F  AISLING/Ncfsc|Npfsc  :/Fi  Nuair/Cs  a/Q-r  bhíodh/Vmih  an/Td-s"," madra/Ncmsc"," ina/Spp-s  chodladh/Nv  go/Ua  sámh/Aqp  ,/Fi  thagadh/Vmih  an/Td-s  cat/Ncmsc  amach/Rd  .../F  (/F  Fuaim/Ncfsc|Vmm-1s|Vmip1s  cnagadh/Ncmsc  ar/Sp  bhuidéal/Ncmsc  chun/Sp  atmaisféar/Ncmpg  eaglach/Aq--pg  a/Sp  léiriú/Nv  )/F  BRÍD/Npfsc  :/Fi  (/F  Ina/Npfsc"
"doc#487","mór/Ncmsc|Ncmpg  ;/Fi  táim/Vmip1s  stiúgtha/Nv--g  leis/Sp  an/Td-s  ocras/Ncmsc  !/Fe </s><s> (/F  Cuimlíonn/Vmip  sí/Pp3fss  a/Dp3fs  beola/Ns-p  lena/Spp-s  teanga/Ncfsc  ;/Fi  tosaíonn/Vmip  sí/Pp3fss  ag/Sp  ól/Nv  ./Fe </s><s> Coimeádann/Vmip  sí/Pp3fss  súil/Ncfsc  ghéar/Aq-fsc  ar/Sp  an/Td-s"," madra/Ncmsc"," ar feadh/Spc  an/Td-s  ama/Ncmsg  ./Fe </s><s> Go/Ua  tobann/Aqp  corraíonn/Vmip  an/Td-s  madra/Ncmsc  ./Fe </s><s> As/Sp|Pr3ms  go/Sp  brách/Ns-s  léi/Pr3fs  taobh/Ncmsc  thiar/Rd  den/Spa-s  tolg/Ncmsc  arís/Rg  agus/Cc  í/Pp3fs  ar/Sp  ballchrith/Ns-s  ./Fe </s><s> Tar éis/Spc"
"doc#487","sí/Pp3fss  a/Dp3fs  beola/Ns-p  lena/Spp-s  teanga/Ncfsc  ;/Fi  tosaíonn/Vmip  sí/Pp3fss  ag/Sp  ól/Nv  ./Fe </s><s> Coimeádann/Vmip  sí/Pp3fss  súil/Ncfsc  ghéar/Aq-fsc  ar/Sp  an/Td-s  madra/Ncmsc  ar feadh/Spc  an/Td-s  ama/Ncmsg  ./Fe </s><s> Go/Ua  tobann/Aqp  corraíonn/Vmip  an/Td-s"," madra/Ncmsc"," ./Fe </s><s> As/Sp|Pr3ms  go/Sp  brách/Ns-s  léi/Pr3fs  taobh/Ncmsc  thiar/Rd  den/Spa-s  tolg/Ncmsc  arís/Rg  agus/Cc  í/Pp3fs  ar/Sp  ballchrith/Ns-s  ./Fe </s><s> Tar éis/Spc  tamaill/Ncmsg  sánn/Vmip  sí/Pp3fss  a/Dp3fs  ceann/Ncmsc  amach/Rd  go/Ua  neirbhíseach/Aqp  ./Fe </s><s> )/F"
"doc#487","./Fe </s><s> Tar éis/Spc  tamaill/Ncmsg  sánn/Vmip  sí/Pp3fss  a/Dp3fs  ceann/Ncmsc  amach/Rd  go/Ua  neirbhíseach/Aqp  ./Fe </s><s> )/F  SIOBHÁN/Npfsc  :/Fi  Lá/Npmsc  i ndiaidh/Spc  lae/Ncmsg  ,/Fi  tharlódh/Vmc  an/Td-s  rud/Ncmsc  céanna/Aqp  :/Fi  an/Td-s"," madra/Ncmsc"," ina/Spp-p|Spp-s  luí/Nv  ar/Sp  a/Dp3ms  sháimhín/Ncmsc  só/Ncmsg  ar/Sp  an/Td-s  gcúisín/Ncmsc  ;/Fi  an/Td-s  cat/Ncmsc  ar/Sp  ballchrith/Ns-s  taobh/Ncmsc  thiar/Rd  den/Spa-s  tolg/Ncmsc  ./Fe </s><s> BRÍD/Npfsc  :/Fi  (/F  Á/Spp-p|Spp-s  léiriú/Ncmsc  lena/Spp-p|Spp-s  lámha/Ncfpc  )/F  D''/Q  éirigh/Vmis  an/Td-s"
"doc#487","taobh/Ncmsc  thiar/Rd  den/Spa-s  tolg/Ncmsc  ./Fe </s><s> BRÍD/Npfsc  :/Fi  (/F  Á/Spp-p|Spp-s  léiriú/Ncmsc  lena/Spp-p|Spp-s  lámha/Ncfpc  )/F  D''/Q  éirigh/Vmis  an/Td-s  cat/Ncmsc  bocht/Aq-msc  chomh/Ri  tanaí/Aqp  le/Sp  sop/Ncmsc  féir/Ncmsg  ./Fe </s><s> CAT/Ncmsc|Npmsc  :/Fi  (/F  Go/Ua  lag/Aqp  )/F  Míáú/Npmsc  !/Fe </s><s>","MADRA/Ncmsc"," :/Fi  (/F  Go/Ua  leisciúil/Aqp  )/F  Bhuf/Npmsc  !/Fe </s><s> Bhuf/Npmsc  !/Fe </s><s> SIOBHÁN/Npfsc  :/Fi  Lá/Npmsc  amháin/Aqp  nuair/Cs  a/Q-r  bhí/Vmis  an/Td-s  bheirt/Ncfsc  acu/Pr3-p  sa/Spa-s  chistin/Ncfsc  mar/Cs  ba/Wsri  ghnáth/Ncmsc  rith/Ncmsc|Nv  luchóigín/Ncfsc  bheag/Aq-fsc"
"doc#487",",/Fi  an/Td-s  cailín/Ncmsc  is/Wpri  lú/Aqc  ,/Fi  masc/Ncmsc|Vmm-2s  luchóige/Ncfsg  uirthi/Pr3fs  féin/Px  agus/Cc  ritheann/Vmip  sí/Pp3fss  amach/Rd  go/Sp  lár/Ncmsc  an/Td-s  tseomra/Ncmsg  ./Fe </s><s> Stopann/Vmip  sí/Pp3fss  ansin/Rl  ag/Sp  stánadh/Vmis0  ar/Sp  an/Td-s"," madra/Ncmsc"," ./Fe </s><s> )/F  AISLING/Ncfsc|Npfsc  &/Xx  amp/Ncmsc  ;/Fi  SIOBHÁN/Npfsc  :/Fi  Léim/Vmm-2s|Vmis|Vmm-1s|Vmip1s  an/Td-s  madra/Ncmsc  de/Sp  gheit/Ncfsc  ./Fe </s><s> (/F  Léimeann/Vmip  an/Td-s  bheirt/Ncfsc  acusan/Pr3-p-e  de/Sp  gheit/Ncfsc  freisin/Rg  ./Fe </s><s> )/F  AISLING/Ncfsc|Npfsc  :/Fi  Bhí/Vmis  sé/Pp3mss  ar/Sp  crith/Nv"
"doc#487","féin/Px  agus/Cc  ritheann/Vmip  sí/Pp3fss  amach/Rd  go/Sp  lár/Ncmsc  an/Td-s  tseomra/Ncmsg  ./Fe </s><s> Stopann/Vmip  sí/Pp3fss  ansin/Rl  ag/Sp  stánadh/Vmis0  ar/Sp  an/Td-s  madra/Ncmsc  ./Fe </s><s> )/F  AISLING/Ncfsc|Npfsc  &/Xx  amp/Ncmsc  ;/Fi  SIOBHÁN/Npfsc  :/Fi  Léim/Vmm-2s|Vmis|Vmm-1s|Vmip1s  an/Td-s"," madra/Ncmsc"," de/Sp  gheit/Ncfsc  ./Fe </s><s> (/F  Léimeann/Vmip  an/Td-s  bheirt/Ncfsc  acusan/Pr3-p-e  de/Sp  gheit/Ncfsc  freisin/Rg  ./Fe </s><s> )/F  AISLING/Ncfsc|Npfsc  :/Fi  Bhí/Vmis  sé/Pp3mss  ar/Sp  crith/Nv  le/Sp  heagla/Ncfsc  !/Fe </s><s> SIOBHAN/Ncmsc  :/Fi  Bhí/Vmis  sé/Pp3mss  scanraithe/Av"
"doc#487","de/Sp  gheit/Ncfsc  freisin/Rg  ./Fe </s><s> )/F  AISLING/Ncfsc|Npfsc  :/Fi  Bhí/Vmis  sé/Pp3mss  ar/Sp  crith/Nv  le/Sp  heagla/Ncfsc  !/Fe </s><s> SIOBHAN/Ncmsc  :/Fi  Bhí/Vmis  sé/Pp3mss  scanraithe/Av  as/Sp  a/Dp3ms  mheabhair/Ncfsc  !/Fe </s><s> (/F  Seasann/Vmip  fionnadh/Vmis0  an/Td-s"," mhadra/Ncmsc"," ar/Sp  a/Dp3ms  dhroim/Ncmsc  ./Fe </s><s> )/F  MADRA/Ncmsc  :/Fi  Bhuf/Npmsc  !/Fe </s><s> Bhuf/Npmsc  !/Fe </s><s> Bhuf/Npmsc  !/Fe </s><s> Bhuf/Npmsc  !/Fe </s><s> Bhuf/Npmsc  !/Fe </s><s> Bhuf/Npmsc  !/Fe </s><s> (/F  É/Pp3ms  ag/Sp  iarraidh/Nv  cuma/Ncfsc  na/Td-s  crógachta/Ncfsg  a/Sp  chur/Nv  air/Pr3ms  féin/Px  agus/Cc  an/Td-s"
"doc#487","AISLING/Ncfsc|Npfsc  :/Fi  Bhí/Vmis  sé/Pp3mss  ar/Sp  crith/Nv  le/Sp  heagla/Ncfsc  !/Fe </s><s> SIOBHAN/Ncmsc  :/Fi  Bhí/Vmis  sé/Pp3mss  scanraithe/Av  as/Sp  a/Dp3ms  mheabhair/Ncfsc  !/Fe </s><s> (/F  Seasann/Vmip  fionnadh/Vmis0  an/Td-s  mhadra/Ncmsc  ar/Sp  a/Dp3ms  dhroim/Ncmsc  ./Fe </s><s> )/F"," MADRA/Ncmsc"," :/Fi  Bhuf/Npmsc  !/Fe </s><s> Bhuf/Npmsc  !/Fe </s><s> Bhuf/Npmsc  !/Fe </s><s> Bhuf/Npmsc  !/Fe </s><s> Bhuf/Npmsc  !/Fe </s><s> Bhuf/Npmsc  !/Fe </s><s> (/F  É/Pp3ms  ag/Sp  iarraidh/Nv  cuma/Ncfsc  na/Td-s  crógachta/Ncfsg  a/Sp  chur/Nv  air/Pr3ms  féin/Px  agus/Cc  an/Td-s  luchóigín/Ncfsc  a/Sp  ruaigeadh/Vmis0  ./Fe </s><s> )/F"
"doc#487","crógachta/Ncfsg  a/Sp  chur/Nv  air/Pr3ms  féin/Px  agus/Cc  an/Td-s  luchóigín/Ncfsc  a/Sp  ruaigeadh/Vmis0  ./Fe </s><s> )/F  AISLING/Ncfsc|Npfsc  :/Fi  Rith/Ncmsc|Vmm-2s|Vmis  an/Td-s  luchóigín/Ncfsc  anseo/Rl  agus/Cc  ansiúd/Ncmsc  ach/Cs  níor/Qn-s  lean/Vmis---n  an/Td-s"," madra/Ncmsc"," í/Pp3fs  ./Fe </s><s> Bhí/Vmis  eagla/Ncfsc  an/Td-s  domhain/Ncmsg  air/Pr3ms  ./Fe </s><s> D''/Q  fhan/Vmis  sé/Pp3mss  mar/Cs  a/Q-r  bheadh/Vmc  sé/Pp3mss  gliúáilte/Av  den/Spa-s  áit/Ncfsc  !/Fe </s><s> (/F  Dreapann/Vmip  an/Td-s  cat/Ncmsc  an/Td-s  tolg/Ncmpg  ./Fe </s><s> Tá/Vmip  idir/Sp  ionadh/Ncmsc  agus/Cc"
"doc#487","!/Fe </s><s> (/F  Dreapann/Vmip  an/Td-s  cat/Ncmsc  an/Td-s  tolg/Ncmpg  ./Fe </s><s> Tá/Vmip  idir/Sp  ionadh/Ncmsc  agus/Cc  alltacht/Ncfsc  uirthi/Pr3fs  ./Fe </s><s> )/F  CAT/Ncmsc|Npmsc  :/Fi  (/F  Ag/Sp  cuimilt/Nv  a/Dp3-p|Dp3fs  súl/Ncfpg  )/F  Is/Wpri  fíor-ait/Ncmpc  an/Td-s  radharc/Ncmpg  é/Pp3ms  seo/Dd  ./Fe </s><s> An/Td-s"," madra/Ncmsc"," mór/Aq-msc  sin/Dd  scanraithe/Av  as/Sp  a/Dp3ms  mheabhair/Ncfsc  roimh/Sp  lúchóigín/Ncmsc  bheag/Aq-msc  shuarach/Aq-msc  !/Fe </s><s> (/F  Go/Ua  smaointeach/Aqp  )/F  Caithfidh/Vmif  mé/Pp1-s  a/Dp3fs  admháil/Ncfsc  go/Cs  bhfuil/Vmip---d"
"doc#487","roimh/Sp  lúchóigín/Ncmsc  bheag/Aq-msc  shuarach/Aq-msc  !/Fe </s><s> (/F  Go/Ua  smaointeach/Aqp  )/F  Caithfidh/Vmif  mé/Pp1-s  a/Dp3fs  admháil/Ncfsc  go/Cs  bhfuil/Vmip---d  an-trua/Ncfsc  agam/Pr1-s  dó/Nv  !/Fe </s><s> (/F  Os/Sp  ard/Ncmsc  leis/Sp  an/Td-s"," madra/Ncmsc"," )/F  Hé/Pp3ms  ,/Fi  a/Uv  mhadra/Ncmsv  !/Fe </s><s> Ná/Q-m  bíodh/Vmm-3s  aon/Mc|Dq  eagla/Ncfsc  ort/Pr2-s  -/Fb  níl/Npfsc|Vmip---n  ann/Pr3ms  ach/Cs  luchóg/Ncfsc  bheag/Aq-fsc  shuarach/Aq-fsc  !/Fe </s><s> Maraigh/Vmm-2s  í/Pp3fs  ,/Fi  in/Sp  ainm/Ncmsc  an/Td-s  diabhail/Ncmsg  !/Fe </s><s> MADRA/Ncmsc  :/Fi  Ó/I  ,/Fi  a/Uv  chait/Ncmsv"
"doc#487","bheag/Aq-msc  shuarach/Aq-msc  !/Fe </s><s> (/F  Go/Ua  smaointeach/Aqp  )/F  Caithfidh/Vmif  mé/Pp1-s  a/Dp3fs  admháil/Ncfsc  go/Cs  bhfuil/Vmip---d  an-trua/Ncfsc  agam/Pr1-s  dó/Nv  !/Fe </s><s> (/F  Os/Sp  ard/Ncmsc  leis/Sp  an/Td-s  madra/Ncmsc  )/F  Hé/Pp3ms  ,/Fi  a/Uv"," mhadra/Ncmsv"," !/Fe </s><s> Ná/Q-m  bíodh/Vmm-3s  aon/Mc|Dq  eagla/Ncfsc  ort/Pr2-s  -/Fb  níl/Npfsc|Vmip---n  ann/Pr3ms  ach/Cs  luchóg/Ncfsc  bheag/Aq-fsc  shuarach/Aq-fsc  !/Fe </s><s> Maraigh/Vmm-2s  í/Pp3fs  ,/Fi  in/Sp  ainm/Ncmsc  an/Td-s  diabhail/Ncmsg  !/Fe </s><s> MADRA/Ncmsc  :/Fi  Ó/I  ,/Fi  a/Uv  chait/Ncmsv  ,/Fi  tá/Vmip  eagla/Ncfsc  an/Td-s"
"doc#487","ard/Ncmsc  leis/Sp  an/Td-s  madra/Ncmsc  )/F  Hé/Pp3ms  ,/Fi  a/Uv  mhadra/Ncmsv  !/Fe </s><s> Ná/Q-m  bíodh/Vmm-3s  aon/Mc|Dq  eagla/Ncfsc  ort/Pr2-s  -/Fb  níl/Npfsc|Vmip---n  ann/Pr3ms  ach/Cs  luchóg/Ncfsc  bheag/Aq-fsc  shuarach/Aq-fsc  !/Fe </s><s> Maraigh/Vmm-2s  í/Pp3fs  ,/Fi  in/Sp  ainm/Ncmsc  an/Td-s  diabhail/Ncmsg  !/Fe </s><s>","MADRA/Ncmsc"," :/Fi  Ó/I  ,/Fi  a/Uv  chait/Ncmsv  ,/Fi  tá/Vmip  eagla/Ncfsc  an/Td-s  domhain/Ncmsg  orm/Pr1-s  roimpi/Pr3fs  ./Fe </s><s> Fóir/Vmm-2s  orm/Pr1-s  !/Fe </s><s> Fóir/Vmm-2s  orm/Pr1-s  !/Fe </s><s> (/F  Tagann/Vmip  fonn/Ncmsc  troda/Ncfsg  ar/Sp  an/Td-s  gcat/Ncmsc  ./Fe </s><s> Taispeánann/Vmip  sí/Pp3fss  dúinn/Pr1-p  an/Td-s"
"doc#487","amach/Rd  ./Fe </s><s> Tá/Vmip  aoibh/Ncfsc  an/Td-s  gháire/Ncmsg  uirthi/Pr3fs  agus/Cc  tá/Vmip  sí/Pp3fss  ag/Sp  cuimilt/Nv  a/Dp3fs  beola/Ns-p  lena/Spp-s  teanga/Ncfsc  ./Fe </s><s> Tá/Vmip  an/Td-s  gaisce/Ncmsc  déanta/Av  aici/Pr3fs  ./Fe </s><s> Féachann/Vmip  sí/Pp3fss  ar/Sp  an/Td-s"," madra/Ncmsc"," sa/Spa-s  chúinne/Ncmsg  :/Fi  tá/Vmip  sé/Pp3mss  ina/Spp-s  mheatachán/Ncmsc  :/Fi  a/Dp3ms  cheann/Ncmsc  faoi/Pr3ms  ,/Fi  é/Pp3ms  clúdaithe/Av  lena/Spp-p|Spp-s  lapaí/Ncmpc  ./Fe </s><s> Gabhann/Npmsc  an/Td-s  cat/Ncmpg  suas/Rd  chuige/Pr3ms  ./Fe </s><s> CAT/Ncmsc|Npmsc  :/Fi  (/F  Go/Ua  faiteach/Aqp"
"doc#487","dhána/Aqp  sin/Dd  aon/Mc|Dq  dochar/Ncmsc  duit/Pr2-s  as/Sp  seo/Pd  amach/Rd  -/Fb  rinne/Vmis  mé/Pp1-s  béile/Ncmsc  maith/Aq-msc  di/Pr3fs  !/Fe </s><s> (/F  Déanann/Vmip  an/Td-s  cat/Ncmsc  brúcht/Ncmsc  mór/Aq-msc  ./Fe </s><s> )/F  Ó/I  ,/Fi  gabh/Vmm-2s  mo/Dp1-s  leithscéal/Ncmsc  ,/Fi  a/Uv"," mhadra/Ncmsv"," !/Fe </s><s> Anois/Rg  ná/Q-m  bíodh/Vmm-3s  aon/Mc|Dq  eagla/Ncfsc  ort/Pr2-s  ./Fe </s><s> MADRA/Ncmsc  :/Fi  Caithfidh/Vmif  mé/Pp1-s  a/Dp3fs  admháil/Ncfsc  go/Q-s  raibh/Vmis---d|Vmsp  mo/Dp1-s  chroí/Ncmsc  i/Sp  mo/Dp1-s  bhéal/Ncmsc  fad/Ncmpg  a/Q-r  bhí/Vmis  an/Td-s  luchóg/Ncfsc  thall/Rd  ansin/Rl  (/F  É/Pp3ms"
"doc#487","-/Fb  rinne/Vmis  mé/Pp1-s  béile/Ncmsc  maith/Aq-msc  di/Pr3fs  !/Fe </s><s> (/F  Déanann/Vmip  an/Td-s  cat/Ncmsc  brúcht/Ncmsc  mór/Aq-msc  ./Fe </s><s> )/F  Ó/I  ,/Fi  gabh/Vmm-2s  mo/Dp1-s  leithscéal/Ncmsc  ,/Fi  a/Uv  mhadra/Ncmsv  !/Fe </s><s> Anois/Rg  ná/Q-m  bíodh/Vmm-3s  aon/Mc|Dq  eagla/Ncfsc  ort/Pr2-s  ./Fe </s><s>","MADRA/Ncmsc"," :/Fi  Caithfidh/Vmif  mé/Pp1-s  a/Dp3fs  admháil/Ncfsc  go/Q-s  raibh/Vmis---d|Vmsp  mo/Dp1-s  chroí/Ncmsc  i/Sp  mo/Dp1-s  bhéal/Ncmsc  fad/Ncmpg  a/Q-r  bhí/Vmis  an/Td-s  luchóg/Ncfsc  thall/Rd  ansin/Rl  (/F  É/Pp3ms  ag/Sp  síneadh/Nv  méire/Ncfsg  )/F  ag/Sp  féachaint/Nv  orm/Pr1-s  ./Fe </s>"
"doc#487","(/F  É/Pp3ms  ag/Sp  síneadh/Nv  méire/Ncfsg  )/F  ag/Sp  féachaint/Nv  orm/Pr1-s  ./Fe </s><s> Go/Q-s  raibh/Vmis---d|Vmsp  míle/Ncmsc  maith/Aq-msc  agat/Pr2-s  ,/Fi  a/Uv  chait/Ncmsv  :/Fi  shábháil/Nv|Vmis  tú/Pp2-s  an/Td-s  lá/Ncmsc  !/Fe </s><s> CAT/Ncmsc|Npmsc  :/Fi  (/F  Go/Ua  cúthail/Aqp  )/F  Ní/Wp-in  faic/Ncfsc  é/Pp3ms  ,/Fi  a/Uv"," mhadra/Ncmsv"," !/Fe </s><s> (/F  Suíonn/Vmip  an/Td-s  cat/Ncmsc  in aice/Spc  an/Td-s  mhadra/Ncmsc  ./Fe </s><s> )/F  Caithfidh/Vmif  mise/Pp1-s-e  a/Dp3fs  admháil/Ncfsc  freisin/Rg  ,/Fi  go/Q-s  raibh/Vmis---d|Vmsp  eagla/Ncfsc  an/Td-s  domhain/Ncmsg  ormsa/Pr1-s-e  romhat/Pr2-s  !/Fe </s><s> Cheap/Vmis  mé/Pp1-s"
"doc#487","orm/Pr1-s  ./Fe </s><s> Go/Q-s  raibh/Vmis---d|Vmsp  míle/Ncmsc  maith/Aq-msc  agat/Pr2-s  ,/Fi  a/Uv  chait/Ncmsv  :/Fi  shábháil/Nv|Vmis  tú/Pp2-s  an/Td-s  lá/Ncmsc  !/Fe </s><s> CAT/Ncmsc|Npmsc  :/Fi  (/F  Go/Ua  cúthail/Aqp  )/F  Ní/Wp-in  faic/Ncfsc  é/Pp3ms  ,/Fi  a/Uv  mhadra/Ncmsv  !/Fe </s><s> (/F  Suíonn/Vmip  an/Td-s  cat/Ncmsc  in aice/Spc  an/Td-s"," mhadra/Ncmsc"," ./Fe </s><s> )/F  Caithfidh/Vmif  mise/Pp1-s-e  a/Dp3fs  admháil/Ncfsc  freisin/Rg  ,/Fi  go/Q-s  raibh/Vmis---d|Vmsp  eagla/Ncfsc  an/Td-s  domhain/Ncmsg  ormsa/Pr1-s-e  romhat/Pr2-s  !/Fe </s><s> Cheap/Vmis  mé/Pp1-s  gur/Wpdi|Wsdi  fathach/Ncmsc  tú/Pp2-s  agus/Cc  go/Q-s  raibh/Vmis---d|Vmsp  i/Sp"
"doc#487","eagla/Ncfsc  an/Td-s  domhain/Ncmsg  ormsa/Pr1-s-e  romhat/Pr2-s  !/Fe </s><s> Cheap/Vmis  mé/Pp1-s  gur/Wpdi|Wsdi  fathach/Ncmsc  tú/Pp2-s  agus/Cc  go/Q-s  raibh/Vmis---d|Vmsp  i/Sp  gceist/Ncfsc  agat/Pr2-s  mé/Pp1-s  a/Sp  mharú/Nv  ./Fe </s><s> Nár/Wsdqn  mhór/Vmis  an/Td-s  meatachán/Ncmsc  mé/Pp1-s  ?/Fq </s><s>","MADRA/Ncmsc"," :/Fi  Ó/I  ,/Fi  a/Uv  chaitín/Ncmsc  álainn/Aq-msc  ,/Fi  ní/Wp-in  meatachán/Ncmsc  tú/Pp2-s  ar/Qq-s|Q-p|Q-is  chor/Vmis  ar/Sp  bith/Ns-s  .../F  ../Xx  Is/Wpri  tú/Pp2-s  an/Td-s  caitín/Ncmsc  is/Wpri  cróga/Aqc  sa/Spa-s  domhan/Ncmsc  ar/Sp  fad/Ncmsc  ,/Fi  dar/Csw|Vmip  liomsa/Pr1-s-e  ./Fe </s><s> CAT/Ncmsc|Npmsc  :/Fi  Go/Q-s"
"doc#487",",/Fi  ní/Wp-in  meatachán/Ncmsc  tú/Pp2-s  ar/Qq-s|Q-p|Q-is  chor/Vmis  ar/Sp  bith/Ns-s  .../F  ../Xx  Is/Wpri  tú/Pp2-s  an/Td-s  caitín/Ncmsc  is/Wpri  cróga/Aqc  sa/Spa-s  domhan/Ncmsc  ar/Sp  fad/Ncmsc  ,/Fi  dar/Csw|Vmip  liomsa/Pr1-s-e  ./Fe </s><s> CAT/Ncmsc|Npmsc  :/Fi  Go/Q-s  raibh/Vmis---d|Vmsp  míle/Ncmsc  maith/Aq-msc  agat/Pr2-s  ,/Fi  a/Uv"," mhadra/Ncmsv"," ./Fe </s><s> Is/Wp-i  cosúil/Aqp  gur/Wpdi|Wsdi  fíor/Aqp|Ncfsc  an/Td-s  ráiteas/Ncmsc  sin/Dd  :/Fi  NÍ/Wp-in  MAR/Cs  A/Q-r  SHÍLTEAR/Vmip0  BÍTEAR/Vmig0  !/Fe </s><s> (/F  Tagann/Vmip  Bríd/Npfsc  amach/Rd  as/Sp  cúl/Ncmsc  an/Td-s  toilg/Ncmsg  ;/Fi  tá/Vmip  an/Td-s  masc/Ncmsc  luchóige/Ncfsg"
"doc#487","an/Td-s  masc/Ncmsc  luchóige/Ncfsg  bainte/Av  di/Pr3fs  ./Fe </s><s> Seasann/Vmip  sí/Pp3fss  os comhair/Spc  Aisling/Npf-g|Npfsg  agus/Cc  Shiobhán/Npfsc  ./Fe </s><s> )/F  BRÍD/Npfsc  :/Fi  Ón/Spa-s  lá/Ncmsc  sin/Dd  amach/Rd  d''/Q  éirigh/Vmis|Vmm-2s  an/Td-s  cat/Ncmsc  agus/Cc  an/Td-s"," madra/Ncmsc"," an-mhór/Ncmpg  le/Sp  chéile/Ncmsc  ./Fe </s><s> AISLING/Ncfsc|Npfsc  :/Fi  Is/Wpri  minic/Rg|Aqp  a/Q-p|Q-i|Q-r  d''/Q  fheictí/Vmih0  ag/Sp  ithe/Nv  as/Sp  an/Td-s  mbabhla/Ncmsc  céanna/Aqp  iad/Pp3-p  ./Fe </s><s> SIOBHÁN/Npfsc  :/Fi  Nó/Cc  fiú/Ns-s  amháin/Aqp  casta/Av  le/Sp  chéile/Ncmsc"
"doc#487","ithe/Nv  as/Sp  an/Td-s  mbabhla/Ncmsc  céanna/Aqp  iad/Pp3-p  ./Fe </s><s> SIOBHÁN/Npfsc  :/Fi  Nó/Cc  fiú/Ns-s  amháin/Aqp  casta/Av  le/Sp  chéile/Ncmsc  ina/Spr  dtromchodladh/Vmis0  ar/Sp  an/Td-s  tolg/Ncmsc  ./Fe </s><s> (/F  Luíonn/Vmip  an/Td-s  cat/Ncmsc  agus/Cc  an/Td-s"," madra/Ncmsc"," le/Sp  chéile/Ncmsc  ar/Sp  an/Td-s  tolg/Ncmsc  agus/Cc  titeann/Vmip  siad/Pp3-ps  ina/Spp-p  gcodladh/Nv  ./Fe </s><s> Cloistear/Vmm-0|Vmip0  iad/Pp3-p  ag/Sp  meamhlach/Ncfsc  agus/Cc  ag/Sp  ruf-ruf-rufáil/Nv  go/Ua  pléisiúrtha/Aqp"
"doc#487","!/Fe </s><s> (/F  Críochnaíonn/Vmip  an/Td-s  radharc/Ncmsc  mar/Cs  a/Q-r  thosaigh/Vmis  sé/Pp3mss  :/Fi  Tá/Vmip  na/Td-p  cailíní/Ncmpc  ag/Sp  súgradh/Vmis0  agus/Cc  ag/Sp  scléipíocht/Ncfsc  os/Sp  ár/Ncmsc  gcomhair/Ncmsg  ach/Cs  anois/Rg  tá/Vmip  an/Td-s"," madra/Ncmsc"," in/Sp  éineacht/Ns-s  leis/Sp  an/Td-s  gcat/Ncmsc  ar/Sp  an/Td-s  tolg/Ncmsc  ./Fe </s><s> )/F </s><s> AN/Td-s  LEON/Ncmsc|Npmsc  AGUS/Cc  AN/Td-s  SIONNACH/Ncmsc  Feictear/Vmip0  triúr/Ncmsc  ina/Spp-p|Spp-s  seasamh/Nv  ar/Sp  ardán/Ncmsc  beag/Aq-msc  ar/Sp  an/Td-s  taobh/Ncmsc  clé/Aqp  den/Spa-s"
"doc#487","mhac/Ncmsc  óg/Aq-msc  ag/Sp  iarraidh/Nv  cos/Ncfpg|Ncfsc  a/Sp  choinneáil/Nv  leis/Pr3ms  ./Fe </s><s> BEAN/Ncfsc|Npmsc  2:/Mn  Ní/Qn  fhaca/Vmis---n  mé/Pp1-s  a/Dp3ms  leithéid/Ncfsc  riamh/Rg  !/Fe </s><s> BEAN/Ncfsc|Npmsc  3:/Mn  Mo/Dp1-s  náire/Ncfsc  thú/Pp2-s  !/Fe </s><s> Mo/Dp1-s  náire/Ncfsc  thú/Pp2-s  !/Fe </s><s> Níl/Vmip---n  meas/Ncmsc"," madra/Ncmsg"," agat/Pr2-s  ar/Sp|Wpsi|Wssi|Ws-q|Wsdq  do/Sp  ghasúirín/Ncmsc  bocht/Aq-msc  !/Fe </s><s> SCÉALAÍ/Ncmpc|Ncmsc  :/Fi  Tá/Vmip  ceann/Ncmsc  faoi/Sp|Pr3ms  ar/Sp  an/Td-s  muilleoir/Ncmsc  ag/Sp  an/Td-s  bpointe/Ncmsc  seo/Dd  ./Fe </s><s> MUILLEOIR/Ncmsc|Npmsc  :/Fi  Mí-cheart/Ncmsc  arís/Rg  ./Fe </s><s> (/F  Lena/Npfsc"
"doc#487",")/F  ./Fe </s><s> B''/Ws-i  fhíor-aisteach/Aqp  an/Td-s  radharc/Ncmsc  é/Pp3ms  ./Fe </s><s> Ag/Sp  droichead/Ncmsc  an/Td-s  bhaile/Ncmsg  mhóir/Aq-msg  bhí/Vmis  slua/Ncmsc  maith/Aq-msc  bailithe/Av  ./Fe </s><s> Cloistear/Vmm-0|Vmip0  daoine/Ncmpc  ag/Sp  béiceadh/Vmis0  ,/Fi"," madraí/Ncmpc"," ag/Sp  tafann/Ncmsc  agus/Cc  an/Td-s  t-asal/Ncmsc  ag/Sp  grágáil/Nv  go/Ua  géar/Aqp  ./Fe </s><s> Ar/Sp  dhul/Nv  trasna/Sp  an/Td-s  droichid/Ncmpc  dóibh/Pr3-p  éiríonn/Vmip  an/Td-s  saothar/Ncmsc  ródheacair/Ncfsc  don/Spa-s  bheirt/Ncfsc  ./Fe </s>"
"doc#490","iarracht/Ncfsc  teacht/Ncmsc|Nv  ar/Sp  réiteach/Nv  leis/Sp  na/Td-p  hionróirí/Ncmpc  ./Fe </s><s> Níor/Ws-in  dheineadarsan/Ncmsc  ach/Cs  magadh/Ncmsc|Nv  fúthu/Pr3-p  agus/Cc  a/Sp  léiriú/Nv  dóibh/Pr3-p  nach/Qnr  raibh/Vmis---n  meas/Ncmsc"," madra/Ncmsg"," acu/Pr3-p  orthu/Pr3-p  ./Fe </s><s> De/Sp  réir/Ncfsc  a/Dp3ms  chéile/Ncmsc  chúlaigh/Vmis  na/Td-p  bundúchasaigh/Ncmpc  ,/Fi  --/Xx  ní/Qn  raibh/Vmis---n  an/Td-s  dara/Mo  rogha/Ncfsc  acu/Pr3-p  --/Xx  níos/Vmip---r  sia/Ncfpc  is/Cc  níos/Vmip---r  sia/Ncfpc  fós/Rg  ón/Spa-s  talamh/Ncmsc"
"doc#493","leis/Sp  na/Td-p  príomhbhaill/Ncmpc  chéadfacha/Aq--pc  agus/Cc  cosnaíonn/Vmip  sí/Pp3fss  an/Td-s  inchinn/Ncfsc  ar/Sp  dhochar/Ncmsc  ./Fe </s><s> Blaosc/Ncfsc  fhadsrónach/Aq  a/Q-r  bhíonn/Vmig  ar/Sp  mhamaigh/Ncmpc  mar/Sp"," mhadraí/Ncmpc"," agus/Cc  mar/Sp  chapaill/Ncmpc  a/Q-r  bhíonn/Vmig  ag/Sp  brath/Ncmsc  go/Ua  mór/Aqp  ar/Sp  an/Td-s  mbolaíocht/Ncfsc  ./Fe </s><s> Logaill/Ncmpc  súl/Ncfpg  an-mhór/Ncmsc|Ncmpg  a/Q-r  bhíonn/Vmig  in/Sp  ainmhithe/Ncmpc  a/Q-r  bhíonn/Vmig  ag/Sp  brath/Ncmsc  ar/Sp"
"doc#493","./Fe </s><s> Itheann/Vmip  ainmhithe/Ncmpc  fiáine/Aq--pc  a/Dp3ms|Dp3fs  oiread/Ns-s  agus/Cc  is/Wpri  féidir/Ns-s  leo/Pr3-p  mar/Cs  go/Cs  mb''/Ws-i  fhéidir/Ns-s  nach/Qnr  bhfaighidís/Vmc-3p-d|Vmih3p  an/Td-s  deis/Ncfsc  arís/Rg  ./Fe </s><s> D''/Q  alpfadh/Vmc"," madra/Ncmsc"," fiáin/Aq-msc  Áiseach/Ncfsc  a/Dp3ms|Dp3fs  oiread/Ns-s  bia/Ncmsg|Ncmsc  d''/Sp  aon/Mc  iarraidh/Ncfsc  amháin/Aqp  is/Cc  a/Q-p|Q-i|Q-r  d''/Q  íosfadh/Vmc  duine/Ncmsc  in/Sp  imeacht/Ncmsc  ceithre/Aqp  lá/Ncmsc  !/Fe </s><s> AN/Td-s  GOILE/Ncmsc  A/Dp3fs  thúisce/Ncfsc  a/Q-r"
"doc#493","dhéanann/Vmip  sí/Pp3fss  ./Fe </s><s> Tá/Vmip  cruth/Ncmsc  a/Dp3-p  gcuid/Ncfsc  sciathán/Ncmpg  ar nós/Spc  sciatháin/Ncmsg  éin/Ncmsg|Ncmpc  ./Fe </s><s> Ialtóga/Ncfpc  móra/Aq--pc  iad/Pp3-p  ialtóga/Ncfpc  na/Td-p  meas/Ncmsc  (/F  thuas/Rd  )/F  agus/Cc  éadan/Ncmsc  ar nós/Spc"," madra/Ncmsg"," orthu/Pr3-p  ./Fe </s><s> San/Ns-s  Áise/Ncfsg  ,/Fi  san/Spa-s  Afraic/Npfsc  ,/Fi  san/Spa-s  Astráil/Npfsc  agus/Cc  ar/Sp  oileáin/Ncmpc  an/Td-s  Aigéin/Ncmsg  Chiúin/Aq-msg  a/Q-r  bhíonn/Vmig  siad/Pp3-ps  le/Sp  fáil/Nv  ./Fe </s><s> Sa/Spa-s  lá/Ncmsc  a/Q-i  bhíonn/Vmig  a/Dp3-p  bhformhór/Ncmsc"
"doc#493","sé/Mc|Pp3mss  nead/Ncfsc  seangán/Ncmpg  lascann/Vmip  sé/Pp3mss  amach/Rd  a/Dp3ms  theanga/Ncfsc  faoi/Sp  dhó/Ncmsc  in aghaidh/Spc  an/Td-s  tsoicind/Ncmsg  chun/Sp  breith/Nv  ar/Sp  scór/Ncmsc  acu/Pr3-p  in/Sp  éineacht/Ns-s  ./Fe </s><s> Tá/Vmip"," madraí/Ncmpc"," áirithe/Av  ann/Pr3ms  ,/Fi  mar/Cs  an/Td-s  madra/Ncmsc  fola/Ncfpg|Ncfsg  ,/Fi  a/Q-r  leanann/Vmip  boladh/Ncmsc  rudaí/Ncmpg  ,/Fi  go/Ua  háirithe/Aqp  boladh/Ncmsc  an/Td-s  Duine/Ncmsc  ./Fe </s><s> Is/Wp-i  amhlaidh/Rg  a/Q-r  leanann/Vmip  an/Td-s  madra/Ncmsc"
"doc#493","sé/Pp3mss  amach/Rd  a/Dp3ms  theanga/Ncfsc  faoi/Sp  dhó/Ncmsc  in aghaidh/Spc  an/Td-s  tsoicind/Ncmsg  chun/Sp  breith/Nv  ar/Sp  scór/Ncmsc  acu/Pr3-p  in/Sp  éineacht/Ns-s  ./Fe </s><s> Tá/Vmip  madraí/Ncmpc  áirithe/Av  ann/Pr3ms  ,/Fi  mar/Cs  an/Td-s"," madra/Ncmsc"," fola/Ncfpg|Ncfsg  ,/Fi  a/Q-r  leanann/Vmip  boladh/Ncmsc  rudaí/Ncmpg  ,/Fi  go/Ua  háirithe/Aqp  boladh/Ncmsc  an/Td-s  Duine/Ncmsc  ./Fe </s><s> Is/Wp-i  amhlaidh/Rg  a/Q-r  leanann/Vmip  an/Td-s  madra/Ncmsc  boladh/Ncmsc  píosaí/Ncmpc  bídeacha/Aq--pc"
"doc#493","./Fe </s><s> Tá/Vmip  madraí/Ncmpc  áirithe/Av  ann/Pr3ms  ,/Fi  mar/Cs  an/Td-s  madra/Ncmsc  fola/Ncfpg|Ncfsg  ,/Fi  a/Q-r  leanann/Vmip  boladh/Ncmsc  rudaí/Ncmpg  ,/Fi  go/Ua  háirithe/Aqp  boladh/Ncmsc  an/Td-s  Duine/Ncmsc  ./Fe </s><s> Is/Wp-i  amhlaidh/Rg  a/Q-r  leanann/Vmip  an/Td-s"," madra/Ncmsc"," boladh/Ncmsc  píosaí/Ncmpc  bídeacha/Aq--pc  craicinn/Ncmsg  agus/Cc  gruaige/Ncfsg  a/Q-r  thiteann/Vmip  den/Spa-s  duine/Ncmsc  agus/Cc  é/Pp3ms  ag/Sp  siúl/Nv  -/Fb  tuairim/Ncfsc  1000/Mn  píosa/Ncmsc  gach/Dq  uile/Ns-s|Dq  shoicind/Ncmsc|Ncmsg"
"doc#493","agus/Cc  gruaige/Ncfsg  a/Q-r  thiteann/Vmip  den/Spa-s  duine/Ncmsc  agus/Cc  é/Pp3ms  ag/Sp  siúl/Nv  -/Fb  tuairim/Ncfsc  1000/Mn  píosa/Ncmsc  gach/Dq  uile/Ns-s|Dq  shoicind/Ncmsc|Ncmsg  ./Fe </s><s> Clúdaíonn/Vmip  orgán/Ncmsc  boltanach/Aq-msc  an/Td-s"," mhadra/Ncmsc"," cnámh/Ncfpg  thonnach/Aq  na/Td-s  blaoisce/Ncfsg  in/Sp  uachtar/Ncmsc  chuas/Ncmpg  na/Td-s  sróine/Ncfsg  ./Fe </s><s> Bíonn/Vmig  achar/Ncmsc  150/Mn  ceintiméadar/Ncmsc  ann/Pr3ms  -/Fb  30/Mn  oiread/Ns-s  ár/Ncmsc|Dp1-p  n-orgáin/Ncmsg"
"doc#493","in/Sp  uachtar/Ncmsc  chuas/Ncmpg  na/Td-s  sróine/Ncfsg  ./Fe </s><s> Bíonn/Vmig  achar/Ncmsc  150/Mn  ceintiméadar/Ncmsc  ann/Pr3ms  -/Fb  30/Mn  oiread/Ns-s  ár/Ncmsc|Dp1-p  n-orgáin/Ncmsg  bholtanaigh/Aq-msg  féin/Px  ./Fe </s><s> Is/Wp-i  féidir/Ns-s  leis/Sp  an/Td-s"," madra/Ncmsc"," fola/Ncfpg|Ncfsg  boladh/Ncmsc  a/Q-r  bhíonn/Vmig  na/Td-p  mílte/Ncmpc  uair/Ncfsc  níos/Uc  laige/Aqc  a/Dp3ms  aireachtáil/Ncfsc  ná/Cc  mar/Cs  a/Q-r  airíonn/Vmip  an/Td-s  Duine/Ncmsc  ./Fe </s><s> Is/Cc|Wp-i  bealach/Ncmsc  maith/Aq-msc  chun/Sp  bheith/Nv  réidh/Aqp"
"doc#493","dócha/Aqc  gur/Wpdi|Wsdi  mar/Cs  atá/Vmip---r  sa/Spa-s  ghrianghraf/Ncmsc  thuas/Rd  a/Q-r  bheadh/Vmc  feiceáil/Nv  ag/Sp  moncaí/Ncmsc  iorach/Aq  ./Fe </s><s> Meastar/Vmm-0|Vmip0  gur/Wpdi|Wsdi  imireacha/Ncfpc  den/Spa-s  liath/Ncmsc  a/Q-r  fheiceann/Vmip"," madra/Ncmsc"," ./Fe </s><s> Míorchait/Npmsc  in/Sp  iargúltacht/Ncfsc  na/Td-s  hAfraice/Npf-g  agus/Cc  iad/Pp3-p  ina/Spp-p|Spp-s  seasamh/Nv  ar/Sp  a/Dp3-p  gcosa/Ncfpc  deiridh/Ncmsg  ag/Sp  breathnú/Nv  thart/Rd  orthu/Pr3-p  ./Fe </s><s> Is/Wp-i  iad/Pp3-p  na/Td-p  héin/Ncmpc"
"doc#494","againn/Pr1-p  ,/Fi  ach/Cs  chros/Vmis  an/Td-s  tiománaí/Ncmsc  orm/Pr1-s  é/Pp3ms  ./Fe </s><s> ''/Fa  Ná/Cc  déan/Ncmsc|Vmm-2s  ,/Fi  ''/Fa  ar/Vmis  sé/Pp3mss  sin/Dd  ;/Fi  ''/Fa  ná/Q-m  cuimhnigh/Vmm-2s  ar/Sp  shiúl/Nv  san/Spa-s  áit/Ncfsc  seo/Dd  ;/Fi  ní/Ncmsc|Ncfsc|Nv|Wp-in  millteach/Aqp|Aq-msc  go dtí/Spc  na/Td-p"," madraí/Ncmpc|Ncmpg"," ann/Pr3ms  ./Fe </s><s> ''/Fa  Agus/Cc  ansin/Rl  ag/Sp  tabhairt/Nv  silleadh/Ncmsc  dó/Ncmsg  timpeall/Ncmpg|Ncmsc|Rd  ar/Sp  an/Td-s  gcuid/Ncfsc  eile/Dd  ,/Fi  dúirt/Vmis  ina/Spp-p|Spp-s  leathmhagadh/Ncmsc  mar/Sp  dhea/Ns-s  ,/Fi  ''/Fa  agus/Cc  gheobhaidh/Vmif"
"doc#494","sin/Dd  ag/Sp  cur/Nv  leis/Sp  an/Td-s  scáth/Ncmsc  a/Q-r  ghabhann/Vmip  de/Sp  ghnáth/Ncmsc  le/Sp  ham/Ncmsc  marbh/Aq-msc  na/Td-s  hoíche/Ncfsc  ./Fe </s><s> Ba/Ws-i  sheacht/Mc|Ncmsc  móide/Ncfsg  m''/Dp1-s  eagla/Ncfsc  chugam/Pr1-s  sin/Dd  ./Fe </s><s> Ansin/Rl  chuala/Vmis  mé/Pp1-s"," madra/Ncmsc"," ag/Sp  glamaíl/Nv  in/Sp  áitreabh/Ncmsc  éigin/Aq-msc  feirmeora/Ncmsg  i/Sp  bhfad/Ncmsc  uainn/Pr1-p  síos/Rd  an/Td-s  bóthar/Ncmsc  -/Fb  uaill/Ncfsc  fhada/Aqp  éagaointeach/Aqp  a/Q-r  raibh/Vmis---n  gaol/Ncmsc  aici/Pr3fs  le/Sp"
"doc#494","éigin/Aq-msc  feirmeora/Ncmsg  i/Sp  bhfad/Ncmsc  uainn/Pr1-p  síos/Rd  an/Td-s  bóthar/Ncmsc  -/Fb  uaill/Ncfsc  fhada/Aqp  éagaointeach/Aqp  a/Q-r  raibh/Vmis---n  gaol/Ncmsc  aici/Pr3fs  le/Sp  scanradh/Ncmsc  ./Fe </s><s> D''/Q  fhreagair/Vmis"," madra/Ncmsc"," eile/Dd  é/Pp3ms  agus/Cc  madra/Ncmsc  eile/Dd  é/Pp3ms  sin/Dd  agus/Cc  mar/Sp  sin/Pd  dóibh/Pr3-p  go/Q-s  raibh/Vmis---d|Vmsp  madraí/Ncmpc  uile/Ns-s|Dq  na/Td-s  dúiche/Ncfsc  in/Sp  aon/Mc|Dq  fhuaruallfairt/Ncfsc  uafásach/Aq-fsc  amháin/Aqp  a/Q-r  bhí/Vmis"
"doc#494","i/Sp  bhfad/Ncmsc  uainn/Pr1-p  síos/Rd  an/Td-s  bóthar/Ncmsc  -/Fb  uaill/Ncfsc  fhada/Aqp  éagaointeach/Aqp  a/Q-r  raibh/Vmis---n  gaol/Ncmsc  aici/Pr3fs  le/Sp  scanradh/Ncmsc  ./Fe </s><s> D''/Q  fhreagair/Vmis  madra/Ncmsc  eile/Dd  é/Pp3ms  agus/Cc"," madra/Ncmsc"," eile/Dd  é/Pp3ms  sin/Dd  agus/Cc  mar/Sp  sin/Pd  dóibh/Pr3-p  go/Q-s  raibh/Vmis---d|Vmsp  madraí/Ncmpc  uile/Ns-s|Dq  na/Td-s  dúiche/Ncfsc  in/Sp  aon/Mc|Dq  fhuaruallfairt/Ncfsc  uafásach/Aq-fsc  amháin/Aqp  a/Q-r  bhí/Vmis  ag/Sp  teacht/Nv"
"doc#494","éagaointeach/Aqp  a/Q-r  raibh/Vmis---n  gaol/Ncmsc  aici/Pr3fs  le/Sp  scanradh/Ncmsc  ./Fe </s><s> D''/Q  fhreagair/Vmis  madra/Ncmsc  eile/Dd  é/Pp3ms  agus/Cc  madra/Ncmsc  eile/Dd  é/Pp3ms  sin/Dd  agus/Cc  mar/Sp  sin/Pd  dóibh/Pr3-p  go/Q-s  raibh/Vmis---d|Vmsp"," madraí/Ncmpc"," uile/Ns-s|Dq  na/Td-s  dúiche/Ncfsc  in/Sp  aon/Mc|Dq  fhuaruallfairt/Ncfsc  uafásach/Aq-fsc  amháin/Aqp  a/Q-r  bhí/Vmis  ag/Sp  teacht/Nv  chugainn/Pr1-p  ar/Sp  leoithne/Ncfsc  bheag/Aq-fsc  uaigneach/Aq-fsc  na/Td-s  bearna/Ncfsg  i/Sp"
"doc#494","diúltú/Ncmsc  chun/Sp  mo/Dp1-s  bhéil/Ncmpc  ach/Cs  bhrúigh/Vmis  mé/Pp1-s  fúm/Pr1-s  mar/Cs  thuig/Vmis  mé/Pp1-s  in/Sp  am/Ncmsc  nach/Qnr  mbeadh/Vmc  ann/Pr3ms  ach/Cs  dearbhghealtachas/Ncmsc  dom/Pr1-s  agus/Cc  mo/Dp1-s  lámh/Ncfsc  i/Sp  mbéal/Ncmsc  an/Td-s"," mhadra/Ncmsg"," ;/Fi  mé/Pp1-s  féin/Px  a/Q-r  bheadh/Vmc  faoi/Sp|Pr3ms  de/Pr3ms  ,/Fi  mar/Cs  bhainfeadh/Vmc  an/Td-s  Cunta/Ncmsc  drochthátal/Ncmpg  as/Sp  an/Td-s  diúltú/Ncmsc  agus/Cc  b''/Ws-i  in/Sp  adhanta/Av  a/Dp3ms  chochall/Ncmsc  ./Fe </s><s> Rómhaith/Ncfsc  atá/Vmip---r  a/Dp3ms"
"doc#494","agus/Cc  táclaí/Ncmpc  ,/Fi  agus/Cc  ba/Wsri  chuma/Aqp  nó/Cc  cnagadh/Vmis0|Nv|Ncmsc  toirní/Ncfsg  an/Td-s  barr/Ncmsc  trealaimh/Ncmsg  ag/Sp  titim/Nv  ar/Sp  bhord/Ncmsc  anuas/Rd  ./Fe </s><s> Ní/Wp-in  túisce/Ncfsc  a/Q-r  bhuail/Vmis  an/Td-s  long/Ncfsc  ná/Cc  léim/Ncfsc|Nv|Vmis|Vmip1s"," madra/Ncmsc"," mór/Aq-msc  aníos/Rd  as/Sp  cabhail/Ncfsc  na/Td-s  loinge/Ncfsg  ionas/Ns-s  gur/Wpdi|Wsdi  dhóigh/Vmis|Ncfsc  leat/Pr2-s  gurbh/Wsdi  í/Pp3fs  an/Td-s  tuairt/Ncfsc  mhillteach/Aq-fsc  a/Q-i  theilg/Vmis  d''/Sp  urchar/Ncmsc  é/Pp3ms  ,/Fi  chuaigh/Vmis  de/Sp  léim/Ncfsc"
"doc#494",",/Fi  uimhir/Ncfsc  7,/Mn  An/Td-s  Corrán/Ncmsc  ,/Fi  a/Q-p|Q-i|Q-r  tarcuireadh/Vmis0  an/Td-s  last/Ncmsc  agus/Cc  tháinig/Vmis  an/Td-s  duine/Ncmsc  sin/Dd  ar/Sp  maidin/Ncfsc  chun/Sp  é/Pp3ms  a/Sp  éileamh/Nv  ./Fe </s><s> Níl/Vmip---n  tásc/Ncmsc  ná/Cc  tuairisc/Ncfsc  ar/Sp  an/Td-s"," madra/Ncmsc"," a/Q-r  ling/Vmis  thar/Sp  bord/Ncmsc  amach/Rd  cé/Cs  gur/Q--s  cuardaíodh/Vmis0  dóigh/Ncfsc  agus/Cc  andóigh/Ncfsc  á/Spp-p|Spp-s  lorg/Nv  ./Fe </s><s> Is/Wp-i  dócha/Aqc  gur/Q--s  ghabh/Vmis  scanradh/Ncmsc  an/Td-s  t-ainmhí/Ncmsc  bocht/Aq-msc  agus/Cc  gur/Q--s"
"doc#494","na/Td-s  háite/Ncfsg  ,/Fi  níl/Vmip---n  aon/Mc|Dq  amhras/Ncmsc  orthu/Pr3-p  faoina/Spp-p|Spp-s  neamhchiontacht/Ncfsc  agus/Cc  beidh/Vmif  sochraid/Ncfsc  phoiblí/Vmsp---n  air/Pr3ms  anseo/Rl  ./Fe </s><s> Níl/Vmip---n  tásc/Ncmsc  ná/Cc  tuairisc/Ncfsc  an/Td-s"," mhadra/Ncmsg"," ar/Sp  fáil/Nv  fós/Rg  ./Fe </s><s> Trua/Ncfsc  le/Sp  cách/Ncmsc  sin/Dd  ./Fe </s><s> Beidh/Vmif  an/Td-s  tsochraid/Ncfsc  ann/Pr3ms  amárach/Ns-s  ;/Fi  agus/Cc  ní/Ncmsc|Ncfsc|Nv|Wp-in  dócha/Aqp|Aqc  go/Cs  nochtfaidh/Vmif  an/Td-s  mhuir/Ncfsc  go/Sp  deo/Ns-s  an/Td-s  diamhair-rún/Ncmsc"
"doc#494","sé/Pp3mss  ar/Sp  dhuine/Ncmsc  eile/Dd  ./Fe </s><s> Tharla/Vmis  rud/Ncmsc  suarach/Aq-msc  anois/Rg  beag/Ncmsc  a/Q-r  luigh/Vmis  go/Ua  mór/Aqp  uirthi/Pr3fs  ./Fe </s><s> Bhí/Vmis  fear/Ncmsc  ar/Sp  an/Td-s  suíochán/Ncmsc  inár/Spp-p  dteannta/Ncmsc  ar/Q-is  lean/Vmis  a/Dp3ms"," mhadra/Ncmsc"," go dtí/Spc  an/Td-s  tsochraid/Ncfsc  é/Pp3ms  ./Fe </s><s> Bhí/Vmis  an/Td-s  taithí/Ncfsc  sin/Dd  ag/Sp  an/Td-s  madra/Ncmsc  ,/Fi  mar/Cs  is/Wpri  minic/Rg|Aqp  an/Td-s  fear/Ncmsc  céanna/Aqp  ag/Sp  teacht/Nv  anseo/Rl  aníos/Rd  ag/Sp  briollacadh/Vmis0"
"doc#494","a/Q-r  luigh/Vmis  go/Ua  mór/Aqp  uirthi/Pr3fs  ./Fe </s><s> Bhí/Vmis  fear/Ncmsc  ar/Sp  an/Td-s  suíochán/Ncmsc  inár/Spp-p  dteannta/Ncmsc  ar/Q-is  lean/Vmis  a/Dp3ms  mhadra/Ncmsc  go dtí/Spc  an/Td-s  tsochraid/Ncfsc  é/Pp3ms  ./Fe </s><s> Bhí/Vmis  an/Td-s  taithí/Ncfsc  sin/Dd  ag/Sp  an/Td-s"," madra/Ncmsc"," ,/Fi  mar/Cs  is/Wpri  minic/Rg|Aqp  an/Td-s  fear/Ncmsc  céanna/Aqp  ag/Sp  teacht/Nv  anseo/Rl  aníos/Rd  ag/Sp  briollacadh/Vmis0  amach/Rd  ar/Sp  na/Td-p  báid/Ncmpc  agus/Cc  bíonn/Vmig  an/Td-s  madra/Ncmsc  i/Sp  gcónaí/Ncmsc  lena/Spp-s  chois/Ncfsd  ./Fe </s>"
"doc#494","an/Td-s  taithí/Ncfsc  sin/Dd  ag/Sp  an/Td-s  madra/Ncmsc  ,/Fi  mar/Cs  is/Wpri  minic/Rg|Aqp  an/Td-s  fear/Ncmsc  céanna/Aqp  ag/Sp  teacht/Nv  anseo/Rl  aníos/Rd  ag/Sp  briollacadh/Vmis0  amach/Rd  ar/Sp  na/Td-p  báid/Ncmpc  agus/Cc  bíonn/Vmig  an/Td-s"," madra/Ncmsc"," i/Sp  gcónaí/Ncmsc  lena/Spp-s  chois/Ncfsd  ./Fe </s><s> Ní/Wp-in  cneasta/Aqp|Aqc  ceachtar/Pi  acu/Pr3-p  ná/Cc  a/Dp3ms  chéile/Ncmsc  do/Sp  mo/Dp1-s  dhóigh/Vmis|Ncfsc  ,/Fi  mar/Cs  ní/Qn  fhaca/Vmis---n  mé/Pp1-s  riamh/Rg  an/Td-s  fear/Ncmsc  ar/Sp  buile/Ncfsc  ná/Cc  olc/Ncmsc|Aqp  ar/Sp  an/Td-s"
"doc#494","i/Sp  gcónaí/Ncmsc  lena/Spp-s  chois/Ncfsd  ./Fe </s><s> Ní/Wp-in  cneasta/Aqp|Aqc  ceachtar/Pi  acu/Pr3-p  ná/Cc  a/Dp3ms  chéile/Ncmsc  do/Sp  mo/Dp1-s  dhóigh/Vmis|Ncfsc  ,/Fi  mar/Cs  ní/Qn  fhaca/Vmis---n  mé/Pp1-s  riamh/Rg  an/Td-s  fear/Ncmsc  ar/Sp  buile/Ncfsc  ná/Cc  olc/Ncmsc|Aqp  ar/Sp  an/Td-s"," madra/Ncmsc"," ./Fe </s><s> Níorbh/Ws-in  amhlaidh/Rg  dóibh/Pr3-p  inniu/Rt  ,/Fi  áfach/Rg  ;/Fi  ní/Qn  thiocfadh/Vmc----n  an/Td-s  madra/Ncmsc  i/Sp  ngiorracht/Ncfsc  rámhainne/Ncfsg  den/Spa-s  suíochán/Ncmsc  ./Fe </s><s> Thriail/Vmis  an/Td-s  fear/Ncmsc  mín/Aq-msc"
"doc#494","do/Sp  mo/Dp1-s  dhóigh/Vmis|Ncfsc  ,/Fi  mar/Cs  ní/Qn  fhaca/Vmis---n  mé/Pp1-s  riamh/Rg  an/Td-s  fear/Ncmsc  ar/Sp  buile/Ncfsc  ná/Cc  olc/Ncmsc|Aqp  ar/Sp  an/Td-s  madra/Ncmsc  ./Fe </s><s> Níorbh/Ws-in  amhlaidh/Rg  dóibh/Pr3-p  inniu/Rt  ,/Fi  áfach/Rg  ;/Fi  ní/Qn  thiocfadh/Vmc----n  an/Td-s"," madra/Ncmsc"," i/Sp  ngiorracht/Ncfsc  rámhainne/Ncfsg  den/Spa-s  suíochán/Ncmsc  ./Fe </s><s> Thriail/Vmis  an/Td-s  fear/Ncmsc  mín/Aq-msc  agus/Cc  garbh/Aqp  leis/Pr3ms  ;/Fi  ba/Wsri  chuma/Aqp  é/Pp3ms  ,/Fi  teacht/Ncmsc|Nv  ná/Cc  scor/Nv|Ncmsc|Ns-s|Vmis  níor/Ws-in  mheabhair/Ncfsc  leis/Pr3ms"
"doc#494","an/Wp-q|Wpdq  fhriotháilte/Av  inné/Aqp  is/Wpri  ea/Pp3-s  a/Q-r  thosaigh/Vmis  an/Td-s  bachram/Ncmsc  ./Fe </s><s> Cad/Pq  é/Pp3ms  a/Q-r  bheadh/Vmc  ann/Pr3ms  ach/Cs  Bersicker/Npmsc  ag/Sp  snapadh/Vmis0  ar/Sp  na/Td-p  branraí/Ncmpc  mar/Cs  a/Q-r  bheadh/Vmc"," madra/Ncmsc"," confaidh/Ncmsg  agus/Cc  é/Pp3ms  ag/Sp  iarraidh/Nv  teacht/Ncmsc|Nv  amach/Rd  ar/Sp|Wpsi|Wssi|Ws-q|Wsdq  chuma/Ncfsc|Aqp  nó/Cc  ar/Sp  chleas/Ncmsc  ./Fe </s><s> Is/Wp-i  beag/Aqp|Ncmsc  duine/Ncmsg|Ncmsc  a/Q-r  bhí/Vmis  ar fud/Spc  na/Td-s  háite/Ncfsg  an/Td-s  lá/Ncmsc  sin/Dd  agus/Cc  ní/Qn  raibh/Vmis---n  i/Sp"
"doc#494","i/Sp  bhfolach/Ncmsc  i/Sp  mball/Ncmsc  éigin/Aq-msc  ./Fe </s><s> Is/Cc  mór/Aqp|Ncmsc  idir/Sp  faolchú/Ncmsc  na/Td-p  leabhar/Ncmpg  agus/Cc  faolchú/Ncmsc  na/Td-s  coille/Ncfsg  ,/Fi  níl/Vmip---n  sé/Pp3mss  leath/Ncfsc  chomh/Ri  cliste/Aqp  ,/Fi  chomh/Ri  cróga/Aqp  le/Sp"," madra/Ncmsc"," maith/Aq-msc  ná/Cc  trian/Ncmsc  an/Td-s  tseasaimh/Ncmsg  ann/Pr3ms  chun/Sp  troda/Ncfsg  ach/Cs  oiread/Ns-s  ./Fe </s><s> Maidir/Sp  leis/Sp  an/Td-s  gceann/Ncmsc  seo/Dd  againne/Pr1-p-e  ,/Fi  mura/Cs  bhfaighidh/Vmif---d  sé/Mc|Pp3mss  teacht/Ncmsc  ar/Sp"
"doc#494","agus/Cc  é/Pp3ms  ./Fe </s><s> Ach/Cs  níl/Vmip---n  aon/Mc|Dq  rud/Ncmsc  mar/Cs  an/Td-s  taithí/Ncfsc  ;/Fi  deamhan/Ncmsc  pioc/Ncmsg  scátha/Ncmsg  a/Q-r  bhí/Vmis  ar/Sp  an/Td-s  tseanlánúin/Ncfsc  roimhe/Pr3ms  ach/Cs  oiread/Ns-s  agus/Cc  bheadh/Vmc  orm/Pr1-s  roimh/Sp"," mhadra/Ncmsc"," ./Fe </s><s> Ba/Ws-i  ghreannmhar/Aqp  agus/Cc  ba/Wsri  dhearóil/Aqp  an/Td-s  radharc/Ncmsc  é/Pp3ms  -/Fb  an/Td-s  faolchú/Ncmsc  coirpeach/Ncmpg  a/Q-r  chuir/Vmis  cosmhuintir/Ncfsc  Londan/Npfsg  ar/Sp  crith/Nv  ina/Spp-s  bróga/Ncfpc"
"doc#494","thógáil/Nv  ,/Fi  chonaic/Vmis  mé/Pp1-s  beart/Ncmsc  á/Spp-s  dhéanamh/Nv  aige/Pr3ms  a/Q-r  chuir/Vmis  déistin/Ncfsc  agus/Cc  fuath/Ncmsc  orm/Pr1-s  ./Fe </s><s> Bhí/Vmis  sé/Pp3mss  sínte/Av  ar/Sp  a/Dp3ms  tharr/Ncmsc  agus/Cc  é/Pp3ms  ag/Sp  lí/Nv  na/Td-s  fola/Ncfsg  ar nós/Spc"," madra/Ncmsg"," ./Fe </s><s> B''/Ws-i  ait/Aqp|Ncmpc  liom/Pr1-s  a/Dp3fs|Ud  mhíne/Aqc  a/Q-r  bhí/Vmis  sé/Pp3mss  nuair/Cs  a/Q-r  ghabhamar/Vmis1p  é/Pp3ms  agus/Cc  b''/Ws-i  aite/Aqc  ná/Cc  sin/Pd  liom/Pr1-s  a/Dp3fs|Ud  fhonnmhaire/Aqc  a/Q-p|Q-i|Q-r  d''/Q  imigh/Vmis  sé/Pp3mss  leis/Sp  na/Td-p  timirí/Ncmpc  ./Fe </s><s> Ní/Wp-in"
"doc#494","a/Sp  dhéanamh/Nv  ar/Sp  eagla/Ncfsc  go/Cs  mbeadh/Vmc  páistí/Ncmpc  ,/Fi  go/Ua  mór/Aqp  mór/Aqp  má/Cs  bhíonn/Vmig  siad/Pp3-ps  an-óg/Ncmsc  ,/Fi  ag/Sp  dul/Nv  ar/Sp  seachrán/Ncmsc  nó/Cc  féachaint/Ncfsc|Nv  an/Qq  bhfeicfidís/Vmc-3p  aon/Mc|Dq"," mhadra/Ncmsc"," ag/Sp  fóisíocht/Ncfsc  timpeall/Ncmpg  na/Td-s  háite/Ncfsg  ./Fe </s><s> ''/Fa  The/Aqp  Westminster/Npmsc  Gazette/Npmsc  ,/Fi  ''/Fa  25/Mn  Meán/Ncmsc  Fómhair/Ncmsg  Extra/Npmsc  Special/Npmsc </s><s> UAFÁS/Ncmsc  HAMPSTEAD/Ncmsc  Leanbh/Ncmsc  eile/Dd"
"doc#494","anuas/Rd  ar/Sp  leanbh/Ncmsc  fionn/Aq-msc  ./Fe </s><s> Ba/Ws-i  ghairid/Aqp  ár/Dp1-p  moill/Ncfsc  gur/Q--s  chualamar/Vmis1p  béic/Ncfsc  bheag/Aq-fsc  ghéar/Aq-fsc  ,/Fi  mar/Cs  a/Q-r  chuirfeadh/Vmc  leanbh/Ncmsc  as/Pr3ms  ina/Spp-s  chodladh/Nv  ,/Fi  nó/Cc"," madra/Ncmsc"," a/Q-r  bheadh/Vmc  ag/Sp  taibhreamh/Nv  i/Sp  gcúinne/Ncmsc  an/Td-s  tinteáin/Ncmsg  ./Fe </s><s> Tháinig/Vmis  sí/Pp3fss  inár/Spp-p  dtreo/Ncfsc  ./Fe </s><s> Bhí/Vmis  radharc/Ncmsc  ní ba/Uc  shoiléire/Aqc  againn/Pr1-p  uirthi/Pr3fs  an/Td-s"
"doc#494","taise/Ncfsc  ,/Fi  mar/Cs  a/Q-r  dhéanfadh/Vmc  máthair/Ncfsc  an/Td-s  diabhail/Ncmsg  ,/Fi  an/Td-s  leanbh/Ncmsc  a/Q-r  bhí/Vmis  á/Spp-s  fháscadh/Ncmsc  lena/Spp-s  croí/Ncmsc  ,/Fi  agus/Cc  í/Pp3fs  ag/Sp  drantán/Ncmsc  os/Sp  a/Dp3fs  chionn/Ncfsd  mar/Cs  a/Q-r  bheadh/Vmc"," madra/Ncmsc"," os cionn/Spc  cnámh/Ncfpg  ./Fe </s><s> Chuir/Vmis  an/Td-s  leanbh/Ncmsc  géarliú/Nv  as/Pr3ms  agus/Cc  é/Pp3ms  ag/Sp  éagaoineadh/Vmis0  ar/Sp  an/Td-s  talamh/Ncmsc  ./Fe </s><s> Bhain/Npmsg  an/Td-s  gníomh/Ncmpg  míthrócaireach/Aq--pg  sin/Dd  cnead/Vmm-2s"
"doc#494","scór/Ncmsc  díobh/Pr3-p  ar/Sp  lár/Ncmsc  aige/Pr3ms  ar/Sp  chrapadh/Nv  na/Td-p  súl/Ncfpg  agus/Cc  ba/Wsri  ea/Pp3-s  a/Dp3fs|Ud  mhire/Aqc  a/Q-r  theith/Vmis  siad/Pp3-ps  roimhe/Pr3ms  gur/Wpdi|Wsdi  róbheag/Ncmsc  den/Spa-s  scuaine/Ncfsg|Ncfsc  a/Q-r  bhí/Vmis  fágtha/Nv--g  ag/Sp  na/Td-p"," madraí/Ncmpc"," eile/Dd  ./Fe </s><s> Dar/Csw|Vmip  leat/Pr2-s  gur/Q--s  imigh/Vmis  pé/Pi  taibhse/Ncfsc  olc/Aq-fsc  dá/Cs  raibh/Vmis---d  ann/Pr3ms  le/Sp  himeacht/Nv  na/Td-p  bhfrancach/Ncmpg  ;/Fi  chuamar/Vmis1p  amach/Rd  faoin/Spa-s  spéir/Ncfsc  agus/Cc  ar/Sp  aon/Mc|Dq"
"doc#494","an/Td-s  glas/Ncmsc  ar/Sp  an/Td-s  doras/Ncmsc  arís/Rg  agus/Cc  ceap/Ncmsc  air/Pr3ms  ,/Fi  ansin/Rl  chuamar/Vmis1p  ag/Sp  cuardach/Nv  an/Td-s  tí/Ncfsg  ./Fe </s><s> Ní/Qn  raibh/Vmis---n  aon/Mc|Dq  scáth/Ncmsc  ná/Cc  míshuaimhneas/Ncmsc  ar/Sp  na/Td-p"," madraí/Ncmpc"," fad/Ncmpg  a/Q-r  bhíomar/Vmis1p  sa/Spa-s  chuardach/Ncmsc  ;/Fi  fiú/Ns-s  amháin/Aqp  nuair/Cs  a/Q-r  chasamar/Vmis1p  ar/Sp  an/Td-s  séipéal/Ncmsc  arís/Rg  ,/Fi  bhí/Vmis  siad/Pp3-ps  ag/Sp  smaoisíl/Ncfsc  agus/Cc  ag/Sp  ceáfráil/Nv  mar/Cs  a/Q-r"
"doc#494","spioradálta/Aqp  an/Td-s  Chunta/Ncmsc  sna/Spa-p  hainmhithe/Ncmpc  éigiallta/Aqp  atá/Vmip---r  faoina/Spp-p|Spp-s  réir/Ncfsc  ;/Fi  is/Wpri  mear/Aqp  meata/Av|Aqp  a/Q-r  chuaigh/Vmis  siad/Pp3-ps  ina/Spp-p|Spp-s  raon/Ncmsc  reatha/Ncmsg  roimh/Sp"," mhadraí/Ncmpc"," beaga/Aq--pc  bídeacha/Aq--pc  Airt/Npmsg|Npfsg  ./Fe </s><s> Is/Wp-i  mithid/Aqp  dúinn/Pr1-p  dul/Ncmsc|Nv  abhaile/Rd  anois/Rg  ./Fe </s><s> Tá/Vmip  breacadh/Vmis0  an/Td-s  lae/Ncmsg  chugainn/Pr1-p  anoir/Rd  ./Fe </s><s> ''/Fa </s><s> Bhí/Vmis  ciúnas/Ncmsc  sa/Spa-s  teach/Ncmsc"
"doc#494","chliabh/Ncmsc  le/Sp  himní/Ncfsc  ./Fe </s><s> Ní/Wp-in  rómhaith/Ncfsc  is/Wpri  cuimhin/Ns-s  liom/Pr1-s  conas/Rq  a/Q-r  thit/Vmis  mé/Pp1-s  de/Sp  mo/Dp1-s  chodladh/Nv|Ncfsc  ar/Sp|Qq-s|Q-p|Q-is|Wpsi|Wssi|Ws-q|Wsdq  deireadh/Vmih|Ncmsc  ./Fe </s><s> Is/Wp-i  cuimhin/Ns-s  liom/Pr1-s  gur/Q--s  chuala/Vmis  mé/Pp1-s  na/Td-p"," madraí/Ncmpc|Ncmpg"," ag/Sp  sceamhaíl/Ncfsc  go/Ua  tobann/Aqp  ,/Fi  agus/Cc  geoin/Ncfsc  ait/Aq-fsc  ,/Fi  mar/Cs  a/Q-r  bheifí/Vmc-0  ag/Sp  urnaí/Ncfsc  le/Sp  forneart/Ncmsc  ,/Fi  ó/Sp  sheomra/Ncmsc  Renfield/Npmsc  thíos/Rd  fúm/Pr1-s  ./Fe </s><s> Ansin/Rl  tháinig/Vmis"
"doc#494",",/Fi  francaigh/Ncmpc  ,/Fi  francaigh/Ncmpc  ina/Spp-p  gcéadta/Ncmpc  ,/Fi  ina/Spp-p|Spp-s  mílte/Ncmpc  ,/Fi  ina/Spp-p|Spp-s  milliúin/Ncmpc  ,/Fi  agus/Cc  beatha/Ncfsc  i/Sp  ngach/Ns-s  ceann/Ncmpg|Ncmsc  riamh/Rg  acu/Pr3-p  ;/Fi  agus/Cc  cait/Ncmpc  agus/Cc"," madraí/Ncmpc"," chun/Sp  iad/Pp3-p  a/Sp  ithe/Nv  ./Fe </s><s> Na/Td-p  táinte/Ncfpc  beatha/Ncfsg  ./Fe </s><s> Fuil/Ncfsc  rua/Aqp  ina/Spp-p|Spp-s  slaodanna/Ncmpc  ,/Fi  agus/Cc  blianta/Ncfpc  beatha/Ncfsg  inti/Pr3fs  ./Fe </s><s> Cad/Pq  é/Pp3ms  an/Td-s  éifeacht/Ncfsc  cuileoga/Ncfpc"
"doc#494","cuardóimid/Vmif1p  an/Td-s  teach/Ncmsc  ;/Fi  agus/Cc  nuair/Cs  a/Q-r  bheidh/Vmif  sé/Pp3mss  scrúdaithe/Av  go/Ua  beacht/Aqp  againn/Pr1-p  ,/Fi  stopfaimid/Vmif1p  na/Td-p  huachaisí/Ncfpc  agus/Cc  béarfaimid/Vmif1p  ar/Sp  an/Td-s"," seanmhadra/Ncmsc"," rua/Aqp  ./Fe </s><s> ''/Fa </s><s> ''/Fa  Ná/Q-m  déan/Vmm-2s  níos/Uc  mó/Aqc  moille/Ncfsg|Ncfsc|Ncfsg  ná/Cc  mar/Cs  is/Wpri  gá/Ncmsc  ,/Fi  ''/Fa  arsa/Vmis  mise/Pp1-s-e  ,/Fi  go/Ua  mífhoighneach/Aqp  ;/Fi  ''/Fa  ní/Qn  dhéanfá/Vmc-2s-n  dá/Cs  mbeadh/Vmc  a/Dp3ms  fhios/Ncmsc  agat/Pr2-s  an/Td-s  céasadh/Ncmsc  atá/Vmip---r"
"doc#494","bhfuil/Ncfsc  grá/Ncmsg  agaibh/Pr2-p  go/Ua  léir/Aqp  ;/Fi  agus/Cc  tríothu/Pr3-p  sin/Dd  ,/Fi  tiocfaidh/Vmif  mé/Pp1-s  fós/Rg  oraibhse/Pr2-p-e  agus/Cc  ar/Sp  dhaoine/Ncmpc  nach/Wprin  sibh/Pp2-p  ,/Fi  agus/Cc  beidh/Vmif  sibh/Pp2-p  in/Sp  bhur/Dp2-p"," madraí/Ncmpc"," lathaí/Ncfsg  agam/Pr1-s  ,/Fi  ag/Sp  lútáil/Nv  agus/Cc  ag/Sp  freastal/Nv  orm/Pr1-s  ./Fe </s><s> ''/Fa  Bhí/Vmis  drannadh/Vmis0  scigiúil/Aqp  fonóideach/Aqp  air/Pr3ms  ag/Sp  imeacht/Nv  isteach/Rd  an/Td-s  doras/Ncmsc  dó/Pr3ms  ,/Fi  agus/Cc"
"doc#494","seo/Dd  róchúng/Ncmsc  dó/Pr3ms  ,/Fi  gan/Sp  ach/Cs  aon/Dq  bhocsa/Ncmsc-e  úire/Aq-fsg  amháin/Aqp  ,/Fi  agus/Cc  meitheal/Ncfsc  fear/Ncmpg  go/Ua  dian/Aqp  ar/Sp  a/Dp3ms  thóir/Ncfsc  mar/Cs  a/Q-r  bheadh/Vmc  conairt/Ncfsc  ar/Sp  thóir/Ncfsc"," madra/Ncmsg"," rua/Aqp  ./Fe </s><s> Tá/Vmip  an/Td-s  bocsa/Ncmsc-e  sin/Dd  ar/Sp  bord/Ncmsc  loinge/Ncfsg  anois/Rg  aige/Pr3ms  agus/Cc  tá/Vmip  sé/Pp3mss  tar éis/Spc  port/Ncmpg  a/Sp  fhágáil/Nv  ./Fe </s><s> Shíl/Vmis  sé/Mc|Pp3mss  éalú/Ncmsc  uainn/Pr1-p  ach/Cs  leanfaimid/Vmif1p  é/Pp3ms  ./Fe </s><s> Tá/Vmip  an/Td-s"
"doc#494","rua/Aqp  ./Fe </s><s> Tá/Vmip  an/Td-s  bocsa/Ncmsc-e  sin/Dd  ar/Sp  bord/Ncmsc  loinge/Ncfsg  anois/Rg  aige/Pr3ms  agus/Cc  tá/Vmip  sé/Pp3mss  tar éis/Spc  port/Ncmpg  a/Sp  fhágáil/Nv  ./Fe </s><s> Shíl/Vmis  sé/Mc|Pp3mss  éalú/Ncmsc  uainn/Pr1-p  ach/Cs  leanfaimid/Vmif1p  é/Pp3ms  ./Fe </s><s> Tá/Vmip  an/Td-s"," seanmhadra/Ncmsc"," rua/Aqp  s''/Dd  againne/Pr1-p-e  chomh/Ri  glic/Aqp  leis/Sp  an/Td-s  tubaiste/Ncfsg  ach/Cs  táimse/Vmip1s--e  glic/Aqp  ,/Fi  leis/Pr3ms  ,/Fi  agus/Cc  is/Wpri  gearr/Aqp|Ncmsc  go/Cs  mbeidh/Vmif  a/Dp3ms  fhios/Ncmsc  agam/Pr1-s  cad/Pq  é/Pp3ms  atá/Vmip---r  ina/Spp-s  aigne/Ncfsc  ./Fe </s>"
"doc#499","agus/Cc  chaith/Vmis  sé/Pp3mss  amach/Rd  an/Td-s  canta/Av  aráin/Ncmsg|Ncmpc  a/Q-r  bhí/Vmis  sé/Pp3mss  ag/Sp  ithe/Nv  ./Fe </s><s> ''/Fa  Téir/Npmsc  amach/Rd  ''/Fa  ,/Fi  ar/Vmis  seisean/Pp3msse  le/Sp  bean/Ncfsc  an/Td-s  tí/Ncfsg  ,/Fi  ''/Fa  agus/Cc  féach/Vmm-2s  an/Qq  bhfuil/Vmip---d  do/Sp"," mhadra/Ncmsc"," marbh/Aq-msc  ''/Fa  ./Fe </s><s> Thug/Vmis  sí/Pp3fss  toradh/Ncmsc  air/Pr3ms  ./Fe </s><s> Ní/Qn  dúirt/Vmis  éinne/Ncmsc  faic/Ncfsg  eile/Dd  ./Fe </s><s> ''/Fa  Níl/Npfsc|Vmip---n  ,/Fi  a/Uv  athair/Ncfsv|Ncfsc|Ncmsv|Ncmsc  ''/Fa  ,/Fi  ar/Vmis  sí/Pp3fss  ,/Fi  nuair/Cs  a/Q-r  tháinig/Vmis  sí/Pp3fss  ar/Sp  ais/Ncfsc  ./Fe </s><s> ''/Fa  Tá/Vmip  an/Td-s  madra/Ncmsc  ceart/Aq-msc"
"doc#499","do/Sp  mhadra/Ncmsc  marbh/Aq-msc  ''/Fa  ./Fe </s><s> Thug/Vmis  sí/Pp3fss  toradh/Ncmsc  air/Pr3ms  ./Fe </s><s> Ní/Qn  dúirt/Vmis  éinne/Ncmsc  faic/Ncfsg  eile/Dd  ./Fe </s><s> ''/Fa  Níl/Npfsc|Vmip---n  ,/Fi  a/Uv  athair/Ncfsv|Ncfsc|Ncmsv|Ncmsc  ''/Fa  ,/Fi  ar/Vmis  sí/Pp3fss  ,/Fi  nuair/Cs  a/Q-r  tháinig/Vmis  sí/Pp3fss  ar/Sp  ais/Ncfsc  ./Fe </s><s> ''/Fa  Tá/Vmip  an/Td-s"," madra/Ncmsc"," ceart/Aq-msc  go/Ua  leor/Aqp  ''/Fa  ./Fe </s><s> Lean/Npmsc  sí/Pp3fss  lena/Spp-s  cuid/Ncfsc  oibre/Ncfsg  ./Fe </s><s> Bhí/Vmis  an/Td-s  ciúnas/Ncmsc  do/Sp  mo/Dp1-s  chur/Nv|Ncmsc  le/Sp  craobhacha/Ncfpc  ./Fe </s><s> Chríochnaíomar/Vmis1p  an/Td-s  béile/Ncmsc  ./Fe </s><s> Ag/Sp  dul/Nv  sall/Ncmsc"
"doc#499","na/Td-s  beatha/Ncfsg  agus/Cc  tuiscint/Nv|Ncfsc  aige/Pr3ms  ar/Sp  mhácailí/Ncfsc  an/Td-s  tsaoil/Ncmsg  ./Fe </s><s> Raid/Npmsc  a/Dp3ms  chuid/Ncfsc  cainte/Ncfsg  mo/Dp1-s  chuid/Ncfsc  uaignis/Ncmsg  amach/Rd  sa/Spa-s  bhuaile/Ncfsc  mar/Cs  a/Q-r  raibh/Vmis---n  an/Td-s"," madra/Ncmsc"," ./Fe </s><s> Dochtúir/Ncmsc  na/Td-s  sláinte/Ncfsg  é/Pp3ms  an/Td-s  comhluadar/Ncmsc  ./Fe </s><s> Níorbh/Ws-in  fhear/Ncmsc  é/Pp3ms  a/Q-i  théadh/Vmih  a/Sp  chodladh/Nv  go/Ua  luath/Aqp  ,/Fi  de réir/Spc  dealraimh/Ncmsg  ./Fe </s><s> Mo/Dp1-s  leithéid/Ncfsc  féin/Px"
"doc#499","idir/Sp  shiopaí/Ncmpc  follmha/Xf  agus/Cc  na/Td-p  siopadóirí/Ncmpg|Ncmpc  ina/Spp-p|Spp-s  seasamh/Nv  go/Sp  cráite/Av  sna/Spa-p  doirse/Ncmpc  ./Fe </s><s> Ní/Qn  raibh/Vmis---n  an/Td-s  canta/Av  aráin/Ncmsg|Ncmpc  le/Sp  fáil/Nv  ag/Sp  an/Td-s"," madra/Ncmsc"," ./Fe </s><s> An/Td-s  créatúir/Ncmsg  bocht/Aq-msc  a/Q-r  thagadh/Vmih  isteach/Rd  ón/Spa-s  iarthar/Ncmsc  lena/Spp-s  phota/Ncmsc  beag/Aq-msc  móna/Ncfsg  ,/Fi  bhí/Vmis  air/Pr3ms  an/Td-s  t-airgead/Ncmsc  a/Sp  chaitheamh/Nv  le/Sp  lucht/Ncmsc  a/Dp3ms"
"doc#499","sa/Spa-s  luibh/Ncfsc  agus/Cc  caithfí/Vmc-0  go dtí/Spc  an/Td-s  asal/Ncmsc  í/Pp3fs  ./Fe </s><s> Tá/Vmip  daoine/Ncmpc  ar/Sp  m''/Dp1-s  aithint/Nv  sa/Spa-s  bhaile/Ncmsg  gur/Wpdi|Wsdi  de/Sp  shíol/Ncmsc  ainmhí/Ncmsc  éigin/Aq-msc  iad/Pp3-p  ./Fe </s><s> Tá/Vmip  gaol/Ncmsc  acu/Pr3-p  le/Sp  cat/Ncmsc  ,/Fi"," madra/Ncmsc"," ,/Fi  rón/Ncmsc  ,/Fi  eascú/Nv  nó/Cc  éan/Ncmsc  éigin/Aq-msc  a/Q-r  bhí/Vmis  ann/Pr3ms  fadó/Rg  ./Fe </s><s> Ní/Qn  mharóidh/Vmif---n  siad/Pp3-ps  an/Td-s  t-ainmhí/Ncmsc  a/Q-r  thug/Vmis  sínsearacht/Ncfsc  agus/Cc  sliocht/Ncmsc  dóibh/Pr3-p  ./Fe </s><s> ''/Fa"
"doc#499","raibh/Vmis---d|Vmsp  picnic/Ncfsc  le/Sp  beith/Ncfsc  ag/Sp  an/Td-s  gComhairle/Ncfsc  Paróiste/Ncmsg  ./Fe </s><s> Bhí/Vmis  san/Spa-s  maith/Ncfsc  go/Ua  leor/Aqp  domsa/Pr1-s-e  ./Fe </s><s> B''/Ws-i  oth/Ns-s  leis/Sp  an/Td-s  sagart/Ncmsc  paróiste/Ncmsg  a/Sp  rá/Nv  gur/Wpdi|Wsdi  feoil/Ncfsc"," mhadra/Ncmsg"," a/Q-r  bheadh/Vmc  le/Sp  n-ithe/Nv  againn/Pr1-p  agus/Cc  gurbh/Wsdi  é/Pp3ms  mo/Dp1-s  mhadra/Ncmsc  ''/Fa  Dash/Npmsc  ''/Fa  a/Q-r  dhéanfadh/Vmc  beile/Ncfsc  dhúinn/Vmih1s  ./Fe </s><s> ''/Fa  Dash/Npmsc  ''/Fa  ,/Fi  an/Td-s  coileán/Ncmsc  deas/Aq-msc  a/Q-r  bhí/Vmis  sa/Spa-s"
"doc#499","./Fe </s><s> Bhí/Vmis  san/Spa-s  maith/Ncfsc  go/Ua  leor/Aqp  domsa/Pr1-s-e  ./Fe </s><s> B''/Ws-i  oth/Ns-s  leis/Sp  an/Td-s  sagart/Ncmsc  paróiste/Ncmsg  a/Sp  rá/Nv  gur/Wpdi|Wsdi  feoil/Ncfsc  mhadra/Ncmsg  a/Q-r  bheadh/Vmc  le/Sp  n-ithe/Nv  againn/Pr1-p  agus/Cc  gurbh/Wsdi  é/Pp3ms  mo/Dp1-s"," mhadra/Ncmsc"," ''/Fa  Dash/Npmsc  ''/Fa  a/Q-r  dhéanfadh/Vmc  beile/Ncfsc  dhúinn/Vmih1s  ./Fe </s><s> ''/Fa  Dash/Npmsc  ''/Fa  ,/Fi  an/Td-s  coileán/Ncmsc  deas/Aq-msc  a/Q-r  bhí/Vmis  sa/Spa-s  pharóiste/Ncmsc  romham/Pr1-s  ach/Cs  a/Dp3fs  dtángas/Ncmsc  ar/Sp  dtúis/Ncfsc  agus/Cc  a/Q-p|Q-i|Q-r"
"doc#499","./Fe </s><s> Bhí/Vmis  fiche/Mc  fear/Ncmsc  suite/Av  ar/Sp  thaobh/Ncmsc  an/Td-s  chnoic/Ncmsg  ./Fe </s><s> Ina/Npfsc  lár/Ncmpg  istigh/Rd  ,/Fi  bhí/Vmis  corcán/Ncmsc  mór/Aq-msc  ag/Sp  beiriú/Nv  ''/Fa  Dash/Npmsc  ''/Fa  bocht/Ncmsc  ./Fe </s><s> Bhí/Vmis  craiceann/Ncmsc  an/Td-s"," mhadra/Ncmsg"," ar/Sp  sileadh/Vmis0  le/Sp  tor/Ncmsc  agus/Cc  é/Pp3ms  á/Spp-s  thriomú/Nv  ag/Sp  an/Td-s  ngrian/Ncfsc  bhreá/Aq-fsc  a/Q-r  bhí/Vmis  go/Ua  hard/Aqp  sa/Spa-s  spéir/Ncfsc  ./Fe </s><s> Bhí/Vmis  an/Td-s  sagart/Ncmsc  paróiste/Ncmsg  suite/Av  ar/Sp  an/Td-s  bhféar/Ncmsc  agus/Cc"
"doc#499","./Fe </s><s> Díreach/Ncmsc  nuair/Cs  a/Q-r  bhí/Vmis  misneach/Ncmsc  éigin/Aq-msc  ag/Sp  teacht/Nv  chugham/Ncmsc  ,/Fi  chuir/Vmis  fear/Ncmsc  forc/Ncmpg  sa/Spa-s  chorcán/Ncmsc  agus/Cc  tharraing/Vmis  amach/Rd  ceann/Ncmsc  an/Td-s"," mhadra/Ncmsg"," ./Fe </s><s> Dhúnas/Vmip---r  mo/Dp1-s  shúile/Ncfpc  agus/Cc  smaoiníos/Vmip---r  ar/Sp  Éirinn/Npfsd  ./Fe </s><s> Ní/Wp-in  túisce/Ncfsc  a/Q-r  bhí/Vmis  san/Pd  déanta/Av  aige/Pr3ms  ná/Cc  gur/Q--s  thosnaigh/Vmis  trasnáil/Ncfsc  idir/Sp  é/Pp3ms  féin/Px  agus/Cc"
"doc#499","an/Td-s  bolg/Ncmsc  nó/Cc  an/Td-s  ceann/Ncmsc  ag/Sp  cur/Nv  orthu/Pr3-p  ./Fe </s><s> Ar/Wpsi|Wssi|Ws-q|Wsdq  mhaithe/Aqc|Ncfpc|Ncfsc  leo/Pr3-p  san/Dd  ,/Fi  ní/Qn  thabharfaidh/Vmif---n  mé/Pp1-s  aon/Dq  chuntas/Ncmsc|Nv|Vmis  ar/Wpsi|Wssi|Ws-q|Wsdq  conas/Rq  a/Q-p|Q-i|Q-r  tógadh/Vmis0  amach/Rd  teanga/Ncfsc  an/Td-s"," mhadra/Ncmsg"," agus/Cc  a/Sp  ghearradh/Nv  suas/Rd  ina/Spp-s  phíosaí/Ncmpc  í/Pp3fs  ,/Fi  chun/Sp  nár/Wsrin  ghá/Ncmsc  dhom/Ncmsc  scian/Ncfsc  ná/Cc  forc/Ncmsc  ./Fe </s><s> Chuir/Vmis  sé/Pp3mss  iontas/Ncmsc  orm/Pr1-s  an/Td-s  fhaid/Ncmpc  a/Q-r  bhí/Vmis  sa/Spa-s  teanga/Ncfsc  ./Fe </s><s> Cheapas/Vmip---r"
"doc#499","inti/Pr3fs  ach/Cs  sórt/Ncmsc  teanga/Ncfsg  bróige/Ncfsg  ,/Fi  go/Cs  bhfuairis/Vmis2s  díreach/Ncmsc  a/Q-r  raibh/Vmis---n  le/Sp  feiscint/Ncfsc  agat/Pr2-s  ,/Fi  ach/Cs  bhí/Vmis  dearmad/Ncmsc  mór/Aq-msc  orm/Pr1-s  ./Fe </s><s> Siar/Rd  i/Sp  scornaigh/Ncfsc  an/Td-s"," mhadra/Ncmsg"," atá/Vmip---r  an/Td-s  fheoil/Ncfsc  go/Ua  léir/Aqp  sa/Spa-s  teanga/Ncfsg  ./Fe </s><s> Tá/Vmip  scéal/Ncmsc  mhadra/Ncmsg  na/Td-p  nocht/Ncmsc  gcos/Ncfpg  déanta/Av  agam/Pr1-s  den/Spa-s  eachtra/Ncfsc  seo/Dd  ./Fe </s><s> Déarfad/Npmsc  anois/Rg  gur/Q--s  itheas/Vmis1s|Vmip---r"
"doc#499","a/Q-r  raibh/Vmis---n  le/Sp  feiscint/Ncfsc  agat/Pr2-s  ,/Fi  ach/Cs  bhí/Vmis  dearmad/Ncmsc  mór/Aq-msc  orm/Pr1-s  ./Fe </s><s> Siar/Rd  i/Sp  scornaigh/Ncfsc  an/Td-s  mhadra/Ncmsg  atá/Vmip---r  an/Td-s  fheoil/Ncfsc  go/Ua  léir/Aqp  sa/Spa-s  teanga/Ncfsg  ./Fe </s><s> Tá/Vmip  scéal/Ncmsc"," mhadra/Ncmsg"," na/Td-p  nocht/Ncmsc  gcos/Ncfpg  déanta/Av  agam/Pr1-s  den/Spa-s  eachtra/Ncfsc  seo/Dd  ./Fe </s><s> Déarfad/Npmsc  anois/Rg  gur/Q--s  itheas/Vmis1s|Vmip---r  babhla/Ncmsc  mór/Aq-msc  feola/Ncfsg  agus/Cc  gur/Q--s  bhaineas/Vmip---r  an/Td-s  blas/Ncmsc  de/Sp|Pr3ms  le/Sp  muga/Ncmsc"
"doc#499","ar/Sp  dhuine/Ncmsc  ./Fe </s><s> Bhí/Vmis  gach/Dq  éinne/Ncmsc  níos/Uc  mó/Aqc  ná/Cc  sasta/Av  leis/Sp  an/Td-s  lá/Ncmsc  ./Fe </s><s> Bhí/Vmis  sé/Pp3mss  i/Sp  mbéal/Ncmsc  gach/Dq  éinne/Ncmsc  gur/Q--s  bhain/Vmis  an/Td-s  sagart/Ncmsc  cúnta/Av  an-chogaint/Ncfsc  as/Sp  an/Td-s"," madra/Ncmsc"," agus/Cc  go/Cs  mbeadh/Vmc  togha/Ncmsc  na/Td-s  sláinte/Ncfsg  aige/Pr3ms  ina/Spr  measc/Vmm-2s  ./Fe </s><s> Tá/Vmip  feoil/Ncfsc  mhadra/Ncmsg  ite/Av  agam/Pr1-s  go/Ua  minic/Aqp  ó/Sp  shin/Pd  ./Fe </s><s> Níl/Vmip---n  aon/Mc|Dq  ní/Ncmsc  suaithinseach/Aq-msc  ag/Sp  baint/Nv"
"doc#499","gach/Dq  éinne/Ncmsc  gur/Q--s  bhain/Vmis  an/Td-s  sagart/Ncmsc  cúnta/Av  an-chogaint/Ncfsc  as/Sp  an/Td-s  madra/Ncmsc  agus/Cc  go/Cs  mbeadh/Vmc  togha/Ncmsc  na/Td-s  sláinte/Ncfsg  aige/Pr3ms  ina/Spr  measc/Vmm-2s  ./Fe </s><s> Tá/Vmip  feoil/Ncfsc"," mhadra/Ncmsg"," ite/Av  agam/Pr1-s  go/Ua  minic/Aqp  ó/Sp  shin/Pd  ./Fe </s><s> Níl/Vmip---n  aon/Mc|Dq  ní/Ncmsc  suaithinseach/Aq-msc  ag/Sp  baint/Nv  léi/Pr3fs  ./Fe </s><s> Tá/Vmip  sé/Pp3mss  go/Ua  léir/Aqp  sa/Spa-s  cheann/Ncmsc  agus/Cc  a/Dp3ms  lán/Ncmsc  eile/Dd  nach/Wprin  é/Pp3ms  ./Fe </s><s> Tugadh/Vmm-3s|Vmis0"
"doc#499","mistéir/Ncfsc  ag/Sp  gabháil/Nv  riamh/Rg  leis/Sp  an/Td-s  sagart/Ncmsc  agus/Cc  dá/Spp-s  bharr/Ncmsc  san/Dd  cuirtear/Vmip0  rudaí/Ncmpc  ina/Spp-p|Spp-s  leith/Ncfsc  ná/Cc  fuil/Ncfsc  fíor/Aq-msc  in/Sp  aon/Dq  chor/Vmis|Ncmsc  ./Fe </s><s> Deintear/Vmip0|Vmm-0  sórt/Ncmsc"," Madra/Ncmsg"," na/Td-p  nOcht/Mc  gCos/Ncfsc  de/Pr3ms  agus/Cc  níl/Npfsc|Vmip---n  aon/Mc|Dq  deireadh/Ncmsc  leis/Sp  an/Td-s  scéal/Ncmsc  ./Fe </s><s> Deirtear/Vmip0  gurb/Wpdi  é/Pp3ms  a/Dp3ms  churam/Ncmsc  a/Sp  bheith/Nv  ag/Sp  tabhairt/Nv  cúl/Ncmpg|Ncmsc  láimhe/Ncfsg  Dé/Ns-s|Ncmsg  do/Sp  dhaoine/Ncmpc"
"doc#499",",/Fi  arán/Ncmsc  Mhossie/Npmsc  ,/Fi  móin/Ncfsc  fhuinte/Av  Shéain/Npmsc  Chips/Npmsc  ,/Fi  cúrsa/Ncmsc-e|Ncmsc  Mhossie/Npmsc  Uí/Up  Chinneide/Npmsc  ,/Fi  leoraí/Ncmsc  Mhuiris/Npfsg|Npm-g  Dan/Npmsc  ,/Fi  coileach/Ncmsc  Cháit/Npf-g  Mhait/Npm-g  ,/Fi"," madraí/Ncmpc"," Chéitinn/Npfsg  ,/Fi  tigh/Ncmsd  na/Td-s  mommies/Ncfsc  ,/Fi  pucán/Ncmsc  Phaidí/Npmsc  Dan/Npmsc  Mhicí/Npmsc  ,/Fi  cráin/Ncfsc  Skip/Npmsc  ,/Fi  leabhar/Ncmsc  fiacha/Ncmpc  bhean/Ncfsc  an/Td-s  Phoist/Ncmpc  ,/Fi  cineama/Ncmsc  Sheáin/Npfsg  Mhaidc/Npmsc  ,/Fi"
"doc#499","sean-nósanna/Ncmpc  a/Q-r  bhaineann/Vmip  le/Sp  pósadh/Vmis0  agus/Cc  sochraid/Ncfsc  coiscthe/Av  de réir/Spc  dlí/Ncmsg  ./Fe </s><s> Tá/Vmip  dealramh/Ncmsc  New/Npmsc  York/Npmsg|Npmpg  tagtha/Av  ar/Sp  Seoul/Npmsc  ./Fe </s><s> Níl/Vmip---n  cead/Ncmsc"," madra/Ncmsg"," a/Q-i  ithe/Nv  a/Sp  thuilleadh/Nv  ./Fe </s><s> Ceaptar/Vmm-0|Vmip0  go/Cs  bhfuil/Vmip---d  sárú/Ncmsc  ag/Sp  baint/Nv  le/Sp  haon/Mc  ní/Ncmsc|Ncfsc  Cóiréach/Npmsc  ,/Fi  cé/Cs  go/Cs  bhfuil/Vmip---d  malairt/Ncfsc  sa/Spa-s  chaint/Ncfsc  a/Q-p|Q-i|Q-r  deintear/Vmip0|Vmm-0  ar/Sp"
"doc#499","ciúnas/Ncmsc  ag/Sp  teacht/Nv  ón/Spa-s  gcistin/Ncfsc  ./Fe </s><s> Bhí/Vmis  gach/Dq  éinne/Ncmsc  ag/Sp  breith/Nv  chuige/Pr3ms  féin/Px  ./Fe </s><s> Labhras/Ncmsc  mar/Cs  gheall/Vmis  ar/Sp  an/Td-s  nGlas/Ncmsc|Ncfsc  Ghaibhneach/Ncfsc  ,/Fi"," madra/Ncmsc"," na/Td-p  n-ocht/Mc  gcos/Ncfsc  ,/Fi  róinte/Av  na/Td-s  farraige/Ncfsg  i/Sp  bhfoirm/Ncfsc  daoine/Ncmpg  ,/Fi  sagairt/Ncmpc  ar/Sp  ais/Ncfsc  on/Ncmsc  mbás/Ncmsc  chun/Sp  dualgaisí/Ncfpc  Aifrinn/Ncmsg  a/Sp  chomhlíonadh/Nv  agus/Cc"
"doc#499","cnoic/Ncmsg  ./Fe </s><s> Cad/Pq  a/Q-r  bhí/Vmis  ar/Sp  bun/Ncmsc  ag/Sp  an/Td-s  bhfear/Ncmsc  san/Dd  ?/Fq </s><s> B''/Ws-i  fhéidir/Ns-s  go/Q-s  raibh/Vmis---d|Vmsp  sé/Pp3mss  ag/Sp  fanacht/Nv  le/Sp  duine/Ncmsc  éigin/Aq-msc  ./Fe </s><s> B''/Ws-i  fhéidir/Ns-s  go/Q-s  raibh/Vmis---d|Vmsp  sé/Pp3mss  ag/Sp  lorg/Nv  a/Dp3ms"," mhadra/Ncmsc"," ./Fe </s><s> B''/Ws-i  fhéidir/Ns-s  go/Q-s  raibh/Vmis---d|Vmsp  sé/Pp3mss  ag/Sp  tógaint/Ncfsc  an/Td-s  aeir/Ncfsc  ./Fe </s><s> Chuadar/Vmis3p  chuige/Pr3ms  agus/Cc  chuir/Vmis  siad/Pp3-ps  a/Dp3-p  gceist/Ncfsc  air/Pr3ms  ./Fe </s><s> ''/Fa  Nílim/Vmip1s-n  ach/Cs  im/Ncmsc  sheasamh/Nv  anseo/Rl  ''/Fa  ,/Fi  ar/Vmis"
"doc#499","sagart/Ncmsc  Budda/Npmsc  ./Fe </s><s> Sagart/Ncmsc  :/Fi  Oibríonn/Vmip  mo/Dp1-s  mhaistir/Ncfsc  miorúiltí/Vmih0  ./Fe </s><s> Cad/Pq  mar/Cs  gheall/Vmis  ortsa/Pr2-s-e  ?/Fq </s><s> Saoí/Npmsc  :/Fi  B''/Ws-i  fheidir/Ncfsc  go/Cs  bhfuil/Vmip---d  gach/Dq  cleas/Ncmsc  ag/Sp  do/Dp2-s"," mhadra/Ncmsc"," ach/Cs  ní/Ncmsc|Ncfsc|Nv|Wp-in  mar/Sp  sin/Pd  atá/Vmip---r  ag/Sp  Tao/Npmsc  An/Td-s  mhíorúilt/Ncfsc  atá/Vmip---r  agamsa/Pr1-s-e  ná/Cc  go/Cs  n-ithim/Vmip1s  nuair/Cs  a/Q-r  bhíonn/Vmig  ocras/Ncmsc  orm/Pr1-s  Agus/Cc  go/Cs  n-ólaim/Vmip1s  nuair/Cs  a/Q-r  bhíonn/Vmig"
"doc#499","le/Sp  cúl/Ncmsc  a/Dp3-p|Dp3ms|Dp3fs  láimhe/Ncfsg  ./Fe </s><s> ''/Fa  Is/Wp-i  é/Pp3ms  an/Td-s  t-aon/Mc  tslí/Ncfsc  go/Cs  bhféadfaí/Vmc-0  í/Pp3fs  a/Sp  tharraingt/Nv  as/Sp  an/Td-s  dtalamh/Ncmsc|Ncfsc  ''/Fa  ar/Vmis  seisean/Pp3msse  ,/Fi  ''/Fa  ná/Cc  í/Pp3fs  a/Sp  cheangal/Nv  d''/Sp  eireaball/Ncmsc"," madra/Ncmsg"," agus/Cc  ansan/Rl  glaoch/Ncmsc|Nv  ar/Sp  an/Td-s  madra/Ncmsc  agus/Cc  tathant/Ncmsc  a/Sp  dhéanamh/Nv  air/Pr3ms  an/Td-s  cúram/Ncmsc  a/Sp  dhéanamh/Nv  ./Fe </s><s> Cad/Pq  dearfá/Vmc-2s  leis/Sp  sin/Pd  mar/Sp  scéal/Ncmsc  ,/Fi  a/Uv  Athair/Ncfsv|Ncfsc|Ncmsv|Ncmsc  ?/Fq </s><s> ''/Fa  ./Fe </s><s> ''/Fa"
"doc#499","tslí/Ncfsc  go/Cs  bhféadfaí/Vmc-0  í/Pp3fs  a/Sp  tharraingt/Nv  as/Sp  an/Td-s  dtalamh/Ncmsc|Ncfsc  ''/Fa  ar/Vmis  seisean/Pp3msse  ,/Fi  ''/Fa  ná/Cc  í/Pp3fs  a/Sp  cheangal/Nv  d''/Sp  eireaball/Ncmsc  madra/Ncmsg  agus/Cc  ansan/Rl  glaoch/Ncmsc|Nv  ar/Sp  an/Td-s"," madra/Ncmsc"," agus/Cc  tathant/Ncmsc  a/Sp  dhéanamh/Nv  air/Pr3ms  an/Td-s  cúram/Ncmsc  a/Sp  dhéanamh/Nv  ./Fe </s><s> Cad/Pq  dearfá/Vmc-2s  leis/Sp  sin/Pd  mar/Sp  scéal/Ncmsc  ,/Fi  a/Uv  Athair/Ncfsv|Ncfsc|Ncmsv|Ncmsc  ?/Fq </s><s> ''/Fa  ./Fe </s><s> ''/Fa  Tá/Vmip  sé/Pp3mss  chomh/Ri  sochreidte/Aqp  le/Sp"
"doc#500","agus/Cc  aráin/Ncmpc  bháin/Ncmsg  ./Fe </s><s> Glór/Ncmsc  ban/Ncfpg  agus/Cc  páistí/Ncmpc  thart/Rd  faoi/Sp  na/Td-p  laindéir/Ncmpc  ,/Fi  béiceach/Ncfsc  na/Td-p  bhfear/Ncmpg  atá/Vmip---r  ag/Sp  tarraingt/Nv  an/Td-s  bháid/Ncmsg  ,/Fi  glamanna/Ncfpc  na/Td-p"," madraí/Ncmpg"," ,/Fi  agus/Cc  na/Td-s  tonnta/Av  glasa/Ncmpv  ag/Sp  tiontú/Nv  bán/Ncmsc|Ncmpg  sa/Spa-s  mhaistriú/Nv  ar/Wpsi|Wssi|Ws-q|Wsdq  chreagacha/Aq--pc  an/Td-s  Choirín/Ncmsg  ./Fe </s><s> Is/Wp-i  cuma/Ncfsc|Aqp  sa/Spa-s  diabhal/Ncmsc  leo/Pr3-p  anocht/Ns-s  faoin/Spa-s  aimsir/Ncfsc  ./Fe </s>"
"doc#500","sí/Pp3fss  lorg/Ncmsc|Nv  a/Dp3fs|Uv  crúba/Ncfpc|Ncfpv  tosaigh/Ncmsg|Ncmpc  ,/Fi  agus/Cc  ar/Sp  an/Td-s  chloch/Ncfsc  mhór/Aq-fsc  ar/Sp  a/Dp3fs  cúl/Ncmsc  a/Q-r  scoilt/Vmis  si/Xf  lena/Spp-s|Spr  heireabali/Xx  sular/Cs-s|Csws  ghearr/Aqp|Ncmsc|Vmis  si/Xf  léim/Ncfsc|Nv|Vmis|Vmip1s  a/Dp3fs  báis/Ncmsg  ./Fe </s><s> Feicimid/Vmip1p  sa/Spa-s"," mhadra/Ncmsc"," seo/Dd  an/Td-s  diabhal/Ncmsc  é/Pp3ms  féin/Px  le/Sp  hiomlán/Ncmsc  a/Dp3ms  ghránnachta/Ncfsg  agus/Cc  a/Dp3fs  mhiofaireachta/Av  ./Fe </s><s> Feicimid/Vmip1p  a/Dp3ms  dhúshlán/Ncmsc  ina/Spp-p|Spp-s  loirg/Ncmpc  sna/Spa-p  carraigeacha/Ncfpc  ;/Fi  a/Dp3ms"
"doc#500","air/Pr3ms  ,/Fi  agus/Cc  deir/Vmip|Ncfsc  an/Td-s  Canónach/Ncmsc  Ó/Sp  hAnluain/Npmsc  i/Sp  Lives/Npmsc  of/Ncmsc  Irish/Npmsg  Saints/Npmsc  ,/Fi  Imleabhar/Ncmsc  VI/Mr  ,/Fi  gur/Q--s  bhuail/Vmis  aithreachas/Ncmsc  é/Pp3ms  nuair/Cs  a/Q-r  chonaic/Vmis  sé/Pp3mss  a/Dp3ms"," mhadra/Ncmsc"," ag/Sp  titim/Nv  marbh/Ncmsc|Ncmpg  le/Sp  binn/Ncfsc  chun/Sp  a/Dp3ms  bháis/Ncmsv  ./Fe </s><s> D''/Q  iarr/Vmis  sé/Pp3mss  maithiúnas/Ncmsc  ar/Sp  Cholm/Npmsc  agus/Cc  bhronn/Vmis  iomlán/Ncmsc  an/Td-s  Oileáin/Ncmsg  air/Pr3ms  ./Fe </s><s> Níl/Vmip---n  trácht/Ncmsc  ar/Wpsi|Wssi|Ws-q|Wsdq  an/Wp-q|Wpdq"
"doc#500","Naofa/Aqp  le/Sp  Toraigh/Npmsc  fosta/Rg  ,/Fi  le cois/Spc  go/Q-s  raibh/Vmis---d|Vmsp  sé/Pp3mss  muinteartha/Aqp  do/Sp  Cholm/Npmsc  Cille/Ncfsg  ,/Fi  Ernan/Npmsc  agus/Cc  Duach/Npmsc  ./Fe </s><s> Thug/Vmis  Colm/Npmsc  ordú/Ncmsg  d''/Sp  Ernan/Npmsc  gan/Sp"," madra/Ncmsc"," ná/Cc  cú/Ncmsc  a/Sp  ligean/Nv  isteach/Rd  ar/Sp  an/Td-s  oileán/Ncmsc  ./Fe </s><s> Níorbh/Ws-in  iontas/Ncmsc  ar/Sp  bith/Ns-s  sin/Dd  i ndiaidh/Spc  a/Dp3ms  theagmháil/Ncfsc  leis/Sp  an/Td-s  chú/Ncmsc  nimhe/Ncfsg  ./Fe </s><s> I/Mr  ndeireadh/Ncmsc  na/Td-s"
"doc#500","dath/Ncmsc  an/Td-s  fhraoich/Ncmsg  le/Sp  luí/Nv  gréine/Ncfsg  a/Q-r  ainmníodh/Vmih  an/Td-s  cnoc/Ncmsc  ./Fe </s><s> Bhí/Vmis  siad/Pp3-ps  seo/Dd  ag/Sp  insint/Nv  dom/Pr1-s  fosta/Rg  gur/Wpdi|Wsdi  easóga/Ncfpc  agus/Cc  sionnaigh/Ncmpc  na/Td-p  cait/Ncmsg  agus/Cc"," madraí/Ncmpc"," tí/Ncfsg|Ncmsg  a/Q-r  bhí/Vmis  ag/Sp  na/Td-p  Danair/Ncmpc  agus/Cc  gur/Q--s  imigh/Vmis  siad/Pp3-ps  fiáin/Aqp  i ndiaidh/Spc  an/Wp-q|Wpdq  bhriste/Aqc|Aqp  agus/Cc  a/Dp3-p  máistrí/Ncmpc  caillte/Av  acu/Pr3-p  ./Fe </s><s> Níor/Qn-s  tháinig/Vmis---n  slán/Ncmsc  as/Sp  an/Td-s"
"doc#500","níl/Npfsc|Vmip---n  ach/Cs  dornán/Ncmsc  tithe/Ncmpg  ag/Sp  coinneáil/Nv  caorach/Ncfsg|Ncfpg  ./Fe </s><s> Sa/Spa-s  bhliain/Ncfsc  1889-90,/Mn  agus/Cc  an/Td-s  tAthair/Ncmsc  Mac/Up  Giolla/Npmsc  Chomhghail/Npmsc  anseo/Rl  ,/Fi  bhí/Vmis  plá/Ncfsc"," madraí/Ncmpg"," ann-mar/Vmis1p  tá/Vmip  anois-agus/Ncmsc  gan/Sp  feidhm/Ncfsc  leo/Pr3-p  ,/Fi  fad/Ncmsc  is/Cc  go/Q-s  raibh/Vmis---d|Vmsp  an/Td-s  tOileán/Ncmsc  i/Sp  muinín/Ncfsc  dhá/Spp  bhuachaill/Ncmsc  bó/Ncfpg|Ncfsg  ./Fe </s><s> D''/Q  éirigh/Vmis  an/Td-s  cás/Ncmsc  chomh/Ri  dona/Aqp  sa/Spa-s"
"doc#500","is/Cc  go/Q-s  raibh/Vmis---d|Vmsp  an/Td-s  tOileán/Ncmsc  i/Sp  muinín/Ncfsc  dhá/Spp  bhuachaill/Ncmsc  bó/Ncfpg|Ncfsg  ./Fe </s><s> D''/Q  éirigh/Vmis  an/Td-s  cás/Ncmsc  chomh/Ri  dona/Aqp  sa/Spa-s  deireadh/Ncmsc  gur/Q--s  ordaigh/Vmis|Vmm-2s  an/Td-s  sagart/Ncmsc  a/Q-r  raibh/Vmis---n  de/Sp"," mhadraí/Ncmpc"," san/Spa-s  Oileán/Ncmsc  a/Sp  bhá/Nv  ,/Fi  agus/Cc  i gcionn/Spc  chúpla/Ncmsg  lá/Ncmsc  ní/Qn  raibh/Vmis---n  tafann/Ncmsc  le/Sp  cluinstean/Ncmsc  ó/Sp  Thor/Ncmsc  an/Td-s  Cheó/Npmsc  go/Sp  Leac/Ncfsc  an/Td-s  Dá/Spp-s  Bhonn/Ncmsc  ./Fe </s><s> Ach/Cs  i lár/Spc  na/Td-p"
"doc#500","gliobála/Ncmpc  rinneadh/Vmis0  dearmad/Ncmsc  ar/Sp  bhuachaill/Ncmsc  na/Td-s  mbó/Ncfsg  ,/Fi  agus/Cc  chuaigh/Vmis  seisean/Pp3msse  ar/Sp  na/Td-p  mionnaí/Ncmpg  go/Cs  ndéanfadh/Vmc  sé/Mc|Pp3mss  tír/Ncfsc  mór/Aq--pg  mura/Cs  mbeadh/Vmc"," madra/Ncmsc"," aige/Pr3ms  leis/Sp  an/Td-s  eallach/Ncmsc  a/Sp  cheapadh/Nv  ./Fe </s><s> Chuaigh/Vmis  dornán/Ncmsc  acu/Pr3-p  i gcionn/Spc  a/Dp3ms  chéile/Ncmsc  agus/Cc  leag/Vmis  siad/Pp3-ps  amach/Rd  dul/Ncmsc|Nv  fad/Ncmpg|Ncmsc  leis/Sp  an/Td-s  sagart/Ncmsc  ./Fe </s>"
"doc#500","amach/Rd  dul/Ncmsc|Nv  fad/Ncmpg|Ncmsc  leis/Sp  an/Td-s  sagart/Ncmsc  ./Fe </s><s> Mhínigh/Vmis  siad/Pp3-ps  an/Td-s  faopach/Ns-s  a/Q-r  raibh/Vmis---n  siad/Pp3-ps  ann/Pr3ms  ,/Fi  agus/Cc  nuair/Cs  a/Q-r  chonaic/Vmis  sé/Pp3mss  cad/Pq  é/Pp3ms  mar/Cs  a/Q-r  bhí/Vmis  cheadaigh/Vmis  sé/Mc"," madra/Ncmsc"," amháin/Aqp  ./Fe </s><s> Bhí/Vmis  sin/Pd  ceart/Aqp|Ncmsc  go/Ua  leor/Aqp  ,/Fi  ach/Cs  ní/Qn  raibh/Vmis---n  tráth/Ncmsc  moille/Ncfsg  ann/Pr3ms  ,/Fi  agus/Cc  cá/Rq  háit/Ncfsc  faoin/Spa-s  spéir/Ncfsc  a/Q-r  raibh/Vmis---n  siad/Pp3-ps  ag/Sp  dul/Nv  a/Sp  chuardach/Nv  ?/Fq </s>"
"doc#500","gur/Q--s  shroich/Vmis  siad/Pp3-ps  cé/Cs  an/Td-s  oileáin/Ncmsg  sin/Dd  ;/Fi  bhain/Vmis  díobh/Pr3-p  na/Td-p  bróga/Ncfpc  agus/Cc  thosaigh/Vmis  a/Sp  chuardach/Nv  go/Ua  fáilí/Aqp  slítheanta/Av  ./Fe </s><s> Tháinig/Vmis  siad/Pp3-ps  ar/Sp"," mhadra/Ncmsc"," sa/Spa-s  deireadh/Ncmsc  ,/Fi  ina/Spr  luí/Vmsp  ag/Sp  bun/Ncmsc  dorais/Ncmsg  ,/Fi  agus/Cc  bhí/Vmis  sí/Pp3fss  leo/Pr3-p  ''/Fa  idir/Sp  chorp/Ncmsc  is/Wpri  chíeiteacha/Ncmpc  ''/Fa  sula/Cs  raibh/Vmis---d  faill/Ncfsc  aige/Pr3ms  glam/Ncfsc  a/Sp  ligean/Nv  as/Pr3ms  ./Fe </s><s> Bhí/Vmis"
"doc#500","sa/Spa-s  deireadh/Ncmsc  ,/Fi  ina/Spr  luí/Vmsp  ag/Sp  bun/Ncmsc  dorais/Ncmsg  ,/Fi  agus/Cc  bhí/Vmis  sí/Pp3fss  leo/Pr3-p  ''/Fa  idir/Sp  chorp/Ncmsc  is/Wpri  chíeiteacha/Ncmpc  ''/Fa  sula/Cs  raibh/Vmis---d  faill/Ncfsc  aige/Pr3ms  glam/Ncfsc  a/Sp  ligean/Nv  as/Pr3ms  ./Fe </s><s> Bhí/Vmis"," madra/Ncmsc"," ag/Sp  buachaill/Ncmsc  na/Td-s  mbó/Ncfsg  lá/Ncmsc  arna/Spp-s  mhárach/Ns-s  ,/Fi  agus/Cc  gan/Sp  a/Dp3ms  fhios/Ncmsc  ag/Sp  duine/Ncmsc  nach/Wprin  anuas/Rd  as/Sp  an/Td-s  spéir/Ncfsc  a/Q-r  thuirling/Vmis  sé/Pp3mss  !/Fe </s><s> Chaitheadh/Vmih"
"doc#501","tuirlingt/Ncfsc|Nv  orainn/Pr1-p  gan/Sp  aon/Mc|Dq  rómhoill/Ncfsc  ./Fe </s><s> Shealbhaíomar/Vmis1p  an/Td-s  t-amhras/Ncmsc  ,/Fi  an/Td-s  anbhuain/Ncfsc  ,/Fi  an/Td-s  éiginnteacht/Ncfsc  a/Q-r  ghabhann/Vmip  ina/Spp-p|Spp-s"," madraí/Ncmpc"," cos/Ncfpg  le/Sp  haeráid/Ncfsc  na/Td-s  haoise/Ncfsg  seo/Dd  de/Sp  ghnáth/Ncmsc  ,/Fi  agus/Cc  níor/Ws-in  bheag/Aqp|Ncmsc  den/Spa-s  suathadh/Vmis0|Vmih  seo/Pd  an/Td-s  dabht/Ncmsc  a/Q-r  lean/Vmis  barántúlacht/Ncmsc  teanga/Ncfsg  agus/Cc"
"doc#502","a/Q-r  bhí/Vmis  mar/Sp  pháirt/Ncfsc  de/Sp  Fhéile/Ncfsc  Chnoc/Npfsg  Fola/Ncfpg|Ncfpc|Ncfsg  ansin/Rl  ag/Sp  deireadh/Ncmsc  na/Td-s  seachtaine/Ncfsg  ,/Fi  bhí/Vmis  Pádraig/Npmsc  Ó/Sp  Mearlaí/Ncmsc  as/Sp  Gleann/Ncmsc  Fhinne/Ncfsg  ,/Fi  agus/Cc  a/Dp3ms"," mhadra/Ncmsc"," tháinig/Vmis  siad/Pp3-ps  sa/Spa-s  chéad/Mo|Mc  áit/Ncfsc  agus/Cc  i/Sp  gcrannchur/Ncmsc  a/Sp  reachtáil/Nv  Fo-Chumann/Xx  Lúthchleas/Ncmsc  Gael/Ncmsg|Ncmpg  Naomh/Npfsg|Npmsg|Npmsc  Mhuire/Npfsg|Ncfsg  thiar/Rd  sna/Spa-p  Rosann/Vmip  ansin/Rl"
"doc#503","ag/Sp  na/Td-p  páistí/Ncmpc  iontu/Pr3-p  ,/Fi  is/Wpri  airde/Aqc  a/Sp  scóráil/Nv  ,/Fi  mar/Sp  shampla/Ncmsc  ba/Wsri  mhinice/Aqc  a/Q-i  freagraíodh/Vmis0  do/Dp2-s  is/Wpri  liomsa/Pr1-s-e  é/Pp3ms  ná/Cc  cé/Pq  leis/Pr3ms|Sp  é/Pp3ms  seo/Dd  ?/Fq </s><s> agus/Cc  bróga/Ncfpc  agus/Cc"," madra/Ncmsc"," ag/Sp  scóráil/Nv  níos/Uc  airde/Aqc  ná/Cc  gealach/Ncfsc  nó/Cc  bosca/Ncmsc  ./Fe </s><s> 6.8/Mn  ACHOIMRE/Ncfsc  Thug/Vmis  an/Td-s  chaibidil/Ncfsc  seo/Dd  achoimre/Ncfsc  ar/Sp  na/Td-p  scóir/Ncmsg  ar/Sp  na/Td-s  tástálacha/Ncfsc  a/Q-p|Q-i|Q-r"
"doc#536","cháirde/Ncfsc  i/Sp  Nepal/Npmsc  ,/Fi  deir/Vmip  siad/Pp3-ps  go/Cs  bhfuil/Vmip---d  liamhaintí/Vmih0  faoi/Sp  chúrsaí/Ncmpc  drugaí/Ncmpg  agus/Cc  maraithe/Av|Ncmpc  eile/Dd  curtha/Av  i/Sp  leith/Ncfsc  an/Td-s  rí/Ncmsg  úr/Aq-msc  ./Fe </s><s> ''/Fa  Níl/Vmip---n  meas/Ncmsc"," madra/Ncmsg"," acu/Pr3-p  air/Pr3ms  ,/Fi  ''/Fa  a/Dp3fs  duirt/Ncfsc  sé/Ncmsg  ./Fe </s><s> ''/Fa  Bhí/Vmis  ard/Ncmsc  mheas/Nv  ar/Sp  an/Td-s  rí/Ncmsc  a/Sp  cailleadh/Vmis0  ,/Fi  Biyendra/Npmsc  ./Fe </s><s> Chreid/Vmis  siad/Pp3-ps  gur/Wpdi|Wsdi  ionchollú/Ncmsc  Vishna/Npmsc  ,/Fi  Dia/Ncmsc  na/Td-p"
"doc#571","ar/Sp  mhargadh/Ncmsc  na/Td-p  bpeataí/Ncmpg  agus/Cc  dhear/Vmis  siad/Pp3-ps  an/Td-s  táirge/Ncmsc  seo/Dd  do/Sp  chúpla/Ncmsc  spriocmhargadh/Vmis0  ar/Sp  leith/Ncfsc  i/Sp  measc/Ncmsc  úinéirí/Ncmpg  peataí/Ncmpg|Ncmpc  (/F"," madraí/Ncmpc"," nó/Cc  cait/Ncmpc  )/F  :/Fi  teaghlaigh/Ncmpc  ghnóthacha/Aq--pc  ,/Fi  seandaoine/Ncmpc  ,/Fi  daoine/Ncmpc  le/Sp  míchumas/Ncmsc  ,/Fi  daoine/Ncmpc  atá/Vmip---r  ina/Spr  gcónaí/Vmsp  leo/Pr3-p  féin/Px  ,/Fi  sé/Pp3mss  sin/Dd  ,/Fi  daoine/Ncmpc  nach/Wprin"
"doc#679","do/Sp  lá/Ncmsc  eile/Dd  ./Fe </s><s> Ós/Csw  rud/Ncmsc  é/Pp3ms  go/Cs  bhfuilimid/Vmip1p-d  ag/Sp  caint/Nv  ar/Sp  Oíche/Ncfsc  Ghealaí/Ncfsg  ,/Fi  chuir/Vmis  Pádraic/Npmsc  Breathnach/Npmsg  ,/Fi  léiritheoir/Ncmsc  an/Td-s  dráma/Ncmsg  chéanna/Ncfpg|Ncmsg  ,/Fi  an/Td-s"," madra/Ncmsc"," rua/Aqp  i/Sp  measc/Ncmsc  na/Td-s  gcearc/Ncfpg  leis/Sp  an/Td-s  méid/Ncmsc  a/Q-r  dúirt/Vmis  sé/Pp3mss  faoi/Sp  dhrámaíocht/Ncfsc  na/Td-s  Gaeilge/Npfsg  in/Sp  agallamh/Ncmsc  spéisiúil/Aq-msc  ar/Sp  Foinse/Ncfsc  le/Sp  déanaí/Ncfsc  ./Fe </s><s> Dúirt/Vmis"
"doc#725","do/Sp  chur/Ncmsc  ós/Csw  comhair/Ns-s  an/Td-s  tsaoil/Ncmsg  ;/Fi  sa/Spa-s  chás/Ncmsc  seo/Dd  ,/Fi  igcomóradh/Vmis0  an/Td-s  40/Mn  ú/Xf  bliain/Ncfsc  de/Sp  mhuirthéacht/Ncfsc  an/Td-s  Dheireadh/Ncmsc  Fomhair/Vmm-2s  ,/Fi  bheadh/Vmc  eitilt/Ncfsc"," madra/Ncmsg"," igceist/Ncfsc  ./Fe </s><s> Tógadh/Vmis0  an/Td-s  madra/Ncmsc  baineann/Vmip  Laica/Npmsc  ináirde/Ncfsc  ar/Sp  fhithis/Ncfsc  timpeall/Ncmpg  an/Td-s  domhain/Ncfsc  ar/Sp  an/Td-s  3/Mn  Samhain/Ncfsc  1957/Mn  ar/Sp  bord/Ncmsc  Sputnic/Npmsc  2/Mn  ;/Fi"
"doc#725",";/Fi  sa/Spa-s  chás/Ncmsc  seo/Dd  ,/Fi  igcomóradh/Vmis0  an/Td-s  40/Mn  ú/Xf  bliain/Ncfsc  de/Sp  mhuirthéacht/Ncfsc  an/Td-s  Dheireadh/Ncmsc  Fomhair/Vmm-2s  ,/Fi  bheadh/Vmc  eitilt/Ncfsc  madra/Ncmsg  igceist/Ncfsc  ./Fe </s><s> Tógadh/Vmis0  an/Td-s"," madra/Ncmsc"," baineann/Vmip  Laica/Npmsc  ináirde/Ncfsc  ar/Sp  fhithis/Ncfsc  timpeall/Ncmpg  an/Td-s  domhain/Ncfsc  ar/Sp  an/Td-s  3/Mn  Samhain/Ncfsc  1957/Mn  ar/Sp  bord/Ncmsc  Sputnic/Npmsc  2/Mn  ;/Fi  bás/Ncmsc  pianmhar/Aq-msc  ón/Spa-s  ró-theas/Ncmsc  a/Q-r"
"doc#725","ar/Sp  ais/Ncfsc  in/Sp  aon/Dq  chor/Vmis|Ncmsc  ./Fe </s><s> Ar/Sp  an/Td-s  28/Mn  lúil/Npmsc  1960/Mn  deineadh/Vmis0|Vmih|Vmis0|Vmih  smionagar/Ncmsc  den/Spa-s  chéad/Mo|Mc  spásarthach/Ncmsc  eile/Dd  indiaidh/Ns-s  tosú/Ncmsg  lochtaigh/Aq-msg  agus/Cc  na/Td-p"," madraí/Ncmpc|Ncmpg"," Lisitscha/Npmsc  agus/Cc  Tsaica/Npmsc  ar/Sp  bord/Ncmsc  ./Fe </s><s> Bhí/Vmis  an/Td-s  teip/Ncfsc  indán/Ncmsc  do/Sp  alán/Ncmsc  eitilt/Ncfsc|Nv  eile/Dd  igclár/Ncmsc  ullmhucháin/Ncfsc  an/Td-s  spásárthach/Ncmsc  Wostoc/Npmsc  agus/Cc"
"doc#725","ar/Sp  bord/Ncmsc  ./Fe </s><s> Bhí/Vmis  an/Td-s  teip/Ncfsc  indán/Ncmsc  do/Sp  alán/Ncmsc  eitilt/Ncfsc|Nv  eile/Dd  igclár/Ncmsc  ullmhucháin/Ncfsc  an/Td-s  spásárthach/Ncmsc  Wostoc/Npmsc  agus/Cc  cailleadh/Vmis0|Nv  roinnt/Ncfsc  mhaith/Aq-fsc"," madraí/Ncmpc|Ncmpg"," agus/Cc  coiníní/Ncmpc  dá/Spp-s  bharr/Ncmsc  ./Fe </s><s> Sa/Spa-s  deireadh/Ncmsc  ,/Fi  ar/Vmis  an/Td-s  9/Mn  agus/Cc  ar/Sp  an/Td-s  25/Mn  Márta/Ncmsc  1961/Mn  d''/Sp  eirigh/Ncmsg  leo/Pr3-p  dhá/Spp  fhiontar/Ncmsc  a/Sp  chur/Nv  igcríoch/Ns-s  go/Ua  sásúil/Aqp  ./Fe </s><s> Ba/Ws-i"
"doc#725","chéad/Mo|Mc  spásárthach/Ncmsc  Rúiseach/Ncfsc  ./Fe </s><s> Léiríonn/Vmip  an/Td-s  eachtra/Ncfsc  seo/Dd  cé/Cs  chomh/Ri  bunúsach/Aqp  agus/Cc  a/Q-r  bhí/Vmis  cúrsaí/Ncmpc  ins/Spa-s  na/Td-p  laethanta/Ncmpc  tosaigh/Ncmsg  sin/Dd  ./Fe </s><s>","Madra/Ncmsc"," agus/Cc  Coinín/Npmsc  á/Spp-p  n-oiliúint/Nv  chun/Sp  taisteal/Ncmpg  sa/Spa-s  spás/Ncmsc </s><s> Ó/Sp  bhruacha/Ncmpv  na/Td-s  Laoi/Npfsg  go/Sp  Gailís/Ncfsc  na/Td-p  gCeilteach/Ncmpg  ,/Fi  bealach/Ncmsc  na/Td-s  Briotáine/Npf-g </s>"
"doc#796","fíricí/Ncfpc|Ncfpg  an/Td-s  taifid/Ncmpc  agus/Cc  d''/Q  iarr/Vmis  ar/Sp  Byrne/Npmsc  an/Td-s  taifead/Ncmpg  a/Sp  cheartú/Nv  ,/Fi  chuaigh/Vmis  Harris/Npmsc  le/Sp  báiní/Ncfsc  ,/Fi  thug/Vmis  íde/Npfsc  na/Td-s  muc/Ncfpg  (/F  cibé/Pi|Dq  rud/Ncmsc  faoi/Sp  na/Td-p"," madraí/Ncmpc"," )/F  don/Npmsc  té/Pi  a/Q-r  labhair/Vmis  le/Sp  clár/Ncmsc  Byrne/Npmsc  ,/Fi  ar/Sp  theachtaireacht/Ncfsc  ghutháin/Ncmsg  chuig/Sp  láthair/Ncfsc  oibre/Ncfsg  an/Wp-q|Wpdq  ghearánaí/Aqc  ,/Fi  agus/Cc  a/Q-r  chríochnaigh/Vmis"
"doc#805","níos/Uc  faide/Aqc  in aghaidh/Spc  an/Td-s  lae/Ncmsg  ,/Fi  ag/Sp  bagairt/Nv  an/Td-s  dlí/Ncmsg  ar/Sp  an/Td-s  údar/Ncmsc  agus/Cc  ar/Sp  an/Td-s  bhfoilsitheoir/Ncmsc  má/Ncfsg  luann/Vmip  siad/Pp3-ps  fíricí/Ncfpc  atá/Vmip---r  ar/Sp  eolas/Ncmsc  ag/Sp"," madraí/Ncmpc"," an/Td-s  bhaile/Ncmsg  le/Sp  glúin/Ncfsc  anuas/Rd  ./Fe </s><s> Fíricí/Ncfpc  a/Q-i  mbíodh/Vmih  ''/Fa  well-known/Xf  Republicans/Ncmsc  ''/Fa  áirithe/Av  ag/Sp  maíomh/Nv  agus/Cc  ag/Sp  déanamh/Nv  gaisce/Ncmsg|Ncmsc  astu/Pr3-p"
"doc#810","atá/Vmip---r  ina/Spp-s  dhiaidh/Ns-s  ar/Sp|Wpsi|Wssi|Ws-q|Wsdq  do/Sp  chara/Ncmsc  ./Fe </s><s> athair/Ncfsc|Ncmsc  ,/Fi  beirt/Ncfsc  ,/Fi  cúigear/Ncmsc  ,/Fi  dalba/Aqp  ,/Fi  deartháir/Ncmsc  ,/Fi  deirfiúr/Ncfsc  ,/Fi  duine/Ncmsc  ,/Fi  falsa/Aqp  ,/Fi  iníon/Ncfsc  ,/Fi  scoil/Ncfsc  ,/Fi  madadh/Vmis0  (/F"," madra/Ncmsc"," )/F  ,/Fi  mac/Ncmsc  ,/Fi  máthair/Ncfsc  ,/Fi  óg/Aqp  (/F  is/Wpri  óige/Aqc  )/F  ,/Fi  sacsafón/Ncmsc  ,/Fi  pionós/Ncmsc  ,/Fi  sean/Aqp  (/F  is/Wpri  sine/Aqc  )/F  ,/Fi  teaghlach/Ncmsc  ,/Fi  fear/Ncmsc  céile/Ncmsg  ,/Fi  bean/Ncfsc  chéile/Ncmsg  ,/Fi  iníon/Ncfsc </s><s> Dia/Ncmsc  daoibh/Pr2-p  !/Fe </s>"
"doc#822","./Fe </s><s> Ní/Qn  raibh/Vmis---n  an/Td-s  chreach/Ncfsc  fiú/Ns-s  roinnte/Av  tar éis/Spc  an/Td-s  Chéad/Mo|Mc  Chogaidh/Ncmsg  Dhomhanda/Aqp  nuair/Cs  a/Q-r  thosaigh/Vmis  an/Td-s  feachtas/Ncmsc  ;/Fi  Churchill/Npmsc  á/Spp-p|Spp-s  rá/Nv  gur/Wpdi|Wsdi"," madra/Ncmsc"," sa/Spa-s  mhainséar/Ncmsc  na/Td-s  hArabaigh/Ncfsc  sa/Spa-s  Phalaistín/Npfsc  ;/Fi  faoin/Spa-s  am/Ncmsc  seo/Dd  ,/Fi  bhí/Vmis  an/Td-s  chéad/Ncmsc  dá/Spp-s  inimirce/Ncfsc  curtha/Av  i/Sp  gcrích/Ncfsc  ag/Sp  na/Td-p  Síónaigh/Npmsc  ,/Fi  agus/Cc  iad/Pp3-p"
"doc#823","na/Td-p  polaiteoirí/Ncmpc  ná/Cc  go/Q-s  raibh/Vmis---d|Vmsp  eagla/Ncfsc  ar/Sp  Tony/Npmsc  Blair/Npmsc  aon/Dq  srianta/Av|Ncmpc  láidre/Aq--pv|Aq--pg|Aq--pc  a/Sp  chur/Nv  i/Sp  bhfeidhm/Ncfsc  (/F  m.s./Xx  cealú/Nv|Ncmsc  cluichí/Ncmpg|Ncmpc  peile/Ncfsg  ,/Fi  fiach/Ncmsc  an/Td-s"," mhadra/Ncmsg"," rua/Aqp  ,/Fi  rásaíocht/Ncfsc  capall/Ncmpg  srl/Xx  )/F  mar/Cs  gur/Q--s  thuig/Vmis  sé/Pp3mss  go/Cs  mbeadh/Vmc  an/Td-s  dream/Ncmsc  meán-Sasanach/Xx  sna/Spa-p  cathracha/Ncfpc  ar/Sp|Qq-s|Q-p|Q-is|Wpsi|Wssi|Ws-q|Wsdq  a/Q-i  bhfuil/Vmip---d  sé/Pp3mss  ag/Sp  brath/Ncmsc  ar/Sp"
"doc#860","leis/Sp  an/Td-s  lá/Ncmsc  Dhúiseodh/Vmc  sé/Pp3mss  na/Td-p  mairbh/Ncmpc  is/Cc  ní/Qn  chódlóidh/Vmif  tú/Pp2-s  ag/Sp  sámh/Ncfsc  Óró/Npmsc  wheelie/Xf  ,/Fi  wheelie/Xf  bin/Ncfsc  is/Wpri  óra/Ncmpv  wheelie/Xf  brea/Ncfpc  !/Fe </s><s> Ach/Cs  tá/Vmip  fhios/Ncmsc  ag/Sp"," madraí/Ncmpc"," an/Td-s  bhaile/Ncmsg  ,/Fi  gurb/Wpdi  é/Pp3ms  an/Wp-q|Wpdq  wheelie/Xf  bin/Ncfsc  is/Wpri  fearr/Aqc  Mar/Cs  anois/Rg  níl/Npfsc|Vmip---n  málaí/Ncmpc|Ncmpg  stróicthe/Av  ,/Fi  stractha/Ncmpc  acua/Ncmpc  ar/Sp  an/Td-s  tsráid/Ncfsc  Óró/Npmsc  wheelie/Xf  ,/Fi  wheelie/Xf"
"doc#939","é/Pp3ms  gan/Sp  a/Sp  bheith/Nv  cinnte/Av  go/Cs  bhfaighidh/Vmif---d  sé/Mc|Pp3mss  mórán/Ncmsc  tacaíochta/Ncfsg  oscailte/Av  ó/Sp  na/Td-p  nuachtáin/Ncmpc  ''/Fa  throma/Ncmpv  ''/Fa  ,/Fi  ainneoin/Ns-s  nach/Wprin  bhfuil/Vmip---d  meas/Ncmsc"," madra/Ncmsg"," ag/Sp  go/Ua  leor/Aqp  de/Sp  na/Td-p  nuachtáin/Ncmpc  ''/Fa  ardéirime/Ncfsg  ''/Fa  ar/Sp  William/Npmsc  Hague/Npmsc  ./Fe </s><s> Tá/Vmip  Tony/Npmsc  chomh/Ri  tugtha/Aqp  sin/Dd  don/Spa-s  cheartchreideamh/Ncmsc  a/Q-r  bhronnfadh/Vmc  an/Td-s"
"doc#973","a/Sp  chur/Nv  os comhair/Spc  an/Td-s  tsaoil/Ncmsg  ;/Fi  sa/Spa-s  chás/Ncmsc  seo/Dd  ,/Fi  i/Sp  gcomóradh/Ncmsc  an/Td-s  40ú/Mo  bliain/Ncfsc  de/Sp  mhuirthéacht/Ncfsc  an/Td-s  Deireadh/Ncmsc  Fómhair/Ncmsg  ,/Fi  bheadh/Vmc  eitilt/Ncfsc"," madra/Ncmsg"," i/Sp  gceist/Ncfsc  ./Fe </s><s> Tógadh/Vmis0  an/Td-s  madra/Ncmsc  baineann/Vmip  ,/Fi  Laiceá/Npmsc  ,/Fi  in/Sp  airde/Ncfpc|Ncfsc  ar/Sp  fithis/Ncfsc  timpeall/Ncmpg  an/Td-s  domhain/Ncfsc  ,/Fi  ar/Sp  3/Mn  Samhain/Ncfsc  1957,/Mn  ar/Sp  bord/Ncmsc  Sputnik/Npmsc  2/Mn  ;/Fi"
"doc#973",";/Fi  sa/Spa-s  chás/Ncmsc  seo/Dd  ,/Fi  i/Sp  gcomóradh/Ncmsc  an/Td-s  40ú/Mo  bliain/Ncfsc  de/Sp  mhuirthéacht/Ncfsc  an/Td-s  Deireadh/Ncmsc  Fómhair/Ncmsg  ,/Fi  bheadh/Vmc  eitilt/Ncfsc  madra/Ncmsg  i/Sp  gceist/Ncfsc  ./Fe </s><s> Tógadh/Vmis0  an/Td-s"," madra/Ncmsc"," baineann/Vmip  ,/Fi  Laiceá/Npmsc  ,/Fi  in/Sp  airde/Ncfpc|Ncfsc  ar/Sp  fithis/Ncfsc  timpeall/Ncmpg  an/Td-s  domhain/Ncfsc  ,/Fi  ar/Sp  3/Mn  Samhain/Ncfsc  1957,/Mn  ar/Sp  bord/Ncmsc  Sputnik/Npmsc  2/Mn  ;/Fi  bás/Ncmsc  pianmhar/Aq-msc  ón/Spa-s  rótheas/Ncmsc  a/Q-r"
"doc#973","ar/Sp  ais/Ncfsc  in/Sp  aon/Dq  chor/Vmis|Ncmsc  ./Fe </s><s> Ar/Sp  28/Mn  lúil/Npmsc  1960,/Mn  deineadh/Vmis0|Vmih|Vmis0|Vmih  smionagar/Ncmsc  den/Spa-s  chéad/Mo|Mc  spásárthach/Ncmsc  eile/Dd  i ndiaidh/Spc  tosú/Nv  lochtach/Aqp  agus/Cc  na/Td-p"," madraí/Ncmpc|Ncmpg"," Lisitscha/Npmsc  agus/Cc  Tsaica/Npmsc  ar/Sp  bord/Ncmsc  ./Fe </s><s> Bhí/Vmis  an/Td-s  teip/Ncfsc  i/Sp  ndán/Ncmsc  do/Sp  a/Dp3ms  lán/Ncmsc  eitiltí/Ncfpg  eile/Dd  i/Sp  gclár/Ncmsc  ullmhúcháin/Ncmsg  an/Td-s  spásárthaigh/Ncmsg  Wostoc/Npmsc  agus/Cc"
"doc#973","ar/Sp  bord/Ncmsc  ./Fe </s><s> Bhí/Vmis  an/Td-s  teip/Ncfsc  i/Sp  ndán/Ncmsc  do/Sp  a/Dp3ms  lán/Ncmsc  eitiltí/Ncfpg  eile/Dd  i/Sp  gclár/Ncmsc  ullmhúcháin/Ncmsg  an/Td-s  spásárthaigh/Ncmsg  Wostoc/Npmsc  agus/Cc  cailleadh/Vmis0|Nv  roinnt/Ncfsc  mhaith/Aq-fsc"," madraí/Ncmpc|Ncmpg"," agus/Cc  coiníní/Ncmpc  dá/Spp-s  bharr/Ncmsc  ./Fe </s><s> Sa/Spa-s  deireadh/Ncmsc  ,/Fi  ar/Sp  9/Mn  agus/Cc  ar/Sp  25/Mn  Márta/Ncmsc  1961,/Mn  d''/Q  éirigh/Vmis  leo/Pr3-p  dhá/Spp  fhiontar/Ncmsc  a/Sp  chur/Nv  i/Sp  gcrích/Ncfsc  go/Ua  sásúil/Aqp  ./Fe </s><s> Ba/Ws-i  leor/Aqp"
"doc#1041","Pointe/Ncmsg  go/Sp  Pointe/Ncmsc  ./Fe </s><s> Tugann/Vmip  Spórtiris/Npmsc  cuairt/Ncfsc  ar/Sp  rása/Ncmsc-e  Pointe/Ncmsg  go/Sp  Pointe/Ncmsc  Dhún/Ncmsc  Garbháin/Npmsg|Npm-g  ./Fe </s><s> 5.00/Mn  Poochini/Npmsc  Tá/Vmip  a/Dp3ms  fhios/Ncmsc  ag/Sp  an/Td-s  saol/Ncmsc  gur/Wpdi|Wsdi"," madra/Ncmsc"," é/Pp3ms  Poochini/Npmsc  ,/Fi  ach/Cs  amháin/Aqp  Poochini/Npmsc  ./Fe </s><s> Chaith/Vmis  an/Td-s  t-úinéir/Ncmsc  a/Q-r  bhíodh/Vmih  ag/Sp  Poochini/Npmsc  leis/Pr3ms  mar/Cs  a/Q-r  bheadh/Vmc  prionsa/Ncmsc  ann/Pr3ms  ./Fe </s><s> Ach/Cs  anois/Rg  ,/Fi  tá/Vmip  na/Td-p"
"doc#1045","Marie/Npmsc  ''/Fa  agus/Cc  ''/Fa  Green/Npmsc  Eyes/Npmsc  ''/Fa  ./Fe </s><s> (/F  1947/Mn  )/F  1.35/Mn  Little/Npmsc  Rascals/Npmsc  1.55/Mn  Cúla/Ncmpv  4/Mn  1.56/Mn  Teletubbies/Ncfsc  2.20/Mn  Clifford/Npmsc  An/Td-s  Codladh/Ncfsc  Thar/Sp  Oíche/Ncfsc  //F"," Madra/Ncmsc"," i/Sp  gComhair/Ns-s  Lae/Ncmsg  2.50/Mn  Zirkos/Npmsc  Kids/Npmsc  Ar/Sp  an/Td-s  Fheirm/Ncfsc  3.05/Mn  Lapitch/Npmsc  3.30/Mn  Tabalúga/Ncmpc  3.55/Mn  Gearóid/Npmsc  na/Td-p  Gaisce/Ncmsg  4.15/Mn  Muppets/Npmsc  Tonight/Npmsc  4.40/Mn"
"doc#1046","Anaconda/Npmsc  5.00/Mn  Pigs/Npmsc  Next/Npmsc  Door/Npmsc  5.30/Mn  Wheel/Npmsc  of/Ncmsc  Fortune/Npmsc  6.00/Mn  Survivor/Npmsc  6.50/Mn  Scéalta/Ncmpc  Scanrúla/Aq--pc  Ní/Qn  bhíonn/Vmig---n  cead/Ncmsc  ag/Sp  teaghlach/Ncmsc  a/Dp3ms"," mhadra/Ncmsc"," a/Sp  thabhairt/Nv  isteach/Rd  i/Sp  mbialann/Ncfsc  ./Fe </s><s> 6.57/Mn  An/Td-s  Aimsir/Ncfsc  Láithreach/Aq-fsc  7.00/Mn  Nuacht/Ncfsc  TG4/Xx  7.20/Mn  An/Td-s  Aimsir/Ncfsc  Láithreach/Aq-fsc  7.25/Mn  100/Mn  Bliain/Ncfsc"
"doc#1046","goidte/Nv--g  as/Sp  Banc/Ncmsc  na/Td-s  Breataine/Npfsg  ./Fe </s><s> (/F  1946/Mn  )/F  1.15/Mn  Little/Npmsc  Rascals/Npmsc  1.55/Mn  Cúla/Ncmpv  4/Mn  1.56/Mn  Teletubbies/Ncfsc  2.20/Mn  Clifford/Npmsc  Slán/Aq-msc  T-Bone/Npmsc  //F  Mar/Cs  Atá/Vmip---r"," Madraí/Ncmpc"," agus/Cc  Cait/Ncmpc  2.50/Mn  Zirkos/Npmsc  Kids/Npmsc  Iascaireacht/Ncfsc  3.05/Mn  Scéalta/Ncmpc  an/Td-s  Dragúin/Ncmsg  3.20/Mn  Twipsy/Npmsc  Scéal/Ncmsc  na/Td-s  hAimsire/Ncfsg  3.35/Mn  Monster/Npmsc  Rancher/Npmsc"
"doc#1051","Réalt/Ncmsc  Amú/Rg  2.45/Mn  Dragon/Npmsc  Tales/Npmsc  Max/Npmsc  ag/Sp  Bualadh/Nv  3.00/Mn  Super/Npmsc  Ted/Npmsc  Super/Npmsc  Ted/Npmsc  san/Dd  Artach/Ncmsc  3.15/Mn  Flipper/Npmsc  agus/Cc  Lopaka/Npmsc  3.40/Mn  Art/Npmsc  Ó/Sp  Ruairc/Npmsc"," Madra/Ncmsg"," Airt/Npmsg|Npfsg  4.05/Mn  Stiúideo/Ncmsc  X/Mr  Cailíní/Ncmpc  is/Wpri  Cneámhairí/Ncmpc  4.30/Mn  Angela/Npfsc  Anaconda/Npmsc  5.00/Mn  Power/Npmsc  Rangers/Npmsc  Réaltra/Ncmsg  Rúnda/Aqp  An/Td-s  Magna/Npmsc  Cosantóir/Ncmsc"
"doc#1052","saibhir/Aq-msc  ./Fe </s><s> (/F  1954/Mn  )/F  12.00/Mn  Cúla/Ncmpv  4/Mn  12.03/Mn  Gearóid/Npmsc  na/Td-p  Gaisce/Ncmsg  12.25/Mn  Kúigear/Npmsc  Kangarú/Npmsc  12.55/Mn  Thuas/Rd  san/Spa-s  Áiléar/Ncmsc  1.05/Mn  Art/Npmsc  Ó/Sp  Ruairc/Npmsc"," Madra/Ncmsg"," Airt/Npmsg|Npfsg  1.30/Mn  Lúlú/Npmsc  1.55/Mn  Clifford/Npmsc  2.20/Mn  Scéalta/Ncmpc  an/Td-s  Dragúin/Ncmsg  2.30/Mn  Maistíní/Ncmpc  Beaga/Aq--pc  2.35/Mn  Más/Ncmsc  Fíor/Aq-msc  Bréag/Vmm-2s  2.45/Mn  Angela/Npfsc  Anaconda/Npmsc  3.15/Mn"
"doc#1053","Wonder/Npmsc  Years/Npmsc  6.25/Mn  100/Mn  Bliain/Ncfsc  6.27/Mn  An/Td-s  Aimsir/Ncfsc  Láithreach/Aq-fsc  6.30/Mn  Nuacht/Ncfsc  TG4/Xx  6.56/Mn  An/Td-s  Aimsir/Ncfsc  Láithreach/Aq-fsc  7.00/Mn  World/Npmsc  of/Ncmsc  Wildlife/Npmsc"," Madraí/Ncmpg"," 7.30/Mn  Pop/Npmsc  TV/Npmsc|Y  8.30/Mn  Ros/Npmsc|Npfsc  na/Td-p  Rún/Ncmpg  Tá/Vmip  Sarah/Npfsc  an-tógtha/Ncmpc  le/Sp  Labhrás/Npmsc  ./Fe </s><s> Tá/Vmip  Tadhg/Npmsc  trína/Spp-s  chéile/Ncmsc  ar/Sp  fad/Ncmsc  ó/Sp  d''/Sp  imgih/Ncfsc  Jason/Npmsc  ach/Cs  an/Qq  dtiocfaidh/Vmif  sé/Pp3mss"
"doc#1084","ceiliúrtha/Av  atá/Vmip---r  rompu/Pr3-p  ./Fe </s><s> An/Td-s  t-ábhar/Ncmsc  cainte/Ncfsg  is/Wpri  mó/Aqc  a/Q-r  bhaineann/Vmip  leis/Sp  an/Td-s  athimirt/Ncfsc  ná/Cc  conas/Rq  a/Q-r  éireoidh/Vmif  leis/Sp  na/Td-p  Fianna/Ncfpc  gan/Sp  an/Td-s"," seanmhadra/Ncmsc"," rua/Aqp  sin/Dd  Dessie/Npmsc  Farrell/Npmsc  ,/Fi  fear/Ncmsc  a/Q-p|Q-i|Q-r  díbríodh/Vmis0  Dé/Ns-s  Domhnaigh/Ncmsg  seo/Dd  caite/Av  nuair/Cs  a/Q-r  chaith/Vmis  sé/Pp3mss  uilinn/Vmih1s  le/Sp  duine/Ncmsc  de/Sp  chosantóirí/Ncmpc  Rátha/Ncmsg|Ncfsg"
"doc#1171","ó/Sp  chúlghairdín/Ncmsc  tí/Ncfsg|Ncmsg  i/Sp  bparóiste/Ncmsc  Ghaoth/Ncfpg|Ncmpg  Dobhair/Ncmsg|Ncmpc  ./Fe </s><s> Chonaic/Vmis  úinéir/Ncmsc  an/Td-s  choileáin/Ncmsg  an/Td-s  t-ionsaí/Ncmsc  agus/Cc  níl/Npfsc|Vmip---n  táisc/Ncmsg  ná/Cc  tuairisc/Ncfsc  ar/Sp  an/Td-s"," mhadra/Ncmsc"," ná/Cc  an/Td-s  éan/Ncmsc  ó/Sp  shin/Pd  i/Sp  leith/Ncfsc  ./Fe </s><s> Bhí/Vmis  Lorcán/Npmsc  agus/Cc  a/Dp3ms  fhoireann/Ncfsc  i bhfeighil/Spc  sé/Ncmsg  cinn/Ncmsg|Ncmpc  d''/Sp  iolair/Ncmpc  fíréan/Ncmpg  a/Sp  iomportáil/Nv  ó/Sp  Albain/Npmsc  go/Sp  Páirc/Ncfsc"
"doc#1171","na/Td-p  héin/Ncmpc  caora/Ncfpc  óga/Aq--pc  ./Fe </s><s> Ach/Cs  tar éis/Spc  na/Td-s  heachtra/Ncfsg  i/Sp  nGaoth/Ncmsc|Ncfsc  Dobhair/Ncmsg  a/Sp  fhiosrú/Nv  ,/Fi  tháinig/Vmis  sé/Pp3mss  chun/Sp  solais/Ncmsg  gur/Wpdi|Wsdi  clamhán/Ncmsc  a/Dp3fs  dionsaigh/Ncfsc  an/Td-s"," madra/Ncmsg"," beag/Aq-msc  ./Fe </s><s> Ní/Qn  raibh/Vmis---n  clamháin/Ncmpc  sa/Spa-s  cheantar/Ncmsc  ó/Sp  1883/Mn  ach/Cs  tá/Vmip  siad/Pp3-ps  ag/Sp  cur/Nv  fúthu/Pr3-p  arís/Rg  in/Sp  oirthear/Ncmsc  an/Td-s  chontae/Ncmsg  ó/Sp  1972/Mn  i/Sp  leith/Ncfsc  ./Fe </s><s> Meastar/Vmm-0|Vmip0  go/Cs"
"doc#1193","''/Fa  arsa/Vmis  McGlone/Npmsc  ,/Fi  Dé/Ns-s  Luain/Ncmsg  ./Fe </s><s> ''/Fa  Chuir/Vmis  roinnt/Ncfsc  iriseoirí/Ncmpg  scairteanna/Ncfpc|Ncfpg  gutháin/Ncmsg|Ncmpc  orainn/Pr1-p  ./Fe </s><s> ''/Fa  Ba/Ws-i  é/Pp3ms  sin/Dd  mar/Cs  a/Q-r  bhí/Vmis  ag/Sp  an/Td-s  tús/Ncmsc  -/Fb  bhí/Vmis  a/Dp3ms  fhios/Ncmsc  ag/Sp"," madraí/Ncmpc"," na/Td-s  sráide/Ncfsg  go/Cs  rabhamar/Vmis1p-d  le/Sp  cur/Nv  ar/Sp  fionraí/Nv  sular/Cs-s  insíodh/Vmm-3s|Vmih|Vmis0  sin/Pd  dúinn/Pr1-p  ./Fe </s><s> ''/Fa  ''/Fa  Níor/Qn-s  insíodh/Vmih---n|Vmis0--n  domsa/Pr1-s-e  go/Ua  fóill/Aqp  ,/Fi  ''/Fa  a/Q-r  dúirt/Vmis  O/Up  ''/Fa  Reilly/Npmsc  ,/Fi"
"doc#1351",",/Fi  agus/Cc  cúpla/Ncmsc  TD/Npmsc|Y  nea-spleách/Ncmsc  ./Fe </s><s> Is/Cc  ar/Sp  éigean/Ncmsc  gur/Wpdi|Wsdi  fiú/Ns-s  pá/Ncmsg|Ncmsc  lae/Ncmsg  a/Sp  íoc/Nv  leis/Pr3ms  an/Wp-q|Wpdq  té/Pi  a/Q-r  déarfadh/Vmc-3s|Vmc-2p  an/Td-s  méidín/Ncmsc  sin/Dd  leat/Pr2-s  !/Fe </s><s> Nach/Qnq|Qnr  bhfuil/Vmip---d  a/Dp3ms  fhios/Ncmsc  ag/Sp"," madraí/Ncmpc"," an/Td-s  bhaile/Ncmsg  an/Td-s  méid/Ncmsg  sin/Dd  ./Fe </s><s> Scríobadh/Vmis0  eile/Dd  ar/Sp  an/Td-s  mullach/Ncmsc  ,/Fi  agus/Cc  fuair/Vmis  siad/Pp3-ps  an/Td-s  méid/Ncmsc  seo/Dd  leanas/Vmip---r  :/Fi  Tiocfaidh/Vmif  Ruairí/Npmsc  Quinn/Npmsg|Npmpg  isteach/Rd"
"doc#1359","fanacht/Ncmsc|Nv  go dtí/Spc  an/Td-s  chéad/Mo  olltoghchán/Ncmsc  eile/Dd  ./Fe </s><s> Dar/Vmip  leis/Sp  na/Td-p  figiúirí/Ncmpc  oifigiúla/Aq--pc  anois/Rg  ,/Fi  chomh/Ri  maith/Aqp  is/Cc  nach/Qnr  raibh/Vmis---n  a/Dp3ms  fhios/Ncmsc  ag/Sp"," madraí/Ncmpc"," an/Td-s  bhaile/Ncmsg  é/Pp3ms  ,/Fi  go/Cs  bhfuil/Vmip---d  an/Td-s  caighdeán/Ncmsc  maireachtála/Ncmsg  ag/Sp  ardú/Nv  chuile/Ncfsg|Dq  lá/Ncmsc  anois/Rg  sa/Spa-s  tír/Ncfsc  seo/Dd  ./Fe </s><s> Mar/Cs  adeirim/Vmip1s  ,/Fi  costais/Ncmpc  sláinte/Ncfsg  agus/Cc"
"doc#1374","./Fe </s><s> Muna/Cs  nglactar/Vmip0  ,/Fi  beidh/Vmif  an/Td-s  deis/Ncfsc  aige/Pr3ms  súil/Ncfsc  ghrinn/Aq-fsc  a/Sp  chaitheamh/Nv  abhus/Rd  is/Wpri  thall/Rd  ,/Fi  ar/Sp  gach/Dq  uile/Ns-s|Dq  ghné/Ncfsc|Ncfsg  dá/Spp-s  pháirtí/Ncmsc  ;/Fi  íde/Npfsc  na/Td-s  muc/Ncfpg  is/Wpri  na/Td-p"," madraí/Ncmpc"," a/Sp  thabhairt/Nv  dóibh/Pr3-p  siúd/Pd  a/Q-r  loic/Vmis  ,/Fi  agus/Cc  an/Td-s  páirtí/Ncmsc  a/Sp  ghríosú/Nv  chun/Sp  faobhair/Ncmsg  is/Wpri  feabhais/Ncmpc  ./Fe </s><s> An-seans/Ncmsc  go/Sp  deo/Ns-s  !/Fe </s><s> Is/Wp-i  é/Pp3ms  scéal/Ncmsc  Nice/Npmsc  in/Sp"
"doc#1386",",/Fi  má/Cs  tá/Vmip  an/Td-s  Stát/Ncmsc  seo/Dd  chomh/Ri  sona/Aqp  is/Cc  a/Q-r  deir/Vmip  sé/Pp3mss  siúd/Pd  ?/Fq </s><s> Tá/Vmip  Próiséas/Npmsc  na/Td-s  Síochána/Ncfsg  i/Sp  bhfeidhm/Ncfsc  ,/Fi  agus/Cc  an/Td-s  Comhaontú/Ncmsc  ./Fe </s><s> Tá/Vmip  a/Dp3ms  fhios/Ncmsc  ag/Sp"," madraí/Ncmpc"," an/Td-s  bhaile/Ncmsg  cá/Rq  bhfuil/Vmip---d  ár/Dp1-p  dtriall/Ncmsc  ./Fe </s><s> Nach/Qnq  mbeadh/Vmc  sé/Pp3mss  i/Sp  bhfad/Ncmsc  níb/Ncfsc  fhearr/Aqc  a/Sp  bheith/Nv  moltach/Aqp  agus/Cc  mealltach/Aqp  ,/Fi  ná/Cc  a/Sp  bheith/Nv  ag/Sp  dul/Nv  i/Sp"
"doc#1630","le/Sp  hinfheistíocht/Ncfsc  iasachta/Ncfsg  isteach/Rd  go/Sp  hÉirinn/Npfsd  dá/Cs  ndéarfadh/Vmc-3s|Vmc-2p  muid/Pp1-p  i/Sp  mbliana/Ncfpc  an/Td-s  rud/Ncmsc  a/Q-r  dúirt/Vmis  muid/Pp1-p  anuraidh/Aqp|Ns-s|Rt  ./Fe </s><s> Go/Cs  dtuigeann/Vmip"," madraí/Ncmpc"," an/Td-s  bhaile/Ncmsg  gur/Wpdi|Wsdi  droch-Chonradh/Npmsc  é/Pp3ms  Nice/Npmsc  ,/Fi  nach/Wprin  bhfuil/Vmip---d  muid/Pp1-p  sásta/Aqp  leis/Sp  na/Td-p  téarmaí/Ncmpc  atá/Vmip---r  ann/Pr3ms  ná/Cc  leis/Sp  an/Td-s  ról/Ncmsc  a/Q-r  thugann/Vmip  sé/Pp3mss  do/Sp  náisiúin/Ncmpc"
"doc#1630","Seán/Npmsc  Ó/Sp  Loinsigh/Npmsc  nuair/Cs  a/Q-p|Q-i|Q-r  fuair/Vmis  sé/Pp3mss  réidh/Aq-msv|Aq-msg|Aq-msc  le/Sp  beirt/Ncfsc  nó/Cc  triúr/Ncmsc  ,/Fi  i/Sp  1970/Mn  ./Fe </s><s> i/Sp  ./Fe </s><s> níor/Ws-in  ghá/Ncmsc  dó/Mc  míniú/Ncmsc  ar/Sp  bith/Ns-s  a/Sp  thabhairt/Nv  ./Fe </s><s> Ach/Cs  má/Cs  bhí/Vmis  eolas/Ncmsc  ag/Sp"," madraí/Ncmpc"," an/Td-s  bhaile/Ncmsg  sa/Spa-s  cheathrú/Mo  heastát/Ncmsc  i/Sp  1992,/Mn  cén/Pq--s  fáth/Ncmsc  nár/Qnrs  lean/Vmis---n  siad/Pp3-ps  na/Td-p  scéalta/Ncmpc|Ncmpg  ag/Sp  an/Td-s  am/Ncmsc  sin/Dd  ?/Fq </s><s> Cén/Pq--s  fáth/Ncmsc  nach/Qnq|Qnr  bhfuil/Vmip---d  siad/Pp3-ps  ag/Sp  fiosrú/Nv"
"doc#1652","céanna/Aqp  feabhas/Ncmsc  mór/Aq-msc  ar/Sp  an/Td-s  gclár/Ncmsc  agus/Cc  gur/Q--s  chruthaigh/Vmis  a/Dp3ms  sheal/Ncmsc  ionadaíochta/Ncfsg  le linn/Spc  do/Sp  Joe/Npmsc  Duffy/Npmsc  bheith/Nv  as/Sp  baile/Ncmsc  gur/Wpdi|Wsdi  fearr/Aqc  an/Td-s"," seanmhadra/Ncmsc"," don/Spa-s  bhóthar/Ncmsc  fada/Aqp  agus/Cc  go/Cs  bhfuil/Vmip---d  cuid/Ncfsc  de/Sp  na/Td-p  seanfhondúirí/Ncmpc  atá/Vmip---r  ag/Sp  RTÉ/Y  fós/Rg  níos/Uc  fearr/Aqc  agus/Cc  níos/Uc  solúbtha/Aqc  ná/Cc  na/Td-p  céimithe/Ncmpc"
"doc#1719","Scully/Npmsg|Npmpg  ,/Fi  tuairisceoir/Ncmsc  ildánach/Aq-msc  Rí/Ncmsg|Ncmsc  Rá/Ncmsc|Ncmsg  ,/Fi  ag/Sp  súil/Ncfsc  leis/Sp  an/Td-s  Chorn/Ncmsc  Domhanda/Aqp  ./Fe </s><s> Níl/Vmip---n  a/Dp3ms  fhios/Ncmsc  againn/Pr1-p  an/Td-s  féidir/Ns-s  an/Td-s  rud/Ncmsc  céanna/Aqp  a/Sp  rá/Nv  faoin/Spa-s"," mhadra/Ncmsg"," !/Fe </s><s> Dhá/Spp  bhonn/Ncmsc  óir/Ncmsg  do/Sp  chláir/Ncmpc  TG4/Xx  ag/Sp  féile/Ncfsc  mhór/Aq-fsc  Houston/Npmsc|Npmsg|Npmpg </s><s> CD/Npmsc|Y  úr/Aq-msc|Aq-fsv|Aq-fsc|Aqp  ó/Sp  Gwenno/Npmsc </s><s> Beidh/Vmif  dlúthdhiosca/Ncmsc  nua/Aqp  Gwenno/Npmsc  Saunders/Npmpg  ,/Fi  iar-rinceoir/Ncmsc"
"doc#1720","agus/Cc  Gerry/Npmsc  Adams/Npmsg  sa/Spa-s  chlár/Ncmsc  seo/Dd  ./Fe </s><s> An/Wp-q|Wpdq  Té/Pi  nach/Qnr  bhfuil/Vmip---d  Láidir/Npmsc|Ncmsc  .../F  ./Fe </s><s> Bíonn/Vmig  iomaíocht/Ncfsc  ghéar/Aq-fsc  idir/Sp  beirt/Ncfsc  chomharsan/Ncfsg  mar/Sp|Cs  gheall/Vmis|Ncmsc  ar/Sp  a/Dp3-p"," madraí/Ncmpc"," ./Fe </s><s> Is/Wp-i  duine/Ncmsc  meargánta/Aqp  í/Pp3fs  Phil/Npmsc  agus/Cc  níl/Vmip---n  faitíos/Ncmsc  ar/Sp  bith/Ns-s  uirthi/Pr3fs  cibé/Pi|Dq  rud/Ncmsc  is/Wpri  gá/Ncmsc  a/Sp  dhéanamh/Nv  chun/Sp  fáil/Nv  réidh/Aqp  le/Sp  madra/Ncmsc  Paddy/Npmsc  ./Fe </s><s> Is/Wp-i  beag/Aqp|Ncmsc"
"doc#1720","gheall/Vmis|Ncmsc  ar/Sp  a/Dp3-p  madraí/Ncmpc  ./Fe </s><s> Is/Wp-i  duine/Ncmsc  meargánta/Aqp  í/Pp3fs  Phil/Npmsc  agus/Cc  níl/Vmip---n  faitíos/Ncmsc  ar/Sp  bith/Ns-s  uirthi/Pr3fs  cibé/Pi|Dq  rud/Ncmsc  is/Wpri  gá/Ncmsc  a/Sp  dhéanamh/Nv  chun/Sp  fáil/Nv  réidh/Aqp  le/Sp"," madra/Ncmsc"," Paddy/Npmsc  ./Fe </s><s> Is/Wp-i  beag/Aqp|Ncmsc  nach/Qnr  n-éiríonn/Vmip  léi/Pr3fs  ach/Cs  go/Cs  dtagann/Vmip  Paddy/Npmsc  ar/Sp  phlean/Ncmsc  cliste/Av|Aqp  ./Fe </s><s> Neosfaidh/Vmif  an/Td-s  Aimsir/Ncfsc  :/Fi  Cad/Pq  é/Pp3ms  an/Td-s  rud/Ncmsc  is/Wpri  measa/Aqc  a/Q-p|Q-i|Q-r  d''/Q"
"doc#1723",")/F </s><s> 12.00/Mn  Movie/Npmsc  Meán/Ncmpg  Lae/Ncmsg  :/Fi  The/Aqp  Thin/Npmsc  Man/Npmsc  I/Mr  Nua-Eabhrac/Npmsc  i rith/Spc  na/Td-p  Nollag/Npmsc  ,/Fi  réitíonn/Vmip  iarbhleachtaire/Ncmsc  ,/Fi  a/Uv  bhean/Ncfsc  shaibhir/Aq-fsc  agus/Cc  a/Dp3ms"," mhadra/Ncmsc"," cás/Ncmsc  maidir/Sp  le/Sp  dúnmharú/Nv  cumadóra/Ncmsg  ,/Fi  ar/Sp  duine/Ncmsc  ann/Pr3ms  féin/Px  a/Q-r  bhí/Vmis  ann/Pr3ms  ./Fe </s><s> (/F  1934/Mn  )/F </s><s> Is/Wp-i  í/Pp3fs  Clodagh/Npmsc  Ní/Ncmsg|Ncfsg  Shaoire/Ncfsg  láithreoir/Ncmsc  an/Td-s  chláir/Ncmpc  agus/Cc"
"doc#1723","as/Sp  sin/Pd  go dtí/Spc  bunú/Ncmsg  naisiún/Ncmsc  na/Td-s  hAirméine/Ncfsc  ./Fe </s><s> Trí/Sp  rogha/Ncfsc  na/Td-s  seachtaine/Ncfsg  ar/Wpsi|Wssi|Ws-q|Wsdq  TG4/Xx </s><s> Léargas/Ncmsc  :/Fi  Mo/Dp1-s  Ghadhar/Ncmsc  Thú/Pp2-s  An/Td-s  nasc/Ncmsc  idir/Sp  daoine/Ncmpc  agus/Cc  a/Dp3-p"," madraí/Ncmpc"," in/Sp  Éirinn/Npfsd  sa/Spa-s  lá/Ncmsc  atá/Vmip---r  inniu/Rt  ann/Pr3ms  ./Fe </s><s> Cuireann/Vmip  Tony/Npmsc  Gregory/Npmsc  TD/Npmsc|Y  a/Dp3ms  chompánach/Ncmsc  ,/Fi  Chilly/Npmsc  ,/Fi  Brocaire/Ncmsc  Uí/Up  Mháil/Ncmpc  ,/Fi  inár/Spp-p  láthair/Ncfsc  a/Q-r  raibh/Vmis---n  an/Td-s"
"doc#1723","a/Q-r  raibh/Vmis---n  an/Td-s  bás/Ncmsc  in/Sp  ndán/Ncmsc  dó/Pr3ms  gur/Q--s|Wpdi|Wsdi  tharrtháil/Ncfsc|Nv|Vmis  Tony/Npmsc  é/Pp3ms  ./Fe </s><s> Tugann/Vmip  an/Td-s  léitheoir/Ncmsc  nuachta/Ncfsg  ,/Fi  Sharon/Npfsc  Ní/Ncmsg|Ncfsg  Bheoláin/Npmsc  ,/Fi  tearmann/Ncmsc  do/Sp  thrí/Ncmsc"," mhadra/Ncmsg"," ina/Spp-s  teach/Ncmsc  féin/Px  ./Fe </s><s> Téann/Vmip  sí/Pp3fss  in/Sp  éineacht/Ns-s  le/Sp  foireann/Ncfsc  Léargas/Ncmpg  go dtí/Spc  an/Td-s  tIonad/Ncmsc  Gabhainn/Ncmsg  áitiúil/Aq-msg  do/Sp  mhadraí/Ncmpc  ./Fe </s><s> Western/Npmsc  an/Td-s  Luain/Ncmsg"
"doc#1723",",/Fi  tearmann/Ncmsc  do/Sp  thrí/Ncmsc  mhadra/Ncmsg  ina/Spp-s  teach/Ncmsc  féin/Px  ./Fe </s><s> Téann/Vmip  sí/Pp3fss  in/Sp  éineacht/Ns-s  le/Sp  foireann/Ncfsc  Léargas/Ncmpg  go dtí/Spc  an/Td-s  tIonad/Ncmsc  Gabhainn/Ncmsg  áitiúil/Aq-msg  do/Sp"," mhadraí/Ncmpc"," ./Fe </s><s> Western/Npmsc  an/Td-s  Luain/Ncmsg  :/Fi  The/Aqp  Life/Npfsg|Npfsc|Npf-g|Npfsc  and/Ncmsc  Times/Npmsc  of/Ncmsc  Judge/Npmsg|Npmpg  Roy/Npmsc|Npmsg|Npmpg  Bean/Npmsc  le/Sp  Paul/Npmsc  Newman/Npmsg|Npmpg  agus/Cc  Victoria/Npmsc  Principal/Npmsc  ./Fe </s><s> Cuireann/Vmip  coirpeach/Ncmsc  a/Dp3ms"
"doc#1765","Gafa/Av|Aqp  Téann/Vmip  Aoife/Npfsc  go dtí/Spc  cluiche/Ncmsg  iomána/Ncfsg  i/Sp  bPáirc/Ncfsc  an/Td-s  Chrócaigh/Npmsc  lena/Spp-s  fháil/Nv  amach/Rd  conas/Rq  a/Q-r  choimeádann/Vmip  na/Td-p  Gardaí/Ncmpc  agus/Cc  a/Dp3-p"," madraí/Ncmpc"," smacht/Ncmpg  ar/Sp  na/Td-p  sluaite/Ncmpc  ./Fe </s><s> 7.30/Mn  Cúl/Ncmsc  an/Td-s  Tí/Ncfsg  Éanlaith/Ncfsc  ./Fe </s><s> Tháinig/Vmis  siad/Pp3-ps  go dtí/Spc  an/Td-s  taobh/Ncmsc  seo/Dd  domhain/Ncmpc|Ncfsc  ón/Spa-s  Áise/Ncfsg  na/Td-p  céadta/Ncmpg  bliain/Ncfsc  ó/Sp  shin/Pd"
"doc#1775","traidisiúnta/Aqp  ,/Fi  dar/Csw|Vmip  leo/Pr3-p  ./Fe </s><s> Sa/Spa-s  chlár/Ncmsc  freisin/Rg  ,/Fi  tugtar/Vmip0  léargas/Ncmsc  ar/Sp  an/Td-s  bhfeirmeoir/Ncmsc  Liam/Npfsg|Npm-g|Npmsg|Npm-g  Lynch/Npmsc|Npmsg|Npmpg  ó/Sp  Chnoc/Npfsg  na/Td-p  gCaiseal/Ncmpg  atá/Vmip---r  tar éis/Spc"," madra/Ncmsg"," do/Sp  dhaoine/Ncmpc  dalla/Aq--pc  a/Sp  fháil/Nv  don/Spa-s  chéad/Mo|Mc  uair/Ncfsc  riamh/Rg  ./Fe </s><s> Á/Spp-s  chur/Ncmsc  i láthair/Spc  ag/Sp  Pádraig/Npmsc  Ó/Sp  Neachtain/Npmsc  agus/Cc  Clíona/Npmsc  Ní/Ncmsg|Ncfsg  Chinnéide/Npfsg|Npm-g  ./Fe </s><s> Téann/Vmip"
"doc#1790","./Fe </s><s> B''/Ws-i  uafásach/Aqp  an/Td-s  radharc/Ncmsc  é/Pp3ms  ,/Fi  i/Sp  bhfírinne/Ncmsc  ,/Fi  agus/Cc  is/Wpri  mó/Aqc  a/Q-r  deir/Vmip  sé/Pp3mss  faoi/Sp  thír/Ncfsc  a/Q-p|Q-i|Q-r  mhaíonn/Vmip  gur/Wpdi|Wsdi  tír/Ncfsc  dhaonlathach/Aq-fsc  í/Pp3fs  ach/Cs  nach/Wprin  bhfuil/Vmip---d  meas/Ncmsc"," madra/Ncmsg"," aici/Pr3fs  ar/Sp  dhaonlathas/Ncmsc  a/Dp3fs  comharsan/Ncfsg  ./Fe </s><s> Ar/Sp  ndóigh/Ncfsc  ,/Fi  níl/Vmip---n  ansin/Rl  ach/Cs  an/Td-s  faobhar/Ncmsc  is/Wpri  séimhe/Aqc  ar/Sp  bhrúidiúlacht/Ncfsc  na/Td-p  saighdiúirí/Ncmpg  i/Sp  leith/Ncfsc"
"doc#1908","./Fe </s><s> 10.00/Mn  Scannán/Ncmsc  :/Fi  Lassie/Npmsc  Come/Npmsc  Home/Npmsc  Tá/Vmip  rudaí/Ncmpc  faighte/Av  an-deacair/Ncfsc  do/Sp  theaghlach/Ncmsc  Carraclough/Npmsc  agus/Cc  tá/Vmip  iallach/Ncmsc  orthu/Pr3-p  anois/Rg  a/Dp3-p"," madra/Ncmsc"," a/Sp  dhíol/Nv  leis/Sp  an/Td-s  Diúc/Ncmsc  Rudling/Npmsc  ./Fe </s><s> (/F  1943/Mn  )/F </s><s> 7.10/Mn  Curachaí/Ncmsc|Ncmpc  Dhá/Spp  theaghlach/Ncmsc  ,/Fi  ceann/Ncmsc  in/Sp  Éirinn/Npfsd  agus/Cc  ceann/Ncmsc  eile/Dd  sna/Spa-p  Stáit/Ncmpc  Aontaithe/Av"
"doc#1908","don/Spa-s  chraobh/Ncfsc  curachaí/Ncmsc|Ncmpc  ./Fe </s><s> 7.40/Mn  Lasair/Ncfsc  :/Fi  An/Wp-q|Wpdq  Té/Pi  nach/Wprin  bhfuil/Ncfsc  Láidir/Aq-fsc  Bíonn/Vmig  iomaíocht/Ncfsc  ghéar/Aq-fsc  idir/Sp  beirt/Ncfsc  chomharsan/Ncfsg  mar/Sp|Cs  gheall/Vmis|Ncmsc  ar/Sp  a/Dp3-p"," madraí/Ncmpc"," ./Fe </s><s> Is/Wp-i  duine/Ncmsc  meargánta/Aqp  í/Pp3fs  Phil/Npmsc  agus/Cc  níl/Vmip---n  faitíos/Ncmsc  ar/Sp  bith/Ns-s  uirthi/Pr3fs  cibé/Pi|Dq  rud/Ncmsc  is/Wpri  gá/Ncmsc  a/Sp  dhéanamh/Nv  chun/Sp  fáil/Nv  réidh/Aqp  le/Sp  madra/Ncmsc  Paddy/Npmsc  ./Fe </s><s> 10.00/Mn"
"doc#1908","gheall/Vmis|Ncmsc  ar/Sp  a/Dp3-p  madraí/Ncmpc  ./Fe </s><s> Is/Wp-i  duine/Ncmsc  meargánta/Aqp  í/Pp3fs  Phil/Npmsc  agus/Cc  níl/Vmip---n  faitíos/Ncmsc  ar/Sp  bith/Ns-s  uirthi/Pr3fs  cibé/Pi|Dq  rud/Ncmsc  is/Wpri  gá/Ncmsc  a/Sp  dhéanamh/Nv  chun/Sp  fáil/Nv  réidh/Aqp  le/Sp"," madra/Ncmsc"," Paddy/Npmsc  ./Fe </s><s> 10.00/Mn  Movie/Npmsc  :/Fi  Bonnie/Npmsc  Scotland/Npmsg|Npmpg  Bíonn/Vmig  Laurel/Npmsc  &/Xx  amp/Ncmsc  ;/Fi  Hardy/Npmsc  mar/Sp  phaisinéirí/Ncmpc  folaithe/Av  ar/Sp  an/Td-s  mbealach/Ncmsc  go/Sp  hAlbain/Ncfsc  mar/Cs  go/Cs"
"doc#1916","é/Pp3ms  ./Fe </s><s> Cad/Pq  iad/Pp3-p  ?/Fq </s><s> Is/Wp-i  carranna/Ncmpc  iad/Pp3-p  ./Fe </s><s> An/Td-s  milseáin/Ncmsg  iad/Pp3-p  ?/Fq </s><s> Ní/Wp-in  hea/Pp3-s  ,/Fi  is/Wpri  toitíní/Ncmpc  iad/Pp3-p  ./Fe </s><s> Freagair/Vmm-2s  na/Td-p  ceisteanna/Ncfpc  seo/Dd </s><s> (/F  a/Dp3fs  )/F  An/Td-s  eitleán/Ncmsc  é/Pp3ms  ?/Fq </s><s> (/F  b/Xx  )/F  An/Td-s"," madra/Ncmsc"," é/Pp3ms  ?/Fq </s><s> (/F  c/Mr  )/F  Cad/Pq  é/Pp3ms  sin/Dd  ?/Fq </s><s> (/F  d/Xx  )/F  An/Wp-q|Wpdq  oráistí/Ncmpc  iad/Pp3-p  ?/Fq </s><s> An/Td-s  tAinmfhocal/Ncmsc  (/F  the/Aqp  noun/Ncmsc  )/F  Cuireann/Vmip  an/Td-s  t-ainmfhocal/Ncmsc  rud/Ncmsc  ,/Fi  áit/Ncfsc  nó/Cc  duine/Ncmsc  in/Sp  iúl/Ncmsc  ./Fe </s><s> Mír/Npmsc  1/Mn </s>"
"doc#1916","dul/Ncmsc|Nv  ag/Sp  campáil/Nv  tugadh/Vmis0  sé/Pp3mss  a/Dp3ms  ainm/Ncmsc  dom/Pr1-s  anseo/Rl  san/Spa-s  oifig/Ncfsc  roimh/Sp  a/Mn  ceathair/Mc  a/Sp  chlog/Ncmsc  ./Fe </s><s> Go/Q-s  raibh/Vmis---d|Vmsp  maith/Ncfsc  agaibh/Pr2-p  ./Fe </s><s> Mír/Npmsc  9/Mn </s><s> Mír/Npmsc  Nuachta/Ncfsg  Bhí/Vmis"," madra/Ncmsc"," ag/Sp  marú/Nv  caorach/Ncfsg|Ncfpg  le/Sp  breis/Ncfsc  is/Cc  trí/Sp  seachtaine/Ncfsg  i/Sp  gceantar/Ncmsc  Chill/Npmsg  Mhantáin/Npmsc|Npmpg|Npfsg|Npm-g  ./Fe </s><s> Deir/Vmip|Ncfsc  na/Td-p  gardaí/Ncmpc  gur/Q--s  gabhadh/Vmis0  an/Td-s  madra/Ncmsc  ar/Sp  maidin/Ncfsc  agus/Cc"
"doc#1916","<s> Mír/Npmsc  Nuachta/Ncfsg  Bhí/Vmis  madra/Ncmsc  ag/Sp  marú/Nv  caorach/Ncfsg|Ncfpg  le/Sp  breis/Ncfsc  is/Cc  trí/Sp  seachtaine/Ncfsg  i/Sp  gceantar/Ncmsc  Chill/Npmsg  Mhantáin/Npmsc|Npmpg|Npfsg|Npm-g  ./Fe </s><s> Deir/Vmip|Ncfsc  na/Td-p  gardaí/Ncmpc  gur/Q--s  gabhadh/Vmis0  an/Td-s"," madra/Ncmsc"," ar/Sp  maidin/Ncfsc  agus/Cc  gur/Q--s  maraíodh/Vmih|Vmis0  é/Pp3ms  ./Fe </s><s> Tá/Vmip  suas/Rd  le/Sp  cúpla/Ncmsc  céad/Aq-msc  caora/Ncfpc|Ncfsc  maraithe/Av  aige/Pr3ms  ./Fe </s><s> Ní/Wp-in  fios/Ncmsc  cé/Ncfsg  leis/Pr3ms|Sp  é/Pp3ms  ./Fe </s><s> Tá/Vmip  na/Td-p  gardaí/Ncmpc  ag/Sp  iarraidh/Nv  ar/Sp"
"doc#1916","gur/Q--s  maraíodh/Vmih|Vmis0  é/Pp3ms  ./Fe </s><s> Tá/Vmip  suas/Rd  le/Sp  cúpla/Ncmsc  céad/Aq-msc  caora/Ncfpc|Ncfsc  maraithe/Av  aige/Pr3ms  ./Fe </s><s> Ní/Wp-in  fios/Ncmsc  cé/Ncfsg  leis/Pr3ms|Sp  é/Pp3ms  ./Fe </s><s> Tá/Vmip  na/Td-p  gardaí/Ncmpc  ag/Sp  iarraidh/Nv  ar/Sp  dhaoine/Ncmpc  a/Dp3-p  gcuid/Ncfsc"," madraí/Ncmpg"," a/Sp  choinneáil/Nv  istigh/Rd  san/Spa-s  oíche/Ncfsc  ./Fe </s><s> Aonad/Ncmsc  11/Mn </s><s> Mír/Npmsc  1/Mn </s><s> Peannphictiúr/Ncmsc  Tomás/Npmsc  de/Sp  Bhailís/Ncfsc  is/Wpri  ainm/Ncmsc  dom/Pr1-s  ./Fe </s><s> Is/Wp-i  siúinéir/Ncmsc  mé/Pp1-s  ./Fe </s><s> Chaith/Vmis  mé/Pp1-s  trí/Sp"
"doc#1916","i/Sp  bpíosa/Ncmsc  A/Dp3fs  ./Fe </s><s> Rusty/Npmsc  Bhí/Vmis  an/Td-s  fear/Ncmsc  seo/Dd  agus/Cc  a/Dp3ms  bhean/Ncfsc  ina/Spr  gcónaí/Vmsp  i/Sp  gCalifornia/Ncfpc  agus/Cc  bhí/Vmis  siad/Pp3-ps  an-cheanúil1/Xx  ar/Sp  Rusty/Npmsc  ,/Fi  an/Td-s  peata/Ncmsc"," madra/Ncmsg"," a/Q-r  bhí/Vmis  acu/Pr3-p  ./Fe </s><s> Lá/Npmsc  amháin/Aqp  nuair/Cs  a/Q-r  bhí/Vmis  Rusty/Npmsc  ag/Sp  dul/Nv  trasna/Sp  an/Td-s  bhóthair/Ncmsg  bhuail/Vmis  carr/Ncfsc|Ncmsc  é/Pp3ms  ./Fe </s><s> Nuair/Cs  a/Q-r  thóg/Vmis  an/Td-s  fear/Ncmsc  an/Td-s  madra/Ncmsg  den/Spa-s  bhóthar/Ncmsc  ní/Qn"
"doc#1916","Rusty/Npmsc  ,/Fi  an/Td-s  peata/Ncmsc  madra/Ncmsg  a/Q-r  bhí/Vmis  acu/Pr3-p  ./Fe </s><s> Lá/Npmsc  amháin/Aqp  nuair/Cs  a/Q-r  bhí/Vmis  Rusty/Npmsc  ag/Sp  dul/Nv  trasna/Sp  an/Td-s  bhóthair/Ncmsg  bhuail/Vmis  carr/Ncfsc|Ncmsc  é/Pp3ms  ./Fe </s><s> Nuair/Cs  a/Q-r  thóg/Vmis  an/Td-s  fear/Ncmsc  an/Td-s"," madra/Ncmsg"," den/Spa-s  bhóthar/Ncmsc  ní/Qn  raibh/Vmis---n  gíog2/Xx  as/Pr3ms  ./Fe </s><s> Thug/Vmis  sé/Pp3mss  abhaile/Rd  leis/Pr3ms|Sp  é/Pp3ms  agus/Cc  chuir/Vmis  i/Sp  bpoll/Ncmsc  sa/Spa-s  ghairdín/Ncmsg  é/Pp3ms  ./Fe </s><s> Bhí/Vmis  an/Td-s  fear/Ncmsc  agus/Cc  a/Dp3ms  bhean/Ncfsc  ina/Spp-p  gcodladh/Nv"
"doc#1916","a/Q-p|Q-i|Q-r  d''/Q  oscail/Vmis  an/Td-s  fear/Ncmsc  an/Td-s  doras/Ncmsc  bhí/Vmis  ionadh/Ncmsc  an/Td-s  domhain/Ncmsg  air/Pr3ms  Rusty/Npmsc  a/Sp  fheiceáil/Nv  ansin/Rl  os/Sp  a/Dp3ms|Dp3fs|Uv|Q-p|Q-i|Q-r  chomhair/Ns-s|Vmis|Ncmsv  ./Fe </s><s> Is/Wp-i  amhlaidh4/Xx  a/Q-r  tháinig/Vmis  an/Td-s"," madra/Ncmsc"," chuige/Pr3ms  féin/Px  agus/Cc  thochail5/Xx  sé/Pp3mss  a/Dp3ms  bhealach/Ncmsc  as/Pr3ms  an/Wp-q|Wpdq  uaigh6/Xx  ./Fe </s><s> 1/Mn  very/Xf  fond/Ncmsc  of/Ncmsc  2/Mn  squeak/Xf  3/Mn  scraping/Ncfsc  4/Mn  in/Sp  fact/Ncmsc  5/Mn  dug/Ncmsc  ,/Fi  burrowed/Xf  6/Mn  grave/Xf  1/Mn"
"doc#1916","<s> RÉAMHFHOCAIL/Ncmpc  Is/Wpri  minic/Rg|Aqp  a/Q-r  chuireann/Vmip  réamhfhocail/Ncmpc  suíomh/Ncmpg  in/Sp  iúl/Ncmsc  ,/Fi  e.g./Y </s><s> éan/Ncmsc  ar/Sp  chrann/Ncmsc  -/Fb  a/Dp3fs  bird/Ncmpc  on/Ncmsc  a/Dp3fs  tree/Ncfsc  ag/Sp  an/Td-s  doras/Ncmsc  -/Fb  at/Ncmsc  the/Aq-msc  door/Ncmsc"," madra/Ncmsg"," faoi/Sp  chrann/Ncmsc  -/Fb  a/Dp3fs  dog/Ncmsc  under/Ncfsc  a/Dp3fs  tree/Ncfsc  as/Sp  an/Td-s  hata/Ncmsc  -/Fb  out/Ncmsc  of/Ncmsc  the/Aq-msc  hat/Ncmsc|Ncmpg  ag/Sp  scríobh/Nv  chuig/Sp  cara/Ncmsc  -/Fb  writing/Xf  to/Xf  a/Dp3fs  friend/Ncfsc  ag/Sp  siúl/Nv  le/Sp  madra/Ncmsc  -/Fb"
"doc#1916","the/Aq-msc  door/Ncmsc  madra/Ncmsg  faoi/Sp  chrann/Ncmsc  -/Fb  a/Dp3fs  dog/Ncmsc  under/Ncfsc  a/Dp3fs  tree/Ncfsc  as/Sp  an/Td-s  hata/Ncmsc  -/Fb  out/Ncmsc  of/Ncmsc  the/Aq-msc  hat/Ncmsc|Ncmpg  ag/Sp  scríobh/Nv  chuig/Sp  cara/Ncmsc  -/Fb  writing/Xf  to/Xf  a/Dp3fs  friend/Ncfsc  ag/Sp  siúl/Nv  le/Sp"," madra/Ncmsc"," -/Fb  walking/Xf  with/Xf  a/Dp3fs  dog/Ncmsc  ag/Sp  rith/Nv  ó/Sp  mhadra/Ncmsc  -/Fb  running/Ncfsc  from/Ncmsc  a/Dp3fs  dog/Ncmsc  ag/Sp  titim/Nv  de/Sp  bhalla/Ncmsc  -/Fb  falling/Ncfsc  off/Ncmsc  a/Dp3fs  wall/Xf  ag/Sp  tabhairt/Nv  tae/Ncmsg|Ncmsc  do/Sp  chailín/Ncmsc  -/Fb"
"doc#1916","a/Dp3fs  tree/Ncfsc  as/Sp  an/Td-s  hata/Ncmsc  -/Fb  out/Ncmsc  of/Ncmsc  the/Aq-msc  hat/Ncmsc|Ncmpg  ag/Sp  scríobh/Nv  chuig/Sp  cara/Ncmsc  -/Fb  writing/Xf  to/Xf  a/Dp3fs  friend/Ncfsc  ag/Sp  siúl/Nv  le/Sp  madra/Ncmsc  -/Fb  walking/Xf  with/Xf  a/Dp3fs  dog/Ncmsc  ag/Sp  rith/Nv  ó/Sp"," mhadra/Ncmsc"," -/Fb  running/Ncfsc  from/Ncmsc  a/Dp3fs  dog/Ncmsc  ag/Sp  titim/Nv  de/Sp  bhalla/Ncmsc  -/Fb  falling/Ncfsc  off/Ncmsc  a/Dp3fs  wall/Xf  ag/Sp  tabhairt/Nv  tae/Ncmsg|Ncmsc  do/Sp  chailín/Ncmsc  -/Fb  giving/Ncfsc  tea/Ncfpc  to/Xf  a/Dp3fs  girl/Ncfsc  ag/Sp  léim/Nv  thar/Sp"
"doc#1916","-/Fb  falling/Ncfsc  off/Ncmsc  a/Dp3fs  wall/Xf  ag/Sp  tabhairt/Nv  tae/Ncmsg|Ncmsc  do/Sp  chailín/Ncmsc  -/Fb  giving/Ncfsc  tea/Ncfpc  to/Xf  a/Dp3fs  girl/Ncfsc  ag/Sp  léim/Nv  thar/Sp  gheata/Ncmsc  -/Fb  jumping/Xf  over/Ncfsc  a/Dp3fs  gate/Av  idir/Sp  dhá/Spp"," mhadra/Ncmsc"," -/Fb  between/Xf  two/Xf  dogs/Ncmsc  ag/Sp  dúl/Ncfpg  trí/Sp  gheata/Ncmsc  -/Fb  going/Ncfsc  through/Ncmsc  a/Dp3fs  gate/Av  bean/Ncfsc  i/Sp  ngluaisteán/Ncmsc  -/Fb  a/Dp3fs  woman/Xf  in/Sp  a/Dp3fs  car/Ncmsc </s><s> Ainmfhocal/Ncmsc  cinnte/Av|Aqp  :/Fi"
"doc#1916","ag/Sp  siúl/Nv  ar/Sp  an/Td-s  mballa/Ncmsc  ./Fe </s><s> Bhí/Vmis  mé/Pp1-s  ag/Sp  an/Td-s  gcluiche/Ncmsg  inné/Aqp  ./Fe </s><s> Thóg/Vmis  sí/Pp3fss  airgead/Ncmsc  as/Sp  an/Td-s  mbanc/Ncmsc  ./Fe </s><s> Fuair/Vmis  Eoin/Npmsc  ticéad/Ncmpg  roimh/Sp  an/Td-s  gcluiche/Ncmsc  ./Fe </s><s> Léim/Vmm-2s|Vmis|Vmm-1s|Vmip1s  an/Td-s"," madra/Ncmsc"," thar/Sp  an/Td-s  ngeata/Ncmsc  ./Fe </s><s> Bhí/Vmis  an/Td-s  fear/Ncmsc  ina/Spr  luí/Vmsp  faoin/Spa-s  gcrann/Ncmsc  ./Fe </s><s> Tháinig/Vmis  Seán/Npmsc  isteach/Rd  ón/Spa-s  bpáirc/Ncfsc  ./Fe </s><s> Chaith/Vmis  sé/Pp3mss  cloch/Ncfsc  tríd/Sp  an/Td-s  bhfuinneog/Ncfsc  ./Fe </s><s> Bhí/Vmis"
"doc#1916","a/Q-r  leanann/Vmip  séimhiú/Ncmsc  iad/Pp3-p  Tá/Vmip  Seán/Npmsc  ina/Spp-s  sheasamh/Nv  ar/Sp  bhalla/Ncmsc  ./Fe </s><s> Thug/Vmis  Joe/Npmsc  an/Td-s  leabhar/Ncmpg  do/Sp  chailín/Ncmsc  ./Fe </s><s> Thit/Vmis  an/Td-s  moncaí/Ncmsc  de/Sp  chrann/Ncmsc  ./Fe </s><s> Bhí/Vmis  an/Td-s"," madra/Ncmsc"," ina/Spr  luí/Vmsp  faoi/Sp  chrann/Ncmsc  ./Fe </s><s> Is/Wp-i  minic/Rg|Aqp  a/Q-r  bhíonn/Vmig  troid/Ncfsc  idir/Sp  chairde/Ncmsc|Ncmpc  ./Fe </s><s> Tá/Vmip  mé/Pp1-s  anseo/Rl  ó/Sp  mhaidin/Ncfsc  ./Fe </s><s> Shroich/Vmis  mé/Pp1-s  stad/Ncmsc  an/Td-s  bhus/Ncmsg  roimh/Sp  Cholm/Npmsc  ./Fe </s><s> Léim/Vmm-2s|Vmis|Vmm-1s|Vmip1s"
"doc#1916","luí/Vmsp  faoi/Sp  chrann/Ncmsc  ./Fe </s><s> Is/Wp-i  minic/Rg|Aqp  a/Q-r  bhíonn/Vmig  troid/Ncfsc  idir/Sp  chairde/Ncmsc|Ncmpc  ./Fe </s><s> Tá/Vmip  mé/Pp1-s  anseo/Rl  ó/Sp  mhaidin/Ncfsc  ./Fe </s><s> Shroich/Vmis  mé/Pp1-s  stad/Ncmsc  an/Td-s  bhus/Ncmsg  roimh/Sp  Cholm/Npmsc  ./Fe </s><s> Léim/Vmm-2s|Vmis|Vmm-1s|Vmip1s  an/Td-s"," madra/Ncmsc"," thar/Sp  gheata/Ncmsc  ./Fe </s><s> Chaith/Vmis  sé/Pp3mss  cloch/Ncfsc  trí/Sp  fhuinneog/Ncfsc  ./Fe </s><s> Seo/Pd  a/Q-p|Q-i|Q-r  leanas/Vmip---r  samplaí/Ncmpc  de/Sp  na/Td-p  réamhfhocail/Ncmpc  nach/Qnr  leanann/Vmip---n  séimhiú/Ncmsc  iad/Pp3-p  ./Fe </s><s> Bhí/Vmis  mé/Pp1-s  ag/Sp"
"doc#1916","leanann/Vmip---n  séimhiú/Ncmsc  iad/Pp3-p  ./Fe </s><s> Bhí/Vmis  mé/Pp1-s  ag/Sp  cluiche/Ncmsc  inné/Aqp  ./Fe </s><s> Thit/Vmis  sé/Pp3mss  as/Sp  gluaisteán/Ncmsc  ./Fe </s><s> Scríobh/Vmm-2s|Vmis  sé/Mc|Pp3mss  litir/Ncfsc  chuig/Sp  Síle/Npfsc  ./Fe </s><s> Bhí/Vmis  cailín/Ncmsc  ag/Sp  siúl/Nv  le/Sp"," madra/Ncmsc"," sa/Spa-s  pháirc/Ncfsc  ./Fe </s><s> Leanann/Vmip  urú/Ncmsc  an/Td-s  réamhfhocal/Ncmpg  i/Sp  ,/Fi  e.g./Y  Bhí/Vmis  an/Td-s  cluiche/Ncmsc  ar/Sp  siúl/Nv  i/Sp  bpáirc/Ncfsc  ./Fe </s><s> Balla/Ncmsc  (/F  a/Dp3fs  wall/Xf  )/F  ar/Sp  bhalla/Ncmsc  (/F  on/Ncmsc  a/Dp3fs  wall/Xf  )/F  an/Td-s  balla/Ncmsc"
"doc#1916","./Fe </s><s> (/F  i/Sp  )/F  Thit/Vmis  Páid/Npmsc  de/Sp  bhus/Ncmsc  ./Fe </s><s> (/F  j/Xx  )/F  Chaith/Vmis  an/Td-s  buachaill/Ncmsc  cloch/Ncfpg  trí/Sp  fhuinneog/Ncfsc  ./Fe </s><s> (/F  k/Xx  )/F  Chaith/Vmis  Diní/Npmsc  cloch/Ncfpg  tríd/Sp  an/Td-s  bhfuinneog/Ncfsc  ./Fe </s><s> (/F  l/Mr  )/F  Léim/Vmm-2s|Vmis|Vmm-1s|Vmip1s"," madra/Ncmsc"," thar/Sp  bhalla/Ncmsc  ./Fe </s><s> (/F  m/Xx  )/F  Léim/Vmm-2s|Vmis|Vmm-1s|Vmip1s  an/Td-s  cat/Ncmsc  thar/Sp  an/Td-s  mballa/Ncmsc  ./Fe </s><s> (/F  n/Xx  )/F  Thug/Vmis  Séimí/Npmsc  an/Td-s  leabhar/Ncmpg  do/Sp  chailín/Ncmsc  ./Fe </s><s> (/F  o/Xf  )/F  Thug/Vmis  Bríd/Npfsc  leabhar/Ncmpg  don/Spa-s  chailín/Ncmsc  ./Fe </s><s> (/F  p/Xx  )/F"
"doc#1916","tsléibhe/Ncmsg  ./Fe </s><s> Tá/Vmip  siad/Pp3-ps  slán/Aqp|Ncmsc  sabháilte/Av  anois/Rg  ./Fe </s><s> 1/Mn  Cén/Pq--s  fáth/Ncmsc  a/Q-r  raibh/Vmis---n  an/Td-s  cuardach/Ncmsc  ar/Sp  siúl/Nv  ?/Fq </s><s> mar/Cs  bhí/Vmis  robálaithe/Ncmpc  bainc/Ncmsg  san/Spa-s  áit/Ncfsc  o/Xf  mar/Cs  bhí/Vmis"," madra/Ncmsc"," ar/Sp  iarraidh/Nv  o/Xf  mar/Cs  bhí/Vmis  scata/Ncmsc  daoine/Ncmpc  óga/Aq--pc  ar/Sp  iarraidh/Nv  o/Xf  2/Mn  Cén/Pq--s  sórt/Ncmsc  aimsire/Ncfsg  a/Q-r  bhí/Vmis  ar/Sp  an/Td-s  sliabh/Ncmsc  tráthnóna/Ncmsg  inné/Aqp  ?/Fq </s><s> Bhí/Vmis  sé/Pp3mss  ag/Sp"
"doc#1916","Átha/Npmsc|Npmsg  Cliath/Npmsc  o/Xf  i/Sp  nGaillimh/Npfsc  o/Xf </s><s> 2/Mn  Cén/Pq--s  méid/Ncmsc  airgid/Ncmsg  a/Q-p|Q-i|Q-r  goideadh/Vmis0  ?/Fq </s><s> timpeall/Ncmsc|Rd  IRP1/Mn  ,000/Mn  o/Xf  timpeall/Ncmsc|Rd  IRP500/Mn  o/Xf  timpeall/Ncmsc|Rd  IRP5/Mn  ,000/Mn  o/Xf </s><s> Tá/Vmip"," madra/Ncmsc"," ag/Sp  Fiachra/Npmsc  Mac/Up  Lochlainn/Npmsc  ./Fe </s><s> Ba/Ws-i  mhaith/Aqp  leis/Ncfsc  ceadúnas/Ncmpg  a/Sp  fháil/Nv  dó/Pr3ms  ./Fe </s><s> Cuireann/Vmip  sé/Mc|Pp3mss  glao/Ncfsc  teileafóin/Ncmsg  ar/Sp  an/Td-s  bPost/Ncmsc  ./Fe </s><s> A/Dp3fs  Haló/Ncmsc  ./Fe </s><s> B/Y  Haló/Ncmsc  ./Fe </s><s> An/Td-s"
"doc#1916","dó/Pr3ms  ./Fe </s><s> Cuireann/Vmip  sé/Mc|Pp3mss  glao/Ncfsc  teileafóin/Ncmsg  ar/Sp  an/Td-s  bPost/Ncmsc  ./Fe </s><s> A/Dp3fs  Haló/Ncmsc  ./Fe </s><s> B/Y  Haló/Ncmsc  ./Fe </s><s> An/Td-s  Post/Ncmsc  anseo/Rl  ./Fe </s><s> An/Qq  bhféadfainn/Vmc-1s  cabhrú/Nv  leat/Pr2-s  ?/Fq </s><s> A/Q-p|Q-i|Q-r  Tá/Vmip  ceadúnas/Ncmsc  don/Spa-s"," mhadra/Ncmsg"," ag/Sp  teastáil/Nv  uaim/Ncfsc|Pr1-s  ./Fe </s><s> B/Y  An/Qq  raibh/Vmis---d  ceadúnas/Ncmsc  agat/Pr2-s  dó/Nv  cheana/Rg  ?/Fq </s><s> A/Q-p|Q-i|Q-r  Ní/Qn  raibh/Vmis---n  ./Fe </s><s> B/Y  Seolfaidh/Vmif  mé/Pp1-s  foirm/Ncfsc  iarratais/Ncmsg  chugat/Pr2-s  mar/Sp  sin/Pd  ./Fe </s><s> D''/Sp  ainm/Ncmsc"
"doc#1916","<s> 3/Mn  Cén/Pq--s  fáth/Ncmsc  a/Q-i  mbíonn/Vmig  an/Td-s  Déardaoin/Ncmsc  an-ghnóthach/Aq-msc  ?/Fq </s><s> mar/Cs  bíonn/Vmig  daoine/Ncmpc  ag/Sp  fáil/Nv  ticéid/Ncmsg|Ncmpc  Lotto/Npmsc  o/Xf  mar/Cs  bíonn/Vmig  daoine/Ncmpc  ag/Sp  fáil/Nv  ceadúnais/Ncmsg|Ncmpc"," madraí/Ncmpc|Ncmpg"," o/Xf  mar/Cs  bíonn/Vmig  daoine/Ncmpc  ag/Sp  fáil/Nv  an/Td-s  phinsin/Ncmsg  seanaoise/Ncfsg  o/Xf </s><s> Mír/Npmsc  4/Mn  Líon/Vmis  an/Td-s  ghreille/Ncfsc  thíos/Rd </s><s> Ainm/Ncmsc  Réamonn/Npfsg|Npmsg  Ó/Sp  Scolaí/Npmsc  A/Dp3ms  aois/Ncfsc  An/Td-s  t-am/Ncmsc  a/Q-r"
"doc#1916","8/Mn  earned/Ncfsc </s><s> SCRÍOBH/Vmis|Ncmsc  Scríobh/Ncmsc  trí/Ncmsg  rud/Ncmsc  faoi/Sp  shaol/Ncmsc  an/Td-s  fheirmeora/Ncmsg  atá/Vmip---r  taitneamhach/Aqp  agus/Cc  dhá/Spp  rud/Ncmsc  nach/Wprin  bhfuil/Vmip---d  ./Fe </s><s> Slad/Ncmsc  Rugadh/Vmis0  ar/Sp  an/Td-s"," madra/Ncmsc"," a/Q-r  bhí/Vmis  ag/Sp  déanamh/Nv  slad1/Xx  ar/Sp  chaoirigh/Ncfpc  i/Sp  gCill/Npmpg  Mhantáin/Npmsc|Npmpg|Npfsg|Npm-g  le/Sp  cúpla/Ncmsc  seachtain/Ncfsc  anuas/Rd  ./Fe </s><s> Tá/Vmip  suas/Rd  le/Sp  dhá/Spp  chéad/Ncmsc  caora/Ncfpc|Ncfsc  maraithe/Av  aige/Pr3ms"
"doc#1916","i/Sp  gCill/Npmpg  Mhantáin/Npmsc|Npmpg|Npfsg|Npm-g  le/Sp  cúpla/Ncmsc  seachtain/Ncfsc  anuas/Rd  ./Fe </s><s> Tá/Vmip  suas/Rd  le/Sp  dhá/Spp  chéad/Ncmsc  caora/Ncfpc|Ncfsc  maraithe/Av  aige/Pr3ms  cheana/Rg  féin2/Xx  ./Fe </s><s> Ní/Wp-in  fios/Ncmsc  cé/Ncfsg  leis/Sp  an/Td-s"," madra/Ncmsc"," ./Fe </s><s> Iarrann/Vmip  na/Td-p  gardaí/Ncmpc  ar/Sp  dhaoine/Ncmpc  a/Dp3-p  gcuid/Ncfsc  madraí/Ncmpg  a/Sp  choinneáil/Nv  faoi/Sp  ghlas/Ncmsc|Ncfsc  istoíche3/Xx  ./Fe </s><s> 1/Mn  wreaking/Xf  havoc/Ncmsc  2/Mn  already/Xf  3/Mn  at/Vmis  night/Ncfsc </s><s> 1/Mn  Cá/Rq"
"doc#1916","./Fe </s><s> Tá/Vmip  suas/Rd  le/Sp  dhá/Spp  chéad/Ncmsc  caora/Ncfpc|Ncfsc  maraithe/Av  aige/Pr3ms  cheana/Rg  féin2/Xx  ./Fe </s><s> Ní/Wp-in  fios/Ncmsc  cé/Ncfsg  leis/Sp  an/Td-s  madra/Ncmsc  ./Fe </s><s> Iarrann/Vmip  na/Td-p  gardaí/Ncmpc  ar/Sp  dhaoine/Ncmpc  a/Dp3-p  gcuid/Ncfsc"," madraí/Ncmpg"," a/Sp  choinneáil/Nv  faoi/Sp  ghlas/Ncmsc|Ncfsc  istoíche3/Xx  ./Fe </s><s> 1/Mn  wreaking/Xf  havoc/Ncmsc  2/Mn  already/Xf  3/Mn  at/Vmis  night/Ncfsc </s><s> 1/Mn  Cá/Rq  raibh/Vmis---d  an/Td-s  slad/Ncmsc  á/Spp-s  dhéanamh/Nv  ?/Fq </s><s> i/Sp  gCo/Xx  ./Fe </s><s> Loch/Ncmsc  Garman/Npmsc  o/Xf"
"doc#1916","Chainnigh/Npmsc|Npfsg|Npm-g  o/Xf  i/Sp  gCo/Xx  ./Fe </s><s> Chill/Npmsg  Mhantáin/Npmsc|Npmpg|Npfsg|Npm-g  o/Xf </s><s> 2/Mn  Cad/Pq  a/Q-r  iarrann/Vmip  na/Td-p  gardaí/Ncmpc  ar/Sp  dhaoine/Ncmpc  a/Sp  dhéanamh/Nv  ?/Fq </s><s> na/Td-p  caoirigh/Ncfpc  a/Sp  choinneáil/Nv  istigh/Rd  o/Xf  na/Td-p"," madraí/Ncmpc|Ncmpg"," a/Sp  choinneáil/Nv  istigh/Rd  o/Xf  na/Td-p  madraí/Ncmpc|Ncmpg  a/Sp  mharú/Nv  o/Xf </s><s> Fuair/Vmis  na/Td-p  gardaí/Ncmpc  amach/Rd  cé/Pq  leis/Sp  an/Td-s  madra/Ncmsc  ./Fe </s><s> Thug/Vmis  an/Td-s  Garda/Ncmsc  Ó/Sp  Broin/Npmsc  cuairt/Ncfsc  ar/Sp  Bhidí/Npmsc  Ní/Ncmsg|Ncfsg"
"doc#1916","o/Xf </s><s> 2/Mn  Cad/Pq  a/Q-r  iarrann/Vmip  na/Td-p  gardaí/Ncmpc  ar/Sp  dhaoine/Ncmpc  a/Sp  dhéanamh/Nv  ?/Fq </s><s> na/Td-p  caoirigh/Ncfpc  a/Sp  choinneáil/Nv  istigh/Rd  o/Xf  na/Td-p  madraí/Ncmpc|Ncmpg  a/Sp  choinneáil/Nv  istigh/Rd  o/Xf  na/Td-p"," madraí/Ncmpc|Ncmpg"," a/Sp  mharú/Nv  o/Xf </s><s> Fuair/Vmis  na/Td-p  gardaí/Ncmpc  amach/Rd  cé/Pq  leis/Sp  an/Td-s  madra/Ncmsc  ./Fe </s><s> Thug/Vmis  an/Td-s  Garda/Ncmsc  Ó/Sp  Broin/Npmsc  cuairt/Ncfsc  ar/Sp  Bhidí/Npmsc  Ní/Ncmsg|Ncfsg  Bheoláin/Npmsc  ./Fe </s><s> A/Dp3fs  Dia/Ncmsc  duit/Pr2-s  ,/Fi  a/Uv  bhean/Ncfsv"
"doc#1916","?/Fq </s><s> na/Td-p  caoirigh/Ncfpc  a/Sp  choinneáil/Nv  istigh/Rd  o/Xf  na/Td-p  madraí/Ncmpc|Ncmpg  a/Sp  choinneáil/Nv  istigh/Rd  o/Xf  na/Td-p  madraí/Ncmpc|Ncmpg  a/Sp  mharú/Nv  o/Xf </s><s> Fuair/Vmis  na/Td-p  gardaí/Ncmpc  amach/Rd  cé/Pq  leis/Sp  an/Td-s"," madra/Ncmsc"," ./Fe </s><s> Thug/Vmis  an/Td-s  Garda/Ncmsc  Ó/Sp  Broin/Npmsc  cuairt/Ncfsc  ar/Sp  Bhidí/Npmsc  Ní/Ncmsg|Ncfsg  Bheoláin/Npmsc  ./Fe </s><s> A/Dp3fs  Dia/Ncmsc  duit/Pr2-s  ,/Fi  a/Uv  bhean/Ncfsv  uasail/Aq-msv  ./Fe </s><s> B/Y  Dia/Ncmsc  is/Wpri  Muire/Npmsc|Ncfsc  duit/Pr2-s  ,/Fi  a/Uv  gharda/Ncmsv  ./Fe </s><s> A/Dp3fs  An/Wp-q|Wpdq  leatsa/Pr2-s-e  an/Td-s"
"doc#1916","./Fe </s><s> Thug/Vmis  an/Td-s  Garda/Ncmsc  Ó/Sp  Broin/Npmsc  cuairt/Ncfsc  ar/Sp  Bhidí/Npmsc  Ní/Ncmsg|Ncfsg  Bheoláin/Npmsc  ./Fe </s><s> A/Dp3fs  Dia/Ncmsc  duit/Pr2-s  ,/Fi  a/Uv  bhean/Ncfsv  uasail/Aq-msv  ./Fe </s><s> B/Y  Dia/Ncmsc  is/Wpri  Muire/Npmsc|Ncfsc  duit/Pr2-s  ,/Fi  a/Uv  gharda/Ncmsv  ./Fe </s><s> A/Dp3fs  An/Wp-q|Wpdq  leatsa/Pr2-s-e  an/Td-s"," madra/Ncmsc"," seo/Dd  ?/Fq </s><s> B/Y  A/Dp3fs  ,/Fi  Rover/Npmsc  bocht/Aq-msc  ,/Fi  mo/Dp1-s  pheata/Ncmsc  ,/Fi  cá/Rq  raibh/Vmis---d  tú/Pp2-s  le/Sp  seachtain/Ncfsc  anuas/Rd  ?/Fq </s><s> A/Dp3fs  Ó/I  ,/Fi  ní/Ncmsc|Ncfsc|Wp-in  peata/Ncmsg|Ncmsc  é/Pp3ms  in/Sp  aon/Dq  chor/Vmis  ./Fe </s><s> Tá/Vmip  leath/Ncfsc  na/Td-s  gcaorach/Ncfsg  sa/Spa-s  chontae/Ncmsg"
"doc#1916","gharda/Ncmsv  ./Fe </s><s> Ná/Q-m  déan/Vmm-2s  sin/Pd  ./Fe </s><s> A/Uv  Níl/Vmip---n  neart/Ncmsc  agam/Pr1-s  air/Pr3ms  ./Fe </s><s> Sínigh/Vmm-2s  an/Td-s  fhoirm/Ncfsc  seo/Dd  le/Sp  do/Dp2-s  thoil/Ncfsc  ./Fe </s><s> B/Y  Ó/I  ,/Fi  go/Q-s  bhfóire/Vmsp  Dia/Ncmsc  orm/Pr1-s  !/Fe </s><s> Rover/Npmsc  bocht/Aq-msc  !/Fe </s><s> 1/Mn  Cé/Ncfsc  leis/Sp  an/Td-s"," madra/Ncmsc"," ?/Fq </s><s> le/Sp  fear/Ncmsc  o/Xf  le/Sp  bean/Ncfsc  o/Xf  le/Sp  cailín/Ncmsc  o/Xf </s><s> 2/Mn  Cá/Rq  fhad/Ncmsc  a/Q-r  bhí/Vmis  an/Td-s  madra/Ncmsc  as/Sp  baile/Ncmsc  ?/Fq </s><s> le/Sp  seachtain/Ncfsc  o/Xf  le/Sp  mí/Ncfsc|Npfsc  o/Xf  le/Up  sé/Mc|Pp3mss  mhí/Ncfsc  o/Xf </s><s> 3/Mn  Cad/Pq  a/Q-r  tharla/Vmis  don/Spa-s  mhadra/Ncmsc  ag/Sp"
"doc#1916","fhoirm/Ncfsc  seo/Dd  le/Sp  do/Dp2-s  thoil/Ncfsc  ./Fe </s><s> B/Y  Ó/I  ,/Fi  go/Q-s  bhfóire/Vmsp  Dia/Ncmsc  orm/Pr1-s  !/Fe </s><s> Rover/Npmsc  bocht/Aq-msc  !/Fe </s><s> 1/Mn  Cé/Ncfsc  leis/Sp  an/Td-s  madra/Ncmsc  ?/Fq </s><s> le/Sp  fear/Ncmsc  o/Xf  le/Sp  bean/Ncfsc  o/Xf  le/Sp  cailín/Ncmsc  o/Xf </s><s> 2/Mn  Cá/Rq  fhad/Ncmsc  a/Q-r  bhí/Vmis  an/Td-s"," madra/Ncmsc"," as/Sp  baile/Ncmsc  ?/Fq </s><s> le/Sp  seachtain/Ncfsc  o/Xf  le/Sp  mí/Ncfsc|Npfsc  o/Xf  le/Up  sé/Mc|Pp3mss  mhí/Ncfsc  o/Xf </s><s> 3/Mn  Cad/Pq  a/Q-r  tharla/Vmis  don/Spa-s  mhadra/Ncmsc  ag/Sp  deireadh/Ncmsc  ?/Fq </s><s> díoladh/Vmm-3s|Vmis0  é/Pp3ms  o/Xf  ligeadh/Vmm-3s|Vmis0|Vmih  saor/Ncmsc  é/Pp3ms  o/Xf  maraíodh/Vmih|Vmm-3s|Vmis0  é/Pp3ms  o/Xf  NA/Td-p"
"doc#1916","leis/Sp  an/Td-s  madra/Ncmsc  ?/Fq </s><s> le/Sp  fear/Ncmsc  o/Xf  le/Sp  bean/Ncfsc  o/Xf  le/Sp  cailín/Ncmsc  o/Xf </s><s> 2/Mn  Cá/Rq  fhad/Ncmsc  a/Q-r  bhí/Vmis  an/Td-s  madra/Ncmsc  as/Sp  baile/Ncmsc  ?/Fq </s><s> le/Sp  seachtain/Ncfsc  o/Xf  le/Sp  mí/Ncfsc|Npfsc  o/Xf  le/Up  sé/Mc|Pp3mss  mhí/Ncfsc  o/Xf </s><s> 3/Mn  Cad/Pq  a/Q-r  tharla/Vmis  don/Spa-s"," mhadra/Ncmsc"," ag/Sp  deireadh/Ncmsc  ?/Fq </s><s> díoladh/Vmm-3s|Vmis0  é/Pp3ms  o/Xf  ligeadh/Vmm-3s|Vmis0|Vmih  saor/Ncmsc  é/Pp3ms  o/Xf  maraíodh/Vmih|Vmm-3s|Vmis0  é/Pp3ms  o/Xf  NA/Td-p  CRAINN/Ncmpc  AGUS/Cc  NA/Td-p  TOIR/Ncmpc </s><s> an/Td-s  dair/Ncfsc  oak/Xf  an/Td-s  bheith/Ncfsc  beech/Ncfsc  an/Td-s  fhuinseog/Ncfsc  ash/Ncmsc  an/Td-s"
"doc#1916","uaidh/Pr3ms  ./Fe </s><s> Nigh/Vmis|Vmm-2s  sé/Pp3mss  é/Pp3ms  féin/Px  arís/Rg  ./Fe </s><s> ''/Fa  Mmm/Y  .../F  ../Xx  b''/Ws-i  fhéidir/Ns-s  nach/Qnr  bhfuil/Vmip---d  sé/Pp3mss  chomh/Ri  dona/Aqp  sin/Dd  ,/Fi  ''/Fa  ar/Vmis  seisean/Pp3msse  ./Fe </s><s> Amach/Rd  leis/Pr3ms  arís/Rg  ./Fe </s><s> Bhuail/Vmis  sé/Pp3mss  le/Sp"," madra/Ncmsc"," ./Fe </s><s> ''/Fa  Tusa/Pp2-s-e  ,/Fi  tar/Vmm-2s  anseo/Rl  !/Fe </s><s> ''/Fa  arsa/Vmis  an/Td-s  leon/Ncmsc  ./Fe </s><s> ''/Fa  Mise/Pp1-s-e  ?/Fq </s><s> ''/Fa  arsa/Vmis  an/Td-s  madra/Ncmsc  ./Fe </s><s> ''/Fa  An/Qq  bhfuil/Vmip---d  boladh/Ncmsc  uaimse/Ncfsc-e|Pr1-s-e  ?/Fq </s><s> ''/Fa  arsa/Vmis  an/Td-s  leon/Ncmsc  leis/Sp  an/Td-s  madra/Ncmsc  ./Fe </s><s> ''/Fa  Tá/Vmip  -/Fb"
"doc#1916","sé/Pp3mss  chomh/Ri  dona/Aqp  sin/Dd  ,/Fi  ''/Fa  ar/Vmis  seisean/Pp3msse  ./Fe </s><s> Amach/Rd  leis/Pr3ms  arís/Rg  ./Fe </s><s> Bhuail/Vmis  sé/Pp3mss  le/Sp  madra/Ncmsc  ./Fe </s><s> ''/Fa  Tusa/Pp2-s-e  ,/Fi  tar/Vmm-2s  anseo/Rl  !/Fe </s><s> ''/Fa  arsa/Vmis  an/Td-s  leon/Ncmsc  ./Fe </s><s> ''/Fa  Mise/Pp1-s-e  ?/Fq </s><s> ''/Fa  arsa/Vmis  an/Td-s"," madra/Ncmsc"," ./Fe </s><s> ''/Fa  An/Qq  bhfuil/Vmip---d  boladh/Ncmsc  uaimse/Ncfsc-e|Pr1-s-e  ?/Fq </s><s> ''/Fa  arsa/Vmis  an/Td-s  leon/Ncmsc  leis/Sp  an/Td-s  madra/Ncmsc  ./Fe </s><s> ''/Fa  Tá/Vmip  -/Fb  boladh/Ncmsc  gránna3/Xx  !/Fe </s><s> ''/Fa  arsa/Vmis  an/Td-s  madra/Ncmsc  agus/Cc  chlúdaigh4/Xx  sé/Pp3mss  a/Dp3ms  shrón/Ncfsc"
"doc#1916","sé/Pp3mss  le/Sp  madra/Ncmsc  ./Fe </s><s> ''/Fa  Tusa/Pp2-s-e  ,/Fi  tar/Vmm-2s  anseo/Rl  !/Fe </s><s> ''/Fa  arsa/Vmis  an/Td-s  leon/Ncmsc  ./Fe </s><s> ''/Fa  Mise/Pp1-s-e  ?/Fq </s><s> ''/Fa  arsa/Vmis  an/Td-s  madra/Ncmsc  ./Fe </s><s> ''/Fa  An/Qq  bhfuil/Vmip---d  boladh/Ncmsc  uaimse/Ncfsc-e|Pr1-s-e  ?/Fq </s><s> ''/Fa  arsa/Vmis  an/Td-s  leon/Ncmsc  leis/Sp  an/Td-s"," madra/Ncmsc"," ./Fe </s><s> ''/Fa  Tá/Vmip  -/Fb  boladh/Ncmsc  gránna3/Xx  !/Fe </s><s> ''/Fa  arsa/Vmis  an/Td-s  madra/Ncmsc  agus/Cc  chlúdaigh4/Xx  sé/Pp3mss  a/Dp3ms  shrón/Ncfsc  lena/Spp-s|Spr  lapa5/Xx  ./Fe </s><s> Bhí/Vmis  an/Td-s  leon/Ncmsc  ar/Wpsi|Wssi|Ws-q|Wsdq  buile6/Xx  ./Fe </s><s> D''/Q  ith/Vmis  sé/Pp3mss  an/Td-s  madra/Ncmsc  !/Fe </s>"
"doc#1916","arsa/Vmis  an/Td-s  leon/Ncmsc  ./Fe </s><s> ''/Fa  Mise/Pp1-s-e  ?/Fq </s><s> ''/Fa  arsa/Vmis  an/Td-s  madra/Ncmsc  ./Fe </s><s> ''/Fa  An/Qq  bhfuil/Vmip---d  boladh/Ncmsc  uaimse/Ncfsc-e|Pr1-s-e  ?/Fq </s><s> ''/Fa  arsa/Vmis  an/Td-s  leon/Ncmsc  leis/Sp  an/Td-s  madra/Ncmsc  ./Fe </s><s> ''/Fa  Tá/Vmip  -/Fb  boladh/Ncmsc  gránna3/Xx  !/Fe </s><s> ''/Fa  arsa/Vmis  an/Td-s"," madra/Ncmsc"," agus/Cc  chlúdaigh4/Xx  sé/Pp3mss  a/Dp3ms  shrón/Ncfsc  lena/Spp-s|Spr  lapa5/Xx  ./Fe </s><s> Bhí/Vmis  an/Td-s  leon/Ncmsc  ar/Wpsi|Wssi|Ws-q|Wsdq  buile6/Xx  ./Fe </s><s> D''/Q  ith/Vmis  sé/Pp3mss  an/Td-s  madra/Ncmsc  !/Fe </s><s> Bhuail/Vmis  sé/Pp3mss  le/Sp  gabhar7/Xx  ./Fe </s><s> ''/Fa  Tusa/Pp2-s-e  ,/Fi  tar/Vmm-2s  anseo/Rl  !/Fe </s><s> ''/Fa"
"doc#1916","an/Td-s  madra/Ncmsc  ./Fe </s><s> ''/Fa  Tá/Vmip  -/Fb  boladh/Ncmsc  gránna3/Xx  !/Fe </s><s> ''/Fa  arsa/Vmis  an/Td-s  madra/Ncmsc  agus/Cc  chlúdaigh4/Xx  sé/Pp3mss  a/Dp3ms  shrón/Ncfsc  lena/Spp-s|Spr  lapa5/Xx  ./Fe </s><s> Bhí/Vmis  an/Td-s  leon/Ncmsc  ar/Wpsi|Wssi|Ws-q|Wsdq  buile6/Xx  ./Fe </s><s> D''/Q  ith/Vmis  sé/Pp3mss  an/Td-s"," madra/Ncmsc"," !/Fe </s><s> Bhuail/Vmis  sé/Pp3mss  le/Sp  gabhar7/Xx  ./Fe </s><s> ''/Fa  Tusa/Pp2-s-e  ,/Fi  tar/Vmm-2s  anseo/Rl  !/Fe </s><s> ''/Fa  arsa/Vmis  an/Td-s  leon/Ncmsc  ./Fe </s><s> ''/Fa  Mise/Pp1-s-e  ?/Fq </s><s> ''/Fa  arsa/Vmis  an/Td-s  gabhar/Ncmsc  ./Fe </s><s> ''/Fa  An/Qq  bhfuil/Vmip---d  boladh/Ncmsc  uaimse/Ncfsc-e|Pr1-s-e  ?/Fq </s><s> ''/Fa  arsa/Vmis  an/Td-s  leon/Ncmsc"
"doc#1916","an/Td-s  scunc/Ncmsc  ?/Fq </s><s> mar/Cs  bhí/Vmis  an/Td-s  scunc/Ncmsc  ró-láidir/Ncmsg  o/Xf  mar/Cs  bhí/Vmis  an/Td-s  scunc/Ncmsc  ró-mhear/Aq-msc  o/Xf  mar/Cs  bhí/Vmis  boladh/Ncmsc  bréan/Aq-msc  ón/Spa-s  scunc/Ncmsc  o/Xf </s><s> 2/Mn  Cad/Pq  a/Q-p|Q-i|Q-r  rinne/Vmis  an/Td-s  leon/Ncmsc  leis/Sp  an/Td-s"," madra/Ncmsc"," ?/Fq </s><s> d''/Q  ith/Vmis  sé/Pp3mss  é/Pp3ms  o/Xf  thosaigh/Vmis  sé/Pp3mss  ag/Sp  súgradh/Vmis0|Vmih|Vmm-3s  leis/Pr3ms  o/Xf  chuaigh/Vmis  sé/Pp3mss  ag/Sp  siúl/Nv  leis/Pr3ms  o/Xf </s><s> 3/Mn  Cén/Pq--s  fáth/Ncmsc  a/Q-r  raibh/Vmis---n  an/Td-s  leon/Ncmsc  ar/Sp  buile/Ncfsc  leis/Sp  an/Td-s  ngabhar/Ncmsc  ?/Fq </s><s> mar/Cs"
"doc#1916","o/Xf </s><s> 3/Mn  Cén/Pq--s  modh/Ncmsc  taistil/Ncmsg  a/Q-r  bheidh/Vmif  acu/Pr3-p  go dtí/Spc  Gleann/Ncmsc  Dá/Spp-p|Spp-s|Spp-p|Spp-s  Loch/Ncmsc  ?/Fq </s><s> an/Td-s  traein/Ncfsc  o/Xf  rothair/Ncmpc  o/Xf  an/Td-s  bus/Ncmsc  scoile/Ncfsg  o/Xf </s><s> Mír/Npmsc  9/Mn  1/Mn  Cad/Pq  a/Q-r  bhí/Vmis  á/Spp-s  dhéanamh/Nv  ag/Sp  an/Td-s"," madra/Ncmsc"," ?/Fq </s><s> 2/Mn  Cé/Ncfsc  mhéad/Ncmsc  caora/Ncfpc|Ncfsc  atá/Vmip---r  marbh/Ncmsc  ?/Fq </s><s> suas/Rd  le/Sp  céad/Ncmsc  o/Xf  suas/Rd  le/Sp  cúpla/Ncmsc  céad/Aq-msc  o/Xf  suas/Rd  le/Sp  trí/Ncmsc  chéad/Aq-msc  o/Xf </s><s> 3/Mn  Cér/Pq  leis/Sp  an/Td-s  madra/Ncmsc  ?/Fq </s><s> leis/Sp  an/Td-s  bhfeirmeoir/Ncmsc  o/Xf"
"doc#1916","Cad/Pq  a/Q-r  bhí/Vmis  á/Spp-s  dhéanamh/Nv  ag/Sp  an/Td-s  madra/Ncmsc  ?/Fq </s><s> 2/Mn  Cé/Ncfsc  mhéad/Ncmsc  caora/Ncfpc|Ncfsc  atá/Vmip---r  marbh/Ncmsc  ?/Fq </s><s> suas/Rd  le/Sp  céad/Ncmsc  o/Xf  suas/Rd  le/Sp  cúpla/Ncmsc  céad/Aq-msc  o/Xf  suas/Rd  le/Sp  trí/Ncmsc  chéad/Aq-msc  o/Xf </s><s> 3/Mn  Cér/Pq  leis/Sp  an/Td-s"," madra/Ncmsc"," ?/Fq </s><s> leis/Sp  an/Td-s  bhfeirmeoir/Ncmsc  o/Xf  leis/Sp  an/Td-s  múinteoir/Ncmsc  scoile/Ncfsg  o/Xf  ní/Wp-in  fios/Ncmsc  cé/Ncfsg  leis/Pr3ms|Sp  é/Pp3ms  o/Xf </s><s> GRAMADACH/Ncfsc </s><s> An/Td-s  tAinmfhocal/Ncmsc  GRéPA/Xx  2/Mn  Tá/Vmip  grúpa/Ncmsc  mór/Aq-msc"
"doc#1916","dul/Ncmsc|Nv  ag/Sp  campáil/Nv  tugadh/Vmis0  sé/Pp3mss  a/Dp3ms  ainm/Ncmsc  dom/Pr1-s  anseo/Rl  san/Spa-s  oifig/Ncfsc  roimh/Sp  a/Mn  ceathair/Mc  a/Sp  chlog/Ncmsc  ./Fe </s><s> Go/Q-s  raibh/Vmis---d|Vmsp  maith/Ncfsc  agaibh/Pr2-p  ./Fe </s><s> Mír/Npmsc  9/Mn </s><s> Mír/Npmsc  Nuachta/Ncfsg  Bhí/Vmis"," madra/Ncmsc"," ag/Sp  marú/Nv  caorach/Ncfsg|Ncfpg  le/Sp  breis/Ncfsc  is/Cc  trí/Sp  seachtaine/Ncfsg  i/Sp  gceantar/Ncmsc  Chill/Npmsg  Mhantáin/Npmsc|Npmpg|Npfsg|Npm-g  ./Fe </s><s> Deir/Vmip|Ncfsc  na/Td-p  gardaí/Ncmpc  gur/Q--s  gabhadh/Vmis0  an/Td-s  madra/Ncmsc  ar/Sp  maidin/Ncfsc  agus/Cc"
"doc#1916","<s> Mír/Npmsc  Nuachta/Ncfsg  Bhí/Vmis  madra/Ncmsc  ag/Sp  marú/Nv  caorach/Ncfsg|Ncfpg  le/Sp  breis/Ncfsc  is/Cc  trí/Sp  seachtaine/Ncfsg  i/Sp  gceantar/Ncmsc  Chill/Npmsg  Mhantáin/Npmsc|Npmpg|Npfsg|Npm-g  ./Fe </s><s> Deir/Vmip|Ncfsc  na/Td-p  gardaí/Ncmpc  gur/Q--s  gabhadh/Vmis0  an/Td-s"," madra/Ncmsc"," ar/Sp  maidin/Ncfsc  agus/Cc  gur/Q--s  maraíodh/Vmih|Vmis0  é/Pp3ms  ./Fe </s><s> Tá/Vmip  suas/Rd  le/Sp  cúpla/Ncmsc  céad/Aq-msc  caora/Ncfpc|Ncfsc  maraithe/Av  aige/Pr3ms  ./Fe </s><s> Ní/Wp-in  fios/Ncmsc  cé/Ncfsg  leis/Pr3ms|Sp  é/Pp3ms  ./Fe </s><s> Tá/Vmip  na/Td-p  gardaí/Ncmpc  ag/Sp  iarraidh/Nv  ar/Sp"
"doc#1916","gur/Q--s  maraíodh/Vmih|Vmis0  é/Pp3ms  ./Fe </s><s> Tá/Vmip  suas/Rd  le/Sp  cúpla/Ncmsc  céad/Aq-msc  caora/Ncfpc|Ncfsc  maraithe/Av  aige/Pr3ms  ./Fe </s><s> Ní/Wp-in  fios/Ncmsc  cé/Ncfsg  leis/Pr3ms|Sp  é/Pp3ms  ./Fe </s><s> Tá/Vmip  na/Td-p  gardaí/Ncmpc  ag/Sp  iarraidh/Nv  ar/Sp  dhaoine/Ncmpc  a/Dp3-p  gcuid/Ncfsc"," madraí/Ncmpg"," a/Sp  choinneáil/Nv  istigh/Rd  san/Spa-s  oíche/Ncfsc  ./Fe </s><s> Aonad/Ncmsc  11/Mn </s><s> Mír/Npmsc  1/Mn </s><s> Peannphictiúr/Ncmsc  Tomás/Npmsc  de/Sp  Bhailís/Ncfsc  is/Wpri  ainm/Ncmsc  dom/Pr1-s  ./Fe </s><s> Is/Wp-i  siúinéir/Ncmsc  mé/Pp1-s  ./Fe </s><s> Chaith/Vmis  mé/Pp1-s  trí/Sp"
"doc#1917","mar/Cs  nár/Qnrs  ligeas/Vmip---r  dom/Pr1-s  féin/Px  an/Td-s  fonn/Ncmsc  a/Q-r  bhí/Vmis  orm/Pr1-s  é/Pp3ms  a/Sp  fhreagairt/Nv  tamaillín/Ncmpc|Ncmsc|Ncmsg|Ncmpg  roimis/Pr3ms  seo/Dd  a/Dp3fs  ligint/Ncfsc  amach/Rd  ./Fe </s><s> Ní/Wp-in  foláir/Ns-s  nó/Cc  féachaim/Vmip1s  ar nós/Spc"," madra/Ncmsg"," go/Cs  mbeadh/Vmc  muisil/Ncfsc  curtha/Av  air/Pr3ms  ./Fe </s><s> Féachann/Vmip  Seán/Npmsc  síos/Rd  ar/Sp  a/Dp3ms  bhróga/Ncfpc  agus/Cc  deirim/Vmip1s  liom/Pr1-s  féin/Px  ,/Fi  ''/Fa  cad/Pq  é/Pp3ms  an/Td-s  diabhal/Ncmsc  atá/Vmip---r  ort/Pr2-s  ?/Fq </s><s> Ná/Cc  ní/Qn  dúirt/Vmis  sé/Pp3mss"
"doc#1917","comh/Ncmsc  breá/Aq-msc  leis/Pr3ms  ./Fe </s><s> Ní/Qn  tháinig/Vmis---n  a/Dp3ms  leithéid/Ncfsc  de/Sp  mhaidin/Ncfsc  fós/Rg  i/Sp  mbliana/Ncfpc  ./Fe </s><s> ''/Fa  Labhrann/Vmip  sé/Pp3mss  go/Ua  ciachánach/Aqp  ,/Fi  saothar/Ncmsc  air/Pr3ms  faoi/Pr3ms  mar/Cs  a/Q-r  bheadh/Vmc"," madraí/Ncmpc"," mo/Dp1-s  shamhlaíochta/Ncfsg  curtha/Av  leis/Pr3ms  ./Fe </s><s> N/Y  ''/Fa  fheadar/Ncmsc  an/Wp-q|Wpdq  air/Pr3ms  féin/Px  atá/Vmip---r  an/Td-s  ghiorranáil/Nv  ó/Sp  bheith/Ncfsc  ag/Sp  saothrú/Nv  focal/Ncmpg|Ncmsc  in/Sp  ithir/Ncfsc  shaibhir/Aq-fsc  a/Dp3ms|Dp3fs"
"doc#1917","leacoighreach/Ncfsc  bullairí/Ncmpc  móra/Aq--pc  cloch/Ncfpg|Ncfsc  leo/Pr3-p  na/Td-p  mílte/Ncmpc  ó/Sp  bhaile/Ncmsc  le linn/Spc  ré/Ncfsg  na/Td-s  leacoighreach/Ncfsc  sa/Spa-s  tír/Ncfsc  seo/Dd  ./Fe </s><s> Eagla/Ncfsc  roimh/Sp"," mhadraí/Ncmpc"," rua/Aqp  faoi/Sp  ndeár/Ncmsc  di/Pr3fs  seo/Dd  a/Sp  bheith/Nv  ann/Pr3ms  mar/Cs  go/Cs  bhfuil/Vmip---d  an/Td-s  áit/Ncfsc  suas/Rd  go/Ua  maith/Aqp  sa/Spa-s  chnoc/Ncmsc  ./Fe </s><s> Sínim/Vmm-1s|Vmip1s  lámh/Ncfsc  go dtí/Spc  mo/Dp1-s  Shándra/Npmsc  agus/Cc  san/Spa-s  am/Ncmsc"
"doc#1917","a/Q-r  stopfadh/Vmc  an/Td-s  scríobh/Ncmsc  ./Fe </s><s> Chuireas/Vmip---r  mo/Dp1-s  lámh/Ncfsc  timpeall/Rd  uirthi/Pr3fs  agus/Cc  shleamhnaigh/Vmis  sí/Pp3fss  níos/Uc  cóngaraí/Aqc  dom/Pr1-s  ar/Sp  an/Td-s  leathlaí/Ncmsg|Ncmsc  ./Fe </s><s> Tháinig/Vmis"," madra/Ncmsc"," mór/Aq-msc  caorach/Ncfsg|Ncfpg  isteach/Rd  trí/Sp  bhéal/Ncmsc  an/Td-s  bhóithrín/Ncmsg  agus/Cc  thosnaigh/Vmis  ag/Sp  lorg/Ncmsc  peataíochta/Av  ./Fe </s><s> Chuimil/Vmis  sé/Pp3mss  é/Pp3ms  féin/Px  díomsa/Pr1-s-e  ./Fe </s><s> Ansan/Rl  chuaigh/Vmis"
"doc#1917","léan/Ncmsc  ort/Pr2-s  ./Fe </s><s> Is/Wp-i  deas/Ns-s|Aqp  í/Pp3fs  do/Sp  ghuí/Ncfsc  i/Sp  dtigh/Ncmsd  Dé/Ns-s|Ncmsg  ./Fe </s><s> Fear/Vmm-2s  ag/Sp  baile/Ncmsc  gur/Wpdi|Wsdi  béas/Ncmsc  leis/Pr3ms  ''/Fa  ho/Xf  ho/Xf  hóigh/Ncfsc  ''/Fa  a/Sp  rá/Nv  nuair/Cs  a/Q-r  bhíonn/Vmig  sé/Pp3mss  ag/Sp  tabhairt/Nv  amach/Rd  dá/Spp-s"," mhadra/Ncmsc"," nó/Cc  do/Sp  dhaoine/Ncmpc  óga/Aq--pc  a/Q-r  bheadh/Vmc  ag/Sp  bligeardaíocht/Ncfsc  timpeall/Ncmpg  a/Dp3ms  thí/Ncfsc|Ncmsc  ./Fe </s><s> Líonann/Vmip  an/Td-s  séipéal/Ncmsc  timpeall/Ncmpg  mo/Dp1-s  dhá/Spp  chluais/Ncfsc  ./Fe </s><s> Buaileann/Vmip"
"doc#1917","Jagger/Npmsc  an/Wp-q|Wpdq  scoth-amhránaí/Ncmpc  leis/Sp  na/Td-p  Rolling/Npmsc  Stones/Npmsc  ./Fe </s><s> Caithim/Vmm-1s|Vmip1s  stop/Ncmsc  a/Sp  chur/Nv  liom/Pr1-s  féin/Px  ./Fe </s><s> Glaoim/Vmip1s|Vmm-1s  chugam/Pr1-s  ar/Sp  mo/Dp1-s  shmaointe/Av  atá/Vmip---r  ina/Spp-p|Spp-s"," madra/Ncmsc"," ./Fe </s><s> ''/Fa  Ho/Npmsc  no/Xf  hóigh/Ncfsc  ./Fe </s><s> Bó/Ncfsc  léan/Ncmsc  ort/Pr2-s  ,/Fi  maran/Ncmsc  ort/Pr2-s  atá/Vmip---r  an/Td-s  trespass/Ncmsc  ./Fe </s><s> Ná/Cc  deas/Ns-s|Aqp  an/Td-s  phaidir/Ncfsc  agat/Pr2-s  arís/Rg  í/Pp3fs  ./Fe </s><s> ''/Fa  Ardaíonn/Vmip  an/Td-s  sagart/Ncmsc  an/Qq  Naomhabhlann/Vmip"
"doc#1917","ba/Wsri  bhreá/Aqp  liom/Pr1-s  í/Pp3fs  a/Sp  bhrú/Nv  faoi/Pr3ms  mar/Cs  a/Q-r  dhéanfainn/Vmc-1s  le/Sp  dreancaide/Ncfsg  ./Fe </s><s> Gabhann/Npmsc  an/Td-s  sagart/Ncmpg  tríd/Pr3ms  an/Qq  aifreann/Vmip  faoi/Pr3ms  mar/Cs  a/Q-r  bheadh/Vmc  na/Td-p"," madraí/Ncmpc"," curtha/Av  leis/Pr3ms  ./Fe </s><s> Ní/Wp-in  foláir/Ns-s  nó/Cc  faigheann/Vmip  sé/Pp3mss  fuar/Aq-msc  go/Ua  maith/Aqp  amuigh/Rd  ar/Sp  an/Td-s  altóir/Ncfsc  é/Pp3ms  ./Fe </s><s> Tagann/Vmip  am/Ncmsc  comaoine/Ncfsg  ./Fe </s><s> Dáileann/Vmip  sé/Mc|Pp3mss  comaoine/Ncfsg"
"doc#1917","eitilte/Ncfsg|Nv--g  ./Fe </s><s> Gach/Ns-s|Dq  ní/Wp-in  traochta/Av  ag/Sp  teas/Ncmsc  ./Fe </s><s> Saothar/Ncmsc  ar/Wpsi|Wssi|Ws-q|Wsdq  an/Wp-q|Wpdq  ba/Wsri  ceangailte/Av  den/Spa-s  staic/Ncfsc  ./Fe </s><s> An/Td-s  cat/Ncmsc  caite/Av|Aqp  go/Ua  righin/Aqp  i/Sp  mbéal/Ncmsc  an/Td-s  dorais/Ncmsg  ./Fe </s><s> An/Td-s"," madra/Ncmsc"," luite/Av  ar/Sp  bharr/Ncmsc  an/Td-s  aoiligh/Ncmsg  ,/Fi  leathshúil/Ncfsc  aige/Pr3ms  ar/Sp  an/Td-s  gcat/Ncmsc  ./Fe </s><s> Mo/Dp1-s  mhéireanta/Av  ataithe/Av  ag/Sp  pian/Ncfsc  ó/Sp  a/Sp  bheith/Nv  beirthe/Av  ar/Sp  phíce/Ncmsc  dhá/Spp"
"doc#1917","bainne/Ncmsc  chun/Sp  a/Dp3ms  charball/Ncmsc  a/Q-p|Q-i|Q-r  fhuaradh/Vmis0  ./Fe </s><s> Nuair/Cs  a/Q-r  bhíodh/Vmih  críochnaithe/Nv--g  aige/Pr3ms  scríobáladh/Vmis0|Vmih  sé/Pp3mss  a/Q-i  mbíodh/Vmih  fágtha/Nv--g  ar/Sp  a/Dp3ms  phláta/Ncmsc  go dtí/Spc  an/Td-s"," madra/Ncmsc"," tar éis/Spc  do/Sp|Dp2-s  é/Pp3ms  féin/Px  a/Dp3fs  choisreac/Ncmsc  ./Fe </s><s> Ansan/Rl  chaitheadh/Vmih  sé/Pp3mss  é/Pp3ms  féin/Px  ar/Sp  an/Td-s  gcúits/Ncfsc  chun/Sp  néall/Ncmsc  chodlata/Ncfsg  a/Sp  dhéanamh/Nv  ,/Fi  a/Uv  chasóg/Ncfsc  mhór/Aq-fsc  anuas/Rd"
"doc#1917","./Fe </s><s> Ina/Npfsc  dhiaidh/Ns-s  sin/Dd  a/Q-r  fhaighim/Vmip1s  amach/Rd  é/Pp3ms  sin/Dd  ó/Sp  Rósalie/Npmsc  mar/Cs  ná/Q-m  haithneoinn/Vmih1s|Vmc-1s  a/Dp3ms  bholadh/Ncmsc  ./Fe </s><s> Measaim/Vmm-1s|Vmip1s  gur/Wpdi|Wsdi  cnámh/Ncfsc  éigin/Aq-fsc  nár/Qnrs  chogain/Vmis---n  an/Td-s"," madra/Ncmsc"," atá/Vmip---r  ag/Sp  dó/Nv  sa/Spa-s  tine/Ncfsg  mar/Cs  go/Cs  bhfuil/Vmip---d  tine/Ncfsc  thíos/Rd  oíche/Ncfsc  chomh/Ri  bog/Aqp  léi/Pr3fs  ./Fe </s><s> Tugann/Vmip  muintir/Ncfsc  na/Td-s  háite/Ncfsg  an/Td-s  cheartain/Ncfsc  ar/Sp  an/Td-s  seomra/Ncmsc  so/Dd"
"doc#1917","ba/Wsri  bhreá/Aqp  liom/Pr1-s  í/Pp3fs  a/Sp  bhrú/Nv  faoi/Pr3ms  mar/Cs  a/Q-r  dhéanfainn/Vmc-1s  le/Sp  dreancaide/Ncfsg  ./Fe </s><s> Gabhann/Npmsc  an/Td-s  sagart/Ncmpg  tríd/Pr3ms  an/Qq  aifreann/Vmip  faoi/Pr3ms  mar/Cs  a/Q-r  bheadh/Vmc  na/Td-p"," madraí/Ncmpc"," curtha/Av  leis/Pr3ms  ./Fe </s><s> Ní/Wp-in  foláir/Ns-s  nó/Cc  faigheann/Vmip  sé/Pp3mss  fuar/Aq-msc  go/Ua  maith/Aqp  amuigh/Rd  ar/Sp  an/Td-s  altóir/Ncfsc  é/Pp3ms  ./Fe </s><s> Tagann/Vmip  am/Ncmsc  comaoine/Ncfsg  ./Fe </s><s> Dáileann/Vmip  sé/Mc|Pp3mss  comaoine/Ncfsg"
"doc#1917","eitilte/Ncfsg|Nv--g  ./Fe </s><s> Gach/Ns-s|Dq  ní/Wp-in  traochta/Av  ag/Sp  teas/Ncmsc  ./Fe </s><s> Saothar/Ncmsc  ar/Wpsi|Wssi|Ws-q|Wsdq  an/Wp-q|Wpdq  ba/Wsri  ceangailte/Av  den/Spa-s  staic/Ncfsc  ./Fe </s><s> An/Td-s  cat/Ncmsc  caite/Av|Aqp  go/Ua  righin/Aqp  i/Sp  mbéal/Ncmsc  an/Td-s  dorais/Ncmsg  ./Fe </s><s> An/Td-s"," madra/Ncmsc"," luite/Av  ar/Sp  bharr/Ncmsc  an/Td-s  aoiligh/Ncmsg  ,/Fi  leathshúil/Ncfsc  aige/Pr3ms  ar/Sp  an/Td-s  gcat/Ncmsc  ./Fe </s><s> Mo/Dp1-s  mhéireanta/Av  ataithe/Av  ag/Sp  pian/Ncfsc  ó/Sp  a/Sp  bheith/Nv  beirthe/Av  ar/Sp  phíce/Ncmsc  dhá/Spp"
"doc#1917","bainne/Ncmsc  chun/Sp  a/Dp3ms  charball/Ncmsc  a/Q-p|Q-i|Q-r  fhuaradh/Vmis0  ./Fe </s><s> Nuair/Cs  a/Q-r  bhíodh/Vmih  críochnaithe/Nv--g  aige/Pr3ms  scríobáladh/Vmis0|Vmih  sé/Pp3mss  a/Q-i  mbíodh/Vmih  fágtha/Nv--g  ar/Sp  a/Dp3ms  phláta/Ncmsc  go dtí/Spc  an/Td-s"," madra/Ncmsc"," tar éis/Spc  do/Sp|Dp2-s  é/Pp3ms  féin/Px  a/Dp3fs  choisreac/Ncmsc  ./Fe </s><s> Ansan/Rl  chaitheadh/Vmih  sé/Pp3mss  é/Pp3ms  féin/Px  ar/Sp  an/Td-s  gcúits/Ncfsc  chun/Sp  néall/Ncmsc  chodlata/Ncfsg  a/Sp  dhéanamh/Nv  ,/Fi  a/Uv  chasóg/Ncfsc  mhór/Aq-fsc  anuas/Rd"
"doc#1917","./Fe </s><s> Ina/Npfsc  dhiaidh/Ns-s  sin/Dd  a/Q-r  fhaighim/Vmip1s  amach/Rd  é/Pp3ms  sin/Dd  ó/Sp  Rósalie/Npmsc  mar/Cs  ná/Q-m  haithneoinn/Vmih1s|Vmc-1s  a/Dp3ms  bholadh/Ncmsc  ./Fe </s><s> Measaim/Vmm-1s|Vmip1s  gur/Wpdi|Wsdi  cnámh/Ncfsc  éigin/Aq-fsc  nár/Qnrs  chogain/Vmis---n  an/Td-s"," madra/Ncmsc"," atá/Vmip---r  ag/Sp  dó/Nv  sa/Spa-s  tine/Ncfsg  mar/Cs  go/Cs  bhfuil/Vmip---d  tine/Ncfsc  thíos/Rd  oíche/Ncfsc  chomh/Ri  bog/Aqp  léi/Pr3fs  ./Fe </s><s> Tugann/Vmip  muintir/Ncfsc  na/Td-s  háite/Ncfsg  an/Td-s  cheartain/Ncfsc  ar/Sp  an/Td-s  seomra/Ncmsc  so/Dd"
"doc#1917","ghlór/Ncmsc  le/Sp  sceitimíní/Ns-p  ./Fe </s><s> Níor/Qn-s  mheasas/Vmip---r  gur/Wpdi|Wsdi  mé/Pp1-s  a/Q-r  bhí/Vmis  ag/Sp  caint/Nv  in/Sp  aon/Dq  chor/Vmis|Ncmsc  nuair/Cs  a/Dp3fs  chualaidh/Ncfsc  mo/Dp1-s  dhá/Spp  chluais/Ncfsc  cad/Pq  a/Dp3fs  dúrt/Ncmsc  ./Fe </s><s> ''/Fa  Cad/Pq  tá/Vmip  ar/Sp  an/Td-s"," madra/Ncmsc"," ?/Fq </s><s> ''/Fa  D''/Q  iompaigh/Vmis|Vmm-2s  an/Td-s  seanbhuachaill/Ncmsc  timpeall/Ncmpg  go/Ua  righin/Aqp  réidh/Aqp  ,/Fi  an/Td-s  phíp/Ncfsc  teanntaithe/Av  i/Sp  gcónaí/Ncmsc  idir/Sp  liopaí/Ncmpc  a/Dp3ms  bhéil/Ncmpc  ./Fe </s><s> Bhí/Vmis  a/Dp3ms  fhios/Ncmsc"
"doc#1917","gheall/Vmis  air/Pr3ms  ,/Fi  a/Uv  bhuachaill/Ncmsv  ./Fe </s><s> ''/Fa  N/Y  ''/Fa  fheadair/Ncfsc  !/Fe </s><s> Ní/Qn  raibh/Vmis---n  fios/Ncmsc  ár/Dp1-p  rúin/Ncmpc  ag/Sp  éinne/Ncmsc  mar/Sp  sin/Pd  ach/Cs  ag/Sp  an/Td-s  mbeirt/Ncfsc  againn/Pr1-p  ./Fe </s><s> D''/Q  fhéachas/Vmip---r  ar/Sp  an/Td-s"," madra/Ncmsc"," arís/Rg  ./Fe </s><s> Bhí/Vmis  sé/Pp3mss  fós/Rg  ina/Spp-s  bheathaidh/Ncfsc  ,/Fi  fuar/Aqp  marbh/Aqp  ./Fe </s><s> N/Y  ''/Fa  fhéadfadh/Vmc  gur/Wpdi|Wsdi  cúis/Ncfsc  éigin/Aq-fsc  a/Q-r  bhí/Vmis  ag/Sp  m''/Dp1-s  athair/Ncfsc|Ncmsc  críonna/Aqp  air/Pr3ms  ./Fe </s><s> Ní/Wp-in  hann/Ncmsc  a/Q-r  bheadh/Vmc  sé/Pp3mss"
"doc#1917","ab/Wsri  ea/Pp3-s  an/Td-s  gadhar/Ncmsc  céanna/Aqp  ./Fe </s><s> B''/Ws-i  fhearr/Aqc  liom/Pr1-s  gurb/Wpdi  amhlaidh/Rg  a/Q-r  bheadh/Vmc  mar/Cs  ba/Wsri  mhinic/Aqp  cogaí/Ncmpc|Ncmpg  fógairte/Av  idir/Sp  bhailtíocha/Ncmpc  i/Sp  dtaobh/Ncmsc  na/Td-p"," madraí/Ncmpg"," céanna/Aqp  ./Fe </s><s> An-sheó/Npmsc  is/Wpri  ea/Pp3-s  cogadh/Ncmsc  idir/Sp  dhá/Spp  bhaile/Ncmsc  ./Fe </s><s> Ach/Cs  fan/Vmm-2s  ,/Fi  táim/Vmip1s  ina/Spp-s  aithreachas/Ncmsc  mar/Cs  táim/Vmip1s  róghairid/Aqp  i/Sp  ngaol/Ncmsc  le/Sp  lán/Ncmsc  na/Td-s  beirte/Ncfsg"
"doc#1917","mar/Cs  táim/Vmip1s  róghairid/Aqp  i/Sp  ngaol/Ncmsc  le/Sp  lán/Ncmsc  na/Td-s  beirte/Ncfsg  acu/Pr3-p  chun/Sp  go/Cs  lamhálfainn/Vmc-1s  cath/Ncmsc  a/Sp  theacht/Nv  eatarthu/Pr3-p  mar/Sp|Cs  gheall/Vmis|Ncmsc  ar/Sp  an/Td-s  ndailtín/Ncmsc  de/Sp"," mhadra/Ncmsc"," san/Dd  ,/Fi  go/Cs  bhfuil/Vmip---d  a/Dp3ms  chroibh/Ncmpc  os/Sp  a/Dp3fs  chionn/Ncfsd  anairde/Ncfsc|Ncfsg|Ncfpc|Ncfsg  agus/Cc  a/Q-r  bheadh/Vmc  leathmharbh/Ncmsc  agamsa/Pr1-s-e  siúrálta/Av  le/Sp  clocha/Ncfpc  mura/Cs  mbeadh/Vmc  gur/Q--s  leag/Vmis  m''/Dp1-s"
"doc#1917","staic/Ncfsc  é/Pp3ms  agus/Cc  nár/Wsrin  fhág/Vmis|Ncmsc  agam/Pr1-s  ach/Cs  a/Dp3ms  chuid/Ncfsc  tuair/Ncmsg  le/Sp  boladh/Ncmsc  ./Fe </s><s> Ghuíos/Vmip---r  nach/Wp-qn|Wpsin|Wpdin|Wpdqn  éinní/Ncmpc|Ncfsc|Ncmsc  as/Sp  an/Td-s  slí/Ncfsc  a/Q-r  bhí/Vmis  déanta/Nv--g  ag/Sp  an/Td-s  seanbhuachaill/Ncmsc  ar/Sp  an/Td-s"," madra/Ncmsc"," le/Sp  heagla/Ncfsc  go/Cs  millfí/Vmc-0  an/Td-s  tsíocháin/Ncfsc  idir/Sp  an/Td-s  dá/Spp-s  thigh/Ncfsc  ./Fe </s><s> N/Y  ''/Fa  fheadraís/Ncfsc  ,/Fi  a/Uv  dhuine/Ncmsv  ./Fe </s><s> Bíonn/Vmig  an/Td-s  diabhal/Ncmsc  ar/Sp  sheanbhuachaillí/Ncmpc"
"doc#1917","sé/Pp3mss  go/Sp  tapaidh/Ncfsc  ./Fe </s><s> ''/Fa  Ar/Vmis  an/Td-s  gcnoc/Ncmpg  a/Q-r  thóg/Vmis  sé/Pp3mss  í/Pp3fs  ./Fe </s><s> Nimh/Ncfsc  a/Q-r  thóg/Vmis  sé/Pp3mss  ,/Fi  a/Uv  bhuachaill/Ncmsv  ./Fe </s><s> Nimh/Ncfsc  a/Q-p|Q-i|Q-r  cuireadh/Vmis0  amach/Rd  ar/Sp  an/Td-s  Maoilinn/Npmsg|Npmsc  mar/Cs  go/Cs  bhfuil/Vmip---d"," madraí/Ncmpc"," suas/Rd  ann/Pr3ms  ag/Sp  marú/Nv  chaeireach/Ncfsc  le/Sp  seachtain/Ncfsc  ./Fe </s><s> ''/Fa  ''/Fa  An/Qq  mairfidh/Vmif  sé/Pp3mss  ?/Fq </s><s> ''/Fa  arsa/Vmis  mise/Pp1-s-e  go/Ua  simplí/Aqp  ./Fe </s><s> Uafás/Ncmsc  orm/Pr1-s  go/Q-s  raibh/Vmis---d|Vmsp  sé/Pp3mss  chomh/Ri  simplí/Aqp  sin/Dd"
"doc#1917","nua/Aqp  báis/Ncmsg  agus/Cc  beatha/Ncfsc  a/Q-r  bhí/Vmis  fásta/Nv--g  eadrainn/Pr1-p  ,/Fi  gan/Sp  d''/Sp  fhínné/Ncfsc  againn/Pr1-p  air/Pr3ms  ach/Cs  cairt/Ncfsc  chapaill/Ncmsg  haidheasálta/Av  ar/Sp  a/Dp3-p  sála/Ncfpc  agus/Cc  an/Td-s"," madra/Ncmsc"," bocht/Aq-msc  a/Q-p|Q-i|Q-r  d''/Q  fhulaing/Vmis  an/Td-s  pháis/Ncfsc  ,/Fi  a/Q-r  chuaigh/Vmis  go/Sp  doras/Ncmsc  an/Td-s  bháis/Ncmsg  ach/Cs  a/Q-r  bhí/Vmis  le/Sp  teacht/Nv  as/Pr3ms  ,/Fi  crochta/Av  de/Sp  cheann/Ncmsc  de/Sp  na/Td-p  leathlaite/Av  tosaigh/Ncmsg|Ncmpc"
"doc#1917","dearga/Aq--pc  ./Fe </s><s> Mise/Pp1-s-e  i/Sp  mo/Dp1-s  bhuntaire/Ncmsc  linbh/Ncmsg  cabanta/Av  ,/Fi  ach/Cs  mo/Dp1-s  chuid/Ncfsc  cabantachta/Av  imithe/Av  i/Sp  mo/Dp1-s  dheireadh/Vmih  ag/Sp  scanradh/Ncmsc  roimh/Sp  chonach/Ncmsc  an/Td-s"," mhadra/Ncmsg"," ./Fe </s><s> É/Pp3ms  fillte/Av  ar/Sp  fhiantas/Ncmsc  na/Td-p  nglaschoillte/Av  dár/Aqp  dúchas/Ncmpg|Ncmsc  dá/Spp-s  shinsir/Ncmpc  sular/Cs-s  deineadh/Vmis0|Vmih|Vmis0|Vmih  madraí/Ncmpc  tís/Ncmsg  díobh/Pr3-p  ./Fe </s><s> Díreach/Ncmsc  agus/Cc  é/Pp3ms  ag/Sp  éirí/Nv  ar/Sp  a/Dp3ms"
"doc#1917","ag/Sp  scanradh/Ncmsc  roimh/Sp  chonach/Ncmsc  an/Td-s  mhadra/Ncmsg  ./Fe </s><s> É/Pp3ms  fillte/Av  ar/Sp  fhiantas/Ncmsc  na/Td-p  nglaschoillte/Av  dár/Aqp  dúchas/Ncmpg|Ncmsc  dá/Spp-s  shinsir/Ncmpc  sular/Cs-s  deineadh/Vmis0|Vmih|Vmis0|Vmih"," madraí/Ncmpc"," tís/Ncmsg  díobh/Pr3-p  ./Fe </s><s> Díreach/Ncmsc  agus/Cc  é/Pp3ms  ag/Sp  éirí/Nv  ar/Sp  a/Dp3ms  shála/Ncfpc  agus/Cc  an/Td-s  ceann/Ncmsc  a/Sp  sciobadh/Nv  domsa/Pr1-s-e  is/Wpri  mé/Pp1-s  istigh/Rd  i/Sp  mbosca/Ncmsc  mór/Aq-msc  tae/Ncmsg|Ncmsc  i lár/Spc  na/Td-s  cistine/Ncfsg  ,/Fi  d''/Q"
"doc#1917","an/Td-s  tae/Ncmsg  dó/Pr3ms  ,/Fi  bhí/Vmis  gabhál/Ncmsc  misnigh/Ncmsg  bailithe/Av  chuige/Pr3ms  ag/Sp  an/Td-s  mbuntaire/Ncmsc  cabanta/Av  chun/Sp  an/Td-s  cheist/Ncfsc  a/Sp  chur/Nv  ./Fe </s><s> Arsa/Vmis  é/Pp3ms  sin/Dd  :/Fi  ''/Fa  Cad/Pq  atá/Vmip---r  ar/Sp  an/Td-s"," madra/Ncmsc"," ?/Fq </s><s> ''/Fa  Níor/Qn-s  fhreagair/Vmis---n  an/Td-s  t-athair/Ncmsc  críonna/Aqp  é/Pp3ms  go dtí/Spc  go/Q-s  raibh/Vmis---d|Vmsp  sé/Pp3mss  thar/Sp  n-ais/Ncfsc  ina/Spp-s  chathaoir/Ncfsc  cois/Sp  na/Td-s  tine/Ncfsc  agus/Cc  a/Dp3fs  chois/Ncfsd  ar/Sp  a/Dp3ms"
"doc#1917","é/Pp3ms  go dtí/Spc  go/Q-s  raibh/Vmis---d|Vmsp  sé/Pp3mss  thar/Sp  n-ais/Ncfsc  ina/Spp-s  chathaoir/Ncfsc  cois/Sp  na/Td-s  tine/Ncfsc  agus/Cc  a/Dp3fs  chois/Ncfsd  ar/Sp  a/Dp3ms  leathghlúin/Ncfsc  aige/Pr3ms  ./Fe </s><s> Do/Q  labhair/Vmis  ;/Fi  ''/Fa  Huh/Npmsc  !/Fe </s><s> Cad/Pq  tá/Vmip  ar/Ws-q|Wsdq  an/Td-s"," madra/Ncmsc"," ?/Fq </s><s> Cad/Pq  tá/Vmip  ar/Ws-q|Wsdq  an/Td-s  madra/Ncmsc  ?/Fq </s><s> ''/Fa  Bhí/Vmis  sé/Pp3mss  ag/Sp  fuaimint/Ncfsc  na/Td-p  bhfocal/Ncmpg  i/Sp  gcanúint/Ncfsc  chaol/Aq-fsc  Ghleanna/Npfsg  Loic/Ncmsg|Ncmpc  i/Sp  nDún/Ncmsc  Chaoin/Npfsg  ./Fe </s><s> Phós/Vmis  sé/Pp3mss  isteach/Rd  ar/Sp  an/Td-s"
"doc#1917","thar/Sp  n-ais/Ncfsc  ina/Spp-s  chathaoir/Ncfsc  cois/Sp  na/Td-s  tine/Ncfsc  agus/Cc  a/Dp3fs  chois/Ncfsd  ar/Sp  a/Dp3ms  leathghlúin/Ncfsc  aige/Pr3ms  ./Fe </s><s> Do/Q  labhair/Vmis  ;/Fi  ''/Fa  Huh/Npmsc  !/Fe </s><s> Cad/Pq  tá/Vmip  ar/Ws-q|Wsdq  an/Td-s  madra/Ncmsc  ?/Fq </s><s> Cad/Pq  tá/Vmip  ar/Ws-q|Wsdq  an/Td-s"," madra/Ncmsc"," ?/Fq </s><s> ''/Fa  Bhí/Vmis  sé/Pp3mss  ag/Sp  fuaimint/Ncfsc  na/Td-p  bhfocal/Ncmpg  i/Sp  gcanúint/Ncfsc  chaol/Aq-fsc  Ghleanna/Npfsg  Loic/Ncmsg|Ncmpc  i/Sp  nDún/Ncmsc  Chaoin/Npfsg  ./Fe </s><s> Phós/Vmis  sé/Pp3mss  isteach/Rd  ar/Sp  an/Td-s  nGráig/Ncfsc  agus/Cc  is/Wpri  dócha/Aqc"
"doc#1917","go/Sp  deo/Ns-s  chomh/Ri  maith/Aqp  leis/Pr3ms  ach/Cs  go/Ua  háirithe/Aqp  ./Fe </s><s> Thuigeas/Vmip---r  é/Pp3ms  sin/Dd  ón/Spa-s  slí/Ncfsg  nár/Qnrs  fhreagair/Vmis---n  sé/Pp3mss  mé/Pp1-s  go dtí/Spc  gur/Q--s  shuigh/Vmis  sé/Pp3mss  ./Fe </s><s> ''/Fa  Huh/Npmsc  !/Fe </s><s> Cad/Pq  atá/Vmip---r  ar/Ws-q|Wsdq  an/Td-s"," madra/Ncmsc"," ?/Fq </s><s> Cad/Pq  a/Q-r  bheadh/Vmc  ar/Ws-q|Wsdq  an/Td-s  madra/Ncmsc  ach/Cs  rud/Ncmsc  atá/Vmip---r  ar/Sp  mhadraí/Ncmpc  an/Td-s  bhaile/Ncmsg  ?/Fq </s><s> Tá/Vmip  ,/Fi  go/Cs  bhfuil/Vmip---d  an/Td-s  distiompar/Ncmsc  air/Pr3ms  an/Td-s  bhfeadraís/Ncfsc  cén/Pq--s  rud/Ncmsc  é/Pp3ms  ?/Fq </s><s> Mara/Npmsc"
"doc#1917","ach/Cs  go/Ua  háirithe/Aqp  ./Fe </s><s> Thuigeas/Vmip---r  é/Pp3ms  sin/Dd  ón/Spa-s  slí/Ncfsg  nár/Qnrs  fhreagair/Vmis---n  sé/Pp3mss  mé/Pp1-s  go dtí/Spc  gur/Q--s  shuigh/Vmis  sé/Pp3mss  ./Fe </s><s> ''/Fa  Huh/Npmsc  !/Fe </s><s> Cad/Pq  atá/Vmip---r  ar/Ws-q|Wsdq  an/Td-s  madra/Ncmsc  ?/Fq </s><s> Cad/Pq  a/Q-r  bheadh/Vmc  ar/Ws-q|Wsdq  an/Td-s"," madra/Ncmsc"," ach/Cs  rud/Ncmsc  atá/Vmip---r  ar/Sp  mhadraí/Ncmpc  an/Td-s  bhaile/Ncmsg  ?/Fq </s><s> Tá/Vmip  ,/Fi  go/Cs  bhfuil/Vmip---d  an/Td-s  distiompar/Ncmsc  air/Pr3ms  an/Td-s  bhfeadraís/Ncfsc  cén/Pq--s  rud/Ncmsc  é/Pp3ms  ?/Fq </s><s> Mara/Npmsc  raibh/Vmis---d  a/Dp3ms  fhios/Ncmsc  agat/Pr2-s  go dtí/Spc  so/Pd"
"doc#1917","é/Pp3ms  sin/Dd  ón/Spa-s  slí/Ncfsg  nár/Qnrs  fhreagair/Vmis---n  sé/Pp3mss  mé/Pp1-s  go dtí/Spc  gur/Q--s  shuigh/Vmis  sé/Pp3mss  ./Fe </s><s> ''/Fa  Huh/Npmsc  !/Fe </s><s> Cad/Pq  atá/Vmip---r  ar/Ws-q|Wsdq  an/Td-s  madra/Ncmsc  ?/Fq </s><s> Cad/Pq  a/Q-r  bheadh/Vmc  ar/Ws-q|Wsdq  an/Td-s  madra/Ncmsc  ach/Cs  rud/Ncmsc  atá/Vmip---r  ar/Sp"," mhadraí/Ncmpc"," an/Td-s  bhaile/Ncmsg  ?/Fq </s><s> Tá/Vmip  ,/Fi  go/Cs  bhfuil/Vmip---d  an/Td-s  distiompar/Ncmsc  air/Pr3ms  an/Td-s  bhfeadraís/Ncfsc  cén/Pq--s  rud/Ncmsc  é/Pp3ms  ?/Fq </s><s> Mara/Npmsc  raibh/Vmis---d  a/Dp3ms  fhios/Ncmsc  agat/Pr2-s  go dtí/Spc  so/Pd  é/Pp3ms  ,/Fi  tuig/Vmm-2s  agus/Cc  feic/Ncmsc"
"doc#1917","raibh/Vmis---d  a/Dp3ms  fhios/Ncmsc  agat/Pr2-s  go dtí/Spc  so/Pd  é/Pp3ms  ,/Fi  tuig/Vmm-2s  agus/Cc  feic/Ncmsc  anois/Rg  é/Pp3ms  ./Fe </s><s> ''/Fa  On/Y  diabhal/Ncmsc  mé/Pp1-s  ach/Cs  gur/Wpdi|Wsdi  dall/Ncmsc|Aqp  ar/Sp  an/Td-s  saol/Ncmsc  atánn/Ncmsc  tú/Pp2-s  !/Fe </s><s> ''/Fa  Distiompar/Npmsc  ar/Sp  an/Td-s"," madra/Ncmsc"," !/Fe </s><s> Nach/Wp-qn|Wpsin|Wpdin|Wpdqn  ar/Sp  fhallaí/Ncmsc  a/Q-r  bhíonn/Vmig  distiompar/Ncmsc  ./Fe </s><s> Níor/Qn-s  thuigeas/Vmip---r  ./Fe </s><s> Ní/Wp-in  lú/Aqc  ná/Cc  ní/Qn  chuirfinn/Vmc-1s-n  an/Td-s  dara/Mo  ceist/Ncfsc  le/Sp  heagla/Ncfsc  go/Cs  n-íosfadh/Vmc  sé/Pp3mss  i/Sp  mo/Dp1-s"
"doc#1917","saoire/Ncfsc  agam/Pr1-s  ón/Spa-s  scoil/Ncfsc  go/Cs  bhfuilim/Vmip1s-d  molta/Ncmpv  dá/Spp-s  barr/Ncmsc  ./Fe </s><s> Cuimhním/Vmm-1s|Vmip1s  ar/Sp  na/Td-p  turcaithe/Ncmpc  leathbheathaithe/Aqp  atá/Vmip---r  istigh/Rd  sa/Spa-s  bhotháin/Ncmsg  ón/Spa-s"," madra/Ncmsc"," rua/Aqp  thíos/Rd  sa/Spa-s  bhuaile/Ncfsc  ./Fe </s><s> Nuair/Cs  a/Sp  bheith/Nv  siad/Pp3-ps  san/Dd  beathaithe/Av  suas/Rd  ,/Fi  a/Dp3-p  ndóthain/Ncfsc  mine/Aq-fsg  ite/Av  acu/Pr3-p  agus/Cc  prátaí/Ncmpc  beirbhthe/Av  ,/Fi  tiocfaidh/Vmif"
"doc#1917","istigh/Rd  ,/Fi  mar/Cs  an/Td-s  lá/Ncmsc  a/Q-r  bheadh/Vmc  réchuíosach/Ncmsc  amuigh/Rd  ar/Sp  an/Td-s  míntír/Ncfsc  bheadh/Vmc  sé/Pp3mss  ina/Spp-p|Spp-s  leábharaic/Ncfsc  ansúd/Ncmpg  ,/Fi  agus/Cc  an/Td-s  lá/Ncmsc  a/Q-r  bheadh/Vmc  ina/Spp-s"," mhadra/Ncmsc"," amuigh/Rd  bhí/Vmis  sé/Pp3mss  ina/Spp-s  bhligeard/Ncmsc  rite/Av|Aqp  istigh/Rd  ./Fe </s><s> Sobal/Ncmsc  bán/Aq-msc  ag/Sp  gabháil/Nv  de/Sp  dhroim/Ncmsc  an/Td-s  tigín/Ncmsd  solais/Ncmsg  ,/Fi  an/Td-s  chloch/Ncfsc  agus/Cc  an/Td-s  spéir/Ncfsc  bán/Aq-msc  aige/Pr3ms"
"doc#1917","fós/Rg  dom/Pr1-s  teithim/Vmip1s  ó/Sp  aon/Mc|Dq  tsaghas/Ncmsc  íomhá/Ncfsg  den/Spa-s  saol/Ncmsc  collaí/Aqp  mar/Cs  ná/Cc  feadar/Ncmsc  cén/Pq--s  rud/Ncmsc  é/Pp3ms  ./Fe </s><s> Tá/Vmip  taraí/Ncmsc  feicthe/Av  agam/Pr1-s  ag/Sp  gabháil/Nv  de/Sp  bha/Ncfpc  ./Fe </s><s>","Madraí/Ncmpc"," ceangailte/Av  de/Sp  chéile/Ncmsc  i/Sp  ngátar/Ncmsc  bucaid/Ncfsc  uisce/Ncmsg  chun/Sp  iad/Pp3-p  a/Sp  scaoileadh/Vmis0  ó/Sp  dhaorbhroid/Ncfsc|Ncmpc  a/Dp3-p  n-aoibhnis/Ncmpc  ./Fe </s><s> Ach/Cs  ní/Qn  thuigim/Vmip1s-n  an/Td-s"
"doc#1917","dheineas/Vmis1s  féin/Px  é/Pp3ms  a/Sp  thaithí/Nv  fós/Rg  ./Fe </s><s> Dar/Csw|Vmip  liom/Pr1-s  ,/Fi  go/Ua  díomách/Aqp  ,/Fi  go/Cs  bhfuil/Vmip---d  sé/Pp3mss  ainmhíoch/Aq-msv|Aq-msg|Aq-msc  ./Fe </s><s> Ní/Qn  chím/Vmip1s-n  an/Td-s  ealaín/Ncfsc  i/Sp  ndéanamh/Ncmsc  grá/Ncmsg  ./Fe </s><s> An/Qq  bhfuil/Vmip---d"," madra/Ncmsc"," ag/Sp  déanamh/Nv  a/Q-r  chúraim/Vmip1s  ealaíonta/Aqc  ?/Fq </s><s> An/Td-s  ealaín/Ncfsc  an/Td-s  tarbh/Ncmpg  tútach/Aq--pg  sa/Spa-s  drom/Ncmsc  ar/Sp  bhó/Ncfsc  chaol/Aq-fsc  lag/Aq-fsc  ?/Fq </s><s> Ní/Wp-in  foláir/Ns-s  nó/Cc  is/Wpri  ea/Pp3-s  ach/Cs  ní/Qn  thuigim/Vmip1s-n  fós/Rg  é/Pp3ms  ./Fe </s>"
"doc#1917",",/Fi  páirt/Ncfsc  deighilte/Av  ,/Fi  scagtha/Av  agam/Pr1-s  d''/Sp  iomláine/Ncfsc  an/Td-s  fhir/Ncmsg  ,/Fi  an/Td-s  fear/Ncmsc  go/Ua  healaíonta/Aqp  ./Fe </s><s> Bitsiúil/Npmsc  !/Fe </s><s> Ní/Wp-in  maith/Aqp  liom/Pr1-s  an/Td-s  focal/Ncmsc  san/Dd  ./Fe </s><s> Is/Wp-i  bits/Ncfsc"," madra/Ncmsg"," baineann/Vmip  ./Fe </s><s> Ní/Wp-in  comparáid/Ncfsc  dheas/Aq-fsc  í/Pp3fs  ./Fe </s><s> Ní/Qn  chuireann/Vmip---n  a/Dp3ms  leithéid/Ncfsc  d''/Sp  fhocal/Ncmsc  le/Sp  mo/Dp1-s  thuiscint/Nv|Ncfsc  ar/Sp  ealaí/Ncfpc  na/Td-s  mná/Ncfsg  ./Fe </s><s> Is/Wp-i  amhlaidh/Rg  a/Q-r"
"doc#1917","Da/Npmsc  Vinci/Npmsc  ,/Fi  ach/Cs  baineannach/Ncmsc|Aqp  bhog/Aq-msc|Aqp|Aq-fsv|Aq-fsc  ,/Fi  lách/Aqp  cneasta/Aqp  ,/Fi  ábalta/Aqp  ./Fe </s><s> Mar/Sp  sin/Pd  cad/Pq  chuige/Pr3ms  dom/Pr1-s  an/Td-s  bhean/Ncfsc  seo/Dd  thiar/Rd  a/Sp  chur/Nv  i/Sp  gcomparáid/Ncfsc  le/Sp"," madra/Ncmsc"," ?/Fq </s><s> ''/Fa  Guím/Vmip1s  ,/Fi  ''/Fa  a/Dp3ms  bhean/Ncfsc  so/Dd  thiar/Rd  maith/Ncfsc|Vmm-2s  dhom/Ncmsc  mo/Dp1-s  chuid/Ncfsc  fonóide/Ncfsg  ./Fe </s><s> Níl/Npfsc|Vmip---n  ionam/Pr1-s  ach/Cs  simpleoir/Ncmsc  bocht/Aq-msc  óg/Aq-msc  ,/Fi  go/Cs  bhfuil/Vmip---d  a/Dp3ms  bhéal/Ncmsc  rómhór/Ncmpg  ná/Q-m"
"doc#1917","a/Dp3ms  chúil/Ncfsc|Ncmpc  sa/Spa-s  doirsín/Ncmsc  gloine/Ncfsg  ar/Sp|Qq-s|Q-p|Q-is|Wpsi|Wssi|Ws-q|Wsdq  a/Q-i  bhfuil/Vmip---d  an/Td-s  focal/Ncmsc  ''/Fa  teilefón/Ncmsc  ''/Fa  greanta/Av  ./Fe </s><s> Is/Wp-i  cosúil/Aqp  le/Sp  tóin/Ncfsc  lachan/Ncfsg|Ncfpg  go/Cs  mbeadh/Vmc  an/Td-s  t-eirbeall/Ncmsc  ite/Av  ag/Sp"," madra/Ncmsc"," anuas/Rd  di/Pr3fs  cúl/Ncmsc  Mhic/Up  ar/Sp  an/Td-s  slí/Ncfsg  atá/Vmip---r  sí/Pp3fss  racálta/Av  le/Sp  chéile/Ncmsc  agus/Cc  coimeádta/Av  ag/Sp  íle/Ncfsc  ./Fe </s><s> Le/Sp  gach/Dq  searradh/Vmis0  dá/Spp-s  ghuaille/Ncfsg  éiríonn/Vmip  brat/Ncmsc  sail/Ncfsc"
"doc#1917","mbuairt/Ncfsc  díom/Pr1-s  ./Fe </s><s> Deir/Vmip|Ncfsc  Seán/Npmsc  liom/Pr1-s  suí/Nv  isteach/Rd  i/Sp  gcúl/Ncmsc  an/Td-s  Volkswagon/Npmsc  Variant/Npmsc  agus/Cc  deinim/Vmip1s  amhlaidh/Rg  ./Fe </s><s> Cuirtear/Vmm-0|Vmip0  in/Sp  aithne/Ncfsc  dom/Pr1-s  an/Td-s"," madra/Ncmsc"," allta/Aqp  macánta/Aqp  gaelach/Aqp  atáále/Xf  beith/Ncfsc  mar/Sp  chomrádaí/Ncmsc  taistil/Ncmsg  agam/Pr1-s  agus/Cc  ní/Ncmsc|Ncfsc|Nv|Wp-in  lú/Aqc  ná/Cc  níl/Npfsc|Vmip---n  aon/Dq  doicheall/Ncmsc  aige/Pr3ms  sin/Dd  romham/Pr1-s  mar/Cs"
"doc#1917","titim/Nv  go/Sp  húréadrom/Ncmsc  i/Sp  soilse/Ncfsc  láidre/Aq-fsg  an/Td-s  ghluaisteáin/Ncmpc  ./Fe </s><s> Ní/Wp-in  deir/Ncfsc  éinne/Ncmsc  againn/Pr1-p  puinn/Ns-s  sa/Spa-s  tslí/Ncfsc  ar/Qq-s|Q-p|Q-is  deireadh/Vmih  go/Sp  dtitim/Ncfsc  féin/Px  agus/Cc  an/Td-s"," madra/Ncmsc"," mór/Aq-msc  macánta/Aqp  inár/Spp-p  gcodladh/Nv|Ncfsc  i/Sp  ngabhal/Ncmsc  a/Dp3ms  chéile/Ncmsc  ./Fe </s><s> Fágann/Vmip  Seán/Npmsc  agus/Cc  a/Dp3ms  bhean/Ncfsc  slán/Aq-msc  agam/Pr1-s  ag/Sp  an/Td-s  ngeata/Ncmsg  ina/Spr  mbímid/Vmig1p  ag/Sp  faire/Nv  ar/Sp"
"doc#1918","ionad/Ncmsc  oibrithe/Av  ,/Fi  rud/Ncmsc  a/Q-p|Q-i|Q-r  d''/Q  ísleodh/Vmc  teacht/Ncmsc  isteach/Rd  na/Td-p  n-oibrithe/Ncmpc  ,/Fi  mar/Cs  go/Cs  mbeadh/Vmc  níos/Uc  mó/Aqc  oibrithe/Av  ann/Pr3ms  ná/Cc  jabanna/Ncmpc  dóibh/Pr3-p  ./Fe </s><s> Agus/Cc"," madraí/Ncmpc"," an/Td-s  chaipitleachais/Ncmsg  ag/Sp  alpadh/Vmis0  a/Dp3-p  gcuid/Ncfsc  ar/Sp  a/Dp3ms  chéile/Ncmsc  mar/Sp  seo/Pd  i lár/Spc  an/Td-s  mhargaidh/Ncmsg  ,/Fi  tharlódh/Vmc  dhá/Spp  rud/Ncmsc  ./Fe </s><s> Sa/Spa-s  chéad/Mo|Mc  áit/Ncfsc  ,/Fi  rachadh/Vmc  líon/Ncmsc"
"doc#1921","a/Sp  bheith/Nv  agam/Pr1-s  le/Sp  Michelangelo/Xx  ./Fe </s><s> Is/Wp-i  cuimhin/Ns-s  linn/Pr1-p|Ncfsc|Ncfpg  go/Ua  léir/Aqp  an/Td-s  fhéinphortráid/Ncfsc  sin/Dd  de/Sp|Pr3ms  ina/Spr  bhfuil/Vmip---d  cuma/Ncfsc  scrabhaite/Av  scaimh/Ncfsc"," mhadra/Ncmsg"," ghealtacht/Ncfsc  na/Td-s  domheanman/Ncfsg  air/Pr3ms  ./Fe </s><s> An/Td-s  ghruaig/Ncfsc  seasta/Av  ar/Wpsi|Wssi|Ws-q|Wsdq  a/Dp3ms  cheann/Ncmsc  ./Fe </s><s> An/Td-s  dá/Spp-s  shúil/Ncfsc  dhubha/Aq--pc  súite/Av  siar/Rd  ina/Spp-s  chlár/Ncmsc  éadain/Ncmsg  ,/Fi  clár/Ncmsc  éadain/Ncmsg"
"doc#1921","mór/Aqp  san/Dd  sa/Spa-s  dubhach/Aqp  a/Dp3ms  dhiabhailín/Ncmpc|Ncmsc  ./Fe </s><s> Ná/Cc  cíonn/Ncmsc  tú/Pp2-s  an/Td-s  lot/Ncmsc  atá/Vmip---r  á/Spp-s  dhéanamh/Nv  agat/Pr2-s  ./Fe </s><s> Blotanna/Npmsc  móra/Ncmpv  ar/Wpsi|Wssi|Ws-q|Wsdq  do/Sp  chóipleabhar/Ncmsc  ./Fe </s><s> ''/Fa  Gan/Sp  meas/Nv"," madra/Ncmsc|Ncmsg"," ar/Sp  scoil/Ncfsc  air/Pr3ms  ./Fe </s><s> Amhras/Ncmsc  air/Pr3ms  mar/Cs  gur/Q--s  shíolraigh/Vmis  sé/Pp3mss  ó/Sp  ghníomh/Ncmsc  amhrastúil/Aq  ./Fe </s><s> Nuair/Cs  a/Q-r  bhíonn/Vmig  tú/Pp2-s  sa/Spa-s  Róimh/Npfsc  caithfir/Ncfsc  a/Sp  bheith/Nv"
"doc#1921","féin/Px  is/Cc  ná/Q-m  himíodh/Vmis0  a/Dp3fs  dálta/Av  súd/Ncmsc  ort/Pr2-s  ./Fe </s><s> Coilleadh/Vmis0  ar/Sp  chollaíocht/Ncfsc  ./Fe </s><s> Stiúir/Ncfsc  mhíleata/Aqp  ar/Sp  an/Td-s  mbóthar/Ncmsc  síos/Rd  go dtí/Spc  an/Td-s  seanbhaile/Ncmsc|Ncfsg  ./Fe </s><s>","Madraí/Ncmpc"," ag/Sp  sceamhaíl/Ncfsc  ,/Fi  a/Uv  mianta/Ncfpv|Ncfpc  dorcha/Aqp  á/Spp-p|Spp-s  sásamh/Nv  acu/Pr3-p  ./Fe </s><s> Puililiú/Npmsc  ag/Sp  cait/Ncmpc  sna/Spa-p  garraithe/Ncmpc  ,/Fi  cait/Ncmpc  fhireanna/Ncmsg  agus/Cc  caint/Ncfsc  bhaineanna/Ncmpc  gan/Sp  é/Pp3ms"
"doc#1921","idir/Sp  a/Mn  dhá/Mc  bhullánshúl/Ncmsc  é/Pp3ms  ./Fe </s><s> Chuir/Vmis  glór/Ncmsc  na/Td-p  mboltaí/Ncmpg  á/Spp-p  dtarraingt/Nv  athuair/Ns-s  ag/Sp  Stíofán/Ncmsc  cluthaireacht/Ncfsc  ar/Sp  a/Dp3ms  chroí/Ncmsc  ./Fe </s><s> Bhí/Vmis  sé/Pp3mss  ar nós/Spc"," madra/Ncmsg"," a/Q-r  bheadh/Vmc  sásta/Aqp  a/Sp  bheith/Nv  istigh/Rd  i/Sp  gcomhair/Ns-s  na/Td-s  hoíche/Ncfsg  ./Fe </s><s> Lig/Vmm-2s|Vmis  dá/Spp-s  shúile/Ncfpc  dul/Ncmsc|Nv  i/Sp  dtaithí/Ncfsc  ar/Sp  an/Td-s  gcomhluadar/Ncmsc  a/Q-r  bhí/Vmis  bailithe/Nv--g  ./Fe </s><s> Bhí/Vmis  a/Dp3-p"
"doc#1921","as/Sp  an/Td-s  seandhiabhal/Ncmsc  áite/Ncfsg  seo/Dd  ./Fe </s><s> Téanam/Npmsc  ''/Fa  on/Ncmsc  Charraig/Ncfsc  Dhubh/Aq-fsc  ./Fe </s><s> Téanam/Npmsc  a/Dp3ms  stór/Ncmsc  ,/Fi  a/Uv  Mhario/Npmsc  ,/Fi  nó/Cc  caillfidh/Vmif  an/Td-s  áit/Ncfsc  seo/Dd  mé/Pp1-s  ./Fe </s><s> Níl/Vmip---n  meas/Ncmsc"," madra/Ncmsg"," orainn/Pr1-p  anso/Rl  ./Fe </s><s> ''/Fa  Ghreamaigh/Vmis  sé/Pp3mss  a/Uv  Mhario/Npmsc  chuige/Pr3ms  ./Fe </s><s> Níor/Qn-s  thuig/Vmis---n  Mario/Npmsc  focal/Ncmpg  den/Spa-s  achainí/Ncfsc  ./Fe </s><s> Scéith/Npmsc  sé/Ncmsg  siar/Rd  ón/Spa-s  ngreamú/Nv  millteach/Aqp  ,/Fi"
"doc#1921","mór/Aq-msc  os/Sp  a/Q-r  chomhair/Vmis  ,/Fi  ba/Wsri  mhó/Aqc|Aqp  a/Q-r  choimeádadh/Vmih  cuideachta/Ncfsc  leis/Ncfsc  oícheanta/Ncfpg  fada/Aqp  folmha/Aq--pv|Aq--pc|Aq--pg  geimhridh/Ncmsg  ,/Fi  nuair/Cs  ná/Q-m  cuirfeá/Vmc-2s  amach/Rd  do/Sp"," mhadra/Ncmsc"," ,/Fi  agus/Cc  trua/Aqp|Ncfsc  aige/Pr3ms  dó/Nv  féin/Px  i/Sp  dtaobh/Ncmsc  iachall/Ncmsg  a/Sp  bheith/Nv  curtha/Av  air/Pr3ms  a/Sp  bheith/Nv  amuigh/Rd  ag/Sp  tuilleamh/Ncmsc  a/Dp3ms  choda/Ncfsg  ./Fe </s><s> Scrúdaigh/Vmis|Vmm-2s  a/Dp3ms  chuid/Ncfsc"
"doc#1921","déanta/Av|Aqp  cheana/Rg  é/Pp3ms  ,/Fi  agus/Cc  ba/Wsri  mhinicí/Ncfpc  ná/Cc  san/Pd  a/Dp3fs|Uv  déanfaí/Ncmpc|Ncmpv  fós/Rg  é/Pp3ms  ,/Fi  mar/Cs  ná/Q-m  raibh/Vmis---d|Vmsp  aon/Dq  chuimhneamh/Ncmsc|Nv  ag/Sp  Skinner/Npmsc  ar/Sp  theip/Nv  ./Fe </s><s> Chaith/Vmis  sé/Mc|Pp3mss  súil/Ncfsc"," mhadra/Ncmsg"," ar/Sp  an/Td-s  mbeirt/Ncfsc  taobh/Ncmsc  leis/Pr3ms  ./Fe </s><s> Ba/Ws-i  é/Pp3ms  an/Td-s  t-aosánach/Ncmsc  fir/Ncmsg  ba/Wsri  ghiorra/Aqc  dó/Pr3ms  ./Fe </s><s> Bhí/Vmis  san/Spa-s  caol/Ncmsc  ard/Aq-msc  cnámhach/Aq-msc  fiú/Ns-s  agus/Cc  é/Pp3ms  suite/Av|Aqp  ,/Fi  ach/Cs  ní/Wp-in  hé/Pp3ms  sin/Dd  a/Q-r"
"doc#1921","é/Pp3ms  ./Fe </s><s> ''/Fa  Ó/I  ní/Qn  dhéanfainn/Vmc-1s-n  mhuis/Ncfsc  ./Fe </s><s> Ná/Cc  níor/Qn-s  mhaith/Vmis---n  liom/Pr1-s  a/Sp  bheith/Nv  óg/Aqp  arís/Rg  ,/Fi  ná/Cc  gabháil/Nv|Ncfsc  tríd/Sp  an/Td-s  seandhiabhal/Ncmsc  trangláil/Nv  chéanna/Ncfpg|Ncmsg  ./Fe </s><s> Saol/Ncmsc"," madra/Ncmsg"," ./Fe </s><s> Ag/Sp  maireachtaint/Ncfsc  ar/Sp  dhéirc/Ncfsc  an/Td-s  chaipitleachais/Ncmsg  ./Fe </s><s> Ná/Q-m  féadfainn/Vmih1s|Vmc-1s  job/Xf  a/Sp  fháil/Nv  sa/Spa-s  chathair/Ncfsc  seo/Dd  toisc/Ncfsc  gur/Q--s  throideas/Vmip---r"
"doc#1921","daoine/Ncmpc|Ncmpg  boicht/Ncmsg|Ncmpc  a/Dp3-p  gcine/Ncmsc  ./Fe </s><s> Cuirimid/Vmip1p  masmas/Ncmsc  orthu/Pr3-p  mar/Cs  ná/Cc  fuil/Ncfsc  ionainn/Pr1-p  ach/Cs  ainmhithe/Ncmpc  salacha/Aq--pc  ./Fe </s><s> Nach/Wp-qn|Wpsin|Wpdin|Wpdqn  ainmhí/Ncmsc  an-ghlan/Ncmsc  an/Td-s"," madra/Ncmsc"," ,/Fi  nó/Cc  an/Td-s  mhuc/Ncfsc  féin/Px  ./Fe </s><s> Cathain/Rq  a/Dp3fs  chífir/Ncfsc  iad/Pp3-p  san/Dd  caite/Av  leathchliathánach/Aqp  in/Sp  uirlicí/Ncfpc  a/Dp3-p  gcuid/Ncfsc  óil/Ncmsg  ,/Fi  scaoilte/Av  uathu/Pr3-p  ina/Spp-p"
"doc#1921","mór/Aqp  a/Q-r  bhí/Vmis  sé/Pp3mss  leo/Pr3-p  ./Fe </s><s> Ghabh/Vmis  bullaire/Ncmsc  mór/Aq-msc  de/Sp  cheirtlín/Ncmsc  páipéir/Ncmsg  trasna/Sp  shoilse/Ncfsg|Ncmpg  an/Td-s  bhus/Ncmsg  ./Fe </s><s> Luigh/Vmis|Vmm-2s  sé/Pp3mss  ar/Sp  na/Td-p  coscáin/Ncmpc  mar/Cs  cheap/Vmis  sé/Pp3mss  gur/Wpdi|Wsdi"," madra/Ncmsc"," a/Q-r  bhí/Vmis  ann/Pr3ms  i/Sp  dtosach/Ncmsc  ./Fe </s><s> Caitheadh/Vmis0  a/Q-r  raibh/Vmis---n  ar/Sp  an/Td-s  mbus/Ncmsg  chun/Sp  cinn/Ncmsg  ./Fe </s><s> Gáirí/Ncmpc  agus/Cc  mallachtaíl/Ncfsc  ./Fe </s><s> Chuala/Vmis  sé/Mc|Pp3mss  scriúch/Ncmsc  Skinner/Npmsg|Npmpg  ,/Fi  ''/Fa  léan/Ncmsc"
"doc#1921","neart/Ncmsc  inti/Pr3fs  ,/Fi  mo/Dp1-s  ghraidhn/Ncfsc  í/Pp3fs  ,/Fi  chun/Sp  an/Td-s  íde/Npfsc  sin/Dd  a/Sp  thabhairt/Nv  air/Pr3ms  ./Fe </s><s> Thar/Sp  n-ais/Ncfsc  anois/Rg  arís/Rg  mar/Sp  sin/Pd  chun/Sp  a/Q-i  thuilleadh/Vmih  d''/Sp  íde/Npfsc  muc/Ncfpg  agus/Cc"," madraí/Ncmpc"," a/Sp  thabhairt/Nv  uirthi/Pr3fs  ./Fe </s><s> ''/Fa  Nó/Cc  cad/Pq  ina/Spp-s  thaobh/Ncmsc  ná/Q-m  beireann/Vmip  sí/Pp3fss  ar/Sp  scian/Ncfsc  an/Td-s  aráin/Ncmsg  ,/Fi  agus/Cc  í/Pp3fs  a/Sp  chur/Nv  go/Sp  feirc/Ncfsc  ann/Pr3ms  ?/Fq </s><s> ''/Fa  a/Q-r  cheistíonn/Vmip  an/Td-s"
"doc#1921","bastairt/Ncfsc  scrúdú/Nv|Ncmsc  so/Dd  tagtha/Av  agus/Cc  imithe/Av  ,/Fi  agus/Cc  gur/Wpdi|Wsdi  cuma/Ncfsc|Aqp  le/Sp  ceart/Ncmsc  ach/Cs  gan/Sp  é/Pp3ms  a/Sp  bheith/Nv  le/Sp  hathdhéanamh/Ncmsc  sa/Spa-s  bhfómhar/Ncmsc  ./Fe </s><s> Sceamhfadh/Vmc"," madra/Ncmsc"," ráitis/Ncmsg  le/Sp  baois/Ncfsc  ,/Fi  síos/Rd  stáir/Ncfsc  éigin/Aq-fsc  an/Td-s  tsráid/Ncfsc  ,/Fi  agus/Cc  phriocfadh/Vmc  an/Td-s  mac/Ncmsc  léinn/Ncmsg  suas/Rd  é/Pp3ms  féin/Px  chun/Sp  glaneolas/Ncmsc  a/Sp  bhailiú/Nv  go/Ua  cruinn/Aqp  i/Sp"
"doc#1922","na/Td-p  réaltaí/Ncfpg  ,/Fi  seanhataí/Ncmpc  arda/Aq--pc  ,/Fi  muinchillí/Ncmpc  blúsanna/Ncmpg  ban/Ncfpg  ,/Fi  mascanna/Ncmpc  d''/Sp  airí/Ncfsc|Ncmsc|Ncmpc  Stáit/Ncmsg  agus/Cc  sciortaí/Ncmpc  húpa/Ncmpc  ./Fe </s><s> Chúlaigh/Vmis  na/Td-p"," madraí/Ncmpc"," ach/Cs  lean/Vmis  ag/Sp  tafann/Ncmsc  ar/Sp  na/Td-s  hIúdáis/Ncfsc  agus/Cc  níor/Qn-s  theastaigh/Vmis---n  ó/Sp  na/Td-p  capaill/Ncmpc  siúl/Ncmsc|Nv  fúthu/Pr3-p  mar/Cs  bhí/Vmis  drochamhras/Ncmsc  orthu/Pr3-p  ./Fe </s><s> Anois/Rg  ,/Fi  ''/Fa"
"doc#1922","go/Sp  riasc/Ncmsc  mór/Aq-msc  na/Td-s  mara/Ncfpc  ,/Fi  ná/Cc  ní/Qn  chaithfear/Vmif0--n  thú/Pp2-s  le/Sp  haill/Ncfsc  ar/Sp  bhóthar/Ncmsc  na/Td-p  gcnoc/Ncmpg  ,/Fi  ar nós/Spc  na/Td-p  gcréatúr/Ncmpg  eile/Dd  d''/Sp  asail/Ncmpc  ,/Fi  de/Sp  chapaill/Ncmpc  ,/Fi  de/Sp"," mhadraí/Ncmpc"," nach/Wprin  bhfuil/Vmip---d  cion/Ncmsc  ag/Sp  aon/Mc|Dq  duine/Ncmsc  orthu/Pr3-p  ./Fe </s><s> Ní/Qn  bheidh/Vmif---n  tú/Pp2-s  i/Sp  d''/Sp  fheic/Ncmsc  gránna/Aqp  ag/Sp  taistealaithe/Ncmpc  tráchtála/Ncfsg  ar/Sp  a/Dp3-p  mbealach/Ncmsc  go/Sp  stáisiún/Ncmsc"
"doc#1922","teach/Ncmsc  a/Q-r  líontaí/Vmih0  le/Sp  huisce/Ncmsc  na/Td-s  báistí/Ncfsg  anuas/Rd  ón/Spa-s  díon/Ncmsc  leibhéalta/Aqp  ./Fe </s><s> 23/Mn  Tá/Vmip  an/Wp-q|Wpdq  ''/Fa  tobairín/Ncmsc  ''/Fa  seo/Pd  i/Sp  bpatio/Xf  an/Td-s  tí/Ncfsg|Ncmsc  i/Sp  dtólamh/Ns-s  ./Fe </s><s> XXVII/Mr </s><s> AN/Td-s"," MADRA/Ncmsc"," MÍOLACH/Aq-msc </s><s> Thagadh/Vmih  an/Td-s  madra/Ncmsc  ,/Fi  é/Pp3ms  tanaí/Aqp|Ncfsc  agus/Cc  gearranálach/Aqp  ,/Fi  go/Sp  teach/Ncmsc  na/Td-s  feirme/Ncfsg  ./Fe </s><s> Bhíodh/Vmih  an/Td-s  créatúr/Ncmsc  ar/Sp|Qq-s|Q-p|Q-is|Wpsi|Wssi|Ws-q|Wsdq  a/Q-r  theitheadh/Vmih  i/Sp  dtólamh/Ns-s  ,/Fi"
"doc#1922","na/Td-s  báistí/Ncfsg  anuas/Rd  ón/Spa-s  díon/Ncmsc  leibhéalta/Aqp  ./Fe </s><s> 23/Mn  Tá/Vmip  an/Wp-q|Wpdq  ''/Fa  tobairín/Ncmsc  ''/Fa  seo/Pd  i/Sp  bpatio/Xf  an/Td-s  tí/Ncfsg|Ncmsc  i/Sp  dtólamh/Ns-s  ./Fe </s><s> XXVII/Mr </s><s> AN/Td-s  MADRA/Ncmsc  MÍOLACH/Aq-msc </s><s> Thagadh/Vmih  an/Td-s"," madra/Ncmsc"," ,/Fi  é/Pp3ms  tanaí/Aqp|Ncfsc  agus/Cc  gearranálach/Aqp  ,/Fi  go/Sp  teach/Ncmsc  na/Td-s  feirme/Ncfsg  ./Fe </s><s> Bhíodh/Vmih  an/Td-s  créatúr/Ncmsc  ar/Sp|Qq-s|Q-p|Q-is|Wpsi|Wssi|Ws-q|Wsdq  a/Q-r  theitheadh/Vmih  i/Sp  dtólamh/Ns-s  ,/Fi  róchleachta/Av  ar/Sp|Wpsi|Wssi|Ws-q|Wsdq"
"doc#1922","go/Sp  teach/Ncmsc  na/Td-s  feirme/Ncfsg  ./Fe </s><s> Bhíodh/Vmih  an/Td-s  créatúr/Ncmsc  ar/Sp|Qq-s|Q-p|Q-is|Wpsi|Wssi|Ws-q|Wsdq  a/Q-r  theitheadh/Vmih  i/Sp  dtólamh/Ns-s  ,/Fi  róchleachta/Av  ar/Sp|Wpsi|Wssi|Ws-q|Wsdq  mhallachtaí/Ncfpc|Aqc  agus/Cc  ar/Sp  ghreadadh/Nv  cloch/Ncfpg|Ncfsc  ./Fe </s><s> Na/Td-p"," madraí/Ncmpc|Ncmpg"," féin/Px  nochtaidís/Vmih3p  na/Td-p  fiacla/Ncfpc  air/Pr3ms  ./Fe </s><s> D''/Q  imíodh/Vmih|Vmis0  sé/Pp3mss  leis/Pr3ms  arís/Rg  ,/Fi  go/Ua  mall/Aqp  cráite/Aqp|Av  ,/Fi  i lár/Spc  gheal/Vmis  an/Td-s  lae/Ncmsg  ,/Fi  síos/Rd  le/Sp  fána/Ncfsc  ./Fe </s><s> Tháinig/Vmis  sé/Pp3mss  an/Td-s"
"doc#1922",",/Fi  ar feadh/Spc  achair/Ncmsg  ,/Fi  ag/Sp  ligean/Nv  sceamhaíl/Ncfsc  chruinn/Aq-fsc  ghéar/Aq-fsc  sular/Cs-s  thit/Vmis  ina/Spr  chnap/Vmis  marbh/Ncmsc  faoi/Sp  chrann/Ncmsc  acaicia/Ncfpc  ./Fe </s><s> Stán/Vmm-2s|Vmis  Platero/Npmsc  ar/Sp  an/Td-s"," mhadra/Ncmsc"," ,/Fi  a/Uv  chloigeann/Ncmsv  ardaithe/Av  aige/Pr3ms  ./Fe </s><s> D''/Q  imigh/Vmis  Diana/Npfsc  agus/Cc  í/Pp3fs  scanraithe/Av  ó/Sp  dhuine/Ncmsc  go/Sp  duine/Ncmsc  ag/Sp  iarraidh/Nv  folaigh/Ncmsg|Ncmpc  ./Fe </s><s> Thug/Vmis  an/Td-s  garda/Ncmsc  ,/Fi"
"doc#1922","a/Sp  mhúchadh/Nv  ./Fe </s><s> Tháinig/Vmis  mar/Cs  a/Q-r  bheadh/Vmc  caille/Ncfsg  dobróin/Ncmsg|Ncmpc  ar/Sp  an/Td-s  ghrian/Ncfsc  ar nós/Spc  an/Td-s  chinn/Ncmpc  bhig/Ncmsg  a/Q-r  leath/Vmis  scamall/Ncmsc  ar/Sp  aon/Mc|Dq  súil/Ncfsc  shlán/Aq-fsc  an/Td-s"," mhadra/Ncmsc"," feallmharaithe/Av  ./Fe </s><s> Bhí/Vmis  caoineadh/Vmis0  na/Td-p  gcrann/Ncmsc  eoclaipe/Ncfsg  ,/Fi  crom/Aqp  faoi/Sp  shíon/Ncfsc  na/Td-s  farraige/Ncfsg  ,/Fi  ag/Sp  ardú/Nv  i/Sp  dtólamh/Ns-s  in aghaidh/Spc  an/Td-s  ghála/Ncmsc  ,/Fi"
"doc#1922","ardú/Nv  i/Sp  dtólamh/Ns-s  in aghaidh/Spc  an/Td-s  ghála/Ncmsc  ,/Fi  i/Sp  ndomhantost/Ncmsc  a/Q-r  leath/Vmis  an/Wp-q|Wpdq  siesta/Av  ,/Fi  an/Td-s  scíth/Ncfsc  nóna/Ncfsg  ,/Fi  thar/Sp  pháirceanna/Ncfpc  óir/Ncmsg  ,/Fi  thar/Sp  chorp/Ncmsc  an/Td-s"," mhadra/Ncmsg"," ./Fe </s><s> XXVIII/Mr </s><s> LEAMHUISCE/Ncfsc  24/Mn </s><s> Fan/Vmm-2s  ansin/Rl  ,/Fi  ''/Fa  Phlatero/Npmsc  .../F  nó/Cc  bí/Vmm-2s  ag/Sp  innilt/Ncfsc  tamall/Ncmpg  sa/Spa-s  mhóinéar/Ncmsc  shéimh/Aq-msc  ,/Fi  más/Csw  maith/Aqp  leat/Pr2-s  ./Fe </s><s> Ach/Cs  lig/Vmis  domsa/Pr1-s-e"
"doc#1922","méid/Ncmsc|Ncfsc  a/Dp3ms  bhuíochais/Ncmpc  ./Fe </s><s> XXXIII/Mr </s><s> LUCHT/Ncmsc  SIÚIL/Ncmsg  27/Mn </s><s> Amharc/Vmis  orthu/Pr3-p  ,/Fi  ''/Fa  Phlatero/Npmsc  ,/Fi  iad/Pp3-p  caite/Av  ar/Sp  a/Dp3-p  bhfad/Ncmsc  faoin/Spa-s  ghrian/Ncfsc  ar/Sp  an/Td-s  chosán/Ncmsc  ,/Fi  ar nós/Spc"," madraí/Ncmpg"," a/Q-r  shíneann/Vmip  an/Td-s  t-eireaball/Ncmsc  féin/Px  amach/Rd  agus/Cc  tuirse/Ncfsc  orthu/Pr3-p  ./Fe </s><s> Tá/Vmip  an/Td-s  cailín/Ncmsc  ina/Spp-s  dealbh/Ncfsc  chlábair/Ncmsg  ,/Fi  a/Uv  lomnochtacht/Ncfsv|Ncfsc  chopair/Ncmsg  ag/Sp"
"doc#1922","feicfear/Vmif0  .../F  Caisleán/Ncmsc  Hava-a-a-a-na/Xx  !/Fe </s><s> ''/Fa  Buaileann/Vmip  sé/Pp3mss  arís/Rg  ./Fe </s><s> Tá/Vmip  Platero/Npmsc  i ndiaidh/Spc  theacht/Nv  le/Sp  girseach/Ncfsc  agus/Cc"," madra/Ncmsc"," na/Td-s  gcomharsan/Ncfsg  leis/Sp  na/Td-p  pictiúirí/Ncmsc  a/Sp  fheiceáil/Nv  agus/Cc  ,/Fi  ar/Wpsi|Wssi|Ws-q|Wsdq  mhaithe/Aqc|Ncfpc|Ncfsc  le/Sp  greann/Ncmsc  ,/Fi  cuireann/Vmip  sé/Pp3mss  a/Dp3ms  chloigeann/Ncmsc  mór/Aq-msc  i/Sp  measc/Ncmsc  chloigne/Ncmpg  na/Td-p"
"doc#1922","tinn/Aq-msc  ,/Fi  luigh/Vmis  sé/Pp3mss  ag/Sp  bun/Ncmsc  na/Td-s  leapa/Ncfsg  agus/Cc  níor/Qn-s  ith/Vmis---n  ná/Cc  níor/Qn-s|Ws-in  ól/Nv|Vmis|Vmis---n|Ncmsc  a/Dp3ms  dhath/Ncmsc  ar feadh/Spc  míosa/Ncfsg  .../F  ./Fe </s><s> Thángthas/Vmis0  chugam/Pr1-s  lá/Ncmsc  le/Sp  hinse/Ncfsc|Ncmsc  dom/Pr1-s  go/Q-s  raibh/Vmis---d|Vmsp"," madra/Ncmsc"," confaidh/Ncmsg  i ndiaidh/Spc  greim/Ncmsc  a/Sp  bhaint/Nv  as/Pr3ms  .../F  B''/Ws-i  eigean/Ncmsc  é/Pp3ms  a/Sp  thabhairt/Nv  go/Sp  stóras/Ncmsc  an/Td-s  Chaisleáin/Ncmsg  agus/Cc  é/Pp3ms  a/Sp  cheangal/Nv  le/Sp  crann/Ncmsc"
"doc#1922","ghorm/Aq-fsc  na/Td-s  hiarnóna/Ncfsg  ,/Fi  chualathas/Vmis0  trup/Ncmsc  creathnach/Aq-msc  ,/Fi  ríméad/Ncmsc  na/Td-p  gcapall/Ncmpg  treallúsach/Aq--pg  ,/Fi  úrgháire/Ncmsc  na/Td-p  mban/Ncfpg  ,/Fi  géire/Ncfsc  tafainn/Ncmsg"," madraí/Ncmpc"," míshocaire/Aq--pc  ./Fe </s><s> Bhí/Vmis  Platero/Npmsc  i/Sp  gcúinne/Ncmsc  agus/Cc  mífhoighid/Ncfsc  air/Pr3ms  ./Fe </s><s> ''/Fa  Éist/Vmis  a/Dp3ms  dhuine/Ncmsc  ,/Fi  ''/Fa  dúirt/Vmis  mé/Pp1-s  leis/Pr3ms  ,/Fi  ''/Fa  ní/Wp-in  féidir/Ns-s  leat/Pr2-s  theacht/Nv  linne/Pr1-p-e|Ncfpc|Ncfsg  ,/Fi"
"doc#1922",".../F  ../Xx  fútsa/Pr2-s-e  atá/Vmip---r  chomh/Ri  hintleachtúil/Ncfsc  ,/Fi  i/Sp  do/Dp2-s  chara/Ncmsc  ag/Sp  óg/Ncmsc  is/Wpri  ag/Sp  sean/Ncmsc  ,/Fi  ag/Sp  antsruthán/Ncmsc  ,/Fi  ag/Sp  an/Td-s  fhéileacán/Ncmsc  ,/Fi  ag/Sp  an/Td-s  ghrian/Ncfsc  ,/Fi  ag/Sp  an/Td-s"," mhadra/Ncmsg"," agus/Cc  ag/Sp  an/Td-s  ghealach/Ncfsc  ,/Fi  fútsa/Pr2-s-e  atá/Vmip---r  foighdeach/Ncfsc  is/Cc  meabhrach/Aqp  ,/Fi  lionndubhach/Aq  is/Wpri  geanúil/Aqp  ,/Fi  Marcus/Npmsc  Aurelius40/Xx  na/Td-p  bpáirceanna/Ncfpc"
"doc#1922","Ramón/Npmsc  Jiménez/Npmsc  Moguer/Npmsc </s><s> _/F  _/F  _/F  _/F  _/F  _/F  _/F  _/F  _/F  _/F  _/F  _/F  _/F  _/F  _/F  _/F  _/F  _/F  _/F  _/F  _/F  _/F  _/F  _/F  44/Mn  Príomhoide/Ncmsc  na/Td-s  bunscoile/Ncfsg  ar/Wpsi|Wssi|Ws-q|Wsdq  a/Q-p|Q-i|Q-r  freastail/Vmm-2s  an/Td-s  t-údar/Ncmsc  uirthi/Pr3fs  ./Fe </s><s> LXI/Mr </s><s> AN/Td-s"," MADRA/Ncmsc"," BAINEANN/Vmip </s><s> An/Td-s  madra/Ncmsc  atá/Vmip---r  i/Sp  gceist/Ncfsc  agam/Pr1-s  ,/Fi  ''/Fa  Phlatero/Npmsc  ,/Fi  is/Wpri  le/Sp  Lobato/Npmsc  an/Td-s  fiagaí/Ncmsg  í/Pp3fs  ./Fe </s><s> Tá/Vmip  aithne/Ncfsc  mhaith/Aq-fsc  agat/Pr2-s  uirthi/Pr3fs  ;/Fi  casadh/Vmis0|Nv|Ncmsc  muid/Pp1-p  lei/Ncfsc  go/Ua"
"doc#1922","Moguer/Npmsc </s><s> _/F  _/F  _/F  _/F  _/F  _/F  _/F  _/F  _/F  _/F  _/F  _/F  _/F  _/F  _/F  _/F  _/F  _/F  _/F  _/F  _/F  _/F  _/F  _/F  44/Mn  Príomhoide/Ncmsc  na/Td-s  bunscoile/Ncfsg  ar/Wpsi|Wssi|Ws-q|Wsdq  a/Q-p|Q-i|Q-r  freastail/Vmm-2s  an/Td-s  t-údar/Ncmsc  uirthi/Pr3fs  ./Fe </s><s> LXI/Mr </s><s> AN/Td-s  MADRA/Ncmsc  BAINEANN/Vmip </s><s> An/Td-s"," madra/Ncmsc"," atá/Vmip---r  i/Sp  gceist/Ncfsc  agam/Pr1-s  ,/Fi  ''/Fa  Phlatero/Npmsc  ,/Fi  is/Wpri  le/Sp  Lobato/Npmsc  an/Td-s  fiagaí/Ncmsg  í/Pp3fs  ./Fe </s><s> Tá/Vmip  aithne/Ncfsc  mhaith/Aq-fsc  agat/Pr2-s  uirthi/Pr3fs  ;/Fi  casadh/Vmis0|Nv|Ncmsc  muid/Pp1-p  lei/Ncfsc  go/Ua  mion/Aqp  minic/Aqp  ar/Sp"
"doc#1922","atá/Vmip---r  sé/Pp3mss  ó/Sp  theach/Ncmsc  Lobato/Npmsc  go/Sp  droichead/Ncmsc  Las/Vmis  Madres/Npmsc  má/Ncfsg  théann/Vmip  tú/Pp2-s  thar/Sp  thóchar/Ncmsc  Las/Vmis  Tablas/Ncmsc  .../F  ./Fe </s><s> Deirtear/Vmip0  ,/Fi  ''/Fa  Phlatero/Npmsc  ,/Fi  go/Q-s  raibh/Vmis---d|Vmsp  an/Td-s"," madra/Ncmsc"," ag/Sp  dul/Nv  thart/Rd  mar/Cs  a/Q-r  bheadh/Vmc  sí/Pp3fss  as/Sp  a/Dp3-p  meabhair/Ncfsc  an/Td-s  lá/Ncmsc  sin/Dd  ,/Fi  isteach/Rd  is/Wpri  amach/Rd  gach/Dq  áit/Ncfsc  ,/Fi  ag/Sp  siúl/Nv  na/Td-p  mbóithre/Ncmpg  ,/Fi  ag/Sp  dreapadh/Vmis0  na/Td-p"
"doc#1922","sin/Dd  agus/Cc  bhí/Vmis  coileán/Ncmsc  ina/Spp-s  béal/Ncmsc  léi/Pr3fs  gach/Dq  uair/Ncfsc  ,/Fi  ''/Fa  Phlatero/Npmsc  ./Fe </s><s> Agus/Cc  le/Sp  breacadh/Vmis0  an/Td-s  lae/Ncmsg  nuair/Cs  a/Q-p|Q-i|Q-r  d''/Q  oscail/Vmis  Lobato/Npmsc  an/Td-s  doras/Ncmsc  ,/Fi  bhí/Vmis  an/Td-s"," madra/Ncmsc"," ar/Sp  leac/Ncfsc  an/Td-s  dorais/Ncmsg  ag/Sp  amharc/Nv  go/Ua  ceanúil/Aqp  ar/Sp  a/Dp3-p  máistir/Ncmsc  ,/Fi  agus/Cc  na/Td-p  coileáin/Ncmpc  uilig/Aqp  greamaithe/Av  ,/Fi  in/Sp  aon/Dq  chreathán/Ncmsc  liobarnach/Aq-msc"
"doc#1922","<s> FRASCO/Ncmsc  VÉLEZ/Y </s><s> Ní/Wp-in  féidir/Ns-s  dul/Ncmsc|Nv  amach/Rd  inniu/Rt  ,/Fi  ''/Fa  Phlatero/Npmsc  ./Fe </s><s> Tá/Vmip  mé/Pp1-s  i ndiaidh/Spc  forógra/Ncmsg  an/Td-s  mhéara/Ncmsg  a/Dp3ms  léamh/Ncmsc  i/Sp  gcearnóg/Ncfsc  Escribanos/Npmsc  :/Fi  ''/Fa"," Madra/Ncmsc"," ar/Sp  bith/Ns-s  a/Q-r  fheictear/Vmip0  ag/Sp  imeacht/Nv  faoi/Sp  shráideanna/Ncfpc  Bhaile/Npmsg  Uasal/Aq-msc  seo/Dd  Mhoguer/Npmsc  is/Wpri  gan/Sp  puslach/Ncmsc  ceangailte/Av  air/Pr3ms  ,/Fi  scaoilfidh/Vmif  na/Td-p"
"doc#1922","is/Wpri  gan/Sp  puslach/Ncmsc  ceangailte/Av  air/Pr3ms  ,/Fi  scaoilfidh/Vmif  na/Td-p  Gardaí/Ncmpc  le/Sp  hiomlán/Ncmsc  m''/Dp1-s  Údaráis/Ncmpc  é/Pp3ms  ./Fe </s><s> ''/Fa  Ionann/Aqp  is/Wpri  a/Sp  rá/Nv  ,/Fi  ''/Fa  Phlatero/Npmsc  ,/Fi  go/Cs  bhfuil/Vmip---d"," madraí/Ncmpc"," confaidh/Ncmsg  ar/Sp  an/Td-s  bhaile/Ncmsc  seo/Dd  ./Fe </s><s> Aréir/Ns-s|Rt  féin/Px  ,/Fi  chuala/Vmis  mé/Pp1-s  urchair/Ncmpc  á/Spp-p|Spp-s  scaoileadh/Nv  faoi/Sp  Mhonturrio/Npmsc  ,/Fi  faoin/Spa-s  Chaisleán/Ncmsc  agus/Cc  faoi/Sp"
"doc#1922","a/Q-r  bhunaigh/Vmis  Frasco/Npmsc  Vélez/Npmsc  ./Fe </s><s> Tá/Vmip  Lolilla/Npmsc  ,/Fi  an/Td-s  ghirseach/Ncfsc  dhíchéillí/Aqp  ,/Fi  ag/Sp  fógairt/Nv  os/Sp  ard/Ncmsc  sna/Spa-p  dóirse/Ncfsc  is/Wpri  sna/Spa-p  fuinneoga/Ncfpc  nach/Wprin  bhfuil/Vmip---d"," madraí/Ncmpc"," confaidh/Ncmsg  ann/Pr3ms  ar/Sp|Qq-s|Q-p|Q-is|Wpsi|Wssi|Ws-q|Wsdq  chor/Vmis|Ncmsc  ar/Sp  bith/Ns-s  ach/Cs  go/Cs  bhfuil/Vmip---d  an/Td-s  méara/Ncmsc  seo/Dd  ,/Fi  ach/Cs  oiread/Ns-s  le/Sp  Vasco/Npmsc  ,/Fi  an/Td-s  fear/Ncmsc  a/Q-r  bhí/Vmis  roimhe/Pr3ms  ,/Fi  ag/Sp  iarraidh/Nv  gan/Sp  daoine/Ncmpc"
"doc#1922","na/Td-p  hurchair/Ncmpc  spás/Ncmsc  dó/Pr3ms  lena/Spp-s  bhranda/Ncmsc  agáibhe/Ncfsc  is/Wpri  fige/Ncfsc  a/Sp  thabhairt/Nv  chun/Sp  siúil/Ncmsg  ./Fe </s><s> Ach/Cs  abair/Ncmpc  go/Q-s  raibh/Vmis---d|Vmsp  sé/Pp3mss  fíor/Aq-msc  agus/Cc  go/Cs  mbainfeadh/Vmc"," madra/Ncmsc"," confaidh/Ncmsg  greim/Ncmsc  asat/Pr2-s  ?/Fq </s><s> Ní/Wp-in  maith/Aqp  liom/Pr1-s  fiú/Ns-s  cuimhneamh/Ncmpg|Ncmsc|Nv  air/Pr3ms  ,/Fi  ''/Fa  Phlatero/Npmsc  !/Fe </s><s> LXV/Mr </s><s> AN/Td-s  SAMHRADH/Ncmsc </s><s> Tá/Vmip  Platero/Npmsc  ag/Sp  doirteadh/Nv  fola/Ncfpg|Ncfpc|Ncfsg  ,/Fi  fuil/Ncfsc"
"doc#1922","dheireadh/Ncmsc  .../F  I/Mr  bhfad/Ncmsc  ar/Sp  shiúl/Nv  ,/Fi  bealach/Ncmsc  Mhontemayor47/Xx  ,/Fi  ligeann/Vmip  asal/Ncmsc  grág/Ncfpg  as/Pr3ms  .../F  Ceann/Ncmsc  eile/Dd  ansin/Rl  i/Sp  Vallejuelo/Xx  .../F  Glam/Ncfsc"," madra/Ncmsg"," .../F  Tá/Vmip  an/Td-s  oíche/Ncfsc  chomh/Ri  geal/Aqp  sin/Dd  go/Q-s  bhfeictear/Vmip0|Vmsp0  fíordhath/Ncmsc  na/Td-p  mbláthanna/Ncmpg  sa/Spa-s  ghairdín/Ncmsg  chomh/Ri  maith/Aqp  is/Cc  a/Q-r  fheictear/Vmip0  de/Sp  lá/Ncmsc  ./Fe </s><s> Faoi/Sp"
"doc#1922","thaithin/Ncfsc  le/Sp  scríbhneoirí/Ncmpc  Spáinneacha/Aq--pc  i/Sp  dtús/Ncmsc  an/Td-s  chéid/Ncmsg  ,/Fi  ar nós/Spc  Unamuno/Npmsc  ./Fe </s><s> LXXIX/Mr </s><s> LÚCHÁIR/Ncfsc </s><s> Tá/Vmip  Platero/Npmsc  ag/Sp  súgradh/Vmis0  le/Sp  Diana/Npfsc  ,/Fi  an/Td-s"," madra/Ncmsc"," baineann/Vmip  atá/Vmip---r  ar/Sp  ghile/Ncfsc  na/Td-p  húrghealaí/Ncmsc  ,/Fi  leis/Sp  an/Td-s  tseanghabhar/Ncmsc  liath/Aq-msc  agus/Cc  leis/Sp  na/Td-p  páistí/Ncmpc  .../F  Seinneann/Vmip  cloigín/Ncmsc  Dhiana/Npfsg  nuair/Cs"
"doc#1922","faoi/Pr3ms  agus/Cc  é/Pp3ms  ag/Sp  stámhailleach/Ncfsc  síos/Rd  le/Sp  taobh/Ncmsc  na/Td-s  reilige/Ncfsg  ,/Fi  ag/Sp  filleadh/Vmis0  ar/Sp  a/Dp3ms  phrochóg/Ncfsc  gan/Sp  chíos/Ncmsc  i/Sp  Molino/Npmsc  de/Sp  Viento/Npmsc  ,/Fi  in aice/Spc  na/Td-p"," madraí/Ncmpc"," marbha/Aq--pc  ,/Fi  na/Td-s  gcruach/Ncfsg  dríodair/Ncmsg|Ncmpc  agus/Cc  na/Td-p  mbacach/Ncmsc  coimhthíoch/Aq-msc  ./Fe </s><s> ''/Fa  .../F  ./Fe </s><s> níos/Uc  bómánta/Aqc  ná/Cc  Pinit-o-o-o-o/Xx  .../F  !/Fe </s><s> É/Pp3ms  siúd/Pd  .../F  !/Fe </s>"
"doc#1922","-/Fb  ach/Cs  seans/Ncmsc  nach/Wprin  bhfuil/Vmip---d  ann/Pr3ms  ach/Cs  cuimhne/Ncfsc  ar/Sp  na/Td-p  priontaí/Ncmpc  beaga/Aq--pc  a/Q-r  bhíodh/Vmih  sna/Spa-p  barraí/Ncmpc  seaclaide/Ncfsc  a/Q-r  thugadh/Vmis0  Manolito/Xx  Flores/Npmsc  dom/Pr1-s  -/Fb"," madraí/Ncmpc"," beaga/Aq--pc  liatha/Aq--pc  a/Q-r  raibh/Vmis---n  smut/Ncmsc  leathan/Aq-msc  orthu/Pr3-p  ,/Fi  déanta/Av|Aqp  ,/Fi  shílfeá/Vmc-2s  ,/Fi  de/Sp  rubar/Ncmsc  dlúth/Aq-msc  ,/Fi  iad/Pp3-p  á/Spp-p  gcaitheamh/Nv  san/Spa-s  aer/Ncmsg  ag/Sp  tarbh/Ncmsc  dubh/Aq-msc  .../F  Agus/Cc"
"doc#1922","faoi/Sp  bhéasa/Ncmpc  anseo/Rl  ./Fe </s><s> Ní/Wp-in  miste/Aqp  leis/Sp  an/Td-s  fhear/Ncmsc  faire/Ncfsg  thú/Pp2-s  bheith/Nv  taobh/Ncmsc  leis/Pr3ms  ;/Fi  nach/Wprin  duine/Ncmsc  de/Sp|Pr3ms  do/Sp  chuid/Ncfsc  cáirde/Ncfsc  é/Pp3ms  ?/Fq </s><s> Tá/Vmip  cion/Ncmsc  ag/Sp  a/Dp3ms"," mhadra/Ncmsc"," ,/Fi  Alí/Npmsc  ,/Fi  ort/Pr2-s  ar/Sp  ndóigh/Ncfsc  ./Fe </s><s> Maidir/Sp  liomsa/Pr1-s-e  ,/Fi  tá/Vmip  a/Dp3ms  fhios/Ncmsc  agat/Pr2-s  féin/Px  .../F  ./Fe </s><s> Caithfidh/Vmif  sé/Pp3mss  go/Cs  bhfuil/Vmip---d  sé/Pp3mss  fuar/Aq-msc  i/Sp  ngarraí/Ncfpc|Ncmsc  na/Td-p  n-oráistí/Ncmpg  ./Fe </s><s> Nach/Qnq|Qnr"
"doc#1922","sé/Pp3mss  féin/Px  gur/Wpdi|Wsdi  chosúil/Aqp  le/Sp  gealt/Ncfsc  é/Pp3ms  ag/Sp  an/Td-s  am/Ncmsc  a/Q-p|Q-i|Q-r  tugadh/Vmis0  isteach/Rd  san/Spa-s  sanatóir/Ncmsc  é/Pp3ms  agus/Cc  bhíodh/Vmih  gach/Dq  tromluí/Ncmsc  ba/Wsri  mheasa/Aqc  ná/Cc  a/Dp3ms  chéile/Ncmsc  aige/Pr3ms  ,/Fi"," madra/Ncmsc"," faoi/Sp  chloigeann/Ncmsc  fir/Ncmsg  ina/Spr  measc/Vmm-2s  ./Fe </s><s> Tháinig/Vmis  sé/Pp3mss  chuige/Pr3ms  féin/Px  ar/Sp  ball/Ncmsc  beag/Aq-msc  agus/Cc  dhéanadh/Vmih  sé/Pp3mss  go/Ua  leor/Aqp  turas/Ncmpg|Ncmsc  i/Sp  ndeisceart/Ncmsc  na/Td-s  Fraince/Npf-g"
"doc#1922","./Fe </s><s> Nuair/Cs  a/Q-r  labhraítear/Vmip0  le/Sp  Platero/Npmsc  labhraítear/Vmip0  leis/Sp  an/Td-s  dúlra/Ncmsc  ar/Sp  fad/Ncmsc  ./Fe </s><s> Nuair/Cs  a/Q-r  éiríonn/Vmip  an/Td-s  spéir/Ncfsc  dorcha/Aqp  i ndiaidh/Spc  mharú/Nv  an/Td-s"," mhadra/Ncmsg"," míolaigh/Vmis  (/F  XXVII/Mr  )/F  ,/Fi  is/Wpri  urú/Nv|Ncmsc  morálta/Aqp  é/Pp3ms  ./Fe </s><s> Stíl/Ncfsc  an/Td-s  dáin/Ncmsg </s><s> Dán/Ncmsc  fada/Aqp  de/Sp  chéad/Ncmsc  tríocha/Mc  is/Cc  sé/Mc|Pp3mss  chaibidil/Ncfsc  móide/Ncfsg  péire/Ncmsg|Ncmsc  eile/Dd  a/Q-p|Q-i|Q-r  cuireadh/Vmis0  mar/Sp"
"doc#1923","habairtí/Ncfpc  seo/Dd  a/Q-p|Q-i|Q-r  leanas/Vmip---r  gan/Sp  na/Td-p  lúibíní/Ncmpc|Ncmpg  :/Fi  1/Mn  Níl/Npfsc  aon/Dq  airgead/Ncmsc  ag/Sp  (/F  Tomás/Npmsc  Ó/Sp  Néill/Npmsc  )/F  ./Fe </s><s> 2/Mn  Bhí/Vmis  carr/Ncmsc  mór/Aq-msc  os/Sp  (/F  comhair/Ns-s  )/F  an/Td-s  tí/Ncmsc  ./Fe </s><s> 3/Mn  Bhuail/Vmis  sé/Pp3mss  an/Td-s"," madra/Ncmsc"," le/Sp  (/F  bata/Ncmsc  )/F  ./Fe </s><s> 4/Mn  Bíonn/Vmig  an/Td-s  fear/Ncmsc  sin/Dd  ag/Sp  obair/Ncfsc  ó/I  (/F  maidin/Ncfsc  )/F  go/Cs|Ua  (/F  oíche/Ncfsc  )/F  ./Fe </s><s> 5/Mn  Dhún/Vmis  sé/Pp3mss  an/Td-s  doras/Ncmsc  roimh/Sp  (/F  dul/Ncmsc|Nv  )/F  amach/Rd  dó/Pr3ms  ./Fe </s><s> 6/Mn  Ó/I  (/F  fás/Vmm-2s  )/F  go/Cs|Ua  (/F  aois/Ncfsc  )/F  is/Wpri  ó/I"
"doc#1923",",/Fi  ''/Fa  arsa/Vmis  m''/Dp1-s  athair/Ncfsc|Ncmsc  liom/Pr1-s  ./Fe </s><s> 4/Mn  Níl/Vmip---n  aon/Mc|Dq  ghaol/Ncmsc  .../F  an/Td-s|Wp-q|Wpdq  bhfear/Ncmpg  sin/Dd  .../F  Bono/Npmsc  ./Fe </s><s> 5/Mn  An/Qq  bhfuil/Vmip---d  suim/Ncfsc  ar/Sp  bith/Ns-s  .../F  Síle/Npfsc  .../F  cheol/Ncmsc  ?/Fq </s><s> 6/Mn  Tá/Vmip  dúil/Ncfsc  .../F"," madraí/Ncmpc"," .../F  gcnámha/Ncfpc  ./Fe </s><s> 7/Mn  Bhí/Vmis  éad/Ncmsc  .../F  Mháire/Npfsc  .../F  Madonna/Npmsc  ./Fe </s><s> 8/Mn  Tá/Vmip  grá/Ncmsc  .../F  Mháire/Npfsc  .../F  Bhrian/Npmsg  ./Fe </s><s> 9/Mn  ''/Fa  Tá/Vmip  taithí/Ncfsc  .../F  Brian/Npmsc  .../F  leadóg/Ncfsc  ,/Fi  ''/Fa  a/Q-r  dúirt/Vmis  na/Td-p"
"doc#1923",".../F  Bhrian/Npmsg  ./Fe </s><s> 9/Mn  ''/Fa  Tá/Vmip  taithí/Ncfsc  .../F  Brian/Npmsc  .../F  leadóg/Ncfsc  ,/Fi  ''/Fa  a/Q-r  dúirt/Vmis  na/Td-p  buachaillí/Ncmpc  leis/Sp  an/Td-s  múinteoir/Ncmsc  ./Fe </s><s> 10/Mn  Tá/Vmip  eagla/Ncfsc  .../F  an/Td-s  gcailín/Ncmsc  .../F  an/Td-s"," madra/Ncmsc"," crosta/Av|Aqp  ./Fe </s><s> Le/Sp  foghlaim/Nv  lig/Vmis  do/Dp2-s  =/Xx  to/Xf  let/Ncfsc  tabhair/Vmm-2s  do/Dp2-s  =/Xx  to/Xf  give/Ncfsc  to/Xf  inis/Npmsc|Ncfsc|Vmis  do/Dp2-s  =/Xx  to/Xf  tell/Ncfsc  to/Xf  íoc/Nv|Vmis|Ncfsc|Ncmsc  as/Pr3ms  =/Xx  to/Xf  pay/Xf  for/Ncmsc  éirigh/Vmis  le/Sp  =/Xx  to/Xf  succeed/Ncfsc  éirigh/Vmis"
"doc#1923","./Fe </s><s> Samplaí/Ncmpc  Seo/Dd  a/Q-p|Q-i|Q-r  leanas/Vmip---r  roinnt/Ncfsc  samplaí/Ncmpg  de/Sp  na/Td-p  forainmneacha/Ncmpc  reamhfhoclacha/Ncfsc  in/Sp  abairtí/Ncfpc  :/Fi  1/Mn  Tá/Vmip  carr/Ncfsc|Ncmsc  nua/Aqp  aici/Pr3fs  ./Fe </s><s> 2/Mn  Bhain/Npmsg  an/Td-s"," madra/Ncmsg"," geit/Ncfsc  asam/Pr1-s  ./Fe </s><s> 3/Mn  Tháinig/Vmis  sé/Pp3mss  chuige/Pr3ms  féin/Px  go/Ua  mall/Aqp  ./Fe </s><s> 4/Mn  Chuaigh/Vmis  an/Td-s  cat/Ncmsc  abhaile/Rd  leo/Pr3-p  ./Fe </s><s> 5/Mn  Bhí/Vmis  mí-ádh/Ncmsc  ort/Pr2-s  ,/Fi  a/Uv  chailín/Ncmsv  ./Fe </s><s> 6/Mn  Bhí/Vmis  an/Td-s  fharraige/Ncfsc"
"doc#1923",":/Fi  1/Mn  Bhí/Vmis  an/Td-s  páiste/Ncmsc  ag/Sp  gol/Nv  mar/Cs  nach/Qnr  raibh/Vmis---n  milseán/Ncmsc  ar/Sp  bith/Ns-s  fágtha/Av|Aqp  .../F  2/Mn  Bhí/Vmis  áthas/Ncmsc  an/Td-s  domhain/Ncmsg  .../F  mar/Cs  bhuamar/Vmis1p  an/Td-s  cluiche/Ncmsc  ./Fe </s><s> 3/Mn  Rith/Ncmsc  an/Td-s"," madra/Ncmsg"," amach/Rd  romham/Pr1-s  agus/Cc  bhain/Vmis  sé/Mc|Pp3mss  geit/Ncfsc  .../F  4/Mn  ''/Fa  Tar/Sp  i/Sp  leith/Ncfsc  .../F  ''/Fa  arsa/Vmis  an/Td-s  dochtúir/Ncmsc  liom/Pr1-s  ./Fe </s><s> 5/Mn  Bhaineamar/Vmis1p  .../F  ár/Dp1-p  gcótaí/Ncmpc  agus/Cc  shuíomar/Vmis1p"
"doc#1923","./Fe </s><s> 7/Mn  Éireoidh/Vmif  leat/Pr2-s  sa/Spa-s  scrúdú/Ncmsc  ,/Fi  mar/Cs  tá/Vmip  tú/Pp2-s  ag/Sp  obair/Ncfsc  .../F  8/Mn  Bhí/Vmis  an/Td-s  buachaill/Ncmsc  beag/Aq-msc  gortaithe/Av  .../F  9/Mn  Bhí/Vmis  sé/Pp3mss  ag/Sp  rith/Nv  .../F  10/Mn  Léim/Ncfsc  an/Td-s"," madra/Ncmsg"," .../F  ar/Sp  an/Td-s  mballa/Ncmsg  ./Fe </s><s> Bhí/Vmis  stoirm/Ncfsc  ann/Pr3ms  inné/Ns-s  ./Fe </s><s> Bhí/Vmis  an/Td-s  aimsir/Ncfsc  go/Ua  dona/Aqp  ar/Sp  fad/Ncmsc  ./Fe </s><s> An/Td-s  dobhriathar/Ncmsc  ama/Ncmsg </s><s> inniu/Rt  inné/Ns-s|Rt  amárach/Aqp  anuraidh/Aqp  i/Sp"
"doc#1923","Nóra/Npfsc  ag/Sp  dul/Nv  sall/Ncmsc  chuici/Pr3fs  an/Td-s  tseachtain/Ncfsc  seo/Dd  chugainn/Pr1-p  ./Fe </s><s> Tiocfaidh/Vmif  an/Td-s  bheirt/Ncfsc  acu/Pr3-p  anall/Rd  roimh/Sp  dheireadh/Ncmsc  na/Td-s  míosa/Ncfsg  ./Fe </s><s> Shnámh/Vmis  an/Td-s"," madra/Ncmsc"," beag/Aq-msc  anonn/Rd  thar/Sp  abhainn/Ncfsc  maidin/Ncfsc  inné/Aqp  ./Fe </s><s> Chaith/Vmis  sé/Pp3mss  an/Td-s  lá/Ncmsc  ar/Sp  fad/Ncmsc  ag/Sp  snámh/Nv  anonn/Rd  is/Wpri  anall/Rd  go dtí/Spc  gur/Q--s  tháinig/Vmis  tuirse/Ncfsc  mhór/Aq-fsc  air/Pr3ms  ./Fe </s>"
"doc#1923","scéal/Ncmsc  (/F  leathleathanach/Ncmsc  nó/Cc  mar/Sp  sin/Pd  )/F  a/Q-i  mbeidh/Vmif  an/Td-s  sliocht/Ncmsc  seo/Dd  a/Q-p|Q-i|Q-r  leanas/Vmip---r  oiriúnach/Aqp  mar/Sp  thús/Ncmsc  leis/Pr3ms  :/Fi  ''/Fa  Gach/Ns-s|Dq  tráthnóna/Ncmsg|Ncmsc  bhíodh/Vmih  mo/Dp1-s"," mhadra/Ncmsc"," dílis/Aq-msc  ,/Fi  Sceolaing/Npmsc  ,/Fi  ag/Sp  feitheamh/Nv  liom/Pr1-s  ag/Sp  an/Td-s  ngeata/Ncmsg  ./Fe </s><s> Ach/Cs  an/Td-s  tráthnóna/Ncmsc  seo/Dd  ní/Qn  raibh/Vmis---n  tásc/Ncmsc  ná/Cc  tuairisc/Ncfsc  air/Pr3ms  le/Sp  fáil/Nv  .../F  ''/Fa </s><s> Gach/Ns-s|Dq"
"doc#1923",",/Fi  ag/Sp  feitheamh/Nv  liom/Pr1-s  ag/Sp  an/Td-s  ngeata/Ncmsg  ./Fe </s><s> Ach/Cs  an/Td-s  tráthnóna/Ncmsc  seo/Dd  ní/Qn  raibh/Vmis---n  tásc/Ncmsc  ná/Cc  tuairisc/Ncfsc  air/Pr3ms  le/Sp  fáil/Nv  .../F  ''/Fa </s><s> Gach/Ns-s|Dq  tráthnóna/Ncmsg|Ncmsc  bhíodh/Vmih  mo/Dp1-s"," mhadra/Ncmsc"," dílis/Aq-msc  ,/Fi  Sceolaing/Npmsc  ,/Fi  ag/Sp  feitheamh/Nv  liom/Pr1-s  ag/Sp  an/Td-s  ngeata/Ncmsg  ./Fe </s><s> Ach/Cs  an/Td-s  tráthnóna/Ncmsc  seo/Dd  ,/Fi  ní/Qn  raibh/Vmis---n  tásc/Ncmsc  ná/Cc  tuairisc/Ncfsc  air/Pr3ms  le/Sp  fáil/Nv  ./Fe </s><s> Bhí/Vmis  mé/Pp1-s"
"doc#1923","é/Pp3ms  a/Sp  fháil/Nv  ./Fe </s><s> Suas/Rd  liom/Pr1-s  go dtí/Spc  an/Td-s  choill/Ncfsc  bheag/Aq-fsc  atá/Vmip---r  thuas/Rd  ar/Sp  thaobh/Ncmsc  an/Td-s  chnoic/Ncmsg  ./Fe </s><s> Isteach/Rd  sa/Spa-s  choill/Ncfsc|Ncmsg  liom/Pr1-s  ./Fe </s><s> Cheap/Vmis  mé/Pp1-s  gur/Q--s  chuala/Vmis  mé/Pp1-s"," madra/Ncmsc"," ag/Sp  tafann/Ncmsc  ./Fe </s><s> Lean/Npmsc  mé/Pp1-s  orm/Pr1-s  ag/Sp  siúl/Nv  romham/Pr1-s  ./Fe </s><s> Is/Wp-i  ansin/Rl  a/Q-p|Q-i|Q-r  fuair/Vmis  mé/Pp1-s  é/Pp3ms  ./Fe </s><s> Bhí/Vmis  sé/Pp3mss  ina/Spp-s  sheasamh/Nv  ag/Sp  bun/Ncmsc  crainn/Ncmsg  agus/Cc  é/Pp3ms  ag/Sp  tafann/Ncmsc  go/Ua  hard/Aqp  ./Fe </s><s> Bhí/Vmis"
"doc#1923",",/Fi  a/Uv  Mháire/Npf-v  !/Fe </s><s> Conas/Rq  a/Q-r  tharla/Vmis  sí/Pp3fss  ?/Fq </s><s> Máire/Npfsc  :/Fi  Nílim/Vmip1s-n  róchinnte/Aqp  ,/Fi  a/Uv  Shinéad/Npf-v  ./Fe </s><s> Bhí/Vmis  mé/Pp1-s  ag/Sp  teacht/Nv  abhaile/Rd  ar/Sp  mo/Dp1-s  rothar/Ncmsc  ./Fe </s><s> Go/Ua  tobann/Aqp  rith/Vmis"," madra/Ncmsc"," amach/Rd  sa/Spa-s  tslí/Ncfsc  romham/Pr1-s  ./Fe </s><s> Rinne/Vmis  mé/Pp1-s  iarracht/Ncfsc  é/Pp3ms  a/Sp  sheachaint/Nv  ,/Fi  ach/Cs  ansin/Rl  bhuail/Vmis  carr/Ncfsc|Ncmsc  mé/Pp1-s  ./Fe </s><s> Leagadh/Vmis0  ar/Sp  an/Td-s  talamh/Ncmsc  mé/Pp1-s  ,/Fi  agus/Cc  nuair/Cs  a/Q-r"
"doc#1923","seo/Dd  ./Fe </s><s> (/F  b/Xx  )/F  Ní/Qn  thagann/Vmip---n  aon/Mc|Dq  athrú/Ncmsc  orthu/Pr3-p  sa/Spa-s  tuiseal/Ncmsc  ginideach/Aq-msc  ./Fe </s><s> (/F  c/Mr  )/F  Críochnaíonn/Vmip  siad/Pp3-ps  ar/Sp  ghuta/Ncmsc  ;/Fi  mar/Sp  shampla/Ncmsc  :/Fi  póca/Ncmsc  ,/Fi"," madra/Ncmsc"," ,/Fi  srl./Y  ,/Fi  nó/Cc  ar/Sp  -ín/Ncfsc  ,/Fi  mar/Sp  shampla/Ncmsc  :/Fi  cailín/Ncmsc  ,/Fi  gairdín/Ncmsc  ,/Fi  cipín/Ncmsc  ,/Fi  srl./Y </s><s> Ainmfhocal/Ncmsc  samplach/Aq-msc  :/Fi  an/Td-s  póca/Ncmsc </s><s> Uimhir/Ncfsc  uatha/Aqp  Uimhir/Ncfsc  iolra/Aqp"
"doc#1923","sé/Pp3mss  tinn/Aq-msc  nó/Cc  nach/Wprin  bhfuil/Vmip---d  ,/Fi  cé/Cs  go/Cs  ndúirt/Vmis  sé/Pp3mss  liom/Pr1-s  go/Cs  mbeadh/Vmc  sé/Pp3mss  as/Sp  láthair/Ncfsc  ./Fe </s><s> 12/Mn  Thit/Vmis  sé/Pp3mss  .../F  chrann/Ncmsc  agus/Cc  bhris/Vmis  sé/Pp3mss  a/Dp3ms  chos/Ncfsc  ./Fe </s><s> 13/Mn  Níl/Npfsc  meas/Ncmsc"," madra/Ncmsg"," agam/Pr1-s  .../F  an/Td-s  dochtúir/Ncmsc  sin/Dd  ./Fe </s><s> 14/Mn  D''/Q  fhan/Vmis  sé/Pp3mss  sa/Spa-s  leaba/Ncfsc  .../F  seachtaine/Ncfsg  ./Fe </s><s> 15/Mn  Teastaíonn/Vmip  uaim/Ncfsc  labhairt/Ncfsc|Nv  .../F  an/Td-s  bpríomhoide/Ncmsc  ./Fe </s><s> 16/Mn"
"doc#1923","uaim/Ncfsc  labhairt/Ncfsc|Nv  .../F  an/Td-s  bpríomhoide/Ncmsc  ./Fe </s><s> 16/Mn  Thosaigh/Vmis  gach/Dq  éinne/Ncmsc  ag/Sp  magadh/Nv  .../F  Dheasún/Npmsc  ./Fe </s><s> 17/Mn  Níl/Vmip---n  aon/Mc|Dq  iontaoibh/Ncfsc  agam/Pr1-s  .../F  an/Td-s"," madra/Ncmsc"," sin/Dd  ./Fe </s><s> 18/Mn  Chonaic/Vmis  mé/Pp1-s  an/Td-s  scannán/Ncmsc  ,/Fi  ach/Cs  níor/Qn-s  thaitin/Vmis---n  sé/Pp3mss  .../F  19/Mn  Níl/Npfsc  aon/Mc|Dq  ghá/Ncmsc  .../F  foréigean/Ncmsc  ./Fe </s><s> 20/Mn  Dúirt/Vmis  Seán/Npmsc  liom/Pr1-s  go/Q-s  raibh/Vmis---d|Vmsp  sé/Pp3mss  buíoch/Aq-msc"
"doc#1923","./Fe </s><s> 19/Mn  Is/Wp-i  trua/Aqc  (/F  it/Ncmpc  ''s/Cc  a/Dp3fs  pity/Xf  )/F  nach/Qnr  raibh/Vmis---n  Rónán/Npmsc  ar/Sp  scoil/Ncfsc  inné/Aqp  ./Fe </s><s> 20/Mn  Ba/Ncfpc  dhóbair/Ncfsc  dom/Pr1-s  (/F  I/Mr  almost/Ncmsc  )/F  titim/Vmip1s  i/Sp  laige/Ncfsc  nuair/Cs  a/Q-r  chonaic/Vmis  mé/Pp1-s  an/Td-s"," madra/Ncmsc"," mór/Aq-msc  ag/Sp  teacht/Nv  i/Sp  mo/Dp1-s  threo/Ncfsc  ./Fe </s><s> 21/Mn  Is/Wp-i  ?/Fq </s><s> ú/Xf  (/F  it/Ncmpc  is/Wpri  worth/Xf  )/F  míle/Ncmsc  punt/Ncmpg  é/Pp3ms  ./Fe </s><s> 22/Mn  Tháinig/Vmis  mé/Pp1-s  abhaile/Rd  go/Ua  luath/Aqp  ar/Sp  eagla/Ncfsc  na/Td-s  heagla/Ncfsg  (/F  for/Ncmsc  fear/Ncmpg  ,/Fi  lest/Ncfsc"
"doc#1923","toitín/Ncmsg|Ncmsc  le/Sp  smeachóid/Ncfsc  ón/Spa-s  tine/Ncfsg  a/Q-p|Q-i|Q-r  d''/Q  aimsigh/Vmis  sé/Pp3mss  leis/Sp  an/Td-s  tlú/Ncmsc  ./Fe </s><s> Tharraing/Vmis  sé/Pp3mss  an/Td-s  deatach/Ncmsc  go/Ua  domhain/Aqp  isteach/Rd  ina/Spp-p|Spp-s  scamhóga/Ncfpc  ./Fe </s><s> Tháinig/Vmis"," madra/Ncmsc"," a/Q-r  raibh/Vmis---n  snas/Ncmsc  ina/Spp-s  chraiceann/Ncmsc  as/Sp  an/Td-s  gcúlchistin/Ncfsc  dhorcha/Ncfsg  is/Cc  shín/Vmis  sé/Pp3mss  é/Pp3ms  féin/Px  amach/Rd  ar/Sp  na/Td-s  leaca/Ncfsc  teallaigh/Ncmsg  os comhair/Spc  na/Td-s  tine/Ncfsc  ./Fe </s>"
"doc#1923","AR/Sp  FAD/Ncmsc  A/Q-r  GHABHANN/Vmip  LEIS/Ncfsc|Pr3ms  ./Fe </s><s> Foclóirín/Ncmsc </s><s> (/F  i/Sp  )/F  Cad/Pq  a/Q-p|Q-i|Q-r  rinne/Vmis  an/Td-s  t-uncail/Ncmsc  nuair/Cs  a/Q-r  bhí/Vmis  an/Td-s  tine/Ncfsc  lasta/Av  aige/Pr3ms  ?/Fq </s><s> (/F  8/Mn  marc/Ncmsc  )/F  (/F  ii/Mr  )/F  Cá/Rq  raibh/Vmis---d  an/Td-s"," madra/Ncmsc"," sula/Cs  dtáinig/Vmis  sé/Pp3mss  os comhair/Spc  na/Td-s  tine/Ncfsc  ?/Fq </s><s> (/F  8/Mn  marc/Ncmsc  )/F  (/F  iii/Mr  )/F  Cén/Pq--s  fath/Ncmsc  ar/Qq-s|Q-p|Q-is  tháinig/Vmis  eagla/Ncfsc  ar/Sp  an/Td-s  mbuachaill/Ncmsc  óg/Aq-msc  ?/Fq </s><s> (/F  8/Mn  marc/Ncmsc  )/F  (/F  iv/Mr  )/F  Cad/Pq  a/Q-p|Q-i|Q-r  rinne/Vmis"
"doc#1946","chinntiú/Nv  go/Q-s  raibh/Vmis---d|Vmsp  sé/Pp3mss  ann/Pr3ms  !/Fe </s><s> Ní/Wp-in  dóigh/Ncfsc  liom/Pr1-s  gur/Wpdi|Wsdi  féidir/Ns-s  braith/Nv|Ncmsg  air/Pr3ms  ./Fe </s><s> MICHEÁL/Ncmsc </s><s> Is/Us  dócha/Aqc  go/Cs  bhfuil/Vmip---d  an/Td-s  ceart/Ncmsc  agat/Pr2-s  ./Fe </s><s> Ní/Wp-in  haon/Mc  mhaith/Ncfsc"," madra/Ncmsg"," a/Sp  fháil/Nv  má/Cs  bhíonn/Vmig  orm/Pr1-s  féin/Px  an/Td-s  tafann/Ncmsc  a/Sp  dhéanamh/Nv  !/Fe </s><s> Bheith/Npmsg  in/Sp  ann/Ns-s  éalú/Ncmsc|Ncmsg  as/Sp  an/Td-s  áit/Ncfsc  ó/Sp  am/Ncmsc  go/Sp  chéile/Ncmsc  atá/Vmip---r  uaimse/Ncfsc-e|Pr1-s-e  seachas/Sp  bheith/Ncfsc  ag/Sp"
"doc#1946","céanna/Aqp  arís/Rg  ./Fe </s><s> Nílim/Vmip1s-n  réidh/Aqp  dó/Pr3ms  sin/Dd  ./Fe </s><s> ALI/Y </s><s> crosta/Av  )/F </s><s> Ó/Sp  in/Sp  ainm/Ncmsc  Dé/Ncmsg  Jack/Npmsc|Npmsg|Npmpg  ./Fe </s><s> Tá/Vmip  tú/Pp2-s  tar éis/Spc  croí/Ncmsg  Tom/Npmsg|Npmsc  a/Sp  bhriseadh/Nv  -/Fb  arís/Rg  ./Fe </s><s> Agus/Cc  fhios/Ncmsc  ag/Sp"," madraí/Ncmpc"," an/Td-s  bhóthair/Ncmsg  go/Cs  bhfuil/Vmip---d  tusa/Pp2-s-e  chomh/Ri  mór/Aqp  i/Sp  ngrá/Ncmsc  leis/Sp  siúd/Pd  agus/Cc  atá/Vmip---r  seisean/Pp3msse  leatsa/Pr2-s-e  !/Fe </s><s> JACK/Npmsc </s><s> Ó/I  níl/Vmip---n  fhios/Ncmsc  agam/Pr1-s  Ali/Npmsc  ./Fe </s><s> ALI/Y </s><s> Cop/Npmsc  on/Ncmsc  Jack/Npmsg|Npmpg  !/Fe </s><s> Tá/Vmip"
"doc#1951","sa/Spa-s  frig/Ncfsc  atá/Vmip---r  sí/Pp3fss  sin/Dd  a/Dp3fs  ''/Fa  dhéanamh/Nv  anseo/Rl  ar/Qq-s|Q-p|Q-is  chum/Vmis  ar/Sp  bith/Ns-s  ,/Fi  dúirt/Vmis  mé/Pp1-s  leat/Pr2-s  gan/Sp  duine/Ncmsc  ar/Sp  bith/Ns-s  a/Sp  thabhairt/Nv  leat/Pr2-s  agus/Cc  tagann/Vmip  tú/Pp2-s  anseo/Rl  le/Sp"," madraí/Ncmpc"," an/Td-s  bhaile/Ncmsg  ./Fe </s><s> MACK/Npmsc </s><s> Ar/Sp  aon/Mc|Dq  nós/Ncmsc  beith/Ncfsc  sí/Pp3fss  in/Sp  ann/Ns-s  cunamh/Ncmsc  a/Sp  thabhairt/Nv  dhúinn/Vmih1s  agus/Cc  beith/Ncfsc  rud/Ncmsc  éicint/Ncfsc  deas/Aq-msc  againn/Pr1-p  le/Sp  breathnú/Nv  ar/Wpsi|Wssi|Ws-q|Wsdq  ./Fe </s>"
"doc#1952",",/Fi  LIAM/Npmsc </s><s> Tá/Vmip  ROBBIE/Ncfsc  agus/Cc  LIAM/Npmsc  ina/Spr  suí/Vmsp  ag/Sp  ól/Nv  caife/Ncfsc  ,/Fi  duvet/Ncfsc  agus/Cc  malaí/Ncfpc  codlata/Av  casta/Av|Aqp  timpeall/Rd  orthu/Pr3-p  ./Fe </s><s> LIAM/Npmsc </s><s> Táim/Vmip1s  chomh/Ri  tinn/Aqp  le/Sp"," madra/Ncmsc"," !/Fe </s><s> ROBBIE/Ncfsc </s><s> Oh/Y  mo/Dp1-s  cheann/Ncmsc  ./Fe </s><s> LIAM/Npmsc </s><s> Bhí/Vmis  sé/Pp3mss  go/Ua  hiontach/Aqp  ,/Fi  nach/Qnr  raibh/Vmis---n  ?/Fq </s><s> Ba/Ws-i  cheart/Aqp  go/Cs  mbeadh/Vmc  níos/Uc  mó/Aqc  oícheanta/Ncfpc|Ncfpg  mar/Sp  sin/Pd  againn/Pr1-p  ./Fe </s><s> ROBBIE/Ncfsc </s><s> Ba/Ws-i"
"doc#1954","tír/Ncfsc  seo/Dd  ana-bheag/Ncmsc  -/Fb  agus/Cc  tá/Vmip  Ros/Npmsc|Npfsc  na/Td-p  Rún/Ncmpg  níos/Uc  lú/Aqc  fós/Rg  !/Fe </s><s> MALACHI/Xx </s><s> So/Pd  ?/Fq </s><s> CAITRIONA/Ncmpc </s><s> Bhuel/I  b''/Ws-i  fhearr/Aqc  liom/Pr1-s  nach/Qnr  mbeadh/Vmc  fios/Ncmsc  mo/Dp1-s  ghnósa/Ncmsc-e  ag/Sp"," madraí/Ncmpc"," an/Td-s  bhóthair/Ncmsg  ./Fe </s><s> MALACHI/Xx </s><s> Bhfuil/Vmip---d  tú/Pp2-s  ag/Sp  rá/Nv  nach/Qnr  bhfuil/Vmip---d  tú/Pp2-s  ag/Sp  iarraidh/Nv  go/Cs  mbeadh/Vmc  fhios/Ncmsc  ag/Sp  daoine/Ncmpc  gur/Wpdi|Wsdi  -/Fb  céard/Pq  déarfá/Vmc-2s  ?/Fq </s><s> -/Fb  gur/Wpdi|Wsdi  ''/Fa  item/Ncfsc  ''/Fa"
"doc#1963","<s> ANGELA/Npfsc </s><s> Bheadh/Vmc  trua/Ncfsc  agat/Pr2-s  go/Sp  Tom/Npmsc  ./Fe </s><s> Casadh/Vmm-3s|Vmis0  orm/Pr1-s  ansin/Rl  é/Pp3ms  ag/Sp  doras/Ncmsc  an/Td-s  tsiopa/Ncmsg  ./Fe </s><s> Tá/Vmip  sé/Pp3mss  croíbhriste/Av  ./Fe </s><s> MÁIRE/Npfsc </s><s> Thug/Vmis  mé/Pp1-s  féin/Px  íde/Npfsc  na/Td-s  muc/Ncfpg  is/Wpri  na/Td-p"," madra/Ncmsc"," di/Pr3fs  mar/Sp|Cs  gheall/Vmis|Ncmsc  ar/Sp  Liam/Npmsc  ./Fe </s><s> Ach/Cs  ina/Spp-s  dhiaidh/Ns-s  sin/Dd  ní/Qn  bheifeá/Vmc-2s-n  á/Spp-s  iarraidh/Nv  sin/Dd  do/Sp  dhuine/Ncmsc  ar/Sp  bith/Ns-s  ./Fe </s><s> ANGELA/Npfsc </s><s> Cén/Pq--s  chaoi/Ncfsc  an/Qq  bhfuil/Vmip---d  Liam/Npmsc  á/Spp-s"
"doc#1987","is/Wpri  mó/Aqc  de/Sp  sin/Pd  ,/Fi  is/Wpri  bia/Ncmsc  atá/Vmip---r  ann/Pr3ms  agus/Cc  rachaidh/Vmif  sé/Mc|Pp3mss  a/Sp  lobhadh/Vmis0  agus/Cc  bheadh/Vmc  faitíos/Ncmsc  orm/Pr1-s  ansin/Rl  go/Cs  mbeadh/Vmc  cait/Ncmpc  agus/Cc  francaigh/Ncmpc  agus/Cc"," madraí/Ncmpc"," á/Spp-s  ithe/Nv  ./Fe </s><s> Beidh/Vmif  orm/Pr1-s  é/Pp3ms  a/Sp  chur/Nv  amach/Rd  ar/Sp  an/Td-s  tsráid/Ncfsc  inniu/Rt  ,/Fi  an/Td-s  chéad/Mo|Mc  lá/Ncmsc  ,/Fi  agus/Cc  má/Cs  leanann/Vmip  siad/Pp3-ps  seo/Dd  níl/Npfsc|Vmip---n  mé/Pp1-s  really/Xf  sásta/Aqc  sin/Dd  a/Sp  dhéanamh/Nv  ,/Fi"
"doc#1991","trína/Spp-s  chéile/Ncmsc  anois/Rg  de bharr/Spc  na/Td-s  stailce/Ncfsg  ./Fe </s><s> Bhí/Vmis  sí/Pp3fss  ag/Sp  iarraidh/Nv  eitilt/Ncfsc|Nv  abhaile/Rd  inniu/Rt  dá/Cs  bhféadfadh/Vmc  sé/Pp3mss  é/Pp3ms  ./Fe </s><s> Ach/Cs  is/Wp-i  é/Pp3ms  leas/Ncmsc  an/Td-s"," mhadra/Ncmsg"," bás/Ncmsc  an/Td-s  chapaill/Ncmpc  ,/Fi  agus/Cc  deir/Vmip  RyanAir/Xx  ,/Fi  comhlacht/Ncmsc  nach/Qnr  ndéanann/Vmip  mórán/Ncmsc  idirbheartaíochta/Ncfsg  le/Sp  ceardchumainn/Ncmpc  ,/Fi  go/Cs  bhfuil/Vmip---d"
"doc#1993","trína/Spp-s  chéile/Ncmsc  anois/Rg  de bharr/Spc  na/Td-s  stailce/Ncfsg  ./Fe </s><s> Bhí/Vmis  sí/Pp3fss  ag/Sp  iarraidh/Nv  eitilt/Ncfsc|Nv  abhaile/Rd  inniu/Rt  dá/Cs  bhféadfadh/Vmc  sé/Pp3mss  é/Pp3ms  ./Fe </s><s> Ach/Cs  is/Wp-i  é/Pp3ms  leas/Ncmsc  an/Td-s"," mhadra/Ncmsg"," bás/Ncmsc  an/Td-s  chapaill/Ncmpc  ,/Fi  agus/Cc  deir/Vmip  RyanAir/Xx  ,/Fi  comhlacht/Ncmsc  nach/Qnr  ndéanann/Vmip  mórán/Ncmsc  idirbheartaíochta/Ncfsg  le/Sp  ceardchumainn/Ncmpc  ,/Fi  go/Cs  bhfuil/Vmip---d"
"doc#1997","trína/Spp-s  chéile/Ncmsc  anois/Rg  de bharr/Spc  na/Td-s  stailce/Ncfsg  ./Fe </s><s> Bhí/Vmis  sí/Pp3fss  ag/Sp  iarraidh/Nv  eitilt/Ncfsc|Nv  abhaile/Rd  inniu/Rt  dá/Cs  bhféadfadh/Vmc  sé/Pp3mss  é/Pp3ms  ./Fe </s><s> Ach/Cs  is/Wp-i  é/Pp3ms  leas/Ncmsc  an/Td-s"," mhadra/Ncmsg"," bás/Ncmsc  an/Td-s  chapaill/Ncmpc  ,/Fi  agus/Cc  deir/Vmip  RyanAir/Xx  ,/Fi  comhlacht/Ncmsc  nach/Qnr  ndéanann/Vmip  mórán/Ncmsc  idirbheartaíochta/Ncfsg  le/Sp  ceardchumainn/Ncmpc  ,/Fi  go/Cs  bhfuil/Vmip---d"
"doc#2020","trína/Spp-s  chéile/Ncmsc  anois/Rg  de bharr/Spc  na/Td-s  stailce/Ncfsg  ./Fe </s><s> Bhí/Vmis  sí/Pp3fss  ag/Sp  iarraidh/Nv  eitilt/Ncfsc|Nv  abhaile/Rd  inniu/Rt  dá/Cs  bhféadfadh/Vmc  sé/Pp3mss  é/Pp3ms  ./Fe </s><s> Ach/Cs  is/Wp-i  é/Pp3ms  leas/Ncmsc  an/Td-s"," mhadra/Ncmsg"," bás/Ncmsc  an/Td-s  chapaill/Ncmpc  ,/Fi  agus/Cc  deir/Vmip  RyanAir/Xx  ,/Fi  comhlacht/Ncmsc  nach/Qnr  ndéanann/Vmip  mórán/Ncmsc  idirbheartaíochta/Ncfsg  le/Sp  ceardchumainn/Ncmpc  ,/Fi  go/Cs  bhfuil/Vmip---d"
"doc#2101","go/Sp  beagnáireach/Ncfsc  ,/Fi  ''/Fa  ar/Vmis  seisean/Pp3msse  léi/Pr3fs  ,/Fi  ''/Fa  agus/Cc  fág/Vmm-2s|Ncmsc  bun/Ncmsc  mo/Dp1-s  chuid/Ncfsc  talún/Ncfsg  agus/Cc  ná/Q-m  cuir/Vmm-2s  náire/Ncfsc  orm/Pr1-s  ,/Fi  nó/Cc  b''/Ws-i  fhéidir/Ns-s  go/Cs|Ua  gcuirfinn-se/Xf  an/Td-s"," madra/Ncmsc"," atá/Vmip---r  anso/Rl  id/Ncfsc  dhiaidh/Ns-s  do/Q  bhainfeadh/Vmc  an/Td-s  teaspach/Ncmsc  díot/Pr2-s  !/Fe </s><s> ''/Fa  ar/Vmis  seisean/Pp3msse  ./Fe </s><s> ''/Fa  O/Up  ,/Fi  féadfair/Ncfsc  gan/Sp  an/Td-s  dealg/Ncfsc  do/Q  bhac/Vmis  ,/Fi  ''/Fa  arsan/Ncmsc  Mhaighdean/Ncfpg"
"doc#2101","an/Td-s  teaspach/Ncmsc  díot/Pr2-s  !/Fe </s><s> ''/Fa  ar/Vmis  seisean/Pp3msse  ./Fe </s><s> ''/Fa  O/Up  ,/Fi  féadfair/Ncfsc  gan/Sp  an/Td-s  dealg/Ncfsc  do/Q  bhac/Vmis  ,/Fi  ''/Fa  arsan/Ncmsc  Mhaighdean/Ncfpg  leis/Pr3ms  ,/Fi  ''/Fa  ach/Cs  má/Cs  cuireann/Vmip  tú/Pp2-s  an/Td-s"," madra/Ncmsc"," liom/Pr1-s  ,/Fi  b''/Ws-i  fhéidir/Ns-s  ná/Q-m  déanfeadh/Vmis0|Vmih|Vmm-3s|Vmis0|Vmih|Vmm-3s|Vmc  sé/Mc|Pp3mss  rud/Ncmsc  ort/Pr2-s  ,/Fi  agus/Cc  gurb/Wpdi  ort/Pr2-s  féin/Px  do/Q  chasfeadh/Vmis0|Vmih|Vmm-3s|Vmis0|Vmih|Vmm-3s|Vmc  sé/Pp3mss  ,/Fi  ''/Fa  ar/Vmis  sise/Pp3fsse  leis/Pr3ms  ./Fe </s><s> Nach/Wp-qn|Wpdqn  mór/Aqp|Ncmsc  mar/Cs  bhí/Vmis  na/Td-p  hathracha/Ncfpc"
"doc#2101","an/Td-s  cipín/Ncmsc  déil/Ncfsc  di/Pr3fs  ./Fe </s><s> Ní/Wp-in  rófhada/Ncmpv  do/Q  bhí/Vmis  sí/Pp3fss  ansan/Rl  am/Ncmsc  gur/Q--s|Wpdi|Wsdi  nocht/Ncmsc|Aqp|Vmis  machaire/Ncmsc  mór/Aq-msc  eile/Dd  talún/Ncfsg  lena/Spp-p|Spp-s  lán/Ncmsc  stoic/Ncmsg  ,/Fi  fear/Ncmsc  ina/Spp-p  mbun/Ncmsc  agus/Cc"," madra/Ncmsc"," mór/Aq-msc  dubh/Aq-msc  aige/Pr3ms  ina/Spp-p  dtimpeall/Ncmsc  do/Q  bhí/Vmis  chómh/Ncmsc  mór/Aq-msc  le/Sp  capall/Ncmsc  ./Fe </s><s> Do/Q  tháinig/Vmis  sí/Pp3fss  suas/Rd  chun/Sp  cainte/Ncfsg  leis/Pr3ms  ./Fe </s><s> Do/Q  labhair/Vmis  seisean/Pp3msse  léi/Pr3fs  ,/Fi  chuin/Ncfsc"
"doc#2101","mhnaoi/Xx  bheannaithe/Aqc  a/Sp  bheith/Nv  a/Dp3fs  fágaint/Ncfsc  tí/Ncfsg|Ncmsg  an/Td-s  ghabha/Ncmsc  ,/Fi  do/Q  bhí/Vmis  scéala/Ncmsc  ann/Pr3ms  go/Q-s  raibh/Vmis---d|Vmsp  an/Td-s  chéad/Mo  mhaor/Ncmsc  do/Q  bhuail/Vmis  léi/Pr3fs  ,/Fi  do/Q  bhí/Vmis  chuin/Ncfsc  an/Td-s"," mhadra/Ncmsg"," do/Sp  chur/Ncmsc  léi/Pr3fs  ,/Fi  marbh/Aqp  ,/Fi  agus/Cc  gurbh/Wsdi  é/Pp3ms  a/Dp3ms  mhadra/Ncmsc  féin/Px  do/Sp  mhairbh/Ncmpc  é/Pp3ms  ./Fe </s><s> Sin/Pd  mar/Cs  a/Q-p|Q-i|Q-r  d''/Q  oscail/Vmis  an/Td-s  Mhaighdean/Ncfsc  féin/Px  do/Sp  an/Td-s  uair/Ncfsc  do/Q  chuir/Vmis  sé/Pp3mss  as/Sp  an/Td-s"
"doc#2101","an/Td-s  ghabha/Ncmsc  ,/Fi  do/Q  bhí/Vmis  scéala/Ncmsc  ann/Pr3ms  go/Q-s  raibh/Vmis---d|Vmsp  an/Td-s  chéad/Mo  mhaor/Ncmsc  do/Q  bhuail/Vmis  léi/Pr3fs  ,/Fi  do/Q  bhí/Vmis  chuin/Ncfsc  an/Td-s  mhadra/Ncmsg  do/Sp  chur/Ncmsc  léi/Pr3fs  ,/Fi  marbh/Aqp  ,/Fi  agus/Cc  gurbh/Wsdi  é/Pp3ms  a/Dp3ms"," mhadra/Ncmsc"," féin/Px  do/Sp  mhairbh/Ncmpc  é/Pp3ms  ./Fe </s><s> Sin/Pd  mar/Cs  a/Q-p|Q-i|Q-r  d''/Q  oscail/Vmis  an/Td-s  Mhaighdean/Ncfsc  féin/Px  do/Sp  an/Td-s  uair/Ncfsc  do/Q  chuir/Vmis  sé/Pp3mss  as/Sp  an/Td-s  bhfoithin/Ncfsc  í/Pp3fs  ./Fe </s><s> Is/Wp-i  lánmhinic/Aqp  do/Q  chas/Vmis  Dia/Ncmsc"
"doc#2102","beidh/Vmif  speallra/Ncmpc  gréine/Ncfsg  ./Fe </s><s> Dearg/Vmm-2s|Ncmsc  thiar/Rd  -/Fb  grian/Vmm-2s|Ncfsc  amáireach/Ncfsc  Dearg/Aq-msc  thoir/Rd|Ncmsg  -/Fb  beidh/Vmif  ''/Fa  na/Td-s  bháisteach/Ncfsc  ./Fe </s><s> Bogha/Ncmsc  ceatha/Ncmsg  na/Td-s  maidne/Ncfsc  ,/Fi"," madra/Ncmsc"," gaoithe/Ncfsg  an/Td-s  tráthnóna/Ncmsc  ./Fe </s><s> Má/Cs  éiríonn/Vmip  an/Td-s  ghrian/Ncfsc  ró-shoillseach/Ncfsc  ,/Fi  ní/Ncmsc|Ncfsc|Nv|Wp-in  muiníneach/Aqp|Aq-msc  an/Td-s  lá/Ncmsc  ./Fe </s><s> Beidh/Vmif  an/Td-s  ghrian/Ncfsc  mo/Dp1-s  bhrón/Ncmsc  fá/Pr3ms  smúid/Ncfsc  ag/Sp"
"doc#2102","a/Dp3ms  rian/Ncmsc  riamh/Rg  gan/Sp  ídiú/Nv  ar/Sp  m''/Dp1-s  intinn/Ncfsc  ./Fe </s><s> ''/Fa  Bás/Ncmsc  bíge/Ncfsg  chughat/Ncmsc|Ncmpg  lá/Ncmsc  gaoithe/Ncfsg  gan/Sp  aisléine/Ncfsc  !/Fe </s><s> ''/Fa  mar/Cs  adeireadh/Vmis0  mo/Dp1-s  sheanmháthair/Ncfsc  leis/Sp  an/Td-s"," madra/Ncmsc"," ná/Q-m  staonadh/Vmis0  ó/Sp  na/Td-s  chuid/Ncfsc  sceamhaíola/Ncfsg  ./Fe </s><s> Lá/Npmsc  na/Td-p  Seacht/Mc  Síonta/Ncfpc  thugtaí/Vmih0  ar/Qq-s|Q-p|Q-is  lá/Vmsp  anróch/Ncmsc  Geimhridh/Npmsg  d''/Q  áthródh/Vmc  a/Dp3ms  shoineann/Ncfsc  ó/Sp  shíon/Ncfsc  go/Sp"
"doc#2102","saor/Aq-msc  sábhálta/Av  !/Fe </s><s> An/Td-s  ghealach/Ncfsc  fhuilteach/Aq-fsc  ,/Fi  stoirm/Ncfsc  nó/Cc  sioc/Vmm-2s  ,/Fi  An/Td-s  ghealach/Ncfsc  odhar-rua/Ncmpc  ,/Fi  ceo/Ncmsc  dlúith/Ncmsg  ./Fe </s><s> Bogha/Ncmsc  ceatha/Ncmsg  na/Td-s  maidne/Ncfsc  ,/Fi  nó/Cc"," madra/Ncmsc"," gaoithe/Ncfsg  an/Td-s  tráthnóna/Ncmsc  ,/Fi  drochshíon/Ncfsc  ./Fe </s><s> An/Td-s  bogha/Ncmsc  ceatha/Ncmsg  thoir/Rd|Ncmsg  ar/Sp  maidin/Ncfsc  is/Cc  an/Td-s  madra/Ncmsc  gaoithe/Ncfsg  thiar/Rd  um/Sp  tráthnóna/Ncmsc  ,/Fi  gaoth/Ncfsc|Ncmsc  is/Wpri"
"doc#2102",",/Fi  ceo/Ncmsc  dlúith/Ncmsg  ./Fe </s><s> Bogha/Ncmsc  ceatha/Ncmsg  na/Td-s  maidne/Ncfsc  ,/Fi  nó/Cc  madra/Ncmsc  gaoithe/Ncfsg  an/Td-s  tráthnóna/Ncmsc  ,/Fi  drochshíon/Ncfsc  ./Fe </s><s> An/Td-s  bogha/Ncmsc  ceatha/Ncmsg  thoir/Rd|Ncmsg  ar/Sp  maidin/Ncfsc  is/Cc  an/Td-s"," madra/Ncmsc"," gaoithe/Ncfsg  thiar/Rd  um/Sp  tráthnóna/Ncmsc  ,/Fi  gaoth/Ncfsc|Ncmsc  is/Wpri  tiormach/Aq|Ncmsc  ./Fe </s><s> Amhail/Sp  le/Sp  pileóir/Ncmpc  san/Spa-s  aer/Ncmsg  is/Wpri  dathanna/Ncmpc  an/Td-s  bhogha/Ncmsg  cheatha/Ncmsg  air/Pr3ms  ,/Fi  b''/Ws-i  ea/Pp3-s  an/Td-s"
"doc#2102","gaoithe/Ncfsg  thiar/Rd  um/Sp  tráthnóna/Ncmsc  ,/Fi  gaoth/Ncfsc|Ncmsc  is/Wpri  tiormach/Aq|Ncmsc  ./Fe </s><s> Amhail/Sp  le/Sp  pileóir/Ncmpc  san/Spa-s  aer/Ncmsg  is/Wpri  dathanna/Ncmpc  an/Td-s  bhogha/Ncmsg  cheatha/Ncmsg  air/Pr3ms  ,/Fi  b''/Ws-i  ea/Pp3-s  an/Td-s"," madra/Ncmsc"," gaoithe/Ncfsg  ./Fe </s><s> Ná/Q-m  bí/Vmm-2s  ansan/Rl  it/Ncmpc  aonar/Ncmsc  ,/Fi  ar/Sp  thaobh/Ncmsc  an/Td-s  ghaortha/Ncfsg  ,/Fi  A/Dp3fs  romhar/Ncmsc  is/Cc  a/Sp  réabadh/Vmis0  is/Cc  an/Td-s  ghaoth/Ncfsc  id/Ncfsc  chaochadh/Nv  !/Fe </s><s> Gaoth/Ncfsc|Ncmsc  ghuairneáin/Ncmsg  ,/Fi"
"doc#2102","srannán/Ncmsc  is/Cc  a/Sp  séideadh/Vmis0  ./Fe </s><s> Do/Q  rug/Vmis  an/Td-s  fear/Ncmsc  fóirnirt/Ncmsg  do/Sp  phóir/Ncfsc  ghil/Aq-msv|Aq-msg  Éireann/Npfsg  ,/Fi  Go/Ua  dubh/Aqp  ar/Sp  a/Dp3fs  scórnach/Ncmsc  le/Sp  fórsa/Ncmsc  a/Dp3ms  ghéaga/Ncfpc  ,/Fi  Níor/Qn-s  lig/Vmis---n  do/Dp2-s  ''/Fa  n/Xx"," madra/Ncmsc"," feacadh/Nv|Ncmsc  na/Td-p  staonadh/Ncmsc  ,/Fi  Go/Sp  ritheamair/Ncfsc  thairis/Pr3ms  faoi/Sp  eagla/Ncfsc  ár/Dp1-p  ndaothain/Ncfsc  ,/Fi  Ná/Cc  níor/Ws-in  stadamair/Ncfsc  go/Sp  barra/Ncmsc  cnoic/Ncmsg  de/Pr3ms  ''/Fa  n/Xx  réim/Ncfsc|Vmm-1s|Vmip1s  sin/Pd|Dd  ./Fe </s><s> Mar/Sp"
"doc#2102","ar/Sp  gach/Dq  stoirm/Ncfsc  is/Wpri  rabharta/Ncmsc  ./Fe </s><s> Suíomh/Ncmsc  na/Td-p  sléibhte/Ncmpg  ./Fe </s><s> Shuíodar/Npmsc  ansúd/Ncmpg  ar/Sp  dtúis/Ncfsc  fé/Sp  mar/Cs  shuífeadh/Vmc  cearc/Ncfsc  ar/Sp  nead/Ncfsc  ,/Fi  nó/Cc  mar/Cs  shuífeadh/Vmc"," madra/Ncmsc"," ar/Sp  a/Dp3fs  thiarpán/Ncmsc  ./Fe </s><s> Shuíodar/Npmsc  chun/Sp  seilbh/Ncfsc  gan/Sp  léas/Ncfsc|Ncmsc  a/Sp  ghlacadh/Nv  ar/Sp  a/Dp3-p  suíomh/Ncmsc  ach/Cs  ó/Sp  Lá/Npmsc  an/Td-s  Chruthatais/Npmsc  go/Sp  Lá/Npmsc  an/Wp-q|Wpdq  Chríochnaithe/Aqc|Aqp  ./Fe </s><s> Chuir/Vmis"
"doc#2146","a/Dp3fs  thainig/Ncfsc  ón/Spa-s  Mheán-Fhraincis/Xx  quidel/Xf  ;/Fi  Every/Npmsc  cock/Xf  is/Wpri  bold/Ncmsc  on/Ncmsc  his/Ncfsc  own/Xf  dung-hill/Ncfsc  -/Fb  cuir/Vmm-2s  i/Sp  gcomparáid/Ncfsc  an/Td-s  frása/Ncmsg  le/Sp  ''/Fa  Is/Wpri  dána/Aqc  gach/Dq"," madra/Ncmsc"," ag/Sp  an/Td-s  charnaoiligh/Ncmpc  féin/Px  ''/Fa  ;/Fi  ''/Fa  círín/Ncmsc  ''/Fa  ar/Wpsi|Wssi|Ws-q|Wsdq  the/Aqp  lobe/Xf  of/Ncmsc  the/Aq-msc  ear/Ncmsc  -/Fb  bíonn/Vmig  círín/Ncmsc  ar/Sp  chearca/Ncfpc  agus/Cc  ar/Sp  choiligh/Ncmpc  chomh/Ri  maith/Aqp  !/Fe </s><s> Ar/Qq-s|Q-p|Q-is"
"doc#2172","slán/Aqp|Ncmsc  oifigiúil/Aq-fsv|Aq-fsc|Aqp|Aq-msv|Aq-msg|Aq-msc  ag/Sp  an/Td-s  Teaghlach/Ncmsc  Ríoga/Aqp  toisc/Ncfsc  colscaradh/Ncmsc  oifigiúil/Aq-msc  a/Sp  bheith/Nv  á/Spp-s  fháil/Nv  aici/Pr3fs  an/Td-s  tseachtain/Ncfsc  seo/Dd  ./Fe </s><s> An/Td-s  créatúr/Ncmsc  -/Fb  tá/Vmip"," madraí/Ncmpc"," na/Td-s  sráide/Ncfsg  ag/Sp  teitheadh/Nv  uaithi/Pr3fs  faoi/Sp  láthair/Ncfsc  ./Fe </s><s> Ach/Cs  in/Sp  Albain/Npmsc  ,/Fi  is/Wpri  beag/Aqp|Ncmsc  comhbhá/Ncfsc|Ncfsg  atá/Vmip---r  acu/Pr3-p  do/Sp  na/Td-p  himeachtaí/Ncmpc  thuasluaite/Av  -/Fb  go/Ua"
"doc#2188","ann/Pr3ms  ní/Qn  bhfaighfí/Vmc-0--d  rás/Ncmsc  ar/Sp  bith/Ns-s  orthu/Pr3-p  ,/Fi  níor/Ws-in  luaithe/Ncfsc|Aqc  sionnach/Ncmsc|Ncmpg  acu/Pr3-p  amuigh/Rd  ar/Sp  an/Td-s  ré/Ncfsc|Ncfsg  ná/Cc  é/Pp3ms  istigh/Rd  arís/Rg  ar/Sp  an/Td-s  bhfothain/Ncfsc  ./Fe </s><s> An/Td-s"," madra/Ncmsc"," ceannann/Ncfpg  féin/Px  bheadh/Vmc  dídean/Ncfsc  i/Sp  mothair/Ncmpc  na/Td-s  leirge/Ncfsc  seo/Dd  aige/Pr3ms  ./Fe </s><s> An/Td-s  áit/Ncfsc  mhaith/Aq-fsc  seilge/Ncfsg  is/Wpri  iad/Pp3-p  na/Td-p  garranta/Av  bána/Ncmpv  é/Pp3ms  lena/Spp-p  gcorrthom/Ncmsc  is/Wpri"
"doc#2197","trí/Sp  mhí/Ncfsc  agus/Cc  fíneáil/Ncfsc|Nv  míle/Ncmsg|Ncmsc  punt/Ncmpg|Ncmsc  ar/Sp|Qq-s|Q-p|Q-is|Wpsi|Wssi|Ws-q|Wsdq  fhear/Ncmsc|Vmis  ó/Sp  Fhionnghlas/Npfsg  ,/Fi  ar/Sp  chúiseamh/Nv  gurbh/Wsdi  é/Pp3ms  faoi/Sp  deara/Ns-s  drochíde/Ncfsc|Ncfsg  a/Sp  thabhairt/Nv  do/Sp  thrí/Ncmsc"," mhadra/Ncmsg"," faoina/Spp-s  chúram/Ncmsc  ./Fe </s><s> Thángthas/Vmis0  ar/Sp  na/Td-p  gadhair/Ncmpc  agus/Cc  fíor-dhrochbhail/Ncfsc  orthu/Pr3-p  ,/Fi  iad/Pp3-p  i/Sp  mbéal/Ncmsc  an/Td-s  bháis/Ncmsg  leis/Sp  an/Td-s  ocras/Ncmsc  agus/Cc  dhá/Spp  cheann/Ncmsc"
"doc#2197","chúram/Ncmsc  ./Fe </s><s> Thángthas/Vmis0  ar/Sp  na/Td-p  gadhair/Ncmpc  agus/Cc  fíor-dhrochbhail/Ncfsc  orthu/Pr3-p  ,/Fi  iad/Pp3-p  i/Sp  mbéal/Ncmsc  an/Td-s  bháis/Ncmsg  leis/Sp  an/Td-s  ocras/Ncmsc  agus/Cc  dhá/Spp  cheann/Ncmsc  de/Sp  na/Td-p"," madraí/Ncmpc"," ,/Fi  cú/Ncmsc  agus/Cc  brocaire/Ncmsc  ,/Fi  ag/Sp  iarraidh/Nv  an/Td-s  ceathrú/Mo  ceann/Ncmsc  ,/Fi  bitseach/Ncfsc  chú/Ncmsc  marbh/Aq-msc  ,/Fi  a/Sp  stróiceadh/Nv  as/Sp  a/Dp3fs  céile/Ncmsc  ar/Wpsi|Wssi|Ws-q|Wsdq  mhaithe/Aqc|Ncfpc|Ncfsc  lena/Spp-s  hithe/Nv  ./Fe </s>"
"doc#2206","uair/Ncfsc  ./Fe </s><s> Comhrá/Ncmsc  atá/Vmip---r  sa/Spa-s  lámhscríbhinn/Ncfsc  faoin/Spa-s  Íliad/Npmsc  agus/Cc  faoin/Spa-s  Ódaisé/Npmsc  a/Sp  bheith/Nv  á/Spp-p|Spp-s  léamh/Ncmsc  go/Ua  poiblí/Aqp  den/Spa-s  chéad/Mo|Mc  uair/Ncfsc  ./Fe </s><s> Ní/Qn  raibh/Vmis---n  meas/Ncmsc"," madra/Ncmsg"," ar/Sp  Hóiméar/Ncmsc  ,/Fi  de réir/Spc  na/Td-s  lámhscríbhinne/Ncfsg  seo/Dd  ./Fe </s><s> Cur/Nv|Ncmsc  amú/Rg  páir/Ncmpc  a/Q-r  bhí/Vmis  ann/Pr3ms  ./Fe </s><s> Tagraítear/Vmip0  inniu/Rt  don/Spa-s  líon/Ncmsc  crann/Ncmpg  a/Q-i  chaithfear/Vmif0  a/Sp  leagan/Nv"
"doc#2231","ar/Sp  dhaoine/Ncmpc  chun/Sp  iachall/Ncmsg  a/Sp  chur/Nv  orthu/Pr3-p  níos/Uc  mó/Aqc  oibre/Ncfsg  fós/Rg  a/Sp  dhéanamh/Nv  ./Fe </s><s> Ól/Vmis  ,/Fi  ceol/Ncmsc  agus/Cc  craic/Ncfsc </s><s> Deir/Vmip|Ncfsc  na/Td-p  Spáinnigh/Aq-msg|Aq-msv  go/Cs  bhfuil/Vmip---d  saol/Ncmsc  an/Td-s"," mhadra/Ncmsg"," bháin/Aq-msg  ag/Sp  na/Td-p  hÉireannaigh/Npmpc  leis/Pr3ms  an/Wp-q|Wpdq  ''/Fa  ól/Nv|Vmis|Ncmsc  ,/Fi  ceol/Ncmsc  agus/Cc  craic/Ncfsc  ''/Fa  agus/Cc  gurb/Wpdi  iad/Pp3-p  atá/Vmip---r  fhios/Ncmsc  acu/Pr3-p  conas/Rq  maireachtáil/Nv|Ncmsc  agus/Cc  gan/Sp  ligean/Nv  don/Spa-s"
"doc#2231","léiritheoir/Ncmsc  BBC/Y  Raidió/Ncmsc  a/Dp3fs  2/Mn  sa/Spa-s  Chelsea/Npmsc  Arts/Y  Club/Ncmsc  ./Fe </s><s> É/Pp3ms  sin/Dd  uile/Ns-s|Dq  roimh/Sp  dheireadh/Ncmsc  na/Td-s  seachtaine/Ncfsg  ./Fe </s><s> Brú/Npmsc  uafásach/Aq-msc  -/Fb  ar/Sp  am/Ncmsc  agus/Cc  ar/Sp  ae/Ncmsc  !/Fe </s><s/>","Madraí/Ncmpc"," folaíochta/Ncfsg  á/Spp-p  bhfuadach/Nv  i/Sp  nDún/Ncmsc  na/Td-p  nGall/Npmpg <s> le/Sp  Pádraig/Npmsc  Mac/Up  Gairbheith/Npmsc </s><s> IS/Wp-i  cosúil/Aqp  gur/Wpdi|Wsdi  ceantar/Ncmsc  oiriúnach/Aq-msc  an-áisiúil/Aq-msc  é/Pp3ms  Dún/Ncmsc  na/Td-p"
"doc#2231","Mac/Up  Gairbheith/Npmsc </s><s> IS/Wp-i  cosúil/Aqp  gur/Wpdi|Wsdi  ceantar/Ncmsc  oiriúnach/Aq-msc  an-áisiúil/Aq-msc  é/Pp3ms  Dún/Ncmsc  na/Td-p  nGall/Npmpg  do/Sp  na/Td-p  daoine/Ncmpc  sin/Dd  a/Q-i  bhfuil/Vmip---d  sé/Pp3mss  ar/Sp  intinn/Ncfsc  acu/Pr3-p"," madraí/Ncmpc"," folaíochta/Ncfsg  a/Sp  fhuadach/Nv  ,/Fi  agus/Cc  a/Sp  dhíol/Nv  thar/Sp  lear/Ncmsc  ar/Sp  na/Td-p  mílte/Ncmpc  punt/Ncmpg  ,/Fi  ar/Vmis|Wpsi|Wssi|Ws-q|Wsdq  an/Wp-q|Wpdq  ''/Fa  mhargadh/Ncmsc  dubh/Aq-msc  ''/Fa  ./Fe </s><s> Tá/Vmip  sé/Pp3mss  ráite/Av  ag/Sp  Jackie/Npmsc  Ó/Sp  Murchú/Npmsc  ,/Fi  an/Td-s"
"doc#2231","a/Sp  fhuadach/Nv  ,/Fi  agus/Cc  a/Sp  dhíol/Nv  thar/Sp  lear/Ncmsc  ar/Sp  na/Td-p  mílte/Ncmpc  punt/Ncmpg  ,/Fi  ar/Vmis|Wpsi|Wssi|Ws-q|Wsdq  an/Wp-q|Wpdq  ''/Fa  mhargadh/Ncmsc  dubh/Aq-msc  ''/Fa  ./Fe </s><s> Tá/Vmip  sé/Pp3mss  ráite/Av  ag/Sp  Jackie/Npmsc  Ó/Sp  Murchú/Npmsc  ,/Fi  an/Td-s  t-aon/Ncmsc  ''/Fa  mhaor/Ncmsc"," madra/Ncmsg"," ''/Fa  sa/Spa-s  chontae/Ncmsc  go/Cs  bhfuil/Vmip---d  ar/Sp  a/Dp3ms  laghad/Ncmsc  scairt/Ncfsc  amháin/Aqp  in aghaidh/Spc  na/Td-s  seachtaine/Ncfsg  ó/Sp  úinéirí/Ncmpc  a/Q-i  chaill/Vmis  a/Dp3-p  bpeataí/Ncmpc  madraí/Ncmpg  ./Fe </s><s> Deir/Vmip  sé/Pp3mss  go/Cs"
"doc#2231","t-aon/Ncmsc  ''/Fa  mhaor/Ncmsc  madra/Ncmsg  ''/Fa  sa/Spa-s  chontae/Ncmsc  go/Cs  bhfuil/Vmip---d  ar/Sp  a/Dp3ms  laghad/Ncmsc  scairt/Ncfsc  amháin/Aqp  in aghaidh/Spc  na/Td-s  seachtaine/Ncfsg  ó/Sp  úinéirí/Ncmpc  a/Q-i  chaill/Vmis  a/Dp3-p  bpeataí/Ncmpc"," madraí/Ncmpg"," ./Fe </s><s> Deir/Vmip  sé/Pp3mss  go/Cs  bhfuil/Vmip---d  sé/Pp3mss  dochreidte/Aqp  an/Td-s  méid/Ncmsc  madraí/Ncmpg  atá/Vmip---r  ag/Sp  dul/Nv  ar/Sp  iarraidh/Nv  ,/Fi  gan/Sp  tásc/Ncmsc  nó/Cc  tuairisc/Ncfsc  le/Sp  fáil/Nv  orthu/Pr3-p  ./Fe </s><s> Caithfear/Vmif0  a/Sp"
"doc#2231","scairt/Ncfsc  amháin/Aqp  in aghaidh/Spc  na/Td-s  seachtaine/Ncfsg  ó/Sp  úinéirí/Ncmpc  a/Q-i  chaill/Vmis  a/Dp3-p  bpeataí/Ncmpc  madraí/Ncmpg  ./Fe </s><s> Deir/Vmip  sé/Pp3mss  go/Cs  bhfuil/Vmip---d  sé/Pp3mss  dochreidte/Aqp  an/Td-s  méid/Ncmsc"," madraí/Ncmpg"," atá/Vmip---r  ag/Sp  dul/Nv  ar/Sp  iarraidh/Nv  ,/Fi  gan/Sp  tásc/Ncmsc  nó/Cc  tuairisc/Ncfsc  le/Sp  fáil/Nv  orthu/Pr3-p  ./Fe </s><s> Caithfear/Vmif0  a/Sp  mheas/Nv  gurbh/Wsdi  é/Pp3ms  á/Spp-p  ngoid/Nv  atáthar/Vmip0--r  ,/Fi  agus/Cc  is/Wpri  cosúil/Aqp  go/Cs"
"doc#2231","atáthar/Vmip0--r  ,/Fi  agus/Cc  is/Wpri  cosúil/Aqp  go/Cs  bhfuil/Vmip---d  sé/Pp3mss  ina/Spp-s  bhunchúis/Ncfsc  ,/Fi  Dún/Ncmsc  na/Td-p  nGall/Npmpg  a/Sp  bheith/Nv  in aice/Spc  na/Td-s  teorann/Ncfsg  ./Fe </s><s> Measann/Vmip  an/Td-s  maor/Ncmsc  go/Cs  bhfuil/Vmip---d  na/Td-p"," madraí/Ncmpc"," seo/Dd  ag/Sp  dul/Nv  go/Sp  Sasana/Npmsc|Npfsc  ,/Fi  an/Td-s  áit/Ncfsc  a/Q-i  mbíonn/Vmig  ''/Fa  páipéir/Ncmpc  ''/Fa  úra/Aq--pg|Aq--pv|Aq--pc  déanta/Av|Aqp  amach/Rd  dóibh/Pr3-p  ,/Fi  agus/Cc  go/Cs  bhfuil/Vmip---d  luach/Ncmsc  IRP500/Mn  le/Sp  fáil/Nv  orthu/Pr3-p  ./Fe </s><s> Is/Wp-i  dóigh/Ncfsc"
"doc#2231","IRP500/Mn  le/Sp  fáil/Nv  orthu/Pr3-p  ./Fe </s><s> Is/Wp-i  dóigh/Ncfsc  leis/Pr3ms  go/Cs  bhfuil/Vmip---d  na/Td-p  fuadaitheoirí/Ncmpc  seo/Dd  an-oilte/Aqc  ina/Spp-p  gcuid/Ncfsc  oibre/Ncfsg  ,/Fi  agus/Cc  go/Cs  bhfuil/Vmip---d  a/Dp3-p  súil/Ncfsc  acu/Pr3-p  ar/Sp"," mhadraí/Ncmpc"," luachmhara/Aq--pc  ./Fe </s><s> Dúirt/Vmis  fear/Ncmsc  amháin/Aqp  as/Pr3ms  Málainn/Vmih1s  gur/Q--s  chuir/Vmis  sé/Pp3mss  féin/Px  a/Dp3ms  mhadra/Ncmsc  Jack/Npmsg|Npmpg  Russell/Npmsc|Npmsg|Npmpg  faoi/Sp  ghlas/Ncmsc|Ncfsc  ina/Spp-s  chró/Ncmsc  ,/Fi  agus/Cc  go/Q-s  raibh/Vmis---d|Vmsp  air/Pr3ms"
"doc#2231","ina/Spp-p  gcuid/Ncfsc  oibre/Ncfsg  ,/Fi  agus/Cc  go/Cs  bhfuil/Vmip---d  a/Dp3-p  súil/Ncfsc  acu/Pr3-p  ar/Sp  mhadraí/Ncmpc  luachmhara/Aq--pc  ./Fe </s><s> Dúirt/Vmis  fear/Ncmsc  amháin/Aqp  as/Pr3ms  Málainn/Vmih1s  gur/Q--s  chuir/Vmis  sé/Pp3mss  féin/Px  a/Dp3ms"," mhadra/Ncmsc"," Jack/Npmsg|Npmpg  Russell/Npmsc|Npmsg|Npmpg  faoi/Sp  ghlas/Ncmsc|Ncfsc  ina/Spp-s  chró/Ncmsc  ,/Fi  agus/Cc  go/Q-s  raibh/Vmis---d|Vmsp  air/Pr3ms  dul/Nv  ar/Sp  aistear/Ncmsc  gairid/Aq-msc  ina/Spp-s  bhaile/Ncmsc  mhór/Aq-msc  ./Fe </s><s> Thug/Vmis  sé/Pp3mss  faoi/Sp  deara/Ns-s  veain/Ncfsc|Ncfsg  ar/Sp  a/Dp3ms"
"doc#2231","ina/Spp-s  bhaile/Ncmsc  mhór/Aq-msc  ./Fe </s><s> Thug/Vmis  sé/Pp3mss  faoi/Sp  deara/Ns-s  veain/Ncfsc|Ncfsg  ar/Sp  a/Dp3ms  bhealach/Ncmsc  ach/Cs  níor/Qn-s  chuir/Vmis---n  sé/Mc|Pp3mss  suim/Ncfsc  ar/Sp  bith/Ns-s  ansin/Rl  ./Fe </s><s> Ar/Sp  theacht/Nv  abhaile/Rd  dó/Pr3ms  bhí/Vmis  a/Dp3ms"," mhadra/Ncmsc"," ar/Sp  iarraidh/Nv  agus/Cc  ní/Qn  fhaca/Vmis---n  sé/Pp3mss  ó/Sp  shin/Pd  é/Pp3ms  ./Fe </s><s> Bhí/Vmis  úinéir/Ncmsc  eile/Dd  a/Q-r  chonaic/Vmis  duine/Ncmsc  éigin/Aq-msc  ag/Sp  cur/Nv  a/Dp3ms  chuid/Ncfsc  labradór/Ncmpg  órga/Aqp  isteach/Rd  i/Sp  veain/Ncfsc"
"doc#2231","i/Sp  veain/Ncfsc  ghlas/Aq-fsc  ,/Fi  agus/Cc  á/Spp-p  dtógáil/Nv  ar/Sp  siúl/Nv  ./Fe </s><s> Dúirt/Vmis  bean/Ncfsc  as/Sp  oirthear/Ncmsc  Dhún/Ncmsc  na/Td-p  nGall/Npmpg  go/Cs  dtáinig/Vmis  sí/Pp3fss  ar/Sp  scata/Ncmsc  ógánach/Ncmpg  ag/Sp  tabhairt/Nv  a/Dp3-p"," madra/Ncmsc"," go/Sp  hionad/Ncmsc  carabháin/Ncmsg  ./Fe </s><s> Bhí/Vmis  sé/Pp3mss  faoi/Sp  ghlas/Ncmsc|Ncfsc  acu/Pr3-p  i/Sp  gcarabhán/Ncmsc  ,/Fi  ach/Cs  tar éis/Spc  di/Pr3fs  bagairt/Nv|Ncfsc  orthu/Pr3-p  scaoil/Vmis  siad/Pp3-ps  saor/Aqp|Ncmsc  chuici/Pr3fs  é/Pp3ms  ./Fe </s><s> Measann/Vmip"
"doc#2231","feitheamh/Nv  leis/Sp  na/Td-p  smuglálaí/Ncmsc  teacht/Ncmsc|Nv  ./Fe </s><s> Tá/Vmip  comhairle/Ncfsc  á/Spp-s  thabhairt/Nv  anois/Rg  ag/Sp  an/Td-s  mhaor/Ncmsc  ,/Fi  an/Td-s  tUasal/Ncmsc  Ó/Sp  Murchú/Npmsc  ,/Fi  do/Sp  dhaoine/Ncmpc  a/Q-i  bhfuil/Vmip---d"," madraí/Ncmpc"," folaíochta/Ncfsg  acu/Pr3-p  ,/Fi  a/Uv  bheith/Nv  ar/Sp  an/Td-s  airdeall/Ncmsc  agus/Cc  gan/Sp  seans/Ncmsc  ar/Sp  bith/Ns-s  a/Sp  ghlacadh/Nv  má/Cs  tá/Vmip  siad/Pp3-ps  faoi/Sp  amhras/Ncmsc  ./Fe </s><s> Sa/Spa-s  phictiúr/Ncmsc  tá/Vmip  (/F  ó/Sp  chlé/Ncfsc  )/F"
"doc#2237","mar/Sp  ghad/Ncmsc  ar/Sp  an/Td-s  mbeart/Ncmsc  iad/Pp3-p  ./Fe </s><s> Chroch/Vmis  sé/Pp3mss  anuas/Rd  an/Td-s  lón/Ncmsc  aráin/Ncmsg  agus/Cc  bainne/Ncmsc  ón/Spa-s  ngabhlán/Ncmsc  crainn/Ncmsg  mar/Cs  ar/Qq-s|Q-p|Q-is  chuir/Vmis  sé/Pp3mss  iad/Pp3-p  le/Sp  nach/Qnr  mbeadh/Vmc  an/Td-s"," madra/Ncmsc"," ag/Sp  tabhairt/Nv  fúthu/Pr3-p  agus/Cc  chuir/Vmis  sé/Pp3mss  an/Td-s  ruaig/Ncfsc  ar/Sp  an/Td-s  madra/Ncmsc  óna/Spp-s  ionad/Ncmsc  seascair/Aq-msc  ag/Sp  bun/Ncmsc  an/Td-s  chrainn/Ncmsg  nó/Cc  gur/Q--s  shuigh/Vmis  sé/Pp3mss  féin/Px  ann/Pr3ms  ./Fe </s><s> Bhí/Vmis  an/Td-s"
"doc#2237","agus/Cc  bainne/Ncmsc  ón/Spa-s  ngabhlán/Ncmsc  crainn/Ncmsg  mar/Cs  ar/Qq-s|Q-p|Q-is  chuir/Vmis  sé/Pp3mss  iad/Pp3-p  le/Sp  nach/Qnr  mbeadh/Vmc  an/Td-s  madra/Ncmsc  ag/Sp  tabhairt/Nv  fúthu/Pr3-p  agus/Cc  chuir/Vmis  sé/Pp3mss  an/Td-s  ruaig/Ncfsc  ar/Sp  an/Td-s"," madra/Ncmsc"," óna/Spp-s  ionad/Ncmsc  seascair/Aq-msc  ag/Sp  bun/Ncmsc  an/Td-s  chrainn/Ncmsg  nó/Cc  gur/Q--s  shuigh/Vmis  sé/Pp3mss  féin/Px  ann/Pr3ms  ./Fe </s><s> Bhí/Vmis  an/Td-s  caonach/Ncmsc  mar/Cs  a/Q-r  raibh/Vmis---n  an/Td-s  madra/Ncmsc  ina/Spp-s  chodladh/Nv  air/Pr3ms  te/Aqp  tirim/Aqp"
"doc#2237","chuir/Vmis  sé/Pp3mss  an/Td-s  ruaig/Ncfsc  ar/Sp  an/Td-s  madra/Ncmsc  óna/Spp-s  ionad/Ncmsc  seascair/Aq-msc  ag/Sp  bun/Ncmsc  an/Td-s  chrainn/Ncmsg  nó/Cc  gur/Q--s  shuigh/Vmis  sé/Pp3mss  féin/Px  ann/Pr3ms  ./Fe </s><s> Bhí/Vmis  an/Td-s  caonach/Ncmsc  mar/Cs  a/Q-r  raibh/Vmis---n  an/Td-s"," madra/Ncmsc"," ina/Spp-s  chodladh/Nv  air/Pr3ms  te/Aqp  tirim/Aqp  ./Fe </s><s> Lig/Vmis  sé/Pp3mss  siar/Rd  a/Dp3ms  dhroim/Ncmsc  le/Sp  stoc/Ncmsc  storrúil/Aq-msc  an/Td-s  chrainn/Ncmpc  ,/Fi  bhreathnaigh/Vmis  sé/Pp3mss  roimhe/Pr3ms  ,/Fi  éadan/Ncmsc  síonchaite/Aqp"
"doc#2237","sin/Pd  fliuch/Aqp  freisin/Rg  ,/Fi  ar/Sp  ndóigh/Ncfsc  ,/Fi  ach/Cs  bhí/Vmis  a/Dp3ms  bhríste/Ncmsc  tirim/Aq-msc  i/Sp  ngeall/Ncmsc  ar/Sp  fhad/Ncmsc  an/Td-s  chóta/Ncmsg  agus/Cc  bhí/Vmis  a/Dp3ms  sheaicéad/Ncmsc  tirim/Aq-msc  ./Fe </s><s> Shuigh/Vmis  an/Td-s"," madra/Ncmsc"," caorach/Ncfsg|Ncfpg  ar/Sp  an/Td-s  talamh/Ncmsc  os/Sp  a/Q-r  chomhair/Vmis  ,/Fi  é/Pp3ms  ag/Sp  breathnú/Nv  le/Sp  dúil/Ncfsc  ar/Sp  a/Dp3ms  mháistir/Ncmsc  ./Fe </s><s> Thuirling/Vmis  an/Td-s  spideog/Ncfsc  go dtí/Spc  é/Pp3ms  ,/Fi  í/Pp3fs  ag/Sp  preabadh/Vmis0  ina/Spp-s"
"doc#2237","go dtí/Spc  é/Pp3ms  ,/Fi  í/Pp3fs  ag/Sp  preabadh/Vmis0  ina/Spp-s  thimpeall/Ncmsc  i/Sp  scáth/Ncmsc  an/Td-s  chrainn/Ncmsg  ./Fe </s><s> Chaith/Vmis  Píot/Npmsc  ruainnín/Ncmsc  aráin/Ncmsg  ag/Sp  an/Td-s  spideog/Ncfsc  agus/Cc  bhagair/Vmis  sé/Pp3mss  ar/Sp  an/Td-s"," madra/Ncmsc"," gan/Sp  an/Td-s  bheatha/Ncfsc  sin/Dd  a/Sp  ghoid/Nv  uirthi/Pr3fs  ./Fe </s><s> Thar/Sp  na/Td-p  blianta/Ncfpc  níor/Qn-s  chaith/Vmis---n  Píot/Npmsc  lá/Ncmsc  sa/Spa-s  choill/Ncfsc  nach/Qnr  raibh/Vmis---n  an/Td-s  spideog/Ncfsc  bhroinndearg/Ncmpg  mar/Sp"
"doc#2237","air/Pr3ms  :/Fi  bhí/Vmis  sé/Pp3mss  ag/Sp  brostú/Nv </s><s> biaitse/Ncfsc  :/Fi  flúirse/Ncfsc </s><s> naomhóg/Ncfsc  :/Fi  curach/Ncfsc  ,/Fi  bád/Ncmsc  déanta/Av  d''/Sp  adhmad/Ncmsc  agus/Cc  canbhás/Ncmsc </s><s> a/Sp  aimsiú/Nv  :/Fi  a/Sp  fháil/Nv </s><s> sionnach/Ncmsc  :/Fi"," madra/Ncmsc"," rua/Aqp </s><s> i/Sp  gcraiceann/Ncmsc  caorach/Ncfsg|Ncfpg  :/Fi  mar/Sp  chaora/Ncfpc|Ncfsc </s><s> bhí/Vmis  faitíos/Ncmsc  air/Pr3ms  :/Fi  bhí/Vmis  eagla/Ncfsc  air/Pr3ms </s><s> Ag/Sp  neartú/Nv  :/Fi  ag/Sp  éirí/Nv  láidir/Npfsg|Npmsg|Npmsc|Ncmsg|Ncmsc </s><s> abhaile/Rd  linn/Pr1-p|Ncfsc  go/Ua  beo/Aqp  :/Fi"
"doc#2238","Sefton/Npmsc  dul/Ncmsc|Nv  ar lorg/Spc  ceangal/Nv  speisialta/Aqc  le/Sp  Baile/Npmsc  Átha/Npmsg  Cliath/Npmsc  chomh/Ri  maith/Aqp  ./Fe </s><s> Beidh/Vmif  siad/Pp3-ps  ag/Sp  iarraidh/Nv  lampaí/Ncmpc|Ncmpg  poist/Ncmsg|Ncmpc  agus/Cc  na/Td-p"," madraí/Ncmpc"," a/Q-r  stopann/Vmip  in aice/Spc  leo/Pr3-p  a/Sp  nascadh/Vmis0  lena/Spp-p|Spp-s  macasamhail/Ncfsc  i/Sp  mBaile/Npmpg  Átha/Npmsc|Npmsg  Cliath/Npmsc  sar/Ncmsc  i/Sp  bhfad/Ncmsc  ./Fe </s><s> Is/Wp-i  fada/Aqp  mé/Pp1-s  tar éis/Spc  a/Sp  bheith/Nv  ag/Sp  taistil/Ncmpc"
"doc#2255","go/Cs  mbeadh/Vmc  sé/Pp3mss  idir/Sp  an/Td-s  ceathrar/Ncmsc  seo/Dd  :/Fi  an/Td-s  iar-Thaoiseach/Npmsc  Albert/Npmsg  Mac/Up  Raghnaill/Npmsc  ,/Fi  ar/Sp|Vmis|Wpsi|Wssi|Ws-q|Wsdq  leis/Sp  an/Td-s  comhlacht/Ncmsc  mór/Aq-msc  bia/Ncmsg|Ncmsc  do/Sp  chait/Ncmpc  agus/Cc  do/Sp"," mhadraí/Ncmpc"," ,/Fi  C/Mr  &/Xx  amp/Ncmsc  ;/Fi  D/Y  Foods/Npmsc  ;/Fi  an/Td-s  siopadóir/Ncmsc  mór/Aq-msc  sa/Spa-s  Seanad/Ncmsc  ,/Fi  Feargal/Npmsc  Ó/I  Cuinn/Vmih1s  ;/Fi  agus/Cc  an/Td-s  bheirt/Ncfsc  Chorcaíoch/Npmsc  i/Sp  bhFine/Ncfsc  Gael/Ncmsg|Ncmpg  ,/Fi  an/Td-s  tAire/Ncmsc  Stáit/Ncmsg"
"doc#2260","mé/Pp1-s  riamh/Rg  mé/Pp1-s  féin/Px  a/Sp  bheith/Nv  á/Spp-p  dtiomáint/Nv  ./Fe </s><s> Ach/Cs  ba/Ws-i  é/Pp3ms  a/Q-r  bhí/Vmis  romham/Pr1-s  ag/Sp  tús/Ncmsc  na/Td-s  seachtaine/Ncfsg  ./Fe </s><s> Turas/Ncmsc  cúig/Ncmsg  mhíle/Ncmsg|Ncmsc  agus/Cc  mise/Pp1-s-e  i mbun/Spc  na/Td-p"," madraí/Ncmpc|Ncmpg"," trí/Sp  choillte/Ncfpc  ,/Fi  suas/Rd  síos/Rd  cnoc/Ncmsc  agus/Cc  ,/Fi  ar/Sp  ndóigh/Ncfsc  ,/Fi  ag/Sp  luí/Nv  sa/Spa-s  chlaí/Ncmsg  chomh/Ri  minic/Aqp  chéanna/Aqp  is/Cc  a/Q-r  bhí/Vmis  mé/Pp1-s  ar/Sp  an/Td-s  mbóthar/Ncmsc  ./Fe </s><s> Maidir/Sp  le/Sp"
"doc#2268","na/Td-p  hAlban/Ncmsc  le/Sp  déanaí/Ncfsc  ,/Fi  d''/Q  éirigh/Vmis  leo/Pr3-p  IRP4/Mn  ,000/Mn  a/Sp  thabhairt/Nv  leo/Pr3-p  ./Fe </s><s> Rinne/Vmis  duine/Ncmsc  acu/Pr3-p  dearmad/Nv  ar/Sp  rud/Ncmsc  tábhachtach/Aq-msc  amháin/Aqp  ,/Fi  áfach/Rg  -/Fb  a/Dp3ms"," mhadra/Ncmsc"," ,/Fi  a/Q-r  bhí/Vmis  ceangailte/Nv--g  le/Sp  claí/Ncmsc  in aice/Spc  leis/Sp  an/Td-s  mbanc/Ncmsc  !/Fe </s><s> Le/Sp  cabhair/Ncfsc  na/Td-s  clibe/Ncfsg  muiníl/Ncmsg|Ncmpc  a/Q-r  bhí/Vmis  á/Spp-s  caitheamh/Nv  ag/Sp  an/Td-s  madra/Ncmsc  ,/Fi  tá/Vmip  na/Td-p  póilíní/Ncmpc  i/Sp"
"doc#2268","amháin/Aqp  ,/Fi  áfach/Rg  -/Fb  a/Dp3ms  mhadra/Ncmsc  ,/Fi  a/Q-r  bhí/Vmis  ceangailte/Nv--g  le/Sp  claí/Ncmsc  in aice/Spc  leis/Sp  an/Td-s  mbanc/Ncmsc  !/Fe </s><s> Le/Sp  cabhair/Ncfsc  na/Td-s  clibe/Ncfsg  muiníl/Ncmsg|Ncmpc  a/Q-r  bhí/Vmis  á/Spp-s  caitheamh/Nv  ag/Sp  an/Td-s"," madra/Ncmsc"," ,/Fi  tá/Vmip  na/Td-p  póilíní/Ncmpc  i/Sp  nDún/Ncmsc  Éideann/Vmip  dóchasach/Aqp  go/Cs  mbeidh/Vmif  siad/Pp3-ps  in/Sp  ann/Ns-s  labhairt/Ncfsc|Nv  lena/Spp-s  úinéir/Ncmsc  go/Ua  luath/Aqp  ./Fe </s><s/> Sa/Spa-s  Nuacht/Ncfsc <s/> Pádraig/Npmsc  Naofa/Aqp <s> An/Td-s"
"doc#2269","isteach/Rd  Lá/Npmsc  Fhéile/Ncfsg  Pádraig/Npm-g|Npmsg|Npmsc  agus/Cc  a/Q-i  mbéarfaí/Vmc-0  air/Pr3ms  chuirfí/Vmc-0  pionós/Ncmsc  fíorthrom/Ncmsg|Ncmpg  air/Pr3ms  ./Fe </s><s> Bhíodh/Vmih  ól/Ncmsc  ar/Sp  díol/Nv  ag/Sp  rásaí/Ncmpc  ,/Fi  ag/Sp  Seó/Ncmsc  na/Td-p"," Madraí/Ncmpg"," i/Sp  nDroichead/Ncmsc  na/Td-p  Dothra/Npmsc  i/Sp  mBaile/Npmpg  Átha/Npmsc|Npmsg  Cliath/Npmsc  agus/Cc  i/Sp  gclubanna/Ncmpc  príobháideacha/Aq--pc  -/Fb  agus/Cc  ,/Fi  ar/Sp  ndoigh/Ncfsc  ,/Fi  taobh/Ncmsc  thuaidh/Rd  den/Spa-s"
"doc#2269","den/Spa-s  teorainn/Ncfsc  ./Fe </s><s> Maidir/Sp  leis/Sp  an/Td-s  gcuid/Ncfsc  mhór/Ncmpg  den/Spa-s  phobal/Ncmsc  nach/Qnq|Qnr  raibh/Vmis---n|Vmis---d  deis/Ncfsc  acu/Pr3-p  dul/Nv  ar/Sp  rásaí/Ncmpc  nó/Cc  taisteal/Ncmsc  ó/I  thuaidh/Rd  nó/Cc  dul/Ncmsc|Nv  chuig/Sp  na/Td-p"," Madraí/Ncmpc"," i/Sp  nDroichead/Ncmsc  na/Td-p  Dothra/Npmsc  níor/Qn-s  fhéad/Vmis---n  siad/Pp3-ps  a/Dp3-p  dtart/Ncmsc  a/Sp  mhúchadh/Nv  ./Fe </s><s> Ar/Sp  nós/Ncmsc  an/Td-s  oiread/Ns-s  sin/Dd  nithe/Ncmpc  eile/Dd  in/Sp  Éirinn/Npfsd  ,/Fi  chuathas/Vmis0  rofhada/Ncmpv"
"doc#2277",",/Fi  a/Uv  Róisín/Npfsc  Ghil/Aq-msv|Aq-msg  :/Fi </s><s> Cuir/Vmm-2s  paidir/Ncfsc  le/Sp  m''/Dp1-s  anam/Ncmsc  ar/Sp  talamh/Ncmsc|Ncfsc  ;/Fi </s><s> Bí/Vmm-2s  romham/Pr1-s  ar/Sp  thairseach/Ncfsc  na/Td-p  bhFlaitheas/Ncmpg  ./Fe </s><s> M/Y  ./Fe </s><s> F/Y  ./Fe </s><s> Ó/Sp  Conchúir/Npmsc </s> Tír/Ncfsc  Chonaill/Npm-g|Npfsg  :/Fi"," madraí/Ncmpc"," allta/Aqp  ag/Sp  cothú/Nv  mioscaise/Ncfsg <s> DE/Sp  thairbhe/Ncfsc  na/Td-p  maruithe/Ncmpg  uafásacha/Aq--pg  atá/Vmip---r  madraí/Ncmpc  ag/Sp  déanamh/Nv  ar/Sp  chaoirigh/Ncfpc  i/Sp  gceantar/Ncmsc  na/Td-s  Carraige/Ncfsg"
"doc#2277","na/Td-p  bhFlaitheas/Ncmpg  ./Fe </s><s> M/Y  ./Fe </s><s> F/Y  ./Fe </s><s> Ó/Sp  Conchúir/Npmsc </s> Tír/Ncfsc  Chonaill/Npm-g|Npfsg  :/Fi  madraí/Ncmpc  allta/Aqp  ag/Sp  cothú/Nv  mioscaise/Ncfsg <s> DE/Sp  thairbhe/Ncfsc  na/Td-p  maruithe/Ncmpg  uafásacha/Aq--pg  atá/Vmip---r"," madraí/Ncmpc"," ag/Sp  déanamh/Nv  ar/Sp  chaoirigh/Ncfpc  i/Sp  gceantar/Ncmsc  na/Td-s  Carraige/Ncfsg  agus/Cc  Chill/Npmsg  Chártha/Npmsc  in/Sp  iardheisceart/Ncmsc  Thír/Ncfsc  Chonaill/Npm-g|Npfsg  rinne/Ncfsg  toscaireacht/Ncfsc  ó/Sp"
"doc#2277","ar/Sp  a/Dp3ms  chuairt/Ncfsc  sa/Spa-s  chontae/Ncmsg  ./Fe </s><s> Tá/Vmip  an/Td-s  slad/Ncmsc  seo/Dd  ag/Sp  dul/Nv  ar/Sp  aghaidh/Ncfsc  anois/Rg  ó/I  bhí/Vmis  mí/Ncfsc|Npfsc  na/Td-p  Samhna/Npmsc  ann/Pr3ms  agus/Cc  tá/Vmip  mórán/Ncmsc  caorach/Ncfsg  marbh/Aq-msc  ó/Sp  shin/Pd  ./Fe </s><s> Tá/Vmip  na/Td-p"," madraí/Ncmpc"," mire/Ncfsg  seo/Dd  i/Sp  bhfolach/Ncmsc  i/Sp  gcoillte/Ncfpc  le linn/Spc  an/Td-s  lae/Ncmsg  agus/Cc  ag/Sp  slad/Nv  san/Spa-s  oíche/Ncfsc  ./Fe </s><s> Ainneoin/Ns-s  go/Cs  bhfuil/Vmip---d  bunadh/Ncmsc  an/Td-s  cheantair/Ncmpc  ag/Sp  déanamh/Nv  a/Dp3ms"
"doc#2277","le linn/Spc  an/Td-s  lae/Ncmsg  agus/Cc  ag/Sp  slad/Nv  san/Spa-s  oíche/Ncfsc  ./Fe </s><s> Ainneoin/Ns-s  go/Cs  bhfuil/Vmip---d  bunadh/Ncmsc  an/Td-s  cheantair/Ncmpc  ag/Sp  déanamh/Nv  a/Dp3ms  dhíchill/Ncmpc  ,/Fi  ní/Wp-in  féidir/Ns-s  na/Td-p"," madraí/Ncmpg"," a/Sp  aimsiú/Nv  ./Fe </s><s> Táthar/Vmip0  ag/Sp  súil/Ncfsc  go/Cs  ndéanfaidh/Vmif  an/Td-s  tAire/Ncmsc  ordú/Ncmsg  leis/Sp  an/Td-s  arm/Ncmsc  a/Sp  chur/Nv  isteach/Rd  chun/Sp  na/Td-p  madraí/Ncmpc|Ncmpg  a/Sp  mharú/Nv  -/Fb  fiú/Ns-s  b''/Ws-i  fhéidir/Ns-s  ón/Spa-s  aer/Ncmsg"
"doc#2277","a/Dp3ms  dhíchill/Ncmpc  ,/Fi  ní/Wp-in  féidir/Ns-s  na/Td-p  madraí/Ncmpg  a/Sp  aimsiú/Nv  ./Fe </s><s> Táthar/Vmip0  ag/Sp  súil/Ncfsc  go/Cs  ndéanfaidh/Vmif  an/Td-s  tAire/Ncmsc  ordú/Ncmsg  leis/Sp  an/Td-s  arm/Ncmsc  a/Sp  chur/Nv  isteach/Rd  chun/Sp  na/Td-p"," madraí/Ncmpc|Ncmpg"," a/Sp  mharú/Nv  -/Fb  fiú/Ns-s  b''/Ws-i  fhéidir/Ns-s  ón/Spa-s  aer/Ncmsg  ./Fe </s><s> Tá/Vmip  na/Td-p  daoine/Ncmpc  ag/Sp  éirí/Nv  iontach/Ri  mífhoighneach/Aqp  faoin/Spa-s  gcás/Ncmsc  ./Fe </s><s> Dúirt/Vmis  an/Td-s  tAire/Ncmsc  go/Q-s  raibh/Vmis---d|Vmsp  imní/Ncfsc  air/Pr3ms"
"doc#2277","Oideachais/Ncmsg  faoin/Spa-s  téacsleabhar/Ncmsc  ,/Fi  dar/Csw|Vmip  teideal/Ncmsc  ''/Fa  Seoda/Npmsc  ,/Fi  ''/Fa  de/Sp  bhrí/Ncfsc  go/Cs  bhfuil/Vmip---d  pictiúr/Ncmsc  ann/Pr3ms  d''/Q  fhear/Vmis  agus/Cc  é/Pp3ms  ag/Sp  tabhairt/Nv  cic/Ncfsc|Ncfsg  do/Sp"," mhadra/Ncmsc"," ./Fe </s><s> Chuir/Vmis  an/Td-s  eagraíocht/Ncfsc  leasa/Ncmsg  ainmhithe/Ncmpc|Ncmpg  agus/Cc  an/Td-s  Roinn/Ncfsc  Oideachais/Ncmsg  brú/Ncmsg|Ncmsc|Nv  ar/Sp  chomhlacht/Ncmsc  foilsitheoireachta/Ncfsg  an/Td-s  leabhair/Ncmpc  ,/Fi  C/Mr  ./Fe </s><s> J/Y"
"doc#2277","foilsitheoireachta/Ncfsg  an/Td-s  leabhair/Ncmpc  ,/Fi  C/Mr  ./Fe </s><s> J/Y  ./Fe </s><s> Fallon/Npmsc  ,/Fi  chun/Sp  an/Td-s  pictiúr/Ncmsc  a/Sp  athrú/Nv  ,/Fi  agus/Cc  chun/Sp  an/Td-s  frása/Ncmsc  ''/Fa  tharraing/Vmis  sé/Mc|Pp3mss  cic/Ncfsc  don/Spa-s"," mhadra/Ncmsc"," ''/Fa  a/Sp  bhaint/Nv  amach/Rd  ./Fe </s><s> D''/Q  aontaigh/Vmis  na/Td-p  foilsitheoirí/Ncmpc  go/Q-s  raibh/Vmis---d|Vmsp  an/Td-s  léaráid/Ncfsc  agus/Cc  an/Td-s  scéal/Ncmsc  mí-oiriúnach/Aq-msc  ,/Fi  agus/Cc  dúirt/Vmis  siad/Pp3-ps  go/Cs"
"doc#2286","sin/Dd  don/Spa-s  diabhal/Ncmsc  ./Fe </s><s> Is/Wp-i  aisteach/Aqp  mar/Cs  a/Q-r  bhorrann/Vmip  an/Td-s  fhadhb/Ncfsc  imeallach/Aq-fsc  ina/Spp-s  fadhb/Ncfsc  lárnach/Aq-fsc  :/Fi  cos/Ncfsc  bhriste/Aqp  ,/Fi  slaghdán/Ncmsc  ,/Fi  coileáinín/Ncmpc|Ncmsc"," madra/Ncmsg"," crainn/Ncmsg|Ncmpc  a/Sp  bheith/Nv  ar/Sp  iarraidh/Nv  nó/Cc  mionrud/Ncmsc  mar/Sp  sin/Pd  ./Fe </s><s> Ba/Ws-i  amuigh/Rd  ag/Sp  spaisteoireacht/Ncfsc  a/Q-r  bhíos/Vmih---r|Vmis1s|Vmig---r  nuair/Cs  a/Q-r  rith/Vmis  sé/Pp3mss  i/Sp  mo/Dp1-s  dhiaidh/Ns-s  ./Fe </s><s> ''/Fa  Ní/Wp-in  cén/Pq--s"
"doc#2296","uafásach/Aq-msc  nua/Aqp  sin/Dd  The/Aqp  Dog/Npmsc  ''s/Cc  Dinner/Npmsc  (/F  Network/Npmsc  2/Mn  )/F  cuairt/Ncfsc  ar/Sp  theach/Ncmsc  Joe/Npmsc  Duffy/Npmsc  an/Td-s  tseachtain/Ncfsc  seo/Dd  ./Fe </s><s> Is/Wp-i  dócha/Aqc  go/Cs  bhfuil/Vmip---d  a/Dp3ms  fhios/Ncmsc  ag/Sp"," madraí/Ncmpc"," an/Td-s  bhaile/Ncmsg  go/Q-s  raibh/Vmis---d|Vmsp  triúr/Ncmsc  clainne/Ncfsg  in/Sp  éineacht/Ns-s  ag/Sp  bean/Ncfsc  Joe/Npmsc  an/Td-s  bhliain/Ncfsc  seo/Dd  caite/Av  ./Fe </s><s> Tá/Vmip  a/Dp3ms  fhios/Ncmsc  againn/Pr1-p  anois/Rg  ,/Fi  tar éis/Spc  an/Td-s  chláir/Ncmsg"
"doc#2305","maireachtaint/Ncfsc  tar éis/Spc  a/Q-i  bhfuil/Vmip---d  de/Sp  chomharthaí/Ncmpc  drochaimsire/Ncfsg  le/Sp  feiscint/Ncfsc  -/Fb  cuid/Ncfsc  mhór/Ncmpg  acu/Pr3-p  ná/Cc  faca/Ncmpc  riamh/Rg  le/Sp  mo/Dp1-s  chuimhne/Ncfsc  ./Fe </s><s> Tá/Vmip"," madraí/Ncmpc"," uisce/Ncmsg  ,/Fi  in/Sp  ionad/Ncmsc  maireachtaint/Ncfsc  san/Spa-s  fharraige/Ncfsc  mhór/Aq-fsc  mar/Cs  ba/Wsri  chóir/Aqp  dóibh/Pr3-p  ,/Fi  is/Wpri  é/Pp3ms  áit/Ncfsc  a/Q-i  bhfuil/Vmip---d  a/Sp  gcónaí/Nv  anois/Rg  ná/Cc  sna/Spa-p  cnoic/Ncmpc  agus/Cc  ar/Sp"
"doc#2305",",/Fi  claí/Ncmsc  íseal/Aq-msc  bearnaithe/Av  idir/Sp  an/Td-s  choill/Ncfsc|Ncmsg  is/Wpri  í/Pp3fs  ./Fe </s><s> Chas/Npfsg  mé/Pp1-s  féin/Px  is/Wpri  Mícheál/Npmsc  ,/Fi  mac/Up  Mháirtín/Npmsc  ,/Fi  go/Ua  fánach/Aqp  ar/Sp  a/Dp3ms  chéile/Ncmsc  ag/Sp  an/Td-s  linn/Ncfsc  ./Fe </s><s> Bhí/Vmis  a/Dp3ms"," mhadra/Ncmsc"," g/Xx  Mícheál/Npmsc  ,/Fi  madra/Ncmsc  caorach/Ncfsg|Ncfpg  ./Fe </s><s> Ba/Ws-i  i/Sp  gcoinne/Ncfsc  na/Td-s  mbeithígh/Ncfsc  a/Q-r  bhíomar/Vmis1p  ar/Sp  fad/Ncmsc  a/Sp  dhul/Nv  ./Fe </s><s> Rith/Vmis  an/Td-s  madra/Ncmsc  amach/Rd  ar/Sp  an/Td-s  leac/Ncfsc  oighre/Ncfsc  ./Fe </s><s> Stad/Vmm-2s|Vmis"
"doc#2305","idir/Sp  an/Td-s  choill/Ncfsc|Ncmsg  is/Wpri  í/Pp3fs  ./Fe </s><s> Chas/Npfsg  mé/Pp1-s  féin/Px  is/Wpri  Mícheál/Npmsc  ,/Fi  mac/Up  Mháirtín/Npmsc  ,/Fi  go/Ua  fánach/Aqp  ar/Sp  a/Dp3ms  chéile/Ncmsc  ag/Sp  an/Td-s  linn/Ncfsc  ./Fe </s><s> Bhí/Vmis  a/Dp3ms  mhadra/Ncmsc  g/Xx  Mícheál/Npmsc  ,/Fi"," madra/Ncmsc"," caorach/Ncfsg|Ncfpg  ./Fe </s><s> Ba/Ws-i  i/Sp  gcoinne/Ncfsc  na/Td-s  mbeithígh/Ncfsc  a/Q-r  bhíomar/Vmis1p  ar/Sp  fad/Ncmsc  a/Sp  dhul/Nv  ./Fe </s><s> Rith/Vmis  an/Td-s  madra/Ncmsc  amach/Rd  ar/Sp  an/Td-s  leac/Ncfsc  oighre/Ncfsc  ./Fe </s><s> Stad/Vmm-2s|Vmis  mise/Pp1-s-e  is/Wpri  Mícheál/Npmsc  le/Sp"
"doc#2305","ar/Sp  a/Dp3ms  chéile/Ncmsc  ag/Sp  an/Td-s  linn/Ncfsc  ./Fe </s><s> Bhí/Vmis  a/Dp3ms  mhadra/Ncmsc  g/Xx  Mícheál/Npmsc  ,/Fi  madra/Ncmsc  caorach/Ncfsg|Ncfpg  ./Fe </s><s> Ba/Ws-i  i/Sp  gcoinne/Ncfsc  na/Td-s  mbeithígh/Ncfsc  a/Q-r  bhíomar/Vmis1p  ar/Sp  fad/Ncmsc  a/Sp  dhul/Nv  ./Fe </s><s> Rith/Vmis  an/Td-s"," madra/Ncmsc"," amach/Rd  ar/Sp  an/Td-s  leac/Ncfsc  oighre/Ncfsc  ./Fe </s><s> Stad/Vmm-2s|Vmis  mise/Pp1-s-e  is/Wpri  Mícheál/Npmsc  le/Sp  bruach/Ncmsc  na/Td-s  linne/Ncfsg  ./Fe </s><s> Ní/Qn  raibh/Vmis---n  dóthain/Ncfsc  éadaí/Ncmpg  ar/Qq-s|Q-p|Q-is  cheachtar/Vmip0|Vmm-0  againn/Pr1-p  ./Fe </s><s> Bhíomar/Vmis1p"
"doc#2305","./Fe </s><s> Ansin/Rl  chuireamar/Vmis1p  ag/Sp  sciorradh/Vmis0  ar/Sp  an/Td-s  leac/Ncfsc  oighre/Ncfsc  iad/Pp3-p  ./Fe </s><s> Sciorr/Vmis  siad/Pp3-ps  go/Ua  héasca/Aqp  ./Fe </s><s> Sciorr/Vmm-2s|Vmis  siad/Pp3-ps  trasna/Sp  na/Td-s  linne/Ncfsg  ./Fe </s><s> Thosaigh/Vmis  an/Td-s"," madra/Ncmsc"," ag/Sp  rith/Nv  ina/Spp-p  ndiaidh/Ns-s  ,/Fi  amhastraíl/Ncfsc  bheag/Aq-fsc  tafanna/Ncmpv  ar/Sp  siúl/Nv  aige/Pr3ms  ./Fe </s><s> Ghlac/Vmis  mé/Pp1-s  buíochas/Ncmsc  le/Sp  Dia/Ncmsc  ./Fe </s><s> Ar/Sp  ár/Ncmsc  mbealach/Ncmsc  chun/Sp  na/Td-s  traenach/Ncfsg"
"doc#2329","de/Sp  525/Mn  rás/Ncmsc  i rith/Spc  mí/Npfpg  Eanáir/Ncmsc|Ncmsg  agus/Cc  cuirtear/Vmm-0|Vmip0  leis/Pr3ms  de réir/Spc  mar/Cs  a/Q-r  bhíonn/Vmig  an/Td-s  aimsir/Ncfsc  ag/Sp  feabhsú/Nv  ./Fe </s><s> Cearrbhaigh/Npmsc </s><s> Ach/Cs  ní/Wp-in  ag/Sp  brath/Ncmsc  ar/Sp  na/Td-p"," madraí/Ncmpc"," amháin/Aqp  a/Q-r  bhí/Vmis  na/Td-p  cearrbhaigh/Ncmpc  -/Fb  bhí/Vmis  na/Td-p  capaill/Ncmpc  ag/Sp  teacht/Nv  isteach/Rd  ar/Sp  ghléasanna/Ncmpc  teilifíse/Ncfsg  a/Q-r  bhí/Vmis  leagtha/Nv--g  ar/Sp  bhoird/Ncmpc  -/Fb  áiseanna/Ncfpc"
"doc#2338","<s> déan/Vmm-2s  -/Fb  déanta/Av </s><s> faigh/Vmm-2s  -/Fb  faighte/Av </s><s> feic/Vmm-2s  -/Fb  feicthe/Av </s><s> ith/Vmis  -/Fb  ite/Av </s><s> tabhair/Vmm-2s  -/Fb  tugtha/Av </s><s> tar/Vmm-2s  -/Fb  tagtha/Av </s><s> téigh/Vmm-2s  -/Fb  dulta/Av </s><s> 1./Mn  Bhí/Vmis  ./Fe </s><s> orm/Pr1-s  roimh/Sp  an/Td-s"," madra/Ncmsc"," crosta/Av|Aqp  ./Fe </s><s> 2./Mn  Bhí/Vmis  ./Fe </s><s> orm/Pr1-s  liom/Pr1-s  féin/Px  sa/Spa-s  teach/Ncmsc  ./Fe </s><s> 3/Mn  Bhí/Vmis  ./Fe </s><s> orm/Pr1-s  nuair/Cs  a/Q-r  bhris/Vmis  sé/Pp3mss  mo/Dp1-s  rothar/Ncmsc  ./Fe </s><s> 4./Mn  Bhí/Vmis  ./Fe </s><s> air/Pr3ms  nuair/Cs  a/Q-r  chonaic/Vmis  sé/Npmsc|Ncmsc  an/Td-s  taibhse/Ncfsg  ./Fe </s><s> 5./Mn"
"doc#2338","./Fe </s><s> 6./Mn  Bhí/Vmis  ./Fe </s><s> orm/Pr1-s  nuair/Cs  a/Q-r  chuaigh/Vmis  mé/Pp1-s  thar/Sp  lear/Ncmsc  ./Fe </s><s> 7./Mn  Bhí/Vmis  ./Fe </s><s> ort/Pr2-s  nuair/Cs  a/Q-r  bhuaigh/Vmis  tú/Pp2-s  an/Td-s  t-airgead/Ncmsc  ./Fe </s><s> 8./Mn  Bhí/Vmis  ./Fe </s><s> uirthi/Pr3fs  uirthi/Pr3fs  nuair/Cs  a/Q-i  fuair/Vmis  a/Dp3-p"," madra/Ncmsc"," bás/Ncmsc  ./Fe </s><s> 9./Mn  Bhí/Vmis  ./Fe </s><s> orm/Pr1-s  nuair/Cs  a/Sp  theip/Nv  orm/Pr1-s  sa/Spa-s  scrúdú/Ncmsc  arís/Rg  ./Fe </s><s> 10./Mn  Bhí/Vmis  ./Fe </s><s> orm/Pr1-s  nuair/Cs  nach/Qnq|Qnr  ndeachaigh/Vmis---d  mé/Pp1-s  amach/Rd  léi/Pr3fs  ./Fe </s><s> 11./Mn  Ní/Ncmsc  maith/Aq-msc  leis/Sp  an/Td-s"
"doc#2339","nós/Ncmsc  ,/Fi  gach/Dq  riail/Ncfsc  ,/Fi  gach/Dq  dlí/Nv|Ncmsc  ,/Fi  gach/Dq  dea-iompar/Ncmsc  a/Q-r  ghlactar/Vmip0  leis/Pr3ms  sa/Spa-s  saol/Ncmsc  sibhialta/Aqp  a/Q-r  ghnáthaíonn/Vmip  an/Td-s  lucht/Ncmsc  féachana/Ncfsg  ./Fe </s><s> Níl/Vmip---n  meas/Ncmsc"," madra/Ncmsg"," aige/Pr3ms  ar/Sp  phósadh/Nv  ,/Fi  ar/Sp  lucht/Ncmsc  dlí/Ncmsg  ,/Fi  ar/Sp  cheannairí/Ncmpc  stáit/Ncmsg  nó/Cc  eaglaise/Ncfsg  ,/Fi  ar/Sp  phóilíní/Ncmpc  ,/Fi  ar/Sp  oifigigh/Ncmpc  airm/Ncmsg  -/Fb  ar/Sp  lucht/Ncmsc  údaráis/Ncmsg  nó/Cc  lucht/Ncmsc"
"doc#2345","ag/Sp  gearán/Nv  faoin/Spa-s  mbréantas/Ncmsc  ./Fe </s><s> Tá/Vmip  thart/Rd  ar/Sp  300/Mn  milliún/Ncmsc  coinín/Ncmsc  fiáin/Aq-msc  san/Spa-s  Astráil/Npfsc  ./Fe </s><s> Caithfear/Vmif0  sionnaigh/Ncmpc  ,/Fi  cait/Ncmpc  fhiáine/Aq--pc  agus/Cc"," madraí/Ncmpc"," fiáine/Aq--pc  a/Sp  mharú/Nv  anois/Rg  mar/Cs  má/Cs  bhíonn/Vmig  coiníní/Ncmpc  gann/Aq--pg  tosóidh/Vmif  siad/Pp3-ps  ag/Sp  seilg/Nv  na/Td-p  n-ainmhithe/Ncmpg  dúchais/Ncmsg|Ncmpc  ,/Fi  an/Td-s  patarú/Nv  agus/Cc  an/Td-s  valbaí/Ncmsc"
"doc#2345","sin/Dd  ./Fe </s><s> Leathanach/Ncmsc  na/Td-p  bhfoghlaimeoirí/Ncmpg </s><s> Lár/Ncmsc  an/Td-s  mhargaidh/Ncmsg </s><s> A/Mn  hocht/Mc  a/Sp  chlog/Ncmsc  ar/Sp  maidin/Ncfsc  ./Fe </s><s> Daoine/Ncmpc  ag/Sp  teacht/Nv  ó/Sp  chian/Ncmsc|Ncfsc  is/Wpri  ó/Sp  chóngar/Ncmsc  ./Fe </s><s>","Madraí/Ncmpc"," ag/Sp  tafann/Ncmsc  ./Fe </s><s> Buachaillí/Ncmpc  ag/Sp  brostú/Nv  sall/Ncmsc  is/Cc  abhus/Rd  ./Fe </s><s> Fir/Npmsc  ag/Sp  béicíl/Nv  ./Fe </s><s> Géimneach/Ncfsc  bó/Ncfpg|Ncfsg  ./Fe </s><s> Asail/Ncmpc  ag/Sp  glaoch/Nv  ./Fe </s><s> Doirse/Ncmpc  á/I  ndúnadh/Vmih  ./Fe </s><s> Doirse/Ncmpc  á/Spp-p"
"doc#2345","./Fe </s><s> Na/Td-p  feirmeoirí/Ncmpc  ar/Sp  a/Dp3-p  ndícheall/Ncmsc  á/I  moladh/Vmis0  ./Fe </s><s> Na/Td-p  ceannaitheoirí/Ncmpc  ag/Sp  lochtú/Nv  gach/Dq  aon/Mc|Dq  rud/Ncmsc  ,/Fi  iad/Pp3-p  ag/Sp  tabhairt/Nv  íde/Npf-g|Npfsc  na/Td-s  muc/Ncfsc  is/Wpri  na/Td-p"," madraí/Ncmpc"," do/Sp  chách/Ncmsc  ./Fe </s><s> A/Mn  sé/Mc  a/Sp  chlog/Ncmsc  ./Fe </s><s> Bó/Ncfsc  anseo/Rl  is/Wpri  ansiúd/Ncmsc  ag/Sp  cogaint/Nv  na/Td-s  círe/Ncfsg  ./Fe </s><s> An/Td-s  t-aonach/Ncmsc  ag/Sp  druidim/Nv  chun/Sp  deiridh/Ncmsg  ./Fe </s><s> Feirmeoirí/Ncmpc  ag/Sp  caint/Nv  os/Sp"
"doc#2346","Álainn/Aq-msc </s><s> NÍ/Ncmsc|Ncfsc|Wp-in  mó/Aqc|Aqp  ná/Cc  sásta/Aqp  atá/Vmip---r  muintir/Ncfsc  na/Td-s  Cathrach/Ncfsg  Áille/Aq-fsg  le/Sp  pleananna/Ncmpc  airgeadais/Ncmsg  an/Td-s  Bhardais/Ncmpc  don/Spa-s  bhliain/Ncfsc  seo/Dd  chugainn/Pr1-p  ,/Fi  nó/Cc  tá/Vmip"," madraí/Ncmpc"," na/Td-s  cathrach/Ncfsg  ag/Sp  caint/Nv  faoi/Sp  na/Td-p  harduithe/Ncmpc  atá/Vmip---r  beartaithe/Nv--g  acu/Pr3-p  ,/Fi  don/Spa-s  bhliain/Ncfsc  sin/Dd  ./Fe </s><s> Ar/Sp  an/Td-s  gcéad/Mo|Mc  dul/Ncmsc  síos/Rd  ,/Fi  tá/Vmip  socruithe/Ncmpc  acu/Pr3-p"
"doc#2359","phiorraí/Ncmpg  i/Sp  gCearnóg/Ncfsc  Mhuirfean/Npmsc  Thuaidh/Rd  le/Sp  Rose/Npfsc  Barton/Npmsc <s/> ROSE/Npfsc  BARTON/Npmsc  RWS/Y  (/F  1856-1929/Mn  )/F  -/Fb  UISCEDHATHADÓIR/Xx <s> Capaill/Ncmpc  agus/Cc"," madraí/Ncmpc","</s> An/Qq  mbeidh/Vmif  buíon/Ncfsc  peileadóirí/Ncmpg  ag/Sp  dul/Nv  chun/Sp  na/Td-s  hAstráile/Npf-g  san/Spa-s  fhómhar/Ncmsc  ?/Fq <s> NÍ/Wp-in  féidir/Ns-s  tine/Ncfsc|Ncfsg  gan/Sp  deatach/Ncmsc  agus/Cc  tá/Vmip  roinnt/Ncfsc  deataigh/Ncmsg"
"doc#2359","ar/Sp  na/Td-p  céadta/Ncmpc  scáileáin/Ncmsg  theilifíse/Ncfsg  scaipthe/Av  ar fud/Spc  na/Td-p  n-ardán/Ncmpg  ./Fe </s><s> Níl/Npfsc|Vmip---n  leathscéal/Ncmsc  ar/Sp  bith/Ns-s  gan/Sp  dul/Nv  go dtí/Spc  na/Td-p  capaill/Ncmpc  agus/Cc  na/Td-p"," madraí/Ncmpc"," níos/Vmip---r  minicí/Ncfpc  !/Fe </s><s> Cad/Pq  faoi/Sp  rún/Ncmsc  don/Spa-s  bhliain/Ncfsc  nua/Aqp  ?/Fq </s><s/> Bainisteoir/Ncmsc  Philips/Npmsc  na/Td-s  bliana/Ncf-c  1995,/Mn  Gearóid/Npmsc  Ó/Sp  Lachtnáin/Npmsc  an/Td-s  Chláir/Npmsc  ./Fe <s> (/F  Léaráid/Ncfsc"
"doc#2374",",/Fi  chun/Sp  tosaigh/Ncmsg  (/F  7/Mn  )/F  ./Fe </s><s> 21./Mn  As/Sp  bia/Ncmsc  ,/Fi  T/Y  ,/Fi  tagann/Vmip  siúcra/Ncmsc  (/F  6/Mn  )/F  ./Fe </s><s> 23./Mn  Hata/Ncmsc  cosanta/Av  (/F  6/Mn  )/F  ./Fe </s><s> 24./Mn  Tá/Vmip  pian/Ncfsc  i/Sp  mo/Dp1-s  ./Fe </s><s> tar éis/Spc  dom/Pr1-s  siúl/Ncmsc  (/F  5/Mn  )/F  ./Fe </s><s> 26./Mn  An/Td-s"," madra/Ncmsc"," seo/Dd  agatsa/Pr2-s-e  (/F  2,3/Mn  )/F </s><s> 29./Mn  Seachas/Sp  ,/Fi  cé/Cs  is/Wp-i  moite/Av  de/Pr3ms  (/F  3/Mn  )/F  ./Fe </s><s> 30./Mn  Ó/Sp  áit/Ncfsc  nó/Cc  ionad/Ncmsc  ./Fe </s><s> Cantal/Ncmsc  #/Xx  67:/Mn  freagraí/Ncmpc </s><s> Trasna/Sp  :/Fi  (/F  1/Mn  )/F  guthán/Ncmsc  ;/Fi  (/F  7/Mn  )/F  óglaigh/Ncmpc"
"doc#2377","Giúdach/Aq-msc  go/Cs  gcónóidh/Vmif  siad/Pp3-ps  in/Sp  aontíos/Ncmsc  ./Fe </s><s> Faigheann/Vmip  athair/Ncfsc|Ncmsc  na/Td-p  bhfear/Ncmpg  seo/Dd  bás/Ncmsc  ag/Sp  tús/Ncmsc  an/Td-s  scannáin/Ncmsg  agus/Cc  is/Wpri  léir/Aqp  nach/Wprin  bhfuil/Vmip---d  meas/Ncmsc"," madra/Ncmsg"," ná/Cc  trua/Aqp|Ncfsc  dá/Spp-p|Spp-s|Spp-p|Spp-s  laghad/Ncmsc  acu/Pr3-p  dó/Nv  ./Fe </s><s> Déantar/Vmm-0|Vmip0  cur/Ncmsc  síos/Rd  ar/Sp|Wpsi|Wssi|Ws-q|Wsdq  mar/Sp|Cs  fhear/Ncmsc|Vmis  a/Sp  bhualadh/Nv  a/Dp3ms  bhean/Ncfsc  chéile/Ncmsg  ,/Fi  a/Q-r  thugadh/Vmih|Vmis0  drochíde/Ncfsc  dá/Spp-s  pháistí/Ncmpc  is/Cc  a/Q-r"
"doc#2383","./Fe </s><s> Cá/Rq  bhfuair/Vmis  tú/Pp2-s  é/Pp3ms  ?/Fq </s><s> ''/Fa </s><s> Ba/Ws-i  é/Pp3ms  Seán/Npmsc  an/Td-s  Leasa/Ncmsg  a/Q-r  thug/Vmis  dom/Pr1-s  é/Pp3ms  ,/Fi  ''/Fa  d''/Q  fhreagair/Vmis  mé/Pp1-s  ./Fe </s><s> Chuala/Vmis  mé/Pp1-s  é/Pp3ms  ina/Spp-s  dhiaidh/Ns-s  sin/Dd  ag/Sp  tabhairt/Nv  íde/Npf-g|Npfsc  na/Td-s  muc/Ncfsc  is/Wpri  na/Td-p"," madraí/Ncmpc"," do/Sp  Sheán/Npmsc  bocht/Aq-msc  ./Fe </s><s> ''/Fa  Nach/Wp-qn|Wpsin|Wpdin|Wpdqn  mór/Aqp|Ncmsc  an/Td-s  náire/Ncfsg|Ncfsc  duit/Pr2-s  é/Pp3ms  a/Dp3ms  leithéid/Ncfsc  de/Sp  rud/Ncmsc  a/Sp  bhronnadh/Nv  ar/Sp  gharsún/Ncmsc  beag/Aq-msc  ,/Fi  ''/Fa  ar/Vmis  seisean/Pp3msse  leis/Pr3ms  agus/Cc  cuma/Ncfsc|Aqp  na/Td-s"
"doc#2391","scáth/Ncmsc  báistí/Ncfsg  amach/Rd  leis/Pr3ms  -/Fb  agus/Cc  faoi/Sp  na/Td-p  heachtraí/Ncfpc  a/Q-r  thagann/Vmip  dá/Spp-s  bharr/Ncmsc  ./Fe </s><s> Is/Cc|Wp-i  le/Sp  Gwyneth/Npmsc  Wynn/Y  Micí/Npmsc  agus/Cc  an/Td-s  Rí/Ncmsc  (/F  IRP4/Mn  .95/Mn  )/F  Cuireann/Vmip"," madra/Ncmsc"," beag/Aq-msc  cuid/Ncfsc  mhór/Ncmpg  trioblóidí/Ncfpg  de/Sp|Pr3ms  féin/Px  chun/Sp  teacht/Nv  ar/Sp  rí/Ncmsc  na/Td-p  n-ainmhithe/Ncmpg  ,/Fi  an/Td-s  leon/Ncmsc  ./Fe </s><s> Is/Cc|Wp-i  seanscéal/Ncmsc  béaloidis/Ncmsg  Naomh/Npfsg|Npmsg|Npmsc  Pádraig/Npm-g|Npmsg|Npmsc  agus/Cc"
"doc#2391","ceann/Ncmsc  de/Sp  shéadchomharthaí/Ncmpc  móra/Aq--pc  na/Td-s  hÉireann/Npfsg  ,/Fi  Cailís/Ncfsc  Ardach/Aq  ,/Fi  ón/Spa-s  músaem/Ncmsc  agus/Cc  mar/Sp  a/Dp3fs  chuartaigh/Ncfsc  an/Td-s  t-oifigeach/Ncmsc  slándála/Ncfsg  (/F"," madra/Ncmsc"," darb/Csw  ainm/Ncmsc  Tíogar/Ncmpg  )/F  ar fud/Spc  na/Td-s  hEorpa/Npfsg  í/Pp3fs  in/Sp  Ar/Sp  Thóir/Ncfsc  na/Td-s  Cailíse/Ncfsg  (/F  IRP4/Mn  .95/Mn  )/F  ./Fe </s><s> Cuirtear/Vmip0  Féirín/Ncmsc  ón/Spa-s  Eala/Ncfsc  le/Sp  Brenda/Npmsc  Seabrooke/Npmsc  (/F  IRP5/Mn"
"doc#2391","Iar-Chonnachta/Xx  a/Q-p|Q-i|Q-r  d''/Q  fhoilsigh/Vmis  an/Td-s  dá/Spp-p|Spp-s|Spp-p|Spp-s  leabhar/Ncmsc  ,/Fi  mar/Cs  a/Q-p|Q-i|Q-r  rinne/Vmis  Máirtín/Npmsc  le/Sp  Siobhán/Npfsc  Ní/Ncmsg|Ncfsg  Shúilleabháin/Npfsg  faoi/Sp  ghasúr/Ncmsc  a/Q-r  fhaigheann/Vmip"," madra/Ncmsc"," -/Fb  scéal/Ncmsc  a/Q-r  léiríonn/Vmip  gairmiúlacht/Ncfsc  an/Td-s  údair/Ncmsg  seo/Dd  agus/Cc  a/Sp  tuiscint/Nv  ar/Sp  shícé/Ncfsc  na/Td-p  n-óg/Ncmpg  ./Fe </s><s> D''/Q  fhoilsigh/Vmis  Cló/Ncmsc  Iar-Chonnachta/Xx  na/Td-p  trí/Sp"
"doc#2399","chomh/Ri  suntasach/Aqp  den/Spa-s  am/Ncmsc  ar/Sp  chúrsaí/Ncmpc  gradaim/Ncmsg  ?/Fq </s><s> Ag/Sp  cosaint/Nv  ghradaim/Ncmsg  nach/Wprin  feasach/Aqp  go/Sp  cinnte/Av  é/Pp3ms  ann/Pr3ms  chor/Ncmsc  ar/Sp  bith/Ns-s  ,/Fi  après/Xx  vous/Ncmsc  ,/Fi  mar/Sp"," mhadra/Ncmsc"," ag/Sp  marcáil/Nv  a/Dp3ms  dhúiche/Ncfsc  ar/Wpsi|Wssi|Ws-q|Wsdq  thaibhsí/Aqc|Ncfpc  ./Fe </s><s> ''''/Fa  Après/Xx  vous/Ncmsc  ''/Fa  ./Fe </s><s> ''/Fa </s><s> Nach/Wp-qn|Wpsin|Wpdin|Wpdqn  é/Pp3ms  an/Td-s  trua/Ncfsg  é/Pp3ms  nach/Qnr  dtógfadh/Vmc  daoine/Ncmpc  fásta/Av|Aqp  a/Dp3-p  gcomhairle/Ncfsc  is/Wpri  a/Sp  dtuiscint/Nv"
"doc#2407",",/Fi  casta/Av|Aqp  (/F  7/Mn  )/F  ./Fe </s><s> 2./Mn  Ciaptha/Av  ,/Fi  céasta/Av|Aqp  (/F  6/Mn  )/F  ./Fe </s><s> 3./Mn  Tá/Vmip  sé/Pp3mss  ag/Sp  teacht/Nv  ,/Fi  ./Fe </s><s> chugainn/Pr1-p  é/Pp3ms  (/F  3/Mn  )/F  ./Fe </s><s> 4./Mn  Abhainn/Ncfsc  san/Spa-s  Iodáil/Npfsc  (/F  4/Mn  )/F  ./Fe </s><s> 5./Mn  Easpa/Ncfsc  (/F  9/Mn  )/F  ./Fe </s><s> 6./Mn  Mo/Dp1-s"," mhadra/Ncmsc"," ,/Fi  mo/Dp1-s  ./Fe </s><s> (/F  3/Mn  )/F  ./Fe </s><s> 8./Mn  Idir/Sp  spiorad/Ncmsc  agus/Cc  corp/Ncmsc  (/F  4/Mn  )/F  ./Fe </s><s> 10./Mn  Fonn/Ncmsc  nó/Cc  mian/Ncfsc  (/F  4/Mn  )/F  ./Fe </s><s> 13./Mn  Gan/Sp  éadaí/Ncmpc  ar/Sp  bith/Ns-s  (/F  8/Mn  )/F  ./Fe </s><s> 14./Mn  Bailiúchán/Ncmsc  ,/Fi  d''/Sp  fhilíocht/Ncfsc  ,/Fi  mar/Sp"
"doc#2409","./Fe </s><s> Filleadh/Vmis0  Aifradaíté/Ncfsc  agus/Cc  purgadóireacht/Ncfsc  i/Sp  gCasla/Ncfsc  ./Fe </s><s> le/Sp  Tom/Npmsc  O/Up  ''/Fa  Dea/Npmsc </s><s> IS/Us  cinnte/Aqc  go/Cs  bhfuil/Vmip---d  a/Dp3ms  fhios/Ncmsc  cheana/Rg  féin/Px  ag/Sp"," madraí/Ncmpc"," an/Td-s  bhaile/Ncmsg  go/Cs  ndearna/Vmis---d  RTÉ/Y  botún/Ncmsc  mór/Aq-msc  poiblí/Aqp  le/Sp  déanaí/Ncfsc  nuair/Cs  a/Sp  ceapadh/Nv  Seán/Npmsc  Duignan/Npmsc  ina/Spp-s  láithreoir/Ncmsc  ar/Sp  chlár/Ncmsc  nua/Aqp  Sathairn/Ncmpc|Ncmsg  ,/Fi"
"doc#2410","nua/Aqp  lán/Aqp  síogaí/Ncmsg  agus/Cc  síofraí/Ncmpc  ,/Fi  lán/Aqp  draíochta/Ncfsg|Ncfpg  agus/Cc  brioglóid/Ncmpc|Ncfsc  ./Fe </s><s> Ina/Npfsc  chuidachta/Av  chímid/Vmip1p  baicle/Ncfsc  aisteach/Aq-fsc  leathdhaoine/Ncmpc|Ncmpg  mar/Cs  an/Td-s"," Madra/Ncmsc"," Dubh/Aq-msc  (/F  Shane/Npmsc  Lynch/Npmsg|Npmpg  )/F  ,/Fi  an/Td-s  Cailín/Npmsg|Npmsc  leis/Sp  an/Td-s  Teileascóp/Ncmsc  (/F  Cathy/Npmsc  McNally/Npmsc  )/F  ,/Fi  An/Td-s  Fear/Ncmsc  leis/Sp  an/Td-s  Éadach/Ncmsc  agus/Cc  Buicéad/Ncmsc  (/F  Ian/Npmsc  Hutchinson/Npmsc  )/F"
"doc#2417","mean/Ncmsc  ,/Fi  they/Xf  stole/Xf  all/Ncmsc  our/Ncmsc  best/Ncfsc  ideas/Ncmsc  ''/Fa  ?/Fq </s><s/> Vesuvio/Npmsc  ag/Sp  brúchtadh/Vmis0  ./Fe <s> le/Sp  Proinnsias/Npmsc  de/Sp  Priondargást/Npmsc </s> ''/Fa  Cave/Npmsc  canem/Ncfsc  ''/Fa  -/Fb  ''/Fa  Seachain/Vmm-2s  an/Td-s"," madra/Ncmsc"," ''/Fa  -/Fb  a/Dp3fs|Q-p|Q-i|Q-r  deir/Vmip|Ncfsc  an/Td-s  mhósáic/Ncfsc  seo/Dd  ar/Sp  urlár/Ncmsc  halla/Ncmsg  tí/Ncfsc|Ncfsg|Ncmsg|Ncmsc|Ncmsg  in/Sp  Pompeii/Npmsc  ./Fe <s/> Eagna/Ncfsc  ilteangach/Aq-fsc <s> DÉ/Ns-s  hAoine/Ncfsg  ,/Fi  17/Mn  Samhain/Ncfsc  ,/Fi  seolfar/Vmif0  Inspioráid/Ncfsc  na/Td-s"
"doc#2421","<s> B''/Ws-i  eol/Ncmsc  do/Sp  chách/Ncmsc  go/Q-s  raibh/Vmis---d|Vmsp  an/Wp-q|Wpdq  tAuchinleck/Xx  céanna/Ncfpc|Ncmsc  ina/Spp-s  éan/Ncmsc  cuideáin/Aq-msc  ./Fe </s><s> Bhí/Vmis  drochmheas/Ncmsc  ag/Sp  cách/Ncmsc  ar/Sp  Montgomery/Npmsc  toisc/Ncfsc  go/Q-s  raibh/Vmis---d|Vmsp  meas/Ncmsc"," madra/Ncmsg"," aige/Pr3ms  ar/Sp  chách/Ncmsc  agus/Cc  meas/Ncmsc|Nv  chomh/Ri  haerach/Aqp  sin/Dd  faoi/Sp|Pr3ms  féin/Px  ./Fe </s><s> Agus/Cc  Eisenhower/Xx  ,/Fi  bhíothas/Vmis0  den/Spa-s  tuairim/Ncfsc  nárbh/Wsrin  eol/Ncmsc  dó/Pr3ms  cad/Pq  a/Q-r  bhí/Vmis  ar/Sp  siúl/Nv  ./Fe </s>"
"doc#2435","Mhóir/Aq-msg  ./Fe </s><s> Cinnte/Av </s><s> Ba/Ws-i  é/Pp3ms  Eugene/Npmsc  Ó/Sp  Néill/Npmsc  ,/Fi  an/Td-s  drámadóir/Ncmsc  agus/Cc  an/Td-s  t-úrscéalaí/Ncmsc  clúiteach/Aq-msc  ,/Fi  a/Uv  mhac/Ncmsv  siúd/Pd  ,/Fi  agus/Cc  nach/Wprin  bhfuil/Vmip---d  a/Dp3ms  fhios/Ncmsc  ag/Sp"," madraí/Ncmpc"," an/Td-s  bhaile/Ncmsg  féin/Px  go/Q-s  raibh/Vmis---d|Vmsp  iníon/Ncfsc  an/Td-s  Eugene/Npmsg  sin/Dd  pósta/Av  ar/Sp  Charlie/Npmsc  Chaplin/Npmsc  ,/Fi  an/Td-s  réalta/Av  scannán/Ncmsc|Ncmpg  ,/Fi  a/Q-r  bhain/Vmis  clú/Ncmsc  agus/Cc  cáil/Ncfsc|Ncmpc  amach/Rd  dó/Pr3ms"
"doc#2444",",/Fi  fainic/Ncfsc  tú/Pp2-s  féin/Px  a/Dp3ms  mhac/Ncmsc  !/Fe </s><s> Agus/Cc  cheapfá/Vmc-2s  gur/Wpdi|Wsdi  ceisteanna/Ncfpc  simplí/Aqp  iad/Pp3-p  seo/Dd  ./Fe </s><s> Sea/Wp-i-3  freisin/Rg  -/Fb  ar/Sp  bhealach/Ncmsc  ./Fe </s><s> Tá/Vmip  cuimse/Ncfsc  acu/Pr3-p  ar/Sp  eolas/Ncmsc  ag/Sp"," madraí/Ncmpc"," an/Td-s  bhaile/Ncmsg  agus/Cc  ag/Sp  páistí/Ncmpc  scoile/Ncfsg  fiú/Ns-s  ./Fe </s><s> Níorbh/Ws-in  fhiú/Ns-s  a/Dp3-p  bhformhór/Ncmsc  a/Sp  chur/Nv  ar/Sp  pháipéar/Ncmsc  scrúdaithe/Av  ná/Cc  ar/Wpsi|Wssi|Ws-q|Wsdq  quizchlár/Xf  teilifíse/Ncfsg  ./Fe </s>"
"doc#2453","go/Sp  Ceann/Ncmsc  na/Td-p  Cráití/Vmih0  thar/Sp  an/Td-s  Ghamhnach/Ncmsc  ó/I  thuaidh/Rd  go dtí/Spc  an/Td-s  Ceann/Ncmsc  Bán/Npmsg  agus/Cc  ansin/Rl  siar/Rd  le/Sp  cliathán/Ncmsc  Leac/Ncfpg  na/Td-p  mBeathach/Ncmsc  ./Fe </s><s>","Madra/Ncmsc"," rua/Aqp </s><s> Chaitheamar/Vmis1p  éirí/Ncmsc  beagán/Ncmpg  ar/Sp  Scoth/Ncfsc  hEagaillse/Ncfsc  agus/Cc  Cuas/Ncmsc  na/Td-s  Léime/Npfsg  ./Fe </s><s> Luíomar/Vmis1p  suas/Rd  le/Sp  Carraig/Ncfsc  na/Td-p  bhFiach/Ncmpg  agus/Cc  Cuas/Ncmsc  na/Td-p"
"doc#2453","Trueman/Npmsc </s><s> Ar/Sp  fhleasc/Ncfsc  an/Td-s  Chúma/Npmsc </s><s> Is/Cc  ba/Ws-i  mhaith/Aqp  an/Td-s  fear/Ncmsc  cúil/Ncmsg </s><s> é/Pp3ms  Bateman/Npmsc  ./Fe </s><s> Ní/Qn  raibh/Vmis---n  a/Dp3ms  fhios/Ncmsc  ag/Sp  an/Td-s  sagart/Ncmsc  go/Ua  fóill/Aqp  nár/Wsrin  cheart/Aqp|Ncmsc  trácht/Nv|Ncmsc  ar/Sp"," madra/Ncmsc"," rua/Aqp  ,/Fi  bean/Ncfsc  rua/Aqp  ná/Cc  sagart/Ncmsc  agus/Cc  tú/Pp2-s  ag/Sp  iascach/Nv  ach/Cs  chuir/Vmis  m''/Dp1-s  athair/Ncfsc|Ncmsc  ar/Sp  a/Dp3ms  shuaimhneas/Ncmsc  é/Pp3ms  ag/Sp  míniú/Nv  cúis/Ncfsc  an/Td-s  gháire/Ncmsc  dó/Pr3ms  -/Fb  gur/Wpdi|Wsdi"
"doc#2453","sagart/Ncmsc  agus/Cc  tú/Pp2-s  ag/Sp  iascach/Nv  ach/Cs  chuir/Vmis  m''/Dp1-s  athair/Ncfsc|Ncmsc  ar/Sp  a/Dp3ms  shuaimhneas/Ncmsc  é/Pp3ms  ag/Sp  míniú/Nv  cúis/Ncfsc  an/Td-s  gháire/Ncmsc  dó/Pr3ms  -/Fb  gur/Wpdi|Wsdi  seanphiseog/Ncfsc  a/Q-r  ghabh/Vmis  leis/Sp  an/Td-s"," madra/Ncmsc"," rua/Aqp  a/Q-r  raibh/Vmis---n  siad/Pp3-ps  ag/Sp  baint/Nv  sult/Ncmsc|Ncmpg  as/Pr3ms  agus/Cc  nár/Qnrs  thug/Vmis---n  na/Td-p  hiascairí/Ncmpc  aon/Mc|Dq  breis/Ncfsc  aird/Aq-msv|Aq-msg  ar/Sp  na/Td-p  geasaí/Ncmsc  draíochta/Ncfsg|Ncfpg  le/Sp  fada/Ncmpv  an/Td-s  lá/Ncmsc  agus/Cc  nuair/Cs  a/Q-r"
"doc#2454","nuair/Cs  nach/Qnr  n-aiséiríonn/Vmip  sé/Pp3mss  gceann/Ncmsc  trí/Sp  lá/Ncmsc  ,/Fi  cuirtear/Vmip0  trína/Spp-s  chéile/Ncmsc  é/Pp3ms  sna/Spa-p  meáin/Ncmpc  chumarsáide/Ncfsg  ./Fe </s><s> Ar/Sp  chaoi/Ncfsc  ar/Sp  bith/Ns-s  ,/Fi  mar/Cs  is/Wpri  eol/Ncmsc  d/Xx"," mhadraí/Ncmpc"," an/Td-s  bhaile/Ncmsg  anois/Rg  ,/Fi  fuarthas/Vmis0  Simpson/Npmsc  neamhchiontach/Aq-msc  Dé/Ns-s  Máirt/Ncfsg  seo/Dd  caite/Av  agus/Cc  scaoileadh/Vmis0  saor/Aqp  é/Pp3ms  ./Fe </s><s> Ar/Sp  ais/Ncfsc  leis/Sp  láithreach/Ncmsc"
"doc#2461","sráide/Ncfsg  ./Fe </s><s> Tuairiscíonn/Vmip  Padaí/Ncmsc  Ó/Sp  Duibhir/Npmsc  ainíde/Ncfsc  páiste/Ncmsg  agus/Cc  an/Td-s  mheath/Ncmsc  ar/Sp  phósadh/Nv  ,/Fi  agus/Cc  déanann/Vmip  insint/Ncfsc  ar/Sp  éigean/Ncmsc  ó/Sp  aigne/Ncfsc"," mhadra/Ncmsg"," an/Td-s|Wp-q|Wpdq  éigneora/Ncmpc  ./Fe </s><s> Déanann/Vmip  Pól/Npmsc  Ó/Sp  Muirí/Npmsc  scrúdú/Nv|Ncmsc  iarbháis/Ncmsg  ar/Sp  an/Td-s  óige/Ncfsc  a/Sp  milleadh/Vmis0  ag/Sp  na/Td-p  triob-lóidí/Ncfpc  ./Fe </s><s> Más/Csw|Ncmsc  tanaí/Aqp|Aqc  féin/Px  atá/Vmip---r  an/Td-s  Ghaeilge/Npfsc"
"doc#2463","ar/Sp  an/Td-s  traenálaí/Ncmsc  ,/Fi  Matt/Npmsc  ó/Sp  Thiobraid/Npmsg  Árann/Ncfpg|Ncfsg  ./Fe </s><s> Níor/Qn-s  tharla/Vmis---n  sé/Pp3mss  riamh/Rg  cheana/Rg  in/Sp  Derby/Npmsc  na/Td-s  hÉireann/Npfsg  go/Q-s  raibh/Vmis---d|Vmsp  an/Td-s  chéad/Ncmsc  dá/Spp-s  áit/Ncfsc  ag/Sp"," madraí/Ncmpc"," ón/Spa-s  ál/Ncmsc  céanna/Aqp  agus/Cc  is/Wpri  millteach/Aqp  an/Td-s  gaisce/Ncmsc  é/Pp3ms  ./Fe </s><s> Tharla/Vmis  a/Dp3ms  leithéid/Ncfsc  in/Sp  Derby/Npmsc  Shasana/Npmsg  ,/Fi  áfach/Rg  ,/Fi  sa/Spa-s  bhliain/Ncfsc  1967/Mn  nuair/Cs  a/Q-r"
"doc#2463","a/Q-r  bhí/Vmis  ar/Sp  an/Td-s  turas/Ncmsc  ?/Fq </s><s> Griangraf/Npmsc  -/Fb  tógtha/Av  ar/Sp  stól/Ncmsc  na/Td-p  n-imreoirí/Ncmpg  a/Q-r  bhí/Vmis  sa/Spa-s  chluiche/Ncmsc  ceannais/Ncmsg  -/Fb  foireann/Ncfsc  mhór/Aq-fsc  idir/Sp  imreoirí/Ncmpc  agus/Cc"," madraí/Ncmpc"," treorach/Aq--pg  agus/Cc  b''/Ws-i  fhéidir/Ns-s  aislingí/Aq-fsg  ina/Spp-s  gcroíthe/Ncmpg  faoi/Sp  bheith/Ncfsc  ag/Sp  imirt/Nv  i/Sp  gcluiche/Ncmsc  ceannais/Ncmsg  ar/Sp  an/Td-s  bpáirc/Ncfsc  stairiúil/Aq-fsc  ./Fe </s>"
"doc#2482","liom/Pr1-s  gur/Q--s  cheap/Vmis  sí/Pp3fss  gur/Wpdi|Wsdi  mé/Pp1-s  bairdéir/Ncmsc  na/Td-p  ngadhar/Ncmpg  nuair/Cs  a/Q-r  chonaic/Vmis  sí/Pp3fss  fear/Ncmsc  strainséarach/Aq  féasógach/Aq  ag/Sp  teacht/Nv  chuig/Sp  an/Td-s  doras/Ncmsc  ./Fe </s><s> Tá/Vmip"," madraí/Ncmpc"," luachmhar/Aq--pg  i/Sp  measc/Ncmsc  na/Td-p  gcnoc/Ncmpg  ,/Fi  madraí/Ncmpc  caorach/Ncfsg|Ncfpg  a/Q-r  dhéanann/Vmip  sárobair/Ncfsc  ag/Sp  bailiú/Nv  nó/Cc  ag/Sp  scaradh/Nv  caorach/Ncfsg|Ncfpg  ./Fe </s><s> Deirtear/Vmip0  liom/Pr1-s  gur/Wpdi|Wsdi  fiú/Ns-s"
"doc#2482","ngadhar/Ncmpg  nuair/Cs  a/Q-r  chonaic/Vmis  sí/Pp3fss  fear/Ncmsc  strainséarach/Aq  féasógach/Aq  ag/Sp  teacht/Nv  chuig/Sp  an/Td-s  doras/Ncmsc  ./Fe </s><s> Tá/Vmip  madraí/Ncmpc  luachmhar/Aq--pg  i/Sp  measc/Ncmsc  na/Td-p  gcnoc/Ncmpg  ,/Fi"," madraí/Ncmpc"," caorach/Ncfsg|Ncfpg  a/Q-r  dhéanann/Vmip  sárobair/Ncfsc  ag/Sp  bailiú/Nv  nó/Cc  ag/Sp  scaradh/Nv  caorach/Ncfsg|Ncfpg  ./Fe </s><s> Deirtear/Vmip0  liom/Pr1-s  gur/Wpdi|Wsdi  fiú/Ns-s  IRP1/Mn  ,000/Mn  ceann/Ncmsc  maith/Aq-msc  acu/Pr3-p  ,/Fi  agus/Cc  ,/Fi  ar/Sp"
"doc#2482","scéal/Ncmsc  a/Q-r  chuala/Vmis  mé/Pp1-s  ar/Sp  an/Td-s  gCeathrú/Mo  Rua/Npmsc  faoin/Spa-s  sáirsint/Ncmsc  a/Q-r  lean/Vmis  fear/Ncmsc  suas/Rd  an/Td-s  bóthar/Ncmsc  agus/Cc  a/Q-p|Q-i|Q-r  d''/Q  iarr/Vmis  ceadúnas/Ncmsc  gadhair/Ncmsg  air/Pr3ms  ./Fe </s><s> ''/Fa  Ach/Cs  níl/Npfsc|Vmip---n"," madra/Ncmsc|Ncmsg"," ar/Sp  bith/Ns-s  agamsa/Pr1-s-e  ,/Fi  ''/Fa  arsa/Vmis  mo/Dp1-s  dhuine/Ncmsc  ./Fe </s><s> ''/Fa  Nach/Wp-qn|Wpsin|Wpdin|Wpdqn  leat/Pr2-s  an/Td-s  madra/Ncmsc  sin/Dd  ?/Fq </s><s> ''/Fa  arsa/Vmis  an/Td-s  sáirsint/Ncmsc  ,/Fi  ag/Sp  síniú/Nv  a/Dp3ms  mhéar/Ncfsc  :/Fi  ''/Fa  nach/Qnr  bhfuil/Vmip---d  sé/Mc|Pp3mss  dod/Ncmsc"
"doc#2482","lean/Vmis  fear/Ncmsc  suas/Rd  an/Td-s  bóthar/Ncmsc  agus/Cc  a/Q-p|Q-i|Q-r  d''/Q  iarr/Vmis  ceadúnas/Ncmsc  gadhair/Ncmsg  air/Pr3ms  ./Fe </s><s> ''/Fa  Ach/Cs  níl/Npfsc|Vmip---n  madra/Ncmsc|Ncmsg  ar/Sp  bith/Ns-s  agamsa/Pr1-s-e  ,/Fi  ''/Fa  arsa/Vmis  mo/Dp1-s  dhuine/Ncmsc  ./Fe </s><s> ''/Fa  Nach/Wp-qn|Wpsin|Wpdin|Wpdqn  leat/Pr2-s  an/Td-s"," madra/Ncmsc"," sin/Dd  ?/Fq </s><s> ''/Fa  arsa/Vmis  an/Td-s  sáirsint/Ncmsc  ,/Fi  ag/Sp  síniú/Nv  a/Dp3ms  mhéar/Ncfsc  :/Fi  ''/Fa  nach/Qnr  bhfuil/Vmip---d  sé/Mc|Pp3mss  dod/Ncmsc  leanúint/Nv|Ncfsc  ?/Fq </s><s> ''/Fa  Tá/Vmip  tusa/Pp2-s-e  dom/Pr1-s  leanúint/Nv|Ncfsc  freisin/Rg  ,/Fi  ''/Fa  arsa/Vmis  mo/Dp1-s  dhuine/Ncmsc  ,/Fi  ''/Fa"
"doc#2497","shin/Pd  ./Fe </s><s> Ní/Qn  chuireann/Vmip---n  pictiúr/Ncmsc  ar/Sp  bith/Ns-s  as/Sp|Pr3ms  di/Pr3fs  agus/Cc  í/Pp3fs  ag/Sp  dul/Nv  ó/Sp  áiléar/Ncmsc  go/Sp  háiléar/Ncmsc  ar fud/Spc  na/Td-s  hEorpa/Npfsg  ./Fe </s><s> Athphocléimneach/Ncfsc </s><s> Tá/Vmip  a/Dp3ms  fhios/Ncmsc  ag/Sp"," madraí/Ncmpc"," an/Td-s  bhaile/Ncmsg  -/Fb  iad/Pp3-p  siúd/Pd  ,/Fi  ar/Sp  chaoi/Ncfsc  ar/Sp  bith/Ns-s  ,/Fi  a/Q-i  bhfuil/Vmip---d  bua/Ncmsc  na/Td-s  léitheoireachta/Ncfsg  acu/Pr3-p  -/Fb  gur/Q--s  bhuail/Vmis  taom/Ncmsc  tinnis/Ncmsg  Gay/Npmsc  Byrne/Npmsc  le/Sp  déanaí/Ncfsc"
"doc#2504","de/Sp  na/Td-p  tuairiscí/Ncfpc  a/Q-p|Q-i|Q-r  scríobh-adh/Vmis0  faoin/Spa-s  áit/Ncfsc  seo/Dd  ,/Fi  i rith/Spc  an/Td-s  Ghorta/Ncmsg  ,/Fi  déantar/Vmm-0|Vmip0  tagairt/Ncfsc  do/Sp  na/Td-p  daoine/Ncmpc  áitiúla/Aq--pc  ag/Sp  siúl/Ncmsc  cosúil/Aq-msc  le/Sp"," madraí/Ncmpc"," i ndiaidh/Spc  na/Td-p  dturasóirí/Ncmpc  saibhre/Aq--pc  a/Q-r  tháinig/Vmis  ó/Sp  Chathair/Npmsc  Luimnigh/Npmsg|Npmpg|Npm-g  ,/Fi  ag/Sp  iarraidh/Nv  blúiríní/Ncmpc  bídh/Ncfsc  uathu/Pr3-p  ./Fe </s><s> Ceann/Ncmsc  de/Sp  na/Td-p  daoine/Ncmpc  ba/Wsri"
"doc#2506","ina/Spr  chónaí/Vmsp---n  in/Sp  aon/Mc|Dq  tigh/Ncmsd  leat/Pr2-s  ?/Fq </s><s> Tá/Vmip  beirt/Ncfsc  deirfiúr/Ncfsc  aige/Pr3ms  -/Fb  Ruth/Npmsc|Npfsc  (/F  6/Mn  bliana/Ncf-c  )/F  agus/Cc  Sarah/Npfsc  (/F  11/Mn  )/F  ./Fe </s><s> Tá/Vmip  aisteoir/Ncmsc  eile/Dd  sa/Spa-s  teach/Ncmsc  -/Fb  coileán/Ncmsc"," madra/Ncmsg"," darbh/Csws  ainm/Ncmsc  Candy/Npmsc  a/Q-r  bhí/Vmis  páirteach/Aqp  sa/Spa-s  scannán/Ncmsc  freisin/Rg  ./Fe </s><s> Fuair/Vmis  Ailín/Npmsc  an/Td-s  madra/Ncmsg  mar/Sp  bhronn-tanas/Ncmsc  nuair/Cs  a/Q-r  bhí/Vmis  an/Td-s  scannán/Ncmsc"
"doc#2506","Sarah/Npfsc  (/F  11/Mn  )/F  ./Fe </s><s> Tá/Vmip  aisteoir/Ncmsc  eile/Dd  sa/Spa-s  teach/Ncmsc  -/Fb  coileán/Ncmsc  madra/Ncmsg  darbh/Csws  ainm/Ncmsc  Candy/Npmsc  a/Q-r  bhí/Vmis  páirteach/Aqp  sa/Spa-s  scannán/Ncmsc  freisin/Rg  ./Fe </s><s> Fuair/Vmis  Ailín/Npmsc  an/Td-s"," madra/Ncmsg"," mar/Sp  bhronn-tanas/Ncmsc  nuair/Cs  a/Q-r  bhí/Vmis  an/Td-s  scannán/Ncmsc  críochnaithe/Av|Aqp  ,/Fi  agus/Cc  cé/Cs  gur/Q--s  bhain/Vmis  an/Td-s  bronntanas/Ncmsc  céanna/Aqp  geit/Ncfsc  as/Sp  a/Dp3ms  thuismitheoirí/Ncmpc"
"doc#2521","./Fe </s><s> Le/Sp  himeacht/Nv  ama/Ncmsg  ,/Fi  áfach/Rg  ,/Fi  d''/Q  éirigh/Vmis  Seáinín/Ncmsc  iontach/Ri  sotalach/Aqp  ar/Sp  fad/Ncmsc  ./Fe </s><s> Ní/Qn  fhéadfá/Vmc-2s-n  coinneáil/Ncfsc  suas/Rd  leis/Pr3ms  ./Fe </s><s> Ní/Qn  bhíodh/Vmih---n  meas/Ncmsc"," mhadra/Ncmsg"," aige/Pr3ms  ar/Sp  ghramaisc/Ncfsc  na/Td-s  háite/Ncfsg  ach/Cs  é/Pp3ms  ag/Sp  séideadh/Nv  fúthu/Pr3-p  is/Wpri  ag/Sp  caitheamh/Nv  anuas/Rd  orthu/Pr3-p  gach/Dq  seans/Ncmsc  a/Q-r  fhaigheadh/Vmih  sé/Pp3mss  ./Fe </s><s> Dhéanadh/Vmih  sé/Pp3mss"
"doc#2521","deo/Ns-s  air/Pr3ms  ,/Fi  mar/Cs  d''/Q  iarr/Vmm-2s|Vmis  ár/Dp1-p  máistir/Ncmsc  scoile/Ncfsg  ,/Fi  Seosamh/Npmsc  Ó/Sp  Mistéil/Npmsc  orainn/Pr1-p  aiste/Ncfsc|Ns-s  a/Sp  scríobh/Nv  ó/Sp  thaobh/Ncmsc  dhreannchaid/Ncfsc  de/Sp|Pr3ms  a/Q-r  bhí/Vmis  ar/Sp  chúl/Ncmsc  an/Td-s"," mhadra/Ncmsg"," céanna/Aqp  sin/Dd  fadó/Rg  ./Fe </s><s> Scannán/Ncmsc  scanrúil/Aq-msc  ar/Sp  bhealach/Ncmsc  atá/Vmip---r  san/Spa-s  Bandit/Npmsc  Queen/Npmsg|Npmpg  ,/Fi  scéal/Ncmsc  bunaithe/Av  ar/Sp  an/Td-s  bhfírinne/Ncmsg  ,/Fi  ar/Sp  bhrúidiúlacht/Ncfsc"
"doc#2524","ar/Sp  Chonradh/Ncmsc  Maastricht/Npmsc  ní/Qn  raibh/Vmis---n  teorainn/Ncfsc  lena/Spp-s  uaillmhian/Ncfsc  :/Fi  Conradh/Ncmsc  nua/Aqp  a/Sp  chur/Nv  á/Spp-p|Spp-s  scríobh/Nv  i/Sp  dteanga/Ncfsc  shimplí/Vmsp---n  a/Q-r  thuigfeadh/Vmc"," madra/Ncmsc"," na/Td-s  sráide/Ncfsg  ;/Fi  chuirfí/Vmc-0  deireadh/Ncmsc  le/Sp  droch-chuimhní/Ncfpc  an/Td-s  ceann/Ncmpg  deiridh/Ncmsg  ./Fe </s><s> Ní/Ncmsc|Ncfsc|Wp-in  mar/Sp  sin/Pd  atá/Vmip---r  a/Sp  thuilleadh/Nv  ./Fe </s><s> Tháinig/Vmis  an/Td-s  Grúpa/Ncmsc  le/Sp  chéile/Ncmsc"
"doc#2530","sa/Spa-s  scannán/Ncmsc  seo/Dd  ,/Fi  tá/Vmip  cuspóir/Ncmsc  aige/Pr3ms  i/Sp  gcónaí/Ncmsc  ./Fe </s><s> Déantar/Vmm-0|Vmip0  comparáid/Ncfsc  dodhearmadta/Aqp  uair/Ncfsc  amháin/Aqp  idir/Sp  foréigean/Ncmsc  an/Td-s  fhir/Ncmsg  agus/Cc"," madraí/Ncmpc"," trodacha/Aq--pc  ./Fe </s><s> B''/Ws-i  fhéidir/Ns-s  nach/Qnr  mbeidh/Vmif  tú/Pp2-s  ábalta/Aqp  breathnú/Nv  ar/Sp  an/Td-s  scáileán/Ncmsc  i/Sp  gcónaí/Ncmsc  ach/Cs  léiríonn/Vmip  na/Td-p  híomhánna/Ncfpc  go/Ua  maith/Aqp  cé/Cs  chomh/Ri"
"doc#2533","''/Fa  man/Ncmsc  ''/Fa  níos/Uc  fearr/Aqc  don/Spa-s  Bhéarla/Ncmsg  bíodh/Vmm-3s  is/Cc  gur/Wpdi|Wsdi  beag/Aqp|Ncmsc  ciall/Ncfpg|Ncfsc  a/Q-r  bhí/Vmis  le/Sp  ''/Fa  ombuds/Ncmsc  ./Fe </s><s> ''/Fa  Ach/Cs  d''/Q  imigh/Vmis|Vmm-2s  sin/Pd  agus/Cc  tháinig/Vmis  seo/Pd  agus/Cc  is/Wpri  eol/Ncmsc  do/Sp"," mhadraí/Ncmpc"," an/Td-s  bhaile/Ncmsg  cad/Pq  is/Wpri  ciall/Ncfsc  le/Sp  ''/Fa  ombudsman/Ncmsc  ''/Fa  mar/Cs  is/Wpri  eol/Ncmsc  dóibh/Pr3-p  cad/Pq  is/Wpri  ciall/Ncfsc  le/Sp  ''/Fa  glasnost/Ncmsc  ./Fe </s><s> ''/Fa </s><s> Sin/Pd  an/Td-s  foirceann/Ncmsc  céanna/Aqp  atá/Vmip---r  ag/Sp  an/Td-s  bhfear/Ncmsc"
"doc#2536","./Fe </s><s> Baintreach/Ncfsc  87/Mn  (/F  dhá/Spp  chrann/Ncmsc  silín/Ncmsg  ,/Fi  nead/Ncfsc  smólaigh/Ncmsg  sa/Spa-s  sceach/Ncfsc  escallonia/Ncfpc  )/F  ar/Sp  a/Dp3fs  bealach/Ncmsc  chun/Sp  Aifrinn/Ncmsg  a/Mn  naoi/Mc  gach/Dq  maidin/Ncfsc  ,/Fi  an/Td-s"," madra/Ncmsc"," ar/Sp  iall/Ncfsc  aici/Pr3fs  ,/Fi  agus/Cc  ar/Sp  ais/Ncfsc  ar/Sp  a/Dp3fs  haondéag/Ns-s  le/Sp  mála/Ncmsc  nó/Cc  dhó/Mc  Spar/Npmsc  agus/Cc  an/Td-s  madra/Ncmsc  ag/Sp  iompar/Nv  an/Td-s  Independent/Npmsc  ./Fe </s><s> Ansin/Rl  gan/Sp  corraíol/Ncmsc  amach/Rd"
"doc#2536",")/F  ar/Sp  a/Dp3fs  bealach/Ncmsc  chun/Sp  Aifrinn/Ncmsg  a/Mn  naoi/Mc  gach/Dq  maidin/Ncfsc  ,/Fi  an/Td-s  madra/Ncmsc  ar/Sp  iall/Ncfsc  aici/Pr3fs  ,/Fi  agus/Cc  ar/Sp  ais/Ncfsc  ar/Sp  a/Dp3fs  haondéag/Ns-s  le/Sp  mála/Ncmsc  nó/Cc  dhó/Mc  Spar/Npmsc  agus/Cc  an/Td-s"," madra/Ncmsc"," ag/Sp  iompar/Nv  an/Td-s  Independent/Npmsc  ./Fe </s><s> Ansin/Rl  gan/Sp  corraíol/Ncmsc  amach/Rd  arís/Rg  ./Fe </s><s> Bean/Npmsc  91/Mn  (/F  cat/Ncmsc  ,/Fi  crann/Ncmsc  pailme/Ncfsg  )/F  ag/Sp  tabhairt/Nv  isteach/Rd  an/Td-s  bhainne/Ncmsc  ar/Sp"
"doc#2537","./Fe </s><s> Bandia/Npmsc  na/Td-p  Bóinne/Npmsc  ./Fe </s><s> Gaol/Ncmsc  ag/Sp  an/Td-s  ainm/Ncmsc  le/Sp  Govinda/Npmsc  na/Td-s  hIndia/Npf-g  ./Fe </s><s> Fiach/Vmm-2s  dubh/Ncmsc  is/Cc  brí/Ncfsc  le/Sp  Bran/Npmsc  ./Fe </s><s> Is/Cc  maith/Vmm-2s  le/Sp  páistí/Ncmpc  óga/Aq--pc  na/Td-p  scéalta/Ncmpc  faoin/Spa-s"," madra/Ncmsc"," ''/Fa  Bran/Npmsc  ''/Fa  -/Fb  b''/Ws-i  fhéidir/Ns-s  nár/Wsrin  mhaith/Vmis|Aqp|Ncfsc  leis/Sp  an/Td-s  bpáiste/Ncmsc  an/Td-s  t-ainm/Ncmsc  sin/Dd  a/Sp  bheith/Nv  air/Pr3ms  féin/Px  agus/Cc  ar/Sp  ghadhar/Ncmsc  ./Fe </s><s> Brian/Npmsc  ./Fe </s><s> Seanainm/Ncmsc  ceart/Aq-msc  ./Fe </s><s> Ní/Wp-in"
"doc#2548","na/Td-p  daoine/Ncmpc  seo/Dd  i/Sp  gcampaí/Ncmpc  géibhinn/Ncmsg  sa/Spa-s  Fhrainc/Npfsc  ,/Fi  sula/Cs  n-aistríodh/Vmih  go/Sp  campaí/Ncmpc  na/Td-s  Gearmáine/Npf-g  iad/Pp3-p  ./Fe </s><s> Is/Wp-i  beag/Aqp|Ncmsc  díobh/Pr3-p  a/Q-p|Q-i|Q-r  d''/Q  fhill/Vmis  ./Fe </s><s>","Madraí/Ncmpc"," buile/Ncfsg  :/Fi  bígí/Vmm-2p  amuigh/Rd  !/Fe </s><s> -/Fb  ráiteas/Ncmsc  Rialtais/Ncmsg </s><s> le/Sp  tuairisceoir/Ncmsc  ANOIS/Rg </s><s> NÍ/Ncmsc|Ncfsc|Wp-in  baol/Ncmpg|Ncmsc  don/Spa-s  tír/Ncfsc  seo/Dd  an/Td-s  galar/Ncmsc  confaidh/Ncmsg  -/Fb  galar/Ncmsc  na/Td-p  madraí/Ncmpg"
"doc#2548","./Fe </s><s> Madraí/Ncmpc  buile/Ncfsg  :/Fi  bígí/Vmm-2p  amuigh/Rd  !/Fe </s><s> -/Fb  ráiteas/Ncmsc  Rialtais/Ncmsg </s><s> le/Sp  tuairisceoir/Ncmsc  ANOIS/Rg </s><s> NÍ/Ncmsc|Ncfsc|Wp-in  baol/Ncmpg|Ncmsc  don/Spa-s  tír/Ncfsc  seo/Dd  an/Td-s  galar/Ncmsc  confaidh/Ncmsg  -/Fb  galar/Ncmsc  na/Td-p"," madraí/Ncmpg"," buile/Ncfsc|Ncfsg  -/Fb  atá/Vmip---r  ina/Spp-p|Spp-s  sciúirse/Ncmsc  ar/Sp  mhór-roinn/Ncfsc  na/Td-s  hEorpa/Npfsg  ./Fe </s><s> Sin/Pd  a/Q-r  dúirt/Vmis  urlabhraí/Ncmsc|Ncfpc  de/Sp  chuid/Ncfsc  na/Td-p  Roinne/Vmsp  Talmhaíochta/Ncfsg  Dé/Ns-s  hAoine/Ncfsg  le/Sp"
"doc#2555","i rith/Spc  an/Td-s  tsamhraidh/Ncmsg  ./Fe </s><s> Bíonn/Vmig  an/Td-s  áit/Ncfsc  plódaithe/Av  go/Sp  béal/Ncmsc  dórais/Ncfsc|Ns-s  ,/Fi  páistí/Ncmpc  ag/Sp  béiceadh/Vmis0  in/Sp  aird/Ncfsc  a/Dp3ms  scamhóga/Ncfpc  ,/Fi  bail/Ncfsc  ó/Sp  Dhia/Ncmsc  orthu/Pr3-p  ,/Fi"," madraí/Ncmpc"," ag/Sp  sodar/Ncmsc  isteach/Rd  agus/Cc  amach/Rd  arís/Rg  gan/Sp  aon/Mc|Dq  duine/Ncmsc  le/Sp  cur/Nv  isteach/Rd  orthu/Pr3-p  agus/Cc  dreamanna/Ncmpc  beaga/Aq--pc  ag/Sp  caint/Nv  eatarthu/Pr3-p  féin/Px  gan/Sp  mórán/Ncmsc"
"doc#2580","a/Q-r  bhí/Vmis  air/Pr3ms  i rith/Spc  a/Dp3ms  thréimhse/Ncfsc  mar/Sp  mhac/Ncmsc  léinn/Ncmsg  mar/Sp|Cs  gheall/Vmis|Ncmsc  ar/Sp  sprionlaitheacht/Ncfsc  a/Dp3ms  uncail/Ncmsc  -/Fb  dúirt/Vmis  sé/Pp3mss  gur/Q--s  thug/Vmis  a/Dp3ms  uncail/Ncmsc  oideachas/Ncmsc"," madra/Ncmsg"," dó/Pr3ms  ./Fe </s><s> Maslaí/Ncmpc </s><s> I/Mr  rith/Ncmsc  a/Dp3ms  shaoil/Ncmsg  ar/Sp  fad/Ncmsc  bhí/Vmis  sé/Pp3mss  buartha/Aqp  faoin/Spa-s  mbochtaineacht/Ncfsc  agus/Cc  d''/Q  fhulaing/Vmis  sé/Pp3mss  maslaí/Aq-fsg  -/Fb  nó/Cc  cheap/Vmis  sé/Pp3mss  gur/Wpdi|Wsdi  mhaslaí/Aqc|Ncmpc"
"doc#2594","agus/Cc  codladh/Ncfsc  na/Td-s  hoíche/Ncfsg  ,/Fi  agus/Cc  níor/Qn-s|Ws-in  chabhair/Ncfsc|Vmis|Vmis---n  ar/Sp  bith/Ns-s  dom/Pr1-s  scréachaíl/Ncfsc  agus/Cc  sceamhaíl/Ncfsc  na/Td-p  gcadhóití/Vmih0  ,/Fi  nó/Cc  tafann/Ncmsc  caol/Aq-msc  ,/Fi  géar/Aqp  ,/Fi"," mhadraí/Ncmpc"," na/Td-p  ndúichí/Ncfpg  sin/Dd  ./Fe </s><s> Ba/Ws-i  chóir/Aqp  a/Sp  lua/Nv  freisin/Rg  ,/Fi  go/Q-s  raibh/Vmis---d|Vmsp  an/Td-s  oíche/Ncfsc  sin/Dd  fuar/Aqp  go/Ua  maith/Aqp  ,/Fi  nó/Cc  bhíomar/Vmis1p  thart/Rd  ar/Sp  6,184/Mn  troigh/Ncfsc  os cionn/Spc"
"doc#2601","./Fe </s><s> 2./Mn  Bhí/Vmis  DL/Npmsc|Y  ag/Sp  an/Td-s  ngé/Ncfsc  ,/Fi  mar/Sp  chéile/Ncmsc  (/F  6/Mn  )/F  ./Fe </s><s> 3./Mn  Abair/Vmm-2s  ceann/Ncmsc  ,/Fi  go/Ua  ceolmhar/Aqp  (/F  6/Mn  )/F  ./Fe </s><s> 4./Mn  Rud/Ncmsc  (/F  2/Mn  )/F  ./Fe </s><s> 5./Mn  Mí-ádh/Ncmsc  mór/Aq-msc  ,/Fi  tubaiste/Ncfsc  (/F  8/Mn  )/F  ./Fe </s><s> 6./Mn  Namhaid/Ncmsc  an/Td-s"," mhadra/Ncmsg"," (/F  3/Mn  )/F  ./Fe </s><s> 8./Mn  Sráid/Ncfsc  chaol/Aq-fsc  (/F  4/Mn  )/F  ./Fe </s><s> 9./Mn  Lá/Npmsc  den/Spa-s  tseachtain/Ncfsc  (/F  7/Mn  )/F  ./Fe </s><s> 13./Mn  Ceann/Ncmsc  amháin/Aqp  (/F  3/Mn  )/F  ./Fe </s><s> 15./Mn  Éan/Ncmsc  seilge/Ncfsg  ina/Spp-s  ainm/Ncmsc  cleite/Ncmsg  ag/Sp  scríbhneoir/Ncmsc"
"doc#2613","sé/Pp3mss  _/F  a/Dp3ms  mháthair/Ncfsc  minic/Aq-msc  go/Ua  leor/Aqp  ./Fe </s><s> 5./Mn  Tá/Vmip  Nua-Eabhrac/Npmsc  ar/Wpsi|Wssi|Ws-q|Wsdq  _/F  de/Sp  na/Td-p  cathracha/Ncfpc  is/Wpri  contúirtí/Aqc  ./Fe </s><s> 6./Mn  Tá/Vmip  an/Td-s  buachaill/Ncmsc  scanraithe/Av  _/F"," mhadraí/Ncmpc"," ./Fe </s><s> 7./Mn  Stad/Vmis  _/F  chaint/Nv  sin/Dd  láithreach/Ncmsc  ./Fe </s><s> 8./Mn  D''/Q  íoc/Vmis  sé/Pp3mss  an/Td-s  t-airgead/Ncmsc  _/F  an/Td-s  úinéir/Ncmsc  ./Fe </s><s> 9./Mn  D''/Q  íoc/Vmis  sé/Pp3mss  _/F  an/Td-s  leabhar/Ncmsc  ./Fe </s><s> 10./Mn  Is/Wp-i  é/Pp3ms  an/Td-s  cara/Ncmsc  _/F  ansa/Aqc  liom/Pr1-s  ./Fe </s>"
"doc#2616","agus/Cc  mná/Ncfpc  -/Fb  déanta/Av  ag/Sp  cách/Ncmsc <s> TÁIM/Vmip1s  réidh/Aqp  anois/Rg  le/Sp  bás/Ncmsc  a/Sp  fháil/Nv  ./Fe </s><s> Tá/Vmip  sé/Pp3mss  ar/Sp  fad/Ncmsc  feicthe/Av  agam/Pr1-s  ./Fe </s><s> Iontas/Ncmsc  na/Td-p  n-iontas/Ncmpg  ./Fe </s><s> Creid/Vmm-2s  é/Pp3ms  nó/Cc  ná/Q-m  creid/Vmm-2s  :/Fi"," madra/Ncmsc"," Nell/Npmsc  McCafferty/Npmsc  ag/Sp  ól/Nv  uisce/Ncmsg|Ncmsc  coiscricthe/Av  ag/Sp  doras/Ncmsc  an/Td-s  tséipéil/Ncmsg  in/Sp  Inis/Npmsc|Ncfsc  Meáin/Ncmsg  ./Fe </s><s> Agus/Cc  mhair/Vmis  sé/Pp3mss  (/F  sí/Pp3fss  )/F  ./Fe </s><s> An/Td-s  madra/Ncmsc  ./Fe </s><s> Níor/Qn-s  thóg/Vmis---n  sé/Pp3mss  i/Sp"
"doc#2616","é/Pp3ms  nó/Cc  ná/Q-m  creid/Vmm-2s  :/Fi  madra/Ncmsc  Nell/Npmsc  McCafferty/Npmsc  ag/Sp  ól/Nv  uisce/Ncmsg|Ncmsc  coiscricthe/Av  ag/Sp  doras/Ncmsc  an/Td-s  tséipéil/Ncmsg  in/Sp  Inis/Npmsc|Ncfsc  Meáin/Ncmsg  ./Fe </s><s> Agus/Cc  mhair/Vmis  sé/Pp3mss  (/F  sí/Pp3fss  )/F  ./Fe </s><s> An/Td-s"," madra/Ncmsc"," ./Fe </s><s> Níor/Qn-s  thóg/Vmis---n  sé/Pp3mss  i/Sp  bhfad/Ncmsc  ar/Sp  an/Td-s  uisce/Ncmsc  a/Sp  gabháil/Nv  tríd/Pr3ms  ,/Fi  mar/Cs  a/Q-r  léiríonn/Vmip  an/Td-s  lorg/Ncmsc  a/Q-p|Q-i|Q-r  fágadh/Vmis0  ar/Sp  urlár/Ncmsc  an/Td-s  halla/Ncmsg  tamaillín/Ncmpc|Ncmsc|Ncmsg|Ncmpg  ina/Spp-s  dhiaidh/Ns-s  sin/Dd"
"doc#2616","ina/Spp-s  dhiaidh/Ns-s  sin/Dd  ./Fe </s><s> Ní/Wp-in  hé/Pp3ms  go/Cs  bhfuil/Vmip---d  aon/Mc|Dq  locht/Ncmsc  agam/Pr1-s  air/Pr3ms  sin/Dd  ,/Fi  má/Cs  tá/Vmip  bród/Ncmsc  orm/Pr1-s  gur/Q--s  tháinig/Vmis  Nell/Npmsc  agus/Cc  Nuala/Npfsc  Ó/Sp  Faoláin/Npmsc  (/F  agus/Cc  an/Td-s"," madra/Ncmsc"," ,/Fi  ar/Sp  ndóigh/Ncfsc  )/F  ag/Sp  breathnú/Nv  ar/Sp  chleachtadh/Nv  de/Sp  dhráma/Ncmsc  na/Td-s  Páise/Ncfsg  a/Q-r  bhí/Vmis  ar/Sp  siúl/Nv  an/Td-s  lá/Ncmsc  céanna/Aqp  ./Fe </s><s> Úgach/Ncmsc </s><s> Nior/Npmsc  fhéad/Vmis  siad/Pp3-ps  fanacht/Ncmsc|Nv  i/Sp  bhfad/Ncmsc"
"doc#2616","<s> Ach/Cs  má/Cs  bhí/Vmis  na/Td-p  firmimintí/Ncfpc  ar/Sp  an/Td-s  gcaoi/Ncfsc  sin/Dd  féin/Px  bhí/Vmis  an/Td-s  drong/Ncfsc  ag/Sp  bailiú/Nv  ,/Fi  marcaigh/Ncmpc  siar/Rd  is/Wpri  aniar/Rd|Aqp  mar/Sp  a/Dp3fs  bheidis/Ncfsc  lá/Ncmsc  ar/Sp  bith/Ns-s  eile/Dd  ./Fe </s><s> Na/Td-p"," madraí/Ncmpc|Ncmpg"," ina/Spp-p  mbosca/Ncmsc  ,/Fi  mo/Dp1-s  chapallsa/Ncmsc-e  ina/Spp-s  bhosca/Ncmsc  ./Fe </s><s> Úinéir/Ncmsc  mo/Dp1-s  chapaill/Ncmpc  bailithe/Av  leis/Pr3ms  ./Fe </s><s> Ach/Cs  a/Dp3fs  threallamh/Ncmsc  ar/Sp  an/Td-s  gcapall/Ncmsc  agus/Cc  gan/Sp  le/Sp"
"doc#2616","bhí/Vmis  sé/Pp3mss  ,/Fi  ar/Sp  an/Td-s  bpointe/Ncmsg  ,/Fi  fearacht/Sp  is/Wpri  i/Sp  gcónaí/Ncmsc  ,/Fi  ag/Sp  cuachaíl/Ncfsc  aicsin/Ncmsg  ./Fe </s><s> A/Dp3ms  chluasa/Ncfpc  ar/Sp  bior/Ncmsc  aige/Pr3ms  agus/Cc  é/Pp3ms  ag/Sp  ceáfráil/Nv  go/Ua  haerach/Aqp  ./Fe </s><s> Ar/Sp  na/Td-p"," madraí/Ncmpc|Ncmpg"," seachas/Sp  ar/Sp  na/Td-p  capaill/Ncmpc  eile/Dd  a/Q-i  bhí/Vmis  a/Dp3ms  aird/Ncfsc  chuachaíola/Ncfsg  ./Fe </s><s> É/Pp3ms  ag/Sp  rá/Nv  leo/Pr3-p  ,/Fi  táim/Vmip1s  cinnte/Nv--g  ,/Fi  iad/Pp3-p  féin/Px  a/Sp  scaoileadh/Vmis0  amach/Rd  agus/Cc  iad/Pp3-p  gníomh/Ncmsc"
"doc#2616","bior/Ncmsc  aige/Pr3ms  ,/Fi  é/Pp3ms  uaibhreach/Aqp  as/Sp|Pr3ms  féin/Px  ,/Fi  lán/Aqp  muiníne/Ncfsg  ./Fe </s><s> Ach/Cs  tá/Vmip  an/Td-s  lá/Ncmsc  seo/Dd  fuar/Aqp  chomh/Ri  maith/Aqp  le/Sp  bheith/Nv  fliuch/Aqp  ./Fe </s><s> Dheamhan/Ncmsc  lá/Ncmsc  lochta/Ncmsg  ar/Sp  na/Td-p"," madraí/Ncmpc"," a/Q-r  bheadh/Vmc  agamsa/Pr1-s-e  dá/Cs  gcuirfidís/Vmc-3p  pus/Ncmsc  orthu/Pr3-p  féin/Px  agus/Cc  dá/Cs  ngabhfaidís/Vmc-3p  ar/Sp  stailc/Ncfsc  ./Fe </s><s> Nár/Ws-qn|Wssin|Wsdin|Wsdqn  mé/Pp1-s  an/Td-s  t-amadán/Ncmsc  ,/Fi  a/Q-r  bhí/Vmis  mé/Pp1-s  a/Sp  rá/Nv  liom/Pr1-s  féin/Px  ./Fe </s><s> An/Td-s"
"doc#2616","a/Q-r  chrochann/Vmip  an/Td-s  boladh/Ncmsc  chun/Sp  siúil/Ncmsg  agus/Cc  más/Csw  lá/Ncmsc  marbh/Aq-msc  atá/Vmip---r  ann/Pr3ms  tigh/Ncmsd  leis/Pr3ms  an/Wp-q|Wpdq  mada/Ncmpc  rua/Aqp  a/Sp  bheith/Nv  in/Sp  aon/Mc|Dq  chúinne/Ncmsc  páirce/Ncfsg  leis/Sp  na/Td-p"," madraí/Ncmpc"," pocadáin/Ncmsg  ,/Fi  é/Pp3ms  go/Ua  socair/Aqp  amuigh/Rd  ar/Wpsi|Wssi|Ws-q|Wsdq  an/Wp-q|Wpdq  réidh/Aqp  ,/Fi  na/Td-p  marcaigh/Ncmpc  ag/Sp  breathnú/Nv  air/Pr3ms  ,/Fi  ach/Cs  é/Pp3ms  feasach/Aqp  gan/Sp  aon/Mc|Dq  chontúirt/Ncfsc  air/Pr3ms  ./Fe </s><s> Lá/Npmsc  chomh/Ri"
"doc#2616","acu/Pr3-p  ./Fe </s><s> Ní/Qn  chreidim/Vmip1s-n  go/Cs  mbaineann/Vmip  geábh/Ncmsc  seilge/Ncfsg  mórán/Ncmsc  stangtha/Av  as/Sp|Pr3ms  an/Td-s|Wp-q|Wpdq  mada/Ncmpc  rua/Aqp  ./Fe </s><s> Mórbhunáite/Ncfsc  na/Td-p  ruathar/Ncmpg  a/Q-r  dhéantar/Vmip0  i ndiaidh/Spc"," madraí/Ncmpg"," is/Wpri  ruathair/Ncmpc  ghearra/Aq--pc  iad/Pp3-p  óir/Cs|Ncmpc  go/Cs  n-éalaíonn/Vmip  sé/Pp3mss  ./Fe </s><s> B''/Ws-i  fhéidir/Ns-s  go/Cs  dtiocfaí/Vmc-0  arís/Rg  ar/Sp  ball/Ncmsc  air/Pr3ms  ,/Fi  nó/Cc  go/Cs  dtiocfaí/Vmc-0  ar/Sp  cheann/Ncmsc  úr/Aq-msc  ,/Fi  ach/Cs  is/Wpri"
"doc#2616","na/Td-p  gcapall/Ncmsc  ina/Spp-p|Spp-s  n-aghaidh/Ncfsc  ./Fe </s><s> Ach/Cs  nach/Wp-qn|Wpsin|Wpdin|Wpdqn  féidir/Ns-s  fanacht/Ncmsc|Nv  rófhada/Ncmpv  ar/Sp  an/Td-s  raon/Ncmsc  díreach/Aq-msc  bóthair/Ncmsg  seo/Dd  ./Fe </s><s> Dreapann/Vmip  an/Td-s  máistir/Ncmsc  gona/Spp-s"," mhadraí/Ncmpc"," amach/Rd  ,/Fi  trí/Sp  dhriseacha/Ncfpc  corcra/Aqp  agus/Cc  trí/Sp  raithneach/Ncfsc  rua/Aqp  ,/Fi  thar/Sp  claí/Ncmsc  cloch/Ncfpg  briste/Av|Aqp  agus/Cc  bualann/Vmip  sé/Pp3mss  leis/Pr3ms|Sp  ag/Sp  falaireacht/Ncfsc|Ncmsc  ar/Qq-s|Q-p|Q-is|Wpsi|Wssi|Ws-q|Wsdq  an/Qq"
"doc#2616","san/Spa-s  aicsean/Ncmsc  seo/Dd  ach/Cs  amaidí/Ncfpc|Ncfsc  ,/Fi  a/Q-r  deirim/Vmip1s  liom/Pr1-s  féin/Px  ./Fe </s><s> Tá/Vmip  an/Td-s  ceantar/Ncmsc  coille/Ncfsg  seo/Dd  i/Sp  bhfad/Ncmsc  rófhairsing/Aq-msc  ./Fe </s><s> Cé/Cs  go/Cs  gcaithfidh/Vmif  go/Cs  bhfuil/Vmip---d"," madraí/Ncmpc"," rua/Aqp  inti/Pr3fs  ní/Qn  thiocfar/Vmif0--n  orthu/Pr3-p  ./Fe </s><s> Dá/Cs  dtiocfaí/Vmc-0  féin/Px  bheidís/Vmc-3p  imithe/Nv--g  sna/Spa-p  gaiseití/Vmih0  ar/Sp  an/Td-s  ala/Ns-s  ./Fe </s><s> Aicsean/Ncmsc  útamála/Ncfsg  !/Fe </s><s> Uain/Ncfsc|Ncmpc  atá/Vmip---r  á/Spp-s"
"doc#2616",",/Fi  níl/Vmip---n  ag/Sp  teastáil/Nv  uaidh/Pr3ms  ach/Cs  áiféis/Ncfsc  agus/Cc  díth/Ncfsc  chéille/Ncfsg  ./Fe </s><s> An/Td-s  chéad/Mo  dreas/Ncmsc  stáitse/Ncmsg|Ncmsg-e  a/Q-r  bhí/Vmis  aige/Pr3ms  ,/Fi  an/Td-s  chéad/Mo|Mc  oíche/Ncfsc  ,/Fi  ná/Cc  cleasaíocht/Ncfsc"," madraí/Ncmpg"," ./Fe </s><s> An/Td-s  dara/Mo  dreas/Ncmsc  a/Q-r  bhí/Vmis  aige/Pr3ms  ná/Cc  Elton/Npmsc  John/Npmsg|Npmpg  ./Fe </s><s> Áiféis/Ncfsc </s><s> Sin/Pd  a/Q-r  raibh/Vmis---n  aige/Pr3ms  ar/Sp  fad/Ncmsc  i rith/Spc  na/Td-s  huaire/Ncfsg  uile/Ns-s|Dq  ,/Fi  gan/Sp  trácht/Nv  ar/Sp  bhabhtaí/Ncmpc"
"doc#2618",",/Fi  fionnuar/Aqp  faoi/Sp  theas/Ncmsc  na/Td-s  gréine/Ncfsg  ,/Fi  agus/Cc  shín/Vmis  an/Td-s  slabhra/Ncmsc  fada/Aqp  daoine/Ncmpc|Ncmpg  amach/Rd  de réir/Spc  mar/Cs  a/Q-r  roghnaíodh/Vmih  luasanna/Ncmpc  éagsúla/Aq--pc  ./Fe </s><s> Bhí/Vmis"," madraí/Ncmpc"," na/Td-p  ceithre/Mc  harda/Ncmpc  ag/Sp  preamsáil/Nv  thart/Rd  i/Sp  measc/Ncmsc  na/Td-p  coisithe/Ncmpg  ./Fe </s><s> Tá/Vmip  ardmholadh/Ncmsc  tuillte/Av  ag/Sp  Joe/Npmsc  Murray/Npmpg  ,/Fi  Bridget/Npmsc  Anne/Npfsg  Ryan/Npmsc|Npmsg|Npmpg  agus/Cc  ag/Sp"
"doc#2618","a/Q-p|Q-i|Q-r  d''/Q  eagraigh/Vmis  an/Td-s  ócáid/Ncfsc  ,/Fi  ina/Spr  raibh/Vmis---d  gar/Ncmsc  don/Spa-s  sé/Mc|Pp3mss  chéad/Ncmsc  fear/Ncmpg  ,/Fi  bean/Ncfsc  agus/Cc  páiste/Ncmsc  páirteach/Aq-msc  ./Fe </s><s> Ag/Sp  deireadh/Ncmsc  an/Td-s  aistir/Ncmsg  fhada/Aqp  bhí/Vmis  na/Td-p"," madraí/Ncmpc"," fiú/Ns-s  ina/Spp-p  gcodladh/Nv  i lár/Spc  na/Td-s  sráide/Ncfsg  ./Fe </s><s> le/Sp  Cearbhall/Npmsc  Ó/Sp  Síocháin/Npmsc </s><s> MURA/Cs  ndéanann/Vmip  Fianna/Ncfpc  Fáil/Ncmsg  rud/Ncmsc  mór/Aq-msc  as/Sp  an/Td-s  tslí/Ncfsc  idir/Sp  seo/Pd  agus/Cc  sin/Pd  ba/Wsri"
"doc#2619",",/Fi  fionnuar/Aqp  faoi/Sp  theas/Ncmsc  na/Td-s  gréine/Ncfsg  ,/Fi  agus/Cc  shín/Vmis  an/Td-s  slabhra/Ncmsc  fada/Aqp  daoine/Ncmpc|Ncmpg  amach/Rd  de réir/Spc  mar/Cs  a/Q-r  roghnaíodh/Vmih  luasanna/Ncmpc  éagsúla/Aq--pc  ./Fe </s><s> Bhí/Vmis"," madraí/Ncmpc"," na/Td-p  ceithre/Mc  harda/Ncmpc  ag/Sp  preamsáil/Nv  thart/Rd  i/Sp  measc/Ncmsc  na/Td-p  coisithe/Ncmpg  ./Fe </s><s> Tá/Vmip  ardmholadh/Ncmsc  tuillte/Av  ag/Sp  Joe/Npmsc  Murray/Npmpg  ,/Fi  Bridget/Npmsc  Anne/Npfsg  Ryan/Npmsc|Npmsg|Npmpg  agus/Cc  ag/Sp"
"doc#2619","a/Q-p|Q-i|Q-r  d''/Q  eagraigh/Vmis  an/Td-s  ócáid/Ncfsc  ,/Fi  ina/Spr  raibh/Vmis---d  gar/Ncmsc  don/Spa-s  sé/Mc|Pp3mss  chéad/Ncmsc  fear/Ncmpg  ,/Fi  bean/Ncfsc  agus/Cc  páiste/Ncmsc  páirteach/Aq-msc  ./Fe </s><s> Ag/Sp  deireadh/Ncmsc  an/Td-s  aistir/Ncmsg  fhada/Aqp  bhí/Vmis  na/Td-p"," madraí/Ncmpc"," fiú/Ns-s  ina/Spp-p  gcodladh/Nv  i lár/Spc  na/Td-s  sráide/Ncfsg  ./Fe </s><s> le/Sp  Cearbhall/Npmsc  Ó/Sp  Síocháin/Npmsc </s><s> MURA/Cs  ndéanann/Vmip  Fianna/Ncfpc  Fáil/Ncmsg  rud/Ncmsc  mór/Aq-msc  as/Sp  an/Td-s  tslí/Ncfsc  idir/Sp  seo/Pd  agus/Cc  sin/Pd  ba/Wsri"
"doc#2632","(/F  6/Mn  )/F  ./Fe </s><s> 13./Mn  Is/Wp-i  é/Pp3ms  an/Wp-q|Wpdq  ./Fe </s><s> a/Q-r  thugann/Vmip  dath/Ncmsc  bán/Aq-msc  do/Sp  na/Td-p  ballaí/Ncmpc  (/F  1-3/Mn  )/F  ./Fe </s><s> 15./Mn  Cosúil/Aqp  (/F  6/Mn  )/F  ./Fe </s><s> 18./Mn  As/Sp|Pr3ms  leo/Pr3-p  go/Sp  brách/Ns-s  ,/Fi  leis/Sp  an/Td-s  bhfios/Ncmsc  sin/Dd  (/F  5/Mn  )/F  ./Fe </s><s> 19./Mn"," Madra/Ncmsc"," mór/Aq-msc  (/F  2/Mn  )/F  ./Fe </s><s> 21./Mn  Dúil/Ncfsc  róláidir/Ncmsg  in/Sp  airgead/Ncmsc  ,/Fi  nó/Cc  i/Sp  mbia/Ncmsc  (/F  5/Mn  )/F  ./Fe </s><s> 23./Mn  Éan/Ncmsc  bán/Aq-msc  ,/Fi  maorga/Aqp  (/F  4/Mn  )/F  ./Fe </s><s> 25./Mn  Follasach/Aqp  ,/Fi  soiléir/Aqp  (/F  4/Mn  )/F  ./Fe </s><s> 27./Mn  Tháinig/Vmis  sé/Pp3mss"
"doc#2670",",/Fi  a/Sp  fheiceáil/Nv  an/Td-s  oíche/Ncfsg  Dhomhnaigh/Ncmsg  seo/Dd  i/Sp  dTaibhdhearc/Ncfsc  na/Td-s  Gaillimhe/Npf-g  ./Fe <s> Sa/Spa-s  phictiúr/Ncmsc  thuas/Rd  tá/Vmip  Sorcha/Npfsc  Geoghegan/Npmsc  le/Sp  Láichín/Ncmsc  -/Fb  an/Td-s"," madra/Ncmsc"," atá/Vmip---r  ina/Spp-s  réalta/Nv--g  sa/Spa-s  gheamaireacht/Ncfsc  ./Fe </s><s> (/F  Pic/Ncfsc  ./Fe </s><s> :/Fi  Bob/Ncmsc  Quinn/Npmsg|Npmpg  )/F </s><s/> An-leas/Ncmsc  bainte/Av  as/Sp  scéim/Ncfsc  charranna/Ncmpg  pobail/Ncmsg|Ncmpc  i/Sp  gConamara/Npmpg <s> THUG/Vmis  an/Td-s  tAire/Ncmsc"
"doc#2674","ón/Spa-s  mbliain/Ncfsc  1968/Mn  agus/Cc  níor/Qn-s  thuigeas/Vmip---r  i/Sp  gceart/Ncmsc  é/Pp3ms  go dtí/Spc  tráthnóna/Ncmsg  inniu/Rt  ./Fe </s><s> Beidh/Vmif  mé/Pp1-s  réidh/Aqp  don/Spa-s  mbliain/Ncfsc  1996./Mn  An/Qq  bhfuil/Vmip---d  na/Td-p"," madraí/Ncmpc"," ag/Sp  rith/Nv  i/Sp  bPáirc/Ncfsc  Shíolbhroin/Npmsc  anocht/Ns-s|Rt  ?/Fq </s><s> ''/Fa  ./Fe </s><s/> Ogie/Npmsc  ÓMóráin/Npmsc  ,/Fi  Bainisteoir/Ncmsc  Chiarraí/Npmsc  ./Fe <s/> le/Sp  Mícheál/Npmsc  Ó/Sp  Muircheartaigh/Npmsc"
"doc#2678","an/Td-s  phobail/Ncmsg  mí/Ncfsc|Npfsc|Npfpg  ó/Sp  shin/Pd  ,/Fi  tá/Vmip  Chirac/Npmsc  i/Sp  mbéal/Ncmsc  an/Td-s  phobail/Ncmsg  anois/Rg  ./Fe </s><s> Is/Wp-i  cosúil/Aqp  go/Cs  bhfuil/Vmip---d  an/Td-s  pobal/Ncmsc  anois/Rg  den/Spa-s  tuairim/Ncfsc  gur/Wpdi|Wsdi  fearr/Aqc  leis/Sp  an/Td-s"," seanmhadra/Ncmsc"," a/Q-i  bhfuil/Vmip---d  taithí/Ncfsc  acu/Pr3-p  ar/Sp  a/Dp3ms  chuid/Ncfsc  cleasaíocht/Ncfsc  ná/Cc  duine/Ncmsc  ar/Sp  bith/Ns-s  eile/Dd  ./Fe </s><s> Níl/Npfsc|Vmip---n  Balladur/Npmsc  ach/Cs  sa/Spa-s  tríú/Mo  háit/Ncfsc  faoi/Sp  láthair/Ncfsc  agus/Cc  ceaptar/Vmip0"
"doc#2690","beaga/Aq--pc  ina/Spr  dhiadh/Vmis0|Vmih  sin/Pd  ,/Fi  áfach/Rg  ,/Fi  bhí/Vmis  de/Sp  locht/Ncmsc  ar/Sp  an/Td-s  bhféile/Ncfsc  chéanna/Ncfpg|Ncmsg  nach/Qnr  raibh/Vmis---n  deoch/Ncfsc  le/Sp  fáil/Nv  amuigh/Rd  (/F  ach/Cs  ar/Sp  Thaispeantas/Ncmsc  na/Td-p"," Madraí/Ncmpg"," ,/Fi  i/Sp  mBaile/Npmpg  Átha/Npmsc|Npmsg  Cliath/Npmsc  )/F  ./Fe </s><s> Ba/Ws-i  uafásach/Aqp  an/Td-s  preab/Ncfsc  a/Q-r  bhaineadh/Vmih  sin/Pd  as/Sp  cuairteoirí/Ncmpc  thar/Sp  tír/Ncfsc  isteach/Rd  ,/Fi  agus/Cc  iad/Pp3-p  ag/Sp  súil/Ncfsc  le/Sp"
"doc#2690","eolaíochta/Ncfsg  Briotanach/Aq  ann/Pr3ms  agus/Cc  is/Wpri  uathusan/Pr3-p-e  a/Q-r  shíolraigh/Vmis  na/Td-p  gadhair/Ncmpc  a/Q-p|Q-i|Q-r  d''/Q  éag/Vmis  le/Sp  déanaí/Ncfsc  ./Fe </s><s> Mheas/Vmis  na/Td-p  heolaithe/Ncmpc  go/Cs  bhfágfaí/Vmc-0  na/Td-p"," madraí/Ncmpc"," as/Sp  an/Td-s  áireamh/Ncmsc  nuair/Cs  a/Q-r  bhí/Vmis  conradh/Ncmsc  timpeallachta/Ncfsg  á/Spp-s  dhréachtadh/Nv  toisc/Ncfsc  nár/Qnrs  bhagair/Vmis---n  siad/Pp3-ps  ar/Sp  rónta/Ncmpc  agus/Cc  ar/Sp  ainmhithe/Ncmpc  eile/Dd  ;/Fi"
"doc#2691","./Fe </s><s> 2./Mn  Céard/Pq  atá/Vmip---r  _/F  lámha/Ncfpc  agat/Pr2-s  faoi/Sp  láthair/Ncfsc  ?/Fq </s><s> 3./Mn  Déanann/Vmip  sé/Mc|Pp3mss  aithris/Ncfsc  _/F  a/Dp3ms  mhúinteoir/Ncmsc  ./Fe </s><s> 4./Mn  Ní/Qn  rachaidh/Vmif  mé/Pp1-s  ann/Pr3ms  arís/Rg  go/Cs|Ua  _/F  ./Fe </s><s> 5./Mn  Ná/Q-m  lig/Vmis  _/F"," mhadra/Ncmsc"," teacht/Ncmsc|Nv  isteach/Rd  ./Fe </s><s> 6./Mn  Chuir/Vmis  siad/Pp3-ps  _/F  in aice/Spc  na/Td-s  habhann/Ncfsg  ./Fe </s><s> 7./Mn  Chas/Npfsg  mé/Pp1-s  _/F  do/Sp  chara/Ncmsc  aréir/Aqp  ./Fe </s><s> 8./Mn  Éirigh/Vmis  _/F  an/Td-s  tobac/Ncmsc  nó/Cc  is/Wpri  duit/Pr2-s  is/Wpri  measa/Aqc  !/Fe </s><s> 9./Mn"
"doc#2692","ann/Pr3ms  agus/Cc  radharc/Ncmsc  ar/Sp  an/Td-s  gcúrsa/Ncmsc-e|Ncmsc  ó/Sp  na/Td-p  boird/Ncmpc  agus/Cc  áiseanna/Ncfpc  le/Sp  geallta/Nv--g  a/Sp  chur/Nv  i/Sp  ngar/Ncmsc  dóibh/Pr3-p  ./Fe </s><s> Beidh/Vmif  cróite/Ncmpc  úrnua/Aqp  ar/Sp  fáil/Nv  do/Sp  na/Td-p"," madraí/Ncmpc"," agus/Cc  slacht/Ncmsc  agus/Cc  gáirneoireacht/Ncmsc  déanta/Av  ar/Sp  an/Td-s  timpeall-/Ncmsc  acht/Ncmsc  ./Fe </s><s> Beidh/Vmif  áiseanna/Ncfpc  nua-aimseartha/Aqp  ar/Sp  fáil/Nv  chun/Sp  go/Cs  mbeidh/Vmif"
"doc#2708","salá/Ncmsc  atá/Vmip---r  iniu/Xf  ann/Pr3ms  ?/Fq </s><s> Tá/Vmip  tagairt/Ncfsc  i/Sp  dteideal/Ncmsc  na/Td-s  haiste/Ncfsg  don/Spa-s  fhoréigean/Ncmsc  i/Sp  gcúrsaí/Ncmpc  spóirt/Ncmsg  go/Ua  ginearálta/Aqp  ach/Cs  dairíre/Ncfsc  tá/Vmip  a/Dp3ms  fhios/Ncmsc  ag/Sp"," madraí/Ncmpc"," an/Td-s  bhaile/Ncmsg  go/Cs  dtarlaíonn/Vmip  léirsithe/Ncmpc  ,/Fi  círéibeacha/Ncfpc  ,/Fi  maruithe/Ncmpc  ,/Fi  dúnmharuithe/Ncmpc  ,/Fi  scliúchais/Ncmpc  agus/Cc  gach/Dq  saghas/Ncmsc"
"doc#2716","a/Sp  scríobh/Nv  Pedersen/Npmsc  faoin/Spa-s  teach/Ncmsc  agus/Cc  luaigh/Vmis  sé/Pp3mss  i/Sp  litir/Ncfsc  chuig/Sp  ollamh/Ncmsc  eile/Dd  go/Q-s  raibh/Vmis---d|Vmsp  an/Td-s  teach/Ncmsc  chomh/Ri  dona/Aqp  is/Cc  nach/Qnr  nglacfadh/Vmc"," madra/Ncmsc"," leis/Pr3ms  sa/Spa-s  Danmhairg/Npfsc  ,/Fi  an/Td-s  tír/Ncfsc  ab/Wsri  as/Sp  dó/Pr3ms  féin/Px  ./Fe </s><s> Maidir/Sp  le/Sp  talamh/Ncmsc|Ncfsc  Mháirtín/Npfsg|Npm-g  dúirt/Vmis  Pedersen/Npmsc  go/Q-s  raibh/Vmis---d|Vmsp  sé/Pp3mss  chomh/Ri  dona/Aqp  is/Cc  nach/Qnr  dtabharfá/Vmc-2s"
"doc#2725","dúchasach/Aq-msc  roimh/Sp  an/Td-s  bhliain/Ncfsc  2000./Mn </s><s> le/Sp  Jane/Npfsc  Ó/Sp  Fearghaile/Npmsc </s> Crosfhocal/Ncmsc  le/Sp  Cantal/Ncmsc  #/Xx  25/Mn <s> Trasna/Sp </s><s> 3./Mn  Ag/Sp  féachaint/Nv  ,/Fi  ag/Sp  ./Fe </s><s> (/F  6/Mn  )/F  ./Fe </s><s> 6./Mn  Scata/Ncmsc"," madraí/Ncmpg"," ,/Fi  nó/Cc  smaointe/Ncmpc  Sheáin/Npfsg  Uí/Up  Ríordáin/Npmsc  ,/Fi  a/Q-r  cheanglóidh/Vmif  sé/Pp3mss  (/F  7/Mn  )/F  ./Fe </s><s> 8./Mn  Tá/Vmip  mo/Dp1-s  Lam/Npmsc  beag/Aq-msc  imithe/Av  chun/Sp  na/Td-s  Sualainne/Npf-g  (/F  5/Mn  )/F  ./Fe </s><s> 9./Mn  Sráid/Ncfsc  ,/Fi  faoi/Sp|Pr3ms  do/Sp"
"doc#2725","le/Sp  teacht/Nv  ar/Sp  chinneadh/Nv  (/F  6/Mn  )/F  ./Fe </s><s> 19./Mn  An/Qq  bhfuil/Vmip---d  ?/Fq </s><s> (/F  2/Mn  )/F  ./Fe </s><s> 21./Mn  Tobann/Aqp  ,/Fi  grod/Aqp  (/F  4/Mn  )/F  ./Fe </s><s> Líon/Vmis  na/Td-p  bearnaí/Ncfpc  sna/Spa-p  habairtí/Ncfpc  seo/Dd  a/Q-p|Q-i|Q-r  leanas/Vmip---r  :/Fi </s><s> 1./Mn  Bhí/Vmis  an/Td-s"," madra/Ncmsc"," _/F  iarraidh/Nv|Ncfsc  ar feadh/Spc  dhá/Spp  lá/Ncmsc  ./Fe </s><s> 2./Mn  Beidh/Vmif  sé/Pp3mss  imithe/Av  _/F  ceann/Ncmsc  bliana/Ncfsg  ./Fe </s><s> 3./Mn  Ní/Ncmsc  mór/Aq-msc  _/F  Sheán/Npmsc  a/Dp3ms  chuid/Ncfsc  oibre/Ncfsg  a/Sp  dhéanamh/Nv  ./Fe </s><s> 4./Mn  Chuir/Vmis  mé/Pp1-s  mo/Dp1-s"
"doc#2733","ba/Wsri  maith/Aqp  liom/Pr1-s  an/Td-s  cheist/Ncfsc  achrannach/Aq-fsc  sin/Dd  ,/Fi  colscaradh/Ncmsc  ,/Fi  a/Uv  chíoradh/Vmih  ./Fe </s><s/> Ní/Qn  bheidh/Vmif---n  aon/Mc|Dq  athrú/Ncmsc  ar/Sp  Riail/Ncfsc  21-/Mn  go/Ua  fóill/Aqp <s> TÁ/Vmip  a/Dp3ms  fhios/Ncmsc  ag/Sp"," madraí/Ncmpc"," an/Td-s  bhaile/Ncmsg  go/Sp  bhful/Ncmsc  an/Td-s  pósadh/Ncmsc  traidisiúnta/Aqp  faoi/Sp  bhrú/Ncmsc  in/Sp  Éirinn/Npfsd  sna/Spa-p  nóchaidí/Ncmpc|Ncmpg  ./Fe </s><s> Tá/Vmip  ag/Sp  teip/Nv  ar/Sp  an/Td-s  bpósadh/Ncmsc  i/Sp  ngach/Ns-s  cúinne/Ncmsg|Ncmsc  den/Spa-s  tír/Ncfsc"
"doc#2735","siad/Pp3-ps  an/Td-s  mhilleán/Ncmsc  faoi/Sp  sin/Pd  ?/Fq </s><s> Tá/Vmip  sé/Pp3mss  in/Sp  am/Ncmsc  ag/Sp  ceannairí/Ncmpc  an/Wp-q|Wpdq  INTO/Y  stopadh/Vmis0  den/Spa-s  fhimínteacht/Ncmsc  agus/Cc  an/Td-s  cur/Ncmsc  i/Sp  gcéill/Ncfsc  seo/Dd  nuair/Cs  is/Wpri  eol/Ncmsc  do/Sp"," mhadraí/Ncmpc"," an/Td-s  bhaile/Ncmsg  gur/Wpdi|Wsdi  cur/Nv|Ncmsc  i/Sp  gcéill/Ncfsc  atá/Vmip---r  ann/Pr3ms  ./Fe </s><s> Is/Wp-i  eol/Ncmsc  do/Sp  mhuintir/Ncfsc  na/Td-s  hÉireann/Npfsg  é/Pp3ms  freisin/Rg  agus/Cc  iad/Pp3-p  ag/Sp  iarraidh/Nv  tástáil/Ncfsc  oibiachtúil/Aq-fsc  i/Sp"
"doc#2735","aiféala/Ncmsc  _/F  an/Td-s  scéal/Ncmsc  a/Sp  chloisteáil/Nv  ./Fe </s><s> 6/Mn  Is/Wp-i  oth/Ns-s  _/F  a/Sp  rá/Nv  nach/Qnr  mbeidh/Vmif  mé/Pp1-s  ann/Pr3ms  ./Fe </s><s> 7/Mn  Níl/Npfsc  aon/Mc|Dq  leigheas/Ncmsc  _/F  ach/Cs  é/Pp3ms  a/Sp  thriail/Nv  ./Fe </s><s> 8/Mn  Chaith/Vmis  sé/Pp3mss  cloch/Ncfsc  _/F  an/Td-s"," madra/Ncmsc"," ./Fe </s><s> 9/Mn  D''/Q  éirigh/Vmis  sé/Pp3mss  _/F  mbord/Ncmsc  nuair/Cs  a/Q-r  bhí/Vmis  sé/Mc|Pp3mss  sach/Ncmsc  ./Fe </s><s> 10/Mn  Níl/Vmip---n  aon/Mc|Dq  suim/Ncfsc  agam/Pr1-s  _/F  cheol/Ncmsc  ./Fe </s><s> Freagraí/Ncmpc  na/Td-s  seachtaine/Ncfsg  seo/Dd  caite/Av  :/Fi </s><s> 1./Mn  roimh/Sp  ;/Fi  2./Mn  ar/Wpsi|Wssi|Ws-q|Wsdq  ;/Fi"
"doc#2735","an/Td-s  duine/Ncmsc  ar/Sp|Wpsi|Wssi|Ws-q|Wsdq  leis/Pr3ms|Sp  í/Pp3fs  ,/Fi  giúistís/Ncmsc  aonaránach/Aq-msc  atá/Vmip---r  ar/Sp  phinsin/Ncmpc  (/F  Jean-Louis/Xx  Trintignant/Npmsc  )/F  ./Fe </s><s> Ní/Wp-in  maith/Aqp  leis/Sp  an/Td-s  seanghiúistís/Ncmsc  an/Td-s"," madra/Ncmsg"," a/Sp  ghlacadh/Nv  ar/Sp  ais/Ncfsc  ,/Fi  rud/Ncmsc  a/Q-r  dhéanann/Vmip  sé/Pp3mss  soiléir/Aq-msc  do/Sp  Valentine/Npmsc  ./Fe </s><s> Níl/Vmip---n  a/Dp3ms  fhios/Ncmsc  ag/Sp  Valentine/Npmsc  céard/Pq  ba/Wsri  chóir/Aqp  di/Pr3fs  a/Sp  dhéanamh/Nv  ./Fe </s><s> Tá/Vmip"
"doc#2742","gur/Wpdi|Wsdi  deacair/Aqp|Ncfsc  do/Sp  dhuine/Ncmsc  taitneamh/Ncmpg  is/Wpri  tairbhe/Ncfsc  a/Sp  bhaint/Nv  as/Sp  rud/Ncmsc  ar/Sp  bith/Ns-s  má/Cs  bhíonn/Vmig  faitíos/Ncmsc  nó/Cc  imní/Ncfsc  ag/Sp  gabháil/Nv  dó/Pr3ms  ./Fe </s><s> Tá/Vmip  a/Dp3ms  fhios/Ncmsc  ag/Sp"," madraí/Ncmpc"," an/Td-s  bhaile/Ncmsg  go/Cs  bhfuil/Vmip---d  líon/Ncmsc  mór/Aq-msc  daoine/Ncmpc|Ncmpg  ann/Pr3ms  go/Cs  mbíonn/Vmig  siad/Pp3-ps  chomh/Ri  mór/Aqp  sin/Dd  ar/Sp  bís/Ncfsc  agus/Cc  a/Dp3-p  n-aigne/Ncfsc  is/Wpri  a/Dp3-p  n-intleacht/Ncfsc  trína/Spp-s  chéile/Ncmsc  ,/Fi  lá/Ncmsc"
"doc#2742","an/Td-s  duine/Ncmsc  óg/Aq-msc  ciall/Ncfpg|Ncfsc  an/Td-s  tsean-/Ncmsc  ./Fe </s><s> (/F  5/Mn  )/F  ./Fe </s><s> Na/Td-p  focail/Ncmpc  bheaga/Aq--pc </s><s> Bearnaí/Ncfpc  nua/Aqp  le/Sp  líonadh/Nv  agaibh/Pr2-p  an/Td-s  tseachtain/Ncfsc  seo/Dd  :/Fi </s><s> 1./Mn  Tá/Vmip  faitíos/Ncmsc  air/Pr3ms  _/F"," mhadraí/Ncmpc"," ./Fe </s><s> 2./Mn  Tá/Vmip  mé/Pp1-s  an-cheanúil/Aqp  _/F  Shíle/Npfsc  ./Fe </s><s> 3./Mn  Cheannaigh/Vmis  mé/Pp1-s  bronntanas/Ncmsc  _/F  mo/Dp1-s  mháthair/Ncfsc  ./Fe </s><s> 4./Mn  Scrúdaigh/Vmis  é/Pp3ms  _/F  gceannaíonn/Vmip  tú/Pp2-s  é/Pp3ms  ./Fe </s><s> 5./Mn  Murar/Cs-s|Csws"
"doc#2762","as/Sp  an/Td-s  saol/Ncmsc  sóisialta/Aqp  ./Fe </s><s> Ní/Wp-in  fáilte/Ncfsc  agus/Cc  deoch/Ncfsc  atá/Vmip---r  roimh/Sp  an/Wp-q|Wpdq  té/Pi  a/Q-r  rachadh/Vmc  ag/Sp  bothántaíocht/Ncfsc  anois/Rg  ach/Cs  glas/Aqp|Ncfsc|Ncmsc  ar/Sp  doras/Ncmsc  agus/Cc  sá/Ncmsc|Nv"," madraí/Ncmpc|Ncmpg"," ./Fe </s><s> Dáiríre/Ncmsc|Rg  ,/Fi  is/Wpri  nós/Ncmsc  í/Pp3fs  an/Td-s  bhothántaíocht/Ncfsc  nach/Qnr  gcleachtar/Vmip0  anois/Rg  sa/Spa-s  dúiche/Ncfsg  seo/Dd  ach/Cs  le linn/Spc  shéasúr/Ncmpg  na/Td-p  Nollag/Npmsc  ./Fe </s><s> Ach/Cs  go/Cs  mbeadh/Vmc"
"doc#2763",",/Fi  sula/Cs  gcromfadh/Vmc  Jason/Npmsc  ar/Wpsi|Wssi|Ws-q|Wsdq  dhá/Spp  shaothar/Ncmsc  déag/Ns-s  Earcail/Npmsc  ./Fe </s><s> Bhí/Vmis  ina/Spp-s  thurlabhait/Ncmpc  ar feadh/Spc  trí/Ncmsg  seachtaine/Ncfsg  ina/Spp-s  dhiaidh/Ns-s  sin/Dd  agus/Cc"," madraí/Ncmpc"," an/Td-s  cheantair/Ncmsg  ag/Sp  tafann/Ncmsc  lá/Ncmsc  agus/Cc  oíche/Ncfsc  ,/Fi  fad/Ncmsc  a/Q-r  bhí/Vmis  Jason/Npmsc  ag/Sp  tairnéail/Ncfsc  is/Wpri  ag/Sp  sábhadh/Vmis0  ,/Fi  ag/Sp  réabadh/Vmis0  is/Cc  ag/Sp  tuargaint/Nv  go dtí/Spc  sa/Spa-s"
"doc#2764","dealraíonn/Vmip  sé/Pp3mss  anois/Rg  go/Cs  dtugann/Vmip  siad/Pp3-ps  ailse/Ncfsc  dá/Spp-p  bpeataí/Ncmpc  tí/Ncfsg|Ncmsg  chomh/Ri  maith/Aqp  !/Fe </s><s> Suirbhé/Ncmsc </s><s> De/Sp  réir/Ncfsc  suirbhé/Ncmsc  úr/Aq-msc  sa/Spa-s  Ghearmáin/Npfsc  ,/Fi  faigheann/Vmip"," madraí/Ncmpc"," ,/Fi  cait/Ncmpc  agus/Cc  éin/Ncmpc  bás/Ncmsc  ón/Spa-s  ailse/Ncfsc  scamhóg/Ncfpg  níos/Vmip---r  minicí/Ncfpc  má/Ncfsg  bhíonn/Vmig  siad/Pp3-ps  in/Sp  aontíos/Ncmsc  le/Sp  caiteoirí/Ncmpc  ./Fe </s><s> Madraí/Ncmpc  ar nós/Spc  bocsaeirí/Ncmpg|Ncmsg  is/Wpri  mó/Aqc  atá/Vmip---r"
"doc#2764","sa/Spa-s  Ghearmáin/Npfsc  ,/Fi  faigheann/Vmip  madraí/Ncmpc  ,/Fi  cait/Ncmpc  agus/Cc  éin/Ncmpc  bás/Ncmsc  ón/Spa-s  ailse/Ncfsc  scamhóg/Ncfpg  níos/Vmip---r  minicí/Ncfpc  má/Ncfsg  bhíonn/Vmig  siad/Pp3-ps  in/Sp  aontíos/Ncmsc  le/Sp  caiteoirí/Ncmpc  ./Fe </s><s>","Madraí/Ncmpc"," ar nós/Spc  bocsaeirí/Ncmpg|Ncmsg  is/Wpri  mó/Aqc  atá/Vmip---r  i/Sp  mbaol/Ncmsc  -/Fb  de réir/Spc  an/Td-s  tsuir-bhé/Ncfsc|Ncfsg  -/Fb  mar/Sp|Cs  gheall/Vmis|Ncmsc  ar/Sp  an/Td-s  smut/Ncmsc  áirithe/Aqp|Av  atá/Vmip---r  orthu/Pr3-p  ./Fe </s><s> Dealraíonn/Vmip  sé/Pp3mss  go/Cs"
"doc#2764","ar/Sp  an/Td-s  smut/Ncmsc  áirithe/Aqp|Av  atá/Vmip---r  orthu/Pr3-p  ./Fe </s><s> Dealraíonn/Vmip  sé/Pp3mss  go/Cs  dtarraingíonn/Vmip  srón/Ncfsc  leathan/Aq-fsc  an/Td-s|Wp-q|Wpdq  bhocsaera/Ncmpv  níos/Uc  mó/Aqc  deataigh/Ncmsg|Ncmpc  isteach/Rd  ná/Cc  an/Td-s"," gnáthmhadra/Ncmsc"," !/Fe </s><s> Tá/Vmip  na/Td-p  héin/Ncmpc  tí/Ncfsg|Ncmsg  níos/Uc  measa/Aqc  as/Pr3ms  fós/Rg  ,/Fi  áfach/Rg  ,/Fi  mar/Cs  go/Cs  dtarraingíonn/Vmip  siadsan/Pp3-pse  anáil/Ncfsc  níos/Vmip---r  tráthrialta/Av  ná/Cc  daoine/Ncmpc  agus/Cc  madraí/Ncmpc  ./Fe </s>"
"doc#2764","gnáthmhadra/Ncmsc  !/Fe </s><s> Tá/Vmip  na/Td-p  héin/Ncmpc  tí/Ncfsg|Ncmsg  níos/Uc  measa/Aqc  as/Pr3ms  fós/Rg  ,/Fi  áfach/Rg  ,/Fi  mar/Cs  go/Cs  dtarraingíonn/Vmip  siadsan/Pp3-pse  anáil/Ncfsc  níos/Vmip---r  tráthrialta/Av  ná/Cc  daoine/Ncmpc  agus/Cc"," madraí/Ncmpc"," ./Fe </s><s/> Geimhreadh/Ncmsc  eisceachtúil/Aq-msc  ?/Fq <s> TÉAMH/Ncmsc  na/Td-s  cruinne/Ncfsg  is/Wpri  cúis/Ncfsc  leis/Sp  an/Td-s  ngeimhreadh/Ncmsc  cineálta/Aqp  in/Sp  Éirinn/Npfsd  agus/Cc  ar fud/Spc  an/Td-s  domhain/Ncmsg|Ncfsc  i/Sp"
"doc#2771",",/Fi  fainic/Ncfsc  tú/Pp2-s  féin/Px  a/Dp3ms  mhac/Ncmsc  !/Fe </s><s> Agus/Cc  cheapfá/Vmc-2s  gur/Wpdi|Wsdi  ceisteanna/Ncfpc  simplí/Aqp  iad/Pp3-p  seo/Dd  ./Fe </s><s> Sea/Wp-i-3  freisin/Rg  -/Fb  ar/Sp  bhealach/Ncmsc  ./Fe </s><s> Tá/Vmip  cuimse/Ncfsc  acu/Pr3-p  ar/Sp  eolas/Ncmsc  ag/Sp"," madraí/Ncmpc"," an/Td-s  bhaile/Ncmsg  agus/Cc  ag/Sp  páistí/Ncmpc  scoile/Ncfsg  fiú/Ns-s  ./Fe </s><s> Níorbh/Ws-in  fhiú/Ns-s  a/Dp3-p  bhformhór/Ncmsc  a/Sp  chur/Nv  ar/Sp  pháipéar/Ncmsc  scrúdaithe/Av  ná/Cc  ar/Wpsi|Wssi|Ws-q|Wsdq  quizchlár/Xf  teilifíse/Ncfsg  ./Fe </s>"
"doc#2778","ag/Sp  an/Td-s  bpobal/Ncmsc  i/Sp  seilbh/Ncfsc  phríobháideach/Aq-fsc  ./Fe </s><s> Uaireanta/Ncfpc|Rg  déantar/Vmip0  iarracht/Ncfsc  an/Td-s  diúltú/Ncmsg  seo/Dd  a/Sp  chur/Nv  i/Sp  bhfeidhm/Ncfsc  trí/Ncmsg  imeaglú/Nv  ar nós/Spc"," madraí/Ncmpg"," fíoch-mhara/Ncfpc|Ncfsg|Ncfpg  a/Sp  bheith/Nv  i láthair/Spc  nó/Cc  taispeántas/Ncmsc  gunnaí/Ncmpg  ./Fe </s><s> Dúnann/Vmip  áitritheoirí/Ncmpc  cosáin/Ncmsg  go/Ua  borb/Aqp  ar/Wpsi|Wssi|Ws-q|Wsdq  an/Wp-q|Wpdq  dúchasaí/Aqc  ,/Fi  cosáin/Ncmpc  a/Q-r"
"doc#2787","''/Fa  agus/Cc  Cathal/Npmsc  Ó/Sp  Háinle/Npmsc  ,/Fi  ''/Fa  Ó/Sp  chaint/Ncfsc  na/Td-p  ndaoine/Ncmpg  go dtí/Spc  an/Td-s  caighdeán/Ncmsc  oifigiúil/Aq-msc  ./Fe </s><s> ''/Fa </s><s> IS/Wp-i  bocht/Ncmsc|Aqp  an/Td-s  buachaill/Ncmsc  nach/Qnr  mbíonn/Vmig"," madra/Ncmsc"," aige/Pr3ms  tráth/Ncmsc  éigin/Aq-msc  ina/Spp-s  shaol/Ncmsc  ./Fe </s><s> In/Sp  Máirtín/Npmsc  (/F  IRP3/Mn  )/F  insíonn/Vmip  Siobhán/Npfsc  Ní/Ncmsg|Ncfsg  Shúilleabháin/Npfsg  faoina/Spr  tharlaíonn/Vmip  nuair/Cs  a/Q-r  thagann/Vmip"
"doc#2787","éigin/Aq-msc  ina/Spp-s  shaol/Ncmsc  ./Fe </s><s> In/Sp  Máirtín/Npmsc  (/F  IRP3/Mn  )/F  insíonn/Vmip  Siobhán/Npfsc  Ní/Ncmsg|Ncfsg  Shúilleabháin/Npfsg  faoina/Spr  tharlaíonn/Vmip  nuair/Cs  a/Q-r  thagann/Vmip  buachaill/Ncmsc  agus/Cc"," madra/Ncmsc"," le/Sp  chéile/Ncmsc  ./Fe </s><s> Seo/Pd  blas/Ncmsc  den/Spa-s  scéal/Ncmsc  :/Fi </s><s> ''/Fa  Cos/Ncfsc  mhór/Aq-fsc  chaoireola/Ncfsg  !/Fe </s><s> Ní/Wp-in  duitse/Pr2-s-e  a/Q-p|Q-i|Q-r  fuair/Vmis  Aint/Npmsc  Síle/Npf-g  í/Pp3fs  ,/Fi  a/Uv  phleidhce/Ncmsv  !/Fe </s><s> Tá/Vmip  cairde/Ncmsc|Ncmpc  léi/Pr3fs  ag/Sp  teacht/Nv"
"doc#2796","beidh/Vmif  fuaimeanna/Ncfpc  iontacha/Aq--pc  le/Sp  cloisteáil/Nv  san/Spa-s  ionad/Ncmsc  céanna/Aqp  ó/Sp  Four/Npmsc  Men/Npmsc  and/Ncmsc  a/Uv  Dog/Npmsc  ./Fe </s><s> Níl/Vmip---n  a/Dp3ms  fhios/Ncmsc  agam/Pr1-s  go/Ua  fóill/Aqp  cé/Pq  acu/Pr3-p  ceann/Ncmsc  an/Td-s"," madra/Ncmsg"," ./Fe </s><s> Más/Csw  cuimhin/Ns-s  leat/Pr2-s  Desmond/Npmsc  Dekker/Npmsc  (/F  cé/Cs|Ncfsc|Pq  ?/Fq </s><s> ?/Fq </s><s> )/F  ,/Fi  beidh/Vmif  gliondar/Ncmsc  ar/Sp  do/Sp  chroí/Ncmsc  a/Sp  chloisteáil/Nv  go/Cs  mbeidh/Vmif  sé/Pp3mss  ag/Sp  seinm/Nv  tigh/Ncmsd  Whelan/Npmsc|Npmsg|Npmpg  ''s/Cc  Dé/Ns-s"
"doc#2804","./Fe </s><s> ''/Fa  Ó/I  ,/Fi  ''/Fa  ar/Vmis  sise/Pp3fsse  ,/Fi  ''/Fa  bhí/Vmis  daoine/Ncmpc  cosúil/Aq--pg  libh/Pr2-p  ann/Pr3ms  chomh/Ri  maith/Aqp  ./Fe </s><s> Ba/Ws-i  chuma/Aqp  leo/Pr3-p  íbirtí/Vmih0  na/Td-p  laoch/Ncmsc  ./Fe </s><s> Sea/Wp-i-3  ,/Fi  chonaic/Vmis  mé/Pp1-s  daoine/Ncmpc  gan/Sp  meas/Nv"," madra/Ncmsc|Ncmsg"," acu/Pr3-p  ar/Sp  shaoirse/Ncfsc|Ncmpc-e  na/Td-s  hÉireann/Npfsg  ./Fe </s><s> ''/Fa  Nuair/Cs  a/Q-r  bhí/Vmis  na/Td-p  hÓglaigh/Ncmpc  ag/Sp  fáil/Nv  bháis/Ncmsg  ar/Sp  shráideanna/Ncfpc  Bhaile/Npmsg  Átha/Npmsc|Npmsg  Cliath/Npmsc  ,/Fi  bhí/Vmis  slua/Ncmsc  eile/Dd  ag/Sp"
"doc#2844","bhain/Vmis  sé/Pp3mss  sin/Dd  preab/Ncfsc  astu/Pr3-p  ./Fe </s><s> D''/Q  fhéach/Vmis  siad/Pp3-ps  ó/Sp  dhuine/Ncmsc  go/Sp  duine/Ncmsc  ./Fe </s><s> ''/Fa  Baino/Npmsc  ?/Fq </s><s> Bone-Ó/Xx  ?/Fq </s><s> Bongo/Npmsc  ?/Fq </s><s> By/Y  Cnysk/Xf  !/Fe </s><s> ''/Fa </s><s> Ansin/Rl  arsa/Vmis  duine/Ncmsc  amháin/Aqp  :/Fi  ''/Fa  An/Td-s"," madra/Ncmsc"," é/Pp3ms  ?/Fq </s><s> ''/Fa </s><s> ''/Fa  Ní/Wp-in  hea/Pp3-s  !/Fe </s><s> ''/Fa  d''/Q  fhreagair/Vmis  mé/Pp1-s  ./Fe </s><s> Labhair/Vmis  fear/Ncmsc  eile/Dd  :/Fi  ''/Fa  B''/Ws-i  fhéidir/Ns-s  gur/Wpdi|Wsdi  banbh/Ncmsc  atá/Vmip---r  i/Sp  gceist/Ncfsc  agat/Pr2-s  ,/Fi  an/Wp-q|Wpdq  ea/Pp3-s  ?/Fq </s><s> ''/Fa </s><s> ''/Fa  Ní/Wp-in  hea/Pp3-s  ,/Fi  mhuis/Ncfsc  !/Fe </s><s> ''/Fa </s>"
"doc#2844","aon/Mc|Dq  duine/Ncmsc  agaibh/Pr2-p  trácht/Nv  ar/Sp  Larry/Npmsc  ?/Fq </s><s> ''/Fa </s><s> D''/Q  fhreagair/Vmis  siad/Pp3-ps  go/Ua  léir/Aqp  in/Sp  aon/Mc  ghuth/Ncmsc  amháin/Aqp  ./Fe </s><s> ''/Fa  Learaí/Ncmsc  !/Fe </s><s> Learaí/Ncmsc  !/Fe </s><s> Nach/Qnq|Qnr  bhfuil/Vmip---d  aithne/Ncfsc  ag/Sp"," madraí/Ncmpc"," an/Td-s  bhaile/Ncmsg  ar/Sp  Learaí/Ncmsc  ./Fe </s><s> Learaí/Ncmsc  Mac/Up  Réamainn/Npmsc  ,/Fi  an/Td-s  búistéir/Ncmsc  ./Fe </s><s> Is/Wp-i  mó/Aqc  caora/Ncfpc|Ncfsc  a/Q-r  cheannaigh/Vmis  sé/Pp3mss  uainn/Pr1-p  ./Fe </s><s> Ó/I  ,/Fi  by/Xf  Cynsk/Xf  !/Fe </s><s> Fear/Ncmsc  fónta/Av|Aqp  é/Pp3ms  Learaí/Ncmsc"
"doc#2857","atá/Vmip---r  ar/Sp  an/Td-s  alt/Ncmsc  tuairimíochta/Ncfsg  seo/Dd  gan/Sp  údar/Ncmsc  ná/Cc  aird/Ncfsc  a/Sp  thabhairt/Nv  ar/Sp  ainm/Ncmsc  áirithe/Aqp|Av  atá/Vmip---r  á/Spp-p|Spp-s  lua/Nv  mar/Sp  údar/Ncmsc  an/Td-s  ailt/Ncmsg  ag/Sp  ''/Fa"," madraí/Ncmpc"," an/Td-s  bhaile/Ncmsg  ''/Fa  ó/Sp  thús/Ncmsc  na/Td-s  seachtaine/Ncfsg  seo/Dd  ./Fe </s><s> Glacaim/Vmip1s  leis/Pr3ms  gurbh/Wsdi  é/Pp3ms  ghnáthpholasaí/Ncmsc  eagarthóireachta/Ncfsg  ANOIS/Rg  (/F  dála/Sp  nuachtáin/Ncmsg  eile/Dd"
"doc#2860","go/Sp  brách/Ns-s  ,/Fi  ní/Wp-in  rómhian/Ncfsc  liom/Pr1-s  go/Cs  mbeidís/Vmc-3p  mar/Sp|Cs  mé/Pp1-s  ./Fe </s><s> Is/Wp-i  mian/Ncfsc  liom/Pr1-s  iad/Pp3-p  a/Sp  bheith/Nv  lúcháireach/Aqp  mar/Sp  chách/Ncmsc  ./Fe </s><s> Cén/Pq--s  amhrastraíl/Ncfsc  í/Pp3fs  sin/Dd  ?/Fq </s><s>","Madra/Ncmsc"," bocht/Aq-msc  allta/Aqp  ?/Fq </s><s> Baileodsa/Npmsc  liom/Pr1-s  anois/Rg  ,/Fi  ar/Sp  thóir/Ncfsc  mo/Dp1-s  phiasúin/Ncmpc  ,/Fi  síos/Rd  ag/Sp  an/Td-s  seileastram/Ncmsc  sa/Spa-s  talamh/Ncmsc  chaltha/Ncmpc  le hais/Spc  Lochán/Ncmpg  na/Td-p"
"doc#2862","''/Fa  a/Q-r  dúirt/Vmis  sé/Pp3mss  ./Fe </s><s> Ba/Ws-i  é/Pp3ms  téama/Ncmsc  an/Td-s  tseimineáir/Ncmsg  ná/Cc  ,/Fi  ''/Fa  Ireland/Npmsc  in/Sp  the/Aqp  21st/Xx  Century/Npmsc  -/Fb  the/Aqp  Intelligent/Npmsc  Island/Npmsc  ''/Fa  agus/Cc  cé/Cs  nach/Qnr  bhfuil/Vmip---d  meas/Ncmsc"," madra/Ncmsg"," agam/Pr1-s  ar/Sp|Wpsi|Wssi|Ws-q|Wsdq  thuairimí/Ncfpc|Aqc  agus/Cc  teoiricí/Ncfpc  eacnamaithe/Ncmpg  de bharr/Spc  a/Dp3-p|Dp3ms|Dp3fs  neamhréire/Ncfsg  -/Fb  féach/Vmm-2s  ar/Sp  an/Td-s  bpraiseach/Ncfsc  a/Q-p|Q-i|Q-r  rinne/Vmis  siad/Pp3-ps  díobh/Pr3-p  féin/Px"
"doc#2877","last/Ncmsc  de/Sp  gheallghlacadóirí/Ncmpc  ar/Sp  bord/Ncmsc  ar/Sp  an/Td-s  mbealach/Ncmsc  ó/Sp  láthair/Ncfsc  oibre/Ncfsg  amháin/Aqp  ag/Sp  Rásaí/Ncmpc  Lios/Ncmsc  Tuathail/Npm-g|Npmsg  go dtí/Spc  ionad/Ncmpg  eile/Dd  ag/Sp  na/Td-p"," madraí/Ncmpc|Ncmpg"," ./Fe </s><s> An/Qq  dtuigeann/Vmip  an/Td-s  pobal/Ncmsc  an/Td-s  cruatan/Ncmpg  agus/Cc  an/Td-s  imní/Ncfsc  a/Q-r  bhíonn/Vmig  le/Sp  fulaingt/Nv  ag/Sp  na/Td-p  geallghlacadóirí/Ncmpc  céanna/Aqp  i mbun/Spc  a/Dp3-p  gcuid/Ncfsc  oibre/Ncfsg  ?/Fq </s>"
"doc#2899","Ní/Ncmsg|Ncfsg  Shúilleabháin/Npfsg  dóibh/Pr3-p  ./Fe </s><s> Is/Wp-i  beag/Aqp|Ncmsc  duine/Ncmsc  óg/Aq-msc  nár/Qnrs  ciapadh/Vmis0--n  ag/Sp  cruachás/Ncmsc  cosúil/Aq-msc  leis/Sp  an/Td-s  cheann/Ncmsc  a/Q-p|Q-i|Q-r  fhulangaíonn/Vmip  Máirtín/Npmsc  -/Fb  tá/Vmip"," madra/Ncmsc"," ag/Sp  teastáil/Nv  uaidh/Pr3ms  ,/Fi  tá/Vmip  madra/Ncmsc  ag/Sp  beagnach/Rg  gach/Dq  gasúr/Ncmsc  eile/Dd  sa/Spa-s  rang/Ncmsc  ,/Fi  de réir/Spc  cosúlachtaí/Ncfpg  ,/Fi  ach/Cs  tá/Vmip  cónaí/Ncmsc  ar/Sp  Mháirtín/Npmsc  agus/Cc  a/Dp3ms"
"doc#2899","./Fe </s><s> Is/Wp-i  beag/Aqp|Ncmsc  duine/Ncmsc  óg/Aq-msc  nár/Qnrs  ciapadh/Vmis0--n  ag/Sp  cruachás/Ncmsc  cosúil/Aq-msc  leis/Sp  an/Td-s  cheann/Ncmsc  a/Q-p|Q-i|Q-r  fhulangaíonn/Vmip  Máirtín/Npmsc  -/Fb  tá/Vmip  madra/Ncmsc  ag/Sp  teastáil/Nv  uaidh/Pr3ms  ,/Fi  tá/Vmip"," madra/Ncmsc"," ag/Sp  beagnach/Rg  gach/Dq  gasúr/Ncmsc  eile/Dd  sa/Spa-s  rang/Ncmsc  ,/Fi  de réir/Spc  cosúlachtaí/Ncfpg  ,/Fi  ach/Cs  tá/Vmip  cónaí/Ncmsc  ar/Sp  Mháirtín/Npmsc  agus/Cc  a/Dp3ms  theaghlach/Ncmsc  in/Sp  árasán/Ncmsc  beag/Aq-msc  ,/Fi  áit/Ncfsc"
"doc#2899","gasúr/Ncmsc  eile/Dd  sa/Spa-s  rang/Ncmsc  ,/Fi  de réir/Spc  cosúlachtaí/Ncfpg  ,/Fi  ach/Cs  tá/Vmip  cónaí/Ncmsc  ar/Sp  Mháirtín/Npmsc  agus/Cc  a/Dp3ms  theaghlach/Ncmsc  in/Sp  árasán/Ncmsc  beag/Aq-msc  ,/Fi  áit/Ncfsc  nach/Wprin  ceadmhach/Aqp"," madra/Ncmsc|Ncmsg"," a/Sp  choimeád/Nv  ./Fe </s><s> Tá/Vmip  tuismitheoirí/Ncmpc  Mháirtín/Npmsc  báúil/Aq-msc  go/Ua  leor/Aqp  chuige/Pr3ms  ,/Fi  ach/Cs  idir/Sp  an/Td-s  teach/Ncmsc  nua/Aqp  atá/Vmip---r  siad/Pp3-ps  ag/Sp  iarraidh/Nv  a/Sp  cheannach/Nv  ,/Fi  agus/Cc"
"doc#2899","smaoineamh/Nv  ar/Sp  chomrádaí/Ncmsc  cheithrechosach/Aq  a/Sp  fháil/Nv  dá/Spp-p|Spp-s|Spp-p|Spp-s  mac/Ncmsc  ./Fe </s><s> Ach/Cs  ,/Fi  mar/Sp  sin/Pd  féin/Px  ,/Fi  tá/Vmip  an/Td-s  t-ádh/Ncmsc  le/Sp  Máirtín/Npmsc  ,/Fi  agus/Cc  éiríonn/Vmip  leis/Pr3ms"," madra/Ncmsc"," a/Sp  fháil/Nv  ./Fe </s><s> Ní/Wp-in  fada/Aqp  ,/Fi  áfach/Rg  ,/Fi  go/Cs  dtagann/Vmip  drochrath/Ncmsc  ar/Sp  an/Td-s  leaid/Ncmsc  óg/Aq-msc  agus/Cc  ar/Sp  Rex/Npmsc  ./Fe </s><s> Ní/Qn  mhillfidh/Vmif---n  mé/Pp1-s  deireadh/Ncmsc  an/Td-s  scéil/Ncmsg  oraibh/Pr2-p  ,/Fi"
"doc#2909","an/Td-s  ghairdín/Ncmsg  ./Fe </s><s> ''/Fa </s><s> ''/Fa  Is/Cc|Wp-i  deacair/Aqp|Ncfsc  é/Pp3ms  sin/Dd  a/Sp  bhualadh/Nv  ,/Fi  ''/Fa  arsa/Vmis  an/Td-s  síciatraí/Ncmsc  ./Fe </s><s> ''/Fa  Agus/Cc  fuair/Vmis  ár/Ncmsc|Dp1-p  n-aon/Mc  leanbh/Ncmsc  amháin/Aqp  bás/Ncmsc  nuair/Cs  a/Q-r  stróic/Vmis"," madra/Ncmsc"," as/Sp  a/Dp3ms  chéile/Ncmsc  é/Pp3ms  ina/Spp-s  chliabhán/Ncmsc  os comhair/Spc  an/Td-s  tí/Ncmsc  ./Fe </s><s> ''/Fa </s><s> ''/Fa  Ba/Ncfpc|Ws-i  dheacair/Aqp  breith/Ncfsc|Nv  ar/Sp|Wpsi|Wssi|Ws-q|Wsdq  do/Sp  ghreamanna/Ncmpc  ina/Spp-s  dhiaidh/Ns-s  sin/Dd  ,/Fi  ''/Fa  arsa/Vmis  an/Td-s  síciatraí/Ncmsc  ./Fe </s>"
"doc#2911","i/Sp  seomra/Ncmsc  i/Sp  gcúl/Ncmsc  an/Td-s  tí/Ncfsg  go/Q-s  raibh/Vmis---d|Vmsp  solas/Ncmsc  ag/Sp  leathadh/Vmis0  amach/Rd  as/Pr3ms  ./Fe </s><s> Do/Q  bhí/Vmis  tine/Ncfsc  bhreá/Aq-fsc  dhearg/Aq-fsc  sa/Spa-s  seomra/Ncmsc  romham/Pr1-s  agus/Cc  cat/Ncmsc  mór/Aq-msc  dubh/Aq-msc  agus/Cc"," madra/Ncmsc"," buí/Aqp  ar/Sp  aghaidh/Ncfsc  na/Td-s  tine/Ncfsg  amach/Rd  ./Fe </s><s> B''/Ws-i  in/Sp  a/Q-r  raibh/Vmis---n  ann/Pr3ms  ./Fe </s><s> Ar/Sp  theacht/Nv  i/Sp  ngiorracht/Ncfsc  don/Spa-s  tine/Ncfsg  dhom/Ncmsc  ,/Fi  áfach/Rg  ,/Fi  thugas/Vmis1s  fé/Sp  ndeara/Ns-s  go/Q-s  raibh/Vmis---d|Vmsp"
"doc#2911","aghaidh/Ncfsc  na/Td-s  tine/Ncfsg  amach/Rd  ./Fe </s><s> B''/Ws-i  in/Sp  a/Q-r  raibh/Vmis---n  ann/Pr3ms  ./Fe </s><s> Ar/Sp  theacht/Nv  i/Sp  ngiorracht/Ncfsc  don/Spa-s  tine/Ncfsg  dhom/Ncmsc  ,/Fi  áfach/Rg  ,/Fi  thugas/Vmis1s  fé/Sp  ndeara/Ns-s  go/Q-s  raibh/Vmis---d|Vmsp  clúimh/Ncmpc  an/Td-s"," mhadra/Ncmsg"," leathdhóite/Aqp  ach/Cs  ná/Q-m  raibh/Vmis---d|Vmsp  corraí/Ncmsc  as/Pr3ms  ,/Fi  ná/Cc  as/Sp  an/Td-s  gcat/Ncmsc  ach/Cs  chomh/Ri  beag/Aqp  ./Fe </s><s> Ansan/Rl  d''/Q  airíos/Vmip---r  srutháinín/Ncmsc  dearg/Aq-msc  ag/Sp  leathadh/Vmis0  amach/Rd  ar/Sp"
"doc#2911","d''/Sp  uain/Ncfsc|Ncmpc  ag/Sp  an/Td-s  gcolúnaí/Ncmsc  corraí/Aq-fsg  a/Sp  chur/Nv  as/Pr3ms  bhí/Vmis  an/Td-s  gadhar/Ncmsc  bocht/Aq-msc  caite/Av|Aqp  amach/Rd  an/Td-s  doras/Ncmsc  ag/Sp  fear/Ncmsc  an/Td-s  tábhairne/Ncmsg  ./Fe </s><s> ''/Fa  Á/Spp-s|I  ,/Fi  cia/Ncfpc  do/Q  mharódh/Vmc  mo/Dp1-s"," mhadra/Ncmsc"," ?/Fq </s><s> ''/Fa  arsa/Vmis  an/Td-s  colúnaí/Ncmsc  ,/Fi  ag/Sp  olagón/Ncmsc  ,/Fi  agus/Cc  rith/Vmm-2s|Vmis  sé/Pp3mss  amach/Rd  an/Td-s  doras/Ncmsc  arís/Rg  chun/Sp  dul/Nv  i/Sp  gcabhair/Ncfsc  ar/Sp  an/Td-s  ngadhar/Ncmsc  ./Fe </s><s> Ní/Qn  raibh/Vmis---n  sé/Pp3mss  fada/Aqp  amuigh/Rd  ,/Fi"
"doc#2912","ar/Sp  an/Td-s  urlár/Ncmsc  ./Fe </s><s> Bhí/Vmis  crú/Ncmsc  capaill/Ncmsg  ar/Sp  crochadh/Vmis0  os cionn/Spc  a/Dp3fs  dorais/Ncmsg  ./Fe </s><s> Bhí/Vmis  póstaer/Ncmsc  mór/Aq-msc  de/Sp  chailín/Ncmsc  óg/Aq-msc  lena/Spp-p|Spp-s  lámha/Ncfpc  fáiscthe/Av|Aqp  timpeall/Ncmpg|Ncmsc|Rd  ar/Sp"," mhadra/Ncmsc"," mothallach/Aq-msc  ar/Sp  crochadh/Vmis0  os cionn/Spc  a/Dp3fs  deisce/Ncfsc  ./Fe </s><s> Scríbhinn/Ncfsc  air/Pr3ms  :/Fi  MÁ/Cs  TÁ/Vmip  GRÁ/Ncmsc  AGAT/Pr2-s  DO/Sp  DHUINE/Ncmsc  EICÍNT/Ncfsc  ''/Fa  SPÁIN/Y  É/Pp3ms  !/Fe </s><s> ''/Fa  Bhí/Vmis  an/Td-s  dara/Mo  póstaer/Ncmsc"
"doc#2912","a/Dp3fs  deisce/Ncfsc  ./Fe </s><s> Scríbhinn/Ncfsc  air/Pr3ms  :/Fi  MÁ/Cs  TÁ/Vmip  GRÁ/Ncmsc  AGAT/Pr2-s  DO/Sp  DHUINE/Ncmsc  EICÍNT/Ncfsc  ''/Fa  SPÁIN/Y  É/Pp3ms  !/Fe </s><s> ''/Fa  Bhí/Vmis  an/Td-s  dara/Mo  póstaer/Ncmsc  mór/Aq-msc  ina/Spp-p|Spp-s  seomra/Ncmsc  ,/Fi  póstaer/Ncmsc|Ncmpc  de/Sp"," mhadra/Ncmsc"," ag/Sp  caoineadh/Vmis0  :/Fi  NÍ/Qn  THUGTAR/Vmip0--n  GRÁ/Ncmsc  DHOM/Y  !/Fe </s><s> ''/Fa </s><s> Faoi/Sp  dheireadh/Ncmsc  thogair/Vmis  sé/Pp3mss  ar/Sp  a/Sp  dhul/Nv  isteach/Rd  arís/Rg  chuig/Sp  Damien/Npmsc  ./Fe </s><s> Cúnamh/Ncmsc  eile/Dd  a/Sp"
"doc#2912","ar/Sp  bith/Ns-s  ina/Spp-s  araicis/Ncfsc  ./Fe </s><s> Níorbh/Ws-in  é/Pp3ms  go/Q-s  raibh/Vmis---d|Vmsp  súil/Ncfsc  aige/Pr3ms  le/Sp  mórfháilte/Av  ach/Cs  bhí/Vmis  súil/Ncfsc  aige/Pr3ms  le/Sp  suim/Ncfsc  éigin/Aq-fsc  ./Fe </s><s> Bhí/Vmis  a/Uv  Dheaide/Npmsc  imithe/Av  leis/Sp  an/Td-s"," madra/Ncmsc"," ag/Sp  Baile/Npmsc  Coirce/Ncmsg  ag/Sp  breathnú/Nv  ar/Sp  na/Td-p  beithígh/Ncmpc  ,/Fi  bhí/Vmis  a/Dp3ms  dheirfiúracha/Ncfpc  imithe/Av  ag/Sp  spaisteoireacht/Ncfsc  síos/Rd  an/Td-s  bóthar/Ncmsc  ./Fe </s><s> Ba/Ws-i  ar/Sp  éigean/Ncmsc  a/Q-r"
"doc#2912","caoirigh/Ncfpc  ,/Fi  lachain/Ncfpc  is/Wpri  eile/Dd  ./Fe </s><s> Isteach/Rd  ar/Sp|Wpsi|Wssi|Ws-q|Wsdq  do/Sp  bhróga/Ncfpc  féin/Px  mura/Cs  mbeadh/Vmc  ann/Pr3ms  ach/Cs  go/Cs  dtabharfá/Vmc-2s  sciúird/Ncfsc  bheag/Aq-fsc  amach/Rd  ,/Fi  nó/Cc  ar/Sp  chosa/Ncfpc  na/Td-p"," madraí/Ncmpg"," ./Fe </s><s> Tagann/Vmip  sé/Pp3mss  isteach/Rd  ar/Sp  an/Td-s  ngaoth/Ncmsc|Ncfsc  féin/Px  ./Fe </s><s> Sin/Pd  anois/Rg  an/Td-s  obair/Ncfsc  a/Q-r  bhíonn/Vmig  ormsa/Pr1-s-e  sa/Spa-s  gheimhreadh/Ncmsc  agus/Cc  glaicíní/Ncmpc  fataí/Ncmsc  a/Sp  thabhairt/Nv"
"doc#2912","níl/Npfsc|Vmip---n  a/Dp3ms  dhath/Ncmsc  uirthi/Pr3fs  ,/Fi  ach/Cs  í/Pp3fs  chomh/Ri  crua/Aqp  tirim/Aqp  is/Cc  a/Q-r  bheas/Vmif---r  barr/Ncmsc  na/Td-s  bliana/Ncfsg  seo/Dd  ./Fe </s><s> Tá/Vmip  mé/Pp1-s  breá/Ri  sásta/Aqp  ./Fe </s><s> Tá/Vmip  neart/Ncmsc  comhluadair/Ncmsg  agam/Pr1-s  ./Fe </s><s> Tá/Vmip"," madra/Ncmsc"," agam/Pr1-s  agus/Cc  tá/Vmip  an/Td-s  t-asal/Ncmsc  agam/Pr1-s  ar/Sp  féidir/Ns-s  liom/Pr1-s  labhairt/Nv  leo/Pr3-p  ./Fe </s><s> Tá/Vmip  éanacha/Ncmpc  an/Td-s  aeir/Ncfsc  agam/Pr1-s  agus/Cc  tá/Vmip  an/Td-s  dúlra/Ncmsc  agam/Pr1-s  ./Fe </s><s> Tagaim/Vmm-1s|Vmip1s  síos/Rd  anseo/Rl"
"doc#2912","nó/Cc  amanna/Ncmpc  lasaim/Vmip1s  tine/Ncfsc  anseo/Rl  agus/Cc  fiuchaim/Vmip1s  blogam/Ncmsc  tae/Ncmsg  agus/Cc  beirim/Vmip1s  ubh/Ncfsc  dom/Pr1-s  féin/Px  ./Fe </s><s> Ní/Qn  bhíonn/Vmig---n  aon/Mc|Dq  mhórdheifir/Ncfsc  orm/Pr1-s  ./Fe </s><s> Fágaim/Vmip1s"," madra/Ncmsc"," sa/Spa-s  bhaile/Ncmsg  le/Sp  Nóra/Npfsc  ./Fe </s><s> Ní/Qn  fhágann/Vmip---n  Nóra/Npfsc  an/Td-s  teach/Ncmsc  ,/Fi  cé/Cs  go/Cs  mb''/Ws-i  fhéidir/Ns-s  go/Cs  ngabhfadh/Vmc  sí/Pp3fss  fad/Ncmsc  leis/Sp  an/Td-s  iothlainn/Ncfsc  ,/Fi  mar/Cs  go/Cs  bhfuil/Vmip---d  an/Wp-q|Wpdq  t-/U"
"doc#2912","Nóra/Npfsc  an/Td-s  teach/Ncmsc  ,/Fi  cé/Cs  go/Cs  mb''/Ws-i  fhéidir/Ns-s  go/Cs  ngabhfadh/Vmc  sí/Pp3fss  fad/Ncmsc  leis/Sp  an/Td-s  iothlainn/Ncfsc  ,/Fi  mar/Cs  go/Cs  bhfuil/Vmip---d  an/Wp-q|Wpdq  t-/U  amharc/Ncmsc|Nv|Vmm-2s|Vmis  go/Ua  dona/Aqp  aici/Pr3fs  ./Fe </s><s> Bíonn/Vmig  an/Td-s"," madra/Ncmsc"," aici/Pr3fs  mar/Sp  chomhluadar/Ncmsc  ,/Fi  agus/Cc  an/Td-s  raidió/Ncmsc|Ncmsg  ./Fe </s><s> Bíonn/Vmig  orm/Pr1-s  an/Td-s  t-uisce/Ncmsc  a/Sp  bheith/Nv  tarraingthe/Av  agam/Pr1-s  ón/Spa-s  tobar/Ncmsc  sula/Cs  dtagaim/Vmip1s  síos/Rd  anseo/Rl  ,/Fi"
"doc#2913","óg/Aqp  ,/Fi  an/Td-s  chuid/Ncfsc  is/Wpri  mó/Aqc  acu/Pr3-p  gan/Sp  pósadh/Vmis0  ,/Fi  nó/Cc  pósta/Av  gan/Sp  leanaí/Ncmpc  ./Fe </s><s> Bhí/Vmis  roinnt/Ncfsc  daoine/Ncmpg  níos/Uc  sine/Aqc  ina/Spr  gcónaí/Vmsp  iontu/Pr3-p  freisin/Rg  ./Fe </s><s> Ach/Cs  ní/Qn  raibh/Vmis---n"," madraí/Ncmpc"," ,/Fi  cait/Ncmpc  ná/Cc  leanaí/Ncmpc  ag/Sp  éinne/Ncmsc  sna/Spa-p  hárasáin/Ncmpc  seo/Dd  ./Fe </s><s> Sin/Pd  mar/Cs  a/Q-r  theastaigh/Vmis  sé/Pp3mss  uathu/Pr3-p  agus/Cc  bhí/Vmis  Rút/Npmsc|Npfsc  an-sásta/Aqp  leis/Sp  an/Td-s  réiteach/Ncmsc  sin/Dd  ./Fe </s><s> Bhí/Vmis"
"doc#2914","an/Td-s  lá/Ncmsc  ./Fe </s><s> Bhreathnaigh/Vmis  sé/Pp3mss  amach/Rd  fuinneog/Ncfsc  bheag/Aq-fsc  an/Td-s  tseomra/Ncmsg  ./Fe </s><s> Ní/Qn  raibh/Vmis---n  tada/Ncmsc  le/Sp  feiceáil/Nv  ná/Cc  le/Sp  cloisteáil/Nv  aige/Pr3ms  ach/Cs  amháin/Aqp  an/Td-s"," madra/Ncmsc"," a/Q-r  bhí/Vmis  ag/Sp  srannadh/Vmis0  go/Ua  breá/Aqp  dó/Pr3ms  féin/Px  ar/Sp  leic/Ncfsc  an/Td-s  teallaigh/Ncmsg  sa/Spa-s  chistin/Ncfsc  ./Fe </s><s> Bhí/Vmis  sé/Pp3mss  ina/Spp-s  bhaileabhair/Ns-s  ./Fe </s><s> Isteach/Rd  leis/Pr3ms  sa/Spa-s  leaba/Ncfsc  aríst/Ncfsc  :/Fi  ní/Qn"
"doc#2914","ar/Sp  an/Td-s  mbord/Ncmsc  ./Fe </s><s> Bhí/Vmis  sé/Pp3mss  cineál/Ri  míshuaimhneach/Aqp  go/Ua  leor/Aqp  ag/Sp  an/Td-s  am/Ncmsc  seo/Dd  ./Fe </s><s> Rug/Vmis  sé/Pp3mss  ar/Sp  an/Td-s  tlú/Ncmsc  ,/Fi  leis/Sp  an/Td-s  tine/Ncfsg  a/Sp  fheistiú/Nv  suas/Rd  ./Fe </s><s> Bhuail/Vmis  sé/Pp3mss  an/Td-s"," madra/Ncmsc"," ar/Sp  an/Td-s  mbaithis/Ncfsc  de/Sp  bhuile/Ncfsc  den/Spa-s  tlú/Ncmsc  agus/Cc  chuir/Vmis  ag/Sp  rince/Nv  i lár/Spc  an/Td-s  urláir/Ncmpc  é/Pp3ms  ./Fe </s><s> ''/Fa  Tá/Vmip  sé/Pp3mss  sin/Dd  sách/Ri  maith/Aqp  anois/Rg  agat/Pr2-s  ,/Fi  a/Uv  rud/Ncmsc  salach/Aq-msc  ,/Fi  ''/Fa  a/Q-r"
"doc#2914","''/Fa  a/Q-r  deir/Vmip  sé/Pp3mss  ,/Fi  ''/Fa  nach/Wprin  fearr/Aqc  dom/Pr1-s  dul/Ncmsc|Nv  soir/Aqp  tigh/Ncmsd  Tom/Npmsg|Npmsc  ./Fe </s><s> ''/Fa </s><s> Chroch/Vmis  sé/Pp3mss  leis/Sp  an/Td-s  máilín/Ncmsc  beatha/Ncfsg  agus/Cc  an/Td-s  seanchorrán/Ncmsc  agus/Cc  soir/Rd|Aqp|Ncmpc  leis/Pr3ms  ./Fe </s><s> Lean/Npmsc  an/Td-s"," madra/Ncmsg"," soir/Aqp  é/Pp3ms  ./Fe </s><s> Díreach/Ncmsc  ag/Sp  balla/Ncmsc  Jack/Npmsg  Mhóir/Aq-msg  chuaigh/Vmis  an/Td-s  mada/Ncmpc  amach/Rd  de/Sp  sciotán/Ncmsc  thairis/Pr3ms  ./Fe </s><s> Bhain/Npmsg  sé/Mc|Pp3mss  léim/Ncfsc  as/Sp  Micil/Npmsc  le/Sp  scanradh/Ncmsc  ./Fe </s><s> Cheap/Vmis  sé/Pp3mss"
"doc#2914","thairis/Pr3ms  ./Fe </s><s> Bhain/Npmsg  sé/Mc|Pp3mss  léim/Ncfsc  as/Sp  Micil/Npmsc  le/Sp  scanradh/Ncmsc  ./Fe </s><s> Cheap/Vmis  sé/Pp3mss  gurb/Wpdi  é/Pp3ms  an/Td-s  taibhse/Ncfsg  a/Q-r  bhí/Vmis  ann/Pr3ms  arís/Rg  ./Fe </s><s> ''/Fa  Muise/I  múchadh/Vmis0  agus/Cc  báthadh/Vmis0|Vmih  ort/Pr2-s  mar/Sp"," mhadra/Ncmsc"," ,/Fi  ''/Fa  a/Q-r  deir/Vmip  sé/Pp3mss  ,/Fi  ''/Fa  ba/Wsri  chóir/Aqp  duit/Pr2-s  fanacht/Ncmsc|Nv  thiar/Rd  ag/Sp  an/Td-s  teach/Ncmsc  ./Fe </s><s> ''/Fa </s><s> Soir/Rd|Ncmpc  leis/Pr3ms  agus/Cc  an/Td-s  madra/Ncmsc  amach/Rd  roimhe/Pr3ms  ./Fe </s><s> Ag/Sp  dul/Nv  isteach/Rd  an/Td-s  tsráid/Ncfsc  tigh/Ncmsd"
"doc#2914","arís/Rg  ./Fe </s><s> ''/Fa  Muise/I  múchadh/Vmis0  agus/Cc  báthadh/Vmis0|Vmih  ort/Pr2-s  mar/Sp  mhadra/Ncmsc  ,/Fi  ''/Fa  a/Q-r  deir/Vmip  sé/Pp3mss  ,/Fi  ''/Fa  ba/Wsri  chóir/Aqp  duit/Pr2-s  fanacht/Ncmsc|Nv  thiar/Rd  ag/Sp  an/Td-s  teach/Ncmsc  ./Fe </s><s> ''/Fa </s><s> Soir/Rd|Ncmpc  leis/Pr3ms  agus/Cc  an/Td-s"," madra/Ncmsc"," amach/Rd  roimhe/Pr3ms  ./Fe </s><s> Ag/Sp  dul/Nv  isteach/Rd  an/Td-s  tsráid/Ncfsc  tigh/Ncmsd  Tom/Npmsg|Npmsc  dó/Pr3ms  ,/Fi  bhí/Vmis  mada/Ncmpc  mór/Aq--pg  dubh/Aq--pg  Tom/Npmsg|Npmsc  ina/Spr  luí/Vmsp  ag/Sp  an/Td-s  doras/Ncmsc  ./Fe </s><s> Nuair/Cs  a/Q-r  chonaic/Vmis  sé/Pp3mss  mada/Ncmpc  Mhicil/Npmsc"
"doc#2914","ag/Sp  iarraidh/Nv  iad/Pp3-p  a/Sp  chur/Nv  óna/Spp-s  chéile/Ncmsc  ./Fe </s><s> D''/Q  airigh/Vmis  Tom/Npmsc  an/Td-s  réabadh/Nv  ./Fe </s><s> D''/Q  oscail/Vmis  sé/Pp3mss  an/Td-s  doras/Ncmsc  ./Fe </s><s> ''/Fa  Cén/Pq--s  diabhal/Ncmsc  é/Pp3ms  seo/Dd  ?/Fq </s><s> ''/Fa  a/Q-r  deir/Vmip  sé/Pp3mss  ./Fe </s><s> ''/Fa  Ó/Sp  an/Td-s  dá/Spp-s"," mhadra/Ncmsc"," seo/Dd  atá/Vmip---r  ag/Sp  stracadh/Vmis0  a/Dp3ms  chéile/Ncmsc  ''/Fa  ,/Fi  a/Dp3fs|Q-p|Q-i|Q-r  deir/Vmip|Ncfsc  Micil/Npmsc  ./Fe </s><s> ''/Fa  Tá/Vmip  sé/Pp3mss  ag/Sp  cinneadh/Nv  orm/Pr1-s  iad/Pp3-p  a/Sp  chur/Nv  óna/Spp-s  chéile/Ncmsc  ./Fe </s><s> ''/Fa </s><s> Bhuail/Vmis  Tom/Npmsc  buicéad/Ncmpg  uisce/Ncmsg|Ncmsc  orthu/Pr3-p"
"doc#2914","./Fe </s><s> ''/Fa  Tá/Vmip  sé/Pp3mss  ag/Sp  cinneadh/Nv  orm/Pr1-s  iad/Pp3-p  a/Sp  chur/Nv  óna/Spp-s  chéile/Ncmsc  ./Fe </s><s> ''/Fa </s><s> Bhuail/Vmis  Tom/Npmsc  buicéad/Ncmpg  uisce/Ncmsg|Ncmsc  orthu/Pr3-p  agus/Cc  chuir/Vmis  sin/Pd  deireadh/Ncmsc  leis/Sp  an/Td-s  troid/Ncfsc  ./Fe </s><s> Rith/Vmm-2s|Vmis"," madra/Ncmsc"," Mhicil/Npmsc  amach/Rd  an/Td-s  tsráid/Ncfsc  agus/Cc  é/Pp3ms  ar/Sp|Wpsi|Wssi|Ws-q|Wsdq  trí/Sp  chois/Ncfsd  agus/Cc  fuil/Ncfsc  as/Sp  a/Dp3ms  chluas/Ncfsc  ./Fe </s><s> ''/Fa  Tuilleadh/Vmis0  diabhail/Ncmpc  anois/Rg  agat/Pr2-s  ,/Fi  ''/Fa  a/Dp3fs|Q-p|Q-i|Q-r  deir/Vmip|Ncfsc  Micil/Npmsc  ag/Sp  cur/Nv"
"doc#2914","é/Pp3ms  ./Fe </s><s> ''/Fa </s><s> ''/Fa  Tá/Vmip  go/Ua  maith/Aqp  ,/Fi  ''/Fa  a/Dp3fs|Q-p|Q-i|Q-r  deir/Vmip|Ncfsc  Micil/Npmsc  ,/Fi  ''/Fa  is/Wpri  maith/Aqp|Ncfsc  liom/Pr1-s  an/Td-s  seans/Ncmsc  a/Sp  fháil/Nv  ./Fe </s><s> ''/Fa </s><s> Bhuail/Vmis  sé/Pp3mss  siar/Rd  ag/Sp  an/Td-s  teach/Ncmsc  agus/Cc  é/Pp3ms  cantalach/Aqp  go/Ua  leor/Aqp  ./Fe </s><s> Bhí/Vmis  an/Td-s"," madra/Ncmsc"," sínte/Av  ó/Sp  chluas/Ncfsc  go/Sp  heireaball/Ncmsc  trasna/Sp  an/Td-s  dorais/Ncmsg  agus/Cc  é/Pp3ms  ag/Sp  srannadh/Vmis0  go/Ua  breá/Aqp  dhó/Ncmsg|Nv  féin/Px  ./Fe </s><s> Tharraing/Vmis  Micil/Npmsc  an/Td-s  bhróg/Ncfpg  agus/Cc  thug/Vmis"
"doc#2914","trasna/Sp  an/Td-s  dorais/Ncmsg  agus/Cc  é/Pp3ms  ag/Sp  srannadh/Vmis0  go/Ua  breá/Aqp  dhó/Ncmsg|Nv  féin/Px  ./Fe </s><s> Tharraing/Vmis  Micil/Npmsc  an/Td-s  bhróg/Ncfpg  agus/Cc  thug/Vmis  faoi bhun/Spc  an/Td-s  bhoilg/Ncfsc|Ncmsg  dó/Pr3ms  í/Pp3fs  ./Fe </s><s> Chuir/Vmis  an/Td-s"," madra/Ncmsc"," bocht/Aq-msc  síon/Ncfsc  as/Sp  ní/Ncmsc|Ncfsc  nárbh/Wsrin  ionadh/Ncmsc  ./Fe </s><s> ''/Fa  Tá/Vmip  sé/Pp3mss  sin/Dd  sách/Ri  maith/Aqp  agat/Pr2-s  ,/Fi  ''/Fa  a/Dp3fs|Q-p|Q-i|Q-r  deir/Vmip|Ncfsc  Micil/Npmsc  ./Fe </s><s> ''/Fa  Tá/Vmip  tú/Pp2-s  sínte/Av  ansin/Rl  chuile/Dq  lá/Ncmsc  ag/Sp  déanamh/Nv  bolg/Ncmpg|Ncmsc  le/Sp"
"doc#2914","chun/Sp  an/Td-s  píce/Ncmsc  a/Sp  fháil/Nv  ach/Cs  ,/Fi  má/Cs  bhí/Vmis  ,/Fi  bhí/Vmis  an/Td-s  cat/Ncmsc  ag/Sp  cur/Nv  lúb/Ncfpg|Ncfsc  ar/Sp|Wpsi|Wssi|Ws-q|Wsdq  féin/Px  agus/Cc  é/Pp3ms  teacht/Ncmsc  gar/Aq-msc  go/Ua  maith/Aqp  dó/Pr3ms  ./Fe </s><s> Lig/Vmis  Micil/Npmsc  cúpla/Ncmsg  fead/Ncfsc  chráite/Aqp  ar/Sp  an/Td-s"," madra/Ncmsc"," ./Fe </s><s> Tháinig/Vmis  an/Td-s  madra/Ncmsc  faoi/Sp  shodar/Ncmsc  ,/Fi  chuaigh/Vmis  sé/Pp3mss  de/Sp  léim/Ncfsc  i/Sp  mullach/Ncmsc  an/Td-s  chait/Ncmsg  ./Fe </s><s> Bhuail/Vmis  sé/Pp3mss  faoi/Sp|Pr3ms  é/Pp3ms  i/Sp  lochán/Ncmsc  puitigh/Ncmsg  ./Fe </s><s> Bhí/Vmis  an/Td-s"
"doc#2914","ach/Cs  ,/Fi  má/Cs  bhí/Vmis  ,/Fi  bhí/Vmis  an/Td-s  cat/Ncmsc  ag/Sp  cur/Nv  lúb/Ncfpg|Ncfsc  ar/Sp|Wpsi|Wssi|Ws-q|Wsdq  féin/Px  agus/Cc  é/Pp3ms  teacht/Ncmsc  gar/Aq-msc  go/Ua  maith/Aqp  dó/Pr3ms  ./Fe </s><s> Lig/Vmis  Micil/Npmsc  cúpla/Ncmsg  fead/Ncfsc  chráite/Aqp  ar/Sp  an/Td-s  madra/Ncmsc  ./Fe </s><s> Tháinig/Vmis  an/Td-s"," madra/Ncmsc"," faoi/Sp  shodar/Ncmsc  ,/Fi  chuaigh/Vmis  sé/Pp3mss  de/Sp  léim/Ncfsc  i/Sp  mullach/Ncmsc  an/Td-s  chait/Ncmsg  ./Fe </s><s> Bhuail/Vmis  sé/Pp3mss  faoi/Sp|Pr3ms  é/Pp3ms  i/Sp  lochán/Ncmsc  puitigh/Ncmsg  ./Fe </s><s> Bhí/Vmis  an/Td-s  fhíor-throid/Ncfsc  ar/Sp  siúl/Nv"
"doc#2914","breathnú/Nv  ar/Sp  an/Td-s  troid/Ncfsc  ach/Cs  ba/Wsri  ghearr/Aqp  go/Q-s  raibh/Vmis---d|Vmsp  an/Td-s  troid/Ncfsc  thart/Rd  ./Fe </s><s> Bhí/Vmis  an/Td-s  cat/Ncmsc  mór/Aq-msc  glas/Aq-msc  sínte/Av  marbh/Aqp  agus/Cc  é/Pp3ms  stróicthe/Av  strialta/Av  ag/Sp  an/Td-s"," madra/Ncmsc"," ./Fe </s><s> Ach/Cs  ar/Sp  fhaitíos/Ncmsc  go/Cs  mbeadh/Vmc  feice/Ncfsc  ar/Sp  bith/Ns-s  beo/Aqp  ann/Pr3ms  ,/Fi  sháigh/Vmis  Micil/Npmsc  an/Td-s  píce/Ncmsg  ann/Pr3ms  ./Fe </s><s> Ansin/Rl  chaith/Vmis  sé/Pp3mss  thar/Sp  claí/Ncmsc  isteach/Rd  sa/Spa-s  ngarraí/Ncmsc  é/Pp3ms  ./Fe </s>"
"doc#2914","sa/Spa-s  ngarraí/Ncmsc  é/Pp3ms  ./Fe </s><s> ''/Fa  Anois/Rg  ,/Fi  ''/Fa  a/Q-r  deir/Vmip  sé/Pp3mss  ''/Fa  tá/Vmip  deireadh/Ncmsc  leatsa/Pr2-s-e  ./Fe </s><s> ''/Fa </s><s> Bhí/Vmis  sé/Pp3mss  sásta/Aqp  go/Ua  leor/Aqp  leis/Pr3ms|Sp  féin/Px  anois/Rg  agus/Cc  bhí/Vmis  sé/Pp3mss  fíorbhuíoch/Aq-msc  den/Spa-s"," mhadra/Ncmsc"," ./Fe </s><s> Marach/Ncmsc  é/Pp3ms  bheadh/Vmc  air/Pr3ms  féin/Px  an/Td-s  cat/Ncmsc  a/Sp  throid/Nv  ,/Fi  rud/Ncmsc  nach/Wprin  bhfuil/Ncfsc  éasca/Aqp  agus/Cc  bhí/Vmis  fhios/Ncmsc  sin/Dd  ag/Sp  Micil/Npmsc  ./Fe </s><s> Thug/Vmis  sé/Pp3mss  an/Td-s  madra/Ncmsc  isteach/Rd  sa/Spa-s"
"doc#2914","den/Spa-s  mhadra/Ncmsc  ./Fe </s><s> Marach/Ncmsc  é/Pp3ms  bheadh/Vmc  air/Pr3ms  féin/Px  an/Td-s  cat/Ncmsc  a/Sp  throid/Nv  ,/Fi  rud/Ncmsc  nach/Wprin  bhfuil/Ncfsc  éasca/Aqp  agus/Cc  bhí/Vmis  fhios/Ncmsc  sin/Dd  ag/Sp  Micil/Npmsc  ./Fe </s><s> Thug/Vmis  sé/Pp3mss  an/Td-s"," madra/Ncmsc"," isteach/Rd  sa/Spa-s  teach/Ncmsc  agus/Cc  réitigh/Vmis  sé/Mc|Pp3mss  béile/Ncmsc  breá/Aq-msc  dó/Pr3ms  ./Fe </s><s> Bhí/Vmis  fuil/Ncfsc  ag/Sp  teacht/Nv  as/Sp  a/Dp3ms  chluas/Ncfsc  ,/Fi  an/Td-s  chluas/Ncfsc  chéanna/Aqp  a/Q-r  chuir/Vmis  madra/Ncmsc  Tom/Npmsg  Mhóir/Aq-msg"
"doc#2914","./Fe </s><s> Thug/Vmis  sé/Pp3mss  an/Td-s  madra/Ncmsc  isteach/Rd  sa/Spa-s  teach/Ncmsc  agus/Cc  réitigh/Vmis  sé/Mc|Pp3mss  béile/Ncmsc  breá/Aq-msc  dó/Pr3ms  ./Fe </s><s> Bhí/Vmis  fuil/Ncfsc  ag/Sp  teacht/Nv  as/Sp  a/Dp3ms  chluas/Ncfsc  ,/Fi  an/Td-s  chluas/Ncfsc  chéanna/Aqp  a/Q-r  chuir/Vmis"," madra/Ncmsc"," Tom/Npmsg  Mhóir/Aq-msg  fiacail/Ncfsc  inti/Pr3fs  an/Td-s  Luan/Ncmsc  roimhe/Pr3ms  sin/Dd  ./Fe </s><s> Fuair/Vmis  Micil/Npmsc  téada/Ncfpc  damhán/Ncmpg  alla/Ncmpc  ,/Fi  rud/Ncmsc  a/Q-r  bhí/Vmis  fairsing/Aqp  go/Ua  leor/Aqp  tigh/Ncmsd  Mhicil/Npmsc  ,/Fi  agus/Cc"
"doc#2914","inti/Pr3fs  an/Td-s  Luan/Ncmsc  roimhe/Pr3ms  sin/Dd  ./Fe </s><s> Fuair/Vmis  Micil/Npmsc  téada/Ncfpc  damhán/Ncmpg  alla/Ncmpc  ,/Fi  rud/Ncmsc  a/Q-r  bhí/Vmis  fairsing/Aqp  go/Ua  leor/Aqp  tigh/Ncmsd  Mhicil/Npmsc  ,/Fi  agus/Cc  chuir/Vmis  ar/Sp  chluas/Ncfsc  an/Td-s"," mhadra/Ncmsg"," é/Pp3ms  chun/Sp  an/Td-s  fhuil/Ncfsc  a/Sp  stopadh/Vmis0  ./Fe </s><s> ''/Fa  M''/Dp1-s  anam/Ncmsc  gur/Wpdi|Wsdi  fiú/Ns-s  béile/Ncmsc  maith/Aq-msc  thú/Pp2-s  ,/Fi  ''/Fa  a/Q-r  deir/Vmip  sé/Pp3mss  leis/Sp  an/Td-s  madra/Ncmsc  ./Fe </s><s> ''/Fa  Marach/Ncmsc  thú/Pp2-s  b''/Ws-i  fhéidir/Ns-s  go/Cs  mbeadh/Vmc  mo/Dp1-s"
"doc#2914","tigh/Ncmsd  Mhicil/Npmsc  ,/Fi  agus/Cc  chuir/Vmis  ar/Sp  chluas/Ncfsc  an/Td-s  mhadra/Ncmsg  é/Pp3ms  chun/Sp  an/Td-s  fhuil/Ncfsc  a/Sp  stopadh/Vmis0  ./Fe </s><s> ''/Fa  M''/Dp1-s  anam/Ncmsc  gur/Wpdi|Wsdi  fiú/Ns-s  béile/Ncmsc  maith/Aq-msc  thú/Pp2-s  ,/Fi  ''/Fa  a/Q-r  deir/Vmip  sé/Pp3mss  leis/Sp  an/Td-s"," madra/Ncmsc"," ./Fe </s><s> ''/Fa  Marach/Ncmsc  thú/Pp2-s  b''/Ws-i  fhéidir/Ns-s  go/Cs  mbeadh/Vmc  mo/Dp1-s  phíobán/Ncmsc  stróicthe/Av  ag/Sp  an/Td-s  mbastard/Ncmsc  de/Sp  chat/Ncmsc  sin/Dd  ./Fe </s><s> ''/Fa </s><s> Chuir/Vmis  mála/Ncmsc  ar/Sp  an/Td-s  urlár/Ncmsc  os comhair/Spc  na/Td-s"
"doc#2914","fhéidir/Ns-s  go/Cs  mbeadh/Vmc  mo/Dp1-s  phíobán/Ncmsc  stróicthe/Av  ag/Sp  an/Td-s  mbastard/Ncmsc  de/Sp  chat/Ncmsc  sin/Dd  ./Fe </s><s> ''/Fa </s><s> Chuir/Vmis  mála/Ncmsc  ar/Sp  an/Td-s  urlár/Ncmsc  os comhair/Spc  na/Td-s  tine/Ncfsc  ./Fe </s><s> Chuir/Vmis  sé/Pp3mss  an/Td-s"," madra/Ncmsc"," ina/Spr  luí/Vmsp  siar/Rd  air/Pr3ms  ./Fe </s><s> ''/Fa  Bí/Vmm-2s  ag/Sp  srannadh/Nv  leat/Pr2-s  ansin/Rl  go/Sp  maidin/Ncfsc  ,/Fi  ''/Fa  a/Q-r  deir/Vmip  sé/Pp3mss  ,/Fi  ''/Fa  agus/Cc  ní/Qn  chuirfidh/Vmif---n  mise/Pp1-s-e  isteach/Rd  ná/Cc  amach/Rd  ort/Pr2-s  ./Fe </s><s> ''/Fa </s><s> Ní/Qn  raibh/Vmis---n"
"doc#2914","air/Pr3ms  ./Fe </s><s> ''/Fa  Bí/Vmm-2s  ag/Sp  srannadh/Nv  leat/Pr2-s  ansin/Rl  go/Sp  maidin/Ncfsc  ,/Fi  ''/Fa  a/Q-r  deir/Vmip  sé/Pp3mss  ,/Fi  ''/Fa  agus/Cc  ní/Qn  chuirfidh/Vmif---n  mise/Pp1-s-e  isteach/Rd  ná/Cc  amach/Rd  ort/Pr2-s  ./Fe </s><s> ''/Fa </s><s> Ní/Qn  raibh/Vmis---n  baol/Ncmsc  ar/Sp  an/Td-s"," madra/Ncmsc"," bocht/Aq-msc  an/Td-s  bhróg/Ncfsc  a/Sp  fháil/Nv  anois/Rg  ./Fe </s><s> Ba/Ws-i  ghearr/Aqp  gur/Q--s  bhuail/Vmis  sé/Pp3mss  siar/Rd  a/Sp  chodladh/Nv  ,/Fi  leag/Vmis  sé/Pp3mss  an/Td-s  clog/Ncmsc  ar/Sp  chaothair/Ncmpc  le/Sp  taobh/Ncmsc  na/Td-s  leapa/Ncfsg  ,/Fi  agus/Cc"
"doc#2914","nach/Qnr  raibh/Vmis---n  sé/Pp3mss  deacair/Aq-msc  déanamh/Ncmpg|Ncmsc|Nv  suas/Rd  léi/Pr3fs  dá/Cs  mbeadh/Vmc  sé/Pp3mss  de/Sp  mhuineál/Ncmsc  aige/Pr3ms  ceist/Ncfsc  a/Sp  chur/Nv  uirthi/Pr3fs  ./Fe </s><s> Nuair/Cs  a/Q-r  shroich/Vmis  sé/Pp3mss  an/Td-s  teach/Ncmsc  bhí/Vmis  an/Td-s"," madra/Ncmsc"," amuigh/Rd  ar/Sp  an/Td-s  tsráid/Ncfsc  roimhe/Pr3ms  agus/Cc  é/Pp3ms  ag/Sp  croitheadh/Vmis0  a/Dp3ms  eireabaill/Ncmpc  ag/Sp  cuir/Ncmsg  fáilte/Ncfsc|Ncfsg  roimhe/Pr3ms  ./Fe </s><s> ''/Fa  Faraor/I  nach/Wp-qn|Wpsin|Wpdin|Wpdqn  í/Pp3fs  Monica/Npfsc  atá/Vmip---r  ag/Sp  teacht/Nv"
"doc#2914","cineál/Ri  tuirseach/Aqp  tar éis/Spc  an/Td-s  lae/Ncmsg  ,/Fi  ach/Cs  bhí/Vmis  sé/Pp3mss  sásta/Aqp  go/Ua  leor/Aqp  leis/Pr3ms|Sp  féin/Px  anois/Rg  ./Fe </s><s> Sa/Spa-s  deireadh/Ncmsc  réitigh/Vmis  sé/Mc|Pp3mss  a/Sp  chodladh/Nv  ./Fe </s><s> D''/Q  fhág/Vmis  sé/Pp3mss  an/Td-s"," madra/Ncmsc"," sa/Spa-s  chistin/Ncfsc  ,/Fi  bheadh/Vmc  sé/Pp3mss  rófhuar/Aq-msc  aige/Pr3ms  a/Sp  bheith/Nv  amuigh/Rd  ./Fe </s><s> Las/Vmm-2s|Vmis  sé/Pp3mss  an/Td-s  choinneal/Ncfsc  agus/Cc  leag/Vmm-2s|Vmis  sé/Pp3mss  an/Td-s  clog/Ncmsc  ann/Pr3ms  ./Fe </s><s> ''/Fa  Cloigín/Ncmsc  Mhonica/Npfsg  ,/Fi  ''/Fa  a/Q-r"
"doc#2914","ariamh/Ncmsc|Ncmpg  ./Fe </s><s> Tá/Vmip  seanbhosca/Ncmsc  ceoil/Ncmsg  thoir/Rd|Ncmsg  ag/Sp  an/Td-s  teach/Ncmsc  aige/Pr3ms  agus/Cc  nuair/Cs  a/Q-r  thosaíonn/Vmip  sé/Pp3mss  dhá/Spp  tharraingt/Nv  siúd/Pd  óna/Spp-s  chéile/Ncmsc  ,/Fi  téann/Vmip  an/Td-s"," madra/Ncmsc"," amach/Rd  ar/Sp  bharr/Ncmsc  an/Td-s  chlaí/Ncmsg  agus/Cc  smut/Ncmsc  san/Spa-s  aer/Ncmsg  aige/Pr3ms  ag/Sp  caoineadh/Vmis0  os/Sp  ard/Ncmsc  ./Fe </s><s> Is/Wp-i  iontas/Ncmsc  liomsa/Pr1-s-e  nach/Wprin  múisc/Ncfsc  a/Q-r  chuireann/Vmip  sé/Pp3mss  ar/Sp  an/Td-s  mada/Ncmpc  ,/Fi  in/Sp"
"doc#2914","sé/Mc|Pp3mss  láimh/Ncfsd  chúnta/Av  dó/Pr3ms  ./Fe </s><s> Bhí/Vmis  rún/Ncmsc  aige/Pr3ms  inseacht/Ncmsc  do/Sp  Tom/Npmsc  faoin/Spa-s  bpósadh/Ncmsc  ,/Fi  nach/Qnr  raibh/Vmis---n  sé/Pp3mss  chomh/Ri  maith/Aqp  -/Fb  nach/Wprin  gearr/Aqp|Ncmsc  go/Cs  mbeadh/Vmc  a/Dp3ms  fhios/Ncmsc  ag/Sp"," madraí/Ncmpc"," an/Td-s  bhaile/Ncmsg  faoi/Pr3ms  ./Fe </s><s> Bhí/Vmis  rún/Ncmsc  aige/Pr3ms  a/Sp  bheith/Nv  ina/Spr  shuí/Vmsp---n  go/Ua  moch/Aqp  agus/Cc  fear/Ncmsc  an/Td-s|Wp-q|Wpdq  phosta/Ncmpv  a/Sp  fheiceáil/Nv  ,/Fi  ba/Wsri  cheart/Aqp  go/Cs  mbeadh/Vmc  an/Td-s  dól/Ncmsc  isteach/Rd  ar/Sp"
"doc#2914",",/Fi  ''/Fa  a/Q-r  deir/Vmip  Micil/Npmsc  ./Fe </s><s> ''/Fa  Nach/Qnq|Qnr  maith/Vmm-2s  a/Q-i  bhí/Vmis  a/Dp3ms  fhios/Ncmsc  acu/Pr3-p  go/Q-s  raibh/Vmis---d|Vmsp  rún/Ncmsc  agam/Pr1-s  pósadh/Nv  ./Fe </s><s> Níl/Vmip---n  gair/Ncmsg  agam/Pr1-s  iompú/Nv  ar/Sp  mo/Dp1-s  sháil/Ncfsc  nach/Wprin  bhfuil/Vmip---d  fios/Ncmsc  ag/Sp"," madraí/Ncmpc"," an/Td-s  bhaile/Ncmsg  air/Pr3ms  ./Fe </s><s> ''/Fa </s><s> Chríochnaigh/Vmis  Johnny/Xf  na/Td-p  foirmeacha/Ncfpc  sa/Spa-s  deireadh/Ncmsc  ./Fe </s><s> Chuir/Vmis  sé/Pp3mss  clúdach/Ncmsc|Nv  orthu/Pr3-p  ./Fe </s><s> ''/Fa  Caith/Vmm-2s  i/Sp  bposta/Ncmpv  iad/Pp3-p  seo/Dd  ,/Fi  a/Uv"
"doc#2914","in/Sp  áit/Ncfsc  é/Pp3ms  bheith/Nv  ina/Spp-s  theach/Ncmsc  fhéin/Px  ,/Fi  agus/Cc  go/Ua  leor/Aqp  leor/Aqp  eile/Dd  ./Fe </s><s> Tar éis/Spc  tamaill/Ncmsg  chuaigh/Vmis  sé/Pp3mss  amach/Rd  ar/Sp  an/Td-s  tsráid/Ncfsc  ./Fe </s><s> D''/Q  airigh/Vmis  sé/Pp3mss"," madraí/Ncmpc"," ag/Sp  tafann/Ncmsc  ./Fe </s><s> Mheas/Vmis  sé/Pp3mss  gur/Wpdi|Wsdi  thiar/Rd  ar/Sp  Chora/Npmsg  na/Td-p  hIascach/Ncmpg  a/Q-r  bhí/Vmis  siad/Pp3-ps  ,/Fi  nó/Cc  thart/Rd  air/Pr3ms  ./Fe </s><s> ''/Fa  Sionnach/Ncmsc  atá/Vmip---r  sáinnithe/Nv--g  acu/Pr3-p  i/Sp  gclochar/Ncmsc  eicínt/Ncfsc"
"doc#2914","Chora/Npmsg  na/Td-p  hIascach/Ncmpg  a/Q-r  bhí/Vmis  siad/Pp3-ps  ,/Fi  nó/Cc  thart/Rd  air/Pr3ms  ./Fe </s><s> ''/Fa  Sionnach/Ncmsc  atá/Vmip---r  sáinnithe/Nv--g  acu/Pr3-p  i/Sp  gclochar/Ncmsc  eicínt/Ncfsc  ''/Fa  a/Q-r  deir/Vmip  sé/Pp3mss  ./Fe </s><s> Lig/Vmm-2s|Vmis  sé/Mc|Pp3mss  cúpla/Ncmsc  fead/Ncfsc  ar/Sp  a/Dp3ms"," mhadra/Ncmsc"," féin/Px  ach/Cs  níor/Qn-s  tháinig/Vmis---n  sé/Pp3mss  ./Fe </s><s> Níor/Qn-s  chuir/Vmis---n  Micil/Npmsc  aon/Mc|Dq  suim/Ncfsc  ansin/Rl  ./Fe </s><s> Cheap/Vmis  sé/Pp3mss  go/Q-s  raibh/Vmis---d|Vmsp  sé/Pp3mss  ina/Spr  luí/Vmsp  faoi bhun/Spc  an/Td-s  choca/Ncmsg  féir/Ncmsg  san/Spa-s"
"doc#2914","<s> ''/Fa  Mise/Pp1-s-e  Coilmín/Ncmpc|Ncmsc  Shéamuis/Npmsc  ,/Fi  ''/Fa  a/Q-r  deir/Vmip  sé/Pp3mss  ./Fe </s><s> ''/Fa  Cén/Pq--s  diabhal/Ncmsc  atá/Vmip---r  ort/Pr2-s  chomh/Ri  moch/Aqp  seo/Dd  ar/Sp  maidin/Ncfsc  ?/Fq </s><s> ''/Fa  deir/Vmip  Micil/Npmsc  ./Fe </s><s> ''/Fa  Ó/I  tá/Vmip  sléacht/Ncmsc  déanta/Av  ag/Sp  do/Dp2-s"," mhadra/Ncmsc"," ar/Sp  mo/Dp1-s  chuid/Ncfsc  caorach/Ncfsg|Ncfpg  ./Fe </s><s> Ceithre/Mc  cinn/Ncmpc  bhreá/Aqp  marbh/Aqp  aige/Pr3ms  ,/Fi  ''/Fa  a/Q-r  deir/Vmip  Coilmín/Ncmpc|Ncmsc  ./Fe </s><s> Bhuail/Vmis  sé/Pp3mss  cnag/Ncmsc  trom/Aq-msc  eile/Dd  ar/Sp  an/Td-s  bfhuinneog/Ncfsc  ./Fe </s><s> ''/Fa  Fan/Vmm-2s"
"doc#2914","seo/Dd  ./Fe </s><s> Nuair/Cs  a/Q-r  bhí/Vmis  sé/Pp3mss  réidh/Aq-msv|Aq-msg|Aq-msc  d''/Q  oscail/Vmis  sé/Pp3mss  an/Td-s  doras/Ncmsc  ./Fe </s><s> Bhí/Vmis  Coilmín/Ncmpc|Ncmsc  ina/Spp-s  sheasamh/Nv  ansiúd/Ncmsc|Ncmpg  agus/Cc  cú/Ncmsc  mór/Aq-msc  dubh/Aq-msc  ar/Sp  rópa/Ncmsc  aige/Pr3ms  ./Fe </s><s> ''/Fa  Seo/Pd  dhuit/Pr2-s  do/Sp"," mhadra/Ncmsc"," anois/Rg  ,/Fi  ''/Fa  a/Q-r  deir/Vmip  sé/Pp3mss  ,/Fi  ''/Fa  agus/Cc  íoc/Nv|Vmis|Ncfsc|Ncmsc  na/Td-p  caoirigh/Ncfpc  liomsa/Pr1-s-e  ./Fe </s><s> ''/Fa </s><s> Rinne/Vmis  Micil/Npmsc  gáire/Ncfsg|Ncmsg  ./Fe </s><s> ''/Fa  Cá/Rq  bhfuair/Vmis  tú/Pp2-s  an/Td-s  cú/Ncmsc  ,/Fi  a/Uv  Choilm/Ncmsv  ?/Fq </s><s> ''/Fa  a/Q-r  deir/Vmip  sé/Pp3mss  ./Fe </s><s> ''/Fa  Ní/Qn  raibh/Vmis---n"
"doc#2914","./Fe </s><s> ''/Fa  Cá/Rq  bhfuair/Vmis  tú/Pp2-s  an/Td-s  cú/Ncmsc  ,/Fi  a/Uv  Choilm/Ncmsv  ?/Fq </s><s> ''/Fa  a/Q-r  deir/Vmip  sé/Pp3mss  ./Fe </s><s> ''/Fa  Ní/Qn  raibh/Vmis---n  cú/Ncmsc  agamsa/Pr1-s-e  ariamh/Ncmsc  ./Fe </s><s> ''/Fa </s><s> ''/Fa  Cú/Ncmsc  ?/Fq </s><s> ''/Fa  a/Q-r  deir/Vmip  Coilimín/Ncmsc  ./Fe </s><s> Bhreathnaigh/Vmis  sé/Pp3mss  síos/Rd  ar/Sp  an/Td-s"," madra/Ncmsc"," ./Fe </s><s> Cú/Ncmsc  mór/Aq-msc  dubh/Aq-msc  a/Q-r  bhí/Vmis  ar/Sp  rópa/Ncmsc  aige/Pr3ms  ./Fe </s><s> Is/Wp-i  beag/Aqp|Ncmsc  nár/Qnrs  thit/Vmis---n  an/Td-s  t-anam/Ncmsc  as/Pr3ms  ./Fe </s><s> ''/Fa  Bhuel/I  ,/Fi  ''/Fa  a/Q-r  deir/Vmip  sé/Pp3mss  ,/Fi  ''/Fa  thabharfainn/Vmc-1s  lán/Ncmsc  an/Td-s  leabhair/Ncmsg  gur/Wpdi|Wsdi  madra/Ncmsc"
"doc#2914","madra/Ncmsc  ./Fe </s><s> Cú/Ncmsc  mór/Aq-msc  dubh/Aq-msc  a/Q-r  bhí/Vmis  ar/Sp  rópa/Ncmsc  aige/Pr3ms  ./Fe </s><s> Is/Wp-i  beag/Aqp|Ncmsc  nár/Qnrs  thit/Vmis---n  an/Td-s  t-anam/Ncmsc  as/Pr3ms  ./Fe </s><s> ''/Fa  Bhuel/I  ,/Fi  ''/Fa  a/Q-r  deir/Vmip  sé/Pp3mss  ,/Fi  ''/Fa  thabharfainn/Vmc-1s  lán/Ncmsc  an/Td-s  leabhair/Ncmsg  gur/Wpdi|Wsdi"," madra/Ncmsc"," beag/Aq-msc  dubh/Aq-msc  agus/Cc  fáinne/Ncmsc  bán/Aq-msc  faoina/Spp-s  mhuineál/Ncmsc  a/Q-r  bhí/Vmis  agam/Pr1-s  ./Fe </s><s> ''/Fa </s><s> ''/Fa  Tá/Vmip  cineál/Ncmsc  mearbhaill/Ncmsg  ort/Pr2-s  ,/Fi  ''/Fa  a/Dp3fs|Q-p|Q-i|Q-r  deir/Vmip|Ncfsc  Micil/Npmsc  ./Fe </s><s> ''/Fa  B''/Ws-i  fhéidir/Ns-s  nach/Qnr  bhfuil/Vmip---d"
"doc#2914","./Fe </s><s> ''/Fa  Ó/Sp  nach/Qnq|Qnr  maith/Vmm-2s  í/Pp3fs  ./Fe </s><s> Dá/Spp-s  fheabhas/Ncmsc  dá/Spp-p  bhfuil/Ncfsc  Monica/Npfpg  ní/Qn  bheidh/Vmif---n  sí/Pp3fss  go/Sp  brách/Ns-s  in/Sp  ann/Ns-s  na/Td-p  rudaí/Ncmpg  sin/Dd  a/Sp  dhéanamh/Nv  ./Fe </s><s> ''/Fa </s><s> Ba/Ncfpc|Ws-i  ghearr/Aqp  go/Cs  dtáinig/Vmis  a/Dp3ms"," mhadra/Ncmsc"," beag/Aq-msc  dubh/Aq-msc  de/Sp  léim/Ncfsc  aniar/Aqp  thar/Sp  an/Td-s  gclaí/Ncmsg  agus/Cc  gan/Sp  siúl/Nv  an/Td-s  bhealaigh/Ncmsg  ann/Pr3ms  lena/Spr  raibh/Vmis---d  ite/Nv--g  agus/Cc  ólta/Av  aige/Pr3ms  ./Fe </s><s> Bhreathnaigh/Vmis  Micil/Npmsc  air/Pr3ms"
"doc#2914",",/Fi  ''/Fa  deir/Vmip|Ncfsc  Micil/Npmsc  ./Fe </s><s> ''/Fa  Bhíodar/Vmis3p  curtha/Nv--g  siar/Rd  agam/Pr1-s  i/Sp  nGarraí/Ncfpc|Ncmsc  na/Td-s  hEasóige/Ncfsg  ./Fe </s><s> ''/Fa </s><s> Cé/Cs  nach/Qnq|Qnr  raibh/Vmis---n|Vmis---d  ,/Fi  bhíodh/Vmih  Micil/Npmsc  chomh/Ri  bréagach/Aqp  leis/Sp  an/Td-s"," madra/Ncmsc"," breac/Aq-msc  amanta/Av  ./Fe </s><s> Níor/Qn-s  mhaith/Vmis---n  leis/Ncfsc  tada/Ncmsg  a/Dp3ms  inseacht/Ncmsc  faoin/Spa-s  mbean/Ncfsc  sí/Pp3fss  ./Fe </s><s> ''/Fa  Ar/Qq-s|Q-p|Q-is  chuir/Vmis  an/Td-s  bhean/Ncfsc  bheag/Aq-fsc  mórán/Ncmsc  ceisteanna/Ncfpg  ort/Pr2-s  ?/Fq </s><s> ''/Fa  deir/Vmip"
"doc#2914","aige/Pr3ms  ./Fe </s><s> ''/Fa </s><s> ''/Fa  Is/Wp-i  fíor/Aqp|Ncfsc  duit/Pr2-s  nach/Qnr  raibh/Vmis---n  ,/Fi  ''/Fa  deir/Vmip|Ncfsc  Micil/Npmsc  ./Fe </s><s> ''/Fa  Ní/Qn  raibh/Vmis---n  suim/Ncfsc  dá/Spp-p|Spp-s|Spp-p|Spp-s  laghad/Ncmsc  aige/Pr3ms  ins/Spa-s  an/Td-s  gcréatúr/Ncmsc  bocht/Aq-msc  ./Fe </s><s> Níor/Ws-in  cheart/Aqp|Ncmsc  di/Pr3fs  aird/Ncfsc  an/Td-s"," mhadra/Ncmsg"," a/Sp  thabhairt/Nv  ar/Sp  a/Dp3ms  shreangscéal/Ncmsc  ,/Fi  cead/Ncmsc  a/Sp  bheith/Nv  aige/Pr3ms  a/Sp  dhul/Nv  i/Sp  mullach/Ncmsc  an/Td-s  diabhail/Ncmsg  !/Fe </s><s> Sách/Ri  maith/Aqp  a/Q-r  bheadh/Vmc  sé/Pp3mss  aige/Pr3ms  ./Fe </s><s> ''/Fa </s><s> ''/Fa  Sín/Npfsc  í/Pp3fs  an/Td-s"
"doc#2914","de/Sp  ghlanmheabhair/Ns-s  ag/Sp  Micil/Npmsc  ./Fe </s><s> ''/Fa  Nach/Qnq|Qnr  maith/Vmm-2s  dom/Pr1-s  agam/Pr1-s  Jude/Npfsc  Bheag/Aq-fsc  féin/Px  anois/Rg  ,/Fi  ''/Fa  a/Q-r  deir/Vmip  sé/Pp3mss  ./Fe </s><s> Nuair/Cs  a/Q-r  shroich/Vmis  sé/Pp3mss  an/Td-s  teach/Ncmsc  bhí/Vmis  an/Td-s"," madra/Ncmsc"," amach/Rd  an/Td-s  tsráid/Ncfsc  roimhe/Pr3ms  agus/Cc  é/Pp3ms  ag/Sp  croitheadh/Vmis0  a/Dp3ms  eireabaill/Ncmpc  ag/Sp  cuir/Ncmsg  fáilte/Ncfsc|Ncfsg  roimhe/Pr3ms  ./Fe </s><s> ''/Fa  Muise/I  is/Us  dócha/Aqc  go/Cs  mbíonn/Vmig  tú/Pp2-s  uaigneach/Aqp  ,/Fi  a/Uv"
"doc#2914","ag/Sp  cuir/Ncmsg  fáilte/Ncfsc|Ncfsg  roimhe/Pr3ms  ./Fe </s><s> ''/Fa  Muise/I  is/Us  dócha/Aqc  go/Cs  mbíonn/Vmig  tú/Pp2-s  uaigneach/Aqp  ,/Fi  a/Uv  chréatúir/Ncmsv  ,/Fi  ansin/Rl  leat/Pr2-s  féin/Px  ,/Fi  ''/Fa  a/Q-r  deir/Vmip  sé/Pp3mss  leis/Sp  an/Td-s"," madra/Ncmsc"," ,/Fi  ''/Fa  ach/Cs  is/Wpri  gearr/Aqp|Ncmsc  anois/Rg  go/Cs  mbeidh/Vmif  cuideachta/Ncfsc  agat/Pr2-s  ,/Fi  nuair/Cs  a/Q-r  bheas/Vmif---r  Jude/Npfsc  in/Sp  éineacht/Ns-s  leat/Pr2-s  ./Fe </s><s> ''/Fa </s><s> Smaoinigh/Vmis  sé/Pp3mss  go/Cs  dtabharfadh/Vmc  sí/Pp3fss  na/Td-p"
"doc#2914","a/Sp  thabhairt/Nv  ar/Sp  an/Td-s  ngarraí/Ncmsc  seo/Dd  ,/Fi  is/Wpri  cosúil/Aqp  go/Q-s  raibh/Vmis---d|Vmsp  siad/Pp3-ps  ann/Pr3ms  i gcaitheamh/Spc  an/Td-s  tsaoil/Ncmsg  ,/Fi  ''/Fa  a/Q-r  deir/Vmip  sé/Pp3mss  ./Fe </s><s> Aniar/Rd  leis/Pr3ms  abhaile/Rd  ./Fe </s><s> Bhí/Vmis  an/Td-s"," madra/Ncmsc"," beag/Aq-msc  ina/Spr  luí/Vmsp  ag/Sp  maide/Ncmsc  na/Td-s  tairsí/Ncfsg  ./Fe </s><s> Smaoinigh/Vmis|Vmm-2s  sé/Pp3mss  an/Td-s  madra/Ncmsc  a/Sp  chur/Nv  isteach/Rd  sa/Spa-s  gcró/Ncmsc  beag/Aq-msc  i/Sp  gcomhair/Ns-s  an/Td-s  lae/Ncmsg  ar/Sp  fhaitíos/Ncmsc  go/Cs  rachadh/Vmc"
"doc#2914","ann/Pr3ms  i gcaitheamh/Spc  an/Td-s  tsaoil/Ncmsg  ,/Fi  ''/Fa  a/Q-r  deir/Vmip  sé/Pp3mss  ./Fe </s><s> Aniar/Rd  leis/Pr3ms  abhaile/Rd  ./Fe </s><s> Bhí/Vmis  an/Td-s  madra/Ncmsc  beag/Aq-msc  ina/Spr  luí/Vmsp  ag/Sp  maide/Ncmsc  na/Td-s  tairsí/Ncfsg  ./Fe </s><s> Smaoinigh/Vmis|Vmm-2s  sé/Pp3mss  an/Td-s"," madra/Ncmsc"," a/Sp  chur/Nv  isteach/Rd  sa/Spa-s  gcró/Ncmsc  beag/Aq-msc  i/Sp  gcomhair/Ns-s  an/Td-s  lae/Ncmsg  ar/Sp  fhaitíos/Ncmsc  go/Cs  rachadh/Vmc  sé/Pp3mss  siar/Rd  ar/Sp  Chora/Npmsg  na/Td-p  hIascach/Ncmpg  agus/Cc  caoirigh/Ncfpc  Choilmín/Ncmsg|Ncmpg"
"doc#2914","an/Td-s  lae/Ncmsg  ar/Sp  fhaitíos/Ncmsc  go/Cs  rachadh/Vmc  sé/Pp3mss  siar/Rd  ar/Sp  Chora/Npmsg  na/Td-p  hIascach/Ncmpg  agus/Cc  caoirigh/Ncfpc  Choilmín/Ncmsg|Ncmpg  Shéamuis/Npmsc  a/Sp  ionsaí/Nv  arís/Rg  ./Fe </s><s> Chuir/Vmis  sé/Pp3mss  an/Td-s"," madra/Ncmsc"," beag/Aq-msc  isteach/Rd  sa/Spa-s  gcró/Ncmsc|Ncmsg  agus/Cc  thug/Vmis  sé/Mc|Pp3mss  béile/Ncmsc  beag/Aq-msc  deas/Aq-msc  dó/Pr3ms  ./Fe </s><s> Ansin/Rl  chaith/Vmis  sé/Mc|Pp3mss  braon/Ncmsc  bainne/Ncmsg  ar/Sp  shásar/Ncmsc  agus/Cc  thug/Vmis  don/Spa-s  chaitín/Ncmsc  é/Pp3ms  ./Fe </s><s> ''/Fa"
"doc#2914","siúl/Nv  na/Td-s  sráide/Ncfsg  isteach/Rd  is/Wpri  amach/Rd  ./Fe </s><s> Ba/Ws-i  ghearr/Aqp  go/Cs  dtáinig/Vmis  Beartla/Npmsc  Mháirtín/Npfsg|Npm-g  anuas/Rd  an/Td-s  bóthar/Ncmsc  ,/Fi  mála/Ncmsc  faoina/Spp-s  ascaill/Ncfsc  aige/Pr3ms  agus/Cc  a/Dp3ms"," mhadra/Ncmsc"," beag/Aq-msc  caorach/Ncfsg|Ncfpg  amach/Rd  roimhe/Pr3ms  ./Fe </s><s> Bheannaigh/Vmis  sé/Pp3mss  do/Sp  Mhicil/Npmsc  ./Fe </s><s> ''/Fa  Nach/Wp-qn|Wpsin|Wpdin|Wpdqn  moch/Aqp|Ns-s  atá/Vmip---r  tú/Pp2-s  ar/Sp|Wpsi|Wssi|Ws-q|Wsdq  do/Sp  chois/Ncfsd  ach/Cs  oiread/Ns-s  liom/Pr1-s  féin/Px  ,/Fi  ''/Fa  a/Dp3fs|Q-p|Q-i|Q-r  deir/Vmip|Ncfsc  Beartla/Npmsc  ./Fe </s><s> ''/Fa"
"doc#2914","ag/Sp  an/Td-s  siopa/Ncmsc  ./Fe </s><s> D''/Q  inis/Vmis  Johnny/Xf  do/Sp  chuile/Dq  dhuine/Ncmsc  acu/Pr3-p  faoi/Sp  Mhonica/Npfsg  ,/Fi  agus/Cc  go/Q-s  raibh/Vmis---d|Vmsp  sí/Pp3fss  san/Spa-s  ospidéal/Ncmsc  :/Fi  ba/Wsri  ghearr/Aqp  go/Q-s  raibh/Vmis---d|Vmsp  a/Dp3ms  eolas/Ncmsc  ag/Sp"," madraí/Ncmpc"," an/Td-s  bhaile/Ncmsg  air/Pr3ms  ./Fe </s><s> Chuala/Vmis  Jude/Npfsc  Bheag/Aq-fsc  é/Pp3ms  chomh/Ri  maith/Aqp  ./Fe </s><s> Tar éis/Spc  tamall/Ncmpg  den/Spa-s  lá/Ncmsc  chuaigh/Vmis  Johnny/Xf  agus/Cc  Micil/Npmsc  ag/Sp  an/Td-s  ospidéal/Ncmsc  ./Fe </s><s> Mar/Sp  a/Dp3ms"
"doc#2914","lá/Ncmsc  arna/Spp-s  mhárach/Ns-s  ,/Fi  bhí/Vmis  Micil/Npmsc  ina/Spr  shuí/Vmsp---n  go/Ua  moch/Aqp  ./Fe </s><s> Nuair/Cs  a/Q-r  bhí/Vmis  braon/Ncmsc  tae/Ncmsg  ólta/Av  aige/Pr3ms  ,/Fi  bhuail/Vmis  sé/Pp3mss  siar/Rd  ar/Sp  Chora/Npmsg  na/Td-p  hIascach/Ncmpg  ,/Fi  agus/Cc  a/Dp3ms"," mhadra/Ncmsc"," beag/Aq-msc  in/Sp  éineacht/Ns-s  leis/Pr3ms  ./Fe </s><s> Bhí/Vmis  Tadhg/Npmsc  ann/Pr3ms  roimhe/Pr3ms  ./Fe </s><s> Chruinnigh/Vmis  siad/Pp3-ps  na/Td-p  caoirigh/Ncfpc  ag/Sp  barr/Ncmsc  na/Td-p  Cora/Npmsc  ./Fe </s><s> Thosaigh/Vmis  orthu/Pr3-p  ag/Sp  bearradh/Vmis0  ./Fe </s>"
"doc#2914","./Fe </s><s> ''/Fa </s><s> ''/Fa  Rinne/Vmis  mé/Pp1-s  dearmad/Ncmsc|Nv  ar/Sp  mo/Dp1-s  hata/Ncmsc  ,/Fi  ''/Fa  a/Dp3fs|Q-p|Q-i|Q-r  deir/Vmip|Ncfsc  Micil/Npmsc  ./Fe </s><s> ''/Fa  Tá/Vmip  sé/Pp3mss  ar/Sp  an/Td-s  leachta/Ncmsg  cloch/Ncfpg|Ncfsc  san/Spa-s  áit/Ncfsc  siúd/Pd  a/Q-r  raibh/Vmis---n  mé/Pp1-s  ag/Sp  bearradh/Vmis0  agus/Cc  tá/Vmip  mo/Dp1-s"," mhadra/Ncmsc"," beag/Aq-msc  ann/Pr3ms  fós/Rg  is/Wpri  dócha/Aqc  ./Fe </s><s> ''/Fa </s><s> ''/Fa  Ceart/Ncmsc  go/Ua  leor/Aqp  ,/Fi  ''/Fa  a/Q-r  deir/Vmip  Tadhg/Npmsc  ./Fe </s><s> ''/Fa  Beidh/Vmif  mise/Pp1-s-e  anuas/Rd  ar/Sp  maidin/Ncfsc  agus/Cc  tabharfaidh/Vmif  mé/Pp1-s  do/Sp  hata/Ncmsc  suas/Rd  ag/Sp  an/Td-s"
"doc#2914","go/Ua  leor/Aqp  ,/Fi  ''/Fa  a/Q-r  deir/Vmip  Tadhg/Npmsc  ./Fe </s><s> ''/Fa  Beidh/Vmif  mise/Pp1-s-e  anuas/Rd  ar/Sp  maidin/Ncfsc  agus/Cc  tabharfaidh/Vmif  mé/Pp1-s  do/Sp  hata/Ncmsc  suas/Rd  ag/Sp  an/Td-s  teach/Ncmsc  ./Fe </s><s> Tá/Vmip  mé/Pp1-s  cinnte/Av|Aqp  go/Cs  bhfuil/Vmip---d  do/Sp"," mhadra/Ncmsc"," ag/Sp  déanamh/Nv  an/Td-s  bhealach/Ncmsc  abhaile/Rd  faoi/Sp  seo/Pd  ./Fe </s><s> Bí/Vmm-2s  anoir/Rd  san/Spa-s  oíche/Ncfsc  amárach/Aqp  ./Fe </s><s> ''/Fa </s><s> Thugadar/Vmis3p  an/Td-s  bád/Ncmsc  suas/Rd  sa/Spa-s  gcéibh/Ncfsc  in aice/Spc  le/Sp  tigh/Ncmsd"
"doc#2914","Tom/Npmsc  Mór/Npfsc  siar/Rd  tigh/Ncmsd  Mhicil/Npmsc  mar/Cs  a/Q-p|Q-i|Q-r  rinne/Vmis  sé/Pp3mss  an/Td-s  oíche/Ncfsc  roimhe/Pr3ms  sin/Dd  ./Fe </s><s> Cheap/Vmis  sé/Pp3mss  go/Cs  mbeadh/Vmc  Micil/Npmsc  ann/Pr3ms  roimhe/Pr3ms  ,/Fi  ach/Cs  ní/Qn  raibh/Vmis---n  ./Fe </s><s> Ní/Qn  raibh/Vmis---n  an/Td-s"," madra/Ncmsc"," féin/Px  ag/Sp  an/Td-s  teach/Ncmsc  ./Fe </s><s> Chuir/Vmis  Tom/Npmsc  a/Dp3ms  dhroim/Ncmsc  leis/Sp  an/Td-s  gcruach/Ncfsc  mhóna/Ncfsg  ar feadh/Spc  tamaill/Ncmsg  ./Fe </s><s> Bhí/Vmis  sé/Pp3mss  ag/Sp  smaoineamh/Nv  go/Q-s  raibh/Vmis---d|Vmsp  rud/Ncmsc  éigin/Aq-msc"
"doc#2914","chomhartha/Ncmsc  báis/Ncmsg  í/Pp3fs  a/Sp  chloisteáil/Nv  in aice/Spc  an/Td-s  tí/Ncmsc  ./Fe </s><s> ''/Fa </s><s> ''/Fa  Seafóid/Ncfsc  ,/Fi  ''/Fa  a/Q-r  deir/Vmip  Sarah/Npfsc  ./Fe </s><s> ''/Fa  Ní/Wp-in  haon/Mc  bhean/Ncfsc  sí/Pp3fss  a/Q-p|Q-i|Q-r  d''/Q  airigh/Vmis|Vmm-2s  tú/Pp2-s  !/Fe </s><s> B''/Ws-i  fhéidir/Ns-s  gur/Wpdi|Wsdi"," madra/Ncmsc"," a/Q-p|Q-i|Q-r  d''/Q  airigh/Vmis  tú/Pp2-s  ag/Sp  caoineadh/Vmis0  nó/Cc  cúpla/Ncmsc  cat/Ncmpg  ./Fe </s><s> ''/Fa </s><s> ''/Fa  Tá/Vmip  súil/Ncfsc  agam/Pr1-s  go/Ua  fíor/Aqp  duit/Pr2-s  é/Pp3ms  ,/Fi  ''/Fa  a/Dp3fs|Q-p|Q-i|Q-r  deir/Vmip|Ncfsc  Tom/Npmsg|Npmsc  ./Fe </s><s> ''/Fa  Rachaidh/Vmif  mé/Pp1-s  siar/Rd  arís/Rg  ar/Sp  maidin/Ncfsc  go/Ua  moch/Aqp"
"doc#2914",",/Fi  ''/Fa  a/Q-r  deir/Vmip  Colm/Npmsc  ./Fe </s><s> ''/Fa  Tá/Vmip  an/Td-s  fear/Ncmsc  bocht/Aq-msc  idir/Sp  dhá/Spp  uisce/Ncmsc  thiar/Rd  ansiúd/Ncmsc  agus/Cc  a/Dp3ms  hata/Ncmsc  dá/Spp-s  fhuadach/Ncmsc|Nv  anonn/Rd  agus/Cc  anall/Rd  ar/Sp  bharr/Ncmsc  uisce/Ncmsg  ./Fe </s><s> Tá/Vmip  an/Td-s"," madra/Ncmsc"," ina/Spp-p|Spp-s  luí/Nv  ar/Sp  an/Td-s  mbruach/Ncmsc  ag/Sp  breathnú/Nv  síos/Rd  air/Pr3ms  ./Fe </s><s> ''/Fa </s><s> ''/Fa  Ó/I  nach/Wp-qn|Wpsin|Wpdin|Wpdqn  bocht/Ncmsc|Aqp  an/Td-s  scéal/Ncmsc  é/Pp3ms  ,/Fi  ''/Fa  a/Q-r  deir/Vmip  Tom/Npmsc  ./Fe </s><s> Chas/Npfsg  Tom/Npmsg|Npmsc  ar/Sp  ais/Ncfsc  agus/Cc  Colm/Npmsc  in/Sp  éineacht/Ns-s  leis/Pr3ms"
"doc#2914","an/Td-s  méid/Ncmsc  seo/Dd  ar/Sp  fad/Ncmsc  ?/Fq </s><s> ''/Fa </s><s> ''/Fa  Ní/Wp-in  hé/Pp3ms  muis/Ncfsc  ,/Fi  ''/Fa  a/Q-r  deir/Vmip  Colm/Npmsc  ./Fe </s><s> ''/Fa  Tá/Vmip  sonra/Ncmsc  mór/Aq-msc  fada/Aqp  ansiúid/Ncmpc|Ncmsg  idir/Sp  dhá/Spp  uisce/Ncmsc  agus/Cc  hata/Ncmsc  fir/Ncmsg  ar/Sp  bharr/Ncmsc  uisce/Ncmsg  agus/Cc"," madra/Ncmsc"," Mhicil/Npmsc  ar/Sp  bhruach/Ncmsc  na/Td-s  haille/Ncfsg  ag/Sp  breathnú/Nv  síos/Rd  air/Pr3ms  ./Fe </s><s> ''/Fa </s><s> D''/Q  fhan/Vmis  an/Td-s  bheirt/Ncfsc  mar/Sp  sin/Pd  go/Cs  dtáinig/Vmis  Micil/Npmsc  chomh/Ri  fada/Aqp  leo/Pr3-p  ./Fe </s><s> ''/Fa  Maidin/Ncfsc"
"doc#2914","a/Q-r  deir/Vmip  Colm/Npmsc  ./Fe </s><s> ''/Fa  Tá/Vmip  sonra/Ncmsc  mór/Aq-msc  idir/Sp  dhá/Spp  uisce/Ncmsc  thiar/Rd  ag/Sp  an/Td-s  gCora/Npmpg  ,/Fi  cosúil/Aqp  le/Sp  corp/Ncmsc  fir/Ncmsg  ,/Fi  agus/Cc  tá/Vmip  hata/Ncmsc  fir/Ncmsg  ar/Sp  bharr/Ncmsc  uisce/Ncmsg  ann/Pr3ms  agus/Cc  tá/Vmip  do/Sp"," mhadra/Ncmsc"," beag/Aq-msc  féin/Px  ar/Sp  bhruach/Ncmsc  na/Td-s  haille/Ncfsg  ag/Sp  breathnú/Nv  síos/Rd  uaidh/Pr3ms  ./Fe </s><s> Ní/Wp-in  iontas/Ncmsc  ar/Sp  bith/Ns-s  gur/Q--s  cheap/Vmis  mé/Pp1-s  gur/Wpdi|Wsdi  tú/Pp2-s  a/Q-r  bhí/Vmis  ann/Pr3ms  ./Fe </s><s> ''/Fa </s><s> ''/Fa  Ceart/Ncmsc  go/Ua  leor/Aqp  ,/Fi  ''/Fa  a/Dp3fs|Q-p|Q-i|Q-r"
"doc#2914","mhaith/Aq-fsc  as/Pr3ms  ./Fe </s><s> Bhí/Vmis  sé/Pp3mss  féin/Px  agus/Cc  Sarah/Npfsc  ceart/Aq-msc  go/Ua  leor/Aqp  anois/Rg  agus/Cc  iad/Pp3-p  ag/Sp  fanacht/Nv  le/Sp  Tom/Npmsc  ./Fe </s><s> Nuair/Cs  a/Q-r  shroich/Vmis  Tom/Npmsc  agus/Cc  Colm/Npmsc  an/Td-s  Chora/Npmsg  ,/Fi  ba/Wsri  é/Pp3ms"," madra/Ncmsc"," Mhicil/Npmsc  an/Td-s  chéad/Mo|Mc  rud/Ncmsc  a/Q-r  bhí/Vmis  le/Sp  feiceáil/Nv  acu/Pr3-p  thíos/Ncmsc  ar/Sp  bhruach/Ncmsc  na/Td-s  haille/Ncfsg  ./Fe </s><s> Síos/Rd  leo/Pr3-p  go dtí/Spc  an/Td-s  bruach/Ncmsc  ./Fe </s><s> Bhí/Vmis  hata/Ncmsc  Mhicil/Npmsc  ansiúd/Ncmpg  ar/Sp"
"doc#2914","amach/Rd  uaidh/Pr3ms  bhun/Ncmsc  na/Td-s  haille/Ncfsg  ./Fe </s><s> ''/Fa  Anois/Rg  a/Dp3ms  Choilm/Ncmpc  ,/Fi  ''/Fa  a/Q-r  deir/Vmip  Tom/Npmsc  ./Fe </s><s> ''/Fa  Cá/Rq  bhfuil/Vmip---d  an/Td-s  fear/Ncmsc  báite/Av  ?/Fq </s><s> ''/Fa </s><s> ''/Fa  Bhuel/I  ,/Fi  ''/Fa  a/Q-r  deir/Vmip  Colm/Npmsc  ./Fe </s><s> ''/Fa  Sé/Pp3mss  an/Td-s  hata/Ncmsc|Ncmsg  agus/Cc"," madra/Ncmsc"," beag/Aq-msc  Mhicil/Npmsc  a/Q-r  chuir/Vmis  amú/Rg  mé/Pp1-s  ./Fe </s><s> Bhí/Vmis  mé/Pp1-s  cinnte/Av|Aqp  gurbh/Wsdi  é/Pp3ms  Micil/Npmsc  a/Q-r  bhí/Vmis  ann/Pr3ms  ./Fe </s><s> ''/Fa </s><s> ''/Fa  Bhuel/I  ,/Fi  ''/Fa  a/Q-r  deir/Vmip  Tom/Npmsc  ,/Fi  ''/Fa  ba/Wsri  chóir/Aqp  duit/Pr2-s  níos/Uc  mó/Aqc  staidéir/Ncmsg  a/Sp"
"doc#2914","./Fe </s><s> Is/Wp-i  dócha/Aqc  go/Cs  bhfuil/Vmip---d  an/Td-s  scéal/Ncmsc  seo/Dd  ar fud/Spc  an/Td-s  bhaile/Ncmsg  faoin/Spa-s  am/Ncmsc  seo/Dd  ,/Fi  ach/Cs  is/Wpri  cuma/Ncfsc|Aqp  ./Fe </s><s> Rachaidh/Vmif  muid/Pp1-p  abhaile/Rd  ./Fe </s><s> ''/Fa </s><s> Bhí/Vmis  Tom/Npmsc  ag/Sp  iarraidh/Nv"," madra/Ncmsc"," beag/Aq-msc  Mhicil/Npmsc  a/Sp  thabhairt/Nv  leis/Pr3ms  ach/Cs  ní/Qn  raibh/Vmis---n  aon/Mc|Dq  mhaith/Ncfsc  dó/Pr3ms  ann/Pr3ms  ./Fe </s><s> Bhuail/Vmis  Tom/Npmsc  soir/Aqp  abhaile/Rd  agus/Cc  Colm/Npmsc  siar/Rd  ./Fe </s><s> Nuair/Cs  a/Q-r  shroich/Vmis  Tom/Npmsc  an/Td-s"
"doc#2914","braon/Ncmsc  poitín/Ncmsg  a/Q-r  bhí/Vmis  ólta/Nv--g  aige/Pr3ms  ./Fe </s><s> Sheas/Vmis  Tom/Npmsc  i lár/Spc  an/Td-s  urláir/Ncmpc  agus/Cc  rinne/Vmis  sé/Mc|Pp3mss  scairt/Ncfsc  de/Sp  gháire/Ncmsc  ./Fe </s><s> ''/Fa  Céard/Pq  atá/Vmip---r  ann/Pr3ms  ?/Fq </s><s> ''/Fa  a/Q-r  deir/Vmip  Micil/Npmsc  ./Fe </s><s> ''/Fa  Do/Sp"," mhadra/Ncmsc"," ,/Fi  do/Sp  hata/Ncmsc  agus/Cc  mála/Ncmsc  olla/Ncfsg  ,/Fi  sin/Pd  é/Pp3ms  an/Td-s  méid/Ncmsc  a/Q-r  chonaic/Vmis  mise/Pp1-s-e  ann/Pr3ms  ,/Fi  ''/Fa  a/Dp3fs|Q-p|Q-i|Q-r  deir/Vmip|Ncfsc  Tom/Npmsg|Npmsc  ,/Fi  ''/Fa  agus/Cc  sin/Pd  iad/Pp3-p  na/Td-p  rudaí/Ncmpg|Ncmpc  céanna/Aqp  a/Q-r  chonaic/Vmis  Colm/Npmsc  Shéamuis/Npmsc"
"doc#2914","chuaigh/Vmis  siad/Pp3-ps  go dtí/Spc  Cora/Npmsc  na/Td-p  hIascach/Ncmpg  ./Fe </s><s> Bhí/Vmis  an/Td-s  mála/Ncmsc  olla/Ncfsg  ansiúd/Ncmsc|Ncmpg  idir/Sp  dhá/Spp  uisce/Ncmsc  ,/Fi  ach/Cs  ní/Qn  raibh/Vmis---n  amharc/Ncmsc  ar/Sp  hata/Ncmsc  Mhicil/Npmsc  ná/Cc  ar/Sp  an/Td-s"," madra/Ncmsc"," beag/Aq-msc  ./Fe </s><s> Tharraing/Vmis  Tadhg/Npmsc  an/Td-s  mála/Ncmsg  isteach/Rd  ar/Sp  bord/Ncmsc  an/Td-s  bháid/Ncmsg  ./Fe </s><s> ''/Fa  Seo/Pd  é/Pp3ms  an/Td-s  fear/Ncmsc  báite/Av  anois/Rg  ,/Fi  ''/Fa  a/Q-r  deir/Vmip  sé/Pp3mss  agus/Cc  rinne/Vmis  sé/Mc|Pp3mss  gáire/Ncmsc  ./Fe </s><s> ''/Fa  Ach/Cs"
"doc#2914","do/Sp  hata/Ncmsc  ,/Fi  a/Uv  Mhicil/Npmsc  ?/Fq </s><s> ''/Fa </s><s> ''/Fa  Scuabtha/Av  amach/Rd  sa/Spa-s  bhfarraige/Ncfsc|Ncfsg  is/Wpri  dócha/Aqc  ,/Fi  ''/Fa  a/Q-r  deir/Vmip  Micil/Npmsc  ./Fe </s><s> ''/Fa  Ach/Cs  ní/Wp-in  hé/Pp3ms  is/Wpri  measa/Aqc  liom/Pr1-s  ,/Fi  ''/Fa  a/Q-r  deir/Vmip  sé/Pp3mss  ,/Fi  ''/Fa  ach/Cs  mo/Dp1-s"," mhadra/Ncmsc"," ./Fe </s><s> Níl/Vmip---n  amharc/Ncmsc  air/Pr3ms  ./Fe </s><s> ''/Fa </s><s> Amach/Rd  le/Sp  Micil/Npmsc  ar/Sp  thalamh/Ncmsc  tirim/Aq-msc  ./Fe </s><s> Thosaigh/Vmis  sé/Pp3mss  ag/Sp  feadaíl/Ncfsc  ar/Sp  an/Td-s  madra/Ncmsc  ./Fe </s><s> Ba/Ws-i  ghearr/Aqp  go/Q-s  raibh/Vmis---d|Vmsp  sé/Pp3mss  chuige/Pr3ms  anuas/Rd  ó/Sp"
"doc#2914","hé/Pp3ms  is/Wpri  measa/Aqc  liom/Pr1-s  ,/Fi  ''/Fa  a/Q-r  deir/Vmip  sé/Pp3mss  ,/Fi  ''/Fa  ach/Cs  mo/Dp1-s  mhadra/Ncmsc  ./Fe </s><s> Níl/Vmip---n  amharc/Ncmsc  air/Pr3ms  ./Fe </s><s> ''/Fa </s><s> Amach/Rd  le/Sp  Micil/Npmsc  ar/Sp  thalamh/Ncmsc  tirim/Aq-msc  ./Fe </s><s> Thosaigh/Vmis  sé/Pp3mss  ag/Sp  feadaíl/Ncfsc  ar/Sp  an/Td-s"," madra/Ncmsc"," ./Fe </s><s> Ba/Ws-i  ghearr/Aqp  go/Q-s  raibh/Vmis---d|Vmsp  sé/Pp3mss  chuige/Pr3ms  anuas/Rd  ó/Sp  bhun/Ncmsc  bruacha/Ncmpv  ina/Spp-s  chosa/Ncfpc  in/Sp  airde/Ncfpc|Ncfsc  ./Fe </s><s> Thóg/Vmis  Micil/Npmsc  suas/Rd  faoina/Spp-s  ascaill/Ncfsc  é/Pp3ms  ./Fe </s><s> Bhí/Vmis  sé/Pp3mss  fliuch/Aq-msc"
"doc#2914","bruacha/Ncmpv  ina/Spp-s  chosa/Ncfpc  in/Sp  airde/Ncfpc|Ncfsc  ./Fe </s><s> Thóg/Vmis  Micil/Npmsc  suas/Rd  faoina/Spp-s  ascaill/Ncfsc  é/Pp3ms  ./Fe </s><s> Bhí/Vmis  sé/Pp3mss  fliuch/Aq-msc  báite/Av  ./Fe </s><s> Leag/Vmm-2s|Vmis  sé/Pp3mss  isteach/Rd  sa/Spa-s  mbád/Ncmsc  é/Pp3ms  ./Fe </s><s> Thosaigh/Vmis  an/Td-s"," madra/Ncmsc"," ag/Sp  giúnaíl/Ncfsc  agus/Cc  amach/Rd  leis/Pr3ms|Sp  de/Sp  léim/Ncfsc  ar/Sp  an/Td-s  talamh/Ncmsc  agus/Cc  suas/Rd  leis/Pr3ms  arís/Rg  go dtí/Spc  an/Td-s  bruach/Ncmsc  ./Fe </s><s> Sheas/Vmis  Micil/Npmsc  ag/Sp  breathnú/Nv  air/Pr3ms  ./Fe </s><s> Cheap/Vmis  sé/Pp3mss"
"doc#2914","mé/Pp1-s  go/Sp  brách/Ns-s  leat/Pr2-s  ./Fe </s><s> ''/Fa </s><s> Chroch/Vmis  sé/Pp3mss  leis/Pr3ms  faoina/Spp-s  ascaill/Ncfsc  síos/Rd  ag/Sp  an/Td-s  mbád/Ncmsc  é/Pp3ms  ./Fe </s><s> Nuair/Cs  a/Q-r  chonaic/Vmis  Tadhg/Npmsc  an/Td-s  síomh/Ncmsc  a/Q-r  bhí/Vmis  déanta/Nv--g  ag/Sp  an/Td-s"," madra/Ncmsc"," ,/Fi  bhí/Vmis  iontas/Ncmsc  air/Pr3ms  ./Fe </s><s> ''/Fa  Is/Wp-i  fiú/Ns-s  cuid/Ncfsc  mhaith/Aq-fsc  do/Sp  mhadra/Ncmsc  ,/Fi  a/Uv  Mhicil/Npmsc  ,/Fi  ''/Fa  a/Q-r  deir/Vmip  sé/Pp3mss  ./Fe </s><s> Suas/Rd  leo/Pr3-p  go dtí/Spc  tigh/Ncmsd  Thaidhg/Npfsg|Npm-g  ./Fe </s><s> Bhí/Vmis  béile/Ncmsc  breá/Ri  réidh/Aqp  ag/Sp"
"doc#2914","ascaill/Ncfsc  síos/Rd  ag/Sp  an/Td-s  mbád/Ncmsc  é/Pp3ms  ./Fe </s><s> Nuair/Cs  a/Q-r  chonaic/Vmis  Tadhg/Npmsc  an/Td-s  síomh/Ncmsc  a/Q-r  bhí/Vmis  déanta/Nv--g  ag/Sp  an/Td-s  madra/Ncmsc  ,/Fi  bhí/Vmis  iontas/Ncmsc  air/Pr3ms  ./Fe </s><s> ''/Fa  Is/Wp-i  fiú/Ns-s  cuid/Ncfsc  mhaith/Aq-fsc  do/Sp"," mhadra/Ncmsc"," ,/Fi  a/Uv  Mhicil/Npmsc  ,/Fi  ''/Fa  a/Q-r  deir/Vmip  sé/Pp3mss  ./Fe </s><s> Suas/Rd  leo/Pr3-p  go dtí/Spc  tigh/Ncmsd  Thaidhg/Npfsg|Npm-g  ./Fe </s><s> Bhí/Vmis  béile/Ncmsc  breá/Ri  réidh/Aqp  ag/Sp  Nóirín/Npfsc  dóibh/Pr3-p  ./Fe </s><s> D''/Q  inis/Vmis  Tadhg/Npmsc  do/Sp  Nóirín/Npfsc  faoin/Spa-s"
"doc#2914",",/Fi  a/Uv  Mhicil/Npmsc  ,/Fi  ''/Fa  a/Q-r  deir/Vmip  sé/Pp3mss  ./Fe </s><s> Suas/Rd  leo/Pr3-p  go dtí/Spc  tigh/Ncmsd  Thaidhg/Npfsg|Npm-g  ./Fe </s><s> Bhí/Vmis  béile/Ncmsc  breá/Ri  réidh/Aqp  ag/Sp  Nóirín/Npfsc  dóibh/Pr3-p  ./Fe </s><s> D''/Q  inis/Vmis  Tadhg/Npmsc  do/Sp  Nóirín/Npfsc  faoin/Spa-s"," madra/Ncmsc"," agus/Cc  chomh/Ri  críonna/Aqp  is/Cc  a/Q-r  bhí/Vmis  sé/Pp3mss  ./Fe </s><s> Thug/Vmis  sí/Pp3fss  béile/Ncmsc  breá/Aq-msc  don/Spa-s  mhadra/Ncmsc  freisin/Rg  ,/Fi  rud/Ncmsc  a/Q-r  bhí/Vmis  ag/Sp  teastáil/Nv  uaidh/Pr3ms  ./Fe </s><s> ''/Fa  B''/Ws-i  fhéidir/Ns-s  ,/Fi  a/Uv  Mhicil/Npmsc  ''/Fa  ,/Fi"
"doc#2914","béile/Ncmsc  breá/Ri  réidh/Aqp  ag/Sp  Nóirín/Npfsc  dóibh/Pr3-p  ./Fe </s><s> D''/Q  inis/Vmis  Tadhg/Npmsc  do/Sp  Nóirín/Npfsc  faoin/Spa-s  madra/Ncmsc  agus/Cc  chomh/Ri  críonna/Aqp  is/Cc  a/Q-r  bhí/Vmis  sé/Pp3mss  ./Fe </s><s> Thug/Vmis  sí/Pp3fss  béile/Ncmsc  breá/Aq-msc  don/Spa-s"," mhadra/Ncmsc"," freisin/Rg  ,/Fi  rud/Ncmsc  a/Q-r  bhí/Vmis  ag/Sp  teastáil/Nv  uaidh/Pr3ms  ./Fe </s><s> ''/Fa  B''/Ws-i  fhéidir/Ns-s  ,/Fi  a/Uv  Mhicil/Npmsc  ''/Fa  ,/Fi  a/Q-r  deir/Vmip  sí/Pp3fss  ,/Fi  ''/Fa  go/Cs  bhfágfá/Vmc-2s  agam/Pr1-s  é/Pp3ms  ./Fe </s><s> ''/Fa </s><s> ''/Fa  Má/Cs  tá/Vmip  tú/Pp2-s  dá/Spp-s  iarraidh/Nv|Ncfsc  ,/Fi  ''/Fa  a/Dp3fs|Q-p|Q-i|Q-r  deir/Vmip|Ncfsc"
"doc#2914","<s> Bhí/Vmis  súil/Ncfsc  aige/Pr3ms  go/Cs  rachadh/Vmc  Monica/Npfsc  don/Spa-s  Spáinn/Npfsc  agus/Cc  go/Cs  bhfanfadh/Vmc  sí/Pp3fss  ann/Pr3ms  ./Fe </s><s> D''/Q  fhan/Vmis  sé/Mc|Pp3mss  tigh/Ncmsd  Thaidhg/Npfsg|Npm-g  go/Sp  meán/Ncmsc  oíche/Ncfsg  agus/Cc  d''/Q  fhág/Vmis  sé/Pp3mss  an/Td-s"," madra/Ncmsc"," beag/Aq-msc  ag/Sp  Nóirín/Npfsc  ./Fe </s><s> Thart/Rd  ar/Sp  mheán/Ncmsc  lae/Ncmsg  an/Td-s  lá/Ncmsc  céanna/Aqp  tháinig/Vmis  Rita/Npfsc  Tigh/Ncmsd  Johnny/Xf  ag/Sp  iarraidh/Nv  éadaí/Ncmpc|Ncmpg  Mhonica/Npfsg  ./Fe </s><s> D''/Q  inis/Vmis  Johnny/Xf  di/Pr3fs  go/Q-s"
"doc#2914","luath/Aqp  nó/Cc  mall/Aqp  caithfidh/Vmif  tú/Pp2-s  é/Pp3ms  a/Dp3ms  inseacht/Ncmsc  dó/Pr3ms  ./Fe </s><s> ''/Fa </s> div/Ncfsc  type=/Xx  ''s/Cc  ection/Ncmsc  ''/Fa  n=/Xx  ''/Fa  15/Mn  ''/Fa <s> Caibidil/Ncfsc  15/Mn </s><s> Nuair/Cs  a/Q-p|Q-i|Q-r  d''/Q  éirigh/Vmis  Micil/Npmsc  ar/Sp  maidin/Ncfsc  bhí/Vmis  a/Dp3ms"," mhadra/Ncmsc"," beag/Aq-msc  ag/Sp  an/Td-s  doras/Ncmsc  ./Fe </s><s> Níor/Qn-s  fhan/Vmis---n  sé/Pp3mss  i/Sp  bhfad/Ncmsc  ag/Sp  Nóirín/Npfsc  ./Fe </s><s> ''/Fa  Muise/I  tá/Vmip  tú/Pp2-s  ar/Sp  ais/Ncfsc  ,/Fi  ''/Fa  a/Dp3fs|Q-p|Q-i|Q-r  deir/Vmip|Ncfsc  Micil/Npmsc  ./Fe </s><s> ''/Fa  B''/Ws-i  fhéidir/Ns-s  gur/Q--s  dhíbir/Vmis  Nóirín/Npfsc  thú/Pp2-s  ,/Fi  agus/Cc"
"doc#2914","sé/Mc|Pp3mss  siúl/Ncmsc  ag/Sp  teacht/Nv  isteach/Rd  an/Td-s  tsráid/Ncfsc  ./Fe </s><s> Thriomaigh/Vmis  sé/Pp3mss  na/Td-p  deora/Ncfpc  ;/Fi  síos/Rd  leis/Pr3ms  sa/Spa-s  gcistin/Ncfsc  ./Fe </s><s> Nóirín/Npfsc  a/Q-r  bhí/Vmis  ann/Pr3ms  agus/Cc  is/Cc  ar/Sp  thóir/Ncfsc  an/Td-s"," mhadra/Ncmsg"," bhig/Aq-msg  a/Q-r  bhí/Vmis  sí/Pp3fss  ./Fe </s><s> Gheit/Vmis  croí/Ncmsc  Mhicil/Npmsc  le/Sp  háthas/Ncmsc  ./Fe </s><s> Chuir/Vmis  sé/Pp3mss  na/Td-p  mílte/Ncmpc|Ncmpg  fáilte/Ncfsc|Ncfsg  roimh/Sp  Nóirín/Npfsc  ./Fe </s><s> ''/Fa  Cá/Rq  bhfuil/Vmip---d  mo/Dp1-s  mhadra/Ncmsc  beag/Aq-msc  ?/Fq </s><s> ''/Fa  a/Q-r  deir/Vmip  sí/Pp3fss"
"doc#2914","agus/Cc  is/Cc  ar/Sp  thóir/Ncfsc  an/Td-s  mhadra/Ncmsg  bhig/Aq-msg  a/Q-r  bhí/Vmis  sí/Pp3fss  ./Fe </s><s> Gheit/Vmis  croí/Ncmsc  Mhicil/Npmsc  le/Sp  háthas/Ncmsc  ./Fe </s><s> Chuir/Vmis  sé/Pp3mss  na/Td-p  mílte/Ncmpc|Ncmpg  fáilte/Ncfsc|Ncfsg  roimh/Sp  Nóirín/Npfsc  ./Fe </s><s> ''/Fa  Cá/Rq  bhfuil/Vmip---d  mo/Dp1-s"," mhadra/Ncmsc"," beag/Aq-msc  ?/Fq </s><s> ''/Fa  a/Q-r  deir/Vmip  sí/Pp3fss  agus/Cc  rinne/Vmis  sí/Pp3fss  gáire/Ncmsc|Nv  ./Fe </s><s> ''/Fa  Muise/I  an/Wp-q|Wpdq  mar/Sp  sin/Pd  é/Pp3ms  ,/Fi  ''/Fa  a/Q-r  deir/Vmip  sé/Pp3mss  ./Fe </s><s> ''/Fa  Ní/Qn  raibh/Vmis---n  súil/Ncfsc  dá/Spp-p|Spp-s|Spp-p|Spp-s  laghad/Ncmsc  agam/Pr1-s  leat/Pr2-s  ./Fe </s><s> ''/Fa </s><s> ''/Fa  Ó/I  tá/Vmip  a/Dp3ms  fhios/Ncmsc  agam/Pr1-s"
"doc#2914","bhí/Vmis  gach/Dq  rud/Ncmsc  ceart/Aq-msc  idir/Sp  Nóirín/Npfsc  agus/Cc  Micil/Npmsc  ./Fe </s><s> Tar éis/Spc  píosa/Ncmsg  dúirt/Vmis  sí/Pp3fss  go/Cs  rachadh/Vmc  sí/Pp3fss  siar/Rd  abhaile/Rd  agus/Cc  go/Cs  dtabharfadh/Vmc  sí/Pp3fss  an/Td-s"," madra/Ncmsc"," léi/Pr3fs  siar/Rd  ./Fe </s><s> ''/Fa  Fág/Vmm-2s  an/Td-s  madra/Ncmsc  agamsa/Pr1-s-e  go/Sp  tráthnóna/Ncmsc  ,/Fi  ''/Fa  a/Dp3fs|Q-p|Q-i|Q-r  deir/Vmip|Ncfsc  Micil/Npmsc  ''/Fa  agus/Cc  tabharfaidh/Vmif  mé/Pp1-s  féin/Px  siar/Rd  é/Pp3ms  ,/Fi  agus/Cc  beidh/Vmif  leithscéal/Ncmsc  agam/Pr1-s"
"doc#2914","Nóirín/Npfsc  agus/Cc  Micil/Npmsc  ./Fe </s><s> Tar éis/Spc  píosa/Ncmsg  dúirt/Vmis  sí/Pp3fss  go/Cs  rachadh/Vmc  sí/Pp3fss  siar/Rd  abhaile/Rd  agus/Cc  go/Cs  dtabharfadh/Vmc  sí/Pp3fss  an/Td-s  madra/Ncmsc  léi/Pr3fs  siar/Rd  ./Fe </s><s> ''/Fa  Fág/Vmm-2s  an/Td-s"," madra/Ncmsc"," agamsa/Pr1-s-e  go/Sp  tráthnóna/Ncmsc  ,/Fi  ''/Fa  a/Dp3fs|Q-p|Q-i|Q-r  deir/Vmip|Ncfsc  Micil/Npmsc  ''/Fa  agus/Cc  tabharfaidh/Vmif  mé/Pp1-s  féin/Px  siar/Rd  é/Pp3ms  ,/Fi  agus/Cc  beidh/Vmif  leithscéal/Ncmsc  agam/Pr1-s  le/Sp  dul/Nv  siar/Rd  agus/Cc  an/Td-s  scéal/Ncmsc"
"doc#2914","agus/Cc  faoi/Sp  shonas/Ncmsc  aige/Pr3ms  féin/Px  agus/Cc  Monica/Npfsc  fós/Rg  ,/Fi  ''/Fa  ach/Cs  nach/Wprin  mór/Aqp|Ncmsc  a/Q-r  bhí/Vmis  sí/Pp3fss  ag/Sp  dul/Nv  amú/Rg  ''/Fa  ,/Fi  a/Q-r  deir/Vmip  sé/Pp3mss  ./Fe </s><s> Nuair/Cs  a/Q-r  shroich/Vmis  sé/Pp3mss  an/Td-s  teach/Ncmsc  bhí/Vmis  an/Td-s"," madra/Ncmsc"," beag/Aq-msc  ansiúd/Ncmsc|Ncmpg  ina/Spr  luí/Vmsp  ag/Sp  an/Td-s  doras/Ncmsc  ./Fe </s><s> Isteach/Rd  le/Sp  Micil/Npmsc  sa/Spa-s  teach/Ncmsc  ./Fe </s><s> Bhí/Vmis  an/Td-s  áit/Ncfsc  uaigneach/Aq-fsc  go/Ua  leor/Aqp  ./Fe </s><s> Ní/Qn  raibh/Vmis---n  le/Sp  cloisteáil/Nv  ach/Cs  an/Td-s"
"doc#2914","neart/Ncmsc  uisce/Ncmsg  fiuchta/Av  deireadh/Vmih|Ncmsc  libh/Pr2-p  ./Fe </s><s> ''/Fa </s><s> Ní/Qn  dhearna/Vmis---n  sé/Mc|Pp3mss  mórán/Ncmsc  moille/Ncfsg  ./Fe </s><s> Bhuail/Vmis  sé/Pp3mss  siar/Rd  tigh/Ncmsd  Thaidhg/Npfsg|Npm-g  agus/Cc  thug/Vmis  sé/Pp3mss  leis/Sp  an/Td-s"," madra/Ncmsc"," beag/Aq-msc  mar/Cs  a/Q-r  gheall/Vmis  sé/Pp3mss  do/Sp  Nóirín/Npfsc  ./Fe </s><s> Ag/Sp  dul/Nv  soir/Rd|Ncmpc|Ncmsg  an/Td-s  bóithrín/Ncmsc  ag/Sp  tigh/Ncmsd  Thaidhg/Npfsg|Npm-g  dó/Pr3ms  ,/Fi  chonaic/Vmis  sé/Pp3mss  an/Td-s  sagart/Ncmsc  ag/Sp  teacht/Nv  amach/Rd  as/Sp  an/Td-s  teach/Ncmsc  ./Fe </s>"
"doc#2914","den/Spa-s  tsórt/Ncmsc  sin/Dd  anois/Rg  ,/Fi  ''/Fa  a/Dp3fs|Q-p|Q-i|Q-r  deir/Vmip|Ncfsc  Micil/Npmsc  ./Fe </s><s> D''/Q  fhan/Vmis  sé/Mc|Pp3mss  tigh/Ncmsd  Thaidhg/Npfsg|Npm-g  go/Sp  meán/Ncmsc  oíche/Ncfsg  ./Fe </s><s> Sa/Spa-s  deireadh/Ncmsc  bhuail/Vmis  sé/Pp3mss  soir/Aqp  abhaile/Rd  ./Fe </s><s> D''/Sp  fhag/Ncmsc  sé/Ncmsg  an/Td-s"," madra/Ncmsc"," beag/Aq-msc  ag/Sp  Nóirín/Npfsc  ./Fe </s><s> Bhí/Vmis  sé/Pp3mss  anois/Rg  trína/Spp-s  chéile/Ncmsc  ./Fe </s><s> ''/Fa  Bliain/Ncfsc  mhór/Aq-fsc  fhada/Aqp  eile/Dd  ag/Sp  fanacht/Nv  le/Sp  pósadh/Nv  má/Cs  tharlaíonn/Vmip  tada/Ncmsc  do/Sp  Sheáinín/Ncmsc  ,/Fi  ''/Fa"
"doc#2914","ó/I  bhí/Vmis  Tadhg/Npmsc  ar/Sp  an/Td-s  mbealach/Ncmsc  go dtí/Spc  an/Td-s  ospidéal/Ncmsc  ,/Fi  thug/Vmis  Micil/Npmsc  an/Td-s  bealach/Ncmsc  abhaile/Rd  air/Pr3ms  féin/Px  ./Fe </s><s> Nuair/Cs  a/Q-r  shroich/Vmis  sé/Pp3mss  an/Td-s  teach/Ncmsc  bhí/Vmis  an/Td-s"," madra/Ncmsc"," beag/Aq-msc  ann/Pr3ms  roimhe/Pr3ms  ./Fe </s><s> ''/Fa  Bhuel/I  ,/Fi  ''/Fa  a/Q-r  deir/Vmip  Micil/Npmsc  ,/Fi  ''/Fa  ní/Ncmsc|Ncfsc|Nv|Wp-in  cás/Ncmsc  duit/Pr2-s  nach/Qnr  raibh/Vmis---n  nimh/Ncfsc  faighte/Av  le/Sp  n-ól/Nv  agatsa/Pr2-s-e  freisin/Rg  ./Fe </s><s> ''/Fa </s><s> D''/Q  oscail/Vmis  sé/Pp3mss"
"doc#2915","na/Td-p  spiorad/Ncmpg  a/Sp  tharraingt/Nv  orainn/Pr1-p  ar/Sp  fad/Ncmsc  ?/Fq </s><s> B''/Ws-i  fhéidir/Ns-s  go/Sp  bhfuil/Ncfsc  fiacla/Ncfpg  an/Td-s  choileáin/Ncmpc  géar/Aq--pg  ach/Cs  níl/Vmip---n  siad/Pp3-ps  chomh/Ri  crua/Aqp  le/Sp  fiacla/Ncfpc  an/Td-s"," tseanmhadra/Ncmsg"," fós/Rg  ./Fe </s><s> Níl/Npfsc|Vmip---n  tuiscint/Ncfsc  na/Td-s  haoise/Ncmsc-e  aige/Pr3ms  agus/Cc  tá/Vmip  a/Dp3ms  chuid/Ncfsc  sainte/Ncfsg  ag/Sp  marcaíocht/Nv  ar/Sp  a/Dp3ms  intinn/Ncfsc  ./Fe </s><s> Tá/Vmip  sé/Pp3mss  ag/Sp  iarraidh/Nv  tine/Ncfsc  bheag/Aq-fsc  a/Sp  thosú/Nv  i/Sp"
"doc#2916","iníon/Ncfsc  ,/Fi  ach/Cs  lá/Ncmsc  a/Dp3fs  baiste/Ncmsc  bhí/Vmis  seisean/Pp3msse  ar/Sp  iarraidh/Nv  -/Fb  imithe/Av  le/Sp  bean/Ncfsc  eile/Dd  ./Fe </s><s> ''/Fa </s><s> ''/Fa  An/Wp-q|Wpdq  mada/Ncmpc  brocach/Aq--pg  ,/Fi  ''/Fa  adeirimse/Ncmsc-e  ./Fe </s><s> ''/Fa  Ní/Qn  mhaslóinn/Vmc-1s-n  an/Td-s"," madra/Ncmsc"," ,/Fi  ''/Fa  ar/Vmis  sise/Pp3fsse  ./Fe </s><s> ''/Fa  D''/Q  fhág/Vmis  sé/Pp3mss  mise/Pp1-s-e  ag/Sp  brath/Ncmsc  ar/Sp  shíneadh/Nv  láimhe/Ncfsg  na/Td-s  gcomharsan/Ncfsg  ./Fe </s><s> Achar/Ncmsc  gearr/Aq-msc  ina/Spp-s  dhiaidh/Ns-s  sin/Dd  chualas/Ncmsc  gur/Q--s  chuir/Vmis  fear/Ncmsc"
"doc#2916","ag/Sp  tiomáint/Nv  anseo/Rl  ./Fe </s><s> Tá/Vmip  t/Xx  ''/Fa  anam/Ncmsc  in/Sp  do/Dp2-s  ghlaic/Ncfsc  a/Dp3fs  ''/Fa  t/Xx  gach/Dq  uile/Ns-s|Dq  uair/Ncfsc  atá/Vmip---r  tá/Vmip  ag/Sp  gabháil/Nv  trasna/Sp  an/Td-s  bhóthair/Ncmsg  ./Fe </s><s> Cunúis/Ncmpc  chearta/Aq--pc  iad/Pp3-p  na/Td-p"," madraí/Ncmpc"," dubha/Aq--pc  sin/Dd  ./Fe </s><s> ''/Fa </s><s> ''/Fa  Tá/Vmip  na/Td-p  madraí/Ncmpc  bána/Aq--pc  féin/Px  chomh/Ri  dona/Aqp  leo/Pr3-p  ,/Fi  ''/Fa  adeir/Vmip  Seán/Npmsc  ./Fe </s><s> ''/Fa  Here/Npmsc  we/Xf  are/Xf  ./Fe </s><s> Oscail/Vmis|Vmm-2s  an/Td-s  boot/Ncmsc  ,/Fi  a/Uv  chráin/Ncfsv  ,/Fi  agus/Cc  ná/Q-m  bí/Vmm-2s  caite/Nv--g"
"doc#2916","''/Fa  anam/Ncmsc  in/Sp  do/Dp2-s  ghlaic/Ncfsc  a/Dp3fs  ''/Fa  t/Xx  gach/Dq  uile/Ns-s|Dq  uair/Ncfsc  atá/Vmip---r  tá/Vmip  ag/Sp  gabháil/Nv  trasna/Sp  an/Td-s  bhóthair/Ncmsg  ./Fe </s><s> Cunúis/Ncmpc  chearta/Aq--pc  iad/Pp3-p  na/Td-p  madraí/Ncmpc  dubha/Aq--pc  sin/Dd  ./Fe </s><s> ''/Fa </s><s> ''/Fa  Tá/Vmip  na/Td-p"," madraí/Ncmpc"," bána/Aq--pc  féin/Px  chomh/Ri  dona/Aqp  leo/Pr3-p  ,/Fi  ''/Fa  adeir/Vmip  Seán/Npmsc  ./Fe </s><s> ''/Fa  Here/Npmsc  we/Xf  are/Xf  ./Fe </s><s> Oscail/Vmis|Vmm-2s  an/Td-s  boot/Ncmsc  ,/Fi  a/Uv  chráin/Ncfsv  ,/Fi  agus/Cc  ná/Q-m  bí/Vmm-2s  caite/Nv--g  ansin/Rl  in/Sp  do/Dp2-s  smíste/Ncmsc  cosúil/Aq-msc  le/Sp"
"doc#2916","dtarlóidh/Vmif  sé/Pp3mss  arís/Rg  ./Fe </s><s> ''/Fa </s><s> ''/Fa  Ó/I  ,/Fi  a/Uv  dhiabhail/Ncmsv  ,/Fi  d''/Q  ith/Vmis  an/Td-s  bheirt/Ncfsc  thuas/Rd  na/Td-p  cluasa/Ncfpc  dhínn/Ncfsc  ,/Fi  ''/Fa  adeir/Vmip  Darach/Npmsc  ./Fe </s><s> ''/Fa  Fuair/Vmis  muid/Pp1-p  ithe/Nv  na/Td-s  muc/Ncfpg  ''s/Cc  na/Td-p"," madraí/Ncmpc"," ./Fe </s><s> Ar/Wpsi|Wssi|Ws-q|Wsdq  mhaithe/Aqc|Ncfpc|Ncfsc  linn/Pr1-p|Ncfsc|Ncfpg  féin/Px  a/Q-r  bhí/Vmis  siad/Pp3-ps  ,/Fi  ach/Cs  níor/Qn-s  thuig/Vmis---n  muide/Pp1-p-e  é/Pp3ms  -/Fb  ag/Sp  siúl/Nv  abhaile/Rd  ag/Sp  a/Mn  trí/Mc  a/Sp  chlog/Ncmsc  ar/Sp  maidin/Ncfsc  gan/Sp  deoraí/Ncmsc  ar/Sp  na/Td-p"
"doc#2916","isteach/Rd  sa/Spa-s  gcarr/Ncfsc|Ncmsc  ./Fe </s><s> D''/Q  inis/Vmis  Neansaí/Ncmsc  an/Td-s  scéal/Ncmsc  arís/Rg  dhom/Ncmsc  ./Fe </s><s> Ní/Qn  raibh/Vmis---n  a/Dp3ms  fhios/Ncmsc  ag/Sp  Johnny/Xf  bocht/Ncmsc  tada/Ncmsg  ./Fe </s><s> Tugadh/Vmm-3s|Vmis0  ithe/Nv  na/Td-p  gadhar/Ncmpg  ''s/Cc  na/Td-p"," madraí/Ncmpc"," orm/Pr1-s  ./Fe </s><s> Ní/Qn  raibh/Vmis---n  ann/Pr3ms  ach/Cs  ''/Fa  Fan/Vmm-2s  go/Q-s  bhfaighe/Vmsp  muid/Pp1-p  greim/Ncmsc  air/Pr3ms  !/Fe </s><s> ''/Fa </s><s> Bhí/Vmis  an/Td-s  bheirt/Ncfsc  ina/Spr  suí/Vmsp  nuair/Cs  a/Q-r  tháinig/Vmis  mé/Pp1-s  ó/Sp  Aifreann/Ncmsc  a/Mn  naoi/Ncmsc  ./Fe </s><s> Thosaigh/Vmis"
"doc#2916","sé/Pp3mss  an/Td-s  bhróg/Ncfsc  chlé/Aqp  díreach/Aqp  faoin/Spa-s  smig/Ncfsc  ./Fe </s><s> Níor/Qn-s  éirigh/Vmis---n  sé/Pp3mss  an/Td-s  geábh/Ncmsc  seo/Dd  ./Fe </s><s> ''/Fa  Tá/Vmip  sé/Pp3mss  marbh/Aq-msc  !/Fe </s><s> ''/Fa  adeir/Vmip  Neansaí/Ncmsc  ./Fe </s><s> ''/Fa  Ní/Qn  mharódh/Vmc----n  an/Td-s  diabhal/Ncmsc  na/Td-p"," madraí/Ncmpg"," dubha/Aq--pg  sin/Dd  ,/Fi  ''/Fa  ar/Vmis  seisean/Pp3msse  ./Fe </s><s> ''/Fa  Sin/Pd  é/Pp3ms  péist/Ncfsc  an/Td-s  dá/Spp-s  shúil/Ncfsc  déag/Ns-s  a/Q-r  shiúil/Vmis  suas/Rd  thríd/Ncfsc  an/Td-s|Wp-q|Wpdq  mbeár/Ncmpg  nuair/Cs  a/Q-p|Q-i|Q-r  d''/Q  oscail/Vmis|Vmm-2s  tusa/Pp2-s-e  do/Sp  mhála/Ncmsc  ./Fe </s>"
"doc#2916","nó/Cc  an/Td-s  méarán/Ncmsc  ag/Sp  fanacht/Nv  leat/Pr2-s  ./Fe </s><s> ''/Fa  Bullshit/Npmsc  !/Fe </s><s> ''/Fa  adeir/Vmip  a/Dp3ms  chomrádaí/Ncmsc  ./Fe </s><s> Isteach/Rd  leis/Pr3ms  san/Spa-s  oifig/Ncfsc  agus/Cc  thug/Vmis  sé/Mc|Pp3mss  liobairt/Nv  na/Td-p  leon/Ncmsc  agus/Cc  na/Td-p"," madraí/Ncmpc"," don/Spa-s  phudarlach/Ncmsc  gorm/Aq-msc  ./Fe </s><s> ''/Fa  Tuilleadh/Vmis0  diabhail/Ncmpc  is/Cc  boiscíní/Ncmpc  agat/Pr2-s  !/Fe </s><s> ''/Fa  adeirimse/Ncmsc-e  ./Fe </s><s> ''/Fa  Thriail/Vmis  sé/Pp3mss  muid/Pp1-p  a/Sp  fháil/Nv  i/Sp  ladhar/Ncfsc  an/Td-s  chasúir/Ncmsg  ,/Fi"
"doc#2917","na/Td-p  mBracaí/Ncmsc  Beaga/Aq--pc  ./Fe </s><s> Ansin/Rl  a/Q-r  bhí/Vmis  na/Td-p  trí/Sp  cinn/Ncmpc  sínte/Av  marbh/Aqp  ./Fe </s><s> ''/Fa </s><s> ''/Fa  Marbh/Ncmsc  ab/Wsri  ea/Pp3-s  ?/Fq </s><s> ''/Fa  a/Q-r  deir/Vmip  Seoirse/Npmsc  ./Fe </s><s> ''/Fa  Is/Wp-i  ea/Pp3-s  muise/I  ,/Fi  ''/Fa  a/Q-r  deir/Vmip  Tom/Npmsc  ./Fe </s><s> ''/Fa  Marbh/Ncmsc  ag/Sp"," madra/Ncmsc"," an/Td-s  Bhurla/Ncmsg  Mhóir/Aq-msg  seo/Dd  thíos/Rd  ./Fe </s><s> ''/Fa </s><s> ''/Fa  Cé/Cs|Ncfsc|Pq  hé/Pp3ms  sin/Dd  ?/Fq </s><s> ''/Fa  a/Q-r  deir/Vmip  Seoirse/Npmsc  ./Fe </s><s> ''/Fa  Fear/Ncmsc  an/Td-s  Tigh/Ncmsd  Mhóir/Aq-msv|Aq-msg  sin/Dd  thíos/Rd  ,/Fi  an/Td-s  Sasanach/Ncmsc  breá/Aq-msc  sin/Dd  atá/Vmip---r  ar/Sp  an/Td-s"
"doc#2917","hé/Pp3ms  sin/Dd  ?/Fq </s><s> ''/Fa  a/Q-r  deir/Vmip  Seoirse/Npmsc  ./Fe </s><s> ''/Fa  Fear/Ncmsc  an/Td-s  Tigh/Ncmsd  Mhóir/Aq-msv|Aq-msg  sin/Dd  thíos/Rd  ,/Fi  an/Td-s  Sasanach/Ncmsc  breá/Aq-msc  sin/Dd  atá/Vmip---r  ar/Sp  an/Td-s  mbaile/Ncfsg|Ncmsg  againne/Pr1-p-e  ./Fe </s><s> ''/Fa </s><s> ''/Fa  B''/Ws-i  fhéidir/Ns-s  nach/Wprin  é/Pp3ms  a/Dp3ms"," mhadra/Ncmsc"," sin/Dd  a/Q-p|Q-i|Q-r  rinne/Vmis  an/Td-s  chreach/Ncfsc  ,/Fi  ''/Fa  a/Dp3fs|Q-p|Q-i|Q-r  deir/Vmip|Ncfsc  Seoirse/Npm-g|Npmsc  ./Fe </s><s> ''/Fa  B''/Ws-i  fhéidir/Ns-s  eile/Dd  gurbh/Wsdi  é/Pp3ms  ,/Fi  ''/Fa  a/Q-r  deir/Vmip  Tom/Npmsc  ./Fe </s><s> ''/Fa  Nach/Qnq|Qnr  bhfaca/Vmis---d  mé/Pp1-s  le/Sp  mo/Dp1-s  dhá/Spp  shúil/Ncfsc  é/Pp3ms  ./Fe </s><s> Bhí/Vmis  sé/Pp3mss"
"doc#2917","gan/Sp  siúl/Nv  an/Td-s  bhealaigh/Ncmsg  ann/Pr3ms  le/Sp  raibh/Vmis---d  ólta/Nv--g  de/Sp  fhuil/Ncfsc  aige/Pr3ms  ./Fe </s><s> Fuil/Ncfsc  trí/Ncmsg  cinn/Ncmsg|Ncmpc  de/Sp  chaoirigh/Ncfpc  bhána/Aq--pc  ./Fe </s><s> Nach/Wp-qn|Wpsin|Wpdin|Wpdqn  uafásach/Aqp  an/Td-s  baslach/Ncmsc  é/Pp3ms  i/Sp  mbolg/Ncmsc"," madra/Ncmsg"," ar/Sp  bith/Ns-s  ./Fe </s><s> Bhí/Vmis  poll/Ncmsc  ar/Sp  a/Dp3-p  bpíobáin/Ncmpc  ,/Fi  agus/Cc  an/Td-s  fhuil/Ncfsc  diúlta/Av  aige/Pr3ms  ./Fe </s><s> Nuair/Cs  a/Q-r  chonaic/Vmis  sé/Pp3mss  mé/Pp1-s  ghearr/Vmis  sé/Pp3mss  síos/Rd  le/Sp  cladach/Ncmsc  ./Fe </s><s> Rug/Vmis  mé/Pp1-s  ar/Sp  liagán/Ncmsc"
"doc#2917",",/Fi  ''/Fa  a/Dp3fs|Q-p|Q-i|Q-r  deir/Vmip|Ncfsc  Seoirse/Npm-g|Npmsc  ./Fe </s><s> ''/Fa  Ach/Cs  ar/Sp  chraiceann/Ncmsc  do/Sp  chluaise/Ncfsg  ,/Fi  ná/Q-m  labhair/Vmis  ar/Sp  an/Td-s  liagán/Ncmsc  de/Sp  chloch/Ncfsc  a/Q-r  bhí/Vmis  agat/Pr2-s  le/Sp  haghaidh/Ncfsc  an/Td-s  chunúis/Ncmsg  de/Sp"," mhadra/Ncmsc"," ,/Fi  ná/Q-m  lig/Vmis  ort/Pr2-s  féin/Px  gur/Wpdi|Wsdi  fhága/Ncmsg  tú/Pp2-s  Corra/Npmsc  na/Td-p  mBracaí/Ncmsc  ar/Sp|Qq-s|Q-p|Q-is|Wpsi|Wssi|Ws-q|Wsdq  chor/Vmis|Ncmsc  ar/Sp  bith/Ns-s  ./Fe </s><s> ''/Fa </s><s> ''/Fa  M''/Dp1-s  anam/Ncmsc  ,/Fi  a/Uv  Sheoirse/Npm-v  ,/Fi  ''/Fa  a/Q-r  deir/Vmip  Tom/Npmsc  ,/Fi  ''/Fa  gur/Wpdi|Wsdi  maith/Aqp|Ncfsc  é/Pp3ms  do/Sp  phlean/Ncmsc  ./Fe </s>"
"doc#2917","ó/Sp  shin/Pd  ./Fe </s><s> Fuair/Vmis  sé/Pp3mss  amach/Rd  bréagach/Aqp  é/Pp3ms  faoi/Sp  rud/Ncmsc  eicínt/Ncfsc  ./Fe </s><s> ''/Fa </s><s> ''/Fa  Ní/Qn  bhfaighidh/Vmif---d  sé/Pp3mss  amach/Rd  bréagach/Aqp  tusa/Pp2-s-e  ,/Fi  ''/Fa  a/Dp3fs|Q-p|Q-i|Q-r  deir/Vmip|Ncfsc  Seoirse/Npm-g|Npmsc  ./Fe </s><s> ''/Fa  Níl/Vmip---n  an/Td-s"," seanmhadra/Ncmsc"," bréan/Aq-msc  sin/Dd  in/Sp  ann/Ns-s  tada/Ncmsg|Ncmsc  a/Dp3ms  inseacht/Ncmsc  ort/Pr2-s  ./Fe </s><s> ''/Fa </s><s> ''/Fa  Ó/I  muise/I  ,/Fi  nach/Wp-qn|Wpsin|Wpdin|Wpdqn  fíor/Aqp|Ncfsc  duit/Pr2-s  ,/Fi  ''/Fa  a/Q-r  deir/Vmip  Tom/Npmsc  ./Fe </s><s> Bhí/Vmis  Seáinín/Ncmsc  ina/Spp-s  sheasamh/Nv  i lár/Spc  an/Td-s  urláir/Ncmpc"
"doc#2917","mé/Pp1-s  ,/Fi  ''/Fa  tráthnóna/Ncmsc  maith/Aq-msc  agaibh/Pr2-p  ''/Fa  ./Fe </s><s> Tá/Vmip  an/Td-s  sáirsint/Ncmsc  thíos/Rd  fós/Rg  ann/Pr3ms  ./Fe </s><s> ''/Fa </s><s> B''/Ws-i  fhéidir/Ns-s  gur/Wpdi|Wsdi  olc/Ncmsc|Aqp  an/Td-s  lá/Ncmsc  don/Spa-s  Sasanach/Ncmsc  bocht/Aq-msc  gur/Q--s  mharaigh/Vmis  an/Td-s"," madra/Ncmsc"," na/Td-p  caoirigh/Ncfpc  ,/Fi  ach/Cs  fagfaidh/Vmif  muid/Pp1-p  an/Td-s  scéal/Ncmsc  mar/Sp  sin/Pd  ./Fe </s><s> Ba/Ws-i  ghearr/Aqp  gur/Q--s  tháinig/Vmis  Micil/Npmsc  Rua/Npfsg|Npmsg  isteach/Rd  ./Fe </s><s> Thosaigh/Vmis  Tom/Npmsc  ar/Sp  an/Td-s  scéal/Ncmsc  céanna/Aqp"
"doc#2917","an/Td-s  oíche/Ncfsc  chomh/Ri  geal/Aqp  leis/Sp  an/Td-s  lá/Ncmsc  ./Fe </s><s> Na/Td-s  réalta/Ncfsg  ag/Sp  lonradh/Ncmsc  sa/Spa-s  spéir/Ncfsc  agus/Cc  é/Pp3ms  síos/Rd  go/Ua  láidir/Aqp  ./Fe </s><s> Bhí/Vmis  ciúnas/Ncmsc  mór/Aq-msc  sa/Spa-s  mbaile/Ncmsc  beag/Aq-msc  ach/Cs  amháin/Aqp"," madra/Ncmsc"," mór/Aq-msc  an/Td-s  tSasanaigh/Npmsg  a/Q-r  bhí/Vmis  ag/Sp  tafann/Ncmsc  thoir/Ncmsg  ag/Sp  an/Td-s  teach/Ncmsc  agus/Cc  crotach/Ncmsc  aonarach/Aq-msc  a/Q-r  chuir/Vmis  cupla/Ncmpc  fead/Ncfsc  uaigneach/Aq-fsc  as/Pr3ms  síos/Rd  le/Sp  cladach/Ncmsc  ./Fe </s>"
"doc#2917","cluas/Ncfsc  le/Sp  héisteacht/Nv  ar/Sp  Tom/Npmsc  ./Fe </s><s> ''/Fa  M''/Dp1-s  anam/Ncmsc  ,/Fi  ''/Fa  a/Q-r  deir/Vmip  sé/Pp3mss  ,/Fi  ''/Fa  gur/Q--s  dhúirt/Vmis  mé/Pp1-s  go/Cs  mb''/Ws-i  fhéidir/Ns-s  gur/Wpdi|Wsdi  olc/Ncmsc|Aqp  an/Td-s  lá/Ncmsc  don/Spa-s  Sasanach/Ncmsc  an/Td-s  lá/Ncmsc  a/Q-r  mharaigh/Vmis  an/Td-s"," madra/Ncmsc"," mór/Aq-msc  mo/Dp1-s  chuid/Ncfsc  caorach/Ncfsg|Ncfpg  faoi/Sp  fhéile/Ncfsc  Bríde/Npmsg|Npf-g  seo/Dd  caite/Av  ./Fe </s><s> Sin/Pd  é/Pp3ms  a/Q-r  thug/Vmis  an/Td-s  sáirsint/Ncmsc  síos/Rd  ann/Pr3ms  an/Td-s  chéad/Mo|Mc  lá/Ncmsc  ariamh/Ncmpg  ./Fe </s><s> Chuaigh/Vmis  sé/Pp3mss  síos/Rd  in/Sp"
"doc#2917","ach/Cs  an/Td-s  teach/Ncmsc  agus/Cc  an/Td-s  garraí/Ncmsc  a/Sp  choinneáil/Nv  i/Sp  gcaoi/Ncfsc  mhaith/Aq-fsc  mar/Cs  atá/Vmip---r  siad/Pp3-ps  anois/Rg  ./Fe </s><s> Aire/Ncfsc  mhaith/Aq-fsc  a/Sp  thabhairt/Nv  don/Spa-s  chapall/Ncmsc  agus/Cc  don/Spa-s"," mhadra/Ncmsc"," mór/Aq-msc  ./Fe </s><s> Tabharfaidh/Vmif  mé/Pp1-s  duit/Pr2-s  an/Td-s  teach/Ncmsc  beag/Aq-msc  ar/Sp  chúl/Ncmsc  an/Td-s  tí/Ncfsg  agus/Cc  pá/Ncmsc  maith/Aq-msc  ina/Spp-s  theannta/Ncmsc  ./Fe </s><s> ''/Fa </s><s> ''/Fa  Tá/Vmip  sin/Pd  go/Sp  rí-mhaith/Ncfsc  ,/Fi  ''/Fa  a/Dp3fs|Q-p|Q-i|Q-r  deir/Vmip|Ncfsc  Seáinín/Ncmsc  ./Fe </s><s> ''/Fa"
"doc#2917","í/Pp3fs  ./Fe </s><s> Lá/Npmsc  arna/Spp-s  mhárach/Ns-s  chuaigh/Vmis  sé/Pp3mss  síos/Rd  go dtí/Spc  an/Td-s  Sasanach/Ncmsc  ./Fe </s><s> Thaispeáin/Npmsc  sé/Ncmsg  an/Td-s  áit/Ncfsc  thart/Rd  timpeall/Ncmsc|Rd  do/Sp  Sheáinín/Ncmsc  ./Fe </s><s> Dúirt/Vmis  sé/Pp3mss  leis/Sp  an/Td-s"," madra/Ncmsc"," a/Sp  bheith/Nv  istigh/Rd  gach/Dq  oíche/Ncfsc  ar/Sp  fhaitíos/Ncmsc  go/Cs  rachadh/Vmc  sé/Pp3mss  amach/Rd  ag/Sp  marú/Nv  caorach/Ncfsg|Ncfpg  arís/Rg  ./Fe </s><s> Ansin/Rl  thaispeáin/Ncfsc  sé/Ncmsg  an/Td-s  teach/Ncmsc  eile/Dd  ar/Sp  chúl/Ncmsc"
"doc#2918","cead/Ncmsc  a/Dp3fs  cinn/Ncmpc  aici/Pr3fs  ./Fe </s><s> Ní/Wp-in  maith/Aqp  a/Q-r  chuaigh/Vmis  sin/Pd  di/Pr3fs  ach/Cs  oiread/Ns-s  ./Fe </s><s> Strap/Npmsc  sí/Pp3fss  an/Td-s  staighre/Ncmsc  chomh/Ri  fada/Aqp  lena/Spp-s  bharr/Ncmsc  i/Sp  ngan/Ncmsc  fhios/Ncmsc  ./Fe </s><s> Chuaigh/Vmis"," madra/Ncmsc"," na/Td-s  comharsan/Ncfsg  a/Q-r  bhí/Vmis  ina/Spp-s  chodladh/Nv  thuas/Rd  ar/Sp  an/Td-s  áiléar/Ncmsc  amach/Rd  faoina/Spp-s  cosa/Ncfpc  d''/Sp  aon/Mc  iarraidh/Ncfsc  amháin/Aqp  agus/Cc  chuir/Vmis  anuas/Rd  i/Sp  mullach/Ncmsc  a/Dp3fs"
"doc#2918","Oiliúna/Ncfsg  ./Fe </s><s> Is/Wp-i  cuma/Ncfsc|Aqp  ,/Fi  choinnigh/Vmis  mise/Pp1-s-e  orm/Pr1-s  ariamh/Ncmsc  ./Fe </s><s> Ach/Cs  ,/Fi  an/Qq  bhfuil/Vmip---d  a/Dp3ms  fhios/Ncmsc  agat/Pr2-s  ,/Fi  sin/Pd  ceann/Ncmsc  de/Sp  na/Td-p  fáthanna/Ncmpc  nach/Wprin  bhfuil/Vmip---d  meas/Ncmsc"," madra/Ncmsg"," agamsa/Pr1-s-e  ar/Sp  na/Td-p  feiminithe/Av  siúd/Pd  a/Q-r  chloiseas/Vmip---r  tú/Pp2-s  síoraí/Aqp  ag/Sp  cur/Nv  díobh/Pr3-p  i/Sp  dtaobh/Ncmsc  na/Td-p  mban/Ncfpg  ./Fe </s><s> Bíonn/Vmig  siad/Pp3-ps  ag/Sp  scríobh/Nv  ar/Sp  na/Td-p  páipéir/Ncmpc  agus/Cc"
"doc#2918","./Fe </s><s> Lig/Vmm-2s|Vmis  sí/Pp3fss  racht/Ncmsc  caointe/Av  dhi/Xf  nár/Wsrin  sheas/Vmis|Ncmsc  i/Sp  bhfad/Ncmsc  agus/Cc  choinnigh/Vmis  uirthi/Pr3fs  ag/Sp  bailiú/Nv  an/Td-s  chonúis/Ncmsg  feola/Ncfsg  agus/Cc  fataí/Ncmsc  le/Sp  haghaidh/Ncfsc  na/Td-p"," madraí/Ncmpg"," agus/Cc  na/Td-s  gcearc/Ncfsc  ./Fe </s><s> Ansin/Rl  tháinig/Vmis  sí/Pp3fss  aniar/Rd|Aqp  sa/Spa-s  gcisteanach/Ncmsc  agus/Cc  chuir/Vmis  an/Td-s  citeal/Ncmsc  ar/Sp  an/Td-s  tine/Ncfsc  le/Sp  haghaidh/Ncfsc  braoinín/Ncmsg  tae/Ncmsg|Ncmsc  a/Sp  dhéanamh/Nv"
"doc#2919","nuair/Cs  a/Q-r  bhí/Vmis  uimhir/Ncfsc  rómhór/Ncmpg  acu/Pr3-p  ann/Pr3ms  ./Fe </s><s> Bhí/Vmis  gunna/Ncmsc  álainn/Aq-msc  ag/Sp  an/Td-s  maor/Ncmsc  ./Fe </s><s> B''/Ws-i  é/Pp3ms  an/Td-s  maor/Ncmsc  a/Q-r  chuir/Vmis  trapanna/Ncmpc  móra/Aq--pc  san/Spa-s  abhainn/Ncfsc  i/Sp  gcoinne/Ncfsc"," madraí/Ncmpg"," uisce/Ncmsg|Ncmsc  ,/Fi  agus/Cc  b''/Ws-i  é/Pp3ms  a/Q-r  choill/Vmis  neadracha/Ncmpc  fhaoileán/Ncmpg  an/Td-s  chaipín/Ncmsc  thíos/Rd  ag/Sp  an/Td-s  loch/Ncmsc  le/Sp  haghaidh/Ncfsc  a/Dp3fs  n-uibheacha/Ncfpg  ,/Fi  á/Spp-p  gcur/Nv  go dtí/Spc  na/Td-p"
"doc#2919","eile/Dd  ./Fe </s><s> Ar/Sp  ndó/Nv  bhí/Vmis  an/Td-s  áit/Ncfsc  lán/Aq-fsc  suas/Rd  d''/Sp  éanacha/Ncmpc  agus/Cc  d''/Sp  ainmhithe/Ncmpc  ,/Fi  chuile/Dq  chineál/Ncmsc  éin/Ncmsg  is/Wpri  ainmhí/Ncmsc  fiáin/Aq-msc  ./Fe </s><s> Bhí/Vmis  neart/Ncmsc  faolchon/Ncmsc  agus/Cc"," madraí/Ncmpc"," alla/Ncmpc  ann/Pr3ms  bhíodar/Vmis3p  sin/Pd  sa/Spa-s  tír/Ncfsc  seo/Dd  an/Td-s  t-am/Ncmsc  údaí/Ncmsc  ''/Fa  gus/Ncmsc  bhíodar/Vmis3p  go/Ua  flúirseach/Aqp  san/Spa-s  áit/Ncfsc  seo/Dd  agus/Cc  tuige/Pq  nach/Qnr  mbeidís/Vmc-3p  bhí/Vmis  dalladh/Ncmsc"
"doc#2919","seo/Dd  agus/Cc  tuige/Pq  nach/Qnr  mbeidís/Vmc-3p  bhí/Vmis  dalladh/Ncmsc  beatha/Ncfsg  agus/Cc  folaigh/Ncmpc  ann/Pr3ms  dhóibh/Ncfsc  ./Fe </s><s> Bhí/Vmis  broic/Ncmpc  ann/Pr3ms  agus/Cc  beithir/Ncfsc  agus/Cc  sionnaigh/Ncmpc  agus/Cc"," madraí/Ncmpc"," uisce/Ncmsg  agus/Cc  cait/Ncmpc  crainn/Ncmsg  agus/Cc  chuile/Dq  shórt/Ncmsc  beo/Aqp  ann/Pr3ms  ;/Fi  crotacha/Ncmpv  agus/Cc  creabhair/Ncmpc  agus/Cc  cearca/Ncfpc  fraoigh/Ncmsg  ,/Fi  naoisc/Ncfsc  agus/Cc  coirr/Ncfsc  ,/Fi"
"doc#2919","./Fe </s><s> Cait/Ncmpc  a/Q-r  bhí/Vmis  chomh/Ri  mór/Aqp  nach/Qnr  bhfacthas/Vmis0--d  a/Dp3-p  samhail/Ncfsc  i/Sp  méid/Ncmsc|Ncfsc  nó/Cc  i/Sp  gcosúlacht/Ncfsc  ariamh/Ncmpg  cheana/Rg  ./Fe </s><s> Cait/Ncmpc  ann/Pr3ms  a/Q-r  bhí/Vmis  chomh/Ri  toirtiúil/Aqp  le/Sp"," madraí/Ncmpc"," móra/Aq--pc  bhí/Vmis  sé/Pp3mss  ráite/Av  ./Fe </s><s> Chuala/Vmis  mé/Pp1-s  ráite/Ncmpc|Av  go/Q-s  raibh/Vmis---d|Vmsp  cat/Ncmsc  dubh/Aq-msc  amháin/Aqp  ann/Pr3ms  a/Q-r  bhí/Vmis  chomh/Ri  hard/Aqp  le/Sp  capall/Ncmsc  ./Fe </s><s> Pé/Pi  ar/Sp  bith/Ns-s  é/Pp3ms  bhí/Vmis  an/Td-s  áit/Ncfsc  ar/Sp  smaois/Ncfsc  le/Sp"
"doc#2919","na/Td-p  bréagáin/Ncmpc  ar/Sp  fad/Ncmsc  ?/Fq </s><s> Shiúil/Vmis  sé/Pp3mss  timpeall/Ncmsc|Rd  an/Td-s  chiorcail/Ncmpc  agus/Cc  a/Dp3ms  shúile/Ncfpc  ar/Sp  leathadh/Vmis0  ina/Spp-s  cheann/Ncmsc  ./Fe </s><s> Balúin/Ncmpc  ,/Fi  liathróidí/Ncfpc  ,/Fi"," madraí/Ncmpc"," bréige/Ncfsg  ,/Fi  bábóga/Ncfpc  ,/Fi  teidithe/Av  ,/Fi  dealbha/Ncfpc  ,/Fi  chuile/Dq  chineál/Ncmsc  ruda/Ncmsg  ./Fe </s><s> Bhí/Vmis  dealbh/Ncfsc  den/Spa-s  Mhaighdean/Ncfsc  Mhuire/Npfsg|Ncfsg  ann/Pr3ms  ,/Fi  bhí/Vmis  agus/Cc  dealbh/Aqp|Ncfsc  de/Sp"
"doc#2919","í/Pp3fs  ./Fe </s><s> Bhí/Vmis  idir/Sp  éad/Ncmsc  is/Wpri  bród/Ncmsc  air/Pr3ms  ./Fe </s><s> Bailíodh/Vmis0  suas/Rd  na/Td-p  gloiní/Ncfpc  ,/Fi  ar/Sp  ais/Ncfsc  arís/Rg  ar/Sp  na/Td-s  trádairí/Ncfsg  ,/Fi  agus/Cc  cuireadh/Vmis0  an/Td-s  bord/Ncmsc  de/Sp  leataobh/Ncmsc  ./Fe </s><s> Bhí/Vmis  na/Td-p"," madraí/Ncmpc"," á/Spp-p|Spp-s  scaoileadh/Nv  as/Sp  veain/Ncfsc  ,/Fi  madraí/Ncmpc  ildaite/Aqp  pocáin/Ncmsg|Ncmpc  ,/Fi  a/Dp3-p  máistir/Ncmsc  ag/Sp  fógairt/Nv  orthu/Pr3-p  ./Fe </s><s> Ba/Ws-i  mhadraí/Ncmpc  iad/Pp3-p  a/Q-r  raibh/Vmis---n  cluasa/Ncfpc  móra/Aq--pc  silte/Av  orthu/Pr3-p"
"doc#2919","suas/Rd  na/Td-p  gloiní/Ncfpc  ,/Fi  ar/Sp  ais/Ncfsc  arís/Rg  ar/Sp  na/Td-s  trádairí/Ncfsg  ,/Fi  agus/Cc  cuireadh/Vmis0  an/Td-s  bord/Ncmsc  de/Sp  leataobh/Ncmsc  ./Fe </s><s> Bhí/Vmis  na/Td-p  madraí/Ncmpc  á/Spp-p|Spp-s  scaoileadh/Nv  as/Sp  veain/Ncfsc  ,/Fi"," madraí/Ncmpc"," ildaite/Aqp  pocáin/Ncmsg|Ncmpc  ,/Fi  a/Dp3-p  máistir/Ncmsc  ag/Sp  fógairt/Nv  orthu/Pr3-p  ./Fe </s><s> Ba/Ws-i  mhadraí/Ncmpc  iad/Pp3-p  a/Q-r  raibh/Vmis---n  cluasa/Ncfpc  móra/Aq--pc  silte/Av  orthu/Pr3-p  ./Fe </s><s> Bhíodar/Vmis3p  ag/Sp  amhastraíl/Ncfsc  ./Fe </s><s> An/Td-s"
"doc#2919","cuireadh/Vmis0  an/Td-s  bord/Ncmsc  de/Sp  leataobh/Ncmsc  ./Fe </s><s> Bhí/Vmis  na/Td-p  madraí/Ncmpc  á/Spp-p|Spp-s  scaoileadh/Nv  as/Sp  veain/Ncfsc  ,/Fi  madraí/Ncmpc  ildaite/Aqp  pocáin/Ncmsg|Ncmpc  ,/Fi  a/Dp3-p  máistir/Ncmsc  ag/Sp  fógairt/Nv  orthu/Pr3-p  ./Fe </s><s> Ba/Ws-i"," mhadraí/Ncmpc"," iad/Pp3-p  a/Q-r  raibh/Vmis---n  cluasa/Ncfpc  móra/Aq--pc  silte/Av  orthu/Pr3-p  ./Fe </s><s> Bhíodar/Vmis3p  ag/Sp  amhastraíl/Ncfsc  ./Fe </s><s> An/Td-s  máistir/Ncmsc  lena/Spr  lasc/Vmis  fhada/Ncmpv  sheilge/Ncfsg  ag/Sp  cinntiú/Nv  go/Cs  rabhadar/Vmis3p-d"
"doc#2919","múinte/Nv--g  ./Fe </s><s> Nuair/Cs  a/Q-r  bhíodar/Vmis3p  cruinnithe/Ncmpc  ina/Spp-p  mbulc/Ncmsc  ar/Sp  an/Td-s  macha/Ncmsc  aige/Pr3ms  ,/Fi  shéid/Vmis  sé/Pp3mss  an/Td-s  adharc/Ncfsc  fhiaigh/Ncfsc  ./Fe </s><s> Amach/Rd  an/Td-s  ascaill/Ncfsc  leis/Sp  na/Td-p"," madraí/Ncmpc"," ,/Fi  an/Td-s  máistir/Ncmsc  in/Sp  éineacht/Ns-s  leo/Pr3-p  ./Fe </s><s> An/Td-s  adharc/Ncfsc  á/I  séideadh/Vmih|Vmis0  aige/Pr3ms  agus/Cc  dlús/Ncmsc  á/Spp-s  chur/Nv  aige/Pr3ms  leis/Sp  an/Td-s  imeacht/Ncmsc  ./Fe </s><s> Na/Td-p  capaill/Ncmpc  eile/Dd  go/Ua  fuadrach/Aqp"
"doc#2919","<s> Sodar/Ncmsc  breá/Aq-msc  scioptha/Ncmpc  fúthu/Pr3-p  ./Fe </s><s> In/Sp  achar/Ncmsc  gearr/Aq-msc  chasadar/Vmis3p  faoi/Sp  chlé/Ncfsc  arís/Rg  isteach/Rd  bearna/Ncfsc  oscailte/Av  i/Sp  ngort/Ncmsc  mór/Aq-msc  coinligh/Ncmsg|Ncmpc  ./Fe </s><s> Thug/Vmis  na/Td-p"," madraí/Ncmpc"," sciúird/Ncfsc  scioptha/Ncmpc  reatha/Ncmsg  trasna/Sp  an/Td-s  ghoirt/Ncmpc  ./Fe </s><s> Rith/Vmm-2s|Vmis  siad/Pp3-ps  ar/Sp  a/Dp3fs|Ud  mine/Aqc  géire/Ncfsc|Ncfsg  ,/Fi  ag/Sp  smúrthacht/Ncfsc  na/Td-s  talún/Ncfsg  ./Fe </s><s> Chuaigh/Vmis  an/Td-s  máistir/Ncmsc  ar/Sp|Wpsi|Wssi|Ws-q|Wsdq  a/Dp3fs|Ud"
"doc#2919","an/Td-s  máistir/Ncmsc  ar/Sp|Wpsi|Wssi|Ws-q|Wsdq  a/Dp3fs|Ud  mhine/Aqc  géire/Ncfsc|Ncfsg  ina/Spp-p  ndiaidh/Ns-s  ./Fe </s><s> An/Td-s  maor/Ncmsc  machaire/Ncmsg  ina/Spp-s  dhiaidh/Ns-s  agus/Cc  na/Td-p  marcaigh/Ncmpc  eile/Dd  ina/Spp-s  dhiaidh/Ns-s  seisean/Pp3msse  ./Fe </s><s> ''/Fa"," Madraí/Ncmpc"," baineanna/Ncmpc  ''s/Cc  iad/Pp3-p  is/Wpri  géire/Aqc  !/Fe </s><s> ''/Fa </s><s> Chuadar/Vmis3p  go/Ua  díograiseach/Aqp  thar/Sp  an/Td-s  gclaí/Ncmsg  thoir/Rd|Ncmsg  ,/Fi  ceann/Ncmsc  i ndiaidh/Spc  ceanna/Ncmpv  ,/Fi  ina/Spp-p  bpéirí/Ncmpc  le/Sp  chéile/Ncmsc  ,/Fi"
"doc#2919","a/Dp3ms  uachais/Ncfsc  ?/Fq </s><s> Cá/Rq  bhfios/Ncmsc  nár/Wsdqn  dhúnta/Ncmpc|Aqc|Aqp  suas/Rd  istigh/Rd  inti/Pr3fs  a/Q-r  bhí/Vmis  sé/Pp3mss  ?/Fq </s><s> Bhí/Vmis  a/Dp3ms  fhios/Ncmsc  ./Fe </s><s> Ina/Npfsc  luí/Ncmsg  thart/Rd  ann/Pr3ms  a/Q-r  bheadh/Vmc  sé/Pp3mss  agus/Cc  nuair/Cs  a/Q-r  chuirfí/Vmc-0  na/Td-p"," madraí/Ncmpc"," isteach/Rd  ina/Spp-s  dhiaidh/Ns-s  ruaigfidís/Vmc-3p  amach/Rd  é/Pp3ms  ./Fe </s><s> Nuair/Cs  a/Q-r  dhíbreofaí/Vmc-0  amach/Rd  ar/Wpsi|Wssi|Ws-q|Wsdq  an/Wp-q|Wpdq  réidh/Aqp  é/Pp3ms  b''/Ws-i  in/Sp  é/Pp3ms  an/Td-s  uair/Ncfsc  a/Q-r  dhéanfaí/Vmc-0  an/Td-s  tóir/Ncfsc  cheart/Aq-fsc  ;/Fi  ar/Sp"
"doc#2919","sa/Spa-s  tseilg/Ncfsc  air/Pr3ms  go/Cs  mbéarfaí/Vmc-0  air/Pr3ms  nó/Cc  go/Cs  n-éireodh/Vmc  leis/Pr3ms|Sp  a/Sp  dhul/Nv  i/Sp  dtalamh/Ncmsc|Ncfsc  in/Sp  áit/Ncfsc  éigin/Aq-fsc  eile/Dd  ;/Fi  sin/Pd  nó/Cc  go/Cs  mbuailfeadh/Vmc  sé/Mc|Pp3mss  bob/Ncmsc  ar/Sp  na/Td-p"," madraí/Ncmpc"," ./Fe </s><s> Bhí/Vmis  an/Td-s  mothar/Ncmsc  timpeallaithe/Av  ./Fe </s><s> Na/Td-p  marcaigh/Ncmpc  ar/Sp  chnocáin/Ncmpc  is/Cc  ar/Sp  ardáin/Ncmpc  fána/Ncfsg  chuairt/Ncfsc  ./Fe </s><s> Iad/Pp3-p  ag/Sp  faire/Nv  ./Fe </s><s> An/Td-s  máistir/Ncmsc  san/Spa-s  airdeall/Ncmsc"
"doc#2919","an/Td-s  mothar/Ncmsc  timpeallaithe/Av  ./Fe </s><s> Na/Td-p  marcaigh/Ncmpc  ar/Sp  chnocáin/Ncmpc  is/Cc  ar/Sp  ardáin/Ncmpc  fána/Ncfsg  chuairt/Ncfsc  ./Fe </s><s> Iad/Pp3-p  ag/Sp  faire/Nv  ./Fe </s><s> An/Td-s  máistir/Ncmsc  san/Spa-s  airdeall/Ncmsc  ar/Sp  na/Td-p"," madraí/Ncmpc"," ,/Fi  agus/Cc  iadsan/Pp3-p-e  ar/Sp  a/Dp3fs  mbionda/Ncmpc  ag/Sp  smúrthacht/Ncfsc  is/Wpri  ag/Sp  bolathaíl/Ncfsc  ./Fe </s><s> Chuile/Dq  dhuine/Ncmsc  ar/Sp  bís/Ncfsc  ./Fe </s><s> Chuile/Dq  dhuine/Ncmsc  ar/Sp  tinneall/Ns-s  ./Fe </s><s> Mura/Cs  dtiocfaí/Vmc-0"
"doc#2919","ngeall/Ncmsc  ar/Sp  a/Dp3fs  héagsúlacht/Ncfsc  mhór/Aq-fsc  ,/Fi  i/Sp  ngeall/Ncmsc  ar/Wpsi|Wssi|Ws-q|Wsdq  a/Dp3fs|Uv  claíocha/Ncmpv|Ncmpc  is/Wpri  a/Dp3fs|Uv  claiseanna/Ncfpc|Ncfpv  ,/Fi  i/Sp  ngeall/Ncmsc  ar/Wpsi|Wssi|Ws-q|Wsdq  a/Dp3fs|Uv  díoga/Ncfpc|Ncfpv  is/Wpri  a/Dp3ms  sconsaí/Ncmpc  ./Fe </s><s> Cá/Rq  fhaid/Ncmpc  go/Cs  ligfeadh/Vmc"," madra/Ncmsc"," glam/Ncfsc  aisti/Pr3fs  ?/Fq </s><s> Cá/Rq  fhaid/Ncmpc  go/Cs  séidfeadh/Vmc  an/Td-s  máistir/Ncmsc  adharc/Ncfpg  ?/Fq </s><s> An/Td-s  máistir/Ncmsc  go/Ua  feiceálach/Aqp  i/Sp  measc/Ncmsc  na/Td-p  n-aiteannacha/Ncmpc  ,/Fi  i/Sp  measc/Ncmsc  na/Td-p"
"doc#2919","é/Pp3ms  an/Td-s  Canónach/Ncmsc  a/Q-i  bhíodar/Vmis3p  a/Sp  rá/Nv  ,/Fi  bhí/Vmis  sé/Pp3mss  ró-ramhar/Aq-msc  ;/Fi  cé/Cs  go/Cs  raibh/Vmis---d|Vmsp  an/Td-s  dochtúir/Ncmsc  go/Ua  maith/Aqp  ./Fe </s><s> De/Sp  sciotán/Ncmsc  chualathas/Vmis0  sceamhaíl/Ncfsc  ard/Aq-fsc"," mhadraí/Ncmpg"," agus/Cc  fógairt/Ncfsc  ard/Aq-fsc  adhairce/Ncfsg  ./Fe </s><s> Déanadh/Vmm-3s  ruathar/Ncmsc  ./Fe </s><s> Bhí/Vmis  an/Td-s  tseilg/Ncfsc  faoi/Sp  lán/Ncmsc  seoil/Ncmsg  ./Fe </s><s> Capaill/Ncmpc  ag/Sp  imeacht/Nv  ó/Sp  thulán/Ncmsc  go/Sp  tulán/Ncmsc  ,/Fi  ó/Sp  ardán/Ncmsc"
"doc#2919","go/Sp  hísleán/Ncmsc  agus/Cc  ó/Sp  ísleán/Ncmsc  go/Sp  hardán/Ncmsc  ./Fe </s><s> Iad/Pp3-p  ag/Sp  imeacht/Nv  trí/Sp  thalamh/Ncmsc|Ncfsc  agus/Cc  trí/Sp  uiscí/Ncmpc  ,/Fi  ar/Sp  géarshodar/Ncmsc  nó/Cc  ar/Sp  géarchosa/Ncfpc  in/Sp  airde/Ncfpc|Ncfsc  ./Fe </s><s> Na/Td-p"," madraí/Ncmpc|Ncmpg"," amuigh/Rd  rompu/Pr3-p  ./Fe </s><s> Cá/Rq  raibh/Vmis---d  an/Td-s  sionnach/Ncmsc  ?/Fq </s><s> Ba/Ws-i  i/Sp  luas/Ncmsc  a/Dp3ms  luinní/Ncmpc|Ncfsc|Ncmsc  a/Q-i  bhí/Vmis  a/Q-r  bhua/Vmsp---n  ,/Fi  bhí/Vmis  sé/Pp3mss  ráite/Av  ./Fe </s><s> Ba/Ws-i  scioptha/Ncmpc  go/Ua  mór/Aqp  fada/Aqp  ná/Cc  na/Td-p  madraí/Ncmpc|Ncmpg  pocáin/Ncmsg|Ncmpc"
"doc#2919","./Fe </s><s> Na/Td-p  madraí/Ncmpc|Ncmpg  amuigh/Rd  rompu/Pr3-p  ./Fe </s><s> Cá/Rq  raibh/Vmis---d  an/Td-s  sionnach/Ncmsc  ?/Fq </s><s> Ba/Ws-i  i/Sp  luas/Ncmsc  a/Dp3ms  luinní/Ncmpc|Ncfsc|Ncmsc  a/Q-i  bhí/Vmis  a/Q-r  bhua/Vmsp---n  ,/Fi  bhí/Vmis  sé/Pp3mss  ráite/Av  ./Fe </s><s> Ba/Ws-i  scioptha/Ncmpc  go/Ua  mór/Aqp  fada/Aqp  ná/Cc  na/Td-p"," madraí/Ncmpc|Ncmpg"," pocáin/Ncmsg|Ncmpc  é/Pp3ms  ,/Fi  bhí/Vmis  sé/Pp3mss  ráite/Av  ,/Fi  agus/Cc  ba/Wsri  é/Pp3ms  a/Dp3ms  nádúr/Ncmsc  cora/Ncfsg  fá/Pr3ms  gcuairt/Ncfsc  a/Sp  thabhairt/Nv  ;/Fi  ach/Cs  go/Cs  mba/Ws-i  é/Pp3ms  a/Sp  dteacht/Nv  aniar/Rd  siadsan/Pp3-pse  a/Dp3-p  mbua/Ncmsc  ./Fe </s><s> Bhí/Vmis  teacht/Ncmsc"
"doc#2919","thabhairt/Nv  ;/Fi  ach/Cs  go/Cs  mba/Ws-i  é/Pp3ms  a/Sp  dteacht/Nv  aniar/Rd  siadsan/Pp3-pse  a/Dp3-p  mbua/Ncmsc  ./Fe </s><s> Bhí/Vmis  teacht/Ncmsc  aniar/Aqp  iontusan/Pr3-p-e  nach/Qnr  raibh/Vmis---n  sa/Spa-s  sionnach/Ncmsc  ./Fe </s><s> É/Pp3ms  ráite/Ncmpc|Av  go/Q-s  raibh/Vmis---d|Vmsp"," madra/Ncmsc"," pocáin/Ncmsg  in/Sp  ann/Ns-s  síorghluaiseacht/Ncfsc  mhall/Aq-fsc  a/Sp  dhéanamh/Nv  ,/Fi  in/Sp  ann/Ns-s  a/Sp  choinneáil/Nv  ag/Sp  síorimeacht/Ncmsc  gan/Sp  stad/Nv  ,/Fi  lá/Ncmsc  agus/Cc  oíche/Ncfsc  ,/Fi  ar feadh/Spc"
"doc#2919",",/Fi  lá/Ncmsc  agus/Cc  oíche/Ncfsc  ,/Fi  ar feadh/Spc  uaireanta/Ncfpg  fada/Aqp  an/Td-s  chloig/Ncmpc  ./Fe </s><s> An/Td-s  sionnach/Ncmsc  glic/Aq-msc  !/Fe </s><s> Thriailfeadh/Vmc  sé/Mc|Pp3mss  oiread/Ns-s  bealaigh/Ncmsg  a/Sp  chur/Nv  idir/Sp  é/Pp3ms  is/Wpri  na/Td-p"," madraí/Ncmpc|Ncmpg"," nach/Qnr  mbeidís/Vmc-3p  in/Sp  ann/Ns-s  a/Dp3ms  bhonn/Ncmsc  a/Sp  fháil/Nv  ./Fe </s><s> Sin/Pd  nó/Cc  a/Sp  dhul/Nv  i/Sp  dtalamh/Ncmsc|Ncfsc  i/Sp  bpluais/Ncfsc  éigin/Aq-fsc  ./Fe </s><s> Ach/Cs  ruaigfí/Vmc-0  aisti/Pr3fs  arís/Rg  é/Pp3ms  le/Sp  lánta/Ncfpc  agus/Cc  le/Sp  gróite/Ncmpc"
"doc#2919","an/Td-s  tóir/Ncfsc  ./Fe </s><s> Bhí/Vmis  an/Td-s  lá/Ncmsc  sách/Ri  fada/Aqp  ./Fe </s><s> Bheadh/Vmc  deireadh/Ncmsc  leis/Sp  an/Td-s  tseilg/Ncfsc  go ceann/Spc  bliana/Ncfsg  eile/Dd  ./Fe </s><s> Ach/Cs  bheadh/Vmc  pléarácaí/Ncmpc  ann/Pr3ms  ./Fe </s><s> Cuireadh/Vmis0  na/Td-p"," madraí/Ncmpc"," ar/Sp  ais/Ncfsc  sa/Spa-s  veain/Ncfsc|Ncfsg  ./Fe </s><s> Cuireadh/Vmis0  na/Td-p  capaill/Ncmpc  ar/Sp  ais/Ncfsc  sna/Spa-p  leoraithe/Ncmpc|Ncmpg  agus/Cc  cuireadh/Vmis0|Ncmsc  brait/Ncmsg|Ncmpc  orthu/Pr3-p  ./Fe </s><s> Bheadh/Vmc  ceapairí/Ncmpc  agus/Cc  anraith/Ncmsc  agus/Cc"
"doc#2919","b''/Ws-i  in/Sp  faoi/Sp  deara/Ns-s  gur/Q--s  deineadh/Vmis0|Vmih|Vmis0|Vmih  cinnire/Ncmsc  de/Pr3ms  ./Fe </s><s> Iarradh/Vmih|Vmis0  orthu/Pr3-p  an/Td-s  tine/Ncfsg  a/Sp  lasadh/Vmis0  ;/Fi  tine/Ncfsc  mhór/Aq-fsc  bhreá/Aq-fsc  ./Fe </s><s> Phreab/Vmis  siad/Pp3-ps  ar nós/Spc  coileán/Ncmpg"," madra/Ncmsc|Ncmsg"," go dtí/Spc  cró/Ncmsg  na/Td-s  móna/Ncfsg  ,/Fi  ag/Sp  gleáchas/Ncmsc  le/Sp  chéile/Ncmsc  ./Fe </s><s> Thógadar/Vmis3p  isteach/Rd  gabháil/Ncfsc  mhór/Aq-fsc  mhóna/Ncfsg  an/Td-s  duine/Ncmsg  ./Fe </s><s> Chuir/Vmis  Donncha/Npmsc  roimhe/Pr3ms  na/Td-p  fóid/Ncmpc  a/Sp"
"doc#2919","í/Pp3fs  sin/Dd  ./Fe </s><s> Bhí/Vmis  an/Td-s  uain/Ncfsc  an-fhuar/Aq-fsc  ./Fe </s><s> Shéid/Vmis  stoirmeacha/Ncfpc  sneachta/Ncmsg  agus/Cc  cuaifeacha/Ncmpv  móra/Aq--pv  gaoithe/Ncfsg  ./Fe </s><s> Cailleadh/Vmis0  a/Dp3ms"," mhadraí/Ncmpc"," agus/Cc  a/Dp3ms  chapaillíní/Ncmpc  leis/Sp  an/Td-s  drochaimsir/Ncfsc  agus/Cc  b''/Ws-i  éigean/Ncmsc  dó/Pr3ms  féin/Px  agus/Cc  dá/Spp-s  fhoireann/Ncfsc  a/Dp3-p  gcarranna/Ncmpc  sleamhnáin/Ncmsg  is/Wpri  a/Dp3-p  mbagáiste/Ncmsc  a/Sp"
"doc#2919","fuar/Aqp  ./Fe </s><s> Choinníodar/Vmis3p  súil/Ncfsc  ar/Sp  an/Td-s  mbó/Ncfsc  agus/Cc  choinníodar/Vmis3p  cluas/Ncfsc  orthu/Pr3-p  féin/Px  ./Fe </s><s> ''/Fa  Crex/Npmsc  ,/Fi  crex/Xf  ,/Fi  crex/Xf  !/Fe </s><s> ''/Fa </s><s> An/Td-s  traonach/Ncmsc  ar/Sp  a/Dp3fs  tháirm/Ncfsc  ./Fe </s><s>","Madraí/Ncmpc"," ag/Sp  glam/Ncfsc  i/Sp  gcéin/Ncfsd  ./Fe </s><s> Gan/Sp  aon/Ncmsc  mhórphráinn/Vmih1s  lena/Spp-p  nglamanna/Ncfpc  ach/Cs  é/Pp3ms  mar/Sp  nós/Ncmsc  acu/Pr3-p  ./Fe </s><s> Níor/Qn-s  labhair/Vmis---n  siad/Pp3-ps  mórán/Ncmsc  le/Sp  chéile/Ncmsc  ach/Cs  d''/Q  airigh/Vmis  Mac/Up"
"doc#2920","fáil/Nv  agam/Pr1-s  ./Fe </s><s> ''/Fa  Cail/Npmsc  an/Td-s  fear/Ncmpg  beag/Aq--pg  ?/Fq </s><s> Cad/Pq  tá/Vmip  ar/Sp  siúl/Nv  anois/Rg  aige/Pr3ms  ?/Fq </s><s> Seachain/Vmm-2s  ar/Sp  an/Td-s  gcráin/Ncfsc  é/Pp3ms  ,/Fi  ar/Sp  an/Td-s  ngandal/Ncmsc  ,/Fi  ar/Sp  an/Td-s  gcoileach/Ncmsc  turcaí/Ncmsg  ,/Fi  ar/Sp"," mhadra/Ncmsc"," an/Td-s  distemper/Ncfsc  ,/Fi  ar/Sp  an/Td-s  mbairille/Ncmsg  uisce/Ncmsg|Ncmsc  ,/Fi  ar/Sp  an/Td-s  ngaoth/Ncmsc|Ncfsc  Mhárta/Ncmsg  ,/Fi  ar/Sp  bhrothall/Ncmsc  an/Td-s  tsamhraidh/Ncmsg  ,/Fi  ar/Sp  fhuacht/Ncmsc  an/Td-s  gheimhridh/Ncmsg  ./Fe </s>"
"doc#2920","sa/Spa-s  leaba/Ncfsc  a/Q-r  bheidís/Vmc-3p  ón/Spa-s  tarna/Ncmpc  lá/Ncmsc  amach/Rd  ./Fe </s><s> Ní/Qn  áirím/Vmip1s-n  an/Td-s  bia/Ncmsc  ,/Fi  toast/Ncmsc  barradhóite/Av  ,/Fi  uiscealach/Ncmsc  tae/Ncmsg  ,/Fi  agus/Cc  dinnéar/Ncmsc  ná/Q-m  blaisfeadh/Vmis0|Vmih|Vmm-3s|Vmis0|Vmih|Vmm-3s|Vmc"," madra/Ncmsc"," féin/Px  ./Fe </s><s> ''/Fa </s><s> ''/Fa  Bhí/Vmis  fear/Ncmsc  sa/Spa-s  dúthaigh/Ncfsc  seo/Dd  fadó/Rg  ,/Fi  ''/Fa  a/Dp3fs  deirimse/Ncmsc-e  ag/Sp  déanamh/Ncmsc  seoigh/Aq-msc  ,/Fi  ''/Fa  agus/Cc  ní/Qn  bhíodh/Vmih---n  a/Dp3ms  fhios/Ncmsc  aige/Pr3ms  aon/Mc|Dq  ní/Ncmsc|Ncfsc  go/Sp  gcíodh/Ncmsc  sé/Ncmsg  an/Td-s"
"doc#2920","dó/Pr3ms  coitianta/Aqc  ./Fe </s><s> ''/Fa  Th/Y  ''/Fa  anam/Ncmsc  ''/Fa  on/Ncmsc  diabhal/Ncmpg  ,/Fi  cén/Pq--s  diabhal/Ncmsc  atá/Vmip---r  ort/Pr2-s  ,/Fi  go/Q-s  dtuga/Vmsp  an/Td-s  diabhal/Ncmsc  coirce/Ncmsg  duit/Pr2-s  ,/Fi  go/Sp|Cs|Ua|Q-s  maraí/Vmsp|Ncmsc  an/Td-s  diabhal/Ncmsc  tú/Pp2-s  mar/Sp"," mhadra/Ncmsc"," ,/Fi  go/Q-s  dtachta/Vmsp  an/Td-s  diabhal/Ncmsc  tú/Pp2-s  mar/Sp  chat/Ncmsc  ,/Fi  tuilleadh/Vmis0  an/Td-s  diabhail/Ncmpc  chugat/Pr2-s  mar/Sp  aimsir/Ncfsc  !/Fe </s><s> Ní/Wp-in  hamháin/Aqp  sin/Dd  ,/Fi  ach/Cs  bhí/Vmis  an/Td-s  diabhal/Ncmsc  dearg/Aq-msc  ann/Pr3ms"
"doc#2920","déanta/Av|Aqp  ?/Fq </s><s> Bhí/Vmis  babhta/Ncmsc  acu/Pr3-p  ,/Fi  an/Td-s  ceann/Ncmsc  ba/Wsri  mheasa/Aqc  fós/Rg  sna/Spa-p  ceithre/Mc  bliana/Ncf-c  a/Q-r  bhíodar/Vmis3p  pósta/Ncmsg  ./Fe </s><s> Thugadar/Vmis3p  araon/Rg  íde/Npfsc  na/Td-s  muc/Ncfpg  is/Wpri  na/Td-p"," madraí/Ncmpc"," ar/Sp  a/Dp3ms  chéile/Ncmsc  ,/Fi  dúradar/Vmis3p  araon/Rg  an/Td-s  iomarca/Ncfsc  ./Fe </s><s> Bhí/Vmis  na/Td-p  focail/Ncmpc  ghéara/Aq--pc  chrua/Aqp  tharcaisneacha/Aq--pc  ar/Sp  guairdeall/Ncmsc  thart/Rd  in/Sp  aer/Ncmsc|Ncmpc  na/Td-p  cistean/Ncmsc"
"doc#2920","dúinn/Pr1-p  féin/Px  ,/Fi  dos/Ncmsc  na/Td-p  geafars/Ncmsc  ar/Sp  scoil/Ncfsc  ,/Fi  dos/Ncmsc  na/Td-p  cearca/Ncfpc  so/Dd  thiar/Rd  ,/Fi  dos/Ncmsc  na/Td-s  turcaís/Ncfsc  so/Dd  thuas/Rd  ,/Fi  don/Spa-s  dá/Spp-s  mhuic/Ncfsc  sa/Spa-s  bhothán/Ncmsc  ,/Fi  agus/Cc  don/Spa-s"," madra/Ncmsc"," ./Fe </s><s> Iad/Pp3-p  a/Dp3fs  tharrac/Ncmsc  abhaile/Rd  i/Sp  mála/Ncmsc  ,/Fi  ar/Vmis  mo/Dp1-s  dhrom/Ncmsc  ./Fe </s><s> Agus/Cc  ansan/Rl  ,/Fi  uair/Ncfsc  a/Dp3ms  chloig/Ncmpc  fhada/Aqp  dhíreach/Aqp  a/Sp  thabhairt/Nv  ina/Spp-p  mbun/Ncmsc  ,/Fi  ag/Sp  greadadh/Nv"
"doc#2920","-/Fb  an/Td-s  crampa/Ncmsc  bhí/Vmis  ina/Spp-s  chois/Ncfsd  ,/Fi  nó/Cc  an/Td-s  tinneas/Ncmsc  ina/Spp-s  dhroim/Ncmsc  ,/Fi  nó/Cc  an/Td-s  ghaoth/Ncfsc  ina/Spr  bholg/Vmis  ,/Fi  nó/Cc  conas/Rq  nár/Qnrs  chodail/Vmis---n  sé/Mc|Pp3mss  néal/Ncmsc  feadh/Ncmsc  na/Td-s  hoíche/Ncfsc  ag/Sp"," madra/Ncmsc"," comharsan/Ncfsg  ag/Sp  sceamhaíl/Ncfsc  ./Fe </s><s> Leanúint/Ncfsc  den/Spa-s  liodán/Ncmsc  a/Q-r  bhíodh/Vmih  aige/Pr3ms  ag/Sp  dul/Nv  a/Sp  chodladh/Nv  istoíche/Rt  ./Fe </s><s> Ag/Sp  cur/Nv  tuairiscí/Ncfpc|Ncfpg  Bhleá/Npmsc  Cliath/Npmsc  a/Q-r"
"doc#2920","sinne/Pp1-pse  agus/Cc  ní/Qn  dúirt/Vmis  a/Sp  thuilleadh/Nv  ./Fe </s><s> Chríochnaíomar/Vmis1p  ár/Dp1-p  gcuid/Ncfsc  tae/Ncmsg  gan/Sp  focal/Ncmsc  agus/Cc  ansan/Rl  chuaigh/Vmis  an/Td-s  chuid/Ncfsc  ab/Wsri  óige/Ncfsc|Aqc  ag/Sp  rás/Ncmsc  leis/Sp  an/Td-s"," madra/Ncmsc"," an/Td-s  gort/Ncmpg  síos/Rd  i/Sp  measc/Ncmsc  na/Td-p  gcocaí/Ncmpg  féir/Ncmsg  ./Fe </s><s> An/Td-s  chuid/Ncfsc  eile/Dd  ,/Fi  chuadar/Vmis3p  ag/Sp  iomlasc/Ncmsc  i/Sp  bhféar/Ncmsc  a/Q-r  bhí/Vmis  bailithe/Nv--g  in aice/Spc  linn/Ncfpg  chun/Sp  coca/Ncmsg  ./Fe </s><s> Mise/Pp1-s-e"
"doc#2920","mí/Ncfsc|Npfsc|Npfpg  Eanáir/Ncmsc|Ncmsg  ./Fe </s><s> Círle/Npmsc  má/Ncfsg  guairle/Ncfsc  d''/Sp  fhearaibh/Ncfsc  mhóra/Ncmpv  rábacha/Aq--pv  dheorasta/Av  a/Q-r  thiocfadh/Vmc  ón/Spa-s  hotel/Ncfsc  i/Sp  ngluaisteán/Ncmsc  mór/Aq-msc  ,/Fi  iad/Pp3-p  féin/Px  agus/Cc  a/Dp3-p"," madraí/Ncmpc"," slíocaithe/Av  dearga/Ncmpc  ,/Fi  a/Dp3-p  dtuin/Ncfsc  iasachta/Ncfsg  ,/Fi  a/Uv  seaicéidí/Ncfpc|Ncfpv  leathair/Ncmsg|Ncmpc  ,/Fi  a/Uv  gcaipíní/Ncmpv  fionnaidh/Ncmsg|Ncmpc  ,/Fi  a/Uv  ngunnaí/Ncmpv  sciomartha/Av  agus/Cc  a/Dp3-p  málaí/Ncmpc  i/Sp"
"doc#2920","linbh/Ncmsg  seo/Dd  agus/Cc  é/Pp3ms  ag/Sp  tiomáint/Nv  na/Td-p  ngamhna/Ncmpg  nó/Cc  ag/Sp  rith/Nv  i ndiaidh/Spc  na/Td-p  ngéanna/Ncfpc  ./Fe </s><s> ''/Fa  Hic-ealar/Npmsc  !/Fe </s><s> ''/Fa  ''/Fa  Hic-ealar/Npmsc  !/Fe </s><s> ''/Fa  a/Q-r  bhéiceadh/Vmih  sé/Pp3mss  ar/Sp  an/Td-s"," madra/Ncmsc"," ./Fe </s><s> Bhí/Vmis  a/Dp3ms  sheanathair/Ncmsc  ,/Fi  Mánas/Npmsc  ,/Fi  an-mhór/Ncmsc  ar/Sp  thaobh/Ncmsc  na/Td-p  nGearmánach/Ncmsc  sa/Spa-s  chogadh/Ncmsc  ,/Fi  agus/Cc  thug/Vmis  sé/Pp3mss  ''/Fa  Hitler/Npmsc  ''/Fa  agus/Cc  ''/Fa  Musso/Npmsc  ''/Fa  ar/Vmis|Wpsi|Wssi|Ws-q|Wsdq  dhá/Spp"
"doc#2920","Sé/Ncmsg  ba/Wsri  mhó/Aqc|Aqp  fé/Sp  ndeara/Ns-s  é/Pp3ms  ./Fe </s><s> Bhíodh/Vmih  sé/Pp3mss  ag/Sp  imirt/Nv  le/Sp  Séamaisín/Ncmsc  ar/Sp  urlár/Ncmsc  na/Td-p  cistean/Ncmsc  ,/Fi  bhíodh/Vmih  sé/Pp3mss  ag/Sp  lamhancán/Ncmsc  timpeall/Ncmpg  mar/Cs  bheadh/Vmc"," madra/Ncmsc"," ann/Pr3ms  ,/Fi  agus/Cc  ''/Fa  bhuf-bhuf/Ncmsc  ''/Fa  aige/Pr3ms  ,/Fi  agus/Cc  Séamaisín/Ncmsc  suite/Av|Aqp  thiar/Rd  air/Pr3ms  agus/Cc  ''''/Fa  guáin/Ncfsc  ,/Fi  guáin/Ncfsc  ''/Fa  aige/Pr3ms  leis/Pr3ms  mar/Cs  bheadh/Vmc  le/Sp  capall/Ncmsc  ,/Fi  agus/Cc"
"doc#2920","leis/Sp  sin/Pd  ?/Fq </s><s> ''/Fa </s><s> Ní/Qn  dúirt/Vmis  sé/Pp3mss  is/Wpri  ea/Pp3-s  ná/Cc  ní/Wp-in  hea/Pp3-s  ,/Fi  ach/Cs  é/Pp3ms  ag/Sp  scaoileadh/Vmis0  na/Td-p  mba/Ncfpc  ,/Fi  ceann/Ncmsc  ar/Sp  cheann/Ncmsc  ,/Fi  agus/Cc  á/Spp-p  gceartú/Nv  i/Sp  dtreo/Ncfsc  an/Td-s  dorais/Ncmsg  ./Fe </s><s> Bhí/Vmis  an/Td-s"," madra/Ncmsc"," ag/Sp  feitheamh/Nv  leo/Pr3-p  lasmuigh/Rl  ,/Fi  tafann/Ncmsc  beag/Aq-msc  tiarnúil/Aq-msc  as/Pr3ms  nó/Cc  go/Cs  dtugaidís/Vmih3p  sin/Pd  seáp/Ncmsc  fé/Sp  lena/Spp-p|Spp-s  n-adharca/Ncfpc  ,/Fi  é/Pp3ms  ag/Sp  cúlú/Nv  uathu/Pr3-p  ansan/Rl  ./Fe </s><s> Na/Td-p"
"doc#2920",",/Fi  tafann/Ncmsc  beag/Aq-msc  tiarnúil/Aq-msc  as/Pr3ms  nó/Cc  go/Cs  dtugaidís/Vmih3p  sin/Pd  seáp/Ncmsc  fé/Sp  lena/Spp-p|Spp-s  n-adharca/Ncfpc  ,/Fi  é/Pp3ms  ag/Sp  cúlú/Nv  uathu/Pr3-p  ansan/Rl  ./Fe </s><s> Na/Td-p  ba/Ncfpc  ,/Fi  an/Td-s  fear/Ncmsc  ,/Fi  agus/Cc  an/Td-s"," madra/Ncmsc"," ag/Sp  úscadh/Nv  rompu/Pr3-p  trí/Ncmsc  phluda/Ncmsg  an/Td-s  bhóithrín/Ncmsc  ,/Fi  síos/Rd  i/Sp  dtreo/Ncfsc  úrmhaireacht/Ncfsc|Ncmsc  fhéirghlais/Ncmsg  an/Td-s  ghoirt/Ncmpc  ./Fe </s><s> Sheasaimh/Ncmsg  an/Td-s  bhean/Ncfsc  i/Sp"
"doc#2920",",/Fi  ag/Sp  sú/Nv  is/Cc  ag/Sp  tarrac/Ncmsc  an/Td-s  ghairbhéil/Ncmsg  ./Fe </s><s> ./Fe </s><s> ./Fe </s><s> An/Td-s  faoiseamh/Ncmsc  nuair/Cs  a/Dp3ms  thána/Ncfsg  air/Pr3ms  ar/Qq-s|Q-p|Q-is  deireadh/Vmih  ,/Fi  suite/Av|Aqp  go/Ua  sásta/Aqp  ar/Sp  a/Dp3ms  ghogaide/Ncmsc  ,/Fi  ag/Sp  slíocadh/Nv"," seanmhadra/Ncmsc"," gioblach/Aq-msc  ./Fe </s><s> An/Td-s  bhéic/Ncfsc  a/Q-r  lig/Vmis  sé/Pp3mss  as/Pr3ms  nuair/Cs  a/Q-p|Q-i|Q-r  bhuaileas/Vmip---r  pleanc/Ncmsc  sa/Spa-s  tóin/Ncfsc  air/Pr3ms  ./Fe </s><s> ''/Fa  Ná/Cc  dúrt/Ncmsc  leat/Pr2-s  fanacht/Nv  siar/Rd  ó/Sp  mhadraí/Ncmpc  stróinséartha/Ncmsg  !/Fe </s><s> ''/Fa </s>"
"doc#2920",",/Fi  ag/Sp  slíocadh/Nv  seanmhadra/Ncmsc  gioblach/Aq-msc  ./Fe </s><s> An/Td-s  bhéic/Ncfsc  a/Q-r  lig/Vmis  sé/Pp3mss  as/Pr3ms  nuair/Cs  a/Q-p|Q-i|Q-r  bhuaileas/Vmip---r  pleanc/Ncmsc  sa/Spa-s  tóin/Ncfsc  air/Pr3ms  ./Fe </s><s> ''/Fa  Ná/Cc  dúrt/Ncmsc  leat/Pr2-s  fanacht/Nv  siar/Rd  ó/Sp"," mhadraí/Ncmpc"," stróinséartha/Ncmsg  !/Fe </s><s> ''/Fa </s><s> Ar/Sp  ais/Ncfsc  in/Sp  airde/Ncfpc|Ncfsc  staighre/Ncmsg  arís/Rg  féachaint/Ncfsc  ar/Qq-s|Q-p|Q-is  fhág/Vmis  sí/Pp3fss  nóta/Ncmsc  ná/Cc  aon/Mc|Dq  ní/Ncmsc|Ncfsc  sa/Spa-s  seomra/Ncmsc  ./Fe </s><s> Tá/Vmip  an/Td-s  t-othar/Ncmsc  dúisithe/Av  ./Fe </s>"
"doc#2921","chroí/Ncmsc  dhuit/Pr2-s  ./Fe </s><s> Cén/Pq--s  chaoi/Ncfsc  ar/Sp  casadh/Nv  ortsa/Pr2-s-e  é/Pp3ms  ?/Fq </s><s> ''/Fa </s><s> D''/Q  inis/Vmis  mé/Pp1-s  dhó/Nv  ./Fe </s><s> ''/Fa  Ná/Q-m  tabhair/Vmm-2s  áird/Ncfsc  ar/Sp  bith/Ns-s  orainne/Pr1-p-e  ''/Fa  ar/Vmis  seisean/Pp3msse  ./Fe </s><s> ''/Fa  Tá/Vmip  muid/Pp1-p  cosúil/Aqp  le/Sp"," madraí/Ncmpc"," ag/Sp  ithe/Nv  a/Dp3ms  chéile/Ncmsc  ./Fe </s><s> Teann/Vmm-2s  muid/Pp1-p  ag/Sp  fiach/Nv  i gcuideachta/Spc  a/Dp3ms  chéile/Ncmsc  i/Sp  gcónaí/Ncmsc  ./Fe </s><s> ''/Fa </s><s> ''/Fa  Bhain/Npmsg  sibh/Pp2-p  gáirí/Ncmpc  asam/Pr1-s  ''/Fa  adeirimse/Ncmsc-e  ./Fe </s><s> ''/Fa  Sén/Npmsc  chaoi/Ncfsg  a/Q-i"
"doc#2921","áit/Ncfsc  ./Fe </s><s> Ba/Ws-i  bheag/Aqp  nár/Qnrs  thit/Vmis---n  an/Td-s  t-iogán/Ncmsc  as/Pr3ms  ./Fe </s><s> Bhí/Vmis  sé/Pp3mss  ann/Pr3ms  ,/Fi  píogarlach/Aq  mór/Aqp  fir/Ncmsg|Ncmpc  chomh/Ri  gorm/Aqp  leis/Sp  an/Td-s  bplúirín/Ncmsg  agus/Cc  chomh/Ri  catach/Aqp  leis/Sp  an/Td-s"," madra/Ncmsc"," uisce/Ncmsg  ./Fe </s><s> Phléasc/Vmis  sé/Pp3mss  amach/Rd  ag/Sp  gáire/Nv  mar/Cs  bhí/Vmis  a/Dp3ms  fhios/Ncmsc  aige/Pr3ms  go/Sp  rímhaith/Ncfsc  gur/Q--s  bhain/Vmis  sé/Pp3mss  scanradh/Ncmsc  asam/Pr1-s  ./Fe </s><s> D''/Q  inis/Vmis  mé/Pp1-s  dó/Pr3ms  cér/Pq  mé/Pp1-s  féin/Px  agus/Cc"
"doc#2921","''/Fa  ach/Cs  creid/Vmm-2s  mise/Pp1-s-e  ann/Pr3ms  gur/Wpdi|Wsdi  gearr/Aqp|Ncmsc  go/Cs  gcloisfidh/Vmif  tú/Pp2-s  tuilleadh/Nv|Ncmsc  ./Fe </s><s> Tá/Vmip  rudaí/Ncmpc  beagán/Ncmsc  ciúin/Aq-msc  faoi/Sp  láthair/Ncfsc  agus/Cc  teastaíonn/Vmip  fuil/Ncfsc  ó/Sp"," mhadraí/Ncmpc"," Mhairéidín/Ncmsc  ./Fe </s><s> ''/Fa </s><s> ''/Fa  Cuir/Vmm-2s  i/Sp  gcás/Ncmsc  gur/Q--s  tharraing/Vmis  sí/Pp3fss  an/Td-s  t-arm/Ncmsc  amach/Rd  ''/Fa  adeirimse/Ncmsc-e  ''/Fa  céard/Pq  a/Q-p|Q-i|Q-r  thárlódh/Vmc  ?/Fq </s><s> ''/Fa </s><s> ''/Fa  Is/Cc|Wp-i  deacair/Aqp|Ncfsc  a/Sp  rá/Nv  ''/Fa  ar/Vmis  seisean/Pp3msse  go/Ua"
"doc#2921","mbeairic/Ncfsc  ansin/Rl  thíos/Rd  ./Fe </s><s> ''/Fa </s><s> ''''/Fa  S/Y  nár/Ws-qn|Wssin|Wsdin|Wsdqn  chuma/Ncfsc|Aqp  duit/Pr2-s  ,/Fi  ''/Fa  a/Dp3fs  deirimse/Ncmsc-e  ./Fe </s><s> ''/Fa  Nuair/Cs  nach/Qnq|Qnr  raibh/Vmis---n|Vmis---d  tada/Ncmsc  le/Sp  ceilt/Nv  agat/Pr2-s  ./Fe </s><s> ''/Fa </s><s> ''/Fa  Fuair/Vmis  mé/Pp1-s  íde/Npfsc  na/Td-s  muc/Ncfpg  ''s/Cc  na/Td-p"," madraí/Ncmpc"," uathu/Pr3-p  ,/Fi  ''/Fa  ar/Vmis  seisean/Pp3msse  ./Fe </s><s> Níl/Vmip---n  aon/Mc|Dq  rud/Ncmsc  a/Q-r  tharla/Vmis  le/Sp  cúig/Ncmsc  bhliana/Ncfsg  nár/Wsrin  cuireadh/Vmis0|Ncmsc  im/Ncmsc  leith/Ncfsc  -/Fb  gadaíocht/Ncfsc  ,/Fi  ionsaí/Nv|Ncmsc  ar/Sp  mhná/Ncfpc  ,/Fi  briseadh/Vmis0"
"doc#2921","rúnda/Aqp  fhórsaí/Ncmpg  na/Td-s  Coróineach/Ncfsc  ''/Fa  ./Fe </s><s> Fuair/Vmis  an/Td-s  taoiseach/Ncmsc  é/Pp3ms  féin/Px  faoin/Spa-s  seanhata/Ncmsc  é/Pp3ms  -/Fb  go/Q-s  raibh/Vmis---d|Vmsp  sé/Pp3mss  de/Sp  mhuineál/Ncmsc  aige/Pr3ms  cead/Ncmsc  na/Td-p  ''/Fa"," madraí/Ncmpc"," ''/Fa  sin/Pd  a/Sp  ligean/Nv  isteach/Rd  sa/Spa-s  tír/Ncfsc  le/Sp  cur/Nv  ./Fe </s><s> An/Td-s  chaoi/Ncfsc  a/Q-r  raibh/Vmis---n  an/Td-s  scríobh/Ncmsc  cheapfá/Vmc-2s  nach/Qnr  raibh/Vmis---n  aitheantas/Ncmsc  ná/Cc  údarás/Ncmsc  aige/Pr3ms  ar/Sp  a/Dp3ms  thír/Ncfsc  féin/Px"
"doc#2921","a/Dp3-p|Dp3ms|Dp3fs  leithéide/Ncfsg  sin/Dd  ?/Fq </s><s> Cé/Pq  raibh/Vmis---d  an/Td-s  dlí/Ncmsc  ?/Fq </s><s> An/Td-s  t-arm/Ncmsc  ?/Fq </s><s> Ach/Cs  ní/Wp-in  mórán/Ncmsc  poiblíochta/Ncfsg  a/Q-p|Q-i|Q-r  tugadh/Vmis0  don/Spa-s  eachtra/Ncfsc  ins/Spa-s  na/Td-p  páipéir/Ncmpc  a/Q-r  bhí/Vmis  ag/Sp  glaoch/Nv  ''/Fa"," madraí/Ncmpc"," ''/Fa  orainn/Pr1-p  seachtain/Ncfsc  roimhe/Pr3ms  seo/Dd  ./Fe </s><s> Murach/Cs  an/Td-s  rud/Ncmsc  tútach/Aq-msc  seo/Dd  a/Q-r  tharla/Vmis  ,/Fi  bheadh/Vmc  sásamh/Ncmsc  breá/Aq-msc  againn/Pr1-p  faoi/Sp  fanacht/Ncmsc  ciúin/Aq-msc  ./Fe </s><s> Idir/Sp  an/Td-s"
"doc#2922","''/Fa  and/Ncmsc  ''/Fa  hers/Ncfsc  ''/Fa  de réir/Spc  Shorcha/Npf-g  -/Fb  triús/Ncmsc  marcaíochta/Ncfsg  ar/Sp  chúl/Ncmsc  cathaoireach/Ncfsg  ,/Fi  pictiúir/Ncmpc  feadh/Ncmsc  aon/Dq  bhalla/Ncmsc  amháin/Aqp  d''/Q  fhiach/Vmis  an/Td-s"," mhadra/Ncmsc"," rua/Aqp  ./Fe </s><s> Ag/Sp  barr/Ncmsc  an/Td-s  tseomra/Ncmsg  bhí/Vmis  cloigeann/Ncmsc  fia/Ncmsg  go/Ua  hard/Aqp  ar/Sp  bhalla/Ncmsc  agus/Cc  faoina/Spp-s  bhun/Ncmsc  sin/Dd  bradáin/Ncmpc  i/Sp  gcásanna/Ncmpc  gloine/Ncfsg  ./Fe </s><s> Bhí/Vmis  slata/Ncfpc"
"doc#2922","mear/Aqp  sin/Dd  nach/Wprin  mór/Aqp|Ncmsc  dom/Pr1-s  bheith/Nv  san/Spa-s  airdeall/Ncmsc  ./Fe </s><s> Tugaim/Vmm-1s|Vmip1s  spléachadh/Ncmsc  ar/Sp  sheilfeanna/Ncfpc  na/Td-p  n-irisí/Ncfpg  go/Q-s  bhfeice/Vmsp  mé/Pp1-s  an/Qq  bhfuil/Vmip---d  aon/Dq  iris/Ncmpc|Ncfsc"," mhadraí/Ncmpg"," acu/Pr3-p  ./Fe </s><s> Faic/Ncfsc  ./Fe </s><s> Tá/Vmip  Playboy/Npmsc  acu/Pr3-p  ./Fe </s><s> Ní/Wp-in  mór/Aqp  dom/Pr1-s  é/Pp3ms  a/Sp  phiocadh/Nv  amach/Rd  i/Sp  bhfaiteadh/Ncmsc  na/Td-p  súl/Ncfpg  ./Fe </s><s> Tá/Vmip  sé/Pp3mss  agam/Pr1-s  ./Fe </s><s> Fiú/Ns-s  boladh/Ncmsc  an/Td-s  pháipéir/Ncmpc  atá/Vmip---r  ann/Pr3ms"
"doc#2922","rírá/Ncmsc  agus/Cc  an/Td-s  brú/Ncmsc  ar/Sp  an/Td-s  toirt/Ncfsc  mar/Cs  bhíothas/Vmis0  ag/Sp  iarraidh/Nv  éaló/Ncmsc|Ncmsg|Ncmsc  ./Fe </s><s> Ar/Sp  an/Td-s  ala/Ns-s  sin/Dd  chonaic/Vmis  mé/Pp1-s  neach/Ncmsc  a/Q-r  bhí/Vmis  ní ba/Uc  scanraithe/Av  ná/Cc  mé/Pp1-s  féin/Px  ,/Fi"," madra/Ncmsc"," ina/Spp-s  chime/Ncmsc  i/Sp  mbéal/Ncmsc  dorais/Ncmsg  agus/Cc  gan/Sp  slí/Ncfsc  éalaithe/Av  aige/Pr3ms  de bharr/Spc  an/Td-s  tslua/Ncmsg  mire/Aq-fsg  ./Fe </s><s> Chuaigh/Vmis  mé/Pp1-s  ag/Sp  brú/Nv  agus/Cc  ag/Sp  streachailt/Nv  gur/Q--s"
"doc#2922","arís/Rg  ./Fe </s><s> Dea-chomhartha/Ncmsc  ./Fe </s><s> Caithfidh/Vmif  mé/Pp1-s  guth/Ncmsc  sórt/Ncmpg  scanraithe/Av  a/Sp  chur/Nv  orm/Pr1-s  féin/Px  ag/Sp  an/Td-s  phointe/Ncmsg  seo/Dd  ./Fe </s><s> Ní/Qn  déarfaidh/Vmif  mé/Pp1-s  faic/Ncfsc  faoin/Spa-s"," mhadra/Ncmsg"," ./Fe </s><s> Tá/Vmip  piléar/Ncmsc  rubair/Ncmsg  i ndiaidh/Spc  bualadh/Nv  in aghaidh/Spc  an/Td-s  bhalla/Ncmsc  anseo/Rl  lem/Ncfsc  ''/Fa  thaobh/Ncmsc  ./Fe </s><s> Puth/Ncfsc  deataigh/Ncmsg  san/Spa-s  aer/Ncmsc  ./Fe </s><s> Táthar/Vmip0  ag/Sp"
"doc#2980","a/Q-p|Q-i|Q-r  chleachtaíodh/Vmis0  gach/Dq  duine/Ncmsc  a/Q-r  tháinig/Vmis  ag/Sp  lorg/Nv  leighis/Ncmsg  ./Fe </s><s> Muintir/Ncfsc  Parker/Npmsc  a/Q-r  tháinig/Vmis  i ndiaidh/Spc  clann/Ncfpg  Peirce/Npmsc  ./Fe </s><s> Ní/Qn  raibh/Vmis---n  meas/Ncmsc"," madra/Ncmsg"," acu/Pr3-p  ar/Sp  an/Td-s  tobar/Ncmsc  agus/Cc  ligeadh/Vmis0  do/Sp  na/Td-p  beithígh/Ncmpc  ól/Nv|Ncmsc  as/Pr3ms  ./Fe </s><s> I/Mr  mbéaloideas/Ncmsc  na/Td-p  ndaoine/Ncmpg  b''/Ws-i  shin/Pd  an/Td-s  fáth/Ncmsc  nár/Qnrs  éirigh/Vmis---n  go/Ua  maith/Aqp  lena/Spp-p  ngnó/Ncmsc  ./Fe </s>"
"doc#2981",",/Fi  mórán/Ncmsc  eolais/Ncmsg  dúinn/Pr1-p  nach/Qnr  raibh/Vmis---n  a/Dp3ms  fhios/Ncmsc  againn/Pr1-p  sular/Cs-s  chaith/Vmis  siad/Pp3-ps  bliain/Ncfsc  dá/Spp-s  leanacht/Ncfsc  leis/Sp  an/Td-s  gceamara/Ncmsc  ./Fe </s><s> Bhí/Vmis  a/Dp3ms  fhios/Ncmsc  ag/Sp"," madraí/Ncmpc"," an/Td-s  bhaile/Ncmsg  go/Cs  mba/Ws-i  dheacair/Aqp  é/Pp3ms  a/Sp  thuiscint/Nv  agus/Cc  go/Q-s  raibh/Vmis---d|Vmsp  dúil/Ncfsc  aige/Pr3ms  sna/Spa-p  ceaintíní-stáin/Ncfsc  ./Fe </s><s> Ní/Wp-in  gá/Ncmsc  do/Sp  dhuine/Ncmsc  a/Sp  bheith/Nv  thar/Sp  a/Sp  bheith/Nv"
"doc#3018","Mole/Npmsc  (/F  Steve/Npmsc  Coogan/Npmsc  )/F  as/Sp  a/Dp3ms  phluais/Ncfsc  agus/Cc  an/Td-s  pháirc/Ncfsc  os/Sp  a/Dp3fs  chionn/Ncfsd  á/I  réabadh/Vmis0  le/Sp  háit/Ncfsc  a/Sp  dhéanamh/Nv  do/Sp  mhonarcha/Ncfsc  nua/Aqp  beatha/Ncfsc|Ncfsg  do/Sp"," mhadraí/Ncmpc"," (/F  nílim/Vmip1s-n  ag/Sp  magadh/Nv  !/Fe </s><s> )/F  ./Fe </s><s> Tá/Vmip  na/Td-p  heasóga/Ncfpc  ar/Sp  tí/Ncfsc|Ncmsc  leathnú/Nv  amach/Rd  as/Sp  a/Dp3fs  n-áitreamh/Ncmsc  sa/Spa-s  choill/Ncfsc|Ncmsg  dhorcha/Aqp  le/Sp  ceannas/Ncmsc  a/Sp  bhaint/Nv  amach/Rd  ar/Sp  Toad/Npmsc"
"doc#3034","le/Sp  S4C/Xx  ./Fe </s><s> 8.30/Mn  pm/Xx  Hacnaí/Ncmsc  Cois/Sp  Cuain/Npm-g  Dráma/Ncmsc  grinn/Aq-msc  faoi/Sp  ghnó/Ncmsc  hacnaí/Ncmsc  san/Spa-s  Iarthar/Ncmsc  ./Fe </s><s> Filleann/Vmip  Poncánach/Ncmsc  mná/Ncfsg  ó/Sp  Mheiriceá/Npfsc  lena/Spp-p|Spp-s"," madra/Ncmsc"," ach/Cs  tá/Vmip  casadh/Vmis0  sa/Spa-s  scéal/Ncmsc  ./Fe </s><s> Léiriú/Ncmsc  le/Sp  Eo/Npmsc  Teilifís/Ncfsc  ./Fe </s><s> 8.55/Mn  pm/Xx  TnaG/Xx  Leat/Pr2-s  Aimsir/Ncfsc  ,/Fi  mír/Ncfsc  ghrinn/Aq-fsc  ó/Sp  Barrabas/Ncmsc  agus/Cc  blaisíní/Ncmpc  cláir/Ncmsg  ./Fe </s><s> 9.00/Mn"
"doc#3048","bhíodh/Vmih  Tomás/Npmsc  lách/Aq-msc  léi/Pr3fs  (/F  cé/Cs  nach/Wprin  minic/Rg|Aqp  a/Q-r  labhraíodh/Vmih  sé/Pp3mss  )/F  ./Fe </s><s> Rinne/Vmis  sí/Pp3fss  cairdeas/Ncmsc  leis/Sp  na/Td-p  hainmhithe/Ncmpc  freisin/Rg  ./Fe </s><s> Chuimlíodh/Vmih  sí/Pp3fss  na/Td-p"," madraí/Ncmpc|Ncmpg"," ,/Fi  déanadh/Vmm-3s  sí/Pp3fss  muin/Ncfsc  na/Td-s  muice/Ncfsg  a/Sp  thochas/Nv  agus/Cc  thagadh/Vmih  na/Td-p  géanna/Ncfpc  nuair/Cs  a/Dp3fs  ghlaodh/Ncmsc  sí/Pp3fss  orthu/Pr3-p  ./Fe </s><s> Is/Cc  ar/Sp  éigean/Ncmsc  a/Q-r  bhraith/Vmis  sí/Pp3fss  uaithi/Pr3fs  an/Td-s  dá/Spp-s"
"doc#3048","ná/Cc  an/Td-s  bhó/Ncfsc  ,/Fi  ach/Cs  bhí/Vmis  eagla/Ncfsc  uirthi/Pr3fs  nach/Qnr  bhfeicfeadh/Vmc  sí/Pp3fss  Cáitín/Npfsc  go/Sp  deo/Ns-s  arís/Rg  ./Fe </s><s> Lá/Npmsc  amháin/Aqp  agus/Cc  í/Pp3fs  amuigh/Rd  leis/Sp  na/Td-p  géanna/Ncfpc  ,/Fi  chuala/Vmis  sí/Pp3fss"," madraí/Ncmpc"," ag/Sp  tafann/Ncmsc  agus/Cc  duine/Ncmsc  éigin/Aq-msc  ag/Sp  glaoch/Nv  ar/Sp|Qq-s|Q-p|Q-is  chabhair/Ncfsc|Vmis  ./Fe </s><s> Bhí/Vmis  an/Td-s  gleo/Ncmsc  ag/Sp  teacht/Nv  as/Sp  an/Td-s  úllord/Ncmsc  ./Fe </s><s> Bhí/Vmis  buachaill/Ncmsc  ag/Sp  luascadh/Vmis0  ó/Sp  chraobh/Ncfsc"
"doc#3048","ag/Sp  luascadh/Vmis0  ó/Sp  chraobh/Ncfsc  íseal/Aq-fsc  crainn/Ncmsg|Ncmpc  úll/Ncmpg|Ncmsc  ./Fe </s><s> Bhí/Vmis  a/Dp3ms  chosa/Ncfpc  casta/Av|Aqp  thart/Rd  ar/Sp  an/Td-s  gcraobh/Ncfsc  agus/Cc  bhí/Vmis  a/Dp3ms  thóin/Ncfsc  beagnach/Rg  i/Sp  mbéal/Ncmsc  dhá/Spp"," mhadra/Ncmsc"," feirme/Ncfsg  ./Fe </s><s> ''/Fa  Cabhair/Ncfsc  ,/Fi  cabhair/Vmm-2s  le/Sp  do/Dp2-s  thoil/Ncfsc  !/Fe </s><s> ''/Fa  ar/Vmis  seisean/Pp3msse  ,/Fi  agus/Cc  é/Pp3ms  ag/Sp  gol/Nv  ./Fe </s><s> ''/Fa  Maróidh/Vmif  na/Td-p  madraí/Ncmpc  mé/Pp1-s  má/Cs|Ncfsc  thitim/Nv  ./Fe </s><s> Cabhair/Vmm-2s  !/Fe </s><s> Ní/Qn  bheidh/Vmif---n  mé/Pp1-s"
"doc#3048","bhí/Vmis  a/Dp3ms  thóin/Ncfsc  beagnach/Rg  i/Sp  mbéal/Ncmsc  dhá/Spp  mhadra/Ncmsc  feirme/Ncfsg  ./Fe </s><s> ''/Fa  Cabhair/Ncfsc  ,/Fi  cabhair/Vmm-2s  le/Sp  do/Dp2-s  thoil/Ncfsc  !/Fe </s><s> ''/Fa  ar/Vmis  seisean/Pp3msse  ,/Fi  agus/Cc  é/Pp3ms  ag/Sp  gol/Nv  ./Fe </s><s> ''/Fa  Maróidh/Vmif  na/Td-p"," madraí/Ncmpc"," mé/Pp1-s  má/Cs|Ncfsc  thitim/Nv  ./Fe </s><s> Cabhair/Vmm-2s  !/Fe </s><s> Ní/Qn  bheidh/Vmif---n  mé/Pp1-s  ábalta/Aqp  mo/Dp1-s  ghreim/Ncmsc  a/Sp  choimeád/Nv  ./Fe </s><s> ''/Fa </s><s> Is/Wp-i  é/Pp3ms  an/Td-s  Prionsa/Ncmsc  a/Q-r  bhí/Vmis  ann/Pr3ms  ./Fe </s><s> Bhí/Vmis  sé/Pp3mss  ag/Sp  goid/Nv  úll/Ncmpg|Ncmsc  ó/Sp  Bhrian/Npmsg  Ó/Sp"
"doc#3048","úll/Ncmpg|Ncmsc  ó/Sp  Bhrian/Npmsg  Ó/Sp  Brádaigh/Npmsc  ,/Fi  an/Td-s  feirmeoir/Ncmsc  ./Fe </s><s> Bhí/Vmis  an/Td-s  ghéag/Ncfsc  ba/Wsri  mhó/Aqc|Aqp  á/Spp-s  croitheadh/Nv  aige/Pr3ms  chun/Sp  na/Td-p  húlla/Ncmpc  a/Sp  leagan/Nv  nuair/Cs  a/Q-r  tháinig/Vmis  an/Td-s  dá/Spp-s"," mhadra/Ncmsc"," mhóra/Ncmpv  air/Pr3ms  ./Fe </s><s> Ní/Qn  fhaca/Vmis---n  sé/Pp3mss  in/Sp  am/Ncmsc  iad/Pp3-p  ./Fe </s><s> Rinne/Vmis  sé/Mc|Pp3mss  iarracht/Ncfsc  an/Td-s  crann/Ncmsc  a/Sp  dhreapadh/Nv  ach/Cs  níor/Qn-s  éirigh/Vmis---n  go/Sp  rómhaith/Ncfsc  leis/Pr3ms  ./Fe </s><s> Níor/Qn-s  theastaigh/Vmis---n"
"doc#3048","ó/Sp  Aisling/Npfsc  cabhrú/Nv  leis/Pr3ms  ./Fe </s><s> ''/Fa  Tá/Vmip  an/Td-s  scanradh/Ncmsc  tuillte/Av  go/Ua  maith/Aqp  aige/Pr3ms  ,/Fi  ''/Fa  ar/Vmis  sise/Pp3fsse  léi/Pr3fs  féin/Px  ./Fe </s><s> ''/Fa  Cloisfidh/Vmif  Brian/Npmsc  Ó/Sp  Brádaigh/Npmsc  na/Td-p"," madraí/Ncmpg"," agus/Cc  saorfaidh/Vmif  sé/Pp3mss  thú/Pp2-s  ,/Fi  ''/Fa  ar/Vmis  sise/Pp3fsse  ./Fe </s><s> Ach/Cs  faoi/Sp  sin/Pd  bhí/Vmis  an/Td-s  Prionsa/Ncmsc  ag/Sp  gol/Nv  níos/Uc  measa/Aqc  ná/Cc  riamh/Rg  ./Fe </s><s> ''/Fa  Beidh/Vmif  sé/Pp3mss  ródhéanach/Aq-msc  ansin/Rl  ,/Fi  ''/Fa  ar/Vmis"
"doc#3048","faoi/Sp  sin/Pd  bhí/Vmis  an/Td-s  Prionsa/Ncmsc  ag/Sp  gol/Nv  níos/Uc  measa/Aqc  ná/Cc  riamh/Rg  ./Fe </s><s> ''/Fa  Beidh/Vmif  sé/Pp3mss  ródhéanach/Aq-msc  ansin/Rl  ,/Fi  ''/Fa  ar/Vmis  seisean/Pp3msse  ./Fe </s><s> ''/Fa  Titfidh/Vmif  mé/Pp1-s  agus/Cc  maróidh/Vmif  na/Td-p"," madraí/Ncmpc"," mé/Pp1-s  agus/Cc  is/Wpri  ortsa/Pr2-s-e  a/Q-r  bheidh/Vmif  an/Td-s  locht/Ncmsc  ./Fe </s><s> ''/Fa </s><s> Ghlac/Vmis  Aisling/Npfsc  trua/Aqp  don/Spa-s  Phrionsa/Ncmsc  ./Fe </s><s> Isteach/Rd  léi/Pr3fs  san/Spa-s  úllord/Ncmsc  agus/Cc  ghlaoigh/Vmis  sí/Pp3fss  ar/Sp  na/Td-p  madraí/Ncmpc|Ncmpg"
"doc#3048","madraí/Ncmpc  mé/Pp1-s  agus/Cc  is/Wpri  ortsa/Pr2-s-e  a/Q-r  bheidh/Vmif  an/Td-s  locht/Ncmsc  ./Fe </s><s> ''/Fa </s><s> Ghlac/Vmis  Aisling/Npfsc  trua/Aqp  don/Spa-s  Phrionsa/Ncmsc  ./Fe </s><s> Isteach/Rd  léi/Pr3fs  san/Spa-s  úllord/Ncmsc  agus/Cc  ghlaoigh/Vmis  sí/Pp3fss  ar/Sp  na/Td-p"," madraí/Ncmpc|Ncmpg"," ./Fe </s><s> Stop/Vmm-2s|Vmis  siad/Pp3-ps  ar/Sp  an/Td-s  bpointe/Ncmsg  agus/Cc  thosaigh/Vmis  siad/Pp3-ps  ag/Sp  lí/Nv  a/Dp3ms  lámh/Ncfsc  ./Fe </s><s> ''/Fa  A/Dp3ms  chailín/Ncmsc  dhil/Aq-msc  mo/Dp1-s  chroí/Ncmsc  ,/Fi  ''/Fa  arsa/Vmis  an/Td-s  Prionsa/Ncmsc  ,/Fi  ''/Fa  thug/Vmis  tú/Pp2-s  slán/Aqp|Ncmsc  mé/Pp1-s  ./Fe </s><s> Ach/Cs"
"doc#3048","oscail/Vmis  an/Td-s  feirmeoir/Ncmsc  na/Td-p  geataí/Ncmpg  agus/Cc  rith/Vmm-2s|Vmis  siad/Pp3-ps  go/Ua  léir/Aqp  isteach/Rd  ./Fe </s><s> Chonaic/Vmis  siad/Pp3-ps  Aisling/Npfsc  sa/Spa-s  chrann/Ncmsc  úll/Ncmpg  agus/Cc  an/Td-s  Prionsa/Ncmsc  agus/Cc  na/Td-p"," madraí/Ncmpc"," ar/Sp  an/Td-s  talamh/Ncmsc  agus/Cc  ''/Fa  Gadaí/Ncmsc  !/Fe </s><s> Gadaí/Ncmsc  !/Fe </s><s> ''/Fa  á/I  bhéiceadh/Vmih  aige/Pr3ms  ./Fe </s><s> Ní/Wp-in  fada/Aqp  go/Q-s  raibh/Vmis---d|Vmsp  an/Td-s  t-aoire/Ncmsc  agus/Cc  an/Td-s  cailín/Ncmsc  cistine/Ncfsg  ,/Fi  aoire/Ncmsc  na/Td-s  muc/Ncfpg  agus/Cc"
"doc#3056","an/Td-s  brat/Ncmsc  ./Fe </s><s> I/Mr  lár/Ncmsc  stáitse/Ncmsg|Ncmsg-e  tá/Vmip  Neasa/Npfsc  ina/Spp-p|Spp-s  seasamh/Nv  ar/Sp  bhior/Ncmsc  a/Dp3fs  cinn/Ncmpc  gan/Sp  cor/Ncmsc  aisti/Pr3fs  ./Fe </s><s> Ansin/Rl  Tagann/Vmip  Ríta/Npmsc  isteach/Rd  ag/Sp  R/Y  agus/Cc"," madra/Ncmsc"," ina/Spp-s  baclainn/Ncfsc  aici/Pr3fs  ./Fe </s><s> Tá/Vmip  sí/Pp3fss  ag/Sp  dul/Nv  trasna/Sp  go/Sp  L/Mr  ach/Cs  stopann/Vmip  sí/Pp3fss  agus/Cc  féachann/Vmip  ar/Sp  Neasa/Npfsc  ./Fe </s><s> Tagann/Vmip  sí/Pp3fss  agus/Cc  seasann/Vmip  sí/Pp3fss  in aice/Spc  léi/Pr3fs  ./Fe </s>"
"doc#3056","agus/Cc  ag/Sp  tosú/Nv  ar/Sp  imeacht/Nv  ./Fe </s><s> Mise/Pp1-s-e  bunoscionn/Ncmsc  !/Fe </s><s> Neasa/Npfsc  :/Fi  Seasann/Vmip  sí/Pp3fss  ar/Sp  a/Dp3fs|Uv  cosa/Ncfpv|Ncfpc  go/Ua  gasta/Aqp  ./Fe </s><s> Hé/Pp3ms  !/Fe </s><s> Cad/Pq  tá/Vmip  agat/Pr2-s  ansin/Rl  ?/Fq </s><s> Ríta/Npmsc  ag/Sp  cuimilt/Nv  an/Td-s"," mhadra/Ncmsg"," ./Fe </s><s> Ó/I  ,/Fi  tá/Vmip  sé/Pp3mss  go/Ua  deas/Aqp  ./Fe </s><s> Ríta/Npmsc  :/Fi  Is/Wpri  ainmhí/Ncmsc  folaíochta/Ncfsg  é/Pp3ms  sin/Dd  ./Fe </s><s> Neasa/Npfsc  :/Fi  (/F  Sos/Ncmsc  )/F  Ó/I  ,/Fi  shíl/Vmis  mé/Pp1-s  gur/Wpdi|Wsdi  madra/Ncmsc  é/Pp3ms  ./Fe </s><s> Ríta/Npmsc  :/Fi  Ag/Sp  imeacht/Nv  agus/Cc  í/Pp3fs  ag/Sp  gáire/Nv  ./Fe </s>"
"doc#3056","<s> Cad/Pq  tá/Vmip  agat/Pr2-s  ansin/Rl  ?/Fq </s><s> Ríta/Npmsc  ag/Sp  cuimilt/Nv  an/Td-s  mhadra/Ncmsg  ./Fe </s><s> Ó/I  ,/Fi  tá/Vmip  sé/Pp3mss  go/Ua  deas/Aqp  ./Fe </s><s> Ríta/Npmsc  :/Fi  Is/Wpri  ainmhí/Ncmsc  folaíochta/Ncfsg  é/Pp3ms  sin/Dd  ./Fe </s><s> Neasa/Npfsc  :/Fi  (/F  Sos/Ncmsc  )/F  Ó/I  ,/Fi  shíl/Vmis  mé/Pp1-s  gur/Wpdi|Wsdi"," madra/Ncmsc"," é/Pp3ms  ./Fe </s><s> Ríta/Npmsc  :/Fi  Ag/Sp  imeacht/Nv  agus/Cc  í/Pp3fs  ag/Sp  gáire/Nv  ./Fe </s><s> Táim/Vmip1s  á/Spp-s  thabhairt/Nv  chuig/Sp  an/Td-s  tréidlia/Ncmsc  ./Fe </s><s> Tá/Vmip  sé/Pp3mss  an-tinn/Aq-msc|Aq-msg|Aq-msv  ./Fe </s><s> Neasa/Npfsc  :/Fi  Chuig/Sp  an/Td-s  tréidlia/Ncmsc  !/Fe </s><s> Ríta/Npmsc  :/Fi  Is/Wpri"
"doc#3056",":/Fi  Tú/Pp2-s  féin/Px  anois/Rg  ,/Fi  a/Dp3fs  Learaí/Ncmsc  !/Fe </s><s> Sail/Ncfsc  :/Fi  Is/Wpri  ea/Pp3-s  ,/Fi  tá/Vmip  sé/Pp3mss  in/Sp  am/Ncmsc  agatsa/Pr2-s-e  ceist/Ncfsc  a/Sp  chur/Nv  ar/Sp  an/Td-s  Ollamh/Ncmsc  anois/Rg  ./Fe </s><s> Seo/Pd  leat/Pr2-s  !/Fe </s><s> Filleann/Vmip  Ríta/Npmsc  ag/Sp  L/Mr  agus/Cc  an/Td-s"," madra/Ncmsc"," ina/Spp-s  baclainn/Ncfsc  fós/Rg  aici/Pr3fs  ./Fe </s><s> Ollamh/Ncmsc  :/Fi  Ar/Vmis  aghaidh/Ncfsc  leat/Pr2-s  ,/Fi  a/Dp3fs  Learaí/Ncmsc  ,/Fi  a/Uv  chara/Ncmsv  ./Fe </s><s> Learaí/Ncmsc  :/Fi  I/Mr  bhfinscéalta/Ncmpc  na/Td-s  Gréige/Npf-g  ,/Fi  cérbh/Pq  é/Pp3ms  an/Td-s"
"doc#3056","ina/Spp-p  bpleist/Ncfsc  ar/Sp  an/Td-s  talamh/Ncmsc  ./Fe </s><s> Tosaíonn/Vmip  an/Td-s  dá/Spp-s  shlua/Ncmsc  ag/Sp  caint/Nv  go/Ua  muinteartha/Aqp  anois/Rg  ./Fe </s><s> Tá/Vmip  Lil/Npfsc  agus/Cc  Ríta/Npmsc  ag/Sp  déanamh/Nv  cúraim/Ncmsg  den/Spa-s"," mhadra/Ncmsc"," in aice/Spc  leis/Sp  an/Td-s  mbeirt/Ncfsc  atá/Vmip---r  ag/Sp  comhrac/Nv  ./Fe </s><s> Lil/Npfsc  :/Fi  Le/Sp  lucht/Ncmsc  an/Td-s  chomhraic/Ncmsg  ./Fe </s><s> Dhera/Npmsc  ,/Fi  éirígí/Vmm-2p  as/Pr3ms  ./Fe </s><s> Ríta/Npmsc  :/Fi  Tá/Vmip  sibh/Pp2-p  ar/Sp  comhneart/Ncmsc  agus/Cc  tá/Vmip  sé/Pp3mss"
"doc#3056","díograiseach/Aqp  agus/Cc  an/Td-s  dá/Spp-s  bhuíon/Ncfsc  ag/Sp  dul/Nv  amach/Rd  le/Sp  chéile/Ncmsc  ag/Sp  R/Y  ./Fe </s><s> Lil/Npfsc  :/Fi  Nóiméad/Ncmsc  ,/Fi  a/Dp3fs  Learaí/Ncmsc  !/Fe </s><s> Ní/Qn  raibh/Vmis---n  an/Td-s  tréidlia/Ncmsc  sa/Spa-s  bhaile/Ncmsg  agus/Cc  tá/Vmip"," madra/Ncmsc"," Ríta/Npmsc  an-tinn/Aq-msc  ./Fe </s><s> An/Td-s  dóigh/Ncfsc  leat/Pr2-s  go/Cs  gcabhródh/Vmc  Daidí/Ncmsc  léi/Pr3fs  ?/Fq </s><s> Learaí/Ncmsc  :/Fi  Chabhródh/Vmc  ,/Fi  gan/Sp  amhras/Ncmsc  ./Fe </s><s> Tá/Vmip  Daid/Npmsc  an-oilte/Aqp  ar/Sp  mhadraí/Ncmpc  ./Fe </s>"
"doc#3056","agus/Cc  tá/Vmip  madra/Ncmsc  Ríta/Npmsc  an-tinn/Aq-msc  ./Fe </s><s> An/Td-s  dóigh/Ncfsc  leat/Pr2-s  go/Cs  gcabhródh/Vmc  Daidí/Ncmsc  léi/Pr3fs  ?/Fq </s><s> Learaí/Ncmsc  :/Fi  Chabhródh/Vmc  ,/Fi  gan/Sp  amhras/Ncmsc  ./Fe </s><s> Tá/Vmip  Daid/Npmsc  an-oilte/Aqp  ar/Sp"," mhadraí/Ncmpc"," ./Fe </s><s> Tabhair/Vmm-2s  leat/Pr2-s  abhaile/Rd  í/Pp3fs  ,/Fi  tú/Pp2-s  féin/Px  ,/Fi  a/Uv  Lil/Npf-v|Npfsc  ./Fe </s><s> Táimse/Vmip1s--e  ag/Sp  dul/Nv  leis/Sp  an/Td-s  Ollamh/Ncmsc  ./Fe </s><s> Bhí/Vmis  an/Td-s  tOllamh/Ncmsc  ag/Sp  feitheamh/Nv  le/Sp  Learaí/Ncmsc  agus/Cc"
"doc#3058",".../F  .../F  ./Fe </s><s> Caithfidh/Vmif  gurb/Wpdi  í/Pp3fs  an/Td-s  Róimh/Npfsc  atá/Vmip---r  i/Sp  gceist/Ncfsc  !/Fe </s><s> ''/Fa </s><s> ''/Fa  Nach/Wp-qn|Wpsin|Wpdin|Wpdqn  mé/Pp1-s  atá/Vmip---r  dall/Ncmsc  !/Fe </s><s> Is/Wp-i  í/Pp3fs  an/Td-s  Róimh/Npfsc  atá/Vmip---r  i/Sp  gceist/Ncfsc  ,/Fi  gan/Sp  dabht/Ncmsc  !/Fe </s><s> ''/Fa </s><s> D''/Q  ardaigh/Vmis  na/Td-p"," madraí/Ncmpc"," a/Q-i  ngloiní/Vmsp  agus/Cc  d''/Q  ól/Vmis  siad/Pp3-ps  sláinte/Ncfsc  Thíogair/Ncmsg  ./Fe </s><s> ''/Fa  Go/Sp  n-éirí/Ncmsc  le/Sp  Tíogar/Ncmsc  an/Td-s  chailís/Ncfsc  a/Sp  thabhairt/Nv  ar/Sp  ais/Ncfsc  go/Sp  hÉirinn/Npfsd  !/Fe </s><s> ''/Fa </s><s> lch/Xx  16/Mn </s><s> D''/Q  fhág/Vmis"
"doc#3062","nuair/Cs  a/Q-r  fheiceann/Vmip  sí/Pp3fss  na/Td-p  bláthanna/Ncmpc  sin/Dd  !/Fe </s><s> Cé/Cs|Ncfsc|Pq  hé/Pp3ms  sin/Dd  thuas/Rd  sa/Spa-s  chrann/Ncmsc  ?/Fq </s><s> Cé/Cs|Ncfsc|Pq  eile/Dd  ach/Cs  fear/Vmm-2s  an/Td-s  phoist/Ncmpc  !/Fe </s><s> An/Td-s  créatúr/Ncmsc  ./Fe </s><s> Ní/Wp-in  maith/Aqp  leis/Ncfsc"," madraí/Ncmpg"," ./Fe </s><s> ./Fe </s><s> ./Fe </s><s> beag/Ncmsc  ná/Q-m  mór/Vmm-2s  !/Fe </s><s> Bhí/Vmis  nead/Ncfsc  á/Spp-s  déanamh/Nv  ag/Sp  na/Td-p  préacháin/Ncmpc  dóibh/Pr3-p  féin/Px  agus/Cc  theastaigh/Vmis  ceann/Ncmsc  breá/Ri  compordach/Aqp  uathu/Pr3-p  ./Fe </s><s> ./Fe </s><s> ./Fe </s><s> Ach/Cs  meas/Ncmsc  tú/Pp2-s"
"doc#3063",",/Fi  ba/Wsri  ar/Sp  muin/Ncfsc  capaill/Ncmsg  a/Q-r  dhéanadh/Vmih  na/Td-p  Ceiltigh/Ncmpc  fiach/Ncmpg  ./Fe </s><s> Scanródh/Vmc  an/Td-s  cloigín/Ncmsc  ar/Sp  mhuineál/Ncmsc  an/Td-s  chapaill/Ncmsg  an/Td-s  torc/Ncmpg  agus/Cc  leanfadh/Vmc  an/Td-s"," madra/Ncmsc"," é/Pp3ms  go/Cs  mbeadh/Vmc  sé/Pp3mss  tuirseach/Aq-msc  agus/Cc  é/Pp3ms  éasca/Aqp  breith/Ncfsc|Nv  air/Pr3ms  ./Fe </s><s> Líontaí/Vmih0  seanphoill/Ncmpc  ghráin/Ncmsg  le/Sp  dramhaíl/Ncfsc  -/Fb  potaí/Ncmpc  scoilte/Ncfsg  agus/Cc  uirlisí/Ncfpc"
"doc#3065","bhfuil/Vmip---d  tú/Pp2-s  ag/Sp  obair/Ncfsc  do/Sp  Chonchróite/Ncmpc  Teoranta/Aqp  ./Fe </s><s> An/Qq  bhfuil/Vmip---d  botúin/Ncmpc  ar/Sp  bith/Ns-s  le/Sp  feiceáil/Nv  sna/Spa-p  doiciméid/Ncmpc  ?/Fq </s><s> Scríobh/Vmm-2s|Vmis  litir/Ncfsc  chuig/Sp  Bia/Ncmsc"," Madraí/Ncmpg"," Teoranta/Aqp  ./Fe </s><s> Cad/Pq  iad/Pp3-p  na/Td-p  céimeanna/Ncfpc  ba/Wsri  cheart/Aqp  a/Sp  thabhairt/Nv  le/Sp  cinntiú/Nv  go/Q-s  ndéantar/Vmip0|Vmsp0  taifeadadh/Vmis0  ,/Fi  sna/Spa-p  sonraisc/Ncmpc  ,/Fi  ar/Sp  na/Td-p  hearraí/Ncmpc  a/Q-r"
"doc#3068","agus/Cc  i/Sp  Meiriceá/Npfsc  Thuaidh/Rd  ./Fe </s><s> ÉISC/Ncmpc  EILE/Dd </s><s> An/Td-s  Cat/Npmsg|Npmsc  Mara/Npmsc|Npmpg  (/F  1/Mn  )/F </s><s> Iasc/Ncmsc  mór/Aq-msc  go/Cs  maith/Vmm-2s  ,/Fi  1.2/Mn  m/Xx  ar/Sp  fad/Ncmsc  ar/Sp  a/Dp3fs  mhéad/Ncmsc  ,/Fi  agus/Cc  fiacla/Ncfpc  móra/Aq--pc  ar nós/Spc"," madra/Ncmsg"," aige/Pr3ms  i/Sp  dtosach/Ncmsc  a/Dp3ms  ghiall/Ncmsc  ,/Fi  fiacla/Ncfpc  leacaithe/Av  chun/Sp  meilte/Nv--g  sna/Spa-p  taobhanna/Ncmpc  ./Fe </s><s> Eite/Ncfsc  fhada/Aqp  chaol/Aqp  droma/Ncmsg  ./Fe </s><s> Lanna/Ncfpc  scartha/Av  óna/Spp-s  chéile/Ncmsc"
"doc#3069","robálaithe/Ncmpc  d''/Sp  aon/Mc|Dq  ghuth/Ncmsc  ./Fe </s><s> ''/Fa  Tabhair/Vmm-2s  dúinn/Pr1-p  é/Pp3ms  gan/Sp  a/Q-r  thuilleadh/Vmih  moille/Ncfsc  ,/Fi  ''/Fa  arsa/Vmis  an/Td-s  ceannaire/Ncmsc  go/Ua  borb/Aqp  ,/Fi  ''/Fa  nó/Cc  déanfaimid/Vmif1p  bia/Ncmsc  do/Sp  na/Td-p"," madraí/Ncmpc"," díot/Pr2-s  ./Fe </s><s> ''/Fa </s><s> ''/Fa  Níl/Vmip---n  neart/Ncmsc  air/Pr3ms  ,/Fi  is/Wpri  dócha/Aqc  ,/Fi  ''/Fa  arsa/Vmis  Fiachra/Npmsc  ./Fe </s><s> ''/Fa  Bíodh/Vmm-3s  sé/Pp3mss  agaibh/Pr2-p  ./Fe </s><s> ''/Fa </s><s> Leis/Sp  sin/Pd  chaith/Vmis  sé/Pp3mss  an/Td-s  stoca/Ncmsc|Ncmsg  go/Ua  hard/Aqp  san/Spa-s  aer/Ncmsg  ./Fe </s><s> Bhí/Vmis  na/Td-p"
"doc#3071","coileach/Ncmsc  an/Td-s  máistir/Ncmsg  i/Sp  gclós/Ncmsc  na/Td-s  gcearc/Ncfpg  ./Fe </s><s> Ní/Qn  raibh/Vmis---n  ach/Cs  dhá/Spp  ainmhí/Ncmsc  timpeall/Ncmpg  na/Td-s  háite/Ncfsg  nach/Qnr  raibh/Vmis---n  faoina/Spp-p|Spp-s  smacht/Ncmsc  -/Fb  an/Td-s  cat/Ncmsc  agus/Cc  an/Td-s"," madra/Ncmsc"," ./Fe </s><s> Bhí/Vmis  saol/Ncmsc  sona/Aqp  sásta/Aqp  ag/Sp  na/Td-p  cearca/Ncfpc  go dtí/Spc  gur/Q--s|Wpdi|Wsdi  thosaigh/Ncmpc|Vmis  an/Td-s  cat/Ncmsc  ag/Sp  canadh/Vmis0  istoíche/Rt  ./Fe </s><s> Amhránaí/Ncmsc  an-/Ncmsc  mhaith/Aq-msc  ba/Wsri  ea/Pp3-s  é/Pp3ms  ,/Fi  dar/Vmip  leis/Pr3ms|Sp  féin/Px"
"doc#3071","gur/Q--s|Wpdi|Wsdi  thosaigh/Ncmpc|Vmis  an/Td-s  cat/Ncmsc  ag/Sp  canadh/Vmis0  istoíche/Rt  ./Fe </s><s> Amhránaí/Ncmsc  an-/Ncmsc  mhaith/Aq-msc  ba/Wsri  ea/Pp3-s  é/Pp3ms  ,/Fi  dar/Vmip  leis/Pr3ms|Sp  féin/Px  ./Fe </s><s> Agus/Cc  mar/Sp  bharr/Ncmsc  ar/Sp  an/Td-s  donas/Ncmsc  thosaigh/Ncmsg  an/Td-s"," madra/Ncmsc"," ag/Sp  tacú/Nv  leis/Pr3ms  ./Fe </s><s> Rinne/Vmis  na/Td-p  cearca/Ncfpc  a/Sp  ngearán/Nv  leis/Sp  an/Td-s  gcoileach/Ncmsc  :/Fi </s><s> ''/Fa  Ní/Wp-in  féidir/Ns-s  linn/Pr1-p  codladh/Nv  agus/Cc  an/Td-s  raic/Ncfsc  sin/Dd  ar/Sp  siúl/Nv  i rith/Spc  na/Td-s"
"doc#3071","!/Fe </s><s> ''/Fa  Bhí/Vmis  an/Td-s  cat/Ncmsc  in/Sp  airde/Ncfpc|Ncfsc  ar/Sp  bhalla/Ncmsc  giota/Ncmsc  beag/Aq-msc  uathu/Pr3-p  agus/Cc  é/Pp3ms  ag/Sp  canadh/Vmis0  in/Sp  ard/Ncmsc  a/Dp3ms  ghutha/Ncmsg  ./Fe </s><s> Agus/Cc  ,/Fi  ar/Sp  ndóigh/Ncfsc  ,/Fi  bheadh/Vmc  an/Td-s  t-amadán/Ncmsc  de/Sp"," mhadra/Ncmsc"," in/Sp  áit/Ncfsc  éigin/Aq-fsc  in aice/Spc  láimhe/Ncfsg  freisin/Rg  ./Fe </s><s> D''/Q  eitil/Vmis  an/Td-s  coileach/Ncmsc  anuas/Rd  den/Spa-s  fhara/Ncmsc  ./Fe </s><s> Shiúil/Vmis  sé/Pp3mss  amach/Rd  san/Spa-s  oíche/Ncfsc  mar/Cs  a/Q-r  bheadh/Vmc  rí/Ncmsc  ann/Pr3ms  ,/Fi  a/Uv"
"doc#3071","<s> Ach/Cs  bhí/Vmis  dul/Ncmsc  amú/Rg  uirthi/Pr3fs  ./Fe </s><s> Ní/Wp-in  troid/Ncfsc|Nv  a/Q-r  chuala/Vmis  sí/Pp3fss  ach/Cs  gáire/Ncmsc|Nv  ./Fe </s><s> Is/Wp-i  ea/Pp3-s  ,/Fi  gáire/Ncmsc|Nv  !/Fe </s><s> Gáire/Ncmsc  ard/Aq-msc  ,/Fi  magúil/Aqp  ,/Fi  droch-bhéasach/Aqp  ./Fe </s><s> Bhí/Vmis  an/Td-s  cat/Ncmsc  agus/Cc  an/Td-s"," madra/Ncmsc"," ag/Sp  briseadh/Vmis0  a/Dp3-p  gcroí/Ncmsc  ag/Sp  gáire/Nv  faoin/Spa-s  gcoileach/Ncmsc  -/Fb  ag/Sp  iarraidh/Nv  náire/Ncfsg|Ncfsc  a/Sp  chur/Nv  air/Pr3ms  ./Fe </s><s> Nuair/Cs  a/Q-r  tháinig/Vmis  deireadh/Ncmsc  leis/Sp  an/Td-s  ngáire/Ncmsc"
"doc#3071","a/Dp3-p  gcroí/Ncmsc  ag/Sp  gáire/Nv  faoin/Spa-s  gcoileach/Ncmsc  -/Fb  ag/Sp  iarraidh/Nv  náire/Ncfsg|Ncfsc  a/Sp  chur/Nv  air/Pr3ms  ./Fe </s><s> Nuair/Cs  a/Q-r  tháinig/Vmis  deireadh/Ncmsc  leis/Sp  an/Td-s  ngáire/Ncmsc  chuala/Vmis  siad/Pp3-ps  an/Td-s"," madra/Ncmsc"," á/Spp-p|Spp-s  rá/Nv  :/Fi  ''/Fa  Amhrán/Ncmsc  eile/Dd  ,/Fi  a/Uv  chait/Ncmsv  ,/Fi  más/Csw  é/Pp3ms  do/Sp  thoil/Ncfsc  é/Pp3ms  !/Fe </s><s> Is/Wp-i  breá/Aqp  an/Td-s  ceol/Ncmsc  atá/Vmip---r  agat/Pr2-s  !/Fe </s><s> ''/Fa </s><s> Leis/Sp  sin/Pd  ,/Fi  thosaigh/Vmis  an/Td-s  cat/Ncmsc  ag/Sp  canadh/Vmis0  níos/Uc  géire/Aqc  ná/Cc"
"doc#3071","./Fe </s><s> D''/Q  fhan/Vmis  an/Td-s  coileach/Ncmsc  sa/Spa-s  chró/Ncmsg  cuid/Ncfsc  mhaith/Aq-fsc  den/Spa-s  lá/Ncmsc  ./Fe </s><s> Ní/Qn  raibh/Vmis---n  na/Td-p  cearca/Ncfpc  ach/Cs  ag/Sp  piocadh/Vmis0  ar/Sp  a/Dp3-p  gcuid/Ncfsc  bia/Ncmsg  ./Fe </s><s> Ach/Cs  bhí/Vmis  an/Td-s  cat/Ncmsc  agus/Cc  an/Td-s"," madra/Ncmsc"," ag/Sp  siúl/Nv  timpeall/Ncmpg|Ncmsc|Rd  lena/Spp-s  chéile/Ncmsc  go/Ua  bródúil/Aqp  sásta/Aqp  ./Fe </s><s> Bhí/Vmis  an/Td-s  Chearc/Ncfsc  Liath/Npfsg|Npmsg  ag/Sp  caoineadh/Vmis0  os/Sp  íseal/Ncmsc  ./Fe </s><s> Bhí/Vmis  an/Td-s  Chearc/Ncfsc  Mhór/Npfsc  Rua/Npfsg|Npmsg  ar/Sp  buile/Ncfsc  ./Fe </s>"
"doc#3071","-/Fb  fearg/Ncfsc  mhór/Aq-fsc  a/Q-r  thug/Vmis  misneach/Ncmsc  iontach/Aq-msc  di/Pr3fs  ./Fe </s><s> Is/Wp-i  ea/Pp3-s  .../F  chaithfeadh/Vmc  sí/Pp3fss  labhairt/Ncfsc|Nv  leis/Sp  an/Td-s  gcat/Ncmsc  .../F  agus/Cc  leis/Sp  an/Td-s  amadán/Ncmsc  sin/Dd  de/Sp"," mhadra/Ncmsc"," a/Q-r  bhí/Vmis  mar/Sp  chara/Ncmsc  aige/Pr3ms  ./Fe </s><s> D''/Q  éirigh/Vmis  sí/Pp3fss  ./Fe </s><s> Ní/Qn  raibh/Vmis---n  aon/Mc|Dq  eagla/Ncfsc  uirthi/Pr3fs  anois/Rg  ./Fe </s><s> Mura/Cs  raibh/Vmis---d  roimpi/Pr3fs  ach/Cs  an/Td-s  pota/Ncmsc  bhí/Vmis  rud/Ncmsc  amháin/Aqp  le/Sp  déanamh/Nv"
"doc#3071","./Fe </s><s> Mura/Cs  raibh/Vmis---d  roimpi/Pr3fs  ach/Cs  an/Td-s  pota/Ncmsc  bhí/Vmis  rud/Ncmsc  amháin/Aqp  le/Sp  déanamh/Nv  aici/Pr3fs  ar/Sp  dtús/Ncmsc  ./Fe </s><s> Chuaigh/Vmis  an/Td-s  Chearc/Ncfsc  Óg/Aq-fsc  sa/Spa-s  tóir/Ncfsc  ar/Sp  an/Td-s  gcat/Ncmsc  agus/Cc  ar/Sp  an/Td-s"," madra/Ncmsc"," ./Fe </s><s> Faoi/Sp  dheireadh/Ncmsc  tháinig/Vmis  sí/Pp3fss  orthu/Pr3-p  agus/Cc  an/Td-s  cat/Ncmsc  ag/Sp  súgradh/Vmis0  le/Sp  cuirtíní/Ncmpc  lása/Ncmsg  a/Q-r  bhí/Vmis  ar/Sp  crochadh/Vmis0  ar/Sp  an/Td-s  líne/Ncfsg|Ncfsc  éadaigh/Ncmsg  ./Fe </s><s> Gan/Sp  aon/Dq"
"doc#3071","./Fe </s><s> Gan/Sp  aon/Dq  chleas/Ncmsc  ina/Spp-s  ceann/Ncmsc  rith/Vmis  sí/Pp3fss  go/Ua  misniúil/Aqp  ina/Spp-p  dtreo/Ncfsc  ./Fe </s><s> Rinne/Vmis  an/Td-s  cat/Ncmsc  iarracht/Ncfsc  teitheadh/Nv|Ncmsc  ./Fe </s><s> Ach/Cs  bhuail/Vmis  sé/Pp3mss  i/Sp  gcoinne/Ncfsc  an/Td-s"," mhadra/Ncmsg"," a/Q-r  bhí/Vmis  taobh/Ncmsc  thiar/Rd  de/Pr3ms  in aice/Spc  leis/Sp  na/Td-p  cuirtíní/Ncmpc  ./Fe </s><s> D''/Q  ionsaigh/Vmis  an/Td-s  Chearc/Ncfsc  Óg/Aq-fsc  láithreach/Aq-fsc  iad/Pp3-p  ./Fe </s><s> Phrioc/Vmis  sí/Pp3fss  agus/Cc  scríob/Vmis  sí/Pp3fss  an/Td-s  bheirt/Ncfsc"
"doc#3071","sibh/Pp2-p  ag/Sp  breith/Nv  arís/Rg  amárach/Ns-s|Rt  ./Fe </s><s> ''/Fa </s><s> Leis/Sp  sin/Pd  chas/Vmis  sé/Pp3mss  agus/Cc  shiúil/Vmis  sé/Pp3mss  go/Ua  maorga/Aqp  síos/Rd  an/Td-s  clós/Ncmsc  ./Fe </s><s> An/Td-s  tráthnóna/Ncmsc  sin/Dd  ghabh/Vmis  an/Td-s  cat/Ncmsc  agus/Cc  an/Td-s"," madra/Ncmsc"," a/Dp3ms  leithscéal/Ncmsc  leis/Sp  an/Td-s  gcoileach/Ncmsc  agus/Cc  thug/Vmis  sé/Pp3mss  maithiúnas/Ncmsc  dóibh/Pr3-p  ./Fe </s><s> Chodail/Vmis  na/Td-p  cearca/Ncfpc  go/Ua  sámh/Aqp  an/Td-s  oíche/Ncfsc  sin/Dd  agus/Cc  gach/Dq  oíche/Ncfsc  eile/Dd"
"doc#3071","an/Td-s  coileach/Ncmsc  an/Td-s  lá/Ncmsc  go/Ua  háthasach/Aqp  le/Sp  héirí/Nv  na/Td-s  gréine/Ncfsg  ./Fe </s><s> An/Td-s  lá/Ncmsc  céanna/Aqp  thosaigh/Vmis  na/Td-p  cearca/Ncfpc  ag/Sp  breith/Nv  arís/Rg  ./Fe </s><s> Níor/Qn-s  chuir/Vmis---n  an/Td-s  cat/Ncmsc  ná/Cc  an/Td-s"," madra/Ncmsc"," isteach/Rd  ar/Sp  an/Td-s  gcoileach/Ncmsc  ón/Spa-s  lá/Ncmsc  sin/Dd  amach/Rd  ./Fe </s><s> Bhí/Vmis  a/Dp3-p  gceacht/Ncmsc  foghlamtha/Av  acu/Pr3-p  ./Fe </s><s> Ach/Cs  níor/Qn-s  éirigh/Vmis---n  an/Td-s  cat/Ncmsc  as/Sp  an/Td-s  amhránaíocht/Ncfsc  ar/Sp  fad/Ncmsc  !/Fe </s>"
"doc#3071","gur/Q--s|Wpdi|Wsdi  thosaigh/Ncmpc|Vmis  an/Td-s  cat/Ncmsc  ag/Sp  canadh/Vmis0  istoíche/Rt  ./Fe </s><s> Amhránaí/Ncmsc  den/Spa-s  scoth/Ncfsc  ba/Wsri  ea/Pp3-s  é/Pp3ms  ,/Fi  dar/Vmip  leis/Pr3ms|Sp  féin/Px  ./Fe </s><s> Agus/Cc  mar/Sp  bharr/Ncmsc  ar/Sp  an/Td-s  donas/Ncmsc  thosaigh/Ncmsg  an/Td-s"," madra/Ncmsc"," ag/Sp  tacú/Nv  leis/Pr3ms  ./Fe </s><s> Thuig/Vmis  an/Td-s  coileach/Ncmsc  go/Cs  gcaithfeadh/Vmc  sé/Pp3mss  an/Td-s  cat/Ncmsc  a/Sp  chur/Nv  ina/Spr  thost/Vmis  nó/Cc  nach/Qnr  mbeadh/Vmc  aon/Mc|Dq  saol/Ncmsc  ag/Sp  na/Td-p  cearca/Ncfpc  ./Fe </s><s> Ach/Cs  conas/Rq  .../F"
"doc#3075","turas/Ncmsc  ./Fe </s><s> Chuir/Vmis  sé/Pp3mss  féin/Px  agus/Cc  ceathrar/Ncmsc  fear/Ncmpg  tús/Ncmsc  lena/Spp-p|Spp-s  n-aistear/Ncmsc  i/Sp  mí/Ncfsc|Npfsc  Dheireadh/Ncmsc  Fómhair/Ncmsg  1911./Mn  Bhí/Vmis  4/Mn  charr/Ncfsc|Ncmsc  sleamhnáin/Ncmsg  agus/Cc  48/Mn"," madra/Ncmsc"," leo/Pr3-p  ./Fe </s><s> Chuaigh/Vmis  siad/Pp3-ps  ar/Sp  aghaidh/Ncfsc  go/Ua  maith/Aqp  ar/Sp  dtús/Ncmsc  ,/Fi  ach/Cs  dá/Spp-s  fhad/Ncmsc  ó/Sp  dheas/Ns-s  a/Q-r  thriall/Vmis  siad/Pp3-ps  is/Wpri  ea/Pp3-s  ba/Wsri  mheasa/Aqc  a/Q-r  bhí/Vmis  an/Td-s  aimsir/Ncfsc  ./Fe </s><s> Bhí/Vmis  cruatan/Ncmsc"
"doc#3075","siad/Pp3-ps  leo/Pr3-p  ./Fe </s><s> Lá/Npmsc  amháin/Aqp  dúirt/Vmis  Amundsen/Npmsc  :/Fi  ''/Fa  Ní/Ncmsc|Ncfsc|Nv|Wp-in  fada/Aqp  uainn/Pr1-p  an/Td-s  Pol/Npfsc  anois/Rg  ./Fe </s><s> ''/Fa  Agus/Cc  ainneoin/Ns-s  go/Q-s  raibh/Vmis---d|Vmsp  siad/Pp3-ps  traochta/Aqp|Av  ,/Fi  mhothaigh/Vmis  na/Td-p"," madraí/Ncmpc"," féin/Px  go/Q-s  raibh/Vmis---d|Vmsp  siad/Pp3-ps  gar/Aqp|Ncmsc  do/Sp  dheireadh/Ncmsc  an/Td-s  aistir/Ncmsg  agus/Cc  tharraing/Vmis  siad/Pp3-ps  leo/Pr3-p  go/Ua  cróga/Aqp  ./Fe </s><s> Ansin/Rl  bhí/Vmis  siad/Pp3-ps  ann/Pr3ms  ./Fe </s><s> Bhuail/Vmis  Amundsen/Npmsc"
"doc#3075","bratach/Ncfpg  na/Td-s  hIorua/Npf-g  ar/Sp  an/Td-s  bPol/Npfsc  Theas/Rd  ./Fe </s><s> Ag/Sp  an/Td-s  am/Ncmsc  céanna/Aqp  bhí/Vmis  an-chruatan/Ncmsc  á/Spp-s  fhulaingt/Nv  ag/Sp  Scott/Npmsc  agus/Cc  a/Dp3ms  bhuíon/Ncfsc  ./Fe </s><s> Ní/Qn  raibh/Vmis---n  aon/Dq"," mhadraí/Ncmpc"," acu/Pr3-p  lena/Spp-p  gcuid/Ncfsc  trealaimh/Ncmsg  a/Sp  tharraingt/Nv  ./Fe </s><s> Bhí/Vmis  orthu/Pr3-p  siúl/Nv  agus/Cc  a/Dp3-p  gcuid/Ncfsc  pacaí/Ncmpg  a/Sp  tharraingt/Nv  ar/Sp  shleamhnáin/Ncmpc  ./Fe </s><s> Chonaic/Vmis  siad/Pp3-ps"
"doc#3075","a/Q-r  bhíonn/Vmig  feoil/Ncfsc  ar/Sp  bith/Ns-s  acu/Pr3-p  ./Fe </s><s> Bíonn/Vmig  ba/Ncfpc  acu/Pr3-p  go/Ua  léir/Aqp  ,/Fi  bíonn/Vmig  muc/Ncfsc  nó/Cc  dhó/Nv  ,/Fi  mar/Sp  aon/Ncmsc  le/Sp  cúpla/Ncmsc  cearc/Ncfpg  ,/Fi  ag/Sp  a/Dp3-p  bhformhór/Ncmsc  ,/Fi  agus/Cc  bíonn/Vmig  cat/Ncmsc  nó/Cc"," madra/Ncmsc"," acu/Pr3-p  ar/Sp  fad/Ncmsc  ./Fe </s><s> 28/Mn  Lúnasa/Ncmsc </s><s> D''/Q  fhág/Vmis  mé/Pp1-s  Béal/Ncmsc  an/Td-s  Átha/Npmsg  ./Fe </s><s> ./Fe </s><s> ./Fe </s><s> Níl/Vmip---n  oiread/Ns-s  is/Cc  crann/Ncmsc  amháin/Aqp  i/Sp  mbarúntacht/Ncfsc  Iorrais/Ncmsg  ./Fe </s><s> Fear/Vmm-2s  ón/Spa-s  áit/Ncfsc  ag/Sp  dul/Nv  ag/Sp  íoc/Nv"
"doc#3075","a/Sp  dhéanamh/Nv  faoi/Sp  Dhónall/Npmsc  Ó/Sp  Conaill/Npmsc  ./Fe </s><s> Ba/Ws-i  mhinic/Aqp  a/Q-r  léiríodh/Vmih  é/Pp3ms  i/Sp  gcartúin/Ncmpc  mar/Sp  bhulaí/Ncmsc  ciotach/Aq-msc  dúr/Aq-msc  ./Fe </s><s> Léiríodh/Vmis0  sa/Spa-s  chartún/Ncmsc  seo/Dd  é/Pp3ms  mar/Sp"," mhadra/Ncmsc"," a/Q-r  bhí/Vmis  curtha/Nv--g  faoi/Sp  ghlas/Ncmsc|Ncfsc  ar/Sp|Qq-s|Q-p|Q-is|Wpsi|Wssi|Ws-q|Wsdq  deireadh/Vmih|Ncmsc  ,/Fi  agus/Cc  a/Dp3ms  naimhde/Ncmpc  ag/Sp  breathnú/Nv  isteach/Rd  air/Pr3ms  trí/Ncmsc  bharraí/Ncmpg  fuinneoige/Ncfsg  ./Fe </s><s> Mar/Sp  bhreis/Ncfsc  eolais/Ncmsg </s>"
"doc#3077","dramhaíola/Ncfsg  i/Sp  mbaol/Ncmsc  ./Fe </s><s> ''/Fa  Ní/Ncmsc|Ncfsc|Wp-in  gá/Ncmsg|Ncmsc  buíochas/Ncmpg|Ncmsc  a/Sp  ghabháil/Nv  liom/Pr1-s  ,/Fi  ''/Fa  arsa/Vmis  Daideo/Ncmsc  ./Fe </s><s> ''/Fa  Comharsa/Ncfsc  mhaith/Aq-fsc  mé/Pp1-s  ,/Fi  sin/Pd  uile/Ns-s|Dq  ./Fe </s><s> ''/Fa </s><s> ''/Fa  Nach/Wp-qn|Wpsin|Wpdin|Wpdqn  gleoite/Aqp|Aqc  an/Td-s"," madra/Ncmsc"," é/Pp3ms  ,/Fi  ''/Fa  arsa/Vmis  Daideo/Ncmsc  ./Fe </s><s> ''/Fa  Nach/Wp-qn|Wpsin|Wpdin|Wpdqn  gleoite/Aqp|Aqc  an/Td-s  cailín/Ncmsc  í/Pp3fs  ,/Fi  ''/Fa  arsa/Vmis  Rónán/Npmsc  leis/Pr3ms|Sp  féin/Px  ./Fe </s><s> ''/Fa  Haló/Ncmsc  ,/Fi  a/Uv  chréatúir/Ncmsv  ,/Fi  ''/Fa  arsa/Vmis  Daideo/Ncmsc  agus/Cc  chrom/Vmis  sé/Pp3mss  chun/Sp"
"doc#3079","!/Fe </s><s> )/F  Tugtar/Vmip0  abhac/Ncmsc  bán/Aq-msc  ar/Sp  an/Td-s  gcineál/Ncmsc  sin/Dd  réalta/Av|Ncfsc  agus/Cc  bíonn/Vmig  sé/Pp3mss  ar/Sp  aon/Mc|Dq  mhéid/Ncmsc|Ncfsc  ,/Fi  mórán/Ncmsc  ,/Fi  leis/Sp  an/Td-s  Domhan/Ncmsc  ./Fe </s><s> (/F  Is/Wp-i  í/Pp3fs  Sirius/Npmsc  nó/Cc  Réalta/Av|Ncfsc  an/Td-s"," Mhadra/Ncmsc"," an/Td-s  réalta/Ncfsg  is/Wpri  gile/Aqc  sa/Spa-s  spéir/Ncfsc  ./Fe </s><s> Tá/Vmip  compánach/Ncmsc  fann/Aq-msc  ag/Sp  Sirius/Npmsc  ,/Fi  réalta/Av  ar/Sp|Qq-s|Q-p|Q-is|Wpsi|Wssi|Ws-q|Wsdq  a/Q-i  dtugtar/Vmip0  Sirius/Npmsc  B/Y  nó/Cc  An/Td-s  Coileán/Ncmsc  ./Fe </s><s> Abhac/Ncmsc  bán/Aq-msc  atá/Vmip---r  sa/Spa-s"
"doc#3082","aithne/Ncfsc  ar/Sp  an/Td-s  mbúistéir/Ncmsc  ,/Fi  agus/Cc  is/Wpri  minic/Rg|Aqp  a/Q-r  thugann/Vmip  búistéirí/Ncmpc  geir/Ncfsc  ,/Fi  duáin/Ncfsc  agus/Cc  cnámha/Ncfpc  le/Sp  haghaidh/Ncfsc  stoic/Ncmsg  nó/Cc  le/Sp  haghaidh/Ncfsc  an/Td-s"," mhadra/Ncmsg"," saor/Aq-msc  in/Sp  aisce/Ncfsc  dá/Spp-p  gcustaiméirí/Ncmpc  rialta/Aqp  ./Fe </s><s> Is/Wp-i  minic/Rg|Aqp  a/Q-r  chuireann/Vmip  siad/Pp3-ps  comhairle/Ncfsc  ar/Sp  a/Dp3-p  gcuid/Ncfsc  custaiméirí/Ncmpg  chomh/Ri  maith/Aqp  maidir/Sp  le/Sp"
"doc#3083",",/Fi </s><s> (/F  h/Xx  )/F  billí/Ncmpc  a/Sp  íoc/Nv  ,/Fi </s><s> (/F  i/Sp  )/F  garchabhair/Ncfsc  a/Sp  sholáthar/Nv  i/Sp  gcás/Ncmsc  tionóisce/Ncfsg  ,/Fi </s><s> (/F  j/Xx  )/F  an/Td-s  folcadán/Ncmsc  a/Sp  ghlanadh/Nv  ,/Fi </s><s> (/F  k/Xx  )/F  bia/Ncmsc  a/Sp  thabhairt/Nv  don/Spa-s"," mhadra/Ncmsg"," ,/Fi </s><s> (/F  l/Mr  )/F  an/Td-s  madra/Ncmsc  a/Sp  thabhairt/Nv  amach/Rd  ag/Sp  siúl/Nv  ?/Fq </s><s> Scrúdaigh/Vmis  do/Sp  chuid/Ncfsc  freagraí/Ncmpg  go/Ua  cúramach/Aqp  ./Fe </s><s> Cé/Pq  acu/Pr3-p  eagrú/Nv  traidisiúnta/Aqc  nó/Cc  a/Dp3ms"
"doc#3083","a/Sp  íoc/Nv  ,/Fi </s><s> (/F  i/Sp  )/F  garchabhair/Ncfsc  a/Sp  sholáthar/Nv  i/Sp  gcás/Ncmsc  tionóisce/Ncfsg  ,/Fi </s><s> (/F  j/Xx  )/F  an/Td-s  folcadán/Ncmsc  a/Sp  ghlanadh/Nv  ,/Fi </s><s> (/F  k/Xx  )/F  bia/Ncmsc  a/Sp  thabhairt/Nv  don/Spa-s  mhadra/Ncmsg  ,/Fi </s><s> (/F  l/Mr  )/F  an/Td-s"," madra/Ncmsc"," a/Sp  thabhairt/Nv  amach/Rd  ag/Sp  siúl/Nv  ?/Fq </s><s> Scrúdaigh/Vmis  do/Sp  chuid/Ncfsc  freagraí/Ncmpg  go/Ua  cúramach/Aqp  ./Fe </s><s> Cé/Pq  acu/Pr3-p  eagrú/Nv  traidisiúnta/Aqc  nó/Cc  a/Dp3ms  mhalairt/Ncfsc  atá/Vmip---r  ar/Sp"
"doc#3084","sin/Dd  stánaítear/Vmip0  feoil/Ncfsc  ,/Fi  anraithí/Ncmpc  ,/Fi  béilí/Ncmpc  iomlána/Aq--pc  ,/Fi  mar/Sp  shampla/Ncmsc  ,/Fi  stobhach/Ncmsc  ,/Fi  béilí/Ncmpc  do/Sp  leanaí/Ncmpc  óga/Aq--pc  ,/Fi  agus/Cc  bia/Ncmsc  do/Sp  chait/Ncmpc  agus/Cc  do/Sp"," mhadraí/Ncmpc"," ./Fe </s><s> Buidéalú/Nv </s><s> Buidéalaítear/Vmip0  glasraí/Ncmpc  ,/Fi  citseap/Ncmsc  ,/Fi  anlainn/Ncmpc  agus/Cc  béilí/Ncmpc  leanaí/Ncmpc  óga/Aq--pc  ./Fe </s><s> Triomú/Nv </s><s> Glasraí/Ncmpc  ,/Fi  anraithí/Ncmpc  ,/Fi  torthaí/Ncmpc  ,/Fi"
"doc#3087","na/Td-p  girseacha/Ncfpc  is/Cc  a/Q-r  bhíodh/Vmih  ar/Sp  na/Td-p  gasúir/Ncmpc  fir/Ncmsg  ./Fe </s><s> Tá/Vmip  pictiúir/Ncmpc  ann/Pr3ms  freisin/Rg  de/Sp  ghasúir/Ncmpc  i dteannta/Spc  a/Dp3-p  gcuid/Ncfsc  peataí/Ncmpg  ,/Fi  e.g./Y  moncaithe/Ncmpc  ,/Fi"," madraí/Ncmpc"," ,/Fi  colúir/Ncmpc  ,/Fi  cait/Ncmpc  agus/Cc  húpúnna/Ncmpc  (/F  éin/Ncmpc  )/F  ./Fe </s><s> Bréagáin/Ncmpc  shimplí/Vmsp---n  a/Q-r  bhíodh/Vmih  acu/Pr3-p  ,/Fi  e.g./Y  liathróidí/Ncfpc  ,/Fi  caisil/Ncmpc  ,/Fi  bábóga/Ncfpc  adhmaid/Ncmsg  agus/Cc  foilt/Ncmpc"
"doc#3089","fásta/Av|Aqp  fuaimeanna/Ncfpg|Ncfpc  ar/Sp  mhinicíocht/Ncfsc  atá/Vmip---r  os cionn/Spc  15/Mn  kHz/Xx  a/Sp  chloisteáil/Nv  ./Fe </s><s> Is/Wp-i  féidir/Ns-s  le/Sp  cluasa/Ncfpc  ainmhithe/Ncmpg  áirithe/Aqp|Av  ,/Fi  mar/Sp  shampla/Ncmsc"," madraí/Ncmpg"," agus/Cc  ialtóga/Ncfpc  ,/Fi  minicíochtaí/Ncfpc  níos/Uc  airde/Aqc  ná/Cc  an/Td-s  duine/Ncmsc  a/Sp  chloisteáil/Nv  ./Fe </s><s> Tá/Vmip  cluasa/Ncfpc  madraí/Ncmpc  mothálach/Aq--pg  maidir/Sp  le/Sp  minicíocht/Ncfsc"
"doc#3089","ainmhithe/Ncmpg  áirithe/Aqp|Av  ,/Fi  mar/Sp  shampla/Ncmsc  madraí/Ncmpg  agus/Cc  ialtóga/Ncfpc  ,/Fi  minicíochtaí/Ncfpc  níos/Uc  airde/Aqc  ná/Cc  an/Td-s  duine/Ncmsc  a/Sp  chloisteáil/Nv  ./Fe </s><s> Tá/Vmip  cluasa/Ncfpc"," madraí/Ncmpc"," mothálach/Aq--pg  maidir/Sp  le/Sp  minicíocht/Ncfsc  chomh/Ri  hard/Aqp  le/Sp  35/Mn  kHz/Xx  ./Fe </s><s> Mar/Sp  sin/Pd  is/Wpri  féidir/Ns-s  feadóga/Ncfpc  ''/Fa  ciúna/Ncmpc  ''/Fa  a/Sp  cheannach/Nv  a/Q-i  dtagann/Vmip  nótaí/Ncmpc  uathu/Pr3-p"
"doc#3089","de réir/Spc  na/Td-s  dtréithe/Ncfpc  coiteanna/Ncmpv  a/Q-r  bhaineann/Vmip  leo/Pr3-p  ./Fe </s><s> Ar/Sp  na/Td-s  finí/Ncfsg  ainmhithe/Ncmpc|Ncmpg  ar/Wpsi|Wssi|Ws-q|Wsdq  a/Q-i  bhfuil/Vmip---d  eolas/Ncmsc  againn/Pr1-p  tá/Vmip  fine/Ncfsc  na/Td-p  gcat/Ncmpg  nó/Cc  fine/Ncfsc  na/Td-p"," madraí/Ncmpg"," ./Fe </s><s> Ainmhithe/Ncmpc  sa/Spa-s  Talmhaíocht/Ncfsc  agus/Cc  sa/Spa-s  Mhuirshaothrú/Npmsc </s><s> Is/Wp-i  féidir/Ns-s  a/Dp3ms  lán/Ncmsc  ainmhithe/Ncmpg  fearacht/Sp  bó/Ncfpg|Ncfsg  nó/Cc  caorach/Ncfsg|Ncfpg  a/Sp  ithe/Nv  mar/Sp  fheoil/Ncfsc  nó/Cc  is/Wpri"
"doc#3089",",/Fi  deilgneach/Aqp  ,/Fi  bruitíneach/Ncfsc  dhearg/Aq-fsc  ./Fe </s><s> Tarraingíonn/Vmip  víris/Ncmpc  chomh/Ri  maith/Aqp  polaimiailíteas/Ncmpg|Ncmsc  ,/Fi  SEIF/Y </s><s> ,/Fi  confadh/Ncmsc  ,/Fi  conslaod/Ncmsc  i/Sp"," madraí/Ncmpc"," ,/Fi  galar/Ncmsc  crúibe/Ncfsg  is/Wpri  béil/Ncmpc  in/Sp  eallach/Ncmsc  agus/Cc  i/Sp  gcaoirigh/Ncfpc  agus/Cc  galair/Ncmpc  ar/Sp  bharra/Ncmsc  mar/Sp  rolladh/Nv  duille/Ncmsg|Ncmsc  prátaí/Ncmpg|Ncmpc  ./Fe </s><s> 56.3/Mn  Baictéir/Ncmpc </s><s> Bíonn/Vmig"
"doc#3092","is/Wpri  mó/Aqc  díobh/Pr3-p  ./Fe </s><s> Cnámha/Ncfpc  eallaigh/Ncmsg  ba/Wsri  ea/Pp3-s  90%/Mn  díobh/Pr3-p  ,/Fi  ach/Cs  bhí/Vmis  ann/Pr3ms  chomh/Ri  maith/Aqp  cnámha/Ncfpc  caorach/Ncfsg|Ncfpg  ,/Fi  muc/Ncfsc  ,/Fi  fianna/Ncmpc  ,/Fi  cearc/Ncfsc  ,/Fi  cat/Ncmsc  agus/Cc"," madraí/Ncmpc"," ./Fe </s><s> Ón/Spa-s  méid/Ncmsc  sin/Dd  ,/Fi  cuir/Vmm-2s  le/Sp  chéile/Ncmsc  pictiúr/Ncmpg  de/Sp  stíl/Ncfsc  maireachtála/Ncmsg  na/Td-p  ndaoine/Ncmpc  a/Q-r  mhair/Vmis  ansiúd/Ncmsc  ./Fe </s><s> (/F  d/Xx  )/F  Fuarthas/Vmis0  chomh/Ri  maith/Aqp  brónna/Ncfpc|Ncfpg"
"doc#3092","a/Q-r  bhuaigh/Vmis  Lochlannaigh/Npmsc  Bhaile/Npmsg  Átha/Npmsc|Npmsg  Cliath/Npmsc  agus/Cc  na/Td-p  Brianaigh/Npmsc  le/Sp  chéile/Ncmsc  ar/Sp  na/Td-s  Laighin/Npmsc  ./Fe </s><s> Mar/Sp  mhasla/Ncmsc  chuir/Ncmsg  na/Td-p  Lochlannaigh/Npmsc"," madra/Ncmsc"," marbh/Aq-msc  san/Spa-s  uaigh/Ncfsc  in/Sp  éineacht/Ns-s  lena/Spp-s  chorp/Ncmsc  ./Fe </s><s> 1116/Mn  Rinne/Vmis  na/Td-p  Brianaigh/Npmsc  ionradh/Ncmsc  ar/Sp  Chúige/Ncmsc  Laighean/Npmsc  ./Fe </s><s> Rinneadh/Vmis0  scrios/Ncmsc  mór/Aq-msc  ./Fe </s>"
"doc#3092","seo/Dd  thíos/Rd  eolas/Ncmsc  dúinn/Pr1-p  atá/Vmip---r  bunaithe/Nv--g  ar/Sp  chnámha/Ncfpc  ainmhithe/Ncmpg  a/Q-p|Q-i|Q-r  fuarthas/Vmis0  i/Sp  gCé/Ncfsc  na/Td-p  Coille/Npmsg  ./Fe </s><s> T/Y  hángthas/Ncmsc  ar/Sp  chnámha/Ncfpc  cat/Ncmpg  agus/Cc"," madraí/Ncmpc"," chomh/Ri  minic/Aqp  sin/Dd  nach/Wprin  bhfuil/Vmip---d  aon/Mc|Dq  dabht/Ncmsc  ann/Pr3ms  ach/Cs  go/Cs  gcoinníodh/Vmih  a/Dp3ms  lán/Ncmsc  daoine/Ncmpg  iad/Pp3-p  ./Fe </s><s> Bhí/Vmis  na/Td-p  cait/Ncmpc  an-bheag/Ncmsc  ,/Fi  cuid/Ncfsc  acu/Pr3-p  bídeach/Aqp  ./Fe </s><s> Bhí/Vmis"
"doc#3092","chomh/Ri  minic/Aqp  sin/Dd  nach/Wprin  bhfuil/Vmip---d  aon/Mc|Dq  dabht/Ncmsc  ann/Pr3ms  ach/Cs  go/Cs  gcoinníodh/Vmih  a/Dp3ms  lán/Ncmsc  daoine/Ncmpg  iad/Pp3-p  ./Fe </s><s> Bhí/Vmis  na/Td-p  cait/Ncmpc  an-bheag/Ncmsc  ,/Fi  cuid/Ncfsc  acu/Pr3-p  bídeach/Aqp  ./Fe </s><s> Bhí/Vmis"," madraí/Ncmpc"," de/Sp  gach/Dq  saghas/Ncmsc  ann/Pr3ms  ach/Cs  brocairí/Ncmpc  ba/Wsri  ea/Pp3-s  a/Dp3-p  bhformhór/Ncmsc  ./Fe </s><s> Bhí/Vmis  cineál/Ri  amháin/Aqp  díobh/Pr3-p  sin/Dd  beag/Ncmsc  ,/Fi  gabhlach/Aqp  ./Fe </s><s> Caithfidh/Vmif  gur/Q--s  chuidigh/Vmis  na/Td-p"
"doc#3092","ann/Pr3ms  ach/Cs  brocairí/Ncmpc  ba/Wsri  ea/Pp3-s  a/Dp3-p  bhformhór/Ncmsc  ./Fe </s><s> Bhí/Vmis  cineál/Ri  amháin/Aqp  díobh/Pr3-p  sin/Dd  beag/Ncmsc  ,/Fi  gabhlach/Aqp  ./Fe </s><s> Caithfidh/Vmif  gur/Q--s  chuidigh/Vmis  na/Td-p  cait/Ncmpc  agus/Cc  na/Td-p"," madraí/Ncmpc"," chun/Sp  an/Td-s  áit/Ncfsc  a/Sp  choinneáil/Nv  glan/Ncmsc  trí/Ncmsg  bhruscar/Ncmpg|Ncmsc  a/Sp  ithe/Nv  agus/Cc  francaigh/Ncmpc  a/Sp  mharú/Nv  ./Fe </s><s> Bhí/Vmis  an/Td-s  francach/Ncmsc  donn/Aq-msc  agus/Cc  an/Td-s  francach/Ncmsc  dubh/Aq-msc  ann/Pr3ms  ./Fe </s>"
"doc#3092","agus/Cc  an/Td-s  francach/Ncmsc  dubh/Aq-msc  ann/Pr3ms  ./Fe </s><s> Ar/Sp  ndóigh/Ncfsc  ,/Fi  ba/Wsri  iad/Pp3-p  dreancaidí/Ncfpc  na/Td-p  bhfrancach/Ncmpg  dubh/Aq--pg  a/Q-r  leath/Vmis  an/Td-s  phlá/Ncfsc  mhór/Aq-fsc  níos/Uc  déanaí/Aqc  ./Fe </s><s> (/F  a/Dp3fs  )/F  An/Qq  mbíodh/Vmih"," madraí/Ncmpc"," agus/Cc  cait/Ncmpc  ag/Sp  mórán/Ncmsc  i/Sp  mBaile/Npmpg  Átha/Npmsc|Npmsg  Cliath/Npmsc  timpeall/Ncmpg  1200/Mn  A.D./Y  ?/Fq </s><s> Cá/Rq  bhfios/Ncmsc  duit/Pr2-s  ?/Fq </s><s> Ar/Sp  mhar/Ncmsc  a/Dp3ms  chéile/Ncmsc  iad/Pp3-p  agus/Cc  cait/Ncmpc  agus/Cc  madraí/Ncmpc  an/Td-s"
"doc#3092","madraí/Ncmpc  agus/Cc  cait/Ncmpc  ag/Sp  mórán/Ncmsc  i/Sp  mBaile/Npmpg  Átha/Npmsc|Npmsg  Cliath/Npmsc  timpeall/Ncmpg  1200/Mn  A.D./Y  ?/Fq </s><s> Cá/Rq  bhfios/Ncmsc  duit/Pr2-s  ?/Fq </s><s> Ar/Sp  mhar/Ncmsc  a/Dp3ms  chéile/Ncmsc  iad/Pp3-p  agus/Cc  cait/Ncmpc  agus/Cc"," madraí/Ncmpc"," an/Td-s  lae/Ncmsg  inniu/Rt  ?/Fq </s><s> Mínigh/Vmm-2s  ./Fe </s><s> (/F  b/Xx  )/F  Dar/Vmip  leis/Sp  an/Td-s  scríbhneoir/Ncmsc  ,/Fi  ní/Ncmsc|Ncfsc|Nv|Wp-in  mar/Sp  pheataí/Ncmpc  amháin/Aqp  a/Q-r  choinnítí/Vmih0  iad/Pp3-p  ./Fe </s><s> Cén/Pq--s  fáth/Ncmsc  gur/Q--s  shíl/Vmis  sé/Pp3mss  é/Pp3ms  sin/Dd  ,/Fi  an/Td-s"
"doc#3092","muintir/Ncfsc  an/Td-s  bhoird/Ncmsg  íochtair/Ncmsg|Ncmpc  agus/Cc  an/Td-s  dream/Ncmsc  nach/Qnr  raibh/Vmis---n  ina/Spr  suí/Vmsp  ag/Sp  ithe/Nv  ?/Fq </s><s> 4./Mn  Luaitear/Vmip0  ''/Fa  peataí/Ncmpc  ''/Fa  an/Td-s  tí/Ncmsc  sa/Spa-s  tuairisc/Ncfsc  freisin/Rg  :/Fi </s><s> B/Y  hí/Pp3fs"," madraí/Ncmpc"," idir/Sp  bheag/Ncmsc  agus/Cc  mhór/Vmis  thart/Rd  ar/Sp  na/Td-p  boird/Ncmpc  ./Fe </s><s> Bhí/Vmis  na/Td-p  madraí/Ncmpc  ba/Wsri  mhó/Aqc|Aqp  ina/Spp-p|Spp-s  luí/Nv  ar/Sp  an/Td-s  luachair/Ncfsc  ,/Fi  iad/Pp3-p  á/Spp-p  dtochas/Nv  féin/Px  agus/Cc  ag/Sp  cogaint/Nv  cnámh/Ncfpg|Ncfsc"
"doc#3092","ina/Spr  suí/Vmsp  ag/Sp  ithe/Nv  ?/Fq </s><s> 4./Mn  Luaitear/Vmip0  ''/Fa  peataí/Ncmpc  ''/Fa  an/Td-s  tí/Ncmsc  sa/Spa-s  tuairisc/Ncfsc  freisin/Rg  :/Fi </s><s> B/Y  hí/Pp3fs  madraí/Ncmpc  idir/Sp  bheag/Ncmsc  agus/Cc  mhór/Vmis  thart/Rd  ar/Sp  na/Td-p  boird/Ncmpc  ./Fe </s><s> Bhí/Vmis  na/Td-p"," madraí/Ncmpc"," ba/Wsri  mhó/Aqc|Aqp  ina/Spp-p|Spp-s  luí/Nv  ar/Sp  an/Td-s  luachair/Ncfsc  ,/Fi  iad/Pp3-p  á/Spp-p  dtochas/Nv  féin/Px  agus/Cc  ag/Sp  cogaint/Nv  cnámh/Ncfpg|Ncfsc  ./Fe </s><s> Bhí/Vmis  madraí/Ncmpc  beaga/Aq--pc  ag/Sp  bolaithíl/Ncfsc  thart/Rd  agus/Cc  iad/Pp3-p  i/Sp"
"doc#3092","bheag/Ncmsc  agus/Cc  mhór/Vmis  thart/Rd  ar/Sp  na/Td-p  boird/Ncmpc  ./Fe </s><s> Bhí/Vmis  na/Td-p  madraí/Ncmpc  ba/Wsri  mhó/Aqc|Aqp  ina/Spp-p|Spp-s  luí/Nv  ar/Sp  an/Td-s  luachair/Ncfsc  ,/Fi  iad/Pp3-p  á/Spp-p  dtochas/Nv  féin/Px  agus/Cc  ag/Sp  cogaint/Nv  cnámh/Ncfpg|Ncfsc  ./Fe </s><s> Bhí/Vmis"," madraí/Ncmpc"," beaga/Aq--pc  ag/Sp  bolaithíl/Ncfsc  thart/Rd  agus/Cc  iad/Pp3-p  i/Sp  gcónaí/Ncmsc  réidh/Aq-msc  chun/Sp  greim/Ncmsc  a/Sp  fháil/Nv  ar/Sp  chnámha/Ncfpc  nó/Cc  ar/Q-is  shaill/Vmis  a/Q-r  chaithfí/Vmc-0  ar/Sp  an/Td-s  urlár/Ncmsc  ./Fe </s><s> Ar/Sp"
"doc#3092","muca/Ncfpc  ,/Fi  le/Sp  caoirigh/Ncfpc  nó/Cc  le/Sp  gabhair/Ncfsc|Ncmpc  (/F  tá/Vmip  a/Dp3-p  gcnámha/Ncfpc  an-/Ncmsc  chosúil/Aq-msc  lena/Spp-s  chéile/Ncmsc  )/F  agus/Cc  le/Sp  capaill/Ncmpc  ./Fe </s><s> Chomh/Ri  maith/Aqp  leis/Sp  sin/Pd  bhí/Vmis  cnámha/Ncfpc  3/Mn"," mhadra/Ncmsc"," ann/Pr3ms  ,/Fi  2/Mn  chat/Ncmsc  ,/Fi  coinín/Ncmsc  ,/Fi  gé/Ncfsc  agus/Cc  sicín/Ncmsc  ./Fe </s><s> Bhí/Vmis  beanna/Ncfpc  fianna/Ncmpg  ann/Pr3ms  freisin/Rg  ./Fe </s><s> Cén/Pq--s  tátal/Ncmsc  a/Q-r  bhaineann/Vmip  tú/Pp2-s  as/Sp  an/Td-s  bhfianaise/Ncfsg  sin/Dd  ?/Fq </s><s> Scríobh/Vmm-2s|Vmis"
"doc#3092","./Fe </s><s> ''/Fa  Maireann/Vmip  béir/Ncmpc  mhóra/Aq--pc  bhána/Aq--pc  ann/Pr3ms  ,/Fi  ''/Fa  ar/Vmis  sé/Pp3mss  ,/Fi  agus/Cc  ''/Fa  taistealaíonn/Vmip  na/Td-p  daoine/Ncmpc  i/Sp  gcarráistí/Ncmpc  gan/Sp  rothaí/Ncmpc|Ncmsc  ach/Cs  iad/Pp3-p  á/Spp-p  dtarraingt/Nv  ag/Sp"," madraí/Ncmpc"," ./Fe </s><s> ''/Fa  Bhí/Vmis  an/Td-s  méid/Ncmsc  sin/Dd  ar/Sp  fad/Ncmsc  dochreidte/Aqp  dar/Csw|Vmip  leis/Sp  na/Td-p  hIodálaigh/Ncmpc  ./Fe </s><s> An/Qq  gcreideann/Vmip  tusa/Pp2-s-e  é/Pp3ms  ?/Fq </s><s> Cén/Pq--s  fáth/Ncmsc  ?/Fq </s><s> (/F  b/Xx  )/F  Bhí/Vmis  eolas/Ncmsc  ag/Sp  na/Td-p  hIodálaigh/Ncmpc"
"doc#3092","dá/Spp-s  chuid/Ncfsc  éadaigh/Ncmsg  ,/Fi  nó/Cc  dá/Spp-s  cuid/Ncfsc  éadaigh/Ncmsg  siúd/Pd  ,/Fi  agus/Cc  scríobh/Nv|Vmm-2s|Vmis|Ncmsc  cuntas/Ncmsc  gairid/Aq-msc  faoi/Pr3ms  ./Fe </s><s> (/F  c/Mr  )/F  Taispeánann/Vmip  fíor/Ncfsc  10.24/Mn  an/Td-s  cineál/Ri  céanna/Aqp"," madra/Ncmsc|Ncmsg"," agus/Cc  atá/Vmip---r  i/Sp  bhfíor/Ncfsc  10.23./Mn  Cad/Pq  chuige/Pr3ms  a/Q-p|Q-i|Q-r  d''/Q  úsáidtí/Vmih0  na/Td-p  madraí/Ncmpc  ,/Fi  dar/Csw|Vmip  leat/Pr2-s  ?/Fq </s><s> Tá/Vmip  an/Td-s  focal/Ncmsc  ''/Fa  Roy/Npmsc  ''/Fa  scríofa/Av  ar/Sp|Wpsi|Wssi|Ws-q|Wsdq  clé/Ncfsc|Aqp|Aqc  sa/Spa-s  líníocht/Ncfsc  ./Fe </s><s> Cén/Pq--s"
"doc#3092","cuntas/Ncmsc  gairid/Aq-msc  faoi/Pr3ms  ./Fe </s><s> (/F  c/Mr  )/F  Taispeánann/Vmip  fíor/Ncfsc  10.24/Mn  an/Td-s  cineál/Ri  céanna/Aqp  madra/Ncmsc|Ncmsg  agus/Cc  atá/Vmip---r  i/Sp  bhfíor/Ncfsc  10.23./Mn  Cad/Pq  chuige/Pr3ms  a/Q-p|Q-i|Q-r  d''/Q  úsáidtí/Vmih0  na/Td-p"," madraí/Ncmpc"," ,/Fi  dar/Csw|Vmip  leat/Pr2-s  ?/Fq </s><s> Tá/Vmip  an/Td-s  focal/Ncmsc  ''/Fa  Roy/Npmsc  ''/Fa  scríofa/Av  ar/Sp|Wpsi|Wssi|Ws-q|Wsdq  clé/Ncfsc|Aqp|Aqc  sa/Spa-s  líníocht/Ncfsc  ./Fe </s><s> Cén/Pq--s  fhianaise/Ncfsc  is/Wpri  féidir/Ns-s  leat/Pr2-s  a/Sp  fháil/Nv  gurb/Wpdi  é/Pp3ms  atá/Vmip---r  i/Sp  gceist/Ncfsc  ná/Cc  an/Td-s  rí/Ncmsc"
"doc#3097","faoina/Spr  raibh/Vmis---d  ar/Sp  siúl/Nv  agam/Pr1-s  lasmuigh/Rl  ./Fe </s><s> Nach/Qnq  raibh/Vmis---d  mé/Pp1-s  ag/Sp  dul/Nv  go dtí/Spc  an/Td-s  portach/Ncmsc  le/Sp  haghaidh/Ncfsc  móna/Ncfsg  ?/Fq </s><s> Shíl/Vmis  sí/Pp3fss  gur/Q--s  chuala/Vmis  sí/Pp3fss"," madraí/Ncmpc"," ag/Sp  tafann/Ncmsc  i/Sp  bpáirc/Ncfsc  na/Td-s  gcaorach/Ncfsg  -/Fb  nár/Wsrin  cheart/Aqp|Ncmsc  dom/Pr1-s  dul/Ncmsc|Nv  á/Spp-p  bhféachaint/Nv  ?/Fq </s><s> Ach/Cs  nuair/Cs  ba/Ws-i  léir/Aqp  di/Pr3fs  nach/Qnr  raibh/Vmis---n  ar/Sp  intinn/Ncfsc  agam/Pr1-s  bogadh/Nv  ón/Spa-s"
"doc#3097","eile/Dd  an/Td-s  ceann/Ncmsc  is/Wpri  fearr/Aqc  a/Sp  fháil/Nv  orainn/Pr1-p  dár/Spp-p  n-ainneoin/Ns-s  ./Fe </s><s> Tráthnóna/Ncmsc  Domhnaigh/Ncmsg  tuairim/Ncfsc  is/Cc  mí/Ncfsc|Npfsc  ina/Spp-s  dhiaidh/Ns-s  sin/Dd  thug/Vmis  mé/Pp1-s  na/Td-p"," madraí/Ncmpc|Ncmpg"," amach/Rd  liom/Pr1-s  ag/Sp  fiach/Nv  ./Fe </s><s> Dhúisigh/Vmis  siad/Pp3-ps  cúpla/Ncmsc  coinín/Ncmsg  ach/Cs  níor/Qn-s  éirigh/Vmis---n  leo/Pr3-p  breith/Nv  orthu/Pr3-p  ,/Fi  agus/Cc  lean/Vmis  mé/Pp1-s  ar/Sp  aghaidh/Ncfsc  nó/Cc  go/Q-s  raibh/Vmis---d|Vmsp  míle/Ncmsc|Mc"
"doc#3097","<s> Stop/Vmm-2s|Vmis  mé/Pp1-s  ar/Sp  an/Td-s  bpointe/Ncmsg  ./Fe </s><s> Ó/I  tharla/Vmis  an/Td-s  gunna/Ncmsc  ansiúd/Ncmpg  bhí/Vmis  mé/Pp1-s  cinnte/Av|Aqp  nárbh/Wsrin  fhada/Aqp  uaidh/Pr3ms  an/Wp-q|Wpdq  té/Pi  ar/Sp|Wpsi|Wssi|Ws-q|Wsdq  leis/Pr3ms|Sp  é/Pp3ms  ./Fe </s><s> Agus/Cc  rud/Ncmsc  eile/Dd  -/Fb  seans/Ncmsc  go/Q-s  raibh/Vmis---d|Vmsp"," madra/Ncmsc"," nó/Cc  dhó/Nv  in/Sp  éineacht/Ns-s  leis/Pr3ms  ./Fe </s><s> D''/Q  fhan/Vmis  mé/Pp1-s  gan/Sp  cor/Ncmsc  asam/Pr1-s  ar feadh/Spc  nóiméid/Ncmsg  ach/Cs  ní/Qn  fhaca/Vmis---n  mé/Pp1-s  aon/Mc|Dq  duine/Ncmsc  ná/Cc  níor/Qn-s  tháinig/Vmis---n  madra/Ncmsc  ar/Sp  bith/Ns-s  ag/Sp"
"doc#3097","go/Q-s  raibh/Vmis---d|Vmsp  madra/Ncmsc  nó/Cc  dhó/Nv  in/Sp  éineacht/Ns-s  leis/Pr3ms  ./Fe </s><s> D''/Q  fhan/Vmis  mé/Pp1-s  gan/Sp  cor/Ncmsc  asam/Pr1-s  ar feadh/Spc  nóiméid/Ncmsg  ach/Cs  ní/Qn  fhaca/Vmis---n  mé/Pp1-s  aon/Mc|Dq  duine/Ncmsc  ná/Cc  níor/Qn-s  tháinig/Vmis---n"," madra/Ncmsc"," ar/Sp  bith/Ns-s  ag/Sp  smúrthacht/Ncfsc  thart/Rd  orm/Pr1-s  nó/Cc  ag/Sp  fógairt/Nv  dá/Spp-s  mháistir/Ncmsc  go/Q-s  raibh/Vmis---d|Vmsp  strainséir/Ncmsc  in aice/Spc  láithreach/Ncmsc  ./Fe </s><s> Bhog/Vmis  mé/Pp1-s  ar/Sp|Wpsi|Wssi|Ws-q|Wsdq  clé/Ncfsc|Aqp|Aqc  ansin/Rl  ,/Fi"
"doc#3103","an/Td-s  doras/Ncmsc  ./Fe </s><s> Bhí/Vmis  an/Td-s  t-eallach/Ncmsc  istigh/Rd  agus/Cc  iad/Pp3-p  ag/Sp  búirigh/Ncmsg  leis/Sp  an/Td-s  ocras/Ncmsc  ./Fe </s><s> Bhuail/Vmis  fear/Ncmsc  acu/Pr3-p  cnagán/Ncmsc  ar/Sp  an/Td-s  doras/Ncmsc  ./Fe </s><s> Thoisigh/Npmsc  an/Td-s"," madra/Ncmsg"," a/Dp3ms  thafann/Ncmsc  istigh/Rd  ,/Fi  ach/Cs  freagra/Ncmsc  ar/Sp  bith/Ns-s  eile/Dd  níor/Qn-s  tugadh/Vmm-3s-n  orthu/Pr3-p  ./Fe </s><s> Chuir/Vmis  siad/Pp3-ps  isteach/Rd  an/Td-s  chomhla/Ncfsc  ./Fe </s><s> Bhí/Vmis  Mánas/Npmsc  Giobach/Aq-msc  ina/Spp-p|Spp-s  luí/Nv  ar/Sp"
"doc#3104","nIontas/Ncmpg  an/Td-s  Domhain/Ncfsc  í/Pp3fs  ./Fe </s><s> Bhí/Vmis  sí/Pp3fss  12/Mn  mhéadar/Ncmsc  ar/Sp|Wpsi|Wssi|Ws-q|Wsdq  airde/Ncfpc|Ncfsc|Aqc  ,/Fi  craiceann/Ncmsc  eabhair/Ncmsg  uirthi/Pr3fs  agus/Cc  fallaing/Ncfsc  óir/Ncmsg  ./Fe </s><s> Bhíodh/Vmih  Ceirbearas/Ncmsc  ,/Fi"," madra/Ncmsc"," na/Td-p  dtrí/Mc  chloigeann/Ncmsc  ,/Fi  ar/Sp  garda/Ncmsc  ag/Sp  an/Td-s  mbealach/Ncmsc  isteach/Rd  sa/Spa-s  saol/Ncmsc  eile/Dd  ./Fe </s><s> Is/Wp-i  é/Pp3ms  a/Q-r  bhíodh/Vmih  le/Sp  déanamh/Nv  aige/Pr3ms  ná/Cc  daoine/Ncmpc  beo/Aqp  a/Sp  choinneáil/Nv"
"doc#3106","chun/Sp  stáblaí/Ncmpg  Rí/Ncmsg|Ncmsc  Áigéas/Npmsc  a/Sp  ghlanadh/Nv  amach/Rd  ;/Fi  d''/Q  iompair/Vmis  sé/Pp3mss  an/Td-s  domhan/Ncmsc  ar/Sp  a/Dp3ms  dhroim/Ncmsc  ar feadh/Spc  tamaill/Ncmsg  agus/Cc  ghabh/Vmis  sé/Mc|Pp3mss  Ceirbearas/Ncmsc  ,/Fi"," madra/Ncmsc"," na/Td-p  dtrí/Mc  gceann/Ncmsc  as/Sp  Háidéas/Npmsc  ./Fe </s><s> Fiú/Ns-s  agus/Cc  é/Pp3ms  ina/Spp-p|Spp-s  leanbh/Ncmsc  léirigh/Vmis  Earcail/Npmsc  go/Q-s  raibh/Vmis---d|Vmsp  neart/Ncmsc  neamhghnách/Aq-msc  ann/Pr3ms  nuair/Cs  a/Q-r  mharaigh/Vmis  sé/Mc|Pp3mss  péire/Ncmsc"
"doc#3108","gréasán/Ncmsc  de/Sp  mhealláin/Ncmpc  bheaga/Aq--pc  ar/Sp  an/Td-s  taobh/Ncmsc  istigh/Rd  den/Spa-s  imeall/Ncmsc  íochtair/Ncmsg  ./Fe </s><s> Cailceach/Aqp  go/Ua  hÚrnua/Aqp  ./Fe </s><s> Ar/Sp  fud/Ns-s  an/Td-s  domhain/Ncmsg  ./Fe </s><s> Ruacan/Ncmsc  an/Td-s"," Mhadra/Ncmsg"," ./Fe </s><s> Bíonn/Vmig  fiacla/Ncfpc  na/Td-p  mbacán/Ncmpg  ag/Sp  dul/Nv  i/Sp  gclaoine/Ncfsc  ar/Sp  an/Td-s  dá/Spp-s  thaobh/Ncmsc  de réir/Spc  mar/Cs  a/Q-r  dhruidtear/Vmip0  amach/Rd  ón/Spa-s  ngob/Ncmsc  ./Fe </s><s> Dada/Ncmsc </s><s> PINNA/Y </s>"
"doc#3108","aige/Pr3ms  ,/Fi  agus/Cc  ingne/Ncfpc  suaithinseacha/Aq--pc  cuartha/Av  ar/Sp  na/Td-p  crúba/Ncfpc  tosaigh/Ncmsg  ./Fe </s><s> Cailceach/Aqp  Íochtair/Ncmsg|Ncmpc  Shasana/Npmsg  ./Fe </s><s> Fear/Vmm-2s  amuigh/Rd  ag/Sp  siúl/Nv  lena/Spp-s"," mhadra/Ncmsc"," a/Q-p|Q-i|Q-r  d''/Q  aimsigh/Vmis  trí/Sp  sheans/Ncmsc  an/Td-s  chéad/Mo|Mc  sampla/Ncmsc  de/Sp  Baronyx/Npmsc  ,/Fi  rud/Ncmsc  a/Q-r  chruthaíonn/Vmip  go/Cs  bhfuil/Vmip---d  deis/Ncfsc  i/Sp  gcónaí/Ncmsc  ag/Sp  amaitéarach/Ncmsc  teacht/Ncmsc|Nv  ar/Sp"
"doc#3110","faoina/Spp-p|Spp-s  hata/Ncmsc  crua/Aqp  agus/Cc  a/Dp3ms  shlabhra/Ncmsc  óir/Ncmsg  ./Fe </s><s> An/Td-s  nóiméad/Ncmsc  a/Q-r  leag/Vmis  an/Td-s  póilín/Ncmsc  a/Dp3ms  shúil/Ncfsc  air/Pr3ms  as/Sp|Pr3ms  leis/Sp  an/Td-s  tsráid/Ncfsc  le/Sp  fána/Ncfsc  faoi/Pr3ms  mar/Cs  a/Q-r  chuirfeá/Vmc-2s  na/Td-p"," madraí/Ncmpc"," ina/Spp-s  dhiaidh/Ns-s  ./Fe </s><s> B''/Ws-i  ait/Aqp|Ncmpc  liom/Pr1-s  é/Pp3ms  sin/Dd  ach/Cs  thuigeas/Vmip---r  i/Sp  m''/Dp1-s  aigne/Ncfsc  gur/Wpdi|Wsdi  duine/Ncmsc  mór/Aq-msc  cumhachtach/Aq-msc  éigin/Aq-msc  é/Pp3ms  seo/Dd  agus/Cc  bhí/Vmis  an/Td-s  ceart/Ncmsc  agam/Pr1-s  ./Fe </s><s> Ghabh/Vmis  mé/Pp1-s"
"doc#3110","don/Spa-s  chailín/Ncmsg  Níota/Npmsc  ./Fe </s><s> Chuaigh/Vmis  mé/Pp1-s  ó/I  thuaidh/Rd  cúig/Ncmsc|Mc  bliana/Ncfsg  ó/Sp  shin/Pd  ./Fe </s><s> Thug/Vmis  sé/Pp3mss  amach/Rd  dhá/Spp  chéad/Ncmsc  míle/Ncmsg  mé/Pp1-s  chun/Sp  an/Td-s  áit/Ncfsc  a/Sp  fheiceáil/Nv  ./Fe </s><s>","Madraí/Ncmpc"," agus/Cc  carr/Ncfsc|Ncmsc  sleamhnáin/Ncmsg  a/Q-r  bhí/Vmis  aige/Pr3ms  ./Fe </s><s> Bhí/Vmis  sé/Pp3mss  fíochmhar/Aq-msc  fuar/Aq-msc  ./Fe </s><s> Thug/Vmis  sé/Mc|Pp3mss  mapa/Ncmsc  an/Td-s  mhianaigh/Ncmpc  dom/Pr1-s  ach/Cs  goideadh/Vmis0  uaim/Ncfsc|Pr1-s  é/Pp3ms  agus/Cc  táim/Vmip1s  cinnte/Nv--g"
"doc#3110","amháin/Aqp  ,/Fi  go/Q-s  raibh/Vmis---d|Vmsp  a/Dp3fs  hathair/Ncmsc|Ncfsc  ina/Spp-s  bheatha/Ncfsc  agus/Cc  gur/Q--s  theastaigh/Vmis  cabhair/Ncfsc  uaidh/Pr3ms  ./Fe </s><s> Timpeall/Ncmsc|Rd  is/Wpri  meán/Ncmsc  lae/Ncmsg  d''/Q  airigh/Vmis  mé/Pp1-s  amhastrach/Ncfsc"," madraí/Ncmpg"," ./Fe </s><s> Bhí/Vmis  deireadh/Ncmsc  an/Td-s  bhóthair/Ncmsg  sroichte/Av  againn/Pr1-p  ./Fe </s><s> Ní/Qn  raibh/Vmis---n  ach/Cs  cúig/Ncmsc|Mc  theach/Ncmsc  ar/Sp  fad/Ncmsc  ann/Pr3ms  ,/Fi  cábáin/Ncmpc  déanta/Av  de/Sp  phollaí/Ncmpc  giúise/Ncfsg  ./Fe </s><s> An/Td-s"
"doc#3110",",/Fi  stoirmeacha/Ncfpc  ,/Fi  tuilte/Av  agus/Cc  ainmhithe/Ncmpc  fiáine/Aq--pc  i dteannta/Spc  nathracha/Ncfpg  éagsúla/Aq--pg  ./Fe </s><s> Is/Wp-i  mó/Aqc  fear/Ncmpg|Ncmsc  maith/Aqp  a/Q-r  ghabh/Vmis  ó/I  thuaidh/Rd  le/Sp"," madraí/Ncmpc"," agus/Cc  sleamhnáin/Ncmpc  ag/Sp  taighde/Nv  ar/Sp  an/Td-s  ór/Ncmsc  buí/Aqp  nó/Cc  le/Sp  líne/Ncfsc  gaistí/Ncmpg  ar/Sp  thóir/Ncfsc  chraiceann/Ncmsc  an/Td-s  tsionnaigh/Ncmsg  ghoirm/Aq-msg  ,/Fi  an/Td-s  bhéabhair/Ncmsg  agus/Cc  na/Td-s"
"doc#3110","agus/Cc  ar/Sp|Wpsi|Wssi|Ws-q|Wsdq  leo/Pr3-p  an/Td-s  talamh/Ncmsc  ./Fe </s><s> Tháinig/Vmis  idir/Sp  fhear/Ncmsc  ,/Fi  bean/Ncfsc  agus/Cc  páiste/Ncmsc  amach/Rd  ag/Sp  fáiltiú/Nv  romhainn/Pr1-p  ./Fe </s><s> Bhí/Vmis  mórán/Ncmsc  huscaithe/Av  le/Sp  feiceáil/Nv  ,/Fi"," madraí/Ncmpc"," chun/Sp  sleamhnáin/Ncmsg  a/Dp3fs  tharrac/Ncmsc  sa/Spa-s  gheimhreadh/Ncmsc  ./Fe </s><s> Bhí/Vmis  mná/Ncfpc  agus/Cc  fir/Ncmpc  ag/Sp  fuáil/Nv  agus/Cc  ag/Sp  cur/Nv  leathair/Ncmsg|Ncmpc  gan/Sp  leasú/Nv  i dteannta/Spc  srianta/Nv--g"
"doc#3110","sé/Pp3mss  ciallmhar/Aq-msc  dúinn/Pr1-p  tabhairt/Ncfsc|Nv  faoi/Sp  dhul/Ncmsc  ó/Sp  dheas/Ns-s  ./Fe </s><s> Bheadh/Vmc  os cionn/Spc  dhá/Spp  chéad/Ncmsc  míle/Ncmsg  taistil/Ncmsg|Ncmpc  romhainn/Pr1-p  agus/Cc  ós/Csw  rud/Ncmsc  é/Pp3ms  nach/Qnr  raibh/Vmis---n"," madraí/Ncmpc"," ná/Cc  capaill/Ncmpc  againn/Pr1-p  dá/Cs  dtarlódh/Vmc  sneachta/Ncmsc  tobann/Aq-msc  bheadh/Vmc  beirthe/Nv--g  orainn/Pr1-p  ./Fe </s><s> Is/Wp-i  é/Pp3ms  an/Td-s  chomhairle/Ncfsc  a/Q-r  thug/Vmis  Cíbheac/Npmsc  dúinn/Pr1-p  ná/Cc  dul/Ncmsc|Nv  ag/Sp"
"doc#3110","chúinne/Ncmsc  agus/Cc  Wild/Npmsc  Bill/Npmsc  amuigh/Rd  agus/Cc  gan/Sp  dabht/Ncmsc  an/Td-s  gunna/Ncmsg  ar/Sp  a/Dp3ms  ghualainn/Ncfsc  ./Fe </s><s> Is/Cc  gearr/Aqp|Ncmsc  gur/Q--s  chualamar/Vmis1p  daoine/Ncmpc  ag/Sp  caint/Nv  ./Fe </s><s> Bhí/Vmis  tafann/Ncmsc"," madraí/Ncmpg"," ,/Fi  leis/Pr3ms  ,/Fi  le/Sp  cloisteáil/Nv  ,/Fi  agus/Cc  glór/Ncmsc  cloigíní/Aq-fsg  beaga/Aq--pg  ./Fe </s><s> Chuir/Vmis  Wild/Npmsc  Bill/Npmsc  a/Dp3ms  cheann/Ncmsc  sa/Spa-s  doras/Ncmsc  á/Spp-p|Spp-s  rá/Nv  linn/Pr1-p|Ncfsc|Ncfpg  go/Q-s  raibh/Vmis---d|Vmsp  an/Td-s  tAthair/Ncmsc  Pierre/Npmsc"
"doc#3110","glór/Ncmsc  cloigíní/Aq-fsg  beaga/Aq--pg  ./Fe </s><s> Chuir/Vmis  Wild/Npmsc  Bill/Npmsc  a/Dp3ms  cheann/Ncmsc  sa/Spa-s  doras/Ncmsc  á/Spp-p|Spp-s  rá/Nv  linn/Pr1-p|Ncfsc|Ncfpg  go/Q-s  raibh/Vmis---d|Vmsp  an/Td-s  tAthair/Ncmsc  Pierre/Npmsc  tagtha/Av  ./Fe </s><s> Bhí/Vmis  sleamhnáin/Ncmpc  agus/Cc"," madraí/Ncmpc"," aige/Pr3ms  ,/Fi  fear/Ncmsc  fada/Aqp  tanaí/Aqp  lom/Aqp  dorcha/Aqp  a/Q-i  raibh/Vmis---d  a/Dp3ms  shúile/Ncfpc  móra/Aq--pc  dubha/Aq--pc  ag/Sp  féachaint/Nv  go/Ua  cineálta/Aqp  ar/Sp  gach/Dq  aon/Mc|Dq  duine/Ncmsc  ./Fe </s><s> Bhí/Vmis  dar/Csw  liom/Pr1-s"
"doc#3110","''/Fa  ar/Vmis  seisean/Pp3msse  ag/Sp  croitheadh/Nv  láimhe/Ncfsg  le/Sp  gach/Dq  éinne/Ncmsc  ./Fe </s><s> ''/Fa  Gabh/Vmm-2s  mo/Dp1-s  leithscéal/Ncmsc  go/Ua  fóill/Aqp  beag/Aqp  ,/Fi  mar/Cs  caithfidh/Vmif  mé/Pp1-s  bia/Ncmsc  a/Sp  thabhairt/Nv  do/Sp  na/Td-p"," madraí/Ncmpc"," agus/Cc  an/Td-s  slabhra/Ncmsc  fada/Aqp  a/Sp  chur/Nv  orthu/Pr3-p  i/Sp  gcomhair/Ns-s  na/Td-s  hoíche/Ncfsg  ./Fe </s><s> ''/Fa </s><s> ''/Fa  Tabharfadsa/Ncmpc  cúnamh/Ncmsc  duit/Pr2-s  ,/Fi  a/Uv  Athair/Ncfsv|Ncfsc|Ncmsv|Ncmsc  ,/Fi  ''/Fa  arsa/Vmis  Wild/Npmsc  Bill/Npmsc  ./Fe </s><s> Bhí/Vmis  an/Td-s"
"doc#3110","an/Td-s  lae/Ncmsg  amárach/Aqp  ,/Fi  ''/Fa  arsa/Vmis  Níota/Npmsc  ./Fe </s><s> Bhí/Vmis  Coluimbín/Ncmsc  gealgháireach/Aq-msc  agus/Cc  ,/Fi  ní/Ncmsc|Ncfsc|Nv|Wp-in  nach/Wprin  ionadh/Ncmsc  ,/Fi  sinn/Pp1-p  uile/Ns-s|Dq  ./Fe </s><s> Tar éis/Spc  friotháil/Nv  ar/Sp  na/Td-p"," madraí/Ncmpc"," chuir/Ncmsg  an/Td-s  sagart/Ncmsc  cábán/Ncmsc  beag/Aq-msc  ciorclach/Aq-msc  de/Sp  chanbhás/Ncmsc  speisialta/Aqp  a/Q-r  raibh/Vmis---n  polla/Ncmsc  amháin/Aqp  ina/Spp-p|Spp-s  lár/Ncmsc  ina/Spp-s  sheasamh/Nv  le hais/Spc  an/Td-s  tí/Ncmsc  ./Fe </s>"
"doc#3110","leis/Sp  an/Td-s  sagart/Ncmsc  nuair/Cs  a/Q-r  ghlaoigh/Vmis  Coluimbín/Ncmsc  orthu/Pr3-p  teacht/Nv  chun/Sp  caife/Ncfsc  ./Fe </s><s> Tar éis/Spc  bricfeasta/Ncmsg  ghléas/Ncmsc  an/Td-s  tAthair/Ncmsc  Pierre/Npmsc  na/Td-p"," madraí/Ncmpc"," nuair/Cs  a/Q-r  bhí/Vmis  bia/Ncmsc  tugtha/Av  dóibh/Pr3-p  ./Fe </s><s> D''/Q  fhág/Vmis  sé/Pp3mss  a/Dp3fs|Ud  bheannachtaí/Aqc  againn/Pr1-p  go/Ua  léir/Aqp  agus/Cc  gheall/Vmis  go/Cs  nglaofadh/Vmis0|Vmih|Vmm-3s|Vmc  sé/Pp3mss  isteach/Rd  ar/Sp  a/Dp3ms  shlí/Ncfsc"
"doc#3110","focal/Ncmsc  a/Q-r  thagann/Vmip  as/Sp  béal/Ncmsc  Dia/Ncmsc  féin/Px  ./Fe </s><s> Bhí/Vmis  gunna/Ncmsc  aige/Pr3ms  á/Spp-s  iompar/Nv  ach/Cs  níor/Qn-s  úsáid/Vmis---n  sé/Pp3mss  riamh/Rg  é/Pp3ms  ./Fe </s><s> Dá/Cs  mbainfeadh/Vmc  aon/Mc|Dq  drochbhascadh/Ncmsc  do/Sp"," mhadra/Ncmsc"," nach/Qnr  bhféadfaí/Vmc-0  a/Sp  leigheas/Nv  nó/Cc  rud/Ncmsc  éigin/Aq-msc  an-phráinneach/Aq-msc  ,/Fi  sin/Pd  an/Td-s  uair/Ncfsc  a/Q-p|Q-i|Q-r  d''/Q  úsáidfí/Vmc-0  é/Pp3ms  ./Fe </s><s> Bhuail/Vmis  sé/Pp3mss  leis/Pr3ms  ó/I  thuaidh/Rd  ag/Sp  fágáil/Nv"
"doc#3110","léir/Aqp  ag/Sp  gáire/Nv  ,/Fi  ''/Fa  arsa/Vmis  an/Td-s  sagart/Ncmsc  ./Fe </s><s> ''/Fa  Táimid/Vmip1p  ag/Sp  gáire/Nv  fúinn/Pr1-p  féin/Px  ,/Fi  ''/Fa  arsa/Vmis  Coluimbín/Ncmsc  ag/Sp  insint/Nv  an/Td-s  scéil/Ncmsg  go/Ua  léir/Aqp  dó/Pr3ms  ./Fe </s><s> ''/Fa  Cá/Rq  bhfuil/Vmip---d  na/Td-p"," madraí/Ncmpc"," ?/Fq </s><s> ''/Fa  arsa/Vmis  Cíbheac/Npmsc  ./Fe </s><s> ''/Fa  Tá/Vmip  siad/Pp3-ps  timpeall/Ncmsc|Rd  dhá/Spp  chéad/Ncmsc  slat/Ncfpg  síos/Rd  uainn/Pr1-p  ,/Fi  ''/Fa  arsa/Vmis  an/Td-s  tAthair/Ncmsc  Pierre/Npmsc  ./Fe </s><s> ''/Fa  Tarlaíonn/Vmip  go/Cs  bhfuil/Vmip---d  an/Td-s  sneachta/Ncmsc"
"doc#3110","gur/Wpdi|Wsdi  bhéar/Ncmsc  é/Pp3ms  ./Fe </s><s> B''/Ws-i  álainn/Aqp  an/Td-s  beithíoch/Ncmsc  é/Pp3ms  ./Fe </s><s> Ní/Qn  raibh/Vmis---n  ionam/Pr1-s  ach/Cs  ar nós/Spc  cuil/Ncfsc  in aice/Spc  leis/Pr3ms  ./Fe </s><s> ''/Fa </s><s> ''/Fa  Seo/Pd  ,/Fi  seo/Pd  ,/Fi  ''/Fa  arsa/Vmis  Cíbheac/Npmsc  ./Fe </s><s> ''/Fa  Beidh/Vmif  na/Td-p"," madraí/Ncmpc"," ar/Sp  éirí/Nv  mífhoighneach/Aqp  ./Fe </s><s> Lastar/Vmm-0|Vmip0  na/Td-s  tóirse/Ncfsc-e  agus/Cc  tugaigí/Vmm-2p  libh/Pr2-p  isteach/Rd  sa/Spa-s  chlós/Ncmsc  iad/Pp3-p  ./Fe </s><s> ''/Fa  Chuaigh/Vmis  mé/Pp1-s  féin/Px  agus/Cc  Wild/Npmsc  Bill/Npmsc  amach/Rd  in/Sp"
"doc#3110","leis/Sp  an/Td-s  sagart/Ncmsc  ./Fe </s><s> Ní/Qn  raibh/Vmis---n  breis/Ncfsc  stró/Ncmsg  ar/Sp  an/Td-s  triúr/Ncmsc  againn/Pr1-p  an/Td-s  sleamhnán/Ncmsc  a/Sp  thabhairt/Nv  linn/Pr1-p|Ncfsc|Ncfpg  ./Fe </s><s> Tar éis/Spc  dóibh/Pr3-p  bia/Ncmsc  a/Sp  fháil/Nv  rinne/Ncfsg  gach/Dq"," madra/Ncmsc"," pluais/Ncfsc  sa/Spa-s  sneachta/Ncmsc  dó/Pr3ms  féin/Px  ./Fe </s><s> Thugamar/Vmis1p  isteach/Rd  an/Td-s  campa/Ncmsc  beag/Aq-msc  canbháis/Ncmsg|Ncmpc  ./Fe </s><s> Chuireamar/Vmis1p  ina/Spp-s  sheasamh/Nv  i/Sp  gcúinne/Ncmsc  an/Td-s  chábáin/Ncmsg  leis/Pr3ms|Sp"
"doc#3110","go/Ua  fóill/Aqp  ./Fe </s><s> Bhí/Vmis  an/Td-s  sneachta/Ncmsc  róbhog/Ncmsc  ,/Fi  ródhomhain/Ncmpc  ./Fe </s><s> Níor/Qn-s|Ws-in  mhór/Ncmsc|Aqp|Vmis|Vmis---n  go/Cs  mbeadh/Vmc  sé/Pp3mss  crua/Aqp  tirim/Aqp  ar feadh/Spc  seachtaine/Ncfsg  ar/Wpsi|Wssi|Ws-q|Wsdq  a/Dp3ms  laghad/Ncmsc  ./Fe </s><s> Bhí/Vmis"," madraí/Ncmpc"," an/Td-s  Athar/Ncmsg  Pierre/Npmsc  ar/Sp  fheabhas/Ncmsc  ./Fe </s><s> Bhí/Vmis  mianach/Ncmsc  maith/Aq-msc  iontu/Pr3-p  ,/Fi  cuid/Ncfsc  de/Sp  sheansíolrach/Ncmsc  na/Td-s  nEiscimeach/Ncfsc  ./Fe </s><s> Bhíodar/Vmis3p  buan/Aqp  ,/Fi  righin/Aqp  ar/Sp  an/Td-s"
"doc#3110","de/Sp  chraiceann/Ncmsc  leasaithe/Av  a/Sp  chur/Nv  orthu/Pr3-p  ./Fe </s><s> Bhí/Vmis  cosa/Ncfpc  fada/Aqp  fúthu/Pr3-p  agus/Cc  ucht/Ncmsc  leathan/Aq-msc  chun/Sp  tarrac/Ncmsc  ./Fe </s><s> An/Td-s  meán-mheáchan/Ncmsc  a/Q-r  bhí/Vmis  i/Sp  ngach/Ns-s"," madra/Ncmsc|Ncmsg"," ná/Cc  leathchéad/Ncmsc  punt/Ncmpg  ./Fe </s><s> Déantar/Vmm-0|Vmip0  na/Td-p  madraí/Ncmpc  a/Sp  bhriseadh/Nv  le/Sp  madraí/Ncmpc  riadaithe/Av  a/Sp  chur/Nv  i/Sp  dtosach/Ncmsc  mar/Sp  ghadhair/Ncmpc  threoraithe/Ncmpg  ./Fe </s><s> Ní/Wp-in  mór/Aqp"
"doc#3110","./Fe </s><s> Bhí/Vmis  cosa/Ncfpc  fada/Aqp  fúthu/Pr3-p  agus/Cc  ucht/Ncmsc  leathan/Aq-msc  chun/Sp  tarrac/Ncmsc  ./Fe </s><s> An/Td-s  meán-mheáchan/Ncmsc  a/Q-r  bhí/Vmis  i/Sp  ngach/Ns-s  madra/Ncmsc|Ncmsg  ná/Cc  leathchéad/Ncmsc  punt/Ncmpg  ./Fe </s><s> Déantar/Vmm-0|Vmip0  na/Td-p"," madraí/Ncmpc"," a/Sp  bhriseadh/Nv  le/Sp  madraí/Ncmpc  riadaithe/Av  a/Sp  chur/Nv  i/Sp  dtosach/Ncmsc  mar/Sp  ghadhair/Ncmpc  threoraithe/Ncmpg  ./Fe </s><s> Ní/Wp-in  mór/Aqp  iad/Pp3-p  a/Sp  chothú/Nv  le/Sp  bia/Ncmsc  maith/Aq-msc  folláin/Aq-msc  a/Q-i"
"doc#3110","agus/Cc  ucht/Ncmsc  leathan/Aq-msc  chun/Sp  tarrac/Ncmsc  ./Fe </s><s> An/Td-s  meán-mheáchan/Ncmsc  a/Q-r  bhí/Vmis  i/Sp  ngach/Ns-s  madra/Ncmsc|Ncmsg  ná/Cc  leathchéad/Ncmsc  punt/Ncmpg  ./Fe </s><s> Déantar/Vmm-0|Vmip0  na/Td-p  madraí/Ncmpc  a/Sp  bhriseadh/Nv  le/Sp"," madraí/Ncmpc"," riadaithe/Av  a/Sp  chur/Nv  i/Sp  dtosach/Ncmsc  mar/Sp  ghadhair/Ncmpc  threoraithe/Ncmpg  ./Fe </s><s> Ní/Wp-in  mór/Aqp  iad/Pp3-p  a/Sp  chothú/Nv  le/Sp  bia/Ncmsc  maith/Aq-msc  folláin/Aq-msc  a/Q-i  mbeadh/Vmc  ábhar/Ncmsc  maith/Aq-msc  saille/Ncfsg"
"doc#3110","den/Spa-s  srian/Ncmsc  láir/Ncmsg  agus/Cc  uaireanta/Ncfpc|Rg  iad/Pp3-p  ar/Sp  líne/Ncfsc  shingil/Aq-fsc  ./Fe </s><s> Cuirtear/Vmm-0|Vmip0  ag/Sp  tarrac/Ncmsc  ar/Sp  leathimeall/Ncmsc  ,/Fi  leis/Pr3ms  ,/Fi  iad/Pp3-p  ./Fe </s><s> Bíonn/Vmig  cuid/Ncfsc  de/Sp  na/Td-p"," madraí/Ncmpc"," éadmhar/Aq--pg  le/Sp  chéile/Ncmsc  chun/Sp  an/Td-s  áit/Ncfsc  tosaigh/Ncmsg  a/Sp  bhaint/Nv  amach/Rd  ach/Cs  de/Sp  ghnáth/Ncmsc  bíonn/Vmig  siad/Pp3-ps  umhal/Aqp  dá/Spp-p|Spp-s|Spp-p|Spp-s  máistir/Ncmsc  ./Fe </s><s> Is/Cc  maith/Vmm-2s  leo/Pr3-p  a/Sp  bheith/Nv"
"doc#3110","agus/Cc  ní/Ncmsc|Ncfsc|Nv|Wp-in  mór/Aqp|Aq-msc  féachaint/Ncfsc|Nv  chuige/Pr3ms  nach/Qnr  mbeadh/Vmc  a/Dp3ms  lapaí/Ncmpc  reoite/Av  tinn/Aqp  ná/Cc  gearrtha/Av  i ndiaidh/Spc  slisní/Ncmpg  leac/Ncfpg|Ncfsc  oighir/Ncmsg|Ncmpc  ./Fe </s><s> Dá/Cs  dtarlódh/Vmc"," madra/Ncmsc"," ag/Sp  éirí/Nv  bacach/Ncmpg|Ncmsc  chaithfí/Vmc-0  lóipín/Ncmsc  a/Sp  chur/Nv  ar/Sp  an/Td-s  lapa/Ncmsc  tinn/Aq-msc  fad/Ncmpg|Ncmsc  is/Cc  a/Q-r  bheadh/Vmc  sé/Pp3mss  ag/Sp  tarrac/Ncmsc  agus/Cc  é/Pp3ms  a/Sp  bhaint/Nv  de/Sp|Pr3ms  chun/Sp  go/Cs  ndéanfadh/Vmc  an/Td-s"
"doc#3110","ag/Sp  éirí/Nv  bacach/Ncmpg|Ncmsc  chaithfí/Vmc-0  lóipín/Ncmsc  a/Sp  chur/Nv  ar/Sp  an/Td-s  lapa/Ncmsc  tinn/Aq-msc  fad/Ncmpg|Ncmsc  is/Cc  a/Q-r  bheadh/Vmc  sé/Pp3mss  ag/Sp  tarrac/Ncmsc  agus/Cc  é/Pp3ms  a/Sp  bhaint/Nv  de/Sp|Pr3ms  chun/Sp  go/Cs  ndéanfadh/Vmc  an/Td-s"," madra/Ncmsc"," féin/Px  é/Pp3ms  a/Dp3ms  líreac/Ncmsc  ./Fe </s><s> Ní/Wp-in  mór/Aqp  don/Spa-s  tiománaí/Ncmsc  oiliúint/Nv|Ncfsc  na/Td-p  mblianta/Ncfpc  a/Sp  bheith/Nv  aige/Pr3ms  i/Sp  mbeatha/Ncfsc  na/Td-p  madraí/Ncmpg  seo/Dd  ./Fe </s><s> Ní/Wp-in  gnó/Ncmsc  aon/Mc  mhíosa/Ncfsg  amháin/Aqp  é/Pp3ms  ./Fe </s>"
"doc#3110","é/Pp3ms  a/Sp  bhaint/Nv  de/Sp|Pr3ms  chun/Sp  go/Cs  ndéanfadh/Vmc  an/Td-s  madra/Ncmsc  féin/Px  é/Pp3ms  a/Dp3ms  líreac/Ncmsc  ./Fe </s><s> Ní/Wp-in  mór/Aqp  don/Spa-s  tiománaí/Ncmsc  oiliúint/Nv|Ncfsc  na/Td-p  mblianta/Ncfpc  a/Sp  bheith/Nv  aige/Pr3ms  i/Sp  mbeatha/Ncfsc  na/Td-p"," madraí/Ncmpg"," seo/Dd  ./Fe </s><s> Ní/Wp-in  gnó/Ncmsc  aon/Mc  mhíosa/Ncfsg  amháin/Aqp  é/Pp3ms  ./Fe </s><s> Bíonn/Vmig  a/Dp3ms  ainm/Ncmsc  féin/Px  ar/Sp  gach/Dq  huscaí/Ncmsc  agus/Cc  beidh/Vmif  ar/Sp  an/Td-s  tiománaí/Ncmsc  a/Sp  bheith/Nv  ag/Sp  tathant/Ncmsc  agus/Cc  ag/Sp"
"doc#3110","níos/Uc  airde/Aqc  de/Sp  dhroim/Ncmsc  na/Td-p  sléibhte/Ncmpg  ach/Cs  beidh/Vmif  mise/Pp1-s-e  ag/Sp  teacht/Nv  chun/Sp  fóirithint/Nv  oraibh/Pr2-p  roimhe/Pr3ms  sin/Dd  ./Fe </s><s> ''/Fa </s><s> Bhí/Vmis  an/Td-s  oíche/Ncfsc  ag/Sp  teacht/Nv  agus/Cc"," madraí/Ncmpc"," an/Td-s  tsagairt/Ncmsg  ag/Sp  socrú/Nv  síos/Rd  i/Sp  gcomhair/Ns-s  na/Td-s  hoíche/Ncfsg  ./Fe </s><s> Bhí/Vmis  sé/Pp3mss  ina/Spp-s  sheasamh/Nv  sa/Spa-s  chlós/Ncmsc  nuair/Cs  a/Q-r  ghlaoigh/Vmis  sé/Pp3mss  orainn/Pr1-p  ./Fe </s><s> Bhí/Vmis  na/Td-p  rinceoirí/Ncmpc"
"doc#3110","ré/Ncfsc  mhór/Aq-fsc  ghléigeal/Ncmsc  ,/Fi  an/Td-s  bháisteach/Ncfsc  agus/Cc  an/Td-s  sneachta/Ncmsc  ./Fe </s><s> Sin/Pd  cuid/Ncfsc  d''/Sp  oidhreacht/Ncfsc  uasal/Aq-fsc  mo/Dp1-s  chine/Ncmsc  ./Fe </s><s> Níl/Vmip---n  uait/Pr2-s  ach/Cs  sleá/Ncfsc  agus/Cc  lann/Ncfsc  ,/Fi  do/Sp"," mhadra/Ncmsc"," is/Wpri  do/Sp  chapall/Ncmsc  ./Fe </s><s> Ní/Qn  raibh/Vmis---n  Cíbheac/Npmsc  sásta/Aqp  leis/Sp  an/Td-s  méid/Ncmsc  a/Sp  bronnadh/Nv  air/Pr3ms  ./Fe </s><s> Chuaigh/Vmis  sé/Pp3mss  ar/Sp  thóir/Ncfsc  an/Td-s  óir/Cs  bhuí/Aqp|Ns-s  ./Fe </s><s> Féach/Vmm-2s  ,/Fi  a/Uv  Sheáin/Npm-v  ,/Fi  cad/Pq  a/Q-p|Q-i|Q-r"
"doc#3110","measc/Ncmsc  na/Td-p  gcrann/Ncmpg  ?/Fq </s><s> An/Qq  gcloiseann/Vmip  tú/Pp2-s  na/Td-p  drumadóirí/Ncmpc  ?/Fq </s><s> Féach/Vmm-2s  na/Td-p  leanaí/Ncmpc  óga/Aq--pc  ,/Fi  na/Td-s  mná/Ncfsg  agus/Cc  na/Td-p  laochra/Ncmpc  ag/Sp  rince/Nv  ./Fe </s><s> An/Qq  gcloiseann/Vmip  tú/Pp2-s  na/Td-p"," madraí/Ncmpc|Ncmpg"," ag/Sp  rith/Nv  sa/Spa-s  sneachta/Ncmsc  ,/Fi  agus/Cc  rás/Ncmsc  sleamhnán/Ncmpg  acu/Pr3-p  ./Fe </s><s> Á/Spp-s|I  ,/Fi  na/Td-p  tinte/Ncfpc  cnámh/Ncfpg  ./Fe </s><s> Féach/Vmm-2s  na/Td-p  capaill/Ncmpc  bheaga/Aq--pc  faoi/Sp  lán/Ncmsc  siúil/Ncmsg  ./Fe </s><s> Beidh/Vmif  féasta/Ncmsc"
"doc#3110","gnó/Ncmsc  a/Q-r  thug/Vmis  ó/I  thuaidh/Rd  sinn/Pp1-p  tagtha/Av  chun/Sp  críche/Ncfsg  ./Fe </s><s> Bhí/Vmis  an/Td-s  dualgas/Ncmsc  comhlíonta/Av  ,/Fi  an/Td-s  tAthair/Ncmsc  Pierre/Npmsc  ag/Sp  ullmhú/Nv  chun/Sp  imeacht/Nv  agus/Cc  na/Td-p"," madraí/Ncmpc"," aige/Pr3ms  á/Spp-p  ngléasadh/Nv  nuair/Cs  a/Q-r  chualamar/Vmis1p  glór/Ncmsc  sleamhnáin/Ncmsg  eile/Dd  ag/Sp  déanamh/Nv  isteach/Rd  ar/Sp  an/Td-s  gcábán/Ncmsc  ./Fe </s><s> ''/Fa  Hó/Npmsc  ,/Fi  hó/Xf  ,/Fi  mora/Ns-s  dhaoibh/Ncfsc  ar/Sp  maidin/Ncfsc"
"doc#3110","sin/Dd  go/Cs  bhfuarthas/Vmis0  marbh/Ncmsc  í/Pp3fs  tar éis/Spc  í/Pp3fs  bás/Ncmsc  a/Sp  fháil/Nv  ina/Spp-s  codladh/Nv  di/Pr3fs  ./Fe </s><s> ''/Fa </s><s> ''/Fa  Beidh/Vmif  bia/Ncmsc  agat/Pr2-s  ar/Sp  dtús/Ncmsc  ,/Fi  a/Uv  sháirsint/Ncmsv  ,/Fi  agus/Cc  lón/Ncmsc  do/Sp  na/Td-p"," madraí/Ncmpc"," ./Fe </s><s> ''/Fa </s><s> ''/Fa  Rinne/Vmis  mé/Pp1-s  campa/Ncmsc  ar/Sp  an/Td-s  lorg/Ncmsc  timpeall/Ncmpg  míle/Ncmsg  amach/Rd  agus/Cc  tá/Vmip  na/Td-p  madraí/Ncmpc  ullamh/Ncmsc  chun/Sp  tarrac/Ncmsc  ./Fe </s><s> Beidh/Vmif  cupán/Ncmsc  caife/Ncfsc  agam/Pr1-s  mar/Sp  sin/Pd  ./Fe </s>"
"doc#3110","di/Pr3fs  ./Fe </s><s> ''/Fa </s><s> ''/Fa  Beidh/Vmif  bia/Ncmsc  agat/Pr2-s  ar/Sp  dtús/Ncmsc  ,/Fi  a/Uv  sháirsint/Ncmsv  ,/Fi  agus/Cc  lón/Ncmsc  do/Sp  na/Td-p  madraí/Ncmpc  ./Fe </s><s> ''/Fa </s><s> ''/Fa  Rinne/Vmis  mé/Pp1-s  campa/Ncmsc  ar/Sp  an/Td-s  lorg/Ncmsc  timpeall/Ncmpg  míle/Ncmsg  amach/Rd  agus/Cc  tá/Vmip  na/Td-p"," madraí/Ncmpc"," ullamh/Ncmsc  chun/Sp  tarrac/Ncmsc  ./Fe </s><s> Beidh/Vmif  cupán/Ncmsc  caife/Ncfsc  agam/Pr1-s  mar/Sp  sin/Pd  ./Fe </s><s> Caithfidh/Vmif  mé/Pp1-s  scéal/Ncmsc  bhur/Dp2-p  mbeatha/Ncfsc  a/Sp  thabhairt/Nv  do/Sp  Jasper/Npmsc  Múitic/Npmsc  agus/Cc  a/Sp"
"doc#3112","leis/Sp  an/Td-s  ocras/Ncmsc  gur/Q--s  bhain/Vmis  an/Td-s  boladh/Ncmsc  a/Q-r  bhí/Vmis  ag/Sp  teacht/Nv  ón/Spa-s  mbácús/Ncmsc  deora/Ncfpc  as/Sp  a/Dp3ms  shúile/Ncfpc  ./Fe </s><s> Níor/Ws-in  thúisce/Ncfsc  é/Pp3ms  ina/Spr  shuí/Vmsp---n  síos/Rd  ná/Cc  gur/Q--s|Wpdi|Wsdi  thosaigh/Ncmpc|Vmis"," madra/Ncmsc"," an/Td-s  bháicéara/Ncmsg  ag/Sp  tafann/Ncmsc  ./Fe </s><s> Chuir/Vmis  an/Td-s  báicéir/Ncmsc  féin/Px  a/Dp3ms  cheann/Ncmsc  amach/Rd  an/Td-s  fhuinneog/Ncfsc  ./Fe </s><s> ''/Fa  Gread/Npmsc  leat/Pr2-s  ,/Fi  ''/Fa  a/Q-r  scread/Vmis  sé/Pp3mss  ./Fe </s><s> ''/Fa  Níl/Vmip---n  cead/Ncmsc  ag/Sp  aon/Dq"
"doc#3116","ag/Sp  teastáil/Nv  ó/Sp  dhuine/Ncmsc  sa/Spa-s  saol/Ncmsc  eile/Dd  úd/Ncmsc  ina/Spp-s  theannta/Ncmsc  ./Fe </s><s> Chuireadh/Vmih  cairde/Ncmsc|Ncmpc  agus/Cc  gaolta/Ncmpc  an/Td-s  mharbháin/Ncmsg  bia/Ncmsg|Ncmsc  ,/Fi  deoch/Ncfsc  ,/Fi  airm/Ncmpc  ,/Fi  seodra/Ncmsc  ,/Fi"," madraí/Ncmpc"," agus/Cc  capaill/Ncmpc  san/Spa-s  uaigh/Ncfsc  ./Fe </s><s> Maidir/Sp  leis/Sp  na/Td-s  mná/Ncfsg  chuirtí/Vmih0  uirlisí/Ncfpc  cócaireachta/Ncfsg  nó/Cc  éadaí/Ncmpc  a/Q-p|Q-i|Q-r  rinne/Vmis  siad/Pp3-ps  nó/Cc  a/Q-r  mhaisigh/Vmis  siad/Pp3-ps  féin/Px  ina/Spp-p"
"doc#3118","an/Td-s  Ghrafáin/Ncmsg  Dhuibh/Npfsg  (/F  Ballota/Npmsc  nigra/Ncfpc  )/F  murtallach/Ncmsc  cróndearg/Ncmpg  ,/Fi  agus/Cc  boladh/Ncmsc  bréan/Aq-msc  as/Pr3ms  ./Fe </s><s> Ba/Ncfpc  chóireáil/Nv  é/Pp3ms  tráth/Ncmsc  ar/Sp  ghreim/Ncmsc  an/Td-s"," mhadra/Ncmsg"," dúchais/Ncmsg|Ncmpc  ./Fe </s><s> AN/Td-s  ATHAIR/Ncfsc  LUSA/Ncmsg </s><s> Glechoma/Npmsc  hederacea/Ncfpc </s><s> Ilbhliantóg/Ncfsc  í/Pp3fs  seo/Dd  agus/Cc  gais/Ncmpc  shínte/Av  uirthi/Pr3fs  a/Q-r  fhréamhaíonn/Vmip  ag/Sp  na/Td-p  nóid/Ncmpc  ./Fe </s>"
"doc#3119","Átha/Npmsg  Cliath/Npmsc  ,/Fi </s><s> is/Wp-i  ea/Pp3-s  an/Td-s  t-aistritheoir/Ncmsc  ,/Fi  an/Wp-q|Wpdq  Dr/Y  Nicholas/Npmsc  Williams/Npmsg|Npmpg  ./Fe </s><s> Is/Wp-i  é/Pp3ms  údar/Ncmsc  an/Td-s  leabhair/Ncmsg  Díolaim/Ncfsc|Nv  Luibheanna/Ncfpc|Ncfpg  é/Pp3ms  ./Fe </s><s> EOLAÍ/Ncmsc  PÓCA/Ncmsg  -/Fb"," MADRAÍ/Ncmpc","</s><s> Leabhar/Ncmsc  eolais/Ncmsg  é/Pp3ms  seo/Dd  i/Sp  dtaobh/Ncmsc  madraí/Ncmpg  ./Fe </s><s> Níl/Npfsc|Vmip---n  ann/Pr3ms  ach/Cs  tús/Ncmsc  agus/Cc  d''/Q  fhéadfadh/Vmc  an/Td-s  léitheoir/Ncmsc  gabháil/Nv|Ncfsc  ar/Sp  aghaidh/Ncfsc  chuig/Sp  leabhair/Ncmpc"
"doc#3119",",/Fi  an/Wp-q|Wpdq  Dr/Y  Nicholas/Npmsc  Williams/Npmsg|Npmpg  ./Fe </s><s> Is/Wp-i  é/Pp3ms  údar/Ncmsc  an/Td-s  leabhair/Ncmsg  Díolaim/Ncfsc|Nv  Luibheanna/Ncfpc|Ncfpg  é/Pp3ms  ./Fe </s><s> EOLAÍ/Ncmsc  PÓCA/Ncmsg  -/Fb  MADRAÍ/Ncmpc </s><s> Leabhar/Ncmsc  eolais/Ncmsg  é/Pp3ms  seo/Dd  i/Sp  dtaobh/Ncmsc"," madraí/Ncmpg"," ./Fe </s><s> Níl/Npfsc|Vmip---n  ann/Pr3ms  ach/Cs  tús/Ncmsc  agus/Cc  d''/Q  fhéadfadh/Vmc  an/Td-s  léitheoir/Ncmsc  gabháil/Nv|Ncfsc  ar/Sp  aghaidh/Ncfsc  chuig/Sp  leabhair/Ncmpc  shainiúla/Aq--pc  i/Sp  dtaobh/Ncmsc  pórtha/Ncmpg  áirithe/Aqp|Av  ./Fe </s><s> Is/Wp-i"
"doc#3119","ann/Pr3ms  ach/Cs  tús/Ncmsc  agus/Cc  d''/Q  fhéadfadh/Vmc  an/Td-s  léitheoir/Ncmsc  gabháil/Nv|Ncfsc  ar/Sp  aghaidh/Ncfsc  chuig/Sp  leabhair/Ncmpc  shainiúla/Aq--pc  i/Sp  dtaobh/Ncmsc  pórtha/Ncmpg  áirithe/Aqp|Av  ./Fe </s><s> Is/Wp-i  é/Pp3ms  an/Td-s"," madra/Ncmsc"," an/Td-s  cara/Ncmsc  is/Wpri  fearr/Aqc  dá/Cs  bhfuil/Vmip---d  ag/Sp  an/Td-s  Duine/Ncmsc  le/Sp  10,000/Mn  bliain/Ncfsc  ach/Cs  is/Wpri  deacair/Aqp|Ncfsc  rogha/Ncfsc|Ncfsg  a/Sp  dhéanamh/Nv  mar/Cs  go/Cs  bhfuil/Vmip---d  an/Td-s  oiread/Ns-s  sin/Dd  madraí/Ncmpc"
"doc#3119","é/Pp3ms  an/Td-s  madra/Ncmsc  an/Td-s  cara/Ncmsc  is/Wpri  fearr/Aqc  dá/Cs  bhfuil/Vmip---d  ag/Sp  an/Td-s  Duine/Ncmsc  le/Sp  10,000/Mn  bliain/Ncfsc  ach/Cs  is/Wpri  deacair/Aqp|Ncfsc  rogha/Ncfsc|Ncfsg  a/Sp  dhéanamh/Nv  mar/Cs  go/Cs  bhfuil/Vmip---d  an/Td-s  oiread/Ns-s  sin/Dd"," madraí/Ncmpc"," folaíochta/Ncfsg  ann/Pr3ms  ./Fe </s><s> Is/Wp-i  féidir/Ns-s  a/Sp  rá/Nv  cén/Pq--s  mhéid/Ncmsg|Ncfsc  ,/Fi  cén/Pq--s  cruth/Ncmsc  ,/Fi  cén/Pq--s  cineál/Ncmsc  fionnaidh/Ncmsg  agus/Cc  cén/Pq--s  cineál/Ncmsc  meoin/Ncmsg  a/Q-r  bheas/Vmif---r  ag/Sp  coileán/Ncmsc"
"doc#3119","nuair/Cs  a/Q-r  bheidh/Vmif  sé/Pp3mss  fásta/Av|Aqp  ./Fe </s><s> Mar/Sp  sin/Pd  ,/Fi  bíodh/Vmm-3s  do/Sp  rogha/Ncfsc  agat/Pr2-s  ./Fe </s><s> Is/Wp-i  amhlaidh/Rg  a/Q-r  bhíonn/Vmig  daoine/Ncmpc  áirithe/Aqp|Av  róghnóthach/Aqp  chun/Sp  go/Cs  mbeadh/Vmc"," madra/Ncmsc"," acu/Pr3-p  ./Fe </s><s> Mar/Sp  sin/Pd  ,/Fi  faighidís/Vmm-3p  cat/Ncmsc  ./Fe </s><s> Ach/Cs  tá/Vmip  an/Td-s  t-eolas/Ncmsc  ar/Sp  fad/Ncmsc  sa/Spa-s  leabhar/Ncmsc  seo/Dd  leis/Sp  an/Td-s  rogha/Ncfsc|Ncfsg  sin/Dd  a/Sp  dhéanamh/Nv  ./Fe </s><s> An/Td-s  leabhar/Ncmsc  seo/Dd  a/Sp  úsáid/Nv </s><s> Is/Wp-i"
"doc#3119","agus/Cc  na/Td-p  pórtha/Ncmpc  móra/Aq--pc  ina/Spr  dheireadh/Vmih  ,/Fi  i.e./Y  braitheann/Vmip  an/Td-s  t-ord/Ncmsc  ar/Sp  an/Td-s  airde/Ncfsc  a/Q-r  bhíonn/Vmig  sa/Spa-s  ghualainn/Ncfsc  ./Fe </s><s> Is/Wp-i  lú/Aqc  go/Cs  mór/Vmm-2s  a/Q-r  bhíonn/Vmig  an/Td-s"," madra/Ncmsc"," baineann/Vmip  ná/Cc  an/Td-s  madra/Ncmsc  fireann/Vmip  go/Ua  hiondúil/Aqp  ./Fe </s><s> An/Td-s  airde/Ncfsc  a/Q-r  luaitear/Vmip0  leis/Sp  na/Td-p  madraí/Ncmpc|Ncmpg  is/Wpri  í/Pp3fs  an/Td-s  airde/Ncfsc  is/Wpri  mó/Aqc  í/Pp3fs  de réir/Spc  Ghadharchumann/Vmip"
"doc#3119","ina/Spr  dheireadh/Vmih  ,/Fi  i.e./Y  braitheann/Vmip  an/Td-s  t-ord/Ncmsc  ar/Sp  an/Td-s  airde/Ncfsc  a/Q-r  bhíonn/Vmig  sa/Spa-s  ghualainn/Ncfsc  ./Fe </s><s> Is/Wp-i  lú/Aqc  go/Cs  mór/Vmm-2s  a/Q-r  bhíonn/Vmig  an/Td-s  madra/Ncmsc  baineann/Vmip  ná/Cc  an/Td-s"," madra/Ncmsc"," fireann/Vmip  go/Ua  hiondúil/Aqp  ./Fe </s><s> An/Td-s  airde/Ncfsc  a/Q-r  luaitear/Vmip0  leis/Sp  na/Td-p  madraí/Ncmpc|Ncmpg  is/Wpri  í/Pp3fs  an/Td-s  airde/Ncfsc  is/Wpri  mó/Aqc  í/Pp3fs  de réir/Spc  Ghadharchumann/Vmip  na/Td-s  hÉireann/Npfsg  ./Fe </s><s> Mura/Cs"
"doc#3119","a/Q-r  bhíonn/Vmig  sa/Spa-s  ghualainn/Ncfsc  ./Fe </s><s> Is/Wp-i  lú/Aqc  go/Cs  mór/Vmm-2s  a/Q-r  bhíonn/Vmig  an/Td-s  madra/Ncmsc  baineann/Vmip  ná/Cc  an/Td-s  madra/Ncmsc  fireann/Vmip  go/Ua  hiondúil/Aqp  ./Fe </s><s> An/Td-s  airde/Ncfsc  a/Q-r  luaitear/Vmip0  leis/Sp  na/Td-p"," madraí/Ncmpc|Ncmpg"," is/Wpri  í/Pp3fs  an/Td-s  airde/Ncfsc  is/Wpri  mó/Aqc  í/Pp3fs  de réir/Spc  Ghadharchumann/Vmip  na/Td-s  hÉireann/Npfsg  ./Fe </s><s> Mura/Cs  luaitear/Vmip0  airde/Ncfpc|Ncfsc  luaitear/Vmip0  an/Td-s  meáchan/Ncmsc  is/Wpri  mó/Aqc  a/Q-p|Q-i|Q-r  d''/Q  fhéadfadh/Vmc  a/Sp"
"doc#3119","is/Wpri  mó/Aqc  í/Pp3fs  de réir/Spc  Ghadharchumann/Vmip  na/Td-s  hÉireann/Npfsg  ./Fe </s><s> Mura/Cs  luaitear/Vmip0  airde/Ncfpc|Ncfsc  luaitear/Vmip0  an/Td-s  meáchan/Ncmsc  is/Wpri  mó/Aqc  a/Q-p|Q-i|Q-r  d''/Q  fhéadfadh/Vmc  a/Sp  bheith/Nv  sa/Spa-s"," mhadra/Ncmsg"," ,/Fi  más/Csw|Ncmsc  eol/Ncmpg|Ncmsc  sin/Dd  ./Fe </s><s> Ar/Wpsi|Wssi|Ws-q|Wsdq  an/Wp-q|Wpdq  mbanda/Ncmpc  daite/Aqp  i/Sp  mbarr/Ncmsc  an/Td-s  leathanaigh/Ncmsg  a/Q-r  luaitear/Vmip0  airde/Ncfpc|Ncfsc  nó/Cc  meáchan/Ncmsc  an/Td-s  mhadra/Ncmsg  ./Fe </s><s> Córas/Ncmsc  caighdeánach/Aq-msc"
"doc#3119","mó/Aqc  a/Q-p|Q-i|Q-r  d''/Q  fhéadfadh/Vmc  a/Sp  bheith/Nv  sa/Spa-s  mhadra/Ncmsg  ,/Fi  más/Csw|Ncmsc  eol/Ncmpg|Ncmsc  sin/Dd  ./Fe </s><s> Ar/Wpsi|Wssi|Ws-q|Wsdq  an/Wp-q|Wpdq  mbanda/Ncmpc  daite/Aqp  i/Sp  mbarr/Ncmsc  an/Td-s  leathanaigh/Ncmsg  a/Q-r  luaitear/Vmip0  airde/Ncfpc|Ncfsc  nó/Cc  meáchan/Ncmsc  an/Td-s"," mhadra/Ncmsg"," ./Fe </s><s> Córas/Ncmsc  caighdeánach/Aq-msc  Ghadharchumann/Vmip  na/Td-s  hÉireann/Npfsg  a/Q-r  leantar/Vmip0  sa/Spa-s  leabhar/Ncmsc  seo/Dd  ,/Fi  i.e./Y  roinntear/Vmip0  na/Td-p  madraí/Ncmpc  ina/Spp-p|Spp-s  sé/Npmsc|Ncmsc  aicme/Ncfsg  mar/Cs  atá/Vmip---r"
"doc#3119","airde/Ncfpc|Ncfsc  nó/Cc  meáchan/Ncmsc  an/Td-s  mhadra/Ncmsg  ./Fe </s><s> Córas/Ncmsc  caighdeánach/Aq-msc  Ghadharchumann/Vmip  na/Td-s  hÉireann/Npfsg  a/Q-r  leantar/Vmip0  sa/Spa-s  leabhar/Ncmsc  seo/Dd  ,/Fi  i.e./Y  roinntear/Vmip0  na/Td-p"," madraí/Ncmpc"," ina/Spp-p|Spp-s  sé/Npmsc|Ncmsc  aicme/Ncfsg  mar/Cs  atá/Vmip---r  luaite/Nv--g  thíos/Rd  ./Fe </s><s> Aicmítear/Vmm-0|Vmip0  na/Td-p  madraí/Ncmpc  de réir/Spc  na/Td-s  hoibre/Ncfsg  a/Q-r  dhéanann/Vmip  siad/Pp3-ps  ach/Cs  ní/Qn  bhíonn/Vmig---n  an/Td-s  t-aicmiú/Nv  sin/Dd"
"doc#3119","na/Td-s  hÉireann/Npfsg  a/Q-r  leantar/Vmip0  sa/Spa-s  leabhar/Ncmsc  seo/Dd  ,/Fi  i.e./Y  roinntear/Vmip0  na/Td-p  madraí/Ncmpc  ina/Spp-p|Spp-s  sé/Npmsc|Ncmsc  aicme/Ncfsg  mar/Cs  atá/Vmip---r  luaite/Nv--g  thíos/Rd  ./Fe </s><s> Aicmítear/Vmm-0|Vmip0  na/Td-p"," madraí/Ncmpc"," de réir/Spc  na/Td-s  hoibre/Ncfsg  a/Q-r  dhéanann/Vmip  siad/Pp3-ps  ach/Cs  ní/Qn  bhíonn/Vmig---n  an/Td-s  t-aicmiú/Nv  sin/Dd  cruinn/Aqp  i/Sp  gcónaí/Ncmsc  ./Fe </s><s> Ní/Wp-in  hionann/Aqp  ar/Sp  fad/Ncmsc  an/Td-s  t-aicmiú/Nv  a/Q-r  dhéantar/Vmip0  i/Sp"
"doc#3119","an/Td-s  t-aicmiú/Nv  sin/Dd  cruinn/Aqp  i/Sp  gcónaí/Ncmsc  ./Fe </s><s> Ní/Wp-in  hionann/Aqp  ar/Sp  fad/Ncmsc  an/Td-s  t-aicmiú/Nv  a/Q-r  dhéantar/Vmip0  i/Sp  dtíortha/Ncfpc  eile/Dd  ./Fe </s><s> MAIDRÍNÍ/Ncmpc  BEAGA/Aq--pc  BÍDEACHA/Aq--pc </s><s>","Madraí/Ncmpc"," beaga/Aq--pc  atá/Vmip---r  feiliúnach/Aqp  mar/Sp  chuideachta/Ncfsc  ./Fe </s><s> Bhaintí/Vmih0  obair/Ncfsc  as/Sp  cuid/Ncfsc  acu/Pr3-p  fadó/Rg  ,/Fi  e.g./Y  Brocaire/Ncmsc  Yorkshire/Npmsc  ./Fe </s><s> Is/Wp-i  furasta/Aqp  cur/Nv|Ncmsc  suas/Rd  leo/Pr3-p"
"doc#3119","isteach/Rd  in/Sp  uachaisí/Ncfpc  ar/Sp  thóir/Ncfsc  creiche/Ncfsg  ./Fe </s><s> Tógadh/Vmm-3s|Vmis0  pórtha/Ncmpc  eile/Dd  chun/Sp  go/Cs  saighdfí/Vmc-0  iad/Pp3-p  faoi/Sp  ainmhithe/Ncmpc  móra/Aq--pc  nó/Cc  chun/Sp  troid/Nv  le/Sp"," madraí/Ncmpc"," eile/Dd  ./Fe </s><s> Bíonn/Vmig  na/Td-p  brocairí/Ncmpc  misniúil/Aq--pg  docht/Aq--pg  agus/Cc  iad/Pp3-p  beag/Aqp|Ncmsc  beann/Ncfpg|Ncfsc|Ncfpg  ar/Sp  dhaoine/Ncmpc  ./Fe </s><s> Taitníonn/Vmip  tochailt/Ncfsc  leo/Pr3-p  ,/Fi  rudaí/Ncmpc  a/Sp  tharraingt/Nv  ó/Sp"
"doc#3119","iad/Pp3-p  beag/Aqp|Ncmsc  beann/Ncfpg|Ncfsc|Ncfpg  ar/Sp  dhaoine/Ncmpc  ./Fe </s><s> Taitníonn/Vmip  tochailt/Ncfsc  leo/Pr3-p  ,/Fi  rudaí/Ncmpc  a/Sp  tharraingt/Nv  ó/Sp  dhaoine/Ncmpc  ,/Fi  agus/Cc  bréagáin/Ncmpc  a/Q-r  dhéanfadh/Vmc  díoscán/Ncmsc  ./Fe </s><s>","ILMHADRAÍ/Ncmpc","</s><s> Seo/Pd  iad/Pp3-p  na/Td-p  madraí/Ncmpc|Ncmpg  nach/Qnq|Qnr  bhfeileann/Vmip  d''/Sp  aicmí/Ncfpc  eile/Dd  ,/Fi  e.g./Y  an/Td-s  Púdal/Ncmsc  a/Q-r  bhíodh/Vmih  ina/Spp-s  mhadra/Ncmsc  foghlaeireachta/Ncfsg  fadó/Rg  ./Fe </s><s> Tá/Vmip  an/Td-s"
"doc#3119","./Fe </s><s> Taitníonn/Vmip  tochailt/Ncfsc  leo/Pr3-p  ,/Fi  rudaí/Ncmpc  a/Sp  tharraingt/Nv  ó/Sp  dhaoine/Ncmpc  ,/Fi  agus/Cc  bréagáin/Ncmpc  a/Q-r  dhéanfadh/Vmc  díoscán/Ncmsc  ./Fe </s><s> ILMHADRAÍ/Ncmpc </s><s> Seo/Pd  iad/Pp3-p  na/Td-p"," madraí/Ncmpc|Ncmpg"," nach/Qnq|Qnr  bhfeileann/Vmip  d''/Sp  aicmí/Ncfpc  eile/Dd  ,/Fi  e.g./Y  an/Td-s  Púdal/Ncmsc  a/Q-r  bhíodh/Vmih  ina/Spp-s  mhadra/Ncmsc  foghlaeireachta/Ncfsg  fadó/Rg  ./Fe </s><s> Tá/Vmip  an/Td-s  Gnáthshneabhsar/Npmsc  san/Spa-s  aicme/Ncfsc"
"doc#3119","agus/Cc  bréagáin/Ncmpc  a/Q-r  dhéanfadh/Vmc  díoscán/Ncmsc  ./Fe </s><s> ILMHADRAÍ/Ncmpc </s><s> Seo/Pd  iad/Pp3-p  na/Td-p  madraí/Ncmpc|Ncmpg  nach/Qnq|Qnr  bhfeileann/Vmip  d''/Sp  aicmí/Ncfpc  eile/Dd  ,/Fi  e.g./Y  an/Td-s  Púdal/Ncmsc  a/Q-r  bhíodh/Vmih  ina/Spp-s"," mhadra/Ncmsc"," foghlaeireachta/Ncfsg  fadó/Rg  ./Fe </s><s> Tá/Vmip  an/Td-s  Gnáthshneabhsar/Npmsc  san/Spa-s  aicme/Ncfsc  Oibre/Ncfsg  ach/Cs  tá/Vmip  a/Mn  dhá/Mc  ghaol/Ncmsc  bheaga/Aq--pc  in/Sp  aicme/Ncfsc  na/Td-p  n-ilmhadraí/Ncmpg"
"doc#3119","a/Q-r  bhíodh/Vmih  ina/Spp-s  mhadra/Ncmsc  foghlaeireachta/Ncfsg  fadó/Rg  ./Fe </s><s> Tá/Vmip  an/Td-s  Gnáthshneabhsar/Npmsc  san/Spa-s  aicme/Ncfsc  Oibre/Ncfsg  ach/Cs  tá/Vmip  a/Mn  dhá/Mc  ghaol/Ncmsc  bheaga/Aq--pc  in/Sp  aicme/Ncfsc  na/Td-p"," n-ilmhadraí/Ncmpg"," i dteannta/Spc  an/Td-s  Bhulladóra/Ncmsg  ,/Fi  na/Td-s  hAicíte/Ncfsc  agus/Cc  an/Td-s  Dalmátaigh/Npmsc  ./Fe </s><s> MADRAÍ/Ncmpc  OIBRE/Ncfsg </s><s> An/Td-s  aicme/Ncfsc  is/Wpri  mó/Aqc  ,/Fi  e.g./Y  madraí/Ncmpc  caorach/Ncfsg|Ncfpg  agus/Cc"
"doc#3119","aicme/Ncfsc  Oibre/Ncfsg  ach/Cs  tá/Vmip  a/Mn  dhá/Mc  ghaol/Ncmsc  bheaga/Aq--pc  in/Sp  aicme/Ncfsc  na/Td-p  n-ilmhadraí/Ncmpg  i dteannta/Spc  an/Td-s  Bhulladóra/Ncmsg  ,/Fi  na/Td-s  hAicíte/Ncfsc  agus/Cc  an/Td-s  Dalmátaigh/Npmsc  ./Fe </s><s>","MADRAÍ/Ncmpc"," OIBRE/Ncfsg </s><s> An/Td-s  aicme/Ncfsc  is/Wpri  mó/Aqc  ,/Fi  e.g./Y  madraí/Ncmpc  caorach/Ncfsg|Ncfpg  agus/Cc  beithíoch/Ncmsc  eile/Dd  ,/Fi  madraí/Ncmpc  faire/Ncfsg  ,/Fi  madraí/Ncmpc  tarrthála/Nv--g|Ncfsg  nó/Cc  madraí/Ncmpc  ar/Sp  bith/Ns-s  a/Q-r"
"doc#3119","in/Sp  aicme/Ncfsc  na/Td-p  n-ilmhadraí/Ncmpg  i dteannta/Spc  an/Td-s  Bhulladóra/Ncmsg  ,/Fi  na/Td-s  hAicíte/Ncfsc  agus/Cc  an/Td-s  Dalmátaigh/Npmsc  ./Fe </s><s> MADRAÍ/Ncmpc  OIBRE/Ncfsg </s><s> An/Td-s  aicme/Ncfsc  is/Wpri  mó/Aqc  ,/Fi  e.g./Y"," madraí/Ncmpc"," caorach/Ncfsg|Ncfpg  agus/Cc  beithíoch/Ncmsc  eile/Dd  ,/Fi  madraí/Ncmpc  faire/Ncfsg  ,/Fi  madraí/Ncmpc  tarrthála/Nv--g|Ncfsg  nó/Cc  madraí/Ncmpc  ar/Sp  bith/Ns-s  a/Q-r  chuidíonn/Vmip  leis/Sp  an/Td-s  Duine/Ncmsc  maidir/Sp  le/Sp"
"doc#3119","an/Td-s  Bhulladóra/Ncmsg  ,/Fi  na/Td-s  hAicíte/Ncfsc  agus/Cc  an/Td-s  Dalmátaigh/Npmsc  ./Fe </s><s> MADRAÍ/Ncmpc  OIBRE/Ncfsg </s><s> An/Td-s  aicme/Ncfsc  is/Wpri  mó/Aqc  ,/Fi  e.g./Y  madraí/Ncmpc  caorach/Ncfsg|Ncfpg  agus/Cc  beithíoch/Ncmsc  eile/Dd  ,/Fi"," madraí/Ncmpc"," faire/Ncfsg  ,/Fi  madraí/Ncmpc  tarrthála/Nv--g|Ncfsg  nó/Cc  madraí/Ncmpc  ar/Sp  bith/Ns-s  a/Q-r  chuidíonn/Vmip  leis/Sp  an/Td-s  Duine/Ncmsc  maidir/Sp  le/Sp  cúrsaí/Ncmpc  oibre/Ncfsg  ./Fe </s><s> Bíonn/Vmig  na/Td-p  Madraí/Ncmpc  Oibre/Ncfsg  cliste/Av|Aqp"
"doc#3119",",/Fi  na/Td-s  hAicíte/Ncfsc  agus/Cc  an/Td-s  Dalmátaigh/Npmsc  ./Fe </s><s> MADRAÍ/Ncmpc  OIBRE/Ncfsg </s><s> An/Td-s  aicme/Ncfsc  is/Wpri  mó/Aqc  ,/Fi  e.g./Y  madraí/Ncmpc  caorach/Ncfsg|Ncfpg  agus/Cc  beithíoch/Ncmsc  eile/Dd  ,/Fi  madraí/Ncmpc  faire/Ncfsg  ,/Fi"," madraí/Ncmpc"," tarrthála/Nv--g|Ncfsg  nó/Cc  madraí/Ncmpc  ar/Sp  bith/Ns-s  a/Q-r  chuidíonn/Vmip  leis/Sp  an/Td-s  Duine/Ncmsc  maidir/Sp  le/Sp  cúrsaí/Ncmpc  oibre/Ncfsg  ./Fe </s><s> Bíonn/Vmig  na/Td-p  Madraí/Ncmpc  Oibre/Ncfsg  cliste/Av|Aqp  somhúinte/Aqp"
"doc#3119","an/Td-s  Dalmátaigh/Npmsc  ./Fe </s><s> MADRAÍ/Ncmpc  OIBRE/Ncfsg </s><s> An/Td-s  aicme/Ncfsc  is/Wpri  mó/Aqc  ,/Fi  e.g./Y  madraí/Ncmpc  caorach/Ncfsg|Ncfpg  agus/Cc  beithíoch/Ncmsc  eile/Dd  ,/Fi  madraí/Ncmpc  faire/Ncfsg  ,/Fi  madraí/Ncmpc  tarrthála/Nv--g|Ncfsg  nó/Cc"," madraí/Ncmpc"," ar/Sp  bith/Ns-s  a/Q-r  chuidíonn/Vmip  leis/Sp  an/Td-s  Duine/Ncmsc  maidir/Sp  le/Sp  cúrsaí/Ncmpc  oibre/Ncfsg  ./Fe </s><s> Bíonn/Vmig  na/Td-p  Madraí/Ncmpc  Oibre/Ncfsg  cliste/Av|Aqp  somhúinte/Aqp  soghluaiste/Aqp  ./Fe </s><s> B''/Ws-i  fhearr/Aqc"
"doc#3119","eile/Dd  ,/Fi  madraí/Ncmpc  faire/Ncfsg  ,/Fi  madraí/Ncmpc  tarrthála/Nv--g|Ncfsg  nó/Cc  madraí/Ncmpc  ar/Sp  bith/Ns-s  a/Q-r  chuidíonn/Vmip  leis/Sp  an/Td-s  Duine/Ncmsc  maidir/Sp  le/Sp  cúrsaí/Ncmpc  oibre/Ncfsg  ./Fe </s><s> Bíonn/Vmig  na/Td-p"," Madraí/Ncmpc"," Oibre/Ncfsg  cliste/Av|Aqp  somhúinte/Aqp  soghluaiste/Aqp  ./Fe </s><s> B''/Ws-i  fhearr/Aqc  leo/Pr3-p  a/Sp  bheith/Nv  ag/Sp  obair/Ncfsc  agus/Cc  mar/Sp  sin/Pd  ní/Wp-in  i/Sp  gcónaí/Ncmsc  a/Q-r  bhíonn/Vmig  siad/Pp3-ps  feiliúnach/Aqp  mar/Sp"
"doc#3119","an/Td-s  Cóilí/Npmsc  Teorann/Ncfsg  ./Fe </s><s> Mura/Cs  mbí/Xf  sé/Pp3mss  ag/Sp  obair/Ncfsc  locálfaidh/Vmif  sé/Pp3mss  do/Sp  chuid/Ncfsc  gasúr/Ncmpg  -/Fb  nó/Cc  go/Sp  fiú/Ns-s  an/Td-s  troscán/Ncmpg  !/Fe </s><s> GADHAIR/Ncmpc  GHUNNA/Ncmsg|Npfsg </s><s> Ceapadh/Vmis0  pór/Ncmsc  na/Td-p"," madraí/Ncmpg"," foghlaeireachta/Ncfsg  go/Ua  luath/Aqp  tar éis/Spc  do/Sp  na/Td-p  hairm/Ncmpc  thine/Ncfsg  teacht/Ncmsc|Nv  ar/Sp  an/Td-s  saol/Ncmsc  ./Fe </s><s> Déanann/Vmip  siad/Pp3-ps  fiach/Nv|Ncmsc  ,/Fi  cuireann/Vmip  siad/Pp3-ps  stiúir/Ncfsc  orthu/Pr3-p"
"doc#3119","siad/Pp3-ps  an/Td-s  chreach/Ncfsc  nó/Cc  an/Td-s  géim/Ncmsc  ar/Sp  ais/Ncfsc  chun/Sp  an/Td-s  fhoghlaera/Ncmsg  ./Fe </s><s> Bíonn/Vmig  cuid/Ncfsc  acu/Pr3-p  ildánach/Aqp  agus/Cc  cuid/Ncfsc  eile/Dd  is/Wpri  píobairí/Ncmpc  an/Td-s  aon/Dq  phoirt/Ncmpc  iad/Pp3-p  ./Fe </s><s>","Madraí/Ncmpc"," cliste/Av|Aqp  iad/Pp3-p  a/Q-i  mbíonn/Vmig  go/Ua  leor/Aqp  oibre/Ncfsg  uathu/Pr3-p  ./Fe </s><s> Ní/Wp-in  i/Sp  gcónaí/Ncmsc  a/Q-r  bhíonn/Vmig  siad/Pp3-ps  feiliúnach/Aqp  mar/Sp  pheataí/Ncmpc  ./Fe </s><s> Leideanna/Ncfpc  le/Sp  haghaidh/Ncfsc  an/Wp-q|Wpdq  té/Pi  ar/Wpsi|Wssi|Ws-q|Wsdq"
"doc#3119","iad/Pp3-p  a/Q-i  mbíonn/Vmig  go/Ua  leor/Aqp  oibre/Ncfsg  uathu/Pr3-p  ./Fe </s><s> Ní/Wp-in  i/Sp  gcónaí/Ncmsc  a/Q-r  bhíonn/Vmig  siad/Pp3-ps  feiliúnach/Aqp  mar/Sp  pheataí/Ncmpc  ./Fe </s><s> Leideanna/Ncfpc  le/Sp  haghaidh/Ncfsc  an/Wp-q|Wpdq  té/Pi  ar/Wpsi|Wssi|Ws-q|Wsdq  leis/Sp  an/Td-s"," madra/Ncmsc","</s><s> Eolas/Ncmsc  i/Sp  dtaobh/Ncmsc  madraí/Ncmpg </s><s> Nuair/Cs  a/Q-r  bheas/Vmif---r  an/Td-s  cineál/Ncmsc  madra/Ncmsg  aimsithe/Av  agat/Pr2-s  sa/Spa-s  leabhar/Ncmsc  beidh/Vmif  an/Td-s  mhéid/Ncfsc  a/Q-r  bhíonn/Vmig  ann/Pr3ms  luaite/Av  sa/Spa-s  bhanda/Aqc"
"doc#3119","oibre/Ncfsg  uathu/Pr3-p  ./Fe </s><s> Ní/Wp-in  i/Sp  gcónaí/Ncmsc  a/Q-r  bhíonn/Vmig  siad/Pp3-ps  feiliúnach/Aqp  mar/Sp  pheataí/Ncmpc  ./Fe </s><s> Leideanna/Ncfpc  le/Sp  haghaidh/Ncfsc  an/Wp-q|Wpdq  té/Pi  ar/Wpsi|Wssi|Ws-q|Wsdq  leis/Sp  an/Td-s  madra/Ncmsc </s><s> Eolas/Ncmsc  i/Sp  dtaobh/Ncmsc"," madraí/Ncmpg","</s><s> Nuair/Cs  a/Q-r  bheas/Vmif---r  an/Td-s  cineál/Ncmsc  madra/Ncmsg  aimsithe/Av  agat/Pr2-s  sa/Spa-s  leabhar/Ncmsc  beidh/Vmif  an/Td-s  mhéid/Ncfsc  a/Q-r  bhíonn/Vmig  ann/Pr3ms  luaite/Av  sa/Spa-s  bhanda/Aqc  daite/Aqp  i/Sp  mbarr/Ncmsc  an/Td-s"
"doc#3119","siad/Pp3-ps  feiliúnach/Aqp  mar/Sp  pheataí/Ncmpc  ./Fe </s><s> Leideanna/Ncfpc  le/Sp  haghaidh/Ncfsc  an/Wp-q|Wpdq  té/Pi  ar/Wpsi|Wssi|Ws-q|Wsdq  leis/Sp  an/Td-s  madra/Ncmsc </s><s> Eolas/Ncmsc  i/Sp  dtaobh/Ncmsc  madraí/Ncmpg </s><s> Nuair/Cs  a/Q-r  bheas/Vmif---r  an/Td-s  cineál/Ncmsc"," madra/Ncmsg"," aimsithe/Av  agat/Pr2-s  sa/Spa-s  leabhar/Ncmsc  beidh/Vmif  an/Td-s  mhéid/Ncfsc  a/Q-r  bhíonn/Vmig  ann/Pr3ms  luaite/Av  sa/Spa-s  bhanda/Aqc  daite/Aqp  i/Sp  mbarr/Ncmsc  an/Td-s  leathanaigh/Ncmsg  ,/Fi  i.e./Y  an/Td-s  airde/Ncfsc  nó/Cc  an/Td-s"
"doc#3119","bhosca/Ncmsc  faoin/Spa-s  léaráid/Ncfsc  :/Fi </s><s> An/Td-s  stair/Ncfsc  a/Q-r  bhaineann/Vmip  leis/Sp  an/Td-s  bpór/Ncmsc  áirithe/Aqp|Av  sin/Dd  Chun/Sp  feidhme/Ncfsg  áirithe/Av  a/Sp  ceapadh/Nv  pórtha/Ncmpg|Ncmpc  áirithe/Aqp|Av"," madraí/Ncmpc|Ncmpg"," agus/Cc  is/Wpri  léir/Aqp  é/Pp3ms  sin/Dd  ar/Sp  an/Td-s  gcuntas/Ncmsc  stairiúil/Aq-msc  ,/Fi  e.g./Y  má/Cs  theastaíonn/Vmip  measán/Ncmsc  uait/Pr2-s  agus/Cc  gurb/Wpdi  é/Pp3ms  an/Td-s  rogha/Ncfsc|Ncfsg  atá/Vmip---r  ann/Pr3ms  Spáinnéar/Ncmsc"
"doc#3119","é/Pp3ms  sa/Spa-s  chuntas/Ncmsc  stairiúil/Aq-msc  chun/Sp  d''/Sp  intinn/Ncfsc  a/Sp  shocrú/Nv  ./Fe </s><s> Faraor/I  ,/Fi  ceapann/Vmip  daoine/Ncmpc  áirithe/Aqp|Av  gur/Wpdi|Wsdi  béaloideas/Ncmsc  cuid/Ncfsc  mhaith/Aq-fsc  de/Sp  stair/Ncfsc  na/Td-p"," madraí/Ncmpg"," ,/Fi  ach/Cs  sin/Pd  tuairim/Ncfsc  nach/Qnr  n-aontaíonn/Vmip  na/Td-p  saineolaithe/Ncmpc  léi/Pr3fs  ./Fe </s><s> Mar/Sp  réiteach/Ncmsc  ar/Sp  an/Td-s  scéal/Ncmsc  ní/Qn  luaitear/Vmip0--n  ach/Cs  an/Td-s  buneolas/Ncmsc  stairiúil/Aq-msc"
"doc#3119","ní/Qn  luaitear/Vmip0--n  ach/Cs  an/Td-s  buneolas/Ncmsc  stairiúil/Aq-msc  sa/Spa-s  leabhar/Ncmsc  seo/Dd  ./Fe </s><s> Ar/Sp  ndóigh/Ncfsc  tá/Vmip  portráidí/Ncmsc|Ncfpc  ann/Pr3ms  den/Spa-s  dream/Ncmsc  saibhir/Aq-msc  i dteannta/Spc  a/Dp3-p  gcuid/Ncfsc"," madraí/Ncmpg"," ach/Cs  is/Wpri  beag/Aqp|Ncmsc  fianaise/Ncfsc|Ncfsg  atá/Vmip---r  againn/Pr1-p  ar/Sp  mhadraí/Ncmpc  an/Td-s  dreama/Ncmsg  bhoicht/Aq-msg  ./Fe </s><s> Féadfaidh/Vmif  tú/Pp2-s  leabhair/Aqp|Ncmpc  shaineolais/Ncmsg  a/Dp3ms  léamh/Ncmsc  má/Ncfsg  bhíonn/Vmig  a/Sp"
"doc#3119","sa/Spa-s  leabhar/Ncmsc  seo/Dd  ./Fe </s><s> Ar/Sp  ndóigh/Ncfsc  tá/Vmip  portráidí/Ncmsc|Ncfpc  ann/Pr3ms  den/Spa-s  dream/Ncmsc  saibhir/Aq-msc  i dteannta/Spc  a/Dp3-p  gcuid/Ncfsc  madraí/Ncmpg  ach/Cs  is/Wpri  beag/Aqp|Ncmsc  fianaise/Ncfsc|Ncfsg  atá/Vmip---r  againn/Pr1-p  ar/Sp"," mhadraí/Ncmpc"," an/Td-s  dreama/Ncmsg  bhoicht/Aq-msg  ./Fe </s><s> Féadfaidh/Vmif  tú/Pp2-s  leabhair/Aqp|Ncmpc  shaineolais/Ncmsg  a/Dp3ms  léamh/Ncmsc  má/Ncfsg  bhíonn/Vmig  a/Sp  thuilleadh/Nv  eolais/Ncmsg  uait/Pr2-s  i/Sp  dtaobh/Ncmsc  póir/Ncmsg  áirithe/Aqp|Av  ./Fe </s>"
"doc#3119","bhoicht/Aq-msg  ./Fe </s><s> Féadfaidh/Vmif  tú/Pp2-s  leabhair/Aqp|Ncmpc  shaineolais/Ncmsg  a/Dp3ms  léamh/Ncmsc  má/Ncfsg  bhíonn/Vmig  a/Sp  thuilleadh/Nv  eolais/Ncmsg  uait/Pr2-s  i/Sp  dtaobh/Ncmsc  póir/Ncmsg  áirithe/Aqp|Av  ./Fe </s><s> Meon/Ncmsc  na/Td-p"," madraí/Ncmpg","</s><s> Ní/Wp-in  le/Sp  hoidhreacht/Ncfsc  amháin/Aqp  a/Q-r  fhaigheann/Vmip  madra/Ncmsc  an/Td-s  meon/Ncmsc  a/Q-r  bhíonn/Vmig  aige/Pr3ms  ach/Cs  téann/Vmip  an/Td-s  tabhairt/Ncfsc  suas/Rd  agus/Cc  an/Td-s  saol/Ncmsc  a/Q-r  bhíonn/Vmig  thart/Rd"
"doc#3119","a/Dp3ms  léamh/Ncmsc  má/Ncfsg  bhíonn/Vmig  a/Sp  thuilleadh/Nv  eolais/Ncmsg  uait/Pr2-s  i/Sp  dtaobh/Ncmsc  póir/Ncmsg  áirithe/Aqp|Av  ./Fe </s><s> Meon/Ncmsc  na/Td-p  madraí/Ncmpg </s><s> Ní/Wp-in  le/Sp  hoidhreacht/Ncfsc  amháin/Aqp  a/Q-r  fhaigheann/Vmip"," madra/Ncmsc"," an/Td-s  meon/Ncmsc  a/Q-r  bhíonn/Vmig  aige/Pr3ms  ach/Cs  téann/Vmip  an/Td-s  tabhairt/Ncfsc  suas/Rd  agus/Cc  an/Td-s  saol/Ncmsc  a/Q-r  bhíonn/Vmig  thart/Rd  air/Pr3ms  agus/Cc  é/Pp3ms  ina/Spp-s  choileán/Ncmsc  i/Sp  bhfeidhm/Ncfsc  air/Pr3ms  freisin/Rg  ./Fe </s>"
"doc#3119","ar/Sp  iliomad/Ns-s  daoine/Ncmpc|Ncmpg  sa/Spa-s  teaghlach/Ncmsc  ./Fe </s><s> Braitheann/Vmip  an/Td-s  meon/Ncmsc  cuid/Ncfsc  mhaith/Aq-fsc  ar/Sp  an/Td-s  bhfeidhm/Ncfsc  ar/Sp  ceapadh/Vmis0  an/Td-s  pór/Ncmsc  chuige/Pr3ms  fadó/Rg  ./Fe </s><s> Mura/Cs  raibh/Vmis---d"," madra/Ncmsc"," agat/Pr2-s  cheana/Rg  ,/Fi  b''/Ws-i  fhearr/Aqc  duit/Pr2-s  ceann/Ncmsc  a/Sp  fháil/Nv  a/Q-p|Q-i|Q-r  tógadh/Vmis0  mar/Sp  pheata/Ncmsc  leis/Sp  na/Td-p  cianta/Ncfpc  ná/Cc  sliocht/Ncmsc  an/Td-s  mhadra/Ncmsg  oibre/Ncfsg  ./Fe </s><s> An/Td-s  chuma/Ncfsc  a/Q-r  bhíonn/Vmig"
"doc#3119","chuige/Pr3ms  fadó/Rg  ./Fe </s><s> Mura/Cs  raibh/Vmis---d  madra/Ncmsc  agat/Pr2-s  cheana/Rg  ,/Fi  b''/Ws-i  fhearr/Aqc  duit/Pr2-s  ceann/Ncmsc  a/Sp  fháil/Nv  a/Q-p|Q-i|Q-r  tógadh/Vmis0  mar/Sp  pheata/Ncmsc  leis/Sp  na/Td-p  cianta/Ncfpc  ná/Cc  sliocht/Ncmsc  an/Td-s"," mhadra/Ncmsg"," oibre/Ncfsg  ./Fe </s><s> An/Td-s  chuma/Ncfsc  a/Q-r  bhíonn/Vmig  ar/Sp  an/Td-s  madra/Ncmsc </s><s> Bíonn/Vmig  cuntas/Ncmsc  fada/Aqp  sa/Spa-s  tríú/Mo  bosca/Ncmsc  ar/Sp  an/Td-s  gcuma/Ncfsc  ó/Sp  thaobh/Ncmsc  an/Td-s  chaighdeáin/Ncmsg  ba/Wsri  cheart/Aqp  a/Sp  bheith/Nv"
"doc#3119","cheana/Rg  ,/Fi  b''/Ws-i  fhearr/Aqc  duit/Pr2-s  ceann/Ncmsc  a/Sp  fháil/Nv  a/Q-p|Q-i|Q-r  tógadh/Vmis0  mar/Sp  pheata/Ncmsc  leis/Sp  na/Td-p  cianta/Ncfpc  ná/Cc  sliocht/Ncmsc  an/Td-s  mhadra/Ncmsg  oibre/Ncfsg  ./Fe </s><s> An/Td-s  chuma/Ncfsc  a/Q-r  bhíonn/Vmig  ar/Sp  an/Td-s"," madra/Ncmsc","</s><s> Bíonn/Vmig  cuntas/Ncmsc  fada/Aqp  sa/Spa-s  tríú/Mo  bosca/Ncmsc  ar/Sp  an/Td-s  gcuma/Ncfsc  ó/Sp  thaobh/Ncmsc  an/Td-s  chaighdeáin/Ncmsg  ba/Wsri  cheart/Aqp  a/Sp  bheith/Nv  ar/Sp  an/Td-s  madra/Ncmsc  -/Fb  ó/Sp  shrón/Ncfsc  go/Sp  heireaball/Ncmsc  de/Pr3ms"
"doc#3119","./Fe </s><s> An/Td-s  chuma/Ncfsc  a/Q-r  bhíonn/Vmig  ar/Sp  an/Td-s  madra/Ncmsc </s><s> Bíonn/Vmig  cuntas/Ncmsc  fada/Aqp  sa/Spa-s  tríú/Mo  bosca/Ncmsc  ar/Sp  an/Td-s  gcuma/Ncfsc  ó/Sp  thaobh/Ncmsc  an/Td-s  chaighdeáin/Ncmsg  ba/Wsri  cheart/Aqp  a/Sp  bheith/Nv  ar/Sp  an/Td-s"," madra/Ncmsc"," -/Fb  ó/Sp  shrón/Ncfsc  go/Sp  heireaball/Ncmsc  de/Pr3ms  ./Fe </s><s> Is/Wp-i  amhlaidh/Rg  a/Q-r  luaitear/Vmip0  na/Td-p  sonraí/Ncmpc  a/Q-r  chuireann/Vmip  cuma/Ncfsc  áirithe/Av  ar/Sp  phór/Ncmsc  áirithe/Aqp|Av  ./Fe </s><s> Má/Cs  sciotar/Vmip0  an/Td-s"
"doc#3119","do/Sp  lucht/Ncmsc  a/Dp3-p  gceannaithe/Ncmpc|Ncfpc </s><s> Is/Wp-i  é/Pp3ms  seo/Dd  an/Td-s  chuid/Ncfsc  is/Wpri  tábhachtaí/Aqc  den/Spa-s  leabhar/Ncmsc  mar/Cs  go/Q-s  dtugtar/Vmip0|Vmsp0  an/Td-s  t-eolas/Ncmsc  cuí/Aqp  do/Sp  lucht/Ncmsc  ceannaithe/Av"," madraí/Ncmpc|Ncmpg"," ,/Fi  e.g./Y  grúmaeireacht/Ncmsc  ,/Fi  traenáil/Nv|Ncfsc  ,/Fi  aclaíocht/Ncfsc  agus/Cc  cúram/Ncmsc  sláinte/Ncfsg  ./Fe </s><s> Is/Wp-i  amhlaidh/Rg  a/Q-r  theastaíonn/Vmip  ó/Sp  údair/Ncmpc  an/Td-s  leabhair/Ncmsg  seo/Dd  go/Cs"
"doc#3119","an/Td-s  leabhair/Ncmsg  seo/Dd  go/Cs  mbeifeá/Vmc-2s  ar/Sp  an/Td-s  eolas/Ncmsc  i/Sp  dtaobh/Ncmsc  laigí/Vmm-2p  ó/Sp  oidhreacht/Ncfsc  chun/Sp  go/Cs  n-aimseoidh/Vmif  tú/Pp2-s  fear/Ncmsc  nó/Cc  bean/Ncfsc  a/Q-r  bhíonn/Vmig  ag/Sp  tógáil/Nv"," madraí/Ncmpc|Ncmpg"," agus/Cc  a/Q-i  dteastaíonn/Vmip  uathu/Pr3-p  na/Td-p  laigí/Vmm-2p  áirithe/Ncfsc  sin/Dd  a/Sp  cheartú/Nv  ./Fe </s><s> An/Td-s  madra/Ncmsc  cuí/Aqp  a/Sp  roghnú/Nv </s><s> Tá/Vmip  na/Td-p  céadta/Ncmpc  cineál/Ncmsc  madraí/Ncmpg  folaíochta/Ncfsg  ann/Pr3ms"
"doc#3119","chun/Sp  go/Cs  n-aimseoidh/Vmif  tú/Pp2-s  fear/Ncmsc  nó/Cc  bean/Ncfsc  a/Q-r  bhíonn/Vmig  ag/Sp  tógáil/Nv  madraí/Ncmpc|Ncmpg  agus/Cc  a/Q-i  dteastaíonn/Vmip  uathu/Pr3-p  na/Td-p  laigí/Vmm-2p  áirithe/Ncfsc  sin/Dd  a/Sp  cheartú/Nv  ./Fe </s><s> An/Td-s"," madra/Ncmsc"," cuí/Aqp  a/Sp  roghnú/Nv </s><s> Tá/Vmip  na/Td-p  céadta/Ncmpc  cineál/Ncmsc  madraí/Ncmpg  folaíochta/Ncfsg  ann/Pr3ms  agus/Cc  iliomad/Ns-s  cineálacha/Ncmpg|Ncmpc  bodmhadraí/Ncmsc  agus/Cc  madraí/Ncmpc  crosphóraithe/Av  ./Fe </s>"
"doc#3119","bhíonn/Vmig  ag/Sp  tógáil/Nv  madraí/Ncmpc|Ncmpg  agus/Cc  a/Q-i  dteastaíonn/Vmip  uathu/Pr3-p  na/Td-p  laigí/Vmm-2p  áirithe/Ncfsc  sin/Dd  a/Sp  cheartú/Nv  ./Fe </s><s> An/Td-s  madra/Ncmsc  cuí/Aqp  a/Sp  roghnú/Nv </s><s> Tá/Vmip  na/Td-p  céadta/Ncmpc  cineál/Ncmsc"," madraí/Ncmpg"," folaíochta/Ncfsg  ann/Pr3ms  agus/Cc  iliomad/Ns-s  cineálacha/Ncmpg|Ncmpc  bodmhadraí/Ncmsc  agus/Cc  madraí/Ncmpc  crosphóraithe/Av  ./Fe </s><s> Beidh/Vmif  sé/Pp3mss  deacair/Aq-msc  ort/Pr2-s  an/Td-s  cineál/Ri  cuí/Aqp"
"doc#3119","sin/Dd  a/Sp  cheartú/Nv  ./Fe </s><s> An/Td-s  madra/Ncmsc  cuí/Aqp  a/Sp  roghnú/Nv </s><s> Tá/Vmip  na/Td-p  céadta/Ncmpc  cineál/Ncmsc  madraí/Ncmpg  folaíochta/Ncfsg  ann/Pr3ms  agus/Cc  iliomad/Ns-s  cineálacha/Ncmpg|Ncmpc  bodmhadraí/Ncmsc  agus/Cc"," madraí/Ncmpc"," crosphóraithe/Av  ./Fe </s><s> Beidh/Vmif  sé/Pp3mss  deacair/Aq-msc  ort/Pr2-s  an/Td-s  cineál/Ri  cuí/Aqp  peata/Ncmsg|Ncmsc  a/Sp  roghnú/Nv  agus/Cc  is/Wpri  furasta/Aqp  a/Sp  ghabháil/Nv  amú/Rg  ./Fe </s><s> Treoir/Ncfsc  é/Pp3ms  an/Td-s  leabhar/Ncmsc  seo/Dd"
"doc#3119","sé/Pp3mss  deacair/Aq-msc  ort/Pr2-s  an/Td-s  cineál/Ri  cuí/Aqp  peata/Ncmsg|Ncmsc  a/Sp  roghnú/Nv  agus/Cc  is/Wpri  furasta/Aqp  a/Sp  ghabháil/Nv  amú/Rg  ./Fe </s><s> Treoir/Ncfsc  é/Pp3ms  an/Td-s  leabhar/Ncmsc  seo/Dd  maidir/Sp  le/Sp  gearrliosta/Ncmsc"," madraí/Ncmpg"," a/Sp  dhéanamh/Nv  agus/Cc  maidir/Sp  le/Sp  cá/Rq  bhfaighfeá/Vmc-2s-d  a/Sp  thuilleadh/Nv  eolais/Ncmsg  ./Fe </s><s> Níl/Vmip---n  cur/Ncmsc  síos/Rd  sa/Spa-s  leabhar/Ncmsc  seo/Dd  ar/Sp  gach/Dq  uile/Ns-s|Dq  phór/Ncmsc  madra/Ncmsg  ach/Cs  is/Wpri"
"doc#3119","madraí/Ncmpg  a/Sp  dhéanamh/Nv  agus/Cc  maidir/Sp  le/Sp  cá/Rq  bhfaighfeá/Vmc-2s-d  a/Sp  thuilleadh/Nv  eolais/Ncmsg  ./Fe </s><s> Níl/Vmip---n  cur/Ncmsc  síos/Rd  sa/Spa-s  leabhar/Ncmsc  seo/Dd  ar/Sp  gach/Dq  uile/Ns-s|Dq  phór/Ncmsc"," madra/Ncmsg"," ach/Cs  is/Wpri  fíor/Aqp|Ncfsc  go/Cs  bhfuil/Vmip---d  cur/Ncmsc  síos/Rd  ann/Pr3ms  ar/Sp  na/Td-p  madraí/Ncmpc|Ncmpg  is/Wpri  mó/Aqc  a/Q-i  bhfuil/Vmip---d  éileamh/Ncmsc  orthu/Pr3-p  agus/Cc  ar/Sp  roinnt/Nv  madraí/Ncmpc  aduaine/Aq--pc  ./Fe </s><s> Sula/Cs  roghnóidh/Vmif"
"doc#3119","bhfaighfeá/Vmc-2s-d  a/Sp  thuilleadh/Nv  eolais/Ncmsg  ./Fe </s><s> Níl/Vmip---n  cur/Ncmsc  síos/Rd  sa/Spa-s  leabhar/Ncmsc  seo/Dd  ar/Sp  gach/Dq  uile/Ns-s|Dq  phór/Ncmsc  madra/Ncmsg  ach/Cs  is/Wpri  fíor/Aqp|Ncfsc  go/Cs  bhfuil/Vmip---d  cur/Ncmsc  síos/Rd  ann/Pr3ms  ar/Sp  na/Td-p"," madraí/Ncmpc|Ncmpg"," is/Wpri  mó/Aqc  a/Q-i  bhfuil/Vmip---d  éileamh/Ncmsc  orthu/Pr3-p  agus/Cc  ar/Sp  roinnt/Nv  madraí/Ncmpc  aduaine/Aq--pc  ./Fe </s><s> Sula/Cs  roghnóidh/Vmif  tú/Pp2-s  coileán/Ncmsc  deas/Ri  fionnaitheach/Aqp  ,/Fi  dar/Csw|Vmip  leat/Pr2-s  ,/Fi"
"doc#3119","seo/Dd  ar/Sp  gach/Dq  uile/Ns-s|Dq  phór/Ncmsc  madra/Ncmsg  ach/Cs  is/Wpri  fíor/Aqp|Ncfsc  go/Cs  bhfuil/Vmip---d  cur/Ncmsc  síos/Rd  ann/Pr3ms  ar/Sp  na/Td-p  madraí/Ncmpc|Ncmpg  is/Wpri  mó/Aqc  a/Q-i  bhfuil/Vmip---d  éileamh/Ncmsc  orthu/Pr3-p  agus/Cc  ar/Sp  roinnt/Nv"," madraí/Ncmpc"," aduaine/Aq--pc  ./Fe </s><s> Sula/Cs  roghnóidh/Vmif  tú/Pp2-s  coileán/Ncmsc  deas/Ri  fionnaitheach/Aqp  ,/Fi  dar/Csw|Vmip  leat/Pr2-s  ,/Fi  féach/Vmm-2s  do/Sp  mhodh/Ncmsc  maireachtála/Ncmsg  ./Fe </s><s> Is/Wp-i  amhlaidh/Rg  ba/Ws-i  cheart/Aqp"
"doc#3119","roghnóidh/Vmif  tú/Pp2-s  coileán/Ncmsc  deas/Ri  fionnaitheach/Aqp  ,/Fi  dar/Csw|Vmip  leat/Pr2-s  ,/Fi  féach/Vmm-2s  do/Sp  mhodh/Ncmsc  maireachtála/Ncmsg  ./Fe </s><s> Is/Wp-i  amhlaidh/Rg  ba/Ws-i  cheart/Aqp  duit/Pr2-s  an/Td-s  cineál/Ncmsc"," madra/Ncmsg"," a/Q-i  fheileann/Vmip  do/Sp  do/Dp2-s  mhodh/Ncmsc  maireachtála/Ncmsg  a/Sp  roghnú/Nv  agus/Cc  ná/Q-m  bí/Vmm-2s  ag/Sp  ceapadh/Vmis0  gur/Wpdi|Wsdi  féidir/Ns-s  leat/Pr2-s  do/Sp  shaol/Ncmsc  a/Sp  chur/Nv  i/Sp  bhfeiliúint/Nv  don/Spa-s"
"doc#3119","madra/Ncmsg  a/Q-i  fheileann/Vmip  do/Sp  do/Dp2-s  mhodh/Ncmsc  maireachtála/Ncmsg  a/Sp  roghnú/Nv  agus/Cc  ná/Q-m  bí/Vmm-2s  ag/Sp  ceapadh/Vmis0  gur/Wpdi|Wsdi  féidir/Ns-s  leat/Pr2-s  do/Sp  shaol/Ncmsc  a/Sp  chur/Nv  i/Sp  bhfeiliúint/Nv  don/Spa-s"," mhadra/Ncmsg"," ./Fe </s><s> B''/Ws-i  fhéidir/Ns-s  gurbh/Wsdi  fhearr/Aqc  duit/Pr2-s  cat/Ncmsc  nó/Cc  iasc/Ncmsc  órga/Aqp  a/Sp  cheannach/Nv  ./Fe </s><s> Ná/Q-m  roghnaigh/Vmis  madra/Ncmsc  ar/Sp|Qq-s|Q-p|Q-is  a/Q-r  chuma/Vmsp---n  amháin/Aqp  mar/Cs  go/Cs  n-éiríonn/Vmip  duine/Ncmsc"
"doc#3119","leat/Pr2-s  do/Sp  shaol/Ncmsc  a/Sp  chur/Nv  i/Sp  bhfeiliúint/Nv  don/Spa-s  mhadra/Ncmsg  ./Fe </s><s> B''/Ws-i  fhéidir/Ns-s  gurbh/Wsdi  fhearr/Aqc  duit/Pr2-s  cat/Ncmsc  nó/Cc  iasc/Ncmsc  órga/Aqp  a/Sp  cheannach/Nv  ./Fe </s><s> Ná/Q-m  roghnaigh/Vmis"," madra/Ncmsc"," ar/Sp|Qq-s|Q-p|Q-is  a/Q-r  chuma/Vmsp---n  amháin/Aqp  mar/Cs  go/Cs  n-éiríonn/Vmip  duine/Ncmsc  tuirseach/Aq-msc  d''/Sp  fhionnadh/Ncmsc  fada/Aqp  nó/Cc  d''/Sp  aghaidh/Ncfsc  rocach/Aq-fsc  ,/Fi  cuir/Vmm-2s  i/Sp  gcás/Ncmsc  ,/Fi  tar éis/Spc"
"doc#3119","n-éiríonn/Vmip  duine/Ncmsc  tuirseach/Aq-msc  d''/Sp  fhionnadh/Ncmsc  fada/Aqp  nó/Cc  d''/Sp  aghaidh/Ncfsc  rocach/Aq-fsc  ,/Fi  cuir/Vmm-2s  i/Sp  gcás/Ncmsc  ,/Fi  tar éis/Spc  scaithimh/Ncmsg  ./Fe </s><s> Roghnaigh/Vmis|Vmm-2s  an/Td-s  cineál/Ncmsc"," madra/Ncmsg"," atá/Vmip---r  uait/Pr2-s  de réir/Spc  an/Td-s  mheoin/Ncmsg  atá/Vmip---r  aige/Pr3ms  ,/Fi  de réir/Spc  an/Td-s  méid/Ncmsc  aclaíochta/Ncfsg  a/Q-r  bheidh/Vmif  uaidh/Pr3ms  agus/Cc  de réir/Spc  na/Td-s  hoibre/Ncfsg  a/Q-r  dhéanadh/Vmih  an/Td-s"
"doc#3119","an/Td-s  mheoin/Ncmsg  atá/Vmip---r  aige/Pr3ms  ,/Fi  de réir/Spc  an/Td-s  méid/Ncmsc  aclaíochta/Ncfsg  a/Q-r  bheidh/Vmif  uaidh/Pr3ms  agus/Cc  de réir/Spc  na/Td-s  hoibre/Ncfsg  a/Q-r  dhéanadh/Vmih  an/Td-s  cineál/Ri  áirithe/Aqp  sin/Dd"," madra/Ncmsc"," fadó/Rg  ./Fe </s><s> Bodmhadraí/Ncmsc  agus/Cc  madraí/Ncmpc  crosphóraithe/Av </s><s> Faoi/Sp  mhadraí/Ncmpc  folaíochta/Ncfsg  an/Td-s  leabhar/Ncmsc  seo/Dd  ,/Fi  ach/Cs  is/Wpri  peataí/Ncmpc  deasa/Aq--pc  iad/Pp3-p  na/Td-p"
"doc#3119","an/Td-s  méid/Ncmsc  aclaíochta/Ncfsg  a/Q-r  bheidh/Vmif  uaidh/Pr3ms  agus/Cc  de réir/Spc  na/Td-s  hoibre/Ncfsg  a/Q-r  dhéanadh/Vmih  an/Td-s  cineál/Ri  áirithe/Aqp  sin/Dd  madra/Ncmsc  fadó/Rg  ./Fe </s><s> Bodmhadraí/Ncmsc  agus/Cc"," madraí/Ncmpc"," crosphóraithe/Av </s><s> Faoi/Sp  mhadraí/Ncmpc  folaíochta/Ncfsg  an/Td-s  leabhar/Ncmsc  seo/Dd  ,/Fi  ach/Cs  is/Wpri  peataí/Ncmpc  deasa/Aq--pc  iad/Pp3-p  na/Td-p  bodmhadraí/Ncmsc  agus/Cc  na/Td-p  madraí/Ncmpc"
"doc#3119","uaidh/Pr3ms  agus/Cc  de réir/Spc  na/Td-s  hoibre/Ncfsg  a/Q-r  dhéanadh/Vmih  an/Td-s  cineál/Ri  áirithe/Aqp  sin/Dd  madra/Ncmsc  fadó/Rg  ./Fe </s><s> Bodmhadraí/Ncmsc  agus/Cc  madraí/Ncmpc  crosphóraithe/Av </s><s> Faoi/Sp"," mhadraí/Ncmpc"," folaíochta/Ncfsg  an/Td-s  leabhar/Ncmsc  seo/Dd  ,/Fi  ach/Cs  is/Wpri  peataí/Ncmpc  deasa/Aq--pc  iad/Pp3-p  na/Td-p  bodmhadraí/Ncmsc  agus/Cc  na/Td-p  madraí/Ncmpc  crosphóraithe/Av  freisin/Rg  ./Fe </s><s> Dar/Vmip  le/Sp  daoine/Ncmpc"
"doc#3119","agus/Cc  madraí/Ncmpc  crosphóraithe/Av </s><s> Faoi/Sp  mhadraí/Ncmpc  folaíochta/Ncfsg  an/Td-s  leabhar/Ncmsc  seo/Dd  ,/Fi  ach/Cs  is/Wpri  peataí/Ncmpc  deasa/Aq--pc  iad/Pp3-p  na/Td-p  bodmhadraí/Ncmsc  agus/Cc  na/Td-p"," madraí/Ncmpc"," crosphóraithe/Av  freisin/Rg  ./Fe </s><s> Dar/Vmip  le/Sp  daoine/Ncmpc  áirithe/Aqp|Av  is/Wpri  cliste/Aqc  sláintiúla/Aqc  iad/Pp3-p  na/Td-p  madraí/Ncmpc|Ncmpg  sin/Dd  ná/Cc  na/Td-p  madraí/Ncmpc|Ncmpg  folaíochta/Ncfsg  mar/Cs  nach/Qnr"
"doc#3119","peataí/Ncmpc  deasa/Aq--pc  iad/Pp3-p  na/Td-p  bodmhadraí/Ncmsc  agus/Cc  na/Td-p  madraí/Ncmpc  crosphóraithe/Av  freisin/Rg  ./Fe </s><s> Dar/Vmip  le/Sp  daoine/Ncmpc  áirithe/Aqp|Av  is/Wpri  cliste/Aqc  sláintiúla/Aqc  iad/Pp3-p  na/Td-p"," madraí/Ncmpc|Ncmpg"," sin/Dd  ná/Cc  na/Td-p  madraí/Ncmpc|Ncmpg  folaíochta/Ncfsg  mar/Cs  nach/Qnr  mbaineann/Vmip  galair/Ncmpc  oidhreachtúla/Aq--pc  leo/Pr3-p  ./Fe </s><s> Géinte/Ncfpc  cúlaitheacha/Aq--pc  is/Wpri  cúis/Ncfsc  leis/Sp  na/Td-p  galair/Ncmpc"
"doc#3119","na/Td-p  bodmhadraí/Ncmsc  agus/Cc  na/Td-p  madraí/Ncmpc  crosphóraithe/Av  freisin/Rg  ./Fe </s><s> Dar/Vmip  le/Sp  daoine/Ncmpc  áirithe/Aqp|Av  is/Wpri  cliste/Aqc  sláintiúla/Aqc  iad/Pp3-p  na/Td-p  madraí/Ncmpc|Ncmpg  sin/Dd  ná/Cc  na/Td-p"," madraí/Ncmpc|Ncmpg"," folaíochta/Ncfsg  mar/Cs  nach/Qnr  mbaineann/Vmip  galair/Ncmpc  oidhreachtúla/Aq--pc  leo/Pr3-p  ./Fe </s><s> Géinte/Ncfpc  cúlaitheacha/Aq--pc  is/Wpri  cúis/Ncfsc  leis/Sp  na/Td-p  galair/Ncmpc  sin/Dd  ach/Cs  ní/Qn"
"doc#3119","is/Wpri  cúis/Ncfsc  leis/Sp  na/Td-p  galair/Ncmpc  sin/Dd  ach/Cs  ní/Qn  bhaineann/Vmip---n  siad/Pp3-ps  go/Ua  hiondúil/Aqp  le/Sp  bodmhadraí/Ncmsc  ./Fe </s><s> Baineann/Vmip  míbhuntáistí/Ncmpc  ,/Fi  áfach/Rg  ,/Fi  le/Sp"," madraí/Ncmpc"," nach/Wprin  madraí/Ncmpc  folaíochta/Ncfsg  iad/Pp3-p  ./Fe </s><s> Is/Wp-i  deacair/Aqp|Ncfsc  a/Dp3ms  fhios/Ncmsc  a/Sp  bheith/Nv  agat/Pr2-s  cén/Pq--s  mhéid/Ncfsc  a/Q-r  bheidh/Vmif  i/Sp  mbodmhadra/Ncmsc  ,/Fi  cén/Pq--s  cineál/Ncmsc  fionnaidh/Ncmsg  a/Q-r"
"doc#3119","cúis/Ncfsc  leis/Sp  na/Td-p  galair/Ncmpc  sin/Dd  ach/Cs  ní/Qn  bhaineann/Vmip---n  siad/Pp3-ps  go/Ua  hiondúil/Aqp  le/Sp  bodmhadraí/Ncmsc  ./Fe </s><s> Baineann/Vmip  míbhuntáistí/Ncmpc  ,/Fi  áfach/Rg  ,/Fi  le/Sp  madraí/Ncmpc  nach/Wprin"," madraí/Ncmpc"," folaíochta/Ncfsg  iad/Pp3-p  ./Fe </s><s> Is/Wp-i  deacair/Aqp|Ncfsc  a/Dp3ms  fhios/Ncmsc  a/Sp  bheith/Nv  agat/Pr2-s  cén/Pq--s  mhéid/Ncfsc  a/Q-r  bheidh/Vmif  i/Sp  mbodmhadra/Ncmsc  ,/Fi  cén/Pq--s  cineál/Ncmsc  fionnaidh/Ncmsg  a/Q-r  bheidh/Vmif  air/Pr3ms  agus/Cc"
"doc#3119","míbhuntáistí/Ncmpc  ,/Fi  áfach/Rg  ,/Fi  le/Sp  madraí/Ncmpc  nach/Wprin  madraí/Ncmpc  folaíochta/Ncfsg  iad/Pp3-p  ./Fe </s><s> Is/Wp-i  deacair/Aqp|Ncfsc  a/Dp3ms  fhios/Ncmsc  a/Sp  bheith/Nv  agat/Pr2-s  cén/Pq--s  mhéid/Ncfsc  a/Q-r  bheidh/Vmif  i/Sp"," mbodmhadra/Ncmsc"," ,/Fi  cén/Pq--s  cineál/Ncmsc  fionnaidh/Ncmsg  a/Q-r  bheidh/Vmif  air/Pr3ms  agus/Cc  cén/Pq--s  meon/Ncmsc  a/Q-r  bheidh/Vmif  aige/Pr3ms  ./Fe </s><s> B''/Ws-i  fhiú/Ns-s  féachaint/Ncfsc|Nv  ar/Sp  mháthair/Ncfsc  an/Td-s  choileáin/Ncmsg  mar/Cs  gur/Wpdi|Wsdi"
"doc#3119","coileán/Ncmsc  folaíochta/Ncfsg  ?/Fq </s><s> Ó/Sp  dhuine/Ncmsc  a/Q-p|Q-i|Q-r  chuirfeas/Vmif---r  diancheisteanna/Ncfpc  ort/Pr2-s  faoina/Spr  bhfuil/Vmip---d  i/Sp  ndán/Ncmsc  don/Spa-s  choileán/Ncmsc  ba/Wsri  cheart/Aqp  duit/Pr2-s"," madra/Ncmsc"," a/Sp  cheannach/Nv  ./Fe </s><s> Má/Cs  bhíonn/Vmig  fear/Ncmsc  nó/Cc  bean/Ncfsc  a/Q-r  thógann/Vmip  coileáin/Ncmpc  drogallach/Aq--pg  faoi/Sp  scaradh/Ncmsc  leis/Sp  an/Td-s  gcoileán/Ncmsc  bíodh/Vmm-3s  geall/Ncmsc  go/Cs  ndearna/Vmis---d"
"doc#3119","scaradh/Ncmsc  leis/Sp  an/Td-s  gcoileán/Ncmsc  bíodh/Vmm-3s  geall/Ncmsc  go/Cs  ndearna/Vmis---d  sé/Mc|Pp3mss  cúram/Ncmsc  den/Spa-s  chuain/Ncfsc  agus/Cc  iad/Pp3-p  óg/Aqp|Ncmsc  ./Fe </s><s> Seachain/Vmm-2s  freisin/Rg  lucht/Ncmsc  an/Td-s  bhrabaigh/Ncmsg  ar/Sp"," mhadraí/Ncmpc"," ./Fe </s><s> Is/Wp-i  é/Pp3ms  an/Td-s  chaoi/Ncfsc  a/Q-i  mbeidh/Vmif  a/Dp3ms  fhios/Ncmsc  agat/Pr2-s  é/Pp3ms  seo/Dd  go/Cs  mbeidh/Vmif  go/Ua  leor/Aqp  cineálacha/Ncmpc  éagsúla/Aq--pc  pórtha/Ncmpg|Ncmpc  ar/Sp  díol/Nv  nó/Cc  go/Cs  mbeidh/Vmif  go/Ua  leor/Aqp"
"doc#3119","seo/Dd  gnó/Ncmsc  fiú/Ns-s  amháin/Aqp  má/Cs  bhíonn/Vmig  trua/Ncfsc  agat/Pr2-s  dó/Nv  ./Fe </s><s> Is/Wp-i  amhlaidh/Rg  a/Q-r  chuideoidh/Vmif  lucht/Ncmsc  ceart/Aq-msc  tógála/Ncfsg  coileán/Ncmpg|Ncmsc  leat/Pr2-s  ar feadh/Spc  shaol/Ncmsc  an/Td-s"," mhadra/Ncmsg"," ./Fe </s><s> Baineann/Vmip  cumann/Ncmsc  ar/Sp  leith/Ncfsc  le/Sp  madraí/Ncmpc  folaíochta/Ncfsg  na/Td-s  hÉireann/Npfsg  ,/Fi  i.e./Y  Gadharchumann/Vmip  na/Td-s  hÉireann/Npfsg  ,/Fi  ar/Wpsi|Wssi|Ws-q|Wsdq  mór/Aqp|Ncmsc  leo/Pr3-p  sláinte/Ncfsc  agus/Cc"
"doc#3119","agat/Pr2-s  dó/Nv  ./Fe </s><s> Is/Wp-i  amhlaidh/Rg  a/Q-r  chuideoidh/Vmif  lucht/Ncmsc  ceart/Aq-msc  tógála/Ncfsg  coileán/Ncmpg|Ncmsc  leat/Pr2-s  ar feadh/Spc  shaol/Ncmsc  an/Td-s  mhadra/Ncmsg  ./Fe </s><s> Baineann/Vmip  cumann/Ncmsc  ar/Sp  leith/Ncfsc  le/Sp"," madraí/Ncmpc"," folaíochta/Ncfsg  na/Td-s  hÉireann/Npfsg  ,/Fi  i.e./Y  Gadharchumann/Vmip  na/Td-s  hÉireann/Npfsg  ,/Fi  ar/Wpsi|Wssi|Ws-q|Wsdq  mór/Aqp|Ncmsc  leo/Pr3-p  sláinte/Ncfsc  agus/Cc  sonas/Ncmsc  na/Td-p  madraí/Ncmpg  ./Fe </s><s> Téigh/Vmm-2s  i/Sp  dteagmháil/Ncfsc"
"doc#3119","cumann/Ncmsc  ar/Sp  leith/Ncfsc  le/Sp  madraí/Ncmpc  folaíochta/Ncfsg  na/Td-s  hÉireann/Npfsg  ,/Fi  i.e./Y  Gadharchumann/Vmip  na/Td-s  hÉireann/Npfsg  ,/Fi  ar/Wpsi|Wssi|Ws-q|Wsdq  mór/Aqp|Ncmsc  leo/Pr3-p  sláinte/Ncfsc  agus/Cc  sonas/Ncmsc  na/Td-p"," madraí/Ncmpg"," ./Fe </s><s> Téigh/Vmm-2s  i/Sp  dteagmháil/Ncfsc  leo/Pr3-p  ./Fe </s><s> Coileáin/Npmsc  a/Sp  Chlárú/Nv  le/Sp  Gadharchumann/Vmip  na/Td-s  hÉireann/Npfsg </s><s> Is/Cc|Wp-i  cineál/Ncmsc  teastas/Ncmpg  beireatais/Ncmsg|Ncmpc  ag/Sp  madra/Ncmsc  é/Pp3ms  a/Sp"
"doc#3119","na/Td-p  madraí/Ncmpg  ./Fe </s><s> Téigh/Vmm-2s  i/Sp  dteagmháil/Ncfsc  leo/Pr3-p  ./Fe </s><s> Coileáin/Npmsc  a/Sp  Chlárú/Nv  le/Sp  Gadharchumann/Vmip  na/Td-s  hÉireann/Npfsg </s><s> Is/Cc|Wp-i  cineál/Ncmsc  teastas/Ncmpg  beireatais/Ncmsg|Ncmpc  ag/Sp"," madra/Ncmsc"," é/Pp3ms  a/Sp  chlárú/Nv  le/Sp  Gadharchumann/Vmip  na/Td-s  hÉireann/Npfsg  ./Fe </s><s> Má/Cs  theastaíonn/Vmip  uait/Pr2-s  an/Td-s  madra/Ncmsc  a/Sp  chur/Nv  isteach/Rd  ar/Sp  chomórtais/Ncmpc  nó/Cc  ar/Sp  sheónna/Ncmpc  déan/Ncmsc"
"doc#3119","na/Td-s  hÉireann/Npfsg </s><s> Is/Cc|Wp-i  cineál/Ncmsc  teastas/Ncmpg  beireatais/Ncmsg|Ncmpc  ag/Sp  madra/Ncmsc  é/Pp3ms  a/Sp  chlárú/Nv  le/Sp  Gadharchumann/Vmip  na/Td-s  hÉireann/Npfsg  ./Fe </s><s> Má/Cs  theastaíonn/Vmip  uait/Pr2-s  an/Td-s"," madra/Ncmsc"," a/Sp  chur/Nv  isteach/Rd  ar/Sp  chomórtais/Ncmpc  nó/Cc  ar/Sp  sheónna/Ncmpc  déan/Ncmsc  deimhin/Aq-msc  de/Pr3ms  gur/Q--s  chláraigh/Vmis  an/Td-s  fear/Ncmsc  a/Q-r  thóg/Vmis  é/Pp3ms  le/Sp  Gadharchumann/Vmip  na/Td-s  hÉireann/Npfsg  é/Pp3ms"
"doc#3119","déan/Ncmsc  deimhin/Aq-msc  de/Pr3ms  gur/Q--s  chláraigh/Vmis  an/Td-s  fear/Ncmsc  a/Q-r  thóg/Vmis  é/Pp3ms  le/Sp  Gadharchumann/Vmip  na/Td-s  hÉireann/Npfsg  é/Pp3ms  agus/Cc  go/Q-s  dtuga/Vmsp  sé/Pp3mss  an/Td-s  teastas/Ncmsc  cláraithe/Av  duit/Pr2-s  ./Fe </s><s>","Madra/Ncmsc"," tearmainn/Ncmsg  a/Sp  roghnú/Nv </s><s> Más/Csw|Ncmsc  madra/Ncmsc|Ncmsg  fásta/Av|Aqp  atá/Vmip---r  ag/Sp  teastáil/Nv  uait/Pr2-s  d''/Q  fhéadfá/Vmc-2s  a/Sp  ghabháil/Nv  chuig/Sp  tearmann/Ncmsc  madraí/Ncmpg  mar/Cs  go/Cs  mbíonn/Vmig  na/Td-p"
"doc#3119","an/Td-s  fear/Ncmsc  a/Q-r  thóg/Vmis  é/Pp3ms  le/Sp  Gadharchumann/Vmip  na/Td-s  hÉireann/Npfsg  é/Pp3ms  agus/Cc  go/Q-s  dtuga/Vmsp  sé/Pp3mss  an/Td-s  teastas/Ncmsc  cláraithe/Av  duit/Pr2-s  ./Fe </s><s> Madra/Ncmsc  tearmainn/Ncmsg  a/Sp  roghnú/Nv </s><s> Más/Csw|Ncmsc"," madra/Ncmsc|Ncmsg"," fásta/Av|Aqp  atá/Vmip---r  ag/Sp  teastáil/Nv  uait/Pr2-s  d''/Q  fhéadfá/Vmc-2s  a/Sp  ghabháil/Nv  chuig/Sp  tearmann/Ncmsc  madraí/Ncmpg  mar/Cs  go/Cs  mbíonn/Vmig  na/Td-p  mílte/Ncmpc  madra/Ncmsg  iontu/Pr3-p  agus/Cc  súil/Ncfsc  acu/Pr3-p  go/Cs"
"doc#3119","cláraithe/Av  duit/Pr2-s  ./Fe </s><s> Madra/Ncmsc  tearmainn/Ncmsg  a/Sp  roghnú/Nv </s><s> Más/Csw|Ncmsc  madra/Ncmsc|Ncmsg  fásta/Av|Aqp  atá/Vmip---r  ag/Sp  teastáil/Nv  uait/Pr2-s  d''/Q  fhéadfá/Vmc-2s  a/Sp  ghabháil/Nv  chuig/Sp  tearmann/Ncmsc"," madraí/Ncmpg"," mar/Cs  go/Cs  mbíonn/Vmig  na/Td-p  mílte/Ncmpc  madra/Ncmsg  iontu/Pr3-p  agus/Cc  súil/Ncfsc  acu/Pr3-p  go/Cs  dtabharfar/Vmif0  abhaile/Rd  iad/Pp3-p  ./Fe </s><s> Má/Cs  thugann/Vmip  tú/Pp2-s  cuairt/Ncfsc  ar/Sp  thearmann/Ncmsc  madraí/Ncmpg  ná/Cc"
"doc#3119","a/Sp  roghnú/Nv </s><s> Más/Csw|Ncmsc  madra/Ncmsc|Ncmsg  fásta/Av|Aqp  atá/Vmip---r  ag/Sp  teastáil/Nv  uait/Pr2-s  d''/Q  fhéadfá/Vmc-2s  a/Sp  ghabháil/Nv  chuig/Sp  tearmann/Ncmsc  madraí/Ncmpg  mar/Cs  go/Cs  mbíonn/Vmig  na/Td-p  mílte/Ncmpc"," madra/Ncmsg"," iontu/Pr3-p  agus/Cc  súil/Ncfsc  acu/Pr3-p  go/Cs  dtabharfar/Vmif0  abhaile/Rd  iad/Pp3-p  ./Fe </s><s> Má/Cs  thugann/Vmip  tú/Pp2-s  cuairt/Ncfsc  ar/Sp  thearmann/Ncmsc  madraí/Ncmpg  ná/Cc  déan/Ncmsc  neamhshuim/Ncfsc  de/Sp  na/Td-p  madraí/Ncmpc"
"doc#3119","madraí/Ncmpg  mar/Cs  go/Cs  mbíonn/Vmig  na/Td-p  mílte/Ncmpc  madra/Ncmsg  iontu/Pr3-p  agus/Cc  súil/Ncfsc  acu/Pr3-p  go/Cs  dtabharfar/Vmif0  abhaile/Rd  iad/Pp3-p  ./Fe </s><s> Má/Cs  thugann/Vmip  tú/Pp2-s  cuairt/Ncfsc  ar/Sp  thearmann/Ncmsc"," madraí/Ncmpg"," ná/Cc  déan/Ncmsc  neamhshuim/Ncfsc  de/Sp  na/Td-p  madraí/Ncmpc  nach/Qnr  mbactar/Vmip0  leo/Pr3-p  go/Ua  hiondúil/Aqp  ,/Fi  e.g./Y  bíonn/Vmig  éileamh/Ncmsc  ar/Sp  mhadraí/Ncmpc  beaga/Aq--pc  bána/Aq--pc  ach/Cs  ní/Qn  bhactar/Vmip0--n  le/Sp"
"doc#3119","madra/Ncmsg  iontu/Pr3-p  agus/Cc  súil/Ncfsc  acu/Pr3-p  go/Cs  dtabharfar/Vmif0  abhaile/Rd  iad/Pp3-p  ./Fe </s><s> Má/Cs  thugann/Vmip  tú/Pp2-s  cuairt/Ncfsc  ar/Sp  thearmann/Ncmsc  madraí/Ncmpg  ná/Cc  déan/Ncmsc  neamhshuim/Ncfsc  de/Sp  na/Td-p"," madraí/Ncmpc"," nach/Qnr  mbactar/Vmip0  leo/Pr3-p  go/Ua  hiondúil/Aqp  ,/Fi  e.g./Y  bíonn/Vmig  éileamh/Ncmsc  ar/Sp  mhadraí/Ncmpc  beaga/Aq--pc  bána/Aq--pc  ach/Cs  ní/Qn  bhactar/Vmip0--n  le/Sp  madraí/Ncmpc  donna/Aq--pc  nó/Cc  dubha/Aq--pg|Aq--pv|Aq--pc  ./Fe </s><s> Féach/Vmm-2s  ar/Sp"
"doc#3119","tú/Pp2-s  cuairt/Ncfsc  ar/Sp  thearmann/Ncmsc  madraí/Ncmpg  ná/Cc  déan/Ncmsc  neamhshuim/Ncfsc  de/Sp  na/Td-p  madraí/Ncmpc  nach/Qnr  mbactar/Vmip0  leo/Pr3-p  go/Ua  hiondúil/Aqp  ,/Fi  e.g./Y  bíonn/Vmig  éileamh/Ncmsc  ar/Sp"," mhadraí/Ncmpc"," beaga/Aq--pc  bána/Aq--pc  ach/Cs  ní/Qn  bhactar/Vmip0--n  le/Sp  madraí/Ncmpc  donna/Aq--pc  nó/Cc  dubha/Aq--pg|Aq--pv|Aq--pc  ./Fe </s><s> Féach/Vmm-2s  ar/Sp  na/Td-p  Luirsirí/Npmsc  agus/Cc  ar/Sp  na/Td-p  Cúnna/Ncmpc  ./Fe </s><s> Is/Wp-i  amhlaidh/Rg  nach/Qnr  dtaitníonn/Vmip  an/Td-s"
"doc#3119","ná/Cc  déan/Ncmsc  neamhshuim/Ncfsc  de/Sp  na/Td-p  madraí/Ncmpc  nach/Qnr  mbactar/Vmip0  leo/Pr3-p  go/Ua  hiondúil/Aqp  ,/Fi  e.g./Y  bíonn/Vmig  éileamh/Ncmsc  ar/Sp  mhadraí/Ncmpc  beaga/Aq--pc  bána/Aq--pc  ach/Cs  ní/Qn  bhactar/Vmip0--n  le/Sp"," madraí/Ncmpc"," donna/Aq--pc  nó/Cc  dubha/Aq--pg|Aq--pv|Aq--pc  ./Fe </s><s> Féach/Vmm-2s  ar/Sp  na/Td-p  Luirsirí/Npmsc  agus/Cc  ar/Sp  na/Td-p  Cúnna/Ncmpc  ./Fe </s><s> Is/Wp-i  amhlaidh/Rg  nach/Qnr  dtaitníonn/Vmip  an/Td-s  fuacht/Ncmsc  leo/Pr3-p  agus/Cc  fanfaidh/Vmif  siad/Pp3-ps  ar/Sp  an/Td-s"
"doc#3119","a/Q-r  bhíonn/Vmig  ag/Sp  teastáil/Nv  uathu/Pr3-p  ná/Cc  mar/Cs  a/Q-r  cheapfaí/Vmc-0  ./Fe </s><s> Is/Wp-i  é/Pp3ms  fírinne/Ncmsc  an/Td-s  scéil/Ncmsg  gur/Wpdi|Wsdi  leasc/Aqp  le/Sp  daoine/Ncmpc  bheith/Nv  istigh/Rd  a/Sp  thabhairt/Nv  do/Sp"," mhadraí/Ncmpc"," fásta/Av|Aqp  ./Fe </s><s> Is/Cc  mór/Ncmsc  an/Td-s  trua/Ncfsg  é/Pp3ms  sin/Dd  mar/Cs  go/Cs  mbíonn/Vmig  siad/Pp3-ps  traenáilte/Av  agus/Cc  gan/Sp  cleachtadh/Nv  acu/Pr3-p  ar/Sp  shaol/Ncmsc  an/Td-s  chonchró/Ncmsg  ./Fe </s><s> Roghnaigh/Vmis  madra/Ncmsc  a/Q-i"
"doc#3119","mhadraí/Ncmpc  fásta/Av|Aqp  ./Fe </s><s> Is/Cc  mór/Ncmsc  an/Td-s  trua/Ncfsg  é/Pp3ms  sin/Dd  mar/Cs  go/Cs  mbíonn/Vmig  siad/Pp3-ps  traenáilte/Av  agus/Cc  gan/Sp  cleachtadh/Nv  acu/Pr3-p  ar/Sp  shaol/Ncmsc  an/Td-s  chonchró/Ncmsg  ./Fe </s><s> Roghnaigh/Vmis"," madra/Ncmsc"," a/Q-i  fheileann/Vmip  do/Sp  do/Dp2-s  shaol/Ncmsc  ,/Fi  e.g./Y  má/Cs  tá/Vmip  gasúir/Ncmpc  agat/Pr2-s  d''/Q  fheilfeadh/Vmc  madra/Ncmsc  cineálta/Aqp  duit/Pr2-s  a/Q-i  chorraíonn/Vmip  a/Dp3ms  eireaball/Ncmsc  ,/Fi  ach/Cs  más/Csw|Ncmsc  duine/Ncmsc"
"doc#3119","gan/Sp  cleachtadh/Nv  acu/Pr3-p  ar/Sp  shaol/Ncmsc  an/Td-s  chonchró/Ncmsg  ./Fe </s><s> Roghnaigh/Vmis  madra/Ncmsc  a/Q-i  fheileann/Vmip  do/Sp  do/Dp2-s  shaol/Ncmsc  ,/Fi  e.g./Y  má/Cs  tá/Vmip  gasúir/Ncmpc  agat/Pr2-s  d''/Q  fheilfeadh/Vmc"," madra/Ncmsc"," cineálta/Aqp  duit/Pr2-s  a/Q-i  chorraíonn/Vmip  a/Dp3ms  eireaball/Ncmsc  ,/Fi  ach/Cs  más/Csw|Ncmsc  duine/Ncmsc  suaimhneach/Aq-msc  thú/Pp2-s  d''/Q  fheilfeadh/Vmc  an/Td-s  madra/Ncmsc  cúthail/Aq-msc  atá/Vmip---r  ar/Sp  an/Td-s  gcúlráid/Ncfsc"
"doc#3119","gasúir/Ncmpc  agat/Pr2-s  d''/Q  fheilfeadh/Vmc  madra/Ncmsc  cineálta/Aqp  duit/Pr2-s  a/Q-i  chorraíonn/Vmip  a/Dp3ms  eireaball/Ncmsc  ,/Fi  ach/Cs  más/Csw|Ncmsc  duine/Ncmsc  suaimhneach/Aq-msc  thú/Pp2-s  d''/Q  fheilfeadh/Vmc  an/Td-s"," madra/Ncmsc"," cúthail/Aq-msc  atá/Vmip---r  ar/Sp  an/Td-s  gcúlráid/Ncfsc  duit/Pr2-s  ./Fe </s><s> Is/Wp-i  amhlaidh/Rg  a/Q-r  bheidh/Vmif  sé/Pp3mss  lách/Aq-msv|Aq-msg|Aq-msc  agus/Cc  é/Pp3ms  ceanúil/Aqp  ar/Sp  dhuine/Ncmsc  áirithe/Aqp|Av  ./Fe </s><s> Madra/Ncmsc  fireann/Vmip  nó/Cc  baineann/Vmip"
"doc#3119","thú/Pp2-s  d''/Q  fheilfeadh/Vmc  an/Td-s  madra/Ncmsc  cúthail/Aq-msc  atá/Vmip---r  ar/Sp  an/Td-s  gcúlráid/Ncfsc  duit/Pr2-s  ./Fe </s><s> Is/Wp-i  amhlaidh/Rg  a/Q-r  bheidh/Vmif  sé/Pp3mss  lách/Aq-msv|Aq-msg|Aq-msc  agus/Cc  é/Pp3ms  ceanúil/Aqp  ar/Sp  dhuine/Ncmsc  áirithe/Aqp|Av  ./Fe </s><s>","Madra/Ncmsc"," fireann/Vmip  nó/Cc  baineann/Vmip  ?/Fq </s><s> Roghnaíodh/Vmis0  an/Td-s  duine/Ncmsc  féin/Px  madra/Ncmsc  fireann/Vmip  nó/Cc  baineann/Vmip  ./Fe </s><s> Is/Wp-i  fíor/Aqp|Ncfsc  go/Cs  bhféadfadh/Vmc  dúil/Ncfsc  a/Sp  bheith/Nv  ag/Sp  an/Td-s  madra/Ncmsc"
"doc#3119","duit/Pr2-s  ./Fe </s><s> Is/Wp-i  amhlaidh/Rg  a/Q-r  bheidh/Vmif  sé/Pp3mss  lách/Aq-msv|Aq-msg|Aq-msc  agus/Cc  é/Pp3ms  ceanúil/Aqp  ar/Sp  dhuine/Ncmsc  áirithe/Aqp|Av  ./Fe </s><s> Madra/Ncmsc  fireann/Vmip  nó/Cc  baineann/Vmip  ?/Fq </s><s> Roghnaíodh/Vmis0  an/Td-s  duine/Ncmsc  féin/Px"," madra/Ncmsc"," fireann/Vmip  nó/Cc  baineann/Vmip  ./Fe </s><s> Is/Wp-i  fíor/Aqp|Ncfsc  go/Cs  bhféadfadh/Vmc  dúil/Ncfsc  a/Sp  bheith/Nv  ag/Sp  an/Td-s  madra/Ncmsc  fireann/Vmip  i/Sp  madraí/Ncmpc  baineanna/Ncmpc  ach/Cs  d''/Q  fhéadfadh/Vmc  gan/Sp  a/Sp"
"doc#3119","<s> Madra/Ncmsc  fireann/Vmip  nó/Cc  baineann/Vmip  ?/Fq </s><s> Roghnaíodh/Vmis0  an/Td-s  duine/Ncmsc  féin/Px  madra/Ncmsc  fireann/Vmip  nó/Cc  baineann/Vmip  ./Fe </s><s> Is/Wp-i  fíor/Aqp|Ncfsc  go/Cs  bhféadfadh/Vmc  dúil/Ncfsc  a/Sp  bheith/Nv  ag/Sp  an/Td-s"," madra/Ncmsc"," fireann/Vmip  i/Sp  madraí/Ncmpc  baineanna/Ncmpc  ach/Cs  d''/Q  fhéadfadh/Vmc  gan/Sp  a/Sp  bheith/Nv  agus/Cc  nach/Qnr  síolródh/Vmc  sé/Pp3mss  ./Fe </s><s> Beidh/Vmif  an/Td-s  madra/Ncmsc  fireann/Vmip  ceansa/Aqc  má/Cs"
"doc#3119","baineann/Vmip  ?/Fq </s><s> Roghnaíodh/Vmis0  an/Td-s  duine/Ncmsc  féin/Px  madra/Ncmsc  fireann/Vmip  nó/Cc  baineann/Vmip  ./Fe </s><s> Is/Wp-i  fíor/Aqp|Ncfsc  go/Cs  bhféadfadh/Vmc  dúil/Ncfsc  a/Sp  bheith/Nv  ag/Sp  an/Td-s  madra/Ncmsc  fireann/Vmip  i/Sp"," madraí/Ncmpc"," baineanna/Ncmpc  ach/Cs  d''/Q  fhéadfadh/Vmc  gan/Sp  a/Sp  bheith/Nv  agus/Cc  nach/Qnr  síolródh/Vmc  sé/Pp3mss  ./Fe </s><s> Beidh/Vmif  an/Td-s  madra/Ncmsc  fireann/Vmip  ceansa/Aqc  má/Cs  choilltear/Vmip0  é/Pp3ms  agus/Cc  an/Td-s"
"doc#3119","dúil/Ncfsc  a/Sp  bheith/Nv  ag/Sp  an/Td-s  madra/Ncmsc  fireann/Vmip  i/Sp  madraí/Ncmpc  baineanna/Ncmpc  ach/Cs  d''/Q  fhéadfadh/Vmc  gan/Sp  a/Sp  bheith/Nv  agus/Cc  nach/Qnr  síolródh/Vmc  sé/Pp3mss  ./Fe </s><s> Beidh/Vmif  an/Td-s"," madra/Ncmsc"," fireann/Vmip  ceansa/Aqc  má/Cs  choilltear/Vmip0  é/Pp3ms  agus/Cc  an/Td-s  madra/Ncmsc  baineann/Vmip  ceansa/Aqc  freisin/Rg  má/Cs  dhéantar/Vmip0  seascachán/Ncmsc  di/Pr3fs  ./Fe </s><s> Tá/Vmip  instealltaí/Vmih0  ar/Sp  fáil/Nv"
"doc#3119","baineanna/Ncmpc  ach/Cs  d''/Q  fhéadfadh/Vmc  gan/Sp  a/Sp  bheith/Nv  agus/Cc  nach/Qnr  síolródh/Vmc  sé/Pp3mss  ./Fe </s><s> Beidh/Vmif  an/Td-s  madra/Ncmsc  fireann/Vmip  ceansa/Aqc  má/Cs  choilltear/Vmip0  é/Pp3ms  agus/Cc  an/Td-s"," madra/Ncmsc"," baineann/Vmip  ceansa/Aqc  freisin/Rg  má/Cs  dhéantar/Vmip0  seascachán/Ncmsc  di/Pr3fs  ./Fe </s><s> Tá/Vmip  instealltaí/Vmih0  ar/Sp  fáil/Nv  chun/Sp  nach/Qnr  mbeidh/Vmif  an/Td-s  madra/Ncmsc  baineann/Vmip  faoi/Sp"
"doc#3119","é/Pp3ms  agus/Cc  an/Td-s  madra/Ncmsc  baineann/Vmip  ceansa/Aqc  freisin/Rg  má/Cs  dhéantar/Vmip0  seascachán/Ncmsc  di/Pr3fs  ./Fe </s><s> Tá/Vmip  instealltaí/Vmih0  ar/Sp  fáil/Nv  chun/Sp  nach/Qnr  mbeidh/Vmif  an/Td-s"," madra/Ncmsc"," baineann/Vmip  faoi/Sp  adhall/Ncmsc  ná/Cc  dúil/Ncfsc  ag/Sp  an/Td-s  madra/Ncmsc  fireann/Vmip  inti/Pr3fs  agus/Cc  í/Pp3fs  faoi/Sp  adhall/Ncmsc  ./Fe </s><s> Déantar/Vmm-0|Vmip0  é/Pp3ms  sin/Dd  le/Sp  go/Ua  leor/Aqp  de/Sp  na/Td-p  madraí/Ncmpc|Ncmpg  a/Q-r  bhíonn/Vmig  i/Sp"
"doc#3119","freisin/Rg  má/Cs  dhéantar/Vmip0  seascachán/Ncmsc  di/Pr3fs  ./Fe </s><s> Tá/Vmip  instealltaí/Vmih0  ar/Sp  fáil/Nv  chun/Sp  nach/Qnr  mbeidh/Vmif  an/Td-s  madra/Ncmsc  baineann/Vmip  faoi/Sp  adhall/Ncmsc  ná/Cc  dúil/Ncfsc  ag/Sp  an/Td-s"," madra/Ncmsc"," fireann/Vmip  inti/Pr3fs  agus/Cc  í/Pp3fs  faoi/Sp  adhall/Ncmsc  ./Fe </s><s> Déantar/Vmm-0|Vmip0  é/Pp3ms  sin/Dd  le/Sp  go/Ua  leor/Aqp  de/Sp  na/Td-p  madraí/Ncmpc|Ncmpg  a/Q-r  bhíonn/Vmig  i/Sp  dtearmainn/Ncmpc  ./Fe </s><s> Coileáin/Npmsc  á/Spp-p  dtraenáil/Nv"
"doc#3119","nach/Qnr  mbeidh/Vmif  an/Td-s  madra/Ncmsc  baineann/Vmip  faoi/Sp  adhall/Ncmsc  ná/Cc  dúil/Ncfsc  ag/Sp  an/Td-s  madra/Ncmsc  fireann/Vmip  inti/Pr3fs  agus/Cc  í/Pp3fs  faoi/Sp  adhall/Ncmsc  ./Fe </s><s> Déantar/Vmm-0|Vmip0  é/Pp3ms  sin/Dd  le/Sp  go/Ua  leor/Aqp  de/Sp  na/Td-p"," madraí/Ncmpc|Ncmpg"," a/Q-r  bhíonn/Vmig  i/Sp  dtearmainn/Ncmpc  ./Fe </s><s> Coileáin/Npmsc  á/Spp-p  dtraenáil/Nv  Caidreamh/Ncmpg|Ncmsc  an/Td-s  choileáin/Ncmpc  le/Sp  madraí/Ncmpc  eile/Dd  agus/Cc  le/Sp  daoine/Ncmpc  Baineann/Vmip  tábhacht/Ncfsc"
"doc#3119","í/Pp3fs  faoi/Sp  adhall/Ncmsc  ./Fe </s><s> Déantar/Vmm-0|Vmip0  é/Pp3ms  sin/Dd  le/Sp  go/Ua  leor/Aqp  de/Sp  na/Td-p  madraí/Ncmpc|Ncmpg  a/Q-r  bhíonn/Vmig  i/Sp  dtearmainn/Ncmpc  ./Fe </s><s> Coileáin/Npmsc  á/Spp-p  dtraenáil/Nv  Caidreamh/Ncmpg|Ncmsc  an/Td-s  choileáin/Ncmpc  le/Sp"," madraí/Ncmpc"," eile/Dd  agus/Cc  le/Sp  daoine/Ncmpc  Baineann/Vmip  tábhacht/Ncfsc  leis/Sp  na/Td-p  chéad/Mo  seachtainí/Ncfpc  de/Sp  shaol/Ncmsc  an/Td-s  choileáin/Ncmsg  ./Fe </s><s> Ba/Ws-i  iad/Pp3-p  na/Td-p  traenálaithe/Ncmpc  a/Q-r  bhí/Vmis  ar/Sp"
"doc#3119","eile/Dd  agus/Cc  le/Sp  daoine/Ncmpc  Baineann/Vmip  tábhacht/Ncfsc  leis/Sp  na/Td-p  chéad/Mo  seachtainí/Ncfpc  de/Sp  shaol/Ncmsc  an/Td-s  choileáin/Ncmsg  ./Fe </s><s> Ba/Ws-i  iad/Pp3-p  na/Td-p  traenálaithe/Ncmpc  a/Q-r  bhí/Vmis  ar/Sp"," mhadraí/Ncmpc"," treorach/Aq--pg  na/Td-p  ndall/Ncmsc  a/Q-r  thug/Vmis  faoi/Sp  deara/Ns-s  ar/Sp  dtús/Ncmsc  go/Cs  gcaithfidh/Vmif  an/Td-s  coileán/Ncmsc  eolas/Ncmsc  a/Sp  chur/Nv  ar/Sp  an/Td-s  saol/Ncmsc  sula/Cs  mbeidh/Vmif  sé/Pp3mss  14/Mn  seachtaine/Ncfsg  d''/Sp"
"doc#3119","fós/Rg  ./Fe </s><s> Ar/Sp  ndóigh/Ncfsc  ,/Fi  d''/Q  fhéadfá/Vmc-2s  an/Td-s  coileán/Ncmsc  a/Sp  thabhairt/Nv  leat/Pr2-s  i/Sp  ngach/Ns-s  uile/Ns-s|Dq  áit/Ncfsc  dá/Cs  dté/Vmsp  tú/Pp2-s  ach/Cs  ní/Ncmsc|Ncfsc|Nv|Wp-in  furasta/Aqp  é/Pp3ms  sin/Dd  a/Sp  dhéanamh/Nv  le/Sp"," madraí/Ncmpc"," móra/Aq--pc  ./Fe </s><s> Dá/Spp-s  thúisce/Ncfsc  dá/Cs  dté/Vmsp  an/Td-s  coileán/Ncmsc  i/Sp  gcarranna/Ncmpc  ,/Fi  dá/Cs  gcloise/Vmsp  sé/Pp3mss  torann/Ncmsc  an/Td-s  tráchta/Av  agus/Cc  dá/Cs  gcasa/Vmsp  sé/Pp3mss  ar/Sp  ghasúir/Ncmpc  ,/Fi  is/Wpri  ea/Pp3-s  is/Wpri  fearr/Aqc  é/Pp3ms"
"doc#3119","go/Cs  mbaineann/Vmip  na/Td-p  coileáin/Ncmpc  agus/Cc  na/Td-p  húinéirí/Ncmpc  an-sult/Ncmpg  as/Pr3ms  ./Fe </s><s> Is/Wp-i  amhlaidh/Rg  a/Q-r  dhéanann/Vmip  coileáin/Ncmpc  caidreamh/Ncmpg  le/Sp  pórtha/Ncmpc  éagsúla/Aq--pc"," madraí/Ncmpc|Ncmpg"," agus/Cc  a/Q-r  fhoghlaimíonn/Vmip  siad/Pp3-ps  scileanna/Ncfpc  cumarsáide/Ncfsg  ,/Fi  i.e./Y  cén/Pq--s  chaoi/Ncfsc  le/Sp  spraoi/Ncmsc  sábháilte/Av  a/Sp  dhéanamh/Nv  le/Sp  madraí/Ncmpc  eile/Dd  ./Fe </s>"
"doc#3119","éagsúla/Aq--pc  madraí/Ncmpc|Ncmpg  agus/Cc  a/Q-r  fhoghlaimíonn/Vmip  siad/Pp3-ps  scileanna/Ncfpc  cumarsáide/Ncfsg  ,/Fi  i.e./Y  cén/Pq--s  chaoi/Ncfsc  le/Sp  spraoi/Ncmsc  sábháilte/Av  a/Sp  dhéanamh/Nv  le/Sp"," madraí/Ncmpc"," eile/Dd  ./Fe </s><s> Fiafraigh/Vmm-2s  den/Spa-s  tréadlia/Ncmsc  áitiúil/Aq-msc  cá/Rq  mbíonn/Vmig  na/Td-p  grúpaí/Ncmpc  sin/Dd  ag/Sp  teacht/Nv  le/Sp  chéile/Ncmsc  ./Fe </s><s> Modhanna/Ncmpc  traenála/Ncfsg  le/Sp  haghaidh/Ncfsc  an/Td-s"
"doc#3119","corrabhuais/Ncfsc  ortsa/Pr2-s-e  ./Fe </s><s> Cén/Pq--s  chaoi/Ncfsc  a/Q-i  mbeadh/Vmc  a/Dp3ms  fhios/Ncmsc  aige/Pr3ms  cé/Ncfsc  acu/Pr3-p  gníomh/Ncmsc  is/Wpri  cúis/Ncfsc  leis/Sp  an/Td-s  gcorrabhuais/Ncfsc  ?/Fq </s><s> Ní/Qn  bhaineann/Vmip---n  ciontacht/Ncfsc  le/Sp"," madra/Ncmsc"," ./Fe </s><s> Is/Wp-i  amhlaidh/Rg  a/Q-r  bhíonn/Vmig  ceann/Ncmsc  faoi/Sp|Pr3ms  air/Pr3ms  mar/Cs  go/Cs  mbíonn/Vmig  iompar/Ncmsc  aisteach/Aq-msc  fútsa/Pr2-s-e  nuair/Cs  a/Q-r  aimsíonn/Vmip  tú/Pp2-s  a/Sp  mhún/Nv  nó/Cc  a/Sp  chac/Nv  sa/Spa-s  seomra/Ncmsc  -/Fb"
"doc#3119","coileáin/Ncmsg|Ncmpc  a/Q-p|Q-i|Q-r  tógadh/Vmis0  i/Sp  gconchró/Ncmsc  a/Sp  thraenáil/Nv  le/Sp  haghaidh/Ncfsc  an/Td-s  tsaoil/Ncmsg  sa/Spa-s  teach/Ncmsc  ná/Cc  iadsan/Pp3-p-e  a/Q-p|Q-i|Q-r  tógadh/Vmis0  i/Sp  dteach/Ncmsc  ./Fe </s><s> Agus/Cc  coinneoidh/Vmif"," madraí/Ncmpc"," a/Dp3-p  ngnáthóg/Ncfsc  glan/Aq-msc  ar/Sp  aon/Mc|Dq  chaoi/Ncfsc  ach/Cs  ní/Ncmsc|Ncfsc|Nv|Wp-in  fíor/Aqp|Aq-msc  é/Pp3ms  sin/Dd  i/Sp  gcás/Ncmsc  madraí/Ncmpg  a/Q-r  choinnítear/Vmip0  in/Sp  áit/Ncfsc  bheag/Aq-fsc  ./Fe </s><s> Agus/Cc  is/Wp-i  deacra/Aqc  madraí/Ncmpc  beaga/Aq--pc  a/Sp"
"doc#3119","an/Td-s  tsaoil/Ncmsg  sa/Spa-s  teach/Ncmsc  ná/Cc  iadsan/Pp3-p-e  a/Q-p|Q-i|Q-r  tógadh/Vmis0  i/Sp  dteach/Ncmsc  ./Fe </s><s> Agus/Cc  coinneoidh/Vmif  madraí/Ncmpc  a/Dp3-p  ngnáthóg/Ncfsc  glan/Aq-msc  ar/Sp  aon/Mc|Dq  chaoi/Ncfsc  ach/Cs  ní/Ncmsc|Ncfsc|Nv|Wp-in  fíor/Aqp|Aq-msc  é/Pp3ms  sin/Dd  i/Sp  gcás/Ncmsc"," madraí/Ncmpg"," a/Q-r  choinnítear/Vmip0  in/Sp  áit/Ncfsc  bheag/Aq-fsc  ./Fe </s><s> Agus/Cc  is/Wp-i  deacra/Aqc  madraí/Ncmpc  beaga/Aq--pc  a/Sp  thraenáil/Nv  ná/Cc  madraí/Ncmpc  móra/Aq--pc  mar/Cs  nach/Wprin  léir/Aqp  dóibh/Pr3-p  an/Td-s  saol/Ncmsc  ar/Sp  an/Td-s  gcuma/Ncfsc"
"doc#3119","coinneoidh/Vmif  madraí/Ncmpc  a/Dp3-p  ngnáthóg/Ncfsc  glan/Aq-msc  ar/Sp  aon/Mc|Dq  chaoi/Ncfsc  ach/Cs  ní/Ncmsc|Ncfsc|Nv|Wp-in  fíor/Aqp|Aq-msc  é/Pp3ms  sin/Dd  i/Sp  gcás/Ncmsc  madraí/Ncmpg  a/Q-r  choinnítear/Vmip0  in/Sp  áit/Ncfsc  bheag/Aq-fsc  ./Fe </s><s> Agus/Cc  is/Wp-i  deacra/Aqc"," madraí/Ncmpc"," beaga/Aq--pc  a/Sp  thraenáil/Nv  ná/Cc  madraí/Ncmpc  móra/Aq--pc  mar/Cs  nach/Wprin  léir/Aqp  dóibh/Pr3-p  an/Td-s  saol/Ncmsc  ar/Sp  an/Td-s  gcuma/Ncfsc  chéanna/Ncfpg|Ncmsg  ,/Fi  e/Xf  ./Fe </s><s> g/Xx  sílfidh/Vmif  Brocaire/Ncmsc  Yorkshire/Npmsc  gur/Wpdi|Wsdi  fada/Aqp"
"doc#3119","glan/Aq-msc  ar/Sp  aon/Mc|Dq  chaoi/Ncfsc  ach/Cs  ní/Ncmsc|Ncfsc|Nv|Wp-in  fíor/Aqp|Aq-msc  é/Pp3ms  sin/Dd  i/Sp  gcás/Ncmsc  madraí/Ncmpg  a/Q-r  choinnítear/Vmip0  in/Sp  áit/Ncfsc  bheag/Aq-fsc  ./Fe </s><s> Agus/Cc  is/Wp-i  deacra/Aqc  madraí/Ncmpc  beaga/Aq--pc  a/Sp  thraenáil/Nv  ná/Cc"," madraí/Ncmpc"," móra/Aq--pc  mar/Cs  nach/Wprin  léir/Aqp  dóibh/Pr3-p  an/Td-s  saol/Ncmsc  ar/Sp  an/Td-s  gcuma/Ncfsc  chéanna/Ncfpg|Ncmsg  ,/Fi  e/Xf  ./Fe </s><s> g/Xx  sílfidh/Vmif  Brocaire/Ncmsc  Yorkshire/Npmsc  gur/Wpdi|Wsdi  fada/Aqp  uaidh/Pr3ms  an/Td-s  chéad/Mo|Mc  seomra/Ncmsc  eile/Dd"
"doc#3119","an/Td-s  saol/Ncmsc  ar/Sp  an/Td-s  gcuma/Ncfsc  chéanna/Ncfpg|Ncmsg  ,/Fi  e/Xf  ./Fe </s><s> g/Xx  sílfidh/Vmif  Brocaire/Ncmsc  Yorkshire/Npmsc  gur/Wpdi|Wsdi  fada/Aqp  uaidh/Pr3ms  an/Td-s  chéad/Mo|Mc  seomra/Ncmsc  eile/Dd  óna/Spp-s  easair/Ncfsc  ./Fe </s><s> Is/Wp-i  furasta/Aqp"," madra/Ncmsc|Ncmsg"," a/Sp  thraenáil/Nv  chun/Sp  an/Td-s  tí/Ncmsc  mura/Cs  dtuga/Ncmsc  tú/Pp2-s  drochnósanna/Ncmpc  dó/Pr3ms  ,/Fi  e.g./Y  cac/Nv|Ncmsc  nó/Cc  mún/Vmm-2s  a/Sp  dhéanamh/Nv  sa/Spa-s  teach/Ncmsc  ./Fe </s><s> Tabhair/Vmm-2s  an/Td-s  coileán/Ncmsc  amach/Rd  sa/Spa-s"
"doc#3119","sa/Spa-s  teach/Ncmsc  agus/Cc  ní/Ncmsc|Ncfsc|Wp-in  móide/Aqc  go/Cs  salóidh/Vmif  sé/Pp3mss  é/Pp3ms  ./Fe </s><s> A/Dp3fs|Ud  thábhachtaí/Aqc  is/Cc  atá/Vmip---r  an/Td-s  traenáil/Ncfsc </s><s> Is/Wp-i  minic/Rg|Aqp  a/Q-r  thugtar/Vmip0  instealladh/Vmis0  marfach/Aqp  do/Sp"," mhadra/Ncmsc"," óg/Aq-msc  i/Sp  ngeall/Ncmsc  ar/Sp  a/Dp3ms  mhí-iompar/Ncmsc  ./Fe </s><s> Má/Cs  tharlaíonn/Vmip  sé/Pp3mss  sin/Dd  do/Sp  do/Dp2-s  mhadrasa/Ncmsc-e  is/Wpri  amhlaidh/Rg  nár/Qnrs  éirigh/Vmis---n  leat/Pr2-s  é/Pp3ms  a/Sp  mhúineadh/Nv  i/Sp  gceart/Ncmsc  ./Fe </s><s> Ar/Sp"
"doc#3119","is/Cc  atá/Vmip---r  an/Td-s  traenáil/Ncfsc </s><s> Is/Wp-i  minic/Rg|Aqp  a/Q-r  thugtar/Vmip0  instealladh/Vmis0  marfach/Aqp  do/Sp  mhadra/Ncmsc  óg/Aq-msc  i/Sp  ngeall/Ncmsc  ar/Sp  a/Dp3ms  mhí-iompar/Ncmsc  ./Fe </s><s> Má/Cs  tharlaíonn/Vmip  sé/Pp3mss  sin/Dd  do/Sp  do/Dp2-s"," mhadrasa/Ncmsc-e"," is/Wpri  amhlaidh/Rg  nár/Qnrs  éirigh/Vmis---n  leat/Pr2-s  é/Pp3ms  a/Sp  mhúineadh/Nv  i/Sp  gceart/Ncmsc  ./Fe </s><s> Ar/Sp  ndóigh/Ncfsc  ,/Fi  is/Wpri  ábhar/Ncmsc  grinn/Aq-msc  mí-/Ncfsc  iompar/Ncmsc|Nv  coileáin/Ncmsg|Ncmpc  ag/Sp  duine/Ncmsc  go/Ua  minic/Aqp  ./Fe </s><s> Is/Wp-i"
"doc#3119","daoine/Ncmpc  go/Cs  mbeadh/Vmc  coileán/Ncmsc  ag/Sp  preabarnach/Ncfsc  ,/Fi  ag/Sp  tafann/Ncmsc  le/Sp  scleondar/Ncmsc  agus/Cc  ag/Sp  cogaint/Nv  slipéar/Ncmsc|Ncmpg  ./Fe </s><s> Faraor/I  géar/Aqp  ,/Fi  ní/Qn  thuigeann/Vmip---n  do/Sp"," mhadra/Ncmsc"," cén/Pq--s  fáth/Ncmsc  a/Q-i  bhfuil/Vmip---d  míshásamh/Ncmsc  ort/Pr2-s  nuair/Cs  a/Q-r  chuirfidh/Vmif  sé/Pp3mss  a/Dp3ms  lapaí/Ncmpc  ar/Sp|Wpsi|Wssi|Ws-q|Wsdq  do/Sp  ghualainn/Ncfsc  sé/Ncmsg  mhí/Ncfsc|Npfsg  ina/Spp-s  dhiaidh/Ns-s  sin/Dd  ./Fe </s><s> Mar/Sp  sin/Pd  ,/Fi  mol/Vmm-2s  an/Td-s"
"doc#3119","./Fe </s><s> Tuigeadh/Vmis0  an/Td-s  coileán/Ncmsc  é/Pp3ms  sin/Dd  go/Ua  luath/Aqp  ina/Spp-s  shaol/Ncmsc  sula/Cs  dtaga/Vmsp  ann/Pr3ms  do/Sp  na/Td-p  fiacla/Ncfpc  móra/Aq--pc  agus/Cc  é/Pp3ms  fásta/Av|Aqp  ./Fe </s><s> Gothaí/Ncmpc  na/Td-s  colainne/Ncfsg </s><s> Tuigeann/Vmip  na/Td-p"," madraí/Ncmpc"," gothaí/Ncmpg  na/Td-s  colainne/Ncfsg  -/Fb  mar/Sp  sin/Pd  ,/Fi  caithfidh/Vmif  tú/Pp2-s  cuma/Ncfsc|Aqp  na/Td-p  fírinne/Ncmsg|Ncmsc  a/Sp  chur/Nv  ort/Pr2-s  féin/Px  ./Fe </s><s> Má/Cs|Ncfsc  deir/Ncfsc  tú/Pp2-s  ''/Fa  maith/Vmm-2s  an/Td-s  madra/Ncmsc  thú/Pp2-s  ''/Fa  le/Sp  gearradh/Nv"
"doc#3119","<s> Tuigeann/Vmip  na/Td-p  madraí/Ncmpc  gothaí/Ncmpg  na/Td-s  colainne/Ncfsg  -/Fb  mar/Sp  sin/Pd  ,/Fi  caithfidh/Vmif  tú/Pp2-s  cuma/Ncfsc|Aqp  na/Td-p  fírinne/Ncmsg|Ncmsc  a/Sp  chur/Nv  ort/Pr2-s  féin/Px  ./Fe </s><s> Má/Cs|Ncfsc  deir/Ncfsc  tú/Pp2-s  ''/Fa  maith/Vmm-2s  an/Td-s"," madra/Ncmsc"," thú/Pp2-s  ''/Fa  le/Sp  gearradh/Nv  fiacla/Ncfpg|Ncfpc  is/Wpri  éard/Ncmsc  a/Q-r  thuigfidh/Vmif  an/Td-s  madra/Ncmsc  leis/Sp  sin/Pd  ''/Fa  is/Wpri  collach/Ncmsc  de/Sp  mhadra/Ncmsc  thú/Pp2-s  ./Fe </s><s> ''/Fa  Ní/Wp-in  hiad/Pp3-p  na/Td-p  focail/Ncmpc  a/Q-r  thuigeann/Vmip"
"doc#3119","sin/Pd  ,/Fi  caithfidh/Vmif  tú/Pp2-s  cuma/Ncfsc|Aqp  na/Td-p  fírinne/Ncmsg|Ncmsc  a/Sp  chur/Nv  ort/Pr2-s  féin/Px  ./Fe </s><s> Má/Cs|Ncfsc  deir/Ncfsc  tú/Pp2-s  ''/Fa  maith/Vmm-2s  an/Td-s  madra/Ncmsc  thú/Pp2-s  ''/Fa  le/Sp  gearradh/Nv  fiacla/Ncfpg|Ncfpc  is/Wpri  éard/Ncmsc  a/Q-r  thuigfidh/Vmif  an/Td-s"," madra/Ncmsc"," leis/Sp  sin/Pd  ''/Fa  is/Wpri  collach/Ncmsc  de/Sp  mhadra/Ncmsc  thú/Pp2-s  ./Fe </s><s> ''/Fa  Ní/Wp-in  hiad/Pp3-p  na/Td-p  focail/Ncmpc  a/Q-r  thuigeann/Vmip  siad/Pp3-ps  ach/Cs  tuin/Ncfsc  na/Td-s  cainte/Ncfsg  agus/Cc  gothaí/Ncmpc  na/Td-s  colainne/Ncfsg  ./Fe </s>"
"doc#3119","a/Sp  chur/Nv  ort/Pr2-s  féin/Px  ./Fe </s><s> Má/Cs|Ncfsc  deir/Ncfsc  tú/Pp2-s  ''/Fa  maith/Vmm-2s  an/Td-s  madra/Ncmsc  thú/Pp2-s  ''/Fa  le/Sp  gearradh/Nv  fiacla/Ncfpg|Ncfpc  is/Wpri  éard/Ncmsc  a/Q-r  thuigfidh/Vmif  an/Td-s  madra/Ncmsc  leis/Sp  sin/Pd  ''/Fa  is/Wpri  collach/Ncmsc  de/Sp"," mhadra/Ncmsc"," thú/Pp2-s  ./Fe </s><s> ''/Fa  Ní/Wp-in  hiad/Pp3-p  na/Td-p  focail/Ncmpc  a/Q-r  thuigeann/Vmip  siad/Pp3-ps  ach/Cs  tuin/Ncfsc  na/Td-s  cainte/Ncfsg  agus/Cc  gothaí/Ncmpc  na/Td-s  colainne/Ncfsg  ./Fe </s><s> Tabhair/Vmm-2s  le/Sp  fios/Ncmsc  do/Sp  do/Dp2-s  mhadra/Ncmsc  mar/Cs  a/Q-r"
"doc#3119","de/Sp  mhadra/Ncmsc  thú/Pp2-s  ./Fe </s><s> ''/Fa  Ní/Wp-in  hiad/Pp3-p  na/Td-p  focail/Ncmpc  a/Q-r  thuigeann/Vmip  siad/Pp3-ps  ach/Cs  tuin/Ncfsc  na/Td-s  cainte/Ncfsg  agus/Cc  gothaí/Ncmpc  na/Td-s  colainne/Ncfsg  ./Fe </s><s> Tabhair/Vmm-2s  le/Sp  fios/Ncmsc  do/Sp  do/Dp2-s"," mhadra/Ncmsc"," mar/Cs  a/Q-r  airíonn/Vmip  tú/Pp2-s  ,/Fi  e.g./Y  má/Cs  bhíonn/Vmig  tú/Pp2-s  sásta/Aqp  leis/Ncfsc  déan/Ncmpg  sciotaíl/Ncfsc  ,/Fi  gáire/Ncmsc|Nv  nó/Cc  damhsa/Ncmsc-e|Ncmsc|Nv  ,/Fi  agus/Cc  má/Cs  bhíonn/Vmig  tú/Pp2-s  míshásta/Aqp  leis/Pr3ms  tagadh/Vmm-3s  daol/Ncmsc"
"doc#3119",",/Fi  gáire/Ncmsc|Nv  nó/Cc  damhsa/Ncmsc-e|Ncmsc|Nv  ,/Fi  agus/Cc  má/Cs  bhíonn/Vmig  tú/Pp2-s  míshásta/Aqp  leis/Pr3ms  tagadh/Vmm-3s  daol/Ncmsc  feirge/Ncfsc  ort/Pr2-s  agus/Cc  gread/Vmm-2s  cúisín/Ncmsc  nó/Cc  piliúr/Ncmsc  ./Fe </s><s> Ná/Q-m  buail/Vmm-2s  do/Sp"," mhadra/Ncmsc"," go/Sp  deo/Ns-s  le/Sp  teann/Ncmsc  feirge/Ncfsc  -/Fb  is/Wpri  amhlaidh/Rg  a/Q-r  leanann/Vmip  buille/Ncmsc  ar/Sp  bhuille/Ncmsc  an/Td-s  foréigean/Ncmpg  ./Fe </s><s> Ná/Cc  déan/Ncmsc  ach/Cs  a/Sp  thabhairt/Nv  le/Sp  fios/Ncmsc  don/Spa-s  mhadra/Ncmsg"
"doc#3119","do/Sp  mhadra/Ncmsc  go/Sp  deo/Ns-s  le/Sp  teann/Ncmsc  feirge/Ncfsc  -/Fb  is/Wpri  amhlaidh/Rg  a/Q-r  leanann/Vmip  buille/Ncmsc  ar/Sp  bhuille/Ncmsc  an/Td-s  foréigean/Ncmpg  ./Fe </s><s> Ná/Cc  déan/Ncmsc  ach/Cs  a/Sp  thabhairt/Nv  le/Sp  fios/Ncmsc  don/Spa-s"," mhadra/Ncmsg"," gur/Wpdi|Wsdi  tusa/Pp2-s-e  atá/Vmip---r  i/Sp  gceannas/Ncmsc  air/Pr3ms  agus/Cc  go/Cs  bhfuil/Vmip---d  tú/Pp2-s  míshásta/Aqp  leis/Pr3ms  ./Fe </s><s> Aire/Ncfsc|Ncmsc  a/Sp  thabhairt/Nv  do/Sp  mhadra/Ncmsc </s><s> Tréidlia/Ncmsc  a/Sp  roghnú/Nv </s><s> Ar/Sp  mholadh/Nv  ó/Sp"
"doc#3119","./Fe </s><s> Ná/Cc  déan/Ncmsc  ach/Cs  a/Sp  thabhairt/Nv  le/Sp  fios/Ncmsc  don/Spa-s  mhadra/Ncmsg  gur/Wpdi|Wsdi  tusa/Pp2-s-e  atá/Vmip---r  i/Sp  gceannas/Ncmsc  air/Pr3ms  agus/Cc  go/Cs  bhfuil/Vmip---d  tú/Pp2-s  míshásta/Aqp  leis/Pr3ms  ./Fe </s><s> Aire/Ncfsc|Ncmsc  a/Sp  thabhairt/Nv  do/Sp"," mhadra/Ncmsc","</s><s> Tréidlia/Ncmsc  a/Sp  roghnú/Nv </s><s> Ar/Sp  mholadh/Nv  ó/Sp  dhuine/Ncmsc  eile/Dd  is/Wpri  ea/Pp3-s  is/Wpri  fearr/Aqc  tréidlia/Ncmsg|Ncmsc  a/Sp  roghnú/Nv  ./Fe </s><s> Ní/Wp-in  call/Ncmsc  gurb/Wpdi  é/Pp3ms  an/Td-s  tréidlia/Ncmsc  is/Wpri  saoire/Aqc  an/Td-s  ceann/Ncmsc  is/Wpri"
"doc#3119","an/Td-s  tréidlia/Ncmsc  is/Wpri  saoire/Aqc  an/Td-s  ceann/Ncmsc  is/Wpri  fearr/Aqc  mar/Cs  nach/Qnr  mbeidh/Vmif  trealamh/Ncmsc  nua-aimseartha/Aqp  aige/Pr3ms  le/Sp  dianchóireáil/Nv  a/Dp3fs  dhéananmh/Ncmsc  ar/Wpsi|Wssi|Ws-q|Wsdq  do/Sp"," mhadra/Ncmsc"," ./Fe </s><s> Tá/Vmip  an/Td-s  tréidliacht/Ncmsc  chomh/Ri  mór/Aqp  chun/Sp  cinn/Ncmsg  anois/Rg  gurb/Wpdi  é/Pp3ms  an/Td-s  costas/Ncmsc  an/Td-s  t-aon/Mc  rud/Ncmsc  a/Q-i  chaithfí/Vmc-0  a/Sp  chur/Nv  san/Spa-s  áireamh/Ncmsc  maidir/Sp  leis/Sp  an/Td-s"
"doc#3119","chun/Sp  cinn/Ncmsg  anois/Rg  gurb/Wpdi  é/Pp3ms  an/Td-s  costas/Ncmsc  an/Td-s  t-aon/Mc  rud/Ncmsc  a/Q-i  chaithfí/Vmc-0  a/Sp  chur/Nv  san/Spa-s  áireamh/Ncmsc  maidir/Sp  leis/Sp  an/Td-s  gcineál/Ncmsc  cóireála/Ncmpc  a/Q-r  dhéanfaí/Vmc-0  ar/Sp"," mhadra/Ncmsc"," ./Fe </s><s> D''/Q  fhéadfá/Vmc-2s  do/Sp  mhadra/Ncmsc  a/Sp  chur/Nv  faoi/Sp  árachas/Ncmsc  ,/Fi  áfach/Rg  ./Fe </s><s> Ba/Ncfpc|Ws-i  cheart/Aqp  go/Cs  mbeadh/Vmc  an/Td-s  tréidlia/Ncmsc  sochaideartha/Aqp  agus/Cc  suaimhneach/Aqp"
"doc#3119","é/Pp3ms  an/Td-s  costas/Ncmsc  an/Td-s  t-aon/Mc  rud/Ncmsc  a/Q-i  chaithfí/Vmc-0  a/Sp  chur/Nv  san/Spa-s  áireamh/Ncmsc  maidir/Sp  leis/Sp  an/Td-s  gcineál/Ncmsc  cóireála/Ncmpc  a/Q-r  dhéanfaí/Vmc-0  ar/Sp  mhadra/Ncmsc  ./Fe </s><s> D''/Q  fhéadfá/Vmc-2s  do/Sp"," mhadra/Ncmsc"," a/Sp  chur/Nv  faoi/Sp  árachas/Ncmsc  ,/Fi  áfach/Rg  ./Fe </s><s> Ba/Ncfpc|Ws-i  cheart/Aqp  go/Cs  mbeadh/Vmc  an/Td-s  tréidlia/Ncmsc  sochaideartha/Aqp  agus/Cc  suaimhneach/Aqp  maidir/Sp  le/Sp  do/Dp2-s  mhadra/Ncmsc  ./Fe </s><s> D''/Q"
"doc#3119","do/Sp  mhadra/Ncmsc  a/Sp  chur/Nv  faoi/Sp  árachas/Ncmsc  ,/Fi  áfach/Rg  ./Fe </s><s> Ba/Ncfpc|Ws-i  cheart/Aqp  go/Cs  mbeadh/Vmc  an/Td-s  tréidlia/Ncmsc  sochaideartha/Aqp  agus/Cc  suaimhneach/Aqp  maidir/Sp  le/Sp  do/Dp2-s"," mhadra/Ncmsc"," ./Fe </s><s> D''/Q  fhéadfá/Vmc-2s  gan/Sp  bacadh/Vmis0  le/Sp  seomraí/Ncmpc  tréidliachta/Av  ina/Spr  gcuirfí/Vmc-0  an/Td-s  madra/Ncmsc  in/Sp  airde/Ncfpc|Ncfsc  ar/Sp  bhord/Ncmsc  lena/Spp-p|Spp-s  scrúdú/Nv  ./Fe </s><s> Ar/Wpsi|Wssi|Ws-q|Wsdq  mhaithe/Aqc|Ncfpc|Ncfsc  le/Sp  droim/Ncmsc  an/Td-s"
"doc#3119","sochaideartha/Aqp  agus/Cc  suaimhneach/Aqp  maidir/Sp  le/Sp  do/Dp2-s  mhadra/Ncmsc  ./Fe </s><s> D''/Q  fhéadfá/Vmc-2s  gan/Sp  bacadh/Vmis0  le/Sp  seomraí/Ncmpc  tréidliachta/Av  ina/Spr  gcuirfí/Vmc-0  an/Td-s"," madra/Ncmsc"," in/Sp  airde/Ncfpc|Ncfsc  ar/Sp  bhord/Ncmsc  lena/Spp-p|Spp-s  scrúdú/Nv  ./Fe </s><s> Ar/Wpsi|Wssi|Ws-q|Wsdq  mhaithe/Aqc|Ncfpc|Ncfsc  le/Sp  droim/Ncmsc  an/Td-s  tréidlia/Ncmsg  é/Pp3ms  sin/Dd  -/Fb  is/Wpri  amhlaidh/Rg  a/Q-r  chuireann/Vmip  sé/Pp3mss  as/Sp|Pr3ms  do/Sp  mhadraí/Ncmpc  a/Sp  bheith/Nv  ar/Sp"
"doc#3119","ina/Spr  gcuirfí/Vmc-0  an/Td-s  madra/Ncmsc  in/Sp  airde/Ncfpc|Ncfsc  ar/Sp  bhord/Ncmsc  lena/Spp-p|Spp-s  scrúdú/Nv  ./Fe </s><s> Ar/Wpsi|Wssi|Ws-q|Wsdq  mhaithe/Aqc|Ncfpc|Ncfsc  le/Sp  droim/Ncmsc  an/Td-s  tréidlia/Ncmsg  é/Pp3ms  sin/Dd  -/Fb  is/Wpri  amhlaidh/Rg  a/Q-r  chuireann/Vmip  sé/Pp3mss  as/Sp|Pr3ms  do/Sp"," mhadraí/Ncmpc"," a/Sp  bheith/Nv  ar/Sp  bhord/Ncmsc  ard/Aq-msc  agus/Cc  ní/Qn  theastódh/Vmc----n  uait/Pr2-s  strus/Ncmsc  a/Sp  chur/Nv  ar/Sp  mhadra/Ncmsc  mura/Cs  bhfuil/Vmip---d  sé/Pp3mss  ar/Sp  fónamh/Nv  ./Fe </s><s> Dála/Sp  an/Td-s  scéil/Ncmsg  níl/Npfsc  in/Sp  éide/Ncfsc  ,/Fi  i/Sp"
"doc#3119","an/Td-s  tréidlia/Ncmsg  é/Pp3ms  sin/Dd  -/Fb  is/Wpri  amhlaidh/Rg  a/Q-r  chuireann/Vmip  sé/Pp3mss  as/Sp|Pr3ms  do/Sp  mhadraí/Ncmpc  a/Sp  bheith/Nv  ar/Sp  bhord/Ncmsc  ard/Aq-msc  agus/Cc  ní/Qn  theastódh/Vmc----n  uait/Pr2-s  strus/Ncmsc  a/Sp  chur/Nv  ar/Sp"," mhadra/Ncmsc"," mura/Cs  bhfuil/Vmip---d  sé/Pp3mss  ar/Sp  fónamh/Nv  ./Fe </s><s> Dála/Sp  an/Td-s  scéil/Ncmsg  níl/Npfsc  in/Sp  éide/Ncfsc  ,/Fi  i/Sp  soilsiú/Ncmsc  deas/Aq-msc  agus/Cc  i/Sp  bplandaí/Ncmpc  ach/Cs  cineál/Ncmsc  cur/Ncmsc  i/Sp  gcéill/Ncfsc  ar/Wpsi|Wssi|Ws-q|Wsdq  mhaithe/Aqc|Ncfpc|Ncfsc  leis/Sp"
"doc#3119","./Fe </s><s> Dála/Sp  an/Td-s  scéil/Ncmsg  níl/Npfsc  in/Sp  éide/Ncfsc  ,/Fi  i/Sp  soilsiú/Ncmsc  deas/Aq-msc  agus/Cc  i/Sp  bplandaí/Ncmpc  ach/Cs  cineál/Ncmsc  cur/Ncmsc  i/Sp  gcéill/Ncfsc  ar/Wpsi|Wssi|Ws-q|Wsdq  mhaithe/Aqc|Ncfpc|Ncfsc  leis/Sp  an/Td-s  úinéir/Ncmsc  seachas/Sp  leis/Sp  an/Td-s"," madra/Ncmsc"," ./Fe </s><s> Is/Wp-i  minic/Rg|Aqp  a/Q-r  bhíonn/Vmig  seomraí/Ncmpc  tréidlianna/Ncmpc  lán/Aq--pg  le/Sp  madraí/Ncmpc  ainnise/Aq--pc  agus/Cc  iad/Pp3-p  ar/Sp  creathadh/Ncmsc  le/Sp  faitíos/Ncmsc  ./Fe </s><s> Ní/Wp-in  call/Ncmsc  gurb/Wpdi  amhlaidh/Rg  a/Q-r"
"doc#3119","ach/Cs  cineál/Ncmsc  cur/Ncmsc  i/Sp  gcéill/Ncfsc  ar/Wpsi|Wssi|Ws-q|Wsdq  mhaithe/Aqc|Ncfpc|Ncfsc  leis/Sp  an/Td-s  úinéir/Ncmsc  seachas/Sp  leis/Sp  an/Td-s  madra/Ncmsc  ./Fe </s><s> Is/Wp-i  minic/Rg|Aqp  a/Q-r  bhíonn/Vmig  seomraí/Ncmpc  tréidlianna/Ncmpc  lán/Aq--pg  le/Sp"," madraí/Ncmpc"," ainnise/Aq--pc  agus/Cc  iad/Pp3-p  ar/Sp  creathadh/Ncmsc  le/Sp  faitíos/Ncmsc  ./Fe </s><s> Ní/Wp-in  call/Ncmsc  gurb/Wpdi  amhlaidh/Rg  a/Q-r  bheadh/Vmc  ./Fe </s><s> Cuir/Vmm-2s  in/Sp  aithne/Ncfsc  an/Td-s  madra/Ncmsg  don/Spa-s  tréidlia/Ncmsc  agus/Cc"
"doc#3119","tréidlianna/Ncmpc  lán/Aq--pg  le/Sp  madraí/Ncmpc  ainnise/Aq--pc  agus/Cc  iad/Pp3-p  ar/Sp  creathadh/Ncmsc  le/Sp  faitíos/Ncmsc  ./Fe </s><s> Ní/Wp-in  call/Ncmsc  gurb/Wpdi  amhlaidh/Rg  a/Q-r  bheadh/Vmc  ./Fe </s><s> Cuir/Vmm-2s  in/Sp  aithne/Ncfsc  an/Td-s"," madra/Ncmsg"," don/Spa-s  tréidlia/Ncmsc  agus/Cc  tugadh/Vmis0  an/Td-s  tréidlia/Ncmsc  agus/Cc  na/Td-p  banaltraí/Ncfpc  cineál/Ncmsc  dó/Pr3ms  agus/Cc  déanadh/Vmm-3s  siad/Pp3-ps  peataireacht/Ncfsc|Nv  leis/Sp  gach/Dq  uair/Ncfsc  dá/Cs"
"doc#3119","peataireacht/Ncfsc|Nv  leis/Sp  gach/Dq  uair/Ncfsc  dá/Cs  dtugann/Vmip  sé/Mc|Pp3mss  cuairt/Ncfsc  orthu/Pr3-p  -/Fb  go/Sp  fiú/Ns-s  mura/Cs  bhfuil/Vmip---d  ag/Sp  teastáil/Nv  uaidh/Pr3ms  ach/Cs  instealladh/Vmis0  ./Fe </s><s> Beidh/Vmif  do/Sp"," mhadra/Ncmsc"," ar/Sp  a/Dp3ms  shuaimhneas/Ncmsc  ansin/Rl  as/Sp  sin/Pd  amach/Rd  agus/Cc  ní/Qn  bheidh/Vmif---n  imní/Ncfsc  air/Pr3ms  ./Fe </s><s> Cuairteanna/Ncfpc  rialta/Aqp  ar/Sp  an/Td-s  tréidlia/Ncmsc </s><s> Tabhair/Vmm-2s  an/Td-s  madra/Ncmsc  chuig/Sp  an/Td-s"
"doc#3119","<s> Beidh/Vmif  do/Sp  mhadra/Ncmsc  ar/Sp  a/Dp3ms  shuaimhneas/Ncmsc  ansin/Rl  as/Sp  sin/Pd  amach/Rd  agus/Cc  ní/Qn  bheidh/Vmif---n  imní/Ncfsc  air/Pr3ms  ./Fe </s><s> Cuairteanna/Ncfpc  rialta/Aqp  ar/Sp  an/Td-s  tréidlia/Ncmsc </s><s> Tabhair/Vmm-2s  an/Td-s"," madra/Ncmsc"," chuig/Sp  an/Td-s  tréidlia/Ncmsc  go/Ua  rialta/Aqp  ./Fe </s><s> Ar/Sp  dtús/Ncmsc  déanfar/Vmif0  vacsaíniú/Ncmsc  ar/Sp  an/Td-s  madra/Ncmsc  in aghaidh/Spc  galar/Ncmpg  tógálach/Aq--pg  ./Fe </s><s> Ina/Npfsc  dhiaidh/Ns-s  sin/Dd  ba/Wsri  cheart/Aqp"
"doc#3119","air/Pr3ms  ./Fe </s><s> Cuairteanna/Ncfpc  rialta/Aqp  ar/Sp  an/Td-s  tréidlia/Ncmsc </s><s> Tabhair/Vmm-2s  an/Td-s  madra/Ncmsc  chuig/Sp  an/Td-s  tréidlia/Ncmsc  go/Ua  rialta/Aqp  ./Fe </s><s> Ar/Sp  dtús/Ncmsc  déanfar/Vmif0  vacsaíniú/Ncmsc  ar/Sp  an/Td-s"," madra/Ncmsc"," in aghaidh/Spc  galar/Ncmpg  tógálach/Aq--pg  ./Fe </s><s> Ina/Npfsc  dhiaidh/Ns-s  sin/Dd  ba/Wsri  cheart/Aqp  cóireáil/Nv  in aghaidh/Spc  péisteanna/Ncfpg  a/Sp  thabhairt/Nv  don/Spa-s  mhadra/Ncmsg  cúpla/Ncmsg|Ncmsc"
"doc#3119","ar/Sp  an/Td-s  madra/Ncmsc  in aghaidh/Spc  galar/Ncmpg  tógálach/Aq--pg  ./Fe </s><s> Ina/Npfsc  dhiaidh/Ns-s  sin/Dd  ba/Wsri  cheart/Aqp  cóireáil/Nv  in aghaidh/Spc  péisteanna/Ncfpg  a/Sp  thabhairt/Nv  don/Spa-s"," mhadra/Ncmsg"," cúpla/Ncmsg|Ncmsc  uair/Ncfsc  in aghaidh/Spc  na/Td-s  bliana/Ncf-c  ./Fe </s><s> Níl/Vmip---n  a/Dp3ms|Dp3fs  oiread/Ns-s  sin/Dd  dochair/Ncmsg  ag/Sp  baint/Nv  le/Sp  péisteanna/Ncfpc  don/Spa-s  duine/Ncmsc  ./Fe </s><s> Is/Wp-i  mó/Aqc  an/Td-s  dochar/Ncmsc  a/Q-r  bhíonn/Vmig  i/Sp  gcac/Ncmsc"
"doc#3119","an/Td-s  tréidlia/Ncmsc  ba/Wsri  chóir/Aqp  duit/Pr2-s  a/Sp  ghabháil/Nv  má/Cs  bhíonn/Vmig  piollairí/Ncmpc  in aghaidh/Spc  péisteanna/Ncfpg  ag/Sp  teastáil/Nv  uait/Pr2-s  mar/Cs  go/Cs  meáfaidh/Vmif  sé/Pp3mss  do/Sp"," mhadra/Ncmsc"," agus/Cc  go/Cs  n-ordóidh/Vmif  sé/Pp3mss  an/Td-s  méid/Ncmsc  ceart/Ncmpg  piollairí/Ncmpg|Ncmpc  faoina/Spp-s  choinne/Ncfsc  ./Fe </s><s> Chuig/Sp  an/Td-s  tréidlia/Ncmsc  ba/Wsri  cheart/Aqp  a/Sp  ghabháil/Nv  freisin/Rg  má/Cs  bhíonn/Vmig"
"doc#3119","faoina/Spp-s  choinne/Ncfsc  ./Fe </s><s> Chuig/Sp  an/Td-s  tréidlia/Ncmsc  ba/Wsri  cheart/Aqp  a/Sp  ghabháil/Nv  freisin/Rg  má/Cs  bhíonn/Vmig  dreancaidí/Ncfpc  nó/Cc  seadáin/Ncmpc  éigin/Aq--pg  eile/Dd  ar/Sp|Wpsi|Wssi|Ws-q|Wsdq  do/Sp"," mhadra/Ncmsc"," ./Fe </s><s> Ar/Sp  ndóigh/Ncfsc  ,/Fi  caitear/Vmip0  na/Td-p  brait/Ncmpc  urláir/Ncmsg  ,/Fi  an/Td-s  easair/Ncfsc  agus/Cc  áit/Ncfsc  ar/Sp  bith/Ns-s  eile/Dd  a/Q-i  suíonn/Vmip  an/Td-s  madra/Ncmsc  a/Sp  spraeáil/Nv  freisin/Rg  ./Fe </s><s> Tá/Vmip  roinnt/Ncfsc  rudaí/Ncmpg"
"doc#3119","nó/Cc  seadáin/Ncmpc  éigin/Aq--pg  eile/Dd  ar/Sp|Wpsi|Wssi|Ws-q|Wsdq  do/Sp  mhadra/Ncmsc  ./Fe </s><s> Ar/Sp  ndóigh/Ncfsc  ,/Fi  caitear/Vmip0  na/Td-p  brait/Ncmpc  urláir/Ncmsg  ,/Fi  an/Td-s  easair/Ncfsc  agus/Cc  áit/Ncfsc  ar/Sp  bith/Ns-s  eile/Dd  a/Q-i  suíonn/Vmip  an/Td-s"," madra/Ncmsc"," a/Sp  spraeáil/Nv  freisin/Rg  ./Fe </s><s> Tá/Vmip  roinnt/Ncfsc  rudaí/Ncmpg  ann/Pr3ms  chun/Sp  nach/Qnr  mbeidh/Vmif  seadáin/Ncmpc  ar/Sp  do/Sp  mhadra/Ncmsc  ,/Fi  e.g./Y  spraenna/Ncfpc  ,/Fi  coiléir/Ncmpc  ,/Fi  lóiseanna/Ncfpc"
"doc#3119",",/Fi  an/Td-s  easair/Ncfsc  agus/Cc  áit/Ncfsc  ar/Sp  bith/Ns-s  eile/Dd  a/Q-i  suíonn/Vmip  an/Td-s  madra/Ncmsc  a/Sp  spraeáil/Nv  freisin/Rg  ./Fe </s><s> Tá/Vmip  roinnt/Ncfsc  rudaí/Ncmpg  ann/Pr3ms  chun/Sp  nach/Qnr  mbeidh/Vmif  seadáin/Ncmpc  ar/Sp  do/Sp"," mhadra/Ncmsc"," ,/Fi  e.g./Y  spraenna/Ncfpc  ,/Fi  coiléir/Ncmpc  ,/Fi  lóiseanna/Ncfpc  cuimilte/Av  agus/Cc  leachtanna/Ncmpc  fadtéarmacha/Ncmpc  ar/Sp  féidir/Ns-s  iad/Pp3-p  a/Sp  dhoirteadh/Nv  ar/Sp  mhuineál/Ncmsc  do/Sp"
"doc#3119",",/Fi  e.g./Y  spraenna/Ncfpc  ,/Fi  coiléir/Ncmpc  ,/Fi  lóiseanna/Ncfpc  cuimilte/Av  agus/Cc  leachtanna/Ncmpc  fadtéarmacha/Ncmpc  ar/Sp  féidir/Ns-s  iad/Pp3-p  a/Sp  dhoirteadh/Nv  ar/Sp  mhuineál/Ncmsc  do/Sp"," mhadra/Ncmsc"," ./Fe </s><s> Ar/Sp  ndóigh/Ncfsc  ,/Fi  is/Wpri  i/Sp  leigheasanna/Ncmpc  nádúrtha/Aqp  ,/Fi  e.g./Y  sa/Spa-s  ghairleog/Ncfsc  ,/Fi  a/Q-r  chuireann/Vmip  daoine/Ncmpc  áirithe/Aqp|Av  a/Dp3-p  muinín/Ncfsc  ./Fe </s><s> Grúmaeireacht/Npmsc"
"doc#3119","áirithe/Aqp|Av  a/Dp3-p  muinín/Ncfsc  ./Fe </s><s> Grúmaeireacht/Npmsc  Baineann/Vmip  tábhacht/Ncfsc  leis/Sp  an/Td-s  ngrúmaeireacht/Ncmsc  ./Fe </s><s> Creideann/Vmip  daoine/Ncmpc  áirithe/Aqp|Av  nach/Qnr  mbíonn/Vmig"," madraí/Ncmpc"," ar/Sp|Qq-s|Q-p|Q-is  a/Q-i  mbíonn/Vmig  fionnadh/Ncmsc  gearr/Aq-msc  chomh/Ri  lách/Aqp  céanna/Aqp  is/Cc  a/Q-r  bhíonn/Vmig  madraí/Ncmpc  ar/Sp|Qq-s|Q-p|Q-is  a/Q-i  mbíonn/Vmig  fionnadh/Ncmsc  fada/Aqp  mar/Cs  nach/Qnr  ndéantar/Vmip0  a/Dp3ms|Dp3fs  oiread/Ns-s"
"doc#3119","ngrúmaeireacht/Ncmsc  ./Fe </s><s> Creideann/Vmip  daoine/Ncmpc  áirithe/Aqp|Av  nach/Qnr  mbíonn/Vmig  madraí/Ncmpc  ar/Sp|Qq-s|Q-p|Q-is  a/Q-i  mbíonn/Vmig  fionnadh/Ncmsc  gearr/Aq-msc  chomh/Ri  lách/Aqp  céanna/Aqp  is/Cc  a/Q-r  bhíonn/Vmig"," madraí/Ncmpc"," ar/Sp|Qq-s|Q-p|Q-is  a/Q-i  mbíonn/Vmig  fionnadh/Ncmsc  fada/Aqp  mar/Cs  nach/Qnr  ndéantar/Vmip0  a/Dp3ms|Dp3fs  oiread/Ns-s  céanna/Aqp  grúmaeireachta/Av  orthu/Pr3-p  ./Fe </s><s> De/Sp  bharr/Ncmsc  na/Td-p  grúmaeireachta/Av  múintear/Vmip0"
"doc#3119","mbíonn/Vmig  fionnadh/Ncmsc  fada/Aqp  mar/Cs  nach/Qnr  ndéantar/Vmip0  a/Dp3ms|Dp3fs  oiread/Ns-s  céanna/Aqp  grúmaeireachta/Av  orthu/Pr3-p  ./Fe </s><s> De/Sp  bharr/Ncmsc  na/Td-p  grúmaeireachta/Av  múintear/Vmip0  don/Spa-s"," mhadra/Ncmsc"," go/Cs  bhfuil/Vmip---d  ceannas/Ncmsc  air/Pr3ms  agus/Cc  go/Q-s  gcaitear/Vmip0|Vmsp0  é/Pp3ms  a/Sp  láimhsiú/Nv  ./Fe </s><s> Má/Cs  thosaíonn/Vmip  tú/Pp2-s  ar/Sp  an/Td-s  ngrúmaeireacht/Ncmsc  agus/Cc  an/Td-s  madra/Ncmsc  ina/Spp-s  choileán/Ncmsc"
"doc#3119","múintear/Vmip0  don/Spa-s  mhadra/Ncmsc  go/Cs  bhfuil/Vmip---d  ceannas/Ncmsc  air/Pr3ms  agus/Cc  go/Q-s  gcaitear/Vmip0|Vmsp0  é/Pp3ms  a/Sp  láimhsiú/Nv  ./Fe </s><s> Má/Cs  thosaíonn/Vmip  tú/Pp2-s  ar/Sp  an/Td-s  ngrúmaeireacht/Ncmsc  agus/Cc  an/Td-s"," madra/Ncmsc"," ina/Spp-s  choileán/Ncmsc  fanfaidh/Vmif  sé/Pp3mss  socair/Aq-msc  agus/Cc  an/Td-s  ghrúmaeireacht/Ncmsc  ar/Sp  bun/Ncmsc  as/Sp  sin/Pd  amach/Rd  ./Fe </s><s> Ní/Wp-in  hé/Pp3ms  an/Td-s  cíoradh/Ncmsc  an/Td-s  t-aon/Mc  chineál/Ncmsc"
"doc#3119","ghrúmaeireacht/Ncmsc  ar/Sp  bun/Ncmsc  as/Sp  sin/Pd  amach/Rd  ./Fe </s><s> Ní/Wp-in  hé/Pp3ms  an/Td-s  cíoradh/Ncmsc  an/Td-s  t-aon/Mc  chineál/Ncmsc  grúmaeireachta/Av  a/Q-r  dhéantar/Vmip0  ,/Fi  e.g./Y  mura/Cs  bhfaighe/Vmsp  an/Td-s"," madra/Ncmsc"," a/Dp3ms  dhóthain/Ncfsc  aclaíochta/Ncfsg  ar/Sp  thalamh/Ncmsc|Ncfsc  crua/Aqp  fásfaidh/Vmif  a/Dp3ms  chuid/Ncfsc  ingne/Ncfpg  an-fhada/Ncmpv  ,/Fi  rud/Ncmsc  a/Q-r  chuirfidh/Vmif  as/Sp  dó/Pr3ms  ar/Sp  ball/Ncmsc  ./Fe </s><s> Faigh/Vmm-2s  amach/Rd  ón/Spa-s"
"doc#3119","aclaíochta/Ncfsg  ar/Sp  thalamh/Ncmsc|Ncfsc  crua/Aqp  fásfaidh/Vmif  a/Dp3ms  chuid/Ncfsc  ingne/Ncfpg  an-fhada/Ncmpv  ,/Fi  rud/Ncmsc  a/Q-r  chuirfidh/Vmif  as/Sp  dó/Pr3ms  ar/Sp  ball/Ncmsc  ./Fe </s><s> Faigh/Vmm-2s  amach/Rd  ón/Spa-s  duine/Ncmsc  a/Q-r  thóg/Vmis  an/Td-s"," madra/Ncmsc"," ,/Fi  ón/Spa-s  tréidlia/Ncmsc  nó/Cc  ón/Spa-s  ngrúmaeir/Ncmsc  cén/Pq--s  chaoi/Ncfsc  leis/Sp  na/Td-p  hingne/Ncfpc  a/Sp  bhearradh/Nv  ./Fe </s><s> Bí/Vmm-2s  deimhin/Ns-s  de/Pr3ms  go/Q-s  bhfaighe/Vmsp  tú/Pp2-s  bearrthóir/Ncfsc  den/Spa-s  neart/Ncmsc"
"doc#3119","den/Spa-s  neart/Ncmsc  ceart/Aq-msc  le/Sp  haghaidh/Ncfsc  na/Td-p  n-ingne/Ncfpg  agus/Cc  ná/Q-m  bearr/Vmm-2s  iad/Pp3-p  chomh/Ri  fada/Aqp  leis/Sp  an/Td-s  mbeo/Ncmsg  mar/Cs  go/Cs  gcuirfidh/Vmif  sé/Pp3mss  sin/Dd  pian/Vmm-2s|Ncfsc  ar/Sp  an/Td-s"," madra/Ncmsc"," ./Fe </s><s> Bain/Npmsc  leas/Ncmsc  as/Sp  seampú/Ncmsc  le/Sp  haghaidh/Ncfsc  madraí/Ncmpg  má/Cs  bhíonn/Vmig  folcadh/Vmis0  ag/Sp  teastáil/Nv  uaidh/Pr3ms  mar/Cs  go/Cs  mbíonn/Vmig  ceimiceáin/Ncmpc  a/Q-r  bheadh/Vmc"
"doc#3119","n-ingne/Ncfpg  agus/Cc  ná/Q-m  bearr/Vmm-2s  iad/Pp3-p  chomh/Ri  fada/Aqp  leis/Sp  an/Td-s  mbeo/Ncmsg  mar/Cs  go/Cs  gcuirfidh/Vmif  sé/Pp3mss  sin/Dd  pian/Vmm-2s|Ncfsc  ar/Sp  an/Td-s  madra/Ncmsc  ./Fe </s><s> Bain/Npmsc  leas/Ncmsc  as/Sp  seampú/Ncmsc  le/Sp  haghaidh/Ncfsc"," madraí/Ncmpg"," má/Cs  bhíonn/Vmig  folcadh/Vmis0  ag/Sp  teastáil/Nv  uaidh/Pr3ms  mar/Cs  go/Cs  mbíonn/Vmig  ceimiceáin/Ncmpc  a/Q-r  bheadh/Vmc  díobhálach/Aqp  dá/Spp-s  chraiceann/Ncmsc  sna/Spa-p  seampúnna/Ncmpc  le/Sp"
"doc#3119","go/Cs  mbíonn/Vmig  ceimiceáin/Ncmpc  a/Q-r  bheadh/Vmc  díobhálach/Aqp  dá/Spp-s  chraiceann/Ncmsc  sna/Spa-p  seampúnna/Ncmpc  le/Sp  haghaidh/Ncfsc  an/Td-s  duine/Ncmsg  ./Fe </s><s> Rinseáil/Ncfsc|Vmis|Vmm-2s  agus/Cc  triomaigh/Ncmpc|Vmm-2s  an/Td-s"," madra/Ncmsc"," go/Ua  maith/Aqp  ina/Spp-s  dhiaidh/Ns-s  sin/Dd  ./Fe </s><s> Is/Wp-i  amhlaidh/Rg  a/Q-r  chroithfidh/Vmif  sé/Pp3mss  an/Td-s  t-uisce/Ncmsc  de/Sp|Pr3ms  féin/Px  má/Cs  chuireann/Vmip  tú/Pp2-s  dinglis/Ncfsc  ann/Pr3ms  díreach/Ncmsc  taobh/Ncmsc"
"doc#3119","sé/Pp3mss  an/Td-s  t-uisce/Ncmsc  de/Sp|Pr3ms  féin/Px  má/Cs  chuireann/Vmip  tú/Pp2-s  dinglis/Ncfsc  ann/Pr3ms  díreach/Ncmsc  taobh/Ncmsc  istigh/Rd  dá/Spp-s  chluas/Ncfsc  ./Fe </s><s> Is/Wp-i  fiór/Ncmpc|Ncmsc  freisin/Rg  go/Cs  n-éireoidh/Vmif"," madra/Ncmsc"," cleachta/Av  ar/Sp  thriomadóir/Ncmsc  gruaige/Ncfsg  má/Cs  úsáideann/Vmip  tú/Pp2-s  é/Pp3ms  agus/Cc  é/Pp3ms  ina/Spp-s  choileán/Ncmsc  ./Fe </s><s> Má/Cs  tharraingíonn/Vmip  madra/Ncmsc  a/Dp3ms  thóin/Ncfsc  feadh/Ncmsc  na/Td-s  talún/Ncfsg  ní/Ncmsg|Ncmsc|Ncfsg|Ncfsc|Nv|Wp-in"
"doc#3119","freisin/Rg  go/Cs  n-éireoidh/Vmif  madra/Ncmsc  cleachta/Av  ar/Sp  thriomadóir/Ncmsc  gruaige/Ncfsg  má/Cs  úsáideann/Vmip  tú/Pp2-s  é/Pp3ms  agus/Cc  é/Pp3ms  ina/Spp-s  choileán/Ncmsc  ./Fe </s><s> Má/Cs  tharraingíonn/Vmip"," madra/Ncmsc"," a/Dp3ms  thóin/Ncfsc  feadh/Ncmsc  na/Td-s  talún/Ncfsg  ní/Ncmsg|Ncmsc|Ncfsg|Ncfsc|Nv|Wp-in  dócha/Aqp|Aqc  gur/Wpdi|Wsdi  péisteanna/Ncfpc  atá/Vmip---r  air/Pr3ms  ./Fe </s><s> Is/Wp-i  amhlaidh/Rg  a/Q-p|Q-i|Q-r  chaitear/Vmip0  na/Td-p  faireoga/Ncfpc  anasacha/Ncmpc  a/Sp  fholmhú/Nv  ./Fe </s>"
"doc#3119","bia/Ncmsg  tinneas/Ncmpg|Ncmsc  boilg/Ncfsc|Ncmsg|Ncmpc  air/Pr3ms  ./Fe </s><s> Slánbhianna/Npmsc  nó/Cc  bianna/Ncmpc  comhlántacha/Aq--pc  atá/Vmip---r  ag/Sp  teastáil/Nv  ,/Fi  i.e./Y  go/Cs  mbeadh/Vmc  a/Q-i  bhfuil/Vmip---d  ag/Sp  teastáil/Nv  ó/Sp  do/Sp"," mhadra/Ncmsc"," sa/Spa-s  bhia/Ncmsg  féin/Px  nó/Cc  go/Cs  mbeadh/Vmc  breis/Ncfsc  le/Sp  cur/Nv  leis/Pr3ms  ./Fe </s><s> Más/Csw|Ncmsc  slánbhia/Ncmsc|Ncmsg  atá/Vmip---r  i/Sp  gceist/Ncfsc  ná/Q-m  bíodh/Vmm-3s  an/Td-s  iomarca/Ncfsc  vitimíní/Ncmpg  ná/Cc  mianraí/Ncmpc  ann/Pr3ms  ,/Fi  e.g./Y  tá/Vmip"
"doc#3119",",/Fi  e.g./Y  tá/Vmip  dochar/Ncmsc  ag/Sp  baint/Nv  leis/Sp  an/Td-s  iomarca/Ncfsc  cailciam/Ncmsg  agus/Cc  an/Td-s  iomarca/Ncfsc  den/Spa-s  vitimín/Ncmsc|Ncmsg  D/Y  -/Fb  is/Wpri  amhlaidh/Rg  a/Q-r  thiocfadh/Vmc  galar/Ncmsc  cnámh/Ncfpg  ar/Sp  an/Td-s"," madra/Ncmsc"," ./Fe </s><s> Más/Csw  amhlaidh/Rg  a/Q-r  thagann/Vmip  tinneas/Ncmsc  goile/Ncmsg  ar/Sp|Wpsi|Wssi|Ws-q|Wsdq  do/Sp  choileán/Ncmsc  iarr/Vmis  comhairle/Ncfsc  ar/Sp  an/Td-s  tréidlia/Ncmsc  faoi/Pr3ms  ./Fe </s><s> Tabhair/Vmm-2s  bia/Ncmsc  den/Spa-s  mhianach/Ncmsc"
"doc#3119","uisce/Ncmsg  ./Fe </s><s> Tabhair/Vmm-2s  fíoruisce/Ncmsc  dó/Pr3ms  an/Td-s  chéad/Mo|Mc  chúpla/Ncmsc  lá/Ncmsc  agus/Cc  ansin/Rl  téadh/Vmm-3s|Vmis0|Vmm-3s  sé/Pp3mss  i/Sp  gcleachtadh/Ncmsc  ar/Sp  uisce/Ncmsc  ón/Spa-s  sconna/Ncmsc|Ncmsg  ./Fe </s><s> Nuair/Cs  a/Q-r  bheidh/Vmif  an/Td-s"," madra/Ncmsc"," fásta/Av|Aqp  bí/Vmm-2s  cúramach/Aqp  faoina/Spp-s  mheáchan/Ncmsc  mar/Cs  nach/Wprin  maith/Aqp|Ncfsc  an/Td-s  rud/Ncmsc  go/Cs  mbeadh/Vmc  madra/Ncmsc  ró-ramhar/Aq-msc  ./Fe </s><s> Is/Wp-i  amhlaidh/Rg  a/Q-r  ghéaródh/Vmc  sé/Pp3mss  ar/Sp  an/Td-s"
"doc#3119","gcleachtadh/Ncmsc  ar/Sp  uisce/Ncmsc  ón/Spa-s  sconna/Ncmsc|Ncmsg  ./Fe </s><s> Nuair/Cs  a/Q-r  bheidh/Vmif  an/Td-s  madra/Ncmsc  fásta/Av|Aqp  bí/Vmm-2s  cúramach/Aqp  faoina/Spp-s  mheáchan/Ncmsc  mar/Cs  nach/Wprin  maith/Aqp|Ncfsc  an/Td-s  rud/Ncmsc  go/Cs  mbeadh/Vmc"," madra/Ncmsc"," ró-ramhar/Aq-msc  ./Fe </s><s> Is/Wp-i  amhlaidh/Rg  a/Q-r  ghéaródh/Vmc  sé/Pp3mss  ar/Sp  an/Td-s  airtríteas/Ncmsc  agus/Cc  b''/Ws-i  fhéidir/Ns-s  go/Cs  dtarraingeodh/Vmc  sé/Mc|Pp3mss  ailse/Ncfsc  freisin/Rg  ./Fe </s><s> D''/Q  fhéadfá/Vmc-2s  bia/Ncmsc"
"doc#3119","./Fe </s><s> D''/Q  fhéadfá/Vmc-2s  bia/Ncmsc  nach/Qnr  mbeadh/Vmc  mórán/Ncmsc  calraí/Ncmpg  ann/Pr3ms  a/Sp  fháil/Nv  ón/Spa-s  tréidlia/Ncmsc  don/Spa-s  choileán/Ncmsc  más/Ncmpg  deacair/Aq--pg  dó/Ncmsg|Ncmsc|Nv|Mc  laghdú/Ncmsg|Ncmsc  ar/Sp  mhéid/Ncmsc|Ncfsc  an/Td-s  bhia/Ncmsg  ./Fe </s><s> Do/Sp"," mhadra/Ncmsc"," a/Sp  chur/Nv  i/Sp  gconchró/Ncmsc  bordála/Nv--g  agus/Cc  tú/Pp2-s  ar/Wpsi|Wssi|Ws-q|Wsdq  saoire/Ncfsc|Aqc </s><s> D''/Q  fhéadfadh/Vmc  sé/Pp3mss  go/Cs  mbeadh/Vmc  ort/Pr2-s  do/Sp  mhadra/Ncmsc  a/Sp  chur/Nv  i/Sp  gconchró/Ncmsc  bordála/Nv--g  anois/Rg  is/Wpri  arís/Rg"
"doc#3119","deacair/Aq--pg  dó/Ncmsg|Ncmsc|Nv|Mc  laghdú/Ncmsg|Ncmsc  ar/Sp  mhéid/Ncmsc|Ncfsc  an/Td-s  bhia/Ncmsg  ./Fe </s><s> Do/Sp  mhadra/Ncmsc  a/Sp  chur/Nv  i/Sp  gconchró/Ncmsc  bordála/Nv--g  agus/Cc  tú/Pp2-s  ar/Wpsi|Wssi|Ws-q|Wsdq  saoire/Ncfsc|Aqc </s><s> D''/Q  fhéadfadh/Vmc  sé/Pp3mss  go/Cs  mbeadh/Vmc  ort/Pr2-s  do/Sp"," mhadra/Ncmsc"," a/Sp  chur/Nv  i/Sp  gconchró/Ncmsc  bordála/Nv--g  anois/Rg  is/Wpri  arís/Rg  agus/Cc  tú/Pp2-s  ar/Sp|Wpsi|Wssi|Ws-q|Wsdq  saoire/Ncfsc|Aqc  ./Fe </s><s> Tabhair/Vmm-2s  cleachtadh/Ncmsc  dó/Pr3ms  air/Pr3ms  seo/Dd  ar/Sp  dtús/Ncmsc  ,/Fi  e.g./Y  cuir/Vmm-2s  i/Sp  gconchró/Ncmsc"
"doc#3119","./Fe </s><s> Cuir/Vmm-2s  a/Dp3ms|Dp3fs  oiread/Ns-s  ceisteanna/Ncfpg|Ncfpc  agus/Cc  is/Wpri  maith/Aqp|Ncfsc|Vmm-2s  leat/Pr2-s  agus/Cc  féach/Vmm-2s  an/Qq  bhfuil/Vmip---d  an/Td-s  clós/Ncmsc  sábháilte/Av|Aqp  ./Fe </s><s> Mura/Cs  dteastaíonn/Vmip  uait/Pr2-s  do/Sp"," mhadra/Ncmsc"," a/Sp  chur/Nv  i/Sp  gconchró/Ncmsc  bordála/Nv--g </s><s> d''/Q  fhéadfá/Vmc-2s  feighlí/Ncmsc  a/Sp  thabhairt/Nv  chun/Sp  an/Td-s  tí/Ncmsc  chun/Sp  aire/Ncfsg|Ncmsg  a/Sp  thabhairt/Nv  dó/Pr3ms  ./Fe </s><s> Tá/Vmip  roinnt/Ncfsc  cuideachtaí/Ncmsc  ann/Pr3ms  a/Q-r"
"doc#3119","agat/Pr2-s  chun/Sp  féachaint/Nv  i ndiaidh/Spc  do/Sp  thí/Ncfsc|Ncmsc  freisin/Rg  ./Fe </s><s> Eireabaill/Ncmpc  á/I  sciotadh/Vmis0 </s><s> Sciotar/Vmip0  an/Td-s  t-eireaball/Ncmsc  de/Sp  leathchéad/Ncmsc  cineál/Ncmsc"," madra/Ncmsg"," ./Fe </s><s> Mura/Cs  dteastaíonn/Vmip  uait/Pr2-s  go/Cs  ndéanfaí/Vmc-0  é/Pp3ms  sin/Dd  leis/Sp  an/Td-s  gcoileán/Ncmsc  atá/Vmip---r  fút/Pr2-s  a/Sp  cheannach/Nv  téigh/Vmm-2s  chun/Sp  cainte/Ncfsg  leis/Sp  an/Td-s  bhfear/Ncmsc  atá/Vmip---r  á/Spp-s"
"doc#3119","an/Td-s  obráid/Ncfsc  gan/Sp  ainéistéiseach/Ncmsc  cúpla/Ncmsg  lá/Ncmsc  tar éis/Spc  bhreith/Nv  an/Td-s  choileáin/Ncmsg  ./Fe </s><s> Modhanna/Ncmpc  aitheantais/Ncmsg </s><s> Ar/Sp  ndóigh/Ncfsc  ,/Fi  ag/Sp  iarraidh/Nv  do/Sp"," mhadra/Ncmsc"," ar/Sp  ais/Ncfsc  a/Q-r  bheidh/Vmif  tú/Pp2-s  má/Cs  théann/Vmip  sé/Pp3mss  amú/Rg  ./Fe </s><s> Tá/Vmip  cúpla/Ncmsc  bealach/Ncmsc  ann/Pr3ms  a/Dp3fs  n-/U  aithneofaí/Vmc-0  an/Td-s  madra/Ncmsc  ,/Fi  e.g./Y  pláitín/Ncmsc  ar/Sp|Qq-s|Q-p|Q-is|Wpsi|Wssi|Ws-q|Wsdq  a/Q-i  bhfuil/Vmip---d  ainm/Ncmsc  an/Td-s  mhadra/Ncmsg  ar/Sp"
"doc#3119","aitheantais/Ncmsg </s><s> Ar/Sp  ndóigh/Ncfsc  ,/Fi  ag/Sp  iarraidh/Nv  do/Sp  mhadra/Ncmsc  ar/Sp  ais/Ncfsc  a/Q-r  bheidh/Vmif  tú/Pp2-s  má/Cs  théann/Vmip  sé/Pp3mss  amú/Rg  ./Fe </s><s> Tá/Vmip  cúpla/Ncmsc  bealach/Ncmsc  ann/Pr3ms  a/Dp3fs  n-/U  aithneofaí/Vmc-0  an/Td-s"," madra/Ncmsc"," ,/Fi  e.g./Y  pláitín/Ncmsc  ar/Sp|Qq-s|Q-p|Q-is|Wpsi|Wssi|Ws-q|Wsdq  a/Q-i  bhfuil/Vmip---d  ainm/Ncmsc  an/Td-s  mhadra/Ncmsg  ar/Sp  choiléar/Ncmsc  ar/Sp  a/Dp3ms  mhuineál/Ncmsc  ./Fe </s><s> Bíodh/Vmm-3s  an/Td-s  pláitín/Ncmsc  ar/Sp  a/Dp3ms  choiléar/Ncmsc  go/Sp  fiú/Ns-s  má/Cs  bhíonn/Vmig  áis/Ncfsc  eile/Dd"
"doc#3119","do/Sp  mhadra/Ncmsc  ar/Sp  ais/Ncfsc  a/Q-r  bheidh/Vmif  tú/Pp2-s  má/Cs  théann/Vmip  sé/Pp3mss  amú/Rg  ./Fe </s><s> Tá/Vmip  cúpla/Ncmsc  bealach/Ncmsc  ann/Pr3ms  a/Dp3fs  n-/U  aithneofaí/Vmc-0  an/Td-s  madra/Ncmsc  ,/Fi  e.g./Y  pláitín/Ncmsc  ar/Sp|Qq-s|Q-p|Q-is|Wpsi|Wssi|Ws-q|Wsdq  a/Q-i  bhfuil/Vmip---d  ainm/Ncmsc  an/Td-s"," mhadra/Ncmsg"," ar/Sp  choiléar/Ncmsc  ar/Sp  a/Dp3ms  mhuineál/Ncmsc  ./Fe </s><s> Bíodh/Vmm-3s  an/Td-s  pláitín/Ncmsc  ar/Sp  a/Dp3ms  choiléar/Ncmsc  go/Sp  fiú/Ns-s  má/Cs  bhíonn/Vmig  áis/Ncfsc  eile/Dd  aitheantais/Ncmpc  ann/Pr3ms  ./Fe </s><s> Déanann/Vmip  daoine/Ncmpc"
"doc#3119","./Fe </s><s> Bíodh/Vmm-3s  an/Td-s  pláitín/Ncmsc  ar/Sp  a/Dp3ms  choiléar/Ncmsc  go/Sp  fiú/Ns-s  má/Cs  bhíonn/Vmig  áis/Ncfsc  eile/Dd  aitheantais/Ncmpc  ann/Pr3ms  ./Fe </s><s> Déanann/Vmip  daoine/Ncmpc  áirithe/Aqp|Av  tatuáil/Nv  ar/Sp  a/Dp3-p  gcuid/Ncfsc"," madraí/Ncmpg"," mar/Cs  gur/Wpdi|Wsdi  marc/Ncmsc  buan/Aq-msc  é/Pp3ms  agus/Cc  go/Cs  mbeadh/Vmc  faitíos/Ncmsc  ar/Sp  dhaoine/Ncmpc  eile/Dd  an/Td-s  madra/Ncmsc  a/Sp  dhíol/Nv  le/Sp  saotharlann/Ncfsc  chun/Sp  é/Pp3ms  a/Dp3ms  bheoghearradh/Ncmsc  ./Fe </s><s> Modh/Ncmsc"
"doc#3119","ann/Pr3ms  ./Fe </s><s> Déanann/Vmip  daoine/Ncmpc  áirithe/Aqp|Av  tatuáil/Nv  ar/Sp  a/Dp3-p  gcuid/Ncfsc  madraí/Ncmpg  mar/Cs  gur/Wpdi|Wsdi  marc/Ncmsc  buan/Aq-msc  é/Pp3ms  agus/Cc  go/Cs  mbeadh/Vmc  faitíos/Ncmsc  ar/Sp  dhaoine/Ncmpc  eile/Dd  an/Td-s"," madra/Ncmsc"," a/Sp  dhíol/Nv  le/Sp  saotharlann/Ncfsc  chun/Sp  é/Pp3ms  a/Dp3ms  bheoghearradh/Ncmsc  ./Fe </s><s> Modh/Ncmsc  eile/Dd  is/Wpri  ea/Pp3-s  micrishlis/Ncfsc  a/Sp  chur/Nv  i/Sp  muineál/Ncmsc  an/Td-s  mhadra/Ncmsg  chun/Sp  go/Cs  léifeadh/Vmc"
"doc#3119","ar/Sp  dhaoine/Ncmpc  eile/Dd  an/Td-s  madra/Ncmsc  a/Sp  dhíol/Nv  le/Sp  saotharlann/Ncfsc  chun/Sp  é/Pp3ms  a/Dp3ms  bheoghearradh/Ncmsc  ./Fe </s><s> Modh/Ncmsc  eile/Dd  is/Wpri  ea/Pp3-s  micrishlis/Ncfsc  a/Sp  chur/Nv  i/Sp  muineál/Ncmsc  an/Td-s"," mhadra/Ncmsg"," chun/Sp  go/Cs  léifeadh/Vmc  scanóir/Ncmsc  é/Pp3ms  ./Fe </s><s> Faraor/I  ,/Fi  ní/Wp-in  mórán/Ncmsc  daoine/Ncmpg  a/Q-i  bhfuil/Vmip---d  scanóir/Ncmsc  acu/Pr3-p  ./Fe </s><s> Leapachas/Ncmsc </s><s> Tá/Vmip  cineálacha/Ncmpc  éagsúla/Aq--pc  leapacha/Ncfpg|Ncfpc  do/Sp"
"doc#3119","chun/Sp  go/Cs  léifeadh/Vmc  scanóir/Ncmsc  é/Pp3ms  ./Fe </s><s> Faraor/I  ,/Fi  ní/Wp-in  mórán/Ncmsc  daoine/Ncmpg  a/Q-i  bhfuil/Vmip---d  scanóir/Ncmsc  acu/Pr3-p  ./Fe </s><s> Leapachas/Ncmsc </s><s> Tá/Vmip  cineálacha/Ncmpc  éagsúla/Aq--pc  leapacha/Ncfpg|Ncfpc  do/Sp"," mhadraí/Ncmpc"," ar/Sp  díol/Nv  :/Fi  leapacha/Ncfpc  suí/Ncmsg  ,/Fi  leapacha/Ncfpc  plaisteacha/Aq--pc  righne/Aq--pc  ,/Fi  leapacha/Ncfpc  luascáin/Ncmsg  ,/Fi  toilg/Ncmpc  chúrphlaisteacha/Ncmpc  ar/Wpsi|Wssi|Ws-q|Wsdq  mhaithe/Aqc|Ncfpc|Ncfsc  le/Sp"
"doc#3119","neart/Ncmsc  boscaí/Ncmpg  eile/Dd  sa/Spa-s  siopa/Ncmsc  ollmhargaidh/Ncmsg  !/Fe </s><s> Is/Us  mó/Aqc  an/Td-s  t-éileamh/Ncmsc  atá/Vmip---r  ar/Sp  chásanna/Ncmpc  miotail/Ncmsg  anois/Rg  ná/Cc  riamh/Rg  ./Fe </s><s> Ní/Ncmsc|Ncfsc  cuibhriú/Nv  é/Pp3ms  dar/Csw  le/Sp"," madraí/Ncmpc"," ach/Cs  áit/Ncfsc  shábháilte/Aqp  go/Sp  fiú/Ns-s  agus/Cc  an/Td-s  doras/Ncmsc  ar/Sp  oscailt/Nv  ./Fe </s><s> Bíonn/Vmig  cásanna/Ncmpc  fóinteach/Aq--pg  chun/Sp  madraí/Ncmpg  a/Sp  chur/Nv  i/Sp  gcleachtadh/Ncmsc  ar/Sp|Wpsi|Wssi|Ws-q|Wsdq  a/Sp  bheith/Nv"
"doc#3119","ná/Cc  riamh/Rg  ./Fe </s><s> Ní/Ncmsc|Ncfsc  cuibhriú/Nv  é/Pp3ms  dar/Csw  le/Sp  madraí/Ncmpc  ach/Cs  áit/Ncfsc  shábháilte/Aqp  go/Sp  fiú/Ns-s  agus/Cc  an/Td-s  doras/Ncmsc  ar/Sp  oscailt/Nv  ./Fe </s><s> Bíonn/Vmig  cásanna/Ncmpc  fóinteach/Aq--pg  chun/Sp"," madraí/Ncmpg"," a/Sp  chur/Nv  i/Sp  gcleachtadh/Ncmsc  ar/Sp|Wpsi|Wssi|Ws-q|Wsdq  a/Sp  bheith/Nv  ag/Sp  maireachtáil/Nv  i/Sp  dteach/Ncmsc  ,/Fi  agus/Cc  chun/Sp  iad/Pp3-p  a/Sp  iompar/Nv  i/Sp  gcarranna/Ncmpc  ./Fe </s><s> Is/Wp-i  amhlaidh/Rg  a/Q-r  ghortófaí/Vmc-0"
"doc#3119","a/Sp  chur/Nv  i/Sp  gcleachtadh/Ncmsc  ar/Sp|Wpsi|Wssi|Ws-q|Wsdq  a/Sp  bheith/Nv  ag/Sp  maireachtáil/Nv  i/Sp  dteach/Ncmsc  ,/Fi  agus/Cc  chun/Sp  iad/Pp3-p  a/Sp  iompar/Nv  i/Sp  gcarranna/Ncmpc  ./Fe </s><s> Is/Wp-i  amhlaidh/Rg  a/Q-r  ghortófaí/Vmc-0"," madra/Ncmsc"," dá/Cs  n-osclódh/Vmc  doras/Ncmsc  cúil/Ncmsg  cairr/Ncmsg  de/Sp  thimpiste/Ncfsc  agus/Cc  go/Cs  n-éalódh/Vmc  sé/Pp3mss  amach/Rd  ar/Sp  an/Td-s  tsráid/Ncfsc  ./Fe </s><s> Madraí/Ncmpc  ,/Fi  Cait/Ncmpc  agus/Cc  Gasúir/Ncmpc </s><s> Cleachtadh/Vmis0  a/Sp"
"doc#3119","./Fe </s><s> Is/Wp-i  amhlaidh/Rg  a/Q-r  ghortófaí/Vmc-0  madra/Ncmsc  dá/Cs  n-osclódh/Vmc  doras/Ncmsc  cúil/Ncmsg  cairr/Ncmsg  de/Sp  thimpiste/Ncfsc  agus/Cc  go/Cs  n-éalódh/Vmc  sé/Pp3mss  amach/Rd  ar/Sp  an/Td-s  tsráid/Ncfsc  ./Fe </s><s>","Madraí/Ncmpc"," ,/Fi  Cait/Ncmpc  agus/Cc  Gasúir/Ncmpc </s><s> Cleachtadh/Vmis0  a/Sp  bheith/Nv  ag/Sp  madraí/Ncmpc  ar/Sp  chait/Ncmpc </s><s> Ní/Ncmsc|Ncfsc|Wp-in  call/Ncmsg|Ncmsc  go/Cs  mbeadh/Vmc  cait/Ncmpc  agus/Cc  madraí/Ncmpc  in aghaidh/Spc  a/Dp3ms  chéile/Ncmsc  ./Fe </s><s> Mura/Cs"
"doc#3119","doras/Ncmsc  cúil/Ncmsg  cairr/Ncmsg  de/Sp  thimpiste/Ncfsc  agus/Cc  go/Cs  n-éalódh/Vmc  sé/Pp3mss  amach/Rd  ar/Sp  an/Td-s  tsráid/Ncfsc  ./Fe </s><s> Madraí/Ncmpc  ,/Fi  Cait/Ncmpc  agus/Cc  Gasúir/Ncmpc </s><s> Cleachtadh/Vmis0  a/Sp  bheith/Nv  ag/Sp"," madraí/Ncmpc"," ar/Sp  chait/Ncmpc </s><s> Ní/Ncmsc|Ncfsc|Wp-in  call/Ncmsg|Ncmsc  go/Cs  mbeadh/Vmc  cait/Ncmpc  agus/Cc  madraí/Ncmpc  in aghaidh/Spc  a/Dp3ms  chéile/Ncmsc  ./Fe </s><s> Mura/Cs  bhfuil/Vmip---d  faitíos/Ncmsc  ar/Sp  chat/Ncmsc  roimh/Sp  mhadraí/Ncmpc  beidh/Vmif  sé/Pp3mss  i/Sp"
"doc#3119","sé/Pp3mss  amach/Rd  ar/Sp  an/Td-s  tsráid/Ncfsc  ./Fe </s><s> Madraí/Ncmpc  ,/Fi  Cait/Ncmpc  agus/Cc  Gasúir/Ncmpc </s><s> Cleachtadh/Vmis0  a/Sp  bheith/Nv  ag/Sp  madraí/Ncmpc  ar/Sp  chait/Ncmpc </s><s> Ní/Ncmsc|Ncfsc|Wp-in  call/Ncmsg|Ncmsc  go/Cs  mbeadh/Vmc  cait/Ncmpc  agus/Cc"," madraí/Ncmpc"," in aghaidh/Spc  a/Dp3ms  chéile/Ncmsc  ./Fe </s><s> Mura/Cs  bhfuil/Vmip---d  faitíos/Ncmsc  ar/Sp  chat/Ncmsc  roimh/Sp  mhadraí/Ncmpc  beidh/Vmif  sé/Pp3mss  i/Sp  gceart/Ncmsc  ./Fe </s><s> Ach/Cs  má/Cs  bhíonn/Vmig  faitíos/Ncmsc  ar/Sp  chat/Ncmsc  roimh/Sp"
"doc#3119","a/Sp  bheith/Nv  ag/Sp  madraí/Ncmpc  ar/Sp  chait/Ncmpc </s><s> Ní/Ncmsc|Ncfsc|Wp-in  call/Ncmsg|Ncmsc  go/Cs  mbeadh/Vmc  cait/Ncmpc  agus/Cc  madraí/Ncmpc  in aghaidh/Spc  a/Dp3ms  chéile/Ncmsc  ./Fe </s><s> Mura/Cs  bhfuil/Vmip---d  faitíos/Ncmsc  ar/Sp  chat/Ncmsc  roimh/Sp"," mhadraí/Ncmpc"," beidh/Vmif  sé/Pp3mss  i/Sp  gceart/Ncmsc  ./Fe </s><s> Ach/Cs  má/Cs  bhíonn/Vmig  faitíos/Ncmsc  ar/Sp  chat/Ncmsc  roimh/Sp  mhadra/Ncmsc  agus/Cc  go/Cs  rithfidh/Vmif  sé/Pp3mss  uaidh/Pr3ms  ,/Fi  is/Wpri  amhlaidh/Rg  a/Q-r  leanfaidh/Vmif  an/Td-s  madra/Ncmsc  é/Pp3ms"
"doc#3119","in aghaidh/Spc  a/Dp3ms  chéile/Ncmsc  ./Fe </s><s> Mura/Cs  bhfuil/Vmip---d  faitíos/Ncmsc  ar/Sp  chat/Ncmsc  roimh/Sp  mhadraí/Ncmpc  beidh/Vmif  sé/Pp3mss  i/Sp  gceart/Ncmsc  ./Fe </s><s> Ach/Cs  má/Cs  bhíonn/Vmig  faitíos/Ncmsc  ar/Sp  chat/Ncmsc  roimh/Sp"," mhadra/Ncmsc"," agus/Cc  go/Cs  rithfidh/Vmif  sé/Pp3mss  uaidh/Pr3ms  ,/Fi  is/Wpri  amhlaidh/Rg  a/Q-r  leanfaidh/Vmif  an/Td-s  madra/Ncmsc  é/Pp3ms  (/F  instinn/Vmih1s  an/Td-s  fhiaigh/Ncfsc  )/F  ./Fe </s><s> Mar/Sp  sin/Pd  ,/Fi  faigh/Vmm-2s  cat/Ncmsc  a/Q-i  bhfuil/Vmip---d"
"doc#3119","beidh/Vmif  sé/Pp3mss  i/Sp  gceart/Ncmsc  ./Fe </s><s> Ach/Cs  má/Cs  bhíonn/Vmig  faitíos/Ncmsc  ar/Sp  chat/Ncmsc  roimh/Sp  mhadra/Ncmsc  agus/Cc  go/Cs  rithfidh/Vmif  sé/Pp3mss  uaidh/Pr3ms  ,/Fi  is/Wpri  amhlaidh/Rg  a/Q-r  leanfaidh/Vmif  an/Td-s"," madra/Ncmsc"," é/Pp3ms  (/F  instinn/Vmih1s  an/Td-s  fhiaigh/Ncfsc  )/F  ./Fe </s><s> Mar/Sp  sin/Pd  ,/Fi  faigh/Vmm-2s  cat/Ncmsc  a/Q-i  bhfuil/Vmip---d  cleachtadh/Ncmsc  aige/Pr3ms  ar/Sp  mhadraí/Ncmpc  ,/Fi  sin/Pd  nó/Cc  cat/Ncmsc  an-óg/Ncmpg  ./Fe </s><s> Is/Wp-i  é/Pp3ms  an/Td-s  cat/Ncmsc  a/Q-r  bheidh/Vmif  ina/Spp-s"
"doc#3119","sé/Pp3mss  uaidh/Pr3ms  ,/Fi  is/Wpri  amhlaidh/Rg  a/Q-r  leanfaidh/Vmif  an/Td-s  madra/Ncmsc  é/Pp3ms  (/F  instinn/Vmih1s  an/Td-s  fhiaigh/Ncfsc  )/F  ./Fe </s><s> Mar/Sp  sin/Pd  ,/Fi  faigh/Vmm-2s  cat/Ncmsc  a/Q-i  bhfuil/Vmip---d  cleachtadh/Ncmsc  aige/Pr3ms  ar/Sp"," mhadraí/Ncmpc"," ,/Fi  sin/Pd  nó/Cc  cat/Ncmsc  an-óg/Ncmpg  ./Fe </s><s> Is/Wp-i  é/Pp3ms  an/Td-s  cat/Ncmsc  a/Q-r  bheidh/Vmif  ina/Spp-s  cheann/Ncmsc  feadhna/Ncmpc  go/Ua  hiondúil/Aqp  ,/Fi  ach/Cs  bíodh/Vmm-3s  bealaí/Ncmpc  éalaithe/Av  aige/Pr3ms  go dtí/Spc  go/Q-s"
"doc#3119","cúrsaí/Ncmpc  ceannais/Ncmsg  sa/Spa-s  teach/Ncmsc  ./Fe </s><s> Bheadh/Vmc  cás/Ncmsc  fóinteach/Aq-msc  dó/Pr3ms  sa/Spa-s  tréimhse/Ncfsg  sin/Dd  ./Fe </s><s> Is/Wp-i  amhlaidh/Rg  a/Q-r  chosnóidh/Vmif  sé/Pp3mss  an/Td-s  cat/Ncmsc  fad/Ncmpg  is/Cc  a/Q-r  bhíonn/Vmig  an/Td-s"," madra/Ncmsc"," ag/Sp  déanamh/Nv  cuid/Ncfsc  iontais/Ncmsg  de/Pr3ms  ./Fe </s><s> Gasúir/Ncmpc  agus/Cc  madraí/Ncmpc </s><s> Seo/Pd  roinnt/Ncfsc  rialacha/Ncfpg  le/Sp  haghaidh/Ncfsc  gasúr/Ncmpg  má/Cs  bhíonn/Vmig  siad/Pp3-ps  le/Sp  tarraingt/Nv  le/Sp"
"doc#3119","dó/Pr3ms  sa/Spa-s  tréimhse/Ncfsg  sin/Dd  ./Fe </s><s> Is/Wp-i  amhlaidh/Rg  a/Q-r  chosnóidh/Vmif  sé/Pp3mss  an/Td-s  cat/Ncmsc  fad/Ncmpg  is/Cc  a/Q-r  bhíonn/Vmig  an/Td-s  madra/Ncmsc  ag/Sp  déanamh/Nv  cuid/Ncfsc  iontais/Ncmsg  de/Pr3ms  ./Fe </s><s> Gasúir/Ncmpc  agus/Cc"," madraí/Ncmpc","</s><s> Seo/Pd  roinnt/Ncfsc  rialacha/Ncfpg  le/Sp  haghaidh/Ncfsc  gasúr/Ncmpg  má/Cs  bhíonn/Vmig  siad/Pp3-ps  le/Sp  tarraingt/Nv  le/Sp  madraí/Ncmpc  :/Fi </s><s> lNá/Xx  cuir/Vmm-2s  isteach/Rd  ar/Sp  mhadra/Ncmsc  go/Sp  deo/Ns-s  agus/Cc  é/Pp3ms  ag/Sp"
"doc#3119","ag/Sp  déanamh/Nv  cuid/Ncfsc  iontais/Ncmsg  de/Pr3ms  ./Fe </s><s> Gasúir/Ncmpc  agus/Cc  madraí/Ncmpc </s><s> Seo/Pd  roinnt/Ncfsc  rialacha/Ncfpg  le/Sp  haghaidh/Ncfsc  gasúr/Ncmpg  má/Cs  bhíonn/Vmig  siad/Pp3-ps  le/Sp  tarraingt/Nv  le/Sp"," madraí/Ncmpc"," :/Fi </s><s> lNá/Xx  cuir/Vmm-2s  isteach/Rd  ar/Sp  mhadra/Ncmsc  go/Sp  deo/Ns-s  agus/Cc  é/Pp3ms  ag/Sp  ithe/Nv  ./Fe </s><s> lNá/Xx  bí/Vmm-2s  ag/Sp  spochadh/Vmis0  le/Sp  do/Dp2-s  mhadra/Ncmsc  ./Fe </s><s> lMá/Xx  leanann/Vmip  madra/Ncmsc  thú/Pp2-s  agus/Cc  tú/Pp2-s  ag/Sp"
"doc#3119","de/Pr3ms  ./Fe </s><s> Gasúir/Ncmpc  agus/Cc  madraí/Ncmpc </s><s> Seo/Pd  roinnt/Ncfsc  rialacha/Ncfpg  le/Sp  haghaidh/Ncfsc  gasúr/Ncmpg  má/Cs  bhíonn/Vmig  siad/Pp3-ps  le/Sp  tarraingt/Nv  le/Sp  madraí/Ncmpc  :/Fi </s><s> lNá/Xx  cuir/Vmm-2s  isteach/Rd  ar/Sp"," mhadra/Ncmsc"," go/Sp  deo/Ns-s  agus/Cc  é/Pp3ms  ag/Sp  ithe/Nv  ./Fe </s><s> lNá/Xx  bí/Vmm-2s  ag/Sp  spochadh/Vmis0  le/Sp  do/Dp2-s  mhadra/Ncmsc  ./Fe </s><s> lMá/Xx  leanann/Vmip  madra/Ncmsc  thú/Pp2-s  agus/Cc  tú/Pp2-s  ag/Sp  rothaíocht/Ncfsc  ,/Fi  éirigh/Vmis  den/Spa-s  rothar/Ncmsc  ,/Fi  cuir/Vmm-2s"
"doc#3119","gasúr/Ncmpg  má/Cs  bhíonn/Vmig  siad/Pp3-ps  le/Sp  tarraingt/Nv  le/Sp  madraí/Ncmpc  :/Fi </s><s> lNá/Xx  cuir/Vmm-2s  isteach/Rd  ar/Sp  mhadra/Ncmsc  go/Sp  deo/Ns-s  agus/Cc  é/Pp3ms  ag/Sp  ithe/Nv  ./Fe </s><s> lNá/Xx  bí/Vmm-2s  ag/Sp  spochadh/Vmis0  le/Sp  do/Dp2-s"," mhadra/Ncmsc"," ./Fe </s><s> lMá/Xx  leanann/Vmip  madra/Ncmsc  thú/Pp2-s  agus/Cc  tú/Pp2-s  ag/Sp  rothaíocht/Ncfsc  ,/Fi  éirigh/Vmis  den/Spa-s  rothar/Ncmsc  ,/Fi  cuir/Vmm-2s  an/Td-s  rothar/Ncmsc  idir/Sp  tú/Pp2-s  féin/Px  agus/Cc  an/Td-s  madra/Ncmsc  agus/Cc  ná/Q-m"
"doc#3119","siad/Pp3-ps  le/Sp  tarraingt/Nv  le/Sp  madraí/Ncmpc  :/Fi </s><s> lNá/Xx  cuir/Vmm-2s  isteach/Rd  ar/Sp  mhadra/Ncmsc  go/Sp  deo/Ns-s  agus/Cc  é/Pp3ms  ag/Sp  ithe/Nv  ./Fe </s><s> lNá/Xx  bí/Vmm-2s  ag/Sp  spochadh/Vmis0  le/Sp  do/Dp2-s  mhadra/Ncmsc  ./Fe </s><s> lMá/Xx  leanann/Vmip"," madra/Ncmsc"," thú/Pp2-s  agus/Cc  tú/Pp2-s  ag/Sp  rothaíocht/Ncfsc  ,/Fi  éirigh/Vmis  den/Spa-s  rothar/Ncmsc  ,/Fi  cuir/Vmm-2s  an/Td-s  rothar/Ncmsc  idir/Sp  tú/Pp2-s  féin/Px  agus/Cc  an/Td-s  madra/Ncmsc  agus/Cc  ná/Q-m  breathnaigh/Vmm-2s  air/Pr3ms  ./Fe </s>"
"doc#3119","spochadh/Vmis0  le/Sp  do/Dp2-s  mhadra/Ncmsc  ./Fe </s><s> lMá/Xx  leanann/Vmip  madra/Ncmsc  thú/Pp2-s  agus/Cc  tú/Pp2-s  ag/Sp  rothaíocht/Ncfsc  ,/Fi  éirigh/Vmis  den/Spa-s  rothar/Ncmsc  ,/Fi  cuir/Vmm-2s  an/Td-s  rothar/Ncmsc  idir/Sp  tú/Pp2-s  féin/Px  agus/Cc  an/Td-s"," madra/Ncmsc"," agus/Cc  ná/Q-m  breathnaigh/Vmm-2s  air/Pr3ms  ./Fe </s><s> lSeachain/Xx  conairteacha/Ncfpc  madraí/Ncmpg  ./Fe </s><s> Má/Cs  leanann/Vmip  siad/Pp3-ps  thú/Pp2-s  ná/Cc  rith/Ncmsc|Nv|Vmis  uathu/Pr3-p  agus/Cc  ná/Q-m  lig/Vmis  sian/Ncfsc  ./Fe </s><s> lNá/Xx  cuir/Vmm-2s"
"doc#3119",",/Fi  éirigh/Vmis  den/Spa-s  rothar/Ncmsc  ,/Fi  cuir/Vmm-2s  an/Td-s  rothar/Ncmsc  idir/Sp  tú/Pp2-s  féin/Px  agus/Cc  an/Td-s  madra/Ncmsc  agus/Cc  ná/Q-m  breathnaigh/Vmm-2s  air/Pr3ms  ./Fe </s><s> lSeachain/Xx  conairteacha/Ncfpc"," madraí/Ncmpg"," ./Fe </s><s> Má/Cs  leanann/Vmip  siad/Pp3-ps  thú/Pp2-s  ná/Cc  rith/Ncmsc|Nv|Vmis  uathu/Pr3-p  agus/Cc  ná/Q-m  lig/Vmis  sian/Ncfsc  ./Fe </s><s> lNá/Xx  cuir/Vmm-2s  isteach/Rd  ar/Sp  mhadra/Ncmsc  atá/Vmip---r  ina/Spp-s  chodladh/Nv  ./Fe </s><s> lMá/Xx  chastar/Vmip0  madra/Ncmsc"
"doc#3119","breathnaigh/Vmm-2s  air/Pr3ms  ./Fe </s><s> lSeachain/Xx  conairteacha/Ncfpc  madraí/Ncmpg  ./Fe </s><s> Má/Cs  leanann/Vmip  siad/Pp3-ps  thú/Pp2-s  ná/Cc  rith/Ncmsc|Nv|Vmis  uathu/Pr3-p  agus/Cc  ná/Q-m  lig/Vmis  sian/Ncfsc  ./Fe </s><s> lNá/Xx  cuir/Vmm-2s  isteach/Rd  ar/Sp"," mhadra/Ncmsc"," atá/Vmip---r  ina/Spp-s  chodladh/Nv  ./Fe </s><s> lMá/Xx  chastar/Vmip0  madra/Ncmsc  strainséartha/Aqp  ort/Pr2-s  déan/Ncmsc  láínteacht/Ncfsc  leis/Pr3ms|Sp  ar/Sp  thaobh/Ncmsc  an/Td-s  chloiginn/Ncmsg  ,/Fi  faoina/Spp-p|Spp-s  smig/Ncfsc  nó/Cc  ar/Sp  a/Dp3ms"
"doc#3119","madraí/Ncmpg  ./Fe </s><s> Má/Cs  leanann/Vmip  siad/Pp3-ps  thú/Pp2-s  ná/Cc  rith/Ncmsc|Nv|Vmis  uathu/Pr3-p  agus/Cc  ná/Q-m  lig/Vmis  sian/Ncfsc  ./Fe </s><s> lNá/Xx  cuir/Vmm-2s  isteach/Rd  ar/Sp  mhadra/Ncmsc  atá/Vmip---r  ina/Spp-s  chodladh/Nv  ./Fe </s><s> lMá/Xx  chastar/Vmip0"," madra/Ncmsc"," strainséartha/Aqp  ort/Pr2-s  déan/Ncmsc  láínteacht/Ncfsc  leis/Pr3ms|Sp  ar/Sp  thaobh/Ncmsc  an/Td-s  chloiginn/Ncmsg  ,/Fi  faoina/Spp-p|Spp-s  smig/Ncfsc  nó/Cc  ar/Sp  a/Dp3ms  bhrollach/Ncmsc  ./Fe </s><s> Ná/Q-m  breathnaigh/Vmm-2s  anuas/Rd  ar/Sp"
"doc#3119","strainséartha/Aqp  ort/Pr2-s  déan/Ncmsc  láínteacht/Ncfsc  leis/Pr3ms|Sp  ar/Sp  thaobh/Ncmsc  an/Td-s  chloiginn/Ncmsg  ,/Fi  faoina/Spp-p|Spp-s  smig/Ncfsc  nó/Cc  ar/Sp  a/Dp3ms  bhrollach/Ncmsc  ./Fe </s><s> Ná/Q-m  breathnaigh/Vmm-2s  anuas/Rd  ar/Sp"," mhadra/Ncmsc"," -/Fb  téigh/Vmm-2s  ar/Sp  do/Dp2-s  ghogaide/Ncmsc  agus/Cc  bíodh/Vmm-3s  do/Sp  chloigeann/Ncmsc  ar/Sp  aon/Dq  airde/Ncfpc|Ncfsc  lena/Spp-s  chloigeannsan/Ncmsc  ./Fe </s><s> lFiafraigh/Xx  den/Spa-s  úinéir/Ncmsc  an/Qq  bhfuil/Vmip---d  dochar/Ncmsc"
"doc#3119","do/Sp  chloigeann/Ncmsc  ar/Sp  aon/Dq  airde/Ncfpc|Ncfsc  lena/Spp-s  chloigeannsan/Ncmsc  ./Fe </s><s> lFiafraigh/Xx  den/Spa-s  úinéir/Ncmsc  an/Qq  bhfuil/Vmip---d  dochar/Ncmsc  slíocadh/Nv  a/Sp  dhéanamh/Nv  leis/Sp  an/Td-s"," madra/Ncmsc"," ./Fe </s><s> Mura/Cs  bhfuil/Vmip---d  ,/Fi  bolaíodh/Vmis0  an/Td-s  madra/Ncmsc  de/Sp|Pr3ms  d''/Sp  ailt/Ncfsc|Ncmpc  ar/Sp  dtús/Ncmsc  ./Fe </s><s> lNá/Xx  slíoc/Vmm-2s  madraí/Ncmpc  atá/Vmip---r  istigh/Rd  i/Sp  gcarr/Ncfsc|Ncmsc  -/Fb  is/Wpri  amhlaidh/Rg  a/Q-r  chosnóidh/Vmif  siad/Pp3-ps  iad/Pp3-p"
"doc#3119","chloigeannsan/Ncmsc  ./Fe </s><s> lFiafraigh/Xx  den/Spa-s  úinéir/Ncmsc  an/Qq  bhfuil/Vmip---d  dochar/Ncmsc  slíocadh/Nv  a/Sp  dhéanamh/Nv  leis/Sp  an/Td-s  madra/Ncmsc  ./Fe </s><s> Mura/Cs  bhfuil/Vmip---d  ,/Fi  bolaíodh/Vmis0  an/Td-s"," madra/Ncmsc"," de/Sp|Pr3ms  d''/Sp  ailt/Ncfsc|Ncmpc  ar/Sp  dtús/Ncmsc  ./Fe </s><s> lNá/Xx  slíoc/Vmm-2s  madraí/Ncmpc  atá/Vmip---r  istigh/Rd  i/Sp  gcarr/Ncfsc|Ncmsc  -/Fb  is/Wpri  amhlaidh/Rg  a/Q-r  chosnóidh/Vmif  siad/Pp3-ps  iad/Pp3-p  féin/Px  agus/Cc  a/Dp3fs  n-/U  áitreabh/Ncmsc  ./Fe </s><s> lNá/Xx"
"doc#3119","úinéir/Ncmsc  an/Qq  bhfuil/Vmip---d  dochar/Ncmsc  slíocadh/Nv  a/Sp  dhéanamh/Nv  leis/Sp  an/Td-s  madra/Ncmsc  ./Fe </s><s> Mura/Cs  bhfuil/Vmip---d  ,/Fi  bolaíodh/Vmis0  an/Td-s  madra/Ncmsc  de/Sp|Pr3ms  d''/Sp  ailt/Ncfsc|Ncmpc  ar/Sp  dtús/Ncmsc  ./Fe </s><s> lNá/Xx  slíoc/Vmm-2s"," madraí/Ncmpc"," atá/Vmip---r  istigh/Rd  i/Sp  gcarr/Ncfsc|Ncmsc  -/Fb  is/Wpri  amhlaidh/Rg  a/Q-r  chosnóidh/Vmif  siad/Pp3-ps  iad/Pp3-p  féin/Px  agus/Cc  a/Dp3fs  n-/U  áitreabh/Ncmsc  ./Fe </s><s> lNá/Xx  triail/Ncfsc  madraí/Ncmpg  atá/Vmip---r  ag/Sp  troid/Nv  le/Sp  chéile/Ncmsc  a/Sp"
"doc#3119","d''/Sp  ailt/Ncfsc|Ncmpc  ar/Sp  dtús/Ncmsc  ./Fe </s><s> lNá/Xx  slíoc/Vmm-2s  madraí/Ncmpc  atá/Vmip---r  istigh/Rd  i/Sp  gcarr/Ncfsc|Ncmsc  -/Fb  is/Wpri  amhlaidh/Rg  a/Q-r  chosnóidh/Vmif  siad/Pp3-ps  iad/Pp3-p  féin/Px  agus/Cc  a/Dp3fs  n-/U  áitreabh/Ncmsc  ./Fe </s><s> lNá/Xx  triail/Ncfsc"," madraí/Ncmpg"," atá/Vmip---r  ag/Sp  troid/Nv  le/Sp  chéile/Ncmsc  a/Sp  dhealú/Nv  ó/Sp  chéile/Ncmsc  -/Fb  ach/Cs  faigh/Vmm-2s  cuidiú/Ncmsc  chun/Sp  é/Pp3ms  sin/Dd  a/Sp  dhéanamh/Nv  ./Fe </s><s> lNá/Xx  téigh/Vmm-2s  in aice/Spc  le/Sp  madra/Ncmsc  a/Q-i  bhfuil/Vmip---d"
"doc#3119","./Fe </s><s> lNá/Xx  triail/Ncfsc  madraí/Ncmpg  atá/Vmip---r  ag/Sp  troid/Nv  le/Sp  chéile/Ncmsc  a/Sp  dhealú/Nv  ó/Sp  chéile/Ncmsc  -/Fb  ach/Cs  faigh/Vmm-2s  cuidiú/Ncmsc  chun/Sp  é/Pp3ms  sin/Dd  a/Sp  dhéanamh/Nv  ./Fe </s><s> lNá/Xx  téigh/Vmm-2s  in aice/Spc  le/Sp"," madra/Ncmsc"," a/Q-i  bhfuil/Vmip---d  ceangal/Ncmsc  air/Pr3ms  ./Fe </s><s> An/Td-s  madra/Ncmsc  maidir/Sp  le/Sp  leanbh/Ncmsc  nua/Aqp  sa/Spa-s  teach/Ncmsc </s><s> Is/Wp-i  minic/Rg|Aqp  a/Q-r  fhaightear/Vmip0  réidh/Aqp  leis/Sp  an/Td-s  madra/Ncmsc  má/Cs  bhíonn/Vmig  leanbh/Ncmsc  ag/Sp"
"doc#3119","le/Sp  chéile/Ncmsc  a/Sp  dhealú/Nv  ó/Sp  chéile/Ncmsc  -/Fb  ach/Cs  faigh/Vmm-2s  cuidiú/Ncmsc  chun/Sp  é/Pp3ms  sin/Dd  a/Sp  dhéanamh/Nv  ./Fe </s><s> lNá/Xx  téigh/Vmm-2s  in aice/Spc  le/Sp  madra/Ncmsc  a/Q-i  bhfuil/Vmip---d  ceangal/Ncmsc  air/Pr3ms  ./Fe </s><s> An/Td-s"," madra/Ncmsc"," maidir/Sp  le/Sp  leanbh/Ncmsc  nua/Aqp  sa/Spa-s  teach/Ncmsc </s><s> Is/Wp-i  minic/Rg|Aqp  a/Q-r  fhaightear/Vmip0  réidh/Aqp  leis/Sp  an/Td-s  madra/Ncmsc  má/Cs  bhíonn/Vmig  leanbh/Ncmsc  ag/Sp  bean/Ncfsc  an/Td-s  tí/Ncfsg  ./Fe </s><s> Is/Wp-i  amhlaidh/Rg  a/Q-p|Q-i|Q-r"
"doc#3119","<s> lNá/Xx  téigh/Vmm-2s  in aice/Spc  le/Sp  madra/Ncmsc  a/Q-i  bhfuil/Vmip---d  ceangal/Ncmsc  air/Pr3ms  ./Fe </s><s> An/Td-s  madra/Ncmsc  maidir/Sp  le/Sp  leanbh/Ncmsc  nua/Aqp  sa/Spa-s  teach/Ncmsc </s><s> Is/Wp-i  minic/Rg|Aqp  a/Q-r  fhaightear/Vmip0  réidh/Aqp  leis/Sp  an/Td-s"," madra/Ncmsc"," má/Cs  bhíonn/Vmig  leanbh/Ncmsc  ag/Sp  bean/Ncfsc  an/Td-s  tí/Ncfsg  ./Fe </s><s> Is/Wp-i  amhlaidh/Rg  a/Q-p|Q-i|Q-r  chaitear/Vmip0  an/Td-s  madra/Ncmsc  a/Sp  chur/Nv  i/Sp  gcleachtadh/Ncmsc  ar/Sp  an/Td-s  leanbh/Ncmsc  nua/Aqp  seachas/Sp  a/Sp  bheith/Nv  réidh/Aqp"
"doc#3119","le/Sp  leanbh/Ncmsc  nua/Aqp  sa/Spa-s  teach/Ncmsc </s><s> Is/Wp-i  minic/Rg|Aqp  a/Q-r  fhaightear/Vmip0  réidh/Aqp  leis/Sp  an/Td-s  madra/Ncmsc  má/Cs  bhíonn/Vmig  leanbh/Ncmsc  ag/Sp  bean/Ncfsc  an/Td-s  tí/Ncfsg  ./Fe </s><s> Is/Wp-i  amhlaidh/Rg  a/Q-p|Q-i|Q-r  chaitear/Vmip0  an/Td-s"," madra/Ncmsc"," a/Sp  chur/Nv  i/Sp  gcleachtadh/Ncmsc  ar/Sp  an/Td-s  leanbh/Ncmsc  nua/Aqp  seachas/Sp  a/Sp  bheith/Nv  réidh/Aqp  leis/Pr3ms  ./Fe </s><s> Tuairiscí/Ncfpc  nuachtán/Ncmpg  is/Wpri  cúis/Ncfsc  leis/Sp  an/Td-s  bhfaitíos/Ncmsc  a/Q-r  bhíonn/Vmig"
"doc#3119","a/Q-r  bhíonn/Vmig  ar/Sp  mháithreacha/Ncfpc  agus/Cc  leanbh/Ncmsc  nua/Aqp  sa/Spa-s  teach/Ncmsc  ./Fe </s><s> Féach/Vmm-2s  ar/Sp  an/Td-s  liosta/Ncmsc|Ncmsg  seo/Dd  :/Fi </s><s> lNá/Xx  déan/Ncmsc  a/Dp3ms|Dp3fs  oiread/Ns-s  céanna/Aqp  peataireachta/Ncfsg  le/Sp  do/Dp2-s"," mhadra/Ncmsc"," -/Fb  bain/Vmm-2s  a/Dp3ms  leaba/Ncfsc  as/Sp  an/Td-s  seomra/Ncmsc  leapa/Ncfsg  ./Fe </s><s> lTabhair/Xx  an/Td-s  madra/Ncmsc  chuig/Sp  ranganna/Ncmpc  a/Q-r  mhúinfidh/Vmif  dó/Pr3ms|Mc  a/Sp  bheith/Nv  umhal/Aqp  chun/Sp  nach/Qnr  mbeidh/Vmif  sé/Pp3mss  ag/Sp"
"doc#3119","./Fe </s><s> Féach/Vmm-2s  ar/Sp  an/Td-s  liosta/Ncmsc|Ncmsg  seo/Dd  :/Fi </s><s> lNá/Xx  déan/Ncmsc  a/Dp3ms|Dp3fs  oiread/Ns-s  céanna/Aqp  peataireachta/Ncfsg  le/Sp  do/Dp2-s  mhadra/Ncmsc  -/Fb  bain/Vmm-2s  a/Dp3ms  leaba/Ncfsc  as/Sp  an/Td-s  seomra/Ncmsc  leapa/Ncfsg  ./Fe </s><s> lTabhair/Xx  an/Td-s"," madra/Ncmsc"," chuig/Sp  ranganna/Ncmpc  a/Q-r  mhúinfidh/Vmif  dó/Pr3ms|Mc  a/Sp  bheith/Nv  umhal/Aqp  chun/Sp  nach/Qnr  mbeidh/Vmif  sé/Pp3mss  ag/Sp  tarraingt/Nv  ar/Sp  an/Td-s  iall/Ncfsc  agus/Cc  tusa/Pp2-s-e  ag/Sp  brú/Nv  pram/Ncmsg|Ncmsc  romhat/Pr2-s  ./Fe </s>"
"doc#3119","dó/Pr3ms|Mc  a/Sp  bheith/Nv  umhal/Aqp  chun/Sp  nach/Qnr  mbeidh/Vmif  sé/Pp3mss  ag/Sp  tarraingt/Nv  ar/Sp  an/Td-s  iall/Ncfsc  agus/Cc  tusa/Pp2-s-e  ag/Sp  brú/Nv  pram/Ncmsg|Ncmsc  romhat/Pr2-s  ./Fe </s><s> lFostaigh/Xx  feighlí/Ncmsc  maith/Aq-msc"," madraí/Ncmpc|Ncmpg"," chun/Sp  nach/Qnq|Qnr  mbeidh/Vmif  sé/Pp3mss  ag/Sp  brath/Ncmsc  ort/Pr2-s  a/Dp3ms|Dp3fs  oiread/Ns-s  céanna/Aqp  is/Cc  a/Q-r  bhíodh/Vmih  ./Fe </s><s> Má/Cs  bhíonn/Vmig  fionnadh/Ncmsc  fada/Aqp  ar/Sp|Wpsi|Wssi|Ws-q|Wsdq  do/Sp  mhadra/Ncmsc  ,/Fi  tabhair/Vmm-2s  chuig/Sp"
"doc#3119","<s> lFostaigh/Xx  feighlí/Ncmsc  maith/Aq-msc  madraí/Ncmpc|Ncmpg  chun/Sp  nach/Qnq|Qnr  mbeidh/Vmif  sé/Pp3mss  ag/Sp  brath/Ncmsc  ort/Pr2-s  a/Dp3ms|Dp3fs  oiread/Ns-s  céanna/Aqp  is/Cc  a/Q-r  bhíodh/Vmih  ./Fe </s><s> Má/Cs  bhíonn/Vmig  fionnadh/Ncmsc  fada/Aqp  ar/Sp|Wpsi|Wssi|Ws-q|Wsdq  do/Sp"," mhadra/Ncmsc"," ,/Fi  tabhair/Vmm-2s  chuig/Sp  cuideachta/Ncfsc  grúmaeireachta/Av  é/Pp3ms  -b/Xx  ''/Fa  fhéidir/Ns-s  go/Cs  dtiocfaidís/Vmc-3p  ag/Sp  iarraidh/Nv  an/Td-s  mhadra/Ncmsg  go/Sp  fiú/Ns-s  ./Fe </s><s> Cóireáil/Npmsc  maidir/Sp"
"doc#3119","fionnadh/Ncmsc  fada/Aqp  ar/Sp|Wpsi|Wssi|Ws-q|Wsdq  do/Sp  mhadra/Ncmsc  ,/Fi  tabhair/Vmm-2s  chuig/Sp  cuideachta/Ncfsc  grúmaeireachta/Av  é/Pp3ms  -b/Xx  ''/Fa  fhéidir/Ns-s  go/Cs  dtiocfaidís/Vmc-3p  ag/Sp  iarraidh/Nv  an/Td-s"," mhadra/Ncmsg"," go/Sp  fiú/Ns-s  ./Fe </s><s> Cóireáil/Npmsc  maidir/Sp  le/Sp  péisteanna/Ncfpc  agus/Cc  dreancaidí/Ncfpc  go/Ua  rialta/Aqp  é/Pp3ms  ./Fe </s><s> Ná/Q-m  bíodh/Vmm-3s  cnámha/Ncfpc  sa/Spa-s  teach/Ncmsc  agat/Pr2-s  ach/Cs  sa/Spa-s  gharraí/Ncmsg  ./Fe </s><s> Ar/Sp"
"doc#3119","sa/Spa-s  teach/Ncmsc  agat/Pr2-s  ach/Cs  sa/Spa-s  gharraí/Ncmsg  ./Fe </s><s> Ar/Sp  theacht/Nv  abhaile/Rd  as/Sp  an/Td-s  ospidéal/Ncmsc  duit/Pr2-s  ,/Fi  tabhair/Vmm-2s  an/Td-s  leanbh/Ncmsc  do/Sp  mhamó/Ncfsc  agus/Cc  fáiltigh/Vmm-2s  roimh/Sp  an/Td-s"," madra/Ncmsc"," san/Spa-s  am/Ncmsc  céanna/Aqp  ./Fe </s><s> Bolaíodh/Vmis0  an/Td-s  madra/Ncmsc  den/Spa-s  leanbh/Ncmsc  má/Ncfsg  bhíonn/Vmig  sé/Pp3mss  fiosrach/Aq-msc  ./Fe </s><s> Ná/Q-m  bíodh/Vmm-3s  fuadar/Ncmsc  fút/Pr2-s  má/Ncfsc  dhéanann/Vmip  an/Td-s  leanbh/Ncmsc  caoineadh/Ncmsc|Nv  -/Fb"
"doc#3119","theacht/Nv  abhaile/Rd  as/Sp  an/Td-s  ospidéal/Ncmsc  duit/Pr2-s  ,/Fi  tabhair/Vmm-2s  an/Td-s  leanbh/Ncmsc  do/Sp  mhamó/Ncfsc  agus/Cc  fáiltigh/Vmm-2s  roimh/Sp  an/Td-s  madra/Ncmsc  san/Spa-s  am/Ncmsc  céanna/Aqp  ./Fe </s><s> Bolaíodh/Vmis0  an/Td-s"," madra/Ncmsc"," den/Spa-s  leanbh/Ncmsc  má/Ncfsg  bhíonn/Vmig  sé/Pp3mss  fiosrach/Aq-msc  ./Fe </s><s> Ná/Q-m  bíodh/Vmm-3s  fuadar/Ncmsc  fút/Pr2-s  má/Ncfsc  dhéanann/Vmip  an/Td-s  leanbh/Ncmsc  caoineadh/Ncmsc|Nv  -/Fb  is/Wpri  amhlaidh/Rg  a/Q-r  chuirfidh/Vmif  sé/Pp3mss  sin/Dd  as/Sp"
"doc#3119","leanbh/Ncmsc  má/Ncfsg  bhíonn/Vmig  sé/Pp3mss  fiosrach/Aq-msc  ./Fe </s><s> Ná/Q-m  bíodh/Vmm-3s  fuadar/Ncmsc  fút/Pr2-s  má/Ncfsc  dhéanann/Vmip  an/Td-s  leanbh/Ncmsc  caoineadh/Ncmsc|Nv  -/Fb  is/Wpri  amhlaidh/Rg  a/Q-r  chuirfidh/Vmif  sé/Pp3mss  sin/Dd  as/Sp  don/Npmsc"," mhadra/Ncmsg"," !/Fe </s><s> Bíodh/Vmm-3s  tréimhsí/Ncfpc  peataireachta/Ncfsg  agat/Pr2-s  leis/Sp  an/Td-s  madra/Ncmsc  chun/Sp  a/Sp  thaispeáint/Nv  dó/Pr3ms  go/Cs  bhfuil/Vmip---d  cion/Ncmsc  agat/Pr2-s  air/Pr3ms  i/Sp  gcónaí/Ncmsc  ./Fe </s><s> Mura/Cs  bhfuil/Vmip---d  an/Td-s"
"doc#3119","dhéanann/Vmip  an/Td-s  leanbh/Ncmsc  caoineadh/Ncmsc|Nv  -/Fb  is/Wpri  amhlaidh/Rg  a/Q-r  chuirfidh/Vmif  sé/Pp3mss  sin/Dd  as/Sp  don/Npmsc  mhadra/Ncmsg  !/Fe </s><s> Bíodh/Vmm-3s  tréimhsí/Ncfpc  peataireachta/Ncfsg  agat/Pr2-s  leis/Sp  an/Td-s"," madra/Ncmsc"," chun/Sp  a/Sp  thaispeáint/Nv  dó/Pr3ms  go/Cs  bhfuil/Vmip---d  cion/Ncmsc  agat/Pr2-s  air/Pr3ms  i/Sp  gcónaí/Ncmsc  ./Fe </s><s> Mura/Cs  bhfuil/Vmip---d  an/Td-s  madra/Ncmsc  ag/Sp  teastáil/Nv  uait/Pr2-s </s><s> Faraor/I  géar/Aqp  ,/Fi  ní/Wp-in  maith/Aqp  le/Sp"
"doc#3119","!/Fe </s><s> Bíodh/Vmm-3s  tréimhsí/Ncfpc  peataireachta/Ncfsg  agat/Pr2-s  leis/Sp  an/Td-s  madra/Ncmsc  chun/Sp  a/Sp  thaispeáint/Nv  dó/Pr3ms  go/Cs  bhfuil/Vmip---d  cion/Ncmsc  agat/Pr2-s  air/Pr3ms  i/Sp  gcónaí/Ncmsc  ./Fe </s><s> Mura/Cs  bhfuil/Vmip---d  an/Td-s"," madra/Ncmsc"," ag/Sp  teastáil/Nv  uait/Pr2-s </s><s> Faraor/I  géar/Aqp  ,/Fi  ní/Wp-in  maith/Aqp  le/Sp  daoine/Ncmpc  áirithe/Aqp|Av  madra/Ncmsc|Ncmsg  agus/Cc  leanaí/Ncmpc  san/Spa-s  am/Ncmsc  céanna/Aqp  ./Fe </s><s> Sula/Cs  ndéana/Ncmpv  tú/Pp2-s  cinneadh/Ncmsc  ar/Sp  bith/Ns-s"
"doc#3119","dó/Pr3ms  go/Cs  bhfuil/Vmip---d  cion/Ncmsc  agat/Pr2-s  air/Pr3ms  i/Sp  gcónaí/Ncmsc  ./Fe </s><s> Mura/Cs  bhfuil/Vmip---d  an/Td-s  madra/Ncmsc  ag/Sp  teastáil/Nv  uait/Pr2-s </s><s> Faraor/I  géar/Aqp  ,/Fi  ní/Wp-in  maith/Aqp  le/Sp  daoine/Ncmpc  áirithe/Aqp|Av"," madra/Ncmsc|Ncmsg"," agus/Cc  leanaí/Ncmpc  san/Spa-s  am/Ncmsc  céanna/Aqp  ./Fe </s><s> Sula/Cs  ndéana/Ncmpv  tú/Pp2-s  cinneadh/Ncmsc  ar/Sp  bith/Ns-s  cuir/Ncmsg  chuig/Sp  conchró/Ncmsc  bordála/Nv--g  é/Pp3ms  go ceann/Spc  cúpla/Ncmsg  seachtain/Ncfsc  go/Q-s"
"doc#3119","réidh/Aq-fsc  leis/Pr3ms  fós/Rg  téigh/Vmm-2s  chuig/Sp  an/Wp-q|Wpdq  té/Pi  a/Q-r  thóg/Vmis  é/Pp3ms  agus/Cc  más/Csw|Ncmsc  duine/Ncmsc  maith/Aq-msc  é/Pp3ms  cuirfidh/Vmif  sé/Pp3mss  chuig/Sp  teaghlach/Ncmsc  eile/Dd  é/Pp3ms  ./Fe </s><s> Ceannas/Ncmsc </s><s> Baineann/Vmip"," madraí/Ncmpc"," le/Sp  conairt/Ncfsc  agus/Cc  bíonn/Vmig  ceannaire/Ncmsc  orthu/Pr3-p  ./Fe </s><s> Ní/Qn  chreideann/Vmip---n  siad/Pp3-ps  sa/Spa-s  chothromaíocht/Ncfsc  agus/Cc  ,/Fi  mar/Sp  sin/Pd  ,/Fi  mura/Cs  léir/Aqp  dóibh/Pr3-p  gur/Wpdi|Wsdi  tú/Pp2-s  atá/Vmip---r  i/Sp"
"doc#3119","ort/Pr2-s  ./Fe </s><s> Ní/Wp-in  call/Ncmsc  a/Sp  bheith/Nv  borb/Aqp  chun/Sp  ceannas/Ncmsc  a/Sp  bhaint/Nv  amach/Rd  ./Fe </s><s> Ní/Wp-in  call/Ncmsc  ach/Cs  comharthaí/Ncmpc  simplí/Aqp  a/Sp  thabhairt/Nv  chun/Sp  go/Cs  mbeadh/Vmc  meas/Ncmsc  ag/Sp  an/Td-s"," madra/Ncmsc"," ort/Pr2-s  -/Fb  féach/Vmm-2s  ar/Sp  an/Td-s  saol/Ncmsc  ó/Sp  thaobh/Ncmsc  an/Td-s  mhadra/Ncmsg  de/Pr3ms  ./Fe </s><s> Ó/Sp  thaobh/Ncmsc  an/Td-s  mhadra/Ncmsg  de/Sp|Pr3ms  is/Wpri  é/Pp3ms  an/Td-s  ceann/Ncmsc  feadhna/Ncmpc  a/Q-r  bhíonn/Vmig  i mbun/Spc  ite/Nv--g  ar/Sp  dtús/Ncmsc  ./Fe </s><s> Mar/Sp  sin/Pd  ,/Fi"
"doc#3119","a/Sp  bhaint/Nv  amach/Rd  ./Fe </s><s> Ní/Wp-in  call/Ncmsc  ach/Cs  comharthaí/Ncmpc  simplí/Aqp  a/Sp  thabhairt/Nv  chun/Sp  go/Cs  mbeadh/Vmc  meas/Ncmsc  ag/Sp  an/Td-s  madra/Ncmsc  ort/Pr2-s  -/Fb  féach/Vmm-2s  ar/Sp  an/Td-s  saol/Ncmsc  ó/Sp  thaobh/Ncmsc  an/Td-s"," mhadra/Ncmsg"," de/Pr3ms  ./Fe </s><s> Ó/Sp  thaobh/Ncmsc  an/Td-s  mhadra/Ncmsg  de/Sp|Pr3ms  is/Wpri  é/Pp3ms  an/Td-s  ceann/Ncmsc  feadhna/Ncmpc  a/Q-r  bhíonn/Vmig  i mbun/Spc  ite/Nv--g  ar/Sp  dtús/Ncmsc  ./Fe </s><s> Mar/Sp  sin/Pd  ,/Fi  caith/Vmm-2s  do/Sp  dhinnéar/Ncmsc  féin/Px  nó/Cc  caith/Vmm-2s  briosca/Ncmsc"
"doc#3119","ach/Cs  comharthaí/Ncmpc  simplí/Aqp  a/Sp  thabhairt/Nv  chun/Sp  go/Cs  mbeadh/Vmc  meas/Ncmsc  ag/Sp  an/Td-s  madra/Ncmsc  ort/Pr2-s  -/Fb  féach/Vmm-2s  ar/Sp  an/Td-s  saol/Ncmsc  ó/Sp  thaobh/Ncmsc  an/Td-s  mhadra/Ncmsg  de/Pr3ms  ./Fe </s><s> Ó/Sp  thaobh/Ncmsc  an/Td-s"," mhadra/Ncmsg"," de/Sp|Pr3ms  is/Wpri  é/Pp3ms  an/Td-s  ceann/Ncmsc  feadhna/Ncmpc  a/Q-r  bhíonn/Vmig  i mbun/Spc  ite/Nv--g  ar/Sp  dtús/Ncmsc  ./Fe </s><s> Mar/Sp  sin/Pd  ,/Fi  caith/Vmm-2s  do/Sp  dhinnéar/Ncmsc  féin/Px  nó/Cc  caith/Vmm-2s  briosca/Ncmsc  nó/Cc  píosa/Ncmsc  tósta/Ncmsg  sula/Cs"
"doc#3119","a/Q-r  bhíonn/Vmig  i mbun/Spc  ite/Nv--g  ar/Sp  dtús/Ncmsc  ./Fe </s><s> Mar/Sp  sin/Pd  ,/Fi  caith/Vmm-2s  do/Sp  dhinnéar/Ncmsc  féin/Px  nó/Cc  caith/Vmm-2s  briosca/Ncmsc  nó/Cc  píosa/Ncmsc  tósta/Ncmsg  sula/Cs  gcuire/Vmsp  tú/Pp2-s  mias/Ncfsc  bia/Ncmsg  an/Td-s"," mhadra/Ncmsc"," ar/Sp  an/Td-s  urlár/Ncmsc  ./Fe </s><s> Ná/Cc  bac/Ncmsc  leis/Sp  an/Td-s  madra/Ncmsc  agus/Cc  tú/Pp2-s  ag/Sp  ithe/Nv  agus/Cc  ná/Cc  roinn/Vmis  leis/Pr3ms|Sp  a/Q-i  bhfuil/Vmip---d  tú/Pp2-s  a/Sp  ithe/Nv  ./Fe </s><s> Má/Cs  dhéanann/Vmip  ,/Fi  is/Cc|Wp-i  amhlaidh/Rg  a/Q-r  cheapfaidh/Vmif"
"doc#3119","<s> Mar/Sp  sin/Pd  ,/Fi  caith/Vmm-2s  do/Sp  dhinnéar/Ncmsc  féin/Px  nó/Cc  caith/Vmm-2s  briosca/Ncmsc  nó/Cc  píosa/Ncmsc  tósta/Ncmsg  sula/Cs  gcuire/Vmsp  tú/Pp2-s  mias/Ncfsc  bia/Ncmsg  an/Td-s  mhadra/Ncmsc  ar/Sp  an/Td-s  urlár/Ncmsc  ./Fe </s><s> Ná/Cc  bac/Ncmsc  leis/Sp  an/Td-s"," madra/Ncmsc"," agus/Cc  tú/Pp2-s  ag/Sp  ithe/Nv  agus/Cc  ná/Cc  roinn/Vmis  leis/Pr3ms|Sp  a/Q-i  bhfuil/Vmip---d  tú/Pp2-s  a/Sp  ithe/Nv  ./Fe </s><s> Má/Cs  dhéanann/Vmip  ,/Fi  is/Cc|Wp-i  amhlaidh/Rg  a/Q-r  cheapfaidh/Vmif  sé/Pp3mss  gur/Wpdi|Wsdi  tábhachtaí/Aqc  é/Pp3ms  féin/Px  ná/Cc  tusa/Pp2-s-e"
"doc#3119","féin/Px  ná/Cc  tusa/Pp2-s-e  ./Fe </s><s> Ná/Q-m  lig/Vmis  amach/Rd  sa/Spa-s  doras/Ncmsc  romhat/Pr2-s  é/Pp3ms  ach/Cs  oiread/Ns-s  -/Fb  an/Wp-q|Wpdq  té/Pi  atá/Vmip---r  ar/Sp  tús/Ncmsc  is/Wpri  aige/Pr3ms  atá/Vmip---r  ceannas/Ncmsc  ./Fe </s><s> Má/Cs  bhíonn/Vmig  dúil/Ncfsc  i/Sp  gcumhacht/Ncfsc  ag/Sp  do/Dp2-s"," mhadra/Ncmsc"," déan/Ncmpg  na/Td-p  rudaí/Ncmpc  seo/Dd  a/Q-p|Q-i|Q-r  leanas/Vmip---r  le/Sp  ceannas/Ncmsc  a/Sp  bhaint/Nv  amach/Rd  athuair/Ns-s  ./Fe </s><s> Pribhléid/Ncfsc  mhór/Aq-fsc  ligean/Ncmsc  do/Sp  do/Dp2-s  mhadra/Ncmsc  codladh/Ncfsc  sa/Spa-s  seomra/Ncmsc  leapa/Ncfsg  -/Fb"
"doc#3119","dúil/Ncfsc  i/Sp  gcumhacht/Ncfsc  ag/Sp  do/Dp2-s  mhadra/Ncmsc  déan/Ncmpg  na/Td-p  rudaí/Ncmpc  seo/Dd  a/Q-p|Q-i|Q-r  leanas/Vmip---r  le/Sp  ceannas/Ncmsc  a/Sp  bhaint/Nv  amach/Rd  athuair/Ns-s  ./Fe </s><s> Pribhléid/Ncfsc  mhór/Aq-fsc  ligean/Ncmsc  do/Sp  do/Dp2-s"," mhadra/Ncmsc"," codladh/Ncfsc  sa/Spa-s  seomra/Ncmsc  leapa/Ncfsg  -/Fb  is/Wpri  é/Pp3ms  lárionad/Ncmsc  na/Td-s  cumhachta/Ncfsg  é/Pp3ms  ./Fe </s><s> Is/Wp-i  amhlaidh/Rg  is/Wp-i  mó/Aqc  a/Q-r  bheidh/Vmif  meas/Ncmsc  aige/Pr3ms  ort/Pr2-s  má/Ncfsc  chuireann/Vmip  tú/Pp2-s  sa/Spa-s  chistin/Ncfsc  é/Pp3ms"
"doc#3119","leapa/Ncfsg  -/Fb  is/Wpri  é/Pp3ms  lárionad/Ncmsc  na/Td-s  cumhachta/Ncfsg  é/Pp3ms  ./Fe </s><s> Is/Wp-i  amhlaidh/Rg  is/Wp-i  mó/Aqc  a/Q-r  bheidh/Vmif  meas/Ncmsc  aige/Pr3ms  ort/Pr2-s  má/Ncfsc  chuireann/Vmip  tú/Pp2-s  sa/Spa-s  chistin/Ncfsc  é/Pp3ms  ./Fe </s><s> Má/Cs  bhíonn/Vmig  do/Sp"," mhadra/Ncmsc"," ina/Spr  luí/Vmsp  sa/Spa-s  bhealach/Ncmsc  romhat/Pr2-s  tabhair/Vmm-2s  air/Pr3ms  géilleadh/Nv  duit/Pr2-s  agus/Cc  imeacht/Ncmsc|Nv  as/Sp|Pr3ms  do/Sp  bhealach/Ncmsc  -/Fb  ná/Q-m  tabhair/Vmm-2s  truslóg/Ncfsc  thairis/Pr3ms  agus/Cc  is/Wpri"
"doc#3119","./Fe </s><s> Má/Cs  imríonn/Vmip  tú/Pp2-s  tarraingt/Nv|Ncfsc  téide/Ncfsg  leis/Pr3ms  déan/Ncmsc  deimhin/Aq-msc  de/Pr3ms  gur/Wpdi|Wsdi  tú/Pp2-s  a/Q-r  bhuafaidh/Vmif  ./Fe </s><s> Ní/Wp-in  díreach/Aqp  cluiche/Ncmsg|Ncmsc  a/Q-r  bhíonn/Vmig  ann/Pr3ms  dar/Csw  leis/Sp  an/Td-s"," madra/Ncmsc"," -/Fb  bíonn/Vmig  sé/Pp3mss  dáiríre/Aqp  faoi/Pr3ms  ./Fe </s><s> Má/Cs  bhíonn/Vmig  do/Sp  mhadra/Ncmsc  rócheannasach/Aq-msc  nó/Cc  má/Cs  bhíonn/Vmig  deacracht/Ncfsc  ar/Sp  bith/Ns-s  eile/Dd  agat/Pr2-s  leis/Pr3ms  téigh/Vmm-2s  i/Sp"
"doc#3119","déan/Ncmsc  deimhin/Aq-msc  de/Pr3ms  gur/Wpdi|Wsdi  tú/Pp2-s  a/Q-r  bhuafaidh/Vmif  ./Fe </s><s> Ní/Wp-in  díreach/Aqp  cluiche/Ncmsg|Ncmsc  a/Q-r  bhíonn/Vmig  ann/Pr3ms  dar/Csw  leis/Sp  an/Td-s  madra/Ncmsc  -/Fb  bíonn/Vmig  sé/Pp3mss  dáiríre/Aqp  faoi/Pr3ms  ./Fe </s><s> Má/Cs  bhíonn/Vmig  do/Sp"," mhadra/Ncmsc"," rócheannasach/Aq-msc  nó/Cc  má/Cs  bhíonn/Vmig  deacracht/Ncfsc  ar/Sp  bith/Ns-s  eile/Dd  agat/Pr2-s  leis/Pr3ms  téigh/Vmm-2s  i/Sp  dteagmháil/Ncfsc  leis/Sp  an/Td-s  tréidlia/Ncmsc  ./Fe </s><s> An/Td-s  madra/Ncmsc  maidir/Sp  le/Sp  fear/Ncmsc"
"doc#3119","./Fe </s><s> Má/Cs  bhíonn/Vmig  do/Sp  mhadra/Ncmsc  rócheannasach/Aq-msc  nó/Cc  má/Cs  bhíonn/Vmig  deacracht/Ncfsc  ar/Sp  bith/Ns-s  eile/Dd  agat/Pr2-s  leis/Pr3ms  téigh/Vmm-2s  i/Sp  dteagmháil/Ncfsc  leis/Sp  an/Td-s  tréidlia/Ncmsc  ./Fe </s><s> An/Td-s"," madra/Ncmsc"," maidir/Sp  le/Sp  fear/Ncmsc  an/Td-s  phoist/Ncmsg </s><s> Baintear/Vmip0  greim/Ncmsc  as/Sp  roinnt/Ncfsc  mhaith/Aq-fsc  fear/Ncmpg|Ncmsc  poist/Ncmsg|Ncmpc  ,/Fi  as/Sp  fir/Ncmpc  bhainne/Ncmsg  agus/Cc  as/Sp  lucht/Ncmsc  bailithe/Av  bruscair/Ncmsg|Ncmpc  gach/Dq"
"doc#3119","mhaith/Aq-fsc  fear/Ncmpg|Ncmsc  poist/Ncmsg|Ncmpc  ,/Fi  as/Sp  fir/Ncmpc  bhainne/Ncmsg  agus/Cc  as/Sp  lucht/Ncmsc  bailithe/Av  bruscair/Ncmsg|Ncmpc  gach/Dq  uile/Ns-s|Dq  bhliain/Ncfsc  ./Fe </s><s> Déan/Vmm-2s  deimhin/Ns-s  de/Sp|Pr3ms  nach/Qnr  ndéanfaidh/Vmif  do/Sp"," mhadrasa/Ncmsc-e"," é/Pp3ms  sin/Dd  trína/Spr  mhúineadh/Vmih  dó/Pr3ms  nach/Wprin  bhfuil/Vmip---d  aon/Mc|Dq  dochar/Ncmsc  iontu/Pr3-p  ./Fe </s><s> Cén/Pq--s  chaoi/Ncfsc  a/Q-i  mbeadh/Vmc  a/Dp3ms  fhios/Ncmsc  ag/Sp  an/Td-s  madra/Ncmsc  nach/Qnr  dteastaíonn/Vmip  ón/Spa-s"
"doc#3119","de/Sp|Pr3ms  nach/Qnr  ndéanfaidh/Vmif  do/Sp  mhadrasa/Ncmsc-e  é/Pp3ms  sin/Dd  trína/Spr  mhúineadh/Vmih  dó/Pr3ms  nach/Wprin  bhfuil/Vmip---d  aon/Mc|Dq  dochar/Ncmsc  iontu/Pr3-p  ./Fe </s><s> Cén/Pq--s  chaoi/Ncfsc  a/Q-i  mbeadh/Vmc  a/Dp3ms  fhios/Ncmsc  ag/Sp  an/Td-s"," madra/Ncmsc"," nach/Qnr  dteastaíonn/Vmip  ón/Spa-s  strainséir/Ncmsc  dul/Ncmsc|Nv  isteach/Rd  sa/Spa-s  teach/Ncmsc  ?/Fq </s><s> Is/Wp-i  amhlaidh/Rg  a/Q-r  chreideann/Vmip  sé/Pp3mss  go/Cs  scanraíonn/Vmip  an/Td-s  tafann/Ncmsc  fear/Ncmpg  an/Td-s  phoist/Ncmpc"
"doc#3119","go/Cs  mbíonn/Vmig  sé/Pp3mss  faiteach/Aq-msc  is/Wpri  léir/Aqp  dó/Pr3ms  gur/Wpdi|Wsdi  meatachán/Ncmsc  é/Pp3ms  fear/Ncmsc  an/Td-s  phoist/Ncmsg  agus/Cc  bainfidh/Vmif  sé/Mc|Pp3mss  greim/Ncmsc  as/Pr3ms  ./Fe </s><s> Is/Wp-i  mó/Aqc  i/Sp  bhfad/Ncmsc  an/Td-s  ghráin/Ncmsg  a/Q-r  bhíonn/Vmig  ag/Sp"," madra/Ncmsc"," ar/Sp  fhear/Ncmsc  bailithe/Av  bruscair/Ncmsg|Ncmpc  ./Fe </s><s> Is/Wp-i  amhlaidh/Rg  is/Wp-i  léir/Aqp  don/Spa-s  mhadra/Ncmsg  gur/Wpdi|Wsdi  ag/Sp  goid/Nv  atá/Vmip---r  sé/Pp3mss  -/Fb  ag/Sp  goid/Nv  bruscair/Ncmsg|Ncmpc  a/Q-i  bhfuil/Vmip---d  boladh/Ncmsc  breá/Aq-msc  uaidh/Pr3ms"
"doc#3119","agus/Cc  bainfidh/Vmif  sé/Mc|Pp3mss  greim/Ncmsc  as/Pr3ms  ./Fe </s><s> Is/Wp-i  mó/Aqc  i/Sp  bhfad/Ncmsc  an/Td-s  ghráin/Ncmsg  a/Q-r  bhíonn/Vmig  ag/Sp  madra/Ncmsc  ar/Sp  fhear/Ncmsc  bailithe/Av  bruscair/Ncmsg|Ncmpc  ./Fe </s><s> Is/Wp-i  amhlaidh/Rg  is/Wp-i  léir/Aqp  don/Spa-s"," mhadra/Ncmsg"," gur/Wpdi|Wsdi  ag/Sp  goid/Nv  atá/Vmip---r  sé/Pp3mss  -/Fb  ag/Sp  goid/Nv  bruscair/Ncmsg|Ncmpc  a/Q-i  bhfuil/Vmip---d  boladh/Ncmsc  breá/Aq-msc  uaidh/Pr3ms  !/Fe </s><s> Má/Cs|Ncfsc  amhlaidh/Rg  a/Q-r  bhaineann/Vmip  fear/Ncmsc  an/Td-s  phoist/Ncmsg  an/Td-s  cloigín/Ncmsg  seachas/Sp"
"doc#3119","seachas/Sp  na/Td-p  litreacha/Ncfpc  a/Sp  chur/Nv  trí/Sp  bhosca/Ncmsc  na/Td-p  litreacha/Ncfpg  casfaidh/Vmif  tú/Pp2-s  air/Pr3ms  gan/Sp  mhoill/Ncfsc  ./Fe </s><s> Ansin/Rl  abair/Ncmpc  leis/Sp  cineál/Ncmsc  a/Sp  thabhairt/Nv  don/Spa-s"," mhadra/Ncmsg"," trí/Sp  bhosca/Ncmsc  na/Td-p  litreacha/Ncfpg  in/Sp  éineacht/Ns-s  leis/Sp  na/Td-p  litreacha/Ncfpc  agus/Cc  tiocfaidh/Vmif  cion/Ncmsc  ag/Sp  an/Td-s  madra/Ncmsc  air/Pr3ms  ./Fe </s><s> Laigí/Vmm-2p  le/Sp  hoidhreacht/Ncfsc </s><s> Díreach/Ncmsc"
"doc#3119","abair/Ncmpc  leis/Sp  cineál/Ncmsc  a/Sp  thabhairt/Nv  don/Spa-s  mhadra/Ncmsg  trí/Sp  bhosca/Ncmsc  na/Td-p  litreacha/Ncfpg  in/Sp  éineacht/Ns-s  leis/Sp  na/Td-p  litreacha/Ncfpc  agus/Cc  tiocfaidh/Vmif  cion/Ncmsc  ag/Sp  an/Td-s"," madra/Ncmsc"," air/Pr3ms  ./Fe </s><s> Laigí/Vmm-2p  le/Sp  hoidhreacht/Ncfsc </s><s> Díreach/Ncmsc  fearacht/Sp  an/Td-s  Duine/Ncmsc  bíonn/Vmig  na/Td-p  céadta/Ncmpc  laige/Ncfsg  le/Sp  hoidhreacht/Ncfsc  ag/Sp  baint/Nv  le/Sp  madraí/Ncmpc  ./Fe </s><s> Tá/Vmip"
"doc#3119","cion/Ncmsc  ag/Sp  an/Td-s  madra/Ncmsc  air/Pr3ms  ./Fe </s><s> Laigí/Vmm-2p  le/Sp  hoidhreacht/Ncfsc </s><s> Díreach/Ncmsc  fearacht/Sp  an/Td-s  Duine/Ncmsc  bíonn/Vmig  na/Td-p  céadta/Ncmpc  laige/Ncfsg  le/Sp  hoidhreacht/Ncfsc  ag/Sp  baint/Nv  le/Sp"," madraí/Ncmpc"," ./Fe </s><s> Tá/Vmip  gearrchuntas/Ncmsc  tugtha/Av  sa/Spa-s  leabhar/Ncmsc  seo/Dd  ar/Sp  chuid/Ncfsc  acu/Pr3-p  ,/Fi  ach/Cs  dáiríre/Ncmsc|Rg|Aqp  ba/Wsri  cheart/Aqp  duit/Pr2-s  comhairle/Ncfsc  a/Sp  iarraidh/Nv  ar/Sp  thréidlia/Ncmsc  ./Fe </s><s> Ó/Sp"
"doc#3119","a/Sp  iarraidh/Nv  ar/Sp  thréidlia/Ncmsc  ./Fe </s><s> Ó/Sp  lucht/Ncmsc  tógála/Ncfsg  coileán/Ncmpg|Ncmsc  atá/Vmip---r  cúramach/Aqp  agus/Cc  a/Q-i  thástáil/Nv  a/Dp3-p  gcuid/Ncfsc  coileán/Ncmpg  sular/Cs-s  díoladh/Vmis0  iad/Pp3-p  ba/Wsri  cheart/Aqp"," madra/Ncmsc|Ncmsg"," a/Sp  cheannach/Nv  ./Fe </s><s> Bíonn/Vmig  diospláise/Ncfsg  chorróige/Ncfsg  ar/Wpsi|Wssi|Ws-q|Wsdq  go/Ua  leor/Aqp  madraí/Ncmpc  móra/Aq--pc  ach/Cs  is/Wpri  féidir/Ns-s  obráid/Ncfsc  chostasach/Aq-fsc  a/Sp  chur/Nv  orthu/Pr3-p  ./Fe </s><s> Aicmíonn/Vmip"
"doc#3119","agus/Cc  a/Q-i  thástáil/Nv  a/Dp3-p  gcuid/Ncfsc  coileán/Ncmpg  sular/Cs-s  díoladh/Vmis0  iad/Pp3-p  ba/Wsri  cheart/Aqp  madra/Ncmsc|Ncmsg  a/Sp  cheannach/Nv  ./Fe </s><s> Bíonn/Vmig  diospláise/Ncfsg  chorróige/Ncfsg  ar/Wpsi|Wssi|Ws-q|Wsdq  go/Ua  leor/Aqp"," madraí/Ncmpc"," móra/Aq--pc  ach/Cs  is/Wpri  féidir/Ns-s  obráid/Ncfsc  chostasach/Aq-fsc  a/Sp  chur/Nv  orthu/Pr3-p  ./Fe </s><s> Aicmíonn/Vmip  tréidlianna/Ncmpc  corróga/Ncfpc  madraí/Ncmpg  de réir/Spc  uimhreacha/Ncfpg  maidir/Sp"
"doc#3119","chorróige/Ncfsg  ar/Wpsi|Wssi|Ws-q|Wsdq  go/Ua  leor/Aqp  madraí/Ncmpc  móra/Aq--pc  ach/Cs  is/Wpri  féidir/Ns-s  obráid/Ncfsc  chostasach/Aq-fsc  a/Sp  chur/Nv  orthu/Pr3-p  ./Fe </s><s> Aicmíonn/Vmip  tréidlianna/Ncmpc  corróga/Ncfpc"," madraí/Ncmpg"," de réir/Spc  uimhreacha/Ncfpg  maidir/Sp  lena/Spp-p  bhfeabhas/Ncmsc  -/Fb  dá/Spp-p|Spp-s|Spp-p|Spp-s  laghad/Ncmsc  an/Td-s  uimhir/Ncfsc  is/Wpri  ea/Pp3-s  is/Wpri  fearr/Aqc  é/Pp3ms  ./Fe </s><s> Is/Wp-i  éard/Ncmsc  a/Q-r  theastaíonn/Vmip  madra/Ncmsc  a/Sp  chúpláil/Nv  le/Sp"
"doc#3119","corróga/Ncfpc  madraí/Ncmpg  de réir/Spc  uimhreacha/Ncfpg  maidir/Sp  lena/Spp-p  bhfeabhas/Ncmsc  -/Fb  dá/Spp-p|Spp-s|Spp-p|Spp-s  laghad/Ncmsc  an/Td-s  uimhir/Ncfsc  is/Wpri  ea/Pp3-s  is/Wpri  fearr/Aqc  é/Pp3ms  ./Fe </s><s> Is/Wp-i  éard/Ncmsc  a/Q-r  theastaíonn/Vmip"," madra/Ncmsc"," a/Sp  chúpláil/Nv  le/Sp  madra/Ncmsc  eile/Dd  atá/Vmip---r  cosúil/Aqp  leis/Pr3ms  ach/Cs  a/Q-i  bhfuil/Vmip---d  corróga/Ncfpc  níos/Uc  fearr/Aqc  aige/Pr3ms  ./Fe </s><s> Ná/Q-m  ceannaigh/Vmm-2s  madra/Ncmsc  nach/Qnr  bhfuil/Vmip---d  tástáil/Ncfsc"
"doc#3119","de réir/Spc  uimhreacha/Ncfpg  maidir/Sp  lena/Spp-p  bhfeabhas/Ncmsc  -/Fb  dá/Spp-p|Spp-s|Spp-p|Spp-s  laghad/Ncmsc  an/Td-s  uimhir/Ncfsc  is/Wpri  ea/Pp3-s  is/Wpri  fearr/Aqc  é/Pp3ms  ./Fe </s><s> Is/Wp-i  éard/Ncmsc  a/Q-r  theastaíonn/Vmip  madra/Ncmsc  a/Sp  chúpláil/Nv  le/Sp"," madra/Ncmsc"," eile/Dd  atá/Vmip---r  cosúil/Aqp  leis/Pr3ms  ach/Cs  a/Q-i  bhfuil/Vmip---d  corróga/Ncfpc  níos/Uc  fearr/Aqc  aige/Pr3ms  ./Fe </s><s> Ná/Q-m  ceannaigh/Vmm-2s  madra/Ncmsc  nach/Qnr  bhfuil/Vmip---d  tástáil/Ncfsc  déanta/Av  air/Pr3ms  ná/Cc  as/Sp  liosta/Ncmsc"
"doc#3119","é/Pp3ms  ./Fe </s><s> Is/Wp-i  éard/Ncmsc  a/Q-r  theastaíonn/Vmip  madra/Ncmsc  a/Sp  chúpláil/Nv  le/Sp  madra/Ncmsc  eile/Dd  atá/Vmip---r  cosúil/Aqp  leis/Pr3ms  ach/Cs  a/Q-i  bhfuil/Vmip---d  corróga/Ncfpc  níos/Uc  fearr/Aqc  aige/Pr3ms  ./Fe </s><s> Ná/Q-m  ceannaigh/Vmm-2s"," madra/Ncmsc"," nach/Qnr  bhfuil/Vmip---d  tástáil/Ncfsc  déanta/Av  air/Pr3ms  ná/Cc  as/Sp  liosta/Ncmsc  na/Td-p  madraí/Ncmpg  ag/Sp  a/Q-i  bhfuil/Vmip---d  droch-chorróga/Ncfpc  gan/Sp  fiosrú/Nv  a/Sp  dhéanamh/Nv  faoi/Sp  dhiospláise/Ncfsg"
"doc#3119","atá/Vmip---r  cosúil/Aqp  leis/Pr3ms  ach/Cs  a/Q-i  bhfuil/Vmip---d  corróga/Ncfpc  níos/Uc  fearr/Aqc  aige/Pr3ms  ./Fe </s><s> Ná/Q-m  ceannaigh/Vmm-2s  madra/Ncmsc  nach/Qnr  bhfuil/Vmip---d  tástáil/Ncfsc  déanta/Av  air/Pr3ms  ná/Cc  as/Sp  liosta/Ncmsc  na/Td-p"," madraí/Ncmpg"," ag/Sp  a/Q-i  bhfuil/Vmip---d  droch-chorróga/Ncfpc  gan/Sp  fiosrú/Nv  a/Sp  dhéanamh/Nv  faoi/Sp  dhiospláise/Ncfsg  chorróige/Ncfsg  ./Fe </s><s> Seo/Pd  liosta/Ncmsc|Aqp  deichniúr/Ncmpg|Ncmsc  de/Sp  na/Td-p  madraí/Ncmpc  is/Wpri"
"doc#3119","na/Td-p  madraí/Ncmpg  ag/Sp  a/Q-i  bhfuil/Vmip---d  droch-chorróga/Ncfpc  gan/Sp  fiosrú/Nv  a/Sp  dhéanamh/Nv  faoi/Sp  dhiospláise/Ncfsg  chorróige/Ncfsg  ./Fe </s><s> Seo/Pd  liosta/Ncmsc|Aqp  deichniúr/Ncmpg|Ncmsc  de/Sp  na/Td-p"," madraí/Ncmpc"," is/Wpri  fearr/Aqc  corróg/Ncfpg|Ncfsc  agus/Cc  deichniúr/Ncmsc  de/Sp  na/Td-p  madraí/Ncmpc  is/Wpri  measa/Aqc  diospláise/Ncfsg  chorróige/Ncfsg  :/Fi </s><s> Is/Wp-i  iad/Pp3-p  na/Td-p  laigí/Vmm-2p  súl/Ncfpg  na/Td-p  laigí/Vmm-2p  is/Us  coitianta/Aqc"
"doc#3119","fiosrú/Nv  a/Sp  dhéanamh/Nv  faoi/Sp  dhiospláise/Ncfsg  chorróige/Ncfsg  ./Fe </s><s> Seo/Pd  liosta/Ncmsc|Aqp  deichniúr/Ncmpg|Ncmsc  de/Sp  na/Td-p  madraí/Ncmpc  is/Wpri  fearr/Aqc  corróg/Ncfpg|Ncfsc  agus/Cc  deichniúr/Ncmsc  de/Sp  na/Td-p"," madraí/Ncmpc"," is/Wpri  measa/Aqc  diospláise/Ncfsg  chorróige/Ncfsg  :/Fi </s><s> Is/Wp-i  iad/Pp3-p  na/Td-p  laigí/Vmm-2p  súl/Ncfpg  na/Td-p  laigí/Vmm-2p  is/Us  coitianta/Aqc  tar éis/Spc  diospláise/Ncfsg  chorróige/Ncfsg  ./Fe </s><s> D''/Q  fhéadfaí/Vmc-0"
"doc#3119","laigí/Vmm-2p  is/Us  coitianta/Aqc  tar éis/Spc  diospláise/Ncfsg  chorróige/Ncfsg  ./Fe </s><s> D''/Q  fhéadfaí/Vmc-0  tástálacha/Ncfsc  a/Sp  chur/Nv  ar/Sp  aithreacha/Ncmpc  agus/Cc  ar/Sp  mháithreacha/Ncfpc  na/Td-p"," madraí/Ncmpg"," agus/Cc  ar/Sp  na/Td-p  madraí/Ncmpc|Ncmpg  féin/Px  go/Ua  rialta/Aqp  mar/Cs  gurb/Wpdi  iomaí/Ncfsc|Aqc|Aqp  sin/Dd  cineál/Ncmsc  fabht/Ncmsg  súl/Ncfpg  atá/Vmip---r  ann/Pr3ms  agus/Cc  go/Cs  bhféadfadh/Vmc  sé/Mc|Pp3mss  teacht/Ncmsc  go/Ua  tobann/Aqp  orthu/Pr3-p  ./Fe </s>"
"doc#3119","tar éis/Spc  diospláise/Ncfsg  chorróige/Ncfsg  ./Fe </s><s> D''/Q  fhéadfaí/Vmc-0  tástálacha/Ncfsc  a/Sp  chur/Nv  ar/Sp  aithreacha/Ncmpc  agus/Cc  ar/Sp  mháithreacha/Ncfpc  na/Td-p  madraí/Ncmpg  agus/Cc  ar/Sp  na/Td-p"," madraí/Ncmpc|Ncmpg"," féin/Px  go/Ua  rialta/Aqp  mar/Cs  gurb/Wpdi  iomaí/Ncfsc|Aqc|Aqp  sin/Dd  cineál/Ncmsc  fabht/Ncmsg  súl/Ncfpg  atá/Vmip---r  ann/Pr3ms  agus/Cc  go/Cs  bhféadfadh/Vmc  sé/Mc|Pp3mss  teacht/Ncmsc  go/Ua  tobann/Aqp  orthu/Pr3-p  ./Fe </s><s> Maidir/Sp  le/Sp  laigí/Vmm-2p"
"doc#3119","bhféadfadh/Vmc  sé/Mc|Pp3mss  teacht/Ncmsc  go/Ua  tobann/Aqp  orthu/Pr3-p  ./Fe </s><s> Maidir/Sp  le/Sp  laigí/Vmm-2p  áirithe/Ncfsc  dhéanfadh/Vmc  tástáil/Ncfsc  na/Td-p  haon/Mc  uaire/Ncfsg  cúis/Ncfsc  ./Fe </s><s> Le/Sp  pórtha/Ncmpc  áirithe/Aqp|Av"," madraí/Ncmpc|Ncmpg"," a/Q-r  bhaineann/Vmip  laigí/Vmm-2p  áirithe/Ncfsc  agus/Cc  teastaíonn/Vmip  diantaighde/Ncmsc  a/Sp  dhéanamh/Nv  orthu/Pr3-p  ach/Cs  baineann/Vmip  oistéacoindríteas/Xx  le/Sp  go/Ua  leor/Aqp"
"doc#3119","laigí/Vmm-2p  áirithe/Ncfsc  agus/Cc  teastaíonn/Vmip  diantaighde/Ncmsc  a/Sp  dhéanamh/Nv  orthu/Pr3-p  ach/Cs  baineann/Vmip  oistéacoindríteas/Xx  le/Sp  go/Ua  leor/Aqp  pórtha/Ncmpg|Ncmpc"," madraí/Ncmpc|Ncmpg"," ./Fe </s><s> Deir/Vmip  cuid/Ncfsc  den/Spa-s  lucht/Ncmsc  tógála/Ncfsg  madraí/Ncmpc|Ncmpg  nach/Wprin  le/Sp  hoidhreacht/Ncfsc  a/Q-r  thagann/Vmip  sé/Pp3mss  ar/Sp  mhadra/Ncmsc  agus/Cc  tá/Vmip  cuid/Ncfsc  acu/Pr3-p  san/Spa-s  Eoraip/Npfsc  ag/Sp  fáil/Ncfsc  réidh/Aq-fsc"
"doc#3119","diantaighde/Ncmsc  a/Sp  dhéanamh/Nv  orthu/Pr3-p  ach/Cs  baineann/Vmip  oistéacoindríteas/Xx  le/Sp  go/Ua  leor/Aqp  pórtha/Ncmpg|Ncmpc  madraí/Ncmpc|Ncmpg  ./Fe </s><s> Deir/Vmip  cuid/Ncfsc  den/Spa-s  lucht/Ncmsc  tógála/Ncfsg"," madraí/Ncmpc|Ncmpg"," nach/Wprin  le/Sp  hoidhreacht/Ncfsc  a/Q-r  thagann/Vmip  sé/Pp3mss  ar/Sp  mhadra/Ncmsc  agus/Cc  tá/Vmip  cuid/Ncfsc  acu/Pr3-p  san/Spa-s  Eoraip/Npfsc  ag/Sp  fáil/Ncfsc  réidh/Aq-fsc  leis/Sp  an/Td-s  ngalar/Ncmsc  seo/Dd  a/Q-r  chuireann/Vmip  isteach/Rd"
"doc#3119","oistéacoindríteas/Xx  le/Sp  go/Ua  leor/Aqp  pórtha/Ncmpg|Ncmpc  madraí/Ncmpc|Ncmpg  ./Fe </s><s> Deir/Vmip  cuid/Ncfsc  den/Spa-s  lucht/Ncmsc  tógála/Ncfsg  madraí/Ncmpc|Ncmpg  nach/Wprin  le/Sp  hoidhreacht/Ncfsc  a/Q-r  thagann/Vmip  sé/Pp3mss  ar/Sp"," mhadra/Ncmsc"," agus/Cc  tá/Vmip  cuid/Ncfsc  acu/Pr3-p  san/Spa-s  Eoraip/Npfsc  ag/Sp  fáil/Ncfsc  réidh/Aq-fsc  leis/Sp  an/Td-s  ngalar/Ncmsc  seo/Dd  a/Q-r  chuireann/Vmip  isteach/Rd  ar/Sp  uillinn/Ncfsc  ,/Fi  ar/Sp  ghualainn/Ncfsc  ,/Fi  ar/Sp  bhun/Ncmsc"
"doc#3119","ag/Sp  fáil/Ncfsc  réidh/Aq-fsc  leis/Sp  an/Td-s  ngalar/Ncmsc  seo/Dd  a/Q-r  chuireann/Vmip  isteach/Rd  ar/Sp  uillinn/Ncfsc  ,/Fi  ar/Sp  ghualainn/Ncfsc  ,/Fi  ar/Sp  bhun/Ncmsc  ceathrún/Ncfsg  agus/Cc  ar/Sp  speireacha/Ncfpc"," madraí/Ncmpc"," óga/Aq--pc  ./Fe </s><s> Madraí/Ncmpc  ag/Sp  cac/Nv  go/Ua  poiblí/Aqp </s><s> Má/Cs  ligeann/Vmip  daoine/Ncmpc  dá/Spp-p  gcuid/Ncfsc  madraí/Ncmpg  cac/Nv|Ncmsc  nó/Cc  mún/Ncmsc|Nv  go/Ua  poiblí/Aqp  is/Wpri  amhlaidh/Rg  a/Q-r  éileoidh/Vmif  na/Td-p  húdaráis/Ncmpc  go/Cs"
"doc#3119","réidh/Aq-fsc  leis/Sp  an/Td-s  ngalar/Ncmsc  seo/Dd  a/Q-r  chuireann/Vmip  isteach/Rd  ar/Sp  uillinn/Ncfsc  ,/Fi  ar/Sp  ghualainn/Ncfsc  ,/Fi  ar/Sp  bhun/Ncmsc  ceathrún/Ncfsg  agus/Cc  ar/Sp  speireacha/Ncfpc  madraí/Ncmpc  óga/Aq--pc  ./Fe </s><s>","Madraí/Ncmpc"," ag/Sp  cac/Nv  go/Ua  poiblí/Aqp </s><s> Má/Cs  ligeann/Vmip  daoine/Ncmpc  dá/Spp-p  gcuid/Ncfsc  madraí/Ncmpg  cac/Nv|Ncmsc  nó/Cc  mún/Ncmsc|Nv  go/Ua  poiblí/Aqp  is/Wpri  amhlaidh/Rg  a/Q-r  éileoidh/Vmif  na/Td-p  húdaráis/Ncmpc  go/Cs  mbeadh/Vmc  madraí/Ncmpc"
"doc#3119",",/Fi  ar/Sp  ghualainn/Ncfsc  ,/Fi  ar/Sp  bhun/Ncmsc  ceathrún/Ncfsg  agus/Cc  ar/Sp  speireacha/Ncfpc  madraí/Ncmpc  óga/Aq--pc  ./Fe </s><s> Madraí/Ncmpc  ag/Sp  cac/Nv  go/Ua  poiblí/Aqp </s><s> Má/Cs  ligeann/Vmip  daoine/Ncmpc  dá/Spp-p  gcuid/Ncfsc"," madraí/Ncmpg"," cac/Nv|Ncmsc  nó/Cc  mún/Ncmsc|Nv  go/Ua  poiblí/Aqp  is/Wpri  amhlaidh/Rg  a/Q-r  éileoidh/Vmif  na/Td-p  húdaráis/Ncmpc  go/Cs  mbeadh/Vmc  madraí/Ncmpc  ar/Sp  éill/Ncfsc  ./Fe </s><s> Is/Wp-i  furasta/Aqp  bheith/Ncfsc  réidh/Aq-fsc  le/Sp  cac/Nv  madraí/Ncmpc|Ncmpg  -/Fb"
"doc#3119","<s> Madraí/Ncmpc  ag/Sp  cac/Nv  go/Ua  poiblí/Aqp </s><s> Má/Cs  ligeann/Vmip  daoine/Ncmpc  dá/Spp-p  gcuid/Ncfsc  madraí/Ncmpg  cac/Nv|Ncmsc  nó/Cc  mún/Ncmsc|Nv  go/Ua  poiblí/Aqp  is/Wpri  amhlaidh/Rg  a/Q-r  éileoidh/Vmif  na/Td-p  húdaráis/Ncmpc  go/Cs  mbeadh/Vmc"," madraí/Ncmpc"," ar/Sp  éill/Ncfsc  ./Fe </s><s> Is/Wp-i  furasta/Aqp  bheith/Ncfsc  réidh/Aq-fsc  le/Sp  cac/Nv  madraí/Ncmpc|Ncmpg  -/Fb  cuir/Vmm-2s  do/Sp  lámh/Ncfsc  isteach/Rd  i/Sp  mála/Ncmsc  plaisteach/Aq-msc  ,/Fi  beir/Vmm-2s  ar/Sp  an/Td-s  gcac/Ncmsc  leis/Sp  an/Td-s  mála/Ncmsc  ,/Fi"
"doc#3119","madraí/Ncmpg  cac/Nv|Ncmsc  nó/Cc  mún/Ncmsc|Nv  go/Ua  poiblí/Aqp  is/Wpri  amhlaidh/Rg  a/Q-r  éileoidh/Vmif  na/Td-p  húdaráis/Ncmpc  go/Cs  mbeadh/Vmc  madraí/Ncmpc  ar/Sp  éill/Ncfsc  ./Fe </s><s> Is/Wp-i  furasta/Aqp  bheith/Ncfsc  réidh/Aq-fsc  le/Sp  cac/Nv"," madraí/Ncmpc|Ncmpg"," -/Fb  cuir/Vmm-2s  do/Sp  lámh/Ncfsc  isteach/Rd  i/Sp  mála/Ncmsc  plaisteach/Aq-msc  ,/Fi  beir/Vmm-2s  ar/Sp  an/Td-s  gcac/Ncmsc  leis/Sp  an/Td-s  mála/Ncmsc  ,/Fi  tiontaigh/Vmm-2s  amach/Rd  an/Td-s  mála/Ncmsc  ,/Fi  cuir/Vmm-2s  snaidhm/Ncfsc  air/Pr3ms  agus/Cc  cuir/Vmm-2s"
"doc#3119","amach/Rd  an/Td-s  mála/Ncmsc  ,/Fi  cuir/Vmm-2s  snaidhm/Ncfsc  air/Pr3ms  agus/Cc  cuir/Vmm-2s  i/Sp  mbosca/Ncmsc  bruscair/Ncmsg  é/Pp3ms  ./Fe </s><s> Bíodh/Vmm-3s  mála/Ncmsc  plaisteach/Aq-msc  agat/Pr2-s  i/Sp  gcónaí/Ncmsc  ,/Fi  sin/Pd  nó/Cc  traenáil/Nv|Vmm-2s|Ncfsc  do/Sp"," mhadra/Ncmsc"," chun/Sp  a/Q-i  chac/Nv  a/Sp  dhéanamh/Nv  sa/Spa-s  bhaile/Ncmsg  ./Fe </s><s> Cén/Pq--s  aois/Ncfsc  é/Pp3ms  do/Sp  mhadra/Ncmsc  ?/Fq </s><s> Is/Wp-i  eol/Ncmsc  do/Dp2-s  go/Ua  leor/Aqp  daoine/Ncmpc  an/Td-s  fhoirmle/Ncfsg  gurb/Wpdi  ionann/Aqp  aon/Mc  bhliain/Ncfsc  amháin/Aqp"
"doc#3119","bruscair/Ncmsg  é/Pp3ms  ./Fe </s><s> Bíodh/Vmm-3s  mála/Ncmsc  plaisteach/Aq-msc  agat/Pr2-s  i/Sp  gcónaí/Ncmsc  ,/Fi  sin/Pd  nó/Cc  traenáil/Nv|Vmm-2s|Ncfsc  do/Sp  mhadra/Ncmsc  chun/Sp  a/Q-i  chac/Nv  a/Sp  dhéanamh/Nv  sa/Spa-s  bhaile/Ncmsg  ./Fe </s><s> Cén/Pq--s  aois/Ncfsc  é/Pp3ms  do/Sp"," mhadra/Ncmsc"," ?/Fq </s><s> Is/Wp-i  eol/Ncmsc  do/Dp2-s  go/Ua  leor/Aqp  daoine/Ncmpc  an/Td-s  fhoirmle/Ncfsg  gurb/Wpdi  ionann/Aqp  aon/Mc  bhliain/Ncfsc  amháin/Aqp  an/Td-s  mhadra/Ncmsc  agus/Cc  seacht/Ncmsc  mbliana/Ncfsg  an/Td-s  Duine/Ncmsc  ,/Fi  ach/Cs  is/Wpri"
"doc#3119","a/Q-i  chac/Nv  a/Sp  dhéanamh/Nv  sa/Spa-s  bhaile/Ncmsg  ./Fe </s><s> Cén/Pq--s  aois/Ncfsc  é/Pp3ms  do/Sp  mhadra/Ncmsc  ?/Fq </s><s> Is/Wp-i  eol/Ncmsc  do/Dp2-s  go/Ua  leor/Aqp  daoine/Ncmpc  an/Td-s  fhoirmle/Ncfsg  gurb/Wpdi  ionann/Aqp  aon/Mc  bhliain/Ncfsc  amháin/Aqp  an/Td-s"," mhadra/Ncmsc"," agus/Cc  seacht/Ncmsc  mbliana/Ncfsg  an/Td-s  Duine/Ncmsc  ,/Fi  ach/Cs  is/Wpri  cruinne/Aqc  an/Td-s  chairt/Ncfsc  thíos/Rd  ./Fe </s><s> Ní/Wp-in  hionann/Aqp  saolré/Ncfsc|Ncfsg  gach/Dq  cineál/Ncmsc  madra/Ncmsg  ./Fe </s><s> Baineann/Vmip  an/Td-s  chairt/Ncfsc"
"doc#3119","aon/Mc  bhliain/Ncfsc  amháin/Aqp  an/Td-s  mhadra/Ncmsc  agus/Cc  seacht/Ncmsc  mbliana/Ncfsg  an/Td-s  Duine/Ncmsc  ,/Fi  ach/Cs  is/Wpri  cruinne/Aqc  an/Td-s  chairt/Ncfsc  thíos/Rd  ./Fe </s><s> Ní/Wp-in  hionann/Aqp  saolré/Ncfsc|Ncfsg  gach/Dq  cineál/Ncmsc"," madra/Ncmsg"," ./Fe </s><s> Baineann/Vmip  an/Td-s  chairt/Ncfsc  seo/Dd  le/Sp  madraí/Ncmpc  arb/Ncmsc  é/Pp3ms  14/Mn  bliana/Ncf-c  a/Dp3fs  ngnáth-/Ncmsc  shaolré/Ncfsg  ./Fe </s><s> Is/Wp-i  amhlaidh/Rg  a/Q-r  mhaireann/Vmip  na/Td-p  madraí/Ncmpc  beaga/Aq--pc  i/Sp  bhfad/Ncmsc  agus/Cc"
"doc#3119","seacht/Ncmsc  mbliana/Ncfsg  an/Td-s  Duine/Ncmsc  ,/Fi  ach/Cs  is/Wpri  cruinne/Aqc  an/Td-s  chairt/Ncfsc  thíos/Rd  ./Fe </s><s> Ní/Wp-in  hionann/Aqp  saolré/Ncfsc|Ncfsg  gach/Dq  cineál/Ncmsc  madra/Ncmsg  ./Fe </s><s> Baineann/Vmip  an/Td-s  chairt/Ncfsc  seo/Dd  le/Sp"," madraí/Ncmpc"," arb/Ncmsc  é/Pp3ms  14/Mn  bliana/Ncf-c  a/Dp3fs  ngnáth-/Ncmsc  shaolré/Ncfsg  ./Fe </s><s> Is/Wp-i  amhlaidh/Rg  a/Q-r  mhaireann/Vmip  na/Td-p  madraí/Ncmpc  beaga/Aq--pc  i/Sp  bhfad/Ncmsc  agus/Cc  gur/Wpdi|Wsdi  saol/Ncmsc  gairid/Aq-msc  a/Q-r  bhíonn/Vmig  ag/Sp  na/Td-p"
"doc#3119","saolré/Ncfsc|Ncfsg  gach/Dq  cineál/Ncmsc  madra/Ncmsg  ./Fe </s><s> Baineann/Vmip  an/Td-s  chairt/Ncfsc  seo/Dd  le/Sp  madraí/Ncmpc  arb/Ncmsc  é/Pp3ms  14/Mn  bliana/Ncf-c  a/Dp3fs  ngnáth-/Ncmsc  shaolré/Ncfsg  ./Fe </s><s> Is/Wp-i  amhlaidh/Rg  a/Q-r  mhaireann/Vmip  na/Td-p"," madraí/Ncmpc"," beaga/Aq--pc  i/Sp  bhfad/Ncmsc  agus/Cc  gur/Wpdi|Wsdi  saol/Ncmsc  gairid/Aq-msc  a/Q-r  bhíonn/Vmig  ag/Sp  na/Td-p  madraí/Ncmpc  móra/Aq--pc  bíodh/Vmm-3s  is/Cc  go/Cs  mbíonn/Vmig  siad/Pp3-ps  i/Sp  bhfad/Ncmsc  ag/Sp  fás/Nv  ./Fe </s><s> An/Td-s  pór/Ncmsc  madraí/Ncmpg  is/Wpri  lú/Aqc  ar/Sp"
"doc#3119","arb/Ncmsc  é/Pp3ms  14/Mn  bliana/Ncf-c  a/Dp3fs  ngnáth-/Ncmsc  shaolré/Ncfsg  ./Fe </s><s> Is/Wp-i  amhlaidh/Rg  a/Q-r  mhaireann/Vmip  na/Td-p  madraí/Ncmpc  beaga/Aq--pc  i/Sp  bhfad/Ncmsc  agus/Cc  gur/Wpdi|Wsdi  saol/Ncmsc  gairid/Aq-msc  a/Q-r  bhíonn/Vmig  ag/Sp  na/Td-p"," madraí/Ncmpc"," móra/Aq--pc  bíodh/Vmm-3s  is/Cc  go/Cs  mbíonn/Vmig  siad/Pp3-ps  i/Sp  bhfad/Ncmsc  ag/Sp  fás/Nv  ./Fe </s><s> An/Td-s  pór/Ncmsc  madraí/Ncmpg  is/Wpri  lú/Aqc  ar/Sp  domhan/Ncmsc  ./Fe </s><s> De/Sp  bhunadh/Ncmsc  Mheicsiceo/Npmsg  nó/Cc  na/Td-p  Meánmhara/Npmsc  é/Pp3ms  ./Fe </s><s> Madra/Ncmsc"
"doc#3119","na/Td-p  madraí/Ncmpc  beaga/Aq--pc  i/Sp  bhfad/Ncmsc  agus/Cc  gur/Wpdi|Wsdi  saol/Ncmsc  gairid/Aq-msc  a/Q-r  bhíonn/Vmig  ag/Sp  na/Td-p  madraí/Ncmpc  móra/Aq--pc  bíodh/Vmm-3s  is/Cc  go/Cs  mbíonn/Vmig  siad/Pp3-ps  i/Sp  bhfad/Ncmsc  ag/Sp  fás/Nv  ./Fe </s><s> An/Td-s  pór/Ncmsc"," madraí/Ncmpg"," is/Wpri  lú/Aqc  ar/Sp  domhan/Ncmsc  ./Fe </s><s> De/Sp  bhunadh/Ncmsc  Mheicsiceo/Npmsg  nó/Cc  na/Td-p  Meánmhara/Npmsc  é/Pp3ms  ./Fe </s><s> Madra/Ncmsc  póca/Ncmsg  a/Q-r  thugtar/Vmip0  air/Pr3ms  i/Sp  Málta/Npmsc  ./Fe </s><s> É/Pp3ms  lán/Aqp|Ncmsc  de/Sp  chroí/Ncmsc  ./Fe </s><s> É/Pp3ms  aclaí/Aqp  misniúil/Aqp"
"doc#3119","madraí/Ncmpc  móra/Aq--pc  bíodh/Vmm-3s  is/Cc  go/Cs  mbíonn/Vmig  siad/Pp3-ps  i/Sp  bhfad/Ncmsc  ag/Sp  fás/Nv  ./Fe </s><s> An/Td-s  pór/Ncmsc  madraí/Ncmpg  is/Wpri  lú/Aqc  ar/Sp  domhan/Ncmsc  ./Fe </s><s> De/Sp  bhunadh/Ncmsc  Mheicsiceo/Npmsg  nó/Cc  na/Td-p  Meánmhara/Npmsc  é/Pp3ms  ./Fe </s><s>","Madra/Ncmsc"," póca/Ncmsg  a/Q-r  thugtar/Vmip0  air/Pr3ms  i/Sp  Málta/Npmsc  ./Fe </s><s> É/Pp3ms  lán/Aqp|Ncmsc  de/Sp  chroí/Ncmsc  ./Fe </s><s> É/Pp3ms  aclaí/Aqp  misniúil/Aqp  an-teasaí/Aqp  ./Fe </s><s> Cuideachta/Ncfsc  mhaith/Aq-fsc  don/Spa-s  duine/Ncmsc  agus/Cc  cion/Ncmsc  uaidh/Pr3ms  de/Pr3ms"
"doc#3119","agus/Cc  an/Td-s  Leamhanach/Ncmsc  (/F  Phalene/Npmsc  )/F  agus/Cc  a/Dp3ms  chluasa/Ncfpc  le/Sp  fána/Ncfsc  ./Fe </s><s> Bán/Npmsc  ba/Wsri  cheart/Aqp  dóibh/Pr3-p  a/Sp  bheith/Nv  agus/Cc  sceada/Ncfpc  ar/Sp  dhath/Ncmsc  ar/Sp  bith/Ns-s  eile/Dd  iontu/Pr3-p  ./Fe </s><s>","Madra/Ncmsc"," beag/Aq-msc  folláin/Aq-msc  é/Pp3ms  ar/Wpsi|Wssi|Ws-q|Wsdq  a/Q-i  mbíonn/Vmig  fionnadh/Vmis0  síodúil/Aqp  ./Fe </s><s> Bíonn/Vmig  sé/Pp3mss  fadsaolach/Aq-msc  ./Fe </s><s> Sroicheann/Vmip  sé/Pp3mss  na/Td-p  déaga/Ncmsc  deireanacha/Aq--pc  go/Ua  minic/Aqp  ./Fe </s><s> Déantar/Vmm-0|Vmip0"
"doc#3119","go/Ua  minic/Aqp  ./Fe </s><s> Déantar/Vmm-0|Vmip0  cúram/Ncmsc  den/Spa-s  fhionnadh/Ncmsc  álainn/Aq-msc  bíodh/Vmm-3s  is/Cc  nach/Qnr  mbíonn/Vmig  sé/Pp3mss  an-salach/Aq-msc  riamh/Rg  ./Fe </s><s> Taitníonn/Vmip  siúlóid/Ncfsc  fhada/Ncmpv  leis/Pr3ms  ./Fe </s><s>","Madra/Ncmsc"," maith/Aq-msc  le/Sp  haghaidh/Ncfsc  an/Td-s  tí/Ncfsg  é/Pp3ms  ./Fe </s><s> MADRA/Ncmsc  POMAERACH/Aq  1.8-2.05/Mn  kg/Xx  Ainmníodh/Vmis0  as/Sp  an/Td-s  bPomaer/Ncfsc  i/Sp  Muir/Npmsc  Bhailt/Npmsc  iad/Pp3-p  as/Sp|Pr3ms  ar/Sp|Qq-s|Q-p|Q-is|Wpsi|Wssi|Ws-q|Wsdq  cuireadh/Vmis0|Ncmsc  roinnt/Ncfsc  acu/Pr3-p"
"doc#3119","álainn/Aq-msc  bíodh/Vmm-3s  is/Cc  nach/Qnr  mbíonn/Vmig  sé/Pp3mss  an-salach/Aq-msc  riamh/Rg  ./Fe </s><s> Taitníonn/Vmip  siúlóid/Ncfsc  fhada/Ncmpv  leis/Pr3ms  ./Fe </s><s> Madra/Ncmsc  maith/Aq-msc  le/Sp  haghaidh/Ncfsc  an/Td-s  tí/Ncfsg  é/Pp3ms  ./Fe </s><s>","MADRA/Ncmsc"," POMAERACH/Aq  1.8-2.05/Mn  kg/Xx  Ainmníodh/Vmis0  as/Sp  an/Td-s  bPomaer/Ncfsc  i/Sp  Muir/Npmsc  Bhailt/Npmsc  iad/Pp3-p  as/Sp|Pr3ms  ar/Sp|Qq-s|Q-p|Q-is|Wpsi|Wssi|Ws-q|Wsdq  cuireadh/Vmis0|Ncmsc  roinnt/Ncfsc  acu/Pr3-p  go/Sp  Sasana/Npmsc|Npfsc  ./Fe </s><s> Is/Wp-i  amhlaidh/Rg  a/Q-r  bhíodh/Vmih"
"doc#3119","go/Sp  Sasana/Npmsc|Npfsc  ./Fe </s><s> Is/Wp-i  amhlaidh/Rg  a/Q-r  bhíodh/Vmih  an/Td-s  pór/Ncmsc  áirithe/Aqp|Av  seo/Dd  i/Sp  bhfad/Ncmsc  níos/Uc  mó/Aqc  -/Fb  féach/Vmm-2s  portráid/Ncfsc  Ghainsborough/Npmsc  de/Pr3ms  Mrs/Y  Robinson/Npmsc  ./Fe </s><s> Bhíodh/Vmih"," madra/Ncmsc"," Pomaerach/Aq  ag/Sp  an/Td-s  mBanríon/Ncfsc  Victoria/Npmsc  ,/Fi  ag/Sp  Mozart/Npmsc  agus/Cc  ag/Sp  Seosaimhín/Npfsc  ,/Fi  bean/Ncfsc  Napoleon/Npmsc  ./Fe </s><s> Madra/Ncmsc  beag/Aq-msc  gnóthach/Aq-msc  é/Pp3ms  a/Q-r  bhíonn/Vmig  ag/Sp"
"doc#3119","de/Pr3ms  Mrs/Y  Robinson/Npmsc  ./Fe </s><s> Bhíodh/Vmih  madra/Ncmsc  Pomaerach/Aq  ag/Sp  an/Td-s  mBanríon/Ncfsc  Victoria/Npmsc  ,/Fi  ag/Sp  Mozart/Npmsc  agus/Cc  ag/Sp  Seosaimhín/Npfsc  ,/Fi  bean/Ncfsc  Napoleon/Npmsc  ./Fe </s><s>","Madra/Ncmsc"," beag/Aq-msc  gnóthach/Aq-msc  é/Pp3ms  a/Q-r  bhíonn/Vmig  ag/Sp  síorthafann/Ncmsc  má/Ncfsg  ligtear/Vmip0  dó/Pr3ms  ./Fe </s><s> Taitníonn/Vmip  aird/Ncfsc  leis/Pr3ms  agus/Cc  bíonn/Vmig  sé/Pp3mss  ag/Sp  déanamh/Nv  gaisce/Ncmsg|Ncmsc  as/Sp|Pr3ms  féin/Px  de/Pr3ms"
"doc#3119","má/Ncfsg  ligtear/Vmip0  dó/Pr3ms  ./Fe </s><s> Taitníonn/Vmip  aird/Ncfsc  leis/Pr3ms  agus/Cc  bíonn/Vmig  sé/Pp3mss  ag/Sp  déanamh/Nv  gaisce/Ncmsg|Ncmsc  as/Sp|Pr3ms  féin/Px  de/Pr3ms  shíor/Aqp  ./Fe </s><s> Ní/Qn  bhíonn/Vmig---n  faitíos/Ncmsc  air/Pr3ms  roimh/Sp"," mhadraí/Ncmpc"," móra/Aq--pc  ./Fe </s><s> An-uaibhreach/Aqp  ./Fe </s><s> Bíonn/Vmig  cuid/Ncfsc  acu/Pr3-p  cantalach/Aqp  :/Fi  aimsigh/Vmis  athair/Ncfsc|Ncmsc  agus/Cc  máthair/Ncfsc  atá/Vmip---r  lách/Aqp  cineálta/Aqp  ./Fe </s><s> Is/Wp-i  é/Pp3ms  an/Td-s  pór/Ncmsc  spitse/Ncmsg-e  is/Wpri  lú/Aqc  é/Pp3ms"
"doc#3119","i/Sp  ngairdín/Ncmsc  beag/Aq-msc  ach/Cs  ghlacfadh/Vmc  sé/Pp3mss  lena/Spr  thuilleadh/Vmih  aclaíochta/Ncfsg  ./Fe </s><s> Bíonn/Vmig  laigí/Vmm-2p  le/Sp  hoidhreacht/Ncfsc  air/Pr3ms  ./Fe </s><s> BROCAIRE/Ncmsc  YORKSHIRE/Xx </s><s>","Madraí/Ncmpc"," seónna/Ncmpg  3.1/Mn  kg/Xx  ar/Sp  a/Dp3fs  mhéad/Ncmsc  ;/Fi  peataí/Ncmpc  níos/Uc  mó/Aqc </s><s> Is/Wp-i  cosúla/Aqc  an/Td-s  peata/Ncmsc  mór/Aq-msc  leis/Sp  an/Td-s  mbunphór/Ncmsc  ná/Cc  an/Td-s  madra/Ncmsc  seónna/Ncmpc  bídeach/Aq--pg  leochaileach/Aq--pg  ./Fe </s>"
"doc#3119","air/Pr3ms  ./Fe </s><s> BROCAIRE/Ncmsc  YORKSHIRE/Xx </s><s> Madraí/Ncmpc  seónna/Ncmpg  3.1/Mn  kg/Xx  ar/Sp  a/Dp3fs  mhéad/Ncmsc  ;/Fi  peataí/Ncmpc  níos/Uc  mó/Aqc </s><s> Is/Wp-i  cosúla/Aqc  an/Td-s  peata/Ncmsc  mór/Aq-msc  leis/Sp  an/Td-s  mbunphór/Ncmsc  ná/Cc  an/Td-s"," madra/Ncmsc"," seónna/Ncmpc  bídeach/Aq--pg  leochaileach/Aq--pg  ./Fe </s><s> Ba/Ws-i  bhrocairí/Ncmpc  beaga/Aq--pc  urrúnta/Aqp  an/Td-s  bunphór/Ncmsc  a/Q-r  thógtaí/Vmih0  chun/Sp  breith/Nv  ar/Sp  fhrancaigh/Ncmpc  i/Sp  mianaigh/Ncmpc"
"doc#3119","./Fe </s><s> Ba/Ws-i  bhrocairí/Ncmpc  beaga/Aq--pc  urrúnta/Aqp  an/Td-s  bunphór/Ncmsc  a/Q-r  thógtaí/Vmih0  chun/Sp  breith/Nv  ar/Sp  fhrancaigh/Ncmpc  i/Sp  mianaigh/Ncmpc  Yorkshire/Npmsc  ./Fe </s><s> Ach/Cs  is/Wp-i  cosúla/Aqc  le/Sp"," madra/Ncmsc"," faisin/Ncmsg  anois/Rg  é/Pp3ms  ./Fe </s><s> Bíonn/Vmig  sé/Pp3mss  lasánta/Aqp  ar nós/Spc  na/Td-p  mbrocairí/Ncmpg  eile/Dd  go/Ua  minic/Aqp  ./Fe </s><s> Madra/Ncmsc  maith/Aq-msc  faire/Ncfsc|Ncfsg  é/Pp3ms  a/Q-r  bhéarfadh/Vmc-3s|Vmc-2p  ar/Sp  choinín/Ncmsc  nó/Cc  ar/Sp"
"doc#3119","i/Sp  mianaigh/Ncmpc  Yorkshire/Npmsc  ./Fe </s><s> Ach/Cs  is/Wp-i  cosúla/Aqc  le/Sp  madra/Ncmsc  faisin/Ncmsg  anois/Rg  é/Pp3ms  ./Fe </s><s> Bíonn/Vmig  sé/Pp3mss  lasánta/Aqp  ar nós/Spc  na/Td-p  mbrocairí/Ncmpg  eile/Dd  go/Ua  minic/Aqp  ./Fe </s><s>","Madra/Ncmsc"," maith/Aq-msc  faire/Ncfsc|Ncfsg  é/Pp3ms  a/Q-r  bhéarfadh/Vmc-3s|Vmc-2p  ar/Sp  choinín/Ncmsc  nó/Cc  ar/Sp  fhrancach/Ncmsc  ./Fe </s><s> Madra/Ncmsc  cliste/Av|Aqp  cineálta/Aqp  é/Pp3ms  a/Q-r  ghlacfaidh/Vmif  le/Sp  peataireacht/Nv  ./Fe </s><s> Is/Cc  maith/Vmm-2s"
"doc#3119","anois/Rg  é/Pp3ms  ./Fe </s><s> Bíonn/Vmig  sé/Pp3mss  lasánta/Aqp  ar nós/Spc  na/Td-p  mbrocairí/Ncmpg  eile/Dd  go/Ua  minic/Aqp  ./Fe </s><s> Madra/Ncmsc  maith/Aq-msc  faire/Ncfsc|Ncfsg  é/Pp3ms  a/Q-r  bhéarfadh/Vmc-3s|Vmc-2p  ar/Sp  choinín/Ncmsc  nó/Cc  ar/Sp  fhrancach/Ncmsc  ./Fe </s><s>","Madra/Ncmsc"," cliste/Av|Aqp  cineálta/Aqp  é/Pp3ms  a/Q-r  ghlacfaidh/Vmif  le/Sp  peataireacht/Nv  ./Fe </s><s> Is/Cc  maith/Vmm-2s  leis/Sp  siúlóid/Ncfsc  fhada/Ncmpv  agus/Cc  gnáthchúram/Ncmsc  ./Fe </s><s> Ní/Wp-in  hionann/Aqp  an/Td-s  peata/Ncmsc  agus/Cc"
"doc#3119","cineálta/Aqp  é/Pp3ms  a/Q-r  ghlacfaidh/Vmif  le/Sp  peataireacht/Nv  ./Fe </s><s> Is/Cc  maith/Vmm-2s  leis/Sp  siúlóid/Ncfsc  fhada/Ncmpv  agus/Cc  gnáthchúram/Ncmsc  ./Fe </s><s> Ní/Wp-in  hionann/Aqp  an/Td-s  peata/Ncmsc  agus/Cc  an/Td-s"," madra/Ncmsc"," seónna/Ncmpg  ./Fe </s><s> Fionnadh/Vmis0  uaibhreach/Aqp  crón/Aqp  ar/Sp  aghaidh/Ncfsc  an/Td-s  mhadra/Ncmsg  seónna/Ncmpc|Ncmpg  agus/Cc  fionnadh/Vmis0  fada/Aqp  síodúil/Aqp  ar/Sp  dhath/Ncmsc  gorm/Aq-msc  na/Td-s  cruach/Ncfsc  ar/Sp  a/Dp3ms"
"doc#3119","leis/Sp  siúlóid/Ncfsc  fhada/Ncmpv  agus/Cc  gnáthchúram/Ncmsc  ./Fe </s><s> Ní/Wp-in  hionann/Aqp  an/Td-s  peata/Ncmsc  agus/Cc  an/Td-s  madra/Ncmsc  seónna/Ncmpg  ./Fe </s><s> Fionnadh/Vmis0  uaibhreach/Aqp  crón/Aqp  ar/Sp  aghaidh/Ncfsc  an/Td-s"," mhadra/Ncmsg"," seónna/Ncmpc|Ncmpg  agus/Cc  fionnadh/Vmis0  fada/Aqp  síodúil/Aqp  ar/Sp  dhath/Ncmsc  gorm/Aq-msc  na/Td-s  cruach/Ncfsc  ar/Sp  a/Dp3ms  cholainn/Ncfsc  ./Fe </s><s> Is/Wp-i  minic/Rg|Aqp  sceada/Ncfpc  dubha/Aq--pc  ar/Sp  an/Td-s  bpeata/Ncmsg  ./Fe </s><s> Coinníonn/Vmip  an/Td-s"
"doc#3119","de/Sp  chuid/Ncfsc  na/Td-s  hÉigipte/Npf-g  agus/Cc  i/Sp  snoíodóireacht/Ncfsc  de/Sp  chuid/Ncfsc  Mheicsiceo/Npmsg  ach/Cs  deirtear/Vmip0  mar/Sp  sin/Pd  féin/Px  gur/Wpdi|Wsdi  de/Sp  bhunús/Ncmsc  Gearmánach/Npmsc  iad/Pp3-p  ./Fe </s><s>","Madra/Ncmsc"," fiaigh/Ncfsc  a/Q-i  ndearnadh/Vmis0--d  pór/Ncmsc  bídeach/Aq-msc  de/Pr3ms  agus/Cc  a/Q-p|Q-i|Q-r  crosphóraíodh/Vmis0  leis/Sp  an/Td-s  bPinséir/Ncmsc  ,/Fi  leis/Pr3ms  an/Wp-q|Wpdq  bhFéileacánach/Aq  agus/Cc  leis/Sp  an/Td-s  Sneabhsar/Npmsc"
"doc#3119","./Fe </s><s> Leath/Vmm-2s|Vmis  fhad/Ncmsc  na/Td-s  colainne/Ncfsg  ba/Wsri  cheart/Aqp  a/Sp  bheith/Nv  in/Sp  airde/Ncfpc|Ncfsc  na/Td-s  gualainne/Ncfsg  ./Fe </s><s> Bíonn/Vmig  trí/Sp  chineál/Ncmsc  ann/Pr3ms  :/Fi  fionnadh/Nv|Vmis0|Ncmsc  tiubh/Ncmsc  gearr/Aq-msc  ar/Sp  an/Td-s"," madra/Ncmsc"," mín/Aq-msc  ,/Fi  clúmh/Ncmsc  breise/Ncfsg  síodúil/Aq-msc  ar/Sp  an/Td-s  madra/Ncmsc  fada/Aqp  ,/Fi  fionnadh/Vmis0  gearr/Aqp  díreach/Aqp  garbh/Aqp  ar/Sp  an/Td-s  madra/Ncmsc  guaireach/Aq-msc  ./Fe </s><s> D''/Q  fhéadfadh/Vmc  dath/Ncmsc  ar/Sp"
"doc#3119","a/Sp  bheith/Nv  in/Sp  airde/Ncfpc|Ncfsc  na/Td-s  gualainne/Ncfsg  ./Fe </s><s> Bíonn/Vmig  trí/Sp  chineál/Ncmsc  ann/Pr3ms  :/Fi  fionnadh/Nv|Vmis0|Ncmsc  tiubh/Ncmsc  gearr/Aq-msc  ar/Sp  an/Td-s  madra/Ncmsc  mín/Aq-msc  ,/Fi  clúmh/Ncmsc  breise/Ncfsg  síodúil/Aq-msc  ar/Sp  an/Td-s"," madra/Ncmsc"," fada/Aqp  ,/Fi  fionnadh/Vmis0  gearr/Aqp  díreach/Aqp  garbh/Aqp  ar/Sp  an/Td-s  madra/Ncmsc  guaireach/Aq-msc  ./Fe </s><s> D''/Q  fhéadfadh/Vmc  dath/Ncmsc  ar/Sp  bith/Ns-s  a/Sp  bheith/Nv  air/Pr3ms  ach/Cs  ní/Ncmsc|Ncfsc|Nv|Wp-in  maith/Aqp|Aq-msc  an/Td-s  rud/Ncmsc"
"doc#3119","ann/Pr3ms  :/Fi  fionnadh/Nv|Vmis0|Ncmsc  tiubh/Ncmsc  gearr/Aq-msc  ar/Sp  an/Td-s  madra/Ncmsc  mín/Aq-msc  ,/Fi  clúmh/Ncmsc  breise/Ncfsg  síodúil/Aq-msc  ar/Sp  an/Td-s  madra/Ncmsc  fada/Aqp  ,/Fi  fionnadh/Vmis0  gearr/Aqp  díreach/Aqp  garbh/Aqp  ar/Sp  an/Td-s"," madra/Ncmsc"," guaireach/Aq-msc  ./Fe </s><s> D''/Q  fhéadfadh/Vmc  dath/Ncmsc  ar/Sp  bith/Ns-s  a/Sp  bheith/Nv  air/Pr3ms  ach/Cs  ní/Ncmsc|Ncfsc|Nv|Wp-in  maith/Aqp|Aq-msc  an/Td-s  rud/Ncmsc  sceada/Ncfpc  bána/Aq--pc  ./Fe </s><s> Ceanúil/Aqp  ar/Sp  dhaoine/Ncmpc  agus/Cc  greann/Ncmsc  tur/Aq-msc  aige/Pr3ms"
"doc#3119","aghaidh/Ncfsc  na/Td-p  ndaoine/Ncmpg  air/Pr3ms  féin/Px  amháin/Aqp  ./Fe </s><s> Teastaíonn/Vmip  grúmaeireacht/Ncmsc  go/Ua  rialta/Aqp  ón/Spa-s  mbroc-chú/Ncmsc  ar/Sp|Qq-s|Q-p|Q-is|Wpsi|Wssi|Ws-q|Wsdq  a/Q-i  mbíonn/Vmig  fionnadh/Ncmsc  fada/Aqp  ./Fe </s><s> AN/Td-s"," MADRA/Ncmsc"," GRÍOFA/Npmsg  BRUISÉALACH/Aq </s><s> 2.25-5/Mn  kg/Xx </s><s> I/Mr  ndeireadh/Vmih  an/Td-s  19ú/Mo  céad/Ncmsc  a/Q-r  tháinig/Vmis  an/Td-s  Madra/Ncmsc  Gríofa/Npmsg  Bruiséalach/Aq  chun/Sp  cinn/Ncmsg  ./Fe </s><s> Meascán/Ncmsc  den/Spa-s"
"doc#3119","rialta/Aqp  ón/Spa-s  mbroc-chú/Ncmsc  ar/Sp|Qq-s|Q-p|Q-is|Wpsi|Wssi|Ws-q|Wsdq  a/Q-i  mbíonn/Vmig  fionnadh/Ncmsc  fada/Aqp  ./Fe </s><s> AN/Td-s  MADRA/Ncmsc  GRÍOFA/Npmsg  BRUISÉALACH/Aq </s><s> 2.25-5/Mn  kg/Xx </s><s> I/Mr  ndeireadh/Vmih  an/Td-s  19ú/Mo  céad/Ncmsc  a/Q-r  tháinig/Vmis  an/Td-s"," Madra/Ncmsc"," Gríofa/Npmsg  Bruiséalach/Aq  chun/Sp  cinn/Ncmsg  ./Fe </s><s> Meascán/Ncmsc  den/Spa-s  Phinséir/Ncmsc  Ápúil/Aq  ,/Fi  de/Sp  mhadra/Ncmsc  sráide/Ncfsg  na/Td-s  Beilge/Npf-g  agus/Cc  den/Spa-s  Smutmhadra/Npmsc  é/Pp3ms  ./Fe </s><s> Is/Wp-i"
"doc#3119","<s> 2.25-5/Mn  kg/Xx </s><s> I/Mr  ndeireadh/Vmih  an/Td-s  19ú/Mo  céad/Ncmsc  a/Q-r  tháinig/Vmis  an/Td-s  Madra/Ncmsc  Gríofa/Npmsg  Bruiséalach/Aq  chun/Sp  cinn/Ncmsg  ./Fe </s><s> Meascán/Ncmsc  den/Spa-s  Phinséir/Ncmsc  Ápúil/Aq  ,/Fi  de/Sp"," mhadra/Ncmsc"," sráide/Ncfsg  na/Td-s  Beilge/Npf-g  agus/Cc  den/Spa-s  Smutmhadra/Npmsc  é/Pp3ms  ./Fe </s><s> Is/Wp-i  amhlaidh/Rg  a/Q-r  mharaíodh/Vmih  sé/Pp3mss  lucha/Ncfpc  agus/Cc  francaigh/Ncmpc  sna/Spa-p  stáblaí/Ncmpc|Ncmpg  ina/Spr  mbíodh/Vmih  hansaim/Vmip1s"
"doc#3119","agus/Cc  francaigh/Ncmpc  sna/Spa-p  stáblaí/Ncmpc|Ncmpg  ina/Spr  mbíodh/Vmih  hansaim/Vmip1s  na/Td-s  Bruiséile/Npf-g  agus/Cc  ar/Sp  ndóigh/Ncfsc  bhíodh/Vmih  sé/Pp3mss  le hais/Spc  na/Td-p  dtiománaithe/Ncmpc  freisin/Rg  ./Fe </s><s>","Madra/Ncmsc"," beag/Aq-msc  cliste/Av|Aqp  sotalach/Aqp  é/Pp3ms  ./Fe </s><s> Tá/Vmip  sé/Pp3mss  socheansaithe/Av  agus/Cc  spraíúil/Aqp  ./Fe </s><s> De/Sp  bhrí/Ncfsc  gur/Wpdi|Wsdi  luchaire/Ncmsc  a/Q-r  bhíodh/Vmih  ann/Pr3ms  fadó/Rg  is/Wpri  geall/Ncmsc  le/Sp  meon/Ncmsc  an/Td-s"
"doc#3119","<s> Cuideachta/Ncfsc  spraíúil/Aq-fsc  é/Pp3ms  ach/Cs  go/Cs  mbíonn/Vmig  sé/Pp3mss  sa/Spa-s  síorairdeall/Ncmsc  ./Fe </s><s> Sciotar/Vmip0  a/Dp3ms  eireaball/Ncmsc  go/Ua  hiondúil/Aqp  ./Fe </s><s> Cuma/Ncfsc  an/Td-s  mhoncaí/Ncmsg  air/Pr3ms  ,/Fi  dáiríre/Aqp  ./Fe </s><s>","Madra/Ncmsc"," dingthe/Av  é/Pp3ms  agus/Cc  bíonn/Vmig  a/Dp3ms  chloigeann/Ncmsc  mór/Aq-msc  ./Fe </s><s> Cuma/Ncfsc  mhíchéadfach/Aq-fsc  air/Pr3ms  mar/Cs  go/Cs  mbíonn/Vmig  a/Dp3ms  smig/Ncfsc  ag/Sp  gobadh/Vmis0  amach/Rd  agus/Cc  in/Sp  airde/Ncfpc|Ncfsc  ./Fe </s><s> Is/Wp-i  fada/Aqp  ó/Sp"
"doc#3119","air/Pr3ms  mar/Cs  go/Cs  mbíonn/Vmig  a/Dp3ms  smig/Ncfsc  ag/Sp  gobadh/Vmis0  amach/Rd  agus/Cc  in/Sp  airde/Ncfpc|Ncfsc  ./Fe </s><s> Is/Wp-i  fada/Aqp  ó/Sp  chéile/Ncmsc  na/Td-p  cluasa/Ncfpc  beaga/Aq--pc  ./Fe </s><s> Fionnaidh/Ncmpc  garbh/Aq--pg  a/Q-r  bhíonn/Vmig  ar/Sp  an/Td-s"," madra/Ncmsc"," gríofa/Ncmpc  Bruiséalach/Aq  agus/Cc  fionnadh/Vmis0  mín/Aqp  ar/Sp  an/Td-s  Petit/Npmsc  Brabançon/Xx  ./Fe </s><s> Bíonn/Vmig  sé/Pp3mss  rua/Aqp  ,/Fi  dubh/Aqp  nó/Cc  fíorchrón/Aqp  agus/Cc  dubh/Aqp|Ncmsc  ./Fe </s><s> Ceadaítear/Vmm-0|Vmip0  an/Td-s"
"doc#3119","a/Q-r  thug/Vmis  an/Td-s  pór/Ncmsc  seo/Dd  ón/Spa-s  Éigipt/Npfsc  go/Sp  ceantar/Ncmsc  na/Td-p  Meánmhara/Npmsc  sa/Spa-s  6ú/Mo  céad/Ncmsc  R.Ch./Y  Bhíodh/Vmih  an-éileamh/Ncmsc  ag/Sp  rítheaghlaigh/Ncmpc  na/Td-s  hEorpa/Npfsg  ar/Sp  an/Td-s"," madra/Ncmsc"," seo/Dd  cúpla/Ncmsc  céad/Aq-msc  bliain/Ncfsc  ó/Sp  shin/Pd  ,/Fi  e.g./Y  bhíodh/Vmih  ceann/Ncmsc  ag/Sp  an/Td-s  mBanríon/Ncfsc  Victoria/Npmsc  agus/Cc  ag/Sp  Feardorcha/Npmsc  Mór/Npfsc  na/Td-p  Prúise/Npmsc  ./Fe </s><s> D''/Q  fhéadfadh/Vmc  an/Td-s"
"doc#3119","seo/Dd  cúpla/Ncmsc  céad/Aq-msc  bliain/Ncfsc  ó/Sp  shin/Pd  ,/Fi  e.g./Y  bhíodh/Vmih  ceann/Ncmsc  ag/Sp  an/Td-s  mBanríon/Ncfsc  Victoria/Npmsc  agus/Cc  ag/Sp  Feardorcha/Npmsc  Mór/Npfsc  na/Td-p  Prúise/Npmsc  ./Fe </s><s> D''/Q  fhéadfadh/Vmc  an/Td-s"," madra/Ncmsc"," seo/Dd  a/Sp  bheith/Nv  mothálach/Aqp  faiteach/Aqp  nó/Cc  sonasach/Aqp  cuideachtúil/Aqp  agus/Cc  gan/Sp  aon/Dq  fhaitíos/Ncmsc  air/Pr3ms  -/Fb  braitheann/Vmip  sé/Pp3mss  ar/Sp  an/Td-s  gcaoi/Ncfsc  a/Q-i  dtógtar/Vmip0"
"doc#3119","mar/Cs  a/Q-r  bheadh/Vmc  an/Td-s  sról/Ncmsc  ./Fe </s><s> Taitníonn/Vmip  an/Td-s  compord/Ncmsc  leis/Pr3ms  ./Fe </s><s> Mura/Cs  maith/Aqp|Ncfsc  leat/Pr2-s  cóta/Ncmsc  a/Sp  bheith/Nv  ar/Sp  ainmhí/Ncmsc  ná/Cc  ceannaigh/Vmm-2s  an/Td-s  cineál/Ncmsc  seo/Dd"," madra/Ncmsc"," !/Fe </s><s> Ní/Qn  bhíonn/Vmig---n  mórán/Ncmsc  bolaidh/Ncmsg  as/Pr3ms  agus/Cc  is/Wpri  annamh/Rg  a/Q-r  chuireann/Vmip  sé/Pp3mss  an/Td-s  fionnadh/Ncmsc  ./Fe </s><s> Is/Wp-i  breá/Aqp  leis/Sp  an/Td-s  aclaíocht/Ncfsc  ach/Cs  dhéanfadh/Vmc  gairdín/Ncmsc"
"doc#3119","maolchluasach/Aqp  a/Q-r  bhíonn/Vmig  Brocairí/Ncmpc  Norfolk/Npmsc  agus/Cc  gur/Wpdi|Wsdi  dírchluasach/Aq|Ncmsc  a/Q-r  bhíonn/Vmig  Brocairí/Ncmpc  Norwich/Npmsc  ./Fe </s><s> Ceaptar/Vmm-0|Vmip0  gurb/Wpdi  iad/Pp3-p  sliocht/Ncmsc  an/Td-s"," Mhadra/Ncmsg"," Ghearr/Npfsg  ,/Fi  an/Td-s  Bhrocaire/Ncmsc  Teorann/Ncfsg  agus/Cc  an/Td-s  Bhrocaire/Ncmsc  Carn/Npmsc  iad/Pp3-p  ./Fe </s><s> Bíonn/Vmig  siad/Pp3-ps  síorghnóthach/Aqp  agus/Cc  iad/Pp3-p  ag/Sp  fiach/Nv  coiníní/Ncmpg|Ncmpc  agus/Cc"
"doc#3119",",/Fi  an/Td-s  Bhrocaire/Ncmsc  Teorann/Ncfsg  agus/Cc  an/Td-s  Bhrocaire/Ncmsc  Carn/Npmsc  iad/Pp3-p  ./Fe </s><s> Bíonn/Vmig  siad/Pp3-ps  síorghnóthach/Aqp  agus/Cc  iad/Pp3-p  ag/Sp  fiach/Nv  coiníní/Ncmpg|Ncmpc  agus/Cc  francach/Ncmsc  ./Fe </s><s>","Madraí/Ncmpc"," cliste/Av|Aqp  sona/Aqp  iad/Pp3-p  a/Q-i  fheileann/Vmip  do/Sp  shaol/Ncmsc  an/Td-s  tí/Ncfsg  ./Fe </s><s> Is/Wp-i  annamh/Rg  a/Q-r  bhíonn/Vmig  siad/Pp3-ps  ag/Sp  troid/Nv  ach/Cs  amháin/Aqp  má/Cs  chuirtear/Vmip0  troid/Ncfsc  farófaróorthu/Ncmsc  ./Fe </s>"
"doc#3119","an/Td-s  tí/Ncfsg  ./Fe </s><s> Is/Wp-i  annamh/Rg  a/Q-r  bhíonn/Vmig  siad/Pp3-ps  ag/Sp  troid/Nv  ach/Cs  amháin/Aqp  má/Cs  chuirtear/Vmip0  troid/Ncfsc  farófaróorthu/Ncmsc  ./Fe </s><s> Is/Cc  maith/Vmm-2s  leo/Pr3-p  an/Td-s  Duine/Ncmsc  a/Sp  shásamh/Nv  ./Fe </s><s>","Madraí/Ncmpc"," maithe/Av|Aq--pv|Aq--pg|Aq--pc  faire/Ncfsc|Ncfsg  iad/Pp3-p  ./Fe </s><s> Iad/Pp3-p  beag/Aqp|Ncmsc  íseal/Aq-msc|Aq-fsv|Aq-fsc|Aqp  dingthe/Av  ./Fe </s><s> Cuma/Ncfsc  shaonta/Aqp  orthu/Pr3-p  ,/Fi  go/Ua  háirithe/Aqp  ar/Sp  an/Td-s  mBrocaire/Ncmsc  Norfolk/Npmsc  maolchluasach/Aq-msc  ./Fe </s><s> Rua/Npmsc  a/Q-r"
"doc#3119","orthu/Pr3-p  ./Fe </s><s> Sciotar/Vmip0|Vmm-0  a/Dp3-p  n-eireaball/Ncmsc  ./Fe </s><s> Feiliúnach/Aqp  mar/Sp  pheataí/Ncmpc  ach/Cs  gur/Wpdi|Wsdi  deacair/Aqp|Ncfsc  iad/Pp3-p  a/Sp  fháil/Nv  ./Fe </s><s> Ná/Q-m  bí/Vmm-2s  ag/Sp  spochadh/Nv  leo/Pr3-p  ./Fe </s><s>","Madraí/Ncmpc"," fuinniúla/Aq--pc  iad/Pp3-p  -/Fb  bíonn/Vmig  go/Ua  leor/Aqp  aclaíochta/Ncfsg  uathu/Pr3-p  ./Fe </s><s> AN/Td-s  MEASÁN/Ncmsc  CATACH/Aq-msc </s><s> Ceaptar/Vmip0  gurb/Wpdi  iad/Pp3-p  na/Td-p  Spáinnigh/Aq-msg|Aq-msv  a/Q-r  thug/Vmis  isteach/Rd  sna/Spa-p"
"doc#3119","ais/Ncfsc  chun/Sp  na/Td-s  hEorpa/Npfsg  é/Pp3ms  sa/Spa-s  14ú/Mo  céad/Ncmsc  ./Fe </s><s> Bhíodh/Vmih  éileamh/Ncmsc  ag/Sp  an/Td-s  uasaicme/Ncfsc  air/Pr3ms  ./Fe </s><s> Bhí/Vmis  sé/Pp3mss  forleathan/Aq-msc  go/Ua  maith/Aqp  faoi/Sp  dheireadh/Ncmsc  an/Td-s  19ú/Mo  céad/Ncmsc  ./Fe </s><s>","Madra/Ncmsc"," lách/Aq-msc  cuideachtúil/Aq-msc  cliste/Av|Aqp  é/Pp3ms  ./Fe </s><s> Bíodh/Vmm-3s  is/Cc  gur/Wpdi|Wsdi  maith/Aqp|Ncfsc|Vmm-2s  leis/Ncfsc  cuideachta/Ncfsg  ,/Fi  baineann/Vmip  maorgacht/Ncfsc  agus/Cc  stuaim/Ncfsc  leis/Pr3ms  ./Fe </s><s> Mar/Sp  pheata/Ncmsc  a/Q-p|Q-i|Q-r"
"doc#3119","./Fe </s><s> D''/Q  fhéadfadh/Vmc  sileadh/Ncmsc  súl/Ncfpg  a/Sp  bheith/Nv  air/Pr3ms  ./Fe </s><s> AN/Td-s  BROCAIRE/Ncmsc  CARN/Ncmpg  Dhéanadh/Vmih  an/Td-s  Brocaire/Ncmsc  Carn/Npmsc  slad/Nv|Ncmsc  ar/Sp  shionnaigh/Ncmpc  ,/Fi  ar/Sp  bhroic/Nv  agus/Cc  ar/Sp"," mhadraí/Ncmpc"," uisce/Ncmsg  i/Sp  nGarbhchríocha/Ncfpc  na/Td-p  hAlban/Ncmsc  ./Fe </s><s> Chaitheadh/Vmih  sé/Mc|Pp3mss  a/Sp  bheith/Nv  an-lúfar/Aqp  i/Sp  ngeall/Ncmsc  ar/Sp  an/Td-s  gcineál/Ncmsc  oibre/Ncfsg  a/Q-r  dhéanadh/Vmih  sé/Pp3mss  ./Fe </s><s> Is/Wp-i"
"doc#3119","ngeall/Ncmsc  ar/Sp  an/Td-s  gcineál/Ncmsc  oibre/Ncfsg  a/Q-r  dhéanadh/Vmih  sé/Pp3mss  ./Fe </s><s> Is/Wp-i  amhlaidh/Rg  ab/Wsri  fhearr/Aqc  le/Sp  daoine/Ncmpc  imir/Ncfsc  gheal/Aq-fsc  a/Sp  bheith/Nv  san/Dd  fhionnadh/Vmih  ./Fe </s><s> Déanfaidh/Vmif  an/Td-s"," madra/Ncmsc"," seo/Dd  fiach/Nv|Ncmsc  ach/Cs  is/Wpri  maith/Aqp|Ncfsc  leis/Pr3ms|Sp  a/Sp  bheith/Nv  ina/Spp-s  pheata/Ncmsc  freisin/Rg  ar/Sp  chuntar/Ncmsc  go/Q-s  bhfaighe/Vmsp  sé/Mc|Pp3mss  neart/Ncmsc  aclaíochta/Ncfsg  agus/Cc  go/Q-s  ndéantar/Vmip0|Vmsp0"
"doc#3119","bhfágfaí/Vmc-0  sa/Spa-s  bhaile/Ncmsc  é/Pp3ms  ./Fe </s><s> Cuirfidh/Vmif  sé/Mc|Pp3mss  stuaic/Ncfsc  suas/Rd  mura/Cs  bhfaighe/Vmsp  sé/Pp3mss  a/Dp3ms  chomhairle/Ncfsc  féin/Px  ./Fe </s><s> Láidir/Npmsc|Ncmsc  dingthe/Av  a/Q-r  bhíonn/Vmig  sé/Pp3mss  agus/Cc  cuma/Ncfsc  an/Td-s"," mhadra/Ncmsg"," oibre/Ncfsg  air/Pr3ms  ./Fe </s><s> Achar/Ncmsc  mór/Aq-msc  idir/Sp  na/Td-s  súile/Ncfsg  agus/Cc  iad/Pp3-p  slogtha/Ncmpc  siar/Rd  ina/Spp-s  chloigeann/Ncmsc  ./Fe </s><s> Malaí/Ncfpc  gliobacha/Aq--pc  air/Pr3ms  ./Fe </s><s> Siúl/Ncmsc  an-ligthe/Aqp  faoi/Pr3ms  ./Fe </s><s> Is/Wp-i  mó/Aqc"
"doc#3119","MÁLTACH/Aq </s><s> 25/Mn  cm/Xx  ar/Sp  a/Dp3fs  mhéad/Ncmsc </s><s> Ní/Wp-in  fios/Ncmsc  an/Wp-q|Wpdq  de/Sp  bhunadh/Ncmsc  Mhálta/Npmsg  nó/Cc  Mhelita/Npmsc  na/Td-p  Sicile/Npmsc  é/Pp3ms  seo/Dd  ./Fe </s><s> Fuarthas/Vmis0  dealbha/Ncfpc  agus/Cc  dealramh/Ncmsc|Nv  acu/Pr3-p  leis/Sp  an/Td-s"," madra/Ncmsc"," seo/Dd  i/Sp  dtuamaí/Ncmpc  na/Td-s  hÉigipte/Npf-g  ./Fe </s><s> B''/Ws-i  fhéidir/Ns-s  gurb/Wpdi  iad/Pp3-p  na/Td-p  Rómhánaigh/Ncmpc  a/Q-r  thug/Vmis  an/Td-s  pór/Ncmsc  seo/Dd  chomh/Ri  fada/Aqp  leis/Sp  an/Td-s  mBreatain/Npfsc  ./Fe </s><s> Mar/Cs  go/Cs  bhfuil/Vmip---d"
"doc#3119","droim/Ncmsc  air/Pr3ms  ./Fe </s><s> An/Td-s  cholainn/Ncfsc  cineál/Ri  cearnach/Aqp  ./Fe </s><s> Siúl/Ncmsc  lúfar/Aq-msc  faoi/Pr3ms  ./Fe </s><s> Fíorbhán/Ncmsc  -/Fb  ach/Cs  ceadaítear/Vmip0  sceada/Ncfpc  beaga/Aq--pc  ar/Sp  dhath/Ncmsc  líomóide/Ncfsg  air/Pr3ms  ./Fe </s><s>","Madra/Ncmsc"," fíorlách/Aq-msc  a/Q-r  bhíonn/Vmig  an-fheiliúnach/Aqp  mar/Sp  pheata/Ncmsc  ./Fe </s><s> Teastaíonn/Vmip  grúmaeireacht/Ncmsc  a/Sp  dhéanamh/Nv  go/Ua  laethúil/Aqp  ar/Sp  an/Td-s  bhfionnadh/Ncmsc  ./Fe </s><s> Is/Wp-i"
"doc#3119","<s> BROCAIRE/Ncmsc  BÁN/Aq-msc  NA/Td-s  nGARBHCHRÍOCH/Ncfsc  28/Mn  cm/Xx  Is/Wpri  de/Sp  bhunadh/Ncmsc  brocairí/Ncmpg  oibre/Ncfsg  é/Pp3ms  a/Q-i  mbíodh/Vmih  éileamh/Ncmsc  orthu/Pr3-p  i/Sp  dtús/Ncmsc  na/Td-s  haoise/Ncfsg  in/Sp  Albain/Npmsc  ./Fe </s><s> Chun/Sp"," madraí/Ncmpg"," uisce/Ncmsg|Ncmsc  agus/Cc  sionnaigh/Ncmpc  a/Sp  dhíothú/Nv  a/Q-p|Q-i|Q-r  d''/Q  úsáidtí/Vmih0  é/Pp3ms  ./Fe </s><s> Tugadh/Vmis0  aon/Mc  ainm/Ncmsc  amháin/Aqp  -/Fb  Brocaire/Ncmsc  Bán/Npmsg  na/Td-s  nGarbhchríoch/Ncfsc  -/Fb  ar/Sp  na/Td-p  pórtha/Ncmpc"
"doc#3119","úsáidtí/Vmih0  é/Pp3ms  ./Fe </s><s> Tugadh/Vmis0  aon/Mc  ainm/Ncmsc  amháin/Aqp  -/Fb  Brocaire/Ncmsc  Bán/Npmsg  na/Td-s  nGarbhchríoch/Ncfsc  -/Fb  ar/Sp  na/Td-p  pórtha/Ncmpc  éagsúla/Aq--pc  réigiúnda/Ncmpc  sin/Dd  sa/Spa-s  bhliain/Ncfsc  1904./Mn </s><s>","Madra/Ncmsc"," ceanndána/Aqp  é/Pp3ms  agus/Cc  pearsantacht/Ncfsc  faoi/Sp  leith/Ncfsc  aige/Pr3ms  ./Fe </s><s> É/Pp3ms  muiníneach/Aqp  as/Sp|Pr3ms  féin/Px  agus/Cc  sotalach/Aqp  ./Fe </s><s> Tá/Vmip  instinn/Vmih1s  an/Td-s  fhiaigh/Ncfsc  ann/Pr3ms  i/Sp  gcónaí/Ncmsc  ./Fe </s><s> É/Pp3ms"
"doc#3119","leith/Ncfsc  aige/Pr3ms  ./Fe </s><s> É/Pp3ms  muiníneach/Aqp  as/Sp|Pr3ms  féin/Px  agus/Cc  sotalach/Aqp  ./Fe </s><s> Tá/Vmip  instinn/Vmih1s  an/Td-s  fhiaigh/Ncfsc  ann/Pr3ms  i/Sp  gcónaí/Ncmsc  ./Fe </s><s> É/Pp3ms  giorraisc/Aqp  le/Sp  strainséirí/Ncmpc  ./Fe </s><s> Meon/Ncmsc  an/Td-s"," mhadra/Ncmsg"," mhóir/Aq-msg  aige/Pr3ms  ./Fe </s><s> Bán/Npmsc  ar/Sp  fad/Ncmsc  ach/Cs  amháin/Aqp  na/Td-s  súile/Ncfsg  ,/Fi  an/Td-s  tsrón/Ncfsc  ,/Fi  na/Td-p  lapaí/Ncmpc  agus/Cc  na/Td-p  hingne/Ncfpc  ,/Fi  a/Q-r  bhíonn/Vmig  dubh/Ncmsc  ./Fe </s><s> Déanta/Av  láidir/Aqp  ./Fe </s><s> Cloigeann/Ncmsc"
"doc#3119","go/Ua  rialta/Aqp  é/Pp3ms  ./Fe </s><s> Aclaíocht/Ncfsc  réasúnta/Aqp  uaidh/Pr3ms  ./Fe </s><s> AN/Td-s  SÍOTSÚ/Ncmsc </s><s> 26.5/Mn  cm/Xx  ar/Sp  a/Dp3fs  mhéad/Ncmsc </s><s> Ainm/Ncmsc  Sínise/Npmsc  é/Pp3ms  ón/Spa-s  bhfocal/Ncmsc  Shih/Npmsc  Tzu/Npmsc  Kou/Npmsc  a/Q-r  chiallaíonn/Vmip  ''/Fa"," madra/Ncmsc"," leoin/Ncmsg  ./Fe </s><s> ''/Fa  Ach/Cs  dáiríre/Ncmsc|Rg|Aqp  is/Wpri  dócha/Aqc  gur/Wpdi|Wsdi  de/Sp  bhunadh/Ncmsc  na/Td-s  Tibéide/Npf-g  é/Pp3ms  ,/Fi  áit/Ncfsc  ar/Sp  mhadraí/Ncmpc  beannaithe/Aqp|Av  iad/Pp3-p  sa/Spa-s  7ú/Mo  céad/Ncmsc  A.D./Y  Chrosphóraítí/Vmih0"
"doc#3119","<s> Ainm/Ncmsc  Sínise/Npmsc  é/Pp3ms  ón/Spa-s  bhfocal/Ncmsc  Shih/Npmsc  Tzu/Npmsc  Kou/Npmsc  a/Q-r  chiallaíonn/Vmip  ''/Fa  madra/Ncmsc  leoin/Ncmsg  ./Fe </s><s> ''/Fa  Ach/Cs  dáiríre/Ncmsc|Rg|Aqp  is/Wpri  dócha/Aqc  gur/Wpdi|Wsdi  de/Sp  bhunadh/Ncmsc  na/Td-s  Tibéide/Npf-g  é/Pp3ms  ,/Fi  áit/Ncfsc  ar/Sp"," mhadraí/Ncmpc"," beannaithe/Aqp|Av  iad/Pp3-p  sa/Spa-s  7ú/Mo  céad/Ncmsc  A.D./Y  Chrosphóraítí/Vmih0  corruair/Ncfsc  an/Td-s  Síotsú/Npmsc  agus/Cc  an/Td-s  Péicíneach/Ncfsc  sa/Spa-s  tSín/Npfsc  ./Fe </s><s> É/Pp3ms  cliste/Av|Aqp  muinteartha/Aqp  ./Fe </s>"
"doc#3119","idir/Sp  na/Td-p  trí/Sp  cinn/Ncmpc  is/Wpri  lú/Aqc  -/Fb  an/Td-s  Spáinnéar/Ncmsc  Tibéadach/Aq  ,/Fi  an/Td-s  Brocaire/Ncmsc  Tibéadach/Aq  agus/Cc  an/Td-s  Brocaire/Ncmsc  Lásach/Aq  ./Fe </s><s> Is/Wp-i  dócha/Aqc  gur/Wpdi|Wsdi  ó/Sp"," mhadraí/Ncmpc"," beithíoch/Ncmpg  na/Td-s  hÁise/Ncfsg  ar/Wpsi|Wssi|Ws-q|Wsdq  a/Q-i  mbíodh/Vmih  fionnadh/Ncmsc  fada/Aqp  a/Q-r  shíolraíonn/Vmip  an/Td-s  Brocaire/Ncmsc  Tibéadach/Aq  agus/Cc  an/Td-s  Brocaire/Ncmsc  Lásach/Aq  ./Fe </s><s> Madra/Ncmsc"
"doc#3119","gur/Wpdi|Wsdi  ó/Sp  mhadraí/Ncmpc  beithíoch/Ncmpg  na/Td-s  hÁise/Ncfsg  ar/Wpsi|Wssi|Ws-q|Wsdq  a/Q-i  mbíodh/Vmih  fionnadh/Ncmsc  fada/Aqp  a/Q-r  shíolraíonn/Vmip  an/Td-s  Brocaire/Ncmsc  Tibéadach/Aq  agus/Cc  an/Td-s  Brocaire/Ncmsc  Lásach/Aq  ./Fe </s><s>","Madra/Ncmsc"," fíorchliste/Aqp  é/Pp3ms  -/Fb  is/Wpri  amhlaidh/Rg  a/Q-r  bhíonn/Vmig  cuma/Ncfsc  an/Td-s  uile/Dq  eolais/Ncmsg  air/Pr3ms  ./Fe </s><s> Madra/Ncmsc  maith/Aq-msc  faire/Ncfsc|Ncfsg  é/Pp3ms  -/Fb  beag/Ncmsc  an/Td-s  baol/Ncmpg  go/Cs  mbeadh/Vmc  faitíos/Ncmsc  air/Pr3ms  !/Fe </s>"
"doc#3119","an/Td-s  Brocaire/Ncmsc  Tibéadach/Aq  agus/Cc  an/Td-s  Brocaire/Ncmsc  Lásach/Aq  ./Fe </s><s> Madra/Ncmsc  fíorchliste/Aqp  é/Pp3ms  -/Fb  is/Wpri  amhlaidh/Rg  a/Q-r  bhíonn/Vmig  cuma/Ncfsc  an/Td-s  uile/Dq  eolais/Ncmsg  air/Pr3ms  ./Fe </s><s>","Madra/Ncmsc"," maith/Aq-msc  faire/Ncfsc|Ncfsg  é/Pp3ms  -/Fb  beag/Ncmsc  an/Td-s  baol/Ncmpg  go/Cs  mbeadh/Vmc  faitíos/Ncmsc  air/Pr3ms  !/Fe </s><s> Bíonn/Vmig  an/Td-s  fionnadh/Ncmsc  anuas/Rd  sna/Spa-p  súile/Ncfpc  air/Pr3ms  ach/Cs  féadtar/Vmip0  é/Pp3ms  a/Sp  cheangal/Nv  chun/Sp  go/Cs"
"doc#3119","corchú/Nv  luaite/Av  i/Sp  Leabhar/Ncmsc  Domesday/Npmsc  ./Fe </s><s> Is/Wp-i  teanntásaí/Aqc  Corchú/Npmsc  Phembróc/Npmsc  ná/Cc  Corchú/Npmsc  Chairdeagain/Ncmsg  ./Fe </s><s> Bíonn/Vmig  an/Td-s  dá/Spp-s  phór/Ncmsc  dílis/Aq-msc  agus/Cc  is/Wpri"," madraí/Ncmpc"," maithe/Av|Aq--pv|Aq--pg|Aq--pc  faire/Nv|Ncfsc|Ncfsg  iad/Pp3-p  ./Fe </s><s> Tá/Vmip  instinn/Vmih1s  na/Td-s  fosaíochta/Ncfsg  iontu/Pr3-p  fós/Rg  ./Fe </s><s> Ní/Wp-in  mór/Aqp  iad/Pp3-p  a/Sp  thraenáil/Nv  nó/Cc  leanfaidh/Vmif  siad/Pp3-ps  an/Td-s  Duine/Ncmsc  freisin/Rg  ./Fe </s><s> Corchú/Npmsc"
"doc#3119","leo/Pr3-p  ./Fe </s><s> Ní/Qn  bhíonn/Vmig---n  ach/Cs  beagán/Ncmsc  grúmaeireachta/Av  uathu/Pr3-p  agus/Cc  neart/Ncmsc  aclaíochta/Ncfsg  in aghaidh/Spc  an/Td-s  lae/Ncmsg  ./Fe </s><s> AN/Wp-q|Wpdq  GLIOBACH/Aqp  SÍNEACH/Ncfsc </s><s> Níl/Vmip---n  an/Td-s"," madra/Ncmsc"," seo/Dd  le/Sp  fáil/Nv  a/Sp  thuilleadh/Nv  sa/Spa-s  tSín/Npfsc  ./Fe </s><s> Baineann/Vmip  stair/Ncfsc  aisteach/Aq-fsc  leis/Pr3ms  ./Fe </s><s> D''/Q  fhéadfadh/Vmc  sé/Pp3mss  gurb/Wpdi  iad/Pp3-p  na/Td-p  Tóiltéicigh/Npmsc  a/Q-r  thug/Vmis  go/Sp"
"doc#3119","a/Q-r  thug/Vmis  go/Sp  Meicsiceo/Npmsc  ar/Sp  dtús/Ncmsc  é/Pp3ms  agus/Cc  a/Q-r  chuir/Vmis  sna/Spa-p  teampaill/Ncmpc  é/Pp3ms  ./Fe </s><s> D''/Q  fhéadfadh/Vmc  sé/Pp3mss  gur/Wpdi|Wsdi  mar/Sp  pheata/Ncmsc  a/Q-r  bhíodh/Vmih  sé/Pp3mss  ag/Sp  na/Td-p  Mandairíní/Ncmpc  ./Fe </s><s>","Madra/Ncmsc"," sona/Aqp  mánla/Aqp  é/Pp3ms  ./Fe </s><s> Cliste/Av  agus/Cc  an-cheanúil/Aqp  ar/Wpsi|Wssi|Ws-q|Wsdq  an/Wp-q|Wpdq  té/Pi  ar/Wpsi|Wssi|Ws-q|Wsdq  leis/Pr3ms|Sp  é/Pp3ms  ./Fe </s><s> Beo/Ncmsc  fuinniúil/Aq-msc  -/Fb  fuadar/Ncmsc  faoi/Sp|Pr3ms  i/Sp  gcónaí/Ncmsc  ./Fe </s><s> Madra/Ncmsc  maith/Aq-msc  faire/Ncfsc|Ncfsg  ar/Sp  mhaoin/Ncfsc"
"doc#3119","sé/Pp3mss  ag/Sp  na/Td-p  Mandairíní/Ncmpc  ./Fe </s><s> Madra/Ncmsc  sona/Aqp  mánla/Aqp  é/Pp3ms  ./Fe </s><s> Cliste/Av  agus/Cc  an-cheanúil/Aqp  ar/Wpsi|Wssi|Ws-q|Wsdq  an/Wp-q|Wpdq  té/Pi  ar/Wpsi|Wssi|Ws-q|Wsdq  leis/Pr3ms|Sp  é/Pp3ms  ./Fe </s><s> Beo/Ncmsc  fuinniúil/Aq-msc  -/Fb  fuadar/Ncmsc  faoi/Sp|Pr3ms  i/Sp  gcónaí/Ncmsc  ./Fe </s><s>","Madra/Ncmsc"," maith/Aq-msc  faire/Ncfsc|Ncfsg  ar/Sp  mhaoin/Ncfsc  ./Fe </s><s> Ní/Wp-in  maith/Aqp  leis/Pr3ms|Sp  a/Sp  bheith/Nv  as/Sp|Pr3ms  féin/Px  ./Fe </s><s> An/Td-s  ceann/Ncmsc  gan/Sp  fionnadh/Vmis0  níos/Uc  géilliúla/Aqc  ná/Cc  an/Td-s  ceann/Ncmsc  ar/Sp|Qq-s|Q-p|Q-is|Wpsi|Wssi|Ws-q|Wsdq  a/Q-i  bhfuil/Vmip---d"
"doc#3119","tSeapáin/Npfsc  ./Fe </s><s> De/Sp  bhunadh/Ncmsc  pórtha/Ncmpg  Spitseanna/Npmsc  eile/Dd  é/Pp3ms  ,/Fi  b''/Ws-i  fhéidir/Ns-s  Spitse/Npmsc  na/Td-s  Fionlainne/Npf-g  nó/Cc  Búmhadra/Npmsc  na/Td-s  hIorua/Npf-g  ./Fe </s><s> Is/Cc  geall/Vmm-2s  leis/Sp  an/Td-s"," Madra/Ncmsc"," Pomaerach/Aq  é/Pp3ms  ach/Cs  gur/Wpdi|Wsdi  mó/Aqc|Aqp  é/Pp3ms  ./Fe </s><s> Doicheall/Ncmsc  aige/Pr3ms  roimh/Sp  strainséirí/Ncmpc  ach/Cs  lách/Aqp  le/Sp  daoine/Ncmpc  a/Q-i  bhfuil/Vmip---d  aithne/Ncfsc  aige/Pr3ms  orthu/Pr3-p  ./Fe </s><s> Fearacht/Sp  na/Td-p"
"doc#3119","i/Sp  leabhair/Ncmpc  na/Td-s  Fraince/Npf-g  i lár/Spc  an/Td-s  16ú/Mo  céad/Ncmsc  ./Fe </s><s> Abhac/Ncmsc  is/Wpri  ciall/Ncfsc  leis/Sp  an/Td-s  bhfocal/Ncmsc  sa/Spa-s  Fhraincis/Npmsc  agus/Cc  ceaptar/Vmip0  gur/Wpdi|Wsdi  cineál/Ri  bídeach/Aqp  é/Pp3ms  de/Sp"," mhadra/Ncmsc"," fiaigh/Ncfsc  fadchosach/Aq  agus/Cc  gur/Q--s  coinníodh/Vmis0  é/Pp3ms  mar/Cs  go/Q-s  raibh/Vmis---d|Vmsp  sé/Pp3mss  neamhghnách/Aq-msv|Aq-msg|Aq-msc  ./Fe </s><s> Théadh/Vmih  sé/Pp3mss  sa/Spa-s  tóir/Ncfsc  ar/Sp  bhroic/Nv  ./Fe </s><s> Madra/Ncmsc  fiaigh/Ncfsc  i/Sp  gcónaí/Ncmsc  é/Pp3ms"
"doc#3119","bídeach/Aqp  é/Pp3ms  de/Sp  mhadra/Ncmsc  fiaigh/Ncfsc  fadchosach/Aq  agus/Cc  gur/Q--s  coinníodh/Vmis0  é/Pp3ms  mar/Cs  go/Q-s  raibh/Vmis---d|Vmsp  sé/Pp3mss  neamhghnách/Aq-msv|Aq-msg|Aq-msc  ./Fe </s><s> Théadh/Vmih  sé/Pp3mss  sa/Spa-s  tóir/Ncfsc  ar/Sp  bhroic/Nv  ./Fe </s><s>","Madra/Ncmsc"," fiaigh/Ncfsc  i/Sp  gcónaí/Ncmsc  é/Pp3ms  agus/Cc  má/Cs  chuireann/Vmip  sé/Mc|Pp3mss  boladh/Ncmsc  ní/Ncmsg|Ncfsg  féidir/Ns-s  é/Pp3ms  a/Sp  stopadh/Vmis0  ./Fe </s><s> Neart/Ncmsc  aclaíochta/Ncfsg  uaidh/Pr3ms  ./Fe </s><s> Is/Wp-i  deacair/Aqp|Ncfsc  é/Pp3ms  a/Sp  chur/Nv  i/Sp"
"doc#3119","./Fe </s><s> Neart/Ncmsc  aclaíochta/Ncfsg  uaidh/Pr3ms  ./Fe </s><s> Is/Wp-i  deacair/Aqp|Ncfsc  é/Pp3ms  a/Sp  chur/Nv  i/Sp  bhfeiliúint/Nv  do/Sp  shaol/Ncmsc  an/Td-s  tí/Ncfsg  ./Fe </s><s> Cuimhníonn/Vmip  sé/Pp3mss  sula/Cs  ndéana/Vmsp  sé/Pp3mss  a/Q-i  ndeir/Vmip  tú/Pp2-s  leis/Pr3ms  ./Fe </s><s>","Madra/Ncmsc"," mór/Aq-msc  é/Pp3ms  ar/Wpsi|Wssi|Ws-q|Wsdq  a/Q-i  mbíonn/Vmig  cosa/Ncfpc  giortacha/Aq--pc  ./Fe </s><s> I/Mr  bhfad/Ncmsc  níos/Uc  mó/Aqc  fáirbrí/Ncfpg|Ncfpc  ar/Sp  chosa/Ncfpc  an/Td-s  Bhaiséadaigh/Npmsc  ná/Cc  ar/Sp  chosa/Ncfpc  an/Td-s  Petit/Npmsc  Basset/Npmsc  agus/Cc  níos/Uc  mó/Aqc"
"doc#3119","eolas/Ncmsc  air/Pr3ms  in/Sp  Westmoreland/Xx  agus/Cc  in/Sp  Cumberland/Npmsc  sa/Spa-s  19ú/Mo  céad/Ncmsc  ./Fe </s><s> Sásta/Aqc  sa/Spa-s  bhaile/Ncmsg  nó/Cc  i/Sp  measc/Ncmsc  na/Td-s  conairte/Ncfsg  fiaigh/Ncfsc  ./Fe </s><s> Bíonn/Vmig  sé/Pp3mss  lách/Aq-msv|Aq-msg|Aq-msc  le/Sp"," madraí/Ncmpc"," eile/Dd  mar/Cs  go/Cs  bhfuil/Vmip---d  sé/Pp3mss  cleachta/Av  ar/Sp  an/Td-s  gconairt/Ncfsc  ./Fe </s><s> Ní/Wp-in  foláir/Ns-s  é/Pp3ms  a/Sp  chur/Nv  i/Sp  gcleachtadh/Ncmsc  agus/Cc  é/Pp3ms  ina/Spp-s  choileán/Ncmsc  ar/Sp  na/Td-p  cait/Ncmpc  agus/Cc  ar/Sp"
"doc#3119","é/Pp3ms  a/Sp  chur/Nv  i/Sp  gcleachtadh/Ncmsc  agus/Cc  é/Pp3ms  ina/Spp-s  choileán/Ncmsc  ar/Sp  na/Td-p  cait/Ncmpc  agus/Cc  ar/Sp  ainmhithe/Ncmpc  beaga/Aq--pc  eile/Dd  ./Fe </s><s> Is/Cc  geall/Vmm-2s  a/Dp3ms  chloigeann/Ncmsc  le/Sp  cloigeann/Ncmsc"," madra/Ncmsg"," uisce/Ncmsg|Ncmsc  ./Fe </s><s> Súile/Ncfpc  dubha/Aq--pc  géara/Aq--pc  ann/Pr3ms  ./Fe </s><s> Cluasa/Ncfpc  beaga/Aq--pc  V-/Y  chruthacha/Aq--pc  air/Pr3ms  ./Fe </s><s> A/Dp3ms  cholainn/Ncfsc  fada/Aqp  leathan/Aqp  ./Fe </s><s> Áranna/Ncfpc  láidre/Aq--pc  agus/Cc  ceathrúna/Ncfpc"
"doc#3119","cliste/Av|Aqp  iontaofa/Aqp  ./Fe </s><s> D''/Q  iompraíodh/Vmis0  na/Td-p  Sneabhsair/Npmsc  Mhóra/Ncmpv  teachtaireachtaí/Ncmpc  don/Spa-s  arm/Ncmsc  le linn/Spc  cogaí/Ncmpg  ./Fe </s><s> É/Pp3ms  lách/Aqp  umhal/Aqp  agus/Cc  is/Wpri"," madra/Ncmsc"," maith/Aq-msc  faire/Nv|Ncfsc|Ncfsg  é/Pp3ms  ./Fe </s><s> É/Pp3ms  cearnach/Aqp  déanta/Av|Aqp  ./Fe </s><s> Cuma/Ncfsc  ghéar/Aq-fsc  ar/Wpsi|Wssi|Ws-q|Wsdq  a/Dp3ms  aghaidh/Ncfsc  ./Fe </s><s> Na/Td-p  malaí/Ncfpc|Ncfpg  ag/Sp  gobadh/Vmis0  amach/Rd  ./Fe </s><s> Pus/Ncmsc  maol/Aq-msc  láidir/Aq-msc  air/Pr3ms  ./Fe </s><s> Croiméal/Ncmsc  agus/Cc"
"doc#3119","guaireach/Aqp  ./Fe </s><s> Dubh/Ncmsc  ,/Fi  nó/Cc  dath/Ncmsc  dubh/Aq-msc  agus/Cc  airgeadúil/Aqp  ,/Fi  nó/Cc  leathdhubh/Ncmsc  agus/Cc  leathbhán/Ncmsc  ./Fe </s><s> Eireaball/Ncmsc  ard/Aq-msc  agus/Cc  é/Pp3ms  sciota/Av  go/Ua  hiondúil/Aqp  ./Fe </s><s>","Madra/Ncmsc"," beag/Aq-msc  é/Pp3ms  atá/Vmip---r  feiliúnach/Aqp  mar/Sp  chomhluadar/Ncmsc  ./Fe </s><s> Neart/Ncmsc  aclaíochta/Ncfsg  uaidh/Pr3ms  agus/Cc  grúmaeireacht/Ncmsc  go/Ua  laethúil/Aqp  agus/Cc  b''/Ws-i  fhéidir/Ns-s"
"doc#3119","sé/Mc|Pp3mss  boladh/Ncmsc  na/Td-s  creiche/Ncfsg  ./Fe </s><s> Bíonn/Vmig  sé/Pp3mss  lách/Aq-msv|Aq-msg|Aq-msc  agus/Cc  é/Pp3ms  sórt/Ncmsc  mall/Aq-msc  ag/Sp  foghlaim/Nv  -/Fb  mar/Cs  go/Cs  gceapann/Vmip  sé/Pp3mss  gur/Wpdi|Wsdi  aige/Pr3ms  féin/Px  is/Wpri  fearr/Aqc  atá/Vmip---r  a/Dp3ms  fhios/Ncmsc  !/Fe </s><s>","Madra/Ncmsc"," conairte/Ncfsg  é/Pp3ms  a/Q-i  dtaitníonn/Vmip  a/Dp3fs  chómhadraí/Ncmsc  leis/Pr3ms  ./Fe </s><s> Cloigeann/Ncmsc  cineál/Ri  ard/Aqp  ./Fe </s><s> Srón/Ncfsc  leitheadach/Aq-fsc  dhubh/Aq-fsc  ./Fe </s><s> Achar/Ncmsc  mór/Aq-msc  idir/Sp  na/Td-s  súile/Ncfpc  móra/Aq--pc"
"doc#3119","ar/Sp  chú/Ncmsc  seachas/Sp  ruadhonn/Ncmsc  dorcha/Aqp  ./Fe </s><s> Bán/Npmsc  a/Q-r  bhíonn/Vmig  rinn/Ncmsc|Ncfsc  an/Td-s  eireabaill/Ncmsg  ./Fe </s><s> Cuid/Ncfsc  mhaith/Aq-fsc  traenála/Ncfsg  agus/Cc  aclaíochta/Ncfsg  uaidh/Pr3ms  ach/Cs  is/Wpri"," madra/Ncmsc"," maith/Aq-msc  tí/Ncfsc|Ncfsg|Ncmsg|Ncmsc|Ncmsg  é/Pp3ms  ./Fe </s><s> Bíodh/Vmm-3s  compánach/Ncmsc  aige/Pr3ms  mar/Cs  go/Cs  mbíonn/Vmig  sé/Pp3mss  cleachta/Av  ar/Sp  bheith/Nv  i/Sp  gconairt/Ncfsc  ./Fe </s><s> AN/Td-s  BULLADÓIR/Ncmsc  22.5-25/Mn  kg/Xx  Tarbhghríosú/Npmsc  (/F"
"doc#3119",",/Fi  is/Wpri  faide/Aqc  muineál/Ncmpg|Ncmsc|Ncmpg  ,/Fi  is/Wpri  tibhe/Ncfsg  faide/Ncfsc|Ncfsg  fionnadh/Nv|Ncmpg|Ncmsc  agus/Cc  ní/Ncmsc|Ncfsc|Nv|Wp-in  hionann/Aqp  cloigeann/Ncmsc  an/Td-s  chinn/Ncmsg  Mheiriceánaigh/Ncfsc  ./Fe </s><s> Tá/Vmip  instinn/Vmih1s  fiaigh/Ncfsc  an/Td-s"," mhadra/Ncmsg"," seo/Dd  beagnach/Rg  ar/Sp  lár/Ncmsc  ar/Sp  fad/Ncmsc  ./Fe </s><s> Bíonn/Vmig  sé/Pp3mss  muinteartha/Aqp  agus/Cc  cuireann/Vmip  sé/Pp3mss  é/Pp3ms  féin/Px  i/Sp  bhfeiliúint/Nv  don/Spa-s  saol/Ncmsc  thart/Rd  air/Pr3ms  ./Fe </s><s> Is/Wp-i  furasta/Aqp  é/Pp3ms  a/Sp"
"doc#3119","aon/Mc|Dq  dath/Ncmsc  eile/Dd  ar/Sp  fad/Ncmsc  ,/Fi  nó/Cc  ildathach/Aqp  agus/Cc  sceada/Ncfpc  cróin/Ncfsc  air/Pr3ms  nó/Cc  gan/Sp  a/Sp  bheith/Nv  ./Fe </s><s> Ní/Wp-in  foláir/Ns-s  neart/Ncmsc  grúmaeireachta/Av  a/Sp  dhéanamh/Nv  ar/Sp  an/Td-s"," madra/Ncmsc"," seo/Dd  ./Fe </s><s> Na/Td-s  súile/Ncfsg  le/Sp  glanadh/Vmis0  go/Ua  rialta/Aqp  ./Fe </s><s> Taitníonn/Vmip  neart/Ncmsc  aclaíochta/Ncfsg  leis/Pr3ms  ./Fe </s><s> Madra/Ncmsc  maith/Aq-msc  tí/Ncfsc|Ncfsg|Ncmsg|Ncmsc|Ncmsg  é/Pp3ms  ./Fe </s><s> AN/Td-s  SÍPÉIR/Ncmsc  SEALTANNACH/Aq  Coinníonn/Vmip"
"doc#3119","neart/Ncmsc  grúmaeireachta/Av  a/Sp  dhéanamh/Nv  ar/Sp  an/Td-s  madra/Ncmsc  seo/Dd  ./Fe </s><s> Na/Td-s  súile/Ncfsg  le/Sp  glanadh/Vmis0  go/Ua  rialta/Aqp  ./Fe </s><s> Taitníonn/Vmip  neart/Ncmsc  aclaíochta/Ncfsg  leis/Pr3ms  ./Fe </s><s>","Madra/Ncmsc"," maith/Aq-msc  tí/Ncfsc|Ncfsg|Ncmsg|Ncmsc|Ncmsg  é/Pp3ms  ./Fe </s><s> AN/Td-s  SÍPÉIR/Ncmsc  SEALTANNACH/Aq  Coinníonn/Vmip  sé/Pp3mss  smacht/Ncmsc  ar/Sp  chaoirigh/Ncfpc  ,/Fi  ar/Sp  chapaillíní/Ncmpc  agus/Cc  ar/Sp  chearca/Ncfpc  ach/Cs  is/Wpri  madra/Ncmsc  maith/Aq-msc  tí/Ncfsc|Ncfsg|Ncmsg|Ncmsc|Ncmsg"
"doc#3119","leis/Pr3ms  ./Fe </s><s> Madra/Ncmsc  maith/Aq-msc  tí/Ncfsc|Ncfsg|Ncmsg|Ncmsc|Ncmsg  é/Pp3ms  ./Fe </s><s> AN/Td-s  SÍPÉIR/Ncmsc  SEALTANNACH/Aq  Coinníonn/Vmip  sé/Pp3mss  smacht/Ncmsc  ar/Sp  chaoirigh/Ncfpc  ,/Fi  ar/Sp  chapaillíní/Ncmpc  agus/Cc  ar/Sp  chearca/Ncfpc  ach/Cs  is/Wpri"," madra/Ncmsc"," maith/Aq-msc  tí/Ncfsc|Ncfsg|Ncmsg|Ncmsc|Ncmsg  freisin/Rg  é/Pp3ms  ./Fe </s><s> Ceaptar/Vmm-0|Vmip0  gur/Wpdi|Wsdi  sinsir/Ncmpc  leis/Sp  an/Td-s  Cóilí/Npmsc  ,/Fi  madraí/Ncmpc  Íoslannacha/Ncmpv  agus/Cc  Spáinnéar/Ncmsc  Shéarlais/Npfsg  ./Fe </s><s> Madra/Ncmsc  beag/Aq-msc  glan/Aq-msc"
"doc#3119","sé/Pp3mss  smacht/Ncmsc  ar/Sp  chaoirigh/Ncfpc  ,/Fi  ar/Sp  chapaillíní/Ncmpc  agus/Cc  ar/Sp  chearca/Ncfpc  ach/Cs  is/Wpri  madra/Ncmsc  maith/Aq-msc  tí/Ncfsc|Ncfsg|Ncmsg|Ncmsc|Ncmsg  freisin/Rg  é/Pp3ms  ./Fe </s><s> Ceaptar/Vmm-0|Vmip0  gur/Wpdi|Wsdi  sinsir/Ncmpc  leis/Sp  an/Td-s  Cóilí/Npmsc  ,/Fi"," madraí/Ncmpc"," Íoslannacha/Ncmpv  agus/Cc  Spáinnéar/Ncmsc  Shéarlais/Npfsg  ./Fe </s><s> Madra/Ncmsc  beag/Aq-msc  glan/Aq-msc  mánla/Aqp  é/Pp3ms  ./Fe </s><s> Is/Cc  maith/Vmm-2s  leis/Sp  an/Td-s  Duine/Ncmsc  a/Sp  shásamh/Nv  ./Fe </s><s> Taitníonn/Vmip  comhluadar/Ncmsc"
"doc#3119","ach/Cs  is/Wpri  madra/Ncmsc  maith/Aq-msc  tí/Ncfsc|Ncfsg|Ncmsg|Ncmsc|Ncmsg  freisin/Rg  é/Pp3ms  ./Fe </s><s> Ceaptar/Vmm-0|Vmip0  gur/Wpdi|Wsdi  sinsir/Ncmpc  leis/Sp  an/Td-s  Cóilí/Npmsc  ,/Fi  madraí/Ncmpc  Íoslannacha/Ncmpv  agus/Cc  Spáinnéar/Ncmsc  Shéarlais/Npfsg  ./Fe </s><s>","Madra/Ncmsc"," beag/Aq-msc  glan/Aq-msc  mánla/Aqp  é/Pp3ms  ./Fe </s><s> Is/Cc  maith/Vmm-2s  leis/Sp  an/Td-s  Duine/Ncmsc  a/Sp  shásamh/Nv  ./Fe </s><s> Taitníonn/Vmip  comhluadar/Ncmsc  cairde/Ncmsg|Ncmpg  leis/Pr3ms|Sp  seachas/Sp  strainséirí/Ncmpc  ./Fe </s><s> Mothálach/Aqp  -/Fb"
"doc#3119","é/Pp3ms  a/Sp  thraenáil/Nv  ach/Cs  bíonn/Vmig  sé/Pp3mss  ag/Sp  síorsceamhaíl/Ncfsc  má/Ncfsg  ligeann/Vmip  tú/Pp2-s  dó/Pr3ms  ./Fe </s><s> Aclaíocht/Ncfsc  réasúnta/Aqp  agus/Cc  grúmaeireacht/Ncmsc  chúramach/Aq-msc  uaidh/Pr3ms  ./Fe </s><s>","Madra/Ncmsc"," maith/Aq-msc  tí/Ncfsc|Ncfsg|Ncmsg|Ncmsc|Ncmsg  é/Pp3ms  ./Fe </s><s> SPÁINNÉAR/Ncmsc  RIDIRIÚIL/Ncfsc  SHÉARLAIS/Npfsg  5.5-8.1/Mn  kg/Xx  SPÁINNÉAR/Ncmsc  SHÉARLAIS/Npfsg  Tá/Vmip  cuid/Ncfsc  mhaith/Aq-fsc  péintéireachta/Ncfsg  déanta/Av  ar/Sp"
"doc#3119","kg/Xx  SPÁINNÉAR/Ncmsc  SHÉARLAIS/Npfsg  Tá/Vmip  cuid/Ncfsc  mhaith/Aq-fsc  péintéireachta/Ncfsg  déanta/Av  ar/Sp  Spáinnéir/Ncmpc  Shéarlais/Npfsg  ./Fe </s><s> A/Dp3fs  thúisce/Ncfsc  a/Q-r  thosaigh/Vmis  seónna/Ncmpc"," madraí/Ncmpg"," tháinig/Vmis  athrú/Ncmsc  air/Pr3ms  agus/Cc  bhí/Vmis  éileamh/Ncmsc  ar/Sp  aghaidheanna/Ncfpc  cláracha/Aq--pc  ./Fe </s><s> Socraíodh/Vmih|Vmm-3s|Vmis0  caighdeán/Ncmsc  maidir/Sp  le/Sp  Spáinnéar/Ncmsc  Ridiriúil/Npmsc"
"doc#3119","ar/Sp  aghaidheanna/Ncfpc  cláracha/Aq--pc  ./Fe </s><s> Socraíodh/Vmih|Vmm-3s|Vmis0  caighdeán/Ncmsc  maidir/Sp  le/Sp  Spáinnéar/Ncmsc  Ridiriúil/Npmsc  Shéarlais/Npfsg  i/Sp  bhfichidí/Ncmpc  an/Td-s  chéid/Ncmsg  seo/Dd  ./Fe </s><s>","Madra/Ncmsc"," mánla/Aqp  lách/Aqp  é/Pp3ms  a/Q-i  dtaitníonn/Vmip  saol/Ncmsc  an/Td-s  tí/Ncfsg  leis/Pr3ms  ./Fe </s><s> Feiliúnach/Aqp  le/Sp  haghaidh/Ncfsc  gasúr/Ncmpg  agus/Cc  seandaoine/Ncmpc  ./Fe </s><s> Muinteartha/Aqc  spleodrach/Aqp"
"doc#3119","chroí/Ncmsg  ar/Sp  a/Dp3ms  shinsir/Ncmpc  ./Fe </s><s> TARBH-BHROCAIRE/Xx  STAFFORDSHIRE/Ncfsc  Crosphórú/Ncmsg  ar/Sp  an/Td-s  mBulladóir/Ncmsc  agus/Cc  ar/Sp  an/Td-s  mBrocaire/Ncmsg  Gallda/Npmsg|Npmsc  Dúchrón/Npmsc  é/Pp3ms  an/Td-s"," madra/Ncmsc"," seo/Dd  as/Sp  Midlands/Npmsc  Shasana/Npmsg  ./Fe </s><s> D''/Q  úsáidtí/Vmih0  an/Td-s  madra/Ncmsc  seo/Dd  le/Sp  haghaidh/Ncfsc  tarbhghríosú/Ncmsc  agus/Cc  béarghríosú/Nv  agus/Cc  comhrac/Ncmsc|Nv|Vmm-2s  gadhar/Ncmpg|Ncmsc  sula/Cs"
"doc#3119","Crosphórú/Ncmsg  ar/Sp  an/Td-s  mBulladóir/Ncmsc  agus/Cc  ar/Sp  an/Td-s  mBrocaire/Ncmsg  Gallda/Npmsg|Npmsc  Dúchrón/Npmsc  é/Pp3ms  an/Td-s  madra/Ncmsc  seo/Dd  as/Sp  Midlands/Npmsc  Shasana/Npmsg  ./Fe </s><s> D''/Q  úsáidtí/Vmih0  an/Td-s"," madra/Ncmsc"," seo/Dd  le/Sp  haghaidh/Ncfsc  tarbhghríosú/Ncmsc  agus/Cc  béarghríosú/Nv  agus/Cc  comhrac/Ncmsc|Nv|Vmm-2s  gadhar/Ncmpg|Ncmsc  sula/Cs  raibh/Vmis---d  na/Td-p  himeachtaí/Ncmpc  sin/Dd  in aghaidh/Spc  an/Td-s  dlí/Ncmsc  ./Fe </s>"
"doc#3119","tarbhghríosú/Ncmsc  agus/Cc  béarghríosú/Nv  agus/Cc  comhrac/Ncmsc|Nv|Vmm-2s  gadhar/Ncmpg|Ncmsc  sula/Cs  raibh/Vmis---d  na/Td-p  himeachtaí/Ncmpc  sin/Dd  in aghaidh/Spc  an/Td-s  dlí/Ncmsc  ./Fe </s><s> Misniúil/Aqp  ./Fe </s><s>","Madra/Ncmsc"," maith/Aq-msc  faire/Ncfsc|Ncfsg  ./Fe </s><s> Stuacach/Aqp  ar nós/Spc  an/Td-s  bhulladóra/Ncmsg  ./Fe </s><s> Is/Wp-i  fearr/Aqc  leis/Sp  an/Td-s  Duine/Ncmsc  ná/Cc  madraí/Ncmpc  eile/Dd  ./Fe </s><s> Cliste/Av  cuideachtúil/Aqp  agus/Cc  é/Pp3ms  ceanúil/Aqp"
"doc#3119","sin/Dd  in aghaidh/Spc  an/Td-s  dlí/Ncmsc  ./Fe </s><s> Misniúil/Aqp  ./Fe </s><s> Madra/Ncmsc  maith/Aq-msc  faire/Ncfsc|Ncfsg  ./Fe </s><s> Stuacach/Aqp  ar nós/Spc  an/Td-s  bhulladóra/Ncmsg  ./Fe </s><s> Is/Wp-i  fearr/Aqc  leis/Sp  an/Td-s  Duine/Ncmsc  ná/Cc"," madraí/Ncmpc"," eile/Dd  ./Fe </s><s> Cliste/Av  cuideachtúil/Aqp  agus/Cc  é/Pp3ms  ceanúil/Aqp  ar/Sp  ghasúir/Ncmpc  ./Fe </s><s> Cuma/Ncfsc  dhoscúch/Ncmsc  air/Pr3ms  ach/Cs  é/Pp3ms  mín/Aqp|Ncfsc  mánla/Aqp  dáiríre/Aqp  ./Fe </s><s> Matáin/Ncmpc  mhóra/Aq--pc  láidre/Aq--pc  ina/Spp-s"
"doc#3119",",/Fi  bán/Aqp  ,/Fi  dubh/Aqp  nó/Cc  gorm/Ncmsc|Aqp  ,/Fi  nó/Cc  ceann/Ncmsc  ar/Sp  bith/Ns-s  de/Sp  na/Td-p  dathanna/Ncmpc  sin/Dd  i dteannta/Spc  an/Td-s  bháin/Ncmsg  ./Fe </s><s> Aon/Mc|Dq  chineál/Ncmsc  riabhaí/Aq-fsg  ,/Fi  nó/Cc  riabhach/Aqp  agus/Cc  bán/Aqp|Ncmsc  ./Fe </s><s>","Madra/Ncmsc"," láidir/Aq-msc  é/Pp3ms  a/Q-i  mbíonn/Vmig  traenáil/Ncfsc  le/Sp  déanamh/Nv  go/Ua  cúramach/Aqp  air/Pr3ms  ./Fe </s><s> Cuir/Vmm-2s  i/Sp  gcleachtadh/Ncmsc  ar/Sp  mhadraí/Ncmpc  eile/Dd  é/Pp3ms  ./Fe </s><s> Ceanúil/Aqp  ar/Sp  dhaoine/Ncmpc  ./Fe </s><s> Ní/Wp-in  maith/Aqp"
"doc#3119","riabhaí/Aq-fsg  ,/Fi  nó/Cc  riabhach/Aqp  agus/Cc  bán/Aqp|Ncmsc  ./Fe </s><s> Madra/Ncmsc  láidir/Aq-msc  é/Pp3ms  a/Q-i  mbíonn/Vmig  traenáil/Ncfsc  le/Sp  déanamh/Nv  go/Ua  cúramach/Aqp  air/Pr3ms  ./Fe </s><s> Cuir/Vmm-2s  i/Sp  gcleachtadh/Ncmsc  ar/Sp"," mhadraí/Ncmpc"," eile/Dd  é/Pp3ms  ./Fe </s><s> Ceanúil/Aqp  ar/Sp  dhaoine/Ncmpc  ./Fe </s><s> Ní/Wp-in  maith/Aqp  leis/Ncfsc  cait/Ncmsg  ./Fe </s><s> AN/Wp-q|Wpdq  TARBH-BHROCAIRE/Xx </s><s> Gan/Sp  teorainn/Ncfsc  -/Fb  faoi bhun/Spc  36/Mn  cm/Xx  is/Wpri  Tarbh-Bhrocaire/Xx"
"doc#3119","an/Td-s  mBulladóir/Ncmsc  agus/Cc  tháinig/Vmis  an/Wp-q|Wpdq  Tarbh-Bhrocaire/Xx  ar/Sp  an/Td-s  saol/Ncmsc  ./Fe </s><s> Mura/Cs  dtuga/Ncmsc  tú/Pp2-s  neart/Ncmsc  aclaíochta/Ncfsg  agus/Cc  caithimh/Ncmsg  aimsire/Ncfsg  don/Spa-s"," mhadra/Ncmsc"," seo/Dd  millfidh/Vmif  sé/Pp3mss  an/Td-s  teach/Ncmsc  ort/Pr2-s  ./Fe </s><s> Ná/Cc  saighid/Ncfsc  chun/Sp  troda/Ncfsg  é/Pp3ms  ./Fe </s><s> Faigh/Vmm-2s  smacht/Ncmsc  air/Pr3ms  agus/Cc  é/Pp3ms  ina/Spp-s  choileán/Ncmsc  ./Fe </s><s> Bíonn/Vmig  sé/Pp3mss  ag/Sp  áilteoireacht/Ncfsc  ach/Cs"
"doc#3119","Chiúin/Aqp  é/Pp3ms  ./Fe </s><s> É/Pp3ms  cliste/Av|Aqp  fuinniúil/Aqp  géarchúiseach/Aqp  airdeallach/Aqp  ./Fe </s><s> É/Pp3ms  misniúil/Aqp  láidir/Aqp  agus/Cc  lán/Aqp|Ncmsc  d''/Sp  anam/Ncmsc  ./Fe </s><s> É/Pp3ms  socair/Aqp  dílis/Aqp  ./Fe </s><s> Peata/Ncmsc  ,/Fi  nó/Cc"," madra/Ncmsc"," faire/Ncfsg  nó/Cc  oibre/Ncfsg  nó/Cc  spóirt/Ncmpc  é/Pp3ms  sa/Spa-s  tSeapáin/Npfsc  ./Fe </s><s> Ní/Qn  dhéanann/Vmip---n  siad/Pp3-ps  tafann/Ncmsc  go/Ua  minic/Aqp  ./Fe </s><s> Glór/Ncmsc  aisteach/Aq-msc  astu/Pr3-p  corruair/Ncfsc  ./Fe </s><s> Meon/Ncmsc  na/Td-s  hAicíte/Ncfsc"
"doc#3119","./Fe </s><s> Ní/Qn  dhéanann/Vmip---n  siad/Pp3-ps  tafann/Ncmsc  go/Ua  minic/Aqp  ./Fe </s><s> Glór/Ncmsc  aisteach/Aq-msc  astu/Pr3-p  corruair/Ncfsc  ./Fe </s><s> Meon/Ncmsc  na/Td-s  hAicíte/Ncfsc  acu/Pr3-p  bíodh/Vmm-3s  is/Cc  go/Cs  bhfuil/Vmip---d  siad/Pp3-ps  beag/Aqp|Ncmsc  ./Fe </s><s>","Madra/Ncmsc"," beag/Aq-msc  láidir/Aq-msc  é/Pp3ms  ./Fe </s><s> Is/Wp-i  mó/Aqc  a/Dp3ms  fhad/Ncmsc  ná/Cc  a/Dp3fs|Ud  airde/Aqc  ./Fe </s><s> Ar/Sp  nós/Ncmsc  triantán/Ncmsc  maol/Aq-msc  a/Q-i  bhíonn/Vmig  a/Dp3ms  chloigeann/Ncmsc  ./Fe </s><s> Súile/Ncfpc  beaga/Aq--pc  ubhchruthacha/Aq--pc  ann/Pr3ms  ./Fe </s><s> Cluasa/Ncfpc"
"doc#3119","amuigh/Rd  garbh/Aqp  díreach/Aqp  ./Fe </s><s> An/Td-s  fionnadh/Ncmsc  istigh/Rd  bog/Vmm-2s  ./Fe </s><s> É/Pp3ms  rua/Npmsc|Aqp  ,/Fi  dubh/Aqp  ,/Fi  dúchrón/Ncmsc  nó/Cc  riabhach/Aqp  ,/Fi  nó/Cc  bán/Aqp|Ncmsc  agus/Cc  imir/Ncfsc  rua/Aqp  nó/Cc  liath/Vmis  ann/Pr3ms  ./Fe </s><s>","Madra/Ncmsc"," aisteach/Aq-msc  é/Pp3ms  ar nós/Spc  an/Td-s  chait/Ncmsg  ar/Sp  bhealach/Ncmsc  ./Fe </s><s> É/Pp3ms  glan/Aqp|Ncmsc  saothrach/Aqp|Aq-msc  ./Fe </s><s> Is/Wp-i  deacair/Aqp|Ncfsc  é/Pp3ms  a/Sp  smachtú/Nv  mar/Cs  go/Cs  mbíonn/Vmig  nósanna/Ncmpc  an/Td-s  tsionnaigh/Ncmsg  aige/Pr3ms"
"doc#3119","an/Td-s  chait/Ncmsg  ar/Sp  bhealach/Ncmsc  ./Fe </s><s> É/Pp3ms  glan/Aqp|Ncmsc  saothrach/Aqp|Aq-msc  ./Fe </s><s> Is/Wp-i  deacair/Aqp|Ncfsc  é/Pp3ms  a/Sp  smachtú/Nv  mar/Cs  go/Cs  mbíonn/Vmig  nósanna/Ncmpc  an/Td-s  tsionnaigh/Ncmsg  aige/Pr3ms  freisin/Rg  ./Fe </s><s> Meon/Ncmsc  an/Td-s"," mhadra/Ncmsg"," mhóir/Aq-msg  aige/Pr3ms  ./Fe </s><s> AN/Td-s  SPÁINNÉAR/Ncmsc  FEÁ/Ncmsg|Ncfsg  Creideann/Vmip  go/Ua  leor/Aqp  gur/Wpdi|Wsdi  de/Sp  bhunadh/Ncmsc  na/Td-s  Spáinne/Npf-g  é/Pp3ms  roimh/Sp  an/Td-s  14ú/Mo  céad/Ncmsc  ./Fe </s><s> Creideann/Vmip  cuid/Ncfsc  eile/Dd  gur/Wpdi|Wsdi  le/Sp"
"doc#3119","le/Sp  haghaidh/Ncfsc  géim/Ncmsg  a/Sp  dhúiseacht/Nv  do/Sp  sheabhaic/Ncmpc  a/Q-r  bhí/Vmis  sé/Pp3mss  ./Fe </s><s> Bíonn/Vmig  an/Td-s  buta/Ncmsc  d''/Sp  eireaball/Ncmsc  ag/Sp  síorchroitheadh/Vmis0  mar/Cs  gur/Wpdi|Wsdi  spleodrach/Aqp  an/Td-s"," madra/Ncmsc"," é/Pp3ms  ./Fe </s><s> É/Pp3ms  fuinniúil/Aqp  spraíúil/Aqp  ./Fe </s><s> Bíodh/Vmm-3s  is/Cc  gur/Wpdi|Wsdi  peata/Ncmsc  maith/Aq-msc  tí/Ncfsc|Ncfsg|Ncmsg|Ncmsc|Ncmsg  é/Pp3ms  tá/Vmip  tuairisc/Ncfsc  ann/Pr3ms  go/Cs  dtagann/Vmip  cuthach/Ncmsc  feirge/Ncfsc  corruair/Ncfsc  ar/Sp  na/Td-p  cinn/Ncmpc"
"doc#3119","mín/Aq-msc  na/Td-s  gcluas/Ncfsc  an-fhada/Ncmpv  ./Fe </s><s> Lapaí/Ncmpc  ar nós/Spc  lapaí/Ncmpg  cait/Ncmsg|Ncmpc  air/Pr3ms  agus/Cc  iad/Pp3-p  tiubh/Ncmsc  fúthu/Pr3-p  ./Fe </s><s> Fionnadh/Vmm-3s|Vmis0  mín/Ncfsc  réidh/Aq-fsc  air/Pr3ms  ./Fe </s><s> Dathanna/Ncmpc  éagsúla/Aq--pc  ar/Sp  na/Td-p"," madraí/Ncmpc|Ncmpg"," seo/Dd  ./Fe </s><s> Bán/Npmsc  a/Q-r  bhíonn/Vmig  cliabhrach/Ncmsc  an/Td-s  chinn/Ncmsg  chaighdeánaigh/Aq-msg  amháin/Aqp  ./Fe </s><s> An/Td-s  t-eireaball/Ncmsc  sciota/Av  go/Ua  hiondúil/Aqp  ./Fe </s><s> Neart/Ncmsc  aclaíochta/Ncfsg"
"doc#3119","hiondúil/Aqp  ./Fe </s><s> Neart/Ncmsc  aclaíochta/Ncfsg  uaidh/Pr3ms  ./Fe </s><s> Bíonn/Vmig  neart/Ncmsc  grúmaeireachta/Av  ag/Sp  teastáil/Nv  uaidh/Pr3ms  ./Fe </s><s> Is/Wp-i  furasta/Aqp  é/Pp3ms  a/Sp  thraenáil/Nv  ./Fe </s><s> Seachain/Vmm-2s"," madraí/Ncmpc"," den/Spa-s  chineál/Ncmsc  seo/Dd  atá/Vmip---r  ar/Sp  aon/Mc  dath/Ncmsc  amháin/Aqp  ;/Fi  seachain/Vmm-2s  madraí/Ncmpc  a/Q-i  dtagadh/Vmih  cuthach/Ncmsc  feirge/Ncfsc  ar/Sp  a/Dp3-p  sinsir/Ncmpc  ./Fe </s><s> Thairis/Pr3ms  sin/Dd  is/Wpri  peata/Ncmsc  maith/Aq-msc"
"doc#3119","ag/Sp  teastáil/Nv  uaidh/Pr3ms  ./Fe </s><s> Is/Wp-i  furasta/Aqp  é/Pp3ms  a/Sp  thraenáil/Nv  ./Fe </s><s> Seachain/Vmm-2s  madraí/Ncmpc  den/Spa-s  chineál/Ncmsc  seo/Dd  atá/Vmip---r  ar/Sp  aon/Mc  dath/Ncmsc  amháin/Aqp  ;/Fi  seachain/Vmm-2s"," madraí/Ncmpc"," a/Q-i  dtagadh/Vmih  cuthach/Ncmsc  feirge/Ncfsc  ar/Sp  a/Dp3-p  sinsir/Ncmpc  ./Fe </s><s> Thairis/Pr3ms  sin/Dd  is/Wpri  peata/Ncmsc  maith/Aq-msc  tí/Ncfsc|Ncfsg|Ncmsg|Ncmsc|Ncmsg  é/Pp3ms  ./Fe </s><s> MADRAÍ/Ncmpc  BEAGA/Aq--pc </s><s> Glen/Npmsc  of/Ncmsc  Imaal/Npmsc  Terrier/Npmsc  =/Xx  Brocaire/Ncmsc  Uí/Up"
"doc#3119","chineál/Ncmsc  seo/Dd  atá/Vmip---r  ar/Sp  aon/Mc  dath/Ncmsc  amháin/Aqp  ;/Fi  seachain/Vmm-2s  madraí/Ncmpc  a/Q-i  dtagadh/Vmih  cuthach/Ncmsc  feirge/Ncfsc  ar/Sp  a/Dp3-p  sinsir/Ncmpc  ./Fe </s><s> Thairis/Pr3ms  sin/Dd  is/Wpri  peata/Ncmsc  maith/Aq-msc  tí/Ncfsc|Ncfsg|Ncmsg|Ncmsc|Ncmsg  é/Pp3ms  ./Fe </s><s>","MADRAÍ/Ncmpc"," BEAGA/Aq--pc </s><s> Glen/Npmsc  of/Ncmsc  Imaal/Npmsc  Terrier/Npmsc  =/Xx  Brocaire/Ncmsc  Uí/Up  Mháil/Ncmpc </s><s> French/Npmsc  Bulldog/Npmsc  =/Xx  An/Td-s  Bulladóir/Ncmsc  Francach/Npmsc </s><s> Lowchen/Npmsc  =/Xx  An/Td-s  Lobhaitséin/Npmsc </s>"
"doc#3119","<s> Lowchen/Npmsc  =/Xx  An/Td-s  Lobhaitséin/Npmsc </s><s> Bedlington/Npmsc  Terrier/Npmsc  =/Xx  Brocaire/Ncmsc  Bedlington/Npmsc </s><s> Dandie/Npmsc  Dinmont/Npmsc  Terrier/Npmsc  =/Xx  Brocaire/Ncmsc  Dandie/Npmsc  Dinmont/Npmsc </s><s>","MADRAÍ/Ncmpc"," BEAGA/Aq--pc </s><s> Boston/Npmsc  Terrier/Npmsc  =/Xx  Brocaire/Ncmsc  Bhostúin/Npmsc </s><s> Norwegian/Npmsc  Buhund/Npmsc  =/Xx  An/Td-s  Búmhadra/Npmsc  Ioruach/Npmsc </s><s> Tibetan/Npmsc  Terrier/Npmsc  =/Xx  An/Td-s  Brocaire/Ncmsc"
"doc#3119","rinne/Ncfsg  na/Td-p  treibheanna/Ncfpg  Maigiaracha/Ncmpc  i lár/Spc  na/Td-s  hÁise/Ncfsg  ionradh/Ncmsc  ar/Sp  lár/Ncmsc  cheantar/Ncmpg  na/Td-s  Danóibe/Npf-g  ./Fe </s><s> Thug/Vmis  siad/Pp3-ps  an/Td-s  Púilí/Npmsc  leo/Pr3-p  ./Fe </s><s> Tá/Vmip  sé/Pp3mss  ina/Spp-s"," mhadra/Ncmsc"," caorach/Ncfsg|Ncfpg  ar/Sp  mhachairí/Ncmpc  na/Td-s  hUngáire/Npf-g  leis/Sp  na/Td-p  céadta/Ncmpc  bliain/Ncfsc  ./Fe </s><s> Úsáideann/Vmip  na/Td-p  póilíní/Ncmpc  freisin/Rg  é/Pp3ms  ./Fe </s><s> É/Pp3ms  an-chliste/Aqp  dílis/Aqp  ./Fe </s><s> Stuacach/Aqp"
"doc#3119","leis/Sp  na/Td-p  céadta/Ncmpc  bliain/Ncfsc  ./Fe </s><s> Úsáideann/Vmip  na/Td-p  póilíní/Ncmpc  freisin/Rg  é/Pp3ms  ./Fe </s><s> É/Pp3ms  an-chliste/Aqp  dílis/Aqp  ./Fe </s><s> Stuacach/Aqp  corruair/Ncfsc  ./Fe </s><s> Fearacht/Sp  go/Ua  leor/Aqp"," madraí/Ncmpc|Ncmpg"," caorach/Ncfsg|Ncfpg  eile/Dd  ní/Qn  thaitníonn/Vmip---n  strainséirí/Ncmpc  leis/Pr3ms  ./Fe </s><s> Is/Wp-i  amhlaidh/Rg  ab/Wsri  fhearr/Aqc  leis/Sp  muintir/Ncfsc  a/Dp3ms  theaghlaigh/Ncmpc  féin/Px  ./Fe </s><s> É/Pp3ms  an-cheanúil/Aqp  ar/Sp  a/Dp3fs"
"doc#3119","./Fe </s><s> É/Pp3ms  bán/Aqp|Ncmsc  agus/Cc  sceada/Ncfpc  bánbhuí/Aqp  nó/Cc  flannbhuí/Aqp  tríd/Pr3ms  ./Fe </s><s> Neart/Ncmsc  aclaíochta/Ncfsg  ag/Sp  teastáil/Nv  uaidh/Pr3ms  ./Fe </s><s> Bíonn/Vmig  diospláise/Ncfsg  chorróige/Ncfsg  ar/Sp  an/Td-s"," madra/Ncmsc"," seo/Dd  ./Fe </s><s> Mar/Sp  sin/Pd  ,/Fi  roghnaigh/Vmis  coileán/Ncmsc  go/Ua  cúramach/Aqp  ó/Sp  dhíoltóir/Ncmsc  iontaofa/Aqp  ./Fe </s><s> AN/Td-s  BROCAIRE/Ncmsc  SIONNACH/Ncmsc  MÍN/Aq-msc  nó/Cc  GUAIREACH/Aqp  39/Mn  cm/Xx  ar/Sp  a/Dp3fs  mhéad/Ncmsc"
"doc#3119","aige/Pr3ms  ar/Sp  an/Td-s  aimsir/Ncfsc  lena/Spr  fhionnadh/Vmih  catach/Aqp  ./Fe </s><s> De/Sp  bhunadh/Ncmsc  an/Td-s  Ghnáthphúdail/Ncmsg  an/Td-s  Púdal/Ncmpg  Bídeach/Aq--pg  agus/Cc  an/Td-s  Púdal/Ncmsc  Fíorbhídeach/Aq-msc  ./Fe </s><s>","Madra/Ncmsc"," cliste/Av|Aqp  spraíúil/Aqp  muinteartha/Aqp  é/Pp3ms  agus/Cc  bíonn/Vmig  aoibh/Ncfsc  mhaith/Aq-fsc  air/Pr3ms  ./Fe </s><s> Is/Wp-i  furasta/Aqp  é/Pp3ms  a/Sp  thraenáil/Nv  ./Fe </s><s> É/Pp3ms  cuideachtúil/Aqp  agus/Cc  cuireann/Vmip  sé/Pp3mss  é/Pp3ms"
"doc#3119","éagsúla/Aq--pc  saoil/Ncmsg  ./Fe </s><s> Bíonn/Vmig  gaisce/Ncmsc  aige/Pr3ms  as/Sp|Pr3ms  féin/Px  ./Fe </s><s> Mothálach/Aqp  agus/Cc  dá/Spp-s  bhrí/Ncfsc  sin/Dd  b''/Ws-i  fhearr/Aqc  leis/Pr3ms  teaghlach/Ncmsc  socair/Aq-msc  ./Fe </s><s> Is/Cc|Wp-i  deacair/Aqp|Ncfsc  an/Td-s"," madra/Ncmsc"," féin/Px  a/Sp  fheiceáil/Nv  mar/Cs  gheall/Vmis  ar/Sp  an/Td-s  mbearradh/Nv  a/Q-r  thugtar/Vmip0  air/Pr3ms  le/Sp  haghaidh/Ncfsc  seónna/Ncmpg  ach/Cs  dáiríre/Ncmsc|Rg|Aqp  tá/Vmip  déanamh/Ncmsc  ciallmhar/Aq-msc  air/Pr3ms  ./Fe </s><s> Na/Td-s"
"doc#3119","./Fe </s><s> Cluasa/Ncfpc  fada/Aqp  ísle/Aqc  air/Pr3ms  ./Fe </s><s> Lapaí/Ncmpc  beaga/Aq--pc  air/Pr3ms  ./Fe </s><s> Fionnadh/Vmm-3s|Vmis0  an-tiubh/Ncmsc  garbh/Aq-msc  air/Pr3ms  ./Fe </s><s> Bíonn/Vmig  sé/Pp3mss  ar/Sp  aon/Mc  dath/Ncmsc  amháin/Aqp  ./Fe </s><s> Srón/Ncfsc  dhubh/Aq-fsc  ar/Sp  na/Td-p"," madraí/Ncmpc"," bána/Aq--pc  agus/Cc  bánbhuí/Aqp  ./Fe </s><s> A/Dp3ms  eireaball/Ncmsc  ard/Aq-msc  agus/Cc  é/Pp3ms  sciota/Av  go/Ua  hiondúil/Aqp  ./Fe </s><s> Ní/Qn  chuireann/Vmip---n  sé/Pp3mss  an/Td-s  fionnadh/Ncmsc  ./Fe </s><s> Feiliúnach/Aqp  mar/Sp  sin/Pd  má/Cs  tá/Vmip  col/Ncmsc"
"doc#3119","./Fe </s><s> A/Dp3ms  eireaball/Ncmsc  ard/Aq-msc  agus/Cc  é/Pp3ms  sciota/Av  go/Ua  hiondúil/Aqp  ./Fe </s><s> Ní/Qn  chuireann/Vmip---n  sé/Pp3mss  an/Td-s  fionnadh/Ncmsc  ./Fe </s><s> Feiliúnach/Aqp  mar/Sp  sin/Pd  má/Cs  tá/Vmip  col/Ncmsc  agat/Pr2-s  le/Sp  fionnadh/Nv"," madraí/Ncmpc|Ncmpg"," ./Fe </s><s> Teastaíonn/Vmip  bearradh/Vmis0  agus/Cc  neart/Ncmsc  aclaíochta/Ncfsg  uaidh/Pr3ms  ./Fe </s><s> AN/Td-s  RUISÉALACH/Npmsc </s><s> 36/Mn  cm/Xx  ar/Sp  a/Dp3fs  mhéad/Ncmsc </s><s> An/Td-s  tOirmhinneach/Ncmsc  Jack/Npmsg|Npmpg  Russell/Npmsc|Npmsg|Npmpg  as/Sp"
"doc#3119","./Fe </s><s> AN/Td-s  RUISÉALACH/Npmsc </s><s> 36/Mn  cm/Xx  ar/Sp  a/Dp3fs  mhéad/Ncmsc </s><s> An/Td-s  tOirmhinneach/Ncmsc  Jack/Npmsg|Npmpg  Russell/Npmsc|Npmsg|Npmpg  as/Sp  Devon/Npmsc  a/Q-r  bhunaigh/Vmis  an/Td-s  pór/Ncmsc  i/Sp  dtús/Ncmsc  an/Td-s  19ú/Mo  céad/Ncmsc  ./Fe </s><s> Theastaigh/Vmis"," madra/Ncmsc"," uaidh/Pr3ms  a/Q-r  thóródh/Vmc  sionnaigh/Ncmpc  a/Q-r  bheadh/Vmc  gafa/Nv--g  i/Sp  dtalamh/Ncmsc|Ncfsc  ./Fe </s><s> Tá/Vmip  aitheantas/Ncmsc  tugtha/Av  ag/Sp  Gadharchumamm/Ncmsc  na/Td-s  hÉireann/Npfsg  don/Npmsc"
"doc#3119","ag/Sp  Gadharchumamm/Ncmsc  na/Td-s  hÉireann/Npfsg  don/Npmsc  Ghnáth-Ruiséalach/Xx  ach/Cs  níl/Npfsc|Vmip---n  aicmiú/Nv  déanta/Av  fós/Rg  ar/Sp  na/Td-p  Ruiséalaigh/Npmsc  ghearrchosacha/Ncmpc  ./Fe </s><s>","Madra/Ncmsc"," sotalach/Aq-msc  é/Pp3ms  a/Q-r  bhainfeadh/Vmc  greim/Ncmsc  as/Sp  duine/Ncmsc  ./Fe </s><s> Caitear/Vmip0|Vmm-0  smacht/Ncmsc  a/Sp  chur/Nv  air/Pr3ms  ./Fe </s><s> Fosaoideach/Ncfsc  croíúil/Aq-msc  ./Fe </s><s> Sármhadra/Ncmsc  faire/Ncfsg  é/Pp3ms  agus/Cc"
"doc#3119","ghearrchosacha/Ncmpc  ./Fe </s><s> Madra/Ncmsc  sotalach/Aq-msc  é/Pp3ms  a/Q-r  bhainfeadh/Vmc  greim/Ncmsc  as/Sp  duine/Ncmsc  ./Fe </s><s> Caitear/Vmip0|Vmm-0  smacht/Ncmsc  a/Sp  chur/Nv  air/Pr3ms  ./Fe </s><s> Fosaoideach/Ncfsc  croíúil/Aq-msc  ./Fe </s><s>","Sármhadra/Ncmsc"," faire/Ncfsg  é/Pp3ms  agus/Cc  leanfadh/Vmc  sé/Mc|Pp3mss  rud/Ncmsc  ar/Sp  bith/Ns-s  ./Fe </s><s> Cliste/Av  diongbháilte/Aqp  ./Fe </s><s> Is/Wp-i  faide/Aqc  cosa/Ncfpc  an/Td-s  chinn/Ncmsg  a/Q-r  bhíonn/Vmig  i/Sp  seónna/Ncmpc  ná/Cc  cosa/Ncfpc  an/Td-s  ghnáthchinn/Ncmsg"
"doc#3119","na/Td-s  hÉireann/Npfsg  ./Fe </s><s> Instinn/Vmih1s  thréan/Ncmsc  an/Td-s  fhiaigh/Ncfsc  ann/Pr3ms  ./Fe </s><s> Is/Wp-i  deacair/Aqp|Ncfsc  smacht/Ncmsc|Ncmpg  a/Sp  choinneáil/Nv  air/Pr3ms  ./Fe </s><s> Mura/Cs  mbeadh/Vmc  cleachtadh/Vmis0  ag/Sp  duine/Ncmsc  ar/Sp"," mhadraí/Ncmpc"," a/Sp  thraenáil/Nv  ní/Qn  fheilfeadh/Vmc----n  sé/Pp3mss  do/Sp  theaghlach/Ncmsc  óg/Aq-msc  ./Fe </s><s> AN/Td-s  FUIPÉAD/Ncmsc  Pór/Ncmsc  nua-aimseartha/Aqp  é/Pp3ms  a/Q-r  tháinig/Vmis  chun/Sp  cinn/Ncmsg  sa/Spa-s  Bhreatain/Npfsc  le/Sp  céad/Ncmsc"
"doc#3119","le/Sp  céad/Ncmsc  bliain/Ncfsc  anuas/Rd  trí/Sp  Chúnna/Ncmpc  Iodálacha/Aq--pc  a/Dp3ms  chrosphórú/Ncmsc  le/Sp  brocairí/Ncmpc  ./Fe </s><s> Teoiric/Ncfsc  eile/Dd  is/Wpri  ea/Pp3-s  gur/Q--s  crosphóraíodh/Vmis0  Cú/Ncmsc  Faró/Npmsc  leis/Sp  an/Td-s"," Madra/Ncmsc"," Coiníní/Ncmpg  a/Q-r  thug/Vmis  na/Td-p  Rómhánaigh/Ncmpc  leo/Pr3-p  as/Sp  Málta/Npmsc  ./Fe </s><s> An-fheiliúnach/Aqp  mar/Sp  pheata/Ncmsc  ./Fe </s><s> Ceanúil/Aqp  ar/Sp  an/Td-s  Duine/Ncmsc  ,/Fi  glan/Aqp  ,/Fi  is/Wpri  furasta/Aqp  é/Pp3ms  a/Sp"
"doc#3119","./Fe </s><s> Ceanúil/Aqp  ar/Sp  dhaoine/Ncmpc  de/Sp  gach/Dq  aon/Mc|Dq  aois/Ncfsc  ./Fe </s><s> B''/Ws-i  fhéidir/Ns-s  nach/Qnr  dtaitneodh/Vmc  instinn/Vmih1s  an/Td-s  fhiaigh/Ncfsc  leis/Sp  na/Td-p  feoilséantóirí/Ncmpc  ./Fe </s><s> 70/Mn </s><s> AN/Td-s"," MADRA/Ncmsc"," SAMÓIDEACH/Ncfsc  Bhíodh/Vmih  an/Td-s  pór/Ncmsc  seo/Dd  i/Sp  bhforaoisí/Ncfpc  lár/Ncmpg  na/Td-s  hÁise/Ncfsg  i dteannta/Spc  na/Td-s  Samóideach/Ncfsc  ./Fe </s><s> Dhéanadh/Vmih  sé/Mc|Pp3mss  seoladh/Ncmsc  ar/Sp  réinfhianna/Ncmpc"
"doc#3119","go/Cs  bhfuil/Vmip---d  sé/Pp3mss  féin/Px  ar/Sp  aon/Mc|Dq  chéim/Ncfsc  leo/Pr3-p  ./Fe </s><s> Bíonn/Vmig  an/Td-s  chuma/Ncfsc  air/Pr3ms  go/Cs  mbíonn/Vmig  sé/Pp3mss  de/Pr3ms  shíor/Aqp  ag/Sp  gáire/Nv  ./Fe </s><s> Cliste/Av  ./Fe </s><s> Gan/Sp  é/Pp3ms  an-umhal/Aqp  ./Fe </s><s> Fearacht/Sp  gach/Dq"," madra/Ncmsc"," Spitse/Npmsc  déanann/Vmip  sé/Mc|Pp3mss  a/Sp  mhachnamh/Nv  ar/Sp  orduithe/Ncmpc  ./Fe </s><s> Teanntásach/Aqp  ./Fe </s><s> Cloigeann/Ncmsc  dingchruthach/Aq  air/Pr3ms  ./Fe </s><s> Liopaí/Ncmpc  dubha/Aq--pc  air/Pr3ms  agus/Cc  aoibh/Ncfsc  an/Td-s"
"doc#3119","uaidh/Pr3ms  ./Fe </s><s> Déanann/Vmip  sé/Pp3mss  go/Ua  leor/Aqp  tafainn/Ncmsg|Ncmpc  ./Fe </s><s> An/Wp-q|Wpdq  té/Pi  ar/Wpsi|Wssi|Ws-q|Wsdq  leis/Pr3ms|Sp  é/Pp3ms  ní/Wp-in  foláir/Ns-s  dó/Pr3ms|Mc  a/Sp  bheith/Nv  oilte/Av  ar/Sp  mheon/Ncmsc  an/Td-s  Spitse/Npmsc  ./Fe </s><s> AN/Wp-q|Wpdq  CAESMHADRA/Ncmpc"," Madra/Ncmsg"," feirme/Ncfsg  agus/Cc  báirse/Ncmsc  ón/Spa-s  Ísiltír/Npmsc  ./Fe </s><s> Ainmnítear/Vmm-0|Vmip0  é/Pp3ms  as/Sp  ceannaire/Ncmsc  lucht/Ncmsc  éirí/Ncmsg  amach/Rd  in aghaidh/Spc  rítheaghlach/Ncmpg  Oráiste/Ncmsg|Ncmsc  (/F  a/Q-i  mbíodh/Vmih"
"doc#3119","agus/Cc  báirse/Ncmsc  ón/Spa-s  Ísiltír/Npmsc  ./Fe </s><s> Ainmnítear/Vmm-0|Vmip0  é/Pp3ms  as/Sp  ceannaire/Ncmsc  lucht/Ncmsc  éirí/Ncmsg  amach/Rd  in aghaidh/Spc  rítheaghlach/Ncmpg  Oráiste/Ncmsg|Ncmsc  (/F  a/Q-i  mbíodh/Vmih  an/Td-s"," smutmhadra/Ncmsc"," mar/Sp  shonóg/Ncfsc  acu/Pr3-p  )/F  ./Fe </s><s> Mar/Sp  sin/Pd  ,/Fi  ba/Wsri  é/Pp3ms  madra/Ncmsc  na/Td-p  ndaoine/Ncmpg  é/Pp3ms  agus/Cc  ba/Wsri  é/Pp3ms  comhartha/Ncmsc  an/Td-s  éirí/Ncmsg  amach/Rd  é/Pp3ms  ./Fe </s><s> Ar/Sp  dhuine/Ncmsc  amháin/Aqp  a/Q-r  bhíonn/Vmig  sé/Pp3mss  ceanúil/Aq-msc"
"doc#3119","é/Pp3ms  as/Sp  ceannaire/Ncmsc  lucht/Ncmsc  éirí/Ncmsg  amach/Rd  in aghaidh/Spc  rítheaghlach/Ncmpg  Oráiste/Ncmsg|Ncmsc  (/F  a/Q-i  mbíodh/Vmih  an/Td-s  smutmhadra/Ncmsc  mar/Sp  shonóg/Ncfsc  acu/Pr3-p  )/F  ./Fe </s><s> Mar/Sp  sin/Pd  ,/Fi  ba/Wsri  é/Pp3ms"," madra/Ncmsc"," na/Td-p  ndaoine/Ncmpg  é/Pp3ms  agus/Cc  ba/Wsri  é/Pp3ms  comhartha/Ncmsc  an/Td-s  éirí/Ncmsg  amach/Rd  é/Pp3ms  ./Fe </s><s> Ar/Sp  dhuine/Ncmsc  amháin/Aqp  a/Q-r  bhíonn/Vmig  sé/Pp3mss  ceanúil/Aq-msc  ach/Cs  d''/Q  fhéadfadh/Vmc  sé/Pp3mss  é/Pp3ms  féin/Px  a/Sp  chur/Nv  i/Sp"
"doc#3119","a/Q-r  bhíonn/Vmig  sé/Pp3mss  ceanúil/Aq-msc  ach/Cs  d''/Q  fhéadfadh/Vmc  sé/Pp3mss  é/Pp3ms  féin/Px  a/Sp  chur/Nv  i/Sp  bhfeiliúint/Nv  don/Spa-s  teaghlach/Ncmsc  ar/Sp  fad/Ncmsc  ./Fe </s><s> É/Pp3ms  misniúil/Aqp  airdeallach/Aqp  agus/Cc  is/Wpri"," madra/Ncmsc"," maith/Aq-msc  faire/Nv|Ncfsc|Ncfsg  é/Pp3ms  ./Fe </s><s> É/Pp3ms  cliste/Av|Aqp  agus/Cc  cuireann/Vmip  sé/Pp3mss  é/Pp3ms  féin/Px  i/Sp  bhfeiliúint/Nv  do/Sp  shaol/Ncmsc  an/Wp-q|Wpdq  té/Pi  ar/Sp|Wpsi|Wssi|Ws-q|Wsdq  leis/Pr3ms|Sp  é/Pp3ms  ./Fe </s><s> Mothálach/Aqp  agus/Cc  aoibh/Ncfsc  mhaith/Aq-fsc  air/Pr3ms  ./Fe </s>"
"doc#3119","nó/Cc  bánbhuí/Aqp  ./Fe </s><s> Teastaíonn/Vmip  grúmaeireacht/Ncmsc  go/Ua  laethúil/Aqp  agus/Cc  neart/Ncmsc  aclaíochta/Ncfsg  uaidh/Pr3ms  ./Fe </s><s> Daoine/Ncmpc  a/Q-i  mbíonn/Vmig  cleachtadh/Ncmsc  acu/Pr3-p  ar/Sp"," mhadraí/Ncmpc"," ba/Wsri  cheart/Aqp  Spitse/Npmsc  a/Sp  cheannach/Nv  ./Fe </s><s> Déanann/Vmip  sé/Pp3mss  go/Ua  leor/Aqp  tafainn/Ncmsg|Ncmpc  ./Fe </s><s> Má/Cs  thraenáiltear/Vmip0  go/Ua  maith/Aqp  é/Pp3ms  is/Wpri  cuideachta/Ncfsc  mhaith/Aq-fsc  a/Q-r  bheidh/Vmif  ann/Pr3ms  ./Fe </s>"
"doc#3119","ba/Wsri  cheart/Aqp  Spitse/Npmsc  a/Sp  cheannach/Nv  ./Fe </s><s> Déanann/Vmip  sé/Pp3mss  go/Ua  leor/Aqp  tafainn/Ncmsg|Ncmpc  ./Fe </s><s> Má/Cs  thraenáiltear/Vmip0  go/Ua  maith/Aqp  é/Pp3ms  is/Wpri  cuideachta/Ncfsc  mhaith/Aq-fsc  a/Q-r  bheidh/Vmif  ann/Pr3ms  ./Fe </s><s>","MADRAÍ/Ncmpc"," LEATHMHÓRA/Ncmpv </s><s> Welsh/Npmsc  Terrier/Npmsc  =/Xx  An/Td-s  Brocaire/Ncmsc  Breatnach/Npmsg </s><s> Manchester/Npmsc  Terrier/Npmsc  =/Xx  Brocaire/Ncmsc  Mhanchain/Npmsg </s><s> Australian/Npmsc  Cattle/Npmsc  Dog/Npmsc  =/Xx  An/Td-s"
"doc#3119","<s> Manchester/Npmsc  Terrier/Npmsc  =/Xx  Brocaire/Ncmsc  Mhanchain/Npmsg </s><s> Australian/Npmsc  Cattle/Npmsc  Dog/Npmsc  =/Xx  An/Td-s  Gadhar/Ncmsc  Stoic/Ncmsg  Astrálach/Aq </s><s> Irish/Npmsc  Terrier/Npmsc  =/Xx  An/Td-s"," Madra/Ncmsc"," Gearr/Npmsg </s><s> Field/Npmsc  Spaniel/Npmsc  =/Xx  An/Td-s  Spáinnéar/Ncmsc  Fiaigh/Npmsc </s><s> MADRAÍ/Ncmpc  LEATHMHÓRA/Ncmpv </s><s> Elkhound/Npmsc  =/Xx  An/Td-s  Cearbhchú/Npmsc  Ioruach/Npmsc </s><s> Portuguese/Ncfsc  Water/Npmsc  Dog/Npmsc  =/Xx  An/Td-s"
"doc#3119","<s> Australian/Npmsc  Cattle/Npmsc  Dog/Npmsc  =/Xx  An/Td-s  Gadhar/Ncmsc  Stoic/Ncmsg  Astrálach/Aq </s><s> Irish/Npmsc  Terrier/Npmsc  =/Xx  An/Td-s  Madra/Ncmsc  Gearr/Npmsg </s><s> Field/Npmsc  Spaniel/Npmsc  =/Xx  An/Td-s  Spáinnéar/Ncmsc  Fiaigh/Npmsc </s><s>","MADRAÍ/Ncmpc"," LEATHMHÓRA/Ncmpv </s><s> Elkhound/Npmsc  =/Xx  An/Td-s  Cearbhchú/Npmsc  Ioruach/Npmsc </s><s> Portuguese/Ncfsc  Water/Npmsc  Dog/Npmsc  =/Xx  An/Td-s  tUisceadóir/Ncmsc  Portaingéalach/Aq </s><s> Finnish/Npmsc  Spitz/Npmsc  =/Xx  An/Td-s"
"doc#3119","Preabach/Aq-msc  Sasanach/Aq  is/Wpri  sine/Aqc  ach/Cs  ní/Qn  réitíonn/Vmip---n  na/Td-p  Breatnaigh/Npmsc  leis/Sp  an/Td-s  tuairim/Ncfsc  sin/Dd  ./Fe </s><s> Deir/Vmip  siadsan/Pp3-pse  go/Q-s  luaitear/Vmsp0|Vmip0  an/Td-s  cineál/Ncmsc  seo/Dd"," madra/Ncmsc"," i/Sp  nDlíthe/Ncmpg  na/Td-s  Breataine/Npfsg  Bige/Aq-fsg  tuairim/Ncfsc  1300/Mn  A.D./Y  B''/Ws-i  fhéidir/Ns-s  freisin/Rg  go/Cs  bhfuil/Vmip---d  gaol/Ncmsc  aige/Pr3ms  leis/Sp  an/Td-s  Spáinnéar/Ncmsc  Briotánach/Aq  ./Fe </s><s> Is/Cc|Wp-i"
"doc#3119","freisin/Rg  go/Cs  bhfuil/Vmip---d  gaol/Ncmsc  aige/Pr3ms  leis/Sp  an/Td-s  Spáinnéar/Ncmsc  Briotánach/Aq  ./Fe </s><s> Is/Cc|Wp-i  furasta/Aqp  iad/Pp3-p  a/Sp  thraenáil/Nv  agus/Cc  bíonn/Vmig  neart/Ncmsc  aclaíochta/Ncfsg  ó/Sp  na/Td-p"," madraí/Ncmpc"," cliste/Av|Aqp  fuinniúla/Aqc  seo/Dd  ./Fe </s><s> Is/Wp-i  maith/Aqp|Ncfsc  leo/Pr3-p  an/Td-s  Duine/Ncmsc  agus/Cc  a/Dp3fs  gcómhadraí/Ncmsc  go/Ua  mór/Aqp  ./Fe </s><s> Dílis/Aqp  agus/Cc  toilteanach/Aqp  glacadh/Vmis0  le/Sp  hordú/Nv  ./Fe </s><s> Is/Wp-i  madra/Ncmsc"
"doc#3119","madraí/Ncmpc  cliste/Av|Aqp  fuinniúla/Aqc  seo/Dd  ./Fe </s><s> Is/Wp-i  maith/Aqp|Ncfsc  leo/Pr3-p  an/Td-s  Duine/Ncmsc  agus/Cc  a/Dp3fs  gcómhadraí/Ncmsc  go/Ua  mór/Aqp  ./Fe </s><s> Dílis/Aqp  agus/Cc  toilteanach/Aqp  glacadh/Vmis0  le/Sp  hordú/Nv  ./Fe </s><s> Is/Wp-i"," madra/Ncmsc"," oibre/Ncfsg  é/Pp3ms  thar/Sp  aon/Mc|Dq  ní/Ncmsc|Ncfsc  eile/Dd  ./Fe </s><s> Sasanach/Ncmsc  :/Fi  Súile/Ncfpc  ar/Sp  chruth/Ncmsc  almóinní/Ncfpg  ann/Pr3ms  ./Fe </s><s> Cluasa/Ncfpc  sách/Ri  fada/Aqp  air/Pr3ms  agus/Cc  clúmh/Ncmsc  cuí/Aqp  orthu/Pr3-p  ./Fe </s><s> Muineál/Ncmsc"
"doc#3119","Spáinnéar/Ncmsc  Preabach/Aq-msc  Sasanach/Aq  ./Fe </s><s> Cluasa/Ncfpc  níos/Uc  lú/Aqc  air/Pr3ms  ./Fe </s><s> É/Pp3ms  domhaindearg/Ncmsc  agus/Cc  bán/Aqp|Ncmsc  ./Fe </s><s> Caithfidh/Vmif  tú/Pp2-s  féin/Px  a/Sp  bheith/Nv  fuinniúil/Aqp  chun/Sp  na/Td-p"," madraí/Ncmpc|Ncmpg"," seo/Dd  a/Sp  bheith/Nv  agat/Pr2-s  ./Fe </s><s> Mura/Cs  gcoinnítear/Vmip0  gnóthach/Aqp  iad/Pp3-p  beidh/Vmif  siad/Pp3-ps  cráite/Aqp|Av  agus/Cc  millfidh/Vmif  siad/Pp3-ps  an/Td-s  teach/Ncmsc  ort/Pr2-s  ./Fe </s><s> Grúmaeireacht/Npmsc  le/Sp"
"doc#3119","millfidh/Vmif  siad/Pp3-ps  an/Td-s  teach/Ncmsc  ort/Pr2-s  ./Fe </s><s> Grúmaeireacht/Npmsc  le/Sp  déanamh/Nv  go/Ua  rialta/Aqp  orthu/Pr3-p  ./Fe </s><s> AN/Td-s  BROCAIRE/Ncmsc  GORM/Aq-msc  Deir/Vmip  muintir/Ncfsc  na/Td-s  hÉireann/Npfsg  gur/Wpdi|Wsdi"," madra/Ncmsc"," gan/Sp  crosphórú/Ncmsc  é/Pp3ms  leis/Sp  na/Td-p  céadta/Ncmpc  bliain/Ncfsc  ./Fe </s><s> Is/Wp-i  éard/Ncmsc  a/Q-i  cheapann/Vmip  a/Sp  thuilleadh/Nv  gur/Wpdi|Wsdi  meascán/Ncmsc  de/Sp  Bhrocaire/Ncmsc  Bedlington/Npmsc  ,/Fi  Dandie/Npmsc"
"doc#3119","é/Pp3ms  leis/Sp  na/Td-p  céadta/Ncmpc  bliain/Ncfsc  ./Fe </s><s> Is/Wp-i  éard/Ncmsc  a/Q-i  cheapann/Vmip  a/Sp  thuilleadh/Nv  gur/Wpdi|Wsdi  meascán/Ncmsc  de/Sp  Bhrocaire/Ncmsc  Bedlington/Npmsc  ,/Fi  Dandie/Npmsc  Dinmont/Npmsc  agus/Cc"," Madra/Ncmsc"," Gearrr/Npmsc  é/Pp3ms  ./Fe </s><s> Aisteach/Aqp  go/Ua  leor/Aqp  ní/Qn  mhaíonn/Vmip  muintir/Ncfsc  Chiarraí/Npmsc  gur/Wpdi|Wsdi  leo/Pr3-p  féin/Px  é/Pp3ms  ./Fe </s><s> É/Pp3ms  lách/Aqp  le/Sp  daoine/Ncmpc  ach/Cs  trodach/Aqp  lena/Spp-s  chómhadraí/Ncmsc  ./Fe </s><s> Is/Wp-i"
"doc#3119","leo/Pr3-p  féin/Px  é/Pp3ms  ./Fe </s><s> É/Pp3ms  lách/Aqp  le/Sp  daoine/Ncmpc  ach/Cs  trodach/Aqp  lena/Spp-s  chómhadraí/Ncmsc  ./Fe </s><s> Is/Wp-i  furasta/Aqp  é/Pp3ms  a/Sp  thraenáil/Nv  ./Fe </s><s> É/Pp3ms  dírithe/Av  amach/Rd  ar/Sp  an/Td-s  saol/Ncmsc  thart/Rd  air/Pr3ms  ./Fe </s><s>","Madra/Ncmsc"," maith/Aq-msc  faire/Ncfsc|Ncfsg  é/Pp3ms  ./Fe </s><s> É/Pp3ms  láidir/Npmsc|Ncmsc|Aqp  dingthe/Av  ./Fe </s><s> Cloigeann/Ncmsc  fada/Aqp  caol/Aqp  air/Pr3ms  ./Fe </s><s> Giall/Ncmsc  láidir/Aq-msc  air/Pr3ms  ./Fe </s><s> Súile/Ncfpc  rídhubha/Aq--pc  ann/Pr3ms  agus/Cc  cuma/Ncfsc|Aqp"
"doc#3119","le/Sp  déanamh/Nv  ar/Sp  a/Dp3ms  chuid/Ncfsc  fionnaidh/Ncmsg  go/Ua  rialta/Aqp  ./Fe </s><s> Ná/Q-m  tabhair/Vmm-2s  cead/Ncmsc  a/Q-r  chinn/Vmis  dó/Pr3ms  sa/Spa-s  pháirc/Ncfsc  phoiblí/Aqp  nó/Cc  beidh/Vmif  sé/Pp3mss  ag/Sp  troid/Nv  le/Sp"," madraí/Ncmpc"," eile/Dd  ./Fe </s><s> Is/Wp-i  deacair/Aqp|Ncfsc  ,/Fi  mar/Sp  sin/Pd  ,/Fi  a/Uv  dhóthain/Ncfsv  aclaíochta/Ncfsg  a/Sp  thabhairt/Nv  dó/Pr3ms  ./Fe </s><s> Ní/Qn  réitíonn/Vmip---n  sé/Pp3mss  lena/Spp-s  chomhpheataí/Ncmpc  ./Fe </s><s> AN/Td-s  SPÁINNÉAR/Ncmsc  UISCE/Ncmsg|Npmsg|Npfsg"
"doc#3119","sa/Spa-s  teach/Ncmsc  é/Pp3ms  ./Fe </s><s> AN/Td-s  SÍPÉIR/Ncmsc  POLANNACH/Aq  An/Td-s  Polski/Npmsc  Owczarek/Npmsc  Nizinny/Npmsc  a/Q-r  thugtar/Vmip0  air/Pr3ms  sa/Spa-s  Pholainn/Npfsc  ./Fe </s><s> Deirtear/Vmip0  gurb/Wpdi  é/Pp3ms  atá/Vmip---r  idir/Sp  na/Td-p"," madraí/Ncmpc|Ncmpg"," seolta/Av|Aqp  beithíoch/Ncmpg|Ncmsc  ar/Sp|Qq-s|Q-p|Q-is|Wpsi|Wssi|Ws-q|Wsdq  a/Q-i  mbíonn/Vmig  fionnadh/Ncmsc  fada/Aqp  agus/Cc  na/Td-p  madraí/Ncmpc|Ncmpg  cordacha/Ncmpc  ./Fe </s><s> Deirtear/Vmip0  go/Cs  bhfuil/Vmip---d  gaol/Ncmsc  aige/Pr3ms  leis/Pr3ms|Sp  an/Td-s|Wp-q|Wpdq  gCóilí/Ncfpc"
"doc#3119","Nizinny/Npmsc  a/Q-r  thugtar/Vmip0  air/Pr3ms  sa/Spa-s  Pholainn/Npfsc  ./Fe </s><s> Deirtear/Vmip0  gurb/Wpdi  é/Pp3ms  atá/Vmip---r  idir/Sp  na/Td-p  madraí/Ncmpc|Ncmpg  seolta/Av|Aqp  beithíoch/Ncmpg|Ncmsc  ar/Sp|Qq-s|Q-p|Q-is|Wpsi|Wssi|Ws-q|Wsdq  a/Q-i  mbíonn/Vmig  fionnadh/Ncmsc  fada/Aqp  agus/Cc  na/Td-p"," madraí/Ncmpc|Ncmpg"," cordacha/Ncmpc  ./Fe </s><s> Deirtear/Vmip0  go/Cs  bhfuil/Vmip---d  gaol/Ncmsc  aige/Pr3ms  leis/Pr3ms|Sp  an/Td-s|Wp-q|Wpdq  gCóilí/Ncfpc  Féasógach/Aq  ./Fe </s><s> Madra/Ncmsc  lách/Aq-msc  cliste/Av|Aqp  é/Pp3ms  atá/Vmip---r  feiliúnach/Aqp  mar/Sp  pheata/Ncmsc  ./Fe </s><s> É/Pp3ms  beo/Ncmsc|Aqp"
"doc#3119","beithíoch/Ncmpg|Ncmsc  ar/Sp|Qq-s|Q-p|Q-is|Wpsi|Wssi|Ws-q|Wsdq  a/Q-i  mbíonn/Vmig  fionnadh/Ncmsc  fada/Aqp  agus/Cc  na/Td-p  madraí/Ncmpc|Ncmpg  cordacha/Ncmpc  ./Fe </s><s> Deirtear/Vmip0  go/Cs  bhfuil/Vmip---d  gaol/Ncmsc  aige/Pr3ms  leis/Pr3ms|Sp  an/Td-s|Wp-q|Wpdq  gCóilí/Ncfpc  Féasógach/Aq  ./Fe </s><s>","Madra/Ncmsc"," lách/Aq-msc  cliste/Av|Aqp  é/Pp3ms  atá/Vmip---r  feiliúnach/Aqp  mar/Sp  pheata/Ncmsc  ./Fe </s><s> É/Pp3ms  beo/Ncmsc|Aqp  ach/Cs  smacht/Ncmsc  aige/Pr3ms  air/Pr3ms  féin/Px  ./Fe </s><s> É/Pp3ms  géarchúiseach/Aqp  agus/Cc  cuimhne/Ncfsc  mhaith/Aq-fsc  aige/Pr3ms  ./Fe </s>"
"doc#3119","./Fe </s><s> É/Pp3ms  beo/Ncmsc|Aqp  ach/Cs  smacht/Ncmsc  aige/Pr3ms  air/Pr3ms  féin/Px  ./Fe </s><s> É/Pp3ms  géarchúiseach/Aqp  agus/Cc  cuimhne/Ncfsc  mhaith/Aq-fsc  aige/Pr3ms  ./Fe </s><s> Furasta/Aqp  é/Pp3ms  a/Sp  thraenáil/Nv  ./Fe </s><s> É/Pp3ms  aireach/Aqp  cliste/Av|Aqp  ./Fe </s><s>","Madra/Ncmsc"," maith/Aq-msc  faire/Ncfsc|Ncfsg  é/Pp3ms  ./Fe </s><s> É/Pp3ms  crua/Aqp|Ncmsc  ach/Cs  bíonn/Vmig  aoibh/Ncfsc  mhaith/Aq-fsc  air/Pr3ms  ./Fe </s><s> Dearcadh/Vmis0  géar/Aqp  sna/Spa-p  súile/Ncfpc  ./Fe </s><s> Cluasa/Ncfpc  leathmhóra/Ncmpv  croíchruthacha/Ncmpc  air/Pr3ms  ./Fe </s>"
"doc#3119","seo/Dd  ann/Pr3ms  aimsir/Ncfsc  ríshliocht/Ncmsc  Han/Npmsc  na/Td-s  Síne/Npf-g  breis/Ncfsc  is/Cc  2,000/Mn  bliain/Ncfsc  ó/Sp  shin/Pd  ./Fe </s><s> Dhéanadh/Vmih  sé/Pp3mss  fiach/Nv|Ncmsc  ar/Sp  thoirc/Ncmpc  allta/Aqp  agus/Cc  bhíodh/Vmih  sé/Pp3mss  ina/Spp-s"," mhadra/Ncmsc"," faire/Ncfsg  agus/Cc  ina/Spp-s  chosantóir/Ncmsc  ar/Sp  eallach/Ncmsc  chomh/Ri  maith/Aqp  ./Fe </s><s> Mura/Cs  ndéanfadh/Vmc  sé/Pp3mss  a/Dp3ms  ghnó/Ncmsc  i/Sp  gceart/Ncmsc  is/Wpri  amhlaidh/Rg  a/Q-p|Q-i|Q-r  bhruití/Vmih0  agus/Cc  a/Q-p|Q-i|Q-r  d''/Q  ití/Vmih0  é/Pp3ms  !/Fe </s>"
"doc#3119","maorga/Aqp  ./Fe </s><s> Bíonn/Vmig  sé/Pp3mss  ceanúil/Aq-msc  ar/Sp  dhuine/Ncmsc  amháin/Aqp  agus/Cc  seachnaíonn/Vmip  sé/Pp3mss  strainséirí/Ncmpc  ./Fe </s><s> Is/Wp-i  é/Pp3ms  an/Td-s  cur/Ncmsc  síos/Rd  atá/Vmip---r  ag/Sp  na/Td-p  Sínigh/Vmm-2s  ar/Sp  an/Td-s"," madra/Ncmsc"," seo/Dd  go/Cs  bhfuil/Vmip---d  cloigeann/Ncmsc  mar/Cs  a/Q-r  bheadh/Vmc  mealbhacán/Ncmsc  piorrachruthach/Aq  air/Pr3ms  ,/Fi  cluasa/Ncfpc  mar/Sp  mhuirín/Ncfsc|Ncmsc  ,/Fi  srón/Ncfsc  mar/Sp  fhéileacán/Ncmsc  ,/Fi  droim/Ncmsc"
"doc#3119","mar/Cs  a/Q-r  bheadh/Vmc  guairí/Ncmpc  air/Pr3ms  ./Fe </s><s> Gan/Sp  fionnadh/Vmis0  le/Sp  cneas/Ncmsc  ./Fe </s><s> Aon/Mc  dath/Ncmsc  amháin/Aqp  díobh/Vmm-2s  seo/Pd  a/Q-r  bhíonn/Vmig  air/Pr3ms  -/Fb  dubh/Ncmsc  ,/Fi  rua/Aqp  ,/Fi  buídhonn/Ncmsc  nó/Cc  bánbhuí/Aqp  ./Fe </s><s>","Madra/Ncmsc"," é/Pp3ms  a/Q-i  mbíonn/Vmig  cuma/Ncfsc  aisteach/Aq-fsc  air/Pr3ms  agus/Cc  tá/Vmip  lucht/Ncmsc  a/Dp3-p  dtógála/Ncfsg  ag/Sp  iarraidh/Nv  nach/Qnr  mbeidís/Vmc-3p  chomh/Ri  rocach/Aqp  is/Cc  a/Q-r  bhíodh/Vmih  ./Fe </s><s> Ach/Cs  sin/Pd  díreach/Ncmsc|Aqp  an/Td-s"
"doc#3119","is/Cc  a/Q-r  bhíodh/Vmih  ./Fe </s><s> Ach/Cs  sin/Pd  díreach/Ncmsc|Aqp  an/Td-s  fáth/Ncmsc  a/Q-i  dtaitníonn/Vmip  siad/Pp3-ps  le/Sp  daoine/Ncmpc  ./Fe </s><s> Bíonn/Vmig  laigí/Vmm-2p  craicinn/Ncmsg  agus/Cc  súl/Ncfpg  orthu/Pr3-p  ./Fe </s><s> Iad/Pp3-p  trodach/Aqp  le/Sp"," madraí/Ncmpc"," eile/Dd  ./Fe </s><s> AN/Wp-q|Wpdq  SEABHA/Ncmpc  SEABHA/Ncmpc  Ón/Spa-s  bhfocal/Ncmsc  Sínise/Npmsc  chaou/Ncmsc  a/Q-p|Q-i|Q-r  ciallaíonn/Vmip  ''/Fa  madra/Ncmsc  láidir/Aq-msc  ''/Fa  nó/Cc  ón/Spa-s  bhfocal/Ncmsc  tchau/Ncmsc  a/Q-r  chiallaíonn/Vmip  ''/Fa  ceannaí/Ncmsc"
"doc#3119","<s> Bíonn/Vmig  laigí/Vmm-2p  craicinn/Ncmsg  agus/Cc  súl/Ncfpg  orthu/Pr3-p  ./Fe </s><s> Iad/Pp3-p  trodach/Aqp  le/Sp  madraí/Ncmpc  eile/Dd  ./Fe </s><s> AN/Wp-q|Wpdq  SEABHA/Ncmpc  SEABHA/Ncmpc  Ón/Spa-s  bhfocal/Ncmsc  Sínise/Npmsc  chaou/Ncmsc  a/Q-p|Q-i|Q-r  ciallaíonn/Vmip  ''/Fa"," madra/Ncmsc"," láidir/Aq-msc  ''/Fa  nó/Cc  ón/Spa-s  bhfocal/Ncmsc  tchau/Ncmsc  a/Q-r  chiallaíonn/Vmip  ''/Fa  ceannaí/Ncmsc  mór/Aq-msc  ''/Fa  an/Td-s  focal/Ncmsc  ./Fe </s><s> As/Sp  lár/Ncmsc  agus/Cc  as/Sp  deisceart/Ncmsc  na/Td-s  Síne/Npf-g  an/Td-s  ceann/Ncmpg  ar/Wpsi|Wssi|Ws-q|Wsdq  a/Q-i  mbíonn/Vmig"
"doc#3119","mór/Aq-msc  ''/Fa  an/Td-s  focal/Ncmsc  ./Fe </s><s> As/Sp  lár/Ncmsc  agus/Cc  as/Sp  deisceart/Ncmsc  na/Td-s  Síne/Npf-g  an/Td-s  ceann/Ncmpg  ar/Wpsi|Wssi|Ws-q|Wsdq  a/Q-i  mbíonn/Vmig  fionnadh/Ncmsc  mín/Aq-msc  ./Fe </s><s> É/Pp3ms  tostach/Aqp  leithleach/Aqp  ./Fe </s><s> É/Pp3ms  ceanntréan/Ncmsc  ./Fe </s><s>","Madra/Ncmsc"," maith/Aq-msc  faire/Ncfsc|Ncfsg  é/Pp3ms  ./Fe </s><s> Is/Wp-i  amhlaidh/Rg  a/Q-r  bhíonn/Vmig  sé/Pp3mss  ceanúil/Aq-msc  ar/Sp  dhuine/Ncmsc  amháin/Aqp  ./Fe </s><s> Fearacht/Sp  madraí/Ncmpg  eile/Dd  an/Td-s  Oirthir/Ncmpc  bíonn/Vmig  meon/Ncmsc  dá/Spp-s  chuid/Ncfsc  féin/Px"
"doc#3119","./Fe </s><s> É/Pp3ms  tostach/Aqp  leithleach/Aqp  ./Fe </s><s> É/Pp3ms  ceanntréan/Ncmsc  ./Fe </s><s> Madra/Ncmsc  maith/Aq-msc  faire/Ncfsc|Ncfsg  é/Pp3ms  ./Fe </s><s> Is/Wp-i  amhlaidh/Rg  a/Q-r  bhíonn/Vmig  sé/Pp3mss  ceanúil/Aq-msc  ar/Sp  dhuine/Ncmsc  amháin/Aqp  ./Fe </s><s> Fearacht/Sp"," madraí/Ncmpg"," eile/Dd  an/Td-s  Oirthir/Ncmpc  bíonn/Vmig  meon/Ncmsc  dá/Spp-s  chuid/Ncfsc  féin/Px  aige/Pr3ms  agus/Cc  ní/Qn  ghlacfaidh/Vmif---n  sé/Pp3mss  le/Sp  hordú/Nv  uait/Pr2-s  ./Fe </s><s> Madra/Ncmsc  dingthe/Av  giortach/Aqp  ./Fe </s><s> Cuma/Ncfsc  an/Td-s  leoin/Ncmsg"
"doc#3119","ar/Sp  dhuine/Ncmsc  amháin/Aqp  ./Fe </s><s> Fearacht/Sp  madraí/Ncmpg  eile/Dd  an/Td-s  Oirthir/Ncmpc  bíonn/Vmig  meon/Ncmsc  dá/Spp-s  chuid/Ncfsc  féin/Px  aige/Pr3ms  agus/Cc  ní/Qn  ghlacfaidh/Vmif---n  sé/Pp3mss  le/Sp  hordú/Nv  uait/Pr2-s  ./Fe </s><s>","Madra/Ncmsc"," dingthe/Av  giortach/Aqp  ./Fe </s><s> Cuma/Ncfsc  an/Td-s  leoin/Ncmsg  air/Pr3ms  ./Fe </s><s> Maorga/Aqc  ./Fe </s><s> Cloigeann/Ncmsc  leacaithe/Av  air/Pr3ms  ./Fe </s><s> Súile/Ncfpc  dubha/Aq--pc  ann/Pr3ms  ./Fe </s><s> Dubh/Ncmsc  a/Q-i  bhíonn/Vmig  a/Dp3ms  theanga/Ncfsc  ,/Fi  a/Dp3ms"
"doc#3119",",/Fi  agus/Cc  cóta/Ncmsc  bog/Aq-msc  clúmhach/Aq-msc  istigh/Rd  ./Fe </s><s> É/Pp3ms  dubh/Aqp|Ncmsc  ,/Fi  rua/Aqp  ,/Fi  gorm/Aqp  ,/Fi  buídhonn/Ncmsc  ,/Fi  bánbhuí/Aqp  ,/Fi  nó/Cc  bán/Aqp|Ncmsc  ./Fe </s><s> Ní/Wp-in  maith/Aqp  an/Td-s  rud/Ncmsc  é/Pp3ms  a/Sp  cheannach/Nv  más/Csw  é/Pp3ms  an/Td-s  chéad/Mo|Mc"," mhadra/Ncmsc"," agat/Pr2-s  é/Pp3ms  ./Fe </s><s> Bíonn/Vmig  laigí/Vmm-2p  súl/Ncfpg  air/Pr3ms  -/Fb  caipín/Ncmsc  na/Td-p  súl/Ncfpg  ag/Sp  tiontú/Nv  isteach/Rd  ./Fe </s><s> Féach/Vmm-2s  an/Qq  raibh/Vmis---d  laigí/Vmm-2p  ar/Sp  a/Dp3ms  shinsir/Ncmpc  ./Fe </s><s> Bíonn/Vmig  sé/Pp3mss  le/Sp  grúmaeireacht/Ncmsc"
"doc#3119","na/Td-p  súl/Ncfpg  ag/Sp  tiontú/Nv  isteach/Rd  ./Fe </s><s> Féach/Vmm-2s  an/Qq  raibh/Vmis---d  laigí/Vmm-2p  ar/Sp  a/Dp3ms  shinsir/Ncmpc  ./Fe </s><s> Bíonn/Vmig  sé/Pp3mss  le/Sp  grúmaeireacht/Ncmsc  ./Fe </s><s> AN/Wp-q|Wpdq  CÓILÍ/Y  TEORANN/Ncfsg  51/Mn  cm/Xx  Fearacht/Sp  na/Td-p"," madraí/Ncmpc|Ncmpg"," oibre/Ncfsg  ar/Sp  fad/Ncmsc  is/Wpri  beag/Aqp|Ncmsc  eolas/Ncmsc  atá/Vmip---r  againn/Pr1-p  faoina/Spp-s  shinsearacht/Ncfsc  mar/Cs  nach/Wprin  bhfuil/Vmip---d  aon/Mc|Dq  phéintéireacht/Ncfsc  de/Sp  fágtha/Av  ./Fe </s><s> Ach/Cs  tá/Vmip  sé/Pp3mss  ag/Sp"
"doc#3119","mar/Cs  nach/Wprin  bhfuil/Vmip---d  aon/Mc|Dq  phéintéireacht/Ncfsc  de/Sp  fágtha/Av  ./Fe </s><s> Ach/Cs  tá/Vmip  sé/Pp3mss  ag/Sp  obair/Ncfsc  don/Spa-s  Duine/Ncmsc  leis/Sp  na/Td-p  céadta/Ncmpc  bliain/Ncfsc  ./Fe </s><s> Le/Sp  deireanas/Ncmsc  a/Q-p|Q-i|Q-r  rinneadh/Vmis0"," madra/Ncmsc"," folaíochta/Ncfsg  de/Pr3ms  ./Fe </s><s> Ba/Ws-i  mhaith/Aqp  an/Td-s  rud/Ncmsc  dá/Cs  leanfaí/Vmc-0  leis/Sp  an/Td-s  bpórú/Ncmsg  ar/Wpsi|Wssi|Ws-q|Wsdq  mhaithe/Aqc|Ncfpc|Ncfsc  lena/Spp-s  chlisteacht/Ncfsc  ./Fe </s><s> Madra/Ncmsc  beo-intinneach/Ncmpg  é/Pp3ms  ./Fe </s>"
"doc#3119","./Fe </s><s> Le/Sp  deireanas/Ncmsc  a/Q-p|Q-i|Q-r  rinneadh/Vmis0  madra/Ncmsc  folaíochta/Ncfsg  de/Pr3ms  ./Fe </s><s> Ba/Ws-i  mhaith/Aqp  an/Td-s  rud/Ncmsc  dá/Cs  leanfaí/Vmc-0  leis/Sp  an/Td-s  bpórú/Ncmsg  ar/Wpsi|Wssi|Ws-q|Wsdq  mhaithe/Aqc|Ncfpc|Ncfsc  lena/Spp-s  chlisteacht/Ncfsc  ./Fe </s><s>","Madra/Ncmsc"," beo-intinneach/Ncmpg  é/Pp3ms  ./Fe </s><s> Coinnítear/Vmm-0|Vmip0  gnóthach/Aqp  é/Pp3ms  nó/Cc  éireoidh/Vmif  sé/Pp3mss  imníoch/Aq-msv|Aq-msg|Aq-msc  agus/Cc  beidh/Vmif  sé/Pp3mss  deacair/Aq-msc  cur/Nv|Ncmsc  suas/Rd  leis/Pr3ms  ./Fe </s><s> É/Pp3ms  mothálach/Aqp  agus/Cc"
"doc#3119","gnóthach/Aqp  é/Pp3ms  nó/Cc  éireoidh/Vmif  sé/Pp3mss  imníoch/Aq-msv|Aq-msg|Aq-msc  agus/Cc  beidh/Vmif  sé/Pp3mss  deacair/Aq-msc  cur/Nv|Ncmsc  suas/Rd  leis/Pr3ms  ./Fe </s><s> É/Pp3ms  mothálach/Aqp  agus/Cc  cantalach/Aqp  corruair/Ncfsc  ./Fe </s><s> Más/Csw"," madra/Ncmsc"," oibre/Ncfsg  é/Pp3ms  ní/Wp-in  foláir/Ns-s  dó/Pr3ms|Mc  a/Sp  bheith/Nv  rúndaingean/Aqp  chun/Sp  na/Td-p  caoirigh/Ncfpc  a/Sp  choinneáil/Nv  faoi/Sp  smacht/Ncmsc  ./Fe </s><s> Aon/Dq  déanamh/Ncmsc  amháin/Aqp  anois/Rg  atá/Vmip---r  ag/Sp"
"doc#3119","ní/Wp-in  foláir/Ns-s  dó/Pr3ms|Mc  a/Sp  bheith/Nv  rúndaingean/Aqp  chun/Sp  na/Td-p  caoirigh/Ncfpc  a/Sp  choinneáil/Nv  faoi/Sp  smacht/Ncmsc  ./Fe </s><s> Aon/Dq  déanamh/Ncmsc  amháin/Aqp  anois/Rg  atá/Vmip---r  ag/Sp  teacht/Nv  ar/Sp  an/Td-s"," madra/Ncmsc"," seónna/Ncmpg  ach/Cs  déanann/Vmip  cineál/Ncmsc  ar/Sp  bith/Ns-s  den/Spa-s  mhadra/Ncmsg  cúis/Ncfsc  don/Spa-s  fheirmeoir/Ncmsc  ./Fe </s><s> Achar/Ncmsc  mór/Aq-msc  idir/Sp  na/Td-s  súile/Ncfsg  ./Fe </s><s> Cuma/Ncfsc  ghéar/Aq-fsc  bhraiteach/Aq-fsc  ar/Sp  an/Td-s"
"doc#3119","a/Sp  choinneáil/Nv  faoi/Sp  smacht/Ncmsc  ./Fe </s><s> Aon/Dq  déanamh/Ncmsc  amháin/Aqp  anois/Rg  atá/Vmip---r  ag/Sp  teacht/Nv  ar/Sp  an/Td-s  madra/Ncmsc  seónna/Ncmpg  ach/Cs  déanann/Vmip  cineál/Ncmsc  ar/Sp  bith/Ns-s  den/Spa-s"," mhadra/Ncmsg"," cúis/Ncfsc  don/Spa-s  fheirmeoir/Ncmsc  ./Fe </s><s> Achar/Ncmsc  mór/Aq-msc  idir/Sp  na/Td-s  súile/Ncfsg  ./Fe </s><s> Cuma/Ncfsc  ghéar/Aq-fsc  bhraiteach/Aq-fsc  ar/Sp  an/Td-s  éadan/Ncmsc  ./Fe </s><s> Na/Td-p  cluasa/Ncfpc  díreach/Aq--pg  in/Sp  airde/Ncfpc|Ncfsc  nó/Cc  leath/Vmis  in/Sp"
"doc#3119","dath/Ncmsc  ar/Sp  bith/Ns-s  a/Sp  bheith/Nv  air/Pr3ms  ach/Cs  níor/Ws-in  cheart/Aqp|Ncmsc  go/Cs  mbeadh/Vmc  an/Td-s  chuid/Ncfsc  is/Wpri  mó/Aqc  den/Spa-s  fhionnadh/Ncmsc  bán/Aq-msc  ./Fe </s><s> Ní/Wp-in  furasta/Aqp  peata/Ncmsc  maith/Aq-msc  a/Sp  dhéanamh/Nv  den/Spa-s"," mhadra/Ncmsg"," seo/Dd  ./Fe </s><s> Bíodh/Vmm-3s  sé/Pp3mss  gnóthach/Aq-msc  nó/Cc  snapfaidh/Vmif  sé/Pp3mss  ort/Pr2-s  ./Fe </s><s> Má/Cs  choinnítear/Vmip0  gnóthach/Aqp  é/Pp3ms  beidh/Vmif  sé/Pp3mss  dílis/Aq-msc  ./Fe </s><s> Féach/Vmm-2s  an/Qq  bhfuil/Vmip---d  laigí/Vmm-2p  súl/Ncfpg  ann/Pr3ms  ó/Sp"
"doc#3119","./Fe </s><s> Dhá/Spp  shraith/Ncfsc  fionnaidh/Ncmsg  air/Pr3ms  ./Fe </s><s> An/Td-s  fionnadh/Ncmsc  amuigh/Rd  garbh/Aqp  ach/Cs  gan/Sp  a/Sp  bheith/Nv  chomh/Ri  mothallach/Aqp  sin/Dd  nach/Qnq|Qnr  mbíonn/Vmig  cuma/Ncfsc  an/Td-s"," mhadra/Ncmsg"," le/Sp  feiceáil/Nv  ./Fe </s><s> Bog/Vmm-2s  a/Q-r  bhíonn/Vmig  an/Td-s  fionnadh/Ncmsc  le/Sp  cneas/Ncmsc  ./Fe </s><s> Gach/Ns-s|Dq  sórt/Ncmsc|Ncmpg  de/Sp  shlinnliath/Ncmsc  ,/Fi  dhonn/Aqp  ,/Fi  ghorm/Aqp  ,/Fi  bhuídhonn/Ncmsc  ,/Fi  nó/Cc  trídhathach/Aq|Ncmsc  agus/Cc"
"doc#3119","fhánacha/Aq--pc  carranna/Ncmpg|Ncmpc  sleamhnáin/Ncmpc|Ncmsg  agus/Cc  tá/Vmip  siad/Pp3-ps  ag/Sp  seoladh/Nv  réinfhianna/Ncmpc|Ncmpg  le/Sp  3,000/Mn  bliain/Ncfsc  ./Fe </s><s> Thug/Vmis  ceannaithe/Ncmpc|Ncfpc  an/Td-s  cineál/Ncmsc  seo/Dd"," madra/Ncmsc"," go/Sp  Meiriceá/Npfsc  go/Ua  luath/Aqp  san/Dd  20ú/Mo  céad/Ncmsc  le/Sp  hór/Ncmsc  a/Sp  thóraíocht/Nv  in/Sp  Alasca/Npmsc  ./Fe </s><s> Compánach/Ncmsc  dílis/Aq-msc  é/Pp3ms  do/Sp  lán/Ncmsc  an/Td-s  tí/Ncfsg  ./Fe </s><s> Ní/Wp-in  madra/Ncmsc  faire/Ncfsc  maith/Aq-msc  é/Pp3ms  mar/Cs"
"doc#3119","an/Td-s  cineál/Ncmsc  seo/Dd  madra/Ncmsc  go/Sp  Meiriceá/Npfsc  go/Ua  luath/Aqp  san/Dd  20ú/Mo  céad/Ncmsc  le/Sp  hór/Ncmsc  a/Sp  thóraíocht/Nv  in/Sp  Alasca/Npmsc  ./Fe </s><s> Compánach/Ncmsc  dílis/Aq-msc  é/Pp3ms  do/Sp  lán/Ncmsc  an/Td-s  tí/Ncfsg  ./Fe </s><s> Ní/Wp-in"," madra/Ncmsc"," faire/Ncfsc  maith/Aq-msc  é/Pp3ms  mar/Cs  nach/Qnr  mbíonn/Vmig  sé/Pp3mss  amhrasach/Aq-msc  faoi/Sp  strainséirí/Ncmpc  ./Fe </s><s> É/Pp3ms  mín/Aqp|Ncfsc  mánla/Aqp  ,/Fi  ceanúil/Aqp  ar/Sp  dhaoine/Ncmpc  ,/Fi  airdeallach/Aqp  ,/Fi  dírithe/Av  ar/Sp"
"doc#3119","an/Td-s  tsraith/Ncfsc  amuigh/Rd  luiteach/Aqp  agus/Cc  an/Td-s  tsraith/Ncfsc  istigh/Rd  bog/Vmm-2s  ./Fe </s><s> D''/Q  fheadfadh/Vmis0|Vmih|Vmc  dath/Ncmsc  ar/Sp  bith/Ns-s  a/Sp  bheith/Nv  air/Pr3ms  ./Fe </s><s> Ní/Qn  bhíonn/Vmig---n  mórán/Ncmsc  bolaidh/Ncmsg  ón/Spa-s"," madra/Ncmsc"," seo/Dd  ná/Cc  ní/Qn  bhíonn/Vmig---n  mórán/Ncmsc  grúmaeireachta/Av  le/Sp  déanamh/Nv  ar/Sp  a/Dp3ms  chuid/Ncfsc  fionnaidh/Ncmsg  ./Fe </s><s> Ach/Cs  is/Wp-i  deacair/Aqp|Ncfsc  ag/Sp  daoine/Ncmpc  a/Q-r  bheadh/Vmc  ainchleachta/Av  ar/Sp"
"doc#3119","seo/Dd  ná/Cc  ní/Qn  bhíonn/Vmig---n  mórán/Ncmsc  grúmaeireachta/Av  le/Sp  déanamh/Nv  ar/Sp  a/Dp3ms  chuid/Ncfsc  fionnaidh/Ncmsg  ./Fe </s><s> Ach/Cs  is/Wp-i  deacair/Aqp|Ncfsc  ag/Sp  daoine/Ncmpc  a/Q-r  bheadh/Vmc  ainchleachta/Av  ar/Sp"," mhadraí/Ncmpc"," an/Td-s  meon/Ncmsc  atá/Vmip---r  aige/Pr3ms  a/Sp  thuiscint/Nv  ./Fe </s><s> AN/Wp-q|Wpdq  CÓILÍ/Y  GARBH/Aqp  AN/Wp-q|Wpdq  CÓILÍ/Y  MÍN/Ncfsc|Npmsc  Is/Wpri  dócha/Aqc  gurb/Wpdi  iad/Pp3-p  na/Td-p  Rómhánaigh/Ncmpc  a/Q-r  thug/Vmis  sinsir/Ncmpc  an/Td-s  mhadra/Ncmsg  seo/Dd  go dtí/Spc"
"doc#3119","ar/Sp  mhadraí/Ncmpc  an/Td-s  meon/Ncmsc  atá/Vmip---r  aige/Pr3ms  a/Sp  thuiscint/Nv  ./Fe </s><s> AN/Wp-q|Wpdq  CÓILÍ/Y  GARBH/Aqp  AN/Wp-q|Wpdq  CÓILÍ/Y  MÍN/Ncfsc|Npmsc  Is/Wpri  dócha/Aqc  gurb/Wpdi  iad/Pp3-p  na/Td-p  Rómhánaigh/Ncmpc  a/Q-r  thug/Vmis  sinsir/Ncmpc  an/Td-s"," mhadra/Ncmsg"," seo/Dd  go dtí/Spc  an/Td-s  Bhreatain/Npfsc  ./Fe </s><s> Is/Wp-i  cosúil/Aqp  gur/Q--s  crosphóraíodh/Vmis0  é/Pp3ms  leis/Sp  an/Td-s  gCú/Ncmsg  Faoil/Npmsc  Rúiseach/Ncfsc  ,/Fi  leis/Sp  an/Td-s  bhFiachú/Ncmsc  agus/Cc  le/Sp  Madra/Ncmsc"
"doc#3119","an/Td-s  mhadra/Ncmsg  seo/Dd  go dtí/Spc  an/Td-s  Bhreatain/Npfsc  ./Fe </s><s> Is/Wp-i  cosúil/Aqp  gur/Q--s  crosphóraíodh/Vmis0  é/Pp3ms  leis/Sp  an/Td-s  gCú/Ncmsg  Faoil/Npmsc  Rúiseach/Ncfsc  ,/Fi  leis/Sp  an/Td-s  bhFiachú/Ncmsc  agus/Cc  le/Sp"," Madra/Ncmsc"," Thalamh/Ncmsc|Ncfsc  an/Td-s  Éisc/Ncmpc  ./Fe </s><s> Madra/Ncmsc  glan/Aq-msc  é/Pp3ms  ./Fe </s><s> É/Pp3ms  sochorraithe/Aqp  ,/Fi  ach/Cs  is/Cc  maith/Vmm-2s  leis/Sp  an/Td-s  Duine/Ncmsc  a/Sp  shásamh/Nv  ./Fe </s><s> Bíonn/Vmig  sé/Pp3mss  cúthail/Aq-msc  i láthair/Spc"
"doc#3119","an/Td-s  Bhreatain/Npfsc  ./Fe </s><s> Is/Wp-i  cosúil/Aqp  gur/Q--s  crosphóraíodh/Vmis0  é/Pp3ms  leis/Sp  an/Td-s  gCú/Ncmsg  Faoil/Npmsc  Rúiseach/Ncfsc  ,/Fi  leis/Sp  an/Td-s  bhFiachú/Ncmsc  agus/Cc  le/Sp  Madra/Ncmsc  Thalamh/Ncmsc|Ncfsc  an/Td-s  Éisc/Ncmpc  ./Fe </s><s>","Madra/Ncmsc"," glan/Aq-msc  é/Pp3ms  ./Fe </s><s> É/Pp3ms  sochorraithe/Aqp  ,/Fi  ach/Cs  is/Cc  maith/Vmm-2s  leis/Sp  an/Td-s  Duine/Ncmsc  a/Sp  shásamh/Nv  ./Fe </s><s> Bíonn/Vmig  sé/Pp3mss  cúthail/Aq-msc  i láthair/Spc  strainséirí/Ncmpg  ./Fe </s><s> Is/Wp-i  furasta/Aqp  é/Pp3ms  a/Sp"
"doc#3119",",/Fi  ach/Cs  is/Cc  maith/Vmm-2s  leis/Sp  an/Td-s  Duine/Ncmsc  a/Sp  shásamh/Nv  ./Fe </s><s> Bíonn/Vmig  sé/Pp3mss  cúthail/Aq-msc  i láthair/Spc  strainséirí/Ncmpg  ./Fe </s><s> Is/Wp-i  furasta/Aqp  é/Pp3ms  a/Sp  thraenáil/Nv  agus/Cc  is/Wpri"," madra/Ncmsc"," maith/Aq-msc  faire/Nv|Ncfsc|Ncfsg  é/Pp3ms  ./Fe </s><s> Is/Wp-i  dócha/Aqc  go/Cs  bhfuil/Vmip---d  luí/Ncmsc  le/Sp  hobair/Ncfsc  ann/Pr3ms  fós/Rg  ./Fe </s><s> Cuireann/Vmip  lucht/Ncmsc  seónna/Ncmpg  an-bhéim/Ncfsc  ar/Sp  an/Td-s  gcuma/Ncfsc  a/Q-r  bhíonn/Vmig  ar/Sp  an/Td-s"
"doc#3119","go/Cs  mbeadh/Vmc  sé/Pp3mss  ar nós/Spc  ding/Ncfsc  mhaol/Aq-fsc  agus/Cc  imlíne/Ncfsc  réidh/Aq-fsc  air/Pr3ms  ón/Spa-s  taobh/Ncmsc  nó/Cc  ón/Spa-s  tosach/Ncmsc  ./Fe </s><s> Tá/Vmip  an/Td-s  cineál/Ncmsc  cloiginn/Ncmsg  a/Q-r  bhíonn/Vmig  ar/Sp  go/Ua  leor/Aqp  peataí/Ncmpg|Ncmpc"," madraí/Ncmpc|Ncmpg"," le/Sp  feiceáil/Nv  sa/Spa-s  léaráid/Ncfsc  thuas/Rd  ./Fe </s><s> Na/Td-s  súile/Ncfsg  ar/Sp  chruth/Ncmsc  almóinní/Ncfpg  agus/Cc  iad/Pp3-p  ar/Qq-s|Q-p|Q-is  fiar/Vmm-2s  ./Fe </s><s> Barr/Npmsc  na/Td-s  cluaise/Ncfsg  lúbtha/Av  anuas/Rd  (/F  ní/Wp-in  minic/Aqp"
"doc#3119","./Fe </s><s> Ní/Qn  bhíonn/Vmig---n  de/Sp  dhifríocht/Ncfsc  eatarthu/Pr3-p  ach/Cs  an/Td-s  fionnadh/Ncmsc  ./Fe </s><s> Féach/Vmm-2s  an/Qq  bhfuil/Vmip---d  laigí/Vmm-2p  súl/Ncfpg  air/Pr3ms  ./Fe </s><s> AN/Td-s  tAIMSEADÓIR/Ncmsc  BUÍ/Aqp  I/Mr  lár/Ncmsc  an/Td-s  19ú/Mo  céad/Ncmsc  bhí/Vmis"," madraí/Ncmpc"," buí/Aqp  fionnaidh/Ncmsg  dhroimnínigh/Aq-msg  agus/Cc  spáinnéir/Ncmpc  uisce/Ncmsg  cheantar/Ncmpg  an/Td-s  Tweed/Npmsc  á/Spp-p  n-úsáid/Nv  ar/Sp  theorainn/Ncfsc  na/Td-p  hAlban/Ncmsc  ./Fe </s><s> Chrosphóraigh/Npmsc  an/Td-s"
"doc#3119","agus/Cc  spáinnéir/Ncmpc  uisce/Ncmsg  cheantar/Ncmpg  an/Td-s  Tweed/Npmsc  á/Spp-p  n-úsáid/Nv  ar/Sp  theorainn/Ncfsc  na/Td-p  hAlban/Ncmsc  ./Fe </s><s> Chrosphóraigh/Npmsc  an/Td-s  Tiarna/Ncmsg  Tweedmouth/Npmsc  an/Td-s  dá/Spp-s  phór/Ncmsc"," madraí/Ncmpg"," seo/Dd  agus/Cc  cruthaíodh/Vmis0  an/Td-s  tAimseadóir/Ncmsc  Buí/Npmsg  ./Fe </s><s> Thug/Vmis  Gadharchumann/Vmip  na/Td-s  Breataine/Npfsg  aitheantas/Ncmpg|Ncmsc  dó/Pr3ms  i/Sp  1913./Mn </s><s> Síltear/Vmip0  gur/Wpdi|Wsdi  peata/Ncmsc  maith/Aq-msc"
"doc#3119","agus/Cc  cruthaíodh/Vmis0  an/Td-s  tAimseadóir/Ncmsc  Buí/Npmsg  ./Fe </s><s> Thug/Vmis  Gadharchumann/Vmip  na/Td-s  Breataine/Npfsg  aitheantas/Ncmpg|Ncmsc  dó/Pr3ms  i/Sp  1913./Mn </s><s> Síltear/Vmip0  gur/Wpdi|Wsdi  peata/Ncmsc  maith/Aq-msc  an/Td-s"," madra/Ncmsc"," seo/Dd  ./Fe </s><s> Ach/Cs  ní/Wp-in  hionann/Aqp  an/Td-s  cineál/Ncmsc  a/Q-r  bhíonn/Vmig  ag/Sp  obair/Ncfsc  agus/Cc  an/Td-s  cineál/Ncmsc  a/Q-r  bhíonn/Vmig  sna/Spa-p  seónna/Ncmpc  ./Fe </s><s> Is/Wp-i  amhlaidh/Rg  a/Q-r  bhíonn/Vmig  an/Td-s  madra/Ncmsc  oibre/Ncfsg"
"doc#3119","maith/Aq-msc  an/Td-s  madra/Ncmsc  seo/Dd  ./Fe </s><s> Ach/Cs  ní/Wp-in  hionann/Aqp  an/Td-s  cineál/Ncmsc  a/Q-r  bhíonn/Vmig  ag/Sp  obair/Ncfsc  agus/Cc  an/Td-s  cineál/Ncmsc  a/Q-r  bhíonn/Vmig  sna/Spa-p  seónna/Ncmpc  ./Fe </s><s> Is/Wp-i  amhlaidh/Rg  a/Q-r  bhíonn/Vmig  an/Td-s"," madra/Ncmsc"," oibre/Ncfsg  lúfar/Aq-fsv|Aq-fsc  gníomhach/Aq-msc  agus/Cc  an/Td-s  madra/Ncmsc  seónna/Ncmpc  trom/Aq--pg  socair/Aq--pg  ./Fe </s><s> É/Pp3ms  láidir/Npmsc|Ncmsc|Aqp  agus/Cc  na/Td-p  codanna/Ncfpc  dá/Spp-s  cholainn/Ncfsc  ag/Sp  réiteach/Nv  go/Cs  maith/Vmm-2s  le/Sp"
"doc#3119","an/Td-s  cineál/Ncmsc  a/Q-r  bhíonn/Vmig  ag/Sp  obair/Ncfsc  agus/Cc  an/Td-s  cineál/Ncmsc  a/Q-r  bhíonn/Vmig  sna/Spa-p  seónna/Ncmpc  ./Fe </s><s> Is/Wp-i  amhlaidh/Rg  a/Q-r  bhíonn/Vmig  an/Td-s  madra/Ncmsc  oibre/Ncfsg  lúfar/Aq-fsv|Aq-fsc  gníomhach/Aq-msc  agus/Cc  an/Td-s"," madra/Ncmsc"," seónna/Ncmpc  trom/Aq--pg  socair/Aq--pg  ./Fe </s><s> É/Pp3ms  láidir/Npmsc|Ncmsc|Aqp  agus/Cc  na/Td-p  codanna/Ncfpc  dá/Spp-s  cholainn/Ncfsc  ag/Sp  réiteach/Nv  go/Cs  maith/Vmm-2s  le/Sp  chéile/Ncmsc  ./Fe </s><s> Cloigeann/Ncmsc  mín/Aq-msc  leathan/Aq-msc  air/Pr3ms  ./Fe </s>"
"doc#3119","deargrua/Aqp  ./Fe </s><s> Neart/Ncmsc  aclaíochta/Ncfsg  uaidh/Pr3ms  agus/Cc  itheann/Vmip  sé/Pp3mss  go/Ua  leor/Aqp  ./Fe </s><s> Grúmaeireacht/Npmsc  le/Sp  déanamh/Nv  go/Ua  rialta/Aqp  air/Pr3ms  ./Fe </s><s> Tá/Vmip  dochar/Ncmsc  déanta/Av  don/Spa-s"," mhadra/Ncmsc"," seo/Dd  mar/Sp  pheata/Ncmsc  mar/Cs  go/Cs  bhfuil/Vmip---d  sé/Pp3mss  ag/Sp  pórú/Nv  as/Sp  éadan/Ncmsc  ./Fe </s><s> Bí/Vmm-2s  aireach/Aqp  cé/Pq  uaidh/Pr3ms  a/Q-i  gceannóidh/Vmif  tú/Pp2-s  é/Pp3ms  ./Fe </s><s> AN/Td-s  LABRADÓR/Ncmsc  De/Sp  bhunadh/Ncmsc  Mhadra/Ncmsg"
"doc#3119","don/Spa-s  mhadra/Ncmsc  seo/Dd  mar/Sp  pheata/Ncmsc  mar/Cs  go/Cs  bhfuil/Vmip---d  sé/Pp3mss  ag/Sp  pórú/Nv  as/Sp  éadan/Ncmsc  ./Fe </s><s> Bí/Vmm-2s  aireach/Aqp  cé/Pq  uaidh/Pr3ms  a/Q-i  gceannóidh/Vmif  tú/Pp2-s  é/Pp3ms  ./Fe </s><s> AN/Td-s  LABRADÓR/Ncmsc  De/Sp  bhunadh/Ncmsc"," Mhadra/Ncmsg"," Thalamh/Ncmsc|Ncfsc  an/Td-s  Éisc/Ncmpc  sa/Spa-s  19ú/Mo  céad/Ncmsc  é/Pp3ms  ./Fe </s><s> Faoi/Sp  dheireadh/Ncmsc  an/Td-s  chéid/Ncmsg  rinneadh/Vmis0  crosphórú/Ncmsc  idir/Sp  é/Pp3ms  agus/Cc  an/Td-s  tAimseadóir/Ncmsc  Mín/Npmsg  agus/Cc  an/Td-s"
"doc#3119","an/Td-s  tAimseadóir/Ncmsc  Mín/Npmsg  agus/Cc  an/Td-s  tAimseadóir/Ncmsc  Fionnachas/Ncmsc  agus/Cc  Spáinnéar/Ncmsc  Uisce/Npmsg|Npfsg  cheantar/Ncmpg  an/Td-s  Tweed/Npmsc  ./Fe </s><s> Ach/Cs  i/Sp  ndeireadh/Ncmsc  báire/Ncmsg  is/Wpri  ó/Sp"," mhadra/Ncmsc"," an/Td-s  Tiarna/Ncmsg  Malmesbury/Npmsc  ''/Fa  Tramp/Npmsc  ''/Fa  iad/Pp3-p  na/Td-p  Labradóir/Ncmsc  ./Fe </s><s> É/Pp3ms  cliste/Av|Aqp  ,/Fi  aoibh/Ncfsc  mhaith/Aq-fsc  air/Pr3ms  ,/Fi  agus/Cc  is/Cc  maith/Vmm-2s  leis/Sp  an/Td-s  Duine/Ncmsc  a/Sp  shásamh/Nv  ./Fe </s>"
"doc#3119",",/Fi  aoibh/Ncfsc  mhaith/Aq-fsc  air/Pr3ms  ,/Fi  agus/Cc  is/Cc  maith/Vmm-2s  leis/Sp  an/Td-s  Duine/Ncmsc  a/Sp  shásamh/Nv  ./Fe </s><s> Cineálta/Aqc  mín/Aqp  mánla/Aqp  ./Fe </s><s> É/Pp3ms  umhal/Aqp  díocasach/Aqp  ./Fe </s><s> An-éileamh/Ncmsc  air/Pr3ms  mar/Sp"," mhadra/Ncmsc"," a/Q-r  thabharfadh/Vmc  cúnamh/Ncmsc  do/Sp  dhaoine/Ncmpc  a/Q-p|Q-i|Q-r  gortaíodh/Vmis0  nó/Cc  a/Q-r  bheadh/Vmc  i/Sp  mbaol/Ncmsc  a/Sp  maraithe/Nv--g  ./Fe </s><s> Mar/Cs  go/Cs  bhfuil/Vmip---d  srón/Ncfsc  ghéar/Aq-fsc  air/Pr3ms  agus/Cc  gur/Wpdi|Wsdi  furasta/Aqp  é/Pp3ms"
"doc#3119","láidir/Aq-msc  air/Pr3ms  ./Fe </s><s> An/Td-s  t-ucht/Ncmsc  leathan/Aq-msc  agus/Cc  pluc/Vmm-2s  ann/Pr3ms  ./Fe </s><s> Eireaball/Ncmsc  bunramhar/Aq-msc  barrchaol/Ncmsc  air/Pr3ms  agus/Cc  fionnadh/Vmis0  dlúth/Ncmsc  air/Pr3ms  a/Q-r  chuirfeadh/Vmc"," madra/Ncmsc"," uisce/Ncmsg  i/Sp  gcuimhne/Ncfsc  duit/Pr2-s  ./Fe </s><s> Gan/Sp  ach/Cs  fionnadh/Vmis0  giortach/Aqp  crua/Aqp  ar/Sp  a/Dp3ms  cholainn/Ncfsc  ./Fe </s><s> É/Pp3ms  dubh/Aqp|Ncmsc  ,/Fi  buí/Aqp  nó/Cc  ruadhonn/Ncmsc  dorcha/Aqp  ./Fe </s><s> An-éileamh/Ncmsc  air/Pr3ms  mar/Sp"
"doc#3119","sé/Pp3mss  ach/Cs  d''/Q  fhéadfadh/Vmc  sé/Mc|Pp3mss  a/Sp  bheith/Nv  bán/Aqp  freisin/Rg  ./Fe </s><s> Sciotar/Vmip0|Vmm-0  an/Td-s  t-eireaball/Ncmsc  de/Pr3ms  go/Ua  hiondúil/Aqp  ./Fe </s><s> Is/Wp-i  breá/Aqp  an/Td-s  chuideachta/Ncfsc  é/Pp3ms  agus/Cc  is/Wpri"," madra/Ncmsc"," maith/Aq-msc  faire/Nv|Ncfsc|Ncfsg  é/Pp3ms  ./Fe </s><s> Neart/Ncmsc  aclaíochta/Ncfsg  uaidh/Pr3ms  ach/Cs  gan/Sp  ach/Cs  beagán/Ncmsc  grúmaeireachta/Av  ./Fe </s><s> Is/Wp-i  minic/Rg|Aqp  a/Q-r  bhuaileann/Vmip  an/Td-s  ailse/Ncfsc  é/Pp3ms  ./Fe </s><s> Má/Cs  bhíonn/Vmig  sé/Pp3mss"
"doc#3119","daoine/Ncmpc  áirithe/Aqp|Av  go/Q-s  raibh/Vmis---d|Vmsp  sé/Pp3mss  ann/Pr3ms  tuairim/Ncfsc  na/Td-s  bliana/Ncfsg  1000/Mn  A.D./Y  ach/Cs  síleann/Vmip  a/Sp  thuilleadh/Nv  daoine/Ncmpc|Ncmpg  gur/Wpdi|Wsdi  crosphórú/Ncmsc  a/Q-p|Q-i|Q-r  rinneadh/Vmis0  idir/Sp"," Madraí/Ncmpc"," Fiaigh/Npmsc  Weimar/Vmis1p  agus/Cc  Pointéirí/Ncmpc  ./Fe </s><s> Bhí/Vmis  an/Td-s  cineál/Ncmsc  seo/Dd  madra/Ncmsc  san/Spa-s  Ungáir/Npfsc  san/Dd  18ú/Mo  céad/Ncmsc  ./Fe </s><s> Is/Cc  maith/Vmm-2s  a/Q-r  chuireann/Vmip  sé/Pp3mss  lorg/Ncmsc|Nv  giorriacha/Ncmpg|Ncmpc  nó/Cc"
"doc#3119","ach/Cs  síleann/Vmip  a/Sp  thuilleadh/Nv  daoine/Ncmpc|Ncmpg  gur/Wpdi|Wsdi  crosphórú/Ncmsc  a/Q-p|Q-i|Q-r  rinneadh/Vmis0  idir/Sp  Madraí/Ncmpc  Fiaigh/Npmsc  Weimar/Vmis1p  agus/Cc  Pointéirí/Ncmpc  ./Fe </s><s> Bhí/Vmis  an/Td-s  cineál/Ncmsc  seo/Dd"," madra/Ncmsc"," san/Spa-s  Ungáir/Npfsc  san/Dd  18ú/Mo  céad/Ncmsc  ./Fe </s><s> Is/Cc  maith/Vmm-2s  a/Q-r  chuireann/Vmip  sé/Pp3mss  lorg/Ncmsc|Nv  giorriacha/Ncmpg|Ncmpc  nó/Cc  fianna/Ncmpc  ./Fe </s><s> É/Pp3ms  beo/Ncmsc|Aqp  cliste/Av|Aqp  agus/Cc  má/Cs  thraenáiltear/Vmip0  é/Pp3ms  beidh/Vmif  sé/Pp3mss"
"doc#3119","le/Sp  déanamh/Nv  ar/Sp  a/Dp3ms  chuid/Ncfsc  fionnaidh/Ncmsg  ./Fe </s><s> AN/Td-s  POINTÉIR/Ncmsc  GEARRFHIONNAIDH/Ncmsg  GEARMÁNACH/Npmsc  De/Sp  bhunadh/Ncmsc  Pointéirí/Ncmpc  Spáinneacha/Aq--pc  agus/Cc"," Madraí/Ncmpc"," Fola/Ncfpg|Ncfsg  é/Pp3ms  agus/Cc  cuireann/Vmip  sé/Mc|Pp3mss  stiúir/Ncfsc  air/Pr3ms  féin/Px  agus/Cc  cuireann/Vmip  sé/Pp3mss  lorg/Ncmsc  na/Td-s  creiche/Ncfsg  trí/Sp  bholaíocht/Ncfsc  ./Fe </s><s> Faoin/Spa-s  19ú/Mo  céad/Ncmsc  ní/Qn  raibh/Vmis---n  sé/Pp3mss  chomh/Ri"
"doc#3119","air/Pr3ms  ./Fe </s><s> É/Pp3ms  dúdhonn/Ncmsc  ,/Fi  dubh/Aqp  ,/Fi  nó/Cc  ceachtar/Pi  den/Spa-s  dá/Spp-s  dhath/Ncmsc  sin/Dd  agus/Cc  iad/Pp3-p  breac/Ncmsc|Aqp  le/Sp  spotaí/Ncmpc  bána/Aq--pc  ./Fe </s><s> Is/Wp-i  minic/Rg|Aqp  an/Td-s  t-eireaball/Ncmsc  sciota/Av  de/Pr3ms  ./Fe </s><s>","Madra/Ncmsc"," fuinniúil/Aq-msc  é/Pp3ms  a/Q-i  dtaitníonn/Vmip  obair/Ncfsc  leis/Pr3ms  ./Fe </s><s> Comhluadar/Ncmsc  dea-chroíoch/Ns-s  é/Pp3ms  ./Fe </s><s> Peata/Ncmsc  maith/Aq-msc  é/Pp3ms  agus/Cc  ní/Qn  bhíonn/Vmig---n  mórán/Ncmsc  grúmaeireachta/Av"
"doc#3119","an/Td-s  Dalmáit/Npmsc  ?/Fq </s><s> Nó/Cc  b''/Ws-i  fhéidir/Ns-s  gurbh/Wsdi  ón/Spa-s  Oirthear/Ncmsc  nó/Cc  ón/Spa-s  Éigipt/Npfsc  nó/Cc  ón/Spa-s  nGréig/Npfsc  féin/Px  é/Pp3ms  ?/Fq </s><s> Thionlacadh/Vmih  sé/Pp3mss  carráistí/Ncmpc  san/Dd  18ú/Mo  céad/Ncmsc  ./Fe </s><s>","Madra/Ncmsc"," beo/Aqp  é/Pp3ms  a/Q-r  bhíonn/Vmig  dírithe/Nv--g  ar/Sp  an/Td-s  saol/Ncmsc  thart/Rd  air/Pr3ms  ./Fe </s><s> Ní/Qn  bhíonn/Vmig---n  sé/Pp3mss  cúthail/Aq-msc  ná/Cc  bagrach/Aqp  ach/Cs  oiread/Ns-s  ./Fe </s><s> É/Pp3ms  fuinniúil/Aqp  díograiseach/Aqp  ./Fe </s>"
"doc#3119","ní/Ncmsg|Ncmsc|Ncfsg|Ncfsc|Nv|Wp-in  foláir/Ns-s  fuinneamh/Ncmpg|Ncmsc  a/Sp  bheith/Nv  sa/Spa-s  té/Pi  ar/Sp|Wpsi|Wssi|Ws-q|Wsdq  leis/Pr3ms|Sp  é/Pp3ms  ./Fe </s><s> É/Pp3ms  lách/Aqp  cineálta/Aqp  freisin/Rg  ./Fe </s><s> Neart/Ncmsc  aclaíochta/Ncfsg  uaidh/Pr3ms  ./Fe </s><s> Féach/Vmm-2s  an/Qq  bhfuil/Vmip---d  sé/Pp3mss  bodhar/Aq-msc  ./Fe </s><s>","MADRA/Ncmsc"," FIAIGH/Ncfsc  WEIMAR/Vmis1p </s><s> Is/Us  dócha/Aqc  gur/Wpdi|Wsdi  in/Sp  Weimar/Vmis1p  na/Td-s  Gearmáine/Npf-g  a/Q-r  tháinig/Vmis  sé/Pp3mss  chun/Sp  cinn/Ncmsg  trí/Sp  Mhadraí/Ncmpc  Fola/Ncfpg|Ncfsg  a/Dp3ms  chrosphórú/Ncmsc  leis/Sp  na/Td-p  Pointéirí/Ncmpc"
"doc#3119","uaidh/Pr3ms  ./Fe </s><s> Féach/Vmm-2s  an/Qq  bhfuil/Vmip---d  sé/Pp3mss  bodhar/Aq-msc  ./Fe </s><s> MADRA/Ncmsc  FIAIGH/Ncfsc  WEIMAR/Vmis1p </s><s> Is/Us  dócha/Aqc  gur/Wpdi|Wsdi  in/Sp  Weimar/Vmis1p  na/Td-s  Gearmáine/Npf-g  a/Q-r  tháinig/Vmis  sé/Pp3mss  chun/Sp  cinn/Ncmsg  trí/Sp"," Mhadraí/Ncmpc"," Fola/Ncfpg|Ncfsg  a/Dp3ms  chrosphórú/Ncmsc  leis/Sp  na/Td-p  Pointéirí/Ncmpc  agus/Cc  leis/Sp  na/Td-p  gadhair/Ncmpc  fhiaigh/Ncfsc  áitiúla/Aq-fsg  ./Fe </s><s> Síleann/Vmip  cuid/Ncfsc  de/Sp  na/Td-p  daoine/Ncmpc  go/Cs  mb''/Ws-i  fhéidir/Ns-s  gur/Wpdi|Wsdi  só/Ncmsc"
"doc#3119","na/Td-p  gadhair/Ncmpc  fhiaigh/Ncfsc  áitiúla/Aq-fsg  ./Fe </s><s> Síleann/Vmip  cuid/Ncfsc  de/Sp  na/Td-p  daoine/Ncmpc  go/Cs  mb''/Ws-i  fhéidir/Ns-s  gur/Wpdi|Wsdi  só/Ncmsc  ar/Wpsi|Wssi|Ws-q|Wsdq  an/Wp-q|Wpdq  m/Xx  Brachen/Npmsc  Naomh/Npfsg|Npmsg  Hubertus/Npmsc  dubh/Aq-msc  (/F  cineál/Ncmsc"," madra/Ncmsg"," )/F  é/Pp3ms  nach/Wprin  bhfuil/Vmip---d  ann/Pr3ms  anois/Rg  ./Fe </s><s> I/Mr  dtús/Ncmsc  an/Td-s  19ú/Mo  céad/Ncmsc  a/Q-r  tháinig/Vmis  sé/Pp3mss  chun/Sp  cinn/Ncmsg  ./Fe </s><s> É/Pp3ms  misniúil/Aqp  lách/Aqp  umhal/Aqp  agus/Cc  is/Wpri  cosantóir/Ncmsc  maith/Aq-msc  é/Pp3ms  má/Cs"
"doc#3119","./Fe </s><s> BROCAIRE/Ncmsc  AIREDALE/Xx  Chun/Sp  fiach/Nv  a/Sp  dhéanamh/Nv  ar/Sp  dhobharchúnna/Ncmpc  a/Q-p|Q-i|Q-r  tógadh/Vmis0  é/Pp3ms  in/Sp  Yorkshire/Npmsc  trí/Ncmsg  chrosphórú/Ncmsc|Ncmsg  a/Sp  dhéanamh/Nv  ar/Sp  an/Td-s"," Madra/Ncmsc"," Giorria/Ncmsg  Breatnach/Npmsg|Npmsc  leis/Sp  an/Td-s  Madra/Ncmsc  Dobharchú/Ncmsg  agus/Cc  leis/Sp  an/Td-s  mBrocaire/Ncmsg  Gallda/Npmsg|Npmsc  ./Fe </s><s> Thug/Vmis  Gadharchumann/Vmip  Shasana/Npfsc  aitheantas/Ncmpg  dó/Pr3ms  in/Sp"
"doc#3119","a/Sp  dhéanamh/Nv  ar/Sp  dhobharchúnna/Ncmpc  a/Q-p|Q-i|Q-r  tógadh/Vmis0  é/Pp3ms  in/Sp  Yorkshire/Npmsc  trí/Ncmsg  chrosphórú/Ncmsc|Ncmsg  a/Sp  dhéanamh/Nv  ar/Sp  an/Td-s  Madra/Ncmsc  Giorria/Ncmsg  Breatnach/Npmsg|Npmsc  leis/Sp  an/Td-s"," Madra/Ncmsc"," Dobharchú/Ncmsg  agus/Cc  leis/Sp  an/Td-s  mBrocaire/Ncmsg  Gallda/Npmsg|Npmsc  ./Fe </s><s> Thug/Vmis  Gadharchumann/Vmip  Shasana/Npfsc  aitheantas/Ncmpg  dó/Pr3ms  in/Sp  1879./Mn </s><s> Peata/Ncmsc  beo/Aqp  spraíúil/Aqp  é/Pp3ms  ./Fe </s><s> É/Pp3ms"
"doc#3119","leis/Sp  an/Td-s  mBrocaire/Ncmsg  Gallda/Npmsg|Npmsc  ./Fe </s><s> Thug/Vmis  Gadharchumann/Vmip  Shasana/Npfsc  aitheantas/Ncmpg  dó/Pr3ms  in/Sp  1879./Mn </s><s> Peata/Ncmsc  beo/Aqp  spraíúil/Aqp  é/Pp3ms  ./Fe </s><s> É/Pp3ms  lách/Aqp  dílis/Aqp  agus/Cc  is/Wpri"," madra/Ncmsc"," maith/Aq-msc  faire/Nv|Ncfsc|Ncfsg  é/Pp3ms  ./Fe </s><s> Bheadh/Vmc  sé/Pp3mss  ina/Spp-s  rálach/Ncmsc  mura/Cs  gcuirfí/Vmc-0  smacht/Ncmsc  air/Pr3ms  ./Fe </s><s> É/Pp3ms  muiníneach/Aqp  as/Sp|Pr3ms  féin/Px  agus/Cc  a/Dp3ms  mheon/Ncmsc  dírithe/Av  ar/Sp  an/Td-s  saol/Ncmsc  thart/Rd  air/Pr3ms"
"doc#3119","bliain/Ncfsc  ./Fe </s><s> Ba/Ws-i  é/Pp3ms  peata/Ncmsc  na/Td-p  bhFarónna/Ncmpc  é/Pp3ms  agus/Cc  tá/Vmip  sé/Pp3mss  léirithe/Av  ar/Sp  a/Dp3-p  gcuid/Ncfsc  tuamaí/Ncmpg  ./Fe </s><s> Ceannaithe/Ncmpc|Av|Ncfpc  a/Q-r  thug/Vmis  go/Sp  Málta/Npmsc  agus/Cc  go dtí/Spc  an/Td-s  Ghréig/Npfsc  é/Pp3ms  ./Fe </s><s>","Madra/Ncmsc"," Coiníní/Ncmpg  a/Q-r  thugtar/Vmip0  air/Pr3ms  ar/Sp  oileáin/Ncmpc  Mhálta/Npmsg  agus/Cc  Ghozó/Npmsc  ./Fe </s><s> É/Pp3ms  airdeallach/Aqp  cliste/Av|Aqp  lách/Aqp  spraíúil/Aqp  agus/Cc  ceanúil/Aqp  ar/Sp  dhaoine/Ncmpc  ./Fe </s><s> Leis/Sp  an/Td-s"
"doc#3119","le/Sp  déanamh/Nv  air/Pr3ms  ./Fe </s><s> Ní/Qn  thaitníonn/Vmip---n  saol/Ncmsc  na/Td-s  cathrach/Ncfsg  leis/Pr3ms  ./Fe </s><s> Bíonn/Vmig  sé/Pp3mss  sásta/Aqp  le/Sp  formhór/Ncmsc  na/Td-p  n-/U  aeráidí/Ncfpc  ./Fe </s><s> AN/Td-s  SÍPÉIR/Ncmsc  BEILGEACH/Ncfsc  Bhíodh/Vmih"," madraí/Ncmpc"," a/Q-r  bhí/Vmis  cosúil/Aqp  leis/Pr3ms|Sp  ag/Sp  seoladh/Vmis0  agus/Cc  ag/Sp  cosaint/Nv  caorach/Ncfsg|Ncfpg  sa/Spa-s  Bheilg/Npfsc  ar feadh/Spc  na/Td-p  gcéadta/Ncmpc  bliain/Ncfsc  ./Fe </s><s> Nuair/Cs  a/Q-p|Q-i|Q-r  rinneadh/Vmis0  fálú/Nv  ar/Sp  an/Td-s"
"doc#3119","siad/Pp3-ps  aireach/Aqp  ní/Qn  bhíonn/Vmig---n  siad/Pp3-ps  faiteach/Aqp  ná/Cc  ionsaitheach/Aqp  ./Fe </s><s> Instinn/Vmih1s  láidir/Npmsc|Ncmsc  seolta/Av|Aqp  caorach/Ncfsg|Ncfpg  agus/Cc  gardála/Nv--g  iontu/Pr3-p  ./Fe </s><s> Déantar/Vmm-0|Vmip0"," madraí/Ncmpc"," póilíní/Ncmpg  ,/Fi  madraí/Ncmpc  airm/Ncmsg  agus/Cc  madraí/Ncmpc  faire/Ncfsg  díobh/Pr3-p  ar/Wpsi|Wssi|Ws-q|Wsdq  an/Wp-q|Wpdq  Mór-Roinn/Xx  ./Fe </s><s> Iad/Pp3-p  colgach/Aqp  mura/Cs  mbíonn/Vmig  cleachtadh/Vmis0  ag/Sp  an/Wp-q|Wpdq  té/Pi  ar/Sp|Wpsi|Wssi|Ws-q|Wsdq  leis/Pr3ms|Sp  iad/Pp3-p  ar/Sp"
"doc#3119","ní/Qn  bhíonn/Vmig---n  siad/Pp3-ps  faiteach/Aqp  ná/Cc  ionsaitheach/Aqp  ./Fe </s><s> Instinn/Vmih1s  láidir/Npmsc|Ncmsc  seolta/Av|Aqp  caorach/Ncfsg|Ncfpg  agus/Cc  gardála/Nv--g  iontu/Pr3-p  ./Fe </s><s> Déantar/Vmm-0|Vmip0  madraí/Ncmpc  póilíní/Ncmpg  ,/Fi"," madraí/Ncmpc"," airm/Ncmsg  agus/Cc  madraí/Ncmpc  faire/Ncfsg  díobh/Pr3-p  ar/Wpsi|Wssi|Ws-q|Wsdq  an/Wp-q|Wpdq  Mór-Roinn/Xx  ./Fe </s><s> Iad/Pp3-p  colgach/Aqp  mura/Cs  mbíonn/Vmig  cleachtadh/Vmis0  ag/Sp  an/Wp-q|Wpdq  té/Pi  ar/Sp|Wpsi|Wssi|Ws-q|Wsdq  leis/Pr3ms|Sp  iad/Pp3-p  ar/Sp  mhadraí/Ncmpc  ./Fe </s><s> An/Td-s"
"doc#3119","ná/Cc  ionsaitheach/Aqp  ./Fe </s><s> Instinn/Vmih1s  láidir/Npmsc|Ncmsc  seolta/Av|Aqp  caorach/Ncfsg|Ncfpg  agus/Cc  gardála/Nv--g  iontu/Pr3-p  ./Fe </s><s> Déantar/Vmm-0|Vmip0  madraí/Ncmpc  póilíní/Ncmpg  ,/Fi  madraí/Ncmpc  airm/Ncmsg  agus/Cc"," madraí/Ncmpc"," faire/Ncfsg  díobh/Pr3-p  ar/Wpsi|Wssi|Ws-q|Wsdq  an/Wp-q|Wpdq  Mór-Roinn/Xx  ./Fe </s><s> Iad/Pp3-p  colgach/Aqp  mura/Cs  mbíonn/Vmig  cleachtadh/Vmis0  ag/Sp  an/Wp-q|Wpdq  té/Pi  ar/Sp|Wpsi|Wssi|Ws-q|Wsdq  leis/Pr3ms|Sp  iad/Pp3-p  ar/Sp  mhadraí/Ncmpc  ./Fe </s><s> An/Td-s  Groenendael/Npmsc  (/F  1/Mn  )/F  :/Fi  é/Pp3ms"
"doc#3119","póilíní/Ncmpg  ,/Fi  madraí/Ncmpc  airm/Ncmsg  agus/Cc  madraí/Ncmpc  faire/Ncfsg  díobh/Pr3-p  ar/Wpsi|Wssi|Ws-q|Wsdq  an/Wp-q|Wpdq  Mór-Roinn/Xx  ./Fe </s><s> Iad/Pp3-p  colgach/Aqp  mura/Cs  mbíonn/Vmig  cleachtadh/Vmis0  ag/Sp  an/Wp-q|Wpdq  té/Pi  ar/Sp|Wpsi|Wssi|Ws-q|Wsdq  leis/Pr3ms|Sp  iad/Pp3-p  ar/Sp"," mhadraí/Ncmpc"," ./Fe </s><s> An/Td-s  Groenendael/Npmsc  (/F  1/Mn  )/F  :/Fi  é/Pp3ms  dubh/Aqp|Ncmsc  agus/Cc  b''/Ws-i  fhéidir/Ns-s  sceada/Ncfpc  beaga/Aq--pc  bána/Aq--pc  tríd/Sp  an/Td-s  dubh/Ncmsc  ./Fe </s><s> An/Td-s  Tervueren/Npmsc  (/F  2/Mn  )/F  :/Fi  rua/Npmsc  ,/Fi  buídhonn/Ncmsc  nó/Cc  liath/Aqp|Vmis|Ncmsc  agus/Cc"
"doc#3119","fearacht/Sp  an/Td-s  Tervueren/Npmsc  ach/Cs  fionnadh/Vmis0  giortach/Aqp  air/Pr3ms  ./Fe </s><s> An/Td-s  Laekenois/Npmsc  (/F  4/Mn  )/F  :/Fi  fionnadh/Vmis0  tur/Aqp  guaireach/Aqp  air/Pr3ms  ./Fe </s><s> Is/Cc|Wp-i  mar/Sp  a/Dp3ms  chéile/Ncmsc  mórán/Ncmsc  na/Td-p"," madraí/Ncmpc"," seo/Dd  agus/Cc  níl/Vmip---n  le/Sp  déanamh/Nv  agat/Pr2-s  ach/Cs  an/Td-s  cineál/Ncmsc  fionnaidh/Ncmsg  a/Q-r  thaitníonn/Vmip  leat/Pr2-s  a/Sp  roghnú/Nv  ./Fe </s><s> Neart/Ncmsc  aclaíochta/Ncfsg  uathu/Pr3-p  agus/Cc  is/Cc  maith/Vmm-2s  leo/Pr3-p"
"doc#3119","a/Q-r  thaitníonn/Vmip  leat/Pr2-s  a/Sp  roghnú/Nv  ./Fe </s><s> Neart/Ncmsc  aclaíochta/Ncfsg  uathu/Pr3-p  agus/Cc  is/Cc  maith/Vmm-2s  leo/Pr3-p  an/Td-s  saol/Ncmsc  amuigh/Rd  faoin/Spa-s  spéir/Ncfsc  ./Fe </s><s> AN/Td-s  tALSÁISEACH/Ncmsc"," Madra/Ncmsg"," de/Sp  bhunadh/Ncmsc  na/Td-s  Gearmáine/Npf-g  é/Pp3ms  seo/Dd  ./Fe </s><s> Sheoladh/Vmih  sé/Pp3mss  beithígh/Ncmpc  agus/Cc  dhéanadh/Vmih  sé/Mc|Pp3mss  obair/Ncfsc  feirme/Ncfsg  agus/Cc  ba/Wsri  mhadra/Ncmsc  faire/Ncfsg  é/Pp3ms  ./Fe </s><s> É/Pp3ms  an-chliste/Aqp"
"doc#3119","spéir/Ncfsc  ./Fe </s><s> AN/Td-s  tALSÁISEACH/Ncmsc  Madra/Ncmsg  de/Sp  bhunadh/Ncmsc  na/Td-s  Gearmáine/Npf-g  é/Pp3ms  seo/Dd  ./Fe </s><s> Sheoladh/Vmih  sé/Pp3mss  beithígh/Ncmpc  agus/Cc  dhéanadh/Vmih  sé/Mc|Pp3mss  obair/Ncfsc  feirme/Ncfsg  agus/Cc  ba/Wsri"," mhadra/Ncmsc"," faire/Ncfsg  é/Pp3ms  ./Fe </s><s> É/Pp3ms  an-chliste/Aqp  iontaofa/Aqp  má/Cs  thógtar/Vmip0  i/Sp  gceart/Ncmsc  é/Pp3ms  ina/Spp-s  choileán/Ncmsc  dó/Pr3ms  ./Fe </s><s> É/Pp3ms  mothálach/Aqp  ach/Cs  gan/Sp  a/Sp  bheith/Nv  faiteach/Aqp  ./Fe </s><s> Aireach/Aqp  agus/Cc"
"doc#3119","an-ghrúmaeireacht/Ncmsc  a/Sp  dhéanamh/Nv  ar/Sp  na/Td-p  cinn/Ncmpc  ar/Wpsi|Wssi|Ws-q|Wsdq  a/Q-i  mbíonn/Vmig  fionnadh/Ncmsc  fada/Aqp  ./Fe </s><s> D''/Q  fhéadfadh/Vmc  sé/Pp3mss  go/Cs  mbeadh/Vmc  diospláise/Ncfsg  chorróige/Ncfsg  air/Pr3ms  ./Fe </s><s>","MADRAÍ/Ncmpc"," MÓRA/Aq--pc </s><s> Ibizan/Npmsc  Hound/Npmsc  =/Xx  An/Td-s  Cú/Ncmsc  Ibíteach/Ncfsc </s><s> Hamiltonstovare/Xx  =/Xx  An/Wp-q|Wpdq  tAmaltúnstóvar/Xx </s><s> Bouvier/Npmsc  des/Ncfsc  Flandres/Npmsc  =/Xx  An/Td-s  Gadhar/Ncmsc  Stoic/Ncmsg"
"doc#3119","An/Wp-q|Wpdq  tAmaltúnstóvar/Xx </s><s> Bouvier/Npmsc  des/Ncfsc  Flandres/Npmsc  =/Xx  An/Td-s  Gadhar/Ncmsc  Stoic/Ncmsg  Flóndrach/Aq </s><s> Chesapeake/Xx  Bay/Npmsc  Retriever/Npmsc  =/Xx  Aimseadóir/Ncmsc  Chesapeake/Xx </s><s>","MADRAÍ/Ncmpc"," MÓRA/Aq--pc </s><s> Curly/Npmsc  Coated/Npmsc  Retriever/Npmsc  =/Xx  An/Td-s  tAimseadóir/Ncmsc  Fionnachas/Ncmsc </s><s> Large/Npmsc  Munsterlander/Ncfsc  =/Xx  An/Td-s  Munsterlander/Ncfsc  Mór/Npfsc </s><s> German/Npmsc"
"doc#3119","Mór/Npfsc </s><s> German/Npmsc  Wirehaired/Xx  Pointer/Npmsc  =/Xx  An/Td-s  Pointéir/Ncmsc  Guaireach/Npmsc  Gearmánach/Npmsc </s><s> Flat/Npmsc  Coated/Npmsc  Retriever/Npmsc  =/Xx  An/Td-s  tAimseadóir/Ncmsc  Mín/Npmsg </s><s>","MADRA/Ncmsc"," SLÉIBHE/Ncmsg  BHEIRN/Npfsg|Npmsg  I/Mr  ndeireadh/Ncmsc  an/Td-s  19ú/Mo  céad/Ncmsc  rinneadh/Vmis0  ceithre/Mc  chineál/Ncmsc  éagsúla/Aq--pc  madraí/Ncmpc|Ncmpg  de/Sp  Mhadraí/Ncmpc  Sléibhe/Ncmsg  na/Td-s  hEilvéise/Npf-g  ./Fe </s><s> Ba/Ws-i  é/Pp3ms"
"doc#3119","Coated/Npmsc  Retriever/Npmsc  =/Xx  An/Td-s  tAimseadóir/Ncmsc  Mín/Npmsg </s><s> MADRA/Ncmsc  SLÉIBHE/Ncmsg  BHEIRN/Npfsg|Npmsg  I/Mr  ndeireadh/Ncmsc  an/Td-s  19ú/Mo  céad/Ncmsc  rinneadh/Vmis0  ceithre/Mc  chineál/Ncmsc  éagsúla/Aq--pc"," madraí/Ncmpc|Ncmpg"," de/Sp  Mhadraí/Ncmpc  Sléibhe/Ncmsg  na/Td-s  hEilvéise/Npf-g  ./Fe </s><s> Ba/Ws-i  é/Pp3ms  Madra/Ncmsc  sléibhe/Ncmsg  Bheirn/Npfsg|Npmsg  an/Td-s  cineál/Ncmsc  ba/Wsri  mhó/Aqc|Aqp  a/Q-r  raibh/Vmis---n  éileamh/Ncmsc  air/Pr3ms  ./Fe </s><s> Sheoladh/Vmih  sé/Pp3mss  caoirigh/Ncfpc"
"doc#3119","Retriever/Npmsc  =/Xx  An/Td-s  tAimseadóir/Ncmsc  Mín/Npmsg </s><s> MADRA/Ncmsc  SLÉIBHE/Ncmsg  BHEIRN/Npfsg|Npmsg  I/Mr  ndeireadh/Ncmsc  an/Td-s  19ú/Mo  céad/Ncmsc  rinneadh/Vmis0  ceithre/Mc  chineál/Ncmsc  éagsúla/Aq--pc  madraí/Ncmpc|Ncmpg  de/Sp"," Mhadraí/Ncmpc"," Sléibhe/Ncmsg  na/Td-s  hEilvéise/Npf-g  ./Fe </s><s> Ba/Ws-i  é/Pp3ms  Madra/Ncmsc  sléibhe/Ncmsg  Bheirn/Npfsg|Npmsg  an/Td-s  cineál/Ncmsc  ba/Wsri  mhó/Aqc|Aqp  a/Q-r  raibh/Vmis---n  éileamh/Ncmsc  air/Pr3ms  ./Fe </s><s> Sheoladh/Vmih  sé/Pp3mss  caoirigh/Ncfpc  agus/Cc  beithígh/Ncmpc"
"doc#3119","SLÉIBHE/Ncmsg  BHEIRN/Npfsg|Npmsg  I/Mr  ndeireadh/Ncmsc  an/Td-s  19ú/Mo  céad/Ncmsc  rinneadh/Vmis0  ceithre/Mc  chineál/Ncmsc  éagsúla/Aq--pc  madraí/Ncmpc|Ncmpg  de/Sp  Mhadraí/Ncmpc  Sléibhe/Ncmsg  na/Td-s  hEilvéise/Npf-g  ./Fe </s><s> Ba/Ws-i  é/Pp3ms"," Madra/Ncmsc"," sléibhe/Ncmsg  Bheirn/Npfsg|Npmsg  an/Td-s  cineál/Ncmsc  ba/Wsri  mhó/Aqc|Aqp  a/Q-r  raibh/Vmis---n  éileamh/Ncmsc  air/Pr3ms  ./Fe </s><s> Sheoladh/Vmih  sé/Pp3mss  caoirigh/Ncfpc  agus/Cc  beithígh/Ncmpc  ,/Fi  agus/Cc  d''/Q  iompraíodh/Vmih|Vmis0  sé/Pp3mss  éadaí/Ncmpc"
"doc#3119","misniúil/Aqp  ./Fe </s><s> É/Pp3ms  foighneach/Aqp  crua/Aqp  agus/Cc  ní/Qn  thagann/Vmip---n  faitíos/Ncmsc  ná/Cc  tuirse/Ncfsc  air/Pr3ms  ./Fe </s><s> Cuireann/Vmip  sé/Pp3mss  é/Pp3ms  féin/Px  i/Sp  bhfeiliúint/Nv  don/Spa-s  saol/Ncmsc  thart/Rd  air/Pr3ms  ./Fe </s><s>","Madra/Ncmsc"," maith/Aq-msc  faire/Ncfsc|Ncfsg  agus/Cc  oibre/Ncfsg  é/Pp3ms  ./Fe </s><s> Gotha/Ncmsc  an/Td-s  chineáltais/Ncmsg  air/Pr3ms  ./Fe </s><s> Na/Td-s  súile/Ncfsg  cruinn/Aq-msc  agus/Cc  iad/Pp3-p  dúbhuí/Ncmsc|Ns-s  nó/Cc  dath/Ncmsc  an/Td-s  ócair/Ncmsg  bhuí/Aqp  orthu/Pr3-p  ./Fe </s><s> Na/Td-p  cluasa/Ncfpc"
"doc#3119","diospláise/Ncfsg  chorróige/Ncfsg  air/Pr3ms  ./Fe </s><s> AN/Td-s  RÓTVAIDHLÉIR/Ncmsc  Dhéanadh/Vmih  sé/Pp3mss  fiach/Nv|Ncmsc  ar/Sp  thoirc/Ncmpc  allta/Aqp  sa/Spa-s  Mheánaois/Ncfsc  ./Fe </s><s> Scaitheamh/Ncmsc  ina/Spp-s  dhiaidh/Ns-s  sin/Dd"," madra/Ncmsc"," beithíoch/Ncmpg  ba/Wsri  ea/Pp3-s  é/Pp3ms  ./Fe </s><s> Tharraingíodh/Vmih  sé/Pp3mss  cairteacha/Ncfpc  beaga/Aq--pc  do/Sp  bhúistéirí/Ncmpc  agus/Cc  do/Sp  cheannaithe/Ncmpc|Ncfpc  beithíoch/Ncmpg  freisin/Rg  ./Fe </s><s> Ina/Npfsc"
"doc#3119","sé/Pp3mss  cairteacha/Ncfpc  beaga/Aq--pc  do/Sp  bhúistéirí/Ncmpc  agus/Cc  do/Sp  cheannaithe/Ncmpc|Ncfpc  beithíoch/Ncmpg  freisin/Rg  ./Fe </s><s> Ina/Npfsc  dhiaidh/Ns-s  sin/Dd  arís/Rg  bhíodh/Vmih  sé/Pp3mss  ina/Spp-s"," mhadra/Ncmsc"," póilíní/Ncmpg  ./Fe </s><s> É/Pp3ms  misniúil/Aqp  neamheaglach/Aqp  agus/Cc  muinín/Ncfsc  aige/Pr3ms  as/Sp|Pr3ms  féin/Px  ./Fe </s><s> Ní/Qn  bhíonn/Vmig---n  sé/Pp3mss  neirbhíseach/Aq-msc  ionsaitheach/Aq-msc  ná/Cc  oilbhéasach/Aqp"
"doc#3119","agus/Cc  muinín/Ncfsc  aige/Pr3ms  as/Sp|Pr3ms  féin/Px  ./Fe </s><s> Ní/Qn  bhíonn/Vmig---n  sé/Pp3mss  neirbhíseach/Aq-msc  ionsaitheach/Aq-msc  ná/Cc  oilbhéasach/Aqp  riamh/Rg  ./Fe </s><s> Is/Wp-i  furasta/Aqp  é/Pp3ms  a/Sp  thraenáil/Nv  mar/Cs  gur/Wpdi|Wsdi"," madra/Ncmsc"," faire/Ncfsg  ó/Sp  nádúr/Ncmsc  é/Pp3ms  ./Fe </s><s> É/Pp3ms  an-chliste/Aqp  ./Fe </s><s> Teastaíonn/Vmip  tógáil/Ncfsc  chéillí/Aqp  uaidh/Pr3ms  agus/Cc  é/Pp3ms  a/Sp  chur/Nv  i/Sp  dtaithí/Ncfsc  ar/Sp  dhaoine/Ncmpc  agus/Cc  é/Pp3ms  ina/Spp-s  choileán/Ncmsc  ./Fe </s>"
"doc#3119","garbh/Aqp  leacaithe/Av  ./Fe </s><s> Gan/Sp  an/Td-s  fionnadh/Ncmsc  le/Sp  cneas/Ncmsc  le/Sp  feiceáil/Nv  ./Fe </s><s> É/Pp3ms  dubh/Aqp|Ncmsc  agus/Cc  sceada/Ncfpc  cróna/Aq--pc  air/Pr3ms  ./Fe </s><s> Sciotar/Vmip0|Vmm-0  a/Dp3ms  eireaball/Ncmsc  go/Ua  hiondúil/Aqp  ./Fe </s><s>","Madra/Ncmsc"," an-láidir/Ncmsg  é/Pp3ms  agus/Cc  ba/Wsri  cheart/Aqp  go/Cs  mbeadh/Vmc  cleachtadh/Vmis0  ag/Sp  lucht/Ncmsc  a/Dp3ms  cheannaithe/Ncmpc|Ncfpc  ar/Sp  mhadraí/Ncmpc  ./Fe </s><s> Ní/Wp-in  foláir/Ns-s  tógáil/Ncfsc  mhaith/Aq-fsc  a/Sp  thabhairt/Nv"
"doc#3119","air/Pr3ms  ./Fe </s><s> Sciotar/Vmip0|Vmm-0  a/Dp3ms  eireaball/Ncmsc  go/Ua  hiondúil/Aqp  ./Fe </s><s> Madra/Ncmsc  an-láidir/Ncmsg  é/Pp3ms  agus/Cc  ba/Wsri  cheart/Aqp  go/Cs  mbeadh/Vmc  cleachtadh/Vmis0  ag/Sp  lucht/Ncmsc  a/Dp3ms  cheannaithe/Ncmpc|Ncfpc  ar/Sp"," mhadraí/Ncmpc"," ./Fe </s><s> Ní/Wp-in  foláir/Ns-s  tógáil/Ncfsc  mhaith/Aq-fsc  a/Sp  thabhairt/Nv  air/Pr3ms  ./Fe </s><s> Neart/Ncmsc  aclaíochta/Ncfsg  agus/Cc  caidreamh/Ncmsc  le/Sp  daoine/Ncmpc  uaidh/Pr3ms  ./Fe </s><s> PINSÉIR/Ncmsc  DOBERMANN/Vmip  Ba/Wsri  é/Pp3ms  Herr/Npmsc"
"doc#3119","uaidh/Pr3ms  ./Fe </s><s> PINSÉIR/Ncmsc  DOBERMANN/Vmip  Ba/Wsri  é/Pp3ms  Herr/Npmsc  Louis/Npmsg|Npmpg  Dobermann/Vmip  a/Q-r  chruthaigh/Vmis  an/Td-s  pór/Ncmsc  seo/Dd  sna/Spa-p  1880-idí/Xx  sa/Spa-s  Ghearmáin/Npfsc  ./Fe </s><s> Theastaigh/Vmis"," madra/Ncmsc"," leathmhór/Ncmpg  uaidh/Pr3ms  chun/Sp  é/Pp3ms  féin/Px  a/Sp  chosaint/Nv  agus/Cc  é/Pp3ms  ag/Sp  bailiú/Nv  cánacha/Ncfpc|Ncfpg  ./Fe </s><s> Is/Wp-i  amhlaidh/Rg  a/Dp3fs  chrosphóraigh/Ncfsc  sé/Ncmsg  an/Td-s  Rótvaidhléir/Ncmsc  ,/Fi"
"doc#3119","an/Td-s  Pinséir/Ncmsc  Gearmánach/Npmsc  ./Fe </s><s> É/Pp3ms  cliste/Av|Aqp  misniúil/Aqp  airdeallach/Aqp  dílis/Aqp  umhal/Aqp  muinteartha/Aqp  ./Fe </s><s> Bíonn/Vmig  sé/Pp3mss  san/Spa-s  airdeall/Ncmsc  de/Pr3ms  shíor/Aqp  ./Fe </s><s> Is/Wp-i  é/Pp3ms  an/Td-s"," madra/Ncmsc"," faire/Ncfsg  is/Wpri  fearr/Aqc  ar/Sp  domhan/Ncmsc  é/Pp3ms  ./Fe </s><s> Ní/Wp-in  bulaí/Ncmsc  é/Pp3ms  ach/Cs  mar/Sp  sin/Pd  féin/Px  ní/Qn  ghéillfidh/Vmif---n  sé/Mc|Pp3mss  má/Ncfsc  ionsaítear/Vmip0  é/Pp3ms  ./Fe </s><s> É/Pp3ms  roinnt/Ncfsc  leithleach/Aq-fsc  i láthair/Spc"
"doc#3119","ar/Sp  fad/Ncmsc  go/Ua  dalba/Aqp  ./Fe </s><s> Neart/Ncmsc  aclaíochta/Ncfsg  uaidh/Pr3ms  ./Fe </s><s> Coinnigh/Npmsc  smacht/Ncmpg  air/Pr3ms  ach/Cs  bí/Vmm-2s  féaráilte/Aqp  leis/Pr3ms  ./Fe </s><s> AN/Td-s  BRIÓIR/Ncfsc  Is/Wpri  dócha/Aqc  gurb/Wpdi  é/Pp3ms  an/Td-s"," madra/Ncmsc"," caorach/Ncfsg|Ncfpg  is/Wpri  sinsearaí/Aqc  é/Pp3ms  dá/Cs  bhfuil/Vmip---d  sa/Spa-s  Fhrainc/Npfsc  agus/Cc  an/Td-s  madra/Ncmsc  caorach/Ncfsg|Ncfpg  is/Wpri  mó/Aqc  éileamh/Ncmpg|Ncmsc|Nv  ann/Pr3ms  ./Fe </s><s> Seoladh/Vmis0  ,/Fi  faire/Nv|Ncfsc  agus/Cc  fiach/Nv|Ncmsc  a/Q-r  dhéanadh/Vmih"
"doc#3119","smacht/Ncmpg  air/Pr3ms  ach/Cs  bí/Vmm-2s  féaráilte/Aqp  leis/Pr3ms  ./Fe </s><s> AN/Td-s  BRIÓIR/Ncfsc  Is/Wpri  dócha/Aqc  gurb/Wpdi  é/Pp3ms  an/Td-s  madra/Ncmsc  caorach/Ncfsg|Ncfpg  is/Wpri  sinsearaí/Aqc  é/Pp3ms  dá/Cs  bhfuil/Vmip---d  sa/Spa-s  Fhrainc/Npfsc  agus/Cc  an/Td-s"," madra/Ncmsc"," caorach/Ncfsg|Ncfpg  is/Wpri  mó/Aqc  éileamh/Ncmpg|Ncmsc|Nv  ann/Pr3ms  ./Fe </s><s> Seoladh/Vmis0  ,/Fi  faire/Nv|Ncfsc  agus/Cc  fiach/Nv|Ncmsc  a/Q-r  dhéanadh/Vmih  sé/Pp3mss  fadó/Rg  ./Fe </s><s> Madra/Ncmsc  cliste/Av|Aqp  sonasach/Aqp  é/Pp3ms  nach/Qnq|Qnr  mbíonn/Vmig"
"doc#3119","is/Wpri  sinsearaí/Aqc  é/Pp3ms  dá/Cs  bhfuil/Vmip---d  sa/Spa-s  Fhrainc/Npfsc  agus/Cc  an/Td-s  madra/Ncmsc  caorach/Ncfsg|Ncfpg  is/Wpri  mó/Aqc  éileamh/Ncmpg|Ncmsc|Nv  ann/Pr3ms  ./Fe </s><s> Seoladh/Vmis0  ,/Fi  faire/Nv|Ncfsc  agus/Cc  fiach/Nv|Ncmsc  a/Q-r  dhéanadh/Vmih  sé/Pp3mss  fadó/Rg  ./Fe </s><s>","Madra/Ncmsc"," cliste/Av|Aqp  sonasach/Aqp  é/Pp3ms  nach/Qnq|Qnr  mbíonn/Vmig  neirbhíseach/Aqp  ná/Cc  ionsaitheach/Aqp  ./Fe </s><s> É/Pp3ms  an-mhothálach/Aqp  agus/Cc  má/Cs  thraenáiltear/Vmip0  é/Pp3ms  beidh/Vmif  sé/Pp3mss  umhal/Aq-msc  ./Fe </s>"
"doc#3119","ag/Sp  teastáil/Nv  uaidh/Pr3ms  ./Fe </s><s> Cuimhnigh/Vmm-2s  go/Cs  bhfuil/Vmip---d  instinn/Vmih1s  na/Td-s  faire/Ncfsc  ann/Pr3ms  agus/Cc  go/Cs  mbíonn/Vmig  laigí/Vmm-2p  súl/Ncfpg  agus/Cc  diospláise/Ncfsg  chorróige/Ncfsg  air/Pr3ms  ./Fe </s><s> AN/Td-s"," MADRA/Ncmsc"," FOLA/Ncfpg|Ncfsg  Síltear/Vmip0  gur/Wpdi|Wsdi  i dteannta/Spc  Liam/Npfsg|Npm-g|Npmsg|Npm-g  Concaire/Ncmsc  a/Q-p|Q-i|Q-r  tugadh/Vmis0  chun/Sp  na/Td-s  Breataine/Npfsg  an/Td-s  Madra/Ncmsg  Fola/Ncfpg|Ncfpc|Ncfsg  ./Fe </s><s> Síltear/Vmm-0|Vmip0  freisin/Rg  gurb/Wpdi  é/Pp3ms  Naomh/Npmsc  Hubert/Npmsg|Npmpg"
"doc#3119","súl/Ncfpg  agus/Cc  diospláise/Ncfsg  chorróige/Ncfsg  air/Pr3ms  ./Fe </s><s> AN/Td-s  MADRA/Ncmsc  FOLA/Ncfpg|Ncfsg  Síltear/Vmip0  gur/Wpdi|Wsdi  i dteannta/Spc  Liam/Npfsg|Npm-g|Npmsg|Npm-g  Concaire/Ncmsc  a/Q-p|Q-i|Q-r  tugadh/Vmis0  chun/Sp  na/Td-s  Breataine/Npfsg  an/Td-s"," Madra/Ncmsg"," Fola/Ncfpg|Ncfpc|Ncfsg  ./Fe </s><s> Síltear/Vmm-0|Vmip0  freisin/Rg  gurb/Wpdi  é/Pp3ms  Naomh/Npmsc  Hubert/Npmsg|Npmpg  a/Q-r  thóg/Vmis  an/Td-s  madra/Ncmsc  seo/Dd  ar/Sp  dtús/Ncmsc  san/Dd  8ú/Mo  céad/Ncmsc  chun/Sp  fiach/Nv  a/Sp  dhéanamh/Nv  ar/Sp  fhianna/Ncmpc  agus/Cc  gur/Q--s"
"doc#3119","gur/Wpdi|Wsdi  i dteannta/Spc  Liam/Npfsg|Npm-g|Npmsg|Npm-g  Concaire/Ncmsc  a/Q-p|Q-i|Q-r  tugadh/Vmis0  chun/Sp  na/Td-s  Breataine/Npfsg  an/Td-s  Madra/Ncmsg  Fola/Ncfpg|Ncfpc|Ncfsg  ./Fe </s><s> Síltear/Vmm-0|Vmip0  freisin/Rg  gurb/Wpdi  é/Pp3ms  Naomh/Npmsc  Hubert/Npmsg|Npmpg  a/Q-r  thóg/Vmis  an/Td-s"," madra/Ncmsc"," seo/Dd  ar/Sp  dtús/Ncmsc  san/Dd  8ú/Mo  céad/Ncmsc  chun/Sp  fiach/Nv  a/Sp  dhéanamh/Nv  ar/Sp  fhianna/Ncmpc  agus/Cc  gur/Q--s  lig/Vmm-2s|Vmis  a/Dp3ms  chuid/Ncfsc  manach/Ncmpg  don/Spa-s  mhadra/Ncmsc  pórú/Ncmsg  tar éis/Spc  bháis/Ncmsg  don/Spa-s  naomh/Ncmsc"
"doc#3119","gurb/Wpdi  é/Pp3ms  Naomh/Npmsc  Hubert/Npmsg|Npmpg  a/Q-r  thóg/Vmis  an/Td-s  madra/Ncmsc  seo/Dd  ar/Sp  dtús/Ncmsc  san/Dd  8ú/Mo  céad/Ncmsc  chun/Sp  fiach/Nv  a/Sp  dhéanamh/Nv  ar/Sp  fhianna/Ncmpc  agus/Cc  gur/Q--s  lig/Vmm-2s|Vmis  a/Dp3ms  chuid/Ncfsc  manach/Ncmpg  don/Spa-s"," mhadra/Ncmsc"," pórú/Ncmsg  tar éis/Spc  bháis/Ncmsg  don/Spa-s  naomh/Ncmsc  ./Fe </s><s> Madra/Ncmsc  mothálach/Aq-msc  é/Pp3ms  a/Q-r  bhíonn/Vmig  ceanúil/Aqp  ar/Sp  dhuine/Ncmsc  amháin/Aqp  ./Fe </s><s> É/Pp3ms  uasal/Ncmsc|Aqp  maorga/Aqp  ./Fe </s><s> É/Pp3ms  cúthail/Aqp  go/Ua  leor/Aqp  ./Fe </s>"
"doc#3119","ar/Sp  dtús/Ncmsc  san/Dd  8ú/Mo  céad/Ncmsc  chun/Sp  fiach/Nv  a/Sp  dhéanamh/Nv  ar/Sp  fhianna/Ncmpc  agus/Cc  gur/Q--s  lig/Vmm-2s|Vmis  a/Dp3ms  chuid/Ncfsc  manach/Ncmpg  don/Spa-s  mhadra/Ncmsc  pórú/Ncmsg  tar éis/Spc  bháis/Ncmsg  don/Spa-s  naomh/Ncmsc  ./Fe </s><s>","Madra/Ncmsc"," mothálach/Aq-msc  é/Pp3ms  a/Q-r  bhíonn/Vmig  ceanúil/Aqp  ar/Sp  dhuine/Ncmsc  amháin/Aqp  ./Fe </s><s> É/Pp3ms  uasal/Ncmsc|Aqp  maorga/Aqp  ./Fe </s><s> É/Pp3ms  cúthail/Aqp  go/Ua  leor/Aqp  ./Fe </s><s> Fearacht/Sp  gach/Dq  uile/Ns-s|Dq  mhadra/Ncmsc|Ncmsg  a/Q-r  chuireann/Vmip"
"doc#3119","don/Spa-s  naomh/Ncmsc  ./Fe </s><s> Madra/Ncmsc  mothálach/Aq-msc  é/Pp3ms  a/Q-r  bhíonn/Vmig  ceanúil/Aqp  ar/Sp  dhuine/Ncmsc  amháin/Aqp  ./Fe </s><s> É/Pp3ms  uasal/Ncmsc|Aqp  maorga/Aqp  ./Fe </s><s> É/Pp3ms  cúthail/Aqp  go/Ua  leor/Aqp  ./Fe </s><s> Fearacht/Sp  gach/Dq  uile/Ns-s|Dq"," mhadra/Ncmsc|Ncmsg"," a/Q-r  chuireann/Vmip  lorg/Ncmsc  na/Td-s  creiche/Ncfsg  lena/Spp-s  shrón/Ncfsc  bíonn/Vmig  sé/Pp3mss  bodhar/Aq-msc  go/Ua  sealadach/Aqp  fad/Ncmpg|Ncmsc  a/Q-r  bhíonn/Vmig  sé/Pp3mss  ag/Sp  fiach/Nv  ./Fe </s><s> Cloigeann/Ncmsc  caol/Aq-msc  air/Pr3ms  ar/Wpsi|Wssi|Ws-q|Wsdq  a/Q-i"
"doc#3119","ná/Cc  aon/Dq  airde/Ncfpc|Ncfsc  chinnte/Aqp  ann/Pr3ms </s><s> Faoi/Sp  dheireadh/Ncmsc  an/Td-s  16ú/Mo  céad/Ncmsc  bhí/Vmis  spáinnéir/Ncmpc  ghunna/Ncmsg  tagtha/Av  chun/Sp  cinn/Ncmsg  in/Sp  Éirinn/Npfsd  ./Fe </s><s> Crosphóraíodh/Vmis0  le/Sp"," Madraí/Ncmpc"," Fola/Ncfpg|Ncfsg  iad/Pp3-p  chun/Sp  gurbh/Wsdi  fhearr/Aqc  a/Q-r  chuirfidís/Vmc-3p  lorg/Ncmsc  lena/Spp-p|Spp-s  srón/Ncfsc  ./Fe </s><s> Crosphóraíodh/Vmis0  le/Sp  pointéirí/Ncmpc  dubha/Aq--pc  freisin/Rg  iad/Pp3-p  ón/Spa-s  Spáinn/Npfsc  agus/Cc  ba/Wsri  é/Pp3ms"
"doc#3119","lena/Spp-p|Spp-s  srón/Ncfsc  ./Fe </s><s> Crosphóraíodh/Vmis0  le/Sp  pointéirí/Ncmpc  dubha/Aq--pc  freisin/Rg  iad/Pp3-p  ón/Spa-s  Spáinn/Npfsc  agus/Cc  ba/Wsri  é/Pp3ms  an/Td-s  Sotar/Ncmsc  Rua/Npfsg|Npmsg  fadchosach/Aq  an/Td-s  toradh/Ncmsc  a/Q-r  bhí/Vmis  air/Pr3ms  ./Fe </s><s>","Madra/Ncmsc"," aoibhinn/Aq-msc  é/Pp3ms  a/Q-r  bhíonn/Vmig  ceanúil/Aqp  ar/Sp  an/Td-s  Duine/Ncmsc  ./Fe </s><s> Mura/Cs  dtugtar/Vmip0  a/Dp3ms  dhóthain/Ncfsc  traenála/Nv--g|Ncfsg  agus/Cc  aclaíochta/Ncfsg  dó/Pr3ms  beidh/Vmif  sé/Pp3mss  scaipthe/Av|Aqp  ./Fe </s><s> É/Pp3ms"
"doc#3119","Sotar/Ncmsc  Rua/Npfsg|Npmsg  agus/Cc  Bán/Npmsc  -/Fb  fíorbhán/Ncmsc  agus/Cc  sceada/Ncfpc  rua/Aqp  ann/Pr3ms  ./Fe </s><s> Is/Wp-i  deacair/Aqp|Ncfsc  é/Pp3ms  a/Sp  thraenáil/Nv  ./Fe </s><s> Mar/Sp  sin/Pd  ,/Fi  níl/Vmip---n  sé/Pp3mss  feiliúnach/Aq-msc  don/Npmsc  té/Pi  arb/Ncmsc  é/Pp3ms  an/Td-s  chéad/Mo|Mc"," mhadra/Ncmsc"," aige/Pr3ms  é/Pp3ms  ./Fe </s><s> Meon/Ncmsc  aoibhinn/Aq-msc  aige/Pr3ms  ./Fe </s><s> Roinnt/Ncfsc  grúmaeireachta/Av  uaidh/Pr3ms  agus/Cc  neart/Ncmsc  aclaíochta/Ncfsg  más/Csw  féidir/Ns-s  leat/Pr2-s  tabhairt/Nv  air/Pr3ms  filleadh/Nv"
"doc#3119","tabhairt/Nv  air/Pr3ms  filleadh/Nv  chugat/Pr2-s  !/Fe </s><s> AN/Td-s  SOTAR/Ncmsc  GALLDA/Aqp  Tá/Vmip  eolas/Ncmsc  ar/Sp  an/Td-s  Sotar/Ncmsc  Gallda/Npmsg  sa/Spa-s  Bhreatain/Npfsc  ón/Spa-s  14ú/Mo  céad/Ncmsc  i/Sp  leith/Ncfsc  ./Fe </s><s> Is/Wp-i  dócha/Aqc  gur/Wpdi|Wsdi  ó/Sp"," mhadraí/Ncmpc"," fiaigh/Ncfsc  na/Td-s  Spáinne/Npf-g  a/Q-r  shíolraigh/Vmis  sé/Pp3mss  ./Fe </s><s> Chaith/Vmis  Sior/Npmsc  Edward/Npmsg  Laverack/Npmsc  50/Mn  bliain/Ncfsc  ag/Sp  iarraidh/Nv  feabhas/Ncmpg|Ncmsc  a/Sp  chur/Nv  ar/Sp  an/Td-s  bpór/Ncmsc  seo/Dd  ./Fe </s><s> Ba/Ws-i  é/Pp3ms"
"doc#3119","droimníneach/Aq-msc  ./Fe </s><s> É/Pp3ms  dubh/Aqp|Ncmsc  ,/Fi  flannbhuí/Aqp  ,/Fi  líomóideach/Ncfsc  nó/Cc  dúdhonn/Ncmsc  agus/Cc  spotaí/Ncmpc  bána/Aq--pc  tríothu/Pr3-p  ar/Sp  fad/Ncmsc  ,/Fi  sin/Pd  nó/Cc  dubh/Aqp|Ncmsc  ,/Fi  crón/Aqp  agus/Cc  bán/Aqp|Ncmsc  ./Fe </s><s>","Madra/Ncmsc"," mín/Aq-msc  mánla/Aqp  é/Pp3ms  a/Q-i  mbíonn/Vmig  beagán/Ncmsc  dá/Spp-s  chomhairle/Ncfsc  féin/Px  uaidh/Pr3ms  ./Fe </s><s> Neart/Ncmsc  grúmaeireachta/Av  agus/Cc  aclaíochta/Ncfsg  uaidh/Pr3ms  ./Fe </s><s> É/Pp3ms  breá/Ri  réidh/Aqp  le/Sp"
"doc#3119","./Fe </s><s> Ní/Wp-in  foláir/Ns-s  é/Pp3ms  a/Sp  thraenáil/Nv  agus/Cc  é/Pp3ms  ina/Spp-s  choileán/Ncmsc  agus/Cc  neart/Ncmsc  caidrimh/Ncmsg  a/Sp  bheith/Nv  aige/Pr3ms  leis/Sp  an/Td-s  Duine/Ncmsc  ./Fe </s><s> AN/Td-s  POINTÉIR/Ncmsc  Tá/Vmip  iliomad/Ns-s"," madraí/Ncmpc|Ncmpg"," as/Sp  tíortha/Ncfpc  na/Td-s  hEorpa/Npfsg  ar/Sp  a/Dp3ms  shinsir/Ncmpc  seo/Dd  ./Fe </s><s> Nuair/Cs  a/Q-r  chuathas/Vmis0  ag/Sp  fiach/Nv  le/Sp  gunnaí/Ncmpc  sa/Spa-s  Bhreatain/Npfsc  ar/Sp  dtús/Ncmsc  crosphóraíodh/Vmis0  an/Td-s  madra/Ncmsc  seo/Dd"
"doc#3119","madraí/Ncmpc|Ncmpg  as/Sp  tíortha/Ncfpc  na/Td-s  hEorpa/Npfsg  ar/Sp  a/Dp3ms  shinsir/Ncmpc  seo/Dd  ./Fe </s><s> Nuair/Cs  a/Q-r  chuathas/Vmis0  ag/Sp  fiach/Nv  le/Sp  gunnaí/Ncmpc  sa/Spa-s  Bhreatain/Npfsc  ar/Sp  dtús/Ncmsc  crosphóraíodh/Vmis0  an/Td-s"," madra/Ncmsc"," seo/Dd  chun/Sp  go/Cs  gcuideodh/Vmc  sé/Pp3mss  le/Sp  lucht/Ncmsc  an/Td-s  fhiaigh/Ncfsc  ./Fe </s><s> Cuireann/Vmip  sé/Pp3mss  é/Pp3ms  féin/Px  i/Sp  bhfeiliúint/Nv  don/Spa-s  saol/Ncmsc  thart/Rd  air/Pr3ms  ./Fe </s><s> É/Pp3ms  umhal/Aqp  agus/Cc  taitníonn/Vmip"
"doc#3119","sé/Mc|Pp3mss  cosaint/Ncfsc  dá/Spp-p  dtréada/Ncmpc  carabúnna/Ncmpc  ./Fe </s><s> Tharraingídís/Vmih3p  carranna/Ncmpc  sleamhnáin/Ncmsg  na/Td-p  dtaiscéalaithe/Ncmpc  Artacha/Aq--pc  freisin/Rg  ./Fe </s><s> É/Pp3ms  an-dílis/Aqp  ./Fe </s><s>","Madra/Ncmsc"," maith/Aq-msc  faire/Ncfsc|Ncfsg  é/Pp3ms  ./Fe </s><s> É/Pp3ms  lách/Aqp  le/Sp  daoine/Ncmpc  ach/Cs  gan/Sp  é/Pp3ms  a/Sp  bheith/Nv  chomh/Ri  lách/Aqp  céanna/Aqp  lena/Spp-s  chómhadraí/Ncmsc  ./Fe </s><s> É/Pp3ms  an-chliste/Aqp  agus/Cc  neamhspleách/Aqp  ./Fe </s>"
"doc#3119","go/Ua  dubh/Aqp  go/Ua  hórga/Aqp  go/Ua  rua/Aqp  agus/Cc  sceada/Ncfpc  bána/Aq--pc  tríd/Pr3ms  -/Fb  nó/Cc  bán/Aqp|Ncmsc  ar/Sp  fad/Ncmsc  ./Fe </s><s> Seanphór/Ncmsc  ceart/Aq-msc  é/Pp3ms  agus/Cc  is/Wpri  do/Sp  dhaoine/Ncmpc  a/Q-i  bhfuil/Vmip---d  cleachtadh/Ncmsc  acu/Pr3-p  ar/Sp"," mhadraí/Ncmpc"," agus/Cc  a/Q-r  thuigeann/Vmip  dó/Pr3ms  a/Q-r  fheileann/Vmip  sé/Pp3mss  ./Fe </s><s> Teastaíonn/Vmip  scil/Ncfsc  chun/Sp  é/Pp3ms  a/Sp  thraenáil/Nv  ./Fe </s><s> Neart/Ncmsc  aclaíochta/Ncfsg  ,/Fi  bia/Ncmsc  agus/Cc  grúmaeireachta/Av"
"doc#3119","scil/Ncfsc  chun/Sp  é/Pp3ms  a/Sp  thraenáil/Nv  ./Fe </s><s> Neart/Ncmsc  aclaíochta/Ncfsg  ,/Fi  bia/Ncmsc  agus/Cc  grúmaeireachta/Av  uaidh/Pr3ms  ./Fe </s><s> AN/Wp-q|Wpdq  DRONNACH/Aqp  RÓIDÉISEACH/Ncfsc  Is/Wpri  iad/Pp3-p  a/Dp3ms  shinsir/Ncmpc  na/Td-p"," madraí/Ncmpg"," a/Q-r  bhíodh/Vmih  ag/Sp  na/Td-s  Hotantataigh/Ncfsc  san/Spa-s  Afraic/Npfsc  Theas/Rd  roimh/Sp  an/Td-s  16ú/Mo  céad/Ncmsc  ./Fe </s><s> Chrosphóraigh/Npmsc  siad/Pp3-ps  le/Sp  madraí/Ncmpc  na/Td-p  gcoilíneach/Ncmpg  Eorpach/Npmpg|Npmsc  ./Fe </s>"
"doc#3119","Is/Wpri  iad/Pp3-p  a/Dp3ms  shinsir/Ncmpc  na/Td-p  madraí/Ncmpg  a/Q-r  bhíodh/Vmih  ag/Sp  na/Td-s  Hotantataigh/Ncfsc  san/Spa-s  Afraic/Npfsc  Theas/Rd  roimh/Sp  an/Td-s  16ú/Mo  céad/Ncmsc  ./Fe </s><s> Chrosphóraigh/Npmsc  siad/Pp3-ps  le/Sp"," madraí/Ncmpc"," na/Td-p  gcoilíneach/Ncmpg  Eorpach/Npmpg|Npmsc  ./Fe </s><s> Dhéanadh/Vmih  sé/Pp3mss  fiach/Nv|Ncmsc  conairte/Ncfsg  ar/Sp  leoin/Ncmpc  ,/Fi  ar/Sp  bhuabhaill/Ncmpc  ,/Fi  ar/Sp  liopaird/Ncmpc  agus/Cc  ar/Sp  antalóip/Ncfsc  ./Fe </s><s> É/Pp3ms  uasal/Ncmsc|Aqp"
"doc#3119","./Fe </s><s> É/Pp3ms  láidir/Npmsc|Ncmsc|Aqp  fuinniúil/Aqp|Aq-msc  iontaofa/Aqp  ./Fe </s><s> É/Pp3ms  intinniúil/Ncmsc  airdeallach/Aq-msc  dílis/Aq-msc  ./Fe </s><s> Taitníonn/Vmip  gasúir/Ncmpc  leis/Pr3ms  ./Fe </s><s> É/Pp3ms  maorga/Aqp  diongbháilte/Aqp  ./Fe </s><s>","Madra/Ncmsc"," maith/Aq-msc  faire/Ncfsc|Ncfsg  é/Pp3ms  ./Fe </s><s> Chosnódh/Vmc  sé/Pp3mss  an/Wp-q|Wpdq  té/Pi  ar/Sp|Wpsi|Wssi|Ws-q|Wsdq  leis/Pr3ms|Sp  é/Pp3ms  agus/Cc  bíonn/Vmig  a/Dp3ms  thafann/Ncmsc  láidir/Aq-msc  ./Fe </s><s> É/Pp3ms  láidir/Npmsc|Ncmsc|Aqp  ach/Cs  gan/Sp  é/Pp3ms  a/Sp  bheith/Nv  mór/Aqp  millteach/Aqp  ./Fe </s><s> Blaosc/Ncfsc"
"doc#3119","agus/Cc  é/Pp3ms  á/Spp-s  thógáil/Nv  ./Fe </s><s> AN/Td-s  SALÚCAÍ/Ncmsc  Aimsir/Ncfsc  na/Td-p  gCrosáidí/Ncfpc  a/Q-p|Q-i|Q-r  tugadh/Vmis0  an/Td-s  Salúcaí/Ncmsc  ón/Spa-s  Meánoirthear/Npmsc  chomh/Ri  fada/Aqp  leis/Sp  an/Td-s  Eoraip/Npfsc  ./Fe </s><s> Ba/Ws-i  iad/Pp3-p"," madraí/Ncmpc"," fiaigh/Ncfsc  an/Td-s  fhásaigh/Ncmpc  iad/Pp3-p  agus/Cc  Cúnna/Ncmpc  Peirseacha/Npmsc  a/Q-p|Q-i|Q-r  tugadh/Vmis0  orthu/Pr3-p  ar/Sp  dtús/Ncmsc  ./Fe </s><s> Bhíodh/Vmih  an-éileamh/Ncmsc  orthu/Pr3-p  agus/Cc  ba/Wsri  mar/Sp  bhronntanas/Ncmsc"
"doc#3119","a/Q-p|Q-i|Q-r  d''/Q  fhéadfadh/Vmc  na/Td-p  Moslamaigh/Ncmpc  iad/Pp3-p  a/Sp  thabhairt/Nv  uathu/Pr3-p  ./Fe </s><s> Comhluadar/Ncmsc  breá/Aq-msc  é/Pp3ms  bíodh/Vmm-3s  is/Cc  go/Cs  bhfuil/Vmip---d  instinn/Vmih1s  an/Td-s  fhiaigh/Ncfsc  ann/Pr3ms  fós/Rg  ./Fe </s><s>","Madra/Ncmsc"," an-ghlan/Ncmsc  is/Wpri  ea/Pp3-s  é/Pp3ms  ./Fe </s><s> Níor/Ws-in  cheart/Aqp|Ncmsc  go/Cs  mbeadh/Vmc  sé/Pp3mss  glórach/Aq-msc  ná/Cc  ionsaitheach/Aqp  ./Fe </s><s> É/Pp3ms  mín/Aqp|Ncfsc  mánla/Aqp  maorga/Aqp  ./Fe </s><s> Bíonn/Vmig  sé/Pp3mss  sásta/Aqp  agus/Cc  é/Pp3ms  i dteannta/Spc"
"doc#3119","amuigh/Rd  ./Fe </s><s> Neart/Ncmsc  fionnaidh/Ncmsg  ar/Sp  an/Td-s  eireaball/Ncmsc  ./Fe </s><s> É/Pp3ms  bán/Aqp|Ncmsc  ;/Fi  bánbhuí/Aqc  ;/Fi  buídhonn/Ncmsc  ;/Fi  buírua/Ncmpc  ;/Fi  dubh/Ncmsc  ,/Fi  crón/Aqp  agus/Cc  bán/Aqp|Ncmsc  ;/Fi  dúchrón/Ncmsc  nó/Cc  liath/Vmis  ./Fe </s><s>","Madra/Ncmsc"," mín/Aq-msc  mánla/Aqp  glan/Aqp  sa/Spa-s  teach/Ncmsc  é/Pp3ms  agus/Cc  gan/Sp  boladh/Ncmsc  uaidh/Pr3ms  ./Fe </s><s> Neart/Ncmsc  aclaíochta/Ncfsg  uaidh/Pr3ms  ./Fe </s><s> Déan/Vmm-2s  grúmaeireacht/Ncmsc  ar/Sp  an/Td-s  eireaball/Ncmsc  ,/Fi  ar/Sp  na/Td-p"
"doc#3119","na/Td-p  cluasa/Ncfpc  agus/Cc  ar/Sp  na/Td-p  cosa/Ncfpc  go/Ua  háirithe/Aqp  ./Fe </s><s> Ní/Qn  réitíonn/Vmip---n  sé/Pp3mss  féin/Px  agus/Cc  cait/Ncmpc  le/Sp  chéile/Ncmsc  ./Fe </s><s> AN/Td-s  GNÁTHPHÚDAL/Ncmsc  Níos/Uc  mó/Aqc  ná/Cc  38/Mn  cm/Xx  Bhíodh/Vmih  sé/Pp3mss  ina/Spp-s"," mhadra/Ncmsc"," gunna/Ncmsg  ar/Sp  dtús/Ncmsc  sa/Spa-s  Fhrainc/Npfsc  a/Q-p|Q-i|Q-r  d''/Q  aimsíodh/Vmih|Vmis0  géim/Ncmsc|Ncfsc  ar/Sp  lochanna/Ncmpc  ,/Fi  etc/Ncfsc  ./Fe </s><s> D''/Q  fhéadfadh/Vmc  sé/Pp3mss  gurb/Wpdi  ón/Spa-s  bhfocal/Ncmsc  Gearmáinise/Ncfsc  Puddeln/Npmsc  a/Q-r"
"doc#3119","dó/Nv  a/Sp  bheith/Nv  ag/Sp  snámh/Nv  atá/Vmip---r  bearradh/Vmis0  an/Td-s  lae/Ncmsg  inniu/Rt  bunaithe/Av  ./Fe </s><s> Comhluadar/Ncmsc  cliste/Av|Aqp  é/Pp3ms  -/Fb  ná/Q-m  bac/Vmm-2s  leis/Sp  an/Td-s  bhfionnadh/Ncmsc  galánta/Aqp  mar/Cs  is/Wpri"," madra/Ncmsc"," ceart/Aq-msc  é/Pp3ms  ./Fe </s><s> Madra/Ncmsc  sonasach/Aq-msc  intinneach/Aq-msc  spraíúil/Aq-msc  spórtúil/Aq-msc  é/Pp3ms  ./Fe </s><s> Bíonn/Vmig  sé/Pp3mss  gaisciúil/Aq-msc  as/Sp|Pr3ms  féin/Px  ./Fe </s><s> Is/Wp-i  furasta/Aqp  dó/Ncmsg|Ncmsc|Nv  rudaí/Ncmpg|Ncmpc  nua/Aqp  a/Sp  fhoghlaim/Nv"
"doc#3119","ag/Sp  snámh/Nv  atá/Vmip---r  bearradh/Vmis0  an/Td-s  lae/Ncmsg  inniu/Rt  bunaithe/Av  ./Fe </s><s> Comhluadar/Ncmsc  cliste/Av|Aqp  é/Pp3ms  -/Fb  ná/Q-m  bac/Vmm-2s  leis/Sp  an/Td-s  bhfionnadh/Ncmsc  galánta/Aqp  mar/Cs  is/Wpri  madra/Ncmsc  ceart/Aq-msc  é/Pp3ms  ./Fe </s><s>","Madra/Ncmsc"," sonasach/Aq-msc  intinneach/Aq-msc  spraíúil/Aq-msc  spórtúil/Aq-msc  é/Pp3ms  ./Fe </s><s> Bíonn/Vmig  sé/Pp3mss  gaisciúil/Aq-msc  as/Sp|Pr3ms  féin/Px  ./Fe </s><s> Is/Wp-i  furasta/Aqp  dó/Ncmsg|Ncmsc|Nv  rudaí/Ncmpg|Ncmpc  nua/Aqp  a/Sp  fhoghlaim/Nv  ./Fe </s><s> É/Pp3ms  roinnt/Ncfsc"
"doc#3119","amháin/Aqp  ,/Fi  e.g./Y  bán/Ncmsc  ,/Fi  bánbhuí/Aqp  ,/Fi  donn/Aqp  ,/Fi  dubh/Aqp  ,/Fi  dath/Ncmsc  an/Td-s  airgid/Ncmsg  ,/Fi  gorm/Aqp  ,/Fi  flannbhuí/Aqp  ,/Fi  etc/Ncfsc  ./Fe </s><s> An/Td-s  t-eireaball/Ncmsc  ard/Aq-msc  agus/Cc  é/Pp3ms  sciota/Av  go/Ua  minic/Aqp  ./Fe </s><s>","Madra/Ncmsc"," an-mhór/Ncmpg  é/Pp3ms  a/Q-i  mbíonn/Vmig  aclaíocht/Ncfsc  uaidh/Pr3ms  agus/Cc  gan/Sp  iall/Ncfsc  air/Pr3ms  ./Fe </s><s> Ní/Qn  chuireann/Vmip---n  sé/Pp3mss  an/Td-s  fionnadh/Ncmsc  ./Fe </s><s> Dá/Spp-s  bhrí/Ncfsc  sin/Dd  ní/Wp-in  foláir/Ns-s  é/Pp3ms  a/Sp  chíoradh/Nv  agus/Cc  a/Sp"
"doc#3119","air/Pr3ms  ./Fe </s><s> Ní/Qn  chuireann/Vmip---n  sé/Pp3mss  an/Td-s  fionnadh/Ncmsc  ./Fe </s><s> Dá/Spp-s  bhrí/Ncfsc  sin/Dd  ní/Wp-in  foláir/Ns-s  é/Pp3ms  a/Sp  chíoradh/Nv  agus/Cc  a/Sp  bhearradh/Nv  go/Ua  rialta/Aqp  ./Fe </s><s> Tá/Vmip  dhá/Spp  chineál/Ncmsc  níos/Uc  lú/Aqc  den/Spa-s"," mhadra/Ncmsg"," seo/Dd  ar/Sp  fáil/Nv  ./Fe </s><s> AN/Td-s  CÚ/Ncmsc  AFGANASTÁNACH/Xx  Ba/Wsri  é/Pp3ms  madra/Ncmsc  fiaigh/Ncfsc  Theaghlach/Ncmpg  Ríoga/Aqp  na/Td-s  hAfganastáine/Npf-g  é/Pp3ms  ar feadh/Spc  na/Td-p  gcéadta/Ncmpg  bliain/Ncfsc  ./Fe </s>"
"doc#3119","ní/Wp-in  foláir/Ns-s  é/Pp3ms  a/Sp  chíoradh/Nv  agus/Cc  a/Sp  bhearradh/Nv  go/Ua  rialta/Aqp  ./Fe </s><s> Tá/Vmip  dhá/Spp  chineál/Ncmsc  níos/Uc  lú/Aqc  den/Spa-s  mhadra/Ncmsg  seo/Dd  ar/Sp  fáil/Nv  ./Fe </s><s> AN/Td-s  CÚ/Ncmsc  AFGANASTÁNACH/Xx  Ba/Wsri  é/Pp3ms"," madra/Ncmsc"," fiaigh/Ncfsc  Theaghlach/Ncmpg  Ríoga/Aqp  na/Td-s  hAfganastáine/Npf-g  é/Pp3ms  ar feadh/Spc  na/Td-p  gcéadta/Ncmpg  bliain/Ncfsc  ./Fe </s><s> Madra/Ncmsc  fiaigh/Ncfsc  ar/Sp  ghiorriacha/Ncmpc  ,/Fi  etc/Ncfsc  ./Fe </s><s> é/Pp3ms  atá/Vmip---r  thart/Rd"
"doc#3119","seo/Dd  ar/Sp  fáil/Nv  ./Fe </s><s> AN/Td-s  CÚ/Ncmsc  AFGANASTÁNACH/Xx  Ba/Wsri  é/Pp3ms  madra/Ncmsc  fiaigh/Ncfsc  Theaghlach/Ncmpg  Ríoga/Aqp  na/Td-s  hAfganastáine/Npf-g  é/Pp3ms  ar feadh/Spc  na/Td-p  gcéadta/Ncmpg  bliain/Ncfsc  ./Fe </s><s>","Madra/Ncmsc"," fiaigh/Ncfsc  ar/Sp  ghiorriacha/Ncmpc  ,/Fi  etc/Ncfsc  ./Fe </s><s> é/Pp3ms  atá/Vmip---r  thart/Rd  leis/Sp  na/Td-p  mílte/Ncmpc  bliain/Ncfsc  ./Fe </s><s> Madra/Ncmsc  maith/Aq-msc  seolta/Av|Aqp  beithíoch/Ncmpg|Ncmsc  é/Pp3ms  freisin/Rg  ./Fe </s><s> Cuireann/Vmip  sé/Pp3mss  lorg/Ncmsc|Nv"
"doc#3119","na/Td-s  hAfganastáine/Npf-g  é/Pp3ms  ar feadh/Spc  na/Td-p  gcéadta/Ncmpg  bliain/Ncfsc  ./Fe </s><s> Madra/Ncmsc  fiaigh/Ncfsc  ar/Sp  ghiorriacha/Ncmpc  ,/Fi  etc/Ncfsc  ./Fe </s><s> é/Pp3ms  atá/Vmip---r  thart/Rd  leis/Sp  na/Td-p  mílte/Ncmpc  bliain/Ncfsc  ./Fe </s><s>","Madra/Ncmsc"," maith/Aq-msc  seolta/Av|Aqp  beithíoch/Ncmpg|Ncmsc  é/Pp3ms  freisin/Rg  ./Fe </s><s> Cuireann/Vmip  sé/Pp3mss  lorg/Ncmsc|Nv  creiche/Ncfsg  sna/Spa-p  sléibhte/Ncmpc  ./Fe </s><s> É/Pp3ms  uaibhreach/Aqp  leithleach/Aqp  an-mhaorga/Aqp  ./Fe </s>"
"doc#3119","./Fe </s><s> Mar/Cs  go/Cs  bhfuil/Vmip---d  instinn/Vmih1s  an/Td-s  fhiaigh/Ncfsc  ann/Pr3ms  ní/Qn  bhíonn/Vmig---n  cait/Ncmpc  ná/Cc  ioraí/Ncmpc  slán/Aq--pg  ina/Spp-s  theannta/Ncmsc  ./Fe </s><s> AN/Td-s  AICÍTE/Ncfsc  SHEAPÁNACH/Aq  Is/Wpri  é/Pp3ms  an/Td-s  pór/Ncmsc"," madra/Ncmsg"," is/Wpri  mó/Aqc  sa/Spa-s  tSeapáin/Npfsc  é/Pp3ms  ./Fe </s><s> Eolas/Ncmsc  air/Pr3ms  san/Dd  Artach/Ncmsc  le/Sp  300/Mn  bliain/Ncfsc  ./Fe </s><s> Ag/Sp  an/Td-s  rítheaghlach/Ncmsc  amháin/Aqp  a/Q-r  bhíodh/Vmih  sé/Pp3mss  agus/Cc  dhéanadh/Vmih  sé/Pp3mss  fiach/Nv|Ncmsc  ar/Sp  an/Td-s"
"doc#3119","droim/Ncmsc  ./Fe </s><s> Fionnadh/Vmis0  garbh/Aqp  amuigh/Rd  ./Fe </s><s> Fionnadh/Vmis0  bog/Aqp  le/Sp  cneas/Ncmsc  ./Fe </s><s> D''/Q  fhéadfadh/Vmc  dath/Ncmsc  ar/Sp  bith/Ns-s  a/Sp  bheith/Nv  air/Pr3ms  ach/Cs  é/Pp3ms  a/Sp  bheith/Nv  glan/Aqp  gléigeal/Ncmsc  ./Fe </s><s>","Madra/Ncmsc"," lúfar/Aq-msc  é/Pp3ms  a/Q-i  mbíonn/Vmig  neart/Ncmsc  aclaíochta/Ncfsg  uaidh/Pr3ms  ./Fe </s><s> Is/Wp-i  deacair/Aqp|Ncfsc  é/Pp3ms  a/Sp  thraenáil/Nv  mar/Cs  go/Cs  mbíonn/Vmig  sé/Pp3mss  beag/Aq-msc  beann/Ncfpg|Ncfsc|Ncfpg  ar/Sp  dhaoine/Ncmpc  ./Fe </s><s> Ní/Wp-in  foláir/Ns-s"
"doc#3119","neart/Ncmsc  aclaíochta/Ncfsg  uaidh/Pr3ms  ./Fe </s><s> Is/Wp-i  deacair/Aqp|Ncfsc  é/Pp3ms  a/Sp  thraenáil/Nv  mar/Cs  go/Cs  mbíonn/Vmig  sé/Pp3mss  beag/Aq-msc  beann/Ncfpg|Ncfsc|Ncfpg  ar/Sp  dhaoine/Ncmpc  ./Fe </s><s> Ní/Wp-in  foláir/Ns-s  an-chleachtadh/Ncmsc  ar/Sp"," mhadraí/Ncmpc"," a/Sp  bheith/Nv  ag/Sp  an/Wp-q|Wpdq  té/Pi  ar/Wpsi|Wssi|Ws-q|Wsdq  leis/Pr3ms|Sp  é/Pp3ms  ./Fe </s><s> MADRA/Ncmsc  THALAMH/Ncmsc|Ncfsc  AN/Td-s  ÉISC/Ncmpc  Ní/Ncmsg|Ncfsg  fios/Ncmsc  go/Ua  baileach/Aqp  cárb/Rq  as/Sp  Madra/Ncmsc  Thalamh/Ncmsc|Ncfsc  an/Td-s  Éisc/Ncmpc  ./Fe </s><s> Síleann/Vmip  cuid/Ncfsc  de/Sp  na/Td-p"
"doc#3119","é/Pp3ms  a/Sp  thraenáil/Nv  mar/Cs  go/Cs  mbíonn/Vmig  sé/Pp3mss  beag/Aq-msc  beann/Ncfpg|Ncfsc|Ncfpg  ar/Sp  dhaoine/Ncmpc  ./Fe </s><s> Ní/Wp-in  foláir/Ns-s  an-chleachtadh/Ncmsc  ar/Sp  mhadraí/Ncmpc  a/Sp  bheith/Nv  ag/Sp  an/Wp-q|Wpdq  té/Pi  ar/Wpsi|Wssi|Ws-q|Wsdq  leis/Pr3ms|Sp  é/Pp3ms  ./Fe </s><s>","MADRA/Ncmsc"," THALAMH/Ncmsc|Ncfsc  AN/Td-s  ÉISC/Ncmpc  Ní/Ncmsg|Ncfsg  fios/Ncmsc  go/Ua  baileach/Aqp  cárb/Rq  as/Sp  Madra/Ncmsc  Thalamh/Ncmsc|Ncfsc  an/Td-s  Éisc/Ncmpc  ./Fe </s><s> Síleann/Vmip  cuid/Ncfsc  de/Sp  na/Td-p  daoine/Ncmpc  gurb/Wpdi  é/Pp3ms  an/Td-s  t-aon/Mc  mhadra/Ncmsc"
"doc#3119","dhaoine/Ncmpc  ./Fe </s><s> Ní/Wp-in  foláir/Ns-s  an-chleachtadh/Ncmsc  ar/Sp  mhadraí/Ncmpc  a/Sp  bheith/Nv  ag/Sp  an/Wp-q|Wpdq  té/Pi  ar/Wpsi|Wssi|Ws-q|Wsdq  leis/Pr3ms|Sp  é/Pp3ms  ./Fe </s><s> MADRA/Ncmsc  THALAMH/Ncmsc|Ncfsc  AN/Td-s  ÉISC/Ncmpc  Ní/Ncmsg|Ncfsg  fios/Ncmsc  go/Ua  baileach/Aqp  cárb/Rq  as/Sp"," Madra/Ncmsc"," Thalamh/Ncmsc|Ncfsc  an/Td-s  Éisc/Ncmpc  ./Fe </s><s> Síleann/Vmip  cuid/Ncfsc  de/Sp  na/Td-p  daoine/Ncmpc  gurb/Wpdi  é/Pp3ms  an/Td-s  t-aon/Mc  mhadra/Ncmsc  dúchasach/Aq-msc  é/Pp3ms  dá/Spp-p  bhfuil/Ncfsc  i/Sp  Meiriceá/Npfsc  Thuaidh/Rd  ./Fe </s><s> Síleann/Vmip  cuid/Ncfsc"
"doc#3119","ar/Wpsi|Wssi|Ws-q|Wsdq  leis/Pr3ms|Sp  é/Pp3ms  ./Fe </s><s> MADRA/Ncmsc  THALAMH/Ncmsc|Ncfsc  AN/Td-s  ÉISC/Ncmpc  Ní/Ncmsg|Ncfsg  fios/Ncmsc  go/Ua  baileach/Aqp  cárb/Rq  as/Sp  Madra/Ncmsc  Thalamh/Ncmsc|Ncfsc  an/Td-s  Éisc/Ncmpc  ./Fe </s><s> Síleann/Vmip  cuid/Ncfsc  de/Sp  na/Td-p  daoine/Ncmpc  gurb/Wpdi  é/Pp3ms  an/Td-s  t-aon/Mc"," mhadra/Ncmsc"," dúchasach/Aq-msc  é/Pp3ms  dá/Spp-p  bhfuil/Ncfsc  i/Sp  Meiriceá/Npfsc  Thuaidh/Rd  ./Fe </s><s> Síleann/Vmip  cuid/Ncfsc  eile/Dd  gurb/Wpdi  é/Pp3ms  sliocht/Ncmsc  Mhadraí/Ncmpg  Sléibhe/Ncmsg  na/Td-p  bPiréiní/Npmpc  é/Pp3ms  a/Q-r  thug/Vmis  imircigh/Ncmpc"
"doc#3119","cuid/Ncfsc  de/Sp  na/Td-p  daoine/Ncmpc  gurb/Wpdi  é/Pp3ms  an/Td-s  t-aon/Mc  mhadra/Ncmsc  dúchasach/Aq-msc  é/Pp3ms  dá/Spp-p  bhfuil/Ncfsc  i/Sp  Meiriceá/Npfsc  Thuaidh/Rd  ./Fe </s><s> Síleann/Vmip  cuid/Ncfsc  eile/Dd  gurb/Wpdi  é/Pp3ms  sliocht/Ncmsc"," Mhadraí/Ncmpg"," Sléibhe/Ncmsg  na/Td-p  bPiréiní/Npmpc  é/Pp3ms  a/Q-r  thug/Vmis  imircigh/Ncmpc  Fhrancacha/Ncmpv  leo/Pr3-p  ./Fe </s><s> Madra/Ncmsc  tarrthála/Ncfsg  farraige/Ncfsc|Ncfsg  agus/Cc  madra/Ncmsc  tarraingthe/Av  é/Pp3ms  ./Fe </s><s> Madra/Ncmsc  mór/Aq-msc  mín/Aq-msc"
"doc#3119","i/Sp  Meiriceá/Npfsc  Thuaidh/Rd  ./Fe </s><s> Síleann/Vmip  cuid/Ncfsc  eile/Dd  gurb/Wpdi  é/Pp3ms  sliocht/Ncmsc  Mhadraí/Ncmpg  Sléibhe/Ncmsg  na/Td-p  bPiréiní/Npmpc  é/Pp3ms  a/Q-r  thug/Vmis  imircigh/Ncmpc  Fhrancacha/Ncmpv  leo/Pr3-p  ./Fe </s><s>","Madra/Ncmsc"," tarrthála/Ncfsg  farraige/Ncfsc|Ncfsg  agus/Cc  madra/Ncmsc  tarraingthe/Av  é/Pp3ms  ./Fe </s><s> Madra/Ncmsc  mór/Aq-msc  mín/Aq-msc  mánla/Aqp  é/Pp3ms  ./Fe </s><s> É/Pp3ms  an-socair/Aqp  caoin/Aqp  foighneach/Aqp  agus/Cc  gotha/Ncmsc  an/Td-s  athar/Ncmsg"
"doc#3119","cuid/Ncfsc  eile/Dd  gurb/Wpdi  é/Pp3ms  sliocht/Ncmsc  Mhadraí/Ncmpg  Sléibhe/Ncmsg  na/Td-p  bPiréiní/Npmpc  é/Pp3ms  a/Q-r  thug/Vmis  imircigh/Ncmpc  Fhrancacha/Ncmpv  leo/Pr3-p  ./Fe </s><s> Madra/Ncmsc  tarrthála/Ncfsg  farraige/Ncfsc|Ncfsg  agus/Cc"," madra/Ncmsc"," tarraingthe/Av  é/Pp3ms  ./Fe </s><s> Madra/Ncmsc  mór/Aq-msc  mín/Aq-msc  mánla/Aqp  é/Pp3ms  ./Fe </s><s> É/Pp3ms  an-socair/Aqp  caoin/Aqp  foighneach/Aqp  agus/Cc  gotha/Ncmsc  an/Td-s  athar/Ncmsg  air/Pr3ms  le/Sp  hainmhithe/Ncmpc  is/Wpri  lú/Aqc  ná/Cc  é/Pp3ms  féin/Px  ./Fe </s><s> É/Pp3ms"
"doc#3119","Mhadraí/Ncmpg  Sléibhe/Ncmsg  na/Td-p  bPiréiní/Npmpc  é/Pp3ms  a/Q-r  thug/Vmis  imircigh/Ncmpc  Fhrancacha/Ncmpv  leo/Pr3-p  ./Fe </s><s> Madra/Ncmsc  tarrthála/Ncfsg  farraige/Ncfsc|Ncfsg  agus/Cc  madra/Ncmsc  tarraingthe/Av  é/Pp3ms  ./Fe </s><s>","Madra/Ncmsc"," mór/Aq-msc  mín/Aq-msc  mánla/Aqp  é/Pp3ms  ./Fe </s><s> É/Pp3ms  an-socair/Aqp  caoin/Aqp  foighneach/Aqp  agus/Cc  gotha/Ncmsc  an/Td-s  athar/Ncmsg  air/Pr3ms  le/Sp  hainmhithe/Ncmpc  is/Wpri  lú/Aqc  ná/Cc  é/Pp3ms  féin/Px  ./Fe </s><s> É/Pp3ms  an-dílis/Aqp  agus/Cc"
"doc#3119","agus/Cc  roinnt/Ncfsc  snámha/Ncmsg  uaidh/Pr3ms  ./Fe </s><s> Prioslachán/Ncmsc  ceart/Aq-msc  críochnaithe/Av|Aqp  é/Pp3ms  agus/Cc  cuireann/Vmip  sé/Pp3mss  a/Dp3ms  chuid/Ncfsc  fionnaidh/Ncmsg  go/Ua  tréan/Aqp  ./Fe </s><s> Seachain/Vmm-2s"," madraí/Ncmpc"," a/Q-i  mbeadh/Vmc  diospláise/Ncfsg  chorróige/Ncfsg  orthu/Pr3-p  ./Fe </s><s> Itheann/Vmip  sé/Pp3mss  an/Wp-q|Wpdq  t-/U  uafás/Ncmsc  ./Fe </s><s> MADRA/Ncmsc  SLÉIBHE/Ncmsg  SHLIABH/Ncmsc  PIRÉIN/Ncfsc  Síltear/Vmip0  gurb/Wpdi  iad/Pp3-p  a/Dp3ms  shinsir/Ncmpc"
"doc#3119","cuireann/Vmip  sé/Pp3mss  a/Dp3ms  chuid/Ncfsc  fionnaidh/Ncmsg  go/Ua  tréan/Aqp  ./Fe </s><s> Seachain/Vmm-2s  madraí/Ncmpc  a/Q-i  mbeadh/Vmc  diospláise/Ncfsg  chorróige/Ncfsg  orthu/Pr3-p  ./Fe </s><s> Itheann/Vmip  sé/Pp3mss  an/Wp-q|Wpdq  t-/U  uafás/Ncmsc  ./Fe </s><s>","MADRA/Ncmsc"," SLÉIBHE/Ncmsg  SHLIABH/Ncmsc  PIRÉIN/Ncfsc  Síltear/Vmip0  gurb/Wpdi  iad/Pp3-p  a/Dp3ms  shinsir/Ncmpc  Maistíní/Ncmpg  na/Td-s  Tibéide/Npf-g  agus/Cc  na/Td-p  Cúnna/Ncmpc  Molaiseacha/Ncmpc  ./Fe </s><s> Is/Wp-i  é/Pp3ms  is/Wpri  dóichí/Aqc  gurb/Wpdi  iad/Pp3-p"
"doc#3119","Síltear/Vmip0  gurb/Wpdi  iad/Pp3-p  a/Dp3ms  shinsir/Ncmpc  Maistíní/Ncmpg  na/Td-s  Tibéide/Npf-g  agus/Cc  na/Td-p  Cúnna/Ncmpc  Molaiseacha/Ncmpc  ./Fe </s><s> Is/Wp-i  é/Pp3ms  is/Wpri  dóichí/Aqc  gurb/Wpdi  iad/Pp3-p  na/Td-p  Rómhánaigh/Ncmpc  a/Q-r  thug/Vmis  an/Td-s"," madra/Ncmsc"," go dtí/Spc  an/Td-s  Spáinn/Npfsc  ,/Fi  agus/Cc  anonn/Rd  thar/Sp  shléibhte/Ncmpc  na/Td-s  hEorpa/Npfsg  agus/Cc  na/Td-s  hÁise/Ncfsg  ./Fe </s><s> Chosnaídís/Vmih3p  caoirigh/Ncfpc  ina/Spp-p  bpéirí/Ncmpc  ./Fe </s><s> Bhíodh/Vmih  coiléar/Ncmsc"
"doc#3119","thar/Sp  shléibhte/Ncmpc  na/Td-s  hEorpa/Npfsg  agus/Cc  na/Td-s  hÁise/Ncfsg  ./Fe </s><s> Chosnaídís/Vmih3p  caoirigh/Ncfpc  ina/Spp-p  bpéirí/Ncmpc  ./Fe </s><s> Bhíodh/Vmih  coiléar/Ncmsc  spíceach/Aq-msc  air/Pr3ms  ./Fe </s><s> É/Pp3ms  mín/Aqp|Ncfsc  mánla/Aqp  ach/Cs  is/Wpri"," madra/Ncmsc"," maith/Aq-msc  faire/Nv|Ncfsc|Ncfsg  é/Pp3ms  mar/Sp  sin/Pd  féin/Px  ./Fe </s><s> Cion/Ncmsc  aige/Pr3ms  ar/Sp  an/Td-s  teaghlach/Ncmsc  ar/Sp  fad/Ncmsc  seachas/Sp  ar/Sp  dhuine/Ncmsc  amháin/Aqp  ./Fe </s><s> É/Pp3ms  ceanúil/Aqp  ar/Sp  ghasúir/Ncmpc  ./Fe </s><s> É/Pp3ms  cliste/Av|Aqp  agus/Cc"
"doc#3119","saol/Ncmsc  an/Td-s  teaghlaigh/Ncmsg  leis/Pr3ms  ach/Cs  níl/Vmip---n  sé/Pp3mss  feiliúnach/Aq-msc  dáiríre/Aqp  do/Sp  shaol/Ncmsc  an/Td-s  tí/Ncfsg  ./Fe </s><s> Meon/Ncmsc  deas/Aq-msc  aige/Pr3ms  ach/Cs  is/Wpri  beag/Aqp|Ncmsc  duine/Ncmsg|Ncmsc  a/Q-i  bhfeilfeadh/Vmc  an/Td-s"," madra/Ncmsc"," seo/Dd  dóibh/Pr3-p  ./Fe </s><s> AN/Td-s  tAILPÍNEACH/Npmsc </s><s> Breis/Ncfsc  is/Cc  65/Mn  cm/Xx  de réir/Spc  an/Td-s  chaighdeáin/Ncmsg  idirnáisiúnta/Aqp </s><s> Ba/Ncfpc|Ws-i  mhadra/Ncmsc|Ncmsg  faire/Nv|Ncfsc|Ncfsg  é/Pp3ms  i lár/Spc  an/Td-s  17ú/Mo  céad/Ncmsc  i/Sp  mBrú/Ncmsc"
"doc#3119","is/Wpri  beag/Aqp|Ncmsc  duine/Ncmsg|Ncmsc  a/Q-i  bhfeilfeadh/Vmc  an/Td-s  madra/Ncmsc  seo/Dd  dóibh/Pr3-p  ./Fe </s><s> AN/Td-s  tAILPÍNEACH/Npmsc </s><s> Breis/Ncfsc  is/Cc  65/Mn  cm/Xx  de réir/Spc  an/Td-s  chaighdeáin/Ncmsg  idirnáisiúnta/Aqp </s><s> Ba/Ncfpc|Ws-i"," mhadra/Ncmsc|Ncmsg"," faire/Nv|Ncfsc|Ncfsg  é/Pp3ms  i lár/Spc  an/Td-s  17ú/Mo  céad/Ncmsc  i/Sp  mBrú/Ncmsc  Naomh/Npfsg|Npmsg  Bearnard/Npmsc  in/Sp  Alpa/Vmsp---n  na/Td-s  hEilvéise/Npf-g  ./Fe </s><s> Is/Wp-i  dócha/Aqc  gurb/Wpdi  é/Pp3ms  sliocht/Ncmsc  na/Td-p  gCúnna/Ncmpg  Molaiseacha/Ncmpc  é/Pp3ms  ./Fe </s>"
"doc#3119","ag/Sp  prionsaí/Ncmpc  na/Td-s  Rúise/Npf-g  aimsir/Ncfsc  na/Td-s  hImpireachta/Ncfsg  ar/Sp  chúnna/Ncmpc  arda/Aq--pc  fiaigh/Ncfsc  ./Fe </s><s> Rinne/Vmis  siad/Pp3-ps  crosphórú/Ncmsc  agus/Cc  ba/Wsri  é/Pp3ms  an/Td-s  toradh/Ncmsc  a/Q-r  bhí/Vmis  air/Pr3ms"," madra/Ncmsc"," cliste/Av|Aqp  sciobtha/Aqp|Av  a/Q-r  bhéarfadh/Vmc-3s|Vmc-2p  ar/Sp  mhac/Ncmsc  tíre/Ncfsg  agus/Cc  a/Q-r  choinneodh/Vmc  greim/Ncmsc  air/Pr3ms  go/Cs  dtiocfadh/Vmc  a/Dp3ms  mháistir/Ncmsc  ./Fe </s><s> Borzoi/Npmsc  a/Q-r  thugtar/Vmip0  air/Pr3ms  sa/Spa-s"
"doc#3119","sa/Spa-s  Bhíobla/Ncmsc  é/Pp3ms  ,/Fi  i/Sp  Laoi/Npmsc|Npfsc  na/Td-p  Laoithe/Ncfpg  30:29-31./Mn  Is/Wpri  dócha/Aqc  gur/Wpdi|Wsdi  de/Sp  bhunadh/Ncmsc  an/Td-s  Mheánoirthir/Npmsc  é/Pp3ms  ./Fe </s><s> Bhíodh/Vmih  éileamh/Ncmsc  air/Pr3ms  riamh/Rg  mar/Sp"," mhadra/Ncmsc"," sciobtha/Aqp|Av  fiaigh/Ncfsc  a/Q-r  raibh/Vmis---n  níos/Uc  mó/Aqc  siúil/Ncmsg  ann/Pr3ms  ná/Cc  sa/Spa-s  sionnach/Ncmsc  ,/Fi  sa/Spa-s  ghiorria/Ncmsc  agus/Cc  go/Sp  fiú/Ns-s  sa/Spa-s  charria/Ncfpc  ./Fe </s><s> Lena/Npfsc  shúile/Ncfsg  a/Q-r  chuireann/Vmip  sé/Pp3mss"
"doc#3119","an/Td-s  fuacht/Ncmsc  ná/Cc  an/Td-s  teas/Ncmsc  ./Fe </s><s> Ní/Wp-in  foláir/Ns-s  é/Pp3ms  a/Sp  bheathú/Nv  go/Ua  cúramach/Aqp  agus/Cc  é/Pp3ms  ag/Sp  fás/Nv  go/Sp  sciobtha/Av  ./Fe </s><s> Ní/Qn  bhíonn/Vmig---n  oiread/Ns-s  bia/Ncmsg|Ncmsc  uaidh/Pr3ms  is/Cc  a/Q-r  bhíonn/Vmig  ó/Sp"," mhadraí/Ncmpc"," eile/Dd  atá/Vmip---r  ar/Sp  aon/Mc|Dq  mhéid/Ncmsc|Ncfsc  leis/Pr3ms  ./Fe </s><s> AN/Td-s  CÚ/Ncmsc  FAOIL/Y </s><s> Breis/Ncfsc  is/Cc  71/Mn  cm/Xx </s><s> Dhéanadh/Vmih  sé/Pp3mss  fiach/Nv|Ncmsc  ar/Sp  mhic/Ncmpc  tíre/Ncfsg  ,/Fi  ar/Sp  thoirc/Ncmpc  allta/Aqp  ,/Fi  ar/Sp  charrianna/Ncmpc  agus/Cc  ar/Sp"
"doc#3119","na/Td-p  súl/Ncfpg  agus/Cc  faoin/Spa-s  ngiall/Ncmsc  ./Fe </s><s> É/Pp3ms  liath/Aqp|Ncmsc  ,/Fi  riabhach/Aqp  ,/Fi  rua/Aqp  ,/Fi  dubh/Aqp  ,/Fi  fíorbhán/Ncmsc  ,/Fi  buídhonn/Ncmsc  ,/Fi  bánbhuí/Aqp  nó/Cc  ar/Sp  dhath/Ncmsc  liath/Aq-msc  na/Td-s  cruach/Ncfsc  ./Fe </s><s> Ní/Ncmsc|Ncfsc|Wp-in"," madra/Ncmsc|Ncmsg"," é/Pp3ms  do/Sp  mhórán/Ncmsc  daoine/Ncmpg  mar/Cs  go/Cs  mbíonn/Vmig  sé/Pp3mss  daor/Aq-msc  le/Sp  ceannach/Nv  agus/Cc  le/Sp  beathú/Nv  agus/Cc  nach/Qnr  maireann/Vmip  sé/Pp3mss  i/Sp  bhfad/Ncmsc  ./Fe </s><s> Ní/Wp-in  foláir/Ns-s  carr/Ncmsc  mór/Aq-msc  a/Sp"
"doc#3119","is/Wpri  é/Pp3ms  an/Td-s  Deutsche/Npmsc  Dogge/Npmsc  (/F  An/Td-s  Maistín/Ncmsc  Gearmánach/Npmsc  )/F  a/Q-r  thugtar/Vmip0  air/Pr3ms  ./Fe </s><s> É/Pp3ms  dílis/Aqp  misniúil/Aqp  ./Fe </s><s> Bheadh/Vmc  sé/Pp3mss  sásta/Aqp  cónaí/Ncmsc|Nv  i dteannta/Spc"," madraí/Ncmpg"," níos/Uc  lú/Aqc  ná/Cc  é/Pp3ms  féin/Px  agus/Cc  fiú/Ns-s  amháin/Aqp  i dteannta/Spc  cat/Ncmpg  ./Fe </s><s> Bíonn/Vmig  sé/Pp3mss  ceanúil/Aq-msc  ar/Sp  an/Td-s  teaghlach/Ncmsc  ar/Sp  fad/Ncmsc  seachas/Sp  ar/Sp  dhuine/Ncmsc  amháin/Aqp  ./Fe </s><s> Is/Cc"
"doc#3119","thaobh/Ncmsc  ./Fe </s><s> Ní/Wp-in  foláir/Ns-s  carr/Ncmsc  mór/Aq-msc  a/Sp  bheith/Nv  agat/Pr2-s  ./Fe </s><s> D''/Q  fhéadfadh/Vmc  sé/Pp3mss  é/Pp3ms  féin/Px  a/Sp  chur/Nv  i/Sp  bhfeiliúint/Nv  do/Sp  theach/Ncmsc  beag/Aq-msc  má/Cs  thugtar/Vmip0  an/Td-s  deis/Ncfsc  dó/Pr3ms  ./Fe </s><s>","MADRAÍ/Ncmpc"," FÍORMHÓRA/Ncmpv </s><s> Giant/Npmsc  Schnauzer/Npmsc  =/Xx  An/Td-s  Sneabhsar/Npmsc  Mór/Npfsc </s><s> Maremma/Npmsc  Sheepdog/Npmsc  =/Xx  An/Td-s  Sípéir/Ncmsc  Muirisce/Npmsc </s><s> Neapolitan/Ncmsc  Mastiff/Npmsc  =/Xx  Maistín/Ncmsc"
"doc#3119","=/Xx  An/Td-s  Sneabhsar/Npmsc  Mór/Npfsc </s><s> Maremma/Npmsc  Sheepdog/Npmsc  =/Xx  An/Td-s  Sípéir/Ncmsc  Muirisce/Npmsc </s><s> Neapolitan/Ncmsc  Mastiff/Npmsc  =/Xx  Maistín/Ncmsc  Napoli/Npmsc </s><s> Mastiff/Npmsc  =/Xx  Maistín/Ncmsc </s><s>","MADRAÍ/Ncmpc"," FÍORMHÓRA/Ncmpv </s><s> Gordon/Npmsc  Setter/Npmsc  =/Xx  Sotar/Ncmsc  Gordon/Npmsc </s><s> Anatolian/Npmsc  Shepherd/Npmsc  Dog/Npmsc  =/Xx  An/Td-s  Sípéir/Ncmsc  Anatólach/Aq </s><s> Leonberger/Npmsc  =/Xx  An/Td-s  Leoinbeirgeach/Ncfsc </s>"
"doc#3119","Setter/Npmsc  =/Xx  Sotar/Ncmsc  Gordon/Npmsc </s><s> Anatolian/Npmsc  Shepherd/Npmsc  Dog/Npmsc  =/Xx  An/Td-s  Sípéir/Ncmsc  Anatólach/Aq </s><s> Leonberger/Npmsc  =/Xx  An/Td-s  Leoinbeirgeach/Ncfsc </s><s> Otterhound/Npmsc  =/Xx  An/Td-s"," Madra/Ncmsc"," Dobharchú/Ncmsg </s><s> Innéacs/Ncmsc  agus/Cc  Liosta/Ncmsc|Aqp  Seiceála/Nv--g </s><s> Coinnigh/Npmsc  tuairisc/Ncfsc  ar/Wpsi|Wssi|Ws-q|Wsdq  do/Sp  chuid/Ncfsc  fríotha/Ncmpg|Ncmsg  trí/Sp  na/Td-p  boscaí/Ncmpc  a/Sp  thiceáil/Nv </s><s> Aicíte/Npmsc"
"doc#3119","<s> Gnáthphúdal/Ncmsc  111/Mn </s><s> Groenendael/Npmsc  94/Mn </s><s> Huscaí82/Xx </s><s> Labradór85/Xx </s><s> Laekenois/Npmsc  94/Mn </s><s> Leamhanach29/Xx </s><s> Leoinbeirgeach123/Xx </s><s> Lobhaitséin62/Xx </s><s>","Madra/Ncmsc"," Fiaigh/Npmsc  Weimar91/Xx </s><s> Madra/Ncmsc  Fola103/Xx </s><s> Madra/Ncmsc  Gearr72/Xx </s><s> Madra/Ncmsc  Gríofa/Npmsg  Bruiséalach33/Xx </s><s> Madra/Ncmsc  Pomaerach30/Xx </s><s> Madra/Ncmsc  Samóideach70/Xx </s><s> Madra/Ncmsc"
"doc#3119","94/Mn </s><s> Huscaí82/Xx </s><s> Labradór85/Xx </s><s> Laekenois/Npmsc  94/Mn </s><s> Leamhanach29/Xx </s><s> Leoinbeirgeach123/Xx </s><s> Lobhaitséin62/Xx </s><s> Madra/Ncmsc  Fiaigh/Npmsc  Weimar91/Xx </s><s>","Madra/Ncmsc"," Fola103/Xx </s><s> Madra/Ncmsc  Gearr72/Xx </s><s> Madra/Ncmsc  Gríofa/Npmsg  Bruiséalach33/Xx </s><s> Madra/Ncmsc  Pomaerach30/Xx </s><s> Madra/Ncmsc  Samóideach70/Xx </s><s> Madra/Ncmsc  Sléibhe/Ncmsg  Bheirn98/Xx </s>"
"doc#3119","<s> Labradór85/Xx </s><s> Laekenois/Npmsc  94/Mn </s><s> Leamhanach29/Xx </s><s> Leoinbeirgeach123/Xx </s><s> Lobhaitséin62/Xx </s><s> Madra/Ncmsc  Fiaigh/Npmsc  Weimar91/Xx </s><s> Madra/Ncmsc  Fola103/Xx </s><s>","Madra/Ncmsc"," Gearr72/Xx </s><s> Madra/Ncmsc  Gríofa/Npmsg  Bruiséalach33/Xx </s><s> Madra/Ncmsc  Pomaerach30/Xx </s><s> Madra/Ncmsc  Samóideach70/Xx </s><s> Madra/Ncmsc  Sléibhe/Ncmsg  Bheirn98/Xx </s><s> Madra/Ncmsc  Sléibhe/Ncmsg  na/Td-p"
"doc#3119","<s> Laekenois/Npmsc  94/Mn </s><s> Leamhanach29/Xx </s><s> Leoinbeirgeach123/Xx </s><s> Lobhaitséin62/Xx </s><s> Madra/Ncmsc  Fiaigh/Npmsc  Weimar91/Xx </s><s> Madra/Ncmsc  Fola103/Xx </s><s> Madra/Ncmsc  Gearr72/Xx </s><s>","Madra/Ncmsc"," Gríofa/Npmsg  Bruiséalach33/Xx </s><s> Madra/Ncmsc  Pomaerach30/Xx </s><s> Madra/Ncmsc  Samóideach70/Xx </s><s> Madra/Ncmsc  Sléibhe/Ncmsg  Bheirn98/Xx </s><s> Madra/Ncmsc  Sléibhe/Ncmsg  na/Td-p  bPiréiní115/Xx </s>"
"doc#3119","<s> Leoinbeirgeach123/Xx </s><s> Lobhaitséin62/Xx </s><s> Madra/Ncmsc  Fiaigh/Npmsc  Weimar91/Xx </s><s> Madra/Ncmsc  Fola103/Xx </s><s> Madra/Ncmsc  Gearr72/Xx </s><s> Madra/Ncmsc  Gríofa/Npmsg  Bruiséalach33/Xx </s><s>","Madra/Ncmsc"," Pomaerach30/Xx </s><s> Madra/Ncmsc  Samóideach70/Xx </s><s> Madra/Ncmsc  Sléibhe/Ncmsg  Bheirn98/Xx </s><s> Madra/Ncmsc  Sléibhe/Ncmsg  na/Td-p  bPiréiní115/Xx </s><s> Madra/Ncmsc  Thalamh/Ncmsc|Ncfsc  an/Wp-q|Wpdq  Éisc114/Xx </s>"
"doc#3119","<s> Lobhaitséin62/Xx </s><s> Madra/Ncmsc  Fiaigh/Npmsc  Weimar91/Xx </s><s> Madra/Ncmsc  Fola103/Xx </s><s> Madra/Ncmsc  Gearr72/Xx </s><s> Madra/Ncmsc  Gríofa/Npmsg  Bruiséalach33/Xx </s><s> Madra/Ncmsc  Pomaerach30/Xx </s><s>","Madra/Ncmsc"," Samóideach70/Xx </s><s> Madra/Ncmsc  Sléibhe/Ncmsg  Bheirn98/Xx </s><s> Madra/Ncmsc  Sléibhe/Ncmsg  na/Td-p  bPiréiní115/Xx </s><s> Madra/Ncmsc  Thalamh/Ncmsc|Ncfsc  an/Wp-q|Wpdq  Éisc114/Xx </s><s> Maistín122/Xx </s><s> Maistín/Ncmsc"
"doc#3119","<s> Madra/Ncmsc  Fiaigh/Npmsc  Weimar91/Xx </s><s> Madra/Ncmsc  Fola103/Xx </s><s> Madra/Ncmsc  Gearr72/Xx </s><s> Madra/Ncmsc  Gríofa/Npmsg  Bruiséalach33/Xx </s><s> Madra/Ncmsc  Pomaerach30/Xx </s><s> Madra/Ncmsc  Samóideach70/Xx </s><s>","Madra/Ncmsc"," Sléibhe/Ncmsg  Bheirn98/Xx </s><s> Madra/Ncmsc  Sléibhe/Ncmsg  na/Td-p  bPiréiní115/Xx </s><s> Madra/Ncmsc  Thalamh/Ncmsc|Ncfsc  an/Wp-q|Wpdq  Éisc114/Xx </s><s> Maistín122/Xx </s><s> Maistín/Ncmsc  Napoli122/Xx </s><s> Malamútach107/Xx </s>"
"doc#3119","Fola103/Xx </s><s> Madra/Ncmsc  Gearr72/Xx </s><s> Madra/Ncmsc  Gríofa/Npmsg  Bruiséalach33/Xx </s><s> Madra/Ncmsc  Pomaerach30/Xx </s><s> Madra/Ncmsc  Samóideach70/Xx </s><s> Madra/Ncmsc  Sléibhe/Ncmsg  Bheirn98/Xx </s><s>","Madra/Ncmsc"," Sléibhe/Ncmsg  na/Td-p  bPiréiní115/Xx </s><s> Madra/Ncmsc  Thalamh/Ncmsc|Ncfsc  an/Wp-q|Wpdq  Éisc114/Xx </s><s> Maistín122/Xx </s><s> Maistín/Ncmsc  Napoli122/Xx </s><s> Malamútach107/Xx </s><s> Malinois/Npmsc  94/Mn </s><s> Measán/Ncmsc"
"doc#3119","Gríofa/Npmsg  Bruiséalach33/Xx </s><s> Madra/Ncmsc  Pomaerach30/Xx </s><s> Madra/Ncmsc  Samóideach70/Xx </s><s> Madra/Ncmsc  Sléibhe/Ncmsg  Bheirn98/Xx </s><s> Madra/Ncmsc  Sléibhe/Ncmsg  na/Td-p  bPiréiní115/Xx </s><s>","Madra/Ncmsc"," Thalamh/Ncmsc|Ncfsc  an/Wp-q|Wpdq  Éisc114/Xx </s><s> Maistín122/Xx </s><s> Maistín/Ncmsc  Napoli122/Xx </s><s> Malamútach107/Xx </s><s> Malinois/Npmsc  94/Mn </s><s> Measán/Ncmsc  Catach37/Xx </s><s> Measán/Ncmsc  Máltach40/Xx </s>"
"doc#3119","treoir/Ncfsc  bheag/Aq-fsc  phóca/Ncmsc  an/Td-s  leabhar/Ncmpg  seo/Dd  ar/Sp  bhreis/Ncfsc  is/Cc  100/Mn  pór/Ncmsc  éagsúil/Aq-msc  ./Fe </s><s> Tá/Vmip  an/Td-s  t-eolas/Ncmsc  cuí/Aqp  ar/Sp  fad/Ncmsc  ar/Sp  fáil/Nv  sa/Spa-s  leabhar/Ncmsc  seo/Dd  más/Csw  áil/Ns-s  leat/Pr2-s"," madra/Ncmsc"," a/Sp  cheannach/Nv  nó/Cc  fiú/Ns-s  murab/Csws  áil/Ns-s  leat/Pr2-s  ach/Cs  eolas/Ncmsc  a/Sp  bheith/Nv  agat/Pr2-s  ar/Sp  na/Td-p  pórtha/Ncmpc  éagsúla/Aq--pc  madraí/Ncmpc|Ncmpg  ./Fe </s><s> Tá/Vmip  léaráid/Ncfsc  dhaite/Aqp  sa/Spa-s  leabhar/Ncmsc  de/Sp  gach/Dq"
"doc#3119","fad/Ncmsc  ar/Sp  fáil/Nv  sa/Spa-s  leabhar/Ncmsc  seo/Dd  más/Csw  áil/Ns-s  leat/Pr2-s  madra/Ncmsc  a/Sp  cheannach/Nv  nó/Cc  fiú/Ns-s  murab/Csws  áil/Ns-s  leat/Pr2-s  ach/Cs  eolas/Ncmsc  a/Sp  bheith/Nv  agat/Pr2-s  ar/Sp  na/Td-p  pórtha/Ncmpc  éagsúla/Aq--pc"," madraí/Ncmpc|Ncmpg"," ./Fe </s><s> Tá/Vmip  léaráid/Ncfsc  dhaite/Aqp  sa/Spa-s  leabhar/Ncmsc  de/Sp  gach/Dq  pór/Ncmsc  a/Q-i  ndéantar/Vmip0  cur/Ncmsc  síos/Rd  air/Pr3ms  agus/Cc  eolas/Ncmsc  i/Sp  dtaobh/Ncmsc  staire/Ncfsg  ,/Fi  meoin/Ncmsg  ,/Fi  cuma/Aqp  ,/Fi  teastálacha/Ncfsc"
"doc#3123","cm/Xx </s><s> Is/Wp-i  ialtóg/Ncfsc  bheag/Aq-fsc  í/Pp3fs  seo/Dd  a/Q-i  mbíonn/Vmig  dhá/Spp  chluas/Ncfsc  leathana/Ncmpv  dhubha/Aq--pc  uirthi/Pr3fs  a/Q-r  theagmhaíonn/Vmip  le/Sp  chéile/Ncmsc  ar/Sp  chlár/Ncmsc  a/Dp3fs  héadain/Ncmpc  ./Fe </s><s> Cuma/Ncfsc"," smutmhadra/Ncmsg"," a/Q-r  bhíonn/Vmig  ar/Sp  a/Dp3fs  haghaidh/Ncfsc  bheag/Aq-fsc  dhubh/Aq-fsc  ./Fe </s><s> Ribí/Ncmpc  dubha/Aq--pc  a/Q-i  mbíonn/Vmig  barr/Ncmsc  geal/Aq-msc  orthu/Pr3-p  a/Q-r  bhíonn/Vmig  i/Sp  bhfionnadh/Ncmsc  a/Dp3fs  droma/Ncmsg  ,/Fi  rud/Ncmsc  a/Q-r  fhágann/Vmip"
"doc#3123","soir/Rd|Ncmpc  ./Fe </s><s> Maireann/Vmip  corrcheann/Ncmsc  fós/Rg  sna/Spa-p  hAlpa/Npmpc  is/Wpri  sna/Spa-p  Piréiní/Npmpc  ./Fe </s><s> Níl/Npfsc|Vmip---n  aon/Mc|Dq  ainmhí/Ncmsc  san/Spa-s  Eorpach/Npmsc  atá/Vmip---r  cosúil/Aqp  leis/Pr3ms  ./Fe </s><s> SIONNACH/Ncmsc  nó/Cc"," MADRA/Ncmsc"," RUA/Aqp  Vulpes/Npmsc  vulpes/Ncfsc  60-90/Mn  cm/Xx  ;/Fi  eireaball/Ncmsc  35-45/Mn  cm/Xx </s><s> Ainmhí/Ncmsc  coitianta/Aqp  é/Pp3ms  seo/Dd  san/Spa-s  Eoraip/Npfsc  agus/Cc  bíonn/Vmig  feiceáil/Nv  go/Ua  minic/Aqp  ag/Sp  daoine/Ncmpc"
"doc#3123","60-90/Mn  cm/Xx  ;/Fi  eireaball/Ncmsc  35-45/Mn  cm/Xx </s><s> Ainmhí/Ncmsc  coitianta/Aqp  é/Pp3ms  seo/Dd  san/Spa-s  Eoraip/Npfsc  agus/Cc  bíonn/Vmig  feiceáil/Nv  go/Ua  minic/Aqp  ag/Sp  daoine/Ncmpc  air/Pr3ms  ./Fe </s><s> Cosúlacht/Ncfsc"," madra/Ncmsg"," bhig/Aq-msg  nó/Cc  madra/Ncmsc  leathmhóir/Ncmsg  a/Q-r  bhíonn/Vmig  air/Pr3ms  ./Fe </s><s> Meáchan/Ncmsc  5-15/Mn  kg/Xx  a/Q-r  bhíonn/Vmig  ann/Pr3ms  ./Fe </s><s> Fionnadh/Vmis0  glé/Aqc  donnrua/Ncmpc  a/Q-r  bhíonn/Vmig  air/Pr3ms  agus/Cc  beagán/Ncmsc  den/Spa-s"
"doc#3123","eireaball/Ncmsc  35-45/Mn  cm/Xx </s><s> Ainmhí/Ncmsc  coitianta/Aqp  é/Pp3ms  seo/Dd  san/Spa-s  Eoraip/Npfsc  agus/Cc  bíonn/Vmig  feiceáil/Nv  go/Ua  minic/Aqp  ag/Sp  daoine/Ncmpc  air/Pr3ms  ./Fe </s><s> Cosúlacht/Ncfsc  madra/Ncmsg  bhig/Aq-msg  nó/Cc"," madra/Ncmsc"," leathmhóir/Ncmsg  a/Q-r  bhíonn/Vmig  air/Pr3ms  ./Fe </s><s> Meáchan/Ncmsc  5-15/Mn  kg/Xx  a/Q-r  bhíonn/Vmig  ann/Pr3ms  ./Fe </s><s> Fionnadh/Vmis0  glé/Aqc  donnrua/Ncmpc  a/Q-r  bhíonn/Vmig  air/Pr3ms  agus/Cc  beagán/Ncmsc  den/Spa-s  dubh/Ncmsc  tríd/Pr3ms  go/Ua"
"doc#3123","thógfaí/Vmc-0--n  ainmhí/Ncmsc  ar/Sp  bith/Ns-s  eile/Dd  ina/Spp-s  amhlachas/Ncmsc  seo/Dd  ./Fe </s><s> Dealaíonn/Vmip  a/Dp3ms  dhath/Ncmsc  ,/Fi  a/Dp3ms  shoc/Ncmsc  biorach/Aq-msc  agus/Cc  a/Dp3ms  eireaball/Ncmsc  scuabach/Aq-msc  stothach/Aq-msc  ón/Spa-s"," madra/Ncmsc"," clóis/Ncmsg  é/Pp3ms  ./Fe </s><s> SIONNACH/Ncmsc  ARTACH/Aq-msc  Alopex/Npmsc  lagopus/Ncmsc  50-85/Mn  cm/Xx  ;/Fi  eireaball/Ncmsc  30-55/Mn  cm/Xx </s><s> Tá/Vmip  dhá/Spp  chinéal/Ncmsc  dhifriúla/Aq--pc  den/Spa-s  ainmhí/Ncmsc  seo/Dd  le/Sp  fáil/Nv  ./Fe </s>"
"doc#3123","amhlachas/Ncmsc  seo/Dd  ./Fe </s><s> SEACÁL/Ncmsc  Canis/Npmsc  aureus/Ncmsc  65-105/Mn  cm/Xx  ;/Fi  eireaball/Ncmsc  20-40/Mn  cm/Xx </s><s> Ainmhí/Ncmsc  leathmhór/Ncmpg  é/Pp3ms  seo/Dd  is/Wpri  mó/Aqc  ná/Cc  sionnach/Ncmsc  agus/Cc  is/Wpri  lú/Aqc  ná/Cc"," madra/Ncmsc"," mór/Aq-msc  ./Fe </s><s> Dath/Ncmsc  scothghlas/Ncmpg  a/Q-r  bhíonn/Vmig  ar/Q-is  fhionnadh/Nv  a/Dp3ms  dhroma/Ncmsg  a/Q-r  théann/Vmip  chun/Sp  órdhoinne/Ncmsg  ar/Sp  na/Td-p  taobhanna/Ncmpc  is/Wpri  na/Td-p  cosa/Ncfpc  ./Fe </s><s> Cluasa/Ncfpc  móra/Aq--pc  a/Q-r"
"doc#3123","sa/Spa-s  Ghréig/Npfsc  agus/Cc  sna/Spa-p  tíortha/Ncfpc  atá/Vmip---r  teorantach/Aqp  léi/Pr3fs  ./Fe </s><s> Is/Wp-i  troime/Aqc  agus/Cc  is/Wpri  mó/Aqc  an/Td-s  Mac/Ncmsc  Tíre/Ncfsg  ./Fe </s><s> Is/Wp-i  féidir/Ns-s  an/Td-s  Seacál/Ncmpg  a/Sp  aithint/Nv  thar/Sp"," mhadraí/Ncmpc"," clóis/Ncmsg  ar/Sp  a/Dp3ms  chluasa/Ncfpc  móra/Aq--pc  ,/Fi  a/Dp3ms  eireaball/Ncmsc  scuabach/Aq-msc  agus/Cc  ar/Sp  an/Td-s  gcaoi/Ncfsg  a/Q-i  mbíonn/Vmig  sé/Mc|Pp3mss  thart/Ncmsc  ina/Spp-s  aonar/Ncmsc  san/Spa-s  oíche/Ncfsc  ./Fe </s><s> MAC/Ncmsc  TÍRE/Ncfsg  Canis/Npmsc  lupus/Ncmsc </s>"
"doc#3123","na/Td-p  Mac/Ncmsc  Tíre/Ncfsg  le/Sp  fáil/Nv  ./Fe </s><s> Is/Wp-i  lú/Aqc  an/Td-s  Seacál/Ncmsc  agus/Cc  is/Wpri  mó/Aqc  a/Mn  dhá/Spp  chluas/Ncfsc  ./Fe </s><s> Aithnítear/Vmm-0|Vmip0  an/Td-s  Mac/Ncmsc  Tíre/Ncfsg  thar/Sp  Alsáiseach/Ncmsc  mór/Aq-msc  nó/Cc  a/Dp3ms  leithéid/Ncfsc  de/Sp"," mhadra/Ncmsc"," mór/Aq-msc  clóis/Ncmsg|Ncmpc  ar/Wpsi|Wssi|Ws-q|Wsdq  leithne/Aqc  a/Dp3ms|Dp3fs  aghaidhe/Ncfsg  ,/Fi  ar/Sp  a/Dp3ms  rufa/Ncmsc  tiubh/Ncmsg  fionnaidh/Ncmsg|Ncmpc  ,/Fi  ar/Sp  a/Dp3ms  eireaball/Ncmsc  sleabhcánta/Av  agus/Cc  ar/Sp  gcaoi/Ncfsc  a/Q-i  gcoinníonn/Vmip  sé/Pp3mss  a/Dp3ms"
"doc#3123","SEAPÁNACH/Aq  Nyctereutes/Npmsc  procyonoides/Xx  55-80/Mn  cm/Xx  ;/Fi  eireaball/Ncmsc  15-25/Mn  cm/Xx </s><s> Is/Wp-i  ainmhí/Ncmsc  leathmhór/Ncmpg  é/Pp3ms  seo/Dd  a/Q-i  bhfuil/Vmip---d  dealramh/Ncmsc  aige/Pr3ms  le/Sp"," madra/Ncmsc"," gearrchosach/Aq  ./Fe </s><s> Tiubh/Ncmsc  donnghlas/Ncmpg  a/Q-i  bhíonn/Vmig  a/Sp  fhionnadh/Nv  agus/Cc  bíonn/Vmig  masc/Ncmsc  suntasach/Aq-msc  dubh/Aq-msc  ar/Sp  a/Dp3ms  aghaidh/Ncfsc  leathan/Aq-fsc  ./Fe </s><s> Gearr/Npmsc"
"doc#3123","é/Pp3ms  agus/Cc  soir/Rd|Aqp|Ncmpc  uaidh/Pr3ms  sin/Dd  ./Fe </s><s> Níl/Vmip---n  sé/Pp3mss  le/Sp  fáil/Nv  sa/Spa-s  Bhreatain/Npfsc  ,/Fi  áfach/Rg  ,/Fi  ná/Cc  i/Sp  gCríoch/Ncfsc  Lochlann/Vmip  ./Fe </s><s> Mártan/Npmsc  Péine/Ncfsg|Ncmsg  ;/Fi  Toghán/Ncmsc </s><s> DOBHARCHÚ/Ncmsc  nó/Cc"," MADRA/Ncmsc"," UISCE/Ncmsg|Npmsg|Npfsg  Lutra/Npmsc  lutra/Ncmpc  55-100/Mn  cm/Xx  ;/Fi  eireaball/Ncmsc  30-55/Mn  cm/Xx </s><s> Colainn/Ncfsc  fhada/Ncmpv  a/Q-r  bhíonn/Vmig  ag/Sp  an/Td-s  Dobharchú/Ncmsc  ach/Cs  cosa/Ncfpc  gearra/Aq--pc  ./Fe </s><s> Fada/Ncmpv  bunramhar/Aq--pg"
"doc#3126","scríofa/Av  cuid/Ncfsc  di/Pr3fs  ./Fe </s><s> Tá/Vmip  cuntais/Ncmpc  scríofa/Av  ar/Sp  fáil/Nv  maidir/Sp  le/Sp  híocaíochtaí/Ncmsc  a/Q-r  dhéanadh/Vmih  ríthe/Ncmpc  agus/Cc  tiarnaí/Ncmpc  maidir/Sp  le/Sp  fabhcúin/Ncmpc  ,/Fi"," madraí/Ncmpc"," fiaigh/Ncfsc  ,/Fi  oirfidigh/Ncmpc  ./Fe </s><s> Tá/Vmip  fianaise/Ncfsc  na/Td-s  healaíne/Ncfsg  ann/Pr3ms  freisin/Rg  ./Fe </s><s> D''/Q  imríodh/Vmih|Vmis0  daoine/Ncmpc  ficheall/Ncfsc  ,/Fi  táiplis/Ncfsc  mhór/Aq-fsc  agus/Cc  dalladh/Ncmsc  púicín/Ncmsg"
"doc#3126","gan/Sp  iad/Pp3-p  réitithe/Av  i/Sp  gceart/Ncmsc  faoi choinne/Spc  cogaidh/Ncmsg  ./Fe </s><s> I/Mr  gcaitheamh/Ncmsc  na/Td-p  chéad/Mo|Mc  chrosáide/Ncfsg  d''/Q  éirigh/Vmis  an/Td-s  bia/Ncmsc  gann/Aq-msc  agus/Cc  d''/Q  ith/Vmis  siad/Pp3-ps"," madraí/Ncmpc"," ,/Fi  lucha/Ncfpc  francacha/Ncmpv  agus/Cc  marbháin/Ncmpc  ,/Fi  go/Sp  fiú/Ns-s  ./Fe </s><s> CÚRSAÍ/Ncmpc  LÉINN/Ncmsg </s><s> I/Mr  gcaitheamh/Ncmsc  na/Td-s  Meánaoise/Ncfsg  ba/Wsri  í/Pp3fs  an/Td-s  Eaglais/Npmsg|Npfsg  a/Q-r  stiúir/Vmis  cúrsaí/Ncmpc  léinn/Ncmsg"
"doc#3127","agus/Cc  chuaigh/Vmis  sé/Pp3mss  amach/Rd  tríd/Sp  an/Td-s  bhfuinneog/Ncfsc  go/Ua  ciúin/Aqp  ./Fe </s><s> Agus/Cc  é/Pp3ms  ag/Sp  dul/Nv  tríd/Sp  an/Td-s  ngarraí/Ncmsc  ,/Fi  stop/Vmis  a/Dp3ms  chroí/Ncmsc  !/Fe </s><s> Céard/Pq  a/Q-r  bhí/Vmis  ina/Spr  shuí/Vmsp---n  ann/Pr3ms  ach/Cs"," madra/Ncmsc"," mór/Aq-msc  MILLTEACH/Aq-msc  !/Fe </s><s> ''/Fa  Gabh/Vmm-2s  mo/Dp1-s  leithscéal/Ncmsc  ,/Fi  ''/Fa  arsa/Vmis  Micí/Npmsc  go/Ua  cúirtéiseach/Aqp  ,/Fi  ''/Fa  an/Qq  bhfuil/Vmip---d  a/Dp3ms  fhios/Ncmsc  agat/Pr2-s  cá/Rq  bhfuil/Vmip---d  an/Td-s  leon/Ncmsc  ina/Spr  chónaí/Vmsp---n  ?/Fq </s><s> ''/Fa </s><s> ''/Fa"
"doc#3127",",/Fi  ''/Fa  an/Qq  bhfuil/Vmip---d  a/Dp3ms  fhios/Ncmsc  agat/Pr2-s  cá/Rq  bhfuil/Vmip---d  an/Td-s  leon/Ncmsc  ina/Spr  chónaí/Vmsp---n  ?/Fq </s><s> ''/Fa </s><s> ''/Fa  Téigh/Vmm-2s  thar/Sp  an/Td-s  mballa/Ncmsg  agus/Cc  lean/Vmis  ort/Pr2-s  díreach/Ncmsc  ar/Sp  aghaidh/Ncfsc  ,/Fi  ''/Fa  arsa/Vmis  an/Td-s"," madra/Ncmsc"," ./Fe </s><s> ''/Fa  Go/Q-s  raibh/Vmis---d|Vmsp  maith/Ncfsc  agat/Pr2-s  ,/Fi  ''/Fa  arsa/Vmis  Micí/Npmsc  ./Fe </s><s> Shiúil/Vmis  Micí/Npmsc  roimhe/Pr3ms  ar feadh/Spc  na/Td-s  hoíche/Ncfsg  go/Q-s  raibh/Vmis---d|Vmsp  sé/Pp3mss  thar/Sp  a/Sp  bheith/Nv  tuirseach/Aqp  ./Fe </s><s> Le/Sp"
"doc#3127","agam/Pr1-s  duit/Pr2-s  ,/Fi  a/Uv  Theidí/Npmsc  ,/Fi  ''/Fa  arsa/Vmis  Micí/Npmsc  ./Fe </s><s> ''/Fa  Tá/Vmip  mé/Pp1-s  tar éis/Spc  LEON/Ncmpg  a/Sp  fheiceáil/Nv  agus/Cc  níl/Npfsc|Vmip---n  fiacla/Ncfpg|Ncfpc  ar/Sp  bith/Ns-s  aige/Pr3ms  agus/Cc  chonaic/Vmis  mé/Pp1-s  luch/Ncfsc  agus/Cc"," madra/Ncmsc"," mór/Aq-msc  MILLTEACH/Aq-msc  agus/Cc  .../F  ../Xx  agus/Cc  .../F  ../Xx  ag/Sp  .../F  ../Xx </s><s> Lá/Npmsc  dá/Cs  raibh/Vmis---d  Micí/Npmsc  ag/Sp  breathnú/Nv  ar/Sp  an/Td-s  teilifís/Ncfsc  chonaic/Vmis  sé/Pp3mss  leon/Ncmsc  ./Fe </s><s> Láithreach/Ncmsc  bonn/Ncmpg"
"doc#3135","sa/Spa-s  phictiúr/Ncmsc  dúil/Ncfsc  ealaíontóirí/Ncmpg  an/Td-s  Tuaiscirt/Ncmpc  i/Sp  mionsonraí/Ncmsc  ,/Fi  mar/Cs  a/Q-r  léirítear/Vmip0  í/Pp3fs  in/Sp  armas/Ncmsc  na/Td-p  saighdúirí/Ncmpc  ,/Fi  i/Sp  bhfionnadh/Ncmsc  an/Td-s"," mhadra/Ncmsg"," agus/Cc  i/Sp  bpéinteáil/Ncfsc  an/Td-s  duilliúir/Ncmsg  ./Fe </s><s> Ba/Ws-i  bhreá/Aqp  le/Sp  Rubens/Npmsc  luail/Ncfsc  agus/Cc  fuinneamh/Ncmsc  a/Sp  chur/Nv  in/Sp  iúl/Ncmsc  sa/Spa-s  cheapachán/Ncmsc  agus/Cc  is/Cc  ar/Sp  an/Td-s  gcaoi/Ncfsg  sin/Dd"
"doc#3135","leo/Pr3-p  agus/Cc  dá/Spp-s  fhad/Ncmsc  a/Q-p|Q-i|Q-r  bhreathnaimid/Vmip1p|Vmif1p|Vmip1p  orthu/Pr3-p  is/Wpri  ea/Pp3-s  is/Wpri  mó/Aqc  ár/Dp1-p  meas/Ncmsc  ar/Sp  ardcháilíochtaí/Ncfpc  an/Td-s  ealaíontóra/Ncmsg  ./Fe </s><s> Má/Cs  bhreathnaimid/Vmip1p|Vmif1p|Vmip1p  ar/Sp  an/Td-s"," madra/Ncmsc"," ar/Sp  an/Td-s  gcathaoir/Ncfsc  sa/Spa-s  phortráid/Ncfsc  Prionsa/Ncmsg  Pilib/Npm-g|Npmsg|Npmsc  Prosper/Npmsc  agus/Cc  an/Td-s  madra/Ncmsc  eile/Dd  a/Q-r  chonaiceamar/Vmis1p  in/Sp  Pósadh/Ncmsc  Arnolfini/Npmsc  le/Sp  Jan/Npmsc  van/Ncmsc  Eyck/Y"
"doc#3135","an/Td-s  ealaíontóra/Ncmsg  ./Fe </s><s> Má/Cs  bhreathnaimid/Vmip1p|Vmif1p|Vmip1p  ar/Sp  an/Td-s  madra/Ncmsc  ar/Sp  an/Td-s  gcathaoir/Ncfsc  sa/Spa-s  phortráid/Ncfsc  Prionsa/Ncmsg  Pilib/Npm-g|Npmsg|Npmsc  Prosper/Npmsc  agus/Cc  an/Td-s"," madra/Ncmsc"," eile/Dd  a/Q-r  chonaiceamar/Vmis1p  in/Sp  Pósadh/Ncmsc  Arnolfini/Npmsc  le/Sp  Jan/Npmsc  van/Ncmsc  Eyck/Y  is/Wpri  léir/Aqp  go/Q-s  raibh/Vmis---d|Vmsp  van/Ncmsc  Eyck/Y  ag/Sp  iarraidh/Nv  gach/Dq  ribe/Ncmsc  fionnaidh/Ncmsg  a/Sp"
"doc#3135","agus/Cc  a/Q-i  bhfuil/Vmip---d  in/Sp  easnamh/Ncmsc  ina/Spp-s  chuntas/Nv  a/Sp  líonadh/Vmis0  isteach/Rd  ;/Fi  agus/Cc  cé/Cs  nár/Qnrs  bhreac/Vmis---n  sé/Mc|Pp3mss  oiread/Ns-s  is/Wpri  ribe/Ncmsc  amháin/Aqp  fionnaidh/Ncmsg|Ncmpc  fós/Rg  tá/Vmip  a/Dp3ms"," mhadra/Ncmsc"," siúd/Pd  níos/Uc  nádúrtha/Aqc  agus/Cc  níos/Uc  clúmhaí/Aqc  ná/Cc  madra/Ncmsc  van/Ncmsc  Eyck/Y  ./Fe </s><s> I/Mr  bPáras/Npmpg  an/Td-s  19ú/Mo  haois/Ncfsc  ,/Fi  bhreathnaigh/Vmis  bunaitheoirí/Ncmpc  an/Td-s"
"doc#3135","isteach/Rd  ;/Fi  agus/Cc  cé/Cs  nár/Qnrs  bhreac/Vmis---n  sé/Mc|Pp3mss  oiread/Ns-s  is/Wpri  ribe/Ncmsc  amháin/Aqp  fionnaidh/Ncmsg|Ncmpc  fós/Rg  tá/Vmip  a/Dp3ms  mhadra/Ncmsc  siúd/Pd  níos/Uc  nádúrtha/Aqc  agus/Cc  níos/Uc  clúmhaí/Aqc  ná/Cc"," madra/Ncmsc"," van/Ncmsc  Eyck/Y  ./Fe </s><s> I/Mr  bPáras/Npmpg  an/Td-s  19ú/Mo  haois/Ncfsc  ,/Fi  bhreathnaigh/Vmis  bunaitheoirí/Ncmpc  an/Td-s  Impriseanachais/Ncmsg  siar/Rd  ar/Sp  Velazquez/Npmsc  mar/Sp  scoth/Ncfsc"
"doc#3135","seo/Pd  a/Sp  mheas/Nv  mar/Cs  go/Cs  smaoiníonn/Vmip  siad/Pp3-ps  sa/Spa-s  tslí/Ncfsc  chéanna/Aqp  ./Fe </s><s> Go/Ua  minic/Aqp  nuair/Cs  a/Q-r  bhíonn/Vmig  páistí/Ncmpc  ag/Sp  spraoi/Ncmsc  ,/Fi  nó/Cc  ag/Sp  scrábáil/Ncfsc  le/Sp  crián/Ncmsc|Ncmpc  agus/Cc"," madra/Ncmsc"," nó/Cc  carr/Ncfsc|Ncmsc  á/Spp-s  tharraingt/Nv  acu/Pr3-p  ,/Fi  bíonn/Vmig  siad/Pp3-ps  sásta/Aqp  leis/Sp  an/Td-s  toradh/Ncmsc  agus/Cc  taispeánann/Vmip  siad/Pp3-ps  é/Pp3ms  go/Ua  fonnmhar/Aqp  do/Sp  dhuine/Ncmsc  fásta/Av|Aqp  ./Fe </s><s> Lorgann/Vmip  an/Td-s"
"doc#3135","agus/Cc  taispeánann/Vmip  siad/Pp3-ps  é/Pp3ms  go/Ua  fonnmhar/Aqp  do/Sp  dhuine/Ncmsc  fásta/Av|Aqp  ./Fe </s><s> Lorgann/Vmip  an/Td-s  duine/Ncmsc  fásta/Av|Aqp  réalachas/Ncmsc  láithreach/Aq-msc  -/Fb  macasamhail/Ncfsc  de/Sp"," mhadra/Ncmsc"," ,/Fi  chosa/Ncfpc  ,/Fi  eireaball/Ncmsc  etc/Ncfsc  ./Fe </s><s> -/Fb  agus/Cc  mura/Cs  bhfuil/Vmip---d  a/Dp3ms  leithéid/Ncfsc  ann/Pr3ms  déanann/Vmip  sé/Mc|Pp3mss  neamhshuim/Ncfsc  den/Spa-s  iomlán/Ncmsc  ./Fe </s><s> Tá/Vmip  an/Td-s  scéal/Ncmsc  amhlaidh/Rg  maidir/Sp"
"doc#3136","cluichí/Ncmpc  le/Sp  liathróidí/Ncfpc  ,/Fi  ar/Sp  chláir/Ncmpc  imeartha/Av|Aqp  agus/Cc  cluiche/Ncmsc  le/Sp  murláin/Ncmpc  ,/Fi  atá/Vmip---r  cosúil/Aqp  le/Sp  cluichí/Ncmpc  díslí/Ncmpg  ./Fe </s><s> Bhíodh/Vmih  peataí/Ncmpc  acu/Pr3-p  --/Xx"," madraí/Ncmpc"," nó/Cc  éin/Ncmpc  ,/Fi  de/Sp  ghnáth/Ncmsc  --/Xx  agus/Cc  bhíodh/Vmih  carbaid/Ncmpc  a/Sp  dtarraingt/Nv  ag/Sp  gabhair/Ncfsc|Ncmpc  fiú/Ns-s  ag/Sp  an/Td-s  dream/Ncmsc  saibhir/Aq-msc  ina/Spr  measc/Vmm-2s  ./Fe </s><s> SCOLAÍOCHT/Ncfsc </s><s> Ní/Qn  chuirtí/Vmih0--n"
"doc#3136",",/Fi  e.g./Y  cócairí/Ncmpc  ,/Fi  báicéir/Ncmsc  ,/Fi  maoirseoirí/Ncmpc  ,/Fi  cailíní/Ncmpc  aimsire/Ncfsg  ,/Fi  rúnaithe/Ncmpc  ./Fe </s><s> Bhíodh/Vmih  doirseoir/Ncmsc  ag/Sp  an/Td-s  doras/Ncmsc  tosaigh/Ncmsg  agus/Cc"," madra/Ncmsc"," mór/Aq-msc  aige/Pr3ms  chun/Sp  cuairteoirí/Ncmpc  áirithe/Av  a/Sp  chur/Nv  ó/Sp  dhoras/Ncmsc  ./Fe </s><s> TITHE/Ncmpc  NA/Td-p  mBOCHT/Ncmpg </s><s> Sna/Spa-p  bailte/Ncmpc  móra/Aq--pc  ,/Fi  ar nós/Spc  na/Td-s  Róimhe/Npf-g  ,/Fi  chónaíodh/Vmih  formhór/Ncmsc"
"doc#3141","Sheáinín/Ncmsc  inniu/Rt  ,/Fi  ''/Fa  a/Q-r  dúirt/Vmis  Mamaí/Ncfsc  le/Sp  Séimín/Ncmsc  ./Fe </s><s> Bhí/Vmis  Máire/Npfsc  ag/Sp  léamh/Ncmsc  leabhair/Aq-msc  agus/Cc  bhí/Vmis  Mamaí/Ncfsc  i mbun/Spc  a/Dp3fs  cuid/Ncfsc  oibre/Ncfsg  ./Fe </s><s> Bhí/Vmis  Bearnaí/Ncfpc  ,/Fi  an/Td-s"," madra/Ncmsc"," ,/Fi  ag/Sp  ligean/Nv  a/Dp3-p|Dp3ms|Dp3fs  scíthe/Ncfsg  agus/Cc  an/Td-s  cat/Ncmsc  ina/Spp-s  chodladh/Nv  ar/Sp  leac/Ncfsc  na/Td-s  fuinneoige/Ncfsg  ./Fe </s><s> Tar éis/Spc  tamaill/Ncmsg  d''/Q  éirigh/Vmis  Séimín/Ncmsc  tuirseach/Aq-msc  de/Sp  bheith/Ncfsc"
"doc#3144","síos/Rd  feadh/Ncmsc  na/Td-p  bhfánán/Ncmpg  sin/Dd  ,/Fi  e.g./Y  cimí/Ncmpc  cogaidh/Ncmsg  ,/Fi  searbhóntaí/Ncmpc  ,/Fi  grúmaeirí/Ncmpc  ,/Fi  araí/Ncfsc|Ncmpc|Ncfsc  ,/Fi  mná/Ncfpc  ,/Fi  capaill/Ncmpc  ,/Fi  daimh/Ncmpc  ,/Fi  muca/Ncfpc  ,/Fi  fianna/Ncmpc  agus/Cc"," madraí/Ncmpc"," ./Fe </s><s> Chuirtí/Vmih0  earraí/Ncmpc  luachmhara/Aq--pc  an/Td-s  rí/Ncmsc  san/Spa-s  uaigh/Ncfsc  freisin/Rg  ,/Fi  e.g./Y  airm/Ncmpc  agus/Cc  coirí/Ncmpc  cré-umha/Ncmsg  ,/Fi  earraí/Ncmpc  snoite/Aqp|Av  séada/Ncmpc  ,/Fi  cnámha/Ncfpc  snoite/Aqp|Av"
"doc#3144","agus/Cc  coirí/Ncmpc  cré-umha/Ncmsg  ,/Fi  earraí/Ncmpc  snoite/Aqp|Av  séada/Ncmpc  ,/Fi  cnámha/Ncfpc  snoite/Aqp|Av  ,/Fi  potaireacht/Ncfsc  agus/Cc  dealbha/Ncfpc  cloiche/Ncfsg  ./Fe </s><s> Fuarthas/Vmis0  cnámharlach/Ncmsc"," madra/Ncmsg"," in/Sp  uaigh/Ncfsc  amháin/Aqp  ,/Fi  rud/Ncmsc  a/Q-r  léiríonn/Vmip  gur/Wpdi|Wsdi  pheata/Ncmsc  nó/Cc  madra/Ncmsc  fiaigh/Ncfsc  leis/Sp  an/Td-s  rí/Ncmsc  é/Pp3ms  ./Fe </s><s> DAOINE/Ncmpc  MAR/Sp  ÍOBAIRT/Ncfsc </s><s> Dhéantaí/Vmih0  íobairt/Ncfsc  ar/Sp  dhaoine/Ncmpc"
"doc#3144","snoite/Aqp|Av  ,/Fi  potaireacht/Ncfsc  agus/Cc  dealbha/Ncfpc  cloiche/Ncfsg  ./Fe </s><s> Fuarthas/Vmis0  cnámharlach/Ncmsc  madra/Ncmsg  in/Sp  uaigh/Ncfsc  amháin/Aqp  ,/Fi  rud/Ncmsc  a/Q-r  léiríonn/Vmip  gur/Wpdi|Wsdi  pheata/Ncmsc  nó/Cc"," madra/Ncmsc"," fiaigh/Ncfsc  leis/Sp  an/Td-s  rí/Ncmsc  é/Pp3ms  ./Fe </s><s> DAOINE/Ncmpc  MAR/Sp  ÍOBAIRT/Ncfsc </s><s> Dhéantaí/Vmih0  íobairt/Ncfsc  ar/Sp  dhaoine/Ncmpc  mar/Sp  chuid/Ncfsc  de/Sp  dheasghnáth/Ncmsc  an/Td-s  adhlactha/Ncmsg  ,/Fi  e.g./Y  ar/Sp  chimí/Ncmpc"
"doc#3144","an/Td-s  dream/Ncmsc  saibhir/Aq-msc  ,/Fi  e.g./Y  muiceoil/Ncfsc  ,/Fi  uaineoil/Ncfsc  ,/Fi  fiafheoil/Ncfsc  ,/Fi  feoil/Ncfsc  lachan/Ncfsg|Ncfpg  ,/Fi  feoil/Ncfsc  ghé/Ncfsg  ,/Fi  feoil/Ncfsc  cholúir/Ncmsg  ./Fe </s><s> D''/Q  ithidís/Vmih3p  nathracha/Ncfpc  ,/Fi"," madraí/Ncmpc"," ,/Fi  seilidí/Ncmpc  agus/Cc  gealbhain/Ncmpc  freisin/Rg  ./Fe </s><s> Chuirtí/Vmih0  spíosraí/Ncmpc  mar/Sp  shinséar/Ncmsc  agus/Cc  chainéal/Ncmsc  leis/Sp  an/Td-s  mbia/Ncmsc  ,/Fi  agus/Cc  chuirtí/Vmih0  salann/Ncmsc  ,/Fi"
"doc#3147","10./Mn  Ach/Cs  is/Wpri  amhlaidh/Rg  atá/Vmip---r  dhá/Spp  réalta/Ncfsc  dhúbailte/Aqp  orthu/Pr3-p  ,/Fi  rud/Ncmsc  a/Q-r  fhágann/Vmip  gur/Wpdi|Wsdi  seacht/Ncmsc  réalta/Av  atá/Vmip---r  i/Sp  gceist/Ncfsc  dáiríre/Aqp  ./Fe </s><s> CANIS/Y  MAJOR/Y </s><s> AN/Td-s"," MADRA/Ncmsc"," MÓR/Aq-msc </s><s> Geimhreadh/Ncmsc  ,/Fi  an/Td-s  spéir/Ncfsc  theas/Rd </s><s> Ceann/Ncmsc  den/Spa-s  dá/Spp-s  mhadra/Ncmsc  a/Q-r  bhíonn/Vmig  ar/Sp  shála/Ncfpc  an/Td-s  Bhodaigh/Ncmsg  ./Fe </s><s> Tá/Vmip  crios/Ncmsc  an/Td-s  Bhodaigh/Ncmsg  (/F  Slat/Ncfsc  an/Td-s  Rí/Ncmsg  )/F"
"doc#3147",",/Fi  rud/Ncmsc  a/Q-r  fhágann/Vmip  gur/Wpdi|Wsdi  seacht/Ncmsc  réalta/Av  atá/Vmip---r  i/Sp  gceist/Ncfsc  dáiríre/Aqp  ./Fe </s><s> CANIS/Y  MAJOR/Y </s><s> AN/Td-s  MADRA/Ncmsc  MÓR/Aq-msc </s><s> Geimhreadh/Ncmsc  ,/Fi  an/Td-s  spéir/Ncfsc  theas/Rd </s><s> Ceann/Ncmsc  den/Spa-s  dá/Spp-s"," mhadra/Ncmsc"," a/Q-r  bhíonn/Vmig  ar/Sp  shála/Ncfpc  an/Td-s  Bhodaigh/Ncmsg  ./Fe </s><s> Tá/Vmip  crios/Ncmsc  an/Td-s  Bhodaigh/Ncmsg  (/F  Slat/Ncfsc  an/Td-s  Rí/Ncmsg  )/F  dírithe/Av  ar/Sp  Shirius/Npmsc  ,/Fi  arb/Ncmsc  é/Pp3ms  is/Wpri  gile/Aqc  de/Sp  réaltaí/Ncfpc  uile/Ns-s|Dq  an/Td-s  aeir/Ncfsc  ,/Fi"
"doc#3147","1.5,/Mn  490/Mn  sbh/Xx  ./Fe </s><s> ;/Fi  h/Xx  ollfhathach/Ncmsc  gorm/Aq-msc  ,/Fi  gile/Ncfsc  2.4,/Mn  2500/Mn  sbh/Xx  ./Fe </s><s> ;/Fi  z/Xx  gormbhán/Ncmsc  ,/Fi  gile/Ncfsc  3,/Mn  287/Mn  sbh/Xx  ./Fe </s><s> Réaltbhuíon/Ncfsc  bheag/Aq-fsc  é/Pp3ms  Canis/Npmsc  Minor/Npmsc  (/F  an/Td-s"," Madra/Ncmsc"," Beag/Aq-msc  )/F  atá/Vmip---r  os cionn/Spc  an/Td-s  Mhadra/Ncmsg  Mhóir/Aq-msg  agus/Cc  giota/Ncmsc  ar/Sp|Wpsi|Wssi|Ws-q|Wsdq  clé/Ncfsc|Aqp|Aqc  uaidh/Pr3ms  ,/Fi  ar/Sp  an/Td-s  taobh/Ncmsc  eile/Dd  de/Sp  Bhealach/Ncmsc  na/Td-s  Bó/Ncfsg  Finne/Aq-fsg  ./Fe </s><s> Níl/Npfsc|Vmip---n  de/Sp  réaltaí/Ncfpc  geala/Aq--pc"
"doc#3147","gorm/Aq-msc  ,/Fi  gile/Ncfsc  2.4,/Mn  2500/Mn  sbh/Xx  ./Fe </s><s> ;/Fi  z/Xx  gormbhán/Ncmsc  ,/Fi  gile/Ncfsc  3,/Mn  287/Mn  sbh/Xx  ./Fe </s><s> Réaltbhuíon/Ncfsc  bheag/Aq-fsc  é/Pp3ms  Canis/Npmsc  Minor/Npmsc  (/F  an/Td-s  Madra/Ncmsc  Beag/Aq-msc  )/F  atá/Vmip---r  os cionn/Spc  an/Td-s"," Mhadra/Ncmsg"," Mhóir/Aq-msg  agus/Cc  giota/Ncmsc  ar/Sp|Wpsi|Wssi|Ws-q|Wsdq  clé/Ncfsc|Aqp|Aqc  uaidh/Pr3ms  ,/Fi  ar/Sp  an/Td-s  taobh/Ncmsc  eile/Dd  de/Sp  Bhealach/Ncmsc  na/Td-s  Bó/Ncfsg  Finne/Aq-fsg  ./Fe </s><s> Níl/Npfsc|Vmip---n  de/Sp  réaltaí/Ncfpc  geala/Aq--pc  ann/Pr3ms  ach/Cs  Procyon/Npmsc  ,/Fi  ach/Cs  tá/Vmip  sé/Pp3mss  sin/Dd"
"doc#3147","<s> AN/Td-s  PORTÁN/Ncmsc </s><s> Geimhreadh/Ncmsc  &/Xx  amp/Ncmsc  ;/Fi  earrach/Ncmsc  luath/Aq-msc  Stoidiaca/Ncmsc|Ncmsg </s><s> Tá/Vmip  an/Td-s  Portán/Ncmsc  le/Sp  fáil/Nv  i lár/Spc  an/Td-s  triantáin/Ncmpc  a/Q-r  dhéanann/Vmip  Procyon/Npmsc  (/F  sa/Spa-s"," Mhadra/Ncmsc"," Beag/Aq-msc  )/F  Castor/Npmsc  agus/Cc  Pollux/Npmsc  (/F  sa/Spa-s  Chúpla/Ncmsc  )/F  agus/Cc  Regulus/Npmsc  (/F  sa/Spa-s  Leon/Npmsc  )/F  agus/Cc  cruth/Ncmsc  mar/Cs  a/Q-r  bheadh/Vmc  Y/Y  bunoscionn/Ncmsc  air/Pr3ms  ./Fe </s><s> Is/Wp-i  é/Pp3ms  is/Wpri  laige/Aqc  de/Sp"
"doc#3147","den/Spa-s  chloigeann/Ncmsc  agus/Cc  d''/Sp  Alphard/Npmsc  ,/Fi  croí/Ncmsc  na/Td-s  péiste/Ncfsg  ./Fe </s><s> Tá/Vmip  an/Td-s  cloigeann/Ncmsc  díreach/Aq-msc  faoi/Sp  lár/Ncmsc  líne/Ncfsg  a/Q-r  tharraingeofaí/Vmc-0  idir/Sp  Procyon/Npmsc  sa/Spa-s"," Mhadra/Ncmsg"," Mór/Npfsc  agus/Cc  Regulus/Npmsc  sa/Spa-s  Leon/Npmsc  ,/Fi  agus/Cc  síneann/Vmip  sí/Pp3fss  as/Sp  sin/Pd  isteach/Rd  go/Ua  maith/Aqp  sa/Spa-s  leathsféar/Ncmsc  theas/Rd  go/Cs  gcríochnaíonn/Vmip  i/Sp  gcomharsanacht/Ncfsc"
"doc#3151","méadar/Ncmpg  os cionn/Spc  leibhéal/Ncmpg  na/Td-s  talún/Ncfsg  ,/Fi  ar/Sp  a/Dp3ms  laghad/Ncmsc  ./Fe </s><s> Ag/Sp  an/Td-s  airde/Ncfsc  sin/Dd  ,/Fi  ní/Ncmsc|Ncfsc|Wp-in  baol/Ncmpg|Ncmsc  go/Cs  steallfar/Vmif0  uisce/Ncmsc  isteach/Rd  ann/Pr3ms  ,/Fi  ná/Cc  go/Cs  gcuirfidh/Vmif"," madraí/Ncmpc"," nó/Cc  ainmhithe/Ncmpc  eile/Dd  isteach/Rd  air/Pr3ms  ./Fe </s><s> Málaí/Ncmpc  glana/Aq--pc  plaisteacha/Aq--pc  le/Sp  cur/Nv  isteach/Rd  sa/Spa-s  soitheach/Ncmsc  ./Fe </s><s> Beidh/Vmif  mála/Ncmsc  nua/Aqp  uait/Pr2-s  gach/Dq  lá/Ncmsc  ./Fe </s>"
"doc#3151","choirt/Ncfsc  de/Sp  na/Td-p  crainn/Ncmpc  i/Sp  gcaoi/Ncfsc  is/Wpri  go/Cs  mbásóidís/Vmc-3p  agus/Cc  ansin/Rl  réitídís/Vmih3p  an/Td-s  talamh/Ncmsc  don/Spa-s  talmhaíocht/Ncfsc  ./Fe </s><s> Thógaidís/Vmih3p  eallach/Ncmsc  ,/Fi  muca/Ncfpc  agus/Cc"," madraí/Ncmpc"," agus/Cc  chuiridís/Vmih3p  gránbharra/Ncmsc  ag/Sp  fás/Nv  ./Fe </s><s> Meastar/Vmm-0|Vmip0  gur/Wpdi|Wsdi  ó/Sp  iardheisceart/Ncmsc  na/Td-p  hAlban/Ncmsc  a/Q-r  tháinig/Vmis  siad/Pp3-ps  ./Fe </s><s> (/F  Má/Cs  bhíonn/Vmig  an/Td-s  léargas/Ncmsc  go/Ua  maith/Aqp  ,/Fi"
"doc#3154","agus/Cc  na/Td-p  seilidí/Ncmpc  ./Fe </s><s> Tá/Vmip  na/Td-p  crainn/Ncmpc  úll/Ncmsc  lom/Aq-msc  anois/Rg  ./Fe </s><s> Tá/Vmip  an/Td-s  bara/Ncmsc  lán/Aq-msc  de/Sp  dhuilleoga/Ncfpc  agus/Cc  tá/Vmip  carn/Ncmsc  duilleog/Ncfpg  faoin/Spa-s  gcrann/Ncmsc  ./Fe </s><s> Féach/Vmm-2s  an/Td-s"," madra/Ncmsc"," ,/Fi  an/Td-s  ghráinneog/Ncfsc  ,/Fi  na/Td-p  préacháin/Ncmpc  agus/Cc  na/Td-p  géanna/Ncfpc  fiáine/Aq--pc  ./Fe </s><s> Tá/Vmip  sé/Pp3mss  ina/Spp-s  gheimhreadh/Ncmsc  san/Spa-s  úllord/Ncmsc  anois/Rg  ./Fe </s><s> Gearradh/Vmm-3s|Vmis0|Ncmsc  cuid/Ncfsc  de/Sp  na/Td-p  géaga/Ncfpc"
"doc#3154","an/Td-s  spideog/Ncfsc  caora/Ncfpc  bána/Aq--pc  den/Spa-s  drualus/Ncmsc  atá/Vmip---r  ag/Sp  fás/Nv  ar/Sp  an/Td-s  gcrann/Ncmsc  úll/Ncmpg  ./Fe </s><s> Le/Sp  titim/Nv  na/Td-s  hoíche/Ncfsg  tagann/Vmip  an/Td-s  t-ulchabhán/Ncmsc  agus/Cc  an/Td-s  sionnach/Ncmsc  (/F"," madra/Ncmsc"," rua/Aqp  )/F  amach/Rd  ar lorg/Spc  bia/Ncmsg  ./Fe </s><s> Is/Wp-i  ait/Aqp|Ncmpc  an/Td-s  rud/Ncmsc  é/Pp3ms  sionnach/Ncmsc  agus/Cc  scata/Ncmsc  géanna/Ncfpg  a/Sp  fheiceáil/Nv  san/Dd  aon/Mc  pháirc/Ncfsc  amháin/Aqp  ./Fe </s><s> Gearrtar/Vmip0  siar/Rd"
"doc#3155","Níl/Npfsc|Vmip---n  ,/Fi  ''/Fa  arsa/Vmis  Liam/Npmsc  ./Fe </s><s> ''/Fa  Nílimid/Vmip1p-n  anseo/Rl  ach/Cs  le/Sp  mí/Ncfsc|Npfsc  anuas/Rd  ./Fe </s><s> B''/Ws-i  éigean/Ncmsc  dúinn/Pr1-p  gairdín/Ncmsc  thíos/Rd  an/Td-s  bóthar/Ncmsc  a/Sp  fhágáil/Nv  nuair/Cs  a/Q-p|Q-i|Q-r  fuair/Vmis  bean/Ncfsc  an/Td-s  tí/Ncfsg"," madra/Ncmsc"," mór/Aq-msc  ./Fe </s><s> ''/Fa </s><s> ''/Fa  Is/Wp-i  ea/Pp3-s  ,/Fi  ''/Fa  arsa/Vmis  Áine/Npfsc  ,/Fi  ''/Fa  bhí/Vmis  eagla/Ncfsc  an/Td-s  domhain/Ncmsg  orainn/Pr1-p  roimhe/Pr3ms  ./Fe </s><s> ''/Fa </s><s> ''/Fa  Tá/Vmip  sé/Pp3mss  in/Sp  am/Ncmsc  dúinn/Pr1-p  dul/Ncmsc|Nv  abhaile/Rd  go dtí/Spc  na/Td-p  páistí/Ncmpc  ,/Fi  ''/Fa  arsa/Vmis"
"doc#3169","go/Ua  minic/Aqp  in/Sp  adharca/Ncfpc  leis/Sp  an/Td-s  lucht/Ncmsc  siúil/Ncmsg  ./Fe </s><s> Is/Wp-i  é/Pp3ms  sin/Dd  an/Td-s  dóigh/Ncfsc  a/Q-i  mbíonn/Vmig  suímh/Ncmpc  s''/Dd  acu/Pr3-p  go/Ua  minic/Aqp  ag/Sp  cur/Nv  thar/Sp  maoil/Ncfsc|Ncmpc  le/Sp  bruscar/Ncmsc  ;/Fi  bíonn/Vmig"," madraí/Ncmpc"," nó/Cc  fiú/Ns-s  capaill/Ncmsg|Ncmpc  ag/Sp  rith/Nv  thart/Rd  gan/Sp  srian/Ncmsc  ,/Fi  agus/Cc  bíonn/Vmig  na/Td-p  suímh/Ncmpc  míshleachtmhar/Ncmsc  ./Fe </s><s> Ní/Qn  bhíonn/Vmig---n  meas/Ncmsc  acu/Pr3-p  ar/Sp  a/Dp3-p  dtimpeallacht/Ncfsc  féin/Px  nó/Cc"
"doc#3207","Séo/Npmsc  ab/Wsri  fhearr/Aqc  a/Q-i  bhfaca/Vmis---d  sé/Pp3mss  riamh/Rg  ''/Fa  ./Fe </s><s> Cuirtear/Vmm-0|Vmip0  a/Dp3ms  ainm/Ncmsc  cleite/Ncmsg  idir/Sp  uaschamóga/Ncfpc  mar/Cs  scríobh/Vmm-2s|Vmis  sé/Pp3mss  a/Dp3ms  léirmheas/Ncmsc  sarar/Ncmsc  thosaigh/Ncmsg  na/Td-p"," madraí/Ncmpc"," ar/Sp  an/Td-s  gcé/Ncfsc  sna/Spa-p  Islas/Ncmsc  de/Pr3ms  Las/Vmm-2s|Vmis  Canaras/Ncmsc  ag/Sp  tafann/Ncmsc  ''/Fa  wharf/Xf  !/Fe </s><s> wharf/Xf  !/Fe </s><s> ''/Fa  ,/Fi  de/Sp  bhrí/Ncfsc  go/Q-s  raibh/Vmis---d|Vmsp  cúnna/Ncmpc  na/Td-s  cogaíochta/Ncfsg  ligthe/Av  den/Spa-s  iall/Ncfsc  i/Sp"
"doc#3213","den/Spa-s  22/Mn  leabhar/Ncmsc  taispeántar/Vmip0  duine/Ncmsc  de/Sp  na/Td-p  príomhcharachtair/Ncmpc  ,/Fi  Colm/Npmsc  ,/Fi  ag/Sp  scairteadh/Vmis0  ''/Fa  Imigh/Vmis  leat/Pr2-s  ''/Fa  agus/Cc  ag/Sp  tabhairt/Nv  cic/Ncfsc|Ncfsg  do/Sp"," mhadra/Ncmsc"," a/Dp3ms  chomharsan/Ncfsg  ./Fe </s><s> Deirtear/Vmip0  sa/Spa-s  teacs/Ncmsc  ,/Fi  ''/Fa  Agus/Cc  tharraing/Vmis  sé/Mc|Pp3mss  cic/Ncfsc  ar/Sp  an/Td-s  madra/Ncmsc  bocht/Aq-msc  ./Fe </s><s> ''/Fa </s><s> Bhuel/I  ,/Fi  ní/Qn  bheidh/Vmif---n  Colm/Npmsc  ,/Fi  nó/Cc  duine/Ncmsc  ar/Sp  bith/Ns-s  eile/Dd  ,/Fi"
"doc#3213",",/Fi  ag/Sp  scairteadh/Vmis0  ''/Fa  Imigh/Vmis  leat/Pr2-s  ''/Fa  agus/Cc  ag/Sp  tabhairt/Nv  cic/Ncfsc|Ncfsg  do/Sp  mhadra/Ncmsc  a/Dp3ms  chomharsan/Ncfsg  ./Fe </s><s> Deirtear/Vmip0  sa/Spa-s  teacs/Ncmsc  ,/Fi  ''/Fa  Agus/Cc  tharraing/Vmis  sé/Mc|Pp3mss  cic/Ncfsc  ar/Sp  an/Td-s"," madra/Ncmsc"," bocht/Aq-msc  ./Fe </s><s> ''/Fa </s><s> Bhuel/I  ,/Fi  ní/Qn  bheidh/Vmif---n  Colm/Npmsc  ,/Fi  nó/Cc  duine/Ncmsc  ar/Sp  bith/Ns-s  eile/Dd  ,/Fi  ag/Sp  tarraingt/Nv  cic/Ncfsc|Ncfsg  ar/Sp  dhuine/Ncmsc  ar/Sp  bith/Ns-s  feasta/Rg  ./Fe </s><s> Tar éis/Spc  do/Sp  na/Td-p  Westmeath/Npmsc"
"doc#3221","feincheaptha/Ncmpc </s><s> TÉIM/Vmip1s  ""/Xx  CAITHEAMH/Nv|Ncmsc  AIMSIRE/Ncfsg </s><s> Téim/Vmip1s  ag/Sp  imirt/Nv  rugbaí/Ncmsg|Ncmsc  tar éis/Spc  na/Td-s  scoile/Ncfsg </s><s> Téim/Vmip1s  ag/Sp  imirt/Nv  snúcair/Ncmpc|Ncmsg </s><s> Téim/Vmip1s  ag/Sp  ag/Sp  síul/Ncmsc  le/Sp  mo/Dp1-s"," mhadra/Ncmsc","</s><s> Téim/Vmip1s  ag/Sp  obair/Ncfsc  san/Spa-s  ollmhargadh/Ncmsc </s><s> Téim/Vmip1s  ag/Sp  staidéar/Ncmsc </s><s> Téim/Vmip1s  chuig/Sp  an/Td-s  leabharlann/Ncfsc  uaireanta/Ncfpg </s><s> TÉANN/Vmip  ""/Xx  AN/Td-s  CHLANN/Ncfsc </s><s> Téann/Vmip  mo/Dp1-s  mháthair/Ncfsc"
"doc#3244","lá/Ncmsc  atá/Vmip---r  inniu/Rt  ann/Pr3ms  Níl/Npfsc  dabht/Ncmsg  ar/Sp  bith/Ns-s  faoi/Pr3ms  ach/Cs  go/Cs  bhfuil/Vmip---d  saol/Ncmsc  crua/Aqp  ag/Sp  déagóirí/Ncmpc  an/Td-s  lae/Ncmsg  inniu/Rt  ./Fe </s><s> Deir/Vmip|Ncfsc  daoine/Ncmpc|Ncmpg  fásta/Av|Aqp  go/Cs  bhfuil/Vmip---d  saol/Ncmsc  an/Td-s"," mhadra/Ncmsg"," bháin/Aq-msg  againn/Pr1-p  ,/Fi  ach/Cs  níl/Npfsc|Vmip---n  ansin/Rl  ach/Cs  truflais/Ncfsc  i/Sp  mo/Dp1-s  thuairimse/Ncfsc-e  ./Fe </s><s> Is/Wp-i  duine/Ncmsc  óg/Aq-msc  mise/Pp1-s-e  agus/Cc  tuigim/Vmip1s  cé/Cs  chomh/Ri  crua/Aqp  agus/Cc  is/Wpri  féidir/Ns-s  le/Sp"
"doc#3245","shaoil/Ncmsg  go dtí/Spc  an/Td-s  lá/Ncmsc  sin/Dd  ./Fe </s><s> Éad/Ncmsc  ba/Wsri  chúis/Ncfsc  leis/Pr3ms  ,/Fi  éad/Ncmsc  a/Dp3fs  ''/Fa  dtuigeann/Vmip  tú/Pp2-s  -/Fb  seans/Ncmsc  nach/Wprin  eol/Ncmsc  duitse/Pr2-s-e  céard/Pq  é/Pp3ms  ./Fe </s><s> Agus/Cc  a/Dp3ms  chúis/Ncfsc  agam/Pr1-s  ./Fe </s><s> Níl/Vmip---n  meas/Ncmsc"," madra/Ncmsg"," ag/Sp  mo/Dp1-s  mhac/Ncmsc  orm/Pr1-s  ./Fe </s><s> Creideann/Vmip  sé/Pp3mss  gur/Wpdi|Wsdi  asatsa/Pr2-s-e  a/Q-r  éiríonn/Vmip  an/Td-s  ghrian/Ncfsc  ./Fe </s><s> Fiú/Ns-s  Filiméala/Ncmsg|Ncmsc  ,/Fi  creideann/Vmip  sí/Pp3fss  é/Pp3ms  ,/Fi  go/Q-s  bhfóire/Vmsp  Dia/Ncmsc  orainn/Pr1-p  ,/Fi  ó/I  ,/Fi  mo/Dp1-s"
"doc#3246","ar/Sp  do/Dp2-s  chruachás/Ncmsc  ach/Cs  ar/Sp  ábhair/Ncmpc  eile/Dd  ,/Fi  crosfhocail/Ncmpc  ,/Fi  cuir/Vmm-2s  i/Sp  gcás/Ncmsc  ;/Fi </s><s> -/Fb  lig/Vmis  do/Sp  scíth/Ncfsc  agus/Cc  ná/Q-m  bíodh/Vmm-3s  aon/Mc|Dq  imní/Ncfsc  ort/Pr2-s  ./Fe </s><s> BEOCHEIST/Ncfsc </s><s> Fiach/Vmm-2s  an/Td-s"," mhadra/Ncmsc"," rua/Aqp  Máirtín/Npm-g|Npmsg|Npmsc  Ó/Sp  Corrbuí/Npmsc </s><s> ''/Fa  Mada/Npmsc  rua/Aqp  id/Ncfsc  ''/Fa  shaighne/Ncfsg  ''/Fa  a/Q-r  deirtear/Vmip0  san/Spa-s  iarthar/Ncmsc  mar/Sp  mhallacht/Ncfsc  ar/Sp  shaothar/Ncmsc  an/Td-s  iascaire/Ncmsg  ./Fe </s><s> Planda/Ncmsc"
"doc#3246",",/Fi  deirtear/Vmip0  liom/Pr1-s  ,/Fi  an/Td-s|Wp-q|Wpdq  mada/Ncmpc  rua/Aqp  a/Q-r  bhíonn/Vmig  i/Sp  gceist/Ncfsc  sa/Spa-s  drochghuí/Ncfsg  sin/Dd  ./Fe </s><s> Ní/Wp-in  hé/Pp3ms  a/Q-r  bheidh/Vmif  faoi/Sp  chaibidil/Ncfsc  agam/Pr1-s  san/Dd  alt/Ncmsc|Vmis  seo/Dd|Pd  ach/Cs  an/Td-s"," madra/Ncmsc"," rua/Aqp  gur/Wpdi|Wsdi  ainmhí/Ncmsc  é/Pp3ms  agus/Cc  a/Q-i  bhfuil/Vmip---d  an/Td-s  oiread/Ns-s  sin/Dd  cainte/Ncfsg  air/Pr3ms  na/Td-p  laethanta/Ncmpc  seo/Dd  ./Fe </s><s> Tá/Vmip  daoine/Ncmpc  á/Spp-p|Spp-s  rá/Nv  nach/Wprin  olc/Ncmsc|Aqp  an/Td-s  rud/Ncmsc  é/Pp3ms  ar/Sp|Qq-s|Q-p|Q-is|Wpsi|Wssi|Ws-q|Wsdq  chor/Vmis|Ncmsc  ar/Sp  bith/Ns-s  dul/Ncmsc|Nv  sa/Spa-s"
"doc#3246","./Fe </s><s> Bíonn/Vmig  daoine/Ncmpc  eile/Dd  ag/Sp  fógairt/Nv  nach/Qnr  bhfuil/Vmip---d  sa/Spa-s  mhéid/Ncfsc  sin/Dd  ar/Sp  fad/Ncmsc  ach/Cs  barbarachas/Ncmsc  fuilteach/Aq-msc  den/Spa-s  chineál/Ncmsc  is/Wpri  measa/Aqc  ,/Fi  agus/Cc  más/Csw|Ncmsc  gá/Ncmsg|Ncmsc"," madraí/Ncmpc|Ncmpg"," rua/Aqp  a/Sp  dhíothú/Nv  ar/Sp  aon/Dq  ábhar/Ncmsc  go/Cs  mba/Ws-i  chóir/Aqp  é/Pp3ms  a/Sp  dhéanamh/Nv  ar/Sp  mhodh/Ncmsc  éigin/Aq-msc  nach/Qnr  mbeidh/Vmif  ina/Spp-s  chúis/Ncfsc  náire/Ncfsg  ag/Sp  daoine/Ncmpc  ./Fe </s><s> Ag/Sp  machnamh/Nv  dom/Pr1-s  le/Sp"
"doc#3246","náire/Ncfsg  ag/Sp  daoine/Ncmpc  ./Fe </s><s> Ag/Sp  machnamh/Nv  dom/Pr1-s  le/Sp  déanaí/Ncfsc  ar/Sp  na/Td-p  cúrsaí/Ncmpc  seo/Dd  ,/Fi  buaileadh/Vmis0  isteach/Rd  i/Sp  m''/Dp1-s  intinn/Ncfsc  nach/Wprin  inné/Aqp|Ns-s|Rt  ná/Cc  inniu/Rt  a/Q-r  tháinig/Vmis  an/Td-s"," madra/Ncmsc"," rua/Aqp  go/Sp  hÉirinn/Npfsd  ,/Fi  agus/Cc  nach/Wprin  inné/Aqp|Ns-s|Rt  ná/Cc  inniu/Rt  ach/Cs  oiread/Ns-s  a/Q-p|Q-i|Q-r  osaíodh/Vmis0  ar/Wpsi|Wssi|Ws-q|Wsdq  é/Pp3ms  a/Sp  mharú/Nv  ar/Sp  chuma/Ncfsc  chomh/Ri  fiata/Aqp  fuilteach/Aqp  sin/Dd  ./Fe </s><s> Sna/Spa-p  scéalta/Ncmpc|Ncmpg  is/Wpri"
"doc#3246","éigin/Aq-msc  á/Spp-s  dhéanamh/Nv  acu/Pr3-p  ./Fe </s><s> Feoil/Ncfsc  na/Td-p  n-ainmhithe/Ncmpg  sin/Dd  a/Q-r  bhí/Vmis  uathu/Pr3-p  lena/Spp-s  hithe/Nv  ./Fe </s><s> Ní/Qn  itheann/Vmip---n  na/Td-p  fiagaithe/Ncmpc  seo/Dd  anois/Rg  againn/Pr1-p  feoil/Ncfsc  an/Td-s"," mhadra/Ncmsg"," rua/Aqp  ./Fe </s><s> Ní/Qn  itheann/Vmip---n  na/Td-p  madraí/Ncmpc  í/Pp3fs  ,/Fi  fiú/Ns-s  amháin/Aqp  ./Fe </s><s> Is/Cc|Wp-i  fada/Aqp  anois/Rg  ó/I  léigh/Vmis  mé/Pp1-s  na/Td-p  seanscéalta/Ncmpc|Ncmpg  sin/Dd  ,/Fi  ach/Cs  chomh/Ri  fada/Aqp  agus/Cc  is/Wpri  cuimhin/Ns-s  liom/Pr1-s  ní/Qn"
"doc#3246","na/Td-p  n-ainmhithe/Ncmpg  sin/Dd  a/Q-r  bhí/Vmis  uathu/Pr3-p  lena/Spp-s  hithe/Nv  ./Fe </s><s> Ní/Qn  itheann/Vmip---n  na/Td-p  fiagaithe/Ncmpc  seo/Dd  anois/Rg  againn/Pr1-p  feoil/Ncfsc  an/Td-s  mhadra/Ncmsg  rua/Aqp  ./Fe </s><s> Ní/Qn  itheann/Vmip---n  na/Td-p"," madraí/Ncmpc"," í/Pp3fs  ,/Fi  fiú/Ns-s  amháin/Aqp  ./Fe </s><s> Is/Cc|Wp-i  fada/Aqp  anois/Rg  ó/I  léigh/Vmis  mé/Pp1-s  na/Td-p  seanscéalta/Ncmpc|Ncmpg  sin/Dd  ,/Fi  ach/Cs  chomh/Ri  fada/Aqp  agus/Cc  is/Wpri  cuimhin/Ns-s  liom/Pr1-s  ní/Qn  luaitear/Vmip0--n  an/Td-s  madra/Ncmsc  rua/Aqp"
"doc#3246","na/Td-p  madraí/Ncmpc  í/Pp3fs  ,/Fi  fiú/Ns-s  amháin/Aqp  ./Fe </s><s> Is/Cc|Wp-i  fada/Aqp  anois/Rg  ó/I  léigh/Vmis  mé/Pp1-s  na/Td-p  seanscéalta/Ncmpc|Ncmpg  sin/Dd  ,/Fi  ach/Cs  chomh/Ri  fada/Aqp  agus/Cc  is/Wpri  cuimhin/Ns-s  liom/Pr1-s  ní/Qn  luaitear/Vmip0--n  an/Td-s"," madra/Ncmsc"," rua/Aqp  iontu/Pr3-p  ./Fe </s><s> Ach/Cs  sna/Spa-p  logainmneacha/Ncmpc|Ncmpg|Ncmpc  -/Fb  atá/Vmip---r  chomh/Ri  sean/Aqp  céanna/Aqp  ,/Fi  is/Wpri  dócha/Aqc  -/Fb  bíonn/Vmig  ''s/Cc  ionnach/Aq|Ncmsc  ''/Fa  in/Sp  úsáid/Ncfsc  ,/Fi  ainm/Ncmsc  eile/Dd  ar/Sp  an/Td-s  madra/Ncmsc  rua/Aqp  ./Fe </s>"
"doc#3246","an/Td-s  madra/Ncmsc  rua/Aqp  iontu/Pr3-p  ./Fe </s><s> Ach/Cs  sna/Spa-p  logainmneacha/Ncmpc|Ncmpg|Ncmpc  -/Fb  atá/Vmip---r  chomh/Ri  sean/Aqp  céanna/Aqp  ,/Fi  is/Wpri  dócha/Aqc  -/Fb  bíonn/Vmig  ''s/Cc  ionnach/Aq|Ncmsc  ''/Fa  in/Sp  úsáid/Ncfsc  ,/Fi  ainm/Ncmsc  eile/Dd  ar/Sp  an/Td-s"," madra/Ncmsc"," rua/Aqp  ./Fe </s><s> Tá/Vmip  ,/Fi  mar/Sp  shampla/Ncmsc  ,/Fi  Lios/Ncmsc  an/Td-s  tSionnaigh/Npmsg  láimh/Ncfsd  leis/Sp  an/Td-s  Aonach/Ncmsc  i/Sp  dtuaisceart/Ncmsc  Thiobraid/Npmsg  Árann/Ncfpg|Ncfsg  ;/Fi  Gleann/Ncmsc  na/Td-s  hEilite/Ncfsg  sa/Spa-s"
"doc#3246","agus/Cc  i/Sp  Ros/Npmsc|Npfsc  Comáin/Npmsg|Npm-g  ;/Fi  agus/Cc  Móin/Ncfsc  na/Td-p  Sionnach/Ncmpg  i/Sp  gCo/Xx  ./Fe </s><s> Luimnigh/Npmsc  ./Fe </s><s> Cuireann/Vmip  sé/Pp3mss  iontas/Ncmsc  orm/Pr1-s  freisin/Rg  cad/Pq  é/Pp3ms  chomh/Ri  minic/Aqp  a/Q-r  luaitear/Vmip0  an/Td-s"," madra/Ncmsc"," rua/Aqp  agus/Cc  an/Td-s  fiach/Ncmsc  sna/Spa-p  seanamhráin/Ncmpc  Ghaeilge/Npfsc  :/Fi </s><s> An/Td-s  maidrín/Ncmsc  rua/Aqp  ina/Spr  luí/Vmsp  sa/Spa-s  luachair/Ncfsc  ,/Fi  Agus/Cc  barr/Ncmsc  a/Mn  dhá/Spp  chluas/Ncfsc  in/Sp  airde/Ncfpc|Ncfsc  ./Fe </s><s> San/Ns-s"
"doc#3246","liú/Ncmsg  ag/Sp  marcaigh/Ncmpc  ./Fe </s><s> Tugann/Vmip  Raifteirí/Npmsc  radharc/Ncmpg  níos/Uc  iomláine/Aqc  dúinn/Pr1-p  :/Fi </s><s> Tá/Vmip  an/Td-s  eilit/Ncfsc  is/Cc  an/Td-s  fia/Ncmsc  is/Wpri  gach/Dq  uile/Ns-s|Dq  shórt/Ncmpg|Ncmsc  ''/Fa  game/Xf  ''/Fa  ann/Pr3ms  ,/Fi  An/Td-s"," madra/Ncmsc"," rua/Aqp  ag/Sp  léimnigh/Aq-msg|Aq-msv  ,/Fi  an/Td-s  broc/Ncmsc  is/Cc  an/Td-s  míol/Ncmsc  buí/Aqp  ;/Fi  Coillte/Av|Ncfpc  máguaird/Ncfsc|Ncmsg  is/Wpri  na/Td-p  hadharca/Ncfpc  á/I  séideadh/Vmis0  ,/Fi  Is/Wpri  le/Sp  héirí/Nv  na/Td-s  gréine/Ncfsg  do/Q  thógfadh/Vmc  do/Sp"
"doc#3246","ár/Dp1-p  ngadhair/Ncmpc  go/Ua  léir/Aqp  ,/Fi  Go/Ua  dlúth/Aqp  ''/Fa  na/Td-p  diaidh/Ns-s  sa/Spa-s  lánsiúl/Ncmsc  ./Fe </s><s> Ceisteanna/Ncfpc  (/F  i/Sp  )/F  Cad/Pq  iad/Pp3-p  an/Td-s  dá/Spp-s  thuairim/Ncfsc  atá/Vmip---r  ag/Sp  daoine/Ncmpc  maidir/Sp  le/Sp  fiach/Nv  an/Td-s"," mhadra/Ncmsg"," rua/Aqp  ?/Fq </s><s> (/F  ii/Mr  )/F  Breac/Vmm-2s  síos/Rd  dhá/Spp  shampla/Ncmsc  de/Sp  logainmneacha/Ncmpc  a/Q-r  bhaineann/Vmip  leis/Sp  an/Td-s  madra/Ncmsc  rua/Aqp  ./Fe </s><s> (/F  iii/Mr  )/F  Tabhair/Vmm-2s  trí/Sp  shampla/Ncmsc  de/Sp"
"doc#3246","dá/Spp-s  thuairim/Ncfsc  atá/Vmip---r  ag/Sp  daoine/Ncmpc  maidir/Sp  le/Sp  fiach/Nv  an/Td-s  mhadra/Ncmsg  rua/Aqp  ?/Fq </s><s> (/F  ii/Mr  )/F  Breac/Vmm-2s  síos/Rd  dhá/Spp  shampla/Ncmsc  de/Sp  logainmneacha/Ncmpc  a/Q-r  bhaineann/Vmip  leis/Sp  an/Td-s"," madra/Ncmsc"," rua/Aqp  ./Fe </s><s> (/F  iii/Mr  )/F  Tabhair/Vmm-2s  trí/Sp  shampla/Ncmsc  de/Sp  sheanamhráin/Ncmpc  Ghaeilge/Npfsc  ina/Spr  luaitear/Vmip0  an/Td-s  madra/Ncmsc  rua/Aqp  ./Fe </s><s> Iarrtar/Vmip0  ort/Pr2-s  tuairisc/Ncfsc  nó/Cc  cuntas/Ncmsc|Nv  nó/Cc"
"doc#3246","de/Sp  logainmneacha/Ncmpc  a/Q-r  bhaineann/Vmip  leis/Sp  an/Td-s  madra/Ncmsc  rua/Aqp  ./Fe </s><s> (/F  iii/Mr  )/F  Tabhair/Vmm-2s  trí/Sp  shampla/Ncmsc  de/Sp  sheanamhráin/Ncmpc  Ghaeilge/Npfsc  ina/Spr  luaitear/Vmip0  an/Td-s"," madra/Ncmsc"," rua/Aqp  ./Fe </s><s> Iarrtar/Vmip0  ort/Pr2-s  tuairisc/Ncfsc  nó/Cc  cuntas/Ncmsc|Nv  nó/Cc  alt/Ncmsc|Vmis  a/Sp  scríobh/Nv  ar/Sp  ghné/Ncfsc  éigin/Aq-fsc  den/Spa-s  saol/Ncmsc  i/Sp  scrúdu/Ncmsc  na/Td-s  hArdteistiméireachta/Ncfsg  ó/Sp  am/Ncmsc  go/Sp  ham/Ncmsc  ./Fe </s><s> I/Mr"
"doc#3249","siad/Pp3-ps  cothrom/Ncmsc  na/Td-p  féinne/Ncmsg  ón/Spa-s  Rialtas/Ncmsc  ná/Cc  ón/Spa-s  tsochaí/Ncfsc  (/F  society/Xf  )/F  i/Sp  gcoitinne/Ncfsc  ,/Fi  dar/Csw|Vmip  liom/Pr1-s  ./Fe </s><s> Ceapaim/Vmm-1s|Vmip1s  go/Ua  minic/Aqp  nach/Qnr  mbíonn/Vmig  meas/Ncmsc"," madra/Ncmsg"," ar/Sp  sheandaoine/Ncmpc  ./Fe </s><s> Is/Cc  mór/Vmm-2s  an/Td-s  trua/Ncfsc  é/Pp3ms  seo/Dd  ./Fe </s><s> Tá/Vmip  i/Sp  bhfad/Ncmsc  níos/Uc  mó/Aqc  ná/Cc  sin/Pd  tuillte/Av  acu/Pr3-p  ./Fe </s><s> Fágtar/Vmm-0|Vmip0  cuid/Ncfsc  acu/Pr3-p  ina/Spp-p|Spp-s  n-aonar/Ncmsc  agus/Cc  ní/Qn  bhacann/Vmip---n  aon/Mc|Dq"
"doc#3249","ó/Sp  aon/Mc|Dq  duine/Ncmsc  ./Fe </s><s> Uaireanta/Ncfpc|Rg  éiríonn/Vmip  leo/Pr3-p  ,/Fi  uaireanta/Ncfpc|Rg  eile/Dd  ní/Qn  éiríonn/Vmip---n  ./Fe </s><s> Ar/Sp  an/Td-s  ábhar/Ncmsc  sin/Dd  bheadh/Vmc  sé/Pp3mss  amaideach/Aq-msc  a/Sp  rá/Nv  go/Cs  bhfuil/Vmip---d  saol/Ncmsc  an/Td-s"," mhadra/Ncmsc"," bháin/Aq-msv|Aq-msg  ag/Sp  aos/Ncmsc  óg/Aq-msc  an/Td-s  lae/Ncmsg  inniu/Rt  ./Fe </s><s> Tá/Vmip  mórán/Ncmsc  fadhbanna/Ncfpg  le/Sp  sárú/Nv  acu/Pr3-p  ,/Fi  agus/Cc  ní/Qn  bhíonn/Vmig---n  an/Td-s  saol/Ncmsc  ar/Sp  a/Dp3-p  dtoil/Ncfsc  acu/Pr3-p  go/Ua  minic/Aqp  ./Fe </s><s> Gan/Sp  amhras/Ncmsc  bíonn/Vmig"
"doc#3255","iascaireachta/Ncfsg  ,/Fi  busanna/Ncmpc  ,/Fi  leoraithe/Ncmpc  ,/Fi  gan/Sp  trácht/Nv  ar/Sp  bhia-dhramhaíl/Ncfsc  an/Td-s  chine/Ncmsg  daonna/Aqp  ,/Fi  na/Td-p  buidéil/Ncmpc  bhriste/Aqp  ,/Fi  creatlaigh/Ncfsc  na/Td-p"," madraí/Ncmpg"," is/Wpri  na/Td-p  gcat/Ncmsc  is/Wpri  fiú/Ns-s  creatlaigh/Ncfsc  na/Td-p  ndaonnaithe/Ncmpc  féin/Px  ./Fe </s><s> Maidir/Sp  le/Sp  boladh/Ncmsc  !/Fe </s><s> Chuirfeadh/Vmc  sé/Pp3mss  sin/Dd  masmas/Ncmsc  agus/Cc  déistean/Ncmsc  ar/Sp  an/Td-s  muc/Ncfsc  is/Wpri"
"doc#3255","ag/Sp  oscailt/Nv  ./Fe </s><s> Chonaic/Vmis  siad/Pp3-ps  rudaí/Ncmpc  móra/Aq--pc  gránna/Aqp  ag/Sp  teacht/Nv  amach/Rd  -/Fb  ollfhrancaigh/Ncmpc  a/Q-r  bhí/Vmis  iontu/Pr3-p  agus/Cc  gach/Dq  ceann/Ncmsc  acu/Pr3-p  chomh/Ri  mór/Aqp  le/Sp"," madra/Ncmsc"," -/Fb  is/Wpri  cúr/Ncmsc  ag/Sp  sileadh/Vmis0  lena/Spp-p  ndraideanna/Ncfpc  ./Fe </s><s> Thosaigh/Vmis  na/Td-p  créatúir/Ncmpc  bheaga/Aq--pc  ghlasa/Aq--pc  ag/Sp  éalú/Nv  -/Fb  thuig/Vmis  siad/Pp3-ps  an/Td-s  dainséar/Ncmsc  ina/Spr  raibh/Vmis---d  siad/Pp3-ps  -/Fb"
"doc#3265","./Fe </s><s> Osclaítear/Vmip0  doras/Ncmsc  in/Sp  áit/Ncfsc  éigin/Aq-fsc  sa/Spa-s  teach/Ncmsc  ./Fe </s><s> Coiscéimeanna/Ncfpc  tostacha/Aq--pc  ag/Sp  sleamhnú/Nv  anuas/Rd  an/Td-s  staighre/Ncmsc  ./Fe </s><s> Ní/Qn  chorraíonn/Vmip---n  an/Td-s"," madra/Ncmsc"," as/Sp|Pr3ms  a/Q-p|Q-i|Q-r  shámhchodladh/Vmis0  ar/Sp  an/Td-s  mata/Ncmsc  ./Fe </s><s> Osclaíonn/Vmip  sé/Mc|Pp3mss  súil/Ncfsc  ,/Fi  ar/Sp  éigean/Ncmsc  ./Fe </s><s> Duine/Ncmsc  aitheanta/Aqp  ag/Sp  dul/Nv  thairis/Pr3ms  sa/Spa-s  dorchadas/Ncmsc  ./Fe </s><s> Dúnann/Vmip  sé/Mc|Pp3mss  súil/Ncfsc"
"doc#3285","spórt/Ncmsc  agus/Cc  spraoi/Ncmsc  ann/Pr3ms </s><s> ar/Sp  an/Td-s  tseilf/Ncfsc  sa/Spa-s  leabharlann/Ncfsc  ./Fe </s><s> Tá/Vmip  fear/Ncmsc  a/Q-r  thaistil/Vmis  an/Td-s  domhan/Ncmsc  ann/Pr3ms </s><s> ar/Sp  an/Td-s  tseilf/Ncfsc  sa/Spa-s  leabharlann/Ncfsc  ./Fe </s><s> Cónaíonn/Vmip"," madra/Ncmsc"," rua/Aqp  agus/Cc  coinín/Ncmsc  donn/Aq-msc </s><s> ar/Sp  an/Td-s  tseilf/Ncfsc  sa/Spa-s  leabharlann/Ncfsc  ./Fe </s><s> Tá/Vmip  file/Ncmsc  ina/Spp-s  chime/Ncmsc  ann/Pr3ms </s><s> ar/Sp  an/Td-s  tseilf/Ncfsc  sa/Spa-s  leabharlann/Ncfsc  ./Fe </s><s> Tá/Vmip  cogadh/Ncmsc  agus/Cc  gorta/Ncmsc"
"doc#3295","an/Td-s  t-athair/Ncmsc  ./Fe </s><s> ''/Fa  Níl/Npfsc|Vmip---n  tú/Pp2-s  ag/Sp  caoineadh/Vmis0  ,/Fi  ach/Cs  tá/Vmip  tú/Pp2-s  ag/Sp  déanamh/Nv  rud/Ncmsc  atá/Vmip---r  níos/Uc  measa/Aqc  ,/Fi  ''/Fa  a/Q-r  deir/Vmip  sé/Pp3mss  ./Fe </s><s> Tá/Vmip  tú/Pp2-s  ag/Sp  féachaint/Nv  orm/Pr1-s  mar/Cs  bheadh/Vmc"," madra/Ncmsc"," beag/Aq-msc  dána/Aqp  ./Fe </s><s> Tá/Vmip  tú/Pp2-s  millte/Av  ag/Sp  do/Dp2-s  mháthair/Ncfsc  agus/Cc  táimse/Vmip1s--e  cráite/Nv--g  ag/Sp  an/Td-s  mbeirt/Ncfsc  agaibh/Pr2-p  ./Fe </s><s> ''/Fa </s><s> Níor/Qn-s  ghoill/Vmis---n  an/Td-s  chaint/Ncfsc  seo/Dd  ar/Sp  Neidín/Ncmsc  ./Fe </s><s> Bhí/Vmis  sé/Pp3mss"
"doc#3302",",/Fi  éin/Ncmpc  agus/Cc  ainmhithe/Ncmpc  beaga/Aq--pc  ./Fe </s><s> An/Td-s  Rón/Ncmsc  :/Fi </s><s> Tá/Vmip  dhá/Spp  shaghas/Ncmsc  coitianta/Aqp  timpeall/Ncmsc  an/Td-s  chósta/Ncmsg  -/Fb  tá/Vmip  smut/Ncmsc  fada/Aqp  ar/Sp  an/Td-s  rón/Ncmsc  liath/Aq-msc  ,/Fi  ar nós/Spc"," madra/Ncmsg"," ./Fe </s><s> Is/Cc  maith/Vmm-2s  leis/Ncfsc  sliogéisc/Ncmsg  ,/Fi  ainmhithe/Ncmpc  mara/Ncfsg|Ncfpg  ,/Fi  gach/Dq  cineál/Ncmsc  éisc/Ncmsg  ./Fe </s><s> An/Td-s  Giorria/Ncmsc  Dúchasach/Aq-msc  :/Fi </s><s> Éasca/Ncmpv  é/Pp3ms  a/Sp  aithint/Nv  lena/Spp-s  eireaball/Ncmsc  bán/Aq-msc"
"doc#3302","Cén/Pq--s  fáth/Ncmsc  nach/Qnq|Qnr  raibh/Vmis---n|Vmis---d  an/Td-s  feirmeoir/Ncmsc  sásta/Aqp  nuair/Cs  a/Q-r  chonaic/Vmis  sé/Pp3mss  an/Td-s  giorria/Ncmsc  ag/Sp  an/Td-s  sionnach/Ncmsc  ?/Fq </s><s> 3/Mn  Conas/Rq  a/Q-r  bhuail/Vmis  an/Td-s  feirmeoir/Ncmsc  bob/Ncmsg  ar/Sp  an/Td-s"," madra/Ncmsc"," rua/Aqp  ?/Fq </s><s> 4/Mn  Céard/Pq  a/Q-p|Q-i|Q-r  rinne/Vmis  an/Td-s  madra/Ncmsc  rua/Aqp  nuair/Cs  a/Q-p|Q-i|Q-r  d''/Q  imigh/Vmis  an/Td-s  feirmeoir/Ncmsc  ?/Fq </s><s> 5/Mn  Cén/Pq--s  fáth/Ncmsc  ,/Fi  dar/Vmip  leat/Pr2-s  ,/Fi  ar/Qq-s|Q-p|Q-is  fhan/Vmis  an/Td-s  madra/Ncmsc  rua/Aqp  ag/Sp  féachaint/Nv  mar/Sp"
"doc#3302","sásta/Aqp  nuair/Cs  a/Q-r  chonaic/Vmis  sé/Pp3mss  an/Td-s  giorria/Ncmsc  ag/Sp  an/Td-s  sionnach/Ncmsc  ?/Fq </s><s> 3/Mn  Conas/Rq  a/Q-r  bhuail/Vmis  an/Td-s  feirmeoir/Ncmsc  bob/Ncmsg  ar/Sp  an/Td-s  madra/Ncmsc  rua/Aqp  ?/Fq </s><s> 4/Mn  Céard/Pq  a/Q-p|Q-i|Q-r  rinne/Vmis  an/Td-s"," madra/Ncmsc"," rua/Aqp  nuair/Cs  a/Q-p|Q-i|Q-r  d''/Q  imigh/Vmis  an/Td-s  feirmeoir/Ncmsc  ?/Fq </s><s> 5/Mn  Cén/Pq--s  fáth/Ncmsc  ,/Fi  dar/Vmip  leat/Pr2-s  ,/Fi  ar/Qq-s|Q-p|Q-is  fhan/Vmis  an/Td-s  madra/Ncmsc  rua/Aqp  ag/Sp  féachaint/Nv  mar/Sp  sin/Pd  ar/Sp  an/Td-s  bhfeirmeoir/Ncmsc  ?/Fq </s><s> 6/Mn  Cum/Vmm-2s"
"doc#3302","an/Td-s  feirmeoir/Ncmsc  bob/Ncmsg  ar/Sp  an/Td-s  madra/Ncmsc  rua/Aqp  ?/Fq </s><s> 4/Mn  Céard/Pq  a/Q-p|Q-i|Q-r  rinne/Vmis  an/Td-s  madra/Ncmsc  rua/Aqp  nuair/Cs  a/Q-p|Q-i|Q-r  d''/Q  imigh/Vmis  an/Td-s  feirmeoir/Ncmsc  ?/Fq </s><s> 5/Mn  Cén/Pq--s  fáth/Ncmsc  ,/Fi  dar/Vmip  leat/Pr2-s  ,/Fi  ar/Qq-s|Q-p|Q-is  fhan/Vmis  an/Td-s"," madra/Ncmsc"," rua/Aqp  ag/Sp  féachaint/Nv  mar/Sp  sin/Pd  ar/Sp  an/Td-s  bhfeirmeoir/Ncmsc  ?/Fq </s><s> 6/Mn  Cum/Vmm-2s  críoch/Ncfsc  don/Spa-s  scéal/Ncmsc  seo/Dd  (/F  ceithre/Mc  nó/Cc  cúig/Ncmsc|Mc  abairt/Ncfsc  )/F  ./Fe </s><s> Léigh/Vmis  anois/Rg  an/Td-s  chríoch/Ncfsc  a/Q-r"
"doc#3318","dhá/Spp  phunt/Ncmsc  sa/Spa-s  tseachtain/Ncfsc  -/Fb  agus/Cc  punt/Ncmsc  is/Wpri  coróin/Ncfsc  de/Sp  sin/Pd  a/Sp  thabhairt/Nv  ar/Sp  mo/Dp1-s  lóistín/Ncmsc  ./Fe </s><s> Ní/Qn  bhíodh/Vmih---n  pingin/Ncfsc  agam/Pr1-s  le/Sp  caitheamh/Nv  leis/Sp  an/Td-s"," madra/Ncmsc"," ./Fe </s><s> ''/Fa </s><s> Anois/Rg  ,/Fi  cad/Pq  chuige/Pr3ms  a/Q-i  gcaithfeadh/Vmc  éinne/Ncmsc  pingin/Ncfpg  le/Sp  madra/Ncmsc  ?/Fq </s><s> Okay/Npmsc  -/Fb  níl/Npfsc|Vmip---n  ann/Pr3ms  ach/Cs  nath/Ncmsc  cainte/Ncfsg  aige/Pr3ms  -/Fb  ach/Cs  tá/Vmip  sé/Pp3mss  cloiste/Av  agam/Pr1-s  chomh/Ri"
"doc#3318","ar/Sp  mo/Dp1-s  lóistín/Ncmsc  ./Fe </s><s> Ní/Qn  bhíodh/Vmih---n  pingin/Ncfsc  agam/Pr1-s  le/Sp  caitheamh/Nv  leis/Sp  an/Td-s  madra/Ncmsc  ./Fe </s><s> ''/Fa </s><s> Anois/Rg  ,/Fi  cad/Pq  chuige/Pr3ms  a/Q-i  gcaithfeadh/Vmc  éinne/Ncmsc  pingin/Ncfpg  le/Sp"," madra/Ncmsc"," ?/Fq </s><s> Okay/Npmsc  -/Fb  níl/Npfsc|Vmip---n  ann/Pr3ms  ach/Cs  nath/Ncmsc  cainte/Ncfsg  aige/Pr3ms  -/Fb  ach/Cs  tá/Vmip  sé/Pp3mss  cloiste/Av  agam/Pr1-s  chomh/Ri  minic/Aqp  -/Fb  agus/Cc  ní/Ncmsc|Ncfsc|Nv|Wp-in  mise/Pp1-s-e  faoi/Sp  deara/Ns-s  an/Td-s  saol/Ncmsc  crua/Aqp  a/Q-r  bhí/Vmis  aige/Pr3ms  ,/Fi"
"doc#3319","orthu/Pr3-p  agus/Cc  cloigíní/Ncmpc  faoina/Spp-p|Spp-s  muineál/Ncmsc  ./Fe </s><s> Chuirfinn/Vmc-1s  ainm/Ncmsc  orthu/Pr3-p  ach/Cs  níl/Npfsc|Vmip---n  mé/Pp1-s  in/Sp  ann/Ns-s  faraor/I  ./Fe </s><s> Tá/Vmip  a/Dp3ms  fhios/Ncmsc  agam/Pr1-s  an/Td-s  méid/Ncmsc  seo/Dd  -/Fb  ní/Ncmsc|Ncfsc|Nv|Wp-in"," madraí/Ncmpc|Ncmpg"," caorach/Ncfsg|Ncfpg  a/Q-r  bhí/Vmis  iontu/Pr3-p  ná/Cc  brocairí/Ncmpc  gliobacha/Aq--pc  ./Fe </s><s> B''/Ws-i  fhéidir/Ns-s  nach/Wprin  madraí/Ncmpc  a/Q-r  bhí/Vmis  iontu/Pr3-p  ar/Sp|Qq-s|Q-p|Q-is|Wpsi|Wssi|Ws-q|Wsdq  chor/Vmis|Ncmsc  ar/Sp  bith/Ns-s  ./Fe </s><s> Ní/Wp-in  dhearnadar/Ncmsc  aon/Dq  tafann/Ncmsc  ./Fe </s>"
"doc#3319","ach/Cs  níl/Npfsc|Vmip---n  mé/Pp1-s  in/Sp  ann/Ns-s  faraor/I  ./Fe </s><s> Tá/Vmip  a/Dp3ms  fhios/Ncmsc  agam/Pr1-s  an/Td-s  méid/Ncmsc  seo/Dd  -/Fb  ní/Ncmsc|Ncfsc|Nv|Wp-in  madraí/Ncmpc|Ncmpg  caorach/Ncfsg|Ncfpg  a/Q-r  bhí/Vmis  iontu/Pr3-p  ná/Cc  brocairí/Ncmpc  gliobacha/Aq--pc  ./Fe </s><s> B''/Ws-i  fhéidir/Ns-s  nach/Wprin"," madraí/Ncmpc"," a/Q-r  bhí/Vmis  iontu/Pr3-p  ar/Sp|Qq-s|Q-p|Q-is|Wpsi|Wssi|Ws-q|Wsdq  chor/Vmis|Ncmsc  ar/Sp  bith/Ns-s  ./Fe </s><s> Ní/Wp-in  dhearnadar/Ncmsc  aon/Dq  tafann/Ncmsc  ./Fe </s><s> Le/Sp  scéal/Ncmsc  fada/Aqp  a/Sp  dhéanamh/Nv  gearr/Ncmsg|Ncmsc  ,/Fi  d''/Q  éirigh/Vmis  siad/Pp3-ps  an-/Ncmsc  mhífhoighdeach/Ncfsc"
"doc#3319","sráide/Ncfsg  ./Fe </s><s> Bhí/Vmis  uirthi/Pr3fs  fanacht/Nv  go dtí/Spc  go/Cs  bhfuair/Vmis  sí/Pp3fss  deis/Ncfsc  an/Td-s  tsráid/Ncfsc  a/Sp  thrasnú/Nv  ./Fe </s><s> Bhí/Vmis  seanbhean/Ncfsc  ina/Spp-p|Spp-s  seasamh/Nv  ansin/Rl  agus/Cc  dhá/Spp"," mhadra/Ncmsc"," bheaga/Aq--pc  bhána/Aq--pc  ar/Sp  shlabhra/Ncmsc  aici/Pr3fs  ./Fe </s><s> Chuir/Vmis  siad/Pp3-ps  suntas/Ncmsc  sa/Spa-s  dá/Spp-s  chás/Ncmsc  ./Fe </s><s> Thosaigh/Vmis  siad/Pp3-ps  ag/Sp  smúrthacht/Ncfsc  thart/Rd  orthu/Pr3-p  agus/Cc  á/Spp-s  líochán/Ncmsc  ./Fe </s><s> D''/Q"
"doc#3319","eile/Dd  nuair/Cs  a/Q-r  bhí/Vmis  sí/Pp3fss  féin/Px  agus/Cc  a/Mn  dhá/Mc  cás/Ncmsc  ina/Spp-p|Spp-s  seasamh/Nv  ag/Sp  cúinne/Ncmsc  sráide/Ncfsg  ag/Sp  ligean/Nv  don/Spa-s  trácht/Ncmsc  dul/Ncmsc|Nv  tharstu/Pr3-p  ./Fe </s><s> Tháinig/Vmis  dhá/Spp"," mhadra/Ncmsc"," bheaga/Aq--pc  bhána/Aq--pc  ag/Sp  déanamh/Nv  cairdis/Ncmsg|Ncmpc  leis/Sp  na/Td-s  cáis/Ncfsc  ./Fe </s><s> Is/Wp-i  cosúil/Aqp  gur/Q--s  shíl/Vmis  siad/Pp3-ps  go/Q-s  raibh/Vmis---d|Vmsp  na/Td-s  cáis/Ncfsc  ar/Sp  iall/Ncfsc  ag/Sp  a/Dp3-p  n-úinéir/Ncmsc  cosúil/Aq-msc  leo/Pr3-p  féin/Px"
"doc#3319","siad/Pp3-ps  go/Q-s  raibh/Vmis---d|Vmsp  na/Td-s  cáis/Ncfsc  ar/Sp  iall/Ncfsc  ag/Sp  a/Dp3-p  n-úinéir/Ncmsc  cosúil/Aq-msc  leo/Pr3-p  féin/Px  ./Fe </s><s> Nuair/Cs  a/Q-r  thug/Vmis  siad/Pp3-ps  faoi/Sp  deara/Ns-s  nárbh/Wsrin  ainmhithe/Ncmpc  beo/Aqp  iad/Pp3-p  d''/Q  ardaigh/Vmis"," madra/Ncmsc"," díobh/Pr3-p  a/Dp3ms  chos/Ncfsc  agus/Cc  rinne/Vmis  sé/Pp3mss  an/Td-s  rud/Ncmsc  is/Wpri  dual/Ns-s|Ncmsc  do/Sp  mhadraí/Ncmpc  a/Sp  dhéanamh/Nv  ./Fe </s><s> Ag/Sp  an/Td-s  bpointe/Ncmsg  sin/Dd  thréig/Vmis  an/Td-s  t-údar/Ncmsc  na/Td-s  cáis/Ncmsg  mar/Cs  bhí/Vmis  náire/Ncfsc  agus/Cc"
"doc#3319","leo/Pr3-p  féin/Px  ./Fe </s><s> Nuair/Cs  a/Q-r  thug/Vmis  siad/Pp3-ps  faoi/Sp  deara/Ns-s  nárbh/Wsrin  ainmhithe/Ncmpc  beo/Aqp  iad/Pp3-p  d''/Q  ardaigh/Vmis  madra/Ncmsc  díobh/Pr3-p  a/Dp3ms  chos/Ncfsc  agus/Cc  rinne/Vmis  sé/Pp3mss  an/Td-s  rud/Ncmsc  is/Wpri  dual/Ns-s|Ncmsc  do/Sp"," mhadraí/Ncmpc"," a/Sp  dhéanamh/Nv  ./Fe </s><s> Ag/Sp  an/Td-s  bpointe/Ncmsg  sin/Dd  thréig/Vmis  an/Td-s  t-údar/Ncmsc  na/Td-s  cáis/Ncmsg  mar/Cs  bhí/Vmis  náire/Ncfsc  agus/Cc  scanradh/Ncmsc  uirthi/Pr3fs  ./Fe </s><s> Shocraigh/Vmis  sí/Pp3fss  filleadh/Nv|Ncmsc  abhaile/Rd"
"doc#3321","dhá/Spp  phunt/Ncmsc  sa/Spa-s  tseachtain/Ncfsc  -/Fb  agus/Cc  punt/Ncmsc  is/Wpri  coróin/Ncfsc  de/Sp  sin/Pd  a/Sp  thabhairt/Nv  ar/Sp  mo/Dp1-s  lóistín/Ncmsc  ./Fe </s><s> Ní/Qn  bhíodh/Vmih---n  pingin/Ncfsc  agam/Pr1-s  le/Sp  caitheamh/Nv  leis/Sp  an/Td-s"," madra/Ncmsc"," ./Fe </s><s> ''/Fa </s><s> Anois/Rg  ,/Fi  cad/Pq  chuige/Pr3ms  a/Q-i  gcaithfeadh/Vmc  éinne/Ncmsc  pingin/Ncfpg  le/Sp  madra/Ncmsc  ?/Fq </s><s> Okay/Npmsc  -/Fb  níl/Npfsc|Vmip---n  ann/Pr3ms  ach/Cs  nath/Ncmsc  cainte/Ncfsg  aige/Pr3ms  -/Fb  ach/Cs  tá/Vmip  sé/Pp3mss  cloiste/Av  agam/Pr1-s  chomh/Ri"
"doc#3321","ar/Sp  mo/Dp1-s  lóistín/Ncmsc  ./Fe </s><s> Ní/Qn  bhíodh/Vmih---n  pingin/Ncfsc  agam/Pr1-s  le/Sp  caitheamh/Nv  leis/Sp  an/Td-s  madra/Ncmsc  ./Fe </s><s> ''/Fa </s><s> Anois/Rg  ,/Fi  cad/Pq  chuige/Pr3ms  a/Q-i  gcaithfeadh/Vmc  éinne/Ncmsc  pingin/Ncfpg  le/Sp"," madra/Ncmsc"," ?/Fq </s><s> Okay/Npmsc  -/Fb  níl/Npfsc|Vmip---n  ann/Pr3ms  ach/Cs  nath/Ncmsc  cainte/Ncfsg  aige/Pr3ms  -/Fb  ach/Cs  tá/Vmip  sé/Pp3mss  cloiste/Av  agam/Pr1-s  chomh/Ri  minic/Aqp  -/Fb  agus/Cc  ní/Ncmsc|Ncfsc|Nv|Wp-in  mise/Pp1-s-e  faoi/Sp  deara/Ns-s  an/Td-s  saol/Ncmsc  crua/Aqp  a/Q-r  bhí/Vmis  aige/Pr3ms  ,/Fi"
"doc#3322","orthu/Pr3-p  agus/Cc  cloigíní/Ncmpc  faoina/Spp-p|Spp-s  muineál/Ncmsc  ./Fe </s><s> Chuirfinn/Vmc-1s  ainm/Ncmsc  orthu/Pr3-p  ach/Cs  níl/Npfsc|Vmip---n  mé/Pp1-s  in/Sp  ann/Ns-s  faraor/I  ./Fe </s><s> Tá/Vmip  a/Dp3ms  fhios/Ncmsc  agam/Pr1-s  an/Td-s  méid/Ncmsc  seo/Dd  -/Fb  ní/Ncmsc|Ncfsc|Nv|Wp-in"," madraí/Ncmpc|Ncmpg"," caorach/Ncfsg|Ncfpg  a/Q-r  bhí/Vmis  iontu/Pr3-p  ná/Cc  brocairí/Ncmpc  gliobacha/Aq--pc  ./Fe </s><s> B''/Ws-i  fhéidir/Ns-s  nach/Wprin  madraí/Ncmpc  a/Q-r  bhí/Vmis  iontu/Pr3-p  ar/Sp|Qq-s|Q-p|Q-is|Wpsi|Wssi|Ws-q|Wsdq  chor/Vmis|Ncmsc  ar/Sp  bith/Ns-s  ./Fe </s><s> Ní/Wp-in  dhearnadar/Ncmsc  aon/Dq  tafann/Ncmsc  ./Fe </s>"
"doc#3322","ach/Cs  níl/Npfsc|Vmip---n  mé/Pp1-s  in/Sp  ann/Ns-s  faraor/I  ./Fe </s><s> Tá/Vmip  a/Dp3ms  fhios/Ncmsc  agam/Pr1-s  an/Td-s  méid/Ncmsc  seo/Dd  -/Fb  ní/Ncmsc|Ncfsc|Nv|Wp-in  madraí/Ncmpc|Ncmpg  caorach/Ncfsg|Ncfpg  a/Q-r  bhí/Vmis  iontu/Pr3-p  ná/Cc  brocairí/Ncmpc  gliobacha/Aq--pc  ./Fe </s><s> B''/Ws-i  fhéidir/Ns-s  nach/Wprin"," madraí/Ncmpc"," a/Q-r  bhí/Vmis  iontu/Pr3-p  ar/Sp|Qq-s|Q-p|Q-is|Wpsi|Wssi|Ws-q|Wsdq  chor/Vmis|Ncmsc  ar/Sp  bith/Ns-s  ./Fe </s><s> Ní/Wp-in  dhearnadar/Ncmsc  aon/Dq  tafann/Ncmsc  ./Fe </s><s> Le/Sp  scéal/Ncmsc  fada/Aqp  a/Sp  dhéanamh/Nv  gearr/Ncmsg|Ncmsc  ,/Fi  d''/Q  éirigh/Vmis  siad/Pp3-ps  an-/Ncmsc  mhífhoighdeach/Ncfsc"
"doc#3322","sráide/Ncfsg  ./Fe </s><s> Bhí/Vmis  uirthi/Pr3fs  fanacht/Nv  go dtí/Spc  go/Cs  bhfuair/Vmis  sí/Pp3fss  deis/Ncfsc  an/Td-s  tsráid/Ncfsc  a/Sp  thrasnú/Nv  ./Fe </s><s> Bhí/Vmis  seanbhean/Ncfsc  ina/Spp-p|Spp-s  seasamh/Nv  ansin/Rl  agus/Cc  dhá/Spp"," mhadra/Ncmsc"," bheaga/Aq--pc  bhána/Aq--pc  ar/Sp  shlabhra/Ncmsc  aici/Pr3fs  ./Fe </s><s> Chuir/Vmis  siad/Pp3-ps  suntas/Ncmsc  sa/Spa-s  dá/Spp-s  chás/Ncmsc  ./Fe </s><s> Thosaigh/Vmis  siad/Pp3-ps  ag/Sp  smúrthacht/Ncfsc  thart/Rd  orthu/Pr3-p  agus/Cc  á/Spp-s  líochán/Ncmsc  ./Fe </s><s> D''/Q"
"doc#3322","eile/Dd  nuair/Cs  a/Q-r  bhí/Vmis  sí/Pp3fss  féin/Px  agus/Cc  a/Mn  dhá/Mc  cás/Ncmsc  ina/Spp-p|Spp-s  seasamh/Nv  ag/Sp  cúinne/Ncmsc  sráide/Ncfsg  ag/Sp  ligean/Nv  don/Spa-s  trácht/Ncmsc  dul/Ncmsc|Nv  tharstu/Pr3-p  ./Fe </s><s> Tháinig/Vmis  dhá/Spp"," mhadra/Ncmsc"," bheaga/Aq--pc  bhána/Aq--pc  ag/Sp  déanamh/Nv  cairdis/Ncmsg|Ncmpc  leis/Sp  na/Td-s  cáis/Ncfsc  ./Fe </s><s> Is/Wp-i  cosúil/Aqp  gur/Q--s  shíl/Vmis  siad/Pp3-ps  go/Q-s  raibh/Vmis---d|Vmsp  na/Td-s  cáis/Ncfsc  ar/Sp  iall/Ncfsc  ag/Sp  a/Dp3-p  n-úinéir/Ncmsc  cosúil/Aq-msc  leo/Pr3-p  féin/Px"
"doc#3322","siad/Pp3-ps  go/Q-s  raibh/Vmis---d|Vmsp  na/Td-s  cáis/Ncfsc  ar/Sp  iall/Ncfsc  ag/Sp  a/Dp3-p  n-úinéir/Ncmsc  cosúil/Aq-msc  leo/Pr3-p  féin/Px  ./Fe </s><s> Nuair/Cs  a/Q-r  thug/Vmis  siad/Pp3-ps  faoi/Sp  deara/Ns-s  nárbh/Wsrin  ainmhithe/Ncmpc  beo/Aqp  iad/Pp3-p  d''/Q  ardaigh/Vmis"," madra/Ncmsc"," díobh/Pr3-p  a/Dp3ms  chos/Ncfsc  agus/Cc  rinne/Vmis  sé/Pp3mss  an/Td-s  rud/Ncmsc  is/Wpri  dual/Ns-s|Ncmsc  do/Sp  mhadraí/Ncmpc  a/Sp  dhéanamh/Nv  ./Fe </s><s> Ag/Sp  an/Td-s  bpointe/Ncmsg  sin/Dd  thréig/Vmis  an/Td-s  t-údar/Ncmsc  na/Td-s  cáis/Ncmsg  mar/Cs  bhí/Vmis  náire/Ncfsc  agus/Cc"
"doc#3322","leo/Pr3-p  féin/Px  ./Fe </s><s> Nuair/Cs  a/Q-r  thug/Vmis  siad/Pp3-ps  faoi/Sp  deara/Ns-s  nárbh/Wsrin  ainmhithe/Ncmpc  beo/Aqp  iad/Pp3-p  d''/Q  ardaigh/Vmis  madra/Ncmsc  díobh/Pr3-p  a/Dp3ms  chos/Ncfsc  agus/Cc  rinne/Vmis  sé/Pp3mss  an/Td-s  rud/Ncmsc  is/Wpri  dual/Ns-s|Ncmsc  do/Sp"," mhadraí/Ncmpc"," a/Sp  dhéanamh/Nv  ./Fe </s><s> Ag/Sp  an/Td-s  bpointe/Ncmsg  sin/Dd  thréig/Vmis  an/Td-s  t-údar/Ncmsc  na/Td-s  cáis/Ncmsg  mar/Cs  bhí/Vmis  náire/Ncfsc  agus/Cc  scanradh/Ncmsc  uirthi/Pr3fs  ./Fe </s><s> Shocraigh/Vmis  sí/Pp3fss  filleadh/Nv|Ncmsc  abhaile/Rd"
"doc#3322","cheap/Vmis  sí/Pp3fss  go/Q-s  raibh/Vmis---d|Vmsp  meon/Ncmsc  dá/Spp-p  gcuid/Ncfsc  féin/Px  acu/Pr3-p  ?/Fq </s><s> Conas/Rq  a/Q-r  chuir/Vmis  siad/Pp3-ps  as/Sp|Pr3ms  di/Pr3fs  féin/Px  agus/Cc  don/Spa-s  phobal/Ncmsc  ?/Fq </s><s> Luaigh/Vmis|Vmm-2s  an/Td-s  eachtra/Ncfsc  a/Q-r  tharla/Vmis  leis/Sp  an/Td-s  dá/Spp-s"," mhadra/Ncmsc"," bheaga/Aq--pc  bhána/Aq--pc  ./Fe </s><s> 10/Mn  Déan/Ncmsc  cur/Nv|Ncmsc  síos/Rd  ar/Sp  gach/Ns-s  ar/Qq-s|Q-p|Q-is  tharla/Vmis  i/Sp  siopa/Ncmsc  an/Wp-q|Wpdq  tsean-Iodálaigh/Xx  ./Fe </s><s> Cén/Pq--s  dóchas/Ncmsc  a/Q-r  bhí/Vmis  ag/Sp  an/Td-s  Iodálach/Ncmsc  féin/Px  nuair/Cs  a/Q-r"
"doc#3323","ag/Sp  cur/Nv  a/Dp3ms  cheird/Ncfsc  shalach/Aq-fsc  i/Sp  bhfeidhm/Ncfsc  ./Fe </s><s> Níl/Vmip---n  dul/Ncmsc  uaidh/Pr3ms  ag/Sp  éan/Ncmsc  ar/Sp  bith/Ns-s  ./Fe </s><s> Robálaí/Ncmsc  é/Pp3ms  go/Cs  bhfuil/Vmip---d  béic/Ncfsc  ghránna/Aqp  aige/Pr3ms  ar nós/Spc  dranntán/Ncmsc"," madra/Ncmsg"," oilc/Aq-msg  a/Q-r  bheadh/Vmc  ar/Sp  tí/Ncfsc|Ncmsc  tú/Pp2-s  a/Sp  alpadh/Vmis0  agus/Cc  a/Q-r  chuireann/Vmip  scanradh/Ncmsc  éigin/Aq-msc  ar/Sp  an/Td-s  éan/Ncmsc  go/Cs  ndéanann/Vmip  sé/Mc|Pp3mss  tuirlingt/Ncfsc  air/Pr3ms  ;/Fi  ní/Ncmsc|Ncfsc|Nv|Wp-in  hionadh/Ncmsc  mar/Cs  a/Q-p|Q-i|Q-r"
"doc#3323","íseal/Aq-msc|Aq-fsv|Aq-fsc|Aqp  -/Fb  báisteach/Ncfsc  ./Fe </s><s> Ceo/Ncmsc  bán/Aq-msc  go/Ua  hard/Aqp  ar/Sp  shliabh/Ncmsc  le/Sp  titim/Nv  oíche/Ncfsc|Ncfsg  -/Fb  dea-chomhartha/Ncmsc  ./Fe </s><s> An/Td-s  ghrian/Ncfsc  ag/Sp  dul/Nv  fé/Sp  agus/Cc  eireaball/Ncmsc"," madra/Ncmsg"," rua/Aqp  ar/Sp  an/Td-s  dtaobh/Ncmsc  thuaidh/Rd  di/Pr3fs  -/Fb  an/Td-s  brú/Ncmsc  le/Sp  teacht/Nv  ./Fe </s><s> An/Td-s  t-eireaball/Ncmsc  ar/Sp  an/Td-s  dtaobh/Ncmsc  theas/Rd  de/Pr3ms  -/Fb  an/Td-s  brú/Ncmsc  imithe/Av  uait/Pr2-s  ./Fe </s><s> Eireaball/Ncmsc  an/Td-s"
"doc#3323","madra/Ncmsg  rua/Aqp  ar/Sp  an/Td-s  dtaobh/Ncmsc  thuaidh/Rd  di/Pr3fs  -/Fb  an/Td-s  brú/Ncmsc  le/Sp  teacht/Nv  ./Fe </s><s> An/Td-s  t-eireaball/Ncmsc  ar/Sp  an/Td-s  dtaobh/Ncmsc  theas/Rd  de/Pr3ms  -/Fb  an/Td-s  brú/Ncmsc  imithe/Av  uait/Pr2-s  ./Fe </s><s> Eireaball/Ncmsc  an/Td-s"," mhadra/Ncmsg"," ar/Sp  gach/Dq  taobh/Ncmsc  de/Pr3ms  -/Fb  brú/Ncmsc  domhain/Aq-msc  ,/Fi  drochaimsir/Ncfsc  ar feadh/Spc  laethanta/Ncmpg  ./Fe </s><s> An/Td-s  bhrí/Ncfsc  a/Q-r  bhí/Vmis  ag/Sp  an/Td-s  seandream/Ncmsc  le/Sp  heireaball/Ncmsc  madra/Ncmsg  rua/Aqp  ná/Cc"
"doc#3323","an/Td-s  mhadra/Ncmsg  ar/Sp  gach/Dq  taobh/Ncmsc  de/Pr3ms  -/Fb  brú/Ncmsc  domhain/Aq-msc  ,/Fi  drochaimsir/Ncfsc  ar feadh/Spc  laethanta/Ncmpg  ./Fe </s><s> An/Td-s  bhrí/Ncfsc  a/Q-r  bhí/Vmis  ag/Sp  an/Td-s  seandream/Ncmsc  le/Sp  heireaball/Ncmsc"," madra/Ncmsg"," rua/Aqp  ná/Cc  an/Td-s  smut/Ncmsc  íochtarach/Aq-msc  den/Spa-s  bhogha/Ncmsc  síne/Ncfsg  báistí/Ncfsg  ./Fe </s><s> Dath/Ncmsc  copair/Ncmsg  ar/Sp  an/Td-s  spéir/Ncfsc  le/Sp  luí/Nv  na/Td-s  gréine/Ncfsg  -/Fb  aimsir/Ncfsc  ghlas/Aq-fsc  fhuar/Aq-fsc  ghaofar/Aq-fsc  ./Fe </s>"
"doc#3323","a/Dp3ms  chéile/Ncmsc  dírithe/Av  ar/Sp  phointe/Ncmsc  na/Td-s  gaoithe/Ncfsg  agus/Cc  ag/Sp  méanfaíoch/Ns-s  le/Sp  tuirse/Ncfsc  ?/Fq </s><s> Cuireann/Vmip  stoirm/Ncfsc  thoirní/Ncfsg  isteach/Rd  ar/Sp  mhuca/Ncfpc  ,/Fi  ar/Sp"," mhadraí/Ncmpc"," agus/Cc  ar/Sp  mhórán/Ncmsc  cineál/Ncmsc  éisc/Ncmsg  ./Fe </s><s> Bíonn/Vmig  scoil/Ncfsc  na/Td-p  mbradán/Ncmpg  á/Spp-p  gcaitheamh/Nv  féin/Px  roimh/Sp  lá/Ncmsc  báistí/Ncfsg  ./Fe </s><s> Comharthaí/Ncmpc  aimsire/Ncfsg  breá/Aq-msc  cluiche/Ncmsg|Ncmsc"
"doc#3323","a/Q-r  bhí/Vmis  ar/Sp  mo/Dp1-s  dhoraí/Ncmsc  féinig/Ncfsc  ./Fe </s><s> Ní/Wp-in  rómhaith/Ncfsc  a/Q-p|Q-i|Q-r  d''/Q  éirigh/Vmis  liom/Pr1-s  an/Td-s  mhaidin/Ncfsc  sin/Dd  mar/Cs  an/Td-s  chéad/Mo  bhreac/Ncmsc  a/Q-r  láimhsigh/Vmis  mé/Pp1-s  ná/Cc  stumpa/Ncmsc  mór/Aq-msc  de/Sp"," mhadra/Ncmsc"," glas/Aq-msc  go/Cs  bhfuil/Vmip---d  an/Td-s  biorán/Ncmsc  mór/Aq-msc  in aice/Spc  na/Td-s  heite/Ncfsg  droma/Ncmsg  aige/Pr3ms  ./Fe </s><s> Nuair/Cs  a/Q-p|Q-i|Q-r  thógas/Vmip---r  ar/Sp  bord/Ncmsc  é/Pp3ms  ,/Fi  sarar/Ncmsc  éirigh/Vmis  liom/Pr1-s  mo/Dp1-s  bhróg/Ncfsc  a/Sp  bhualadh/Nv  ar/Sp"
"doc#3323","chun/Sp  mé/Pp1-s  a/Sp  shábháil/Nv  mar/Cs  ní/Qn  raibh/Vmis---n  orm/Pr1-s  ach/Cs  treabhsar/Ncmsc  gairid/Aq-msc  ./Fe </s><s> ''/Fa  Sin/Pd  ceacht/Ncmsc  eile/Dd  foghlamtha/Av  agat/Pr2-s  ''/Fa  arsa/Vmis  Daid/Npmsc  ag/Sp  scriosadh/Vmis0  an/Td-s"," mhadra/Ncmsc"," spícigh/Aq-msg|Aq-msv  den/Spa-s  duán/Ncmsc  agus/Cc  á/I  spriúchadh/Vmis0  amach/Rd  thar/Sp  an/Td-s  ngunail/Ncfsc  ./Fe </s><s> Thóg/Vmis  sé/Pp3mss  mo/Dp1-s  chos/Ncfsc  in/Sp  airde/Ncfpc|Ncfsc  ar/Sp  an/Td-s  dtochta/Ncmsc  ,/Fi  áit/Ncfsc  ar/Qq-s|Q-p|Q-is  dhein/Vmis  sé/Pp3mss  an/Td-s  fhuil/Ncfsc  a/Dp3fs"
"doc#3323","agus/Cc  an/Td-s  teanga/Ncfsc  dhearg/Aq-fsc  ar/Sp  fheabhas/Ncmsc  ./Fe </s><s> Bhí/Vmis  an/Td-s  fhaochóg/Ncfsc  chapaill/Ncmsg  le/Sp  fáil/Nv  go/Ua  flúirseach/Aqp  ./Fe </s><s> Thugann/Vmip  a/Sp  thuilleadh/Nv  faochóg/Ncfsc  an/Td-s"," mhadra/Ncmsc"," orthu/Pr3-p  ./Fe </s><s> Níor/Qn-s  deineadh/Vmis0|Vmih|Vmis0|Vmih  iad/Pp3-p  a/Sp  úsáid/Nv  mar/Sp  bhia/Ncmsc  ar nós/Spc  na/Td-s  bhfaochan/Ncfsg  dubh/Aq-msc  a/Q-r  bhí/Vmis  á/Spp-p  mbailiú/Nv  don/Spa-s  mhargadh/Ncmsc  an/Td-s  t-am/Ncmsc  sin/Dd  ./Fe </s><s> Tá/Vmip  ganntannas/Ncmsc"
"doc#3323","níos/Uc  fearr/Aqc  agam/Pr1-s  ar/Sp  mo/Dp1-s  thimpeallacht/Ncfsc  a/Q-r  thug/Vmis  misneach/Ncmsc  dom/Pr1-s  ./Fe </s><s> Bhí/Vmis  mé/Pp1-s  imníoch/Aqp  ar/Sp  dtúis/Ncfsc  le/Sp  heagla/Ncfsc  teacht/Ncmsc|Nv  tapaidh/Ncfsc  ar/Sp  rón/Ncmsc  nó/Cc  ar/Sp"," mhadra/Ncmsc"," uisce/Ncmsg  ach/Cs  bhíos/Vmih---r|Vmis1s|Vmig---r  ag/Sp  brath/Ncmsc  is/Wpri  ag/Sp  bualadh/Nv  na/Td-s  gcloch/Ncfpg  ./Fe </s><s> Chonac/Vmis1s  uaim/Ncfsc|Pr1-s  isteach/Rd  cúl/Ncmsc  an/Td-s  tseomra/Ncmsg  agus/Cc  an/Td-s  grean/Ncmsc  ./Fe </s><s> Ní/Qn  raibh/Vmis---n  thar/Sp  fiche/Mc"
"doc#3323","an/Td-s  phiast/Ncmsc  mhór/Aq-msc  seo/Dd  ./Fe </s><s> Tá/Vmip  an/Td-s  cú/Ncmsc  bán/Aq-msc  téagartha/Aqp  agus/Cc  bior/Ncmsc  amháin/Aqp  in aice/Spc  na/Td-s  heite/Ncfsg  droma/Ncmsg  aige/Pr3ms  ./Fe </s><s> Tá/Vmip  sé/Pp3mss  gaolmhar/Aq-msc  leis/Sp  an/Td-s"," madra/Ncmsc"," spíceach/Aq-msc  glas/Aq-msc  atá/Vmip---r  níos/Uc  lú/Aqc  ná/Cc  é/Pp3ms  ./Fe </s><s> Gaol/Ncmsc  eile/Dd  dóibh/Pr3-p  araon/Rg  an/Wp-q|Wpdq  tópa/Ncmpc  ./Fe </s><s> Leanann/Vmip  gach/Dq  cineál/Ncmsc  díobh/Pr3-p  na/Td-p  poirt/Ncmpc  scadán/Ncmpg  ./Fe </s><s> Snámhann/Vmip  an/Td-s"
"doc#3323","aon/Mc|Dq  úsáid/Ncfsc  astu/Pr3-p  ./Fe </s><s> Tá/Vmip  an/Td-s  chailleach/Ncfsc  bhreac/Aq-fsc  go/Cs  dtugann/Vmip  mairnéalaigh/Ncmpc  ''/Fa  an/Td-s  bhanaltra/Ncfsc  liath/Aq-fsc  ''/Fa  (/F  grey/Xf  nurse/Xf  )/F  uirthi/Pr3fs  agus/Cc"," madra/Ncmsc"," na/Td-p  spotaí/Ncmpg  dubha/Aq--pg  gaolmhar/Aq--pg  dá/Spp-s  chéile/Ncmsc  ./Fe </s><s> Ní/Qn  bhíonn/Vmig---n  puinn/Ns-s  fáilte/Ncfsc|Ncfsg  rompu/Pr3-p  mar/Sp|Cs  iasc/Vmm-2s|Vmis|Ncmsc  ./Fe </s><s> Is/Wp-i  mó/Aqc  líon/Vmis|Ncmsc  scadán/Ncmsc|Ncmpg  gur/Q--s  dheineadar/Vmis3p  giobail/Ncmpc"
"doc#3323","fíochmhar/Aq-msc  sin/Dd  an/Td-s  concar/Ncmsc  dubh/Aq-msc  ,/Fi  cé/Cs  gur/Wpdi|Wsdi  mó/Aqc|Aqp  cuid/Ncfsc  díobh/Pr3-p  ab/Ncmsc  éigean/Ncmsc  dom/Pr1-s  iad/Pp3-p  a/Q-p|Q-i|Q-r  chlagadh/Vmis0  chun/Sp  iad/Pp3-p  a/Sp  bhaint/Nv  as/Sp  pota/Ncmsc  nó/Cc  líon/Vmm-2s|Vmis|Ncmsc  ./Fe </s><s> Bhíodh/Vmih  na/Td-p"," madraí/Ncmpc"," spíceacha/Aq--pc  ag/Sp  breith/Nv  na/Td-p  gcoileán/Ncmpg  sa/Spa-s  bhád/Ncmsc  a/Mn  sé/Npmsc|Ncmsc  nó/Cc  a/Mn  seacht/Ncmsc  d''/Sp  orlaí/Ncmpc  ar/Sp  fad/Ncmsc  ,/Fi  iad/Pp3-p  ullamh/Ncmsc  chun/Sp  déanamh/Nv  dóibh/Pr3-p  féin/Px  agus/Cc  gach/Dq"
"doc#3323","le/Sp  feiscint/Ncfsc  i/Sp  mbéal/Ncmsc  a/Q-r  chuais/Vmis2s  aon/Mc|Dq  am/Ncmsc  den/Spa-s  bhliain/Ncfsc  ./Fe </s><s> Is/Wp-i  mar/Sp  a/Dp3-p  gcéanna/Ncfpc|Ncmsc  ar/Sp  an/Td-s  Sceilg/Ncfsc  Bheag/Aq-fsc  dóibh/Pr3-p  ./Fe </s><s/> div/Ncfsc  type=/Xx  ''s/Cc  ection/Ncmsc  ''/Fa  n/Xx  =/Xx  ''/Fa  48/Mn  ''/Fa <s>","Madra/Ncmsc"," Uisce/Npmsg|Npfsg  Tá/Vmip  an/Td-s  madra/Ncmsc  uisce/Ncmsg  go/Q-s  nglaoitear/Vmsp0|Vmip0  an/Td-s  dobharchú/Ncmsc  air/Pr3ms  ina/Spp-s  shladaire/Ncmsc  ar/Sp  bhric/Ncmpc  bheaga/Aq--pc  ./Fe </s><s> Is/Cc  maith/Vmm-2s  leis/Sp  aimsir/Ncfsc  stoirmiúil/Ncmsg"
"doc#3323","i/Sp  mbéal/Ncmsc  a/Q-r  chuais/Vmis2s  aon/Mc|Dq  am/Ncmsc  den/Spa-s  bhliain/Ncfsc  ./Fe </s><s> Is/Wp-i  mar/Sp  a/Dp3-p  gcéanna/Ncfpc|Ncmsc  ar/Sp  an/Td-s  Sceilg/Ncfsc  Bheag/Aq-fsc  dóibh/Pr3-p  ./Fe </s><s/> div/Ncfsc  type=/Xx  ''s/Cc  ection/Ncmsc  ''/Fa  n/Xx  =/Xx  ''/Fa  48/Mn  ''/Fa <s> Madra/Ncmsc  Uisce/Npmsg|Npfsg  Tá/Vmip  an/Td-s"," madra/Ncmsc"," uisce/Ncmsg  go/Q-s  nglaoitear/Vmsp0|Vmip0  an/Td-s  dobharchú/Ncmsc  air/Pr3ms  ina/Spp-s  shladaire/Ncmsc  ar/Sp  bhric/Ncmpc  bheaga/Aq--pc  ./Fe </s><s> Is/Cc  maith/Vmm-2s  leis/Sp  aimsir/Ncfsc  stoirmiúil/Ncmsg  nuair/Cs  a/Q-r  bhíonn/Vmig"
"doc#3323","thar/Sp  an/Wp-q|Wpdq  Atlantach/Aqp  ach/Cs  dhein/Vmis  hairicín/Ncmsc  scrios/Ncmsc  ar/Sp  mhuintir/Ncfsc  na/Td-s  creiche/Ncfsg  agus/Cc  ar/Sp  lucht/Ncmsc  an/Td-s  ghabhála/Ncfsg  ./Fe </s><s> In/Sp  aice/Ncfsc  leis/Pr3ms  tá/Vmip  Cuas/Ncmsc  an/Td-s"," Mhadra/Ncmsg"," Uisce/Npmsg|Npfsg  agus/Cc  Cuas/Ncmsc  an/Td-s  tSleabhcáin/Ncfsc  ./Fe </s><s> Cuas/Ncmsc  an/Td-s  Stóir/Ncmsg  ab/Wsri  ea/Pp3-s  ainm/Ncmsc  nach/Qnr  raibh/Vmis---n  chomh/Ri  haosta/Aqp  leis/Sp  an/Td-s  gcuid/Ncfsc  eile/Dd  ./Fe </s><s> Foirgneamh/Ncmsc  a/Q-r  bhí/Vmis"
"doc#3323","<s> guairdeall/Ncmsc  mór/Aq-msc  liath/Aq-msc  fulmar/Vmis1p  petrel/Ncfsc </s><s> iasc/Vmis  lae/Ncmsg  day/Xf  fish/Ncfsc  (/F  species/Ncfsc  of/Ncmsc  mackerel/Xf  )/F </s><s> leathóg/Ncfsc  flatfish/Ncfsc </s><s> lóma/Ncmsc  great/Ncmpg  northern/Ncfsc  diver/Ncfsc </s><s>","madra/Ncmsc"," uisce/Ncmsg  otter/Ncfsc </s><s> maicréal/Ncmsc  mackres/Xf  méardóg/Ncfsc  crawfish/Xf </s><s> míol/Ncmsc  draide/Ncfsg  shark/Xf </s><s> preabaire/Ncmsc  gorm/Aq-msc  porbeagle/Xf  shark/Xf </s><s> púicín/Ncmsc  gaoithe/Ncfsg  Manx/Npmsc </s>"
"doc#3325","./Fe </s><s> Thart/Rd  fán/Ncmsc  teach/Ncmsc  bhíodh/Vmih  cearca/Ncfpc  is/Cc  lachain/Ncfpc  ./Fe </s><s> Bhíodh/Vmih  tobar/Ncmsc  cóngarach/Aq-msc  ./Fe </s><s> Ba/Ws-i  í/Pp3fs  an/Td-s  bhó/Ncfsc  an/Td-s  príomhainmhí/Ncmsg  agus/Cc  luaitear/Vmip0  cait/Ncmpc  is/Cc"," madraí/Ncmpc"," is/Wpri  asalacha/Ncfsc  is/Wpri  capaill/Ncmpc  fosta/Rg  ./Fe </s><s> Is/Wp-i  beag/Aqp|Ncmsc  eolais/Ncmsg  a/Q-r  thugtar/Vmip0  fán/Ncmsc  bhia/Ncmsg  -/Fb  preátaí/Vmih0  agus/Cc  arán/Ncmsc  coirce/Ncmsg  agus/Cc  bainne/Ncmsc  agus/Cc  iasc/Vmis|Ncmsc  .../F </s><s> Tá/Vmip"
"doc#3326",")/F  beag/Ncmsc  agus/Cc  nua/Aqp|Ncmsc  agus/Cc  ornáideach/Aqp  ,/Fi  agus/Cc  tic-tic-tic/Ncfsc  mhear/Aq-fsc  ag/Sp  teacht/Nv  uaidh/Pr3ms  faoi/Pr3ms  mar/Cs  bheadh/Vmc  coileán/Ncmsc  ag/Sp  tabhairt/Nv  dúshláin/Ncmpc  an/Td-s"," tseanmhadra/Ncmsg"," thall/Rd  ./Fe </s><s> Ba/Ws-i  í/Pp3fs  máthair/Ncfsc  an/Td-s  linbh/Ncmsg  a/Q-r  thug/Vmis  an/Td-s  gléas/Ncmsc  sin/Dd  isteach/Rd  sa/Spa-s  teaghlach/Ncmsc  nuair/Cs  a/Q-r  chuir/Vmis  Micil/Npmsc  Ó/Sp  Duibhne/Npmsc  fáinne/Ncmsg  an/Td-s  phósta/Ncmsg  ar/Sp  a/Dp3-p"
"doc#3326","go dtí/Spc  an/Td-s  clog/Ncmsc  mór/Aq-msc  ,/Fi  a/Q-r  bhí/Vmis  deich/Ncmsc  nóiméad/Ncmpg  chun/Sp  cinn/Ncmsg  ar/Sp  an/Td-s  gclog/Ncmsc  beag/Aq-msc  thall/Rd  ./Fe </s><s> D''/Sp  aon/Mc|Dq  ghnó/Ncmsc  glan/Aq-msc  a/Q-r  bhí/Vmis  socraithe/Nv--g  aici/Pr3fs  go/Cs  mbeadh/Vmc  an/Td-s"," seanmhadra/Ncmsc"," chun/Sp  cinn/Ncmsg  ar/Sp  an/Td-s  gcoileán/Ncmsc  ./Fe </s><s> ''/Fa  A/Dp3ms  Thiarna/Ncmsc  ,/Fi  uair/Ncfsc  an/Td-s  mheán/Ncmpg  lae/Ncmsg  buailte/Av  cheana/Rg  agus/Cc  is/Wpri  gearr/Aqp|Ncmsc  go/Cs  mbeidh/Vmif  fonn/Ncmsc  ar/Sp  an/Td-s  bhfear/Ncmsc  oibre/Ncfsg"
"doc#3326","!/Fe </s><s> Cathain/Rq  a/Q-r  fhéadfaidh/Vmif  mé/Pp1-s  deireadh/Ncmsc  a/Sp  chur/Nv  leis/Pr3ms  agus/Cc  labhairt/Ncfsc|Nv  amach/Rd  go/Ua  neamhbhalbh/Aqp  !/Fe </s><s> ''/Fa </s><s> ''/Fa  Tá/Vmip  lámh/Ncfsc  leat/Pr2-s  i/Sp  mbéal/Ncmsc  an/Td-s"," mhadra/Ncmsg"," a/Dp3ms  bhuachaill/Ncmsc  ;/Fi  b''/Ws-i  fhearr/Aqc  duit/Pr2-s  í/Pp3fs  a/Sp  tharraingt/Nv  go/Ua  réidh/Aqp  ./Fe </s><s> ''/Fa </s><s> ''/Fa  D''/Q  fhulaingeoinn/Vmc-1s  mórán/Ncmsc  chun/Sp  an/Td-s  fhírinne/Ncmsc  a/Sp  aimsiú/Nv  mar/Sp|Cs  gheall/Vmis|Ncmsc  ar/Sp  m''/Dp1-s"
"doc#3326","amach/Rd  ./Fe </s><s> ''/Fa </s><s> ''/Fa  Caithfear/Vmif0  dul/Ncmsc  ag/Sp  cuardach/Nv  na/Td-s  cránach/Ncfsg  san/Dd  ./Fe </s><s> ''/Fa  Aníos/Rd  ó/Sp  Chlás/Npmsc  ./Fe </s><s> ''/Fa  D''/Q  fhéadfadh/Vmc  ál/Ncmsc  banbh/Ncmpg  a/Sp  bheith/Nv  inti/Pr3fs  agus/Cc  má/Cs  thugann/Vmip"," madra/Ncmsc"," fogha/Ncmsg  fúithi/Pr3fs  déanfar/Vmif0  lot/Ncmsc  ./Fe </s><s> ''/Fa </s><s> ''/Fa  Is/Wp-i  é/Pp3ms  a/Q-r  ritheann/Vmip  liomsa/Pr1-s-e  ,/Fi  ''/Fa  freagra/Ncmsc  Mhicil/Npmsc  ,/Fi  ''/Fa  gurb/Wpdi  amhlaidh/Rg  nach/Wprin  bhfuil/Vmip---d  aon/Mc|Dq  bhanbhaí/Ncmsc  inti/Pr3fs"
"doc#3326","seo/Dd  a/Sp  sheoladh/Nv  abhaile/Rd  chugainn/Pr1-p  ./Fe </s><s> ''/Fa </s><s> Lean/Npmsc  Micil/Npmsc  leis/Pr3ms|Sp  ag/Sp  gearradh/Vmis0  ,/Fi  ag/Sp  alpadh/Vmis0  ,/Fi  ag/Sp  cogaint/Nv  agus/Cc  ag/Sp  slogadh/Vmis0  agus/Cc  bhí/Vmis  an/Td-s"," madra/Ncmsc"," ar/Sp  a/Dp3fs  chorragiob/Ncmsc  in aice/Spc  leis/Pr3ms|Sp  ag/Sp  féachaint/Nv  in/Sp  airde/Ncfpc|Ncfsc  go/Ua  thnúthach/Aqp  ar/Sp  na/Td-p  geanncanna/Ncmpc  mairteola/Ncfsg  agus/Cc  iad/Pp3-p  ag/Sp  dul/Nv  as/Sp  amharc/Ncmsc  i/Sp"
"doc#3326","a/Dp3fs  fheiscint/Ncfsc  chugam/Pr1-s  isteach/Rd  an/Td-s  doras/Ncmsc  sin/Dd  _/F  ''/Fa </s><s> Ach/Cs  níor/Qn-s  tháinig/Vmis---n  focal/Ncmsc  ó/Sp  aon/Mc|Dq  duine/Ncmsc  ./Fe </s><s> An/Td-s  leanbh/Ncmsc  ag/Sp  gogallaigh/Ncfsc  ina/Spp-s  chliabhán/Ncmsc  ./Fe </s><s> An/Td-s"," madra/Ncmsc"," ar/Sp  a/Dp3fs  chorragiob/Ncmsc  le hais/Spc  an/Td-s  bhoird/Ncmpc  ag/Sp  súil/Ncfsc  go/Ua  tnúthach/Aqp  le/Sp  blúire/Ncmsc  bia/Ncmsg  óna/Spp-s  mháistir/Ncmsc  agus/Cc  a/Dp3ms  theanga/Ncfsc  go/Ua  fliuch/Aqp  ag/Sp  sileadh/Vmis0  lena/Spp-s"
"doc#3326","go/Ua  ciúin/Aqp  trí/Sp  líne/Ncfsc  an/Wp-q|Wpdq  ''/Fa  namhad/Ncmsg  ''/Fa  ,/Fi  ag/Sp  déanamh/Nv  bhur/Dp2-p  mbealach/Ncmsc  le/Sp  cabhair/Ncfsc  na/Td-p  réalt/Ncmpg  ,/Fi  mar/Sp  ullmhú/Ncmsc  don/Spa-s  troid/Ncfsc  eadarnaíoch/Ncmsc  ?/Fq </s><s> ''/Fa </s><s> ''/Fa  Bheadh/Vmc"," madraí/Ncmpc"," an/Td-s  bhaile/Ncmsg  ag/Sp  amhastraigh/Ncfsc  inár/Spp-p  ndiaidh/Ns-s  ./Fe </s><s> ''/Fa  Bhí/Vmis  an/Td-s  leithscéal/Ncmsc  ag/Sp  Learaí/Ncmsc  ./Fe </s><s> ''/Fa  _/F  Áit/Ncfsc  nach/Qnq|Qnr  mbeadh/Vmc  buailte/Ncfpc  suas/Rd  le/Sp  baile/Ncmsc  ná/Cc  tithe/Ncmpc"
"doc#3326","<s> ''/Fa  _/F  fear/Ncmsc  breá/Ri  dealramhach/Ncmsc  scrothúil/Aq  _/F  ''/Fa  Bhí/Vmis  Lís/Npmsc  moltach/Aq-msc  ./Fe </s><s> ''/Fa  Nár/Qnq|Qnrs  lige/Vmsp|Vmsp---n  Dia/Ncmsc  dhom/Ncmsc  é/Pp3ms  adeirim/Vmip1s  ,/Fi  strainséir/Ncmsc  ná/Cc  feadair/Ncfsc  aon/Mc|Dq  duine/Ncmsc  cén/Pq--s"," madra/Ncmsc"," a/Q-r  bhaist/Vmis  é/Pp3ms  _/F  ''/Fa </s><s> ''/Fa  Tá/Vmip  slí/Ncfsc  mhaith/Aq-fsc  bheatha/Ncfsg  aige/Pr3ms  _/F  ''/Fa </s><s> ''/Fa  Tá/Vmip  b''/Ws-i  fhéidir/Ns-s  ,/Fi  dá/Cs  dtabharfadh/Vmc  sé/Mc|Pp3mss  aire/Ncfsc|Ncmsc  dó/Pr3ms  ,/Fi  mar/Sp  shlí/Ncfsc  bheatha/Ncfsg  ,/Fi  rud/Ncmsc  ná/Q-m  deineann/Vmip  _/F  ''/Fa </s>"
"doc#3326","a/Sp  bheith/Nv  ag/Sp  dul/Nv  faoi dhéin/Spc  mo/Dp1-s  Léan-sa/Npmsc  le/Sp  dorchadas/Ncmsc  na/Td-s  hoíche/Ncfsg  ,/Fi  strainséir/Ncmsc  nach/Wprin  bhfeadair/Ncfsc  aon/Mc|Dq  duine/Ncmsc  cén/Pq--s  chú/Ncmsg  a/Sp  chac/Nv  é/Pp3ms  nó/Cc  cén/Pq--s"," madra/Ncmsc"," a/Q-r  bhaist/Vmis  é/Pp3ms  ./Fe </s><s> Téanam/Npmsc  !/Fe </s><s> Seo/Pd  linn/Pr1-p|Ncfsc  abhaile/Rd  láithreach/Ncmsc  ,/Fi  agus/Cc  mo/Dp1-s  choinsias/Ncmsc  le/Sp  Dia/Ncmsc  ,/Fi  má/Cs  tá/Vmip  sé/Pp3mss  ina/Spp-s  teannta/Nv--g  thoir/Rd|Ncmsg  ,/Fi  go/Cs  bhfágfaidh/Vmif  an/Td-s"
"doc#3326","my/Xf  duty/Xf  to/Xf  DORA/Y  ,/Fi  Mister/Npmsc  Patriot/Npmsc  ./Fe </s><s> ''/Fa  Bhí/Vmis  bagairt/Ncfsc  ina/Spp-s  urlabhra/Ncfsc  ./Fe </s><s> Sheas/Vmis  an/Td-s  bheirt/Ncfsc  sin/Dd  os comhair/Spc  a/Dp3ms  chéile/Ncmsc  faoi/Pr3ms  mar/Cs  a/Q-r  bheadh/Vmc  dhá/Spp"," mhadra/Ncmsc"," ag/Sp  drannadh/Vmis0  ,/Fi  agus/Cc  bhí/Vmis  mí-thaitneamh/Ncmsc  i/Sp  ngach/Ns-s  gotha/Ncmsg|Ncmsc  dá/Spp-p  gcuid/Ncfsc  ./Fe </s><s> Ní/Wp-in  fhaca-sa/Ncmpc  go/Q-s  raibh/Vmis---d|Vmsp  aon/Dq  chiall/Ncfsc  le/Sp  bambairneacht/Ncfsc  Sheoirse/Npmsc"
"doc#3344",".../F  ../Xx  ''/Fa </s><s> ''/Fa  Garraí/Ncfpc|Ncmsc  ar/Sp  bith/Ns-s  a/Q-i  mbeidh/Vmif  a/Sp  thaithí/Nv  sin/Dd  tiúrfaidh/Vmif  sé/Pp3mss  maith/Aq-msc  an/Td-s  gharraí/Ncmsc  sin/Dd  leis/Pr3ms|Sp  ar/Sp  a/Dp3fs  chrúib/Ncfsc  !/Fe </s><s> ''/Fa </s><s> ''/Fa  Bhíomar/Vmis1p  ag/Sp  brath/Ncmsc  ar/Sp"," mhadraí/Ncmpc"," a/Sp  fháil/Nv  an/Td-s  Domhnach/Ncmsc  seo/Dd  chugainn/Pr1-p  -/Fb  ''/Fa </s><s> ''/Fa  Anois/Rg  atá/Vmip---r  tú/Pp2-s  ag/Sp  caint/Nv  ,/Fi  a/Uv  Shéamais/Npm-v  !/Fe </s><s> An/Td-s  foghlaí/Ncmsc  bréan/Aq-msc  !/Fe </s><s> Cogar/Ncmsc  seo/Dd  !/Fe </s><s> an/Qq  bhfuil/Vmip---d  morán/Ncmsc"
"doc#3344","thuigeas/Vmip---r  cad/Pq  a/Q-r  bhí/Vmis  i/Sp  gceist/Ncfsc  aige/Pr3ms  ach/Cs  dúirt/Vmis  sé/Pp3mss  go/Ua  cineálta/Aqp  é/Pp3ms  ./Fe </s><s> Bhí/Vmis  sé/Pp3mss  ina/Spr  shuí/Vmsp---n  lasmuigh/Rl  dá/Spp-s  bhothán/Ncmsc  agus/Cc  níorbh/Ws-in  fholáir/Ns-s  leis/Sp  an/Td-s"," madra/Ncmsc"," a/Q-r  bhí/Vmis  timpeall/Ncmsc|Rd  a/Dp3ms  chos/Ncfsc  a/Sp  thochas/Nv  ./Fe </s><s> Ba/Ws-i  ghruagaí/Aqc  agus/Cc  ba/Wsri  mhothallaí/Aqc  an/Td-s  créatúr/Ncmsc  bocht/Aq-msc  ná/Cc  an/Td-s  duine/Ncmsc  féin/Px  ,/Fi  má/Cs  ba/Wsri  dheacair/Aqp  é/Pp3ms  sin/Dd  a/Sp"
"doc#3344","bhothán/Ncmsc  agus/Cc  ba/Wsri  ghairid/Aqp  an/Td-s  mhoill/Ncfsc  air/Pr3ms  filleadh/Nv  le/Sp  dhá/Spp  scála/Ncmsc  bainne/Ncmsg  ./Fe </s><s> Shloig/Ncmsg  sé/Pp3mss  a/Dp3ms  chuid/Ncfsc  féin/Px  siar/Rd  agus/Cc  thug/Vmis  an/Td-s  fuílleach/Ncmsc  don/Spa-s"," mhadra/Ncmsg"," ./Fe </s><s> Chuireas/Vmip---r  mo/Dp1-s  chuid/Ncfsc  féin/Px  lem/Ncfsc  bheola/Ns-p  ach/Cs  ba/Wsri  dhóbair/Ncfsc  dom/Pr1-s  caitheamh/Nv|Ncmsc  aníos/Rd  nuair/Cs  a/Q-p|Q-i|Q-r  d''/Q  ionsaigh/Vmis  an/Td-s  chéad/Mo|Mc  bhlaiseadh/Ncmsc  mo/Dp1-s  bhéal/Ncmsc  ./Fe </s><s> ''/Fa"
"doc#3344","sa/Spa-s  cheart/Ncmsc  mar/Sp  sin/Pd  tú/Pp2-s  ,/Fi  ''/Fa  arsa/Vmis  mise/Pp1-s-e  ./Fe </s><s> ''/Fa  Bíonn/Vmig  ba/Ncfpc  ag/Sp  feirmeoirí/Ncmpc  cearta/Aq--pc  ./Fe </s><s> ''/Fa </s><s> Chuala/Vmis  glogar/Ncmsc  gáire/Ncfsg|Ncmsg  uaidh/Pr3ms  leis/Sp  sin/Pd  agus/Cc  chrom/Vmis  sé/Pp3mss  ar/Sp  an/Td-s"," madra/Ncmsc"," a/Sp  thochas/Nv  níos/Uc  déine/Aqc  faoi/Pr3ms  mar/Cs  a/Q-r  bheadh/Vmc  sé/Pp3mss  ag/Sp  iarraidh/Nv  an/Td-s  greann/Ncmpg  a/Sp  roinnt/Nv  leis/Pr3ms  ./Fe </s><s> ''/Fa  An/Td-s  dóigh/Ncfsc  leat/Pr2-s  ,/Fi  más/Csw  ea/Pp3-s  ,/Fi  gur/Wpdi|Wsdi  feirmeoir/Ncmsc  é/Pp3ms  gach/Dq"
"doc#3344","gan/Sp  fhód/Ncmsc  ag/Sp  cur/Nv  a/Dp3ms  lámh/Ncfsc  sa/Spa-s  roinnt/Ncfsc  ?/Fq </s><s> Gan/Sp  amhras/Ncmsc  ,/Fi  an/Td-s  freagra/Ncmsc  i/Sp  ngach/Ns-s  cás/Ncmsc  _/F  ./Fe </s><s> Agus/Cc  sin/Pd  go/Ua  díreach/Aqp  mar/Cs  a/Q-r  fhágtar/Vmip0  an/Td-s  scéal/Ncmsc  -/Fb  Scéal/Ncmsc"," Mhadra/Ncmsg"," na/Td-p  nOcht/Mc  gCos/Ncfsc  -/Fb  gan/Sp  deireadh/Ncmsc  gan/Sp  stiúir/Ncfsc  gan/Sp  stuaim/Ncfsc  ./Fe </s><s> Ach/Cs  is/Wp-i  féidir/Ns-s  leat/Pr2-s  é/Pp3ms  a/Dp3fs  tharrac/Ncmsc  chugat/Pr2-s  nuair/Cs  a/Q-p|Q-i|Q-r  eascrann/Vmip  dianaighneas/Ncmsc"
"doc#3344","laethúla/Aq--pc  ./Fe </s><s> Ní/Wp-in  hea/Pp3-s  ach/Cs  as/Sp  domhan/Ncmsc  íochtair/Ncmsg  nó/Cc  an/Td-s  saol/Ncmsc  eile/Dd  a/Q-r  thugtar/Vmip0  anois/Rg  air/Pr3ms  ./Fe </s><s> Chaitheas/Vmip---r  gáire/Ncmsc  ./Fe </s><s> Ná/Cc  fuil/Ncfsc  a/Dp3ms  fhios/Ncmsc  ag/Sp"," madraí/Ncmpc"," an/Td-s  bhaile/Ncmsg  in/Sp  Iarthar/Ncmsc  Chiarraí/Npmsc  go/Cs  bhfuil/Vmip---d  an/Td-s  saol/Ncmsc  seo/Dd  ann/Pr3ms  agus/Cc  an/Td-s  saol/Ncmsc  eile/Dd  chomh/Ri  maith/Aqp  agus/Cc  go/Cs  mbíonn/Vmig  an/Td-s  dá/Spp-s  shaol/Ncmsc  de/Pr3ms  shíor/Aqp  ag/Sp"
"doc#3347","siad/Pp3-ps  go/Ua  slachtmhar/Aqp  rianúil/Aqp  é/Pp3ms  ./Fe </s><s> Tá/Vmip  seanaithne/Ncfsc  agamsa/Pr1-s-e  ar/Sp  na/Td-p  deamhain/Ncmpc  sin/Dd  gan/Sp  trócaire/Ncfsc  ./Fe </s><s> ''/Fa </s><s> Chroith/Vmis  sé/Pp3mss  a/Dp3ms  cheann/Ncmsc  ar nós/Spc"," madra/Ncmsg"," a/Q-i  mbeadh/Vmc  pian/Ncfsc  sa/Spa-s  chluas/Ncfsc  aige/Pr3ms  ./Fe </s><s> D''/Q  éalaigh/Vmis  ''/Fa  och/Ns-s  ''/Fa  idir/Sp  a/Dp3ms  fhiacla/Ncfpc  fáiscthe/Av|Aqp  ,/Fi  ''/Fa  och/Ns-s  ''/Fa  olagónach/Aqp  an/Td-s  leannáin/Ncmsg  thréigthe/Av  ./Fe </s><s> Bhí/Vmis  sé/Pp3mss"
"doc#3348","as/Sp  teacht/Ncmsc  chuig/Sp  an/Td-s  mbord/Ncmsc  tráthnóna/Ncmsg  ./Fe </s><s> D''/Q  itheadh/Vmih|Vmis0  sé/Mc|Pp3mss  feoil/Ncfsc  agus/Cc  arán/Ncmsc  ina/Spp-s  sheomra/Ncmsc  féin/Px  agus/Cc  chaitheadh/Vmih  sé/Pp3mss  na/Td-p  cnámha/Ncfpc  chuig/Sp  na/Td-p"," madraí/Ncmpc"," ./Fe </s><s> D''/Q  éirigh/Vmis  an/Td-s  seomra/Ncmsc  bréan/Aq-msc  ach/Cs  ní/Qn  chorraíodh/Vmih---n  sé/Pp3mss  amach/Rd  as/Pr3ms  ./Fe </s><s> Ní/Qn  osclaíodh/Vmih---n|Vmis0--n  sé/Pp3mss  fuinneog/Ncfsc  ann/Pr3ms  ./Fe </s><s> Bhí/Vmis  carnáin/Ncmpc  mhóra/Aq--pc  chnámh/Ncfpg  sna/Spa-p"
"doc#3349","mbeadh/Vmc  sé/Pp3mss  ina/Spp-p  ngátar/Ncmsc  dá/Cs  dtiocfadh/Vmc  sé/Pp3mss  sa/Spa-s  tsaol/Ncmsc  go/Cs  gcuirfí/Vmc-0  ciondáil/Ncfsc  orthu/Pr3-p  ,/Fi  agus/Cc  murar/Cs-s|Csws  leor/Aqp  sin/Dd  ar/Sp  fad/Ncmsc  ,/Fi  thugadh/Vmih|Vmis0  sé/Mc|Pp3mss  aire/Ncfsc|Ncmsc  do/Sp  na/Td-p"," madraí/Ncmpc"," ,/Fi  don/Spa-s  ghadhar/Ncmsc  fiaigh/Ncfsc  ,/Fi  don/Spa-s  sotar/Ncmsc  is/Wpri  do/Sp  na/Td-p  trí/Sp  bhrocaire/Ncmsc  ,/Fi  agus/Cc  dá/Cs  mbeadh/Vmc  maistín/Ncmsc  an/Td-s  tréadaí/Ncmsg  ag/Sp  amhastrach/Ncfsc  i lár/Spc  na/Td-s  hoíche/Ncfsc  i/Sp"
"doc#3349","is/Wpri  do/Sp  na/Td-p  trí/Sp  bhrocaire/Ncmsc  ,/Fi  agus/Cc  dá/Cs  mbeadh/Vmc  maistín/Ncmsc  an/Td-s  tréadaí/Ncmsg  ag/Sp  amhastrach/Ncfsc  i lár/Spc  na/Td-s  hoíche/Ncfsc  i/Sp  ngarrán/Ncmsc  na/Td-s  ndarach/Ncfsg  toilme/Ncfsc  ,/Fi  nó/Cc"," madraí/Ncmpc"," na/Td-s  feirme/Ncfsg  ag/Sp  tógáil/Nv  raice/Ncfsg  ,/Fi  shuaimhníodh/Vmih  sé/Pp3mss  iad/Pp3-p  trína/Spp-s  bheith/Nv|Ncfsc  ag/Sp  caint/Nv  leo/Pr3-p  is/Wpri  á/Spp-p  dtochas/Nv  gan/Sp  sos/Ncmsc  idir/Sp  na/Td-s  súile/Ncfpc  go dtí/Spc  go/Cs|Ua  n-/U"
"doc#3349","a/Sp  bhaint/Nv  as/Pr3ms  i rith/Spc  na/Td-s  hoíche/Ncfsg  ,/Fi  agus/Cc  ,/Fi  ar/Sp  na/Td-p  laetha/Ncfpc  sin/Dd  ,/Fi  ní/Qn  scríobadh/Vmis0--n|Vmih---n  sé/Mc|Pp3mss  maitheas/Ncfsc  na/Td-s  gcearc/Ncfsc  de/Sp  na/Td-p  faraí/Ncmpc  ,/Fi  ní/Qn  réitíodh/Vmis0--n|Vmih---n  sé/Mc|Pp3mss  bia/Ncmsc  na/Td-p"," madraí/Ncmpc"," ,/Fi  ní/Qn  ghlanadh/Vmih---n  sé/Mc|Pp3mss  cró/Ncmsc  an/Td-s  ulchabháin/Ncmpc  ,/Fi  ach/Cs  ba/Wsri  é/Pp3ms  a/Q-r  dhéanadh/Vmih  sé/Mc|Pp3mss  dul/Ncmsc  amach/Rd  sna/Spa-p  páirceanna/Ncfpc  ,/Fi  luí/Ncmsc|Nv  faoi/Sp  scáil/Ncfsc  chró/Ncmsg  na/Td-s  muice/Ncfsg  nó/Cc  i/Sp  measc/Ncmsc"
"doc#3350","mé/Pp1-s  na/Td-p  dathanna/Ncmpc  a/Q-r  bhí/Vmis  orthu/Pr3-p  ./Fe </s><s> Ba/Ws-i  dheacair/Aqp  a/Sp  rá/Nv  i/Sp  gcónaí/Ncmsc  cé/Pq  leis/Pr3ms|Sp  ar/Qq-s|Q-p|Q-is  bhain/Vmis  aon/Mc|Dq  díorma/Ncmsc  saighdiúirí/Ncmpg  faoi/Sp  leith/Ncfsc  agus/Cc  níor/Qn-s  fhéad/Vmis---n"," madraí/Ncmpc"," an/Td-s  bhaile/Ncmsg  aon/Mc|Dq  leid/Ncfsc  a/Sp  thabhairt/Nv  duit/Pr2-s  mar/Cs  bhí/Vmis  siad/Pp3-ps  mór/Aqp|Ncmsc  le/Sp  gach/Dq  éinne/Ncmsc  díobh/Pr3-p  ./Fe </s><s> Ba/Ws-i  é/Pp3ms  an/Td-s  smaoineamh/Ncmsc  a/Sp  rith/Nv  chugam/Pr1-s  dá/Cs  mbeadh/Vmc  an/Td-s  saol/Ncmsc"
"doc#3350","á/Spp-s  déanamh/Nv  chun/Sp  na/Td-p  péaróidí/Ncfpc  a/Sp  thabhairt/Nv  chun/Sp  an/Td-s  fhásaigh/Ncmpc  ./Fe </s><s> Anocht/Ns-s|Rt  insan/Ncmsc  scáthán/Ncmpg  beidh/Vmif  an/Td-s  umhlaíocht/Ncfsc  ag/Sp  ceiliúradh/Nv  don/Spa-s"," mhadra/Ncmsg"," buile/Ncfsc|Ncfsg  mar/Sp|Cs  níl/Npfsc|Vmip---n  aici/Pr3fs  ach/Cs  an/Td-s  t-aon/Mc  silleadh/Ncmsc  amháin/Aqp  ./Fe </s><s> Anocht/Ns-s|Rt  insan/Ncmsc  tobar/Ncmsc  beidh/Vmif  an/Td-s  t-iontas/Ncmsc  ag/Sp  cur/Nv  lámh/Ncfpg|Ncfsc  ina/Spr  bhás/Vmip---r  féin/Px  mar/Sp|Cs  níl/Npfsc|Vmip---n"
"doc#3350","''/Fa  ,/Fi  ''/Fa  tírghrách/Aqp  ''/Fa  nó/Cc  ''/Fa  Éireannach/Npmsc  ''/Fa  agus/Cc  gabhann/Vmip|Ncmsc  an/Td-s  aidiacht/Ncfsc  ''/Fa  intransigent/Ncfsc  ''/Fa  leis/Sp  an/Td-s  bhfocal/Ncmsc  ''/Fa  Republican/Ncmsc  ''/Fa  amhail/Sp  is/Cc  gur/Wpdi|Wsdi"," madraí/Ncmpc"," Pavlov/Npmsc  a/Q-r  bhí/Vmis  á/Spp-p|Spp-s  scríobh/Nv  ./Fe </s><s> An/Td-s  dara/Mo  fadhb/Ncfsc  a/Q-r  bhaineann/Vmip  leis/Sp  an/Td-s  stíl/Ncfsc  mhín/Aq-fsc  neamhchorraithe/Ncmpc|Ncmpg  phróis/Ncmsg  seo/Dd  ná/Cc  go/Cs  gcuireann/Vmip  sí/Pp3fss  an/Td-s  chuma/Ncfsc"
"doc#3351","aisteach/Aqp  ,/Fi  ar/Sp  an/Td-s  gcuid/Ncfsc  is/Wpri  laige/Aqc  den/Spa-s  scéal/Ncmsc  ./Fe </s><s> Bhí/Vmis  a/Dp3ms  bhéal/Ncmsc  ar/Sp  leathadh/Vmis0  ,/Fi  agus/Cc  leadhb/Vmis|Ncfsc  de/Sp  theanga/Ncfsc  amuigh/Rd  aige/Pr3ms  ,/Fi  mar/Cs  a/Q-r  bheadh/Vmc  teanga/Ncfsc"," madra/Ncmsg"," ann/Pr3ms  ,/Fi  slaod/Ncmsc  prislíní/Ncmpg  leis/Pr3ms  ,/Fi  agus/Cc  na/Td-s  súile/Ncfsg  faghartha/Aqp  aige/Pr3ms  dírithe/Nv--g  ar/Sp  fad/Ncmsc  ar/Sp  an/Td-s  ngiúistís/Ncmsc  ./Fe </s><s> Bhí/Vmis  oibriú/Ncmsc  faoina/Spp-s  chorp/Ncmsc  agus/Cc"
"doc#3353",",/Fi  ina/Spp-p|Spp-s  luaineacht/Ncfsc  ach/Cs  braith/Vmm-2s  sé/Pp3mss  easnamh/Ncmsc  éigin/Aq-msc  ar/Sp  na/Td-p  daoine/Ncmpc  seo/Dd  ./Fe </s><s> Bhí/Vmis  cnámharlach/Ncmsc  slua/Ncmsg  ann/Pr3ms  ach/Cs  gan/Sp  aon/Mc|Dq  fheoil/Ncfsc  is/Cc  ba/Wsri  léir/Aqp  ó/Sp  na/Td-p"," madraí/Ncmpc"," fiáine/Aq--pc  a/Q-r  bhí/Vmis  ag/Sp  lapaireacht/Ncfsc|Ncmsc  go/Ua  seachránach/Aq  ar/Sp  na/Td-p  sráid-eanna/Ncmpc  gur/Q--s  thuig/Vmis  siad/Pp3-ps  seo/Dd  ./Fe </s><s> Theastaigh/Vmis  uaidh/Pr3ms  aghaidh/Ncfsc  chairdiúil/Aq-fsc"
"doc#3357","nár/Qnrs  thuig/Vmis---n  mise/Pp1-s-e  go dtí/Spc  gur/Q--s  chuala/Vmis  cuid/Ncfsc  díobh/Pr3-p  ar/Sp  scoil/Ncfsc  ./Fe </s><s> Focail/Ncmpc  mar/Cs  :/Fi  tomhaisín/Ncmsc  ,/Fi  cipíní/Ncmpc  ,/Fi  caorán/Ncmsc  (/F  móna/Ncfsg  )/F  ,/Fi  liúdramán/Ncmsc  ,/Fi  meas/Vmm-2s"," madra/Ncmsc"," ,/Fi  beart/Ncmsc  ,/Fi  meitheal/Ncfsc  ,/Fi  th/Xx  ''/Fa  anam/Ncmsc  ''/Fa  on/Ncmsc  diabhal/Ncmpg  ,/Fi  srl./Y  srl./Y  agus/Cc  iad/Pp3-p  in/Sp  úsáid/Ncfsc  laistigh/Rl  d''/Sp  aistriúchán/Ncmsc  glan/Aq-msc  ar/Sp  struchtúir/Ncmpc  na/Td-s"
"doc#3357","siad/Pp3-ps  infheistiú/Nv  tionsclaíoch/Aqp  ionainn/Pr1-p  ./Fe </s><s> Geall/Vmm-2s|Ncmsc  le/Sp  masla/Ncmsc  dá/Cs  gcuimhneofá/Vmc-2s  tamall/Ncmsc  air/Pr3ms  ./Fe </s><s> Sinne/Pp1-pse  in/Sp  íochtar/Ncmsc  ,/Fi  cibé/Pi|Dq  scéal/Ncmsc  é/Pp3ms  ,/Fi  muran/Ncmsc"," madraí/Ncmpg"," lathaí/Ncfsg  amach/Rd  is/Cc  amach/Rd  fós/Rg  sinn/Pp1-p  ./Fe </s><s> Níl/Vmip---n  ach/Cs  triúr/Ncmsc  dúchasach/Aq-msc  a/Q-r  shamhlaítear/Vmip0  mar/Sp  fhir/Ncmpc  fiontraíochta/Av  :/Fi  Smurfit/Npmsc  ,/Fi  O/Up  ''/Fa  Reilly/Npmsc  agus/Cc"
"doc#3366","na/Td-s  mian/Ncfsc  ./Fe </s><s> Go/Ua  hobann/Aqp  shuíodar/Ncmsc  beirt/Ncfsc  ar/Wpsi|Wssi|Ws-q|Wsdq  dhá/Spp  thaobh/Ncmsc  na/Td-p  leapan/Ncmsc  drom/Ncmsc  le/Sp  drom/Ncmsc  ./Fe </s><s> Thosnaíodar/Vmis3p  ag/Sp  caitheamh/Nv  díobh/Pr3-p  fé/Sp  mar/Cs  a/Q-r  bheadh/Vmc  na/Td-p"," madraí/Ncmpc"," curtha/Av  leo/Pr3-p  ./Fe </s><s> Bhí/Vmis  cleataráil/Nv  ag/Sp  bróga/Ncfpc  ar/Sp  an/Td-s  urlár/Ncmsc  clár/Ncmpg  ./Fe </s><s> Chuala/Vmis  sé/Mc|Pp3mss  glór/Ncmsc  ag/Sp  laistic/Ncfsc  a/Dp3fs  cabhlach/Ncmsc  ./Fe </s><s> Thosnaigh/Vmis  a/Dp3ms  anáil/Ncfsc  ag/Sp  teacht/Nv  go/Sp"
"doc#3366",",/Fi  thirim/Aqp  gan/Sp  aon/Mc|Dq  rófhealsúnacht/Ncfsc  inti/Pr3fs  ./Fe </s><s> Bhain/Npmsg  ''/Fa  Corp/Ncmsc  Chríost/Npfsg|Ncmsg  ''/Fa  fuaim/Vmip1s  as/Sp  na/Td-p  fallaí/Ncmsc  ,/Fi  le linn/Spc  na/Td-s  Comaoine/Ncfsg  ,/Fi  faoi/Pr3ms  mar/Cs  a/Q-r  bheadh/Vmc  na/Td-p"," madraí/Ncmpc"," curtha/Av  leis/Pr3ms  ./Fe </s><s> Ní/Qn  raibh/Vmis---n  aon/Mc|Dq  chroitheadh/Nv|Vmih  lámh/Ncfpg|Ncfsc  ná/Cc  breith/Ncfsc|Nv  isteach/Rd  ar/Sp  a/Dp3ms  chéile/Ncmsc  ,/Fi  ag/Sp  an/Td-s  bpointe/Ncmsg  go/Cs  ndeireann/Vmip  an/Td-s  ceiliúraí/Ncmsc  ''s/Cc"
"doc#3366","chomh/Ri  breá/Aqp  leis/Pr3ms  ./Fe </s><s> ''/Fa </s><s> ''/Fa  Sea/Ncmsc|Wp-i-3  ,/Fi  a/Dp3ms  mhaoineach/Ncmsc  ,/Fi  ''/Fa  arsa/Vmis  í/Pp3fs  á/Spp-s  fhreagairt/Nv  ,/Fi  ''/Fa  bheadh/Vmc  sé/Pp3mss  chomh/Ri  maith/Aqp  agat/Pr2-s  ./Fe </s><s> Ach/Cs  in/Sp  ainm/Ncmsc  Dé/Ncmsg  beir/Vmm-2s  leat/Pr2-s  an/Td-s"," madra/Ncmsc"," is/Cc  ná/Q-m  bí/Vmm-2s  ''/Fa  od/Ncmsc  thraochadh/Nv  féin/Px  ./Fe </s><s> ''/Fa </s><s> Bhí/Vmis  an/Td-s  seanmhadra/Ncmsc  righin/Aq-msc  go/Ua  maith/Aqp  ./Fe </s><s> Tar éis/Spc  ceathrú/Mo  fada/Ncmpv  d''/Sp  uair/Ncfsc  a/Dp3ms  chloig/Ncmpc  ráis/Ncfsc  agus/Cc  allais/Ncmpc"
"doc#3366",",/Fi  ''/Fa  arsa/Vmis  í/Pp3fs  á/Spp-s  fhreagairt/Nv  ,/Fi  ''/Fa  bheadh/Vmc  sé/Pp3mss  chomh/Ri  maith/Aqp  agat/Pr2-s  ./Fe </s><s> Ach/Cs  in/Sp  ainm/Ncmsc  Dé/Ncmsg  beir/Vmm-2s  leat/Pr2-s  an/Td-s  madra/Ncmsc  is/Cc  ná/Q-m  bí/Vmm-2s  ''/Fa  od/Ncmsc  thraochadh/Nv  féin/Px  ./Fe </s><s> ''/Fa </s><s> Bhí/Vmis  an/Td-s"," seanmhadra/Ncmsc"," righin/Aq-msc  go/Ua  maith/Aqp  ./Fe </s><s> Tar éis/Spc  ceathrú/Mo  fada/Ncmpv  d''/Sp  uair/Ncfsc  a/Dp3ms  chloig/Ncmpc  ráis/Ncfsc  agus/Cc  allais/Ncmpc  chuir/Ncmsg  Seán/Npmsc  agus/Cc  an/Td-s  seanmhadra/Ncmsc  an/Td-s  bullán/Ncmpg  mór/Aq--pg"
"doc#3366","féin/Px  ./Fe </s><s> ''/Fa </s><s> Bhí/Vmis  an/Td-s  seanmhadra/Ncmsc  righin/Aq-msc  go/Ua  maith/Aqp  ./Fe </s><s> Tar éis/Spc  ceathrú/Mo  fada/Ncmpv  d''/Sp  uair/Ncfsc  a/Dp3ms  chloig/Ncmpc  ráis/Ncfsc  agus/Cc  allais/Ncmpc  chuir/Ncmsg  Seán/Npmsc  agus/Cc  an/Td-s"," seanmhadra/Ncmsc"," an/Td-s  bullán/Ncmpg  mór/Aq--pg  Friesian/Npmsc  amach/Rd  as/Sp  an/Td-s  ngort/Ncmsc  ./Fe </s><s> Bhí/Vmis  cuma/Ncfsc  an/Td-s  leaththairbh/Ncmsg  i/Sp  gcónaí/Ncmsc  air/Pr3ms  agus/Cc  cé/Cs  go/Cs  raibh/Vmis---d|Vmsp  sé/Pp3mss  gearrtha/Av  le/Sp  tamall/Ncmsc"
"doc#3368","./Fe </s><s> Is/Wp-i  beag/Aqp|Ncmsc  aithne/Ncfsc|Ncfsg  atá/Vmip---r  agam/Pr1-s  ar/Sp  Bhreáithín/Ncmsc  a/Q-r  thagann/Vmip  ag/Sp  airneán/Ncmsc  chugat/Pr2-s  níos/Uc  minice/Aqc  le/Sp  tamall/Ncmsc  ./Fe </s><s> Tá/Vmip  nádúr/Ncmsc  mná/Ncfsg  tuaithe/Ncfsg  aici/Pr3fs  do/Sp  na/Td-p"," madraí/Ncmpc|Ncmpg"," ./Fe </s><s> I/Mr  gcásanna/Ncmpc  bunriachtanais/Ncmsg  is/Wpri  gnách/Aqp  le/Sp  Micheál/Npmsc  fios/Ncmsc  a/Sp  chur/Nv  orm/Pr1-s  agus/Cc  tagaim/Vmip1s  le/Sp  mo/Dp1-s  ghluaisteán/Ncmsc  ar/Sp  an/Td-s  dá/Spp-s  luathas/Ncmsc  ./Fe </s><s> Is/Wp-i  í/Pp3fs"
"doc#3368","tar éis/Spc  bháis/Ncmsg  cheana/Rg  féin/Px  ./Fe </s><s> Cruinním/Vmip1s  mo/Dp1-s  mhisneach/Ncmsc  nach/Wprin  ró-éasca/Ncmpv  a/Sp  chruinniú/Nv  d''ainneoin/Spc  taithí/Ncfsg  ./Fe </s><s> Chloisfeadh/Vmc-3s|Vmc-2p  an/Td-s  dá/Spp-s"," mhadra/Ncmsc"," caorach/Ncfsg|Ncfpg  an/Td-s  geaitín/Ncmsc  á/Spp-s  oscailt/Nv  agus/Cc  thabharfaidís/Vmc-3p  (/F  nó/Cc  thabharfadh/Vmc  ceann/Ncmsc  acu/Pr3-p  )/F  rúid/Ncfsc  challánach/Aq-fsc  thafannach/Aq  amach/Rd  an/Td-s"
"doc#3368","siar/Rd  i/Sp  mí/Ncfsc|Npfsc  na/Td-p  Samhna/Npmsc  ,/Fi  an/Td-s  chéad/Mo|Mc  uair/Ncfsc  riamh/Rg  a/Q-r  thugais/Vmis2s  cuairt/Ncfsc  uirthi/Pr3fs  ina/Spp-s  tigh/Ncmsd  féin/Px  ,/Fi  agus/Cc  chomh/Ri  neirbhíseach/Aqp  is/Cc  a/Q-r  bhíteá/Vmih2s  roimh/Sp"," mhadraí/Ncmpc"," d''/Sp  aon/Mc|Dq  saghas/Ncmsc  go dtí/Spc  go/Q-s  raibh/Vmis---d|Vmsp  madraí/Ncmpc  de/Sp|Pr3ms  do/Sp  chuid/Ncfsc  féin/Px  agat/Pr2-s  ./Fe </s><s> Tháinig/Vmis  tú/Pp2-s  isteach/Rd  ,/Fi  áfach/Rg  ,/Fi  tar éis/Spc  duit/Pr2-s  maide/Ncmsc  a/Sp  ghlacadh/Nv"
"doc#3368","a/Q-r  thugais/Vmis2s  cuairt/Ncfsc  uirthi/Pr3fs  ina/Spp-s  tigh/Ncmsd  féin/Px  ,/Fi  agus/Cc  chomh/Ri  neirbhíseach/Aqp  is/Cc  a/Q-r  bhíteá/Vmih2s  roimh/Sp  mhadraí/Ncmpc  d''/Sp  aon/Mc|Dq  saghas/Ncmsc  go dtí/Spc  go/Q-s  raibh/Vmis---d|Vmsp"," madraí/Ncmpc"," de/Sp|Pr3ms  do/Sp  chuid/Ncfsc  féin/Px  agat/Pr2-s  ./Fe </s><s> Tháinig/Vmis  tú/Pp2-s  isteach/Rd  ,/Fi  áfach/Rg  ,/Fi  tar éis/Spc  duit/Pr2-s  maide/Ncmsc  a/Sp  ghlacadh/Nv  chugat/Pr2-s  i/Sp  do/Dp2-s  láimh/Ncfsd  agus/Cc  tar éis/Spc  domsa/Pr1-s-e  an/Td-s"
"doc#3368",",/Fi  a/Uv  Eimhin/Npmsc  ,/Fi  go/Cs  n-imríonn/Vmip  an/Td-s  t-uaigneas/Ncmsc  ar/Sp  aigne/Ncfsc  daoine/Ncmpg  agus/Cc  go/Cs  bhfuil/Vmip---d  bás/Ncmsc  a/Dp3fs  fir/Ncmpc  chéile/Ncmsg  á/Spp-s  dhíol/Nv  aici/Pr3fs  gan/Sp  fhios/Ncmsc  di/Pr3fs  féin/Px  ar/Sp  an/Td-s"," madra/Ncmsc"," bocht/Aq-msc  mífhortúnach/Aq-msc  !/Fe </s><s> ''/Fa </s><s> ''/Fa  Caitríona/Npfsc  bhocht/Aq-fsc  !/Fe </s><s> Chuala/Vmis  gur/Q--s  thug/Vmis  tú/Pp2-s  cuairt/Ncfsc  uirthi/Pr3fs  agus/Cc  ba/Wsri  dheas/Aqp  uait/Pr2-s  san/Dd  ./Fe </s><s> ''/Fa </s><s> Gan/Sp  cuimhneamh/Nv"
"doc#3368","aon/Dq  ábhar/Ncmsc  ach/Cs  ar feadh/Spc  achair/Ncmsg  an-ghairid/Aq-msg  ./Fe </s><s> Dúradh/Vmis0  go/Q-s  raibh/Vmis---d|Vmsp  ard-ghiúmar/Ncmsc  uirthi/Pr3fs  an/Td-s  oíche/Ncfsc  sular/Cs-s  cailleadh/Vmis0|Nv  í/Pp3fs  ./Fe </s><s> ''/Fa </s><s> Leanann/Vmip  na/Td-p"," madraí/Ncmpc"," dá/Spp-p|Spp-s|Spd|Spp-p|Spp-s|Cs  ndrannadh/Ncmsc|Vmih|Nv  agus/Cc  an/Td-s  priocaire/Ncmsc  i/Sp  gcónaí/Ncmsc  réidh/Aq-msc  chun/Sp  buailte/Nv--g  ./Fe </s><s> Ní/Qn  fhéadaim/Vmip1s-n  cur/Ncmsc  suas/Rd  le/Sp  Neid/Npmsc  a/Sp  bheith/Nv  tamallacha/Ncfsc  ina/Spr  luí/Vmsp  fúm/Pr1-s"
"doc#3368","idir/Sp  dhá/Spp  chorna/Ncmsc  féir/Ncmsg  san/Dd  iothlann/Vmip  ar/Sp  chúl/Ncmsc  an/Td-s  tí/Ncfsg  ./Fe </s><s> Dá/Cs  n-imeodh/Vmc  Seárlaí/Ncmsc  bheadh/Vmc  sé/Pp3mss  chomh/Ri  maith/Aqp  agam/Pr1-s  féin/Px  imeacht/Ncmsc|Nv  !/Fe </s><s> Theastódh/Vmc"," madraí/Ncmpc"," ó/Sp  bhean/Ncfsc  a/Q-r  bheadh/Vmc  ina/Spp-s  haonar/Ncmsc  in/Sp  áit/Ncfsc  chúlráideach/Aq-fsc  mar/Sp  seo/Pd  ./Fe </s><s> ''/Fa </s><s> Bhí/Vmis  Micheál/Npmsc  fós/Rg  ina/Spp-s  bheathaidh/Ncfsc  nuair/Cs  a/Q-r  bhí/Vmis  an/Td-s  chaint/Ncfsc  sin/Dd  á/Spp-s"
"doc#3368","luath-earraigh/Ncmpc|Ncmsg  os cionn/Spc  dhá/Spp  chrann/Ncmsc  troim/Ncmsg  sa/Spa-s  chlós/Ncmsc  ./Fe </s><s> I/Mr  ndiaidh/Ns-s  na/Td-s  heachtra/Ncfsg  dorcha/Aqp  san/Dd  ba/Wsri  lú/Aqc  m''/Dp1-s  eagla/Ncfsc  roimh/Sp  do/Dp2-s  chuidse/Ncfsc-e"," madraí/Ncmpg"," ,/Fi  Bob/Ncmsc  agus/Cc  Feoirling/Npmsc  ,/Fi  agus/Cc  ba/Wsri  mhó/Aqc|Aqp  an/Td-s  eagla/Ncfsc  a/Q-r  bhí/Vmis  orm/Pr1-s  romhat/Pr2-s  féin/Px  ,/Fi  a/Uv  thaisce/Ncfsv  ./Fe </s><s> Níor/Qn-s  fhilleas/Vmip---r  ar/Sp  Mhicheál/Npmsc  gur/Q--s  chuir/Vmis  sé/Mc|Pp3mss  litir/Ncfsc"
"doc#3368","eagla/Ncfsc  go/Cs  rachadh/Vmc  an/Td-s  bia/Ncmsc  contráilte/Aqp  chun/Sp  dochair/Ncmsg  dóibh/Pr3-p  ./Fe </s><s> Níor/Qn-s  dheineas/Vmis1s  ach/Cs  lagiarracht/Ncfsc  nó/Cc  dhó/Nv  eile/Dd  ina/Spp-s  dhiaidh/Ns-s  sin/Dd  chun/Sp  na/Td-p"," madraí/Ncmpc|Ncmpg"," a/Sp  bhreabadh/Nv  nuair/Cs  ab/Wsri  eol/Ncmsc  dom/Pr1-s  go/Sp  cinnte/Av  go/Cs  rabhadar/Vmis3p-d  fágtha/Nv--g  gan/Sp  bhia/Ncmsc  ó/Sp  lár/Ncmsc  an/Td-s  lae/Ncmsg  roimhe/Pr3ms  sin/Dd  ./Fe </s><s> D''/Q  éiríos/Vmip---r  as/Sp|Pr3ms  le/Sp  drochmhisneach/Ncmsc"
"doc#3368","a/Sp  thabhairt/Nv  níos/Uc  minice/Aqc  amach/Rd  as/Sp|Pr3ms  an/Td-s|Wp-q|Wpdq  mBaile/Npmpg  Íochtarach/Aq--pg  agus/Cc  a/Q-p|Q-i|Q-r  chuireas/Vmip---r  aithne/Ncfsc  dáiríre/Aqp  ar/Sp  chigire/Ncmsc  an/Td-s  rothair/Ncmsg  a/Dp3ms  shaor/Ncmsc  mé/Pp1-s  ó/Sp  na/Td-p"," madraí/Ncmpc|Ncmpg"," !/Fe </s><s> Bhínn/Vmih1s  féin/Px  agus/Cc  bhíodh/Vmih  an/Td-s  Cróiníneach/Ncfsc  ina/Spp-s  theannta/Ncmsc  ag/Sp  ól/Nv  agus/Cc  ag/Sp  caidreamh/Ncmsc  agus/Cc  ag/Sp  cur/Ncmsc  cúite/Av  trí/Sp  chéile/Ncmsc  tharla/Vmis  gan/Sp  beann/Ncfsc"
"doc#3368","mo/Dp1-s  dheis/Ncfsc  a/Sp  thapú/Nv  ó/Sp  thráth/Ncmsc  go/Sp  chéile/Ncmsc  agus/Cc  an/Td-s  doras/Ncmsc  a/Sp  bheith/Nv  ar/Sp  dianleathadh/Ns-s  chun/Sp  an/Td-s  tsaoil/Ncmsg  mhóir/Aq-msg  agus/Cc  ón/Spa-s  uair/Ncfsc  a/Q-p|Q-i|Q-r  d''/Q  éirigh/Vmis  na/Td-p"," madraí/Ncmpc"," chomh/Ri  ceansa/Aqp  -/Fb  madraí/Ncmpc  an/Td-s  chigire/Ncmsg  !/Fe </s><s> -/Fb  agus/Cc  do/Sp  cheol/Ncmsc  á/I  dhoirteadh/Vmih  ar fud/Spc  na/Td-p  dúthaí/Ncmsc  cathrach/Ncfsg  !/Fe </s><s> I/Mr  gcónaí/Ncmsc  ,/Fi  áfach/Rg  ,/Fi  fillim/Vmip1s  ort/Pr2-s  um/Sp"
"doc#3368","go/Sp  chéile/Ncmsc  agus/Cc  an/Td-s  doras/Ncmsc  a/Sp  bheith/Nv  ar/Sp  dianleathadh/Ns-s  chun/Sp  an/Td-s  tsaoil/Ncmsg  mhóir/Aq-msg  agus/Cc  ón/Spa-s  uair/Ncfsc  a/Q-p|Q-i|Q-r  d''/Q  éirigh/Vmis  na/Td-p  madraí/Ncmpc  chomh/Ri  ceansa/Aqp  -/Fb"," madraí/Ncmpc"," an/Td-s  chigire/Ncmsg  !/Fe </s><s> -/Fb  agus/Cc  do/Sp  cheol/Ncmsc  á/I  dhoirteadh/Vmih  ar fud/Spc  na/Td-p  dúthaí/Ncmsc  cathrach/Ncfsg  !/Fe </s><s> I/Mr  gcónaí/Ncmsc  ,/Fi  áfach/Rg  ,/Fi  fillim/Vmip1s  ort/Pr2-s  um/Sp  thráthnóna/Ncmsc  agus/Cc"
"doc#3368","agus/Cc  dá/Cs  gcuirfidís/Vmc-3p  rompu/Pr3-p  fáil/Nv  réidh/Aqp  le/Sp  gadhair/Ncmpc  go/Cs  mbeifí/Vmc-0  réidh/Aqp  leo/Pr3-p  !/Fe </s><s> Agus/Cc  deir/Vmip  sibh/Pp2-p  liom/Pr1-s  ,/Fi  nach/Wprin  é/Pp3ms  amháin/Aqp  gur/Q--s  díothaíodh/Vmis0  na/Td-p"," madraí/Ncmpc"," fíochmhara/Aq--pc  san/Dd  ,/Fi  ach/Cs  gur/Q--s  adhlacadh/Vmis0  agus/Cc  gur/Q--s  caoineadh/Vmis0  chomh/Ri  maith/Aqp  iad/Pp3-p  !/Fe </s><s> ''/Fa </s><s> Ní/Qn  dhéanann/Vmip---n  tú/Pp2-s  ,/Fi  a/Uv  thaisce/Ncfsv  ,/Fi  ach/Cs  do/Sp  chorrmhéar/Ncfsc  a/Sp"
"doc#3368","ar/Sp  an/Td-s  gcainteoir/Ncmsc  róchaidéiseach/Aq-msc  a/Sp  bheith/Nv  ina/Spr  thost/Vmis  ;/Fi  ach/Cs  tú/Pp2-s  ag/Sp  baint/Nv  suilt/Ncmpc|Ncmsg  as/Sp  na/Td-p  dálaí/Ncfpc  maireachtála/Ncmsg  faoina/Spr  maireann/Vmip"," madraí/Ncmpc"," agus/Cc  cigirí/Ncmpc  chomh/Ri  neamhspleách/Aqp  san/Dd  ar/Sp  a/Dp3ms  chéile/Ncmsc  ach/Cs  fós/Rg  faoi/Pr3ms  mar/Cs  a/Q-r  bheidís/Vmc-3p  braiteach/Aqp  ar/Sp  a/Dp3ms  chéile/Ncmsc  ./Fe </s><s> ''/Fa  Má/Cs  thagann/Vmip  an/Td-s"
"doc#3368","./Fe </s><s> Tá/Vmip  claonadh/Ncmsc  áirithe/Av  ionam/Pr1-s  chun/Sp  dúbailt/Nv  ./Fe </s><s> Níl/Vmip---n  dúil/Ncfsc  ar/Sp  bith/Ns-s  agam/Pr1-s  ach/Cs  sna/Spa-p  gnéithe/Ncfpc  is/Wpri  simplí/Aqc  ,/Fi  is/Wpri  coitianta/Aqc  ./Fe </s><s> Seachnaím/Vmm-1s|Vmip1s  na/Td-p"," madraí/Ncmpc"," fíochmhara/Aq--pc  agus/Cc  aon/Mc|Dq  duine/Ncmsc  ná/Q-m  tuigim/Vmm-1s|Vmip1s  agus/Cc  go/Ua  leor/Aqp  dá/Cs  dtuigim/Vmip1s  ./Fe </s><s> Cén/Pq--s  fáth/Ncmsc  ná/Q-m  beadh/Vmis0|Vmih  daoine/Ncmpc  sásta/Aqp  a/Sp  bheith/Nv  simplí/Aqp  díreach/Aqp  agus/Cc"
"doc#3375","cuimhneacháin/Ncmsg  ansin/Rl  .../F  Nárbh/Wsrin  oiriúnach/Aqp  a/Dp3ms  mhodh/Ncmsc  fillte/Av  ?/Fq </s><s> Bhain/Npmsg  sé/Mc|Pp3mss  aisíoc/Ncmsc  asam/Pr1-s  as/Sp  siocair/Ncfsc  mise/Pp1-s-e  íde/Npfsc  na/Td-s  muc/Ncfpg  agus/Cc  na/Td-p"," madraí/Ncmpc"," a/Sp  thabhairt/Nv  dó/Pr3ms  ag/Sp  bricfeasta/Ncmsc  maidin/Ncfsc  amháin/Aqp  -/Fb  íde/Npfsc  ard-ghlórach/Aq-fsc  os comhair/Spc  na/Td-p  gcuairteoirí/Ncmpc  eile/Dd  -/Fb  mar/Cs  gur/Q--s  chuir/Vmis  sé/Pp3mss  an/Td-s"
"doc#3375","dolba/Ncmpc  a/Q-r  bhí/Vmis  sa/Spa-s  chéad/Mo  leath/Ncfsc  -/Fb  ghreamaigh/Vmis  zip/Xf  mo/Dp1-s  dhuine/Ncmsc  ina/Spp-s  bhod/Ncmsc  agus/Cc  iad/Pp3-p  beirt/Ncfsc  ag/Sp  teitheadh/Nv  nocht/Ncmsc|Ncmpg  ,/Fi  a/Uv  n-éadaí/Ncmpc|Ncmpv  ina/Spp-s  nglaic/Ncfsc  ,/Fi  ó/Sp"," mhadra/Ncmsc"," feirmeora/Ncmsg  ,/Fi  tar éis/Spc  bualadh/Nv  leathair/Ncmsg|Ncmpc  a/Sp  dhéanamh/Nv  ina/Spp-s  choirce/Ncmsc  !/Fe </s><s> D''/Q  fhág/Vmis  neart/Ncmsc  againn/Pr1-p  roimh/Sp  an/Td-s  deireadh/Ncmsc  ,/Fi  áfach/Rg  ,/Fi  le/Sp  samhnas/Ncmsc"
"doc#3378","t-ospidéal/Ncmsc  ina/Spr  mbíodh/Vmih  mo/Dp1-s  dhuine/Ncmsc  chomh/Ri  minic/Aqp  sin/Dd  ./Fe </s><s> Oifig/Ncfsc  riaracháin/Ncmsg  na/Td-p  n-ollscoileanna/Ncfpc  is/Wpri  mó/Aqc  atá/Vmip---r  ann/Pr3ms  inniu/Rt  ./Fe </s><s> Tá/Vmip  a/Dp3ms  fhios/Ncmsc  ag/Sp"," madraí/Ncmpc"," an/Td-s  bhaile/Ncmsg  gur/Q--s  scriosadh/Vmis0  a/Dp3fs  arasán/Ncmsc  sa/Spa-s  Teach/Ncmsc  Buí/Npmsg  ar/Sp  Place/Npmsc  Lamartine/Ncfsc  i rith/Spc  an/Td-s  Dara/Npmsc  Cogadh/Ncmsc  Domhanda/Aqp  ,/Fi  ach/Cs  níl/Npfsc|Vmip---n  ach/Cs  fógra/Ncmsc"
"doc#3385","is/Wpri  mó/Aqc  a/Q-r  bhíonn/Vmig  thíos/Rd  leis/Sp  an/Td-s  bhfimínteacht/Ncmsc  sin/Dd  ná/Cc  an/Td-s  t-aos/Ncmsc  óg/Aq-msc  ./Fe </s><s> Níl/Vmip---n  siad/Pp3-ps  chomh/Ri  somheallta/Ncmpc  ''s/Cc  a/Q-r  cheaptar/Vmip0  mar/Cs  ní/Qn  bhíonn/Vmig---n  meas/Ncmsc"," madra/Ncmsg"," acu/Pr3-p  ar/Sp  dhaoine/Ncmpc  mar/Sp  sin/Pd  thuas/Rd  a/Q-r  dhéanann/Vmip  muga/Ncmsc  maga/Ncmpc  den/Spa-s  teanga/Ncfsc  sa/Spa-s  tslí/Ncfsc  go/Cs  ndéanann/Vmip  siad/Pp3-ps  poiblíocht/Ncfsc  a/Sp  bhleán/Nv  dóibh/Pr3-p  féin/Px  leis/Sp"
"doc#3386","ar/Sp  mo/Dp1-s  shean-chompánach/Ncmsc  ./Fe </s><s> ''/Fa </s><s> D''/Q  ardaíos/Vmip---r  mo/Dp1-s  mhála/Ncmsc  ar/Sp  mo/Dp1-s  dhroim/Ncmsc  ,/Fi  do/Q  rugas/Vmis1s  ar/Sp  mo/Dp1-s  mhaide/Ncmsc  teann/Aq-msc  téagartha/Aqp  a/Q-r  bhíodh/Vmih  agam/Pr1-s  chun/Sp  na/Td-p"," madraí/Ncmpc|Ncmpg"," a/Sp  bhagairt/Nv  uaim/Ncfsc|Pr1-s  ,/Fi  agus/Cc  amach/Rd  liom/Pr1-s  ar/Sp  lán-tsiúl/Ncmsc  taobh/Ncmsc  an/Td-s  chuain/Ncfsc  ó/I  thuaidh/Rd  ./Fe </s><s> Is/Wp-i  mise/Pp1-s-e  do/Dp2-s  shiúlaigh/Aq-msg|Aq-msv  go/Ua  mear/Aqp  ,/Fi  óir/Cs|Ncmpc  bhí/Vmis  mo/Dp1-s  chroí/Ncmsc"
"doc#3390","bodhar/Aq-msc  dall/Aq-msc  ag/Sp  smaointe/Ncmpc  ./Fe </s><s> Bhí/Vmis  siad/Pp3-ps  i/Sp  mullach/Ncmsc  a/Dp3ms  chéile/Ncmsc  agus/Cc  ag/Sp  sceaimhín-teacht/Ncmsc  le/Sp  chéile/Ncmsc  chomh/Ri  tobann/Aqp  danra/Ncmpc  le/Sp"," madraí/Ncmpc"," ag/Sp  teacht/Nv  ar/Sp  chonablach/Ncmsc  ./Fe </s><s> Sa/Spa-s  tráchtaireacht/Ncfsc  féin/Px  mar/Sp  sin/Pd  cloíonn/Vmip  an/Td-s  reacaire/Ncmsc  a/Dp3ms  bheag/Ncmsc  nó/Cc  a/Q-r  mhór/Vmis  le/Sp  friotal/Ncmsc  a/Q-r  eascraíonn/Vmip  as/Sp"
"doc#3390","a/Dp3ms  chloigeann/Ncmsc  bodhar/Aq-msc  dall/Aq-msc  ag/Sp  smaointe/Ncmpc  ./Fe </s><s> Bhí/Vmis  siad/Pp3-ps  i/Sp  mullach/Ncmsc  a/Dp3ms  chéile/Ncmsc  agus/Cc  ag/Sp  sceamhínteacht/Ncmsc  le/Sp  chéile/Ncmsc  chomh/Ri  tobann/Aqp  danra/Ncmpc  le/Sp"," madraí/Ncmpc"," ag/Sp  teacht/Nv  ar/Sp  chonablach/Ncmsc  ./Fe </s><s> De/Sp  réir/Ncfsc  mhiniú/Nv  Thomáis/Npfsg|Npm-g  féin/Px  ar/Sp  a/Dp3ms  chás/Ncmsc  is/Wpri  é/Pp3ms  an/Td-s  náire/Ncfsg|Ncfsc  a/Q-r  bhraitheann/Vmip  sé/Pp3mss  mar/Sp|Cs  gheall/Vmis|Ncmsc  ar/Sp  a/Dp3ms  chlaidhreacht/Ncfsc"
"doc#3408","sheachtaine/Ncfsg  a/Dp3ms  thuilleamh/Ncmsc  ach/Cs  ní/Qn  raibh/Vmis---n  ann/Pr3ms  ach/Cs  sin/Pd  ./Fe </s><s> Deireadh/Vmih|Ncmsc  Mam/Ncfsc  muna/Cs  mbeadh/Vmc  í/Pp3fs  féin/Px  go/Cs  raghadh/Vmis0|Vmih  sé/Pp3mss  chun/Sp  na/Td-p  gcapall/Ncmsc  agus/Cc  an/Td-s|Wp-q|Wpdq"," madraí/Ncmpc"," ./Fe </s><s> Choinnigh/Npfsg  Mam/Ncfsc  iad/Pp3-p  go/Ua  léir/Aqp  ar/Sp  an/Td-s  mbóthar/Ncmsc  díreach/Aq-msc  ,/Fi  iad/Pp3-p  go/Ua  léir/Aqp  -/Fb  ach/Cs  amháin/Aqp  Nóra/Npf-g|Npfsc  ,/Fi  agus/Cc  bhí/Vmis  Nóra/Npfsc  neameabhrach/Aq </s><s> An/Td-s  t-údar/Ncmsc  In/Sp"
"doc#3409","dhá/Spp  phunt/Ncmsc  sa/Spa-s  tseachtain/Ncfsc  -/Fb  agus/Cc  punt/Ncmsc  is/Wpri  coróin/Ncfsc  de/Sp  sin/Pd  a/Sp  thabhairt/Nv  ar/Sp  mo/Dp1-s  lóistín/Ncmsc  ./Fe </s><s> Ní/Qn  bhíodh/Vmih---n  pingin/Ncfsc  agam/Pr1-s  le/Sp  caitheamh/Nv  leis/Sp  an/Td-s"," madra/Ncmsc"," ''/Fa  ./Fe </s><s> Anois/Rg  ,/Fi  cad/Pq  chuige/Pr3ms  a/Q-i  gcaithfeadh/Vmc  éinne/Ncmsc  pingin/Ncfpg  le/Sp  madra/Ncmsc  ?/Fq </s><s> Okay/Npmsc  -/Fb  níl/Npfsc|Vmip---n  ann/Pr3ms  ach/Cs  nath/Ncmsc  cainte/Ncfsg  aige/Pr3ms  -/Fb  ach/Cs  tá/Vmip  sé/Pp3mss  cloiste/Av  agam/Pr1-s  chomh/Ri"
"doc#3409","ar/Sp  mo/Dp1-s  lóistín/Ncmsc  ./Fe </s><s> Ní/Qn  bhíodh/Vmih---n  pingin/Ncfsc  agam/Pr1-s  le/Sp  caitheamh/Nv  leis/Sp  an/Td-s  madra/Ncmsc  ''/Fa  ./Fe </s><s> Anois/Rg  ,/Fi  cad/Pq  chuige/Pr3ms  a/Q-i  gcaithfeadh/Vmc  éinne/Ncmsc  pingin/Ncfpg  le/Sp"," madra/Ncmsc"," ?/Fq </s><s> Okay/Npmsc  -/Fb  níl/Npfsc|Vmip---n  ann/Pr3ms  ach/Cs  nath/Ncmsc  cainte/Ncfsg  aige/Pr3ms  -/Fb  ach/Cs  tá/Vmip  sé/Pp3mss  cloiste/Av  agam/Pr1-s  chomh/Ri  minic/Aqp  -/Fb  agus/Cc  ní/Ncmsc|Ncfsc|Nv|Wp-in  mise/Pp1-s-e  faoi/Sp  deara/Ns-s  an/Td-s  saol/Ncmsc  crua/Aqp  a/Q-r  bhí/Vmis  aige/Pr3ms  ,/Fi"
"doc#3416","./Fe </s><s> A/Mn  dtrí/Ncmsc  sciath/Ncfpg  ,/Fi  a/Mn  dtrí/Mc  sleá/Ncfsc </s><s> a/Q-r  bhí/Vmis  mar/Sp  leaba/Ncfsc  domsa/Pr1-s-e  go/Ua  minic/Aqp  ;/Fi </s><s> cuir/Vmm-2s  a/Mn  dtrí/Mc  chlaíomh/Ncmsc  chrua/Aqp </s><s> os cionn/Spc  na/Td-s  huaighe/Ncfsg  ,/Fi  a/Uv  ógfhir/Ncmsv|Ncmpc  ./Fe </s><s> A/Mn  dtrí/Mc"," mhadra/Ncmsc"," agus/Cc  a/Mn  dtrí/Ncmsc  sheabhac/Ncmpg </s><s> nach/Qnq|Qnr  mbeidh/Vmif  ag/Sp  seilg/Nv  as/Sp  seo/Pd  amach/Rd </s><s> triúr/Ncmsc  a/Q-r  bhí/Vmis  cosúil/Aqp  le/Sp  túir/Ncmpc  thaca/Ncmsg  (/F  towers/Xf  of/Ncmsc  strength/Ncfsc  )/F  sa/Spa-s  troid/Ncfsc </s><s> triúr/Ncmsc"
"doc#3416","<s> triúr/Ncmsc  a/Q-r  bhí/Vmis  cosúil/Aqp  le/Sp  túir/Ncmpc  thaca/Ncmsg  (/F  towers/Xf  of/Ncmsc  strength/Ncfsc  )/F  sa/Spa-s  troid/Ncfsc </s><s> triúr/Ncmsc  dalta/Ncmsg  a/Q-p|Q-i|Q-r  d''/Q  fhoghlaim/Vmis  ó/Sp  Chonall/Npmsc  Cearnach/Aq-msc  ./Fe </s><s> Trí/Sp  iall/Ncfsc  na/Td-p"," madraí/Ncmpg"," sin/Dd </s><s> ag/Sp  baint/Nv  osna/Ncmsc|Ncmsg  as/Sp  mo/Dp1-s  chroí/Ncmsc </s><s> bhínnse/Vmih1s--e  ag/Sp  tabhairt/Nv  aire/Ncfsc|Ncfsg|Ncmsg|Ncmsc  dóibh/Pr3-p  ;/Fi </s><s> cuireann/Vmip  sé/Mc|Pp3mss  cumha/Ncmsc  orm/Pr1-s  iad/Pp3-p  a/Sp  fheiceáil/Nv  ./Fe </s><s> Ní/Qn  raibh/Vmis---n  mé/Pp1-s  riamh/Rg  liom/Pr1-s"
"doc#3417",",/Fi  ''/Fa  deir/Vmip|Ncfsc  Micil/Npmsc  ./Fe </s><s> ''/Fa  Bhíodar/Vmis3p  curtha/Nv--g  siar/Rd  agam/Pr1-s  i/Sp  nGarraí/Ncfpc|Ncmsc  na/Td-s  hEasóige/Ncfsg  ./Fe </s><s> ''/Fa  Cé/Cs  nach/Qnq|Qnr  raibh/Vmis---n|Vmis---d  ,/Fi  bhíodh/Vmih  Micil/Npmsc  chomh/Ri  bréagach/Aqp  leis/Sp  an/Td-s"," madra/Ncmsc"," breac/Aq-msc  amanta/Av  ./Fe </s><s> Níor/Qn-s  mhaith/Vmis---n  leis/Ncfsc  dada/Ncmsg  a/Dp3ms  inseacht/Ncmsc  faoin/Spa-s  mbean/Ncfsc  sí/Pp3fss  ./Fe </s><s> ''/Fa  Ar/Qq-s|Q-p|Q-is  chuir/Vmis  an/Td-s  bhean/Ncfsc  bheag/Aq-fsc  mórán/Ncmsc  ceisteanna/Ncfpg  ort/Pr2-s  ?/Fq </s><s> ''/Fa  deir/Vmip"
"doc#3417","aige/Pr3ms  ./Fe </s><s> ''/Fa </s><s> ''/Fa  Is/Wp-i  fíor/Aqp|Ncfsc  duit/Pr2-s  nach/Qnr  raibh/Vmis---n  ,/Fi  ''/Fa  deir/Vmip|Ncfsc  Micil/Npmsc  ./Fe </s><s> ''/Fa  Ní/Qn  raibh/Vmis---n  suim/Ncfsc  dá/Spp-p|Spp-s|Spp-p|Spp-s  laghad/Ncmsc  aige/Pr3ms  ins/Spa-s  an/Td-s  gcréatúr/Ncmsc  bocht/Aq-msc  ./Fe </s><s> Níor/Ws-in  cheart/Aqp|Ncmsc  di/Pr3fs  aird/Ncfsc  an/Td-s"," mhadra/Ncmsg"," a/Sp  thabhairt/Nv  ar/Sp  a/Dp3ms  shreangscéal/Ncmsc  ,/Fi  cead/Ncmsc  a/Sp  bheith/Nv  aige/Pr3ms  a/Sp  dhul/Nv  i/Sp  mullach/Ncmsc  an/Td-s  diabhail/Ncmsg  !/Fe </s><s> Sách/Ri  maith/Aqp  a/Q-r  bheadh/Vmc  sé/Pp3mss  aige/Pr3ms  ./Fe </s><s> ''/Fa </s><s> ''/Fa  Sin/Pd  í/Pp3fs  an/Td-s"
"doc#3417","de/Sp  ghlanmheabhair/Ns-s  ag/Sp  Micil/Npmsc  ./Fe </s><s> ''/Fa  Nach/Qnq|Qnr  maith/Vmm-2s  dom/Pr1-s  agam/Pr1-s  Jude/Npfsc  Bheag/Aq-fsc  féin/Px  anois/Rg  ,/Fi  ''/Fa  a/Q-r  deir/Vmip  sé/Pp3mss  ./Fe </s><s> Nuair/Cs  a/Q-r  shroich/Vmis  sé/Pp3mss  an/Td-s  teach/Ncmsc  bhí/Vmis  an/Td-s"," madra/Ncmsc"," amach/Rd  an/Td-s  tsráid/Ncfsc  roimhe/Pr3ms  agus/Cc  é/Pp3ms  ag/Sp  croitheadh/Vmis0  a/Dp3ms  eireabaill/Ncmpc  ag/Sp  cur/Nv  fáilte/Ncfsc|Ncfsg  roimhe/Pr3ms  ./Fe </s><s> ''/Fa  Muise/I  ,/Fi  is/Us  dócha/Aqc  go/Cs  mbíonn/Vmig  tú/Pp2-s  uaigneach/Aqp  ,/Fi  a/Uv"
"doc#3417","ag/Sp  cur/Nv  fáilte/Ncfsc|Ncfsg  roimhe/Pr3ms  ./Fe </s><s> ''/Fa  Muise/I  ,/Fi  is/Us  dócha/Aqc  go/Cs  mbíonn/Vmig  tú/Pp2-s  uaigneach/Aqp  ,/Fi  a/Uv  chréatúir/Ncmsv  ,/Fi  ansin/Rl  leat/Pr2-s  féin/Px  ,/Fi  ''/Fa  a/Q-r  deir/Vmip  sé/Pp3mss  leis/Sp  an/Td-s"," madra/Ncmsc"," ./Fe </s><s> ''/Fa  Ach/Cs  is/Cc  gearr/Aqp|Ncmsc|Vmm-2s  anois/Rg  go/Cs  mbeidh/Vmif  cuideachta/Ncfsc  agat/Pr2-s  ,/Fi  nuair/Cs  a/Q-r  bheas/Vmif---r  Jude/Npfsc  in/Sp  éineacht/Ns-s  linn/Pr1-p|Ncfsc|Ncfpg  ./Fe </s><s> ''/Fa </s><s> Smaoinigh/Vmis  sé/Pp3mss  go/Cs  dtabharfadh/Vmc  sí/Pp3fss  na/Td-p"
"doc#3420","dhá/Spp  phunt/Ncmsc  sa/Spa-s  tseachtain/Ncfsc  -/Fb  agus/Cc  punt/Ncmsc  is/Wpri  coróin/Ncfsc  de/Sp  sin/Pd  a/Sp  thabhairt/Nv  ar/Sp  mo/Dp1-s  lóistín/Ncmsc  ./Fe </s><s> Ní/Qn  bhíodh/Vmih---n  pingin/Ncfsc  agam/Pr1-s  le/Sp  caitheamh/Nv  leis/Sp  an/Td-s"," madra/Ncmsc"," ./Fe </s><s> ''/Fa </s><s> Anois/Rg  ,/Fi  cad/Pq  chuige/Pr3ms  a/Q-i  gcaithfeadh/Vmc  éinne/Ncmsc  pingin/Ncfpg  le/Sp  madra/Ncmsc  ?/Fq </s><s> Okay/Npmsc  -/Fb  níl/Npfsc|Vmip---n  ann/Pr3ms  ach/Cs  nath/Ncmsc  cainte/Ncfsg  aige/Pr3ms  -/Fb  ach/Cs  tá/Vmip  sé/Pp3mss  cloiste/Av  agam/Pr1-s  chomh/Ri"
"doc#3420","ar/Sp  mo/Dp1-s  lóistín/Ncmsc  ./Fe </s><s> Ní/Qn  bhíodh/Vmih---n  pingin/Ncfsc  agam/Pr1-s  le/Sp  caitheamh/Nv  leis/Sp  an/Td-s  madra/Ncmsc  ./Fe </s><s> ''/Fa </s><s> Anois/Rg  ,/Fi  cad/Pq  chuige/Pr3ms  a/Q-i  gcaithfeadh/Vmc  éinne/Ncmsc  pingin/Ncfpg  le/Sp"," madra/Ncmsc"," ?/Fq </s><s> Okay/Npmsc  -/Fb  níl/Npfsc|Vmip---n  ann/Pr3ms  ach/Cs  nath/Ncmsc  cainte/Ncfsg  aige/Pr3ms  -/Fb  ach/Cs  tá/Vmip  sé/Pp3mss  cloiste/Av  agam/Pr1-s  chomh/Ri  minic/Aqp  -/Fb  agus/Cc  ní/Ncmsc|Ncfsc|Nv|Wp-in  mise/Pp1-s-e  faoi/Sp  deara/Ns-s  an/Td-s  saol/Ncmsc  crua/Aqp  a/Q-r  bhí/Vmis  aige/Pr3ms  ,/Fi"
"doc#3422","<s> ''/Fa  Eolaí/Ncmsc  na/Td-p  ndrugaí/Ncmpg  ,/Fi  an/Td-s  Dochtúir/Ncmsc  Páidín/Npm-g|Npmsg  Ó/Up  Sé/Pp3mss  ,/Fi  a/Q-r  cheartaigh/Vmis  dá/Spp-p|Spp-s|Spp-p|Spp-s  lucht/Ncmsc  éisteachta/Ncfsg  ,/Fi  a/Q-p|Q-i|Q-r  d''/Q  imir/Vmis  a/Dp3ms  chuid/Ncfsc  deismireachta/Ncfsg  orthu/Pr3-p  ./Fe </s><s> Cac/Vmm-2s"," madra/Ncmsc"," !/Fe </s><s> ''/Fa </s><s> Rinne/Vmis  an/Td-s  captaen/Ncmsc  gáire/Ncfsg|Ncmsg  eile/Dd  ./Fe </s><s> ''/Fa  Ní/Qn  raibh/Vmis---n  sé/Pp3mss  greannmhar/Aq-msc  ./Fe </s><s> Cad/Pq  a/Q-r  tharla/Vmis  ?/Fq </s><s> ''/Fa </s><s> ''/Fa  Cás/Ncmsc  raibh/Vmis---d  sé/Pp3mss  ag/Sp  obair/Ncfsc  air/Pr3ms  ./Fe </s><s> Chlis/Vmis  plean/Ncmsc  orthu/Pr3-p"
"doc#3427","míle/Ncmsg|Ncmsc  timpeall/Ncmsc  na/Td-s  cathrach/Ncfsg  ar/Sp  rothar/Ncmsc  ./Fe </s><s> Gan/Sp  amhras/Ncmsc  ,/Fi  tá/Vmip  sí/Pp3fss  chomh/Ri  folláin/Aqp  le/Sp  breac/Ncmsc  ./Fe </s><s> Chomh/Ri  maith/Aqp  le/Sp  rothaíocht/Ncfsc  ,/Fi  tugann/Vmip  sí/Pp3fss  a/Dp3-p"," madra/Ncmsc"," ,/Fi  Carla/Npmsc  ,/Fi  ar/Sp  siúlóidí/Ncfpc  réasúnta/Ri  fada/Aqp  ar/Sp  a/Dp3ms  laghad/Ncmsc  uair/Ncfsc  sa/Spa-s  ló/Ncmsc  ./Fe </s><s> Nuair/Cs  a/Q-r  thagann/Vmip  tú/Pp2-s  fad/Ncmsc  leis/Sp  an/Td-s  teach/Ncmsc  ina/Spr  bhfuil/Vmip---d  cónaí/Ncmsc  uirthi/Pr3fs  ,/Fi"
"doc#3427","shine/Aqc  ,/Fi  sa/Spa-s  BSL/Y  mar/Sp  innealtóir/Ncmsc  ;/Fi  ansin/Rl  bhí/Vmis  Colum/Npmsc  a/Q-p|Q-i|Q-r  d''/Q  imigh/Vmis  leis/Sp  an/Td-s  tsagartóireacht/Ncmsc  agus/Cc  Rónán/Npmsc  ,/Fi  a/Q-r  bhí/Vmis  ina/Spp-s  thréidlia/Ncmsc  agus/Cc  bhí/Vmis"," madra/Ncmsc"," acu/Pr3-p  darbh/Csws  ainm/Ncmsc  Finnegan/Npmsc  ./Fe </s><s> Taobh/Ncmsc  leo/Pr3-p  ,/Fi  bhí/Vmis  clann/Ncfsc  dheas/Aq-fsc  darbh/Csws  ainm/Ncmsc  Mac/Up  Fhionnghaile/Npmsc  -/Fb  ba/Wsri  as/Sp  Tír/Ncfsc  Chonaill/Npm-g|Npfsg  iad/Pp3-p  ./Fe </s><s> Dhá/Spp  theaghlach/Ncmsc"
"doc#3433","ann/Pr3ms  ./Fe </s><s> Is/Wp-i  míorúilt/Ncfsc  de/Sp  shaghas/Ncmsc  éigin/Aq-msc  ná/Q-m  raibh/Vmis---d|Vmsp  aon/Dq  cheann/Ncmsc  de/Sp  na/Td-p  hainmhithe/Ncmpc  seo/Dd  a/Q-p|Q-i|Q-r  leanas/Vmip---r  ann/Pr3ms  :/Fi  aon/Mc|Dq  eas/Ncmsc  ,/Fi  frog/Ncmsc  ,/Fi  giorria/Ncmsc  ,/Fi  ní/Qn  raibh/Vmis---n"," madra/Ncmsc"," rua/Aqp  ná/Cc  francach/Ncmsc  ann/Pr3ms  ,/Fi  gráinneog/Ncfsc  ná/Cc  broc/Ncmsc  ná/Cc  earc/Ncmsc  luachra/Ncmpc  ./Fe </s><s> Cé/Cs|Ncfsc|Pq  ná/Cc  fuil/Ncfsc  aon/Mc|Dq  deimhniú/Ncmsc  ceart/Aq-msc  anois/Rg  air/Pr3ms  ,/Fi  is/Wpri  áirithe/Aqc  go/Q-s  raibh/Vmis---d|Vmsp"
"doc#3434","agus/Cc  Dónall/Npmsc  a/Dp3fs  ''/Fa  Mhála/Ncmsc  ./Fe </s><s> Dob/Npmsc  é/Pp3ms  an/Td-s  t-amhrán/Ncmsc  ba/Wsri  cháiliúla/Aqc  a/Q-r  chum/Vmis  sé/Pp3mss  ná/Cc  ''/Fa  Coileach/Ncmsc  Dhiarmuid/Npmsc  a/Dp3fs  ''/Fa  Scrithin/Npmsc  ''/Fa  ,/Fi  coileach/Ncmsc  a/Q-r  rug/Vmis  an/Td-s"," madra/Ncmsc"," rua/Aqp  uaidh/Pr3ms  féin/Px  ./Fe </s><s> Agus/Cc  seanfhile/Ncmsc  nótálta/Av  eile/Dd  ab/Wsri  ea/Pp3-s  Tadhg/Npmsc  na/Td-p  Tuinne/Npmsc  Ó/Sp  hIarlaithe/Ncfsc  ,/Fi  a/Q-r  mhair/Vmis  thiar/Rd  ag/Sp  bun/Ncmsc  Faill/Ncfsc  na/Td-p  nIomarach/Ncmsc  ./Fe </s>"
"doc#3434","a/Dp3ms  lán/Ncmsc  imeachtaí/Ncmpg  eile/Dd  ar/Sp  siúl/Nv  i rith/Spc  an/Td-s  lae/Ncmsg  chomh/Ri  maith/Aqp  ,/Fi  m.sh./Y  An/Td-s  Bonny/Npmsc  Baby/Npmsc  Show/Npmsc  ,/Fi  An/Td-s  Bhean/Npmsg  is/Wpri  Gléasta/Aqc  sa/Spa-s  Pháirc/Ncfsc  ,/Fi  Trialacha/Ncfpc"," Madraí/Ncmpg"," Caoirigh/Ncfpc  ,/Fi  Caitheamh/Nv|Ncmsc  Punann/Ncfpg|Ncfsc  agus/Cc  rl/Xx  ./Fe </s><s> Cuireadg/Npmsc  taispeántais/Ncmsg  chaoladóireachta/Ncfsg  ,/Fi  déanamh/Ncmsc  earraí/Ncmpg  iarainn/Ncmsg|Ncmpc  agus/Cc  rl/Xx  ar/Sp  siúl/Nv"
"doc#3434","i/Sp  gCuaisín/Ncmsc  an/Td-s  tSamhraidh/Ncmsg  ./Fe </s><s> Bhí/Vmis  duileasc/Ncmsc  a/Q-r  bhí/Vmis  breá/Aqp  le/Sp  n-ithe/Nv  ag/Sp  fás/Nv  i/Sp  gCuaisín/Ncmsc  an/Td-s  Trithin/Npmsc  ./Fe </s><s> Ba/Ws-i  i/Sp  Scoltadh/Vmis0  na/Td-p  Cáige/Npmsc  a/Dp3fs|Ud  báití/Aqc  na/Td-p"," madraí/Ncmpc|Ncmpg"," buile/Ncfsc|Ncfsg  ,/Fi  agus/Cc  na/Td-p  Béilliceachaógheibhtí/Xx  fothain/Ncfsc  fúthu/Pr3-p  ''/Fa  ./Fe </s><s> Sna/Spa-p  galláin/Ncmpc  nó/Cc  na/Td-p  clocha/Ncfpc  móra/Aq--pc  agus/Cc  sna/Spa-p  scrínte/Ncfpc|Ncfpg  ársa/Aqp  atá/Vmip---r  ar fud/Spc  an/Td-s"
"doc#3435","cnoic/Ncmpc  ./Fe </s><s> Tá/Vmip  sé/Pp3mss  flúirseach/Aq-msc  chomh/Ri  maith/Aqp  sna/Spa-p  dumhcha/Xf  cois/Sp  farraige/Ncfsg  ./Fe </s><s> Is/Wp-i  bia/Ncmsc  é/Pp3ms  an/Td-s  coinín/Ncmsc  do/Sp  mhórán/Ncmsc  ainmhithe/Ncmpg  eile/Dd  ,/Fi  an/Td-s  eas/Ncmsc  ,/Fi  an/Td-s"," madra/Ncmsc"," rua/Aqp  ,/Fi  agus/Cc  an/Td-s  duine/Ncmsc  san/Spa-s  áireamh/Ncmsc  ./Fe </s><s> Níl/Npfsc|Vmip---n  aon/Mc|Dq  chosaint/Ncfsc  ag/Sp  an/Td-s  gcoinín/Ncmsc  ach/Cs  rith/Ncmsc|Nv|Vmis  isteach/Rd  i/Sp  bpoll/Ncmsc  domhain/Aq-msc  ./Fe </s><s> Tá/Vmip  sé/Pp3mss  ag/Sp  brath/Ncmsc  ar/Sp  radharc/Ncmsc"
"doc#3435",",/Fi  agus/Cc  a/Q-i  bhfuil/Vmip---d  ag/Sp  faire/Nv  ar/Sp  an/Td-s  gcoinín/Ncmsc  chun/Sp  é/Pp3ms  a/Sp  ithe/Nv  ,/Fi  ba/Wsri  ghearr/Aqp  go/Cs  mbeadh/Vmc  coiníní/Ncmpc  go/Sp  cluasa/Ncfpc  orainn/Pr1-p  !/Fe </s><s> Tugtar/Vmip0  an/Td-s  sionnach/Ncmsc  ar/Sp  an/Td-s"," madra/Ncmsc"," rua/Aqp  uaireanta/Ncfpc|Ncfpg|Rg  ./Fe </s><s> Ball/Npmsc  de/Sp  chine/Ncmsc  na/Td-p  madraí/Ncmpg  is/Wpri  é/Pp3ms  ,/Fi  mar/Cs  is/Wpri  léir/Aqp  óna/Spp-s  ainm/Ncmsc  ./Fe </s><s> Tá/Vmip  clúmh/Ncmsc  rua/Aqp  air/Pr3ms  agus/Cc  eireaball/Ncmsc  scothach/Aq  le/Sp  barr/Ncmsc  bán/Aq-msc  ./Fe </s>"
"doc#3435","chun/Sp  é/Pp3ms  a/Sp  ithe/Nv  ,/Fi  ba/Wsri  ghearr/Aqp  go/Cs  mbeadh/Vmc  coiníní/Ncmpc  go/Sp  cluasa/Ncfpc  orainn/Pr1-p  !/Fe </s><s> Tugtar/Vmip0  an/Td-s  sionnach/Ncmsc  ar/Sp  an/Td-s  madra/Ncmsc  rua/Aqp  uaireanta/Ncfpc|Ncfpg|Rg  ./Fe </s><s> Ball/Npmsc  de/Sp  chine/Ncmsc  na/Td-p"," madraí/Ncmpg"," is/Wpri  é/Pp3ms  ,/Fi  mar/Cs  is/Wpri  léir/Aqp  óna/Spp-s  ainm/Ncmsc  ./Fe </s><s> Tá/Vmip  clúmh/Ncmsc  rua/Aqp  air/Pr3ms  agus/Cc  eireaball/Ncmsc  scothach/Aq  le/Sp  barr/Ncmsc  bán/Aq-msc  ./Fe </s><s> Bíonn/Vmig  meáchan/Ncmsc  cúig/Ncmsg  nó/Cc  sé/Pp3mss  puint/Ncmpc  déag/Ns-s  ag/Sp  an/Td-s"
"doc#3435","<s> Bíonn/Vmig  meáchan/Ncmsc  cúig/Ncmsg  nó/Cc  sé/Pp3mss  puint/Ncmpc  déag/Ns-s  ag/Sp  an/Td-s  gceann/Ncmsc  fásta/Av|Aqp  fireann/Vmip  ,/Fi  agus/Cc  trí/Ncmsc  nó/Cc  ceithre/Aqp  puint/Ncmsg|Ncmpc  déag/Ns-s  ag/Sp  an/Td-s  gceann/Ncmsc  baineann/Vmip  ./Fe </s><s> Tá/Vmip  an/Td-s"," madra/Ncmsc"," rua/Aqp  an-fhlúirseach/Aqp  in/Sp  Éirinn/Npfsd  ./Fe </s><s> Is/Wp-i  mó/Aqc  áit/Ncfsc  a/Q-r  mhaireann/Vmip  sé/Pp3mss  :/Fi  Sa/Spa-s  choill/Ncfsc  ,/Fi  ar/Sp  an/Td-s  gcnoc/Ncmsc  ,/Fi  taobh/Ncmsc  na/Td-s  farraige/Ncfsg  ,/Fi  agus/Cc  fiú/Ns-s  istigh/Rd  sna/Spa-p"
"doc#3435","sé/Pp3mss  :/Fi  Sa/Spa-s  choill/Ncfsc  ,/Fi  ar/Sp  an/Td-s  gcnoc/Ncmsc  ,/Fi  taobh/Ncmsc  na/Td-s  farraige/Ncfsg  ,/Fi  agus/Cc  fiú/Ns-s  istigh/Rd  sna/Spa-p  cathracha/Ncfpc  féin/Px  ./Fe </s><s> Tá/Vmip  ag/Sp  éirí/Nv  go/Ua  hiontach/Aqp  leis/Sp  an/Td-s"," madra/Ncmsc"," rua/Aqp  in aice/Spc  na/Td-p  ndaoine/Ncmpg  ,/Fi  in/Sp  ainneoin/Ns-s  na/Td-p  n-iarrachtaí/Ncfpg  go/Ua  léir/Aqp  é/Pp3ms  a/Sp  chur/Nv  síos/Rd  ,/Fi  toisc/Ncfsc  go/Cs  bhfuil/Vmip---d  sé/Pp3mss  chomh/Ri  cliste/Aqp  cumasach/Aqp  ./Fe </s><s> Mar/Sp"
"doc#3435","in/Sp  ainneoin/Ns-s  na/Td-p  n-iarrachtaí/Ncfpg  go/Ua  léir/Aqp  é/Pp3ms  a/Sp  chur/Nv  síos/Rd  ,/Fi  toisc/Ncfsc  go/Cs  bhfuil/Vmip---d  sé/Pp3mss  chomh/Ri  cliste/Aqp  cumasach/Aqp  ./Fe </s><s> Mar/Sp  sin/Pd  féin/Px  ,/Fi  ní/Qn  mhaireann/Vmip---n  an/Td-s"," madra/Ncmsc"," rua/Aqp  de/Sp  ghnáth/Ncmsc  thar/Sp  cheithre/Mc  bliana/Ncf-c  d''/Sp  aois/Ncfsc  ./Fe </s><s> Cuirtear/Vmm-0|Vmip0  ina/Spp-p|Spp-s  leith/Ncfsc  go/Ua  minic/Aqp  go/Cs  mbíonn/Vmig  sé/Pp3mss  ag/Sp  marú/Nv  na/Td-p  n-uan/Ncmpg  agus/Cc  ainmhithe/Ncmpc"
"doc#3435","go/Cs  mbíonn/Vmig  sé/Pp3mss  ag/Sp  marú/Nv  na/Td-p  n-uan/Ncmpg  agus/Cc  ainmhithe/Ncmpc  feirme/Ncfsg  eile/Dd  ./Fe </s><s> Ach/Cs  cuirtear/Vmip0  leis/Sp  seo/Pd  go/Ua  mór/Aqp  ,/Fi  agus/Cc  tugann/Vmip  an/Td-s  chuid/Ncfsc  is/Wpri  mó/Aqc  de/Sp  na/Td-p"," madraí/Ncmpc|Ncmpg"," rua/Aqp  a/Dp3-p  saol/Ncmsc  ar/Sp  fad/Ncmsc  gan/Sp  aon/Dq  uan/Ncmsc  a/Sp  mharú/Nv  ./Fe </s><s> Feoil/Ncfsc  a/Q-r  itheann/Vmip  an/Td-s  madra/Ncmsc  rua/Aqp  ,/Fi  agus/Cc  is/Wpri  coiníní/Ncmpc  ,/Fi  putacháin/Ncfsc  ,/Fi  francaigh/Ncmpc  agus/Cc  éiníní/Ncmpc  is/Wpri  mó/Aqc"
"doc#3435","./Fe </s><s> Ach/Cs  cuirtear/Vmip0  leis/Sp  seo/Pd  go/Ua  mór/Aqp  ,/Fi  agus/Cc  tugann/Vmip  an/Td-s  chuid/Ncfsc  is/Wpri  mó/Aqc  de/Sp  na/Td-p  madraí/Ncmpc|Ncmpg  rua/Aqp  a/Dp3-p  saol/Ncmsc  ar/Sp  fad/Ncmsc  gan/Sp  aon/Dq  uan/Ncmsc  a/Sp  mharú/Nv  ./Fe </s><s> Feoil/Ncfsc  a/Q-r  itheann/Vmip  an/Td-s"," madra/Ncmsc"," rua/Aqp  ,/Fi  agus/Cc  is/Wpri  coiníní/Ncmpc  ,/Fi  putacháin/Ncfsc  ,/Fi  francaigh/Ncmpc  agus/Cc  éiníní/Ncmpc  is/Wpri  mó/Aqc  a/Q-r  itheann/Vmip  sé/Pp3mss  ./Fe </s><s> Ach/Cs  itheann/Vmip  sé/Pp3mss  rudaí/Ncmpc  eile/Dd  cosúil/Aqp  le/Sp  lucha/Ncfpc  ,/Fi"
"doc#3435","an/Td-s  bhfuílleach/Ncmsc  a/Q-r  fhágann/Vmip  na/Td-p  daoine/Ncmpc  sna/Spa-p  boscaí/Ncmpc  bruscair/Ncmsg  is/Wpri  sna/Spa-p  dumpanna/Ncmpc  a/Q-r  mhaireann/Vmip  sé/Pp3mss  ./Fe </s><s> Mí/Ncfsc|Npfsc  Eanair/Npmsc  is/Wpri  mí/Ncfsc|Npfsc  Feabhra/Ncfsg  a/Q-r  bhíonn/Vmig  an/Td-s"," madra/Ncmsc"," rua/Aqp  faoi/Sp  adhall/Ncmsc  ,/Fi  is/Wpri  é/Pp3ms  sin/Dd  le/Sp  rá/Nv  ,/Fi  ag/Sp  ullmhú/Nv  chun/Sp  coileáin/Ncmsg  a/Sp  bheith/Nv  aige/Pr3ms  ./Fe </s><s> Bíonn/Vmig  scréachach/Ncmsc  caol/Aq-msc  le/Sp  clos/Ns-s  uathu/Pr3-p  istoíche/Rt  ./Fe </s>"
"doc#3435","idir/Sp  mhí/Ncfsc  Feabhra/Ncfsg  agus/Cc  mí/Ncfsc|Npfsc  Bealtaine/Ncfsg  ./Fe </s><s> Poll/Npfsc  sa/Spa-s  talamh/Ncmsc  nó/Cc  i/Sp  measc/Ncmsc  carraigeacha/Ncfpg  a/Q-r  bhíonn/Vmig  sa/Spa-s  phluais/Ncfsc  ./Fe </s><s> Is/Wp-i  minic/Rg|Aqp  a/Q-r  bhaineann/Vmip  an/Td-s"," madra/Ncmsc"," rua/Aqp  úsáid/Ncfsc|Nv|Vmis  as/Sp  seanpholl/Ncmsc  coiníní/Ncmpg  nó/Cc  pluais/Ncfsc  tréigthe/Av  broc/Ncmpg|Ncmsc  ./Fe </s><s> Uaireanta/Ncfpc|Rg  bíonn/Vmig  an/Td-s  broc/Ncmsc  is/Cc  an/Td-s  madra/Ncmsc  rua/Aqp  ina/Spr  gcónaí/Vmsp  in/Sp  aon/Mc  phluais/Ncfsc"
"doc#3435","./Fe </s><s> Is/Wp-i  minic/Rg|Aqp  a/Q-r  bhaineann/Vmip  an/Td-s  madra/Ncmsc  rua/Aqp  úsáid/Ncfsc|Nv|Vmis  as/Sp  seanpholl/Ncmsc  coiníní/Ncmpg  nó/Cc  pluais/Ncfsc  tréigthe/Av  broc/Ncmpg|Ncmsc  ./Fe </s><s> Uaireanta/Ncfpc|Rg  bíonn/Vmig  an/Td-s  broc/Ncmsc  is/Cc  an/Td-s"," madra/Ncmsc"," rua/Aqp  ina/Spr  gcónaí/Vmsp  in/Sp  aon/Mc  phluais/Ncfsc  amháin/Aqp  ,/Fi  le/Sp  poll/Ncmsc  faoi/Sp  leith/Ncfsc  ag/Sp  gach/Dq  ainmhí/Ncmsc  acu/Pr3-p  ./Fe </s><s> Ceithre/Mc  nó/Cc  cúig/Ncmsc  cinn/Ncmsg  de/Sp  choileáin/Ncmpc"
"doc#3435","laga/Aq--pc  nó/Cc  breoite/Av  a/Sp  mharú/Nv  go/Ua  trócaireach/Aqp  ./Fe </s><s> Tugtar/Vmip0  ''/Fa  dobharchú/Ncmsc  ''/Fa  ,/Fi  ''/Fa  dobhrán/Ncmsc  ''/Fa  ,/Fi  agus/Cc  ''/Fa  cú/Ncmsc  dobhráin/Ncfsc  ''/Fa  chomh/Ri  maith/Aqp  ar/Sp  an/Td-s"," madra/Ncmsc"," uisce/Ncmsg  ./Fe </s><s> Seanfhocal/Ncmsc  ar/Wpsi|Wssi|Ws-q|Wsdq  ''/Fa  uisce/Ncmsc  ''/Fa  is/Wpri  ea/Pp3-s  ''/Fa  dobhar/Ncmsc  ''/Fa  ./Fe </s><s> Tá/Vmip  an/Td-s  madra/Ncmsc  uisce/Ncmsc  breá/Ri  oiriúnach/Aqp  dá/Spp-s  shaol/Ncmsc  cois/Sp  abhann/Ncfsg  ./Fe </s><s> Tá/Vmip  clúmh/Ncmsc  tiubh/Ncmsg  aige/Pr3ms"
"doc#3435","''/Fa  dobharchú/Ncmsc  ''/Fa  ,/Fi  ''/Fa  dobhrán/Ncmsc  ''/Fa  ,/Fi  agus/Cc  ''/Fa  cú/Ncmsc  dobhráin/Ncfsc  ''/Fa  chomh/Ri  maith/Aqp  ar/Sp  an/Td-s  madra/Ncmsc  uisce/Ncmsg  ./Fe </s><s> Seanfhocal/Ncmsc  ar/Wpsi|Wssi|Ws-q|Wsdq  ''/Fa  uisce/Ncmsc  ''/Fa  is/Wpri  ea/Pp3-s  ''/Fa  dobhar/Ncmsc  ''/Fa  ./Fe </s><s> Tá/Vmip  an/Td-s"," madra/Ncmsc"," uisce/Ncmsc  breá/Ri  oiriúnach/Aqp  dá/Spp-s  shaol/Ncmsc  cois/Sp  abhann/Ncfsg  ./Fe </s><s> Tá/Vmip  clúmh/Ncmsc  tiubh/Ncmsg  aige/Pr3ms  nach/Qnr  dtéann/Vmip  aon/Mc|Dq  bhraon/Ncmsc  uisce/Ncmsg  tríd/Pr3ms  ,/Fi  tá/Vmip  scamal/Ncmsc  de/Sp"
"doc#3435","a/Dp3ms  chos/Ncfsc  aige/Pr3ms  ,/Fi  agus/Cc  tá/Vmip  eireaball/Ncmsc  fada/Aqp  ramhar/Aqp  aige/Pr3ms  a/Q-r  úsáideann/Vmip  sé/Pp3mss  mar/Sp  stiúir/Ncfsc  san/Spa-s  uisce/Ncmsg  ./Fe </s><s> Snámhaí/Ncmsc  breá/Aq-msc  tapaidh/Ncfsc  is/Wpri  ea/Pp3-s  an/Td-s"," madra/Ncmsc"," uisce/Ncmsg  ,/Fi  agus/Cc  bíonn/Vmig  sé/Pp3mss  ag/Sp  fiach/Nv  éisc/Ncmsg|Ncmpc|Ncmsg|Ncmpc  faoin/Spa-s  uisce/Ncmsc  ./Fe </s><s> Ta/Npmsc  an/Td-s  madra/Ncmsg  uisce/Ncmsg|Ncmsc  le/Sp  fáil/Nv  ar fud/Spc  na/Td-s  hÉireann/Npfsg  ./Fe </s><s> Tá/Vmip  sé/Pp3mss  cúthalach/Aq  ,/Fi  agus/Cc  is/Wpri"
"doc#3435","sé/Pp3mss  mar/Sp  stiúir/Ncfsc  san/Spa-s  uisce/Ncmsg  ./Fe </s><s> Snámhaí/Ncmsc  breá/Aq-msc  tapaidh/Ncfsc  is/Wpri  ea/Pp3-s  an/Td-s  madra/Ncmsc  uisce/Ncmsg  ,/Fi  agus/Cc  bíonn/Vmig  sé/Pp3mss  ag/Sp  fiach/Nv  éisc/Ncmsg|Ncmpc|Ncmsg|Ncmpc  faoin/Spa-s  uisce/Ncmsc  ./Fe </s><s> Ta/Npmsc  an/Td-s"," madra/Ncmsg"," uisce/Ncmsg|Ncmsc  le/Sp  fáil/Nv  ar fud/Spc  na/Td-s  hÉireann/Npfsg  ./Fe </s><s> Tá/Vmip  sé/Pp3mss  cúthalach/Aq  ,/Fi  agus/Cc  is/Wpri  istoíche/Rt  is/Wpri  mó/Aqc  a/Q-r  bhíonn/Vmig  sé/Pp3mss  amuigh/Rd  ./Fe </s><s> Is/Wp-i  annamh/Rg  a/Q-r  bhíonn/Vmig  sé/Pp3mss  le/Sp"
"doc#3435","./Fe </s><s> Is/Wp-i  annamh/Rg  a/Q-r  bhíonn/Vmig  sé/Pp3mss  le/Sp  feiscint/Ncfsc  ,/Fi  ach/Cs  uaireanta/Ncfpc|Rg  sceitheann/Vmip  bolgóidí/Ncfpc  ar/Sp  bharr/Ncmsc  an/Td-s  uisce/Ncmsg  air/Pr3ms  ./Fe </s><s> Ainmhí/Ncmsc  cliste/Av|Aqp  is/Wpri  ea/Pp3-s  an/Td-s"," madra/Ncmsc"," uisce/Ncmsg  ./Fe </s><s> Is/Wp-i  breá/Aqp  leis/Sp  bheith/Nv  ag/Sp  imirt/Nv  agus/Cc  ag/Sp  sleamhnú/Nv  an/Td-s  port/Ncmpg  síos/Rd  mar/Sp  chluiche/Ncmsc  ./Fe </s><s> Ina/Npfsc  n-aonar/Ncmsc  a/Q-r  mhaireann/Vmip  said/Ncfsc  de/Sp  ghnáth/Ncmsc  ,/Fi"
"doc#3435",",/Fi  agus/Cc  bíonn/Vmig  said/Ncfsc  ag/Sp  rith/Nv  i ndiaidh/Spc  a/Dp3ms  chéile/Ncmsc  go/Ua  spórtúil/Aqp  ,/Fi  go dtí/Spc  go/Cs  n-imíonn/Vmip  siad/Pp3-ps  óna/Spp-s  chéile/Ncmsc  arís/Rg  ./Fe </s><s> Iasc/Vmm-2s|Vmis  is/Us  mó/Aqc  a/Q-r  itheann/Vmip  an/Td-s"," madra/Ncmsc"," uisce/Ncmsg  ./Fe </s><s> Itheann/Vmip  sé/Mc|Pp3mss  bia/Ncmsc  eile/Dd  chomh/Ri  maith/Aqp  ,/Fi  cosúil/Aqp  le/Sp  froganna/Ncmpc  ,/Fi  ainmhithe/Ncmpc  beaga/Aq--pc  ,/Fi  agus/Cc  uibhe/Ncfsg  na/Td-s  n-éanlaithe/Ncfsg  uisce/Ncmsg|Ncmsc  ./Fe </s><s> Is/Wp-i  i/Sp"
"doc#3435","./Fe </s><s> Ní/Qn  bhíonn/Vmig---n  puinn/Ns-s  san/Spa-s  ál/Ncmsc  ,/Fi  dhá/Spp  cheann/Ncmsc  sa/Spa-s  bhliain/Ncfsc  ar/Sp  an/Td-s  mean/Ncmsc  ./Fe </s><s> Mheasadh/Vmih  na/Td-p  daoine/Ncmpc  fadó/Rg  gur/Wpdi|Wsdi  ainmhí/Ncmsc  gránna/Aqp  fíochmhar/Aqp  é/Pp3ms  an/Td-s"," madra/Ncmsc"," uisce/Ncmsg  ,/Fi  agus/Cc  dheinidís/Vmih3p  fiach/Ncmsc  air/Pr3ms  :/Fi  Bhíodh/Vmih  na/Td-p  daoine/Ncmpc  ina/Spp-s  choine/Ncfsc  toisc/Ncfsc  go/Cs  n-itheadh/Vmih|Vmis0  sé/Pp3mss  iasc/Ncmsc  luachmhar/Aq-msc  cosúil/Aq-msc  le/Sp  breac/Ncmsc  is/Wpri"
"doc#3435","nimhneacha/Aq--pg|Aq--pv|Aq--pc  agus/Cc  truailliú/Ncmsc|Nv  ón/Spa-s  sadhlas/Ncmsc  isteach/Rd  sna/Spa-p  locha/Ncmsg  is/Wpri  sna/Spa-p  haibhneacha/Ncfpc  agus/Cc  maraíonn/Vmip  sé/Pp3mss  sin/Dd  an/Td-s  t-iasc/Ncmsc  go/Cs  bhfuil/Vmip---d  an/Td-s"," madra/Ncmsc"," uisce/Ncmsg  ag/Sp  braith/Nv  air/Pr3ms  ./Fe </s><s> Tugtar/Vmip0  ''/Fa  eas/Ncmsc  ''/Fa  leis/Pr3ms|Sp  ar/Sp  an/Td-s  easóg/Ncfsc  ,/Fi  agus/Cc  uaireanta/Ncfpc|Rg  tugtar/Vmip0  ''/Fa  an/Td-s  bheainín/Ncmsc  uasal/Aq-msc  ''/Fa  uirthi/Pr3fs  ./Fe </s><s> ''/Fa  Easóg/Ncfsc  ''/Fa  an/Td-s  bhrí/Ncfsc  a/Q-r"
"doc#3435",",/Fi  i/Sp  gclaí/Ncmsc  ,/Fi  i/Sp  gcrann/Ncmsc  ,/Fi  nó/Cc  sa/Spa-s  talamh/Ncmsc  ./Fe </s><s> Bíonn/Vmig  na/Td-p  heasóga/Ncfpc  fásta/Av|Aqp  go/Ua  fíochmhar/Aqp  ag/Sp  cosaint/Nv  a/Dp3ms  naíonán/Ncmsc  ./Fe </s><s> Thabharfaidís/Vmc-3p  fogha/Ncmsc  faoi/Sp"," mhadra/Ncmsc"," ,/Fi  faoi/Sp  mhadra/Ncmsc  rua/Aqp  ,/Fi  nó/Cc  faoin/Spa-s  nduine/Ncmsg  fein/Ncfsc  ./Fe </s><s> Fanann/Vmip  na/Td-p  naíonáin/Ncmpc  lena/Spp-p|Spp-s  muintir/Ncfsc  tamall/Ncmpg  de/Sp  mhíonna/Ncfpc  ag/Sp  foghlaim/Nv  conas/Rq  fiach/Nv|Ncmsc  ./Fe </s><s> Is/Cc"
"doc#3435","i/Sp  gcrann/Ncmsc  ,/Fi  nó/Cc  sa/Spa-s  talamh/Ncmsc  ./Fe </s><s> Bíonn/Vmig  na/Td-p  heasóga/Ncfpc  fásta/Av|Aqp  go/Ua  fíochmhar/Aqp  ag/Sp  cosaint/Nv  a/Dp3ms  naíonán/Ncmsc  ./Fe </s><s> Thabharfaidís/Vmc-3p  fogha/Ncmsc  faoi/Sp  mhadra/Ncmsc  ,/Fi  faoi/Sp"," mhadra/Ncmsc"," rua/Aqp  ,/Fi  nó/Cc  faoin/Spa-s  nduine/Ncmsg  fein/Ncfsc  ./Fe </s><s> Fanann/Vmip  na/Td-p  naíonáin/Ncmpc  lena/Spp-p|Spp-s  muintir/Ncfsc  tamall/Ncmpg  de/Sp  mhíonna/Ncfpc  ag/Sp  foghlaim/Nv  conas/Rq  fiach/Nv|Ncmsc  ./Fe </s><s> Is/Cc  mór/Aqp|Ncmsc  an/Td-s  chabhair/Ncfsc"
"doc#3435","angcoinín/Ncmsc  ,/Fi  ná/Q-m  níl/Vmip---n  sé/Pp3mss  chomh/Ri  flúirseach/Aqp  ./Fe </s><s> Ach/Cs  deintear/Vmip0  fiach/Ncmsc  air/Pr3ms  mar/Sp  sport/Ncmsc  in/Sp  áiteanna/Ncfpc  ./Fe </s><s> Seachas/Sp  an/Td-s  duine/Ncmsc  daonna/Aqp  ,/Fi  is/Wpri  é/Pp3ms  an/Td-s"," madra/Ncmsc"," rua/Aqp  an/Td-s  namhaid/Ncmsc  is/Wpri  mó/Aqc  atá/Vmip---r  ag/Sp  an/Td-s  ngiorria/Ncmsg  ./Fe </s><s> Ainmhí/Ncmsc  mór/Aq-msc  is/Wpri  ea/Pp3-s  an/Td-s  broc/Ncmsc  go/Cs  bhfuil/Vmip---d  aghaidh/Ncfsc  bhreac/Aq-fsc  agus/Cc  corp/Ncmsc  liathghlas/Aq-msc  air/Pr3ms  ;/Fi  sin/Pd  é/Pp3ms  an/Td-s"
"doc#3435","níl/Vmip---n  aon/Mc|Dq  namhaid/Ncmsc  aige/Pr3ms  ach/Cs  an/Td-s  duine/Ncmsc  ./Fe </s><s> Baintear/Vmm-0|Vmip0  úsáid/Ncfsc  as/Sp|Pr3ms  go/Sp  foil/Ncfsc  sa/Spa-s  spóirt/Ncmsg  mídhleathach/Aq-msc  ''/Fa  bager/Ncfsc  -/Fb  baiting/Ncfsc  ''/Fa  ,/Fi  nuair/Cs  a/Q-p|Q-i|Q-r  cuirtear/Vmm-0|Vmip0"," madraí/Ncmpc"," ina/Spp-s  choinne/Ncfsc  ag/Sp  bruíon/Nv  go/Sp  bás/Ncmsc  ./Fe </s><s> Creideann/Vmip  chuid/Ncfsc  de/Sp  na/Td-p  feirmeoirí/Ncmpc  go/Cs  dtagann/Vmip  se/Xf  an/Td-s  eitinn/Ncfsc  do/Sp  na/Td-p  beithígh/Ncmpc  ,/Fi  ach/Cs  níl/Npfsc|Vmip---n  aon/Mc|Dq  chruthú/Ncmsc"
"doc#3436","cheatrar/Ncmsc  atá/Vmip---r  luithe/Ncmpc  thuas/Rd  ./Fe </s><s> I/Mr  measc/Ncmsc  na/Td-p  n-ainmhíthe/Av  ag/Sp  tógáil/Nv  páirte/Ncfsg  sna/Spa-p  ranganna/Ncmpc  beidh/Vmif  capaill/Ncmpc  ,/Fi  caoirigh/Ncfpc  ,/Fi  beithigh/Ncmsd  ,/Fi"," madraí/Ncmpc"," ,/Fi  peataí/Ncmpc  agus/Cc  asail/Ncmpc  ./Fe </s><s> Is/Wp-i  féidir/Ns-s  le/Sp  héinne/Ncmsc  ainmhithe/Ncmpg  a/Sp  thabhairt/Nv  chuig/Sp  an/Td-s  seó/Ncmsc  seo/Dd  mar/Cs  tógfar/Vmif0  na/Td-s  hiontrálacha/Ncfsc  ar/Sp  an/Td-s  lá/Ncmsc  ./Fe </s><s> Beidh/Vmif"
"doc#3436","duaiseanna/Ncfpc  ag/Sp  an/Td-s  seó/Ncmsc  ag/Sp  dul/Nv  tríd/Sp|Pr3ms  chuig/Sp  comórtais/Ncmpc  níos/Uc  mó/Aqc  ./Fe </s><s> Tá/Vmip  rud/Ncmsc  an-éagsúil/Aq-msc  faoin/Spa-s  seó/Ncmsc  seo/Dd  agus/Cc  sin/Pd  ''/Fa  rás/Ncmsc  na/Td-p  mbac/Ncmpg  ''/Fa  do/Sp"," mhadraí/Ncmpc"," ./Fe </s><s> Is/Wp-i  beag/Aqp|Ncmsc  seó/Ncmsc|Ncmsg  eile/Dd  ar fud/Spc  na/Td-s  tíre/Ncfsg  a/Q-i  bhfuil/Vmip---d  sé/Pp3mss  seo/Dd  ar/Sp  siúl/Nv  ann/Pr3ms  ./Fe </s><s> Chomh/Ri  maith/Aqp  le/Sp  ranganna/Ncmpc  ainmhithe/Ncmpg  ,/Fi  beidh/Vmif  taispeántas/Ncmsc  ar/Sp  siúl/Nv"
"doc#3436","gur/Q--s  úsáideadh/Vmis0  an/Td-s  teach/Ncmsc  le/Sp  haghaidh/Ncfsc  cóisirí/Ncfpg  agus/Cc  páirtithe/Ncmpc  a/Q-r  bhíodh/Vmih  go/Ua  rialta/Aqp  ag/Sp  lucht/Ncmsc  seilge/Ncfsg  agus/Cc  foghlaeireachta/Ncfsg  ./Fe </s><s> Bhí/Vmis"," madraí/Ncmpc"," ag/Sp  na/Td-p  Blácaigh/Npmsc  ,/Fi  ach/Cs  ba/Wsri  de/Sp  shiúl/Ncmsc  na/Td-s  gcos/Ncfpg  ,/Fi  ní/Ncmsc|Ncfsc|Nv|Wp-in  ar/Sp  chapaill/Ncmpc  ,/Fi  a/Q-r  théití/Vmih0  ar/Sp  thóir/Ncfsc  an/Td-s  mhadra/Ncmsg  rua/Aqp  agus/Cc  an/Td-s  bhroic/Ncmsg  ag/Sp  an/Td-s  am/Ncmsc  ,/Fi  de réir/Spc"
"doc#3436","seilge/Ncfsg  agus/Cc  foghlaeireachta/Ncfsg  ./Fe </s><s> Bhí/Vmis  madraí/Ncmpc  ag/Sp  na/Td-p  Blácaigh/Npmsc  ,/Fi  ach/Cs  ba/Wsri  de/Sp  shiúl/Ncmsc  na/Td-s  gcos/Ncfpg  ,/Fi  ní/Ncmsc|Ncfsc|Nv|Wp-in  ar/Sp  chapaill/Ncmpc  ,/Fi  a/Q-r  théití/Vmih0  ar/Sp  thóir/Ncfsc  an/Td-s"," mhadra/Ncmsg"," rua/Aqp  agus/Cc  an/Td-s  bhroic/Ncmsg  ag/Sp  an/Td-s  am/Ncmsc  ,/Fi  de réir/Spc  dealraimh/Ncmsg  ./Fe </s><s> Tharla/Vmis  mionghorta/Av  sa/Spa-s  cheantar/Ncmsc  i lár/Spc  na/Td-p  1970idí/Xx  agus/Cc  bhunaigh/Vmis  sagart/Ncmsc"
"doc#3439","Leabharlainne/Ncfsg  ./Fe </s><s> Cuirfear/Vmif0  an/Td-s  méid/Ncmsc  seo/Dd  a/Q-p|Q-i|Q-r  leanas/Vmip---r  ar/Sp  fáil/Nv  i/Sp  bhfoirm/Ncfsc  dhátheangach/Aq-fsc  faoi/Sp  Nollaig/Npmsc|Npfsc  2001./Mn  Fíneálacha/Ncmpc  smachtú/Nv"," madraí/Ncmpc|Ncmpg"," agus/Cc  an/Td-s  litir/Ncfsc  a/Q-r  ghabhann/Vmip  leo/Pr3-p  ./Fe </s><s> An/Td-s  Ceadúnas/Ncmsc  chun/Sp  doirteadh/Vmis0  chuig/Sp  uiscí/Ncmpc  (/F  ní/Ncmsc|Ncfsc|Nv|Wp-in  na/Td-p  coinníollacha/Ncmpc  )/F  ./Fe </s><s> An/Td-s  ceadúnas/Ncmsc  chun/Sp  doirteadh/Vmis0"
"doc#3439","ón/Spa-s  DAFRD/Y  de bharr/Spc  an/Td-s  víreas/Ncmsc  Crúibe/Ncfsg  is/Wpri  Béil/Ncmpc  ./Fe </s><s> Tá/Vmip  sé/Pp3mss  i/Sp  gceist/Ncfsc  againn/Pr1-p  a/Sp  bheith/Nv  lán-aireach/Aqp  i/Sp  gcónaí/Ncmsc  san/Spa-s  obair/Ncfsc  seo/Dd  ./Fe </s><s> Líon/Vmis"," madraí/Ncmpc"," ar/Qq-s|Q-p|Q-is  déileáladh/Vmis0  leo/Pr3-p  ag/Sp  Ionad/Ncmsc  Leasa/Ncmsg  Ainmhithe/Ncmpc|Ncmpg  Chomhairle/Ncfsg  Contae/Ncmsg|Ncmsc  Chiarraí/Npmsc  Rialú/Ncmsg  Capall/Ncmpg|Ncmsc </s><s> 1./Mn  Bunaíodh/Vmis0  grúpa/Ncmsc  stiúrtha/Av  chun/Sp"
"doc#3439","atá/Vmip---r  i/Sp  gceist/Ncfsc  mar/Sp  chuid/Ncfsc  den/Spa-s  conradh/Ncmsc  tógála/Ncfsg  ./Fe </s><s> neamhfhoirmeálta/Av  a/Sp  sholáthar/Nv  maidir/Sp  le/Sp  loitiméireacht/Ncfsc  ,/Fi  bruscar/Ncmsc  ,/Fi  rialú/Ncmsc"," madraí/Ncmpg"," agus/Cc  iompraíocht/Ncfsc|Ncmsc  fhrith-shóisialta/Aqp  ./Fe </s><s> Caithfidh/Vmif  siad/Pp3-ps  iarratas/Ncmsc  a/Sp  dhéanamh/Nv  ar/Sp  mhaoiniú/Nv  ,/Fi  áit/Ncfsc  is/Wpri  cuí/Aqc  ,/Fi  maidir/Sp  le/Sp  fearais/Ncmpc"
"doc#3439","suíocháin/Ncmpc  do/Sp  dhaoine/Ncmpc  aosta/Aqp  nó/Cc  lucht/Ncmsc  cúraim/Ncmsg  le/Sp  mí-chumais/Ncmpc  agus/Cc  rochtain/Ncfsc  do/Sp  dhaoine/Ncmpc  ar/Sp  mhí-chumas/Ncmsc  ./Fe </s><s> Is/Wp-i  gá/Ncmsc  nach/Qnr  mbeadh/Vmc  cead/Ncmsc"," madraí/Ncmpg"," sna/Spa-p  láithreacha/Aq--pg|Aq--pv|Aq--pc  imeartha/Av|Aqp  agus/Cc  moltar/Vmip0  áiteanna/Ncfpc  cuí/Aqp  eile/Dd  le/Sp  madraí/Ncmpc  a/Sp  thabhairt/Nv  ar/Sp  shiúlóidí/Ncfpc  ./Fe </s><s> Comhshaol/Ncmsc  foghlamtha/Aqp|Av  atá/Vmip---r"
"doc#3439","do/Sp  dhaoine/Ncmpc  ar/Sp  mhí-chumas/Ncmsc  ./Fe </s><s> Is/Wp-i  gá/Ncmsc  nach/Qnr  mbeadh/Vmc  cead/Ncmsc  madraí/Ncmpg  sna/Spa-p  láithreacha/Aq--pg|Aq--pv|Aq--pc  imeartha/Av|Aqp  agus/Cc  moltar/Vmip0  áiteanna/Ncfpc  cuí/Aqp  eile/Dd  le/Sp"," madraí/Ncmpc"," a/Sp  thabhairt/Nv  ar/Sp  shiúlóidí/Ncfpc  ./Fe </s><s> Comhshaol/Ncmsc  foghlamtha/Aqp|Av  atá/Vmip---r  sa/Spa-s  láthair/Ncfsc  imeartha/Av|Aqp  nó/Cc  an/Td-s  clós/Ncmsc  imeartha/Av|Aqp  a/Q-r  thugann/Vmip  deis/Ncfsc  do/Sp  leanaí/Ncmpc"
"doc#3440","giorriatha/Ncmpc  lá/Ncmsc  amháin/Aqp  ./Fe </s><s> Ní/Qn  raibh/Vmis---n  cú/Ncmsc  ar/Sp  bith/Ns-s  in/Sp  ann/Ns-s  an/Td-s  giorria/Ncmsg  sin/Dd  a/Sp  cheapadh/Nv  ''s/Cc  bhíodh/Vmih  sé/Pp3mss  ag/Sp  imeacht/Nv  an/Td-s  t-am/Ncmsc  ar/Sp  fad/Ncmsc  ar/Sp  na/Td-p"," madraí/Ncmpc"," ./Fe </s><s> Is/Wp-i  iomaí/Aqc  duine/Ncmsg|Ncmsc  a/Q-r  tháinig/Vmis  chun/Sp  í/Pp3fs  a/Sp  cheapadh/Nv  ach/Cs  an/Td-s  lá/Ncmsc  seo/Dd  tháinig/Vmis  fear/Ncmsc  agus/Cc  dúirt/Vmis  sé/Pp3mss  go/Cs  gceapadh/Vmih  sé/Pp3mss  an/Td-s  giorria/Ncmsc  ./Fe </s><s> Thug/Vmis  an/Td-s  fear/Ncmsc"
"doc#3441","orthu/Pr3-p  5/Mn  agus/Cc </s><s> bulaíocht/Ncfsc|Ncmsc  a/Sp  iniúchadh/Nv  trí/Sp  dhrámaíocht/Ncfsc  faoi/Sp  bhuachaill/Ncmsc  nó/Cc  chailín/Ncmsc  ,/Fi  a/Dp3fs  m/Xx  (/F  h/Xx  )/F  áthair/Ncfsc  agus/Cc  a/Dp3fs  (/F  h/Xx  )/F  athair/Ncfsc|Ncmsc  ,/Fi"," mhadra/Ncmsc"," agus/Cc  bhaicle/Ncfsc  a/Q-r  ionsaíonn/Vmip  é/Pp3ms  //F  í/Pp3fs  agus/Cc  é/Pp3ms  //F  í/Pp3fs  ag/Sp  dul/Nv  ar/Sp  scoil/Ncfsc  6/Mn  fadhb/Ncfsc  mhatamaitice/Ncfsg  i/Sp  dtaobh/Ncmsc  tógálaí/Aq-fsg  a/Q-i  dteastaíonn/Vmip  uaidh/Pr3ms  //F  uaithi/Pr3fs"
"doc#3441","i/Sp  bpáirt/Ncfsc  acu/Pr3-p  ;/Fi  is/Wpri  féidir/Ns-s  leo/Pr3-p  pórú/Nv  le/Sp  chéile/Ncmsc  agus/Cc  sliocht/Ncmsc  torthúil/Aq-msc  a/Sp  ghiniúint/Nv  ;/Fi  samplaí/Ncmpc  de/Sp  speicis/Ncmpc  iad/Pp3-p  daonnaithe/Ncmpc  ,/Fi"," madraí/Ncmpc"," ,/Fi  cait/Ncmpc  ,/Fi  fearbáin/Ncfsc  agus/Cc  lusanna/Ncmpc  an/Qq  chromchinn/Vmih1s  speictream/Ncmsc  (/F  infheicthe/Aqc  )/F </s><s> an/Td-s  raon/Ncmsc  dathanna/Ncmpg  a/Q-r  ghintear/Vmip0  nuair/Cs  a/Q-r  sheoltar/Vmip0"
"doc#3443","leis/Pr3ms  ach/Cs  billí/Ncmpc  ,/Fi  ach/Cs  deirimse/Ncmsc-e  nach/Wprin  ar/Sp  Dhanny/Npmsc  bocht/Aq-msc  atá/Vmip---r  an/Td-s  locht/Ncmsc  ./Fe </s><s> Cloiseann/Vmip  tú/Pp2-s  í/Pp3fs  gcónaí/Nv  go/Cs  mbíonn/Vmig  eagla/Ncfsc  ar/Sp  fhir/Ncmpc  poist/Ncmsg  roimh/Sp"," mhadraí/Ncmpc"," ach/Cs  de/Sp  ghnáth/Ncmsc  ,/Fi  is/Wpri  ag/Sp  magadh/Nv  a/Q-r  bhíonn/Vmig  siad/Pp3-ps  ./Fe </s><s> Ní/Wp-in  magadh/Ncmsc|Nv  ar/Sp  bith/Ns-s  é/Pp3ms  i/Sp  gcás/Ncmsc  Danny/Npmsc  bocht/Aq-msc  ./Fe </s><s> Tá/Vmip  scanradh/Ncmsc  an/Td-s  domhain/Ncmsg  air/Pr3ms  rompu/Pr3-p  ./Fe </s><s> Ní/Wp-in  maith/Aqp"
"doc#3446","ionadh/Ncmsc  ar/Sp  bith/Ns-s  dúil/Ncfsc  a/Dp3ms  chroí/Ncmsc  a/Sp  bheith/Nv  aige/Pr3ms  san/Spa-s  ionad/Ncmsc  úd/Ncmpg  ;/Fi  óir/Cs  is/Wpri  cosúil/Aqp  gurbh/Wsdi  fhairsing/Aqp  ann/Pr3ms  a/Dp3ms  lán/Ncmsc  cineál/Ncmsc  seilge/Ncfsg  ./Fe </s><s> Bhíodh/Vmih  an/Td-s"," madra/Ncmsc"," rua/Aqp  ann/Pr3ms  ,/Fi  agus/Cc  go/Ua  leor/Aqp  dá/Cs  mbíodh/Vmih  an/Td-s  madra/Ncmsc  rua/Aqp  féin/Px  sa/Spa-s  tóir/Ncfsc  orthu/Pr3-p  ./Fe </s><s> Bhíodh/Vmih  -/Fb  agus/Cc  corrchineál/Ncmsc  nach/Qnr  rachadh/Vmc----n  an/Td-s  madra/Ncmsc  rua/Aqp  á/Spp-p"
"doc#3446","aige/Pr3ms  san/Spa-s  ionad/Ncmsc  úd/Ncmpg  ;/Fi  óir/Cs  is/Wpri  cosúil/Aqp  gurbh/Wsdi  fhairsing/Aqp  ann/Pr3ms  a/Dp3ms  lán/Ncmsc  cineál/Ncmsc  seilge/Ncfsg  ./Fe </s><s> Bhíodh/Vmih  an/Td-s  madra/Ncmsc  rua/Aqp  ann/Pr3ms  ,/Fi  agus/Cc  go/Ua  leor/Aqp  dá/Cs  mbíodh/Vmih  an/Td-s"," madra/Ncmsc"," rua/Aqp  féin/Px  sa/Spa-s  tóir/Ncfsc  orthu/Pr3-p  ./Fe </s><s> Bhíodh/Vmih  -/Fb  agus/Cc  corrchineál/Ncmsc  nach/Qnr  rachadh/Vmc----n  an/Td-s  madra/Ncmsc  rua/Aqp  á/Spp-p  n-ionsaí/Nv  ar/Sp|Qq-s|Q-p|Q-is  chor/Vmis|Ncmsc  ar/Sp  bith/Ns-s  ./Fe </s><s> I/Mr  véarsa/Ncmsc  a/Mn  cúig/Ncmsc  ,/Fi"
"doc#3446","./Fe </s><s> Bhíodh/Vmih  an/Td-s  madra/Ncmsc  rua/Aqp  ann/Pr3ms  ,/Fi  agus/Cc  go/Ua  leor/Aqp  dá/Cs  mbíodh/Vmih  an/Td-s  madra/Ncmsc  rua/Aqp  féin/Px  sa/Spa-s  tóir/Ncfsc  orthu/Pr3-p  ./Fe </s><s> Bhíodh/Vmih  -/Fb  agus/Cc  corrchineál/Ncmsc  nach/Qnr  rachadh/Vmc----n  an/Td-s"," madra/Ncmsc"," rua/Aqp  á/Spp-p  n-ionsaí/Nv  ar/Sp|Qq-s|Q-p|Q-is  chor/Vmis|Ncmsc  ar/Sp  bith/Ns-s  ./Fe </s><s> I/Mr  véarsa/Ncmsc  a/Mn  cúig/Ncmsc  ,/Fi  dúirt/Vmis  fear/Ncmsc  an/Td-s  amhráin/Ncmsg  ,/Fi  Is/Wpri  tric/Aqp  a/Q-r  leag/Vmis  mi/Xf  air/Pr3ms  a/Dp3ms  thaobh/Ncmsc </s><s> Is/Cc|Wp-i  léir/Aqp  go/Q-s  raibh/Vmis---d|Vmsp  gunna/Ncmsc"
"doc#3449","gá/Ncmsc  dom/Pr1-s  a/Sp  rá/Nv  nach/Wprin  róshásta/Aqp|Aqc  a/Q-r  bhí/Vmis  an/Td-s  bráthair/Ncmsc  óg/Aq-msc  seo/Dd  linn/Pr1-p  agus/Cc  gan/Sp  tuiscint/Nv  dá/Spp-p|Spp-s|Spp-p|Spp-s  laghad/Ncmsc  aige/Pr3ms  dúinn/Pr1-p  ;/Fi  thugadh/Vmih|Vmis0  sé/Npmsc  íde/Npfsc  na/Td-s  muc/Ncfsc  agus/Cc  na/Td-p"," madraí/Ncmpc"," dúinn/Pr1-p  ./Fe </s><s> Ní/Wp-in  mar/Sp  sin/Pd  don/Spa-s  Bhráthair/Ncmsc  Ó/Sp  Lionnáin/Npmsc  ./Fe </s><s> Nuair/Cs  a/Q-r  thug/Vmis  sé/Mc|Pp3mss  ár/Ncmsc  gcruachás/Ncmpg  faoi/Sp  deara/Ns-s  ,/Fi  bhíodh/Vmih  sé/Pp3mss  ag/Sp  an/Td-s  ngeata/Ncmsc  thuas/Rd  in/Sp  Ard/Ncmsc  na/Td-s"
"doc#3451","de/Pr3ms  ,/Fi  is/Wpri  iad/Pp3-p  an/Td-s  Nollaig/Npmsc|Npfsc  agus/Cc  an/Td-s  gé/Ncfsc  agus/Cc  Féile/Ncfsc  Mháirtín/Npfsg|Npm-g  sa/Spa-s  Samhain/Ncfsc  is/Cc  an/Td-s  sicín/Ncmsc  na/Td-p  féilte/Ncfpg  ba/Wsri  thabhachtaí/Ncfpc|Ncmsc  sa/Spa-s  bhliain/Ncfsc  ./Fe </s><s> Níl/Vmip---n  meas/Ncmsc"," madra/Ncmsg"," ag/Sp  leanaí/Ncmpc  óga/Aq--pc  an/Td-s  lae/Ncmsg  inniu/Rt  ar/Sp  an/Td-s  mbéile/Ncmsc  breá/Aq-msc  úd/Dd  a/Q-r  bhíodh/Vmih  ag/Sp  daoine/Ncmpc  m''/Dp1-s  aoise/Ncmsc-e  agus/Cc  sinne/Pp1-pse  óg/Aqp|Ncmsc  ./Fe </s><s> ''/Fa  Sé/Pp3mss  sin/Dd  prátaí/Ncmpc  ,/Fi  cabáiste/Ncmsc  agus/Cc"
"doc#3453","an/Td-s  chosáin/Ncmsg  ./Fe </s><s> Ach/Cs  ní/Qn  raibh/Vmis---n  aon/Dq  treoirleabhar/Ncmsc  agam/Pr1-s  ./Fe </s><s> Fad/Ncmsc  is/Cc  a/Q-r  bhí/Vmis  mé/Pp1-s  ag/Sp  iarraidh/Nv  a/Sp  dhéanamh/Nv  amach/Rd  cad/Pq  chuige/Pr3ms  an/Td-s  1/Mn  seo/Pd  ,/Fi  scaoil/Vmis  mo/Dp1-s"," mhadra/Ncmsc"," braon/Ncmsc  air/Pr3ms  ./Fe </s><s> D''/Q  fhág/Vmis  sí/Pp3fss  a/Sp  lorg/Nv  ar/Sp  an/Td-s  lorg/Ncmsc  ./Fe </s><s> Ar/Sp  aghaidh/Ncfsc  linn/Ncfpg  ./Fe </s><s> Chuala/Vmis  mé/Pp1-s  éan/Ncmsc  ./Fe </s><s> &/Xx  quot/Xf  ;/Fi  Cén/Pq--s  sort/Ncmsc  éin/Ncmsg  é/Pp3ms  sin/Dd  ,/Fi  meas/Vmm-2s  tú/Pp2-s  ?/Fq </s><s> &/Xx  quot/Xf  ;/Fi  a/Q-p|Q-i|Q-r  d''/Q"
"doc#3453","fhíorGhaelach/Npmsc  ,/Fi  pórtar/Ncmsc  agus/Cc  foréigean/Ncmsc  ./Fe </s><s> Is/Wp-i  cosúil/Aqp  go/Cs  bhfuil/Vmip---d  an/Td-s  tír/Ncfsc  lán/Aq-fsc  de/Sp  sheanmháthaireacha/Ncmpc  ,/Fi  de/Pr3ms  dhúnmharaithe/Av  agus/Cc  de/Sp"," mhadraí/Ncmpc"," crochta/Av|Aqp  agus/Cc  chuile/Dq  dhuine/Ncmsc  ag/Sp  gáirí/Ncmpc  faoin/Spa-s  saol/Ncmsc  nó/Cc  ag/Sp  iarraidh/Nv  iad/Pp3-p  fhéin/Px  a/Sp  scaoileadh/Vmis0  le/Sp  seanghráinghunnaí/Ncmpc  meirgeacha/Aq--pc  ./Fe </s>"
"doc#3453","ghránna/Aqp  sin/Dd  ./Fe </s><s> Chuala/Vmis  muid/Pp1-p  uilig/Aqp  caint/Ncfsc|Nv  ar/Wpsi|Wssi|Ws-q|Wsdq  ''/Fa  the/Aqp  hair/Ncfsc  of/Ncmsc  the/Aq-msc  dog/Ncmsc  ''/Fa  ,/Fi  agus/Cc  is/Wpri  é/Pp3ms  an/Td-s  pleain/Ncfsc  is/Wpri  mó/Aqc  a/Q-r  bhíonn/Vmig  ag/Sp  na/Td-p  mac/Ncmsc  léinn/Ncmsg  seo/Dd  ná/Cc  an/Td-s"," madra/Ncmsc"," ar/Sp  fad/Ncmsc  a/Dp3fs  changailt/Ncfsc  ina/Spp-p  mbéal/Ncmsc  ./Fe </s><s> Ní/Wp-in  leigheas/Nv|Ncmsc  ar/Sp  bith/Ns-s  é/Pp3ms  seo/Dd  áfach/Rg  ,/Fi  níl/Vmip---n  ann/Pr3ms  alcólacht/Ncfsc  ,/Fi  agus/Cc  fág/Ncmsc  an/Td-s  réiteach/Ncmsc  sin/Dd  ag/Sp  na/Td-p  mac/Ncmsc  léinn/Ncmpc"
"doc#3455","is/Wpri  ag/Sp  séideadh/Vmis0  :/Fi  do/Q  rug/Vmis  an/Td-s  fear/Ncmsc  fóirnirt/Ncmsg  de/Sp  phór/Ncmsc  na/Td-s  hÉireann/Npfsg  go/Ua  dubh/Aqp  ar/Sp  a/Dp3fs  scornáin/Ncfsc  le/Sp  fórsa/Ncmsc  a/Dp3ms  ghéaga/Ncfpc  ;/Fi  níor/Qn-s  ligeadh/Vmis0--n  don/Spa-s"," mhadra/Ncmsc"," feacadh/Nv|Ncmsc  ná/Q-m  staonadh/Vmis0  gur/Q--s  ritheamar/Vmis1p  thairis/Pr3ms  faoi/Sp  eagla/Ncfsc  ár/Dp1-p  ndaothain/Ncfsc  ./Fe </s><s> Níor/Qn-s  fanadh/Vmis0--n  linn/Pr1-p|Ncfsc  go/Sp  barra/Ncmsc  an/Td-s  chnoic/Ncmsg  den/Spa-s  réim/Ncfsc  sin/Dd  ,/Fi  mar/Cs"
"doc#3456","na/Td-p  gCeilteach/Ncmpg  i/Sp  Ríocht/Ncfsc  an/Td-s  Fhíoruisce/Ncmsg  ,/Fi  leithéidí/Ncfpc  clocha/Ncfpc  ogham/Ncmpg  ,/Fi  tuama/Ncmsc  dinge/Ncfsg  ,/Fi  crannóg/Ncfsc  agus/Cc  áitreabh/Ncmsc  locha/Ncmsg  ./Fe </s><s> Tá/Vmip  fáil/Ncfsc  ar/Sp"," mhadraí/Ncmpc"," uisce/Ncmsg  ,/Fi  sionnaigh/Ncmpc  agus/Cc  collaigh/Ncmpc  ann/Pr3ms  agua/Ncmpc  tá/Vmip  o/Xf  .../F  Contact/Npmsc  :/Fi  Tel/Npmsc  :/Fi  066/Mn  9151042/Mn  Website/Npmsc  www/Xx  ./Fe </s><s> freshwaterexperience/Xx  ./Fe </s><s> com/Ncmsc </s><s> Tá/Vmip"
"doc#3457","agus/Cc  an/Td-s  Contae/Ncmsc  san/Spa-s  áireamh/Ncmsc  leis/Sp  an/Td-s  Údarás/Ncmsc  um/Sp  Shábháilteacht/Ncfsc  Bia/Ncmsg  ./Fe </s><s> Tugadh/Vmis0  faoi/Sp  fheachtas/Ncmsc  forleathan/Aq-msc  um/Sp  cheadúnú/Nv"," madraí/Ncmpc|Ncmpg"," le linn/Spc  na/Td-s  bliana/Ncf-c  agus/Cc  bhí/Vmis  níos/Uc  mó/Aqc  ceadúnas/Ncmpg|Ncmsc  mar/Sp  thoradh/Ncmsc  air/Pr3ms  seo/Dd  ./Fe </s><s> Bhí/Vmis  comhoibriú/Ncmsc  idir/Sp  Mhaoir/Npfsg  Phobail/Ncmsg  agus/Cc  Mhaoir/Npfsg  Mhadraí/Ncmpg"
"doc#3457","madraí/Ncmpc|Ncmpg  le linn/Spc  na/Td-s  bliana/Ncf-c  agus/Cc  bhí/Vmis  níos/Uc  mó/Aqc  ceadúnas/Ncmpg|Ncmsc  mar/Sp  thoradh/Ncmsc  air/Pr3ms  seo/Dd  ./Fe </s><s> Bhí/Vmis  comhoibriú/Ncmsc  idir/Sp  Mhaoir/Npfsg  Phobail/Ncmsg  agus/Cc  Mhaoir/Npfsg"," Mhadraí/Ncmpg"," i/Sp  gceist/Ncfsc  leis/Sp  an/Td-s  bhfeachtas/Ncmsc  agus/Cc  bhí/Vmis  clúdach/Ncmsc  forleathan/Aq-msc  meán/Ncmsc|Ncmpg  i/Sp  gceist/Ncfsc  leis/Pr3ms  freisin/Rg  ./Fe </s><s> Tá/Vmip  bunachar/Ncmsc  sonraí/Aq-fsg  de/Sp  cheadúnaithe/Ncmpc"
"doc#3457","i/Sp  gceist/Ncfsc  leis/Sp  an/Td-s  bhfeachtas/Ncmsc  agus/Cc  bhí/Vmis  clúdach/Ncmsc  forleathan/Aq-msc  meán/Ncmsc|Ncmpg  i/Sp  gceist/Ncfsc  leis/Pr3ms  freisin/Rg  ./Fe </s><s> Tá/Vmip  bunachar/Ncmsc  sonraí/Aq-fsg  de/Sp  cheadúnaithe/Ncmpc"," madraí/Ncmpg"," bunaithe/Av  agus/Cc  tá/Vmip  córas/Ncmsc  meabhraithe/Av  i/Sp  bhfeidhm/Ncfsc  ,/Fi  a/Q-p|Q-i|Q-r  áiseoidh/Vmif  athnuachan/Ncfsc  ceadúnas/Ncmpg  ar/Sp  bhonn/Ncmsc  leanúnach/Aq-msc  ./Fe </s><s> Tá/Vmip  sé/Pp3mss  i/Sp  gceist/Ncfsc"
"doc#3457","./Fe </s><s> Tá/Vmip  sé/Pp3mss  i/Sp  gceist/Ncfsc  iasacht/Ncfsc  a/Sp  fháil/Nv  chun/Sp  an/Td-s  togra/Ncmpc  a/Sp  mhaoiniú/Nv  agus/Cc  íoc/Nv|Vmis|Ncfsc|Ncmsc  as/Sp  táillí/Ncfpc  an/Td-s  iasachta/Ncfsg  ón/Spa-s  ioncam/Ncmsc  breise/Ncfsg  ó/Sp  cheadúnais/Ncmpc"," mhadraí/Ncmpg"," ./Fe </s><s> Seo/Pd  a/Q-p|Q-i|Q-r  leanas/Vmip---r  an/Td-s  soláthar/Ncmsc  ioncam/Ncmpg  agus/Cc  caiteachas/Ncmsc  maidir/Sp  le/Sp  Smacht/Ncmsc  Madraí/Ncmpg  do/Sp  na/Td-p  blianta/Ncfpc  2003/Mn  agus/Cc  2004:/Mn </s><s> Tá/Vmip  an/Td-s  Chomhairle/Ncfsc"
"doc#3457","an/Td-s  iasachta/Ncfsg  ón/Spa-s  ioncam/Ncmsc  breise/Ncfsg  ó/Sp  cheadúnais/Ncmpc  mhadraí/Ncmpg  ./Fe </s><s> Seo/Pd  a/Q-p|Q-i|Q-r  leanas/Vmip---r  an/Td-s  soláthar/Ncmsc  ioncam/Ncmpg  agus/Cc  caiteachas/Ncmsc  maidir/Sp  le/Sp  Smacht/Ncmsc"," Madraí/Ncmpg"," do/Sp  na/Td-p  blianta/Ncfpc  2003/Mn  agus/Cc  2004:/Mn </s><s> Tá/Vmip  an/Td-s  Chomhairle/Ncfsc  freagrach/Aq-msc  as/Sp  pá/Ncmsc  Cróinéirí/Ncmpg  ,/Fi  táillí/Ncfpc  agus/Cc  costais/Ncmpc  eile/Dd  bainteach/Aqp  le/Sp  Coistí/Ncmpc"
"doc#3458","fiadhúlra/Ncmsc  na/Td-s  tíre/Ncfsg  ,/Fi  le/Sp  cnámh/Ncfsc  droma/Ncmsg  agus/Cc  gan/Sp  cnámh/Ncfsc  droma/Ncmsg  ./Fe </s><s> Tá/Vmip  sinigh/Ncmsg  i lár/Spc  an/Td-s  tseomra/Ncmsg  (/F  lena/Spr  n-áirítear/Vmip0  fia/Ncmsc  rua/Aqp  ,/Fi  broc/Ncmsc  agus/Cc"," madra/Ncmsc"," rua/Aqp  )/F  ,/Fi  tá/Vmip  liomhán/Ncmsc  gréine/Ncfsg  ollásach/Aq  ar/Sp  crochadh/Vmis0  ón/Spa-s  tsíleáil/Ncfsc  agus/Cc  tá/Vmip  sárthaispeántas/Ncmsc  d''/Sp  éanlaith/Ncfsc  ,/Fi  d''/Sp  fhéileacáin/Ncmpc  agus/Cc  d''/Sp"
"doc#3459","fear/Ncmsc  darbh/Csws  ainm/Ncmsc  Sam/Npmsc  isteach/Rd  i/Sp  dteach/Ncmsc  tábhairne/Ncmsg  i/Sp  Meiriceá/Npfsc  agus/Cc  bhí/Vmis  an-cháil/Ncfsc|Ncmpc  ar/Sp  an/Td-s  teach/Ncmsc  tábhairne/Ncmsg  seo/Dd  mar/Sp|Cs  gheall/Vmis|Ncmsc  ar/Sp  an/Td-s"," madra/Ncmsc"," troda/Ncfsg  a/Q-r  bhí/Vmis  ann/Pr3ms  agus/Cc  bhí/Vmis  eolas/Ncmsc  ag/Sp  gach/Dq  uile/Ns-s|Dq  dhuine/Ncmsg|Ncmsc  ar/Sp  an/Td-s  madra/Ncmsc  olc/Aq-msc  seo/Dd  agus/Cc  bhí/Vmis  eagla/Ncfsc  ar/Sp  gach/Dq  duine/Ncmsc  roimh/Sp  an/Td-s  madra/Ncmsc  seo/Dd  agus/Cc"
"doc#3459","agus/Cc  bhí/Vmis  an-cháil/Ncfsc|Ncmpc  ar/Sp  an/Td-s  teach/Ncmsc  tábhairne/Ncmsg  seo/Dd  mar/Sp|Cs  gheall/Vmis|Ncmsc  ar/Sp  an/Td-s  madra/Ncmsc  troda/Ncfsg  a/Q-r  bhí/Vmis  ann/Pr3ms  agus/Cc  bhí/Vmis  eolas/Ncmsc  ag/Sp  gach/Dq  uile/Ns-s|Dq  dhuine/Ncmsg|Ncmsc  ar/Sp  an/Td-s"," madra/Ncmsc"," olc/Aq-msc  seo/Dd  agus/Cc  bhí/Vmis  eagla/Ncfsc  ar/Sp  gach/Dq  duine/Ncmsc  roimh/Sp  an/Td-s  madra/Ncmsc  seo/Dd  agus/Cc  Rambo/Npmsc  an/Td-s  t-ainm/Ncmsc  a/Q-r  bhí/Vmis  ar/Sp  an/Td-s  madra/Ncmsc  agus/Cc  bhíodh/Vmih  sé/Pp3mss  ag/Sp  troid/Nv  le/Sp"
"doc#3459","gheall/Vmis|Ncmsc  ar/Sp  an/Td-s  madra/Ncmsc  troda/Ncfsg  a/Q-r  bhí/Vmis  ann/Pr3ms  agus/Cc  bhí/Vmis  eolas/Ncmsc  ag/Sp  gach/Dq  uile/Ns-s|Dq  dhuine/Ncmsg|Ncmsc  ar/Sp  an/Td-s  madra/Ncmsc  olc/Aq-msc  seo/Dd  agus/Cc  bhí/Vmis  eagla/Ncfsc  ar/Sp  gach/Dq  duine/Ncmsc  roimh/Sp  an/Td-s"," madra/Ncmsc"," seo/Dd  agus/Cc  Rambo/Npmsc  an/Td-s  t-ainm/Ncmsc  a/Q-r  bhí/Vmis  ar/Sp  an/Td-s  madra/Ncmsc  agus/Cc  bhíodh/Vmih  sé/Pp3mss  ag/Sp  troid/Nv  le/Sp  madraí/Ncmpc  eile/Dd  go/Sp  seasta/Av  agus/Cc  bhíodh/Vmih  sé/Pp3mss  á/Spp-s  gcloí/Ncmpc  i/Sp  gcónaí/Ncmsc"
"doc#3459","eolas/Ncmsc  ag/Sp  gach/Dq  uile/Ns-s|Dq  dhuine/Ncmsg|Ncmsc  ar/Sp  an/Td-s  madra/Ncmsc  olc/Aq-msc  seo/Dd  agus/Cc  bhí/Vmis  eagla/Ncfsc  ar/Sp  gach/Dq  duine/Ncmsc  roimh/Sp  an/Td-s  madra/Ncmsc  seo/Dd  agus/Cc  Rambo/Npmsc  an/Td-s  t-ainm/Ncmsc  a/Q-r  bhí/Vmis  ar/Sp  an/Td-s"," madra/Ncmsc"," agus/Cc  bhíodh/Vmih  sé/Pp3mss  ag/Sp  troid/Nv  le/Sp  madraí/Ncmpc  eile/Dd  go/Sp  seasta/Av  agus/Cc  bhíodh/Vmih  sé/Pp3mss  á/Spp-s  gcloí/Ncmpc  i/Sp  gcónaí/Ncmsc  agus/Cc  bhí/Vmis  madra/Ncmsc  freisin/Rg  ag/Sp  an/Td-s  bhfear/Ncmsc  seo/Dd  a/Q-r"
"doc#3459","madra/Ncmsc  olc/Aq-msc  seo/Dd  agus/Cc  bhí/Vmis  eagla/Ncfsc  ar/Sp  gach/Dq  duine/Ncmsc  roimh/Sp  an/Td-s  madra/Ncmsc  seo/Dd  agus/Cc  Rambo/Npmsc  an/Td-s  t-ainm/Ncmsc  a/Q-r  bhí/Vmis  ar/Sp  an/Td-s  madra/Ncmsc  agus/Cc  bhíodh/Vmih  sé/Pp3mss  ag/Sp  troid/Nv  le/Sp"," madraí/Ncmpc"," eile/Dd  go/Sp  seasta/Av  agus/Cc  bhíodh/Vmih  sé/Pp3mss  á/Spp-s  gcloí/Ncmpc  i/Sp  gcónaí/Ncmsc  agus/Cc  bhí/Vmis  madra/Ncmsc  freisin/Rg  ag/Sp  an/Td-s  bhfear/Ncmsc  seo/Dd  a/Q-r  shiúil/Vmis  isteach/Rd  sa/Spa-s  teach/Ncmsc  tábhairne/Ncmsg"
"doc#3459","Rambo/Npmsc  an/Td-s  t-ainm/Ncmsc  a/Q-r  bhí/Vmis  ar/Sp  an/Td-s  madra/Ncmsc  agus/Cc  bhíodh/Vmih  sé/Pp3mss  ag/Sp  troid/Nv  le/Sp  madraí/Ncmpc  eile/Dd  go/Sp  seasta/Av  agus/Cc  bhíodh/Vmih  sé/Pp3mss  á/Spp-s  gcloí/Ncmpc  i/Sp  gcónaí/Ncmsc  agus/Cc  bhí/Vmis"," madra/Ncmsc"," freisin/Rg  ag/Sp  an/Td-s  bhfear/Ncmsc  seo/Dd  a/Q-r  shiúil/Vmis  isteach/Rd  sa/Spa-s  teach/Ncmsc  tábhairne/Ncmsg  agus/Cc  tharla/Vmis  seo/Pd  ''s/Cc  siúd/Pd  nó/Cc  gur/Q--s  thug/Vmis  Sam/Npmsc  a/Dp3ms  mhadra/Ncmsc  féin/Px  siar/Rd  ar/Sp"
"doc#3459","gcónaí/Ncmsc  agus/Cc  bhí/Vmis  madra/Ncmsc  freisin/Rg  ag/Sp  an/Td-s  bhfear/Ncmsc  seo/Dd  a/Q-r  shiúil/Vmis  isteach/Rd  sa/Spa-s  teach/Ncmsc  tábhairne/Ncmsg  agus/Cc  tharla/Vmis  seo/Pd  ''s/Cc  siúd/Pd  nó/Cc  gur/Q--s  thug/Vmis  Sam/Npmsc  a/Dp3ms"," mhadra/Ncmsc"," féin/Px  siar/Rd  ar/Sp  chúl/Ncmsc  an/Td-s  tí/Ncfsg  tábhairne/Ncmsg|Ncmsc  agus/Cc  d''/Q  éirigh/Vmis  le/Sp  madra/Ncmsc  Sam/Npmsc  Rambo/Npmsc  a/Dp3fs  chloí/Ncmpc  ,/Fi  rud/Ncmsc  a/Q-r  chuir/Vmis  iontas/Ncmsc  ar/Sp  chách/Ncmsc  agus/Cc  theith/Vmis  sé/Pp3mss  as/Sp  an/Td-s"
"doc#3459","sa/Spa-s  teach/Ncmsc  tábhairne/Ncmsg  agus/Cc  tharla/Vmis  seo/Pd  ''s/Cc  siúd/Pd  nó/Cc  gur/Q--s  thug/Vmis  Sam/Npmsc  a/Dp3ms  mhadra/Ncmsc  féin/Px  siar/Rd  ar/Sp  chúl/Ncmsc  an/Td-s  tí/Ncfsg  tábhairne/Ncmsg|Ncmsc  agus/Cc  d''/Q  éirigh/Vmis  le/Sp"," madra/Ncmsc"," Sam/Npmsc  Rambo/Npmsc  a/Dp3fs  chloí/Ncmpc  ,/Fi  rud/Ncmsc  a/Q-r  chuir/Vmis  iontas/Ncmsc  ar/Sp  chách/Ncmsc  agus/Cc  theith/Vmis  sé/Pp3mss  as/Sp  an/Td-s  mbaile/Ncmsc  le/Sp  teann/Ncmsc  eagla/Ncfsg  agus/Cc  d''/Q  fhiafraigh/Vmis  gach/Dq  duine/Ncmsc  de/Sp"
"doc#3459","./Fe </s><s> Is/Cc  maith/Vmm-2s  liom/Pr1-s  a/Sp  bheith/Nv  ag/Sp  rothaíocht/Ncfsc  ./Fe </s><s> Ní/Wp-in  maith/Aqp  liom/Pr1-s  oinniúin/Ncmpc  ./Fe </s><s> Is/Wp-i  féidir/Ns-s  liom/Pr1-s  cniotáil/Nv  ./Fe </s><s> Ní/Wp-in  féidir/Ns-s  liom/Pr1-s  snámh/Nv  ./Fe </s><s> Tá/Vmip  peata/Ncmsc"," madra/Ncmsg"," agam/Pr1-s  ./Fe </s><s> Sheba/Npmsc  is/Wpri  ainm/Ncmsc  di/Pr3fs  ./Fe </s><s> Tá/Vmip  dath/Ncmsc  donn/Aq-msc  uirthi/Pr3fs  ./Fe </s><s> Karen/Npmsc  is/Wpri  ainm/Ncmsc  dom/Pr1-s  ./Fe </s><s> Táim/Vmip1s  naoi/Ncmsc  mbliana/Ncfsg  d''/Sp  aois/Ncfsc  ./Fe </s><s> Táim/Vmip1s  i/Sp  mo/Dp1-s  chónaí/Ncmsc|Nv  i/Sp  Luimneach/Npmsc  ./Fe </s>"
"doc#3459","a/Sp  bheith/Nv  ag/Sp  marcaíocht/Nv  ar/Sp  chapall/Ncmsc  ./Fe </s><s> Ní/Wp-in  maith/Aqp  liom/Pr1-s  tarbh/Ncmsc  crosta/Av|Aqp  ./Fe </s><s> Is/Wp-i  féidir/Ns-s  liom/Pr1-s  snámh/Nv  ./Fe </s><s> Ní/Wp-in  féidir/Ns-s  liom/Pr1-s  rith/Nv  go/Ua  tapa/Aqp  ./Fe </s><s> Tá/Vmip  peata/Ncmsc"," madra/Ncmsg"," agam/Pr1-s  ./Fe </s><s> Sylvester/Npmsc  is/Wpri  ainm/Ncmsc  dó/Pr3ms  ./Fe </s><s> Tá/Vmip  dath/Ncmsc  dubh/Aq-msc  agus/Cc  bán/Aqp|Ncmsc  air/Pr3ms  ./Fe </s><s> Tá/Vmip  sé/Pp3mss  go/Ua  hálainn/Aqp  ./Fe </s><s> Lisa/Npmsc  is/Wpri  ainm/Ncmsc  dom/Pr1-s  ./Fe </s><s> Táim/Vmip1s  ocht/Ncmsc  mbliana/Ncfsg  d''/Sp  aois/Ncfsc  ./Fe </s><s> Táim/Vmip1s  i/Sp"
"doc#3459","./Fe </s><s> Tá/Vmip  dath/Ncmsc  donn/Aq-msc  uirthi/Pr3fs  ./Fe </s><s> Beidh/Vmif  searrach/Ncmsc  aici/Pr3fs  ./Fe </s><s> Is/Cc  maith/Vmm-2s  liom/Pr1-s  mo/Dp1-s  chapaillín/Ncmsc  ./Fe </s><s> Is/Cc  maith/Vmm-2s  liom/Pr1-s  a/Sp  bheith/Nv  ag/Sp  dul/Nv  in/Sp  eitleán/Ncmsc  ./Fe </s><s> Tá/Vmip  peata/Ncmsc"," madra/Ncmsg"," agam/Pr1-s  ./Fe </s><s> Susie/Npmsc  is/Wpri  ainm/Ncmsc  di/Pr3fs  ./Fe </s><s> Tá/Vmip  dath/Ncmsc  donn/Aq-msc  agus/Cc  bán/Aqp|Ncmsc  uirthi/Pr3fs  ./Fe </s><s> Emma/Npmsc  is/Wpri  ainm/Ncmsc  dom/Pr1-s  ./Fe </s><s> Táim/Vmip1s  ocht/Ncmsc  mbliana/Ncfsg  d''/Sp  aois/Ncfsc  ./Fe </s><s> Táim/Vmip1s  i/Sp  mo/Dp1-s  chónaí/Ncmsc|Nv  i/Sp"
"doc#3459","./Fe </s><s> Táim/Vmip1s  i/Sp  rang/Ncmsc  a/Mn  dó/Nv  ./Fe </s><s> Is/Cc  maith/Vmm-2s  liom/Pr1-s  sicín/Ncmsc  ./Fe </s><s> Ní/Wp-in  maith/Aqp  liom/Pr1-s  tornapa/Ncmsc  ./Fe </s><s> Is/Wp-i  féidir/Ns-s  liom/Pr1-s  snámh/Nv  ./Fe </s><s> Ní/Wp-in  féidir/Ns-s  liom/Pr1-s  rith/Nv  go/Ua  tapa/Aqp  ./Fe </s><s> Tá/Vmip  peata/Ncmsc"," madra/Ncmsg"," agam/Pr1-s  ./Fe </s><s> Scrapper/Npmsc  is/Wpri  ainm/Ncmsc  di/Pr3fs  ./Fe </s><s> Tá/Vmip  dath/Ncmsc  bán/Aq-msc  agus/Cc  donn/Ncmsc|Aqp  uirthi/Pr3fs  ./Fe </s><s> Tá/Vmip  coileán/Ncmsc  agam/Pr1-s  ./Fe </s><s> Molly/Npfsc  is/Wpri  ainm/Ncmsc  di/Pr3fs  ./Fe </s><s> Tá/Vmip  dath/Ncmsc  donn/Aq-msc  agus/Cc  bán/Aqp|Ncmsc  uirthi/Pr3fs  ./Fe </s>"
"doc#3459","./Fe </s><s> Ní/Wp-in  maith/Aqp  liom/Pr1-s  feoil/Ncfsc  ./Fe </s><s> Is/Wp-i  féidir/Ns-s  liom/Pr1-s  rith/Nv  go/Ua  tapa/Aqp  ./Fe </s><s> Is/Wp-i  féidir/Ns-s  liom/Pr1-s  cniotáil/Nv  ./Fe </s><s> Is/Wp-i  féidir/Ns-s  liom/Pr1-s  snámh/Nv  ./Fe </s><s> Ba/Ws-i  mhaith/Aqp  liom/Pr1-s"," madra/Ncmsc"," ./Fe </s><s> Bhí/Vmis  peata/Ncmsc  iasc/Ncmpg  agam/Pr1-s  ./Fe </s><s> Goldhorn/Npmsc  an/Td-s  t-ainm/Ncmsc  a/Q-r  bhí/Vmis  uirthi/Pr3fs  ./Fe </s><s> Bhí/Vmis  dath/Ncmsc  an/Td-s  óir/Ncmsg  uirthi/Pr3fs  ./Fe </s><s> Fuair/Vmis  sí/Pp3fss  bás/Ncmsc  ./Fe </s><s> Bhí/Vmis  brón/Ncmsc  orm/Pr1-s  ./Fe </s><s> Scríobh/Vmm-2s|Vmis  mé/Pp1-s  scéal/Ncmsc"
"doc#3459","a/Sp  shú/Nv  chun/Sp  go/Cs  dtosódh/Vmc  sruth/Ncmsc  an/Td-s  pheitril/Ncmsg  arís/Rg  ./Fe </s><s> Idir/Sp  na/Td-s  tonnta/Ncfpg  ,/Fi  an/Td-s  ronnach/Ncmsc  agus/Cc  lán/Aqp|Ncmsc  béil/Ncmsg  de/Sp  pheitreal/Ncmsc  ,/Fi  bhí/Vmis  mé/Pp1-s  chomh/Ri  tinn/Aqp  le/Sp"," seanmhadra/Ncmsc"," ./Fe </s><s> Cuireann/Vmip  sé/Pp3mss  isteach/Rd  orm/Pr1-s  bheith/Nv  istigh/Rd  sa/Spa-s  chábán/Ncmsc  ar/Sp  bhád/Ncmsc  farantóireachta/Ncfsg  chomh/Ri  maith/Aqp  ,/Fi  nó/Cc  bíonn/Vmig  sé/Pp3mss  te/Aq-msv|Aq-msc  ansin/Rl  go/Ua  domhain/Aqp"
"doc#3460","ón/Spa-s  DAFRD/Y  de bharr/Spc  an/Td-s  víreas/Ncmsc  Crúibe/Ncfsg  is/Wpri  Béil/Ncmpc  ./Fe </s><s> Tá/Vmip  sé/Pp3mss  i/Sp  gceist/Ncfsc  againn/Pr1-p  a/Sp  bheith/Nv  lán-aireach/Aqp  i/Sp  gcónaí/Ncmsc  san/Spa-s  obair/Ncfsc  seo/Dd  ./Fe </s><s> Líon/Vmis"," madraí/Ncmpc"," ar/Qq-s|Q-p|Q-is  déileáladh/Vmis0  leo/Pr3-p  ag/Sp  Ionad/Ncmsc  Leasa/Ncmsg  Ainmhithe/Ncmpc|Ncmpg  Chomhairle/Ncfsg  Contae/Ncmsg|Ncmsc  Chiarraí/Npmsc  Rialú/Ncmsg  Capall/Ncmpg|Ncmsc </s><s> 30/Mn  leathanach/Ncmsc  Údaráis/Ncmsg  Áitiúla/Aq-fsg"
"doc#3460","atá/Vmip---r  i/Sp  gceist/Ncfsc  mar/Sp  chuid/Ncfsc  den/Spa-s  conradh/Ncmsc  tógála/Ncfsg  ./Fe </s><s> neamhfhoirmeálta/Av  a/Sp  sholáthar/Nv  maidir/Sp  le/Sp  loitiméireacht/Ncfsc  ,/Fi  bruscar/Ncmsc  ,/Fi  rialú/Ncmsc"," madraí/Ncmpg"," agus/Cc  iompraíocht/Ncfsc|Ncmsc  fhrith-shóisialta/Aqp  ./Fe </s><s> Caithfidh/Vmif  siad/Pp3-ps  iarratas/Ncmsc  a/Sp  dhéanamh/Nv  ar/Sp  mhaoiniú/Nv  ,/Fi  áit/Ncfsc  is/Wpri  cuí/Aqc  ,/Fi  maidir/Sp  le/Sp  fearais/Ncmpc"
"doc#3460","suíocháin/Ncmpc  do/Sp  dhaoine/Ncmpc  aosta/Aqp  nó/Cc  lucht/Ncmsc  cúraim/Ncmsg  le/Sp  mí-chumais/Ncmpc  agus/Cc  rochtain/Ncfsc  do/Sp  dhaoine/Ncmpc  ar/Sp  mhí-chumas/Ncmsc  ./Fe </s><s> Is/Wp-i  gá/Ncmsc  nach/Qnr  mbeadh/Vmc  cead/Ncmsc"," madraí/Ncmpg"," sna/Spa-p  láithreacha/Aq--pg|Aq--pv|Aq--pc  imeartha/Av|Aqp  agus/Cc  moltar/Vmip0  áiteanna/Ncfpc  cuí/Aqp  eile/Dd  le/Sp  madraí/Ncmpc  a/Sp  thabhairt/Nv  ar/Sp  shiúlóidí/Ncfpc  ./Fe </s><s> Comhshaol/Ncmsc  foghlamtha/Aqp|Av  atá/Vmip---r"
"doc#3460","do/Sp  dhaoine/Ncmpc  ar/Sp  mhí-chumas/Ncmsc  ./Fe </s><s> Is/Wp-i  gá/Ncmsc  nach/Qnr  mbeadh/Vmc  cead/Ncmsc  madraí/Ncmpg  sna/Spa-p  láithreacha/Aq--pg|Aq--pv|Aq--pc  imeartha/Av|Aqp  agus/Cc  moltar/Vmip0  áiteanna/Ncfpc  cuí/Aqp  eile/Dd  le/Sp"," madraí/Ncmpc"," a/Sp  thabhairt/Nv  ar/Sp  shiúlóidí/Ncfpc  ./Fe </s><s> Comhshaol/Ncmsc  foghlamtha/Aqp|Av  atá/Vmip---r  sa/Spa-s  láthair/Ncfsc  imeartha/Av|Aqp  nó/Cc  an/Td-s  clós/Ncmsc  imeartha/Av|Aqp  a/Q-r  thugann/Vmip  deis/Ncfsc  do/Sp  leanaí/Ncmpc"
"doc#3462","mé/Pp1-s  an/Td-s  leabhar/Ncmsc  duit/Pr2-s  ar/Sp  ball/Ncmsc  ./Fe </s><s> Tá/Vmip  an/Td-s  leabhar/Ncmsc  ar/Sp  bhord/Ncmsc  Mháire/Npf-g  nó/Cc </s><s> Bhí/Vmis  sí/Pp3fss  ar/Sp  meisce/Ncfsc  mar/Cs  d''/Q  ól/Vmis  sí/Pp3fss  an/Td-s  iomarca/Ncfsc  fíona/Ncmsg  ./Fe </s><s> Tá/Vmip  spotaí/Ncmpc  dubha/Aq--pc  ar/Sp"," mhadra/Ncmsc"," Aoife/Npf-g  ./Fe </s><s> Cuireadh/Vmis0  an/Td-s  cluiche/Ncmsc  peile/Ncfsg  ar/Sp  ceal/Ncmsc  mar/Cs  bhí/Vmis  an/Td-s  aimsir/Ncfsc  go/Ua  holc/Aqp  ./Fe </s><s> Dhíol/Vmis  Áine/Npfsc  a/Dp3ms  rothar/Ncmsc  liom/Pr1-s  ar/Sp  chostas/Ncmsc  íseal/Aq-msc  ./Fe </s><s> Fuair/Vmis  mé/Pp1-s"
"doc#3464","Seo/Pd  é/Pp3ms  an/Td-s  mála/Ncmsc  a/Q-r  bhí/Vmis  sa/Spa-s  teach/Ncmsc  a/Q-r  thóg/Vmis  Seán/Npmsc  ./Fe </s><s> 2./Mn  Seo/Pd  í/Pp3fs  an/Td-s  luch/Ncfsc  a/Q-p|Q-i|Q-r  d''/Q  ith/Vmis  an/Td-s  rópa/Ncmsc  ,/Fi  a/Uv  cheangail/Ncmsv|Vmis  an/Td-s  mála/Ncmsc  ,/Fi  ./Fe </s><s> 3./Mn  Seo/Pd  í/Pp3fs  an/Td-s  bhó/Ncfsc  a/Q-r  thug/Vmis  adharc/Ncfsc  don/Spa-s"," mhadra/Ncmsg"," ,/Fi  a/Q-r  lean/Vmis  an/Td-s  cat/Ncmsc  ,/Fi  ./Fe </s><s> 4./Mn  Seo/Pd  é/Pp3ms  an/Td-s  teach/Ncmsc  a/Q-r  thóg/Vmis  Seán/Npmsc  ./Fe </s><s> Faigh/Vmm-2s  leaganacha/Ncmpc  Béarla/Ncmsg  den/Spa-s  scéal/Ncmsc  agus/Cc  cuir/Vmm-2s  i/Sp  gcomparáid/Ncfsc  iad/Pp3-p  ./Fe </s><s> Cad/Pq  iad/Pp3-p  na/Td-p"
"doc#3464","./Fe </s><s> Ach/Cs  bíonn/Vmig  rud/Ncmsc  éigin/Aq-msc  san/Spa-s  aer/Ncmsc  ./Fe </s><s> Rianta/Ncmpc  rúnda/Aqp  nár/Qnq|Qnrs  tomhaiseadh/Vmis0  riamh/Rg  ./Fe </s><s> Boladh/Ncmsc  nó/Cc  iarsma/Ncmsc  ,/Fi  iarbholadh/Ncmsc  ársa/Aqp  féin/Px  ./Fe </s><s> Gheibheann/Vmip"," madra/Ncmsc"," é/Pp3ms  lena/Spr  smut/Vmis  ./Fe </s><s> Creidim/Vmm-1s|Vmip1s  gur/Wpdi|Wsdi  bunghné/Ncfsc  de/Sp  ghnó/Ncmsc  an/Td-s  fhile/Ncmsg  agus/Cc  an/Td-s  scríbhneora/Ncmsg  é/Pp3ms  an/Td-s  boladh/Ncmsc  sin/Dd  a/Sp  fháil/Nv  ./Fe </s><s> Boladh/Ncmsc  feola/Ncfsg  i/Sp  bpaca/Ncmsc  a/Q-p|Q-i|Q-r"
"doc#3464","an/Td-s  fhile/Ncmsg  agus/Cc  an/Td-s  scríbhneora/Ncmsg  é/Pp3ms  an/Td-s  boladh/Ncmsc  sin/Dd  a/Sp  fháil/Nv  ./Fe </s><s> Boladh/Ncmsc  feola/Ncfsg  i/Sp  bpaca/Ncmsc  a/Q-p|Q-i|Q-r  thairrigeofaí/Vmc-0  fan/Vmm-2s  chúrsa/Ncmsc-e|Ncmsc  an/Td-s  drag/Ncmsc  hunt/Ncmsc  do/Sp  na/Td-p"," madraí/Ncmpc"," ./Fe </s><s> Deir/Vmip|Ncfsc  an/Td-s  Cadhnach/Ncmsc  :/Fi  ''/Fa  Níor/Qn-s  léigh/Vmis---n  mé/Pp1-s  comic/Ncfsc  ariamh/Ncmpg  ná/Cc  leabhar/Ncmsc  ar/Sp  bith/Ns-s  den/Spa-s  chineál/Ncmsc  a/Q-p|Q-i|Q-r  d''/Q  fheicinn/Vmih1s  ag/Sp  mo/Dp1-s  chomhaoiseachaí/Ncfpc  i/Sp"
"doc#3464","ann/Pr3ms  ,/Fi  go/Cs  bhfuil/Vmip---d  an/Td-s  carn/Ncmsc  píopaí/Ncmpg  copair/Ncmsg|Ncmpc  ansiúd/Ncmsc|Ncmpg  ,/Fi  agus/Cc  na/Td-p  bállanna/Ncfpc  snámha/Ncmsg  ón/Spa-s  leithreas/Ncmsc  anso/Rl  agus/Cc  go/Cs  gcloiseann/Vmip  siad/Pp3-ps  an/Td-s"," madra/Ncmsc"," ag/Sp  tafann/Ncmsc  ar/Sp  bharr/Ncmsc  chruach/Ncfsg|Ncfpg  na/Td-p  gcabhaileacha/Ncmpc  gluaisteáin/Ncmsg  ,/Fi  chomh/Ri  maith/Aqp  le/Sp  lucht/Ncmsc  an/Wp-q|Wpdq  scrapyard/Xx  ./Fe </s><s> Bhíos/Vmih---r|Vmis1s|Vmig---r  ann/Pr3ms  ,/Fi  an/Td-s  moladh/Ncmsc  is/Wpri  mó/Aqc  a/Dp3fs"
"doc#3468","Béarla/Ncmsg|Ncmsc  acu/Pr3-p  agus/Cc  a/Q-r  bhíonn/Vmig  de/Sp  Ghaeilge/Npfsc  ,/Fi  cé/Cs|Ncfsc|Pq  nuair/Cs  a/Q-r  chuaigh/Vmis  mé/Pp1-s  féin/Px  agus/Cc  mo/Dp1-s  comh-arsana/Ncmpc  ar/Sp  scoil/Ncfsc  thuigeamar/Vmis1p  uilig/Aqp  cad/Pq  é/Pp3ms  an/Td-s  rud/Ncmsc"," madra/Ncmsg"," nó/Cc  gadhar/Ncmsc  ,/Fi  is/Wpri  cuma/Ncfsc|Aqp  cibé/Pi|Dq  cén/Pq--s  pháirt/Ncfsc  den/Spa-s  tír/Ncfsc  ar/Sp|Wpsi|Wssi|Ws-q|Wsdq  as/Sp|Pr3ms  sinn/Pp1-p  agus/Cc  bhí/Vmis  go/Ua  leor/Aqp  againn/Pr1-p  nar/Ncmsc  thuig/Vmis  an/Td-s  focal/Ncmsc  ''/Fa  dog/Ncmsc  ''/Fa  ./Fe </s><s> Is/Wp-i  fíor-bheagán/Ncmsc  atá/Vmip---r"
"doc#3470",",/Fi  dá/Cs  mbeadh/Vmc  pinginí/Ncfsc|Ncmsc  beaga/Aq--pc  airgid/Ncmsg|Ncmpc  ag/Sp  a/Dp3-p  máthair/Ncfsc  de bharr/Spc  a/Dp3fs  cuid/Ncfsc  oibre/Ncfsg  ./Fe </s><s> Síos/Rd  an/Td-s  tsráid/Ncfsc  leo/Pr3-p  ar/Qq-s|Q-p|Q-is  luas/Vmip---r  na/Td-s  gaoithe/Ncfsg  mar/Cs  a/Q-r  bheadh/Vmc"," madraí/Ncmpc"," an/Td-s  bhaile/Ncmsg  ina/Spp-p  ndiaidh/Ns-s  !/Fe </s><s> Oíche/Ncfsc  áirithe/Av  i/Sp  ndeireadh/Ncmsc  na/Td-s  míosa/Ncfsg  ,/Fi  bhí/Vmis  Sibéal/Npfsc  ag/Sp  fuáil/Nv  mar/Cs  ba/Wsri  ghnách/Aqp  léi/Pr3fs  ,/Fi  nuair/Cs  a/Q-r  mhothaigh/Vmis  sí/Pp3fss  mar/Cs"
"doc#3470","an/Td-s  lae/Ncmsg  sin/Dd  ./Fe </s><s> Chuaigh/Vmis  mé/Pp1-s  ach/Cs  leathshlí/Ncfsc  trasna/Sp  inniu/Rt  nuair/Cs  a/Q-r  bhuail/Vmis  loscán/Ncmsc  mór/Vmm-2s  sé/Mc|Pp3mss  thart/Ncmsc  ar/Sp  a/Dp3ms  chuid/Ncfsc  ainmhithe/Ncmpg  uilig/Aqp  ,/Fi  an/Td-s"," madra/Ncmsc"," ,/Fi  an/Td-s  cat/Ncmsc  ,/Fi  na/Td-p  millteanach/Aqp  in éadan/Spc  an/Td-s  bháid/Ncmsg  agus/Cc  caitheadh/Vmis0  mé/Pp1-s  féin/Px  colúir/Ncmpc  ,/Fi  agus/Cc  thug/Vmis  sé/Mc|Pp3mss  bia/Ncmsc  dóibh/Pr3-p  ./Fe </s><s> Agus/Cc  ar/Sp  bhealach/Ncmsc  ,/Fi  thuig/Vmis"
"doc#3470","./Fe </s><s> &/Xx  quot/Xf  ;/Fi </s><s> dhéanfainn/Vmc-1s  culaith/Ncfsc  dom/Pr1-s  féin/Px  agus/Cc  d''/Q  fhéadfainn/Vmc-1s  cur/Ncmsc  chun/Sp  bóthair/Ncmsg  arís/Rg  amárach/Ns-s|Rt  ./Fe </s><s> &/Xx  quot/Xf  ;/Fi  &/Xx  quot/Xf  ;/Fi  Tá/Vmip  ,/Fi  &/Xx  quot/Xf  ;/Fi  arsa/Vmis  an/Td-s"," madra/Ncmsc"," ,/Fi  &/Xx  quot/Xf  ;/Fi  ach/Cs  ní/Ncmsc|Ncfsc|Nv|Wp-in  madra/Ncmsc|Ncmsg  seacláide/Ncfsg  mise/Pp1-s-e  ./Fe </s><s> &/Xx  quot/Xf  ;/Fi  Chuardaigh/Vmis  Sibéal/Npfsc  a/Dp3fs  bosca/Ncmsc  oibre/Ncfsg  ach/Cs  bhí/Vmis  gach/Ns-s|Dq  Bhí/Vmis  na/Td-p  hainmhithe/Ncmpc  agus/Cc  na/Td-p  héin/Ncmpc"
"doc#3470","culaith/Ncfsc  dom/Pr1-s  féin/Px  agus/Cc  d''/Q  fhéadfainn/Vmc-1s  cur/Ncmsc  chun/Sp  bóthair/Ncmsg  arís/Rg  amárach/Ns-s|Rt  ./Fe </s><s> &/Xx  quot/Xf  ;/Fi  &/Xx  quot/Xf  ;/Fi  Tá/Vmip  ,/Fi  &/Xx  quot/Xf  ;/Fi  arsa/Vmis  an/Td-s  madra/Ncmsc  ,/Fi  &/Xx  quot/Xf  ;/Fi  ach/Cs  ní/Ncmsc|Ncfsc|Nv|Wp-in"," madra/Ncmsc|Ncmsg"," seacláide/Ncfsg  mise/Pp1-s-e  ./Fe </s><s> &/Xx  quot/Xf  ;/Fi  Chuardaigh/Vmis  Sibéal/Npfsc  a/Dp3fs  bosca/Ncmsc  oibre/Ncfsg  ach/Cs  bhí/Vmis  gach/Ns-s|Dq  Bhí/Vmis  na/Td-p  hainmhithe/Ncmpc  agus/Cc  na/Td-p  héin/Ncmpc  uilig/Aqp  ag/Sp  stánadh/Nv  air/Pr3ms"
"doc#3470","<s> Tá/Vmip  mé/Pp1-s  céillí/Aqp  ./Fe </s><s> Tá/Vmip  mé/Pp1-s  go/Ua  hiontach/Aqp  ar/Sp  fad/Ncmsc  !/Fe </s><s> &/Xx  quot/Xf  ;/Fi </s><s> Fuair/Vmis  Sibéal/Npfsc  seansparán/Ncmpg  ,/Fi  agus/Cc  shín/Vmis  sí/Pp3fss  na/Td-p  cultacha/Ncfpc  go/Ua  néata/Aqp  ann/Pr3ms  ./Fe </s><s> D''/Q  amharc/Vmis  an/Td-s"," madra/Ncmsc"," air/Pr3ms  ,/Fi  agus/Cc  tháinig/Vmis  uisce/Ncmsc  lena/Spp-s  chár/Ncmsc  agus/Cc  é/Pp3ms  ag/Sp  smaoineamh/Nv  ar/Sp  an/Td-s  tseacláid/Ncfsc  sin/Dd  uilig/Aqp  !/Fe </s><s> &/Xx  quot/Xf  ;/Fi  Déanfaidh/Vmif  sé/Pp3mss  go/Ua  breá/Aqp  ,/Fi  &/Xx  quot/Xf  ;/Fi"
"doc#3470","ar/Sp  an/Td-s  fheirm/Ncfsc  ./Fe </s><s> A/Dp3ms  leithéid/Ncfsc  de/Sp  spórt/Ncmsc  a/Q-r  bheadh/Vmc  acu/Pr3-p  !/Fe </s><s> Sheas/Vmis  na/Td-p  héin/Ncmpc  ar/Sp  an/Td-s  bhalla/Ncmsc  ,/Fi  agus/Cc  d''/Q  fhan/Vmis  an/Td-s  mhuc/Ncfsc  ,/Fi  agus/Cc  an/Td-s  t-asal/Ncmsc  ,/Fi  agus/Cc  an/Td-s"," madra/Ncmsc"," ag/Sp  amharc/Nv  amach/Rd  an/Td-s  geata/Ncmsc  ./Fe </s><s> Níorbh/Ws-in  fhada/Aqp  go/Cs  bhfaca/Vmis---d  siad/Pp3-ps  gluaisteán/Ncmsc  ag/Sp  teacht/Nv  agus/Cc  ceo/Ncmsc  bán/Aq-msc  an/Td-s  bhóthair/Ncmsg  ina/Spp-s  dhiaidh/Ns-s  ./Fe </s><s> Bhí/Vmis  an/Td-s"
"doc#3470","Nach/Wp-qn|Wpsin|Wpdin|Wpdqn  gránna/Aqp|Aqc  na/Td-p  rudaí/Ncmpg|Ncmpc  iad/Pp3-p  !/Fe </s><s> Rachaidh/Vmif  mise/Pp1-s-e  amach/Rd  lá/Ncmsc  éigin/Aq-msc  agus/Cc  tabharfaidh/Vmif  mé/Pp1-s  amach/Rd  dóibh/Pr3-p  !/Fe </s><s> Tabharfaidh/Vmif  mé/Pp1-s  íde/Npfsc  na/Td-s  muc/Ncfpg  agus/Cc  na/Td-p"," madraí/Ncmpc"," dóibh/Pr3-p  ,/Fi  agus/Cc  b''/Ws-i  fhéidir/Ns-s  go/Cs  scanróidh/Vmif  sin/Pd  iad/Pp3-p  !/Fe </s><s> &/Xx  quot/Xf  ;/Fi  Nuair/Cs  a/Q-r  chuala/Vmis  na/Td-p  hainmhithe/Ncmpc  eile/Dd  an/Td-s  chaint/Ncfsc  sin/Dd  ,/Fi  rinne/Vmis  siad/Pp3-ps  a/Dp3-p  sáith/Ncfsc"
"doc#3470","os/Sp  ard/Ncmsc  ./Fe </s><s> Ghnúsaigh/Npmsc  an/Td-s  mhuc/Ncfpg  le/Sp  háthas/Ncmsc  ,/Fi  agus/Cc  rinne/Vmis  na/Td-p  géanna/Ncfpc  gogallach/Aq  ./Fe </s><s> &/Xx  quot/Xf  ;/Fi  Tá/Vmip  tú/Pp2-s  iontach/Ri  dána/Aqp  ar/Sp  fad/Ncmsc  ,/Fi  &/Xx  quot/Xf  ;/Fi  arsa/Vmis  Bran/Npmsc  ,/Fi"," madra/Ncmsc"," an/Td-s  fheirmeora/Ncmsg  ./Fe </s><s> &/Xx  quot/Xf  ;/Fi  Nuair/Cs  a/Q-r  bheas/Vmif---r  tú/Pp2-s  ag/Sp  dul/Nv  amach/Rd  chuig/Sp  na/Td-p  gluaisteáin/Ncmpc  ,/Fi  múinfidh/Vmif  mise/Pp1-s-e  duit/Pr2-s  an/Td-s  dóigh/Ncfsc  le/Sp  drannadh/Vmis0  a/Sp"
"doc#3470","?/Fq </s><s> &/Xx  quot/Xf  ;/Fi  ar/Vmis  sise/Pp3fsse  ./Fe </s><s> &/Xx  quot/Xf  ;/Fi  Tá/Vmip  mé/Pp1-s  lomdáiríre/Ncfsc  ./Fe </s><s> Rachaidh/Vmif  mé/Pp1-s  amach/Rd  agus/Cc  déarfaidh/Vmif  mé/Pp1-s  leis/Sp  na/Td-p  gluaisteáin/Ncmpc  nach/Wprin  bhfuil/Vmip---d  meas/Ncmsc"," madra/Ncmsg"," agam/Pr1-s  orthu/Pr3-p  -/Fb  an/Qq  bhfuil/Vmip---d  a/Dp3ms  fhios/Ncmsc  agaibh/Pr2-p  ?/Fq </s><s> -/Fb  rachaidh/Vmif  mise/Pp1-s-e  amach/Rd  láithreach/Ncmsc  bonn/Ncmpg  agus/Cc  déanfaidh/Vmif  mé/Pp1-s  é/Pp3ms  !/Fe </s><s> &/Xx  quot/Xf  ;/Fi </s><s> Deirtear/Vmip0  gur/Wpdi|Wsdi  mar/Sp"
"doc#3473","./Fe </s><s> Shiul/Npmsc  sí/Pp3fss  ar/Sp  barr/Ncmsc  na/Td-p  claíthe/Av  ar/Sp  leath-taobh/Ncmsc  an/Td-s  bhóthair/Ncmsg  ar/Qq-s|Q-p|Q-is  dhóigh/Vmis  nach/Qnr  raibh/Vmis---n  sí/Pp3fss  ar/Sp  an/Td-s  mbóthar/Ncmsc  nó/Cc  ins/Spa-s  na/Td-p  pairceanna/Ncmpc  ./Fe </s><s> Thug/Vmis  sí/Pp3fss"," madra/Ncmsc"," léi/Pr3fs  ar/Sp|Qq-s|Q-p|Q-is|Wpsi|Wssi|Ws-q|Wsdq  dhóigh/Vmis|Ncfsc  nach/Qnr  mbeadh/Vmc  sí/Pp3fss  ina/Spp-s  haonar/Ncmsc  ,/Fi  ach/Cs  níorbh/Ws-in  cuideachta/Ncfsc  an/Td-s  madra/Ncmsg  ./Fe </s><s> Bhreatnaigh/Npfsg  Gobán/Ncmpg|Ncmsc  uirthi/Pr3fs  ,/Fi  agus/Cc  chonaic/Vmis  sé/Pp3mss  go/Q-s"
"doc#3473","sí/Pp3fss  ar/Sp  an/Td-s  mbóthar/Ncmsc  nó/Cc  ins/Spa-s  na/Td-p  pairceanna/Ncmpc  ./Fe </s><s> Thug/Vmis  sí/Pp3fss  madra/Ncmsc  léi/Pr3fs  ar/Sp|Qq-s|Q-p|Q-is|Wpsi|Wssi|Ws-q|Wsdq  dhóigh/Vmis|Ncfsc  nach/Qnr  mbeadh/Vmc  sí/Pp3fss  ina/Spp-s  haonar/Ncmsc  ,/Fi  ach/Cs  níorbh/Ws-in  cuideachta/Ncfsc  an/Td-s"," madra/Ncmsg"," ./Fe </s><s> Bhreatnaigh/Npfsg  Gobán/Ncmpg|Ncmsc  uirthi/Pr3fs  ,/Fi  agus/Cc  chonaic/Vmis  sé/Pp3mss  go/Q-s  raibh/Vmis---d|Vmsp  sí/Pp3fss  cosúil/Aqp  leis/Pr3ms|Sp  féin/Px </s><s> Nuair/Cs  a/Sp  pósadh/Nv  mac/Ncmsc  an/Td-s  Ghobáin/Npfsg  thaispean/Ncmsc  an/Td-s  Gobán/Ncmsc"
"doc#3473","tabhairt/Nv  air/Pr3ms  na/Td-p  dioscanna/Ncmpc  a/Sp  thairiscint/Nv  ag/Sp  praghas/Ncmsc  do-chreidthe/Av  íseal/Aqp  ./Fe </s><s> Ach/Cs  ní/Qn  admhódh/Vmc----n  an/Td-s  Báilleach/Npmsc  an/Td-s  méid/Ncmsg  sin/Dd  ./Fe </s><s> Meas/Vmm-2s"," madra/Ncmsc"," a/Q-r  bhí/Vmis  aige/Pr3ms  siúd/Pd  ar/Sp  cháillíochtaí/Ncfpc|Ncmsc  eacnamaíochta/Ncfsg  nó/Cc  gnó/Ncmsc  ,/Fi  dá/Spp-s  fheabhas/Ncmsc  iad/Pp3-p  ;/Fi  fir/Ncmpc  phraiticiúla/Aq--pc  a/Q-r  bhí/Vmis  uaidh/Pr3ms  siúd/Pd  i/Sp  gcónaí/Ncmsc  ,/Fi  agus/Cc"
"doc#3473",",/Fi  Rinn/Npmsc  sé/Ncmsg  é/Pp3ms  go/Sp  bárr/Ncmsc  bata/Ncmsg  ,/Fi  ''/Fa  he/Xf  did/Ncfsc  it/Ncmsg  in/Sp  full/Ncmsc  ''/Fa  ./Fe </s><s> 240/Mn  215./Mn  #/Xx  2./Mn  (/F  Teanga/Ncfsc  amach/Rd  )/F  fad/Ncmsc  bata/Ncmsg  ,/Fi  (/F  ../Xx  chomh/Ri  fada/Aqp  agus/Cc  is/Wpri  féidir/Ns-s  )/F  ,/Fi  ../Xx  agus/Cc  a/Dp3fs  (/F"," madraí/Ncmpc"," )/F  gcuid/Ncfsc  teangacha/Ncfpg  amuigh/Rd  fad/Ncmsc  bata/Ncmsg  ../Xx  (/F  le/Sp  neart/Ncmsc  saothair/Ncmsg  )/F  1184/Mn  532./Mn  #/Xx  Theann/Vmis  na/Td-p  ribí/Ncmpc  a/Q-r  bhí/Vmis  fá/Pr3ms  mhuinéal/Ncmsc  an/Td-s  chú/Ncmsg  air/Pr3ms  ach/Cs  gur/Q--s"
"doc#3473",")/F  briste/Av  ../Xx  ?/Fq </s><s> *briste/Xx  ,/Fi  1./Mn  Cráite/Av  ,/Fi  diomách/Ncmsc  ,/Fi  bhí/Vmis  seisean/Pp3msse  comh/Ncmsc  briste/Av|Aqp  léithe/Ncfsg|Ncfsc  fhéin/Px  fá/Pr3ms  ''/Fa  n/Xx  rud/Ncmsc  a/Dp3fs  tharluigh/Ncfsc  ../Xx  1170/Mn  404./Mn  #/Xx  2./Mn  (/F"," madraí/Ncmpc"," )/F  ../Xx  agus/Cc  a/Dp3-p  n-anáil/Ncfsc  briste/Av|Aqp  (/F  le/Sp  teann/Ncmsc  reatha/Ncmsg  )/F  1184/Mn  532./Mn  #/Xx  3./Mn  Briste/Av  isteach/Rd  ,/Fi  (/F  tugtha/Av  chun/Sp  míneadais/Ncmsg  )/F  ,/Fi  Béidh/Npmsc  sí/Pp3fss  briste/Av|Aqp"
"doc#3473","go/Ua  léir/Aqp  dá/Spp-s  dheánamh/Ncmsc  baile/Ncfsg|Ncmsg  ./Fe </s><s> 1185/Mn  197./Mn  #/Xx  chuir/Vmis  siad/Pp3-ps  culaith/Ncfsc  deas/Aq-msc  de/Sp  bháinín/Ncmsc  bhrocach/Aq-msc  orm/Pr1-s  ../Xx  472/Mn  39./Mn  #/Xx </s><s> *brocaigh/Xx  ,/Fi  Nead/Ncfsc  ,/Fi  poll/Ncmsc"," mhadra/Ncmsg"," uisce/Ncmsg|Ncmsc  ;/Fi  brocach/Ncmsc  ,/Fi  Rachadh/Vmc  cupla/Ncmpc  fear/Ncmpg  le/Sp  forcannaí/Ncmsc  ''s/Cc  an/Td-s  áit/Ncfsc  a/Dp3fs  measfad/Ncmsc  siad/Pp3-ps  a/Dp3fs  rabh/Ncmsc  an/Td-s  bhrocaigh/Ncmsg  ../Xx  1185/Mn  193./Mn  #/Xx </s><s> *brocaire/Xx  ,/Fi"
"doc#3473","go/Sp  beagnáireach/Ncfsc  ,/Fi  ''/Fa  ar/Vmis  seisean/Pp3msse  léi/Pr3fs  ,/Fi  ''/Fa  agus/Cc  fág/Vmm-2s|Ncmsc  bun/Ncmsc  mo/Dp1-s  chuid/Ncfsc  talún/Ncfsg  agus/Cc  ná/Q-m  cuir/Vmm-2s  náire/Ncfsc  orm/Pr1-s  ,/Fi  nó/Cc  b''/Ws-i  fhéidir/Ns-s  go/Cs|Ua  gcuirfinn-se/Xf  an/Td-s"," madra/Ncmsc"," atá/Vmip---r  anso/Rl  id/Ncfsc  dhiaidh/Ns-s  do/Q  bhainfeadh/Vmc  an/Td-s  teaspach/Ncmsc  díot/Pr2-s  !/Fe </s><s> ''/Fa  ar/Vmis  seisean/Pp3msse  ./Fe </s><s> ''/Fa  O/Up  ,/Fi  féadfair/Ncfsc  gan/Sp  an/Td-s  dealg/Ncfsc  do/Q  bhac/Vmis  ,/Fi  ''/Fa  arsan/Ncmsc  Mhaighdean/Ncfpg"
"doc#3473","an/Td-s  teaspach/Ncmsc  díot/Pr2-s  !/Fe </s><s> ''/Fa  ar/Vmis  seisean/Pp3msse  ./Fe </s><s> ''/Fa  O/Up  ,/Fi  féadfair/Ncfsc  gan/Sp  an/Td-s  dealg/Ncfsc  do/Q  bhac/Vmis  ,/Fi  ''/Fa  arsan/Ncmsc  Mhaighdean/Ncfpg  leis/Pr3ms  ,/Fi  ''/Fa  ach/Cs  má/Cs  cuireann/Vmip  tú/Pp2-s  an/Td-s"," madra/Ncmsc"," liom/Pr1-s  ,/Fi  b''/Ws-i  fhéidir/Ns-s  ná/Q-m  déanfeadh/Vmis0|Vmih|Vmm-3s|Vmis0|Vmih|Vmm-3s|Vmc  sé/Mc|Pp3mss  rud/Ncmsc  ort/Pr2-s  ,/Fi  agus/Cc  gurb/Wpdi  ort/Pr2-s  féin/Px  do/Q  chasfeadh/Vmis0|Vmih|Vmm-3s|Vmis0|Vmih|Vmm-3s|Vmc  sé/Pp3mss  ,/Fi  ''/Fa  ar/Vmis  sise/Pp3fsse  leis/Pr3ms  ./Fe </s><s> Nach/Wp-qn|Wpsin|Wpdin|Wpdqn  mór/Aqp|Ncmsc  mar/Cs  bhí/Vmis  na/Td-p  hathracha/Ncfpc"
"doc#3473","an/Td-s  cipín/Ncmsc  déil/Ncfsc  di/Pr3fs  ./Fe </s><s> Ní/Wp-in  rófhada/Ncmpv  do/Q  bhí/Vmis  sí/Pp3fss  ansan/Rl  am/Ncmsc  gur/Q--s|Wpdi|Wsdi  nocht/Ncmsc|Aqp|Vmis  machaire/Ncmsc  mór/Aq-msc  eile/Dd  talún/Ncfsg  lena/Spp-p|Spp-s  lán/Ncmsc  stoic/Ncmsg  ,/Fi  fear/Ncmsc  ina/Spp-p  mbun/Ncmsc  agus/Cc"," madra/Ncmsc"," mór/Aq-msc  dubh/Aq-msc  aige/Pr3ms  ina/Spp-p  dtimpeall/Ncmsc  do/Q  bhí/Vmis  chómh/Ncmsc  mór/Aq-msc  le/Sp  capall/Ncmsc  ./Fe </s><s> Do/Q  tháinig/Vmis  sí/Pp3fss  suas/Rd  chun/Sp  cainte/Ncfsg  leis/Pr3ms  ./Fe </s><s> Do/Q  labhair/Vmis  seisean/Pp3msse  léi/Pr3fs  ,/Fi  chuin/Ncfsc"
"doc#3473","mhnaoi/Xx  bheannaithe/Aqc  a/Sp  bheith/Nv  a/Dp3fs  fágaint/Ncfsc  tí/Ncfsg|Ncmsg  an/Td-s  ghabha/Ncmsc  ,/Fi  do/Q  bhí/Vmis  scéala/Ncmsc  ann/Pr3ms  go/Q-s  raibh/Vmis---d|Vmsp  an/Td-s  chéad/Mo  mhaor/Ncmsc  do/Q  bhuail/Vmis  léi/Pr3fs  ,/Fi  do/Q  bhí/Vmis  chuin/Ncfsc  an/Td-s"," mhadra/Ncmsg"," do/Sp  chur/Ncmsc  léi/Pr3fs  ,/Fi  marbh/Aqp  ,/Fi  agus/Cc  gurbh/Wsdi  é/Pp3ms  a/Dp3ms  mhadra/Ncmsc  féin/Px  do/Sp  mhairbh/Ncmpc  é/Pp3ms  ./Fe </s><s> Sin/Pd  mar/Cs  a/Q-p|Q-i|Q-r  d''/Q  oscail/Vmis  an/Td-s  Mhaighdean/Ncfsc  féin/Px  do/Sp  an/Td-s  uair/Ncfsc  do/Q  chuir/Vmis  sé/Pp3mss  as/Sp  an/Td-s"
"doc#3473","an/Td-s  ghabha/Ncmsc  ,/Fi  do/Q  bhí/Vmis  scéala/Ncmsc  ann/Pr3ms  go/Q-s  raibh/Vmis---d|Vmsp  an/Td-s  chéad/Mo  mhaor/Ncmsc  do/Q  bhuail/Vmis  léi/Pr3fs  ,/Fi  do/Q  bhí/Vmis  chuin/Ncfsc  an/Td-s  mhadra/Ncmsg  do/Sp  chur/Ncmsc  léi/Pr3fs  ,/Fi  marbh/Aqp  ,/Fi  agus/Cc  gurbh/Wsdi  é/Pp3ms  a/Dp3ms"," mhadra/Ncmsc"," féin/Px  do/Sp  mhairbh/Ncmpc  é/Pp3ms  ./Fe </s><s> Sin/Pd  mar/Cs  a/Q-p|Q-i|Q-r  d''/Q  oscail/Vmis  an/Td-s  Mhaighdean/Ncfsc  féin/Px  do/Sp  an/Td-s  uair/Ncfsc  do/Q  chuir/Vmis  sé/Pp3mss  as/Sp  an/Td-s  bhfoithin/Ncfsc  í/Pp3fs  ./Fe </s><s> Is/Wp-i  lánmhinic/Aqp  do/Q  chas/Vmis  Dia/Ncmsc"
"doc#3473","ann/Pr3ms  ../Xx  )/F  ,/Fi  Ní/Ncmsc|Ncfsc|Nv|Wp-in  i/Sp  ndream/Ncmsc  inntí/Vmih0  a/Q-r  bhí/Vmis  sí/Pp3fss  a/Sp  bheith/Nv  dathamhail/Ncfsc  ..1184/Mn </s><s> *dreasú/Xx  ,/Fi  1./Mn  Tiomáint/Ncfsc  ,/Fi  locú/Nv  (/F  ainmhithe/Ncmpc  etc/Ncfsc  )/F  ./Fe </s><s> ,/Fi  bhí/Vmis  mé/Pp1-s  (/F"," madra/Ncmsc"," )/F  corradh/Ns-s  le/Sp  fiche/Mc  bliadhain/Ncfsc  ag/Sp  mo/Dp1-s  mhaighistir/Ncfsc  ,/Fi  agus/Cc  ''s/Cc  a/Dp3fs|Q-p|Q-i|Q-r  deireadh/Vmih|Ncmsc  chá/Xf  rabh/Ncmsc  mé/Pp1-s  ábalta/Aqp  a/Dp3ms  dhath/Ncmsc  dreasta/Av  a/Dp3fs  dheánamh/Ncmsc  ../Xx  1185/Mn"
"doc#3473","a/Dp3fs  dheánamh/Ncmsc  ../Xx  1185/Mn  31./Mn  #/Xx  go/Cs|Ua  mbfheárr/Xx  domh/Pr1-s  na/Td-p  ba/Ncfpc  sin/Dd  a/Sp  dhreasú/Nv  síos/Rd  bealach/Ncmsc  na/Td-p  h-abhna/Ncmpc  ../Xx  1185/Mn  126./Mn  #/Xx  2./Mn  Brostú/Nv  ,/Fi  gríosadh/Vmis0  (/F"," madra/Ncmsc"," )/F  Bhí/Vmis  bulldog/Ncmsc  mór/Aq-msc  aige/Pr3ms  ../Xx  agus/Cc  thoisigh/Ncmsg  seisean/Pp3msse  a/Sp  dhreasú/Nv  agus/Cc  a/Dp3fs  ''/Fa  tóirt/Ncfsc  uchtaigh/Ncmsg  agus/Cc  d''/Sp  eirigh/Ncmsg  ''/Fa  n/Xx  bulldog/Ncmsc  seo/Dd  agus/Cc  fuaidh/Ncfsc"
"doc#3474","an-sport/Ncmsc  agam/Pr1-s  ar/Sp  mo/Dp1-s  shaoire/Ncfsc  ann/Pr3ms  ./Fe </s><s> Thainig/Npmsc  me/Xf  abhaile/Rd  ar/Sp  an/Td-s  Domhnaich/Npmsc  ./Fe </s><s> D''/Sp  fheach/Ncmsc  me/Xf  isteach/Rd  sa/Spa-s  seomra/Ncmsc  sui/Xf  agus/Cc  chonaic/Vmis  me/Xf  mo/Dp1-s"," mhadra/Ncmsc"," ina/Spp-s|Spr  lui/Xf  cois/Sp  an/Td-s  tine/Ncfsg  agus/Cc  labhair/Vmis  me/Xf  le/Sp  mo/Dp1-s  Mhamai/Npmsc  ./Fe </s><s> Bhi/Npmsc  an/Td-s  sport/Ncmsc  agam/Pr1-s  I/Mr  detach/Ncmsc  mo/Dp1-s  aintin/Ncfsc  ach/Cs  nil/Ncfsc  bron/Ncmsc  orm/Pr1-s  bheith/Nv  sa/Spa-s  bhaile/Ncmsg  ''/Fa  ./Fe </s>"
"doc#3474","bhfuil/Vmip---d  an/Td-s  Labharthóir/Ncmsc  toilteanach/Aq-msc  ,/Fi  is/Wpri  rídheacair/Ncfsc  bille/Ncmsg  nó/Cc  tairiscint/Nv|Ncfsc  ar/Sp  bith/Ns-s  a/Sp  chur/Nv  faoi bhráid/Spc  an/Td-s  Tí/Ncmsc  ./Fe </s><s> )/F </s><s> Tá/Vmip  a/Dp3ms  fhios/Ncmsc  ag/Sp"," madraí/Ncmpc"," na/Td-s  sráide/Ncfsg  nach/Wprin  bhfuil/Vmip---d  an/Td-s  uile/Dq  pholaiteoir/Ncmsc  ina/Spp-p|Spp-s  naomh/Ncmsc  ./Fe </s><s> Is/Cc  bhí/Vmis  leisce/Ncfsc  is/Cc  tarcaisne/Ncfsc  na/Td-p  mblianta/Ncfpg  ar/Wpsi|Wssi|Ws-q|Wsdq  go/Ua  leor/Aqp  Ionadaithe/Av  ,/Fi  idir/Sp"
"doc#3474",",/Fi  bheadh/Vmc  malairt/Ncfsc  scéil/Ncmsg  acu/Pr3-p  inniu/Rt  ./Fe </s><s> Ach/Cs  mar/Sp  chonairt/Ncfsc  a/Dp3fs  facthas/Ncmsc  iad/Pp3-p  ,/Fi  gach/Dq  liú/Ncmsc  fiaigh/Ncfsc  ag/Sp  lucht/Ncmsc  tacaíochta/Ncfsg  Gingrich/Npmsc  ,/Fi  na/Td-p"," madraí/Ncmpc"," ag/Sp  tafann/Ncmsc  is/Wpri  iad/Pp3-p  ar/Sp  tí/Ncfsc|Ncmsc  an/Td-s  sionnach/Ncmpg  a/Q-p|Q-i|Q-r  stracadh/Vmis0  as/Sp  a/Dp3ms  chéile/Ncmsc  ./Fe </s><s> filibuster/Ncfsc  a/Sp  shárú/Nv  ,/Fi  agus/Cc  d''/Q  fhéadfadh/Vmc  Poblachtánaigh/Ncfsc  sa/Spa-s  dá/Spp-s"
"doc#3474","saghas/Ncmsc  inní/Ncmpg  orm/Pr1-s  ar/Sp  dtús/Ncmsc </s><s> Chuaigh/Vmis  mé/Pp1-s  isteach/Rd  i/Sp  siopa/Ncmsc  na/Td-p  bpeataí/Ncmpg  sa/Spa-s  chathair/Ncfsc  agus/Cc  d''/Q  fhéach/Vmis  mé/Pp1-s  ar/Sp  na/Td-p  peataí/Ncmpc  go/Ua  léir/Aqp  ./Fe </s><s> Chonaic/Vmis  mé/Pp1-s"," madra/Ncmsc"," álainn/Aq-msc  ./Fe </s><s> Bhí/Vmis  alán/Ncmsc  airgead/Ncmpg  agam/Pr1-s  mar/Cs  bhí/Vmis  mo/Dp1-s  breithlá/Ncmsc  ann/Pr3ms  inné/Ns-s  ./Fe </s><s> Cheannaigh/Vmis  mé/Pp1-s  é/Pp3ms  ./Fe </s><s> Thug/Vmis  mé/Pp1-s  an/Td-s  t-ainm/Ncmsc  Ispín/Ncmsg  dó/Pr3ms  ./Fe </s><s> Tá/Vmip  sé/Pp3mss  donn/Aq-msc  ,/Fi  bán/Aqp"
"doc#3474","an/Td-s  bhaile/Ncmsg  ./Fe </s><s> Chuamar/Vmis1p  go dtí/Spc  an/Td-s  ollmhargadh/Ncmsc  agus/Cc  cheannaigh/Vmis  mé/Pp1-s  ciseán-madra/Ncmpc  ,/Fi  an/Td-s  babhla/Ncmsc  ,/Fi  an/Td-s  coiléar/Ncmsc  ,/Fi  an/Td-s  luaidhe/Ncfsc  agus/Cc"," madra/Ncmsc"," bia/Ncmsg  ./Fe </s><s> Chuaigh/Vmis  mé/Pp1-s  abhaile/Rd  agus/Cc  chuir/Vmis  mé/Pp1-s  Ispín/Ncmsc  amach/Rd  sa/Spa-s  ghairdín/Ncmsc  agus/Cc  chonaic/Vmis  sé/Pp3mss  na/Td-p  peataí/Ncmpc  eile/Dd  sa/Spa-s  ghairdín/Ncmsc  ./Fe </s><s> Ansin/Rl  thóg/Vmis  mé/Pp1-s"
"doc#3475","1997/Mn  a/Q-p|Q-i|Q-r  fuair/Vmis  an/Td-s  Chomhairle/Ncfsc  an/Td-s  gearán/Ncmpg  deireanach/Aq--pg  faoin/Spa-s  teaghlach/Ncmsc  ,/Fi  is/Wpri  é/Pp3ms  sin/Dd  le/Sp  rá/Nv  trí/Sp  bliana/Ncf-c  roimhe/Pr3ms  sin/Dd  ,/Fi  agus/Cc  gur/Q--s  bhain/Vmis  sé/Pp3mss  le/Sp"," madraí/Ncmpc"," a/Sp  choinneáil/Nv  ar/Sp  an/Td-s  láithreán/Ncmsc  ./Fe </s><s> Déantar/Vmip0  foráil/Ncfsc  le/Sp  litir/Ncfsc  Chiorcláin/Ncmsg  HRT6/Xx  /95/Mn  ón/Spa-s  Roinn/Ncfsc  Comhshaoil/Ncmsg  agus/Cc  Rialtais/Ncmpc  Áitiúil/Aq--pg  go/Cs"
"doc#3476","an/Td-s  ghuail/Ncmsg  agus/Cc  na/Td-s  cruach/Ncfsc  agus/Cc  an/Td-s  chaoi/Ncfsc  a/Dp3ms  riabh/Ncfsc  duganna/Ncmpc  Caerdydd/Npmsc  //F  Cardiff/Npmsc  á/Spp-s  ligint/Ncfsc  el/Ncfsc  sruthy/Xf  ./Fe </s><s> Thugaidíus/Npmsc  íde/Npf-g  na/Td-s  muc/Ncfsc  agus/Cc  na/Td-p"," madraí/Ncmpc"," do/Sp  pholaiteoirí/Ncmpc  mar/Sp  David/Npmsc  Maxwell-Fyfe/Xx  (/F  a/Q-r  bhí/Vmis  ina/Spp-s  Aire/Ncfsc|Ncmsc  Stáit/Ncmsg  don/Spa-s  Bhreatain/Npfsc  Bheag/Aq-fsc  sular/Cs-s  ardaíodh/Vmis0  an/Td-s  post/Ncmsc  go/Sp  seasamh/Ncmsc"
"doc#3478","./Fe </s><s> Ar/Wpsi|Wssi|Ws-q|Wsdq  mhaithe/Aqc|Ncfpc|Ncfsc  le/Sp  cúrsaí/Ncmpc  sláinte/Ncfsg  mura/Cs  mbeadh/Vmc  tada/Ncmsc  eile/Dd  ,/Fi  a/Q-r  smaoinigh/Vmis  Simpleoir/Ncmsc  ./Fe </s><s> Ba/Ws-i  ghearr/Aqp  go/Cs  mbeadh/Vmc  sé/Pp3mss  ina/Spr  sciob/Vmis  sceab/Ncmsc  idir/Sp"," madraí/Ncmpc"," an/Td-s  bhaile/Ncmsg  agus/Cc  iad/Pp3-p  á/Spp-s  tabhairt/Nv  ar/Sp  shiúl/Nv  soir/Rd|Ncmpc|Ncmsg  siar/Rd  ./Fe </s><s> Ach/Cs  smaoinigh/Vmis  sé/Pp3mss  ansin/Rl  go/Cs  mb''/Ws-i  fhéidir/Ns-s  nach/Qnr  dteagmhódh/Vmc  madraí/Ncmpc  le/Sp  feoil/Ncfsc"
"doc#3478","sceab/Ncmsc  idir/Sp  madraí/Ncmpc  an/Td-s  bhaile/Ncmsg  agus/Cc  iad/Pp3-p  á/Spp-s  tabhairt/Nv  ar/Sp  shiúl/Nv  soir/Rd|Ncmpc|Ncmsg  siar/Rd  ./Fe </s><s> Ach/Cs  smaoinigh/Vmis  sé/Pp3mss  ansin/Rl  go/Cs  mb''/Ws-i  fhéidir/Ns-s  nach/Qnr  dteagmhódh/Vmc"," madraí/Ncmpc"," le/Sp  feoil/Ncfsc  dhaonna/Aqp  ./Fe </s><s> Ní/Qn  raibh/Vmis---n  sé/Pp3mss  cinnte/Av|Aqp  ./Fe </s><s> Cén/Pq--s  gnó/Ncmsc  a/Q-r  bheadh/Vmc  ag/Sp  an/Td-s  ospidéal/Ncmsc  di/Pr3fs  ,/Fi  a/Q-r  smaoinigh/Vmis  sé/Pp3mss  ./Fe </s><s> Cinnte/Av  ,/Fi  bhí/Vmis  sé/Pp3mss  de/Sp  cháil/Ncfsc|Ncmpc  ar/Sp"
"doc#3479","rith/Vmis  mada/Ncmpc  na/Td-s  gcomharsan/Ncfsg  i/Sp  mo/Dp1-s  dhiaidh/Ns-s  síos/Rd  an/Td-s  bóthar/Ncmsc  !/Fe </s><s> B''/Ws-i  in/Sp  deireadh/Ncmsc  leis/Sp  na/Td-p  nuachtáin/Ncmpc  dom/Pr1-s  !/Fe </s><s> Tá/Vmip  eagla/Ncfsc  an/Td-s  domhain/Ncmsg  orm/Pr1-s  roimh/Sp"," mhadraí/Ncmpc"," !/Fe </s><s> Fuair/Vmis  mé/Pp1-s  mo/Dp1-s  chláirseach/Ncfsc  féin/Px  bliain/Ncfsc  ina/Spp-s  dhiaidh/Ns-s  sin/Dd  ./Fe </s><s> AÓF/Y  :/Fi  Agus/Cc  cé/Cs|Ncfsc|Pq  mhéad/Ncmsc  a/Q-r  bhí/Vmis  air/Pr3ms  sin/Dd  ?/Fq </s><s> AÓF/Y  :/Fi  Inis/Vmis  dúinn/Pr1-p  faoin/Spa-s  gcéim/Ncfsc  sa/Spa-s"
"doc#3480","sé/Pp3mss  mar/Sp  ghad/Ncmsc  ar/Sp  an/Td-s  mbeart/Ncmsc  iad/Pp3-p  ./Fe </s><s> Bhain/Npmsg  sé/Pp3mss  anuas/Rd  an/Td-s  lón/Ncmsc  aráin/Ncmsg  agus/Cc  bainne/Ncmsc  ón/Spa-s  ngabhlán/Ncmsc  crainn/Ncmsg  mar/Cs  ar/Qq-s|Q-p|Q-is  chuir/Vmis  sé/Pp3mss  iad/Pp3-p  le/Sp  nach/Qnr  mbeadh/Vmc  an/Td-s"," madra/Ncmsc"," ag/Sp  tabhairt/Nv  fúthu/Pr3-p  agus/Cc  chuir/Vmis  sé/Pp3mss  an/Td-s  ruaig/Ncfsc  ar/Sp  an/Td-s  madra/Ncmsc  óna/Spp-s  ionad/Ncmsc  seascair/Aq-msc  ag/Sp  bun/Ncmsc  an/Td-s  chrainn/Ncmsg  nó/Cc  gur/Q--s  shuigh/Vmis  sé/Pp3mss  féin/Px  ann/Pr3ms  ,/Fi  ar/Sp  an/Td-s"
"doc#3480","agus/Cc  bainne/Ncmsc  ón/Spa-s  ngabhlán/Ncmsc  crainn/Ncmsg  mar/Cs  ar/Qq-s|Q-p|Q-is  chuir/Vmis  sé/Pp3mss  iad/Pp3-p  le/Sp  nach/Qnr  mbeadh/Vmc  an/Td-s  madra/Ncmsc  ag/Sp  tabhairt/Nv  fúthu/Pr3-p  agus/Cc  chuir/Vmis  sé/Pp3mss  an/Td-s  ruaig/Ncfsc  ar/Sp  an/Td-s"," madra/Ncmsc"," óna/Spp-s  ionad/Ncmsc  seascair/Aq-msc  ag/Sp  bun/Ncmsc  an/Td-s  chrainn/Ncmsg  nó/Cc  gur/Q--s  shuigh/Vmis  sé/Pp3mss  féin/Px  ann/Pr3ms  ,/Fi  ar/Sp  an/Td-s  gcaonach/Ncmsc  te/Aq-msc  tirim/Aq-msc  ./Fe </s><s> Lig/Vmis  sé/Pp3mss  siar/Rd  a/Dp3ms  dhroim/Ncmsc  le/Sp  stoc/Ncmsc"
"doc#3480","chonaic/Vmis  sé/Mc|Pp3mss  eala/Ncfsc  bhán/Aq-fsc  ar/Sp  an/Td-s  loch/Ncmsc  ./Fe </s><s> ''/Fa  San/Ns-s  áit/Ncfsc  a/Q-i  bhfuil/Vmip---d  ceann/Ncmsc  tá/Vmip  péire/Ncmsc  !/Fe </s><s> ''/Fa  ar/Vmis  sé/Pp3mss  leis/Pr3ms|Sp  féin/Px  ,/Fi  agus/Cc  choinnigh/Vmis  sé/Pp3mss  air/Pr3ms  ag/Sp  faire/Nv  ./Fe </s><s> Sheas/Vmis  an/Td-s"," madra/Ncmsc"," os/Sp  a/Q-r  chomhair/Vmis  agus/Cc  thuirling/Vmis  an/Td-s  spideog/Ncfsc  ar/Sp  an/Td-s  talamh/Ncmsc  ./Fe </s><s> An/Td-s  madra/Ncmsc  ag/Sp  breathnú/Nv  le/Sp  dúil/Ncfsc  ar/Sp  a/Dp3ms  mháistir/Ncmsc  ,/Fi  an/Td-s  spideog/Ncfsc  mar/Cs  an/Td-s  gcéanna/Ncfpg"
"doc#3480","!/Fe </s><s> ''/Fa  ar/Vmis  sé/Pp3mss  leis/Pr3ms|Sp  féin/Px  ,/Fi  agus/Cc  choinnigh/Vmis  sé/Pp3mss  air/Pr3ms  ag/Sp  faire/Nv  ./Fe </s><s> Sheas/Vmis  an/Td-s  madra/Ncmsc  os/Sp  a/Q-r  chomhair/Vmis  agus/Cc  thuirling/Vmis  an/Td-s  spideog/Ncfsc  ar/Sp  an/Td-s  talamh/Ncmsc  ./Fe </s><s> An/Td-s"," madra/Ncmsc"," ag/Sp  breathnú/Nv  le/Sp  dúil/Ncfsc  ar/Sp  a/Dp3ms  mháistir/Ncmsc  ,/Fi  an/Td-s  spideog/Ncfsc  mar/Cs  an/Td-s  gcéanna/Ncfpg  ,/Fi  í/Pp3fs  ag/Sp  preabadh/Vmis0  ina/Spp-s  thimpeall/Ncmsc  ./Fe </s><s> Chaith/Vmis  sé/Mc|Pp3mss  ruainnín/Ncmsc  aráin/Ncmsg  chuig/Sp"
"doc#3480",",/Fi  an/Td-s  spideog/Ncfsc  mar/Cs  an/Td-s  gcéanna/Ncfpg  ,/Fi  í/Pp3fs  ag/Sp  preabadh/Vmis0  ina/Spp-s  thimpeall/Ncmsc  ./Fe </s><s> Chaith/Vmis  sé/Mc|Pp3mss  ruainnín/Ncmsc  aráin/Ncmsg  chuig/Sp  an/Td-s  spideog/Ncfsc  agus/Cc  bhagair/Vmis  sé/Pp3mss  ar/Sp  an/Td-s"," madra/Ncmsc"," gan/Sp  an/Td-s  bheatha/Ncfsc  sin/Dd  a/Sp  ghoid/Nv  uaithi/Pr3fs  ./Fe </s><s> Ansin/Rl  chaith/Vmis  sé/Mc|Pp3mss  sprúille/Ncmsc  chuig/Sp  an/Td-s  madra/Ncmsc  ./Fe </s><s> Ba/Ws-i  mhinic/Aqp  é/Pp3ms  ag/Sp  samhlú/Nv  an/Td-s  spideog/Ncfpg  ina/Spp-s  síógín/Ncmsc  ,/Fi  an/Td-s"
"doc#3480","aráin/Ncmsg  chuig/Sp  an/Td-s  spideog/Ncfsc  agus/Cc  bhagair/Vmis  sé/Pp3mss  ar/Sp  an/Td-s  madra/Ncmsc  gan/Sp  an/Td-s  bheatha/Ncfsc  sin/Dd  a/Sp  ghoid/Nv  uaithi/Pr3fs  ./Fe </s><s> Ansin/Rl  chaith/Vmis  sé/Mc|Pp3mss  sprúille/Ncmsc  chuig/Sp  an/Td-s"," madra/Ncmsc"," ./Fe </s><s> Ba/Ws-i  mhinic/Aqp  é/Pp3ms  ag/Sp  samhlú/Nv  an/Td-s  spideog/Ncfpg  ina/Spp-s  síógín/Ncmsc  ,/Fi  an/Td-s  chaoi/Ncfsc  éadrom/Ncmsc  éasca/Aqp  a/Q-r  bhí/Vmis  aici/Pr3fs  ./Fe </s><s> Dea-shíóg/Npmsc  ./Fe </s><s> Í/Pp3fs  anseo/Rl  de/Pr3ms  dhoirte/Vmsp---n  dhairte/Ncfsg  ./Fe </s><s> Í/Pp3fs"
"doc#3480",",/Fi  seachas/Sp  í/Pp3fs  a/Sp  bheith/Nv  á/Spp-s  hiomramh/Nv  féin/Px  lena/Spp-s  cosa/Ncfpc  ./Fe </s><s> Bhí/Vmis  iora/Ncmsc  in aice/Spc  leis/Pr3ms  ./Fe </s><s> Iora/Ncmsc  rua/Aqp  ./Fe </s><s> A/Sp  fhionnadh/Nv  chomh/Ri  tirim/Aqp  le/Sp  clúmh/Ncmsc  ./Fe </s><s> Ba/Ws-i  é/Pp3ms  an/Td-s"," madra/Ncmsc"," faoi/Sp  deara/Ns-s  dó/Pr3ms  an/Td-s  t-iora/Ncmsc  a/Sp  fheiceáil/Nv  ./Fe </s><s> I/Mr  ngeall/Ncmsc  ar/Sp  fhormán/Ncmsc  bídeach/Aq-msc  a/Q-r  chuala/Vmis  sé/Pp3mss  ,/Fi  dhearc/Vmis  an/Td-s  madra/Ncmsc  go/Ua  fiosrach/Aqp  ./Fe </s><s> Dhearc/Vmis  sé/Pp3mss  féin/Px"
"doc#3480","chomh/Ri  tirim/Aqp  le/Sp  clúmh/Ncmsc  ./Fe </s><s> Ba/Ws-i  é/Pp3ms  an/Td-s  madra/Ncmsc  faoi/Sp  deara/Ns-s  dó/Pr3ms  an/Td-s  t-iora/Ncmsc  a/Sp  fheiceáil/Nv  ./Fe </s><s> I/Mr  ngeall/Ncmsc  ar/Sp  fhormán/Ncmsc  bídeach/Aq-msc  a/Q-r  chuala/Vmis  sé/Pp3mss  ,/Fi  dhearc/Vmis  an/Td-s"," madra/Ncmsc"," go/Ua  fiosrach/Aqp  ./Fe </s><s> Dhearc/Vmis  sé/Pp3mss  féin/Px  ansin/Rl  san/Spa-s  aird/Ncfsc|Ncmsg  chéanna/Aqp  ./Fe </s><s> Ag/Sp  dul/Nv  in/Sp  airde/Ncfpc|Ncfsc  ar/Sp  chrann/Ncmsc  ó/Sp  urlár/Ncmsc  na/Td-s  coille/Ncfsg  a/Q-r  bhí/Vmis  an/Td-s  t-iora/Ncmsc  ./Fe </s><s> Nuair/Cs  a/Q-r  bhí/Vmis"
"doc#3481","Iarscríbhinn/Ncfsc  I/Mr  Meirliún/Ncmsc  agus/Cc  Cromán/Ncmsc  na/Td-s  gCearc/Ncfpg  go/Ua  rialta/Aqp  i mbun/Spc  seilge/Ncfsg  thar/Sp  na/Td-p  calaí/Ncmpc  le linn/Spc  an/Td-s  tséasúir/Ncmsg  goir/Ncmsg|Ncmpc  ./Fe </s><s> Tá/Vmip  pobal/Ncmsc"," Madraí/Ncmpg"," Uisce/Npmsg|Npfsg  ag/Sp  an/Td-s  láithreán/Ncmsc  seo/Dd  ,/Fi  speicis/Ncmpc  atá/Vmip---r  liostaithe/Nv--g  ar/Sp  Iarscríbhinn/Ncfsc  II/Mr  den/Spa-s  Treoir/Ncfsc  maidir/Sp  le/Sp  Gnáthóga/Ncfpc  ón/Spa-s  AE/Ncmsg  ,/Fi  agus/Cc  feictear/Vmip0"
"doc#3481","agus/Cc  den/Spa-s  Traonach/Ncmsc  atá/Vmip---r  i/Sp  mbaol/Ncmsc  ,/Fi  chomh/Ri  maith/Aqp  le/Sp  héagsúlacht/Ncfsc  an-leathan/Ncmpg  éan/Ncmpg|Ncmsc  coitianta/Aqp  féarthalaimh/Ncmsg  agus/Cc  bogaigh/Ncmpc  ./Fe </s><s> Leis/Sp  na/Td-p"," madraí/Ncmpc|Ncmpg"," uisce/Ncmsg|Ncmsc  ann/Pr3ms  ,/Fi  speiceas/Ncmsc  Iarscríbhinn/Ncfsc  II/Mr  ,/Fi  cuirtear/Vmip0  le/Sp  tábhacht/Ncfsc  an/Td-s  láithreáin/Ncmsg  ./Fe </s><s> TUILLEADH/Vmis0  SONRAÍ/Aq-fsg  FAOI/Pr3ms  SAC-annaAchomhairc/Xx"
"doc#3482","cibé/Pi|Dq  íota/Ncfsc  i/Sp  maoin/Ncfsc  shaolta/Ncmpg  ./Fe </s><s> Is/Wp-i  fearr/Aqc  duit/Pr2-s  bheith/Nv  i/Sp  d''/Q  fhear/Ncmsc  gnoithe/Av  ag/Sp  déanamh/Nv  na/Td-p  múrtha/Av  airgid/Ncmsg|Ncmpc  ,/Fi  siúd/Pd  is/Wpri  go/Cs  bhfuil/Vmip---d  a/Dp3ms  fhios/Ncmsc  ag/Sp"," madraí/Ncmpc"," an/Td-s  bhaile/Ncmsg  gur/Wpdi|Wsdi  airgead/Ncmsc  leathlochtach/Aq-msc  atá/Vmip---r  i/Sp  gceist/Ncfsc  ,/Fi  ná/Cc  léann/Ncmsc|Vmip  a/Sp  fhoghlaim/Nv  agus/Cc  eolas/Ncmsc  a/Sp  charnadh/Nv  le/Sp  chéile/Ncmsc  ./Fe </s><s> ''/Fa </s><s> Mhair/Vmis  siad/Pp3-ps  ag/Sp"
"doc#3482","an/Td-s  phríosúin/Ncmsg  ,/Fi  na/Td-p  ceithearnaigh/Ncmpc  ag/Sp  ionsaí/Nv  na/Td-s  dtraenach/Ncfsg  ,/Fi  na/Td-p  saighdiúirí/Ncmpc  ag/Sp  iarraidh/Nv  déirce/Ncfsg|Ncfpc  tobaca/Ncmpc  go/Ua  poiblí/Aqp  ,/Fi  na/Td-p"," madraí/Ncmpg"," mire/Ncfsc|Ncfsg  ag/Sp  siúl/Nv  na/Td-p  sráideann/Vmip  i/Sp  gcathracha/Ncfpc  beaga/Aq--pc  ,/Fi  an/Td-s  dó-ola/Ncfsg  ag/Sp  sní/Nv  léithi/Ncfsc  as/Sp  na/Td-p  píopaí/Ncmpc  móra/Aq--pc  gan/Sp  aon/Mc|Dq  duine/Ncmsc  a/Q-r  bhacfadh/Vmc  leis/Sp  an/Td-s"
"doc#3482","muintir/Ncfsc  na/Td-s  hÉireann/Npfsg  ar/Sp  an/Td-s  Bhéarla/Ncmsc  de réir/Spc  a/Dp3-p  dtola/Ncfsg  féin/Px  leis/Sp  na/Td-p  céadta/Ncmpc  bliain/Ncfsc  anuas/Rd  ./Fe </s><s> ''/Fa </s><s> FREAGRA/Ncmsc  :/Fi  Deargbhréag/Ncfsc  ./Fe </s><s> Tá/Vmip  a/Dp3ms  fhios/Ncmsc  ag/Sp"," madraí/Ncmpc"," an/Td-s  bhaile/Ncmsg  nach/Wprin  mb''/Ws-i  é/Pp3ms  a/Dp3-p  dtoil/Ncfsc  féin/Px  é/Pp3ms  ./Fe </s><s> Bhí/Vmis  siad/Pp3-ps  faoi/Sp  leatrom/Ncmsc  is/Wpri  faoi/Sp  éagóir/Ncfsc  nach/Qnr  bhfacthas/Vmis0--d  a/Dp3ms  leithéid/Ncfsc  san/Spa-s  Eoraip/Npfsc  roimh/Sp"
"doc#3482","ins/Spa-s  an/Td-s  leabhar/Ncmsc  ,/Fi  agus/Cc  is/Wpri  é/Pp3ms  an/Td-s  teideal/Ncmsc  iontach/Ri  dóchasach/Aqp  atá/Vmip---r  air/Pr3ms  ná/Cc  The/Aqp  very/Xf  dogs/Ncmsc  in/Sp  Belfast/Npmsc  will/Xf  bark/Xf  in/Sp  Irish/Npmsc  -/Fb  ''/Fa  beidh/Vmif"," madraí/Ncmpc"," an/Td-s  bhaile/Ncmsg  féin/Px  ag/Sp  tafann/Ncmsc  as/Sp  Gaeilge/Npfsc  ''/Fa  ./Fe </s><s> Ar/Sp  ball/Ncmsc  beag/Aq-msc  a/Q-p|Q-i|Q-r  tchífear/Vmif  cé/Pq  a/Sp  d''/Sp  úirt/Ncfsc  an/Td-s  méid/Ncmsg  seo/Dd  ./Fe </s><s> Táimid/Vmip1p  uilig/Aqp  ar/Sp  bís/Ncfsc  ag/Sp  fanúint/Ncfsc  leis/Sp  an/Td-s"
"doc#3482","liom/Pr1-s  a/Dp3fs  rádh/Ncmsc  ,/Fi  má/Cs  chuirtear/Vmip0  lánchosc/Ncmsc  léithi/Ncfsc  ,/Fi  go/Cs  dtabharfaidh/Vmif  sé/Mc|Pp3mss  spreagadh/Ncmsc  comh/Ncmsc  mór/Aq-msc  sin/Dd  don/Spa-s  Ghaeilgeoireacht/Npmsc  is/Wpri  go/Cs  mbeidh/Vmif"," madraí/Ncmpc"," an/Td-s  bhaile/Ncmsg  féin/Px  ag/Sp  tafann/Ncmsc  as/Sp  Gaeilge/Npfsc  ,/Fi  i/Sp  mBóthar/Ncmsc  na/Td-p  bhFál/Ncmpg  ar/Sp  a/Dp3ms  laghad/Ncmsc  ./Fe </s><s> B''/Ws-i  é/Pp3ms  an/Td-s  comhréitiú/Nv  ab/Ncmsc  fhearr/Aqc  eadar/Ncmsc  na/Td-p  pragmataigh/Ncmsg  is/Wpri  na/Td-p"
"doc#3482","ardtréasún/Ncmsc  ina/Spp-p|Spp-s  leith/Ncfsc  ,/Fi  agus/Cc  dá/Cs  gcruthófaí/Vmc-0  a/Dp3ms  chiontacht/Ncfsc  sa/Spa-s  choir/Ncfsc|Ncmsg  seo/Dd  -/Fb  agus/Cc  b''/Ws-i  éadócha/Ncmpc  nach/Qnr  gcruthófaí/Vmc-0  ,/Fi  ó/I  bhí/Vmis  a/Dp3ms  fhios/Ncmsc  ag/Sp"," madraí/Ncmpc"," an/Td-s  bhaile/Ncmsg  go/Cs  mb''/Ws-i  eisean/Pp3ms-e  a/Q-r  bhí/Vmis  i/Sp  gceannas/Ncmsc  ar/Sp  na/Td-p  ceannairceoirí/Ncmpc  -/Fb  ,/Fi  bheadh/Vmc  sé/Mc|Pp3mss  comh/Ncmsc  maith/Aq-msc  aige/Pr3ms  slán/Ncmsc  a/Sp  fhágáil/Nv  go/Sp  múinte/Av  leis/Sp  an/Td-s"
"doc#3483","mé/Pp1-s  roinnt/Ncfsc  mhaith/Aq-fsc  laetha/Ncfpc  ag/Sp  bailiú/Nv  a/Dp3fs  rabh/Ncmsc  fágtha/Av  den/Spa-s  mhadadh/Vmis0  isteach/Rd  i/Sp  mála/Ncmsc  mhór/Aq-msc  ./Fe </s><s> Siúd/Pd  is/Cc  nach/Wprin  rabh/Ncmsc  cead/Ncmsc  isteach/Rd  ag/Sp  na/Td-p"," madraí/Ncmpc|Ncmpg"," ar/Sp  neamh/Ncfsc  Dé/Ncmsg  ,/Fi  theastaigh/Vmis  uaim/Ncfsc|Pr1-s  ,/Fi  ar/Sp  a/Dp3ms  laghad/Ncmsc  ,/Fi  scíste/Av  cheart/Aqp  ins/Spa-s  an/Td-s  uaigh/Ncfsc  a/Sp  chinntiú/Nv  dó/Pr3ms  ./Fe </s><s> Chuaigh/Vmis  mé/Pp1-s  anonn/Rd  is/Wpri  anall/Rd  an/Td-s  bóthar/Ncmsc"
"doc#3483",")/F  go/Sp  dtearn/Ncmsc  Runeberg/Npmsc  cos/Ncfpg  a/Sp  bhualadh/Nv  ar/Sp  ghnáthmhuintir/Ncfsc  na/Td-s  tíre/Ncfsg  agus/Cc  é/Pp3ms  á/Spp-p  dtaispeáint/Nv  ina/Spp-s  chuid/Ncfsc  dánta/Ncmpg  faoi/Pr3ms  mar/Cs  a/Q-r  bheadh/Vmc  seort/Ncmsc"," madraí/Ncmpg"," ann/Pr3ms  :/Fi  amaideach/Aqp  bómánta/Aqp  dílis/Aqp  a/Dp3fs  bíos/Ncmsc  an/Wp-q|Wpdq  gnáthFhionlannach/Xx  ag/Sp  Runeberg/Npmsc  -/Fb  searbhónta/Ncmsc  an/Td-s  tiarna/Ncmsg  Fheodaigh/Aq-msg  ,/Fi  seort/Ncmsc  Sam/Npmsc"
"doc#3484","fiosrach/Aqp  san/Dd  faigh/Vmm-2s  amach/Rd  ar/Sp|Wpsi|Wssi|Ws-q|Wsdq  do/Sp  chonlán/Ncmsc  féin/Px  é/Pp3ms  !/Fe </s><s> ''/Fa </s><s> ''/Fa  Chan/Vmis  fhuil/Ncfsc  feidhm/Ncfsc  agam/Pr1-s  leis/Pr3ms  ''/Fa  ,/Fi  arsa/Vmis  Réamann/Npmsc  go/Sp  foghach/Ns-s  ./Fe </s><s> ''/Fa  Tá/Vmip  a/Dp3ms  fhios/Ncmsc  ag/Sp"," madraí/Ncmpc"," an/Td-s  bhaile/Ncmsg  fán/Ncmpg|Ncmsc  am/Ncmsc  seo/Dd  :/Fi  an/Td-s  piteachán/Ncmsc  sin/Dd  de/Sp  thiarálaí/Ncmsc  leabhar/Ncmpg  atá/Vmip---r  ann/Pr3ms  ,/Fi  nach/Wprin  bhfuil/Vmip---d  ?/Fq </s><s> ''/Fa </s><s> ''/Fa  Níl/Vmip---n  aithne/Ncfsc  agam/Pr1-s  ar/Sp  aon/Mc|Dq  phiteachán/Ncmsc  ,/Fi  go/Sp"
"doc#3484","é/Pp3ms  ag/Sp  sleamhnú/Nv  leis/Pr3ms  ón/Spa-s  tseomra/Ncmsg  ./Fe </s><s> ''/Fa  Díol/Ncmsc  iontais/Ncmsg  áfach/Rg  murar/Cs-s  aithin/Vmis|Vmm-2s  tú/Pp2-s  san/Dd  go dtí/Spc  seo/Pd  ./Fe </s><s> ''/Fa </s><s> ''/Fa  Níl/Vmip---n  sna/Spa-p  fearaibh/Ncfsc  uile/Ns-s|Dq  ach/Cs  muca/Ncfpc  is/Wpri"," madraí/Ncmpc"," !/Fe </s><s> ''/Fa  a/Q-r  scread/Vmis  sí/Pp3fss  ./Fe </s><s> ''/Fa  Téigí/Vmm-2p  go/Ua  léir/Aqp  i/Sp  dtigh/Ncmsd  diabhail/Ncmsg|Ncmpc  ,/Fi  gach/Dq  aon/Dq  chunús/Ncmsc  agaibh/Pr2-p  ./Fe </s><s> ''/Fa </s><s> Scanraigh/Vmis  Bríd/Npfsc  nuair/Cs  a/Q-r  chonaic/Vmis  sí/Pp3fss  an/Td-s  ball/Ncmsc  mór/Aq-msc"
"doc#3492","á/Spp-s  fháil/Nv  aige/Pr3ms  ./Fe </s><s> Caitheamh/Ncmsc  i ndiaidh/Spc  an/Td-s  tseansaoil/Ncmsg  i/Sp  gcónaí/Ncmsc  aige/Pr3ms  ,/Fi  seilgí/Ncfpc  mochthrátha/Ncmsg  ar/Sp  shléibhte/Ncmpc  Thír/Ncfsc  Eoghain/Npm-g|Npmsg|Npfsg  ,/Fi  fiach/Ncmsc  an/Td-s"," mhadra/Ncmsg"," rua/Aqp  i/Sp  ndeisceart/Ncmsc  Ard/Aq-msc  Mhacha/Npmsc|Npmpg|Npmsg  ,/Fi  seilg/Vmm-2s  na/Td-p  bhfianna/Ncmpc  ar/Sp  na/Td-p  Beanna/Ncfpc  Boirche/Npmsc  ./Fe </s><s> Bhí/Vmis  a/Dp3ms  lúth/Ncmsc  agus/Cc  a/Dp3ms  neart/Ncmsc  á/Spp-s  thréigean/Nv  agus/Cc  ba/Wsri  mhian/Ncfsc  leis/Pr3ms|Sp"
"doc#3492","fhoinse/Ncfsc  athnuachana/Ncfsg  ./Fe </s><s> Gadhar/Ncmsc  a/Sp  rith/Nv  i ndiaidh/Spc  duine/Ncmsg  i/Sp  gConamara/Npmpg  ,/Fi  ag/Sp  snapadh/Vmis0  ar/Sp  na/Td-s  colpaí/Ncfsg  aige/Pr3ms  ,/Fi  dúirt/Vmis  fear/Ncmsc  ón/Spa-s  áit/Ncfsc  go/Q-s  raibh/Vmis---d|Vmsp"," madraí/Ncmpc"," Chonamara/Npmsg  millte/Av  ag/Sp  an/Td-s  iomarca/Ncfsc  sacair/Ncmsg  ar/Sp  an/Td-s  dteilifís/Ncfsc  agus/Cc  iad/Pp3-p  ag/Sp  déanamh/Nv  aithrise/Ncfsg  ar/Sp  na/Td-p  himreoirí/Ncmpc  ./Fe </s><s> Deir/Vmip|Ncfsc  tráchtaire/Ncmsg|Ncmsc"
"doc#3492","./Fe </s><s> Bhain/Npmsg  an/Td-s  t-ainm/Ncmsc  freang/Ncmsc  asam/Pr1-s  ./Fe </s><s> Bhainfeadh/Vmc  na/Td-p  boscaí/Ncmpc  litreach/Ncfsg  greim/Ncmsc  asat/Pr2-s  ./Fe </s><s> Snapann/Vmip  siad/Pp3-ps  a/Dp3-p  ngialla/Ncmpc  de/Sp  spreang/Ncmsc  ort/Pr2-s  ar nós/Spc"," madraí/Ncmpg"," ./Fe </s><s> Fuaireas/Vmis1s  boladh/Ncmsc  searbhmhilis/Ncfsc  an/Td-s  gháis/Ncmpc  arís/Rg  i/Sp  mBaile/Npmpg  na/Td-p  nGiúdach/Ncmpg  ,/Fi  tarra/Ncmsc  tríd/Pr3ms  agus/Cc  é/Pp3ms  ag/Sp  luí/Nv  san/Spa-s  aer/Ncmsg  ./Fe </s><s> Boladh/Ncmsc  ón/Spa-s  gcuimhne/Ncfsg  ./Fe </s>"
"doc#3492","na/Td-p  mbinsí/Ncmpg  fiosraithe/Av  sinn/Pp1-p  sa/Spa-s  tslí/Ncfsc  sin/Dd  ./Fe </s><s> Ní/Qn  athraíonn/Vmip---n  faic/Ncfsc  sa/Spa-s  díos/Ncmsc  póireacht/Ncmsc  chiorclach/Aq-msc  ,/Fi  gur/Wpdi|Wsdi  mar/Sp  a/Dp3ms  chéile/Ncmsc  í/Pp3fs  agus/Cc"," madra/Ncmsc"," ag/Sp  iarraidh/Nv  breith/Ncfsc|Nv  ar/Sp  a/Dp3ms  eireaball/Ncmsc  ./Fe </s><s> Tá/Vmip  de/Sp  bhua/Ncmsc  aici/Pr3fs  go/Q-s  gcoimeádtar/Vmsp0|Vmip0  airgead/Ncmsc  aonaicmeach/Aq-msc  ag/Sp  imeacht/Nv  ó/Sp  phóca/Ncmsc  go/Sp  póca/Ncmsc  ,/Fi  ó/Sp  na/Td-p"
"doc#3492","faoi/Sp  sholas/Ncmsc  na/Td-s  gréine/Ncfsg  ./Fe </s><s> ''/Fa  Níorbh/Ws-in  aon/Mc|Dq  tseó/Ncmsg  ach/Cs  a/Q-r  raibh/Vmis---n  díobh/Pr3-p  ann/Pr3ms  gan/Sp  fáth/Ncmsc  gan/Sp  feidhm/Ncfsc  ./Fe </s><s> Chonaic/Vmis  mé/Pp1-s  Ósaidhris/Npmsc  agus/Cc  é/Pp3ms  á/Spp-s  ithe/Nv  ag/Sp"," madraí/Ncmpc"," an/Td-s  bhaile/Ncmsg  ./Fe </s><s> Chonaic/Vmis  mé/Pp1-s  Nut/Npmsc  ag/Sp  dul/Nv  as/Pr3ms  chomh/Ri  cinnte/Aqp  is/Cc  atá/Vmip---r  freagra/Ncmsc  ar/Sp  an/Td-s  dream/Ncmsc  a/Q-r  chuireann/Vmip  ceist/Ncfsc  orm/Pr1-s  ./Fe </s><s> Bíodh/Vmm-3s  a/Dp3ms  chuid/Ncfsc  poll/Ncmpg  ag/Sp  an/Td-s"
"doc#3492","dúchais/Ncmsg  é/Pp3ms  féin/Px  ,/Fi  bheith/Nv  comh/Ncmsc  nimhneach/Aq-msc  sin/Dd  i/Sp  gcoinnibh/Ncfsc  na/Td-s  Gaeilge/Npfsg  ./Fe </s><s> Is/Wp-i  léir/Aqp  óna/Spr  raibh/Vmis---d  le/Sp  scríobh/Nv  ag/Sp  Liam/Npmsc  nach/Wprin  bhfuil/Vmip---d  meas/Ncmsc"," madra/Ncmsg"," aige/Pr3ms  ná/Cc  ar/Sp  baill/Ncmpc  an/Td-s  chumainn/Ncmsg  a/Q-i  bhfuil/Vmip---d  sé/Pp3mss  ''/Fa  na/Td-p  uachtarán/Ncmsc  air/Pr3ms  uirthí/Ncfsc|Ncmsc  ./Fe </s><s> Scríobhas/Vmip---r  chuig/Sp  an/Td-s  bhfear/Ncmsc  céanna/Aqp  roinnt/Ncfsc|Nv  bhlian/Ncmsc  ó/Sp  shin/Pd"
"doc#3493","faoin/Spa-s  talamh/Ncmsc  ,/Fi  gur/Wpdi|Wsdi  dea-chomhartha/Ncmsc  ratha/Ncmsg  go/Cs  dtiocfadh/Vmc  bean/Ncfsc  isteach/Rd  sa/Spa-s  teach/Ncmsc  ,/Fi  go/Q-s  raibh/Vmis---d|Vmsp  leigheas/Ncmsc  le/Sp  fáil/Nv  i/Sp  ribe/Ncmsc  eireabaill/Ncmsg"," mhadra/Ncmsg"," bhuile/Ncfsg  ,/Fi  go/Cs  ndéanann/Vmip  asal/Ncmsc  gángarach/Aq  nuair/Cs  a/Q-r  fhaigheann/Vmip  tincéir/Ncmsc  bás/Ncmsc  ,/Fi  nár/Wsrin  cheart/Aqp|Ncmsc  do/Sp  mhac/Ncmsc  búistéara/Ncmsg  dul/Ncmsc|Nv  le/Sp  sagartóireacht/Ncmsc"
"doc#3493","chláracha/Ncmpc  stáitse/Ncmsg|Ncmsg-e  an/Td-s  Palace/Npmsc  ,/Fi  bé/Ncfsc  Yuri/Npmsc  Gagarin/Npmsc  an/Td-s  t-ainm/Ncmsc  ba/Wsri  mhó/Aqc|Aqp  a/Q-r  bhí/Vmis  i/Sp  mbéala/Ncmpv  daoine/Ncmpc|Ncmpg  sa/Spa-s  tsráid/Ncfsc  ./Fe </s><s> Roimhe/Pr3ms  siúd/Pd  chuireadar/Vmis3p"," madra/Ncmsc"," in/Sp  airde/Ncfpc|Ncfsc  ,/Fi  agus/Cc  bhíodh/Vmih  daoine/Ncmpc  ag/Sp  trácht/Nv  ar/Sp  mo/Dp1-s  mhadra/Ncmsc  fhéin/Px  Spot/Npmsc  ,/Fi  a/Uv  thairiscint/Nv  do/Sp  na/Td-p  Rúisigh/Npmsc  ./Fe </s><s> Uaidh/Pr3ms  sin/Dd  amach/Rd  thugtaí/Vmih0"
"doc#3493","an/Td-s  t-ainm/Ncmsc  ba/Wsri  mhó/Aqc|Aqp  a/Q-r  bhí/Vmis  i/Sp  mbéala/Ncmpv  daoine/Ncmpc|Ncmpg  sa/Spa-s  tsráid/Ncfsc  ./Fe </s><s> Roimhe/Pr3ms  siúd/Pd  chuireadar/Vmis3p  madra/Ncmsc  in/Sp  airde/Ncfpc|Ncfsc  ,/Fi  agus/Cc  bhíodh/Vmih  daoine/Ncmpc  ag/Sp  trácht/Nv  ar/Sp  mo/Dp1-s"," mhadra/Ncmsc"," fhéin/Px  Spot/Npmsc  ,/Fi  a/Uv  thairiscint/Nv  do/Sp  na/Td-p  Rúisigh/Npmsc  ./Fe </s><s> Uaidh/Pr3ms  sin/Dd  amach/Rd  thugtaí/Vmih0  Spotnik/Npmsc  air/Pr3ms  ./Fe </s><s> Ach/Cs  bé/Ncfsc  Gagarin/Npmsc  faoina/Spp-s  chaipín/Ncmsc  leathair/Ncmsg  an/Td-s"
"doc#3493","an/Td-s  sciobóil/Ncmsg  dóibh/Pr3-p  ''/Fa  a/Dp3fs|Q-p|Q-i|Q-r  deir/Vmip|Ncfsc  bean/Ncfsc  an/Td-s  tí/Ncmsc  ,/Fi  ''/Fa  is/Wpri  faduigh/Ncfsc  tine/Ncfsg  chonnaidh/Ncmsg  dóibh/Pr3-p  ''/Fa  ./Fe </s><s> Agus/Cc  leis/Sp  na/Td-p  díbeartaigh/Ncmpc  :/Fi  ''/Fa  Ní/Qn  chuirfinn/Vmc-1s-n"," madra/Ncmsc"," mo/Dp1-s  namhad/Ncmsg  amach/Rd  anocht/Ns-s|Rt  ''/Fa  ./Fe </s><s> Cur/Nv|Ncmsc  síos/Rd  Gotach/Ncmsc  ,/Fi  geall/Vmm-2s  le/Sp  bheith/Nv  barócach/Aq  uaireanta/Ncfpc|Ncfpg|Rg  a/Q-r  bhíonn/Vmig  ag/Sp  Amhlaoibh/Npmsc  ar/Sp  an/Td-s  nádúr/Ncmsc  ,/Fi  agus/Cc"
"doc#3493","cinnte/Aqp  is/Cc  a/Q-r  bhí/Vmis  Dia/Ncmsc  féin/Px  ann/Pr3ms  ./Fe </s><s> ''/Fa  Léan/Npfsc  oraibh/Pr2-p  ,/Fi  nach/Wprin  bréaga/Ncfpc  a/Q-r  chum/Vmis  Muintir/Ncfsc  Uí/Up  Dhálaigh/Npfsg  an/Td-s  méid/Ncmsg  sin/Dd  ,/Fi  tá/Vmip  fhios/Ncmsc  ag/Sp  an/Td-s  saol/Ncmsc  mór/Aq-msc  agus/Cc  a/Dp3ms"," mhadra/Ncmsc"," é/Pp3ms  ./Fe </s><s> ''/Fa </s><s> Lonnaigh/Ncmpc|Vmis  sliocht/Ncmsc  de/Sp  mhuintir/Ncfsc  Dhálaigh/Npfsg  san/Pd|Spa-s  oileánra/Ncmpc  siar/Rd  amach/Rd  agus/Cc  lean/Vmis  cáil/Ncfsc|Ncmpc  na/Td-s  scéalaíochta/Ncfsg  ó/Sp  shin/Pd  iad/Pp3-p  ./Fe </s>"
"doc#3493","ar/Wpsi|Wssi|Ws-q|Wsdq  a/Dp3ms  uaireadóir/Ncmsc  ,/Fi  dulta/Av  in/Sp  iomaíocht/Ncfsc  leis/Pr3ms|Sp  féin/Px  agus/Cc  ag/Sp  bailiú/Nv  luais/Ncmsg  ar feadh/Spc  an/Td-s  ama/Ncmsg  ./Fe </s><s> Agus/Cc  ná/Q-m  dearmadaimis/Vmm-1p  úr-ról/Ncmsc  na/Td-p"," madraí/Ncmpg"," sa/Spa-s  sciuird/Ncfsc  seo/Dd  trí/Sp  nuashaol/Ncmsc  na/Td-s  cathrach/Ncfsg  ./Fe </s><s> I/Mr  bhfad/Ncmsc  níos/Uc  mó/Aqc  ná/Cc  íomhá/Ncfsc  i/Sp  gceist/Ncfsc  anseo/Rl  ./Fe </s><s> Tá/Vmip  madraí/Ncmpc  agus/Cc  madraí/Ncmpc  ann/Pr3ms  ./Fe </s><s> Iadsan/Pp3-p-e  gur/Wpdi|Wsdi"
"doc#3493","<s> Agus/Cc  ná/Q-m  dearmadaimis/Vmm-1p  úr-ról/Ncmsc  na/Td-p  madraí/Ncmpg  sa/Spa-s  sciuird/Ncfsc  seo/Dd  trí/Sp  nuashaol/Ncmsc  na/Td-s  cathrach/Ncfsg  ./Fe </s><s> I/Mr  bhfad/Ncmsc  níos/Uc  mó/Aqc  ná/Cc  íomhá/Ncfsc  i/Sp  gceist/Ncfsc  anseo/Rl  ./Fe </s><s> Tá/Vmip"," madraí/Ncmpc"," agus/Cc  madraí/Ncmpc  ann/Pr3ms  ./Fe </s><s> Iadsan/Pp3-p-e  gur/Wpdi|Wsdi  peataí/Ncmpc  iad/Pp3-p  agus/Cc  iad/Pp3-p  nach/Qnr  bhfuil/Vmip---d  ina/Spp-p  bpeataí/Ncmpc  ag/Sp  aon/Mc|Dq  duine/Ncmsc  ,/Fi  go/Ua  háirithe/Aqp  a/Dp3-p  gcuid/Ncfsc  máistrí/Ncmpg  ./Fe </s><s> Madraí/Ncmpc"
"doc#3493","úr-ról/Ncmsc  na/Td-p  madraí/Ncmpg  sa/Spa-s  sciuird/Ncfsc  seo/Dd  trí/Sp  nuashaol/Ncmsc  na/Td-s  cathrach/Ncfsg  ./Fe </s><s> I/Mr  bhfad/Ncmsc  níos/Uc  mó/Aqc  ná/Cc  íomhá/Ncfsc  i/Sp  gceist/Ncfsc  anseo/Rl  ./Fe </s><s> Tá/Vmip  madraí/Ncmpc  agus/Cc"," madraí/Ncmpc"," ann/Pr3ms  ./Fe </s><s> Iadsan/Pp3-p-e  gur/Wpdi|Wsdi  peataí/Ncmpc  iad/Pp3-p  agus/Cc  iad/Pp3-p  nach/Qnr  bhfuil/Vmip---d  ina/Spp-p  bpeataí/Ncmpc  ag/Sp  aon/Mc|Dq  duine/Ncmsc  ,/Fi  go/Ua  háirithe/Aqp  a/Dp3-p  gcuid/Ncfsc  máistrí/Ncmpg  ./Fe </s><s> Madraí/Ncmpc  ar/Wpsi|Wssi|Ws-q|Wsdq  diúite/Av"
"doc#3493","madraí/Ncmpc  agus/Cc  madraí/Ncmpc  ann/Pr3ms  ./Fe </s><s> Iadsan/Pp3-p-e  gur/Wpdi|Wsdi  peataí/Ncmpc  iad/Pp3-p  agus/Cc  iad/Pp3-p  nach/Qnr  bhfuil/Vmip---d  ina/Spp-p  bpeataí/Ncmpc  ag/Sp  aon/Mc|Dq  duine/Ncmsc  ,/Fi  go/Ua  háirithe/Aqp  a/Dp3-p  gcuid/Ncfsc  máistrí/Ncmpg  ./Fe </s><s>","Madraí/Ncmpc"," ar/Wpsi|Wssi|Ws-q|Wsdq  diúite/Av  slándála/Ncfsg  an/Td-s  aicme/Ncfsg  is/Wpri  mó/Aqc  a/Q-i  gcuireann/Vmip  cluas/Ncfsc  le/Sp  héisteacht/Nv  orainn/Pr1-p  ./Fe </s><s> Go/Sp  fiú/Ns-s  nuair/Cs  a/Q-r  chuireann/Vmip  bean/Ncfsc  nó/Cc  fear/Ncmsc  an/Td-s  phoist/Ncmsg"
"doc#3493","go/Cs  lasann/Vmip  an/Td-s  solas/Ncmsc  slándála/Ncfsg  i/Sp  mbolg/Ncmsc  an/Td-s  dorchadais/Ncmsg  istoíche/Rt  de/Sp  gheit/Ncfsc  na/Td-s  gaoithe/Ncfsg  a/Q-r  bhogann/Vmip  géaga/Ncfpc  na/Td-p  gcrann/Ncmpg  ,/Fi  cuireann/Vmip  an/Td-s"," madra/Ncmsc"," é/Pp3ms  féin/Px  in/Sp  iúl/Ncmsc  ./Fe </s><s> Níl/Vmip---n  de/Sp  chumas/Ncmsc  ag/Sp  na/Td-p  madraí/Ncmpc  seo/Dd  idirdhealú/Nv|Ncmsc  a/Sp  dhéanamh/Nv  idir/Sp  gluaiseacht/Ncfsc  nádúrtha/Aqp  an/Td-s  dúlra/Ncmsc  ,/Fi  nó/Cc  seribhísí/Ncfpc"
"doc#3493","an/Td-s  dorchadais/Ncmsg  istoíche/Rt  de/Sp  gheit/Ncfsc  na/Td-s  gaoithe/Ncfsg  a/Q-r  bhogann/Vmip  géaga/Ncfpc  na/Td-p  gcrann/Ncmpg  ,/Fi  cuireann/Vmip  an/Td-s  madra/Ncmsc  é/Pp3ms  féin/Px  in/Sp  iúl/Ncmsc  ./Fe </s><s> Níl/Vmip---n  de/Sp  chumas/Ncmsc  ag/Sp  na/Td-p"," madraí/Ncmpc"," seo/Dd  idirdhealú/Nv|Ncmsc  a/Sp  dhéanamh/Nv  idir/Sp  gluaiseacht/Ncfsc  nádúrtha/Aqp  an/Td-s  dúlra/Ncmsc  ,/Fi  nó/Cc  seribhísí/Ncfpc  sibhialta/Aqp  lucht/Ncmsc  an/Td-s  phoist/Ncmsg  agus/Cc  ionsaí/Ncmsc  an/Td-s"
"doc#3493","sibhialta/Aqp  lucht/Ncmsc  an/Td-s  phoist/Ncmsg  agus/Cc  ionsaí/Ncmsc  an/Td-s  bhuirgléara/Ncmsg  ./Fe </s><s> Anuas/Rd  air/Pr3ms  sin/Dd  ,/Fi  is/Wpri  iondúil/Aqp  go/Cs  mbíonn/Vmig  córas/Ncmsc  aláraim/Ncmsg  ag/Sp  máistrí/Ncmpc  na/Td-p"," madraí/Ncmpg"," slándála/Ncfsg  i mbun/Spc  na/Td-p  dtithe/Ncmpc  céanna/Aqp  á/Spp-p  ngardáil/Nv  chomh/Ri  maith/Aqp  ,/Fi  ar/Sp  eagla/Ncfsc  teip/Nv|Ncfsc  an/Td-s  tafainn/Ncmpc  ./Fe </s><s> Tá/Vmip  tugtha/Nv--g  faoi/Sp  deara/Ns-s  agam/Pr1-s  go/Cs  bhfuil/Vmip---d  an/Td-s"
"doc#3493","á/Spp-p  ngardáil/Nv  chomh/Ri  maith/Aqp  ,/Fi  ar/Sp  eagla/Ncfsc  teip/Nv|Ncfsc  an/Td-s  tafainn/Ncmpc  ./Fe </s><s> Tá/Vmip  tugtha/Nv--g  faoi/Sp  deara/Ns-s  agam/Pr1-s  go/Cs  bhfuil/Vmip---d  an/Td-s  córas/Ncmsc  aláraim/Ncmsg  ar/Sp  aon/Mc|Dq  nós/Ncmsc  leis/Sp  na/Td-p"," madraí/Ncmpc"," sa/Spa-s  tslí/Ncfsc  nach/Wprin  féidir/Ns-s  leis/Pr3ms  idirdhealú/Nv  a/Sp  dhéanamh/Nv  idir/Sp  gaoth/Ncfsc|Ncmsc  stoirme/Ncfsg  nó/Cc  úrmhúr/Ncmsc  báistí/Ncfsg  agus/Cc  teacht/Ncmsc  an/Td-s  bhuirgléara/Ncmsg  ./Fe </s>"
"doc#3493","claustrophobia/Ncfpc  síoraí/Aqp  is/Wpri  ea/Pp3-s  ifreann/Ncmsc  ./Fe </s><s> ''/Fa  11.05.1954./Mn </s><s> ''/Fa  Tá/Vmip  buidéal/Ncmsc  fíona/Ncmsg  ar/Sp  an/Td-s  urlár/Ncmsc  ./Fe </s><s> Do/Q  taibhsíodh/Vmis0  dom/Pr1-s  neomat/Ncmsc  ó/Sp  shoin/Ncfsc  gur/Wpdi|Wsdi"," madra/Ncmsc"," ina/Spp-s  shuí/Nv  ar/Sp  a/Dp3fs  chorragiob/Ncmsc  a/Q-r  bhí/Vmis  ann/Pr3ms  agus/Cc  é/Pp3ms  ag/Sp  féachaint/Nv  idir/Sp  an/Td-s  dá/Spp-s  shúil/Ncfsc  orm/Pr1-s  ./Fe </s><s> Tá/Vmip  coinnleoir/Ncmsc  ar/Sp  an/Td-s  gcathaoir/Ncfsc  agus/Cc  coinneal/Ncfsc"
"doc#3494","orthu/Pr3-p  5/Mn  agus/Cc </s><s> bulaíocht/Ncfsc|Ncmsc  a/Sp  iniúchadh/Nv  trí/Sp  dhrámaíocht/Ncfsc  faoi/Sp  bhuachaill/Ncmsc  nó/Cc  chailín/Ncmsc  ,/Fi  a/Dp3fs  m/Xx  (/F  h/Xx  )/F  áthair/Ncfsc  agus/Cc  a/Dp3fs  (/F  h/Xx  )/F  athair/Ncfsc|Ncmsc  ,/Fi"," mhadra/Ncmsc"," agus/Cc  bhaicle/Ncfsc  a/Q-r  ionsaíonn/Vmip  é/Pp3ms  //F  í/Pp3fs  agus/Cc  é/Pp3ms  //F  í/Pp3fs  ag/Sp  dul/Nv  ar/Sp  scoil/Ncfsc  6/Mn  fadhb/Ncfsc  mhatamaitice/Ncfsg  i/Sp  dtaobh/Ncmsc  tógálaí/Aq-fsg  a/Q-i  dteastaíonn/Vmip  uaidh/Pr3ms  //F  uaithi/Pr3fs"
"doc#3495","i/Sp  bpáirt/Ncfsc  acu/Pr3-p  ;/Fi  is/Wpri  féidir/Ns-s  leo/Pr3-p  pórú/Nv  le/Sp  chéile/Ncmsc  agus/Cc  sliocht/Ncmsc  torthúil/Aq-msc  a/Sp  ghiniúint/Nv  ;/Fi  samplaí/Ncmpc  de/Sp  speicis/Ncmpc  iad/Pp3-p  daonnaithe/Ncmpc  ,/Fi"," madraí/Ncmpc"," ,/Fi  cait/Ncmpc  ,/Fi  fearbáin/Ncfsc  agus/Cc  lusanna/Ncmpc  an/Qq  chromchinn/Vmih1s  speictream/Ncmsc  (/F  infheicthe/Aqc  )/F </s><s> an/Td-s  raon/Ncmsc  dathanna/Ncmpg  a/Q-r  ghintear/Vmip0  nuair/Cs  a/Q-r  sheoltar/Vmip0"
"doc#3496","fáil/Nv  ar/Sp  an/Td-s  trá/Ncfsc  agus/Cc  an/Td-s  áit/Ncfsc  ina/Spr  bhfuil/Vmip---d  sé/Pp3mss  ar/Sp  fáil/Nv  a/Sp  bheith/Nv  feiceálach/Aqp  go/Ua  maith/Aqp  ./Fe </s><s> Ní/Ncmsc|Ncfsc|Wp-in  mór/Aqp|Aq-msc  go/Cs  mbeadh/Vmc  na/Td-p  dlíthe/Ncmpc  náisiúnta/Aqp  maidir/Sp  le/Sp"," madraí/Ncmpc"," ,/Fi  capaill/Ncmpc  agus/Cc  ainmhithe/Ncmpc  tí/Ncfsg|Ncmsg  curtha/Av  i/Sp  bhfeidhm/Ncfsc  go/Ua  dlúth/Aqp  ar/Sp  an/Td-s  trá/Ncfsc  ./Fe </s><s> I/Mr  ngach/Ns-s  cás/Ncmsc  ní/Ncmsg  mór/Aq-msc  smacht/Ncmsc|Ncmpg  a/Sp  choinneáil/Nv  ar/Sp  ainmhithe/Ncmpc  a/Q-r"
"doc#3498","1890/Mn  28/Mn  04/Mn  02/Mn  agus/Cc  déanfaidh/Vmif  an/Wp-q|Wpdq  POS/Y  socrú/Nv|Ncmsc  leis/Sp  an/Td-s  áiritheoir/Ncmsc  foirm/Ncfsc  bhreise/Ncfsg  a/Sp  chur/Nv  ar/Sp  fáil/Nv  duit/Pr2-s  ./Fe </s><s> Where/Npmsc  to/Xf  apply/Xf </s><s> Smacht/Ncmsc  ar/Sp"," Mhadraí/Ncmpc","</s><s> Faoin/Spa-s  Acht/Ncmsc  Smacht/Ncmpg  ar/Sp  Mhadraí/Ncmpc  1986,/Mn  tá/Vmip  sé/Pp3mss  de/Sp  dhualgas/Ncmsc  ar/Sp  na/Td-p  hÚdaráis/Ncmpc  áitiúla/Aq--pc  smacht/Ncmsc|Ncmpg  a/Sp  choinneáil/Nv  ar/Sp  mhadraí/Ncmpc  ./Fe </s><s> Tá/Vmip  an/Td-s"
"doc#3498","an/Wp-q|Wpdq  POS/Y  socrú/Nv|Ncmsc  leis/Sp  an/Td-s  áiritheoir/Ncmsc  foirm/Ncfsc  bhreise/Ncfsg  a/Sp  chur/Nv  ar/Sp  fáil/Nv  duit/Pr2-s  ./Fe </s><s> Where/Npmsc  to/Xf  apply/Xf </s><s> Smacht/Ncmsc  ar/Sp  Mhadraí/Ncmpc </s><s> Faoin/Spa-s  Acht/Ncmsc  Smacht/Ncmpg  ar/Sp"," Mhadraí/Ncmpc"," 1986,/Mn  tá/Vmip  sé/Pp3mss  de/Sp  dhualgas/Ncmsc  ar/Sp  na/Td-p  hÚdaráis/Ncmpc  áitiúla/Aq--pc  smacht/Ncmsc|Ncmpg  a/Sp  choinneáil/Nv  ar/Sp  mhadraí/Ncmpc  ./Fe </s><s> Tá/Vmip  an/Td-s  cumhacht/Ncfsc  ag/Sp  na/Td-p  hÚdaráis/Ncmpc  áitiúla/Aq--pc  Maor/Ncmsc|Ncmpg"
"doc#3498","<s> Smacht/Ncmsc  ar/Sp  Mhadraí/Ncmpc </s><s> Faoin/Spa-s  Acht/Ncmsc  Smacht/Ncmpg  ar/Sp  Mhadraí/Ncmpc  1986,/Mn  tá/Vmip  sé/Pp3mss  de/Sp  dhualgas/Ncmsc  ar/Sp  na/Td-p  hÚdaráis/Ncmpc  áitiúla/Aq--pc  smacht/Ncmsc|Ncmpg  a/Sp  choinneáil/Nv  ar/Sp"," mhadraí/Ncmpc"," ./Fe </s><s> Tá/Vmip  an/Td-s  cumhacht/Ncfsc  ag/Sp  na/Td-p  hÚdaráis/Ncmpc  áitiúla/Aq--pc  Maor/Ncmsc|Ncmpg  Madraí/Ncmpc|Ncmpg  a/Sp  cheapadh/Nv  ,/Fi  Dídeán/Npmsc  Mhadraí/Ncmpg  a/Sp  sholáthar/Nv  ,/Fi  madraí/Ncmpc  a/Sp  ghabháil/Nv  ,/Fi  fíneáil/Ncfsc|Nv  a/Sp"
"doc#3498","1986,/Mn  tá/Vmip  sé/Pp3mss  de/Sp  dhualgas/Ncmsc  ar/Sp  na/Td-p  hÚdaráis/Ncmpc  áitiúla/Aq--pc  smacht/Ncmsc|Ncmpg  a/Sp  choinneáil/Nv  ar/Sp  mhadraí/Ncmpc  ./Fe </s><s> Tá/Vmip  an/Td-s  cumhacht/Ncfsc  ag/Sp  na/Td-p  hÚdaráis/Ncmpc  áitiúla/Aq--pc  Maor/Ncmsc|Ncmpg"," Madraí/Ncmpc|Ncmpg"," a/Sp  cheapadh/Nv  ,/Fi  Dídeán/Npmsc  Mhadraí/Ncmpg  a/Sp  sholáthar/Nv  ,/Fi  madraí/Ncmpc  a/Sp  ghabháil/Nv  ,/Fi  fíneáil/Ncfsc|Nv  a/Sp  dhéanamh/Nv  ar/Sp  an/Td-s  spota/Ncmsc  agus/Cc  an/Td-s  dlí/Ncmsc  a/Sp  chur/Nv  ar/Sp  úinéirí/Ncmpc  ./Fe </s>"
"doc#3498","hÚdaráis/Ncmpc  áitiúla/Aq--pc  smacht/Ncmsc|Ncmpg  a/Sp  choinneáil/Nv  ar/Sp  mhadraí/Ncmpc  ./Fe </s><s> Tá/Vmip  an/Td-s  cumhacht/Ncfsc  ag/Sp  na/Td-p  hÚdaráis/Ncmpc  áitiúla/Aq--pc  Maor/Ncmsc|Ncmpg  Madraí/Ncmpc|Ncmpg  a/Sp  cheapadh/Nv  ,/Fi  Dídeán/Npmsc"," Mhadraí/Ncmpg"," a/Sp  sholáthar/Nv  ,/Fi  madraí/Ncmpc  a/Sp  ghabháil/Nv  ,/Fi  fíneáil/Ncfsc|Nv  a/Sp  dhéanamh/Nv  ar/Sp  an/Td-s  spota/Ncmsc  agus/Cc  an/Td-s  dlí/Ncmsc  a/Sp  chur/Nv  ar/Sp  úinéirí/Ncmpc  ./Fe </s><s> Is/Wp-i  féidir/Ns-s  leis/Sp  na/Td-p  hÚdaráis/Ncmpc"
"doc#3498","a/Sp  choinneáil/Nv  ar/Sp  mhadraí/Ncmpc  ./Fe </s><s> Tá/Vmip  an/Td-s  cumhacht/Ncfsc  ag/Sp  na/Td-p  hÚdaráis/Ncmpc  áitiúla/Aq--pc  Maor/Ncmsc|Ncmpg  Madraí/Ncmpc|Ncmpg  a/Sp  cheapadh/Nv  ,/Fi  Dídeán/Npmsc  Mhadraí/Ncmpg  a/Sp  sholáthar/Nv  ,/Fi"," madraí/Ncmpc"," a/Sp  ghabháil/Nv  ,/Fi  fíneáil/Ncfsc|Nv  a/Sp  dhéanamh/Nv  ar/Sp  an/Td-s  spota/Ncmsc  agus/Cc  an/Td-s  dlí/Ncmsc  a/Sp  chur/Nv  ar/Sp  úinéirí/Ncmpc  ./Fe </s><s> Is/Wp-i  féidir/Ns-s  leis/Sp  na/Td-p  hÚdaráis/Ncmpc  Aitiúla/Npmsc  dul/Ncmsc|Nv  isteach/Rd  i/Sp"
"doc#3498","ar/Sp  an/Td-s  spota/Ncmsc  agus/Cc  an/Td-s  dlí/Ncmsc  a/Sp  chur/Nv  ar/Sp  úinéirí/Ncmpc  ./Fe </s><s> Is/Wp-i  féidir/Ns-s  leis/Sp  na/Td-p  hÚdaráis/Ncmpc  Aitiúla/Npmsc  dul/Ncmsc|Nv  isteach/Rd  i/Sp  gcomhaontú/Ncmsc  lena/Spp-s  chéile/Ncmsc  le/Sp  Maoir/Npmsc"," Madraí/Ncmpg"," agus/Cc  Dídeáin/Npmsc  Madraí/Ncmpg  a/Sp  sholáthar/Nv  i/Sp  do/Dp2-s  cheantar/Ncmsc  Is/Wpri  féidir/Ns-s  leis/Sp  na/Td-s  hUdaráis/Ncfsc  áitiúla/Aq-fsg  dul/Ncmsc|Nv  isteach/Rd  i/Sp  gcomhaontú/Ncmsc  le/Sp  dreamanna/Ncmpc"
"doc#3498","a/Sp  chur/Nv  ar/Sp  úinéirí/Ncmpc  ./Fe </s><s> Is/Wp-i  féidir/Ns-s  leis/Sp  na/Td-p  hÚdaráis/Ncmpc  Aitiúla/Npmsc  dul/Ncmsc|Nv  isteach/Rd  i/Sp  gcomhaontú/Ncmsc  lena/Spp-s  chéile/Ncmsc  le/Sp  Maoir/Npmsc  Madraí/Ncmpg  agus/Cc  Dídeáin/Npmsc"," Madraí/Ncmpg"," a/Sp  sholáthar/Nv  i/Sp  do/Dp2-s  cheantar/Ncmsc  Is/Wpri  féidir/Ns-s  leis/Sp  na/Td-s  hUdaráis/Ncfsc  áitiúla/Aq-fsg  dul/Ncmsc|Nv  isteach/Rd  i/Sp  gcomhaontú/Ncmsc  le/Sp  dreamanna/Ncmpc  ar nós/Spc  Cumann/Ncmpg  na/Td-s"
"doc#3498","le/Sp  leas/Ncmsc  ainmhithe/Ncmpg  leis/Sp  na/Td-p  seirbhísí/Ncfpc  seo/Dd  a/Sp  sholáthar/Nv  i/Sp  do/Dp2-s  cheantar/Ncmsc  ./Fe </s><s> Tá/Vmip  tú/Pp2-s  freagrach/Aqp  as/Sp  aon/Mc|Dq  ghortú/Ncmsc  nó/Cc  damáiste/Ncmsc  a/Q-i  dhéanann/Vmip  do/Sp"," mhadra/Ncmsc"," do/Sp  dhaoine/Ncmpc  nó/Cc  stoc/Ncmsc  ./Fe </s><s> Is/Wp-i  féidir/Ns-s  bac/Ncmpg|Ncmsc  a/Sp  chur/Nv  ort/Pr2-s  madra/Ncmsc  a/Sp  choinneáil/Nv  más/Ncmpg|Ncmsc  rud/Ncmsc  é/Pp3ms  go/Q-s  raibh/Vmis---d|Vmsp  tú/Pp2-s  cúisithe/Av  ar/Sp  thurcántacht/Ncfsc  ar/Sp  mhadra/Ncmsc"
"doc#3498","i/Sp  do/Dp2-s  cheantar/Ncmsc  ./Fe </s><s> Tá/Vmip  tú/Pp2-s  freagrach/Aqp  as/Sp  aon/Mc|Dq  ghortú/Ncmsc  nó/Cc  damáiste/Ncmsc  a/Q-i  dhéanann/Vmip  do/Sp  mhadra/Ncmsc  do/Sp  dhaoine/Ncmpc  nó/Cc  stoc/Ncmsc  ./Fe </s><s> Is/Wp-i  féidir/Ns-s  bac/Ncmpg|Ncmsc  a/Sp  chur/Nv  ort/Pr2-s"," madra/Ncmsc"," a/Sp  choinneáil/Nv  más/Ncmpg|Ncmsc  rud/Ncmsc  é/Pp3ms  go/Q-s  raibh/Vmis---d|Vmsp  tú/Pp2-s  cúisithe/Av  ar/Sp  thurcántacht/Ncfsc  ar/Sp  mhadra/Ncmsc  faoin/Spa-s  Acht/Ncmsc  um/Sp  Chosc/Ncmsc  ar/Sp  Thurcántacht/Ncfsc  Ainmhithe/Ncmpg  ,/Fi"
"doc#3498","do/Sp  mhadra/Ncmsc  do/Sp  dhaoine/Ncmpc  nó/Cc  stoc/Ncmsc  ./Fe </s><s> Is/Wp-i  féidir/Ns-s  bac/Ncmpg|Ncmsc  a/Sp  chur/Nv  ort/Pr2-s  madra/Ncmsc  a/Sp  choinneáil/Nv  más/Ncmpg|Ncmsc  rud/Ncmsc  é/Pp3ms  go/Q-s  raibh/Vmis---d|Vmsp  tú/Pp2-s  cúisithe/Av  ar/Sp  thurcántacht/Ncfsc  ar/Sp"," mhadra/Ncmsc"," faoin/Spa-s  Acht/Ncmsc  um/Sp  Chosc/Ncmsc  ar/Sp  Thurcántacht/Ncfsc  Ainmhithe/Ncmpg  ,/Fi  1911/Mn  agus/Cc  1965./Mn </s><s> Caithfidh/Vmif  tú/Pp2-s  a/Sp  bheith/Nv  os cionn/Spc  16/Mn  bliana/Ncf-c  d''/Sp  aois/Ncfsc  le/Sp"
"doc#3498","Acht/Ncmsc  um/Sp  Chosc/Ncmsc  ar/Sp  Thurcántacht/Ncfsc  Ainmhithe/Ncmpg  ,/Fi  1911/Mn  agus/Cc  1965./Mn </s><s> Caithfidh/Vmif  tú/Pp2-s  a/Sp  bheith/Nv  os cionn/Spc  16/Mn  bliana/Ncf-c  d''/Sp  aois/Ncfsc  le/Sp  ceadúnas/Ncmsc"," madra/Ncmsg"," a/Sp  fháil/Nv  ./Fe </s><s> Is/Wp-i  coir/Ncfsc  atá/Vmip---r  ann/Pr3ms  má/Ncfsc  tá/Vmip  madra/Ncmsc  agat/Pr2-s  os cionn/Spc  4/Mn  mhí/Ncfsc  d''/Sp  aois/Ncfsc  ,/Fi  muna/Cs  bhfuil/Vmip---d  ceadúnas/Ncmsc  agat/Pr2-s  ./Fe </s><s> Caithfidh/Vmif  an/Td-s  madra/Ncmsc  a/Sp  bheith/Nv"
"doc#3498",",/Fi  1911/Mn  agus/Cc  1965./Mn </s><s> Caithfidh/Vmif  tú/Pp2-s  a/Sp  bheith/Nv  os cionn/Spc  16/Mn  bliana/Ncf-c  d''/Sp  aois/Ncfsc  le/Sp  ceadúnas/Ncmsc  madra/Ncmsg  a/Sp  fháil/Nv  ./Fe </s><s> Is/Wp-i  coir/Ncfsc  atá/Vmip---r  ann/Pr3ms  má/Ncfsc  tá/Vmip"," madra/Ncmsc"," agat/Pr2-s  os cionn/Spc  4/Mn  mhí/Ncfsc  d''/Sp  aois/Ncfsc  ,/Fi  muna/Cs  bhfuil/Vmip---d  ceadúnas/Ncmsc  agat/Pr2-s  ./Fe </s><s> Caithfidh/Vmif  an/Td-s  madra/Ncmsc  a/Sp  bheith/Nv  i gcuideachta/Spc  agus/Cc  a/Sp  bheith/Nv  faoi/Sp"
"doc#3498","le/Sp  ceadúnas/Ncmsc  madra/Ncmsg  a/Sp  fháil/Nv  ./Fe </s><s> Is/Wp-i  coir/Ncfsc  atá/Vmip---r  ann/Pr3ms  má/Ncfsc  tá/Vmip  madra/Ncmsc  agat/Pr2-s  os cionn/Spc  4/Mn  mhí/Ncfsc  d''/Sp  aois/Ncfsc  ,/Fi  muna/Cs  bhfuil/Vmip---d  ceadúnas/Ncmsc  agat/Pr2-s  ./Fe </s><s> Caithfidh/Vmif  an/Td-s"," madra/Ncmsc"," a/Sp  bheith/Nv  i gcuideachta/Spc  agus/Cc  a/Sp  bheith/Nv  faoi/Sp  smacht/Ncmsc  éifeachtach/Aq-msc  duine/Ncmsc  éigin/Aq-msc  freagrach/Aq-msc  má/Cs  tá/Vmip  an/Td-s  madra/Ncmsc  taobh/Ncmsc  amuigh/Rd  den/Spa-s"
"doc#3498","agat/Pr2-s  ./Fe </s><s> Caithfidh/Vmif  an/Td-s  madra/Ncmsc  a/Sp  bheith/Nv  i gcuideachta/Spc  agus/Cc  a/Sp  bheith/Nv  faoi/Sp  smacht/Ncmsc  éifeachtach/Aq-msc  duine/Ncmsc  éigin/Aq-msc  freagrach/Aq-msc  má/Cs  tá/Vmip  an/Td-s"," madra/Ncmsc"," taobh/Ncmsc  amuigh/Rd  den/Spa-s  teach/Ncmsc  nó/Cc  áitreabh/Ncmsc  nó/Cc  taobh/Ncmsc  amuigh/Rd  de/Sp  theach/Ncmsc  nó/Cc  áitreabh/Ncmsc  an/Td-s  duine/Ncmsg  atá/Vmip---r  i bhfeighil/Spc  ar/Sp  an/Td-s  ainmhí/Ncmsg  ./Fe </s><s> Is/Wp-i  féidir/Ns-s"
"doc#3498","den/Spa-s  teach/Ncmsc  nó/Cc  áitreabh/Ncmsc  nó/Cc  taobh/Ncmsc  amuigh/Rd  de/Sp  theach/Ncmsc  nó/Cc  áitreabh/Ncmsc  an/Td-s  duine/Ncmsg  atá/Vmip---r  i bhfeighil/Spc  ar/Sp  an/Td-s  ainmhí/Ncmsg  ./Fe </s><s> Is/Wp-i  féidir/Ns-s  leis/Sp  an/Td-s  maor/Ncmsc"," madra/Ncmsg"," fianaise/Ncfsc|Ncfsg  a/Sp  iarraidh/Nv  ort/Pr2-s  le/Sp  taispeáint/Nv  go/Cs  bhfuil/Vmip---d  ceadúnas/Ncmsc  madra/Ncmsg  agat/Pr2-s  agus/Cc  muna/Cs  ndéanann/Vmip  tú/Pp2-s  sin/Dd  is/Wpri  féidir/Ns-s  tú/Pp2-s  a/Sp  fhíneáil/Nv  ar/Sp"
"doc#3498","atá/Vmip---r  i bhfeighil/Spc  ar/Sp  an/Td-s  ainmhí/Ncmsg  ./Fe </s><s> Is/Wp-i  féidir/Ns-s  leis/Sp  an/Td-s  maor/Ncmsc  madra/Ncmsg  fianaise/Ncfsc|Ncfsg  a/Sp  iarraidh/Nv  ort/Pr2-s  le/Sp  taispeáint/Nv  go/Cs  bhfuil/Vmip---d  ceadúnas/Ncmsc"," madra/Ncmsg"," agat/Pr2-s  agus/Cc  muna/Cs  ndéanann/Vmip  tú/Pp2-s  sin/Dd  is/Wpri  féidir/Ns-s  tú/Pp2-s  a/Sp  fhíneáil/Nv  ar/Sp  an/Td-s  spota/Ncmsc  ./Fe </s><s> Muna/Cs  n-íocann/Vmip  tú/Pp2-s  an/Td-s  fhíneáil/Ncfsc  seo/Dd  laistigh/Rl  den/Spa-s  tréimhse/Ncfsg"
"doc#3498","den/Spa-s  tréimhse/Ncfsg  atá/Vmip---r  leagtha/Nv--g  síos/Rd  ,/Fi  is/Wpri  féidir/Ns-s  leis/Sp  an/Td-s  Údarás/Ncmsc  áitiúil/Aq-msc  tú/Pp2-s  a/Sp  thabhairt/Nv  os comhair/Spc  cúirte/Ncfsg  ./Fe </s><s> Tá/Vmip  na/Td-p  ceadúnais/Ncmpc"," mhadra/Ncmsg"," ar/Sp  fáil/Nv  ag/Sp  an/Td-s  Oifig/Ncfsc  an/Td-s  Phoist/Ncmsg  áitiúil/Aq-msg  ./Fe </s><s> Téann/Vmip  an/Td-s  t-airgead/Ncmsc  ó/Sp  cheadúnais/Ncmpc  mhadra/Ncmsg  ar/Sp  aghaidh/Ncfsc  chun/Sp  seirbhísí/Ncfpg  smachta/Ncmpc|Ncmsg  madraí/Ncmpc|Ncmpg  a/Sp"
"doc#3498","os comhair/Spc  cúirte/Ncfsg  ./Fe </s><s> Tá/Vmip  na/Td-p  ceadúnais/Ncmpc  mhadra/Ncmsg  ar/Sp  fáil/Nv  ag/Sp  an/Td-s  Oifig/Ncfsc  an/Td-s  Phoist/Ncmsg  áitiúil/Aq-msg  ./Fe </s><s> Téann/Vmip  an/Td-s  t-airgead/Ncmsc  ó/Sp  cheadúnais/Ncmpc"," mhadra/Ncmsg"," ar/Sp  aghaidh/Ncfsc  chun/Sp  seirbhísí/Ncfpg  smachta/Ncmpc|Ncmsg  madraí/Ncmpc|Ncmpg  a/Sp  mhaoiniú/Nv  go/Ua  háitiúil/Aqp  ar fud/Spc  na/Td-s  tíre/Ncfsg  ./Fe </s><s> Caithfidh/Vmif  madraí/Ncmpc  coiléar/Ncmsc  buan/Aq-msc  a/Sp"
"doc#3498","mhadra/Ncmsg  ar/Sp  fáil/Nv  ag/Sp  an/Td-s  Oifig/Ncfsc  an/Td-s  Phoist/Ncmsg  áitiúil/Aq-msg  ./Fe </s><s> Téann/Vmip  an/Td-s  t-airgead/Ncmsc  ó/Sp  cheadúnais/Ncmpc  mhadra/Ncmsg  ar/Sp  aghaidh/Ncfsc  chun/Sp  seirbhísí/Ncfpg  smachta/Ncmpc|Ncmsg"," madraí/Ncmpc|Ncmpg"," a/Sp  mhaoiniú/Nv  go/Ua  háitiúil/Aqp  ar fud/Spc  na/Td-s  tíre/Ncfsg  ./Fe </s><s> Caithfidh/Vmif  madraí/Ncmpc  coiléar/Ncmsc  buan/Aq-msc  a/Sp  chaitheamh/Nv  le/Sp  ainm/Ncmsc  agus/Cc  seoladh/Vmis0  an/Td-s  úinéara/Ncmsg"
"doc#3498","ó/Sp  cheadúnais/Ncmpc  mhadra/Ncmsg  ar/Sp  aghaidh/Ncfsc  chun/Sp  seirbhísí/Ncfpg  smachta/Ncmpc|Ncmsg  madraí/Ncmpc|Ncmpg  a/Sp  mhaoiniú/Nv  go/Ua  háitiúil/Aqp  ar fud/Spc  na/Td-s  tíre/Ncfsg  ./Fe </s><s> Caithfidh/Vmif"," madraí/Ncmpc"," coiléar/Ncmsc  buan/Aq-msc  a/Sp  chaitheamh/Nv  le/Sp  ainm/Ncmsc  agus/Cc  seoladh/Vmis0  an/Td-s  úinéara/Ncmsg  scríofa/Av  air/Pr3ms  nó/Cc  is/Wpri  féidir/Ns-s  é/Pp3ms  a/Sp  bheith/Nv  ar/Sp  phláta/Ncmsc  ,/Fi  ar/Sp  shuaitheantas/Ncmsc"
"doc#3498","air/Pr3ms  nó/Cc  is/Wpri  féidir/Ns-s  é/Pp3ms  a/Sp  bheith/Nv  ar/Sp  phláta/Ncmsc  ,/Fi  ar/Sp  shuaitheantas/Ncmsc  nó/Cc  ar/Qq-s|Q-p|Q-is  dhiosc/Vmis  ./Fe </s><s> Muna/Cs  bhfuil/Vmip---d  aitheantas/Ncmsc  de/Sp  chineál/Ncmsc  éigin/Aq-msc  agat/Pr2-s  ar/Sp|Wpsi|Wssi|Ws-q|Wsdq  do/Sp"," mhadra/Ncmsc"," is/Wpri  féidir/Ns-s  leis/Sp  an/Td-s  maor/Ncmsc  madra/Ncmsg  tú/Pp2-s  a/Sp  fhíneáil/Nv  ar/Sp  an/Td-s  spota/Ncmsc  ./Fe </s><s> Muna/Cs  n-íocann/Vmip  tú/Pp2-s  an/Td-s  fhíneáil/Ncfsc  seo/Dd  laistigh/Rl  den/Spa-s  thréimhse/Ncfsc  atá/Vmip---r"
"doc#3498","phláta/Ncmsc  ,/Fi  ar/Sp  shuaitheantas/Ncmsc  nó/Cc  ar/Qq-s|Q-p|Q-is  dhiosc/Vmis  ./Fe </s><s> Muna/Cs  bhfuil/Vmip---d  aitheantas/Ncmsc  de/Sp  chineál/Ncmsc  éigin/Aq-msc  agat/Pr2-s  ar/Sp|Wpsi|Wssi|Ws-q|Wsdq  do/Sp  mhadra/Ncmsc  is/Wpri  féidir/Ns-s  leis/Sp  an/Td-s  maor/Ncmsc"," madra/Ncmsg"," tú/Pp2-s  a/Sp  fhíneáil/Nv  ar/Sp  an/Td-s  spota/Ncmsc  ./Fe </s><s> Muna/Cs  n-íocann/Vmip  tú/Pp2-s  an/Td-s  fhíneáil/Ncfsc  seo/Dd  laistigh/Rl  den/Spa-s  thréimhse/Ncfsc  atá/Vmip---r  leagtha/Nv--g  síos/Rd  ,/Fi  is/Wpri  féidir/Ns-s  tú/Pp2-s  a/Sp"
"doc#3498","seo/Dd  laistigh/Rl  den/Spa-s  thréimhse/Ncfsc  atá/Vmip---r  leagtha/Nv--g  síos/Rd  ,/Fi  is/Wpri  féidir/Ns-s  tú/Pp2-s  a/Sp  thabhairt/Nv  os comhair/Spc  cúirte/Ncfsg  ./Fe </s><s> ''/Fa  Sé/Pp3mss  an/Td-s  rud/Ncmsc  atá/Vmip---r  i/Sp  gceist/Ncfsc  le/Sp"," madraí/Ncmpc"," seachráin/Ncmsg  ,/Fi  na/Td-p  madraí/Ncmpc  atá/Vmip---r  in/Sp  áit/Ncfsc  phoiblí/Aqp  agus/Cc  nach/Wprin  bhfuil/Vmip---d  an/Td-s  t-úinéir/Ncmsc  nó/Cc  duine/Ncmsc  éigin/Aq-msc  freagrach/Aq-msc  ina/Spp-p  gcuideachta/Ncfsc  ./Fe </s><s> Glactar/Vmm-0|Vmip0"
"doc#3498","thréimhse/Ncfsc  atá/Vmip---r  leagtha/Nv--g  síos/Rd  ,/Fi  is/Wpri  féidir/Ns-s  tú/Pp2-s  a/Sp  thabhairt/Nv  os comhair/Spc  cúirte/Ncfsg  ./Fe </s><s> ''/Fa  Sé/Pp3mss  an/Td-s  rud/Ncmsc  atá/Vmip---r  i/Sp  gceist/Ncfsc  le/Sp  madraí/Ncmpc  seachráin/Ncmsg  ,/Fi  na/Td-p"," madraí/Ncmpc"," atá/Vmip---r  in/Sp  áit/Ncfsc  phoiblí/Aqp  agus/Cc  nach/Wprin  bhfuil/Vmip---d  an/Td-s  t-úinéir/Ncmsc  nó/Cc  duine/Ncmsc  éigin/Aq-msc  freagrach/Aq-msc  ina/Spp-p  gcuideachta/Ncfsc  ./Fe </s><s> Glactar/Vmm-0|Vmip0  leis/Pr3ms  go/Cs  bhfuil/Vmip---d  madraí/Ncmpc"
"doc#3498","madraí/Ncmpc  atá/Vmip---r  in/Sp  áit/Ncfsc  phoiblí/Aqp  agus/Cc  nach/Wprin  bhfuil/Vmip---d  an/Td-s  t-úinéir/Ncmsc  nó/Cc  duine/Ncmsc  éigin/Aq-msc  freagrach/Aq-msc  ina/Spp-p  gcuideachta/Ncfsc  ./Fe </s><s> Glactar/Vmm-0|Vmip0  leis/Pr3ms  go/Cs  bhfuil/Vmip---d"," madraí/Ncmpc"," ar/Sp  seachrán/Ncmsc  muna/Cs  bhfuil/Vmip---d  siad/Pp3-ps  faoi/Sp  smacht/Ncmsc  ceart/Aq-msc  ./Fe </s><s> Is/Wp-i  féidir/Ns-s  leis/Sp  an/Td-s  maor/Ncmsc  madraí/Ncmpg  agus/Cc  na/Td-p  Gardaí/Ncmpc  ,/Fi  madraí/Ncmpc  atá/Vmip---r  ar/Sp  seachrán/Ncmsc  a/Sp"
"doc#3498","ina/Spp-p  gcuideachta/Ncfsc  ./Fe </s><s> Glactar/Vmm-0|Vmip0  leis/Pr3ms  go/Cs  bhfuil/Vmip---d  madraí/Ncmpc  ar/Sp  seachrán/Ncmsc  muna/Cs  bhfuil/Vmip---d  siad/Pp3-ps  faoi/Sp  smacht/Ncmsc  ceart/Aq-msc  ./Fe </s><s> Is/Wp-i  féidir/Ns-s  leis/Sp  an/Td-s  maor/Ncmsc"," madraí/Ncmpg"," agus/Cc  na/Td-p  Gardaí/Ncmpc  ,/Fi  madraí/Ncmpc  atá/Vmip---r  ar/Sp  seachrán/Ncmsc  a/Sp  ghabháil/Nv  agus/Cc  iad/Pp3-p  a/Sp  thabhairt/Nv  go dtí/Spc  an/Td-s  póna/Ncmsc  madraí/Ncmpc  áitiúil/Aq--pg  ./Fe </s><s> Is/Wp-i  féidir/Ns-s  na/Td-p  madraí/Ncmpg"
"doc#3498","leis/Pr3ms  go/Cs  bhfuil/Vmip---d  madraí/Ncmpc  ar/Sp  seachrán/Ncmsc  muna/Cs  bhfuil/Vmip---d  siad/Pp3-ps  faoi/Sp  smacht/Ncmsc  ceart/Aq-msc  ./Fe </s><s> Is/Wp-i  féidir/Ns-s  leis/Sp  an/Td-s  maor/Ncmsc  madraí/Ncmpg  agus/Cc  na/Td-p  Gardaí/Ncmpc  ,/Fi"," madraí/Ncmpc"," atá/Vmip---r  ar/Sp  seachrán/Ncmsc  a/Sp  ghabháil/Nv  agus/Cc  iad/Pp3-p  a/Sp  thabhairt/Nv  go dtí/Spc  an/Td-s  póna/Ncmsc  madraí/Ncmpc  áitiúil/Aq--pg  ./Fe </s><s> Is/Wp-i  féidir/Ns-s  na/Td-p  madraí/Ncmpg  seo/Dd  a/Sp  chur/Nv  síos/Rd  nó/Cc  fáil/Ncfsc"
"doc#3498","ceart/Aq-msc  ./Fe </s><s> Is/Wp-i  féidir/Ns-s  leis/Sp  an/Td-s  maor/Ncmsc  madraí/Ncmpg  agus/Cc  na/Td-p  Gardaí/Ncmpc  ,/Fi  madraí/Ncmpc  atá/Vmip---r  ar/Sp  seachrán/Ncmsc  a/Sp  ghabháil/Nv  agus/Cc  iad/Pp3-p  a/Sp  thabhairt/Nv  go dtí/Spc  an/Td-s  póna/Ncmsc"," madraí/Ncmpc"," áitiúil/Aq--pg  ./Fe </s><s> Is/Wp-i  féidir/Ns-s  na/Td-p  madraí/Ncmpg  seo/Dd  a/Sp  chur/Nv  síos/Rd  nó/Cc  fáil/Ncfsc  réidh/Aq-fsc  leo/Pr3-p  muna/Cs  dtagann/Vmip  a/Dp3-p  n-úinéirí/Ncmpc  a/Sp  n-iarraidh/Nv  laistigh/Rl  de/Sp"
"doc#3498","madraí/Ncmpg  agus/Cc  na/Td-p  Gardaí/Ncmpc  ,/Fi  madraí/Ncmpc  atá/Vmip---r  ar/Sp  seachrán/Ncmsc  a/Sp  ghabháil/Nv  agus/Cc  iad/Pp3-p  a/Sp  thabhairt/Nv  go dtí/Spc  an/Td-s  póna/Ncmsc  madraí/Ncmpc  áitiúil/Aq--pg  ./Fe </s><s> Is/Wp-i  féidir/Ns-s  na/Td-p"," madraí/Ncmpg"," seo/Dd  a/Sp  chur/Nv  síos/Rd  nó/Cc  fáil/Ncfsc  réidh/Aq-fsc  leo/Pr3-p  muna/Cs  dtagann/Vmip  a/Dp3-p  n-úinéirí/Ncmpc  a/Sp  n-iarraidh/Nv  laistigh/Rl  de/Sp  thréimhse/Ncfsc  5/Mn  lá/Ncmsc  ./Fe </s><s> Má/Cs  tá/Vmip  madra/Ncmsc  agat/Pr2-s  atá/Vmip---r  ar/Sp"
"doc#3498","féidir/Ns-s  na/Td-p  madraí/Ncmpg  seo/Dd  a/Sp  chur/Nv  síos/Rd  nó/Cc  fáil/Ncfsc  réidh/Aq-fsc  leo/Pr3-p  muna/Cs  dtagann/Vmip  a/Dp3-p  n-úinéirí/Ncmpc  a/Sp  n-iarraidh/Nv  laistigh/Rl  de/Sp  thréimhse/Ncfsc  5/Mn  lá/Ncmsc  ./Fe </s><s> Má/Cs  tá/Vmip"," madra/Ncmsc"," agat/Pr2-s  atá/Vmip---r  ar/Sp  strae/Ncmsc  nó/Cc  caillte/Av|Aqp  ,/Fi  ba/Wsri  cheart/Aqp  duit/Pr2-s  teagmháil/Ncfsc  a/Sp  dhéanamh/Nv  leis/Sp  an/Td-s  bpóna/Ncmsc  madraí/Ncmpc  áitiúil/Aq--pg  chun/Sp  seiceáil/Nv  a/Sp  dhéanamh/Nv"
"doc#3498","laistigh/Rl  de/Sp  thréimhse/Ncfsc  5/Mn  lá/Ncmsc  ./Fe </s><s> Má/Cs  tá/Vmip  madra/Ncmsc  agat/Pr2-s  atá/Vmip---r  ar/Sp  strae/Ncmsc  nó/Cc  caillte/Av|Aqp  ,/Fi  ba/Wsri  cheart/Aqp  duit/Pr2-s  teagmháil/Ncfsc  a/Sp  dhéanamh/Nv  leis/Sp  an/Td-s  bpóna/Ncmsc"," madraí/Ncmpc"," áitiúil/Aq--pg  chun/Sp  seiceáil/Nv  a/Sp  dhéanamh/Nv  ar/Qq-s|Q-p|Q-is  ghabháladh/Vmis0|Vmih  é/Pp3ms  ./Fe </s><s> Sula/Cs  mbaillíonn/Vmip  tú/Pp2-s  an/Td-s  madra/Ncmsc  ,/Fi  beidh/Vmif  ort/Pr2-s  táille/Ncfsc  athéilimh/Ncmsg  a/Sp  íoc/Nv  agus/Cc"
"doc#3498","duit/Pr2-s  teagmháil/Ncfsc  a/Sp  dhéanamh/Nv  leis/Sp  an/Td-s  bpóna/Ncmsc  madraí/Ncmpc  áitiúil/Aq--pg  chun/Sp  seiceáil/Nv  a/Sp  dhéanamh/Nv  ar/Qq-s|Q-p|Q-is  ghabháladh/Vmis0|Vmih  é/Pp3ms  ./Fe </s><s> Sula/Cs  mbaillíonn/Vmip  tú/Pp2-s  an/Td-s"," madra/Ncmsc"," ,/Fi  beidh/Vmif  ort/Pr2-s  táille/Ncfsc  athéilimh/Ncmsg  a/Sp  íoc/Nv  agus/Cc  ceadúnas/Ncmsc  madra/Ncmsg  reatha/Ncmsg  a/Sp  sholáthar/Nv  ./Fe </s><s> Muna/Cs  bhfuil/Vmip---d  Ceadúnas/Ncmsc  Madra/Ncmsg  reatha/Ncmsg  agat/Pr2-s"
"doc#3498","chun/Sp  seiceáil/Nv  a/Sp  dhéanamh/Nv  ar/Qq-s|Q-p|Q-is  ghabháladh/Vmis0|Vmih  é/Pp3ms  ./Fe </s><s> Sula/Cs  mbaillíonn/Vmip  tú/Pp2-s  an/Td-s  madra/Ncmsc  ,/Fi  beidh/Vmif  ort/Pr2-s  táille/Ncfsc  athéilimh/Ncmsg  a/Sp  íoc/Nv  agus/Cc  ceadúnas/Ncmsc"," madra/Ncmsg"," reatha/Ncmsg  a/Sp  sholáthar/Nv  ./Fe </s><s> Muna/Cs  bhfuil/Vmip---d  Ceadúnas/Ncmsc  Madra/Ncmsg  reatha/Ncmsg  agat/Pr2-s  caithfidh/Vmif  tú/Pp2-s  ceann/Ncmsc  a/Dp3fs  cheannacht/Ncfsc  in/Sp  oifig/Ncfsc  an/Td-s  phoist/Ncmsg  áitiúil/Aq-msg"
"doc#3498","mbaillíonn/Vmip  tú/Pp2-s  an/Td-s  madra/Ncmsc  ,/Fi  beidh/Vmif  ort/Pr2-s  táille/Ncfsc  athéilimh/Ncmsg  a/Sp  íoc/Nv  agus/Cc  ceadúnas/Ncmsc  madra/Ncmsg  reatha/Ncmsg  a/Sp  sholáthar/Nv  ./Fe </s><s> Muna/Cs  bhfuil/Vmip---d  Ceadúnas/Ncmsc"," Madra/Ncmsg"," reatha/Ncmsg  agat/Pr2-s  caithfidh/Vmif  tú/Pp2-s  ceann/Ncmsc  a/Dp3fs  cheannacht/Ncfsc  in/Sp  oifig/Ncfsc  an/Td-s  phoist/Ncmsg  áitiúil/Aq-msg  sula/Cs  mbaillíonn/Vmip  tú/Pp2-s  an/Td-s  madra/Ncmsc  ./Fe </s><s> Tá/Vmip  sé/Pp3mss  de/Sp  dhualgas/Ncmsc  ar/Sp"
"doc#3498","<s> Muna/Cs  bhfuil/Vmip---d  Ceadúnas/Ncmsc  Madra/Ncmsg  reatha/Ncmsg  agat/Pr2-s  caithfidh/Vmif  tú/Pp2-s  ceann/Ncmsc  a/Dp3fs  cheannacht/Ncfsc  in/Sp  oifig/Ncfsc  an/Td-s  phoist/Ncmsg  áitiúil/Aq-msg  sula/Cs  mbaillíonn/Vmip  tú/Pp2-s  an/Td-s"," madra/Ncmsc"," ./Fe </s><s> Tá/Vmip  sé/Pp3mss  de/Sp  dhualgas/Ncmsc  ar/Sp  na/Td-p  hÚdaráis/Ncmpc  áitiúla/Aq--pc  agus/Cc  na/Td-p  Gardaí/Ncmpc  clár/Ncmpg  a/Sp  choinneáil/Nv  ar/Sp  mhadraí/Ncmpc  a/Sp  ghabháil/Nv  siad/Pp3-ps  nó/Cc  madraí/Ncmpc  coinnithe/Av"
"doc#3498","phoist/Ncmsg  áitiúil/Aq-msg  sula/Cs  mbaillíonn/Vmip  tú/Pp2-s  an/Td-s  madra/Ncmsc  ./Fe </s><s> Tá/Vmip  sé/Pp3mss  de/Sp  dhualgas/Ncmsc  ar/Sp  na/Td-p  hÚdaráis/Ncmpc  áitiúla/Aq--pc  agus/Cc  na/Td-p  Gardaí/Ncmpc  clár/Ncmpg  a/Sp  choinneáil/Nv  ar/Sp"," mhadraí/Ncmpc"," a/Sp  ghabháil/Nv  siad/Pp3-ps  nó/Cc  madraí/Ncmpc  coinnithe/Av  ag/Sp  daoine/Ncmpc  eile/Dd  agus/Cc  gur/Q--s|Wpdi|Wsdi  cuireadh/Vmis0|Ncmsc  iad/Pp3-p  ar/Sp  an/Td-s  eolas/Ncmsc  futhu/Ncmsc  ./Fe </s><s> Is/Wp-i  féidir/Ns-s  leat/Pr2-s  an/Td-s  clár/Ncmsc  seo/Dd  a/Sp"
"doc#3498","tú/Pp2-s  an/Td-s  madra/Ncmsc  ./Fe </s><s> Tá/Vmip  sé/Pp3mss  de/Sp  dhualgas/Ncmsc  ar/Sp  na/Td-p  hÚdaráis/Ncmpc  áitiúla/Aq--pc  agus/Cc  na/Td-p  Gardaí/Ncmpc  clár/Ncmpg  a/Sp  choinneáil/Nv  ar/Sp  mhadraí/Ncmpc  a/Sp  ghabháil/Nv  siad/Pp3-ps  nó/Cc"," madraí/Ncmpc"," coinnithe/Av  ag/Sp  daoine/Ncmpc  eile/Dd  agus/Cc  gur/Q--s|Wpdi|Wsdi  cuireadh/Vmis0|Ncmsc  iad/Pp3-p  ar/Sp  an/Td-s  eolas/Ncmsc  futhu/Ncmsc  ./Fe </s><s> Is/Wp-i  féidir/Ns-s  leat/Pr2-s  an/Td-s  clár/Ncmsc  seo/Dd  a/Sp  scrúdú/Nv  in/Sp  Oifig/Ncfsc  an/Td-s  Údaráis/Ncmsg"
"doc#3498","an/Td-s  clár/Ncmsc  seo/Dd  a/Sp  scrúdú/Nv  in/Sp  Oifig/Ncfsc  an/Td-s  Údaráis/Ncmsg  áitiúil/Aq-msg  nó/Cc  i/Sp  Stáisiún/Ncmsc  na/Td-p  nGardaí/Ncmpg  áitiúil/Aq--pg  ./Fe </s><s> Ba/Ncfpc|Ws-i  cheart/Aqp  iad/Pp3-p  a/Sp  thabhairt/Nv  go dtí/Spc  an/Td-s  póna/Ncmsc"," madraí/Ncmpg"," agus/Cc  tabharfar/Vmif0  isteach/Rd  iad/Pp3-p  saor/Aqp|Ncmsc  in/Sp  aisce/Ncfsc  ./Fe </s><s> Tá/Vmip  sé/Pp3mss  de/Sp  chumhacht/Ncfsc  ag/Sp  an/Td-s  údarás/Ncmsc  áitiúil/Aq-msc  madraí/Ncmpc|Ncmpg  a/Sp  thógáil/Nv  isteach/Rd  agus/Cc  iad/Pp3-p  a/Sp"
"doc#3498","iad/Pp3-p  a/Sp  thabhairt/Nv  go dtí/Spc  an/Td-s  póna/Ncmsc  madraí/Ncmpg  agus/Cc  tabharfar/Vmif0  isteach/Rd  iad/Pp3-p  saor/Aqp|Ncmsc  in/Sp  aisce/Ncfsc  ./Fe </s><s> Tá/Vmip  sé/Pp3mss  de/Sp  chumhacht/Ncfsc  ag/Sp  an/Td-s  údarás/Ncmsc  áitiúil/Aq-msc"," madraí/Ncmpc|Ncmpg"," a/Sp  thógáil/Nv  isteach/Rd  agus/Cc  iad/Pp3-p  a/Sp  mharú/Nv  nó/Cc  fáil/Ncfsc  réidh/Aq-fsc  leo/Pr3-p  muna/Cs  bhfaightear/Vmip0  áit/Ncfsc  fhóirstineach/Ncfsc  dóibh/Pr3-p  ./Fe </s><s> Tá/Vmip  an/Td-s  chumhacht/Ncfsc  ag/Sp  an/Td-s  maor/Ncmsc"
"doc#3498","a/Sp  thógáil/Nv  isteach/Rd  agus/Cc  iad/Pp3-p  a/Sp  mharú/Nv  nó/Cc  fáil/Ncfsc  réidh/Aq-fsc  leo/Pr3-p  muna/Cs  bhfaightear/Vmip0  áit/Ncfsc  fhóirstineach/Ncfsc  dóibh/Pr3-p  ./Fe </s><s> Tá/Vmip  an/Td-s  chumhacht/Ncfsc  ag/Sp  an/Td-s  maor/Ncmsc"," madraí/Ncmpg"," ainm/Ncmsg|Ncmsc  agus/Cc  seoladh/Vmis0  a/Sp  iarraidh/Nv  ar/Sp  an/Wp-q|Wpdq  té/Pi  atá/Vmip---r  in/Sp  amhras/Ncmsc  maidir/Sp  le/Sp  coir/Ncfsc  faoin/Spa-s  Acht/Ncmsc  um/Sp  Smacht/Ncmsc  ar/Sp  mhadraí/Ncmpc  ./Fe </s><s> Tá/Vmip  an/Td-s  chumhacht/Ncfsc  acu/Pr3-p"
"doc#3498","./Fe </s><s> Tá/Vmip  an/Td-s  chumhacht/Ncfsc  ag/Sp  an/Td-s  maor/Ncmsc  madraí/Ncmpg  ainm/Ncmsg|Ncmsc  agus/Cc  seoladh/Vmis0  a/Sp  iarraidh/Nv  ar/Sp  an/Wp-q|Wpdq  té/Pi  atá/Vmip---r  in/Sp  amhras/Ncmsc  maidir/Sp  le/Sp  coir/Ncfsc  faoin/Spa-s  Acht/Ncmsc  um/Sp  Smacht/Ncmsc  ar/Sp"," mhadraí/Ncmpc"," ./Fe </s><s> Tá/Vmip  an/Td-s  chumhacht/Ncfsc  acu/Pr3-p  madra/Ncmsc  a/Sp  ghabháil/Nv  agus/Cc  é/Pp3ms  a/Sp  choinneáil/Nv  agus/Cc  tá/Vmip  sé/Pp3mss  de/Sp  chead/Ncmsc  acu/Pr3-p  dul/Nv  isteach/Rd  in/Sp  aon/Dq  áitreabh/Ncmsc  seachas/Sp  áit/Ncfsc"
"doc#3498","ainm/Ncmsg|Ncmsc  agus/Cc  seoladh/Vmis0  a/Sp  iarraidh/Nv  ar/Sp  an/Wp-q|Wpdq  té/Pi  atá/Vmip---r  in/Sp  amhras/Ncmsc  maidir/Sp  le/Sp  coir/Ncfsc  faoin/Spa-s  Acht/Ncmsc  um/Sp  Smacht/Ncmsc  ar/Sp  mhadraí/Ncmpc  ./Fe </s><s> Tá/Vmip  an/Td-s  chumhacht/Ncfsc  acu/Pr3-p"," madra/Ncmsc"," a/Sp  ghabháil/Nv  agus/Cc  é/Pp3ms  a/Sp  choinneáil/Nv  agus/Cc  tá/Vmip  sé/Pp3mss  de/Sp  chead/Ncmsc  acu/Pr3-p  dul/Nv  isteach/Rd  in/Sp  aon/Dq  áitreabh/Ncmsc  seachas/Sp  áit/Ncfsc  chónaithe/Ncmpg  le/Sp  5/Mn  nó/Cc  níos/Uc  lú/Aqc"
"doc#3498","a/Sp  ghabháil/Nv  agus/Cc  é/Pp3ms  a/Sp  choinneáil/Nv  agus/Cc  tá/Vmip  sé/Pp3mss  de/Sp  chead/Ncmsc  acu/Pr3-p  dul/Nv  isteach/Rd  in/Sp  aon/Dq  áitreabh/Ncmsc  seachas/Sp  áit/Ncfsc  chónaithe/Ncmpg  le/Sp  5/Mn  nó/Cc  níos/Uc  lú/Aqc"," madraí/Ncmpc|Ncmpg"," chun/Sp  madra/Ncmsg  a/Sp  ghabháil/Nv  nó/Cc  a/Sp  thógáil/Nv  ./Fe </s><s> Tá/Vmip  tú/Pp2-s  ciontach/Ncmsc|Aqp  ar/Sp  choir/Ncfsc  agus/Cc  is/Wpri  féidir/Ns-s  leis/Sp  na/Td-p  Gardaí/Ncmpc  tú/Pp2-s  a/Sp  ghabháil/Nv  má/Cs  chuireann/Vmip  tú/Pp2-s  bac/Ncmsc"
"doc#3498","agus/Cc  é/Pp3ms  a/Sp  choinneáil/Nv  agus/Cc  tá/Vmip  sé/Pp3mss  de/Sp  chead/Ncmsc  acu/Pr3-p  dul/Nv  isteach/Rd  in/Sp  aon/Dq  áitreabh/Ncmsc  seachas/Sp  áit/Ncfsc  chónaithe/Ncmpg  le/Sp  5/Mn  nó/Cc  níos/Uc  lú/Aqc  madraí/Ncmpc|Ncmpg  chun/Sp"," madra/Ncmsg"," a/Sp  ghabháil/Nv  nó/Cc  a/Sp  thógáil/Nv  ./Fe </s><s> Tá/Vmip  tú/Pp2-s  ciontach/Ncmsc|Aqp  ar/Sp  choir/Ncfsc  agus/Cc  is/Wpri  féidir/Ns-s  leis/Sp  na/Td-p  Gardaí/Ncmpc  tú/Pp2-s  a/Sp  ghabháil/Nv  má/Cs  chuireann/Vmip  tú/Pp2-s  bac/Ncmsc  ar/Sp  an/Td-s  maor/Ncmsc"
"doc#3498","a/Sp  ghabháil/Nv  nó/Cc  a/Sp  thógáil/Nv  ./Fe </s><s> Tá/Vmip  tú/Pp2-s  ciontach/Ncmsc|Aqp  ar/Sp  choir/Ncfsc  agus/Cc  is/Wpri  féidir/Ns-s  leis/Sp  na/Td-p  Gardaí/Ncmpc  tú/Pp2-s  a/Sp  ghabháil/Nv  má/Cs  chuireann/Vmip  tú/Pp2-s  bac/Ncmsc  ar/Sp  an/Td-s  maor/Ncmsc"," madraí/Ncmpg"," agus/Cc  é/Pp3ms  nó/Cc  í/Pp3fs  i mbun/Spc  a/Dp3-p  gcuid/Ncfsc  oibre/Ncfsg  nó/Cc  má/Cs  dhiúltaíonn/Vmip  tú/Pp2-s  d''/Sp  ainm/Ncmsc  agus/Cc  do/Sp  sheoladh/Ncmsc  a/Sp  thabhairt/Nv  nó/Cc  ainm/Ncmsc  agus/Cc  seoladh/Vmis0  bréagach/Aqp  a/Sp"
"doc#3498","bréagach/Aqp  a/Sp  thabhairt/Nv  ./Fe </s><s> Tá/Vmip  go/Ua  leor/Aqp  dlíthe/Ncmpg|Ncmpc  curtha/Av  i/Sp  bhfeidhm/Ncfsc  ag/Sp  na/Td-p  hÚdaráis/Ncmpc  áitiúla/Aq--pc  a/Q-r  léiríonn/Vmip  na/Td-p  ceantair/Ncmpc  ina/Spr  gcaithfear/Vmif0"," madraí/Ncmpc"," a/Sp  choinneáil/Nv  ar/Sp  iall/Ncfsc  nó/Cc  na/Td-p  ceantair/Ncmpc  a/Q-i  bhfuil/Vmip---d  cosc/Ncmsc  iomlán/Aq-msc  ar/Sp  mhadraí/Ncmpc  ./Fe </s><s> Beidh/Vmif  an/Td-s  t-údarás/Ncmsc  áitiúil/Aq-msc  atá/Vmip---r  agat/Pr2-s  in/Sp  ann/Ns-s  tú/Pp2-s  a/Sp  chur/Nv  ar/Sp"
"doc#3498","áitiúla/Aq--pc  a/Q-r  léiríonn/Vmip  na/Td-p  ceantair/Ncmpc  ina/Spr  gcaithfear/Vmif0  madraí/Ncmpc  a/Sp  choinneáil/Nv  ar/Sp  iall/Ncfsc  nó/Cc  na/Td-p  ceantair/Ncmpc  a/Q-i  bhfuil/Vmip---d  cosc/Ncmsc  iomlán/Aq-msc  ar/Sp"," mhadraí/Ncmpc"," ./Fe </s><s> Beidh/Vmif  an/Td-s  t-údarás/Ncmsc  áitiúil/Aq-msc  atá/Vmip---r  agat/Pr2-s  in/Sp  ann/Ns-s  tú/Pp2-s  a/Sp  chur/Nv  ar/Sp  an/Td-s  eolas/Ncmsc  maidir/Sp  leis/Sp  na/Td-p  fodhlíthe/Av  atá/Vmip---r  i/Sp  bhfeidhm/Ncfsc  i/Sp  do/Dp2-s  cheantar/Ncmsc  ./Fe </s><s> Má/Cs"
"doc#3498","agat/Pr2-s  in/Sp  ann/Ns-s  tú/Pp2-s  a/Sp  chur/Nv  ar/Sp  an/Td-s  eolas/Ncmsc  maidir/Sp  leis/Sp  na/Td-p  fodhlíthe/Av  atá/Vmip---r  i/Sp  bhfeidhm/Ncfsc  i/Sp  do/Dp2-s  cheantar/Ncmsc  ./Fe </s><s> Má/Cs  bhristear/Vmip0  na/Td-p  fodhlíthe/Av  maidir/Sp  le/Sp"," madraí/Ncmpc"," i/Sp  do/Dp2-s  cheantar/Ncmsc  ,/Fi  ''s/Cc  é/Pp3ms  an/Td-s  toradh/Ncmsc  a/Q-r  bheidh/Vmif  air/Pr3ms  ná/Cc  fíneáil/Ncfsc|Nv  ar/Sp  chiontú/Nv  achomaire/Ncmsc  ./Fe </s><s> Faoi/Sp  na/Td-p  dlithe/Av  brúscair/Ncfsc  nua/Aqp  (/F  Roinn/Vmis  22/Mn  don/Npmsc  Acht/Ncmsc"
"doc#3498","achomaire/Ncmsc  ./Fe </s><s> Faoi/Sp  na/Td-p  dlithe/Av  brúscair/Ncfsc  nua/Aqp  (/F  Roinn/Vmis  22/Mn  don/Npmsc  Acht/Ncmsc  Truailliú/Ncmsc|Nv  Brúscair/Npmsc  ,/Fi  1997/Mn  )/F  is/Wpri  coir/Ncfsc  atá/Vmip---r  ann/Pr3ms  cead/Ncmsc  a/Sp  ligean/Nv  do/Sp"," mhadra/Ncmsc"," faoi/Sp|Pr3ms  do/Sp  smacht/Ncmsc  áit/Ncfsc  phoiblí/Aqp  a/Sp  shalú/Nv  ./Fe </s><s> Ciallaíonn/Vmip  sé/Pp3mss  seo/Dd  de réir/Spc  dlí/Ncmsg  ,/Fi  go/Cs  bhfuil/Vmip---d  sé/Pp3mss  suas/Rd  ag/Sp  an/Td-s  úinéir/Ncmsc  nó/Cc  an/Td-s  duine/Ncmsc  atá/Vmip---r"
"doc#3498","smacht/Ncmsc  áit/Ncfsc  phoiblí/Aqp  a/Sp  shalú/Nv  ./Fe </s><s> Ciallaíonn/Vmip  sé/Pp3mss  seo/Dd  de réir/Spc  dlí/Ncmsg  ,/Fi  go/Cs  bhfuil/Vmip---d  sé/Pp3mss  suas/Rd  ag/Sp  an/Td-s  úinéir/Ncmsc  nó/Cc  an/Td-s  duine/Ncmsc  atá/Vmip---r  i bhfeighil/Spc  ar/Sp  an/Td-s"," mhadra/Ncmsg"," an/Td-s  fearadh/Nv  a/Sp  ghlanadh/Nv  ar/Sp  bealach/Ncmsc  atá/Vmip---r  cóir/Ns-s|Ncmpc|Ncfsc  ó/Sp  thaobh/Ncmsc  na/Td-s  sláintíochta/Ncfsg  de/Pr3ms  ./Fe </s><s> Is/Wp-i  féidir/Ns-s  leat/Pr2-s  gearán/Nv  a/Sp  dhéanamh/Nv  chuig/Sp  an/Td-s  gcúirt/Ncfsc"
"doc#3498","de/Pr3ms  ./Fe </s><s> Is/Wp-i  féidir/Ns-s  leat/Pr2-s  gearán/Nv  a/Sp  dhéanamh/Nv  chuig/Sp  an/Td-s  gcúirt/Ncfsc  dúiche/Ncfsg  in aghaidh/Spc  an/Td-s  úinéara/Ncmsg  nó/Cc  duine/Ncmsc  atá/Vmip---r  i bhfeighil/Spc  ar/Sp  an/Td-s"," mhadra/Ncmsg"," a/Q-r  thugann/Vmip  cead/Ncmsc  do/Sp  mhadra/Ncmsc  áit/Ncfsc  phoiblí/Aqp  a/Sp  shalú/Nv  agus/Cc  nach/Qnr  dtógann/Vmip  freagracht/Ncfsc  as/Sp  gníomhaíochtaí/Ncfpc  an/Td-s  mhadra/Ncmsg  ./Fe </s><s> Caithfidh/Vmif  tú/Pp2-s  an/Td-s"
"doc#3498","gearán/Nv  a/Sp  dhéanamh/Nv  chuig/Sp  an/Td-s  gcúirt/Ncfsc  dúiche/Ncfsg  in aghaidh/Spc  an/Td-s  úinéara/Ncmsg  nó/Cc  duine/Ncmsc  atá/Vmip---r  i bhfeighil/Spc  ar/Sp  an/Td-s  mhadra/Ncmsg  a/Q-r  thugann/Vmip  cead/Ncmsc  do/Sp"," mhadra/Ncmsc"," áit/Ncfsc  phoiblí/Aqp  a/Sp  shalú/Nv  agus/Cc  nach/Qnr  dtógann/Vmip  freagracht/Ncfsc  as/Sp  gníomhaíochtaí/Ncfpc  an/Td-s  mhadra/Ncmsg  ./Fe </s><s> Caithfidh/Vmif  tú/Pp2-s  an/Td-s  t-úinéir/Ncmsc  a/Sp  chur/Nv  ar/Sp  an/Td-s"
"doc#3498","i bhfeighil/Spc  ar/Sp  an/Td-s  mhadra/Ncmsg  a/Q-r  thugann/Vmip  cead/Ncmsc  do/Sp  mhadra/Ncmsc  áit/Ncfsc  phoiblí/Aqp  a/Sp  shalú/Nv  agus/Cc  nach/Qnr  dtógann/Vmip  freagracht/Ncfsc  as/Sp  gníomhaíochtaí/Ncfpc  an/Td-s"," mhadra/Ncmsg"," ./Fe </s><s> Caithfidh/Vmif  tú/Pp2-s  an/Td-s  t-úinéir/Ncmsc  a/Sp  chur/Nv  ar/Sp  an/Td-s  eolas/Ncmsc  maidir/Sp  leis/Sp  an/Td-s  ghníomhaíocht/Ncfsc  atá/Vmip---r  i/Sp  gceist/Ncfsc  agat/Pr2-s  tré/Xf  foirm/Ncfsc  iarratais/Ncmsg"
"doc#3498","atá/Vmip---r  i/Sp  gceist/Ncfsc  agat/Pr2-s  tré/Xf  foirm/Ncfsc  iarratais/Ncmsg  speisialta/Aqp  a/Sp  líonadh/Vmis0  isteach/Rd  ./Fe </s><s> Tá/Vmip  an/Td-s  fhoirm/Ncfsc  seo/Dd  ar/Sp  fáil/Nv  ón/Spa-s  Aonad/Ncmsc  Smacht/Ncmpg  ar/Sp"," mhadraí/Ncmpc"," in/Sp  Oifig/Ncfsc  an/Td-s  údaráis/Ncmsg  áitiúil/Aq-msg  ./Fe </s><s> Is/Cc|Wp-i  coir/Ncfsc  é/Pp3ms  nuair/Cs  atá/Vmip---r  madra/Ncmsc  ag/Sp  tafann/Ncmsc  an-iomarca/Ncfsg  agus/Cc  é/Pp3ms  ina/Spp-s  ábhar/Ncmsc  núis/Ncmsg  ./Fe </s><s> Is/Wp-i  féidir/Ns-s  leis/Sp  an/Td-s  chúirt/Ncfsc"
"doc#3498","a/Sp  líonadh/Vmis0  isteach/Rd  ./Fe </s><s> Tá/Vmip  an/Td-s  fhoirm/Ncfsc  seo/Dd  ar/Sp  fáil/Nv  ón/Spa-s  Aonad/Ncmsc  Smacht/Ncmpg  ar/Sp  mhadraí/Ncmpc  in/Sp  Oifig/Ncfsc  an/Td-s  údaráis/Ncmsg  áitiúil/Aq-msg  ./Fe </s><s> Is/Cc|Wp-i  coir/Ncfsc  é/Pp3ms  nuair/Cs  atá/Vmip---r"," madra/Ncmsc"," ag/Sp  tafann/Ncmsc  an-iomarca/Ncfsg  agus/Cc  é/Pp3ms  ina/Spp-s  ábhar/Ncmsc  núis/Ncmsg  ./Fe </s><s> Is/Wp-i  féidir/Ns-s  leis/Sp  an/Td-s  chúirt/Ncfsc  dúiche/Ncfsg  ordú/Nv|Ncmsc|Ncmsg  a/Sp  dhéanamh/Nv  go/Cs  laghdófar/Vmif0  an-iomarca/Ncfsc"
"doc#3498","agus/Cc  é/Pp3ms  ina/Spp-s  ábhar/Ncmsc  núis/Ncmsg  ./Fe </s><s> Is/Wp-i  féidir/Ns-s  leis/Sp  an/Td-s  chúirt/Ncfsc  dúiche/Ncfsg  ordú/Nv|Ncmsc|Ncmsg  a/Sp  dhéanamh/Nv  go/Cs  laghdófar/Vmif0  an-iomarca/Ncfsc  tafainn/Ncmsg  a/Q-r  dhéanann/Vmip"," madra/Ncmsc"," ,/Fi  cosc/Ncmsc  a/Sp  chur/Nv  ar/Sp  an/Td-s  méid/Ncmsc  madraí/Ncmpg  gur/Wpdi|Wsdi  féidir/Ns-s  coinneáil/Ncfsc|Nv  ar/Sp  áitreabh/Ncmsc  nó/Cc  an/Td-s  treoir/Ncfsc  a/Sp  thabhairt/Nv  an/Td-s  madra/Ncmsg  a/Sp  thabhairt/Nv  chuig/Sp  maor/Ncmsc"
"doc#3498","./Fe </s><s> Is/Wp-i  féidir/Ns-s  leis/Sp  an/Td-s  chúirt/Ncfsc  dúiche/Ncfsg  ordú/Nv|Ncmsc|Ncmsg  a/Sp  dhéanamh/Nv  go/Cs  laghdófar/Vmif0  an-iomarca/Ncfsc  tafainn/Ncmsg  a/Q-r  dhéanann/Vmip  madra/Ncmsc  ,/Fi  cosc/Ncmsc  a/Sp  chur/Nv  ar/Sp  an/Td-s  méid/Ncmsc"," madraí/Ncmpg"," gur/Wpdi|Wsdi  féidir/Ns-s  coinneáil/Ncfsc|Nv  ar/Sp  áitreabh/Ncmsc  nó/Cc  an/Td-s  treoir/Ncfsc  a/Sp  thabhairt/Nv  an/Td-s  madra/Ncmsg  a/Sp  thabhairt/Nv  chuig/Sp  maor/Ncmsc  madraí/Ncmpg  mar/Sp  mhadra/Ncmsc  nach/Wprin  bhfuil/Vmip---d"
"doc#3498","tafainn/Ncmsg  a/Q-r  dhéanann/Vmip  madra/Ncmsc  ,/Fi  cosc/Ncmsc  a/Sp  chur/Nv  ar/Sp  an/Td-s  méid/Ncmsc  madraí/Ncmpg  gur/Wpdi|Wsdi  féidir/Ns-s  coinneáil/Ncfsc|Nv  ar/Sp  áitreabh/Ncmsc  nó/Cc  an/Td-s  treoir/Ncfsc  a/Sp  thabhairt/Nv  an/Td-s"," madra/Ncmsg"," a/Sp  thabhairt/Nv  chuig/Sp  maor/Ncmsc  madraí/Ncmpg  mar/Sp  mhadra/Ncmsc  nach/Wprin  bhfuil/Vmip---d  ag/Sp  teastáil/Nv  ./Fe </s><s> Is/Wp-i  féidir/Ns-s  leat/Pr2-s  gearán/Nv  a/Sp  dhéanamh/Nv  maidir/Sp  leis/Ncfsc"
"doc#3498",",/Fi  cosc/Ncmsc  a/Sp  chur/Nv  ar/Sp  an/Td-s  méid/Ncmsc  madraí/Ncmpg  gur/Wpdi|Wsdi  féidir/Ns-s  coinneáil/Ncfsc|Nv  ar/Sp  áitreabh/Ncmsc  nó/Cc  an/Td-s  treoir/Ncfsc  a/Sp  thabhairt/Nv  an/Td-s  madra/Ncmsg  a/Sp  thabhairt/Nv  chuig/Sp  maor/Ncmsc"," madraí/Ncmpg"," mar/Sp  mhadra/Ncmsc  nach/Wprin  bhfuil/Vmip---d  ag/Sp  teastáil/Nv  ./Fe </s><s> Is/Wp-i  féidir/Ns-s  leat/Pr2-s  gearán/Nv  a/Sp  dhéanamh/Nv  maidir/Sp  leis/Ncfsc  an-iomarca/Ncfsg  tafainn/Ncmsg|Ncmpc  chuig/Sp  an/Td-s  gcúirt/Ncfsc"
"doc#3498","ar/Sp  an/Td-s  méid/Ncmsc  madraí/Ncmpg  gur/Wpdi|Wsdi  féidir/Ns-s  coinneáil/Ncfsc|Nv  ar/Sp  áitreabh/Ncmsc  nó/Cc  an/Td-s  treoir/Ncfsc  a/Sp  thabhairt/Nv  an/Td-s  madra/Ncmsg  a/Sp  thabhairt/Nv  chuig/Sp  maor/Ncmsc  madraí/Ncmpg  mar/Sp"," mhadra/Ncmsc"," nach/Wprin  bhfuil/Vmip---d  ag/Sp  teastáil/Nv  ./Fe </s><s> Is/Wp-i  féidir/Ns-s  leat/Pr2-s  gearán/Nv  a/Sp  dhéanamh/Nv  maidir/Sp  leis/Ncfsc  an-iomarca/Ncfsg  tafainn/Ncmsg|Ncmpc  chuig/Sp  an/Td-s  gcúirt/Ncfsc  dúiche/Ncfsg  faoi/Sp"
"doc#3498","leis/Ncfsc  an-iomarca/Ncfsg  tafainn/Ncmsg|Ncmpc  chuig/Sp  an/Td-s  gcúirt/Ncfsc  dúiche/Ncfsg  faoi/Sp  rialacháin/Ncmpc  torainn/Ncmsg  ./Fe </s><s> Sula/Cs  ndéanann/Vmip  tú/Pp2-s  é/Pp3ms  seo/Dd  ,/Fi  caithfidh/Vmif  tú/Pp2-s  úinéir/Ncmsc  an/Td-s"," mhadra/Ncmsg"," a/Sp  chur/Nv  ar/Sp  an/Td-s  eolas/Ncmsc  maidir/Sp  leis/Sp  an/Td-s  gníomhaíocht/Ncfsc  atá/Vmip---r  i/Sp  gceist/Ncfsc  agat/Pr2-s  tré/Xf  íoschóipeáil/Ncfsc  a/Sp  dhéanamh/Nv  agus/Cc  an/Td-s  fhoirm/Ncfsc  speisialta/Aqp  a/Sp"
"doc#3498","atá/Vmip---r  i/Sp  gceist/Ncfsc  agat/Pr2-s  tré/Xf  íoschóipeáil/Ncfsc  a/Sp  dhéanamh/Nv  agus/Cc  an/Td-s  fhoirm/Ncfsc  speisialta/Aqp  a/Sp  líonadh/Vmis0  isteach/Rd  faoi/Sp  Acht/Ncmsc  um/Sp  Smacht/Ncmsc  ar/Sp"," mhadraí/Ncmpc"," ,/Fi  1986./Mn </s><s> Caithfidh/Vmif  duine/Ncmsc  éigin/Aq-msc  a/Sp  bheith/Nv  in/Sp  éineacht/Ns-s  le/Sp  madra/Ncmsc  cosanta/Av  nó/Cc  é/Pp3ms  a/Sp  choinneáil/Nv  sabháilte/Av  sa/Spa-s  dóigh/Ncfsc  is/Cc  nach/Wprin  féidir/Ns-s"
"doc#3498","fhoirm/Ncfsc  speisialta/Aqp  a/Sp  líonadh/Vmis0  isteach/Rd  faoi/Sp  Acht/Ncmsc  um/Sp  Smacht/Ncmsc  ar/Sp  mhadraí/Ncmpc  ,/Fi  1986./Mn </s><s> Caithfidh/Vmif  duine/Ncmsc  éigin/Aq-msc  a/Sp  bheith/Nv  in/Sp  éineacht/Ns-s  le/Sp"," madra/Ncmsc"," cosanta/Av  nó/Cc  é/Pp3ms  a/Sp  choinneáil/Nv  sabháilte/Av  sa/Spa-s  dóigh/Ncfsc  is/Cc  nach/Wprin  féidir/Ns-s  leis/Pr3ms|Sp  a/Sp  bheith/Nv  ag/Sp  siúl/Nv  thart/Rd  saor/Aqp  nó/Cc  nár/Wsrin  féidir/Ns-s  leis/Pr3ms  éalú/Nv  ,/Fi  má/Cs  tá/Vmip"
"doc#3498","sé/Pp3mss  in/Sp  áit/Ncfsc  neamh-chónaithe/Ncmpg  ./Fe </s><s> Caithfear/Vmif0  fógra/Ncmsc  a/Sp  chrochadh/Nv  ar/Sp  an/Td-s  bhealach/Ncmsc  isteach/Rd  leis/Sp  an/Td-s  phobal/Ncmsc  a/Sp  chur/Nv  ar/Sp  an/Td-s  eolas/Ncmsc  go/Cs  bhfuil/Vmip---d"," madra/Ncmsc"," cosanta/Av  ar/Sp  an/Td-s  láthair/Ncfsc  ./Fe </s><s> Caithfidh/Vmif  an/Td-s  madra/Ncmsc  cosanta/Av  coiléar/Ncmpg|Ncmsc  a/Sp  chaitheamh/Nv  ag/Sp  tabhairt/Nv  ainm/Ncmsg|Ncmsc  agus/Cc  seoladh/Vmis0  an/Td-s  úinéara/Ncmsg  ./Fe </s>"
"doc#3498","a/Sp  chrochadh/Nv  ar/Sp  an/Td-s  bhealach/Ncmsc  isteach/Rd  leis/Sp  an/Td-s  phobal/Ncmsc  a/Sp  chur/Nv  ar/Sp  an/Td-s  eolas/Ncmsc  go/Cs  bhfuil/Vmip---d  madra/Ncmsc  cosanta/Av  ar/Sp  an/Td-s  láthair/Ncfsc  ./Fe </s><s> Caithfidh/Vmif  an/Td-s"," madra/Ncmsc"," cosanta/Av  coiléar/Ncmpg|Ncmsc  a/Sp  chaitheamh/Nv  ag/Sp  tabhairt/Nv  ainm/Ncmsg|Ncmsc  agus/Cc  seoladh/Vmis0  an/Td-s  úinéara/Ncmsg  ./Fe </s><s> Caithfidh/Vmif  an/Td-s  madra/Ncmsc  ionchlannán/Ncmsc  leictreonach/Aq-msc  a/Sp"
"doc#3498","ar/Sp  an/Td-s  láthair/Ncfsc  ./Fe </s><s> Caithfidh/Vmif  an/Td-s  madra/Ncmsc  cosanta/Av  coiléar/Ncmpg|Ncmsc  a/Sp  chaitheamh/Nv  ag/Sp  tabhairt/Nv  ainm/Ncmsg|Ncmsc  agus/Cc  seoladh/Vmis0  an/Td-s  úinéara/Ncmsg  ./Fe </s><s> Caithfidh/Vmif  an/Td-s"," madra/Ncmsc"," ionchlannán/Ncmsc  leictreonach/Aq-msc  a/Sp  bheith/Nv  ar/Sp  a/Dp3ms  chorp/Ncmsc  le/Sp  marc/Ncmsc  aitheantais/Ncmsg  buan/Aq-msc  air/Pr3ms  a/Q-p|Q-i|Q-r  tugadh/Vmis0  don/Spa-s  mhadra/Ncmsc  ón/Spa-s  ISPCA/Y  ./Fe </s><s> Caithfidh/Vmif  an/Td-s"
"doc#3498","an/Td-s  úinéara/Ncmsg  ./Fe </s><s> Caithfidh/Vmif  an/Td-s  madra/Ncmsc  ionchlannán/Ncmsc  leictreonach/Aq-msc  a/Sp  bheith/Nv  ar/Sp  a/Dp3ms  chorp/Ncmsc  le/Sp  marc/Ncmsc  aitheantais/Ncmsg  buan/Aq-msc  air/Pr3ms  a/Q-p|Q-i|Q-r  tugadh/Vmis0  don/Spa-s"," mhadra/Ncmsc"," ón/Spa-s  ISPCA/Y  ./Fe </s><s> Caithfidh/Vmif  an/Td-s  ionchlannán/Ncmsc  a/Sp  bheith/Nv  sáite/Av  sa/Spa-s  mhadra/Ncmsc  faoi/Sp  chúram/Ncmsc  Dochtúir/Ncmsc  tréadliachta/Av  atá/Vmip---r  glactha/Ncmsg  leis/Pr3ms|Sp  ag/Sp  an/Wp-q|Wpdq"
"doc#3498","a/Sp  bheith/Nv  ar/Sp  a/Dp3ms  chorp/Ncmsc  le/Sp  marc/Ncmsc  aitheantais/Ncmsg  buan/Aq-msc  air/Pr3ms  a/Q-p|Q-i|Q-r  tugadh/Vmis0  don/Spa-s  mhadra/Ncmsc  ón/Spa-s  ISPCA/Y  ./Fe </s><s> Caithfidh/Vmif  an/Td-s  ionchlannán/Ncmsc  a/Sp  bheith/Nv  sáite/Av  sa/Spa-s"," mhadra/Ncmsc"," faoi/Sp  chúram/Ncmsc  Dochtúir/Ncmsc  tréadliachta/Av  atá/Vmip---r  glactha/Ncmsg  leis/Pr3ms|Sp  ag/Sp  an/Wp-q|Wpdq  ISPCA/Y  ./Fe </s><s> Tá/Vmip  úinéir/Ncmsc  an/Td-s  mhadra/Ncmsg  freagrach/Aq-msc  as/Sp  na/Td-p  costais/Ncmpc  a/Q-r  bhaineann/Vmip"
"doc#3498","an/Td-s  ionchlannán/Ncmsc  a/Sp  bheith/Nv  sáite/Av  sa/Spa-s  mhadra/Ncmsc  faoi/Sp  chúram/Ncmsc  Dochtúir/Ncmsc  tréadliachta/Av  atá/Vmip---r  glactha/Ncmsg  leis/Pr3ms|Sp  ag/Sp  an/Wp-q|Wpdq  ISPCA/Y  ./Fe </s><s> Tá/Vmip  úinéir/Ncmsc  an/Td-s"," mhadra/Ncmsg"," freagrach/Aq-msc  as/Sp  na/Td-p  costais/Ncmpc  a/Q-r  bhaineann/Vmip  leis/Sp  an/Td-s  ionchlannán/Ncmsc  ./Fe </s><s> Má/Cs  tá/Vmip  Conchróite/Ncmpc  le/Sp  níos/Uc  mó/Aqc  na/Td-p  5/Mn  mhadra/Ncmsc  Cosanta/Av  agus/Cc  iad/Pp3-p  níos/Uc  mó/Aqc"
"doc#3498","ag/Sp  an/Wp-q|Wpdq  ISPCA/Y  ./Fe </s><s> Tá/Vmip  úinéir/Ncmsc  an/Td-s  mhadra/Ncmsg  freagrach/Aq-msc  as/Sp  na/Td-p  costais/Ncmpc  a/Q-r  bhaineann/Vmip  leis/Sp  an/Td-s  ionchlannán/Ncmsc  ./Fe </s><s> Má/Cs  tá/Vmip  Conchróite/Ncmpc  le/Sp  níos/Uc  mó/Aqc  na/Td-p  5/Mn"," mhadra/Ncmsc"," Cosanta/Av  agus/Cc  iad/Pp3-p  níos/Uc  mó/Aqc  ná/Cc  4/Mn  mhí/Ncfsc  d''/Sp  aois/Ncfsc  ,/Fi  caithfear/Vmif0  iad/Pp3-p  a/Sp  chlárú/Nv  leis/Sp  an/Td-s  údarás/Ncmsc  áitiúil/Aq-msc  ./Fe </s><s> Tá/Vmip  rialacha/Ncfpc  sa/Spa-s  bhreis/Ncfsc  ann/Pr3ms  maidir/Sp"
"doc#3498","iad/Pp3-p  níos/Uc  mó/Aqc  ná/Cc  4/Mn  mhí/Ncfsc  d''/Sp  aois/Ncfsc  ,/Fi  caithfear/Vmif0  iad/Pp3-p  a/Sp  chlárú/Nv  leis/Sp  an/Td-s  údarás/Ncmsc  áitiúil/Aq-msc  ./Fe </s><s> Tá/Vmip  rialacha/Ncfpc  sa/Spa-s  bhreis/Ncfsc  ann/Pr3ms  maidir/Sp  le/Sp  smacht/Ncmsc  ar/Sp"," mhadraí/Ncmpc"," (/F  teorannú/Nv  madraí/Ncmpc|Ncmpg  áirithe/Aqp|Av  )/F  Rialacháin/Ncmpc  1991/Mn  maidir/Sp  leis/Sp  na/Td-p  madraí/Ncmpc|Ncmpg  seo/Dd  a/Q-p|Q-i|Q-r  leanas/Vmip---r  (/F  agus/Cc  tréithchineál/Ncmsc  //F  traspóradh/Vmis0  )/F  anseo/Rl"
"doc#3498","d''/Sp  aois/Ncfsc  ,/Fi  caithfear/Vmif0  iad/Pp3-p  a/Sp  chlárú/Nv  leis/Sp  an/Td-s  údarás/Ncmsc  áitiúil/Aq-msc  ./Fe </s><s> Tá/Vmip  rialacha/Ncfpc  sa/Spa-s  bhreis/Ncfsc  ann/Pr3ms  maidir/Sp  le/Sp  smacht/Ncmsc  ar/Sp  mhadraí/Ncmpc  (/F  teorannú/Nv"," madraí/Ncmpc|Ncmpg"," áirithe/Aqp|Av  )/F  Rialacháin/Ncmpc  1991/Mn  maidir/Sp  leis/Sp  na/Td-p  madraí/Ncmpc|Ncmpg  seo/Dd  a/Q-p|Q-i|Q-r  leanas/Vmip---r  (/F  agus/Cc  tréithchineál/Ncmsc  //F  traspóradh/Vmis0  )/F  anseo/Rl  in/Sp  Éirinn/Npfsd  :/Fi </s><s> */Xx  Go/Cs"
"doc#3498","./Fe </s><s> Tá/Vmip  rialacha/Ncfpc  sa/Spa-s  bhreis/Ncfsc  ann/Pr3ms  maidir/Sp  le/Sp  smacht/Ncmsc  ar/Sp  mhadraí/Ncmpc  (/F  teorannú/Nv  madraí/Ncmpc|Ncmpg  áirithe/Aqp|Av  )/F  Rialacháin/Ncmpc  1991/Mn  maidir/Sp  leis/Sp  na/Td-p"," madraí/Ncmpc|Ncmpg"," seo/Dd  a/Q-p|Q-i|Q-r  leanas/Vmip---r  (/F  agus/Cc  tréithchineál/Ncmsc  //F  traspóradh/Vmis0  )/F  anseo/Rl  in/Sp  Éirinn/Npfsd  :/Fi </s><s> */Xx  Go/Cs  gcaithfear/Vmif0  na/Td-p  madraí/Ncmpc  seo/Dd  (/F  nó/Cc  tréithchinéal/Ncmsc  agus/Cc"
"doc#3498","1991/Mn  maidir/Sp  leis/Sp  na/Td-p  madraí/Ncmpc|Ncmpg  seo/Dd  a/Q-p|Q-i|Q-r  leanas/Vmip---r  (/F  agus/Cc  tréithchineál/Ncmsc  //F  traspóradh/Vmis0  )/F  anseo/Rl  in/Sp  Éirinn/Npfsd  :/Fi </s><s> */Xx  Go/Cs  gcaithfear/Vmif0  na/Td-p"," madraí/Ncmpc"," seo/Dd  (/F  nó/Cc  tréithchinéal/Ncmsc  agus/Cc  traspóradh/Vmis0|Vmih  dóibh/Pr3-p  )/F  a/Sp  bheith/Nv  coinnithe/Av  ar/Wpsi|Wssi|Ws-q|Wsdq  iallachta/Av  gairid/Aqp  láidir/Aqp  ag/Sp  duine/Ncmsc  atá/Vmip---r  os cionn/Spc  16/Mn"
"doc#3498","láidir/Aqp  ag/Sp  duine/Ncmsc  atá/Vmip---r  os cionn/Spc  16/Mn  bliana/Ncf-c  d''/Sp  aois/Ncfsc  agus/Cc  atá/Vmip---r  in/Sp  ann/Ns-s  smacht/Ncmsc|Ncmpg  a/Sp  choinneáil/Nv  orthu/Pr3-p  ./Fe </s><s> */Xx  Caithfear/Vmif0  soc/Ncmsc  béil/Ncmsg  a/Sp  chur/Nv  ar/Sp  na/Td-p"," madraí/Ncmpc"," (/F  nó/Cc  tréithchinéal/Ncmsc  agus/Cc  traspóradh/Vmis0|Vmih  dóibh/Pr3-p  )/F  nuair/Cs  atá/Vmip---r  siad/Pp3-ps  in/Sp  áit/Ncfsc  phoiblí/Aqp </s><s> */Xx  Caithfidh/Vmif  na/Td-p  madraí/Ncmpc  seo/Dd  (/F  nó/Cc  tréithchinéal/Ncmsc"
"doc#3498","soc/Ncmsc  béil/Ncmsg  a/Sp  chur/Nv  ar/Sp  na/Td-p  madraí/Ncmpc  (/F  nó/Cc  tréithchinéal/Ncmsc  agus/Cc  traspóradh/Vmis0|Vmih  dóibh/Pr3-p  )/F  nuair/Cs  atá/Vmip---r  siad/Pp3-ps  in/Sp  áit/Ncfsc  phoiblí/Aqp </s><s> */Xx  Caithfidh/Vmif  na/Td-p"," madraí/Ncmpc"," seo/Dd  (/F  nó/Cc  tréithchinéal/Ncmsc  agus/Cc  tras-póradh/Vmis0|Vmih  dóibh/Pr3-p  )/F  coiléar/Ncmsc  a/Sp  chaitheamh/Nv  an/Td-s  t-am/Ncmsc  ar/Sp  fad/Ncmsc  le/Sp  ainm/Ncmsc  agus/Cc  seoladh/Vmis0  an/Td-s  úinéara/Ncmsg  ./Fe </s><s> Ní/Qn"
"doc#3498","tras-póradh/Vmis0|Vmih  dóibh/Pr3-p  )/F  coiléar/Ncmsc  a/Sp  chaitheamh/Nv  an/Td-s  t-am/Ncmsc  ar/Sp  fad/Ncmsc  le/Sp  ainm/Ncmsc  agus/Cc  seoladh/Vmis0  an/Td-s  úinéara/Ncmsg  ./Fe </s><s> Ní/Qn  bhaineann/Vmip---n  na/Td-p  rialacha/Ncfpc  seo/Dd  le/Sp"," madraí/Ncmpc"," a/Q-p|Q-i|Q-r  úsaideann/Vmip  na/Td-p  Gardaí/Ncmpc  ,/Fi  Gardaí/Ncmpc  Calafoirt/Ncmsg  Bhaile/Npmsg  Átha/Npmsc|Npmsg  Cliath/Npmsc  ,/Fi  Gardaí/Ncmpc  ar/Sp  Aerfort/Ncmsc  Stáit/Ncmsg  agus/Cc  foirne/Ncfpc  tarrthála/Nv--g|Ncfsg  bona/Ncmpc  fide/Ncfsc"
"doc#3498","tarrthála/Nv--g|Ncfsg  bona/Ncmpc  fide/Ncfsc  agus/Cc  iad/Pp3-p  i/Sp  nbun/Ncmsc  gníomhaíochta/Ncfsg  sábháltachta/Av  ./Fe </s><s> Ní/Qn  bhaineann/Vmip---n  na/Td-p  rialacha/Ncfpc  maidir/Sp  le/Sp  soc/Ncmsc  béil/Ncmsg  leis/Sp  na/Td-p"," madraí/Ncmpc"," treoir/Ncfsc  a/Q-r  bhíonn/Vmig  ag/Sp  an/Td-s  dream/Ncmsc  atá/Vmip---r  dall/Ncmsc  ./Fe </s><s> Gan/Sp  Ceadúnas/Ncmsc  Madra/Ncmsg  Fíneáil/Ncfsc  ar/Sp  an/Td-s  spota/Ncmsc  :/Fi  31.74/Mn  euro/Ncmsc  agus/Cc  é/Pp3ms  iníoctha/Aqp  leis/Sp  an/Td-s  údarás/Ncmsc"
"doc#3498","./Fe </s><s> Ní/Qn  bhaineann/Vmip---n  na/Td-p  rialacha/Ncfpc  maidir/Sp  le/Sp  soc/Ncmsc  béil/Ncmsg  leis/Sp  na/Td-p  madraí/Ncmpc  treoir/Ncfsc  a/Q-r  bhíonn/Vmig  ag/Sp  an/Td-s  dream/Ncmsc  atá/Vmip---r  dall/Ncmsc  ./Fe </s><s> Gan/Sp  Ceadúnas/Ncmsc"," Madra/Ncmsg"," Fíneáil/Ncfsc  ar/Sp  an/Td-s  spota/Ncmsc  :/Fi  31.74/Mn  euro/Ncmsc  agus/Cc  é/Pp3ms  iníoctha/Aqp  leis/Sp  an/Td-s  údarás/Ncmsc  áitiúil/Aq-msc  Muna/Cs  n-íocann/Vmip  tú/Pp2-s  an/Td-s  fhíneáil/Ncfsc  ar/Sp  an/Td-s  spota/Ncmsc  is/Wpri  féidir/Ns-s"
"doc#3498","a/Sp  chúisiú/Nv  sa/Spa-s  chúirt/Ncfsc  dúiche/Ncfsg  le/Sp  uasmhéid/Ncfsc|Ncmsc  fíneála/Nv--g|Ncfsg  de/Sp  1,269.74/Mn  euro/Ncmsc  agus/Cc  //F  nó/Cc  téarma/Ncmsc  príosúnachta/Ncfsg  3/Mn  mhí/Ncfsc </s><s> Gan/Sp  Aitheantas/Ncmsc  ar/Sp  an/Td-s"," Madra/Ncmsc"," Fíneáil/Ncfsc  ar/Sp  an/Td-s  spota/Ncmsc  :/Fi  31.74/Mn  euro/Ncmsc  agus/Cc  é/Pp3ms  iníoctha/Aqp  leis/Sp  an/Td-s  údarás/Ncmsc  áitiúil/Aq-msc  Muna/Cs  n-íocann/Vmip  tú/Pp2-s  an/Td-s  fhíneáil/Ncfsc  ar/Sp  an/Td-s  spota/Ncmsc  is/Wpri  féidir/Ns-s"
"doc#3498","an/Td-s  spota/Ncmsc  is/Wpri  féidir/Ns-s  tú/Pp2-s  a/Sp  chúisiú/Nv  sa/Spa-s  chúirt/Ncfsc  dúiche/Ncfsg  le/Sp  uasmhéid/Ncfsc|Ncmsc  fíneála/Nv--g|Ncfsg  de/Sp  1,269.74/Mn  euro/Ncmsc  agus/Cc  //F  nó/Cc  téarma/Ncmsc  príosúnachta/Ncfsg  3/Mn  mhí/Ncfsc </s><s>","Madra/Ncmsc"," ar/Sp  strae/Ncmsc  Tá/Vmip  táille/Ncfsc  athéilimh/Ncmsg  de/Sp  12.70/Mn  euro/Ncmsc  ag/Sp  an/Td-s  phóna/Ncmsc  madra/Ncmsg  ./Fe </s><s> Tá/Vmip  costas/Ncmsc  6.35/Mn  euro/Ncmsc  in aghaidh/Spc  na/Td-s  h-oíche/Ncfsc  a/Q-r  chaitheann/Vmip  an/Td-s"
"doc#3498","fíneála/Nv--g|Ncfsg  de/Sp  1,269.74/Mn  euro/Ncmsc  agus/Cc  //F  nó/Cc  téarma/Ncmsc  príosúnachta/Ncfsg  3/Mn  mhí/Ncfsc </s><s> Madra/Ncmsc  ar/Sp  strae/Ncmsc  Tá/Vmip  táille/Ncfsc  athéilimh/Ncmsg  de/Sp  12.70/Mn  euro/Ncmsc  ag/Sp  an/Td-s  phóna/Ncmsc"," madra/Ncmsg"," ./Fe </s><s> Tá/Vmip  costas/Ncmsc  6.35/Mn  euro/Ncmsc  in aghaidh/Spc  na/Td-s  h-oíche/Ncfsc  a/Q-r  chaitheann/Vmip  an/Td-s  madra/Ncmsc  sa/Spa-s  phóna/Ncmsg  Faightear/Vmip0  réidh/Aqp  leo/Pr3-p  nó/Cc  cuirtear/Vmip0  síos/Rd  madraí/Ncmpc"
"doc#3498","ar/Sp  strae/Ncmsc  Tá/Vmip  táille/Ncfsc  athéilimh/Ncmsg  de/Sp  12.70/Mn  euro/Ncmsc  ag/Sp  an/Td-s  phóna/Ncmsc  madra/Ncmsg  ./Fe </s><s> Tá/Vmip  costas/Ncmsc  6.35/Mn  euro/Ncmsc  in aghaidh/Spc  na/Td-s  h-oíche/Ncfsc  a/Q-r  chaitheann/Vmip  an/Td-s"," madra/Ncmsc"," sa/Spa-s  phóna/Ncmsg  Faightear/Vmip0  réidh/Aqp  leo/Pr3-p  nó/Cc  cuirtear/Vmip0  síos/Rd  madraí/Ncmpc  muna/Cs  dtagann/Vmip  éinne/Ncmsc  a/Sp  lorg/Nv  i ndiaidh/Spc  5/Mn  lá/Ncmsc </s><s> Madraí/Ncmpc  nach/Qnq|Qnr  gcoinnítear/Vmip0"
"doc#3498","madra/Ncmsg  ./Fe </s><s> Tá/Vmip  costas/Ncmsc  6.35/Mn  euro/Ncmsc  in aghaidh/Spc  na/Td-s  h-oíche/Ncfsc  a/Q-r  chaitheann/Vmip  an/Td-s  madra/Ncmsc  sa/Spa-s  phóna/Ncmsg  Faightear/Vmip0  réidh/Aqp  leo/Pr3-p  nó/Cc  cuirtear/Vmip0  síos/Rd"," madraí/Ncmpc"," muna/Cs  dtagann/Vmip  éinne/Ncmsc  a/Sp  lorg/Nv  i ndiaidh/Spc  5/Mn  lá/Ncmsc </s><s> Madraí/Ncmpc  nach/Qnq|Qnr  gcoinnítear/Vmip0  faoi/Sp  smacht/Ncmsc  Fíneáil/Ncfsc|Nv  ar/Sp  an/Td-s  spota/Ncmsc  31.74/Mn  euro/Ncmsc  iníoctha/Aqp"
"doc#3498","a/Q-r  chaitheann/Vmip  an/Td-s  madra/Ncmsc  sa/Spa-s  phóna/Ncmsg  Faightear/Vmip0  réidh/Aqp  leo/Pr3-p  nó/Cc  cuirtear/Vmip0  síos/Rd  madraí/Ncmpc  muna/Cs  dtagann/Vmip  éinne/Ncmsc  a/Sp  lorg/Nv  i ndiaidh/Spc  5/Mn  lá/Ncmsc </s><s>","Madraí/Ncmpc"," nach/Qnq|Qnr  gcoinnítear/Vmip0  faoi/Sp  smacht/Ncmsc  Fíneáil/Ncfsc|Nv  ar/Sp  an/Td-s  spota/Ncmsc  31.74/Mn  euro/Ncmsc  iníoctha/Aqp  leis/Sp  an/Td-s  údarás/Ncmsc  áitiúil/Aq-msc  Muna/Cs  n-íocann/Vmip  tú/Pp2-s  an/Td-s"
"doc#3498","de/Sp  1269.74/Mn  euro/Ncmsc  agus/Cc  //F  nó/Cc  téarma/Ncmsc  príosúnachta/Ncfsg  3/Mn  mhí/Ncfsc </s><s> Ag/Sp  briseadh/Vmis0  fodhlíthe/Av  (/F  ag/Sp  leagaint/Ncfsc  amach/Rd  amanna/Ncmpc  gur/Wpdi|Wsdi  féidir/Ns-s  le/Sp"," madraí/Ncmpc"," a/Sp  bheith/Nv  in/Sp  áit/Ncfsc  phoiblí/Aqp  gan/Sp  iall/Ncfsc  )/F  Fíneáil/Ncfsc|Nv  suas/Rd  go dtí/Spc  1904.61/Mn  euro/Ncmsc  má/Ncfsg  chúisítear/Vmip0  tú/Pp2-s </s><s> Madra/Ncmsc  ag/Sp  Salú/Nv  in/Sp  áit/Ncfsc  phoiblí/Aqp  Muna/Cs"
"doc#3498","amach/Rd  amanna/Ncmpc  gur/Wpdi|Wsdi  féidir/Ns-s  le/Sp  madraí/Ncmpc  a/Sp  bheith/Nv  in/Sp  áit/Ncfsc  phoiblí/Aqp  gan/Sp  iall/Ncfsc  )/F  Fíneáil/Ncfsc|Nv  suas/Rd  go dtí/Spc  1904.61/Mn  euro/Ncmsc  má/Ncfsg  chúisítear/Vmip0  tú/Pp2-s </s><s>","Madra/Ncmsc"," ag/Sp  Salú/Nv  in/Sp  áit/Ncfsc  phoiblí/Aqp  Muna/Cs  bhfaigheann/Vmip  úinéirí/Ncmpc  nó/Cc  an/Td-s  duine/Ncmsc  atá/Vmip---r  i bhfeighil/Spc  an/Td-s  madra/Ncmsc  réitigh/Ncmsg  don/Npmsc  bhfearadh/Nv  ar/Sp  bealach/Ncmsc"
"doc#3498","1904.61/Mn  euro/Ncmsc  má/Ncfsg  chúisítear/Vmip0  tú/Pp2-s </s><s> Madra/Ncmsc  ag/Sp  Salú/Nv  in/Sp  áit/Ncfsc  phoiblí/Aqp  Muna/Cs  bhfaigheann/Vmip  úinéirí/Ncmpc  nó/Cc  an/Td-s  duine/Ncmsc  atá/Vmip---r  i bhfeighil/Spc  an/Td-s"," madra/Ncmsc"," réitigh/Ncmsg  don/Npmsc  bhfearadh/Nv  ar/Sp  bealach/Ncmsc  atá/Vmip---r  freagrach/Aqp  is/Wpri  féidir/Ns-s  leis/Pr3ms  //F  léi/Pr3fs  a/Sp  bheith/Nv  fíneáilte/Av  ar/Sp  an/Td-s  spota/Ncmsc|Ncmsg  31.74/Mn  euro/Ncmsc  ./Fe </s><s> Muna/Cs"
"doc#3498","sa/Spa-s  chúirt/Ncfsc  dúiche/Ncfsg  le/Sp  uasmhéid/Ncfsc|Ncmsc  fíneála/Nv--g|Ncfsg  de/Sp  1,269.74/Mn  euro/Ncmsc  agus/Cc  //F  nó/Cc  téarma/Ncmsc  príosúnachta/Ncfsg  3/Mn  mhí/Ncfsc </s><s> Is/Wp-i  féidir/Ns-s  leat/Pr2-s  ceadúnas/Ncmsc"," madra/Ncmsg"," nó/Cc  ceadúnas/Ncmsc  ginearálta/Aqp  a/Dp3fs  cheannacht/Ncfsc  in/Sp  aon/Mc|Dq  oifig/Ncfsc  an/Td-s  phoist/Ncmsg  ar fud/Spc  na/Td-s  tíre/Ncfsg  ./Fe </s><s> Cumann/Vmip  na/Td-s  hÉireann/Npfsg  um/Sp  Chosaint/Ncfsc  Ainmhithe/Ncmpg  ,/Fi"
"doc#3498",",/Fi  agus/Cc  gan/Sp  é/Pp3ms  a/Sp  chur/Nv  amach/Rd  an/Td-s  lá/Ncmsc  nó/Cc  an/Td-s  oíche/Ncfsc  roimhe/Pr3ms  ./Fe </s><s> Dá/Spp-s  fhaide/Ncfsc  a/Q-r  fhágtar/Vmip0  amuigh/Rd  é/Pp3ms  ,/Fi  is/Wpri  é/Pp3ms  is/Wpri  mó/Aqc  seans/Ncmsc|Ncmsg  go/Cs  dtarraingeodh/Vmc  sé/Pp3mss"," madraí/Ncmpc"," ,/Fi  cait/Ncmpc  ,/Fi  nó/Cc  creimirí/Ncmpc  ./Fe </s><s> Is/Wp-i  coir/Ncfsc  í/Pp3fs  do/Sp  bhruscar/Ncmsc  teaghlaigh/Ncmsg  a/Sp  chaitheamh/Nv  i/Sp  mboscaí/Ncmpc  bruscair/Ncmsg  phoiblí/Vmsp---n  ar/Sp  an/Td-s  mbóthar/Ncmsc  ./Fe </s><s> Má/Cs  dhéanann/Vmip"
"doc#3498","FNDC/Y  ,/Fi  le/Sp  Ceannáras/Ncmsc  i/Sp  mBaile/Npmpg  Átha/Npmsc|Npmsg  Cliath/Npmsc  agus/Cc  aonaid/Ncmpc  fhaisnéise/Ncfsg  ,/Fi  aonaid/Ncmpc  fheidhmiúcháin/Ncmsg  ,/Fi  aonaid/Ncmpc  fharraige/Ncfsg  agus/Cc  aonaid/Ncmpc"," mhadraí/Ncmpg"," a/Q-p|Q-i|Q-r  bhrathann/Vmip  drugaí/Ncmpc  a/Q-r  chuirtear/Vmip0  go/Ua  straitéiseach/Aqp  sna/Spa-p  calafoirt/Ncmpc  agus/Cc  aerphortanna/Ncmpc  agus/Cc  i/Sp  laithreáin/Ncfsc  éagsúla/Aq-fsg  ar fud/Spc  an/Td-s"
"doc#3500","confadh/Ncmpg|Ncmsc  ach/Cs  ba/Wsri  cheart/Aqp  duit/Pr2-s  comhairle/Ncfsc  leighis/Ncmsg  a/Sp  fháil/Nv  láithreach/Ncmsc  má/Ncfsg  bhaintear/Vmip0  greim/Ncmsc  asat/Pr2-s  nó/Cc  scríobadh/Vmis0  go/Ua  háirithe/Aqp  ó/Sp"," mhadraí/Ncmpc"," ,/Fi  ó/Sp  chait/Ncmpc  agus/Cc  moncaithe/Ncmpc  nuair/Cs  atá/Vmip---r  tú/Pp2-s  thar/Sp  lear/Ncmsc  ./Fe </s><s> */Xx  Baile/Npmsc </s><s> Taisteal/Ncmsc  Thar/Sp  Lear/Npmsc  :/Fi  Vacsainiú/Npmsc  agus/Cc  Nodanna/Npmsc  Sláinte/Ncfsg </s><s> Ba/Ncfpc|Ws-i  chóir/Aqp  duit/Pr2-s"
"doc#3500","galar/Ncmsc  scaipthe/Av  tríd/Pr3ms  go/Ua  leor/Aqp  den/Spa-s  domhan/Ncmsc  agus/Cc  tá/Vmip  teacht/Ncmsc  air/Pr3ms  réasúnta/Ri  gar/Aqp  do/Sp  bhaile/Ncmsc  i/Sp  Mór/Npfsc  Roinn/Ncfsc  na/Td-s  hEorpa/Npfsg  ./Fe </s><s> Is/Wp-i  feidir/Ncfsc  le/Sp  cait/Ncmpc  ,/Fi"," madraí/Ncmpc"," agus/Cc  roinnt/Ncfsc|Nv  ainmhithe/Ncmpg  eile/Dd  an/Td-s  galar/Ncmsc  seo/Dd  a/Sp  iompar/Nv  ./Fe </s><s> Má/Cs  tá/Vmip  sé/Pp3mss  ar/Sp  intinn/Ncfsc  agat/Pr2-s  taisteal/Ncmsc  chuig/Sp  aon/Mc|Dq  tír/Ncfsc  ina/Spr  bhfuil/Vmip---d  fáil/Ncfsc  ar/Sp  an/Td-s"
"doc#3503","(/F  Féach/Vmm-2s  Nóta/Ncmsc  1/Mn  )/F  Gaol/Ncmsc  Cleithiúnach/Aq-msc  (/F  Féach/Vmm-2s  Nóta/Ncmsc  1/Mn  )/F  Dall/Ncmsc  (/F  céile/Ncmsc  amháin/Aqp  dall/Aqp  )/F  (/F  beirt/Ncfsc  chéilí/Ncmsc  dall/Aq-msc  )/F  Liúntas/Ncmsc  Breise/Ncfsg  do/Sp"," Mhadra/Ncmsc"," Daill/Npmsg  Duine/Ncmsg|Ncmsc  Éagumasaithe/Ncfsc  -/Fb  Liúntas/Ncmsc  d''/Sp  fhostú/Ncmsc  Cúramóra/Ncmpc </s><s> */Xx  Tá/Vmip  faoiseamh/Ncmsc  maidir/Sp  le/Sp  Madra/Ncmsc  Daill/Npmsg  agus/Cc  le/Sp  Fostú/Nv  Cúramóra/Ncmpc"
"doc#3503","chéilí/Ncmsc  dall/Aq-msc  )/F  Liúntas/Ncmsc  Breise/Ncfsg  do/Sp  Mhadra/Ncmsc  Daill/Npmsg  Duine/Ncmsg|Ncmsc  Éagumasaithe/Ncfsc  -/Fb  Liúntas/Ncmsc  d''/Sp  fhostú/Ncmsc  Cúramóra/Ncmpc </s><s> */Xx  Tá/Vmip  faoiseamh/Ncmsc  maidir/Sp  le/Sp"," Madra/Ncmsc"," Daill/Npmsg  agus/Cc  le/Sp  Fostú/Nv  Cúramóra/Ncmpc  incheadaithe/Aqp  ar/Sp  ard-ráta/Ncmsc  cánach/Ncfsg  an/Td-s  duine/Ncmsc  aonair/Ncmsg  ,/Fi  20%/Mn  nó/Cc  42%/Mn  mar/Cs  is/Wpri  cuí/Aqc  ,/Fi  sa/Spa-s  dá/Spp-s  bhliain/Ncfsc  ./Fe </s><s> Nóta/Ncmsc"
"doc#3506","ó/Sp  thigh/Ncfsc  na/Td-p  Humhlachto/Npmsc  iar/Ncmsc  n-a/Xf  shásadh/Vmis0  ar/Sp  thorthoibh/Ncfsc  ,/Fi  &/Xx  #/Xx  38/Mn  ;/Fi  rug/Vmis  leis/Pr3ms  chuideachta/Ncfsc  maith/Aq-msc  do/Q  chum/Vmis  na/Td-p  sligheadh/Vmis0  ,/Fi  ./Fe </s><s> i/Sp  ./Fe </s><s> a/Dp3ms"," mhadra/Ncmsc","</s><s> 3305/Mn  ]/F  dá/Spp-p|Spp-s|Spp-p|Spp-s  ngoirthí/Ncfsc|Ncmsc  an/Td-s  Thoil/Ncfsc  Mhaith/Npfsg  ,/Fi  &/Xx  #/Xx  38/Mn  ;/Fi  an/Td-s  doirseóir/Ncmsg  ar/Sp  thaobh/Ncmsc  dhe/Pr3ms  ,/Fi  ./Fe </s><s> i/Sp  ./Fe </s><s> Eagla/Ncfsc  Dé/Ncmsg  ,/Fi  &/Xx  #/Xx  38/Mn  ;/Fi  an/Td-s  tShimplidheacht/Ncmsc  ar/Sp  an/Td-s  ttaobh/Ncmsc"
"doc#3507","./Fe </s><s> Chúlaigh/Vmis  mé/Pp1-s  go/Ua  faiteach/Aqp  ./Fe </s><s> Lig/Vmm-2s|Vmis  mé/Pp1-s  osna/Ncmsc  faoisimh/Ncmsg  asam/Pr1-s  nuair/Cs  a/Q-r  chonaic/Vmis  mé/Pp1-s  nach/Qnr  raibh/Vmis---n  ann/Pr3ms  ach/Cs  Dubhach/Aqp  !/Fe </s><s> Bhuel/I  ,/Fi  ar/Vmis  a/Dp3ms  laghad/Ncmsc  ní/Ncmsg|Ncfsg"," madra/Ncmsc"," fiáin/Aq-msc  ná/Cc  sionnach/Ncmsc  a/Q-r  bhí/Vmis  ann/Pr3ms  !/Fe </s><s> Bhí/Vmis  an/Td-s  t-ádh/Ncmsc  liom/Pr1-s  i/Sp  ndáiríre/Ncmsc  !/Fe </s><s> Shiúil/Ncmsg  Dubhach/Aq-msc  timpeall/Rd  orm/Pr1-s  i/Sp  gciorcal/Ncmsc  ,/Fi  agus/Cc  na/Td-s  súile/Ncfpc  glasa/Aq--pc  ag/Sp"
"doc#3509","cheilt/Ncfsc  iad/Pp3-p  ón/Spa-s  lá/Ncmsc  sin/Dd  amach/Rd  ./Fe </s><s> Nach/Wp-qn|Wpsin|Wpdin|Wpdqn  é/Pp3ms  a/Q-r  bhí/Vmis  cróga/Aqp  !/Fe </s><s> Cósta/Ncmsc  na/Td-s  Breataine/Npfsg  circa/Ncfpc  400/Mn  A.D./Y </s><s> Tá/Vmip  Rómhánach/Ncmsc  óg/Aq-msc  ag/Sp  spraoi/Ncmsc  ar/Sp  an/Td-s  trá/Ncfsc  lena/Spp-s"," mhadra/Ncmsc"," beag/Aq-msc  ./Fe </s><s> Grrrr/Xx  !/Fe </s><s> Uf/Y  !/Fe </s><s> Ba/Ws-i  ghnách/Aqp  liom/Pr1-s  rith/Nv  ar/Sp  an/Td-s  trá/Ncfsc  in aice/Spc  le/Sp  mo/Dp1-s  bhaile/Ncmsc  féin/Px  ./Fe </s><s> Níor/Qn-s  rith/Vmis---n  sé/Pp3mss  riamh/Rg  liom/Pr1-s  go/Cs  mbeadh/Vmc  sé/Pp3mss  contúirteach/Aq-msc"
"doc#3511","./Fe </s><s> ''/Fa  Tá/Vmip  an/Td-s  spéir/Ncfsc  ag/Sp  titim/Nv  !/Fe </s><s> Is/Wp-i  olc/Ncmsc|Aqp  an/Td-s  scéal/Ncmsc  é/Pp3ms  sin/Dd  ./Fe </s><s> ''/Fa </s><s> Rith/Vmis  an/Td-s  gabhar/Ncmsc  go dtí/Spc  an/Td-s  Chaora/Ncfsc  leis/Sp  an/Td-s  scéal/Ncmsc  ./Fe </s><s> Rith/Vmm-2s|Vmis  an/Td-s  Chaora/Ncfsc  go dtí/Spc  an/Td-s"," Madra/Ncmsc"," leis/Pr3ms  ./Fe </s><s> Rith/Vmm-2s|Vmis  an/Td-s  Madra/Ncmsc  go dtí/Spc  an/Td-s  Bhó/Ncfsc  ./Fe </s><s> Rith/Vmm-2s|Vmis  an/Td-s  Bhó/Ncfsc  go dtí/Spc  an/Td-s  Capall/Ncmsc  ./Fe </s><s> Chuala/Vmis  an/Td-s  Mheaig/Ncfsc  ag/Sp  caint/Nv  iad/Pp3-p  ./Fe </s><s> Chuaigh/Vmis  sí/Pp3fss  in/Sp  airde/Ncfpc|Ncfsc  ar/Sp"
"doc#3511","ag/Sp  titim/Nv  !/Fe </s><s> Is/Wp-i  olc/Ncmsc|Aqp  an/Td-s  scéal/Ncmsc  é/Pp3ms  sin/Dd  ./Fe </s><s> ''/Fa </s><s> Rith/Vmis  an/Td-s  gabhar/Ncmsc  go dtí/Spc  an/Td-s  Chaora/Ncfsc  leis/Sp  an/Td-s  scéal/Ncmsc  ./Fe </s><s> Rith/Vmm-2s|Vmis  an/Td-s  Chaora/Ncfsc  go dtí/Spc  an/Td-s  Madra/Ncmsc  leis/Pr3ms  ./Fe </s><s> Rith/Vmm-2s|Vmis  an/Td-s"," Madra/Ncmsc"," go dtí/Spc  an/Td-s  Bhó/Ncfsc  ./Fe </s><s> Rith/Vmm-2s|Vmis  an/Td-s  Bhó/Ncfsc  go dtí/Spc  an/Td-s  Capall/Ncmsc  ./Fe </s><s> Chuala/Vmis  an/Td-s  Mheaig/Ncfsc  ag/Sp  caint/Nv  iad/Pp3-p  ./Fe </s><s> Chuaigh/Vmis  sí/Pp3fss  in/Sp  airde/Ncfpc|Ncfsc  ar/Sp  chrann/Ncmsc  agus/Cc  d''/Q  inis/Vmis  sí/Pp3fss  an/Td-s"
"doc#3511","./Fe </s><s> ''/Fa  Agus/Cc  cé/Cs  a/Q-r  dúirt/Vmis  é/Pp3ms  sin/Dd  leat/Pr2-s  ?/Fq </s><s> ''/Fa </s><s> ''/Fa  An/Td-s  Capall/Ncmsc  a/Q-p|Q-i|Q-r  d''/Q  inis/Vmis  domsa/Pr1-s-e  é/Pp3ms  ,/Fi  ''/Fa  arsa/Vmis  an/Td-s  Mheaig/Ncfsc  ./Fe </s><s> ''/Fa  An/Td-s  Bhó/Ncfsc  a/Q-p|Q-i|Q-r  d''/Q  inis/Vmis|Vmm-2s  domsa/Pr1-s-e  é/Pp3ms  ,/Fi  ''/Fa  arsa/Vmis  an/Td-s  Capall/Ncmsc  ./Fe </s><s> ''/Fa  An/Td-s"," Madra/Ncmsc"," a/Q-p|Q-i|Q-r  d''/Q  inis/Vmis|Vmm-2s  domsa/Pr1-s-e  é/Pp3ms  ,/Fi  ''/Fa  arsa/Vmis  an/Td-s  Bhó/Ncfsc  ./Fe </s><s> ''/Fa  Chuala/Vmis  mise/Pp1-s-e  ón/Spa-s  nGabhar/Ncmsc  é/Pp3ms  ,/Fi  ''/Fa  arsa/Vmis  an/Td-s  Chaora/Ncfsc  ./Fe </s><s> ''/Fa  Agus/Cc  mise/Pp1-s-e  ón/Spa-s  Asal/Ncmsc  é/Pp3ms  ./Fe </s><s> ''/Fa  ''/Fa  Agus/Cc  mise/Pp1-s-e  ón/Spa-s  Muc/Ncfsc  ./Fe </s><s> ''/Fa  ''/Fa  Agus/Cc"
"doc#3511","an/Td-s  Coileach/Ncmsc  ar/Sp  an/Td-s  gcnó/Ncmsc  ./Fe </s><s> D''/Q  fhéach/Vmis  an/Td-s  Ghé/Ncfsc  air/Pr3ms  ./Fe </s><s> D''/Q  fhéach/Vmis  an/Td-s  Mhuc/Ncfsc  air/Pr3ms  ,/Fi  agus/Cc  an/Td-s  tAsal/Ncmsc  ,/Fi  agus/Cc  an/Td-s  Gabhar/Ncmsc  ,/Fi  agus/Cc  an/Td-s  Chaora/Ncfsc  ,/Fi  agus/Cc  an/Td-s"," Madra/Ncmsc"," ,/Fi  agus/Cc  an/Td-s  Bhó/Ncfsc  ,/Fi  agus/Cc  an/Td-s  Capall/Ncmsc  ,/Fi  agus/Cc  an/Td-s  Mheaig/Ncfsc  agus/Cc  ar/Sp|Qq-s|Q-p|Q-is|Wpsi|Wssi|Ws-q|Wsdq  deireadh/Vmih|Ncmsc  .../F  d''/Q  fhéach/Vmis  an/Td-s  Leon/Npmsc  air/Pr3ms  ./Fe </s><s> Chas/Npfsg  siad/Pp3-ps  ansin/Rl  agus/Cc  rinne/Vmis  said/Ncfsc"
"doc#3520","céanna/Aqp  briathra/Ncmpc  an/Td-s  tSoiscéil/Ncmsg  a/Dp3fs|Q-p|Q-i|Q-r  deir/Vmip|Ncfsc  ''/Fa  go/Cs  dtabharfadh/Vmc  duine/Ncmsc  a/Dp3ms  anam/Ncmsc  ''/Fa  (/F  cf/Xx  ./Fe </s><s> Eoin/Npmsc  15:13/Mn  )/F  ./Fe </s><s> Díreach/Ncmsc  an/Td-s  tráth/Ncmsc  úd/Ncmpg  nach/Qnq|Qnr  raibh/Vmis---n|Vmis---d  meas/Ncmsc"," madra/Ncmsg"," ar/Sp  dhuine/Ncmsc  ,/Fi  nuair/Cs  a/Q-r  bhí/Vmis  luach/Ncmsc  na/Td-s  beatha/Ncfsg  daonna/Aqp  níos/Uc  suaraí/Aqc  ná/Cc  mar/Cs  a/Q-r  bhí/Vmis  riamh/Rg  roimhe/Pr3ms  sin/Dd  b''/Ws-i  fhéidir/Ns-s  ,/Fi  díreach/Aqp  an/Td-s  tráth/Ncmsc  úd/Ncmpg  d''/Q"
"doc#3521","Chorcaí/Npmsc  ,/Fi  caoirigh/Ncfpc  bhána/Aq--pc  atá/Vmip---r  i/Sp  gceist/Ncfsc  ach/Cs  ansin/Rl  tagann/Vmip  spotaí/Ncmpc  breaca/Aq--pc  ar/Sp  na/Td-p  caoirigh/Ncfpc  agus/Cc  tagann/Vmip  muca/Ncfpc  ,/Fi  mactírí/Ncmsc  agus/Cc"," madraí/Ncmpc"," fiáine/Aq--pc  an/Td-s  tslí/Ncfsc  ./Fe </s><s> Gabhann/Npmsc  an/Td-s  míniú/Ncmsc  céanna/Aqp  leis/Sp  an/Td-s  aisling/Ncfsc  ,/Fi  ''s/Cc  é/Pp3ms  sin/Dd  le/Sp  rá/Nv  go/Cs  dtiocfaidh/Vmif  meath/Ncmsc  ar/Sp  an/Td-s  ré/Ncfsc  órga/Aqp  (/F  IFC/Y  900/Mn  ;/Fi  199/Mn  )/F  ./Fe </s><s> In/Sp"
"doc#3521","./Fe </s><s> Déanann/Vmip  sí/Pp3fss  leann/Ncmsc  den/Spa-s  uisce/Ncmsg  (/F  Bethu/Npmsc  Brigte/Npmsc  ,/Fi  par/Ncmsc  8/Mn  )/F  ;/Fi  méadaíonn/Vmip  sí/Pp3fss  feoil/Ncfsc  chun/Sp  cúiteamh/Nv  a/Sp  dhéanamh/Nv  sa/Spa-s  mhéid/Ncmsg|Ncfsc  a/Q-r  thug/Vmis  sí/Pp3fss  do/Sp"," mhadra/Ncmsc"," (/F  Idem/Npmsc  ,/Fi  par/Ncmsc  13/Mn  )/F  ;/Fi  méadaíonn/Vmip  sí/Pp3fss  leann/Ncmsc  i/Sp  dtreo/Ncfsc  go/Cs  mbeadh/Vmc  coirm/Ncfsc  le/Sp  hól/Nv  ag/Sp  ocht/Ncmsc  n-eaglais/Ncfsc  déag/Ns-s  Mhaigh/Npmsg  Tailach/Aq  ón/Spa-s  gCáisc/Ncfsc  Mhór/Npfsc"
"doc#3522","péire/Ncmsg  do/Sp  gach/Dq  ball/Ncmsc  den/Spa-s  chlub/Ncmsg  ./Fe </s><s> Thaispeáin/Npmsc  sé/Ncmsg  dóibh/Pr3-p  conas/Rq  cró/Ncmsc  cearc/Ncfpg  a/Sp  thógáil/Nv  mar/Sp  chosaint/Ncfsc  i/Sp  gcoinne/Ncfsc  na/Td-s  haimsire/Ncfsg  agus/Cc  na/Td-p"," madraí/Ncmpc"," rua/Aqp  ./Fe </s><s> Ar/Sp  an/Td-s  tslí/Ncfsc  chéanna/Aqp  leis/Sp  na/Td-p  bainbh/Ncmpc  ,/Fi  bhí/Vmis  ar/Sp  na/Td-p  daltaí/Ncmpc  na/Td-p  sicíní/Ncmpg  a/Q-r  bhí/Vmis  acu/Pr3-p  a/Sp  thabhairt/Nv  saor/Ncmsc|Ncmpg  in/Sp  aisce/Ncfsc  do/Sp  na/Td-p  baill/Ncmpc  a/Q-r  bhí/Vmis  fós/Rg  gan/Sp"
"doc#3524","nó/Cc  ar/Sp  dheontas/Ncmsc  ;/Fi  gan/Sp  de/Sp  chuideachta/Ncfsc  aige/Pr3ms  go/Ua  minic/Aqp  ach/Cs  lucht/Ncmsc  cúl-le-hádh/Ncmpg  dá/Spp-s  shórt/Ncmsc  féin/Px  ;/Fi  é/Pp3ms  chomh/Ri  mór/Aqp  gan/Sp  feidhm/Ncfsc  gan/Sp  fónamh/Nv  le/Sp"," madra/Ncmsc"," gan/Sp  úinéir/Ncmsc  ar fud/Spc  na/Td-s  sráide/Ncfsg  ./Fe </s><s> Ach/Cs  cad/Pq  é/Pp3ms  an/Td-s  cás/Ncmsc  é/Pp3ms  an/Td-s  dífhostaíocht/Ncfsc  shaolta/Ncmpg  seo/Dd  i/Sp  gcónaird/Ncfsc  leis/Sp  an/Td-s  dífhostaíocht/Ncfsc"
"doc#3526","innte/Av  ,/Fi  le linn/Spc  an/Wp-q|Wpdq  spealta/Av  ./Fe </s><s> Tháinic/Npmsc  beach/Ncfsc  aonraic/Aq-fsc  a/Dp3fs  ''/Fa  guairdeall/Ncmsc  thart/Rd  ann/Pr3ms  ,/Fi  a/Dp3fs  ''/Fa  tnuthán/Ncmsc  nar/Ncmsc  bhain/Vmis  an/Td-s  spealadóir/Ncmsc  le/Sp  na/Td-p  ''/Fa"," madraí/Ncmpc"," bána/Aq--pc  ,/Fi  ''/Fa  a/Dp3fs  ''s/Cc  go/Cs  bhfaigheadh/Vmc----d|Vmih  sí/Pp3fss  leigean/Ncmsc  orra/Ncmpc  anois/Rg  ,/Fi  ó/Sp  thárla/Ncmpc  an/Td-s  féar/Ncmpg  a/Sp  bheith/Nv  dhá/Spp  chrapadh/Ncmsc </s><s> de/Pr3ms  ''/Fa  n/Xx  thiodán/Ncmsc  sin/Dd  ./Fe </s><s> Níor/Ws-in  thúisce/Ncfsc  do/Dp2-s"
"doc#3527","athruighthe/Av  ,/Fi  an/Td-s  teine/Ncfsc  in/Sp  a/Dp3fs  caor/Ncfsc  aice/Ncfsg  ,/Fi  agus/Cc  a/Dp3-p  suipéar/Ncmsc  faoi/Sp  réir/Ncfsc  ag/Sp  bean/Ncfsc  an/Td-s  tighe/Ncfsc  -/Fb  ./Fe </s><s> Cé/Cs|Ncfsc|Pq  ''/Fa  n/Xx  fáth/Ncmsc  é/Pp3ms  a/Sp  bheith/Nv  ar/Sp  an/Td-s  gcaint/Ncfsc  sin/Dd  ?/Fq </s><s>","Madraí/Ncmpc"," ./Fe </s><s> Nach/Qnq|Qnr  maith/Vmm-2s  a/Q-r  bhí/Vmis  fhios/Ncmsc  aige/Pr3ms  nár/Wsrin  thaobhuigh/Ncfsc  sí/Pp3fss  na/Td-p  madraí/Ncmpc  ariamh/Ncmpg  dá/Spp-s  deoin/Ncfsc  fhéin/Px  ./Fe </s><s> A/Uv  Thighearna/Npmsc  Dé/Ncmsg  !/Fe </s><s> Agus/Cc  fios/Ncmsc  maith/Aq-msc  aige/Pr3ms  nár/Wsrin"
"doc#3527","faoi/Sp  réir/Ncfsc  ag/Sp  bean/Ncfsc  an/Td-s  tighe/Ncfsc  -/Fb  ./Fe </s><s> Cé/Cs|Ncfsc|Pq  ''/Fa  n/Xx  fáth/Ncmsc  é/Pp3ms  a/Sp  bheith/Nv  ar/Sp  an/Td-s  gcaint/Ncfsc  sin/Dd  ?/Fq </s><s> Madraí/Ncmpc  ./Fe </s><s> Nach/Qnq|Qnr  maith/Vmm-2s  a/Q-r  bhí/Vmis  fhios/Ncmsc  aige/Pr3ms  nár/Wsrin  thaobhuigh/Ncfsc  sí/Pp3fss  na/Td-p"," madraí/Ncmpc"," ariamh/Ncmpg  dá/Spp-s  deoin/Ncfsc  fhéin/Px  ./Fe </s><s> A/Uv  Thighearna/Npmsc  Dé/Ncmsg  !/Fe </s><s> Agus/Cc  fios/Ncmsc  maith/Aq-msc  aige/Pr3ms  nár/Wsrin  lughar/Ncmsc  léithe/Aq-fsg  an/Td-s  sioc/Ncmsc  ná/Cc  damhsa/Ncmsc-e|Ncmsc|Nv  Samhraidh/Ncmsg  ./Fe </s><s> Ar/Qq-s  shíl/Vmis  sé/Pp3mss"
"doc#3527","cur/Nv  síos/Rd  leis/Pr3ms|Sp  fhéin/Px  i/Sp  gcomhnuidhe/Ncfsc  ,/Fi  i/Sp  gcomhnuidhe/Ncfsc  ./Fe </s><s> Ba/Ws-i  chuma/Aqp  faoi/Sp  rud/Ncmsc  ar/Sp  bith/Ns-s  eile/Dd  ach/Cs  na/Td-p  rudaí/Ncmpg|Ncmpc  a/Q-r  bhí/Vmis  ag/Sp  cur/Nv  síos/Rd  leis/Pr3ms|Sp  fhéin/Px  ./Fe </s><s>","Madraí/Ncmpc"," ./Fe </s><s> Leabhra/Npmsc  ./Fe </s><s> Leadóguidheacht/Ncmsc  ./Fe </s><s> Ní/Qn  raibh/Vmis---n  suim/Ncfsc  suip/Ncfsc  aige/Pr3ms  innte/Av  fhéin/Px  ./Fe </s><s> Dá/Spp-s  tabhairt/Ncfsc  chuig/Sp  pictiúr/Ncmsc  lá/Ncmsc  Samhraidh/Ncmsg  ./Fe </s><s> Chuig/Sp  an/Td-s"
"doc#3527","./Fe </s><s> Níor/Ws-in  dhubhairt/Ncmpc  sí/Pp3fss  ariamh/Ncmsc  leis/Pr3ms  gur/Wpdi|Wsdi  thaithnigh/Ncmsg </s><s> léithe/Ncfsc  é/Pp3ms  a/Sp  chloisteáil/Nv  ag/Sp  trácht/Nv  ar/Sp  leadóguidheacht/Ncmsc  ,/Fi  ar/Sp  leabhra/Ncmpc  ná/Cc  ar/Sp  na/Td-p"," madraí/Ncmpc|Ncmpg"," ./Fe </s><s> A/Dp3fs  ceann/Ncmsc  finne/Aq-fsg  ní/Qn  fhéadfadh/Vmc----n  réidhteach/Ncfsc  leis/Pr3ms  ./Fe </s><s> Cá/Rq  ''/Fa  il/Mr  an/Td-s  bhean/Ncfsc  a/Q-p|Q-i|Q-r  d''/Q  fhéadfadh/Vmc  ?/Fq </s><s> Fear/Vmm-2s  a/Q-p|Q-i|Q-r  thiubharfadh/Vmis0  chuig/Sp  pictiúr/Ncmsc  thú/Pp2-s  i lár/Spc"
"doc#3527","-/Fb  faoi/Sp  rud/Ncmsc  ar/Sp  bith/Ns-s  ./Fe </s><s> Thaithneochadh/Vmis0|Vmih|Vmm-3s  rud/Ncmsc  ar/Sp  bith/Ns-s  a/Q-i  labhairfeadh/Vmis0  a/Uv  Liam/Npm-v|Npmsc  fhéin/Px  faoi/Sp|Pr3ms  le/Sp  n-a/Xf  chumainnín/Ncmpc|Ncmsc  fhéinín/Ncmsc  fhéin/Px  ./Fe </s><s> Faoi/Sp"," mhadraí/Ncmpc"," ./Fe </s><s> Nó/Cc  leabhra/Ncmpc  ./Fe </s><s> Nó/Cc  leadóguidheacht/Ncmsc  ./Fe </s><s> Taithnigheann/Vmip  leadóguidheacht/Ncmsc  le/Sp  n-a/Xf  ghráidhín/Ncmsc  fhéin/Px  ./Fe </s><s> Seadh/Vmis0  ,/Fi  d''/Sp  athruigh/Ncfsc  mé/Pp1-s  an/Td-s"
"doc#3528","dhá/Spp  shíon/Ncfsc  ./Fe </s><s> An/Td-s  coileach/Ncmsc  gaoithe/Ncfsg  a/Q-r  thugadh/Vmih|Vmis0  Seán/Npmsc  Ó/Sp  Neachtain/Npmsc  ar/Sp  an/Td-s  gcoileach/Ncmsc  a/Q-p|Q-i|Q-r  thaispeánas/Vmip---r  cén/Pq--s  cheard/Ncmsc  a/Q-i  séideann/Vmip  an/Td-s  ghaoth/Ncfsc  ./Fe </s><s>","Madra/Ncmsc"," feothain/Ncmsg  ainm/Ncmsg|Ncmsc  eile/Dd  air/Pr3ms  ./Fe </s><s> ''/Fa  Is/Wp-i  borb/Aqp  an/Td-s  lá/Ncmsc  é/Pp3ms  ''/Fa  a/Q-r  déarfaí/Vmc-0  lá/Ncmsc  crua/Aqp  gaoithe/Ncfsg  ,/Fi  nó/Cc  lá/Ncmsc  fuar/Aq-msc  feannta/Av  ./Fe </s><s> Le/Sp  gaoth/Ncfsc|Ncmsc  chrua/Ncmsg  sa/Spa-s  Márta/Ncmsc  ,/Fi  bheadh/Vmc  lá/Ncmsc"
"doc#3528","sé/Pp3mss  ar/Sp  an/Td-s  aonach/Ncmsc  leo/Pr3-p  ,/Fi  nó/Cc  ar/Sp  chlár/Ncmsc  an/Td-s  aonaigh/Ncmsg  ./Fe </s><s> Bíonn/Vmig  gleo/Ncmsc  agus/Cc  béiceach/Ncfsc  ,/Fi  ''/Fa  aire/Ncfsc|Ncmsc  dhuit/Pr2-s  ''/Fa  ,/Fi  agus/Cc  tafann/Ncmsc  agus/Cc  maíomh/Nv|Ncmsc|Ncmpc  nó/Cc  muinniú/Nv"," madraí/Ncmpc|Ncmpg"," le/Sp  clos/Ns-s  go/Ua  tréan/Aqp  lá/Ncmsc  an/Td-s  aonaigh/Ncmsg  ./Fe </s><s> Nuair/Cs  a/Dp3fs  thagas/Ncmsc  ceannaitheoir/Ncmsc  aníos/Rd  fiafraíonn/Vmip  sé/Pp3mss  den/Spa-s  té/Pi  atá/Vmip---r  ag/Sp  díol/Nv  cé/Cs|Ncfsc|Ncfsg|Pq  mhéad/Ncmsc  atá/Vmip---r  sé/Mc|Pp3mss  a/Sp"
"doc#3528",",/Fi  déantar/Vmip0  iad/Pp3-p  a/Sp  cheapadh/Nv  ,/Fi  nó/Cc  a/Sp  locadh/Vmis0  ,/Fi  nó/Cc  a/Sp  sháinniú/Nv  isteach/Rd  i/Sp  bpionna/Ncmsc  ./Fe </s><s> Manrach/Ncmsc  nó/Cc  banrach/Ncfsc  a/Q-r  bhíodh/Vmih  fadó/Rg  air/Pr3ms  ./Fe </s><s> An/Wp-q|Wpdq  té/Pi  a/Q-i  mbíonn/Vmig"," madra/Ncmsc"," nó/Cc  madraí/Ncmpc  ag/Sp  obair/Ncfsc  aige/Pr3ms  á/Spp-p  gceapadh/Nv  bíonn/Vmig  sé/Pp3mss  ag/Sp  maíomh/Nv  ,/Fi  nó/Cc  ag/Sp  muinniú/Nv  madra/Ncmsc|Ncmsg  (/F  í/Pp3fs  )/F  ./Fe </s><s> Déantar/Vmm-0|Vmip0  caoirigh/Ncfpc  a/Sp  ní/Nv  ,/Fi  nó/Cc  a/Dp3ms  níochán/Ncmsc  agus/Cc  a/Sp"
"doc#3528","iad/Pp3-p  a/Sp  cheapadh/Nv  ,/Fi  nó/Cc  a/Sp  locadh/Vmis0  ,/Fi  nó/Cc  a/Sp  sháinniú/Nv  isteach/Rd  i/Sp  bpionna/Ncmsc  ./Fe </s><s> Manrach/Ncmsc  nó/Cc  banrach/Ncfsc  a/Q-r  bhíodh/Vmih  fadó/Rg  air/Pr3ms  ./Fe </s><s> An/Wp-q|Wpdq  té/Pi  a/Q-i  mbíonn/Vmig  madra/Ncmsc  nó/Cc"," madraí/Ncmpc"," ag/Sp  obair/Ncfsc  aige/Pr3ms  á/Spp-p  gceapadh/Nv  bíonn/Vmig  sé/Pp3mss  ag/Sp  maíomh/Nv  ,/Fi  nó/Cc  ag/Sp  muinniú/Nv  madra/Ncmsc|Ncmsg  (/F  í/Pp3fs  )/F  ./Fe </s><s> Déantar/Vmm-0|Vmip0  caoirigh/Ncfpc  a/Sp  ní/Nv  ,/Fi  nó/Cc  a/Dp3ms  níochán/Ncmsc  agus/Cc  a/Sp  mbearradh/Nv"
"doc#3528","nó/Cc  banrach/Ncfsc  a/Q-r  bhíodh/Vmih  fadó/Rg  air/Pr3ms  ./Fe </s><s> An/Wp-q|Wpdq  té/Pi  a/Q-i  mbíonn/Vmig  madra/Ncmsc  nó/Cc  madraí/Ncmpc  ag/Sp  obair/Ncfsc  aige/Pr3ms  á/Spp-p  gceapadh/Nv  bíonn/Vmig  sé/Pp3mss  ag/Sp  maíomh/Nv  ,/Fi  nó/Cc  ag/Sp  muinniú/Nv"," madra/Ncmsc|Ncmsg"," (/F  í/Pp3fs  )/F  ./Fe </s><s> Déantar/Vmm-0|Vmip0  caoirigh/Ncfpc  a/Sp  ní/Nv  ,/Fi  nó/Cc  a/Dp3ms  níochán/Ncmsc  agus/Cc  a/Sp  mbearradh/Nv  nó/Cc  a/Sp  lomairt/Nv  sa/Spa-s  samhradh/Ncmsc  ./Fe </s><s> Le/Sp  deimheas/Ncmsc  a/Q-r  bhearrtar/Vmip0  iad/Pp3-p  ./Fe </s><s> Lomra/Ncmsc  a/Q-r"
"doc#3528","a/Q-r  déarfá/Vmc-2s  ''/Fa  ag/Sp  rúscadh/Ncmsc  bataí/Ncmpg  ''/Fa  ,/Fi  i.e./Y  ag/Sp  baint/Nv  na/Td-s  gcraicne/Ncfsc  díobh/Pr3-p  -/Fb  á/I  lascadh/Vmis0  ar/Sp  a/Dp3ms  chéile/Ncmsc  sa/Spa-s  troid/Ncfsc  ./Fe </s><s> Maidir/Sp  le/Sp  maíomh/Nv  ,/Fi  nó/Cc  muinniú/Nv"," madraí/Ncmpc|Ncmpg"," i/Sp  gcaoirigh/Ncfpc  ,/Fi  seo/Pd  focail/Ncmpc  a/Q-r  deirtear/Vmip0  :/Fi  ''/Fa  gabh/Vmm-2s  amach/Rd  suas/Rd  ,/Fi  fan/Vmm-2s  amach/Rd  thuas/Rd  siar/Rd  ,/Fi  gabh/Vmm-2s  anuas/Rd  anseo/Rl  chugam/Pr1-s  ,/Fi  tabhair/Vmm-2s  chugam/Pr1-s  iad/Pp3-p"
"doc#3528",",/Fi  beir/Vmm-2s  ar/Sp  chois/Ncfsd  uirthi/Pr3fs  ''/Fa  ,/Fi  etc/Ncfsc  ./Fe </s><s> Nuair/Cs  is/Wp-i  mian/Ncfsc  le/Sp  duine/Ncmsc  caoirigh/Ncfpc  ,/Fi  beithígh/Ncmpc  ,/Fi  etc/Ncfsc  ./Fe </s><s> a/Sp  ruaigeadh/Vmis0  ,/Fi  nó/Cc  a/Sp  dhíbirt/Nv  ,/Fi  saighdeann/Vmip  sé/Pp3mss  an/Td-s"," madra/Ncmsc"," iontu/Pr3-p  ./Fe </s><s> Nuair/Cs  a/Q-r  bhítear/Vmig0  ag/Sp  tiomáint/Nv  capaill/Ncmsg|Ncmpc  ,/Fi  ''/Fa  fág/Ncmsc  seo/Dd  ,/Fi  amach/Rd  as/Sp  seo/Pd  ,/Fi  thoir/Rd  amach/Rd  ''/Fa  ,/Fi  etc/Ncfsc  ./Fe </s><s> a/Q-r  deirtear/Vmip0  léi/Pr3fs  ./Fe </s><s> Thoirt/Ncfsc  a/Q-r  deirtear/Vmip0"
"doc#3528","uirthi/Pr3fs  ,/Fi  tiuc/Ncmsc  le/Sp  cearc/Ncfsc  agus/Cc  dis/Ncfsc  ,/Fi  dis/Ncfsc  (/F  Mionlach/Ncmsc  )/F  le/Sp  sicíní/Ncmpc  ./Fe </s><s> Tseof/Npmsc  a/Q-r  deirtear/Vmip0  ag/Sp  glaoch/Nv  ar/Sp  chaoirigh/Ncfpc  ./Fe </s><s> Fead/Ncfsc  a/Q-r  ligtear/Vmip0  ar/Sp"," mhadra/Ncmsc"," ,/Fi  nó/Cc  glaoitear/Vmip0  ina/Spp-s  ainm/Ncmsc  air/Pr3ms  ./Fe </s><s> Galair/Ncmpc  Seo/Dd  roinnt/Ncfsc  galar/Ncmpg  a/Dp3fs  thagas/Ncmsc  ar/Sp  chaoirigh/Ncfpc  :/Fi  Galar/Ncmsc  trua/Aqp  de bharr/Spc  droch-choimín/Ncmsg  ,/Fi  nó/Cc  gan/Sp"
"doc#3528","goiriúint/Ncfsc  a/Q-r  bhíos/Vmih---r|Vmis1s|Vmig---r  an/Td-s  chuach/Ncfsc  ./Fe </s><s> Bíonn/Vmig  gairm/Ncfsc  na/Td-p  gcoileach/Ncmpg  ann/Pr3ms  tamall/Ncmsc  roimh/Sp  lá/Ncmsc  ,/Fi  nó/Cc  ag/Sp  a/Mn  dó/Nv  dhéag/Ns-s  san/Spa-s  oíche/Ncfsc  ./Fe </s><s> Ag/Sp  tafann/Ncmsc  a/Q-r  bhíos/Vmih---r|Vmis1s|Vmig---r  an/Td-s"," madra/Ncmsc"," agus/Cc  bíonn/Vmig  sé/Pp3mss  scaití/Ncmpc  ag/Sp  geonaíl/Ncfsc  agus/Cc  ag/Sp  sianaíl/Ncfsc  ./Fe </s><s> Ag/Sp  meamhaíl/Ncfsc  a/Q-r  bhíos/Vmih---r|Vmis1s|Vmig---r  an/Td-s  cat/Ncmsc  ./Fe </s><s> Ag/Sp  agarnaíl/Ncfsc  nó/Cc  ag/Sp  agallach/Ncmsc  a/Q-r  bhíos/Vmih---r|Vmis1s|Vmig---r  cearc/Ncfsc"
"doc#3528","gáire/Ncfsg|Ncmsg  deirtear/Vmip0  go/Cs  mbíonn/Vmig  úrbhéal/Ncmsc  ar/Sp  dhuine/Ncmsc  ./Fe </s><s> Comhairtear/Vmip0|Vmm-0  é/Pp3ms  sin/Dd  mar/Sp  mhímhaise/Ncfsc  nó/Cc  uireasa/Ncfsc  slachta/Ncmsg  ./Fe </s><s> Ag/Sp  drannadh/Vmis0  a/Q-r  bhíos/Vmih---r|Vmis1s|Vmig---r"," madra/Ncmsc"," drochmhúinte/Aqp  nuair/Cs  a/Q-r  bhíos/Vmih---r|Vmis1s|Vmig---r  sé/Pp3mss  ag/Sp  taispéaint/Ncfsc  an/Td-s  drandail/Ncmsg  (/F  le/Sp  fearg/Ncfsc  )/F  ./Fe </s><s> Maidir/Sp  leis/Sp  an/Td-s  mbéal/Ncmsc  taobh/Ncmsc  amuigh/Rd  ,/Fi  tá/Vmip  an/Td-s  cab/Ncmsc"
"doc#3528","tagann/Vmip  cróintseile47/Xx  aníos/Rd  as/Sp  na/Td-p  píopaí/Ncmpc  agus/Cc  na/Td-p  scamhóga/Ncfpc  ./Fe </s><s> Réamaí/Ncmpc  ainm/Ncmsg  eile/Dd  air/Pr3ms  ./Fe </s><s> Nó/Cc  bíonn/Vmig  réamaí48/Xx  as/Sp  béal/Ncmsc  capaill/Ncmsg  nó/Cc"," madra/Ncmsc"," ./Fe </s><s> Pislíní/Ncmpc  a/Q-r  bhíos/Vmih---r|Vmis1s|Vmig---r  ar/Sp  pháiste/Ncmsc  a/Q-r  bhíos/Vmih---r|Vmis1s|Vmig---r  ag/Sp  pislínteacht/Ncmsc  ,/Fi  i.e./Y  uisce/Ncmsc  a/Sp  bheith/Nv  ag/Sp  tíocht/Ncmsc  óna/Spp-s  bhéal/Ncmsc  ./Fe </s><s> Cuirtear/Vmm-0|Vmip0  prisleoir/Ncmsc  nó/Cc"
"doc#3528","in/Sp  mo/Dp1-s  mhaol/Ncmsc  .52/Mn </s><s> Má/Cs  bhíonn/Vmig  gruaig/Ncfsc  ar/Sp  dhuine/Ncmsc  anuas/Rd  os cionn/Spc  a/Dp3ms  bhaithise/Ncfsg  bíonn/Vmig  glib/Ncfsc  air/Pr3ms  ,/Fi  e.g./Y  ''/Fa  tá/Vmip  glib/Ncfsc  anuas/Rd  ar/Sp|Wpsi|Wssi|Ws-q|Wsdq  do/Sp  shúile/Ncfpc  ./Fe </s><s> ''/Fa  An/Td-s"," madra/Ncmsc"," alla/Ncmpc  a/Q-r  bhí/Vmis  sa/Spa-s  seanscéal/Ncmsc  ,/Fi  ''/Fa  Daidín/Ncmsc  Gliobach/Aq-msc  ''/Fa  a/Q-r  bhí/Vmis  air/Pr3ms  ,/Fi  mar/Cs  is/Wpri  cosúil/Aqp  go/Q-s  raibh/Vmis---d|Vmsp  fionnadh/Vmis0  (/F  :/Fi  fionnach/Ncmsc  )/F  fada/Ncmpv  catach/Aq--pg  air/Pr3ms  ./Fe </s><s> Ciabh/Ncfsc"
"doc#3528","fionnadh/Vmis0  (/F  :/Fi  fionnach/Ncmsc  )/F  fada/Ncmpv  catach/Aq--pg  air/Pr3ms  ./Fe </s><s> Ciabh/Ncfsc  (/F  nó/Cc  céibh/Ncfsc  ,/Fi  cibh/Ncfsc  )/F  a/Q-r  bhíos/Vmih---r|Vmis1s|Vmig---r  ar/Sp  chat/Ncmsc  ,/Fi  nó/Cc  fionnadh/Vmis0  ,/Fi  agus/Cc  fionnadh/Vmis0  a/Q-r  bhíos/Vmih---r|Vmis1s|Vmig---r  ar/Sp"," mhadra/Ncmsc"," nó/Cc  beithíoch/Ncmsc  ./Fe </s><s> Bhí/Vmis  focal/Ncmsc  eile/Dd  ,/Fi  urla/Ncmsc  nó/Cc  earla/Ncmpc  ar/Sp  ghruaig/Ncfsc  sa/Spa-s  Meán-Ghaeilge/Xx  ./Fe </s><s> Clúmhnán/Ncmsc  a/Q-r  thugtar/Vmip0  ar/Sp  an/Td-s  bhfionnadh/Ncmsc  lag/Aq-msc  éadrom/Ncmsc"
"doc#3528","i/Sp  gcomórtas/Ncmsc  le/Sp  lacha/Ncfsc  ./Fe </s><s> An/Wp-q|Wpdq  té/Pi  a/Q-r  bhíos/Vmih---r|Vmis1s|Vmig---r  ag/Sp  déanamh/Nv  go/Ua  leor/Aqp  cainte/Ncfsg  ag/Sp  cruinnithe/Nv--g  poiblí/Aqc  ,/Fi  nó/Cc  an/Td-s  maor/Ncmsc  a/Q-r  bhíos/Vmih---r|Vmis1s|Vmig---r  ag/Sp  maíomh/Nv  (/F  muinniú/Nv  )/F"," madraí/Ncmpc"," ,/Fi  bíonn/Vmig  píoblach/Ncmsc  air/Pr3ms  ./Fe </s><s> Dá/Cs  mbeadh/Vmc  duine/Ncmsc  ag/Sp  gol/Nv  bheadh/Vmc  meacan/Ncmsc  ina/Spp-s  chaint/Nv  nó/Cc  ina/Spp-p|Spp-s  scornach/Ncfsc  ./Fe </s><s> Deirtear/Vmip0  freisin/Rg  ''/Fa  labhair/Vmis  sé/Pp3mss  go/Ua"
"doc#3528","fhraoich/Ncmsg  .40/Mn </s><s> Is/Wp-i  breá/Ri  croíúil/Aqp  an/Td-s  rud/Ncmsc  do/Sp  dhuine/Ncmsc  a/Dp3ms  chú/Ncmsc  a/Sp  thabhairt/Nv  leis/Pr3ms  agus/Cc  a/Sp  dhul/Nv  ag/Sp  fiach/Nv  faoi/Sp  na/Td-p  gleannta/Ncmpc  ./Fe </s><s> Ní/Wp-in  miste/Aqp  dó/Ncmsg|Ncmsc|Nv|Mc"," madra/Ncmsc|Ncmsg"," caorach/Ncfsg|Ncfpg  a/Sp  bheith/Nv  leis/Pr3ms|Sp  leis/Sp  an/Td-s  ngiorria/Ncmsg  a/Sp  dhúiseacht/Nv  ./Fe </s><s> ''/Fa  Tóraigh/Vmm-2s  giorria/Ncmsc  ''/Fa  ,/Fi  nó/Cc  ''/Fa  dúisigh/Vmm-2s  é/Pp3ms  ''/Fa  ,/Fi  nó/Cc  ''/Fa  thart/Rd  ,/Fi  thart/Rd  is/Wpri  cuartaigh/Ncfsc  é/Pp3ms"
"doc#3528","leis/Sp  an/Td-s  ngiorria/Ncmsg  a/Sp  dhúiseacht/Nv  ./Fe </s><s> ''/Fa  Tóraigh/Vmm-2s  giorria/Ncmsc  ''/Fa  ,/Fi  nó/Cc  ''/Fa  dúisigh/Vmm-2s  é/Pp3ms  ''/Fa  ,/Fi  nó/Cc  ''/Fa  thart/Rd  ,/Fi  thart/Rd  is/Wpri  cuartaigh/Ncfsc  é/Pp3ms  ''/Fa  ,/Fi  a/Q-r  déarfá/Vmc-2s  leis/Sp  an/Td-s"," madra/Ncmsc"," ./Fe </s><s> ''/Fa  Tá/Vmip  an/Td-s  cú/Ncmsc  ar/Sp  a/Dp3ms  bhonn/Ncmsc  ''/Fa  ,/Fi  nó/Cc  ''/Fa  ag/Sp  fáil/Nv  a/Dp3ms  bhonn/Ncmsc  ''/Fa  a/Q-r  déarfá/Vmc-2s  nuair/Cs  atá/Vmip---r  sí/Pp3fss  ar lorg/Spc  an/Td-s  ghiorria/Ncmsg  ./Fe </s><s> Ag/Sp  sirtheoireacht/Ncfsc  thart/Rd  a/Q-r  bhíos/Vmih---r|Vmis1s|Vmig---r"
"doc#3528","./Fe </s><s> ''/Fa  Tá/Vmip  an/Td-s  cú/Ncmsc  ar/Sp  a/Dp3ms  bhonn/Ncmsc  ''/Fa  ,/Fi  nó/Cc  ''/Fa  ag/Sp  fáil/Nv  a/Dp3ms  bhonn/Ncmsc  ''/Fa  a/Q-r  déarfá/Vmc-2s  nuair/Cs  atá/Vmip---r  sí/Pp3fss  ar lorg/Spc  an/Td-s  ghiorria/Ncmsg  ./Fe </s><s> Ag/Sp  sirtheoireacht/Ncfsc  thart/Rd  a/Q-r  bhíos/Vmih---r|Vmis1s|Vmig---r"," madra/Ncmsc"," nuair/Cs  a/Q-r  bhíos/Vmih---r|Vmis1s|Vmig---r  sé/Pp3mss  ag/Sp  tóraíocht/Nv  a/Dp3ms  mháistir/Ncmsc  nó/Cc  ag/Sp  lorg/Nv  rud/Ncmsc  ar/Sp  bith/Ns-s  ./Fe </s><s> Nuair/Cs  a/Q-r  dhúisítear/Vmip0  giorria/Ncmsc  amach/Rd  roimh/Sp  an/Td-s  gcú/Ncmsg  ,/Fi  ansin/Rl  bíonn/Vmig"
"doc#3528","air/Pr3ms  ./Fe </s><s> Deirtear/Vmip0  uamhchais/Ncfsc  freisin/Rg  :/Fi  ''/Fa  déanfaidh/Vmif  sé/Mc|Pp3mss  uamhchais/Ncfsc  isteach/Rd  ann/Pr3ms  ./Fe </s><s> ''/Fa  Is/Cc|Wp-i  ionann/Aqp  é/Pp3ms  agus/Cc  áit/Ncfsc  charta/Vmsp---n  ./Fe </s><s> Dhéanfadh/Vmc  muc/Ncfsc  nó/Cc"," madra/Ncmsc"," uamhchais/Ncfsc  ./Fe </s><s> Uaimh/Npmsc  thalún/Ncfsg  nó/Cc  uamhain/Ncmsg  talún/Ncfsg  atá/Vmip---r  ar/Sp  oscailt/Nv  faoin/Spa-s  talamh/Ncmsc  sa/Spa-s  talamh/Ncfsc  réidh/Aq-fsc  nó/Cc  sa/Spa-s  talamh/Ncmsc  íochtair/Ncmsg  ./Fe </s><s> Argaint/Npmsc  atá/Vmip---r"
"doc#3528","ar/Sp  an/Td-s  anraith/Ncmsc  ./Fe </s><s> Iasc/Vmis  agus/Cc  oiseoil/Ncfsc  agus/Cc  saill/Ncfsc  bhroic/Ncmsg  ,/Fi  Ba/Wsri  hí/Pp3fs  mo/Dp1-s  chuid/Ncfsc  i/Sp  nGleann/Ncmsc  dá/Spp-p|Spp-s|Spp-p|Spp-s  Lao/Ncmsc  .59/Mn </s><s> Bhíodh/Vmih  broic/Ncmpc  mhuice/Ncfsg  ann/Pr3ms  agus/Cc  broic/Nv|Ncmpc"," mhadra/Ncmsg"," ./Fe </s><s> Itear/Vmm-0|Vmip0  na/Td-p  broic/Ncmpc  mhuice/Ncfsg  ach/Cs  ní/Qn  itear/Vmip0--n  na/Td-p  broic/Ncmpc  mhadra/Ncmsg  ./Fe </s><s> Nuair/Cs  a/Q-r  mharaítear/Vmip0  muc/Ncfsc  déantar/Vmip0  í/Pp3fs  a/Sp  scóladh/Vmis0  le/Sp  huisce/Ncmsc  bruite/Av|Aqp  agus/Cc  an/Td-s"
"doc#3528",",/Fi  Ba/Wsri  hí/Pp3fs  mo/Dp1-s  chuid/Ncfsc  i/Sp  nGleann/Ncmsc  dá/Spp-p|Spp-s|Spp-p|Spp-s  Lao/Ncmsc  .59/Mn </s><s> Bhíodh/Vmih  broic/Ncmpc  mhuice/Ncfsg  ann/Pr3ms  agus/Cc  broic/Nv|Ncmpc  mhadra/Ncmsg  ./Fe </s><s> Itear/Vmm-0|Vmip0  na/Td-p  broic/Ncmpc  mhuice/Ncfsg  ach/Cs  ní/Qn  itear/Vmip0--n  na/Td-p  broic/Ncmpc"," mhadra/Ncmsg"," ./Fe </s><s> Nuair/Cs  a/Q-r  mharaítear/Vmip0  muc/Ncfsc  déantar/Vmip0  í/Pp3fs  a/Sp  scóladh/Vmis0  le/Sp  huisce/Ncmsc  bruite/Av|Aqp  agus/Cc  an/Td-s  fionnadh/Ncmsc  (/F  :/Fi  fionnach/Ncmsc  )/F  a/Sp  bhaint/Nv  di/Pr3fs  le/Sp  sceana/Vmsp  ./Fe </s><s> Ansin/Rl"
"doc#3528","na/Td-s  muc/Ncfpg  ./Fe </s><s> An/Td-s  chráin/Ncfsc  freisin/Rg  a/Q-r  thugtar/Vmip0  ar/Sp  luch/Ncfsc  a/Q-i  mbíonn/Vmig  cuain/Ncfsc  nó/Cc  ál/Ncmsc  luch/Ncfpg  aici/Pr3fs  ./Fe </s><s> Sod/Npmsc  a/Q-r  bhí/Vmis  sa/Spa-s  tSean-Ghaeilge/Xx  ar/Sp  an/Td-s  mbleacht/Ncmsc  ,76/Mn  nó/Cc"," madra/Ncmsc"," baineann/Vmip  ,/Fi  agus/Cc  bíonn/Vmig  cuain/Ncfsc  aicise/Pr3fs-e  freisin/Rg  ,/Fi  i.e./Y  na/Td-p  coileáin/Ncmpc  ./Fe </s><s> Cearca/Ncfpc  cocacha/Aq--pc  na/Td-p  cearca/Ncfpc  a/Q-i  mbíonn/Vmig  coc/Vmm-2s  orthu/Pr3-p  ./Fe </s><s> Cíor/Vmm-2s  a/Q-r  bhíos/Vmih---r|Vmis1s|Vmig---r"
"doc#3528","guairdeall/Ncmsc  nó/Cc  ar/Sp  síobadh/Vmis0  sa/Spa-s  samhradh/Ncmsc  ,/Fi  i.e./Y  ar/Sp  imirce/Ncfsc  ./Fe </s><s> Múchtar/Vmm-0|Vmip0  an/Td-s  choirceog/Ncfsc  uaireanta/Ncfpg  leis/Sp  an/Td-s  máthairab/Ncfsc  a/Sp  bhaint/Nv  amach/Rd  ./Fe </s><s>","Madraí/Ncmpc"," bána/Aq--pc  na/Td-p  beacha/Ncfpc  óga/Aq--pc  nuair/Cs  a/Q-r  bhíos/Vmih---r|Vmis1s|Vmig---r  siad/Pp3-ps  ina/Spp-p  bpéisteanna/Ncfpc  ./Fe </s><s> Éadaí/Ncmpc  Ní/Qn  bhíonn/Vmig---n  mórán/Ncmsc  airnéise79/Xx  ag/Sp  táilliúr/Ncmsc  ach/Cs  amháin/Aqp  siosúr/Ncmsc|Ncmpg  ,/Fi"
"doc#3529","as/Sp  Gaillimh/Npfsc  -/Fb  dhá/Spp  phluid/Ncfsc  dúbailte/Av|Aqp  ./Fe </s><s> Bhí/Vmis  leathcheann/Ncmsc  fúinn/Pr1-p  ar/Sp  an/Td-s  bhfraoch/Ncmsc  agus/Cc  ceann/Ncmsc  go/Sp  leith/Ncfsc  tharainn/Pr1-p  ./Fe </s><s> Bhíodh/Vmih  an/Td-s"," madra/Ncmsc"," sínte/Av  ag/Sp  ár/Ncmsc  gcosa/Ncfpc  agus/Cc  ar/Sp  ár/Ncmsc  gcosa/Ncfpc  go/Ua  minic/Aqp  ./Fe </s><s> Nuair/Cs  a/Q-r  bhíodh/Vmih  an/Td-s  t-an-fhuacht/Ncmsc  ann/Pr3ms  ,/Fi  ba/Wsri  mhaith/Aqp  leat/Pr2-s  go/Cs  suífeadh/Vmc  nó/Cc  go/Cs  sínfeadh/Vmc"
"doc#3529","ár/Ncmsc  gcosa/Ncfpc  agus/Cc  ar/Sp  ár/Ncmsc  gcosa/Ncfpc  go/Ua  minic/Aqp  ./Fe </s><s> Nuair/Cs  a/Q-r  bhíodh/Vmih  an/Td-s  t-an-fhuacht/Ncmsc  ann/Pr3ms  ,/Fi  ba/Wsri  mhaith/Aqp  leat/Pr2-s  go/Cs  suífeadh/Vmc  nó/Cc  go/Cs  sínfeadh/Vmc  duine/Ncmsc  nó/Cc"," madra/Ncmsc"," ar/Sp|Wpsi|Wssi|Ws-q|Wsdq  do/Sp  chosa/Ncfpc  ./Fe </s><s> Nuair/Cs  a/Q-p|Q-i|Q-r  tháinigeamar/Vmis1p  ar/Sp  ais/Ncfsc  as/Sp  Gleann/Ncmsc  Glaise/Aq-fsg  ,/Fi  is/Wpri  brónach/Aqp  an/Td-s  gotha/Ncmsc  a/Q-r  bhí/Vmis  ar/Sp  Mhuintir/Ncfsc  Eoghain/Npm-g|Npmsg|Npfsg  -/Fb  an/Td-s  teach/Ncmsc  agus/Cc  an/Td-s"
"doc#3529","theorainn/Ncfsc  na/Td-s  Lí/Ncfsg  ,/Fi  ag/Sp  tóraíocht/Nv  na/Td-s  miodóige/Ncfsg  a/Q-r  chaill/Vmis  mé/Pp1-s  lá/Ncmsc  an/Td-s  chatha/Ncmsg  ./Fe </s><s> Céard/Pq  a/Q-p|Q-i|Q-r  d''/Q  éireodh/Vmc  chugam/Pr1-s  aníos/Rd  as/Sp  cúl/Ncmsc  sconsa/Ncmsg  ach/Cs  an/Td-s"," madra/Ncmsc"," a/Q-r  bhí/Vmis  againn/Pr1-p  ./Fe </s><s> Ba/Ws-i  é/Pp3ms  an/Td-s  t-aon/Mc  ceann/Ncmsc  de/Sp  chomhluadar/Ncmsc  an/Td-s  tí/Ncfsg  a/Q-p|Q-i|Q-r  d''/Q  fhan/Vmis  ag/Sp  cumhdach/Nv  na/Td-s  háite/Ncfsg  ./Fe </s><s> Bhí/Vmis  sé/Pp3mss  ag/Sp  lúitéis/Ncfsc  liom/Pr1-s  féin/Px  agus/Cc"
"doc#3529","ar/Sp|Wpsi|Wssi|Ws-q|Wsdq  Bhinn/Ncfsc|Aqp  Uí/Up  Choinneáin/Npfsg  agus/Cc  Marfaigh/Npmsc  i lár/Spc  na/Td-s  hoíche/Ncfsc  ./Fe </s><s> Nuair/Cs  a/Q-r  bhíomar/Vmis1p  ag/Sp  ardú/Nv  Sál/Npmsc  an/Td-s  Choltair/Npfsg  ar/Sp  thaobh/Ncmsc  na/Td-p  Marfaí/Aqc  ní/Qn  raibh/Vmis---n"," madra/Ncmsc"," sa/Spa-s  nGleann/Ncmsc  nach/Qnr  raibh/Vmis---n  ag/Sp  tafann/Ncmsc  ./Fe </s><s> Shílfeadh/Vmc  duine/Ncmsc  nach/Qnr  raibh/Vmis---n  aon/Mc|Dq  teach/Ncmsc  as/Sp  sin/Pd  go dtí/Spc  an/Td-s  Mám/Ncmsc  nach/Qnr  raibh/Vmis---n  á/Spp-p|Spp-s  ransú/Nv  ./Fe </s><s> Ach/Cs  bhí/Vmis"
"doc#3529","tafann/Ncmsc  ./Fe </s><s> Shílfeadh/Vmc  duine/Ncmsc  nach/Qnr  raibh/Vmis---n  aon/Mc|Dq  teach/Ncmsc  as/Sp  sin/Pd  go dtí/Spc  an/Td-s  Mám/Ncmsc  nach/Qnr  raibh/Vmis---n  á/Spp-p|Spp-s  ransú/Nv  ./Fe </s><s> Ach/Cs  bhí/Vmis  seanchleachtadh/Ncmsc  againn/Pr1-p  ar/Sp"," mhadra/Ncmsc"," agus/Cc  a/Dp3-p  mbéasa/Ncmpc  ./Fe </s><s> Bhaineamar/Vmis1p  barr/Ncmsc  Bhinn/Aq-msc  Uí/Up  Choinneáin/Npfsg  amach/Rd  agus/Cc  tar éis/Spc  gurb/Wpdi  é/Pp3ms  an/Td-s  4ú/Mo  Iúil/Ncmsc  a/Q-r  bhí/Vmis  ann/Pr3ms  bhí/Vmis  sé/Pp3mss  tubaisteach/Aq-msc  fuar/Aq-msc  i/Sp"
"doc#3530","minic/Aqp  air/Pr3ms  ;/Fi  agus/Cc  tagann/Vmip  ocras/Ncmsc  buile/Ncfsg  air/Pr3ms  nuair/Cs  a/Q-r  thuigeann/Vmip  sé/Pp3mss  go/Cs  mbíonn/Vmig  gannachúis/Ncfsc|Ncmpc  nó/Cc  uireaspa/Ncfsc  bídh/Ncfsc  ann/Pr3ms  ./Fe </s><s> Ba/Ws-i  ghearr/Aqp  go/Q-s  raibh/Vmis---d|Vmsp"," madra/Ncmsc"," uchta/Ncmsg  ar/Sp  iompar/Nv  ag/Sp  Pinocchio/Npmsc  ./Fe </s><s> Do/Q  rith/Vmis  sé/Pp3mss  láithreach/Aq-msc  go dtí/Spc  an/Td-s  teallach/Ncmsc  bréige/Ncfsg  mar/Cs  a/Q-r  raibh/Vmis---n  ,/Fi  dar/Csw|Vmip  leis/Pr3ms  ,/Fi  an/Td-s  corcán/Ncmsc  ag/Sp  fuíbín/Ncmsc  ./Fe </s>"
"doc#3530","an/Qq  bhfaigheadh/Vmc----d|Vmih  sé/Pp3mss  aon/Mc|Dq  bhlúire/Ncmsc  aráin/Ncmsg  -/Fb  fiú/Ns-s  amháin/Aqp  blúire/Ncmsg|Ncmsc  d''/Sp  arán/Ncmsc  chríonna/Aqp  ,/Fi  nó/Cc  crúistín/Ncmsc  aráin/Ncmsg  ,/Fi  nó/Cc  cnámh/Ncfsc  a/Q-p|Q-i|Q-r  caithfí/Vmc-0  chun/Sp  an/Td-s"," mhadra/Ncmsg"," ,/Fi  nó/Cc  beagán/Ncmsc  de/Sp  leite/Ncfsc  ghéar/Aq-fsc  dhiomblasta/Av  nó/Cc  easna/Ncmsc  éisc/Ncmsg  ,/Fi  nó/Cc  cloch/Ncfsc  silín/Ncmsg  ,/Fi  nó/Cc  smut/Ncmsc|Vmm-2s|Vmis  ''/Fa  ./Fe </s><s> éinní/Ncmpc|Ncfsc|Ncmsc  i/Sp  n-ao/Ncmsc  ''/Fa  chor/Vmis  go/Cs  bhféadfadh/Vmc  sé/Pp3mss  ''/Fa"
"doc#3530","Seabhac/Ncmsc  na/Td-s  Seilge/Ncfsg  ./Fe </s><s> Ansan/Rl  do/Q  bhuail/Vmis  an/Td-s  tSíóg/Ncmsc  a/Mn  dá/Mc  bais/Ncfsc  ar/Sp  a/Dp3ms  chéile/Ncmsc  fé/Sp  dhó/Ncmsc  ,/Fi  is/Cc  do/Q  hairíodh/Vmis0  dá/Spp-s  bhuille/Ncmsc  ./Fe </s><s> Do/Q  tháinig/Vmis  ''/Fa  na/Td-s  láthair/Ncfsc"," Madra/Ncmsg"," Uisce/Npmsg  breá/Ri  mór/Aqp  agus/Cc  é/Pp3ms  ''/Fa  na/Td-p  sheasamh/Ncmsc  ar/Sp  a/Dp3ms  chosa/Ncfpc  deiridh/Ncmsg  agus/Cc  é/Pp3ms  ag/Sp  siúl/Nv  mar/Cs  a/Q-r  bheadh/Vmc  duine/Ncmsc  ./Fe </s><s> Bhí/Vmis  éide/Ncfsc  mhaisiúil/Aq-fsc  ar/Sp  an/Td-s  Madra/Ncmsc  Uisce/Npmsg|Npfsg"
"doc#3530","Madra/Ncmsg  Uisce/Npmsg  breá/Ri  mór/Aqp  agus/Cc  é/Pp3ms  ''/Fa  na/Td-p  sheasamh/Ncmsc  ar/Sp  a/Dp3ms  chosa/Ncfpc  deiridh/Ncmsg  agus/Cc  é/Pp3ms  ag/Sp  siúl/Nv  mar/Cs  a/Q-r  bheadh/Vmc  duine/Ncmsc  ./Fe </s><s> Bhí/Vmis  éide/Ncfsc  mhaisiúil/Aq-fsc  ar/Sp  an/Td-s"," Madra/Ncmsc"," Uisce/Npmsg|Npfsg  mar/Cs  a/Q-r  bhíonn/Vmig  ar/Sp  chóisteoir/Ncmsc  lá/Ncmsc  saoire/Aq-fsg  ./Fe </s><s> Bhí/Vmis  hata/Ncmsc  trí/Ncmsg  feirc/Ncfsc  agus/Cc  ciumhais/Ncfsc  de/Pr3ms  shnáith/Vmis  óir/Cs|Ncmpc  leis/Pr3ms  ,/Fi  air/Pr3ms  ./Fe </s><s> Bhí/Vmis  peiribhic/Ncfsc  bán/Aq-msc"
"doc#3530","chun/Sp  a/Dp3ms  eireaball/Ncmsc  a/Sp  shá/Nv  isteach/Rd  inti/Pr3fs  nuair/Cs  a/Q-r  bheadh/Vmc  aimsir/Ncfsc  fhliuch/Aq-fsc  ann/Pr3ms  ./Fe </s><s> ''/Fa  Éirigh/Vmis  go/Ua  héasca/Aqp  ,/Fi  a/Uv  Mhedóro/Npmsc  ,/Fi  ''/Fa  arsan/Ncmsc  tSíóg/Ncmsc  leis/Sp  an/Td-s"," Madra/Ncmsc"," Uisce/Npmsg|Npfsg  ,/Fi  ''/Fa  agus/Cc  gléas/Vmm-2s|Ncmsc  an/Td-s  carbad/Ncmsc  is/Wpri  áille/Aqc  atá/Vmip---r  agam/Pr1-s  agus/Cc  goibh/Ncfsc  an/Td-s  bóthar/Ncmsc  chun/Sp  na/Td-s  coille/Ncfsg  ./Fe </s><s> Nuair/Cs  a/Dp3fs  shroisfir/Ncfsc  an/Td-s  Dair/Ncfsc  Mhór/Npfsc"
"doc#3530","air/Pr3ms  agus/Cc  socraigh/Vmm-2s  go/Cs|Ua  deas/Ri  réidh/Aqp  ar/Sp  thochtannaibh/Ncfsc  an/Td-s  charbaid/Ncmsg  é/Pp3ms  agus/Cc  tabhair/Vmm-2s  chúm/Ncmsc  anso/Rl  é/Pp3ms  ./Fe </s><s> An/Qq  dtuigeann/Vmip  tú/Pp2-s  me/Xf  ?/Fq </s><s> ''/Fa  Bhain/Npmsg  an/Td-s"," Madra/Ncmsg"," Uisce/Npmsg|Npfsg  crothadh/Vmis0  ,/Fi  trí/Ncmsc  nó/Cc  ceathair/Ncmsc  d''/Sp  uairibh/Ncfsc  ,/Fi  as/Sp  an/Td-s  dtaisce/Ncfsg  de/Sp  shról/Ncmsc  bhláthmhar/Ncmsc  a/Q-r  bhí/Vmis  thiar/Rd  air/Pr3ms  ,/Fi  chun/Sp  a/Sp  chur/Nv  i/Sp  n-úil/Ncfsc  gur/Q--s"
"doc#3530","breá/Aq-msc  go/Q-s  raibh/Vmis---d|Vmsp  dath/Ncmsc  buí/Aqp  saibhir/Aqp  air/Pr3ms  ./Fe </s><s> Ag/Sp  tarrac/Ncmsc  an/Td-s  charbaidín/Ncmsg  sin/Dd  bhí/Vmis  céad/Ncmsc|Mo  seisreach/Ncfpg|Ncfsc  de/Sp  fhranncaigh/Ncfsc  bhána/Ncmpv  ,/Fi  is/Cc  bhí/Vmis  an/Td-s"," Madra/Ncmsc"," Uisce/Npmsg|Npfsg  ''/Fa  na/Td-p  shuí/Ncmsc  ansúd/Ncmpg  sa/Spa-s  tsuíochán/Ncmsc  is/Wpri  é/Pp3ms  ag/Sp  baint/Nv  chnagadh/Nv  as/Sp  an/Td-s  bhfuip/Ncfsc  thall/Rd  agus/Cc  abhus/Rd  ar nós/Spc  aon/Mc|Dq  ara/Ncmsc  nuair/Cs  a/Q-r  bhíonn/Vmig  gá/Ncmsc  le/Sp"
"doc#3530","Bob-ar-Bhaotháin/Xx  ''/Fa  ./Fe </s><s> Chomh/Ri  luath/Aqp  is/Cc  bhí/Vmis  Pinocchio/Npmsc  istigh/Rd  sa/Spa-s  chathair/Ncfsc  chonaic/Vmis  sé/Pp3mss  na/Td-p  sráideanna/Ncfpc|Ncfpg  go/Ua  léir/Aqp  ag/Sp  brúchtaigh/Ncfsc  le/Sp"," madraí/Ncmpc"," ná/Q-m  raibh/Vmis---d|Vmsp  ruainne/Ncmsc  fionnaidh/Ncmsg  orthu/Pr3-p  is/Wpri  iad/Pp3-p  a/Dp3fs  ''/Fa  liacharnaigh/Ncfsc  le/Sp  hocras/Ncmsc  ;/Fi  le/Sp  caoire/Ncfsg  bearrtha/Av  is/Wpri  iad/Pp3-p  ag/Sp  crith/Nv  leis/Sp  an/Td-s  bhfuacht/Ncmsc  ;/Fi"
"doc#3531","beithígh/Ncmpc  ar/Sp  bith/Ns-s  thart/Rd  ach/Cs  oiread/Ns-s  ./Fe </s><s> Ní/Qn  fhaca/Vmis---n  mé/Pp1-s  féin/Px  ach/Cs  capall/Ncmsc  is/Wpri  cairt/Ncfsc  Pháid/Npfsg|Npm-g  agus/Cc  seanasal/Ncmsc  mhuintir/Ncfsc  Choileáin/Npfsg  ./Fe </s><s> Níl/Vmip---n"," madra/Ncmsc"," féin/Px  le/Sp  feiceáil/Nv  ./Fe </s><s> ''/Fa  Tá/Vmip  an/Td-s  tAthair/Ncmsc  Ó/Sp  Dúill/Npmsc  bocht/Aq-msc  go/Ua  dona/Aqp  ./Fe </s><s> Níor/Qn-s  chorraigh/Vmis---n  sé/Pp3mss  amach/Rd  le/Sp  seachtainí/Ncfpc  ,/Fi  agus/Cc  an/Td-s  cailín/Ncmsc  tí/Ncfsg|Ncmsg  a/Q-r  bhí/Vmis  aige/Pr3ms"
"doc#3531","tá/Vmip  croí/Ncmsc  maith/Aq-msc  mór/Aq-msc  aici/Pr3fs  ,/Fi  ach/Cs  tá/Vmip  an/Td-s  teach/Ncmsc  an-bheag/Ncmsc  agus/Cc  ar/Sp  éigean/Ncmsc  atá/Vmip---r  oiread/Ns-s  aici/Pr3fs  is/Cc  a/Q-r  choinneodh/Vmc  í/Pp3fs  féin/Px  agus/Cc  an/Td-s  gabhar/Ncmsc  agus/Cc  an/Td-s"," seanmhadra/Ncmsc"," ./Fe </s><s> ''/Fa  Thost/Vmis  siad/Pp3-ps  ar/Sp  fad/Ncmsc  ./Fe </s><s> ''/Fa  Cad/Pq  faoi/Sp  na/Td-p  gaolta/Ncmpc  ?/Fq </s><s> ''/Fa  arsa/Vmis  Peig/Npfsc  go/Ua  tobann/Aqp  ./Fe </s><s> Thiontaigh/Vmis  Eibhlín/Npfsc  agus/Cc  Micheál/Npmsc  chuici/Pr3fs  ./Fe </s><s> ''/Fa  Ó/I  ,/Fi  ní/Wp-in  hiad/Pp3-p"
"doc#3531","taca/Ncmsc  seo/Dd  ./Fe </s><s> Ní/Qn  raibh/Vmis---n  eagla/Ncfsc  uirthi/Pr3fs  a/Sp  thuilleadh/Nv  roimh/Sp  an/Td-s  tseanbhean/Ncfsc  ,/Fi  ach/Cs  í/Pp3fs  ina/Spr  suí/Vmsp  ag/Sp  cosa/Ncfpc  Cháit/Npf-g  ag/Sp  déanamh/Nv  bánaí/Ns-s|Ncmsg|Ncmsc  leis/Sp  an/Td-s"," madra/Ncmsc"," ,/Fi  Fánaí/Ncfpc|Ncmsc  ./Fe </s><s> Bhí/Vmis  boladh/Ncmsc  breá/Aq-msc  as/Sp  an/Td-s  bpota/Ncmsg  ag/Sp  éirí/Nv  ar fud/Spc  an/Td-s  tí/Ncmsc  ./Fe </s><s> Bhí/Vmis  putóga/Ncfpc  na/Td-p  bpáistí/Ncmpg  ag/Sp  geonaíl/Ncfsc  leis/Sp  an/Td-s  ocras/Ncmsc  ./Fe </s><s> Thóg/Vmis  Cáit/Npfsc  ceithre/Aqp"
"doc#3531","cúpla/Ncmsg|Ncmsc  lá/Ncmsc  eile/Dd  san/Spa-s  áit/Ncfsc  aoibhinn/Aq-fsc  sin/Dd  ,/Fi  ach/Cs  dar/Vmip  le/Sp  hEibhlín/Npf-g  gurbh/Wsdi  fhearr/Aqc  dóibh/Pr3-p  bheith/Nv  ag/Sp  cur/Nv  sa/Spa-s  siúl/Ncmsc  arís/Rg  ./Fe </s><s> Caibidil/Ncfsc  9/Mn  Na/Td-p"," Madraí/Ncmpc"," Lá/Npfsg|Npmsg  arna/Spp-s  mhárach/Ns-s  bhí/Vmis  an/Td-s  ghrian/Ncfsc  ag/Sp  spalpadh/Vmis0  anuas/Rd  arís/Rg  ./Fe </s><s> Bhí/Vmis  an/Td-s  talamh/Ncmsc  stolptha/Av  tirim/Aqp  ,/Fi  agus/Cc  chaith/Vmis  Micheál/Npmsc  canna/Ncmsg  uisce/Ncmsg|Ncmsc  ar/Sp  an/Td-s"
"doc#3531","tamaill/Ncmsg  d''/Q  airigh/Vmis  na/Td-p  páistí/Ncmpc  an/Td-s  tafann/Ncmpg  giota/Ncmsg|Ncmsc  uathu/Pr3-p  ./Fe </s><s> É/Pp3ms  ag/Sp  druidim/Nv  níos/Uc  cóngaraí/Aqc  ./Fe </s><s> As/Sp  eireaball/Ncmsc  a/Dp3-p  súile/Ncfpc  chonaic/Vmis  Eibhlín/Npfsc  na/Td-p"," madraí/Ncmpg"," ag/Sp  breith/Nv  suas/Rd  orthu/Pr3-p  aniar/Rd  ./Fe </s><s> Sé/Pp3mss  cinn/Ncmpc  acu/Pr3-p  a/Q-r  bhí/Vmis  ann/Pr3ms  ,/Fi  agus/Cc  cuma/Ncfsc|Aqp  fhiánta/Av  i/Sp  gceart/Ncmsc  orthu/Pr3-p  ./Fe </s><s> Sípéir/Ncmsc  mór/Aq-msc  dubh/Aq-msc  a/Q-r  bhí/Vmis  chun/Sp  tosaigh/Ncmsg"
"doc#3531","ann/Pr3ms  ,/Fi  agus/Cc  cuma/Ncfsc|Aqp  fhiánta/Av  i/Sp  gceart/Ncmsc  orthu/Pr3-p  ./Fe </s><s> Sípéir/Ncmsc  mór/Aq-msc  dubh/Aq-msc  a/Q-r  bhí/Vmis  chun/Sp  tosaigh/Ncmsg  orthu/Pr3-p  ,/Fi  agus/Cc  bhí/Vmis  dhá/Spp  shípéir/Ncmsc  eile/Dd  ann/Pr3ms  ,/Fi  agus/Cc  trí/Sp"," mhadra/Ncmsc"," ghearra/Vmsp---n  ./Fe </s><s> Bhí/Vmis  a/Dp3-p  gcuid/Ncfsc  fionnaidh/Ncmsg  uilig/Aqp  ina/Spr  chéas/Vmis  salach/Aqp  ,/Fi  saothar/Ncmsc  anála/Ncfsg  orthu/Pr3-p  ,/Fi  agus/Cc  a/Dp3-p  mbéal/Ncmsc  ar/Sp  leathadh/Vmis0  ./Fe </s><s> Bhí/Vmis  siad/Pp3-ps  lom/Aqp|Ncmsc  go/Ua"
"doc#3531","de/Sp  chogar/Ncmsc  ,/Fi  ''/Fa  ach/Cs  siúl/Ncmsc|Nv  linn/Pr1-p|Ncfsc|Ncfpg  go/Ua  réidh/Aqp  ./Fe </s><s> Níl/Npfsc  maith/Aq-msc  a/Sp  bheith/Nv  ag/Sp  rith/Nv  ./Fe </s><s> ''/Fa  Bhí/Vmis  faitíos/Ncmsc  a/Dp3-p|Dp3fs  n-anama/Ncmsg  ar/Sp  lán/Ncmsc  an/Td-s  triúir/Ncmsg  acu/Pr3-p  ./Fe </s><s> Dhruid/Vmis  na/Td-p"," madraí/Ncmpc"," leo/Pr3-p  ,/Fi  agus/Cc  an/Td-s  chéad/Mo|Mc  rud/Ncmsc  eile/Dd  bhí/Vmis  péire/Ncmsc  de/Sp  na/Td-p  sípéirí/Ncmpc  in/Sp  imeall/Ncmsc  na/Td-s  gcos/Ncfpg  acu/Pr3-p  ./Fe </s><s> Sheas/Vmis  na/Td-p  páistí/Ncmpc  mar/Cs  a/Q-r  bheidís/Vmc-3p  greamaithe/Nv--g  den/Spa-s"
"doc#3531","./Fe </s><s> Bhí/Vmis  srón/Ncfsc  an/Td-s  tsípéara/Ncmsg  mhóir/Aq-msg  lena/Spp-s  ceathrú/Ncfsc  faoin/Spa-s  taca/Ncmsc  seo/Dd  ./Fe </s><s> Chuaigh/Vmis  sí/Pp3fss  ar/Sp  aon/Dq  bharr/Ncmsc  amháin/Aqp  creatha/Ncmsg  ./Fe </s><s> Bhí/Vmis  na/Td-p  fiacla/Ncfpc  scafa/Aqp  ag/Sp  an/Td-s"," madra/Ncmsc"," agus/Cc  gach/Ns-s|Dq  re/Xf  dorr/Ncfsc  íseal/Aq-fsc  as/Sp  a/Dp3ms  bhráid/Ncfsc  ./Fe </s><s> Chuir/Vmis  péire/Ncmsc  de/Sp  na/Td-p  madraí/Ncmpc  gearra/Aq--pc  scaimh/Ncfsc  orthu/Pr3-p  agus/Cc  thosaigh/Vmis  ag/Sp  dorraíl/Ncfsc  mar/Cs  an/Td-s  gcéanna/Ncfpg  ./Fe </s>"
"doc#3531","sí/Pp3fss  ar/Sp  aon/Dq  bharr/Ncmsc  amháin/Aqp  creatha/Ncmsg  ./Fe </s><s> Bhí/Vmis  na/Td-p  fiacla/Ncfpc  scafa/Aqp  ag/Sp  an/Td-s  madra/Ncmsc  agus/Cc  gach/Ns-s|Dq  re/Xf  dorr/Ncfsc  íseal/Aq-fsc  as/Sp  a/Dp3ms  bhráid/Ncfsc  ./Fe </s><s> Chuir/Vmis  péire/Ncmsc  de/Sp  na/Td-p"," madraí/Ncmpc"," gearra/Aq--pc  scaimh/Ncfsc  orthu/Pr3-p  agus/Cc  thosaigh/Vmis  ag/Sp  dorraíl/Ncfsc  mar/Cs  an/Td-s  gcéanna/Ncfpg  ./Fe </s><s> Ní/Qn  thiocfadh/Vmc----n  le/Sp  Peig/Npfsc  é/Pp3ms  a/Sp  sheasamh/Nv  níos/Uc  mó/Aqc  ./Fe </s><s> Scaoil/Vmm-2s|Vmis  sí/Pp3fss  chun/Sp"
"doc#3531","scread/Ncfsc  aisti/Pr3fs  le/Sp  pian/Ncfsc  ./Fe </s><s> Sheas/Vmis  Eibhlín/Npfsc  ansin/Rl  ina/Spp-p|Spp-s  stangaire/Ncmsc  ag/Sp  breathnú/Nv  ./Fe </s><s> Oiread/Ns-s  is/Wpri  gíog/Ncfsc  ní/Qn  bhfuair/Vmis  sí/Pp3fss  a/Sp  chur/Nv  aisti/Pr3fs  ./Fe </s><s> Bhí/Vmis  na/Td-p"," madraí/Ncmpc"," eile/Dd  ag/Sp  dul/Nv  i/Sp  ndánacht/Ncfsc  agus/Cc  iad/Pp3-p  ag/Sp  teannadh/Vmis0  isteach/Rd  ./Fe </s><s> Chlis/Vmis  Eibhlín/Npfsc  nuair/Cs  a/Q-r  thosaigh/Vmis  Micheál/Npmsc  ag/Sp  caitheamh/Nv  cloch/Ncfpg|Ncfsc  leis/Sp  na/Td-p"
"doc#3531","eile/Dd  ag/Sp  dul/Nv  i/Sp  ndánacht/Ncfsc  agus/Cc  iad/Pp3-p  ag/Sp  teannadh/Vmis0  isteach/Rd  ./Fe </s><s> Chlis/Vmis  Eibhlín/Npfsc  nuair/Cs  a/Q-r  thosaigh/Vmis  Micheál/Npmsc  ag/Sp  caitheamh/Nv  cloch/Ncfpg|Ncfsc  leis/Sp  na/Td-p"," madraí/Ncmpc"," ./Fe </s><s> Chuaigh/Vmis  sí/Pp3fss  féin/Px  ag/Sp  béicíl/Nv  leo/Pr3-p  agus/Cc  ag/Sp  radadh/Nv  cloch/Ncfpg|Ncfsc  le/Sp  sípéir/Ncmsc  óg/Aq-msc  agus/Cc  le/Sp  maistín/Ncmsc  de/Sp  mhadra/Ncmsc  gearr/Aq-msc  leathchluasach/Aq-msc  ./Fe </s>"
"doc#3531","ag/Sp  caitheamh/Nv  cloch/Ncfpg|Ncfsc  leis/Sp  na/Td-p  madraí/Ncmpc  ./Fe </s><s> Chuaigh/Vmis  sí/Pp3fss  féin/Px  ag/Sp  béicíl/Nv  leo/Pr3-p  agus/Cc  ag/Sp  radadh/Nv  cloch/Ncfpg|Ncfsc  le/Sp  sípéir/Ncmsc  óg/Aq-msc  agus/Cc  le/Sp  maistín/Ncmsc  de/Sp"," mhadra/Ncmsc"," gearr/Aq-msc  leathchluasach/Aq-msc  ./Fe </s><s> Baineadh/Vmm-3s|Vmis0  glam/Ncfsc  astu/Pr3-p  le/Sp  pian/Ncfsc  ./Fe </s><s> Bhí/Vmis  Micheál/Npmsc  ag/Sp  tóraíocht/Nv  ar/Sp  mire/Ncfsc  anois/Rg  faoin/Spa-s  gclaí/Ncmsc  ./Fe </s><s> Rug/Vmis  Eibhlín/Npfsc  ar/Sp"
"doc#3531","i/Sp  bPeig/Npfsc  ag/Sp  iarraidh/Nv  é/Pp3ms  a/Sp  bhogadh/Nv  di/Pr3fs  ,/Fi  ach/Cs  ní/Qn  raibh/Vmis---n  maith/Ncfsc  ann/Pr3ms  ./Fe </s><s> Bhí/Vmis  Peig/Npfsc  i/Sp  riocht/Ncmsc  titim/Nv|Ncfsc  faoi/Sp  seo/Pd  le/Sp  tuirse/Ncfsc  agus/Cc  le/Sp  meáchan/Ncmsc  an/Td-s"," mhadra/Ncmsg"," uirthi/Pr3fs  ./Fe </s><s> Soicind/Ncmsc  amháin/Aqp  eile/Dd  agus/Cc  bhí/Vmis  sí/Pp3fss  ar/Sp  lár/Ncmsc  aige/Pr3ms  ./Fe </s><s> Bhí/Vmis  ceann/Ncmsc  de/Sp  na/Td-p  madraí/Ncmpc  gearra/Aq--pc  ag/Sp  snapadh/Vmis0  ar/Sp  shála/Ncfpc  Eibhlín/Npf-g  gur/Q--s  tháinig/Vmis"
"doc#3531","titim/Nv|Ncfsc  faoi/Sp  seo/Pd  le/Sp  tuirse/Ncfsc  agus/Cc  le/Sp  meáchan/Ncmsc  an/Td-s  mhadra/Ncmsg  uirthi/Pr3fs  ./Fe </s><s> Soicind/Ncmsc  amháin/Aqp  eile/Dd  agus/Cc  bhí/Vmis  sí/Pp3fss  ar/Sp  lár/Ncmsc  aige/Pr3ms  ./Fe </s><s> Bhí/Vmis  ceann/Ncmsc  de/Sp  na/Td-p"," madraí/Ncmpc"," gearra/Aq--pc  ag/Sp  snapadh/Vmis0  ar/Sp  shála/Ncfpc  Eibhlín/Npf-g  gur/Q--s  tháinig/Vmis  an/Td-s  fhuil/Ncfsc  léi/Pr3fs  ./Fe </s><s> An/Td-s  chéad/Mo|Mc  rud/Ncmsc  eile/Dd  chonaic/Vmis  Eibhlín/Npfsc  Micheál/Npmsc  ag/Sp  teacht/Nv  de/Sp  rúid/Ncfsc"
"doc#3531","ag/Sp  teacht/Nv  de/Sp  rúid/Ncfsc  le/Sp  smután/Ncmsc  de/Sp  chraobh/Ncfsc  crainn/Ncmsg  ./Fe </s><s> Tharraing/Vmis  sé/Mc|Pp3mss  buille/Ncmsc  ar/Sp  an/Td-s  sípéir/Ncmsc  ,/Fi  ach/Cs  ba/Wsri  dhóigh/Ncfsc  leat/Pr2-s  nár/Qnrs  mhothaigh/Vmis---n  an/Td-s"," madra/Ncmsc"," é/Pp3ms  ,/Fi  bhí/Vmis  sé/Pp3mss  chomh/Ri  mearaithe/Av  sin/Dd  ./Fe </s><s> Leag/Vmm-2s|Vmis  Micheál/Npmsc  air/Pr3ms  leis/Sp  an/Td-s  mbata/Ncmsg  sa/Spa-s  chloigeann/Ncmsc  ./Fe </s><s> Bhí/Vmis  na/Td-s  súile/Ncfpc  dúnta/Av  ag/Sp  Peig/Npfsc  faoin/Spa-s  taca/Ncmsc  seo/Dd  agus/Cc"
"doc#3531","sa/Spa-s  chloigeann/Ncmsc  ./Fe </s><s> Bhí/Vmis  na/Td-s  súile/Ncfpc  dúnta/Av  ag/Sp  Peig/Npfsc  faoin/Spa-s  taca/Ncmsc  seo/Dd  agus/Cc  í/Pp3fs  tite/Av  siar/Rd  ar/Sp  a/Dp3-p  sála/Ncfpc  ./Fe </s><s> Choinnigh/Npfsg  Micheál/Npmsc  air/Pr3ms  ag/Sp  bualadh/Nv  an/Td-s"," mhadra/Ncmsg"," ./Fe </s><s> Sa/Spa-s  deireadh/Ncmsc  chuir/Vmis  sé/Mc|Pp3mss  uaill/Ncfsc  as/Sp|Pr3ms  le/Sp  pian/Ncfsc  agus/Cc  bhog/Aqp|Vmis  a/Dp3ms  ghreim/Ncmsc  ar/Sp  an/Td-s  sciathán/Ncmsc  ./Fe </s><s> Buille/Ncmsc  amháin/Aqp  eile/Dd  ó/Sp  Mhicheál/Npmsc  agus/Cc  bhí/Vmis  an/Td-s  madra/Ncmsc"
"doc#3531","mhadra/Ncmsg  ./Fe </s><s> Sa/Spa-s  deireadh/Ncmsc  chuir/Vmis  sé/Mc|Pp3mss  uaill/Ncfsc  as/Sp|Pr3ms  le/Sp  pian/Ncfsc  agus/Cc  bhog/Aqp|Vmis  a/Dp3ms  ghreim/Ncmsc  ar/Sp  an/Td-s  sciathán/Ncmsc  ./Fe </s><s> Buille/Ncmsc  amháin/Aqp  eile/Dd  ó/Sp  Mhicheál/Npmsc  agus/Cc  bhí/Vmis  an/Td-s"," madra/Ncmsc"," sínte/Av  marbh/Aqp  ar/Sp  an/Td-s  mbóthar/Ncmsc  ./Fe </s><s> Rith/Vmm-2s|Vmis  Eibhlín/Npfsc  chuig/Sp  Peig/Npfsc  ./Fe </s><s> Bhí/Vmis  an/Td-s  ghirseach/Ncfsc  bheag/Aq-fsc  liath/Aq-fsc  san/Spa-s  aghaidh/Ncfsc  ./Fe </s><s> Bhí/Vmis  sí/Pp3fss  chomh/Ri  croite/Av  sin/Dd"
"doc#3531","féin/Px  léi/Pr3fs  ./Fe </s><s> ''/Fa  A/Dp3ms  Dhia/Ncmsc  dhílis/Aq-msc  !/Fe </s><s> Tá/Vmip  tú/Pp2-s  i/Sp  gceart/Ncmsc  ,/Fi  a/Uv  chroí/Ncmsv  -/Fb  tá/Vmip  sé/Pp3mss  marbh/Aq-msc  ./Fe </s><s> Agus/Cc  tá/Vmip  an/Td-s  chuid/Ncfsc  eile/Dd  acu/Pr3-p  ar/Sp  shiúl/Nv  ./Fe </s><s> Tá/Vmip  tú/Pp2-s  slán/Aqp|Ncmsc  ,/Fi  a/Uv  Pheig/Npf-v  ./Fe </s><s> Tá/Vmip  na/Td-p"," drochmhadraí/Ncmpc"," ar/Sp  shiúl/Nv  ./Fe </s><s> ''/Fa  Ní/Qn  raibh/Vmis---n  Eibhlín/Npfsc  cinnte/Av|Aqp  an/Wp-q|Wpdq  do/Sp  Pheig/Npfsc  nó/Cc  di/Pr3fs  féin/Px  a/Q-r  bhí/Vmis  sí/Pp3fss  ag/Sp  tabhairt/Nv  misnigh/Ncmsg  ./Fe </s><s> Bhí/Vmis  Micheál/Npmsc  ina/Spp-s  sheasamh/Nv  ar/Sp  thaobh/Ncmsc"
"doc#3531","mháthair/Ncfsc  bheag/Aq-fsc  ''/Fa  go/Ua  deimhin/Aqp  !/Fe </s><s> ''/Fa  An/Td-s  dóigh/Ncfsc  leat/Pr2-s  ,/Fi  a/Uv  Eibhlín/Npf-v|Npfsc  ,/Fi  gur/Wpdi|Wsdi  fiabhras/Ncmsc  atá/Vmip---r  uirthi/Pr3fs  ?/Fq </s><s> ''/Fa  arsa/Vmis  Micheál/Npmsc  ./Fe </s><s> ''/Fa  Nó/Cc  rud/Ncmsc  éigin/Aq-msc  a/Q-r  thóg/Vmis  sí/Pp3fss  ón/Spa-s"," madra/Ncmsc"," a/Q-r  bhain/Vmis  an/Td-s  greim/Ncmsc  as/Sp  a/Dp3ms  sciathán/Ncmsc  ?/Fq </s><s> ''/Fa  Chroith/Vmis  Eibhlín/Npfsc  a/Dp3fs  ceann/Ncmsc  ./Fe </s><s> ''/Fa  Níl/Vmip---n  a/Dp3ms  fhios/Ncmsc  agam/Pr1-s  ,/Fi  a/Dp3fs  Mhichíl/Npfsg  ./Fe </s><s> Ach/Cs  cé/Cs|Ncfsc|Pq  bith/Ns-s  rud/Ncmsc  é/Pp3ms  tá/Vmip  sí/Pp3fss  ar/Sp  lasadh/Nv  leis/Pr3ms"
"doc#3531","néal/Ncmsc  uirthi/Pr3fs  féin/Px  ./Fe </s><s> Bhí/Vmis  an/Td-s  ghirseach/Ncfsc  bheag/Aq-fsc  ag/Sp  iompú/Nv  is/Cc  ag/Sp  únfairt/Nv  agus/Cc  ag/Sp  screadadh/Vmis0  le/Sp  pian/Ncfsc  ó/Sp  am/Ncmsc  go/Sp  ham/Ncmsc  ./Fe </s><s> Rinne/Vmis  sí/Pp3fss  tromluí/Ncmsc  ar/Sp  na/Td-p"," madraí/Ncmpc"," mire/Ncfsg  uair/Ncfsc  ,/Fi  í/Pp3fs  ag/Sp  scairteadh/Vmis0  ''/Fa  Madra/Ncmsc  !/Fe </s><s> An/Td-s  madra/Ncmsc  !/Fe </s><s> ''/Fa  agus/Cc  scéin/Ncfsc  ina/Spp-s  cuid/Ncfsc  súl/Ncfpg  ./Fe </s><s> Ansin/Rl  thit/Vmis  sí/Pp3fss  dá/Cs  tromchodladh/Vmis0  arís/Rg  ./Fe </s><s> Thuig/Vmis  Eibhlín/Npfsc"
"doc#3531","bheag/Aq-fsc  ag/Sp  iompú/Nv  is/Cc  ag/Sp  únfairt/Nv  agus/Cc  ag/Sp  screadadh/Vmis0  le/Sp  pian/Ncfsc  ó/Sp  am/Ncmsc  go/Sp  ham/Ncmsc  ./Fe </s><s> Rinne/Vmis  sí/Pp3fss  tromluí/Ncmsc  ar/Sp  na/Td-p  madraí/Ncmpc  mire/Ncfsg  uair/Ncfsc  ,/Fi  í/Pp3fs  ag/Sp  scairteadh/Vmis0  ''/Fa"," Madra/Ncmsc"," !/Fe </s><s> An/Td-s  madra/Ncmsc  !/Fe </s><s> ''/Fa  agus/Cc  scéin/Ncfsc  ina/Spp-s  cuid/Ncfsc  súl/Ncfpg  ./Fe </s><s> Ansin/Rl  thit/Vmis  sí/Pp3fss  dá/Cs  tromchodladh/Vmis0  arís/Rg  ./Fe </s><s> Thuig/Vmis  Eibhlín/Npfsc  nach/Qnr  raibh/Vmis---n  a/Dp3ms  fhios/Ncmsc  ag/Sp  Peig/Npfsc  cá/Rq  raibh/Vmis---d"
"doc#3531","is/Cc  ag/Sp  únfairt/Nv  agus/Cc  ag/Sp  screadadh/Vmis0  le/Sp  pian/Ncfsc  ó/Sp  am/Ncmsc  go/Sp  ham/Ncmsc  ./Fe </s><s> Rinne/Vmis  sí/Pp3fss  tromluí/Ncmsc  ar/Sp  na/Td-p  madraí/Ncmpc  mire/Ncfsg  uair/Ncfsc  ,/Fi  í/Pp3fs  ag/Sp  scairteadh/Vmis0  ''/Fa  Madra/Ncmsc  !/Fe </s><s> An/Td-s"," madra/Ncmsc"," !/Fe </s><s> ''/Fa  agus/Cc  scéin/Ncfsc  ina/Spp-s  cuid/Ncfsc  súl/Ncfpg  ./Fe </s><s> Ansin/Rl  thit/Vmis  sí/Pp3fss  dá/Cs  tromchodladh/Vmis0  arís/Rg  ./Fe </s><s> Thuig/Vmis  Eibhlín/Npfsc  nach/Qnr  raibh/Vmis---n  a/Dp3ms  fhios/Ncmsc  ag/Sp  Peig/Npfsc  cá/Rq  raibh/Vmis---d  sí/Pp3fss  ná/Cc  cé/Cs  a/Q-r"
"doc#3532","san/Pd  an/Td-s  croí/Ncmsc  ages/Ncfsc  na/Td-p  hoileánaigh/Ncmpc  ,/Fi  a/Sp  d''/Sp  iarraidh/Ncfsc  na/Td-p  n-ailpeanna/Ncfpg  do/Sp  chur/Ncmsc  i/Sp  bpoill/Ncmpc  in/Sp  áiteanna/Ncfpc  ná/Q-m  raibh/Vmis---d|Vmsp  sé/Pp3mss  i/Sp  gcumas/Ncmsc  cait/Ncmsg  ná/Cc"," madra/Ncmsc"," dul/Ncmsc|Nv  go dtí/Spc  iad/Pp3-p  ./Fe </s><s> Tar éis/Spc  an/Td-s  tsaoil/Ncmsg  ,/Fi  do/Q  mhair/Vmis  na/Td-p  daoine/Ncmpc  go/Ua  maith/Aqp  an/Td-s  bhliain/Ncfsc  sin/Dd  insan/Ncmsc  Oileán/Ncmpg  ,/Fi  dá/Spp-s  fheabhas/Ncmsc  do/Q  dhein/Vmis  na/Td-p  fir/Ncmpc"
"doc#3532","naomhóg/Ncfsc  ón/Spa-s  Oileán/Ncmsc  fós/Rg  í/Pp3fs  ,/Fi  agus/Cc  ná/Q-m  féadfaidís/Vmih1p|Vmc-3p  a/Sp  bheith/Nv  ullamh/Ncmsc  ./Fe </s><s> Bhí/Vmis  súil/Ncfsc  amuigh/Rd  age/Xx  gach/Dq  nduine/Ncmsc  mar/Cs  do/Q  bhí/Vmis  trácht/Ncmsc  thar/Sp  cháin/Ncfsc"," madraí/Ncmpg"," ./Fe </s><s> Iad/Pp3-p  ag/Sp  déanamh/Nv  ar/Sp  an/Td-s  gcaladh/Ncmsc  ,/Fi  do/Q  bhí/Vmis  stróinséirí/Ncmpc  inti/Pr3fs  ./Fe </s><s> B''/Ws-i  eo/Xf  gach/Dq  nduine/Ncmsc  ag/Sp  glaoch/Nv  ar/Sp  a/Dp3ms  mhadra/Ncmsc  féin/Px  ,/Fi  agus/Cc  dob/Ncmsc  eo/Xf  an/Td-s  cnoc/Ncmsc"
"doc#3532","mar/Cs  do/Q  bhí/Vmis  trácht/Ncmsc  thar/Sp  cháin/Ncfsc  madraí/Ncmpg  ./Fe </s><s> Iad/Pp3-p  ag/Sp  déanamh/Nv  ar/Sp  an/Td-s  gcaladh/Ncmsc  ,/Fi  do/Q  bhí/Vmis  stróinséirí/Ncmpc  inti/Pr3fs  ./Fe </s><s> B''/Ws-i  eo/Xf  gach/Dq  nduine/Ncmsc  ag/Sp  glaoch/Nv  ar/Sp  a/Dp3ms"," mhadra/Ncmsc"," féin/Px  ,/Fi  agus/Cc  dob/Ncmsc  eo/Xf  an/Td-s  cnoc/Ncmsc  amach/Rd  iad/Pp3-p  age/Xx  slatairí/Ncmpc  óga/Aq--pc  leo/Pr3-p  ./Fe </s><s> Aon/Dq  radharc/Ncmsc  ach/Cs  a/Q-i  raibh/Vmis---d  do/Sp  mhadraí/Ncmpc  le/Sp  feiscint/Ncfsc  an/Td-s  uair/Ncfsc  a/Sp  séideadh/Vmis0"
"doc#3532","./Fe </s><s> B''/Ws-i  eo/Xf  gach/Dq  nduine/Ncmsc  ag/Sp  glaoch/Nv  ar/Sp  a/Dp3ms  mhadra/Ncmsc  féin/Px  ,/Fi  agus/Cc  dob/Ncmsc  eo/Xf  an/Td-s  cnoc/Ncmsc  amach/Rd  iad/Pp3-p  age/Xx  slatairí/Ncmpc  óga/Aq--pc  leo/Pr3-p  ./Fe </s><s> Aon/Dq  radharc/Ncmsc  ach/Cs  a/Q-i  raibh/Vmis---d  do/Sp"," mhadraí/Ncmpc"," le/Sp  feiscint/Ncfsc  an/Td-s  uair/Ncfsc  a/Sp  séideadh/Vmis0  an/Td-s  barra/Ncmsc  bua/Ncmsg  orthu/Pr3-p  ;/Fi  ní/Ncmsc|Ncfsc|Nv|Wp-in  iontas/Ncmpg|Ncmsc  san/Dd  agus/Cc  cheithre/Mc|Aqp  mhadra/Ncmsc|Ncmsg  le/Sp  chéile/Ncmsc  is/Wpri  gach/Dq  tigh/Ncmsd  -/Fb  sin/Pd  as/Sp  cionn/Ncfsd"
"doc#3532","óga/Aq--pc  leo/Pr3-p  ./Fe </s><s> Aon/Dq  radharc/Ncmsc  ach/Cs  a/Q-i  raibh/Vmis---d  do/Sp  mhadraí/Ncmpc  le/Sp  feiscint/Ncfsc  an/Td-s  uair/Ncfsc  a/Sp  séideadh/Vmis0  an/Td-s  barra/Ncmsc  bua/Ncmsg  orthu/Pr3-p  ;/Fi  ní/Ncmsc|Ncfsc|Nv|Wp-in  iontas/Ncmpg|Ncmsc  san/Dd  agus/Cc  cheithre/Mc|Aqp"," mhadra/Ncmsc|Ncmsg"," le/Sp  chéile/Ncmsc  is/Wpri  gach/Dq  tigh/Ncmsd  -/Fb  sin/Pd  as/Sp  cionn/Ncfsd  cheithre/Mc  fichid/Mc  madra/Ncmsc  ./Fe </s><s> ''/Fa  Sea/Ncmsc|Wp-i-3  ,/Fi  an/Td-s  uair/Ncfsc  do/Q  tháinig/Vmis  na/Td-s  fearaibh/Ncfsc  i/Sp  dtír/Ncfsc  do/Q  rith/Vmis  an/Td-s  scéal/Ncmsc"
"doc#3532","a/Sp  séideadh/Vmis0  an/Td-s  barra/Ncmsc  bua/Ncmsg  orthu/Pr3-p  ;/Fi  ní/Ncmsc|Ncfsc|Nv|Wp-in  iontas/Ncmpg|Ncmsc  san/Dd  agus/Cc  cheithre/Mc|Aqp  mhadra/Ncmsc|Ncmsg  le/Sp  chéile/Ncmsc  is/Wpri  gach/Dq  tigh/Ncmsd  -/Fb  sin/Pd  as/Sp  cionn/Ncfsd  cheithre/Mc  fichid/Mc"," madra/Ncmsc"," ./Fe </s><s> ''/Fa  Sea/Ncmsc|Wp-i-3  ,/Fi  an/Td-s  uair/Ncfsc  do/Q  tháinig/Vmis  na/Td-s  fearaibh/Ncfsc  i/Sp  dtír/Ncfsc  do/Q  rith/Vmis  an/Td-s  scéal/Ncmsc  amach/Rd  gurb/Wpdi  é/Pp3ms  cléireach/Ncmsc  an/Td-s  phinsin/Ncmsg  do/Q  bhí/Vmis  inti/Pr3fs  ,/Fi  agus/Cc  beirt/Ncfsc  do/Sp"
"doc#3532","buí/Aqp  agus/Cc  liathuisce/Ncmsc  bainne/Ncmsg  ./Fe </s><s> B''/Ws-i  eo/Xf  le/Sp  chéile/Ncmsc  an/Td-s  bheirt/Ncfsc  againn/Pr1-p  ./Fe </s><s> Buaileann/Vmip  seisean/Pp3msse  an/Td-s  firéad/Ncmsc  síos/Rd  ina/Spp-s  bhrollach/Ncmsc  ./Fe </s><s> Bhí/Vmis  dhá/Spp"," mhadra/Ncmsc"," mhaithe/Ncfsg  againn/Pr1-p  ,/Fi  agus/Cc  ramhann/Vmip  agamsa/Pr1-s-e  ar/Sp  mo/Dp1-s  ghualainn/Ncfsc  ./Fe </s><s> Chuin/Npmsc  cnoic/Ncmsg  linn/Pr1-p|Ncfsc|Ncfpg  go/Ua  fuadrach/Aqp  ./Fe </s><s> An/Td-s  uair/Ncfsc  do/Sp  bhíomair/Ncfsc  i/Sp  dtreo/Ncfsc  leis/Sp  na/Td-p"
"doc#3532","bpoll/Ncmsc  ./Fe </s><s> Do/Sp  ghaibh/Ncfsc  an/Td-s  líon/Ncmsc  é/Pp3ms  ,/Fi  ach/Cs  do/Sp  thairrig/Ncfsc  sé/Ncmsg  an/Td-s  staic/Ncfsc  do/Q  bhí/Vmis  á/Spp-s  choimeád/Nv  ,/Fi  agus/Cc  dob/Ncmsc  eo/Xf  leis/Pr3ms|Sp  le/Sp  fánaidh/Ncfsc  ,/Fi  ach/Cs  do/Q  tháinig/Vmis  an/Td-s  dá/Spp-s"," mhadra/Ncmsc"," suas/Rd  leis/Pr3ms  ./Fe </s><s> An/Td-s  uair/Ncfsc  do/Q  bhí/Vmis  sé/Pp3mss  uim/Sp  ard/Ncmsc  an/Td-s  tráthnóna/Ncmsg  agus/Cc  an/Td-s  ghrian/Ncfsc  ag/Sp  titeam/Ncmsc  siar/Rd  ,/Fi  dúirt/Vmis  an/Td-s  Rí/Ncmsc  :/Fi  ''/Fa  Tá/Vmip  an/Td-s  scéal/Ncmsc  go/Ua  maith/Aqp  anois/Rg"
"doc#3532","ar/Sp  bheith/Nv  á/Spp-p|Spp-s  réiteach/Nv  agus/Cc  ag/Sp  ceapadh/Vmis0  an/Td-s  chlocháin/Ncmpc  nua/Aqp  ./Fe </s><s> An/Td-s  uair/Ncfsc  do/Q  bhí/Vmis  tréimhse/Ncfsc  mhaith/Aq-fsc  ar/Sp  saothar/Ncmsc  agam/Pr1-s  ann/Pr3ms  ,/Fi  do/Q  bhí/Vmis  coileán/Ncmsc"," madra/Ncmsg"," in/Sp  aonacht/Ncmsc  liom/Pr1-s  ,/Fi  agus/Cc  níor/Qn-s  bhraitheas/Vmip---r  faic/Ncfsc  nó/Cc  go/Q-s  raibh/Vmis---d|Vmsp  sé/Pp3mss  gafa/Av|Aqp  ''/Fa  deir/Vmip|Ncfsc  mo/Dp1-s  dhá/Spp  chois/Ncfsd  ,/Fi  agus/Cc  é/Pp3ms  rite/Av|Aqp  siar/Rd  fé/Sp  chab/Ncmsc  lice/Ncfsg  go/Q-s  raibh/Vmis---d|Vmsp"
"doc#3532","ba/Wsri  dhícheall/Ncmsc  do/Sp|Dp2-s  é/Pp3ms  a/Sp  bhreith/Nv  uait/Pr2-s  ,/Fi  agus/Cc  is/Wpri  fada/Aqp  gur/Q--s  chuir/Vmis  éinne/Ncmsc  aon/Ncmsc|Dq  fheiste/Av  ar/Sp  aon/Dq  cheann/Ncmsc  acu/Pr3-p  ,/Fi  ach/Cs  é/Pp3ms  a/Sp  chaitheamh/Nv  chuin/Ncfsc  na/Td-p"," madraí/Ncmpc"," ./Fe </s><s> Ba/Ws-i  chúnamh/Ncmsc  maith/Aq-msc  chuin/Ncfsc  maireachtaint/Ncfsc  insa/Ncfpc  tsaol/Ncmsc  úd/Ncmpg  iad/Pp3-p  ,/Fi  ideir/Ncfsc  chroiceann/Vmip  agus/Cc  iasc/Vmis|Ncmsc  ./Fe </s><s> Bhí/Vmis  paca/Ncmsc  mine/Aq-fsg  le/Sp  fáil/Nv  ar/Qq-s|Q-p|Q-is"
"doc#3532","leanfainn/Vmc-1s  í/Pp3fs  ./Fe </s><s> Níor/Qn-s|Ws-in  mhór/Ncmsc|Aqp|Vmis|Vmis---n  an/Td-s  t-achar/Ncmsc  gur/Q--s  bhogas/Vmip---r  ina/Spp-s  diaidh/Ns-s  gan/Sp  aon/Mc|Dq  ní/Ncmsc|Ncfsc  do/Sp  ligeant/Ncmsc  orm/Pr1-s  ,/Fi  agus/Cc  níorbh/Ws-in  fhada/Aqp  ón/Spa-s  dtigh/Ncmsd  do/Q  bhí/Vmis  sí/Pp3fss  ./Fe </s><s> Bhí/Vmis"," madraí/Ncmpc"," fiaigh/Ncfsc  insa/Ncfpc  Chloich/Npmsc  do/Q  bhíodh/Vmih  ag/Sp  marú/Nv  choiníní/Ncmpg  do/Dp2-s  shíor/Aqp  acu/Pr3-p  ./Fe </s><s> Do/Q  chuaigh/Vmis  an/Td-s  bheirt/Ncfsc  againn/Pr1-p  tamall/Ncmsc  ón/Spa-s  dtigh/Ncmsd  ,/Fi  agus/Cc  do/Q  chrom/Vmis"
"doc#3532","sin/Dd  acu/Pr3-p  ./Fe </s><s> ''/Fa  Seo/Pd  ,/Fi  ''/Fa  ar/Vmis  sise/Pp3fsse  ;/Fi  ''/Fa  tabhair/Vmm-2s  chuin/Ncfsc  do/Sp  mháthar/Ncfsg  iad/Pp3-p  san/Dd  ,/Fi  agus/Cc  abair/Ncmpc  an/Td-s  uair/Ncfsc  do/Sp  ragham/Ncmsc  isteach/Rd  gur/Wpdi|Wsdi  anois/Rg  do/Q  bhraith/Vmis  na/Td-p"," madraí/Ncmpc"," dhuit/Pr2-s  iad/Pp3-p  ''/Fa  -/Fb  cuimhneamh/Ncmsc  maith/Aq-msc  ./Fe </s><s> Cé/Cs  ná/Q-m  raibh/Vmis---d|Vmsp  an/Td-s  bheirt/Ncfsc  againn/Pr1-p  gránmhar/Ncmsc  ar/Sp  a/Dp3ms  chéile/Ncmsc  roimis/Pr3ms  sin/Dd  ,/Fi  ba/Wsri  mhó/Aqc|Aqp  ná/Cc  san/Pd  mo/Dp1-s  ghradam/Ncmsc  di/Pr3fs"
"doc#3532","sa/Spa-s  Chloich/Npmsc  do/Sp  dhaoine/Ncmpc  óga/Aq--pc  in/Sp  aonacht/Ncmsc  linn/Ncfpg  ,/Fi  ideir/Ncfsc  chailín/Ncmsg  agus/Cc  bhuachaill/Ncmsc  ./Fe </s><s> Lá/Npmsc  aoibhinn/Aq-msc  dob/Ncmsc  ea/Pp3-s  é/Pp3ms  ;/Fi  coiníní/Ncmpc  ag/Sp  imeacht/Nv  agus/Cc"," madraí/Ncmpc"," ina/Spp-p  ndiaidh/Ns-s  ;/Fi  iad/Pp3-p  ag/Sp  breith/Nv  ar/Sp  cheann/Ncmsc  ,/Fi  agus/Cc  dhá/Spp  cheann/Ncmsc  ag/Sp  tabhairt/Nv  na/Td-s  gcos/Ncfpg  uathu/Pr3-p  ./Fe </s><s> Chuin/Npmsc  na/Td-p  fírinne/Ncmsg  d''/Sp  insint/Ncfsc  is/Wpri  i/Sp  dtreo/Ncfsc  na/Td-p"
"doc#3532","na/Td-s  pruaise/Ncfsg  orthu/Pr3-p  ./Fe </s><s> ''/Fa  Seo/Pd  amach/Rd  libh/Pr2-p  ,/Fi  a/Uv  phaca/Ncmsv  diabhal/Ncmpg|Ncmsc  ,/Fi  feasta/Rg  !/Fe </s><s> ''/Fa  arsa/Vmis  Diarmaid/Npmsc  ./Fe </s><s> B''/Ws-i  eo/Xf  amach/Rd  leo/Pr3-p  ,/Fi  mar/Cs  ''/Fa  chuirfeadh/Vmc  sé/Pp3mss  na/Td-p"," madraí/Ncmpc|Ncmpg"," leo/Pr3-p  ,/Fi  insan/Ncmsc  ordú/Ncmsg  chéanna/Aqp  go/Cs  rabhadar/Vmis3p-d  an/Td-s  lá/Ncmsc  roimis/Pr3ms  sin/Dd  ,/Fi  ina/Spp-p  mbeirt/Ncfsc  agus/Cc  ina/Spp-p  dtriúr/Ncmsc  ./Fe </s><s> Do/Q  thógas/Vmip---r  féin/Px  mar/Sp  rogha/Ncfsc  do/Sp  bheith/Ncfsc  in/Sp"
"doc#3532",",/Fi  a/Uv  chuid/Ncfsv  stoic/Ncmsg  socair/Aq-msc  suas/Rd  aige/Pr3ms  ,/Fi  agus/Cc  turas/Ncmsc  na/Td-s  Cloiche/Ncfsg  tabhartha/Ncfsg  aige/Pr3ms  ./Fe </s><s> Bhí/Vmis  sé/Pp3mss  cinn/Ncmpc  do/Sp  choiníní/Ncmpc  ag/Sp  teacht/Nv  aige/Pr3ms  lena/Spp-s"," mhadraí/Ncmpc"," féin/Px  ./Fe </s><s> ''/Fa  An/Td-s  diabhal/Ncmsc  !/Fe </s><s> ''/Fa  arsa/Vmis  Mícheál/Npmsc  ,/Fi  an/Td-s  mac/Ncmsc  ba/Wsri  shine/Aqc  do/Q  bhí/Vmis  aige/Pr3ms  ;/Fi  ''/Fa  fág/Vmm-2s|Ncmsc  age/Xx  Tomás/Npmsc  Dhónaill/Npfsg|Npm-g  iad/Pp3-p  san/Dd  ,/Fi  ''/Fa  ''s/Cc  é/Pp3ms  sin/Dd  mise/Pp1-s-e  ./Fe </s><s> ''/Fa  Bhí/Vmis"
"doc#3532","am/Ncmsc  agamsa/Pr1-s-e  pé/Pi  scéal/Ncmsc  é/Pp3ms  ;/Fi  ''/Fa  fhios/Ncmsc  agam/Pr1-s  ná/Q-m  beadh/Vmis0  an/Td-s  réic/Ncfsc  róbhaoch/Ns-s  díom/Pr1-s  má/Ncfsc  bheinn/Vmc-1s  suarach/Aqp  fén/Spa-s  seilg/Ncfsc  an/Td-s|Wp-q|Wpdq  tarna/Ncmpc  lá/Ncmsc  ./Fe </s><s> Do/Q  thug/Vmis  an/Td-s  Dálach/Ns-s"," madra/Ncmsc|Ncmsg"," dúinn/Pr1-p  ,/Fi  agus/Cc  do/Q  choimeád/Vmis  sé/Pp3mss  féin/Px  an/Td-s  madra/Ncmsc  beag/Aq-msc  ./Fe </s><s> Dúirt/Vmis  sé/Pp3mss  linne/Ncfpc  gabháilt/Ncfsc  mar/Sp  seo/Pd  ,/Fi  ''/Fa  agus/Cc  geobhadsa/Ncmpc  mar/Sp  siúd/Pd  ,/Fi  agus/Cc  beimíd/Ncfsc  fé/Sp"
"doc#3532","an/Td-s  réic/Ncfsc  róbhaoch/Ns-s  díom/Pr1-s  má/Ncfsc  bheinn/Vmc-1s  suarach/Aqp  fén/Spa-s  seilg/Ncfsc  an/Td-s|Wp-q|Wpdq  tarna/Ncmpc  lá/Ncmsc  ./Fe </s><s> Do/Q  thug/Vmis  an/Td-s  Dálach/Ns-s  madra/Ncmsc|Ncmsg  dúinn/Pr1-p  ,/Fi  agus/Cc  do/Q  choimeád/Vmis  sé/Pp3mss  féin/Px  an/Td-s"," madra/Ncmsc"," beag/Aq-msc  ./Fe </s><s> Dúirt/Vmis  sé/Pp3mss  linne/Ncfpc  gabháilt/Ncfsc  mar/Sp  seo/Pd  ,/Fi  ''/Fa  agus/Cc  geobhadsa/Ncmpc  mar/Sp  siúd/Pd  ,/Fi  agus/Cc  beimíd/Ncfsc  fé/Sp  bhráid/Ncfsc  a/Dp3ms  chéile/Ncmsc  ar/Sp  an/Td-s  lantán/Ncmsc  úd/Ncmpg  ,/Fi  ''/Fa  ag/Sp"
"doc#3532","féachaint/Nv  an/Qq  raibh/Vmis---d  aon/Mc|Dq  tseift/Ncfsc  eile/Dd  le/Sp  himirt/Nv  ar/Sp  an/Td-s  bpoll/Ncmsc  ach/Cs  mar/Cs  ''/Fa  bhíodar/Vmis3p  a/Sp  dhéanamh/Nv  ./Fe </s><s> I/Mr  gceann/Ncmsc  tamaillín/Ncmsg|Ncmpg  do/Q  chonac/Vmis1s  an/Td-s"," madra/Ncmsc"," beag/Aq-msc  do/Q  bhí/Vmis  ag/Sp  an/Td-s  nDálach/Ns-s  ag/Sp  scríobadh/Vmis0  agus/Cc  ag/Sp  fáilt/Ncfsc  b''/Ws-i  ladh/Ncmsc  rud/Ncmsc  éigin/Aq-msc  ./Fe </s><s> Do/Q  bhí/Vmis  an/Qq  ramhann/Vmip  im/Ncmsc  láimh/Ncfsd  fós/Rg  ,/Fi  agus/Cc  do/Sp  dhrideas/Ncmsc  leis/Sp"
"doc#3532","do/Q  bhí/Vmis  ag/Sp  an/Td-s  nDálach/Ns-s  ag/Sp  scríobadh/Vmis0  agus/Cc  ag/Sp  fáilt/Ncfsc  b''/Ws-i  ladh/Ncmsc  rud/Ncmsc  éigin/Aq-msc  ./Fe </s><s> Do/Q  bhí/Vmis  an/Qq  ramhann/Vmip  im/Ncmsc  láimh/Ncfsd  fós/Rg  ,/Fi  agus/Cc  do/Sp  dhrideas/Ncmsc  leis/Sp  an/Td-s"," madra/Ncmsc"," beag/Aq-msc  ./Fe </s><s> Do/Q  phriocas/Vmip---r  an/Td-s  áit/Ncfsc  go/Q-s  raibh/Vmis---d|Vmsp  an/Td-s  madra/Ncmsc  ag/Sp  déanamh/Nv  gnáith/Ncmsg  ,/Fi  agus/Cc  do/Q  leanas/Vmip---r  air/Pr3ms  nó/Cc  gur/Q--s  bhuail/Vmis  cloch/Ncfsc  liom/Pr1-s  ,/Fi  agus/Cc  an/Td-s  uair/Ncfsc  do/Q"
"doc#3532","fáilt/Ncfsc  b''/Ws-i  ladh/Ncmsc  rud/Ncmsc  éigin/Aq-msc  ./Fe </s><s> Do/Q  bhí/Vmis  an/Qq  ramhann/Vmip  im/Ncmsc  láimh/Ncfsd  fós/Rg  ,/Fi  agus/Cc  do/Sp  dhrideas/Ncmsc  leis/Sp  an/Td-s  madra/Ncmsc  beag/Aq-msc  ./Fe </s><s> Do/Q  phriocas/Vmip---r  an/Td-s  áit/Ncfsc  go/Q-s  raibh/Vmis---d|Vmsp  an/Td-s"," madra/Ncmsc"," ag/Sp  déanamh/Nv  gnáith/Ncmsg  ,/Fi  agus/Cc  do/Q  leanas/Vmip---r  air/Pr3ms  nó/Cc  gur/Q--s  bhuail/Vmis  cloch/Ncfsc  liom/Pr1-s  ,/Fi  agus/Cc  an/Td-s  uair/Ncfsc  do/Q  bhaineas/Vmip---r  an/Td-s  chloch/Ncfsc  do/Q  bhí/Vmis  poll/Ncmsc  féna/Spp-s  bun/Ncmsc  ./Fe </s><s> Do/Q"
"doc#3532","an/Td-s  uair/Ncfsc  seo/Dd  leis/Pr3ms  ,/Fi  agus/Cc  dúirt/Vmis  :/Fi  ''/Fa  Tráthnóna/Ncmsc  mín/Aq-msc  álainn/Aq-msc  is/Wpri  ea/Pp3-s  é/Pp3ms  ,/Fi  agus/Cc  níl/Npfsc|Vmip---n  faic/Ncfsc|Ncfsg  le/Sp  déanamh/Nv  againn/Pr1-p  ach/Cs  dul/Ncmsc|Nv  abhaile/Rd  ./Fe </s><s> Tá/Vmip  dhá/Spp"," mhadra/Ncmsc"," mhaithe/Ncfsg  insa/Ncfpc  bhád/Ncmpg  agus/Cc  cúpla/Ncmsc  ramhann/Vmip  mhaith/Ncfsc  ,/Fi  agus/Cc  tugaimís/Ncfsc  ruaill/Ncfsc  fén/Spa-s  gcloich/Ncfsc  ,/Fi  agus/Cc  beidh/Vmif  leathdosaen/Ncfsc  coinín/Ncmsg  ag/Sp  an/Td-s"
"doc#3532","le/Sp  chéile/Ncmsc  ar/Sp  bhruach/Ncmsc  an/Td-s  chaladh/Ncmsc  ./Fe </s><s> Níorbh/Ws-in  é/Pp3ms  an/Td-s  réic/Ncfsc  ba/Wsri  lú/Aqc  fén/Spa-s  seilg/Ncfsc  :/Fi  do/Q  bhí/Vmis  oiread/Ns-s  aige/Pr3ms  le/Sp  beirt/Ncfsc  eile/Dd  ,/Fi  ach/Cs  go/Q-s  raibh/Vmis---d|Vmsp"," madra/Ncmsc"," maith/Aq-msc  aige/Pr3ms  ba/Ncfpc  leis/Pr3ms|Sp  féin/Px  ;/Fi  rud/Ncmsc  eile/Dd  ,/Fi  ní/Qn  raibh/Vmis---n  aon/Mc|Dq  drochfhéith/Ncfsc  ann/Pr3ms  féin/Px  ná/Cc  insa/Ncfpc  mhadra/Ncmsg  ./Fe </s><s> Tar éis/Spc  teacht/Nv  go dtí/Spc  an/Td-s  bád/Ncmsc  do/Sp  gach/Dq"
"doc#3532","oiread/Ns-s  aige/Pr3ms  le/Sp  beirt/Ncfsc  eile/Dd  ,/Fi  ach/Cs  go/Q-s  raibh/Vmis---d|Vmsp  madra/Ncmsc  maith/Aq-msc  aige/Pr3ms  ba/Ncfpc  leis/Pr3ms|Sp  féin/Px  ;/Fi  rud/Ncmsc  eile/Dd  ,/Fi  ní/Qn  raibh/Vmis---n  aon/Mc|Dq  drochfhéith/Ncfsc  ann/Pr3ms  féin/Px  ná/Cc  insa/Ncfpc"," mhadra/Ncmsg"," ./Fe </s><s> Tar éis/Spc  teacht/Nv  go dtí/Spc  an/Td-s  bád/Ncmsc  do/Sp  gach/Dq  nduine/Ncmsc  agus/Cc  do/Q  chuireadar/Vmis3p  an/Td-s  tseilg/Ncfsc  i dteannta/Spc  a/Dp3ms  chéile/Ncmsc  ,/Fi  do/Q  bhí/Vmis  hocht/Mc|Ncmsc  ndosaein/Ncfsc"
"doc#3532","is/Wpri  sia/Ncfpc  siar/Rd  ós/Csw  na/Td-p  tithe/Ncmpc  dho/Xf  ./Fe </s><s> Pé/Pi  gnó/Ncmsc  do/Q  thug/Vmis  beirt/Ncfsc  fhear/Ncmpg  lá/Ncmsc  siar/Rd  insan/Ncmsc  áit/Ncfsc  seo/Dd  -/Fb  ag/Sp  fiach/Nv  ,/Fi  is/Wpri  dóigh/Ncfsc  liom/Pr1-s  ,/Fi  do/Q  bhíodar/Vmis3p  -/Fb  do/Q  bhí/Vmis"," madraí/Ncmpc"," acu/Pr3-p  ./Fe </s><s> Do/Q  chuaigh/Vmis  na/Td-p  madraí/Ncmpc  isteach/Rd  fé/Sp  chloich/Ncfsc  mhóir/Aq-msv|Aq-msg  do/Q  bhí/Vmis  ann/Pr3ms  ./Fe </s><s> Do/Q  ligeadar/Vmis3p  fead/Ncfsc  agus/Cc  trí/Sp  fhead/Ncfsc  ,/Fi  ach/Cs  ní/Qn  rabhadar/Vmis3p-n  ag/Sp  teacht/Nv  ./Fe </s>"
"doc#3532","dho/Xf  ./Fe </s><s> Pé/Pi  gnó/Ncmsc  do/Q  thug/Vmis  beirt/Ncfsc  fhear/Ncmpg  lá/Ncmsc  siar/Rd  insan/Ncmsc  áit/Ncfsc  seo/Dd  -/Fb  ag/Sp  fiach/Nv  ,/Fi  is/Wpri  dóigh/Ncfsc  liom/Pr1-s  ,/Fi  do/Q  bhíodar/Vmis3p  -/Fb  do/Q  bhí/Vmis  madraí/Ncmpc  acu/Pr3-p  ./Fe </s><s> Do/Q  chuaigh/Vmis  na/Td-p"," madraí/Ncmpc"," isteach/Rd  fé/Sp  chloich/Ncfsc  mhóir/Aq-msv|Aq-msg  do/Q  bhí/Vmis  ann/Pr3ms  ./Fe </s><s> Do/Q  ligeadar/Vmis3p  fead/Ncfsc  agus/Cc  trí/Sp  fhead/Ncfsc  ,/Fi  ach/Cs  ní/Qn  rabhadar/Vmis3p-n  ag/Sp  teacht/Nv  ./Fe </s><s> Do/Q  phreab/Vmis  an/Td-s  bheirt/Ncfsc  le/Sp"
"doc#3532","acu/Pr3-p  anois/Rg  agus/Cc  arís/Rg  agus/Cc  deireadh/Vmih|Ncmsc  ''/Fa  mo/Dp1-s  ghraidhin/Ns-s  croí/Ncmsg|Ncmsc  thu/Xf  ,/Fi  a/Uv  Liam/Npm-v|Npmsc  ,/Fi  ná/Q-m  lig/Vmm-2s|Vmis  leo/Pr3-p  é/Pp3ms  !/Fe </s><s> ''/Fa  díreach/Ncmsc  mar/Cs  ''/Fa  bheadh/Vmc  daoine/Ncmpc  ag/Sp  gríosadh/Vmis0|Vmih|Vmm-3s"," madraí/Ncmpc"," do/Q  bheadh/Vmc  ag/Sp  comhrac/Nv  ./Fe </s><s> Do/Q  chuir/Vmis  fuadar/Ncmsc  na/Td-p  mban/Ncfpg  an/Td-s  gumh/Ncmsc  orm/Pr1-s  féin/Px  ,/Fi  agus/Cc  do/Q  phreabas/Vmip---r  im/Ncmsc  shuí/Ncmsg  ó/Sp  mhaolchlaí/Ncmsc  go/Cs  rabhas/Vmis1s-d  suite/Nv--g  air/Pr3ms  ,/Fi"
"doc#3532","inti/Pr3fs  ./Fe </s><s> Cearc/Ncfsc  ar/Qq-s|Q-p|Q-is  gor/Vmm-2s  in aice/Spc  léi/Pr3fs  i/Sp  seanachorcán/Ncmsc  ./Fe </s><s> Istoíche/Rt  bhíodh/Vmih  bó/Ncfsc  agus/Cc  dhá/Spp  bhó/Ncfsc  ,/Fi  gamhain/Ncmsc  nó/Cc  dhá/Spp  ghamhain/Ncmsc  ,/Fi  asal/Ncmsc  ,/Fi  dhá/Spp"," mhadra/Ncmsc"," ceangailte/Av  do/Sp  thaobh/Ncmsc  an/Td-s|Wp-q|Wpdq  fhalla/Ncmpc  nó/Cc  ar/Sp  fuaid/Ncfsc  an/Td-s  tí/Ncfsg  ./Fe </s><s> Tigh/Ncmsd  go/Cs  mbeadh/Vmc  muirear/Ncmsc  mór/Aq-msc  ann/Pr3ms  ,/Fi  do/Q  bheadh/Vmc  leabaidh/Ncfsc  chnaiste/Ncmsg  insa/Ncfpc"
"doc#3532","ag/Sp  baint/Nv  an/Td-s  tsimné/Ncfsc  amach/Rd  ,/Fi  gur/Wpdi|Wsdi  chosúil/Aqp  le/Sp  loing/Ncfsc  gail/Ncfsc  leabaidh/Ncfsc  na/Td-s  beirte/Ncfsg  nuair/Cs  a/Q-r  bhídís/Vmih3p  ar/Sp  lánséideadh/Ncmsc  ./Fe </s><s> Bhíodh/Vmih  an/Td-s  cúpla/Ncmsc"," madra/Ncmsg"," nó/Cc  trí/Sp  luite/Av  isteach/Rd  age/Xx  cosa/Ncfpc  na/Td-p  leapan/Ncmsc  ;/Fi  an/Td-s  bhó/Ncfsc  nó/Cc  na/Td-p  ba/Ncfpc  síos/Rd  uathu/Pr3-p  san/Dd  agus/Cc  a/Dp3-p  gceann/Ncmsc  le/Sp  falla/Ncmpc  ;/Fi  an/Td-s  gamhain/Ncmsc  nó/Cc  dhó/Nv  agus/Cc  rith/Ncmsc|Nv|Vmis  na/Td-p"
"doc#3532","ina/Spp-s  sheasamh/Nv  ,/Fi  agus/Cc  an/Td-s  losad/Ncmsc  anuas/Rd  air/Pr3ms  ;/Fi  í/Pp3fs  lán/Aqp|Ncmsc  do/Sp  phrátaí/Ncmpc  agus/Cc  pé/Pi  anlann/Ncmsc  eile/Dd  do/Q  bhí/Vmis  leo/Pr3-p  ./Fe </s><s> Do/Q  thit/Vmis  cnap/Ncmsc  don/Spa-s  losaid/Ncfsc  ./Fe </s><s> B''/Ws-i  eo/Xf  leis/Sp  an/Td-s"," madra/Ncmsc"," ina/Spp-s  dhiaidh/Ns-s  ./Fe </s><s> D''/Q  ardaigh/Vmis  leis/Sp  an/Td-s  fráma/Ncmsc  agus/Cc  an/Td-s  losad/Ncmsc  ,/Fi  agus/Cc  d''/Q  imigh/Vmis|Vmm-2s  a/Q-r  raibh/Vmis---n  uirthi/Pr3fs  ar/Sp  fuaid/Ncfsc  an/Td-s  tí/Ncfsg  ./Fe </s><s> B''/Ws-i  eo/Xf  an/Td-s  bhean/Ncfsc  ag/Sp  bailiú/Nv  na/Td-p"
"doc#3532","./Fe </s><s> Ní/Ncmsc|Ncfsc|Wp-in  le/Sp  óinsiúlacht/Ncfsc  do/Q  tháinig/Vmis  an/Td-s  t-anbhá/Ncmsc  ar/Wpsi|Wssi|Ws-q|Wsdq  an/Wp-q|Wpdq  mnaoi/Xf  seo/Pd  ach/Cs  le/Sp  barr/Ncmsc  fuaimeant/Ncmsc  ,/Fi  mar/Cs  do/Q  bhí/Vmis  fógra/Ncmsc  cíosa/Ncmsg  agus/Cc  cánach/Ncfsg  agus/Cc"," madraí/Ncmpc"," tagthaithe/Av  ón/Spa-s  Rialtas/Ncmsc  ,/Fi  agus/Cc  ní/Qn  raibh/Vmis---n  aon/Dq  cheann/Ncmsc  acu/Pr3-p  á/Spp-s  fhreagairt/Nv  ./Fe </s><s> Dá/Spp-s  dheascaibh/Ncfsc  sin/Dd  do/Q  cheap/Vmis  sí/Pp3fss  gur/Wpdi|Wsdi  tóir/Ncfsc  ón/Spa-s  Rialtas/Ncmsc  iad/Pp3-p  so/Dd"
"doc#3534","ag/Sp  ainmhithe/Ncmpc  agus/Cc  ag/Sp  nithe/Ncmpc  neamhbheo/Aqp  chomh/Ri  maith/Aqp  céanna/Aqp  agus/Cc  atá/Vmip---r  ag/Sp  daoine/Ncmpc  ./Fe </s><s> Bíonn/Vmig  sí/Pp3fss  ag/Sp  caint/Nv  leis/Sp  an/Td-s  gcat/Ncmsc  is/Wpri  leis/Sp  an/Td-s"," madra/Ncmsc"," ,/Fi  agus/Cc  leis/Sp  an/Td-s  dá/Spp-s  bhábóg/Ncfsc  ,/Fi  Bairbre/Npfsc  agus/Cc  Niamh/Npfsc  Chinn/Ncmsg  Óir/Cs|Ncmsg|Ncmpc  ,/Fi  agus/Cc  nuair/Cs  a/Q-r  fhaigheann/Vmip  sí/Pp3fss  Niamh/Npfsc  Chinn/Ncmsg  Óir/Cs|Ncmsg|Ncmpc  mar/Sp  bhronntanas/Ncmsc  is/Wpri  go/Cs"
"doc#3535","eile/Dd  acu/Pr3-p  bainfidh/Vmif  mé/Pp1-s  an/Td-s  craiceann/Ncmsc  díot/Pr2-s  ./Fe </s><s> ''/Fa  A/Dp3ms  fhad/Ncmsc  a/Q-r  bhí/Vmis  sí/Pp3fss  ag/Sp  cur/Nv  na/Td-p  gcnaipí/Ncmpg  isteach/Rd  bhí/Vmis  sí/Pp3fss  do/Sp  mo/Dp1-s  chroitheadh/Nv|Vmih  mar/Cs  dhéanfadh/Vmc"," madra/Ncmsc"," le/Sp  francach/Ncmsc  ./Fe </s><s> ''/Fa  Sea/Ncmsc|Wp-i-3  ,/Fi  ''/Fa  migh/Ncfsc  ort/Pr2-s  anois/Rg  ,/Fi  ''/Fa  ar/Vmis  sise/Pp3fsse  ,/Fi  nuair/Cs  bhí/Vmis  siad/Pp3-ps  istigh/Rd  aici/Pr3fs  agus/Cc  na/Td-s  guaileáin/Ncfsc  i/Sp  bhfearas/Ncmsc  arís/Rg  orm/Pr1-s  ./Fe </s><s> Bhuail/Vmis  mé/Pp1-s"
"doc#3535","scailpeanna/Ncfpc  den/Spa-s  mhoirtéal/Ncmsc  anuas/Rd  uaireanta/Ncfpc|Rg  ./Fe </s><s> Nuair/Cs  a/Q-r  bhí/Vmis  an/Td-s  teach/Ncmsc  críochnaithe/Av  againn/Pr1-p  rugamar/Vmis1p  ar/Wpsi|Wssi|Ws-q|Wsdq  ''/Fa  Sailor/Npmsc  ''/Fa  -/Fb  sin/Pd  é/Pp3ms  an/Td-s"," madra/Ncmsc"," ,/Fi  tá/Vmip  fhios/Ncmsc  agat/Pr2-s  -/Fb  agus/Cc  chlúdaíomar/Vmis1p  ó/Sp  cheann/Ncmsc  go/Sp  heireaball/Ncmsc  é/Pp3ms  le/Sp  cuileann/Ncmsc  agus/Cc  bhí/Vmis  an-spórt/Ncmsc  againn/Pr1-p  air/Pr3ms  ./Fe </s><s> Nuair/Cs  a/Q-r  tháinig/Vmis  an/Td-s"
"doc#3535","roimhe/Pr3ms  sin/Dd  ba/Wsri  sheacht/Mc|Ncmsc  measa/Ncmsg  an/Td-s  rud/Ncmsc  buí/Aqp  ./Fe </s><s> Dhófadh/Vmc  sé/Pp3mss  thú/Pp2-s  ,/Fi  a/Uv  dhuine/Ncmsv  !/Fe </s><s> Ansin/Rl  ní/Wp-in  fheadar/Ncmsc  cad/Pq  a/Q-r  dhéanfainn/Vmc-1s  leis/Pr3ms  ./Fe </s><s> Ghlaoigh/Vmis  mé/Pp1-s  ar/Sp  an/Td-s"," madra/Ncmsc"," agus/Cc  chuir/Vmis  mé/Pp1-s  faoina/Spp-s  phus/Ncmsc  an/Td-s  cupán/Ncmpg  ,/Fi  ach/Cs  ní/Qn  fhéachfadh/Vmc----n  sé/Pp3mss  air/Pr3ms  ,/Fi  a/Uv  mhic/Ncmpc  ó/I  ./Fe </s><s> Níor/Qn-s  dhein/Vmis  sé/Pp3mss  ach/Cs  sraoth/Ncmsc  a/Q-r  chuir/Vmis  as/Pr3ms  ./Fe </s><s> Ansin/Rl"
"doc#3535","an-gheoin/Ncfsc  againn/Pr1-p  ./Fe </s><s> Urlár/Ncmsc  leac/Ncfpg  atá/Vmip---r  ann/Pr3ms  ,/Fi  tá/Vmip  fhios/Ncmsc  agat/Pr2-s  ,/Fi  agus/Cc  dheineamar/Vmis1p  cnagarnach/Ncfsc  bhreá/Aq-fsc  air/Pr3ms  ag/Sp  rince/Nv  ./Fe </s><s> Nuair/Cs  a/Q-r  chuala/Vmis  an/Td-s"," madra/Ncmsc"," mór/Aq-msc  atá/Vmip---r  acu/Pr3-p  an/Td-s  ceol/Ncmsc  shuigh/Vmis  sé/Pp3mss  ar/Sp  a/Dp3ms  chorraghiob/Ns-s  agus/Cc  chuir/Vmis  sé/Pp3mss  a/Dp3ms  shrón/Ncfsc  san/Spa-s  aer/Ncmsg  agus/Cc  d''/Q  oscail/Vmis  a/Dp3ms  bhéal/Ncmsc  agus/Cc  bhí/Vmis  ag/Sp  cur/Nv  glamanna/Ncfpc"
"doc#3535","sé/Pp3mss  a/Dp3ms  shrón/Ncfsc  san/Spa-s  aer/Ncmsg  agus/Cc  d''/Q  oscail/Vmis  a/Dp3ms  bhéal/Ncmsc  agus/Cc  bhí/Vmis  ag/Sp  cur/Nv  glamanna/Ncfpc  móra/Aq--pc  brónacha/Aq--pc  ceoil/Ncmsg  as/Pr3ms  ,/Fi  i/Sp  dtreo/Ncfsc  is/Wpri  go/Cs  gceapfá/Vmc-2s  go/Q-s  raibh/Vmis---d|Vmsp  gach/Dq"," madra/Ncmsc"," riamh/Rg  dár/Spp-p  bhain/Vmis  leis/Ncfsc  marbh/Ncmpg  ./Fe </s><s> Bhí/Vmis  Nell/Npmsc  ag/Sp  iarraidh/Nv  sinn/Pp1-p  a/Sp  aithint/Nv  ./Fe </s><s> Chaith/Vmis  a/Dp3-p  máthair/Ncfsc  amhras/Ncmsc  láithreach/Aq-msc  orm/Pr1-s  féin/Px  ./Fe </s><s> ''/Fa  Mhuise/Npmsc  ,/Fi"
"doc#3535","<s> Nuair/Cs  a/Q-r  chuamar/Vmis1p  go/Sp  tigh/Ncmsd  Pheats/Npmsc  Teaimí/Npmsc  ní/Qn  thabharfadh/Vmc----n  sé/Pp3mss  aon/Mc|Dq  ní/Ncmsc|Ncfsc  dúinn/Pr1-p  ./Fe </s><s> Dúirt/Vmis  sé/Pp3mss  gur/Wpdi|Wsdi  ''/Fa  paca/Ncmsc  díomhaoin/Aq-msc  ''/Fa  sinn/Pp1-p  ,/Fi  agus/Cc  chuir/Vmis  sé/Pp3mss  an/Td-s"," madra/Ncmsc"," linn/Ncfpg  ./Fe </s><s> Ach/Cs  d''/Q  éirigh/Vmis  an/Td-s  madra/Ncmsc  as/Sp  an/Td-s  scéal/Ncmsc  nuair/Cs  a/Q-p|Q-i|Q-r  buaileadh/Vmis0  isteach/Rd  idir/Sp  an/Td-s  dá/Spp-s  shúil/Ncfsc  leis/Sp  an/Td-s  lamhnán/Ncmsc  gaoithe/Ncfsg  é/Pp3ms  ./Fe </s><s> Rith/Vmm-2s|Vmis  Peats/Npmsc"
"doc#3535","Teaimí/Npmsc  ní/Qn  thabharfadh/Vmc----n  sé/Pp3mss  aon/Mc|Dq  ní/Ncmsc|Ncfsc  dúinn/Pr1-p  ./Fe </s><s> Dúirt/Vmis  sé/Pp3mss  gur/Wpdi|Wsdi  ''/Fa  paca/Ncmsc  díomhaoin/Aq-msc  ''/Fa  sinn/Pp1-p  ,/Fi  agus/Cc  chuir/Vmis  sé/Pp3mss  an/Td-s  madra/Ncmsc  linn/Ncfpg  ./Fe </s><s> Ach/Cs  d''/Q  éirigh/Vmis  an/Td-s"," madra/Ncmsc"," as/Sp  an/Td-s  scéal/Ncmsc  nuair/Cs  a/Q-p|Q-i|Q-r  buaileadh/Vmis0  isteach/Rd  idir/Sp  an/Td-s  dá/Spp-s  shúil/Ncfsc  leis/Sp  an/Td-s  lamhnán/Ncmsc  gaoithe/Ncfsg  é/Pp3ms  ./Fe </s><s> Rith/Vmm-2s|Vmis  Peats/Npmsc  inár/Spp-p  ndiaidh/Ns-s  lena/Spp-s  mhaide/Ncmsc  ach/Cs"
"doc#3535","siad/Pp3-ps  ansin/Rl  ag/Sp  caint/Nv  ar/Sp  an/Td-s  díobháil/Ncfsc  a/Q-r  dhéanann/Vmip  na/Td-p  muca/Ncfpc  mara/Ncfsg|Ncfpg  agus/Cc  na/Td-p  cránacha/Ncfpc  mara/Ncfsg|Ncfpg  do/Sp  na/Td-p  líonta/Av  ,/Fi  agus/Cc  an/Td-s  tslí/Ncfsc  a/Q-i  n-itheann/Vmip  na/Td-p"," madraí/Ncmpc"," éisc/Ncmsg  agus/Cc  na/Td-p  cailleacha/Ncfpc  breaca/Aq--pc  an/Td-s  t-iasc/Ncmsc  as/Sp  an/Td-s  líon/Ncmsc  ./Fe </s><s> Dúirt/Vmis  athair/Ncfsc|Ncmsc  Mhicilín/Ncmsc  go/Q-s  raibh/Vmis---d|Vmsp  trí/Sp  mhíle/Ncmsc  gabhar/Ncmpg  sna/Spa-p  líonta/Av  acu/Pr3-p"
"doc#3535","Mhicilín/Ncmsc  go/Q-s  raibh/Vmis---d|Vmsp  trí/Sp  mhíle/Ncmsc  gabhar/Ncmpg  sna/Spa-p  líonta/Av  acu/Pr3-p  maidin/Ncfsc  agus/Cc  go/Q-s  raibh/Vmis---d|Vmsp  greim/Ncmsc  bainte/Av  as/Sp  gach/Dq  aon/Dq  cheann/Ncmsc  riamh/Rg  acu/Pr3-p  ag/Sp  na/Td-p"," madraí/Ncmpc|Ncmpg"," ./Fe </s><s> Ní/Wp-in  dócha/Aqp|Aqc  gur/Q--s  thug/Vmis  siad/Pp3-ps  féin/Px  faoi/Sp  deara/Ns-s  in/Sp  aon/Dq  chor/Ncmsc  é/Pp3ms  ,/Fi  ach/Cs  ní/Qn  raibh/Vmis---n  aon/Mc|Dq  chaint/Ncfsc  acu/Pr3-p  ach/Cs  ar/Sp  chailleacha/Ncfpc  breaca/Aq--pc  agus/Cc  ar/Sp"
"doc#3535","gur/Q--s  thug/Vmis  siad/Pp3-ps  féin/Px  faoi/Sp  deara/Ns-s  in/Sp  aon/Dq  chor/Ncmsc  é/Pp3ms  ,/Fi  ach/Cs  ní/Qn  raibh/Vmis---n  aon/Mc|Dq  chaint/Ncfsc  acu/Pr3-p  ach/Cs  ar/Sp  chailleacha/Ncfpc  breaca/Aq--pc  agus/Cc  ar/Sp  ghabhair/Ncfsc|Ncmpc  agus/Cc  ar/Sp"," mhadraí/Ncmpc"," agus/Cc  ar/Sp  mhuca/Ncfpc  agus/Cc  ar/Sp  ainmhithe/Ncmpc  eile/Dd  ./Fe </s><s> Nach/Wp-qn|Wpsin|Wpdin|Wpdqn  ait/Aqp|Ncmpc  é/Pp3ms  go/Cs  bhfuil/Vmip---d  gach/Dq  aon/Mc|Dq  ainmhí/Ncmsc  riamh/Rg  acu/Pr3-p  sa/Spa-s  bhfarraige/Ncfsc|Ncfsg  ./Fe </s><s> Bhí/Vmis  mé/Pp1-s  fad/Ncmsc  gach/Dq  nfaid/Ncfsc"
"doc#3535","./Fe </s><s> D''/Q  aistríomar/Vmis1p  go dtí/Spc  áit/Ncfsc  eile/Dd  ansin/Rl  agus/Cc  thugamar/Vmis1p  cor/Ncmsc  eile/Dd  ./Fe </s><s> An/Td-s  dara/Mo  tarraingt/Ncfsc  ní/Qn  raibh/Vmis---n  ach/Cs  trí/Sp  mhaircréal/Ncmsc  iontu/Pr3-p  ,/Fi  agus/Cc"," madra/Ncmsc"," éisc/Ncmsg  ./Fe </s><s> Nuair/Cs  bhí/Vmis  an/Td-s  madra/Ncmsc  istigh/Rd  i/Sp  dtóin/Ncfsc  na/Td-s  naomhóige/Ncfsg  againn/Pr1-p  bhí/Vmis  gach/Dq  aon/Mc|Dq  sceamh/Ncfsc  aige/Pr3ms  go/Cs  dtabharfá/Vmc-2s  an/Td-s  leabhar/Ncmsc  gur/Wpdi|Wsdi  gadhar/Ncmsc  a/Q-r"
"doc#3535","áit/Ncfsc  eile/Dd  ansin/Rl  agus/Cc  thugamar/Vmis1p  cor/Ncmsc  eile/Dd  ./Fe </s><s> An/Td-s  dara/Mo  tarraingt/Ncfsc  ní/Qn  raibh/Vmis---n  ach/Cs  trí/Sp  mhaircréal/Ncmsc  iontu/Pr3-p  ,/Fi  agus/Cc  madra/Ncmsc  éisc/Ncmsg  ./Fe </s><s> Nuair/Cs  bhí/Vmis  an/Td-s"," madra/Ncmsc"," istigh/Rd  i/Sp  dtóin/Ncfsc  na/Td-s  naomhóige/Ncfsg  againn/Pr1-p  bhí/Vmis  gach/Dq  aon/Mc|Dq  sceamh/Ncfsc  aige/Pr3ms  go/Cs  dtabharfá/Vmc-2s  an/Td-s  leabhar/Ncmsc  gur/Wpdi|Wsdi  gadhar/Ncmsc  a/Q-r  bhí/Vmis  ann/Pr3ms  ./Fe </s><s> Bhain/Npmsg  athair/Ncfsc|Ncmsc"
"doc#3536","agus/Cc  d''/Q  fhan/Vmis  sé/Pp3mss  ansin/Rl  ./Fe </s><s> De/Sp  réir/Ncfsc  mar/Cs  a/Q-r  insíodh/Vmih  dom/Pr1-s  ,/Fi  ba/Wsri  é/Pp3ms  sin/Dd  Conchubhar/Npmsc  ./Fe </s><s> Chuaigh/Vmis  Diarmaid/Npmsc  soir/Aqp  go/Sp  háit/Ncfsc  ar/Sp|Qq-s|Q-p|Q-is|Wpsi|Wssi|Ws-q|Wsdq  a/Q-i  dtugtaí/Vmih0  Carraig/Ncfsc  na/Td-p"," Madraí/Ncmpg"," ,/Fi  agus/Cc  chuir/Vmis  sé/Pp3mss  faoi/Sp|Pr3ms  ann/Pr3ms  ./Fe </s><s> Tamall/Ncmsc  ina/Spp-s  dhiaidh/Ns-s  sin/Dd  chuaigh/Vmis  duine/Ncmsc  de/Sp  shliocht/Ncmsc  Chonchubhair/Npmsc  ó/I  thuaidh/Rd  go/Sp  Dúiche/Ncfsc  Ealla/Npmsc  ,/Fi  agus/Cc"
"doc#3536","acu/Pr3-p  ./Fe </s><s> Siobhán/Npfsc  ab/Wsri  ainm/Ncmsc  do/Sp  dhuine/Ncmsc  de/Sp  na/Td-p  hiníonacha/Ncfpc  ./Fe </s><s> Bhí/Vmis  Diarmaid/Npmsc  ,/Fi  de réir/Spc  mar/Cs  a/Q-r  insíodh/Vmih  dom/Pr1-s  ,/Fi  ina/Spp-s  chónaí/Nv  ar/Sp  Charraig/Ncfsc  na/Td-p"," Madraí/Ncmpg"," ./Fe </s><s> Bhí/Vmis  mac/Ncmsc  aigesean/Pr3ms-e  agus/Cc  Conchubhar/Npmsc  ab/Wsri  ainm/Ncmsc  dó/Pr3ms  ./Fe </s><s> Nuair/Cs  a/Q-r  bhí/Vmis  an/Td-s  Conchubhar/Npmsc  sin/Dd  pósta/Av  agus/Cc  ag/Sp  déanamh/Nv  dó/Pr3ms  féin/Px  ,/Fi  bhí/Vmis  buachaill/Ncmsc"
"doc#3536","ar/Sp  an/Td-s  mac/Ncmsc  eile/Dd  ,/Fi  ainm/Ncmsc  a/Dp3ms  dhearthár/Ncmsg  ./Fe </s><s> Nuair/Cs  a/Q-r  bhí/Vmis  an/Td-s  bheirt/Ncfsc  mhac/Ncmsc  sin/Dd  éirithe/Av  suas/Rd  ,/Fi  b''/Ws-i  éigean/Ncmsc  do/Sp  Bharnabí/Npmsc  imeacht/Ncmsc|Nv  ó/Sp  Charraig/Ncfsc  na/Td-p"," Madraí/Ncmpg"," ./Fe </s><s> Níor/Qn-s  fhéad/Vmis---n  mé/Pp1-s  riamh/Rg  a/Sp  dhéanamh/Nv  amach/Rd  cad/Pq  é/Pp3ms  an/Td-s  chúis/Ncfsc  ./Fe </s><s> San/Ns-s  am/Ncmsc  céanna/Aqp  sin/Dd  bhí/Vmis  ina/Spr  chónaí/Vmsp---n  thuaidh/Rd  ar/Sp  Ghleann/Ncmsc  Daimh/Ncmsg  ,/Fi  ag/Sp  bun/Ncmsc"
"doc#3536","./Fe </s><s> Bhí/Vmis  an/Td-s  baile/Ncmsc  sin/Dd  ina/Spp-s  thalamh/Ncmsc|Ncfsc  in/Sp  airde/Ncfpc|Ncfsc  le linn/Spc  Barnabí/Npmsc  Ó/Sp  Laoghaire/Ncmsc  agus/Cc  a/Dp3ms  bheirt/Ncfsc  mhac/Ncmsc  a/Sp  bheith/Nv  ag/Sp  imeacht/Nv  ó/Sp  Charraig/Ncfsc  na/Td-p"," Madraí/Ncmpg"," ./Fe </s><s> Thóg/Vmis  Diarmaid/Npmsc  Ó/Sp  Tuathaigh/Npmsc  an/Td-s  talamh/Ncmsc  sin/Dd  a/Q-r  bhí/Vmis  in/Sp  airde/Ncfpc|Ncfsc  ,/Fi  agus/Cc  dhein/Vmis  sé/Pp3mss  dhá/Spp  fheirm/Ncfsc  de/Pr3ms  ,/Fi  agus/Cc  thug/Vmis  sé/Pp3mss  an/Td-s  dá/Spp-s  fheirm/Ncfsc  dá/Spp-s  bheirt/Ncfsc"
"doc#3536","na/Td-s  héagóra/Ncfsg  a/Sp  dhéanamh/Nv  ,/Fi  chun/Sp  an/Td-s  bhreab/Ncfsc  a/Sp  thabhairt/Nv  go/Ua  fial/Aqp  don/Spa-s  fheallaire/Ncmsg  ./Fe </s><s> Ba/Ws-i  thrua/Aqc|Aqp  an/Td-s  scéal/Ncmsc  é/Pp3ms  !/Fe </s><s> ''/Fa  Clocha/Ncfpc  ceangailte/Av  agus/Cc"," madraí/Ncmpc"," scaoilte/Aqp|Av  !/Fe </s><s> ''/Fa  Éagóir/Ncfsc  i/Sp  riocht/Ncmsc  cirt/Ncmsg  ./Fe </s><s> An/Td-s  bhréag/Ncfsc  i/Sp  riocht/Ncmsc  na/Td-p  fírinne/Ncmsg  ./Fe </s><s> Cos/Ncfsc  ar/Qq-s|Q-p|Q-is  bolg/Vmm-2s  i/Sp  riocht/Ncmsc  dlí/Ncmsg  ./Fe </s><s> An/Td-s  éagóir/Ncfsc  ina/Spr  suí/Vmsp  thuas/Rd  go/Ua  dána/Aqp  ''/Fa"
